<mediawiki xmlns="http://www.mediawiki.org/xml/export-0.10/" xmlns:xsi="http://www.w3.org/2001/XMLSchema-instance" xsi:schemaLocation="http://www.mediawiki.org/xml/export-0.10/ http://www.mediawiki.org/xml/export-0.10.xsd" version="0.10" xml:lang="bg">
  <siteinfo>
    <sitename>Уикиречник</sitename>
    <dbname>bgwiktionary</dbname>
    <base>https://bg.wiktionary.org/wiki/%D0%A3%D0%B8%D0%BA%D0%B8%D1%80%D0%B5%D1%87%D0%BD%D0%B8%D0%BA:%D0%9D%D0%B0%D1%87%D0%B0%D0%BB%D0%BD%D0%B0_%D1%81%D1%82%D1%80%D0%B0%D0%BD%D0%B8%D1%86%D0%B0</base>
    <generator>MediaWiki 1.42.0-wmf.18</generator>
    <case>case-sensitive</case>
    <namespaces>
      <namespace key="-2" case="case-sensitive">Медия</namespace>
      <namespace key="-1" case="first-letter">Специални</namespace>
      <namespace key="0" case="case-sensitive" />
      <namespace key="1" case="case-sensitive">Беседа</namespace>
      <namespace key="2" case="first-letter">Потребител</namespace>
      <namespace key="3" case="first-letter">Потребител беседа</namespace>
      <namespace key="4" case="case-sensitive">Уикиречник</namespace>
      <namespace key="5" case="case-sensitive">Уикиречник беседа</namespace>
      <namespace key="6" case="case-sensitive">Файл</namespace>
      <namespace key="7" case="case-sensitive">Файл беседа</namespace>
      <namespace key="8" case="first-letter">МедияУики</namespace>
      <namespace key="9" case="first-letter">МедияУики беседа</namespace>
      <namespace key="10" case="case-sensitive">Шаблон</namespace>
      <namespace key="11" case="case-sensitive">Шаблон беседа</namespace>
      <namespace key="12" case="case-sensitive">Помощ</namespace>
      <namespace key="13" case="case-sensitive">Помощ беседа</namespace>
      <namespace key="14" case="case-sensitive">Категория</namespace>
      <namespace key="15" case="case-sensitive">Категория беседа</namespace>
      <namespace key="100" case="case-sensitive">Словоформи</namespace>
      <namespace key="101" case="case-sensitive">Словоформи беседа</namespace>
      <namespace key="710" case="case-sensitive">TimedText</namespace>
      <namespace key="711" case="case-sensitive">TimedText talk</namespace>
      <namespace key="828" case="case-sensitive">Модул</namespace>
      <namespace key="829" case="case-sensitive">Модул беседа</namespace>
      <namespace key="2300" case="case-sensitive">Gadget</namespace>
      <namespace key="2301" case="case-sensitive">Gadget talk</namespace>
      <namespace key="2302" case="case-sensitive">Gadget definition</namespace>
      <namespace key="2303" case="case-sensitive">Gadget definition talk</namespace>
    </namespaces>
  </siteinfo>
  <page>
    <title>Шаблон:Словоформи/таблетирам</title>
    <ns>10</ns>
    <id>564002</id>
    <revision>
      <id>595982</id>
      <timestamp>2005-05-12T09:28:29Z</timestamp>
      <contributor>
        <username>Bgbot</username>
        <id>83</id>
      </contributor>
      <comment>Борислав: Шаблон със словоформи</comment>
      <model>wikitext</model>
      <format>text/x-wiki</format>
      <text bytes="22068" xml:space="preserve">{{Шаблон:Словоформи/Глагол|
  ОСНОВНА ФОРМА = таблетирам
| СЕГ.ВР., 1Л., ЕД.Ч. = таб·ле·ти·рам
| СЕГ.ВР., 1Л., МН.Ч. = таб·ле·ти·ра·ме
| СЕГ.ВР., 2Л., ЕД.Ч. = таб·ле·ти·раш
| СЕГ.ВР., 2Л., МН.Ч. = таб·ле·ти·ра·те
| СЕГ.ВР., 3Л., ЕД.Ч. = таб·ле·ти·ра
| СЕГ.ВР., 3Л., МН.Ч. = таб·ле·ти·рат
| МИН.СВ.ВР., 1Л., ЕД.Ч. = таб·ле·ти·рах
| МИН.СВ.ВР., 1Л., МН.Ч. = таб·ле·ти·рах·ме
| МИН.СВ.ВР., 2Л., ЕД.Ч. = таб·ле·ти·ра
| МИН.СВ.ВР., 2Л., МН.Ч. = таб·ле·ти·рах·те
| МИН.СВ.ВР., 3Л., ЕД.Ч. = таб·ле·ти·ра
| МИН.СВ.ВР., 3Л., МН.Ч. = таб·ле·ти·ра·ха
| МИН.НЕСВ.ВР., 1Л., ЕД.Ч. = таб·ле·ти·рах
| МИН.НЕСВ.ВР., 1Л., МН.Ч. = таб·ле·ти·рах·ме
| МИН.НЕСВ.ВР., 2Л., ЕД.Ч. = таб·ле·ти·ра·ше
| МИН.НЕСВ.ВР., 2Л., МН.Ч. = таб·ле·ти·рах·те
| МИН.НЕСВ.ВР., 3Л., ЕД.Ч. = таб·ле·ти·ра·ше
| МИН.НЕСВ.ВР., 3Л., МН.Ч. = таб·ле·ти·ра·ха
| МИН.НЕОПР.ВР., 1Л., ЕД.Ч., М.Р. = таблетирал съм
| МИН.НЕОПР.ВР., 1Л., ЕД.Ч., Ж.Р. = таблетирала съм
| МИН.НЕОПР.ВР., 1Л., ЕД.Ч., СР.Р. = таблетирало съм
| МИН.НЕОПР.ВР., 1Л., МН.Ч. = таблетирали сме
| МИН.НЕОПР.ВР., 2Л., ЕД.Ч., М.Р. = таблетирал си
| МИН.НЕОПР.ВР., 2Л., ЕД.Ч., Ж.Р. = таблетирала си
| МИН.НЕОПР.ВР., 2Л., ЕД.Ч., СР.Р. = таблетирало си
| МИН.НЕОПР.ВР., 2Л., МН.Ч. = таблетирали сте
| МИН.НЕОПР.ВР., 3Л., ЕД.Ч., М.Р. = таблетирал е
| МИН.НЕОПР.ВР., 3Л., ЕД.Ч., Ж.Р. = таблетирала е
| МИН.НЕОПР.ВР., 3Л., ЕД.Ч., СР.Р. = таблетирало е
| МИН.НЕОПР.ВР., 3Л., МН.Ч. = таблетирали са
| МИН.ПРЕД.ВР., 1Л., ЕД.Ч., М.Р. = бях таблетирал
| МИН.ПРЕД.ВР., 1Л., ЕД.Ч., Ж.Р. = бях таблетирала
| МИН.ПРЕД.ВР., 1Л., ЕД.Ч., СР.Р. = бях таблетирало
| МИН.ПРЕД.ВР., 1Л., МН.Ч. = бяхме таблетирали
| МИН.ПРЕД.ВР., 2Л., ЕД.Ч., М.Р. = беше таблетирал
| МИН.ПРЕД.ВР., 2Л., ЕД.Ч., Ж.Р. = беше таблетирала
| МИН.ПРЕД.ВР., 2Л., ЕД.Ч., СР.Р. = беше таблетирало
| МИН.ПРЕД.ВР., 2Л., МН.Ч. = бяхте таблетирали
| МИН.ПРЕД.ВР., 3Л., ЕД.Ч., М.Р. = беше таблетирал
| МИН.ПРЕД.ВР., 3Л., ЕД.Ч., Ж.Р. = беше таблетирала
| МИН.ПРЕД.ВР., 3Л., ЕД.Ч., СР.Р. = беше таблетирало
| МИН.ПРЕД.ВР., 3Л., МН.Ч. = бяха таблетирали
| БЪД.ВР., 1Л., ЕД.Ч. = ще таблетирам
| БЪД.ВР., 1Л., МН.Ч. = ще таблетираме
| БЪД.ВР., 2Л., ЕД.Ч. = ще таблетираш
| БЪД.ВР., 2Л., МН.Ч. = ще таблетирате
| БЪД.ВР., 3Л., ЕД.Ч. = ще таблетира
| БЪД.ВР., 3Л., МН.Ч. = ще таблетират
| БЪД.ПРЕД.ВР., 1Л., ЕД.Ч., М.Р. = ще съм таблетирал
| БЪД.ПРЕД.ВР., 1Л., ЕД.Ч., Ж.Р. = ще съм таблетирала
| БЪД.ПРЕД.ВР., 1Л., ЕД.Ч., СР.Р. = ще съм таблетирало
| БЪД.ПРЕД.ВР., 1Л., МН.Ч. = ще сме таблетирали
| БЪД.ПРЕД.ВР., 2Л., ЕД.Ч., М.Р. = ще си таблетирал
| БЪД.ПРЕД.ВР., 2Л., ЕД.Ч., Ж.Р. = ще си таблетирала
| БЪД.ПРЕД.ВР., 2Л., ЕД.Ч., СР.Р. = ще си таблетирало
| БЪД.ПРЕД.ВР., 2Л., МН.Ч. = ще сте таблетирали
| БЪД.ПРЕД.ВР., 3Л., ЕД.Ч., М.Р. = ще е таблетирал
| БЪД.ПРЕД.ВР., 3Л., ЕД.Ч., Ж.Р. = ще е таблетирала
| БЪД.ПРЕД.ВР., 3Л., ЕД.Ч., СР.Р. = ще е таблетирало
| БЪД.ПРЕД.ВР., 3Л., МН.Ч. = ще са таблетирали
| БЪД.ВР. В МИН., 1Л., ЕД.Ч. = щях да таблетирам
| БЪД.ВР. В МИН., 1Л., МН.Ч. = щяхме да таблетираме
| БЪД.ВР. В МИН., 2Л., ЕД.Ч. = щеше да таблетираш
| БЪД.ВР. В МИН., 2Л., МН.Ч. = щяхте да таблетирате
| БЪД.ВР. В МИН., 3Л., ЕД.Ч. = щеше да таблетира
| БЪД.ВР. В МИН., 3Л., МН.Ч. = щяха да таблетират
| БЪД.ПРЕД.ВР. В МИН., 1Л., ЕД.Ч., М.Р. = щях да съм таблетирал
| БЪД.ПРЕД.ВР. В МИН., 1Л., ЕД.Ч., Ж.Р. = щях да съм таблетирала
| БЪД.ПРЕД.ВР. В МИН., 1Л., ЕД.Ч., СР.Р. = щях да съм таблетирало
| БЪД.ПРЕД.ВР. В МИН., 1Л., МН.Ч. = щяхме да сме таблетирали
| БЪД.ПРЕД.ВР. В МИН., 2Л., ЕД.Ч., М.Р. = щеше да си таблетирал
| БЪД.ПРЕД.ВР. В МИН., 2Л., ЕД.Ч., Ж.Р. = щеше да си таблетирала
| БЪД.ПРЕД.ВР. В МИН., 2Л., ЕД.Ч., СР.Р. = щеше да си таблетирало
| БЪД.ПРЕД.ВР. В МИН., 2Л., МН.Ч. = щяхте да сте таблетирали
| БЪД.ПРЕД.ВР. В МИН., 3Л., ЕД.Ч., М.Р. = щеше да е таблетирал
| БЪД.ПРЕД.ВР. В МИН., 3Л., ЕД.Ч., Ж.Р. = щеше да е таблетирала
| БЪД.ПРЕД.ВР. В МИН., 3Л., ЕД.Ч., СР.Р. = щеше да е таблетирало
| БЪД.ПРЕД.ВР. В МИН., 3Л., МН.Ч. = щяха да са таблетирали
| ПР.НАКЛ., СЕГ.ВР., 1Л., ЕД.Ч., М.Р. = таблетирал съм
| ПР.НАКЛ., СЕГ.ВР., 1Л., ЕД.Ч., Ж.Р. = таблетирала съм
| ПР.НАКЛ., СЕГ.ВР., 1Л., ЕД.Ч., СР.Р. = таблетирало съм
| ПР.НАКЛ., СЕГ.ВР., 1Л., МН.Ч. = таблетирали сме
| ПР.НАКЛ., СЕГ.ВР., 2Л., ЕД.Ч., М.Р. = таблетирал си
| ПР.НАКЛ., СЕГ.ВР., 2Л., ЕД.Ч., Ж.Р. = таблетирала си
| ПР.НАКЛ., СЕГ.ВР., 2Л., ЕД.Ч., СР.Р. = таблетирало си
| ПР.НАКЛ., СЕГ.ВР., 2Л., МН.Ч. = таблетирали сте
| ПР.НАКЛ., СЕГ.ВР., 3Л., ЕД.Ч., М.Р. = таблетирал (е)
| ПР.НАКЛ., СЕГ.ВР., 3Л., ЕД.Ч., Ж.Р. = таблетирала (е)
| ПР.НАКЛ., СЕГ.ВР., 3Л., ЕД.Ч., СР.Р. = таблетирало (е)
| ПР.НАКЛ., СЕГ.ВР., 3Л., МН.Ч. = таблетирали (са)
| ПР.НАКЛ., МИН.СВ.ВР., 1Л., ЕД.Ч., М.Р. = таблетирал съм
| ПР.НАКЛ., МИН.СВ.ВР., 1Л., ЕД.Ч., Ж.Р. = таблетирала съм
| ПР.НАКЛ., МИН.СВ.ВР., 1Л., ЕД.Ч., СР.Р. = таблетирало съм
| ПР.НАКЛ., МИН.СВ.ВР., 1Л., МН.Ч. = таблетирали сме
| ПР.НАКЛ., МИН.СВ.ВР., 2Л., ЕД.Ч., М.Р. = таблетирал си
| ПР.НАКЛ., МИН.СВ.ВР., 2Л., ЕД.Ч., Ж.Р. = таблетирала си
| ПР.НАКЛ., МИН.СВ.ВР., 2Л., ЕД.Ч., СР.Р. = таблетирало си
| ПР.НАКЛ., МИН.СВ.ВР., 2Л., МН.Ч. = таблетирали сте
| ПР.НАКЛ., МИН.СВ.ВР., 3Л., ЕД.Ч., М.Р. = таблетирал (е)
| ПР.НАКЛ., МИН.СВ.ВР., 3Л., ЕД.Ч., Ж.Р. = таблетирала (е)
| ПР.НАКЛ., МИН.СВ.ВР., 3Л., ЕД.Ч., СР.Р. = таблетирало (е)
| ПР.НАКЛ., МИН.СВ.ВР., 3Л., МН.Ч. = таблетирали (са)
| ПР.НАКЛ., МИН.НЕОПР.ВР., 1Л., ЕД.Ч., М.Р. = бил съм таблетирал
| ПР.НАКЛ., МИН.НЕОПР.ВР., 1Л., ЕД.Ч., Ж.Р. = била съм таблетирала
| ПР.НАКЛ., МИН.НЕОПР.ВР., 1Л., ЕД.Ч., СР.Р. = било съм таблетирало
| ПР.НАКЛ., МИН.НЕОПР.ВР., 1Л., МН.Ч. = били сме таблетирали
| ПР.НАКЛ., МИН.НЕОПР.ВР., 2Л., ЕД.Ч., М.Р. = бил си таблетирал
| ПР.НАКЛ., МИН.НЕОПР.ВР., 2Л., ЕД.Ч., Ж.Р. = била си таблетирала
| ПР.НАКЛ., МИН.НЕОПР.ВР., 2Л., ЕД.Ч., СР.Р. = било си таблетирало
| ПР.НАКЛ., МИН.НЕОПР.ВР., 2Л., МН.Ч. = били сте таблетирали
| ПР.НАКЛ., МИН.НЕОПР.ВР., 3Л., ЕД.Ч., М.Р. = бил (е) таблетирал
| ПР.НАКЛ., МИН.НЕОПР.ВР., 3Л., ЕД.Ч., Ж.Р. = била (е) таблетирала
| ПР.НАКЛ., МИН.НЕОПР.ВР., 3Л., ЕД.Ч., СР.Р. = било (е) таблетирало
| ПР.НАКЛ., МИН.НЕОПР.ВР., 3Л., МН.Ч. = били (са) таблетирали
| ПР.НАКЛ., БЪД.ВР., 1Л., ЕД.Ч., М.Р. = щял съм да таблетирам
| ПР.НАКЛ., БЪД.ВР., 1Л., ЕД.Ч., Ж.Р. = щяла съм да таблетирам
| ПР.НАКЛ., БЪД.ВР., 1Л., ЕД.Ч., СР.Р. = щяло съм да таблетирам
| ПР.НАКЛ., БЪД.ВР., 1Л., МН.Ч. = щели сме да таблетираме
| ПР.НАКЛ., БЪД.ВР., 2Л., ЕД.Ч., М.Р. = щял си да таблетираш
| ПР.НАКЛ., БЪД.ВР., 2Л., ЕД.Ч., Ж.Р. = щяла си да таблетираш
| ПР.НАКЛ., БЪД.ВР., 2Л., ЕД.Ч., СР.Р. = щяло си да таблетираш
| ПР.НАКЛ., БЪД.ВР., 2Л., МН.Ч. = щели сте да таблетирате
| ПР.НАКЛ., БЪД.ВР., 3Л., ЕД.Ч., М.Р. = щял (е) да таблетира
| ПР.НАКЛ., БЪД.ВР., 3Л., ЕД.Ч., Ж.Р. = щяла (е) да таблетира
| ПР.НАКЛ., БЪД.ВР., 3Л., ЕД.Ч., СР.Р. = щяло (е) да таблетира
| ПР.НАКЛ., БЪД.ВР., 3Л., МН.Ч. = щели (са) да таблетират
| ПР.НАКЛ., БЪД.ПРЕД.ВР., 1Л., ЕД.Ч., М.Р. = щял съм да съм таблетирал
| ПР.НАКЛ., БЪД.ПРЕД.ВР., 1Л., ЕД.Ч., Ж.Р. = щяла съм да съм таблетирала
| ПР.НАКЛ., БЪД.ПРЕД.ВР., 1Л., ЕД.Ч., СР.Р. = щяло съм да съм таблетирало
| ПР.НАКЛ., БЪД.ПРЕД.ВР., 1Л., МН.Ч. = щели сме да сме таблетирали
| ПР.НАКЛ., БЪД.ПРЕД.ВР., 2Л., ЕД.Ч., М.Р. = щял си да си таблетирал
| ПР.НАКЛ., БЪД.ПРЕД.ВР., 2Л., ЕД.Ч., Ж.Р. = щяла си да си таблетирала
| ПР.НАКЛ., БЪД.ПРЕД.ВР., 2Л., ЕД.Ч., СР.Р. = щяло си да си таблетирало
| ПР.НАКЛ., БЪД.ПРЕД.ВР., 2Л., МН.Ч. = щели сте да сте таблетирали
| ПР.НАКЛ., БЪД.ПРЕД.ВР., 3Л., ЕД.Ч., М.Р. = щял (е) да е таблетирал
| ПР.НАКЛ., БЪД.ПРЕД.ВР., 3Л., ЕД.Ч., Ж.Р. = щяла (е) да е таблетирала
| ПР.НАКЛ., БЪД.ПРЕД.ВР., 3Л., ЕД.Ч., СР.Р. = щяло (е) да е таблетирало
| ПР.НАКЛ., БЪД.ПРЕД.ВР., 3Л., МН.Ч. = щели (са) да са таблетирали
| УСЛОВНО НАКЛОНЕНИЕ, 1Л., ЕД.Ч., М.Р. = бих таблетирал
| УСЛОВНО НАКЛОНЕНИЕ, 1Л., ЕД.Ч., Ж.Р. = бих таблетирала
| УСЛОВНО НАКЛОНЕНИЕ, 1Л., ЕД.Ч., СР.Р. = бих таблетирало
| УСЛОВНО НАКЛОНЕНИЕ, 1Л., МН.Ч. = бихме таблетирали
| УСЛОВНО НАКЛОНЕНИЕ, 2Л., ЕД.Ч., М.Р. = би таблетирал
| УСЛОВНО НАКЛОНЕНИЕ, 2Л., ЕД.Ч., Ж.Р. = би таблетирала
| УСЛОВНО НАКЛОНЕНИЕ, 2Л., ЕД.Ч., СР.Р. = би таблетирало
| УСЛОВНО НАКЛОНЕНИЕ, 2Л., МН.Ч. = бихте таблетирали
| УСЛОВНО НАКЛОНЕНИЕ, 3Л., ЕД.Ч., М.Р. = би таблетирал
| УСЛОВНО НАКЛОНЕНИЕ, 3Л., ЕД.Ч., Ж.Р. = би таблетирала
| УСЛОВНО НАКЛОНЕНИЕ, 3Л., ЕД.Ч., СР.Р. = би таблетирало
| УСЛОВНО НАКЛОНЕНИЕ, 3Л., МН.Ч. = биха таблетирали
| ПОВЕЛИТЕЛНО НАКЛОНЕНИЕ, ЕД.Ч. = таб·ле·ти·рай
| ПОВЕЛИТЕЛНО НАКЛОНЕНИЕ, МН.Ч. = таб·ле·ти·рай·те
| МИН.СТРАД.ПРИЧ. М.Р. = таб·ле·ти·ран
| МИН.СТРАД.ПРИЧ. М.Р. НЕПЪЛЕН ЧЛЕН = таб·ле·ти·ра·ния
| МИН.СТРАД.ПРИЧ. М.Р. ПЪЛЕН ЧЛЕН = таб·ле·ти·ра·ни·ят
| МИН.СТРАД.ПРИЧ. Ж.Р. = таб·ле·ти·ра·на
| МИН.СТРАД.ПРИЧ. Ж.Р. ЧЛЕН = таб·ле·ти·ра·на·та
| МИН.СТРАД.ПРИЧ. СР.Р. = таб·ле·ти·ра·но
| МИН.СТРАД.ПРИЧ. СР.Р. ЧЛЕН = таб·ле·ти·ра·но·то
| МИН.СТРАД.ПРИЧ. МН.Ч. = таб·ле·ти·ра·ни
| МИН.СТРАД.ПРИЧ. МН.Ч. ЧЛЕН = таб·ле·ти·ра·ни·те
| МИН.ДЕЯТ.СВ.ПРИЧ. М.Р. = таб·ле·ти·рал
| МИН.ДЕЯТ.СВ.ПРИЧ. М.Р. НЕПЪЛЕН ЧЛЕН = таб·ле·ти·ра·лия
| МИН.ДЕЯТ.СВ.ПРИЧ. М.Р. ПЪЛЕН ЧЛЕН = таб·ле·ти·ра·ли·ят
| МИН.ДЕЯТ.СВ.ПРИЧ. Ж.Р. = таб·ле·ти·ра·ла
| МИН.ДЕЯТ.СВ.ПРИЧ. Ж.Р. ЧЛЕН = таб·ле·ти·ра·ла·та
| МИН.ДЕЯТ.СВ.ПРИЧ. СР.Р. = таб·ле·ти·ра·ло
| МИН.ДЕЯТ.СВ.ПРИЧ. СР.Р. ЧЛЕН = таб·ле·ти·ра·ло·то
| МИН.ДЕЯТ.СВ.ПРИЧ. МН.Ч. = таб·ле·ти·ра·ли
| МИН.ДЕЯТ.СВ.ПРИЧ. МН.Ч. ЧЛЕН = таб·ле·ти·ра·ли·те
| МИН.ДЕЯТ.НЕСВ.ПРИЧ. М.Р. = таб·ле·ти·рал
| МИН.ДЕЯТ.НЕСВ.ПРИЧ. М.Р. НЕПЪЛЕН ЧЛЕН = таб·ле·ти·ра·лия
| МИН.ДЕЯТ.НЕСВ.ПРИЧ. М.Р. ПЪЛЕН ЧЛЕН = таб·ле·ти·ра·ли·ят
| МИН.ДЕЯТ.НЕСВ.ПРИЧ. Ж.Р. = таб·ле·ти·ра·ла
| МИН.ДЕЯТ.НЕСВ.ПРИЧ. Ж.Р. ЧЛЕН = таб·ле·ти·ра·ла·та
| МИН.ДЕЯТ.НЕСВ.ПРИЧ. СР.Р. = таб·ле·ти·ра·ло
| МИН.ДЕЯТ.НЕСВ.ПРИЧ. СР.Р. ЧЛЕН = таб·ле·ти·ра·ло·то
| МИН.ДЕЯТ.НЕСВ.ПРИЧ. МН.Ч. = таб·ле·ти·ра·ли
| МИН.ДЕЯТ.НЕСВ.ПРИЧ. МН.Ч. ЧЛЕН = таб·ле·ти·ра·ли·те
| СЕГ.ДЕЯТ.ПРИЧ. М.Р. = таб·ле·ти·ращ
| СЕГ.ДЕЯТ.ПРИЧ. М.Р. НЕПЪЛЕН ЧЛЕН = таб·ле·ти·ра·щия
| СЕГ.ДЕЯТ.ПРИЧ. М.Р. ПЪЛЕН ЧЛЕН = таб·ле·ти·ра·щи·ят
| СЕГ.ДЕЯТ.ПРИЧ. Ж.Р. = таб·ле·ти·ра·ща
| СЕГ.ДЕЯТ.ПРИЧ. Ж.Р. ЧЛЕН = таб·ле·ти·ра·ща·та
| СЕГ.ДЕЯТ.ПРИЧ. СР.Р. = таб·ле·ти·ра·що
| СЕГ.ДЕЯТ.ПРИЧ. СР.Р. ЧЛЕН = таб·ле·ти·ра·що·то
| СЕГ.ДЕЯТ.ПРИЧ. МН.Ч. = таб·ле·ти·ра·щи
| СЕГ.ДЕЯТ.ПРИЧ. МН.Ч. ЧЛЕН = таб·ле·ти·ра·щи·те
| ДЕЕПРИЧАСТИЕ = таб·ле·ти·рай·ки
| СКРИТИ ПРЕПРАТКИ = 
[[таблетирам]],
[[таблетираш]],
[[таблетира]],
[[таблетираме]],
[[таблетирате]],
[[таблетират]],
[[таблетирах]],
[[таблетирахме]],
[[таблетирахте]],
[[таблетираха]],
[[таблетираше]],
[[таблетирай]],
[[таблетирайте]],
[[таблетирал]],
[[таблетиралия]],
[[таблетиралият]],
[[таблетирала]],
[[таблетиралата]],
[[таблетирало]],
[[таблетиралото]],
[[таблетирали]],
[[таблетиралите]],
[[таблетиран]],
[[таблетирания]],
[[таблетираният]],
[[таблетирана]],
[[таблетираната]],
[[таблетирано]],
[[таблетираното]],
[[таблетирани]],
[[таблетираните]],
[[таблетиращ]],
[[таблетиращия]],
[[таблетиращият]],
[[таблетираща]],
[[таблетиращата]],
[[таблетиращо]],
[[таблетиращото]],
[[таблетиращи]],
[[таблетиращите]],
[[таблетирайки]],
[[таблетирал съм]],
[[таблетирала съм]],
[[таблетирало съм]],
[[таблетирали сме]],
[[таблетирал си]],
[[таблетирала си]],
[[таблетирало си]],
[[таблетирали сте]],
[[таблетирал е]],
[[таблетирала е]],
[[таблетирало е]],
[[таблетирали са]],
[[бях таблетирал]],
[[бях таблетирала]],
[[бях таблетирало]],
[[бяхме таблетирали]],
[[беше таблетирал]],
[[беше таблетирала]],
[[беше таблетирало]],
[[бяхте таблетирали]],
[[бяха таблетирали]],
[[ще таблетирам]],
[[ще таблетираме]],
[[ще таблетираш]],
[[ще таблетирате]],
[[ще таблетира]],
[[ще таблетират]],
[[ще съм таблетирал]],
[[ще съм таблетирала]],
[[ще съм таблетирало]],
[[ще сме таблетирали]],
[[ще си таблетирал]],
[[ще си таблетирала]],
[[ще си таблетирало]],
[[ще сте таблетирали]],
[[ще е таблетирал]],
[[ще е таблетирала]],
[[ще е таблетирало]],
[[ще са таблетирали]],
[[щях да таблетирам]],
[[щяхме да таблетираме]],
[[щеше да таблетираш]],
[[щяхте да таблетирате]],
[[щеше да таблетира]],
[[щяха да таблетират]],
[[щях да съм таблетирал]],
[[щях да съм таблетирала]],
[[щях да съм таблетирало]],
[[щяхме да сме таблетирали]],
[[щеше да си таблетирал]],
[[щеше да си таблетирала]],
[[щеше да си таблетирало]],
[[щяхте да сте таблетирали]],
[[щеше да е таблетирал]],
[[щеше да е таблетирала]],
[[щеше да е таблетирало]],
[[щяха да са таблетирали]],
[[бил съм таблетирал]],
[[била съм таблетирала]],
[[било съм таблетирало]],
[[били сме таблетирали]],
[[бил си таблетирал]],
[[била си таблетирала]],
[[било си таблетирало]],
[[били сте таблетирали]],
[[бил е таблетирал]],
[[била е таблетирала]],
[[било е таблетирало]],
[[били са таблетирали]],
[[щял съм да таблетирам]],
[[щяла съм да таблетирам]],
[[щяло съм да таблетирам]],
[[щели сме да таблетираме]],
[[щял си да таблетираш]],
[[щяла си да таблетираш]],
[[щяло си да таблетираш]],
[[щели сте да таблетирате]],
[[щял да таблетира]],
[[щяла да таблетира]],
[[щяло да таблетира]],
[[щели да таблетират]],
[[щял е да таблетира]],
[[щяла е да таблетира]],
[[щяло е да таблетира]],
[[щели са да таблетират]],
[[щял съм да съм таблетирал]],
[[щяла съм да съм таблетирала]],
[[щяло съм да съм таблетирало]],
[[щели сме да сме таблетирали]],
[[щял си да си таблетирал]],
[[щяла си да си таблетирала]],
[[щяло си да си таблетирало]],
[[щели сте да сте таблетирали]],
[[щял да е таблетирал]],
[[щяла да е таблетирала]],
[[щяло да е таблетирало]],
[[щели да са таблетирали]],
[[щял е да е таблетирал]],
[[щяла е да е таблетирала]],
[[щяло е да е таблетирало]],
[[щели са да са таблетирали]],
[[бих таблетирал]],
[[бих таблетирала]],
[[бих таблетирало]],
[[бихме таблетирали]],
[[би таблетирал]],
[[би таблетирала]],
[[би таблетирало]],
[[бихте таблетирали]],
[[биха таблетирали]],
}}</text>
      <sha1>oxoukmrt9aq29wg3mfm7ymx6lqf0geg</sha1>
    </revision>
  </page>
  <page>
    <title>Шаблон:Словоформи/табулирам</title>
    <ns>10</ns>
    <id>564013</id>
    <revision>
      <id>595993</id>
      <timestamp>2005-05-12T09:28:57Z</timestamp>
      <contributor>
        <username>Bgbot</username>
        <id>83</id>
      </contributor>
      <comment>Борислав: Шаблон със словоформи</comment>
      <model>wikitext</model>
      <format>text/x-wiki</format>
      <text bytes="21386" xml:space="preserve">{{Шаблон:Словоформи/Глагол|
  ОСНОВНА ФОРМА = табулирам
| СЕГ.ВР., 1Л., ЕД.Ч. = та·бу·ли·рам
| СЕГ.ВР., 1Л., МН.Ч. = та·бу·ли·ра·ме
| СЕГ.ВР., 2Л., ЕД.Ч. = та·бу·ли·раш
| СЕГ.ВР., 2Л., МН.Ч. = та·бу·ли·ра·те
| СЕГ.ВР., 3Л., ЕД.Ч. = та·бу·ли·ра
| СЕГ.ВР., 3Л., МН.Ч. = та·бу·ли·рат
| МИН.СВ.ВР., 1Л., ЕД.Ч. = та·бу·ли·рах
| МИН.СВ.ВР., 1Л., МН.Ч. = та·бу·ли·рах·ме
| МИН.СВ.ВР., 2Л., ЕД.Ч. = та·бу·ли·ра
| МИН.СВ.ВР., 2Л., МН.Ч. = та·бу·ли·рах·те
| МИН.СВ.ВР., 3Л., ЕД.Ч. = та·бу·ли·ра
| МИН.СВ.ВР., 3Л., МН.Ч. = та·бу·ли·ра·ха
| МИН.НЕСВ.ВР., 1Л., ЕД.Ч. = та·бу·ли·рах
| МИН.НЕСВ.ВР., 1Л., МН.Ч. = та·бу·ли·рах·ме
| МИН.НЕСВ.ВР., 2Л., ЕД.Ч. = та·бу·ли·ра·ше
| МИН.НЕСВ.ВР., 2Л., МН.Ч. = та·бу·ли·рах·те
| МИН.НЕСВ.ВР., 3Л., ЕД.Ч. = та·бу·ли·ра·ше
| МИН.НЕСВ.ВР., 3Л., МН.Ч. = та·бу·ли·ра·ха
| МИН.НЕОПР.ВР., 1Л., ЕД.Ч., М.Р. = табулирал съм
| МИН.НЕОПР.ВР., 1Л., ЕД.Ч., Ж.Р. = табулирала съм
| МИН.НЕОПР.ВР., 1Л., ЕД.Ч., СР.Р. = табулирало съм
| МИН.НЕОПР.ВР., 1Л., МН.Ч. = табулирали сме
| МИН.НЕОПР.ВР., 2Л., ЕД.Ч., М.Р. = табулирал си
| МИН.НЕОПР.ВР., 2Л., ЕД.Ч., Ж.Р. = табулирала си
| МИН.НЕОПР.ВР., 2Л., ЕД.Ч., СР.Р. = табулирало си
| МИН.НЕОПР.ВР., 2Л., МН.Ч. = табулирали сте
| МИН.НЕОПР.ВР., 3Л., ЕД.Ч., М.Р. = табулирал е
| МИН.НЕОПР.ВР., 3Л., ЕД.Ч., Ж.Р. = табулирала е
| МИН.НЕОПР.ВР., 3Л., ЕД.Ч., СР.Р. = табулирало е
| МИН.НЕОПР.ВР., 3Л., МН.Ч. = табулирали са
| МИН.ПРЕД.ВР., 1Л., ЕД.Ч., М.Р. = бях табулирал
| МИН.ПРЕД.ВР., 1Л., ЕД.Ч., Ж.Р. = бях табулирала
| МИН.ПРЕД.ВР., 1Л., ЕД.Ч., СР.Р. = бях табулирало
| МИН.ПРЕД.ВР., 1Л., МН.Ч. = бяхме табулирали
| МИН.ПРЕД.ВР., 2Л., ЕД.Ч., М.Р. = беше табулирал
| МИН.ПРЕД.ВР., 2Л., ЕД.Ч., Ж.Р. = беше табулирала
| МИН.ПРЕД.ВР., 2Л., ЕД.Ч., СР.Р. = беше табулирало
| МИН.ПРЕД.ВР., 2Л., МН.Ч. = бяхте табулирали
| МИН.ПРЕД.ВР., 3Л., ЕД.Ч., М.Р. = беше табулирал
| МИН.ПРЕД.ВР., 3Л., ЕД.Ч., Ж.Р. = беше табулирала
| МИН.ПРЕД.ВР., 3Л., ЕД.Ч., СР.Р. = беше табулирало
| МИН.ПРЕД.ВР., 3Л., МН.Ч. = бяха табулирали
| БЪД.ВР., 1Л., ЕД.Ч. = ще табулирам
| БЪД.ВР., 1Л., МН.Ч. = ще табулираме
| БЪД.ВР., 2Л., ЕД.Ч. = ще табулираш
| БЪД.ВР., 2Л., МН.Ч. = ще табулирате
| БЪД.ВР., 3Л., ЕД.Ч. = ще табулира
| БЪД.ВР., 3Л., МН.Ч. = ще табулират
| БЪД.ПРЕД.ВР., 1Л., ЕД.Ч., М.Р. = ще съм табулирал
| БЪД.ПРЕД.ВР., 1Л., ЕД.Ч., Ж.Р. = ще съм табулирала
| БЪД.ПРЕД.ВР., 1Л., ЕД.Ч., СР.Р. = ще съм табулирало
| БЪД.ПРЕД.ВР., 1Л., МН.Ч. = ще сме табулирали
| БЪД.ПРЕД.ВР., 2Л., ЕД.Ч., М.Р. = ще си табулирал
| БЪД.ПРЕД.ВР., 2Л., ЕД.Ч., Ж.Р. = ще си табулирала
| БЪД.ПРЕД.ВР., 2Л., ЕД.Ч., СР.Р. = ще си табулирало
| БЪД.ПРЕД.ВР., 2Л., МН.Ч. = ще сте табулирали
| БЪД.ПРЕД.ВР., 3Л., ЕД.Ч., М.Р. = ще е табулирал
| БЪД.ПРЕД.ВР., 3Л., ЕД.Ч., Ж.Р. = ще е табулирала
| БЪД.ПРЕД.ВР., 3Л., ЕД.Ч., СР.Р. = ще е табулирало
| БЪД.ПРЕД.ВР., 3Л., МН.Ч. = ще са табулирали
| БЪД.ВР. В МИН., 1Л., ЕД.Ч. = щях да табулирам
| БЪД.ВР. В МИН., 1Л., МН.Ч. = щяхме да табулираме
| БЪД.ВР. В МИН., 2Л., ЕД.Ч. = щеше да табулираш
| БЪД.ВР. В МИН., 2Л., МН.Ч. = щяхте да табулирате
| БЪД.ВР. В МИН., 3Л., ЕД.Ч. = щеше да табулира
| БЪД.ВР. В МИН., 3Л., МН.Ч. = щяха да табулират
| БЪД.ПРЕД.ВР. В МИН., 1Л., ЕД.Ч., М.Р. = щях да съм табулирал
| БЪД.ПРЕД.ВР. В МИН., 1Л., ЕД.Ч., Ж.Р. = щях да съм табулирала
| БЪД.ПРЕД.ВР. В МИН., 1Л., ЕД.Ч., СР.Р. = щях да съм табулирало
| БЪД.ПРЕД.ВР. В МИН., 1Л., МН.Ч. = щяхме да сме табулирали
| БЪД.ПРЕД.ВР. В МИН., 2Л., ЕД.Ч., М.Р. = щеше да си табулирал
| БЪД.ПРЕД.ВР. В МИН., 2Л., ЕД.Ч., Ж.Р. = щеше да си табулирала
| БЪД.ПРЕД.ВР. В МИН., 2Л., ЕД.Ч., СР.Р. = щеше да си табулирало
| БЪД.ПРЕД.ВР. В МИН., 2Л., МН.Ч. = щяхте да сте табулирали
| БЪД.ПРЕД.ВР. В МИН., 3Л., ЕД.Ч., М.Р. = щеше да е табулирал
| БЪД.ПРЕД.ВР. В МИН., 3Л., ЕД.Ч., Ж.Р. = щеше да е табулирала
| БЪД.ПРЕД.ВР. В МИН., 3Л., ЕД.Ч., СР.Р. = щеше да е табулирало
| БЪД.ПРЕД.ВР. В МИН., 3Л., МН.Ч. = щяха да са табулирали
| ПР.НАКЛ., СЕГ.ВР., 1Л., ЕД.Ч., М.Р. = табулирал съм
| ПР.НАКЛ., СЕГ.ВР., 1Л., ЕД.Ч., Ж.Р. = табулирала съм
| ПР.НАКЛ., СЕГ.ВР., 1Л., ЕД.Ч., СР.Р. = табулирало съм
| ПР.НАКЛ., СЕГ.ВР., 1Л., МН.Ч. = табулирали сме
| ПР.НАКЛ., СЕГ.ВР., 2Л., ЕД.Ч., М.Р. = табулирал си
| ПР.НАКЛ., СЕГ.ВР., 2Л., ЕД.Ч., Ж.Р. = табулирала си
| ПР.НАКЛ., СЕГ.ВР., 2Л., ЕД.Ч., СР.Р. = табулирало си
| ПР.НАКЛ., СЕГ.ВР., 2Л., МН.Ч. = табулирали сте
| ПР.НАКЛ., СЕГ.ВР., 3Л., ЕД.Ч., М.Р. = табулирал (е)
| ПР.НАКЛ., СЕГ.ВР., 3Л., ЕД.Ч., Ж.Р. = табулирала (е)
| ПР.НАКЛ., СЕГ.ВР., 3Л., ЕД.Ч., СР.Р. = табулирало (е)
| ПР.НАКЛ., СЕГ.ВР., 3Л., МН.Ч. = табулирали (са)
| ПР.НАКЛ., МИН.СВ.ВР., 1Л., ЕД.Ч., М.Р. = табулирал съм
| ПР.НАКЛ., МИН.СВ.ВР., 1Л., ЕД.Ч., Ж.Р. = табулирала съм
| ПР.НАКЛ., МИН.СВ.ВР., 1Л., ЕД.Ч., СР.Р. = табулирало съм
| ПР.НАКЛ., МИН.СВ.ВР., 1Л., МН.Ч. = табулирали сме
| ПР.НАКЛ., МИН.СВ.ВР., 2Л., ЕД.Ч., М.Р. = табулирал си
| ПР.НАКЛ., МИН.СВ.ВР., 2Л., ЕД.Ч., Ж.Р. = табулирала си
| ПР.НАКЛ., МИН.СВ.ВР., 2Л., ЕД.Ч., СР.Р. = табулирало си
| ПР.НАКЛ., МИН.СВ.ВР., 2Л., МН.Ч. = табулирали сте
| ПР.НАКЛ., МИН.СВ.ВР., 3Л., ЕД.Ч., М.Р. = табулирал (е)
| ПР.НАКЛ., МИН.СВ.ВР., 3Л., ЕД.Ч., Ж.Р. = табулирала (е)
| ПР.НАКЛ., МИН.СВ.ВР., 3Л., ЕД.Ч., СР.Р. = табулирало (е)
| ПР.НАКЛ., МИН.СВ.ВР., 3Л., МН.Ч. = табулирали (са)
| ПР.НАКЛ., МИН.НЕОПР.ВР., 1Л., ЕД.Ч., М.Р. = бил съм табулирал
| ПР.НАКЛ., МИН.НЕОПР.ВР., 1Л., ЕД.Ч., Ж.Р. = била съм табулирала
| ПР.НАКЛ., МИН.НЕОПР.ВР., 1Л., ЕД.Ч., СР.Р. = било съм табулирало
| ПР.НАКЛ., МИН.НЕОПР.ВР., 1Л., МН.Ч. = били сме табулирали
| ПР.НАКЛ., МИН.НЕОПР.ВР., 2Л., ЕД.Ч., М.Р. = бил си табулирал
| ПР.НАКЛ., МИН.НЕОПР.ВР., 2Л., ЕД.Ч., Ж.Р. = била си табулирала
| ПР.НАКЛ., МИН.НЕОПР.ВР., 2Л., ЕД.Ч., СР.Р. = било си табулирало
| ПР.НАКЛ., МИН.НЕОПР.ВР., 2Л., МН.Ч. = били сте табулирали
| ПР.НАКЛ., МИН.НЕОПР.ВР., 3Л., ЕД.Ч., М.Р. = бил (е) табулирал
| ПР.НАКЛ., МИН.НЕОПР.ВР., 3Л., ЕД.Ч., Ж.Р. = била (е) табулирала
| ПР.НАКЛ., МИН.НЕОПР.ВР., 3Л., ЕД.Ч., СР.Р. = било (е) табулирало
| ПР.НАКЛ., МИН.НЕОПР.ВР., 3Л., МН.Ч. = били (са) табулирали
| ПР.НАКЛ., БЪД.ВР., 1Л., ЕД.Ч., М.Р. = щял съм да табулирам
| ПР.НАКЛ., БЪД.ВР., 1Л., ЕД.Ч., Ж.Р. = щяла съм да табулирам
| ПР.НАКЛ., БЪД.ВР., 1Л., ЕД.Ч., СР.Р. = щяло съм да табулирам
| ПР.НАКЛ., БЪД.ВР., 1Л., МН.Ч. = щели сме да табулираме
| ПР.НАКЛ., БЪД.ВР., 2Л., ЕД.Ч., М.Р. = щял си да табулираш
| ПР.НАКЛ., БЪД.ВР., 2Л., ЕД.Ч., Ж.Р. = щяла си да табулираш
| ПР.НАКЛ., БЪД.ВР., 2Л., ЕД.Ч., СР.Р. = щяло си да табулираш
| ПР.НАКЛ., БЪД.ВР., 2Л., МН.Ч. = щели сте да табулирате
| ПР.НАКЛ., БЪД.ВР., 3Л., ЕД.Ч., М.Р. = щял (е) да табулира
| ПР.НАКЛ., БЪД.ВР., 3Л., ЕД.Ч., Ж.Р. = щяла (е) да табулира
| ПР.НАКЛ., БЪД.ВР., 3Л., ЕД.Ч., СР.Р. = щяло (е) да табулира
| ПР.НАКЛ., БЪД.ВР., 3Л., МН.Ч. = щели (са) да табулират
| ПР.НАКЛ., БЪД.ПРЕД.ВР., 1Л., ЕД.Ч., М.Р. = щял съм да съм табулирал
| ПР.НАКЛ., БЪД.ПРЕД.ВР., 1Л., ЕД.Ч., Ж.Р. = щяла съм да съм табулирала
| ПР.НАКЛ., БЪД.ПРЕД.ВР., 1Л., ЕД.Ч., СР.Р. = щяло съм да съм табулирало
| ПР.НАКЛ., БЪД.ПРЕД.ВР., 1Л., МН.Ч. = щели сме да сме табулирали
| ПР.НАКЛ., БЪД.ПРЕД.ВР., 2Л., ЕД.Ч., М.Р. = щял си да си табулирал
| ПР.НАКЛ., БЪД.ПРЕД.ВР., 2Л., ЕД.Ч., Ж.Р. = щяла си да си табулирала
| ПР.НАКЛ., БЪД.ПРЕД.ВР., 2Л., ЕД.Ч., СР.Р. = щяло си да си табулирало
| ПР.НАКЛ., БЪД.ПРЕД.ВР., 2Л., МН.Ч. = щели сте да сте табулирали
| ПР.НАКЛ., БЪД.ПРЕД.ВР., 3Л., ЕД.Ч., М.Р. = щял (е) да е табулирал
| ПР.НАКЛ., БЪД.ПРЕД.ВР., 3Л., ЕД.Ч., Ж.Р. = щяла (е) да е табулирала
| ПР.НАКЛ., БЪД.ПРЕД.ВР., 3Л., ЕД.Ч., СР.Р. = щяло (е) да е табулирало
| ПР.НАКЛ., БЪД.ПРЕД.ВР., 3Л., МН.Ч. = щели (са) да са табулирали
| УСЛОВНО НАКЛОНЕНИЕ, 1Л., ЕД.Ч., М.Р. = бих табулирал
| УСЛОВНО НАКЛОНЕНИЕ, 1Л., ЕД.Ч., Ж.Р. = бих табулирала
| УСЛОВНО НАКЛОНЕНИЕ, 1Л., ЕД.Ч., СР.Р. = бих табулирало
| УСЛОВНО НАКЛОНЕНИЕ, 1Л., МН.Ч. = бихме табулирали
| УСЛОВНО НАКЛОНЕНИЕ, 2Л., ЕД.Ч., М.Р. = би табулирал
| УСЛОВНО НАКЛОНЕНИЕ, 2Л., ЕД.Ч., Ж.Р. = би табулирала
| УСЛОВНО НАКЛОНЕНИЕ, 2Л., ЕД.Ч., СР.Р. = би табулирало
| УСЛОВНО НАКЛОНЕНИЕ, 2Л., МН.Ч. = бихте табулирали
| УСЛОВНО НАКЛОНЕНИЕ, 3Л., ЕД.Ч., М.Р. = би табулирал
| УСЛОВНО НАКЛОНЕНИЕ, 3Л., ЕД.Ч., Ж.Р. = би табулирала
| УСЛОВНО НАКЛОНЕНИЕ, 3Л., ЕД.Ч., СР.Р. = би табулирало
| УСЛОВНО НАКЛОНЕНИЕ, 3Л., МН.Ч. = биха табулирали
| ПОВЕЛИТЕЛНО НАКЛОНЕНИЕ, ЕД.Ч. = та·бу·ли·рай
| ПОВЕЛИТЕЛНО НАКЛОНЕНИЕ, МН.Ч. = та·бу·ли·рай·те
| МИН.СТРАД.ПРИЧ. М.Р. = та·бу·ли·ран
| МИН.СТРАД.ПРИЧ. М.Р. НЕПЪЛЕН ЧЛЕН = та·бу·ли·ра·ния
| МИН.СТРАД.ПРИЧ. М.Р. ПЪЛЕН ЧЛЕН = та·бу·ли·ра·ни·ят
| МИН.СТРАД.ПРИЧ. Ж.Р. = та·бу·ли·ра·на
| МИН.СТРАД.ПРИЧ. Ж.Р. ЧЛЕН = та·бу·ли·ра·на·та
| МИН.СТРАД.ПРИЧ. СР.Р. = та·бу·ли·ра·но
| МИН.СТРАД.ПРИЧ. СР.Р. ЧЛЕН = та·бу·ли·ра·но·то
| МИН.СТРАД.ПРИЧ. МН.Ч. = та·бу·ли·ра·ни
| МИН.СТРАД.ПРИЧ. МН.Ч. ЧЛЕН = та·бу·ли·ра·ни·те
| МИН.ДЕЯТ.СВ.ПРИЧ. М.Р. = та·бу·ли·рал
| МИН.ДЕЯТ.СВ.ПРИЧ. М.Р. НЕПЪЛЕН ЧЛЕН = та·бу·ли·ра·лия
| МИН.ДЕЯТ.СВ.ПРИЧ. М.Р. ПЪЛЕН ЧЛЕН = та·бу·ли·ра·ли·ят
| МИН.ДЕЯТ.СВ.ПРИЧ. Ж.Р. = та·бу·ли·ра·ла
| МИН.ДЕЯТ.СВ.ПРИЧ. Ж.Р. ЧЛЕН = та·бу·ли·ра·ла·та
| МИН.ДЕЯТ.СВ.ПРИЧ. СР.Р. = та·бу·ли·ра·ло
| МИН.ДЕЯТ.СВ.ПРИЧ. СР.Р. ЧЛЕН = та·бу·ли·ра·ло·то
| МИН.ДЕЯТ.СВ.ПРИЧ. МН.Ч. = та·бу·ли·ра·ли
| МИН.ДЕЯТ.СВ.ПРИЧ. МН.Ч. ЧЛЕН = та·бу·ли·ра·ли·те
| МИН.ДЕЯТ.НЕСВ.ПРИЧ. М.Р. = та·бу·ли·рал
| МИН.ДЕЯТ.НЕСВ.ПРИЧ. М.Р. НЕПЪЛЕН ЧЛЕН = та·бу·ли·ра·лия
| МИН.ДЕЯТ.НЕСВ.ПРИЧ. М.Р. ПЪЛЕН ЧЛЕН = та·бу·ли·ра·ли·ят
| МИН.ДЕЯТ.НЕСВ.ПРИЧ. Ж.Р. = та·бу·ли·ра·ла
| МИН.ДЕЯТ.НЕСВ.ПРИЧ. Ж.Р. ЧЛЕН = та·бу·ли·ра·ла·та
| МИН.ДЕЯТ.НЕСВ.ПРИЧ. СР.Р. = та·бу·ли·ра·ло
| МИН.ДЕЯТ.НЕСВ.ПРИЧ. СР.Р. ЧЛЕН = та·бу·ли·ра·ло·то
| МИН.ДЕЯТ.НЕСВ.ПРИЧ. МН.Ч. = та·бу·ли·ра·ли
| МИН.ДЕЯТ.НЕСВ.ПРИЧ. МН.Ч. ЧЛЕН = та·бу·ли·ра·ли·те
| СЕГ.ДЕЯТ.ПРИЧ. М.Р. = та·бу·ли·ращ
| СЕГ.ДЕЯТ.ПРИЧ. М.Р. НЕПЪЛЕН ЧЛЕН = та·бу·ли·ра·щия
| СЕГ.ДЕЯТ.ПРИЧ. М.Р. ПЪЛЕН ЧЛЕН = та·бу·ли·ра·щи·ят
| СЕГ.ДЕЯТ.ПРИЧ. Ж.Р. = та·бу·ли·ра·ща
| СЕГ.ДЕЯТ.ПРИЧ. Ж.Р. ЧЛЕН = та·бу·ли·ра·ща·та
| СЕГ.ДЕЯТ.ПРИЧ. СР.Р. = та·бу·ли·ра·що
| СЕГ.ДЕЯТ.ПРИЧ. СР.Р. ЧЛЕН = та·бу·ли·ра·що·то
| СЕГ.ДЕЯТ.ПРИЧ. МН.Ч. = та·бу·ли·ра·щи
| СЕГ.ДЕЯТ.ПРИЧ. МН.Ч. ЧЛЕН = та·бу·ли·ра·щи·те
| ДЕЕПРИЧАСТИЕ = та·бу·ли·рай·ки
| СКРИТИ ПРЕПРАТКИ = 
[[табулирам]],
[[табулираш]],
[[табулира]],
[[табулираме]],
[[табулирате]],
[[табулират]],
[[табулирах]],
[[табулирахме]],
[[табулирахте]],
[[табулираха]],
[[табулираше]],
[[табулирай]],
[[табулирайте]],
[[табулирал]],
[[табулиралия]],
[[табулиралият]],
[[табулирала]],
[[табулиралата]],
[[табулирало]],
[[табулиралото]],
[[табулирали]],
[[табулиралите]],
[[табулиран]],
[[табулирания]],
[[табулираният]],
[[табулирана]],
[[табулираната]],
[[табулирано]],
[[табулираното]],
[[табулирани]],
[[табулираните]],
[[табулиращ]],
[[табулиращия]],
[[табулиращият]],
[[табулираща]],
[[табулиращата]],
[[табулиращо]],
[[табулиращото]],
[[табулиращи]],
[[табулиращите]],
[[табулирайки]],
[[табулирал съм]],
[[табулирала съм]],
[[табулирало съм]],
[[табулирали сме]],
[[табулирал си]],
[[табулирала си]],
[[табулирало си]],
[[табулирали сте]],
[[табулирал е]],
[[табулирала е]],
[[табулирало е]],
[[табулирали са]],
[[бях табулирал]],
[[бях табулирала]],
[[бях табулирало]],
[[бяхме табулирали]],
[[беше табулирал]],
[[беше табулирала]],
[[беше табулирало]],
[[бяхте табулирали]],
[[бяха табулирали]],
[[ще табулирам]],
[[ще табулираме]],
[[ще табулираш]],
[[ще табулирате]],
[[ще табулира]],
[[ще табулират]],
[[ще съм табулирал]],
[[ще съм табулирала]],
[[ще съм табулирало]],
[[ще сме табулирали]],
[[ще си табулирал]],
[[ще си табулирала]],
[[ще си табулирало]],
[[ще сте табулирали]],
[[ще е табулирал]],
[[ще е табулирала]],
[[ще е табулирало]],
[[ще са табулирали]],
[[щях да табулирам]],
[[щяхме да табулираме]],
[[щеше да табулираш]],
[[щяхте да табулирате]],
[[щеше да табулира]],
[[щяха да табулират]],
[[щях да съм табулирал]],
[[щях да съм табулирала]],
[[щях да съм табулирало]],
[[щяхме да сме табулирали]],
[[щеше да си табулирал]],
[[щеше да си табулирала]],
[[щеше да си табулирало]],
[[щяхте да сте табулирали]],
[[щеше да е табулирал]],
[[щеше да е табулирала]],
[[щеше да е табулирало]],
[[щяха да са табулирали]],
[[бил съм табулирал]],
[[била съм табулирала]],
[[било съм табулирало]],
[[били сме табулирали]],
[[бил си табулирал]],
[[била си табулирала]],
[[било си табулирало]],
[[били сте табулирали]],
[[бил е табулирал]],
[[била е табулирала]],
[[било е табулирало]],
[[били са табулирали]],
[[щял съм да табулирам]],
[[щяла съм да табулирам]],
[[щяло съм да табулирам]],
[[щели сме да табулираме]],
[[щял си да табулираш]],
[[щяла си да табулираш]],
[[щяло си да табулираш]],
[[щели сте да табулирате]],
[[щял да табулира]],
[[щяла да табулира]],
[[щяло да табулира]],
[[щели да табулират]],
[[щял е да табулира]],
[[щяла е да табулира]],
[[щяло е да табулира]],
[[щели са да табулират]],
[[щял съм да съм табулирал]],
[[щяла съм да съм табулирала]],
[[щяло съм да съм табулирало]],
[[щели сме да сме табулирали]],
[[щял си да си табулирал]],
[[щяла си да си табулирала]],
[[щяло си да си табулирало]],
[[щели сте да сте табулирали]],
[[щял да е табулирал]],
[[щяла да е табулирала]],
[[щяло да е табулирало]],
[[щели да са табулирали]],
[[щял е да е табулирал]],
[[щяла е да е табулирала]],
[[щяло е да е табулирало]],
[[щели са да са табулирали]],
[[бих табулирал]],
[[бих табулирала]],
[[бих табулирало]],
[[бихме табулирали]],
[[би табулирал]],
[[би табулирала]],
[[би табулирало]],
[[бихте табулирали]],
[[биха табулирали]],
}}</text>
      <sha1>fwb2nq32sk4kstvmta0wmi1rsiwjb2k</sha1>
    </revision>
  </page>
  <page>
    <title>Шаблон:Словоформи/таковам</title>
    <ns>10</ns>
    <id>564025</id>
    <revision>
      <id>596005</id>
      <timestamp>2005-05-12T09:29:12Z</timestamp>
      <contributor>
        <username>Bgbot</username>
        <id>83</id>
      </contributor>
      <comment>Борислав: Шаблон със словоформи</comment>
      <model>wikitext</model>
      <format>text/x-wiki</format>
      <text bytes="19908" xml:space="preserve">{{Шаблон:Словоформи/Глагол|
  ОСНОВНА ФОРМА = таковам
| СЕГ.ВР., 1Л., ЕД.Ч. = та·ко·вам
| СЕГ.ВР., 1Л., МН.Ч. = та·ко·ва·ме
| СЕГ.ВР., 2Л., ЕД.Ч. = та·ко·ваш
| СЕГ.ВР., 2Л., МН.Ч. = та·ко·ва·те
| СЕГ.ВР., 3Л., ЕД.Ч. = та·ко·ва
| СЕГ.ВР., 3Л., МН.Ч. = та·ко·ват
| МИН.СВ.ВР., 1Л., ЕД.Ч. = та·ко·вах
| МИН.СВ.ВР., 1Л., МН.Ч. = та·ко·вах·ме
| МИН.СВ.ВР., 2Л., ЕД.Ч. = та·ко·ва
| МИН.СВ.ВР., 2Л., МН.Ч. = та·ко·вах·те
| МИН.СВ.ВР., 3Л., ЕД.Ч. = та·ко·ва
| МИН.СВ.ВР., 3Л., МН.Ч. = та·ко·ва·ха
| МИН.НЕСВ.ВР., 1Л., ЕД.Ч. = та·ко·вах
| МИН.НЕСВ.ВР., 1Л., МН.Ч. = та·ко·вах·ме
| МИН.НЕСВ.ВР., 2Л., ЕД.Ч. = та·ко·ва·ше
| МИН.НЕСВ.ВР., 2Л., МН.Ч. = та·ко·вах·те
| МИН.НЕСВ.ВР., 3Л., ЕД.Ч. = та·ко·ва·ше
| МИН.НЕСВ.ВР., 3Л., МН.Ч. = та·ко·ва·ха
| МИН.НЕОПР.ВР., 1Л., ЕД.Ч., М.Р. = таковал съм
| МИН.НЕОПР.ВР., 1Л., ЕД.Ч., Ж.Р. = таковала съм
| МИН.НЕОПР.ВР., 1Л., ЕД.Ч., СР.Р. = таковало съм
| МИН.НЕОПР.ВР., 1Л., МН.Ч. = таковали сме
| МИН.НЕОПР.ВР., 2Л., ЕД.Ч., М.Р. = таковал си
| МИН.НЕОПР.ВР., 2Л., ЕД.Ч., Ж.Р. = таковала си
| МИН.НЕОПР.ВР., 2Л., ЕД.Ч., СР.Р. = таковало си
| МИН.НЕОПР.ВР., 2Л., МН.Ч. = таковали сте
| МИН.НЕОПР.ВР., 3Л., ЕД.Ч., М.Р. = таковал е
| МИН.НЕОПР.ВР., 3Л., ЕД.Ч., Ж.Р. = таковала е
| МИН.НЕОПР.ВР., 3Л., ЕД.Ч., СР.Р. = таковало е
| МИН.НЕОПР.ВР., 3Л., МН.Ч. = таковали са
| МИН.ПРЕД.ВР., 1Л., ЕД.Ч., М.Р. = бях таковал
| МИН.ПРЕД.ВР., 1Л., ЕД.Ч., Ж.Р. = бях таковала
| МИН.ПРЕД.ВР., 1Л., ЕД.Ч., СР.Р. = бях таковало
| МИН.ПРЕД.ВР., 1Л., МН.Ч. = бяхме таковали
| МИН.ПРЕД.ВР., 2Л., ЕД.Ч., М.Р. = беше таковал
| МИН.ПРЕД.ВР., 2Л., ЕД.Ч., Ж.Р. = беше таковала
| МИН.ПРЕД.ВР., 2Л., ЕД.Ч., СР.Р. = беше таковало
| МИН.ПРЕД.ВР., 2Л., МН.Ч. = бяхте таковали
| МИН.ПРЕД.ВР., 3Л., ЕД.Ч., М.Р. = беше таковал
| МИН.ПРЕД.ВР., 3Л., ЕД.Ч., Ж.Р. = беше таковала
| МИН.ПРЕД.ВР., 3Л., ЕД.Ч., СР.Р. = беше таковало
| МИН.ПРЕД.ВР., 3Л., МН.Ч. = бяха таковали
| БЪД.ВР., 1Л., ЕД.Ч. = ще таковам
| БЪД.ВР., 1Л., МН.Ч. = ще таковаме
| БЪД.ВР., 2Л., ЕД.Ч. = ще таковаш
| БЪД.ВР., 2Л., МН.Ч. = ще таковате
| БЪД.ВР., 3Л., ЕД.Ч. = ще такова
| БЪД.ВР., 3Л., МН.Ч. = ще таковат
| БЪД.ПРЕД.ВР., 1Л., ЕД.Ч., М.Р. = ще съм таковал
| БЪД.ПРЕД.ВР., 1Л., ЕД.Ч., Ж.Р. = ще съм таковала
| БЪД.ПРЕД.ВР., 1Л., ЕД.Ч., СР.Р. = ще съм таковало
| БЪД.ПРЕД.ВР., 1Л., МН.Ч. = ще сме таковали
| БЪД.ПРЕД.ВР., 2Л., ЕД.Ч., М.Р. = ще си таковал
| БЪД.ПРЕД.ВР., 2Л., ЕД.Ч., Ж.Р. = ще си таковала
| БЪД.ПРЕД.ВР., 2Л., ЕД.Ч., СР.Р. = ще си таковало
| БЪД.ПРЕД.ВР., 2Л., МН.Ч. = ще сте таковали
| БЪД.ПРЕД.ВР., 3Л., ЕД.Ч., М.Р. = ще е таковал
| БЪД.ПРЕД.ВР., 3Л., ЕД.Ч., Ж.Р. = ще е таковала
| БЪД.ПРЕД.ВР., 3Л., ЕД.Ч., СР.Р. = ще е таковало
| БЪД.ПРЕД.ВР., 3Л., МН.Ч. = ще са таковали
| БЪД.ВР. В МИН., 1Л., ЕД.Ч. = щях да таковам
| БЪД.ВР. В МИН., 1Л., МН.Ч. = щяхме да таковаме
| БЪД.ВР. В МИН., 2Л., ЕД.Ч. = щеше да таковаш
| БЪД.ВР. В МИН., 2Л., МН.Ч. = щяхте да таковате
| БЪД.ВР. В МИН., 3Л., ЕД.Ч. = щеше да такова
| БЪД.ВР. В МИН., 3Л., МН.Ч. = щяха да таковат
| БЪД.ПРЕД.ВР. В МИН., 1Л., ЕД.Ч., М.Р. = щях да съм таковал
| БЪД.ПРЕД.ВР. В МИН., 1Л., ЕД.Ч., Ж.Р. = щях да съм таковала
| БЪД.ПРЕД.ВР. В МИН., 1Л., ЕД.Ч., СР.Р. = щях да съм таковало
| БЪД.ПРЕД.ВР. В МИН., 1Л., МН.Ч. = щяхме да сме таковали
| БЪД.ПРЕД.ВР. В МИН., 2Л., ЕД.Ч., М.Р. = щеше да си таковал
| БЪД.ПРЕД.ВР. В МИН., 2Л., ЕД.Ч., Ж.Р. = щеше да си таковала
| БЪД.ПРЕД.ВР. В МИН., 2Л., ЕД.Ч., СР.Р. = щеше да си таковало
| БЪД.ПРЕД.ВР. В МИН., 2Л., МН.Ч. = щяхте да сте таковали
| БЪД.ПРЕД.ВР. В МИН., 3Л., ЕД.Ч., М.Р. = щеше да е таковал
| БЪД.ПРЕД.ВР. В МИН., 3Л., ЕД.Ч., Ж.Р. = щеше да е таковала
| БЪД.ПРЕД.ВР. В МИН., 3Л., ЕД.Ч., СР.Р. = щеше да е таковало
| БЪД.ПРЕД.ВР. В МИН., 3Л., МН.Ч. = щяха да са таковали
| ПР.НАКЛ., СЕГ.ВР., 1Л., ЕД.Ч., М.Р. = таковал съм
| ПР.НАКЛ., СЕГ.ВР., 1Л., ЕД.Ч., Ж.Р. = таковала съм
| ПР.НАКЛ., СЕГ.ВР., 1Л., ЕД.Ч., СР.Р. = таковало съм
| ПР.НАКЛ., СЕГ.ВР., 1Л., МН.Ч. = таковали сме
| ПР.НАКЛ., СЕГ.ВР., 2Л., ЕД.Ч., М.Р. = таковал си
| ПР.НАКЛ., СЕГ.ВР., 2Л., ЕД.Ч., Ж.Р. = таковала си
| ПР.НАКЛ., СЕГ.ВР., 2Л., ЕД.Ч., СР.Р. = таковало си
| ПР.НАКЛ., СЕГ.ВР., 2Л., МН.Ч. = таковали сте
| ПР.НАКЛ., СЕГ.ВР., 3Л., ЕД.Ч., М.Р. = таковал (е)
| ПР.НАКЛ., СЕГ.ВР., 3Л., ЕД.Ч., Ж.Р. = таковала (е)
| ПР.НАКЛ., СЕГ.ВР., 3Л., ЕД.Ч., СР.Р. = таковало (е)
| ПР.НАКЛ., СЕГ.ВР., 3Л., МН.Ч. = таковали (са)
| ПР.НАКЛ., МИН.СВ.ВР., 1Л., ЕД.Ч., М.Р. = таковал съм
| ПР.НАКЛ., МИН.СВ.ВР., 1Л., ЕД.Ч., Ж.Р. = таковала съм
| ПР.НАКЛ., МИН.СВ.ВР., 1Л., ЕД.Ч., СР.Р. = таковало съм
| ПР.НАКЛ., МИН.СВ.ВР., 1Л., МН.Ч. = таковали сме
| ПР.НАКЛ., МИН.СВ.ВР., 2Л., ЕД.Ч., М.Р. = таковал си
| ПР.НАКЛ., МИН.СВ.ВР., 2Л., ЕД.Ч., Ж.Р. = таковала си
| ПР.НАКЛ., МИН.СВ.ВР., 2Л., ЕД.Ч., СР.Р. = таковало си
| ПР.НАКЛ., МИН.СВ.ВР., 2Л., МН.Ч. = таковали сте
| ПР.НАКЛ., МИН.СВ.ВР., 3Л., ЕД.Ч., М.Р. = таковал (е)
| ПР.НАКЛ., МИН.СВ.ВР., 3Л., ЕД.Ч., Ж.Р. = таковала (е)
| ПР.НАКЛ., МИН.СВ.ВР., 3Л., ЕД.Ч., СР.Р. = таковало (е)
| ПР.НАКЛ., МИН.СВ.ВР., 3Л., МН.Ч. = таковали (са)
| ПР.НАКЛ., МИН.НЕОПР.ВР., 1Л., ЕД.Ч., М.Р. = бил съм таковал
| ПР.НАКЛ., МИН.НЕОПР.ВР., 1Л., ЕД.Ч., Ж.Р. = била съм таковала
| ПР.НАКЛ., МИН.НЕОПР.ВР., 1Л., ЕД.Ч., СР.Р. = било съм таковало
| ПР.НАКЛ., МИН.НЕОПР.ВР., 1Л., МН.Ч. = били сме таковали
| ПР.НАКЛ., МИН.НЕОПР.ВР., 2Л., ЕД.Ч., М.Р. = бил си таковал
| ПР.НАКЛ., МИН.НЕОПР.ВР., 2Л., ЕД.Ч., Ж.Р. = била си таковала
| ПР.НАКЛ., МИН.НЕОПР.ВР., 2Л., ЕД.Ч., СР.Р. = било си таковало
| ПР.НАКЛ., МИН.НЕОПР.ВР., 2Л., МН.Ч. = били сте таковали
| ПР.НАКЛ., МИН.НЕОПР.ВР., 3Л., ЕД.Ч., М.Р. = бил (е) таковал
| ПР.НАКЛ., МИН.НЕОПР.ВР., 3Л., ЕД.Ч., Ж.Р. = била (е) таковала
| ПР.НАКЛ., МИН.НЕОПР.ВР., 3Л., ЕД.Ч., СР.Р. = било (е) таковало
| ПР.НАКЛ., МИН.НЕОПР.ВР., 3Л., МН.Ч. = били (са) таковали
| ПР.НАКЛ., БЪД.ВР., 1Л., ЕД.Ч., М.Р. = щял съм да таковам
| ПР.НАКЛ., БЪД.ВР., 1Л., ЕД.Ч., Ж.Р. = щяла съм да таковам
| ПР.НАКЛ., БЪД.ВР., 1Л., ЕД.Ч., СР.Р. = щяло съм да таковам
| ПР.НАКЛ., БЪД.ВР., 1Л., МН.Ч. = щели сме да таковаме
| ПР.НАКЛ., БЪД.ВР., 2Л., ЕД.Ч., М.Р. = щял си да таковаш
| ПР.НАКЛ., БЪД.ВР., 2Л., ЕД.Ч., Ж.Р. = щяла си да таковаш
| ПР.НАКЛ., БЪД.ВР., 2Л., ЕД.Ч., СР.Р. = щяло си да таковаш
| ПР.НАКЛ., БЪД.ВР., 2Л., МН.Ч. = щели сте да таковате
| ПР.НАКЛ., БЪД.ВР., 3Л., ЕД.Ч., М.Р. = щял (е) да такова
| ПР.НАКЛ., БЪД.ВР., 3Л., ЕД.Ч., Ж.Р. = щяла (е) да такова
| ПР.НАКЛ., БЪД.ВР., 3Л., ЕД.Ч., СР.Р. = щяло (е) да такова
| ПР.НАКЛ., БЪД.ВР., 3Л., МН.Ч. = щели (са) да таковат
| ПР.НАКЛ., БЪД.ПРЕД.ВР., 1Л., ЕД.Ч., М.Р. = щял съм да съм таковал
| ПР.НАКЛ., БЪД.ПРЕД.ВР., 1Л., ЕД.Ч., Ж.Р. = щяла съм да съм таковала
| ПР.НАКЛ., БЪД.ПРЕД.ВР., 1Л., ЕД.Ч., СР.Р. = щяло съм да съм таковало
| ПР.НАКЛ., БЪД.ПРЕД.ВР., 1Л., МН.Ч. = щели сме да сме таковали
| ПР.НАКЛ., БЪД.ПРЕД.ВР., 2Л., ЕД.Ч., М.Р. = щял си да си таковал
| ПР.НАКЛ., БЪД.ПРЕД.ВР., 2Л., ЕД.Ч., Ж.Р. = щяла си да си таковала
| ПР.НАКЛ., БЪД.ПРЕД.ВР., 2Л., ЕД.Ч., СР.Р. = щяло си да си таковало
| ПР.НАКЛ., БЪД.ПРЕД.ВР., 2Л., МН.Ч. = щели сте да сте таковали
| ПР.НАКЛ., БЪД.ПРЕД.ВР., 3Л., ЕД.Ч., М.Р. = щял (е) да е таковал
| ПР.НАКЛ., БЪД.ПРЕД.ВР., 3Л., ЕД.Ч., Ж.Р. = щяла (е) да е таковала
| ПР.НАКЛ., БЪД.ПРЕД.ВР., 3Л., ЕД.Ч., СР.Р. = щяло (е) да е таковало
| ПР.НАКЛ., БЪД.ПРЕД.ВР., 3Л., МН.Ч. = щели (са) да са таковали
| УСЛОВНО НАКЛОНЕНИЕ, 1Л., ЕД.Ч., М.Р. = бих таковал
| УСЛОВНО НАКЛОНЕНИЕ, 1Л., ЕД.Ч., Ж.Р. = бих таковала
| УСЛОВНО НАКЛОНЕНИЕ, 1Л., ЕД.Ч., СР.Р. = бих таковало
| УСЛОВНО НАКЛОНЕНИЕ, 1Л., МН.Ч. = бихме таковали
| УСЛОВНО НАКЛОНЕНИЕ, 2Л., ЕД.Ч., М.Р. = би таковал
| УСЛОВНО НАКЛОНЕНИЕ, 2Л., ЕД.Ч., Ж.Р. = би таковала
| УСЛОВНО НАКЛОНЕНИЕ, 2Л., ЕД.Ч., СР.Р. = би таковало
| УСЛОВНО НАКЛОНЕНИЕ, 2Л., МН.Ч. = бихте таковали
| УСЛОВНО НАКЛОНЕНИЕ, 3Л., ЕД.Ч., М.Р. = би таковал
| УСЛОВНО НАКЛОНЕНИЕ, 3Л., ЕД.Ч., Ж.Р. = би таковала
| УСЛОВНО НАКЛОНЕНИЕ, 3Л., ЕД.Ч., СР.Р. = би таковало
| УСЛОВНО НАКЛОНЕНИЕ, 3Л., МН.Ч. = биха таковали
| ПОВЕЛИТЕЛНО НАКЛОНЕНИЕ, ЕД.Ч. = та·ко·вай
| ПОВЕЛИТЕЛНО НАКЛОНЕНИЕ, МН.Ч. = та·ко·вай·те
| МИН.СТРАД.ПРИЧ. М.Р. = та·ко·ван
| МИН.СТРАД.ПРИЧ. М.Р. НЕПЪЛЕН ЧЛЕН = та·ко·ва·ния
| МИН.СТРАД.ПРИЧ. М.Р. ПЪЛЕН ЧЛЕН = та·ко·ва·ни·ят
| МИН.СТРАД.ПРИЧ. Ж.Р. = та·ко·ва·на
| МИН.СТРАД.ПРИЧ. Ж.Р. ЧЛЕН = та·ко·ва·на·та
| МИН.СТРАД.ПРИЧ. СР.Р. = та·ко·ва·но
| МИН.СТРАД.ПРИЧ. СР.Р. ЧЛЕН = та·ко·ва·но·то
| МИН.СТРАД.ПРИЧ. МН.Ч. = та·ко·ва·ни
| МИН.СТРАД.ПРИЧ. МН.Ч. ЧЛЕН = та·ко·ва·ни·те
| МИН.ДЕЯТ.СВ.ПРИЧ. М.Р. = та·ко·вал
| МИН.ДЕЯТ.СВ.ПРИЧ. М.Р. НЕПЪЛЕН ЧЛЕН = та·ко·ва·лия
| МИН.ДЕЯТ.СВ.ПРИЧ. М.Р. ПЪЛЕН ЧЛЕН = та·ко·ва·ли·ят
| МИН.ДЕЯТ.СВ.ПРИЧ. Ж.Р. = та·ко·ва·ла
| МИН.ДЕЯТ.СВ.ПРИЧ. Ж.Р. ЧЛЕН = та·ко·ва·ла·та
| МИН.ДЕЯТ.СВ.ПРИЧ. СР.Р. = та·ко·ва·ло
| МИН.ДЕЯТ.СВ.ПРИЧ. СР.Р. ЧЛЕН = та·ко·ва·ло·то
| МИН.ДЕЯТ.СВ.ПРИЧ. МН.Ч. = та·ко·ва·ли
| МИН.ДЕЯТ.СВ.ПРИЧ. МН.Ч. ЧЛЕН = та·ко·ва·ли·те
| МИН.ДЕЯТ.НЕСВ.ПРИЧ. М.Р. = та·ко·вал
| МИН.ДЕЯТ.НЕСВ.ПРИЧ. М.Р. НЕПЪЛЕН ЧЛЕН = та·ко·ва·лия
| МИН.ДЕЯТ.НЕСВ.ПРИЧ. М.Р. ПЪЛЕН ЧЛЕН = та·ко·ва·ли·ят
| МИН.ДЕЯТ.НЕСВ.ПРИЧ. Ж.Р. = та·ко·ва·ла
| МИН.ДЕЯТ.НЕСВ.ПРИЧ. Ж.Р. ЧЛЕН = та·ко·ва·ла·та
| МИН.ДЕЯТ.НЕСВ.ПРИЧ. СР.Р. = та·ко·ва·ло
| МИН.ДЕЯТ.НЕСВ.ПРИЧ. СР.Р. ЧЛЕН = та·ко·ва·ло·то
| МИН.ДЕЯТ.НЕСВ.ПРИЧ. МН.Ч. = та·ко·ва·ли
| МИН.ДЕЯТ.НЕСВ.ПРИЧ. МН.Ч. ЧЛЕН = та·ко·ва·ли·те
| СЕГ.ДЕЯТ.ПРИЧ. М.Р. = та·ко·ващ
| СЕГ.ДЕЯТ.ПРИЧ. М.Р. НЕПЪЛЕН ЧЛЕН = та·ко·ва·щия
| СЕГ.ДЕЯТ.ПРИЧ. М.Р. ПЪЛЕН ЧЛЕН = та·ко·ва·щи·ят
| СЕГ.ДЕЯТ.ПРИЧ. Ж.Р. = та·ко·ва·ща
| СЕГ.ДЕЯТ.ПРИЧ. Ж.Р. ЧЛЕН = та·ко·ва·ща·та
| СЕГ.ДЕЯТ.ПРИЧ. СР.Р. = та·ко·ва·що
| СЕГ.ДЕЯТ.ПРИЧ. СР.Р. ЧЛЕН = та·ко·ва·що·то
| СЕГ.ДЕЯТ.ПРИЧ. МН.Ч. = та·ко·ва·щи
| СЕГ.ДЕЯТ.ПРИЧ. МН.Ч. ЧЛЕН = та·ко·ва·щи·те
| ДЕЕПРИЧАСТИЕ = та·ко·вай·ки
| СКРИТИ ПРЕПРАТКИ = 
[[таковам]],
[[таковаш]],
[[такова]],
[[таковаме]],
[[таковате]],
[[таковат]],
[[таковах]],
[[таковахме]],
[[таковахте]],
[[таковаха]],
[[таковаше]],
[[таковай]],
[[таковайте]],
[[таковал]],
[[таковалия]],
[[таковалият]],
[[таковала]],
[[таковалата]],
[[таковало]],
[[таковалото]],
[[таковали]],
[[таковалите]],
[[такован]],
[[такования]],
[[такованият]],
[[такована]],
[[такованата]],
[[таковано]],
[[такованото]],
[[таковани]],
[[такованите]],
[[таковащ]],
[[таковащия]],
[[таковащият]],
[[таковаща]],
[[таковащата]],
[[таковащо]],
[[таковащото]],
[[таковащи]],
[[таковащите]],
[[таковайки]],
[[таковал съм]],
[[таковала съм]],
[[таковало съм]],
[[таковали сме]],
[[таковал си]],
[[таковала си]],
[[таковало си]],
[[таковали сте]],
[[таковал е]],
[[таковала е]],
[[таковало е]],
[[таковали са]],
[[бях таковал]],
[[бях таковала]],
[[бях таковало]],
[[бяхме таковали]],
[[беше таковал]],
[[беше таковала]],
[[беше таковало]],
[[бяхте таковали]],
[[бяха таковали]],
[[ще таковам]],
[[ще таковаме]],
[[ще таковаш]],
[[ще таковате]],
[[ще такова]],
[[ще таковат]],
[[ще съм таковал]],
[[ще съм таковала]],
[[ще съм таковало]],
[[ще сме таковали]],
[[ще си таковал]],
[[ще си таковала]],
[[ще си таковало]],
[[ще сте таковали]],
[[ще е таковал]],
[[ще е таковала]],
[[ще е таковало]],
[[ще са таковали]],
[[щях да таковам]],
[[щяхме да таковаме]],
[[щеше да таковаш]],
[[щяхте да таковате]],
[[щеше да такова]],
[[щяха да таковат]],
[[щях да съм таковал]],
[[щях да съм таковала]],
[[щях да съм таковало]],
[[щяхме да сме таковали]],
[[щеше да си таковал]],
[[щеше да си таковала]],
[[щеше да си таковало]],
[[щяхте да сте таковали]],
[[щеше да е таковал]],
[[щеше да е таковала]],
[[щеше да е таковало]],
[[щяха да са таковали]],
[[бил съм таковал]],
[[била съм таковала]],
[[било съм таковало]],
[[били сме таковали]],
[[бил си таковал]],
[[била си таковала]],
[[било си таковало]],
[[били сте таковали]],
[[бил е таковал]],
[[била е таковала]],
[[било е таковало]],
[[били са таковали]],
[[щял съм да таковам]],
[[щяла съм да таковам]],
[[щяло съм да таковам]],
[[щели сме да таковаме]],
[[щял си да таковаш]],
[[щяла си да таковаш]],
[[щяло си да таковаш]],
[[щели сте да таковате]],
[[щял да такова]],
[[щяла да такова]],
[[щяло да такова]],
[[щели да таковат]],
[[щял е да такова]],
[[щяла е да такова]],
[[щяло е да такова]],
[[щели са да таковат]],
[[щял съм да съм таковал]],
[[щяла съм да съм таковала]],
[[щяло съм да съм таковало]],
[[щели сме да сме таковали]],
[[щял си да си таковал]],
[[щяла си да си таковала]],
[[щяло си да си таковало]],
[[щели сте да сте таковали]],
[[щял да е таковал]],
[[щяла да е таковала]],
[[щяло да е таковало]],
[[щели да са таковали]],
[[щял е да е таковал]],
[[щяла е да е таковала]],
[[щяло е да е таковало]],
[[щели са да са таковали]],
[[бих таковал]],
[[бих таковала]],
[[бих таковало]],
[[бихме таковали]],
[[би таковал]],
[[би таковала]],
[[би таковало]],
[[бихте таковали]],
[[биха таковали]],
}}</text>
      <sha1>461rgz9lgsx03vw4z3uhmonrwx66d8f</sha1>
    </revision>
  </page>
  <page>
    <title>Шаблон:Словоформи/таксувам</title>
    <ns>10</ns>
    <id>564037</id>
    <revision>
      <id>596017</id>
      <timestamp>2005-05-12T09:29:28Z</timestamp>
      <contributor>
        <username>Bgbot</username>
        <id>83</id>
      </contributor>
      <comment>Борислав: Шаблон със словоформи</comment>
      <model>wikitext</model>
      <format>text/x-wiki</format>
      <text bytes="20590" xml:space="preserve">{{Шаблон:Словоформи/Глагол|
  ОСНОВНА ФОРМА = таксувам
| СЕГ.ВР., 1Л., ЕД.Ч. = так·су·вам
| СЕГ.ВР., 1Л., МН.Ч. = так·су·ва·ме
| СЕГ.ВР., 2Л., ЕД.Ч. = так·су·ваш
| СЕГ.ВР., 2Л., МН.Ч. = так·су·ва·те
| СЕГ.ВР., 3Л., ЕД.Ч. = так·су·ва
| СЕГ.ВР., 3Л., МН.Ч. = так·су·ват
| МИН.СВ.ВР., 1Л., ЕД.Ч. = так·су·вах
| МИН.СВ.ВР., 1Л., МН.Ч. = так·су·вах·ме
| МИН.СВ.ВР., 2Л., ЕД.Ч. = так·су·ва
| МИН.СВ.ВР., 2Л., МН.Ч. = так·су·вах·те
| МИН.СВ.ВР., 3Л., ЕД.Ч. = так·су·ва
| МИН.СВ.ВР., 3Л., МН.Ч. = так·су·ва·ха
| МИН.НЕСВ.ВР., 1Л., ЕД.Ч. = так·су·вах
| МИН.НЕСВ.ВР., 1Л., МН.Ч. = так·су·вах·ме
| МИН.НЕСВ.ВР., 2Л., ЕД.Ч. = так·су·ва·ше
| МИН.НЕСВ.ВР., 2Л., МН.Ч. = так·су·вах·те
| МИН.НЕСВ.ВР., 3Л., ЕД.Ч. = так·су·ва·ше
| МИН.НЕСВ.ВР., 3Л., МН.Ч. = так·су·ва·ха
| МИН.НЕОПР.ВР., 1Л., ЕД.Ч., М.Р. = таксувал съм
| МИН.НЕОПР.ВР., 1Л., ЕД.Ч., Ж.Р. = таксувала съм
| МИН.НЕОПР.ВР., 1Л., ЕД.Ч., СР.Р. = таксувало съм
| МИН.НЕОПР.ВР., 1Л., МН.Ч. = таксували сме
| МИН.НЕОПР.ВР., 2Л., ЕД.Ч., М.Р. = таксувал си
| МИН.НЕОПР.ВР., 2Л., ЕД.Ч., Ж.Р. = таксувала си
| МИН.НЕОПР.ВР., 2Л., ЕД.Ч., СР.Р. = таксувало си
| МИН.НЕОПР.ВР., 2Л., МН.Ч. = таксували сте
| МИН.НЕОПР.ВР., 3Л., ЕД.Ч., М.Р. = таксувал е
| МИН.НЕОПР.ВР., 3Л., ЕД.Ч., Ж.Р. = таксувала е
| МИН.НЕОПР.ВР., 3Л., ЕД.Ч., СР.Р. = таксувало е
| МИН.НЕОПР.ВР., 3Л., МН.Ч. = таксували са
| МИН.ПРЕД.ВР., 1Л., ЕД.Ч., М.Р. = бях таксувал
| МИН.ПРЕД.ВР., 1Л., ЕД.Ч., Ж.Р. = бях таксувала
| МИН.ПРЕД.ВР., 1Л., ЕД.Ч., СР.Р. = бях таксувало
| МИН.ПРЕД.ВР., 1Л., МН.Ч. = бяхме таксували
| МИН.ПРЕД.ВР., 2Л., ЕД.Ч., М.Р. = беше таксувал
| МИН.ПРЕД.ВР., 2Л., ЕД.Ч., Ж.Р. = беше таксувала
| МИН.ПРЕД.ВР., 2Л., ЕД.Ч., СР.Р. = беше таксувало
| МИН.ПРЕД.ВР., 2Л., МН.Ч. = бяхте таксували
| МИН.ПРЕД.ВР., 3Л., ЕД.Ч., М.Р. = беше таксувал
| МИН.ПРЕД.ВР., 3Л., ЕД.Ч., Ж.Р. = беше таксувала
| МИН.ПРЕД.ВР., 3Л., ЕД.Ч., СР.Р. = беше таксувало
| МИН.ПРЕД.ВР., 3Л., МН.Ч. = бяха таксували
| БЪД.ВР., 1Л., ЕД.Ч. = ще таксувам
| БЪД.ВР., 1Л., МН.Ч. = ще таксуваме
| БЪД.ВР., 2Л., ЕД.Ч. = ще таксуваш
| БЪД.ВР., 2Л., МН.Ч. = ще таксувате
| БЪД.ВР., 3Л., ЕД.Ч. = ще таксува
| БЪД.ВР., 3Л., МН.Ч. = ще таксуват
| БЪД.ПРЕД.ВР., 1Л., ЕД.Ч., М.Р. = ще съм таксувал
| БЪД.ПРЕД.ВР., 1Л., ЕД.Ч., Ж.Р. = ще съм таксувала
| БЪД.ПРЕД.ВР., 1Л., ЕД.Ч., СР.Р. = ще съм таксувало
| БЪД.ПРЕД.ВР., 1Л., МН.Ч. = ще сме таксували
| БЪД.ПРЕД.ВР., 2Л., ЕД.Ч., М.Р. = ще си таксувал
| БЪД.ПРЕД.ВР., 2Л., ЕД.Ч., Ж.Р. = ще си таксувала
| БЪД.ПРЕД.ВР., 2Л., ЕД.Ч., СР.Р. = ще си таксувало
| БЪД.ПРЕД.ВР., 2Л., МН.Ч. = ще сте таксували
| БЪД.ПРЕД.ВР., 3Л., ЕД.Ч., М.Р. = ще е таксувал
| БЪД.ПРЕД.ВР., 3Л., ЕД.Ч., Ж.Р. = ще е таксувала
| БЪД.ПРЕД.ВР., 3Л., ЕД.Ч., СР.Р. = ще е таксувало
| БЪД.ПРЕД.ВР., 3Л., МН.Ч. = ще са таксували
| БЪД.ВР. В МИН., 1Л., ЕД.Ч. = щях да таксувам
| БЪД.ВР. В МИН., 1Л., МН.Ч. = щяхме да таксуваме
| БЪД.ВР. В МИН., 2Л., ЕД.Ч. = щеше да таксуваш
| БЪД.ВР. В МИН., 2Л., МН.Ч. = щяхте да таксувате
| БЪД.ВР. В МИН., 3Л., ЕД.Ч. = щеше да таксува
| БЪД.ВР. В МИН., 3Л., МН.Ч. = щяха да таксуват
| БЪД.ПРЕД.ВР. В МИН., 1Л., ЕД.Ч., М.Р. = щях да съм таксувал
| БЪД.ПРЕД.ВР. В МИН., 1Л., ЕД.Ч., Ж.Р. = щях да съм таксувала
| БЪД.ПРЕД.ВР. В МИН., 1Л., ЕД.Ч., СР.Р. = щях да съм таксувало
| БЪД.ПРЕД.ВР. В МИН., 1Л., МН.Ч. = щяхме да сме таксували
| БЪД.ПРЕД.ВР. В МИН., 2Л., ЕД.Ч., М.Р. = щеше да си таксувал
| БЪД.ПРЕД.ВР. В МИН., 2Л., ЕД.Ч., Ж.Р. = щеше да си таксувала
| БЪД.ПРЕД.ВР. В МИН., 2Л., ЕД.Ч., СР.Р. = щеше да си таксувало
| БЪД.ПРЕД.ВР. В МИН., 2Л., МН.Ч. = щяхте да сте таксували
| БЪД.ПРЕД.ВР. В МИН., 3Л., ЕД.Ч., М.Р. = щеше да е таксувал
| БЪД.ПРЕД.ВР. В МИН., 3Л., ЕД.Ч., Ж.Р. = щеше да е таксувала
| БЪД.ПРЕД.ВР. В МИН., 3Л., ЕД.Ч., СР.Р. = щеше да е таксувало
| БЪД.ПРЕД.ВР. В МИН., 3Л., МН.Ч. = щяха да са таксували
| ПР.НАКЛ., СЕГ.ВР., 1Л., ЕД.Ч., М.Р. = таксувал съм
| ПР.НАКЛ., СЕГ.ВР., 1Л., ЕД.Ч., Ж.Р. = таксувала съм
| ПР.НАКЛ., СЕГ.ВР., 1Л., ЕД.Ч., СР.Р. = таксувало съм
| ПР.НАКЛ., СЕГ.ВР., 1Л., МН.Ч. = таксували сме
| ПР.НАКЛ., СЕГ.ВР., 2Л., ЕД.Ч., М.Р. = таксувал си
| ПР.НАКЛ., СЕГ.ВР., 2Л., ЕД.Ч., Ж.Р. = таксувала си
| ПР.НАКЛ., СЕГ.ВР., 2Л., ЕД.Ч., СР.Р. = таксувало си
| ПР.НАКЛ., СЕГ.ВР., 2Л., МН.Ч. = таксували сте
| ПР.НАКЛ., СЕГ.ВР., 3Л., ЕД.Ч., М.Р. = таксувал (е)
| ПР.НАКЛ., СЕГ.ВР., 3Л., ЕД.Ч., Ж.Р. = таксувала (е)
| ПР.НАКЛ., СЕГ.ВР., 3Л., ЕД.Ч., СР.Р. = таксувало (е)
| ПР.НАКЛ., СЕГ.ВР., 3Л., МН.Ч. = таксували (са)
| ПР.НАКЛ., МИН.СВ.ВР., 1Л., ЕД.Ч., М.Р. = таксувал съм
| ПР.НАКЛ., МИН.СВ.ВР., 1Л., ЕД.Ч., Ж.Р. = таксувала съм
| ПР.НАКЛ., МИН.СВ.ВР., 1Л., ЕД.Ч., СР.Р. = таксувало съм
| ПР.НАКЛ., МИН.СВ.ВР., 1Л., МН.Ч. = таксували сме
| ПР.НАКЛ., МИН.СВ.ВР., 2Л., ЕД.Ч., М.Р. = таксувал си
| ПР.НАКЛ., МИН.СВ.ВР., 2Л., ЕД.Ч., Ж.Р. = таксувала си
| ПР.НАКЛ., МИН.СВ.ВР., 2Л., ЕД.Ч., СР.Р. = таксувало си
| ПР.НАКЛ., МИН.СВ.ВР., 2Л., МН.Ч. = таксували сте
| ПР.НАКЛ., МИН.СВ.ВР., 3Л., ЕД.Ч., М.Р. = таксувал (е)
| ПР.НАКЛ., МИН.СВ.ВР., 3Л., ЕД.Ч., Ж.Р. = таксувала (е)
| ПР.НАКЛ., МИН.СВ.ВР., 3Л., ЕД.Ч., СР.Р. = таксувало (е)
| ПР.НАКЛ., МИН.СВ.ВР., 3Л., МН.Ч. = таксували (са)
| ПР.НАКЛ., МИН.НЕОПР.ВР., 1Л., ЕД.Ч., М.Р. = бил съм таксувал
| ПР.НАКЛ., МИН.НЕОПР.ВР., 1Л., ЕД.Ч., Ж.Р. = била съм таксувала
| ПР.НАКЛ., МИН.НЕОПР.ВР., 1Л., ЕД.Ч., СР.Р. = било съм таксувало
| ПР.НАКЛ., МИН.НЕОПР.ВР., 1Л., МН.Ч. = били сме таксували
| ПР.НАКЛ., МИН.НЕОПР.ВР., 2Л., ЕД.Ч., М.Р. = бил си таксувал
| ПР.НАКЛ., МИН.НЕОПР.ВР., 2Л., ЕД.Ч., Ж.Р. = била си таксувала
| ПР.НАКЛ., МИН.НЕОПР.ВР., 2Л., ЕД.Ч., СР.Р. = било си таксувало
| ПР.НАКЛ., МИН.НЕОПР.ВР., 2Л., МН.Ч. = били сте таксували
| ПР.НАКЛ., МИН.НЕОПР.ВР., 3Л., ЕД.Ч., М.Р. = бил (е) таксувал
| ПР.НАКЛ., МИН.НЕОПР.ВР., 3Л., ЕД.Ч., Ж.Р. = била (е) таксувала
| ПР.НАКЛ., МИН.НЕОПР.ВР., 3Л., ЕД.Ч., СР.Р. = било (е) таксувало
| ПР.НАКЛ., МИН.НЕОПР.ВР., 3Л., МН.Ч. = били (са) таксували
| ПР.НАКЛ., БЪД.ВР., 1Л., ЕД.Ч., М.Р. = щял съм да таксувам
| ПР.НАКЛ., БЪД.ВР., 1Л., ЕД.Ч., Ж.Р. = щяла съм да таксувам
| ПР.НАКЛ., БЪД.ВР., 1Л., ЕД.Ч., СР.Р. = щяло съм да таксувам
| ПР.НАКЛ., БЪД.ВР., 1Л., МН.Ч. = щели сме да таксуваме
| ПР.НАКЛ., БЪД.ВР., 2Л., ЕД.Ч., М.Р. = щял си да таксуваш
| ПР.НАКЛ., БЪД.ВР., 2Л., ЕД.Ч., Ж.Р. = щяла си да таксуваш
| ПР.НАКЛ., БЪД.ВР., 2Л., ЕД.Ч., СР.Р. = щяло си да таксуваш
| ПР.НАКЛ., БЪД.ВР., 2Л., МН.Ч. = щели сте да таксувате
| ПР.НАКЛ., БЪД.ВР., 3Л., ЕД.Ч., М.Р. = щял (е) да таксува
| ПР.НАКЛ., БЪД.ВР., 3Л., ЕД.Ч., Ж.Р. = щяла (е) да таксува
| ПР.НАКЛ., БЪД.ВР., 3Л., ЕД.Ч., СР.Р. = щяло (е) да таксува
| ПР.НАКЛ., БЪД.ВР., 3Л., МН.Ч. = щели (са) да таксуват
| ПР.НАКЛ., БЪД.ПРЕД.ВР., 1Л., ЕД.Ч., М.Р. = щял съм да съм таксувал
| ПР.НАКЛ., БЪД.ПРЕД.ВР., 1Л., ЕД.Ч., Ж.Р. = щяла съм да съм таксувала
| ПР.НАКЛ., БЪД.ПРЕД.ВР., 1Л., ЕД.Ч., СР.Р. = щяло съм да съм таксувало
| ПР.НАКЛ., БЪД.ПРЕД.ВР., 1Л., МН.Ч. = щели сме да сме таксували
| ПР.НАКЛ., БЪД.ПРЕД.ВР., 2Л., ЕД.Ч., М.Р. = щял си да си таксувал
| ПР.НАКЛ., БЪД.ПРЕД.ВР., 2Л., ЕД.Ч., Ж.Р. = щяла си да си таксувала
| ПР.НАКЛ., БЪД.ПРЕД.ВР., 2Л., ЕД.Ч., СР.Р. = щяло си да си таксувало
| ПР.НАКЛ., БЪД.ПРЕД.ВР., 2Л., МН.Ч. = щели сте да сте таксували
| ПР.НАКЛ., БЪД.ПРЕД.ВР., 3Л., ЕД.Ч., М.Р. = щял (е) да е таксувал
| ПР.НАКЛ., БЪД.ПРЕД.ВР., 3Л., ЕД.Ч., Ж.Р. = щяла (е) да е таксувала
| ПР.НАКЛ., БЪД.ПРЕД.ВР., 3Л., ЕД.Ч., СР.Р. = щяло (е) да е таксувало
| ПР.НАКЛ., БЪД.ПРЕД.ВР., 3Л., МН.Ч. = щели (са) да са таксували
| УСЛОВНО НАКЛОНЕНИЕ, 1Л., ЕД.Ч., М.Р. = бих таксувал
| УСЛОВНО НАКЛОНЕНИЕ, 1Л., ЕД.Ч., Ж.Р. = бих таксувала
| УСЛОВНО НАКЛОНЕНИЕ, 1Л., ЕД.Ч., СР.Р. = бих таксувало
| УСЛОВНО НАКЛОНЕНИЕ, 1Л., МН.Ч. = бихме таксували
| УСЛОВНО НАКЛОНЕНИЕ, 2Л., ЕД.Ч., М.Р. = би таксувал
| УСЛОВНО НАКЛОНЕНИЕ, 2Л., ЕД.Ч., Ж.Р. = би таксувала
| УСЛОВНО НАКЛОНЕНИЕ, 2Л., ЕД.Ч., СР.Р. = би таксувало
| УСЛОВНО НАКЛОНЕНИЕ, 2Л., МН.Ч. = бихте таксували
| УСЛОВНО НАКЛОНЕНИЕ, 3Л., ЕД.Ч., М.Р. = би таксувал
| УСЛОВНО НАКЛОНЕНИЕ, 3Л., ЕД.Ч., Ж.Р. = би таксувала
| УСЛОВНО НАКЛОНЕНИЕ, 3Л., ЕД.Ч., СР.Р. = би таксувало
| УСЛОВНО НАКЛОНЕНИЕ, 3Л., МН.Ч. = биха таксували
| ПОВЕЛИТЕЛНО НАКЛОНЕНИЕ, ЕД.Ч. = так·су·вай
| ПОВЕЛИТЕЛНО НАКЛОНЕНИЕ, МН.Ч. = так·су·вай·те
| МИН.СТРАД.ПРИЧ. М.Р. = так·су·ван
| МИН.СТРАД.ПРИЧ. М.Р. НЕПЪЛЕН ЧЛЕН = так·су·ва·ния
| МИН.СТРАД.ПРИЧ. М.Р. ПЪЛЕН ЧЛЕН = так·су·ва·ни·ят
| МИН.СТРАД.ПРИЧ. Ж.Р. = так·су·ва·на
| МИН.СТРАД.ПРИЧ. Ж.Р. ЧЛЕН = так·су·ва·на·та
| МИН.СТРАД.ПРИЧ. СР.Р. = так·су·ва·но
| МИН.СТРАД.ПРИЧ. СР.Р. ЧЛЕН = так·су·ва·но·то
| МИН.СТРАД.ПРИЧ. МН.Ч. = так·су·ва·ни
| МИН.СТРАД.ПРИЧ. МН.Ч. ЧЛЕН = так·су·ва·ни·те
| МИН.ДЕЯТ.СВ.ПРИЧ. М.Р. = так·су·вал
| МИН.ДЕЯТ.СВ.ПРИЧ. М.Р. НЕПЪЛЕН ЧЛЕН = так·су·ва·лия
| МИН.ДЕЯТ.СВ.ПРИЧ. М.Р. ПЪЛЕН ЧЛЕН = так·су·ва·ли·ят
| МИН.ДЕЯТ.СВ.ПРИЧ. Ж.Р. = так·су·ва·ла
| МИН.ДЕЯТ.СВ.ПРИЧ. Ж.Р. ЧЛЕН = так·су·ва·ла·та
| МИН.ДЕЯТ.СВ.ПРИЧ. СР.Р. = так·су·ва·ло
| МИН.ДЕЯТ.СВ.ПРИЧ. СР.Р. ЧЛЕН = так·су·ва·ло·то
| МИН.ДЕЯТ.СВ.ПРИЧ. МН.Ч. = так·су·ва·ли
| МИН.ДЕЯТ.СВ.ПРИЧ. МН.Ч. ЧЛЕН = так·су·ва·ли·те
| МИН.ДЕЯТ.НЕСВ.ПРИЧ. М.Р. = так·су·вал
| МИН.ДЕЯТ.НЕСВ.ПРИЧ. М.Р. НЕПЪЛЕН ЧЛЕН = так·су·ва·лия
| МИН.ДЕЯТ.НЕСВ.ПРИЧ. М.Р. ПЪЛЕН ЧЛЕН = так·су·ва·ли·ят
| МИН.ДЕЯТ.НЕСВ.ПРИЧ. Ж.Р. = так·су·ва·ла
| МИН.ДЕЯТ.НЕСВ.ПРИЧ. Ж.Р. ЧЛЕН = так·су·ва·ла·та
| МИН.ДЕЯТ.НЕСВ.ПРИЧ. СР.Р. = так·су·ва·ло
| МИН.ДЕЯТ.НЕСВ.ПРИЧ. СР.Р. ЧЛЕН = так·су·ва·ло·то
| МИН.ДЕЯТ.НЕСВ.ПРИЧ. МН.Ч. = так·су·ва·ли
| МИН.ДЕЯТ.НЕСВ.ПРИЧ. МН.Ч. ЧЛЕН = так·су·ва·ли·те
| СЕГ.ДЕЯТ.ПРИЧ. М.Р. = так·су·ващ
| СЕГ.ДЕЯТ.ПРИЧ. М.Р. НЕПЪЛЕН ЧЛЕН = так·су·ва·щия
| СЕГ.ДЕЯТ.ПРИЧ. М.Р. ПЪЛЕН ЧЛЕН = так·су·ва·щи·ят
| СЕГ.ДЕЯТ.ПРИЧ. Ж.Р. = так·су·ва·ща
| СЕГ.ДЕЯТ.ПРИЧ. Ж.Р. ЧЛЕН = так·су·ва·ща·та
| СЕГ.ДЕЯТ.ПРИЧ. СР.Р. = так·су·ва·що
| СЕГ.ДЕЯТ.ПРИЧ. СР.Р. ЧЛЕН = так·су·ва·що·то
| СЕГ.ДЕЯТ.ПРИЧ. МН.Ч. = так·су·ва·щи
| СЕГ.ДЕЯТ.ПРИЧ. МН.Ч. ЧЛЕН = так·су·ва·щи·те
| ДЕЕПРИЧАСТИЕ = так·су·вай·ки
| СКРИТИ ПРЕПРАТКИ = 
[[таксувам]],
[[таксуваш]],
[[таксува]],
[[таксуваме]],
[[таксувате]],
[[таксуват]],
[[таксувах]],
[[таксувахме]],
[[таксувахте]],
[[таксуваха]],
[[таксуваше]],
[[таксувай]],
[[таксувайте]],
[[таксувал]],
[[таксувалия]],
[[таксувалият]],
[[таксувала]],
[[таксувалата]],
[[таксувало]],
[[таксувалото]],
[[таксували]],
[[таксувалите]],
[[таксуван]],
[[таксувания]],
[[таксуваният]],
[[таксувана]],
[[таксуваната]],
[[таксувано]],
[[таксуваното]],
[[таксувани]],
[[таксуваните]],
[[таксуващ]],
[[таксуващия]],
[[таксуващият]],
[[таксуваща]],
[[таксуващата]],
[[таксуващо]],
[[таксуващото]],
[[таксуващи]],
[[таксуващите]],
[[таксувайки]],
[[таксувал съм]],
[[таксувала съм]],
[[таксувало съм]],
[[таксували сме]],
[[таксувал си]],
[[таксувала си]],
[[таксувало си]],
[[таксували сте]],
[[таксувал е]],
[[таксувала е]],
[[таксувало е]],
[[таксували са]],
[[бях таксувал]],
[[бях таксувала]],
[[бях таксувало]],
[[бяхме таксували]],
[[беше таксувал]],
[[беше таксувала]],
[[беше таксувало]],
[[бяхте таксували]],
[[бяха таксували]],
[[ще таксувам]],
[[ще таксуваме]],
[[ще таксуваш]],
[[ще таксувате]],
[[ще таксува]],
[[ще таксуват]],
[[ще съм таксувал]],
[[ще съм таксувала]],
[[ще съм таксувало]],
[[ще сме таксували]],
[[ще си таксувал]],
[[ще си таксувала]],
[[ще си таксувало]],
[[ще сте таксували]],
[[ще е таксувал]],
[[ще е таксувала]],
[[ще е таксувало]],
[[ще са таксували]],
[[щях да таксувам]],
[[щяхме да таксуваме]],
[[щеше да таксуваш]],
[[щяхте да таксувате]],
[[щеше да таксува]],
[[щяха да таксуват]],
[[щях да съм таксувал]],
[[щях да съм таксувала]],
[[щях да съм таксувало]],
[[щяхме да сме таксували]],
[[щеше да си таксувал]],
[[щеше да си таксувала]],
[[щеше да си таксувало]],
[[щяхте да сте таксували]],
[[щеше да е таксувал]],
[[щеше да е таксувала]],
[[щеше да е таксувало]],
[[щяха да са таксували]],
[[бил съм таксувал]],
[[била съм таксувала]],
[[било съм таксувало]],
[[били сме таксували]],
[[бил си таксувал]],
[[била си таксувала]],
[[било си таксувало]],
[[били сте таксували]],
[[бил е таксувал]],
[[била е таксувала]],
[[било е таксувало]],
[[били са таксували]],
[[щял съм да таксувам]],
[[щяла съм да таксувам]],
[[щяло съм да таксувам]],
[[щели сме да таксуваме]],
[[щял си да таксуваш]],
[[щяла си да таксуваш]],
[[щяло си да таксуваш]],
[[щели сте да таксувате]],
[[щял да таксува]],
[[щяла да таксува]],
[[щяло да таксува]],
[[щели да таксуват]],
[[щял е да таксува]],
[[щяла е да таксува]],
[[щяло е да таксува]],
[[щели са да таксуват]],
[[щял съм да съм таксувал]],
[[щяла съм да съм таксувала]],
[[щяло съм да съм таксувало]],
[[щели сме да сме таксували]],
[[щял си да си таксувал]],
[[щяла си да си таксувала]],
[[щяло си да си таксувало]],
[[щели сте да сте таксували]],
[[щял да е таксувал]],
[[щяла да е таксувала]],
[[щяло да е таксувало]],
[[щели да са таксували]],
[[щял е да е таксувал]],
[[щяла е да е таксувала]],
[[щяло е да е таксувало]],
[[щели са да са таксували]],
[[бих таксувал]],
[[бих таксувала]],
[[бих таксувало]],
[[бихме таксували]],
[[би таксувал]],
[[би таксувала]],
[[би таксувало]],
[[бихте таксували]],
[[биха таксували]],
}}</text>
      <sha1>d961akp80inhxk05ncdrh2s99qvzjde</sha1>
    </revision>
  </page>
  <page>
    <title>Шаблон:Словоформи/тактувам</title>
    <ns>10</ns>
    <id>564050</id>
    <revision>
      <id>596030</id>
      <timestamp>2005-05-12T09:29:47Z</timestamp>
      <contributor>
        <username>Bgbot</username>
        <id>83</id>
      </contributor>
      <comment>Борислав: Шаблон със словоформи</comment>
      <model>wikitext</model>
      <format>text/x-wiki</format>
      <text bytes="20590" xml:space="preserve">{{Шаблон:Словоформи/Глагол|
  ОСНОВНА ФОРМА = тактувам
| СЕГ.ВР., 1Л., ЕД.Ч. = так·ту·вам
| СЕГ.ВР., 1Л., МН.Ч. = так·ту·ва·ме
| СЕГ.ВР., 2Л., ЕД.Ч. = так·ту·ваш
| СЕГ.ВР., 2Л., МН.Ч. = так·ту·ва·те
| СЕГ.ВР., 3Л., ЕД.Ч. = так·ту·ва
| СЕГ.ВР., 3Л., МН.Ч. = так·ту·ват
| МИН.СВ.ВР., 1Л., ЕД.Ч. = так·ту·вах
| МИН.СВ.ВР., 1Л., МН.Ч. = так·ту·вах·ме
| МИН.СВ.ВР., 2Л., ЕД.Ч. = так·ту·ва
| МИН.СВ.ВР., 2Л., МН.Ч. = так·ту·вах·те
| МИН.СВ.ВР., 3Л., ЕД.Ч. = так·ту·ва
| МИН.СВ.ВР., 3Л., МН.Ч. = так·ту·ва·ха
| МИН.НЕСВ.ВР., 1Л., ЕД.Ч. = так·ту·вах
| МИН.НЕСВ.ВР., 1Л., МН.Ч. = так·ту·вах·ме
| МИН.НЕСВ.ВР., 2Л., ЕД.Ч. = так·ту·ва·ше
| МИН.НЕСВ.ВР., 2Л., МН.Ч. = так·ту·вах·те
| МИН.НЕСВ.ВР., 3Л., ЕД.Ч. = так·ту·ва·ше
| МИН.НЕСВ.ВР., 3Л., МН.Ч. = так·ту·ва·ха
| МИН.НЕОПР.ВР., 1Л., ЕД.Ч., М.Р. = тактувал съм
| МИН.НЕОПР.ВР., 1Л., ЕД.Ч., Ж.Р. = тактувала съм
| МИН.НЕОПР.ВР., 1Л., ЕД.Ч., СР.Р. = тактувало съм
| МИН.НЕОПР.ВР., 1Л., МН.Ч. = тактували сме
| МИН.НЕОПР.ВР., 2Л., ЕД.Ч., М.Р. = тактувал си
| МИН.НЕОПР.ВР., 2Л., ЕД.Ч., Ж.Р. = тактувала си
| МИН.НЕОПР.ВР., 2Л., ЕД.Ч., СР.Р. = тактувало си
| МИН.НЕОПР.ВР., 2Л., МН.Ч. = тактували сте
| МИН.НЕОПР.ВР., 3Л., ЕД.Ч., М.Р. = тактувал е
| МИН.НЕОПР.ВР., 3Л., ЕД.Ч., Ж.Р. = тактувала е
| МИН.НЕОПР.ВР., 3Л., ЕД.Ч., СР.Р. = тактувало е
| МИН.НЕОПР.ВР., 3Л., МН.Ч. = тактували са
| МИН.ПРЕД.ВР., 1Л., ЕД.Ч., М.Р. = бях тактувал
| МИН.ПРЕД.ВР., 1Л., ЕД.Ч., Ж.Р. = бях тактувала
| МИН.ПРЕД.ВР., 1Л., ЕД.Ч., СР.Р. = бях тактувало
| МИН.ПРЕД.ВР., 1Л., МН.Ч. = бяхме тактували
| МИН.ПРЕД.ВР., 2Л., ЕД.Ч., М.Р. = беше тактувал
| МИН.ПРЕД.ВР., 2Л., ЕД.Ч., Ж.Р. = беше тактувала
| МИН.ПРЕД.ВР., 2Л., ЕД.Ч., СР.Р. = беше тактувало
| МИН.ПРЕД.ВР., 2Л., МН.Ч. = бяхте тактували
| МИН.ПРЕД.ВР., 3Л., ЕД.Ч., М.Р. = беше тактувал
| МИН.ПРЕД.ВР., 3Л., ЕД.Ч., Ж.Р. = беше тактувала
| МИН.ПРЕД.ВР., 3Л., ЕД.Ч., СР.Р. = беше тактувало
| МИН.ПРЕД.ВР., 3Л., МН.Ч. = бяха тактували
| БЪД.ВР., 1Л., ЕД.Ч. = ще тактувам
| БЪД.ВР., 1Л., МН.Ч. = ще тактуваме
| БЪД.ВР., 2Л., ЕД.Ч. = ще тактуваш
| БЪД.ВР., 2Л., МН.Ч. = ще тактувате
| БЪД.ВР., 3Л., ЕД.Ч. = ще тактува
| БЪД.ВР., 3Л., МН.Ч. = ще тактуват
| БЪД.ПРЕД.ВР., 1Л., ЕД.Ч., М.Р. = ще съм тактувал
| БЪД.ПРЕД.ВР., 1Л., ЕД.Ч., Ж.Р. = ще съм тактувала
| БЪД.ПРЕД.ВР., 1Л., ЕД.Ч., СР.Р. = ще съм тактувало
| БЪД.ПРЕД.ВР., 1Л., МН.Ч. = ще сме тактували
| БЪД.ПРЕД.ВР., 2Л., ЕД.Ч., М.Р. = ще си тактувал
| БЪД.ПРЕД.ВР., 2Л., ЕД.Ч., Ж.Р. = ще си тактувала
| БЪД.ПРЕД.ВР., 2Л., ЕД.Ч., СР.Р. = ще си тактувало
| БЪД.ПРЕД.ВР., 2Л., МН.Ч. = ще сте тактували
| БЪД.ПРЕД.ВР., 3Л., ЕД.Ч., М.Р. = ще е тактувал
| БЪД.ПРЕД.ВР., 3Л., ЕД.Ч., Ж.Р. = ще е тактувала
| БЪД.ПРЕД.ВР., 3Л., ЕД.Ч., СР.Р. = ще е тактувало
| БЪД.ПРЕД.ВР., 3Л., МН.Ч. = ще са тактували
| БЪД.ВР. В МИН., 1Л., ЕД.Ч. = щях да тактувам
| БЪД.ВР. В МИН., 1Л., МН.Ч. = щяхме да тактуваме
| БЪД.ВР. В МИН., 2Л., ЕД.Ч. = щеше да тактуваш
| БЪД.ВР. В МИН., 2Л., МН.Ч. = щяхте да тактувате
| БЪД.ВР. В МИН., 3Л., ЕД.Ч. = щеше да тактува
| БЪД.ВР. В МИН., 3Л., МН.Ч. = щяха да тактуват
| БЪД.ПРЕД.ВР. В МИН., 1Л., ЕД.Ч., М.Р. = щях да съм тактувал
| БЪД.ПРЕД.ВР. В МИН., 1Л., ЕД.Ч., Ж.Р. = щях да съм тактувала
| БЪД.ПРЕД.ВР. В МИН., 1Л., ЕД.Ч., СР.Р. = щях да съм тактувало
| БЪД.ПРЕД.ВР. В МИН., 1Л., МН.Ч. = щяхме да сме тактували
| БЪД.ПРЕД.ВР. В МИН., 2Л., ЕД.Ч., М.Р. = щеше да си тактувал
| БЪД.ПРЕД.ВР. В МИН., 2Л., ЕД.Ч., Ж.Р. = щеше да си тактувала
| БЪД.ПРЕД.ВР. В МИН., 2Л., ЕД.Ч., СР.Р. = щеше да си тактувало
| БЪД.ПРЕД.ВР. В МИН., 2Л., МН.Ч. = щяхте да сте тактували
| БЪД.ПРЕД.ВР. В МИН., 3Л., ЕД.Ч., М.Р. = щеше да е тактувал
| БЪД.ПРЕД.ВР. В МИН., 3Л., ЕД.Ч., Ж.Р. = щеше да е тактувала
| БЪД.ПРЕД.ВР. В МИН., 3Л., ЕД.Ч., СР.Р. = щеше да е тактувало
| БЪД.ПРЕД.ВР. В МИН., 3Л., МН.Ч. = щяха да са тактували
| ПР.НАКЛ., СЕГ.ВР., 1Л., ЕД.Ч., М.Р. = тактувал съм
| ПР.НАКЛ., СЕГ.ВР., 1Л., ЕД.Ч., Ж.Р. = тактувала съм
| ПР.НАКЛ., СЕГ.ВР., 1Л., ЕД.Ч., СР.Р. = тактувало съм
| ПР.НАКЛ., СЕГ.ВР., 1Л., МН.Ч. = тактували сме
| ПР.НАКЛ., СЕГ.ВР., 2Л., ЕД.Ч., М.Р. = тактувал си
| ПР.НАКЛ., СЕГ.ВР., 2Л., ЕД.Ч., Ж.Р. = тактувала си
| ПР.НАКЛ., СЕГ.ВР., 2Л., ЕД.Ч., СР.Р. = тактувало си
| ПР.НАКЛ., СЕГ.ВР., 2Л., МН.Ч. = тактували сте
| ПР.НАКЛ., СЕГ.ВР., 3Л., ЕД.Ч., М.Р. = тактувал (е)
| ПР.НАКЛ., СЕГ.ВР., 3Л., ЕД.Ч., Ж.Р. = тактувала (е)
| ПР.НАКЛ., СЕГ.ВР., 3Л., ЕД.Ч., СР.Р. = тактувало (е)
| ПР.НАКЛ., СЕГ.ВР., 3Л., МН.Ч. = тактували (са)
| ПР.НАКЛ., МИН.СВ.ВР., 1Л., ЕД.Ч., М.Р. = тактувал съм
| ПР.НАКЛ., МИН.СВ.ВР., 1Л., ЕД.Ч., Ж.Р. = тактувала съм
| ПР.НАКЛ., МИН.СВ.ВР., 1Л., ЕД.Ч., СР.Р. = тактувало съм
| ПР.НАКЛ., МИН.СВ.ВР., 1Л., МН.Ч. = тактували сме
| ПР.НАКЛ., МИН.СВ.ВР., 2Л., ЕД.Ч., М.Р. = тактувал си
| ПР.НАКЛ., МИН.СВ.ВР., 2Л., ЕД.Ч., Ж.Р. = тактувала си
| ПР.НАКЛ., МИН.СВ.ВР., 2Л., ЕД.Ч., СР.Р. = тактувало си
| ПР.НАКЛ., МИН.СВ.ВР., 2Л., МН.Ч. = тактували сте
| ПР.НАКЛ., МИН.СВ.ВР., 3Л., ЕД.Ч., М.Р. = тактувал (е)
| ПР.НАКЛ., МИН.СВ.ВР., 3Л., ЕД.Ч., Ж.Р. = тактувала (е)
| ПР.НАКЛ., МИН.СВ.ВР., 3Л., ЕД.Ч., СР.Р. = тактувало (е)
| ПР.НАКЛ., МИН.СВ.ВР., 3Л., МН.Ч. = тактували (са)
| ПР.НАКЛ., МИН.НЕОПР.ВР., 1Л., ЕД.Ч., М.Р. = бил съм тактувал
| ПР.НАКЛ., МИН.НЕОПР.ВР., 1Л., ЕД.Ч., Ж.Р. = била съм тактувала
| ПР.НАКЛ., МИН.НЕОПР.ВР., 1Л., ЕД.Ч., СР.Р. = било съм тактувало
| ПР.НАКЛ., МИН.НЕОПР.ВР., 1Л., МН.Ч. = били сме тактували
| ПР.НАКЛ., МИН.НЕОПР.ВР., 2Л., ЕД.Ч., М.Р. = бил си тактувал
| ПР.НАКЛ., МИН.НЕОПР.ВР., 2Л., ЕД.Ч., Ж.Р. = била си тактувала
| ПР.НАКЛ., МИН.НЕОПР.ВР., 2Л., ЕД.Ч., СР.Р. = било си тактувало
| ПР.НАКЛ., МИН.НЕОПР.ВР., 2Л., МН.Ч. = били сте тактували
| ПР.НАКЛ., МИН.НЕОПР.ВР., 3Л., ЕД.Ч., М.Р. = бил (е) тактувал
| ПР.НАКЛ., МИН.НЕОПР.ВР., 3Л., ЕД.Ч., Ж.Р. = била (е) тактувала
| ПР.НАКЛ., МИН.НЕОПР.ВР., 3Л., ЕД.Ч., СР.Р. = било (е) тактувало
| ПР.НАКЛ., МИН.НЕОПР.ВР., 3Л., МН.Ч. = били (са) тактували
| ПР.НАКЛ., БЪД.ВР., 1Л., ЕД.Ч., М.Р. = щял съм да тактувам
| ПР.НАКЛ., БЪД.ВР., 1Л., ЕД.Ч., Ж.Р. = щяла съм да тактувам
| ПР.НАКЛ., БЪД.ВР., 1Л., ЕД.Ч., СР.Р. = щяло съм да тактувам
| ПР.НАКЛ., БЪД.ВР., 1Л., МН.Ч. = щели сме да тактуваме
| ПР.НАКЛ., БЪД.ВР., 2Л., ЕД.Ч., М.Р. = щял си да тактуваш
| ПР.НАКЛ., БЪД.ВР., 2Л., ЕД.Ч., Ж.Р. = щяла си да тактуваш
| ПР.НАКЛ., БЪД.ВР., 2Л., ЕД.Ч., СР.Р. = щяло си да тактуваш
| ПР.НАКЛ., БЪД.ВР., 2Л., МН.Ч. = щели сте да тактувате
| ПР.НАКЛ., БЪД.ВР., 3Л., ЕД.Ч., М.Р. = щял (е) да тактува
| ПР.НАКЛ., БЪД.ВР., 3Л., ЕД.Ч., Ж.Р. = щяла (е) да тактува
| ПР.НАКЛ., БЪД.ВР., 3Л., ЕД.Ч., СР.Р. = щяло (е) да тактува
| ПР.НАКЛ., БЪД.ВР., 3Л., МН.Ч. = щели (са) да тактуват
| ПР.НАКЛ., БЪД.ПРЕД.ВР., 1Л., ЕД.Ч., М.Р. = щял съм да съм тактувал
| ПР.НАКЛ., БЪД.ПРЕД.ВР., 1Л., ЕД.Ч., Ж.Р. = щяла съм да съм тактувала
| ПР.НАКЛ., БЪД.ПРЕД.ВР., 1Л., ЕД.Ч., СР.Р. = щяло съм да съм тактувало
| ПР.НАКЛ., БЪД.ПРЕД.ВР., 1Л., МН.Ч. = щели сме да сме тактували
| ПР.НАКЛ., БЪД.ПРЕД.ВР., 2Л., ЕД.Ч., М.Р. = щял си да си тактувал
| ПР.НАКЛ., БЪД.ПРЕД.ВР., 2Л., ЕД.Ч., Ж.Р. = щяла си да си тактувала
| ПР.НАКЛ., БЪД.ПРЕД.ВР., 2Л., ЕД.Ч., СР.Р. = щяло си да си тактувало
| ПР.НАКЛ., БЪД.ПРЕД.ВР., 2Л., МН.Ч. = щели сте да сте тактували
| ПР.НАКЛ., БЪД.ПРЕД.ВР., 3Л., ЕД.Ч., М.Р. = щял (е) да е тактувал
| ПР.НАКЛ., БЪД.ПРЕД.ВР., 3Л., ЕД.Ч., Ж.Р. = щяла (е) да е тактувала
| ПР.НАКЛ., БЪД.ПРЕД.ВР., 3Л., ЕД.Ч., СР.Р. = щяло (е) да е тактувало
| ПР.НАКЛ., БЪД.ПРЕД.ВР., 3Л., МН.Ч. = щели (са) да са тактували
| УСЛОВНО НАКЛОНЕНИЕ, 1Л., ЕД.Ч., М.Р. = бих тактувал
| УСЛОВНО НАКЛОНЕНИЕ, 1Л., ЕД.Ч., Ж.Р. = бих тактувала
| УСЛОВНО НАКЛОНЕНИЕ, 1Л., ЕД.Ч., СР.Р. = бих тактувало
| УСЛОВНО НАКЛОНЕНИЕ, 1Л., МН.Ч. = бихме тактували
| УСЛОВНО НАКЛОНЕНИЕ, 2Л., ЕД.Ч., М.Р. = би тактувал
| УСЛОВНО НАКЛОНЕНИЕ, 2Л., ЕД.Ч., Ж.Р. = би тактувала
| УСЛОВНО НАКЛОНЕНИЕ, 2Л., ЕД.Ч., СР.Р. = би тактувало
| УСЛОВНО НАКЛОНЕНИЕ, 2Л., МН.Ч. = бихте тактували
| УСЛОВНО НАКЛОНЕНИЕ, 3Л., ЕД.Ч., М.Р. = би тактувал
| УСЛОВНО НАКЛОНЕНИЕ, 3Л., ЕД.Ч., Ж.Р. = би тактувала
| УСЛОВНО НАКЛОНЕНИЕ, 3Л., ЕД.Ч., СР.Р. = би тактувало
| УСЛОВНО НАКЛОНЕНИЕ, 3Л., МН.Ч. = биха тактували
| ПОВЕЛИТЕЛНО НАКЛОНЕНИЕ, ЕД.Ч. = так·ту·вай
| ПОВЕЛИТЕЛНО НАКЛОНЕНИЕ, МН.Ч. = так·ту·вай·те
| МИН.СТРАД.ПРИЧ. М.Р. = так·ту·ван
| МИН.СТРАД.ПРИЧ. М.Р. НЕПЪЛЕН ЧЛЕН = так·ту·ва·ния
| МИН.СТРАД.ПРИЧ. М.Р. ПЪЛЕН ЧЛЕН = так·ту·ва·ни·ят
| МИН.СТРАД.ПРИЧ. Ж.Р. = так·ту·ва·на
| МИН.СТРАД.ПРИЧ. Ж.Р. ЧЛЕН = так·ту·ва·на·та
| МИН.СТРАД.ПРИЧ. СР.Р. = так·ту·ва·но
| МИН.СТРАД.ПРИЧ. СР.Р. ЧЛЕН = так·ту·ва·но·то
| МИН.СТРАД.ПРИЧ. МН.Ч. = так·ту·ва·ни
| МИН.СТРАД.ПРИЧ. МН.Ч. ЧЛЕН = так·ту·ва·ни·те
| МИН.ДЕЯТ.СВ.ПРИЧ. М.Р. = так·ту·вал
| МИН.ДЕЯТ.СВ.ПРИЧ. М.Р. НЕПЪЛЕН ЧЛЕН = так·ту·ва·лия
| МИН.ДЕЯТ.СВ.ПРИЧ. М.Р. ПЪЛЕН ЧЛЕН = так·ту·ва·ли·ят
| МИН.ДЕЯТ.СВ.ПРИЧ. Ж.Р. = так·ту·ва·ла
| МИН.ДЕЯТ.СВ.ПРИЧ. Ж.Р. ЧЛЕН = так·ту·ва·ла·та
| МИН.ДЕЯТ.СВ.ПРИЧ. СР.Р. = так·ту·ва·ло
| МИН.ДЕЯТ.СВ.ПРИЧ. СР.Р. ЧЛЕН = так·ту·ва·ло·то
| МИН.ДЕЯТ.СВ.ПРИЧ. МН.Ч. = так·ту·ва·ли
| МИН.ДЕЯТ.СВ.ПРИЧ. МН.Ч. ЧЛЕН = так·ту·ва·ли·те
| МИН.ДЕЯТ.НЕСВ.ПРИЧ. М.Р. = так·ту·вал
| МИН.ДЕЯТ.НЕСВ.ПРИЧ. М.Р. НЕПЪЛЕН ЧЛЕН = так·ту·ва·лия
| МИН.ДЕЯТ.НЕСВ.ПРИЧ. М.Р. ПЪЛЕН ЧЛЕН = так·ту·ва·ли·ят
| МИН.ДЕЯТ.НЕСВ.ПРИЧ. Ж.Р. = так·ту·ва·ла
| МИН.ДЕЯТ.НЕСВ.ПРИЧ. Ж.Р. ЧЛЕН = так·ту·ва·ла·та
| МИН.ДЕЯТ.НЕСВ.ПРИЧ. СР.Р. = так·ту·ва·ло
| МИН.ДЕЯТ.НЕСВ.ПРИЧ. СР.Р. ЧЛЕН = так·ту·ва·ло·то
| МИН.ДЕЯТ.НЕСВ.ПРИЧ. МН.Ч. = так·ту·ва·ли
| МИН.ДЕЯТ.НЕСВ.ПРИЧ. МН.Ч. ЧЛЕН = так·ту·ва·ли·те
| СЕГ.ДЕЯТ.ПРИЧ. М.Р. = так·ту·ващ
| СЕГ.ДЕЯТ.ПРИЧ. М.Р. НЕПЪЛЕН ЧЛЕН = так·ту·ва·щия
| СЕГ.ДЕЯТ.ПРИЧ. М.Р. ПЪЛЕН ЧЛЕН = так·ту·ва·щи·ят
| СЕГ.ДЕЯТ.ПРИЧ. Ж.Р. = так·ту·ва·ща
| СЕГ.ДЕЯТ.ПРИЧ. Ж.Р. ЧЛЕН = так·ту·ва·ща·та
| СЕГ.ДЕЯТ.ПРИЧ. СР.Р. = так·ту·ва·що
| СЕГ.ДЕЯТ.ПРИЧ. СР.Р. ЧЛЕН = так·ту·ва·що·то
| СЕГ.ДЕЯТ.ПРИЧ. МН.Ч. = так·ту·ва·щи
| СЕГ.ДЕЯТ.ПРИЧ. МН.Ч. ЧЛЕН = так·ту·ва·щи·те
| ДЕЕПРИЧАСТИЕ = так·ту·вай·ки
| СКРИТИ ПРЕПРАТКИ = 
[[тактувам]],
[[тактуваш]],
[[тактува]],
[[тактуваме]],
[[тактувате]],
[[тактуват]],
[[тактувах]],
[[тактувахме]],
[[тактувахте]],
[[тактуваха]],
[[тактуваше]],
[[тактувай]],
[[тактувайте]],
[[тактувал]],
[[тактувалия]],
[[тактувалият]],
[[тактувала]],
[[тактувалата]],
[[тактувало]],
[[тактувалото]],
[[тактували]],
[[тактувалите]],
[[тактуван]],
[[тактувания]],
[[тактуваният]],
[[тактувана]],
[[тактуваната]],
[[тактувано]],
[[тактуваното]],
[[тактувани]],
[[тактуваните]],
[[тактуващ]],
[[тактуващия]],
[[тактуващият]],
[[тактуваща]],
[[тактуващата]],
[[тактуващо]],
[[тактуващото]],
[[тактуващи]],
[[тактуващите]],
[[тактувайки]],
[[тактувал съм]],
[[тактувала съм]],
[[тактувало съм]],
[[тактували сме]],
[[тактувал си]],
[[тактувала си]],
[[тактувало си]],
[[тактували сте]],
[[тактувал е]],
[[тактувала е]],
[[тактувало е]],
[[тактували са]],
[[бях тактувал]],
[[бях тактувала]],
[[бях тактувало]],
[[бяхме тактували]],
[[беше тактувал]],
[[беше тактувала]],
[[беше тактувало]],
[[бяхте тактували]],
[[бяха тактували]],
[[ще тактувам]],
[[ще тактуваме]],
[[ще тактуваш]],
[[ще тактувате]],
[[ще тактува]],
[[ще тактуват]],
[[ще съм тактувал]],
[[ще съм тактувала]],
[[ще съм тактувало]],
[[ще сме тактували]],
[[ще си тактувал]],
[[ще си тактувала]],
[[ще си тактувало]],
[[ще сте тактували]],
[[ще е тактувал]],
[[ще е тактувала]],
[[ще е тактувало]],
[[ще са тактували]],
[[щях да тактувам]],
[[щяхме да тактуваме]],
[[щеше да тактуваш]],
[[щяхте да тактувате]],
[[щеше да тактува]],
[[щяха да тактуват]],
[[щях да съм тактувал]],
[[щях да съм тактувала]],
[[щях да съм тактувало]],
[[щяхме да сме тактували]],
[[щеше да си тактувал]],
[[щеше да си тактувала]],
[[щеше да си тактувало]],
[[щяхте да сте тактували]],
[[щеше да е тактувал]],
[[щеше да е тактувала]],
[[щеше да е тактувало]],
[[щяха да са тактували]],
[[бил съм тактувал]],
[[била съм тактувала]],
[[било съм тактувало]],
[[били сме тактували]],
[[бил си тактувал]],
[[била си тактувала]],
[[било си тактувало]],
[[били сте тактували]],
[[бил е тактувал]],
[[била е тактувала]],
[[било е тактувало]],
[[били са тактували]],
[[щял съм да тактувам]],
[[щяла съм да тактувам]],
[[щяло съм да тактувам]],
[[щели сме да тактуваме]],
[[щял си да тактуваш]],
[[щяла си да тактуваш]],
[[щяло си да тактуваш]],
[[щели сте да тактувате]],
[[щял да тактува]],
[[щяла да тактува]],
[[щяло да тактува]],
[[щели да тактуват]],
[[щял е да тактува]],
[[щяла е да тактува]],
[[щяло е да тактува]],
[[щели са да тактуват]],
[[щял съм да съм тактувал]],
[[щяла съм да съм тактувала]],
[[щяло съм да съм тактувало]],
[[щели сме да сме тактували]],
[[щял си да си тактувал]],
[[щяла си да си тактувала]],
[[щяло си да си тактувало]],
[[щели сте да сте тактували]],
[[щял да е тактувал]],
[[щяла да е тактувала]],
[[щяло да е тактувало]],
[[щели да са тактували]],
[[щял е да е тактувал]],
[[щяла е да е тактувала]],
[[щяло е да е тактувало]],
[[щели са да са тактували]],
[[бих тактувал]],
[[бих тактувала]],
[[бих тактувало]],
[[бихме тактували]],
[[би тактувал]],
[[би тактувала]],
[[би тактувало]],
[[бихте тактували]],
[[биха тактували]],
}}</text>
      <sha1>6dc6w9cf56u0g6amyp3wc853xutcis5</sha1>
    </revision>
  </page>
  <page>
    <title>Шаблон:Словоформи/тампонирам</title>
    <ns>10</ns>
    <id>564061</id>
    <revision>
      <id>596041</id>
      <timestamp>2005-05-12T09:30:09Z</timestamp>
      <contributor>
        <username>Bgbot</username>
        <id>83</id>
      </contributor>
      <comment>Борислав: Шаблон със словоформи</comment>
      <model>wikitext</model>
      <format>text/x-wiki</format>
      <text bytes="22068" xml:space="preserve">{{Шаблон:Словоформи/Глагол|
  ОСНОВНА ФОРМА = тампонирам
| СЕГ.ВР., 1Л., ЕД.Ч. = там·по·ни·рам
| СЕГ.ВР., 1Л., МН.Ч. = там·по·ни·ра·ме
| СЕГ.ВР., 2Л., ЕД.Ч. = там·по·ни·раш
| СЕГ.ВР., 2Л., МН.Ч. = там·по·ни·ра·те
| СЕГ.ВР., 3Л., ЕД.Ч. = там·по·ни·ра
| СЕГ.ВР., 3Л., МН.Ч. = там·по·ни·рат
| МИН.СВ.ВР., 1Л., ЕД.Ч. = там·по·ни·рах
| МИН.СВ.ВР., 1Л., МН.Ч. = там·по·ни·рах·ме
| МИН.СВ.ВР., 2Л., ЕД.Ч. = там·по·ни·ра
| МИН.СВ.ВР., 2Л., МН.Ч. = там·по·ни·рах·те
| МИН.СВ.ВР., 3Л., ЕД.Ч. = там·по·ни·ра
| МИН.СВ.ВР., 3Л., МН.Ч. = там·по·ни·ра·ха
| МИН.НЕСВ.ВР., 1Л., ЕД.Ч. = там·по·ни·рах
| МИН.НЕСВ.ВР., 1Л., МН.Ч. = там·по·ни·рах·ме
| МИН.НЕСВ.ВР., 2Л., ЕД.Ч. = там·по·ни·ра·ше
| МИН.НЕСВ.ВР., 2Л., МН.Ч. = там·по·ни·рах·те
| МИН.НЕСВ.ВР., 3Л., ЕД.Ч. = там·по·ни·ра·ше
| МИН.НЕСВ.ВР., 3Л., МН.Ч. = там·по·ни·ра·ха
| МИН.НЕОПР.ВР., 1Л., ЕД.Ч., М.Р. = тампонирал съм
| МИН.НЕОПР.ВР., 1Л., ЕД.Ч., Ж.Р. = тампонирала съм
| МИН.НЕОПР.ВР., 1Л., ЕД.Ч., СР.Р. = тампонирало съм
| МИН.НЕОПР.ВР., 1Л., МН.Ч. = тампонирали сме
| МИН.НЕОПР.ВР., 2Л., ЕД.Ч., М.Р. = тампонирал си
| МИН.НЕОПР.ВР., 2Л., ЕД.Ч., Ж.Р. = тампонирала си
| МИН.НЕОПР.ВР., 2Л., ЕД.Ч., СР.Р. = тампонирало си
| МИН.НЕОПР.ВР., 2Л., МН.Ч. = тампонирали сте
| МИН.НЕОПР.ВР., 3Л., ЕД.Ч., М.Р. = тампонирал е
| МИН.НЕОПР.ВР., 3Л., ЕД.Ч., Ж.Р. = тампонирала е
| МИН.НЕОПР.ВР., 3Л., ЕД.Ч., СР.Р. = тампонирало е
| МИН.НЕОПР.ВР., 3Л., МН.Ч. = тампонирали са
| МИН.ПРЕД.ВР., 1Л., ЕД.Ч., М.Р. = бях тампонирал
| МИН.ПРЕД.ВР., 1Л., ЕД.Ч., Ж.Р. = бях тампонирала
| МИН.ПРЕД.ВР., 1Л., ЕД.Ч., СР.Р. = бях тампонирало
| МИН.ПРЕД.ВР., 1Л., МН.Ч. = бяхме тампонирали
| МИН.ПРЕД.ВР., 2Л., ЕД.Ч., М.Р. = беше тампонирал
| МИН.ПРЕД.ВР., 2Л., ЕД.Ч., Ж.Р. = беше тампонирала
| МИН.ПРЕД.ВР., 2Л., ЕД.Ч., СР.Р. = беше тампонирало
| МИН.ПРЕД.ВР., 2Л., МН.Ч. = бяхте тампонирали
| МИН.ПРЕД.ВР., 3Л., ЕД.Ч., М.Р. = беше тампонирал
| МИН.ПРЕД.ВР., 3Л., ЕД.Ч., Ж.Р. = беше тампонирала
| МИН.ПРЕД.ВР., 3Л., ЕД.Ч., СР.Р. = беше тампонирало
| МИН.ПРЕД.ВР., 3Л., МН.Ч. = бяха тампонирали
| БЪД.ВР., 1Л., ЕД.Ч. = ще тампонирам
| БЪД.ВР., 1Л., МН.Ч. = ще тампонираме
| БЪД.ВР., 2Л., ЕД.Ч. = ще тампонираш
| БЪД.ВР., 2Л., МН.Ч. = ще тампонирате
| БЪД.ВР., 3Л., ЕД.Ч. = ще тампонира
| БЪД.ВР., 3Л., МН.Ч. = ще тампонират
| БЪД.ПРЕД.ВР., 1Л., ЕД.Ч., М.Р. = ще съм тампонирал
| БЪД.ПРЕД.ВР., 1Л., ЕД.Ч., Ж.Р. = ще съм тампонирала
| БЪД.ПРЕД.ВР., 1Л., ЕД.Ч., СР.Р. = ще съм тампонирало
| БЪД.ПРЕД.ВР., 1Л., МН.Ч. = ще сме тампонирали
| БЪД.ПРЕД.ВР., 2Л., ЕД.Ч., М.Р. = ще си тампонирал
| БЪД.ПРЕД.ВР., 2Л., ЕД.Ч., Ж.Р. = ще си тампонирала
| БЪД.ПРЕД.ВР., 2Л., ЕД.Ч., СР.Р. = ще си тампонирало
| БЪД.ПРЕД.ВР., 2Л., МН.Ч. = ще сте тампонирали
| БЪД.ПРЕД.ВР., 3Л., ЕД.Ч., М.Р. = ще е тампонирал
| БЪД.ПРЕД.ВР., 3Л., ЕД.Ч., Ж.Р. = ще е тампонирала
| БЪД.ПРЕД.ВР., 3Л., ЕД.Ч., СР.Р. = ще е тампонирало
| БЪД.ПРЕД.ВР., 3Л., МН.Ч. = ще са тампонирали
| БЪД.ВР. В МИН., 1Л., ЕД.Ч. = щях да тампонирам
| БЪД.ВР. В МИН., 1Л., МН.Ч. = щяхме да тампонираме
| БЪД.ВР. В МИН., 2Л., ЕД.Ч. = щеше да тампонираш
| БЪД.ВР. В МИН., 2Л., МН.Ч. = щяхте да тампонирате
| БЪД.ВР. В МИН., 3Л., ЕД.Ч. = щеше да тампонира
| БЪД.ВР. В МИН., 3Л., МН.Ч. = щяха да тампонират
| БЪД.ПРЕД.ВР. В МИН., 1Л., ЕД.Ч., М.Р. = щях да съм тампонирал
| БЪД.ПРЕД.ВР. В МИН., 1Л., ЕД.Ч., Ж.Р. = щях да съм тампонирала
| БЪД.ПРЕД.ВР. В МИН., 1Л., ЕД.Ч., СР.Р. = щях да съм тампонирало
| БЪД.ПРЕД.ВР. В МИН., 1Л., МН.Ч. = щяхме да сме тампонирали
| БЪД.ПРЕД.ВР. В МИН., 2Л., ЕД.Ч., М.Р. = щеше да си тампонирал
| БЪД.ПРЕД.ВР. В МИН., 2Л., ЕД.Ч., Ж.Р. = щеше да си тампонирала
| БЪД.ПРЕД.ВР. В МИН., 2Л., ЕД.Ч., СР.Р. = щеше да си тампонирало
| БЪД.ПРЕД.ВР. В МИН., 2Л., МН.Ч. = щяхте да сте тампонирали
| БЪД.ПРЕД.ВР. В МИН., 3Л., ЕД.Ч., М.Р. = щеше да е тампонирал
| БЪД.ПРЕД.ВР. В МИН., 3Л., ЕД.Ч., Ж.Р. = щеше да е тампонирала
| БЪД.ПРЕД.ВР. В МИН., 3Л., ЕД.Ч., СР.Р. = щеше да е тампонирало
| БЪД.ПРЕД.ВР. В МИН., 3Л., МН.Ч. = щяха да са тампонирали
| ПР.НАКЛ., СЕГ.ВР., 1Л., ЕД.Ч., М.Р. = тампонирал съм
| ПР.НАКЛ., СЕГ.ВР., 1Л., ЕД.Ч., Ж.Р. = тампонирала съм
| ПР.НАКЛ., СЕГ.ВР., 1Л., ЕД.Ч., СР.Р. = тампонирало съм
| ПР.НАКЛ., СЕГ.ВР., 1Л., МН.Ч. = тампонирали сме
| ПР.НАКЛ., СЕГ.ВР., 2Л., ЕД.Ч., М.Р. = тампонирал си
| ПР.НАКЛ., СЕГ.ВР., 2Л., ЕД.Ч., Ж.Р. = тампонирала си
| ПР.НАКЛ., СЕГ.ВР., 2Л., ЕД.Ч., СР.Р. = тампонирало си
| ПР.НАКЛ., СЕГ.ВР., 2Л., МН.Ч. = тампонирали сте
| ПР.НАКЛ., СЕГ.ВР., 3Л., ЕД.Ч., М.Р. = тампонирал (е)
| ПР.НАКЛ., СЕГ.ВР., 3Л., ЕД.Ч., Ж.Р. = тампонирала (е)
| ПР.НАКЛ., СЕГ.ВР., 3Л., ЕД.Ч., СР.Р. = тампонирало (е)
| ПР.НАКЛ., СЕГ.ВР., 3Л., МН.Ч. = тампонирали (са)
| ПР.НАКЛ., МИН.СВ.ВР., 1Л., ЕД.Ч., М.Р. = тампонирал съм
| ПР.НАКЛ., МИН.СВ.ВР., 1Л., ЕД.Ч., Ж.Р. = тампонирала съм
| ПР.НАКЛ., МИН.СВ.ВР., 1Л., ЕД.Ч., СР.Р. = тампонирало съм
| ПР.НАКЛ., МИН.СВ.ВР., 1Л., МН.Ч. = тампонирали сме
| ПР.НАКЛ., МИН.СВ.ВР., 2Л., ЕД.Ч., М.Р. = тампонирал си
| ПР.НАКЛ., МИН.СВ.ВР., 2Л., ЕД.Ч., Ж.Р. = тампонирала си
| ПР.НАКЛ., МИН.СВ.ВР., 2Л., ЕД.Ч., СР.Р. = тампонирало си
| ПР.НАКЛ., МИН.СВ.ВР., 2Л., МН.Ч. = тампонирали сте
| ПР.НАКЛ., МИН.СВ.ВР., 3Л., ЕД.Ч., М.Р. = тампонирал (е)
| ПР.НАКЛ., МИН.СВ.ВР., 3Л., ЕД.Ч., Ж.Р. = тампонирала (е)
| ПР.НАКЛ., МИН.СВ.ВР., 3Л., ЕД.Ч., СР.Р. = тампонирало (е)
| ПР.НАКЛ., МИН.СВ.ВР., 3Л., МН.Ч. = тампонирали (са)
| ПР.НАКЛ., МИН.НЕОПР.ВР., 1Л., ЕД.Ч., М.Р. = бил съм тампонирал
| ПР.НАКЛ., МИН.НЕОПР.ВР., 1Л., ЕД.Ч., Ж.Р. = била съм тампонирала
| ПР.НАКЛ., МИН.НЕОПР.ВР., 1Л., ЕД.Ч., СР.Р. = било съм тампонирало
| ПР.НАКЛ., МИН.НЕОПР.ВР., 1Л., МН.Ч. = били сме тампонирали
| ПР.НАКЛ., МИН.НЕОПР.ВР., 2Л., ЕД.Ч., М.Р. = бил си тампонирал
| ПР.НАКЛ., МИН.НЕОПР.ВР., 2Л., ЕД.Ч., Ж.Р. = била си тампонирала
| ПР.НАКЛ., МИН.НЕОПР.ВР., 2Л., ЕД.Ч., СР.Р. = било си тампонирало
| ПР.НАКЛ., МИН.НЕОПР.ВР., 2Л., МН.Ч. = били сте тампонирали
| ПР.НАКЛ., МИН.НЕОПР.ВР., 3Л., ЕД.Ч., М.Р. = бил (е) тампонирал
| ПР.НАКЛ., МИН.НЕОПР.ВР., 3Л., ЕД.Ч., Ж.Р. = била (е) тампонирала
| ПР.НАКЛ., МИН.НЕОПР.ВР., 3Л., ЕД.Ч., СР.Р. = било (е) тампонирало
| ПР.НАКЛ., МИН.НЕОПР.ВР., 3Л., МН.Ч. = били (са) тампонирали
| ПР.НАКЛ., БЪД.ВР., 1Л., ЕД.Ч., М.Р. = щял съм да тампонирам
| ПР.НАКЛ., БЪД.ВР., 1Л., ЕД.Ч., Ж.Р. = щяла съм да тампонирам
| ПР.НАКЛ., БЪД.ВР., 1Л., ЕД.Ч., СР.Р. = щяло съм да тампонирам
| ПР.НАКЛ., БЪД.ВР., 1Л., МН.Ч. = щели сме да тампонираме
| ПР.НАКЛ., БЪД.ВР., 2Л., ЕД.Ч., М.Р. = щял си да тампонираш
| ПР.НАКЛ., БЪД.ВР., 2Л., ЕД.Ч., Ж.Р. = щяла си да тампонираш
| ПР.НАКЛ., БЪД.ВР., 2Л., ЕД.Ч., СР.Р. = щяло си да тампонираш
| ПР.НАКЛ., БЪД.ВР., 2Л., МН.Ч. = щели сте да тампонирате
| ПР.НАКЛ., БЪД.ВР., 3Л., ЕД.Ч., М.Р. = щял (е) да тампонира
| ПР.НАКЛ., БЪД.ВР., 3Л., ЕД.Ч., Ж.Р. = щяла (е) да тампонира
| ПР.НАКЛ., БЪД.ВР., 3Л., ЕД.Ч., СР.Р. = щяло (е) да тампонира
| ПР.НАКЛ., БЪД.ВР., 3Л., МН.Ч. = щели (са) да тампонират
| ПР.НАКЛ., БЪД.ПРЕД.ВР., 1Л., ЕД.Ч., М.Р. = щял съм да съм тампонирал
| ПР.НАКЛ., БЪД.ПРЕД.ВР., 1Л., ЕД.Ч., Ж.Р. = щяла съм да съм тампонирала
| ПР.НАКЛ., БЪД.ПРЕД.ВР., 1Л., ЕД.Ч., СР.Р. = щяло съм да съм тампонирало
| ПР.НАКЛ., БЪД.ПРЕД.ВР., 1Л., МН.Ч. = щели сме да сме тампонирали
| ПР.НАКЛ., БЪД.ПРЕД.ВР., 2Л., ЕД.Ч., М.Р. = щял си да си тампонирал
| ПР.НАКЛ., БЪД.ПРЕД.ВР., 2Л., ЕД.Ч., Ж.Р. = щяла си да си тампонирала
| ПР.НАКЛ., БЪД.ПРЕД.ВР., 2Л., ЕД.Ч., СР.Р. = щяло си да си тампонирало
| ПР.НАКЛ., БЪД.ПРЕД.ВР., 2Л., МН.Ч. = щели сте да сте тампонирали
| ПР.НАКЛ., БЪД.ПРЕД.ВР., 3Л., ЕД.Ч., М.Р. = щял (е) да е тампонирал
| ПР.НАКЛ., БЪД.ПРЕД.ВР., 3Л., ЕД.Ч., Ж.Р. = щяла (е) да е тампонирала
| ПР.НАКЛ., БЪД.ПРЕД.ВР., 3Л., ЕД.Ч., СР.Р. = щяло (е) да е тампонирало
| ПР.НАКЛ., БЪД.ПРЕД.ВР., 3Л., МН.Ч. = щели (са) да са тампонирали
| УСЛОВНО НАКЛОНЕНИЕ, 1Л., ЕД.Ч., М.Р. = бих тампонирал
| УСЛОВНО НАКЛОНЕНИЕ, 1Л., ЕД.Ч., Ж.Р. = бих тампонирала
| УСЛОВНО НАКЛОНЕНИЕ, 1Л., ЕД.Ч., СР.Р. = бих тампонирало
| УСЛОВНО НАКЛОНЕНИЕ, 1Л., МН.Ч. = бихме тампонирали
| УСЛОВНО НАКЛОНЕНИЕ, 2Л., ЕД.Ч., М.Р. = би тампонирал
| УСЛОВНО НАКЛОНЕНИЕ, 2Л., ЕД.Ч., Ж.Р. = би тампонирала
| УСЛОВНО НАКЛОНЕНИЕ, 2Л., ЕД.Ч., СР.Р. = би тампонирало
| УСЛОВНО НАКЛОНЕНИЕ, 2Л., МН.Ч. = бихте тампонирали
| УСЛОВНО НАКЛОНЕНИЕ, 3Л., ЕД.Ч., М.Р. = би тампонирал
| УСЛОВНО НАКЛОНЕНИЕ, 3Л., ЕД.Ч., Ж.Р. = би тампонирала
| УСЛОВНО НАКЛОНЕНИЕ, 3Л., ЕД.Ч., СР.Р. = би тампонирало
| УСЛОВНО НАКЛОНЕНИЕ, 3Л., МН.Ч. = биха тампонирали
| ПОВЕЛИТЕЛНО НАКЛОНЕНИЕ, ЕД.Ч. = там·по·ни·рай
| ПОВЕЛИТЕЛНО НАКЛОНЕНИЕ, МН.Ч. = там·по·ни·рай·те
| МИН.СТРАД.ПРИЧ. М.Р. = там·по·ни·ран
| МИН.СТРАД.ПРИЧ. М.Р. НЕПЪЛЕН ЧЛЕН = там·по·ни·ра·ния
| МИН.СТРАД.ПРИЧ. М.Р. ПЪЛЕН ЧЛЕН = там·по·ни·ра·ни·ят
| МИН.СТРАД.ПРИЧ. Ж.Р. = там·по·ни·ра·на
| МИН.СТРАД.ПРИЧ. Ж.Р. ЧЛЕН = там·по·ни·ра·на·та
| МИН.СТРАД.ПРИЧ. СР.Р. = там·по·ни·ра·но
| МИН.СТРАД.ПРИЧ. СР.Р. ЧЛЕН = там·по·ни·ра·но·то
| МИН.СТРАД.ПРИЧ. МН.Ч. = там·по·ни·ра·ни
| МИН.СТРАД.ПРИЧ. МН.Ч. ЧЛЕН = там·по·ни·ра·ни·те
| МИН.ДЕЯТ.СВ.ПРИЧ. М.Р. = там·по·ни·рал
| МИН.ДЕЯТ.СВ.ПРИЧ. М.Р. НЕПЪЛЕН ЧЛЕН = там·по·ни·ра·лия
| МИН.ДЕЯТ.СВ.ПРИЧ. М.Р. ПЪЛЕН ЧЛЕН = там·по·ни·ра·ли·ят
| МИН.ДЕЯТ.СВ.ПРИЧ. Ж.Р. = там·по·ни·ра·ла
| МИН.ДЕЯТ.СВ.ПРИЧ. Ж.Р. ЧЛЕН = там·по·ни·ра·ла·та
| МИН.ДЕЯТ.СВ.ПРИЧ. СР.Р. = там·по·ни·ра·ло
| МИН.ДЕЯТ.СВ.ПРИЧ. СР.Р. ЧЛЕН = там·по·ни·ра·ло·то
| МИН.ДЕЯТ.СВ.ПРИЧ. МН.Ч. = там·по·ни·ра·ли
| МИН.ДЕЯТ.СВ.ПРИЧ. МН.Ч. ЧЛЕН = там·по·ни·ра·ли·те
| МИН.ДЕЯТ.НЕСВ.ПРИЧ. М.Р. = там·по·ни·рал
| МИН.ДЕЯТ.НЕСВ.ПРИЧ. М.Р. НЕПЪЛЕН ЧЛЕН = там·по·ни·ра·лия
| МИН.ДЕЯТ.НЕСВ.ПРИЧ. М.Р. ПЪЛЕН ЧЛЕН = там·по·ни·ра·ли·ят
| МИН.ДЕЯТ.НЕСВ.ПРИЧ. Ж.Р. = там·по·ни·ра·ла
| МИН.ДЕЯТ.НЕСВ.ПРИЧ. Ж.Р. ЧЛЕН = там·по·ни·ра·ла·та
| МИН.ДЕЯТ.НЕСВ.ПРИЧ. СР.Р. = там·по·ни·ра·ло
| МИН.ДЕЯТ.НЕСВ.ПРИЧ. СР.Р. ЧЛЕН = там·по·ни·ра·ло·то
| МИН.ДЕЯТ.НЕСВ.ПРИЧ. МН.Ч. = там·по·ни·ра·ли
| МИН.ДЕЯТ.НЕСВ.ПРИЧ. МН.Ч. ЧЛЕН = там·по·ни·ра·ли·те
| СЕГ.ДЕЯТ.ПРИЧ. М.Р. = там·по·ни·ращ
| СЕГ.ДЕЯТ.ПРИЧ. М.Р. НЕПЪЛЕН ЧЛЕН = там·по·ни·ра·щия
| СЕГ.ДЕЯТ.ПРИЧ. М.Р. ПЪЛЕН ЧЛЕН = там·по·ни·ра·щи·ят
| СЕГ.ДЕЯТ.ПРИЧ. Ж.Р. = там·по·ни·ра·ща
| СЕГ.ДЕЯТ.ПРИЧ. Ж.Р. ЧЛЕН = там·по·ни·ра·ща·та
| СЕГ.ДЕЯТ.ПРИЧ. СР.Р. = там·по·ни·ра·що
| СЕГ.ДЕЯТ.ПРИЧ. СР.Р. ЧЛЕН = там·по·ни·ра·що·то
| СЕГ.ДЕЯТ.ПРИЧ. МН.Ч. = там·по·ни·ра·щи
| СЕГ.ДЕЯТ.ПРИЧ. МН.Ч. ЧЛЕН = там·по·ни·ра·щи·те
| ДЕЕПРИЧАСТИЕ = там·по·ни·рай·ки
| СКРИТИ ПРЕПРАТКИ = 
[[тампонирам]],
[[тампонираш]],
[[тампонира]],
[[тампонираме]],
[[тампонирате]],
[[тампонират]],
[[тампонирах]],
[[тампонирахме]],
[[тампонирахте]],
[[тампонираха]],
[[тампонираше]],
[[тампонирай]],
[[тампонирайте]],
[[тампонирал]],
[[тампониралия]],
[[тампониралият]],
[[тампонирала]],
[[тампониралата]],
[[тампонирало]],
[[тампониралото]],
[[тампонирали]],
[[тампониралите]],
[[тампониран]],
[[тампонирания]],
[[тампонираният]],
[[тампонирана]],
[[тампонираната]],
[[тампонирано]],
[[тампонираното]],
[[тампонирани]],
[[тампонираните]],
[[тампониращ]],
[[тампониращия]],
[[тампониращият]],
[[тампонираща]],
[[тампониращата]],
[[тампониращо]],
[[тампониращото]],
[[тампониращи]],
[[тампониращите]],
[[тампонирайки]],
[[тампонирал съм]],
[[тампонирала съм]],
[[тампонирало съм]],
[[тампонирали сме]],
[[тампонирал си]],
[[тампонирала си]],
[[тампонирало си]],
[[тампонирали сте]],
[[тампонирал е]],
[[тампонирала е]],
[[тампонирало е]],
[[тампонирали са]],
[[бях тампонирал]],
[[бях тампонирала]],
[[бях тампонирало]],
[[бяхме тампонирали]],
[[беше тампонирал]],
[[беше тампонирала]],
[[беше тампонирало]],
[[бяхте тампонирали]],
[[бяха тампонирали]],
[[ще тампонирам]],
[[ще тампонираме]],
[[ще тампонираш]],
[[ще тампонирате]],
[[ще тампонира]],
[[ще тампонират]],
[[ще съм тампонирал]],
[[ще съм тампонирала]],
[[ще съм тампонирало]],
[[ще сме тампонирали]],
[[ще си тампонирал]],
[[ще си тампонирала]],
[[ще си тампонирало]],
[[ще сте тампонирали]],
[[ще е тампонирал]],
[[ще е тампонирала]],
[[ще е тампонирало]],
[[ще са тампонирали]],
[[щях да тампонирам]],
[[щяхме да тампонираме]],
[[щеше да тампонираш]],
[[щяхте да тампонирате]],
[[щеше да тампонира]],
[[щяха да тампонират]],
[[щях да съм тампонирал]],
[[щях да съм тампонирала]],
[[щях да съм тампонирало]],
[[щяхме да сме тампонирали]],
[[щеше да си тампонирал]],
[[щеше да си тампонирала]],
[[щеше да си тампонирало]],
[[щяхте да сте тампонирали]],
[[щеше да е тампонирал]],
[[щеше да е тампонирала]],
[[щеше да е тампонирало]],
[[щяха да са тампонирали]],
[[бил съм тампонирал]],
[[била съм тампонирала]],
[[било съм тампонирало]],
[[били сме тампонирали]],
[[бил си тампонирал]],
[[била си тампонирала]],
[[било си тампонирало]],
[[били сте тампонирали]],
[[бил е тампонирал]],
[[била е тампонирала]],
[[било е тампонирало]],
[[били са тампонирали]],
[[щял съм да тампонирам]],
[[щяла съм да тампонирам]],
[[щяло съм да тампонирам]],
[[щели сме да тампонираме]],
[[щял си да тампонираш]],
[[щяла си да тампонираш]],
[[щяло си да тампонираш]],
[[щели сте да тампонирате]],
[[щял да тампонира]],
[[щяла да тампонира]],
[[щяло да тампонира]],
[[щели да тампонират]],
[[щял е да тампонира]],
[[щяла е да тампонира]],
[[щяло е да тампонира]],
[[щели са да тампонират]],
[[щял съм да съм тампонирал]],
[[щяла съм да съм тампонирала]],
[[щяло съм да съм тампонирало]],
[[щели сме да сме тампонирали]],
[[щял си да си тампонирал]],
[[щяла си да си тампонирала]],
[[щяло си да си тампонирало]],
[[щели сте да сте тампонирали]],
[[щял да е тампонирал]],
[[щяла да е тампонирала]],
[[щяло да е тампонирало]],
[[щели да са тампонирали]],
[[щял е да е тампонирал]],
[[щяла е да е тампонирала]],
[[щяло е да е тампонирало]],
[[щели са да са тампонирали]],
[[бих тампонирал]],
[[бих тампонирала]],
[[бих тампонирало]],
[[бихме тампонирали]],
[[би тампонирал]],
[[би тампонирала]],
[[би тампонирало]],
[[бихте тампонирали]],
[[биха тампонирали]],
}}</text>
      <sha1>0ad3qvqetzabbory2vqhdrvtbytvjsr</sha1>
    </revision>
  </page>
  <page>
    <title>Шаблон:Словоформи/тананикам</title>
    <ns>10</ns>
    <id>564071</id>
    <revision>
      <id>596051</id>
      <timestamp>2005-05-12T09:30:29Z</timestamp>
      <contributor>
        <username>Bgbot</username>
        <id>83</id>
      </contributor>
      <comment>Борислав: Шаблон със словоформи</comment>
      <model>wikitext</model>
      <format>text/x-wiki</format>
      <text bytes="21386" xml:space="preserve">{{Шаблон:Словоформи/Глагол|
  ОСНОВНА ФОРМА = тананикам
| СЕГ.ВР., 1Л., ЕД.Ч. = та·на·ни·кам
| СЕГ.ВР., 1Л., МН.Ч. = та·на·ни·ка·ме
| СЕГ.ВР., 2Л., ЕД.Ч. = та·на·ни·каш
| СЕГ.ВР., 2Л., МН.Ч. = та·на·ни·ка·те
| СЕГ.ВР., 3Л., ЕД.Ч. = та·на·ни·ка
| СЕГ.ВР., 3Л., МН.Ч. = та·на·ни·кат
| МИН.СВ.ВР., 1Л., ЕД.Ч. = та·на·ни·ках
| МИН.СВ.ВР., 1Л., МН.Ч. = та·на·ни·ках·ме
| МИН.СВ.ВР., 2Л., ЕД.Ч. = та·на·ни·ка
| МИН.СВ.ВР., 2Л., МН.Ч. = та·на·ни·ках·те
| МИН.СВ.ВР., 3Л., ЕД.Ч. = та·на·ни·ка
| МИН.СВ.ВР., 3Л., МН.Ч. = та·на·ни·ка·ха
| МИН.НЕСВ.ВР., 1Л., ЕД.Ч. = та·на·ни·ках
| МИН.НЕСВ.ВР., 1Л., МН.Ч. = та·на·ни·ках·ме
| МИН.НЕСВ.ВР., 2Л., ЕД.Ч. = та·на·ни·ка·ше
| МИН.НЕСВ.ВР., 2Л., МН.Ч. = та·на·ни·ках·те
| МИН.НЕСВ.ВР., 3Л., ЕД.Ч. = та·на·ни·ка·ше
| МИН.НЕСВ.ВР., 3Л., МН.Ч. = та·на·ни·ка·ха
| МИН.НЕОПР.ВР., 1Л., ЕД.Ч., М.Р. = тананикал съм
| МИН.НЕОПР.ВР., 1Л., ЕД.Ч., Ж.Р. = тананикала съм
| МИН.НЕОПР.ВР., 1Л., ЕД.Ч., СР.Р. = тананикало съм
| МИН.НЕОПР.ВР., 1Л., МН.Ч. = тананикали сме
| МИН.НЕОПР.ВР., 2Л., ЕД.Ч., М.Р. = тананикал си
| МИН.НЕОПР.ВР., 2Л., ЕД.Ч., Ж.Р. = тананикала си
| МИН.НЕОПР.ВР., 2Л., ЕД.Ч., СР.Р. = тананикало си
| МИН.НЕОПР.ВР., 2Л., МН.Ч. = тананикали сте
| МИН.НЕОПР.ВР., 3Л., ЕД.Ч., М.Р. = тананикал е
| МИН.НЕОПР.ВР., 3Л., ЕД.Ч., Ж.Р. = тананикала е
| МИН.НЕОПР.ВР., 3Л., ЕД.Ч., СР.Р. = тананикало е
| МИН.НЕОПР.ВР., 3Л., МН.Ч. = тананикали са
| МИН.ПРЕД.ВР., 1Л., ЕД.Ч., М.Р. = бях тананикал
| МИН.ПРЕД.ВР., 1Л., ЕД.Ч., Ж.Р. = бях тананикала
| МИН.ПРЕД.ВР., 1Л., ЕД.Ч., СР.Р. = бях тананикало
| МИН.ПРЕД.ВР., 1Л., МН.Ч. = бяхме тананикали
| МИН.ПРЕД.ВР., 2Л., ЕД.Ч., М.Р. = беше тананикал
| МИН.ПРЕД.ВР., 2Л., ЕД.Ч., Ж.Р. = беше тананикала
| МИН.ПРЕД.ВР., 2Л., ЕД.Ч., СР.Р. = беше тананикало
| МИН.ПРЕД.ВР., 2Л., МН.Ч. = бяхте тананикали
| МИН.ПРЕД.ВР., 3Л., ЕД.Ч., М.Р. = беше тананикал
| МИН.ПРЕД.ВР., 3Л., ЕД.Ч., Ж.Р. = беше тананикала
| МИН.ПРЕД.ВР., 3Л., ЕД.Ч., СР.Р. = беше тананикало
| МИН.ПРЕД.ВР., 3Л., МН.Ч. = бяха тананикали
| БЪД.ВР., 1Л., ЕД.Ч. = ще тананикам
| БЪД.ВР., 1Л., МН.Ч. = ще тананикаме
| БЪД.ВР., 2Л., ЕД.Ч. = ще тананикаш
| БЪД.ВР., 2Л., МН.Ч. = ще тананикате
| БЪД.ВР., 3Л., ЕД.Ч. = ще тананика
| БЪД.ВР., 3Л., МН.Ч. = ще тананикат
| БЪД.ПРЕД.ВР., 1Л., ЕД.Ч., М.Р. = ще съм тананикал
| БЪД.ПРЕД.ВР., 1Л., ЕД.Ч., Ж.Р. = ще съм тананикала
| БЪД.ПРЕД.ВР., 1Л., ЕД.Ч., СР.Р. = ще съм тананикало
| БЪД.ПРЕД.ВР., 1Л., МН.Ч. = ще сме тананикали
| БЪД.ПРЕД.ВР., 2Л., ЕД.Ч., М.Р. = ще си тананикал
| БЪД.ПРЕД.ВР., 2Л., ЕД.Ч., Ж.Р. = ще си тананикала
| БЪД.ПРЕД.ВР., 2Л., ЕД.Ч., СР.Р. = ще си тананикало
| БЪД.ПРЕД.ВР., 2Л., МН.Ч. = ще сте тананикали
| БЪД.ПРЕД.ВР., 3Л., ЕД.Ч., М.Р. = ще е тананикал
| БЪД.ПРЕД.ВР., 3Л., ЕД.Ч., Ж.Р. = ще е тананикала
| БЪД.ПРЕД.ВР., 3Л., ЕД.Ч., СР.Р. = ще е тананикало
| БЪД.ПРЕД.ВР., 3Л., МН.Ч. = ще са тананикали
| БЪД.ВР. В МИН., 1Л., ЕД.Ч. = щях да тананикам
| БЪД.ВР. В МИН., 1Л., МН.Ч. = щяхме да тананикаме
| БЪД.ВР. В МИН., 2Л., ЕД.Ч. = щеше да тананикаш
| БЪД.ВР. В МИН., 2Л., МН.Ч. = щяхте да тананикате
| БЪД.ВР. В МИН., 3Л., ЕД.Ч. = щеше да тананика
| БЪД.ВР. В МИН., 3Л., МН.Ч. = щяха да тананикат
| БЪД.ПРЕД.ВР. В МИН., 1Л., ЕД.Ч., М.Р. = щях да съм тананикал
| БЪД.ПРЕД.ВР. В МИН., 1Л., ЕД.Ч., Ж.Р. = щях да съм тананикала
| БЪД.ПРЕД.ВР. В МИН., 1Л., ЕД.Ч., СР.Р. = щях да съм тананикало
| БЪД.ПРЕД.ВР. В МИН., 1Л., МН.Ч. = щяхме да сме тананикали
| БЪД.ПРЕД.ВР. В МИН., 2Л., ЕД.Ч., М.Р. = щеше да си тананикал
| БЪД.ПРЕД.ВР. В МИН., 2Л., ЕД.Ч., Ж.Р. = щеше да си тананикала
| БЪД.ПРЕД.ВР. В МИН., 2Л., ЕД.Ч., СР.Р. = щеше да си тананикало
| БЪД.ПРЕД.ВР. В МИН., 2Л., МН.Ч. = щяхте да сте тананикали
| БЪД.ПРЕД.ВР. В МИН., 3Л., ЕД.Ч., М.Р. = щеше да е тананикал
| БЪД.ПРЕД.ВР. В МИН., 3Л., ЕД.Ч., Ж.Р. = щеше да е тананикала
| БЪД.ПРЕД.ВР. В МИН., 3Л., ЕД.Ч., СР.Р. = щеше да е тананикало
| БЪД.ПРЕД.ВР. В МИН., 3Л., МН.Ч. = щяха да са тананикали
| ПР.НАКЛ., СЕГ.ВР., 1Л., ЕД.Ч., М.Р. = тананикал съм
| ПР.НАКЛ., СЕГ.ВР., 1Л., ЕД.Ч., Ж.Р. = тананикала съм
| ПР.НАКЛ., СЕГ.ВР., 1Л., ЕД.Ч., СР.Р. = тананикало съм
| ПР.НАКЛ., СЕГ.ВР., 1Л., МН.Ч. = тананикали сме
| ПР.НАКЛ., СЕГ.ВР., 2Л., ЕД.Ч., М.Р. = тананикал си
| ПР.НАКЛ., СЕГ.ВР., 2Л., ЕД.Ч., Ж.Р. = тананикала си
| ПР.НАКЛ., СЕГ.ВР., 2Л., ЕД.Ч., СР.Р. = тананикало си
| ПР.НАКЛ., СЕГ.ВР., 2Л., МН.Ч. = тананикали сте
| ПР.НАКЛ., СЕГ.ВР., 3Л., ЕД.Ч., М.Р. = тананикал (е)
| ПР.НАКЛ., СЕГ.ВР., 3Л., ЕД.Ч., Ж.Р. = тананикала (е)
| ПР.НАКЛ., СЕГ.ВР., 3Л., ЕД.Ч., СР.Р. = тананикало (е)
| ПР.НАКЛ., СЕГ.ВР., 3Л., МН.Ч. = тананикали (са)
| ПР.НАКЛ., МИН.СВ.ВР., 1Л., ЕД.Ч., М.Р. = тананикал съм
| ПР.НАКЛ., МИН.СВ.ВР., 1Л., ЕД.Ч., Ж.Р. = тананикала съм
| ПР.НАКЛ., МИН.СВ.ВР., 1Л., ЕД.Ч., СР.Р. = тананикало съм
| ПР.НАКЛ., МИН.СВ.ВР., 1Л., МН.Ч. = тананикали сме
| ПР.НАКЛ., МИН.СВ.ВР., 2Л., ЕД.Ч., М.Р. = тананикал си
| ПР.НАКЛ., МИН.СВ.ВР., 2Л., ЕД.Ч., Ж.Р. = тананикала си
| ПР.НАКЛ., МИН.СВ.ВР., 2Л., ЕД.Ч., СР.Р. = тананикало си
| ПР.НАКЛ., МИН.СВ.ВР., 2Л., МН.Ч. = тананикали сте
| ПР.НАКЛ., МИН.СВ.ВР., 3Л., ЕД.Ч., М.Р. = тананикал (е)
| ПР.НАКЛ., МИН.СВ.ВР., 3Л., ЕД.Ч., Ж.Р. = тананикала (е)
| ПР.НАКЛ., МИН.СВ.ВР., 3Л., ЕД.Ч., СР.Р. = тананикало (е)
| ПР.НАКЛ., МИН.СВ.ВР., 3Л., МН.Ч. = тананикали (са)
| ПР.НАКЛ., МИН.НЕОПР.ВР., 1Л., ЕД.Ч., М.Р. = бил съм тананикал
| ПР.НАКЛ., МИН.НЕОПР.ВР., 1Л., ЕД.Ч., Ж.Р. = била съм тананикала
| ПР.НАКЛ., МИН.НЕОПР.ВР., 1Л., ЕД.Ч., СР.Р. = било съм тананикало
| ПР.НАКЛ., МИН.НЕОПР.ВР., 1Л., МН.Ч. = били сме тананикали
| ПР.НАКЛ., МИН.НЕОПР.ВР., 2Л., ЕД.Ч., М.Р. = бил си тананикал
| ПР.НАКЛ., МИН.НЕОПР.ВР., 2Л., ЕД.Ч., Ж.Р. = била си тананикала
| ПР.НАКЛ., МИН.НЕОПР.ВР., 2Л., ЕД.Ч., СР.Р. = било си тананикало
| ПР.НАКЛ., МИН.НЕОПР.ВР., 2Л., МН.Ч. = били сте тананикали
| ПР.НАКЛ., МИН.НЕОПР.ВР., 3Л., ЕД.Ч., М.Р. = бил (е) тананикал
| ПР.НАКЛ., МИН.НЕОПР.ВР., 3Л., ЕД.Ч., Ж.Р. = била (е) тананикала
| ПР.НАКЛ., МИН.НЕОПР.ВР., 3Л., ЕД.Ч., СР.Р. = било (е) тананикало
| ПР.НАКЛ., МИН.НЕОПР.ВР., 3Л., МН.Ч. = били (са) тананикали
| ПР.НАКЛ., БЪД.ВР., 1Л., ЕД.Ч., М.Р. = щял съм да тананикам
| ПР.НАКЛ., БЪД.ВР., 1Л., ЕД.Ч., Ж.Р. = щяла съм да тананикам
| ПР.НАКЛ., БЪД.ВР., 1Л., ЕД.Ч., СР.Р. = щяло съм да тананикам
| ПР.НАКЛ., БЪД.ВР., 1Л., МН.Ч. = щели сме да тананикаме
| ПР.НАКЛ., БЪД.ВР., 2Л., ЕД.Ч., М.Р. = щял си да тананикаш
| ПР.НАКЛ., БЪД.ВР., 2Л., ЕД.Ч., Ж.Р. = щяла си да тананикаш
| ПР.НАКЛ., БЪД.ВР., 2Л., ЕД.Ч., СР.Р. = щяло си да тананикаш
| ПР.НАКЛ., БЪД.ВР., 2Л., МН.Ч. = щели сте да тананикате
| ПР.НАКЛ., БЪД.ВР., 3Л., ЕД.Ч., М.Р. = щял (е) да тананика
| ПР.НАКЛ., БЪД.ВР., 3Л., ЕД.Ч., Ж.Р. = щяла (е) да тананика
| ПР.НАКЛ., БЪД.ВР., 3Л., ЕД.Ч., СР.Р. = щяло (е) да тананика
| ПР.НАКЛ., БЪД.ВР., 3Л., МН.Ч. = щели (са) да тананикат
| ПР.НАКЛ., БЪД.ПРЕД.ВР., 1Л., ЕД.Ч., М.Р. = щял съм да съм тананикал
| ПР.НАКЛ., БЪД.ПРЕД.ВР., 1Л., ЕД.Ч., Ж.Р. = щяла съм да съм тананикала
| ПР.НАКЛ., БЪД.ПРЕД.ВР., 1Л., ЕД.Ч., СР.Р. = щяло съм да съм тананикало
| ПР.НАКЛ., БЪД.ПРЕД.ВР., 1Л., МН.Ч. = щели сме да сме тананикали
| ПР.НАКЛ., БЪД.ПРЕД.ВР., 2Л., ЕД.Ч., М.Р. = щял си да си тананикал
| ПР.НАКЛ., БЪД.ПРЕД.ВР., 2Л., ЕД.Ч., Ж.Р. = щяла си да си тананикала
| ПР.НАКЛ., БЪД.ПРЕД.ВР., 2Л., ЕД.Ч., СР.Р. = щяло си да си тананикало
| ПР.НАКЛ., БЪД.ПРЕД.ВР., 2Л., МН.Ч. = щели сте да сте тананикали
| ПР.НАКЛ., БЪД.ПРЕД.ВР., 3Л., ЕД.Ч., М.Р. = щял (е) да е тананикал
| ПР.НАКЛ., БЪД.ПРЕД.ВР., 3Л., ЕД.Ч., Ж.Р. = щяла (е) да е тананикала
| ПР.НАКЛ., БЪД.ПРЕД.ВР., 3Л., ЕД.Ч., СР.Р. = щяло (е) да е тананикало
| ПР.НАКЛ., БЪД.ПРЕД.ВР., 3Л., МН.Ч. = щели (са) да са тананикали
| УСЛОВНО НАКЛОНЕНИЕ, 1Л., ЕД.Ч., М.Р. = бих тананикал
| УСЛОВНО НАКЛОНЕНИЕ, 1Л., ЕД.Ч., Ж.Р. = бих тананикала
| УСЛОВНО НАКЛОНЕНИЕ, 1Л., ЕД.Ч., СР.Р. = бих тананикало
| УСЛОВНО НАКЛОНЕНИЕ, 1Л., МН.Ч. = бихме тананикали
| УСЛОВНО НАКЛОНЕНИЕ, 2Л., ЕД.Ч., М.Р. = би тананикал
| УСЛОВНО НАКЛОНЕНИЕ, 2Л., ЕД.Ч., Ж.Р. = би тананикала
| УСЛОВНО НАКЛОНЕНИЕ, 2Л., ЕД.Ч., СР.Р. = би тананикало
| УСЛОВНО НАКЛОНЕНИЕ, 2Л., МН.Ч. = бихте тананикали
| УСЛОВНО НАКЛОНЕНИЕ, 3Л., ЕД.Ч., М.Р. = би тананикал
| УСЛОВНО НАКЛОНЕНИЕ, 3Л., ЕД.Ч., Ж.Р. = би тананикала
| УСЛОВНО НАКЛОНЕНИЕ, 3Л., ЕД.Ч., СР.Р. = би тананикало
| УСЛОВНО НАКЛОНЕНИЕ, 3Л., МН.Ч. = биха тананикали
| ПОВЕЛИТЕЛНО НАКЛОНЕНИЕ, ЕД.Ч. = та·на·ни·кай
| ПОВЕЛИТЕЛНО НАКЛОНЕНИЕ, МН.Ч. = та·на·ни·кай·те
| МИН.СТРАД.ПРИЧ. М.Р. = та·на·ни·кан
| МИН.СТРАД.ПРИЧ. М.Р. НЕПЪЛЕН ЧЛЕН = та·на·ни·ка·ния
| МИН.СТРАД.ПРИЧ. М.Р. ПЪЛЕН ЧЛЕН = та·на·ни·ка·ни·ят
| МИН.СТРАД.ПРИЧ. Ж.Р. = та·на·ни·ка·на
| МИН.СТРАД.ПРИЧ. Ж.Р. ЧЛЕН = та·на·ни·ка·на·та
| МИН.СТРАД.ПРИЧ. СР.Р. = та·на·ни·ка·но
| МИН.СТРАД.ПРИЧ. СР.Р. ЧЛЕН = та·на·ни·ка·но·то
| МИН.СТРАД.ПРИЧ. МН.Ч. = та·на·ни·ка·ни
| МИН.СТРАД.ПРИЧ. МН.Ч. ЧЛЕН = та·на·ни·ка·ни·те
| МИН.ДЕЯТ.СВ.ПРИЧ. М.Р. = та·на·ни·кал
| МИН.ДЕЯТ.СВ.ПРИЧ. М.Р. НЕПЪЛЕН ЧЛЕН = та·на·ни·ка·лия
| МИН.ДЕЯТ.СВ.ПРИЧ. М.Р. ПЪЛЕН ЧЛЕН = та·на·ни·ка·ли·ят
| МИН.ДЕЯТ.СВ.ПРИЧ. Ж.Р. = та·на·ни·ка·ла
| МИН.ДЕЯТ.СВ.ПРИЧ. Ж.Р. ЧЛЕН = та·на·ни·ка·ла·та
| МИН.ДЕЯТ.СВ.ПРИЧ. СР.Р. = та·на·ни·ка·ло
| МИН.ДЕЯТ.СВ.ПРИЧ. СР.Р. ЧЛЕН = та·на·ни·ка·ло·то
| МИН.ДЕЯТ.СВ.ПРИЧ. МН.Ч. = та·на·ни·ка·ли
| МИН.ДЕЯТ.СВ.ПРИЧ. МН.Ч. ЧЛЕН = та·на·ни·ка·ли·те
| МИН.ДЕЯТ.НЕСВ.ПРИЧ. М.Р. = та·на·ни·кал
| МИН.ДЕЯТ.НЕСВ.ПРИЧ. М.Р. НЕПЪЛЕН ЧЛЕН = та·на·ни·ка·лия
| МИН.ДЕЯТ.НЕСВ.ПРИЧ. М.Р. ПЪЛЕН ЧЛЕН = та·на·ни·ка·ли·ят
| МИН.ДЕЯТ.НЕСВ.ПРИЧ. Ж.Р. = та·на·ни·ка·ла
| МИН.ДЕЯТ.НЕСВ.ПРИЧ. Ж.Р. ЧЛЕН = та·на·ни·ка·ла·та
| МИН.ДЕЯТ.НЕСВ.ПРИЧ. СР.Р. = та·на·ни·ка·ло
| МИН.ДЕЯТ.НЕСВ.ПРИЧ. СР.Р. ЧЛЕН = та·на·ни·ка·ло·то
| МИН.ДЕЯТ.НЕСВ.ПРИЧ. МН.Ч. = та·на·ни·ка·ли
| МИН.ДЕЯТ.НЕСВ.ПРИЧ. МН.Ч. ЧЛЕН = та·на·ни·ка·ли·те
| СЕГ.ДЕЯТ.ПРИЧ. М.Р. = та·на·ни·кащ
| СЕГ.ДЕЯТ.ПРИЧ. М.Р. НЕПЪЛЕН ЧЛЕН = та·на·ни·ка·щия
| СЕГ.ДЕЯТ.ПРИЧ. М.Р. ПЪЛЕН ЧЛЕН = та·на·ни·ка·щи·ят
| СЕГ.ДЕЯТ.ПРИЧ. Ж.Р. = та·на·ни·ка·ща
| СЕГ.ДЕЯТ.ПРИЧ. Ж.Р. ЧЛЕН = та·на·ни·ка·ща·та
| СЕГ.ДЕЯТ.ПРИЧ. СР.Р. = та·на·ни·ка·що
| СЕГ.ДЕЯТ.ПРИЧ. СР.Р. ЧЛЕН = та·на·ни·ка·що·то
| СЕГ.ДЕЯТ.ПРИЧ. МН.Ч. = та·на·ни·ка·щи
| СЕГ.ДЕЯТ.ПРИЧ. МН.Ч. ЧЛЕН = та·на·ни·ка·щи·те
| ДЕЕПРИЧАСТИЕ = та·на·ни·кай·ки
| СКРИТИ ПРЕПРАТКИ = 
[[тананикам]],
[[тананикаш]],
[[тананика]],
[[тананикаме]],
[[тананикате]],
[[тананикат]],
[[тананиках]],
[[тананикахме]],
[[тананикахте]],
[[тананикаха]],
[[тананикаше]],
[[тананикай]],
[[тананикайте]],
[[тананикал]],
[[тананикалия]],
[[тананикалият]],
[[тананикала]],
[[тананикалата]],
[[тананикало]],
[[тананикалото]],
[[тананикали]],
[[тананикалите]],
[[тананикан]],
[[тананикания]],
[[тананиканият]],
[[тананикана]],
[[тананиканата]],
[[тананикано]],
[[тананиканото]],
[[тананикани]],
[[тананиканите]],
[[тананикащ]],
[[тананикащия]],
[[тананикащият]],
[[тананикаща]],
[[тананикащата]],
[[тананикащо]],
[[тананикащото]],
[[тананикащи]],
[[тананикащите]],
[[тананикайки]],
[[тананикал съм]],
[[тананикала съм]],
[[тананикало съм]],
[[тананикали сме]],
[[тананикал си]],
[[тананикала си]],
[[тананикало си]],
[[тананикали сте]],
[[тананикал е]],
[[тананикала е]],
[[тананикало е]],
[[тананикали са]],
[[бях тананикал]],
[[бях тананикала]],
[[бях тананикало]],
[[бяхме тананикали]],
[[беше тананикал]],
[[беше тананикала]],
[[беше тананикало]],
[[бяхте тананикали]],
[[бяха тананикали]],
[[ще тананикам]],
[[ще тананикаме]],
[[ще тананикаш]],
[[ще тананикате]],
[[ще тананика]],
[[ще тананикат]],
[[ще съм тананикал]],
[[ще съм тананикала]],
[[ще съм тананикало]],
[[ще сме тананикали]],
[[ще си тананикал]],
[[ще си тананикала]],
[[ще си тананикало]],
[[ще сте тананикали]],
[[ще е тананикал]],
[[ще е тананикала]],
[[ще е тананикало]],
[[ще са тананикали]],
[[щях да тананикам]],
[[щяхме да тананикаме]],
[[щеше да тананикаш]],
[[щяхте да тананикате]],
[[щеше да тананика]],
[[щяха да тананикат]],
[[щях да съм тананикал]],
[[щях да съм тананикала]],
[[щях да съм тананикало]],
[[щяхме да сме тананикали]],
[[щеше да си тананикал]],
[[щеше да си тананикала]],
[[щеше да си тананикало]],
[[щяхте да сте тананикали]],
[[щеше да е тананикал]],
[[щеше да е тананикала]],
[[щеше да е тананикало]],
[[щяха да са тананикали]],
[[бил съм тананикал]],
[[била съм тананикала]],
[[било съм тананикало]],
[[били сме тананикали]],
[[бил си тананикал]],
[[била си тананикала]],
[[било си тананикало]],
[[били сте тананикали]],
[[бил е тананикал]],
[[била е тананикала]],
[[било е тананикало]],
[[били са тананикали]],
[[щял съм да тананикам]],
[[щяла съм да тананикам]],
[[щяло съм да тананикам]],
[[щели сме да тананикаме]],
[[щял си да тананикаш]],
[[щяла си да тананикаш]],
[[щяло си да тананикаш]],
[[щели сте да тананикате]],
[[щял да тананика]],
[[щяла да тананика]],
[[щяло да тананика]],
[[щели да тананикат]],
[[щял е да тананика]],
[[щяла е да тананика]],
[[щяло е да тананика]],
[[щели са да тананикат]],
[[щял съм да съм тананикал]],
[[щяла съм да съм тананикала]],
[[щяло съм да съм тананикало]],
[[щели сме да сме тананикали]],
[[щял си да си тананикал]],
[[щяла си да си тананикала]],
[[щяло си да си тананикало]],
[[щели сте да сте тананикали]],
[[щял да е тананикал]],
[[щяла да е тананикала]],
[[щяло да е тананикало]],
[[щели да са тананикали]],
[[щял е да е тананикал]],
[[щяла е да е тананикала]],
[[щяло е да е тананикало]],
[[щели са да са тананикали]],
[[бих тананикал]],
[[бих тананикала]],
[[бих тананикало]],
[[бихме тананикали]],
[[би тананикал]],
[[би тананикала]],
[[би тананикало]],
[[бихте тананикали]],
[[биха тананикали]],
}}</text>
      <sha1>qgovzlxi814hxtqm2mjtlbid38ute5c</sha1>
    </revision>
  </page>
  <page>
    <title>Шаблон:Словоформи/танцувам</title>
    <ns>10</ns>
    <id>564082</id>
    <revision>
      <id>596062</id>
      <timestamp>2005-05-12T09:30:54Z</timestamp>
      <contributor>
        <username>Bgbot</username>
        <id>83</id>
      </contributor>
      <comment>Борислав: Шаблон със словоформи</comment>
      <model>wikitext</model>
      <format>text/x-wiki</format>
      <text bytes="20590" xml:space="preserve">{{Шаблон:Словоформи/Глагол|
  ОСНОВНА ФОРМА = танцувам
| СЕГ.ВР., 1Л., ЕД.Ч. = тан·цу·вам
| СЕГ.ВР., 1Л., МН.Ч. = тан·цу·ва·ме
| СЕГ.ВР., 2Л., ЕД.Ч. = тан·цу·ваш
| СЕГ.ВР., 2Л., МН.Ч. = тан·цу·ва·те
| СЕГ.ВР., 3Л., ЕД.Ч. = тан·цу·ва
| СЕГ.ВР., 3Л., МН.Ч. = тан·цу·ват
| МИН.СВ.ВР., 1Л., ЕД.Ч. = тан·цу·вах
| МИН.СВ.ВР., 1Л., МН.Ч. = тан·цу·вах·ме
| МИН.СВ.ВР., 2Л., ЕД.Ч. = тан·цу·ва
| МИН.СВ.ВР., 2Л., МН.Ч. = тан·цу·вах·те
| МИН.СВ.ВР., 3Л., ЕД.Ч. = тан·цу·ва
| МИН.СВ.ВР., 3Л., МН.Ч. = тан·цу·ва·ха
| МИН.НЕСВ.ВР., 1Л., ЕД.Ч. = тан·цу·вах
| МИН.НЕСВ.ВР., 1Л., МН.Ч. = тан·цу·вах·ме
| МИН.НЕСВ.ВР., 2Л., ЕД.Ч. = тан·цу·ва·ше
| МИН.НЕСВ.ВР., 2Л., МН.Ч. = тан·цу·вах·те
| МИН.НЕСВ.ВР., 3Л., ЕД.Ч. = тан·цу·ва·ше
| МИН.НЕСВ.ВР., 3Л., МН.Ч. = тан·цу·ва·ха
| МИН.НЕОПР.ВР., 1Л., ЕД.Ч., М.Р. = танцувал съм
| МИН.НЕОПР.ВР., 1Л., ЕД.Ч., Ж.Р. = танцувала съм
| МИН.НЕОПР.ВР., 1Л., ЕД.Ч., СР.Р. = танцувало съм
| МИН.НЕОПР.ВР., 1Л., МН.Ч. = танцували сме
| МИН.НЕОПР.ВР., 2Л., ЕД.Ч., М.Р. = танцувал си
| МИН.НЕОПР.ВР., 2Л., ЕД.Ч., Ж.Р. = танцувала си
| МИН.НЕОПР.ВР., 2Л., ЕД.Ч., СР.Р. = танцувало си
| МИН.НЕОПР.ВР., 2Л., МН.Ч. = танцували сте
| МИН.НЕОПР.ВР., 3Л., ЕД.Ч., М.Р. = танцувал е
| МИН.НЕОПР.ВР., 3Л., ЕД.Ч., Ж.Р. = танцувала е
| МИН.НЕОПР.ВР., 3Л., ЕД.Ч., СР.Р. = танцувало е
| МИН.НЕОПР.ВР., 3Л., МН.Ч. = танцували са
| МИН.ПРЕД.ВР., 1Л., ЕД.Ч., М.Р. = бях танцувал
| МИН.ПРЕД.ВР., 1Л., ЕД.Ч., Ж.Р. = бях танцувала
| МИН.ПРЕД.ВР., 1Л., ЕД.Ч., СР.Р. = бях танцувало
| МИН.ПРЕД.ВР., 1Л., МН.Ч. = бяхме танцували
| МИН.ПРЕД.ВР., 2Л., ЕД.Ч., М.Р. = беше танцувал
| МИН.ПРЕД.ВР., 2Л., ЕД.Ч., Ж.Р. = беше танцувала
| МИН.ПРЕД.ВР., 2Л., ЕД.Ч., СР.Р. = беше танцувало
| МИН.ПРЕД.ВР., 2Л., МН.Ч. = бяхте танцували
| МИН.ПРЕД.ВР., 3Л., ЕД.Ч., М.Р. = беше танцувал
| МИН.ПРЕД.ВР., 3Л., ЕД.Ч., Ж.Р. = беше танцувала
| МИН.ПРЕД.ВР., 3Л., ЕД.Ч., СР.Р. = беше танцувало
| МИН.ПРЕД.ВР., 3Л., МН.Ч. = бяха танцували
| БЪД.ВР., 1Л., ЕД.Ч. = ще танцувам
| БЪД.ВР., 1Л., МН.Ч. = ще танцуваме
| БЪД.ВР., 2Л., ЕД.Ч. = ще танцуваш
| БЪД.ВР., 2Л., МН.Ч. = ще танцувате
| БЪД.ВР., 3Л., ЕД.Ч. = ще танцува
| БЪД.ВР., 3Л., МН.Ч. = ще танцуват
| БЪД.ПРЕД.ВР., 1Л., ЕД.Ч., М.Р. = ще съм танцувал
| БЪД.ПРЕД.ВР., 1Л., ЕД.Ч., Ж.Р. = ще съм танцувала
| БЪД.ПРЕД.ВР., 1Л., ЕД.Ч., СР.Р. = ще съм танцувало
| БЪД.ПРЕД.ВР., 1Л., МН.Ч. = ще сме танцували
| БЪД.ПРЕД.ВР., 2Л., ЕД.Ч., М.Р. = ще си танцувал
| БЪД.ПРЕД.ВР., 2Л., ЕД.Ч., Ж.Р. = ще си танцувала
| БЪД.ПРЕД.ВР., 2Л., ЕД.Ч., СР.Р. = ще си танцувало
| БЪД.ПРЕД.ВР., 2Л., МН.Ч. = ще сте танцували
| БЪД.ПРЕД.ВР., 3Л., ЕД.Ч., М.Р. = ще е танцувал
| БЪД.ПРЕД.ВР., 3Л., ЕД.Ч., Ж.Р. = ще е танцувала
| БЪД.ПРЕД.ВР., 3Л., ЕД.Ч., СР.Р. = ще е танцувало
| БЪД.ПРЕД.ВР., 3Л., МН.Ч. = ще са танцували
| БЪД.ВР. В МИН., 1Л., ЕД.Ч. = щях да танцувам
| БЪД.ВР. В МИН., 1Л., МН.Ч. = щяхме да танцуваме
| БЪД.ВР. В МИН., 2Л., ЕД.Ч. = щеше да танцуваш
| БЪД.ВР. В МИН., 2Л., МН.Ч. = щяхте да танцувате
| БЪД.ВР. В МИН., 3Л., ЕД.Ч. = щеше да танцува
| БЪД.ВР. В МИН., 3Л., МН.Ч. = щяха да танцуват
| БЪД.ПРЕД.ВР. В МИН., 1Л., ЕД.Ч., М.Р. = щях да съм танцувал
| БЪД.ПРЕД.ВР. В МИН., 1Л., ЕД.Ч., Ж.Р. = щях да съм танцувала
| БЪД.ПРЕД.ВР. В МИН., 1Л., ЕД.Ч., СР.Р. = щях да съм танцувало
| БЪД.ПРЕД.ВР. В МИН., 1Л., МН.Ч. = щяхме да сме танцували
| БЪД.ПРЕД.ВР. В МИН., 2Л., ЕД.Ч., М.Р. = щеше да си танцувал
| БЪД.ПРЕД.ВР. В МИН., 2Л., ЕД.Ч., Ж.Р. = щеше да си танцувала
| БЪД.ПРЕД.ВР. В МИН., 2Л., ЕД.Ч., СР.Р. = щеше да си танцувало
| БЪД.ПРЕД.ВР. В МИН., 2Л., МН.Ч. = щяхте да сте танцували
| БЪД.ПРЕД.ВР. В МИН., 3Л., ЕД.Ч., М.Р. = щеше да е танцувал
| БЪД.ПРЕД.ВР. В МИН., 3Л., ЕД.Ч., Ж.Р. = щеше да е танцувала
| БЪД.ПРЕД.ВР. В МИН., 3Л., ЕД.Ч., СР.Р. = щеше да е танцувало
| БЪД.ПРЕД.ВР. В МИН., 3Л., МН.Ч. = щяха да са танцували
| ПР.НАКЛ., СЕГ.ВР., 1Л., ЕД.Ч., М.Р. = танцувал съм
| ПР.НАКЛ., СЕГ.ВР., 1Л., ЕД.Ч., Ж.Р. = танцувала съм
| ПР.НАКЛ., СЕГ.ВР., 1Л., ЕД.Ч., СР.Р. = танцувало съм
| ПР.НАКЛ., СЕГ.ВР., 1Л., МН.Ч. = танцували сме
| ПР.НАКЛ., СЕГ.ВР., 2Л., ЕД.Ч., М.Р. = танцувал си
| ПР.НАКЛ., СЕГ.ВР., 2Л., ЕД.Ч., Ж.Р. = танцувала си
| ПР.НАКЛ., СЕГ.ВР., 2Л., ЕД.Ч., СР.Р. = танцувало си
| ПР.НАКЛ., СЕГ.ВР., 2Л., МН.Ч. = танцували сте
| ПР.НАКЛ., СЕГ.ВР., 3Л., ЕД.Ч., М.Р. = танцувал (е)
| ПР.НАКЛ., СЕГ.ВР., 3Л., ЕД.Ч., Ж.Р. = танцувала (е)
| ПР.НАКЛ., СЕГ.ВР., 3Л., ЕД.Ч., СР.Р. = танцувало (е)
| ПР.НАКЛ., СЕГ.ВР., 3Л., МН.Ч. = танцували (са)
| ПР.НАКЛ., МИН.СВ.ВР., 1Л., ЕД.Ч., М.Р. = танцувал съм
| ПР.НАКЛ., МИН.СВ.ВР., 1Л., ЕД.Ч., Ж.Р. = танцувала съм
| ПР.НАКЛ., МИН.СВ.ВР., 1Л., ЕД.Ч., СР.Р. = танцувало съм
| ПР.НАКЛ., МИН.СВ.ВР., 1Л., МН.Ч. = танцували сме
| ПР.НАКЛ., МИН.СВ.ВР., 2Л., ЕД.Ч., М.Р. = танцувал си
| ПР.НАКЛ., МИН.СВ.ВР., 2Л., ЕД.Ч., Ж.Р. = танцувала си
| ПР.НАКЛ., МИН.СВ.ВР., 2Л., ЕД.Ч., СР.Р. = танцувало си
| ПР.НАКЛ., МИН.СВ.ВР., 2Л., МН.Ч. = танцували сте
| ПР.НАКЛ., МИН.СВ.ВР., 3Л., ЕД.Ч., М.Р. = танцувал (е)
| ПР.НАКЛ., МИН.СВ.ВР., 3Л., ЕД.Ч., Ж.Р. = танцувала (е)
| ПР.НАКЛ., МИН.СВ.ВР., 3Л., ЕД.Ч., СР.Р. = танцувало (е)
| ПР.НАКЛ., МИН.СВ.ВР., 3Л., МН.Ч. = танцували (са)
| ПР.НАКЛ., МИН.НЕОПР.ВР., 1Л., ЕД.Ч., М.Р. = бил съм танцувал
| ПР.НАКЛ., МИН.НЕОПР.ВР., 1Л., ЕД.Ч., Ж.Р. = била съм танцувала
| ПР.НАКЛ., МИН.НЕОПР.ВР., 1Л., ЕД.Ч., СР.Р. = било съм танцувало
| ПР.НАКЛ., МИН.НЕОПР.ВР., 1Л., МН.Ч. = били сме танцували
| ПР.НАКЛ., МИН.НЕОПР.ВР., 2Л., ЕД.Ч., М.Р. = бил си танцувал
| ПР.НАКЛ., МИН.НЕОПР.ВР., 2Л., ЕД.Ч., Ж.Р. = била си танцувала
| ПР.НАКЛ., МИН.НЕОПР.ВР., 2Л., ЕД.Ч., СР.Р. = било си танцувало
| ПР.НАКЛ., МИН.НЕОПР.ВР., 2Л., МН.Ч. = били сте танцували
| ПР.НАКЛ., МИН.НЕОПР.ВР., 3Л., ЕД.Ч., М.Р. = бил (е) танцувал
| ПР.НАКЛ., МИН.НЕОПР.ВР., 3Л., ЕД.Ч., Ж.Р. = била (е) танцувала
| ПР.НАКЛ., МИН.НЕОПР.ВР., 3Л., ЕД.Ч., СР.Р. = било (е) танцувало
| ПР.НАКЛ., МИН.НЕОПР.ВР., 3Л., МН.Ч. = били (са) танцували
| ПР.НАКЛ., БЪД.ВР., 1Л., ЕД.Ч., М.Р. = щял съм да танцувам
| ПР.НАКЛ., БЪД.ВР., 1Л., ЕД.Ч., Ж.Р. = щяла съм да танцувам
| ПР.НАКЛ., БЪД.ВР., 1Л., ЕД.Ч., СР.Р. = щяло съм да танцувам
| ПР.НАКЛ., БЪД.ВР., 1Л., МН.Ч. = щели сме да танцуваме
| ПР.НАКЛ., БЪД.ВР., 2Л., ЕД.Ч., М.Р. = щял си да танцуваш
| ПР.НАКЛ., БЪД.ВР., 2Л., ЕД.Ч., Ж.Р. = щяла си да танцуваш
| ПР.НАКЛ., БЪД.ВР., 2Л., ЕД.Ч., СР.Р. = щяло си да танцуваш
| ПР.НАКЛ., БЪД.ВР., 2Л., МН.Ч. = щели сте да танцувате
| ПР.НАКЛ., БЪД.ВР., 3Л., ЕД.Ч., М.Р. = щял (е) да танцува
| ПР.НАКЛ., БЪД.ВР., 3Л., ЕД.Ч., Ж.Р. = щяла (е) да танцува
| ПР.НАКЛ., БЪД.ВР., 3Л., ЕД.Ч., СР.Р. = щяло (е) да танцува
| ПР.НАКЛ., БЪД.ВР., 3Л., МН.Ч. = щели (са) да танцуват
| ПР.НАКЛ., БЪД.ПРЕД.ВР., 1Л., ЕД.Ч., М.Р. = щял съм да съм танцувал
| ПР.НАКЛ., БЪД.ПРЕД.ВР., 1Л., ЕД.Ч., Ж.Р. = щяла съм да съм танцувала
| ПР.НАКЛ., БЪД.ПРЕД.ВР., 1Л., ЕД.Ч., СР.Р. = щяло съм да съм танцувало
| ПР.НАКЛ., БЪД.ПРЕД.ВР., 1Л., МН.Ч. = щели сме да сме танцували
| ПР.НАКЛ., БЪД.ПРЕД.ВР., 2Л., ЕД.Ч., М.Р. = щял си да си танцувал
| ПР.НАКЛ., БЪД.ПРЕД.ВР., 2Л., ЕД.Ч., Ж.Р. = щяла си да си танцувала
| ПР.НАКЛ., БЪД.ПРЕД.ВР., 2Л., ЕД.Ч., СР.Р. = щяло си да си танцувало
| ПР.НАКЛ., БЪД.ПРЕД.ВР., 2Л., МН.Ч. = щели сте да сте танцували
| ПР.НАКЛ., БЪД.ПРЕД.ВР., 3Л., ЕД.Ч., М.Р. = щял (е) да е танцувал
| ПР.НАКЛ., БЪД.ПРЕД.ВР., 3Л., ЕД.Ч., Ж.Р. = щяла (е) да е танцувала
| ПР.НАКЛ., БЪД.ПРЕД.ВР., 3Л., ЕД.Ч., СР.Р. = щяло (е) да е танцувало
| ПР.НАКЛ., БЪД.ПРЕД.ВР., 3Л., МН.Ч. = щели (са) да са танцували
| УСЛОВНО НАКЛОНЕНИЕ, 1Л., ЕД.Ч., М.Р. = бих танцувал
| УСЛОВНО НАКЛОНЕНИЕ, 1Л., ЕД.Ч., Ж.Р. = бих танцувала
| УСЛОВНО НАКЛОНЕНИЕ, 1Л., ЕД.Ч., СР.Р. = бих танцувало
| УСЛОВНО НАКЛОНЕНИЕ, 1Л., МН.Ч. = бихме танцували
| УСЛОВНО НАКЛОНЕНИЕ, 2Л., ЕД.Ч., М.Р. = би танцувал
| УСЛОВНО НАКЛОНЕНИЕ, 2Л., ЕД.Ч., Ж.Р. = би танцувала
| УСЛОВНО НАКЛОНЕНИЕ, 2Л., ЕД.Ч., СР.Р. = би танцувало
| УСЛОВНО НАКЛОНЕНИЕ, 2Л., МН.Ч. = бихте танцували
| УСЛОВНО НАКЛОНЕНИЕ, 3Л., ЕД.Ч., М.Р. = би танцувал
| УСЛОВНО НАКЛОНЕНИЕ, 3Л., ЕД.Ч., Ж.Р. = би танцувала
| УСЛОВНО НАКЛОНЕНИЕ, 3Л., ЕД.Ч., СР.Р. = би танцувало
| УСЛОВНО НАКЛОНЕНИЕ, 3Л., МН.Ч. = биха танцували
| ПОВЕЛИТЕЛНО НАКЛОНЕНИЕ, ЕД.Ч. = тан·цу·вай
| ПОВЕЛИТЕЛНО НАКЛОНЕНИЕ, МН.Ч. = тан·цу·вай·те
| МИН.СТРАД.ПРИЧ. М.Р. = тан·цу·ван
| МИН.СТРАД.ПРИЧ. М.Р. НЕПЪЛЕН ЧЛЕН = тан·цу·ва·ния
| МИН.СТРАД.ПРИЧ. М.Р. ПЪЛЕН ЧЛЕН = тан·цу·ва·ни·ят
| МИН.СТРАД.ПРИЧ. Ж.Р. = тан·цу·ва·на
| МИН.СТРАД.ПРИЧ. Ж.Р. ЧЛЕН = тан·цу·ва·на·та
| МИН.СТРАД.ПРИЧ. СР.Р. = тан·цу·ва·но
| МИН.СТРАД.ПРИЧ. СР.Р. ЧЛЕН = тан·цу·ва·но·то
| МИН.СТРАД.ПРИЧ. МН.Ч. = тан·цу·ва·ни
| МИН.СТРАД.ПРИЧ. МН.Ч. ЧЛЕН = тан·цу·ва·ни·те
| МИН.ДЕЯТ.СВ.ПРИЧ. М.Р. = тан·цу·вал
| МИН.ДЕЯТ.СВ.ПРИЧ. М.Р. НЕПЪЛЕН ЧЛЕН = тан·цу·ва·лия
| МИН.ДЕЯТ.СВ.ПРИЧ. М.Р. ПЪЛЕН ЧЛЕН = тан·цу·ва·ли·ят
| МИН.ДЕЯТ.СВ.ПРИЧ. Ж.Р. = тан·цу·ва·ла
| МИН.ДЕЯТ.СВ.ПРИЧ. Ж.Р. ЧЛЕН = тан·цу·ва·ла·та
| МИН.ДЕЯТ.СВ.ПРИЧ. СР.Р. = тан·цу·ва·ло
| МИН.ДЕЯТ.СВ.ПРИЧ. СР.Р. ЧЛЕН = тан·цу·ва·ло·то
| МИН.ДЕЯТ.СВ.ПРИЧ. МН.Ч. = тан·цу·ва·ли
| МИН.ДЕЯТ.СВ.ПРИЧ. МН.Ч. ЧЛЕН = тан·цу·ва·ли·те
| МИН.ДЕЯТ.НЕСВ.ПРИЧ. М.Р. = тан·цу·вал
| МИН.ДЕЯТ.НЕСВ.ПРИЧ. М.Р. НЕПЪЛЕН ЧЛЕН = тан·цу·ва·лия
| МИН.ДЕЯТ.НЕСВ.ПРИЧ. М.Р. ПЪЛЕН ЧЛЕН = тан·цу·ва·ли·ят
| МИН.ДЕЯТ.НЕСВ.ПРИЧ. Ж.Р. = тан·цу·ва·ла
| МИН.ДЕЯТ.НЕСВ.ПРИЧ. Ж.Р. ЧЛЕН = тан·цу·ва·ла·та
| МИН.ДЕЯТ.НЕСВ.ПРИЧ. СР.Р. = тан·цу·ва·ло
| МИН.ДЕЯТ.НЕСВ.ПРИЧ. СР.Р. ЧЛЕН = тан·цу·ва·ло·то
| МИН.ДЕЯТ.НЕСВ.ПРИЧ. МН.Ч. = тан·цу·ва·ли
| МИН.ДЕЯТ.НЕСВ.ПРИЧ. МН.Ч. ЧЛЕН = тан·цу·ва·ли·те
| СЕГ.ДЕЯТ.ПРИЧ. М.Р. = тан·цу·ващ
| СЕГ.ДЕЯТ.ПРИЧ. М.Р. НЕПЪЛЕН ЧЛЕН = тан·цу·ва·щия
| СЕГ.ДЕЯТ.ПРИЧ. М.Р. ПЪЛЕН ЧЛЕН = тан·цу·ва·щи·ят
| СЕГ.ДЕЯТ.ПРИЧ. Ж.Р. = тан·цу·ва·ща
| СЕГ.ДЕЯТ.ПРИЧ. Ж.Р. ЧЛЕН = тан·цу·ва·ща·та
| СЕГ.ДЕЯТ.ПРИЧ. СР.Р. = тан·цу·ва·що
| СЕГ.ДЕЯТ.ПРИЧ. СР.Р. ЧЛЕН = тан·цу·ва·що·то
| СЕГ.ДЕЯТ.ПРИЧ. МН.Ч. = тан·цу·ва·щи
| СЕГ.ДЕЯТ.ПРИЧ. МН.Ч. ЧЛЕН = тан·цу·ва·щи·те
| ДЕЕПРИЧАСТИЕ = тан·цу·вай·ки
| СКРИТИ ПРЕПРАТКИ = 
[[танцувам]],
[[танцуваш]],
[[танцува]],
[[танцуваме]],
[[танцувате]],
[[танцуват]],
[[танцувах]],
[[танцувахме]],
[[танцувахте]],
[[танцуваха]],
[[танцуваше]],
[[танцувай]],
[[танцувайте]],
[[танцувал]],
[[танцувалия]],
[[танцувалият]],
[[танцувала]],
[[танцувалата]],
[[танцувало]],
[[танцувалото]],
[[танцували]],
[[танцувалите]],
[[танцуван]],
[[танцувания]],
[[танцуваният]],
[[танцувана]],
[[танцуваната]],
[[танцувано]],
[[танцуваното]],
[[танцувани]],
[[танцуваните]],
[[танцуващ]],
[[танцуващия]],
[[танцуващият]],
[[танцуваща]],
[[танцуващата]],
[[танцуващо]],
[[танцуващото]],
[[танцуващи]],
[[танцуващите]],
[[танцувайки]],
[[танцувал съм]],
[[танцувала съм]],
[[танцувало съм]],
[[танцували сме]],
[[танцувал си]],
[[танцувала си]],
[[танцувало си]],
[[танцували сте]],
[[танцувал е]],
[[танцувала е]],
[[танцувало е]],
[[танцували са]],
[[бях танцувал]],
[[бях танцувала]],
[[бях танцувало]],
[[бяхме танцували]],
[[беше танцувал]],
[[беше танцувала]],
[[беше танцувало]],
[[бяхте танцували]],
[[бяха танцували]],
[[ще танцувам]],
[[ще танцуваме]],
[[ще танцуваш]],
[[ще танцувате]],
[[ще танцува]],
[[ще танцуват]],
[[ще съм танцувал]],
[[ще съм танцувала]],
[[ще съм танцувало]],
[[ще сме танцували]],
[[ще си танцувал]],
[[ще си танцувала]],
[[ще си танцувало]],
[[ще сте танцували]],
[[ще е танцувал]],
[[ще е танцувала]],
[[ще е танцувало]],
[[ще са танцували]],
[[щях да танцувам]],
[[щяхме да танцуваме]],
[[щеше да танцуваш]],
[[щяхте да танцувате]],
[[щеше да танцува]],
[[щяха да танцуват]],
[[щях да съм танцувал]],
[[щях да съм танцувала]],
[[щях да съм танцувало]],
[[щяхме да сме танцували]],
[[щеше да си танцувал]],
[[щеше да си танцувала]],
[[щеше да си танцувало]],
[[щяхте да сте танцували]],
[[щеше да е танцувал]],
[[щеше да е танцувала]],
[[щеше да е танцувало]],
[[щяха да са танцували]],
[[бил съм танцувал]],
[[била съм танцувала]],
[[било съм танцувало]],
[[били сме танцували]],
[[бил си танцувал]],
[[била си танцувала]],
[[било си танцувало]],
[[били сте танцували]],
[[бил е танцувал]],
[[била е танцувала]],
[[било е танцувало]],
[[били са танцували]],
[[щял съм да танцувам]],
[[щяла съм да танцувам]],
[[щяло съм да танцувам]],
[[щели сме да танцуваме]],
[[щял си да танцуваш]],
[[щяла си да танцуваш]],
[[щяло си да танцуваш]],
[[щели сте да танцувате]],
[[щял да танцува]],
[[щяла да танцува]],
[[щяло да танцува]],
[[щели да танцуват]],
[[щял е да танцува]],
[[щяла е да танцува]],
[[щяло е да танцува]],
[[щели са да танцуват]],
[[щял съм да съм танцувал]],
[[щяла съм да съм танцувала]],
[[щяло съм да съм танцувало]],
[[щели сме да сме танцували]],
[[щял си да си танцувал]],
[[щяла си да си танцувала]],
[[щяло си да си танцувало]],
[[щели сте да сте танцували]],
[[щял да е танцувал]],
[[щяла да е танцувала]],
[[щяло да е танцувало]],
[[щели да са танцували]],
[[щял е да е танцувал]],
[[щяла е да е танцувала]],
[[щяло е да е танцувало]],
[[щели са да са танцували]],
[[бих танцувал]],
[[бих танцувала]],
[[бих танцувало]],
[[бихме танцували]],
[[би танцувал]],
[[би танцувала]],
[[би танцувало]],
[[бихте танцували]],
[[биха танцували]],
}}</text>
      <sha1>569had0afqa3kw7m2vv6k1cky4gl6x5</sha1>
    </revision>
  </page>
  <page>
    <title>Шаблон:Словоформи/тапицирам</title>
    <ns>10</ns>
    <id>564095</id>
    <revision>
      <id>596075</id>
      <timestamp>2005-05-12T09:31:15Z</timestamp>
      <contributor>
        <username>Bgbot</username>
        <id>83</id>
      </contributor>
      <comment>Борислав: Шаблон със словоформи</comment>
      <model>wikitext</model>
      <format>text/x-wiki</format>
      <text bytes="21386" xml:space="preserve">{{Шаблон:Словоформи/Глагол|
  ОСНОВНА ФОРМА = тапицирам
| СЕГ.ВР., 1Л., ЕД.Ч. = та·пи·ци·рам
| СЕГ.ВР., 1Л., МН.Ч. = та·пи·ци·ра·ме
| СЕГ.ВР., 2Л., ЕД.Ч. = та·пи·ци·раш
| СЕГ.ВР., 2Л., МН.Ч. = та·пи·ци·ра·те
| СЕГ.ВР., 3Л., ЕД.Ч. = та·пи·ци·ра
| СЕГ.ВР., 3Л., МН.Ч. = та·пи·ци·рат
| МИН.СВ.ВР., 1Л., ЕД.Ч. = та·пи·ци·рах
| МИН.СВ.ВР., 1Л., МН.Ч. = та·пи·ци·рах·ме
| МИН.СВ.ВР., 2Л., ЕД.Ч. = та·пи·ци·ра
| МИН.СВ.ВР., 2Л., МН.Ч. = та·пи·ци·рах·те
| МИН.СВ.ВР., 3Л., ЕД.Ч. = та·пи·ци·ра
| МИН.СВ.ВР., 3Л., МН.Ч. = та·пи·ци·ра·ха
| МИН.НЕСВ.ВР., 1Л., ЕД.Ч. = та·пи·ци·рах
| МИН.НЕСВ.ВР., 1Л., МН.Ч. = та·пи·ци·рах·ме
| МИН.НЕСВ.ВР., 2Л., ЕД.Ч. = та·пи·ци·ра·ше
| МИН.НЕСВ.ВР., 2Л., МН.Ч. = та·пи·ци·рах·те
| МИН.НЕСВ.ВР., 3Л., ЕД.Ч. = та·пи·ци·ра·ше
| МИН.НЕСВ.ВР., 3Л., МН.Ч. = та·пи·ци·ра·ха
| МИН.НЕОПР.ВР., 1Л., ЕД.Ч., М.Р. = тапицирал съм
| МИН.НЕОПР.ВР., 1Л., ЕД.Ч., Ж.Р. = тапицирала съм
| МИН.НЕОПР.ВР., 1Л., ЕД.Ч., СР.Р. = тапицирало съм
| МИН.НЕОПР.ВР., 1Л., МН.Ч. = тапицирали сме
| МИН.НЕОПР.ВР., 2Л., ЕД.Ч., М.Р. = тапицирал си
| МИН.НЕОПР.ВР., 2Л., ЕД.Ч., Ж.Р. = тапицирала си
| МИН.НЕОПР.ВР., 2Л., ЕД.Ч., СР.Р. = тапицирало си
| МИН.НЕОПР.ВР., 2Л., МН.Ч. = тапицирали сте
| МИН.НЕОПР.ВР., 3Л., ЕД.Ч., М.Р. = тапицирал е
| МИН.НЕОПР.ВР., 3Л., ЕД.Ч., Ж.Р. = тапицирала е
| МИН.НЕОПР.ВР., 3Л., ЕД.Ч., СР.Р. = тапицирало е
| МИН.НЕОПР.ВР., 3Л., МН.Ч. = тапицирали са
| МИН.ПРЕД.ВР., 1Л., ЕД.Ч., М.Р. = бях тапицирал
| МИН.ПРЕД.ВР., 1Л., ЕД.Ч., Ж.Р. = бях тапицирала
| МИН.ПРЕД.ВР., 1Л., ЕД.Ч., СР.Р. = бях тапицирало
| МИН.ПРЕД.ВР., 1Л., МН.Ч. = бяхме тапицирали
| МИН.ПРЕД.ВР., 2Л., ЕД.Ч., М.Р. = беше тапицирал
| МИН.ПРЕД.ВР., 2Л., ЕД.Ч., Ж.Р. = беше тапицирала
| МИН.ПРЕД.ВР., 2Л., ЕД.Ч., СР.Р. = беше тапицирало
| МИН.ПРЕД.ВР., 2Л., МН.Ч. = бяхте тапицирали
| МИН.ПРЕД.ВР., 3Л., ЕД.Ч., М.Р. = беше тапицирал
| МИН.ПРЕД.ВР., 3Л., ЕД.Ч., Ж.Р. = беше тапицирала
| МИН.ПРЕД.ВР., 3Л., ЕД.Ч., СР.Р. = беше тапицирало
| МИН.ПРЕД.ВР., 3Л., МН.Ч. = бяха тапицирали
| БЪД.ВР., 1Л., ЕД.Ч. = ще тапицирам
| БЪД.ВР., 1Л., МН.Ч. = ще тапицираме
| БЪД.ВР., 2Л., ЕД.Ч. = ще тапицираш
| БЪД.ВР., 2Л., МН.Ч. = ще тапицирате
| БЪД.ВР., 3Л., ЕД.Ч. = ще тапицира
| БЪД.ВР., 3Л., МН.Ч. = ще тапицират
| БЪД.ПРЕД.ВР., 1Л., ЕД.Ч., М.Р. = ще съм тапицирал
| БЪД.ПРЕД.ВР., 1Л., ЕД.Ч., Ж.Р. = ще съм тапицирала
| БЪД.ПРЕД.ВР., 1Л., ЕД.Ч., СР.Р. = ще съм тапицирало
| БЪД.ПРЕД.ВР., 1Л., МН.Ч. = ще сме тапицирали
| БЪД.ПРЕД.ВР., 2Л., ЕД.Ч., М.Р. = ще си тапицирал
| БЪД.ПРЕД.ВР., 2Л., ЕД.Ч., Ж.Р. = ще си тапицирала
| БЪД.ПРЕД.ВР., 2Л., ЕД.Ч., СР.Р. = ще си тапицирало
| БЪД.ПРЕД.ВР., 2Л., МН.Ч. = ще сте тапицирали
| БЪД.ПРЕД.ВР., 3Л., ЕД.Ч., М.Р. = ще е тапицирал
| БЪД.ПРЕД.ВР., 3Л., ЕД.Ч., Ж.Р. = ще е тапицирала
| БЪД.ПРЕД.ВР., 3Л., ЕД.Ч., СР.Р. = ще е тапицирало
| БЪД.ПРЕД.ВР., 3Л., МН.Ч. = ще са тапицирали
| БЪД.ВР. В МИН., 1Л., ЕД.Ч. = щях да тапицирам
| БЪД.ВР. В МИН., 1Л., МН.Ч. = щяхме да тапицираме
| БЪД.ВР. В МИН., 2Л., ЕД.Ч. = щеше да тапицираш
| БЪД.ВР. В МИН., 2Л., МН.Ч. = щяхте да тапицирате
| БЪД.ВР. В МИН., 3Л., ЕД.Ч. = щеше да тапицира
| БЪД.ВР. В МИН., 3Л., МН.Ч. = щяха да тапицират
| БЪД.ПРЕД.ВР. В МИН., 1Л., ЕД.Ч., М.Р. = щях да съм тапицирал
| БЪД.ПРЕД.ВР. В МИН., 1Л., ЕД.Ч., Ж.Р. = щях да съм тапицирала
| БЪД.ПРЕД.ВР. В МИН., 1Л., ЕД.Ч., СР.Р. = щях да съм тапицирало
| БЪД.ПРЕД.ВР. В МИН., 1Л., МН.Ч. = щяхме да сме тапицирали
| БЪД.ПРЕД.ВР. В МИН., 2Л., ЕД.Ч., М.Р. = щеше да си тапицирал
| БЪД.ПРЕД.ВР. В МИН., 2Л., ЕД.Ч., Ж.Р. = щеше да си тапицирала
| БЪД.ПРЕД.ВР. В МИН., 2Л., ЕД.Ч., СР.Р. = щеше да си тапицирало
| БЪД.ПРЕД.ВР. В МИН., 2Л., МН.Ч. = щяхте да сте тапицирали
| БЪД.ПРЕД.ВР. В МИН., 3Л., ЕД.Ч., М.Р. = щеше да е тапицирал
| БЪД.ПРЕД.ВР. В МИН., 3Л., ЕД.Ч., Ж.Р. = щеше да е тапицирала
| БЪД.ПРЕД.ВР. В МИН., 3Л., ЕД.Ч., СР.Р. = щеше да е тапицирало
| БЪД.ПРЕД.ВР. В МИН., 3Л., МН.Ч. = щяха да са тапицирали
| ПР.НАКЛ., СЕГ.ВР., 1Л., ЕД.Ч., М.Р. = тапицирал съм
| ПР.НАКЛ., СЕГ.ВР., 1Л., ЕД.Ч., Ж.Р. = тапицирала съм
| ПР.НАКЛ., СЕГ.ВР., 1Л., ЕД.Ч., СР.Р. = тапицирало съм
| ПР.НАКЛ., СЕГ.ВР., 1Л., МН.Ч. = тапицирали сме
| ПР.НАКЛ., СЕГ.ВР., 2Л., ЕД.Ч., М.Р. = тапицирал си
| ПР.НАКЛ., СЕГ.ВР., 2Л., ЕД.Ч., Ж.Р. = тапицирала си
| ПР.НАКЛ., СЕГ.ВР., 2Л., ЕД.Ч., СР.Р. = тапицирало си
| ПР.НАКЛ., СЕГ.ВР., 2Л., МН.Ч. = тапицирали сте
| ПР.НАКЛ., СЕГ.ВР., 3Л., ЕД.Ч., М.Р. = тапицирал (е)
| ПР.НАКЛ., СЕГ.ВР., 3Л., ЕД.Ч., Ж.Р. = тапицирала (е)
| ПР.НАКЛ., СЕГ.ВР., 3Л., ЕД.Ч., СР.Р. = тапицирало (е)
| ПР.НАКЛ., СЕГ.ВР., 3Л., МН.Ч. = тапицирали (са)
| ПР.НАКЛ., МИН.СВ.ВР., 1Л., ЕД.Ч., М.Р. = тапицирал съм
| ПР.НАКЛ., МИН.СВ.ВР., 1Л., ЕД.Ч., Ж.Р. = тапицирала съм
| ПР.НАКЛ., МИН.СВ.ВР., 1Л., ЕД.Ч., СР.Р. = тапицирало съм
| ПР.НАКЛ., МИН.СВ.ВР., 1Л., МН.Ч. = тапицирали сме
| ПР.НАКЛ., МИН.СВ.ВР., 2Л., ЕД.Ч., М.Р. = тапицирал си
| ПР.НАКЛ., МИН.СВ.ВР., 2Л., ЕД.Ч., Ж.Р. = тапицирала си
| ПР.НАКЛ., МИН.СВ.ВР., 2Л., ЕД.Ч., СР.Р. = тапицирало си
| ПР.НАКЛ., МИН.СВ.ВР., 2Л., МН.Ч. = тапицирали сте
| ПР.НАКЛ., МИН.СВ.ВР., 3Л., ЕД.Ч., М.Р. = тапицирал (е)
| ПР.НАКЛ., МИН.СВ.ВР., 3Л., ЕД.Ч., Ж.Р. = тапицирала (е)
| ПР.НАКЛ., МИН.СВ.ВР., 3Л., ЕД.Ч., СР.Р. = тапицирало (е)
| ПР.НАКЛ., МИН.СВ.ВР., 3Л., МН.Ч. = тапицирали (са)
| ПР.НАКЛ., МИН.НЕОПР.ВР., 1Л., ЕД.Ч., М.Р. = бил съм тапицирал
| ПР.НАКЛ., МИН.НЕОПР.ВР., 1Л., ЕД.Ч., Ж.Р. = била съм тапицирала
| ПР.НАКЛ., МИН.НЕОПР.ВР., 1Л., ЕД.Ч., СР.Р. = било съм тапицирало
| ПР.НАКЛ., МИН.НЕОПР.ВР., 1Л., МН.Ч. = били сме тапицирали
| ПР.НАКЛ., МИН.НЕОПР.ВР., 2Л., ЕД.Ч., М.Р. = бил си тапицирал
| ПР.НАКЛ., МИН.НЕОПР.ВР., 2Л., ЕД.Ч., Ж.Р. = била си тапицирала
| ПР.НАКЛ., МИН.НЕОПР.ВР., 2Л., ЕД.Ч., СР.Р. = било си тапицирало
| ПР.НАКЛ., МИН.НЕОПР.ВР., 2Л., МН.Ч. = били сте тапицирали
| ПР.НАКЛ., МИН.НЕОПР.ВР., 3Л., ЕД.Ч., М.Р. = бил (е) тапицирал
| ПР.НАКЛ., МИН.НЕОПР.ВР., 3Л., ЕД.Ч., Ж.Р. = била (е) тапицирала
| ПР.НАКЛ., МИН.НЕОПР.ВР., 3Л., ЕД.Ч., СР.Р. = било (е) тапицирало
| ПР.НАКЛ., МИН.НЕОПР.ВР., 3Л., МН.Ч. = били (са) тапицирали
| ПР.НАКЛ., БЪД.ВР., 1Л., ЕД.Ч., М.Р. = щял съм да тапицирам
| ПР.НАКЛ., БЪД.ВР., 1Л., ЕД.Ч., Ж.Р. = щяла съм да тапицирам
| ПР.НАКЛ., БЪД.ВР., 1Л., ЕД.Ч., СР.Р. = щяло съм да тапицирам
| ПР.НАКЛ., БЪД.ВР., 1Л., МН.Ч. = щели сме да тапицираме
| ПР.НАКЛ., БЪД.ВР., 2Л., ЕД.Ч., М.Р. = щял си да тапицираш
| ПР.НАКЛ., БЪД.ВР., 2Л., ЕД.Ч., Ж.Р. = щяла си да тапицираш
| ПР.НАКЛ., БЪД.ВР., 2Л., ЕД.Ч., СР.Р. = щяло си да тапицираш
| ПР.НАКЛ., БЪД.ВР., 2Л., МН.Ч. = щели сте да тапицирате
| ПР.НАКЛ., БЪД.ВР., 3Л., ЕД.Ч., М.Р. = щял (е) да тапицира
| ПР.НАКЛ., БЪД.ВР., 3Л., ЕД.Ч., Ж.Р. = щяла (е) да тапицира
| ПР.НАКЛ., БЪД.ВР., 3Л., ЕД.Ч., СР.Р. = щяло (е) да тапицира
| ПР.НАКЛ., БЪД.ВР., 3Л., МН.Ч. = щели (са) да тапицират
| ПР.НАКЛ., БЪД.ПРЕД.ВР., 1Л., ЕД.Ч., М.Р. = щял съм да съм тапицирал
| ПР.НАКЛ., БЪД.ПРЕД.ВР., 1Л., ЕД.Ч., Ж.Р. = щяла съм да съм тапицирала
| ПР.НАКЛ., БЪД.ПРЕД.ВР., 1Л., ЕД.Ч., СР.Р. = щяло съм да съм тапицирало
| ПР.НАКЛ., БЪД.ПРЕД.ВР., 1Л., МН.Ч. = щели сме да сме тапицирали
| ПР.НАКЛ., БЪД.ПРЕД.ВР., 2Л., ЕД.Ч., М.Р. = щял си да си тапицирал
| ПР.НАКЛ., БЪД.ПРЕД.ВР., 2Л., ЕД.Ч., Ж.Р. = щяла си да си тапицирала
| ПР.НАКЛ., БЪД.ПРЕД.ВР., 2Л., ЕД.Ч., СР.Р. = щяло си да си тапицирало
| ПР.НАКЛ., БЪД.ПРЕД.ВР., 2Л., МН.Ч. = щели сте да сте тапицирали
| ПР.НАКЛ., БЪД.ПРЕД.ВР., 3Л., ЕД.Ч., М.Р. = щял (е) да е тапицирал
| ПР.НАКЛ., БЪД.ПРЕД.ВР., 3Л., ЕД.Ч., Ж.Р. = щяла (е) да е тапицирала
| ПР.НАКЛ., БЪД.ПРЕД.ВР., 3Л., ЕД.Ч., СР.Р. = щяло (е) да е тапицирало
| ПР.НАКЛ., БЪД.ПРЕД.ВР., 3Л., МН.Ч. = щели (са) да са тапицирали
| УСЛОВНО НАКЛОНЕНИЕ, 1Л., ЕД.Ч., М.Р. = бих тапицирал
| УСЛОВНО НАКЛОНЕНИЕ, 1Л., ЕД.Ч., Ж.Р. = бих тапицирала
| УСЛОВНО НАКЛОНЕНИЕ, 1Л., ЕД.Ч., СР.Р. = бих тапицирало
| УСЛОВНО НАКЛОНЕНИЕ, 1Л., МН.Ч. = бихме тапицирали
| УСЛОВНО НАКЛОНЕНИЕ, 2Л., ЕД.Ч., М.Р. = би тапицирал
| УСЛОВНО НАКЛОНЕНИЕ, 2Л., ЕД.Ч., Ж.Р. = би тапицирала
| УСЛОВНО НАКЛОНЕНИЕ, 2Л., ЕД.Ч., СР.Р. = би тапицирало
| УСЛОВНО НАКЛОНЕНИЕ, 2Л., МН.Ч. = бихте тапицирали
| УСЛОВНО НАКЛОНЕНИЕ, 3Л., ЕД.Ч., М.Р. = би тапицирал
| УСЛОВНО НАКЛОНЕНИЕ, 3Л., ЕД.Ч., Ж.Р. = би тапицирала
| УСЛОВНО НАКЛОНЕНИЕ, 3Л., ЕД.Ч., СР.Р. = би тапицирало
| УСЛОВНО НАКЛОНЕНИЕ, 3Л., МН.Ч. = биха тапицирали
| ПОВЕЛИТЕЛНО НАКЛОНЕНИЕ, ЕД.Ч. = та·пи·ци·рай
| ПОВЕЛИТЕЛНО НАКЛОНЕНИЕ, МН.Ч. = та·пи·ци·рай·те
| МИН.СТРАД.ПРИЧ. М.Р. = та·пи·ци·ран
| МИН.СТРАД.ПРИЧ. М.Р. НЕПЪЛЕН ЧЛЕН = та·пи·ци·ра·ния
| МИН.СТРАД.ПРИЧ. М.Р. ПЪЛЕН ЧЛЕН = та·пи·ци·ра·ни·ят
| МИН.СТРАД.ПРИЧ. Ж.Р. = та·пи·ци·ра·на
| МИН.СТРАД.ПРИЧ. Ж.Р. ЧЛЕН = та·пи·ци·ра·на·та
| МИН.СТРАД.ПРИЧ. СР.Р. = та·пи·ци·ра·но
| МИН.СТРАД.ПРИЧ. СР.Р. ЧЛЕН = та·пи·ци·ра·но·то
| МИН.СТРАД.ПРИЧ. МН.Ч. = та·пи·ци·ра·ни
| МИН.СТРАД.ПРИЧ. МН.Ч. ЧЛЕН = та·пи·ци·ра·ни·те
| МИН.ДЕЯТ.СВ.ПРИЧ. М.Р. = та·пи·ци·рал
| МИН.ДЕЯТ.СВ.ПРИЧ. М.Р. НЕПЪЛЕН ЧЛЕН = та·пи·ци·ра·лия
| МИН.ДЕЯТ.СВ.ПРИЧ. М.Р. ПЪЛЕН ЧЛЕН = та·пи·ци·ра·ли·ят
| МИН.ДЕЯТ.СВ.ПРИЧ. Ж.Р. = та·пи·ци·ра·ла
| МИН.ДЕЯТ.СВ.ПРИЧ. Ж.Р. ЧЛЕН = та·пи·ци·ра·ла·та
| МИН.ДЕЯТ.СВ.ПРИЧ. СР.Р. = та·пи·ци·ра·ло
| МИН.ДЕЯТ.СВ.ПРИЧ. СР.Р. ЧЛЕН = та·пи·ци·ра·ло·то
| МИН.ДЕЯТ.СВ.ПРИЧ. МН.Ч. = та·пи·ци·ра·ли
| МИН.ДЕЯТ.СВ.ПРИЧ. МН.Ч. ЧЛЕН = та·пи·ци·ра·ли·те
| МИН.ДЕЯТ.НЕСВ.ПРИЧ. М.Р. = та·пи·ци·рал
| МИН.ДЕЯТ.НЕСВ.ПРИЧ. М.Р. НЕПЪЛЕН ЧЛЕН = та·пи·ци·ра·лия
| МИН.ДЕЯТ.НЕСВ.ПРИЧ. М.Р. ПЪЛЕН ЧЛЕН = та·пи·ци·ра·ли·ят
| МИН.ДЕЯТ.НЕСВ.ПРИЧ. Ж.Р. = та·пи·ци·ра·ла
| МИН.ДЕЯТ.НЕСВ.ПРИЧ. Ж.Р. ЧЛЕН = та·пи·ци·ра·ла·та
| МИН.ДЕЯТ.НЕСВ.ПРИЧ. СР.Р. = та·пи·ци·ра·ло
| МИН.ДЕЯТ.НЕСВ.ПРИЧ. СР.Р. ЧЛЕН = та·пи·ци·ра·ло·то
| МИН.ДЕЯТ.НЕСВ.ПРИЧ. МН.Ч. = та·пи·ци·ра·ли
| МИН.ДЕЯТ.НЕСВ.ПРИЧ. МН.Ч. ЧЛЕН = та·пи·ци·ра·ли·те
| СЕГ.ДЕЯТ.ПРИЧ. М.Р. = та·пи·ци·ращ
| СЕГ.ДЕЯТ.ПРИЧ. М.Р. НЕПЪЛЕН ЧЛЕН = та·пи·ци·ра·щия
| СЕГ.ДЕЯТ.ПРИЧ. М.Р. ПЪЛЕН ЧЛЕН = та·пи·ци·ра·щи·ят
| СЕГ.ДЕЯТ.ПРИЧ. Ж.Р. = та·пи·ци·ра·ща
| СЕГ.ДЕЯТ.ПРИЧ. Ж.Р. ЧЛЕН = та·пи·ци·ра·ща·та
| СЕГ.ДЕЯТ.ПРИЧ. СР.Р. = та·пи·ци·ра·що
| СЕГ.ДЕЯТ.ПРИЧ. СР.Р. ЧЛЕН = та·пи·ци·ра·що·то
| СЕГ.ДЕЯТ.ПРИЧ. МН.Ч. = та·пи·ци·ра·щи
| СЕГ.ДЕЯТ.ПРИЧ. МН.Ч. ЧЛЕН = та·пи·ци·ра·щи·те
| ДЕЕПРИЧАСТИЕ = та·пи·ци·рай·ки
| СКРИТИ ПРЕПРАТКИ = 
[[тапицирам]],
[[тапицираш]],
[[тапицира]],
[[тапицираме]],
[[тапицирате]],
[[тапицират]],
[[тапицирах]],
[[тапицирахме]],
[[тапицирахте]],
[[тапицираха]],
[[тапицираше]],
[[тапицирай]],
[[тапицирайте]],
[[тапицирал]],
[[тапициралия]],
[[тапициралият]],
[[тапицирала]],
[[тапициралата]],
[[тапицирало]],
[[тапициралото]],
[[тапицирали]],
[[тапициралите]],
[[тапициран]],
[[тапицирания]],
[[тапицираният]],
[[тапицирана]],
[[тапицираната]],
[[тапицирано]],
[[тапицираното]],
[[тапицирани]],
[[тапицираните]],
[[тапициращ]],
[[тапициращия]],
[[тапициращият]],
[[тапицираща]],
[[тапициращата]],
[[тапициращо]],
[[тапициращото]],
[[тапициращи]],
[[тапициращите]],
[[тапицирайки]],
[[тапицирал съм]],
[[тапицирала съм]],
[[тапицирало съм]],
[[тапицирали сме]],
[[тапицирал си]],
[[тапицирала си]],
[[тапицирало си]],
[[тапицирали сте]],
[[тапицирал е]],
[[тапицирала е]],
[[тапицирало е]],
[[тапицирали са]],
[[бях тапицирал]],
[[бях тапицирала]],
[[бях тапицирало]],
[[бяхме тапицирали]],
[[беше тапицирал]],
[[беше тапицирала]],
[[беше тапицирало]],
[[бяхте тапицирали]],
[[бяха тапицирали]],
[[ще тапицирам]],
[[ще тапицираме]],
[[ще тапицираш]],
[[ще тапицирате]],
[[ще тапицира]],
[[ще тапицират]],
[[ще съм тапицирал]],
[[ще съм тапицирала]],
[[ще съм тапицирало]],
[[ще сме тапицирали]],
[[ще си тапицирал]],
[[ще си тапицирала]],
[[ще си тапицирало]],
[[ще сте тапицирали]],
[[ще е тапицирал]],
[[ще е тапицирала]],
[[ще е тапицирало]],
[[ще са тапицирали]],
[[щях да тапицирам]],
[[щяхме да тапицираме]],
[[щеше да тапицираш]],
[[щяхте да тапицирате]],
[[щеше да тапицира]],
[[щяха да тапицират]],
[[щях да съм тапицирал]],
[[щях да съм тапицирала]],
[[щях да съм тапицирало]],
[[щяхме да сме тапицирали]],
[[щеше да си тапицирал]],
[[щеше да си тапицирала]],
[[щеше да си тапицирало]],
[[щяхте да сте тапицирали]],
[[щеше да е тапицирал]],
[[щеше да е тапицирала]],
[[щеше да е тапицирало]],
[[щяха да са тапицирали]],
[[бил съм тапицирал]],
[[била съм тапицирала]],
[[било съм тапицирало]],
[[били сме тапицирали]],
[[бил си тапицирал]],
[[била си тапицирала]],
[[било си тапицирало]],
[[били сте тапицирали]],
[[бил е тапицирал]],
[[била е тапицирала]],
[[било е тапицирало]],
[[били са тапицирали]],
[[щял съм да тапицирам]],
[[щяла съм да тапицирам]],
[[щяло съм да тапицирам]],
[[щели сме да тапицираме]],
[[щял си да тапицираш]],
[[щяла си да тапицираш]],
[[щяло си да тапицираш]],
[[щели сте да тапицирате]],
[[щял да тапицира]],
[[щяла да тапицира]],
[[щяло да тапицира]],
[[щели да тапицират]],
[[щял е да тапицира]],
[[щяла е да тапицира]],
[[щяло е да тапицира]],
[[щели са да тапицират]],
[[щял съм да съм тапицирал]],
[[щяла съм да съм тапицирала]],
[[щяло съм да съм тапицирало]],
[[щели сме да сме тапицирали]],
[[щял си да си тапицирал]],
[[щяла си да си тапицирала]],
[[щяло си да си тапицирало]],
[[щели сте да сте тапицирали]],
[[щял да е тапицирал]],
[[щяла да е тапицирала]],
[[щяло да е тапицирало]],
[[щели да са тапицирали]],
[[щял е да е тапицирал]],
[[щяла е да е тапицирала]],
[[щяло е да е тапицирало]],
[[щели са да са тапицирали]],
[[бих тапицирал]],
[[бих тапицирала]],
[[бих тапицирало]],
[[бихме тапицирали]],
[[би тапицирал]],
[[би тапицирала]],
[[би тапицирало]],
[[бихте тапицирали]],
[[биха тапицирали]],
}}</text>
      <sha1>q3gur62h9z15nrjq1f3vhujrqfv573g</sha1>
    </revision>
  </page>
  <page>
    <title>Шаблон:Словоформи/татуирам</title>
    <ns>10</ns>
    <id>564104</id>
    <revision>
      <id>596084</id>
      <timestamp>2005-05-12T09:31:52Z</timestamp>
      <contributor>
        <username>Bgbot</username>
        <id>83</id>
      </contributor>
      <comment>Борислав: Шаблон със словоформи</comment>
      <model>wikitext</model>
      <format>text/x-wiki</format>
      <text bytes="20704" xml:space="preserve">{{Шаблон:Словоформи/Глагол|
  ОСНОВНА ФОРМА = татуирам
| СЕГ.ВР., 1Л., ЕД.Ч. = та·ту·и·рам
| СЕГ.ВР., 1Л., МН.Ч. = та·ту·и·ра·ме
| СЕГ.ВР., 2Л., ЕД.Ч. = та·ту·и·раш
| СЕГ.ВР., 2Л., МН.Ч. = та·ту·и·ра·те
| СЕГ.ВР., 3Л., ЕД.Ч. = та·ту·и·ра
| СЕГ.ВР., 3Л., МН.Ч. = та·ту·и·рат
| МИН.СВ.ВР., 1Л., ЕД.Ч. = та·ту·и·рах
| МИН.СВ.ВР., 1Л., МН.Ч. = та·ту·и·рах·ме
| МИН.СВ.ВР., 2Л., ЕД.Ч. = та·ту·и·ра
| МИН.СВ.ВР., 2Л., МН.Ч. = та·ту·и·рах·те
| МИН.СВ.ВР., 3Л., ЕД.Ч. = та·ту·и·ра
| МИН.СВ.ВР., 3Л., МН.Ч. = та·ту·и·ра·ха
| МИН.НЕСВ.ВР., 1Л., ЕД.Ч. = та·ту·и·рах
| МИН.НЕСВ.ВР., 1Л., МН.Ч. = та·ту·и·рах·ме
| МИН.НЕСВ.ВР., 2Л., ЕД.Ч. = та·ту·и·ра·ше
| МИН.НЕСВ.ВР., 2Л., МН.Ч. = та·ту·и·рах·те
| МИН.НЕСВ.ВР., 3Л., ЕД.Ч. = та·ту·и·ра·ше
| МИН.НЕСВ.ВР., 3Л., МН.Ч. = та·ту·и·ра·ха
| МИН.НЕОПР.ВР., 1Л., ЕД.Ч., М.Р. = татуирал съм
| МИН.НЕОПР.ВР., 1Л., ЕД.Ч., Ж.Р. = татуирала съм
| МИН.НЕОПР.ВР., 1Л., ЕД.Ч., СР.Р. = татуирало съм
| МИН.НЕОПР.ВР., 1Л., МН.Ч. = татуирали сме
| МИН.НЕОПР.ВР., 2Л., ЕД.Ч., М.Р. = татуирал си
| МИН.НЕОПР.ВР., 2Л., ЕД.Ч., Ж.Р. = татуирала си
| МИН.НЕОПР.ВР., 2Л., ЕД.Ч., СР.Р. = татуирало си
| МИН.НЕОПР.ВР., 2Л., МН.Ч. = татуирали сте
| МИН.НЕОПР.ВР., 3Л., ЕД.Ч., М.Р. = татуирал е
| МИН.НЕОПР.ВР., 3Л., ЕД.Ч., Ж.Р. = татуирала е
| МИН.НЕОПР.ВР., 3Л., ЕД.Ч., СР.Р. = татуирало е
| МИН.НЕОПР.ВР., 3Л., МН.Ч. = татуирали са
| МИН.ПРЕД.ВР., 1Л., ЕД.Ч., М.Р. = бях татуирал
| МИН.ПРЕД.ВР., 1Л., ЕД.Ч., Ж.Р. = бях татуирала
| МИН.ПРЕД.ВР., 1Л., ЕД.Ч., СР.Р. = бях татуирало
| МИН.ПРЕД.ВР., 1Л., МН.Ч. = бяхме татуирали
| МИН.ПРЕД.ВР., 2Л., ЕД.Ч., М.Р. = беше татуирал
| МИН.ПРЕД.ВР., 2Л., ЕД.Ч., Ж.Р. = беше татуирала
| МИН.ПРЕД.ВР., 2Л., ЕД.Ч., СР.Р. = беше татуирало
| МИН.ПРЕД.ВР., 2Л., МН.Ч. = бяхте татуирали
| МИН.ПРЕД.ВР., 3Л., ЕД.Ч., М.Р. = беше татуирал
| МИН.ПРЕД.ВР., 3Л., ЕД.Ч., Ж.Р. = беше татуирала
| МИН.ПРЕД.ВР., 3Л., ЕД.Ч., СР.Р. = беше татуирало
| МИН.ПРЕД.ВР., 3Л., МН.Ч. = бяха татуирали
| БЪД.ВР., 1Л., ЕД.Ч. = ще татуирам
| БЪД.ВР., 1Л., МН.Ч. = ще татуираме
| БЪД.ВР., 2Л., ЕД.Ч. = ще татуираш
| БЪД.ВР., 2Л., МН.Ч. = ще татуирате
| БЪД.ВР., 3Л., ЕД.Ч. = ще татуира
| БЪД.ВР., 3Л., МН.Ч. = ще татуират
| БЪД.ПРЕД.ВР., 1Л., ЕД.Ч., М.Р. = ще съм татуирал
| БЪД.ПРЕД.ВР., 1Л., ЕД.Ч., Ж.Р. = ще съм татуирала
| БЪД.ПРЕД.ВР., 1Л., ЕД.Ч., СР.Р. = ще съм татуирало
| БЪД.ПРЕД.ВР., 1Л., МН.Ч. = ще сме татуирали
| БЪД.ПРЕД.ВР., 2Л., ЕД.Ч., М.Р. = ще си татуирал
| БЪД.ПРЕД.ВР., 2Л., ЕД.Ч., Ж.Р. = ще си татуирала
| БЪД.ПРЕД.ВР., 2Л., ЕД.Ч., СР.Р. = ще си татуирало
| БЪД.ПРЕД.ВР., 2Л., МН.Ч. = ще сте татуирали
| БЪД.ПРЕД.ВР., 3Л., ЕД.Ч., М.Р. = ще е татуирал
| БЪД.ПРЕД.ВР., 3Л., ЕД.Ч., Ж.Р. = ще е татуирала
| БЪД.ПРЕД.ВР., 3Л., ЕД.Ч., СР.Р. = ще е татуирало
| БЪД.ПРЕД.ВР., 3Л., МН.Ч. = ще са татуирали
| БЪД.ВР. В МИН., 1Л., ЕД.Ч. = щях да татуирам
| БЪД.ВР. В МИН., 1Л., МН.Ч. = щяхме да татуираме
| БЪД.ВР. В МИН., 2Л., ЕД.Ч. = щеше да татуираш
| БЪД.ВР. В МИН., 2Л., МН.Ч. = щяхте да татуирате
| БЪД.ВР. В МИН., 3Л., ЕД.Ч. = щеше да татуира
| БЪД.ВР. В МИН., 3Л., МН.Ч. = щяха да татуират
| БЪД.ПРЕД.ВР. В МИН., 1Л., ЕД.Ч., М.Р. = щях да съм татуирал
| БЪД.ПРЕД.ВР. В МИН., 1Л., ЕД.Ч., Ж.Р. = щях да съм татуирала
| БЪД.ПРЕД.ВР. В МИН., 1Л., ЕД.Ч., СР.Р. = щях да съм татуирало
| БЪД.ПРЕД.ВР. В МИН., 1Л., МН.Ч. = щяхме да сме татуирали
| БЪД.ПРЕД.ВР. В МИН., 2Л., ЕД.Ч., М.Р. = щеше да си татуирал
| БЪД.ПРЕД.ВР. В МИН., 2Л., ЕД.Ч., Ж.Р. = щеше да си татуирала
| БЪД.ПРЕД.ВР. В МИН., 2Л., ЕД.Ч., СР.Р. = щеше да си татуирало
| БЪД.ПРЕД.ВР. В МИН., 2Л., МН.Ч. = щяхте да сте татуирали
| БЪД.ПРЕД.ВР. В МИН., 3Л., ЕД.Ч., М.Р. = щеше да е татуирал
| БЪД.ПРЕД.ВР. В МИН., 3Л., ЕД.Ч., Ж.Р. = щеше да е татуирала
| БЪД.ПРЕД.ВР. В МИН., 3Л., ЕД.Ч., СР.Р. = щеше да е татуирало
| БЪД.ПРЕД.ВР. В МИН., 3Л., МН.Ч. = щяха да са татуирали
| ПР.НАКЛ., СЕГ.ВР., 1Л., ЕД.Ч., М.Р. = татуирал съм
| ПР.НАКЛ., СЕГ.ВР., 1Л., ЕД.Ч., Ж.Р. = татуирала съм
| ПР.НАКЛ., СЕГ.ВР., 1Л., ЕД.Ч., СР.Р. = татуирало съм
| ПР.НАКЛ., СЕГ.ВР., 1Л., МН.Ч. = татуирали сме
| ПР.НАКЛ., СЕГ.ВР., 2Л., ЕД.Ч., М.Р. = татуирал си
| ПР.НАКЛ., СЕГ.ВР., 2Л., ЕД.Ч., Ж.Р. = татуирала си
| ПР.НАКЛ., СЕГ.ВР., 2Л., ЕД.Ч., СР.Р. = татуирало си
| ПР.НАКЛ., СЕГ.ВР., 2Л., МН.Ч. = татуирали сте
| ПР.НАКЛ., СЕГ.ВР., 3Л., ЕД.Ч., М.Р. = татуирал (е)
| ПР.НАКЛ., СЕГ.ВР., 3Л., ЕД.Ч., Ж.Р. = татуирала (е)
| ПР.НАКЛ., СЕГ.ВР., 3Л., ЕД.Ч., СР.Р. = татуирало (е)
| ПР.НАКЛ., СЕГ.ВР., 3Л., МН.Ч. = татуирали (са)
| ПР.НАКЛ., МИН.СВ.ВР., 1Л., ЕД.Ч., М.Р. = татуирал съм
| ПР.НАКЛ., МИН.СВ.ВР., 1Л., ЕД.Ч., Ж.Р. = татуирала съм
| ПР.НАКЛ., МИН.СВ.ВР., 1Л., ЕД.Ч., СР.Р. = татуирало съм
| ПР.НАКЛ., МИН.СВ.ВР., 1Л., МН.Ч. = татуирали сме
| ПР.НАКЛ., МИН.СВ.ВР., 2Л., ЕД.Ч., М.Р. = татуирал си
| ПР.НАКЛ., МИН.СВ.ВР., 2Л., ЕД.Ч., Ж.Р. = татуирала си
| ПР.НАКЛ., МИН.СВ.ВР., 2Л., ЕД.Ч., СР.Р. = татуирало си
| ПР.НАКЛ., МИН.СВ.ВР., 2Л., МН.Ч. = татуирали сте
| ПР.НАКЛ., МИН.СВ.ВР., 3Л., ЕД.Ч., М.Р. = татуирал (е)
| ПР.НАКЛ., МИН.СВ.ВР., 3Л., ЕД.Ч., Ж.Р. = татуирала (е)
| ПР.НАКЛ., МИН.СВ.ВР., 3Л., ЕД.Ч., СР.Р. = татуирало (е)
| ПР.НАКЛ., МИН.СВ.ВР., 3Л., МН.Ч. = татуирали (са)
| ПР.НАКЛ., МИН.НЕОПР.ВР., 1Л., ЕД.Ч., М.Р. = бил съм татуирал
| ПР.НАКЛ., МИН.НЕОПР.ВР., 1Л., ЕД.Ч., Ж.Р. = била съм татуирала
| ПР.НАКЛ., МИН.НЕОПР.ВР., 1Л., ЕД.Ч., СР.Р. = било съм татуирало
| ПР.НАКЛ., МИН.НЕОПР.ВР., 1Л., МН.Ч. = били сме татуирали
| ПР.НАКЛ., МИН.НЕОПР.ВР., 2Л., ЕД.Ч., М.Р. = бил си татуирал
| ПР.НАКЛ., МИН.НЕОПР.ВР., 2Л., ЕД.Ч., Ж.Р. = била си татуирала
| ПР.НАКЛ., МИН.НЕОПР.ВР., 2Л., ЕД.Ч., СР.Р. = било си татуирало
| ПР.НАКЛ., МИН.НЕОПР.ВР., 2Л., МН.Ч. = били сте татуирали
| ПР.НАКЛ., МИН.НЕОПР.ВР., 3Л., ЕД.Ч., М.Р. = бил (е) татуирал
| ПР.НАКЛ., МИН.НЕОПР.ВР., 3Л., ЕД.Ч., Ж.Р. = била (е) татуирала
| ПР.НАКЛ., МИН.НЕОПР.ВР., 3Л., ЕД.Ч., СР.Р. = било (е) татуирало
| ПР.НАКЛ., МИН.НЕОПР.ВР., 3Л., МН.Ч. = били (са) татуирали
| ПР.НАКЛ., БЪД.ВР., 1Л., ЕД.Ч., М.Р. = щял съм да татуирам
| ПР.НАКЛ., БЪД.ВР., 1Л., ЕД.Ч., Ж.Р. = щяла съм да татуирам
| ПР.НАКЛ., БЪД.ВР., 1Л., ЕД.Ч., СР.Р. = щяло съм да татуирам
| ПР.НАКЛ., БЪД.ВР., 1Л., МН.Ч. = щели сме да татуираме
| ПР.НАКЛ., БЪД.ВР., 2Л., ЕД.Ч., М.Р. = щял си да татуираш
| ПР.НАКЛ., БЪД.ВР., 2Л., ЕД.Ч., Ж.Р. = щяла си да татуираш
| ПР.НАКЛ., БЪД.ВР., 2Л., ЕД.Ч., СР.Р. = щяло си да татуираш
| ПР.НАКЛ., БЪД.ВР., 2Л., МН.Ч. = щели сте да татуирате
| ПР.НАКЛ., БЪД.ВР., 3Л., ЕД.Ч., М.Р. = щял (е) да татуира
| ПР.НАКЛ., БЪД.ВР., 3Л., ЕД.Ч., Ж.Р. = щяла (е) да татуира
| ПР.НАКЛ., БЪД.ВР., 3Л., ЕД.Ч., СР.Р. = щяло (е) да татуира
| ПР.НАКЛ., БЪД.ВР., 3Л., МН.Ч. = щели (са) да татуират
| ПР.НАКЛ., БЪД.ПРЕД.ВР., 1Л., ЕД.Ч., М.Р. = щял съм да съм татуирал
| ПР.НАКЛ., БЪД.ПРЕД.ВР., 1Л., ЕД.Ч., Ж.Р. = щяла съм да съм татуирала
| ПР.НАКЛ., БЪД.ПРЕД.ВР., 1Л., ЕД.Ч., СР.Р. = щяло съм да съм татуирало
| ПР.НАКЛ., БЪД.ПРЕД.ВР., 1Л., МН.Ч. = щели сме да сме татуирали
| ПР.НАКЛ., БЪД.ПРЕД.ВР., 2Л., ЕД.Ч., М.Р. = щял си да си татуирал
| ПР.НАКЛ., БЪД.ПРЕД.ВР., 2Л., ЕД.Ч., Ж.Р. = щяла си да си татуирала
| ПР.НАКЛ., БЪД.ПРЕД.ВР., 2Л., ЕД.Ч., СР.Р. = щяло си да си татуирало
| ПР.НАКЛ., БЪД.ПРЕД.ВР., 2Л., МН.Ч. = щели сте да сте татуирали
| ПР.НАКЛ., БЪД.ПРЕД.ВР., 3Л., ЕД.Ч., М.Р. = щял (е) да е татуирал
| ПР.НАКЛ., БЪД.ПРЕД.ВР., 3Л., ЕД.Ч., Ж.Р. = щяла (е) да е татуирала
| ПР.НАКЛ., БЪД.ПРЕД.ВР., 3Л., ЕД.Ч., СР.Р. = щяло (е) да е татуирало
| ПР.НАКЛ., БЪД.ПРЕД.ВР., 3Л., МН.Ч. = щели (са) да са татуирали
| УСЛОВНО НАКЛОНЕНИЕ, 1Л., ЕД.Ч., М.Р. = бих татуирал
| УСЛОВНО НАКЛОНЕНИЕ, 1Л., ЕД.Ч., Ж.Р. = бих татуирала
| УСЛОВНО НАКЛОНЕНИЕ, 1Л., ЕД.Ч., СР.Р. = бих татуирало
| УСЛОВНО НАКЛОНЕНИЕ, 1Л., МН.Ч. = бихме татуирали
| УСЛОВНО НАКЛОНЕНИЕ, 2Л., ЕД.Ч., М.Р. = би татуирал
| УСЛОВНО НАКЛОНЕНИЕ, 2Л., ЕД.Ч., Ж.Р. = би татуирала
| УСЛОВНО НАКЛОНЕНИЕ, 2Л., ЕД.Ч., СР.Р. = би татуирало
| УСЛОВНО НАКЛОНЕНИЕ, 2Л., МН.Ч. = бихте татуирали
| УСЛОВНО НАКЛОНЕНИЕ, 3Л., ЕД.Ч., М.Р. = би татуирал
| УСЛОВНО НАКЛОНЕНИЕ, 3Л., ЕД.Ч., Ж.Р. = би татуирала
| УСЛОВНО НАКЛОНЕНИЕ, 3Л., ЕД.Ч., СР.Р. = би татуирало
| УСЛОВНО НАКЛОНЕНИЕ, 3Л., МН.Ч. = биха татуирали
| ПОВЕЛИТЕЛНО НАКЛОНЕНИЕ, ЕД.Ч. = та·ту·и·рай
| ПОВЕЛИТЕЛНО НАКЛОНЕНИЕ, МН.Ч. = та·ту·и·рай·те
| МИН.СТРАД.ПРИЧ. М.Р. = та·ту·и·ран
| МИН.СТРАД.ПРИЧ. М.Р. НЕПЪЛЕН ЧЛЕН = та·ту·и·ра·ния
| МИН.СТРАД.ПРИЧ. М.Р. ПЪЛЕН ЧЛЕН = та·ту·и·ра·ни·ят
| МИН.СТРАД.ПРИЧ. Ж.Р. = та·ту·и·ра·на
| МИН.СТРАД.ПРИЧ. Ж.Р. ЧЛЕН = та·ту·и·ра·на·та
| МИН.СТРАД.ПРИЧ. СР.Р. = та·ту·и·ра·но
| МИН.СТРАД.ПРИЧ. СР.Р. ЧЛЕН = та·ту·и·ра·но·то
| МИН.СТРАД.ПРИЧ. МН.Ч. = та·ту·и·ра·ни
| МИН.СТРАД.ПРИЧ. МН.Ч. ЧЛЕН = та·ту·и·ра·ни·те
| МИН.ДЕЯТ.СВ.ПРИЧ. М.Р. = та·ту·и·рал
| МИН.ДЕЯТ.СВ.ПРИЧ. М.Р. НЕПЪЛЕН ЧЛЕН = та·ту·и·ра·лия
| МИН.ДЕЯТ.СВ.ПРИЧ. М.Р. ПЪЛЕН ЧЛЕН = та·ту·и·ра·ли·ят
| МИН.ДЕЯТ.СВ.ПРИЧ. Ж.Р. = та·ту·и·ра·ла
| МИН.ДЕЯТ.СВ.ПРИЧ. Ж.Р. ЧЛЕН = та·ту·и·ра·ла·та
| МИН.ДЕЯТ.СВ.ПРИЧ. СР.Р. = та·ту·и·ра·ло
| МИН.ДЕЯТ.СВ.ПРИЧ. СР.Р. ЧЛЕН = та·ту·и·ра·ло·то
| МИН.ДЕЯТ.СВ.ПРИЧ. МН.Ч. = та·ту·и·ра·ли
| МИН.ДЕЯТ.СВ.ПРИЧ. МН.Ч. ЧЛЕН = та·ту·и·ра·ли·те
| МИН.ДЕЯТ.НЕСВ.ПРИЧ. М.Р. = та·ту·и·рал
| МИН.ДЕЯТ.НЕСВ.ПРИЧ. М.Р. НЕПЪЛЕН ЧЛЕН = та·ту·и·ра·лия
| МИН.ДЕЯТ.НЕСВ.ПРИЧ. М.Р. ПЪЛЕН ЧЛЕН = та·ту·и·ра·ли·ят
| МИН.ДЕЯТ.НЕСВ.ПРИЧ. Ж.Р. = та·ту·и·ра·ла
| МИН.ДЕЯТ.НЕСВ.ПРИЧ. Ж.Р. ЧЛЕН = та·ту·и·ра·ла·та
| МИН.ДЕЯТ.НЕСВ.ПРИЧ. СР.Р. = та·ту·и·ра·ло
| МИН.ДЕЯТ.НЕСВ.ПРИЧ. СР.Р. ЧЛЕН = та·ту·и·ра·ло·то
| МИН.ДЕЯТ.НЕСВ.ПРИЧ. МН.Ч. = та·ту·и·ра·ли
| МИН.ДЕЯТ.НЕСВ.ПРИЧ. МН.Ч. ЧЛЕН = та·ту·и·ра·ли·те
| СЕГ.ДЕЯТ.ПРИЧ. М.Р. = та·ту·и·ращ
| СЕГ.ДЕЯТ.ПРИЧ. М.Р. НЕПЪЛЕН ЧЛЕН = та·ту·и·ра·щия
| СЕГ.ДЕЯТ.ПРИЧ. М.Р. ПЪЛЕН ЧЛЕН = та·ту·и·ра·щи·ят
| СЕГ.ДЕЯТ.ПРИЧ. Ж.Р. = та·ту·и·ра·ща
| СЕГ.ДЕЯТ.ПРИЧ. Ж.Р. ЧЛЕН = та·ту·и·ра·ща·та
| СЕГ.ДЕЯТ.ПРИЧ. СР.Р. = та·ту·и·ра·що
| СЕГ.ДЕЯТ.ПРИЧ. СР.Р. ЧЛЕН = та·ту·и·ра·що·то
| СЕГ.ДЕЯТ.ПРИЧ. МН.Ч. = та·ту·и·ра·щи
| СЕГ.ДЕЯТ.ПРИЧ. МН.Ч. ЧЛЕН = та·ту·и·ра·щи·те
| ДЕЕПРИЧАСТИЕ = та·ту·и·рай·ки
| СКРИТИ ПРЕПРАТКИ = 
[[татуирам]],
[[татуираш]],
[[татуира]],
[[татуираме]],
[[татуирате]],
[[татуират]],
[[татуирах]],
[[татуирахме]],
[[татуирахте]],
[[татуираха]],
[[татуираше]],
[[татуирай]],
[[татуирайте]],
[[татуирал]],
[[татуиралия]],
[[татуиралият]],
[[татуирала]],
[[татуиралата]],
[[татуирало]],
[[татуиралото]],
[[татуирали]],
[[татуиралите]],
[[татуиран]],
[[татуирания]],
[[татуираният]],
[[татуирана]],
[[татуираната]],
[[татуирано]],
[[татуираното]],
[[татуирани]],
[[татуираните]],
[[татуиращ]],
[[татуиращия]],
[[татуиращият]],
[[татуираща]],
[[татуиращата]],
[[татуиращо]],
[[татуиращото]],
[[татуиращи]],
[[татуиращите]],
[[татуирайки]],
[[татуирал съм]],
[[татуирала съм]],
[[татуирало съм]],
[[татуирали сме]],
[[татуирал си]],
[[татуирала си]],
[[татуирало си]],
[[татуирали сте]],
[[татуирал е]],
[[татуирала е]],
[[татуирало е]],
[[татуирали са]],
[[бях татуирал]],
[[бях татуирала]],
[[бях татуирало]],
[[бяхме татуирали]],
[[беше татуирал]],
[[беше татуирала]],
[[беше татуирало]],
[[бяхте татуирали]],
[[бяха татуирали]],
[[ще татуирам]],
[[ще татуираме]],
[[ще татуираш]],
[[ще татуирате]],
[[ще татуира]],
[[ще татуират]],
[[ще съм татуирал]],
[[ще съм татуирала]],
[[ще съм татуирало]],
[[ще сме татуирали]],
[[ще си татуирал]],
[[ще си татуирала]],
[[ще си татуирало]],
[[ще сте татуирали]],
[[ще е татуирал]],
[[ще е татуирала]],
[[ще е татуирало]],
[[ще са татуирали]],
[[щях да татуирам]],
[[щяхме да татуираме]],
[[щеше да татуираш]],
[[щяхте да татуирате]],
[[щеше да татуира]],
[[щяха да татуират]],
[[щях да съм татуирал]],
[[щях да съм татуирала]],
[[щях да съм татуирало]],
[[щяхме да сме татуирали]],
[[щеше да си татуирал]],
[[щеше да си татуирала]],
[[щеше да си татуирало]],
[[щяхте да сте татуирали]],
[[щеше да е татуирал]],
[[щеше да е татуирала]],
[[щеше да е татуирало]],
[[щяха да са татуирали]],
[[бил съм татуирал]],
[[била съм татуирала]],
[[било съм татуирало]],
[[били сме татуирали]],
[[бил си татуирал]],
[[била си татуирала]],
[[било си татуирало]],
[[били сте татуирали]],
[[бил е татуирал]],
[[била е татуирала]],
[[било е татуирало]],
[[били са татуирали]],
[[щял съм да татуирам]],
[[щяла съм да татуирам]],
[[щяло съм да татуирам]],
[[щели сме да татуираме]],
[[щял си да татуираш]],
[[щяла си да татуираш]],
[[щяло си да татуираш]],
[[щели сте да татуирате]],
[[щял да татуира]],
[[щяла да татуира]],
[[щяло да татуира]],
[[щели да татуират]],
[[щял е да татуира]],
[[щяла е да татуира]],
[[щяло е да татуира]],
[[щели са да татуират]],
[[щял съм да съм татуирал]],
[[щяла съм да съм татуирала]],
[[щяло съм да съм татуирало]],
[[щели сме да сме татуирали]],
[[щял си да си татуирал]],
[[щяла си да си татуирала]],
[[щяло си да си татуирало]],
[[щели сте да сте татуирали]],
[[щял да е татуирал]],
[[щяла да е татуирала]],
[[щяло да е татуирало]],
[[щели да са татуирали]],
[[щял е да е татуирал]],
[[щяла е да е татуирала]],
[[щяло е да е татуирало]],
[[щели са да са татуирали]],
[[бих татуирал]],
[[бих татуирала]],
[[бих татуирало]],
[[бихме татуирали]],
[[би татуирал]],
[[би татуирала]],
[[би татуирало]],
[[бихте татуирали]],
[[биха татуирали]],
}}</text>
      <sha1>dn6bau6hacgmhyhyighgdoyje9qouvt</sha1>
    </revision>
  </page>
  <page>
    <title>Шаблон:Словоформи/тача</title>
    <ns>10</ns>
    <id>464863</id>
    <revision>
      <id>496845</id>
      <timestamp>2005-05-08T13:10:20Z</timestamp>
      <contributor>
        <username>Bgbot</username>
        <id>83</id>
      </contributor>
      <comment>Борислав: Шаблон със словоформи</comment>
      <model>wikitext</model>
      <format>text/x-wiki</format>
      <text bytes="18890" xml:space="preserve">{{Шаблон:Словоформи/Глагол|
  ОСНОВНА ФОРМА = тача
| СЕГ.ВР., 1Л., ЕД.Ч. = та·ча
| СЕГ.ВР., 1Л., МН.Ч. = та·чим
| СЕГ.ВР., 2Л., ЕД.Ч. = та·чиш
| СЕГ.ВР., 2Л., МН.Ч. = та·чи·те
| СЕГ.ВР., 3Л., ЕД.Ч. = та·чи
| СЕГ.ВР., 3Л., МН.Ч. = та·чат
| МИН.СВ.ВР., 1Л., ЕД.Ч. = та·чих
| МИН.СВ.ВР., 1Л., МН.Ч. = та·чих·ме
| МИН.СВ.ВР., 2Л., ЕД.Ч. = та·чи
| МИН.СВ.ВР., 2Л., МН.Ч. = та·чих·те
| МИН.СВ.ВР., 3Л., ЕД.Ч. = та·чи
| МИН.СВ.ВР., 3Л., МН.Ч. = та·чи·ха
| МИН.НЕСВ.ВР., 1Л., ЕД.Ч. = та·чех
| МИН.НЕСВ.ВР., 1Л., МН.Ч. = та·чех·ме
| МИН.НЕСВ.ВР., 2Л., ЕД.Ч. = та·че·ше
| МИН.НЕСВ.ВР., 2Л., МН.Ч. = та·чех·те
| МИН.НЕСВ.ВР., 3Л., ЕД.Ч. = та·че·ше
| МИН.НЕСВ.ВР., 3Л., МН.Ч. = та·че·ха
| МИН.НЕОПР.ВР., 1Л., ЕД.Ч., М.Р. = тачил съм
| МИН.НЕОПР.ВР., 1Л., ЕД.Ч., Ж.Р. = тачила съм
| МИН.НЕОПР.ВР., 1Л., ЕД.Ч., СР.Р. = тачило съм
| МИН.НЕОПР.ВР., 1Л., МН.Ч. = тачили сме
| МИН.НЕОПР.ВР., 2Л., ЕД.Ч., М.Р. = тачил си
| МИН.НЕОПР.ВР., 2Л., ЕД.Ч., Ж.Р. = тачила си
| МИН.НЕОПР.ВР., 2Л., ЕД.Ч., СР.Р. = тачило си
| МИН.НЕОПР.ВР., 2Л., МН.Ч. = тачили сте
| МИН.НЕОПР.ВР., 3Л., ЕД.Ч., М.Р. = тачил е
| МИН.НЕОПР.ВР., 3Л., ЕД.Ч., Ж.Р. = тачила е
| МИН.НЕОПР.ВР., 3Л., ЕД.Ч., СР.Р. = тачило е
| МИН.НЕОПР.ВР., 3Л., МН.Ч. = тачили са
| МИН.ПРЕД.ВР., 1Л., ЕД.Ч., М.Р. = бях тачил
| МИН.ПРЕД.ВР., 1Л., ЕД.Ч., Ж.Р. = бях тачила
| МИН.ПРЕД.ВР., 1Л., ЕД.Ч., СР.Р. = бях тачило
| МИН.ПРЕД.ВР., 1Л., МН.Ч. = бяхме тачили
| МИН.ПРЕД.ВР., 2Л., ЕД.Ч., М.Р. = беше тачил
| МИН.ПРЕД.ВР., 2Л., ЕД.Ч., Ж.Р. = беше тачила
| МИН.ПРЕД.ВР., 2Л., ЕД.Ч., СР.Р. = беше тачило
| МИН.ПРЕД.ВР., 2Л., МН.Ч. = бяхте тачили
| МИН.ПРЕД.ВР., 3Л., ЕД.Ч., М.Р. = беше тачил
| МИН.ПРЕД.ВР., 3Л., ЕД.Ч., Ж.Р. = беше тачила
| МИН.ПРЕД.ВР., 3Л., ЕД.Ч., СР.Р. = беше тачило
| МИН.ПРЕД.ВР., 3Л., МН.Ч. = бяха тачили
| БЪД.ВР., 1Л., ЕД.Ч. = ще тача
| БЪД.ВР., 1Л., МН.Ч. = ще тачим
| БЪД.ВР., 2Л., ЕД.Ч. = ще тачиш
| БЪД.ВР., 2Л., МН.Ч. = ще тачите
| БЪД.ВР., 3Л., ЕД.Ч. = ще тачи
| БЪД.ВР., 3Л., МН.Ч. = ще тачат
| БЪД.ПРЕД.ВР., 1Л., ЕД.Ч., М.Р. = ще съм тачил
| БЪД.ПРЕД.ВР., 1Л., ЕД.Ч., Ж.Р. = ще съм тачила
| БЪД.ПРЕД.ВР., 1Л., ЕД.Ч., СР.Р. = ще съм тачило
| БЪД.ПРЕД.ВР., 1Л., МН.Ч. = ще сме тачили
| БЪД.ПРЕД.ВР., 2Л., ЕД.Ч., М.Р. = ще си тачил
| БЪД.ПРЕД.ВР., 2Л., ЕД.Ч., Ж.Р. = ще си тачила
| БЪД.ПРЕД.ВР., 2Л., ЕД.Ч., СР.Р. = ще си тачило
| БЪД.ПРЕД.ВР., 2Л., МН.Ч. = ще сте тачили
| БЪД.ПРЕД.ВР., 3Л., ЕД.Ч., М.Р. = ще е тачил
| БЪД.ПРЕД.ВР., 3Л., ЕД.Ч., Ж.Р. = ще е тачила
| БЪД.ПРЕД.ВР., 3Л., ЕД.Ч., СР.Р. = ще е тачило
| БЪД.ПРЕД.ВР., 3Л., МН.Ч. = ще са тачили
| БЪД.ВР. В МИН., 1Л., ЕД.Ч. = щях да тача
| БЪД.ВР. В МИН., 1Л., МН.Ч. = щяхме да тачим
| БЪД.ВР. В МИН., 2Л., ЕД.Ч. = щеше да тачиш
| БЪД.ВР. В МИН., 2Л., МН.Ч. = щяхте да тачите
| БЪД.ВР. В МИН., 3Л., ЕД.Ч. = щеше да тачи
| БЪД.ВР. В МИН., 3Л., МН.Ч. = щяха да тачат
| БЪД.ПРЕД.ВР. В МИН., 1Л., ЕД.Ч., М.Р. = щях да съм тачил
| БЪД.ПРЕД.ВР. В МИН., 1Л., ЕД.Ч., Ж.Р. = щях да съм тачила
| БЪД.ПРЕД.ВР. В МИН., 1Л., ЕД.Ч., СР.Р. = щях да съм тачило
| БЪД.ПРЕД.ВР. В МИН., 1Л., МН.Ч. = щяхме да сме тачили
| БЪД.ПРЕД.ВР. В МИН., 2Л., ЕД.Ч., М.Р. = щеше да си тачил
| БЪД.ПРЕД.ВР. В МИН., 2Л., ЕД.Ч., Ж.Р. = щеше да си тачила
| БЪД.ПРЕД.ВР. В МИН., 2Л., ЕД.Ч., СР.Р. = щеше да си тачило
| БЪД.ПРЕД.ВР. В МИН., 2Л., МН.Ч. = щяхте да сте тачили
| БЪД.ПРЕД.ВР. В МИН., 3Л., ЕД.Ч., М.Р. = щеше да е тачил
| БЪД.ПРЕД.ВР. В МИН., 3Л., ЕД.Ч., Ж.Р. = щеше да е тачила
| БЪД.ПРЕД.ВР. В МИН., 3Л., ЕД.Ч., СР.Р. = щеше да е тачило
| БЪД.ПРЕД.ВР. В МИН., 3Л., МН.Ч. = щяха да са тачили
| ПР.НАКЛ., СЕГ.ВР., 1Л., ЕД.Ч., М.Р. = тачел съм
| ПР.НАКЛ., СЕГ.ВР., 1Л., ЕД.Ч., Ж.Р. = тачела съм
| ПР.НАКЛ., СЕГ.ВР., 1Л., ЕД.Ч., СР.Р. = тачело съм
| ПР.НАКЛ., СЕГ.ВР., 1Л., МН.Ч. = тачели сме
| ПР.НАКЛ., СЕГ.ВР., 2Л., ЕД.Ч., М.Р. = тачел си
| ПР.НАКЛ., СЕГ.ВР., 2Л., ЕД.Ч., Ж.Р. = тачела си
| ПР.НАКЛ., СЕГ.ВР., 2Л., ЕД.Ч., СР.Р. = тачело си
| ПР.НАКЛ., СЕГ.ВР., 2Л., МН.Ч. = тачели сте
| ПР.НАКЛ., СЕГ.ВР., 3Л., ЕД.Ч., М.Р. = тачел (е)
| ПР.НАКЛ., СЕГ.ВР., 3Л., ЕД.Ч., Ж.Р. = тачела (е)
| ПР.НАКЛ., СЕГ.ВР., 3Л., ЕД.Ч., СР.Р. = тачело (е)
| ПР.НАКЛ., СЕГ.ВР., 3Л., МН.Ч. = тачели (са)
| ПР.НАКЛ., МИН.СВ.ВР., 1Л., ЕД.Ч., М.Р. = тачил съм
| ПР.НАКЛ., МИН.СВ.ВР., 1Л., ЕД.Ч., Ж.Р. = тачила съм
| ПР.НАКЛ., МИН.СВ.ВР., 1Л., ЕД.Ч., СР.Р. = тачило съм
| ПР.НАКЛ., МИН.СВ.ВР., 1Л., МН.Ч. = тачили сме
| ПР.НАКЛ., МИН.СВ.ВР., 2Л., ЕД.Ч., М.Р. = тачил си
| ПР.НАКЛ., МИН.СВ.ВР., 2Л., ЕД.Ч., Ж.Р. = тачила си
| ПР.НАКЛ., МИН.СВ.ВР., 2Л., ЕД.Ч., СР.Р. = тачило си
| ПР.НАКЛ., МИН.СВ.ВР., 2Л., МН.Ч. = тачили сте
| ПР.НАКЛ., МИН.СВ.ВР., 3Л., ЕД.Ч., М.Р. = тачил (е)
| ПР.НАКЛ., МИН.СВ.ВР., 3Л., ЕД.Ч., Ж.Р. = тачила (е)
| ПР.НАКЛ., МИН.СВ.ВР., 3Л., ЕД.Ч., СР.Р. = тачило (е)
| ПР.НАКЛ., МИН.СВ.ВР., 3Л., МН.Ч. = тачили (са)
| ПР.НАКЛ., МИН.НЕОПР.ВР., 1Л., ЕД.Ч., М.Р. = бил съм тачил
| ПР.НАКЛ., МИН.НЕОПР.ВР., 1Л., ЕД.Ч., Ж.Р. = била съм тачила
| ПР.НАКЛ., МИН.НЕОПР.ВР., 1Л., ЕД.Ч., СР.Р. = било съм тачило
| ПР.НАКЛ., МИН.НЕОПР.ВР., 1Л., МН.Ч. = били сме тачили
| ПР.НАКЛ., МИН.НЕОПР.ВР., 2Л., ЕД.Ч., М.Р. = бил си тачил
| ПР.НАКЛ., МИН.НЕОПР.ВР., 2Л., ЕД.Ч., Ж.Р. = била си тачила
| ПР.НАКЛ., МИН.НЕОПР.ВР., 2Л., ЕД.Ч., СР.Р. = било си тачило
| ПР.НАКЛ., МИН.НЕОПР.ВР., 2Л., МН.Ч. = били сте тачили
| ПР.НАКЛ., МИН.НЕОПР.ВР., 3Л., ЕД.Ч., М.Р. = бил (е) тачил
| ПР.НАКЛ., МИН.НЕОПР.ВР., 3Л., ЕД.Ч., Ж.Р. = била (е) тачила
| ПР.НАКЛ., МИН.НЕОПР.ВР., 3Л., ЕД.Ч., СР.Р. = било (е) тачило
| ПР.НАКЛ., МИН.НЕОПР.ВР., 3Л., МН.Ч. = били (са) тачили
| ПР.НАКЛ., БЪД.ВР., 1Л., ЕД.Ч., М.Р. = щял съм да тача
| ПР.НАКЛ., БЪД.ВР., 1Л., ЕД.Ч., Ж.Р. = щяла съм да тача
| ПР.НАКЛ., БЪД.ВР., 1Л., ЕД.Ч., СР.Р. = щяло съм да тача
| ПР.НАКЛ., БЪД.ВР., 1Л., МН.Ч. = щели сме да тачим
| ПР.НАКЛ., БЪД.ВР., 2Л., ЕД.Ч., М.Р. = щял си да тачиш
| ПР.НАКЛ., БЪД.ВР., 2Л., ЕД.Ч., Ж.Р. = щяла си да тачиш
| ПР.НАКЛ., БЪД.ВР., 2Л., ЕД.Ч., СР.Р. = щяло си да тачиш
| ПР.НАКЛ., БЪД.ВР., 2Л., МН.Ч. = щели сте да тачите
| ПР.НАКЛ., БЪД.ВР., 3Л., ЕД.Ч., М.Р. = щял (е) да тачи
| ПР.НАКЛ., БЪД.ВР., 3Л., ЕД.Ч., Ж.Р. = щяла (е) да тачи
| ПР.НАКЛ., БЪД.ВР., 3Л., ЕД.Ч., СР.Р. = щяло (е) да тачи
| ПР.НАКЛ., БЪД.ВР., 3Л., МН.Ч. = щели (са) да тачат
| ПР.НАКЛ., БЪД.ПРЕД.ВР., 1Л., ЕД.Ч., М.Р. = щял съм да съм тачил
| ПР.НАКЛ., БЪД.ПРЕД.ВР., 1Л., ЕД.Ч., Ж.Р. = щяла съм да съм тачила
| ПР.НАКЛ., БЪД.ПРЕД.ВР., 1Л., ЕД.Ч., СР.Р. = щяло съм да съм тачило
| ПР.НАКЛ., БЪД.ПРЕД.ВР., 1Л., МН.Ч. = щели сме да сме тачили
| ПР.НАКЛ., БЪД.ПРЕД.ВР., 2Л., ЕД.Ч., М.Р. = щял си да си тачил
| ПР.НАКЛ., БЪД.ПРЕД.ВР., 2Л., ЕД.Ч., Ж.Р. = щяла си да си тачила
| ПР.НАКЛ., БЪД.ПРЕД.ВР., 2Л., ЕД.Ч., СР.Р. = щяло си да си тачило
| ПР.НАКЛ., БЪД.ПРЕД.ВР., 2Л., МН.Ч. = щели сте да сте тачили
| ПР.НАКЛ., БЪД.ПРЕД.ВР., 3Л., ЕД.Ч., М.Р. = щял (е) да е тачил
| ПР.НАКЛ., БЪД.ПРЕД.ВР., 3Л., ЕД.Ч., Ж.Р. = щяла (е) да е тачила
| ПР.НАКЛ., БЪД.ПРЕД.ВР., 3Л., ЕД.Ч., СР.Р. = щяло (е) да е тачило
| ПР.НАКЛ., БЪД.ПРЕД.ВР., 3Л., МН.Ч. = щели (са) да са тачили
| УСЛОВНО НАКЛОНЕНИЕ, 1Л., ЕД.Ч., М.Р. = бих тачил
| УСЛОВНО НАКЛОНЕНИЕ, 1Л., ЕД.Ч., Ж.Р. = бих тачила
| УСЛОВНО НАКЛОНЕНИЕ, 1Л., ЕД.Ч., СР.Р. = бих тачило
| УСЛОВНО НАКЛОНЕНИЕ, 1Л., МН.Ч. = бихме тачили
| УСЛОВНО НАКЛОНЕНИЕ, 2Л., ЕД.Ч., М.Р. = би тачил
| УСЛОВНО НАКЛОНЕНИЕ, 2Л., ЕД.Ч., Ж.Р. = би тачила
| УСЛОВНО НАКЛОНЕНИЕ, 2Л., ЕД.Ч., СР.Р. = би тачило
| УСЛОВНО НАКЛОНЕНИЕ, 2Л., МН.Ч. = бихте тачили
| УСЛОВНО НАКЛОНЕНИЕ, 3Л., ЕД.Ч., М.Р. = би тачил
| УСЛОВНО НАКЛОНЕНИЕ, 3Л., ЕД.Ч., Ж.Р. = би тачила
| УСЛОВНО НАКЛОНЕНИЕ, 3Л., ЕД.Ч., СР.Р. = би тачило
| УСЛОВНО НАКЛОНЕНИЕ, 3Л., МН.Ч. = биха тачили
| ПОВЕЛИТЕЛНО НАКЛОНЕНИЕ, ЕД.Ч. = та·чи
| ПОВЕЛИТЕЛНО НАКЛОНЕНИЕ, МН.Ч. = та·че·те
| МИН.СТРАД.ПРИЧ. М.Р. = та·чен
| МИН.СТРАД.ПРИЧ. М.Р. НЕПЪЛЕН ЧЛЕН = та·че·ния
| МИН.СТРАД.ПРИЧ. М.Р. ПЪЛЕН ЧЛЕН = та·че·ни·ят
| МИН.СТРАД.ПРИЧ. Ж.Р. = та·че·на
| МИН.СТРАД.ПРИЧ. Ж.Р. ЧЛЕН = та·че·на·та
| МИН.СТРАД.ПРИЧ. СР.Р. = та·че·но
| МИН.СТРАД.ПРИЧ. СР.Р. ЧЛЕН = та·че·но·то
| МИН.СТРАД.ПРИЧ. МН.Ч. = та·че·ни
| МИН.СТРАД.ПРИЧ. МН.Ч. ЧЛЕН = та·че·ни·те
| МИН.ДЕЯТ.СВ.ПРИЧ. М.Р. = та·чил
| МИН.ДЕЯТ.СВ.ПРИЧ. М.Р. НЕПЪЛЕН ЧЛЕН = та·чи·лия
| МИН.ДЕЯТ.СВ.ПРИЧ. М.Р. ПЪЛЕН ЧЛЕН = та·чи·ли·ят
| МИН.ДЕЯТ.СВ.ПРИЧ. Ж.Р. = та·чи·ла
| МИН.ДЕЯТ.СВ.ПРИЧ. Ж.Р. ЧЛЕН = та·чи·ла·та
| МИН.ДЕЯТ.СВ.ПРИЧ. СР.Р. = та·чи·ло
| МИН.ДЕЯТ.СВ.ПРИЧ. СР.Р. ЧЛЕН = та·чи·ло·то
| МИН.ДЕЯТ.СВ.ПРИЧ. МН.Ч. = та·чи·ли
| МИН.ДЕЯТ.СВ.ПРИЧ. МН.Ч. ЧЛЕН = та·чи·ли·те
| МИН.ДЕЯТ.НЕСВ.ПРИЧ. М.Р. = та·чел
| МИН.ДЕЯТ.НЕСВ.ПРИЧ. М.Р. НЕПЪЛЕН ЧЛЕН = та·че·лия
| МИН.ДЕЯТ.НЕСВ.ПРИЧ. М.Р. ПЪЛЕН ЧЛЕН = та·че·ли·ят
| МИН.ДЕЯТ.НЕСВ.ПРИЧ. Ж.Р. = та·че·ла
| МИН.ДЕЯТ.НЕСВ.ПРИЧ. Ж.Р. ЧЛЕН = та·че·ла·та
| МИН.ДЕЯТ.НЕСВ.ПРИЧ. СР.Р. = та·че·ло
| МИН.ДЕЯТ.НЕСВ.ПРИЧ. СР.Р. ЧЛЕН = та·че·ло·то
| МИН.ДЕЯТ.НЕСВ.ПРИЧ. МН.Ч. = та·че·ли
| МИН.ДЕЯТ.НЕСВ.ПРИЧ. МН.Ч. ЧЛЕН = та·че·ли·те
| СЕГ.ДЕЯТ.ПРИЧ. М.Р. = та·чещ
| СЕГ.ДЕЯТ.ПРИЧ. М.Р. НЕПЪЛЕН ЧЛЕН = та·че·щия
| СЕГ.ДЕЯТ.ПРИЧ. М.Р. ПЪЛЕН ЧЛЕН = та·че·щи·ят
| СЕГ.ДЕЯТ.ПРИЧ. Ж.Р. = та·че·ща
| СЕГ.ДЕЯТ.ПРИЧ. Ж.Р. ЧЛЕН = та·че·ща·та
| СЕГ.ДЕЯТ.ПРИЧ. СР.Р. = та·че·що
| СЕГ.ДЕЯТ.ПРИЧ. СР.Р. ЧЛЕН = та·че·що·то
| СЕГ.ДЕЯТ.ПРИЧ. МН.Ч. = та·че·щи
| СЕГ.ДЕЯТ.ПРИЧ. МН.Ч. ЧЛЕН = та·че·щи·те
| ДЕЕПРИЧАСТИЕ = та·чей·ки
| СКРИТИ ПРЕПРАТКИ = 
[[тача]],
[[тачиш]],
[[тачи]],
[[тачим]],
[[тачите]],
[[тачат]],
[[тачих]],
[[тачихме]],
[[тачихте]],
[[тачиха]],
[[тачех]],
[[тачеше]],
[[тачехме]],
[[тачехте]],
[[тачеха]],
[[тачете]],
[[тачил]],
[[тачилия]],
[[тачилият]],
[[тачила]],
[[тачилата]],
[[тачило]],
[[тачилото]],
[[тачили]],
[[тачилите]],
[[тачел]],
[[тачелия]],
[[тачелият]],
[[тачела]],
[[тачелата]],
[[тачело]],
[[тачелото]],
[[тачели]],
[[тачелите]],
[[тачен]],
[[тачения]],
[[таченият]],
[[тачена]],
[[тачената]],
[[тачено]],
[[таченото]],
[[тачени]],
[[тачените]],
[[тачещ]],
[[тачещия]],
[[тачещият]],
[[тачеща]],
[[тачещата]],
[[тачещо]],
[[тачещото]],
[[тачещи]],
[[тачещите]],
[[тачейки]],
[[тачил съм]],
[[тачила съм]],
[[тачило съм]],
[[тачили сме]],
[[тачил си]],
[[тачила си]],
[[тачило си]],
[[тачили сте]],
[[тачил е]],
[[тачила е]],
[[тачило е]],
[[тачили са]],
[[бях тачил]],
[[бях тачила]],
[[бях тачило]],
[[бяхме тачили]],
[[беше тачил]],
[[беше тачила]],
[[беше тачило]],
[[бяхте тачили]],
[[бяха тачили]],
[[ще тача]],
[[ще тачим]],
[[ще тачиш]],
[[ще тачите]],
[[ще тачи]],
[[ще тачат]],
[[ще съм тачил]],
[[ще съм тачила]],
[[ще съм тачило]],
[[ще сме тачили]],
[[ще си тачил]],
[[ще си тачила]],
[[ще си тачило]],
[[ще сте тачили]],
[[ще е тачил]],
[[ще е тачила]],
[[ще е тачило]],
[[ще са тачили]],
[[щях да тача]],
[[щяхме да тачим]],
[[щеше да тачиш]],
[[щяхте да тачите]],
[[щеше да тачи]],
[[щяха да тачат]],
[[щях да съм тачил]],
[[щях да съм тачила]],
[[щях да съм тачило]],
[[щяхме да сме тачили]],
[[щеше да си тачил]],
[[щеше да си тачила]],
[[щеше да си тачило]],
[[щяхте да сте тачили]],
[[щеше да е тачил]],
[[щеше да е тачила]],
[[щеше да е тачило]],
[[щяха да са тачили]],
[[тачел съм]],
[[тачела съм]],
[[тачело съм]],
[[тачели сме]],
[[тачел си]],
[[тачела си]],
[[тачело си]],
[[тачели сте]],
[[тачел е]],
[[тачела е]],
[[тачело е]],
[[тачели са]],
[[бил съм тачил]],
[[била съм тачила]],
[[било съм тачило]],
[[били сме тачили]],
[[бил си тачил]],
[[била си тачила]],
[[било си тачило]],
[[били сте тачили]],
[[бил е тачил]],
[[била е тачила]],
[[било е тачило]],
[[били са тачили]],
[[щял съм да тача]],
[[щяла съм да тача]],
[[щяло съм да тача]],
[[щели сме да тачим]],
[[щял си да тачиш]],
[[щяла си да тачиш]],
[[щяло си да тачиш]],
[[щели сте да тачите]],
[[щял да тачи]],
[[щяла да тачи]],
[[щяло да тачи]],
[[щели да тачат]],
[[щял е да тачи]],
[[щяла е да тачи]],
[[щяло е да тачи]],
[[щели са да тачат]],
[[щял съм да съм тачил]],
[[щяла съм да съм тачила]],
[[щяло съм да съм тачило]],
[[щели сме да сме тачили]],
[[щял си да си тачил]],
[[щяла си да си тачила]],
[[щяло си да си тачило]],
[[щели сте да сте тачили]],
[[щял да е тачил]],
[[щяла да е тачила]],
[[щяло да е тачило]],
[[щели да са тачили]],
[[щял е да е тачил]],
[[щяла е да е тачила]],
[[щяло е да е тачило]],
[[щели са да са тачили]],
[[бих тачил]],
[[бих тачила]],
[[бих тачило]],
[[бихме тачили]],
[[би тачил]],
[[би тачила]],
[[би тачило]],
[[бихте тачили]],
[[биха тачили]],
}}</text>
      <sha1>3vv0jnkukjd750hvzu604d53itbzzkl</sha1>
    </revision>
  </page>
  <page>
    <title>Шаблон:Словоформи/тая</title>
    <ns>10</ns>
    <id>459341</id>
    <revision>
      <id>491323</id>
      <timestamp>2005-05-08T10:43:31Z</timestamp>
      <contributor>
        <username>Bgbot</username>
        <id>83</id>
      </contributor>
      <comment>Борислав: Шаблон със словоформи</comment>
      <model>wikitext</model>
      <format>text/x-wiki</format>
      <text bytes="18160" xml:space="preserve">{{Шаблон:Словоформи/Глагол|
  ОСНОВНА ФОРМА = тая
| СЕГ.ВР., 1Л., ЕД.Ч. = тая
| СЕГ.ВР., 1Л., МН.Ч. = та·им
| СЕГ.ВР., 2Л., ЕД.Ч. = та·иш
| СЕГ.ВР., 2Л., МН.Ч. = та·и·те
| СЕГ.ВР., 3Л., ЕД.Ч. = таи
| СЕГ.ВР., 3Л., МН.Ч. = та·ят
| МИН.СВ.ВР., 1Л., ЕД.Ч. = та·их
| МИН.СВ.ВР., 1Л., МН.Ч. = та·их·ме
| МИН.СВ.ВР., 2Л., ЕД.Ч. = таи
| МИН.СВ.ВР., 2Л., МН.Ч. = та·их·те
| МИН.СВ.ВР., 3Л., ЕД.Ч. = таи
| МИН.СВ.ВР., 3Л., МН.Ч. = та·и·ха
| МИН.НЕСВ.ВР., 1Л., ЕД.Ч. = та·ях
| МИН.НЕСВ.ВР., 1Л., МН.Ч. = та·ях·ме
| МИН.НЕСВ.ВР., 2Л., ЕД.Ч. = та·е·ше
| МИН.НЕСВ.ВР., 2Л., МН.Ч. = та·ях·те
| МИН.НЕСВ.ВР., 3Л., ЕД.Ч. = та·е·ше
| МИН.НЕСВ.ВР., 3Л., МН.Ч. = та·я·ха
| МИН.НЕОПР.ВР., 1Л., ЕД.Ч., М.Р. = таил съм
| МИН.НЕОПР.ВР., 1Л., ЕД.Ч., Ж.Р. = таила съм
| МИН.НЕОПР.ВР., 1Л., ЕД.Ч., СР.Р. = таило съм
| МИН.НЕОПР.ВР., 1Л., МН.Ч. = таили сме
| МИН.НЕОПР.ВР., 2Л., ЕД.Ч., М.Р. = таил си
| МИН.НЕОПР.ВР., 2Л., ЕД.Ч., Ж.Р. = таила си
| МИН.НЕОПР.ВР., 2Л., ЕД.Ч., СР.Р. = таило си
| МИН.НЕОПР.ВР., 2Л., МН.Ч. = таили сте
| МИН.НЕОПР.ВР., 3Л., ЕД.Ч., М.Р. = таил е
| МИН.НЕОПР.ВР., 3Л., ЕД.Ч., Ж.Р. = таила е
| МИН.НЕОПР.ВР., 3Л., ЕД.Ч., СР.Р. = таило е
| МИН.НЕОПР.ВР., 3Л., МН.Ч. = таили са
| МИН.ПРЕД.ВР., 1Л., ЕД.Ч., М.Р. = бях таил
| МИН.ПРЕД.ВР., 1Л., ЕД.Ч., Ж.Р. = бях таила
| МИН.ПРЕД.ВР., 1Л., ЕД.Ч., СР.Р. = бях таило
| МИН.ПРЕД.ВР., 1Л., МН.Ч. = бяхме таили
| МИН.ПРЕД.ВР., 2Л., ЕД.Ч., М.Р. = беше таил
| МИН.ПРЕД.ВР., 2Л., ЕД.Ч., Ж.Р. = беше таила
| МИН.ПРЕД.ВР., 2Л., ЕД.Ч., СР.Р. = беше таило
| МИН.ПРЕД.ВР., 2Л., МН.Ч. = бяхте таили
| МИН.ПРЕД.ВР., 3Л., ЕД.Ч., М.Р. = беше таил
| МИН.ПРЕД.ВР., 3Л., ЕД.Ч., Ж.Р. = беше таила
| МИН.ПРЕД.ВР., 3Л., ЕД.Ч., СР.Р. = беше таило
| МИН.ПРЕД.ВР., 3Л., МН.Ч. = бяха таили
| БЪД.ВР., 1Л., ЕД.Ч. = ще тая
| БЪД.ВР., 1Л., МН.Ч. = ще таим
| БЪД.ВР., 2Л., ЕД.Ч. = ще таиш
| БЪД.ВР., 2Л., МН.Ч. = ще таите
| БЪД.ВР., 3Л., ЕД.Ч. = ще таи
| БЪД.ВР., 3Л., МН.Ч. = ще таят
| БЪД.ПРЕД.ВР., 1Л., ЕД.Ч., М.Р. = ще съм таил
| БЪД.ПРЕД.ВР., 1Л., ЕД.Ч., Ж.Р. = ще съм таила
| БЪД.ПРЕД.ВР., 1Л., ЕД.Ч., СР.Р. = ще съм таило
| БЪД.ПРЕД.ВР., 1Л., МН.Ч. = ще сме таили
| БЪД.ПРЕД.ВР., 2Л., ЕД.Ч., М.Р. = ще си таил
| БЪД.ПРЕД.ВР., 2Л., ЕД.Ч., Ж.Р. = ще си таила
| БЪД.ПРЕД.ВР., 2Л., ЕД.Ч., СР.Р. = ще си таило
| БЪД.ПРЕД.ВР., 2Л., МН.Ч. = ще сте таили
| БЪД.ПРЕД.ВР., 3Л., ЕД.Ч., М.Р. = ще е таил
| БЪД.ПРЕД.ВР., 3Л., ЕД.Ч., Ж.Р. = ще е таила
| БЪД.ПРЕД.ВР., 3Л., ЕД.Ч., СР.Р. = ще е таило
| БЪД.ПРЕД.ВР., 3Л., МН.Ч. = ще са таили
| БЪД.ВР. В МИН., 1Л., ЕД.Ч. = щях да тая
| БЪД.ВР. В МИН., 1Л., МН.Ч. = щяхме да таим
| БЪД.ВР. В МИН., 2Л., ЕД.Ч. = щеше да таиш
| БЪД.ВР. В МИН., 2Л., МН.Ч. = щяхте да таите
| БЪД.ВР. В МИН., 3Л., ЕД.Ч. = щеше да таи
| БЪД.ВР. В МИН., 3Л., МН.Ч. = щяха да таят
| БЪД.ПРЕД.ВР. В МИН., 1Л., ЕД.Ч., М.Р. = щях да съм таил
| БЪД.ПРЕД.ВР. В МИН., 1Л., ЕД.Ч., Ж.Р. = щях да съм таила
| БЪД.ПРЕД.ВР. В МИН., 1Л., ЕД.Ч., СР.Р. = щях да съм таило
| БЪД.ПРЕД.ВР. В МИН., 1Л., МН.Ч. = щяхме да сме таили
| БЪД.ПРЕД.ВР. В МИН., 2Л., ЕД.Ч., М.Р. = щеше да си таил
| БЪД.ПРЕД.ВР. В МИН., 2Л., ЕД.Ч., Ж.Р. = щеше да си таила
| БЪД.ПРЕД.ВР. В МИН., 2Л., ЕД.Ч., СР.Р. = щеше да си таило
| БЪД.ПРЕД.ВР. В МИН., 2Л., МН.Ч. = щяхте да сте таили
| БЪД.ПРЕД.ВР. В МИН., 3Л., ЕД.Ч., М.Р. = щеше да е таил
| БЪД.ПРЕД.ВР. В МИН., 3Л., ЕД.Ч., Ж.Р. = щеше да е таила
| БЪД.ПРЕД.ВР. В МИН., 3Л., ЕД.Ч., СР.Р. = щеше да е таило
| БЪД.ПРЕД.ВР. В МИН., 3Л., МН.Ч. = щяха да са таили
| ПР.НАКЛ., СЕГ.ВР., 1Л., ЕД.Ч., М.Р. = таял съм
| ПР.НАКЛ., СЕГ.ВР., 1Л., ЕД.Ч., Ж.Р. = таяла съм
| ПР.НАКЛ., СЕГ.ВР., 1Л., ЕД.Ч., СР.Р. = таяло съм
| ПР.НАКЛ., СЕГ.ВР., 1Л., МН.Ч. = таели сме
| ПР.НАКЛ., СЕГ.ВР., 2Л., ЕД.Ч., М.Р. = таял си
| ПР.НАКЛ., СЕГ.ВР., 2Л., ЕД.Ч., Ж.Р. = таяла си
| ПР.НАКЛ., СЕГ.ВР., 2Л., ЕД.Ч., СР.Р. = таяло си
| ПР.НАКЛ., СЕГ.ВР., 2Л., МН.Ч. = таели сте
| ПР.НАКЛ., СЕГ.ВР., 3Л., ЕД.Ч., М.Р. = таял (е)
| ПР.НАКЛ., СЕГ.ВР., 3Л., ЕД.Ч., Ж.Р. = таяла (е)
| ПР.НАКЛ., СЕГ.ВР., 3Л., ЕД.Ч., СР.Р. = таяло (е)
| ПР.НАКЛ., СЕГ.ВР., 3Л., МН.Ч. = таели (са)
| ПР.НАКЛ., МИН.СВ.ВР., 1Л., ЕД.Ч., М.Р. = таил съм
| ПР.НАКЛ., МИН.СВ.ВР., 1Л., ЕД.Ч., Ж.Р. = таила съм
| ПР.НАКЛ., МИН.СВ.ВР., 1Л., ЕД.Ч., СР.Р. = таило съм
| ПР.НАКЛ., МИН.СВ.ВР., 1Л., МН.Ч. = таили сме
| ПР.НАКЛ., МИН.СВ.ВР., 2Л., ЕД.Ч., М.Р. = таил си
| ПР.НАКЛ., МИН.СВ.ВР., 2Л., ЕД.Ч., Ж.Р. = таила си
| ПР.НАКЛ., МИН.СВ.ВР., 2Л., ЕД.Ч., СР.Р. = таило си
| ПР.НАКЛ., МИН.СВ.ВР., 2Л., МН.Ч. = таили сте
| ПР.НАКЛ., МИН.СВ.ВР., 3Л., ЕД.Ч., М.Р. = таил (е)
| ПР.НАКЛ., МИН.СВ.ВР., 3Л., ЕД.Ч., Ж.Р. = таила (е)
| ПР.НАКЛ., МИН.СВ.ВР., 3Л., ЕД.Ч., СР.Р. = таило (е)
| ПР.НАКЛ., МИН.СВ.ВР., 3Л., МН.Ч. = таили (са)
| ПР.НАКЛ., МИН.НЕОПР.ВР., 1Л., ЕД.Ч., М.Р. = бил съм таил
| ПР.НАКЛ., МИН.НЕОПР.ВР., 1Л., ЕД.Ч., Ж.Р. = била съм таила
| ПР.НАКЛ., МИН.НЕОПР.ВР., 1Л., ЕД.Ч., СР.Р. = било съм таило
| ПР.НАКЛ., МИН.НЕОПР.ВР., 1Л., МН.Ч. = били сме таили
| ПР.НАКЛ., МИН.НЕОПР.ВР., 2Л., ЕД.Ч., М.Р. = бил си таил
| ПР.НАКЛ., МИН.НЕОПР.ВР., 2Л., ЕД.Ч., Ж.Р. = била си таила
| ПР.НАКЛ., МИН.НЕОПР.ВР., 2Л., ЕД.Ч., СР.Р. = било си таило
| ПР.НАКЛ., МИН.НЕОПР.ВР., 2Л., МН.Ч. = били сте таили
| ПР.НАКЛ., МИН.НЕОПР.ВР., 3Л., ЕД.Ч., М.Р. = бил (е) таил
| ПР.НАКЛ., МИН.НЕОПР.ВР., 3Л., ЕД.Ч., Ж.Р. = била (е) таила
| ПР.НАКЛ., МИН.НЕОПР.ВР., 3Л., ЕД.Ч., СР.Р. = било (е) таило
| ПР.НАКЛ., МИН.НЕОПР.ВР., 3Л., МН.Ч. = били (са) таили
| ПР.НАКЛ., БЪД.ВР., 1Л., ЕД.Ч., М.Р. = щял съм да тая
| ПР.НАКЛ., БЪД.ВР., 1Л., ЕД.Ч., Ж.Р. = щяла съм да тая
| ПР.НАКЛ., БЪД.ВР., 1Л., ЕД.Ч., СР.Р. = щяло съм да тая
| ПР.НАКЛ., БЪД.ВР., 1Л., МН.Ч. = щели сме да таим
| ПР.НАКЛ., БЪД.ВР., 2Л., ЕД.Ч., М.Р. = щял си да таиш
| ПР.НАКЛ., БЪД.ВР., 2Л., ЕД.Ч., Ж.Р. = щяла си да таиш
| ПР.НАКЛ., БЪД.ВР., 2Л., ЕД.Ч., СР.Р. = щяло си да таиш
| ПР.НАКЛ., БЪД.ВР., 2Л., МН.Ч. = щели сте да таите
| ПР.НАКЛ., БЪД.ВР., 3Л., ЕД.Ч., М.Р. = щял (е) да таи
| ПР.НАКЛ., БЪД.ВР., 3Л., ЕД.Ч., Ж.Р. = щяла (е) да таи
| ПР.НАКЛ., БЪД.ВР., 3Л., ЕД.Ч., СР.Р. = щяло (е) да таи
| ПР.НАКЛ., БЪД.ВР., 3Л., МН.Ч. = щели (са) да таят
| ПР.НАКЛ., БЪД.ПРЕД.ВР., 1Л., ЕД.Ч., М.Р. = щял съм да съм таил
| ПР.НАКЛ., БЪД.ПРЕД.ВР., 1Л., ЕД.Ч., Ж.Р. = щяла съм да съм таила
| ПР.НАКЛ., БЪД.ПРЕД.ВР., 1Л., ЕД.Ч., СР.Р. = щяло съм да съм таило
| ПР.НАКЛ., БЪД.ПРЕД.ВР., 1Л., МН.Ч. = щели сме да сме таили
| ПР.НАКЛ., БЪД.ПРЕД.ВР., 2Л., ЕД.Ч., М.Р. = щял си да си таил
| ПР.НАКЛ., БЪД.ПРЕД.ВР., 2Л., ЕД.Ч., Ж.Р. = щяла си да си таила
| ПР.НАКЛ., БЪД.ПРЕД.ВР., 2Л., ЕД.Ч., СР.Р. = щяло си да си таило
| ПР.НАКЛ., БЪД.ПРЕД.ВР., 2Л., МН.Ч. = щели сте да сте таили
| ПР.НАКЛ., БЪД.ПРЕД.ВР., 3Л., ЕД.Ч., М.Р. = щял (е) да е таил
| ПР.НАКЛ., БЪД.ПРЕД.ВР., 3Л., ЕД.Ч., Ж.Р. = щяла (е) да е таила
| ПР.НАКЛ., БЪД.ПРЕД.ВР., 3Л., ЕД.Ч., СР.Р. = щяло (е) да е таило
| ПР.НАКЛ., БЪД.ПРЕД.ВР., 3Л., МН.Ч. = щели (са) да са таили
| УСЛОВНО НАКЛОНЕНИЕ, 1Л., ЕД.Ч., М.Р. = бих таил
| УСЛОВНО НАКЛОНЕНИЕ, 1Л., ЕД.Ч., Ж.Р. = бих таила
| УСЛОВНО НАКЛОНЕНИЕ, 1Л., ЕД.Ч., СР.Р. = бих таило
| УСЛОВНО НАКЛОНЕНИЕ, 1Л., МН.Ч. = бихме таили
| УСЛОВНО НАКЛОНЕНИЕ, 2Л., ЕД.Ч., М.Р. = би таил
| УСЛОВНО НАКЛОНЕНИЕ, 2Л., ЕД.Ч., Ж.Р. = би таила
| УСЛОВНО НАКЛОНЕНИЕ, 2Л., ЕД.Ч., СР.Р. = би таило
| УСЛОВНО НАКЛОНЕНИЕ, 2Л., МН.Ч. = бихте таили
| УСЛОВНО НАКЛОНЕНИЕ, 3Л., ЕД.Ч., М.Р. = би таил
| УСЛОВНО НАКЛОНЕНИЕ, 3Л., ЕД.Ч., Ж.Р. = би таила
| УСЛОВНО НАКЛОНЕНИЕ, 3Л., ЕД.Ч., СР.Р. = би таило
| УСЛОВНО НАКЛОНЕНИЕ, 3Л., МН.Ч. = биха таили
| ПОВЕЛИТЕЛНО НАКЛОНЕНИЕ, ЕД.Ч. = тай
| ПОВЕЛИТЕЛНО НАКЛОНЕНИЕ, МН.Ч. = тай·те
| МИН.СТРАД.ПРИЧ. М.Р. = та·ен
| МИН.СТРАД.ПРИЧ. М.Р. НЕПЪЛЕН ЧЛЕН = та·е·ния
| МИН.СТРАД.ПРИЧ. М.Р. ПЪЛЕН ЧЛЕН = та·е·ни·ят
| МИН.СТРАД.ПРИЧ. Ж.Р. = та·е·на
| МИН.СТРАД.ПРИЧ. Ж.Р. ЧЛЕН = та·е·на·та
| МИН.СТРАД.ПРИЧ. СР.Р. = та·е·но
| МИН.СТРАД.ПРИЧ. СР.Р. ЧЛЕН = та·е·но·то
| МИН.СТРАД.ПРИЧ. МН.Ч. = та·е·ни
| МИН.СТРАД.ПРИЧ. МН.Ч. ЧЛЕН = та·е·ни·те
| МИН.ДЕЯТ.СВ.ПРИЧ. М.Р. = та·ил
| МИН.ДЕЯТ.СВ.ПРИЧ. М.Р. НЕПЪЛЕН ЧЛЕН = та·и·лия
| МИН.ДЕЯТ.СВ.ПРИЧ. М.Р. ПЪЛЕН ЧЛЕН = та·и·ли·ят
| МИН.ДЕЯТ.СВ.ПРИЧ. Ж.Р. = та·и·ла
| МИН.ДЕЯТ.СВ.ПРИЧ. Ж.Р. ЧЛЕН = та·и·ла·та
| МИН.ДЕЯТ.СВ.ПРИЧ. СР.Р. = та·и·ло
| МИН.ДЕЯТ.СВ.ПРИЧ. СР.Р. ЧЛЕН = та·и·ло·то
| МИН.ДЕЯТ.СВ.ПРИЧ. МН.Ч. = та·и·ли
| МИН.ДЕЯТ.СВ.ПРИЧ. МН.Ч. ЧЛЕН = та·и·ли·те
| МИН.ДЕЯТ.НЕСВ.ПРИЧ. М.Р. = та·ял
| МИН.ДЕЯТ.НЕСВ.ПРИЧ. М.Р. НЕПЪЛЕН ЧЛЕН = та·я·лия
| МИН.ДЕЯТ.НЕСВ.ПРИЧ. М.Р. ПЪЛЕН ЧЛЕН = та·я·ли·ят
| МИН.ДЕЯТ.НЕСВ.ПРИЧ. Ж.Р. = та·я·ла
| МИН.ДЕЯТ.НЕСВ.ПРИЧ. Ж.Р. ЧЛЕН = та·я·ла·та
| МИН.ДЕЯТ.НЕСВ.ПРИЧ. СР.Р. = та·я·ло
| МИН.ДЕЯТ.НЕСВ.ПРИЧ. СР.Р. ЧЛЕН = та·я·ло·то
| МИН.ДЕЯТ.НЕСВ.ПРИЧ. МН.Ч. = та·е·ли
| МИН.ДЕЯТ.НЕСВ.ПРИЧ. МН.Ч. ЧЛЕН = та·е·ли·те
| СЕГ.ДЕЯТ.ПРИЧ. М.Р. = та·ящ
| СЕГ.ДЕЯТ.ПРИЧ. М.Р. НЕПЪЛЕН ЧЛЕН = та·я·щия
| СЕГ.ДЕЯТ.ПРИЧ. М.Р. ПЪЛЕН ЧЛЕН = та·я·щи·ят
| СЕГ.ДЕЯТ.ПРИЧ. Ж.Р. = та·я·ща
| СЕГ.ДЕЯТ.ПРИЧ. Ж.Р. ЧЛЕН = та·я·ща·та
| СЕГ.ДЕЯТ.ПРИЧ. СР.Р. = та·я·що
| СЕГ.ДЕЯТ.ПРИЧ. СР.Р. ЧЛЕН = та·я·що·то
| СЕГ.ДЕЯТ.ПРИЧ. МН.Ч. = та·я·щи
| СЕГ.ДЕЯТ.ПРИЧ. МН.Ч. ЧЛЕН = та·я·щи·те
| ДЕЕПРИЧАСТИЕ = та·ей·ки
| СКРИТИ ПРЕПРАТКИ = 
[[тая]],
[[таиш]],
[[таи]],
[[таим]],
[[таите]],
[[таят]],
[[таих]],
[[таихме]],
[[таихте]],
[[таиха]],
[[таях]],
[[таеше]],
[[таяхме]],
[[таяхте]],
[[таяха]],
[[тай]],
[[тайте]],
[[таил]],
[[таилия]],
[[таилият]],
[[таила]],
[[таилата]],
[[таило]],
[[таилото]],
[[таили]],
[[таилите]],
[[таял]],
[[таялия]],
[[таялият]],
[[таяла]],
[[таялата]],
[[таяло]],
[[таялото]],
[[таели]],
[[таелите]],
[[таен]],
[[таения]],
[[таеният]],
[[таена]],
[[таената]],
[[таено]],
[[таеното]],
[[таени]],
[[таените]],
[[таящ]],
[[таящия]],
[[таящият]],
[[таяща]],
[[таящата]],
[[таящо]],
[[таящото]],
[[таящи]],
[[таящите]],
[[таейки]],
[[таил съм]],
[[таила съм]],
[[таило съм]],
[[таили сме]],
[[таил си]],
[[таила си]],
[[таило си]],
[[таили сте]],
[[таил е]],
[[таила е]],
[[таило е]],
[[таили са]],
[[бях таил]],
[[бях таила]],
[[бях таило]],
[[бяхме таили]],
[[беше таил]],
[[беше таила]],
[[беше таило]],
[[бяхте таили]],
[[бяха таили]],
[[ще тая]],
[[ще таим]],
[[ще таиш]],
[[ще таите]],
[[ще таи]],
[[ще таят]],
[[ще съм таил]],
[[ще съм таила]],
[[ще съм таило]],
[[ще сме таили]],
[[ще си таил]],
[[ще си таила]],
[[ще си таило]],
[[ще сте таили]],
[[ще е таил]],
[[ще е таила]],
[[ще е таило]],
[[ще са таили]],
[[щях да тая]],
[[щяхме да таим]],
[[щеше да таиш]],
[[щяхте да таите]],
[[щеше да таи]],
[[щяха да таят]],
[[щях да съм таил]],
[[щях да съм таила]],
[[щях да съм таило]],
[[щяхме да сме таили]],
[[щеше да си таил]],
[[щеше да си таила]],
[[щеше да си таило]],
[[щяхте да сте таили]],
[[щеше да е таил]],
[[щеше да е таила]],
[[щеше да е таило]],
[[щяха да са таили]],
[[таял съм]],
[[таяла съм]],
[[таяло съм]],
[[таели сме]],
[[таял си]],
[[таяла си]],
[[таяло си]],
[[таели сте]],
[[таял е]],
[[таяла е]],
[[таяло е]],
[[таели са]],
[[бил съм таил]],
[[била съм таила]],
[[било съм таило]],
[[били сме таили]],
[[бил си таил]],
[[била си таила]],
[[било си таило]],
[[били сте таили]],
[[бил е таил]],
[[била е таила]],
[[било е таило]],
[[били са таили]],
[[щял съм да тая]],
[[щяла съм да тая]],
[[щяло съм да тая]],
[[щели сме да таим]],
[[щял си да таиш]],
[[щяла си да таиш]],
[[щяло си да таиш]],
[[щели сте да таите]],
[[щял да таи]],
[[щяла да таи]],
[[щяло да таи]],
[[щели да таят]],
[[щял е да таи]],
[[щяла е да таи]],
[[щяло е да таи]],
[[щели са да таят]],
[[щял съм да съм таил]],
[[щяла съм да съм таила]],
[[щяло съм да съм таило]],
[[щели сме да сме таили]],
[[щял си да си таил]],
[[щяла си да си таила]],
[[щяло си да си таило]],
[[щели сте да сте таили]],
[[щял да е таил]],
[[щяла да е таила]],
[[щяло да е таило]],
[[щели да са таили]],
[[щял е да е таил]],
[[щяла е да е таила]],
[[щяло е да е таило]],
[[щели са да са таили]],
[[бих таил]],
[[бих таила]],
[[бих таило]],
[[бихме таили]],
[[би таил]],
[[би таила]],
[[би таило]],
[[бихте таили]],
[[биха таили]],
}}</text>
      <sha1>f4fv5paet04colz9uj9bbnqunxq7rm8</sha1>
    </revision>
  </page>
  <page>
    <title>Шаблон:Словоформи/творя</title>
    <ns>10</ns>
    <id>457547</id>
    <revision>
      <id>489529</id>
      <timestamp>2005-05-08T09:59:31Z</timestamp>
      <contributor>
        <username>Bgbot</username>
        <id>83</id>
      </contributor>
      <comment>Борислав: Шаблон със словоформи</comment>
      <model>wikitext</model>
      <format>text/x-wiki</format>
      <text bytes="19620" xml:space="preserve">{{Шаблон:Словоформи/Глагол|
  ОСНОВНА ФОРМА = творя
| СЕГ.ВР., 1Л., ЕД.Ч. = тво·ря
| СЕГ.ВР., 1Л., МН.Ч. = тво·рим
| СЕГ.ВР., 2Л., ЕД.Ч. = тво·риш
| СЕГ.ВР., 2Л., МН.Ч. = тво·ри·те
| СЕГ.ВР., 3Л., ЕД.Ч. = тво·ри
| СЕГ.ВР., 3Л., МН.Ч. = тво·рят
| МИН.СВ.ВР., 1Л., ЕД.Ч. = тво·рих
| МИН.СВ.ВР., 1Л., МН.Ч. = тво·рих·ме
| МИН.СВ.ВР., 2Л., ЕД.Ч. = тво·ри
| МИН.СВ.ВР., 2Л., МН.Ч. = тво·рих·те
| МИН.СВ.ВР., 3Л., ЕД.Ч. = тво·ри
| МИН.СВ.ВР., 3Л., МН.Ч. = тво·ри·ха
| МИН.НЕСВ.ВР., 1Л., ЕД.Ч. = тво·рях
| МИН.НЕСВ.ВР., 1Л., МН.Ч. = тво·рях·ме
| МИН.НЕСВ.ВР., 2Л., ЕД.Ч. = тво·ре·ше
| МИН.НЕСВ.ВР., 2Л., МН.Ч. = тво·рях·те
| МИН.НЕСВ.ВР., 3Л., ЕД.Ч. = тво·ре·ше
| МИН.НЕСВ.ВР., 3Л., МН.Ч. = тво·ря·ха
| МИН.НЕОПР.ВР., 1Л., ЕД.Ч., М.Р. = творил съм
| МИН.НЕОПР.ВР., 1Л., ЕД.Ч., Ж.Р. = творила съм
| МИН.НЕОПР.ВР., 1Л., ЕД.Ч., СР.Р. = творило съм
| МИН.НЕОПР.ВР., 1Л., МН.Ч. = творили сме
| МИН.НЕОПР.ВР., 2Л., ЕД.Ч., М.Р. = творил си
| МИН.НЕОПР.ВР., 2Л., ЕД.Ч., Ж.Р. = творила си
| МИН.НЕОПР.ВР., 2Л., ЕД.Ч., СР.Р. = творило си
| МИН.НЕОПР.ВР., 2Л., МН.Ч. = творили сте
| МИН.НЕОПР.ВР., 3Л., ЕД.Ч., М.Р. = творил е
| МИН.НЕОПР.ВР., 3Л., ЕД.Ч., Ж.Р. = творила е
| МИН.НЕОПР.ВР., 3Л., ЕД.Ч., СР.Р. = творило е
| МИН.НЕОПР.ВР., 3Л., МН.Ч. = творили са
| МИН.ПРЕД.ВР., 1Л., ЕД.Ч., М.Р. = бях творил
| МИН.ПРЕД.ВР., 1Л., ЕД.Ч., Ж.Р. = бях творила
| МИН.ПРЕД.ВР., 1Л., ЕД.Ч., СР.Р. = бях творило
| МИН.ПРЕД.ВР., 1Л., МН.Ч. = бяхме творили
| МИН.ПРЕД.ВР., 2Л., ЕД.Ч., М.Р. = беше творил
| МИН.ПРЕД.ВР., 2Л., ЕД.Ч., Ж.Р. = беше творила
| МИН.ПРЕД.ВР., 2Л., ЕД.Ч., СР.Р. = беше творило
| МИН.ПРЕД.ВР., 2Л., МН.Ч. = бяхте творили
| МИН.ПРЕД.ВР., 3Л., ЕД.Ч., М.Р. = беше творил
| МИН.ПРЕД.ВР., 3Л., ЕД.Ч., Ж.Р. = беше творила
| МИН.ПРЕД.ВР., 3Л., ЕД.Ч., СР.Р. = беше творило
| МИН.ПРЕД.ВР., 3Л., МН.Ч. = бяха творили
| БЪД.ВР., 1Л., ЕД.Ч. = ще творя
| БЪД.ВР., 1Л., МН.Ч. = ще творим
| БЪД.ВР., 2Л., ЕД.Ч. = ще твориш
| БЪД.ВР., 2Л., МН.Ч. = ще творите
| БЪД.ВР., 3Л., ЕД.Ч. = ще твори
| БЪД.ВР., 3Л., МН.Ч. = ще творят
| БЪД.ПРЕД.ВР., 1Л., ЕД.Ч., М.Р. = ще съм творил
| БЪД.ПРЕД.ВР., 1Л., ЕД.Ч., Ж.Р. = ще съм творила
| БЪД.ПРЕД.ВР., 1Л., ЕД.Ч., СР.Р. = ще съм творило
| БЪД.ПРЕД.ВР., 1Л., МН.Ч. = ще сме творили
| БЪД.ПРЕД.ВР., 2Л., ЕД.Ч., М.Р. = ще си творил
| БЪД.ПРЕД.ВР., 2Л., ЕД.Ч., Ж.Р. = ще си творила
| БЪД.ПРЕД.ВР., 2Л., ЕД.Ч., СР.Р. = ще си творило
| БЪД.ПРЕД.ВР., 2Л., МН.Ч. = ще сте творили
| БЪД.ПРЕД.ВР., 3Л., ЕД.Ч., М.Р. = ще е творил
| БЪД.ПРЕД.ВР., 3Л., ЕД.Ч., Ж.Р. = ще е творила
| БЪД.ПРЕД.ВР., 3Л., ЕД.Ч., СР.Р. = ще е творило
| БЪД.ПРЕД.ВР., 3Л., МН.Ч. = ще са творили
| БЪД.ВР. В МИН., 1Л., ЕД.Ч. = щях да творя
| БЪД.ВР. В МИН., 1Л., МН.Ч. = щяхме да творим
| БЪД.ВР. В МИН., 2Л., ЕД.Ч. = щеше да твориш
| БЪД.ВР. В МИН., 2Л., МН.Ч. = щяхте да творите
| БЪД.ВР. В МИН., 3Л., ЕД.Ч. = щеше да твори
| БЪД.ВР. В МИН., 3Л., МН.Ч. = щяха да творят
| БЪД.ПРЕД.ВР. В МИН., 1Л., ЕД.Ч., М.Р. = щях да съм творил
| БЪД.ПРЕД.ВР. В МИН., 1Л., ЕД.Ч., Ж.Р. = щях да съм творила
| БЪД.ПРЕД.ВР. В МИН., 1Л., ЕД.Ч., СР.Р. = щях да съм творило
| БЪД.ПРЕД.ВР. В МИН., 1Л., МН.Ч. = щяхме да сме творили
| БЪД.ПРЕД.ВР. В МИН., 2Л., ЕД.Ч., М.Р. = щеше да си творил
| БЪД.ПРЕД.ВР. В МИН., 2Л., ЕД.Ч., Ж.Р. = щеше да си творила
| БЪД.ПРЕД.ВР. В МИН., 2Л., ЕД.Ч., СР.Р. = щеше да си творило
| БЪД.ПРЕД.ВР. В МИН., 2Л., МН.Ч. = щяхте да сте творили
| БЪД.ПРЕД.ВР. В МИН., 3Л., ЕД.Ч., М.Р. = щеше да е творил
| БЪД.ПРЕД.ВР. В МИН., 3Л., ЕД.Ч., Ж.Р. = щеше да е творила
| БЪД.ПРЕД.ВР. В МИН., 3Л., ЕД.Ч., СР.Р. = щеше да е творило
| БЪД.ПРЕД.ВР. В МИН., 3Л., МН.Ч. = щяха да са творили
| ПР.НАКЛ., СЕГ.ВР., 1Л., ЕД.Ч., М.Р. = творял съм
| ПР.НАКЛ., СЕГ.ВР., 1Л., ЕД.Ч., Ж.Р. = творяла съм
| ПР.НАКЛ., СЕГ.ВР., 1Л., ЕД.Ч., СР.Р. = творяло съм
| ПР.НАКЛ., СЕГ.ВР., 1Л., МН.Ч. = творели сме
| ПР.НАКЛ., СЕГ.ВР., 2Л., ЕД.Ч., М.Р. = творял си
| ПР.НАКЛ., СЕГ.ВР., 2Л., ЕД.Ч., Ж.Р. = творяла си
| ПР.НАКЛ., СЕГ.ВР., 2Л., ЕД.Ч., СР.Р. = творяло си
| ПР.НАКЛ., СЕГ.ВР., 2Л., МН.Ч. = творели сте
| ПР.НАКЛ., СЕГ.ВР., 3Л., ЕД.Ч., М.Р. = творял (е)
| ПР.НАКЛ., СЕГ.ВР., 3Л., ЕД.Ч., Ж.Р. = творяла (е)
| ПР.НАКЛ., СЕГ.ВР., 3Л., ЕД.Ч., СР.Р. = творяло (е)
| ПР.НАКЛ., СЕГ.ВР., 3Л., МН.Ч. = творели (са)
| ПР.НАКЛ., МИН.СВ.ВР., 1Л., ЕД.Ч., М.Р. = творил съм
| ПР.НАКЛ., МИН.СВ.ВР., 1Л., ЕД.Ч., Ж.Р. = творила съм
| ПР.НАКЛ., МИН.СВ.ВР., 1Л., ЕД.Ч., СР.Р. = творило съм
| ПР.НАКЛ., МИН.СВ.ВР., 1Л., МН.Ч. = творили сме
| ПР.НАКЛ., МИН.СВ.ВР., 2Л., ЕД.Ч., М.Р. = творил си
| ПР.НАКЛ., МИН.СВ.ВР., 2Л., ЕД.Ч., Ж.Р. = творила си
| ПР.НАКЛ., МИН.СВ.ВР., 2Л., ЕД.Ч., СР.Р. = творило си
| ПР.НАКЛ., МИН.СВ.ВР., 2Л., МН.Ч. = творили сте
| ПР.НАКЛ., МИН.СВ.ВР., 3Л., ЕД.Ч., М.Р. = творил (е)
| ПР.НАКЛ., МИН.СВ.ВР., 3Л., ЕД.Ч., Ж.Р. = творила (е)
| ПР.НАКЛ., МИН.СВ.ВР., 3Л., ЕД.Ч., СР.Р. = творило (е)
| ПР.НАКЛ., МИН.СВ.ВР., 3Л., МН.Ч. = творили (са)
| ПР.НАКЛ., МИН.НЕОПР.ВР., 1Л., ЕД.Ч., М.Р. = бил съм творил
| ПР.НАКЛ., МИН.НЕОПР.ВР., 1Л., ЕД.Ч., Ж.Р. = била съм творила
| ПР.НАКЛ., МИН.НЕОПР.ВР., 1Л., ЕД.Ч., СР.Р. = било съм творило
| ПР.НАКЛ., МИН.НЕОПР.ВР., 1Л., МН.Ч. = били сме творили
| ПР.НАКЛ., МИН.НЕОПР.ВР., 2Л., ЕД.Ч., М.Р. = бил си творил
| ПР.НАКЛ., МИН.НЕОПР.ВР., 2Л., ЕД.Ч., Ж.Р. = била си творила
| ПР.НАКЛ., МИН.НЕОПР.ВР., 2Л., ЕД.Ч., СР.Р. = било си творило
| ПР.НАКЛ., МИН.НЕОПР.ВР., 2Л., МН.Ч. = били сте творили
| ПР.НАКЛ., МИН.НЕОПР.ВР., 3Л., ЕД.Ч., М.Р. = бил (е) творил
| ПР.НАКЛ., МИН.НЕОПР.ВР., 3Л., ЕД.Ч., Ж.Р. = била (е) творила
| ПР.НАКЛ., МИН.НЕОПР.ВР., 3Л., ЕД.Ч., СР.Р. = било (е) творило
| ПР.НАКЛ., МИН.НЕОПР.ВР., 3Л., МН.Ч. = били (са) творили
| ПР.НАКЛ., БЪД.ВР., 1Л., ЕД.Ч., М.Р. = щял съм да творя
| ПР.НАКЛ., БЪД.ВР., 1Л., ЕД.Ч., Ж.Р. = щяла съм да творя
| ПР.НАКЛ., БЪД.ВР., 1Л., ЕД.Ч., СР.Р. = щяло съм да творя
| ПР.НАКЛ., БЪД.ВР., 1Л., МН.Ч. = щели сме да творим
| ПР.НАКЛ., БЪД.ВР., 2Л., ЕД.Ч., М.Р. = щял си да твориш
| ПР.НАКЛ., БЪД.ВР., 2Л., ЕД.Ч., Ж.Р. = щяла си да твориш
| ПР.НАКЛ., БЪД.ВР., 2Л., ЕД.Ч., СР.Р. = щяло си да твориш
| ПР.НАКЛ., БЪД.ВР., 2Л., МН.Ч. = щели сте да творите
| ПР.НАКЛ., БЪД.ВР., 3Л., ЕД.Ч., М.Р. = щял (е) да твори
| ПР.НАКЛ., БЪД.ВР., 3Л., ЕД.Ч., Ж.Р. = щяла (е) да твори
| ПР.НАКЛ., БЪД.ВР., 3Л., ЕД.Ч., СР.Р. = щяло (е) да твори
| ПР.НАКЛ., БЪД.ВР., 3Л., МН.Ч. = щели (са) да творят
| ПР.НАКЛ., БЪД.ПРЕД.ВР., 1Л., ЕД.Ч., М.Р. = щял съм да съм творил
| ПР.НАКЛ., БЪД.ПРЕД.ВР., 1Л., ЕД.Ч., Ж.Р. = щяла съм да съм творила
| ПР.НАКЛ., БЪД.ПРЕД.ВР., 1Л., ЕД.Ч., СР.Р. = щяло съм да съм творило
| ПР.НАКЛ., БЪД.ПРЕД.ВР., 1Л., МН.Ч. = щели сме да сме творили
| ПР.НАКЛ., БЪД.ПРЕД.ВР., 2Л., ЕД.Ч., М.Р. = щял си да си творил
| ПР.НАКЛ., БЪД.ПРЕД.ВР., 2Л., ЕД.Ч., Ж.Р. = щяла си да си творила
| ПР.НАКЛ., БЪД.ПРЕД.ВР., 2Л., ЕД.Ч., СР.Р. = щяло си да си творило
| ПР.НАКЛ., БЪД.ПРЕД.ВР., 2Л., МН.Ч. = щели сте да сте творили
| ПР.НАКЛ., БЪД.ПРЕД.ВР., 3Л., ЕД.Ч., М.Р. = щял (е) да е творил
| ПР.НАКЛ., БЪД.ПРЕД.ВР., 3Л., ЕД.Ч., Ж.Р. = щяла (е) да е творила
| ПР.НАКЛ., БЪД.ПРЕД.ВР., 3Л., ЕД.Ч., СР.Р. = щяло (е) да е творило
| ПР.НАКЛ., БЪД.ПРЕД.ВР., 3Л., МН.Ч. = щели (са) да са творили
| УСЛОВНО НАКЛОНЕНИЕ, 1Л., ЕД.Ч., М.Р. = бих творил
| УСЛОВНО НАКЛОНЕНИЕ, 1Л., ЕД.Ч., Ж.Р. = бих творила
| УСЛОВНО НАКЛОНЕНИЕ, 1Л., ЕД.Ч., СР.Р. = бих творило
| УСЛОВНО НАКЛОНЕНИЕ, 1Л., МН.Ч. = бихме творили
| УСЛОВНО НАКЛОНЕНИЕ, 2Л., ЕД.Ч., М.Р. = би творил
| УСЛОВНО НАКЛОНЕНИЕ, 2Л., ЕД.Ч., Ж.Р. = би творила
| УСЛОВНО НАКЛОНЕНИЕ, 2Л., ЕД.Ч., СР.Р. = би творило
| УСЛОВНО НАКЛОНЕНИЕ, 2Л., МН.Ч. = бихте творили
| УСЛОВНО НАКЛОНЕНИЕ, 3Л., ЕД.Ч., М.Р. = би творил
| УСЛОВНО НАКЛОНЕНИЕ, 3Л., ЕД.Ч., Ж.Р. = би творила
| УСЛОВНО НАКЛОНЕНИЕ, 3Л., ЕД.Ч., СР.Р. = би творило
| УСЛОВНО НАКЛОНЕНИЕ, 3Л., МН.Ч. = биха творили
| ПОВЕЛИТЕЛНО НАКЛОНЕНИЕ, ЕД.Ч. = тво·ри
| ПОВЕЛИТЕЛНО НАКЛОНЕНИЕ, МН.Ч. = тво·ре·те
| МИН.СТРАД.ПРИЧ. М.Р. = тво·рен
| МИН.СТРАД.ПРИЧ. М.Р. НЕПЪЛЕН ЧЛЕН = тво·ре·ния
| МИН.СТРАД.ПРИЧ. М.Р. ПЪЛЕН ЧЛЕН = тво·ре·ни·ят
| МИН.СТРАД.ПРИЧ. Ж.Р. = тво·ре·на
| МИН.СТРАД.ПРИЧ. Ж.Р. ЧЛЕН = тво·ре·на·та
| МИН.СТРАД.ПРИЧ. СР.Р. = тво·ре·но
| МИН.СТРАД.ПРИЧ. СР.Р. ЧЛЕН = тво·ре·но·то
| МИН.СТРАД.ПРИЧ. МН.Ч. = тво·ре·ни
| МИН.СТРАД.ПРИЧ. МН.Ч. ЧЛЕН = тво·ре·ни·те
| МИН.ДЕЯТ.СВ.ПРИЧ. М.Р. = тво·рил
| МИН.ДЕЯТ.СВ.ПРИЧ. М.Р. НЕПЪЛЕН ЧЛЕН = тво·ри·лия
| МИН.ДЕЯТ.СВ.ПРИЧ. М.Р. ПЪЛЕН ЧЛЕН = тво·ри·ли·ят
| МИН.ДЕЯТ.СВ.ПРИЧ. Ж.Р. = тво·ри·ла
| МИН.ДЕЯТ.СВ.ПРИЧ. Ж.Р. ЧЛЕН = тво·ри·ла·та
| МИН.ДЕЯТ.СВ.ПРИЧ. СР.Р. = тво·ри·ло
| МИН.ДЕЯТ.СВ.ПРИЧ. СР.Р. ЧЛЕН = тво·ри·ло·то
| МИН.ДЕЯТ.СВ.ПРИЧ. МН.Ч. = тво·ри·ли
| МИН.ДЕЯТ.СВ.ПРИЧ. МН.Ч. ЧЛЕН = тво·ри·ли·те
| МИН.ДЕЯТ.НЕСВ.ПРИЧ. М.Р. = тво·рял
| МИН.ДЕЯТ.НЕСВ.ПРИЧ. М.Р. НЕПЪЛЕН ЧЛЕН = тво·ря·лия
| МИН.ДЕЯТ.НЕСВ.ПРИЧ. М.Р. ПЪЛЕН ЧЛЕН = тво·ря·ли·ят
| МИН.ДЕЯТ.НЕСВ.ПРИЧ. Ж.Р. = тво·ря·ла
| МИН.ДЕЯТ.НЕСВ.ПРИЧ. Ж.Р. ЧЛЕН = тво·ря·ла·та
| МИН.ДЕЯТ.НЕСВ.ПРИЧ. СР.Р. = тво·ря·ло
| МИН.ДЕЯТ.НЕСВ.ПРИЧ. СР.Р. ЧЛЕН = тво·ря·ло·то
| МИН.ДЕЯТ.НЕСВ.ПРИЧ. МН.Ч. = тво·ре·ли
| МИН.ДЕЯТ.НЕСВ.ПРИЧ. МН.Ч. ЧЛЕН = тво·ре·ли·те
| СЕГ.ДЕЯТ.ПРИЧ. М.Р. = тво·рящ
| СЕГ.ДЕЯТ.ПРИЧ. М.Р. НЕПЪЛЕН ЧЛЕН = тво·ря·щия
| СЕГ.ДЕЯТ.ПРИЧ. М.Р. ПЪЛЕН ЧЛЕН = тво·ря·щи·ят
| СЕГ.ДЕЯТ.ПРИЧ. Ж.Р. = тво·ря·ща
| СЕГ.ДЕЯТ.ПРИЧ. Ж.Р. ЧЛЕН = тво·ря·ща·та
| СЕГ.ДЕЯТ.ПРИЧ. СР.Р. = тво·ря·що
| СЕГ.ДЕЯТ.ПРИЧ. СР.Р. ЧЛЕН = тво·ря·що·то
| СЕГ.ДЕЯТ.ПРИЧ. МН.Ч. = тво·ря·щи
| СЕГ.ДЕЯТ.ПРИЧ. МН.Ч. ЧЛЕН = тво·ря·щи·те
| ДЕЕПРИЧАСТИЕ = тво·рей·ки
| СКРИТИ ПРЕПРАТКИ = 
[[творя]],
[[твориш]],
[[твори]],
[[творим]],
[[творите]],
[[творят]],
[[творих]],
[[творихме]],
[[творихте]],
[[твориха]],
[[творях]],
[[твореше]],
[[творяхме]],
[[творяхте]],
[[творяха]],
[[творете]],
[[творил]],
[[творилия]],
[[творилият]],
[[творила]],
[[творилата]],
[[творило]],
[[творилото]],
[[творили]],
[[творилите]],
[[творял]],
[[творялия]],
[[творялият]],
[[творяла]],
[[творялата]],
[[творяло]],
[[творялото]],
[[творели]],
[[творелите]],
[[творен]],
[[творения]],
[[твореният]],
[[творена]],
[[творената]],
[[творено]],
[[твореното]],
[[творени]],
[[творените]],
[[творящ]],
[[творящия]],
[[творящият]],
[[творяща]],
[[творящата]],
[[творящо]],
[[творящото]],
[[творящи]],
[[творящите]],
[[творейки]],
[[творил съм]],
[[творила съм]],
[[творило съм]],
[[творили сме]],
[[творил си]],
[[творила си]],
[[творило си]],
[[творили сте]],
[[творил е]],
[[творила е]],
[[творило е]],
[[творили са]],
[[бях творил]],
[[бях творила]],
[[бях творило]],
[[бяхме творили]],
[[беше творил]],
[[беше творила]],
[[беше творило]],
[[бяхте творили]],
[[бяха творили]],
[[ще творя]],
[[ще творим]],
[[ще твориш]],
[[ще творите]],
[[ще твори]],
[[ще творят]],
[[ще съм творил]],
[[ще съм творила]],
[[ще съм творило]],
[[ще сме творили]],
[[ще си творил]],
[[ще си творила]],
[[ще си творило]],
[[ще сте творили]],
[[ще е творил]],
[[ще е творила]],
[[ще е творило]],
[[ще са творили]],
[[щях да творя]],
[[щяхме да творим]],
[[щеше да твориш]],
[[щяхте да творите]],
[[щеше да твори]],
[[щяха да творят]],
[[щях да съм творил]],
[[щях да съм творила]],
[[щях да съм творило]],
[[щяхме да сме творили]],
[[щеше да си творил]],
[[щеше да си творила]],
[[щеше да си творило]],
[[щяхте да сте творили]],
[[щеше да е творил]],
[[щеше да е творила]],
[[щеше да е творило]],
[[щяха да са творили]],
[[творял съм]],
[[творяла съм]],
[[творяло съм]],
[[творели сме]],
[[творял си]],
[[творяла си]],
[[творяло си]],
[[творели сте]],
[[творял е]],
[[творяла е]],
[[творяло е]],
[[творели са]],
[[бил съм творил]],
[[била съм творила]],
[[било съм творило]],
[[били сме творили]],
[[бил си творил]],
[[била си творила]],
[[било си творило]],
[[били сте творили]],
[[бил е творил]],
[[била е творила]],
[[било е творило]],
[[били са творили]],
[[щял съм да творя]],
[[щяла съм да творя]],
[[щяло съм да творя]],
[[щели сме да творим]],
[[щял си да твориш]],
[[щяла си да твориш]],
[[щяло си да твориш]],
[[щели сте да творите]],
[[щял да твори]],
[[щяла да твори]],
[[щяло да твори]],
[[щели да творят]],
[[щял е да твори]],
[[щяла е да твори]],
[[щяло е да твори]],
[[щели са да творят]],
[[щял съм да съм творил]],
[[щяла съм да съм творила]],
[[щяло съм да съм творило]],
[[щели сме да сме творили]],
[[щял си да си творил]],
[[щяла си да си творила]],
[[щяло си да си творило]],
[[щели сте да сте творили]],
[[щял да е творил]],
[[щяла да е творила]],
[[щяло да е творило]],
[[щели да са творили]],
[[щял е да е творил]],
[[щяла е да е творила]],
[[щяло е да е творило]],
[[щели са да са творили]],
[[бих творил]],
[[бих творила]],
[[бих творило]],
[[бихме творили]],
[[би творил]],
[[би творила]],
[[би творило]],
[[бихте творили]],
[[биха творили]],
}}</text>
      <sha1>mv7jdsd2pn5glipgrexqrzv8ntvh2pg</sha1>
    </revision>
  </page>
  <page>
    <title>Шаблон:Словоформи/твърдея</title>
    <ns>10</ns>
    <id>405431</id>
    <revision>
      <id>437414</id>
      <parentid>10858</parentid>
      <timestamp>2005-05-07T08:42:32Z</timestamp>
      <contributor>
        <username>Bgbot</username>
        <id>83</id>
      </contributor>
      <comment>Борислав: Шаблон със словоформи</comment>
      <model>wikitext</model>
      <format>text/x-wiki</format>
      <text bytes="20728" xml:space="preserve">{{Шаблон:Словоформи/Глагол|
  ОСНОВНА ФОРМА = твърдея
| СЕГ.ВР., 1Л., ЕД.Ч. = твър·дея
| СЕГ.ВР., 1Л., МН.Ч. = твър·де·ем
| СЕГ.ВР., 2Л., ЕД.Ч. = твър·де·еш
| СЕГ.ВР., 2Л., МН.Ч. = твър·де·е·те
| СЕГ.ВР., 3Л., ЕД.Ч. = твър·дее
| СЕГ.ВР., 3Л., МН.Ч. = твър·де·ят
| МИН.СВ.ВР., 1Л., ЕД.Ч. = твър·дях
| МИН.СВ.ВР., 1Л., МН.Ч. = твър·дях·ме
| МИН.СВ.ВР., 2Л., ЕД.Ч. = твър·дя
| МИН.СВ.ВР., 2Л., МН.Ч. = твър·дях·те
| МИН.СВ.ВР., 3Л., ЕД.Ч. = твър·дя
| МИН.СВ.ВР., 3Л., МН.Ч. = твър·дя·ха
| МИН.НЕСВ.ВР., 1Л., ЕД.Ч. = твър·де·ех
| МИН.НЕСВ.ВР., 1Л., МН.Ч. = твър·де·ех·ме
| МИН.НЕСВ.ВР., 2Л., ЕД.Ч. = твър·де·е·ше
| МИН.НЕСВ.ВР., 2Л., МН.Ч. = твър·де·ех·те
| МИН.НЕСВ.ВР., 3Л., ЕД.Ч. = твър·де·е·ше
| МИН.НЕСВ.ВР., 3Л., МН.Ч. = твър·де·е·ха
| МИН.НЕОПР.ВР., 1Л., ЕД.Ч., М.Р. = твърдял съм
| МИН.НЕОПР.ВР., 1Л., ЕД.Ч., Ж.Р. = твърдяла съм
| МИН.НЕОПР.ВР., 1Л., ЕД.Ч., СР.Р. = твърдяло съм
| МИН.НЕОПР.ВР., 1Л., МН.Ч. = твърдели сме
| МИН.НЕОПР.ВР., 2Л., ЕД.Ч., М.Р. = твърдял си
| МИН.НЕОПР.ВР., 2Л., ЕД.Ч., Ж.Р. = твърдяла си
| МИН.НЕОПР.ВР., 2Л., ЕД.Ч., СР.Р. = твърдяло си
| МИН.НЕОПР.ВР., 2Л., МН.Ч. = твърдели сте
| МИН.НЕОПР.ВР., 3Л., ЕД.Ч., М.Р. = твърдял е
| МИН.НЕОПР.ВР., 3Л., ЕД.Ч., Ж.Р. = твърдяла е
| МИН.НЕОПР.ВР., 3Л., ЕД.Ч., СР.Р. = твърдяло е
| МИН.НЕОПР.ВР., 3Л., МН.Ч. = твърдели са
| МИН.ПРЕД.ВР., 1Л., ЕД.Ч., М.Р. = бях твърдял
| МИН.ПРЕД.ВР., 1Л., ЕД.Ч., Ж.Р. = бях твърдяла
| МИН.ПРЕД.ВР., 1Л., ЕД.Ч., СР.Р. = бях твърдяло
| МИН.ПРЕД.ВР., 1Л., МН.Ч. = бяхме твърдели
| МИН.ПРЕД.ВР., 2Л., ЕД.Ч., М.Р. = беше твърдял
| МИН.ПРЕД.ВР., 2Л., ЕД.Ч., Ж.Р. = беше твърдяла
| МИН.ПРЕД.ВР., 2Л., ЕД.Ч., СР.Р. = беше твърдяло
| МИН.ПРЕД.ВР., 2Л., МН.Ч. = бяхте твърдели
| МИН.ПРЕД.ВР., 3Л., ЕД.Ч., М.Р. = беше твърдял
| МИН.ПРЕД.ВР., 3Л., ЕД.Ч., Ж.Р. = беше твърдяла
| МИН.ПРЕД.ВР., 3Л., ЕД.Ч., СР.Р. = беше твърдяло
| МИН.ПРЕД.ВР., 3Л., МН.Ч. = бяха твърдели
| БЪД.ВР., 1Л., ЕД.Ч. = ще твърдея
| БЪД.ВР., 1Л., МН.Ч. = ще твърдеем
| БЪД.ВР., 2Л., ЕД.Ч. = ще твърдееш
| БЪД.ВР., 2Л., МН.Ч. = ще твърдеете
| БЪД.ВР., 3Л., ЕД.Ч. = ще твърдее
| БЪД.ВР., 3Л., МН.Ч. = ще твърдеят
| БЪД.ПРЕД.ВР., 1Л., ЕД.Ч., М.Р. = ще съм твърдял
| БЪД.ПРЕД.ВР., 1Л., ЕД.Ч., Ж.Р. = ще съм твърдяла
| БЪД.ПРЕД.ВР., 1Л., ЕД.Ч., СР.Р. = ще съм твърдяло
| БЪД.ПРЕД.ВР., 1Л., МН.Ч. = ще сме твърдели
| БЪД.ПРЕД.ВР., 2Л., ЕД.Ч., М.Р. = ще си твърдял
| БЪД.ПРЕД.ВР., 2Л., ЕД.Ч., Ж.Р. = ще си твърдяла
| БЪД.ПРЕД.ВР., 2Л., ЕД.Ч., СР.Р. = ще си твърдяло
| БЪД.ПРЕД.ВР., 2Л., МН.Ч. = ще сте твърдели
| БЪД.ПРЕД.ВР., 3Л., ЕД.Ч., М.Р. = ще е твърдял
| БЪД.ПРЕД.ВР., 3Л., ЕД.Ч., Ж.Р. = ще е твърдяла
| БЪД.ПРЕД.ВР., 3Л., ЕД.Ч., СР.Р. = ще е твърдяло
| БЪД.ПРЕД.ВР., 3Л., МН.Ч. = ще са твърдели
| БЪД.ВР. В МИН., 1Л., ЕД.Ч. = щях да твърдея
| БЪД.ВР. В МИН., 1Л., МН.Ч. = щяхме да твърдеем
| БЪД.ВР. В МИН., 2Л., ЕД.Ч. = щеше да твърдееш
| БЪД.ВР. В МИН., 2Л., МН.Ч. = щяхте да твърдеете
| БЪД.ВР. В МИН., 3Л., ЕД.Ч. = щеше да твърдее
| БЪД.ВР. В МИН., 3Л., МН.Ч. = щяха да твърдеят
| БЪД.ПРЕД.ВР. В МИН., 1Л., ЕД.Ч., М.Р. = щях да съм твърдял
| БЪД.ПРЕД.ВР. В МИН., 1Л., ЕД.Ч., Ж.Р. = щях да съм твърдяла
| БЪД.ПРЕД.ВР. В МИН., 1Л., ЕД.Ч., СР.Р. = щях да съм твърдяло
| БЪД.ПРЕД.ВР. В МИН., 1Л., МН.Ч. = щяхме да сме твърдели
| БЪД.ПРЕД.ВР. В МИН., 2Л., ЕД.Ч., М.Р. = щеше да си твърдял
| БЪД.ПРЕД.ВР. В МИН., 2Л., ЕД.Ч., Ж.Р. = щеше да си твърдяла
| БЪД.ПРЕД.ВР. В МИН., 2Л., ЕД.Ч., СР.Р. = щеше да си твърдяло
| БЪД.ПРЕД.ВР. В МИН., 2Л., МН.Ч. = щяхте да сте твърдели
| БЪД.ПРЕД.ВР. В МИН., 3Л., ЕД.Ч., М.Р. = щеше да е твърдял
| БЪД.ПРЕД.ВР. В МИН., 3Л., ЕД.Ч., Ж.Р. = щеше да е твърдяла
| БЪД.ПРЕД.ВР. В МИН., 3Л., ЕД.Ч., СР.Р. = щеше да е твърдяло
| БЪД.ПРЕД.ВР. В МИН., 3Л., МН.Ч. = щяха да са твърдели
| ПР.НАКЛ., СЕГ.ВР., 1Л., ЕД.Ч., М.Р. = твърдеел съм
| ПР.НАКЛ., СЕГ.ВР., 1Л., ЕД.Ч., Ж.Р. = твърдеела съм
| ПР.НАКЛ., СЕГ.ВР., 1Л., ЕД.Ч., СР.Р. = твърдеело съм
| ПР.НАКЛ., СЕГ.ВР., 1Л., МН.Ч. = твърдеели сме
| ПР.НАКЛ., СЕГ.ВР., 2Л., ЕД.Ч., М.Р. = твърдеел си
| ПР.НАКЛ., СЕГ.ВР., 2Л., ЕД.Ч., Ж.Р. = твърдеела си
| ПР.НАКЛ., СЕГ.ВР., 2Л., ЕД.Ч., СР.Р. = твърдеело си
| ПР.НАКЛ., СЕГ.ВР., 2Л., МН.Ч. = твърдеели сте
| ПР.НАКЛ., СЕГ.ВР., 3Л., ЕД.Ч., М.Р. = твърдеел (е)
| ПР.НАКЛ., СЕГ.ВР., 3Л., ЕД.Ч., Ж.Р. = твърдеела (е)
| ПР.НАКЛ., СЕГ.ВР., 3Л., ЕД.Ч., СР.Р. = твърдеело (е)
| ПР.НАКЛ., СЕГ.ВР., 3Л., МН.Ч. = твърдеели (са)
| ПР.НАКЛ., МИН.СВ.ВР., 1Л., ЕД.Ч., М.Р. = твърдял съм
| ПР.НАКЛ., МИН.СВ.ВР., 1Л., ЕД.Ч., Ж.Р. = твърдяла съм
| ПР.НАКЛ., МИН.СВ.ВР., 1Л., ЕД.Ч., СР.Р. = твърдяло съм
| ПР.НАКЛ., МИН.СВ.ВР., 1Л., МН.Ч. = твърдели сме
| ПР.НАКЛ., МИН.СВ.ВР., 2Л., ЕД.Ч., М.Р. = твърдял си
| ПР.НАКЛ., МИН.СВ.ВР., 2Л., ЕД.Ч., Ж.Р. = твърдяла си
| ПР.НАКЛ., МИН.СВ.ВР., 2Л., ЕД.Ч., СР.Р. = твърдяло си
| ПР.НАКЛ., МИН.СВ.ВР., 2Л., МН.Ч. = твърдели сте
| ПР.НАКЛ., МИН.СВ.ВР., 3Л., ЕД.Ч., М.Р. = твърдял (е)
| ПР.НАКЛ., МИН.СВ.ВР., 3Л., ЕД.Ч., Ж.Р. = твърдяла (е)
| ПР.НАКЛ., МИН.СВ.ВР., 3Л., ЕД.Ч., СР.Р. = твърдяло (е)
| ПР.НАКЛ., МИН.СВ.ВР., 3Л., МН.Ч. = твърдели (са)
| ПР.НАКЛ., МИН.НЕОПР.ВР., 1Л., ЕД.Ч., М.Р. = бил съм твърдял
| ПР.НАКЛ., МИН.НЕОПР.ВР., 1Л., ЕД.Ч., Ж.Р. = била съм твърдяла
| ПР.НАКЛ., МИН.НЕОПР.ВР., 1Л., ЕД.Ч., СР.Р. = било съм твърдяло
| ПР.НАКЛ., МИН.НЕОПР.ВР., 1Л., МН.Ч. = били сме твърдели
| ПР.НАКЛ., МИН.НЕОПР.ВР., 2Л., ЕД.Ч., М.Р. = бил си твърдял
| ПР.НАКЛ., МИН.НЕОПР.ВР., 2Л., ЕД.Ч., Ж.Р. = била си твърдяла
| ПР.НАКЛ., МИН.НЕОПР.ВР., 2Л., ЕД.Ч., СР.Р. = било си твърдяло
| ПР.НАКЛ., МИН.НЕОПР.ВР., 2Л., МН.Ч. = били сте твърдели
| ПР.НАКЛ., МИН.НЕОПР.ВР., 3Л., ЕД.Ч., М.Р. = бил (е) твърдял
| ПР.НАКЛ., МИН.НЕОПР.ВР., 3Л., ЕД.Ч., Ж.Р. = била (е) твърдяла
| ПР.НАКЛ., МИН.НЕОПР.ВР., 3Л., ЕД.Ч., СР.Р. = било (е) твърдяло
| ПР.НАКЛ., МИН.НЕОПР.ВР., 3Л., МН.Ч. = били (са) твърдели
| ПР.НАКЛ., БЪД.ВР., 1Л., ЕД.Ч., М.Р. = щял съм да твърдея
| ПР.НАКЛ., БЪД.ВР., 1Л., ЕД.Ч., Ж.Р. = щяла съм да твърдея
| ПР.НАКЛ., БЪД.ВР., 1Л., ЕД.Ч., СР.Р. = щяло съм да твърдея
| ПР.НАКЛ., БЪД.ВР., 1Л., МН.Ч. = щели сме да твърдеем
| ПР.НАКЛ., БЪД.ВР., 2Л., ЕД.Ч., М.Р. = щял си да твърдееш
| ПР.НАКЛ., БЪД.ВР., 2Л., ЕД.Ч., Ж.Р. = щяла си да твърдееш
| ПР.НАКЛ., БЪД.ВР., 2Л., ЕД.Ч., СР.Р. = щяло си да твърдееш
| ПР.НАКЛ., БЪД.ВР., 2Л., МН.Ч. = щели сте да твърдеете
| ПР.НАКЛ., БЪД.ВР., 3Л., ЕД.Ч., М.Р. = щял (е) да твърдее
| ПР.НАКЛ., БЪД.ВР., 3Л., ЕД.Ч., Ж.Р. = щяла (е) да твърдее
| ПР.НАКЛ., БЪД.ВР., 3Л., ЕД.Ч., СР.Р. = щяло (е) да твърдее
| ПР.НАКЛ., БЪД.ВР., 3Л., МН.Ч. = щели (са) да твърдеят
| ПР.НАКЛ., БЪД.ПРЕД.ВР., 1Л., ЕД.Ч., М.Р. = щял съм да съм твърдял
| ПР.НАКЛ., БЪД.ПРЕД.ВР., 1Л., ЕД.Ч., Ж.Р. = щяла съм да съм твърдяла
| ПР.НАКЛ., БЪД.ПРЕД.ВР., 1Л., ЕД.Ч., СР.Р. = щяло съм да съм твърдяло
| ПР.НАКЛ., БЪД.ПРЕД.ВР., 1Л., МН.Ч. = щели сме да сме твърдели
| ПР.НАКЛ., БЪД.ПРЕД.ВР., 2Л., ЕД.Ч., М.Р. = щял си да си твърдял
| ПР.НАКЛ., БЪД.ПРЕД.ВР., 2Л., ЕД.Ч., Ж.Р. = щяла си да си твърдяла
| ПР.НАКЛ., БЪД.ПРЕД.ВР., 2Л., ЕД.Ч., СР.Р. = щяло си да си твърдяло
| ПР.НАКЛ., БЪД.ПРЕД.ВР., 2Л., МН.Ч. = щели сте да сте твърдели
| ПР.НАКЛ., БЪД.ПРЕД.ВР., 3Л., ЕД.Ч., М.Р. = щял (е) да е твърдял
| ПР.НАКЛ., БЪД.ПРЕД.ВР., 3Л., ЕД.Ч., Ж.Р. = щяла (е) да е твърдяла
| ПР.НАКЛ., БЪД.ПРЕД.ВР., 3Л., ЕД.Ч., СР.Р. = щяло (е) да е твърдяло
| ПР.НАКЛ., БЪД.ПРЕД.ВР., 3Л., МН.Ч. = щели (са) да са твърдели
| УСЛОВНО НАКЛОНЕНИЕ, 1Л., ЕД.Ч., М.Р. = бих твърдял
| УСЛОВНО НАКЛОНЕНИЕ, 1Л., ЕД.Ч., Ж.Р. = бих твърдяла
| УСЛОВНО НАКЛОНЕНИЕ, 1Л., ЕД.Ч., СР.Р. = бих твърдяло
| УСЛОВНО НАКЛОНЕНИЕ, 1Л., МН.Ч. = бихме твърдели
| УСЛОВНО НАКЛОНЕНИЕ, 2Л., ЕД.Ч., М.Р. = би твърдял
| УСЛОВНО НАКЛОНЕНИЕ, 2Л., ЕД.Ч., Ж.Р. = би твърдяла
| УСЛОВНО НАКЛОНЕНИЕ, 2Л., ЕД.Ч., СР.Р. = би твърдяло
| УСЛОВНО НАКЛОНЕНИЕ, 2Л., МН.Ч. = бихте твърдели
| УСЛОВНО НАКЛОНЕНИЕ, 3Л., ЕД.Ч., М.Р. = би твърдял
| УСЛОВНО НАКЛОНЕНИЕ, 3Л., ЕД.Ч., Ж.Р. = би твърдяла
| УСЛОВНО НАКЛОНЕНИЕ, 3Л., ЕД.Ч., СР.Р. = би твърдяло
| УСЛОВНО НАКЛОНЕНИЕ, 3Л., МН.Ч. = биха твърдели
| ПОВЕЛИТЕЛНО НАКЛОНЕНИЕ, ЕД.Ч. = твър·дей
| ПОВЕЛИТЕЛНО НАКЛОНЕНИЕ, МН.Ч. = твър·дей·те
| МИН.СТРАД.ПРИЧ. М.Р. = твър·дян
| МИН.СТРАД.ПРИЧ. М.Р. НЕПЪЛЕН ЧЛЕН = твър·дя·ния
| МИН.СТРАД.ПРИЧ. М.Р. ПЪЛЕН ЧЛЕН = твър·дя·ни·ят
| МИН.СТРАД.ПРИЧ. Ж.Р. = твър·дя·на
| МИН.СТРАД.ПРИЧ. Ж.Р. ЧЛЕН = твър·дя·на·та
| МИН.СТРАД.ПРИЧ. СР.Р. = твър·дя·но
| МИН.СТРАД.ПРИЧ. СР.Р. ЧЛЕН = твър·дя·но·то
| МИН.СТРАД.ПРИЧ. МН.Ч. = твър·де·ни
| МИН.СТРАД.ПРИЧ. МН.Ч. ЧЛЕН = твър·де·ни·те
| МИН.ДЕЯТ.СВ.ПРИЧ. М.Р. = твър·дял
| МИН.ДЕЯТ.СВ.ПРИЧ. М.Р. НЕПЪЛЕН ЧЛЕН = твър·де·лия
| МИН.ДЕЯТ.СВ.ПРИЧ. М.Р. ПЪЛЕН ЧЛЕН = твър·де·ли·ят
| МИН.ДЕЯТ.СВ.ПРИЧ. Ж.Р. = твър·дя·ла
| МИН.ДЕЯТ.СВ.ПРИЧ. Ж.Р. ЧЛЕН = твър·дя·ла·та
| МИН.ДЕЯТ.СВ.ПРИЧ. СР.Р. = твър·дя·ло
| МИН.ДЕЯТ.СВ.ПРИЧ. СР.Р. ЧЛЕН = твър·дя·ло·то
| МИН.ДЕЯТ.СВ.ПРИЧ. МН.Ч. = твър·де·ли
| МИН.ДЕЯТ.СВ.ПРИЧ. МН.Ч. ЧЛЕН = твър·де·ли·те
| МИН.ДЕЯТ.НЕСВ.ПРИЧ. М.Р. = твър·де·ел
| МИН.ДЕЯТ.НЕСВ.ПРИЧ. М.Р. НЕПЪЛЕН ЧЛЕН = твър·де·е·лия
| МИН.ДЕЯТ.НЕСВ.ПРИЧ. М.Р. ПЪЛЕН ЧЛЕН = твър·де·е·ли·ят
| МИН.ДЕЯТ.НЕСВ.ПРИЧ. Ж.Р. = твър·де·е·ла
| МИН.ДЕЯТ.НЕСВ.ПРИЧ. Ж.Р. ЧЛЕН = твър·де·е·ла·та
| МИН.ДЕЯТ.НЕСВ.ПРИЧ. СР.Р. = твър·де·е·ло
| МИН.ДЕЯТ.НЕСВ.ПРИЧ. СР.Р. ЧЛЕН = твър·де·е·ло·то
| МИН.ДЕЯТ.НЕСВ.ПРИЧ. МН.Ч. = твър·де·е·ли
| МИН.ДЕЯТ.НЕСВ.ПРИЧ. МН.Ч. ЧЛЕН = твър·де·е·ли·те
| СЕГ.ДЕЯТ.ПРИЧ. М.Р. = твър·де·ещ
| СЕГ.ДЕЯТ.ПРИЧ. М.Р. НЕПЪЛЕН ЧЛЕН = твър·де·е·щия
| СЕГ.ДЕЯТ.ПРИЧ. М.Р. ПЪЛЕН ЧЛЕН = твър·де·е·щи·ят
| СЕГ.ДЕЯТ.ПРИЧ. Ж.Р. = твър·де·е·ща
| СЕГ.ДЕЯТ.ПРИЧ. Ж.Р. ЧЛЕН = твър·де·е·ща·та
| СЕГ.ДЕЯТ.ПРИЧ. СР.Р. = твър·де·е·що
| СЕГ.ДЕЯТ.ПРИЧ. СР.Р. ЧЛЕН = твър·де·е·що·то
| СЕГ.ДЕЯТ.ПРИЧ. МН.Ч. = твър·де·е·щи
| СЕГ.ДЕЯТ.ПРИЧ. МН.Ч. ЧЛЕН = твър·де·е·щи·те
| ДЕЕПРИЧАСТИЕ = твър·де·ей·ки
| СКРИТИ ПРЕПРАТКИ = 
[[твърдея]],
[[твърдееш]],
[[твърдее]],
[[твърдеем]],
[[твърдеете]],
[[твърдеят]],
[[твърдях]],
[[твърдя]],
[[твърдяхме]],
[[твърдяхте]],
[[твърдяха]],
[[твърдеех]],
[[твърдееше]],
[[твърдеехме]],
[[твърдеехте]],
[[твърдееха]],
[[твърдей]],
[[твърдейте]],
[[твърдял]],
[[твърделия]],
[[твърделият]],
[[твърдяла]],
[[твърдялата]],
[[твърдяло]],
[[твърдялото]],
[[твърдели]],
[[твърделите]],
[[твърдеел]],
[[твърдеелия]],
[[твърдеелият]],
[[твърдеела]],
[[твърдеелата]],
[[твърдеело]],
[[твърдеелото]],
[[твърдеели]],
[[твърдеелите]],
[[твърдян]],
[[твърдяния]],
[[твърдяният]],
[[твърдяна]],
[[твърдяната]],
[[твърдяно]],
[[твърдяното]],
[[твърдени]],
[[твърдените]],
[[твърдеещ]],
[[твърдеещия]],
[[твърдеещият]],
[[твърдееща]],
[[твърдеещата]],
[[твърдеещо]],
[[твърдеещото]],
[[твърдеещи]],
[[твърдеещите]],
[[твърдеейки]],
[[твърдял съм]],
[[твърдяла съм]],
[[твърдяло съм]],
[[твърдели сме]],
[[твърдял си]],
[[твърдяла си]],
[[твърдяло си]],
[[твърдели сте]],
[[твърдял е]],
[[твърдяла е]],
[[твърдяло е]],
[[твърдели са]],
[[бях твърдял]],
[[бях твърдяла]],
[[бях твърдяло]],
[[бяхме твърдели]],
[[беше твърдял]],
[[беше твърдяла]],
[[беше твърдяло]],
[[бяхте твърдели]],
[[бяха твърдели]],
[[ще твърдея]],
[[ще твърдеем]],
[[ще твърдееш]],
[[ще твърдеете]],
[[ще твърдее]],
[[ще твърдеят]],
[[ще съм твърдял]],
[[ще съм твърдяла]],
[[ще съм твърдяло]],
[[ще сме твърдели]],
[[ще си твърдял]],
[[ще си твърдяла]],
[[ще си твърдяло]],
[[ще сте твърдели]],
[[ще е твърдял]],
[[ще е твърдяла]],
[[ще е твърдяло]],
[[ще са твърдели]],
[[щях да твърдея]],
[[щяхме да твърдеем]],
[[щеше да твърдееш]],
[[щяхте да твърдеете]],
[[щеше да твърдее]],
[[щяха да твърдеят]],
[[щях да съм твърдял]],
[[щях да съм твърдяла]],
[[щях да съм твърдяло]],
[[щяхме да сме твърдели]],
[[щеше да си твърдял]],
[[щеше да си твърдяла]],
[[щеше да си твърдяло]],
[[щяхте да сте твърдели]],
[[щеше да е твърдял]],
[[щеше да е твърдяла]],
[[щеше да е твърдяло]],
[[щяха да са твърдели]],
[[твърдеел съм]],
[[твърдеела съм]],
[[твърдеело съм]],
[[твърдеели сме]],
[[твърдеел си]],
[[твърдеела си]],
[[твърдеело си]],
[[твърдеели сте]],
[[твърдеел е]],
[[твърдеела е]],
[[твърдеело е]],
[[твърдеели са]],
[[бил съм твърдял]],
[[била съм твърдяла]],
[[било съм твърдяло]],
[[били сме твърдели]],
[[бил си твърдял]],
[[била си твърдяла]],
[[било си твърдяло]],
[[били сте твърдели]],
[[бил е твърдял]],
[[била е твърдяла]],
[[било е твърдяло]],
[[били са твърдели]],
[[щял съм да твърдея]],
[[щяла съм да твърдея]],
[[щяло съм да твърдея]],
[[щели сме да твърдеем]],
[[щял си да твърдееш]],
[[щяла си да твърдееш]],
[[щяло си да твърдееш]],
[[щели сте да твърдеете]],
[[щял да твърдее]],
[[щяла да твърдее]],
[[щяло да твърдее]],
[[щели да твърдеят]],
[[щял е да твърдее]],
[[щяла е да твърдее]],
[[щяло е да твърдее]],
[[щели са да твърдеят]],
[[щял съм да съм твърдял]],
[[щяла съм да съм твърдяла]],
[[щяло съм да съм твърдяло]],
[[щели сме да сме твърдели]],
[[щял си да си твърдял]],
[[щяла си да си твърдяла]],
[[щяло си да си твърдяло]],
[[щели сте да сте твърдели]],
[[щял да е твърдял]],
[[щяла да е твърдяла]],
[[щяло да е твърдяло]],
[[щели да са твърдели]],
[[щял е да е твърдял]],
[[щяла е да е твърдяла]],
[[щяло е да е твърдяло]],
[[щели са да са твърдели]],
[[бих твърдял]],
[[бих твърдяла]],
[[бих твърдяло]],
[[бихме твърдели]],
[[би твърдял]],
[[би твърдяла]],
[[би твърдяло]],
[[бихте твърдели]],
[[биха твърдели]],
}}</text>
      <sha1>t6qxed0zta7u1cxnal69pfezefo5hty</sha1>
    </revision>
  </page>
  <page>
    <title>Шаблон:Словоформи/твърдя</title>
    <ns>10</ns>
    <id>457558</id>
    <revision>
      <id>489540</id>
      <timestamp>2005-05-08T09:59:43Z</timestamp>
      <contributor>
        <username>Bgbot</username>
        <id>83</id>
      </contributor>
      <comment>Борислав: Шаблон със словоформи</comment>
      <model>wikitext</model>
      <format>text/x-wiki</format>
      <text bytes="20350" xml:space="preserve">{{Шаблон:Словоформи/Глагол|
  ОСНОВНА ФОРМА = твърдя
| СЕГ.ВР., 1Л., ЕД.Ч. = твър·дя
| СЕГ.ВР., 1Л., МН.Ч. = твър·дим
| СЕГ.ВР., 2Л., ЕД.Ч. = твър·диш
| СЕГ.ВР., 2Л., МН.Ч. = твър·ди·те
| СЕГ.ВР., 3Л., ЕД.Ч. = твър·ди
| СЕГ.ВР., 3Л., МН.Ч. = твър·дят
| МИН.СВ.ВР., 1Л., ЕД.Ч. = твър·дих
| МИН.СВ.ВР., 1Л., МН.Ч. = твър·дих·ме
| МИН.СВ.ВР., 2Л., ЕД.Ч. = твър·ди
| МИН.СВ.ВР., 2Л., МН.Ч. = твър·дих·те
| МИН.СВ.ВР., 3Л., ЕД.Ч. = твър·ди
| МИН.СВ.ВР., 3Л., МН.Ч. = твър·ди·ха
| МИН.НЕСВ.ВР., 1Л., ЕД.Ч. = твър·дях
| МИН.НЕСВ.ВР., 1Л., МН.Ч. = твър·дях·ме
| МИН.НЕСВ.ВР., 2Л., ЕД.Ч. = твър·де·ше
| МИН.НЕСВ.ВР., 2Л., МН.Ч. = твър·дях·те
| МИН.НЕСВ.ВР., 3Л., ЕД.Ч. = твър·де·ше
| МИН.НЕСВ.ВР., 3Л., МН.Ч. = твър·дя·ха
| МИН.НЕОПР.ВР., 1Л., ЕД.Ч., М.Р. = твърдил съм
| МИН.НЕОПР.ВР., 1Л., ЕД.Ч., Ж.Р. = твърдила съм
| МИН.НЕОПР.ВР., 1Л., ЕД.Ч., СР.Р. = твърдило съм
| МИН.НЕОПР.ВР., 1Л., МН.Ч. = твърдили сме
| МИН.НЕОПР.ВР., 2Л., ЕД.Ч., М.Р. = твърдил си
| МИН.НЕОПР.ВР., 2Л., ЕД.Ч., Ж.Р. = твърдила си
| МИН.НЕОПР.ВР., 2Л., ЕД.Ч., СР.Р. = твърдило си
| МИН.НЕОПР.ВР., 2Л., МН.Ч. = твърдили сте
| МИН.НЕОПР.ВР., 3Л., ЕД.Ч., М.Р. = твърдил е
| МИН.НЕОПР.ВР., 3Л., ЕД.Ч., Ж.Р. = твърдила е
| МИН.НЕОПР.ВР., 3Л., ЕД.Ч., СР.Р. = твърдило е
| МИН.НЕОПР.ВР., 3Л., МН.Ч. = твърдили са
| МИН.ПРЕД.ВР., 1Л., ЕД.Ч., М.Р. = бях твърдил
| МИН.ПРЕД.ВР., 1Л., ЕД.Ч., Ж.Р. = бях твърдила
| МИН.ПРЕД.ВР., 1Л., ЕД.Ч., СР.Р. = бях твърдило
| МИН.ПРЕД.ВР., 1Л., МН.Ч. = бяхме твърдили
| МИН.ПРЕД.ВР., 2Л., ЕД.Ч., М.Р. = беше твърдил
| МИН.ПРЕД.ВР., 2Л., ЕД.Ч., Ж.Р. = беше твърдила
| МИН.ПРЕД.ВР., 2Л., ЕД.Ч., СР.Р. = беше твърдило
| МИН.ПРЕД.ВР., 2Л., МН.Ч. = бяхте твърдили
| МИН.ПРЕД.ВР., 3Л., ЕД.Ч., М.Р. = беше твърдил
| МИН.ПРЕД.ВР., 3Л., ЕД.Ч., Ж.Р. = беше твърдила
| МИН.ПРЕД.ВР., 3Л., ЕД.Ч., СР.Р. = беше твърдило
| МИН.ПРЕД.ВР., 3Л., МН.Ч. = бяха твърдили
| БЪД.ВР., 1Л., ЕД.Ч. = ще твърдя
| БЪД.ВР., 1Л., МН.Ч. = ще твърдим
| БЪД.ВР., 2Л., ЕД.Ч. = ще твърдиш
| БЪД.ВР., 2Л., МН.Ч. = ще твърдите
| БЪД.ВР., 3Л., ЕД.Ч. = ще твърди
| БЪД.ВР., 3Л., МН.Ч. = ще твърдят
| БЪД.ПРЕД.ВР., 1Л., ЕД.Ч., М.Р. = ще съм твърдил
| БЪД.ПРЕД.ВР., 1Л., ЕД.Ч., Ж.Р. = ще съм твърдила
| БЪД.ПРЕД.ВР., 1Л., ЕД.Ч., СР.Р. = ще съм твърдило
| БЪД.ПРЕД.ВР., 1Л., МН.Ч. = ще сме твърдили
| БЪД.ПРЕД.ВР., 2Л., ЕД.Ч., М.Р. = ще си твърдил
| БЪД.ПРЕД.ВР., 2Л., ЕД.Ч., Ж.Р. = ще си твърдила
| БЪД.ПРЕД.ВР., 2Л., ЕД.Ч., СР.Р. = ще си твърдило
| БЪД.ПРЕД.ВР., 2Л., МН.Ч. = ще сте твърдили
| БЪД.ПРЕД.ВР., 3Л., ЕД.Ч., М.Р. = ще е твърдил
| БЪД.ПРЕД.ВР., 3Л., ЕД.Ч., Ж.Р. = ще е твърдила
| БЪД.ПРЕД.ВР., 3Л., ЕД.Ч., СР.Р. = ще е твърдило
| БЪД.ПРЕД.ВР., 3Л., МН.Ч. = ще са твърдили
| БЪД.ВР. В МИН., 1Л., ЕД.Ч. = щях да твърдя
| БЪД.ВР. В МИН., 1Л., МН.Ч. = щяхме да твърдим
| БЪД.ВР. В МИН., 2Л., ЕД.Ч. = щеше да твърдиш
| БЪД.ВР. В МИН., 2Л., МН.Ч. = щяхте да твърдите
| БЪД.ВР. В МИН., 3Л., ЕД.Ч. = щеше да твърди
| БЪД.ВР. В МИН., 3Л., МН.Ч. = щяха да твърдят
| БЪД.ПРЕД.ВР. В МИН., 1Л., ЕД.Ч., М.Р. = щях да съм твърдил
| БЪД.ПРЕД.ВР. В МИН., 1Л., ЕД.Ч., Ж.Р. = щях да съм твърдила
| БЪД.ПРЕД.ВР. В МИН., 1Л., ЕД.Ч., СР.Р. = щях да съм твърдило
| БЪД.ПРЕД.ВР. В МИН., 1Л., МН.Ч. = щяхме да сме твърдили
| БЪД.ПРЕД.ВР. В МИН., 2Л., ЕД.Ч., М.Р. = щеше да си твърдил
| БЪД.ПРЕД.ВР. В МИН., 2Л., ЕД.Ч., Ж.Р. = щеше да си твърдила
| БЪД.ПРЕД.ВР. В МИН., 2Л., ЕД.Ч., СР.Р. = щеше да си твърдило
| БЪД.ПРЕД.ВР. В МИН., 2Л., МН.Ч. = щяхте да сте твърдили
| БЪД.ПРЕД.ВР. В МИН., 3Л., ЕД.Ч., М.Р. = щеше да е твърдил
| БЪД.ПРЕД.ВР. В МИН., 3Л., ЕД.Ч., Ж.Р. = щеше да е твърдила
| БЪД.ПРЕД.ВР. В МИН., 3Л., ЕД.Ч., СР.Р. = щеше да е твърдило
| БЪД.ПРЕД.ВР. В МИН., 3Л., МН.Ч. = щяха да са твърдили
| ПР.НАКЛ., СЕГ.ВР., 1Л., ЕД.Ч., М.Р. = твърдял съм
| ПР.НАКЛ., СЕГ.ВР., 1Л., ЕД.Ч., Ж.Р. = твърдяла съм
| ПР.НАКЛ., СЕГ.ВР., 1Л., ЕД.Ч., СР.Р. = твърдяло съм
| ПР.НАКЛ., СЕГ.ВР., 1Л., МН.Ч. = твърдели сме
| ПР.НАКЛ., СЕГ.ВР., 2Л., ЕД.Ч., М.Р. = твърдял си
| ПР.НАКЛ., СЕГ.ВР., 2Л., ЕД.Ч., Ж.Р. = твърдяла си
| ПР.НАКЛ., СЕГ.ВР., 2Л., ЕД.Ч., СР.Р. = твърдяло си
| ПР.НАКЛ., СЕГ.ВР., 2Л., МН.Ч. = твърдели сте
| ПР.НАКЛ., СЕГ.ВР., 3Л., ЕД.Ч., М.Р. = твърдял (е)
| ПР.НАКЛ., СЕГ.ВР., 3Л., ЕД.Ч., Ж.Р. = твърдяла (е)
| ПР.НАКЛ., СЕГ.ВР., 3Л., ЕД.Ч., СР.Р. = твърдяло (е)
| ПР.НАКЛ., СЕГ.ВР., 3Л., МН.Ч. = твърдели (са)
| ПР.НАКЛ., МИН.СВ.ВР., 1Л., ЕД.Ч., М.Р. = твърдил съм
| ПР.НАКЛ., МИН.СВ.ВР., 1Л., ЕД.Ч., Ж.Р. = твърдила съм
| ПР.НАКЛ., МИН.СВ.ВР., 1Л., ЕД.Ч., СР.Р. = твърдило съм
| ПР.НАКЛ., МИН.СВ.ВР., 1Л., МН.Ч. = твърдили сме
| ПР.НАКЛ., МИН.СВ.ВР., 2Л., ЕД.Ч., М.Р. = твърдил си
| ПР.НАКЛ., МИН.СВ.ВР., 2Л., ЕД.Ч., Ж.Р. = твърдила си
| ПР.НАКЛ., МИН.СВ.ВР., 2Л., ЕД.Ч., СР.Р. = твърдило си
| ПР.НАКЛ., МИН.СВ.ВР., 2Л., МН.Ч. = твърдили сте
| ПР.НАКЛ., МИН.СВ.ВР., 3Л., ЕД.Ч., М.Р. = твърдил (е)
| ПР.НАКЛ., МИН.СВ.ВР., 3Л., ЕД.Ч., Ж.Р. = твърдила (е)
| ПР.НАКЛ., МИН.СВ.ВР., 3Л., ЕД.Ч., СР.Р. = твърдило (е)
| ПР.НАКЛ., МИН.СВ.ВР., 3Л., МН.Ч. = твърдили (са)
| ПР.НАКЛ., МИН.НЕОПР.ВР., 1Л., ЕД.Ч., М.Р. = бил съм твърдил
| ПР.НАКЛ., МИН.НЕОПР.ВР., 1Л., ЕД.Ч., Ж.Р. = била съм твърдила
| ПР.НАКЛ., МИН.НЕОПР.ВР., 1Л., ЕД.Ч., СР.Р. = било съм твърдило
| ПР.НАКЛ., МИН.НЕОПР.ВР., 1Л., МН.Ч. = били сме твърдили
| ПР.НАКЛ., МИН.НЕОПР.ВР., 2Л., ЕД.Ч., М.Р. = бил си твърдил
| ПР.НАКЛ., МИН.НЕОПР.ВР., 2Л., ЕД.Ч., Ж.Р. = била си твърдила
| ПР.НАКЛ., МИН.НЕОПР.ВР., 2Л., ЕД.Ч., СР.Р. = било си твърдило
| ПР.НАКЛ., МИН.НЕОПР.ВР., 2Л., МН.Ч. = били сте твърдили
| ПР.НАКЛ., МИН.НЕОПР.ВР., 3Л., ЕД.Ч., М.Р. = бил (е) твърдил
| ПР.НАКЛ., МИН.НЕОПР.ВР., 3Л., ЕД.Ч., Ж.Р. = била (е) твърдила
| ПР.НАКЛ., МИН.НЕОПР.ВР., 3Л., ЕД.Ч., СР.Р. = било (е) твърдило
| ПР.НАКЛ., МИН.НЕОПР.ВР., 3Л., МН.Ч. = били (са) твърдили
| ПР.НАКЛ., БЪД.ВР., 1Л., ЕД.Ч., М.Р. = щял съм да твърдя
| ПР.НАКЛ., БЪД.ВР., 1Л., ЕД.Ч., Ж.Р. = щяла съм да твърдя
| ПР.НАКЛ., БЪД.ВР., 1Л., ЕД.Ч., СР.Р. = щяло съм да твърдя
| ПР.НАКЛ., БЪД.ВР., 1Л., МН.Ч. = щели сме да твърдим
| ПР.НАКЛ., БЪД.ВР., 2Л., ЕД.Ч., М.Р. = щял си да твърдиш
| ПР.НАКЛ., БЪД.ВР., 2Л., ЕД.Ч., Ж.Р. = щяла си да твърдиш
| ПР.НАКЛ., БЪД.ВР., 2Л., ЕД.Ч., СР.Р. = щяло си да твърдиш
| ПР.НАКЛ., БЪД.ВР., 2Л., МН.Ч. = щели сте да твърдите
| ПР.НАКЛ., БЪД.ВР., 3Л., ЕД.Ч., М.Р. = щял (е) да твърди
| ПР.НАКЛ., БЪД.ВР., 3Л., ЕД.Ч., Ж.Р. = щяла (е) да твърди
| ПР.НАКЛ., БЪД.ВР., 3Л., ЕД.Ч., СР.Р. = щяло (е) да твърди
| ПР.НАКЛ., БЪД.ВР., 3Л., МН.Ч. = щели (са) да твърдят
| ПР.НАКЛ., БЪД.ПРЕД.ВР., 1Л., ЕД.Ч., М.Р. = щял съм да съм твърдил
| ПР.НАКЛ., БЪД.ПРЕД.ВР., 1Л., ЕД.Ч., Ж.Р. = щяла съм да съм твърдила
| ПР.НАКЛ., БЪД.ПРЕД.ВР., 1Л., ЕД.Ч., СР.Р. = щяло съм да съм твърдило
| ПР.НАКЛ., БЪД.ПРЕД.ВР., 1Л., МН.Ч. = щели сме да сме твърдили
| ПР.НАКЛ., БЪД.ПРЕД.ВР., 2Л., ЕД.Ч., М.Р. = щял си да си твърдил
| ПР.НАКЛ., БЪД.ПРЕД.ВР., 2Л., ЕД.Ч., Ж.Р. = щяла си да си твърдила
| ПР.НАКЛ., БЪД.ПРЕД.ВР., 2Л., ЕД.Ч., СР.Р. = щяло си да си твърдило
| ПР.НАКЛ., БЪД.ПРЕД.ВР., 2Л., МН.Ч. = щели сте да сте твърдили
| ПР.НАКЛ., БЪД.ПРЕД.ВР., 3Л., ЕД.Ч., М.Р. = щял (е) да е твърдил
| ПР.НАКЛ., БЪД.ПРЕД.ВР., 3Л., ЕД.Ч., Ж.Р. = щяла (е) да е твърдила
| ПР.НАКЛ., БЪД.ПРЕД.ВР., 3Л., ЕД.Ч., СР.Р. = щяло (е) да е твърдило
| ПР.НАКЛ., БЪД.ПРЕД.ВР., 3Л., МН.Ч. = щели (са) да са твърдили
| УСЛОВНО НАКЛОНЕНИЕ, 1Л., ЕД.Ч., М.Р. = бих твърдил
| УСЛОВНО НАКЛОНЕНИЕ, 1Л., ЕД.Ч., Ж.Р. = бих твърдила
| УСЛОВНО НАКЛОНЕНИЕ, 1Л., ЕД.Ч., СР.Р. = бих твърдило
| УСЛОВНО НАКЛОНЕНИЕ, 1Л., МН.Ч. = бихме твърдили
| УСЛОВНО НАКЛОНЕНИЕ, 2Л., ЕД.Ч., М.Р. = би твърдил
| УСЛОВНО НАКЛОНЕНИЕ, 2Л., ЕД.Ч., Ж.Р. = би твърдила
| УСЛОВНО НАКЛОНЕНИЕ, 2Л., ЕД.Ч., СР.Р. = би твърдило
| УСЛОВНО НАКЛОНЕНИЕ, 2Л., МН.Ч. = бихте твърдили
| УСЛОВНО НАКЛОНЕНИЕ, 3Л., ЕД.Ч., М.Р. = би твърдил
| УСЛОВНО НАКЛОНЕНИЕ, 3Л., ЕД.Ч., Ж.Р. = би твърдила
| УСЛОВНО НАКЛОНЕНИЕ, 3Л., ЕД.Ч., СР.Р. = би твърдило
| УСЛОВНО НАКЛОНЕНИЕ, 3Л., МН.Ч. = биха твърдили
| ПОВЕЛИТЕЛНО НАКЛОНЕНИЕ, ЕД.Ч. = твър·ди
| ПОВЕЛИТЕЛНО НАКЛОНЕНИЕ, МН.Ч. = твър·де·те
| МИН.СТРАД.ПРИЧ. М.Р. = твър·ден
| МИН.СТРАД.ПРИЧ. М.Р. НЕПЪЛЕН ЧЛЕН = твър·де·ния
| МИН.СТРАД.ПРИЧ. М.Р. ПЪЛЕН ЧЛЕН = твър·де·ни·ят
| МИН.СТРАД.ПРИЧ. Ж.Р. = твър·де·на
| МИН.СТРАД.ПРИЧ. Ж.Р. ЧЛЕН = твър·де·на·та
| МИН.СТРАД.ПРИЧ. СР.Р. = твър·де·но
| МИН.СТРАД.ПРИЧ. СР.Р. ЧЛЕН = твър·де·но·то
| МИН.СТРАД.ПРИЧ. МН.Ч. = твър·де·ни
| МИН.СТРАД.ПРИЧ. МН.Ч. ЧЛЕН = твър·де·ни·те
| МИН.ДЕЯТ.СВ.ПРИЧ. М.Р. = твър·дил
| МИН.ДЕЯТ.СВ.ПРИЧ. М.Р. НЕПЪЛЕН ЧЛЕН = твър·ди·лия
| МИН.ДЕЯТ.СВ.ПРИЧ. М.Р. ПЪЛЕН ЧЛЕН = твър·ди·ли·ят
| МИН.ДЕЯТ.СВ.ПРИЧ. Ж.Р. = твър·ди·ла
| МИН.ДЕЯТ.СВ.ПРИЧ. Ж.Р. ЧЛЕН = твър·ди·ла·та
| МИН.ДЕЯТ.СВ.ПРИЧ. СР.Р. = твър·ди·ло
| МИН.ДЕЯТ.СВ.ПРИЧ. СР.Р. ЧЛЕН = твър·ди·ло·то
| МИН.ДЕЯТ.СВ.ПРИЧ. МН.Ч. = твър·ди·ли
| МИН.ДЕЯТ.СВ.ПРИЧ. МН.Ч. ЧЛЕН = твър·ди·ли·те
| МИН.ДЕЯТ.НЕСВ.ПРИЧ. М.Р. = твър·дял
| МИН.ДЕЯТ.НЕСВ.ПРИЧ. М.Р. НЕПЪЛЕН ЧЛЕН = твър·дя·лия
| МИН.ДЕЯТ.НЕСВ.ПРИЧ. М.Р. ПЪЛЕН ЧЛЕН = твър·дя·ли·ят
| МИН.ДЕЯТ.НЕСВ.ПРИЧ. Ж.Р. = твър·дя·ла
| МИН.ДЕЯТ.НЕСВ.ПРИЧ. Ж.Р. ЧЛЕН = твър·дя·ла·та
| МИН.ДЕЯТ.НЕСВ.ПРИЧ. СР.Р. = твър·дя·ло
| МИН.ДЕЯТ.НЕСВ.ПРИЧ. СР.Р. ЧЛЕН = твър·дя·ло·то
| МИН.ДЕЯТ.НЕСВ.ПРИЧ. МН.Ч. = твър·де·ли
| МИН.ДЕЯТ.НЕСВ.ПРИЧ. МН.Ч. ЧЛЕН = твър·де·ли·те
| СЕГ.ДЕЯТ.ПРИЧ. М.Р. = твър·дящ
| СЕГ.ДЕЯТ.ПРИЧ. М.Р. НЕПЪЛЕН ЧЛЕН = твър·дя·щия
| СЕГ.ДЕЯТ.ПРИЧ. М.Р. ПЪЛЕН ЧЛЕН = твър·дя·щи·ят
| СЕГ.ДЕЯТ.ПРИЧ. Ж.Р. = твър·дя·ща
| СЕГ.ДЕЯТ.ПРИЧ. Ж.Р. ЧЛЕН = твър·дя·ща·та
| СЕГ.ДЕЯТ.ПРИЧ. СР.Р. = твър·дя·що
| СЕГ.ДЕЯТ.ПРИЧ. СР.Р. ЧЛЕН = твър·дя·що·то
| СЕГ.ДЕЯТ.ПРИЧ. МН.Ч. = твър·дя·щи
| СЕГ.ДЕЯТ.ПРИЧ. МН.Ч. ЧЛЕН = твър·дя·щи·те
| ДЕЕПРИЧАСТИЕ = твър·дей·ки
| СКРИТИ ПРЕПРАТКИ = 
[[твърдя]],
[[твърдиш]],
[[твърди]],
[[твърдим]],
[[твърдите]],
[[твърдят]],
[[твърдих]],
[[твърдихме]],
[[твърдихте]],
[[твърдиха]],
[[твърдях]],
[[твърдеше]],
[[твърдяхме]],
[[твърдяхте]],
[[твърдяха]],
[[твърдете]],
[[твърдил]],
[[твърдилия]],
[[твърдилият]],
[[твърдила]],
[[твърдилата]],
[[твърдило]],
[[твърдилото]],
[[твърдили]],
[[твърдилите]],
[[твърдял]],
[[твърдялия]],
[[твърдялият]],
[[твърдяла]],
[[твърдялата]],
[[твърдяло]],
[[твърдялото]],
[[твърдели]],
[[твърделите]],
[[твърден]],
[[твърдения]],
[[твърденият]],
[[твърдена]],
[[твърдената]],
[[твърдено]],
[[твърденото]],
[[твърдени]],
[[твърдените]],
[[твърдящ]],
[[твърдящия]],
[[твърдящият]],
[[твърдяща]],
[[твърдящата]],
[[твърдящо]],
[[твърдящото]],
[[твърдящи]],
[[твърдящите]],
[[твърдейки]],
[[твърдил съм]],
[[твърдила съм]],
[[твърдило съм]],
[[твърдили сме]],
[[твърдил си]],
[[твърдила си]],
[[твърдило си]],
[[твърдили сте]],
[[твърдил е]],
[[твърдила е]],
[[твърдило е]],
[[твърдили са]],
[[бях твърдил]],
[[бях твърдила]],
[[бях твърдило]],
[[бяхме твърдили]],
[[беше твърдил]],
[[беше твърдила]],
[[беше твърдило]],
[[бяхте твърдили]],
[[бяха твърдили]],
[[ще твърдя]],
[[ще твърдим]],
[[ще твърдиш]],
[[ще твърдите]],
[[ще твърди]],
[[ще твърдят]],
[[ще съм твърдил]],
[[ще съм твърдила]],
[[ще съм твърдило]],
[[ще сме твърдили]],
[[ще си твърдил]],
[[ще си твърдила]],
[[ще си твърдило]],
[[ще сте твърдили]],
[[ще е твърдил]],
[[ще е твърдила]],
[[ще е твърдило]],
[[ще са твърдили]],
[[щях да твърдя]],
[[щяхме да твърдим]],
[[щеше да твърдиш]],
[[щяхте да твърдите]],
[[щеше да твърди]],
[[щяха да твърдят]],
[[щях да съм твърдил]],
[[щях да съм твърдила]],
[[щях да съм твърдило]],
[[щяхме да сме твърдили]],
[[щеше да си твърдил]],
[[щеше да си твърдила]],
[[щеше да си твърдило]],
[[щяхте да сте твърдили]],
[[щеше да е твърдил]],
[[щеше да е твърдила]],
[[щеше да е твърдило]],
[[щяха да са твърдили]],
[[твърдял съм]],
[[твърдяла съм]],
[[твърдяло съм]],
[[твърдели сме]],
[[твърдял си]],
[[твърдяла си]],
[[твърдяло си]],
[[твърдели сте]],
[[твърдял е]],
[[твърдяла е]],
[[твърдяло е]],
[[твърдели са]],
[[бил съм твърдил]],
[[била съм твърдила]],
[[било съм твърдило]],
[[били сме твърдили]],
[[бил си твърдил]],
[[била си твърдила]],
[[било си твърдило]],
[[били сте твърдили]],
[[бил е твърдил]],
[[била е твърдила]],
[[било е твърдило]],
[[били са твърдили]],
[[щял съм да твърдя]],
[[щяла съм да твърдя]],
[[щяло съм да твърдя]],
[[щели сме да твърдим]],
[[щял си да твърдиш]],
[[щяла си да твърдиш]],
[[щяло си да твърдиш]],
[[щели сте да твърдите]],
[[щял да твърди]],
[[щяла да твърди]],
[[щяло да твърди]],
[[щели да твърдят]],
[[щял е да твърди]],
[[щяла е да твърди]],
[[щяло е да твърди]],
[[щели са да твърдят]],
[[щял съм да съм твърдил]],
[[щяла съм да съм твърдила]],
[[щяло съм да съм твърдило]],
[[щели сме да сме твърдили]],
[[щял си да си твърдил]],
[[щяла си да си твърдила]],
[[щяло си да си твърдило]],
[[щели сте да сте твърдили]],
[[щял да е твърдил]],
[[щяла да е твърдила]],
[[щяло да е твърдило]],
[[щели да са твърдили]],
[[щял е да е твърдил]],
[[щяла е да е твърдила]],
[[щяло е да е твърдило]],
[[щели са да са твърдили]],
[[бих твърдил]],
[[бих твърдила]],
[[бих твърдило]],
[[бихме твърдили]],
[[би твърдил]],
[[би твърдила]],
[[би твърдило]],
[[бихте твърдили]],
[[биха твърдили]],
}}</text>
      <sha1>0xk597yvz45qdeflf8vr91xuxefict0</sha1>
    </revision>
  </page>
  <page>
    <title>Шаблон:Словоформи/театралнича</title>
    <ns>10</ns>
    <id>464874</id>
    <revision>
      <id>496856</id>
      <timestamp>2005-05-08T13:09:54Z</timestamp>
      <contributor>
        <username>Bgbot</username>
        <id>83</id>
      </contributor>
      <comment>Борислав: Шаблон със словоформи</comment>
      <model>wikitext</model>
      <format>text/x-wiki</format>
      <text bytes="24342" xml:space="preserve">{{Шаблон:Словоформи/Глагол|
  ОСНОВНА ФОРМА = театралнича
| СЕГ.ВР., 1Л., ЕД.Ч. = те·ат·рал·ни·ча
| СЕГ.ВР., 1Л., МН.Ч. = те·ат·рал·ни·чим
| СЕГ.ВР., 2Л., ЕД.Ч. = те·ат·рал·ни·чиш
| СЕГ.ВР., 2Л., МН.Ч. = те·ат·рал·ни·чи·те
| СЕГ.ВР., 3Л., ЕД.Ч. = те·ат·рал·ни·чи
| СЕГ.ВР., 3Л., МН.Ч. = те·ат·рал·ни·чат
| МИН.СВ.ВР., 1Л., ЕД.Ч. = те·ат·рал·ни·чих
| МИН.СВ.ВР., 1Л., МН.Ч. = те·ат·рал·ни·чих·ме
| МИН.СВ.ВР., 2Л., ЕД.Ч. = те·ат·рал·ни·чи
| МИН.СВ.ВР., 2Л., МН.Ч. = те·ат·рал·ни·чих·те
| МИН.СВ.ВР., 3Л., ЕД.Ч. = те·ат·рал·ни·чи
| МИН.СВ.ВР., 3Л., МН.Ч. = те·ат·рал·ни·чи·ха
| МИН.НЕСВ.ВР., 1Л., ЕД.Ч. = те·ат·рал·ни·чех
| МИН.НЕСВ.ВР., 1Л., МН.Ч. = те·ат·рал·ни·чех·ме
| МИН.НЕСВ.ВР., 2Л., ЕД.Ч. = те·ат·рал·ни·че·ше
| МИН.НЕСВ.ВР., 2Л., МН.Ч. = те·ат·рал·ни·чех·те
| МИН.НЕСВ.ВР., 3Л., ЕД.Ч. = те·ат·рал·ни·че·ше
| МИН.НЕСВ.ВР., 3Л., МН.Ч. = те·ат·рал·ни·че·ха
| МИН.НЕОПР.ВР., 1Л., ЕД.Ч., М.Р. = театралничил съм
| МИН.НЕОПР.ВР., 1Л., ЕД.Ч., Ж.Р. = театралничила съм
| МИН.НЕОПР.ВР., 1Л., ЕД.Ч., СР.Р. = театралничило съм
| МИН.НЕОПР.ВР., 1Л., МН.Ч. = театралничили сме
| МИН.НЕОПР.ВР., 2Л., ЕД.Ч., М.Р. = театралничил си
| МИН.НЕОПР.ВР., 2Л., ЕД.Ч., Ж.Р. = театралничила си
| МИН.НЕОПР.ВР., 2Л., ЕД.Ч., СР.Р. = театралничило си
| МИН.НЕОПР.ВР., 2Л., МН.Ч. = театралничили сте
| МИН.НЕОПР.ВР., 3Л., ЕД.Ч., М.Р. = театралничил е
| МИН.НЕОПР.ВР., 3Л., ЕД.Ч., Ж.Р. = театралничила е
| МИН.НЕОПР.ВР., 3Л., ЕД.Ч., СР.Р. = театралничило е
| МИН.НЕОПР.ВР., 3Л., МН.Ч. = театралничили са
| МИН.ПРЕД.ВР., 1Л., ЕД.Ч., М.Р. = бях театралничил
| МИН.ПРЕД.ВР., 1Л., ЕД.Ч., Ж.Р. = бях театралничила
| МИН.ПРЕД.ВР., 1Л., ЕД.Ч., СР.Р. = бях театралничило
| МИН.ПРЕД.ВР., 1Л., МН.Ч. = бяхме театралничили
| МИН.ПРЕД.ВР., 2Л., ЕД.Ч., М.Р. = беше театралничил
| МИН.ПРЕД.ВР., 2Л., ЕД.Ч., Ж.Р. = беше театралничила
| МИН.ПРЕД.ВР., 2Л., ЕД.Ч., СР.Р. = беше театралничило
| МИН.ПРЕД.ВР., 2Л., МН.Ч. = бяхте театралничили
| МИН.ПРЕД.ВР., 3Л., ЕД.Ч., М.Р. = беше театралничил
| МИН.ПРЕД.ВР., 3Л., ЕД.Ч., Ж.Р. = беше театралничила
| МИН.ПРЕД.ВР., 3Л., ЕД.Ч., СР.Р. = беше театралничило
| МИН.ПРЕД.ВР., 3Л., МН.Ч. = бяха театралничили
| БЪД.ВР., 1Л., ЕД.Ч. = ще театралнича
| БЪД.ВР., 1Л., МН.Ч. = ще театралничим
| БЪД.ВР., 2Л., ЕД.Ч. = ще театралничиш
| БЪД.ВР., 2Л., МН.Ч. = ще театралничите
| БЪД.ВР., 3Л., ЕД.Ч. = ще театралничи
| БЪД.ВР., 3Л., МН.Ч. = ще театралничат
| БЪД.ПРЕД.ВР., 1Л., ЕД.Ч., М.Р. = ще съм театралничил
| БЪД.ПРЕД.ВР., 1Л., ЕД.Ч., Ж.Р. = ще съм театралничила
| БЪД.ПРЕД.ВР., 1Л., ЕД.Ч., СР.Р. = ще съм театралничило
| БЪД.ПРЕД.ВР., 1Л., МН.Ч. = ще сме театралничили
| БЪД.ПРЕД.ВР., 2Л., ЕД.Ч., М.Р. = ще си театралничил
| БЪД.ПРЕД.ВР., 2Л., ЕД.Ч., Ж.Р. = ще си театралничила
| БЪД.ПРЕД.ВР., 2Л., ЕД.Ч., СР.Р. = ще си театралничило
| БЪД.ПРЕД.ВР., 2Л., МН.Ч. = ще сте театралничили
| БЪД.ПРЕД.ВР., 3Л., ЕД.Ч., М.Р. = ще е театралничил
| БЪД.ПРЕД.ВР., 3Л., ЕД.Ч., Ж.Р. = ще е театралничила
| БЪД.ПРЕД.ВР., 3Л., ЕД.Ч., СР.Р. = ще е театралничило
| БЪД.ПРЕД.ВР., 3Л., МН.Ч. = ще са театралничили
| БЪД.ВР. В МИН., 1Л., ЕД.Ч. = щях да театралнича
| БЪД.ВР. В МИН., 1Л., МН.Ч. = щяхме да театралничим
| БЪД.ВР. В МИН., 2Л., ЕД.Ч. = щеше да театралничиш
| БЪД.ВР. В МИН., 2Л., МН.Ч. = щяхте да театралничите
| БЪД.ВР. В МИН., 3Л., ЕД.Ч. = щеше да театралничи
| БЪД.ВР. В МИН., 3Л., МН.Ч. = щяха да театралничат
| БЪД.ПРЕД.ВР. В МИН., 1Л., ЕД.Ч., М.Р. = щях да съм театралничил
| БЪД.ПРЕД.ВР. В МИН., 1Л., ЕД.Ч., Ж.Р. = щях да съм театралничила
| БЪД.ПРЕД.ВР. В МИН., 1Л., ЕД.Ч., СР.Р. = щях да съм театралничило
| БЪД.ПРЕД.ВР. В МИН., 1Л., МН.Ч. = щяхме да сме театралничили
| БЪД.ПРЕД.ВР. В МИН., 2Л., ЕД.Ч., М.Р. = щеше да си театралничил
| БЪД.ПРЕД.ВР. В МИН., 2Л., ЕД.Ч., Ж.Р. = щеше да си театралничила
| БЪД.ПРЕД.ВР. В МИН., 2Л., ЕД.Ч., СР.Р. = щеше да си театралничило
| БЪД.ПРЕД.ВР. В МИН., 2Л., МН.Ч. = щяхте да сте театралничили
| БЪД.ПРЕД.ВР. В МИН., 3Л., ЕД.Ч., М.Р. = щеше да е театралничил
| БЪД.ПРЕД.ВР. В МИН., 3Л., ЕД.Ч., Ж.Р. = щеше да е театралничила
| БЪД.ПРЕД.ВР. В МИН., 3Л., ЕД.Ч., СР.Р. = щеше да е театралничило
| БЪД.ПРЕД.ВР. В МИН., 3Л., МН.Ч. = щяха да са театралничили
| ПР.НАКЛ., СЕГ.ВР., 1Л., ЕД.Ч., М.Р. = театралничел съм
| ПР.НАКЛ., СЕГ.ВР., 1Л., ЕД.Ч., Ж.Р. = театралничела съм
| ПР.НАКЛ., СЕГ.ВР., 1Л., ЕД.Ч., СР.Р. = театралничело съм
| ПР.НАКЛ., СЕГ.ВР., 1Л., МН.Ч. = театралничели сме
| ПР.НАКЛ., СЕГ.ВР., 2Л., ЕД.Ч., М.Р. = театралничел си
| ПР.НАКЛ., СЕГ.ВР., 2Л., ЕД.Ч., Ж.Р. = театралничела си
| ПР.НАКЛ., СЕГ.ВР., 2Л., ЕД.Ч., СР.Р. = театралничело си
| ПР.НАКЛ., СЕГ.ВР., 2Л., МН.Ч. = театралничели сте
| ПР.НАКЛ., СЕГ.ВР., 3Л., ЕД.Ч., М.Р. = театралничел (е)
| ПР.НАКЛ., СЕГ.ВР., 3Л., ЕД.Ч., Ж.Р. = театралничела (е)
| ПР.НАКЛ., СЕГ.ВР., 3Л., ЕД.Ч., СР.Р. = театралничело (е)
| ПР.НАКЛ., СЕГ.ВР., 3Л., МН.Ч. = театралничели (са)
| ПР.НАКЛ., МИН.СВ.ВР., 1Л., ЕД.Ч., М.Р. = театралничил съм
| ПР.НАКЛ., МИН.СВ.ВР., 1Л., ЕД.Ч., Ж.Р. = театралничила съм
| ПР.НАКЛ., МИН.СВ.ВР., 1Л., ЕД.Ч., СР.Р. = театралничило съм
| ПР.НАКЛ., МИН.СВ.ВР., 1Л., МН.Ч. = театралничили сме
| ПР.НАКЛ., МИН.СВ.ВР., 2Л., ЕД.Ч., М.Р. = театралничил си
| ПР.НАКЛ., МИН.СВ.ВР., 2Л., ЕД.Ч., Ж.Р. = театралничила си
| ПР.НАКЛ., МИН.СВ.ВР., 2Л., ЕД.Ч., СР.Р. = театралничило си
| ПР.НАКЛ., МИН.СВ.ВР., 2Л., МН.Ч. = театралничили сте
| ПР.НАКЛ., МИН.СВ.ВР., 3Л., ЕД.Ч., М.Р. = театралничил (е)
| ПР.НАКЛ., МИН.СВ.ВР., 3Л., ЕД.Ч., Ж.Р. = театралничила (е)
| ПР.НАКЛ., МИН.СВ.ВР., 3Л., ЕД.Ч., СР.Р. = театралничило (е)
| ПР.НАКЛ., МИН.СВ.ВР., 3Л., МН.Ч. = театралничили (са)
| ПР.НАКЛ., МИН.НЕОПР.ВР., 1Л., ЕД.Ч., М.Р. = бил съм театралничил
| ПР.НАКЛ., МИН.НЕОПР.ВР., 1Л., ЕД.Ч., Ж.Р. = била съм театралничила
| ПР.НАКЛ., МИН.НЕОПР.ВР., 1Л., ЕД.Ч., СР.Р. = било съм театралничило
| ПР.НАКЛ., МИН.НЕОПР.ВР., 1Л., МН.Ч. = били сме театралничили
| ПР.НАКЛ., МИН.НЕОПР.ВР., 2Л., ЕД.Ч., М.Р. = бил си театралничил
| ПР.НАКЛ., МИН.НЕОПР.ВР., 2Л., ЕД.Ч., Ж.Р. = била си театралничила
| ПР.НАКЛ., МИН.НЕОПР.ВР., 2Л., ЕД.Ч., СР.Р. = било си театралничило
| ПР.НАКЛ., МИН.НЕОПР.ВР., 2Л., МН.Ч. = били сте театралничили
| ПР.НАКЛ., МИН.НЕОПР.ВР., 3Л., ЕД.Ч., М.Р. = бил (е) театралничил
| ПР.НАКЛ., МИН.НЕОПР.ВР., 3Л., ЕД.Ч., Ж.Р. = била (е) театралничила
| ПР.НАКЛ., МИН.НЕОПР.ВР., 3Л., ЕД.Ч., СР.Р. = било (е) театралничило
| ПР.НАКЛ., МИН.НЕОПР.ВР., 3Л., МН.Ч. = били (са) театралничили
| ПР.НАКЛ., БЪД.ВР., 1Л., ЕД.Ч., М.Р. = щял съм да театралнича
| ПР.НАКЛ., БЪД.ВР., 1Л., ЕД.Ч., Ж.Р. = щяла съм да театралнича
| ПР.НАКЛ., БЪД.ВР., 1Л., ЕД.Ч., СР.Р. = щяло съм да театралнича
| ПР.НАКЛ., БЪД.ВР., 1Л., МН.Ч. = щели сме да театралничим
| ПР.НАКЛ., БЪД.ВР., 2Л., ЕД.Ч., М.Р. = щял си да театралничиш
| ПР.НАКЛ., БЪД.ВР., 2Л., ЕД.Ч., Ж.Р. = щяла си да театралничиш
| ПР.НАКЛ., БЪД.ВР., 2Л., ЕД.Ч., СР.Р. = щяло си да театралничиш
| ПР.НАКЛ., БЪД.ВР., 2Л., МН.Ч. = щели сте да театралничите
| ПР.НАКЛ., БЪД.ВР., 3Л., ЕД.Ч., М.Р. = щял (е) да театралничи
| ПР.НАКЛ., БЪД.ВР., 3Л., ЕД.Ч., Ж.Р. = щяла (е) да театралничи
| ПР.НАКЛ., БЪД.ВР., 3Л., ЕД.Ч., СР.Р. = щяло (е) да театралничи
| ПР.НАКЛ., БЪД.ВР., 3Л., МН.Ч. = щели (са) да театралничат
| ПР.НАКЛ., БЪД.ПРЕД.ВР., 1Л., ЕД.Ч., М.Р. = щял съм да съм театралничил
| ПР.НАКЛ., БЪД.ПРЕД.ВР., 1Л., ЕД.Ч., Ж.Р. = щяла съм да съм театралничила
| ПР.НАКЛ., БЪД.ПРЕД.ВР., 1Л., ЕД.Ч., СР.Р. = щяло съм да съм театралничило
| ПР.НАКЛ., БЪД.ПРЕД.ВР., 1Л., МН.Ч. = щели сме да сме театралничили
| ПР.НАКЛ., БЪД.ПРЕД.ВР., 2Л., ЕД.Ч., М.Р. = щял си да си театралничил
| ПР.НАКЛ., БЪД.ПРЕД.ВР., 2Л., ЕД.Ч., Ж.Р. = щяла си да си театралничила
| ПР.НАКЛ., БЪД.ПРЕД.ВР., 2Л., ЕД.Ч., СР.Р. = щяло си да си театралничило
| ПР.НАКЛ., БЪД.ПРЕД.ВР., 2Л., МН.Ч. = щели сте да сте театралничили
| ПР.НАКЛ., БЪД.ПРЕД.ВР., 3Л., ЕД.Ч., М.Р. = щял (е) да е театралничил
| ПР.НАКЛ., БЪД.ПРЕД.ВР., 3Л., ЕД.Ч., Ж.Р. = щяла (е) да е театралничила
| ПР.НАКЛ., БЪД.ПРЕД.ВР., 3Л., ЕД.Ч., СР.Р. = щяло (е) да е театралничило
| ПР.НАКЛ., БЪД.ПРЕД.ВР., 3Л., МН.Ч. = щели (са) да са театралничили
| УСЛОВНО НАКЛОНЕНИЕ, 1Л., ЕД.Ч., М.Р. = бих театралничил
| УСЛОВНО НАКЛОНЕНИЕ, 1Л., ЕД.Ч., Ж.Р. = бих театралничила
| УСЛОВНО НАКЛОНЕНИЕ, 1Л., ЕД.Ч., СР.Р. = бих театралничило
| УСЛОВНО НАКЛОНЕНИЕ, 1Л., МН.Ч. = бихме театралничили
| УСЛОВНО НАКЛОНЕНИЕ, 2Л., ЕД.Ч., М.Р. = би театралничил
| УСЛОВНО НАКЛОНЕНИЕ, 2Л., ЕД.Ч., Ж.Р. = би театралничила
| УСЛОВНО НАКЛОНЕНИЕ, 2Л., ЕД.Ч., СР.Р. = би театралничило
| УСЛОВНО НАКЛОНЕНИЕ, 2Л., МН.Ч. = бихте театралничили
| УСЛОВНО НАКЛОНЕНИЕ, 3Л., ЕД.Ч., М.Р. = би театралничил
| УСЛОВНО НАКЛОНЕНИЕ, 3Л., ЕД.Ч., Ж.Р. = би театралничила
| УСЛОВНО НАКЛОНЕНИЕ, 3Л., ЕД.Ч., СР.Р. = би театралничило
| УСЛОВНО НАКЛОНЕНИЕ, 3Л., МН.Ч. = биха театралничили
| ПОВЕЛИТЕЛНО НАКЛОНЕНИЕ, ЕД.Ч. = те·ат·рал·ни·чи
| ПОВЕЛИТЕЛНО НАКЛОНЕНИЕ, МН.Ч. = те·ат·рал·ни·че·те
| МИН.СТРАД.ПРИЧ. М.Р. = те·ат·рал·ни·чен
| МИН.СТРАД.ПРИЧ. М.Р. НЕПЪЛЕН ЧЛЕН = те·ат·рал·ни·че·ния
| МИН.СТРАД.ПРИЧ. М.Р. ПЪЛЕН ЧЛЕН = те·ат·рал·ни·че·ни·ят
| МИН.СТРАД.ПРИЧ. Ж.Р. = те·ат·рал·ни·че·на
| МИН.СТРАД.ПРИЧ. Ж.Р. ЧЛЕН = те·ат·рал·ни·че·на·та
| МИН.СТРАД.ПРИЧ. СР.Р. = те·ат·рал·ни·че·но
| МИН.СТРАД.ПРИЧ. СР.Р. ЧЛЕН = те·ат·рал·ни·че·но·то
| МИН.СТРАД.ПРИЧ. МН.Ч. = те·ат·рал·ни·че·ни
| МИН.СТРАД.ПРИЧ. МН.Ч. ЧЛЕН = те·ат·рал·ни·че·ни·те
| МИН.ДЕЯТ.СВ.ПРИЧ. М.Р. = те·ат·рал·ни·чил
| МИН.ДЕЯТ.СВ.ПРИЧ. М.Р. НЕПЪЛЕН ЧЛЕН = те·ат·рал·ни·чи·лия
| МИН.ДЕЯТ.СВ.ПРИЧ. М.Р. ПЪЛЕН ЧЛЕН = те·ат·рал·ни·чи·ли·ят
| МИН.ДЕЯТ.СВ.ПРИЧ. Ж.Р. = те·ат·рал·ни·чи·ла
| МИН.ДЕЯТ.СВ.ПРИЧ. Ж.Р. ЧЛЕН = те·ат·рал·ни·чи·ла·та
| МИН.ДЕЯТ.СВ.ПРИЧ. СР.Р. = те·ат·рал·ни·чи·ло
| МИН.ДЕЯТ.СВ.ПРИЧ. СР.Р. ЧЛЕН = те·ат·рал·ни·чи·ло·то
| МИН.ДЕЯТ.СВ.ПРИЧ. МН.Ч. = те·ат·рал·ни·чи·ли
| МИН.ДЕЯТ.СВ.ПРИЧ. МН.Ч. ЧЛЕН = те·ат·рал·ни·чи·ли·те
| МИН.ДЕЯТ.НЕСВ.ПРИЧ. М.Р. = те·ат·рал·ни·чел
| МИН.ДЕЯТ.НЕСВ.ПРИЧ. М.Р. НЕПЪЛЕН ЧЛЕН = те·ат·рал·ни·че·лия
| МИН.ДЕЯТ.НЕСВ.ПРИЧ. М.Р. ПЪЛЕН ЧЛЕН = те·ат·рал·ни·че·ли·ят
| МИН.ДЕЯТ.НЕСВ.ПРИЧ. Ж.Р. = те·ат·рал·ни·че·ла
| МИН.ДЕЯТ.НЕСВ.ПРИЧ. Ж.Р. ЧЛЕН = те·ат·рал·ни·че·ла·та
| МИН.ДЕЯТ.НЕСВ.ПРИЧ. СР.Р. = те·ат·рал·ни·че·ло
| МИН.ДЕЯТ.НЕСВ.ПРИЧ. СР.Р. ЧЛЕН = те·ат·рал·ни·че·ло·то
| МИН.ДЕЯТ.НЕСВ.ПРИЧ. МН.Ч. = те·ат·рал·ни·че·ли
| МИН.ДЕЯТ.НЕСВ.ПРИЧ. МН.Ч. ЧЛЕН = те·ат·рал·ни·че·ли·те
| СЕГ.ДЕЯТ.ПРИЧ. М.Р. = те·ат·рал·ни·чещ
| СЕГ.ДЕЯТ.ПРИЧ. М.Р. НЕПЪЛЕН ЧЛЕН = те·ат·рал·ни·че·щия
| СЕГ.ДЕЯТ.ПРИЧ. М.Р. ПЪЛЕН ЧЛЕН = те·ат·рал·ни·че·щи·ят
| СЕГ.ДЕЯТ.ПРИЧ. Ж.Р. = те·ат·рал·ни·че·ща
| СЕГ.ДЕЯТ.ПРИЧ. Ж.Р. ЧЛЕН = те·ат·рал·ни·че·ща·та
| СЕГ.ДЕЯТ.ПРИЧ. СР.Р. = те·ат·рал·ни·че·що
| СЕГ.ДЕЯТ.ПРИЧ. СР.Р. ЧЛЕН = те·ат·рал·ни·че·що·то
| СЕГ.ДЕЯТ.ПРИЧ. МН.Ч. = те·ат·рал·ни·че·щи
| СЕГ.ДЕЯТ.ПРИЧ. МН.Ч. ЧЛЕН = те·ат·рал·ни·че·щи·те
| ДЕЕПРИЧАСТИЕ = те·ат·рал·ни·чей·ки
| СКРИТИ ПРЕПРАТКИ = 
[[театралнича]],
[[театралничиш]],
[[театралничи]],
[[театралничим]],
[[театралничите]],
[[театралничат]],
[[театралничих]],
[[театралничихме]],
[[театралничихте]],
[[театралничиха]],
[[театралничех]],
[[театралничеше]],
[[театралничехме]],
[[театралничехте]],
[[театралничеха]],
[[театралничете]],
[[театралничил]],
[[театралничилия]],
[[театралничилият]],
[[театралничила]],
[[театралничилата]],
[[театралничило]],
[[театралничилото]],
[[театралничили]],
[[театралничилите]],
[[театралничел]],
[[театралничелия]],
[[театралничелият]],
[[театралничела]],
[[театралничелата]],
[[театралничело]],
[[театралничелото]],
[[театралничели]],
[[театралничелите]],
[[театралничен]],
[[театралничения]],
[[театралниченият]],
[[театралничена]],
[[театралничената]],
[[театралничено]],
[[театралниченото]],
[[театралничени]],
[[театралничените]],
[[театралничещ]],
[[театралничещия]],
[[театралничещият]],
[[театралничеща]],
[[театралничещата]],
[[театралничещо]],
[[театралничещото]],
[[театралничещи]],
[[театралничещите]],
[[театралничейки]],
[[театралничил съм]],
[[театралничила съм]],
[[театралничило съм]],
[[театралничили сме]],
[[театралничил си]],
[[театралничила си]],
[[театралничило си]],
[[театралничили сте]],
[[театралничил е]],
[[театралничила е]],
[[театралничило е]],
[[театралничили са]],
[[бях театралничил]],
[[бях театралничила]],
[[бях театралничило]],
[[бяхме театралничили]],
[[беше театралничил]],
[[беше театралничила]],
[[беше театралничило]],
[[бяхте театралничили]],
[[бяха театралничили]],
[[ще театралнича]],
[[ще театралничим]],
[[ще театралничиш]],
[[ще театралничите]],
[[ще театралничи]],
[[ще театралничат]],
[[ще съм театралничил]],
[[ще съм театралничила]],
[[ще съм театралничило]],
[[ще сме театралничили]],
[[ще си театралничил]],
[[ще си театралничила]],
[[ще си театралничило]],
[[ще сте театралничили]],
[[ще е театралничил]],
[[ще е театралничила]],
[[ще е театралничило]],
[[ще са театралничили]],
[[щях да театралнича]],
[[щяхме да театралничим]],
[[щеше да театралничиш]],
[[щяхте да театралничите]],
[[щеше да театралничи]],
[[щяха да театралничат]],
[[щях да съм театралничил]],
[[щях да съм театралничила]],
[[щях да съм театралничило]],
[[щяхме да сме театралничили]],
[[щеше да си театралничил]],
[[щеше да си театралничила]],
[[щеше да си театралничило]],
[[щяхте да сте театралничили]],
[[щеше да е театралничил]],
[[щеше да е театралничила]],
[[щеше да е театралничило]],
[[щяха да са театралничили]],
[[театралничел съм]],
[[театралничела съм]],
[[театралничело съм]],
[[театралничели сме]],
[[театралничел си]],
[[театралничела си]],
[[театралничело си]],
[[театралничели сте]],
[[театралничел е]],
[[театралничела е]],
[[театралничело е]],
[[театралничели са]],
[[бил съм театралничил]],
[[била съм театралничила]],
[[било съм театралничило]],
[[били сме театралничили]],
[[бил си театралничил]],
[[била си театралничила]],
[[било си театралничило]],
[[били сте театралничили]],
[[бил е театралничил]],
[[била е театралничила]],
[[било е театралничило]],
[[били са театралничили]],
[[щял съм да театралнича]],
[[щяла съм да театралнича]],
[[щяло съм да театралнича]],
[[щели сме да театралничим]],
[[щял си да театралничиш]],
[[щяла си да театралничиш]],
[[щяло си да театралничиш]],
[[щели сте да театралничите]],
[[щял да театралничи]],
[[щяла да театралничи]],
[[щяло да театралничи]],
[[щели да театралничат]],
[[щял е да театралничи]],
[[щяла е да театралничи]],
[[щяло е да театралничи]],
[[щели са да театралничат]],
[[щял съм да съм театралничил]],
[[щяла съм да съм театралничила]],
[[щяло съм да съм театралничило]],
[[щели сме да сме театралничили]],
[[щял си да си театралничил]],
[[щяла си да си театралничила]],
[[щяло си да си театралничило]],
[[щели сте да сте театралничили]],
[[щял да е театралничил]],
[[щяла да е театралничила]],
[[щяло да е театралничило]],
[[щели да са театралничили]],
[[щял е да е театралничил]],
[[щяла е да е театралничила]],
[[щяло е да е театралничило]],
[[щели са да са театралничили]],
[[бих театралничил]],
[[бих театралничила]],
[[бих театралничило]],
[[бихме театралничили]],
[[би театралничил]],
[[би театралничила]],
[[би театралничило]],
[[бихте театралничили]],
[[биха театралничили]],
}}</text>
      <sha1>sp8fjah3zojgz91ddgjim68dtf4nozu</sha1>
    </revision>
  </page>
  <page>
    <title>Шаблон:Словоформи/тегля</title>
    <ns>10</ns>
    <id>446490</id>
    <revision>
      <id>478472</id>
      <timestamp>2005-05-07T19:15:15Z</timestamp>
      <contributor>
        <username>Bgbot</username>
        <id>83</id>
      </contributor>
      <comment>Борислав: Шаблон със словоформи</comment>
      <model>wikitext</model>
      <format>text/x-wiki</format>
      <text bytes="19620" xml:space="preserve">{{Шаблон:Словоформи/Глагол|
  ОСНОВНА ФОРМА = тегля
| СЕГ.ВР., 1Л., ЕД.Ч. = тег·ля
| СЕГ.ВР., 1Л., МН.Ч. = тег·лим
| СЕГ.ВР., 2Л., ЕД.Ч. = тег·лиш
| СЕГ.ВР., 2Л., МН.Ч. = тег·ли·те
| СЕГ.ВР., 3Л., ЕД.Ч. = тег·ли
| СЕГ.ВР., 3Л., МН.Ч. = тег·лят
| МИН.СВ.ВР., 1Л., ЕД.Ч. = тег·лих
| МИН.СВ.ВР., 1Л., МН.Ч. = тег·лих·ме
| МИН.СВ.ВР., 2Л., ЕД.Ч. = тег·ли
| МИН.СВ.ВР., 2Л., МН.Ч. = тег·лих·те
| МИН.СВ.ВР., 3Л., ЕД.Ч. = тег·ли
| МИН.СВ.ВР., 3Л., МН.Ч. = тег·ли·ха
| МИН.НЕСВ.ВР., 1Л., ЕД.Ч. = тег·лех
| МИН.НЕСВ.ВР., 1Л., МН.Ч. = тег·лех·ме
| МИН.НЕСВ.ВР., 2Л., ЕД.Ч. = тег·ле·ше
| МИН.НЕСВ.ВР., 2Л., МН.Ч. = тег·лех·те
| МИН.НЕСВ.ВР., 3Л., ЕД.Ч. = тег·ле·ше
| МИН.НЕСВ.ВР., 3Л., МН.Ч. = тег·ле·ха
| МИН.НЕОПР.ВР., 1Л., ЕД.Ч., М.Р. = теглил съм
| МИН.НЕОПР.ВР., 1Л., ЕД.Ч., Ж.Р. = теглила съм
| МИН.НЕОПР.ВР., 1Л., ЕД.Ч., СР.Р. = теглило съм
| МИН.НЕОПР.ВР., 1Л., МН.Ч. = теглили сме
| МИН.НЕОПР.ВР., 2Л., ЕД.Ч., М.Р. = теглил си
| МИН.НЕОПР.ВР., 2Л., ЕД.Ч., Ж.Р. = теглила си
| МИН.НЕОПР.ВР., 2Л., ЕД.Ч., СР.Р. = теглило си
| МИН.НЕОПР.ВР., 2Л., МН.Ч. = теглили сте
| МИН.НЕОПР.ВР., 3Л., ЕД.Ч., М.Р. = теглил е
| МИН.НЕОПР.ВР., 3Л., ЕД.Ч., Ж.Р. = теглила е
| МИН.НЕОПР.ВР., 3Л., ЕД.Ч., СР.Р. = теглило е
| МИН.НЕОПР.ВР., 3Л., МН.Ч. = теглили са
| МИН.ПРЕД.ВР., 1Л., ЕД.Ч., М.Р. = бях теглил
| МИН.ПРЕД.ВР., 1Л., ЕД.Ч., Ж.Р. = бях теглила
| МИН.ПРЕД.ВР., 1Л., ЕД.Ч., СР.Р. = бях теглило
| МИН.ПРЕД.ВР., 1Л., МН.Ч. = бяхме теглили
| МИН.ПРЕД.ВР., 2Л., ЕД.Ч., М.Р. = беше теглил
| МИН.ПРЕД.ВР., 2Л., ЕД.Ч., Ж.Р. = беше теглила
| МИН.ПРЕД.ВР., 2Л., ЕД.Ч., СР.Р. = беше теглило
| МИН.ПРЕД.ВР., 2Л., МН.Ч. = бяхте теглили
| МИН.ПРЕД.ВР., 3Л., ЕД.Ч., М.Р. = беше теглил
| МИН.ПРЕД.ВР., 3Л., ЕД.Ч., Ж.Р. = беше теглила
| МИН.ПРЕД.ВР., 3Л., ЕД.Ч., СР.Р. = беше теглило
| МИН.ПРЕД.ВР., 3Л., МН.Ч. = бяха теглили
| БЪД.ВР., 1Л., ЕД.Ч. = ще тегля
| БЪД.ВР., 1Л., МН.Ч. = ще теглим
| БЪД.ВР., 2Л., ЕД.Ч. = ще теглиш
| БЪД.ВР., 2Л., МН.Ч. = ще теглите
| БЪД.ВР., 3Л., ЕД.Ч. = ще тегли
| БЪД.ВР., 3Л., МН.Ч. = ще теглят
| БЪД.ПРЕД.ВР., 1Л., ЕД.Ч., М.Р. = ще съм теглил
| БЪД.ПРЕД.ВР., 1Л., ЕД.Ч., Ж.Р. = ще съм теглила
| БЪД.ПРЕД.ВР., 1Л., ЕД.Ч., СР.Р. = ще съм теглило
| БЪД.ПРЕД.ВР., 1Л., МН.Ч. = ще сме теглили
| БЪД.ПРЕД.ВР., 2Л., ЕД.Ч., М.Р. = ще си теглил
| БЪД.ПРЕД.ВР., 2Л., ЕД.Ч., Ж.Р. = ще си теглила
| БЪД.ПРЕД.ВР., 2Л., ЕД.Ч., СР.Р. = ще си теглило
| БЪД.ПРЕД.ВР., 2Л., МН.Ч. = ще сте теглили
| БЪД.ПРЕД.ВР., 3Л., ЕД.Ч., М.Р. = ще е теглил
| БЪД.ПРЕД.ВР., 3Л., ЕД.Ч., Ж.Р. = ще е теглила
| БЪД.ПРЕД.ВР., 3Л., ЕД.Ч., СР.Р. = ще е теглило
| БЪД.ПРЕД.ВР., 3Л., МН.Ч. = ще са теглили
| БЪД.ВР. В МИН., 1Л., ЕД.Ч. = щях да тегля
| БЪД.ВР. В МИН., 1Л., МН.Ч. = щяхме да теглим
| БЪД.ВР. В МИН., 2Л., ЕД.Ч. = щеше да теглиш
| БЪД.ВР. В МИН., 2Л., МН.Ч. = щяхте да теглите
| БЪД.ВР. В МИН., 3Л., ЕД.Ч. = щеше да тегли
| БЪД.ВР. В МИН., 3Л., МН.Ч. = щяха да теглят
| БЪД.ПРЕД.ВР. В МИН., 1Л., ЕД.Ч., М.Р. = щях да съм теглил
| БЪД.ПРЕД.ВР. В МИН., 1Л., ЕД.Ч., Ж.Р. = щях да съм теглила
| БЪД.ПРЕД.ВР. В МИН., 1Л., ЕД.Ч., СР.Р. = щях да съм теглило
| БЪД.ПРЕД.ВР. В МИН., 1Л., МН.Ч. = щяхме да сме теглили
| БЪД.ПРЕД.ВР. В МИН., 2Л., ЕД.Ч., М.Р. = щеше да си теглил
| БЪД.ПРЕД.ВР. В МИН., 2Л., ЕД.Ч., Ж.Р. = щеше да си теглила
| БЪД.ПРЕД.ВР. В МИН., 2Л., ЕД.Ч., СР.Р. = щеше да си теглило
| БЪД.ПРЕД.ВР. В МИН., 2Л., МН.Ч. = щяхте да сте теглили
| БЪД.ПРЕД.ВР. В МИН., 3Л., ЕД.Ч., М.Р. = щеше да е теглил
| БЪД.ПРЕД.ВР. В МИН., 3Л., ЕД.Ч., Ж.Р. = щеше да е теглила
| БЪД.ПРЕД.ВР. В МИН., 3Л., ЕД.Ч., СР.Р. = щеше да е теглило
| БЪД.ПРЕД.ВР. В МИН., 3Л., МН.Ч. = щяха да са теглили
| ПР.НАКЛ., СЕГ.ВР., 1Л., ЕД.Ч., М.Р. = теглел съм
| ПР.НАКЛ., СЕГ.ВР., 1Л., ЕД.Ч., Ж.Р. = теглела съм
| ПР.НАКЛ., СЕГ.ВР., 1Л., ЕД.Ч., СР.Р. = теглело съм
| ПР.НАКЛ., СЕГ.ВР., 1Л., МН.Ч. = теглели сме
| ПР.НАКЛ., СЕГ.ВР., 2Л., ЕД.Ч., М.Р. = теглел си
| ПР.НАКЛ., СЕГ.ВР., 2Л., ЕД.Ч., Ж.Р. = теглела си
| ПР.НАКЛ., СЕГ.ВР., 2Л., ЕД.Ч., СР.Р. = теглело си
| ПР.НАКЛ., СЕГ.ВР., 2Л., МН.Ч. = теглели сте
| ПР.НАКЛ., СЕГ.ВР., 3Л., ЕД.Ч., М.Р. = теглел (е)
| ПР.НАКЛ., СЕГ.ВР., 3Л., ЕД.Ч., Ж.Р. = теглела (е)
| ПР.НАКЛ., СЕГ.ВР., 3Л., ЕД.Ч., СР.Р. = теглело (е)
| ПР.НАКЛ., СЕГ.ВР., 3Л., МН.Ч. = теглели (са)
| ПР.НАКЛ., МИН.СВ.ВР., 1Л., ЕД.Ч., М.Р. = теглил съм
| ПР.НАКЛ., МИН.СВ.ВР., 1Л., ЕД.Ч., Ж.Р. = теглила съм
| ПР.НАКЛ., МИН.СВ.ВР., 1Л., ЕД.Ч., СР.Р. = теглило съм
| ПР.НАКЛ., МИН.СВ.ВР., 1Л., МН.Ч. = теглили сме
| ПР.НАКЛ., МИН.СВ.ВР., 2Л., ЕД.Ч., М.Р. = теглил си
| ПР.НАКЛ., МИН.СВ.ВР., 2Л., ЕД.Ч., Ж.Р. = теглила си
| ПР.НАКЛ., МИН.СВ.ВР., 2Л., ЕД.Ч., СР.Р. = теглило си
| ПР.НАКЛ., МИН.СВ.ВР., 2Л., МН.Ч. = теглили сте
| ПР.НАКЛ., МИН.СВ.ВР., 3Л., ЕД.Ч., М.Р. = теглил (е)
| ПР.НАКЛ., МИН.СВ.ВР., 3Л., ЕД.Ч., Ж.Р. = теглила (е)
| ПР.НАКЛ., МИН.СВ.ВР., 3Л., ЕД.Ч., СР.Р. = теглило (е)
| ПР.НАКЛ., МИН.СВ.ВР., 3Л., МН.Ч. = теглили (са)
| ПР.НАКЛ., МИН.НЕОПР.ВР., 1Л., ЕД.Ч., М.Р. = бил съм теглил
| ПР.НАКЛ., МИН.НЕОПР.ВР., 1Л., ЕД.Ч., Ж.Р. = била съм теглила
| ПР.НАКЛ., МИН.НЕОПР.ВР., 1Л., ЕД.Ч., СР.Р. = било съм теглило
| ПР.НАКЛ., МИН.НЕОПР.ВР., 1Л., МН.Ч. = били сме теглили
| ПР.НАКЛ., МИН.НЕОПР.ВР., 2Л., ЕД.Ч., М.Р. = бил си теглил
| ПР.НАКЛ., МИН.НЕОПР.ВР., 2Л., ЕД.Ч., Ж.Р. = била си теглила
| ПР.НАКЛ., МИН.НЕОПР.ВР., 2Л., ЕД.Ч., СР.Р. = било си теглило
| ПР.НАКЛ., МИН.НЕОПР.ВР., 2Л., МН.Ч. = били сте теглили
| ПР.НАКЛ., МИН.НЕОПР.ВР., 3Л., ЕД.Ч., М.Р. = бил (е) теглил
| ПР.НАКЛ., МИН.НЕОПР.ВР., 3Л., ЕД.Ч., Ж.Р. = била (е) теглила
| ПР.НАКЛ., МИН.НЕОПР.ВР., 3Л., ЕД.Ч., СР.Р. = било (е) теглило
| ПР.НАКЛ., МИН.НЕОПР.ВР., 3Л., МН.Ч. = били (са) теглили
| ПР.НАКЛ., БЪД.ВР., 1Л., ЕД.Ч., М.Р. = щял съм да тегля
| ПР.НАКЛ., БЪД.ВР., 1Л., ЕД.Ч., Ж.Р. = щяла съм да тегля
| ПР.НАКЛ., БЪД.ВР., 1Л., ЕД.Ч., СР.Р. = щяло съм да тегля
| ПР.НАКЛ., БЪД.ВР., 1Л., МН.Ч. = щели сме да теглим
| ПР.НАКЛ., БЪД.ВР., 2Л., ЕД.Ч., М.Р. = щял си да теглиш
| ПР.НАКЛ., БЪД.ВР., 2Л., ЕД.Ч., Ж.Р. = щяла си да теглиш
| ПР.НАКЛ., БЪД.ВР., 2Л., ЕД.Ч., СР.Р. = щяло си да теглиш
| ПР.НАКЛ., БЪД.ВР., 2Л., МН.Ч. = щели сте да теглите
| ПР.НАКЛ., БЪД.ВР., 3Л., ЕД.Ч., М.Р. = щял (е) да тегли
| ПР.НАКЛ., БЪД.ВР., 3Л., ЕД.Ч., Ж.Р. = щяла (е) да тегли
| ПР.НАКЛ., БЪД.ВР., 3Л., ЕД.Ч., СР.Р. = щяло (е) да тегли
| ПР.НАКЛ., БЪД.ВР., 3Л., МН.Ч. = щели (са) да теглят
| ПР.НАКЛ., БЪД.ПРЕД.ВР., 1Л., ЕД.Ч., М.Р. = щял съм да съм теглил
| ПР.НАКЛ., БЪД.ПРЕД.ВР., 1Л., ЕД.Ч., Ж.Р. = щяла съм да съм теглила
| ПР.НАКЛ., БЪД.ПРЕД.ВР., 1Л., ЕД.Ч., СР.Р. = щяло съм да съм теглило
| ПР.НАКЛ., БЪД.ПРЕД.ВР., 1Л., МН.Ч. = щели сме да сме теглили
| ПР.НАКЛ., БЪД.ПРЕД.ВР., 2Л., ЕД.Ч., М.Р. = щял си да си теглил
| ПР.НАКЛ., БЪД.ПРЕД.ВР., 2Л., ЕД.Ч., Ж.Р. = щяла си да си теглила
| ПР.НАКЛ., БЪД.ПРЕД.ВР., 2Л., ЕД.Ч., СР.Р. = щяло си да си теглило
| ПР.НАКЛ., БЪД.ПРЕД.ВР., 2Л., МН.Ч. = щели сте да сте теглили
| ПР.НАКЛ., БЪД.ПРЕД.ВР., 3Л., ЕД.Ч., М.Р. = щял (е) да е теглил
| ПР.НАКЛ., БЪД.ПРЕД.ВР., 3Л., ЕД.Ч., Ж.Р. = щяла (е) да е теглила
| ПР.НАКЛ., БЪД.ПРЕД.ВР., 3Л., ЕД.Ч., СР.Р. = щяло (е) да е теглило
| ПР.НАКЛ., БЪД.ПРЕД.ВР., 3Л., МН.Ч. = щели (са) да са теглили
| УСЛОВНО НАКЛОНЕНИЕ, 1Л., ЕД.Ч., М.Р. = бих теглил
| УСЛОВНО НАКЛОНЕНИЕ, 1Л., ЕД.Ч., Ж.Р. = бих теглила
| УСЛОВНО НАКЛОНЕНИЕ, 1Л., ЕД.Ч., СР.Р. = бих теглило
| УСЛОВНО НАКЛОНЕНИЕ, 1Л., МН.Ч. = бихме теглили
| УСЛОВНО НАКЛОНЕНИЕ, 2Л., ЕД.Ч., М.Р. = би теглил
| УСЛОВНО НАКЛОНЕНИЕ, 2Л., ЕД.Ч., Ж.Р. = би теглила
| УСЛОВНО НАКЛОНЕНИЕ, 2Л., ЕД.Ч., СР.Р. = би теглило
| УСЛОВНО НАКЛОНЕНИЕ, 2Л., МН.Ч. = бихте теглили
| УСЛОВНО НАКЛОНЕНИЕ, 3Л., ЕД.Ч., М.Р. = би теглил
| УСЛОВНО НАКЛОНЕНИЕ, 3Л., ЕД.Ч., Ж.Р. = би теглила
| УСЛОВНО НАКЛОНЕНИЕ, 3Л., ЕД.Ч., СР.Р. = би теглило
| УСЛОВНО НАКЛОНЕНИЕ, 3Л., МН.Ч. = биха теглили
| ПОВЕЛИТЕЛНО НАКЛОНЕНИЕ, ЕД.Ч. = тег·ли
| ПОВЕЛИТЕЛНО НАКЛОНЕНИЕ, МН.Ч. = тег·ле·те
| МИН.СТРАД.ПРИЧ. М.Р. = тег·лен
| МИН.СТРАД.ПРИЧ. М.Р. НЕПЪЛЕН ЧЛЕН = тег·ле·ния
| МИН.СТРАД.ПРИЧ. М.Р. ПЪЛЕН ЧЛЕН = тег·ле·ни·ят
| МИН.СТРАД.ПРИЧ. Ж.Р. = тег·ле·на
| МИН.СТРАД.ПРИЧ. Ж.Р. ЧЛЕН = тег·ле·на·та
| МИН.СТРАД.ПРИЧ. СР.Р. = тег·ле·но
| МИН.СТРАД.ПРИЧ. СР.Р. ЧЛЕН = тег·ле·но·то
| МИН.СТРАД.ПРИЧ. МН.Ч. = тег·ле·ни
| МИН.СТРАД.ПРИЧ. МН.Ч. ЧЛЕН = тег·ле·ни·те
| МИН.ДЕЯТ.СВ.ПРИЧ. М.Р. = тег·лил
| МИН.ДЕЯТ.СВ.ПРИЧ. М.Р. НЕПЪЛЕН ЧЛЕН = тег·ли·лия
| МИН.ДЕЯТ.СВ.ПРИЧ. М.Р. ПЪЛЕН ЧЛЕН = тег·ли·ли·ят
| МИН.ДЕЯТ.СВ.ПРИЧ. Ж.Р. = тег·ли·ла
| МИН.ДЕЯТ.СВ.ПРИЧ. Ж.Р. ЧЛЕН = тег·ли·ла·та
| МИН.ДЕЯТ.СВ.ПРИЧ. СР.Р. = тег·ли·ло
| МИН.ДЕЯТ.СВ.ПРИЧ. СР.Р. ЧЛЕН = тег·ли·ло·то
| МИН.ДЕЯТ.СВ.ПРИЧ. МН.Ч. = тег·ли·ли
| МИН.ДЕЯТ.СВ.ПРИЧ. МН.Ч. ЧЛЕН = тег·ли·ли·те
| МИН.ДЕЯТ.НЕСВ.ПРИЧ. М.Р. = тег·лел
| МИН.ДЕЯТ.НЕСВ.ПРИЧ. М.Р. НЕПЪЛЕН ЧЛЕН = тег·ле·лия
| МИН.ДЕЯТ.НЕСВ.ПРИЧ. М.Р. ПЪЛЕН ЧЛЕН = тег·ле·ли·ят
| МИН.ДЕЯТ.НЕСВ.ПРИЧ. Ж.Р. = тег·ле·ла
| МИН.ДЕЯТ.НЕСВ.ПРИЧ. Ж.Р. ЧЛЕН = тег·ле·ла·та
| МИН.ДЕЯТ.НЕСВ.ПРИЧ. СР.Р. = тег·ле·ло
| МИН.ДЕЯТ.НЕСВ.ПРИЧ. СР.Р. ЧЛЕН = тег·ле·ло·то
| МИН.ДЕЯТ.НЕСВ.ПРИЧ. МН.Ч. = тег·ле·ли
| МИН.ДЕЯТ.НЕСВ.ПРИЧ. МН.Ч. ЧЛЕН = тег·ле·ли·те
| СЕГ.ДЕЯТ.ПРИЧ. М.Р. = тег·лещ
| СЕГ.ДЕЯТ.ПРИЧ. М.Р. НЕПЪЛЕН ЧЛЕН = тег·ле·щия
| СЕГ.ДЕЯТ.ПРИЧ. М.Р. ПЪЛЕН ЧЛЕН = тег·ле·щи·ят
| СЕГ.ДЕЯТ.ПРИЧ. Ж.Р. = тег·ле·ща
| СЕГ.ДЕЯТ.ПРИЧ. Ж.Р. ЧЛЕН = тег·ле·ща·та
| СЕГ.ДЕЯТ.ПРИЧ. СР.Р. = тег·ле·що
| СЕГ.ДЕЯТ.ПРИЧ. СР.Р. ЧЛЕН = тег·ле·що·то
| СЕГ.ДЕЯТ.ПРИЧ. МН.Ч. = тег·ле·щи
| СЕГ.ДЕЯТ.ПРИЧ. МН.Ч. ЧЛЕН = тег·ле·щи·те
| ДЕЕПРИЧАСТИЕ = тег·лей·ки
| СКРИТИ ПРЕПРАТКИ = 
[[тегля]],
[[теглиш]],
[[тегли]],
[[теглим]],
[[теглите]],
[[теглят]],
[[теглих]],
[[теглихме]],
[[теглихте]],
[[теглиха]],
[[теглех]],
[[теглеше]],
[[теглехме]],
[[теглехте]],
[[теглеха]],
[[теглете]],
[[теглил]],
[[теглилия]],
[[теглилият]],
[[теглила]],
[[теглилата]],
[[теглило]],
[[теглилото]],
[[теглили]],
[[теглилите]],
[[теглел]],
[[теглелия]],
[[теглелият]],
[[теглела]],
[[теглелата]],
[[теглело]],
[[теглелото]],
[[теглели]],
[[теглелите]],
[[теглен]],
[[тегления]],
[[тегленият]],
[[теглена]],
[[теглената]],
[[теглено]],
[[тегленото]],
[[теглени]],
[[теглените]],
[[теглещ]],
[[теглещия]],
[[теглещият]],
[[теглеща]],
[[теглещата]],
[[теглещо]],
[[теглещото]],
[[теглещи]],
[[теглещите]],
[[теглейки]],
[[теглил съм]],
[[теглила съм]],
[[теглило съм]],
[[теглили сме]],
[[теглил си]],
[[теглила си]],
[[теглило си]],
[[теглили сте]],
[[теглил е]],
[[теглила е]],
[[теглило е]],
[[теглили са]],
[[бях теглил]],
[[бях теглила]],
[[бях теглило]],
[[бяхме теглили]],
[[беше теглил]],
[[беше теглила]],
[[беше теглило]],
[[бяхте теглили]],
[[бяха теглили]],
[[ще тегля]],
[[ще теглим]],
[[ще теглиш]],
[[ще теглите]],
[[ще тегли]],
[[ще теглят]],
[[ще съм теглил]],
[[ще съм теглила]],
[[ще съм теглило]],
[[ще сме теглили]],
[[ще си теглил]],
[[ще си теглила]],
[[ще си теглило]],
[[ще сте теглили]],
[[ще е теглил]],
[[ще е теглила]],
[[ще е теглило]],
[[ще са теглили]],
[[щях да тегля]],
[[щяхме да теглим]],
[[щеше да теглиш]],
[[щяхте да теглите]],
[[щеше да тегли]],
[[щяха да теглят]],
[[щях да съм теглил]],
[[щях да съм теглила]],
[[щях да съм теглило]],
[[щяхме да сме теглили]],
[[щеше да си теглил]],
[[щеше да си теглила]],
[[щеше да си теглило]],
[[щяхте да сте теглили]],
[[щеше да е теглил]],
[[щеше да е теглила]],
[[щеше да е теглило]],
[[щяха да са теглили]],
[[теглел съм]],
[[теглела съм]],
[[теглело съм]],
[[теглели сме]],
[[теглел си]],
[[теглела си]],
[[теглело си]],
[[теглели сте]],
[[теглел е]],
[[теглела е]],
[[теглело е]],
[[теглели са]],
[[бил съм теглил]],
[[била съм теглила]],
[[било съм теглило]],
[[били сме теглили]],
[[бил си теглил]],
[[била си теглила]],
[[било си теглило]],
[[били сте теглили]],
[[бил е теглил]],
[[била е теглила]],
[[било е теглило]],
[[били са теглили]],
[[щял съм да тегля]],
[[щяла съм да тегля]],
[[щяло съм да тегля]],
[[щели сме да теглим]],
[[щял си да теглиш]],
[[щяла си да теглиш]],
[[щяло си да теглиш]],
[[щели сте да теглите]],
[[щял да тегли]],
[[щяла да тегли]],
[[щяло да тегли]],
[[щели да теглят]],
[[щял е да тегли]],
[[щяла е да тегли]],
[[щяло е да тегли]],
[[щели са да теглят]],
[[щял съм да съм теглил]],
[[щяла съм да съм теглила]],
[[щяло съм да съм теглило]],
[[щели сме да сме теглили]],
[[щял си да си теглил]],
[[щяла си да си теглила]],
[[щяло си да си теглило]],
[[щели сте да сте теглили]],
[[щял да е теглил]],
[[щяла да е теглила]],
[[щяло да е теглило]],
[[щели да са теглили]],
[[щял е да е теглил]],
[[щяла е да е теглила]],
[[щяло е да е теглило]],
[[щели са да са теглили]],
[[бих теглил]],
[[бих теглила]],
[[бих теглило]],
[[бихме теглили]],
[[би теглил]],
[[би теглила]],
[[би теглило]],
[[бихте теглили]],
[[биха теглили]],
}}</text>
      <sha1>b1weulqp433l6qp20kuxs9l6vvk5fev</sha1>
    </revision>
  </page>
  <page>
    <title>Шаблон:Словоформи/тегна</title>
    <ns>10</ns>
    <id>399010</id>
    <revision>
      <id>431039</id>
      <parentid>10071</parentid>
      <timestamp>2005-05-06T19:58:17Z</timestamp>
      <contributor>
        <username>Bgbot</username>
        <id>83</id>
      </contributor>
      <comment>Борислав: Шаблон със словоформи</comment>
      <model>wikitext</model>
      <format>text/x-wiki</format>
      <text bytes="19206" xml:space="preserve">{{Шаблон:Словоформи/Глагол|
  ОСНОВНА ФОРМА = тегна
| СЕГ.ВР., 1Л., ЕД.Ч. = тег·на
| СЕГ.ВР., 1Л., МН.Ч. = тег·нем
| СЕГ.ВР., 2Л., ЕД.Ч. = тег·неш
| СЕГ.ВР., 2Л., МН.Ч. = тег·не·те
| СЕГ.ВР., 3Л., ЕД.Ч. = тег·не
| СЕГ.ВР., 3Л., МН.Ч. = тег·нат
| МИН.СВ.ВР., 1Л., ЕД.Ч. = тег·нах
| МИН.СВ.ВР., 1Л., МН.Ч. = тег·нах·ме
| МИН.СВ.ВР., 2Л., ЕД.Ч. = тег·на
| МИН.СВ.ВР., 2Л., МН.Ч. = тег·нах·те
| МИН.СВ.ВР., 3Л., ЕД.Ч. = тег·на
| МИН.СВ.ВР., 3Л., МН.Ч. = тег·на·ха
| МИН.НЕСВ.ВР., 1Л., ЕД.Ч. = тег·нех
| МИН.НЕСВ.ВР., 1Л., МН.Ч. = тег·нех·ме
| МИН.НЕСВ.ВР., 2Л., ЕД.Ч. = тег·не·ше
| МИН.НЕСВ.ВР., 2Л., МН.Ч. = тег·нех·те
| МИН.НЕСВ.ВР., 3Л., ЕД.Ч. = тег·не·ше
| МИН.НЕСВ.ВР., 3Л., МН.Ч. = тег·не·ха
| МИН.НЕОПР.ВР., 1Л., ЕД.Ч., М.Р. = тегнал съм
| МИН.НЕОПР.ВР., 1Л., ЕД.Ч., Ж.Р. = тегнала съм
| МИН.НЕОПР.ВР., 1Л., ЕД.Ч., СР.Р. = тегнало съм
| МИН.НЕОПР.ВР., 1Л., МН.Ч. = тегнали сме
| МИН.НЕОПР.ВР., 2Л., ЕД.Ч., М.Р. = тегнал си
| МИН.НЕОПР.ВР., 2Л., ЕД.Ч., Ж.Р. = тегнала си
| МИН.НЕОПР.ВР., 2Л., ЕД.Ч., СР.Р. = тегнало си
| МИН.НЕОПР.ВР., 2Л., МН.Ч. = тегнали сте
| МИН.НЕОПР.ВР., 3Л., ЕД.Ч., М.Р. = тегнал е
| МИН.НЕОПР.ВР., 3Л., ЕД.Ч., Ж.Р. = тегнала е
| МИН.НЕОПР.ВР., 3Л., ЕД.Ч., СР.Р. = тегнало е
| МИН.НЕОПР.ВР., 3Л., МН.Ч. = тегнали са
| МИН.ПРЕД.ВР., 1Л., ЕД.Ч., М.Р. = бях тегнал
| МИН.ПРЕД.ВР., 1Л., ЕД.Ч., Ж.Р. = бях тегнала
| МИН.ПРЕД.ВР., 1Л., ЕД.Ч., СР.Р. = бях тегнало
| МИН.ПРЕД.ВР., 1Л., МН.Ч. = бяхме тегнали
| МИН.ПРЕД.ВР., 2Л., ЕД.Ч., М.Р. = беше тегнал
| МИН.ПРЕД.ВР., 2Л., ЕД.Ч., Ж.Р. = беше тегнала
| МИН.ПРЕД.ВР., 2Л., ЕД.Ч., СР.Р. = беше тегнало
| МИН.ПРЕД.ВР., 2Л., МН.Ч. = бяхте тегнали
| МИН.ПРЕД.ВР., 3Л., ЕД.Ч., М.Р. = беше тегнал
| МИН.ПРЕД.ВР., 3Л., ЕД.Ч., Ж.Р. = беше тегнала
| МИН.ПРЕД.ВР., 3Л., ЕД.Ч., СР.Р. = беше тегнало
| МИН.ПРЕД.ВР., 3Л., МН.Ч. = бяха тегнали
| БЪД.ВР., 1Л., ЕД.Ч. = ще тегна
| БЪД.ВР., 1Л., МН.Ч. = ще тегнем
| БЪД.ВР., 2Л., ЕД.Ч. = ще тегнеш
| БЪД.ВР., 2Л., МН.Ч. = ще тегнете
| БЪД.ВР., 3Л., ЕД.Ч. = ще тегне
| БЪД.ВР., 3Л., МН.Ч. = ще тегнат
| БЪД.ПРЕД.ВР., 1Л., ЕД.Ч., М.Р. = ще съм тегнал
| БЪД.ПРЕД.ВР., 1Л., ЕД.Ч., Ж.Р. = ще съм тегнала
| БЪД.ПРЕД.ВР., 1Л., ЕД.Ч., СР.Р. = ще съм тегнало
| БЪД.ПРЕД.ВР., 1Л., МН.Ч. = ще сме тегнали
| БЪД.ПРЕД.ВР., 2Л., ЕД.Ч., М.Р. = ще си тегнал
| БЪД.ПРЕД.ВР., 2Л., ЕД.Ч., Ж.Р. = ще си тегнала
| БЪД.ПРЕД.ВР., 2Л., ЕД.Ч., СР.Р. = ще си тегнало
| БЪД.ПРЕД.ВР., 2Л., МН.Ч. = ще сте тегнали
| БЪД.ПРЕД.ВР., 3Л., ЕД.Ч., М.Р. = ще е тегнал
| БЪД.ПРЕД.ВР., 3Л., ЕД.Ч., Ж.Р. = ще е тегнала
| БЪД.ПРЕД.ВР., 3Л., ЕД.Ч., СР.Р. = ще е тегнало
| БЪД.ПРЕД.ВР., 3Л., МН.Ч. = ще са тегнали
| БЪД.ВР. В МИН., 1Л., ЕД.Ч. = щях да тегна
| БЪД.ВР. В МИН., 1Л., МН.Ч. = щяхме да тегнем
| БЪД.ВР. В МИН., 2Л., ЕД.Ч. = щеше да тегнеш
| БЪД.ВР. В МИН., 2Л., МН.Ч. = щяхте да тегнете
| БЪД.ВР. В МИН., 3Л., ЕД.Ч. = щеше да тегне
| БЪД.ВР. В МИН., 3Л., МН.Ч. = щяха да тегнат
| БЪД.ПРЕД.ВР. В МИН., 1Л., ЕД.Ч., М.Р. = щях да съм тегнал
| БЪД.ПРЕД.ВР. В МИН., 1Л., ЕД.Ч., Ж.Р. = щях да съм тегнала
| БЪД.ПРЕД.ВР. В МИН., 1Л., ЕД.Ч., СР.Р. = щях да съм тегнало
| БЪД.ПРЕД.ВР. В МИН., 1Л., МН.Ч. = щяхме да сме тегнали
| БЪД.ПРЕД.ВР. В МИН., 2Л., ЕД.Ч., М.Р. = щеше да си тегнал
| БЪД.ПРЕД.ВР. В МИН., 2Л., ЕД.Ч., Ж.Р. = щеше да си тегнала
| БЪД.ПРЕД.ВР. В МИН., 2Л., ЕД.Ч., СР.Р. = щеше да си тегнало
| БЪД.ПРЕД.ВР. В МИН., 2Л., МН.Ч. = щяхте да сте тегнали
| БЪД.ПРЕД.ВР. В МИН., 3Л., ЕД.Ч., М.Р. = щеше да е тегнал
| БЪД.ПРЕД.ВР. В МИН., 3Л., ЕД.Ч., Ж.Р. = щеше да е тегнала
| БЪД.ПРЕД.ВР. В МИН., 3Л., ЕД.Ч., СР.Р. = щеше да е тегнало
| БЪД.ПРЕД.ВР. В МИН., 3Л., МН.Ч. = щяха да са тегнали
| ПР.НАКЛ., СЕГ.ВР., 1Л., ЕД.Ч., М.Р. = тегнел съм
| ПР.НАКЛ., СЕГ.ВР., 1Л., ЕД.Ч., Ж.Р. = тегнела съм
| ПР.НАКЛ., СЕГ.ВР., 1Л., ЕД.Ч., СР.Р. = тегнело съм
| ПР.НАКЛ., СЕГ.ВР., 1Л., МН.Ч. = тегнели сме
| ПР.НАКЛ., СЕГ.ВР., 2Л., ЕД.Ч., М.Р. = тегнел си
| ПР.НАКЛ., СЕГ.ВР., 2Л., ЕД.Ч., Ж.Р. = тегнела си
| ПР.НАКЛ., СЕГ.ВР., 2Л., ЕД.Ч., СР.Р. = тегнело си
| ПР.НАКЛ., СЕГ.ВР., 2Л., МН.Ч. = тегнели сте
| ПР.НАКЛ., СЕГ.ВР., 3Л., ЕД.Ч., М.Р. = тегнел (е)
| ПР.НАКЛ., СЕГ.ВР., 3Л., ЕД.Ч., Ж.Р. = тегнела (е)
| ПР.НАКЛ., СЕГ.ВР., 3Л., ЕД.Ч., СР.Р. = тегнело (е)
| ПР.НАКЛ., СЕГ.ВР., 3Л., МН.Ч. = тегнели (са)
| ПР.НАКЛ., МИН.СВ.ВР., 1Л., ЕД.Ч., М.Р. = тегнал съм
| ПР.НАКЛ., МИН.СВ.ВР., 1Л., ЕД.Ч., Ж.Р. = тегнала съм
| ПР.НАКЛ., МИН.СВ.ВР., 1Л., ЕД.Ч., СР.Р. = тегнало съм
| ПР.НАКЛ., МИН.СВ.ВР., 1Л., МН.Ч. = тегнали сме
| ПР.НАКЛ., МИН.СВ.ВР., 2Л., ЕД.Ч., М.Р. = тегнал си
| ПР.НАКЛ., МИН.СВ.ВР., 2Л., ЕД.Ч., Ж.Р. = тегнала си
| ПР.НАКЛ., МИН.СВ.ВР., 2Л., ЕД.Ч., СР.Р. = тегнало си
| ПР.НАКЛ., МИН.СВ.ВР., 2Л., МН.Ч. = тегнали сте
| ПР.НАКЛ., МИН.СВ.ВР., 3Л., ЕД.Ч., М.Р. = тегнал (е)
| ПР.НАКЛ., МИН.СВ.ВР., 3Л., ЕД.Ч., Ж.Р. = тегнала (е)
| ПР.НАКЛ., МИН.СВ.ВР., 3Л., ЕД.Ч., СР.Р. = тегнало (е)
| ПР.НАКЛ., МИН.СВ.ВР., 3Л., МН.Ч. = тегнали (са)
| ПР.НАКЛ., МИН.НЕОПР.ВР., 1Л., ЕД.Ч., М.Р. = бил съм тегнал
| ПР.НАКЛ., МИН.НЕОПР.ВР., 1Л., ЕД.Ч., Ж.Р. = била съм тегнала
| ПР.НАКЛ., МИН.НЕОПР.ВР., 1Л., ЕД.Ч., СР.Р. = било съм тегнало
| ПР.НАКЛ., МИН.НЕОПР.ВР., 1Л., МН.Ч. = били сме тегнали
| ПР.НАКЛ., МИН.НЕОПР.ВР., 2Л., ЕД.Ч., М.Р. = бил си тегнал
| ПР.НАКЛ., МИН.НЕОПР.ВР., 2Л., ЕД.Ч., Ж.Р. = била си тегнала
| ПР.НАКЛ., МИН.НЕОПР.ВР., 2Л., ЕД.Ч., СР.Р. = било си тегнало
| ПР.НАКЛ., МИН.НЕОПР.ВР., 2Л., МН.Ч. = били сте тегнали
| ПР.НАКЛ., МИН.НЕОПР.ВР., 3Л., ЕД.Ч., М.Р. = бил (е) тегнал
| ПР.НАКЛ., МИН.НЕОПР.ВР., 3Л., ЕД.Ч., Ж.Р. = била (е) тегнала
| ПР.НАКЛ., МИН.НЕОПР.ВР., 3Л., ЕД.Ч., СР.Р. = било (е) тегнало
| ПР.НАКЛ., МИН.НЕОПР.ВР., 3Л., МН.Ч. = били (са) тегнали
| ПР.НАКЛ., БЪД.ВР., 1Л., ЕД.Ч., М.Р. = щял съм да тегна
| ПР.НАКЛ., БЪД.ВР., 1Л., ЕД.Ч., Ж.Р. = щяла съм да тегна
| ПР.НАКЛ., БЪД.ВР., 1Л., ЕД.Ч., СР.Р. = щяло съм да тегна
| ПР.НАКЛ., БЪД.ВР., 1Л., МН.Ч. = щели сме да тегнем
| ПР.НАКЛ., БЪД.ВР., 2Л., ЕД.Ч., М.Р. = щял си да тегнеш
| ПР.НАКЛ., БЪД.ВР., 2Л., ЕД.Ч., Ж.Р. = щяла си да тегнеш
| ПР.НАКЛ., БЪД.ВР., 2Л., ЕД.Ч., СР.Р. = щяло си да тегнеш
| ПР.НАКЛ., БЪД.ВР., 2Л., МН.Ч. = щели сте да тегнете
| ПР.НАКЛ., БЪД.ВР., 3Л., ЕД.Ч., М.Р. = щял (е) да тегне
| ПР.НАКЛ., БЪД.ВР., 3Л., ЕД.Ч., Ж.Р. = щяла (е) да тегне
| ПР.НАКЛ., БЪД.ВР., 3Л., ЕД.Ч., СР.Р. = щяло (е) да тегне
| ПР.НАКЛ., БЪД.ВР., 3Л., МН.Ч. = щели (са) да тегнат
| ПР.НАКЛ., БЪД.ПРЕД.ВР., 1Л., ЕД.Ч., М.Р. = щял съм да съм тегнал
| ПР.НАКЛ., БЪД.ПРЕД.ВР., 1Л., ЕД.Ч., Ж.Р. = щяла съм да съм тегнала
| ПР.НАКЛ., БЪД.ПРЕД.ВР., 1Л., ЕД.Ч., СР.Р. = щяло съм да съм тегнало
| ПР.НАКЛ., БЪД.ПРЕД.ВР., 1Л., МН.Ч. = щели сме да сме тегнали
| ПР.НАКЛ., БЪД.ПРЕД.ВР., 2Л., ЕД.Ч., М.Р. = щял си да си тегнал
| ПР.НАКЛ., БЪД.ПРЕД.ВР., 2Л., ЕД.Ч., Ж.Р. = щяла си да си тегнала
| ПР.НАКЛ., БЪД.ПРЕД.ВР., 2Л., ЕД.Ч., СР.Р. = щяло си да си тегнало
| ПР.НАКЛ., БЪД.ПРЕД.ВР., 2Л., МН.Ч. = щели сте да сте тегнали
| ПР.НАКЛ., БЪД.ПРЕД.ВР., 3Л., ЕД.Ч., М.Р. = щял (е) да е тегнал
| ПР.НАКЛ., БЪД.ПРЕД.ВР., 3Л., ЕД.Ч., Ж.Р. = щяла (е) да е тегнала
| ПР.НАКЛ., БЪД.ПРЕД.ВР., 3Л., ЕД.Ч., СР.Р. = щяло (е) да е тегнало
| ПР.НАКЛ., БЪД.ПРЕД.ВР., 3Л., МН.Ч. = щели (са) да са тегнали
| УСЛОВНО НАКЛОНЕНИЕ, 1Л., ЕД.Ч., М.Р. = бих тегнал
| УСЛОВНО НАКЛОНЕНИЕ, 1Л., ЕД.Ч., Ж.Р. = бих тегнала
| УСЛОВНО НАКЛОНЕНИЕ, 1Л., ЕД.Ч., СР.Р. = бих тегнало
| УСЛОВНО НАКЛОНЕНИЕ, 1Л., МН.Ч. = бихме тегнали
| УСЛОВНО НАКЛОНЕНИЕ, 2Л., ЕД.Ч., М.Р. = би тегнал
| УСЛОВНО НАКЛОНЕНИЕ, 2Л., ЕД.Ч., Ж.Р. = би тегнала
| УСЛОВНО НАКЛОНЕНИЕ, 2Л., ЕД.Ч., СР.Р. = би тегнало
| УСЛОВНО НАКЛОНЕНИЕ, 2Л., МН.Ч. = бихте тегнали
| УСЛОВНО НАКЛОНЕНИЕ, 3Л., ЕД.Ч., М.Р. = би тегнал
| УСЛОВНО НАКЛОНЕНИЕ, 3Л., ЕД.Ч., Ж.Р. = би тегнала
| УСЛОВНО НАКЛОНЕНИЕ, 3Л., ЕД.Ч., СР.Р. = би тегнало
| УСЛОВНО НАКЛОНЕНИЕ, 3Л., МН.Ч. = биха тегнали
| ПОВЕЛИТЕЛНО НАКЛОНЕНИЕ, ЕД.Ч. = тег·ни
| ПОВЕЛИТЕЛНО НАКЛОНЕНИЕ, МН.Ч. = тег·не·те
| МИН.СТРАД.ПРИЧ. М.Р. = тег·нат
| МИН.СТРАД.ПРИЧ. М.Р. НЕПЪЛЕН ЧЛЕН = тег·на·тия
| МИН.СТРАД.ПРИЧ. М.Р. ПЪЛЕН ЧЛЕН = тег·на·ти·ят
| МИН.СТРАД.ПРИЧ. Ж.Р. = тег·на·та
| МИН.СТРАД.ПРИЧ. Ж.Р. ЧЛЕН = тег·на·та·та
| МИН.СТРАД.ПРИЧ. СР.Р. = тег·на·то
| МИН.СТРАД.ПРИЧ. СР.Р. ЧЛЕН = тег·на·то·то
| МИН.СТРАД.ПРИЧ. МН.Ч. = тег·на·ти
| МИН.СТРАД.ПРИЧ. МН.Ч. ЧЛЕН = тег·на·ти·те
| МИН.ДЕЯТ.СВ.ПРИЧ. М.Р. = тег·нал
| МИН.ДЕЯТ.СВ.ПРИЧ. М.Р. НЕПЪЛЕН ЧЛЕН = тег·на·лия
| МИН.ДЕЯТ.СВ.ПРИЧ. М.Р. ПЪЛЕН ЧЛЕН = тег·на·ли·ят
| МИН.ДЕЯТ.СВ.ПРИЧ. Ж.Р. = тег·на·ла
| МИН.ДЕЯТ.СВ.ПРИЧ. Ж.Р. ЧЛЕН = тег·на·ла·та
| МИН.ДЕЯТ.СВ.ПРИЧ. СР.Р. = тег·на·ло
| МИН.ДЕЯТ.СВ.ПРИЧ. СР.Р. ЧЛЕН = тег·на·ло·то
| МИН.ДЕЯТ.СВ.ПРИЧ. МН.Ч. = тег·на·ли
| МИН.ДЕЯТ.СВ.ПРИЧ. МН.Ч. ЧЛЕН = тег·на·ли·те
| МИН.ДЕЯТ.НЕСВ.ПРИЧ. М.Р. = тег·нел
| МИН.ДЕЯТ.НЕСВ.ПРИЧ. М.Р. НЕПЪЛЕН ЧЛЕН = тег·не·лия
| МИН.ДЕЯТ.НЕСВ.ПРИЧ. М.Р. ПЪЛЕН ЧЛЕН = тег·не·ли·ят
| МИН.ДЕЯТ.НЕСВ.ПРИЧ. Ж.Р. = тег·не·ла
| МИН.ДЕЯТ.НЕСВ.ПРИЧ. Ж.Р. ЧЛЕН = тег·не·ла·та
| МИН.ДЕЯТ.НЕСВ.ПРИЧ. СР.Р. = тег·не·ло
| МИН.ДЕЯТ.НЕСВ.ПРИЧ. СР.Р. ЧЛЕН = тег·не·ло·то
| МИН.ДЕЯТ.НЕСВ.ПРИЧ. МН.Ч. = тег·не·ли
| МИН.ДЕЯТ.НЕСВ.ПРИЧ. МН.Ч. ЧЛЕН = тег·не·ли·те
| СЕГ.ДЕЯТ.ПРИЧ. М.Р. = —
| СЕГ.ДЕЯТ.ПРИЧ. М.Р. НЕПЪЛЕН ЧЛЕН = —
| СЕГ.ДЕЯТ.ПРИЧ. М.Р. ПЪЛЕН ЧЛЕН = —
| СЕГ.ДЕЯТ.ПРИЧ. Ж.Р. = —
| СЕГ.ДЕЯТ.ПРИЧ. Ж.Р. ЧЛЕН = —
| СЕГ.ДЕЯТ.ПРИЧ. СР.Р. = —
| СЕГ.ДЕЯТ.ПРИЧ. СР.Р. ЧЛЕН = —
| СЕГ.ДЕЯТ.ПРИЧ. МН.Ч. = —
| СЕГ.ДЕЯТ.ПРИЧ. МН.Ч. ЧЛЕН = —
| ДЕЕПРИЧАСТИЕ = —
| СКРИТИ ПРЕПРАТКИ = 
[[тегна]],
[[тегнеш]],
[[тегне]],
[[тегнем]],
[[тегнете]],
[[тегнат]],
[[тегнах]],
[[тегнахме]],
[[тегнахте]],
[[тегнаха]],
[[тегнех]],
[[тегнеше]],
[[тегнехме]],
[[тегнехте]],
[[тегнеха]],
[[тегни]],
[[тегнал]],
[[тегналия]],
[[тегналият]],
[[тегнала]],
[[тегналата]],
[[тегнало]],
[[тегналото]],
[[тегнали]],
[[тегналите]],
[[тегнел]],
[[тегнелия]],
[[тегнелият]],
[[тегнела]],
[[тегнелата]],
[[тегнело]],
[[тегнелото]],
[[тегнели]],
[[тегнелите]],
[[тегнатия]],
[[тегнатият]],
[[тегната]],
[[тегнатата]],
[[тегнато]],
[[тегнатото]],
[[тегнати]],
[[тегнатите]],
[[тегнал съм]],
[[тегнала съм]],
[[тегнало съм]],
[[тегнали сме]],
[[тегнал си]],
[[тегнала си]],
[[тегнало си]],
[[тегнали сте]],
[[тегнал е]],
[[тегнала е]],
[[тегнало е]],
[[тегнали са]],
[[бях тегнал]],
[[бях тегнала]],
[[бях тегнало]],
[[бяхме тегнали]],
[[беше тегнал]],
[[беше тегнала]],
[[беше тегнало]],
[[бяхте тегнали]],
[[бяха тегнали]],
[[ще тегна]],
[[ще тегнем]],
[[ще тегнеш]],
[[ще тегнете]],
[[ще тегне]],
[[ще тегнат]],
[[ще съм тегнал]],
[[ще съм тегнала]],
[[ще съм тегнало]],
[[ще сме тегнали]],
[[ще си тегнал]],
[[ще си тегнала]],
[[ще си тегнало]],
[[ще сте тегнали]],
[[ще е тегнал]],
[[ще е тегнала]],
[[ще е тегнало]],
[[ще са тегнали]],
[[щях да тегна]],
[[щяхме да тегнем]],
[[щеше да тегнеш]],
[[щяхте да тегнете]],
[[щеше да тегне]],
[[щяха да тегнат]],
[[щях да съм тегнал]],
[[щях да съм тегнала]],
[[щях да съм тегнало]],
[[щяхме да сме тегнали]],
[[щеше да си тегнал]],
[[щеше да си тегнала]],
[[щеше да си тегнало]],
[[щяхте да сте тегнали]],
[[щеше да е тегнал]],
[[щеше да е тегнала]],
[[щеше да е тегнало]],
[[щяха да са тегнали]],
[[тегнел съм]],
[[тегнела съм]],
[[тегнело съм]],
[[тегнели сме]],
[[тегнел си]],
[[тегнела си]],
[[тегнело си]],
[[тегнели сте]],
[[тегнел е]],
[[тегнела е]],
[[тегнело е]],
[[тегнели са]],
[[бил съм тегнал]],
[[била съм тегнала]],
[[било съм тегнало]],
[[били сме тегнали]],
[[бил си тегнал]],
[[била си тегнала]],
[[било си тегнало]],
[[били сте тегнали]],
[[бил е тегнал]],
[[била е тегнала]],
[[било е тегнало]],
[[били са тегнали]],
[[щял съм да тегна]],
[[щяла съм да тегна]],
[[щяло съм да тегна]],
[[щели сме да тегнем]],
[[щял си да тегнеш]],
[[щяла си да тегнеш]],
[[щяло си да тегнеш]],
[[щели сте да тегнете]],
[[щял да тегне]],
[[щяла да тегне]],
[[щяло да тегне]],
[[щели да тегнат]],
[[щял е да тегне]],
[[щяла е да тегне]],
[[щяло е да тегне]],
[[щели са да тегнат]],
[[щял съм да съм тегнал]],
[[щяла съм да съм тегнала]],
[[щяло съм да съм тегнало]],
[[щели сме да сме тегнали]],
[[щял си да си тегнал]],
[[щяла си да си тегнала]],
[[щяло си да си тегнало]],
[[щели сте да сте тегнали]],
[[щял да е тегнал]],
[[щяла да е тегнала]],
[[щяло да е тегнало]],
[[щели да са тегнали]],
[[щял е да е тегнал]],
[[щяла е да е тегнала]],
[[щяло е да е тегнало]],
[[щели са да са тегнали]],
[[бих тегнал]],
[[бих тегнала]],
[[бих тегнало]],
[[бихме тегнали]],
[[би тегнал]],
[[би тегнала]],
[[би тегнало]],
[[бихте тегнали]],
[[биха тегнали]],
}}</text>
      <sha1>a2jbjs7ncec82vvwosbyev76rv4er93</sha1>
    </revision>
  </page>
  <page>
    <title>Шаблон:Словоформи/тежа</title>
    <ns>10</ns>
    <id>468071</id>
    <revision>
      <id>500053</id>
      <timestamp>2005-05-08T15:40:49Z</timestamp>
      <contributor>
        <username>Bgbot</username>
        <id>83</id>
      </contributor>
      <comment>Борислав: Шаблон със словоформи</comment>
      <model>wikitext</model>
      <format>text/x-wiki</format>
      <text bytes="18573" xml:space="preserve">{{Шаблон:Словоформи/Глагол|
  ОСНОВНА ФОРМА = тежа
| СЕГ.ВР., 1Л., ЕД.Ч. = те·жа
| СЕГ.ВР., 1Л., МН.Ч. = те·жим
| СЕГ.ВР., 2Л., ЕД.Ч. = те·жиш
| СЕГ.ВР., 2Л., МН.Ч. = те·жи·те
| СЕГ.ВР., 3Л., ЕД.Ч. = те·жи
| СЕГ.ВР., 3Л., МН.Ч. = те·жат
| МИН.СВ.ВР., 1Л., ЕД.Ч. = те·жах
| МИН.СВ.ВР., 1Л., МН.Ч. = те·жах·ме
| МИН.СВ.ВР., 2Л., ЕД.Ч. = те·жа
| МИН.СВ.ВР., 2Л., МН.Ч. = те·жах·те
| МИН.СВ.ВР., 3Л., ЕД.Ч. = те·жа
| МИН.СВ.ВР., 3Л., МН.Ч. = те·жа·ха
| МИН.НЕСВ.ВР., 1Л., ЕД.Ч. = те·жех
| МИН.НЕСВ.ВР., 1Л., МН.Ч. = те·жех·ме
| МИН.НЕСВ.ВР., 2Л., ЕД.Ч. = те·же·ше
| МИН.НЕСВ.ВР., 2Л., МН.Ч. = те·жех·те
| МИН.НЕСВ.ВР., 3Л., ЕД.Ч. = те·же·ше
| МИН.НЕСВ.ВР., 3Л., МН.Ч. = те·же·ха
| МИН.НЕОПР.ВР., 1Л., ЕД.Ч., М.Р. = тежал съм
| МИН.НЕОПР.ВР., 1Л., ЕД.Ч., Ж.Р. = тежала съм
| МИН.НЕОПР.ВР., 1Л., ЕД.Ч., СР.Р. = тежало съм
| МИН.НЕОПР.ВР., 1Л., МН.Ч. = тежали сме
| МИН.НЕОПР.ВР., 2Л., ЕД.Ч., М.Р. = тежал си
| МИН.НЕОПР.ВР., 2Л., ЕД.Ч., Ж.Р. = тежала си
| МИН.НЕОПР.ВР., 2Л., ЕД.Ч., СР.Р. = тежало си
| МИН.НЕОПР.ВР., 2Л., МН.Ч. = тежали сте
| МИН.НЕОПР.ВР., 3Л., ЕД.Ч., М.Р. = тежал е
| МИН.НЕОПР.ВР., 3Л., ЕД.Ч., Ж.Р. = тежала е
| МИН.НЕОПР.ВР., 3Л., ЕД.Ч., СР.Р. = тежало е
| МИН.НЕОПР.ВР., 3Л., МН.Ч. = тежали са
| МИН.ПРЕД.ВР., 1Л., ЕД.Ч., М.Р. = бях тежал
| МИН.ПРЕД.ВР., 1Л., ЕД.Ч., Ж.Р. = бях тежала
| МИН.ПРЕД.ВР., 1Л., ЕД.Ч., СР.Р. = бях тежало
| МИН.ПРЕД.ВР., 1Л., МН.Ч. = бяхме тежали
| МИН.ПРЕД.ВР., 2Л., ЕД.Ч., М.Р. = беше тежал
| МИН.ПРЕД.ВР., 2Л., ЕД.Ч., Ж.Р. = беше тежала
| МИН.ПРЕД.ВР., 2Л., ЕД.Ч., СР.Р. = беше тежало
| МИН.ПРЕД.ВР., 2Л., МН.Ч. = бяхте тежали
| МИН.ПРЕД.ВР., 3Л., ЕД.Ч., М.Р. = беше тежал
| МИН.ПРЕД.ВР., 3Л., ЕД.Ч., Ж.Р. = беше тежала
| МИН.ПРЕД.ВР., 3Л., ЕД.Ч., СР.Р. = беше тежало
| МИН.ПРЕД.ВР., 3Л., МН.Ч. = бяха тежали
| БЪД.ВР., 1Л., ЕД.Ч. = ще тежа
| БЪД.ВР., 1Л., МН.Ч. = ще тежим
| БЪД.ВР., 2Л., ЕД.Ч. = ще тежиш
| БЪД.ВР., 2Л., МН.Ч. = ще тежите
| БЪД.ВР., 3Л., ЕД.Ч. = ще тежи
| БЪД.ВР., 3Л., МН.Ч. = ще тежат
| БЪД.ПРЕД.ВР., 1Л., ЕД.Ч., М.Р. = ще съм тежал
| БЪД.ПРЕД.ВР., 1Л., ЕД.Ч., Ж.Р. = ще съм тежала
| БЪД.ПРЕД.ВР., 1Л., ЕД.Ч., СР.Р. = ще съм тежало
| БЪД.ПРЕД.ВР., 1Л., МН.Ч. = ще сме тежали
| БЪД.ПРЕД.ВР., 2Л., ЕД.Ч., М.Р. = ще си тежал
| БЪД.ПРЕД.ВР., 2Л., ЕД.Ч., Ж.Р. = ще си тежала
| БЪД.ПРЕД.ВР., 2Л., ЕД.Ч., СР.Р. = ще си тежало
| БЪД.ПРЕД.ВР., 2Л., МН.Ч. = ще сте тежали
| БЪД.ПРЕД.ВР., 3Л., ЕД.Ч., М.Р. = ще е тежал
| БЪД.ПРЕД.ВР., 3Л., ЕД.Ч., Ж.Р. = ще е тежала
| БЪД.ПРЕД.ВР., 3Л., ЕД.Ч., СР.Р. = ще е тежало
| БЪД.ПРЕД.ВР., 3Л., МН.Ч. = ще са тежали
| БЪД.ВР. В МИН., 1Л., ЕД.Ч. = щях да тежа
| БЪД.ВР. В МИН., 1Л., МН.Ч. = щяхме да тежим
| БЪД.ВР. В МИН., 2Л., ЕД.Ч. = щеше да тежиш
| БЪД.ВР. В МИН., 2Л., МН.Ч. = щяхте да тежите
| БЪД.ВР. В МИН., 3Л., ЕД.Ч. = щеше да тежи
| БЪД.ВР. В МИН., 3Л., МН.Ч. = щяха да тежат
| БЪД.ПРЕД.ВР. В МИН., 1Л., ЕД.Ч., М.Р. = щях да съм тежал
| БЪД.ПРЕД.ВР. В МИН., 1Л., ЕД.Ч., Ж.Р. = щях да съм тежала
| БЪД.ПРЕД.ВР. В МИН., 1Л., ЕД.Ч., СР.Р. = щях да съм тежало
| БЪД.ПРЕД.ВР. В МИН., 1Л., МН.Ч. = щяхме да сме тежали
| БЪД.ПРЕД.ВР. В МИН., 2Л., ЕД.Ч., М.Р. = щеше да си тежал
| БЪД.ПРЕД.ВР. В МИН., 2Л., ЕД.Ч., Ж.Р. = щеше да си тежала
| БЪД.ПРЕД.ВР. В МИН., 2Л., ЕД.Ч., СР.Р. = щеше да си тежало
| БЪД.ПРЕД.ВР. В МИН., 2Л., МН.Ч. = щяхте да сте тежали
| БЪД.ПРЕД.ВР. В МИН., 3Л., ЕД.Ч., М.Р. = щеше да е тежал
| БЪД.ПРЕД.ВР. В МИН., 3Л., ЕД.Ч., Ж.Р. = щеше да е тежала
| БЪД.ПРЕД.ВР. В МИН., 3Л., ЕД.Ч., СР.Р. = щеше да е тежало
| БЪД.ПРЕД.ВР. В МИН., 3Л., МН.Ч. = щяха да са тежали
| ПР.НАКЛ., СЕГ.ВР., 1Л., ЕД.Ч., М.Р. = тежел съм
| ПР.НАКЛ., СЕГ.ВР., 1Л., ЕД.Ч., Ж.Р. = тежела съм
| ПР.НАКЛ., СЕГ.ВР., 1Л., ЕД.Ч., СР.Р. = тежело съм
| ПР.НАКЛ., СЕГ.ВР., 1Л., МН.Ч. = тежели сме
| ПР.НАКЛ., СЕГ.ВР., 2Л., ЕД.Ч., М.Р. = тежел си
| ПР.НАКЛ., СЕГ.ВР., 2Л., ЕД.Ч., Ж.Р. = тежела си
| ПР.НАКЛ., СЕГ.ВР., 2Л., ЕД.Ч., СР.Р. = тежело си
| ПР.НАКЛ., СЕГ.ВР., 2Л., МН.Ч. = тежели сте
| ПР.НАКЛ., СЕГ.ВР., 3Л., ЕД.Ч., М.Р. = тежел (е)
| ПР.НАКЛ., СЕГ.ВР., 3Л., ЕД.Ч., Ж.Р. = тежела (е)
| ПР.НАКЛ., СЕГ.ВР., 3Л., ЕД.Ч., СР.Р. = тежело (е)
| ПР.НАКЛ., СЕГ.ВР., 3Л., МН.Ч. = тежели (са)
| ПР.НАКЛ., МИН.СВ.ВР., 1Л., ЕД.Ч., М.Р. = тежал съм
| ПР.НАКЛ., МИН.СВ.ВР., 1Л., ЕД.Ч., Ж.Р. = тежала съм
| ПР.НАКЛ., МИН.СВ.ВР., 1Л., ЕД.Ч., СР.Р. = тежало съм
| ПР.НАКЛ., МИН.СВ.ВР., 1Л., МН.Ч. = тежали сме
| ПР.НАКЛ., МИН.СВ.ВР., 2Л., ЕД.Ч., М.Р. = тежал си
| ПР.НАКЛ., МИН.СВ.ВР., 2Л., ЕД.Ч., Ж.Р. = тежала си
| ПР.НАКЛ., МИН.СВ.ВР., 2Л., ЕД.Ч., СР.Р. = тежало си
| ПР.НАКЛ., МИН.СВ.ВР., 2Л., МН.Ч. = тежали сте
| ПР.НАКЛ., МИН.СВ.ВР., 3Л., ЕД.Ч., М.Р. = тежал (е)
| ПР.НАКЛ., МИН.СВ.ВР., 3Л., ЕД.Ч., Ж.Р. = тежала (е)
| ПР.НАКЛ., МИН.СВ.ВР., 3Л., ЕД.Ч., СР.Р. = тежало (е)
| ПР.НАКЛ., МИН.СВ.ВР., 3Л., МН.Ч. = тежали (са)
| ПР.НАКЛ., МИН.НЕОПР.ВР., 1Л., ЕД.Ч., М.Р. = бил съм тежал
| ПР.НАКЛ., МИН.НЕОПР.ВР., 1Л., ЕД.Ч., Ж.Р. = била съм тежала
| ПР.НАКЛ., МИН.НЕОПР.ВР., 1Л., ЕД.Ч., СР.Р. = било съм тежало
| ПР.НАКЛ., МИН.НЕОПР.ВР., 1Л., МН.Ч. = били сме тежали
| ПР.НАКЛ., МИН.НЕОПР.ВР., 2Л., ЕД.Ч., М.Р. = бил си тежал
| ПР.НАКЛ., МИН.НЕОПР.ВР., 2Л., ЕД.Ч., Ж.Р. = била си тежала
| ПР.НАКЛ., МИН.НЕОПР.ВР., 2Л., ЕД.Ч., СР.Р. = било си тежало
| ПР.НАКЛ., МИН.НЕОПР.ВР., 2Л., МН.Ч. = били сте тежали
| ПР.НАКЛ., МИН.НЕОПР.ВР., 3Л., ЕД.Ч., М.Р. = бил (е) тежал
| ПР.НАКЛ., МИН.НЕОПР.ВР., 3Л., ЕД.Ч., Ж.Р. = била (е) тежала
| ПР.НАКЛ., МИН.НЕОПР.ВР., 3Л., ЕД.Ч., СР.Р. = било (е) тежало
| ПР.НАКЛ., МИН.НЕОПР.ВР., 3Л., МН.Ч. = били (са) тежали
| ПР.НАКЛ., БЪД.ВР., 1Л., ЕД.Ч., М.Р. = щял съм да тежа
| ПР.НАКЛ., БЪД.ВР., 1Л., ЕД.Ч., Ж.Р. = щяла съм да тежа
| ПР.НАКЛ., БЪД.ВР., 1Л., ЕД.Ч., СР.Р. = щяло съм да тежа
| ПР.НАКЛ., БЪД.ВР., 1Л., МН.Ч. = щели сме да тежим
| ПР.НАКЛ., БЪД.ВР., 2Л., ЕД.Ч., М.Р. = щял си да тежиш
| ПР.НАКЛ., БЪД.ВР., 2Л., ЕД.Ч., Ж.Р. = щяла си да тежиш
| ПР.НАКЛ., БЪД.ВР., 2Л., ЕД.Ч., СР.Р. = щяло си да тежиш
| ПР.НАКЛ., БЪД.ВР., 2Л., МН.Ч. = щели сте да тежите
| ПР.НАКЛ., БЪД.ВР., 3Л., ЕД.Ч., М.Р. = щял (е) да тежи
| ПР.НАКЛ., БЪД.ВР., 3Л., ЕД.Ч., Ж.Р. = щяла (е) да тежи
| ПР.НАКЛ., БЪД.ВР., 3Л., ЕД.Ч., СР.Р. = щяло (е) да тежи
| ПР.НАКЛ., БЪД.ВР., 3Л., МН.Ч. = щели (са) да тежат
| ПР.НАКЛ., БЪД.ПРЕД.ВР., 1Л., ЕД.Ч., М.Р. = щял съм да съм тежал
| ПР.НАКЛ., БЪД.ПРЕД.ВР., 1Л., ЕД.Ч., Ж.Р. = щяла съм да съм тежала
| ПР.НАКЛ., БЪД.ПРЕД.ВР., 1Л., ЕД.Ч., СР.Р. = щяло съм да съм тежало
| ПР.НАКЛ., БЪД.ПРЕД.ВР., 1Л., МН.Ч. = щели сме да сме тежали
| ПР.НАКЛ., БЪД.ПРЕД.ВР., 2Л., ЕД.Ч., М.Р. = щял си да си тежал
| ПР.НАКЛ., БЪД.ПРЕД.ВР., 2Л., ЕД.Ч., Ж.Р. = щяла си да си тежала
| ПР.НАКЛ., БЪД.ПРЕД.ВР., 2Л., ЕД.Ч., СР.Р. = щяло си да си тежало
| ПР.НАКЛ., БЪД.ПРЕД.ВР., 2Л., МН.Ч. = щели сте да сте тежали
| ПР.НАКЛ., БЪД.ПРЕД.ВР., 3Л., ЕД.Ч., М.Р. = щял (е) да е тежал
| ПР.НАКЛ., БЪД.ПРЕД.ВР., 3Л., ЕД.Ч., Ж.Р. = щяла (е) да е тежала
| ПР.НАКЛ., БЪД.ПРЕД.ВР., 3Л., ЕД.Ч., СР.Р. = щяло (е) да е тежало
| ПР.НАКЛ., БЪД.ПРЕД.ВР., 3Л., МН.Ч. = щели (са) да са тежали
| УСЛОВНО НАКЛОНЕНИЕ, 1Л., ЕД.Ч., М.Р. = бих тежал
| УСЛОВНО НАКЛОНЕНИЕ, 1Л., ЕД.Ч., Ж.Р. = бих тежала
| УСЛОВНО НАКЛОНЕНИЕ, 1Л., ЕД.Ч., СР.Р. = бих тежало
| УСЛОВНО НАКЛОНЕНИЕ, 1Л., МН.Ч. = бихме тежали
| УСЛОВНО НАКЛОНЕНИЕ, 2Л., ЕД.Ч., М.Р. = би тежал
| УСЛОВНО НАКЛОНЕНИЕ, 2Л., ЕД.Ч., Ж.Р. = би тежала
| УСЛОВНО НАКЛОНЕНИЕ, 2Л., ЕД.Ч., СР.Р. = би тежало
| УСЛОВНО НАКЛОНЕНИЕ, 2Л., МН.Ч. = бихте тежали
| УСЛОВНО НАКЛОНЕНИЕ, 3Л., ЕД.Ч., М.Р. = би тежал
| УСЛОВНО НАКЛОНЕНИЕ, 3Л., ЕД.Ч., Ж.Р. = би тежала
| УСЛОВНО НАКЛОНЕНИЕ, 3Л., ЕД.Ч., СР.Р. = би тежало
| УСЛОВНО НАКЛОНЕНИЕ, 3Л., МН.Ч. = биха тежали
| ПОВЕЛИТЕЛНО НАКЛОНЕНИЕ, ЕД.Ч. = те·жи
| ПОВЕЛИТЕЛНО НАКЛОНЕНИЕ, МН.Ч. = те·же·те
| МИН.СТРАД.ПРИЧ. М.Р. = —
| МИН.СТРАД.ПРИЧ. М.Р. НЕПЪЛЕН ЧЛЕН = —
| МИН.СТРАД.ПРИЧ. М.Р. ПЪЛЕН ЧЛЕН = —
| МИН.СТРАД.ПРИЧ. Ж.Р. = —
| МИН.СТРАД.ПРИЧ. Ж.Р. ЧЛЕН = —
| МИН.СТРАД.ПРИЧ. СР.Р. = —
| МИН.СТРАД.ПРИЧ. СР.Р. ЧЛЕН = —
| МИН.СТРАД.ПРИЧ. МН.Ч. = —
| МИН.СТРАД.ПРИЧ. МН.Ч. ЧЛЕН = —
| МИН.ДЕЯТ.СВ.ПРИЧ. М.Р. = те·жал
| МИН.ДЕЯТ.СВ.ПРИЧ. М.Р. НЕПЪЛЕН ЧЛЕН = те·жа·лия
| МИН.ДЕЯТ.СВ.ПРИЧ. М.Р. ПЪЛЕН ЧЛЕН = те·жа·ли·ят
| МИН.ДЕЯТ.СВ.ПРИЧ. Ж.Р. = те·жа·ла
| МИН.ДЕЯТ.СВ.ПРИЧ. Ж.Р. ЧЛЕН = те·жа·ла·та
| МИН.ДЕЯТ.СВ.ПРИЧ. СР.Р. = те·жа·ло
| МИН.ДЕЯТ.СВ.ПРИЧ. СР.Р. ЧЛЕН = те·жа·ло·то
| МИН.ДЕЯТ.СВ.ПРИЧ. МН.Ч. = те·жа·ли
| МИН.ДЕЯТ.СВ.ПРИЧ. МН.Ч. ЧЛЕН = те·жа·ли·те
| МИН.ДЕЯТ.НЕСВ.ПРИЧ. М.Р. = те·жел
| МИН.ДЕЯТ.НЕСВ.ПРИЧ. М.Р. НЕПЪЛЕН ЧЛЕН = те·же·лия
| МИН.ДЕЯТ.НЕСВ.ПРИЧ. М.Р. ПЪЛЕН ЧЛЕН = те·же·ли·ят
| МИН.ДЕЯТ.НЕСВ.ПРИЧ. Ж.Р. = те·же·ла
| МИН.ДЕЯТ.НЕСВ.ПРИЧ. Ж.Р. ЧЛЕН = те·же·ла·та
| МИН.ДЕЯТ.НЕСВ.ПРИЧ. СР.Р. = те·же·ло
| МИН.ДЕЯТ.НЕСВ.ПРИЧ. СР.Р. ЧЛЕН = те·же·ло·то
| МИН.ДЕЯТ.НЕСВ.ПРИЧ. МН.Ч. = те·же·ли
| МИН.ДЕЯТ.НЕСВ.ПРИЧ. МН.Ч. ЧЛЕН = те·же·ли·те
| СЕГ.ДЕЯТ.ПРИЧ. М.Р. = те·жащ
| СЕГ.ДЕЯТ.ПРИЧ. М.Р. НЕПЪЛЕН ЧЛЕН = те·жа·щия
| СЕГ.ДЕЯТ.ПРИЧ. М.Р. ПЪЛЕН ЧЛЕН = те·жа·щи·ят
| СЕГ.ДЕЯТ.ПРИЧ. Ж.Р. = те·жа·ща
| СЕГ.ДЕЯТ.ПРИЧ. Ж.Р. ЧЛЕН = те·жа·ща·та
| СЕГ.ДЕЯТ.ПРИЧ. СР.Р. = те·жа·що
| СЕГ.ДЕЯТ.ПРИЧ. СР.Р. ЧЛЕН = те·жа·що·то
| СЕГ.ДЕЯТ.ПРИЧ. МН.Ч. = те·жа·щи
| СЕГ.ДЕЯТ.ПРИЧ. МН.Ч. ЧЛЕН = те·жа·щи·те
| ДЕЕПРИЧАСТИЕ = те·жей·ки
| СКРИТИ ПРЕПРАТКИ = 
[[тежа]],
[[тежиш]],
[[тежи]],
[[тежим]],
[[тежите]],
[[тежат]],
[[тежах]],
[[тежахме]],
[[тежахте]],
[[тежаха]],
[[тежех]],
[[тежеше]],
[[тежехме]],
[[тежехте]],
[[тежеха]],
[[тежете]],
[[тежал]],
[[тежалия]],
[[тежалият]],
[[тежала]],
[[тежалата]],
[[тежало]],
[[тежалото]],
[[тежали]],
[[тежалите]],
[[тежел]],
[[тежелия]],
[[тежелият]],
[[тежела]],
[[тежелата]],
[[тежело]],
[[тежелото]],
[[тежели]],
[[тежелите]],
[[тежащ]],
[[тежащия]],
[[тежащият]],
[[тежаща]],
[[тежащата]],
[[тежащо]],
[[тежащото]],
[[тежащи]],
[[тежащите]],
[[тежейки]],
[[тежал съм]],
[[тежала съм]],
[[тежало съм]],
[[тежали сме]],
[[тежал си]],
[[тежала си]],
[[тежало си]],
[[тежали сте]],
[[тежал е]],
[[тежала е]],
[[тежало е]],
[[тежали са]],
[[бях тежал]],
[[бях тежала]],
[[бях тежало]],
[[бяхме тежали]],
[[беше тежал]],
[[беше тежала]],
[[беше тежало]],
[[бяхте тежали]],
[[бяха тежали]],
[[ще тежа]],
[[ще тежим]],
[[ще тежиш]],
[[ще тежите]],
[[ще тежи]],
[[ще тежат]],
[[ще съм тежал]],
[[ще съм тежала]],
[[ще съм тежало]],
[[ще сме тежали]],
[[ще си тежал]],
[[ще си тежала]],
[[ще си тежало]],
[[ще сте тежали]],
[[ще е тежал]],
[[ще е тежала]],
[[ще е тежало]],
[[ще са тежали]],
[[щях да тежа]],
[[щяхме да тежим]],
[[щеше да тежиш]],
[[щяхте да тежите]],
[[щеше да тежи]],
[[щяха да тежат]],
[[щях да съм тежал]],
[[щях да съм тежала]],
[[щях да съм тежало]],
[[щяхме да сме тежали]],
[[щеше да си тежал]],
[[щеше да си тежала]],
[[щеше да си тежало]],
[[щяхте да сте тежали]],
[[щеше да е тежал]],
[[щеше да е тежала]],
[[щеше да е тежало]],
[[щяха да са тежали]],
[[тежел съм]],
[[тежела съм]],
[[тежело съм]],
[[тежели сме]],
[[тежел си]],
[[тежела си]],
[[тежело си]],
[[тежели сте]],
[[тежел е]],
[[тежела е]],
[[тежело е]],
[[тежели са]],
[[бил съм тежал]],
[[била съм тежала]],
[[било съм тежало]],
[[били сме тежали]],
[[бил си тежал]],
[[била си тежала]],
[[било си тежало]],
[[били сте тежали]],
[[бил е тежал]],
[[била е тежала]],
[[било е тежало]],
[[били са тежали]],
[[щял съм да тежа]],
[[щяла съм да тежа]],
[[щяло съм да тежа]],
[[щели сме да тежим]],
[[щял си да тежиш]],
[[щяла си да тежиш]],
[[щяло си да тежиш]],
[[щели сте да тежите]],
[[щял да тежи]],
[[щяла да тежи]],
[[щяло да тежи]],
[[щели да тежат]],
[[щял е да тежи]],
[[щяла е да тежи]],
[[щяло е да тежи]],
[[щели са да тежат]],
[[щял съм да съм тежал]],
[[щяла съм да съм тежала]],
[[щяло съм да съм тежало]],
[[щели сме да сме тежали]],
[[щял си да си тежал]],
[[щяла си да си тежала]],
[[щяло си да си тежало]],
[[щели сте да сте тежали]],
[[щял да е тежал]],
[[щяла да е тежала]],
[[щяло да е тежало]],
[[щели да са тежали]],
[[щял е да е тежал]],
[[щяла е да е тежала]],
[[щяло е да е тежало]],
[[щели са да са тежали]],
[[бих тежал]],
[[бих тежала]],
[[бих тежало]],
[[бихме тежали]],
[[би тежал]],
[[би тежала]],
[[би тежало]],
[[бихте тежали]],
[[биха тежали]],
}}</text>
      <sha1>tp8k7ulptyzm2acoqb7jimu8yesxvkj</sha1>
    </revision>
  </page>
  <page>
    <title>Шаблон:Словоформи/тежнея</title>
    <ns>10</ns>
    <id>405441</id>
    <revision>
      <id>437424</id>
      <parentid>10859</parentid>
      <timestamp>2005-05-07T08:42:43Z</timestamp>
      <contributor>
        <username>Bgbot</username>
        <id>83</id>
      </contributor>
      <comment>Борислав: Шаблон със словоформи</comment>
      <model>wikitext</model>
      <format>text/x-wiki</format>
      <text bytes="19994" xml:space="preserve">{{Шаблон:Словоформи/Глагол|
  ОСНОВНА ФОРМА = тежнея
| СЕГ.ВР., 1Л., ЕД.Ч. = теж·нея
| СЕГ.ВР., 1Л., МН.Ч. = теж·не·ем
| СЕГ.ВР., 2Л., ЕД.Ч. = теж·не·еш
| СЕГ.ВР., 2Л., МН.Ч. = теж·не·е·те
| СЕГ.ВР., 3Л., ЕД.Ч. = теж·нее
| СЕГ.ВР., 3Л., МН.Ч. = теж·не·ят
| МИН.СВ.ВР., 1Л., ЕД.Ч. = теж·нях
| МИН.СВ.ВР., 1Л., МН.Ч. = теж·нях·ме
| МИН.СВ.ВР., 2Л., ЕД.Ч. = теж·ня
| МИН.СВ.ВР., 2Л., МН.Ч. = теж·нях·те
| МИН.СВ.ВР., 3Л., ЕД.Ч. = теж·ня
| МИН.СВ.ВР., 3Л., МН.Ч. = теж·ня·ха
| МИН.НЕСВ.ВР., 1Л., ЕД.Ч. = теж·не·ех
| МИН.НЕСВ.ВР., 1Л., МН.Ч. = теж·не·ех·ме
| МИН.НЕСВ.ВР., 2Л., ЕД.Ч. = теж·не·е·ше
| МИН.НЕСВ.ВР., 2Л., МН.Ч. = теж·не·ех·те
| МИН.НЕСВ.ВР., 3Л., ЕД.Ч. = теж·не·е·ше
| МИН.НЕСВ.ВР., 3Л., МН.Ч. = теж·не·е·ха
| МИН.НЕОПР.ВР., 1Л., ЕД.Ч., М.Р. = тежнял съм
| МИН.НЕОПР.ВР., 1Л., ЕД.Ч., Ж.Р. = тежняла съм
| МИН.НЕОПР.ВР., 1Л., ЕД.Ч., СР.Р. = тежняло съм
| МИН.НЕОПР.ВР., 1Л., МН.Ч. = тежнели сме
| МИН.НЕОПР.ВР., 2Л., ЕД.Ч., М.Р. = тежнял си
| МИН.НЕОПР.ВР., 2Л., ЕД.Ч., Ж.Р. = тежняла си
| МИН.НЕОПР.ВР., 2Л., ЕД.Ч., СР.Р. = тежняло си
| МИН.НЕОПР.ВР., 2Л., МН.Ч. = тежнели сте
| МИН.НЕОПР.ВР., 3Л., ЕД.Ч., М.Р. = тежнял е
| МИН.НЕОПР.ВР., 3Л., ЕД.Ч., Ж.Р. = тежняла е
| МИН.НЕОПР.ВР., 3Л., ЕД.Ч., СР.Р. = тежняло е
| МИН.НЕОПР.ВР., 3Л., МН.Ч. = тежнели са
| МИН.ПРЕД.ВР., 1Л., ЕД.Ч., М.Р. = бях тежнял
| МИН.ПРЕД.ВР., 1Л., ЕД.Ч., Ж.Р. = бях тежняла
| МИН.ПРЕД.ВР., 1Л., ЕД.Ч., СР.Р. = бях тежняло
| МИН.ПРЕД.ВР., 1Л., МН.Ч. = бяхме тежнели
| МИН.ПРЕД.ВР., 2Л., ЕД.Ч., М.Р. = беше тежнял
| МИН.ПРЕД.ВР., 2Л., ЕД.Ч., Ж.Р. = беше тежняла
| МИН.ПРЕД.ВР., 2Л., ЕД.Ч., СР.Р. = беше тежняло
| МИН.ПРЕД.ВР., 2Л., МН.Ч. = бяхте тежнели
| МИН.ПРЕД.ВР., 3Л., ЕД.Ч., М.Р. = беше тежнял
| МИН.ПРЕД.ВР., 3Л., ЕД.Ч., Ж.Р. = беше тежняла
| МИН.ПРЕД.ВР., 3Л., ЕД.Ч., СР.Р. = беше тежняло
| МИН.ПРЕД.ВР., 3Л., МН.Ч. = бяха тежнели
| БЪД.ВР., 1Л., ЕД.Ч. = ще тежнея
| БЪД.ВР., 1Л., МН.Ч. = ще тежнеем
| БЪД.ВР., 2Л., ЕД.Ч. = ще тежнееш
| БЪД.ВР., 2Л., МН.Ч. = ще тежнеете
| БЪД.ВР., 3Л., ЕД.Ч. = ще тежнее
| БЪД.ВР., 3Л., МН.Ч. = ще тежнеят
| БЪД.ПРЕД.ВР., 1Л., ЕД.Ч., М.Р. = ще съм тежнял
| БЪД.ПРЕД.ВР., 1Л., ЕД.Ч., Ж.Р. = ще съм тежняла
| БЪД.ПРЕД.ВР., 1Л., ЕД.Ч., СР.Р. = ще съм тежняло
| БЪД.ПРЕД.ВР., 1Л., МН.Ч. = ще сме тежнели
| БЪД.ПРЕД.ВР., 2Л., ЕД.Ч., М.Р. = ще си тежнял
| БЪД.ПРЕД.ВР., 2Л., ЕД.Ч., Ж.Р. = ще си тежняла
| БЪД.ПРЕД.ВР., 2Л., ЕД.Ч., СР.Р. = ще си тежняло
| БЪД.ПРЕД.ВР., 2Л., МН.Ч. = ще сте тежнели
| БЪД.ПРЕД.ВР., 3Л., ЕД.Ч., М.Р. = ще е тежнял
| БЪД.ПРЕД.ВР., 3Л., ЕД.Ч., Ж.Р. = ще е тежняла
| БЪД.ПРЕД.ВР., 3Л., ЕД.Ч., СР.Р. = ще е тежняло
| БЪД.ПРЕД.ВР., 3Л., МН.Ч. = ще са тежнели
| БЪД.ВР. В МИН., 1Л., ЕД.Ч. = щях да тежнея
| БЪД.ВР. В МИН., 1Л., МН.Ч. = щяхме да тежнеем
| БЪД.ВР. В МИН., 2Л., ЕД.Ч. = щеше да тежнееш
| БЪД.ВР. В МИН., 2Л., МН.Ч. = щяхте да тежнеете
| БЪД.ВР. В МИН., 3Л., ЕД.Ч. = щеше да тежнее
| БЪД.ВР. В МИН., 3Л., МН.Ч. = щяха да тежнеят
| БЪД.ПРЕД.ВР. В МИН., 1Л., ЕД.Ч., М.Р. = щях да съм тежнял
| БЪД.ПРЕД.ВР. В МИН., 1Л., ЕД.Ч., Ж.Р. = щях да съм тежняла
| БЪД.ПРЕД.ВР. В МИН., 1Л., ЕД.Ч., СР.Р. = щях да съм тежняло
| БЪД.ПРЕД.ВР. В МИН., 1Л., МН.Ч. = щяхме да сме тежнели
| БЪД.ПРЕД.ВР. В МИН., 2Л., ЕД.Ч., М.Р. = щеше да си тежнял
| БЪД.ПРЕД.ВР. В МИН., 2Л., ЕД.Ч., Ж.Р. = щеше да си тежняла
| БЪД.ПРЕД.ВР. В МИН., 2Л., ЕД.Ч., СР.Р. = щеше да си тежняло
| БЪД.ПРЕД.ВР. В МИН., 2Л., МН.Ч. = щяхте да сте тежнели
| БЪД.ПРЕД.ВР. В МИН., 3Л., ЕД.Ч., М.Р. = щеше да е тежнял
| БЪД.ПРЕД.ВР. В МИН., 3Л., ЕД.Ч., Ж.Р. = щеше да е тежняла
| БЪД.ПРЕД.ВР. В МИН., 3Л., ЕД.Ч., СР.Р. = щеше да е тежняло
| БЪД.ПРЕД.ВР. В МИН., 3Л., МН.Ч. = щяха да са тежнели
| ПР.НАКЛ., СЕГ.ВР., 1Л., ЕД.Ч., М.Р. = тежнеел съм
| ПР.НАКЛ., СЕГ.ВР., 1Л., ЕД.Ч., Ж.Р. = тежнеела съм
| ПР.НАКЛ., СЕГ.ВР., 1Л., ЕД.Ч., СР.Р. = тежнеело съм
| ПР.НАКЛ., СЕГ.ВР., 1Л., МН.Ч. = тежнеели сме
| ПР.НАКЛ., СЕГ.ВР., 2Л., ЕД.Ч., М.Р. = тежнеел си
| ПР.НАКЛ., СЕГ.ВР., 2Л., ЕД.Ч., Ж.Р. = тежнеела си
| ПР.НАКЛ., СЕГ.ВР., 2Л., ЕД.Ч., СР.Р. = тежнеело си
| ПР.НАКЛ., СЕГ.ВР., 2Л., МН.Ч. = тежнеели сте
| ПР.НАКЛ., СЕГ.ВР., 3Л., ЕД.Ч., М.Р. = тежнеел (е)
| ПР.НАКЛ., СЕГ.ВР., 3Л., ЕД.Ч., Ж.Р. = тежнеела (е)
| ПР.НАКЛ., СЕГ.ВР., 3Л., ЕД.Ч., СР.Р. = тежнеело (е)
| ПР.НАКЛ., СЕГ.ВР., 3Л., МН.Ч. = тежнеели (са)
| ПР.НАКЛ., МИН.СВ.ВР., 1Л., ЕД.Ч., М.Р. = тежнял съм
| ПР.НАКЛ., МИН.СВ.ВР., 1Л., ЕД.Ч., Ж.Р. = тежняла съм
| ПР.НАКЛ., МИН.СВ.ВР., 1Л., ЕД.Ч., СР.Р. = тежняло съм
| ПР.НАКЛ., МИН.СВ.ВР., 1Л., МН.Ч. = тежнели сме
| ПР.НАКЛ., МИН.СВ.ВР., 2Л., ЕД.Ч., М.Р. = тежнял си
| ПР.НАКЛ., МИН.СВ.ВР., 2Л., ЕД.Ч., Ж.Р. = тежняла си
| ПР.НАКЛ., МИН.СВ.ВР., 2Л., ЕД.Ч., СР.Р. = тежняло си
| ПР.НАКЛ., МИН.СВ.ВР., 2Л., МН.Ч. = тежнели сте
| ПР.НАКЛ., МИН.СВ.ВР., 3Л., ЕД.Ч., М.Р. = тежнял (е)
| ПР.НАКЛ., МИН.СВ.ВР., 3Л., ЕД.Ч., Ж.Р. = тежняла (е)
| ПР.НАКЛ., МИН.СВ.ВР., 3Л., ЕД.Ч., СР.Р. = тежняло (е)
| ПР.НАКЛ., МИН.СВ.ВР., 3Л., МН.Ч. = тежнели (са)
| ПР.НАКЛ., МИН.НЕОПР.ВР., 1Л., ЕД.Ч., М.Р. = бил съм тежнял
| ПР.НАКЛ., МИН.НЕОПР.ВР., 1Л., ЕД.Ч., Ж.Р. = била съм тежняла
| ПР.НАКЛ., МИН.НЕОПР.ВР., 1Л., ЕД.Ч., СР.Р. = било съм тежняло
| ПР.НАКЛ., МИН.НЕОПР.ВР., 1Л., МН.Ч. = били сме тежнели
| ПР.НАКЛ., МИН.НЕОПР.ВР., 2Л., ЕД.Ч., М.Р. = бил си тежнял
| ПР.НАКЛ., МИН.НЕОПР.ВР., 2Л., ЕД.Ч., Ж.Р. = била си тежняла
| ПР.НАКЛ., МИН.НЕОПР.ВР., 2Л., ЕД.Ч., СР.Р. = било си тежняло
| ПР.НАКЛ., МИН.НЕОПР.ВР., 2Л., МН.Ч. = били сте тежнели
| ПР.НАКЛ., МИН.НЕОПР.ВР., 3Л., ЕД.Ч., М.Р. = бил (е) тежнял
| ПР.НАКЛ., МИН.НЕОПР.ВР., 3Л., ЕД.Ч., Ж.Р. = била (е) тежняла
| ПР.НАКЛ., МИН.НЕОПР.ВР., 3Л., ЕД.Ч., СР.Р. = било (е) тежняло
| ПР.НАКЛ., МИН.НЕОПР.ВР., 3Л., МН.Ч. = били (са) тежнели
| ПР.НАКЛ., БЪД.ВР., 1Л., ЕД.Ч., М.Р. = щял съм да тежнея
| ПР.НАКЛ., БЪД.ВР., 1Л., ЕД.Ч., Ж.Р. = щяла съм да тежнея
| ПР.НАКЛ., БЪД.ВР., 1Л., ЕД.Ч., СР.Р. = щяло съм да тежнея
| ПР.НАКЛ., БЪД.ВР., 1Л., МН.Ч. = щели сме да тежнеем
| ПР.НАКЛ., БЪД.ВР., 2Л., ЕД.Ч., М.Р. = щял си да тежнееш
| ПР.НАКЛ., БЪД.ВР., 2Л., ЕД.Ч., Ж.Р. = щяла си да тежнееш
| ПР.НАКЛ., БЪД.ВР., 2Л., ЕД.Ч., СР.Р. = щяло си да тежнееш
| ПР.НАКЛ., БЪД.ВР., 2Л., МН.Ч. = щели сте да тежнеете
| ПР.НАКЛ., БЪД.ВР., 3Л., ЕД.Ч., М.Р. = щял (е) да тежнее
| ПР.НАКЛ., БЪД.ВР., 3Л., ЕД.Ч., Ж.Р. = щяла (е) да тежнее
| ПР.НАКЛ., БЪД.ВР., 3Л., ЕД.Ч., СР.Р. = щяло (е) да тежнее
| ПР.НАКЛ., БЪД.ВР., 3Л., МН.Ч. = щели (са) да тежнеят
| ПР.НАКЛ., БЪД.ПРЕД.ВР., 1Л., ЕД.Ч., М.Р. = щял съм да съм тежнял
| ПР.НАКЛ., БЪД.ПРЕД.ВР., 1Л., ЕД.Ч., Ж.Р. = щяла съм да съм тежняла
| ПР.НАКЛ., БЪД.ПРЕД.ВР., 1Л., ЕД.Ч., СР.Р. = щяло съм да съм тежняло
| ПР.НАКЛ., БЪД.ПРЕД.ВР., 1Л., МН.Ч. = щели сме да сме тежнели
| ПР.НАКЛ., БЪД.ПРЕД.ВР., 2Л., ЕД.Ч., М.Р. = щял си да си тежнял
| ПР.НАКЛ., БЪД.ПРЕД.ВР., 2Л., ЕД.Ч., Ж.Р. = щяла си да си тежняла
| ПР.НАКЛ., БЪД.ПРЕД.ВР., 2Л., ЕД.Ч., СР.Р. = щяло си да си тежняло
| ПР.НАКЛ., БЪД.ПРЕД.ВР., 2Л., МН.Ч. = щели сте да сте тежнели
| ПР.НАКЛ., БЪД.ПРЕД.ВР., 3Л., ЕД.Ч., М.Р. = щял (е) да е тежнял
| ПР.НАКЛ., БЪД.ПРЕД.ВР., 3Л., ЕД.Ч., Ж.Р. = щяла (е) да е тежняла
| ПР.НАКЛ., БЪД.ПРЕД.ВР., 3Л., ЕД.Ч., СР.Р. = щяло (е) да е тежняло
| ПР.НАКЛ., БЪД.ПРЕД.ВР., 3Л., МН.Ч. = щели (са) да са тежнели
| УСЛОВНО НАКЛОНЕНИЕ, 1Л., ЕД.Ч., М.Р. = бих тежнял
| УСЛОВНО НАКЛОНЕНИЕ, 1Л., ЕД.Ч., Ж.Р. = бих тежняла
| УСЛОВНО НАКЛОНЕНИЕ, 1Л., ЕД.Ч., СР.Р. = бих тежняло
| УСЛОВНО НАКЛОНЕНИЕ, 1Л., МН.Ч. = бихме тежнели
| УСЛОВНО НАКЛОНЕНИЕ, 2Л., ЕД.Ч., М.Р. = би тежнял
| УСЛОВНО НАКЛОНЕНИЕ, 2Л., ЕД.Ч., Ж.Р. = би тежняла
| УСЛОВНО НАКЛОНЕНИЕ, 2Л., ЕД.Ч., СР.Р. = би тежняло
| УСЛОВНО НАКЛОНЕНИЕ, 2Л., МН.Ч. = бихте тежнели
| УСЛОВНО НАКЛОНЕНИЕ, 3Л., ЕД.Ч., М.Р. = би тежнял
| УСЛОВНО НАКЛОНЕНИЕ, 3Л., ЕД.Ч., Ж.Р. = би тежняла
| УСЛОВНО НАКЛОНЕНИЕ, 3Л., ЕД.Ч., СР.Р. = би тежняло
| УСЛОВНО НАКЛОНЕНИЕ, 3Л., МН.Ч. = биха тежнели
| ПОВЕЛИТЕЛНО НАКЛОНЕНИЕ, ЕД.Ч. = теж·ней
| ПОВЕЛИТЕЛНО НАКЛОНЕНИЕ, МН.Ч. = теж·ней·те
| МИН.СТРАД.ПРИЧ. М.Р. = теж·нян
| МИН.СТРАД.ПРИЧ. М.Р. НЕПЪЛЕН ЧЛЕН = теж·ня·ния
| МИН.СТРАД.ПРИЧ. М.Р. ПЪЛЕН ЧЛЕН = теж·ня·ни·ят
| МИН.СТРАД.ПРИЧ. Ж.Р. = теж·ня·на
| МИН.СТРАД.ПРИЧ. Ж.Р. ЧЛЕН = теж·ня·на·та
| МИН.СТРАД.ПРИЧ. СР.Р. = теж·ня·но
| МИН.СТРАД.ПРИЧ. СР.Р. ЧЛЕН = теж·ня·но·то
| МИН.СТРАД.ПРИЧ. МН.Ч. = теж·не·ни
| МИН.СТРАД.ПРИЧ. МН.Ч. ЧЛЕН = теж·не·ни·те
| МИН.ДЕЯТ.СВ.ПРИЧ. М.Р. = теж·нял
| МИН.ДЕЯТ.СВ.ПРИЧ. М.Р. НЕПЪЛЕН ЧЛЕН = теж·не·лия
| МИН.ДЕЯТ.СВ.ПРИЧ. М.Р. ПЪЛЕН ЧЛЕН = теж·не·ли·ят
| МИН.ДЕЯТ.СВ.ПРИЧ. Ж.Р. = теж·ня·ла
| МИН.ДЕЯТ.СВ.ПРИЧ. Ж.Р. ЧЛЕН = теж·ня·ла·та
| МИН.ДЕЯТ.СВ.ПРИЧ. СР.Р. = теж·ня·ло
| МИН.ДЕЯТ.СВ.ПРИЧ. СР.Р. ЧЛЕН = теж·ня·ло·то
| МИН.ДЕЯТ.СВ.ПРИЧ. МН.Ч. = теж·не·ли
| МИН.ДЕЯТ.СВ.ПРИЧ. МН.Ч. ЧЛЕН = теж·не·ли·те
| МИН.ДЕЯТ.НЕСВ.ПРИЧ. М.Р. = теж·не·ел
| МИН.ДЕЯТ.НЕСВ.ПРИЧ. М.Р. НЕПЪЛЕН ЧЛЕН = теж·не·е·лия
| МИН.ДЕЯТ.НЕСВ.ПРИЧ. М.Р. ПЪЛЕН ЧЛЕН = теж·не·е·ли·ят
| МИН.ДЕЯТ.НЕСВ.ПРИЧ. Ж.Р. = теж·не·е·ла
| МИН.ДЕЯТ.НЕСВ.ПРИЧ. Ж.Р. ЧЛЕН = теж·не·е·ла·та
| МИН.ДЕЯТ.НЕСВ.ПРИЧ. СР.Р. = теж·не·е·ло
| МИН.ДЕЯТ.НЕСВ.ПРИЧ. СР.Р. ЧЛЕН = теж·не·е·ло·то
| МИН.ДЕЯТ.НЕСВ.ПРИЧ. МН.Ч. = теж·не·е·ли
| МИН.ДЕЯТ.НЕСВ.ПРИЧ. МН.Ч. ЧЛЕН = теж·не·е·ли·те
| СЕГ.ДЕЯТ.ПРИЧ. М.Р. = теж·не·ещ
| СЕГ.ДЕЯТ.ПРИЧ. М.Р. НЕПЪЛЕН ЧЛЕН = теж·не·е·щия
| СЕГ.ДЕЯТ.ПРИЧ. М.Р. ПЪЛЕН ЧЛЕН = теж·не·е·щи·ят
| СЕГ.ДЕЯТ.ПРИЧ. Ж.Р. = теж·не·е·ща
| СЕГ.ДЕЯТ.ПРИЧ. Ж.Р. ЧЛЕН = теж·не·е·ща·та
| СЕГ.ДЕЯТ.ПРИЧ. СР.Р. = теж·не·е·що
| СЕГ.ДЕЯТ.ПРИЧ. СР.Р. ЧЛЕН = теж·не·е·що·то
| СЕГ.ДЕЯТ.ПРИЧ. МН.Ч. = теж·не·е·щи
| СЕГ.ДЕЯТ.ПРИЧ. МН.Ч. ЧЛЕН = теж·не·е·щи·те
| ДЕЕПРИЧАСТИЕ = теж·не·ей·ки
| СКРИТИ ПРЕПРАТКИ = 
[[тежнея]],
[[тежнееш]],
[[тежнее]],
[[тежнеем]],
[[тежнеете]],
[[тежнеят]],
[[тежнях]],
[[тежня]],
[[тежняхме]],
[[тежняхте]],
[[тежняха]],
[[тежнеех]],
[[тежнееше]],
[[тежнеехме]],
[[тежнеехте]],
[[тежнееха]],
[[тежней]],
[[тежнейте]],
[[тежнял]],
[[тежнелия]],
[[тежнелият]],
[[тежняла]],
[[тежнялата]],
[[тежняло]],
[[тежнялото]],
[[тежнели]],
[[тежнелите]],
[[тежнеел]],
[[тежнеелия]],
[[тежнеелият]],
[[тежнеела]],
[[тежнеелата]],
[[тежнеело]],
[[тежнеелото]],
[[тежнеели]],
[[тежнеелите]],
[[тежнян]],
[[тежняния]],
[[тежняният]],
[[тежняна]],
[[тежняната]],
[[тежняно]],
[[тежняното]],
[[тежнени]],
[[тежнените]],
[[тежнеещ]],
[[тежнеещия]],
[[тежнеещият]],
[[тежнееща]],
[[тежнеещата]],
[[тежнеещо]],
[[тежнеещото]],
[[тежнеещи]],
[[тежнеещите]],
[[тежнеейки]],
[[тежнял съм]],
[[тежняла съм]],
[[тежняло съм]],
[[тежнели сме]],
[[тежнял си]],
[[тежняла си]],
[[тежняло си]],
[[тежнели сте]],
[[тежнял е]],
[[тежняла е]],
[[тежняло е]],
[[тежнели са]],
[[бях тежнял]],
[[бях тежняла]],
[[бях тежняло]],
[[бяхме тежнели]],
[[беше тежнял]],
[[беше тежняла]],
[[беше тежняло]],
[[бяхте тежнели]],
[[бяха тежнели]],
[[ще тежнея]],
[[ще тежнеем]],
[[ще тежнееш]],
[[ще тежнеете]],
[[ще тежнее]],
[[ще тежнеят]],
[[ще съм тежнял]],
[[ще съм тежняла]],
[[ще съм тежняло]],
[[ще сме тежнели]],
[[ще си тежнял]],
[[ще си тежняла]],
[[ще си тежняло]],
[[ще сте тежнели]],
[[ще е тежнял]],
[[ще е тежняла]],
[[ще е тежняло]],
[[ще са тежнели]],
[[щях да тежнея]],
[[щяхме да тежнеем]],
[[щеше да тежнееш]],
[[щяхте да тежнеете]],
[[щеше да тежнее]],
[[щяха да тежнеят]],
[[щях да съм тежнял]],
[[щях да съм тежняла]],
[[щях да съм тежняло]],
[[щяхме да сме тежнели]],
[[щеше да си тежнял]],
[[щеше да си тежняла]],
[[щеше да си тежняло]],
[[щяхте да сте тежнели]],
[[щеше да е тежнял]],
[[щеше да е тежняла]],
[[щеше да е тежняло]],
[[щяха да са тежнели]],
[[тежнеел съм]],
[[тежнеела съм]],
[[тежнеело съм]],
[[тежнеели сме]],
[[тежнеел си]],
[[тежнеела си]],
[[тежнеело си]],
[[тежнеели сте]],
[[тежнеел е]],
[[тежнеела е]],
[[тежнеело е]],
[[тежнеели са]],
[[бил съм тежнял]],
[[била съм тежняла]],
[[било съм тежняло]],
[[били сме тежнели]],
[[бил си тежнял]],
[[била си тежняла]],
[[било си тежняло]],
[[били сте тежнели]],
[[бил е тежнял]],
[[била е тежняла]],
[[било е тежняло]],
[[били са тежнели]],
[[щял съм да тежнея]],
[[щяла съм да тежнея]],
[[щяло съм да тежнея]],
[[щели сме да тежнеем]],
[[щял си да тежнееш]],
[[щяла си да тежнееш]],
[[щяло си да тежнееш]],
[[щели сте да тежнеете]],
[[щял да тежнее]],
[[щяла да тежнее]],
[[щяло да тежнее]],
[[щели да тежнеят]],
[[щял е да тежнее]],
[[щяла е да тежнее]],
[[щяло е да тежнее]],
[[щели са да тежнеят]],
[[щял съм да съм тежнял]],
[[щяла съм да съм тежняла]],
[[щяло съм да съм тежняло]],
[[щели сме да сме тежнели]],
[[щял си да си тежнял]],
[[щяла си да си тежняла]],
[[щяло си да си тежняло]],
[[щели сте да сте тежнели]],
[[щял да е тежнял]],
[[щяла да е тежняла]],
[[щяло да е тежняло]],
[[щели да са тежнели]],
[[щял е да е тежнял]],
[[щяла е да е тежняла]],
[[щяло е да е тежняло]],
[[щели са да са тежнели]],
[[бих тежнял]],
[[бих тежняла]],
[[бих тежняло]],
[[бихме тежнели]],
[[би тежнял]],
[[би тежняла]],
[[би тежняло]],
[[бихте тежнели]],
[[биха тежнели]],
}}</text>
      <sha1>5dkbjtaxmkb7c5965996tqo9w87jjvi</sha1>
    </revision>
  </page>
  <page>
    <title>Шаблон:Словоформи/тека</title>
    <ns>10</ns>
    <id>389903</id>
    <revision>
      <id>939292</id>
      <parentid>421933</parentid>
      <timestamp>2006-12-13T21:03:50Z</timestamp>
      <contributor>
        <username>Arath</username>
        <id>311</id>
      </contributor>
      <model>wikitext</model>
      <format>text/x-wiki</format>
      <text bytes="18570" xml:space="preserve">{{Шаблон:Словоформи/Глагол|
  ОСНОВНА ФОРМА = тека
| СЕГ.ВР., 1Л., ЕД.Ч. = те·ка
| СЕГ.ВР., 1Л., МН.Ч. = те·чем
| СЕГ.ВР., 2Л., ЕД.Ч. = те·чеш
| СЕГ.ВР., 2Л., МН.Ч. = те·че·те
| СЕГ.ВР., 3Л., ЕД.Ч. = те·че
| СЕГ.ВР., 3Л., МН.Ч. = те·кат
| МИН.СВ.ВР., 1Л., ЕД.Ч. = те·кох
| МИН.СВ.ВР., 1Л., МН.Ч. = те·кох·ме
| МИН.СВ.ВР., 2Л., ЕД.Ч. = те·че
| МИН.СВ.ВР., 2Л., МН.Ч. = те·кох·те
| МИН.СВ.ВР., 3Л., ЕД.Ч. = те·че
| МИН.СВ.ВР., 3Л., МН.Ч. = те·ко·ха
| МИН.НЕСВ.ВР., 1Л., ЕД.Ч. = те·чах
| МИН.НЕСВ.ВР., 1Л., МН.Ч. = те·чах·ме
| МИН.НЕСВ.ВР., 2Л., ЕД.Ч. = те·че·ше
| МИН.НЕСВ.ВР., 2Л., МН.Ч. = те·чах·те
| МИН.НЕСВ.ВР., 3Л., ЕД.Ч. = те·че·ше
| МИН.НЕСВ.ВР., 3Л., МН.Ч. = те·ча·ха
| МИН.НЕОПР.ВР., 1Л., ЕД.Ч., М.Р. = текъл съм
| МИН.НЕОПР.ВР., 1Л., ЕД.Ч., Ж.Р. = текла съм
| МИН.НЕОПР.ВР., 1Л., ЕД.Ч., СР.Р. = текло съм
| МИН.НЕОПР.ВР., 1Л., МН.Ч. = текли сме
| МИН.НЕОПР.ВР., 2Л., ЕД.Ч., М.Р. = текъл си
| МИН.НЕОПР.ВР., 2Л., ЕД.Ч., Ж.Р. = текла си
| МИН.НЕОПР.ВР., 2Л., ЕД.Ч., СР.Р. = текло си
| МИН.НЕОПР.ВР., 2Л., МН.Ч. = текли сте
| МИН.НЕОПР.ВР., 3Л., ЕД.Ч., М.Р. = текъл е
| МИН.НЕОПР.ВР., 3Л., ЕД.Ч., Ж.Р. = текла е
| МИН.НЕОПР.ВР., 3Л., ЕД.Ч., СР.Р. = текло е
| МИН.НЕОПР.ВР., 3Л., МН.Ч. = текли са
| МИН.ПРЕД.ВР., 1Л., ЕД.Ч., М.Р. = бях текъл
| МИН.ПРЕД.ВР., 1Л., ЕД.Ч., Ж.Р. = бях текла
| МИН.ПРЕД.ВР., 1Л., ЕД.Ч., СР.Р. = бях текло
| МИН.ПРЕД.ВР., 1Л., МН.Ч. = бяхме текли
| МИН.ПРЕД.ВР., 2Л., ЕД.Ч., М.Р. = беше текъл
| МИН.ПРЕД.ВР., 2Л., ЕД.Ч., Ж.Р. = беше текла
| МИН.ПРЕД.ВР., 2Л., ЕД.Ч., СР.Р. = беше текло
| МИН.ПРЕД.ВР., 2Л., МН.Ч. = бяхте текли
| МИН.ПРЕД.ВР., 3Л., ЕД.Ч., М.Р. = беше текъл
| МИН.ПРЕД.ВР., 3Л., ЕД.Ч., Ж.Р. = беше текла
| МИН.ПРЕД.ВР., 3Л., ЕД.Ч., СР.Р. = беше текло
| МИН.ПРЕД.ВР., 3Л., МН.Ч. = бяха текли
| БЪД.ВР., 1Л., ЕД.Ч. = ще тека
| БЪД.ВР., 1Л., МН.Ч. = ще течем
| БЪД.ВР., 2Л., ЕД.Ч. = ще течеш
| БЪД.ВР., 2Л., МН.Ч. = ще течете
| БЪД.ВР., 3Л., ЕД.Ч. = ще тече
| БЪД.ВР., 3Л., МН.Ч. = ще текат
| БЪД.ПРЕД.ВР., 1Л., ЕД.Ч., М.Р. = ще съм текъл
| БЪД.ПРЕД.ВР., 1Л., ЕД.Ч., Ж.Р. = ще съм текла
| БЪД.ПРЕД.ВР., 1Л., ЕД.Ч., СР.Р. = ще съм текло
| БЪД.ПРЕД.ВР., 1Л., МН.Ч. = ще сме текли
| БЪД.ПРЕД.ВР., 2Л., ЕД.Ч., М.Р. = ще си текъл
| БЪД.ПРЕД.ВР., 2Л., ЕД.Ч., Ж.Р. = ще си текла
| БЪД.ПРЕД.ВР., 2Л., ЕД.Ч., СР.Р. = ще си текло
| БЪД.ПРЕД.ВР., 2Л., МН.Ч. = ще сте текли
| БЪД.ПРЕД.ВР., 3Л., ЕД.Ч., М.Р. = ще е текъл
| БЪД.ПРЕД.ВР., 3Л., ЕД.Ч., Ж.Р. = ще е текла
| БЪД.ПРЕД.ВР., 3Л., ЕД.Ч., СР.Р. = ще е текло
| БЪД.ПРЕД.ВР., 3Л., МН.Ч. = ще са текли
| БЪД.ВР. В МИН., 1Л., ЕД.Ч. = щях да тека
| БЪД.ВР. В МИН., 1Л., МН.Ч. = щяхме да течем
| БЪД.ВР. В МИН., 2Л., ЕД.Ч. = щеше да течеш
| БЪД.ВР. В МИН., 2Л., МН.Ч. = щяхте да течете
| БЪД.ВР. В МИН., 3Л., ЕД.Ч. = щеше да тече
| БЪД.ВР. В МИН., 3Л., МН.Ч. = щяха да текат
| БЪД.ПРЕД.ВР. В МИН., 1Л., ЕД.Ч., М.Р. = щях да съм текъл
| БЪД.ПРЕД.ВР. В МИН., 1Л., ЕД.Ч., Ж.Р. = щях да съм текла
| БЪД.ПРЕД.ВР. В МИН., 1Л., ЕД.Ч., СР.Р. = щях да съм текло
| БЪД.ПРЕД.ВР. В МИН., 1Л., МН.Ч. = щяхме да сме текли
| БЪД.ПРЕД.ВР. В МИН., 2Л., ЕД.Ч., М.Р. = щеше да си текъл
| БЪД.ПРЕД.ВР. В МИН., 2Л., ЕД.Ч., Ж.Р. = щеше да си текла
| БЪД.ПРЕД.ВР. В МИН., 2Л., ЕД.Ч., СР.Р. = щеше да си текло
| БЪД.ПРЕД.ВР. В МИН., 2Л., МН.Ч. = щяхте да сте текли
| БЪД.ПРЕД.ВР. В МИН., 3Л., ЕД.Ч., М.Р. = щеше да е текъл
| БЪД.ПРЕД.ВР. В МИН., 3Л., ЕД.Ч., Ж.Р. = щеше да е текла
| БЪД.ПРЕД.ВР. В МИН., 3Л., ЕД.Ч., СР.Р. = щеше да е текло
| БЪД.ПРЕД.ВР. В МИН., 3Л., МН.Ч. = щяха да са текли
| ПР.НАКЛ., СЕГ.ВР., 1Л., ЕД.Ч., М.Р. = течал съм
| ПР.НАКЛ., СЕГ.ВР., 1Л., ЕД.Ч., Ж.Р. = течала съм
| ПР.НАКЛ., СЕГ.ВР., 1Л., ЕД.Ч., СР.Р. = течало съм
| ПР.НАКЛ., СЕГ.ВР., 1Л., МН.Ч. = течали сме
| ПР.НАКЛ., СЕГ.ВР., 2Л., ЕД.Ч., М.Р. = течал си
| ПР.НАКЛ., СЕГ.ВР., 2Л., ЕД.Ч., Ж.Р. = течала си
| ПР.НАКЛ., СЕГ.ВР., 2Л., ЕД.Ч., СР.Р. = течало си
| ПР.НАКЛ., СЕГ.ВР., 2Л., МН.Ч. = течали сте
| ПР.НАКЛ., СЕГ.ВР., 3Л., ЕД.Ч., М.Р. = течал (е)
| ПР.НАКЛ., СЕГ.ВР., 3Л., ЕД.Ч., Ж.Р. = течала (е)
| ПР.НАКЛ., СЕГ.ВР., 3Л., ЕД.Ч., СР.Р. = течало (е)
| ПР.НАКЛ., СЕГ.ВР., 3Л., МН.Ч. = течали (са)
| ПР.НАКЛ., МИН.СВ.ВР., 1Л., ЕД.Ч., М.Р. = текъл съм
| ПР.НАКЛ., МИН.СВ.ВР., 1Л., ЕД.Ч., Ж.Р. = текла съм
| ПР.НАКЛ., МИН.СВ.ВР., 1Л., ЕД.Ч., СР.Р. = текло съм
| ПР.НАКЛ., МИН.СВ.ВР., 1Л., МН.Ч. = текли сме
| ПР.НАКЛ., МИН.СВ.ВР., 2Л., ЕД.Ч., М.Р. = текъл си
| ПР.НАКЛ., МИН.СВ.ВР., 2Л., ЕД.Ч., Ж.Р. = текла си
| ПР.НАКЛ., МИН.СВ.ВР., 2Л., ЕД.Ч., СР.Р. = текло си
| ПР.НАКЛ., МИН.СВ.ВР., 2Л., МН.Ч. = текли сте
| ПР.НАКЛ., МИН.СВ.ВР., 3Л., ЕД.Ч., М.Р. = текъл (е)
| ПР.НАКЛ., МИН.СВ.ВР., 3Л., ЕД.Ч., Ж.Р. = текла (е)
| ПР.НАКЛ., МИН.СВ.ВР., 3Л., ЕД.Ч., СР.Р. = текло (е)
| ПР.НАКЛ., МИН.СВ.ВР., 3Л., МН.Ч. = текли (са)
| ПР.НАКЛ., МИН.НЕОПР.ВР., 1Л., ЕД.Ч., М.Р. = бил съм текъл
| ПР.НАКЛ., МИН.НЕОПР.ВР., 1Л., ЕД.Ч., Ж.Р. = била съм текла
| ПР.НАКЛ., МИН.НЕОПР.ВР., 1Л., ЕД.Ч., СР.Р. = било съм текло
| ПР.НАКЛ., МИН.НЕОПР.ВР., 1Л., МН.Ч. = били сме текли
| ПР.НАКЛ., МИН.НЕОПР.ВР., 2Л., ЕД.Ч., М.Р. = бил си текъл
| ПР.НАКЛ., МИН.НЕОПР.ВР., 2Л., ЕД.Ч., Ж.Р. = била си текла
| ПР.НАКЛ., МИН.НЕОПР.ВР., 2Л., ЕД.Ч., СР.Р. = било си текло
| ПР.НАКЛ., МИН.НЕОПР.ВР., 2Л., МН.Ч. = били сте текли
| ПР.НАКЛ., МИН.НЕОПР.ВР., 3Л., ЕД.Ч., М.Р. = бил (е) текъл
| ПР.НАКЛ., МИН.НЕОПР.ВР., 3Л., ЕД.Ч., Ж.Р. = била (е) текла
| ПР.НАКЛ., МИН.НЕОПР.ВР., 3Л., ЕД.Ч., СР.Р. = било (е) текло
| ПР.НАКЛ., МИН.НЕОПР.ВР., 3Л., МН.Ч. = били (са) текли
| ПР.НАКЛ., БЪД.ВР., 1Л., ЕД.Ч., М.Р. = щял съм да тека
| ПР.НАКЛ., БЪД.ВР., 1Л., ЕД.Ч., Ж.Р. = щяла съм да тека
| ПР.НАКЛ., БЪД.ВР., 1Л., ЕД.Ч., СР.Р. = щяло съм да тека
| ПР.НАКЛ., БЪД.ВР., 1Л., МН.Ч. = щели сме да течем
| ПР.НАКЛ., БЪД.ВР., 2Л., ЕД.Ч., М.Р. = щял си да течеш
| ПР.НАКЛ., БЪД.ВР., 2Л., ЕД.Ч., Ж.Р. = щяла си да течеш
| ПР.НАКЛ., БЪД.ВР., 2Л., ЕД.Ч., СР.Р. = щяло си да течеш
| ПР.НАКЛ., БЪД.ВР., 2Л., МН.Ч. = щели сте да течете
| ПР.НАКЛ., БЪД.ВР., 3Л., ЕД.Ч., М.Р. = щял (е) да тече
| ПР.НАКЛ., БЪД.ВР., 3Л., ЕД.Ч., Ж.Р. = щяла (е) да тече
| ПР.НАКЛ., БЪД.ВР., 3Л., ЕД.Ч., СР.Р. = щяло (е) да тече
| ПР.НАКЛ., БЪД.ВР., 3Л., МН.Ч. = щели (са) да текат
| ПР.НАКЛ., БЪД.ПРЕД.ВР., 1Л., ЕД.Ч., М.Р. = щял съм да съм текъл
| ПР.НАКЛ., БЪД.ПРЕД.ВР., 1Л., ЕД.Ч., Ж.Р. = щяла съм да съм текла
| ПР.НАКЛ., БЪД.ПРЕД.ВР., 1Л., ЕД.Ч., СР.Р. = щяло съм да съм текло
| ПР.НАКЛ., БЪД.ПРЕД.ВР., 1Л., МН.Ч. = щели сме да сме текли
| ПР.НАКЛ., БЪД.ПРЕД.ВР., 2Л., ЕД.Ч., М.Р. = щял си да си текъл
| ПР.НАКЛ., БЪД.ПРЕД.ВР., 2Л., ЕД.Ч., Ж.Р. = щяла си да си текла
| ПР.НАКЛ., БЪД.ПРЕД.ВР., 2Л., ЕД.Ч., СР.Р. = щяло си да си текло
| ПР.НАКЛ., БЪД.ПРЕД.ВР., 2Л., МН.Ч. = щели сте да сте текли
| ПР.НАКЛ., БЪД.ПРЕД.ВР., 3Л., ЕД.Ч., М.Р. = щял (е) да е текъл
| ПР.НАКЛ., БЪД.ПРЕД.ВР., 3Л., ЕД.Ч., Ж.Р. = щяла (е) да е текла
| ПР.НАКЛ., БЪД.ПРЕД.ВР., 3Л., ЕД.Ч., СР.Р. = щяло (е) да е текло
| ПР.НАКЛ., БЪД.ПРЕД.ВР., 3Л., МН.Ч. = щели (са) да са текли
| УСЛОВНО НАКЛОНЕНИЕ, 1Л., ЕД.Ч., М.Р. = бих текъл
| УСЛОВНО НАКЛОНЕНИЕ, 1Л., ЕД.Ч., Ж.Р. = бих текла
| УСЛОВНО НАКЛОНЕНИЕ, 1Л., ЕД.Ч., СР.Р. = бих текло
| УСЛОВНО НАКЛОНЕНИЕ, 1Л., МН.Ч. = бихме текли
| УСЛОВНО НАКЛОНЕНИЕ, 2Л., ЕД.Ч., М.Р. = би текъл
| УСЛОВНО НАКЛОНЕНИЕ, 2Л., ЕД.Ч., Ж.Р. = би текла
| УСЛОВНО НАКЛОНЕНИЕ, 2Л., ЕД.Ч., СР.Р. = би текло
| УСЛОВНО НАКЛОНЕНИЕ, 2Л., МН.Ч. = бихте текли
| УСЛОВНО НАКЛОНЕНИЕ, 3Л., ЕД.Ч., М.Р. = би текъл
| УСЛОВНО НАКЛОНЕНИЕ, 3Л., ЕД.Ч., Ж.Р. = би текла
| УСЛОВНО НАКЛОНЕНИЕ, 3Л., ЕД.Ч., СР.Р. = би текло
| УСЛОВНО НАКЛОНЕНИЕ, 3Л., МН.Ч. = биха текли
| ПОВЕЛИТЕЛНО НАКЛОНЕНИЕ, ЕД.Ч. = те·чи
| ПОВЕЛИТЕЛНО НАКЛОНЕНИЕ, МН.Ч. = те·че·те
| МИН.СТРАД.ПРИЧ. М.Р. = те·чен
| МИН.СТРАД.ПРИЧ. М.Р. НЕПЪЛЕН ЧЛЕН = те·че·ния
| МИН.СТРАД.ПРИЧ. М.Р. ПЪЛЕН ЧЛЕН = те·че·ни·ят
| МИН.СТРАД.ПРИЧ. Ж.Р. = те·че·на
| МИН.СТРАД.ПРИЧ. Ж.Р. ЧЛЕН = те·че·на·та
| МИН.СТРАД.ПРИЧ. СР.Р. = те·че·но
| МИН.СТРАД.ПРИЧ. СР.Р. ЧЛЕН = те·че·но·то
| МИН.СТРАД.ПРИЧ. МН.Ч. = те·че·ни
| МИН.СТРАД.ПРИЧ. МН.Ч. ЧЛЕН = те·че·ни·те
| МИН.ДЕЯТ.СВ.ПРИЧ. М.Р. = те·къл
| МИН.ДЕЯТ.СВ.ПРИЧ. М.Р. НЕПЪЛЕН ЧЛЕН = тек·лия
| МИН.ДЕЯТ.СВ.ПРИЧ. М.Р. ПЪЛЕН ЧЛЕН = тек·ли·ят
| МИН.ДЕЯТ.СВ.ПРИЧ. Ж.Р. = тек·ла
| МИН.ДЕЯТ.СВ.ПРИЧ. Ж.Р. ЧЛЕН = тек·ла·та
| МИН.ДЕЯТ.СВ.ПРИЧ. СР.Р. = тек·ло
| МИН.ДЕЯТ.СВ.ПРИЧ. СР.Р. ЧЛЕН = тек·ло·то
| МИН.ДЕЯТ.СВ.ПРИЧ. МН.Ч. = тек·ли
| МИН.ДЕЯТ.СВ.ПРИЧ. МН.Ч. ЧЛЕН = тек·ли·те
| МИН.ДЕЯТ.НЕСВ.ПРИЧ. М.Р. = те·чал
| МИН.ДЕЯТ.НЕСВ.ПРИЧ. М.Р. НЕПЪЛЕН ЧЛЕН = те·ча·лия
| МИН.ДЕЯТ.НЕСВ.ПРИЧ. М.Р. ПЪЛЕН ЧЛЕН = те·ча·ли·ят
| МИН.ДЕЯТ.НЕСВ.ПРИЧ. Ж.Р. = те·ча·ла
| МИН.ДЕЯТ.НЕСВ.ПРИЧ. Ж.Р. ЧЛЕН = те·ча·ла·та
| МИН.ДЕЯТ.НЕСВ.ПРИЧ. СР.Р. = те·ча·ло
| МИН.ДЕЯТ.НЕСВ.ПРИЧ. СР.Р. ЧЛЕН = те·ча·ло·то
| МИН.ДЕЯТ.НЕСВ.ПРИЧ. МН.Ч. = те·ча·ли
| МИН.ДЕЯТ.НЕСВ.ПРИЧ. МН.Ч. ЧЛЕН = те·ча·ли·те
| СЕГ.ДЕЯТ.ПРИЧ. М.Р. = те·чащ
| СЕГ.ДЕЯТ.ПРИЧ. М.Р. НЕПЪЛЕН ЧЛЕН = те·ча·щия
| СЕГ.ДЕЯТ.ПРИЧ. М.Р. ПЪЛЕН ЧЛЕН = те·ча·щи·ят
| СЕГ.ДЕЯТ.ПРИЧ. Ж.Р. = те·ча·ща
| СЕГ.ДЕЯТ.ПРИЧ. Ж.Р. ЧЛЕН = те·ча·ща·та
| СЕГ.ДЕЯТ.ПРИЧ. СР.Р. = те·ча·що
| СЕГ.ДЕЯТ.ПРИЧ. СР.Р. ЧЛЕН = те·ча·що·то
| СЕГ.ДЕЯТ.ПРИЧ. МН.Ч. = те·ча·щи
| СЕГ.ДЕЯТ.ПРИЧ. МН.Ч. ЧЛЕН = те·ча·щи·те
| ДЕЕПРИЧАСТИЕ = те·чей·ки
| СКРИТИ ПРЕПРАТКИ = 
[[тека]],
[[течеш]],
[[тече]],
[[течем]],
[[течете]],
[[текат]],
[[текох]],
[[текохме]],
[[текохте]],
[[текоха]],
[[течах]],
[[течеше]],
[[течахме]],
[[течахте]],
[[течаха]],
[[течи]],
[[текъл]],
[[теклия]],
[[теклият]],
[[текла]],
[[теклата]],
[[текло]],
[[теклото]],
[[текли]],
[[теклите]],
[[течал]],
[[течалия]],
[[течалият]],
[[течала]],
[[течалата]],
[[течало]],
[[течалото]],
[[течали]],
[[течалите]],
[[течен]],
[[течения]],
[[теченият]],
[[течена]],
[[течената]],
[[течено]],
[[теченото]],
[[течени]],
[[течените]],
[[течащ]],
[[течащия]],
[[течащият]],
[[течаща]],
[[течащата]],
[[течащо]],
[[течащото]],
[[течащи]],
[[течащите]],
[[течейки]],
[[текъл съм]],
[[текла съм]],
[[текло съм]],
[[текли сме]],
[[текъл си]],
[[текла си]],
[[текло си]],
[[текли сте]],
[[текъл е]],
[[текла е]],
[[текло е]],
[[текли са]],
[[бях текъл]],
[[бях текла]],
[[бях текло]],
[[бяхме текли]],
[[беше текъл]],
[[беше текла]],
[[беше текло]],
[[бяхте текли]],
[[бяха текли]],
[[ще тека]],
[[ще течем]],
[[ще течеш]],
[[ще течете]],
[[ще тече]],
[[ще текат]],
[[ще съм текъл]],
[[ще съм текла]],
[[ще съм текло]],
[[ще сме текли]],
[[ще си текъл]],
[[ще си текла]],
[[ще си текло]],
[[ще сте текли]],
[[ще е текъл]],
[[ще е текла]],
[[ще е текло]],
[[ще са текли]],
[[щях да тека]],
[[щяхме да течем]],
[[щеше да течеш]],
[[щяхте да течете]],
[[щеше да тече]],
[[щяха да текат]],
[[щях да съм текъл]],
[[щях да съм текла]],
[[щях да съм текло]],
[[щяхме да сме текли]],
[[щеше да си текъл]],
[[щеше да си текла]],
[[щеше да си текло]],
[[щяхте да сте текли]],
[[щеше да е текъл]],
[[щеше да е текла]],
[[щеше да е текло]],
[[щяха да са текли]],
[[течал съм]],
[[течала съм]],
[[течало съм]],
[[течали сме]],
[[течал си]],
[[течала си]],
[[течало си]],
[[течали сте]],
[[течал е]],
[[течала е]],
[[течало е]],
[[течали са]],
[[бил съм текъл]],
[[била съм текла]],
[[било съм текло]],
[[били сме текли]],
[[бил си текъл]],
[[била си текла]],
[[било си текло]],
[[били сте текли]],
[[бил е текъл]],
[[била е текла]],
[[било е текло]],
[[били са текли]],
[[щял съм да тека]],
[[щяла съм да тека]],
[[щяло съм да тека]],
[[щели сме да течем]],
[[щял си да течеш]],
[[щяла си да течеш]],
[[щяло си да течеш]],
[[щели сте да течете]],
[[щял да тече]],
[[щяла да тече]],
[[щяло да тече]],
[[щели да текат]],
[[щял е да тече]],
[[щяла е да тече]],
[[щяло е да тече]],
[[щели са да текат]],
[[щял съм да съм текъл]],
[[щяла съм да съм текла]],
[[щяло съм да съм текло]],
[[щели сме да сме текли]],
[[щял си да си текъл]],
[[щяла си да си текла]],
[[щяло си да си текло]],
[[щели сте да сте текли]],
[[щял да е текъл]],
[[щяла да е текла]],
[[щяло да е текло]],
[[щели да са текли]],
[[щял е да е текъл]],
[[щяла е да е текла]],
[[щяло е да е текло]],
[[щели са да са текли]],
[[бих текъл]],
[[бих текла]],
[[бих текло]],
[[бихме текли]],
[[би текъл]],
[[би текла]],
[[би текло]],
[[бихте текли]],
[[биха текли]],
}}</text>
      <sha1>ipvye0zyapkb59f4g91ejrn94ivff2u</sha1>
    </revision>
  </page>
  <page>
    <title>Шаблон:Словоформи/теквам</title>
    <ns>10</ns>
    <id>564117</id>
    <revision>
      <id>596097</id>
      <timestamp>2005-05-12T09:32:02Z</timestamp>
      <contributor>
        <username>Bgbot</username>
        <id>83</id>
      </contributor>
      <comment>Борислав: Шаблон със словоформи</comment>
      <model>wikitext</model>
      <format>text/x-wiki</format>
      <text bytes="19112" xml:space="preserve">{{Шаблон:Словоформи/Глагол|
  ОСНОВНА ФОРМА = теквам
| СЕГ.ВР., 1Л., ЕД.Ч. = тек·вам
| СЕГ.ВР., 1Л., МН.Ч. = тек·ва·ме
| СЕГ.ВР., 2Л., ЕД.Ч. = тек·ваш
| СЕГ.ВР., 2Л., МН.Ч. = тек·ва·те
| СЕГ.ВР., 3Л., ЕД.Ч. = тек·ва
| СЕГ.ВР., 3Л., МН.Ч. = тек·ват
| МИН.СВ.ВР., 1Л., ЕД.Ч. = тек·вах
| МИН.СВ.ВР., 1Л., МН.Ч. = тек·вах·ме
| МИН.СВ.ВР., 2Л., ЕД.Ч. = тек·ва
| МИН.СВ.ВР., 2Л., МН.Ч. = тек·вах·те
| МИН.СВ.ВР., 3Л., ЕД.Ч. = тек·ва
| МИН.СВ.ВР., 3Л., МН.Ч. = тек·ва·ха
| МИН.НЕСВ.ВР., 1Л., ЕД.Ч. = тек·вах
| МИН.НЕСВ.ВР., 1Л., МН.Ч. = тек·вах·ме
| МИН.НЕСВ.ВР., 2Л., ЕД.Ч. = тек·ва·ше
| МИН.НЕСВ.ВР., 2Л., МН.Ч. = тек·вах·те
| МИН.НЕСВ.ВР., 3Л., ЕД.Ч. = тек·ва·ше
| МИН.НЕСВ.ВР., 3Л., МН.Ч. = тек·ва·ха
| МИН.НЕОПР.ВР., 1Л., ЕД.Ч., М.Р. = теквал съм
| МИН.НЕОПР.ВР., 1Л., ЕД.Ч., Ж.Р. = теквала съм
| МИН.НЕОПР.ВР., 1Л., ЕД.Ч., СР.Р. = теквало съм
| МИН.НЕОПР.ВР., 1Л., МН.Ч. = теквали сме
| МИН.НЕОПР.ВР., 2Л., ЕД.Ч., М.Р. = теквал си
| МИН.НЕОПР.ВР., 2Л., ЕД.Ч., Ж.Р. = теквала си
| МИН.НЕОПР.ВР., 2Л., ЕД.Ч., СР.Р. = теквало си
| МИН.НЕОПР.ВР., 2Л., МН.Ч. = теквали сте
| МИН.НЕОПР.ВР., 3Л., ЕД.Ч., М.Р. = теквал е
| МИН.НЕОПР.ВР., 3Л., ЕД.Ч., Ж.Р. = теквала е
| МИН.НЕОПР.ВР., 3Л., ЕД.Ч., СР.Р. = теквало е
| МИН.НЕОПР.ВР., 3Л., МН.Ч. = теквали са
| МИН.ПРЕД.ВР., 1Л., ЕД.Ч., М.Р. = бях теквал
| МИН.ПРЕД.ВР., 1Л., ЕД.Ч., Ж.Р. = бях теквала
| МИН.ПРЕД.ВР., 1Л., ЕД.Ч., СР.Р. = бях теквало
| МИН.ПРЕД.ВР., 1Л., МН.Ч. = бяхме теквали
| МИН.ПРЕД.ВР., 2Л., ЕД.Ч., М.Р. = беше теквал
| МИН.ПРЕД.ВР., 2Л., ЕД.Ч., Ж.Р. = беше теквала
| МИН.ПРЕД.ВР., 2Л., ЕД.Ч., СР.Р. = беше теквало
| МИН.ПРЕД.ВР., 2Л., МН.Ч. = бяхте теквали
| МИН.ПРЕД.ВР., 3Л., ЕД.Ч., М.Р. = беше теквал
| МИН.ПРЕД.ВР., 3Л., ЕД.Ч., Ж.Р. = беше теквала
| МИН.ПРЕД.ВР., 3Л., ЕД.Ч., СР.Р. = беше теквало
| МИН.ПРЕД.ВР., 3Л., МН.Ч. = бяха теквали
| БЪД.ВР., 1Л., ЕД.Ч. = ще теквам
| БЪД.ВР., 1Л., МН.Ч. = ще текваме
| БЪД.ВР., 2Л., ЕД.Ч. = ще текваш
| БЪД.ВР., 2Л., МН.Ч. = ще теквате
| БЪД.ВР., 3Л., ЕД.Ч. = ще теква
| БЪД.ВР., 3Л., МН.Ч. = ще текват
| БЪД.ПРЕД.ВР., 1Л., ЕД.Ч., М.Р. = ще съм теквал
| БЪД.ПРЕД.ВР., 1Л., ЕД.Ч., Ж.Р. = ще съм теквала
| БЪД.ПРЕД.ВР., 1Л., ЕД.Ч., СР.Р. = ще съм теквало
| БЪД.ПРЕД.ВР., 1Л., МН.Ч. = ще сме теквали
| БЪД.ПРЕД.ВР., 2Л., ЕД.Ч., М.Р. = ще си теквал
| БЪД.ПРЕД.ВР., 2Л., ЕД.Ч., Ж.Р. = ще си теквала
| БЪД.ПРЕД.ВР., 2Л., ЕД.Ч., СР.Р. = ще си теквало
| БЪД.ПРЕД.ВР., 2Л., МН.Ч. = ще сте теквали
| БЪД.ПРЕД.ВР., 3Л., ЕД.Ч., М.Р. = ще е теквал
| БЪД.ПРЕД.ВР., 3Л., ЕД.Ч., Ж.Р. = ще е теквала
| БЪД.ПРЕД.ВР., 3Л., ЕД.Ч., СР.Р. = ще е теквало
| БЪД.ПРЕД.ВР., 3Л., МН.Ч. = ще са теквали
| БЪД.ВР. В МИН., 1Л., ЕД.Ч. = щях да теквам
| БЪД.ВР. В МИН., 1Л., МН.Ч. = щяхме да текваме
| БЪД.ВР. В МИН., 2Л., ЕД.Ч. = щеше да текваш
| БЪД.ВР. В МИН., 2Л., МН.Ч. = щяхте да теквате
| БЪД.ВР. В МИН., 3Л., ЕД.Ч. = щеше да теква
| БЪД.ВР. В МИН., 3Л., МН.Ч. = щяха да текват
| БЪД.ПРЕД.ВР. В МИН., 1Л., ЕД.Ч., М.Р. = щях да съм теквал
| БЪД.ПРЕД.ВР. В МИН., 1Л., ЕД.Ч., Ж.Р. = щях да съм теквала
| БЪД.ПРЕД.ВР. В МИН., 1Л., ЕД.Ч., СР.Р. = щях да съм теквало
| БЪД.ПРЕД.ВР. В МИН., 1Л., МН.Ч. = щяхме да сме теквали
| БЪД.ПРЕД.ВР. В МИН., 2Л., ЕД.Ч., М.Р. = щеше да си теквал
| БЪД.ПРЕД.ВР. В МИН., 2Л., ЕД.Ч., Ж.Р. = щеше да си теквала
| БЪД.ПРЕД.ВР. В МИН., 2Л., ЕД.Ч., СР.Р. = щеше да си теквало
| БЪД.ПРЕД.ВР. В МИН., 2Л., МН.Ч. = щяхте да сте теквали
| БЪД.ПРЕД.ВР. В МИН., 3Л., ЕД.Ч., М.Р. = щеше да е теквал
| БЪД.ПРЕД.ВР. В МИН., 3Л., ЕД.Ч., Ж.Р. = щеше да е теквала
| БЪД.ПРЕД.ВР. В МИН., 3Л., ЕД.Ч., СР.Р. = щеше да е теквало
| БЪД.ПРЕД.ВР. В МИН., 3Л., МН.Ч. = щяха да са теквали
| ПР.НАКЛ., СЕГ.ВР., 1Л., ЕД.Ч., М.Р. = теквал съм
| ПР.НАКЛ., СЕГ.ВР., 1Л., ЕД.Ч., Ж.Р. = теквала съм
| ПР.НАКЛ., СЕГ.ВР., 1Л., ЕД.Ч., СР.Р. = теквало съм
| ПР.НАКЛ., СЕГ.ВР., 1Л., МН.Ч. = теквали сме
| ПР.НАКЛ., СЕГ.ВР., 2Л., ЕД.Ч., М.Р. = теквал си
| ПР.НАКЛ., СЕГ.ВР., 2Л., ЕД.Ч., Ж.Р. = теквала си
| ПР.НАКЛ., СЕГ.ВР., 2Л., ЕД.Ч., СР.Р. = теквало си
| ПР.НАКЛ., СЕГ.ВР., 2Л., МН.Ч. = теквали сте
| ПР.НАКЛ., СЕГ.ВР., 3Л., ЕД.Ч., М.Р. = теквал (е)
| ПР.НАКЛ., СЕГ.ВР., 3Л., ЕД.Ч., Ж.Р. = теквала (е)
| ПР.НАКЛ., СЕГ.ВР., 3Л., ЕД.Ч., СР.Р. = теквало (е)
| ПР.НАКЛ., СЕГ.ВР., 3Л., МН.Ч. = теквали (са)
| ПР.НАКЛ., МИН.СВ.ВР., 1Л., ЕД.Ч., М.Р. = теквал съм
| ПР.НАКЛ., МИН.СВ.ВР., 1Л., ЕД.Ч., Ж.Р. = теквала съм
| ПР.НАКЛ., МИН.СВ.ВР., 1Л., ЕД.Ч., СР.Р. = теквало съм
| ПР.НАКЛ., МИН.СВ.ВР., 1Л., МН.Ч. = теквали сме
| ПР.НАКЛ., МИН.СВ.ВР., 2Л., ЕД.Ч., М.Р. = теквал си
| ПР.НАКЛ., МИН.СВ.ВР., 2Л., ЕД.Ч., Ж.Р. = теквала си
| ПР.НАКЛ., МИН.СВ.ВР., 2Л., ЕД.Ч., СР.Р. = теквало си
| ПР.НАКЛ., МИН.СВ.ВР., 2Л., МН.Ч. = теквали сте
| ПР.НАКЛ., МИН.СВ.ВР., 3Л., ЕД.Ч., М.Р. = теквал (е)
| ПР.НАКЛ., МИН.СВ.ВР., 3Л., ЕД.Ч., Ж.Р. = теквала (е)
| ПР.НАКЛ., МИН.СВ.ВР., 3Л., ЕД.Ч., СР.Р. = теквало (е)
| ПР.НАКЛ., МИН.СВ.ВР., 3Л., МН.Ч. = теквали (са)
| ПР.НАКЛ., МИН.НЕОПР.ВР., 1Л., ЕД.Ч., М.Р. = бил съм теквал
| ПР.НАКЛ., МИН.НЕОПР.ВР., 1Л., ЕД.Ч., Ж.Р. = била съм теквала
| ПР.НАКЛ., МИН.НЕОПР.ВР., 1Л., ЕД.Ч., СР.Р. = било съм теквало
| ПР.НАКЛ., МИН.НЕОПР.ВР., 1Л., МН.Ч. = били сме теквали
| ПР.НАКЛ., МИН.НЕОПР.ВР., 2Л., ЕД.Ч., М.Р. = бил си теквал
| ПР.НАКЛ., МИН.НЕОПР.ВР., 2Л., ЕД.Ч., Ж.Р. = била си теквала
| ПР.НАКЛ., МИН.НЕОПР.ВР., 2Л., ЕД.Ч., СР.Р. = било си теквало
| ПР.НАКЛ., МИН.НЕОПР.ВР., 2Л., МН.Ч. = били сте теквали
| ПР.НАКЛ., МИН.НЕОПР.ВР., 3Л., ЕД.Ч., М.Р. = бил (е) теквал
| ПР.НАКЛ., МИН.НЕОПР.ВР., 3Л., ЕД.Ч., Ж.Р. = била (е) теквала
| ПР.НАКЛ., МИН.НЕОПР.ВР., 3Л., ЕД.Ч., СР.Р. = било (е) теквало
| ПР.НАКЛ., МИН.НЕОПР.ВР., 3Л., МН.Ч. = били (са) теквали
| ПР.НАКЛ., БЪД.ВР., 1Л., ЕД.Ч., М.Р. = щял съм да теквам
| ПР.НАКЛ., БЪД.ВР., 1Л., ЕД.Ч., Ж.Р. = щяла съм да теквам
| ПР.НАКЛ., БЪД.ВР., 1Л., ЕД.Ч., СР.Р. = щяло съм да теквам
| ПР.НАКЛ., БЪД.ВР., 1Л., МН.Ч. = щели сме да текваме
| ПР.НАКЛ., БЪД.ВР., 2Л., ЕД.Ч., М.Р. = щял си да текваш
| ПР.НАКЛ., БЪД.ВР., 2Л., ЕД.Ч., Ж.Р. = щяла си да текваш
| ПР.НАКЛ., БЪД.ВР., 2Л., ЕД.Ч., СР.Р. = щяло си да текваш
| ПР.НАКЛ., БЪД.ВР., 2Л., МН.Ч. = щели сте да теквате
| ПР.НАКЛ., БЪД.ВР., 3Л., ЕД.Ч., М.Р. = щял (е) да теква
| ПР.НАКЛ., БЪД.ВР., 3Л., ЕД.Ч., Ж.Р. = щяла (е) да теква
| ПР.НАКЛ., БЪД.ВР., 3Л., ЕД.Ч., СР.Р. = щяло (е) да теква
| ПР.НАКЛ., БЪД.ВР., 3Л., МН.Ч. = щели (са) да текват
| ПР.НАКЛ., БЪД.ПРЕД.ВР., 1Л., ЕД.Ч., М.Р. = щял съм да съм теквал
| ПР.НАКЛ., БЪД.ПРЕД.ВР., 1Л., ЕД.Ч., Ж.Р. = щяла съм да съм теквала
| ПР.НАКЛ., БЪД.ПРЕД.ВР., 1Л., ЕД.Ч., СР.Р. = щяло съм да съм теквало
| ПР.НАКЛ., БЪД.ПРЕД.ВР., 1Л., МН.Ч. = щели сме да сме теквали
| ПР.НАКЛ., БЪД.ПРЕД.ВР., 2Л., ЕД.Ч., М.Р. = щял си да си теквал
| ПР.НАКЛ., БЪД.ПРЕД.ВР., 2Л., ЕД.Ч., Ж.Р. = щяла си да си теквала
| ПР.НАКЛ., БЪД.ПРЕД.ВР., 2Л., ЕД.Ч., СР.Р. = щяло си да си теквало
| ПР.НАКЛ., БЪД.ПРЕД.ВР., 2Л., МН.Ч. = щели сте да сте теквали
| ПР.НАКЛ., БЪД.ПРЕД.ВР., 3Л., ЕД.Ч., М.Р. = щял (е) да е теквал
| ПР.НАКЛ., БЪД.ПРЕД.ВР., 3Л., ЕД.Ч., Ж.Р. = щяла (е) да е теквала
| ПР.НАКЛ., БЪД.ПРЕД.ВР., 3Л., ЕД.Ч., СР.Р. = щяло (е) да е теквало
| ПР.НАКЛ., БЪД.ПРЕД.ВР., 3Л., МН.Ч. = щели (са) да са теквали
| УСЛОВНО НАКЛОНЕНИЕ, 1Л., ЕД.Ч., М.Р. = бих теквал
| УСЛОВНО НАКЛОНЕНИЕ, 1Л., ЕД.Ч., Ж.Р. = бих теквала
| УСЛОВНО НАКЛОНЕНИЕ, 1Л., ЕД.Ч., СР.Р. = бих теквало
| УСЛОВНО НАКЛОНЕНИЕ, 1Л., МН.Ч. = бихме теквали
| УСЛОВНО НАКЛОНЕНИЕ, 2Л., ЕД.Ч., М.Р. = би теквал
| УСЛОВНО НАКЛОНЕНИЕ, 2Л., ЕД.Ч., Ж.Р. = би теквала
| УСЛОВНО НАКЛОНЕНИЕ, 2Л., ЕД.Ч., СР.Р. = би теквало
| УСЛОВНО НАКЛОНЕНИЕ, 2Л., МН.Ч. = бихте теквали
| УСЛОВНО НАКЛОНЕНИЕ, 3Л., ЕД.Ч., М.Р. = би теквал
| УСЛОВНО НАКЛОНЕНИЕ, 3Л., ЕД.Ч., Ж.Р. = би теквала
| УСЛОВНО НАКЛОНЕНИЕ, 3Л., ЕД.Ч., СР.Р. = би теквало
| УСЛОВНО НАКЛОНЕНИЕ, 3Л., МН.Ч. = биха теквали
| ПОВЕЛИТЕЛНО НАКЛОНЕНИЕ, ЕД.Ч. = тек·вай
| ПОВЕЛИТЕЛНО НАКЛОНЕНИЕ, МН.Ч. = тек·вай·те
| МИН.СТРАД.ПРИЧ. М.Р. = тек·ван
| МИН.СТРАД.ПРИЧ. М.Р. НЕПЪЛЕН ЧЛЕН = тек·ва·ния
| МИН.СТРАД.ПРИЧ. М.Р. ПЪЛЕН ЧЛЕН = тек·ва·ни·ят
| МИН.СТРАД.ПРИЧ. Ж.Р. = тек·ва·на
| МИН.СТРАД.ПРИЧ. Ж.Р. ЧЛЕН = тек·ва·на·та
| МИН.СТРАД.ПРИЧ. СР.Р. = тек·ва·но
| МИН.СТРАД.ПРИЧ. СР.Р. ЧЛЕН = тек·ва·но·то
| МИН.СТРАД.ПРИЧ. МН.Ч. = тек·ва·ни
| МИН.СТРАД.ПРИЧ. МН.Ч. ЧЛЕН = тек·ва·ни·те
| МИН.ДЕЯТ.СВ.ПРИЧ. М.Р. = тек·вал
| МИН.ДЕЯТ.СВ.ПРИЧ. М.Р. НЕПЪЛЕН ЧЛЕН = тек·ва·лия
| МИН.ДЕЯТ.СВ.ПРИЧ. М.Р. ПЪЛЕН ЧЛЕН = тек·ва·ли·ят
| МИН.ДЕЯТ.СВ.ПРИЧ. Ж.Р. = тек·ва·ла
| МИН.ДЕЯТ.СВ.ПРИЧ. Ж.Р. ЧЛЕН = тек·ва·ла·та
| МИН.ДЕЯТ.СВ.ПРИЧ. СР.Р. = тек·ва·ло
| МИН.ДЕЯТ.СВ.ПРИЧ. СР.Р. ЧЛЕН = тек·ва·ло·то
| МИН.ДЕЯТ.СВ.ПРИЧ. МН.Ч. = тек·ва·ли
| МИН.ДЕЯТ.СВ.ПРИЧ. МН.Ч. ЧЛЕН = тек·ва·ли·те
| МИН.ДЕЯТ.НЕСВ.ПРИЧ. М.Р. = тек·вал
| МИН.ДЕЯТ.НЕСВ.ПРИЧ. М.Р. НЕПЪЛЕН ЧЛЕН = тек·ва·лия
| МИН.ДЕЯТ.НЕСВ.ПРИЧ. М.Р. ПЪЛЕН ЧЛЕН = тек·ва·ли·ят
| МИН.ДЕЯТ.НЕСВ.ПРИЧ. Ж.Р. = тек·ва·ла
| МИН.ДЕЯТ.НЕСВ.ПРИЧ. Ж.Р. ЧЛЕН = тек·ва·ла·та
| МИН.ДЕЯТ.НЕСВ.ПРИЧ. СР.Р. = тек·ва·ло
| МИН.ДЕЯТ.НЕСВ.ПРИЧ. СР.Р. ЧЛЕН = тек·ва·ло·то
| МИН.ДЕЯТ.НЕСВ.ПРИЧ. МН.Ч. = тек·ва·ли
| МИН.ДЕЯТ.НЕСВ.ПРИЧ. МН.Ч. ЧЛЕН = тек·ва·ли·те
| СЕГ.ДЕЯТ.ПРИЧ. М.Р. = тек·ващ
| СЕГ.ДЕЯТ.ПРИЧ. М.Р. НЕПЪЛЕН ЧЛЕН = тек·ва·щия
| СЕГ.ДЕЯТ.ПРИЧ. М.Р. ПЪЛЕН ЧЛЕН = тек·ва·щи·ят
| СЕГ.ДЕЯТ.ПРИЧ. Ж.Р. = тек·ва·ща
| СЕГ.ДЕЯТ.ПРИЧ. Ж.Р. ЧЛЕН = тек·ва·ща·та
| СЕГ.ДЕЯТ.ПРИЧ. СР.Р. = тек·ва·що
| СЕГ.ДЕЯТ.ПРИЧ. СР.Р. ЧЛЕН = тек·ва·що·то
| СЕГ.ДЕЯТ.ПРИЧ. МН.Ч. = тек·ва·щи
| СЕГ.ДЕЯТ.ПРИЧ. МН.Ч. ЧЛЕН = тек·ва·щи·те
| ДЕЕПРИЧАСТИЕ = тек·вай·ки
| СКРИТИ ПРЕПРАТКИ = 
[[теквам]],
[[текваш]],
[[теква]],
[[текваме]],
[[теквате]],
[[текват]],
[[теквах]],
[[теквахме]],
[[теквахте]],
[[текваха]],
[[текваше]],
[[теквай]],
[[теквайте]],
[[теквал]],
[[теквалия]],
[[теквалият]],
[[теквала]],
[[теквалата]],
[[теквало]],
[[теквалото]],
[[теквали]],
[[теквалите]],
[[текван]],
[[теквания]],
[[текваният]],
[[теквана]],
[[текваната]],
[[теквано]],
[[текваното]],
[[теквани]],
[[текваните]],
[[текващ]],
[[текващия]],
[[текващият]],
[[текваща]],
[[текващата]],
[[текващо]],
[[текващото]],
[[текващи]],
[[текващите]],
[[теквайки]],
[[теквал съм]],
[[теквала съм]],
[[теквало съм]],
[[теквали сме]],
[[теквал си]],
[[теквала си]],
[[теквало си]],
[[теквали сте]],
[[теквал е]],
[[теквала е]],
[[теквало е]],
[[теквали са]],
[[бях теквал]],
[[бях теквала]],
[[бях теквало]],
[[бяхме теквали]],
[[беше теквал]],
[[беше теквала]],
[[беше теквало]],
[[бяхте теквали]],
[[бяха теквали]],
[[ще теквам]],
[[ще текваме]],
[[ще текваш]],
[[ще теквате]],
[[ще теква]],
[[ще текват]],
[[ще съм теквал]],
[[ще съм теквала]],
[[ще съм теквало]],
[[ще сме теквали]],
[[ще си теквал]],
[[ще си теквала]],
[[ще си теквало]],
[[ще сте теквали]],
[[ще е теквал]],
[[ще е теквала]],
[[ще е теквало]],
[[ще са теквали]],
[[щях да теквам]],
[[щяхме да текваме]],
[[щеше да текваш]],
[[щяхте да теквате]],
[[щеше да теква]],
[[щяха да текват]],
[[щях да съм теквал]],
[[щях да съм теквала]],
[[щях да съм теквало]],
[[щяхме да сме теквали]],
[[щеше да си теквал]],
[[щеше да си теквала]],
[[щеше да си теквало]],
[[щяхте да сте теквали]],
[[щеше да е теквал]],
[[щеше да е теквала]],
[[щеше да е теквало]],
[[щяха да са теквали]],
[[бил съм теквал]],
[[била съм теквала]],
[[било съм теквало]],
[[били сме теквали]],
[[бил си теквал]],
[[била си теквала]],
[[било си теквало]],
[[били сте теквали]],
[[бил е теквал]],
[[била е теквала]],
[[било е теквало]],
[[били са теквали]],
[[щял съм да теквам]],
[[щяла съм да теквам]],
[[щяло съм да теквам]],
[[щели сме да текваме]],
[[щял си да текваш]],
[[щяла си да текваш]],
[[щяло си да текваш]],
[[щели сте да теквате]],
[[щял да теква]],
[[щяла да теква]],
[[щяло да теква]],
[[щели да текват]],
[[щял е да теква]],
[[щяла е да теква]],
[[щяло е да теква]],
[[щели са да текват]],
[[щял съм да съм теквал]],
[[щяла съм да съм теквала]],
[[щяло съм да съм теквало]],
[[щели сме да сме теквали]],
[[щял си да си теквал]],
[[щяла си да си теквала]],
[[щяло си да си теквало]],
[[щели сте да сте теквали]],
[[щял да е теквал]],
[[щяла да е теквала]],
[[щяло да е теквало]],
[[щели да са теквали]],
[[щял е да е теквал]],
[[щяла е да е теквала]],
[[щяло е да е теквало]],
[[щели са да са теквали]],
[[бих теквал]],
[[бих теквала]],
[[бих теквало]],
[[бихме теквали]],
[[би теквал]],
[[би теквала]],
[[би теквало]],
[[бихте теквали]],
[[биха теквали]],
}}</text>
      <sha1>bczmuqe5b6hknwkemo8qi803hw5yupi</sha1>
    </revision>
  </page>
  <page>
    <title>Шаблон:Словоформи/текна</title>
    <ns>10</ns>
    <id>399019</id>
    <revision>
      <id>431048</id>
      <parentid>10072</parentid>
      <timestamp>2005-05-06T19:58:27Z</timestamp>
      <contributor>
        <username>Bgbot</username>
        <id>83</id>
      </contributor>
      <comment>Борислав: Шаблон със словоформи</comment>
      <model>wikitext</model>
      <format>text/x-wiki</format>
      <text bytes="19206" xml:space="preserve">{{Шаблон:Словоформи/Глагол|
  ОСНОВНА ФОРМА = текна
| СЕГ.ВР., 1Л., ЕД.Ч. = тек·на
| СЕГ.ВР., 1Л., МН.Ч. = тек·нем
| СЕГ.ВР., 2Л., ЕД.Ч. = тек·неш
| СЕГ.ВР., 2Л., МН.Ч. = тек·не·те
| СЕГ.ВР., 3Л., ЕД.Ч. = тек·не
| СЕГ.ВР., 3Л., МН.Ч. = тек·нат
| МИН.СВ.ВР., 1Л., ЕД.Ч. = тек·нах
| МИН.СВ.ВР., 1Л., МН.Ч. = тек·нах·ме
| МИН.СВ.ВР., 2Л., ЕД.Ч. = тек·на
| МИН.СВ.ВР., 2Л., МН.Ч. = тек·нах·те
| МИН.СВ.ВР., 3Л., ЕД.Ч. = тек·на
| МИН.СВ.ВР., 3Л., МН.Ч. = тек·на·ха
| МИН.НЕСВ.ВР., 1Л., ЕД.Ч. = тек·нех
| МИН.НЕСВ.ВР., 1Л., МН.Ч. = тек·нех·ме
| МИН.НЕСВ.ВР., 2Л., ЕД.Ч. = тек·не·ше
| МИН.НЕСВ.ВР., 2Л., МН.Ч. = тек·нех·те
| МИН.НЕСВ.ВР., 3Л., ЕД.Ч. = тек·не·ше
| МИН.НЕСВ.ВР., 3Л., МН.Ч. = тек·не·ха
| МИН.НЕОПР.ВР., 1Л., ЕД.Ч., М.Р. = текнал съм
| МИН.НЕОПР.ВР., 1Л., ЕД.Ч., Ж.Р. = текнала съм
| МИН.НЕОПР.ВР., 1Л., ЕД.Ч., СР.Р. = текнало съм
| МИН.НЕОПР.ВР., 1Л., МН.Ч. = текнали сме
| МИН.НЕОПР.ВР., 2Л., ЕД.Ч., М.Р. = текнал си
| МИН.НЕОПР.ВР., 2Л., ЕД.Ч., Ж.Р. = текнала си
| МИН.НЕОПР.ВР., 2Л., ЕД.Ч., СР.Р. = текнало си
| МИН.НЕОПР.ВР., 2Л., МН.Ч. = текнали сте
| МИН.НЕОПР.ВР., 3Л., ЕД.Ч., М.Р. = текнал е
| МИН.НЕОПР.ВР., 3Л., ЕД.Ч., Ж.Р. = текнала е
| МИН.НЕОПР.ВР., 3Л., ЕД.Ч., СР.Р. = текнало е
| МИН.НЕОПР.ВР., 3Л., МН.Ч. = текнали са
| МИН.ПРЕД.ВР., 1Л., ЕД.Ч., М.Р. = бях текнал
| МИН.ПРЕД.ВР., 1Л., ЕД.Ч., Ж.Р. = бях текнала
| МИН.ПРЕД.ВР., 1Л., ЕД.Ч., СР.Р. = бях текнало
| МИН.ПРЕД.ВР., 1Л., МН.Ч. = бяхме текнали
| МИН.ПРЕД.ВР., 2Л., ЕД.Ч., М.Р. = беше текнал
| МИН.ПРЕД.ВР., 2Л., ЕД.Ч., Ж.Р. = беше текнала
| МИН.ПРЕД.ВР., 2Л., ЕД.Ч., СР.Р. = беше текнало
| МИН.ПРЕД.ВР., 2Л., МН.Ч. = бяхте текнали
| МИН.ПРЕД.ВР., 3Л., ЕД.Ч., М.Р. = беше текнал
| МИН.ПРЕД.ВР., 3Л., ЕД.Ч., Ж.Р. = беше текнала
| МИН.ПРЕД.ВР., 3Л., ЕД.Ч., СР.Р. = беше текнало
| МИН.ПРЕД.ВР., 3Л., МН.Ч. = бяха текнали
| БЪД.ВР., 1Л., ЕД.Ч. = ще текна
| БЪД.ВР., 1Л., МН.Ч. = ще текнем
| БЪД.ВР., 2Л., ЕД.Ч. = ще текнеш
| БЪД.ВР., 2Л., МН.Ч. = ще текнете
| БЪД.ВР., 3Л., ЕД.Ч. = ще текне
| БЪД.ВР., 3Л., МН.Ч. = ще текнат
| БЪД.ПРЕД.ВР., 1Л., ЕД.Ч., М.Р. = ще съм текнал
| БЪД.ПРЕД.ВР., 1Л., ЕД.Ч., Ж.Р. = ще съм текнала
| БЪД.ПРЕД.ВР., 1Л., ЕД.Ч., СР.Р. = ще съм текнало
| БЪД.ПРЕД.ВР., 1Л., МН.Ч. = ще сме текнали
| БЪД.ПРЕД.ВР., 2Л., ЕД.Ч., М.Р. = ще си текнал
| БЪД.ПРЕД.ВР., 2Л., ЕД.Ч., Ж.Р. = ще си текнала
| БЪД.ПРЕД.ВР., 2Л., ЕД.Ч., СР.Р. = ще си текнало
| БЪД.ПРЕД.ВР., 2Л., МН.Ч. = ще сте текнали
| БЪД.ПРЕД.ВР., 3Л., ЕД.Ч., М.Р. = ще е текнал
| БЪД.ПРЕД.ВР., 3Л., ЕД.Ч., Ж.Р. = ще е текнала
| БЪД.ПРЕД.ВР., 3Л., ЕД.Ч., СР.Р. = ще е текнало
| БЪД.ПРЕД.ВР., 3Л., МН.Ч. = ще са текнали
| БЪД.ВР. В МИН., 1Л., ЕД.Ч. = щях да текна
| БЪД.ВР. В МИН., 1Л., МН.Ч. = щяхме да текнем
| БЪД.ВР. В МИН., 2Л., ЕД.Ч. = щеше да текнеш
| БЪД.ВР. В МИН., 2Л., МН.Ч. = щяхте да текнете
| БЪД.ВР. В МИН., 3Л., ЕД.Ч. = щеше да текне
| БЪД.ВР. В МИН., 3Л., МН.Ч. = щяха да текнат
| БЪД.ПРЕД.ВР. В МИН., 1Л., ЕД.Ч., М.Р. = щях да съм текнал
| БЪД.ПРЕД.ВР. В МИН., 1Л., ЕД.Ч., Ж.Р. = щях да съм текнала
| БЪД.ПРЕД.ВР. В МИН., 1Л., ЕД.Ч., СР.Р. = щях да съм текнало
| БЪД.ПРЕД.ВР. В МИН., 1Л., МН.Ч. = щяхме да сме текнали
| БЪД.ПРЕД.ВР. В МИН., 2Л., ЕД.Ч., М.Р. = щеше да си текнал
| БЪД.ПРЕД.ВР. В МИН., 2Л., ЕД.Ч., Ж.Р. = щеше да си текнала
| БЪД.ПРЕД.ВР. В МИН., 2Л., ЕД.Ч., СР.Р. = щеше да си текнало
| БЪД.ПРЕД.ВР. В МИН., 2Л., МН.Ч. = щяхте да сте текнали
| БЪД.ПРЕД.ВР. В МИН., 3Л., ЕД.Ч., М.Р. = щеше да е текнал
| БЪД.ПРЕД.ВР. В МИН., 3Л., ЕД.Ч., Ж.Р. = щеше да е текнала
| БЪД.ПРЕД.ВР. В МИН., 3Л., ЕД.Ч., СР.Р. = щеше да е текнало
| БЪД.ПРЕД.ВР. В МИН., 3Л., МН.Ч. = щяха да са текнали
| ПР.НАКЛ., СЕГ.ВР., 1Л., ЕД.Ч., М.Р. = текнел съм
| ПР.НАКЛ., СЕГ.ВР., 1Л., ЕД.Ч., Ж.Р. = текнела съм
| ПР.НАКЛ., СЕГ.ВР., 1Л., ЕД.Ч., СР.Р. = текнело съм
| ПР.НАКЛ., СЕГ.ВР., 1Л., МН.Ч. = текнели сме
| ПР.НАКЛ., СЕГ.ВР., 2Л., ЕД.Ч., М.Р. = текнел си
| ПР.НАКЛ., СЕГ.ВР., 2Л., ЕД.Ч., Ж.Р. = текнела си
| ПР.НАКЛ., СЕГ.ВР., 2Л., ЕД.Ч., СР.Р. = текнело си
| ПР.НАКЛ., СЕГ.ВР., 2Л., МН.Ч. = текнели сте
| ПР.НАКЛ., СЕГ.ВР., 3Л., ЕД.Ч., М.Р. = текнел (е)
| ПР.НАКЛ., СЕГ.ВР., 3Л., ЕД.Ч., Ж.Р. = текнела (е)
| ПР.НАКЛ., СЕГ.ВР., 3Л., ЕД.Ч., СР.Р. = текнело (е)
| ПР.НАКЛ., СЕГ.ВР., 3Л., МН.Ч. = текнели (са)
| ПР.НАКЛ., МИН.СВ.ВР., 1Л., ЕД.Ч., М.Р. = текнал съм
| ПР.НАКЛ., МИН.СВ.ВР., 1Л., ЕД.Ч., Ж.Р. = текнала съм
| ПР.НАКЛ., МИН.СВ.ВР., 1Л., ЕД.Ч., СР.Р. = текнало съм
| ПР.НАКЛ., МИН.СВ.ВР., 1Л., МН.Ч. = текнали сме
| ПР.НАКЛ., МИН.СВ.ВР., 2Л., ЕД.Ч., М.Р. = текнал си
| ПР.НАКЛ., МИН.СВ.ВР., 2Л., ЕД.Ч., Ж.Р. = текнала си
| ПР.НАКЛ., МИН.СВ.ВР., 2Л., ЕД.Ч., СР.Р. = текнало си
| ПР.НАКЛ., МИН.СВ.ВР., 2Л., МН.Ч. = текнали сте
| ПР.НАКЛ., МИН.СВ.ВР., 3Л., ЕД.Ч., М.Р. = текнал (е)
| ПР.НАКЛ., МИН.СВ.ВР., 3Л., ЕД.Ч., Ж.Р. = текнала (е)
| ПР.НАКЛ., МИН.СВ.ВР., 3Л., ЕД.Ч., СР.Р. = текнало (е)
| ПР.НАКЛ., МИН.СВ.ВР., 3Л., МН.Ч. = текнали (са)
| ПР.НАКЛ., МИН.НЕОПР.ВР., 1Л., ЕД.Ч., М.Р. = бил съм текнал
| ПР.НАКЛ., МИН.НЕОПР.ВР., 1Л., ЕД.Ч., Ж.Р. = била съм текнала
| ПР.НАКЛ., МИН.НЕОПР.ВР., 1Л., ЕД.Ч., СР.Р. = било съм текнало
| ПР.НАКЛ., МИН.НЕОПР.ВР., 1Л., МН.Ч. = били сме текнали
| ПР.НАКЛ., МИН.НЕОПР.ВР., 2Л., ЕД.Ч., М.Р. = бил си текнал
| ПР.НАКЛ., МИН.НЕОПР.ВР., 2Л., ЕД.Ч., Ж.Р. = била си текнала
| ПР.НАКЛ., МИН.НЕОПР.ВР., 2Л., ЕД.Ч., СР.Р. = било си текнало
| ПР.НАКЛ., МИН.НЕОПР.ВР., 2Л., МН.Ч. = били сте текнали
| ПР.НАКЛ., МИН.НЕОПР.ВР., 3Л., ЕД.Ч., М.Р. = бил (е) текнал
| ПР.НАКЛ., МИН.НЕОПР.ВР., 3Л., ЕД.Ч., Ж.Р. = била (е) текнала
| ПР.НАКЛ., МИН.НЕОПР.ВР., 3Л., ЕД.Ч., СР.Р. = било (е) текнало
| ПР.НАКЛ., МИН.НЕОПР.ВР., 3Л., МН.Ч. = били (са) текнали
| ПР.НАКЛ., БЪД.ВР., 1Л., ЕД.Ч., М.Р. = щял съм да текна
| ПР.НАКЛ., БЪД.ВР., 1Л., ЕД.Ч., Ж.Р. = щяла съм да текна
| ПР.НАКЛ., БЪД.ВР., 1Л., ЕД.Ч., СР.Р. = щяло съм да текна
| ПР.НАКЛ., БЪД.ВР., 1Л., МН.Ч. = щели сме да текнем
| ПР.НАКЛ., БЪД.ВР., 2Л., ЕД.Ч., М.Р. = щял си да текнеш
| ПР.НАКЛ., БЪД.ВР., 2Л., ЕД.Ч., Ж.Р. = щяла си да текнеш
| ПР.НАКЛ., БЪД.ВР., 2Л., ЕД.Ч., СР.Р. = щяло си да текнеш
| ПР.НАКЛ., БЪД.ВР., 2Л., МН.Ч. = щели сте да текнете
| ПР.НАКЛ., БЪД.ВР., 3Л., ЕД.Ч., М.Р. = щял (е) да текне
| ПР.НАКЛ., БЪД.ВР., 3Л., ЕД.Ч., Ж.Р. = щяла (е) да текне
| ПР.НАКЛ., БЪД.ВР., 3Л., ЕД.Ч., СР.Р. = щяло (е) да текне
| ПР.НАКЛ., БЪД.ВР., 3Л., МН.Ч. = щели (са) да текнат
| ПР.НАКЛ., БЪД.ПРЕД.ВР., 1Л., ЕД.Ч., М.Р. = щял съм да съм текнал
| ПР.НАКЛ., БЪД.ПРЕД.ВР., 1Л., ЕД.Ч., Ж.Р. = щяла съм да съм текнала
| ПР.НАКЛ., БЪД.ПРЕД.ВР., 1Л., ЕД.Ч., СР.Р. = щяло съм да съм текнало
| ПР.НАКЛ., БЪД.ПРЕД.ВР., 1Л., МН.Ч. = щели сме да сме текнали
| ПР.НАКЛ., БЪД.ПРЕД.ВР., 2Л., ЕД.Ч., М.Р. = щял си да си текнал
| ПР.НАКЛ., БЪД.ПРЕД.ВР., 2Л., ЕД.Ч., Ж.Р. = щяла си да си текнала
| ПР.НАКЛ., БЪД.ПРЕД.ВР., 2Л., ЕД.Ч., СР.Р. = щяло си да си текнало
| ПР.НАКЛ., БЪД.ПРЕД.ВР., 2Л., МН.Ч. = щели сте да сте текнали
| ПР.НАКЛ., БЪД.ПРЕД.ВР., 3Л., ЕД.Ч., М.Р. = щял (е) да е текнал
| ПР.НАКЛ., БЪД.ПРЕД.ВР., 3Л., ЕД.Ч., Ж.Р. = щяла (е) да е текнала
| ПР.НАКЛ., БЪД.ПРЕД.ВР., 3Л., ЕД.Ч., СР.Р. = щяло (е) да е текнало
| ПР.НАКЛ., БЪД.ПРЕД.ВР., 3Л., МН.Ч. = щели (са) да са текнали
| УСЛОВНО НАКЛОНЕНИЕ, 1Л., ЕД.Ч., М.Р. = бих текнал
| УСЛОВНО НАКЛОНЕНИЕ, 1Л., ЕД.Ч., Ж.Р. = бих текнала
| УСЛОВНО НАКЛОНЕНИЕ, 1Л., ЕД.Ч., СР.Р. = бих текнало
| УСЛОВНО НАКЛОНЕНИЕ, 1Л., МН.Ч. = бихме текнали
| УСЛОВНО НАКЛОНЕНИЕ, 2Л., ЕД.Ч., М.Р. = би текнал
| УСЛОВНО НАКЛОНЕНИЕ, 2Л., ЕД.Ч., Ж.Р. = би текнала
| УСЛОВНО НАКЛОНЕНИЕ, 2Л., ЕД.Ч., СР.Р. = би текнало
| УСЛОВНО НАКЛОНЕНИЕ, 2Л., МН.Ч. = бихте текнали
| УСЛОВНО НАКЛОНЕНИЕ, 3Л., ЕД.Ч., М.Р. = би текнал
| УСЛОВНО НАКЛОНЕНИЕ, 3Л., ЕД.Ч., Ж.Р. = би текнала
| УСЛОВНО НАКЛОНЕНИЕ, 3Л., ЕД.Ч., СР.Р. = би текнало
| УСЛОВНО НАКЛОНЕНИЕ, 3Л., МН.Ч. = биха текнали
| ПОВЕЛИТЕЛНО НАКЛОНЕНИЕ, ЕД.Ч. = тек·ни
| ПОВЕЛИТЕЛНО НАКЛОНЕНИЕ, МН.Ч. = тек·не·те
| МИН.СТРАД.ПРИЧ. М.Р. = тек·нат
| МИН.СТРАД.ПРИЧ. М.Р. НЕПЪЛЕН ЧЛЕН = тек·на·тия
| МИН.СТРАД.ПРИЧ. М.Р. ПЪЛЕН ЧЛЕН = тек·на·ти·ят
| МИН.СТРАД.ПРИЧ. Ж.Р. = тек·на·та
| МИН.СТРАД.ПРИЧ. Ж.Р. ЧЛЕН = тек·на·та·та
| МИН.СТРАД.ПРИЧ. СР.Р. = тек·на·то
| МИН.СТРАД.ПРИЧ. СР.Р. ЧЛЕН = тек·на·то·то
| МИН.СТРАД.ПРИЧ. МН.Ч. = тек·на·ти
| МИН.СТРАД.ПРИЧ. МН.Ч. ЧЛЕН = тек·на·ти·те
| МИН.ДЕЯТ.СВ.ПРИЧ. М.Р. = тек·нал
| МИН.ДЕЯТ.СВ.ПРИЧ. М.Р. НЕПЪЛЕН ЧЛЕН = тек·на·лия
| МИН.ДЕЯТ.СВ.ПРИЧ. М.Р. ПЪЛЕН ЧЛЕН = тек·на·ли·ят
| МИН.ДЕЯТ.СВ.ПРИЧ. Ж.Р. = тек·на·ла
| МИН.ДЕЯТ.СВ.ПРИЧ. Ж.Р. ЧЛЕН = тек·на·ла·та
| МИН.ДЕЯТ.СВ.ПРИЧ. СР.Р. = тек·на·ло
| МИН.ДЕЯТ.СВ.ПРИЧ. СР.Р. ЧЛЕН = тек·на·ло·то
| МИН.ДЕЯТ.СВ.ПРИЧ. МН.Ч. = тек·на·ли
| МИН.ДЕЯТ.СВ.ПРИЧ. МН.Ч. ЧЛЕН = тек·на·ли·те
| МИН.ДЕЯТ.НЕСВ.ПРИЧ. М.Р. = тек·нел
| МИН.ДЕЯТ.НЕСВ.ПРИЧ. М.Р. НЕПЪЛЕН ЧЛЕН = тек·не·лия
| МИН.ДЕЯТ.НЕСВ.ПРИЧ. М.Р. ПЪЛЕН ЧЛЕН = тек·не·ли·ят
| МИН.ДЕЯТ.НЕСВ.ПРИЧ. Ж.Р. = тек·не·ла
| МИН.ДЕЯТ.НЕСВ.ПРИЧ. Ж.Р. ЧЛЕН = тек·не·ла·та
| МИН.ДЕЯТ.НЕСВ.ПРИЧ. СР.Р. = тек·не·ло
| МИН.ДЕЯТ.НЕСВ.ПРИЧ. СР.Р. ЧЛЕН = тек·не·ло·то
| МИН.ДЕЯТ.НЕСВ.ПРИЧ. МН.Ч. = тек·не·ли
| МИН.ДЕЯТ.НЕСВ.ПРИЧ. МН.Ч. ЧЛЕН = тек·не·ли·те
| СЕГ.ДЕЯТ.ПРИЧ. М.Р. = —
| СЕГ.ДЕЯТ.ПРИЧ. М.Р. НЕПЪЛЕН ЧЛЕН = —
| СЕГ.ДЕЯТ.ПРИЧ. М.Р. ПЪЛЕН ЧЛЕН = —
| СЕГ.ДЕЯТ.ПРИЧ. Ж.Р. = —
| СЕГ.ДЕЯТ.ПРИЧ. Ж.Р. ЧЛЕН = —
| СЕГ.ДЕЯТ.ПРИЧ. СР.Р. = —
| СЕГ.ДЕЯТ.ПРИЧ. СР.Р. ЧЛЕН = —
| СЕГ.ДЕЯТ.ПРИЧ. МН.Ч. = —
| СЕГ.ДЕЯТ.ПРИЧ. МН.Ч. ЧЛЕН = —
| ДЕЕПРИЧАСТИЕ = —
| СКРИТИ ПРЕПРАТКИ = 
[[текна]],
[[текнеш]],
[[текне]],
[[текнем]],
[[текнете]],
[[текнат]],
[[текнах]],
[[текнахме]],
[[текнахте]],
[[текнаха]],
[[текнех]],
[[текнеше]],
[[текнехме]],
[[текнехте]],
[[текнеха]],
[[текни]],
[[текнал]],
[[текналия]],
[[текналият]],
[[текнала]],
[[текналата]],
[[текнало]],
[[текналото]],
[[текнали]],
[[текналите]],
[[текнел]],
[[текнелия]],
[[текнелият]],
[[текнела]],
[[текнелата]],
[[текнело]],
[[текнелото]],
[[текнели]],
[[текнелите]],
[[текнатия]],
[[текнатият]],
[[текната]],
[[текнатата]],
[[текнато]],
[[текнатото]],
[[текнати]],
[[текнатите]],
[[текнал съм]],
[[текнала съм]],
[[текнало съм]],
[[текнали сме]],
[[текнал си]],
[[текнала си]],
[[текнало си]],
[[текнали сте]],
[[текнал е]],
[[текнала е]],
[[текнало е]],
[[текнали са]],
[[бях текнал]],
[[бях текнала]],
[[бях текнало]],
[[бяхме текнали]],
[[беше текнал]],
[[беше текнала]],
[[беше текнало]],
[[бяхте текнали]],
[[бяха текнали]],
[[ще текна]],
[[ще текнем]],
[[ще текнеш]],
[[ще текнете]],
[[ще текне]],
[[ще текнат]],
[[ще съм текнал]],
[[ще съм текнала]],
[[ще съм текнало]],
[[ще сме текнали]],
[[ще си текнал]],
[[ще си текнала]],
[[ще си текнало]],
[[ще сте текнали]],
[[ще е текнал]],
[[ще е текнала]],
[[ще е текнало]],
[[ще са текнали]],
[[щях да текна]],
[[щяхме да текнем]],
[[щеше да текнеш]],
[[щяхте да текнете]],
[[щеше да текне]],
[[щяха да текнат]],
[[щях да съм текнал]],
[[щях да съм текнала]],
[[щях да съм текнало]],
[[щяхме да сме текнали]],
[[щеше да си текнал]],
[[щеше да си текнала]],
[[щеше да си текнало]],
[[щяхте да сте текнали]],
[[щеше да е текнал]],
[[щеше да е текнала]],
[[щеше да е текнало]],
[[щяха да са текнали]],
[[текнел съм]],
[[текнела съм]],
[[текнело съм]],
[[текнели сме]],
[[текнел си]],
[[текнела си]],
[[текнело си]],
[[текнели сте]],
[[текнел е]],
[[текнела е]],
[[текнело е]],
[[текнели са]],
[[бил съм текнал]],
[[била съм текнала]],
[[било съм текнало]],
[[били сме текнали]],
[[бил си текнал]],
[[била си текнала]],
[[било си текнало]],
[[били сте текнали]],
[[бил е текнал]],
[[била е текнала]],
[[било е текнало]],
[[били са текнали]],
[[щял съм да текна]],
[[щяла съм да текна]],
[[щяло съм да текна]],
[[щели сме да текнем]],
[[щял си да текнеш]],
[[щяла си да текнеш]],
[[щяло си да текнеш]],
[[щели сте да текнете]],
[[щял да текне]],
[[щяла да текне]],
[[щяло да текне]],
[[щели да текнат]],
[[щял е да текне]],
[[щяла е да текне]],
[[щяло е да текне]],
[[щели са да текнат]],
[[щял съм да съм текнал]],
[[щяла съм да съм текнала]],
[[щяло съм да съм текнало]],
[[щели сме да сме текнали]],
[[щял си да си текнал]],
[[щяла си да си текнала]],
[[щяло си да си текнало]],
[[щели сте да сте текнали]],
[[щял да е текнал]],
[[щяла да е текнала]],
[[щяло да е текнало]],
[[щели да са текнали]],
[[щял е да е текнал]],
[[щяла е да е текнала]],
[[щяло е да е текнало]],
[[щели са да са текнали]],
[[бих текнал]],
[[бих текнала]],
[[бих текнало]],
[[бихме текнали]],
[[би текнал]],
[[би текнала]],
[[би текнало]],
[[бихте текнали]],
[[биха текнали]],
}}</text>
      <sha1>c37z29p4gsafbeszqclvp09r3qvypaf</sha1>
    </revision>
  </page>
  <page>
    <title>Шаблон:Словоформи/телеграфирам</title>
    <ns>10</ns>
    <id>564128</id>
    <revision>
      <id>596108</id>
      <timestamp>2005-05-12T09:32:36Z</timestamp>
      <contributor>
        <username>Bgbot</username>
        <id>83</id>
      </contributor>
      <comment>Борислав: Шаблон със словоформи</comment>
      <model>wikitext</model>
      <format>text/x-wiki</format>
      <text bytes="23546" xml:space="preserve">{{Шаблон:Словоформи/Глагол|
  ОСНОВНА ФОРМА = телеграфирам
| СЕГ.ВР., 1Л., ЕД.Ч. = те·лег·ра·фи·рам
| СЕГ.ВР., 1Л., МН.Ч. = те·лег·ра·фи·ра·ме
| СЕГ.ВР., 2Л., ЕД.Ч. = те·лег·ра·фи·раш
| СЕГ.ВР., 2Л., МН.Ч. = те·лег·ра·фи·ра·те
| СЕГ.ВР., 3Л., ЕД.Ч. = те·лег·ра·фи·ра
| СЕГ.ВР., 3Л., МН.Ч. = те·лег·ра·фи·рат
| МИН.СВ.ВР., 1Л., ЕД.Ч. = те·лег·ра·фи·рах
| МИН.СВ.ВР., 1Л., МН.Ч. = те·лег·ра·фи·рах·ме
| МИН.СВ.ВР., 2Л., ЕД.Ч. = те·лег·ра·фи·ра
| МИН.СВ.ВР., 2Л., МН.Ч. = те·лег·ра·фи·рах·те
| МИН.СВ.ВР., 3Л., ЕД.Ч. = те·лег·ра·фи·ра
| МИН.СВ.ВР., 3Л., МН.Ч. = те·лег·ра·фи·ра·ха
| МИН.НЕСВ.ВР., 1Л., ЕД.Ч. = те·лег·ра·фи·рах
| МИН.НЕСВ.ВР., 1Л., МН.Ч. = те·лег·ра·фи·рах·ме
| МИН.НЕСВ.ВР., 2Л., ЕД.Ч. = те·лег·ра·фи·ра·ше
| МИН.НЕСВ.ВР., 2Л., МН.Ч. = те·лег·ра·фи·рах·те
| МИН.НЕСВ.ВР., 3Л., ЕД.Ч. = те·лег·ра·фи·ра·ше
| МИН.НЕСВ.ВР., 3Л., МН.Ч. = те·лег·ра·фи·ра·ха
| МИН.НЕОПР.ВР., 1Л., ЕД.Ч., М.Р. = телеграфирал съм
| МИН.НЕОПР.ВР., 1Л., ЕД.Ч., Ж.Р. = телеграфирала съм
| МИН.НЕОПР.ВР., 1Л., ЕД.Ч., СР.Р. = телеграфирало съм
| МИН.НЕОПР.ВР., 1Л., МН.Ч. = телеграфирали сме
| МИН.НЕОПР.ВР., 2Л., ЕД.Ч., М.Р. = телеграфирал си
| МИН.НЕОПР.ВР., 2Л., ЕД.Ч., Ж.Р. = телеграфирала си
| МИН.НЕОПР.ВР., 2Л., ЕД.Ч., СР.Р. = телеграфирало си
| МИН.НЕОПР.ВР., 2Л., МН.Ч. = телеграфирали сте
| МИН.НЕОПР.ВР., 3Л., ЕД.Ч., М.Р. = телеграфирал е
| МИН.НЕОПР.ВР., 3Л., ЕД.Ч., Ж.Р. = телеграфирала е
| МИН.НЕОПР.ВР., 3Л., ЕД.Ч., СР.Р. = телеграфирало е
| МИН.НЕОПР.ВР., 3Л., МН.Ч. = телеграфирали са
| МИН.ПРЕД.ВР., 1Л., ЕД.Ч., М.Р. = бях телеграфирал
| МИН.ПРЕД.ВР., 1Л., ЕД.Ч., Ж.Р. = бях телеграфирала
| МИН.ПРЕД.ВР., 1Л., ЕД.Ч., СР.Р. = бях телеграфирало
| МИН.ПРЕД.ВР., 1Л., МН.Ч. = бяхме телеграфирали
| МИН.ПРЕД.ВР., 2Л., ЕД.Ч., М.Р. = беше телеграфирал
| МИН.ПРЕД.ВР., 2Л., ЕД.Ч., Ж.Р. = беше телеграфирала
| МИН.ПРЕД.ВР., 2Л., ЕД.Ч., СР.Р. = беше телеграфирало
| МИН.ПРЕД.ВР., 2Л., МН.Ч. = бяхте телеграфирали
| МИН.ПРЕД.ВР., 3Л., ЕД.Ч., М.Р. = беше телеграфирал
| МИН.ПРЕД.ВР., 3Л., ЕД.Ч., Ж.Р. = беше телеграфирала
| МИН.ПРЕД.ВР., 3Л., ЕД.Ч., СР.Р. = беше телеграфирало
| МИН.ПРЕД.ВР., 3Л., МН.Ч. = бяха телеграфирали
| БЪД.ВР., 1Л., ЕД.Ч. = ще телеграфирам
| БЪД.ВР., 1Л., МН.Ч. = ще телеграфираме
| БЪД.ВР., 2Л., ЕД.Ч. = ще телеграфираш
| БЪД.ВР., 2Л., МН.Ч. = ще телеграфирате
| БЪД.ВР., 3Л., ЕД.Ч. = ще телеграфира
| БЪД.ВР., 3Л., МН.Ч. = ще телеграфират
| БЪД.ПРЕД.ВР., 1Л., ЕД.Ч., М.Р. = ще съм телеграфирал
| БЪД.ПРЕД.ВР., 1Л., ЕД.Ч., Ж.Р. = ще съм телеграфирала
| БЪД.ПРЕД.ВР., 1Л., ЕД.Ч., СР.Р. = ще съм телеграфирало
| БЪД.ПРЕД.ВР., 1Л., МН.Ч. = ще сме телеграфирали
| БЪД.ПРЕД.ВР., 2Л., ЕД.Ч., М.Р. = ще си телеграфирал
| БЪД.ПРЕД.ВР., 2Л., ЕД.Ч., Ж.Р. = ще си телеграфирала
| БЪД.ПРЕД.ВР., 2Л., ЕД.Ч., СР.Р. = ще си телеграфирало
| БЪД.ПРЕД.ВР., 2Л., МН.Ч. = ще сте телеграфирали
| БЪД.ПРЕД.ВР., 3Л., ЕД.Ч., М.Р. = ще е телеграфирал
| БЪД.ПРЕД.ВР., 3Л., ЕД.Ч., Ж.Р. = ще е телеграфирала
| БЪД.ПРЕД.ВР., 3Л., ЕД.Ч., СР.Р. = ще е телеграфирало
| БЪД.ПРЕД.ВР., 3Л., МН.Ч. = ще са телеграфирали
| БЪД.ВР. В МИН., 1Л., ЕД.Ч. = щях да телеграфирам
| БЪД.ВР. В МИН., 1Л., МН.Ч. = щяхме да телеграфираме
| БЪД.ВР. В МИН., 2Л., ЕД.Ч. = щеше да телеграфираш
| БЪД.ВР. В МИН., 2Л., МН.Ч. = щяхте да телеграфирате
| БЪД.ВР. В МИН., 3Л., ЕД.Ч. = щеше да телеграфира
| БЪД.ВР. В МИН., 3Л., МН.Ч. = щяха да телеграфират
| БЪД.ПРЕД.ВР. В МИН., 1Л., ЕД.Ч., М.Р. = щях да съм телеграфирал
| БЪД.ПРЕД.ВР. В МИН., 1Л., ЕД.Ч., Ж.Р. = щях да съм телеграфирала
| БЪД.ПРЕД.ВР. В МИН., 1Л., ЕД.Ч., СР.Р. = щях да съм телеграфирало
| БЪД.ПРЕД.ВР. В МИН., 1Л., МН.Ч. = щяхме да сме телеграфирали
| БЪД.ПРЕД.ВР. В МИН., 2Л., ЕД.Ч., М.Р. = щеше да си телеграфирал
| БЪД.ПРЕД.ВР. В МИН., 2Л., ЕД.Ч., Ж.Р. = щеше да си телеграфирала
| БЪД.ПРЕД.ВР. В МИН., 2Л., ЕД.Ч., СР.Р. = щеше да си телеграфирало
| БЪД.ПРЕД.ВР. В МИН., 2Л., МН.Ч. = щяхте да сте телеграфирали
| БЪД.ПРЕД.ВР. В МИН., 3Л., ЕД.Ч., М.Р. = щеше да е телеграфирал
| БЪД.ПРЕД.ВР. В МИН., 3Л., ЕД.Ч., Ж.Р. = щеше да е телеграфирала
| БЪД.ПРЕД.ВР. В МИН., 3Л., ЕД.Ч., СР.Р. = щеше да е телеграфирало
| БЪД.ПРЕД.ВР. В МИН., 3Л., МН.Ч. = щяха да са телеграфирали
| ПР.НАКЛ., СЕГ.ВР., 1Л., ЕД.Ч., М.Р. = телеграфирал съм
| ПР.НАКЛ., СЕГ.ВР., 1Л., ЕД.Ч., Ж.Р. = телеграфирала съм
| ПР.НАКЛ., СЕГ.ВР., 1Л., ЕД.Ч., СР.Р. = телеграфирало съм
| ПР.НАКЛ., СЕГ.ВР., 1Л., МН.Ч. = телеграфирали сме
| ПР.НАКЛ., СЕГ.ВР., 2Л., ЕД.Ч., М.Р. = телеграфирал си
| ПР.НАКЛ., СЕГ.ВР., 2Л., ЕД.Ч., Ж.Р. = телеграфирала си
| ПР.НАКЛ., СЕГ.ВР., 2Л., ЕД.Ч., СР.Р. = телеграфирало си
| ПР.НАКЛ., СЕГ.ВР., 2Л., МН.Ч. = телеграфирали сте
| ПР.НАКЛ., СЕГ.ВР., 3Л., ЕД.Ч., М.Р. = телеграфирал (е)
| ПР.НАКЛ., СЕГ.ВР., 3Л., ЕД.Ч., Ж.Р. = телеграфирала (е)
| ПР.НАКЛ., СЕГ.ВР., 3Л., ЕД.Ч., СР.Р. = телеграфирало (е)
| ПР.НАКЛ., СЕГ.ВР., 3Л., МН.Ч. = телеграфирали (са)
| ПР.НАКЛ., МИН.СВ.ВР., 1Л., ЕД.Ч., М.Р. = телеграфирал съм
| ПР.НАКЛ., МИН.СВ.ВР., 1Л., ЕД.Ч., Ж.Р. = телеграфирала съм
| ПР.НАКЛ., МИН.СВ.ВР., 1Л., ЕД.Ч., СР.Р. = телеграфирало съм
| ПР.НАКЛ., МИН.СВ.ВР., 1Л., МН.Ч. = телеграфирали сме
| ПР.НАКЛ., МИН.СВ.ВР., 2Л., ЕД.Ч., М.Р. = телеграфирал си
| ПР.НАКЛ., МИН.СВ.ВР., 2Л., ЕД.Ч., Ж.Р. = телеграфирала си
| ПР.НАКЛ., МИН.СВ.ВР., 2Л., ЕД.Ч., СР.Р. = телеграфирало си
| ПР.НАКЛ., МИН.СВ.ВР., 2Л., МН.Ч. = телеграфирали сте
| ПР.НАКЛ., МИН.СВ.ВР., 3Л., ЕД.Ч., М.Р. = телеграфирал (е)
| ПР.НАКЛ., МИН.СВ.ВР., 3Л., ЕД.Ч., Ж.Р. = телеграфирала (е)
| ПР.НАКЛ., МИН.СВ.ВР., 3Л., ЕД.Ч., СР.Р. = телеграфирало (е)
| ПР.НАКЛ., МИН.СВ.ВР., 3Л., МН.Ч. = телеграфирали (са)
| ПР.НАКЛ., МИН.НЕОПР.ВР., 1Л., ЕД.Ч., М.Р. = бил съм телеграфирал
| ПР.НАКЛ., МИН.НЕОПР.ВР., 1Л., ЕД.Ч., Ж.Р. = била съм телеграфирала
| ПР.НАКЛ., МИН.НЕОПР.ВР., 1Л., ЕД.Ч., СР.Р. = било съм телеграфирало
| ПР.НАКЛ., МИН.НЕОПР.ВР., 1Л., МН.Ч. = били сме телеграфирали
| ПР.НАКЛ., МИН.НЕОПР.ВР., 2Л., ЕД.Ч., М.Р. = бил си телеграфирал
| ПР.НАКЛ., МИН.НЕОПР.ВР., 2Л., ЕД.Ч., Ж.Р. = била си телеграфирала
| ПР.НАКЛ., МИН.НЕОПР.ВР., 2Л., ЕД.Ч., СР.Р. = било си телеграфирало
| ПР.НАКЛ., МИН.НЕОПР.ВР., 2Л., МН.Ч. = били сте телеграфирали
| ПР.НАКЛ., МИН.НЕОПР.ВР., 3Л., ЕД.Ч., М.Р. = бил (е) телеграфирал
| ПР.НАКЛ., МИН.НЕОПР.ВР., 3Л., ЕД.Ч., Ж.Р. = била (е) телеграфирала
| ПР.НАКЛ., МИН.НЕОПР.ВР., 3Л., ЕД.Ч., СР.Р. = било (е) телеграфирало
| ПР.НАКЛ., МИН.НЕОПР.ВР., 3Л., МН.Ч. = били (са) телеграфирали
| ПР.НАКЛ., БЪД.ВР., 1Л., ЕД.Ч., М.Р. = щял съм да телеграфирам
| ПР.НАКЛ., БЪД.ВР., 1Л., ЕД.Ч., Ж.Р. = щяла съм да телеграфирам
| ПР.НАКЛ., БЪД.ВР., 1Л., ЕД.Ч., СР.Р. = щяло съм да телеграфирам
| ПР.НАКЛ., БЪД.ВР., 1Л., МН.Ч. = щели сме да телеграфираме
| ПР.НАКЛ., БЪД.ВР., 2Л., ЕД.Ч., М.Р. = щял си да телеграфираш
| ПР.НАКЛ., БЪД.ВР., 2Л., ЕД.Ч., Ж.Р. = щяла си да телеграфираш
| ПР.НАКЛ., БЪД.ВР., 2Л., ЕД.Ч., СР.Р. = щяло си да телеграфираш
| ПР.НАКЛ., БЪД.ВР., 2Л., МН.Ч. = щели сте да телеграфирате
| ПР.НАКЛ., БЪД.ВР., 3Л., ЕД.Ч., М.Р. = щял (е) да телеграфира
| ПР.НАКЛ., БЪД.ВР., 3Л., ЕД.Ч., Ж.Р. = щяла (е) да телеграфира
| ПР.НАКЛ., БЪД.ВР., 3Л., ЕД.Ч., СР.Р. = щяло (е) да телеграфира
| ПР.НАКЛ., БЪД.ВР., 3Л., МН.Ч. = щели (са) да телеграфират
| ПР.НАКЛ., БЪД.ПРЕД.ВР., 1Л., ЕД.Ч., М.Р. = щял съм да съм телеграфирал
| ПР.НАКЛ., БЪД.ПРЕД.ВР., 1Л., ЕД.Ч., Ж.Р. = щяла съм да съм телеграфирала
| ПР.НАКЛ., БЪД.ПРЕД.ВР., 1Л., ЕД.Ч., СР.Р. = щяло съм да съм телеграфирало
| ПР.НАКЛ., БЪД.ПРЕД.ВР., 1Л., МН.Ч. = щели сме да сме телеграфирали
| ПР.НАКЛ., БЪД.ПРЕД.ВР., 2Л., ЕД.Ч., М.Р. = щял си да си телеграфирал
| ПР.НАКЛ., БЪД.ПРЕД.ВР., 2Л., ЕД.Ч., Ж.Р. = щяла си да си телеграфирала
| ПР.НАКЛ., БЪД.ПРЕД.ВР., 2Л., ЕД.Ч., СР.Р. = щяло си да си телеграфирало
| ПР.НАКЛ., БЪД.ПРЕД.ВР., 2Л., МН.Ч. = щели сте да сте телеграфирали
| ПР.НАКЛ., БЪД.ПРЕД.ВР., 3Л., ЕД.Ч., М.Р. = щял (е) да е телеграфирал
| ПР.НАКЛ., БЪД.ПРЕД.ВР., 3Л., ЕД.Ч., Ж.Р. = щяла (е) да е телеграфирала
| ПР.НАКЛ., БЪД.ПРЕД.ВР., 3Л., ЕД.Ч., СР.Р. = щяло (е) да е телеграфирало
| ПР.НАКЛ., БЪД.ПРЕД.ВР., 3Л., МН.Ч. = щели (са) да са телеграфирали
| УСЛОВНО НАКЛОНЕНИЕ, 1Л., ЕД.Ч., М.Р. = бих телеграфирал
| УСЛОВНО НАКЛОНЕНИЕ, 1Л., ЕД.Ч., Ж.Р. = бих телеграфирала
| УСЛОВНО НАКЛОНЕНИЕ, 1Л., ЕД.Ч., СР.Р. = бих телеграфирало
| УСЛОВНО НАКЛОНЕНИЕ, 1Л., МН.Ч. = бихме телеграфирали
| УСЛОВНО НАКЛОНЕНИЕ, 2Л., ЕД.Ч., М.Р. = би телеграфирал
| УСЛОВНО НАКЛОНЕНИЕ, 2Л., ЕД.Ч., Ж.Р. = би телеграфирала
| УСЛОВНО НАКЛОНЕНИЕ, 2Л., ЕД.Ч., СР.Р. = би телеграфирало
| УСЛОВНО НАКЛОНЕНИЕ, 2Л., МН.Ч. = бихте телеграфирали
| УСЛОВНО НАКЛОНЕНИЕ, 3Л., ЕД.Ч., М.Р. = би телеграфирал
| УСЛОВНО НАКЛОНЕНИЕ, 3Л., ЕД.Ч., Ж.Р. = би телеграфирала
| УСЛОВНО НАКЛОНЕНИЕ, 3Л., ЕД.Ч., СР.Р. = би телеграфирало
| УСЛОВНО НАКЛОНЕНИЕ, 3Л., МН.Ч. = биха телеграфирали
| ПОВЕЛИТЕЛНО НАКЛОНЕНИЕ, ЕД.Ч. = те·лег·ра·фи·рай
| ПОВЕЛИТЕЛНО НАКЛОНЕНИЕ, МН.Ч. = те·лег·ра·фи·рай·те
| МИН.СТРАД.ПРИЧ. М.Р. = те·лег·ра·фи·ран
| МИН.СТРАД.ПРИЧ. М.Р. НЕПЪЛЕН ЧЛЕН = те·лег·ра·фи·ра·ния
| МИН.СТРАД.ПРИЧ. М.Р. ПЪЛЕН ЧЛЕН = те·лег·ра·фи·ра·ни·ят
| МИН.СТРАД.ПРИЧ. Ж.Р. = те·лег·ра·фи·ра·на
| МИН.СТРАД.ПРИЧ. Ж.Р. ЧЛЕН = те·лег·ра·фи·ра·на·та
| МИН.СТРАД.ПРИЧ. СР.Р. = те·лег·ра·фи·ра·но
| МИН.СТРАД.ПРИЧ. СР.Р. ЧЛЕН = те·лег·ра·фи·ра·но·то
| МИН.СТРАД.ПРИЧ. МН.Ч. = те·лег·ра·фи·ра·ни
| МИН.СТРАД.ПРИЧ. МН.Ч. ЧЛЕН = те·лег·ра·фи·ра·ни·те
| МИН.ДЕЯТ.СВ.ПРИЧ. М.Р. = те·лег·ра·фи·рал
| МИН.ДЕЯТ.СВ.ПРИЧ. М.Р. НЕПЪЛЕН ЧЛЕН = те·лег·ра·фи·ра·лия
| МИН.ДЕЯТ.СВ.ПРИЧ. М.Р. ПЪЛЕН ЧЛЕН = те·лег·ра·фи·ра·ли·ят
| МИН.ДЕЯТ.СВ.ПРИЧ. Ж.Р. = те·лег·ра·фи·ра·ла
| МИН.ДЕЯТ.СВ.ПРИЧ. Ж.Р. ЧЛЕН = те·лег·ра·фи·ра·ла·та
| МИН.ДЕЯТ.СВ.ПРИЧ. СР.Р. = те·лег·ра·фи·ра·ло
| МИН.ДЕЯТ.СВ.ПРИЧ. СР.Р. ЧЛЕН = те·лег·ра·фи·ра·ло·то
| МИН.ДЕЯТ.СВ.ПРИЧ. МН.Ч. = те·лег·ра·фи·ра·ли
| МИН.ДЕЯТ.СВ.ПРИЧ. МН.Ч. ЧЛЕН = те·лег·ра·фи·ра·ли·те
| МИН.ДЕЯТ.НЕСВ.ПРИЧ. М.Р. = те·лег·ра·фи·рал
| МИН.ДЕЯТ.НЕСВ.ПРИЧ. М.Р. НЕПЪЛЕН ЧЛЕН = те·лег·ра·фи·ра·лия
| МИН.ДЕЯТ.НЕСВ.ПРИЧ. М.Р. ПЪЛЕН ЧЛЕН = те·лег·ра·фи·ра·ли·ят
| МИН.ДЕЯТ.НЕСВ.ПРИЧ. Ж.Р. = те·лег·ра·фи·ра·ла
| МИН.ДЕЯТ.НЕСВ.ПРИЧ. Ж.Р. ЧЛЕН = те·лег·ра·фи·ра·ла·та
| МИН.ДЕЯТ.НЕСВ.ПРИЧ. СР.Р. = те·лег·ра·фи·ра·ло
| МИН.ДЕЯТ.НЕСВ.ПРИЧ. СР.Р. ЧЛЕН = те·лег·ра·фи·ра·ло·то
| МИН.ДЕЯТ.НЕСВ.ПРИЧ. МН.Ч. = те·лег·ра·фи·ра·ли
| МИН.ДЕЯТ.НЕСВ.ПРИЧ. МН.Ч. ЧЛЕН = те·лег·ра·фи·ра·ли·те
| СЕГ.ДЕЯТ.ПРИЧ. М.Р. = те·лег·ра·фи·ращ
| СЕГ.ДЕЯТ.ПРИЧ. М.Р. НЕПЪЛЕН ЧЛЕН = те·лег·ра·фи·ра·щия
| СЕГ.ДЕЯТ.ПРИЧ. М.Р. ПЪЛЕН ЧЛЕН = те·лег·ра·фи·ра·щи·ят
| СЕГ.ДЕЯТ.ПРИЧ. Ж.Р. = те·лег·ра·фи·ра·ща
| СЕГ.ДЕЯТ.ПРИЧ. Ж.Р. ЧЛЕН = те·лег·ра·фи·ра·ща·та
| СЕГ.ДЕЯТ.ПРИЧ. СР.Р. = те·лег·ра·фи·ра·що
| СЕГ.ДЕЯТ.ПРИЧ. СР.Р. ЧЛЕН = те·лег·ра·фи·ра·що·то
| СЕГ.ДЕЯТ.ПРИЧ. МН.Ч. = те·лег·ра·фи·ра·щи
| СЕГ.ДЕЯТ.ПРИЧ. МН.Ч. ЧЛЕН = те·лег·ра·фи·ра·щи·те
| ДЕЕПРИЧАСТИЕ = те·лег·ра·фи·рай·ки
| СКРИТИ ПРЕПРАТКИ = 
[[телеграфирам]],
[[телеграфираш]],
[[телеграфира]],
[[телеграфираме]],
[[телеграфирате]],
[[телеграфират]],
[[телеграфирах]],
[[телеграфирахме]],
[[телеграфирахте]],
[[телеграфираха]],
[[телеграфираше]],
[[телеграфирай]],
[[телеграфирайте]],
[[телеграфирал]],
[[телеграфиралия]],
[[телеграфиралият]],
[[телеграфирала]],
[[телеграфиралата]],
[[телеграфирало]],
[[телеграфиралото]],
[[телеграфирали]],
[[телеграфиралите]],
[[телеграфиран]],
[[телеграфирания]],
[[телеграфираният]],
[[телеграфирана]],
[[телеграфираната]],
[[телеграфирано]],
[[телеграфираното]],
[[телеграфирани]],
[[телеграфираните]],
[[телеграфиращ]],
[[телеграфиращия]],
[[телеграфиращият]],
[[телеграфираща]],
[[телеграфиращата]],
[[телеграфиращо]],
[[телеграфиращото]],
[[телеграфиращи]],
[[телеграфиращите]],
[[телеграфирайки]],
[[телеграфирал съм]],
[[телеграфирала съм]],
[[телеграфирало съм]],
[[телеграфирали сме]],
[[телеграфирал си]],
[[телеграфирала си]],
[[телеграфирало си]],
[[телеграфирали сте]],
[[телеграфирал е]],
[[телеграфирала е]],
[[телеграфирало е]],
[[телеграфирали са]],
[[бях телеграфирал]],
[[бях телеграфирала]],
[[бях телеграфирало]],
[[бяхме телеграфирали]],
[[беше телеграфирал]],
[[беше телеграфирала]],
[[беше телеграфирало]],
[[бяхте телеграфирали]],
[[бяха телеграфирали]],
[[ще телеграфирам]],
[[ще телеграфираме]],
[[ще телеграфираш]],
[[ще телеграфирате]],
[[ще телеграфира]],
[[ще телеграфират]],
[[ще съм телеграфирал]],
[[ще съм телеграфирала]],
[[ще съм телеграфирало]],
[[ще сме телеграфирали]],
[[ще си телеграфирал]],
[[ще си телеграфирала]],
[[ще си телеграфирало]],
[[ще сте телеграфирали]],
[[ще е телеграфирал]],
[[ще е телеграфирала]],
[[ще е телеграфирало]],
[[ще са телеграфирали]],
[[щях да телеграфирам]],
[[щяхме да телеграфираме]],
[[щеше да телеграфираш]],
[[щяхте да телеграфирате]],
[[щеше да телеграфира]],
[[щяха да телеграфират]],
[[щях да съм телеграфирал]],
[[щях да съм телеграфирала]],
[[щях да съм телеграфирало]],
[[щяхме да сме телеграфирали]],
[[щеше да си телеграфирал]],
[[щеше да си телеграфирала]],
[[щеше да си телеграфирало]],
[[щяхте да сте телеграфирали]],
[[щеше да е телеграфирал]],
[[щеше да е телеграфирала]],
[[щеше да е телеграфирало]],
[[щяха да са телеграфирали]],
[[бил съм телеграфирал]],
[[била съм телеграфирала]],
[[било съм телеграфирало]],
[[били сме телеграфирали]],
[[бил си телеграфирал]],
[[била си телеграфирала]],
[[било си телеграфирало]],
[[били сте телеграфирали]],
[[бил е телеграфирал]],
[[била е телеграфирала]],
[[било е телеграфирало]],
[[били са телеграфирали]],
[[щял съм да телеграфирам]],
[[щяла съм да телеграфирам]],
[[щяло съм да телеграфирам]],
[[щели сме да телеграфираме]],
[[щял си да телеграфираш]],
[[щяла си да телеграфираш]],
[[щяло си да телеграфираш]],
[[щели сте да телеграфирате]],
[[щял да телеграфира]],
[[щяла да телеграфира]],
[[щяло да телеграфира]],
[[щели да телеграфират]],
[[щял е да телеграфира]],
[[щяла е да телеграфира]],
[[щяло е да телеграфира]],
[[щели са да телеграфират]],
[[щял съм да съм телеграфирал]],
[[щяла съм да съм телеграфирала]],
[[щяло съм да съм телеграфирало]],
[[щели сме да сме телеграфирали]],
[[щял си да си телеграфирал]],
[[щяла си да си телеграфирала]],
[[щяло си да си телеграфирало]],
[[щели сте да сте телеграфирали]],
[[щял да е телеграфирал]],
[[щяла да е телеграфирала]],
[[щяло да е телеграфирало]],
[[щели да са телеграфирали]],
[[щял е да е телеграфирал]],
[[щяла е да е телеграфирала]],
[[щяло е да е телеграфирало]],
[[щели са да са телеграфирали]],
[[бих телеграфирал]],
[[бих телеграфирала]],
[[бих телеграфирало]],
[[бихме телеграфирали]],
[[би телеграфирал]],
[[би телеграфирала]],
[[би телеграфирало]],
[[бихте телеграфирали]],
[[биха телеграфирали]],
}}</text>
      <sha1>or8l5htpho545fwe2px8cmm8be93mn3</sha1>
    </revision>
  </page>
  <page>
    <title>Шаблон:Словоформи/телепортирам</title>
    <ns>10</ns>
    <id>564140</id>
    <revision>
      <id>596120</id>
      <timestamp>2005-05-12T09:33:02Z</timestamp>
      <contributor>
        <username>Bgbot</username>
        <id>83</id>
      </contributor>
      <comment>Борислав: Шаблон със словоформи</comment>
      <model>wikitext</model>
      <format>text/x-wiki</format>
      <text bytes="23546" xml:space="preserve">{{Шаблон:Словоформи/Глагол|
  ОСНОВНА ФОРМА = телепортирам
| СЕГ.ВР., 1Л., ЕД.Ч. = те·ле·пор·ти·рам
| СЕГ.ВР., 1Л., МН.Ч. = те·ле·пор·ти·ра·ме
| СЕГ.ВР., 2Л., ЕД.Ч. = те·ле·пор·ти·раш
| СЕГ.ВР., 2Л., МН.Ч. = те·ле·пор·ти·ра·те
| СЕГ.ВР., 3Л., ЕД.Ч. = те·ле·пор·ти·ра
| СЕГ.ВР., 3Л., МН.Ч. = те·ле·пор·ти·рат
| МИН.СВ.ВР., 1Л., ЕД.Ч. = те·ле·пор·ти·рах
| МИН.СВ.ВР., 1Л., МН.Ч. = те·ле·пор·ти·рах·ме
| МИН.СВ.ВР., 2Л., ЕД.Ч. = те·ле·пор·ти·ра
| МИН.СВ.ВР., 2Л., МН.Ч. = те·ле·пор·ти·рах·те
| МИН.СВ.ВР., 3Л., ЕД.Ч. = те·ле·пор·ти·ра
| МИН.СВ.ВР., 3Л., МН.Ч. = те·ле·пор·ти·ра·ха
| МИН.НЕСВ.ВР., 1Л., ЕД.Ч. = те·ле·пор·ти·рах
| МИН.НЕСВ.ВР., 1Л., МН.Ч. = те·ле·пор·ти·рах·ме
| МИН.НЕСВ.ВР., 2Л., ЕД.Ч. = те·ле·пор·ти·ра·ше
| МИН.НЕСВ.ВР., 2Л., МН.Ч. = те·ле·пор·ти·рах·те
| МИН.НЕСВ.ВР., 3Л., ЕД.Ч. = те·ле·пор·ти·ра·ше
| МИН.НЕСВ.ВР., 3Л., МН.Ч. = те·ле·пор·ти·ра·ха
| МИН.НЕОПР.ВР., 1Л., ЕД.Ч., М.Р. = телепортирал съм
| МИН.НЕОПР.ВР., 1Л., ЕД.Ч., Ж.Р. = телепортирала съм
| МИН.НЕОПР.ВР., 1Л., ЕД.Ч., СР.Р. = телепортирало съм
| МИН.НЕОПР.ВР., 1Л., МН.Ч. = телепортирали сме
| МИН.НЕОПР.ВР., 2Л., ЕД.Ч., М.Р. = телепортирал си
| МИН.НЕОПР.ВР., 2Л., ЕД.Ч., Ж.Р. = телепортирала си
| МИН.НЕОПР.ВР., 2Л., ЕД.Ч., СР.Р. = телепортирало си
| МИН.НЕОПР.ВР., 2Л., МН.Ч. = телепортирали сте
| МИН.НЕОПР.ВР., 3Л., ЕД.Ч., М.Р. = телепортирал е
| МИН.НЕОПР.ВР., 3Л., ЕД.Ч., Ж.Р. = телепортирала е
| МИН.НЕОПР.ВР., 3Л., ЕД.Ч., СР.Р. = телепортирало е
| МИН.НЕОПР.ВР., 3Л., МН.Ч. = телепортирали са
| МИН.ПРЕД.ВР., 1Л., ЕД.Ч., М.Р. = бях телепортирал
| МИН.ПРЕД.ВР., 1Л., ЕД.Ч., Ж.Р. = бях телепортирала
| МИН.ПРЕД.ВР., 1Л., ЕД.Ч., СР.Р. = бях телепортирало
| МИН.ПРЕД.ВР., 1Л., МН.Ч. = бяхме телепортирали
| МИН.ПРЕД.ВР., 2Л., ЕД.Ч., М.Р. = беше телепортирал
| МИН.ПРЕД.ВР., 2Л., ЕД.Ч., Ж.Р. = беше телепортирала
| МИН.ПРЕД.ВР., 2Л., ЕД.Ч., СР.Р. = беше телепортирало
| МИН.ПРЕД.ВР., 2Л., МН.Ч. = бяхте телепортирали
| МИН.ПРЕД.ВР., 3Л., ЕД.Ч., М.Р. = беше телепортирал
| МИН.ПРЕД.ВР., 3Л., ЕД.Ч., Ж.Р. = беше телепортирала
| МИН.ПРЕД.ВР., 3Л., ЕД.Ч., СР.Р. = беше телепортирало
| МИН.ПРЕД.ВР., 3Л., МН.Ч. = бяха телепортирали
| БЪД.ВР., 1Л., ЕД.Ч. = ще телепортирам
| БЪД.ВР., 1Л., МН.Ч. = ще телепортираме
| БЪД.ВР., 2Л., ЕД.Ч. = ще телепортираш
| БЪД.ВР., 2Л., МН.Ч. = ще телепортирате
| БЪД.ВР., 3Л., ЕД.Ч. = ще телепортира
| БЪД.ВР., 3Л., МН.Ч. = ще телепортират
| БЪД.ПРЕД.ВР., 1Л., ЕД.Ч., М.Р. = ще съм телепортирал
| БЪД.ПРЕД.ВР., 1Л., ЕД.Ч., Ж.Р. = ще съм телепортирала
| БЪД.ПРЕД.ВР., 1Л., ЕД.Ч., СР.Р. = ще съм телепортирало
| БЪД.ПРЕД.ВР., 1Л., МН.Ч. = ще сме телепортирали
| БЪД.ПРЕД.ВР., 2Л., ЕД.Ч., М.Р. = ще си телепортирал
| БЪД.ПРЕД.ВР., 2Л., ЕД.Ч., Ж.Р. = ще си телепортирала
| БЪД.ПРЕД.ВР., 2Л., ЕД.Ч., СР.Р. = ще си телепортирало
| БЪД.ПРЕД.ВР., 2Л., МН.Ч. = ще сте телепортирали
| БЪД.ПРЕД.ВР., 3Л., ЕД.Ч., М.Р. = ще е телепортирал
| БЪД.ПРЕД.ВР., 3Л., ЕД.Ч., Ж.Р. = ще е телепортирала
| БЪД.ПРЕД.ВР., 3Л., ЕД.Ч., СР.Р. = ще е телепортирало
| БЪД.ПРЕД.ВР., 3Л., МН.Ч. = ще са телепортирали
| БЪД.ВР. В МИН., 1Л., ЕД.Ч. = щях да телепортирам
| БЪД.ВР. В МИН., 1Л., МН.Ч. = щяхме да телепортираме
| БЪД.ВР. В МИН., 2Л., ЕД.Ч. = щеше да телепортираш
| БЪД.ВР. В МИН., 2Л., МН.Ч. = щяхте да телепортирате
| БЪД.ВР. В МИН., 3Л., ЕД.Ч. = щеше да телепортира
| БЪД.ВР. В МИН., 3Л., МН.Ч. = щяха да телепортират
| БЪД.ПРЕД.ВР. В МИН., 1Л., ЕД.Ч., М.Р. = щях да съм телепортирал
| БЪД.ПРЕД.ВР. В МИН., 1Л., ЕД.Ч., Ж.Р. = щях да съм телепортирала
| БЪД.ПРЕД.ВР. В МИН., 1Л., ЕД.Ч., СР.Р. = щях да съм телепортирало
| БЪД.ПРЕД.ВР. В МИН., 1Л., МН.Ч. = щяхме да сме телепортирали
| БЪД.ПРЕД.ВР. В МИН., 2Л., ЕД.Ч., М.Р. = щеше да си телепортирал
| БЪД.ПРЕД.ВР. В МИН., 2Л., ЕД.Ч., Ж.Р. = щеше да си телепортирала
| БЪД.ПРЕД.ВР. В МИН., 2Л., ЕД.Ч., СР.Р. = щеше да си телепортирало
| БЪД.ПРЕД.ВР. В МИН., 2Л., МН.Ч. = щяхте да сте телепортирали
| БЪД.ПРЕД.ВР. В МИН., 3Л., ЕД.Ч., М.Р. = щеше да е телепортирал
| БЪД.ПРЕД.ВР. В МИН., 3Л., ЕД.Ч., Ж.Р. = щеше да е телепортирала
| БЪД.ПРЕД.ВР. В МИН., 3Л., ЕД.Ч., СР.Р. = щеше да е телепортирало
| БЪД.ПРЕД.ВР. В МИН., 3Л., МН.Ч. = щяха да са телепортирали
| ПР.НАКЛ., СЕГ.ВР., 1Л., ЕД.Ч., М.Р. = телепортирал съм
| ПР.НАКЛ., СЕГ.ВР., 1Л., ЕД.Ч., Ж.Р. = телепортирала съм
| ПР.НАКЛ., СЕГ.ВР., 1Л., ЕД.Ч., СР.Р. = телепортирало съм
| ПР.НАКЛ., СЕГ.ВР., 1Л., МН.Ч. = телепортирали сме
| ПР.НАКЛ., СЕГ.ВР., 2Л., ЕД.Ч., М.Р. = телепортирал си
| ПР.НАКЛ., СЕГ.ВР., 2Л., ЕД.Ч., Ж.Р. = телепортирала си
| ПР.НАКЛ., СЕГ.ВР., 2Л., ЕД.Ч., СР.Р. = телепортирало си
| ПР.НАКЛ., СЕГ.ВР., 2Л., МН.Ч. = телепортирали сте
| ПР.НАКЛ., СЕГ.ВР., 3Л., ЕД.Ч., М.Р. = телепортирал (е)
| ПР.НАКЛ., СЕГ.ВР., 3Л., ЕД.Ч., Ж.Р. = телепортирала (е)
| ПР.НАКЛ., СЕГ.ВР., 3Л., ЕД.Ч., СР.Р. = телепортирало (е)
| ПР.НАКЛ., СЕГ.ВР., 3Л., МН.Ч. = телепортирали (са)
| ПР.НАКЛ., МИН.СВ.ВР., 1Л., ЕД.Ч., М.Р. = телепортирал съм
| ПР.НАКЛ., МИН.СВ.ВР., 1Л., ЕД.Ч., Ж.Р. = телепортирала съм
| ПР.НАКЛ., МИН.СВ.ВР., 1Л., ЕД.Ч., СР.Р. = телепортирало съм
| ПР.НАКЛ., МИН.СВ.ВР., 1Л., МН.Ч. = телепортирали сме
| ПР.НАКЛ., МИН.СВ.ВР., 2Л., ЕД.Ч., М.Р. = телепортирал си
| ПР.НАКЛ., МИН.СВ.ВР., 2Л., ЕД.Ч., Ж.Р. = телепортирала си
| ПР.НАКЛ., МИН.СВ.ВР., 2Л., ЕД.Ч., СР.Р. = телепортирало си
| ПР.НАКЛ., МИН.СВ.ВР., 2Л., МН.Ч. = телепортирали сте
| ПР.НАКЛ., МИН.СВ.ВР., 3Л., ЕД.Ч., М.Р. = телепортирал (е)
| ПР.НАКЛ., МИН.СВ.ВР., 3Л., ЕД.Ч., Ж.Р. = телепортирала (е)
| ПР.НАКЛ., МИН.СВ.ВР., 3Л., ЕД.Ч., СР.Р. = телепортирало (е)
| ПР.НАКЛ., МИН.СВ.ВР., 3Л., МН.Ч. = телепортирали (са)
| ПР.НАКЛ., МИН.НЕОПР.ВР., 1Л., ЕД.Ч., М.Р. = бил съм телепортирал
| ПР.НАКЛ., МИН.НЕОПР.ВР., 1Л., ЕД.Ч., Ж.Р. = била съм телепортирала
| ПР.НАКЛ., МИН.НЕОПР.ВР., 1Л., ЕД.Ч., СР.Р. = било съм телепортирало
| ПР.НАКЛ., МИН.НЕОПР.ВР., 1Л., МН.Ч. = били сме телепортирали
| ПР.НАКЛ., МИН.НЕОПР.ВР., 2Л., ЕД.Ч., М.Р. = бил си телепортирал
| ПР.НАКЛ., МИН.НЕОПР.ВР., 2Л., ЕД.Ч., Ж.Р. = била си телепортирала
| ПР.НАКЛ., МИН.НЕОПР.ВР., 2Л., ЕД.Ч., СР.Р. = било си телепортирало
| ПР.НАКЛ., МИН.НЕОПР.ВР., 2Л., МН.Ч. = били сте телепортирали
| ПР.НАКЛ., МИН.НЕОПР.ВР., 3Л., ЕД.Ч., М.Р. = бил (е) телепортирал
| ПР.НАКЛ., МИН.НЕОПР.ВР., 3Л., ЕД.Ч., Ж.Р. = била (е) телепортирала
| ПР.НАКЛ., МИН.НЕОПР.ВР., 3Л., ЕД.Ч., СР.Р. = било (е) телепортирало
| ПР.НАКЛ., МИН.НЕОПР.ВР., 3Л., МН.Ч. = били (са) телепортирали
| ПР.НАКЛ., БЪД.ВР., 1Л., ЕД.Ч., М.Р. = щял съм да телепортирам
| ПР.НАКЛ., БЪД.ВР., 1Л., ЕД.Ч., Ж.Р. = щяла съм да телепортирам
| ПР.НАКЛ., БЪД.ВР., 1Л., ЕД.Ч., СР.Р. = щяло съм да телепортирам
| ПР.НАКЛ., БЪД.ВР., 1Л., МН.Ч. = щели сме да телепортираме
| ПР.НАКЛ., БЪД.ВР., 2Л., ЕД.Ч., М.Р. = щял си да телепортираш
| ПР.НАКЛ., БЪД.ВР., 2Л., ЕД.Ч., Ж.Р. = щяла си да телепортираш
| ПР.НАКЛ., БЪД.ВР., 2Л., ЕД.Ч., СР.Р. = щяло си да телепортираш
| ПР.НАКЛ., БЪД.ВР., 2Л., МН.Ч. = щели сте да телепортирате
| ПР.НАКЛ., БЪД.ВР., 3Л., ЕД.Ч., М.Р. = щял (е) да телепортира
| ПР.НАКЛ., БЪД.ВР., 3Л., ЕД.Ч., Ж.Р. = щяла (е) да телепортира
| ПР.НАКЛ., БЪД.ВР., 3Л., ЕД.Ч., СР.Р. = щяло (е) да телепортира
| ПР.НАКЛ., БЪД.ВР., 3Л., МН.Ч. = щели (са) да телепортират
| ПР.НАКЛ., БЪД.ПРЕД.ВР., 1Л., ЕД.Ч., М.Р. = щял съм да съм телепортирал
| ПР.НАКЛ., БЪД.ПРЕД.ВР., 1Л., ЕД.Ч., Ж.Р. = щяла съм да съм телепортирала
| ПР.НАКЛ., БЪД.ПРЕД.ВР., 1Л., ЕД.Ч., СР.Р. = щяло съм да съм телепортирало
| ПР.НАКЛ., БЪД.ПРЕД.ВР., 1Л., МН.Ч. = щели сме да сме телепортирали
| ПР.НАКЛ., БЪД.ПРЕД.ВР., 2Л., ЕД.Ч., М.Р. = щял си да си телепортирал
| ПР.НАКЛ., БЪД.ПРЕД.ВР., 2Л., ЕД.Ч., Ж.Р. = щяла си да си телепортирала
| ПР.НАКЛ., БЪД.ПРЕД.ВР., 2Л., ЕД.Ч., СР.Р. = щяло си да си телепортирало
| ПР.НАКЛ., БЪД.ПРЕД.ВР., 2Л., МН.Ч. = щели сте да сте телепортирали
| ПР.НАКЛ., БЪД.ПРЕД.ВР., 3Л., ЕД.Ч., М.Р. = щял (е) да е телепортирал
| ПР.НАКЛ., БЪД.ПРЕД.ВР., 3Л., ЕД.Ч., Ж.Р. = щяла (е) да е телепортирала
| ПР.НАКЛ., БЪД.ПРЕД.ВР., 3Л., ЕД.Ч., СР.Р. = щяло (е) да е телепортирало
| ПР.НАКЛ., БЪД.ПРЕД.ВР., 3Л., МН.Ч. = щели (са) да са телепортирали
| УСЛОВНО НАКЛОНЕНИЕ, 1Л., ЕД.Ч., М.Р. = бих телепортирал
| УСЛОВНО НАКЛОНЕНИЕ, 1Л., ЕД.Ч., Ж.Р. = бих телепортирала
| УСЛОВНО НАКЛОНЕНИЕ, 1Л., ЕД.Ч., СР.Р. = бих телепортирало
| УСЛОВНО НАКЛОНЕНИЕ, 1Л., МН.Ч. = бихме телепортирали
| УСЛОВНО НАКЛОНЕНИЕ, 2Л., ЕД.Ч., М.Р. = би телепортирал
| УСЛОВНО НАКЛОНЕНИЕ, 2Л., ЕД.Ч., Ж.Р. = би телепортирала
| УСЛОВНО НАКЛОНЕНИЕ, 2Л., ЕД.Ч., СР.Р. = би телепортирало
| УСЛОВНО НАКЛОНЕНИЕ, 2Л., МН.Ч. = бихте телепортирали
| УСЛОВНО НАКЛОНЕНИЕ, 3Л., ЕД.Ч., М.Р. = би телепортирал
| УСЛОВНО НАКЛОНЕНИЕ, 3Л., ЕД.Ч., Ж.Р. = би телепортирала
| УСЛОВНО НАКЛОНЕНИЕ, 3Л., ЕД.Ч., СР.Р. = би телепортирало
| УСЛОВНО НАКЛОНЕНИЕ, 3Л., МН.Ч. = биха телепортирали
| ПОВЕЛИТЕЛНО НАКЛОНЕНИЕ, ЕД.Ч. = те·ле·пор·ти·рай
| ПОВЕЛИТЕЛНО НАКЛОНЕНИЕ, МН.Ч. = те·ле·пор·ти·рай·те
| МИН.СТРАД.ПРИЧ. М.Р. = те·ле·пор·ти·ран
| МИН.СТРАД.ПРИЧ. М.Р. НЕПЪЛЕН ЧЛЕН = те·ле·пор·ти·ра·ния
| МИН.СТРАД.ПРИЧ. М.Р. ПЪЛЕН ЧЛЕН = те·ле·пор·ти·ра·ни·ят
| МИН.СТРАД.ПРИЧ. Ж.Р. = те·ле·пор·ти·ра·на
| МИН.СТРАД.ПРИЧ. Ж.Р. ЧЛЕН = те·ле·пор·ти·ра·на·та
| МИН.СТРАД.ПРИЧ. СР.Р. = те·ле·пор·ти·ра·но
| МИН.СТРАД.ПРИЧ. СР.Р. ЧЛЕН = те·ле·пор·ти·ра·но·то
| МИН.СТРАД.ПРИЧ. МН.Ч. = те·ле·пор·ти·ра·ни
| МИН.СТРАД.ПРИЧ. МН.Ч. ЧЛЕН = те·ле·пор·ти·ра·ни·те
| МИН.ДЕЯТ.СВ.ПРИЧ. М.Р. = те·ле·пор·ти·рал
| МИН.ДЕЯТ.СВ.ПРИЧ. М.Р. НЕПЪЛЕН ЧЛЕН = те·ле·пор·ти·ра·лия
| МИН.ДЕЯТ.СВ.ПРИЧ. М.Р. ПЪЛЕН ЧЛЕН = те·ле·пор·ти·ра·ли·ят
| МИН.ДЕЯТ.СВ.ПРИЧ. Ж.Р. = те·ле·пор·ти·ра·ла
| МИН.ДЕЯТ.СВ.ПРИЧ. Ж.Р. ЧЛЕН = те·ле·пор·ти·ра·ла·та
| МИН.ДЕЯТ.СВ.ПРИЧ. СР.Р. = те·ле·пор·ти·ра·ло
| МИН.ДЕЯТ.СВ.ПРИЧ. СР.Р. ЧЛЕН = те·ле·пор·ти·ра·ло·то
| МИН.ДЕЯТ.СВ.ПРИЧ. МН.Ч. = те·ле·пор·ти·ра·ли
| МИН.ДЕЯТ.СВ.ПРИЧ. МН.Ч. ЧЛЕН = те·ле·пор·ти·ра·ли·те
| МИН.ДЕЯТ.НЕСВ.ПРИЧ. М.Р. = те·ле·пор·ти·рал
| МИН.ДЕЯТ.НЕСВ.ПРИЧ. М.Р. НЕПЪЛЕН ЧЛЕН = те·ле·пор·ти·ра·лия
| МИН.ДЕЯТ.НЕСВ.ПРИЧ. М.Р. ПЪЛЕН ЧЛЕН = те·ле·пор·ти·ра·ли·ят
| МИН.ДЕЯТ.НЕСВ.ПРИЧ. Ж.Р. = те·ле·пор·ти·ра·ла
| МИН.ДЕЯТ.НЕСВ.ПРИЧ. Ж.Р. ЧЛЕН = те·ле·пор·ти·ра·ла·та
| МИН.ДЕЯТ.НЕСВ.ПРИЧ. СР.Р. = те·ле·пор·ти·ра·ло
| МИН.ДЕЯТ.НЕСВ.ПРИЧ. СР.Р. ЧЛЕН = те·ле·пор·ти·ра·ло·то
| МИН.ДЕЯТ.НЕСВ.ПРИЧ. МН.Ч. = те·ле·пор·ти·ра·ли
| МИН.ДЕЯТ.НЕСВ.ПРИЧ. МН.Ч. ЧЛЕН = те·ле·пор·ти·ра·ли·те
| СЕГ.ДЕЯТ.ПРИЧ. М.Р. = те·ле·пор·ти·ращ
| СЕГ.ДЕЯТ.ПРИЧ. М.Р. НЕПЪЛЕН ЧЛЕН = те·ле·пор·ти·ра·щия
| СЕГ.ДЕЯТ.ПРИЧ. М.Р. ПЪЛЕН ЧЛЕН = те·ле·пор·ти·ра·щи·ят
| СЕГ.ДЕЯТ.ПРИЧ. Ж.Р. = те·ле·пор·ти·ра·ща
| СЕГ.ДЕЯТ.ПРИЧ. Ж.Р. ЧЛЕН = те·ле·пор·ти·ра·ща·та
| СЕГ.ДЕЯТ.ПРИЧ. СР.Р. = те·ле·пор·ти·ра·що
| СЕГ.ДЕЯТ.ПРИЧ. СР.Р. ЧЛЕН = те·ле·пор·ти·ра·що·то
| СЕГ.ДЕЯТ.ПРИЧ. МН.Ч. = те·ле·пор·ти·ра·щи
| СЕГ.ДЕЯТ.ПРИЧ. МН.Ч. ЧЛЕН = те·ле·пор·ти·ра·щи·те
| ДЕЕПРИЧАСТИЕ = те·ле·пор·ти·рай·ки
| СКРИТИ ПРЕПРАТКИ = 
[[телепортирам]],
[[телепортираш]],
[[телепортира]],
[[телепортираме]],
[[телепортирате]],
[[телепортират]],
[[телепортирах]],
[[телепортирахме]],
[[телепортирахте]],
[[телепортираха]],
[[телепортираше]],
[[телепортирай]],
[[телепортирайте]],
[[телепортирал]],
[[телепортиралия]],
[[телепортиралият]],
[[телепортирала]],
[[телепортиралата]],
[[телепортирало]],
[[телепортиралото]],
[[телепортирали]],
[[телепортиралите]],
[[телепортиран]],
[[телепортирания]],
[[телепортираният]],
[[телепортирана]],
[[телепортираната]],
[[телепортирано]],
[[телепортираното]],
[[телепортирани]],
[[телепортираните]],
[[телепортиращ]],
[[телепортиращия]],
[[телепортиращият]],
[[телепортираща]],
[[телепортиращата]],
[[телепортиращо]],
[[телепортиращото]],
[[телепортиращи]],
[[телепортиращите]],
[[телепортирайки]],
[[телепортирал съм]],
[[телепортирала съм]],
[[телепортирало съм]],
[[телепортирали сме]],
[[телепортирал си]],
[[телепортирала си]],
[[телепортирало си]],
[[телепортирали сте]],
[[телепортирал е]],
[[телепортирала е]],
[[телепортирало е]],
[[телепортирали са]],
[[бях телепортирал]],
[[бях телепортирала]],
[[бях телепортирало]],
[[бяхме телепортирали]],
[[беше телепортирал]],
[[беше телепортирала]],
[[беше телепортирало]],
[[бяхте телепортирали]],
[[бяха телепортирали]],
[[ще телепортирам]],
[[ще телепортираме]],
[[ще телепортираш]],
[[ще телепортирате]],
[[ще телепортира]],
[[ще телепортират]],
[[ще съм телепортирал]],
[[ще съм телепортирала]],
[[ще съм телепортирало]],
[[ще сме телепортирали]],
[[ще си телепортирал]],
[[ще си телепортирала]],
[[ще си телепортирало]],
[[ще сте телепортирали]],
[[ще е телепортирал]],
[[ще е телепортирала]],
[[ще е телепортирало]],
[[ще са телепортирали]],
[[щях да телепортирам]],
[[щяхме да телепортираме]],
[[щеше да телепортираш]],
[[щяхте да телепортирате]],
[[щеше да телепортира]],
[[щяха да телепортират]],
[[щях да съм телепортирал]],
[[щях да съм телепортирала]],
[[щях да съм телепортирало]],
[[щяхме да сме телепортирали]],
[[щеше да си телепортирал]],
[[щеше да си телепортирала]],
[[щеше да си телепортирало]],
[[щяхте да сте телепортирали]],
[[щеше да е телепортирал]],
[[щеше да е телепортирала]],
[[щеше да е телепортирало]],
[[щяха да са телепортирали]],
[[бил съм телепортирал]],
[[била съм телепортирала]],
[[било съм телепортирало]],
[[били сме телепортирали]],
[[бил си телепортирал]],
[[била си телепортирала]],
[[било си телепортирало]],
[[били сте телепортирали]],
[[бил е телепортирал]],
[[била е телепортирала]],
[[било е телепортирало]],
[[били са телепортирали]],
[[щял съм да телепортирам]],
[[щяла съм да телепортирам]],
[[щяло съм да телепортирам]],
[[щели сме да телепортираме]],
[[щял си да телепортираш]],
[[щяла си да телепортираш]],
[[щяло си да телепортираш]],
[[щели сте да телепортирате]],
[[щял да телепортира]],
[[щяла да телепортира]],
[[щяло да телепортира]],
[[щели да телепортират]],
[[щял е да телепортира]],
[[щяла е да телепортира]],
[[щяло е да телепортира]],
[[щели са да телепортират]],
[[щял съм да съм телепортирал]],
[[щяла съм да съм телепортирала]],
[[щяло съм да съм телепортирало]],
[[щели сме да сме телепортирали]],
[[щял си да си телепортирал]],
[[щяла си да си телепортирала]],
[[щяло си да си телепортирало]],
[[щели сте да сте телепортирали]],
[[щял да е телепортирал]],
[[щяла да е телепортирала]],
[[щяло да е телепортирало]],
[[щели да са телепортирали]],
[[щял е да е телепортирал]],
[[щяла е да е телепортирала]],
[[щяло е да е телепортирало]],
[[щели са да са телепортирали]],
[[бих телепортирал]],
[[бих телепортирала]],
[[бих телепортирало]],
[[бихме телепортирали]],
[[би телепортирал]],
[[би телепортирала]],
[[би телепортирало]],
[[бихте телепортирали]],
[[биха телепортирали]],
}}</text>
      <sha1>dn2b8lt698osb6s7zv4lly1pvapqma7</sha1>
    </revision>
  </page>
  <page>
    <title>Шаблон:Словоформи/телефонирам</title>
    <ns>10</ns>
    <id>564152</id>
    <revision>
      <id>596132</id>
      <timestamp>2005-05-12T09:33:28Z</timestamp>
      <contributor>
        <username>Bgbot</username>
        <id>83</id>
      </contributor>
      <comment>Борислав: Шаблон със словоформи</comment>
      <model>wikitext</model>
      <format>text/x-wiki</format>
      <text bytes="22864" xml:space="preserve">{{Шаблон:Словоформи/Глагол|
  ОСНОВНА ФОРМА = телефонирам
| СЕГ.ВР., 1Л., ЕД.Ч. = те·ле·фо·ни·рам
| СЕГ.ВР., 1Л., МН.Ч. = те·ле·фо·ни·ра·ме
| СЕГ.ВР., 2Л., ЕД.Ч. = те·ле·фо·ни·раш
| СЕГ.ВР., 2Л., МН.Ч. = те·ле·фо·ни·ра·те
| СЕГ.ВР., 3Л., ЕД.Ч. = те·ле·фо·ни·ра
| СЕГ.ВР., 3Л., МН.Ч. = те·ле·фо·ни·рат
| МИН.СВ.ВР., 1Л., ЕД.Ч. = те·ле·фо·ни·рах
| МИН.СВ.ВР., 1Л., МН.Ч. = те·ле·фо·ни·рах·ме
| МИН.СВ.ВР., 2Л., ЕД.Ч. = те·ле·фо·ни·ра
| МИН.СВ.ВР., 2Л., МН.Ч. = те·ле·фо·ни·рах·те
| МИН.СВ.ВР., 3Л., ЕД.Ч. = те·ле·фо·ни·ра
| МИН.СВ.ВР., 3Л., МН.Ч. = те·ле·фо·ни·ра·ха
| МИН.НЕСВ.ВР., 1Л., ЕД.Ч. = те·ле·фо·ни·рах
| МИН.НЕСВ.ВР., 1Л., МН.Ч. = те·ле·фо·ни·рах·ме
| МИН.НЕСВ.ВР., 2Л., ЕД.Ч. = те·ле·фо·ни·ра·ше
| МИН.НЕСВ.ВР., 2Л., МН.Ч. = те·ле·фо·ни·рах·те
| МИН.НЕСВ.ВР., 3Л., ЕД.Ч. = те·ле·фо·ни·ра·ше
| МИН.НЕСВ.ВР., 3Л., МН.Ч. = те·ле·фо·ни·ра·ха
| МИН.НЕОПР.ВР., 1Л., ЕД.Ч., М.Р. = телефонирал съм
| МИН.НЕОПР.ВР., 1Л., ЕД.Ч., Ж.Р. = телефонирала съм
| МИН.НЕОПР.ВР., 1Л., ЕД.Ч., СР.Р. = телефонирало съм
| МИН.НЕОПР.ВР., 1Л., МН.Ч. = телефонирали сме
| МИН.НЕОПР.ВР., 2Л., ЕД.Ч., М.Р. = телефонирал си
| МИН.НЕОПР.ВР., 2Л., ЕД.Ч., Ж.Р. = телефонирала си
| МИН.НЕОПР.ВР., 2Л., ЕД.Ч., СР.Р. = телефонирало си
| МИН.НЕОПР.ВР., 2Л., МН.Ч. = телефонирали сте
| МИН.НЕОПР.ВР., 3Л., ЕД.Ч., М.Р. = телефонирал е
| МИН.НЕОПР.ВР., 3Л., ЕД.Ч., Ж.Р. = телефонирала е
| МИН.НЕОПР.ВР., 3Л., ЕД.Ч., СР.Р. = телефонирало е
| МИН.НЕОПР.ВР., 3Л., МН.Ч. = телефонирали са
| МИН.ПРЕД.ВР., 1Л., ЕД.Ч., М.Р. = бях телефонирал
| МИН.ПРЕД.ВР., 1Л., ЕД.Ч., Ж.Р. = бях телефонирала
| МИН.ПРЕД.ВР., 1Л., ЕД.Ч., СР.Р. = бях телефонирало
| МИН.ПРЕД.ВР., 1Л., МН.Ч. = бяхме телефонирали
| МИН.ПРЕД.ВР., 2Л., ЕД.Ч., М.Р. = беше телефонирал
| МИН.ПРЕД.ВР., 2Л., ЕД.Ч., Ж.Р. = беше телефонирала
| МИН.ПРЕД.ВР., 2Л., ЕД.Ч., СР.Р. = беше телефонирало
| МИН.ПРЕД.ВР., 2Л., МН.Ч. = бяхте телефонирали
| МИН.ПРЕД.ВР., 3Л., ЕД.Ч., М.Р. = беше телефонирал
| МИН.ПРЕД.ВР., 3Л., ЕД.Ч., Ж.Р. = беше телефонирала
| МИН.ПРЕД.ВР., 3Л., ЕД.Ч., СР.Р. = беше телефонирало
| МИН.ПРЕД.ВР., 3Л., МН.Ч. = бяха телефонирали
| БЪД.ВР., 1Л., ЕД.Ч. = ще телефонирам
| БЪД.ВР., 1Л., МН.Ч. = ще телефонираме
| БЪД.ВР., 2Л., ЕД.Ч. = ще телефонираш
| БЪД.ВР., 2Л., МН.Ч. = ще телефонирате
| БЪД.ВР., 3Л., ЕД.Ч. = ще телефонира
| БЪД.ВР., 3Л., МН.Ч. = ще телефонират
| БЪД.ПРЕД.ВР., 1Л., ЕД.Ч., М.Р. = ще съм телефонирал
| БЪД.ПРЕД.ВР., 1Л., ЕД.Ч., Ж.Р. = ще съм телефонирала
| БЪД.ПРЕД.ВР., 1Л., ЕД.Ч., СР.Р. = ще съм телефонирало
| БЪД.ПРЕД.ВР., 1Л., МН.Ч. = ще сме телефонирали
| БЪД.ПРЕД.ВР., 2Л., ЕД.Ч., М.Р. = ще си телефонирал
| БЪД.ПРЕД.ВР., 2Л., ЕД.Ч., Ж.Р. = ще си телефонирала
| БЪД.ПРЕД.ВР., 2Л., ЕД.Ч., СР.Р. = ще си телефонирало
| БЪД.ПРЕД.ВР., 2Л., МН.Ч. = ще сте телефонирали
| БЪД.ПРЕД.ВР., 3Л., ЕД.Ч., М.Р. = ще е телефонирал
| БЪД.ПРЕД.ВР., 3Л., ЕД.Ч., Ж.Р. = ще е телефонирала
| БЪД.ПРЕД.ВР., 3Л., ЕД.Ч., СР.Р. = ще е телефонирало
| БЪД.ПРЕД.ВР., 3Л., МН.Ч. = ще са телефонирали
| БЪД.ВР. В МИН., 1Л., ЕД.Ч. = щях да телефонирам
| БЪД.ВР. В МИН., 1Л., МН.Ч. = щяхме да телефонираме
| БЪД.ВР. В МИН., 2Л., ЕД.Ч. = щеше да телефонираш
| БЪД.ВР. В МИН., 2Л., МН.Ч. = щяхте да телефонирате
| БЪД.ВР. В МИН., 3Л., ЕД.Ч. = щеше да телефонира
| БЪД.ВР. В МИН., 3Л., МН.Ч. = щяха да телефонират
| БЪД.ПРЕД.ВР. В МИН., 1Л., ЕД.Ч., М.Р. = щях да съм телефонирал
| БЪД.ПРЕД.ВР. В МИН., 1Л., ЕД.Ч., Ж.Р. = щях да съм телефонирала
| БЪД.ПРЕД.ВР. В МИН., 1Л., ЕД.Ч., СР.Р. = щях да съм телефонирало
| БЪД.ПРЕД.ВР. В МИН., 1Л., МН.Ч. = щяхме да сме телефонирали
| БЪД.ПРЕД.ВР. В МИН., 2Л., ЕД.Ч., М.Р. = щеше да си телефонирал
| БЪД.ПРЕД.ВР. В МИН., 2Л., ЕД.Ч., Ж.Р. = щеше да си телефонирала
| БЪД.ПРЕД.ВР. В МИН., 2Л., ЕД.Ч., СР.Р. = щеше да си телефонирало
| БЪД.ПРЕД.ВР. В МИН., 2Л., МН.Ч. = щяхте да сте телефонирали
| БЪД.ПРЕД.ВР. В МИН., 3Л., ЕД.Ч., М.Р. = щеше да е телефонирал
| БЪД.ПРЕД.ВР. В МИН., 3Л., ЕД.Ч., Ж.Р. = щеше да е телефонирала
| БЪД.ПРЕД.ВР. В МИН., 3Л., ЕД.Ч., СР.Р. = щеше да е телефонирало
| БЪД.ПРЕД.ВР. В МИН., 3Л., МН.Ч. = щяха да са телефонирали
| ПР.НАКЛ., СЕГ.ВР., 1Л., ЕД.Ч., М.Р. = телефонирал съм
| ПР.НАКЛ., СЕГ.ВР., 1Л., ЕД.Ч., Ж.Р. = телефонирала съм
| ПР.НАКЛ., СЕГ.ВР., 1Л., ЕД.Ч., СР.Р. = телефонирало съм
| ПР.НАКЛ., СЕГ.ВР., 1Л., МН.Ч. = телефонирали сме
| ПР.НАКЛ., СЕГ.ВР., 2Л., ЕД.Ч., М.Р. = телефонирал си
| ПР.НАКЛ., СЕГ.ВР., 2Л., ЕД.Ч., Ж.Р. = телефонирала си
| ПР.НАКЛ., СЕГ.ВР., 2Л., ЕД.Ч., СР.Р. = телефонирало си
| ПР.НАКЛ., СЕГ.ВР., 2Л., МН.Ч. = телефонирали сте
| ПР.НАКЛ., СЕГ.ВР., 3Л., ЕД.Ч., М.Р. = телефонирал (е)
| ПР.НАКЛ., СЕГ.ВР., 3Л., ЕД.Ч., Ж.Р. = телефонирала (е)
| ПР.НАКЛ., СЕГ.ВР., 3Л., ЕД.Ч., СР.Р. = телефонирало (е)
| ПР.НАКЛ., СЕГ.ВР., 3Л., МН.Ч. = телефонирали (са)
| ПР.НАКЛ., МИН.СВ.ВР., 1Л., ЕД.Ч., М.Р. = телефонирал съм
| ПР.НАКЛ., МИН.СВ.ВР., 1Л., ЕД.Ч., Ж.Р. = телефонирала съм
| ПР.НАКЛ., МИН.СВ.ВР., 1Л., ЕД.Ч., СР.Р. = телефонирало съм
| ПР.НАКЛ., МИН.СВ.ВР., 1Л., МН.Ч. = телефонирали сме
| ПР.НАКЛ., МИН.СВ.ВР., 2Л., ЕД.Ч., М.Р. = телефонирал си
| ПР.НАКЛ., МИН.СВ.ВР., 2Л., ЕД.Ч., Ж.Р. = телефонирала си
| ПР.НАКЛ., МИН.СВ.ВР., 2Л., ЕД.Ч., СР.Р. = телефонирало си
| ПР.НАКЛ., МИН.СВ.ВР., 2Л., МН.Ч. = телефонирали сте
| ПР.НАКЛ., МИН.СВ.ВР., 3Л., ЕД.Ч., М.Р. = телефонирал (е)
| ПР.НАКЛ., МИН.СВ.ВР., 3Л., ЕД.Ч., Ж.Р. = телефонирала (е)
| ПР.НАКЛ., МИН.СВ.ВР., 3Л., ЕД.Ч., СР.Р. = телефонирало (е)
| ПР.НАКЛ., МИН.СВ.ВР., 3Л., МН.Ч. = телефонирали (са)
| ПР.НАКЛ., МИН.НЕОПР.ВР., 1Л., ЕД.Ч., М.Р. = бил съм телефонирал
| ПР.НАКЛ., МИН.НЕОПР.ВР., 1Л., ЕД.Ч., Ж.Р. = била съм телефонирала
| ПР.НАКЛ., МИН.НЕОПР.ВР., 1Л., ЕД.Ч., СР.Р. = било съм телефонирало
| ПР.НАКЛ., МИН.НЕОПР.ВР., 1Л., МН.Ч. = били сме телефонирали
| ПР.НАКЛ., МИН.НЕОПР.ВР., 2Л., ЕД.Ч., М.Р. = бил си телефонирал
| ПР.НАКЛ., МИН.НЕОПР.ВР., 2Л., ЕД.Ч., Ж.Р. = била си телефонирала
| ПР.НАКЛ., МИН.НЕОПР.ВР., 2Л., ЕД.Ч., СР.Р. = било си телефонирало
| ПР.НАКЛ., МИН.НЕОПР.ВР., 2Л., МН.Ч. = били сте телефонирали
| ПР.НАКЛ., МИН.НЕОПР.ВР., 3Л., ЕД.Ч., М.Р. = бил (е) телефонирал
| ПР.НАКЛ., МИН.НЕОПР.ВР., 3Л., ЕД.Ч., Ж.Р. = била (е) телефонирала
| ПР.НАКЛ., МИН.НЕОПР.ВР., 3Л., ЕД.Ч., СР.Р. = било (е) телефонирало
| ПР.НАКЛ., МИН.НЕОПР.ВР., 3Л., МН.Ч. = били (са) телефонирали
| ПР.НАКЛ., БЪД.ВР., 1Л., ЕД.Ч., М.Р. = щял съм да телефонирам
| ПР.НАКЛ., БЪД.ВР., 1Л., ЕД.Ч., Ж.Р. = щяла съм да телефонирам
| ПР.НАКЛ., БЪД.ВР., 1Л., ЕД.Ч., СР.Р. = щяло съм да телефонирам
| ПР.НАКЛ., БЪД.ВР., 1Л., МН.Ч. = щели сме да телефонираме
| ПР.НАКЛ., БЪД.ВР., 2Л., ЕД.Ч., М.Р. = щял си да телефонираш
| ПР.НАКЛ., БЪД.ВР., 2Л., ЕД.Ч., Ж.Р. = щяла си да телефонираш
| ПР.НАКЛ., БЪД.ВР., 2Л., ЕД.Ч., СР.Р. = щяло си да телефонираш
| ПР.НАКЛ., БЪД.ВР., 2Л., МН.Ч. = щели сте да телефонирате
| ПР.НАКЛ., БЪД.ВР., 3Л., ЕД.Ч., М.Р. = щял (е) да телефонира
| ПР.НАКЛ., БЪД.ВР., 3Л., ЕД.Ч., Ж.Р. = щяла (е) да телефонира
| ПР.НАКЛ., БЪД.ВР., 3Л., ЕД.Ч., СР.Р. = щяло (е) да телефонира
| ПР.НАКЛ., БЪД.ВР., 3Л., МН.Ч. = щели (са) да телефонират
| ПР.НАКЛ., БЪД.ПРЕД.ВР., 1Л., ЕД.Ч., М.Р. = щял съм да съм телефонирал
| ПР.НАКЛ., БЪД.ПРЕД.ВР., 1Л., ЕД.Ч., Ж.Р. = щяла съм да съм телефонирала
| ПР.НАКЛ., БЪД.ПРЕД.ВР., 1Л., ЕД.Ч., СР.Р. = щяло съм да съм телефонирало
| ПР.НАКЛ., БЪД.ПРЕД.ВР., 1Л., МН.Ч. = щели сме да сме телефонирали
| ПР.НАКЛ., БЪД.ПРЕД.ВР., 2Л., ЕД.Ч., М.Р. = щял си да си телефонирал
| ПР.НАКЛ., БЪД.ПРЕД.ВР., 2Л., ЕД.Ч., Ж.Р. = щяла си да си телефонирала
| ПР.НАКЛ., БЪД.ПРЕД.ВР., 2Л., ЕД.Ч., СР.Р. = щяло си да си телефонирало
| ПР.НАКЛ., БЪД.ПРЕД.ВР., 2Л., МН.Ч. = щели сте да сте телефонирали
| ПР.НАКЛ., БЪД.ПРЕД.ВР., 3Л., ЕД.Ч., М.Р. = щял (е) да е телефонирал
| ПР.НАКЛ., БЪД.ПРЕД.ВР., 3Л., ЕД.Ч., Ж.Р. = щяла (е) да е телефонирала
| ПР.НАКЛ., БЪД.ПРЕД.ВР., 3Л., ЕД.Ч., СР.Р. = щяло (е) да е телефонирало
| ПР.НАКЛ., БЪД.ПРЕД.ВР., 3Л., МН.Ч. = щели (са) да са телефонирали
| УСЛОВНО НАКЛОНЕНИЕ, 1Л., ЕД.Ч., М.Р. = бих телефонирал
| УСЛОВНО НАКЛОНЕНИЕ, 1Л., ЕД.Ч., Ж.Р. = бих телефонирала
| УСЛОВНО НАКЛОНЕНИЕ, 1Л., ЕД.Ч., СР.Р. = бих телефонирало
| УСЛОВНО НАКЛОНЕНИЕ, 1Л., МН.Ч. = бихме телефонирали
| УСЛОВНО НАКЛОНЕНИЕ, 2Л., ЕД.Ч., М.Р. = би телефонирал
| УСЛОВНО НАКЛОНЕНИЕ, 2Л., ЕД.Ч., Ж.Р. = би телефонирала
| УСЛОВНО НАКЛОНЕНИЕ, 2Л., ЕД.Ч., СР.Р. = би телефонирало
| УСЛОВНО НАКЛОНЕНИЕ, 2Л., МН.Ч. = бихте телефонирали
| УСЛОВНО НАКЛОНЕНИЕ, 3Л., ЕД.Ч., М.Р. = би телефонирал
| УСЛОВНО НАКЛОНЕНИЕ, 3Л., ЕД.Ч., Ж.Р. = би телефонирала
| УСЛОВНО НАКЛОНЕНИЕ, 3Л., ЕД.Ч., СР.Р. = би телефонирало
| УСЛОВНО НАКЛОНЕНИЕ, 3Л., МН.Ч. = биха телефонирали
| ПОВЕЛИТЕЛНО НАКЛОНЕНИЕ, ЕД.Ч. = те·ле·фо·ни·рай
| ПОВЕЛИТЕЛНО НАКЛОНЕНИЕ, МН.Ч. = те·ле·фо·ни·рай·те
| МИН.СТРАД.ПРИЧ. М.Р. = те·ле·фо·ни·ран
| МИН.СТРАД.ПРИЧ. М.Р. НЕПЪЛЕН ЧЛЕН = те·ле·фо·ни·ра·ния
| МИН.СТРАД.ПРИЧ. М.Р. ПЪЛЕН ЧЛЕН = те·ле·фо·ни·ра·ни·ят
| МИН.СТРАД.ПРИЧ. Ж.Р. = те·ле·фо·ни·ра·на
| МИН.СТРАД.ПРИЧ. Ж.Р. ЧЛЕН = те·ле·фо·ни·ра·на·та
| МИН.СТРАД.ПРИЧ. СР.Р. = те·ле·фо·ни·ра·но
| МИН.СТРАД.ПРИЧ. СР.Р. ЧЛЕН = те·ле·фо·ни·ра·но·то
| МИН.СТРАД.ПРИЧ. МН.Ч. = те·ле·фо·ни·ра·ни
| МИН.СТРАД.ПРИЧ. МН.Ч. ЧЛЕН = те·ле·фо·ни·ра·ни·те
| МИН.ДЕЯТ.СВ.ПРИЧ. М.Р. = те·ле·фо·ни·рал
| МИН.ДЕЯТ.СВ.ПРИЧ. М.Р. НЕПЪЛЕН ЧЛЕН = те·ле·фо·ни·ра·лия
| МИН.ДЕЯТ.СВ.ПРИЧ. М.Р. ПЪЛЕН ЧЛЕН = те·ле·фо·ни·ра·ли·ят
| МИН.ДЕЯТ.СВ.ПРИЧ. Ж.Р. = те·ле·фо·ни·ра·ла
| МИН.ДЕЯТ.СВ.ПРИЧ. Ж.Р. ЧЛЕН = те·ле·фо·ни·ра·ла·та
| МИН.ДЕЯТ.СВ.ПРИЧ. СР.Р. = те·ле·фо·ни·ра·ло
| МИН.ДЕЯТ.СВ.ПРИЧ. СР.Р. ЧЛЕН = те·ле·фо·ни·ра·ло·то
| МИН.ДЕЯТ.СВ.ПРИЧ. МН.Ч. = те·ле·фо·ни·ра·ли
| МИН.ДЕЯТ.СВ.ПРИЧ. МН.Ч. ЧЛЕН = те·ле·фо·ни·ра·ли·те
| МИН.ДЕЯТ.НЕСВ.ПРИЧ. М.Р. = те·ле·фо·ни·рал
| МИН.ДЕЯТ.НЕСВ.ПРИЧ. М.Р. НЕПЪЛЕН ЧЛЕН = те·ле·фо·ни·ра·лия
| МИН.ДЕЯТ.НЕСВ.ПРИЧ. М.Р. ПЪЛЕН ЧЛЕН = те·ле·фо·ни·ра·ли·ят
| МИН.ДЕЯТ.НЕСВ.ПРИЧ. Ж.Р. = те·ле·фо·ни·ра·ла
| МИН.ДЕЯТ.НЕСВ.ПРИЧ. Ж.Р. ЧЛЕН = те·ле·фо·ни·ра·ла·та
| МИН.ДЕЯТ.НЕСВ.ПРИЧ. СР.Р. = те·ле·фо·ни·ра·ло
| МИН.ДЕЯТ.НЕСВ.ПРИЧ. СР.Р. ЧЛЕН = те·ле·фо·ни·ра·ло·то
| МИН.ДЕЯТ.НЕСВ.ПРИЧ. МН.Ч. = те·ле·фо·ни·ра·ли
| МИН.ДЕЯТ.НЕСВ.ПРИЧ. МН.Ч. ЧЛЕН = те·ле·фо·ни·ра·ли·те
| СЕГ.ДЕЯТ.ПРИЧ. М.Р. = те·ле·фо·ни·ращ
| СЕГ.ДЕЯТ.ПРИЧ. М.Р. НЕПЪЛЕН ЧЛЕН = те·ле·фо·ни·ра·щия
| СЕГ.ДЕЯТ.ПРИЧ. М.Р. ПЪЛЕН ЧЛЕН = те·ле·фо·ни·ра·щи·ят
| СЕГ.ДЕЯТ.ПРИЧ. Ж.Р. = те·ле·фо·ни·ра·ща
| СЕГ.ДЕЯТ.ПРИЧ. Ж.Р. ЧЛЕН = те·ле·фо·ни·ра·ща·та
| СЕГ.ДЕЯТ.ПРИЧ. СР.Р. = те·ле·фо·ни·ра·що
| СЕГ.ДЕЯТ.ПРИЧ. СР.Р. ЧЛЕН = те·ле·фо·ни·ра·що·то
| СЕГ.ДЕЯТ.ПРИЧ. МН.Ч. = те·ле·фо·ни·ра·щи
| СЕГ.ДЕЯТ.ПРИЧ. МН.Ч. ЧЛЕН = те·ле·фо·ни·ра·щи·те
| ДЕЕПРИЧАСТИЕ = те·ле·фо·ни·рай·ки
| СКРИТИ ПРЕПРАТКИ = 
[[телефонирам]],
[[телефонираш]],
[[телефонира]],
[[телефонираме]],
[[телефонирате]],
[[телефонират]],
[[телефонирах]],
[[телефонирахме]],
[[телефонирахте]],
[[телефонираха]],
[[телефонираше]],
[[телефонирай]],
[[телефонирайте]],
[[телефонирал]],
[[телефониралия]],
[[телефониралият]],
[[телефонирала]],
[[телефониралата]],
[[телефонирало]],
[[телефониралото]],
[[телефонирали]],
[[телефониралите]],
[[телефониран]],
[[телефонирания]],
[[телефонираният]],
[[телефонирана]],
[[телефонираната]],
[[телефонирано]],
[[телефонираното]],
[[телефонирани]],
[[телефонираните]],
[[телефониращ]],
[[телефониращия]],
[[телефониращият]],
[[телефонираща]],
[[телефониращата]],
[[телефониращо]],
[[телефониращото]],
[[телефониращи]],
[[телефониращите]],
[[телефонирайки]],
[[телефонирал съм]],
[[телефонирала съм]],
[[телефонирало съм]],
[[телефонирали сме]],
[[телефонирал си]],
[[телефонирала си]],
[[телефонирало си]],
[[телефонирали сте]],
[[телефонирал е]],
[[телефонирала е]],
[[телефонирало е]],
[[телефонирали са]],
[[бях телефонирал]],
[[бях телефонирала]],
[[бях телефонирало]],
[[бяхме телефонирали]],
[[беше телефонирал]],
[[беше телефонирала]],
[[беше телефонирало]],
[[бяхте телефонирали]],
[[бяха телефонирали]],
[[ще телефонирам]],
[[ще телефонираме]],
[[ще телефонираш]],
[[ще телефонирате]],
[[ще телефонира]],
[[ще телефонират]],
[[ще съм телефонирал]],
[[ще съм телефонирала]],
[[ще съм телефонирало]],
[[ще сме телефонирали]],
[[ще си телефонирал]],
[[ще си телефонирала]],
[[ще си телефонирало]],
[[ще сте телефонирали]],
[[ще е телефонирал]],
[[ще е телефонирала]],
[[ще е телефонирало]],
[[ще са телефонирали]],
[[щях да телефонирам]],
[[щяхме да телефонираме]],
[[щеше да телефонираш]],
[[щяхте да телефонирате]],
[[щеше да телефонира]],
[[щяха да телефонират]],
[[щях да съм телефонирал]],
[[щях да съм телефонирала]],
[[щях да съм телефонирало]],
[[щяхме да сме телефонирали]],
[[щеше да си телефонирал]],
[[щеше да си телефонирала]],
[[щеше да си телефонирало]],
[[щяхте да сте телефонирали]],
[[щеше да е телефонирал]],
[[щеше да е телефонирала]],
[[щеше да е телефонирало]],
[[щяха да са телефонирали]],
[[бил съм телефонирал]],
[[била съм телефонирала]],
[[било съм телефонирало]],
[[били сме телефонирали]],
[[бил си телефонирал]],
[[била си телефонирала]],
[[било си телефонирало]],
[[били сте телефонирали]],
[[бил е телефонирал]],
[[била е телефонирала]],
[[било е телефонирало]],
[[били са телефонирали]],
[[щял съм да телефонирам]],
[[щяла съм да телефонирам]],
[[щяло съм да телефонирам]],
[[щели сме да телефонираме]],
[[щял си да телефонираш]],
[[щяла си да телефонираш]],
[[щяло си да телефонираш]],
[[щели сте да телефонирате]],
[[щял да телефонира]],
[[щяла да телефонира]],
[[щяло да телефонира]],
[[щели да телефонират]],
[[щял е да телефонира]],
[[щяла е да телефонира]],
[[щяло е да телефонира]],
[[щели са да телефонират]],
[[щял съм да съм телефонирал]],
[[щяла съм да съм телефонирала]],
[[щяло съм да съм телефонирало]],
[[щели сме да сме телефонирали]],
[[щял си да си телефонирал]],
[[щяла си да си телефонирала]],
[[щяло си да си телефонирало]],
[[щели сте да сте телефонирали]],
[[щял да е телефонирал]],
[[щяла да е телефонирала]],
[[щяло да е телефонирало]],
[[щели да са телефонирали]],
[[щял е да е телефонирал]],
[[щяла е да е телефонирала]],
[[щяло е да е телефонирало]],
[[щели са да са телефонирали]],
[[бих телефонирал]],
[[бих телефонирала]],
[[бих телефонирало]],
[[бихме телефонирали]],
[[би телефонирал]],
[[би телефонирала]],
[[би телефонирало]],
[[бихте телефонирали]],
[[биха телефонирали]],
}}</text>
      <sha1>778j6jnjqghq71owd5b9fsmptagw9dj</sha1>
    </revision>
  </page>
  <page>
    <title>Шаблон:Словоформи/теля</title>
    <ns>10</ns>
    <id>446499</id>
    <revision>
      <id>478481</id>
      <timestamp>2005-05-07T19:15:33Z</timestamp>
      <contributor>
        <username>Bgbot</username>
        <id>83</id>
      </contributor>
      <comment>Борислав: Шаблон със словоформи</comment>
      <model>wikitext</model>
      <format>text/x-wiki</format>
      <text bytes="18890" xml:space="preserve">{{Шаблон:Словоформи/Глагол|
  ОСНОВНА ФОРМА = теля
| СЕГ.ВР., 1Л., ЕД.Ч. = те·ля
| СЕГ.ВР., 1Л., МН.Ч. = те·лим
| СЕГ.ВР., 2Л., ЕД.Ч. = те·лиш
| СЕГ.ВР., 2Л., МН.Ч. = те·ли·те
| СЕГ.ВР., 3Л., ЕД.Ч. = те·ли
| СЕГ.ВР., 3Л., МН.Ч. = те·лят
| МИН.СВ.ВР., 1Л., ЕД.Ч. = те·лих
| МИН.СВ.ВР., 1Л., МН.Ч. = те·лих·ме
| МИН.СВ.ВР., 2Л., ЕД.Ч. = те·ли
| МИН.СВ.ВР., 2Л., МН.Ч. = те·лих·те
| МИН.СВ.ВР., 3Л., ЕД.Ч. = те·ли
| МИН.СВ.ВР., 3Л., МН.Ч. = те·ли·ха
| МИН.НЕСВ.ВР., 1Л., ЕД.Ч. = те·лех
| МИН.НЕСВ.ВР., 1Л., МН.Ч. = те·лех·ме
| МИН.НЕСВ.ВР., 2Л., ЕД.Ч. = те·ле·ше
| МИН.НЕСВ.ВР., 2Л., МН.Ч. = те·лех·те
| МИН.НЕСВ.ВР., 3Л., ЕД.Ч. = те·ле·ше
| МИН.НЕСВ.ВР., 3Л., МН.Ч. = те·ле·ха
| МИН.НЕОПР.ВР., 1Л., ЕД.Ч., М.Р. = телил съм
| МИН.НЕОПР.ВР., 1Л., ЕД.Ч., Ж.Р. = телила съм
| МИН.НЕОПР.ВР., 1Л., ЕД.Ч., СР.Р. = телило съм
| МИН.НЕОПР.ВР., 1Л., МН.Ч. = телили сме
| МИН.НЕОПР.ВР., 2Л., ЕД.Ч., М.Р. = телил си
| МИН.НЕОПР.ВР., 2Л., ЕД.Ч., Ж.Р. = телила си
| МИН.НЕОПР.ВР., 2Л., ЕД.Ч., СР.Р. = телило си
| МИН.НЕОПР.ВР., 2Л., МН.Ч. = телили сте
| МИН.НЕОПР.ВР., 3Л., ЕД.Ч., М.Р. = телил е
| МИН.НЕОПР.ВР., 3Л., ЕД.Ч., Ж.Р. = телила е
| МИН.НЕОПР.ВР., 3Л., ЕД.Ч., СР.Р. = телило е
| МИН.НЕОПР.ВР., 3Л., МН.Ч. = телили са
| МИН.ПРЕД.ВР., 1Л., ЕД.Ч., М.Р. = бях телил
| МИН.ПРЕД.ВР., 1Л., ЕД.Ч., Ж.Р. = бях телила
| МИН.ПРЕД.ВР., 1Л., ЕД.Ч., СР.Р. = бях телило
| МИН.ПРЕД.ВР., 1Л., МН.Ч. = бяхме телили
| МИН.ПРЕД.ВР., 2Л., ЕД.Ч., М.Р. = беше телил
| МИН.ПРЕД.ВР., 2Л., ЕД.Ч., Ж.Р. = беше телила
| МИН.ПРЕД.ВР., 2Л., ЕД.Ч., СР.Р. = беше телило
| МИН.ПРЕД.ВР., 2Л., МН.Ч. = бяхте телили
| МИН.ПРЕД.ВР., 3Л., ЕД.Ч., М.Р. = беше телил
| МИН.ПРЕД.ВР., 3Л., ЕД.Ч., Ж.Р. = беше телила
| МИН.ПРЕД.ВР., 3Л., ЕД.Ч., СР.Р. = беше телило
| МИН.ПРЕД.ВР., 3Л., МН.Ч. = бяха телили
| БЪД.ВР., 1Л., ЕД.Ч. = ще теля
| БЪД.ВР., 1Л., МН.Ч. = ще телим
| БЪД.ВР., 2Л., ЕД.Ч. = ще телиш
| БЪД.ВР., 2Л., МН.Ч. = ще телите
| БЪД.ВР., 3Л., ЕД.Ч. = ще тели
| БЪД.ВР., 3Л., МН.Ч. = ще телят
| БЪД.ПРЕД.ВР., 1Л., ЕД.Ч., М.Р. = ще съм телил
| БЪД.ПРЕД.ВР., 1Л., ЕД.Ч., Ж.Р. = ще съм телила
| БЪД.ПРЕД.ВР., 1Л., ЕД.Ч., СР.Р. = ще съм телило
| БЪД.ПРЕД.ВР., 1Л., МН.Ч. = ще сме телили
| БЪД.ПРЕД.ВР., 2Л., ЕД.Ч., М.Р. = ще си телил
| БЪД.ПРЕД.ВР., 2Л., ЕД.Ч., Ж.Р. = ще си телила
| БЪД.ПРЕД.ВР., 2Л., ЕД.Ч., СР.Р. = ще си телило
| БЪД.ПРЕД.ВР., 2Л., МН.Ч. = ще сте телили
| БЪД.ПРЕД.ВР., 3Л., ЕД.Ч., М.Р. = ще е телил
| БЪД.ПРЕД.ВР., 3Л., ЕД.Ч., Ж.Р. = ще е телила
| БЪД.ПРЕД.ВР., 3Л., ЕД.Ч., СР.Р. = ще е телило
| БЪД.ПРЕД.ВР., 3Л., МН.Ч. = ще са телили
| БЪД.ВР. В МИН., 1Л., ЕД.Ч. = щях да теля
| БЪД.ВР. В МИН., 1Л., МН.Ч. = щяхме да телим
| БЪД.ВР. В МИН., 2Л., ЕД.Ч. = щеше да телиш
| БЪД.ВР. В МИН., 2Л., МН.Ч. = щяхте да телите
| БЪД.ВР. В МИН., 3Л., ЕД.Ч. = щеше да тели
| БЪД.ВР. В МИН., 3Л., МН.Ч. = щяха да телят
| БЪД.ПРЕД.ВР. В МИН., 1Л., ЕД.Ч., М.Р. = щях да съм телил
| БЪД.ПРЕД.ВР. В МИН., 1Л., ЕД.Ч., Ж.Р. = щях да съм телила
| БЪД.ПРЕД.ВР. В МИН., 1Л., ЕД.Ч., СР.Р. = щях да съм телило
| БЪД.ПРЕД.ВР. В МИН., 1Л., МН.Ч. = щяхме да сме телили
| БЪД.ПРЕД.ВР. В МИН., 2Л., ЕД.Ч., М.Р. = щеше да си телил
| БЪД.ПРЕД.ВР. В МИН., 2Л., ЕД.Ч., Ж.Р. = щеше да си телила
| БЪД.ПРЕД.ВР. В МИН., 2Л., ЕД.Ч., СР.Р. = щеше да си телило
| БЪД.ПРЕД.ВР. В МИН., 2Л., МН.Ч. = щяхте да сте телили
| БЪД.ПРЕД.ВР. В МИН., 3Л., ЕД.Ч., М.Р. = щеше да е телил
| БЪД.ПРЕД.ВР. В МИН., 3Л., ЕД.Ч., Ж.Р. = щеше да е телила
| БЪД.ПРЕД.ВР. В МИН., 3Л., ЕД.Ч., СР.Р. = щеше да е телило
| БЪД.ПРЕД.ВР. В МИН., 3Л., МН.Ч. = щяха да са телили
| ПР.НАКЛ., СЕГ.ВР., 1Л., ЕД.Ч., М.Р. = телел съм
| ПР.НАКЛ., СЕГ.ВР., 1Л., ЕД.Ч., Ж.Р. = телела съм
| ПР.НАКЛ., СЕГ.ВР., 1Л., ЕД.Ч., СР.Р. = телело съм
| ПР.НАКЛ., СЕГ.ВР., 1Л., МН.Ч. = телели сме
| ПР.НАКЛ., СЕГ.ВР., 2Л., ЕД.Ч., М.Р. = телел си
| ПР.НАКЛ., СЕГ.ВР., 2Л., ЕД.Ч., Ж.Р. = телела си
| ПР.НАКЛ., СЕГ.ВР., 2Л., ЕД.Ч., СР.Р. = телело си
| ПР.НАКЛ., СЕГ.ВР., 2Л., МН.Ч. = телели сте
| ПР.НАКЛ., СЕГ.ВР., 3Л., ЕД.Ч., М.Р. = телел (е)
| ПР.НАКЛ., СЕГ.ВР., 3Л., ЕД.Ч., Ж.Р. = телела (е)
| ПР.НАКЛ., СЕГ.ВР., 3Л., ЕД.Ч., СР.Р. = телело (е)
| ПР.НАКЛ., СЕГ.ВР., 3Л., МН.Ч. = телели (са)
| ПР.НАКЛ., МИН.СВ.ВР., 1Л., ЕД.Ч., М.Р. = телил съм
| ПР.НАКЛ., МИН.СВ.ВР., 1Л., ЕД.Ч., Ж.Р. = телила съм
| ПР.НАКЛ., МИН.СВ.ВР., 1Л., ЕД.Ч., СР.Р. = телило съм
| ПР.НАКЛ., МИН.СВ.ВР., 1Л., МН.Ч. = телили сме
| ПР.НАКЛ., МИН.СВ.ВР., 2Л., ЕД.Ч., М.Р. = телил си
| ПР.НАКЛ., МИН.СВ.ВР., 2Л., ЕД.Ч., Ж.Р. = телила си
| ПР.НАКЛ., МИН.СВ.ВР., 2Л., ЕД.Ч., СР.Р. = телило си
| ПР.НАКЛ., МИН.СВ.ВР., 2Л., МН.Ч. = телили сте
| ПР.НАКЛ., МИН.СВ.ВР., 3Л., ЕД.Ч., М.Р. = телил (е)
| ПР.НАКЛ., МИН.СВ.ВР., 3Л., ЕД.Ч., Ж.Р. = телила (е)
| ПР.НАКЛ., МИН.СВ.ВР., 3Л., ЕД.Ч., СР.Р. = телило (е)
| ПР.НАКЛ., МИН.СВ.ВР., 3Л., МН.Ч. = телили (са)
| ПР.НАКЛ., МИН.НЕОПР.ВР., 1Л., ЕД.Ч., М.Р. = бил съм телил
| ПР.НАКЛ., МИН.НЕОПР.ВР., 1Л., ЕД.Ч., Ж.Р. = била съм телила
| ПР.НАКЛ., МИН.НЕОПР.ВР., 1Л., ЕД.Ч., СР.Р. = било съм телило
| ПР.НАКЛ., МИН.НЕОПР.ВР., 1Л., МН.Ч. = били сме телили
| ПР.НАКЛ., МИН.НЕОПР.ВР., 2Л., ЕД.Ч., М.Р. = бил си телил
| ПР.НАКЛ., МИН.НЕОПР.ВР., 2Л., ЕД.Ч., Ж.Р. = била си телила
| ПР.НАКЛ., МИН.НЕОПР.ВР., 2Л., ЕД.Ч., СР.Р. = било си телило
| ПР.НАКЛ., МИН.НЕОПР.ВР., 2Л., МН.Ч. = били сте телили
| ПР.НАКЛ., МИН.НЕОПР.ВР., 3Л., ЕД.Ч., М.Р. = бил (е) телил
| ПР.НАКЛ., МИН.НЕОПР.ВР., 3Л., ЕД.Ч., Ж.Р. = била (е) телила
| ПР.НАКЛ., МИН.НЕОПР.ВР., 3Л., ЕД.Ч., СР.Р. = било (е) телило
| ПР.НАКЛ., МИН.НЕОПР.ВР., 3Л., МН.Ч. = били (са) телили
| ПР.НАКЛ., БЪД.ВР., 1Л., ЕД.Ч., М.Р. = щял съм да теля
| ПР.НАКЛ., БЪД.ВР., 1Л., ЕД.Ч., Ж.Р. = щяла съм да теля
| ПР.НАКЛ., БЪД.ВР., 1Л., ЕД.Ч., СР.Р. = щяло съм да теля
| ПР.НАКЛ., БЪД.ВР., 1Л., МН.Ч. = щели сме да телим
| ПР.НАКЛ., БЪД.ВР., 2Л., ЕД.Ч., М.Р. = щял си да телиш
| ПР.НАКЛ., БЪД.ВР., 2Л., ЕД.Ч., Ж.Р. = щяла си да телиш
| ПР.НАКЛ., БЪД.ВР., 2Л., ЕД.Ч., СР.Р. = щяло си да телиш
| ПР.НАКЛ., БЪД.ВР., 2Л., МН.Ч. = щели сте да телите
| ПР.НАКЛ., БЪД.ВР., 3Л., ЕД.Ч., М.Р. = щял (е) да тели
| ПР.НАКЛ., БЪД.ВР., 3Л., ЕД.Ч., Ж.Р. = щяла (е) да тели
| ПР.НАКЛ., БЪД.ВР., 3Л., ЕД.Ч., СР.Р. = щяло (е) да тели
| ПР.НАКЛ., БЪД.ВР., 3Л., МН.Ч. = щели (са) да телят
| ПР.НАКЛ., БЪД.ПРЕД.ВР., 1Л., ЕД.Ч., М.Р. = щял съм да съм телил
| ПР.НАКЛ., БЪД.ПРЕД.ВР., 1Л., ЕД.Ч., Ж.Р. = щяла съм да съм телила
| ПР.НАКЛ., БЪД.ПРЕД.ВР., 1Л., ЕД.Ч., СР.Р. = щяло съм да съм телило
| ПР.НАКЛ., БЪД.ПРЕД.ВР., 1Л., МН.Ч. = щели сме да сме телили
| ПР.НАКЛ., БЪД.ПРЕД.ВР., 2Л., ЕД.Ч., М.Р. = щял си да си телил
| ПР.НАКЛ., БЪД.ПРЕД.ВР., 2Л., ЕД.Ч., Ж.Р. = щяла си да си телила
| ПР.НАКЛ., БЪД.ПРЕД.ВР., 2Л., ЕД.Ч., СР.Р. = щяло си да си телило
| ПР.НАКЛ., БЪД.ПРЕД.ВР., 2Л., МН.Ч. = щели сте да сте телили
| ПР.НАКЛ., БЪД.ПРЕД.ВР., 3Л., ЕД.Ч., М.Р. = щял (е) да е телил
| ПР.НАКЛ., БЪД.ПРЕД.ВР., 3Л., ЕД.Ч., Ж.Р. = щяла (е) да е телила
| ПР.НАКЛ., БЪД.ПРЕД.ВР., 3Л., ЕД.Ч., СР.Р. = щяло (е) да е телило
| ПР.НАКЛ., БЪД.ПРЕД.ВР., 3Л., МН.Ч. = щели (са) да са телили
| УСЛОВНО НАКЛОНЕНИЕ, 1Л., ЕД.Ч., М.Р. = бих телил
| УСЛОВНО НАКЛОНЕНИЕ, 1Л., ЕД.Ч., Ж.Р. = бих телила
| УСЛОВНО НАКЛОНЕНИЕ, 1Л., ЕД.Ч., СР.Р. = бих телило
| УСЛОВНО НАКЛОНЕНИЕ, 1Л., МН.Ч. = бихме телили
| УСЛОВНО НАКЛОНЕНИЕ, 2Л., ЕД.Ч., М.Р. = би телил
| УСЛОВНО НАКЛОНЕНИЕ, 2Л., ЕД.Ч., Ж.Р. = би телила
| УСЛОВНО НАКЛОНЕНИЕ, 2Л., ЕД.Ч., СР.Р. = би телило
| УСЛОВНО НАКЛОНЕНИЕ, 2Л., МН.Ч. = бихте телили
| УСЛОВНО НАКЛОНЕНИЕ, 3Л., ЕД.Ч., М.Р. = би телил
| УСЛОВНО НАКЛОНЕНИЕ, 3Л., ЕД.Ч., Ж.Р. = би телила
| УСЛОВНО НАКЛОНЕНИЕ, 3Л., ЕД.Ч., СР.Р. = би телило
| УСЛОВНО НАКЛОНЕНИЕ, 3Л., МН.Ч. = биха телили
| ПОВЕЛИТЕЛНО НАКЛОНЕНИЕ, ЕД.Ч. = те·ли
| ПОВЕЛИТЕЛНО НАКЛОНЕНИЕ, МН.Ч. = те·ле·те
| МИН.СТРАД.ПРИЧ. М.Р. = те·лен
| МИН.СТРАД.ПРИЧ. М.Р. НЕПЪЛЕН ЧЛЕН = те·ле·ния
| МИН.СТРАД.ПРИЧ. М.Р. ПЪЛЕН ЧЛЕН = те·ле·ни·ят
| МИН.СТРАД.ПРИЧ. Ж.Р. = те·ле·на
| МИН.СТРАД.ПРИЧ. Ж.Р. ЧЛЕН = те·ле·на·та
| МИН.СТРАД.ПРИЧ. СР.Р. = те·ле·но
| МИН.СТРАД.ПРИЧ. СР.Р. ЧЛЕН = те·ле·но·то
| МИН.СТРАД.ПРИЧ. МН.Ч. = те·ле·ни
| МИН.СТРАД.ПРИЧ. МН.Ч. ЧЛЕН = те·ле·ни·те
| МИН.ДЕЯТ.СВ.ПРИЧ. М.Р. = те·лил
| МИН.ДЕЯТ.СВ.ПРИЧ. М.Р. НЕПЪЛЕН ЧЛЕН = те·ли·лия
| МИН.ДЕЯТ.СВ.ПРИЧ. М.Р. ПЪЛЕН ЧЛЕН = те·ли·ли·ят
| МИН.ДЕЯТ.СВ.ПРИЧ. Ж.Р. = те·ли·ла
| МИН.ДЕЯТ.СВ.ПРИЧ. Ж.Р. ЧЛЕН = те·ли·ла·та
| МИН.ДЕЯТ.СВ.ПРИЧ. СР.Р. = те·ли·ло
| МИН.ДЕЯТ.СВ.ПРИЧ. СР.Р. ЧЛЕН = те·ли·ло·то
| МИН.ДЕЯТ.СВ.ПРИЧ. МН.Ч. = те·ли·ли
| МИН.ДЕЯТ.СВ.ПРИЧ. МН.Ч. ЧЛЕН = те·ли·ли·те
| МИН.ДЕЯТ.НЕСВ.ПРИЧ. М.Р. = те·лел
| МИН.ДЕЯТ.НЕСВ.ПРИЧ. М.Р. НЕПЪЛЕН ЧЛЕН = те·ле·лия
| МИН.ДЕЯТ.НЕСВ.ПРИЧ. М.Р. ПЪЛЕН ЧЛЕН = те·ле·ли·ят
| МИН.ДЕЯТ.НЕСВ.ПРИЧ. Ж.Р. = те·ле·ла
| МИН.ДЕЯТ.НЕСВ.ПРИЧ. Ж.Р. ЧЛЕН = те·ле·ла·та
| МИН.ДЕЯТ.НЕСВ.ПРИЧ. СР.Р. = те·ле·ло
| МИН.ДЕЯТ.НЕСВ.ПРИЧ. СР.Р. ЧЛЕН = те·ле·ло·то
| МИН.ДЕЯТ.НЕСВ.ПРИЧ. МН.Ч. = те·ле·ли
| МИН.ДЕЯТ.НЕСВ.ПРИЧ. МН.Ч. ЧЛЕН = те·ле·ли·те
| СЕГ.ДЕЯТ.ПРИЧ. М.Р. = те·лещ
| СЕГ.ДЕЯТ.ПРИЧ. М.Р. НЕПЪЛЕН ЧЛЕН = те·ле·щия
| СЕГ.ДЕЯТ.ПРИЧ. М.Р. ПЪЛЕН ЧЛЕН = те·ле·щи·ят
| СЕГ.ДЕЯТ.ПРИЧ. Ж.Р. = те·ле·ща
| СЕГ.ДЕЯТ.ПРИЧ. Ж.Р. ЧЛЕН = те·ле·ща·та
| СЕГ.ДЕЯТ.ПРИЧ. СР.Р. = те·ле·що
| СЕГ.ДЕЯТ.ПРИЧ. СР.Р. ЧЛЕН = те·ле·що·то
| СЕГ.ДЕЯТ.ПРИЧ. МН.Ч. = те·ле·щи
| СЕГ.ДЕЯТ.ПРИЧ. МН.Ч. ЧЛЕН = те·ле·щи·те
| ДЕЕПРИЧАСТИЕ = те·лей·ки
| СКРИТИ ПРЕПРАТКИ = 
[[теля]],
[[телиш]],
[[тели]],
[[телим]],
[[телите]],
[[телят]],
[[телих]],
[[телихме]],
[[телихте]],
[[телиха]],
[[телех]],
[[телеше]],
[[телехме]],
[[телехте]],
[[телеха]],
[[телете]],
[[телил]],
[[телилия]],
[[телилият]],
[[телила]],
[[телилата]],
[[телило]],
[[телилото]],
[[телили]],
[[телилите]],
[[телел]],
[[телелия]],
[[телелият]],
[[телела]],
[[телелата]],
[[телело]],
[[телелото]],
[[телели]],
[[телелите]],
[[телен]],
[[теления]],
[[теленият]],
[[телена]],
[[телената]],
[[телено]],
[[теленото]],
[[телени]],
[[телените]],
[[телещ]],
[[телещия]],
[[телещият]],
[[телеща]],
[[телещата]],
[[телещо]],
[[телещото]],
[[телещи]],
[[телещите]],
[[телейки]],
[[телил съм]],
[[телила съм]],
[[телило съм]],
[[телили сме]],
[[телил си]],
[[телила си]],
[[телило си]],
[[телили сте]],
[[телил е]],
[[телила е]],
[[телило е]],
[[телили са]],
[[бях телил]],
[[бях телила]],
[[бях телило]],
[[бяхме телили]],
[[беше телил]],
[[беше телила]],
[[беше телило]],
[[бяхте телили]],
[[бяха телили]],
[[ще теля]],
[[ще телим]],
[[ще телиш]],
[[ще телите]],
[[ще тели]],
[[ще телят]],
[[ще съм телил]],
[[ще съм телила]],
[[ще съм телило]],
[[ще сме телили]],
[[ще си телил]],
[[ще си телила]],
[[ще си телило]],
[[ще сте телили]],
[[ще е телил]],
[[ще е телила]],
[[ще е телило]],
[[ще са телили]],
[[щях да теля]],
[[щяхме да телим]],
[[щеше да телиш]],
[[щяхте да телите]],
[[щеше да тели]],
[[щяха да телят]],
[[щях да съм телил]],
[[щях да съм телила]],
[[щях да съм телило]],
[[щяхме да сме телили]],
[[щеше да си телил]],
[[щеше да си телила]],
[[щеше да си телило]],
[[щяхте да сте телили]],
[[щеше да е телил]],
[[щеше да е телила]],
[[щеше да е телило]],
[[щяха да са телили]],
[[телел съм]],
[[телела съм]],
[[телело съм]],
[[телели сме]],
[[телел си]],
[[телела си]],
[[телело си]],
[[телели сте]],
[[телел е]],
[[телела е]],
[[телело е]],
[[телели са]],
[[бил съм телил]],
[[била съм телила]],
[[било съм телило]],
[[били сме телили]],
[[бил си телил]],
[[била си телила]],
[[било си телило]],
[[били сте телили]],
[[бил е телил]],
[[била е телила]],
[[било е телило]],
[[били са телили]],
[[щял съм да теля]],
[[щяла съм да теля]],
[[щяло съм да теля]],
[[щели сме да телим]],
[[щял си да телиш]],
[[щяла си да телиш]],
[[щяло си да телиш]],
[[щели сте да телите]],
[[щял да тели]],
[[щяла да тели]],
[[щяло да тели]],
[[щели да телят]],
[[щял е да тели]],
[[щяла е да тели]],
[[щяло е да тели]],
[[щели са да телят]],
[[щял съм да съм телил]],
[[щяла съм да съм телила]],
[[щяло съм да съм телило]],
[[щели сме да сме телили]],
[[щял си да си телил]],
[[щяла си да си телила]],
[[щяло си да си телило]],
[[щели сте да сте телили]],
[[щял да е телил]],
[[щяла да е телила]],
[[щяло да е телило]],
[[щели да са телили]],
[[щял е да е телил]],
[[щяла е да е телила]],
[[щяло е да е телило]],
[[щели са да са телили]],
[[бих телил]],
[[бих телила]],
[[бих телило]],
[[бихме телили]],
[[би телил]],
[[би телила]],
[[би телило]],
[[бихте телили]],
[[биха телили]],
}}</text>
      <sha1>egibguaq6oxdzwdy3yga5ty0j4d7is7</sha1>
    </revision>
  </page>
  <page>
    <title>Шаблон:Словоформи/темперирам</title>
    <ns>10</ns>
    <id>564164</id>
    <revision>
      <id>596144</id>
      <timestamp>2005-05-12T09:33:51Z</timestamp>
      <contributor>
        <username>Bgbot</username>
        <id>83</id>
      </contributor>
      <comment>Борислав: Шаблон със словоформи</comment>
      <model>wikitext</model>
      <format>text/x-wiki</format>
      <text bytes="22068" xml:space="preserve">{{Шаблон:Словоформи/Глагол|
  ОСНОВНА ФОРМА = темперирам
| СЕГ.ВР., 1Л., ЕД.Ч. = тем·пе·ри·рам
| СЕГ.ВР., 1Л., МН.Ч. = тем·пе·ри·ра·ме
| СЕГ.ВР., 2Л., ЕД.Ч. = тем·пе·ри·раш
| СЕГ.ВР., 2Л., МН.Ч. = тем·пе·ри·ра·те
| СЕГ.ВР., 3Л., ЕД.Ч. = тем·пе·ри·ра
| СЕГ.ВР., 3Л., МН.Ч. = тем·пе·ри·рат
| МИН.СВ.ВР., 1Л., ЕД.Ч. = тем·пе·ри·рах
| МИН.СВ.ВР., 1Л., МН.Ч. = тем·пе·ри·рах·ме
| МИН.СВ.ВР., 2Л., ЕД.Ч. = тем·пе·ри·ра
| МИН.СВ.ВР., 2Л., МН.Ч. = тем·пе·ри·рах·те
| МИН.СВ.ВР., 3Л., ЕД.Ч. = тем·пе·ри·ра
| МИН.СВ.ВР., 3Л., МН.Ч. = тем·пе·ри·ра·ха
| МИН.НЕСВ.ВР., 1Л., ЕД.Ч. = тем·пе·ри·рах
| МИН.НЕСВ.ВР., 1Л., МН.Ч. = тем·пе·ри·рах·ме
| МИН.НЕСВ.ВР., 2Л., ЕД.Ч. = тем·пе·ри·ра·ше
| МИН.НЕСВ.ВР., 2Л., МН.Ч. = тем·пе·ри·рах·те
| МИН.НЕСВ.ВР., 3Л., ЕД.Ч. = тем·пе·ри·ра·ше
| МИН.НЕСВ.ВР., 3Л., МН.Ч. = тем·пе·ри·ра·ха
| МИН.НЕОПР.ВР., 1Л., ЕД.Ч., М.Р. = темперирал съм
| МИН.НЕОПР.ВР., 1Л., ЕД.Ч., Ж.Р. = темперирала съм
| МИН.НЕОПР.ВР., 1Л., ЕД.Ч., СР.Р. = темперирало съм
| МИН.НЕОПР.ВР., 1Л., МН.Ч. = темперирали сме
| МИН.НЕОПР.ВР., 2Л., ЕД.Ч., М.Р. = темперирал си
| МИН.НЕОПР.ВР., 2Л., ЕД.Ч., Ж.Р. = темперирала си
| МИН.НЕОПР.ВР., 2Л., ЕД.Ч., СР.Р. = темперирало си
| МИН.НЕОПР.ВР., 2Л., МН.Ч. = темперирали сте
| МИН.НЕОПР.ВР., 3Л., ЕД.Ч., М.Р. = темперирал е
| МИН.НЕОПР.ВР., 3Л., ЕД.Ч., Ж.Р. = темперирала е
| МИН.НЕОПР.ВР., 3Л., ЕД.Ч., СР.Р. = темперирало е
| МИН.НЕОПР.ВР., 3Л., МН.Ч. = темперирали са
| МИН.ПРЕД.ВР., 1Л., ЕД.Ч., М.Р. = бях темперирал
| МИН.ПРЕД.ВР., 1Л., ЕД.Ч., Ж.Р. = бях темперирала
| МИН.ПРЕД.ВР., 1Л., ЕД.Ч., СР.Р. = бях темперирало
| МИН.ПРЕД.ВР., 1Л., МН.Ч. = бяхме темперирали
| МИН.ПРЕД.ВР., 2Л., ЕД.Ч., М.Р. = беше темперирал
| МИН.ПРЕД.ВР., 2Л., ЕД.Ч., Ж.Р. = беше темперирала
| МИН.ПРЕД.ВР., 2Л., ЕД.Ч., СР.Р. = беше темперирало
| МИН.ПРЕД.ВР., 2Л., МН.Ч. = бяхте темперирали
| МИН.ПРЕД.ВР., 3Л., ЕД.Ч., М.Р. = беше темперирал
| МИН.ПРЕД.ВР., 3Л., ЕД.Ч., Ж.Р. = беше темперирала
| МИН.ПРЕД.ВР., 3Л., ЕД.Ч., СР.Р. = беше темперирало
| МИН.ПРЕД.ВР., 3Л., МН.Ч. = бяха темперирали
| БЪД.ВР., 1Л., ЕД.Ч. = ще темперирам
| БЪД.ВР., 1Л., МН.Ч. = ще темперираме
| БЪД.ВР., 2Л., ЕД.Ч. = ще темперираш
| БЪД.ВР., 2Л., МН.Ч. = ще темперирате
| БЪД.ВР., 3Л., ЕД.Ч. = ще темперира
| БЪД.ВР., 3Л., МН.Ч. = ще темперират
| БЪД.ПРЕД.ВР., 1Л., ЕД.Ч., М.Р. = ще съм темперирал
| БЪД.ПРЕД.ВР., 1Л., ЕД.Ч., Ж.Р. = ще съм темперирала
| БЪД.ПРЕД.ВР., 1Л., ЕД.Ч., СР.Р. = ще съм темперирало
| БЪД.ПРЕД.ВР., 1Л., МН.Ч. = ще сме темперирали
| БЪД.ПРЕД.ВР., 2Л., ЕД.Ч., М.Р. = ще си темперирал
| БЪД.ПРЕД.ВР., 2Л., ЕД.Ч., Ж.Р. = ще си темперирала
| БЪД.ПРЕД.ВР., 2Л., ЕД.Ч., СР.Р. = ще си темперирало
| БЪД.ПРЕД.ВР., 2Л., МН.Ч. = ще сте темперирали
| БЪД.ПРЕД.ВР., 3Л., ЕД.Ч., М.Р. = ще е темперирал
| БЪД.ПРЕД.ВР., 3Л., ЕД.Ч., Ж.Р. = ще е темперирала
| БЪД.ПРЕД.ВР., 3Л., ЕД.Ч., СР.Р. = ще е темперирало
| БЪД.ПРЕД.ВР., 3Л., МН.Ч. = ще са темперирали
| БЪД.ВР. В МИН., 1Л., ЕД.Ч. = щях да темперирам
| БЪД.ВР. В МИН., 1Л., МН.Ч. = щяхме да темперираме
| БЪД.ВР. В МИН., 2Л., ЕД.Ч. = щеше да темперираш
| БЪД.ВР. В МИН., 2Л., МН.Ч. = щяхте да темперирате
| БЪД.ВР. В МИН., 3Л., ЕД.Ч. = щеше да темперира
| БЪД.ВР. В МИН., 3Л., МН.Ч. = щяха да темперират
| БЪД.ПРЕД.ВР. В МИН., 1Л., ЕД.Ч., М.Р. = щях да съм темперирал
| БЪД.ПРЕД.ВР. В МИН., 1Л., ЕД.Ч., Ж.Р. = щях да съм темперирала
| БЪД.ПРЕД.ВР. В МИН., 1Л., ЕД.Ч., СР.Р. = щях да съм темперирало
| БЪД.ПРЕД.ВР. В МИН., 1Л., МН.Ч. = щяхме да сме темперирали
| БЪД.ПРЕД.ВР. В МИН., 2Л., ЕД.Ч., М.Р. = щеше да си темперирал
| БЪД.ПРЕД.ВР. В МИН., 2Л., ЕД.Ч., Ж.Р. = щеше да си темперирала
| БЪД.ПРЕД.ВР. В МИН., 2Л., ЕД.Ч., СР.Р. = щеше да си темперирало
| БЪД.ПРЕД.ВР. В МИН., 2Л., МН.Ч. = щяхте да сте темперирали
| БЪД.ПРЕД.ВР. В МИН., 3Л., ЕД.Ч., М.Р. = щеше да е темперирал
| БЪД.ПРЕД.ВР. В МИН., 3Л., ЕД.Ч., Ж.Р. = щеше да е темперирала
| БЪД.ПРЕД.ВР. В МИН., 3Л., ЕД.Ч., СР.Р. = щеше да е темперирало
| БЪД.ПРЕД.ВР. В МИН., 3Л., МН.Ч. = щяха да са темперирали
| ПР.НАКЛ., СЕГ.ВР., 1Л., ЕД.Ч., М.Р. = темперирал съм
| ПР.НАКЛ., СЕГ.ВР., 1Л., ЕД.Ч., Ж.Р. = темперирала съм
| ПР.НАКЛ., СЕГ.ВР., 1Л., ЕД.Ч., СР.Р. = темперирало съм
| ПР.НАКЛ., СЕГ.ВР., 1Л., МН.Ч. = темперирали сме
| ПР.НАКЛ., СЕГ.ВР., 2Л., ЕД.Ч., М.Р. = темперирал си
| ПР.НАКЛ., СЕГ.ВР., 2Л., ЕД.Ч., Ж.Р. = темперирала си
| ПР.НАКЛ., СЕГ.ВР., 2Л., ЕД.Ч., СР.Р. = темперирало си
| ПР.НАКЛ., СЕГ.ВР., 2Л., МН.Ч. = темперирали сте
| ПР.НАКЛ., СЕГ.ВР., 3Л., ЕД.Ч., М.Р. = темперирал (е)
| ПР.НАКЛ., СЕГ.ВР., 3Л., ЕД.Ч., Ж.Р. = темперирала (е)
| ПР.НАКЛ., СЕГ.ВР., 3Л., ЕД.Ч., СР.Р. = темперирало (е)
| ПР.НАКЛ., СЕГ.ВР., 3Л., МН.Ч. = темперирали (са)
| ПР.НАКЛ., МИН.СВ.ВР., 1Л., ЕД.Ч., М.Р. = темперирал съм
| ПР.НАКЛ., МИН.СВ.ВР., 1Л., ЕД.Ч., Ж.Р. = темперирала съм
| ПР.НАКЛ., МИН.СВ.ВР., 1Л., ЕД.Ч., СР.Р. = темперирало съм
| ПР.НАКЛ., МИН.СВ.ВР., 1Л., МН.Ч. = темперирали сме
| ПР.НАКЛ., МИН.СВ.ВР., 2Л., ЕД.Ч., М.Р. = темперирал си
| ПР.НАКЛ., МИН.СВ.ВР., 2Л., ЕД.Ч., Ж.Р. = темперирала си
| ПР.НАКЛ., МИН.СВ.ВР., 2Л., ЕД.Ч., СР.Р. = темперирало си
| ПР.НАКЛ., МИН.СВ.ВР., 2Л., МН.Ч. = темперирали сте
| ПР.НАКЛ., МИН.СВ.ВР., 3Л., ЕД.Ч., М.Р. = темперирал (е)
| ПР.НАКЛ., МИН.СВ.ВР., 3Л., ЕД.Ч., Ж.Р. = темперирала (е)
| ПР.НАКЛ., МИН.СВ.ВР., 3Л., ЕД.Ч., СР.Р. = темперирало (е)
| ПР.НАКЛ., МИН.СВ.ВР., 3Л., МН.Ч. = темперирали (са)
| ПР.НАКЛ., МИН.НЕОПР.ВР., 1Л., ЕД.Ч., М.Р. = бил съм темперирал
| ПР.НАКЛ., МИН.НЕОПР.ВР., 1Л., ЕД.Ч., Ж.Р. = била съм темперирала
| ПР.НАКЛ., МИН.НЕОПР.ВР., 1Л., ЕД.Ч., СР.Р. = било съм темперирало
| ПР.НАКЛ., МИН.НЕОПР.ВР., 1Л., МН.Ч. = били сме темперирали
| ПР.НАКЛ., МИН.НЕОПР.ВР., 2Л., ЕД.Ч., М.Р. = бил си темперирал
| ПР.НАКЛ., МИН.НЕОПР.ВР., 2Л., ЕД.Ч., Ж.Р. = била си темперирала
| ПР.НАКЛ., МИН.НЕОПР.ВР., 2Л., ЕД.Ч., СР.Р. = било си темперирало
| ПР.НАКЛ., МИН.НЕОПР.ВР., 2Л., МН.Ч. = били сте темперирали
| ПР.НАКЛ., МИН.НЕОПР.ВР., 3Л., ЕД.Ч., М.Р. = бил (е) темперирал
| ПР.НАКЛ., МИН.НЕОПР.ВР., 3Л., ЕД.Ч., Ж.Р. = била (е) темперирала
| ПР.НАКЛ., МИН.НЕОПР.ВР., 3Л., ЕД.Ч., СР.Р. = било (е) темперирало
| ПР.НАКЛ., МИН.НЕОПР.ВР., 3Л., МН.Ч. = били (са) темперирали
| ПР.НАКЛ., БЪД.ВР., 1Л., ЕД.Ч., М.Р. = щял съм да темперирам
| ПР.НАКЛ., БЪД.ВР., 1Л., ЕД.Ч., Ж.Р. = щяла съм да темперирам
| ПР.НАКЛ., БЪД.ВР., 1Л., ЕД.Ч., СР.Р. = щяло съм да темперирам
| ПР.НАКЛ., БЪД.ВР., 1Л., МН.Ч. = щели сме да темперираме
| ПР.НАКЛ., БЪД.ВР., 2Л., ЕД.Ч., М.Р. = щял си да темперираш
| ПР.НАКЛ., БЪД.ВР., 2Л., ЕД.Ч., Ж.Р. = щяла си да темперираш
| ПР.НАКЛ., БЪД.ВР., 2Л., ЕД.Ч., СР.Р. = щяло си да темперираш
| ПР.НАКЛ., БЪД.ВР., 2Л., МН.Ч. = щели сте да темперирате
| ПР.НАКЛ., БЪД.ВР., 3Л., ЕД.Ч., М.Р. = щял (е) да темперира
| ПР.НАКЛ., БЪД.ВР., 3Л., ЕД.Ч., Ж.Р. = щяла (е) да темперира
| ПР.НАКЛ., БЪД.ВР., 3Л., ЕД.Ч., СР.Р. = щяло (е) да темперира
| ПР.НАКЛ., БЪД.ВР., 3Л., МН.Ч. = щели (са) да темперират
| ПР.НАКЛ., БЪД.ПРЕД.ВР., 1Л., ЕД.Ч., М.Р. = щял съм да съм темперирал
| ПР.НАКЛ., БЪД.ПРЕД.ВР., 1Л., ЕД.Ч., Ж.Р. = щяла съм да съм темперирала
| ПР.НАКЛ., БЪД.ПРЕД.ВР., 1Л., ЕД.Ч., СР.Р. = щяло съм да съм темперирало
| ПР.НАКЛ., БЪД.ПРЕД.ВР., 1Л., МН.Ч. = щели сме да сме темперирали
| ПР.НАКЛ., БЪД.ПРЕД.ВР., 2Л., ЕД.Ч., М.Р. = щял си да си темперирал
| ПР.НАКЛ., БЪД.ПРЕД.ВР., 2Л., ЕД.Ч., Ж.Р. = щяла си да си темперирала
| ПР.НАКЛ., БЪД.ПРЕД.ВР., 2Л., ЕД.Ч., СР.Р. = щяло си да си темперирало
| ПР.НАКЛ., БЪД.ПРЕД.ВР., 2Л., МН.Ч. = щели сте да сте темперирали
| ПР.НАКЛ., БЪД.ПРЕД.ВР., 3Л., ЕД.Ч., М.Р. = щял (е) да е темперирал
| ПР.НАКЛ., БЪД.ПРЕД.ВР., 3Л., ЕД.Ч., Ж.Р. = щяла (е) да е темперирала
| ПР.НАКЛ., БЪД.ПРЕД.ВР., 3Л., ЕД.Ч., СР.Р. = щяло (е) да е темперирало
| ПР.НАКЛ., БЪД.ПРЕД.ВР., 3Л., МН.Ч. = щели (са) да са темперирали
| УСЛОВНО НАКЛОНЕНИЕ, 1Л., ЕД.Ч., М.Р. = бих темперирал
| УСЛОВНО НАКЛОНЕНИЕ, 1Л., ЕД.Ч., Ж.Р. = бих темперирала
| УСЛОВНО НАКЛОНЕНИЕ, 1Л., ЕД.Ч., СР.Р. = бих темперирало
| УСЛОВНО НАКЛОНЕНИЕ, 1Л., МН.Ч. = бихме темперирали
| УСЛОВНО НАКЛОНЕНИЕ, 2Л., ЕД.Ч., М.Р. = би темперирал
| УСЛОВНО НАКЛОНЕНИЕ, 2Л., ЕД.Ч., Ж.Р. = би темперирала
| УСЛОВНО НАКЛОНЕНИЕ, 2Л., ЕД.Ч., СР.Р. = би темперирало
| УСЛОВНО НАКЛОНЕНИЕ, 2Л., МН.Ч. = бихте темперирали
| УСЛОВНО НАКЛОНЕНИЕ, 3Л., ЕД.Ч., М.Р. = би темперирал
| УСЛОВНО НАКЛОНЕНИЕ, 3Л., ЕД.Ч., Ж.Р. = би темперирала
| УСЛОВНО НАКЛОНЕНИЕ, 3Л., ЕД.Ч., СР.Р. = би темперирало
| УСЛОВНО НАКЛОНЕНИЕ, 3Л., МН.Ч. = биха темперирали
| ПОВЕЛИТЕЛНО НАКЛОНЕНИЕ, ЕД.Ч. = тем·пе·ри·рай
| ПОВЕЛИТЕЛНО НАКЛОНЕНИЕ, МН.Ч. = тем·пе·ри·рай·те
| МИН.СТРАД.ПРИЧ. М.Р. = тем·пе·ри·ран
| МИН.СТРАД.ПРИЧ. М.Р. НЕПЪЛЕН ЧЛЕН = тем·пе·ри·ра·ния
| МИН.СТРАД.ПРИЧ. М.Р. ПЪЛЕН ЧЛЕН = тем·пе·ри·ра·ни·ят
| МИН.СТРАД.ПРИЧ. Ж.Р. = тем·пе·ри·ра·на
| МИН.СТРАД.ПРИЧ. Ж.Р. ЧЛЕН = тем·пе·ри·ра·на·та
| МИН.СТРАД.ПРИЧ. СР.Р. = тем·пе·ри·ра·но
| МИН.СТРАД.ПРИЧ. СР.Р. ЧЛЕН = тем·пе·ри·ра·но·то
| МИН.СТРАД.ПРИЧ. МН.Ч. = тем·пе·ри·ра·ни
| МИН.СТРАД.ПРИЧ. МН.Ч. ЧЛЕН = тем·пе·ри·ра·ни·те
| МИН.ДЕЯТ.СВ.ПРИЧ. М.Р. = тем·пе·ри·рал
| МИН.ДЕЯТ.СВ.ПРИЧ. М.Р. НЕПЪЛЕН ЧЛЕН = тем·пе·ри·ра·лия
| МИН.ДЕЯТ.СВ.ПРИЧ. М.Р. ПЪЛЕН ЧЛЕН = тем·пе·ри·ра·ли·ят
| МИН.ДЕЯТ.СВ.ПРИЧ. Ж.Р. = тем·пе·ри·ра·ла
| МИН.ДЕЯТ.СВ.ПРИЧ. Ж.Р. ЧЛЕН = тем·пе·ри·ра·ла·та
| МИН.ДЕЯТ.СВ.ПРИЧ. СР.Р. = тем·пе·ри·ра·ло
| МИН.ДЕЯТ.СВ.ПРИЧ. СР.Р. ЧЛЕН = тем·пе·ри·ра·ло·то
| МИН.ДЕЯТ.СВ.ПРИЧ. МН.Ч. = тем·пе·ри·ра·ли
| МИН.ДЕЯТ.СВ.ПРИЧ. МН.Ч. ЧЛЕН = тем·пе·ри·ра·ли·те
| МИН.ДЕЯТ.НЕСВ.ПРИЧ. М.Р. = тем·пе·ри·рал
| МИН.ДЕЯТ.НЕСВ.ПРИЧ. М.Р. НЕПЪЛЕН ЧЛЕН = тем·пе·ри·ра·лия
| МИН.ДЕЯТ.НЕСВ.ПРИЧ. М.Р. ПЪЛЕН ЧЛЕН = тем·пе·ри·ра·ли·ят
| МИН.ДЕЯТ.НЕСВ.ПРИЧ. Ж.Р. = тем·пе·ри·ра·ла
| МИН.ДЕЯТ.НЕСВ.ПРИЧ. Ж.Р. ЧЛЕН = тем·пе·ри·ра·ла·та
| МИН.ДЕЯТ.НЕСВ.ПРИЧ. СР.Р. = тем·пе·ри·ра·ло
| МИН.ДЕЯТ.НЕСВ.ПРИЧ. СР.Р. ЧЛЕН = тем·пе·ри·ра·ло·то
| МИН.ДЕЯТ.НЕСВ.ПРИЧ. МН.Ч. = тем·пе·ри·ра·ли
| МИН.ДЕЯТ.НЕСВ.ПРИЧ. МН.Ч. ЧЛЕН = тем·пе·ри·ра·ли·те
| СЕГ.ДЕЯТ.ПРИЧ. М.Р. = тем·пе·ри·ращ
| СЕГ.ДЕЯТ.ПРИЧ. М.Р. НЕПЪЛЕН ЧЛЕН = тем·пе·ри·ра·щия
| СЕГ.ДЕЯТ.ПРИЧ. М.Р. ПЪЛЕН ЧЛЕН = тем·пе·ри·ра·щи·ят
| СЕГ.ДЕЯТ.ПРИЧ. Ж.Р. = тем·пе·ри·ра·ща
| СЕГ.ДЕЯТ.ПРИЧ. Ж.Р. ЧЛЕН = тем·пе·ри·ра·ща·та
| СЕГ.ДЕЯТ.ПРИЧ. СР.Р. = тем·пе·ри·ра·що
| СЕГ.ДЕЯТ.ПРИЧ. СР.Р. ЧЛЕН = тем·пе·ри·ра·що·то
| СЕГ.ДЕЯТ.ПРИЧ. МН.Ч. = тем·пе·ри·ра·щи
| СЕГ.ДЕЯТ.ПРИЧ. МН.Ч. ЧЛЕН = тем·пе·ри·ра·щи·те
| ДЕЕПРИЧАСТИЕ = тем·пе·ри·рай·ки
| СКРИТИ ПРЕПРАТКИ = 
[[темперирам]],
[[темперираш]],
[[темперира]],
[[темперираме]],
[[темперирате]],
[[темперират]],
[[темперирах]],
[[темперирахме]],
[[темперирахте]],
[[темперираха]],
[[темперираше]],
[[темперирай]],
[[темперирайте]],
[[темперирал]],
[[темпериралия]],
[[темпериралият]],
[[темперирала]],
[[темпериралата]],
[[темперирало]],
[[темпериралото]],
[[темперирали]],
[[темпериралите]],
[[темпериран]],
[[темперирания]],
[[темперираният]],
[[темперирана]],
[[темперираната]],
[[темперирано]],
[[темперираното]],
[[темперирани]],
[[темперираните]],
[[темпериращ]],
[[темпериращия]],
[[темпериращият]],
[[темперираща]],
[[темпериращата]],
[[темпериращо]],
[[темпериращото]],
[[темпериращи]],
[[темпериращите]],
[[темперирайки]],
[[темперирал съм]],
[[темперирала съм]],
[[темперирало съм]],
[[темперирали сме]],
[[темперирал си]],
[[темперирала си]],
[[темперирало си]],
[[темперирали сте]],
[[темперирал е]],
[[темперирала е]],
[[темперирало е]],
[[темперирали са]],
[[бях темперирал]],
[[бях темперирала]],
[[бях темперирало]],
[[бяхме темперирали]],
[[беше темперирал]],
[[беше темперирала]],
[[беше темперирало]],
[[бяхте темперирали]],
[[бяха темперирали]],
[[ще темперирам]],
[[ще темперираме]],
[[ще темперираш]],
[[ще темперирате]],
[[ще темперира]],
[[ще темперират]],
[[ще съм темперирал]],
[[ще съм темперирала]],
[[ще съм темперирало]],
[[ще сме темперирали]],
[[ще си темперирал]],
[[ще си темперирала]],
[[ще си темперирало]],
[[ще сте темперирали]],
[[ще е темперирал]],
[[ще е темперирала]],
[[ще е темперирало]],
[[ще са темперирали]],
[[щях да темперирам]],
[[щяхме да темперираме]],
[[щеше да темперираш]],
[[щяхте да темперирате]],
[[щеше да темперира]],
[[щяха да темперират]],
[[щях да съм темперирал]],
[[щях да съм темперирала]],
[[щях да съм темперирало]],
[[щяхме да сме темперирали]],
[[щеше да си темперирал]],
[[щеше да си темперирала]],
[[щеше да си темперирало]],
[[щяхте да сте темперирали]],
[[щеше да е темперирал]],
[[щеше да е темперирала]],
[[щеше да е темперирало]],
[[щяха да са темперирали]],
[[бил съм темперирал]],
[[била съм темперирала]],
[[било съм темперирало]],
[[били сме темперирали]],
[[бил си темперирал]],
[[била си темперирала]],
[[било си темперирало]],
[[били сте темперирали]],
[[бил е темперирал]],
[[била е темперирала]],
[[било е темперирало]],
[[били са темперирали]],
[[щял съм да темперирам]],
[[щяла съм да темперирам]],
[[щяло съм да темперирам]],
[[щели сме да темперираме]],
[[щял си да темперираш]],
[[щяла си да темперираш]],
[[щяло си да темперираш]],
[[щели сте да темперирате]],
[[щял да темперира]],
[[щяла да темперира]],
[[щяло да темперира]],
[[щели да темперират]],
[[щял е да темперира]],
[[щяла е да темперира]],
[[щяло е да темперира]],
[[щели са да темперират]],
[[щял съм да съм темперирал]],
[[щяла съм да съм темперирала]],
[[щяло съм да съм темперирало]],
[[щели сме да сме темперирали]],
[[щял си да си темперирал]],
[[щяла си да си темперирала]],
[[щяло си да си темперирало]],
[[щели сте да сте темперирали]],
[[щял да е темперирал]],
[[щяла да е темперирала]],
[[щяло да е темперирало]],
[[щели да са темперирали]],
[[щял е да е темперирал]],
[[щяла е да е темперирала]],
[[щяло е да е темперирало]],
[[щели са да са темперирали]],
[[бих темперирал]],
[[бих темперирала]],
[[бих темперирало]],
[[бихме темперирали]],
[[би темперирал]],
[[би темперирала]],
[[би темперирало]],
[[бихте темперирали]],
[[биха темперирали]],
}}</text>
      <sha1>8h88toiaarjafukapwogn01lh0kysnq</sha1>
    </revision>
  </page>
  <page>
    <title>Шаблон:Словоформи/теоретизирам</title>
    <ns>10</ns>
    <id>564177</id>
    <revision>
      <id>596157</id>
      <timestamp>2005-05-12T09:34:20Z</timestamp>
      <contributor>
        <username>Bgbot</username>
        <id>83</id>
      </contributor>
      <comment>Борислав: Шаблон със словоформи</comment>
      <model>wikitext</model>
      <format>text/x-wiki</format>
      <text bytes="23660" xml:space="preserve">{{Шаблон:Словоформи/Глагол|
  ОСНОВНА ФОРМА = теоретизирам
| СЕГ.ВР., 1Л., ЕД.Ч. = те·о·ре·ти·зи·рам
| СЕГ.ВР., 1Л., МН.Ч. = те·о·ре·ти·зи·ра·ме
| СЕГ.ВР., 2Л., ЕД.Ч. = те·о·ре·ти·зи·раш
| СЕГ.ВР., 2Л., МН.Ч. = те·о·ре·ти·зи·ра·те
| СЕГ.ВР., 3Л., ЕД.Ч. = те·о·ре·ти·зи·ра
| СЕГ.ВР., 3Л., МН.Ч. = те·о·ре·ти·зи·рат
| МИН.СВ.ВР., 1Л., ЕД.Ч. = те·о·ре·ти·зи·рах
| МИН.СВ.ВР., 1Л., МН.Ч. = те·о·ре·ти·зи·рах·ме
| МИН.СВ.ВР., 2Л., ЕД.Ч. = те·о·ре·ти·зи·ра
| МИН.СВ.ВР., 2Л., МН.Ч. = те·о·ре·ти·зи·рах·те
| МИН.СВ.ВР., 3Л., ЕД.Ч. = те·о·ре·ти·зи·ра
| МИН.СВ.ВР., 3Л., МН.Ч. = те·о·ре·ти·зи·ра·ха
| МИН.НЕСВ.ВР., 1Л., ЕД.Ч. = те·о·ре·ти·зи·рах
| МИН.НЕСВ.ВР., 1Л., МН.Ч. = те·о·ре·ти·зи·рах·ме
| МИН.НЕСВ.ВР., 2Л., ЕД.Ч. = те·о·ре·ти·зи·ра·ше
| МИН.НЕСВ.ВР., 2Л., МН.Ч. = те·о·ре·ти·зи·рах·те
| МИН.НЕСВ.ВР., 3Л., ЕД.Ч. = те·о·ре·ти·зи·ра·ше
| МИН.НЕСВ.ВР., 3Л., МН.Ч. = те·о·ре·ти·зи·ра·ха
| МИН.НЕОПР.ВР., 1Л., ЕД.Ч., М.Р. = теоретизирал съм
| МИН.НЕОПР.ВР., 1Л., ЕД.Ч., Ж.Р. = теоретизирала съм
| МИН.НЕОПР.ВР., 1Л., ЕД.Ч., СР.Р. = теоретизирало съм
| МИН.НЕОПР.ВР., 1Л., МН.Ч. = теоретизирали сме
| МИН.НЕОПР.ВР., 2Л., ЕД.Ч., М.Р. = теоретизирал си
| МИН.НЕОПР.ВР., 2Л., ЕД.Ч., Ж.Р. = теоретизирала си
| МИН.НЕОПР.ВР., 2Л., ЕД.Ч., СР.Р. = теоретизирало си
| МИН.НЕОПР.ВР., 2Л., МН.Ч. = теоретизирали сте
| МИН.НЕОПР.ВР., 3Л., ЕД.Ч., М.Р. = теоретизирал е
| МИН.НЕОПР.ВР., 3Л., ЕД.Ч., Ж.Р. = теоретизирала е
| МИН.НЕОПР.ВР., 3Л., ЕД.Ч., СР.Р. = теоретизирало е
| МИН.НЕОПР.ВР., 3Л., МН.Ч. = теоретизирали са
| МИН.ПРЕД.ВР., 1Л., ЕД.Ч., М.Р. = бях теоретизирал
| МИН.ПРЕД.ВР., 1Л., ЕД.Ч., Ж.Р. = бях теоретизирала
| МИН.ПРЕД.ВР., 1Л., ЕД.Ч., СР.Р. = бях теоретизирало
| МИН.ПРЕД.ВР., 1Л., МН.Ч. = бяхме теоретизирали
| МИН.ПРЕД.ВР., 2Л., ЕД.Ч., М.Р. = беше теоретизирал
| МИН.ПРЕД.ВР., 2Л., ЕД.Ч., Ж.Р. = беше теоретизирала
| МИН.ПРЕД.ВР., 2Л., ЕД.Ч., СР.Р. = беше теоретизирало
| МИН.ПРЕД.ВР., 2Л., МН.Ч. = бяхте теоретизирали
| МИН.ПРЕД.ВР., 3Л., ЕД.Ч., М.Р. = беше теоретизирал
| МИН.ПРЕД.ВР., 3Л., ЕД.Ч., Ж.Р. = беше теоретизирала
| МИН.ПРЕД.ВР., 3Л., ЕД.Ч., СР.Р. = беше теоретизирало
| МИН.ПРЕД.ВР., 3Л., МН.Ч. = бяха теоретизирали
| БЪД.ВР., 1Л., ЕД.Ч. = ще теоретизирам
| БЪД.ВР., 1Л., МН.Ч. = ще теоретизираме
| БЪД.ВР., 2Л., ЕД.Ч. = ще теоретизираш
| БЪД.ВР., 2Л., МН.Ч. = ще теоретизирате
| БЪД.ВР., 3Л., ЕД.Ч. = ще теоретизира
| БЪД.ВР., 3Л., МН.Ч. = ще теоретизират
| БЪД.ПРЕД.ВР., 1Л., ЕД.Ч., М.Р. = ще съм теоретизирал
| БЪД.ПРЕД.ВР., 1Л., ЕД.Ч., Ж.Р. = ще съм теоретизирала
| БЪД.ПРЕД.ВР., 1Л., ЕД.Ч., СР.Р. = ще съм теоретизирало
| БЪД.ПРЕД.ВР., 1Л., МН.Ч. = ще сме теоретизирали
| БЪД.ПРЕД.ВР., 2Л., ЕД.Ч., М.Р. = ще си теоретизирал
| БЪД.ПРЕД.ВР., 2Л., ЕД.Ч., Ж.Р. = ще си теоретизирала
| БЪД.ПРЕД.ВР., 2Л., ЕД.Ч., СР.Р. = ще си теоретизирало
| БЪД.ПРЕД.ВР., 2Л., МН.Ч. = ще сте теоретизирали
| БЪД.ПРЕД.ВР., 3Л., ЕД.Ч., М.Р. = ще е теоретизирал
| БЪД.ПРЕД.ВР., 3Л., ЕД.Ч., Ж.Р. = ще е теоретизирала
| БЪД.ПРЕД.ВР., 3Л., ЕД.Ч., СР.Р. = ще е теоретизирало
| БЪД.ПРЕД.ВР., 3Л., МН.Ч. = ще са теоретизирали
| БЪД.ВР. В МИН., 1Л., ЕД.Ч. = щях да теоретизирам
| БЪД.ВР. В МИН., 1Л., МН.Ч. = щяхме да теоретизираме
| БЪД.ВР. В МИН., 2Л., ЕД.Ч. = щеше да теоретизираш
| БЪД.ВР. В МИН., 2Л., МН.Ч. = щяхте да теоретизирате
| БЪД.ВР. В МИН., 3Л., ЕД.Ч. = щеше да теоретизира
| БЪД.ВР. В МИН., 3Л., МН.Ч. = щяха да теоретизират
| БЪД.ПРЕД.ВР. В МИН., 1Л., ЕД.Ч., М.Р. = щях да съм теоретизирал
| БЪД.ПРЕД.ВР. В МИН., 1Л., ЕД.Ч., Ж.Р. = щях да съм теоретизирала
| БЪД.ПРЕД.ВР. В МИН., 1Л., ЕД.Ч., СР.Р. = щях да съм теоретизирало
| БЪД.ПРЕД.ВР. В МИН., 1Л., МН.Ч. = щяхме да сме теоретизирали
| БЪД.ПРЕД.ВР. В МИН., 2Л., ЕД.Ч., М.Р. = щеше да си теоретизирал
| БЪД.ПРЕД.ВР. В МИН., 2Л., ЕД.Ч., Ж.Р. = щеше да си теоретизирала
| БЪД.ПРЕД.ВР. В МИН., 2Л., ЕД.Ч., СР.Р. = щеше да си теоретизирало
| БЪД.ПРЕД.ВР. В МИН., 2Л., МН.Ч. = щяхте да сте теоретизирали
| БЪД.ПРЕД.ВР. В МИН., 3Л., ЕД.Ч., М.Р. = щеше да е теоретизирал
| БЪД.ПРЕД.ВР. В МИН., 3Л., ЕД.Ч., Ж.Р. = щеше да е теоретизирала
| БЪД.ПРЕД.ВР. В МИН., 3Л., ЕД.Ч., СР.Р. = щеше да е теоретизирало
| БЪД.ПРЕД.ВР. В МИН., 3Л., МН.Ч. = щяха да са теоретизирали
| ПР.НАКЛ., СЕГ.ВР., 1Л., ЕД.Ч., М.Р. = теоретизирал съм
| ПР.НАКЛ., СЕГ.ВР., 1Л., ЕД.Ч., Ж.Р. = теоретизирала съм
| ПР.НАКЛ., СЕГ.ВР., 1Л., ЕД.Ч., СР.Р. = теоретизирало съм
| ПР.НАКЛ., СЕГ.ВР., 1Л., МН.Ч. = теоретизирали сме
| ПР.НАКЛ., СЕГ.ВР., 2Л., ЕД.Ч., М.Р. = теоретизирал си
| ПР.НАКЛ., СЕГ.ВР., 2Л., ЕД.Ч., Ж.Р. = теоретизирала си
| ПР.НАКЛ., СЕГ.ВР., 2Л., ЕД.Ч., СР.Р. = теоретизирало си
| ПР.НАКЛ., СЕГ.ВР., 2Л., МН.Ч. = теоретизирали сте
| ПР.НАКЛ., СЕГ.ВР., 3Л., ЕД.Ч., М.Р. = теоретизирал (е)
| ПР.НАКЛ., СЕГ.ВР., 3Л., ЕД.Ч., Ж.Р. = теоретизирала (е)
| ПР.НАКЛ., СЕГ.ВР., 3Л., ЕД.Ч., СР.Р. = теоретизирало (е)
| ПР.НАКЛ., СЕГ.ВР., 3Л., МН.Ч. = теоретизирали (са)
| ПР.НАКЛ., МИН.СВ.ВР., 1Л., ЕД.Ч., М.Р. = теоретизирал съм
| ПР.НАКЛ., МИН.СВ.ВР., 1Л., ЕД.Ч., Ж.Р. = теоретизирала съм
| ПР.НАКЛ., МИН.СВ.ВР., 1Л., ЕД.Ч., СР.Р. = теоретизирало съм
| ПР.НАКЛ., МИН.СВ.ВР., 1Л., МН.Ч. = теоретизирали сме
| ПР.НАКЛ., МИН.СВ.ВР., 2Л., ЕД.Ч., М.Р. = теоретизирал си
| ПР.НАКЛ., МИН.СВ.ВР., 2Л., ЕД.Ч., Ж.Р. = теоретизирала си
| ПР.НАКЛ., МИН.СВ.ВР., 2Л., ЕД.Ч., СР.Р. = теоретизирало си
| ПР.НАКЛ., МИН.СВ.ВР., 2Л., МН.Ч. = теоретизирали сте
| ПР.НАКЛ., МИН.СВ.ВР., 3Л., ЕД.Ч., М.Р. = теоретизирал (е)
| ПР.НАКЛ., МИН.СВ.ВР., 3Л., ЕД.Ч., Ж.Р. = теоретизирала (е)
| ПР.НАКЛ., МИН.СВ.ВР., 3Л., ЕД.Ч., СР.Р. = теоретизирало (е)
| ПР.НАКЛ., МИН.СВ.ВР., 3Л., МН.Ч. = теоретизирали (са)
| ПР.НАКЛ., МИН.НЕОПР.ВР., 1Л., ЕД.Ч., М.Р. = бил съм теоретизирал
| ПР.НАКЛ., МИН.НЕОПР.ВР., 1Л., ЕД.Ч., Ж.Р. = била съм теоретизирала
| ПР.НАКЛ., МИН.НЕОПР.ВР., 1Л., ЕД.Ч., СР.Р. = било съм теоретизирало
| ПР.НАКЛ., МИН.НЕОПР.ВР., 1Л., МН.Ч. = били сме теоретизирали
| ПР.НАКЛ., МИН.НЕОПР.ВР., 2Л., ЕД.Ч., М.Р. = бил си теоретизирал
| ПР.НАКЛ., МИН.НЕОПР.ВР., 2Л., ЕД.Ч., Ж.Р. = била си теоретизирала
| ПР.НАКЛ., МИН.НЕОПР.ВР., 2Л., ЕД.Ч., СР.Р. = било си теоретизирало
| ПР.НАКЛ., МИН.НЕОПР.ВР., 2Л., МН.Ч. = били сте теоретизирали
| ПР.НАКЛ., МИН.НЕОПР.ВР., 3Л., ЕД.Ч., М.Р. = бил (е) теоретизирал
| ПР.НАКЛ., МИН.НЕОПР.ВР., 3Л., ЕД.Ч., Ж.Р. = била (е) теоретизирала
| ПР.НАКЛ., МИН.НЕОПР.ВР., 3Л., ЕД.Ч., СР.Р. = било (е) теоретизирало
| ПР.НАКЛ., МИН.НЕОПР.ВР., 3Л., МН.Ч. = били (са) теоретизирали
| ПР.НАКЛ., БЪД.ВР., 1Л., ЕД.Ч., М.Р. = щял съм да теоретизирам
| ПР.НАКЛ., БЪД.ВР., 1Л., ЕД.Ч., Ж.Р. = щяла съм да теоретизирам
| ПР.НАКЛ., БЪД.ВР., 1Л., ЕД.Ч., СР.Р. = щяло съм да теоретизирам
| ПР.НАКЛ., БЪД.ВР., 1Л., МН.Ч. = щели сме да теоретизираме
| ПР.НАКЛ., БЪД.ВР., 2Л., ЕД.Ч., М.Р. = щял си да теоретизираш
| ПР.НАКЛ., БЪД.ВР., 2Л., ЕД.Ч., Ж.Р. = щяла си да теоретизираш
| ПР.НАКЛ., БЪД.ВР., 2Л., ЕД.Ч., СР.Р. = щяло си да теоретизираш
| ПР.НАКЛ., БЪД.ВР., 2Л., МН.Ч. = щели сте да теоретизирате
| ПР.НАКЛ., БЪД.ВР., 3Л., ЕД.Ч., М.Р. = щял (е) да теоретизира
| ПР.НАКЛ., БЪД.ВР., 3Л., ЕД.Ч., Ж.Р. = щяла (е) да теоретизира
| ПР.НАКЛ., БЪД.ВР., 3Л., ЕД.Ч., СР.Р. = щяло (е) да теоретизира
| ПР.НАКЛ., БЪД.ВР., 3Л., МН.Ч. = щели (са) да теоретизират
| ПР.НАКЛ., БЪД.ПРЕД.ВР., 1Л., ЕД.Ч., М.Р. = щял съм да съм теоретизирал
| ПР.НАКЛ., БЪД.ПРЕД.ВР., 1Л., ЕД.Ч., Ж.Р. = щяла съм да съм теоретизирала
| ПР.НАКЛ., БЪД.ПРЕД.ВР., 1Л., ЕД.Ч., СР.Р. = щяло съм да съм теоретизирало
| ПР.НАКЛ., БЪД.ПРЕД.ВР., 1Л., МН.Ч. = щели сме да сме теоретизирали
| ПР.НАКЛ., БЪД.ПРЕД.ВР., 2Л., ЕД.Ч., М.Р. = щял си да си теоретизирал
| ПР.НАКЛ., БЪД.ПРЕД.ВР., 2Л., ЕД.Ч., Ж.Р. = щяла си да си теоретизирала
| ПР.НАКЛ., БЪД.ПРЕД.ВР., 2Л., ЕД.Ч., СР.Р. = щяло си да си теоретизирало
| ПР.НАКЛ., БЪД.ПРЕД.ВР., 2Л., МН.Ч. = щели сте да сте теоретизирали
| ПР.НАКЛ., БЪД.ПРЕД.ВР., 3Л., ЕД.Ч., М.Р. = щял (е) да е теоретизирал
| ПР.НАКЛ., БЪД.ПРЕД.ВР., 3Л., ЕД.Ч., Ж.Р. = щяла (е) да е теоретизирала
| ПР.НАКЛ., БЪД.ПРЕД.ВР., 3Л., ЕД.Ч., СР.Р. = щяло (е) да е теоретизирало
| ПР.НАКЛ., БЪД.ПРЕД.ВР., 3Л., МН.Ч. = щели (са) да са теоретизирали
| УСЛОВНО НАКЛОНЕНИЕ, 1Л., ЕД.Ч., М.Р. = бих теоретизирал
| УСЛОВНО НАКЛОНЕНИЕ, 1Л., ЕД.Ч., Ж.Р. = бих теоретизирала
| УСЛОВНО НАКЛОНЕНИЕ, 1Л., ЕД.Ч., СР.Р. = бих теоретизирало
| УСЛОВНО НАКЛОНЕНИЕ, 1Л., МН.Ч. = бихме теоретизирали
| УСЛОВНО НАКЛОНЕНИЕ, 2Л., ЕД.Ч., М.Р. = би теоретизирал
| УСЛОВНО НАКЛОНЕНИЕ, 2Л., ЕД.Ч., Ж.Р. = би теоретизирала
| УСЛОВНО НАКЛОНЕНИЕ, 2Л., ЕД.Ч., СР.Р. = би теоретизирало
| УСЛОВНО НАКЛОНЕНИЕ, 2Л., МН.Ч. = бихте теоретизирали
| УСЛОВНО НАКЛОНЕНИЕ, 3Л., ЕД.Ч., М.Р. = би теоретизирал
| УСЛОВНО НАКЛОНЕНИЕ, 3Л., ЕД.Ч., Ж.Р. = би теоретизирала
| УСЛОВНО НАКЛОНЕНИЕ, 3Л., ЕД.Ч., СР.Р. = би теоретизирало
| УСЛОВНО НАКЛОНЕНИЕ, 3Л., МН.Ч. = биха теоретизирали
| ПОВЕЛИТЕЛНО НАКЛОНЕНИЕ, ЕД.Ч. = те·о·ре·ти·зи·рай
| ПОВЕЛИТЕЛНО НАКЛОНЕНИЕ, МН.Ч. = те·о·ре·ти·зи·рай·те
| МИН.СТРАД.ПРИЧ. М.Р. = те·о·ре·ти·зи·ран
| МИН.СТРАД.ПРИЧ. М.Р. НЕПЪЛЕН ЧЛЕН = те·о·ре·ти·зи·ра·ния
| МИН.СТРАД.ПРИЧ. М.Р. ПЪЛЕН ЧЛЕН = те·о·ре·ти·зи·ра·ни·ят
| МИН.СТРАД.ПРИЧ. Ж.Р. = те·о·ре·ти·зи·ра·на
| МИН.СТРАД.ПРИЧ. Ж.Р. ЧЛЕН = те·о·ре·ти·зи·ра·на·та
| МИН.СТРАД.ПРИЧ. СР.Р. = те·о·ре·ти·зи·ра·но
| МИН.СТРАД.ПРИЧ. СР.Р. ЧЛЕН = те·о·ре·ти·зи·ра·но·то
| МИН.СТРАД.ПРИЧ. МН.Ч. = те·о·ре·ти·зи·ра·ни
| МИН.СТРАД.ПРИЧ. МН.Ч. ЧЛЕН = те·о·ре·ти·зи·ра·ни·те
| МИН.ДЕЯТ.СВ.ПРИЧ. М.Р. = те·о·ре·ти·зи·рал
| МИН.ДЕЯТ.СВ.ПРИЧ. М.Р. НЕПЪЛЕН ЧЛЕН = те·о·ре·ти·зи·ра·лия
| МИН.ДЕЯТ.СВ.ПРИЧ. М.Р. ПЪЛЕН ЧЛЕН = те·о·ре·ти·зи·ра·ли·ят
| МИН.ДЕЯТ.СВ.ПРИЧ. Ж.Р. = те·о·ре·ти·зи·ра·ла
| МИН.ДЕЯТ.СВ.ПРИЧ. Ж.Р. ЧЛЕН = те·о·ре·ти·зи·ра·ла·та
| МИН.ДЕЯТ.СВ.ПРИЧ. СР.Р. = те·о·ре·ти·зи·ра·ло
| МИН.ДЕЯТ.СВ.ПРИЧ. СР.Р. ЧЛЕН = те·о·ре·ти·зи·ра·ло·то
| МИН.ДЕЯТ.СВ.ПРИЧ. МН.Ч. = те·о·ре·ти·зи·ра·ли
| МИН.ДЕЯТ.СВ.ПРИЧ. МН.Ч. ЧЛЕН = те·о·ре·ти·зи·ра·ли·те
| МИН.ДЕЯТ.НЕСВ.ПРИЧ. М.Р. = те·о·ре·ти·зи·рал
| МИН.ДЕЯТ.НЕСВ.ПРИЧ. М.Р. НЕПЪЛЕН ЧЛЕН = те·о·ре·ти·зи·ра·лия
| МИН.ДЕЯТ.НЕСВ.ПРИЧ. М.Р. ПЪЛЕН ЧЛЕН = те·о·ре·ти·зи·ра·ли·ят
| МИН.ДЕЯТ.НЕСВ.ПРИЧ. Ж.Р. = те·о·ре·ти·зи·ра·ла
| МИН.ДЕЯТ.НЕСВ.ПРИЧ. Ж.Р. ЧЛЕН = те·о·ре·ти·зи·ра·ла·та
| МИН.ДЕЯТ.НЕСВ.ПРИЧ. СР.Р. = те·о·ре·ти·зи·ра·ло
| МИН.ДЕЯТ.НЕСВ.ПРИЧ. СР.Р. ЧЛЕН = те·о·ре·ти·зи·ра·ло·то
| МИН.ДЕЯТ.НЕСВ.ПРИЧ. МН.Ч. = те·о·ре·ти·зи·ра·ли
| МИН.ДЕЯТ.НЕСВ.ПРИЧ. МН.Ч. ЧЛЕН = те·о·ре·ти·зи·ра·ли·те
| СЕГ.ДЕЯТ.ПРИЧ. М.Р. = те·о·ре·ти·зи·ращ
| СЕГ.ДЕЯТ.ПРИЧ. М.Р. НЕПЪЛЕН ЧЛЕН = те·о·ре·ти·зи·ра·щия
| СЕГ.ДЕЯТ.ПРИЧ. М.Р. ПЪЛЕН ЧЛЕН = те·о·ре·ти·зи·ра·щи·ят
| СЕГ.ДЕЯТ.ПРИЧ. Ж.Р. = те·о·ре·ти·зи·ра·ща
| СЕГ.ДЕЯТ.ПРИЧ. Ж.Р. ЧЛЕН = те·о·ре·ти·зи·ра·ща·та
| СЕГ.ДЕЯТ.ПРИЧ. СР.Р. = те·о·ре·ти·зи·ра·що
| СЕГ.ДЕЯТ.ПРИЧ. СР.Р. ЧЛЕН = те·о·ре·ти·зи·ра·що·то
| СЕГ.ДЕЯТ.ПРИЧ. МН.Ч. = те·о·ре·ти·зи·ра·щи
| СЕГ.ДЕЯТ.ПРИЧ. МН.Ч. ЧЛЕН = те·о·ре·ти·зи·ра·щи·те
| ДЕЕПРИЧАСТИЕ = те·о·ре·ти·зи·рай·ки
| СКРИТИ ПРЕПРАТКИ = 
[[теоретизирам]],
[[теоретизираш]],
[[теоретизира]],
[[теоретизираме]],
[[теоретизирате]],
[[теоретизират]],
[[теоретизирах]],
[[теоретизирахме]],
[[теоретизирахте]],
[[теоретизираха]],
[[теоретизираше]],
[[теоретизирай]],
[[теоретизирайте]],
[[теоретизирал]],
[[теоретизиралия]],
[[теоретизиралият]],
[[теоретизирала]],
[[теоретизиралата]],
[[теоретизирало]],
[[теоретизиралото]],
[[теоретизирали]],
[[теоретизиралите]],
[[теоретизиран]],
[[теоретизирания]],
[[теоретизираният]],
[[теоретизирана]],
[[теоретизираната]],
[[теоретизирано]],
[[теоретизираното]],
[[теоретизирани]],
[[теоретизираните]],
[[теоретизиращ]],
[[теоретизиращия]],
[[теоретизиращият]],
[[теоретизираща]],
[[теоретизиращата]],
[[теоретизиращо]],
[[теоретизиращото]],
[[теоретизиращи]],
[[теоретизиращите]],
[[теоретизирайки]],
[[теоретизирал съм]],
[[теоретизирала съм]],
[[теоретизирало съм]],
[[теоретизирали сме]],
[[теоретизирал си]],
[[теоретизирала си]],
[[теоретизирало си]],
[[теоретизирали сте]],
[[теоретизирал е]],
[[теоретизирала е]],
[[теоретизирало е]],
[[теоретизирали са]],
[[бях теоретизирал]],
[[бях теоретизирала]],
[[бях теоретизирало]],
[[бяхме теоретизирали]],
[[беше теоретизирал]],
[[беше теоретизирала]],
[[беше теоретизирало]],
[[бяхте теоретизирали]],
[[бяха теоретизирали]],
[[ще теоретизирам]],
[[ще теоретизираме]],
[[ще теоретизираш]],
[[ще теоретизирате]],
[[ще теоретизира]],
[[ще теоретизират]],
[[ще съм теоретизирал]],
[[ще съм теоретизирала]],
[[ще съм теоретизирало]],
[[ще сме теоретизирали]],
[[ще си теоретизирал]],
[[ще си теоретизирала]],
[[ще си теоретизирало]],
[[ще сте теоретизирали]],
[[ще е теоретизирал]],
[[ще е теоретизирала]],
[[ще е теоретизирало]],
[[ще са теоретизирали]],
[[щях да теоретизирам]],
[[щяхме да теоретизираме]],
[[щеше да теоретизираш]],
[[щяхте да теоретизирате]],
[[щеше да теоретизира]],
[[щяха да теоретизират]],
[[щях да съм теоретизирал]],
[[щях да съм теоретизирала]],
[[щях да съм теоретизирало]],
[[щяхме да сме теоретизирали]],
[[щеше да си теоретизирал]],
[[щеше да си теоретизирала]],
[[щеше да си теоретизирало]],
[[щяхте да сте теоретизирали]],
[[щеше да е теоретизирал]],
[[щеше да е теоретизирала]],
[[щеше да е теоретизирало]],
[[щяха да са теоретизирали]],
[[бил съм теоретизирал]],
[[била съм теоретизирала]],
[[било съм теоретизирало]],
[[били сме теоретизирали]],
[[бил си теоретизирал]],
[[била си теоретизирала]],
[[било си теоретизирало]],
[[били сте теоретизирали]],
[[бил е теоретизирал]],
[[била е теоретизирала]],
[[било е теоретизирало]],
[[били са теоретизирали]],
[[щял съм да теоретизирам]],
[[щяла съм да теоретизирам]],
[[щяло съм да теоретизирам]],
[[щели сме да теоретизираме]],
[[щял си да теоретизираш]],
[[щяла си да теоретизираш]],
[[щяло си да теоретизираш]],
[[щели сте да теоретизирате]],
[[щял да теоретизира]],
[[щяла да теоретизира]],
[[щяло да теоретизира]],
[[щели да теоретизират]],
[[щял е да теоретизира]],
[[щяла е да теоретизира]],
[[щяло е да теоретизира]],
[[щели са да теоретизират]],
[[щял съм да съм теоретизирал]],
[[щяла съм да съм теоретизирала]],
[[щяло съм да съм теоретизирало]],
[[щели сме да сме теоретизирали]],
[[щял си да си теоретизирал]],
[[щяла си да си теоретизирала]],
[[щяло си да си теоретизирало]],
[[щели сте да сте теоретизирали]],
[[щял да е теоретизирал]],
[[щяла да е теоретизирала]],
[[щяло да е теоретизирало]],
[[щели да са теоретизирали]],
[[щял е да е теоретизирал]],
[[щяла е да е теоретизирала]],
[[щяло е да е теоретизирало]],
[[щели са да са теоретизирали]],
[[бих теоретизирал]],
[[бих теоретизирала]],
[[бих теоретизирало]],
[[бихме теоретизирали]],
[[би теоретизирал]],
[[би теоретизирала]],
[[би теоретизирало]],
[[бихте теоретизирали]],
[[биха теоретизирали]],
}}</text>
      <sha1>k5ji01xw3ev59ip93tu0y7qi0ycybdo</sha1>
    </revision>
  </page>
  <page>
    <title>Шаблон:Словоформи/тепам</title>
    <ns>10</ns>
    <id>564188</id>
    <revision>
      <id>596168</id>
      <timestamp>2005-05-12T09:34:45Z</timestamp>
      <contributor>
        <username>Bgbot</username>
        <id>83</id>
      </contributor>
      <comment>Борислав: Шаблон със словоформи</comment>
      <model>wikitext</model>
      <format>text/x-wiki</format>
      <text bytes="18430" xml:space="preserve">{{Шаблон:Словоформи/Глагол|
  ОСНОВНА ФОРМА = тепам
| СЕГ.ВР., 1Л., ЕД.Ч. = те·пам
| СЕГ.ВР., 1Л., МН.Ч. = те·па·ме
| СЕГ.ВР., 2Л., ЕД.Ч. = те·паш
| СЕГ.ВР., 2Л., МН.Ч. = те·па·те
| СЕГ.ВР., 3Л., ЕД.Ч. = те·па
| СЕГ.ВР., 3Л., МН.Ч. = те·пат
| МИН.СВ.ВР., 1Л., ЕД.Ч. = те·пах
| МИН.СВ.ВР., 1Л., МН.Ч. = те·пах·ме
| МИН.СВ.ВР., 2Л., ЕД.Ч. = те·па
| МИН.СВ.ВР., 2Л., МН.Ч. = те·пах·те
| МИН.СВ.ВР., 3Л., ЕД.Ч. = те·па
| МИН.СВ.ВР., 3Л., МН.Ч. = те·па·ха
| МИН.НЕСВ.ВР., 1Л., ЕД.Ч. = те·пах
| МИН.НЕСВ.ВР., 1Л., МН.Ч. = те·пах·ме
| МИН.НЕСВ.ВР., 2Л., ЕД.Ч. = те·па·ше
| МИН.НЕСВ.ВР., 2Л., МН.Ч. = те·пах·те
| МИН.НЕСВ.ВР., 3Л., ЕД.Ч. = те·па·ше
| МИН.НЕСВ.ВР., 3Л., МН.Ч. = те·па·ха
| МИН.НЕОПР.ВР., 1Л., ЕД.Ч., М.Р. = тепал съм
| МИН.НЕОПР.ВР., 1Л., ЕД.Ч., Ж.Р. = тепала съм
| МИН.НЕОПР.ВР., 1Л., ЕД.Ч., СР.Р. = тепало съм
| МИН.НЕОПР.ВР., 1Л., МН.Ч. = тепали сме
| МИН.НЕОПР.ВР., 2Л., ЕД.Ч., М.Р. = тепал си
| МИН.НЕОПР.ВР., 2Л., ЕД.Ч., Ж.Р. = тепала си
| МИН.НЕОПР.ВР., 2Л., ЕД.Ч., СР.Р. = тепало си
| МИН.НЕОПР.ВР., 2Л., МН.Ч. = тепали сте
| МИН.НЕОПР.ВР., 3Л., ЕД.Ч., М.Р. = тепал е
| МИН.НЕОПР.ВР., 3Л., ЕД.Ч., Ж.Р. = тепала е
| МИН.НЕОПР.ВР., 3Л., ЕД.Ч., СР.Р. = тепало е
| МИН.НЕОПР.ВР., 3Л., МН.Ч. = тепали са
| МИН.ПРЕД.ВР., 1Л., ЕД.Ч., М.Р. = бях тепал
| МИН.ПРЕД.ВР., 1Л., ЕД.Ч., Ж.Р. = бях тепала
| МИН.ПРЕД.ВР., 1Л., ЕД.Ч., СР.Р. = бях тепало
| МИН.ПРЕД.ВР., 1Л., МН.Ч. = бяхме тепали
| МИН.ПРЕД.ВР., 2Л., ЕД.Ч., М.Р. = беше тепал
| МИН.ПРЕД.ВР., 2Л., ЕД.Ч., Ж.Р. = беше тепала
| МИН.ПРЕД.ВР., 2Л., ЕД.Ч., СР.Р. = беше тепало
| МИН.ПРЕД.ВР., 2Л., МН.Ч. = бяхте тепали
| МИН.ПРЕД.ВР., 3Л., ЕД.Ч., М.Р. = беше тепал
| МИН.ПРЕД.ВР., 3Л., ЕД.Ч., Ж.Р. = беше тепала
| МИН.ПРЕД.ВР., 3Л., ЕД.Ч., СР.Р. = беше тепало
| МИН.ПРЕД.ВР., 3Л., МН.Ч. = бяха тепали
| БЪД.ВР., 1Л., ЕД.Ч. = ще тепам
| БЪД.ВР., 1Л., МН.Ч. = ще тепаме
| БЪД.ВР., 2Л., ЕД.Ч. = ще тепаш
| БЪД.ВР., 2Л., МН.Ч. = ще тепате
| БЪД.ВР., 3Л., ЕД.Ч. = ще тепа
| БЪД.ВР., 3Л., МН.Ч. = ще тепат
| БЪД.ПРЕД.ВР., 1Л., ЕД.Ч., М.Р. = ще съм тепал
| БЪД.ПРЕД.ВР., 1Л., ЕД.Ч., Ж.Р. = ще съм тепала
| БЪД.ПРЕД.ВР., 1Л., ЕД.Ч., СР.Р. = ще съм тепало
| БЪД.ПРЕД.ВР., 1Л., МН.Ч. = ще сме тепали
| БЪД.ПРЕД.ВР., 2Л., ЕД.Ч., М.Р. = ще си тепал
| БЪД.ПРЕД.ВР., 2Л., ЕД.Ч., Ж.Р. = ще си тепала
| БЪД.ПРЕД.ВР., 2Л., ЕД.Ч., СР.Р. = ще си тепало
| БЪД.ПРЕД.ВР., 2Л., МН.Ч. = ще сте тепали
| БЪД.ПРЕД.ВР., 3Л., ЕД.Ч., М.Р. = ще е тепал
| БЪД.ПРЕД.ВР., 3Л., ЕД.Ч., Ж.Р. = ще е тепала
| БЪД.ПРЕД.ВР., 3Л., ЕД.Ч., СР.Р. = ще е тепало
| БЪД.ПРЕД.ВР., 3Л., МН.Ч. = ще са тепали
| БЪД.ВР. В МИН., 1Л., ЕД.Ч. = щях да тепам
| БЪД.ВР. В МИН., 1Л., МН.Ч. = щяхме да тепаме
| БЪД.ВР. В МИН., 2Л., ЕД.Ч. = щеше да тепаш
| БЪД.ВР. В МИН., 2Л., МН.Ч. = щяхте да тепате
| БЪД.ВР. В МИН., 3Л., ЕД.Ч. = щеше да тепа
| БЪД.ВР. В МИН., 3Л., МН.Ч. = щяха да тепат
| БЪД.ПРЕД.ВР. В МИН., 1Л., ЕД.Ч., М.Р. = щях да съм тепал
| БЪД.ПРЕД.ВР. В МИН., 1Л., ЕД.Ч., Ж.Р. = щях да съм тепала
| БЪД.ПРЕД.ВР. В МИН., 1Л., ЕД.Ч., СР.Р. = щях да съм тепало
| БЪД.ПРЕД.ВР. В МИН., 1Л., МН.Ч. = щяхме да сме тепали
| БЪД.ПРЕД.ВР. В МИН., 2Л., ЕД.Ч., М.Р. = щеше да си тепал
| БЪД.ПРЕД.ВР. В МИН., 2Л., ЕД.Ч., Ж.Р. = щеше да си тепала
| БЪД.ПРЕД.ВР. В МИН., 2Л., ЕД.Ч., СР.Р. = щеше да си тепало
| БЪД.ПРЕД.ВР. В МИН., 2Л., МН.Ч. = щяхте да сте тепали
| БЪД.ПРЕД.ВР. В МИН., 3Л., ЕД.Ч., М.Р. = щеше да е тепал
| БЪД.ПРЕД.ВР. В МИН., 3Л., ЕД.Ч., Ж.Р. = щеше да е тепала
| БЪД.ПРЕД.ВР. В МИН., 3Л., ЕД.Ч., СР.Р. = щеше да е тепало
| БЪД.ПРЕД.ВР. В МИН., 3Л., МН.Ч. = щяха да са тепали
| ПР.НАКЛ., СЕГ.ВР., 1Л., ЕД.Ч., М.Р. = тепал съм
| ПР.НАКЛ., СЕГ.ВР., 1Л., ЕД.Ч., Ж.Р. = тепала съм
| ПР.НАКЛ., СЕГ.ВР., 1Л., ЕД.Ч., СР.Р. = тепало съм
| ПР.НАКЛ., СЕГ.ВР., 1Л., МН.Ч. = тепали сме
| ПР.НАКЛ., СЕГ.ВР., 2Л., ЕД.Ч., М.Р. = тепал си
| ПР.НАКЛ., СЕГ.ВР., 2Л., ЕД.Ч., Ж.Р. = тепала си
| ПР.НАКЛ., СЕГ.ВР., 2Л., ЕД.Ч., СР.Р. = тепало си
| ПР.НАКЛ., СЕГ.ВР., 2Л., МН.Ч. = тепали сте
| ПР.НАКЛ., СЕГ.ВР., 3Л., ЕД.Ч., М.Р. = тепал (е)
| ПР.НАКЛ., СЕГ.ВР., 3Л., ЕД.Ч., Ж.Р. = тепала (е)
| ПР.НАКЛ., СЕГ.ВР., 3Л., ЕД.Ч., СР.Р. = тепало (е)
| ПР.НАКЛ., СЕГ.ВР., 3Л., МН.Ч. = тепали (са)
| ПР.НАКЛ., МИН.СВ.ВР., 1Л., ЕД.Ч., М.Р. = тепал съм
| ПР.НАКЛ., МИН.СВ.ВР., 1Л., ЕД.Ч., Ж.Р. = тепала съм
| ПР.НАКЛ., МИН.СВ.ВР., 1Л., ЕД.Ч., СР.Р. = тепало съм
| ПР.НАКЛ., МИН.СВ.ВР., 1Л., МН.Ч. = тепали сме
| ПР.НАКЛ., МИН.СВ.ВР., 2Л., ЕД.Ч., М.Р. = тепал си
| ПР.НАКЛ., МИН.СВ.ВР., 2Л., ЕД.Ч., Ж.Р. = тепала си
| ПР.НАКЛ., МИН.СВ.ВР., 2Л., ЕД.Ч., СР.Р. = тепало си
| ПР.НАКЛ., МИН.СВ.ВР., 2Л., МН.Ч. = тепали сте
| ПР.НАКЛ., МИН.СВ.ВР., 3Л., ЕД.Ч., М.Р. = тепал (е)
| ПР.НАКЛ., МИН.СВ.ВР., 3Л., ЕД.Ч., Ж.Р. = тепала (е)
| ПР.НАКЛ., МИН.СВ.ВР., 3Л., ЕД.Ч., СР.Р. = тепало (е)
| ПР.НАКЛ., МИН.СВ.ВР., 3Л., МН.Ч. = тепали (са)
| ПР.НАКЛ., МИН.НЕОПР.ВР., 1Л., ЕД.Ч., М.Р. = бил съм тепал
| ПР.НАКЛ., МИН.НЕОПР.ВР., 1Л., ЕД.Ч., Ж.Р. = била съм тепала
| ПР.НАКЛ., МИН.НЕОПР.ВР., 1Л., ЕД.Ч., СР.Р. = било съм тепало
| ПР.НАКЛ., МИН.НЕОПР.ВР., 1Л., МН.Ч. = били сме тепали
| ПР.НАКЛ., МИН.НЕОПР.ВР., 2Л., ЕД.Ч., М.Р. = бил си тепал
| ПР.НАКЛ., МИН.НЕОПР.ВР., 2Л., ЕД.Ч., Ж.Р. = била си тепала
| ПР.НАКЛ., МИН.НЕОПР.ВР., 2Л., ЕД.Ч., СР.Р. = било си тепало
| ПР.НАКЛ., МИН.НЕОПР.ВР., 2Л., МН.Ч. = били сте тепали
| ПР.НАКЛ., МИН.НЕОПР.ВР., 3Л., ЕД.Ч., М.Р. = бил (е) тепал
| ПР.НАКЛ., МИН.НЕОПР.ВР., 3Л., ЕД.Ч., Ж.Р. = била (е) тепала
| ПР.НАКЛ., МИН.НЕОПР.ВР., 3Л., ЕД.Ч., СР.Р. = било (е) тепало
| ПР.НАКЛ., МИН.НЕОПР.ВР., 3Л., МН.Ч. = били (са) тепали
| ПР.НАКЛ., БЪД.ВР., 1Л., ЕД.Ч., М.Р. = щял съм да тепам
| ПР.НАКЛ., БЪД.ВР., 1Л., ЕД.Ч., Ж.Р. = щяла съм да тепам
| ПР.НАКЛ., БЪД.ВР., 1Л., ЕД.Ч., СР.Р. = щяло съм да тепам
| ПР.НАКЛ., БЪД.ВР., 1Л., МН.Ч. = щели сме да тепаме
| ПР.НАКЛ., БЪД.ВР., 2Л., ЕД.Ч., М.Р. = щял си да тепаш
| ПР.НАКЛ., БЪД.ВР., 2Л., ЕД.Ч., Ж.Р. = щяла си да тепаш
| ПР.НАКЛ., БЪД.ВР., 2Л., ЕД.Ч., СР.Р. = щяло си да тепаш
| ПР.НАКЛ., БЪД.ВР., 2Л., МН.Ч. = щели сте да тепате
| ПР.НАКЛ., БЪД.ВР., 3Л., ЕД.Ч., М.Р. = щял (е) да тепа
| ПР.НАКЛ., БЪД.ВР., 3Л., ЕД.Ч., Ж.Р. = щяла (е) да тепа
| ПР.НАКЛ., БЪД.ВР., 3Л., ЕД.Ч., СР.Р. = щяло (е) да тепа
| ПР.НАКЛ., БЪД.ВР., 3Л., МН.Ч. = щели (са) да тепат
| ПР.НАКЛ., БЪД.ПРЕД.ВР., 1Л., ЕД.Ч., М.Р. = щял съм да съм тепал
| ПР.НАКЛ., БЪД.ПРЕД.ВР., 1Л., ЕД.Ч., Ж.Р. = щяла съм да съм тепала
| ПР.НАКЛ., БЪД.ПРЕД.ВР., 1Л., ЕД.Ч., СР.Р. = щяло съм да съм тепало
| ПР.НАКЛ., БЪД.ПРЕД.ВР., 1Л., МН.Ч. = щели сме да сме тепали
| ПР.НАКЛ., БЪД.ПРЕД.ВР., 2Л., ЕД.Ч., М.Р. = щял си да си тепал
| ПР.НАКЛ., БЪД.ПРЕД.ВР., 2Л., ЕД.Ч., Ж.Р. = щяла си да си тепала
| ПР.НАКЛ., БЪД.ПРЕД.ВР., 2Л., ЕД.Ч., СР.Р. = щяло си да си тепало
| ПР.НАКЛ., БЪД.ПРЕД.ВР., 2Л., МН.Ч. = щели сте да сте тепали
| ПР.НАКЛ., БЪД.ПРЕД.ВР., 3Л., ЕД.Ч., М.Р. = щял (е) да е тепал
| ПР.НАКЛ., БЪД.ПРЕД.ВР., 3Л., ЕД.Ч., Ж.Р. = щяла (е) да е тепала
| ПР.НАКЛ., БЪД.ПРЕД.ВР., 3Л., ЕД.Ч., СР.Р. = щяло (е) да е тепало
| ПР.НАКЛ., БЪД.ПРЕД.ВР., 3Л., МН.Ч. = щели (са) да са тепали
| УСЛОВНО НАКЛОНЕНИЕ, 1Л., ЕД.Ч., М.Р. = бих тепал
| УСЛОВНО НАКЛОНЕНИЕ, 1Л., ЕД.Ч., Ж.Р. = бих тепала
| УСЛОВНО НАКЛОНЕНИЕ, 1Л., ЕД.Ч., СР.Р. = бих тепало
| УСЛОВНО НАКЛОНЕНИЕ, 1Л., МН.Ч. = бихме тепали
| УСЛОВНО НАКЛОНЕНИЕ, 2Л., ЕД.Ч., М.Р. = би тепал
| УСЛОВНО НАКЛОНЕНИЕ, 2Л., ЕД.Ч., Ж.Р. = би тепала
| УСЛОВНО НАКЛОНЕНИЕ, 2Л., ЕД.Ч., СР.Р. = би тепало
| УСЛОВНО НАКЛОНЕНИЕ, 2Л., МН.Ч. = бихте тепали
| УСЛОВНО НАКЛОНЕНИЕ, 3Л., ЕД.Ч., М.Р. = би тепал
| УСЛОВНО НАКЛОНЕНИЕ, 3Л., ЕД.Ч., Ж.Р. = би тепала
| УСЛОВНО НАКЛОНЕНИЕ, 3Л., ЕД.Ч., СР.Р. = би тепало
| УСЛОВНО НАКЛОНЕНИЕ, 3Л., МН.Ч. = биха тепали
| ПОВЕЛИТЕЛНО НАКЛОНЕНИЕ, ЕД.Ч. = те·пай
| ПОВЕЛИТЕЛНО НАКЛОНЕНИЕ, МН.Ч. = те·пай·те
| МИН.СТРАД.ПРИЧ. М.Р. = те·пан
| МИН.СТРАД.ПРИЧ. М.Р. НЕПЪЛЕН ЧЛЕН = те·па·ния
| МИН.СТРАД.ПРИЧ. М.Р. ПЪЛЕН ЧЛЕН = те·па·ни·ят
| МИН.СТРАД.ПРИЧ. Ж.Р. = те·па·на
| МИН.СТРАД.ПРИЧ. Ж.Р. ЧЛЕН = те·па·на·та
| МИН.СТРАД.ПРИЧ. СР.Р. = те·па·но
| МИН.СТРАД.ПРИЧ. СР.Р. ЧЛЕН = те·па·но·то
| МИН.СТРАД.ПРИЧ. МН.Ч. = те·па·ни
| МИН.СТРАД.ПРИЧ. МН.Ч. ЧЛЕН = те·па·ни·те
| МИН.ДЕЯТ.СВ.ПРИЧ. М.Р. = те·пал
| МИН.ДЕЯТ.СВ.ПРИЧ. М.Р. НЕПЪЛЕН ЧЛЕН = те·па·лия
| МИН.ДЕЯТ.СВ.ПРИЧ. М.Р. ПЪЛЕН ЧЛЕН = те·па·ли·ят
| МИН.ДЕЯТ.СВ.ПРИЧ. Ж.Р. = те·па·ла
| МИН.ДЕЯТ.СВ.ПРИЧ. Ж.Р. ЧЛЕН = те·па·ла·та
| МИН.ДЕЯТ.СВ.ПРИЧ. СР.Р. = те·па·ло
| МИН.ДЕЯТ.СВ.ПРИЧ. СР.Р. ЧЛЕН = те·па·ло·то
| МИН.ДЕЯТ.СВ.ПРИЧ. МН.Ч. = те·па·ли
| МИН.ДЕЯТ.СВ.ПРИЧ. МН.Ч. ЧЛЕН = те·па·ли·те
| МИН.ДЕЯТ.НЕСВ.ПРИЧ. М.Р. = те·пал
| МИН.ДЕЯТ.НЕСВ.ПРИЧ. М.Р. НЕПЪЛЕН ЧЛЕН = те·па·лия
| МИН.ДЕЯТ.НЕСВ.ПРИЧ. М.Р. ПЪЛЕН ЧЛЕН = те·па·ли·ят
| МИН.ДЕЯТ.НЕСВ.ПРИЧ. Ж.Р. = те·па·ла
| МИН.ДЕЯТ.НЕСВ.ПРИЧ. Ж.Р. ЧЛЕН = те·па·ла·та
| МИН.ДЕЯТ.НЕСВ.ПРИЧ. СР.Р. = те·па·ло
| МИН.ДЕЯТ.НЕСВ.ПРИЧ. СР.Р. ЧЛЕН = те·па·ло·то
| МИН.ДЕЯТ.НЕСВ.ПРИЧ. МН.Ч. = те·па·ли
| МИН.ДЕЯТ.НЕСВ.ПРИЧ. МН.Ч. ЧЛЕН = те·па·ли·те
| СЕГ.ДЕЯТ.ПРИЧ. М.Р. = те·пащ
| СЕГ.ДЕЯТ.ПРИЧ. М.Р. НЕПЪЛЕН ЧЛЕН = те·па·щия
| СЕГ.ДЕЯТ.ПРИЧ. М.Р. ПЪЛЕН ЧЛЕН = те·па·щи·ят
| СЕГ.ДЕЯТ.ПРИЧ. Ж.Р. = те·па·ща
| СЕГ.ДЕЯТ.ПРИЧ. Ж.Р. ЧЛЕН = те·па·ща·та
| СЕГ.ДЕЯТ.ПРИЧ. СР.Р. = те·па·що
| СЕГ.ДЕЯТ.ПРИЧ. СР.Р. ЧЛЕН = те·па·що·то
| СЕГ.ДЕЯТ.ПРИЧ. МН.Ч. = те·па·щи
| СЕГ.ДЕЯТ.ПРИЧ. МН.Ч. ЧЛЕН = те·па·щи·те
| ДЕЕПРИЧАСТИЕ = те·пай·ки
| СКРИТИ ПРЕПРАТКИ = 
[[тепам]],
[[тепаш]],
[[тепа]],
[[тепаме]],
[[тепате]],
[[тепат]],
[[тепах]],
[[тепахме]],
[[тепахте]],
[[тепаха]],
[[тепаше]],
[[тепай]],
[[тепайте]],
[[тепал]],
[[тепалия]],
[[тепалият]],
[[тепала]],
[[тепалата]],
[[тепало]],
[[тепалото]],
[[тепали]],
[[тепалите]],
[[тепан]],
[[тепания]],
[[тепаният]],
[[тепана]],
[[тепаната]],
[[тепано]],
[[тепаното]],
[[тепани]],
[[тепаните]],
[[тепащ]],
[[тепащия]],
[[тепащият]],
[[тепаща]],
[[тепащата]],
[[тепащо]],
[[тепащото]],
[[тепащи]],
[[тепащите]],
[[тепайки]],
[[тепал съм]],
[[тепала съм]],
[[тепало съм]],
[[тепали сме]],
[[тепал си]],
[[тепала си]],
[[тепало си]],
[[тепали сте]],
[[тепал е]],
[[тепала е]],
[[тепало е]],
[[тепали са]],
[[бях тепал]],
[[бях тепала]],
[[бях тепало]],
[[бяхме тепали]],
[[беше тепал]],
[[беше тепала]],
[[беше тепало]],
[[бяхте тепали]],
[[бяха тепали]],
[[ще тепам]],
[[ще тепаме]],
[[ще тепаш]],
[[ще тепате]],
[[ще тепа]],
[[ще тепат]],
[[ще съм тепал]],
[[ще съм тепала]],
[[ще съм тепало]],
[[ще сме тепали]],
[[ще си тепал]],
[[ще си тепала]],
[[ще си тепало]],
[[ще сте тепали]],
[[ще е тепал]],
[[ще е тепала]],
[[ще е тепало]],
[[ще са тепали]],
[[щях да тепам]],
[[щяхме да тепаме]],
[[щеше да тепаш]],
[[щяхте да тепате]],
[[щеше да тепа]],
[[щяха да тепат]],
[[щях да съм тепал]],
[[щях да съм тепала]],
[[щях да съм тепало]],
[[щяхме да сме тепали]],
[[щеше да си тепал]],
[[щеше да си тепала]],
[[щеше да си тепало]],
[[щяхте да сте тепали]],
[[щеше да е тепал]],
[[щеше да е тепала]],
[[щеше да е тепало]],
[[щяха да са тепали]],
[[бил съм тепал]],
[[била съм тепала]],
[[било съм тепало]],
[[били сме тепали]],
[[бил си тепал]],
[[била си тепала]],
[[било си тепало]],
[[били сте тепали]],
[[бил е тепал]],
[[била е тепала]],
[[било е тепало]],
[[били са тепали]],
[[щял съм да тепам]],
[[щяла съм да тепам]],
[[щяло съм да тепам]],
[[щели сме да тепаме]],
[[щял си да тепаш]],
[[щяла си да тепаш]],
[[щяло си да тепаш]],
[[щели сте да тепате]],
[[щял да тепа]],
[[щяла да тепа]],
[[щяло да тепа]],
[[щели да тепат]],
[[щял е да тепа]],
[[щяла е да тепа]],
[[щяло е да тепа]],
[[щели са да тепат]],
[[щял съм да съм тепал]],
[[щяла съм да съм тепала]],
[[щяло съм да съм тепало]],
[[щели сме да сме тепали]],
[[щял си да си тепал]],
[[щяла си да си тепала]],
[[щяло си да си тепало]],
[[щели сте да сте тепали]],
[[щял да е тепал]],
[[щяла да е тепала]],
[[щяло да е тепало]],
[[щели да са тепали]],
[[щял е да е тепал]],
[[щяла е да е тепала]],
[[щяло е да е тепало]],
[[щели са да са тепали]],
[[бих тепал]],
[[бих тепала]],
[[бих тепало]],
[[бихме тепали]],
[[би тепал]],
[[би тепала]],
[[би тепало]],
[[бихте тепали]],
[[биха тепали]],
}}</text>
      <sha1>87m2f9qdpawio42ns3rlm2k91q5j6yj</sha1>
    </revision>
  </page>
  <page>
    <title>Шаблон:Словоформи/терасирам</title>
    <ns>10</ns>
    <id>564200</id>
    <revision>
      <id>596180</id>
      <timestamp>2005-05-12T09:35:03Z</timestamp>
      <contributor>
        <username>Bgbot</username>
        <id>83</id>
      </contributor>
      <comment>Борислав: Шаблон със словоформи</comment>
      <model>wikitext</model>
      <format>text/x-wiki</format>
      <text bytes="21386" xml:space="preserve">{{Шаблон:Словоформи/Глагол|
  ОСНОВНА ФОРМА = терасирам
| СЕГ.ВР., 1Л., ЕД.Ч. = те·ра·си·рам
| СЕГ.ВР., 1Л., МН.Ч. = те·ра·си·ра·ме
| СЕГ.ВР., 2Л., ЕД.Ч. = те·ра·си·раш
| СЕГ.ВР., 2Л., МН.Ч. = те·ра·си·ра·те
| СЕГ.ВР., 3Л., ЕД.Ч. = те·ра·си·ра
| СЕГ.ВР., 3Л., МН.Ч. = те·ра·си·рат
| МИН.СВ.ВР., 1Л., ЕД.Ч. = те·ра·си·рах
| МИН.СВ.ВР., 1Л., МН.Ч. = те·ра·си·рах·ме
| МИН.СВ.ВР., 2Л., ЕД.Ч. = те·ра·си·ра
| МИН.СВ.ВР., 2Л., МН.Ч. = те·ра·си·рах·те
| МИН.СВ.ВР., 3Л., ЕД.Ч. = те·ра·си·ра
| МИН.СВ.ВР., 3Л., МН.Ч. = те·ра·си·ра·ха
| МИН.НЕСВ.ВР., 1Л., ЕД.Ч. = те·ра·си·рах
| МИН.НЕСВ.ВР., 1Л., МН.Ч. = те·ра·си·рах·ме
| МИН.НЕСВ.ВР., 2Л., ЕД.Ч. = те·ра·си·ра·ше
| МИН.НЕСВ.ВР., 2Л., МН.Ч. = те·ра·си·рах·те
| МИН.НЕСВ.ВР., 3Л., ЕД.Ч. = те·ра·си·ра·ше
| МИН.НЕСВ.ВР., 3Л., МН.Ч. = те·ра·си·ра·ха
| МИН.НЕОПР.ВР., 1Л., ЕД.Ч., М.Р. = терасирал съм
| МИН.НЕОПР.ВР., 1Л., ЕД.Ч., Ж.Р. = терасирала съм
| МИН.НЕОПР.ВР., 1Л., ЕД.Ч., СР.Р. = терасирало съм
| МИН.НЕОПР.ВР., 1Л., МН.Ч. = терасирали сме
| МИН.НЕОПР.ВР., 2Л., ЕД.Ч., М.Р. = терасирал си
| МИН.НЕОПР.ВР., 2Л., ЕД.Ч., Ж.Р. = терасирала си
| МИН.НЕОПР.ВР., 2Л., ЕД.Ч., СР.Р. = терасирало си
| МИН.НЕОПР.ВР., 2Л., МН.Ч. = терасирали сте
| МИН.НЕОПР.ВР., 3Л., ЕД.Ч., М.Р. = терасирал е
| МИН.НЕОПР.ВР., 3Л., ЕД.Ч., Ж.Р. = терасирала е
| МИН.НЕОПР.ВР., 3Л., ЕД.Ч., СР.Р. = терасирало е
| МИН.НЕОПР.ВР., 3Л., МН.Ч. = терасирали са
| МИН.ПРЕД.ВР., 1Л., ЕД.Ч., М.Р. = бях терасирал
| МИН.ПРЕД.ВР., 1Л., ЕД.Ч., Ж.Р. = бях терасирала
| МИН.ПРЕД.ВР., 1Л., ЕД.Ч., СР.Р. = бях терасирало
| МИН.ПРЕД.ВР., 1Л., МН.Ч. = бяхме терасирали
| МИН.ПРЕД.ВР., 2Л., ЕД.Ч., М.Р. = беше терасирал
| МИН.ПРЕД.ВР., 2Л., ЕД.Ч., Ж.Р. = беше терасирала
| МИН.ПРЕД.ВР., 2Л., ЕД.Ч., СР.Р. = беше терасирало
| МИН.ПРЕД.ВР., 2Л., МН.Ч. = бяхте терасирали
| МИН.ПРЕД.ВР., 3Л., ЕД.Ч., М.Р. = беше терасирал
| МИН.ПРЕД.ВР., 3Л., ЕД.Ч., Ж.Р. = беше терасирала
| МИН.ПРЕД.ВР., 3Л., ЕД.Ч., СР.Р. = беше терасирало
| МИН.ПРЕД.ВР., 3Л., МН.Ч. = бяха терасирали
| БЪД.ВР., 1Л., ЕД.Ч. = ще терасирам
| БЪД.ВР., 1Л., МН.Ч. = ще терасираме
| БЪД.ВР., 2Л., ЕД.Ч. = ще терасираш
| БЪД.ВР., 2Л., МН.Ч. = ще терасирате
| БЪД.ВР., 3Л., ЕД.Ч. = ще терасира
| БЪД.ВР., 3Л., МН.Ч. = ще терасират
| БЪД.ПРЕД.ВР., 1Л., ЕД.Ч., М.Р. = ще съм терасирал
| БЪД.ПРЕД.ВР., 1Л., ЕД.Ч., Ж.Р. = ще съм терасирала
| БЪД.ПРЕД.ВР., 1Л., ЕД.Ч., СР.Р. = ще съм терасирало
| БЪД.ПРЕД.ВР., 1Л., МН.Ч. = ще сме терасирали
| БЪД.ПРЕД.ВР., 2Л., ЕД.Ч., М.Р. = ще си терасирал
| БЪД.ПРЕД.ВР., 2Л., ЕД.Ч., Ж.Р. = ще си терасирала
| БЪД.ПРЕД.ВР., 2Л., ЕД.Ч., СР.Р. = ще си терасирало
| БЪД.ПРЕД.ВР., 2Л., МН.Ч. = ще сте терасирали
| БЪД.ПРЕД.ВР., 3Л., ЕД.Ч., М.Р. = ще е терасирал
| БЪД.ПРЕД.ВР., 3Л., ЕД.Ч., Ж.Р. = ще е терасирала
| БЪД.ПРЕД.ВР., 3Л., ЕД.Ч., СР.Р. = ще е терасирало
| БЪД.ПРЕД.ВР., 3Л., МН.Ч. = ще са терасирали
| БЪД.ВР. В МИН., 1Л., ЕД.Ч. = щях да терасирам
| БЪД.ВР. В МИН., 1Л., МН.Ч. = щяхме да терасираме
| БЪД.ВР. В МИН., 2Л., ЕД.Ч. = щеше да терасираш
| БЪД.ВР. В МИН., 2Л., МН.Ч. = щяхте да терасирате
| БЪД.ВР. В МИН., 3Л., ЕД.Ч. = щеше да терасира
| БЪД.ВР. В МИН., 3Л., МН.Ч. = щяха да терасират
| БЪД.ПРЕД.ВР. В МИН., 1Л., ЕД.Ч., М.Р. = щях да съм терасирал
| БЪД.ПРЕД.ВР. В МИН., 1Л., ЕД.Ч., Ж.Р. = щях да съм терасирала
| БЪД.ПРЕД.ВР. В МИН., 1Л., ЕД.Ч., СР.Р. = щях да съм терасирало
| БЪД.ПРЕД.ВР. В МИН., 1Л., МН.Ч. = щяхме да сме терасирали
| БЪД.ПРЕД.ВР. В МИН., 2Л., ЕД.Ч., М.Р. = щеше да си терасирал
| БЪД.ПРЕД.ВР. В МИН., 2Л., ЕД.Ч., Ж.Р. = щеше да си терасирала
| БЪД.ПРЕД.ВР. В МИН., 2Л., ЕД.Ч., СР.Р. = щеше да си терасирало
| БЪД.ПРЕД.ВР. В МИН., 2Л., МН.Ч. = щяхте да сте терасирали
| БЪД.ПРЕД.ВР. В МИН., 3Л., ЕД.Ч., М.Р. = щеше да е терасирал
| БЪД.ПРЕД.ВР. В МИН., 3Л., ЕД.Ч., Ж.Р. = щеше да е терасирала
| БЪД.ПРЕД.ВР. В МИН., 3Л., ЕД.Ч., СР.Р. = щеше да е терасирало
| БЪД.ПРЕД.ВР. В МИН., 3Л., МН.Ч. = щяха да са терасирали
| ПР.НАКЛ., СЕГ.ВР., 1Л., ЕД.Ч., М.Р. = терасирал съм
| ПР.НАКЛ., СЕГ.ВР., 1Л., ЕД.Ч., Ж.Р. = терасирала съм
| ПР.НАКЛ., СЕГ.ВР., 1Л., ЕД.Ч., СР.Р. = терасирало съм
| ПР.НАКЛ., СЕГ.ВР., 1Л., МН.Ч. = терасирали сме
| ПР.НАКЛ., СЕГ.ВР., 2Л., ЕД.Ч., М.Р. = терасирал си
| ПР.НАКЛ., СЕГ.ВР., 2Л., ЕД.Ч., Ж.Р. = терасирала си
| ПР.НАКЛ., СЕГ.ВР., 2Л., ЕД.Ч., СР.Р. = терасирало си
| ПР.НАКЛ., СЕГ.ВР., 2Л., МН.Ч. = терасирали сте
| ПР.НАКЛ., СЕГ.ВР., 3Л., ЕД.Ч., М.Р. = терасирал (е)
| ПР.НАКЛ., СЕГ.ВР., 3Л., ЕД.Ч., Ж.Р. = терасирала (е)
| ПР.НАКЛ., СЕГ.ВР., 3Л., ЕД.Ч., СР.Р. = терасирало (е)
| ПР.НАКЛ., СЕГ.ВР., 3Л., МН.Ч. = терасирали (са)
| ПР.НАКЛ., МИН.СВ.ВР., 1Л., ЕД.Ч., М.Р. = терасирал съм
| ПР.НАКЛ., МИН.СВ.ВР., 1Л., ЕД.Ч., Ж.Р. = терасирала съм
| ПР.НАКЛ., МИН.СВ.ВР., 1Л., ЕД.Ч., СР.Р. = терасирало съм
| ПР.НАКЛ., МИН.СВ.ВР., 1Л., МН.Ч. = терасирали сме
| ПР.НАКЛ., МИН.СВ.ВР., 2Л., ЕД.Ч., М.Р. = терасирал си
| ПР.НАКЛ., МИН.СВ.ВР., 2Л., ЕД.Ч., Ж.Р. = терасирала си
| ПР.НАКЛ., МИН.СВ.ВР., 2Л., ЕД.Ч., СР.Р. = терасирало си
| ПР.НАКЛ., МИН.СВ.ВР., 2Л., МН.Ч. = терасирали сте
| ПР.НАКЛ., МИН.СВ.ВР., 3Л., ЕД.Ч., М.Р. = терасирал (е)
| ПР.НАКЛ., МИН.СВ.ВР., 3Л., ЕД.Ч., Ж.Р. = терасирала (е)
| ПР.НАКЛ., МИН.СВ.ВР., 3Л., ЕД.Ч., СР.Р. = терасирало (е)
| ПР.НАКЛ., МИН.СВ.ВР., 3Л., МН.Ч. = терасирали (са)
| ПР.НАКЛ., МИН.НЕОПР.ВР., 1Л., ЕД.Ч., М.Р. = бил съм терасирал
| ПР.НАКЛ., МИН.НЕОПР.ВР., 1Л., ЕД.Ч., Ж.Р. = била съм терасирала
| ПР.НАКЛ., МИН.НЕОПР.ВР., 1Л., ЕД.Ч., СР.Р. = било съм терасирало
| ПР.НАКЛ., МИН.НЕОПР.ВР., 1Л., МН.Ч. = били сме терасирали
| ПР.НАКЛ., МИН.НЕОПР.ВР., 2Л., ЕД.Ч., М.Р. = бил си терасирал
| ПР.НАКЛ., МИН.НЕОПР.ВР., 2Л., ЕД.Ч., Ж.Р. = била си терасирала
| ПР.НАКЛ., МИН.НЕОПР.ВР., 2Л., ЕД.Ч., СР.Р. = било си терасирало
| ПР.НАКЛ., МИН.НЕОПР.ВР., 2Л., МН.Ч. = били сте терасирали
| ПР.НАКЛ., МИН.НЕОПР.ВР., 3Л., ЕД.Ч., М.Р. = бил (е) терасирал
| ПР.НАКЛ., МИН.НЕОПР.ВР., 3Л., ЕД.Ч., Ж.Р. = била (е) терасирала
| ПР.НАКЛ., МИН.НЕОПР.ВР., 3Л., ЕД.Ч., СР.Р. = било (е) терасирало
| ПР.НАКЛ., МИН.НЕОПР.ВР., 3Л., МН.Ч. = били (са) терасирали
| ПР.НАКЛ., БЪД.ВР., 1Л., ЕД.Ч., М.Р. = щял съм да терасирам
| ПР.НАКЛ., БЪД.ВР., 1Л., ЕД.Ч., Ж.Р. = щяла съм да терасирам
| ПР.НАКЛ., БЪД.ВР., 1Л., ЕД.Ч., СР.Р. = щяло съм да терасирам
| ПР.НАКЛ., БЪД.ВР., 1Л., МН.Ч. = щели сме да терасираме
| ПР.НАКЛ., БЪД.ВР., 2Л., ЕД.Ч., М.Р. = щял си да терасираш
| ПР.НАКЛ., БЪД.ВР., 2Л., ЕД.Ч., Ж.Р. = щяла си да терасираш
| ПР.НАКЛ., БЪД.ВР., 2Л., ЕД.Ч., СР.Р. = щяло си да терасираш
| ПР.НАКЛ., БЪД.ВР., 2Л., МН.Ч. = щели сте да терасирате
| ПР.НАКЛ., БЪД.ВР., 3Л., ЕД.Ч., М.Р. = щял (е) да терасира
| ПР.НАКЛ., БЪД.ВР., 3Л., ЕД.Ч., Ж.Р. = щяла (е) да терасира
| ПР.НАКЛ., БЪД.ВР., 3Л., ЕД.Ч., СР.Р. = щяло (е) да терасира
| ПР.НАКЛ., БЪД.ВР., 3Л., МН.Ч. = щели (са) да терасират
| ПР.НАКЛ., БЪД.ПРЕД.ВР., 1Л., ЕД.Ч., М.Р. = щял съм да съм терасирал
| ПР.НАКЛ., БЪД.ПРЕД.ВР., 1Л., ЕД.Ч., Ж.Р. = щяла съм да съм терасирала
| ПР.НАКЛ., БЪД.ПРЕД.ВР., 1Л., ЕД.Ч., СР.Р. = щяло съм да съм терасирало
| ПР.НАКЛ., БЪД.ПРЕД.ВР., 1Л., МН.Ч. = щели сме да сме терасирали
| ПР.НАКЛ., БЪД.ПРЕД.ВР., 2Л., ЕД.Ч., М.Р. = щял си да си терасирал
| ПР.НАКЛ., БЪД.ПРЕД.ВР., 2Л., ЕД.Ч., Ж.Р. = щяла си да си терасирала
| ПР.НАКЛ., БЪД.ПРЕД.ВР., 2Л., ЕД.Ч., СР.Р. = щяло си да си терасирало
| ПР.НАКЛ., БЪД.ПРЕД.ВР., 2Л., МН.Ч. = щели сте да сте терасирали
| ПР.НАКЛ., БЪД.ПРЕД.ВР., 3Л., ЕД.Ч., М.Р. = щял (е) да е терасирал
| ПР.НАКЛ., БЪД.ПРЕД.ВР., 3Л., ЕД.Ч., Ж.Р. = щяла (е) да е терасирала
| ПР.НАКЛ., БЪД.ПРЕД.ВР., 3Л., ЕД.Ч., СР.Р. = щяло (е) да е терасирало
| ПР.НАКЛ., БЪД.ПРЕД.ВР., 3Л., МН.Ч. = щели (са) да са терасирали
| УСЛОВНО НАКЛОНЕНИЕ, 1Л., ЕД.Ч., М.Р. = бих терасирал
| УСЛОВНО НАКЛОНЕНИЕ, 1Л., ЕД.Ч., Ж.Р. = бих терасирала
| УСЛОВНО НАКЛОНЕНИЕ, 1Л., ЕД.Ч., СР.Р. = бих терасирало
| УСЛОВНО НАКЛОНЕНИЕ, 1Л., МН.Ч. = бихме терасирали
| УСЛОВНО НАКЛОНЕНИЕ, 2Л., ЕД.Ч., М.Р. = би терасирал
| УСЛОВНО НАКЛОНЕНИЕ, 2Л., ЕД.Ч., Ж.Р. = би терасирала
| УСЛОВНО НАКЛОНЕНИЕ, 2Л., ЕД.Ч., СР.Р. = би терасирало
| УСЛОВНО НАКЛОНЕНИЕ, 2Л., МН.Ч. = бихте терасирали
| УСЛОВНО НАКЛОНЕНИЕ, 3Л., ЕД.Ч., М.Р. = би терасирал
| УСЛОВНО НАКЛОНЕНИЕ, 3Л., ЕД.Ч., Ж.Р. = би терасирала
| УСЛОВНО НАКЛОНЕНИЕ, 3Л., ЕД.Ч., СР.Р. = би терасирало
| УСЛОВНО НАКЛОНЕНИЕ, 3Л., МН.Ч. = биха терасирали
| ПОВЕЛИТЕЛНО НАКЛОНЕНИЕ, ЕД.Ч. = те·ра·си·рай
| ПОВЕЛИТЕЛНО НАКЛОНЕНИЕ, МН.Ч. = те·ра·си·рай·те
| МИН.СТРАД.ПРИЧ. М.Р. = те·ра·си·ран
| МИН.СТРАД.ПРИЧ. М.Р. НЕПЪЛЕН ЧЛЕН = те·ра·си·ра·ния
| МИН.СТРАД.ПРИЧ. М.Р. ПЪЛЕН ЧЛЕН = те·ра·си·ра·ни·ят
| МИН.СТРАД.ПРИЧ. Ж.Р. = те·ра·си·ра·на
| МИН.СТРАД.ПРИЧ. Ж.Р. ЧЛЕН = те·ра·си·ра·на·та
| МИН.СТРАД.ПРИЧ. СР.Р. = те·ра·си·ра·но
| МИН.СТРАД.ПРИЧ. СР.Р. ЧЛЕН = те·ра·си·ра·но·то
| МИН.СТРАД.ПРИЧ. МН.Ч. = те·ра·си·ра·ни
| МИН.СТРАД.ПРИЧ. МН.Ч. ЧЛЕН = те·ра·си·ра·ни·те
| МИН.ДЕЯТ.СВ.ПРИЧ. М.Р. = те·ра·си·рал
| МИН.ДЕЯТ.СВ.ПРИЧ. М.Р. НЕПЪЛЕН ЧЛЕН = те·ра·си·ра·лия
| МИН.ДЕЯТ.СВ.ПРИЧ. М.Р. ПЪЛЕН ЧЛЕН = те·ра·си·ра·ли·ят
| МИН.ДЕЯТ.СВ.ПРИЧ. Ж.Р. = те·ра·си·ра·ла
| МИН.ДЕЯТ.СВ.ПРИЧ. Ж.Р. ЧЛЕН = те·ра·си·ра·ла·та
| МИН.ДЕЯТ.СВ.ПРИЧ. СР.Р. = те·ра·си·ра·ло
| МИН.ДЕЯТ.СВ.ПРИЧ. СР.Р. ЧЛЕН = те·ра·си·ра·ло·то
| МИН.ДЕЯТ.СВ.ПРИЧ. МН.Ч. = те·ра·си·ра·ли
| МИН.ДЕЯТ.СВ.ПРИЧ. МН.Ч. ЧЛЕН = те·ра·си·ра·ли·те
| МИН.ДЕЯТ.НЕСВ.ПРИЧ. М.Р. = те·ра·си·рал
| МИН.ДЕЯТ.НЕСВ.ПРИЧ. М.Р. НЕПЪЛЕН ЧЛЕН = те·ра·си·ра·лия
| МИН.ДЕЯТ.НЕСВ.ПРИЧ. М.Р. ПЪЛЕН ЧЛЕН = те·ра·си·ра·ли·ят
| МИН.ДЕЯТ.НЕСВ.ПРИЧ. Ж.Р. = те·ра·си·ра·ла
| МИН.ДЕЯТ.НЕСВ.ПРИЧ. Ж.Р. ЧЛЕН = те·ра·си·ра·ла·та
| МИН.ДЕЯТ.НЕСВ.ПРИЧ. СР.Р. = те·ра·си·ра·ло
| МИН.ДЕЯТ.НЕСВ.ПРИЧ. СР.Р. ЧЛЕН = те·ра·си·ра·ло·то
| МИН.ДЕЯТ.НЕСВ.ПРИЧ. МН.Ч. = те·ра·си·ра·ли
| МИН.ДЕЯТ.НЕСВ.ПРИЧ. МН.Ч. ЧЛЕН = те·ра·си·ра·ли·те
| СЕГ.ДЕЯТ.ПРИЧ. М.Р. = те·ра·си·ращ
| СЕГ.ДЕЯТ.ПРИЧ. М.Р. НЕПЪЛЕН ЧЛЕН = те·ра·си·ра·щия
| СЕГ.ДЕЯТ.ПРИЧ. М.Р. ПЪЛЕН ЧЛЕН = те·ра·си·ра·щи·ят
| СЕГ.ДЕЯТ.ПРИЧ. Ж.Р. = те·ра·си·ра·ща
| СЕГ.ДЕЯТ.ПРИЧ. Ж.Р. ЧЛЕН = те·ра·си·ра·ща·та
| СЕГ.ДЕЯТ.ПРИЧ. СР.Р. = те·ра·си·ра·що
| СЕГ.ДЕЯТ.ПРИЧ. СР.Р. ЧЛЕН = те·ра·си·ра·що·то
| СЕГ.ДЕЯТ.ПРИЧ. МН.Ч. = те·ра·си·ра·щи
| СЕГ.ДЕЯТ.ПРИЧ. МН.Ч. ЧЛЕН = те·ра·си·ра·щи·те
| ДЕЕПРИЧАСТИЕ = те·ра·си·рай·ки
| СКРИТИ ПРЕПРАТКИ = 
[[терасирам]],
[[терасираш]],
[[терасира]],
[[терасираме]],
[[терасирате]],
[[терасират]],
[[терасирах]],
[[терасирахме]],
[[терасирахте]],
[[терасираха]],
[[терасираше]],
[[терасирай]],
[[терасирайте]],
[[терасирал]],
[[терасиралия]],
[[терасиралият]],
[[терасирала]],
[[терасиралата]],
[[терасирало]],
[[терасиралото]],
[[терасирали]],
[[терасиралите]],
[[терасиран]],
[[терасирания]],
[[терасираният]],
[[терасирана]],
[[терасираната]],
[[терасирано]],
[[терасираното]],
[[терасирани]],
[[терасираните]],
[[терасиращ]],
[[терасиращия]],
[[терасиращият]],
[[терасираща]],
[[терасиращата]],
[[терасиращо]],
[[терасиращото]],
[[терасиращи]],
[[терасиращите]],
[[терасирайки]],
[[терасирал съм]],
[[терасирала съм]],
[[терасирало съм]],
[[терасирали сме]],
[[терасирал си]],
[[терасирала си]],
[[терасирало си]],
[[терасирали сте]],
[[терасирал е]],
[[терасирала е]],
[[терасирало е]],
[[терасирали са]],
[[бях терасирал]],
[[бях терасирала]],
[[бях терасирало]],
[[бяхме терасирали]],
[[беше терасирал]],
[[беше терасирала]],
[[беше терасирало]],
[[бяхте терасирали]],
[[бяха терасирали]],
[[ще терасирам]],
[[ще терасираме]],
[[ще терасираш]],
[[ще терасирате]],
[[ще терасира]],
[[ще терасират]],
[[ще съм терасирал]],
[[ще съм терасирала]],
[[ще съм терасирало]],
[[ще сме терасирали]],
[[ще си терасирал]],
[[ще си терасирала]],
[[ще си терасирало]],
[[ще сте терасирали]],
[[ще е терасирал]],
[[ще е терасирала]],
[[ще е терасирало]],
[[ще са терасирали]],
[[щях да терасирам]],
[[щяхме да терасираме]],
[[щеше да терасираш]],
[[щяхте да терасирате]],
[[щеше да терасира]],
[[щяха да терасират]],
[[щях да съм терасирал]],
[[щях да съм терасирала]],
[[щях да съм терасирало]],
[[щяхме да сме терасирали]],
[[щеше да си терасирал]],
[[щеше да си терасирала]],
[[щеше да си терасирало]],
[[щяхте да сте терасирали]],
[[щеше да е терасирал]],
[[щеше да е терасирала]],
[[щеше да е терасирало]],
[[щяха да са терасирали]],
[[бил съм терасирал]],
[[била съм терасирала]],
[[било съм терасирало]],
[[били сме терасирали]],
[[бил си терасирал]],
[[била си терасирала]],
[[било си терасирало]],
[[били сте терасирали]],
[[бил е терасирал]],
[[била е терасирала]],
[[било е терасирало]],
[[били са терасирали]],
[[щял съм да терасирам]],
[[щяла съм да терасирам]],
[[щяло съм да терасирам]],
[[щели сме да терасираме]],
[[щял си да терасираш]],
[[щяла си да терасираш]],
[[щяло си да терасираш]],
[[щели сте да терасирате]],
[[щял да терасира]],
[[щяла да терасира]],
[[щяло да терасира]],
[[щели да терасират]],
[[щял е да терасира]],
[[щяла е да терасира]],
[[щяло е да терасира]],
[[щели са да терасират]],
[[щял съм да съм терасирал]],
[[щяла съм да съм терасирала]],
[[щяло съм да съм терасирало]],
[[щели сме да сме терасирали]],
[[щял си да си терасирал]],
[[щяла си да си терасирала]],
[[щяло си да си терасирало]],
[[щели сте да сте терасирали]],
[[щял да е терасирал]],
[[щяла да е терасирала]],
[[щяло да е терасирало]],
[[щели да са терасирали]],
[[щял е да е терасирал]],
[[щяла е да е терасирала]],
[[щяло е да е терасирало]],
[[щели са да са терасирали]],
[[бих терасирал]],
[[бих терасирала]],
[[бих терасирало]],
[[бихме терасирали]],
[[би терасирал]],
[[би терасирала]],
[[би терасирало]],
[[бихте терасирали]],
[[биха терасирали]],
}}</text>
      <sha1>9xygfk5pb2ftz16xs006f1xs4ghy1d0</sha1>
    </revision>
  </page>
  <page>
    <title>Шаблон:Словоформи/терзая</title>
    <ns>10</ns>
    <id>409317</id>
    <revision>
      <id>441299</id>
      <parentid>11037</parentid>
      <timestamp>2005-05-07T09:08:16Z</timestamp>
      <contributor>
        <username>Bgbot</username>
        <id>83</id>
      </contributor>
      <comment>Борислав: Шаблон със словоформи</comment>
      <model>wikitext</model>
      <format>text/x-wiki</format>
      <text bytes="19994" xml:space="preserve">{{Шаблон:Словоформи/Глагол|
  ОСНОВНА ФОРМА = терзая
| СЕГ.ВР., 1Л., ЕД.Ч. = тер·зая
| СЕГ.ВР., 1Л., МН.Ч. = тер·за·ем
| СЕГ.ВР., 2Л., ЕД.Ч. = тер·за·еш
| СЕГ.ВР., 2Л., МН.Ч. = тер·за·е·те
| СЕГ.ВР., 3Л., ЕД.Ч. = тер·зае
| СЕГ.ВР., 3Л., МН.Ч. = тер·за·ят
| МИН.СВ.ВР., 1Л., ЕД.Ч. = тер·зах
| МИН.СВ.ВР., 1Л., МН.Ч. = тер·зах·ме
| МИН.СВ.ВР., 2Л., ЕД.Ч. = тер·за
| МИН.СВ.ВР., 2Л., МН.Ч. = тер·зах·те
| МИН.СВ.ВР., 3Л., ЕД.Ч. = тер·за
| МИН.СВ.ВР., 3Л., МН.Ч. = тер·за·ха
| МИН.НЕСВ.ВР., 1Л., ЕД.Ч. = тер·за·ех
| МИН.НЕСВ.ВР., 1Л., МН.Ч. = тер·за·ех·ме
| МИН.НЕСВ.ВР., 2Л., ЕД.Ч. = тер·за·е·ше
| МИН.НЕСВ.ВР., 2Л., МН.Ч. = тер·за·ех·те
| МИН.НЕСВ.ВР., 3Л., ЕД.Ч. = тер·за·е·ше
| МИН.НЕСВ.ВР., 3Л., МН.Ч. = тер·за·е·ха
| МИН.НЕОПР.ВР., 1Л., ЕД.Ч., М.Р. = терзал съм
| МИН.НЕОПР.ВР., 1Л., ЕД.Ч., Ж.Р. = терзала съм
| МИН.НЕОПР.ВР., 1Л., ЕД.Ч., СР.Р. = терзало съм
| МИН.НЕОПР.ВР., 1Л., МН.Ч. = терзали сме
| МИН.НЕОПР.ВР., 2Л., ЕД.Ч., М.Р. = терзал си
| МИН.НЕОПР.ВР., 2Л., ЕД.Ч., Ж.Р. = терзала си
| МИН.НЕОПР.ВР., 2Л., ЕД.Ч., СР.Р. = терзало си
| МИН.НЕОПР.ВР., 2Л., МН.Ч. = терзали сте
| МИН.НЕОПР.ВР., 3Л., ЕД.Ч., М.Р. = терзал е
| МИН.НЕОПР.ВР., 3Л., ЕД.Ч., Ж.Р. = терзала е
| МИН.НЕОПР.ВР., 3Л., ЕД.Ч., СР.Р. = терзало е
| МИН.НЕОПР.ВР., 3Л., МН.Ч. = терзали са
| МИН.ПРЕД.ВР., 1Л., ЕД.Ч., М.Р. = бях терзал
| МИН.ПРЕД.ВР., 1Л., ЕД.Ч., Ж.Р. = бях терзала
| МИН.ПРЕД.ВР., 1Л., ЕД.Ч., СР.Р. = бях терзало
| МИН.ПРЕД.ВР., 1Л., МН.Ч. = бяхме терзали
| МИН.ПРЕД.ВР., 2Л., ЕД.Ч., М.Р. = беше терзал
| МИН.ПРЕД.ВР., 2Л., ЕД.Ч., Ж.Р. = беше терзала
| МИН.ПРЕД.ВР., 2Л., ЕД.Ч., СР.Р. = беше терзало
| МИН.ПРЕД.ВР., 2Л., МН.Ч. = бяхте терзали
| МИН.ПРЕД.ВР., 3Л., ЕД.Ч., М.Р. = беше терзал
| МИН.ПРЕД.ВР., 3Л., ЕД.Ч., Ж.Р. = беше терзала
| МИН.ПРЕД.ВР., 3Л., ЕД.Ч., СР.Р. = беше терзало
| МИН.ПРЕД.ВР., 3Л., МН.Ч. = бяха терзали
| БЪД.ВР., 1Л., ЕД.Ч. = ще терзая
| БЪД.ВР., 1Л., МН.Ч. = ще терзаем
| БЪД.ВР., 2Л., ЕД.Ч. = ще терзаеш
| БЪД.ВР., 2Л., МН.Ч. = ще терзаете
| БЪД.ВР., 3Л., ЕД.Ч. = ще терзае
| БЪД.ВР., 3Л., МН.Ч. = ще терзаят
| БЪД.ПРЕД.ВР., 1Л., ЕД.Ч., М.Р. = ще съм терзал
| БЪД.ПРЕД.ВР., 1Л., ЕД.Ч., Ж.Р. = ще съм терзала
| БЪД.ПРЕД.ВР., 1Л., ЕД.Ч., СР.Р. = ще съм терзало
| БЪД.ПРЕД.ВР., 1Л., МН.Ч. = ще сме терзали
| БЪД.ПРЕД.ВР., 2Л., ЕД.Ч., М.Р. = ще си терзал
| БЪД.ПРЕД.ВР., 2Л., ЕД.Ч., Ж.Р. = ще си терзала
| БЪД.ПРЕД.ВР., 2Л., ЕД.Ч., СР.Р. = ще си терзало
| БЪД.ПРЕД.ВР., 2Л., МН.Ч. = ще сте терзали
| БЪД.ПРЕД.ВР., 3Л., ЕД.Ч., М.Р. = ще е терзал
| БЪД.ПРЕД.ВР., 3Л., ЕД.Ч., Ж.Р. = ще е терзала
| БЪД.ПРЕД.ВР., 3Л., ЕД.Ч., СР.Р. = ще е терзало
| БЪД.ПРЕД.ВР., 3Л., МН.Ч. = ще са терзали
| БЪД.ВР. В МИН., 1Л., ЕД.Ч. = щях да терзая
| БЪД.ВР. В МИН., 1Л., МН.Ч. = щяхме да терзаем
| БЪД.ВР. В МИН., 2Л., ЕД.Ч. = щеше да терзаеш
| БЪД.ВР. В МИН., 2Л., МН.Ч. = щяхте да терзаете
| БЪД.ВР. В МИН., 3Л., ЕД.Ч. = щеше да терзае
| БЪД.ВР. В МИН., 3Л., МН.Ч. = щяха да терзаят
| БЪД.ПРЕД.ВР. В МИН., 1Л., ЕД.Ч., М.Р. = щях да съм терзал
| БЪД.ПРЕД.ВР. В МИН., 1Л., ЕД.Ч., Ж.Р. = щях да съм терзала
| БЪД.ПРЕД.ВР. В МИН., 1Л., ЕД.Ч., СР.Р. = щях да съм терзало
| БЪД.ПРЕД.ВР. В МИН., 1Л., МН.Ч. = щяхме да сме терзали
| БЪД.ПРЕД.ВР. В МИН., 2Л., ЕД.Ч., М.Р. = щеше да си терзал
| БЪД.ПРЕД.ВР. В МИН., 2Л., ЕД.Ч., Ж.Р. = щеше да си терзала
| БЪД.ПРЕД.ВР. В МИН., 2Л., ЕД.Ч., СР.Р. = щеше да си терзало
| БЪД.ПРЕД.ВР. В МИН., 2Л., МН.Ч. = щяхте да сте терзали
| БЪД.ПРЕД.ВР. В МИН., 3Л., ЕД.Ч., М.Р. = щеше да е терзал
| БЪД.ПРЕД.ВР. В МИН., 3Л., ЕД.Ч., Ж.Р. = щеше да е терзала
| БЪД.ПРЕД.ВР. В МИН., 3Л., ЕД.Ч., СР.Р. = щеше да е терзало
| БЪД.ПРЕД.ВР. В МИН., 3Л., МН.Ч. = щяха да са терзали
| ПР.НАКЛ., СЕГ.ВР., 1Л., ЕД.Ч., М.Р. = терзаел съм
| ПР.НАКЛ., СЕГ.ВР., 1Л., ЕД.Ч., Ж.Р. = терзаела съм
| ПР.НАКЛ., СЕГ.ВР., 1Л., ЕД.Ч., СР.Р. = терзаело съм
| ПР.НАКЛ., СЕГ.ВР., 1Л., МН.Ч. = терзаели сме
| ПР.НАКЛ., СЕГ.ВР., 2Л., ЕД.Ч., М.Р. = терзаел си
| ПР.НАКЛ., СЕГ.ВР., 2Л., ЕД.Ч., Ж.Р. = терзаела си
| ПР.НАКЛ., СЕГ.ВР., 2Л., ЕД.Ч., СР.Р. = терзаело си
| ПР.НАКЛ., СЕГ.ВР., 2Л., МН.Ч. = терзаели сте
| ПР.НАКЛ., СЕГ.ВР., 3Л., ЕД.Ч., М.Р. = терзаел (е)
| ПР.НАКЛ., СЕГ.ВР., 3Л., ЕД.Ч., Ж.Р. = терзаела (е)
| ПР.НАКЛ., СЕГ.ВР., 3Л., ЕД.Ч., СР.Р. = терзаело (е)
| ПР.НАКЛ., СЕГ.ВР., 3Л., МН.Ч. = терзаели (са)
| ПР.НАКЛ., МИН.СВ.ВР., 1Л., ЕД.Ч., М.Р. = терзал съм
| ПР.НАКЛ., МИН.СВ.ВР., 1Л., ЕД.Ч., Ж.Р. = терзала съм
| ПР.НАКЛ., МИН.СВ.ВР., 1Л., ЕД.Ч., СР.Р. = терзало съм
| ПР.НАКЛ., МИН.СВ.ВР., 1Л., МН.Ч. = терзали сме
| ПР.НАКЛ., МИН.СВ.ВР., 2Л., ЕД.Ч., М.Р. = терзал си
| ПР.НАКЛ., МИН.СВ.ВР., 2Л., ЕД.Ч., Ж.Р. = терзала си
| ПР.НАКЛ., МИН.СВ.ВР., 2Л., ЕД.Ч., СР.Р. = терзало си
| ПР.НАКЛ., МИН.СВ.ВР., 2Л., МН.Ч. = терзали сте
| ПР.НАКЛ., МИН.СВ.ВР., 3Л., ЕД.Ч., М.Р. = терзал (е)
| ПР.НАКЛ., МИН.СВ.ВР., 3Л., ЕД.Ч., Ж.Р. = терзала (е)
| ПР.НАКЛ., МИН.СВ.ВР., 3Л., ЕД.Ч., СР.Р. = терзало (е)
| ПР.НАКЛ., МИН.СВ.ВР., 3Л., МН.Ч. = терзали (са)
| ПР.НАКЛ., МИН.НЕОПР.ВР., 1Л., ЕД.Ч., М.Р. = бил съм терзал
| ПР.НАКЛ., МИН.НЕОПР.ВР., 1Л., ЕД.Ч., Ж.Р. = била съм терзала
| ПР.НАКЛ., МИН.НЕОПР.ВР., 1Л., ЕД.Ч., СР.Р. = било съм терзало
| ПР.НАКЛ., МИН.НЕОПР.ВР., 1Л., МН.Ч. = били сме терзали
| ПР.НАКЛ., МИН.НЕОПР.ВР., 2Л., ЕД.Ч., М.Р. = бил си терзал
| ПР.НАКЛ., МИН.НЕОПР.ВР., 2Л., ЕД.Ч., Ж.Р. = била си терзала
| ПР.НАКЛ., МИН.НЕОПР.ВР., 2Л., ЕД.Ч., СР.Р. = било си терзало
| ПР.НАКЛ., МИН.НЕОПР.ВР., 2Л., МН.Ч. = били сте терзали
| ПР.НАКЛ., МИН.НЕОПР.ВР., 3Л., ЕД.Ч., М.Р. = бил (е) терзал
| ПР.НАКЛ., МИН.НЕОПР.ВР., 3Л., ЕД.Ч., Ж.Р. = била (е) терзала
| ПР.НАКЛ., МИН.НЕОПР.ВР., 3Л., ЕД.Ч., СР.Р. = било (е) терзало
| ПР.НАКЛ., МИН.НЕОПР.ВР., 3Л., МН.Ч. = били (са) терзали
| ПР.НАКЛ., БЪД.ВР., 1Л., ЕД.Ч., М.Р. = щял съм да терзая
| ПР.НАКЛ., БЪД.ВР., 1Л., ЕД.Ч., Ж.Р. = щяла съм да терзая
| ПР.НАКЛ., БЪД.ВР., 1Л., ЕД.Ч., СР.Р. = щяло съм да терзая
| ПР.НАКЛ., БЪД.ВР., 1Л., МН.Ч. = щели сме да терзаем
| ПР.НАКЛ., БЪД.ВР., 2Л., ЕД.Ч., М.Р. = щял си да терзаеш
| ПР.НАКЛ., БЪД.ВР., 2Л., ЕД.Ч., Ж.Р. = щяла си да терзаеш
| ПР.НАКЛ., БЪД.ВР., 2Л., ЕД.Ч., СР.Р. = щяло си да терзаеш
| ПР.НАКЛ., БЪД.ВР., 2Л., МН.Ч. = щели сте да терзаете
| ПР.НАКЛ., БЪД.ВР., 3Л., ЕД.Ч., М.Р. = щял (е) да терзае
| ПР.НАКЛ., БЪД.ВР., 3Л., ЕД.Ч., Ж.Р. = щяла (е) да терзае
| ПР.НАКЛ., БЪД.ВР., 3Л., ЕД.Ч., СР.Р. = щяло (е) да терзае
| ПР.НАКЛ., БЪД.ВР., 3Л., МН.Ч. = щели (са) да терзаят
| ПР.НАКЛ., БЪД.ПРЕД.ВР., 1Л., ЕД.Ч., М.Р. = щял съм да съм терзал
| ПР.НАКЛ., БЪД.ПРЕД.ВР., 1Л., ЕД.Ч., Ж.Р. = щяла съм да съм терзала
| ПР.НАКЛ., БЪД.ПРЕД.ВР., 1Л., ЕД.Ч., СР.Р. = щяло съм да съм терзало
| ПР.НАКЛ., БЪД.ПРЕД.ВР., 1Л., МН.Ч. = щели сме да сме терзали
| ПР.НАКЛ., БЪД.ПРЕД.ВР., 2Л., ЕД.Ч., М.Р. = щял си да си терзал
| ПР.НАКЛ., БЪД.ПРЕД.ВР., 2Л., ЕД.Ч., Ж.Р. = щяла си да си терзала
| ПР.НАКЛ., БЪД.ПРЕД.ВР., 2Л., ЕД.Ч., СР.Р. = щяло си да си терзало
| ПР.НАКЛ., БЪД.ПРЕД.ВР., 2Л., МН.Ч. = щели сте да сте терзали
| ПР.НАКЛ., БЪД.ПРЕД.ВР., 3Л., ЕД.Ч., М.Р. = щял (е) да е терзал
| ПР.НАКЛ., БЪД.ПРЕД.ВР., 3Л., ЕД.Ч., Ж.Р. = щяла (е) да е терзала
| ПР.НАКЛ., БЪД.ПРЕД.ВР., 3Л., ЕД.Ч., СР.Р. = щяло (е) да е терзало
| ПР.НАКЛ., БЪД.ПРЕД.ВР., 3Л., МН.Ч. = щели (са) да са терзали
| УСЛОВНО НАКЛОНЕНИЕ, 1Л., ЕД.Ч., М.Р. = бих терзал
| УСЛОВНО НАКЛОНЕНИЕ, 1Л., ЕД.Ч., Ж.Р. = бих терзала
| УСЛОВНО НАКЛОНЕНИЕ, 1Л., ЕД.Ч., СР.Р. = бих терзало
| УСЛОВНО НАКЛОНЕНИЕ, 1Л., МН.Ч. = бихме терзали
| УСЛОВНО НАКЛОНЕНИЕ, 2Л., ЕД.Ч., М.Р. = би терзал
| УСЛОВНО НАКЛОНЕНИЕ, 2Л., ЕД.Ч., Ж.Р. = би терзала
| УСЛОВНО НАКЛОНЕНИЕ, 2Л., ЕД.Ч., СР.Р. = би терзало
| УСЛОВНО НАКЛОНЕНИЕ, 2Л., МН.Ч. = бихте терзали
| УСЛОВНО НАКЛОНЕНИЕ, 3Л., ЕД.Ч., М.Р. = би терзал
| УСЛОВНО НАКЛОНЕНИЕ, 3Л., ЕД.Ч., Ж.Р. = би терзала
| УСЛОВНО НАКЛОНЕНИЕ, 3Л., ЕД.Ч., СР.Р. = би терзало
| УСЛОВНО НАКЛОНЕНИЕ, 3Л., МН.Ч. = биха терзали
| ПОВЕЛИТЕЛНО НАКЛОНЕНИЕ, ЕД.Ч. = тер·зай
| ПОВЕЛИТЕЛНО НАКЛОНЕНИЕ, МН.Ч. = тер·зай·те
| МИН.СТРАД.ПРИЧ. М.Р. = тер·зан
| МИН.СТРАД.ПРИЧ. М.Р. НЕПЪЛЕН ЧЛЕН = тер·за·ния
| МИН.СТРАД.ПРИЧ. М.Р. ПЪЛЕН ЧЛЕН = тер·за·ни·ят
| МИН.СТРАД.ПРИЧ. Ж.Р. = тер·за·на
| МИН.СТРАД.ПРИЧ. Ж.Р. ЧЛЕН = тер·за·на·та
| МИН.СТРАД.ПРИЧ. СР.Р. = тер·за·но
| МИН.СТРАД.ПРИЧ. СР.Р. ЧЛЕН = тер·за·но·то
| МИН.СТРАД.ПРИЧ. МН.Ч. = тер·за·ни
| МИН.СТРАД.ПРИЧ. МН.Ч. ЧЛЕН = тер·за·ни·те
| МИН.ДЕЯТ.СВ.ПРИЧ. М.Р. = тер·зал
| МИН.ДЕЯТ.СВ.ПРИЧ. М.Р. НЕПЪЛЕН ЧЛЕН = тер·за·лия
| МИН.ДЕЯТ.СВ.ПРИЧ. М.Р. ПЪЛЕН ЧЛЕН = тер·за·ли·ят
| МИН.ДЕЯТ.СВ.ПРИЧ. Ж.Р. = тер·за·ла
| МИН.ДЕЯТ.СВ.ПРИЧ. Ж.Р. ЧЛЕН = тер·за·ла·та
| МИН.ДЕЯТ.СВ.ПРИЧ. СР.Р. = тер·за·ло
| МИН.ДЕЯТ.СВ.ПРИЧ. СР.Р. ЧЛЕН = тер·за·ло·то
| МИН.ДЕЯТ.СВ.ПРИЧ. МН.Ч. = тер·за·ли
| МИН.ДЕЯТ.СВ.ПРИЧ. МН.Ч. ЧЛЕН = тер·за·ли·те
| МИН.ДЕЯТ.НЕСВ.ПРИЧ. М.Р. = тер·за·ел
| МИН.ДЕЯТ.НЕСВ.ПРИЧ. М.Р. НЕПЪЛЕН ЧЛЕН = тер·за·е·лия
| МИН.ДЕЯТ.НЕСВ.ПРИЧ. М.Р. ПЪЛЕН ЧЛЕН = тер·за·е·ли·ят
| МИН.ДЕЯТ.НЕСВ.ПРИЧ. Ж.Р. = тер·за·е·ла
| МИН.ДЕЯТ.НЕСВ.ПРИЧ. Ж.Р. ЧЛЕН = тер·за·е·ла·та
| МИН.ДЕЯТ.НЕСВ.ПРИЧ. СР.Р. = тер·за·е·ло
| МИН.ДЕЯТ.НЕСВ.ПРИЧ. СР.Р. ЧЛЕН = тер·за·е·ло·то
| МИН.ДЕЯТ.НЕСВ.ПРИЧ. МН.Ч. = тер·за·е·ли
| МИН.ДЕЯТ.НЕСВ.ПРИЧ. МН.Ч. ЧЛЕН = тер·за·е·ли·те
| СЕГ.ДЕЯТ.ПРИЧ. М.Р. = тер·за·ещ
| СЕГ.ДЕЯТ.ПРИЧ. М.Р. НЕПЪЛЕН ЧЛЕН = тер·за·е·щия
| СЕГ.ДЕЯТ.ПРИЧ. М.Р. ПЪЛЕН ЧЛЕН = тер·за·е·щи·ят
| СЕГ.ДЕЯТ.ПРИЧ. Ж.Р. = тер·за·е·ща
| СЕГ.ДЕЯТ.ПРИЧ. Ж.Р. ЧЛЕН = тер·за·е·ща·та
| СЕГ.ДЕЯТ.ПРИЧ. СР.Р. = тер·за·е·що
| СЕГ.ДЕЯТ.ПРИЧ. СР.Р. ЧЛЕН = тер·за·е·що·то
| СЕГ.ДЕЯТ.ПРИЧ. МН.Ч. = тер·за·е·щи
| СЕГ.ДЕЯТ.ПРИЧ. МН.Ч. ЧЛЕН = тер·за·е·щи·те
| ДЕЕПРИЧАСТИЕ = тер·за·ей·ки
| СКРИТИ ПРЕПРАТКИ = 
[[терзая]],
[[терзаеш]],
[[терзае]],
[[терзаем]],
[[терзаете]],
[[терзаят]],
[[терзах]],
[[терза]],
[[терзахме]],
[[терзахте]],
[[терзаха]],
[[терзаех]],
[[терзаеше]],
[[терзаехме]],
[[терзаехте]],
[[терзаеха]],
[[терзай]],
[[терзайте]],
[[терзал]],
[[терзалия]],
[[терзалият]],
[[терзала]],
[[терзалата]],
[[терзало]],
[[терзалото]],
[[терзали]],
[[терзалите]],
[[терзаел]],
[[терзаелия]],
[[терзаелият]],
[[терзаела]],
[[терзаелата]],
[[терзаело]],
[[терзаелото]],
[[терзаели]],
[[терзаелите]],
[[терзан]],
[[терзания]],
[[терзаният]],
[[терзана]],
[[терзаната]],
[[терзано]],
[[терзаното]],
[[терзани]],
[[терзаните]],
[[терзаещ]],
[[терзаещия]],
[[терзаещият]],
[[терзаеща]],
[[терзаещата]],
[[терзаещо]],
[[терзаещото]],
[[терзаещи]],
[[терзаещите]],
[[терзаейки]],
[[терзал съм]],
[[терзала съм]],
[[терзало съм]],
[[терзали сме]],
[[терзал си]],
[[терзала си]],
[[терзало си]],
[[терзали сте]],
[[терзал е]],
[[терзала е]],
[[терзало е]],
[[терзали са]],
[[бях терзал]],
[[бях терзала]],
[[бях терзало]],
[[бяхме терзали]],
[[беше терзал]],
[[беше терзала]],
[[беше терзало]],
[[бяхте терзали]],
[[бяха терзали]],
[[ще терзая]],
[[ще терзаем]],
[[ще терзаеш]],
[[ще терзаете]],
[[ще терзае]],
[[ще терзаят]],
[[ще съм терзал]],
[[ще съм терзала]],
[[ще съм терзало]],
[[ще сме терзали]],
[[ще си терзал]],
[[ще си терзала]],
[[ще си терзало]],
[[ще сте терзали]],
[[ще е терзал]],
[[ще е терзала]],
[[ще е терзало]],
[[ще са терзали]],
[[щях да терзая]],
[[щяхме да терзаем]],
[[щеше да терзаеш]],
[[щяхте да терзаете]],
[[щеше да терзае]],
[[щяха да терзаят]],
[[щях да съм терзал]],
[[щях да съм терзала]],
[[щях да съм терзало]],
[[щяхме да сме терзали]],
[[щеше да си терзал]],
[[щеше да си терзала]],
[[щеше да си терзало]],
[[щяхте да сте терзали]],
[[щеше да е терзал]],
[[щеше да е терзала]],
[[щеше да е терзало]],
[[щяха да са терзали]],
[[терзаел съм]],
[[терзаела съм]],
[[терзаело съм]],
[[терзаели сме]],
[[терзаел си]],
[[терзаела си]],
[[терзаело си]],
[[терзаели сте]],
[[терзаел е]],
[[терзаела е]],
[[терзаело е]],
[[терзаели са]],
[[бил съм терзал]],
[[била съм терзала]],
[[било съм терзало]],
[[били сме терзали]],
[[бил си терзал]],
[[била си терзала]],
[[било си терзало]],
[[били сте терзали]],
[[бил е терзал]],
[[била е терзала]],
[[било е терзало]],
[[били са терзали]],
[[щял съм да терзая]],
[[щяла съм да терзая]],
[[щяло съм да терзая]],
[[щели сме да терзаем]],
[[щял си да терзаеш]],
[[щяла си да терзаеш]],
[[щяло си да терзаеш]],
[[щели сте да терзаете]],
[[щял да терзае]],
[[щяла да терзае]],
[[щяло да терзае]],
[[щели да терзаят]],
[[щял е да терзае]],
[[щяла е да терзае]],
[[щяло е да терзае]],
[[щели са да терзаят]],
[[щял съм да съм терзал]],
[[щяла съм да съм терзала]],
[[щяло съм да съм терзало]],
[[щели сме да сме терзали]],
[[щял си да си терзал]],
[[щяла си да си терзала]],
[[щяло си да си терзало]],
[[щели сте да сте терзали]],
[[щял да е терзал]],
[[щяла да е терзала]],
[[щяло да е терзало]],
[[щели да са терзали]],
[[щял е да е терзал]],
[[щяла е да е терзала]],
[[щяло е да е терзало]],
[[щели са да са терзали]],
[[бих терзал]],
[[бих терзала]],
[[бих терзало]],
[[бихме терзали]],
[[би терзал]],
[[би терзала]],
[[би терзало]],
[[бихте терзали]],
[[биха терзали]],
}}</text>
      <sha1>pdm5irbfqsa27z0pg2hx5n78oql8juh</sha1>
    </revision>
  </page>
  <page>
    <title>Шаблон:Словоформи/тероризирам</title>
    <ns>10</ns>
    <id>564211</id>
    <revision>
      <id>596191</id>
      <timestamp>2005-05-12T09:35:26Z</timestamp>
      <contributor>
        <username>Bgbot</username>
        <id>83</id>
      </contributor>
      <comment>Борислав: Шаблон със словоформи</comment>
      <model>wikitext</model>
      <format>text/x-wiki</format>
      <text bytes="22864" xml:space="preserve">{{Шаблон:Словоформи/Глагол|
  ОСНОВНА ФОРМА = тероризирам
| СЕГ.ВР., 1Л., ЕД.Ч. = те·ро·ри·зи·рам
| СЕГ.ВР., 1Л., МН.Ч. = те·ро·ри·зи·ра·ме
| СЕГ.ВР., 2Л., ЕД.Ч. = те·ро·ри·зи·раш
| СЕГ.ВР., 2Л., МН.Ч. = те·ро·ри·зи·ра·те
| СЕГ.ВР., 3Л., ЕД.Ч. = те·ро·ри·зи·ра
| СЕГ.ВР., 3Л., МН.Ч. = те·ро·ри·зи·рат
| МИН.СВ.ВР., 1Л., ЕД.Ч. = те·ро·ри·зи·рах
| МИН.СВ.ВР., 1Л., МН.Ч. = те·ро·ри·зи·рах·ме
| МИН.СВ.ВР., 2Л., ЕД.Ч. = те·ро·ри·зи·ра
| МИН.СВ.ВР., 2Л., МН.Ч. = те·ро·ри·зи·рах·те
| МИН.СВ.ВР., 3Л., ЕД.Ч. = те·ро·ри·зи·ра
| МИН.СВ.ВР., 3Л., МН.Ч. = те·ро·ри·зи·ра·ха
| МИН.НЕСВ.ВР., 1Л., ЕД.Ч. = те·ро·ри·зи·рах
| МИН.НЕСВ.ВР., 1Л., МН.Ч. = те·ро·ри·зи·рах·ме
| МИН.НЕСВ.ВР., 2Л., ЕД.Ч. = те·ро·ри·зи·ра·ше
| МИН.НЕСВ.ВР., 2Л., МН.Ч. = те·ро·ри·зи·рах·те
| МИН.НЕСВ.ВР., 3Л., ЕД.Ч. = те·ро·ри·зи·ра·ше
| МИН.НЕСВ.ВР., 3Л., МН.Ч. = те·ро·ри·зи·ра·ха
| МИН.НЕОПР.ВР., 1Л., ЕД.Ч., М.Р. = тероризирал съм
| МИН.НЕОПР.ВР., 1Л., ЕД.Ч., Ж.Р. = тероризирала съм
| МИН.НЕОПР.ВР., 1Л., ЕД.Ч., СР.Р. = тероризирало съм
| МИН.НЕОПР.ВР., 1Л., МН.Ч. = тероризирали сме
| МИН.НЕОПР.ВР., 2Л., ЕД.Ч., М.Р. = тероризирал си
| МИН.НЕОПР.ВР., 2Л., ЕД.Ч., Ж.Р. = тероризирала си
| МИН.НЕОПР.ВР., 2Л., ЕД.Ч., СР.Р. = тероризирало си
| МИН.НЕОПР.ВР., 2Л., МН.Ч. = тероризирали сте
| МИН.НЕОПР.ВР., 3Л., ЕД.Ч., М.Р. = тероризирал е
| МИН.НЕОПР.ВР., 3Л., ЕД.Ч., Ж.Р. = тероризирала е
| МИН.НЕОПР.ВР., 3Л., ЕД.Ч., СР.Р. = тероризирало е
| МИН.НЕОПР.ВР., 3Л., МН.Ч. = тероризирали са
| МИН.ПРЕД.ВР., 1Л., ЕД.Ч., М.Р. = бях тероризирал
| МИН.ПРЕД.ВР., 1Л., ЕД.Ч., Ж.Р. = бях тероризирала
| МИН.ПРЕД.ВР., 1Л., ЕД.Ч., СР.Р. = бях тероризирало
| МИН.ПРЕД.ВР., 1Л., МН.Ч. = бяхме тероризирали
| МИН.ПРЕД.ВР., 2Л., ЕД.Ч., М.Р. = беше тероризирал
| МИН.ПРЕД.ВР., 2Л., ЕД.Ч., Ж.Р. = беше тероризирала
| МИН.ПРЕД.ВР., 2Л., ЕД.Ч., СР.Р. = беше тероризирало
| МИН.ПРЕД.ВР., 2Л., МН.Ч. = бяхте тероризирали
| МИН.ПРЕД.ВР., 3Л., ЕД.Ч., М.Р. = беше тероризирал
| МИН.ПРЕД.ВР., 3Л., ЕД.Ч., Ж.Р. = беше тероризирала
| МИН.ПРЕД.ВР., 3Л., ЕД.Ч., СР.Р. = беше тероризирало
| МИН.ПРЕД.ВР., 3Л., МН.Ч. = бяха тероризирали
| БЪД.ВР., 1Л., ЕД.Ч. = ще тероризирам
| БЪД.ВР., 1Л., МН.Ч. = ще тероризираме
| БЪД.ВР., 2Л., ЕД.Ч. = ще тероризираш
| БЪД.ВР., 2Л., МН.Ч. = ще тероризирате
| БЪД.ВР., 3Л., ЕД.Ч. = ще тероризира
| БЪД.ВР., 3Л., МН.Ч. = ще тероризират
| БЪД.ПРЕД.ВР., 1Л., ЕД.Ч., М.Р. = ще съм тероризирал
| БЪД.ПРЕД.ВР., 1Л., ЕД.Ч., Ж.Р. = ще съм тероризирала
| БЪД.ПРЕД.ВР., 1Л., ЕД.Ч., СР.Р. = ще съм тероризирало
| БЪД.ПРЕД.ВР., 1Л., МН.Ч. = ще сме тероризирали
| БЪД.ПРЕД.ВР., 2Л., ЕД.Ч., М.Р. = ще си тероризирал
| БЪД.ПРЕД.ВР., 2Л., ЕД.Ч., Ж.Р. = ще си тероризирала
| БЪД.ПРЕД.ВР., 2Л., ЕД.Ч., СР.Р. = ще си тероризирало
| БЪД.ПРЕД.ВР., 2Л., МН.Ч. = ще сте тероризирали
| БЪД.ПРЕД.ВР., 3Л., ЕД.Ч., М.Р. = ще е тероризирал
| БЪД.ПРЕД.ВР., 3Л., ЕД.Ч., Ж.Р. = ще е тероризирала
| БЪД.ПРЕД.ВР., 3Л., ЕД.Ч., СР.Р. = ще е тероризирало
| БЪД.ПРЕД.ВР., 3Л., МН.Ч. = ще са тероризирали
| БЪД.ВР. В МИН., 1Л., ЕД.Ч. = щях да тероризирам
| БЪД.ВР. В МИН., 1Л., МН.Ч. = щяхме да тероризираме
| БЪД.ВР. В МИН., 2Л., ЕД.Ч. = щеше да тероризираш
| БЪД.ВР. В МИН., 2Л., МН.Ч. = щяхте да тероризирате
| БЪД.ВР. В МИН., 3Л., ЕД.Ч. = щеше да тероризира
| БЪД.ВР. В МИН., 3Л., МН.Ч. = щяха да тероризират
| БЪД.ПРЕД.ВР. В МИН., 1Л., ЕД.Ч., М.Р. = щях да съм тероризирал
| БЪД.ПРЕД.ВР. В МИН., 1Л., ЕД.Ч., Ж.Р. = щях да съм тероризирала
| БЪД.ПРЕД.ВР. В МИН., 1Л., ЕД.Ч., СР.Р. = щях да съм тероризирало
| БЪД.ПРЕД.ВР. В МИН., 1Л., МН.Ч. = щяхме да сме тероризирали
| БЪД.ПРЕД.ВР. В МИН., 2Л., ЕД.Ч., М.Р. = щеше да си тероризирал
| БЪД.ПРЕД.ВР. В МИН., 2Л., ЕД.Ч., Ж.Р. = щеше да си тероризирала
| БЪД.ПРЕД.ВР. В МИН., 2Л., ЕД.Ч., СР.Р. = щеше да си тероризирало
| БЪД.ПРЕД.ВР. В МИН., 2Л., МН.Ч. = щяхте да сте тероризирали
| БЪД.ПРЕД.ВР. В МИН., 3Л., ЕД.Ч., М.Р. = щеше да е тероризирал
| БЪД.ПРЕД.ВР. В МИН., 3Л., ЕД.Ч., Ж.Р. = щеше да е тероризирала
| БЪД.ПРЕД.ВР. В МИН., 3Л., ЕД.Ч., СР.Р. = щеше да е тероризирало
| БЪД.ПРЕД.ВР. В МИН., 3Л., МН.Ч. = щяха да са тероризирали
| ПР.НАКЛ., СЕГ.ВР., 1Л., ЕД.Ч., М.Р. = тероризирал съм
| ПР.НАКЛ., СЕГ.ВР., 1Л., ЕД.Ч., Ж.Р. = тероризирала съм
| ПР.НАКЛ., СЕГ.ВР., 1Л., ЕД.Ч., СР.Р. = тероризирало съм
| ПР.НАКЛ., СЕГ.ВР., 1Л., МН.Ч. = тероризирали сме
| ПР.НАКЛ., СЕГ.ВР., 2Л., ЕД.Ч., М.Р. = тероризирал си
| ПР.НАКЛ., СЕГ.ВР., 2Л., ЕД.Ч., Ж.Р. = тероризирала си
| ПР.НАКЛ., СЕГ.ВР., 2Л., ЕД.Ч., СР.Р. = тероризирало си
| ПР.НАКЛ., СЕГ.ВР., 2Л., МН.Ч. = тероризирали сте
| ПР.НАКЛ., СЕГ.ВР., 3Л., ЕД.Ч., М.Р. = тероризирал (е)
| ПР.НАКЛ., СЕГ.ВР., 3Л., ЕД.Ч., Ж.Р. = тероризирала (е)
| ПР.НАКЛ., СЕГ.ВР., 3Л., ЕД.Ч., СР.Р. = тероризирало (е)
| ПР.НАКЛ., СЕГ.ВР., 3Л., МН.Ч. = тероризирали (са)
| ПР.НАКЛ., МИН.СВ.ВР., 1Л., ЕД.Ч., М.Р. = тероризирал съм
| ПР.НАКЛ., МИН.СВ.ВР., 1Л., ЕД.Ч., Ж.Р. = тероризирала съм
| ПР.НАКЛ., МИН.СВ.ВР., 1Л., ЕД.Ч., СР.Р. = тероризирало съм
| ПР.НАКЛ., МИН.СВ.ВР., 1Л., МН.Ч. = тероризирали сме
| ПР.НАКЛ., МИН.СВ.ВР., 2Л., ЕД.Ч., М.Р. = тероризирал си
| ПР.НАКЛ., МИН.СВ.ВР., 2Л., ЕД.Ч., Ж.Р. = тероризирала си
| ПР.НАКЛ., МИН.СВ.ВР., 2Л., ЕД.Ч., СР.Р. = тероризирало си
| ПР.НАКЛ., МИН.СВ.ВР., 2Л., МН.Ч. = тероризирали сте
| ПР.НАКЛ., МИН.СВ.ВР., 3Л., ЕД.Ч., М.Р. = тероризирал (е)
| ПР.НАКЛ., МИН.СВ.ВР., 3Л., ЕД.Ч., Ж.Р. = тероризирала (е)
| ПР.НАКЛ., МИН.СВ.ВР., 3Л., ЕД.Ч., СР.Р. = тероризирало (е)
| ПР.НАКЛ., МИН.СВ.ВР., 3Л., МН.Ч. = тероризирали (са)
| ПР.НАКЛ., МИН.НЕОПР.ВР., 1Л., ЕД.Ч., М.Р. = бил съм тероризирал
| ПР.НАКЛ., МИН.НЕОПР.ВР., 1Л., ЕД.Ч., Ж.Р. = била съм тероризирала
| ПР.НАКЛ., МИН.НЕОПР.ВР., 1Л., ЕД.Ч., СР.Р. = било съм тероризирало
| ПР.НАКЛ., МИН.НЕОПР.ВР., 1Л., МН.Ч. = били сме тероризирали
| ПР.НАКЛ., МИН.НЕОПР.ВР., 2Л., ЕД.Ч., М.Р. = бил си тероризирал
| ПР.НАКЛ., МИН.НЕОПР.ВР., 2Л., ЕД.Ч., Ж.Р. = била си тероризирала
| ПР.НАКЛ., МИН.НЕОПР.ВР., 2Л., ЕД.Ч., СР.Р. = било си тероризирало
| ПР.НАКЛ., МИН.НЕОПР.ВР., 2Л., МН.Ч. = били сте тероризирали
| ПР.НАКЛ., МИН.НЕОПР.ВР., 3Л., ЕД.Ч., М.Р. = бил (е) тероризирал
| ПР.НАКЛ., МИН.НЕОПР.ВР., 3Л., ЕД.Ч., Ж.Р. = била (е) тероризирала
| ПР.НАКЛ., МИН.НЕОПР.ВР., 3Л., ЕД.Ч., СР.Р. = било (е) тероризирало
| ПР.НАКЛ., МИН.НЕОПР.ВР., 3Л., МН.Ч. = били (са) тероризирали
| ПР.НАКЛ., БЪД.ВР., 1Л., ЕД.Ч., М.Р. = щял съм да тероризирам
| ПР.НАКЛ., БЪД.ВР., 1Л., ЕД.Ч., Ж.Р. = щяла съм да тероризирам
| ПР.НАКЛ., БЪД.ВР., 1Л., ЕД.Ч., СР.Р. = щяло съм да тероризирам
| ПР.НАКЛ., БЪД.ВР., 1Л., МН.Ч. = щели сме да тероризираме
| ПР.НАКЛ., БЪД.ВР., 2Л., ЕД.Ч., М.Р. = щял си да тероризираш
| ПР.НАКЛ., БЪД.ВР., 2Л., ЕД.Ч., Ж.Р. = щяла си да тероризираш
| ПР.НАКЛ., БЪД.ВР., 2Л., ЕД.Ч., СР.Р. = щяло си да тероризираш
| ПР.НАКЛ., БЪД.ВР., 2Л., МН.Ч. = щели сте да тероризирате
| ПР.НАКЛ., БЪД.ВР., 3Л., ЕД.Ч., М.Р. = щял (е) да тероризира
| ПР.НАКЛ., БЪД.ВР., 3Л., ЕД.Ч., Ж.Р. = щяла (е) да тероризира
| ПР.НАКЛ., БЪД.ВР., 3Л., ЕД.Ч., СР.Р. = щяло (е) да тероризира
| ПР.НАКЛ., БЪД.ВР., 3Л., МН.Ч. = щели (са) да тероризират
| ПР.НАКЛ., БЪД.ПРЕД.ВР., 1Л., ЕД.Ч., М.Р. = щял съм да съм тероризирал
| ПР.НАКЛ., БЪД.ПРЕД.ВР., 1Л., ЕД.Ч., Ж.Р. = щяла съм да съм тероризирала
| ПР.НАКЛ., БЪД.ПРЕД.ВР., 1Л., ЕД.Ч., СР.Р. = щяло съм да съм тероризирало
| ПР.НАКЛ., БЪД.ПРЕД.ВР., 1Л., МН.Ч. = щели сме да сме тероризирали
| ПР.НАКЛ., БЪД.ПРЕД.ВР., 2Л., ЕД.Ч., М.Р. = щял си да си тероризирал
| ПР.НАКЛ., БЪД.ПРЕД.ВР., 2Л., ЕД.Ч., Ж.Р. = щяла си да си тероризирала
| ПР.НАКЛ., БЪД.ПРЕД.ВР., 2Л., ЕД.Ч., СР.Р. = щяло си да си тероризирало
| ПР.НАКЛ., БЪД.ПРЕД.ВР., 2Л., МН.Ч. = щели сте да сте тероризирали
| ПР.НАКЛ., БЪД.ПРЕД.ВР., 3Л., ЕД.Ч., М.Р. = щял (е) да е тероризирал
| ПР.НАКЛ., БЪД.ПРЕД.ВР., 3Л., ЕД.Ч., Ж.Р. = щяла (е) да е тероризирала
| ПР.НАКЛ., БЪД.ПРЕД.ВР., 3Л., ЕД.Ч., СР.Р. = щяло (е) да е тероризирало
| ПР.НАКЛ., БЪД.ПРЕД.ВР., 3Л., МН.Ч. = щели (са) да са тероризирали
| УСЛОВНО НАКЛОНЕНИЕ, 1Л., ЕД.Ч., М.Р. = бих тероризирал
| УСЛОВНО НАКЛОНЕНИЕ, 1Л., ЕД.Ч., Ж.Р. = бих тероризирала
| УСЛОВНО НАКЛОНЕНИЕ, 1Л., ЕД.Ч., СР.Р. = бих тероризирало
| УСЛОВНО НАКЛОНЕНИЕ, 1Л., МН.Ч. = бихме тероризирали
| УСЛОВНО НАКЛОНЕНИЕ, 2Л., ЕД.Ч., М.Р. = би тероризирал
| УСЛОВНО НАКЛОНЕНИЕ, 2Л., ЕД.Ч., Ж.Р. = би тероризирала
| УСЛОВНО НАКЛОНЕНИЕ, 2Л., ЕД.Ч., СР.Р. = би тероризирало
| УСЛОВНО НАКЛОНЕНИЕ, 2Л., МН.Ч. = бихте тероризирали
| УСЛОВНО НАКЛОНЕНИЕ, 3Л., ЕД.Ч., М.Р. = би тероризирал
| УСЛОВНО НАКЛОНЕНИЕ, 3Л., ЕД.Ч., Ж.Р. = би тероризирала
| УСЛОВНО НАКЛОНЕНИЕ, 3Л., ЕД.Ч., СР.Р. = би тероризирало
| УСЛОВНО НАКЛОНЕНИЕ, 3Л., МН.Ч. = биха тероризирали
| ПОВЕЛИТЕЛНО НАКЛОНЕНИЕ, ЕД.Ч. = те·ро·ри·зи·рай
| ПОВЕЛИТЕЛНО НАКЛОНЕНИЕ, МН.Ч. = те·ро·ри·зи·рай·те
| МИН.СТРАД.ПРИЧ. М.Р. = те·ро·ри·зи·ран
| МИН.СТРАД.ПРИЧ. М.Р. НЕПЪЛЕН ЧЛЕН = те·ро·ри·зи·ра·ния
| МИН.СТРАД.ПРИЧ. М.Р. ПЪЛЕН ЧЛЕН = те·ро·ри·зи·ра·ни·ят
| МИН.СТРАД.ПРИЧ. Ж.Р. = те·ро·ри·зи·ра·на
| МИН.СТРАД.ПРИЧ. Ж.Р. ЧЛЕН = те·ро·ри·зи·ра·на·та
| МИН.СТРАД.ПРИЧ. СР.Р. = те·ро·ри·зи·ра·но
| МИН.СТРАД.ПРИЧ. СР.Р. ЧЛЕН = те·ро·ри·зи·ра·но·то
| МИН.СТРАД.ПРИЧ. МН.Ч. = те·ро·ри·зи·ра·ни
| МИН.СТРАД.ПРИЧ. МН.Ч. ЧЛЕН = те·ро·ри·зи·ра·ни·те
| МИН.ДЕЯТ.СВ.ПРИЧ. М.Р. = те·ро·ри·зи·рал
| МИН.ДЕЯТ.СВ.ПРИЧ. М.Р. НЕПЪЛЕН ЧЛЕН = те·ро·ри·зи·ра·лия
| МИН.ДЕЯТ.СВ.ПРИЧ. М.Р. ПЪЛЕН ЧЛЕН = те·ро·ри·зи·ра·ли·ят
| МИН.ДЕЯТ.СВ.ПРИЧ. Ж.Р. = те·ро·ри·зи·ра·ла
| МИН.ДЕЯТ.СВ.ПРИЧ. Ж.Р. ЧЛЕН = те·ро·ри·зи·ра·ла·та
| МИН.ДЕЯТ.СВ.ПРИЧ. СР.Р. = те·ро·ри·зи·ра·ло
| МИН.ДЕЯТ.СВ.ПРИЧ. СР.Р. ЧЛЕН = те·ро·ри·зи·ра·ло·то
| МИН.ДЕЯТ.СВ.ПРИЧ. МН.Ч. = те·ро·ри·зи·ра·ли
| МИН.ДЕЯТ.СВ.ПРИЧ. МН.Ч. ЧЛЕН = те·ро·ри·зи·ра·ли·те
| МИН.ДЕЯТ.НЕСВ.ПРИЧ. М.Р. = те·ро·ри·зи·рал
| МИН.ДЕЯТ.НЕСВ.ПРИЧ. М.Р. НЕПЪЛЕН ЧЛЕН = те·ро·ри·зи·ра·лия
| МИН.ДЕЯТ.НЕСВ.ПРИЧ. М.Р. ПЪЛЕН ЧЛЕН = те·ро·ри·зи·ра·ли·ят
| МИН.ДЕЯТ.НЕСВ.ПРИЧ. Ж.Р. = те·ро·ри·зи·ра·ла
| МИН.ДЕЯТ.НЕСВ.ПРИЧ. Ж.Р. ЧЛЕН = те·ро·ри·зи·ра·ла·та
| МИН.ДЕЯТ.НЕСВ.ПРИЧ. СР.Р. = те·ро·ри·зи·ра·ло
| МИН.ДЕЯТ.НЕСВ.ПРИЧ. СР.Р. ЧЛЕН = те·ро·ри·зи·ра·ло·то
| МИН.ДЕЯТ.НЕСВ.ПРИЧ. МН.Ч. = те·ро·ри·зи·ра·ли
| МИН.ДЕЯТ.НЕСВ.ПРИЧ. МН.Ч. ЧЛЕН = те·ро·ри·зи·ра·ли·те
| СЕГ.ДЕЯТ.ПРИЧ. М.Р. = те·ро·ри·зи·ращ
| СЕГ.ДЕЯТ.ПРИЧ. М.Р. НЕПЪЛЕН ЧЛЕН = те·ро·ри·зи·ра·щия
| СЕГ.ДЕЯТ.ПРИЧ. М.Р. ПЪЛЕН ЧЛЕН = те·ро·ри·зи·ра·щи·ят
| СЕГ.ДЕЯТ.ПРИЧ. Ж.Р. = те·ро·ри·зи·ра·ща
| СЕГ.ДЕЯТ.ПРИЧ. Ж.Р. ЧЛЕН = те·ро·ри·зи·ра·ща·та
| СЕГ.ДЕЯТ.ПРИЧ. СР.Р. = те·ро·ри·зи·ра·що
| СЕГ.ДЕЯТ.ПРИЧ. СР.Р. ЧЛЕН = те·ро·ри·зи·ра·що·то
| СЕГ.ДЕЯТ.ПРИЧ. МН.Ч. = те·ро·ри·зи·ра·щи
| СЕГ.ДЕЯТ.ПРИЧ. МН.Ч. ЧЛЕН = те·ро·ри·зи·ра·щи·те
| ДЕЕПРИЧАСТИЕ = те·ро·ри·зи·рай·ки
| СКРИТИ ПРЕПРАТКИ = 
[[тероризирам]],
[[тероризираш]],
[[тероризира]],
[[тероризираме]],
[[тероризирате]],
[[тероризират]],
[[тероризирах]],
[[тероризирахме]],
[[тероризирахте]],
[[тероризираха]],
[[тероризираше]],
[[тероризирай]],
[[тероризирайте]],
[[тероризирал]],
[[тероризиралия]],
[[тероризиралият]],
[[тероризирала]],
[[тероризиралата]],
[[тероризирало]],
[[тероризиралото]],
[[тероризирали]],
[[тероризиралите]],
[[тероризиран]],
[[тероризирания]],
[[тероризираният]],
[[тероризирана]],
[[тероризираната]],
[[тероризирано]],
[[тероризираното]],
[[тероризирани]],
[[тероризираните]],
[[тероризиращ]],
[[тероризиращия]],
[[тероризиращият]],
[[тероризираща]],
[[тероризиращата]],
[[тероризиращо]],
[[тероризиращото]],
[[тероризиращи]],
[[тероризиращите]],
[[тероризирайки]],
[[тероризирал съм]],
[[тероризирала съм]],
[[тероризирало съм]],
[[тероризирали сме]],
[[тероризирал си]],
[[тероризирала си]],
[[тероризирало си]],
[[тероризирали сте]],
[[тероризирал е]],
[[тероризирала е]],
[[тероризирало е]],
[[тероризирали са]],
[[бях тероризирал]],
[[бях тероризирала]],
[[бях тероризирало]],
[[бяхме тероризирали]],
[[беше тероризирал]],
[[беше тероризирала]],
[[беше тероризирало]],
[[бяхте тероризирали]],
[[бяха тероризирали]],
[[ще тероризирам]],
[[ще тероризираме]],
[[ще тероризираш]],
[[ще тероризирате]],
[[ще тероризира]],
[[ще тероризират]],
[[ще съм тероризирал]],
[[ще съм тероризирала]],
[[ще съм тероризирало]],
[[ще сме тероризирали]],
[[ще си тероризирал]],
[[ще си тероризирала]],
[[ще си тероризирало]],
[[ще сте тероризирали]],
[[ще е тероризирал]],
[[ще е тероризирала]],
[[ще е тероризирало]],
[[ще са тероризирали]],
[[щях да тероризирам]],
[[щяхме да тероризираме]],
[[щеше да тероризираш]],
[[щяхте да тероризирате]],
[[щеше да тероризира]],
[[щяха да тероризират]],
[[щях да съм тероризирал]],
[[щях да съм тероризирала]],
[[щях да съм тероризирало]],
[[щяхме да сме тероризирали]],
[[щеше да си тероризирал]],
[[щеше да си тероризирала]],
[[щеше да си тероризирало]],
[[щяхте да сте тероризирали]],
[[щеше да е тероризирал]],
[[щеше да е тероризирала]],
[[щеше да е тероризирало]],
[[щяха да са тероризирали]],
[[бил съм тероризирал]],
[[била съм тероризирала]],
[[било съм тероризирало]],
[[били сме тероризирали]],
[[бил си тероризирал]],
[[била си тероризирала]],
[[било си тероризирало]],
[[били сте тероризирали]],
[[бил е тероризирал]],
[[била е тероризирала]],
[[било е тероризирало]],
[[били са тероризирали]],
[[щял съм да тероризирам]],
[[щяла съм да тероризирам]],
[[щяло съм да тероризирам]],
[[щели сме да тероризираме]],
[[щял си да тероризираш]],
[[щяла си да тероризираш]],
[[щяло си да тероризираш]],
[[щели сте да тероризирате]],
[[щял да тероризира]],
[[щяла да тероризира]],
[[щяло да тероризира]],
[[щели да тероризират]],
[[щял е да тероризира]],
[[щяла е да тероризира]],
[[щяло е да тероризира]],
[[щели са да тероризират]],
[[щял съм да съм тероризирал]],
[[щяла съм да съм тероризирала]],
[[щяло съм да съм тероризирало]],
[[щели сме да сме тероризирали]],
[[щял си да си тероризирал]],
[[щяла си да си тероризирала]],
[[щяло си да си тероризирало]],
[[щели сте да сте тероризирали]],
[[щял да е тероризирал]],
[[щяла да е тероризирала]],
[[щяло да е тероризирало]],
[[щели да са тероризирали]],
[[щял е да е тероризирал]],
[[щяла е да е тероризирала]],
[[щяло е да е тероризирало]],
[[щели са да са тероризирали]],
[[бих тероризирал]],
[[бих тероризирала]],
[[бих тероризирало]],
[[бихме тероризирали]],
[[би тероризирал]],
[[би тероризирала]],
[[би тероризирало]],
[[бихте тероризирали]],
[[биха тероризирали]],
}}</text>
      <sha1>bikc3wcuuzhsjdv7r7jcg3mwef5njnw</sha1>
    </revision>
  </page>
  <page>
    <title>Шаблон:Словоформи/тесам</title>
    <ns>10</ns>
    <id>564220</id>
    <revision>
      <id>596200</id>
      <timestamp>2005-05-12T09:35:44Z</timestamp>
      <contributor>
        <username>Bgbot</username>
        <id>83</id>
      </contributor>
      <comment>Борислав: Шаблон със словоформи</comment>
      <model>wikitext</model>
      <format>text/x-wiki</format>
      <text bytes="18430" xml:space="preserve">{{Шаблон:Словоформи/Глагол|
  ОСНОВНА ФОРМА = тесам
| СЕГ.ВР., 1Л., ЕД.Ч. = те·сам
| СЕГ.ВР., 1Л., МН.Ч. = те·са·ме
| СЕГ.ВР., 2Л., ЕД.Ч. = те·саш
| СЕГ.ВР., 2Л., МН.Ч. = те·са·те
| СЕГ.ВР., 3Л., ЕД.Ч. = те·са
| СЕГ.ВР., 3Л., МН.Ч. = те·сат
| МИН.СВ.ВР., 1Л., ЕД.Ч. = те·сах
| МИН.СВ.ВР., 1Л., МН.Ч. = те·сах·ме
| МИН.СВ.ВР., 2Л., ЕД.Ч. = те·са
| МИН.СВ.ВР., 2Л., МН.Ч. = те·сах·те
| МИН.СВ.ВР., 3Л., ЕД.Ч. = те·са
| МИН.СВ.ВР., 3Л., МН.Ч. = те·са·ха
| МИН.НЕСВ.ВР., 1Л., ЕД.Ч. = те·сах
| МИН.НЕСВ.ВР., 1Л., МН.Ч. = те·сах·ме
| МИН.НЕСВ.ВР., 2Л., ЕД.Ч. = те·са·ше
| МИН.НЕСВ.ВР., 2Л., МН.Ч. = те·сах·те
| МИН.НЕСВ.ВР., 3Л., ЕД.Ч. = те·са·ше
| МИН.НЕСВ.ВР., 3Л., МН.Ч. = те·са·ха
| МИН.НЕОПР.ВР., 1Л., ЕД.Ч., М.Р. = тесал съм
| МИН.НЕОПР.ВР., 1Л., ЕД.Ч., Ж.Р. = тесала съм
| МИН.НЕОПР.ВР., 1Л., ЕД.Ч., СР.Р. = тесало съм
| МИН.НЕОПР.ВР., 1Л., МН.Ч. = тесали сме
| МИН.НЕОПР.ВР., 2Л., ЕД.Ч., М.Р. = тесал си
| МИН.НЕОПР.ВР., 2Л., ЕД.Ч., Ж.Р. = тесала си
| МИН.НЕОПР.ВР., 2Л., ЕД.Ч., СР.Р. = тесало си
| МИН.НЕОПР.ВР., 2Л., МН.Ч. = тесали сте
| МИН.НЕОПР.ВР., 3Л., ЕД.Ч., М.Р. = тесал е
| МИН.НЕОПР.ВР., 3Л., ЕД.Ч., Ж.Р. = тесала е
| МИН.НЕОПР.ВР., 3Л., ЕД.Ч., СР.Р. = тесало е
| МИН.НЕОПР.ВР., 3Л., МН.Ч. = тесали са
| МИН.ПРЕД.ВР., 1Л., ЕД.Ч., М.Р. = бях тесал
| МИН.ПРЕД.ВР., 1Л., ЕД.Ч., Ж.Р. = бях тесала
| МИН.ПРЕД.ВР., 1Л., ЕД.Ч., СР.Р. = бях тесало
| МИН.ПРЕД.ВР., 1Л., МН.Ч. = бяхме тесали
| МИН.ПРЕД.ВР., 2Л., ЕД.Ч., М.Р. = беше тесал
| МИН.ПРЕД.ВР., 2Л., ЕД.Ч., Ж.Р. = беше тесала
| МИН.ПРЕД.ВР., 2Л., ЕД.Ч., СР.Р. = беше тесало
| МИН.ПРЕД.ВР., 2Л., МН.Ч. = бяхте тесали
| МИН.ПРЕД.ВР., 3Л., ЕД.Ч., М.Р. = беше тесал
| МИН.ПРЕД.ВР., 3Л., ЕД.Ч., Ж.Р. = беше тесала
| МИН.ПРЕД.ВР., 3Л., ЕД.Ч., СР.Р. = беше тесало
| МИН.ПРЕД.ВР., 3Л., МН.Ч. = бяха тесали
| БЪД.ВР., 1Л., ЕД.Ч. = ще тесам
| БЪД.ВР., 1Л., МН.Ч. = ще тесаме
| БЪД.ВР., 2Л., ЕД.Ч. = ще тесаш
| БЪД.ВР., 2Л., МН.Ч. = ще тесате
| БЪД.ВР., 3Л., ЕД.Ч. = ще теса
| БЪД.ВР., 3Л., МН.Ч. = ще тесат
| БЪД.ПРЕД.ВР., 1Л., ЕД.Ч., М.Р. = ще съм тесал
| БЪД.ПРЕД.ВР., 1Л., ЕД.Ч., Ж.Р. = ще съм тесала
| БЪД.ПРЕД.ВР., 1Л., ЕД.Ч., СР.Р. = ще съм тесало
| БЪД.ПРЕД.ВР., 1Л., МН.Ч. = ще сме тесали
| БЪД.ПРЕД.ВР., 2Л., ЕД.Ч., М.Р. = ще си тесал
| БЪД.ПРЕД.ВР., 2Л., ЕД.Ч., Ж.Р. = ще си тесала
| БЪД.ПРЕД.ВР., 2Л., ЕД.Ч., СР.Р. = ще си тесало
| БЪД.ПРЕД.ВР., 2Л., МН.Ч. = ще сте тесали
| БЪД.ПРЕД.ВР., 3Л., ЕД.Ч., М.Р. = ще е тесал
| БЪД.ПРЕД.ВР., 3Л., ЕД.Ч., Ж.Р. = ще е тесала
| БЪД.ПРЕД.ВР., 3Л., ЕД.Ч., СР.Р. = ще е тесало
| БЪД.ПРЕД.ВР., 3Л., МН.Ч. = ще са тесали
| БЪД.ВР. В МИН., 1Л., ЕД.Ч. = щях да тесам
| БЪД.ВР. В МИН., 1Л., МН.Ч. = щяхме да тесаме
| БЪД.ВР. В МИН., 2Л., ЕД.Ч. = щеше да тесаш
| БЪД.ВР. В МИН., 2Л., МН.Ч. = щяхте да тесате
| БЪД.ВР. В МИН., 3Л., ЕД.Ч. = щеше да теса
| БЪД.ВР. В МИН., 3Л., МН.Ч. = щяха да тесат
| БЪД.ПРЕД.ВР. В МИН., 1Л., ЕД.Ч., М.Р. = щях да съм тесал
| БЪД.ПРЕД.ВР. В МИН., 1Л., ЕД.Ч., Ж.Р. = щях да съм тесала
| БЪД.ПРЕД.ВР. В МИН., 1Л., ЕД.Ч., СР.Р. = щях да съм тесало
| БЪД.ПРЕД.ВР. В МИН., 1Л., МН.Ч. = щяхме да сме тесали
| БЪД.ПРЕД.ВР. В МИН., 2Л., ЕД.Ч., М.Р. = щеше да си тесал
| БЪД.ПРЕД.ВР. В МИН., 2Л., ЕД.Ч., Ж.Р. = щеше да си тесала
| БЪД.ПРЕД.ВР. В МИН., 2Л., ЕД.Ч., СР.Р. = щеше да си тесало
| БЪД.ПРЕД.ВР. В МИН., 2Л., МН.Ч. = щяхте да сте тесали
| БЪД.ПРЕД.ВР. В МИН., 3Л., ЕД.Ч., М.Р. = щеше да е тесал
| БЪД.ПРЕД.ВР. В МИН., 3Л., ЕД.Ч., Ж.Р. = щеше да е тесала
| БЪД.ПРЕД.ВР. В МИН., 3Л., ЕД.Ч., СР.Р. = щеше да е тесало
| БЪД.ПРЕД.ВР. В МИН., 3Л., МН.Ч. = щяха да са тесали
| ПР.НАКЛ., СЕГ.ВР., 1Л., ЕД.Ч., М.Р. = тесал съм
| ПР.НАКЛ., СЕГ.ВР., 1Л., ЕД.Ч., Ж.Р. = тесала съм
| ПР.НАКЛ., СЕГ.ВР., 1Л., ЕД.Ч., СР.Р. = тесало съм
| ПР.НАКЛ., СЕГ.ВР., 1Л., МН.Ч. = тесали сме
| ПР.НАКЛ., СЕГ.ВР., 2Л., ЕД.Ч., М.Р. = тесал си
| ПР.НАКЛ., СЕГ.ВР., 2Л., ЕД.Ч., Ж.Р. = тесала си
| ПР.НАКЛ., СЕГ.ВР., 2Л., ЕД.Ч., СР.Р. = тесало си
| ПР.НАКЛ., СЕГ.ВР., 2Л., МН.Ч. = тесали сте
| ПР.НАКЛ., СЕГ.ВР., 3Л., ЕД.Ч., М.Р. = тесал (е)
| ПР.НАКЛ., СЕГ.ВР., 3Л., ЕД.Ч., Ж.Р. = тесала (е)
| ПР.НАКЛ., СЕГ.ВР., 3Л., ЕД.Ч., СР.Р. = тесало (е)
| ПР.НАКЛ., СЕГ.ВР., 3Л., МН.Ч. = тесали (са)
| ПР.НАКЛ., МИН.СВ.ВР., 1Л., ЕД.Ч., М.Р. = тесал съм
| ПР.НАКЛ., МИН.СВ.ВР., 1Л., ЕД.Ч., Ж.Р. = тесала съм
| ПР.НАКЛ., МИН.СВ.ВР., 1Л., ЕД.Ч., СР.Р. = тесало съм
| ПР.НАКЛ., МИН.СВ.ВР., 1Л., МН.Ч. = тесали сме
| ПР.НАКЛ., МИН.СВ.ВР., 2Л., ЕД.Ч., М.Р. = тесал си
| ПР.НАКЛ., МИН.СВ.ВР., 2Л., ЕД.Ч., Ж.Р. = тесала си
| ПР.НАКЛ., МИН.СВ.ВР., 2Л., ЕД.Ч., СР.Р. = тесало си
| ПР.НАКЛ., МИН.СВ.ВР., 2Л., МН.Ч. = тесали сте
| ПР.НАКЛ., МИН.СВ.ВР., 3Л., ЕД.Ч., М.Р. = тесал (е)
| ПР.НАКЛ., МИН.СВ.ВР., 3Л., ЕД.Ч., Ж.Р. = тесала (е)
| ПР.НАКЛ., МИН.СВ.ВР., 3Л., ЕД.Ч., СР.Р. = тесало (е)
| ПР.НАКЛ., МИН.СВ.ВР., 3Л., МН.Ч. = тесали (са)
| ПР.НАКЛ., МИН.НЕОПР.ВР., 1Л., ЕД.Ч., М.Р. = бил съм тесал
| ПР.НАКЛ., МИН.НЕОПР.ВР., 1Л., ЕД.Ч., Ж.Р. = била съм тесала
| ПР.НАКЛ., МИН.НЕОПР.ВР., 1Л., ЕД.Ч., СР.Р. = било съм тесало
| ПР.НАКЛ., МИН.НЕОПР.ВР., 1Л., МН.Ч. = били сме тесали
| ПР.НАКЛ., МИН.НЕОПР.ВР., 2Л., ЕД.Ч., М.Р. = бил си тесал
| ПР.НАКЛ., МИН.НЕОПР.ВР., 2Л., ЕД.Ч., Ж.Р. = била си тесала
| ПР.НАКЛ., МИН.НЕОПР.ВР., 2Л., ЕД.Ч., СР.Р. = било си тесало
| ПР.НАКЛ., МИН.НЕОПР.ВР., 2Л., МН.Ч. = били сте тесали
| ПР.НАКЛ., МИН.НЕОПР.ВР., 3Л., ЕД.Ч., М.Р. = бил (е) тесал
| ПР.НАКЛ., МИН.НЕОПР.ВР., 3Л., ЕД.Ч., Ж.Р. = била (е) тесала
| ПР.НАКЛ., МИН.НЕОПР.ВР., 3Л., ЕД.Ч., СР.Р. = било (е) тесало
| ПР.НАКЛ., МИН.НЕОПР.ВР., 3Л., МН.Ч. = били (са) тесали
| ПР.НАКЛ., БЪД.ВР., 1Л., ЕД.Ч., М.Р. = щял съм да тесам
| ПР.НАКЛ., БЪД.ВР., 1Л., ЕД.Ч., Ж.Р. = щяла съм да тесам
| ПР.НАКЛ., БЪД.ВР., 1Л., ЕД.Ч., СР.Р. = щяло съм да тесам
| ПР.НАКЛ., БЪД.ВР., 1Л., МН.Ч. = щели сме да тесаме
| ПР.НАКЛ., БЪД.ВР., 2Л., ЕД.Ч., М.Р. = щял си да тесаш
| ПР.НАКЛ., БЪД.ВР., 2Л., ЕД.Ч., Ж.Р. = щяла си да тесаш
| ПР.НАКЛ., БЪД.ВР., 2Л., ЕД.Ч., СР.Р. = щяло си да тесаш
| ПР.НАКЛ., БЪД.ВР., 2Л., МН.Ч. = щели сте да тесате
| ПР.НАКЛ., БЪД.ВР., 3Л., ЕД.Ч., М.Р. = щял (е) да теса
| ПР.НАКЛ., БЪД.ВР., 3Л., ЕД.Ч., Ж.Р. = щяла (е) да теса
| ПР.НАКЛ., БЪД.ВР., 3Л., ЕД.Ч., СР.Р. = щяло (е) да теса
| ПР.НАКЛ., БЪД.ВР., 3Л., МН.Ч. = щели (са) да тесат
| ПР.НАКЛ., БЪД.ПРЕД.ВР., 1Л., ЕД.Ч., М.Р. = щял съм да съм тесал
| ПР.НАКЛ., БЪД.ПРЕД.ВР., 1Л., ЕД.Ч., Ж.Р. = щяла съм да съм тесала
| ПР.НАКЛ., БЪД.ПРЕД.ВР., 1Л., ЕД.Ч., СР.Р. = щяло съм да съм тесало
| ПР.НАКЛ., БЪД.ПРЕД.ВР., 1Л., МН.Ч. = щели сме да сме тесали
| ПР.НАКЛ., БЪД.ПРЕД.ВР., 2Л., ЕД.Ч., М.Р. = щял си да си тесал
| ПР.НАКЛ., БЪД.ПРЕД.ВР., 2Л., ЕД.Ч., Ж.Р. = щяла си да си тесала
| ПР.НАКЛ., БЪД.ПРЕД.ВР., 2Л., ЕД.Ч., СР.Р. = щяло си да си тесало
| ПР.НАКЛ., БЪД.ПРЕД.ВР., 2Л., МН.Ч. = щели сте да сте тесали
| ПР.НАКЛ., БЪД.ПРЕД.ВР., 3Л., ЕД.Ч., М.Р. = щял (е) да е тесал
| ПР.НАКЛ., БЪД.ПРЕД.ВР., 3Л., ЕД.Ч., Ж.Р. = щяла (е) да е тесала
| ПР.НАКЛ., БЪД.ПРЕД.ВР., 3Л., ЕД.Ч., СР.Р. = щяло (е) да е тесало
| ПР.НАКЛ., БЪД.ПРЕД.ВР., 3Л., МН.Ч. = щели (са) да са тесали
| УСЛОВНО НАКЛОНЕНИЕ, 1Л., ЕД.Ч., М.Р. = бих тесал
| УСЛОВНО НАКЛОНЕНИЕ, 1Л., ЕД.Ч., Ж.Р. = бих тесала
| УСЛОВНО НАКЛОНЕНИЕ, 1Л., ЕД.Ч., СР.Р. = бих тесало
| УСЛОВНО НАКЛОНЕНИЕ, 1Л., МН.Ч. = бихме тесали
| УСЛОВНО НАКЛОНЕНИЕ, 2Л., ЕД.Ч., М.Р. = би тесал
| УСЛОВНО НАКЛОНЕНИЕ, 2Л., ЕД.Ч., Ж.Р. = би тесала
| УСЛОВНО НАКЛОНЕНИЕ, 2Л., ЕД.Ч., СР.Р. = би тесало
| УСЛОВНО НАКЛОНЕНИЕ, 2Л., МН.Ч. = бихте тесали
| УСЛОВНО НАКЛОНЕНИЕ, 3Л., ЕД.Ч., М.Р. = би тесал
| УСЛОВНО НАКЛОНЕНИЕ, 3Л., ЕД.Ч., Ж.Р. = би тесала
| УСЛОВНО НАКЛОНЕНИЕ, 3Л., ЕД.Ч., СР.Р. = би тесало
| УСЛОВНО НАКЛОНЕНИЕ, 3Л., МН.Ч. = биха тесали
| ПОВЕЛИТЕЛНО НАКЛОНЕНИЕ, ЕД.Ч. = те·сай
| ПОВЕЛИТЕЛНО НАКЛОНЕНИЕ, МН.Ч. = те·сай·те
| МИН.СТРАД.ПРИЧ. М.Р. = те·сан
| МИН.СТРАД.ПРИЧ. М.Р. НЕПЪЛЕН ЧЛЕН = те·са·ния
| МИН.СТРАД.ПРИЧ. М.Р. ПЪЛЕН ЧЛЕН = те·са·ни·ят
| МИН.СТРАД.ПРИЧ. Ж.Р. = те·са·на
| МИН.СТРАД.ПРИЧ. Ж.Р. ЧЛЕН = те·са·на·та
| МИН.СТРАД.ПРИЧ. СР.Р. = те·са·но
| МИН.СТРАД.ПРИЧ. СР.Р. ЧЛЕН = те·са·но·то
| МИН.СТРАД.ПРИЧ. МН.Ч. = те·са·ни
| МИН.СТРАД.ПРИЧ. МН.Ч. ЧЛЕН = те·са·ни·те
| МИН.ДЕЯТ.СВ.ПРИЧ. М.Р. = те·сал
| МИН.ДЕЯТ.СВ.ПРИЧ. М.Р. НЕПЪЛЕН ЧЛЕН = те·са·лия
| МИН.ДЕЯТ.СВ.ПРИЧ. М.Р. ПЪЛЕН ЧЛЕН = те·са·ли·ят
| МИН.ДЕЯТ.СВ.ПРИЧ. Ж.Р. = те·са·ла
| МИН.ДЕЯТ.СВ.ПРИЧ. Ж.Р. ЧЛЕН = те·са·ла·та
| МИН.ДЕЯТ.СВ.ПРИЧ. СР.Р. = те·са·ло
| МИН.ДЕЯТ.СВ.ПРИЧ. СР.Р. ЧЛЕН = те·са·ло·то
| МИН.ДЕЯТ.СВ.ПРИЧ. МН.Ч. = те·са·ли
| МИН.ДЕЯТ.СВ.ПРИЧ. МН.Ч. ЧЛЕН = те·са·ли·те
| МИН.ДЕЯТ.НЕСВ.ПРИЧ. М.Р. = те·сал
| МИН.ДЕЯТ.НЕСВ.ПРИЧ. М.Р. НЕПЪЛЕН ЧЛЕН = те·са·лия
| МИН.ДЕЯТ.НЕСВ.ПРИЧ. М.Р. ПЪЛЕН ЧЛЕН = те·са·ли·ят
| МИН.ДЕЯТ.НЕСВ.ПРИЧ. Ж.Р. = те·са·ла
| МИН.ДЕЯТ.НЕСВ.ПРИЧ. Ж.Р. ЧЛЕН = те·са·ла·та
| МИН.ДЕЯТ.НЕСВ.ПРИЧ. СР.Р. = те·са·ло
| МИН.ДЕЯТ.НЕСВ.ПРИЧ. СР.Р. ЧЛЕН = те·са·ло·то
| МИН.ДЕЯТ.НЕСВ.ПРИЧ. МН.Ч. = те·са·ли
| МИН.ДЕЯТ.НЕСВ.ПРИЧ. МН.Ч. ЧЛЕН = те·са·ли·те
| СЕГ.ДЕЯТ.ПРИЧ. М.Р. = те·сащ
| СЕГ.ДЕЯТ.ПРИЧ. М.Р. НЕПЪЛЕН ЧЛЕН = те·са·щия
| СЕГ.ДЕЯТ.ПРИЧ. М.Р. ПЪЛЕН ЧЛЕН = те·са·щи·ят
| СЕГ.ДЕЯТ.ПРИЧ. Ж.Р. = те·са·ща
| СЕГ.ДЕЯТ.ПРИЧ. Ж.Р. ЧЛЕН = те·са·ща·та
| СЕГ.ДЕЯТ.ПРИЧ. СР.Р. = те·са·що
| СЕГ.ДЕЯТ.ПРИЧ. СР.Р. ЧЛЕН = те·са·що·то
| СЕГ.ДЕЯТ.ПРИЧ. МН.Ч. = те·са·щи
| СЕГ.ДЕЯТ.ПРИЧ. МН.Ч. ЧЛЕН = те·са·щи·те
| ДЕЕПРИЧАСТИЕ = те·сай·ки
| СКРИТИ ПРЕПРАТКИ = 
[[тесам]],
[[тесаш]],
[[теса]],
[[тесаме]],
[[тесате]],
[[тесат]],
[[тесах]],
[[тесахме]],
[[тесахте]],
[[тесаха]],
[[тесаше]],
[[тесай]],
[[тесайте]],
[[тесал]],
[[тесалия]],
[[тесалият]],
[[тесала]],
[[тесалата]],
[[тесало]],
[[тесалото]],
[[тесали]],
[[тесалите]],
[[тесан]],
[[тесания]],
[[тесаният]],
[[тесана]],
[[тесаната]],
[[тесано]],
[[тесаното]],
[[тесани]],
[[тесаните]],
[[тесащ]],
[[тесащия]],
[[тесащият]],
[[тесаща]],
[[тесащата]],
[[тесащо]],
[[тесащото]],
[[тесащи]],
[[тесащите]],
[[тесайки]],
[[тесал съм]],
[[тесала съм]],
[[тесало съм]],
[[тесали сме]],
[[тесал си]],
[[тесала си]],
[[тесало си]],
[[тесали сте]],
[[тесал е]],
[[тесала е]],
[[тесало е]],
[[тесали са]],
[[бях тесал]],
[[бях тесала]],
[[бях тесало]],
[[бяхме тесали]],
[[беше тесал]],
[[беше тесала]],
[[беше тесало]],
[[бяхте тесали]],
[[бяха тесали]],
[[ще тесам]],
[[ще тесаме]],
[[ще тесаш]],
[[ще тесате]],
[[ще теса]],
[[ще тесат]],
[[ще съм тесал]],
[[ще съм тесала]],
[[ще съм тесало]],
[[ще сме тесали]],
[[ще си тесал]],
[[ще си тесала]],
[[ще си тесало]],
[[ще сте тесали]],
[[ще е тесал]],
[[ще е тесала]],
[[ще е тесало]],
[[ще са тесали]],
[[щях да тесам]],
[[щяхме да тесаме]],
[[щеше да тесаш]],
[[щяхте да тесате]],
[[щеше да теса]],
[[щяха да тесат]],
[[щях да съм тесал]],
[[щях да съм тесала]],
[[щях да съм тесало]],
[[щяхме да сме тесали]],
[[щеше да си тесал]],
[[щеше да си тесала]],
[[щеше да си тесало]],
[[щяхте да сте тесали]],
[[щеше да е тесал]],
[[щеше да е тесала]],
[[щеше да е тесало]],
[[щяха да са тесали]],
[[бил съм тесал]],
[[била съм тесала]],
[[било съм тесало]],
[[били сме тесали]],
[[бил си тесал]],
[[била си тесала]],
[[било си тесало]],
[[били сте тесали]],
[[бил е тесал]],
[[била е тесала]],
[[било е тесало]],
[[били са тесали]],
[[щял съм да тесам]],
[[щяла съм да тесам]],
[[щяло съм да тесам]],
[[щели сме да тесаме]],
[[щял си да тесаш]],
[[щяла си да тесаш]],
[[щяло си да тесаш]],
[[щели сте да тесате]],
[[щял да теса]],
[[щяла да теса]],
[[щяло да теса]],
[[щели да тесат]],
[[щял е да теса]],
[[щяла е да теса]],
[[щяло е да теса]],
[[щели са да тесат]],
[[щял съм да съм тесал]],
[[щяла съм да съм тесала]],
[[щяло съм да съм тесало]],
[[щели сме да сме тесали]],
[[щял си да си тесал]],
[[щяла си да си тесала]],
[[щяло си да си тесало]],
[[щели сте да сте тесали]],
[[щял да е тесал]],
[[щяла да е тесала]],
[[щяло да е тесало]],
[[щели да са тесали]],
[[щял е да е тесал]],
[[щяла е да е тесала]],
[[щяло е да е тесало]],
[[щели са да са тесали]],
[[бих тесал]],
[[бих тесала]],
[[бих тесало]],
[[бихме тесали]],
[[би тесал]],
[[би тесала]],
[[би тесало]],
[[бихте тесали]],
[[биха тесали]],
}}</text>
      <sha1>avwmfwn17rbo4y36ll75m5458q7iiwo</sha1>
    </revision>
  </page>
  <page>
    <title>Шаблон:Словоформи/теснея</title>
    <ns>10</ns>
    <id>405454</id>
    <revision>
      <id>437437</id>
      <parentid>10860</parentid>
      <timestamp>2005-05-07T08:42:49Z</timestamp>
      <contributor>
        <username>Bgbot</username>
        <id>83</id>
      </contributor>
      <comment>Борислав: Шаблон със словоформи</comment>
      <model>wikitext</model>
      <format>text/x-wiki</format>
      <text bytes="19994" xml:space="preserve">{{Шаблон:Словоформи/Глагол|
  ОСНОВНА ФОРМА = теснея
| СЕГ.ВР., 1Л., ЕД.Ч. = тес·нея
| СЕГ.ВР., 1Л., МН.Ч. = тес·не·ем
| СЕГ.ВР., 2Л., ЕД.Ч. = тес·не·еш
| СЕГ.ВР., 2Л., МН.Ч. = тес·не·е·те
| СЕГ.ВР., 3Л., ЕД.Ч. = тес·нее
| СЕГ.ВР., 3Л., МН.Ч. = тес·не·ят
| МИН.СВ.ВР., 1Л., ЕД.Ч. = тес·нях
| МИН.СВ.ВР., 1Л., МН.Ч. = тес·нях·ме
| МИН.СВ.ВР., 2Л., ЕД.Ч. = тес·ня
| МИН.СВ.ВР., 2Л., МН.Ч. = тес·нях·те
| МИН.СВ.ВР., 3Л., ЕД.Ч. = тес·ня
| МИН.СВ.ВР., 3Л., МН.Ч. = тес·ня·ха
| МИН.НЕСВ.ВР., 1Л., ЕД.Ч. = тес·не·ех
| МИН.НЕСВ.ВР., 1Л., МН.Ч. = тес·не·ех·ме
| МИН.НЕСВ.ВР., 2Л., ЕД.Ч. = тес·не·е·ше
| МИН.НЕСВ.ВР., 2Л., МН.Ч. = тес·не·ех·те
| МИН.НЕСВ.ВР., 3Л., ЕД.Ч. = тес·не·е·ше
| МИН.НЕСВ.ВР., 3Л., МН.Ч. = тес·не·е·ха
| МИН.НЕОПР.ВР., 1Л., ЕД.Ч., М.Р. = теснял съм
| МИН.НЕОПР.ВР., 1Л., ЕД.Ч., Ж.Р. = тесняла съм
| МИН.НЕОПР.ВР., 1Л., ЕД.Ч., СР.Р. = тесняло съм
| МИН.НЕОПР.ВР., 1Л., МН.Ч. = теснели сме
| МИН.НЕОПР.ВР., 2Л., ЕД.Ч., М.Р. = теснял си
| МИН.НЕОПР.ВР., 2Л., ЕД.Ч., Ж.Р. = тесняла си
| МИН.НЕОПР.ВР., 2Л., ЕД.Ч., СР.Р. = тесняло си
| МИН.НЕОПР.ВР., 2Л., МН.Ч. = теснели сте
| МИН.НЕОПР.ВР., 3Л., ЕД.Ч., М.Р. = теснял е
| МИН.НЕОПР.ВР., 3Л., ЕД.Ч., Ж.Р. = тесняла е
| МИН.НЕОПР.ВР., 3Л., ЕД.Ч., СР.Р. = тесняло е
| МИН.НЕОПР.ВР., 3Л., МН.Ч. = теснели са
| МИН.ПРЕД.ВР., 1Л., ЕД.Ч., М.Р. = бях теснял
| МИН.ПРЕД.ВР., 1Л., ЕД.Ч., Ж.Р. = бях тесняла
| МИН.ПРЕД.ВР., 1Л., ЕД.Ч., СР.Р. = бях тесняло
| МИН.ПРЕД.ВР., 1Л., МН.Ч. = бяхме теснели
| МИН.ПРЕД.ВР., 2Л., ЕД.Ч., М.Р. = беше теснял
| МИН.ПРЕД.ВР., 2Л., ЕД.Ч., Ж.Р. = беше тесняла
| МИН.ПРЕД.ВР., 2Л., ЕД.Ч., СР.Р. = беше тесняло
| МИН.ПРЕД.ВР., 2Л., МН.Ч. = бяхте теснели
| МИН.ПРЕД.ВР., 3Л., ЕД.Ч., М.Р. = беше теснял
| МИН.ПРЕД.ВР., 3Л., ЕД.Ч., Ж.Р. = беше тесняла
| МИН.ПРЕД.ВР., 3Л., ЕД.Ч., СР.Р. = беше тесняло
| МИН.ПРЕД.ВР., 3Л., МН.Ч. = бяха теснели
| БЪД.ВР., 1Л., ЕД.Ч. = ще теснея
| БЪД.ВР., 1Л., МН.Ч. = ще теснеем
| БЪД.ВР., 2Л., ЕД.Ч. = ще теснееш
| БЪД.ВР., 2Л., МН.Ч. = ще теснеете
| БЪД.ВР., 3Л., ЕД.Ч. = ще теснее
| БЪД.ВР., 3Л., МН.Ч. = ще теснеят
| БЪД.ПРЕД.ВР., 1Л., ЕД.Ч., М.Р. = ще съм теснял
| БЪД.ПРЕД.ВР., 1Л., ЕД.Ч., Ж.Р. = ще съм тесняла
| БЪД.ПРЕД.ВР., 1Л., ЕД.Ч., СР.Р. = ще съм тесняло
| БЪД.ПРЕД.ВР., 1Л., МН.Ч. = ще сме теснели
| БЪД.ПРЕД.ВР., 2Л., ЕД.Ч., М.Р. = ще си теснял
| БЪД.ПРЕД.ВР., 2Л., ЕД.Ч., Ж.Р. = ще си тесняла
| БЪД.ПРЕД.ВР., 2Л., ЕД.Ч., СР.Р. = ще си тесняло
| БЪД.ПРЕД.ВР., 2Л., МН.Ч. = ще сте теснели
| БЪД.ПРЕД.ВР., 3Л., ЕД.Ч., М.Р. = ще е теснял
| БЪД.ПРЕД.ВР., 3Л., ЕД.Ч., Ж.Р. = ще е тесняла
| БЪД.ПРЕД.ВР., 3Л., ЕД.Ч., СР.Р. = ще е тесняло
| БЪД.ПРЕД.ВР., 3Л., МН.Ч. = ще са теснели
| БЪД.ВР. В МИН., 1Л., ЕД.Ч. = щях да теснея
| БЪД.ВР. В МИН., 1Л., МН.Ч. = щяхме да теснеем
| БЪД.ВР. В МИН., 2Л., ЕД.Ч. = щеше да теснееш
| БЪД.ВР. В МИН., 2Л., МН.Ч. = щяхте да теснеете
| БЪД.ВР. В МИН., 3Л., ЕД.Ч. = щеше да теснее
| БЪД.ВР. В МИН., 3Л., МН.Ч. = щяха да теснеят
| БЪД.ПРЕД.ВР. В МИН., 1Л., ЕД.Ч., М.Р. = щях да съм теснял
| БЪД.ПРЕД.ВР. В МИН., 1Л., ЕД.Ч., Ж.Р. = щях да съм тесняла
| БЪД.ПРЕД.ВР. В МИН., 1Л., ЕД.Ч., СР.Р. = щях да съм тесняло
| БЪД.ПРЕД.ВР. В МИН., 1Л., МН.Ч. = щяхме да сме теснели
| БЪД.ПРЕД.ВР. В МИН., 2Л., ЕД.Ч., М.Р. = щеше да си теснял
| БЪД.ПРЕД.ВР. В МИН., 2Л., ЕД.Ч., Ж.Р. = щеше да си тесняла
| БЪД.ПРЕД.ВР. В МИН., 2Л., ЕД.Ч., СР.Р. = щеше да си тесняло
| БЪД.ПРЕД.ВР. В МИН., 2Л., МН.Ч. = щяхте да сте теснели
| БЪД.ПРЕД.ВР. В МИН., 3Л., ЕД.Ч., М.Р. = щеше да е теснял
| БЪД.ПРЕД.ВР. В МИН., 3Л., ЕД.Ч., Ж.Р. = щеше да е тесняла
| БЪД.ПРЕД.ВР. В МИН., 3Л., ЕД.Ч., СР.Р. = щеше да е тесняло
| БЪД.ПРЕД.ВР. В МИН., 3Л., МН.Ч. = щяха да са теснели
| ПР.НАКЛ., СЕГ.ВР., 1Л., ЕД.Ч., М.Р. = теснеел съм
| ПР.НАКЛ., СЕГ.ВР., 1Л., ЕД.Ч., Ж.Р. = теснеела съм
| ПР.НАКЛ., СЕГ.ВР., 1Л., ЕД.Ч., СР.Р. = теснеело съм
| ПР.НАКЛ., СЕГ.ВР., 1Л., МН.Ч. = теснеели сме
| ПР.НАКЛ., СЕГ.ВР., 2Л., ЕД.Ч., М.Р. = теснеел си
| ПР.НАКЛ., СЕГ.ВР., 2Л., ЕД.Ч., Ж.Р. = теснеела си
| ПР.НАКЛ., СЕГ.ВР., 2Л., ЕД.Ч., СР.Р. = теснеело си
| ПР.НАКЛ., СЕГ.ВР., 2Л., МН.Ч. = теснеели сте
| ПР.НАКЛ., СЕГ.ВР., 3Л., ЕД.Ч., М.Р. = теснеел (е)
| ПР.НАКЛ., СЕГ.ВР., 3Л., ЕД.Ч., Ж.Р. = теснеела (е)
| ПР.НАКЛ., СЕГ.ВР., 3Л., ЕД.Ч., СР.Р. = теснеело (е)
| ПР.НАКЛ., СЕГ.ВР., 3Л., МН.Ч. = теснеели (са)
| ПР.НАКЛ., МИН.СВ.ВР., 1Л., ЕД.Ч., М.Р. = теснял съм
| ПР.НАКЛ., МИН.СВ.ВР., 1Л., ЕД.Ч., Ж.Р. = тесняла съм
| ПР.НАКЛ., МИН.СВ.ВР., 1Л., ЕД.Ч., СР.Р. = тесняло съм
| ПР.НАКЛ., МИН.СВ.ВР., 1Л., МН.Ч. = теснели сме
| ПР.НАКЛ., МИН.СВ.ВР., 2Л., ЕД.Ч., М.Р. = теснял си
| ПР.НАКЛ., МИН.СВ.ВР., 2Л., ЕД.Ч., Ж.Р. = тесняла си
| ПР.НАКЛ., МИН.СВ.ВР., 2Л., ЕД.Ч., СР.Р. = тесняло си
| ПР.НАКЛ., МИН.СВ.ВР., 2Л., МН.Ч. = теснели сте
| ПР.НАКЛ., МИН.СВ.ВР., 3Л., ЕД.Ч., М.Р. = теснял (е)
| ПР.НАКЛ., МИН.СВ.ВР., 3Л., ЕД.Ч., Ж.Р. = тесняла (е)
| ПР.НАКЛ., МИН.СВ.ВР., 3Л., ЕД.Ч., СР.Р. = тесняло (е)
| ПР.НАКЛ., МИН.СВ.ВР., 3Л., МН.Ч. = теснели (са)
| ПР.НАКЛ., МИН.НЕОПР.ВР., 1Л., ЕД.Ч., М.Р. = бил съм теснял
| ПР.НАКЛ., МИН.НЕОПР.ВР., 1Л., ЕД.Ч., Ж.Р. = била съм тесняла
| ПР.НАКЛ., МИН.НЕОПР.ВР., 1Л., ЕД.Ч., СР.Р. = било съм тесняло
| ПР.НАКЛ., МИН.НЕОПР.ВР., 1Л., МН.Ч. = били сме теснели
| ПР.НАКЛ., МИН.НЕОПР.ВР., 2Л., ЕД.Ч., М.Р. = бил си теснял
| ПР.НАКЛ., МИН.НЕОПР.ВР., 2Л., ЕД.Ч., Ж.Р. = била си тесняла
| ПР.НАКЛ., МИН.НЕОПР.ВР., 2Л., ЕД.Ч., СР.Р. = било си тесняло
| ПР.НАКЛ., МИН.НЕОПР.ВР., 2Л., МН.Ч. = били сте теснели
| ПР.НАКЛ., МИН.НЕОПР.ВР., 3Л., ЕД.Ч., М.Р. = бил (е) теснял
| ПР.НАКЛ., МИН.НЕОПР.ВР., 3Л., ЕД.Ч., Ж.Р. = била (е) тесняла
| ПР.НАКЛ., МИН.НЕОПР.ВР., 3Л., ЕД.Ч., СР.Р. = било (е) тесняло
| ПР.НАКЛ., МИН.НЕОПР.ВР., 3Л., МН.Ч. = били (са) теснели
| ПР.НАКЛ., БЪД.ВР., 1Л., ЕД.Ч., М.Р. = щял съм да теснея
| ПР.НАКЛ., БЪД.ВР., 1Л., ЕД.Ч., Ж.Р. = щяла съм да теснея
| ПР.НАКЛ., БЪД.ВР., 1Л., ЕД.Ч., СР.Р. = щяло съм да теснея
| ПР.НАКЛ., БЪД.ВР., 1Л., МН.Ч. = щели сме да теснеем
| ПР.НАКЛ., БЪД.ВР., 2Л., ЕД.Ч., М.Р. = щял си да теснееш
| ПР.НАКЛ., БЪД.ВР., 2Л., ЕД.Ч., Ж.Р. = щяла си да теснееш
| ПР.НАКЛ., БЪД.ВР., 2Л., ЕД.Ч., СР.Р. = щяло си да теснееш
| ПР.НАКЛ., БЪД.ВР., 2Л., МН.Ч. = щели сте да теснеете
| ПР.НАКЛ., БЪД.ВР., 3Л., ЕД.Ч., М.Р. = щял (е) да теснее
| ПР.НАКЛ., БЪД.ВР., 3Л., ЕД.Ч., Ж.Р. = щяла (е) да теснее
| ПР.НАКЛ., БЪД.ВР., 3Л., ЕД.Ч., СР.Р. = щяло (е) да теснее
| ПР.НАКЛ., БЪД.ВР., 3Л., МН.Ч. = щели (са) да теснеят
| ПР.НАКЛ., БЪД.ПРЕД.ВР., 1Л., ЕД.Ч., М.Р. = щял съм да съм теснял
| ПР.НАКЛ., БЪД.ПРЕД.ВР., 1Л., ЕД.Ч., Ж.Р. = щяла съм да съм тесняла
| ПР.НАКЛ., БЪД.ПРЕД.ВР., 1Л., ЕД.Ч., СР.Р. = щяло съм да съм тесняло
| ПР.НАКЛ., БЪД.ПРЕД.ВР., 1Л., МН.Ч. = щели сме да сме теснели
| ПР.НАКЛ., БЪД.ПРЕД.ВР., 2Л., ЕД.Ч., М.Р. = щял си да си теснял
| ПР.НАКЛ., БЪД.ПРЕД.ВР., 2Л., ЕД.Ч., Ж.Р. = щяла си да си тесняла
| ПР.НАКЛ., БЪД.ПРЕД.ВР., 2Л., ЕД.Ч., СР.Р. = щяло си да си тесняло
| ПР.НАКЛ., БЪД.ПРЕД.ВР., 2Л., МН.Ч. = щели сте да сте теснели
| ПР.НАКЛ., БЪД.ПРЕД.ВР., 3Л., ЕД.Ч., М.Р. = щял (е) да е теснял
| ПР.НАКЛ., БЪД.ПРЕД.ВР., 3Л., ЕД.Ч., Ж.Р. = щяла (е) да е тесняла
| ПР.НАКЛ., БЪД.ПРЕД.ВР., 3Л., ЕД.Ч., СР.Р. = щяло (е) да е тесняло
| ПР.НАКЛ., БЪД.ПРЕД.ВР., 3Л., МН.Ч. = щели (са) да са теснели
| УСЛОВНО НАКЛОНЕНИЕ, 1Л., ЕД.Ч., М.Р. = бих теснял
| УСЛОВНО НАКЛОНЕНИЕ, 1Л., ЕД.Ч., Ж.Р. = бих тесняла
| УСЛОВНО НАКЛОНЕНИЕ, 1Л., ЕД.Ч., СР.Р. = бих тесняло
| УСЛОВНО НАКЛОНЕНИЕ, 1Л., МН.Ч. = бихме теснели
| УСЛОВНО НАКЛОНЕНИЕ, 2Л., ЕД.Ч., М.Р. = би теснял
| УСЛОВНО НАКЛОНЕНИЕ, 2Л., ЕД.Ч., Ж.Р. = би тесняла
| УСЛОВНО НАКЛОНЕНИЕ, 2Л., ЕД.Ч., СР.Р. = би тесняло
| УСЛОВНО НАКЛОНЕНИЕ, 2Л., МН.Ч. = бихте теснели
| УСЛОВНО НАКЛОНЕНИЕ, 3Л., ЕД.Ч., М.Р. = би теснял
| УСЛОВНО НАКЛОНЕНИЕ, 3Л., ЕД.Ч., Ж.Р. = би тесняла
| УСЛОВНО НАКЛОНЕНИЕ, 3Л., ЕД.Ч., СР.Р. = би тесняло
| УСЛОВНО НАКЛОНЕНИЕ, 3Л., МН.Ч. = биха теснели
| ПОВЕЛИТЕЛНО НАКЛОНЕНИЕ, ЕД.Ч. = тес·ней
| ПОВЕЛИТЕЛНО НАКЛОНЕНИЕ, МН.Ч. = тес·ней·те
| МИН.СТРАД.ПРИЧ. М.Р. = тес·нян
| МИН.СТРАД.ПРИЧ. М.Р. НЕПЪЛЕН ЧЛЕН = тес·ня·ния
| МИН.СТРАД.ПРИЧ. М.Р. ПЪЛЕН ЧЛЕН = тес·ня·ни·ят
| МИН.СТРАД.ПРИЧ. Ж.Р. = тес·ня·на
| МИН.СТРАД.ПРИЧ. Ж.Р. ЧЛЕН = тес·ня·на·та
| МИН.СТРАД.ПРИЧ. СР.Р. = тес·ня·но
| МИН.СТРАД.ПРИЧ. СР.Р. ЧЛЕН = тес·ня·но·то
| МИН.СТРАД.ПРИЧ. МН.Ч. = тес·не·ни
| МИН.СТРАД.ПРИЧ. МН.Ч. ЧЛЕН = тес·не·ни·те
| МИН.ДЕЯТ.СВ.ПРИЧ. М.Р. = тес·нял
| МИН.ДЕЯТ.СВ.ПРИЧ. М.Р. НЕПЪЛЕН ЧЛЕН = тес·не·лия
| МИН.ДЕЯТ.СВ.ПРИЧ. М.Р. ПЪЛЕН ЧЛЕН = тес·не·ли·ят
| МИН.ДЕЯТ.СВ.ПРИЧ. Ж.Р. = тес·ня·ла
| МИН.ДЕЯТ.СВ.ПРИЧ. Ж.Р. ЧЛЕН = тес·ня·ла·та
| МИН.ДЕЯТ.СВ.ПРИЧ. СР.Р. = тес·ня·ло
| МИН.ДЕЯТ.СВ.ПРИЧ. СР.Р. ЧЛЕН = тес·ня·ло·то
| МИН.ДЕЯТ.СВ.ПРИЧ. МН.Ч. = тес·не·ли
| МИН.ДЕЯТ.СВ.ПРИЧ. МН.Ч. ЧЛЕН = тес·не·ли·те
| МИН.ДЕЯТ.НЕСВ.ПРИЧ. М.Р. = тес·не·ел
| МИН.ДЕЯТ.НЕСВ.ПРИЧ. М.Р. НЕПЪЛЕН ЧЛЕН = тес·не·е·лия
| МИН.ДЕЯТ.НЕСВ.ПРИЧ. М.Р. ПЪЛЕН ЧЛЕН = тес·не·е·ли·ят
| МИН.ДЕЯТ.НЕСВ.ПРИЧ. Ж.Р. = тес·не·е·ла
| МИН.ДЕЯТ.НЕСВ.ПРИЧ. Ж.Р. ЧЛЕН = тес·не·е·ла·та
| МИН.ДЕЯТ.НЕСВ.ПРИЧ. СР.Р. = тес·не·е·ло
| МИН.ДЕЯТ.НЕСВ.ПРИЧ. СР.Р. ЧЛЕН = тес·не·е·ло·то
| МИН.ДЕЯТ.НЕСВ.ПРИЧ. МН.Ч. = тес·не·е·ли
| МИН.ДЕЯТ.НЕСВ.ПРИЧ. МН.Ч. ЧЛЕН = тес·не·е·ли·те
| СЕГ.ДЕЯТ.ПРИЧ. М.Р. = тес·не·ещ
| СЕГ.ДЕЯТ.ПРИЧ. М.Р. НЕПЪЛЕН ЧЛЕН = тес·не·е·щия
| СЕГ.ДЕЯТ.ПРИЧ. М.Р. ПЪЛЕН ЧЛЕН = тес·не·е·щи·ят
| СЕГ.ДЕЯТ.ПРИЧ. Ж.Р. = тес·не·е·ща
| СЕГ.ДЕЯТ.ПРИЧ. Ж.Р. ЧЛЕН = тес·не·е·ща·та
| СЕГ.ДЕЯТ.ПРИЧ. СР.Р. = тес·не·е·що
| СЕГ.ДЕЯТ.ПРИЧ. СР.Р. ЧЛЕН = тес·не·е·що·то
| СЕГ.ДЕЯТ.ПРИЧ. МН.Ч. = тес·не·е·щи
| СЕГ.ДЕЯТ.ПРИЧ. МН.Ч. ЧЛЕН = тес·не·е·щи·те
| ДЕЕПРИЧАСТИЕ = тес·не·ей·ки
| СКРИТИ ПРЕПРАТКИ = 
[[теснея]],
[[теснееш]],
[[теснее]],
[[теснеем]],
[[теснеете]],
[[теснеят]],
[[теснях]],
[[тесня]],
[[тесняхме]],
[[тесняхте]],
[[тесняха]],
[[теснеех]],
[[теснееше]],
[[теснеехме]],
[[теснеехте]],
[[теснееха]],
[[тесней]],
[[теснейте]],
[[теснял]],
[[теснелия]],
[[теснелият]],
[[тесняла]],
[[теснялата]],
[[тесняло]],
[[теснялото]],
[[теснели]],
[[теснелите]],
[[теснеел]],
[[теснеелия]],
[[теснеелият]],
[[теснеела]],
[[теснеелата]],
[[теснеело]],
[[теснеелото]],
[[теснеели]],
[[теснеелите]],
[[теснян]],
[[тесняния]],
[[тесняният]],
[[тесняна]],
[[тесняната]],
[[тесняно]],
[[тесняното]],
[[теснени]],
[[теснените]],
[[теснеещ]],
[[теснеещия]],
[[теснеещият]],
[[теснееща]],
[[теснеещата]],
[[теснеещо]],
[[теснеещото]],
[[теснеещи]],
[[теснеещите]],
[[теснеейки]],
[[теснял съм]],
[[тесняла съм]],
[[тесняло съм]],
[[теснели сме]],
[[теснял си]],
[[тесняла си]],
[[тесняло си]],
[[теснели сте]],
[[теснял е]],
[[тесняла е]],
[[тесняло е]],
[[теснели са]],
[[бях теснял]],
[[бях тесняла]],
[[бях тесняло]],
[[бяхме теснели]],
[[беше теснял]],
[[беше тесняла]],
[[беше тесняло]],
[[бяхте теснели]],
[[бяха теснели]],
[[ще теснея]],
[[ще теснеем]],
[[ще теснееш]],
[[ще теснеете]],
[[ще теснее]],
[[ще теснеят]],
[[ще съм теснял]],
[[ще съм тесняла]],
[[ще съм тесняло]],
[[ще сме теснели]],
[[ще си теснял]],
[[ще си тесняла]],
[[ще си тесняло]],
[[ще сте теснели]],
[[ще е теснял]],
[[ще е тесняла]],
[[ще е тесняло]],
[[ще са теснели]],
[[щях да теснея]],
[[щяхме да теснеем]],
[[щеше да теснееш]],
[[щяхте да теснеете]],
[[щеше да теснее]],
[[щяха да теснеят]],
[[щях да съм теснял]],
[[щях да съм тесняла]],
[[щях да съм тесняло]],
[[щяхме да сме теснели]],
[[щеше да си теснял]],
[[щеше да си тесняла]],
[[щеше да си тесняло]],
[[щяхте да сте теснели]],
[[щеше да е теснял]],
[[щеше да е тесняла]],
[[щеше да е тесняло]],
[[щяха да са теснели]],
[[теснеел съм]],
[[теснеела съм]],
[[теснеело съм]],
[[теснеели сме]],
[[теснеел си]],
[[теснеела си]],
[[теснеело си]],
[[теснеели сте]],
[[теснеел е]],
[[теснеела е]],
[[теснеело е]],
[[теснеели са]],
[[бил съм теснял]],
[[била съм тесняла]],
[[било съм тесняло]],
[[били сме теснели]],
[[бил си теснял]],
[[била си тесняла]],
[[било си тесняло]],
[[били сте теснели]],
[[бил е теснял]],
[[била е тесняла]],
[[било е тесняло]],
[[били са теснели]],
[[щял съм да теснея]],
[[щяла съм да теснея]],
[[щяло съм да теснея]],
[[щели сме да теснеем]],
[[щял си да теснееш]],
[[щяла си да теснееш]],
[[щяло си да теснееш]],
[[щели сте да теснеете]],
[[щял да теснее]],
[[щяла да теснее]],
[[щяло да теснее]],
[[щели да теснеят]],
[[щял е да теснее]],
[[щяла е да теснее]],
[[щяло е да теснее]],
[[щели са да теснеят]],
[[щял съм да съм теснял]],
[[щяла съм да съм тесняла]],
[[щяло съм да съм тесняло]],
[[щели сме да сме теснели]],
[[щял си да си теснял]],
[[щяла си да си тесняла]],
[[щяло си да си тесняло]],
[[щели сте да сте теснели]],
[[щял да е теснял]],
[[щяла да е тесняла]],
[[щяло да е тесняло]],
[[щели да са теснели]],
[[щял е да е теснял]],
[[щяла е да е тесняла]],
[[щяло е да е тесняло]],
[[щели са да са теснели]],
[[бих теснял]],
[[бих тесняла]],
[[бих тесняло]],
[[бихме теснели]],
[[би теснял]],
[[би тесняла]],
[[би тесняло]],
[[бихте теснели]],
[[биха теснели]],
}}</text>
      <sha1>tromakrs3blhg6tp3pbibtxgc273l9s</sha1>
    </revision>
  </page>
  <page>
    <title>Шаблон:Словоформи/тествам</title>
    <ns>10</ns>
    <id>564231</id>
    <revision>
      <id>596211</id>
      <timestamp>2005-05-12T09:36:04Z</timestamp>
      <contributor>
        <username>Bgbot</username>
        <id>83</id>
      </contributor>
      <comment>Борислав: Шаблон със словоформи</comment>
      <model>wikitext</model>
      <format>text/x-wiki</format>
      <text bytes="19908" xml:space="preserve">{{Шаблон:Словоформи/Глагол|
  ОСНОВНА ФОРМА = тествам
| СЕГ.ВР., 1Л., ЕД.Ч. = тес·т·вам
| СЕГ.ВР., 1Л., МН.Ч. = тес·т·ва·ме
| СЕГ.ВР., 2Л., ЕД.Ч. = тес·т·ваш
| СЕГ.ВР., 2Л., МН.Ч. = тес·т·ва·те
| СЕГ.ВР., 3Л., ЕД.Ч. = тес·т·ва
| СЕГ.ВР., 3Л., МН.Ч. = тес·т·ват
| МИН.СВ.ВР., 1Л., ЕД.Ч. = тес·т·вах
| МИН.СВ.ВР., 1Л., МН.Ч. = тес·т·вах·ме
| МИН.СВ.ВР., 2Л., ЕД.Ч. = тес·т·ва
| МИН.СВ.ВР., 2Л., МН.Ч. = тес·т·вах·те
| МИН.СВ.ВР., 3Л., ЕД.Ч. = тес·т·ва
| МИН.СВ.ВР., 3Л., МН.Ч. = тес·т·ва·ха
| МИН.НЕСВ.ВР., 1Л., ЕД.Ч. = тес·т·вах
| МИН.НЕСВ.ВР., 1Л., МН.Ч. = тес·т·вах·ме
| МИН.НЕСВ.ВР., 2Л., ЕД.Ч. = тес·т·ва·ше
| МИН.НЕСВ.ВР., 2Л., МН.Ч. = тес·т·вах·те
| МИН.НЕСВ.ВР., 3Л., ЕД.Ч. = тес·т·ва·ше
| МИН.НЕСВ.ВР., 3Л., МН.Ч. = тес·т·ва·ха
| МИН.НЕОПР.ВР., 1Л., ЕД.Ч., М.Р. = тествал съм
| МИН.НЕОПР.ВР., 1Л., ЕД.Ч., Ж.Р. = тествала съм
| МИН.НЕОПР.ВР., 1Л., ЕД.Ч., СР.Р. = тествало съм
| МИН.НЕОПР.ВР., 1Л., МН.Ч. = тествали сме
| МИН.НЕОПР.ВР., 2Л., ЕД.Ч., М.Р. = тествал си
| МИН.НЕОПР.ВР., 2Л., ЕД.Ч., Ж.Р. = тествала си
| МИН.НЕОПР.ВР., 2Л., ЕД.Ч., СР.Р. = тествало си
| МИН.НЕОПР.ВР., 2Л., МН.Ч. = тествали сте
| МИН.НЕОПР.ВР., 3Л., ЕД.Ч., М.Р. = тествал е
| МИН.НЕОПР.ВР., 3Л., ЕД.Ч., Ж.Р. = тествала е
| МИН.НЕОПР.ВР., 3Л., ЕД.Ч., СР.Р. = тествало е
| МИН.НЕОПР.ВР., 3Л., МН.Ч. = тествали са
| МИН.ПРЕД.ВР., 1Л., ЕД.Ч., М.Р. = бях тествал
| МИН.ПРЕД.ВР., 1Л., ЕД.Ч., Ж.Р. = бях тествала
| МИН.ПРЕД.ВР., 1Л., ЕД.Ч., СР.Р. = бях тествало
| МИН.ПРЕД.ВР., 1Л., МН.Ч. = бяхме тествали
| МИН.ПРЕД.ВР., 2Л., ЕД.Ч., М.Р. = беше тествал
| МИН.ПРЕД.ВР., 2Л., ЕД.Ч., Ж.Р. = беше тествала
| МИН.ПРЕД.ВР., 2Л., ЕД.Ч., СР.Р. = беше тествало
| МИН.ПРЕД.ВР., 2Л., МН.Ч. = бяхте тествали
| МИН.ПРЕД.ВР., 3Л., ЕД.Ч., М.Р. = беше тествал
| МИН.ПРЕД.ВР., 3Л., ЕД.Ч., Ж.Р. = беше тествала
| МИН.ПРЕД.ВР., 3Л., ЕД.Ч., СР.Р. = беше тествало
| МИН.ПРЕД.ВР., 3Л., МН.Ч. = бяха тествали
| БЪД.ВР., 1Л., ЕД.Ч. = ще тествам
| БЪД.ВР., 1Л., МН.Ч. = ще тестваме
| БЪД.ВР., 2Л., ЕД.Ч. = ще тестваш
| БЪД.ВР., 2Л., МН.Ч. = ще тествате
| БЪД.ВР., 3Л., ЕД.Ч. = ще тества
| БЪД.ВР., 3Л., МН.Ч. = ще тестват
| БЪД.ПРЕД.ВР., 1Л., ЕД.Ч., М.Р. = ще съм тествал
| БЪД.ПРЕД.ВР., 1Л., ЕД.Ч., Ж.Р. = ще съм тествала
| БЪД.ПРЕД.ВР., 1Л., ЕД.Ч., СР.Р. = ще съм тествало
| БЪД.ПРЕД.ВР., 1Л., МН.Ч. = ще сме тествали
| БЪД.ПРЕД.ВР., 2Л., ЕД.Ч., М.Р. = ще си тествал
| БЪД.ПРЕД.ВР., 2Л., ЕД.Ч., Ж.Р. = ще си тествала
| БЪД.ПРЕД.ВР., 2Л., ЕД.Ч., СР.Р. = ще си тествало
| БЪД.ПРЕД.ВР., 2Л., МН.Ч. = ще сте тествали
| БЪД.ПРЕД.ВР., 3Л., ЕД.Ч., М.Р. = ще е тествал
| БЪД.ПРЕД.ВР., 3Л., ЕД.Ч., Ж.Р. = ще е тествала
| БЪД.ПРЕД.ВР., 3Л., ЕД.Ч., СР.Р. = ще е тествало
| БЪД.ПРЕД.ВР., 3Л., МН.Ч. = ще са тествали
| БЪД.ВР. В МИН., 1Л., ЕД.Ч. = щях да тествам
| БЪД.ВР. В МИН., 1Л., МН.Ч. = щяхме да тестваме
| БЪД.ВР. В МИН., 2Л., ЕД.Ч. = щеше да тестваш
| БЪД.ВР. В МИН., 2Л., МН.Ч. = щяхте да тествате
| БЪД.ВР. В МИН., 3Л., ЕД.Ч. = щеше да тества
| БЪД.ВР. В МИН., 3Л., МН.Ч. = щяха да тестват
| БЪД.ПРЕД.ВР. В МИН., 1Л., ЕД.Ч., М.Р. = щях да съм тествал
| БЪД.ПРЕД.ВР. В МИН., 1Л., ЕД.Ч., Ж.Р. = щях да съм тествала
| БЪД.ПРЕД.ВР. В МИН., 1Л., ЕД.Ч., СР.Р. = щях да съм тествало
| БЪД.ПРЕД.ВР. В МИН., 1Л., МН.Ч. = щяхме да сме тествали
| БЪД.ПРЕД.ВР. В МИН., 2Л., ЕД.Ч., М.Р. = щеше да си тествал
| БЪД.ПРЕД.ВР. В МИН., 2Л., ЕД.Ч., Ж.Р. = щеше да си тествала
| БЪД.ПРЕД.ВР. В МИН., 2Л., ЕД.Ч., СР.Р. = щеше да си тествало
| БЪД.ПРЕД.ВР. В МИН., 2Л., МН.Ч. = щяхте да сте тествали
| БЪД.ПРЕД.ВР. В МИН., 3Л., ЕД.Ч., М.Р. = щеше да е тествал
| БЪД.ПРЕД.ВР. В МИН., 3Л., ЕД.Ч., Ж.Р. = щеше да е тествала
| БЪД.ПРЕД.ВР. В МИН., 3Л., ЕД.Ч., СР.Р. = щеше да е тествало
| БЪД.ПРЕД.ВР. В МИН., 3Л., МН.Ч. = щяха да са тествали
| ПР.НАКЛ., СЕГ.ВР., 1Л., ЕД.Ч., М.Р. = тествал съм
| ПР.НАКЛ., СЕГ.ВР., 1Л., ЕД.Ч., Ж.Р. = тествала съм
| ПР.НАКЛ., СЕГ.ВР., 1Л., ЕД.Ч., СР.Р. = тествало съм
| ПР.НАКЛ., СЕГ.ВР., 1Л., МН.Ч. = тествали сме
| ПР.НАКЛ., СЕГ.ВР., 2Л., ЕД.Ч., М.Р. = тествал си
| ПР.НАКЛ., СЕГ.ВР., 2Л., ЕД.Ч., Ж.Р. = тествала си
| ПР.НАКЛ., СЕГ.ВР., 2Л., ЕД.Ч., СР.Р. = тествало си
| ПР.НАКЛ., СЕГ.ВР., 2Л., МН.Ч. = тествали сте
| ПР.НАКЛ., СЕГ.ВР., 3Л., ЕД.Ч., М.Р. = тествал (е)
| ПР.НАКЛ., СЕГ.ВР., 3Л., ЕД.Ч., Ж.Р. = тествала (е)
| ПР.НАКЛ., СЕГ.ВР., 3Л., ЕД.Ч., СР.Р. = тествало (е)
| ПР.НАКЛ., СЕГ.ВР., 3Л., МН.Ч. = тествали (са)
| ПР.НАКЛ., МИН.СВ.ВР., 1Л., ЕД.Ч., М.Р. = тествал съм
| ПР.НАКЛ., МИН.СВ.ВР., 1Л., ЕД.Ч., Ж.Р. = тествала съм
| ПР.НАКЛ., МИН.СВ.ВР., 1Л., ЕД.Ч., СР.Р. = тествало съм
| ПР.НАКЛ., МИН.СВ.ВР., 1Л., МН.Ч. = тествали сме
| ПР.НАКЛ., МИН.СВ.ВР., 2Л., ЕД.Ч., М.Р. = тествал си
| ПР.НАКЛ., МИН.СВ.ВР., 2Л., ЕД.Ч., Ж.Р. = тествала си
| ПР.НАКЛ., МИН.СВ.ВР., 2Л., ЕД.Ч., СР.Р. = тествало си
| ПР.НАКЛ., МИН.СВ.ВР., 2Л., МН.Ч. = тествали сте
| ПР.НАКЛ., МИН.СВ.ВР., 3Л., ЕД.Ч., М.Р. = тествал (е)
| ПР.НАКЛ., МИН.СВ.ВР., 3Л., ЕД.Ч., Ж.Р. = тествала (е)
| ПР.НАКЛ., МИН.СВ.ВР., 3Л., ЕД.Ч., СР.Р. = тествало (е)
| ПР.НАКЛ., МИН.СВ.ВР., 3Л., МН.Ч. = тествали (са)
| ПР.НАКЛ., МИН.НЕОПР.ВР., 1Л., ЕД.Ч., М.Р. = бил съм тествал
| ПР.НАКЛ., МИН.НЕОПР.ВР., 1Л., ЕД.Ч., Ж.Р. = била съм тествала
| ПР.НАКЛ., МИН.НЕОПР.ВР., 1Л., ЕД.Ч., СР.Р. = било съм тествало
| ПР.НАКЛ., МИН.НЕОПР.ВР., 1Л., МН.Ч. = били сме тествали
| ПР.НАКЛ., МИН.НЕОПР.ВР., 2Л., ЕД.Ч., М.Р. = бил си тествал
| ПР.НАКЛ., МИН.НЕОПР.ВР., 2Л., ЕД.Ч., Ж.Р. = била си тествала
| ПР.НАКЛ., МИН.НЕОПР.ВР., 2Л., ЕД.Ч., СР.Р. = било си тествало
| ПР.НАКЛ., МИН.НЕОПР.ВР., 2Л., МН.Ч. = били сте тествали
| ПР.НАКЛ., МИН.НЕОПР.ВР., 3Л., ЕД.Ч., М.Р. = бил (е) тествал
| ПР.НАКЛ., МИН.НЕОПР.ВР., 3Л., ЕД.Ч., Ж.Р. = била (е) тествала
| ПР.НАКЛ., МИН.НЕОПР.ВР., 3Л., ЕД.Ч., СР.Р. = било (е) тествало
| ПР.НАКЛ., МИН.НЕОПР.ВР., 3Л., МН.Ч. = били (са) тествали
| ПР.НАКЛ., БЪД.ВР., 1Л., ЕД.Ч., М.Р. = щял съм да тествам
| ПР.НАКЛ., БЪД.ВР., 1Л., ЕД.Ч., Ж.Р. = щяла съм да тествам
| ПР.НАКЛ., БЪД.ВР., 1Л., ЕД.Ч., СР.Р. = щяло съм да тествам
| ПР.НАКЛ., БЪД.ВР., 1Л., МН.Ч. = щели сме да тестваме
| ПР.НАКЛ., БЪД.ВР., 2Л., ЕД.Ч., М.Р. = щял си да тестваш
| ПР.НАКЛ., БЪД.ВР., 2Л., ЕД.Ч., Ж.Р. = щяла си да тестваш
| ПР.НАКЛ., БЪД.ВР., 2Л., ЕД.Ч., СР.Р. = щяло си да тестваш
| ПР.НАКЛ., БЪД.ВР., 2Л., МН.Ч. = щели сте да тествате
| ПР.НАКЛ., БЪД.ВР., 3Л., ЕД.Ч., М.Р. = щял (е) да тества
| ПР.НАКЛ., БЪД.ВР., 3Л., ЕД.Ч., Ж.Р. = щяла (е) да тества
| ПР.НАКЛ., БЪД.ВР., 3Л., ЕД.Ч., СР.Р. = щяло (е) да тества
| ПР.НАКЛ., БЪД.ВР., 3Л., МН.Ч. = щели (са) да тестват
| ПР.НАКЛ., БЪД.ПРЕД.ВР., 1Л., ЕД.Ч., М.Р. = щял съм да съм тествал
| ПР.НАКЛ., БЪД.ПРЕД.ВР., 1Л., ЕД.Ч., Ж.Р. = щяла съм да съм тествала
| ПР.НАКЛ., БЪД.ПРЕД.ВР., 1Л., ЕД.Ч., СР.Р. = щяло съм да съм тествало
| ПР.НАКЛ., БЪД.ПРЕД.ВР., 1Л., МН.Ч. = щели сме да сме тествали
| ПР.НАКЛ., БЪД.ПРЕД.ВР., 2Л., ЕД.Ч., М.Р. = щял си да си тествал
| ПР.НАКЛ., БЪД.ПРЕД.ВР., 2Л., ЕД.Ч., Ж.Р. = щяла си да си тествала
| ПР.НАКЛ., БЪД.ПРЕД.ВР., 2Л., ЕД.Ч., СР.Р. = щяло си да си тествало
| ПР.НАКЛ., БЪД.ПРЕД.ВР., 2Л., МН.Ч. = щели сте да сте тествали
| ПР.НАКЛ., БЪД.ПРЕД.ВР., 3Л., ЕД.Ч., М.Р. = щял (е) да е тествал
| ПР.НАКЛ., БЪД.ПРЕД.ВР., 3Л., ЕД.Ч., Ж.Р. = щяла (е) да е тествала
| ПР.НАКЛ., БЪД.ПРЕД.ВР., 3Л., ЕД.Ч., СР.Р. = щяло (е) да е тествало
| ПР.НАКЛ., БЪД.ПРЕД.ВР., 3Л., МН.Ч. = щели (са) да са тествали
| УСЛОВНО НАКЛОНЕНИЕ, 1Л., ЕД.Ч., М.Р. = бих тествал
| УСЛОВНО НАКЛОНЕНИЕ, 1Л., ЕД.Ч., Ж.Р. = бих тествала
| УСЛОВНО НАКЛОНЕНИЕ, 1Л., ЕД.Ч., СР.Р. = бих тествало
| УСЛОВНО НАКЛОНЕНИЕ, 1Л., МН.Ч. = бихме тествали
| УСЛОВНО НАКЛОНЕНИЕ, 2Л., ЕД.Ч., М.Р. = би тествал
| УСЛОВНО НАКЛОНЕНИЕ, 2Л., ЕД.Ч., Ж.Р. = би тествала
| УСЛОВНО НАКЛОНЕНИЕ, 2Л., ЕД.Ч., СР.Р. = би тествало
| УСЛОВНО НАКЛОНЕНИЕ, 2Л., МН.Ч. = бихте тествали
| УСЛОВНО НАКЛОНЕНИЕ, 3Л., ЕД.Ч., М.Р. = би тествал
| УСЛОВНО НАКЛОНЕНИЕ, 3Л., ЕД.Ч., Ж.Р. = би тествала
| УСЛОВНО НАКЛОНЕНИЕ, 3Л., ЕД.Ч., СР.Р. = би тествало
| УСЛОВНО НАКЛОНЕНИЕ, 3Л., МН.Ч. = биха тествали
| ПОВЕЛИТЕЛНО НАКЛОНЕНИЕ, ЕД.Ч. = тес·т·вай
| ПОВЕЛИТЕЛНО НАКЛОНЕНИЕ, МН.Ч. = тес·т·вай·те
| МИН.СТРАД.ПРИЧ. М.Р. = тес·т·ван
| МИН.СТРАД.ПРИЧ. М.Р. НЕПЪЛЕН ЧЛЕН = тес·т·ва·ния
| МИН.СТРАД.ПРИЧ. М.Р. ПЪЛЕН ЧЛЕН = тес·т·ва·ни·ят
| МИН.СТРАД.ПРИЧ. Ж.Р. = тес·т·ва·на
| МИН.СТРАД.ПРИЧ. Ж.Р. ЧЛЕН = тес·т·ва·на·та
| МИН.СТРАД.ПРИЧ. СР.Р. = тес·т·ва·но
| МИН.СТРАД.ПРИЧ. СР.Р. ЧЛЕН = тес·т·ва·но·то
| МИН.СТРАД.ПРИЧ. МН.Ч. = тес·т·ва·ни
| МИН.СТРАД.ПРИЧ. МН.Ч. ЧЛЕН = тес·т·ва·ни·те
| МИН.ДЕЯТ.СВ.ПРИЧ. М.Р. = тес·т·вал
| МИН.ДЕЯТ.СВ.ПРИЧ. М.Р. НЕПЪЛЕН ЧЛЕН = тес·т·ва·лия
| МИН.ДЕЯТ.СВ.ПРИЧ. М.Р. ПЪЛЕН ЧЛЕН = тес·т·ва·ли·ят
| МИН.ДЕЯТ.СВ.ПРИЧ. Ж.Р. = тес·т·ва·ла
| МИН.ДЕЯТ.СВ.ПРИЧ. Ж.Р. ЧЛЕН = тес·т·ва·ла·та
| МИН.ДЕЯТ.СВ.ПРИЧ. СР.Р. = тес·т·ва·ло
| МИН.ДЕЯТ.СВ.ПРИЧ. СР.Р. ЧЛЕН = тес·т·ва·ло·то
| МИН.ДЕЯТ.СВ.ПРИЧ. МН.Ч. = тес·т·ва·ли
| МИН.ДЕЯТ.СВ.ПРИЧ. МН.Ч. ЧЛЕН = тес·т·ва·ли·те
| МИН.ДЕЯТ.НЕСВ.ПРИЧ. М.Р. = тес·т·вал
| МИН.ДЕЯТ.НЕСВ.ПРИЧ. М.Р. НЕПЪЛЕН ЧЛЕН = тес·т·ва·лия
| МИН.ДЕЯТ.НЕСВ.ПРИЧ. М.Р. ПЪЛЕН ЧЛЕН = тес·т·ва·ли·ят
| МИН.ДЕЯТ.НЕСВ.ПРИЧ. Ж.Р. = тес·т·ва·ла
| МИН.ДЕЯТ.НЕСВ.ПРИЧ. Ж.Р. ЧЛЕН = тес·т·ва·ла·та
| МИН.ДЕЯТ.НЕСВ.ПРИЧ. СР.Р. = тес·т·ва·ло
| МИН.ДЕЯТ.НЕСВ.ПРИЧ. СР.Р. ЧЛЕН = тес·т·ва·ло·то
| МИН.ДЕЯТ.НЕСВ.ПРИЧ. МН.Ч. = тес·т·ва·ли
| МИН.ДЕЯТ.НЕСВ.ПРИЧ. МН.Ч. ЧЛЕН = тес·т·ва·ли·те
| СЕГ.ДЕЯТ.ПРИЧ. М.Р. = тес·т·ващ
| СЕГ.ДЕЯТ.ПРИЧ. М.Р. НЕПЪЛЕН ЧЛЕН = тес·т·ва·щия
| СЕГ.ДЕЯТ.ПРИЧ. М.Р. ПЪЛЕН ЧЛЕН = тес·т·ва·щи·ят
| СЕГ.ДЕЯТ.ПРИЧ. Ж.Р. = тес·т·ва·ща
| СЕГ.ДЕЯТ.ПРИЧ. Ж.Р. ЧЛЕН = тес·т·ва·ща·та
| СЕГ.ДЕЯТ.ПРИЧ. СР.Р. = тес·т·ва·що
| СЕГ.ДЕЯТ.ПРИЧ. СР.Р. ЧЛЕН = тес·т·ва·що·то
| СЕГ.ДЕЯТ.ПРИЧ. МН.Ч. = тес·т·ва·щи
| СЕГ.ДЕЯТ.ПРИЧ. МН.Ч. ЧЛЕН = тес·т·ва·щи·те
| ДЕЕПРИЧАСТИЕ = тес·т·вай·ки
| СКРИТИ ПРЕПРАТКИ = 
[[тествам]],
[[тестваш]],
[[тества]],
[[тестваме]],
[[тествате]],
[[тестват]],
[[тествах]],
[[тествахме]],
[[тествахте]],
[[тестваха]],
[[тестваше]],
[[тествай]],
[[тествайте]],
[[тествал]],
[[тествалия]],
[[тествалият]],
[[тествала]],
[[тествалата]],
[[тествало]],
[[тествалото]],
[[тествали]],
[[тествалите]],
[[тестван]],
[[тествания]],
[[тестваният]],
[[тествана]],
[[тестваната]],
[[тествано]],
[[тестваното]],
[[тествани]],
[[тестваните]],
[[тестващ]],
[[тестващия]],
[[тестващият]],
[[тестваща]],
[[тестващата]],
[[тестващо]],
[[тестващото]],
[[тестващи]],
[[тестващите]],
[[тествайки]],
[[тествал съм]],
[[тествала съм]],
[[тествало съм]],
[[тествали сме]],
[[тествал си]],
[[тествала си]],
[[тествало си]],
[[тествали сте]],
[[тествал е]],
[[тествала е]],
[[тествало е]],
[[тествали са]],
[[бях тествал]],
[[бях тествала]],
[[бях тествало]],
[[бяхме тествали]],
[[беше тествал]],
[[беше тествала]],
[[беше тествало]],
[[бяхте тествали]],
[[бяха тествали]],
[[ще тествам]],
[[ще тестваме]],
[[ще тестваш]],
[[ще тествате]],
[[ще тества]],
[[ще тестват]],
[[ще съм тествал]],
[[ще съм тествала]],
[[ще съм тествало]],
[[ще сме тествали]],
[[ще си тествал]],
[[ще си тествала]],
[[ще си тествало]],
[[ще сте тествали]],
[[ще е тествал]],
[[ще е тествала]],
[[ще е тествало]],
[[ще са тествали]],
[[щях да тествам]],
[[щяхме да тестваме]],
[[щеше да тестваш]],
[[щяхте да тествате]],
[[щеше да тества]],
[[щяха да тестват]],
[[щях да съм тествал]],
[[щях да съм тествала]],
[[щях да съм тествало]],
[[щяхме да сме тествали]],
[[щеше да си тествал]],
[[щеше да си тествала]],
[[щеше да си тествало]],
[[щяхте да сте тествали]],
[[щеше да е тествал]],
[[щеше да е тествала]],
[[щеше да е тествало]],
[[щяха да са тествали]],
[[бил съм тествал]],
[[била съм тествала]],
[[било съм тествало]],
[[били сме тествали]],
[[бил си тествал]],
[[била си тествала]],
[[било си тествало]],
[[били сте тествали]],
[[бил е тествал]],
[[била е тествала]],
[[било е тествало]],
[[били са тествали]],
[[щял съм да тествам]],
[[щяла съм да тествам]],
[[щяло съм да тествам]],
[[щели сме да тестваме]],
[[щял си да тестваш]],
[[щяла си да тестваш]],
[[щяло си да тестваш]],
[[щели сте да тествате]],
[[щял да тества]],
[[щяла да тества]],
[[щяло да тества]],
[[щели да тестват]],
[[щял е да тества]],
[[щяла е да тества]],
[[щяло е да тества]],
[[щели са да тестват]],
[[щял съм да съм тествал]],
[[щяла съм да съм тествала]],
[[щяло съм да съм тествало]],
[[щели сме да сме тествали]],
[[щял си да си тествал]],
[[щяла си да си тествала]],
[[щяло си да си тествало]],
[[щели сте да сте тествали]],
[[щял да е тествал]],
[[щяла да е тествала]],
[[щяло да е тествало]],
[[щели да са тествали]],
[[щял е да е тествал]],
[[щяла е да е тествала]],
[[щяло е да е тествало]],
[[щели са да са тествали]],
[[бих тествал]],
[[бих тествала]],
[[бих тествало]],
[[бихме тествали]],
[[би тествал]],
[[би тествала]],
[[би тествало]],
[[бихте тествали]],
[[биха тествали]],
}}</text>
      <sha1>gfe2iiibr554s6gfxgh4jp7e41di2em</sha1>
    </revision>
  </page>
  <page>
    <title>Шаблон:Словоформи/тестувам</title>
    <ns>10</ns>
    <id>564241</id>
    <revision>
      <id>596221</id>
      <timestamp>2005-05-12T09:36:24Z</timestamp>
      <contributor>
        <username>Bgbot</username>
        <id>83</id>
      </contributor>
      <comment>Борислав: Шаблон със словоформи</comment>
      <model>wikitext</model>
      <format>text/x-wiki</format>
      <text bytes="20590" xml:space="preserve">{{Шаблон:Словоформи/Глагол|
  ОСНОВНА ФОРМА = тестувам
| СЕГ.ВР., 1Л., ЕД.Ч. = тес·ту·вам
| СЕГ.ВР., 1Л., МН.Ч. = тес·ту·ва·ме
| СЕГ.ВР., 2Л., ЕД.Ч. = тес·ту·ваш
| СЕГ.ВР., 2Л., МН.Ч. = тес·ту·ва·те
| СЕГ.ВР., 3Л., ЕД.Ч. = тес·ту·ва
| СЕГ.ВР., 3Л., МН.Ч. = тес·ту·ват
| МИН.СВ.ВР., 1Л., ЕД.Ч. = тес·ту·вах
| МИН.СВ.ВР., 1Л., МН.Ч. = тес·ту·вах·ме
| МИН.СВ.ВР., 2Л., ЕД.Ч. = тес·ту·ва
| МИН.СВ.ВР., 2Л., МН.Ч. = тес·ту·вах·те
| МИН.СВ.ВР., 3Л., ЕД.Ч. = тес·ту·ва
| МИН.СВ.ВР., 3Л., МН.Ч. = тес·ту·ва·ха
| МИН.НЕСВ.ВР., 1Л., ЕД.Ч. = тес·ту·вах
| МИН.НЕСВ.ВР., 1Л., МН.Ч. = тес·ту·вах·ме
| МИН.НЕСВ.ВР., 2Л., ЕД.Ч. = тес·ту·ва·ше
| МИН.НЕСВ.ВР., 2Л., МН.Ч. = тес·ту·вах·те
| МИН.НЕСВ.ВР., 3Л., ЕД.Ч. = тес·ту·ва·ше
| МИН.НЕСВ.ВР., 3Л., МН.Ч. = тес·ту·ва·ха
| МИН.НЕОПР.ВР., 1Л., ЕД.Ч., М.Р. = тестувал съм
| МИН.НЕОПР.ВР., 1Л., ЕД.Ч., Ж.Р. = тестувала съм
| МИН.НЕОПР.ВР., 1Л., ЕД.Ч., СР.Р. = тестувало съм
| МИН.НЕОПР.ВР., 1Л., МН.Ч. = тестували сме
| МИН.НЕОПР.ВР., 2Л., ЕД.Ч., М.Р. = тестувал си
| МИН.НЕОПР.ВР., 2Л., ЕД.Ч., Ж.Р. = тестувала си
| МИН.НЕОПР.ВР., 2Л., ЕД.Ч., СР.Р. = тестувало си
| МИН.НЕОПР.ВР., 2Л., МН.Ч. = тестували сте
| МИН.НЕОПР.ВР., 3Л., ЕД.Ч., М.Р. = тестувал е
| МИН.НЕОПР.ВР., 3Л., ЕД.Ч., Ж.Р. = тестувала е
| МИН.НЕОПР.ВР., 3Л., ЕД.Ч., СР.Р. = тестувало е
| МИН.НЕОПР.ВР., 3Л., МН.Ч. = тестували са
| МИН.ПРЕД.ВР., 1Л., ЕД.Ч., М.Р. = бях тестувал
| МИН.ПРЕД.ВР., 1Л., ЕД.Ч., Ж.Р. = бях тестувала
| МИН.ПРЕД.ВР., 1Л., ЕД.Ч., СР.Р. = бях тестувало
| МИН.ПРЕД.ВР., 1Л., МН.Ч. = бяхме тестували
| МИН.ПРЕД.ВР., 2Л., ЕД.Ч., М.Р. = беше тестувал
| МИН.ПРЕД.ВР., 2Л., ЕД.Ч., Ж.Р. = беше тестувала
| МИН.ПРЕД.ВР., 2Л., ЕД.Ч., СР.Р. = беше тестувало
| МИН.ПРЕД.ВР., 2Л., МН.Ч. = бяхте тестували
| МИН.ПРЕД.ВР., 3Л., ЕД.Ч., М.Р. = беше тестувал
| МИН.ПРЕД.ВР., 3Л., ЕД.Ч., Ж.Р. = беше тестувала
| МИН.ПРЕД.ВР., 3Л., ЕД.Ч., СР.Р. = беше тестувало
| МИН.ПРЕД.ВР., 3Л., МН.Ч. = бяха тестували
| БЪД.ВР., 1Л., ЕД.Ч. = ще тестувам
| БЪД.ВР., 1Л., МН.Ч. = ще тестуваме
| БЪД.ВР., 2Л., ЕД.Ч. = ще тестуваш
| БЪД.ВР., 2Л., МН.Ч. = ще тестувате
| БЪД.ВР., 3Л., ЕД.Ч. = ще тестува
| БЪД.ВР., 3Л., МН.Ч. = ще тестуват
| БЪД.ПРЕД.ВР., 1Л., ЕД.Ч., М.Р. = ще съм тестувал
| БЪД.ПРЕД.ВР., 1Л., ЕД.Ч., Ж.Р. = ще съм тестувала
| БЪД.ПРЕД.ВР., 1Л., ЕД.Ч., СР.Р. = ще съм тестувало
| БЪД.ПРЕД.ВР., 1Л., МН.Ч. = ще сме тестували
| БЪД.ПРЕД.ВР., 2Л., ЕД.Ч., М.Р. = ще си тестувал
| БЪД.ПРЕД.ВР., 2Л., ЕД.Ч., Ж.Р. = ще си тестувала
| БЪД.ПРЕД.ВР., 2Л., ЕД.Ч., СР.Р. = ще си тестувало
| БЪД.ПРЕД.ВР., 2Л., МН.Ч. = ще сте тестували
| БЪД.ПРЕД.ВР., 3Л., ЕД.Ч., М.Р. = ще е тестувал
| БЪД.ПРЕД.ВР., 3Л., ЕД.Ч., Ж.Р. = ще е тестувала
| БЪД.ПРЕД.ВР., 3Л., ЕД.Ч., СР.Р. = ще е тестувало
| БЪД.ПРЕД.ВР., 3Л., МН.Ч. = ще са тестували
| БЪД.ВР. В МИН., 1Л., ЕД.Ч. = щях да тестувам
| БЪД.ВР. В МИН., 1Л., МН.Ч. = щяхме да тестуваме
| БЪД.ВР. В МИН., 2Л., ЕД.Ч. = щеше да тестуваш
| БЪД.ВР. В МИН., 2Л., МН.Ч. = щяхте да тестувате
| БЪД.ВР. В МИН., 3Л., ЕД.Ч. = щеше да тестува
| БЪД.ВР. В МИН., 3Л., МН.Ч. = щяха да тестуват
| БЪД.ПРЕД.ВР. В МИН., 1Л., ЕД.Ч., М.Р. = щях да съм тестувал
| БЪД.ПРЕД.ВР. В МИН., 1Л., ЕД.Ч., Ж.Р. = щях да съм тестувала
| БЪД.ПРЕД.ВР. В МИН., 1Л., ЕД.Ч., СР.Р. = щях да съм тестувало
| БЪД.ПРЕД.ВР. В МИН., 1Л., МН.Ч. = щяхме да сме тестували
| БЪД.ПРЕД.ВР. В МИН., 2Л., ЕД.Ч., М.Р. = щеше да си тестувал
| БЪД.ПРЕД.ВР. В МИН., 2Л., ЕД.Ч., Ж.Р. = щеше да си тестувала
| БЪД.ПРЕД.ВР. В МИН., 2Л., ЕД.Ч., СР.Р. = щеше да си тестувало
| БЪД.ПРЕД.ВР. В МИН., 2Л., МН.Ч. = щяхте да сте тестували
| БЪД.ПРЕД.ВР. В МИН., 3Л., ЕД.Ч., М.Р. = щеше да е тестувал
| БЪД.ПРЕД.ВР. В МИН., 3Л., ЕД.Ч., Ж.Р. = щеше да е тестувала
| БЪД.ПРЕД.ВР. В МИН., 3Л., ЕД.Ч., СР.Р. = щеше да е тестувало
| БЪД.ПРЕД.ВР. В МИН., 3Л., МН.Ч. = щяха да са тестували
| ПР.НАКЛ., СЕГ.ВР., 1Л., ЕД.Ч., М.Р. = тестувал съм
| ПР.НАКЛ., СЕГ.ВР., 1Л., ЕД.Ч., Ж.Р. = тестувала съм
| ПР.НАКЛ., СЕГ.ВР., 1Л., ЕД.Ч., СР.Р. = тестувало съм
| ПР.НАКЛ., СЕГ.ВР., 1Л., МН.Ч. = тестували сме
| ПР.НАКЛ., СЕГ.ВР., 2Л., ЕД.Ч., М.Р. = тестувал си
| ПР.НАКЛ., СЕГ.ВР., 2Л., ЕД.Ч., Ж.Р. = тестувала си
| ПР.НАКЛ., СЕГ.ВР., 2Л., ЕД.Ч., СР.Р. = тестувало си
| ПР.НАКЛ., СЕГ.ВР., 2Л., МН.Ч. = тестували сте
| ПР.НАКЛ., СЕГ.ВР., 3Л., ЕД.Ч., М.Р. = тестувал (е)
| ПР.НАКЛ., СЕГ.ВР., 3Л., ЕД.Ч., Ж.Р. = тестувала (е)
| ПР.НАКЛ., СЕГ.ВР., 3Л., ЕД.Ч., СР.Р. = тестувало (е)
| ПР.НАКЛ., СЕГ.ВР., 3Л., МН.Ч. = тестували (са)
| ПР.НАКЛ., МИН.СВ.ВР., 1Л., ЕД.Ч., М.Р. = тестувал съм
| ПР.НАКЛ., МИН.СВ.ВР., 1Л., ЕД.Ч., Ж.Р. = тестувала съм
| ПР.НАКЛ., МИН.СВ.ВР., 1Л., ЕД.Ч., СР.Р. = тестувало съм
| ПР.НАКЛ., МИН.СВ.ВР., 1Л., МН.Ч. = тестували сме
| ПР.НАКЛ., МИН.СВ.ВР., 2Л., ЕД.Ч., М.Р. = тестувал си
| ПР.НАКЛ., МИН.СВ.ВР., 2Л., ЕД.Ч., Ж.Р. = тестувала си
| ПР.НАКЛ., МИН.СВ.ВР., 2Л., ЕД.Ч., СР.Р. = тестувало си
| ПР.НАКЛ., МИН.СВ.ВР., 2Л., МН.Ч. = тестували сте
| ПР.НАКЛ., МИН.СВ.ВР., 3Л., ЕД.Ч., М.Р. = тестувал (е)
| ПР.НАКЛ., МИН.СВ.ВР., 3Л., ЕД.Ч., Ж.Р. = тестувала (е)
| ПР.НАКЛ., МИН.СВ.ВР., 3Л., ЕД.Ч., СР.Р. = тестувало (е)
| ПР.НАКЛ., МИН.СВ.ВР., 3Л., МН.Ч. = тестували (са)
| ПР.НАКЛ., МИН.НЕОПР.ВР., 1Л., ЕД.Ч., М.Р. = бил съм тестувал
| ПР.НАКЛ., МИН.НЕОПР.ВР., 1Л., ЕД.Ч., Ж.Р. = била съм тестувала
| ПР.НАКЛ., МИН.НЕОПР.ВР., 1Л., ЕД.Ч., СР.Р. = било съм тестувало
| ПР.НАКЛ., МИН.НЕОПР.ВР., 1Л., МН.Ч. = били сме тестували
| ПР.НАКЛ., МИН.НЕОПР.ВР., 2Л., ЕД.Ч., М.Р. = бил си тестувал
| ПР.НАКЛ., МИН.НЕОПР.ВР., 2Л., ЕД.Ч., Ж.Р. = била си тестувала
| ПР.НАКЛ., МИН.НЕОПР.ВР., 2Л., ЕД.Ч., СР.Р. = било си тестувало
| ПР.НАКЛ., МИН.НЕОПР.ВР., 2Л., МН.Ч. = били сте тестували
| ПР.НАКЛ., МИН.НЕОПР.ВР., 3Л., ЕД.Ч., М.Р. = бил (е) тестувал
| ПР.НАКЛ., МИН.НЕОПР.ВР., 3Л., ЕД.Ч., Ж.Р. = била (е) тестувала
| ПР.НАКЛ., МИН.НЕОПР.ВР., 3Л., ЕД.Ч., СР.Р. = било (е) тестувало
| ПР.НАКЛ., МИН.НЕОПР.ВР., 3Л., МН.Ч. = били (са) тестували
| ПР.НАКЛ., БЪД.ВР., 1Л., ЕД.Ч., М.Р. = щял съм да тестувам
| ПР.НАКЛ., БЪД.ВР., 1Л., ЕД.Ч., Ж.Р. = щяла съм да тестувам
| ПР.НАКЛ., БЪД.ВР., 1Л., ЕД.Ч., СР.Р. = щяло съм да тестувам
| ПР.НАКЛ., БЪД.ВР., 1Л., МН.Ч. = щели сме да тестуваме
| ПР.НАКЛ., БЪД.ВР., 2Л., ЕД.Ч., М.Р. = щял си да тестуваш
| ПР.НАКЛ., БЪД.ВР., 2Л., ЕД.Ч., Ж.Р. = щяла си да тестуваш
| ПР.НАКЛ., БЪД.ВР., 2Л., ЕД.Ч., СР.Р. = щяло си да тестуваш
| ПР.НАКЛ., БЪД.ВР., 2Л., МН.Ч. = щели сте да тестувате
| ПР.НАКЛ., БЪД.ВР., 3Л., ЕД.Ч., М.Р. = щял (е) да тестува
| ПР.НАКЛ., БЪД.ВР., 3Л., ЕД.Ч., Ж.Р. = щяла (е) да тестува
| ПР.НАКЛ., БЪД.ВР., 3Л., ЕД.Ч., СР.Р. = щяло (е) да тестува
| ПР.НАКЛ., БЪД.ВР., 3Л., МН.Ч. = щели (са) да тестуват
| ПР.НАКЛ., БЪД.ПРЕД.ВР., 1Л., ЕД.Ч., М.Р. = щял съм да съм тестувал
| ПР.НАКЛ., БЪД.ПРЕД.ВР., 1Л., ЕД.Ч., Ж.Р. = щяла съм да съм тестувала
| ПР.НАКЛ., БЪД.ПРЕД.ВР., 1Л., ЕД.Ч., СР.Р. = щяло съм да съм тестувало
| ПР.НАКЛ., БЪД.ПРЕД.ВР., 1Л., МН.Ч. = щели сме да сме тестували
| ПР.НАКЛ., БЪД.ПРЕД.ВР., 2Л., ЕД.Ч., М.Р. = щял си да си тестувал
| ПР.НАКЛ., БЪД.ПРЕД.ВР., 2Л., ЕД.Ч., Ж.Р. = щяла си да си тестувала
| ПР.НАКЛ., БЪД.ПРЕД.ВР., 2Л., ЕД.Ч., СР.Р. = щяло си да си тестувало
| ПР.НАКЛ., БЪД.ПРЕД.ВР., 2Л., МН.Ч. = щели сте да сте тестували
| ПР.НАКЛ., БЪД.ПРЕД.ВР., 3Л., ЕД.Ч., М.Р. = щял (е) да е тестувал
| ПР.НАКЛ., БЪД.ПРЕД.ВР., 3Л., ЕД.Ч., Ж.Р. = щяла (е) да е тестувала
| ПР.НАКЛ., БЪД.ПРЕД.ВР., 3Л., ЕД.Ч., СР.Р. = щяло (е) да е тестувало
| ПР.НАКЛ., БЪД.ПРЕД.ВР., 3Л., МН.Ч. = щели (са) да са тестували
| УСЛОВНО НАКЛОНЕНИЕ, 1Л., ЕД.Ч., М.Р. = бих тестувал
| УСЛОВНО НАКЛОНЕНИЕ, 1Л., ЕД.Ч., Ж.Р. = бих тестувала
| УСЛОВНО НАКЛОНЕНИЕ, 1Л., ЕД.Ч., СР.Р. = бих тестувало
| УСЛОВНО НАКЛОНЕНИЕ, 1Л., МН.Ч. = бихме тестували
| УСЛОВНО НАКЛОНЕНИЕ, 2Л., ЕД.Ч., М.Р. = би тестувал
| УСЛОВНО НАКЛОНЕНИЕ, 2Л., ЕД.Ч., Ж.Р. = би тестувала
| УСЛОВНО НАКЛОНЕНИЕ, 2Л., ЕД.Ч., СР.Р. = би тестувало
| УСЛОВНО НАКЛОНЕНИЕ, 2Л., МН.Ч. = бихте тестували
| УСЛОВНО НАКЛОНЕНИЕ, 3Л., ЕД.Ч., М.Р. = би тестувал
| УСЛОВНО НАКЛОНЕНИЕ, 3Л., ЕД.Ч., Ж.Р. = би тестувала
| УСЛОВНО НАКЛОНЕНИЕ, 3Л., ЕД.Ч., СР.Р. = би тестувало
| УСЛОВНО НАКЛОНЕНИЕ, 3Л., МН.Ч. = биха тестували
| ПОВЕЛИТЕЛНО НАКЛОНЕНИЕ, ЕД.Ч. = тес·ту·вай
| ПОВЕЛИТЕЛНО НАКЛОНЕНИЕ, МН.Ч. = тес·ту·вай·те
| МИН.СТРАД.ПРИЧ. М.Р. = тес·ту·ван
| МИН.СТРАД.ПРИЧ. М.Р. НЕПЪЛЕН ЧЛЕН = тес·ту·ва·ния
| МИН.СТРАД.ПРИЧ. М.Р. ПЪЛЕН ЧЛЕН = тес·ту·ва·ни·ят
| МИН.СТРАД.ПРИЧ. Ж.Р. = тес·ту·ва·на
| МИН.СТРАД.ПРИЧ. Ж.Р. ЧЛЕН = тес·ту·ва·на·та
| МИН.СТРАД.ПРИЧ. СР.Р. = тес·ту·ва·но
| МИН.СТРАД.ПРИЧ. СР.Р. ЧЛЕН = тес·ту·ва·но·то
| МИН.СТРАД.ПРИЧ. МН.Ч. = тес·ту·ва·ни
| МИН.СТРАД.ПРИЧ. МН.Ч. ЧЛЕН = тес·ту·ва·ни·те
| МИН.ДЕЯТ.СВ.ПРИЧ. М.Р. = тес·ту·вал
| МИН.ДЕЯТ.СВ.ПРИЧ. М.Р. НЕПЪЛЕН ЧЛЕН = тес·ту·ва·лия
| МИН.ДЕЯТ.СВ.ПРИЧ. М.Р. ПЪЛЕН ЧЛЕН = тес·ту·ва·ли·ят
| МИН.ДЕЯТ.СВ.ПРИЧ. Ж.Р. = тес·ту·ва·ла
| МИН.ДЕЯТ.СВ.ПРИЧ. Ж.Р. ЧЛЕН = тес·ту·ва·ла·та
| МИН.ДЕЯТ.СВ.ПРИЧ. СР.Р. = тес·ту·ва·ло
| МИН.ДЕЯТ.СВ.ПРИЧ. СР.Р. ЧЛЕН = тес·ту·ва·ло·то
| МИН.ДЕЯТ.СВ.ПРИЧ. МН.Ч. = тес·ту·ва·ли
| МИН.ДЕЯТ.СВ.ПРИЧ. МН.Ч. ЧЛЕН = тес·ту·ва·ли·те
| МИН.ДЕЯТ.НЕСВ.ПРИЧ. М.Р. = тес·ту·вал
| МИН.ДЕЯТ.НЕСВ.ПРИЧ. М.Р. НЕПЪЛЕН ЧЛЕН = тес·ту·ва·лия
| МИН.ДЕЯТ.НЕСВ.ПРИЧ. М.Р. ПЪЛЕН ЧЛЕН = тес·ту·ва·ли·ят
| МИН.ДЕЯТ.НЕСВ.ПРИЧ. Ж.Р. = тес·ту·ва·ла
| МИН.ДЕЯТ.НЕСВ.ПРИЧ. Ж.Р. ЧЛЕН = тес·ту·ва·ла·та
| МИН.ДЕЯТ.НЕСВ.ПРИЧ. СР.Р. = тес·ту·ва·ло
| МИН.ДЕЯТ.НЕСВ.ПРИЧ. СР.Р. ЧЛЕН = тес·ту·ва·ло·то
| МИН.ДЕЯТ.НЕСВ.ПРИЧ. МН.Ч. = тес·ту·ва·ли
| МИН.ДЕЯТ.НЕСВ.ПРИЧ. МН.Ч. ЧЛЕН = тес·ту·ва·ли·те
| СЕГ.ДЕЯТ.ПРИЧ. М.Р. = тес·ту·ващ
| СЕГ.ДЕЯТ.ПРИЧ. М.Р. НЕПЪЛЕН ЧЛЕН = тес·ту·ва·щия
| СЕГ.ДЕЯТ.ПРИЧ. М.Р. ПЪЛЕН ЧЛЕН = тес·ту·ва·щи·ят
| СЕГ.ДЕЯТ.ПРИЧ. Ж.Р. = тес·ту·ва·ща
| СЕГ.ДЕЯТ.ПРИЧ. Ж.Р. ЧЛЕН = тес·ту·ва·ща·та
| СЕГ.ДЕЯТ.ПРИЧ. СР.Р. = тес·ту·ва·що
| СЕГ.ДЕЯТ.ПРИЧ. СР.Р. ЧЛЕН = тес·ту·ва·що·то
| СЕГ.ДЕЯТ.ПРИЧ. МН.Ч. = тес·ту·ва·щи
| СЕГ.ДЕЯТ.ПРИЧ. МН.Ч. ЧЛЕН = тес·ту·ва·щи·те
| ДЕЕПРИЧАСТИЕ = тес·ту·вай·ки
| СКРИТИ ПРЕПРАТКИ = 
[[тестувам]],
[[тестуваш]],
[[тестува]],
[[тестуваме]],
[[тестувате]],
[[тестуват]],
[[тестувах]],
[[тестувахме]],
[[тестувахте]],
[[тестуваха]],
[[тестуваше]],
[[тестувай]],
[[тестувайте]],
[[тестувал]],
[[тестувалия]],
[[тестувалият]],
[[тестувала]],
[[тестувалата]],
[[тестувало]],
[[тестувалото]],
[[тестували]],
[[тестувалите]],
[[тестуван]],
[[тестувания]],
[[тестуваният]],
[[тестувана]],
[[тестуваната]],
[[тестувано]],
[[тестуваното]],
[[тестувани]],
[[тестуваните]],
[[тестуващ]],
[[тестуващия]],
[[тестуващият]],
[[тестуваща]],
[[тестуващата]],
[[тестуващо]],
[[тестуващото]],
[[тестуващи]],
[[тестуващите]],
[[тестувайки]],
[[тестувал съм]],
[[тестувала съм]],
[[тестувало съм]],
[[тестували сме]],
[[тестувал си]],
[[тестувала си]],
[[тестувало си]],
[[тестували сте]],
[[тестувал е]],
[[тестувала е]],
[[тестувало е]],
[[тестували са]],
[[бях тестувал]],
[[бях тестувала]],
[[бях тестувало]],
[[бяхме тестували]],
[[беше тестувал]],
[[беше тестувала]],
[[беше тестувало]],
[[бяхте тестували]],
[[бяха тестували]],
[[ще тестувам]],
[[ще тестуваме]],
[[ще тестуваш]],
[[ще тестувате]],
[[ще тестува]],
[[ще тестуват]],
[[ще съм тестувал]],
[[ще съм тестувала]],
[[ще съм тестувало]],
[[ще сме тестували]],
[[ще си тестувал]],
[[ще си тестувала]],
[[ще си тестувало]],
[[ще сте тестували]],
[[ще е тестувал]],
[[ще е тестувала]],
[[ще е тестувало]],
[[ще са тестували]],
[[щях да тестувам]],
[[щяхме да тестуваме]],
[[щеше да тестуваш]],
[[щяхте да тестувате]],
[[щеше да тестува]],
[[щяха да тестуват]],
[[щях да съм тестувал]],
[[щях да съм тестувала]],
[[щях да съм тестувало]],
[[щяхме да сме тестували]],
[[щеше да си тестувал]],
[[щеше да си тестувала]],
[[щеше да си тестувало]],
[[щяхте да сте тестували]],
[[щеше да е тестувал]],
[[щеше да е тестувала]],
[[щеше да е тестувало]],
[[щяха да са тестували]],
[[бил съм тестувал]],
[[била съм тестувала]],
[[било съм тестувало]],
[[били сме тестували]],
[[бил си тестувал]],
[[била си тестувала]],
[[било си тестувало]],
[[били сте тестували]],
[[бил е тестувал]],
[[била е тестувала]],
[[било е тестувало]],
[[били са тестували]],
[[щял съм да тестувам]],
[[щяла съм да тестувам]],
[[щяло съм да тестувам]],
[[щели сме да тестуваме]],
[[щял си да тестуваш]],
[[щяла си да тестуваш]],
[[щяло си да тестуваш]],
[[щели сте да тестувате]],
[[щял да тестува]],
[[щяла да тестува]],
[[щяло да тестува]],
[[щели да тестуват]],
[[щял е да тестува]],
[[щяла е да тестува]],
[[щяло е да тестува]],
[[щели са да тестуват]],
[[щял съм да съм тестувал]],
[[щяла съм да съм тестувала]],
[[щяло съм да съм тестувало]],
[[щели сме да сме тестували]],
[[щял си да си тестувал]],
[[щяла си да си тестувала]],
[[щяло си да си тестувало]],
[[щели сте да сте тестували]],
[[щял да е тестувал]],
[[щяла да е тестувала]],
[[щяло да е тестувало]],
[[щели да са тестували]],
[[щял е да е тестувал]],
[[щяла е да е тестувала]],
[[щяло е да е тестувало]],
[[щели са да са тестували]],
[[бих тестувал]],
[[бих тестувала]],
[[бих тестувало]],
[[бихме тестували]],
[[би тестувал]],
[[би тестувала]],
[[би тестувало]],
[[бихте тестували]],
[[биха тестували]],
}}</text>
      <sha1>sdehnh4x88gngr41al3yqjawbrllu4w</sha1>
    </revision>
  </page>
  <page>
    <title>Шаблон:Словоформи/тикам</title>
    <ns>10</ns>
    <id>564251</id>
    <revision>
      <id>596231</id>
      <timestamp>2005-05-12T09:36:40Z</timestamp>
      <contributor>
        <username>Bgbot</username>
        <id>83</id>
      </contributor>
      <comment>Борислав: Шаблон със словоформи</comment>
      <model>wikitext</model>
      <format>text/x-wiki</format>
      <text bytes="18430" xml:space="preserve">{{Шаблон:Словоформи/Глагол|
  ОСНОВНА ФОРМА = тикам
| СЕГ.ВР., 1Л., ЕД.Ч. = ти·кам
| СЕГ.ВР., 1Л., МН.Ч. = ти·ка·ме
| СЕГ.ВР., 2Л., ЕД.Ч. = ти·каш
| СЕГ.ВР., 2Л., МН.Ч. = ти·ка·те
| СЕГ.ВР., 3Л., ЕД.Ч. = ти·ка
| СЕГ.ВР., 3Л., МН.Ч. = ти·кат
| МИН.СВ.ВР., 1Л., ЕД.Ч. = ти·ках
| МИН.СВ.ВР., 1Л., МН.Ч. = ти·ках·ме
| МИН.СВ.ВР., 2Л., ЕД.Ч. = ти·ка
| МИН.СВ.ВР., 2Л., МН.Ч. = ти·ках·те
| МИН.СВ.ВР., 3Л., ЕД.Ч. = ти·ка
| МИН.СВ.ВР., 3Л., МН.Ч. = ти·ка·ха
| МИН.НЕСВ.ВР., 1Л., ЕД.Ч. = ти·ках
| МИН.НЕСВ.ВР., 1Л., МН.Ч. = ти·ках·ме
| МИН.НЕСВ.ВР., 2Л., ЕД.Ч. = ти·ка·ше
| МИН.НЕСВ.ВР., 2Л., МН.Ч. = ти·ках·те
| МИН.НЕСВ.ВР., 3Л., ЕД.Ч. = ти·ка·ше
| МИН.НЕСВ.ВР., 3Л., МН.Ч. = ти·ка·ха
| МИН.НЕОПР.ВР., 1Л., ЕД.Ч., М.Р. = тикал съм
| МИН.НЕОПР.ВР., 1Л., ЕД.Ч., Ж.Р. = тикала съм
| МИН.НЕОПР.ВР., 1Л., ЕД.Ч., СР.Р. = тикало съм
| МИН.НЕОПР.ВР., 1Л., МН.Ч. = тикали сме
| МИН.НЕОПР.ВР., 2Л., ЕД.Ч., М.Р. = тикал си
| МИН.НЕОПР.ВР., 2Л., ЕД.Ч., Ж.Р. = тикала си
| МИН.НЕОПР.ВР., 2Л., ЕД.Ч., СР.Р. = тикало си
| МИН.НЕОПР.ВР., 2Л., МН.Ч. = тикали сте
| МИН.НЕОПР.ВР., 3Л., ЕД.Ч., М.Р. = тикал е
| МИН.НЕОПР.ВР., 3Л., ЕД.Ч., Ж.Р. = тикала е
| МИН.НЕОПР.ВР., 3Л., ЕД.Ч., СР.Р. = тикало е
| МИН.НЕОПР.ВР., 3Л., МН.Ч. = тикали са
| МИН.ПРЕД.ВР., 1Л., ЕД.Ч., М.Р. = бях тикал
| МИН.ПРЕД.ВР., 1Л., ЕД.Ч., Ж.Р. = бях тикала
| МИН.ПРЕД.ВР., 1Л., ЕД.Ч., СР.Р. = бях тикало
| МИН.ПРЕД.ВР., 1Л., МН.Ч. = бяхме тикали
| МИН.ПРЕД.ВР., 2Л., ЕД.Ч., М.Р. = беше тикал
| МИН.ПРЕД.ВР., 2Л., ЕД.Ч., Ж.Р. = беше тикала
| МИН.ПРЕД.ВР., 2Л., ЕД.Ч., СР.Р. = беше тикало
| МИН.ПРЕД.ВР., 2Л., МН.Ч. = бяхте тикали
| МИН.ПРЕД.ВР., 3Л., ЕД.Ч., М.Р. = беше тикал
| МИН.ПРЕД.ВР., 3Л., ЕД.Ч., Ж.Р. = беше тикала
| МИН.ПРЕД.ВР., 3Л., ЕД.Ч., СР.Р. = беше тикало
| МИН.ПРЕД.ВР., 3Л., МН.Ч. = бяха тикали
| БЪД.ВР., 1Л., ЕД.Ч. = ще тикам
| БЪД.ВР., 1Л., МН.Ч. = ще тикаме
| БЪД.ВР., 2Л., ЕД.Ч. = ще тикаш
| БЪД.ВР., 2Л., МН.Ч. = ще тикате
| БЪД.ВР., 3Л., ЕД.Ч. = ще тика
| БЪД.ВР., 3Л., МН.Ч. = ще тикат
| БЪД.ПРЕД.ВР., 1Л., ЕД.Ч., М.Р. = ще съм тикал
| БЪД.ПРЕД.ВР., 1Л., ЕД.Ч., Ж.Р. = ще съм тикала
| БЪД.ПРЕД.ВР., 1Л., ЕД.Ч., СР.Р. = ще съм тикало
| БЪД.ПРЕД.ВР., 1Л., МН.Ч. = ще сме тикали
| БЪД.ПРЕД.ВР., 2Л., ЕД.Ч., М.Р. = ще си тикал
| БЪД.ПРЕД.ВР., 2Л., ЕД.Ч., Ж.Р. = ще си тикала
| БЪД.ПРЕД.ВР., 2Л., ЕД.Ч., СР.Р. = ще си тикало
| БЪД.ПРЕД.ВР., 2Л., МН.Ч. = ще сте тикали
| БЪД.ПРЕД.ВР., 3Л., ЕД.Ч., М.Р. = ще е тикал
| БЪД.ПРЕД.ВР., 3Л., ЕД.Ч., Ж.Р. = ще е тикала
| БЪД.ПРЕД.ВР., 3Л., ЕД.Ч., СР.Р. = ще е тикало
| БЪД.ПРЕД.ВР., 3Л., МН.Ч. = ще са тикали
| БЪД.ВР. В МИН., 1Л., ЕД.Ч. = щях да тикам
| БЪД.ВР. В МИН., 1Л., МН.Ч. = щяхме да тикаме
| БЪД.ВР. В МИН., 2Л., ЕД.Ч. = щеше да тикаш
| БЪД.ВР. В МИН., 2Л., МН.Ч. = щяхте да тикате
| БЪД.ВР. В МИН., 3Л., ЕД.Ч. = щеше да тика
| БЪД.ВР. В МИН., 3Л., МН.Ч. = щяха да тикат
| БЪД.ПРЕД.ВР. В МИН., 1Л., ЕД.Ч., М.Р. = щях да съм тикал
| БЪД.ПРЕД.ВР. В МИН., 1Л., ЕД.Ч., Ж.Р. = щях да съм тикала
| БЪД.ПРЕД.ВР. В МИН., 1Л., ЕД.Ч., СР.Р. = щях да съм тикало
| БЪД.ПРЕД.ВР. В МИН., 1Л., МН.Ч. = щяхме да сме тикали
| БЪД.ПРЕД.ВР. В МИН., 2Л., ЕД.Ч., М.Р. = щеше да си тикал
| БЪД.ПРЕД.ВР. В МИН., 2Л., ЕД.Ч., Ж.Р. = щеше да си тикала
| БЪД.ПРЕД.ВР. В МИН., 2Л., ЕД.Ч., СР.Р. = щеше да си тикало
| БЪД.ПРЕД.ВР. В МИН., 2Л., МН.Ч. = щяхте да сте тикали
| БЪД.ПРЕД.ВР. В МИН., 3Л., ЕД.Ч., М.Р. = щеше да е тикал
| БЪД.ПРЕД.ВР. В МИН., 3Л., ЕД.Ч., Ж.Р. = щеше да е тикала
| БЪД.ПРЕД.ВР. В МИН., 3Л., ЕД.Ч., СР.Р. = щеше да е тикало
| БЪД.ПРЕД.ВР. В МИН., 3Л., МН.Ч. = щяха да са тикали
| ПР.НАКЛ., СЕГ.ВР., 1Л., ЕД.Ч., М.Р. = тикал съм
| ПР.НАКЛ., СЕГ.ВР., 1Л., ЕД.Ч., Ж.Р. = тикала съм
| ПР.НАКЛ., СЕГ.ВР., 1Л., ЕД.Ч., СР.Р. = тикало съм
| ПР.НАКЛ., СЕГ.ВР., 1Л., МН.Ч. = тикали сме
| ПР.НАКЛ., СЕГ.ВР., 2Л., ЕД.Ч., М.Р. = тикал си
| ПР.НАКЛ., СЕГ.ВР., 2Л., ЕД.Ч., Ж.Р. = тикала си
| ПР.НАКЛ., СЕГ.ВР., 2Л., ЕД.Ч., СР.Р. = тикало си
| ПР.НАКЛ., СЕГ.ВР., 2Л., МН.Ч. = тикали сте
| ПР.НАКЛ., СЕГ.ВР., 3Л., ЕД.Ч., М.Р. = тикал (е)
| ПР.НАКЛ., СЕГ.ВР., 3Л., ЕД.Ч., Ж.Р. = тикала (е)
| ПР.НАКЛ., СЕГ.ВР., 3Л., ЕД.Ч., СР.Р. = тикало (е)
| ПР.НАКЛ., СЕГ.ВР., 3Л., МН.Ч. = тикали (са)
| ПР.НАКЛ., МИН.СВ.ВР., 1Л., ЕД.Ч., М.Р. = тикал съм
| ПР.НАКЛ., МИН.СВ.ВР., 1Л., ЕД.Ч., Ж.Р. = тикала съм
| ПР.НАКЛ., МИН.СВ.ВР., 1Л., ЕД.Ч., СР.Р. = тикало съм
| ПР.НАКЛ., МИН.СВ.ВР., 1Л., МН.Ч. = тикали сме
| ПР.НАКЛ., МИН.СВ.ВР., 2Л., ЕД.Ч., М.Р. = тикал си
| ПР.НАКЛ., МИН.СВ.ВР., 2Л., ЕД.Ч., Ж.Р. = тикала си
| ПР.НАКЛ., МИН.СВ.ВР., 2Л., ЕД.Ч., СР.Р. = тикало си
| ПР.НАКЛ., МИН.СВ.ВР., 2Л., МН.Ч. = тикали сте
| ПР.НАКЛ., МИН.СВ.ВР., 3Л., ЕД.Ч., М.Р. = тикал (е)
| ПР.НАКЛ., МИН.СВ.ВР., 3Л., ЕД.Ч., Ж.Р. = тикала (е)
| ПР.НАКЛ., МИН.СВ.ВР., 3Л., ЕД.Ч., СР.Р. = тикало (е)
| ПР.НАКЛ., МИН.СВ.ВР., 3Л., МН.Ч. = тикали (са)
| ПР.НАКЛ., МИН.НЕОПР.ВР., 1Л., ЕД.Ч., М.Р. = бил съм тикал
| ПР.НАКЛ., МИН.НЕОПР.ВР., 1Л., ЕД.Ч., Ж.Р. = била съм тикала
| ПР.НАКЛ., МИН.НЕОПР.ВР., 1Л., ЕД.Ч., СР.Р. = било съм тикало
| ПР.НАКЛ., МИН.НЕОПР.ВР., 1Л., МН.Ч. = били сме тикали
| ПР.НАКЛ., МИН.НЕОПР.ВР., 2Л., ЕД.Ч., М.Р. = бил си тикал
| ПР.НАКЛ., МИН.НЕОПР.ВР., 2Л., ЕД.Ч., Ж.Р. = била си тикала
| ПР.НАКЛ., МИН.НЕОПР.ВР., 2Л., ЕД.Ч., СР.Р. = било си тикало
| ПР.НАКЛ., МИН.НЕОПР.ВР., 2Л., МН.Ч. = били сте тикали
| ПР.НАКЛ., МИН.НЕОПР.ВР., 3Л., ЕД.Ч., М.Р. = бил (е) тикал
| ПР.НАКЛ., МИН.НЕОПР.ВР., 3Л., ЕД.Ч., Ж.Р. = била (е) тикала
| ПР.НАКЛ., МИН.НЕОПР.ВР., 3Л., ЕД.Ч., СР.Р. = било (е) тикало
| ПР.НАКЛ., МИН.НЕОПР.ВР., 3Л., МН.Ч. = били (са) тикали
| ПР.НАКЛ., БЪД.ВР., 1Л., ЕД.Ч., М.Р. = щял съм да тикам
| ПР.НАКЛ., БЪД.ВР., 1Л., ЕД.Ч., Ж.Р. = щяла съм да тикам
| ПР.НАКЛ., БЪД.ВР., 1Л., ЕД.Ч., СР.Р. = щяло съм да тикам
| ПР.НАКЛ., БЪД.ВР., 1Л., МН.Ч. = щели сме да тикаме
| ПР.НАКЛ., БЪД.ВР., 2Л., ЕД.Ч., М.Р. = щял си да тикаш
| ПР.НАКЛ., БЪД.ВР., 2Л., ЕД.Ч., Ж.Р. = щяла си да тикаш
| ПР.НАКЛ., БЪД.ВР., 2Л., ЕД.Ч., СР.Р. = щяло си да тикаш
| ПР.НАКЛ., БЪД.ВР., 2Л., МН.Ч. = щели сте да тикате
| ПР.НАКЛ., БЪД.ВР., 3Л., ЕД.Ч., М.Р. = щял (е) да тика
| ПР.НАКЛ., БЪД.ВР., 3Л., ЕД.Ч., Ж.Р. = щяла (е) да тика
| ПР.НАКЛ., БЪД.ВР., 3Л., ЕД.Ч., СР.Р. = щяло (е) да тика
| ПР.НАКЛ., БЪД.ВР., 3Л., МН.Ч. = щели (са) да тикат
| ПР.НАКЛ., БЪД.ПРЕД.ВР., 1Л., ЕД.Ч., М.Р. = щял съм да съм тикал
| ПР.НАКЛ., БЪД.ПРЕД.ВР., 1Л., ЕД.Ч., Ж.Р. = щяла съм да съм тикала
| ПР.НАКЛ., БЪД.ПРЕД.ВР., 1Л., ЕД.Ч., СР.Р. = щяло съм да съм тикало
| ПР.НАКЛ., БЪД.ПРЕД.ВР., 1Л., МН.Ч. = щели сме да сме тикали
| ПР.НАКЛ., БЪД.ПРЕД.ВР., 2Л., ЕД.Ч., М.Р. = щял си да си тикал
| ПР.НАКЛ., БЪД.ПРЕД.ВР., 2Л., ЕД.Ч., Ж.Р. = щяла си да си тикала
| ПР.НАКЛ., БЪД.ПРЕД.ВР., 2Л., ЕД.Ч., СР.Р. = щяло си да си тикало
| ПР.НАКЛ., БЪД.ПРЕД.ВР., 2Л., МН.Ч. = щели сте да сте тикали
| ПР.НАКЛ., БЪД.ПРЕД.ВР., 3Л., ЕД.Ч., М.Р. = щял (е) да е тикал
| ПР.НАКЛ., БЪД.ПРЕД.ВР., 3Л., ЕД.Ч., Ж.Р. = щяла (е) да е тикала
| ПР.НАКЛ., БЪД.ПРЕД.ВР., 3Л., ЕД.Ч., СР.Р. = щяло (е) да е тикало
| ПР.НАКЛ., БЪД.ПРЕД.ВР., 3Л., МН.Ч. = щели (са) да са тикали
| УСЛОВНО НАКЛОНЕНИЕ, 1Л., ЕД.Ч., М.Р. = бих тикал
| УСЛОВНО НАКЛОНЕНИЕ, 1Л., ЕД.Ч., Ж.Р. = бих тикала
| УСЛОВНО НАКЛОНЕНИЕ, 1Л., ЕД.Ч., СР.Р. = бих тикало
| УСЛОВНО НАКЛОНЕНИЕ, 1Л., МН.Ч. = бихме тикали
| УСЛОВНО НАКЛОНЕНИЕ, 2Л., ЕД.Ч., М.Р. = би тикал
| УСЛОВНО НАКЛОНЕНИЕ, 2Л., ЕД.Ч., Ж.Р. = би тикала
| УСЛОВНО НАКЛОНЕНИЕ, 2Л., ЕД.Ч., СР.Р. = би тикало
| УСЛОВНО НАКЛОНЕНИЕ, 2Л., МН.Ч. = бихте тикали
| УСЛОВНО НАКЛОНЕНИЕ, 3Л., ЕД.Ч., М.Р. = би тикал
| УСЛОВНО НАКЛОНЕНИЕ, 3Л., ЕД.Ч., Ж.Р. = би тикала
| УСЛОВНО НАКЛОНЕНИЕ, 3Л., ЕД.Ч., СР.Р. = би тикало
| УСЛОВНО НАКЛОНЕНИЕ, 3Л., МН.Ч. = биха тикали
| ПОВЕЛИТЕЛНО НАКЛОНЕНИЕ, ЕД.Ч. = ти·кай
| ПОВЕЛИТЕЛНО НАКЛОНЕНИЕ, МН.Ч. = ти·кай·те
| МИН.СТРАД.ПРИЧ. М.Р. = ти·кан
| МИН.СТРАД.ПРИЧ. М.Р. НЕПЪЛЕН ЧЛЕН = ти·ка·ния
| МИН.СТРАД.ПРИЧ. М.Р. ПЪЛЕН ЧЛЕН = ти·ка·ни·ят
| МИН.СТРАД.ПРИЧ. Ж.Р. = ти·ка·на
| МИН.СТРАД.ПРИЧ. Ж.Р. ЧЛЕН = ти·ка·на·та
| МИН.СТРАД.ПРИЧ. СР.Р. = ти·ка·но
| МИН.СТРАД.ПРИЧ. СР.Р. ЧЛЕН = ти·ка·но·то
| МИН.СТРАД.ПРИЧ. МН.Ч. = ти·ка·ни
| МИН.СТРАД.ПРИЧ. МН.Ч. ЧЛЕН = ти·ка·ни·те
| МИН.ДЕЯТ.СВ.ПРИЧ. М.Р. = ти·кал
| МИН.ДЕЯТ.СВ.ПРИЧ. М.Р. НЕПЪЛЕН ЧЛЕН = ти·ка·лия
| МИН.ДЕЯТ.СВ.ПРИЧ. М.Р. ПЪЛЕН ЧЛЕН = ти·ка·ли·ят
| МИН.ДЕЯТ.СВ.ПРИЧ. Ж.Р. = ти·ка·ла
| МИН.ДЕЯТ.СВ.ПРИЧ. Ж.Р. ЧЛЕН = ти·ка·ла·та
| МИН.ДЕЯТ.СВ.ПРИЧ. СР.Р. = ти·ка·ло
| МИН.ДЕЯТ.СВ.ПРИЧ. СР.Р. ЧЛЕН = ти·ка·ло·то
| МИН.ДЕЯТ.СВ.ПРИЧ. МН.Ч. = ти·ка·ли
| МИН.ДЕЯТ.СВ.ПРИЧ. МН.Ч. ЧЛЕН = ти·ка·ли·те
| МИН.ДЕЯТ.НЕСВ.ПРИЧ. М.Р. = ти·кал
| МИН.ДЕЯТ.НЕСВ.ПРИЧ. М.Р. НЕПЪЛЕН ЧЛЕН = ти·ка·лия
| МИН.ДЕЯТ.НЕСВ.ПРИЧ. М.Р. ПЪЛЕН ЧЛЕН = ти·ка·ли·ят
| МИН.ДЕЯТ.НЕСВ.ПРИЧ. Ж.Р. = ти·ка·ла
| МИН.ДЕЯТ.НЕСВ.ПРИЧ. Ж.Р. ЧЛЕН = ти·ка·ла·та
| МИН.ДЕЯТ.НЕСВ.ПРИЧ. СР.Р. = ти·ка·ло
| МИН.ДЕЯТ.НЕСВ.ПРИЧ. СР.Р. ЧЛЕН = ти·ка·ло·то
| МИН.ДЕЯТ.НЕСВ.ПРИЧ. МН.Ч. = ти·ка·ли
| МИН.ДЕЯТ.НЕСВ.ПРИЧ. МН.Ч. ЧЛЕН = ти·ка·ли·те
| СЕГ.ДЕЯТ.ПРИЧ. М.Р. = ти·кащ
| СЕГ.ДЕЯТ.ПРИЧ. М.Р. НЕПЪЛЕН ЧЛЕН = ти·ка·щия
| СЕГ.ДЕЯТ.ПРИЧ. М.Р. ПЪЛЕН ЧЛЕН = ти·ка·щи·ят
| СЕГ.ДЕЯТ.ПРИЧ. Ж.Р. = ти·ка·ща
| СЕГ.ДЕЯТ.ПРИЧ. Ж.Р. ЧЛЕН = ти·ка·ща·та
| СЕГ.ДЕЯТ.ПРИЧ. СР.Р. = ти·ка·що
| СЕГ.ДЕЯТ.ПРИЧ. СР.Р. ЧЛЕН = ти·ка·що·то
| СЕГ.ДЕЯТ.ПРИЧ. МН.Ч. = ти·ка·щи
| СЕГ.ДЕЯТ.ПРИЧ. МН.Ч. ЧЛЕН = ти·ка·щи·те
| ДЕЕПРИЧАСТИЕ = ти·кай·ки
| СКРИТИ ПРЕПРАТКИ = 
[[тикам]],
[[тикаш]],
[[тика]],
[[тикаме]],
[[тикате]],
[[тикат]],
[[тиках]],
[[тикахме]],
[[тикахте]],
[[тикаха]],
[[тикаше]],
[[тикай]],
[[тикайте]],
[[тикал]],
[[тикалия]],
[[тикалият]],
[[тикала]],
[[тикалата]],
[[тикало]],
[[тикалото]],
[[тикали]],
[[тикалите]],
[[тикан]],
[[тикания]],
[[тиканият]],
[[тикана]],
[[тиканата]],
[[тикано]],
[[тиканото]],
[[тикани]],
[[тиканите]],
[[тикащ]],
[[тикащия]],
[[тикащият]],
[[тикаща]],
[[тикащата]],
[[тикащо]],
[[тикащото]],
[[тикащи]],
[[тикащите]],
[[тикайки]],
[[тикал съм]],
[[тикала съм]],
[[тикало съм]],
[[тикали сме]],
[[тикал си]],
[[тикала си]],
[[тикало си]],
[[тикали сте]],
[[тикал е]],
[[тикала е]],
[[тикало е]],
[[тикали са]],
[[бях тикал]],
[[бях тикала]],
[[бях тикало]],
[[бяхме тикали]],
[[беше тикал]],
[[беше тикала]],
[[беше тикало]],
[[бяхте тикали]],
[[бяха тикали]],
[[ще тикам]],
[[ще тикаме]],
[[ще тикаш]],
[[ще тикате]],
[[ще тика]],
[[ще тикат]],
[[ще съм тикал]],
[[ще съм тикала]],
[[ще съм тикало]],
[[ще сме тикали]],
[[ще си тикал]],
[[ще си тикала]],
[[ще си тикало]],
[[ще сте тикали]],
[[ще е тикал]],
[[ще е тикала]],
[[ще е тикало]],
[[ще са тикали]],
[[щях да тикам]],
[[щяхме да тикаме]],
[[щеше да тикаш]],
[[щяхте да тикате]],
[[щеше да тика]],
[[щяха да тикат]],
[[щях да съм тикал]],
[[щях да съм тикала]],
[[щях да съм тикало]],
[[щяхме да сме тикали]],
[[щеше да си тикал]],
[[щеше да си тикала]],
[[щеше да си тикало]],
[[щяхте да сте тикали]],
[[щеше да е тикал]],
[[щеше да е тикала]],
[[щеше да е тикало]],
[[щяха да са тикали]],
[[бил съм тикал]],
[[била съм тикала]],
[[било съм тикало]],
[[били сме тикали]],
[[бил си тикал]],
[[била си тикала]],
[[било си тикало]],
[[били сте тикали]],
[[бил е тикал]],
[[била е тикала]],
[[било е тикало]],
[[били са тикали]],
[[щял съм да тикам]],
[[щяла съм да тикам]],
[[щяло съм да тикам]],
[[щели сме да тикаме]],
[[щял си да тикаш]],
[[щяла си да тикаш]],
[[щяло си да тикаш]],
[[щели сте да тикате]],
[[щял да тика]],
[[щяла да тика]],
[[щяло да тика]],
[[щели да тикат]],
[[щял е да тика]],
[[щяла е да тика]],
[[щяло е да тика]],
[[щели са да тикат]],
[[щял съм да съм тикал]],
[[щяла съм да съм тикала]],
[[щяло съм да съм тикало]],
[[щели сме да сме тикали]],
[[щял си да си тикал]],
[[щяла си да си тикала]],
[[щяло си да си тикало]],
[[щели сте да сте тикали]],
[[щял да е тикал]],
[[щяла да е тикала]],
[[щяло да е тикало]],
[[щели да са тикали]],
[[щял е да е тикал]],
[[щяла е да е тикала]],
[[щяло е да е тикало]],
[[щели са да са тикали]],
[[бих тикал]],
[[бих тикала]],
[[бих тикало]],
[[бихме тикали]],
[[би тикал]],
[[би тикала]],
[[би тикало]],
[[бихте тикали]],
[[биха тикали]],
}}</text>
      <sha1>ptvfrbza6hkyullf7qcpesqjg6meqo0</sha1>
    </revision>
  </page>
  <page>
    <title>Шаблон:Словоформи/тиквам</title>
    <ns>10</ns>
    <id>564265</id>
    <revision>
      <id>596245</id>
      <timestamp>2005-05-12T09:36:58Z</timestamp>
      <contributor>
        <username>Bgbot</username>
        <id>83</id>
      </contributor>
      <comment>Борислав: Шаблон със словоформи</comment>
      <model>wikitext</model>
      <format>text/x-wiki</format>
      <text bytes="19112" xml:space="preserve">{{Шаблон:Словоформи/Глагол|
  ОСНОВНА ФОРМА = тиквам
| СЕГ.ВР., 1Л., ЕД.Ч. = тик·вам
| СЕГ.ВР., 1Л., МН.Ч. = тик·ва·ме
| СЕГ.ВР., 2Л., ЕД.Ч. = тик·ваш
| СЕГ.ВР., 2Л., МН.Ч. = тик·ва·те
| СЕГ.ВР., 3Л., ЕД.Ч. = тик·ва
| СЕГ.ВР., 3Л., МН.Ч. = тик·ват
| МИН.СВ.ВР., 1Л., ЕД.Ч. = тик·вах
| МИН.СВ.ВР., 1Л., МН.Ч. = тик·вах·ме
| МИН.СВ.ВР., 2Л., ЕД.Ч. = тик·ва
| МИН.СВ.ВР., 2Л., МН.Ч. = тик·вах·те
| МИН.СВ.ВР., 3Л., ЕД.Ч. = тик·ва
| МИН.СВ.ВР., 3Л., МН.Ч. = тик·ва·ха
| МИН.НЕСВ.ВР., 1Л., ЕД.Ч. = тик·вах
| МИН.НЕСВ.ВР., 1Л., МН.Ч. = тик·вах·ме
| МИН.НЕСВ.ВР., 2Л., ЕД.Ч. = тик·ва·ше
| МИН.НЕСВ.ВР., 2Л., МН.Ч. = тик·вах·те
| МИН.НЕСВ.ВР., 3Л., ЕД.Ч. = тик·ва·ше
| МИН.НЕСВ.ВР., 3Л., МН.Ч. = тик·ва·ха
| МИН.НЕОПР.ВР., 1Л., ЕД.Ч., М.Р. = тиквал съм
| МИН.НЕОПР.ВР., 1Л., ЕД.Ч., Ж.Р. = тиквала съм
| МИН.НЕОПР.ВР., 1Л., ЕД.Ч., СР.Р. = тиквало съм
| МИН.НЕОПР.ВР., 1Л., МН.Ч. = тиквали сме
| МИН.НЕОПР.ВР., 2Л., ЕД.Ч., М.Р. = тиквал си
| МИН.НЕОПР.ВР., 2Л., ЕД.Ч., Ж.Р. = тиквала си
| МИН.НЕОПР.ВР., 2Л., ЕД.Ч., СР.Р. = тиквало си
| МИН.НЕОПР.ВР., 2Л., МН.Ч. = тиквали сте
| МИН.НЕОПР.ВР., 3Л., ЕД.Ч., М.Р. = тиквал е
| МИН.НЕОПР.ВР., 3Л., ЕД.Ч., Ж.Р. = тиквала е
| МИН.НЕОПР.ВР., 3Л., ЕД.Ч., СР.Р. = тиквало е
| МИН.НЕОПР.ВР., 3Л., МН.Ч. = тиквали са
| МИН.ПРЕД.ВР., 1Л., ЕД.Ч., М.Р. = бях тиквал
| МИН.ПРЕД.ВР., 1Л., ЕД.Ч., Ж.Р. = бях тиквала
| МИН.ПРЕД.ВР., 1Л., ЕД.Ч., СР.Р. = бях тиквало
| МИН.ПРЕД.ВР., 1Л., МН.Ч. = бяхме тиквали
| МИН.ПРЕД.ВР., 2Л., ЕД.Ч., М.Р. = беше тиквал
| МИН.ПРЕД.ВР., 2Л., ЕД.Ч., Ж.Р. = беше тиквала
| МИН.ПРЕД.ВР., 2Л., ЕД.Ч., СР.Р. = беше тиквало
| МИН.ПРЕД.ВР., 2Л., МН.Ч. = бяхте тиквали
| МИН.ПРЕД.ВР., 3Л., ЕД.Ч., М.Р. = беше тиквал
| МИН.ПРЕД.ВР., 3Л., ЕД.Ч., Ж.Р. = беше тиквала
| МИН.ПРЕД.ВР., 3Л., ЕД.Ч., СР.Р. = беше тиквало
| МИН.ПРЕД.ВР., 3Л., МН.Ч. = бяха тиквали
| БЪД.ВР., 1Л., ЕД.Ч. = ще тиквам
| БЪД.ВР., 1Л., МН.Ч. = ще тикваме
| БЪД.ВР., 2Л., ЕД.Ч. = ще тикваш
| БЪД.ВР., 2Л., МН.Ч. = ще тиквате
| БЪД.ВР., 3Л., ЕД.Ч. = ще тиква
| БЪД.ВР., 3Л., МН.Ч. = ще тикват
| БЪД.ПРЕД.ВР., 1Л., ЕД.Ч., М.Р. = ще съм тиквал
| БЪД.ПРЕД.ВР., 1Л., ЕД.Ч., Ж.Р. = ще съм тиквала
| БЪД.ПРЕД.ВР., 1Л., ЕД.Ч., СР.Р. = ще съм тиквало
| БЪД.ПРЕД.ВР., 1Л., МН.Ч. = ще сме тиквали
| БЪД.ПРЕД.ВР., 2Л., ЕД.Ч., М.Р. = ще си тиквал
| БЪД.ПРЕД.ВР., 2Л., ЕД.Ч., Ж.Р. = ще си тиквала
| БЪД.ПРЕД.ВР., 2Л., ЕД.Ч., СР.Р. = ще си тиквало
| БЪД.ПРЕД.ВР., 2Л., МН.Ч. = ще сте тиквали
| БЪД.ПРЕД.ВР., 3Л., ЕД.Ч., М.Р. = ще е тиквал
| БЪД.ПРЕД.ВР., 3Л., ЕД.Ч., Ж.Р. = ще е тиквала
| БЪД.ПРЕД.ВР., 3Л., ЕД.Ч., СР.Р. = ще е тиквало
| БЪД.ПРЕД.ВР., 3Л., МН.Ч. = ще са тиквали
| БЪД.ВР. В МИН., 1Л., ЕД.Ч. = щях да тиквам
| БЪД.ВР. В МИН., 1Л., МН.Ч. = щяхме да тикваме
| БЪД.ВР. В МИН., 2Л., ЕД.Ч. = щеше да тикваш
| БЪД.ВР. В МИН., 2Л., МН.Ч. = щяхте да тиквате
| БЪД.ВР. В МИН., 3Л., ЕД.Ч. = щеше да тиква
| БЪД.ВР. В МИН., 3Л., МН.Ч. = щяха да тикват
| БЪД.ПРЕД.ВР. В МИН., 1Л., ЕД.Ч., М.Р. = щях да съм тиквал
| БЪД.ПРЕД.ВР. В МИН., 1Л., ЕД.Ч., Ж.Р. = щях да съм тиквала
| БЪД.ПРЕД.ВР. В МИН., 1Л., ЕД.Ч., СР.Р. = щях да съм тиквало
| БЪД.ПРЕД.ВР. В МИН., 1Л., МН.Ч. = щяхме да сме тиквали
| БЪД.ПРЕД.ВР. В МИН., 2Л., ЕД.Ч., М.Р. = щеше да си тиквал
| БЪД.ПРЕД.ВР. В МИН., 2Л., ЕД.Ч., Ж.Р. = щеше да си тиквала
| БЪД.ПРЕД.ВР. В МИН., 2Л., ЕД.Ч., СР.Р. = щеше да си тиквало
| БЪД.ПРЕД.ВР. В МИН., 2Л., МН.Ч. = щяхте да сте тиквали
| БЪД.ПРЕД.ВР. В МИН., 3Л., ЕД.Ч., М.Р. = щеше да е тиквал
| БЪД.ПРЕД.ВР. В МИН., 3Л., ЕД.Ч., Ж.Р. = щеше да е тиквала
| БЪД.ПРЕД.ВР. В МИН., 3Л., ЕД.Ч., СР.Р. = щеше да е тиквало
| БЪД.ПРЕД.ВР. В МИН., 3Л., МН.Ч. = щяха да са тиквали
| ПР.НАКЛ., СЕГ.ВР., 1Л., ЕД.Ч., М.Р. = тиквал съм
| ПР.НАКЛ., СЕГ.ВР., 1Л., ЕД.Ч., Ж.Р. = тиквала съм
| ПР.НАКЛ., СЕГ.ВР., 1Л., ЕД.Ч., СР.Р. = тиквало съм
| ПР.НАКЛ., СЕГ.ВР., 1Л., МН.Ч. = тиквали сме
| ПР.НАКЛ., СЕГ.ВР., 2Л., ЕД.Ч., М.Р. = тиквал си
| ПР.НАКЛ., СЕГ.ВР., 2Л., ЕД.Ч., Ж.Р. = тиквала си
| ПР.НАКЛ., СЕГ.ВР., 2Л., ЕД.Ч., СР.Р. = тиквало си
| ПР.НАКЛ., СЕГ.ВР., 2Л., МН.Ч. = тиквали сте
| ПР.НАКЛ., СЕГ.ВР., 3Л., ЕД.Ч., М.Р. = тиквал (е)
| ПР.НАКЛ., СЕГ.ВР., 3Л., ЕД.Ч., Ж.Р. = тиквала (е)
| ПР.НАКЛ., СЕГ.ВР., 3Л., ЕД.Ч., СР.Р. = тиквало (е)
| ПР.НАКЛ., СЕГ.ВР., 3Л., МН.Ч. = тиквали (са)
| ПР.НАКЛ., МИН.СВ.ВР., 1Л., ЕД.Ч., М.Р. = тиквал съм
| ПР.НАКЛ., МИН.СВ.ВР., 1Л., ЕД.Ч., Ж.Р. = тиквала съм
| ПР.НАКЛ., МИН.СВ.ВР., 1Л., ЕД.Ч., СР.Р. = тиквало съм
| ПР.НАКЛ., МИН.СВ.ВР., 1Л., МН.Ч. = тиквали сме
| ПР.НАКЛ., МИН.СВ.ВР., 2Л., ЕД.Ч., М.Р. = тиквал си
| ПР.НАКЛ., МИН.СВ.ВР., 2Л., ЕД.Ч., Ж.Р. = тиквала си
| ПР.НАКЛ., МИН.СВ.ВР., 2Л., ЕД.Ч., СР.Р. = тиквало си
| ПР.НАКЛ., МИН.СВ.ВР., 2Л., МН.Ч. = тиквали сте
| ПР.НАКЛ., МИН.СВ.ВР., 3Л., ЕД.Ч., М.Р. = тиквал (е)
| ПР.НАКЛ., МИН.СВ.ВР., 3Л., ЕД.Ч., Ж.Р. = тиквала (е)
| ПР.НАКЛ., МИН.СВ.ВР., 3Л., ЕД.Ч., СР.Р. = тиквало (е)
| ПР.НАКЛ., МИН.СВ.ВР., 3Л., МН.Ч. = тиквали (са)
| ПР.НАКЛ., МИН.НЕОПР.ВР., 1Л., ЕД.Ч., М.Р. = бил съм тиквал
| ПР.НАКЛ., МИН.НЕОПР.ВР., 1Л., ЕД.Ч., Ж.Р. = била съм тиквала
| ПР.НАКЛ., МИН.НЕОПР.ВР., 1Л., ЕД.Ч., СР.Р. = било съм тиквало
| ПР.НАКЛ., МИН.НЕОПР.ВР., 1Л., МН.Ч. = били сме тиквали
| ПР.НАКЛ., МИН.НЕОПР.ВР., 2Л., ЕД.Ч., М.Р. = бил си тиквал
| ПР.НАКЛ., МИН.НЕОПР.ВР., 2Л., ЕД.Ч., Ж.Р. = била си тиквала
| ПР.НАКЛ., МИН.НЕОПР.ВР., 2Л., ЕД.Ч., СР.Р. = било си тиквало
| ПР.НАКЛ., МИН.НЕОПР.ВР., 2Л., МН.Ч. = били сте тиквали
| ПР.НАКЛ., МИН.НЕОПР.ВР., 3Л., ЕД.Ч., М.Р. = бил (е) тиквал
| ПР.НАКЛ., МИН.НЕОПР.ВР., 3Л., ЕД.Ч., Ж.Р. = била (е) тиквала
| ПР.НАКЛ., МИН.НЕОПР.ВР., 3Л., ЕД.Ч., СР.Р. = било (е) тиквало
| ПР.НАКЛ., МИН.НЕОПР.ВР., 3Л., МН.Ч. = били (са) тиквали
| ПР.НАКЛ., БЪД.ВР., 1Л., ЕД.Ч., М.Р. = щял съм да тиквам
| ПР.НАКЛ., БЪД.ВР., 1Л., ЕД.Ч., Ж.Р. = щяла съм да тиквам
| ПР.НАКЛ., БЪД.ВР., 1Л., ЕД.Ч., СР.Р. = щяло съм да тиквам
| ПР.НАКЛ., БЪД.ВР., 1Л., МН.Ч. = щели сме да тикваме
| ПР.НАКЛ., БЪД.ВР., 2Л., ЕД.Ч., М.Р. = щял си да тикваш
| ПР.НАКЛ., БЪД.ВР., 2Л., ЕД.Ч., Ж.Р. = щяла си да тикваш
| ПР.НАКЛ., БЪД.ВР., 2Л., ЕД.Ч., СР.Р. = щяло си да тикваш
| ПР.НАКЛ., БЪД.ВР., 2Л., МН.Ч. = щели сте да тиквате
| ПР.НАКЛ., БЪД.ВР., 3Л., ЕД.Ч., М.Р. = щял (е) да тиква
| ПР.НАКЛ., БЪД.ВР., 3Л., ЕД.Ч., Ж.Р. = щяла (е) да тиква
| ПР.НАКЛ., БЪД.ВР., 3Л., ЕД.Ч., СР.Р. = щяло (е) да тиква
| ПР.НАКЛ., БЪД.ВР., 3Л., МН.Ч. = щели (са) да тикват
| ПР.НАКЛ., БЪД.ПРЕД.ВР., 1Л., ЕД.Ч., М.Р. = щял съм да съм тиквал
| ПР.НАКЛ., БЪД.ПРЕД.ВР., 1Л., ЕД.Ч., Ж.Р. = щяла съм да съм тиквала
| ПР.НАКЛ., БЪД.ПРЕД.ВР., 1Л., ЕД.Ч., СР.Р. = щяло съм да съм тиквало
| ПР.НАКЛ., БЪД.ПРЕД.ВР., 1Л., МН.Ч. = щели сме да сме тиквали
| ПР.НАКЛ., БЪД.ПРЕД.ВР., 2Л., ЕД.Ч., М.Р. = щял си да си тиквал
| ПР.НАКЛ., БЪД.ПРЕД.ВР., 2Л., ЕД.Ч., Ж.Р. = щяла си да си тиквала
| ПР.НАКЛ., БЪД.ПРЕД.ВР., 2Л., ЕД.Ч., СР.Р. = щяло си да си тиквало
| ПР.НАКЛ., БЪД.ПРЕД.ВР., 2Л., МН.Ч. = щели сте да сте тиквали
| ПР.НАКЛ., БЪД.ПРЕД.ВР., 3Л., ЕД.Ч., М.Р. = щял (е) да е тиквал
| ПР.НАКЛ., БЪД.ПРЕД.ВР., 3Л., ЕД.Ч., Ж.Р. = щяла (е) да е тиквала
| ПР.НАКЛ., БЪД.ПРЕД.ВР., 3Л., ЕД.Ч., СР.Р. = щяло (е) да е тиквало
| ПР.НАКЛ., БЪД.ПРЕД.ВР., 3Л., МН.Ч. = щели (са) да са тиквали
| УСЛОВНО НАКЛОНЕНИЕ, 1Л., ЕД.Ч., М.Р. = бих тиквал
| УСЛОВНО НАКЛОНЕНИЕ, 1Л., ЕД.Ч., Ж.Р. = бих тиквала
| УСЛОВНО НАКЛОНЕНИЕ, 1Л., ЕД.Ч., СР.Р. = бих тиквало
| УСЛОВНО НАКЛОНЕНИЕ, 1Л., МН.Ч. = бихме тиквали
| УСЛОВНО НАКЛОНЕНИЕ, 2Л., ЕД.Ч., М.Р. = би тиквал
| УСЛОВНО НАКЛОНЕНИЕ, 2Л., ЕД.Ч., Ж.Р. = би тиквала
| УСЛОВНО НАКЛОНЕНИЕ, 2Л., ЕД.Ч., СР.Р. = би тиквало
| УСЛОВНО НАКЛОНЕНИЕ, 2Л., МН.Ч. = бихте тиквали
| УСЛОВНО НАКЛОНЕНИЕ, 3Л., ЕД.Ч., М.Р. = би тиквал
| УСЛОВНО НАКЛОНЕНИЕ, 3Л., ЕД.Ч., Ж.Р. = би тиквала
| УСЛОВНО НАКЛОНЕНИЕ, 3Л., ЕД.Ч., СР.Р. = би тиквало
| УСЛОВНО НАКЛОНЕНИЕ, 3Л., МН.Ч. = биха тиквали
| ПОВЕЛИТЕЛНО НАКЛОНЕНИЕ, ЕД.Ч. = тик·вай
| ПОВЕЛИТЕЛНО НАКЛОНЕНИЕ, МН.Ч. = тик·вай·те
| МИН.СТРАД.ПРИЧ. М.Р. = тик·ван
| МИН.СТРАД.ПРИЧ. М.Р. НЕПЪЛЕН ЧЛЕН = тик·ва·ния
| МИН.СТРАД.ПРИЧ. М.Р. ПЪЛЕН ЧЛЕН = тик·ва·ни·ят
| МИН.СТРАД.ПРИЧ. Ж.Р. = тик·ва·на
| МИН.СТРАД.ПРИЧ. Ж.Р. ЧЛЕН = тик·ва·на·та
| МИН.СТРАД.ПРИЧ. СР.Р. = тик·ва·но
| МИН.СТРАД.ПРИЧ. СР.Р. ЧЛЕН = тик·ва·но·то
| МИН.СТРАД.ПРИЧ. МН.Ч. = тик·ва·ни
| МИН.СТРАД.ПРИЧ. МН.Ч. ЧЛЕН = тик·ва·ни·те
| МИН.ДЕЯТ.СВ.ПРИЧ. М.Р. = тик·вал
| МИН.ДЕЯТ.СВ.ПРИЧ. М.Р. НЕПЪЛЕН ЧЛЕН = тик·ва·лия
| МИН.ДЕЯТ.СВ.ПРИЧ. М.Р. ПЪЛЕН ЧЛЕН = тик·ва·ли·ят
| МИН.ДЕЯТ.СВ.ПРИЧ. Ж.Р. = тик·ва·ла
| МИН.ДЕЯТ.СВ.ПРИЧ. Ж.Р. ЧЛЕН = тик·ва·ла·та
| МИН.ДЕЯТ.СВ.ПРИЧ. СР.Р. = тик·ва·ло
| МИН.ДЕЯТ.СВ.ПРИЧ. СР.Р. ЧЛЕН = тик·ва·ло·то
| МИН.ДЕЯТ.СВ.ПРИЧ. МН.Ч. = тик·ва·ли
| МИН.ДЕЯТ.СВ.ПРИЧ. МН.Ч. ЧЛЕН = тик·ва·ли·те
| МИН.ДЕЯТ.НЕСВ.ПРИЧ. М.Р. = тик·вал
| МИН.ДЕЯТ.НЕСВ.ПРИЧ. М.Р. НЕПЪЛЕН ЧЛЕН = тик·ва·лия
| МИН.ДЕЯТ.НЕСВ.ПРИЧ. М.Р. ПЪЛЕН ЧЛЕН = тик·ва·ли·ят
| МИН.ДЕЯТ.НЕСВ.ПРИЧ. Ж.Р. = тик·ва·ла
| МИН.ДЕЯТ.НЕСВ.ПРИЧ. Ж.Р. ЧЛЕН = тик·ва·ла·та
| МИН.ДЕЯТ.НЕСВ.ПРИЧ. СР.Р. = тик·ва·ло
| МИН.ДЕЯТ.НЕСВ.ПРИЧ. СР.Р. ЧЛЕН = тик·ва·ло·то
| МИН.ДЕЯТ.НЕСВ.ПРИЧ. МН.Ч. = тик·ва·ли
| МИН.ДЕЯТ.НЕСВ.ПРИЧ. МН.Ч. ЧЛЕН = тик·ва·ли·те
| СЕГ.ДЕЯТ.ПРИЧ. М.Р. = тик·ващ
| СЕГ.ДЕЯТ.ПРИЧ. М.Р. НЕПЪЛЕН ЧЛЕН = тик·ва·щия
| СЕГ.ДЕЯТ.ПРИЧ. М.Р. ПЪЛЕН ЧЛЕН = тик·ва·щи·ят
| СЕГ.ДЕЯТ.ПРИЧ. Ж.Р. = тик·ва·ща
| СЕГ.ДЕЯТ.ПРИЧ. Ж.Р. ЧЛЕН = тик·ва·ща·та
| СЕГ.ДЕЯТ.ПРИЧ. СР.Р. = тик·ва·що
| СЕГ.ДЕЯТ.ПРИЧ. СР.Р. ЧЛЕН = тик·ва·що·то
| СЕГ.ДЕЯТ.ПРИЧ. МН.Ч. = тик·ва·щи
| СЕГ.ДЕЯТ.ПРИЧ. МН.Ч. ЧЛЕН = тик·ва·щи·те
| ДЕЕПРИЧАСТИЕ = тик·вай·ки
| СКРИТИ ПРЕПРАТКИ = 
[[тиквам]],
[[тикваш]],
[[тиква]],
[[тикваме]],
[[тиквате]],
[[тикват]],
[[тиквах]],
[[тиквахме]],
[[тиквахте]],
[[тикваха]],
[[тикваше]],
[[тиквай]],
[[тиквайте]],
[[тиквал]],
[[тиквалия]],
[[тиквалият]],
[[тиквала]],
[[тиквалата]],
[[тиквало]],
[[тиквалото]],
[[тиквали]],
[[тиквалите]],
[[тикван]],
[[тиквания]],
[[тикваният]],
[[тиквана]],
[[тикваната]],
[[тиквано]],
[[тикваното]],
[[тиквани]],
[[тикваните]],
[[тикващ]],
[[тикващия]],
[[тикващият]],
[[тикваща]],
[[тикващата]],
[[тикващо]],
[[тикващото]],
[[тикващи]],
[[тикващите]],
[[тиквайки]],
[[тиквал съм]],
[[тиквала съм]],
[[тиквало съм]],
[[тиквали сме]],
[[тиквал си]],
[[тиквала си]],
[[тиквало си]],
[[тиквали сте]],
[[тиквал е]],
[[тиквала е]],
[[тиквало е]],
[[тиквали са]],
[[бях тиквал]],
[[бях тиквала]],
[[бях тиквало]],
[[бяхме тиквали]],
[[беше тиквал]],
[[беше тиквала]],
[[беше тиквало]],
[[бяхте тиквали]],
[[бяха тиквали]],
[[ще тиквам]],
[[ще тикваме]],
[[ще тикваш]],
[[ще тиквате]],
[[ще тиква]],
[[ще тикват]],
[[ще съм тиквал]],
[[ще съм тиквала]],
[[ще съм тиквало]],
[[ще сме тиквали]],
[[ще си тиквал]],
[[ще си тиквала]],
[[ще си тиквало]],
[[ще сте тиквали]],
[[ще е тиквал]],
[[ще е тиквала]],
[[ще е тиквало]],
[[ще са тиквали]],
[[щях да тиквам]],
[[щяхме да тикваме]],
[[щеше да тикваш]],
[[щяхте да тиквате]],
[[щеше да тиква]],
[[щяха да тикват]],
[[щях да съм тиквал]],
[[щях да съм тиквала]],
[[щях да съм тиквало]],
[[щяхме да сме тиквали]],
[[щеше да си тиквал]],
[[щеше да си тиквала]],
[[щеше да си тиквало]],
[[щяхте да сте тиквали]],
[[щеше да е тиквал]],
[[щеше да е тиквала]],
[[щеше да е тиквало]],
[[щяха да са тиквали]],
[[бил съм тиквал]],
[[била съм тиквала]],
[[било съм тиквало]],
[[били сме тиквали]],
[[бил си тиквал]],
[[била си тиквала]],
[[било си тиквало]],
[[били сте тиквали]],
[[бил е тиквал]],
[[била е тиквала]],
[[било е тиквало]],
[[били са тиквали]],
[[щял съм да тиквам]],
[[щяла съм да тиквам]],
[[щяло съм да тиквам]],
[[щели сме да тикваме]],
[[щял си да тикваш]],
[[щяла си да тикваш]],
[[щяло си да тикваш]],
[[щели сте да тиквате]],
[[щял да тиква]],
[[щяла да тиква]],
[[щяло да тиква]],
[[щели да тикват]],
[[щял е да тиква]],
[[щяла е да тиква]],
[[щяло е да тиква]],
[[щели са да тикват]],
[[щял съм да съм тиквал]],
[[щяла съм да съм тиквала]],
[[щяло съм да съм тиквало]],
[[щели сме да сме тиквали]],
[[щял си да си тиквал]],
[[щяла си да си тиквала]],
[[щяло си да си тиквало]],
[[щели сте да сте тиквали]],
[[щял да е тиквал]],
[[щяла да е тиквала]],
[[щяло да е тиквало]],
[[щели да са тиквали]],
[[щял е да е тиквал]],
[[щяла е да е тиквала]],
[[щяло е да е тиквало]],
[[щели са да са тиквали]],
[[бих тиквал]],
[[бих тиквала]],
[[бих тиквало]],
[[бихме тиквали]],
[[би тиквал]],
[[би тиквала]],
[[би тиквало]],
[[бихте тиквали]],
[[биха тиквали]],
}}</text>
      <sha1>s5324vkgt7ihxm16oklcm89bcax2lzp</sha1>
    </revision>
  </page>
  <page>
    <title>Шаблон:Словоформи/тикна</title>
    <ns>10</ns>
    <id>399028</id>
    <revision>
      <id>431057</id>
      <parentid>10073</parentid>
      <timestamp>2005-05-06T19:58:42Z</timestamp>
      <contributor>
        <username>Bgbot</username>
        <id>83</id>
      </contributor>
      <comment>Борислав: Шаблон със словоформи</comment>
      <model>wikitext</model>
      <format>text/x-wiki</format>
      <text bytes="19206" xml:space="preserve">{{Шаблон:Словоформи/Глагол|
  ОСНОВНА ФОРМА = тикна
| СЕГ.ВР., 1Л., ЕД.Ч. = тик·на
| СЕГ.ВР., 1Л., МН.Ч. = тик·нем
| СЕГ.ВР., 2Л., ЕД.Ч. = тик·неш
| СЕГ.ВР., 2Л., МН.Ч. = тик·не·те
| СЕГ.ВР., 3Л., ЕД.Ч. = тик·не
| СЕГ.ВР., 3Л., МН.Ч. = тик·нат
| МИН.СВ.ВР., 1Л., ЕД.Ч. = тик·нах
| МИН.СВ.ВР., 1Л., МН.Ч. = тик·нах·ме
| МИН.СВ.ВР., 2Л., ЕД.Ч. = тик·на
| МИН.СВ.ВР., 2Л., МН.Ч. = тик·нах·те
| МИН.СВ.ВР., 3Л., ЕД.Ч. = тик·на
| МИН.СВ.ВР., 3Л., МН.Ч. = тик·на·ха
| МИН.НЕСВ.ВР., 1Л., ЕД.Ч. = тик·нех
| МИН.НЕСВ.ВР., 1Л., МН.Ч. = тик·нех·ме
| МИН.НЕСВ.ВР., 2Л., ЕД.Ч. = тик·не·ше
| МИН.НЕСВ.ВР., 2Л., МН.Ч. = тик·нех·те
| МИН.НЕСВ.ВР., 3Л., ЕД.Ч. = тик·не·ше
| МИН.НЕСВ.ВР., 3Л., МН.Ч. = тик·не·ха
| МИН.НЕОПР.ВР., 1Л., ЕД.Ч., М.Р. = тикнал съм
| МИН.НЕОПР.ВР., 1Л., ЕД.Ч., Ж.Р. = тикнала съм
| МИН.НЕОПР.ВР., 1Л., ЕД.Ч., СР.Р. = тикнало съм
| МИН.НЕОПР.ВР., 1Л., МН.Ч. = тикнали сме
| МИН.НЕОПР.ВР., 2Л., ЕД.Ч., М.Р. = тикнал си
| МИН.НЕОПР.ВР., 2Л., ЕД.Ч., Ж.Р. = тикнала си
| МИН.НЕОПР.ВР., 2Л., ЕД.Ч., СР.Р. = тикнало си
| МИН.НЕОПР.ВР., 2Л., МН.Ч. = тикнали сте
| МИН.НЕОПР.ВР., 3Л., ЕД.Ч., М.Р. = тикнал е
| МИН.НЕОПР.ВР., 3Л., ЕД.Ч., Ж.Р. = тикнала е
| МИН.НЕОПР.ВР., 3Л., ЕД.Ч., СР.Р. = тикнало е
| МИН.НЕОПР.ВР., 3Л., МН.Ч. = тикнали са
| МИН.ПРЕД.ВР., 1Л., ЕД.Ч., М.Р. = бях тикнал
| МИН.ПРЕД.ВР., 1Л., ЕД.Ч., Ж.Р. = бях тикнала
| МИН.ПРЕД.ВР., 1Л., ЕД.Ч., СР.Р. = бях тикнало
| МИН.ПРЕД.ВР., 1Л., МН.Ч. = бяхме тикнали
| МИН.ПРЕД.ВР., 2Л., ЕД.Ч., М.Р. = беше тикнал
| МИН.ПРЕД.ВР., 2Л., ЕД.Ч., Ж.Р. = беше тикнала
| МИН.ПРЕД.ВР., 2Л., ЕД.Ч., СР.Р. = беше тикнало
| МИН.ПРЕД.ВР., 2Л., МН.Ч. = бяхте тикнали
| МИН.ПРЕД.ВР., 3Л., ЕД.Ч., М.Р. = беше тикнал
| МИН.ПРЕД.ВР., 3Л., ЕД.Ч., Ж.Р. = беше тикнала
| МИН.ПРЕД.ВР., 3Л., ЕД.Ч., СР.Р. = беше тикнало
| МИН.ПРЕД.ВР., 3Л., МН.Ч. = бяха тикнали
| БЪД.ВР., 1Л., ЕД.Ч. = ще тикна
| БЪД.ВР., 1Л., МН.Ч. = ще тикнем
| БЪД.ВР., 2Л., ЕД.Ч. = ще тикнеш
| БЪД.ВР., 2Л., МН.Ч. = ще тикнете
| БЪД.ВР., 3Л., ЕД.Ч. = ще тикне
| БЪД.ВР., 3Л., МН.Ч. = ще тикнат
| БЪД.ПРЕД.ВР., 1Л., ЕД.Ч., М.Р. = ще съм тикнал
| БЪД.ПРЕД.ВР., 1Л., ЕД.Ч., Ж.Р. = ще съм тикнала
| БЪД.ПРЕД.ВР., 1Л., ЕД.Ч., СР.Р. = ще съм тикнало
| БЪД.ПРЕД.ВР., 1Л., МН.Ч. = ще сме тикнали
| БЪД.ПРЕД.ВР., 2Л., ЕД.Ч., М.Р. = ще си тикнал
| БЪД.ПРЕД.ВР., 2Л., ЕД.Ч., Ж.Р. = ще си тикнала
| БЪД.ПРЕД.ВР., 2Л., ЕД.Ч., СР.Р. = ще си тикнало
| БЪД.ПРЕД.ВР., 2Л., МН.Ч. = ще сте тикнали
| БЪД.ПРЕД.ВР., 3Л., ЕД.Ч., М.Р. = ще е тикнал
| БЪД.ПРЕД.ВР., 3Л., ЕД.Ч., Ж.Р. = ще е тикнала
| БЪД.ПРЕД.ВР., 3Л., ЕД.Ч., СР.Р. = ще е тикнало
| БЪД.ПРЕД.ВР., 3Л., МН.Ч. = ще са тикнали
| БЪД.ВР. В МИН., 1Л., ЕД.Ч. = щях да тикна
| БЪД.ВР. В МИН., 1Л., МН.Ч. = щяхме да тикнем
| БЪД.ВР. В МИН., 2Л., ЕД.Ч. = щеше да тикнеш
| БЪД.ВР. В МИН., 2Л., МН.Ч. = щяхте да тикнете
| БЪД.ВР. В МИН., 3Л., ЕД.Ч. = щеше да тикне
| БЪД.ВР. В МИН., 3Л., МН.Ч. = щяха да тикнат
| БЪД.ПРЕД.ВР. В МИН., 1Л., ЕД.Ч., М.Р. = щях да съм тикнал
| БЪД.ПРЕД.ВР. В МИН., 1Л., ЕД.Ч., Ж.Р. = щях да съм тикнала
| БЪД.ПРЕД.ВР. В МИН., 1Л., ЕД.Ч., СР.Р. = щях да съм тикнало
| БЪД.ПРЕД.ВР. В МИН., 1Л., МН.Ч. = щяхме да сме тикнали
| БЪД.ПРЕД.ВР. В МИН., 2Л., ЕД.Ч., М.Р. = щеше да си тикнал
| БЪД.ПРЕД.ВР. В МИН., 2Л., ЕД.Ч., Ж.Р. = щеше да си тикнала
| БЪД.ПРЕД.ВР. В МИН., 2Л., ЕД.Ч., СР.Р. = щеше да си тикнало
| БЪД.ПРЕД.ВР. В МИН., 2Л., МН.Ч. = щяхте да сте тикнали
| БЪД.ПРЕД.ВР. В МИН., 3Л., ЕД.Ч., М.Р. = щеше да е тикнал
| БЪД.ПРЕД.ВР. В МИН., 3Л., ЕД.Ч., Ж.Р. = щеше да е тикнала
| БЪД.ПРЕД.ВР. В МИН., 3Л., ЕД.Ч., СР.Р. = щеше да е тикнало
| БЪД.ПРЕД.ВР. В МИН., 3Л., МН.Ч. = щяха да са тикнали
| ПР.НАКЛ., СЕГ.ВР., 1Л., ЕД.Ч., М.Р. = тикнел съм
| ПР.НАКЛ., СЕГ.ВР., 1Л., ЕД.Ч., Ж.Р. = тикнела съм
| ПР.НАКЛ., СЕГ.ВР., 1Л., ЕД.Ч., СР.Р. = тикнело съм
| ПР.НАКЛ., СЕГ.ВР., 1Л., МН.Ч. = тикнели сме
| ПР.НАКЛ., СЕГ.ВР., 2Л., ЕД.Ч., М.Р. = тикнел си
| ПР.НАКЛ., СЕГ.ВР., 2Л., ЕД.Ч., Ж.Р. = тикнела си
| ПР.НАКЛ., СЕГ.ВР., 2Л., ЕД.Ч., СР.Р. = тикнело си
| ПР.НАКЛ., СЕГ.ВР., 2Л., МН.Ч. = тикнели сте
| ПР.НАКЛ., СЕГ.ВР., 3Л., ЕД.Ч., М.Р. = тикнел (е)
| ПР.НАКЛ., СЕГ.ВР., 3Л., ЕД.Ч., Ж.Р. = тикнела (е)
| ПР.НАКЛ., СЕГ.ВР., 3Л., ЕД.Ч., СР.Р. = тикнело (е)
| ПР.НАКЛ., СЕГ.ВР., 3Л., МН.Ч. = тикнели (са)
| ПР.НАКЛ., МИН.СВ.ВР., 1Л., ЕД.Ч., М.Р. = тикнал съм
| ПР.НАКЛ., МИН.СВ.ВР., 1Л., ЕД.Ч., Ж.Р. = тикнала съм
| ПР.НАКЛ., МИН.СВ.ВР., 1Л., ЕД.Ч., СР.Р. = тикнало съм
| ПР.НАКЛ., МИН.СВ.ВР., 1Л., МН.Ч. = тикнали сме
| ПР.НАКЛ., МИН.СВ.ВР., 2Л., ЕД.Ч., М.Р. = тикнал си
| ПР.НАКЛ., МИН.СВ.ВР., 2Л., ЕД.Ч., Ж.Р. = тикнала си
| ПР.НАКЛ., МИН.СВ.ВР., 2Л., ЕД.Ч., СР.Р. = тикнало си
| ПР.НАКЛ., МИН.СВ.ВР., 2Л., МН.Ч. = тикнали сте
| ПР.НАКЛ., МИН.СВ.ВР., 3Л., ЕД.Ч., М.Р. = тикнал (е)
| ПР.НАКЛ., МИН.СВ.ВР., 3Л., ЕД.Ч., Ж.Р. = тикнала (е)
| ПР.НАКЛ., МИН.СВ.ВР., 3Л., ЕД.Ч., СР.Р. = тикнало (е)
| ПР.НАКЛ., МИН.СВ.ВР., 3Л., МН.Ч. = тикнали (са)
| ПР.НАКЛ., МИН.НЕОПР.ВР., 1Л., ЕД.Ч., М.Р. = бил съм тикнал
| ПР.НАКЛ., МИН.НЕОПР.ВР., 1Л., ЕД.Ч., Ж.Р. = била съм тикнала
| ПР.НАКЛ., МИН.НЕОПР.ВР., 1Л., ЕД.Ч., СР.Р. = било съм тикнало
| ПР.НАКЛ., МИН.НЕОПР.ВР., 1Л., МН.Ч. = били сме тикнали
| ПР.НАКЛ., МИН.НЕОПР.ВР., 2Л., ЕД.Ч., М.Р. = бил си тикнал
| ПР.НАКЛ., МИН.НЕОПР.ВР., 2Л., ЕД.Ч., Ж.Р. = била си тикнала
| ПР.НАКЛ., МИН.НЕОПР.ВР., 2Л., ЕД.Ч., СР.Р. = било си тикнало
| ПР.НАКЛ., МИН.НЕОПР.ВР., 2Л., МН.Ч. = били сте тикнали
| ПР.НАКЛ., МИН.НЕОПР.ВР., 3Л., ЕД.Ч., М.Р. = бил (е) тикнал
| ПР.НАКЛ., МИН.НЕОПР.ВР., 3Л., ЕД.Ч., Ж.Р. = била (е) тикнала
| ПР.НАКЛ., МИН.НЕОПР.ВР., 3Л., ЕД.Ч., СР.Р. = било (е) тикнало
| ПР.НАКЛ., МИН.НЕОПР.ВР., 3Л., МН.Ч. = били (са) тикнали
| ПР.НАКЛ., БЪД.ВР., 1Л., ЕД.Ч., М.Р. = щял съм да тикна
| ПР.НАКЛ., БЪД.ВР., 1Л., ЕД.Ч., Ж.Р. = щяла съм да тикна
| ПР.НАКЛ., БЪД.ВР., 1Л., ЕД.Ч., СР.Р. = щяло съм да тикна
| ПР.НАКЛ., БЪД.ВР., 1Л., МН.Ч. = щели сме да тикнем
| ПР.НАКЛ., БЪД.ВР., 2Л., ЕД.Ч., М.Р. = щял си да тикнеш
| ПР.НАКЛ., БЪД.ВР., 2Л., ЕД.Ч., Ж.Р. = щяла си да тикнеш
| ПР.НАКЛ., БЪД.ВР., 2Л., ЕД.Ч., СР.Р. = щяло си да тикнеш
| ПР.НАКЛ., БЪД.ВР., 2Л., МН.Ч. = щели сте да тикнете
| ПР.НАКЛ., БЪД.ВР., 3Л., ЕД.Ч., М.Р. = щял (е) да тикне
| ПР.НАКЛ., БЪД.ВР., 3Л., ЕД.Ч., Ж.Р. = щяла (е) да тикне
| ПР.НАКЛ., БЪД.ВР., 3Л., ЕД.Ч., СР.Р. = щяло (е) да тикне
| ПР.НАКЛ., БЪД.ВР., 3Л., МН.Ч. = щели (са) да тикнат
| ПР.НАКЛ., БЪД.ПРЕД.ВР., 1Л., ЕД.Ч., М.Р. = щял съм да съм тикнал
| ПР.НАКЛ., БЪД.ПРЕД.ВР., 1Л., ЕД.Ч., Ж.Р. = щяла съм да съм тикнала
| ПР.НАКЛ., БЪД.ПРЕД.ВР., 1Л., ЕД.Ч., СР.Р. = щяло съм да съм тикнало
| ПР.НАКЛ., БЪД.ПРЕД.ВР., 1Л., МН.Ч. = щели сме да сме тикнали
| ПР.НАКЛ., БЪД.ПРЕД.ВР., 2Л., ЕД.Ч., М.Р. = щял си да си тикнал
| ПР.НАКЛ., БЪД.ПРЕД.ВР., 2Л., ЕД.Ч., Ж.Р. = щяла си да си тикнала
| ПР.НАКЛ., БЪД.ПРЕД.ВР., 2Л., ЕД.Ч., СР.Р. = щяло си да си тикнало
| ПР.НАКЛ., БЪД.ПРЕД.ВР., 2Л., МН.Ч. = щели сте да сте тикнали
| ПР.НАКЛ., БЪД.ПРЕД.ВР., 3Л., ЕД.Ч., М.Р. = щял (е) да е тикнал
| ПР.НАКЛ., БЪД.ПРЕД.ВР., 3Л., ЕД.Ч., Ж.Р. = щяла (е) да е тикнала
| ПР.НАКЛ., БЪД.ПРЕД.ВР., 3Л., ЕД.Ч., СР.Р. = щяло (е) да е тикнало
| ПР.НАКЛ., БЪД.ПРЕД.ВР., 3Л., МН.Ч. = щели (са) да са тикнали
| УСЛОВНО НАКЛОНЕНИЕ, 1Л., ЕД.Ч., М.Р. = бих тикнал
| УСЛОВНО НАКЛОНЕНИЕ, 1Л., ЕД.Ч., Ж.Р. = бих тикнала
| УСЛОВНО НАКЛОНЕНИЕ, 1Л., ЕД.Ч., СР.Р. = бих тикнало
| УСЛОВНО НАКЛОНЕНИЕ, 1Л., МН.Ч. = бихме тикнали
| УСЛОВНО НАКЛОНЕНИЕ, 2Л., ЕД.Ч., М.Р. = би тикнал
| УСЛОВНО НАКЛОНЕНИЕ, 2Л., ЕД.Ч., Ж.Р. = би тикнала
| УСЛОВНО НАКЛОНЕНИЕ, 2Л., ЕД.Ч., СР.Р. = би тикнало
| УСЛОВНО НАКЛОНЕНИЕ, 2Л., МН.Ч. = бихте тикнали
| УСЛОВНО НАКЛОНЕНИЕ, 3Л., ЕД.Ч., М.Р. = би тикнал
| УСЛОВНО НАКЛОНЕНИЕ, 3Л., ЕД.Ч., Ж.Р. = би тикнала
| УСЛОВНО НАКЛОНЕНИЕ, 3Л., ЕД.Ч., СР.Р. = би тикнало
| УСЛОВНО НАКЛОНЕНИЕ, 3Л., МН.Ч. = биха тикнали
| ПОВЕЛИТЕЛНО НАКЛОНЕНИЕ, ЕД.Ч. = тик·ни
| ПОВЕЛИТЕЛНО НАКЛОНЕНИЕ, МН.Ч. = тик·не·те
| МИН.СТРАД.ПРИЧ. М.Р. = тик·нат
| МИН.СТРАД.ПРИЧ. М.Р. НЕПЪЛЕН ЧЛЕН = тик·на·тия
| МИН.СТРАД.ПРИЧ. М.Р. ПЪЛЕН ЧЛЕН = тик·на·ти·ят
| МИН.СТРАД.ПРИЧ. Ж.Р. = тик·на·та
| МИН.СТРАД.ПРИЧ. Ж.Р. ЧЛЕН = тик·на·та·та
| МИН.СТРАД.ПРИЧ. СР.Р. = тик·на·то
| МИН.СТРАД.ПРИЧ. СР.Р. ЧЛЕН = тик·на·то·то
| МИН.СТРАД.ПРИЧ. МН.Ч. = тик·на·ти
| МИН.СТРАД.ПРИЧ. МН.Ч. ЧЛЕН = тик·на·ти·те
| МИН.ДЕЯТ.СВ.ПРИЧ. М.Р. = тик·нал
| МИН.ДЕЯТ.СВ.ПРИЧ. М.Р. НЕПЪЛЕН ЧЛЕН = тик·на·лия
| МИН.ДЕЯТ.СВ.ПРИЧ. М.Р. ПЪЛЕН ЧЛЕН = тик·на·ли·ят
| МИН.ДЕЯТ.СВ.ПРИЧ. Ж.Р. = тик·на·ла
| МИН.ДЕЯТ.СВ.ПРИЧ. Ж.Р. ЧЛЕН = тик·на·ла·та
| МИН.ДЕЯТ.СВ.ПРИЧ. СР.Р. = тик·на·ло
| МИН.ДЕЯТ.СВ.ПРИЧ. СР.Р. ЧЛЕН = тик·на·ло·то
| МИН.ДЕЯТ.СВ.ПРИЧ. МН.Ч. = тик·на·ли
| МИН.ДЕЯТ.СВ.ПРИЧ. МН.Ч. ЧЛЕН = тик·на·ли·те
| МИН.ДЕЯТ.НЕСВ.ПРИЧ. М.Р. = тик·нел
| МИН.ДЕЯТ.НЕСВ.ПРИЧ. М.Р. НЕПЪЛЕН ЧЛЕН = тик·не·лия
| МИН.ДЕЯТ.НЕСВ.ПРИЧ. М.Р. ПЪЛЕН ЧЛЕН = тик·не·ли·ят
| МИН.ДЕЯТ.НЕСВ.ПРИЧ. Ж.Р. = тик·не·ла
| МИН.ДЕЯТ.НЕСВ.ПРИЧ. Ж.Р. ЧЛЕН = тик·не·ла·та
| МИН.ДЕЯТ.НЕСВ.ПРИЧ. СР.Р. = тик·не·ло
| МИН.ДЕЯТ.НЕСВ.ПРИЧ. СР.Р. ЧЛЕН = тик·не·ло·то
| МИН.ДЕЯТ.НЕСВ.ПРИЧ. МН.Ч. = тик·не·ли
| МИН.ДЕЯТ.НЕСВ.ПРИЧ. МН.Ч. ЧЛЕН = тик·не·ли·те
| СЕГ.ДЕЯТ.ПРИЧ. М.Р. = —
| СЕГ.ДЕЯТ.ПРИЧ. М.Р. НЕПЪЛЕН ЧЛЕН = —
| СЕГ.ДЕЯТ.ПРИЧ. М.Р. ПЪЛЕН ЧЛЕН = —
| СЕГ.ДЕЯТ.ПРИЧ. Ж.Р. = —
| СЕГ.ДЕЯТ.ПРИЧ. Ж.Р. ЧЛЕН = —
| СЕГ.ДЕЯТ.ПРИЧ. СР.Р. = —
| СЕГ.ДЕЯТ.ПРИЧ. СР.Р. ЧЛЕН = —
| СЕГ.ДЕЯТ.ПРИЧ. МН.Ч. = —
| СЕГ.ДЕЯТ.ПРИЧ. МН.Ч. ЧЛЕН = —
| ДЕЕПРИЧАСТИЕ = —
| СКРИТИ ПРЕПРАТКИ = 
[[тикна]],
[[тикнеш]],
[[тикне]],
[[тикнем]],
[[тикнете]],
[[тикнат]],
[[тикнах]],
[[тикнахме]],
[[тикнахте]],
[[тикнаха]],
[[тикнех]],
[[тикнеше]],
[[тикнехме]],
[[тикнехте]],
[[тикнеха]],
[[тикни]],
[[тикнал]],
[[тикналия]],
[[тикналият]],
[[тикнала]],
[[тикналата]],
[[тикнало]],
[[тикналото]],
[[тикнали]],
[[тикналите]],
[[тикнел]],
[[тикнелия]],
[[тикнелият]],
[[тикнела]],
[[тикнелата]],
[[тикнело]],
[[тикнелото]],
[[тикнели]],
[[тикнелите]],
[[тикнатия]],
[[тикнатият]],
[[тикната]],
[[тикнатата]],
[[тикнато]],
[[тикнатото]],
[[тикнати]],
[[тикнатите]],
[[тикнал съм]],
[[тикнала съм]],
[[тикнало съм]],
[[тикнали сме]],
[[тикнал си]],
[[тикнала си]],
[[тикнало си]],
[[тикнали сте]],
[[тикнал е]],
[[тикнала е]],
[[тикнало е]],
[[тикнали са]],
[[бях тикнал]],
[[бях тикнала]],
[[бях тикнало]],
[[бяхме тикнали]],
[[беше тикнал]],
[[беше тикнала]],
[[беше тикнало]],
[[бяхте тикнали]],
[[бяха тикнали]],
[[ще тикна]],
[[ще тикнем]],
[[ще тикнеш]],
[[ще тикнете]],
[[ще тикне]],
[[ще тикнат]],
[[ще съм тикнал]],
[[ще съм тикнала]],
[[ще съм тикнало]],
[[ще сме тикнали]],
[[ще си тикнал]],
[[ще си тикнала]],
[[ще си тикнало]],
[[ще сте тикнали]],
[[ще е тикнал]],
[[ще е тикнала]],
[[ще е тикнало]],
[[ще са тикнали]],
[[щях да тикна]],
[[щяхме да тикнем]],
[[щеше да тикнеш]],
[[щяхте да тикнете]],
[[щеше да тикне]],
[[щяха да тикнат]],
[[щях да съм тикнал]],
[[щях да съм тикнала]],
[[щях да съм тикнало]],
[[щяхме да сме тикнали]],
[[щеше да си тикнал]],
[[щеше да си тикнала]],
[[щеше да си тикнало]],
[[щяхте да сте тикнали]],
[[щеше да е тикнал]],
[[щеше да е тикнала]],
[[щеше да е тикнало]],
[[щяха да са тикнали]],
[[тикнел съм]],
[[тикнела съм]],
[[тикнело съм]],
[[тикнели сме]],
[[тикнел си]],
[[тикнела си]],
[[тикнело си]],
[[тикнели сте]],
[[тикнел е]],
[[тикнела е]],
[[тикнело е]],
[[тикнели са]],
[[бил съм тикнал]],
[[била съм тикнала]],
[[било съм тикнало]],
[[били сме тикнали]],
[[бил си тикнал]],
[[била си тикнала]],
[[било си тикнало]],
[[били сте тикнали]],
[[бил е тикнал]],
[[била е тикнала]],
[[било е тикнало]],
[[били са тикнали]],
[[щял съм да тикна]],
[[щяла съм да тикна]],
[[щяло съм да тикна]],
[[щели сме да тикнем]],
[[щял си да тикнеш]],
[[щяла си да тикнеш]],
[[щяло си да тикнеш]],
[[щели сте да тикнете]],
[[щял да тикне]],
[[щяла да тикне]],
[[щяло да тикне]],
[[щели да тикнат]],
[[щял е да тикне]],
[[щяла е да тикне]],
[[щяло е да тикне]],
[[щели са да тикнат]],
[[щял съм да съм тикнал]],
[[щяла съм да съм тикнала]],
[[щяло съм да съм тикнало]],
[[щели сме да сме тикнали]],
[[щял си да си тикнал]],
[[щяла си да си тикнала]],
[[щяло си да си тикнало]],
[[щели сте да сте тикнали]],
[[щял да е тикнал]],
[[щяла да е тикнала]],
[[щяло да е тикнало]],
[[щели да са тикнали]],
[[щял е да е тикнал]],
[[щяла е да е тикнала]],
[[щяло е да е тикнало]],
[[щели са да са тикнали]],
[[бих тикнал]],
[[бих тикнала]],
[[бих тикнало]],
[[бихме тикнали]],
[[би тикнал]],
[[би тикнала]],
[[би тикнало]],
[[бихте тикнали]],
[[биха тикнали]],
}}</text>
      <sha1>7d8lddpl4b7nojlyqav1r8dqitk0vua</sha1>
    </revision>
  </page>
  <page>
    <title>Шаблон:Словоформи/тиктакам</title>
    <ns>10</ns>
    <id>564277</id>
    <revision>
      <id>596257</id>
      <timestamp>2005-05-12T09:37:25Z</timestamp>
      <contributor>
        <username>Bgbot</username>
        <id>83</id>
      </contributor>
      <comment>Борислав: Шаблон със словоформи</comment>
      <model>wikitext</model>
      <format>text/x-wiki</format>
      <text bytes="20590" xml:space="preserve">{{Шаблон:Словоформи/Глагол|
  ОСНОВНА ФОРМА = тиктакам
| СЕГ.ВР., 1Л., ЕД.Ч. = тик·та·кам
| СЕГ.ВР., 1Л., МН.Ч. = тик·та·ка·ме
| СЕГ.ВР., 2Л., ЕД.Ч. = тик·та·каш
| СЕГ.ВР., 2Л., МН.Ч. = тик·та·ка·те
| СЕГ.ВР., 3Л., ЕД.Ч. = тик·та·ка
| СЕГ.ВР., 3Л., МН.Ч. = тик·та·кат
| МИН.СВ.ВР., 1Л., ЕД.Ч. = тик·та·ках
| МИН.СВ.ВР., 1Л., МН.Ч. = тик·та·ках·ме
| МИН.СВ.ВР., 2Л., ЕД.Ч. = тик·та·ка
| МИН.СВ.ВР., 2Л., МН.Ч. = тик·та·ках·те
| МИН.СВ.ВР., 3Л., ЕД.Ч. = тик·та·ка
| МИН.СВ.ВР., 3Л., МН.Ч. = тик·та·ка·ха
| МИН.НЕСВ.ВР., 1Л., ЕД.Ч. = тик·та·ках
| МИН.НЕСВ.ВР., 1Л., МН.Ч. = тик·та·ках·ме
| МИН.НЕСВ.ВР., 2Л., ЕД.Ч. = тик·та·ка·ше
| МИН.НЕСВ.ВР., 2Л., МН.Ч. = тик·та·ках·те
| МИН.НЕСВ.ВР., 3Л., ЕД.Ч. = тик·та·ка·ше
| МИН.НЕСВ.ВР., 3Л., МН.Ч. = тик·та·ка·ха
| МИН.НЕОПР.ВР., 1Л., ЕД.Ч., М.Р. = тиктакал съм
| МИН.НЕОПР.ВР., 1Л., ЕД.Ч., Ж.Р. = тиктакала съм
| МИН.НЕОПР.ВР., 1Л., ЕД.Ч., СР.Р. = тиктакало съм
| МИН.НЕОПР.ВР., 1Л., МН.Ч. = тиктакали сме
| МИН.НЕОПР.ВР., 2Л., ЕД.Ч., М.Р. = тиктакал си
| МИН.НЕОПР.ВР., 2Л., ЕД.Ч., Ж.Р. = тиктакала си
| МИН.НЕОПР.ВР., 2Л., ЕД.Ч., СР.Р. = тиктакало си
| МИН.НЕОПР.ВР., 2Л., МН.Ч. = тиктакали сте
| МИН.НЕОПР.ВР., 3Л., ЕД.Ч., М.Р. = тиктакал е
| МИН.НЕОПР.ВР., 3Л., ЕД.Ч., Ж.Р. = тиктакала е
| МИН.НЕОПР.ВР., 3Л., ЕД.Ч., СР.Р. = тиктакало е
| МИН.НЕОПР.ВР., 3Л., МН.Ч. = тиктакали са
| МИН.ПРЕД.ВР., 1Л., ЕД.Ч., М.Р. = бях тиктакал
| МИН.ПРЕД.ВР., 1Л., ЕД.Ч., Ж.Р. = бях тиктакала
| МИН.ПРЕД.ВР., 1Л., ЕД.Ч., СР.Р. = бях тиктакало
| МИН.ПРЕД.ВР., 1Л., МН.Ч. = бяхме тиктакали
| МИН.ПРЕД.ВР., 2Л., ЕД.Ч., М.Р. = беше тиктакал
| МИН.ПРЕД.ВР., 2Л., ЕД.Ч., Ж.Р. = беше тиктакала
| МИН.ПРЕД.ВР., 2Л., ЕД.Ч., СР.Р. = беше тиктакало
| МИН.ПРЕД.ВР., 2Л., МН.Ч. = бяхте тиктакали
| МИН.ПРЕД.ВР., 3Л., ЕД.Ч., М.Р. = беше тиктакал
| МИН.ПРЕД.ВР., 3Л., ЕД.Ч., Ж.Р. = беше тиктакала
| МИН.ПРЕД.ВР., 3Л., ЕД.Ч., СР.Р. = беше тиктакало
| МИН.ПРЕД.ВР., 3Л., МН.Ч. = бяха тиктакали
| БЪД.ВР., 1Л., ЕД.Ч. = ще тиктакам
| БЪД.ВР., 1Л., МН.Ч. = ще тиктакаме
| БЪД.ВР., 2Л., ЕД.Ч. = ще тиктакаш
| БЪД.ВР., 2Л., МН.Ч. = ще тиктакате
| БЪД.ВР., 3Л., ЕД.Ч. = ще тиктака
| БЪД.ВР., 3Л., МН.Ч. = ще тиктакат
| БЪД.ПРЕД.ВР., 1Л., ЕД.Ч., М.Р. = ще съм тиктакал
| БЪД.ПРЕД.ВР., 1Л., ЕД.Ч., Ж.Р. = ще съм тиктакала
| БЪД.ПРЕД.ВР., 1Л., ЕД.Ч., СР.Р. = ще съм тиктакало
| БЪД.ПРЕД.ВР., 1Л., МН.Ч. = ще сме тиктакали
| БЪД.ПРЕД.ВР., 2Л., ЕД.Ч., М.Р. = ще си тиктакал
| БЪД.ПРЕД.ВР., 2Л., ЕД.Ч., Ж.Р. = ще си тиктакала
| БЪД.ПРЕД.ВР., 2Л., ЕД.Ч., СР.Р. = ще си тиктакало
| БЪД.ПРЕД.ВР., 2Л., МН.Ч. = ще сте тиктакали
| БЪД.ПРЕД.ВР., 3Л., ЕД.Ч., М.Р. = ще е тиктакал
| БЪД.ПРЕД.ВР., 3Л., ЕД.Ч., Ж.Р. = ще е тиктакала
| БЪД.ПРЕД.ВР., 3Л., ЕД.Ч., СР.Р. = ще е тиктакало
| БЪД.ПРЕД.ВР., 3Л., МН.Ч. = ще са тиктакали
| БЪД.ВР. В МИН., 1Л., ЕД.Ч. = щях да тиктакам
| БЪД.ВР. В МИН., 1Л., МН.Ч. = щяхме да тиктакаме
| БЪД.ВР. В МИН., 2Л., ЕД.Ч. = щеше да тиктакаш
| БЪД.ВР. В МИН., 2Л., МН.Ч. = щяхте да тиктакате
| БЪД.ВР. В МИН., 3Л., ЕД.Ч. = щеше да тиктака
| БЪД.ВР. В МИН., 3Л., МН.Ч. = щяха да тиктакат
| БЪД.ПРЕД.ВР. В МИН., 1Л., ЕД.Ч., М.Р. = щях да съм тиктакал
| БЪД.ПРЕД.ВР. В МИН., 1Л., ЕД.Ч., Ж.Р. = щях да съм тиктакала
| БЪД.ПРЕД.ВР. В МИН., 1Л., ЕД.Ч., СР.Р. = щях да съм тиктакало
| БЪД.ПРЕД.ВР. В МИН., 1Л., МН.Ч. = щяхме да сме тиктакали
| БЪД.ПРЕД.ВР. В МИН., 2Л., ЕД.Ч., М.Р. = щеше да си тиктакал
| БЪД.ПРЕД.ВР. В МИН., 2Л., ЕД.Ч., Ж.Р. = щеше да си тиктакала
| БЪД.ПРЕД.ВР. В МИН., 2Л., ЕД.Ч., СР.Р. = щеше да си тиктакало
| БЪД.ПРЕД.ВР. В МИН., 2Л., МН.Ч. = щяхте да сте тиктакали
| БЪД.ПРЕД.ВР. В МИН., 3Л., ЕД.Ч., М.Р. = щеше да е тиктакал
| БЪД.ПРЕД.ВР. В МИН., 3Л., ЕД.Ч., Ж.Р. = щеше да е тиктакала
| БЪД.ПРЕД.ВР. В МИН., 3Л., ЕД.Ч., СР.Р. = щеше да е тиктакало
| БЪД.ПРЕД.ВР. В МИН., 3Л., МН.Ч. = щяха да са тиктакали
| ПР.НАКЛ., СЕГ.ВР., 1Л., ЕД.Ч., М.Р. = тиктакал съм
| ПР.НАКЛ., СЕГ.ВР., 1Л., ЕД.Ч., Ж.Р. = тиктакала съм
| ПР.НАКЛ., СЕГ.ВР., 1Л., ЕД.Ч., СР.Р. = тиктакало съм
| ПР.НАКЛ., СЕГ.ВР., 1Л., МН.Ч. = тиктакали сме
| ПР.НАКЛ., СЕГ.ВР., 2Л., ЕД.Ч., М.Р. = тиктакал си
| ПР.НАКЛ., СЕГ.ВР., 2Л., ЕД.Ч., Ж.Р. = тиктакала си
| ПР.НАКЛ., СЕГ.ВР., 2Л., ЕД.Ч., СР.Р. = тиктакало си
| ПР.НАКЛ., СЕГ.ВР., 2Л., МН.Ч. = тиктакали сте
| ПР.НАКЛ., СЕГ.ВР., 3Л., ЕД.Ч., М.Р. = тиктакал (е)
| ПР.НАКЛ., СЕГ.ВР., 3Л., ЕД.Ч., Ж.Р. = тиктакала (е)
| ПР.НАКЛ., СЕГ.ВР., 3Л., ЕД.Ч., СР.Р. = тиктакало (е)
| ПР.НАКЛ., СЕГ.ВР., 3Л., МН.Ч. = тиктакали (са)
| ПР.НАКЛ., МИН.СВ.ВР., 1Л., ЕД.Ч., М.Р. = тиктакал съм
| ПР.НАКЛ., МИН.СВ.ВР., 1Л., ЕД.Ч., Ж.Р. = тиктакала съм
| ПР.НАКЛ., МИН.СВ.ВР., 1Л., ЕД.Ч., СР.Р. = тиктакало съм
| ПР.НАКЛ., МИН.СВ.ВР., 1Л., МН.Ч. = тиктакали сме
| ПР.НАКЛ., МИН.СВ.ВР., 2Л., ЕД.Ч., М.Р. = тиктакал си
| ПР.НАКЛ., МИН.СВ.ВР., 2Л., ЕД.Ч., Ж.Р. = тиктакала си
| ПР.НАКЛ., МИН.СВ.ВР., 2Л., ЕД.Ч., СР.Р. = тиктакало си
| ПР.НАКЛ., МИН.СВ.ВР., 2Л., МН.Ч. = тиктакали сте
| ПР.НАКЛ., МИН.СВ.ВР., 3Л., ЕД.Ч., М.Р. = тиктакал (е)
| ПР.НАКЛ., МИН.СВ.ВР., 3Л., ЕД.Ч., Ж.Р. = тиктакала (е)
| ПР.НАКЛ., МИН.СВ.ВР., 3Л., ЕД.Ч., СР.Р. = тиктакало (е)
| ПР.НАКЛ., МИН.СВ.ВР., 3Л., МН.Ч. = тиктакали (са)
| ПР.НАКЛ., МИН.НЕОПР.ВР., 1Л., ЕД.Ч., М.Р. = бил съм тиктакал
| ПР.НАКЛ., МИН.НЕОПР.ВР., 1Л., ЕД.Ч., Ж.Р. = била съм тиктакала
| ПР.НАКЛ., МИН.НЕОПР.ВР., 1Л., ЕД.Ч., СР.Р. = било съм тиктакало
| ПР.НАКЛ., МИН.НЕОПР.ВР., 1Л., МН.Ч. = били сме тиктакали
| ПР.НАКЛ., МИН.НЕОПР.ВР., 2Л., ЕД.Ч., М.Р. = бил си тиктакал
| ПР.НАКЛ., МИН.НЕОПР.ВР., 2Л., ЕД.Ч., Ж.Р. = била си тиктакала
| ПР.НАКЛ., МИН.НЕОПР.ВР., 2Л., ЕД.Ч., СР.Р. = било си тиктакало
| ПР.НАКЛ., МИН.НЕОПР.ВР., 2Л., МН.Ч. = били сте тиктакали
| ПР.НАКЛ., МИН.НЕОПР.ВР., 3Л., ЕД.Ч., М.Р. = бил (е) тиктакал
| ПР.НАКЛ., МИН.НЕОПР.ВР., 3Л., ЕД.Ч., Ж.Р. = била (е) тиктакала
| ПР.НАКЛ., МИН.НЕОПР.ВР., 3Л., ЕД.Ч., СР.Р. = било (е) тиктакало
| ПР.НАКЛ., МИН.НЕОПР.ВР., 3Л., МН.Ч. = били (са) тиктакали
| ПР.НАКЛ., БЪД.ВР., 1Л., ЕД.Ч., М.Р. = щял съм да тиктакам
| ПР.НАКЛ., БЪД.ВР., 1Л., ЕД.Ч., Ж.Р. = щяла съм да тиктакам
| ПР.НАКЛ., БЪД.ВР., 1Л., ЕД.Ч., СР.Р. = щяло съм да тиктакам
| ПР.НАКЛ., БЪД.ВР., 1Л., МН.Ч. = щели сме да тиктакаме
| ПР.НАКЛ., БЪД.ВР., 2Л., ЕД.Ч., М.Р. = щял си да тиктакаш
| ПР.НАКЛ., БЪД.ВР., 2Л., ЕД.Ч., Ж.Р. = щяла си да тиктакаш
| ПР.НАКЛ., БЪД.ВР., 2Л., ЕД.Ч., СР.Р. = щяло си да тиктакаш
| ПР.НАКЛ., БЪД.ВР., 2Л., МН.Ч. = щели сте да тиктакате
| ПР.НАКЛ., БЪД.ВР., 3Л., ЕД.Ч., М.Р. = щял (е) да тиктака
| ПР.НАКЛ., БЪД.ВР., 3Л., ЕД.Ч., Ж.Р. = щяла (е) да тиктака
| ПР.НАКЛ., БЪД.ВР., 3Л., ЕД.Ч., СР.Р. = щяло (е) да тиктака
| ПР.НАКЛ., БЪД.ВР., 3Л., МН.Ч. = щели (са) да тиктакат
| ПР.НАКЛ., БЪД.ПРЕД.ВР., 1Л., ЕД.Ч., М.Р. = щял съм да съм тиктакал
| ПР.НАКЛ., БЪД.ПРЕД.ВР., 1Л., ЕД.Ч., Ж.Р. = щяла съм да съм тиктакала
| ПР.НАКЛ., БЪД.ПРЕД.ВР., 1Л., ЕД.Ч., СР.Р. = щяло съм да съм тиктакало
| ПР.НАКЛ., БЪД.ПРЕД.ВР., 1Л., МН.Ч. = щели сме да сме тиктакали
| ПР.НАКЛ., БЪД.ПРЕД.ВР., 2Л., ЕД.Ч., М.Р. = щял си да си тиктакал
| ПР.НАКЛ., БЪД.ПРЕД.ВР., 2Л., ЕД.Ч., Ж.Р. = щяла си да си тиктакала
| ПР.НАКЛ., БЪД.ПРЕД.ВР., 2Л., ЕД.Ч., СР.Р. = щяло си да си тиктакало
| ПР.НАКЛ., БЪД.ПРЕД.ВР., 2Л., МН.Ч. = щели сте да сте тиктакали
| ПР.НАКЛ., БЪД.ПРЕД.ВР., 3Л., ЕД.Ч., М.Р. = щял (е) да е тиктакал
| ПР.НАКЛ., БЪД.ПРЕД.ВР., 3Л., ЕД.Ч., Ж.Р. = щяла (е) да е тиктакала
| ПР.НАКЛ., БЪД.ПРЕД.ВР., 3Л., ЕД.Ч., СР.Р. = щяло (е) да е тиктакало
| ПР.НАКЛ., БЪД.ПРЕД.ВР., 3Л., МН.Ч. = щели (са) да са тиктакали
| УСЛОВНО НАКЛОНЕНИЕ, 1Л., ЕД.Ч., М.Р. = бих тиктакал
| УСЛОВНО НАКЛОНЕНИЕ, 1Л., ЕД.Ч., Ж.Р. = бих тиктакала
| УСЛОВНО НАКЛОНЕНИЕ, 1Л., ЕД.Ч., СР.Р. = бих тиктакало
| УСЛОВНО НАКЛОНЕНИЕ, 1Л., МН.Ч. = бихме тиктакали
| УСЛОВНО НАКЛОНЕНИЕ, 2Л., ЕД.Ч., М.Р. = би тиктакал
| УСЛОВНО НАКЛОНЕНИЕ, 2Л., ЕД.Ч., Ж.Р. = би тиктакала
| УСЛОВНО НАКЛОНЕНИЕ, 2Л., ЕД.Ч., СР.Р. = би тиктакало
| УСЛОВНО НАКЛОНЕНИЕ, 2Л., МН.Ч. = бихте тиктакали
| УСЛОВНО НАКЛОНЕНИЕ, 3Л., ЕД.Ч., М.Р. = би тиктакал
| УСЛОВНО НАКЛОНЕНИЕ, 3Л., ЕД.Ч., Ж.Р. = би тиктакала
| УСЛОВНО НАКЛОНЕНИЕ, 3Л., ЕД.Ч., СР.Р. = би тиктакало
| УСЛОВНО НАКЛОНЕНИЕ, 3Л., МН.Ч. = биха тиктакали
| ПОВЕЛИТЕЛНО НАКЛОНЕНИЕ, ЕД.Ч. = тик·та·кай
| ПОВЕЛИТЕЛНО НАКЛОНЕНИЕ, МН.Ч. = тик·та·кай·те
| МИН.СТРАД.ПРИЧ. М.Р. = тик·та·кан
| МИН.СТРАД.ПРИЧ. М.Р. НЕПЪЛЕН ЧЛЕН = тик·та·ка·ния
| МИН.СТРАД.ПРИЧ. М.Р. ПЪЛЕН ЧЛЕН = тик·та·ка·ни·ят
| МИН.СТРАД.ПРИЧ. Ж.Р. = тик·та·ка·на
| МИН.СТРАД.ПРИЧ. Ж.Р. ЧЛЕН = тик·та·ка·на·та
| МИН.СТРАД.ПРИЧ. СР.Р. = тик·та·ка·но
| МИН.СТРАД.ПРИЧ. СР.Р. ЧЛЕН = тик·та·ка·но·то
| МИН.СТРАД.ПРИЧ. МН.Ч. = тик·та·ка·ни
| МИН.СТРАД.ПРИЧ. МН.Ч. ЧЛЕН = тик·та·ка·ни·те
| МИН.ДЕЯТ.СВ.ПРИЧ. М.Р. = тик·та·кал
| МИН.ДЕЯТ.СВ.ПРИЧ. М.Р. НЕПЪЛЕН ЧЛЕН = тик·та·ка·лия
| МИН.ДЕЯТ.СВ.ПРИЧ. М.Р. ПЪЛЕН ЧЛЕН = тик·та·ка·ли·ят
| МИН.ДЕЯТ.СВ.ПРИЧ. Ж.Р. = тик·та·ка·ла
| МИН.ДЕЯТ.СВ.ПРИЧ. Ж.Р. ЧЛЕН = тик·та·ка·ла·та
| МИН.ДЕЯТ.СВ.ПРИЧ. СР.Р. = тик·та·ка·ло
| МИН.ДЕЯТ.СВ.ПРИЧ. СР.Р. ЧЛЕН = тик·та·ка·ло·то
| МИН.ДЕЯТ.СВ.ПРИЧ. МН.Ч. = тик·та·ка·ли
| МИН.ДЕЯТ.СВ.ПРИЧ. МН.Ч. ЧЛЕН = тик·та·ка·ли·те
| МИН.ДЕЯТ.НЕСВ.ПРИЧ. М.Р. = тик·та·кал
| МИН.ДЕЯТ.НЕСВ.ПРИЧ. М.Р. НЕПЪЛЕН ЧЛЕН = тик·та·ка·лия
| МИН.ДЕЯТ.НЕСВ.ПРИЧ. М.Р. ПЪЛЕН ЧЛЕН = тик·та·ка·ли·ят
| МИН.ДЕЯТ.НЕСВ.ПРИЧ. Ж.Р. = тик·та·ка·ла
| МИН.ДЕЯТ.НЕСВ.ПРИЧ. Ж.Р. ЧЛЕН = тик·та·ка·ла·та
| МИН.ДЕЯТ.НЕСВ.ПРИЧ. СР.Р. = тик·та·ка·ло
| МИН.ДЕЯТ.НЕСВ.ПРИЧ. СР.Р. ЧЛЕН = тик·та·ка·ло·то
| МИН.ДЕЯТ.НЕСВ.ПРИЧ. МН.Ч. = тик·та·ка·ли
| МИН.ДЕЯТ.НЕСВ.ПРИЧ. МН.Ч. ЧЛЕН = тик·та·ка·ли·те
| СЕГ.ДЕЯТ.ПРИЧ. М.Р. = тик·та·кащ
| СЕГ.ДЕЯТ.ПРИЧ. М.Р. НЕПЪЛЕН ЧЛЕН = тик·та·ка·щия
| СЕГ.ДЕЯТ.ПРИЧ. М.Р. ПЪЛЕН ЧЛЕН = тик·та·ка·щи·ят
| СЕГ.ДЕЯТ.ПРИЧ. Ж.Р. = тик·та·ка·ща
| СЕГ.ДЕЯТ.ПРИЧ. Ж.Р. ЧЛЕН = тик·та·ка·ща·та
| СЕГ.ДЕЯТ.ПРИЧ. СР.Р. = тик·та·ка·що
| СЕГ.ДЕЯТ.ПРИЧ. СР.Р. ЧЛЕН = тик·та·ка·що·то
| СЕГ.ДЕЯТ.ПРИЧ. МН.Ч. = тик·та·ка·щи
| СЕГ.ДЕЯТ.ПРИЧ. МН.Ч. ЧЛЕН = тик·та·ка·щи·те
| ДЕЕПРИЧАСТИЕ = тик·та·кай·ки
| СКРИТИ ПРЕПРАТКИ = 
[[тиктакам]],
[[тиктакаш]],
[[тиктака]],
[[тиктакаме]],
[[тиктакате]],
[[тиктакат]],
[[тиктаках]],
[[тиктакахме]],
[[тиктакахте]],
[[тиктакаха]],
[[тиктакаше]],
[[тиктакай]],
[[тиктакайте]],
[[тиктакал]],
[[тиктакалия]],
[[тиктакалият]],
[[тиктакала]],
[[тиктакалата]],
[[тиктакало]],
[[тиктакалото]],
[[тиктакали]],
[[тиктакалите]],
[[тиктакан]],
[[тиктакания]],
[[тиктаканият]],
[[тиктакана]],
[[тиктаканата]],
[[тиктакано]],
[[тиктаканото]],
[[тиктакани]],
[[тиктаканите]],
[[тиктакащ]],
[[тиктакащия]],
[[тиктакащият]],
[[тиктакаща]],
[[тиктакащата]],
[[тиктакащо]],
[[тиктакащото]],
[[тиктакащи]],
[[тиктакащите]],
[[тиктакайки]],
[[тиктакал съм]],
[[тиктакала съм]],
[[тиктакало съм]],
[[тиктакали сме]],
[[тиктакал си]],
[[тиктакала си]],
[[тиктакало си]],
[[тиктакали сте]],
[[тиктакал е]],
[[тиктакала е]],
[[тиктакало е]],
[[тиктакали са]],
[[бях тиктакал]],
[[бях тиктакала]],
[[бях тиктакало]],
[[бяхме тиктакали]],
[[беше тиктакал]],
[[беше тиктакала]],
[[беше тиктакало]],
[[бяхте тиктакали]],
[[бяха тиктакали]],
[[ще тиктакам]],
[[ще тиктакаме]],
[[ще тиктакаш]],
[[ще тиктакате]],
[[ще тиктака]],
[[ще тиктакат]],
[[ще съм тиктакал]],
[[ще съм тиктакала]],
[[ще съм тиктакало]],
[[ще сме тиктакали]],
[[ще си тиктакал]],
[[ще си тиктакала]],
[[ще си тиктакало]],
[[ще сте тиктакали]],
[[ще е тиктакал]],
[[ще е тиктакала]],
[[ще е тиктакало]],
[[ще са тиктакали]],
[[щях да тиктакам]],
[[щяхме да тиктакаме]],
[[щеше да тиктакаш]],
[[щяхте да тиктакате]],
[[щеше да тиктака]],
[[щяха да тиктакат]],
[[щях да съм тиктакал]],
[[щях да съм тиктакала]],
[[щях да съм тиктакало]],
[[щяхме да сме тиктакали]],
[[щеше да си тиктакал]],
[[щеше да си тиктакала]],
[[щеше да си тиктакало]],
[[щяхте да сте тиктакали]],
[[щеше да е тиктакал]],
[[щеше да е тиктакала]],
[[щеше да е тиктакало]],
[[щяха да са тиктакали]],
[[бил съм тиктакал]],
[[била съм тиктакала]],
[[било съм тиктакало]],
[[били сме тиктакали]],
[[бил си тиктакал]],
[[била си тиктакала]],
[[било си тиктакало]],
[[били сте тиктакали]],
[[бил е тиктакал]],
[[била е тиктакала]],
[[било е тиктакало]],
[[били са тиктакали]],
[[щял съм да тиктакам]],
[[щяла съм да тиктакам]],
[[щяло съм да тиктакам]],
[[щели сме да тиктакаме]],
[[щял си да тиктакаш]],
[[щяла си да тиктакаш]],
[[щяло си да тиктакаш]],
[[щели сте да тиктакате]],
[[щял да тиктака]],
[[щяла да тиктака]],
[[щяло да тиктака]],
[[щели да тиктакат]],
[[щял е да тиктака]],
[[щяла е да тиктака]],
[[щяло е да тиктака]],
[[щели са да тиктакат]],
[[щял съм да съм тиктакал]],
[[щяла съм да съм тиктакала]],
[[щяло съм да съм тиктакало]],
[[щели сме да сме тиктакали]],
[[щял си да си тиктакал]],
[[щяла си да си тиктакала]],
[[щяло си да си тиктакало]],
[[щели сте да сте тиктакали]],
[[щял да е тиктакал]],
[[щяла да е тиктакала]],
[[щяло да е тиктакало]],
[[щели да са тиктакали]],
[[щял е да е тиктакал]],
[[щяла е да е тиктакала]],
[[щяло е да е тиктакало]],
[[щели са да са тиктакали]],
[[бих тиктакал]],
[[бих тиктакала]],
[[бих тиктакало]],
[[бихме тиктакали]],
[[би тиктакал]],
[[би тиктакала]],
[[би тиктакало]],
[[бихте тиктакали]],
[[биха тиктакали]],
}}</text>
      <sha1>8ux0k4trjcxs7g74yfy34yh8uedfe7o</sha1>
    </revision>
  </page>
  <page>
    <title>Шаблон:Словоформи/типизирам</title>
    <ns>10</ns>
    <id>564291</id>
    <revision>
      <id>596271</id>
      <timestamp>2005-05-12T09:37:49Z</timestamp>
      <contributor>
        <username>Bgbot</username>
        <id>83</id>
      </contributor>
      <comment>Борислав: Шаблон със словоформи</comment>
      <model>wikitext</model>
      <format>text/x-wiki</format>
      <text bytes="21386" xml:space="preserve">{{Шаблон:Словоформи/Глагол|
  ОСНОВНА ФОРМА = типизирам
| СЕГ.ВР., 1Л., ЕД.Ч. = ти·пи·зи·рам
| СЕГ.ВР., 1Л., МН.Ч. = ти·пи·зи·ра·ме
| СЕГ.ВР., 2Л., ЕД.Ч. = ти·пи·зи·раш
| СЕГ.ВР., 2Л., МН.Ч. = ти·пи·зи·ра·те
| СЕГ.ВР., 3Л., ЕД.Ч. = ти·пи·зи·ра
| СЕГ.ВР., 3Л., МН.Ч. = ти·пи·зи·рат
| МИН.СВ.ВР., 1Л., ЕД.Ч. = ти·пи·зи·рах
| МИН.СВ.ВР., 1Л., МН.Ч. = ти·пи·зи·рах·ме
| МИН.СВ.ВР., 2Л., ЕД.Ч. = ти·пи·зи·ра
| МИН.СВ.ВР., 2Л., МН.Ч. = ти·пи·зи·рах·те
| МИН.СВ.ВР., 3Л., ЕД.Ч. = ти·пи·зи·ра
| МИН.СВ.ВР., 3Л., МН.Ч. = ти·пи·зи·ра·ха
| МИН.НЕСВ.ВР., 1Л., ЕД.Ч. = ти·пи·зи·рах
| МИН.НЕСВ.ВР., 1Л., МН.Ч. = ти·пи·зи·рах·ме
| МИН.НЕСВ.ВР., 2Л., ЕД.Ч. = ти·пи·зи·ра·ше
| МИН.НЕСВ.ВР., 2Л., МН.Ч. = ти·пи·зи·рах·те
| МИН.НЕСВ.ВР., 3Л., ЕД.Ч. = ти·пи·зи·ра·ше
| МИН.НЕСВ.ВР., 3Л., МН.Ч. = ти·пи·зи·ра·ха
| МИН.НЕОПР.ВР., 1Л., ЕД.Ч., М.Р. = типизирал съм
| МИН.НЕОПР.ВР., 1Л., ЕД.Ч., Ж.Р. = типизирала съм
| МИН.НЕОПР.ВР., 1Л., ЕД.Ч., СР.Р. = типизирало съм
| МИН.НЕОПР.ВР., 1Л., МН.Ч. = типизирали сме
| МИН.НЕОПР.ВР., 2Л., ЕД.Ч., М.Р. = типизирал си
| МИН.НЕОПР.ВР., 2Л., ЕД.Ч., Ж.Р. = типизирала си
| МИН.НЕОПР.ВР., 2Л., ЕД.Ч., СР.Р. = типизирало си
| МИН.НЕОПР.ВР., 2Л., МН.Ч. = типизирали сте
| МИН.НЕОПР.ВР., 3Л., ЕД.Ч., М.Р. = типизирал е
| МИН.НЕОПР.ВР., 3Л., ЕД.Ч., Ж.Р. = типизирала е
| МИН.НЕОПР.ВР., 3Л., ЕД.Ч., СР.Р. = типизирало е
| МИН.НЕОПР.ВР., 3Л., МН.Ч. = типизирали са
| МИН.ПРЕД.ВР., 1Л., ЕД.Ч., М.Р. = бях типизирал
| МИН.ПРЕД.ВР., 1Л., ЕД.Ч., Ж.Р. = бях типизирала
| МИН.ПРЕД.ВР., 1Л., ЕД.Ч., СР.Р. = бях типизирало
| МИН.ПРЕД.ВР., 1Л., МН.Ч. = бяхме типизирали
| МИН.ПРЕД.ВР., 2Л., ЕД.Ч., М.Р. = беше типизирал
| МИН.ПРЕД.ВР., 2Л., ЕД.Ч., Ж.Р. = беше типизирала
| МИН.ПРЕД.ВР., 2Л., ЕД.Ч., СР.Р. = беше типизирало
| МИН.ПРЕД.ВР., 2Л., МН.Ч. = бяхте типизирали
| МИН.ПРЕД.ВР., 3Л., ЕД.Ч., М.Р. = беше типизирал
| МИН.ПРЕД.ВР., 3Л., ЕД.Ч., Ж.Р. = беше типизирала
| МИН.ПРЕД.ВР., 3Л., ЕД.Ч., СР.Р. = беше типизирало
| МИН.ПРЕД.ВР., 3Л., МН.Ч. = бяха типизирали
| БЪД.ВР., 1Л., ЕД.Ч. = ще типизирам
| БЪД.ВР., 1Л., МН.Ч. = ще типизираме
| БЪД.ВР., 2Л., ЕД.Ч. = ще типизираш
| БЪД.ВР., 2Л., МН.Ч. = ще типизирате
| БЪД.ВР., 3Л., ЕД.Ч. = ще типизира
| БЪД.ВР., 3Л., МН.Ч. = ще типизират
| БЪД.ПРЕД.ВР., 1Л., ЕД.Ч., М.Р. = ще съм типизирал
| БЪД.ПРЕД.ВР., 1Л., ЕД.Ч., Ж.Р. = ще съм типизирала
| БЪД.ПРЕД.ВР., 1Л., ЕД.Ч., СР.Р. = ще съм типизирало
| БЪД.ПРЕД.ВР., 1Л., МН.Ч. = ще сме типизирали
| БЪД.ПРЕД.ВР., 2Л., ЕД.Ч., М.Р. = ще си типизирал
| БЪД.ПРЕД.ВР., 2Л., ЕД.Ч., Ж.Р. = ще си типизирала
| БЪД.ПРЕД.ВР., 2Л., ЕД.Ч., СР.Р. = ще си типизирало
| БЪД.ПРЕД.ВР., 2Л., МН.Ч. = ще сте типизирали
| БЪД.ПРЕД.ВР., 3Л., ЕД.Ч., М.Р. = ще е типизирал
| БЪД.ПРЕД.ВР., 3Л., ЕД.Ч., Ж.Р. = ще е типизирала
| БЪД.ПРЕД.ВР., 3Л., ЕД.Ч., СР.Р. = ще е типизирало
| БЪД.ПРЕД.ВР., 3Л., МН.Ч. = ще са типизирали
| БЪД.ВР. В МИН., 1Л., ЕД.Ч. = щях да типизирам
| БЪД.ВР. В МИН., 1Л., МН.Ч. = щяхме да типизираме
| БЪД.ВР. В МИН., 2Л., ЕД.Ч. = щеше да типизираш
| БЪД.ВР. В МИН., 2Л., МН.Ч. = щяхте да типизирате
| БЪД.ВР. В МИН., 3Л., ЕД.Ч. = щеше да типизира
| БЪД.ВР. В МИН., 3Л., МН.Ч. = щяха да типизират
| БЪД.ПРЕД.ВР. В МИН., 1Л., ЕД.Ч., М.Р. = щях да съм типизирал
| БЪД.ПРЕД.ВР. В МИН., 1Л., ЕД.Ч., Ж.Р. = щях да съм типизирала
| БЪД.ПРЕД.ВР. В МИН., 1Л., ЕД.Ч., СР.Р. = щях да съм типизирало
| БЪД.ПРЕД.ВР. В МИН., 1Л., МН.Ч. = щяхме да сме типизирали
| БЪД.ПРЕД.ВР. В МИН., 2Л., ЕД.Ч., М.Р. = щеше да си типизирал
| БЪД.ПРЕД.ВР. В МИН., 2Л., ЕД.Ч., Ж.Р. = щеше да си типизирала
| БЪД.ПРЕД.ВР. В МИН., 2Л., ЕД.Ч., СР.Р. = щеше да си типизирало
| БЪД.ПРЕД.ВР. В МИН., 2Л., МН.Ч. = щяхте да сте типизирали
| БЪД.ПРЕД.ВР. В МИН., 3Л., ЕД.Ч., М.Р. = щеше да е типизирал
| БЪД.ПРЕД.ВР. В МИН., 3Л., ЕД.Ч., Ж.Р. = щеше да е типизирала
| БЪД.ПРЕД.ВР. В МИН., 3Л., ЕД.Ч., СР.Р. = щеше да е типизирало
| БЪД.ПРЕД.ВР. В МИН., 3Л., МН.Ч. = щяха да са типизирали
| ПР.НАКЛ., СЕГ.ВР., 1Л., ЕД.Ч., М.Р. = типизирал съм
| ПР.НАКЛ., СЕГ.ВР., 1Л., ЕД.Ч., Ж.Р. = типизирала съм
| ПР.НАКЛ., СЕГ.ВР., 1Л., ЕД.Ч., СР.Р. = типизирало съм
| ПР.НАКЛ., СЕГ.ВР., 1Л., МН.Ч. = типизирали сме
| ПР.НАКЛ., СЕГ.ВР., 2Л., ЕД.Ч., М.Р. = типизирал си
| ПР.НАКЛ., СЕГ.ВР., 2Л., ЕД.Ч., Ж.Р. = типизирала си
| ПР.НАКЛ., СЕГ.ВР., 2Л., ЕД.Ч., СР.Р. = типизирало си
| ПР.НАКЛ., СЕГ.ВР., 2Л., МН.Ч. = типизирали сте
| ПР.НАКЛ., СЕГ.ВР., 3Л., ЕД.Ч., М.Р. = типизирал (е)
| ПР.НАКЛ., СЕГ.ВР., 3Л., ЕД.Ч., Ж.Р. = типизирала (е)
| ПР.НАКЛ., СЕГ.ВР., 3Л., ЕД.Ч., СР.Р. = типизирало (е)
| ПР.НАКЛ., СЕГ.ВР., 3Л., МН.Ч. = типизирали (са)
| ПР.НАКЛ., МИН.СВ.ВР., 1Л., ЕД.Ч., М.Р. = типизирал съм
| ПР.НАКЛ., МИН.СВ.ВР., 1Л., ЕД.Ч., Ж.Р. = типизирала съм
| ПР.НАКЛ., МИН.СВ.ВР., 1Л., ЕД.Ч., СР.Р. = типизирало съм
| ПР.НАКЛ., МИН.СВ.ВР., 1Л., МН.Ч. = типизирали сме
| ПР.НАКЛ., МИН.СВ.ВР., 2Л., ЕД.Ч., М.Р. = типизирал си
| ПР.НАКЛ., МИН.СВ.ВР., 2Л., ЕД.Ч., Ж.Р. = типизирала си
| ПР.НАКЛ., МИН.СВ.ВР., 2Л., ЕД.Ч., СР.Р. = типизирало си
| ПР.НАКЛ., МИН.СВ.ВР., 2Л., МН.Ч. = типизирали сте
| ПР.НАКЛ., МИН.СВ.ВР., 3Л., ЕД.Ч., М.Р. = типизирал (е)
| ПР.НАКЛ., МИН.СВ.ВР., 3Л., ЕД.Ч., Ж.Р. = типизирала (е)
| ПР.НАКЛ., МИН.СВ.ВР., 3Л., ЕД.Ч., СР.Р. = типизирало (е)
| ПР.НАКЛ., МИН.СВ.ВР., 3Л., МН.Ч. = типизирали (са)
| ПР.НАКЛ., МИН.НЕОПР.ВР., 1Л., ЕД.Ч., М.Р. = бил съм типизирал
| ПР.НАКЛ., МИН.НЕОПР.ВР., 1Л., ЕД.Ч., Ж.Р. = била съм типизирала
| ПР.НАКЛ., МИН.НЕОПР.ВР., 1Л., ЕД.Ч., СР.Р. = било съм типизирало
| ПР.НАКЛ., МИН.НЕОПР.ВР., 1Л., МН.Ч. = били сме типизирали
| ПР.НАКЛ., МИН.НЕОПР.ВР., 2Л., ЕД.Ч., М.Р. = бил си типизирал
| ПР.НАКЛ., МИН.НЕОПР.ВР., 2Л., ЕД.Ч., Ж.Р. = била си типизирала
| ПР.НАКЛ., МИН.НЕОПР.ВР., 2Л., ЕД.Ч., СР.Р. = било си типизирало
| ПР.НАКЛ., МИН.НЕОПР.ВР., 2Л., МН.Ч. = били сте типизирали
| ПР.НАКЛ., МИН.НЕОПР.ВР., 3Л., ЕД.Ч., М.Р. = бил (е) типизирал
| ПР.НАКЛ., МИН.НЕОПР.ВР., 3Л., ЕД.Ч., Ж.Р. = била (е) типизирала
| ПР.НАКЛ., МИН.НЕОПР.ВР., 3Л., ЕД.Ч., СР.Р. = било (е) типизирало
| ПР.НАКЛ., МИН.НЕОПР.ВР., 3Л., МН.Ч. = били (са) типизирали
| ПР.НАКЛ., БЪД.ВР., 1Л., ЕД.Ч., М.Р. = щял съм да типизирам
| ПР.НАКЛ., БЪД.ВР., 1Л., ЕД.Ч., Ж.Р. = щяла съм да типизирам
| ПР.НАКЛ., БЪД.ВР., 1Л., ЕД.Ч., СР.Р. = щяло съм да типизирам
| ПР.НАКЛ., БЪД.ВР., 1Л., МН.Ч. = щели сме да типизираме
| ПР.НАКЛ., БЪД.ВР., 2Л., ЕД.Ч., М.Р. = щял си да типизираш
| ПР.НАКЛ., БЪД.ВР., 2Л., ЕД.Ч., Ж.Р. = щяла си да типизираш
| ПР.НАКЛ., БЪД.ВР., 2Л., ЕД.Ч., СР.Р. = щяло си да типизираш
| ПР.НАКЛ., БЪД.ВР., 2Л., МН.Ч. = щели сте да типизирате
| ПР.НАКЛ., БЪД.ВР., 3Л., ЕД.Ч., М.Р. = щял (е) да типизира
| ПР.НАКЛ., БЪД.ВР., 3Л., ЕД.Ч., Ж.Р. = щяла (е) да типизира
| ПР.НАКЛ., БЪД.ВР., 3Л., ЕД.Ч., СР.Р. = щяло (е) да типизира
| ПР.НАКЛ., БЪД.ВР., 3Л., МН.Ч. = щели (са) да типизират
| ПР.НАКЛ., БЪД.ПРЕД.ВР., 1Л., ЕД.Ч., М.Р. = щял съм да съм типизирал
| ПР.НАКЛ., БЪД.ПРЕД.ВР., 1Л., ЕД.Ч., Ж.Р. = щяла съм да съм типизирала
| ПР.НАКЛ., БЪД.ПРЕД.ВР., 1Л., ЕД.Ч., СР.Р. = щяло съм да съм типизирало
| ПР.НАКЛ., БЪД.ПРЕД.ВР., 1Л., МН.Ч. = щели сме да сме типизирали
| ПР.НАКЛ., БЪД.ПРЕД.ВР., 2Л., ЕД.Ч., М.Р. = щял си да си типизирал
| ПР.НАКЛ., БЪД.ПРЕД.ВР., 2Л., ЕД.Ч., Ж.Р. = щяла си да си типизирала
| ПР.НАКЛ., БЪД.ПРЕД.ВР., 2Л., ЕД.Ч., СР.Р. = щяло си да си типизирало
| ПР.НАКЛ., БЪД.ПРЕД.ВР., 2Л., МН.Ч. = щели сте да сте типизирали
| ПР.НАКЛ., БЪД.ПРЕД.ВР., 3Л., ЕД.Ч., М.Р. = щял (е) да е типизирал
| ПР.НАКЛ., БЪД.ПРЕД.ВР., 3Л., ЕД.Ч., Ж.Р. = щяла (е) да е типизирала
| ПР.НАКЛ., БЪД.ПРЕД.ВР., 3Л., ЕД.Ч., СР.Р. = щяло (е) да е типизирало
| ПР.НАКЛ., БЪД.ПРЕД.ВР., 3Л., МН.Ч. = щели (са) да са типизирали
| УСЛОВНО НАКЛОНЕНИЕ, 1Л., ЕД.Ч., М.Р. = бих типизирал
| УСЛОВНО НАКЛОНЕНИЕ, 1Л., ЕД.Ч., Ж.Р. = бих типизирала
| УСЛОВНО НАКЛОНЕНИЕ, 1Л., ЕД.Ч., СР.Р. = бих типизирало
| УСЛОВНО НАКЛОНЕНИЕ, 1Л., МН.Ч. = бихме типизирали
| УСЛОВНО НАКЛОНЕНИЕ, 2Л., ЕД.Ч., М.Р. = би типизирал
| УСЛОВНО НАКЛОНЕНИЕ, 2Л., ЕД.Ч., Ж.Р. = би типизирала
| УСЛОВНО НАКЛОНЕНИЕ, 2Л., ЕД.Ч., СР.Р. = би типизирало
| УСЛОВНО НАКЛОНЕНИЕ, 2Л., МН.Ч. = бихте типизирали
| УСЛОВНО НАКЛОНЕНИЕ, 3Л., ЕД.Ч., М.Р. = би типизирал
| УСЛОВНО НАКЛОНЕНИЕ, 3Л., ЕД.Ч., Ж.Р. = би типизирала
| УСЛОВНО НАКЛОНЕНИЕ, 3Л., ЕД.Ч., СР.Р. = би типизирало
| УСЛОВНО НАКЛОНЕНИЕ, 3Л., МН.Ч. = биха типизирали
| ПОВЕЛИТЕЛНО НАКЛОНЕНИЕ, ЕД.Ч. = ти·пи·зи·рай
| ПОВЕЛИТЕЛНО НАКЛОНЕНИЕ, МН.Ч. = ти·пи·зи·рай·те
| МИН.СТРАД.ПРИЧ. М.Р. = ти·пи·зи·ран
| МИН.СТРАД.ПРИЧ. М.Р. НЕПЪЛЕН ЧЛЕН = ти·пи·зи·ра·ния
| МИН.СТРАД.ПРИЧ. М.Р. ПЪЛЕН ЧЛЕН = ти·пи·зи·ра·ни·ят
| МИН.СТРАД.ПРИЧ. Ж.Р. = ти·пи·зи·ра·на
| МИН.СТРАД.ПРИЧ. Ж.Р. ЧЛЕН = ти·пи·зи·ра·на·та
| МИН.СТРАД.ПРИЧ. СР.Р. = ти·пи·зи·ра·но
| МИН.СТРАД.ПРИЧ. СР.Р. ЧЛЕН = ти·пи·зи·ра·но·то
| МИН.СТРАД.ПРИЧ. МН.Ч. = ти·пи·зи·ра·ни
| МИН.СТРАД.ПРИЧ. МН.Ч. ЧЛЕН = ти·пи·зи·ра·ни·те
| МИН.ДЕЯТ.СВ.ПРИЧ. М.Р. = ти·пи·зи·рал
| МИН.ДЕЯТ.СВ.ПРИЧ. М.Р. НЕПЪЛЕН ЧЛЕН = ти·пи·зи·ра·лия
| МИН.ДЕЯТ.СВ.ПРИЧ. М.Р. ПЪЛЕН ЧЛЕН = ти·пи·зи·ра·ли·ят
| МИН.ДЕЯТ.СВ.ПРИЧ. Ж.Р. = ти·пи·зи·ра·ла
| МИН.ДЕЯТ.СВ.ПРИЧ. Ж.Р. ЧЛЕН = ти·пи·зи·ра·ла·та
| МИН.ДЕЯТ.СВ.ПРИЧ. СР.Р. = ти·пи·зи·ра·ло
| МИН.ДЕЯТ.СВ.ПРИЧ. СР.Р. ЧЛЕН = ти·пи·зи·ра·ло·то
| МИН.ДЕЯТ.СВ.ПРИЧ. МН.Ч. = ти·пи·зи·ра·ли
| МИН.ДЕЯТ.СВ.ПРИЧ. МН.Ч. ЧЛЕН = ти·пи·зи·ра·ли·те
| МИН.ДЕЯТ.НЕСВ.ПРИЧ. М.Р. = ти·пи·зи·рал
| МИН.ДЕЯТ.НЕСВ.ПРИЧ. М.Р. НЕПЪЛЕН ЧЛЕН = ти·пи·зи·ра·лия
| МИН.ДЕЯТ.НЕСВ.ПРИЧ. М.Р. ПЪЛЕН ЧЛЕН = ти·пи·зи·ра·ли·ят
| МИН.ДЕЯТ.НЕСВ.ПРИЧ. Ж.Р. = ти·пи·зи·ра·ла
| МИН.ДЕЯТ.НЕСВ.ПРИЧ. Ж.Р. ЧЛЕН = ти·пи·зи·ра·ла·та
| МИН.ДЕЯТ.НЕСВ.ПРИЧ. СР.Р. = ти·пи·зи·ра·ло
| МИН.ДЕЯТ.НЕСВ.ПРИЧ. СР.Р. ЧЛЕН = ти·пи·зи·ра·ло·то
| МИН.ДЕЯТ.НЕСВ.ПРИЧ. МН.Ч. = ти·пи·зи·ра·ли
| МИН.ДЕЯТ.НЕСВ.ПРИЧ. МН.Ч. ЧЛЕН = ти·пи·зи·ра·ли·те
| СЕГ.ДЕЯТ.ПРИЧ. М.Р. = ти·пи·зи·ращ
| СЕГ.ДЕЯТ.ПРИЧ. М.Р. НЕПЪЛЕН ЧЛЕН = ти·пи·зи·ра·щия
| СЕГ.ДЕЯТ.ПРИЧ. М.Р. ПЪЛЕН ЧЛЕН = ти·пи·зи·ра·щи·ят
| СЕГ.ДЕЯТ.ПРИЧ. Ж.Р. = ти·пи·зи·ра·ща
| СЕГ.ДЕЯТ.ПРИЧ. Ж.Р. ЧЛЕН = ти·пи·зи·ра·ща·та
| СЕГ.ДЕЯТ.ПРИЧ. СР.Р. = ти·пи·зи·ра·що
| СЕГ.ДЕЯТ.ПРИЧ. СР.Р. ЧЛЕН = ти·пи·зи·ра·що·то
| СЕГ.ДЕЯТ.ПРИЧ. МН.Ч. = ти·пи·зи·ра·щи
| СЕГ.ДЕЯТ.ПРИЧ. МН.Ч. ЧЛЕН = ти·пи·зи·ра·щи·те
| ДЕЕПРИЧАСТИЕ = ти·пи·зи·рай·ки
| СКРИТИ ПРЕПРАТКИ = 
[[типизирам]],
[[типизираш]],
[[типизира]],
[[типизираме]],
[[типизирате]],
[[типизират]],
[[типизирах]],
[[типизирахме]],
[[типизирахте]],
[[типизираха]],
[[типизираше]],
[[типизирай]],
[[типизирайте]],
[[типизирал]],
[[типизиралия]],
[[типизиралият]],
[[типизирала]],
[[типизиралата]],
[[типизирало]],
[[типизиралото]],
[[типизирали]],
[[типизиралите]],
[[типизиран]],
[[типизирания]],
[[типизираният]],
[[типизирана]],
[[типизираната]],
[[типизирано]],
[[типизираното]],
[[типизирани]],
[[типизираните]],
[[типизиращ]],
[[типизиращия]],
[[типизиращият]],
[[типизираща]],
[[типизиращата]],
[[типизиращо]],
[[типизиращото]],
[[типизиращи]],
[[типизиращите]],
[[типизирайки]],
[[типизирал съм]],
[[типизирала съм]],
[[типизирало съм]],
[[типизирали сме]],
[[типизирал си]],
[[типизирала си]],
[[типизирало си]],
[[типизирали сте]],
[[типизирал е]],
[[типизирала е]],
[[типизирало е]],
[[типизирали са]],
[[бях типизирал]],
[[бях типизирала]],
[[бях типизирало]],
[[бяхме типизирали]],
[[беше типизирал]],
[[беше типизирала]],
[[беше типизирало]],
[[бяхте типизирали]],
[[бяха типизирали]],
[[ще типизирам]],
[[ще типизираме]],
[[ще типизираш]],
[[ще типизирате]],
[[ще типизира]],
[[ще типизират]],
[[ще съм типизирал]],
[[ще съм типизирала]],
[[ще съм типизирало]],
[[ще сме типизирали]],
[[ще си типизирал]],
[[ще си типизирала]],
[[ще си типизирало]],
[[ще сте типизирали]],
[[ще е типизирал]],
[[ще е типизирала]],
[[ще е типизирало]],
[[ще са типизирали]],
[[щях да типизирам]],
[[щяхме да типизираме]],
[[щеше да типизираш]],
[[щяхте да типизирате]],
[[щеше да типизира]],
[[щяха да типизират]],
[[щях да съм типизирал]],
[[щях да съм типизирала]],
[[щях да съм типизирало]],
[[щяхме да сме типизирали]],
[[щеше да си типизирал]],
[[щеше да си типизирала]],
[[щеше да си типизирало]],
[[щяхте да сте типизирали]],
[[щеше да е типизирал]],
[[щеше да е типизирала]],
[[щеше да е типизирало]],
[[щяха да са типизирали]],
[[бил съм типизирал]],
[[била съм типизирала]],
[[било съм типизирало]],
[[били сме типизирали]],
[[бил си типизирал]],
[[била си типизирала]],
[[било си типизирало]],
[[били сте типизирали]],
[[бил е типизирал]],
[[била е типизирала]],
[[било е типизирало]],
[[били са типизирали]],
[[щял съм да типизирам]],
[[щяла съм да типизирам]],
[[щяло съм да типизирам]],
[[щели сме да типизираме]],
[[щял си да типизираш]],
[[щяла си да типизираш]],
[[щяло си да типизираш]],
[[щели сте да типизирате]],
[[щял да типизира]],
[[щяла да типизира]],
[[щяло да типизира]],
[[щели да типизират]],
[[щял е да типизира]],
[[щяла е да типизира]],
[[щяло е да типизира]],
[[щели са да типизират]],
[[щял съм да съм типизирал]],
[[щяла съм да съм типизирала]],
[[щяло съм да съм типизирало]],
[[щели сме да сме типизирали]],
[[щял си да си типизирал]],
[[щяла си да си типизирала]],
[[щяло си да си типизирало]],
[[щели сте да сте типизирали]],
[[щял да е типизирал]],
[[щяла да е типизирала]],
[[щяло да е типизирало]],
[[щели да са типизирали]],
[[щял е да е типизирал]],
[[щяла е да е типизирала]],
[[щяло е да е типизирало]],
[[щели са да са типизирали]],
[[бих типизирал]],
[[бих типизирала]],
[[бих типизирало]],
[[бихме типизирали]],
[[би типизирал]],
[[би типизирала]],
[[би типизирало]],
[[бихте типизирали]],
[[биха типизирали]],
}}</text>
      <sha1>5n1jttspvt7r4pfbgjv7wqb2kbc4s9o</sha1>
    </revision>
  </page>
  <page>
    <title>Шаблон:Словоформи/типосвам</title>
    <ns>10</ns>
    <id>564303</id>
    <revision>
      <id>596283</id>
      <timestamp>2005-05-12T09:38:15Z</timestamp>
      <contributor>
        <username>Bgbot</username>
        <id>83</id>
      </contributor>
      <comment>Борислав: Шаблон със словоформи</comment>
      <model>wikitext</model>
      <format>text/x-wiki</format>
      <text bytes="20590" xml:space="preserve">{{Шаблон:Словоформи/Глагол|
  ОСНОВНА ФОРМА = типосвам
| СЕГ.ВР., 1Л., ЕД.Ч. = ти·пос·вам
| СЕГ.ВР., 1Л., МН.Ч. = ти·пос·ва·ме
| СЕГ.ВР., 2Л., ЕД.Ч. = ти·пос·ваш
| СЕГ.ВР., 2Л., МН.Ч. = ти·пос·ва·те
| СЕГ.ВР., 3Л., ЕД.Ч. = ти·пос·ва
| СЕГ.ВР., 3Л., МН.Ч. = ти·пос·ват
| МИН.СВ.ВР., 1Л., ЕД.Ч. = ти·пос·вах
| МИН.СВ.ВР., 1Л., МН.Ч. = ти·пос·вах·ме
| МИН.СВ.ВР., 2Л., ЕД.Ч. = ти·пос·ва
| МИН.СВ.ВР., 2Л., МН.Ч. = ти·пос·вах·те
| МИН.СВ.ВР., 3Л., ЕД.Ч. = ти·пос·ва
| МИН.СВ.ВР., 3Л., МН.Ч. = ти·пос·ва·ха
| МИН.НЕСВ.ВР., 1Л., ЕД.Ч. = ти·пос·вах
| МИН.НЕСВ.ВР., 1Л., МН.Ч. = ти·пос·вах·ме
| МИН.НЕСВ.ВР., 2Л., ЕД.Ч. = ти·пос·ва·ше
| МИН.НЕСВ.ВР., 2Л., МН.Ч. = ти·пос·вах·те
| МИН.НЕСВ.ВР., 3Л., ЕД.Ч. = ти·пос·ва·ше
| МИН.НЕСВ.ВР., 3Л., МН.Ч. = ти·пос·ва·ха
| МИН.НЕОПР.ВР., 1Л., ЕД.Ч., М.Р. = типосвал съм
| МИН.НЕОПР.ВР., 1Л., ЕД.Ч., Ж.Р. = типосвала съм
| МИН.НЕОПР.ВР., 1Л., ЕД.Ч., СР.Р. = типосвало съм
| МИН.НЕОПР.ВР., 1Л., МН.Ч. = типосвали сме
| МИН.НЕОПР.ВР., 2Л., ЕД.Ч., М.Р. = типосвал си
| МИН.НЕОПР.ВР., 2Л., ЕД.Ч., Ж.Р. = типосвала си
| МИН.НЕОПР.ВР., 2Л., ЕД.Ч., СР.Р. = типосвало си
| МИН.НЕОПР.ВР., 2Л., МН.Ч. = типосвали сте
| МИН.НЕОПР.ВР., 3Л., ЕД.Ч., М.Р. = типосвал е
| МИН.НЕОПР.ВР., 3Л., ЕД.Ч., Ж.Р. = типосвала е
| МИН.НЕОПР.ВР., 3Л., ЕД.Ч., СР.Р. = типосвало е
| МИН.НЕОПР.ВР., 3Л., МН.Ч. = типосвали са
| МИН.ПРЕД.ВР., 1Л., ЕД.Ч., М.Р. = бях типосвал
| МИН.ПРЕД.ВР., 1Л., ЕД.Ч., Ж.Р. = бях типосвала
| МИН.ПРЕД.ВР., 1Л., ЕД.Ч., СР.Р. = бях типосвало
| МИН.ПРЕД.ВР., 1Л., МН.Ч. = бяхме типосвали
| МИН.ПРЕД.ВР., 2Л., ЕД.Ч., М.Р. = беше типосвал
| МИН.ПРЕД.ВР., 2Л., ЕД.Ч., Ж.Р. = беше типосвала
| МИН.ПРЕД.ВР., 2Л., ЕД.Ч., СР.Р. = беше типосвало
| МИН.ПРЕД.ВР., 2Л., МН.Ч. = бяхте типосвали
| МИН.ПРЕД.ВР., 3Л., ЕД.Ч., М.Р. = беше типосвал
| МИН.ПРЕД.ВР., 3Л., ЕД.Ч., Ж.Р. = беше типосвала
| МИН.ПРЕД.ВР., 3Л., ЕД.Ч., СР.Р. = беше типосвало
| МИН.ПРЕД.ВР., 3Л., МН.Ч. = бяха типосвали
| БЪД.ВР., 1Л., ЕД.Ч. = ще типосвам
| БЪД.ВР., 1Л., МН.Ч. = ще типосваме
| БЪД.ВР., 2Л., ЕД.Ч. = ще типосваш
| БЪД.ВР., 2Л., МН.Ч. = ще типосвате
| БЪД.ВР., 3Л., ЕД.Ч. = ще типосва
| БЪД.ВР., 3Л., МН.Ч. = ще типосват
| БЪД.ПРЕД.ВР., 1Л., ЕД.Ч., М.Р. = ще съм типосвал
| БЪД.ПРЕД.ВР., 1Л., ЕД.Ч., Ж.Р. = ще съм типосвала
| БЪД.ПРЕД.ВР., 1Л., ЕД.Ч., СР.Р. = ще съм типосвало
| БЪД.ПРЕД.ВР., 1Л., МН.Ч. = ще сме типосвали
| БЪД.ПРЕД.ВР., 2Л., ЕД.Ч., М.Р. = ще си типосвал
| БЪД.ПРЕД.ВР., 2Л., ЕД.Ч., Ж.Р. = ще си типосвала
| БЪД.ПРЕД.ВР., 2Л., ЕД.Ч., СР.Р. = ще си типосвало
| БЪД.ПРЕД.ВР., 2Л., МН.Ч. = ще сте типосвали
| БЪД.ПРЕД.ВР., 3Л., ЕД.Ч., М.Р. = ще е типосвал
| БЪД.ПРЕД.ВР., 3Л., ЕД.Ч., Ж.Р. = ще е типосвала
| БЪД.ПРЕД.ВР., 3Л., ЕД.Ч., СР.Р. = ще е типосвало
| БЪД.ПРЕД.ВР., 3Л., МН.Ч. = ще са типосвали
| БЪД.ВР. В МИН., 1Л., ЕД.Ч. = щях да типосвам
| БЪД.ВР. В МИН., 1Л., МН.Ч. = щяхме да типосваме
| БЪД.ВР. В МИН., 2Л., ЕД.Ч. = щеше да типосваш
| БЪД.ВР. В МИН., 2Л., МН.Ч. = щяхте да типосвате
| БЪД.ВР. В МИН., 3Л., ЕД.Ч. = щеше да типосва
| БЪД.ВР. В МИН., 3Л., МН.Ч. = щяха да типосват
| БЪД.ПРЕД.ВР. В МИН., 1Л., ЕД.Ч., М.Р. = щях да съм типосвал
| БЪД.ПРЕД.ВР. В МИН., 1Л., ЕД.Ч., Ж.Р. = щях да съм типосвала
| БЪД.ПРЕД.ВР. В МИН., 1Л., ЕД.Ч., СР.Р. = щях да съм типосвало
| БЪД.ПРЕД.ВР. В МИН., 1Л., МН.Ч. = щяхме да сме типосвали
| БЪД.ПРЕД.ВР. В МИН., 2Л., ЕД.Ч., М.Р. = щеше да си типосвал
| БЪД.ПРЕД.ВР. В МИН., 2Л., ЕД.Ч., Ж.Р. = щеше да си типосвала
| БЪД.ПРЕД.ВР. В МИН., 2Л., ЕД.Ч., СР.Р. = щеше да си типосвало
| БЪД.ПРЕД.ВР. В МИН., 2Л., МН.Ч. = щяхте да сте типосвали
| БЪД.ПРЕД.ВР. В МИН., 3Л., ЕД.Ч., М.Р. = щеше да е типосвал
| БЪД.ПРЕД.ВР. В МИН., 3Л., ЕД.Ч., Ж.Р. = щеше да е типосвала
| БЪД.ПРЕД.ВР. В МИН., 3Л., ЕД.Ч., СР.Р. = щеше да е типосвало
| БЪД.ПРЕД.ВР. В МИН., 3Л., МН.Ч. = щяха да са типосвали
| ПР.НАКЛ., СЕГ.ВР., 1Л., ЕД.Ч., М.Р. = типосвал съм
| ПР.НАКЛ., СЕГ.ВР., 1Л., ЕД.Ч., Ж.Р. = типосвала съм
| ПР.НАКЛ., СЕГ.ВР., 1Л., ЕД.Ч., СР.Р. = типосвало съм
| ПР.НАКЛ., СЕГ.ВР., 1Л., МН.Ч. = типосвали сме
| ПР.НАКЛ., СЕГ.ВР., 2Л., ЕД.Ч., М.Р. = типосвал си
| ПР.НАКЛ., СЕГ.ВР., 2Л., ЕД.Ч., Ж.Р. = типосвала си
| ПР.НАКЛ., СЕГ.ВР., 2Л., ЕД.Ч., СР.Р. = типосвало си
| ПР.НАКЛ., СЕГ.ВР., 2Л., МН.Ч. = типосвали сте
| ПР.НАКЛ., СЕГ.ВР., 3Л., ЕД.Ч., М.Р. = типосвал (е)
| ПР.НАКЛ., СЕГ.ВР., 3Л., ЕД.Ч., Ж.Р. = типосвала (е)
| ПР.НАКЛ., СЕГ.ВР., 3Л., ЕД.Ч., СР.Р. = типосвало (е)
| ПР.НАКЛ., СЕГ.ВР., 3Л., МН.Ч. = типосвали (са)
| ПР.НАКЛ., МИН.СВ.ВР., 1Л., ЕД.Ч., М.Р. = типосвал съм
| ПР.НАКЛ., МИН.СВ.ВР., 1Л., ЕД.Ч., Ж.Р. = типосвала съм
| ПР.НАКЛ., МИН.СВ.ВР., 1Л., ЕД.Ч., СР.Р. = типосвало съм
| ПР.НАКЛ., МИН.СВ.ВР., 1Л., МН.Ч. = типосвали сме
| ПР.НАКЛ., МИН.СВ.ВР., 2Л., ЕД.Ч., М.Р. = типосвал си
| ПР.НАКЛ., МИН.СВ.ВР., 2Л., ЕД.Ч., Ж.Р. = типосвала си
| ПР.НАКЛ., МИН.СВ.ВР., 2Л., ЕД.Ч., СР.Р. = типосвало си
| ПР.НАКЛ., МИН.СВ.ВР., 2Л., МН.Ч. = типосвали сте
| ПР.НАКЛ., МИН.СВ.ВР., 3Л., ЕД.Ч., М.Р. = типосвал (е)
| ПР.НАКЛ., МИН.СВ.ВР., 3Л., ЕД.Ч., Ж.Р. = типосвала (е)
| ПР.НАКЛ., МИН.СВ.ВР., 3Л., ЕД.Ч., СР.Р. = типосвало (е)
| ПР.НАКЛ., МИН.СВ.ВР., 3Л., МН.Ч. = типосвали (са)
| ПР.НАКЛ., МИН.НЕОПР.ВР., 1Л., ЕД.Ч., М.Р. = бил съм типосвал
| ПР.НАКЛ., МИН.НЕОПР.ВР., 1Л., ЕД.Ч., Ж.Р. = била съм типосвала
| ПР.НАКЛ., МИН.НЕОПР.ВР., 1Л., ЕД.Ч., СР.Р. = било съм типосвало
| ПР.НАКЛ., МИН.НЕОПР.ВР., 1Л., МН.Ч. = били сме типосвали
| ПР.НАКЛ., МИН.НЕОПР.ВР., 2Л., ЕД.Ч., М.Р. = бил си типосвал
| ПР.НАКЛ., МИН.НЕОПР.ВР., 2Л., ЕД.Ч., Ж.Р. = била си типосвала
| ПР.НАКЛ., МИН.НЕОПР.ВР., 2Л., ЕД.Ч., СР.Р. = било си типосвало
| ПР.НАКЛ., МИН.НЕОПР.ВР., 2Л., МН.Ч. = били сте типосвали
| ПР.НАКЛ., МИН.НЕОПР.ВР., 3Л., ЕД.Ч., М.Р. = бил (е) типосвал
| ПР.НАКЛ., МИН.НЕОПР.ВР., 3Л., ЕД.Ч., Ж.Р. = била (е) типосвала
| ПР.НАКЛ., МИН.НЕОПР.ВР., 3Л., ЕД.Ч., СР.Р. = било (е) типосвало
| ПР.НАКЛ., МИН.НЕОПР.ВР., 3Л., МН.Ч. = били (са) типосвали
| ПР.НАКЛ., БЪД.ВР., 1Л., ЕД.Ч., М.Р. = щял съм да типосвам
| ПР.НАКЛ., БЪД.ВР., 1Л., ЕД.Ч., Ж.Р. = щяла съм да типосвам
| ПР.НАКЛ., БЪД.ВР., 1Л., ЕД.Ч., СР.Р. = щяло съм да типосвам
| ПР.НАКЛ., БЪД.ВР., 1Л., МН.Ч. = щели сме да типосваме
| ПР.НАКЛ., БЪД.ВР., 2Л., ЕД.Ч., М.Р. = щял си да типосваш
| ПР.НАКЛ., БЪД.ВР., 2Л., ЕД.Ч., Ж.Р. = щяла си да типосваш
| ПР.НАКЛ., БЪД.ВР., 2Л., ЕД.Ч., СР.Р. = щяло си да типосваш
| ПР.НАКЛ., БЪД.ВР., 2Л., МН.Ч. = щели сте да типосвате
| ПР.НАКЛ., БЪД.ВР., 3Л., ЕД.Ч., М.Р. = щял (е) да типосва
| ПР.НАКЛ., БЪД.ВР., 3Л., ЕД.Ч., Ж.Р. = щяла (е) да типосва
| ПР.НАКЛ., БЪД.ВР., 3Л., ЕД.Ч., СР.Р. = щяло (е) да типосва
| ПР.НАКЛ., БЪД.ВР., 3Л., МН.Ч. = щели (са) да типосват
| ПР.НАКЛ., БЪД.ПРЕД.ВР., 1Л., ЕД.Ч., М.Р. = щял съм да съм типосвал
| ПР.НАКЛ., БЪД.ПРЕД.ВР., 1Л., ЕД.Ч., Ж.Р. = щяла съм да съм типосвала
| ПР.НАКЛ., БЪД.ПРЕД.ВР., 1Л., ЕД.Ч., СР.Р. = щяло съм да съм типосвало
| ПР.НАКЛ., БЪД.ПРЕД.ВР., 1Л., МН.Ч. = щели сме да сме типосвали
| ПР.НАКЛ., БЪД.ПРЕД.ВР., 2Л., ЕД.Ч., М.Р. = щял си да си типосвал
| ПР.НАКЛ., БЪД.ПРЕД.ВР., 2Л., ЕД.Ч., Ж.Р. = щяла си да си типосвала
| ПР.НАКЛ., БЪД.ПРЕД.ВР., 2Л., ЕД.Ч., СР.Р. = щяло си да си типосвало
| ПР.НАКЛ., БЪД.ПРЕД.ВР., 2Л., МН.Ч. = щели сте да сте типосвали
| ПР.НАКЛ., БЪД.ПРЕД.ВР., 3Л., ЕД.Ч., М.Р. = щял (е) да е типосвал
| ПР.НАКЛ., БЪД.ПРЕД.ВР., 3Л., ЕД.Ч., Ж.Р. = щяла (е) да е типосвала
| ПР.НАКЛ., БЪД.ПРЕД.ВР., 3Л., ЕД.Ч., СР.Р. = щяло (е) да е типосвало
| ПР.НАКЛ., БЪД.ПРЕД.ВР., 3Л., МН.Ч. = щели (са) да са типосвали
| УСЛОВНО НАКЛОНЕНИЕ, 1Л., ЕД.Ч., М.Р. = бих типосвал
| УСЛОВНО НАКЛОНЕНИЕ, 1Л., ЕД.Ч., Ж.Р. = бих типосвала
| УСЛОВНО НАКЛОНЕНИЕ, 1Л., ЕД.Ч., СР.Р. = бих типосвало
| УСЛОВНО НАКЛОНЕНИЕ, 1Л., МН.Ч. = бихме типосвали
| УСЛОВНО НАКЛОНЕНИЕ, 2Л., ЕД.Ч., М.Р. = би типосвал
| УСЛОВНО НАКЛОНЕНИЕ, 2Л., ЕД.Ч., Ж.Р. = би типосвала
| УСЛОВНО НАКЛОНЕНИЕ, 2Л., ЕД.Ч., СР.Р. = би типосвало
| УСЛОВНО НАКЛОНЕНИЕ, 2Л., МН.Ч. = бихте типосвали
| УСЛОВНО НАКЛОНЕНИЕ, 3Л., ЕД.Ч., М.Р. = би типосвал
| УСЛОВНО НАКЛОНЕНИЕ, 3Л., ЕД.Ч., Ж.Р. = би типосвала
| УСЛОВНО НАКЛОНЕНИЕ, 3Л., ЕД.Ч., СР.Р. = би типосвало
| УСЛОВНО НАКЛОНЕНИЕ, 3Л., МН.Ч. = биха типосвали
| ПОВЕЛИТЕЛНО НАКЛОНЕНИЕ, ЕД.Ч. = ти·пос·вай
| ПОВЕЛИТЕЛНО НАКЛОНЕНИЕ, МН.Ч. = ти·пос·вай·те
| МИН.СТРАД.ПРИЧ. М.Р. = ти·пос·ван
| МИН.СТРАД.ПРИЧ. М.Р. НЕПЪЛЕН ЧЛЕН = ти·пос·ва·ния
| МИН.СТРАД.ПРИЧ. М.Р. ПЪЛЕН ЧЛЕН = ти·пос·ва·ни·ят
| МИН.СТРАД.ПРИЧ. Ж.Р. = ти·пос·ва·на
| МИН.СТРАД.ПРИЧ. Ж.Р. ЧЛЕН = ти·пос·ва·на·та
| МИН.СТРАД.ПРИЧ. СР.Р. = ти·пос·ва·но
| МИН.СТРАД.ПРИЧ. СР.Р. ЧЛЕН = ти·пос·ва·но·то
| МИН.СТРАД.ПРИЧ. МН.Ч. = ти·пос·ва·ни
| МИН.СТРАД.ПРИЧ. МН.Ч. ЧЛЕН = ти·пос·ва·ни·те
| МИН.ДЕЯТ.СВ.ПРИЧ. М.Р. = ти·пос·вал
| МИН.ДЕЯТ.СВ.ПРИЧ. М.Р. НЕПЪЛЕН ЧЛЕН = ти·пос·ва·лия
| МИН.ДЕЯТ.СВ.ПРИЧ. М.Р. ПЪЛЕН ЧЛЕН = ти·пос·ва·ли·ят
| МИН.ДЕЯТ.СВ.ПРИЧ. Ж.Р. = ти·пос·ва·ла
| МИН.ДЕЯТ.СВ.ПРИЧ. Ж.Р. ЧЛЕН = ти·пос·ва·ла·та
| МИН.ДЕЯТ.СВ.ПРИЧ. СР.Р. = ти·пос·ва·ло
| МИН.ДЕЯТ.СВ.ПРИЧ. СР.Р. ЧЛЕН = ти·пос·ва·ло·то
| МИН.ДЕЯТ.СВ.ПРИЧ. МН.Ч. = ти·пос·ва·ли
| МИН.ДЕЯТ.СВ.ПРИЧ. МН.Ч. ЧЛЕН = ти·пос·ва·ли·те
| МИН.ДЕЯТ.НЕСВ.ПРИЧ. М.Р. = ти·пос·вал
| МИН.ДЕЯТ.НЕСВ.ПРИЧ. М.Р. НЕПЪЛЕН ЧЛЕН = ти·пос·ва·лия
| МИН.ДЕЯТ.НЕСВ.ПРИЧ. М.Р. ПЪЛЕН ЧЛЕН = ти·пос·ва·ли·ят
| МИН.ДЕЯТ.НЕСВ.ПРИЧ. Ж.Р. = ти·пос·ва·ла
| МИН.ДЕЯТ.НЕСВ.ПРИЧ. Ж.Р. ЧЛЕН = ти·пос·ва·ла·та
| МИН.ДЕЯТ.НЕСВ.ПРИЧ. СР.Р. = ти·пос·ва·ло
| МИН.ДЕЯТ.НЕСВ.ПРИЧ. СР.Р. ЧЛЕН = ти·пос·ва·ло·то
| МИН.ДЕЯТ.НЕСВ.ПРИЧ. МН.Ч. = ти·пос·ва·ли
| МИН.ДЕЯТ.НЕСВ.ПРИЧ. МН.Ч. ЧЛЕН = ти·пос·ва·ли·те
| СЕГ.ДЕЯТ.ПРИЧ. М.Р. = ти·пос·ващ
| СЕГ.ДЕЯТ.ПРИЧ. М.Р. НЕПЪЛЕН ЧЛЕН = ти·пос·ва·щия
| СЕГ.ДЕЯТ.ПРИЧ. М.Р. ПЪЛЕН ЧЛЕН = ти·пос·ва·щи·ят
| СЕГ.ДЕЯТ.ПРИЧ. Ж.Р. = ти·пос·ва·ща
| СЕГ.ДЕЯТ.ПРИЧ. Ж.Р. ЧЛЕН = ти·пос·ва·ща·та
| СЕГ.ДЕЯТ.ПРИЧ. СР.Р. = ти·пос·ва·що
| СЕГ.ДЕЯТ.ПРИЧ. СР.Р. ЧЛЕН = ти·пос·ва·що·то
| СЕГ.ДЕЯТ.ПРИЧ. МН.Ч. = ти·пос·ва·щи
| СЕГ.ДЕЯТ.ПРИЧ. МН.Ч. ЧЛЕН = ти·пос·ва·щи·те
| ДЕЕПРИЧАСТИЕ = ти·пос·вай·ки
| СКРИТИ ПРЕПРАТКИ = 
[[типосвам]],
[[типосваш]],
[[типосва]],
[[типосваме]],
[[типосвате]],
[[типосват]],
[[типосвах]],
[[типосвахме]],
[[типосвахте]],
[[типосваха]],
[[типосваше]],
[[типосвай]],
[[типосвайте]],
[[типосвал]],
[[типосвалия]],
[[типосвалият]],
[[типосвала]],
[[типосвалата]],
[[типосвало]],
[[типосвалото]],
[[типосвали]],
[[типосвалите]],
[[типосван]],
[[типосвания]],
[[типосваният]],
[[типосвана]],
[[типосваната]],
[[типосвано]],
[[типосваното]],
[[типосвани]],
[[типосваните]],
[[типосващ]],
[[типосващия]],
[[типосващият]],
[[типосваща]],
[[типосващата]],
[[типосващо]],
[[типосващото]],
[[типосващи]],
[[типосващите]],
[[типосвайки]],
[[типосвал съм]],
[[типосвала съм]],
[[типосвало съм]],
[[типосвали сме]],
[[типосвал си]],
[[типосвала си]],
[[типосвало си]],
[[типосвали сте]],
[[типосвал е]],
[[типосвала е]],
[[типосвало е]],
[[типосвали са]],
[[бях типосвал]],
[[бях типосвала]],
[[бях типосвало]],
[[бяхме типосвали]],
[[беше типосвал]],
[[беше типосвала]],
[[беше типосвало]],
[[бяхте типосвали]],
[[бяха типосвали]],
[[ще типосвам]],
[[ще типосваме]],
[[ще типосваш]],
[[ще типосвате]],
[[ще типосва]],
[[ще типосват]],
[[ще съм типосвал]],
[[ще съм типосвала]],
[[ще съм типосвало]],
[[ще сме типосвали]],
[[ще си типосвал]],
[[ще си типосвала]],
[[ще си типосвало]],
[[ще сте типосвали]],
[[ще е типосвал]],
[[ще е типосвала]],
[[ще е типосвало]],
[[ще са типосвали]],
[[щях да типосвам]],
[[щяхме да типосваме]],
[[щеше да типосваш]],
[[щяхте да типосвате]],
[[щеше да типосва]],
[[щяха да типосват]],
[[щях да съм типосвал]],
[[щях да съм типосвала]],
[[щях да съм типосвало]],
[[щяхме да сме типосвали]],
[[щеше да си типосвал]],
[[щеше да си типосвала]],
[[щеше да си типосвало]],
[[щяхте да сте типосвали]],
[[щеше да е типосвал]],
[[щеше да е типосвала]],
[[щеше да е типосвало]],
[[щяха да са типосвали]],
[[бил съм типосвал]],
[[била съм типосвала]],
[[било съм типосвало]],
[[били сме типосвали]],
[[бил си типосвал]],
[[била си типосвала]],
[[било си типосвало]],
[[били сте типосвали]],
[[бил е типосвал]],
[[била е типосвала]],
[[било е типосвало]],
[[били са типосвали]],
[[щял съм да типосвам]],
[[щяла съм да типосвам]],
[[щяло съм да типосвам]],
[[щели сме да типосваме]],
[[щял си да типосваш]],
[[щяла си да типосваш]],
[[щяло си да типосваш]],
[[щели сте да типосвате]],
[[щял да типосва]],
[[щяла да типосва]],
[[щяло да типосва]],
[[щели да типосват]],
[[щял е да типосва]],
[[щяла е да типосва]],
[[щяло е да типосва]],
[[щели са да типосват]],
[[щял съм да съм типосвал]],
[[щяла съм да съм типосвала]],
[[щяло съм да съм типосвало]],
[[щели сме да сме типосвали]],
[[щял си да си типосвал]],
[[щяла си да си типосвала]],
[[щяло си да си типосвало]],
[[щели сте да сте типосвали]],
[[щял да е типосвал]],
[[щяла да е типосвала]],
[[щяло да е типосвало]],
[[щели да са типосвали]],
[[щял е да е типосвал]],
[[щяла е да е типосвала]],
[[щяло е да е типосвало]],
[[щели са да са типосвали]],
[[бих типосвал]],
[[бих типосвала]],
[[бих типосвало]],
[[бихме типосвали]],
[[би типосвал]],
[[би типосвала]],
[[би типосвало]],
[[бихте типосвали]],
[[биха типосвали]],
}}</text>
      <sha1>czrxoghovxb0z6qunnvztsiyg5s06ie</sha1>
    </revision>
  </page>
  <page>
    <title>Шаблон:Словоформи/тиражирам</title>
    <ns>10</ns>
    <id>564315</id>
    <revision>
      <id>596295</id>
      <timestamp>2005-05-12T09:38:38Z</timestamp>
      <contributor>
        <username>Bgbot</username>
        <id>83</id>
      </contributor>
      <comment>Борислав: Шаблон със словоформи</comment>
      <model>wikitext</model>
      <format>text/x-wiki</format>
      <text bytes="21386" xml:space="preserve">{{Шаблон:Словоформи/Глагол|
  ОСНОВНА ФОРМА = тиражирам
| СЕГ.ВР., 1Л., ЕД.Ч. = ти·ра·жи·рам
| СЕГ.ВР., 1Л., МН.Ч. = ти·ра·жи·ра·ме
| СЕГ.ВР., 2Л., ЕД.Ч. = ти·ра·жи·раш
| СЕГ.ВР., 2Л., МН.Ч. = ти·ра·жи·ра·те
| СЕГ.ВР., 3Л., ЕД.Ч. = ти·ра·жи·ра
| СЕГ.ВР., 3Л., МН.Ч. = ти·ра·жи·рат
| МИН.СВ.ВР., 1Л., ЕД.Ч. = ти·ра·жи·рах
| МИН.СВ.ВР., 1Л., МН.Ч. = ти·ра·жи·рах·ме
| МИН.СВ.ВР., 2Л., ЕД.Ч. = ти·ра·жи·ра
| МИН.СВ.ВР., 2Л., МН.Ч. = ти·ра·жи·рах·те
| МИН.СВ.ВР., 3Л., ЕД.Ч. = ти·ра·жи·ра
| МИН.СВ.ВР., 3Л., МН.Ч. = ти·ра·жи·ра·ха
| МИН.НЕСВ.ВР., 1Л., ЕД.Ч. = ти·ра·жи·рах
| МИН.НЕСВ.ВР., 1Л., МН.Ч. = ти·ра·жи·рах·ме
| МИН.НЕСВ.ВР., 2Л., ЕД.Ч. = ти·ра·жи·ра·ше
| МИН.НЕСВ.ВР., 2Л., МН.Ч. = ти·ра·жи·рах·те
| МИН.НЕСВ.ВР., 3Л., ЕД.Ч. = ти·ра·жи·ра·ше
| МИН.НЕСВ.ВР., 3Л., МН.Ч. = ти·ра·жи·ра·ха
| МИН.НЕОПР.ВР., 1Л., ЕД.Ч., М.Р. = тиражирал съм
| МИН.НЕОПР.ВР., 1Л., ЕД.Ч., Ж.Р. = тиражирала съм
| МИН.НЕОПР.ВР., 1Л., ЕД.Ч., СР.Р. = тиражирало съм
| МИН.НЕОПР.ВР., 1Л., МН.Ч. = тиражирали сме
| МИН.НЕОПР.ВР., 2Л., ЕД.Ч., М.Р. = тиражирал си
| МИН.НЕОПР.ВР., 2Л., ЕД.Ч., Ж.Р. = тиражирала си
| МИН.НЕОПР.ВР., 2Л., ЕД.Ч., СР.Р. = тиражирало си
| МИН.НЕОПР.ВР., 2Л., МН.Ч. = тиражирали сте
| МИН.НЕОПР.ВР., 3Л., ЕД.Ч., М.Р. = тиражирал е
| МИН.НЕОПР.ВР., 3Л., ЕД.Ч., Ж.Р. = тиражирала е
| МИН.НЕОПР.ВР., 3Л., ЕД.Ч., СР.Р. = тиражирало е
| МИН.НЕОПР.ВР., 3Л., МН.Ч. = тиражирали са
| МИН.ПРЕД.ВР., 1Л., ЕД.Ч., М.Р. = бях тиражирал
| МИН.ПРЕД.ВР., 1Л., ЕД.Ч., Ж.Р. = бях тиражирала
| МИН.ПРЕД.ВР., 1Л., ЕД.Ч., СР.Р. = бях тиражирало
| МИН.ПРЕД.ВР., 1Л., МН.Ч. = бяхме тиражирали
| МИН.ПРЕД.ВР., 2Л., ЕД.Ч., М.Р. = беше тиражирал
| МИН.ПРЕД.ВР., 2Л., ЕД.Ч., Ж.Р. = беше тиражирала
| МИН.ПРЕД.ВР., 2Л., ЕД.Ч., СР.Р. = беше тиражирало
| МИН.ПРЕД.ВР., 2Л., МН.Ч. = бяхте тиражирали
| МИН.ПРЕД.ВР., 3Л., ЕД.Ч., М.Р. = беше тиражирал
| МИН.ПРЕД.ВР., 3Л., ЕД.Ч., Ж.Р. = беше тиражирала
| МИН.ПРЕД.ВР., 3Л., ЕД.Ч., СР.Р. = беше тиражирало
| МИН.ПРЕД.ВР., 3Л., МН.Ч. = бяха тиражирали
| БЪД.ВР., 1Л., ЕД.Ч. = ще тиражирам
| БЪД.ВР., 1Л., МН.Ч. = ще тиражираме
| БЪД.ВР., 2Л., ЕД.Ч. = ще тиражираш
| БЪД.ВР., 2Л., МН.Ч. = ще тиражирате
| БЪД.ВР., 3Л., ЕД.Ч. = ще тиражира
| БЪД.ВР., 3Л., МН.Ч. = ще тиражират
| БЪД.ПРЕД.ВР., 1Л., ЕД.Ч., М.Р. = ще съм тиражирал
| БЪД.ПРЕД.ВР., 1Л., ЕД.Ч., Ж.Р. = ще съм тиражирала
| БЪД.ПРЕД.ВР., 1Л., ЕД.Ч., СР.Р. = ще съм тиражирало
| БЪД.ПРЕД.ВР., 1Л., МН.Ч. = ще сме тиражирали
| БЪД.ПРЕД.ВР., 2Л., ЕД.Ч., М.Р. = ще си тиражирал
| БЪД.ПРЕД.ВР., 2Л., ЕД.Ч., Ж.Р. = ще си тиражирала
| БЪД.ПРЕД.ВР., 2Л., ЕД.Ч., СР.Р. = ще си тиражирало
| БЪД.ПРЕД.ВР., 2Л., МН.Ч. = ще сте тиражирали
| БЪД.ПРЕД.ВР., 3Л., ЕД.Ч., М.Р. = ще е тиражирал
| БЪД.ПРЕД.ВР., 3Л., ЕД.Ч., Ж.Р. = ще е тиражирала
| БЪД.ПРЕД.ВР., 3Л., ЕД.Ч., СР.Р. = ще е тиражирало
| БЪД.ПРЕД.ВР., 3Л., МН.Ч. = ще са тиражирали
| БЪД.ВР. В МИН., 1Л., ЕД.Ч. = щях да тиражирам
| БЪД.ВР. В МИН., 1Л., МН.Ч. = щяхме да тиражираме
| БЪД.ВР. В МИН., 2Л., ЕД.Ч. = щеше да тиражираш
| БЪД.ВР. В МИН., 2Л., МН.Ч. = щяхте да тиражирате
| БЪД.ВР. В МИН., 3Л., ЕД.Ч. = щеше да тиражира
| БЪД.ВР. В МИН., 3Л., МН.Ч. = щяха да тиражират
| БЪД.ПРЕД.ВР. В МИН., 1Л., ЕД.Ч., М.Р. = щях да съм тиражирал
| БЪД.ПРЕД.ВР. В МИН., 1Л., ЕД.Ч., Ж.Р. = щях да съм тиражирала
| БЪД.ПРЕД.ВР. В МИН., 1Л., ЕД.Ч., СР.Р. = щях да съм тиражирало
| БЪД.ПРЕД.ВР. В МИН., 1Л., МН.Ч. = щяхме да сме тиражирали
| БЪД.ПРЕД.ВР. В МИН., 2Л., ЕД.Ч., М.Р. = щеше да си тиражирал
| БЪД.ПРЕД.ВР. В МИН., 2Л., ЕД.Ч., Ж.Р. = щеше да си тиражирала
| БЪД.ПРЕД.ВР. В МИН., 2Л., ЕД.Ч., СР.Р. = щеше да си тиражирало
| БЪД.ПРЕД.ВР. В МИН., 2Л., МН.Ч. = щяхте да сте тиражирали
| БЪД.ПРЕД.ВР. В МИН., 3Л., ЕД.Ч., М.Р. = щеше да е тиражирал
| БЪД.ПРЕД.ВР. В МИН., 3Л., ЕД.Ч., Ж.Р. = щеше да е тиражирала
| БЪД.ПРЕД.ВР. В МИН., 3Л., ЕД.Ч., СР.Р. = щеше да е тиражирало
| БЪД.ПРЕД.ВР. В МИН., 3Л., МН.Ч. = щяха да са тиражирали
| ПР.НАКЛ., СЕГ.ВР., 1Л., ЕД.Ч., М.Р. = тиражирал съм
| ПР.НАКЛ., СЕГ.ВР., 1Л., ЕД.Ч., Ж.Р. = тиражирала съм
| ПР.НАКЛ., СЕГ.ВР., 1Л., ЕД.Ч., СР.Р. = тиражирало съм
| ПР.НАКЛ., СЕГ.ВР., 1Л., МН.Ч. = тиражирали сме
| ПР.НАКЛ., СЕГ.ВР., 2Л., ЕД.Ч., М.Р. = тиражирал си
| ПР.НАКЛ., СЕГ.ВР., 2Л., ЕД.Ч., Ж.Р. = тиражирала си
| ПР.НАКЛ., СЕГ.ВР., 2Л., ЕД.Ч., СР.Р. = тиражирало си
| ПР.НАКЛ., СЕГ.ВР., 2Л., МН.Ч. = тиражирали сте
| ПР.НАКЛ., СЕГ.ВР., 3Л., ЕД.Ч., М.Р. = тиражирал (е)
| ПР.НАКЛ., СЕГ.ВР., 3Л., ЕД.Ч., Ж.Р. = тиражирала (е)
| ПР.НАКЛ., СЕГ.ВР., 3Л., ЕД.Ч., СР.Р. = тиражирало (е)
| ПР.НАКЛ., СЕГ.ВР., 3Л., МН.Ч. = тиражирали (са)
| ПР.НАКЛ., МИН.СВ.ВР., 1Л., ЕД.Ч., М.Р. = тиражирал съм
| ПР.НАКЛ., МИН.СВ.ВР., 1Л., ЕД.Ч., Ж.Р. = тиражирала съм
| ПР.НАКЛ., МИН.СВ.ВР., 1Л., ЕД.Ч., СР.Р. = тиражирало съм
| ПР.НАКЛ., МИН.СВ.ВР., 1Л., МН.Ч. = тиражирали сме
| ПР.НАКЛ., МИН.СВ.ВР., 2Л., ЕД.Ч., М.Р. = тиражирал си
| ПР.НАКЛ., МИН.СВ.ВР., 2Л., ЕД.Ч., Ж.Р. = тиражирала си
| ПР.НАКЛ., МИН.СВ.ВР., 2Л., ЕД.Ч., СР.Р. = тиражирало си
| ПР.НАКЛ., МИН.СВ.ВР., 2Л., МН.Ч. = тиражирали сте
| ПР.НАКЛ., МИН.СВ.ВР., 3Л., ЕД.Ч., М.Р. = тиражирал (е)
| ПР.НАКЛ., МИН.СВ.ВР., 3Л., ЕД.Ч., Ж.Р. = тиражирала (е)
| ПР.НАКЛ., МИН.СВ.ВР., 3Л., ЕД.Ч., СР.Р. = тиражирало (е)
| ПР.НАКЛ., МИН.СВ.ВР., 3Л., МН.Ч. = тиражирали (са)
| ПР.НАКЛ., МИН.НЕОПР.ВР., 1Л., ЕД.Ч., М.Р. = бил съм тиражирал
| ПР.НАКЛ., МИН.НЕОПР.ВР., 1Л., ЕД.Ч., Ж.Р. = била съм тиражирала
| ПР.НАКЛ., МИН.НЕОПР.ВР., 1Л., ЕД.Ч., СР.Р. = било съм тиражирало
| ПР.НАКЛ., МИН.НЕОПР.ВР., 1Л., МН.Ч. = били сме тиражирали
| ПР.НАКЛ., МИН.НЕОПР.ВР., 2Л., ЕД.Ч., М.Р. = бил си тиражирал
| ПР.НАКЛ., МИН.НЕОПР.ВР., 2Л., ЕД.Ч., Ж.Р. = била си тиражирала
| ПР.НАКЛ., МИН.НЕОПР.ВР., 2Л., ЕД.Ч., СР.Р. = било си тиражирало
| ПР.НАКЛ., МИН.НЕОПР.ВР., 2Л., МН.Ч. = били сте тиражирали
| ПР.НАКЛ., МИН.НЕОПР.ВР., 3Л., ЕД.Ч., М.Р. = бил (е) тиражирал
| ПР.НАКЛ., МИН.НЕОПР.ВР., 3Л., ЕД.Ч., Ж.Р. = била (е) тиражирала
| ПР.НАКЛ., МИН.НЕОПР.ВР., 3Л., ЕД.Ч., СР.Р. = било (е) тиражирало
| ПР.НАКЛ., МИН.НЕОПР.ВР., 3Л., МН.Ч. = били (са) тиражирали
| ПР.НАКЛ., БЪД.ВР., 1Л., ЕД.Ч., М.Р. = щял съм да тиражирам
| ПР.НАКЛ., БЪД.ВР., 1Л., ЕД.Ч., Ж.Р. = щяла съм да тиражирам
| ПР.НАКЛ., БЪД.ВР., 1Л., ЕД.Ч., СР.Р. = щяло съм да тиражирам
| ПР.НАКЛ., БЪД.ВР., 1Л., МН.Ч. = щели сме да тиражираме
| ПР.НАКЛ., БЪД.ВР., 2Л., ЕД.Ч., М.Р. = щял си да тиражираш
| ПР.НАКЛ., БЪД.ВР., 2Л., ЕД.Ч., Ж.Р. = щяла си да тиражираш
| ПР.НАКЛ., БЪД.ВР., 2Л., ЕД.Ч., СР.Р. = щяло си да тиражираш
| ПР.НАКЛ., БЪД.ВР., 2Л., МН.Ч. = щели сте да тиражирате
| ПР.НАКЛ., БЪД.ВР., 3Л., ЕД.Ч., М.Р. = щял (е) да тиражира
| ПР.НАКЛ., БЪД.ВР., 3Л., ЕД.Ч., Ж.Р. = щяла (е) да тиражира
| ПР.НАКЛ., БЪД.ВР., 3Л., ЕД.Ч., СР.Р. = щяло (е) да тиражира
| ПР.НАКЛ., БЪД.ВР., 3Л., МН.Ч. = щели (са) да тиражират
| ПР.НАКЛ., БЪД.ПРЕД.ВР., 1Л., ЕД.Ч., М.Р. = щял съм да съм тиражирал
| ПР.НАКЛ., БЪД.ПРЕД.ВР., 1Л., ЕД.Ч., Ж.Р. = щяла съм да съм тиражирала
| ПР.НАКЛ., БЪД.ПРЕД.ВР., 1Л., ЕД.Ч., СР.Р. = щяло съм да съм тиражирало
| ПР.НАКЛ., БЪД.ПРЕД.ВР., 1Л., МН.Ч. = щели сме да сме тиражирали
| ПР.НАКЛ., БЪД.ПРЕД.ВР., 2Л., ЕД.Ч., М.Р. = щял си да си тиражирал
| ПР.НАКЛ., БЪД.ПРЕД.ВР., 2Л., ЕД.Ч., Ж.Р. = щяла си да си тиражирала
| ПР.НАКЛ., БЪД.ПРЕД.ВР., 2Л., ЕД.Ч., СР.Р. = щяло си да си тиражирало
| ПР.НАКЛ., БЪД.ПРЕД.ВР., 2Л., МН.Ч. = щели сте да сте тиражирали
| ПР.НАКЛ., БЪД.ПРЕД.ВР., 3Л., ЕД.Ч., М.Р. = щял (е) да е тиражирал
| ПР.НАКЛ., БЪД.ПРЕД.ВР., 3Л., ЕД.Ч., Ж.Р. = щяла (е) да е тиражирала
| ПР.НАКЛ., БЪД.ПРЕД.ВР., 3Л., ЕД.Ч., СР.Р. = щяло (е) да е тиражирало
| ПР.НАКЛ., БЪД.ПРЕД.ВР., 3Л., МН.Ч. = щели (са) да са тиражирали
| УСЛОВНО НАКЛОНЕНИЕ, 1Л., ЕД.Ч., М.Р. = бих тиражирал
| УСЛОВНО НАКЛОНЕНИЕ, 1Л., ЕД.Ч., Ж.Р. = бих тиражирала
| УСЛОВНО НАКЛОНЕНИЕ, 1Л., ЕД.Ч., СР.Р. = бих тиражирало
| УСЛОВНО НАКЛОНЕНИЕ, 1Л., МН.Ч. = бихме тиражирали
| УСЛОВНО НАКЛОНЕНИЕ, 2Л., ЕД.Ч., М.Р. = би тиражирал
| УСЛОВНО НАКЛОНЕНИЕ, 2Л., ЕД.Ч., Ж.Р. = би тиражирала
| УСЛОВНО НАКЛОНЕНИЕ, 2Л., ЕД.Ч., СР.Р. = би тиражирало
| УСЛОВНО НАКЛОНЕНИЕ, 2Л., МН.Ч. = бихте тиражирали
| УСЛОВНО НАКЛОНЕНИЕ, 3Л., ЕД.Ч., М.Р. = би тиражирал
| УСЛОВНО НАКЛОНЕНИЕ, 3Л., ЕД.Ч., Ж.Р. = би тиражирала
| УСЛОВНО НАКЛОНЕНИЕ, 3Л., ЕД.Ч., СР.Р. = би тиражирало
| УСЛОВНО НАКЛОНЕНИЕ, 3Л., МН.Ч. = биха тиражирали
| ПОВЕЛИТЕЛНО НАКЛОНЕНИЕ, ЕД.Ч. = ти·ра·жи·рай
| ПОВЕЛИТЕЛНО НАКЛОНЕНИЕ, МН.Ч. = ти·ра·жи·рай·те
| МИН.СТРАД.ПРИЧ. М.Р. = ти·ра·жи·ран
| МИН.СТРАД.ПРИЧ. М.Р. НЕПЪЛЕН ЧЛЕН = ти·ра·жи·ра·ния
| МИН.СТРАД.ПРИЧ. М.Р. ПЪЛЕН ЧЛЕН = ти·ра·жи·ра·ни·ят
| МИН.СТРАД.ПРИЧ. Ж.Р. = ти·ра·жи·ра·на
| МИН.СТРАД.ПРИЧ. Ж.Р. ЧЛЕН = ти·ра·жи·ра·на·та
| МИН.СТРАД.ПРИЧ. СР.Р. = ти·ра·жи·ра·но
| МИН.СТРАД.ПРИЧ. СР.Р. ЧЛЕН = ти·ра·жи·ра·но·то
| МИН.СТРАД.ПРИЧ. МН.Ч. = ти·ра·жи·ра·ни
| МИН.СТРАД.ПРИЧ. МН.Ч. ЧЛЕН = ти·ра·жи·ра·ни·те
| МИН.ДЕЯТ.СВ.ПРИЧ. М.Р. = ти·ра·жи·рал
| МИН.ДЕЯТ.СВ.ПРИЧ. М.Р. НЕПЪЛЕН ЧЛЕН = ти·ра·жи·ра·лия
| МИН.ДЕЯТ.СВ.ПРИЧ. М.Р. ПЪЛЕН ЧЛЕН = ти·ра·жи·ра·ли·ят
| МИН.ДЕЯТ.СВ.ПРИЧ. Ж.Р. = ти·ра·жи·ра·ла
| МИН.ДЕЯТ.СВ.ПРИЧ. Ж.Р. ЧЛЕН = ти·ра·жи·ра·ла·та
| МИН.ДЕЯТ.СВ.ПРИЧ. СР.Р. = ти·ра·жи·ра·ло
| МИН.ДЕЯТ.СВ.ПРИЧ. СР.Р. ЧЛЕН = ти·ра·жи·ра·ло·то
| МИН.ДЕЯТ.СВ.ПРИЧ. МН.Ч. = ти·ра·жи·ра·ли
| МИН.ДЕЯТ.СВ.ПРИЧ. МН.Ч. ЧЛЕН = ти·ра·жи·ра·ли·те
| МИН.ДЕЯТ.НЕСВ.ПРИЧ. М.Р. = ти·ра·жи·рал
| МИН.ДЕЯТ.НЕСВ.ПРИЧ. М.Р. НЕПЪЛЕН ЧЛЕН = ти·ра·жи·ра·лия
| МИН.ДЕЯТ.НЕСВ.ПРИЧ. М.Р. ПЪЛЕН ЧЛЕН = ти·ра·жи·ра·ли·ят
| МИН.ДЕЯТ.НЕСВ.ПРИЧ. Ж.Р. = ти·ра·жи·ра·ла
| МИН.ДЕЯТ.НЕСВ.ПРИЧ. Ж.Р. ЧЛЕН = ти·ра·жи·ра·ла·та
| МИН.ДЕЯТ.НЕСВ.ПРИЧ. СР.Р. = ти·ра·жи·ра·ло
| МИН.ДЕЯТ.НЕСВ.ПРИЧ. СР.Р. ЧЛЕН = ти·ра·жи·ра·ло·то
| МИН.ДЕЯТ.НЕСВ.ПРИЧ. МН.Ч. = ти·ра·жи·ра·ли
| МИН.ДЕЯТ.НЕСВ.ПРИЧ. МН.Ч. ЧЛЕН = ти·ра·жи·ра·ли·те
| СЕГ.ДЕЯТ.ПРИЧ. М.Р. = ти·ра·жи·ращ
| СЕГ.ДЕЯТ.ПРИЧ. М.Р. НЕПЪЛЕН ЧЛЕН = ти·ра·жи·ра·щия
| СЕГ.ДЕЯТ.ПРИЧ. М.Р. ПЪЛЕН ЧЛЕН = ти·ра·жи·ра·щи·ят
| СЕГ.ДЕЯТ.ПРИЧ. Ж.Р. = ти·ра·жи·ра·ща
| СЕГ.ДЕЯТ.ПРИЧ. Ж.Р. ЧЛЕН = ти·ра·жи·ра·ща·та
| СЕГ.ДЕЯТ.ПРИЧ. СР.Р. = ти·ра·жи·ра·що
| СЕГ.ДЕЯТ.ПРИЧ. СР.Р. ЧЛЕН = ти·ра·жи·ра·що·то
| СЕГ.ДЕЯТ.ПРИЧ. МН.Ч. = ти·ра·жи·ра·щи
| СЕГ.ДЕЯТ.ПРИЧ. МН.Ч. ЧЛЕН = ти·ра·жи·ра·щи·те
| ДЕЕПРИЧАСТИЕ = ти·ра·жи·рай·ки
| СКРИТИ ПРЕПРАТКИ = 
[[тиражирам]],
[[тиражираш]],
[[тиражира]],
[[тиражираме]],
[[тиражирате]],
[[тиражират]],
[[тиражирах]],
[[тиражирахме]],
[[тиражирахте]],
[[тиражираха]],
[[тиражираше]],
[[тиражирай]],
[[тиражирайте]],
[[тиражирал]],
[[тиражиралия]],
[[тиражиралият]],
[[тиражирала]],
[[тиражиралата]],
[[тиражирало]],
[[тиражиралото]],
[[тиражирали]],
[[тиражиралите]],
[[тиражиран]],
[[тиражирания]],
[[тиражираният]],
[[тиражирана]],
[[тиражираната]],
[[тиражирано]],
[[тиражираното]],
[[тиражирани]],
[[тиражираните]],
[[тиражиращ]],
[[тиражиращия]],
[[тиражиращият]],
[[тиражираща]],
[[тиражиращата]],
[[тиражиращо]],
[[тиражиращото]],
[[тиражиращи]],
[[тиражиращите]],
[[тиражирайки]],
[[тиражирал съм]],
[[тиражирала съм]],
[[тиражирало съм]],
[[тиражирали сме]],
[[тиражирал си]],
[[тиражирала си]],
[[тиражирало си]],
[[тиражирали сте]],
[[тиражирал е]],
[[тиражирала е]],
[[тиражирало е]],
[[тиражирали са]],
[[бях тиражирал]],
[[бях тиражирала]],
[[бях тиражирало]],
[[бяхме тиражирали]],
[[беше тиражирал]],
[[беше тиражирала]],
[[беше тиражирало]],
[[бяхте тиражирали]],
[[бяха тиражирали]],
[[ще тиражирам]],
[[ще тиражираме]],
[[ще тиражираш]],
[[ще тиражирате]],
[[ще тиражира]],
[[ще тиражират]],
[[ще съм тиражирал]],
[[ще съм тиражирала]],
[[ще съм тиражирало]],
[[ще сме тиражирали]],
[[ще си тиражирал]],
[[ще си тиражирала]],
[[ще си тиражирало]],
[[ще сте тиражирали]],
[[ще е тиражирал]],
[[ще е тиражирала]],
[[ще е тиражирало]],
[[ще са тиражирали]],
[[щях да тиражирам]],
[[щяхме да тиражираме]],
[[щеше да тиражираш]],
[[щяхте да тиражирате]],
[[щеше да тиражира]],
[[щяха да тиражират]],
[[щях да съм тиражирал]],
[[щях да съм тиражирала]],
[[щях да съм тиражирало]],
[[щяхме да сме тиражирали]],
[[щеше да си тиражирал]],
[[щеше да си тиражирала]],
[[щеше да си тиражирало]],
[[щяхте да сте тиражирали]],
[[щеше да е тиражирал]],
[[щеше да е тиражирала]],
[[щеше да е тиражирало]],
[[щяха да са тиражирали]],
[[бил съм тиражирал]],
[[била съм тиражирала]],
[[било съм тиражирало]],
[[били сме тиражирали]],
[[бил си тиражирал]],
[[била си тиражирала]],
[[било си тиражирало]],
[[били сте тиражирали]],
[[бил е тиражирал]],
[[била е тиражирала]],
[[било е тиражирало]],
[[били са тиражирали]],
[[щял съм да тиражирам]],
[[щяла съм да тиражирам]],
[[щяло съм да тиражирам]],
[[щели сме да тиражираме]],
[[щял си да тиражираш]],
[[щяла си да тиражираш]],
[[щяло си да тиражираш]],
[[щели сте да тиражирате]],
[[щял да тиражира]],
[[щяла да тиражира]],
[[щяло да тиражира]],
[[щели да тиражират]],
[[щял е да тиражира]],
[[щяла е да тиражира]],
[[щяло е да тиражира]],
[[щели са да тиражират]],
[[щял съм да съм тиражирал]],
[[щяла съм да съм тиражирала]],
[[щяло съм да съм тиражирало]],
[[щели сме да сме тиражирали]],
[[щял си да си тиражирал]],
[[щяла си да си тиражирала]],
[[щяло си да си тиражирало]],
[[щели сте да сте тиражирали]],
[[щял да е тиражирал]],
[[щяла да е тиражирала]],
[[щяло да е тиражирало]],
[[щели да са тиражирали]],
[[щял е да е тиражирал]],
[[щяла е да е тиражирала]],
[[щяло е да е тиражирало]],
[[щели са да са тиражирали]],
[[бих тиражирал]],
[[бих тиражирала]],
[[бих тиражирало]],
[[бихме тиражирали]],
[[би тиражирал]],
[[би тиражирала]],
[[би тиражирало]],
[[бихте тиражирали]],
[[биха тиражирали]],
}}</text>
      <sha1>mq0besx2dn4g5wh7r0tjnldn7hfyzy1</sha1>
    </revision>
  </page>
  <page>
    <title>Шаблон:Словоформи/тиранизирам</title>
    <ns>10</ns>
    <id>564327</id>
    <revision>
      <id>596307</id>
      <timestamp>2005-05-12T09:38:52Z</timestamp>
      <contributor>
        <username>Bgbot</username>
        <id>83</id>
      </contributor>
      <comment>Борислав: Шаблон със словоформи</comment>
      <model>wikitext</model>
      <format>text/x-wiki</format>
      <text bytes="22864" xml:space="preserve">{{Шаблон:Словоформи/Глагол|
  ОСНОВНА ФОРМА = тиранизирам
| СЕГ.ВР., 1Л., ЕД.Ч. = ти·ра·ни·зи·рам
| СЕГ.ВР., 1Л., МН.Ч. = ти·ра·ни·зи·ра·ме
| СЕГ.ВР., 2Л., ЕД.Ч. = ти·ра·ни·зи·раш
| СЕГ.ВР., 2Л., МН.Ч. = ти·ра·ни·зи·ра·те
| СЕГ.ВР., 3Л., ЕД.Ч. = ти·ра·ни·зи·ра
| СЕГ.ВР., 3Л., МН.Ч. = ти·ра·ни·зи·рат
| МИН.СВ.ВР., 1Л., ЕД.Ч. = ти·ра·ни·зи·рах
| МИН.СВ.ВР., 1Л., МН.Ч. = ти·ра·ни·зи·рах·ме
| МИН.СВ.ВР., 2Л., ЕД.Ч. = ти·ра·ни·зи·ра
| МИН.СВ.ВР., 2Л., МН.Ч. = ти·ра·ни·зи·рах·те
| МИН.СВ.ВР., 3Л., ЕД.Ч. = ти·ра·ни·зи·ра
| МИН.СВ.ВР., 3Л., МН.Ч. = ти·ра·ни·зи·ра·ха
| МИН.НЕСВ.ВР., 1Л., ЕД.Ч. = ти·ра·ни·зи·рах
| МИН.НЕСВ.ВР., 1Л., МН.Ч. = ти·ра·ни·зи·рах·ме
| МИН.НЕСВ.ВР., 2Л., ЕД.Ч. = ти·ра·ни·зи·ра·ше
| МИН.НЕСВ.ВР., 2Л., МН.Ч. = ти·ра·ни·зи·рах·те
| МИН.НЕСВ.ВР., 3Л., ЕД.Ч. = ти·ра·ни·зи·ра·ше
| МИН.НЕСВ.ВР., 3Л., МН.Ч. = ти·ра·ни·зи·ра·ха
| МИН.НЕОПР.ВР., 1Л., ЕД.Ч., М.Р. = тиранизирал съм
| МИН.НЕОПР.ВР., 1Л., ЕД.Ч., Ж.Р. = тиранизирала съм
| МИН.НЕОПР.ВР., 1Л., ЕД.Ч., СР.Р. = тиранизирало съм
| МИН.НЕОПР.ВР., 1Л., МН.Ч. = тиранизирали сме
| МИН.НЕОПР.ВР., 2Л., ЕД.Ч., М.Р. = тиранизирал си
| МИН.НЕОПР.ВР., 2Л., ЕД.Ч., Ж.Р. = тиранизирала си
| МИН.НЕОПР.ВР., 2Л., ЕД.Ч., СР.Р. = тиранизирало си
| МИН.НЕОПР.ВР., 2Л., МН.Ч. = тиранизирали сте
| МИН.НЕОПР.ВР., 3Л., ЕД.Ч., М.Р. = тиранизирал е
| МИН.НЕОПР.ВР., 3Л., ЕД.Ч., Ж.Р. = тиранизирала е
| МИН.НЕОПР.ВР., 3Л., ЕД.Ч., СР.Р. = тиранизирало е
| МИН.НЕОПР.ВР., 3Л., МН.Ч. = тиранизирали са
| МИН.ПРЕД.ВР., 1Л., ЕД.Ч., М.Р. = бях тиранизирал
| МИН.ПРЕД.ВР., 1Л., ЕД.Ч., Ж.Р. = бях тиранизирала
| МИН.ПРЕД.ВР., 1Л., ЕД.Ч., СР.Р. = бях тиранизирало
| МИН.ПРЕД.ВР., 1Л., МН.Ч. = бяхме тиранизирали
| МИН.ПРЕД.ВР., 2Л., ЕД.Ч., М.Р. = беше тиранизирал
| МИН.ПРЕД.ВР., 2Л., ЕД.Ч., Ж.Р. = беше тиранизирала
| МИН.ПРЕД.ВР., 2Л., ЕД.Ч., СР.Р. = беше тиранизирало
| МИН.ПРЕД.ВР., 2Л., МН.Ч. = бяхте тиранизирали
| МИН.ПРЕД.ВР., 3Л., ЕД.Ч., М.Р. = беше тиранизирал
| МИН.ПРЕД.ВР., 3Л., ЕД.Ч., Ж.Р. = беше тиранизирала
| МИН.ПРЕД.ВР., 3Л., ЕД.Ч., СР.Р. = беше тиранизирало
| МИН.ПРЕД.ВР., 3Л., МН.Ч. = бяха тиранизирали
| БЪД.ВР., 1Л., ЕД.Ч. = ще тиранизирам
| БЪД.ВР., 1Л., МН.Ч. = ще тиранизираме
| БЪД.ВР., 2Л., ЕД.Ч. = ще тиранизираш
| БЪД.ВР., 2Л., МН.Ч. = ще тиранизирате
| БЪД.ВР., 3Л., ЕД.Ч. = ще тиранизира
| БЪД.ВР., 3Л., МН.Ч. = ще тиранизират
| БЪД.ПРЕД.ВР., 1Л., ЕД.Ч., М.Р. = ще съм тиранизирал
| БЪД.ПРЕД.ВР., 1Л., ЕД.Ч., Ж.Р. = ще съм тиранизирала
| БЪД.ПРЕД.ВР., 1Л., ЕД.Ч., СР.Р. = ще съм тиранизирало
| БЪД.ПРЕД.ВР., 1Л., МН.Ч. = ще сме тиранизирали
| БЪД.ПРЕД.ВР., 2Л., ЕД.Ч., М.Р. = ще си тиранизирал
| БЪД.ПРЕД.ВР., 2Л., ЕД.Ч., Ж.Р. = ще си тиранизирала
| БЪД.ПРЕД.ВР., 2Л., ЕД.Ч., СР.Р. = ще си тиранизирало
| БЪД.ПРЕД.ВР., 2Л., МН.Ч. = ще сте тиранизирали
| БЪД.ПРЕД.ВР., 3Л., ЕД.Ч., М.Р. = ще е тиранизирал
| БЪД.ПРЕД.ВР., 3Л., ЕД.Ч., Ж.Р. = ще е тиранизирала
| БЪД.ПРЕД.ВР., 3Л., ЕД.Ч., СР.Р. = ще е тиранизирало
| БЪД.ПРЕД.ВР., 3Л., МН.Ч. = ще са тиранизирали
| БЪД.ВР. В МИН., 1Л., ЕД.Ч. = щях да тиранизирам
| БЪД.ВР. В МИН., 1Л., МН.Ч. = щяхме да тиранизираме
| БЪД.ВР. В МИН., 2Л., ЕД.Ч. = щеше да тиранизираш
| БЪД.ВР. В МИН., 2Л., МН.Ч. = щяхте да тиранизирате
| БЪД.ВР. В МИН., 3Л., ЕД.Ч. = щеше да тиранизира
| БЪД.ВР. В МИН., 3Л., МН.Ч. = щяха да тиранизират
| БЪД.ПРЕД.ВР. В МИН., 1Л., ЕД.Ч., М.Р. = щях да съм тиранизирал
| БЪД.ПРЕД.ВР. В МИН., 1Л., ЕД.Ч., Ж.Р. = щях да съм тиранизирала
| БЪД.ПРЕД.ВР. В МИН., 1Л., ЕД.Ч., СР.Р. = щях да съм тиранизирало
| БЪД.ПРЕД.ВР. В МИН., 1Л., МН.Ч. = щяхме да сме тиранизирали
| БЪД.ПРЕД.ВР. В МИН., 2Л., ЕД.Ч., М.Р. = щеше да си тиранизирал
| БЪД.ПРЕД.ВР. В МИН., 2Л., ЕД.Ч., Ж.Р. = щеше да си тиранизирала
| БЪД.ПРЕД.ВР. В МИН., 2Л., ЕД.Ч., СР.Р. = щеше да си тиранизирало
| БЪД.ПРЕД.ВР. В МИН., 2Л., МН.Ч. = щяхте да сте тиранизирали
| БЪД.ПРЕД.ВР. В МИН., 3Л., ЕД.Ч., М.Р. = щеше да е тиранизирал
| БЪД.ПРЕД.ВР. В МИН., 3Л., ЕД.Ч., Ж.Р. = щеше да е тиранизирала
| БЪД.ПРЕД.ВР. В МИН., 3Л., ЕД.Ч., СР.Р. = щеше да е тиранизирало
| БЪД.ПРЕД.ВР. В МИН., 3Л., МН.Ч. = щяха да са тиранизирали
| ПР.НАКЛ., СЕГ.ВР., 1Л., ЕД.Ч., М.Р. = тиранизирал съм
| ПР.НАКЛ., СЕГ.ВР., 1Л., ЕД.Ч., Ж.Р. = тиранизирала съм
| ПР.НАКЛ., СЕГ.ВР., 1Л., ЕД.Ч., СР.Р. = тиранизирало съм
| ПР.НАКЛ., СЕГ.ВР., 1Л., МН.Ч. = тиранизирали сме
| ПР.НАКЛ., СЕГ.ВР., 2Л., ЕД.Ч., М.Р. = тиранизирал си
| ПР.НАКЛ., СЕГ.ВР., 2Л., ЕД.Ч., Ж.Р. = тиранизирала си
| ПР.НАКЛ., СЕГ.ВР., 2Л., ЕД.Ч., СР.Р. = тиранизирало си
| ПР.НАКЛ., СЕГ.ВР., 2Л., МН.Ч. = тиранизирали сте
| ПР.НАКЛ., СЕГ.ВР., 3Л., ЕД.Ч., М.Р. = тиранизирал (е)
| ПР.НАКЛ., СЕГ.ВР., 3Л., ЕД.Ч., Ж.Р. = тиранизирала (е)
| ПР.НАКЛ., СЕГ.ВР., 3Л., ЕД.Ч., СР.Р. = тиранизирало (е)
| ПР.НАКЛ., СЕГ.ВР., 3Л., МН.Ч. = тиранизирали (са)
| ПР.НАКЛ., МИН.СВ.ВР., 1Л., ЕД.Ч., М.Р. = тиранизирал съм
| ПР.НАКЛ., МИН.СВ.ВР., 1Л., ЕД.Ч., Ж.Р. = тиранизирала съм
| ПР.НАКЛ., МИН.СВ.ВР., 1Л., ЕД.Ч., СР.Р. = тиранизирало съм
| ПР.НАКЛ., МИН.СВ.ВР., 1Л., МН.Ч. = тиранизирали сме
| ПР.НАКЛ., МИН.СВ.ВР., 2Л., ЕД.Ч., М.Р. = тиранизирал си
| ПР.НАКЛ., МИН.СВ.ВР., 2Л., ЕД.Ч., Ж.Р. = тиранизирала си
| ПР.НАКЛ., МИН.СВ.ВР., 2Л., ЕД.Ч., СР.Р. = тиранизирало си
| ПР.НАКЛ., МИН.СВ.ВР., 2Л., МН.Ч. = тиранизирали сте
| ПР.НАКЛ., МИН.СВ.ВР., 3Л., ЕД.Ч., М.Р. = тиранизирал (е)
| ПР.НАКЛ., МИН.СВ.ВР., 3Л., ЕД.Ч., Ж.Р. = тиранизирала (е)
| ПР.НАКЛ., МИН.СВ.ВР., 3Л., ЕД.Ч., СР.Р. = тиранизирало (е)
| ПР.НАКЛ., МИН.СВ.ВР., 3Л., МН.Ч. = тиранизирали (са)
| ПР.НАКЛ., МИН.НЕОПР.ВР., 1Л., ЕД.Ч., М.Р. = бил съм тиранизирал
| ПР.НАКЛ., МИН.НЕОПР.ВР., 1Л., ЕД.Ч., Ж.Р. = била съм тиранизирала
| ПР.НАКЛ., МИН.НЕОПР.ВР., 1Л., ЕД.Ч., СР.Р. = било съм тиранизирало
| ПР.НАКЛ., МИН.НЕОПР.ВР., 1Л., МН.Ч. = били сме тиранизирали
| ПР.НАКЛ., МИН.НЕОПР.ВР., 2Л., ЕД.Ч., М.Р. = бил си тиранизирал
| ПР.НАКЛ., МИН.НЕОПР.ВР., 2Л., ЕД.Ч., Ж.Р. = била си тиранизирала
| ПР.НАКЛ., МИН.НЕОПР.ВР., 2Л., ЕД.Ч., СР.Р. = било си тиранизирало
| ПР.НАКЛ., МИН.НЕОПР.ВР., 2Л., МН.Ч. = били сте тиранизирали
| ПР.НАКЛ., МИН.НЕОПР.ВР., 3Л., ЕД.Ч., М.Р. = бил (е) тиранизирал
| ПР.НАКЛ., МИН.НЕОПР.ВР., 3Л., ЕД.Ч., Ж.Р. = била (е) тиранизирала
| ПР.НАКЛ., МИН.НЕОПР.ВР., 3Л., ЕД.Ч., СР.Р. = било (е) тиранизирало
| ПР.НАКЛ., МИН.НЕОПР.ВР., 3Л., МН.Ч. = били (са) тиранизирали
| ПР.НАКЛ., БЪД.ВР., 1Л., ЕД.Ч., М.Р. = щял съм да тиранизирам
| ПР.НАКЛ., БЪД.ВР., 1Л., ЕД.Ч., Ж.Р. = щяла съм да тиранизирам
| ПР.НАКЛ., БЪД.ВР., 1Л., ЕД.Ч., СР.Р. = щяло съм да тиранизирам
| ПР.НАКЛ., БЪД.ВР., 1Л., МН.Ч. = щели сме да тиранизираме
| ПР.НАКЛ., БЪД.ВР., 2Л., ЕД.Ч., М.Р. = щял си да тиранизираш
| ПР.НАКЛ., БЪД.ВР., 2Л., ЕД.Ч., Ж.Р. = щяла си да тиранизираш
| ПР.НАКЛ., БЪД.ВР., 2Л., ЕД.Ч., СР.Р. = щяло си да тиранизираш
| ПР.НАКЛ., БЪД.ВР., 2Л., МН.Ч. = щели сте да тиранизирате
| ПР.НАКЛ., БЪД.ВР., 3Л., ЕД.Ч., М.Р. = щял (е) да тиранизира
| ПР.НАКЛ., БЪД.ВР., 3Л., ЕД.Ч., Ж.Р. = щяла (е) да тиранизира
| ПР.НАКЛ., БЪД.ВР., 3Л., ЕД.Ч., СР.Р. = щяло (е) да тиранизира
| ПР.НАКЛ., БЪД.ВР., 3Л., МН.Ч. = щели (са) да тиранизират
| ПР.НАКЛ., БЪД.ПРЕД.ВР., 1Л., ЕД.Ч., М.Р. = щял съм да съм тиранизирал
| ПР.НАКЛ., БЪД.ПРЕД.ВР., 1Л., ЕД.Ч., Ж.Р. = щяла съм да съм тиранизирала
| ПР.НАКЛ., БЪД.ПРЕД.ВР., 1Л., ЕД.Ч., СР.Р. = щяло съм да съм тиранизирало
| ПР.НАКЛ., БЪД.ПРЕД.ВР., 1Л., МН.Ч. = щели сме да сме тиранизирали
| ПР.НАКЛ., БЪД.ПРЕД.ВР., 2Л., ЕД.Ч., М.Р. = щял си да си тиранизирал
| ПР.НАКЛ., БЪД.ПРЕД.ВР., 2Л., ЕД.Ч., Ж.Р. = щяла си да си тиранизирала
| ПР.НАКЛ., БЪД.ПРЕД.ВР., 2Л., ЕД.Ч., СР.Р. = щяло си да си тиранизирало
| ПР.НАКЛ., БЪД.ПРЕД.ВР., 2Л., МН.Ч. = щели сте да сте тиранизирали
| ПР.НАКЛ., БЪД.ПРЕД.ВР., 3Л., ЕД.Ч., М.Р. = щял (е) да е тиранизирал
| ПР.НАКЛ., БЪД.ПРЕД.ВР., 3Л., ЕД.Ч., Ж.Р. = щяла (е) да е тиранизирала
| ПР.НАКЛ., БЪД.ПРЕД.ВР., 3Л., ЕД.Ч., СР.Р. = щяло (е) да е тиранизирало
| ПР.НАКЛ., БЪД.ПРЕД.ВР., 3Л., МН.Ч. = щели (са) да са тиранизирали
| УСЛОВНО НАКЛОНЕНИЕ, 1Л., ЕД.Ч., М.Р. = бих тиранизирал
| УСЛОВНО НАКЛОНЕНИЕ, 1Л., ЕД.Ч., Ж.Р. = бих тиранизирала
| УСЛОВНО НАКЛОНЕНИЕ, 1Л., ЕД.Ч., СР.Р. = бих тиранизирало
| УСЛОВНО НАКЛОНЕНИЕ, 1Л., МН.Ч. = бихме тиранизирали
| УСЛОВНО НАКЛОНЕНИЕ, 2Л., ЕД.Ч., М.Р. = би тиранизирал
| УСЛОВНО НАКЛОНЕНИЕ, 2Л., ЕД.Ч., Ж.Р. = би тиранизирала
| УСЛОВНО НАКЛОНЕНИЕ, 2Л., ЕД.Ч., СР.Р. = би тиранизирало
| УСЛОВНО НАКЛОНЕНИЕ, 2Л., МН.Ч. = бихте тиранизирали
| УСЛОВНО НАКЛОНЕНИЕ, 3Л., ЕД.Ч., М.Р. = би тиранизирал
| УСЛОВНО НАКЛОНЕНИЕ, 3Л., ЕД.Ч., Ж.Р. = би тиранизирала
| УСЛОВНО НАКЛОНЕНИЕ, 3Л., ЕД.Ч., СР.Р. = би тиранизирало
| УСЛОВНО НАКЛОНЕНИЕ, 3Л., МН.Ч. = биха тиранизирали
| ПОВЕЛИТЕЛНО НАКЛОНЕНИЕ, ЕД.Ч. = ти·ра·ни·зи·рай
| ПОВЕЛИТЕЛНО НАКЛОНЕНИЕ, МН.Ч. = ти·ра·ни·зи·рай·те
| МИН.СТРАД.ПРИЧ. М.Р. = ти·ра·ни·зи·ран
| МИН.СТРАД.ПРИЧ. М.Р. НЕПЪЛЕН ЧЛЕН = ти·ра·ни·зи·ра·ния
| МИН.СТРАД.ПРИЧ. М.Р. ПЪЛЕН ЧЛЕН = ти·ра·ни·зи·ра·ни·ят
| МИН.СТРАД.ПРИЧ. Ж.Р. = ти·ра·ни·зи·ра·на
| МИН.СТРАД.ПРИЧ. Ж.Р. ЧЛЕН = ти·ра·ни·зи·ра·на·та
| МИН.СТРАД.ПРИЧ. СР.Р. = ти·ра·ни·зи·ра·но
| МИН.СТРАД.ПРИЧ. СР.Р. ЧЛЕН = ти·ра·ни·зи·ра·но·то
| МИН.СТРАД.ПРИЧ. МН.Ч. = ти·ра·ни·зи·ра·ни
| МИН.СТРАД.ПРИЧ. МН.Ч. ЧЛЕН = ти·ра·ни·зи·ра·ни·те
| МИН.ДЕЯТ.СВ.ПРИЧ. М.Р. = ти·ра·ни·зи·рал
| МИН.ДЕЯТ.СВ.ПРИЧ. М.Р. НЕПЪЛЕН ЧЛЕН = ти·ра·ни·зи·ра·лия
| МИН.ДЕЯТ.СВ.ПРИЧ. М.Р. ПЪЛЕН ЧЛЕН = ти·ра·ни·зи·ра·ли·ят
| МИН.ДЕЯТ.СВ.ПРИЧ. Ж.Р. = ти·ра·ни·зи·ра·ла
| МИН.ДЕЯТ.СВ.ПРИЧ. Ж.Р. ЧЛЕН = ти·ра·ни·зи·ра·ла·та
| МИН.ДЕЯТ.СВ.ПРИЧ. СР.Р. = ти·ра·ни·зи·ра·ло
| МИН.ДЕЯТ.СВ.ПРИЧ. СР.Р. ЧЛЕН = ти·ра·ни·зи·ра·ло·то
| МИН.ДЕЯТ.СВ.ПРИЧ. МН.Ч. = ти·ра·ни·зи·ра·ли
| МИН.ДЕЯТ.СВ.ПРИЧ. МН.Ч. ЧЛЕН = ти·ра·ни·зи·ра·ли·те
| МИН.ДЕЯТ.НЕСВ.ПРИЧ. М.Р. = ти·ра·ни·зи·рал
| МИН.ДЕЯТ.НЕСВ.ПРИЧ. М.Р. НЕПЪЛЕН ЧЛЕН = ти·ра·ни·зи·ра·лия
| МИН.ДЕЯТ.НЕСВ.ПРИЧ. М.Р. ПЪЛЕН ЧЛЕН = ти·ра·ни·зи·ра·ли·ят
| МИН.ДЕЯТ.НЕСВ.ПРИЧ. Ж.Р. = ти·ра·ни·зи·ра·ла
| МИН.ДЕЯТ.НЕСВ.ПРИЧ. Ж.Р. ЧЛЕН = ти·ра·ни·зи·ра·ла·та
| МИН.ДЕЯТ.НЕСВ.ПРИЧ. СР.Р. = ти·ра·ни·зи·ра·ло
| МИН.ДЕЯТ.НЕСВ.ПРИЧ. СР.Р. ЧЛЕН = ти·ра·ни·зи·ра·ло·то
| МИН.ДЕЯТ.НЕСВ.ПРИЧ. МН.Ч. = ти·ра·ни·зи·ра·ли
| МИН.ДЕЯТ.НЕСВ.ПРИЧ. МН.Ч. ЧЛЕН = ти·ра·ни·зи·ра·ли·те
| СЕГ.ДЕЯТ.ПРИЧ. М.Р. = ти·ра·ни·зи·ращ
| СЕГ.ДЕЯТ.ПРИЧ. М.Р. НЕПЪЛЕН ЧЛЕН = ти·ра·ни·зи·ра·щия
| СЕГ.ДЕЯТ.ПРИЧ. М.Р. ПЪЛЕН ЧЛЕН = ти·ра·ни·зи·ра·щи·ят
| СЕГ.ДЕЯТ.ПРИЧ. Ж.Р. = ти·ра·ни·зи·ра·ща
| СЕГ.ДЕЯТ.ПРИЧ. Ж.Р. ЧЛЕН = ти·ра·ни·зи·ра·ща·та
| СЕГ.ДЕЯТ.ПРИЧ. СР.Р. = ти·ра·ни·зи·ра·що
| СЕГ.ДЕЯТ.ПРИЧ. СР.Р. ЧЛЕН = ти·ра·ни·зи·ра·що·то
| СЕГ.ДЕЯТ.ПРИЧ. МН.Ч. = ти·ра·ни·зи·ра·щи
| СЕГ.ДЕЯТ.ПРИЧ. МН.Ч. ЧЛЕН = ти·ра·ни·зи·ра·щи·те
| ДЕЕПРИЧАСТИЕ = ти·ра·ни·зи·рай·ки
| СКРИТИ ПРЕПРАТКИ = 
[[тиранизирам]],
[[тиранизираш]],
[[тиранизира]],
[[тиранизираме]],
[[тиранизирате]],
[[тиранизират]],
[[тиранизирах]],
[[тиранизирахме]],
[[тиранизирахте]],
[[тиранизираха]],
[[тиранизираше]],
[[тиранизирай]],
[[тиранизирайте]],
[[тиранизирал]],
[[тиранизиралия]],
[[тиранизиралият]],
[[тиранизирала]],
[[тиранизиралата]],
[[тиранизирало]],
[[тиранизиралото]],
[[тиранизирали]],
[[тиранизиралите]],
[[тиранизиран]],
[[тиранизирания]],
[[тиранизираният]],
[[тиранизирана]],
[[тиранизираната]],
[[тиранизирано]],
[[тиранизираното]],
[[тиранизирани]],
[[тиранизираните]],
[[тиранизиращ]],
[[тиранизиращия]],
[[тиранизиращият]],
[[тиранизираща]],
[[тиранизиращата]],
[[тиранизиращо]],
[[тиранизиращото]],
[[тиранизиращи]],
[[тиранизиращите]],
[[тиранизирайки]],
[[тиранизирал съм]],
[[тиранизирала съм]],
[[тиранизирало съм]],
[[тиранизирали сме]],
[[тиранизирал си]],
[[тиранизирала си]],
[[тиранизирало си]],
[[тиранизирали сте]],
[[тиранизирал е]],
[[тиранизирала е]],
[[тиранизирало е]],
[[тиранизирали са]],
[[бях тиранизирал]],
[[бях тиранизирала]],
[[бях тиранизирало]],
[[бяхме тиранизирали]],
[[беше тиранизирал]],
[[беше тиранизирала]],
[[беше тиранизирало]],
[[бяхте тиранизирали]],
[[бяха тиранизирали]],
[[ще тиранизирам]],
[[ще тиранизираме]],
[[ще тиранизираш]],
[[ще тиранизирате]],
[[ще тиранизира]],
[[ще тиранизират]],
[[ще съм тиранизирал]],
[[ще съм тиранизирала]],
[[ще съм тиранизирало]],
[[ще сме тиранизирали]],
[[ще си тиранизирал]],
[[ще си тиранизирала]],
[[ще си тиранизирало]],
[[ще сте тиранизирали]],
[[ще е тиранизирал]],
[[ще е тиранизирала]],
[[ще е тиранизирало]],
[[ще са тиранизирали]],
[[щях да тиранизирам]],
[[щяхме да тиранизираме]],
[[щеше да тиранизираш]],
[[щяхте да тиранизирате]],
[[щеше да тиранизира]],
[[щяха да тиранизират]],
[[щях да съм тиранизирал]],
[[щях да съм тиранизирала]],
[[щях да съм тиранизирало]],
[[щяхме да сме тиранизирали]],
[[щеше да си тиранизирал]],
[[щеше да си тиранизирала]],
[[щеше да си тиранизирало]],
[[щяхте да сте тиранизирали]],
[[щеше да е тиранизирал]],
[[щеше да е тиранизирала]],
[[щеше да е тиранизирало]],
[[щяха да са тиранизирали]],
[[бил съм тиранизирал]],
[[била съм тиранизирала]],
[[било съм тиранизирало]],
[[били сме тиранизирали]],
[[бил си тиранизирал]],
[[била си тиранизирала]],
[[било си тиранизирало]],
[[били сте тиранизирали]],
[[бил е тиранизирал]],
[[била е тиранизирала]],
[[било е тиранизирало]],
[[били са тиранизирали]],
[[щял съм да тиранизирам]],
[[щяла съм да тиранизирам]],
[[щяло съм да тиранизирам]],
[[щели сме да тиранизираме]],
[[щял си да тиранизираш]],
[[щяла си да тиранизираш]],
[[щяло си да тиранизираш]],
[[щели сте да тиранизирате]],
[[щял да тиранизира]],
[[щяла да тиранизира]],
[[щяло да тиранизира]],
[[щели да тиранизират]],
[[щял е да тиранизира]],
[[щяла е да тиранизира]],
[[щяло е да тиранизира]],
[[щели са да тиранизират]],
[[щял съм да съм тиранизирал]],
[[щяла съм да съм тиранизирала]],
[[щяло съм да съм тиранизирало]],
[[щели сме да сме тиранизирали]],
[[щял си да си тиранизирал]],
[[щяла си да си тиранизирала]],
[[щяло си да си тиранизирало]],
[[щели сте да сте тиранизирали]],
[[щял да е тиранизирал]],
[[щяла да е тиранизирала]],
[[щяло да е тиранизирало]],
[[щели да са тиранизирали]],
[[щял е да е тиранизирал]],
[[щяла е да е тиранизирала]],
[[щяло е да е тиранизирало]],
[[щели са да са тиранизирали]],
[[бих тиранизирал]],
[[бих тиранизирала]],
[[бих тиранизирало]],
[[бихме тиранизирали]],
[[би тиранизирал]],
[[би тиранизирала]],
[[би тиранизирало]],
[[бихте тиранизирали]],
[[биха тиранизирали]],
}}</text>
      <sha1>6zcud9w7ei4tgab7om4v2opjdtxxjlr</sha1>
    </revision>
  </page>
  <page>
    <title>Шаблон:Словоформи/титулувам</title>
    <ns>10</ns>
    <id>564340</id>
    <revision>
      <id>596320</id>
      <timestamp>2005-05-12T09:39:08Z</timestamp>
      <contributor>
        <username>Bgbot</username>
        <id>83</id>
      </contributor>
      <comment>Борислав: Шаблон със словоформи</comment>
      <model>wikitext</model>
      <format>text/x-wiki</format>
      <text bytes="21386" xml:space="preserve">{{Шаблон:Словоформи/Глагол|
  ОСНОВНА ФОРМА = титулувам
| СЕГ.ВР., 1Л., ЕД.Ч. = ти·ту·лу·вам
| СЕГ.ВР., 1Л., МН.Ч. = ти·ту·лу·ва·ме
| СЕГ.ВР., 2Л., ЕД.Ч. = ти·ту·лу·ваш
| СЕГ.ВР., 2Л., МН.Ч. = ти·ту·лу·ва·те
| СЕГ.ВР., 3Л., ЕД.Ч. = ти·ту·лу·ва
| СЕГ.ВР., 3Л., МН.Ч. = ти·ту·лу·ват
| МИН.СВ.ВР., 1Л., ЕД.Ч. = ти·ту·лу·вах
| МИН.СВ.ВР., 1Л., МН.Ч. = ти·ту·лу·вах·ме
| МИН.СВ.ВР., 2Л., ЕД.Ч. = ти·ту·лу·ва
| МИН.СВ.ВР., 2Л., МН.Ч. = ти·ту·лу·вах·те
| МИН.СВ.ВР., 3Л., ЕД.Ч. = ти·ту·лу·ва
| МИН.СВ.ВР., 3Л., МН.Ч. = ти·ту·лу·ва·ха
| МИН.НЕСВ.ВР., 1Л., ЕД.Ч. = ти·ту·лу·вах
| МИН.НЕСВ.ВР., 1Л., МН.Ч. = ти·ту·лу·вах·ме
| МИН.НЕСВ.ВР., 2Л., ЕД.Ч. = ти·ту·лу·ва·ше
| МИН.НЕСВ.ВР., 2Л., МН.Ч. = ти·ту·лу·вах·те
| МИН.НЕСВ.ВР., 3Л., ЕД.Ч. = ти·ту·лу·ва·ше
| МИН.НЕСВ.ВР., 3Л., МН.Ч. = ти·ту·лу·ва·ха
| МИН.НЕОПР.ВР., 1Л., ЕД.Ч., М.Р. = титулувал съм
| МИН.НЕОПР.ВР., 1Л., ЕД.Ч., Ж.Р. = титулувала съм
| МИН.НЕОПР.ВР., 1Л., ЕД.Ч., СР.Р. = титулувало съм
| МИН.НЕОПР.ВР., 1Л., МН.Ч. = титулували сме
| МИН.НЕОПР.ВР., 2Л., ЕД.Ч., М.Р. = титулувал си
| МИН.НЕОПР.ВР., 2Л., ЕД.Ч., Ж.Р. = титулувала си
| МИН.НЕОПР.ВР., 2Л., ЕД.Ч., СР.Р. = титулувало си
| МИН.НЕОПР.ВР., 2Л., МН.Ч. = титулували сте
| МИН.НЕОПР.ВР., 3Л., ЕД.Ч., М.Р. = титулувал е
| МИН.НЕОПР.ВР., 3Л., ЕД.Ч., Ж.Р. = титулувала е
| МИН.НЕОПР.ВР., 3Л., ЕД.Ч., СР.Р. = титулувало е
| МИН.НЕОПР.ВР., 3Л., МН.Ч. = титулували са
| МИН.ПРЕД.ВР., 1Л., ЕД.Ч., М.Р. = бях титулувал
| МИН.ПРЕД.ВР., 1Л., ЕД.Ч., Ж.Р. = бях титулувала
| МИН.ПРЕД.ВР., 1Л., ЕД.Ч., СР.Р. = бях титулувало
| МИН.ПРЕД.ВР., 1Л., МН.Ч. = бяхме титулували
| МИН.ПРЕД.ВР., 2Л., ЕД.Ч., М.Р. = беше титулувал
| МИН.ПРЕД.ВР., 2Л., ЕД.Ч., Ж.Р. = беше титулувала
| МИН.ПРЕД.ВР., 2Л., ЕД.Ч., СР.Р. = беше титулувало
| МИН.ПРЕД.ВР., 2Л., МН.Ч. = бяхте титулували
| МИН.ПРЕД.ВР., 3Л., ЕД.Ч., М.Р. = беше титулувал
| МИН.ПРЕД.ВР., 3Л., ЕД.Ч., Ж.Р. = беше титулувала
| МИН.ПРЕД.ВР., 3Л., ЕД.Ч., СР.Р. = беше титулувало
| МИН.ПРЕД.ВР., 3Л., МН.Ч. = бяха титулували
| БЪД.ВР., 1Л., ЕД.Ч. = ще титулувам
| БЪД.ВР., 1Л., МН.Ч. = ще титулуваме
| БЪД.ВР., 2Л., ЕД.Ч. = ще титулуваш
| БЪД.ВР., 2Л., МН.Ч. = ще титулувате
| БЪД.ВР., 3Л., ЕД.Ч. = ще титулува
| БЪД.ВР., 3Л., МН.Ч. = ще титулуват
| БЪД.ПРЕД.ВР., 1Л., ЕД.Ч., М.Р. = ще съм титулувал
| БЪД.ПРЕД.ВР., 1Л., ЕД.Ч., Ж.Р. = ще съм титулувала
| БЪД.ПРЕД.ВР., 1Л., ЕД.Ч., СР.Р. = ще съм титулувало
| БЪД.ПРЕД.ВР., 1Л., МН.Ч. = ще сме титулували
| БЪД.ПРЕД.ВР., 2Л., ЕД.Ч., М.Р. = ще си титулувал
| БЪД.ПРЕД.ВР., 2Л., ЕД.Ч., Ж.Р. = ще си титулувала
| БЪД.ПРЕД.ВР., 2Л., ЕД.Ч., СР.Р. = ще си титулувало
| БЪД.ПРЕД.ВР., 2Л., МН.Ч. = ще сте титулували
| БЪД.ПРЕД.ВР., 3Л., ЕД.Ч., М.Р. = ще е титулувал
| БЪД.ПРЕД.ВР., 3Л., ЕД.Ч., Ж.Р. = ще е титулувала
| БЪД.ПРЕД.ВР., 3Л., ЕД.Ч., СР.Р. = ще е титулувало
| БЪД.ПРЕД.ВР., 3Л., МН.Ч. = ще са титулували
| БЪД.ВР. В МИН., 1Л., ЕД.Ч. = щях да титулувам
| БЪД.ВР. В МИН., 1Л., МН.Ч. = щяхме да титулуваме
| БЪД.ВР. В МИН., 2Л., ЕД.Ч. = щеше да титулуваш
| БЪД.ВР. В МИН., 2Л., МН.Ч. = щяхте да титулувате
| БЪД.ВР. В МИН., 3Л., ЕД.Ч. = щеше да титулува
| БЪД.ВР. В МИН., 3Л., МН.Ч. = щяха да титулуват
| БЪД.ПРЕД.ВР. В МИН., 1Л., ЕД.Ч., М.Р. = щях да съм титулувал
| БЪД.ПРЕД.ВР. В МИН., 1Л., ЕД.Ч., Ж.Р. = щях да съм титулувала
| БЪД.ПРЕД.ВР. В МИН., 1Л., ЕД.Ч., СР.Р. = щях да съм титулувало
| БЪД.ПРЕД.ВР. В МИН., 1Л., МН.Ч. = щяхме да сме титулували
| БЪД.ПРЕД.ВР. В МИН., 2Л., ЕД.Ч., М.Р. = щеше да си титулувал
| БЪД.ПРЕД.ВР. В МИН., 2Л., ЕД.Ч., Ж.Р. = щеше да си титулувала
| БЪД.ПРЕД.ВР. В МИН., 2Л., ЕД.Ч., СР.Р. = щеше да си титулувало
| БЪД.ПРЕД.ВР. В МИН., 2Л., МН.Ч. = щяхте да сте титулували
| БЪД.ПРЕД.ВР. В МИН., 3Л., ЕД.Ч., М.Р. = щеше да е титулувал
| БЪД.ПРЕД.ВР. В МИН., 3Л., ЕД.Ч., Ж.Р. = щеше да е титулувала
| БЪД.ПРЕД.ВР. В МИН., 3Л., ЕД.Ч., СР.Р. = щеше да е титулувало
| БЪД.ПРЕД.ВР. В МИН., 3Л., МН.Ч. = щяха да са титулували
| ПР.НАКЛ., СЕГ.ВР., 1Л., ЕД.Ч., М.Р. = титулувал съм
| ПР.НАКЛ., СЕГ.ВР., 1Л., ЕД.Ч., Ж.Р. = титулувала съм
| ПР.НАКЛ., СЕГ.ВР., 1Л., ЕД.Ч., СР.Р. = титулувало съм
| ПР.НАКЛ., СЕГ.ВР., 1Л., МН.Ч. = титулували сме
| ПР.НАКЛ., СЕГ.ВР., 2Л., ЕД.Ч., М.Р. = титулувал си
| ПР.НАКЛ., СЕГ.ВР., 2Л., ЕД.Ч., Ж.Р. = титулувала си
| ПР.НАКЛ., СЕГ.ВР., 2Л., ЕД.Ч., СР.Р. = титулувало си
| ПР.НАКЛ., СЕГ.ВР., 2Л., МН.Ч. = титулували сте
| ПР.НАКЛ., СЕГ.ВР., 3Л., ЕД.Ч., М.Р. = титулувал (е)
| ПР.НАКЛ., СЕГ.ВР., 3Л., ЕД.Ч., Ж.Р. = титулувала (е)
| ПР.НАКЛ., СЕГ.ВР., 3Л., ЕД.Ч., СР.Р. = титулувало (е)
| ПР.НАКЛ., СЕГ.ВР., 3Л., МН.Ч. = титулували (са)
| ПР.НАКЛ., МИН.СВ.ВР., 1Л., ЕД.Ч., М.Р. = титулувал съм
| ПР.НАКЛ., МИН.СВ.ВР., 1Л., ЕД.Ч., Ж.Р. = титулувала съм
| ПР.НАКЛ., МИН.СВ.ВР., 1Л., ЕД.Ч., СР.Р. = титулувало съм
| ПР.НАКЛ., МИН.СВ.ВР., 1Л., МН.Ч. = титулували сме
| ПР.НАКЛ., МИН.СВ.ВР., 2Л., ЕД.Ч., М.Р. = титулувал си
| ПР.НАКЛ., МИН.СВ.ВР., 2Л., ЕД.Ч., Ж.Р. = титулувала си
| ПР.НАКЛ., МИН.СВ.ВР., 2Л., ЕД.Ч., СР.Р. = титулувало си
| ПР.НАКЛ., МИН.СВ.ВР., 2Л., МН.Ч. = титулували сте
| ПР.НАКЛ., МИН.СВ.ВР., 3Л., ЕД.Ч., М.Р. = титулувал (е)
| ПР.НАКЛ., МИН.СВ.ВР., 3Л., ЕД.Ч., Ж.Р. = титулувала (е)
| ПР.НАКЛ., МИН.СВ.ВР., 3Л., ЕД.Ч., СР.Р. = титулувало (е)
| ПР.НАКЛ., МИН.СВ.ВР., 3Л., МН.Ч. = титулували (са)
| ПР.НАКЛ., МИН.НЕОПР.ВР., 1Л., ЕД.Ч., М.Р. = бил съм титулувал
| ПР.НАКЛ., МИН.НЕОПР.ВР., 1Л., ЕД.Ч., Ж.Р. = била съм титулувала
| ПР.НАКЛ., МИН.НЕОПР.ВР., 1Л., ЕД.Ч., СР.Р. = било съм титулувало
| ПР.НАКЛ., МИН.НЕОПР.ВР., 1Л., МН.Ч. = били сме титулували
| ПР.НАКЛ., МИН.НЕОПР.ВР., 2Л., ЕД.Ч., М.Р. = бил си титулувал
| ПР.НАКЛ., МИН.НЕОПР.ВР., 2Л., ЕД.Ч., Ж.Р. = била си титулувала
| ПР.НАКЛ., МИН.НЕОПР.ВР., 2Л., ЕД.Ч., СР.Р. = било си титулувало
| ПР.НАКЛ., МИН.НЕОПР.ВР., 2Л., МН.Ч. = били сте титулували
| ПР.НАКЛ., МИН.НЕОПР.ВР., 3Л., ЕД.Ч., М.Р. = бил (е) титулувал
| ПР.НАКЛ., МИН.НЕОПР.ВР., 3Л., ЕД.Ч., Ж.Р. = била (е) титулувала
| ПР.НАКЛ., МИН.НЕОПР.ВР., 3Л., ЕД.Ч., СР.Р. = било (е) титулувало
| ПР.НАКЛ., МИН.НЕОПР.ВР., 3Л., МН.Ч. = били (са) титулували
| ПР.НАКЛ., БЪД.ВР., 1Л., ЕД.Ч., М.Р. = щял съм да титулувам
| ПР.НАКЛ., БЪД.ВР., 1Л., ЕД.Ч., Ж.Р. = щяла съм да титулувам
| ПР.НАКЛ., БЪД.ВР., 1Л., ЕД.Ч., СР.Р. = щяло съм да титулувам
| ПР.НАКЛ., БЪД.ВР., 1Л., МН.Ч. = щели сме да титулуваме
| ПР.НАКЛ., БЪД.ВР., 2Л., ЕД.Ч., М.Р. = щял си да титулуваш
| ПР.НАКЛ., БЪД.ВР., 2Л., ЕД.Ч., Ж.Р. = щяла си да титулуваш
| ПР.НАКЛ., БЪД.ВР., 2Л., ЕД.Ч., СР.Р. = щяло си да титулуваш
| ПР.НАКЛ., БЪД.ВР., 2Л., МН.Ч. = щели сте да титулувате
| ПР.НАКЛ., БЪД.ВР., 3Л., ЕД.Ч., М.Р. = щял (е) да титулува
| ПР.НАКЛ., БЪД.ВР., 3Л., ЕД.Ч., Ж.Р. = щяла (е) да титулува
| ПР.НАКЛ., БЪД.ВР., 3Л., ЕД.Ч., СР.Р. = щяло (е) да титулува
| ПР.НАКЛ., БЪД.ВР., 3Л., МН.Ч. = щели (са) да титулуват
| ПР.НАКЛ., БЪД.ПРЕД.ВР., 1Л., ЕД.Ч., М.Р. = щял съм да съм титулувал
| ПР.НАКЛ., БЪД.ПРЕД.ВР., 1Л., ЕД.Ч., Ж.Р. = щяла съм да съм титулувала
| ПР.НАКЛ., БЪД.ПРЕД.ВР., 1Л., ЕД.Ч., СР.Р. = щяло съм да съм титулувало
| ПР.НАКЛ., БЪД.ПРЕД.ВР., 1Л., МН.Ч. = щели сме да сме титулували
| ПР.НАКЛ., БЪД.ПРЕД.ВР., 2Л., ЕД.Ч., М.Р. = щял си да си титулувал
| ПР.НАКЛ., БЪД.ПРЕД.ВР., 2Л., ЕД.Ч., Ж.Р. = щяла си да си титулувала
| ПР.НАКЛ., БЪД.ПРЕД.ВР., 2Л., ЕД.Ч., СР.Р. = щяло си да си титулувало
| ПР.НАКЛ., БЪД.ПРЕД.ВР., 2Л., МН.Ч. = щели сте да сте титулували
| ПР.НАКЛ., БЪД.ПРЕД.ВР., 3Л., ЕД.Ч., М.Р. = щял (е) да е титулувал
| ПР.НАКЛ., БЪД.ПРЕД.ВР., 3Л., ЕД.Ч., Ж.Р. = щяла (е) да е титулувала
| ПР.НАКЛ., БЪД.ПРЕД.ВР., 3Л., ЕД.Ч., СР.Р. = щяло (е) да е титулувало
| ПР.НАКЛ., БЪД.ПРЕД.ВР., 3Л., МН.Ч. = щели (са) да са титулували
| УСЛОВНО НАКЛОНЕНИЕ, 1Л., ЕД.Ч., М.Р. = бих титулувал
| УСЛОВНО НАКЛОНЕНИЕ, 1Л., ЕД.Ч., Ж.Р. = бих титулувала
| УСЛОВНО НАКЛОНЕНИЕ, 1Л., ЕД.Ч., СР.Р. = бих титулувало
| УСЛОВНО НАКЛОНЕНИЕ, 1Л., МН.Ч. = бихме титулували
| УСЛОВНО НАКЛОНЕНИЕ, 2Л., ЕД.Ч., М.Р. = би титулувал
| УСЛОВНО НАКЛОНЕНИЕ, 2Л., ЕД.Ч., Ж.Р. = би титулувала
| УСЛОВНО НАКЛОНЕНИЕ, 2Л., ЕД.Ч., СР.Р. = би титулувало
| УСЛОВНО НАКЛОНЕНИЕ, 2Л., МН.Ч. = бихте титулували
| УСЛОВНО НАКЛОНЕНИЕ, 3Л., ЕД.Ч., М.Р. = би титулувал
| УСЛОВНО НАКЛОНЕНИЕ, 3Л., ЕД.Ч., Ж.Р. = би титулувала
| УСЛОВНО НАКЛОНЕНИЕ, 3Л., ЕД.Ч., СР.Р. = би титулувало
| УСЛОВНО НАКЛОНЕНИЕ, 3Л., МН.Ч. = биха титулували
| ПОВЕЛИТЕЛНО НАКЛОНЕНИЕ, ЕД.Ч. = ти·ту·лу·вай
| ПОВЕЛИТЕЛНО НАКЛОНЕНИЕ, МН.Ч. = ти·ту·лу·вай·те
| МИН.СТРАД.ПРИЧ. М.Р. = ти·ту·лу·ван
| МИН.СТРАД.ПРИЧ. М.Р. НЕПЪЛЕН ЧЛЕН = ти·ту·лу·ва·ния
| МИН.СТРАД.ПРИЧ. М.Р. ПЪЛЕН ЧЛЕН = ти·ту·лу·ва·ни·ят
| МИН.СТРАД.ПРИЧ. Ж.Р. = ти·ту·лу·ва·на
| МИН.СТРАД.ПРИЧ. Ж.Р. ЧЛЕН = ти·ту·лу·ва·на·та
| МИН.СТРАД.ПРИЧ. СР.Р. = ти·ту·лу·ва·но
| МИН.СТРАД.ПРИЧ. СР.Р. ЧЛЕН = ти·ту·лу·ва·но·то
| МИН.СТРАД.ПРИЧ. МН.Ч. = ти·ту·лу·ва·ни
| МИН.СТРАД.ПРИЧ. МН.Ч. ЧЛЕН = ти·ту·лу·ва·ни·те
| МИН.ДЕЯТ.СВ.ПРИЧ. М.Р. = ти·ту·лу·вал
| МИН.ДЕЯТ.СВ.ПРИЧ. М.Р. НЕПЪЛЕН ЧЛЕН = ти·ту·лу·ва·лия
| МИН.ДЕЯТ.СВ.ПРИЧ. М.Р. ПЪЛЕН ЧЛЕН = ти·ту·лу·ва·ли·ят
| МИН.ДЕЯТ.СВ.ПРИЧ. Ж.Р. = ти·ту·лу·ва·ла
| МИН.ДЕЯТ.СВ.ПРИЧ. Ж.Р. ЧЛЕН = ти·ту·лу·ва·ла·та
| МИН.ДЕЯТ.СВ.ПРИЧ. СР.Р. = ти·ту·лу·ва·ло
| МИН.ДЕЯТ.СВ.ПРИЧ. СР.Р. ЧЛЕН = ти·ту·лу·ва·ло·то
| МИН.ДЕЯТ.СВ.ПРИЧ. МН.Ч. = ти·ту·лу·ва·ли
| МИН.ДЕЯТ.СВ.ПРИЧ. МН.Ч. ЧЛЕН = ти·ту·лу·ва·ли·те
| МИН.ДЕЯТ.НЕСВ.ПРИЧ. М.Р. = ти·ту·лу·вал
| МИН.ДЕЯТ.НЕСВ.ПРИЧ. М.Р. НЕПЪЛЕН ЧЛЕН = ти·ту·лу·ва·лия
| МИН.ДЕЯТ.НЕСВ.ПРИЧ. М.Р. ПЪЛЕН ЧЛЕН = ти·ту·лу·ва·ли·ят
| МИН.ДЕЯТ.НЕСВ.ПРИЧ. Ж.Р. = ти·ту·лу·ва·ла
| МИН.ДЕЯТ.НЕСВ.ПРИЧ. Ж.Р. ЧЛЕН = ти·ту·лу·ва·ла·та
| МИН.ДЕЯТ.НЕСВ.ПРИЧ. СР.Р. = ти·ту·лу·ва·ло
| МИН.ДЕЯТ.НЕСВ.ПРИЧ. СР.Р. ЧЛЕН = ти·ту·лу·ва·ло·то
| МИН.ДЕЯТ.НЕСВ.ПРИЧ. МН.Ч. = ти·ту·лу·ва·ли
| МИН.ДЕЯТ.НЕСВ.ПРИЧ. МН.Ч. ЧЛЕН = ти·ту·лу·ва·ли·те
| СЕГ.ДЕЯТ.ПРИЧ. М.Р. = ти·ту·лу·ващ
| СЕГ.ДЕЯТ.ПРИЧ. М.Р. НЕПЪЛЕН ЧЛЕН = ти·ту·лу·ва·щия
| СЕГ.ДЕЯТ.ПРИЧ. М.Р. ПЪЛЕН ЧЛЕН = ти·ту·лу·ва·щи·ят
| СЕГ.ДЕЯТ.ПРИЧ. Ж.Р. = ти·ту·лу·ва·ща
| СЕГ.ДЕЯТ.ПРИЧ. Ж.Р. ЧЛЕН = ти·ту·лу·ва·ща·та
| СЕГ.ДЕЯТ.ПРИЧ. СР.Р. = ти·ту·лу·ва·що
| СЕГ.ДЕЯТ.ПРИЧ. СР.Р. ЧЛЕН = ти·ту·лу·ва·що·то
| СЕГ.ДЕЯТ.ПРИЧ. МН.Ч. = ти·ту·лу·ва·щи
| СЕГ.ДЕЯТ.ПРИЧ. МН.Ч. ЧЛЕН = ти·ту·лу·ва·щи·те
| ДЕЕПРИЧАСТИЕ = ти·ту·лу·вай·ки
| СКРИТИ ПРЕПРАТКИ = 
[[титулувам]],
[[титулуваш]],
[[титулува]],
[[титулуваме]],
[[титулувате]],
[[титулуват]],
[[титулувах]],
[[титулувахме]],
[[титулувахте]],
[[титулуваха]],
[[титулуваше]],
[[титулувай]],
[[титулувайте]],
[[титулувал]],
[[титулувалия]],
[[титулувалият]],
[[титулувала]],
[[титулувалата]],
[[титулувало]],
[[титулувалото]],
[[титулували]],
[[титулувалите]],
[[титулуван]],
[[титулувания]],
[[титулуваният]],
[[титулувана]],
[[титулуваната]],
[[титулувано]],
[[титулуваното]],
[[титулувани]],
[[титулуваните]],
[[титулуващ]],
[[титулуващия]],
[[титулуващият]],
[[титулуваща]],
[[титулуващата]],
[[титулуващо]],
[[титулуващото]],
[[титулуващи]],
[[титулуващите]],
[[титулувайки]],
[[титулувал съм]],
[[титулувала съм]],
[[титулувало съм]],
[[титулували сме]],
[[титулувал си]],
[[титулувала си]],
[[титулувало си]],
[[титулували сте]],
[[титулувал е]],
[[титулувала е]],
[[титулувало е]],
[[титулували са]],
[[бях титулувал]],
[[бях титулувала]],
[[бях титулувало]],
[[бяхме титулували]],
[[беше титулувал]],
[[беше титулувала]],
[[беше титулувало]],
[[бяхте титулували]],
[[бяха титулували]],
[[ще титулувам]],
[[ще титулуваме]],
[[ще титулуваш]],
[[ще титулувате]],
[[ще титулува]],
[[ще титулуват]],
[[ще съм титулувал]],
[[ще съм титулувала]],
[[ще съм титулувало]],
[[ще сме титулували]],
[[ще си титулувал]],
[[ще си титулувала]],
[[ще си титулувало]],
[[ще сте титулували]],
[[ще е титулувал]],
[[ще е титулувала]],
[[ще е титулувало]],
[[ще са титулували]],
[[щях да титулувам]],
[[щяхме да титулуваме]],
[[щеше да титулуваш]],
[[щяхте да титулувате]],
[[щеше да титулува]],
[[щяха да титулуват]],
[[щях да съм титулувал]],
[[щях да съм титулувала]],
[[щях да съм титулувало]],
[[щяхме да сме титулували]],
[[щеше да си титулувал]],
[[щеше да си титулувала]],
[[щеше да си титулувало]],
[[щяхте да сте титулували]],
[[щеше да е титулувал]],
[[щеше да е титулувала]],
[[щеше да е титулувало]],
[[щяха да са титулували]],
[[бил съм титулувал]],
[[била съм титулувала]],
[[било съм титулувало]],
[[били сме титулували]],
[[бил си титулувал]],
[[била си титулувала]],
[[било си титулувало]],
[[били сте титулували]],
[[бил е титулувал]],
[[била е титулувала]],
[[било е титулувало]],
[[били са титулували]],
[[щял съм да титулувам]],
[[щяла съм да титулувам]],
[[щяло съм да титулувам]],
[[щели сме да титулуваме]],
[[щял си да титулуваш]],
[[щяла си да титулуваш]],
[[щяло си да титулуваш]],
[[щели сте да титулувате]],
[[щял да титулува]],
[[щяла да титулува]],
[[щяло да титулува]],
[[щели да титулуват]],
[[щял е да титулува]],
[[щяла е да титулува]],
[[щяло е да титулува]],
[[щели са да титулуват]],
[[щял съм да съм титулувал]],
[[щяла съм да съм титулувала]],
[[щяло съм да съм титулувало]],
[[щели сме да сме титулували]],
[[щял си да си титулувал]],
[[щяла си да си титулувала]],
[[щяло си да си титулувало]],
[[щели сте да сте титулували]],
[[щял да е титулувал]],
[[щяла да е титулувала]],
[[щяло да е титулувало]],
[[щели да са титулували]],
[[щял е да е титулувал]],
[[щяла е да е титулувала]],
[[щяло е да е титулувало]],
[[щели са да са титулували]],
[[бих титулувал]],
[[бих титулувала]],
[[бих титулувало]],
[[бихме титулували]],
[[би титулувал]],
[[би титулувала]],
[[би титулувало]],
[[бихте титулували]],
[[биха титулували]],
}}</text>
      <sha1>4ad1xhqeqkstgox18fqolx5elpu94dj</sha1>
    </revision>
  </page>
  <page>
    <title>Шаблон:Словоформи/тичам</title>
    <ns>10</ns>
    <id>564353</id>
    <revision>
      <id>596333</id>
      <timestamp>2005-05-12T09:39:29Z</timestamp>
      <contributor>
        <username>Bgbot</username>
        <id>83</id>
      </contributor>
      <comment>Борислав: Шаблон със словоформи</comment>
      <model>wikitext</model>
      <format>text/x-wiki</format>
      <text bytes="18430" xml:space="preserve">{{Шаблон:Словоформи/Глагол|
  ОСНОВНА ФОРМА = тичам
| СЕГ.ВР., 1Л., ЕД.Ч. = ти·чам
| СЕГ.ВР., 1Л., МН.Ч. = ти·ча·ме
| СЕГ.ВР., 2Л., ЕД.Ч. = ти·чаш
| СЕГ.ВР., 2Л., МН.Ч. = ти·ча·те
| СЕГ.ВР., 3Л., ЕД.Ч. = ти·ча
| СЕГ.ВР., 3Л., МН.Ч. = ти·чат
| МИН.СВ.ВР., 1Л., ЕД.Ч. = ти·чах
| МИН.СВ.ВР., 1Л., МН.Ч. = ти·чах·ме
| МИН.СВ.ВР., 2Л., ЕД.Ч. = ти·ча
| МИН.СВ.ВР., 2Л., МН.Ч. = ти·чах·те
| МИН.СВ.ВР., 3Л., ЕД.Ч. = ти·ча
| МИН.СВ.ВР., 3Л., МН.Ч. = ти·ча·ха
| МИН.НЕСВ.ВР., 1Л., ЕД.Ч. = ти·чах
| МИН.НЕСВ.ВР., 1Л., МН.Ч. = ти·чах·ме
| МИН.НЕСВ.ВР., 2Л., ЕД.Ч. = ти·ча·ше
| МИН.НЕСВ.ВР., 2Л., МН.Ч. = ти·чах·те
| МИН.НЕСВ.ВР., 3Л., ЕД.Ч. = ти·ча·ше
| МИН.НЕСВ.ВР., 3Л., МН.Ч. = ти·ча·ха
| МИН.НЕОПР.ВР., 1Л., ЕД.Ч., М.Р. = тичал съм
| МИН.НЕОПР.ВР., 1Л., ЕД.Ч., Ж.Р. = тичала съм
| МИН.НЕОПР.ВР., 1Л., ЕД.Ч., СР.Р. = тичало съм
| МИН.НЕОПР.ВР., 1Л., МН.Ч. = тичали сме
| МИН.НЕОПР.ВР., 2Л., ЕД.Ч., М.Р. = тичал си
| МИН.НЕОПР.ВР., 2Л., ЕД.Ч., Ж.Р. = тичала си
| МИН.НЕОПР.ВР., 2Л., ЕД.Ч., СР.Р. = тичало си
| МИН.НЕОПР.ВР., 2Л., МН.Ч. = тичали сте
| МИН.НЕОПР.ВР., 3Л., ЕД.Ч., М.Р. = тичал е
| МИН.НЕОПР.ВР., 3Л., ЕД.Ч., Ж.Р. = тичала е
| МИН.НЕОПР.ВР., 3Л., ЕД.Ч., СР.Р. = тичало е
| МИН.НЕОПР.ВР., 3Л., МН.Ч. = тичали са
| МИН.ПРЕД.ВР., 1Л., ЕД.Ч., М.Р. = бях тичал
| МИН.ПРЕД.ВР., 1Л., ЕД.Ч., Ж.Р. = бях тичала
| МИН.ПРЕД.ВР., 1Л., ЕД.Ч., СР.Р. = бях тичало
| МИН.ПРЕД.ВР., 1Л., МН.Ч. = бяхме тичали
| МИН.ПРЕД.ВР., 2Л., ЕД.Ч., М.Р. = беше тичал
| МИН.ПРЕД.ВР., 2Л., ЕД.Ч., Ж.Р. = беше тичала
| МИН.ПРЕД.ВР., 2Л., ЕД.Ч., СР.Р. = беше тичало
| МИН.ПРЕД.ВР., 2Л., МН.Ч. = бяхте тичали
| МИН.ПРЕД.ВР., 3Л., ЕД.Ч., М.Р. = беше тичал
| МИН.ПРЕД.ВР., 3Л., ЕД.Ч., Ж.Р. = беше тичала
| МИН.ПРЕД.ВР., 3Л., ЕД.Ч., СР.Р. = беше тичало
| МИН.ПРЕД.ВР., 3Л., МН.Ч. = бяха тичали
| БЪД.ВР., 1Л., ЕД.Ч. = ще тичам
| БЪД.ВР., 1Л., МН.Ч. = ще тичаме
| БЪД.ВР., 2Л., ЕД.Ч. = ще тичаш
| БЪД.ВР., 2Л., МН.Ч. = ще тичате
| БЪД.ВР., 3Л., ЕД.Ч. = ще тича
| БЪД.ВР., 3Л., МН.Ч. = ще тичат
| БЪД.ПРЕД.ВР., 1Л., ЕД.Ч., М.Р. = ще съм тичал
| БЪД.ПРЕД.ВР., 1Л., ЕД.Ч., Ж.Р. = ще съм тичала
| БЪД.ПРЕД.ВР., 1Л., ЕД.Ч., СР.Р. = ще съм тичало
| БЪД.ПРЕД.ВР., 1Л., МН.Ч. = ще сме тичали
| БЪД.ПРЕД.ВР., 2Л., ЕД.Ч., М.Р. = ще си тичал
| БЪД.ПРЕД.ВР., 2Л., ЕД.Ч., Ж.Р. = ще си тичала
| БЪД.ПРЕД.ВР., 2Л., ЕД.Ч., СР.Р. = ще си тичало
| БЪД.ПРЕД.ВР., 2Л., МН.Ч. = ще сте тичали
| БЪД.ПРЕД.ВР., 3Л., ЕД.Ч., М.Р. = ще е тичал
| БЪД.ПРЕД.ВР., 3Л., ЕД.Ч., Ж.Р. = ще е тичала
| БЪД.ПРЕД.ВР., 3Л., ЕД.Ч., СР.Р. = ще е тичало
| БЪД.ПРЕД.ВР., 3Л., МН.Ч. = ще са тичали
| БЪД.ВР. В МИН., 1Л., ЕД.Ч. = щях да тичам
| БЪД.ВР. В МИН., 1Л., МН.Ч. = щяхме да тичаме
| БЪД.ВР. В МИН., 2Л., ЕД.Ч. = щеше да тичаш
| БЪД.ВР. В МИН., 2Л., МН.Ч. = щяхте да тичате
| БЪД.ВР. В МИН., 3Л., ЕД.Ч. = щеше да тича
| БЪД.ВР. В МИН., 3Л., МН.Ч. = щяха да тичат
| БЪД.ПРЕД.ВР. В МИН., 1Л., ЕД.Ч., М.Р. = щях да съм тичал
| БЪД.ПРЕД.ВР. В МИН., 1Л., ЕД.Ч., Ж.Р. = щях да съм тичала
| БЪД.ПРЕД.ВР. В МИН., 1Л., ЕД.Ч., СР.Р. = щях да съм тичало
| БЪД.ПРЕД.ВР. В МИН., 1Л., МН.Ч. = щяхме да сме тичали
| БЪД.ПРЕД.ВР. В МИН., 2Л., ЕД.Ч., М.Р. = щеше да си тичал
| БЪД.ПРЕД.ВР. В МИН., 2Л., ЕД.Ч., Ж.Р. = щеше да си тичала
| БЪД.ПРЕД.ВР. В МИН., 2Л., ЕД.Ч., СР.Р. = щеше да си тичало
| БЪД.ПРЕД.ВР. В МИН., 2Л., МН.Ч. = щяхте да сте тичали
| БЪД.ПРЕД.ВР. В МИН., 3Л., ЕД.Ч., М.Р. = щеше да е тичал
| БЪД.ПРЕД.ВР. В МИН., 3Л., ЕД.Ч., Ж.Р. = щеше да е тичала
| БЪД.ПРЕД.ВР. В МИН., 3Л., ЕД.Ч., СР.Р. = щеше да е тичало
| БЪД.ПРЕД.ВР. В МИН., 3Л., МН.Ч. = щяха да са тичали
| ПР.НАКЛ., СЕГ.ВР., 1Л., ЕД.Ч., М.Р. = тичал съм
| ПР.НАКЛ., СЕГ.ВР., 1Л., ЕД.Ч., Ж.Р. = тичала съм
| ПР.НАКЛ., СЕГ.ВР., 1Л., ЕД.Ч., СР.Р. = тичало съм
| ПР.НАКЛ., СЕГ.ВР., 1Л., МН.Ч. = тичали сме
| ПР.НАКЛ., СЕГ.ВР., 2Л., ЕД.Ч., М.Р. = тичал си
| ПР.НАКЛ., СЕГ.ВР., 2Л., ЕД.Ч., Ж.Р. = тичала си
| ПР.НАКЛ., СЕГ.ВР., 2Л., ЕД.Ч., СР.Р. = тичало си
| ПР.НАКЛ., СЕГ.ВР., 2Л., МН.Ч. = тичали сте
| ПР.НАКЛ., СЕГ.ВР., 3Л., ЕД.Ч., М.Р. = тичал (е)
| ПР.НАКЛ., СЕГ.ВР., 3Л., ЕД.Ч., Ж.Р. = тичала (е)
| ПР.НАКЛ., СЕГ.ВР., 3Л., ЕД.Ч., СР.Р. = тичало (е)
| ПР.НАКЛ., СЕГ.ВР., 3Л., МН.Ч. = тичали (са)
| ПР.НАКЛ., МИН.СВ.ВР., 1Л., ЕД.Ч., М.Р. = тичал съм
| ПР.НАКЛ., МИН.СВ.ВР., 1Л., ЕД.Ч., Ж.Р. = тичала съм
| ПР.НАКЛ., МИН.СВ.ВР., 1Л., ЕД.Ч., СР.Р. = тичало съм
| ПР.НАКЛ., МИН.СВ.ВР., 1Л., МН.Ч. = тичали сме
| ПР.НАКЛ., МИН.СВ.ВР., 2Л., ЕД.Ч., М.Р. = тичал си
| ПР.НАКЛ., МИН.СВ.ВР., 2Л., ЕД.Ч., Ж.Р. = тичала си
| ПР.НАКЛ., МИН.СВ.ВР., 2Л., ЕД.Ч., СР.Р. = тичало си
| ПР.НАКЛ., МИН.СВ.ВР., 2Л., МН.Ч. = тичали сте
| ПР.НАКЛ., МИН.СВ.ВР., 3Л., ЕД.Ч., М.Р. = тичал (е)
| ПР.НАКЛ., МИН.СВ.ВР., 3Л., ЕД.Ч., Ж.Р. = тичала (е)
| ПР.НАКЛ., МИН.СВ.ВР., 3Л., ЕД.Ч., СР.Р. = тичало (е)
| ПР.НАКЛ., МИН.СВ.ВР., 3Л., МН.Ч. = тичали (са)
| ПР.НАКЛ., МИН.НЕОПР.ВР., 1Л., ЕД.Ч., М.Р. = бил съм тичал
| ПР.НАКЛ., МИН.НЕОПР.ВР., 1Л., ЕД.Ч., Ж.Р. = била съм тичала
| ПР.НАКЛ., МИН.НЕОПР.ВР., 1Л., ЕД.Ч., СР.Р. = било съм тичало
| ПР.НАКЛ., МИН.НЕОПР.ВР., 1Л., МН.Ч. = били сме тичали
| ПР.НАКЛ., МИН.НЕОПР.ВР., 2Л., ЕД.Ч., М.Р. = бил си тичал
| ПР.НАКЛ., МИН.НЕОПР.ВР., 2Л., ЕД.Ч., Ж.Р. = била си тичала
| ПР.НАКЛ., МИН.НЕОПР.ВР., 2Л., ЕД.Ч., СР.Р. = било си тичало
| ПР.НАКЛ., МИН.НЕОПР.ВР., 2Л., МН.Ч. = били сте тичали
| ПР.НАКЛ., МИН.НЕОПР.ВР., 3Л., ЕД.Ч., М.Р. = бил (е) тичал
| ПР.НАКЛ., МИН.НЕОПР.ВР., 3Л., ЕД.Ч., Ж.Р. = била (е) тичала
| ПР.НАКЛ., МИН.НЕОПР.ВР., 3Л., ЕД.Ч., СР.Р. = било (е) тичало
| ПР.НАКЛ., МИН.НЕОПР.ВР., 3Л., МН.Ч. = били (са) тичали
| ПР.НАКЛ., БЪД.ВР., 1Л., ЕД.Ч., М.Р. = щял съм да тичам
| ПР.НАКЛ., БЪД.ВР., 1Л., ЕД.Ч., Ж.Р. = щяла съм да тичам
| ПР.НАКЛ., БЪД.ВР., 1Л., ЕД.Ч., СР.Р. = щяло съм да тичам
| ПР.НАКЛ., БЪД.ВР., 1Л., МН.Ч. = щели сме да тичаме
| ПР.НАКЛ., БЪД.ВР., 2Л., ЕД.Ч., М.Р. = щял си да тичаш
| ПР.НАКЛ., БЪД.ВР., 2Л., ЕД.Ч., Ж.Р. = щяла си да тичаш
| ПР.НАКЛ., БЪД.ВР., 2Л., ЕД.Ч., СР.Р. = щяло си да тичаш
| ПР.НАКЛ., БЪД.ВР., 2Л., МН.Ч. = щели сте да тичате
| ПР.НАКЛ., БЪД.ВР., 3Л., ЕД.Ч., М.Р. = щял (е) да тича
| ПР.НАКЛ., БЪД.ВР., 3Л., ЕД.Ч., Ж.Р. = щяла (е) да тича
| ПР.НАКЛ., БЪД.ВР., 3Л., ЕД.Ч., СР.Р. = щяло (е) да тича
| ПР.НАКЛ., БЪД.ВР., 3Л., МН.Ч. = щели (са) да тичат
| ПР.НАКЛ., БЪД.ПРЕД.ВР., 1Л., ЕД.Ч., М.Р. = щял съм да съм тичал
| ПР.НАКЛ., БЪД.ПРЕД.ВР., 1Л., ЕД.Ч., Ж.Р. = щяла съм да съм тичала
| ПР.НАКЛ., БЪД.ПРЕД.ВР., 1Л., ЕД.Ч., СР.Р. = щяло съм да съм тичало
| ПР.НАКЛ., БЪД.ПРЕД.ВР., 1Л., МН.Ч. = щели сме да сме тичали
| ПР.НАКЛ., БЪД.ПРЕД.ВР., 2Л., ЕД.Ч., М.Р. = щял си да си тичал
| ПР.НАКЛ., БЪД.ПРЕД.ВР., 2Л., ЕД.Ч., Ж.Р. = щяла си да си тичала
| ПР.НАКЛ., БЪД.ПРЕД.ВР., 2Л., ЕД.Ч., СР.Р. = щяло си да си тичало
| ПР.НАКЛ., БЪД.ПРЕД.ВР., 2Л., МН.Ч. = щели сте да сте тичали
| ПР.НАКЛ., БЪД.ПРЕД.ВР., 3Л., ЕД.Ч., М.Р. = щял (е) да е тичал
| ПР.НАКЛ., БЪД.ПРЕД.ВР., 3Л., ЕД.Ч., Ж.Р. = щяла (е) да е тичала
| ПР.НАКЛ., БЪД.ПРЕД.ВР., 3Л., ЕД.Ч., СР.Р. = щяло (е) да е тичало
| ПР.НАКЛ., БЪД.ПРЕД.ВР., 3Л., МН.Ч. = щели (са) да са тичали
| УСЛОВНО НАКЛОНЕНИЕ, 1Л., ЕД.Ч., М.Р. = бих тичал
| УСЛОВНО НАКЛОНЕНИЕ, 1Л., ЕД.Ч., Ж.Р. = бих тичала
| УСЛОВНО НАКЛОНЕНИЕ, 1Л., ЕД.Ч., СР.Р. = бих тичало
| УСЛОВНО НАКЛОНЕНИЕ, 1Л., МН.Ч. = бихме тичали
| УСЛОВНО НАКЛОНЕНИЕ, 2Л., ЕД.Ч., М.Р. = би тичал
| УСЛОВНО НАКЛОНЕНИЕ, 2Л., ЕД.Ч., Ж.Р. = би тичала
| УСЛОВНО НАКЛОНЕНИЕ, 2Л., ЕД.Ч., СР.Р. = би тичало
| УСЛОВНО НАКЛОНЕНИЕ, 2Л., МН.Ч. = бихте тичали
| УСЛОВНО НАКЛОНЕНИЕ, 3Л., ЕД.Ч., М.Р. = би тичал
| УСЛОВНО НАКЛОНЕНИЕ, 3Л., ЕД.Ч., Ж.Р. = би тичала
| УСЛОВНО НАКЛОНЕНИЕ, 3Л., ЕД.Ч., СР.Р. = би тичало
| УСЛОВНО НАКЛОНЕНИЕ, 3Л., МН.Ч. = биха тичали
| ПОВЕЛИТЕЛНО НАКЛОНЕНИЕ, ЕД.Ч. = ти·чай
| ПОВЕЛИТЕЛНО НАКЛОНЕНИЕ, МН.Ч. = ти·чай·те
| МИН.СТРАД.ПРИЧ. М.Р. = ти·чан
| МИН.СТРАД.ПРИЧ. М.Р. НЕПЪЛЕН ЧЛЕН = ти·ча·ния
| МИН.СТРАД.ПРИЧ. М.Р. ПЪЛЕН ЧЛЕН = ти·ча·ни·ят
| МИН.СТРАД.ПРИЧ. Ж.Р. = ти·ча·на
| МИН.СТРАД.ПРИЧ. Ж.Р. ЧЛЕН = ти·ча·на·та
| МИН.СТРАД.ПРИЧ. СР.Р. = ти·ча·но
| МИН.СТРАД.ПРИЧ. СР.Р. ЧЛЕН = ти·ча·но·то
| МИН.СТРАД.ПРИЧ. МН.Ч. = ти·ча·ни
| МИН.СТРАД.ПРИЧ. МН.Ч. ЧЛЕН = ти·ча·ни·те
| МИН.ДЕЯТ.СВ.ПРИЧ. М.Р. = ти·чал
| МИН.ДЕЯТ.СВ.ПРИЧ. М.Р. НЕПЪЛЕН ЧЛЕН = ти·ча·лия
| МИН.ДЕЯТ.СВ.ПРИЧ. М.Р. ПЪЛЕН ЧЛЕН = ти·ча·ли·ят
| МИН.ДЕЯТ.СВ.ПРИЧ. Ж.Р. = ти·ча·ла
| МИН.ДЕЯТ.СВ.ПРИЧ. Ж.Р. ЧЛЕН = ти·ча·ла·та
| МИН.ДЕЯТ.СВ.ПРИЧ. СР.Р. = ти·ча·ло
| МИН.ДЕЯТ.СВ.ПРИЧ. СР.Р. ЧЛЕН = ти·ча·ло·то
| МИН.ДЕЯТ.СВ.ПРИЧ. МН.Ч. = ти·ча·ли
| МИН.ДЕЯТ.СВ.ПРИЧ. МН.Ч. ЧЛЕН = ти·ча·ли·те
| МИН.ДЕЯТ.НЕСВ.ПРИЧ. М.Р. = ти·чал
| МИН.ДЕЯТ.НЕСВ.ПРИЧ. М.Р. НЕПЪЛЕН ЧЛЕН = ти·ча·лия
| МИН.ДЕЯТ.НЕСВ.ПРИЧ. М.Р. ПЪЛЕН ЧЛЕН = ти·ча·ли·ят
| МИН.ДЕЯТ.НЕСВ.ПРИЧ. Ж.Р. = ти·ча·ла
| МИН.ДЕЯТ.НЕСВ.ПРИЧ. Ж.Р. ЧЛЕН = ти·ча·ла·та
| МИН.ДЕЯТ.НЕСВ.ПРИЧ. СР.Р. = ти·ча·ло
| МИН.ДЕЯТ.НЕСВ.ПРИЧ. СР.Р. ЧЛЕН = ти·ча·ло·то
| МИН.ДЕЯТ.НЕСВ.ПРИЧ. МН.Ч. = ти·ча·ли
| МИН.ДЕЯТ.НЕСВ.ПРИЧ. МН.Ч. ЧЛЕН = ти·ча·ли·те
| СЕГ.ДЕЯТ.ПРИЧ. М.Р. = ти·чащ
| СЕГ.ДЕЯТ.ПРИЧ. М.Р. НЕПЪЛЕН ЧЛЕН = ти·ча·щия
| СЕГ.ДЕЯТ.ПРИЧ. М.Р. ПЪЛЕН ЧЛЕН = ти·ча·щи·ят
| СЕГ.ДЕЯТ.ПРИЧ. Ж.Р. = ти·ча·ща
| СЕГ.ДЕЯТ.ПРИЧ. Ж.Р. ЧЛЕН = ти·ча·ща·та
| СЕГ.ДЕЯТ.ПРИЧ. СР.Р. = ти·ча·що
| СЕГ.ДЕЯТ.ПРИЧ. СР.Р. ЧЛЕН = ти·ча·що·то
| СЕГ.ДЕЯТ.ПРИЧ. МН.Ч. = ти·ча·щи
| СЕГ.ДЕЯТ.ПРИЧ. МН.Ч. ЧЛЕН = ти·ча·щи·те
| ДЕЕПРИЧАСТИЕ = ти·чай·ки
| СКРИТИ ПРЕПРАТКИ = 
[[тичам]],
[[тичаш]],
[[тича]],
[[тичаме]],
[[тичате]],
[[тичат]],
[[тичах]],
[[тичахме]],
[[тичахте]],
[[тичаха]],
[[тичаше]],
[[тичай]],
[[тичайте]],
[[тичал]],
[[тичалия]],
[[тичалият]],
[[тичала]],
[[тичалата]],
[[тичало]],
[[тичалото]],
[[тичали]],
[[тичалите]],
[[тичан]],
[[тичания]],
[[тичаният]],
[[тичана]],
[[тичаната]],
[[тичано]],
[[тичаното]],
[[тичани]],
[[тичаните]],
[[тичащ]],
[[тичащия]],
[[тичащият]],
[[тичаща]],
[[тичащата]],
[[тичащо]],
[[тичащото]],
[[тичащи]],
[[тичащите]],
[[тичайки]],
[[тичал съм]],
[[тичала съм]],
[[тичало съм]],
[[тичали сме]],
[[тичал си]],
[[тичала си]],
[[тичало си]],
[[тичали сте]],
[[тичал е]],
[[тичала е]],
[[тичало е]],
[[тичали са]],
[[бях тичал]],
[[бях тичала]],
[[бях тичало]],
[[бяхме тичали]],
[[беше тичал]],
[[беше тичала]],
[[беше тичало]],
[[бяхте тичали]],
[[бяха тичали]],
[[ще тичам]],
[[ще тичаме]],
[[ще тичаш]],
[[ще тичате]],
[[ще тича]],
[[ще тичат]],
[[ще съм тичал]],
[[ще съм тичала]],
[[ще съм тичало]],
[[ще сме тичали]],
[[ще си тичал]],
[[ще си тичала]],
[[ще си тичало]],
[[ще сте тичали]],
[[ще е тичал]],
[[ще е тичала]],
[[ще е тичало]],
[[ще са тичали]],
[[щях да тичам]],
[[щяхме да тичаме]],
[[щеше да тичаш]],
[[щяхте да тичате]],
[[щеше да тича]],
[[щяха да тичат]],
[[щях да съм тичал]],
[[щях да съм тичала]],
[[щях да съм тичало]],
[[щяхме да сме тичали]],
[[щеше да си тичал]],
[[щеше да си тичала]],
[[щеше да си тичало]],
[[щяхте да сте тичали]],
[[щеше да е тичал]],
[[щеше да е тичала]],
[[щеше да е тичало]],
[[щяха да са тичали]],
[[бил съм тичал]],
[[била съм тичала]],
[[било съм тичало]],
[[били сме тичали]],
[[бил си тичал]],
[[била си тичала]],
[[било си тичало]],
[[били сте тичали]],
[[бил е тичал]],
[[била е тичала]],
[[било е тичало]],
[[били са тичали]],
[[щял съм да тичам]],
[[щяла съм да тичам]],
[[щяло съм да тичам]],
[[щели сме да тичаме]],
[[щял си да тичаш]],
[[щяла си да тичаш]],
[[щяло си да тичаш]],
[[щели сте да тичате]],
[[щял да тича]],
[[щяла да тича]],
[[щяло да тича]],
[[щели да тичат]],
[[щял е да тича]],
[[щяла е да тича]],
[[щяло е да тича]],
[[щели са да тичат]],
[[щял съм да съм тичал]],
[[щяла съм да съм тичала]],
[[щяло съм да съм тичало]],
[[щели сме да сме тичали]],
[[щял си да си тичал]],
[[щяла си да си тичала]],
[[щяло си да си тичало]],
[[щели сте да сте тичали]],
[[щял да е тичал]],
[[щяла да е тичала]],
[[щяло да е тичало]],
[[щели да са тичали]],
[[щял е да е тичал]],
[[щяла е да е тичала]],
[[щяло е да е тичало]],
[[щели са да са тичали]],
[[бих тичал]],
[[бих тичала]],
[[бих тичало]],
[[бихме тичали]],
[[би тичал]],
[[би тичала]],
[[би тичало]],
[[бихте тичали]],
[[биха тичали]],
}}</text>
      <sha1>1nyvwc88a33kqkaee0w9njq4ewnm39t</sha1>
    </revision>
  </page>
  <page>
    <title>Шаблон:Словоформи/тласвам</title>
    <ns>10</ns>
    <id>564363</id>
    <revision>
      <id>596343</id>
      <timestamp>2005-05-12T09:39:52Z</timestamp>
      <contributor>
        <username>Bgbot</username>
        <id>83</id>
      </contributor>
      <comment>Борислав: Шаблон със словоформи</comment>
      <model>wikitext</model>
      <format>text/x-wiki</format>
      <text bytes="19794" xml:space="preserve">{{Шаблон:Словоформи/Глагол|
  ОСНОВНА ФОРМА = тласвам
| СЕГ.ВР., 1Л., ЕД.Ч. = тлас·вам
| СЕГ.ВР., 1Л., МН.Ч. = тлас·ва·ме
| СЕГ.ВР., 2Л., ЕД.Ч. = тлас·ваш
| СЕГ.ВР., 2Л., МН.Ч. = тлас·ва·те
| СЕГ.ВР., 3Л., ЕД.Ч. = тлас·ва
| СЕГ.ВР., 3Л., МН.Ч. = тлас·ват
| МИН.СВ.ВР., 1Л., ЕД.Ч. = тлас·вах
| МИН.СВ.ВР., 1Л., МН.Ч. = тлас·вах·ме
| МИН.СВ.ВР., 2Л., ЕД.Ч. = тлас·ва
| МИН.СВ.ВР., 2Л., МН.Ч. = тлас·вах·те
| МИН.СВ.ВР., 3Л., ЕД.Ч. = тлас·ва
| МИН.СВ.ВР., 3Л., МН.Ч. = тлас·ва·ха
| МИН.НЕСВ.ВР., 1Л., ЕД.Ч. = тлас·вах
| МИН.НЕСВ.ВР., 1Л., МН.Ч. = тлас·вах·ме
| МИН.НЕСВ.ВР., 2Л., ЕД.Ч. = тлас·ва·ше
| МИН.НЕСВ.ВР., 2Л., МН.Ч. = тлас·вах·те
| МИН.НЕСВ.ВР., 3Л., ЕД.Ч. = тлас·ва·ше
| МИН.НЕСВ.ВР., 3Л., МН.Ч. = тлас·ва·ха
| МИН.НЕОПР.ВР., 1Л., ЕД.Ч., М.Р. = тласвал съм
| МИН.НЕОПР.ВР., 1Л., ЕД.Ч., Ж.Р. = тласвала съм
| МИН.НЕОПР.ВР., 1Л., ЕД.Ч., СР.Р. = тласвало съм
| МИН.НЕОПР.ВР., 1Л., МН.Ч. = тласвали сме
| МИН.НЕОПР.ВР., 2Л., ЕД.Ч., М.Р. = тласвал си
| МИН.НЕОПР.ВР., 2Л., ЕД.Ч., Ж.Р. = тласвала си
| МИН.НЕОПР.ВР., 2Л., ЕД.Ч., СР.Р. = тласвало си
| МИН.НЕОПР.ВР., 2Л., МН.Ч. = тласвали сте
| МИН.НЕОПР.ВР., 3Л., ЕД.Ч., М.Р. = тласвал е
| МИН.НЕОПР.ВР., 3Л., ЕД.Ч., Ж.Р. = тласвала е
| МИН.НЕОПР.ВР., 3Л., ЕД.Ч., СР.Р. = тласвало е
| МИН.НЕОПР.ВР., 3Л., МН.Ч. = тласвали са
| МИН.ПРЕД.ВР., 1Л., ЕД.Ч., М.Р. = бях тласвал
| МИН.ПРЕД.ВР., 1Л., ЕД.Ч., Ж.Р. = бях тласвала
| МИН.ПРЕД.ВР., 1Л., ЕД.Ч., СР.Р. = бях тласвало
| МИН.ПРЕД.ВР., 1Л., МН.Ч. = бяхме тласвали
| МИН.ПРЕД.ВР., 2Л., ЕД.Ч., М.Р. = беше тласвал
| МИН.ПРЕД.ВР., 2Л., ЕД.Ч., Ж.Р. = беше тласвала
| МИН.ПРЕД.ВР., 2Л., ЕД.Ч., СР.Р. = беше тласвало
| МИН.ПРЕД.ВР., 2Л., МН.Ч. = бяхте тласвали
| МИН.ПРЕД.ВР., 3Л., ЕД.Ч., М.Р. = беше тласвал
| МИН.ПРЕД.ВР., 3Л., ЕД.Ч., Ж.Р. = беше тласвала
| МИН.ПРЕД.ВР., 3Л., ЕД.Ч., СР.Р. = беше тласвало
| МИН.ПРЕД.ВР., 3Л., МН.Ч. = бяха тласвали
| БЪД.ВР., 1Л., ЕД.Ч. = ще тласвам
| БЪД.ВР., 1Л., МН.Ч. = ще тласваме
| БЪД.ВР., 2Л., ЕД.Ч. = ще тласваш
| БЪД.ВР., 2Л., МН.Ч. = ще тласвате
| БЪД.ВР., 3Л., ЕД.Ч. = ще тласва
| БЪД.ВР., 3Л., МН.Ч. = ще тласват
| БЪД.ПРЕД.ВР., 1Л., ЕД.Ч., М.Р. = ще съм тласвал
| БЪД.ПРЕД.ВР., 1Л., ЕД.Ч., Ж.Р. = ще съм тласвала
| БЪД.ПРЕД.ВР., 1Л., ЕД.Ч., СР.Р. = ще съм тласвало
| БЪД.ПРЕД.ВР., 1Л., МН.Ч. = ще сме тласвали
| БЪД.ПРЕД.ВР., 2Л., ЕД.Ч., М.Р. = ще си тласвал
| БЪД.ПРЕД.ВР., 2Л., ЕД.Ч., Ж.Р. = ще си тласвала
| БЪД.ПРЕД.ВР., 2Л., ЕД.Ч., СР.Р. = ще си тласвало
| БЪД.ПРЕД.ВР., 2Л., МН.Ч. = ще сте тласвали
| БЪД.ПРЕД.ВР., 3Л., ЕД.Ч., М.Р. = ще е тласвал
| БЪД.ПРЕД.ВР., 3Л., ЕД.Ч., Ж.Р. = ще е тласвала
| БЪД.ПРЕД.ВР., 3Л., ЕД.Ч., СР.Р. = ще е тласвало
| БЪД.ПРЕД.ВР., 3Л., МН.Ч. = ще са тласвали
| БЪД.ВР. В МИН., 1Л., ЕД.Ч. = щях да тласвам
| БЪД.ВР. В МИН., 1Л., МН.Ч. = щяхме да тласваме
| БЪД.ВР. В МИН., 2Л., ЕД.Ч. = щеше да тласваш
| БЪД.ВР. В МИН., 2Л., МН.Ч. = щяхте да тласвате
| БЪД.ВР. В МИН., 3Л., ЕД.Ч. = щеше да тласва
| БЪД.ВР. В МИН., 3Л., МН.Ч. = щяха да тласват
| БЪД.ПРЕД.ВР. В МИН., 1Л., ЕД.Ч., М.Р. = щях да съм тласвал
| БЪД.ПРЕД.ВР. В МИН., 1Л., ЕД.Ч., Ж.Р. = щях да съм тласвала
| БЪД.ПРЕД.ВР. В МИН., 1Л., ЕД.Ч., СР.Р. = щях да съм тласвало
| БЪД.ПРЕД.ВР. В МИН., 1Л., МН.Ч. = щяхме да сме тласвали
| БЪД.ПРЕД.ВР. В МИН., 2Л., ЕД.Ч., М.Р. = щеше да си тласвал
| БЪД.ПРЕД.ВР. В МИН., 2Л., ЕД.Ч., Ж.Р. = щеше да си тласвала
| БЪД.ПРЕД.ВР. В МИН., 2Л., ЕД.Ч., СР.Р. = щеше да си тласвало
| БЪД.ПРЕД.ВР. В МИН., 2Л., МН.Ч. = щяхте да сте тласвали
| БЪД.ПРЕД.ВР. В МИН., 3Л., ЕД.Ч., М.Р. = щеше да е тласвал
| БЪД.ПРЕД.ВР. В МИН., 3Л., ЕД.Ч., Ж.Р. = щеше да е тласвала
| БЪД.ПРЕД.ВР. В МИН., 3Л., ЕД.Ч., СР.Р. = щеше да е тласвало
| БЪД.ПРЕД.ВР. В МИН., 3Л., МН.Ч. = щяха да са тласвали
| ПР.НАКЛ., СЕГ.ВР., 1Л., ЕД.Ч., М.Р. = тласвал съм
| ПР.НАКЛ., СЕГ.ВР., 1Л., ЕД.Ч., Ж.Р. = тласвала съм
| ПР.НАКЛ., СЕГ.ВР., 1Л., ЕД.Ч., СР.Р. = тласвало съм
| ПР.НАКЛ., СЕГ.ВР., 1Л., МН.Ч. = тласвали сме
| ПР.НАКЛ., СЕГ.ВР., 2Л., ЕД.Ч., М.Р. = тласвал си
| ПР.НАКЛ., СЕГ.ВР., 2Л., ЕД.Ч., Ж.Р. = тласвала си
| ПР.НАКЛ., СЕГ.ВР., 2Л., ЕД.Ч., СР.Р. = тласвало си
| ПР.НАКЛ., СЕГ.ВР., 2Л., МН.Ч. = тласвали сте
| ПР.НАКЛ., СЕГ.ВР., 3Л., ЕД.Ч., М.Р. = тласвал (е)
| ПР.НАКЛ., СЕГ.ВР., 3Л., ЕД.Ч., Ж.Р. = тласвала (е)
| ПР.НАКЛ., СЕГ.ВР., 3Л., ЕД.Ч., СР.Р. = тласвало (е)
| ПР.НАКЛ., СЕГ.ВР., 3Л., МН.Ч. = тласвали (са)
| ПР.НАКЛ., МИН.СВ.ВР., 1Л., ЕД.Ч., М.Р. = тласвал съм
| ПР.НАКЛ., МИН.СВ.ВР., 1Л., ЕД.Ч., Ж.Р. = тласвала съм
| ПР.НАКЛ., МИН.СВ.ВР., 1Л., ЕД.Ч., СР.Р. = тласвало съм
| ПР.НАКЛ., МИН.СВ.ВР., 1Л., МН.Ч. = тласвали сме
| ПР.НАКЛ., МИН.СВ.ВР., 2Л., ЕД.Ч., М.Р. = тласвал си
| ПР.НАКЛ., МИН.СВ.ВР., 2Л., ЕД.Ч., Ж.Р. = тласвала си
| ПР.НАКЛ., МИН.СВ.ВР., 2Л., ЕД.Ч., СР.Р. = тласвало си
| ПР.НАКЛ., МИН.СВ.ВР., 2Л., МН.Ч. = тласвали сте
| ПР.НАКЛ., МИН.СВ.ВР., 3Л., ЕД.Ч., М.Р. = тласвал (е)
| ПР.НАКЛ., МИН.СВ.ВР., 3Л., ЕД.Ч., Ж.Р. = тласвала (е)
| ПР.НАКЛ., МИН.СВ.ВР., 3Л., ЕД.Ч., СР.Р. = тласвало (е)
| ПР.НАКЛ., МИН.СВ.ВР., 3Л., МН.Ч. = тласвали (са)
| ПР.НАКЛ., МИН.НЕОПР.ВР., 1Л., ЕД.Ч., М.Р. = бил съм тласвал
| ПР.НАКЛ., МИН.НЕОПР.ВР., 1Л., ЕД.Ч., Ж.Р. = била съм тласвала
| ПР.НАКЛ., МИН.НЕОПР.ВР., 1Л., ЕД.Ч., СР.Р. = било съм тласвало
| ПР.НАКЛ., МИН.НЕОПР.ВР., 1Л., МН.Ч. = били сме тласвали
| ПР.НАКЛ., МИН.НЕОПР.ВР., 2Л., ЕД.Ч., М.Р. = бил си тласвал
| ПР.НАКЛ., МИН.НЕОПР.ВР., 2Л., ЕД.Ч., Ж.Р. = била си тласвала
| ПР.НАКЛ., МИН.НЕОПР.ВР., 2Л., ЕД.Ч., СР.Р. = било си тласвало
| ПР.НАКЛ., МИН.НЕОПР.ВР., 2Л., МН.Ч. = били сте тласвали
| ПР.НАКЛ., МИН.НЕОПР.ВР., 3Л., ЕД.Ч., М.Р. = бил (е) тласвал
| ПР.НАКЛ., МИН.НЕОПР.ВР., 3Л., ЕД.Ч., Ж.Р. = била (е) тласвала
| ПР.НАКЛ., МИН.НЕОПР.ВР., 3Л., ЕД.Ч., СР.Р. = било (е) тласвало
| ПР.НАКЛ., МИН.НЕОПР.ВР., 3Л., МН.Ч. = били (са) тласвали
| ПР.НАКЛ., БЪД.ВР., 1Л., ЕД.Ч., М.Р. = щял съм да тласвам
| ПР.НАКЛ., БЪД.ВР., 1Л., ЕД.Ч., Ж.Р. = щяла съм да тласвам
| ПР.НАКЛ., БЪД.ВР., 1Л., ЕД.Ч., СР.Р. = щяло съм да тласвам
| ПР.НАКЛ., БЪД.ВР., 1Л., МН.Ч. = щели сме да тласваме
| ПР.НАКЛ., БЪД.ВР., 2Л., ЕД.Ч., М.Р. = щял си да тласваш
| ПР.НАКЛ., БЪД.ВР., 2Л., ЕД.Ч., Ж.Р. = щяла си да тласваш
| ПР.НАКЛ., БЪД.ВР., 2Л., ЕД.Ч., СР.Р. = щяло си да тласваш
| ПР.НАКЛ., БЪД.ВР., 2Л., МН.Ч. = щели сте да тласвате
| ПР.НАКЛ., БЪД.ВР., 3Л., ЕД.Ч., М.Р. = щял (е) да тласва
| ПР.НАКЛ., БЪД.ВР., 3Л., ЕД.Ч., Ж.Р. = щяла (е) да тласва
| ПР.НАКЛ., БЪД.ВР., 3Л., ЕД.Ч., СР.Р. = щяло (е) да тласва
| ПР.НАКЛ., БЪД.ВР., 3Л., МН.Ч. = щели (са) да тласват
| ПР.НАКЛ., БЪД.ПРЕД.ВР., 1Л., ЕД.Ч., М.Р. = щял съм да съм тласвал
| ПР.НАКЛ., БЪД.ПРЕД.ВР., 1Л., ЕД.Ч., Ж.Р. = щяла съм да съм тласвала
| ПР.НАКЛ., БЪД.ПРЕД.ВР., 1Л., ЕД.Ч., СР.Р. = щяло съм да съм тласвало
| ПР.НАКЛ., БЪД.ПРЕД.ВР., 1Л., МН.Ч. = щели сме да сме тласвали
| ПР.НАКЛ., БЪД.ПРЕД.ВР., 2Л., ЕД.Ч., М.Р. = щял си да си тласвал
| ПР.НАКЛ., БЪД.ПРЕД.ВР., 2Л., ЕД.Ч., Ж.Р. = щяла си да си тласвала
| ПР.НАКЛ., БЪД.ПРЕД.ВР., 2Л., ЕД.Ч., СР.Р. = щяло си да си тласвало
| ПР.НАКЛ., БЪД.ПРЕД.ВР., 2Л., МН.Ч. = щели сте да сте тласвали
| ПР.НАКЛ., БЪД.ПРЕД.ВР., 3Л., ЕД.Ч., М.Р. = щял (е) да е тласвал
| ПР.НАКЛ., БЪД.ПРЕД.ВР., 3Л., ЕД.Ч., Ж.Р. = щяла (е) да е тласвала
| ПР.НАКЛ., БЪД.ПРЕД.ВР., 3Л., ЕД.Ч., СР.Р. = щяло (е) да е тласвало
| ПР.НАКЛ., БЪД.ПРЕД.ВР., 3Л., МН.Ч. = щели (са) да са тласвали
| УСЛОВНО НАКЛОНЕНИЕ, 1Л., ЕД.Ч., М.Р. = бих тласвал
| УСЛОВНО НАКЛОНЕНИЕ, 1Л., ЕД.Ч., Ж.Р. = бих тласвала
| УСЛОВНО НАКЛОНЕНИЕ, 1Л., ЕД.Ч., СР.Р. = бих тласвало
| УСЛОВНО НАКЛОНЕНИЕ, 1Л., МН.Ч. = бихме тласвали
| УСЛОВНО НАКЛОНЕНИЕ, 2Л., ЕД.Ч., М.Р. = би тласвал
| УСЛОВНО НАКЛОНЕНИЕ, 2Л., ЕД.Ч., Ж.Р. = би тласвала
| УСЛОВНО НАКЛОНЕНИЕ, 2Л., ЕД.Ч., СР.Р. = би тласвало
| УСЛОВНО НАКЛОНЕНИЕ, 2Л., МН.Ч. = бихте тласвали
| УСЛОВНО НАКЛОНЕНИЕ, 3Л., ЕД.Ч., М.Р. = би тласвал
| УСЛОВНО НАКЛОНЕНИЕ, 3Л., ЕД.Ч., Ж.Р. = би тласвала
| УСЛОВНО НАКЛОНЕНИЕ, 3Л., ЕД.Ч., СР.Р. = би тласвало
| УСЛОВНО НАКЛОНЕНИЕ, 3Л., МН.Ч. = биха тласвали
| ПОВЕЛИТЕЛНО НАКЛОНЕНИЕ, ЕД.Ч. = тлас·вай
| ПОВЕЛИТЕЛНО НАКЛОНЕНИЕ, МН.Ч. = тлас·вай·те
| МИН.СТРАД.ПРИЧ. М.Р. = тлас·ван
| МИН.СТРАД.ПРИЧ. М.Р. НЕПЪЛЕН ЧЛЕН = тлас·ва·ния
| МИН.СТРАД.ПРИЧ. М.Р. ПЪЛЕН ЧЛЕН = тлас·ва·ни·ят
| МИН.СТРАД.ПРИЧ. Ж.Р. = тлас·ва·на
| МИН.СТРАД.ПРИЧ. Ж.Р. ЧЛЕН = тлас·ва·на·та
| МИН.СТРАД.ПРИЧ. СР.Р. = тлас·ва·но
| МИН.СТРАД.ПРИЧ. СР.Р. ЧЛЕН = тлас·ва·но·то
| МИН.СТРАД.ПРИЧ. МН.Ч. = тлас·ва·ни
| МИН.СТРАД.ПРИЧ. МН.Ч. ЧЛЕН = тлас·ва·ни·те
| МИН.ДЕЯТ.СВ.ПРИЧ. М.Р. = тлас·вал
| МИН.ДЕЯТ.СВ.ПРИЧ. М.Р. НЕПЪЛЕН ЧЛЕН = тлас·ва·лия
| МИН.ДЕЯТ.СВ.ПРИЧ. М.Р. ПЪЛЕН ЧЛЕН = тлас·ва·ли·ят
| МИН.ДЕЯТ.СВ.ПРИЧ. Ж.Р. = тлас·ва·ла
| МИН.ДЕЯТ.СВ.ПРИЧ. Ж.Р. ЧЛЕН = тлас·ва·ла·та
| МИН.ДЕЯТ.СВ.ПРИЧ. СР.Р. = тлас·ва·ло
| МИН.ДЕЯТ.СВ.ПРИЧ. СР.Р. ЧЛЕН = тлас·ва·ло·то
| МИН.ДЕЯТ.СВ.ПРИЧ. МН.Ч. = тлас·ва·ли
| МИН.ДЕЯТ.СВ.ПРИЧ. МН.Ч. ЧЛЕН = тлас·ва·ли·те
| МИН.ДЕЯТ.НЕСВ.ПРИЧ. М.Р. = тлас·вал
| МИН.ДЕЯТ.НЕСВ.ПРИЧ. М.Р. НЕПЪЛЕН ЧЛЕН = тлас·ва·лия
| МИН.ДЕЯТ.НЕСВ.ПРИЧ. М.Р. ПЪЛЕН ЧЛЕН = тлас·ва·ли·ят
| МИН.ДЕЯТ.НЕСВ.ПРИЧ. Ж.Р. = тлас·ва·ла
| МИН.ДЕЯТ.НЕСВ.ПРИЧ. Ж.Р. ЧЛЕН = тлас·ва·ла·та
| МИН.ДЕЯТ.НЕСВ.ПРИЧ. СР.Р. = тлас·ва·ло
| МИН.ДЕЯТ.НЕСВ.ПРИЧ. СР.Р. ЧЛЕН = тлас·ва·ло·то
| МИН.ДЕЯТ.НЕСВ.ПРИЧ. МН.Ч. = тлас·ва·ли
| МИН.ДЕЯТ.НЕСВ.ПРИЧ. МН.Ч. ЧЛЕН = тлас·ва·ли·те
| СЕГ.ДЕЯТ.ПРИЧ. М.Р. = тлас·ващ
| СЕГ.ДЕЯТ.ПРИЧ. М.Р. НЕПЪЛЕН ЧЛЕН = тлас·ва·щия
| СЕГ.ДЕЯТ.ПРИЧ. М.Р. ПЪЛЕН ЧЛЕН = тлас·ва·щи·ят
| СЕГ.ДЕЯТ.ПРИЧ. Ж.Р. = тлас·ва·ща
| СЕГ.ДЕЯТ.ПРИЧ. Ж.Р. ЧЛЕН = тлас·ва·ща·та
| СЕГ.ДЕЯТ.ПРИЧ. СР.Р. = тлас·ва·що
| СЕГ.ДЕЯТ.ПРИЧ. СР.Р. ЧЛЕН = тлас·ва·що·то
| СЕГ.ДЕЯТ.ПРИЧ. МН.Ч. = тлас·ва·щи
| СЕГ.ДЕЯТ.ПРИЧ. МН.Ч. ЧЛЕН = тлас·ва·щи·те
| ДЕЕПРИЧАСТИЕ = тлас·вай·ки
| СКРИТИ ПРЕПРАТКИ = 
[[тласвам]],
[[тласваш]],
[[тласва]],
[[тласваме]],
[[тласвате]],
[[тласват]],
[[тласвах]],
[[тласвахме]],
[[тласвахте]],
[[тласваха]],
[[тласваше]],
[[тласвай]],
[[тласвайте]],
[[тласвал]],
[[тласвалия]],
[[тласвалият]],
[[тласвала]],
[[тласвалата]],
[[тласвало]],
[[тласвалото]],
[[тласвали]],
[[тласвалите]],
[[тласван]],
[[тласвания]],
[[тласваният]],
[[тласвана]],
[[тласваната]],
[[тласвано]],
[[тласваното]],
[[тласвани]],
[[тласваните]],
[[тласващ]],
[[тласващия]],
[[тласващият]],
[[тласваща]],
[[тласващата]],
[[тласващо]],
[[тласващото]],
[[тласващи]],
[[тласващите]],
[[тласвайки]],
[[тласвал съм]],
[[тласвала съм]],
[[тласвало съм]],
[[тласвали сме]],
[[тласвал си]],
[[тласвала си]],
[[тласвало си]],
[[тласвали сте]],
[[тласвал е]],
[[тласвала е]],
[[тласвало е]],
[[тласвали са]],
[[бях тласвал]],
[[бях тласвала]],
[[бях тласвало]],
[[бяхме тласвали]],
[[беше тласвал]],
[[беше тласвала]],
[[беше тласвало]],
[[бяхте тласвали]],
[[бяха тласвали]],
[[ще тласвам]],
[[ще тласваме]],
[[ще тласваш]],
[[ще тласвате]],
[[ще тласва]],
[[ще тласват]],
[[ще съм тласвал]],
[[ще съм тласвала]],
[[ще съм тласвало]],
[[ще сме тласвали]],
[[ще си тласвал]],
[[ще си тласвала]],
[[ще си тласвало]],
[[ще сте тласвали]],
[[ще е тласвал]],
[[ще е тласвала]],
[[ще е тласвало]],
[[ще са тласвали]],
[[щях да тласвам]],
[[щяхме да тласваме]],
[[щеше да тласваш]],
[[щяхте да тласвате]],
[[щеше да тласва]],
[[щяха да тласват]],
[[щях да съм тласвал]],
[[щях да съм тласвала]],
[[щях да съм тласвало]],
[[щяхме да сме тласвали]],
[[щеше да си тласвал]],
[[щеше да си тласвала]],
[[щеше да си тласвало]],
[[щяхте да сте тласвали]],
[[щеше да е тласвал]],
[[щеше да е тласвала]],
[[щеше да е тласвало]],
[[щяха да са тласвали]],
[[бил съм тласвал]],
[[била съм тласвала]],
[[било съм тласвало]],
[[били сме тласвали]],
[[бил си тласвал]],
[[била си тласвала]],
[[било си тласвало]],
[[били сте тласвали]],
[[бил е тласвал]],
[[била е тласвала]],
[[било е тласвало]],
[[били са тласвали]],
[[щял съм да тласвам]],
[[щяла съм да тласвам]],
[[щяло съм да тласвам]],
[[щели сме да тласваме]],
[[щял си да тласваш]],
[[щяла си да тласваш]],
[[щяло си да тласваш]],
[[щели сте да тласвате]],
[[щял да тласва]],
[[щяла да тласва]],
[[щяло да тласва]],
[[щели да тласват]],
[[щял е да тласва]],
[[щяла е да тласва]],
[[щяло е да тласва]],
[[щели са да тласват]],
[[щял съм да съм тласвал]],
[[щяла съм да съм тласвала]],
[[щяло съм да съм тласвало]],
[[щели сме да сме тласвали]],
[[щял си да си тласвал]],
[[щяла си да си тласвала]],
[[щяло си да си тласвало]],
[[щели сте да сте тласвали]],
[[щял да е тласвал]],
[[щяла да е тласвала]],
[[щяло да е тласвало]],
[[щели да са тласвали]],
[[щял е да е тласвал]],
[[щяла е да е тласвала]],
[[щяло е да е тласвало]],
[[щели са да са тласвали]],
[[бих тласвал]],
[[бих тласвала]],
[[бих тласвало]],
[[бихме тласвали]],
[[би тласвал]],
[[би тласвала]],
[[би тласвало]],
[[бихте тласвали]],
[[биха тласвали]],
}}</text>
      <sha1>rae3dmcp5baskr9sjyyqmwwld78kv7p</sha1>
    </revision>
  </page>
  <page>
    <title>Шаблон:Словоформи/тласкам</title>
    <ns>10</ns>
    <id>564377</id>
    <revision>
      <id>596357</id>
      <timestamp>2005-05-12T09:40:14Z</timestamp>
      <contributor>
        <username>Bgbot</username>
        <id>83</id>
      </contributor>
      <comment>Борислав: Шаблон със словоформи</comment>
      <model>wikitext</model>
      <format>text/x-wiki</format>
      <text bytes="19794" xml:space="preserve">{{Шаблон:Словоформи/Глагол|
  ОСНОВНА ФОРМА = тласкам
| СЕГ.ВР., 1Л., ЕД.Ч. = тлас·кам
| СЕГ.ВР., 1Л., МН.Ч. = тлас·ка·ме
| СЕГ.ВР., 2Л., ЕД.Ч. = тлас·каш
| СЕГ.ВР., 2Л., МН.Ч. = тлас·ка·те
| СЕГ.ВР., 3Л., ЕД.Ч. = тлас·ка
| СЕГ.ВР., 3Л., МН.Ч. = тлас·кат
| МИН.СВ.ВР., 1Л., ЕД.Ч. = тлас·ках
| МИН.СВ.ВР., 1Л., МН.Ч. = тлас·ках·ме
| МИН.СВ.ВР., 2Л., ЕД.Ч. = тлас·ка
| МИН.СВ.ВР., 2Л., МН.Ч. = тлас·ках·те
| МИН.СВ.ВР., 3Л., ЕД.Ч. = тлас·ка
| МИН.СВ.ВР., 3Л., МН.Ч. = тлас·ка·ха
| МИН.НЕСВ.ВР., 1Л., ЕД.Ч. = тлас·ках
| МИН.НЕСВ.ВР., 1Л., МН.Ч. = тлас·ках·ме
| МИН.НЕСВ.ВР., 2Л., ЕД.Ч. = тлас·ка·ше
| МИН.НЕСВ.ВР., 2Л., МН.Ч. = тлас·ках·те
| МИН.НЕСВ.ВР., 3Л., ЕД.Ч. = тлас·ка·ше
| МИН.НЕСВ.ВР., 3Л., МН.Ч. = тлас·ка·ха
| МИН.НЕОПР.ВР., 1Л., ЕД.Ч., М.Р. = тласкал съм
| МИН.НЕОПР.ВР., 1Л., ЕД.Ч., Ж.Р. = тласкала съм
| МИН.НЕОПР.ВР., 1Л., ЕД.Ч., СР.Р. = тласкало съм
| МИН.НЕОПР.ВР., 1Л., МН.Ч. = тласкали сме
| МИН.НЕОПР.ВР., 2Л., ЕД.Ч., М.Р. = тласкал си
| МИН.НЕОПР.ВР., 2Л., ЕД.Ч., Ж.Р. = тласкала си
| МИН.НЕОПР.ВР., 2Л., ЕД.Ч., СР.Р. = тласкало си
| МИН.НЕОПР.ВР., 2Л., МН.Ч. = тласкали сте
| МИН.НЕОПР.ВР., 3Л., ЕД.Ч., М.Р. = тласкал е
| МИН.НЕОПР.ВР., 3Л., ЕД.Ч., Ж.Р. = тласкала е
| МИН.НЕОПР.ВР., 3Л., ЕД.Ч., СР.Р. = тласкало е
| МИН.НЕОПР.ВР., 3Л., МН.Ч. = тласкали са
| МИН.ПРЕД.ВР., 1Л., ЕД.Ч., М.Р. = бях тласкал
| МИН.ПРЕД.ВР., 1Л., ЕД.Ч., Ж.Р. = бях тласкала
| МИН.ПРЕД.ВР., 1Л., ЕД.Ч., СР.Р. = бях тласкало
| МИН.ПРЕД.ВР., 1Л., МН.Ч. = бяхме тласкали
| МИН.ПРЕД.ВР., 2Л., ЕД.Ч., М.Р. = беше тласкал
| МИН.ПРЕД.ВР., 2Л., ЕД.Ч., Ж.Р. = беше тласкала
| МИН.ПРЕД.ВР., 2Л., ЕД.Ч., СР.Р. = беше тласкало
| МИН.ПРЕД.ВР., 2Л., МН.Ч. = бяхте тласкали
| МИН.ПРЕД.ВР., 3Л., ЕД.Ч., М.Р. = беше тласкал
| МИН.ПРЕД.ВР., 3Л., ЕД.Ч., Ж.Р. = беше тласкала
| МИН.ПРЕД.ВР., 3Л., ЕД.Ч., СР.Р. = беше тласкало
| МИН.ПРЕД.ВР., 3Л., МН.Ч. = бяха тласкали
| БЪД.ВР., 1Л., ЕД.Ч. = ще тласкам
| БЪД.ВР., 1Л., МН.Ч. = ще тласкаме
| БЪД.ВР., 2Л., ЕД.Ч. = ще тласкаш
| БЪД.ВР., 2Л., МН.Ч. = ще тласкате
| БЪД.ВР., 3Л., ЕД.Ч. = ще тласка
| БЪД.ВР., 3Л., МН.Ч. = ще тласкат
| БЪД.ПРЕД.ВР., 1Л., ЕД.Ч., М.Р. = ще съм тласкал
| БЪД.ПРЕД.ВР., 1Л., ЕД.Ч., Ж.Р. = ще съм тласкала
| БЪД.ПРЕД.ВР., 1Л., ЕД.Ч., СР.Р. = ще съм тласкало
| БЪД.ПРЕД.ВР., 1Л., МН.Ч. = ще сме тласкали
| БЪД.ПРЕД.ВР., 2Л., ЕД.Ч., М.Р. = ще си тласкал
| БЪД.ПРЕД.ВР., 2Л., ЕД.Ч., Ж.Р. = ще си тласкала
| БЪД.ПРЕД.ВР., 2Л., ЕД.Ч., СР.Р. = ще си тласкало
| БЪД.ПРЕД.ВР., 2Л., МН.Ч. = ще сте тласкали
| БЪД.ПРЕД.ВР., 3Л., ЕД.Ч., М.Р. = ще е тласкал
| БЪД.ПРЕД.ВР., 3Л., ЕД.Ч., Ж.Р. = ще е тласкала
| БЪД.ПРЕД.ВР., 3Л., ЕД.Ч., СР.Р. = ще е тласкало
| БЪД.ПРЕД.ВР., 3Л., МН.Ч. = ще са тласкали
| БЪД.ВР. В МИН., 1Л., ЕД.Ч. = щях да тласкам
| БЪД.ВР. В МИН., 1Л., МН.Ч. = щяхме да тласкаме
| БЪД.ВР. В МИН., 2Л., ЕД.Ч. = щеше да тласкаш
| БЪД.ВР. В МИН., 2Л., МН.Ч. = щяхте да тласкате
| БЪД.ВР. В МИН., 3Л., ЕД.Ч. = щеше да тласка
| БЪД.ВР. В МИН., 3Л., МН.Ч. = щяха да тласкат
| БЪД.ПРЕД.ВР. В МИН., 1Л., ЕД.Ч., М.Р. = щях да съм тласкал
| БЪД.ПРЕД.ВР. В МИН., 1Л., ЕД.Ч., Ж.Р. = щях да съм тласкала
| БЪД.ПРЕД.ВР. В МИН., 1Л., ЕД.Ч., СР.Р. = щях да съм тласкало
| БЪД.ПРЕД.ВР. В МИН., 1Л., МН.Ч. = щяхме да сме тласкали
| БЪД.ПРЕД.ВР. В МИН., 2Л., ЕД.Ч., М.Р. = щеше да си тласкал
| БЪД.ПРЕД.ВР. В МИН., 2Л., ЕД.Ч., Ж.Р. = щеше да си тласкала
| БЪД.ПРЕД.ВР. В МИН., 2Л., ЕД.Ч., СР.Р. = щеше да си тласкало
| БЪД.ПРЕД.ВР. В МИН., 2Л., МН.Ч. = щяхте да сте тласкали
| БЪД.ПРЕД.ВР. В МИН., 3Л., ЕД.Ч., М.Р. = щеше да е тласкал
| БЪД.ПРЕД.ВР. В МИН., 3Л., ЕД.Ч., Ж.Р. = щеше да е тласкала
| БЪД.ПРЕД.ВР. В МИН., 3Л., ЕД.Ч., СР.Р. = щеше да е тласкало
| БЪД.ПРЕД.ВР. В МИН., 3Л., МН.Ч. = щяха да са тласкали
| ПР.НАКЛ., СЕГ.ВР., 1Л., ЕД.Ч., М.Р. = тласкал съм
| ПР.НАКЛ., СЕГ.ВР., 1Л., ЕД.Ч., Ж.Р. = тласкала съм
| ПР.НАКЛ., СЕГ.ВР., 1Л., ЕД.Ч., СР.Р. = тласкало съм
| ПР.НАКЛ., СЕГ.ВР., 1Л., МН.Ч. = тласкали сме
| ПР.НАКЛ., СЕГ.ВР., 2Л., ЕД.Ч., М.Р. = тласкал си
| ПР.НАКЛ., СЕГ.ВР., 2Л., ЕД.Ч., Ж.Р. = тласкала си
| ПР.НАКЛ., СЕГ.ВР., 2Л., ЕД.Ч., СР.Р. = тласкало си
| ПР.НАКЛ., СЕГ.ВР., 2Л., МН.Ч. = тласкали сте
| ПР.НАКЛ., СЕГ.ВР., 3Л., ЕД.Ч., М.Р. = тласкал (е)
| ПР.НАКЛ., СЕГ.ВР., 3Л., ЕД.Ч., Ж.Р. = тласкала (е)
| ПР.НАКЛ., СЕГ.ВР., 3Л., ЕД.Ч., СР.Р. = тласкало (е)
| ПР.НАКЛ., СЕГ.ВР., 3Л., МН.Ч. = тласкали (са)
| ПР.НАКЛ., МИН.СВ.ВР., 1Л., ЕД.Ч., М.Р. = тласкал съм
| ПР.НАКЛ., МИН.СВ.ВР., 1Л., ЕД.Ч., Ж.Р. = тласкала съм
| ПР.НАКЛ., МИН.СВ.ВР., 1Л., ЕД.Ч., СР.Р. = тласкало съм
| ПР.НАКЛ., МИН.СВ.ВР., 1Л., МН.Ч. = тласкали сме
| ПР.НАКЛ., МИН.СВ.ВР., 2Л., ЕД.Ч., М.Р. = тласкал си
| ПР.НАКЛ., МИН.СВ.ВР., 2Л., ЕД.Ч., Ж.Р. = тласкала си
| ПР.НАКЛ., МИН.СВ.ВР., 2Л., ЕД.Ч., СР.Р. = тласкало си
| ПР.НАКЛ., МИН.СВ.ВР., 2Л., МН.Ч. = тласкали сте
| ПР.НАКЛ., МИН.СВ.ВР., 3Л., ЕД.Ч., М.Р. = тласкал (е)
| ПР.НАКЛ., МИН.СВ.ВР., 3Л., ЕД.Ч., Ж.Р. = тласкала (е)
| ПР.НАКЛ., МИН.СВ.ВР., 3Л., ЕД.Ч., СР.Р. = тласкало (е)
| ПР.НАКЛ., МИН.СВ.ВР., 3Л., МН.Ч. = тласкали (са)
| ПР.НАКЛ., МИН.НЕОПР.ВР., 1Л., ЕД.Ч., М.Р. = бил съм тласкал
| ПР.НАКЛ., МИН.НЕОПР.ВР., 1Л., ЕД.Ч., Ж.Р. = била съм тласкала
| ПР.НАКЛ., МИН.НЕОПР.ВР., 1Л., ЕД.Ч., СР.Р. = било съм тласкало
| ПР.НАКЛ., МИН.НЕОПР.ВР., 1Л., МН.Ч. = били сме тласкали
| ПР.НАКЛ., МИН.НЕОПР.ВР., 2Л., ЕД.Ч., М.Р. = бил си тласкал
| ПР.НАКЛ., МИН.НЕОПР.ВР., 2Л., ЕД.Ч., Ж.Р. = била си тласкала
| ПР.НАКЛ., МИН.НЕОПР.ВР., 2Л., ЕД.Ч., СР.Р. = било си тласкало
| ПР.НАКЛ., МИН.НЕОПР.ВР., 2Л., МН.Ч. = били сте тласкали
| ПР.НАКЛ., МИН.НЕОПР.ВР., 3Л., ЕД.Ч., М.Р. = бил (е) тласкал
| ПР.НАКЛ., МИН.НЕОПР.ВР., 3Л., ЕД.Ч., Ж.Р. = била (е) тласкала
| ПР.НАКЛ., МИН.НЕОПР.ВР., 3Л., ЕД.Ч., СР.Р. = било (е) тласкало
| ПР.НАКЛ., МИН.НЕОПР.ВР., 3Л., МН.Ч. = били (са) тласкали
| ПР.НАКЛ., БЪД.ВР., 1Л., ЕД.Ч., М.Р. = щял съм да тласкам
| ПР.НАКЛ., БЪД.ВР., 1Л., ЕД.Ч., Ж.Р. = щяла съм да тласкам
| ПР.НАКЛ., БЪД.ВР., 1Л., ЕД.Ч., СР.Р. = щяло съм да тласкам
| ПР.НАКЛ., БЪД.ВР., 1Л., МН.Ч. = щели сме да тласкаме
| ПР.НАКЛ., БЪД.ВР., 2Л., ЕД.Ч., М.Р. = щял си да тласкаш
| ПР.НАКЛ., БЪД.ВР., 2Л., ЕД.Ч., Ж.Р. = щяла си да тласкаш
| ПР.НАКЛ., БЪД.ВР., 2Л., ЕД.Ч., СР.Р. = щяло си да тласкаш
| ПР.НАКЛ., БЪД.ВР., 2Л., МН.Ч. = щели сте да тласкате
| ПР.НАКЛ., БЪД.ВР., 3Л., ЕД.Ч., М.Р. = щял (е) да тласка
| ПР.НАКЛ., БЪД.ВР., 3Л., ЕД.Ч., Ж.Р. = щяла (е) да тласка
| ПР.НАКЛ., БЪД.ВР., 3Л., ЕД.Ч., СР.Р. = щяло (е) да тласка
| ПР.НАКЛ., БЪД.ВР., 3Л., МН.Ч. = щели (са) да тласкат
| ПР.НАКЛ., БЪД.ПРЕД.ВР., 1Л., ЕД.Ч., М.Р. = щял съм да съм тласкал
| ПР.НАКЛ., БЪД.ПРЕД.ВР., 1Л., ЕД.Ч., Ж.Р. = щяла съм да съм тласкала
| ПР.НАКЛ., БЪД.ПРЕД.ВР., 1Л., ЕД.Ч., СР.Р. = щяло съм да съм тласкало
| ПР.НАКЛ., БЪД.ПРЕД.ВР., 1Л., МН.Ч. = щели сме да сме тласкали
| ПР.НАКЛ., БЪД.ПРЕД.ВР., 2Л., ЕД.Ч., М.Р. = щял си да си тласкал
| ПР.НАКЛ., БЪД.ПРЕД.ВР., 2Л., ЕД.Ч., Ж.Р. = щяла си да си тласкала
| ПР.НАКЛ., БЪД.ПРЕД.ВР., 2Л., ЕД.Ч., СР.Р. = щяло си да си тласкало
| ПР.НАКЛ., БЪД.ПРЕД.ВР., 2Л., МН.Ч. = щели сте да сте тласкали
| ПР.НАКЛ., БЪД.ПРЕД.ВР., 3Л., ЕД.Ч., М.Р. = щял (е) да е тласкал
| ПР.НАКЛ., БЪД.ПРЕД.ВР., 3Л., ЕД.Ч., Ж.Р. = щяла (е) да е тласкала
| ПР.НАКЛ., БЪД.ПРЕД.ВР., 3Л., ЕД.Ч., СР.Р. = щяло (е) да е тласкало
| ПР.НАКЛ., БЪД.ПРЕД.ВР., 3Л., МН.Ч. = щели (са) да са тласкали
| УСЛОВНО НАКЛОНЕНИЕ, 1Л., ЕД.Ч., М.Р. = бих тласкал
| УСЛОВНО НАКЛОНЕНИЕ, 1Л., ЕД.Ч., Ж.Р. = бих тласкала
| УСЛОВНО НАКЛОНЕНИЕ, 1Л., ЕД.Ч., СР.Р. = бих тласкало
| УСЛОВНО НАКЛОНЕНИЕ, 1Л., МН.Ч. = бихме тласкали
| УСЛОВНО НАКЛОНЕНИЕ, 2Л., ЕД.Ч., М.Р. = би тласкал
| УСЛОВНО НАКЛОНЕНИЕ, 2Л., ЕД.Ч., Ж.Р. = би тласкала
| УСЛОВНО НАКЛОНЕНИЕ, 2Л., ЕД.Ч., СР.Р. = би тласкало
| УСЛОВНО НАКЛОНЕНИЕ, 2Л., МН.Ч. = бихте тласкали
| УСЛОВНО НАКЛОНЕНИЕ, 3Л., ЕД.Ч., М.Р. = би тласкал
| УСЛОВНО НАКЛОНЕНИЕ, 3Л., ЕД.Ч., Ж.Р. = би тласкала
| УСЛОВНО НАКЛОНЕНИЕ, 3Л., ЕД.Ч., СР.Р. = би тласкало
| УСЛОВНО НАКЛОНЕНИЕ, 3Л., МН.Ч. = биха тласкали
| ПОВЕЛИТЕЛНО НАКЛОНЕНИЕ, ЕД.Ч. = тлас·кай
| ПОВЕЛИТЕЛНО НАКЛОНЕНИЕ, МН.Ч. = тлас·кай·те
| МИН.СТРАД.ПРИЧ. М.Р. = тлас·кан
| МИН.СТРАД.ПРИЧ. М.Р. НЕПЪЛЕН ЧЛЕН = тлас·ка·ния
| МИН.СТРАД.ПРИЧ. М.Р. ПЪЛЕН ЧЛЕН = тлас·ка·ни·ят
| МИН.СТРАД.ПРИЧ. Ж.Р. = тлас·ка·на
| МИН.СТРАД.ПРИЧ. Ж.Р. ЧЛЕН = тлас·ка·на·та
| МИН.СТРАД.ПРИЧ. СР.Р. = тлас·ка·но
| МИН.СТРАД.ПРИЧ. СР.Р. ЧЛЕН = тлас·ка·но·то
| МИН.СТРАД.ПРИЧ. МН.Ч. = тлас·ка·ни
| МИН.СТРАД.ПРИЧ. МН.Ч. ЧЛЕН = тлас·ка·ни·те
| МИН.ДЕЯТ.СВ.ПРИЧ. М.Р. = тлас·кал
| МИН.ДЕЯТ.СВ.ПРИЧ. М.Р. НЕПЪЛЕН ЧЛЕН = тлас·ка·лия
| МИН.ДЕЯТ.СВ.ПРИЧ. М.Р. ПЪЛЕН ЧЛЕН = тлас·ка·ли·ят
| МИН.ДЕЯТ.СВ.ПРИЧ. Ж.Р. = тлас·ка·ла
| МИН.ДЕЯТ.СВ.ПРИЧ. Ж.Р. ЧЛЕН = тлас·ка·ла·та
| МИН.ДЕЯТ.СВ.ПРИЧ. СР.Р. = тлас·ка·ло
| МИН.ДЕЯТ.СВ.ПРИЧ. СР.Р. ЧЛЕН = тлас·ка·ло·то
| МИН.ДЕЯТ.СВ.ПРИЧ. МН.Ч. = тлас·ка·ли
| МИН.ДЕЯТ.СВ.ПРИЧ. МН.Ч. ЧЛЕН = тлас·ка·ли·те
| МИН.ДЕЯТ.НЕСВ.ПРИЧ. М.Р. = тлас·кал
| МИН.ДЕЯТ.НЕСВ.ПРИЧ. М.Р. НЕПЪЛЕН ЧЛЕН = тлас·ка·лия
| МИН.ДЕЯТ.НЕСВ.ПРИЧ. М.Р. ПЪЛЕН ЧЛЕН = тлас·ка·ли·ят
| МИН.ДЕЯТ.НЕСВ.ПРИЧ. Ж.Р. = тлас·ка·ла
| МИН.ДЕЯТ.НЕСВ.ПРИЧ. Ж.Р. ЧЛЕН = тлас·ка·ла·та
| МИН.ДЕЯТ.НЕСВ.ПРИЧ. СР.Р. = тлас·ка·ло
| МИН.ДЕЯТ.НЕСВ.ПРИЧ. СР.Р. ЧЛЕН = тлас·ка·ло·то
| МИН.ДЕЯТ.НЕСВ.ПРИЧ. МН.Ч. = тлас·ка·ли
| МИН.ДЕЯТ.НЕСВ.ПРИЧ. МН.Ч. ЧЛЕН = тлас·ка·ли·те
| СЕГ.ДЕЯТ.ПРИЧ. М.Р. = тлас·кащ
| СЕГ.ДЕЯТ.ПРИЧ. М.Р. НЕПЪЛЕН ЧЛЕН = тлас·ка·щия
| СЕГ.ДЕЯТ.ПРИЧ. М.Р. ПЪЛЕН ЧЛЕН = тлас·ка·щи·ят
| СЕГ.ДЕЯТ.ПРИЧ. Ж.Р. = тлас·ка·ща
| СЕГ.ДЕЯТ.ПРИЧ. Ж.Р. ЧЛЕН = тлас·ка·ща·та
| СЕГ.ДЕЯТ.ПРИЧ. СР.Р. = тлас·ка·що
| СЕГ.ДЕЯТ.ПРИЧ. СР.Р. ЧЛЕН = тлас·ка·що·то
| СЕГ.ДЕЯТ.ПРИЧ. МН.Ч. = тлас·ка·щи
| СЕГ.ДЕЯТ.ПРИЧ. МН.Ч. ЧЛЕН = тлас·ка·щи·те
| ДЕЕПРИЧАСТИЕ = тлас·кай·ки
| СКРИТИ ПРЕПРАТКИ = 
[[тласкам]],
[[тласкаш]],
[[тласка]],
[[тласкаме]],
[[тласкате]],
[[тласкат]],
[[тласках]],
[[тласкахме]],
[[тласкахте]],
[[тласкаха]],
[[тласкаше]],
[[тласкай]],
[[тласкайте]],
[[тласкал]],
[[тласкалия]],
[[тласкалият]],
[[тласкала]],
[[тласкалата]],
[[тласкало]],
[[тласкалото]],
[[тласкали]],
[[тласкалите]],
[[тласкан]],
[[тласкания]],
[[тласканият]],
[[тласкана]],
[[тласканата]],
[[тласкано]],
[[тласканото]],
[[тласкани]],
[[тласканите]],
[[тласкащ]],
[[тласкащия]],
[[тласкащият]],
[[тласкаща]],
[[тласкащата]],
[[тласкащо]],
[[тласкащото]],
[[тласкащи]],
[[тласкащите]],
[[тласкайки]],
[[тласкал съм]],
[[тласкала съм]],
[[тласкало съм]],
[[тласкали сме]],
[[тласкал си]],
[[тласкала си]],
[[тласкало си]],
[[тласкали сте]],
[[тласкал е]],
[[тласкала е]],
[[тласкало е]],
[[тласкали са]],
[[бях тласкал]],
[[бях тласкала]],
[[бях тласкало]],
[[бяхме тласкали]],
[[беше тласкал]],
[[беше тласкала]],
[[беше тласкало]],
[[бяхте тласкали]],
[[бяха тласкали]],
[[ще тласкам]],
[[ще тласкаме]],
[[ще тласкаш]],
[[ще тласкате]],
[[ще тласка]],
[[ще тласкат]],
[[ще съм тласкал]],
[[ще съм тласкала]],
[[ще съм тласкало]],
[[ще сме тласкали]],
[[ще си тласкал]],
[[ще си тласкала]],
[[ще си тласкало]],
[[ще сте тласкали]],
[[ще е тласкал]],
[[ще е тласкала]],
[[ще е тласкало]],
[[ще са тласкали]],
[[щях да тласкам]],
[[щяхме да тласкаме]],
[[щеше да тласкаш]],
[[щяхте да тласкате]],
[[щеше да тласка]],
[[щяха да тласкат]],
[[щях да съм тласкал]],
[[щях да съм тласкала]],
[[щях да съм тласкало]],
[[щяхме да сме тласкали]],
[[щеше да си тласкал]],
[[щеше да си тласкала]],
[[щеше да си тласкало]],
[[щяхте да сте тласкали]],
[[щеше да е тласкал]],
[[щеше да е тласкала]],
[[щеше да е тласкало]],
[[щяха да са тласкали]],
[[бил съм тласкал]],
[[била съм тласкала]],
[[било съм тласкало]],
[[били сме тласкали]],
[[бил си тласкал]],
[[била си тласкала]],
[[било си тласкало]],
[[били сте тласкали]],
[[бил е тласкал]],
[[била е тласкала]],
[[било е тласкало]],
[[били са тласкали]],
[[щял съм да тласкам]],
[[щяла съм да тласкам]],
[[щяло съм да тласкам]],
[[щели сме да тласкаме]],
[[щял си да тласкаш]],
[[щяла си да тласкаш]],
[[щяло си да тласкаш]],
[[щели сте да тласкате]],
[[щял да тласка]],
[[щяла да тласка]],
[[щяло да тласка]],
[[щели да тласкат]],
[[щял е да тласка]],
[[щяла е да тласка]],
[[щяло е да тласка]],
[[щели са да тласкат]],
[[щял съм да съм тласкал]],
[[щяла съм да съм тласкала]],
[[щяло съм да съм тласкало]],
[[щели сме да сме тласкали]],
[[щял си да си тласкал]],
[[щяла си да си тласкала]],
[[щяло си да си тласкало]],
[[щели сте да сте тласкали]],
[[щял да е тласкал]],
[[щяла да е тласкала]],
[[щяло да е тласкало]],
[[щели да са тласкали]],
[[щял е да е тласкал]],
[[щяла е да е тласкала]],
[[щяло е да е тласкало]],
[[щели са да са тласкали]],
[[бих тласкал]],
[[бих тласкала]],
[[бих тласкало]],
[[бихме тласкали]],
[[би тласкал]],
[[би тласкала]],
[[би тласкало]],
[[бихте тласкали]],
[[биха тласкали]],
}}</text>
      <sha1>q1yv11ij2u0a114smb91c1vdd1f9ejv</sha1>
    </revision>
  </page>
  <page>
    <title>Шаблон:Словоформи/тласна</title>
    <ns>10</ns>
    <id>399036</id>
    <revision>
      <id>431065</id>
      <parentid>10074</parentid>
      <timestamp>2005-05-06T19:58:53Z</timestamp>
      <contributor>
        <username>Bgbot</username>
        <id>83</id>
      </contributor>
      <comment>Борислав: Шаблон със словоформи</comment>
      <model>wikitext</model>
      <format>text/x-wiki</format>
      <text bytes="19894" xml:space="preserve">{{Шаблон:Словоформи/Глагол|
  ОСНОВНА ФОРМА = тласна
| СЕГ.ВР., 1Л., ЕД.Ч. = тлас·на
| СЕГ.ВР., 1Л., МН.Ч. = тлас·нем
| СЕГ.ВР., 2Л., ЕД.Ч. = тлас·неш
| СЕГ.ВР., 2Л., МН.Ч. = тлас·не·те
| СЕГ.ВР., 3Л., ЕД.Ч. = тлас·не
| СЕГ.ВР., 3Л., МН.Ч. = тлас·нат
| МИН.СВ.ВР., 1Л., ЕД.Ч. = тлас·нах
| МИН.СВ.ВР., 1Л., МН.Ч. = тлас·нах·ме
| МИН.СВ.ВР., 2Л., ЕД.Ч. = тлас·на
| МИН.СВ.ВР., 2Л., МН.Ч. = тлас·нах·те
| МИН.СВ.ВР., 3Л., ЕД.Ч. = тлас·на
| МИН.СВ.ВР., 3Л., МН.Ч. = тлас·на·ха
| МИН.НЕСВ.ВР., 1Л., ЕД.Ч. = тлас·нех
| МИН.НЕСВ.ВР., 1Л., МН.Ч. = тлас·нех·ме
| МИН.НЕСВ.ВР., 2Л., ЕД.Ч. = тлас·не·ше
| МИН.НЕСВ.ВР., 2Л., МН.Ч. = тлас·нех·те
| МИН.НЕСВ.ВР., 3Л., ЕД.Ч. = тлас·не·ше
| МИН.НЕСВ.ВР., 3Л., МН.Ч. = тлас·не·ха
| МИН.НЕОПР.ВР., 1Л., ЕД.Ч., М.Р. = тласнал съм
| МИН.НЕОПР.ВР., 1Л., ЕД.Ч., Ж.Р. = тласнала съм
| МИН.НЕОПР.ВР., 1Л., ЕД.Ч., СР.Р. = тласнало съм
| МИН.НЕОПР.ВР., 1Л., МН.Ч. = тласнали сме
| МИН.НЕОПР.ВР., 2Л., ЕД.Ч., М.Р. = тласнал си
| МИН.НЕОПР.ВР., 2Л., ЕД.Ч., Ж.Р. = тласнала си
| МИН.НЕОПР.ВР., 2Л., ЕД.Ч., СР.Р. = тласнало си
| МИН.НЕОПР.ВР., 2Л., МН.Ч. = тласнали сте
| МИН.НЕОПР.ВР., 3Л., ЕД.Ч., М.Р. = тласнал е
| МИН.НЕОПР.ВР., 3Л., ЕД.Ч., Ж.Р. = тласнала е
| МИН.НЕОПР.ВР., 3Л., ЕД.Ч., СР.Р. = тласнало е
| МИН.НЕОПР.ВР., 3Л., МН.Ч. = тласнали са
| МИН.ПРЕД.ВР., 1Л., ЕД.Ч., М.Р. = бях тласнал
| МИН.ПРЕД.ВР., 1Л., ЕД.Ч., Ж.Р. = бях тласнала
| МИН.ПРЕД.ВР., 1Л., ЕД.Ч., СР.Р. = бях тласнало
| МИН.ПРЕД.ВР., 1Л., МН.Ч. = бяхме тласнали
| МИН.ПРЕД.ВР., 2Л., ЕД.Ч., М.Р. = беше тласнал
| МИН.ПРЕД.ВР., 2Л., ЕД.Ч., Ж.Р. = беше тласнала
| МИН.ПРЕД.ВР., 2Л., ЕД.Ч., СР.Р. = беше тласнало
| МИН.ПРЕД.ВР., 2Л., МН.Ч. = бяхте тласнали
| МИН.ПРЕД.ВР., 3Л., ЕД.Ч., М.Р. = беше тласнал
| МИН.ПРЕД.ВР., 3Л., ЕД.Ч., Ж.Р. = беше тласнала
| МИН.ПРЕД.ВР., 3Л., ЕД.Ч., СР.Р. = беше тласнало
| МИН.ПРЕД.ВР., 3Л., МН.Ч. = бяха тласнали
| БЪД.ВР., 1Л., ЕД.Ч. = ще тласна
| БЪД.ВР., 1Л., МН.Ч. = ще тласнем
| БЪД.ВР., 2Л., ЕД.Ч. = ще тласнеш
| БЪД.ВР., 2Л., МН.Ч. = ще тласнете
| БЪД.ВР., 3Л., ЕД.Ч. = ще тласне
| БЪД.ВР., 3Л., МН.Ч. = ще тласнат
| БЪД.ПРЕД.ВР., 1Л., ЕД.Ч., М.Р. = ще съм тласнал
| БЪД.ПРЕД.ВР., 1Л., ЕД.Ч., Ж.Р. = ще съм тласнала
| БЪД.ПРЕД.ВР., 1Л., ЕД.Ч., СР.Р. = ще съм тласнало
| БЪД.ПРЕД.ВР., 1Л., МН.Ч. = ще сме тласнали
| БЪД.ПРЕД.ВР., 2Л., ЕД.Ч., М.Р. = ще си тласнал
| БЪД.ПРЕД.ВР., 2Л., ЕД.Ч., Ж.Р. = ще си тласнала
| БЪД.ПРЕД.ВР., 2Л., ЕД.Ч., СР.Р. = ще си тласнало
| БЪД.ПРЕД.ВР., 2Л., МН.Ч. = ще сте тласнали
| БЪД.ПРЕД.ВР., 3Л., ЕД.Ч., М.Р. = ще е тласнал
| БЪД.ПРЕД.ВР., 3Л., ЕД.Ч., Ж.Р. = ще е тласнала
| БЪД.ПРЕД.ВР., 3Л., ЕД.Ч., СР.Р. = ще е тласнало
| БЪД.ПРЕД.ВР., 3Л., МН.Ч. = ще са тласнали
| БЪД.ВР. В МИН., 1Л., ЕД.Ч. = щях да тласна
| БЪД.ВР. В МИН., 1Л., МН.Ч. = щяхме да тласнем
| БЪД.ВР. В МИН., 2Л., ЕД.Ч. = щеше да тласнеш
| БЪД.ВР. В МИН., 2Л., МН.Ч. = щяхте да тласнете
| БЪД.ВР. В МИН., 3Л., ЕД.Ч. = щеше да тласне
| БЪД.ВР. В МИН., 3Л., МН.Ч. = щяха да тласнат
| БЪД.ПРЕД.ВР. В МИН., 1Л., ЕД.Ч., М.Р. = щях да съм тласнал
| БЪД.ПРЕД.ВР. В МИН., 1Л., ЕД.Ч., Ж.Р. = щях да съм тласнала
| БЪД.ПРЕД.ВР. В МИН., 1Л., ЕД.Ч., СР.Р. = щях да съм тласнало
| БЪД.ПРЕД.ВР. В МИН., 1Л., МН.Ч. = щяхме да сме тласнали
| БЪД.ПРЕД.ВР. В МИН., 2Л., ЕД.Ч., М.Р. = щеше да си тласнал
| БЪД.ПРЕД.ВР. В МИН., 2Л., ЕД.Ч., Ж.Р. = щеше да си тласнала
| БЪД.ПРЕД.ВР. В МИН., 2Л., ЕД.Ч., СР.Р. = щеше да си тласнало
| БЪД.ПРЕД.ВР. В МИН., 2Л., МН.Ч. = щяхте да сте тласнали
| БЪД.ПРЕД.ВР. В МИН., 3Л., ЕД.Ч., М.Р. = щеше да е тласнал
| БЪД.ПРЕД.ВР. В МИН., 3Л., ЕД.Ч., Ж.Р. = щеше да е тласнала
| БЪД.ПРЕД.ВР. В МИН., 3Л., ЕД.Ч., СР.Р. = щеше да е тласнало
| БЪД.ПРЕД.ВР. В МИН., 3Л., МН.Ч. = щяха да са тласнали
| ПР.НАКЛ., СЕГ.ВР., 1Л., ЕД.Ч., М.Р. = тласнел съм
| ПР.НАКЛ., СЕГ.ВР., 1Л., ЕД.Ч., Ж.Р. = тласнела съм
| ПР.НАКЛ., СЕГ.ВР., 1Л., ЕД.Ч., СР.Р. = тласнело съм
| ПР.НАКЛ., СЕГ.ВР., 1Л., МН.Ч. = тласнели сме
| ПР.НАКЛ., СЕГ.ВР., 2Л., ЕД.Ч., М.Р. = тласнел си
| ПР.НАКЛ., СЕГ.ВР., 2Л., ЕД.Ч., Ж.Р. = тласнела си
| ПР.НАКЛ., СЕГ.ВР., 2Л., ЕД.Ч., СР.Р. = тласнело си
| ПР.НАКЛ., СЕГ.ВР., 2Л., МН.Ч. = тласнели сте
| ПР.НАКЛ., СЕГ.ВР., 3Л., ЕД.Ч., М.Р. = тласнел (е)
| ПР.НАКЛ., СЕГ.ВР., 3Л., ЕД.Ч., Ж.Р. = тласнела (е)
| ПР.НАКЛ., СЕГ.ВР., 3Л., ЕД.Ч., СР.Р. = тласнело (е)
| ПР.НАКЛ., СЕГ.ВР., 3Л., МН.Ч. = тласнели (са)
| ПР.НАКЛ., МИН.СВ.ВР., 1Л., ЕД.Ч., М.Р. = тласнал съм
| ПР.НАКЛ., МИН.СВ.ВР., 1Л., ЕД.Ч., Ж.Р. = тласнала съм
| ПР.НАКЛ., МИН.СВ.ВР., 1Л., ЕД.Ч., СР.Р. = тласнало съм
| ПР.НАКЛ., МИН.СВ.ВР., 1Л., МН.Ч. = тласнали сме
| ПР.НАКЛ., МИН.СВ.ВР., 2Л., ЕД.Ч., М.Р. = тласнал си
| ПР.НАКЛ., МИН.СВ.ВР., 2Л., ЕД.Ч., Ж.Р. = тласнала си
| ПР.НАКЛ., МИН.СВ.ВР., 2Л., ЕД.Ч., СР.Р. = тласнало си
| ПР.НАКЛ., МИН.СВ.ВР., 2Л., МН.Ч. = тласнали сте
| ПР.НАКЛ., МИН.СВ.ВР., 3Л., ЕД.Ч., М.Р. = тласнал (е)
| ПР.НАКЛ., МИН.СВ.ВР., 3Л., ЕД.Ч., Ж.Р. = тласнала (е)
| ПР.НАКЛ., МИН.СВ.ВР., 3Л., ЕД.Ч., СР.Р. = тласнало (е)
| ПР.НАКЛ., МИН.СВ.ВР., 3Л., МН.Ч. = тласнали (са)
| ПР.НАКЛ., МИН.НЕОПР.ВР., 1Л., ЕД.Ч., М.Р. = бил съм тласнал
| ПР.НАКЛ., МИН.НЕОПР.ВР., 1Л., ЕД.Ч., Ж.Р. = била съм тласнала
| ПР.НАКЛ., МИН.НЕОПР.ВР., 1Л., ЕД.Ч., СР.Р. = било съм тласнало
| ПР.НАКЛ., МИН.НЕОПР.ВР., 1Л., МН.Ч. = били сме тласнали
| ПР.НАКЛ., МИН.НЕОПР.ВР., 2Л., ЕД.Ч., М.Р. = бил си тласнал
| ПР.НАКЛ., МИН.НЕОПР.ВР., 2Л., ЕД.Ч., Ж.Р. = била си тласнала
| ПР.НАКЛ., МИН.НЕОПР.ВР., 2Л., ЕД.Ч., СР.Р. = било си тласнало
| ПР.НАКЛ., МИН.НЕОПР.ВР., 2Л., МН.Ч. = били сте тласнали
| ПР.НАКЛ., МИН.НЕОПР.ВР., 3Л., ЕД.Ч., М.Р. = бил (е) тласнал
| ПР.НАКЛ., МИН.НЕОПР.ВР., 3Л., ЕД.Ч., Ж.Р. = била (е) тласнала
| ПР.НАКЛ., МИН.НЕОПР.ВР., 3Л., ЕД.Ч., СР.Р. = било (е) тласнало
| ПР.НАКЛ., МИН.НЕОПР.ВР., 3Л., МН.Ч. = били (са) тласнали
| ПР.НАКЛ., БЪД.ВР., 1Л., ЕД.Ч., М.Р. = щял съм да тласна
| ПР.НАКЛ., БЪД.ВР., 1Л., ЕД.Ч., Ж.Р. = щяла съм да тласна
| ПР.НАКЛ., БЪД.ВР., 1Л., ЕД.Ч., СР.Р. = щяло съм да тласна
| ПР.НАКЛ., БЪД.ВР., 1Л., МН.Ч. = щели сме да тласнем
| ПР.НАКЛ., БЪД.ВР., 2Л., ЕД.Ч., М.Р. = щял си да тласнеш
| ПР.НАКЛ., БЪД.ВР., 2Л., ЕД.Ч., Ж.Р. = щяла си да тласнеш
| ПР.НАКЛ., БЪД.ВР., 2Л., ЕД.Ч., СР.Р. = щяло си да тласнеш
| ПР.НАКЛ., БЪД.ВР., 2Л., МН.Ч. = щели сте да тласнете
| ПР.НАКЛ., БЪД.ВР., 3Л., ЕД.Ч., М.Р. = щял (е) да тласне
| ПР.НАКЛ., БЪД.ВР., 3Л., ЕД.Ч., Ж.Р. = щяла (е) да тласне
| ПР.НАКЛ., БЪД.ВР., 3Л., ЕД.Ч., СР.Р. = щяло (е) да тласне
| ПР.НАКЛ., БЪД.ВР., 3Л., МН.Ч. = щели (са) да тласнат
| ПР.НАКЛ., БЪД.ПРЕД.ВР., 1Л., ЕД.Ч., М.Р. = щял съм да съм тласнал
| ПР.НАКЛ., БЪД.ПРЕД.ВР., 1Л., ЕД.Ч., Ж.Р. = щяла съм да съм тласнала
| ПР.НАКЛ., БЪД.ПРЕД.ВР., 1Л., ЕД.Ч., СР.Р. = щяло съм да съм тласнало
| ПР.НАКЛ., БЪД.ПРЕД.ВР., 1Л., МН.Ч. = щели сме да сме тласнали
| ПР.НАКЛ., БЪД.ПРЕД.ВР., 2Л., ЕД.Ч., М.Р. = щял си да си тласнал
| ПР.НАКЛ., БЪД.ПРЕД.ВР., 2Л., ЕД.Ч., Ж.Р. = щяла си да си тласнала
| ПР.НАКЛ., БЪД.ПРЕД.ВР., 2Л., ЕД.Ч., СР.Р. = щяло си да си тласнало
| ПР.НАКЛ., БЪД.ПРЕД.ВР., 2Л., МН.Ч. = щели сте да сте тласнали
| ПР.НАКЛ., БЪД.ПРЕД.ВР., 3Л., ЕД.Ч., М.Р. = щял (е) да е тласнал
| ПР.НАКЛ., БЪД.ПРЕД.ВР., 3Л., ЕД.Ч., Ж.Р. = щяла (е) да е тласнала
| ПР.НАКЛ., БЪД.ПРЕД.ВР., 3Л., ЕД.Ч., СР.Р. = щяло (е) да е тласнало
| ПР.НАКЛ., БЪД.ПРЕД.ВР., 3Л., МН.Ч. = щели (са) да са тласнали
| УСЛОВНО НАКЛОНЕНИЕ, 1Л., ЕД.Ч., М.Р. = бих тласнал
| УСЛОВНО НАКЛОНЕНИЕ, 1Л., ЕД.Ч., Ж.Р. = бих тласнала
| УСЛОВНО НАКЛОНЕНИЕ, 1Л., ЕД.Ч., СР.Р. = бих тласнало
| УСЛОВНО НАКЛОНЕНИЕ, 1Л., МН.Ч. = бихме тласнали
| УСЛОВНО НАКЛОНЕНИЕ, 2Л., ЕД.Ч., М.Р. = би тласнал
| УСЛОВНО НАКЛОНЕНИЕ, 2Л., ЕД.Ч., Ж.Р. = би тласнала
| УСЛОВНО НАКЛОНЕНИЕ, 2Л., ЕД.Ч., СР.Р. = би тласнало
| УСЛОВНО НАКЛОНЕНИЕ, 2Л., МН.Ч. = бихте тласнали
| УСЛОВНО НАКЛОНЕНИЕ, 3Л., ЕД.Ч., М.Р. = би тласнал
| УСЛОВНО НАКЛОНЕНИЕ, 3Л., ЕД.Ч., Ж.Р. = би тласнала
| УСЛОВНО НАКЛОНЕНИЕ, 3Л., ЕД.Ч., СР.Р. = би тласнало
| УСЛОВНО НАКЛОНЕНИЕ, 3Л., МН.Ч. = биха тласнали
| ПОВЕЛИТЕЛНО НАКЛОНЕНИЕ, ЕД.Ч. = тлас·ни
| ПОВЕЛИТЕЛНО НАКЛОНЕНИЕ, МН.Ч. = тлас·не·те
| МИН.СТРАД.ПРИЧ. М.Р. = тлас·нат
| МИН.СТРАД.ПРИЧ. М.Р. НЕПЪЛЕН ЧЛЕН = тлас·на·тия
| МИН.СТРАД.ПРИЧ. М.Р. ПЪЛЕН ЧЛЕН = тлас·на·ти·ят
| МИН.СТРАД.ПРИЧ. Ж.Р. = тлас·на·та
| МИН.СТРАД.ПРИЧ. Ж.Р. ЧЛЕН = тлас·на·та·та
| МИН.СТРАД.ПРИЧ. СР.Р. = тлас·на·то
| МИН.СТРАД.ПРИЧ. СР.Р. ЧЛЕН = тлас·на·то·то
| МИН.СТРАД.ПРИЧ. МН.Ч. = тлас·на·ти
| МИН.СТРАД.ПРИЧ. МН.Ч. ЧЛЕН = тлас·на·ти·те
| МИН.ДЕЯТ.СВ.ПРИЧ. М.Р. = тлас·нал
| МИН.ДЕЯТ.СВ.ПРИЧ. М.Р. НЕПЪЛЕН ЧЛЕН = тлас·на·лия
| МИН.ДЕЯТ.СВ.ПРИЧ. М.Р. ПЪЛЕН ЧЛЕН = тлас·на·ли·ят
| МИН.ДЕЯТ.СВ.ПРИЧ. Ж.Р. = тлас·на·ла
| МИН.ДЕЯТ.СВ.ПРИЧ. Ж.Р. ЧЛЕН = тлас·на·ла·та
| МИН.ДЕЯТ.СВ.ПРИЧ. СР.Р. = тлас·на·ло
| МИН.ДЕЯТ.СВ.ПРИЧ. СР.Р. ЧЛЕН = тлас·на·ло·то
| МИН.ДЕЯТ.СВ.ПРИЧ. МН.Ч. = тлас·на·ли
| МИН.ДЕЯТ.СВ.ПРИЧ. МН.Ч. ЧЛЕН = тлас·на·ли·те
| МИН.ДЕЯТ.НЕСВ.ПРИЧ. М.Р. = тлас·нел
| МИН.ДЕЯТ.НЕСВ.ПРИЧ. М.Р. НЕПЪЛЕН ЧЛЕН = тлас·не·лия
| МИН.ДЕЯТ.НЕСВ.ПРИЧ. М.Р. ПЪЛЕН ЧЛЕН = тлас·не·ли·ят
| МИН.ДЕЯТ.НЕСВ.ПРИЧ. Ж.Р. = тлас·не·ла
| МИН.ДЕЯТ.НЕСВ.ПРИЧ. Ж.Р. ЧЛЕН = тлас·не·ла·та
| МИН.ДЕЯТ.НЕСВ.ПРИЧ. СР.Р. = тлас·не·ло
| МИН.ДЕЯТ.НЕСВ.ПРИЧ. СР.Р. ЧЛЕН = тлас·не·ло·то
| МИН.ДЕЯТ.НЕСВ.ПРИЧ. МН.Ч. = тлас·не·ли
| МИН.ДЕЯТ.НЕСВ.ПРИЧ. МН.Ч. ЧЛЕН = тлас·не·ли·те
| СЕГ.ДЕЯТ.ПРИЧ. М.Р. = —
| СЕГ.ДЕЯТ.ПРИЧ. М.Р. НЕПЪЛЕН ЧЛЕН = —
| СЕГ.ДЕЯТ.ПРИЧ. М.Р. ПЪЛЕН ЧЛЕН = —
| СЕГ.ДЕЯТ.ПРИЧ. Ж.Р. = —
| СЕГ.ДЕЯТ.ПРИЧ. Ж.Р. ЧЛЕН = —
| СЕГ.ДЕЯТ.ПРИЧ. СР.Р. = —
| СЕГ.ДЕЯТ.ПРИЧ. СР.Р. ЧЛЕН = —
| СЕГ.ДЕЯТ.ПРИЧ. МН.Ч. = —
| СЕГ.ДЕЯТ.ПРИЧ. МН.Ч. ЧЛЕН = —
| ДЕЕПРИЧАСТИЕ = —
| СКРИТИ ПРЕПРАТКИ = 
[[тласна]],
[[тласнеш]],
[[тласне]],
[[тласнем]],
[[тласнете]],
[[тласнат]],
[[тласнах]],
[[тласнахме]],
[[тласнахте]],
[[тласнаха]],
[[тласнех]],
[[тласнеше]],
[[тласнехме]],
[[тласнехте]],
[[тласнеха]],
[[тласни]],
[[тласнал]],
[[тласналия]],
[[тласналият]],
[[тласнала]],
[[тласналата]],
[[тласнало]],
[[тласналото]],
[[тласнали]],
[[тласналите]],
[[тласнел]],
[[тласнелия]],
[[тласнелият]],
[[тласнела]],
[[тласнелата]],
[[тласнело]],
[[тласнелото]],
[[тласнели]],
[[тласнелите]],
[[тласнатия]],
[[тласнатият]],
[[тласната]],
[[тласнатата]],
[[тласнато]],
[[тласнатото]],
[[тласнати]],
[[тласнатите]],
[[тласнал съм]],
[[тласнала съм]],
[[тласнало съм]],
[[тласнали сме]],
[[тласнал си]],
[[тласнала си]],
[[тласнало си]],
[[тласнали сте]],
[[тласнал е]],
[[тласнала е]],
[[тласнало е]],
[[тласнали са]],
[[бях тласнал]],
[[бях тласнала]],
[[бях тласнало]],
[[бяхме тласнали]],
[[беше тласнал]],
[[беше тласнала]],
[[беше тласнало]],
[[бяхте тласнали]],
[[бяха тласнали]],
[[ще тласна]],
[[ще тласнем]],
[[ще тласнеш]],
[[ще тласнете]],
[[ще тласне]],
[[ще тласнат]],
[[ще съм тласнал]],
[[ще съм тласнала]],
[[ще съм тласнало]],
[[ще сме тласнали]],
[[ще си тласнал]],
[[ще си тласнала]],
[[ще си тласнало]],
[[ще сте тласнали]],
[[ще е тласнал]],
[[ще е тласнала]],
[[ще е тласнало]],
[[ще са тласнали]],
[[щях да тласна]],
[[щяхме да тласнем]],
[[щеше да тласнеш]],
[[щяхте да тласнете]],
[[щеше да тласне]],
[[щяха да тласнат]],
[[щях да съм тласнал]],
[[щях да съм тласнала]],
[[щях да съм тласнало]],
[[щяхме да сме тласнали]],
[[щеше да си тласнал]],
[[щеше да си тласнала]],
[[щеше да си тласнало]],
[[щяхте да сте тласнали]],
[[щеше да е тласнал]],
[[щеше да е тласнала]],
[[щеше да е тласнало]],
[[щяха да са тласнали]],
[[тласнел съм]],
[[тласнела съм]],
[[тласнело съм]],
[[тласнели сме]],
[[тласнел си]],
[[тласнела си]],
[[тласнело си]],
[[тласнели сте]],
[[тласнел е]],
[[тласнела е]],
[[тласнело е]],
[[тласнели са]],
[[бил съм тласнал]],
[[била съм тласнала]],
[[било съм тласнало]],
[[били сме тласнали]],
[[бил си тласнал]],
[[била си тласнала]],
[[било си тласнало]],
[[били сте тласнали]],
[[бил е тласнал]],
[[била е тласнала]],
[[било е тласнало]],
[[били са тласнали]],
[[щял съм да тласна]],
[[щяла съм да тласна]],
[[щяло съм да тласна]],
[[щели сме да тласнем]],
[[щял си да тласнеш]],
[[щяла си да тласнеш]],
[[щяло си да тласнеш]],
[[щели сте да тласнете]],
[[щял да тласне]],
[[щяла да тласне]],
[[щяло да тласне]],
[[щели да тласнат]],
[[щял е да тласне]],
[[щяла е да тласне]],
[[щяло е да тласне]],
[[щели са да тласнат]],
[[щял съм да съм тласнал]],
[[щяла съм да съм тласнала]],
[[щяло съм да съм тласнало]],
[[щели сме да сме тласнали]],
[[щял си да си тласнал]],
[[щяла си да си тласнала]],
[[щяло си да си тласнало]],
[[щели сте да сте тласнали]],
[[щял да е тласнал]],
[[щяла да е тласнала]],
[[щяло да е тласнало]],
[[щели да са тласнали]],
[[щял е да е тласнал]],
[[щяла е да е тласнала]],
[[щяло е да е тласнало]],
[[щели са да са тласнали]],
[[бих тласнал]],
[[бих тласнала]],
[[бих тласнало]],
[[бихме тласнали]],
[[би тласнал]],
[[би тласнала]],
[[би тласнало]],
[[бихте тласнали]],
[[биха тласнали]],
}}</text>
      <sha1>g0c5ncjkl3ubbmx8e5m95bq09txvpc7</sha1>
    </revision>
  </page>
  <page>
    <title>Шаблон:Словоформи/тлея</title>
    <ns>10</ns>
    <id>405466</id>
    <revision>
      <id>437449</id>
      <parentid>10861</parentid>
      <timestamp>2005-05-07T08:42:58Z</timestamp>
      <contributor>
        <username>Bgbot</username>
        <id>83</id>
      </contributor>
      <comment>Борислав: Шаблон със словоформи</comment>
      <model>wikitext</model>
      <format>text/x-wiki</format>
      <text bytes="18412" xml:space="preserve">{{Шаблон:Словоформи/Глагол|
  ОСНОВНА ФОРМА = тлея
| СЕГ.ВР., 1Л., ЕД.Ч. = тлея
| СЕГ.ВР., 1Л., МН.Ч. = тле·ем
| СЕГ.ВР., 2Л., ЕД.Ч. = тле·еш
| СЕГ.ВР., 2Л., МН.Ч. = тле·е·те
| СЕГ.ВР., 3Л., ЕД.Ч. = тлее
| СЕГ.ВР., 3Л., МН.Ч. = тле·ят
| МИН.СВ.ВР., 1Л., ЕД.Ч. = тлях
| МИН.СВ.ВР., 1Л., МН.Ч. = тлях·ме
| МИН.СВ.ВР., 2Л., ЕД.Ч. = тля
| МИН.СВ.ВР., 2Л., МН.Ч. = тлях·те
| МИН.СВ.ВР., 3Л., ЕД.Ч. = тля
| МИН.СВ.ВР., 3Л., МН.Ч. = тля·ха
| МИН.НЕСВ.ВР., 1Л., ЕД.Ч. = тле·ех
| МИН.НЕСВ.ВР., 1Л., МН.Ч. = тле·ех·ме
| МИН.НЕСВ.ВР., 2Л., ЕД.Ч. = тле·е·ше
| МИН.НЕСВ.ВР., 2Л., МН.Ч. = тле·ех·те
| МИН.НЕСВ.ВР., 3Л., ЕД.Ч. = тле·е·ше
| МИН.НЕСВ.ВР., 3Л., МН.Ч. = тле·е·ха
| МИН.НЕОПР.ВР., 1Л., ЕД.Ч., М.Р. = тлял съм
| МИН.НЕОПР.ВР., 1Л., ЕД.Ч., Ж.Р. = тляла съм
| МИН.НЕОПР.ВР., 1Л., ЕД.Ч., СР.Р. = тляло съм
| МИН.НЕОПР.ВР., 1Л., МН.Ч. = тлели сме
| МИН.НЕОПР.ВР., 2Л., ЕД.Ч., М.Р. = тлял си
| МИН.НЕОПР.ВР., 2Л., ЕД.Ч., Ж.Р. = тляла си
| МИН.НЕОПР.ВР., 2Л., ЕД.Ч., СР.Р. = тляло си
| МИН.НЕОПР.ВР., 2Л., МН.Ч. = тлели сте
| МИН.НЕОПР.ВР., 3Л., ЕД.Ч., М.Р. = тлял е
| МИН.НЕОПР.ВР., 3Л., ЕД.Ч., Ж.Р. = тляла е
| МИН.НЕОПР.ВР., 3Л., ЕД.Ч., СР.Р. = тляло е
| МИН.НЕОПР.ВР., 3Л., МН.Ч. = тлели са
| МИН.ПРЕД.ВР., 1Л., ЕД.Ч., М.Р. = бях тлял
| МИН.ПРЕД.ВР., 1Л., ЕД.Ч., Ж.Р. = бях тляла
| МИН.ПРЕД.ВР., 1Л., ЕД.Ч., СР.Р. = бях тляло
| МИН.ПРЕД.ВР., 1Л., МН.Ч. = бяхме тлели
| МИН.ПРЕД.ВР., 2Л., ЕД.Ч., М.Р. = беше тлял
| МИН.ПРЕД.ВР., 2Л., ЕД.Ч., Ж.Р. = беше тляла
| МИН.ПРЕД.ВР., 2Л., ЕД.Ч., СР.Р. = беше тляло
| МИН.ПРЕД.ВР., 2Л., МН.Ч. = бяхте тлели
| МИН.ПРЕД.ВР., 3Л., ЕД.Ч., М.Р. = беше тлял
| МИН.ПРЕД.ВР., 3Л., ЕД.Ч., Ж.Р. = беше тляла
| МИН.ПРЕД.ВР., 3Л., ЕД.Ч., СР.Р. = беше тляло
| МИН.ПРЕД.ВР., 3Л., МН.Ч. = бяха тлели
| БЪД.ВР., 1Л., ЕД.Ч. = ще тлея
| БЪД.ВР., 1Л., МН.Ч. = ще тлеем
| БЪД.ВР., 2Л., ЕД.Ч. = ще тлееш
| БЪД.ВР., 2Л., МН.Ч. = ще тлеете
| БЪД.ВР., 3Л., ЕД.Ч. = ще тлее
| БЪД.ВР., 3Л., МН.Ч. = ще тлеят
| БЪД.ПРЕД.ВР., 1Л., ЕД.Ч., М.Р. = ще съм тлял
| БЪД.ПРЕД.ВР., 1Л., ЕД.Ч., Ж.Р. = ще съм тляла
| БЪД.ПРЕД.ВР., 1Л., ЕД.Ч., СР.Р. = ще съм тляло
| БЪД.ПРЕД.ВР., 1Л., МН.Ч. = ще сме тлели
| БЪД.ПРЕД.ВР., 2Л., ЕД.Ч., М.Р. = ще си тлял
| БЪД.ПРЕД.ВР., 2Л., ЕД.Ч., Ж.Р. = ще си тляла
| БЪД.ПРЕД.ВР., 2Л., ЕД.Ч., СР.Р. = ще си тляло
| БЪД.ПРЕД.ВР., 2Л., МН.Ч. = ще сте тлели
| БЪД.ПРЕД.ВР., 3Л., ЕД.Ч., М.Р. = ще е тлял
| БЪД.ПРЕД.ВР., 3Л., ЕД.Ч., Ж.Р. = ще е тляла
| БЪД.ПРЕД.ВР., 3Л., ЕД.Ч., СР.Р. = ще е тляло
| БЪД.ПРЕД.ВР., 3Л., МН.Ч. = ще са тлели
| БЪД.ВР. В МИН., 1Л., ЕД.Ч. = щях да тлея
| БЪД.ВР. В МИН., 1Л., МН.Ч. = щяхме да тлеем
| БЪД.ВР. В МИН., 2Л., ЕД.Ч. = щеше да тлееш
| БЪД.ВР. В МИН., 2Л., МН.Ч. = щяхте да тлеете
| БЪД.ВР. В МИН., 3Л., ЕД.Ч. = щеше да тлее
| БЪД.ВР. В МИН., 3Л., МН.Ч. = щяха да тлеят
| БЪД.ПРЕД.ВР. В МИН., 1Л., ЕД.Ч., М.Р. = щях да съм тлял
| БЪД.ПРЕД.ВР. В МИН., 1Л., ЕД.Ч., Ж.Р. = щях да съм тляла
| БЪД.ПРЕД.ВР. В МИН., 1Л., ЕД.Ч., СР.Р. = щях да съм тляло
| БЪД.ПРЕД.ВР. В МИН., 1Л., МН.Ч. = щяхме да сме тлели
| БЪД.ПРЕД.ВР. В МИН., 2Л., ЕД.Ч., М.Р. = щеше да си тлял
| БЪД.ПРЕД.ВР. В МИН., 2Л., ЕД.Ч., Ж.Р. = щеше да си тляла
| БЪД.ПРЕД.ВР. В МИН., 2Л., ЕД.Ч., СР.Р. = щеше да си тляло
| БЪД.ПРЕД.ВР. В МИН., 2Л., МН.Ч. = щяхте да сте тлели
| БЪД.ПРЕД.ВР. В МИН., 3Л., ЕД.Ч., М.Р. = щеше да е тлял
| БЪД.ПРЕД.ВР. В МИН., 3Л., ЕД.Ч., Ж.Р. = щеше да е тляла
| БЪД.ПРЕД.ВР. В МИН., 3Л., ЕД.Ч., СР.Р. = щеше да е тляло
| БЪД.ПРЕД.ВР. В МИН., 3Л., МН.Ч. = щяха да са тлели
| ПР.НАКЛ., СЕГ.ВР., 1Л., ЕД.Ч., М.Р. = тлеел съм
| ПР.НАКЛ., СЕГ.ВР., 1Л., ЕД.Ч., Ж.Р. = тлеела съм
| ПР.НАКЛ., СЕГ.ВР., 1Л., ЕД.Ч., СР.Р. = тлеело съм
| ПР.НАКЛ., СЕГ.ВР., 1Л., МН.Ч. = тлеели сме
| ПР.НАКЛ., СЕГ.ВР., 2Л., ЕД.Ч., М.Р. = тлеел си
| ПР.НАКЛ., СЕГ.ВР., 2Л., ЕД.Ч., Ж.Р. = тлеела си
| ПР.НАКЛ., СЕГ.ВР., 2Л., ЕД.Ч., СР.Р. = тлеело си
| ПР.НАКЛ., СЕГ.ВР., 2Л., МН.Ч. = тлеели сте
| ПР.НАКЛ., СЕГ.ВР., 3Л., ЕД.Ч., М.Р. = тлеел (е)
| ПР.НАКЛ., СЕГ.ВР., 3Л., ЕД.Ч., Ж.Р. = тлеела (е)
| ПР.НАКЛ., СЕГ.ВР., 3Л., ЕД.Ч., СР.Р. = тлеело (е)
| ПР.НАКЛ., СЕГ.ВР., 3Л., МН.Ч. = тлеели (са)
| ПР.НАКЛ., МИН.СВ.ВР., 1Л., ЕД.Ч., М.Р. = тлял съм
| ПР.НАКЛ., МИН.СВ.ВР., 1Л., ЕД.Ч., Ж.Р. = тляла съм
| ПР.НАКЛ., МИН.СВ.ВР., 1Л., ЕД.Ч., СР.Р. = тляло съм
| ПР.НАКЛ., МИН.СВ.ВР., 1Л., МН.Ч. = тлели сме
| ПР.НАКЛ., МИН.СВ.ВР., 2Л., ЕД.Ч., М.Р. = тлял си
| ПР.НАКЛ., МИН.СВ.ВР., 2Л., ЕД.Ч., Ж.Р. = тляла си
| ПР.НАКЛ., МИН.СВ.ВР., 2Л., ЕД.Ч., СР.Р. = тляло си
| ПР.НАКЛ., МИН.СВ.ВР., 2Л., МН.Ч. = тлели сте
| ПР.НАКЛ., МИН.СВ.ВР., 3Л., ЕД.Ч., М.Р. = тлял (е)
| ПР.НАКЛ., МИН.СВ.ВР., 3Л., ЕД.Ч., Ж.Р. = тляла (е)
| ПР.НАКЛ., МИН.СВ.ВР., 3Л., ЕД.Ч., СР.Р. = тляло (е)
| ПР.НАКЛ., МИН.СВ.ВР., 3Л., МН.Ч. = тлели (са)
| ПР.НАКЛ., МИН.НЕОПР.ВР., 1Л., ЕД.Ч., М.Р. = бил съм тлял
| ПР.НАКЛ., МИН.НЕОПР.ВР., 1Л., ЕД.Ч., Ж.Р. = била съм тляла
| ПР.НАКЛ., МИН.НЕОПР.ВР., 1Л., ЕД.Ч., СР.Р. = било съм тляло
| ПР.НАКЛ., МИН.НЕОПР.ВР., 1Л., МН.Ч. = били сме тлели
| ПР.НАКЛ., МИН.НЕОПР.ВР., 2Л., ЕД.Ч., М.Р. = бил си тлял
| ПР.НАКЛ., МИН.НЕОПР.ВР., 2Л., ЕД.Ч., Ж.Р. = била си тляла
| ПР.НАКЛ., МИН.НЕОПР.ВР., 2Л., ЕД.Ч., СР.Р. = било си тляло
| ПР.НАКЛ., МИН.НЕОПР.ВР., 2Л., МН.Ч. = били сте тлели
| ПР.НАКЛ., МИН.НЕОПР.ВР., 3Л., ЕД.Ч., М.Р. = бил (е) тлял
| ПР.НАКЛ., МИН.НЕОПР.ВР., 3Л., ЕД.Ч., Ж.Р. = била (е) тляла
| ПР.НАКЛ., МИН.НЕОПР.ВР., 3Л., ЕД.Ч., СР.Р. = било (е) тляло
| ПР.НАКЛ., МИН.НЕОПР.ВР., 3Л., МН.Ч. = били (са) тлели
| ПР.НАКЛ., БЪД.ВР., 1Л., ЕД.Ч., М.Р. = щял съм да тлея
| ПР.НАКЛ., БЪД.ВР., 1Л., ЕД.Ч., Ж.Р. = щяла съм да тлея
| ПР.НАКЛ., БЪД.ВР., 1Л., ЕД.Ч., СР.Р. = щяло съм да тлея
| ПР.НАКЛ., БЪД.ВР., 1Л., МН.Ч. = щели сме да тлеем
| ПР.НАКЛ., БЪД.ВР., 2Л., ЕД.Ч., М.Р. = щял си да тлееш
| ПР.НАКЛ., БЪД.ВР., 2Л., ЕД.Ч., Ж.Р. = щяла си да тлееш
| ПР.НАКЛ., БЪД.ВР., 2Л., ЕД.Ч., СР.Р. = щяло си да тлееш
| ПР.НАКЛ., БЪД.ВР., 2Л., МН.Ч. = щели сте да тлеете
| ПР.НАКЛ., БЪД.ВР., 3Л., ЕД.Ч., М.Р. = щял (е) да тлее
| ПР.НАКЛ., БЪД.ВР., 3Л., ЕД.Ч., Ж.Р. = щяла (е) да тлее
| ПР.НАКЛ., БЪД.ВР., 3Л., ЕД.Ч., СР.Р. = щяло (е) да тлее
| ПР.НАКЛ., БЪД.ВР., 3Л., МН.Ч. = щели (са) да тлеят
| ПР.НАКЛ., БЪД.ПРЕД.ВР., 1Л., ЕД.Ч., М.Р. = щял съм да съм тлял
| ПР.НАКЛ., БЪД.ПРЕД.ВР., 1Л., ЕД.Ч., Ж.Р. = щяла съм да съм тляла
| ПР.НАКЛ., БЪД.ПРЕД.ВР., 1Л., ЕД.Ч., СР.Р. = щяло съм да съм тляло
| ПР.НАКЛ., БЪД.ПРЕД.ВР., 1Л., МН.Ч. = щели сме да сме тлели
| ПР.НАКЛ., БЪД.ПРЕД.ВР., 2Л., ЕД.Ч., М.Р. = щял си да си тлял
| ПР.НАКЛ., БЪД.ПРЕД.ВР., 2Л., ЕД.Ч., Ж.Р. = щяла си да си тляла
| ПР.НАКЛ., БЪД.ПРЕД.ВР., 2Л., ЕД.Ч., СР.Р. = щяло си да си тляло
| ПР.НАКЛ., БЪД.ПРЕД.ВР., 2Л., МН.Ч. = щели сте да сте тлели
| ПР.НАКЛ., БЪД.ПРЕД.ВР., 3Л., ЕД.Ч., М.Р. = щял (е) да е тлял
| ПР.НАКЛ., БЪД.ПРЕД.ВР., 3Л., ЕД.Ч., Ж.Р. = щяла (е) да е тляла
| ПР.НАКЛ., БЪД.ПРЕД.ВР., 3Л., ЕД.Ч., СР.Р. = щяло (е) да е тляло
| ПР.НАКЛ., БЪД.ПРЕД.ВР., 3Л., МН.Ч. = щели (са) да са тлели
| УСЛОВНО НАКЛОНЕНИЕ, 1Л., ЕД.Ч., М.Р. = бих тлял
| УСЛОВНО НАКЛОНЕНИЕ, 1Л., ЕД.Ч., Ж.Р. = бих тляла
| УСЛОВНО НАКЛОНЕНИЕ, 1Л., ЕД.Ч., СР.Р. = бих тляло
| УСЛОВНО НАКЛОНЕНИЕ, 1Л., МН.Ч. = бихме тлели
| УСЛОВНО НАКЛОНЕНИЕ, 2Л., ЕД.Ч., М.Р. = би тлял
| УСЛОВНО НАКЛОНЕНИЕ, 2Л., ЕД.Ч., Ж.Р. = би тляла
| УСЛОВНО НАКЛОНЕНИЕ, 2Л., ЕД.Ч., СР.Р. = би тляло
| УСЛОВНО НАКЛОНЕНИЕ, 2Л., МН.Ч. = бихте тлели
| УСЛОВНО НАКЛОНЕНИЕ, 3Л., ЕД.Ч., М.Р. = би тлял
| УСЛОВНО НАКЛОНЕНИЕ, 3Л., ЕД.Ч., Ж.Р. = би тляла
| УСЛОВНО НАКЛОНЕНИЕ, 3Л., ЕД.Ч., СР.Р. = би тляло
| УСЛОВНО НАКЛОНЕНИЕ, 3Л., МН.Ч. = биха тлели
| ПОВЕЛИТЕЛНО НАКЛОНЕНИЕ, ЕД.Ч. = тлей
| ПОВЕЛИТЕЛНО НАКЛОНЕНИЕ, МН.Ч. = тлей·те
| МИН.СТРАД.ПРИЧ. М.Р. = тлян
| МИН.СТРАД.ПРИЧ. М.Р. НЕПЪЛЕН ЧЛЕН = тля·ния
| МИН.СТРАД.ПРИЧ. М.Р. ПЪЛЕН ЧЛЕН = тля·ни·ят
| МИН.СТРАД.ПРИЧ. Ж.Р. = тля·на
| МИН.СТРАД.ПРИЧ. Ж.Р. ЧЛЕН = тля·на·та
| МИН.СТРАД.ПРИЧ. СР.Р. = тля·но
| МИН.СТРАД.ПРИЧ. СР.Р. ЧЛЕН = тля·но·то
| МИН.СТРАД.ПРИЧ. МН.Ч. = тле·ни
| МИН.СТРАД.ПРИЧ. МН.Ч. ЧЛЕН = тле·ни·те
| МИН.ДЕЯТ.СВ.ПРИЧ. М.Р. = тлял
| МИН.ДЕЯТ.СВ.ПРИЧ. М.Р. НЕПЪЛЕН ЧЛЕН = тле·лия
| МИН.ДЕЯТ.СВ.ПРИЧ. М.Р. ПЪЛЕН ЧЛЕН = тле·ли·ят
| МИН.ДЕЯТ.СВ.ПРИЧ. Ж.Р. = тля·ла
| МИН.ДЕЯТ.СВ.ПРИЧ. Ж.Р. ЧЛЕН = тля·ла·та
| МИН.ДЕЯТ.СВ.ПРИЧ. СР.Р. = тля·ло
| МИН.ДЕЯТ.СВ.ПРИЧ. СР.Р. ЧЛЕН = тля·ло·то
| МИН.ДЕЯТ.СВ.ПРИЧ. МН.Ч. = тле·ли
| МИН.ДЕЯТ.СВ.ПРИЧ. МН.Ч. ЧЛЕН = тле·ли·те
| МИН.ДЕЯТ.НЕСВ.ПРИЧ. М.Р. = тле·ел
| МИН.ДЕЯТ.НЕСВ.ПРИЧ. М.Р. НЕПЪЛЕН ЧЛЕН = тле·е·лия
| МИН.ДЕЯТ.НЕСВ.ПРИЧ. М.Р. ПЪЛЕН ЧЛЕН = тле·е·ли·ят
| МИН.ДЕЯТ.НЕСВ.ПРИЧ. Ж.Р. = тле·е·ла
| МИН.ДЕЯТ.НЕСВ.ПРИЧ. Ж.Р. ЧЛЕН = тле·е·ла·та
| МИН.ДЕЯТ.НЕСВ.ПРИЧ. СР.Р. = тле·е·ло
| МИН.ДЕЯТ.НЕСВ.ПРИЧ. СР.Р. ЧЛЕН = тле·е·ло·то
| МИН.ДЕЯТ.НЕСВ.ПРИЧ. МН.Ч. = тле·е·ли
| МИН.ДЕЯТ.НЕСВ.ПРИЧ. МН.Ч. ЧЛЕН = тле·е·ли·те
| СЕГ.ДЕЯТ.ПРИЧ. М.Р. = тле·ещ
| СЕГ.ДЕЯТ.ПРИЧ. М.Р. НЕПЪЛЕН ЧЛЕН = тле·е·щия
| СЕГ.ДЕЯТ.ПРИЧ. М.Р. ПЪЛЕН ЧЛЕН = тле·е·щи·ят
| СЕГ.ДЕЯТ.ПРИЧ. Ж.Р. = тле·е·ща
| СЕГ.ДЕЯТ.ПРИЧ. Ж.Р. ЧЛЕН = тле·е·ща·та
| СЕГ.ДЕЯТ.ПРИЧ. СР.Р. = тле·е·що
| СЕГ.ДЕЯТ.ПРИЧ. СР.Р. ЧЛЕН = тле·е·що·то
| СЕГ.ДЕЯТ.ПРИЧ. МН.Ч. = тле·е·щи
| СЕГ.ДЕЯТ.ПРИЧ. МН.Ч. ЧЛЕН = тле·е·щи·те
| ДЕЕПРИЧАСТИЕ = тле·ей·ки
| СКРИТИ ПРЕПРАТКИ = 
[[тлея]],
[[тлееш]],
[[тлее]],
[[тлеем]],
[[тлеете]],
[[тлеят]],
[[тлях]],
[[тля]],
[[тляхме]],
[[тляхте]],
[[тляха]],
[[тлеех]],
[[тлееше]],
[[тлеехме]],
[[тлеехте]],
[[тлееха]],
[[тлей]],
[[тлейте]],
[[тлял]],
[[тлелия]],
[[тлелият]],
[[тляла]],
[[тлялата]],
[[тляло]],
[[тлялото]],
[[тлели]],
[[тлелите]],
[[тлеел]],
[[тлеелия]],
[[тлеелият]],
[[тлеела]],
[[тлеелата]],
[[тлеело]],
[[тлеелото]],
[[тлеели]],
[[тлеелите]],
[[тлян]],
[[тляния]],
[[тляният]],
[[тляна]],
[[тляната]],
[[тляно]],
[[тляното]],
[[тлени]],
[[тлените]],
[[тлеещ]],
[[тлеещия]],
[[тлеещият]],
[[тлееща]],
[[тлеещата]],
[[тлеещо]],
[[тлеещото]],
[[тлеещи]],
[[тлеещите]],
[[тлеейки]],
[[тлял съм]],
[[тляла съм]],
[[тляло съм]],
[[тлели сме]],
[[тлял си]],
[[тляла си]],
[[тляло си]],
[[тлели сте]],
[[тлял е]],
[[тляла е]],
[[тляло е]],
[[тлели са]],
[[бях тлял]],
[[бях тляла]],
[[бях тляло]],
[[бяхме тлели]],
[[беше тлял]],
[[беше тляла]],
[[беше тляло]],
[[бяхте тлели]],
[[бяха тлели]],
[[ще тлея]],
[[ще тлеем]],
[[ще тлееш]],
[[ще тлеете]],
[[ще тлее]],
[[ще тлеят]],
[[ще съм тлял]],
[[ще съм тляла]],
[[ще съм тляло]],
[[ще сме тлели]],
[[ще си тлял]],
[[ще си тляла]],
[[ще си тляло]],
[[ще сте тлели]],
[[ще е тлял]],
[[ще е тляла]],
[[ще е тляло]],
[[ще са тлели]],
[[щях да тлея]],
[[щяхме да тлеем]],
[[щеше да тлееш]],
[[щяхте да тлеете]],
[[щеше да тлее]],
[[щяха да тлеят]],
[[щях да съм тлял]],
[[щях да съм тляла]],
[[щях да съм тляло]],
[[щяхме да сме тлели]],
[[щеше да си тлял]],
[[щеше да си тляла]],
[[щеше да си тляло]],
[[щяхте да сте тлели]],
[[щеше да е тлял]],
[[щеше да е тляла]],
[[щеше да е тляло]],
[[щяха да са тлели]],
[[тлеел съм]],
[[тлеела съм]],
[[тлеело съм]],
[[тлеели сме]],
[[тлеел си]],
[[тлеела си]],
[[тлеело си]],
[[тлеели сте]],
[[тлеел е]],
[[тлеела е]],
[[тлеело е]],
[[тлеели са]],
[[бил съм тлял]],
[[била съм тляла]],
[[било съм тляло]],
[[били сме тлели]],
[[бил си тлял]],
[[била си тляла]],
[[било си тляло]],
[[били сте тлели]],
[[бил е тлял]],
[[била е тляла]],
[[било е тляло]],
[[били са тлели]],
[[щял съм да тлея]],
[[щяла съм да тлея]],
[[щяло съм да тлея]],
[[щели сме да тлеем]],
[[щял си да тлееш]],
[[щяла си да тлееш]],
[[щяло си да тлееш]],
[[щели сте да тлеете]],
[[щял да тлее]],
[[щяла да тлее]],
[[щяло да тлее]],
[[щели да тлеят]],
[[щял е да тлее]],
[[щяла е да тлее]],
[[щяло е да тлее]],
[[щели са да тлеят]],
[[щял съм да съм тлял]],
[[щяла съм да съм тляла]],
[[щяло съм да съм тляло]],
[[щели сме да сме тлели]],
[[щял си да си тлял]],
[[щяла си да си тляла]],
[[щяло си да си тляло]],
[[щели сте да сте тлели]],
[[щял да е тлял]],
[[щяла да е тляла]],
[[щяло да е тляло]],
[[щели да са тлели]],
[[щял е да е тлял]],
[[щяла е да е тляла]],
[[щяло е да е тляло]],
[[щели са да са тлели]],
[[бих тлял]],
[[бих тляла]],
[[бих тляло]],
[[бихме тлели]],
[[би тлял]],
[[би тляла]],
[[би тляло]],
[[бихте тлели]],
[[биха тлели]],
}}</text>
      <sha1>l63ezuio4i8pwb87zpkitfug9cbzl75</sha1>
    </revision>
  </page>
  <page>
    <title>Шаблон:Словоформи/тлъстея</title>
    <ns>10</ns>
    <id>405479</id>
    <revision>
      <id>437462</id>
      <parentid>10862</parentid>
      <timestamp>2005-05-07T08:43:04Z</timestamp>
      <contributor>
        <username>Bgbot</username>
        <id>83</id>
      </contributor>
      <comment>Борислав: Шаблон със словоформи</comment>
      <model>wikitext</model>
      <format>text/x-wiki</format>
      <text bytes="20728" xml:space="preserve">{{Шаблон:Словоформи/Глагол|
  ОСНОВНА ФОРМА = тлъстея
| СЕГ.ВР., 1Л., ЕД.Ч. = тлъс·тея
| СЕГ.ВР., 1Л., МН.Ч. = тлъс·те·ем
| СЕГ.ВР., 2Л., ЕД.Ч. = тлъс·те·еш
| СЕГ.ВР., 2Л., МН.Ч. = тлъс·те·е·те
| СЕГ.ВР., 3Л., ЕД.Ч. = тлъс·тее
| СЕГ.ВР., 3Л., МН.Ч. = тлъс·те·ят
| МИН.СВ.ВР., 1Л., ЕД.Ч. = тлъс·тях
| МИН.СВ.ВР., 1Л., МН.Ч. = тлъс·тях·ме
| МИН.СВ.ВР., 2Л., ЕД.Ч. = тлъс·тя
| МИН.СВ.ВР., 2Л., МН.Ч. = тлъс·тях·те
| МИН.СВ.ВР., 3Л., ЕД.Ч. = тлъс·тя
| МИН.СВ.ВР., 3Л., МН.Ч. = тлъс·тя·ха
| МИН.НЕСВ.ВР., 1Л., ЕД.Ч. = тлъс·те·ех
| МИН.НЕСВ.ВР., 1Л., МН.Ч. = тлъс·те·ех·ме
| МИН.НЕСВ.ВР., 2Л., ЕД.Ч. = тлъс·те·е·ше
| МИН.НЕСВ.ВР., 2Л., МН.Ч. = тлъс·те·ех·те
| МИН.НЕСВ.ВР., 3Л., ЕД.Ч. = тлъс·те·е·ше
| МИН.НЕСВ.ВР., 3Л., МН.Ч. = тлъс·те·е·ха
| МИН.НЕОПР.ВР., 1Л., ЕД.Ч., М.Р. = тлъстял съм
| МИН.НЕОПР.ВР., 1Л., ЕД.Ч., Ж.Р. = тлъстяла съм
| МИН.НЕОПР.ВР., 1Л., ЕД.Ч., СР.Р. = тлъстяло съм
| МИН.НЕОПР.ВР., 1Л., МН.Ч. = тлъстели сме
| МИН.НЕОПР.ВР., 2Л., ЕД.Ч., М.Р. = тлъстял си
| МИН.НЕОПР.ВР., 2Л., ЕД.Ч., Ж.Р. = тлъстяла си
| МИН.НЕОПР.ВР., 2Л., ЕД.Ч., СР.Р. = тлъстяло си
| МИН.НЕОПР.ВР., 2Л., МН.Ч. = тлъстели сте
| МИН.НЕОПР.ВР., 3Л., ЕД.Ч., М.Р. = тлъстял е
| МИН.НЕОПР.ВР., 3Л., ЕД.Ч., Ж.Р. = тлъстяла е
| МИН.НЕОПР.ВР., 3Л., ЕД.Ч., СР.Р. = тлъстяло е
| МИН.НЕОПР.ВР., 3Л., МН.Ч. = тлъстели са
| МИН.ПРЕД.ВР., 1Л., ЕД.Ч., М.Р. = бях тлъстял
| МИН.ПРЕД.ВР., 1Л., ЕД.Ч., Ж.Р. = бях тлъстяла
| МИН.ПРЕД.ВР., 1Л., ЕД.Ч., СР.Р. = бях тлъстяло
| МИН.ПРЕД.ВР., 1Л., МН.Ч. = бяхме тлъстели
| МИН.ПРЕД.ВР., 2Л., ЕД.Ч., М.Р. = беше тлъстял
| МИН.ПРЕД.ВР., 2Л., ЕД.Ч., Ж.Р. = беше тлъстяла
| МИН.ПРЕД.ВР., 2Л., ЕД.Ч., СР.Р. = беше тлъстяло
| МИН.ПРЕД.ВР., 2Л., МН.Ч. = бяхте тлъстели
| МИН.ПРЕД.ВР., 3Л., ЕД.Ч., М.Р. = беше тлъстял
| МИН.ПРЕД.ВР., 3Л., ЕД.Ч., Ж.Р. = беше тлъстяла
| МИН.ПРЕД.ВР., 3Л., ЕД.Ч., СР.Р. = беше тлъстяло
| МИН.ПРЕД.ВР., 3Л., МН.Ч. = бяха тлъстели
| БЪД.ВР., 1Л., ЕД.Ч. = ще тлъстея
| БЪД.ВР., 1Л., МН.Ч. = ще тлъстеем
| БЪД.ВР., 2Л., ЕД.Ч. = ще тлъстееш
| БЪД.ВР., 2Л., МН.Ч. = ще тлъстеете
| БЪД.ВР., 3Л., ЕД.Ч. = ще тлъстее
| БЪД.ВР., 3Л., МН.Ч. = ще тлъстеят
| БЪД.ПРЕД.ВР., 1Л., ЕД.Ч., М.Р. = ще съм тлъстял
| БЪД.ПРЕД.ВР., 1Л., ЕД.Ч., Ж.Р. = ще съм тлъстяла
| БЪД.ПРЕД.ВР., 1Л., ЕД.Ч., СР.Р. = ще съм тлъстяло
| БЪД.ПРЕД.ВР., 1Л., МН.Ч. = ще сме тлъстели
| БЪД.ПРЕД.ВР., 2Л., ЕД.Ч., М.Р. = ще си тлъстял
| БЪД.ПРЕД.ВР., 2Л., ЕД.Ч., Ж.Р. = ще си тлъстяла
| БЪД.ПРЕД.ВР., 2Л., ЕД.Ч., СР.Р. = ще си тлъстяло
| БЪД.ПРЕД.ВР., 2Л., МН.Ч. = ще сте тлъстели
| БЪД.ПРЕД.ВР., 3Л., ЕД.Ч., М.Р. = ще е тлъстял
| БЪД.ПРЕД.ВР., 3Л., ЕД.Ч., Ж.Р. = ще е тлъстяла
| БЪД.ПРЕД.ВР., 3Л., ЕД.Ч., СР.Р. = ще е тлъстяло
| БЪД.ПРЕД.ВР., 3Л., МН.Ч. = ще са тлъстели
| БЪД.ВР. В МИН., 1Л., ЕД.Ч. = щях да тлъстея
| БЪД.ВР. В МИН., 1Л., МН.Ч. = щяхме да тлъстеем
| БЪД.ВР. В МИН., 2Л., ЕД.Ч. = щеше да тлъстееш
| БЪД.ВР. В МИН., 2Л., МН.Ч. = щяхте да тлъстеете
| БЪД.ВР. В МИН., 3Л., ЕД.Ч. = щеше да тлъстее
| БЪД.ВР. В МИН., 3Л., МН.Ч. = щяха да тлъстеят
| БЪД.ПРЕД.ВР. В МИН., 1Л., ЕД.Ч., М.Р. = щях да съм тлъстял
| БЪД.ПРЕД.ВР. В МИН., 1Л., ЕД.Ч., Ж.Р. = щях да съм тлъстяла
| БЪД.ПРЕД.ВР. В МИН., 1Л., ЕД.Ч., СР.Р. = щях да съм тлъстяло
| БЪД.ПРЕД.ВР. В МИН., 1Л., МН.Ч. = щяхме да сме тлъстели
| БЪД.ПРЕД.ВР. В МИН., 2Л., ЕД.Ч., М.Р. = щеше да си тлъстял
| БЪД.ПРЕД.ВР. В МИН., 2Л., ЕД.Ч., Ж.Р. = щеше да си тлъстяла
| БЪД.ПРЕД.ВР. В МИН., 2Л., ЕД.Ч., СР.Р. = щеше да си тлъстяло
| БЪД.ПРЕД.ВР. В МИН., 2Л., МН.Ч. = щяхте да сте тлъстели
| БЪД.ПРЕД.ВР. В МИН., 3Л., ЕД.Ч., М.Р. = щеше да е тлъстял
| БЪД.ПРЕД.ВР. В МИН., 3Л., ЕД.Ч., Ж.Р. = щеше да е тлъстяла
| БЪД.ПРЕД.ВР. В МИН., 3Л., ЕД.Ч., СР.Р. = щеше да е тлъстяло
| БЪД.ПРЕД.ВР. В МИН., 3Л., МН.Ч. = щяха да са тлъстели
| ПР.НАКЛ., СЕГ.ВР., 1Л., ЕД.Ч., М.Р. = тлъстеел съм
| ПР.НАКЛ., СЕГ.ВР., 1Л., ЕД.Ч., Ж.Р. = тлъстеела съм
| ПР.НАКЛ., СЕГ.ВР., 1Л., ЕД.Ч., СР.Р. = тлъстеело съм
| ПР.НАКЛ., СЕГ.ВР., 1Л., МН.Ч. = тлъстеели сме
| ПР.НАКЛ., СЕГ.ВР., 2Л., ЕД.Ч., М.Р. = тлъстеел си
| ПР.НАКЛ., СЕГ.ВР., 2Л., ЕД.Ч., Ж.Р. = тлъстеела си
| ПР.НАКЛ., СЕГ.ВР., 2Л., ЕД.Ч., СР.Р. = тлъстеело си
| ПР.НАКЛ., СЕГ.ВР., 2Л., МН.Ч. = тлъстеели сте
| ПР.НАКЛ., СЕГ.ВР., 3Л., ЕД.Ч., М.Р. = тлъстеел (е)
| ПР.НАКЛ., СЕГ.ВР., 3Л., ЕД.Ч., Ж.Р. = тлъстеела (е)
| ПР.НАКЛ., СЕГ.ВР., 3Л., ЕД.Ч., СР.Р. = тлъстеело (е)
| ПР.НАКЛ., СЕГ.ВР., 3Л., МН.Ч. = тлъстеели (са)
| ПР.НАКЛ., МИН.СВ.ВР., 1Л., ЕД.Ч., М.Р. = тлъстял съм
| ПР.НАКЛ., МИН.СВ.ВР., 1Л., ЕД.Ч., Ж.Р. = тлъстяла съм
| ПР.НАКЛ., МИН.СВ.ВР., 1Л., ЕД.Ч., СР.Р. = тлъстяло съм
| ПР.НАКЛ., МИН.СВ.ВР., 1Л., МН.Ч. = тлъстели сме
| ПР.НАКЛ., МИН.СВ.ВР., 2Л., ЕД.Ч., М.Р. = тлъстял си
| ПР.НАКЛ., МИН.СВ.ВР., 2Л., ЕД.Ч., Ж.Р. = тлъстяла си
| ПР.НАКЛ., МИН.СВ.ВР., 2Л., ЕД.Ч., СР.Р. = тлъстяло си
| ПР.НАКЛ., МИН.СВ.ВР., 2Л., МН.Ч. = тлъстели сте
| ПР.НАКЛ., МИН.СВ.ВР., 3Л., ЕД.Ч., М.Р. = тлъстял (е)
| ПР.НАКЛ., МИН.СВ.ВР., 3Л., ЕД.Ч., Ж.Р. = тлъстяла (е)
| ПР.НАКЛ., МИН.СВ.ВР., 3Л., ЕД.Ч., СР.Р. = тлъстяло (е)
| ПР.НАКЛ., МИН.СВ.ВР., 3Л., МН.Ч. = тлъстели (са)
| ПР.НАКЛ., МИН.НЕОПР.ВР., 1Л., ЕД.Ч., М.Р. = бил съм тлъстял
| ПР.НАКЛ., МИН.НЕОПР.ВР., 1Л., ЕД.Ч., Ж.Р. = била съм тлъстяла
| ПР.НАКЛ., МИН.НЕОПР.ВР., 1Л., ЕД.Ч., СР.Р. = било съм тлъстяло
| ПР.НАКЛ., МИН.НЕОПР.ВР., 1Л., МН.Ч. = били сме тлъстели
| ПР.НАКЛ., МИН.НЕОПР.ВР., 2Л., ЕД.Ч., М.Р. = бил си тлъстял
| ПР.НАКЛ., МИН.НЕОПР.ВР., 2Л., ЕД.Ч., Ж.Р. = била си тлъстяла
| ПР.НАКЛ., МИН.НЕОПР.ВР., 2Л., ЕД.Ч., СР.Р. = било си тлъстяло
| ПР.НАКЛ., МИН.НЕОПР.ВР., 2Л., МН.Ч. = били сте тлъстели
| ПР.НАКЛ., МИН.НЕОПР.ВР., 3Л., ЕД.Ч., М.Р. = бил (е) тлъстял
| ПР.НАКЛ., МИН.НЕОПР.ВР., 3Л., ЕД.Ч., Ж.Р. = била (е) тлъстяла
| ПР.НАКЛ., МИН.НЕОПР.ВР., 3Л., ЕД.Ч., СР.Р. = било (е) тлъстяло
| ПР.НАКЛ., МИН.НЕОПР.ВР., 3Л., МН.Ч. = били (са) тлъстели
| ПР.НАКЛ., БЪД.ВР., 1Л., ЕД.Ч., М.Р. = щял съм да тлъстея
| ПР.НАКЛ., БЪД.ВР., 1Л., ЕД.Ч., Ж.Р. = щяла съм да тлъстея
| ПР.НАКЛ., БЪД.ВР., 1Л., ЕД.Ч., СР.Р. = щяло съм да тлъстея
| ПР.НАКЛ., БЪД.ВР., 1Л., МН.Ч. = щели сме да тлъстеем
| ПР.НАКЛ., БЪД.ВР., 2Л., ЕД.Ч., М.Р. = щял си да тлъстееш
| ПР.НАКЛ., БЪД.ВР., 2Л., ЕД.Ч., Ж.Р. = щяла си да тлъстееш
| ПР.НАКЛ., БЪД.ВР., 2Л., ЕД.Ч., СР.Р. = щяло си да тлъстееш
| ПР.НАКЛ., БЪД.ВР., 2Л., МН.Ч. = щели сте да тлъстеете
| ПР.НАКЛ., БЪД.ВР., 3Л., ЕД.Ч., М.Р. = щял (е) да тлъстее
| ПР.НАКЛ., БЪД.ВР., 3Л., ЕД.Ч., Ж.Р. = щяла (е) да тлъстее
| ПР.НАКЛ., БЪД.ВР., 3Л., ЕД.Ч., СР.Р. = щяло (е) да тлъстее
| ПР.НАКЛ., БЪД.ВР., 3Л., МН.Ч. = щели (са) да тлъстеят
| ПР.НАКЛ., БЪД.ПРЕД.ВР., 1Л., ЕД.Ч., М.Р. = щял съм да съм тлъстял
| ПР.НАКЛ., БЪД.ПРЕД.ВР., 1Л., ЕД.Ч., Ж.Р. = щяла съм да съм тлъстяла
| ПР.НАКЛ., БЪД.ПРЕД.ВР., 1Л., ЕД.Ч., СР.Р. = щяло съм да съм тлъстяло
| ПР.НАКЛ., БЪД.ПРЕД.ВР., 1Л., МН.Ч. = щели сме да сме тлъстели
| ПР.НАКЛ., БЪД.ПРЕД.ВР., 2Л., ЕД.Ч., М.Р. = щял си да си тлъстял
| ПР.НАКЛ., БЪД.ПРЕД.ВР., 2Л., ЕД.Ч., Ж.Р. = щяла си да си тлъстяла
| ПР.НАКЛ., БЪД.ПРЕД.ВР., 2Л., ЕД.Ч., СР.Р. = щяло си да си тлъстяло
| ПР.НАКЛ., БЪД.ПРЕД.ВР., 2Л., МН.Ч. = щели сте да сте тлъстели
| ПР.НАКЛ., БЪД.ПРЕД.ВР., 3Л., ЕД.Ч., М.Р. = щял (е) да е тлъстял
| ПР.НАКЛ., БЪД.ПРЕД.ВР., 3Л., ЕД.Ч., Ж.Р. = щяла (е) да е тлъстяла
| ПР.НАКЛ., БЪД.ПРЕД.ВР., 3Л., ЕД.Ч., СР.Р. = щяло (е) да е тлъстяло
| ПР.НАКЛ., БЪД.ПРЕД.ВР., 3Л., МН.Ч. = щели (са) да са тлъстели
| УСЛОВНО НАКЛОНЕНИЕ, 1Л., ЕД.Ч., М.Р. = бих тлъстял
| УСЛОВНО НАКЛОНЕНИЕ, 1Л., ЕД.Ч., Ж.Р. = бих тлъстяла
| УСЛОВНО НАКЛОНЕНИЕ, 1Л., ЕД.Ч., СР.Р. = бих тлъстяло
| УСЛОВНО НАКЛОНЕНИЕ, 1Л., МН.Ч. = бихме тлъстели
| УСЛОВНО НАКЛОНЕНИЕ, 2Л., ЕД.Ч., М.Р. = би тлъстял
| УСЛОВНО НАКЛОНЕНИЕ, 2Л., ЕД.Ч., Ж.Р. = би тлъстяла
| УСЛОВНО НАКЛОНЕНИЕ, 2Л., ЕД.Ч., СР.Р. = би тлъстяло
| УСЛОВНО НАКЛОНЕНИЕ, 2Л., МН.Ч. = бихте тлъстели
| УСЛОВНО НАКЛОНЕНИЕ, 3Л., ЕД.Ч., М.Р. = би тлъстял
| УСЛОВНО НАКЛОНЕНИЕ, 3Л., ЕД.Ч., Ж.Р. = би тлъстяла
| УСЛОВНО НАКЛОНЕНИЕ, 3Л., ЕД.Ч., СР.Р. = би тлъстяло
| УСЛОВНО НАКЛОНЕНИЕ, 3Л., МН.Ч. = биха тлъстели
| ПОВЕЛИТЕЛНО НАКЛОНЕНИЕ, ЕД.Ч. = тлъс·тей
| ПОВЕЛИТЕЛНО НАКЛОНЕНИЕ, МН.Ч. = тлъс·тей·те
| МИН.СТРАД.ПРИЧ. М.Р. = тлъс·тян
| МИН.СТРАД.ПРИЧ. М.Р. НЕПЪЛЕН ЧЛЕН = тлъс·тя·ния
| МИН.СТРАД.ПРИЧ. М.Р. ПЪЛЕН ЧЛЕН = тлъс·тя·ни·ят
| МИН.СТРАД.ПРИЧ. Ж.Р. = тлъс·тя·на
| МИН.СТРАД.ПРИЧ. Ж.Р. ЧЛЕН = тлъс·тя·на·та
| МИН.СТРАД.ПРИЧ. СР.Р. = тлъс·тя·но
| МИН.СТРАД.ПРИЧ. СР.Р. ЧЛЕН = тлъс·тя·но·то
| МИН.СТРАД.ПРИЧ. МН.Ч. = тлъс·те·ни
| МИН.СТРАД.ПРИЧ. МН.Ч. ЧЛЕН = тлъс·те·ни·те
| МИН.ДЕЯТ.СВ.ПРИЧ. М.Р. = тлъс·тял
| МИН.ДЕЯТ.СВ.ПРИЧ. М.Р. НЕПЪЛЕН ЧЛЕН = тлъс·те·лия
| МИН.ДЕЯТ.СВ.ПРИЧ. М.Р. ПЪЛЕН ЧЛЕН = тлъс·те·ли·ят
| МИН.ДЕЯТ.СВ.ПРИЧ. Ж.Р. = тлъс·тя·ла
| МИН.ДЕЯТ.СВ.ПРИЧ. Ж.Р. ЧЛЕН = тлъс·тя·ла·та
| МИН.ДЕЯТ.СВ.ПРИЧ. СР.Р. = тлъс·тя·ло
| МИН.ДЕЯТ.СВ.ПРИЧ. СР.Р. ЧЛЕН = тлъс·тя·ло·то
| МИН.ДЕЯТ.СВ.ПРИЧ. МН.Ч. = тлъс·те·ли
| МИН.ДЕЯТ.СВ.ПРИЧ. МН.Ч. ЧЛЕН = тлъс·те·ли·те
| МИН.ДЕЯТ.НЕСВ.ПРИЧ. М.Р. = тлъс·те·ел
| МИН.ДЕЯТ.НЕСВ.ПРИЧ. М.Р. НЕПЪЛЕН ЧЛЕН = тлъс·те·е·лия
| МИН.ДЕЯТ.НЕСВ.ПРИЧ. М.Р. ПЪЛЕН ЧЛЕН = тлъс·те·е·ли·ят
| МИН.ДЕЯТ.НЕСВ.ПРИЧ. Ж.Р. = тлъс·те·е·ла
| МИН.ДЕЯТ.НЕСВ.ПРИЧ. Ж.Р. ЧЛЕН = тлъс·те·е·ла·та
| МИН.ДЕЯТ.НЕСВ.ПРИЧ. СР.Р. = тлъс·те·е·ло
| МИН.ДЕЯТ.НЕСВ.ПРИЧ. СР.Р. ЧЛЕН = тлъс·те·е·ло·то
| МИН.ДЕЯТ.НЕСВ.ПРИЧ. МН.Ч. = тлъс·те·е·ли
| МИН.ДЕЯТ.НЕСВ.ПРИЧ. МН.Ч. ЧЛЕН = тлъс·те·е·ли·те
| СЕГ.ДЕЯТ.ПРИЧ. М.Р. = тлъс·те·ещ
| СЕГ.ДЕЯТ.ПРИЧ. М.Р. НЕПЪЛЕН ЧЛЕН = тлъс·те·е·щия
| СЕГ.ДЕЯТ.ПРИЧ. М.Р. ПЪЛЕН ЧЛЕН = тлъс·те·е·щи·ят
| СЕГ.ДЕЯТ.ПРИЧ. Ж.Р. = тлъс·те·е·ща
| СЕГ.ДЕЯТ.ПРИЧ. Ж.Р. ЧЛЕН = тлъс·те·е·ща·та
| СЕГ.ДЕЯТ.ПРИЧ. СР.Р. = тлъс·те·е·що
| СЕГ.ДЕЯТ.ПРИЧ. СР.Р. ЧЛЕН = тлъс·те·е·що·то
| СЕГ.ДЕЯТ.ПРИЧ. МН.Ч. = тлъс·те·е·щи
| СЕГ.ДЕЯТ.ПРИЧ. МН.Ч. ЧЛЕН = тлъс·те·е·щи·те
| ДЕЕПРИЧАСТИЕ = тлъс·те·ей·ки
| СКРИТИ ПРЕПРАТКИ = 
[[тлъстея]],
[[тлъстееш]],
[[тлъстее]],
[[тлъстеем]],
[[тлъстеете]],
[[тлъстеят]],
[[тлъстях]],
[[тлъстя]],
[[тлъстяхме]],
[[тлъстяхте]],
[[тлъстяха]],
[[тлъстеех]],
[[тлъстееше]],
[[тлъстеехме]],
[[тлъстеехте]],
[[тлъстееха]],
[[тлъстей]],
[[тлъстейте]],
[[тлъстял]],
[[тлъстелия]],
[[тлъстелият]],
[[тлъстяла]],
[[тлъстялата]],
[[тлъстяло]],
[[тлъстялото]],
[[тлъстели]],
[[тлъстелите]],
[[тлъстеел]],
[[тлъстеелия]],
[[тлъстеелият]],
[[тлъстеела]],
[[тлъстеелата]],
[[тлъстеело]],
[[тлъстеелото]],
[[тлъстеели]],
[[тлъстеелите]],
[[тлъстян]],
[[тлъстяния]],
[[тлъстяният]],
[[тлъстяна]],
[[тлъстяната]],
[[тлъстяно]],
[[тлъстяното]],
[[тлъстени]],
[[тлъстените]],
[[тлъстеещ]],
[[тлъстеещия]],
[[тлъстеещият]],
[[тлъстееща]],
[[тлъстеещата]],
[[тлъстеещо]],
[[тлъстеещото]],
[[тлъстеещи]],
[[тлъстеещите]],
[[тлъстеейки]],
[[тлъстял съм]],
[[тлъстяла съм]],
[[тлъстяло съм]],
[[тлъстели сме]],
[[тлъстял си]],
[[тлъстяла си]],
[[тлъстяло си]],
[[тлъстели сте]],
[[тлъстял е]],
[[тлъстяла е]],
[[тлъстяло е]],
[[тлъстели са]],
[[бях тлъстял]],
[[бях тлъстяла]],
[[бях тлъстяло]],
[[бяхме тлъстели]],
[[беше тлъстял]],
[[беше тлъстяла]],
[[беше тлъстяло]],
[[бяхте тлъстели]],
[[бяха тлъстели]],
[[ще тлъстея]],
[[ще тлъстеем]],
[[ще тлъстееш]],
[[ще тлъстеете]],
[[ще тлъстее]],
[[ще тлъстеят]],
[[ще съм тлъстял]],
[[ще съм тлъстяла]],
[[ще съм тлъстяло]],
[[ще сме тлъстели]],
[[ще си тлъстял]],
[[ще си тлъстяла]],
[[ще си тлъстяло]],
[[ще сте тлъстели]],
[[ще е тлъстял]],
[[ще е тлъстяла]],
[[ще е тлъстяло]],
[[ще са тлъстели]],
[[щях да тлъстея]],
[[щяхме да тлъстеем]],
[[щеше да тлъстееш]],
[[щяхте да тлъстеете]],
[[щеше да тлъстее]],
[[щяха да тлъстеят]],
[[щях да съм тлъстял]],
[[щях да съм тлъстяла]],
[[щях да съм тлъстяло]],
[[щяхме да сме тлъстели]],
[[щеше да си тлъстял]],
[[щеше да си тлъстяла]],
[[щеше да си тлъстяло]],
[[щяхте да сте тлъстели]],
[[щеше да е тлъстял]],
[[щеше да е тлъстяла]],
[[щеше да е тлъстяло]],
[[щяха да са тлъстели]],
[[тлъстеел съм]],
[[тлъстеела съм]],
[[тлъстеело съм]],
[[тлъстеели сме]],
[[тлъстеел си]],
[[тлъстеела си]],
[[тлъстеело си]],
[[тлъстеели сте]],
[[тлъстеел е]],
[[тлъстеела е]],
[[тлъстеело е]],
[[тлъстеели са]],
[[бил съм тлъстял]],
[[била съм тлъстяла]],
[[било съм тлъстяло]],
[[били сме тлъстели]],
[[бил си тлъстял]],
[[била си тлъстяла]],
[[било си тлъстяло]],
[[били сте тлъстели]],
[[бил е тлъстял]],
[[била е тлъстяла]],
[[било е тлъстяло]],
[[били са тлъстели]],
[[щял съм да тлъстея]],
[[щяла съм да тлъстея]],
[[щяло съм да тлъстея]],
[[щели сме да тлъстеем]],
[[щял си да тлъстееш]],
[[щяла си да тлъстееш]],
[[щяло си да тлъстееш]],
[[щели сте да тлъстеете]],
[[щял да тлъстее]],
[[щяла да тлъстее]],
[[щяло да тлъстее]],
[[щели да тлъстеят]],
[[щял е да тлъстее]],
[[щяла е да тлъстее]],
[[щяло е да тлъстее]],
[[щели са да тлъстеят]],
[[щял съм да съм тлъстял]],
[[щяла съм да съм тлъстяла]],
[[щяло съм да съм тлъстяло]],
[[щели сме да сме тлъстели]],
[[щял си да си тлъстял]],
[[щяла си да си тлъстяла]],
[[щяло си да си тлъстяло]],
[[щели сте да сте тлъстели]],
[[щял да е тлъстял]],
[[щяла да е тлъстяла]],
[[щяло да е тлъстяло]],
[[щели да са тлъстели]],
[[щял е да е тлъстял]],
[[щяла е да е тлъстяла]],
[[щяло е да е тлъстяло]],
[[щели са да са тлъстели]],
[[бих тлъстял]],
[[бих тлъстяла]],
[[бих тлъстяло]],
[[бихме тлъстели]],
[[би тлъстял]],
[[би тлъстяла]],
[[би тлъстяло]],
[[бихте тлъстели]],
[[биха тлъстели]],
}}</text>
      <sha1>rd7yoocaar6i8pgnsfzs80knvvkoe31</sha1>
    </revision>
  </page>
  <page>
    <title>Шаблон:Словоформи/тоалирам</title>
    <ns>10</ns>
    <id>736013</id>
    <revision>
      <id>767975</id>
      <timestamp>2005-05-17T10:15:08Z</timestamp>
      <contributor>
        <username>Bgbot</username>
        <id>83</id>
      </contributor>
      <comment>Борислав: Шаблон със словоформи</comment>
      <model>wikitext</model>
      <format>text/x-wiki</format>
      <text bytes="20691" xml:space="preserve">{{Словоформи/Глагол|
  ОСНОВНА ФОРМА = тоалирам
| СЕГ.ВР., 1Л., ЕД.Ч. = то·а·ли·рам
| СЕГ.ВР., 1Л., МН.Ч. = то·а·ли·ра·ме
| СЕГ.ВР., 2Л., ЕД.Ч. = то·а·ли·раш
| СЕГ.ВР., 2Л., МН.Ч. = то·а·ли·ра·те
| СЕГ.ВР., 3Л., ЕД.Ч. = то·а·ли·ра
| СЕГ.ВР., 3Л., МН.Ч. = то·а·ли·рат
| МИН.СВ.ВР., 1Л., ЕД.Ч. = то·а·ли·рах
| МИН.СВ.ВР., 1Л., МН.Ч. = то·а·ли·рах·ме
| МИН.СВ.ВР., 2Л., ЕД.Ч. = то·а·ли·ра
| МИН.СВ.ВР., 2Л., МН.Ч. = то·а·ли·рах·те
| МИН.СВ.ВР., 3Л., ЕД.Ч. = то·а·ли·ра
| МИН.СВ.ВР., 3Л., МН.Ч. = то·а·ли·ра·ха
| МИН.НЕСВ.ВР., 1Л., ЕД.Ч. = то·а·ли·рах
| МИН.НЕСВ.ВР., 1Л., МН.Ч. = то·а·ли·рах·ме
| МИН.НЕСВ.ВР., 2Л., ЕД.Ч. = то·а·ли·ра·ше
| МИН.НЕСВ.ВР., 2Л., МН.Ч. = то·а·ли·рах·те
| МИН.НЕСВ.ВР., 3Л., ЕД.Ч. = то·а·ли·ра·ше
| МИН.НЕСВ.ВР., 3Л., МН.Ч. = то·а·ли·ра·ха
| МИН.НЕОПР.ВР., 1Л., ЕД.Ч., М.Р. = тоалирал съм
| МИН.НЕОПР.ВР., 1Л., ЕД.Ч., Ж.Р. = тоалирала съм
| МИН.НЕОПР.ВР., 1Л., ЕД.Ч., СР.Р. = тоалирало съм
| МИН.НЕОПР.ВР., 1Л., МН.Ч. = тоалирали сме
| МИН.НЕОПР.ВР., 2Л., ЕД.Ч., М.Р. = тоалирал си
| МИН.НЕОПР.ВР., 2Л., ЕД.Ч., Ж.Р. = тоалирала си
| МИН.НЕОПР.ВР., 2Л., ЕД.Ч., СР.Р. = тоалирало си
| МИН.НЕОПР.ВР., 2Л., МН.Ч. = тоалирали сте
| МИН.НЕОПР.ВР., 3Л., ЕД.Ч., М.Р. = тоалирал е
| МИН.НЕОПР.ВР., 3Л., ЕД.Ч., Ж.Р. = тоалирала е
| МИН.НЕОПР.ВР., 3Л., ЕД.Ч., СР.Р. = тоалирало е
| МИН.НЕОПР.ВР., 3Л., МН.Ч. = тоалирали са
| МИН.ПРЕД.ВР., 1Л., ЕД.Ч., М.Р. = бях тоалирал
| МИН.ПРЕД.ВР., 1Л., ЕД.Ч., Ж.Р. = бях тоалирала
| МИН.ПРЕД.ВР., 1Л., ЕД.Ч., СР.Р. = бях тоалирало
| МИН.ПРЕД.ВР., 1Л., МН.Ч. = бяхме тоалирали
| МИН.ПРЕД.ВР., 2Л., ЕД.Ч., М.Р. = беше тоалирал
| МИН.ПРЕД.ВР., 2Л., ЕД.Ч., Ж.Р. = беше тоалирала
| МИН.ПРЕД.ВР., 2Л., ЕД.Ч., СР.Р. = беше тоалирало
| МИН.ПРЕД.ВР., 2Л., МН.Ч. = бяхте тоалирали
| МИН.ПРЕД.ВР., 3Л., ЕД.Ч., М.Р. = беше тоалирал
| МИН.ПРЕД.ВР., 3Л., ЕД.Ч., Ж.Р. = беше тоалирала
| МИН.ПРЕД.ВР., 3Л., ЕД.Ч., СР.Р. = беше тоалирало
| МИН.ПРЕД.ВР., 3Л., МН.Ч. = бяха тоалирали
| БЪД.ВР., 1Л., ЕД.Ч. = ще тоалирам
| БЪД.ВР., 1Л., МН.Ч. = ще тоалираме
| БЪД.ВР., 2Л., ЕД.Ч. = ще тоалираш
| БЪД.ВР., 2Л., МН.Ч. = ще тоалирате
| БЪД.ВР., 3Л., ЕД.Ч. = ще тоалира
| БЪД.ВР., 3Л., МН.Ч. = ще тоалират
| БЪД.ПРЕД.ВР., 1Л., ЕД.Ч., М.Р. = ще съм тоалирал
| БЪД.ПРЕД.ВР., 1Л., ЕД.Ч., Ж.Р. = ще съм тоалирала
| БЪД.ПРЕД.ВР., 1Л., ЕД.Ч., СР.Р. = ще съм тоалирало
| БЪД.ПРЕД.ВР., 1Л., МН.Ч. = ще сме тоалирали
| БЪД.ПРЕД.ВР., 2Л., ЕД.Ч., М.Р. = ще си тоалирал
| БЪД.ПРЕД.ВР., 2Л., ЕД.Ч., Ж.Р. = ще си тоалирала
| БЪД.ПРЕД.ВР., 2Л., ЕД.Ч., СР.Р. = ще си тоалирало
| БЪД.ПРЕД.ВР., 2Л., МН.Ч. = ще сте тоалирали
| БЪД.ПРЕД.ВР., 3Л., ЕД.Ч., М.Р. = ще е тоалирал
| БЪД.ПРЕД.ВР., 3Л., ЕД.Ч., Ж.Р. = ще е тоалирала
| БЪД.ПРЕД.ВР., 3Л., ЕД.Ч., СР.Р. = ще е тоалирало
| БЪД.ПРЕД.ВР., 3Л., МН.Ч. = ще са тоалирали
| БЪД.ВР. В МИН., 1Л., ЕД.Ч. = щях да тоалирам
| БЪД.ВР. В МИН., 1Л., МН.Ч. = щяхме да тоалираме
| БЪД.ВР. В МИН., 2Л., ЕД.Ч. = щеше да тоалираш
| БЪД.ВР. В МИН., 2Л., МН.Ч. = щяхте да тоалирате
| БЪД.ВР. В МИН., 3Л., ЕД.Ч. = щеше да тоалира
| БЪД.ВР. В МИН., 3Л., МН.Ч. = щяха да тоалират
| БЪД.ПРЕД.ВР. В МИН., 1Л., ЕД.Ч., М.Р. = щях да съм тоалирал
| БЪД.ПРЕД.ВР. В МИН., 1Л., ЕД.Ч., Ж.Р. = щях да съм тоалирала
| БЪД.ПРЕД.ВР. В МИН., 1Л., ЕД.Ч., СР.Р. = щях да съм тоалирало
| БЪД.ПРЕД.ВР. В МИН., 1Л., МН.Ч. = щяхме да сме тоалирали
| БЪД.ПРЕД.ВР. В МИН., 2Л., ЕД.Ч., М.Р. = щеше да си тоалирал
| БЪД.ПРЕД.ВР. В МИН., 2Л., ЕД.Ч., Ж.Р. = щеше да си тоалирала
| БЪД.ПРЕД.ВР. В МИН., 2Л., ЕД.Ч., СР.Р. = щеше да си тоалирало
| БЪД.ПРЕД.ВР. В МИН., 2Л., МН.Ч. = щяхте да сте тоалирали
| БЪД.ПРЕД.ВР. В МИН., 3Л., ЕД.Ч., М.Р. = щеше да е тоалирал
| БЪД.ПРЕД.ВР. В МИН., 3Л., ЕД.Ч., Ж.Р. = щеше да е тоалирала
| БЪД.ПРЕД.ВР. В МИН., 3Л., ЕД.Ч., СР.Р. = щеше да е тоалирало
| БЪД.ПРЕД.ВР. В МИН., 3Л., МН.Ч. = щяха да са тоалирали
| ПР.НАКЛ., СЕГ.ВР., 1Л., ЕД.Ч., М.Р. = тоалирал съм
| ПР.НАКЛ., СЕГ.ВР., 1Л., ЕД.Ч., Ж.Р. = тоалирала съм
| ПР.НАКЛ., СЕГ.ВР., 1Л., ЕД.Ч., СР.Р. = тоалирало съм
| ПР.НАКЛ., СЕГ.ВР., 1Л., МН.Ч. = тоалирали сме
| ПР.НАКЛ., СЕГ.ВР., 2Л., ЕД.Ч., М.Р. = тоалирал си
| ПР.НАКЛ., СЕГ.ВР., 2Л., ЕД.Ч., Ж.Р. = тоалирала си
| ПР.НАКЛ., СЕГ.ВР., 2Л., ЕД.Ч., СР.Р. = тоалирало си
| ПР.НАКЛ., СЕГ.ВР., 2Л., МН.Ч. = тоалирали сте
| ПР.НАКЛ., СЕГ.ВР., 3Л., ЕД.Ч., М.Р. = тоалирал (е)
| ПР.НАКЛ., СЕГ.ВР., 3Л., ЕД.Ч., Ж.Р. = тоалирала (е)
| ПР.НАКЛ., СЕГ.ВР., 3Л., ЕД.Ч., СР.Р. = тоалирало (е)
| ПР.НАКЛ., СЕГ.ВР., 3Л., МН.Ч. = тоалирали (са)
| ПР.НАКЛ., МИН.СВ.ВР., 1Л., ЕД.Ч., М.Р. = тоалирал съм
| ПР.НАКЛ., МИН.СВ.ВР., 1Л., ЕД.Ч., Ж.Р. = тоалирала съм
| ПР.НАКЛ., МИН.СВ.ВР., 1Л., ЕД.Ч., СР.Р. = тоалирало съм
| ПР.НАКЛ., МИН.СВ.ВР., 1Л., МН.Ч. = тоалирали сме
| ПР.НАКЛ., МИН.СВ.ВР., 2Л., ЕД.Ч., М.Р. = тоалирал си
| ПР.НАКЛ., МИН.СВ.ВР., 2Л., ЕД.Ч., Ж.Р. = тоалирала си
| ПР.НАКЛ., МИН.СВ.ВР., 2Л., ЕД.Ч., СР.Р. = тоалирало си
| ПР.НАКЛ., МИН.СВ.ВР., 2Л., МН.Ч. = тоалирали сте
| ПР.НАКЛ., МИН.СВ.ВР., 3Л., ЕД.Ч., М.Р. = тоалирал (е)
| ПР.НАКЛ., МИН.СВ.ВР., 3Л., ЕД.Ч., Ж.Р. = тоалирала (е)
| ПР.НАКЛ., МИН.СВ.ВР., 3Л., ЕД.Ч., СР.Р. = тоалирало (е)
| ПР.НАКЛ., МИН.СВ.ВР., 3Л., МН.Ч. = тоалирали (са)
| ПР.НАКЛ., МИН.НЕОПР.ВР., 1Л., ЕД.Ч., М.Р. = бил съм тоалирал
| ПР.НАКЛ., МИН.НЕОПР.ВР., 1Л., ЕД.Ч., Ж.Р. = била съм тоалирала
| ПР.НАКЛ., МИН.НЕОПР.ВР., 1Л., ЕД.Ч., СР.Р. = било съм тоалирало
| ПР.НАКЛ., МИН.НЕОПР.ВР., 1Л., МН.Ч. = били сме тоалирали
| ПР.НАКЛ., МИН.НЕОПР.ВР., 2Л., ЕД.Ч., М.Р. = бил си тоалирал
| ПР.НАКЛ., МИН.НЕОПР.ВР., 2Л., ЕД.Ч., Ж.Р. = била си тоалирала
| ПР.НАКЛ., МИН.НЕОПР.ВР., 2Л., ЕД.Ч., СР.Р. = било си тоалирало
| ПР.НАКЛ., МИН.НЕОПР.ВР., 2Л., МН.Ч. = били сте тоалирали
| ПР.НАКЛ., МИН.НЕОПР.ВР., 3Л., ЕД.Ч., М.Р. = бил (е) тоалирал
| ПР.НАКЛ., МИН.НЕОПР.ВР., 3Л., ЕД.Ч., Ж.Р. = била (е) тоалирала
| ПР.НАКЛ., МИН.НЕОПР.ВР., 3Л., ЕД.Ч., СР.Р. = било (е) тоалирало
| ПР.НАКЛ., МИН.НЕОПР.ВР., 3Л., МН.Ч. = били (са) тоалирали
| ПР.НАКЛ., БЪД.ВР., 1Л., ЕД.Ч., М.Р. = щял съм да тоалирам
| ПР.НАКЛ., БЪД.ВР., 1Л., ЕД.Ч., Ж.Р. = щяла съм да тоалирам
| ПР.НАКЛ., БЪД.ВР., 1Л., ЕД.Ч., СР.Р. = щяло съм да тоалирам
| ПР.НАКЛ., БЪД.ВР., 1Л., МН.Ч. = щели сме да тоалираме
| ПР.НАКЛ., БЪД.ВР., 2Л., ЕД.Ч., М.Р. = щял си да тоалираш
| ПР.НАКЛ., БЪД.ВР., 2Л., ЕД.Ч., Ж.Р. = щяла си да тоалираш
| ПР.НАКЛ., БЪД.ВР., 2Л., ЕД.Ч., СР.Р. = щяло си да тоалираш
| ПР.НАКЛ., БЪД.ВР., 2Л., МН.Ч. = щели сте да тоалирате
| ПР.НАКЛ., БЪД.ВР., 3Л., ЕД.Ч., М.Р. = щял (е) да тоалира
| ПР.НАКЛ., БЪД.ВР., 3Л., ЕД.Ч., Ж.Р. = щяла (е) да тоалира
| ПР.НАКЛ., БЪД.ВР., 3Л., ЕД.Ч., СР.Р. = щяло (е) да тоалира
| ПР.НАКЛ., БЪД.ВР., 3Л., МН.Ч. = щели (са) да тоалират
| ПР.НАКЛ., БЪД.ПРЕД.ВР., 1Л., ЕД.Ч., М.Р. = щял съм да съм тоалирал
| ПР.НАКЛ., БЪД.ПРЕД.ВР., 1Л., ЕД.Ч., Ж.Р. = щяла съм да съм тоалирала
| ПР.НАКЛ., БЪД.ПРЕД.ВР., 1Л., ЕД.Ч., СР.Р. = щяло съм да съм тоалирало
| ПР.НАКЛ., БЪД.ПРЕД.ВР., 1Л., МН.Ч. = щели сме да сме тоалирали
| ПР.НАКЛ., БЪД.ПРЕД.ВР., 2Л., ЕД.Ч., М.Р. = щял си да си тоалирал
| ПР.НАКЛ., БЪД.ПРЕД.ВР., 2Л., ЕД.Ч., Ж.Р. = щяла си да си тоалирала
| ПР.НАКЛ., БЪД.ПРЕД.ВР., 2Л., ЕД.Ч., СР.Р. = щяло си да си тоалирало
| ПР.НАКЛ., БЪД.ПРЕД.ВР., 2Л., МН.Ч. = щели сте да сте тоалирали
| ПР.НАКЛ., БЪД.ПРЕД.ВР., 3Л., ЕД.Ч., М.Р. = щял (е) да е тоалирал
| ПР.НАКЛ., БЪД.ПРЕД.ВР., 3Л., ЕД.Ч., Ж.Р. = щяла (е) да е тоалирала
| ПР.НАКЛ., БЪД.ПРЕД.ВР., 3Л., ЕД.Ч., СР.Р. = щяло (е) да е тоалирало
| ПР.НАКЛ., БЪД.ПРЕД.ВР., 3Л., МН.Ч. = щели (са) да са тоалирали
| УСЛОВНО НАКЛОНЕНИЕ, 1Л., ЕД.Ч., М.Р. = бих тоалирал
| УСЛОВНО НАКЛОНЕНИЕ, 1Л., ЕД.Ч., Ж.Р. = бих тоалирала
| УСЛОВНО НАКЛОНЕНИЕ, 1Л., ЕД.Ч., СР.Р. = бих тоалирало
| УСЛОВНО НАКЛОНЕНИЕ, 1Л., МН.Ч. = бихме тоалирали
| УСЛОВНО НАКЛОНЕНИЕ, 2Л., ЕД.Ч., М.Р. = би тоалирал
| УСЛОВНО НАКЛОНЕНИЕ, 2Л., ЕД.Ч., Ж.Р. = би тоалирала
| УСЛОВНО НАКЛОНЕНИЕ, 2Л., ЕД.Ч., СР.Р. = би тоалирало
| УСЛОВНО НАКЛОНЕНИЕ, 2Л., МН.Ч. = бихте тоалирали
| УСЛОВНО НАКЛОНЕНИЕ, 3Л., ЕД.Ч., М.Р. = би тоалирал
| УСЛОВНО НАКЛОНЕНИЕ, 3Л., ЕД.Ч., Ж.Р. = би тоалирала
| УСЛОВНО НАКЛОНЕНИЕ, 3Л., ЕД.Ч., СР.Р. = би тоалирало
| УСЛОВНО НАКЛОНЕНИЕ, 3Л., МН.Ч. = биха тоалирали
| ПОВЕЛИТЕЛНО НАКЛОНЕНИЕ, ЕД.Ч. = то·а·ли·рай
| ПОВЕЛИТЕЛНО НАКЛОНЕНИЕ, МН.Ч. = то·а·ли·рай·те
| МИН.СТРАД.ПРИЧ. М.Р. = то·а·ли·ран
| МИН.СТРАД.ПРИЧ. М.Р. НЕПЪЛЕН ЧЛЕН = то·а·ли·ра·ния
| МИН.СТРАД.ПРИЧ. М.Р. ПЪЛЕН ЧЛЕН = то·а·ли·ра·ни·ят
| МИН.СТРАД.ПРИЧ. Ж.Р. = то·а·ли·ра·на
| МИН.СТРАД.ПРИЧ. Ж.Р. ЧЛЕН = то·а·ли·ра·на·та
| МИН.СТРАД.ПРИЧ. СР.Р. = то·а·ли·ра·но
| МИН.СТРАД.ПРИЧ. СР.Р. ЧЛЕН = то·а·ли·ра·но·то
| МИН.СТРАД.ПРИЧ. МН.Ч. = то·а·ли·ра·ни
| МИН.СТРАД.ПРИЧ. МН.Ч. ЧЛЕН = то·а·ли·ра·ни·те
| МИН.ДЕЯТ.СВ.ПРИЧ. М.Р. = то·а·ли·рал
| МИН.ДЕЯТ.СВ.ПРИЧ. М.Р. НЕПЪЛЕН ЧЛЕН = то·а·ли·ра·лия
| МИН.ДЕЯТ.СВ.ПРИЧ. М.Р. ПЪЛЕН ЧЛЕН = то·а·ли·ра·ли·ят
| МИН.ДЕЯТ.СВ.ПРИЧ. Ж.Р. = то·а·ли·ра·ла
| МИН.ДЕЯТ.СВ.ПРИЧ. Ж.Р. ЧЛЕН = то·а·ли·ра·ла·та
| МИН.ДЕЯТ.СВ.ПРИЧ. СР.Р. = то·а·ли·ра·ло
| МИН.ДЕЯТ.СВ.ПРИЧ. СР.Р. ЧЛЕН = то·а·ли·ра·ло·то
| МИН.ДЕЯТ.СВ.ПРИЧ. МН.Ч. = то·а·ли·ра·ли
| МИН.ДЕЯТ.СВ.ПРИЧ. МН.Ч. ЧЛЕН = то·а·ли·ра·ли·те
| МИН.ДЕЯТ.НЕСВ.ПРИЧ. М.Р. = то·а·ли·рал
| МИН.ДЕЯТ.НЕСВ.ПРИЧ. М.Р. НЕПЪЛЕН ЧЛЕН = то·а·ли·ра·лия
| МИН.ДЕЯТ.НЕСВ.ПРИЧ. М.Р. ПЪЛЕН ЧЛЕН = то·а·ли·ра·ли·ят
| МИН.ДЕЯТ.НЕСВ.ПРИЧ. Ж.Р. = то·а·ли·ра·ла
| МИН.ДЕЯТ.НЕСВ.ПРИЧ. Ж.Р. ЧЛЕН = то·а·ли·ра·ла·та
| МИН.ДЕЯТ.НЕСВ.ПРИЧ. СР.Р. = то·а·ли·ра·ло
| МИН.ДЕЯТ.НЕСВ.ПРИЧ. СР.Р. ЧЛЕН = то·а·ли·ра·ло·то
| МИН.ДЕЯТ.НЕСВ.ПРИЧ. МН.Ч. = то·а·ли·ра·ли
| МИН.ДЕЯТ.НЕСВ.ПРИЧ. МН.Ч. ЧЛЕН = то·а·ли·ра·ли·те
| СЕГ.ДЕЯТ.ПРИЧ. М.Р. = то·а·ли·ращ
| СЕГ.ДЕЯТ.ПРИЧ. М.Р. НЕПЪЛЕН ЧЛЕН = то·а·ли·ра·щия
| СЕГ.ДЕЯТ.ПРИЧ. М.Р. ПЪЛЕН ЧЛЕН = то·а·ли·ра·щи·ят
| СЕГ.ДЕЯТ.ПРИЧ. Ж.Р. = то·а·ли·ра·ща
| СЕГ.ДЕЯТ.ПРИЧ. Ж.Р. ЧЛЕН = то·а·ли·ра·ща·та
| СЕГ.ДЕЯТ.ПРИЧ. СР.Р. = то·а·ли·ра·що
| СЕГ.ДЕЯТ.ПРИЧ. СР.Р. ЧЛЕН = то·а·ли·ра·що·то
| СЕГ.ДЕЯТ.ПРИЧ. МН.Ч. = то·а·ли·ра·щи
| СЕГ.ДЕЯТ.ПРИЧ. МН.Ч. ЧЛЕН = то·а·ли·ра·щи·те
| ДЕЕПРИЧАСТИЕ = то·а·ли·рай·ки
| СКРИТИ ПРЕПРАТКИ = 
[[тоалирам]],
[[тоалираш]],
[[тоалира]],
[[тоалираме]],
[[тоалирате]],
[[тоалират]],
[[тоалирах]],
[[тоалирахме]],
[[тоалирахте]],
[[тоалираха]],
[[тоалираше]],
[[тоалирай]],
[[тоалирайте]],
[[тоалирал]],
[[тоалиралия]],
[[тоалиралият]],
[[тоалирала]],
[[тоалиралата]],
[[тоалирало]],
[[тоалиралото]],
[[тоалирали]],
[[тоалиралите]],
[[тоалиран]],
[[тоалирания]],
[[тоалираният]],
[[тоалирана]],
[[тоалираната]],
[[тоалирано]],
[[тоалираното]],
[[тоалирани]],
[[тоалираните]],
[[тоалиращ]],
[[тоалиращия]],
[[тоалиращият]],
[[тоалираща]],
[[тоалиращата]],
[[тоалиращо]],
[[тоалиращото]],
[[тоалиращи]],
[[тоалиращите]],
[[тоалирайки]],
[[тоалирал съм]],
[[тоалирала съм]],
[[тоалирало съм]],
[[тоалирали сме]],
[[тоалирал си]],
[[тоалирала си]],
[[тоалирало си]],
[[тоалирали сте]],
[[тоалирал е]],
[[тоалирала е]],
[[тоалирало е]],
[[тоалирали са]],
[[бях тоалирал]],
[[бях тоалирала]],
[[бях тоалирало]],
[[бяхме тоалирали]],
[[беше тоалирал]],
[[беше тоалирала]],
[[беше тоалирало]],
[[бяхте тоалирали]],
[[бяха тоалирали]],
[[ще тоалирам]],
[[ще тоалираме]],
[[ще тоалираш]],
[[ще тоалирате]],
[[ще тоалира]],
[[ще тоалират]],
[[ще съм тоалирал]],
[[ще съм тоалирала]],
[[ще съм тоалирало]],
[[ще сме тоалирали]],
[[ще си тоалирал]],
[[ще си тоалирала]],
[[ще си тоалирало]],
[[ще сте тоалирали]],
[[ще е тоалирал]],
[[ще е тоалирала]],
[[ще е тоалирало]],
[[ще са тоалирали]],
[[щях да тоалирам]],
[[щяхме да тоалираме]],
[[щеше да тоалираш]],
[[щяхте да тоалирате]],
[[щеше да тоалира]],
[[щяха да тоалират]],
[[щях да съм тоалирал]],
[[щях да съм тоалирала]],
[[щях да съм тоалирало]],
[[щяхме да сме тоалирали]],
[[щеше да си тоалирал]],
[[щеше да си тоалирала]],
[[щеше да си тоалирало]],
[[щяхте да сте тоалирали]],
[[щеше да е тоалирал]],
[[щеше да е тоалирала]],
[[щеше да е тоалирало]],
[[щяха да са тоалирали]],
[[бил съм тоалирал]],
[[била съм тоалирала]],
[[било съм тоалирало]],
[[били сме тоалирали]],
[[бил си тоалирал]],
[[била си тоалирала]],
[[било си тоалирало]],
[[били сте тоалирали]],
[[бил е тоалирал]],
[[била е тоалирала]],
[[било е тоалирало]],
[[били са тоалирали]],
[[щял съм да тоалирам]],
[[щяла съм да тоалирам]],
[[щяло съм да тоалирам]],
[[щели сме да тоалираме]],
[[щял си да тоалираш]],
[[щяла си да тоалираш]],
[[щяло си да тоалираш]],
[[щели сте да тоалирате]],
[[щял да тоалира]],
[[щяла да тоалира]],
[[щяло да тоалира]],
[[щели да тоалират]],
[[щял е да тоалира]],
[[щяла е да тоалира]],
[[щяло е да тоалира]],
[[щели са да тоалират]],
[[щял съм да съм тоалирал]],
[[щяла съм да съм тоалирала]],
[[щяло съм да съм тоалирало]],
[[щели сме да сме тоалирали]],
[[щял си да си тоалирал]],
[[щяла си да си тоалирала]],
[[щяло си да си тоалирало]],
[[щели сте да сте тоалирали]],
[[щял да е тоалирал]],
[[щяла да е тоалирала]],
[[щяло да е тоалирало]],
[[щели да са тоалирали]],
[[щял е да е тоалирал]],
[[щяла е да е тоалирала]],
[[щяло е да е тоалирало]],
[[щели са да са тоалирали]],
[[бих тоалирал]],
[[бих тоалирала]],
[[бих тоалирало]],
[[бихме тоалирали]],
[[би тоалирал]],
[[би тоалирала]],
[[би тоалирало]],
[[бихте тоалирали]],
[[биха тоалирали]],
}}</text>
      <sha1>o9cpt4pyyxuvbh5iph4zhcb7dz8dsuf</sha1>
    </revision>
  </page>
  <page>
    <title>Шаблон:Словоформи/товаря</title>
    <ns>10</ns>
    <id>446508</id>
    <revision>
      <id>478490</id>
      <timestamp>2005-05-07T19:15:49Z</timestamp>
      <contributor>
        <username>Bgbot</username>
        <id>83</id>
      </contributor>
      <comment>Борислав: Шаблон със словоформи</comment>
      <model>wikitext</model>
      <format>text/x-wiki</format>
      <text bytes="20464" xml:space="preserve">{{Шаблон:Словоформи/Глагол|
  ОСНОВНА ФОРМА = товаря
| СЕГ.ВР., 1Л., ЕД.Ч. = то·ва·ря
| СЕГ.ВР., 1Л., МН.Ч. = то·ва·рим
| СЕГ.ВР., 2Л., ЕД.Ч. = то·ва·риш
| СЕГ.ВР., 2Л., МН.Ч. = то·ва·ри·те
| СЕГ.ВР., 3Л., ЕД.Ч. = то·ва·ри
| СЕГ.ВР., 3Л., МН.Ч. = то·ва·рят
| МИН.СВ.ВР., 1Л., ЕД.Ч. = то·ва·рих
| МИН.СВ.ВР., 1Л., МН.Ч. = то·ва·рих·ме
| МИН.СВ.ВР., 2Л., ЕД.Ч. = то·ва·ри
| МИН.СВ.ВР., 2Л., МН.Ч. = то·ва·рих·те
| МИН.СВ.ВР., 3Л., ЕД.Ч. = то·ва·ри
| МИН.СВ.ВР., 3Л., МН.Ч. = то·ва·ри·ха
| МИН.НЕСВ.ВР., 1Л., ЕД.Ч. = то·ва·рех
| МИН.НЕСВ.ВР., 1Л., МН.Ч. = то·ва·рех·ме
| МИН.НЕСВ.ВР., 2Л., ЕД.Ч. = то·ва·ре·ше
| МИН.НЕСВ.ВР., 2Л., МН.Ч. = то·ва·рех·те
| МИН.НЕСВ.ВР., 3Л., ЕД.Ч. = то·ва·ре·ше
| МИН.НЕСВ.ВР., 3Л., МН.Ч. = то·ва·ре·ха
| МИН.НЕОПР.ВР., 1Л., ЕД.Ч., М.Р. = товарил съм
| МИН.НЕОПР.ВР., 1Л., ЕД.Ч., Ж.Р. = товарила съм
| МИН.НЕОПР.ВР., 1Л., ЕД.Ч., СР.Р. = товарило съм
| МИН.НЕОПР.ВР., 1Л., МН.Ч. = товарили сме
| МИН.НЕОПР.ВР., 2Л., ЕД.Ч., М.Р. = товарил си
| МИН.НЕОПР.ВР., 2Л., ЕД.Ч., Ж.Р. = товарила си
| МИН.НЕОПР.ВР., 2Л., ЕД.Ч., СР.Р. = товарило си
| МИН.НЕОПР.ВР., 2Л., МН.Ч. = товарили сте
| МИН.НЕОПР.ВР., 3Л., ЕД.Ч., М.Р. = товарил е
| МИН.НЕОПР.ВР., 3Л., ЕД.Ч., Ж.Р. = товарила е
| МИН.НЕОПР.ВР., 3Л., ЕД.Ч., СР.Р. = товарило е
| МИН.НЕОПР.ВР., 3Л., МН.Ч. = товарили са
| МИН.ПРЕД.ВР., 1Л., ЕД.Ч., М.Р. = бях товарил
| МИН.ПРЕД.ВР., 1Л., ЕД.Ч., Ж.Р. = бях товарила
| МИН.ПРЕД.ВР., 1Л., ЕД.Ч., СР.Р. = бях товарило
| МИН.ПРЕД.ВР., 1Л., МН.Ч. = бяхме товарили
| МИН.ПРЕД.ВР., 2Л., ЕД.Ч., М.Р. = беше товарил
| МИН.ПРЕД.ВР., 2Л., ЕД.Ч., Ж.Р. = беше товарила
| МИН.ПРЕД.ВР., 2Л., ЕД.Ч., СР.Р. = беше товарило
| МИН.ПРЕД.ВР., 2Л., МН.Ч. = бяхте товарили
| МИН.ПРЕД.ВР., 3Л., ЕД.Ч., М.Р. = беше товарил
| МИН.ПРЕД.ВР., 3Л., ЕД.Ч., Ж.Р. = беше товарила
| МИН.ПРЕД.ВР., 3Л., ЕД.Ч., СР.Р. = беше товарило
| МИН.ПРЕД.ВР., 3Л., МН.Ч. = бяха товарили
| БЪД.ВР., 1Л., ЕД.Ч. = ще товаря
| БЪД.ВР., 1Л., МН.Ч. = ще товарим
| БЪД.ВР., 2Л., ЕД.Ч. = ще товариш
| БЪД.ВР., 2Л., МН.Ч. = ще товарите
| БЪД.ВР., 3Л., ЕД.Ч. = ще товари
| БЪД.ВР., 3Л., МН.Ч. = ще товарят
| БЪД.ПРЕД.ВР., 1Л., ЕД.Ч., М.Р. = ще съм товарил
| БЪД.ПРЕД.ВР., 1Л., ЕД.Ч., Ж.Р. = ще съм товарила
| БЪД.ПРЕД.ВР., 1Л., ЕД.Ч., СР.Р. = ще съм товарило
| БЪД.ПРЕД.ВР., 1Л., МН.Ч. = ще сме товарили
| БЪД.ПРЕД.ВР., 2Л., ЕД.Ч., М.Р. = ще си товарил
| БЪД.ПРЕД.ВР., 2Л., ЕД.Ч., Ж.Р. = ще си товарила
| БЪД.ПРЕД.ВР., 2Л., ЕД.Ч., СР.Р. = ще си товарило
| БЪД.ПРЕД.ВР., 2Л., МН.Ч. = ще сте товарили
| БЪД.ПРЕД.ВР., 3Л., ЕД.Ч., М.Р. = ще е товарил
| БЪД.ПРЕД.ВР., 3Л., ЕД.Ч., Ж.Р. = ще е товарила
| БЪД.ПРЕД.ВР., 3Л., ЕД.Ч., СР.Р. = ще е товарило
| БЪД.ПРЕД.ВР., 3Л., МН.Ч. = ще са товарили
| БЪД.ВР. В МИН., 1Л., ЕД.Ч. = щях да товаря
| БЪД.ВР. В МИН., 1Л., МН.Ч. = щяхме да товарим
| БЪД.ВР. В МИН., 2Л., ЕД.Ч. = щеше да товариш
| БЪД.ВР. В МИН., 2Л., МН.Ч. = щяхте да товарите
| БЪД.ВР. В МИН., 3Л., ЕД.Ч. = щеше да товари
| БЪД.ВР. В МИН., 3Л., МН.Ч. = щяха да товарят
| БЪД.ПРЕД.ВР. В МИН., 1Л., ЕД.Ч., М.Р. = щях да съм товарил
| БЪД.ПРЕД.ВР. В МИН., 1Л., ЕД.Ч., Ж.Р. = щях да съм товарила
| БЪД.ПРЕД.ВР. В МИН., 1Л., ЕД.Ч., СР.Р. = щях да съм товарило
| БЪД.ПРЕД.ВР. В МИН., 1Л., МН.Ч. = щяхме да сме товарили
| БЪД.ПРЕД.ВР. В МИН., 2Л., ЕД.Ч., М.Р. = щеше да си товарил
| БЪД.ПРЕД.ВР. В МИН., 2Л., ЕД.Ч., Ж.Р. = щеше да си товарила
| БЪД.ПРЕД.ВР. В МИН., 2Л., ЕД.Ч., СР.Р. = щеше да си товарило
| БЪД.ПРЕД.ВР. В МИН., 2Л., МН.Ч. = щяхте да сте товарили
| БЪД.ПРЕД.ВР. В МИН., 3Л., ЕД.Ч., М.Р. = щеше да е товарил
| БЪД.ПРЕД.ВР. В МИН., 3Л., ЕД.Ч., Ж.Р. = щеше да е товарила
| БЪД.ПРЕД.ВР. В МИН., 3Л., ЕД.Ч., СР.Р. = щеше да е товарило
| БЪД.ПРЕД.ВР. В МИН., 3Л., МН.Ч. = щяха да са товарили
| ПР.НАКЛ., СЕГ.ВР., 1Л., ЕД.Ч., М.Р. = товарел съм
| ПР.НАКЛ., СЕГ.ВР., 1Л., ЕД.Ч., Ж.Р. = товарела съм
| ПР.НАКЛ., СЕГ.ВР., 1Л., ЕД.Ч., СР.Р. = товарело съм
| ПР.НАКЛ., СЕГ.ВР., 1Л., МН.Ч. = товарели сме
| ПР.НАКЛ., СЕГ.ВР., 2Л., ЕД.Ч., М.Р. = товарел си
| ПР.НАКЛ., СЕГ.ВР., 2Л., ЕД.Ч., Ж.Р. = товарела си
| ПР.НАКЛ., СЕГ.ВР., 2Л., ЕД.Ч., СР.Р. = товарело си
| ПР.НАКЛ., СЕГ.ВР., 2Л., МН.Ч. = товарели сте
| ПР.НАКЛ., СЕГ.ВР., 3Л., ЕД.Ч., М.Р. = товарел (е)
| ПР.НАКЛ., СЕГ.ВР., 3Л., ЕД.Ч., Ж.Р. = товарела (е)
| ПР.НАКЛ., СЕГ.ВР., 3Л., ЕД.Ч., СР.Р. = товарело (е)
| ПР.НАКЛ., СЕГ.ВР., 3Л., МН.Ч. = товарели (са)
| ПР.НАКЛ., МИН.СВ.ВР., 1Л., ЕД.Ч., М.Р. = товарил съм
| ПР.НАКЛ., МИН.СВ.ВР., 1Л., ЕД.Ч., Ж.Р. = товарила съм
| ПР.НАКЛ., МИН.СВ.ВР., 1Л., ЕД.Ч., СР.Р. = товарило съм
| ПР.НАКЛ., МИН.СВ.ВР., 1Л., МН.Ч. = товарили сме
| ПР.НАКЛ., МИН.СВ.ВР., 2Л., ЕД.Ч., М.Р. = товарил си
| ПР.НАКЛ., МИН.СВ.ВР., 2Л., ЕД.Ч., Ж.Р. = товарила си
| ПР.НАКЛ., МИН.СВ.ВР., 2Л., ЕД.Ч., СР.Р. = товарило си
| ПР.НАКЛ., МИН.СВ.ВР., 2Л., МН.Ч. = товарили сте
| ПР.НАКЛ., МИН.СВ.ВР., 3Л., ЕД.Ч., М.Р. = товарил (е)
| ПР.НАКЛ., МИН.СВ.ВР., 3Л., ЕД.Ч., Ж.Р. = товарила (е)
| ПР.НАКЛ., МИН.СВ.ВР., 3Л., ЕД.Ч., СР.Р. = товарило (е)
| ПР.НАКЛ., МИН.СВ.ВР., 3Л., МН.Ч. = товарили (са)
| ПР.НАКЛ., МИН.НЕОПР.ВР., 1Л., ЕД.Ч., М.Р. = бил съм товарил
| ПР.НАКЛ., МИН.НЕОПР.ВР., 1Л., ЕД.Ч., Ж.Р. = била съм товарила
| ПР.НАКЛ., МИН.НЕОПР.ВР., 1Л., ЕД.Ч., СР.Р. = било съм товарило
| ПР.НАКЛ., МИН.НЕОПР.ВР., 1Л., МН.Ч. = били сме товарили
| ПР.НАКЛ., МИН.НЕОПР.ВР., 2Л., ЕД.Ч., М.Р. = бил си товарил
| ПР.НАКЛ., МИН.НЕОПР.ВР., 2Л., ЕД.Ч., Ж.Р. = била си товарила
| ПР.НАКЛ., МИН.НЕОПР.ВР., 2Л., ЕД.Ч., СР.Р. = било си товарило
| ПР.НАКЛ., МИН.НЕОПР.ВР., 2Л., МН.Ч. = били сте товарили
| ПР.НАКЛ., МИН.НЕОПР.ВР., 3Л., ЕД.Ч., М.Р. = бил (е) товарил
| ПР.НАКЛ., МИН.НЕОПР.ВР., 3Л., ЕД.Ч., Ж.Р. = била (е) товарила
| ПР.НАКЛ., МИН.НЕОПР.ВР., 3Л., ЕД.Ч., СР.Р. = било (е) товарило
| ПР.НАКЛ., МИН.НЕОПР.ВР., 3Л., МН.Ч. = били (са) товарили
| ПР.НАКЛ., БЪД.ВР., 1Л., ЕД.Ч., М.Р. = щял съм да товаря
| ПР.НАКЛ., БЪД.ВР., 1Л., ЕД.Ч., Ж.Р. = щяла съм да товаря
| ПР.НАКЛ., БЪД.ВР., 1Л., ЕД.Ч., СР.Р. = щяло съм да товаря
| ПР.НАКЛ., БЪД.ВР., 1Л., МН.Ч. = щели сме да товарим
| ПР.НАКЛ., БЪД.ВР., 2Л., ЕД.Ч., М.Р. = щял си да товариш
| ПР.НАКЛ., БЪД.ВР., 2Л., ЕД.Ч., Ж.Р. = щяла си да товариш
| ПР.НАКЛ., БЪД.ВР., 2Л., ЕД.Ч., СР.Р. = щяло си да товариш
| ПР.НАКЛ., БЪД.ВР., 2Л., МН.Ч. = щели сте да товарите
| ПР.НАКЛ., БЪД.ВР., 3Л., ЕД.Ч., М.Р. = щял (е) да товари
| ПР.НАКЛ., БЪД.ВР., 3Л., ЕД.Ч., Ж.Р. = щяла (е) да товари
| ПР.НАКЛ., БЪД.ВР., 3Л., ЕД.Ч., СР.Р. = щяло (е) да товари
| ПР.НАКЛ., БЪД.ВР., 3Л., МН.Ч. = щели (са) да товарят
| ПР.НАКЛ., БЪД.ПРЕД.ВР., 1Л., ЕД.Ч., М.Р. = щял съм да съм товарил
| ПР.НАКЛ., БЪД.ПРЕД.ВР., 1Л., ЕД.Ч., Ж.Р. = щяла съм да съм товарила
| ПР.НАКЛ., БЪД.ПРЕД.ВР., 1Л., ЕД.Ч., СР.Р. = щяло съм да съм товарило
| ПР.НАКЛ., БЪД.ПРЕД.ВР., 1Л., МН.Ч. = щели сме да сме товарили
| ПР.НАКЛ., БЪД.ПРЕД.ВР., 2Л., ЕД.Ч., М.Р. = щял си да си товарил
| ПР.НАКЛ., БЪД.ПРЕД.ВР., 2Л., ЕД.Ч., Ж.Р. = щяла си да си товарила
| ПР.НАКЛ., БЪД.ПРЕД.ВР., 2Л., ЕД.Ч., СР.Р. = щяло си да си товарило
| ПР.НАКЛ., БЪД.ПРЕД.ВР., 2Л., МН.Ч. = щели сте да сте товарили
| ПР.НАКЛ., БЪД.ПРЕД.ВР., 3Л., ЕД.Ч., М.Р. = щял (е) да е товарил
| ПР.НАКЛ., БЪД.ПРЕД.ВР., 3Л., ЕД.Ч., Ж.Р. = щяла (е) да е товарила
| ПР.НАКЛ., БЪД.ПРЕД.ВР., 3Л., ЕД.Ч., СР.Р. = щяло (е) да е товарило
| ПР.НАКЛ., БЪД.ПРЕД.ВР., 3Л., МН.Ч. = щели (са) да са товарили
| УСЛОВНО НАКЛОНЕНИЕ, 1Л., ЕД.Ч., М.Р. = бих товарил
| УСЛОВНО НАКЛОНЕНИЕ, 1Л., ЕД.Ч., Ж.Р. = бих товарила
| УСЛОВНО НАКЛОНЕНИЕ, 1Л., ЕД.Ч., СР.Р. = бих товарило
| УСЛОВНО НАКЛОНЕНИЕ, 1Л., МН.Ч. = бихме товарили
| УСЛОВНО НАКЛОНЕНИЕ, 2Л., ЕД.Ч., М.Р. = би товарил
| УСЛОВНО НАКЛОНЕНИЕ, 2Л., ЕД.Ч., Ж.Р. = би товарила
| УСЛОВНО НАКЛОНЕНИЕ, 2Л., ЕД.Ч., СР.Р. = би товарило
| УСЛОВНО НАКЛОНЕНИЕ, 2Л., МН.Ч. = бихте товарили
| УСЛОВНО НАКЛОНЕНИЕ, 3Л., ЕД.Ч., М.Р. = би товарил
| УСЛОВНО НАКЛОНЕНИЕ, 3Л., ЕД.Ч., Ж.Р. = би товарила
| УСЛОВНО НАКЛОНЕНИЕ, 3Л., ЕД.Ч., СР.Р. = би товарило
| УСЛОВНО НАКЛОНЕНИЕ, 3Л., МН.Ч. = биха товарили
| ПОВЕЛИТЕЛНО НАКЛОНЕНИЕ, ЕД.Ч. = то·ва·ри
| ПОВЕЛИТЕЛНО НАКЛОНЕНИЕ, МН.Ч. = то·ва·ре·те
| МИН.СТРАД.ПРИЧ. М.Р. = то·ва·рен
| МИН.СТРАД.ПРИЧ. М.Р. НЕПЪЛЕН ЧЛЕН = то·ва·ре·ния
| МИН.СТРАД.ПРИЧ. М.Р. ПЪЛЕН ЧЛЕН = то·ва·ре·ни·ят
| МИН.СТРАД.ПРИЧ. Ж.Р. = то·ва·ре·на
| МИН.СТРАД.ПРИЧ. Ж.Р. ЧЛЕН = то·ва·ре·на·та
| МИН.СТРАД.ПРИЧ. СР.Р. = то·ва·ре·но
| МИН.СТРАД.ПРИЧ. СР.Р. ЧЛЕН = то·ва·ре·но·то
| МИН.СТРАД.ПРИЧ. МН.Ч. = то·ва·ре·ни
| МИН.СТРАД.ПРИЧ. МН.Ч. ЧЛЕН = то·ва·ре·ни·те
| МИН.ДЕЯТ.СВ.ПРИЧ. М.Р. = то·ва·рил
| МИН.ДЕЯТ.СВ.ПРИЧ. М.Р. НЕПЪЛЕН ЧЛЕН = то·ва·ри·лия
| МИН.ДЕЯТ.СВ.ПРИЧ. М.Р. ПЪЛЕН ЧЛЕН = то·ва·ри·ли·ят
| МИН.ДЕЯТ.СВ.ПРИЧ. Ж.Р. = то·ва·ри·ла
| МИН.ДЕЯТ.СВ.ПРИЧ. Ж.Р. ЧЛЕН = то·ва·ри·ла·та
| МИН.ДЕЯТ.СВ.ПРИЧ. СР.Р. = то·ва·ри·ло
| МИН.ДЕЯТ.СВ.ПРИЧ. СР.Р. ЧЛЕН = то·ва·ри·ло·то
| МИН.ДЕЯТ.СВ.ПРИЧ. МН.Ч. = то·ва·ри·ли
| МИН.ДЕЯТ.СВ.ПРИЧ. МН.Ч. ЧЛЕН = то·ва·ри·ли·те
| МИН.ДЕЯТ.НЕСВ.ПРИЧ. М.Р. = то·ва·рел
| МИН.ДЕЯТ.НЕСВ.ПРИЧ. М.Р. НЕПЪЛЕН ЧЛЕН = то·ва·ре·лия
| МИН.ДЕЯТ.НЕСВ.ПРИЧ. М.Р. ПЪЛЕН ЧЛЕН = то·ва·ре·ли·ят
| МИН.ДЕЯТ.НЕСВ.ПРИЧ. Ж.Р. = то·ва·ре·ла
| МИН.ДЕЯТ.НЕСВ.ПРИЧ. Ж.Р. ЧЛЕН = то·ва·ре·ла·та
| МИН.ДЕЯТ.НЕСВ.ПРИЧ. СР.Р. = то·ва·ре·ло
| МИН.ДЕЯТ.НЕСВ.ПРИЧ. СР.Р. ЧЛЕН = то·ва·ре·ло·то
| МИН.ДЕЯТ.НЕСВ.ПРИЧ. МН.Ч. = то·ва·ре·ли
| МИН.ДЕЯТ.НЕСВ.ПРИЧ. МН.Ч. ЧЛЕН = то·ва·ре·ли·те
| СЕГ.ДЕЯТ.ПРИЧ. М.Р. = то·ва·рещ
| СЕГ.ДЕЯТ.ПРИЧ. М.Р. НЕПЪЛЕН ЧЛЕН = то·ва·ре·щия
| СЕГ.ДЕЯТ.ПРИЧ. М.Р. ПЪЛЕН ЧЛЕН = то·ва·ре·щи·ят
| СЕГ.ДЕЯТ.ПРИЧ. Ж.Р. = то·ва·ре·ща
| СЕГ.ДЕЯТ.ПРИЧ. Ж.Р. ЧЛЕН = то·ва·ре·ща·та
| СЕГ.ДЕЯТ.ПРИЧ. СР.Р. = то·ва·ре·що
| СЕГ.ДЕЯТ.ПРИЧ. СР.Р. ЧЛЕН = то·ва·ре·що·то
| СЕГ.ДЕЯТ.ПРИЧ. МН.Ч. = то·ва·ре·щи
| СЕГ.ДЕЯТ.ПРИЧ. МН.Ч. ЧЛЕН = то·ва·ре·щи·те
| ДЕЕПРИЧАСТИЕ = то·ва·рей·ки
| СКРИТИ ПРЕПРАТКИ = 
[[товаря]],
[[товариш]],
[[товари]],
[[товарим]],
[[товарите]],
[[товарят]],
[[товарих]],
[[товарихме]],
[[товарихте]],
[[товариха]],
[[товарех]],
[[товареше]],
[[товарехме]],
[[товарехте]],
[[товареха]],
[[товарете]],
[[товарил]],
[[товарилия]],
[[товарилият]],
[[товарила]],
[[товарилата]],
[[товарило]],
[[товарилото]],
[[товарили]],
[[товарилите]],
[[товарел]],
[[товарелия]],
[[товарелият]],
[[товарела]],
[[товарелата]],
[[товарело]],
[[товарелото]],
[[товарели]],
[[товарелите]],
[[товарен]],
[[товарения]],
[[товареният]],
[[товарена]],
[[товарената]],
[[товарено]],
[[товареното]],
[[товарени]],
[[товарените]],
[[товарещ]],
[[товарещия]],
[[товарещият]],
[[товареща]],
[[товарещата]],
[[товарещо]],
[[товарещото]],
[[товарещи]],
[[товарещите]],
[[товарейки]],
[[товарил съм]],
[[товарила съм]],
[[товарило съм]],
[[товарили сме]],
[[товарил си]],
[[товарила си]],
[[товарило си]],
[[товарили сте]],
[[товарил е]],
[[товарила е]],
[[товарило е]],
[[товарили са]],
[[бях товарил]],
[[бях товарила]],
[[бях товарило]],
[[бяхме товарили]],
[[беше товарил]],
[[беше товарила]],
[[беше товарило]],
[[бяхте товарили]],
[[бяха товарили]],
[[ще товаря]],
[[ще товарим]],
[[ще товариш]],
[[ще товарите]],
[[ще товари]],
[[ще товарят]],
[[ще съм товарил]],
[[ще съм товарила]],
[[ще съм товарило]],
[[ще сме товарили]],
[[ще си товарил]],
[[ще си товарила]],
[[ще си товарило]],
[[ще сте товарили]],
[[ще е товарил]],
[[ще е товарила]],
[[ще е товарило]],
[[ще са товарили]],
[[щях да товаря]],
[[щяхме да товарим]],
[[щеше да товариш]],
[[щяхте да товарите]],
[[щеше да товари]],
[[щяха да товарят]],
[[щях да съм товарил]],
[[щях да съм товарила]],
[[щях да съм товарило]],
[[щяхме да сме товарили]],
[[щеше да си товарил]],
[[щеше да си товарила]],
[[щеше да си товарило]],
[[щяхте да сте товарили]],
[[щеше да е товарил]],
[[щеше да е товарила]],
[[щеше да е товарило]],
[[щяха да са товарили]],
[[товарел съм]],
[[товарела съм]],
[[товарело съм]],
[[товарели сме]],
[[товарел си]],
[[товарела си]],
[[товарело си]],
[[товарели сте]],
[[товарел е]],
[[товарела е]],
[[товарело е]],
[[товарели са]],
[[бил съм товарил]],
[[била съм товарила]],
[[било съм товарило]],
[[били сме товарили]],
[[бил си товарил]],
[[била си товарила]],
[[било си товарило]],
[[били сте товарили]],
[[бил е товарил]],
[[била е товарила]],
[[било е товарило]],
[[били са товарили]],
[[щял съм да товаря]],
[[щяла съм да товаря]],
[[щяло съм да товаря]],
[[щели сме да товарим]],
[[щял си да товариш]],
[[щяла си да товариш]],
[[щяло си да товариш]],
[[щели сте да товарите]],
[[щял да товари]],
[[щяла да товари]],
[[щяло да товари]],
[[щели да товарят]],
[[щял е да товари]],
[[щяла е да товари]],
[[щяло е да товари]],
[[щели са да товарят]],
[[щял съм да съм товарил]],
[[щяла съм да съм товарила]],
[[щяло съм да съм товарило]],
[[щели сме да сме товарили]],
[[щял си да си товарил]],
[[щяла си да си товарила]],
[[щяло си да си товарило]],
[[щели сте да сте товарили]],
[[щял да е товарил]],
[[щяла да е товарила]],
[[щяло да е товарило]],
[[щели да са товарили]],
[[щял е да е товарил]],
[[щяла е да е товарила]],
[[щяло е да е товарило]],
[[щели са да са товарили]],
[[бих товарил]],
[[бих товарила]],
[[бих товарило]],
[[бихме товарили]],
[[би товарил]],
[[би товарила]],
[[би товарило]],
[[бихте товарили]],
[[биха товарили]],
}}</text>
      <sha1>mwn53kzjqj227m7omef8clku1hlgp4k</sha1>
    </revision>
  </page>
  <page>
    <title>Шаблон:Словоформи/толерирам</title>
    <ns>10</ns>
    <id>564392</id>
    <revision>
      <id>596372</id>
      <timestamp>2005-05-12T09:40:47Z</timestamp>
      <contributor>
        <username>Bgbot</username>
        <id>83</id>
      </contributor>
      <comment>Борислав: Шаблон със словоформи</comment>
      <model>wikitext</model>
      <format>text/x-wiki</format>
      <text bytes="21386" xml:space="preserve">{{Шаблон:Словоформи/Глагол|
  ОСНОВНА ФОРМА = толерирам
| СЕГ.ВР., 1Л., ЕД.Ч. = то·ле·ри·рам
| СЕГ.ВР., 1Л., МН.Ч. = то·ле·ри·ра·ме
| СЕГ.ВР., 2Л., ЕД.Ч. = то·ле·ри·раш
| СЕГ.ВР., 2Л., МН.Ч. = то·ле·ри·ра·те
| СЕГ.ВР., 3Л., ЕД.Ч. = то·ле·ри·ра
| СЕГ.ВР., 3Л., МН.Ч. = то·ле·ри·рат
| МИН.СВ.ВР., 1Л., ЕД.Ч. = то·ле·ри·рах
| МИН.СВ.ВР., 1Л., МН.Ч. = то·ле·ри·рах·ме
| МИН.СВ.ВР., 2Л., ЕД.Ч. = то·ле·ри·ра
| МИН.СВ.ВР., 2Л., МН.Ч. = то·ле·ри·рах·те
| МИН.СВ.ВР., 3Л., ЕД.Ч. = то·ле·ри·ра
| МИН.СВ.ВР., 3Л., МН.Ч. = то·ле·ри·ра·ха
| МИН.НЕСВ.ВР., 1Л., ЕД.Ч. = то·ле·ри·рах
| МИН.НЕСВ.ВР., 1Л., МН.Ч. = то·ле·ри·рах·ме
| МИН.НЕСВ.ВР., 2Л., ЕД.Ч. = то·ле·ри·ра·ше
| МИН.НЕСВ.ВР., 2Л., МН.Ч. = то·ле·ри·рах·те
| МИН.НЕСВ.ВР., 3Л., ЕД.Ч. = то·ле·ри·ра·ше
| МИН.НЕСВ.ВР., 3Л., МН.Ч. = то·ле·ри·ра·ха
| МИН.НЕОПР.ВР., 1Л., ЕД.Ч., М.Р. = толерирал съм
| МИН.НЕОПР.ВР., 1Л., ЕД.Ч., Ж.Р. = толерирала съм
| МИН.НЕОПР.ВР., 1Л., ЕД.Ч., СР.Р. = толерирало съм
| МИН.НЕОПР.ВР., 1Л., МН.Ч. = толерирали сме
| МИН.НЕОПР.ВР., 2Л., ЕД.Ч., М.Р. = толерирал си
| МИН.НЕОПР.ВР., 2Л., ЕД.Ч., Ж.Р. = толерирала си
| МИН.НЕОПР.ВР., 2Л., ЕД.Ч., СР.Р. = толерирало си
| МИН.НЕОПР.ВР., 2Л., МН.Ч. = толерирали сте
| МИН.НЕОПР.ВР., 3Л., ЕД.Ч., М.Р. = толерирал е
| МИН.НЕОПР.ВР., 3Л., ЕД.Ч., Ж.Р. = толерирала е
| МИН.НЕОПР.ВР., 3Л., ЕД.Ч., СР.Р. = толерирало е
| МИН.НЕОПР.ВР., 3Л., МН.Ч. = толерирали са
| МИН.ПРЕД.ВР., 1Л., ЕД.Ч., М.Р. = бях толерирал
| МИН.ПРЕД.ВР., 1Л., ЕД.Ч., Ж.Р. = бях толерирала
| МИН.ПРЕД.ВР., 1Л., ЕД.Ч., СР.Р. = бях толерирало
| МИН.ПРЕД.ВР., 1Л., МН.Ч. = бяхме толерирали
| МИН.ПРЕД.ВР., 2Л., ЕД.Ч., М.Р. = беше толерирал
| МИН.ПРЕД.ВР., 2Л., ЕД.Ч., Ж.Р. = беше толерирала
| МИН.ПРЕД.ВР., 2Л., ЕД.Ч., СР.Р. = беше толерирало
| МИН.ПРЕД.ВР., 2Л., МН.Ч. = бяхте толерирали
| МИН.ПРЕД.ВР., 3Л., ЕД.Ч., М.Р. = беше толерирал
| МИН.ПРЕД.ВР., 3Л., ЕД.Ч., Ж.Р. = беше толерирала
| МИН.ПРЕД.ВР., 3Л., ЕД.Ч., СР.Р. = беше толерирало
| МИН.ПРЕД.ВР., 3Л., МН.Ч. = бяха толерирали
| БЪД.ВР., 1Л., ЕД.Ч. = ще толерирам
| БЪД.ВР., 1Л., МН.Ч. = ще толерираме
| БЪД.ВР., 2Л., ЕД.Ч. = ще толерираш
| БЪД.ВР., 2Л., МН.Ч. = ще толерирате
| БЪД.ВР., 3Л., ЕД.Ч. = ще толерира
| БЪД.ВР., 3Л., МН.Ч. = ще толерират
| БЪД.ПРЕД.ВР., 1Л., ЕД.Ч., М.Р. = ще съм толерирал
| БЪД.ПРЕД.ВР., 1Л., ЕД.Ч., Ж.Р. = ще съм толерирала
| БЪД.ПРЕД.ВР., 1Л., ЕД.Ч., СР.Р. = ще съм толерирало
| БЪД.ПРЕД.ВР., 1Л., МН.Ч. = ще сме толерирали
| БЪД.ПРЕД.ВР., 2Л., ЕД.Ч., М.Р. = ще си толерирал
| БЪД.ПРЕД.ВР., 2Л., ЕД.Ч., Ж.Р. = ще си толерирала
| БЪД.ПРЕД.ВР., 2Л., ЕД.Ч., СР.Р. = ще си толерирало
| БЪД.ПРЕД.ВР., 2Л., МН.Ч. = ще сте толерирали
| БЪД.ПРЕД.ВР., 3Л., ЕД.Ч., М.Р. = ще е толерирал
| БЪД.ПРЕД.ВР., 3Л., ЕД.Ч., Ж.Р. = ще е толерирала
| БЪД.ПРЕД.ВР., 3Л., ЕД.Ч., СР.Р. = ще е толерирало
| БЪД.ПРЕД.ВР., 3Л., МН.Ч. = ще са толерирали
| БЪД.ВР. В МИН., 1Л., ЕД.Ч. = щях да толерирам
| БЪД.ВР. В МИН., 1Л., МН.Ч. = щяхме да толерираме
| БЪД.ВР. В МИН., 2Л., ЕД.Ч. = щеше да толерираш
| БЪД.ВР. В МИН., 2Л., МН.Ч. = щяхте да толерирате
| БЪД.ВР. В МИН., 3Л., ЕД.Ч. = щеше да толерира
| БЪД.ВР. В МИН., 3Л., МН.Ч. = щяха да толерират
| БЪД.ПРЕД.ВР. В МИН., 1Л., ЕД.Ч., М.Р. = щях да съм толерирал
| БЪД.ПРЕД.ВР. В МИН., 1Л., ЕД.Ч., Ж.Р. = щях да съм толерирала
| БЪД.ПРЕД.ВР. В МИН., 1Л., ЕД.Ч., СР.Р. = щях да съм толерирало
| БЪД.ПРЕД.ВР. В МИН., 1Л., МН.Ч. = щяхме да сме толерирали
| БЪД.ПРЕД.ВР. В МИН., 2Л., ЕД.Ч., М.Р. = щеше да си толерирал
| БЪД.ПРЕД.ВР. В МИН., 2Л., ЕД.Ч., Ж.Р. = щеше да си толерирала
| БЪД.ПРЕД.ВР. В МИН., 2Л., ЕД.Ч., СР.Р. = щеше да си толерирало
| БЪД.ПРЕД.ВР. В МИН., 2Л., МН.Ч. = щяхте да сте толерирали
| БЪД.ПРЕД.ВР. В МИН., 3Л., ЕД.Ч., М.Р. = щеше да е толерирал
| БЪД.ПРЕД.ВР. В МИН., 3Л., ЕД.Ч., Ж.Р. = щеше да е толерирала
| БЪД.ПРЕД.ВР. В МИН., 3Л., ЕД.Ч., СР.Р. = щеше да е толерирало
| БЪД.ПРЕД.ВР. В МИН., 3Л., МН.Ч. = щяха да са толерирали
| ПР.НАКЛ., СЕГ.ВР., 1Л., ЕД.Ч., М.Р. = толерирал съм
| ПР.НАКЛ., СЕГ.ВР., 1Л., ЕД.Ч., Ж.Р. = толерирала съм
| ПР.НАКЛ., СЕГ.ВР., 1Л., ЕД.Ч., СР.Р. = толерирало съм
| ПР.НАКЛ., СЕГ.ВР., 1Л., МН.Ч. = толерирали сме
| ПР.НАКЛ., СЕГ.ВР., 2Л., ЕД.Ч., М.Р. = толерирал си
| ПР.НАКЛ., СЕГ.ВР., 2Л., ЕД.Ч., Ж.Р. = толерирала си
| ПР.НАКЛ., СЕГ.ВР., 2Л., ЕД.Ч., СР.Р. = толерирало си
| ПР.НАКЛ., СЕГ.ВР., 2Л., МН.Ч. = толерирали сте
| ПР.НАКЛ., СЕГ.ВР., 3Л., ЕД.Ч., М.Р. = толерирал (е)
| ПР.НАКЛ., СЕГ.ВР., 3Л., ЕД.Ч., Ж.Р. = толерирала (е)
| ПР.НАКЛ., СЕГ.ВР., 3Л., ЕД.Ч., СР.Р. = толерирало (е)
| ПР.НАКЛ., СЕГ.ВР., 3Л., МН.Ч. = толерирали (са)
| ПР.НАКЛ., МИН.СВ.ВР., 1Л., ЕД.Ч., М.Р. = толерирал съм
| ПР.НАКЛ., МИН.СВ.ВР., 1Л., ЕД.Ч., Ж.Р. = толерирала съм
| ПР.НАКЛ., МИН.СВ.ВР., 1Л., ЕД.Ч., СР.Р. = толерирало съм
| ПР.НАКЛ., МИН.СВ.ВР., 1Л., МН.Ч. = толерирали сме
| ПР.НАКЛ., МИН.СВ.ВР., 2Л., ЕД.Ч., М.Р. = толерирал си
| ПР.НАКЛ., МИН.СВ.ВР., 2Л., ЕД.Ч., Ж.Р. = толерирала си
| ПР.НАКЛ., МИН.СВ.ВР., 2Л., ЕД.Ч., СР.Р. = толерирало си
| ПР.НАКЛ., МИН.СВ.ВР., 2Л., МН.Ч. = толерирали сте
| ПР.НАКЛ., МИН.СВ.ВР., 3Л., ЕД.Ч., М.Р. = толерирал (е)
| ПР.НАКЛ., МИН.СВ.ВР., 3Л., ЕД.Ч., Ж.Р. = толерирала (е)
| ПР.НАКЛ., МИН.СВ.ВР., 3Л., ЕД.Ч., СР.Р. = толерирало (е)
| ПР.НАКЛ., МИН.СВ.ВР., 3Л., МН.Ч. = толерирали (са)
| ПР.НАКЛ., МИН.НЕОПР.ВР., 1Л., ЕД.Ч., М.Р. = бил съм толерирал
| ПР.НАКЛ., МИН.НЕОПР.ВР., 1Л., ЕД.Ч., Ж.Р. = била съм толерирала
| ПР.НАКЛ., МИН.НЕОПР.ВР., 1Л., ЕД.Ч., СР.Р. = било съм толерирало
| ПР.НАКЛ., МИН.НЕОПР.ВР., 1Л., МН.Ч. = били сме толерирали
| ПР.НАКЛ., МИН.НЕОПР.ВР., 2Л., ЕД.Ч., М.Р. = бил си толерирал
| ПР.НАКЛ., МИН.НЕОПР.ВР., 2Л., ЕД.Ч., Ж.Р. = била си толерирала
| ПР.НАКЛ., МИН.НЕОПР.ВР., 2Л., ЕД.Ч., СР.Р. = било си толерирало
| ПР.НАКЛ., МИН.НЕОПР.ВР., 2Л., МН.Ч. = били сте толерирали
| ПР.НАКЛ., МИН.НЕОПР.ВР., 3Л., ЕД.Ч., М.Р. = бил (е) толерирал
| ПР.НАКЛ., МИН.НЕОПР.ВР., 3Л., ЕД.Ч., Ж.Р. = била (е) толерирала
| ПР.НАКЛ., МИН.НЕОПР.ВР., 3Л., ЕД.Ч., СР.Р. = било (е) толерирало
| ПР.НАКЛ., МИН.НЕОПР.ВР., 3Л., МН.Ч. = били (са) толерирали
| ПР.НАКЛ., БЪД.ВР., 1Л., ЕД.Ч., М.Р. = щял съм да толерирам
| ПР.НАКЛ., БЪД.ВР., 1Л., ЕД.Ч., Ж.Р. = щяла съм да толерирам
| ПР.НАКЛ., БЪД.ВР., 1Л., ЕД.Ч., СР.Р. = щяло съм да толерирам
| ПР.НАКЛ., БЪД.ВР., 1Л., МН.Ч. = щели сме да толерираме
| ПР.НАКЛ., БЪД.ВР., 2Л., ЕД.Ч., М.Р. = щял си да толерираш
| ПР.НАКЛ., БЪД.ВР., 2Л., ЕД.Ч., Ж.Р. = щяла си да толерираш
| ПР.НАКЛ., БЪД.ВР., 2Л., ЕД.Ч., СР.Р. = щяло си да толерираш
| ПР.НАКЛ., БЪД.ВР., 2Л., МН.Ч. = щели сте да толерирате
| ПР.НАКЛ., БЪД.ВР., 3Л., ЕД.Ч., М.Р. = щял (е) да толерира
| ПР.НАКЛ., БЪД.ВР., 3Л., ЕД.Ч., Ж.Р. = щяла (е) да толерира
| ПР.НАКЛ., БЪД.ВР., 3Л., ЕД.Ч., СР.Р. = щяло (е) да толерира
| ПР.НАКЛ., БЪД.ВР., 3Л., МН.Ч. = щели (са) да толерират
| ПР.НАКЛ., БЪД.ПРЕД.ВР., 1Л., ЕД.Ч., М.Р. = щял съм да съм толерирал
| ПР.НАКЛ., БЪД.ПРЕД.ВР., 1Л., ЕД.Ч., Ж.Р. = щяла съм да съм толерирала
| ПР.НАКЛ., БЪД.ПРЕД.ВР., 1Л., ЕД.Ч., СР.Р. = щяло съм да съм толерирало
| ПР.НАКЛ., БЪД.ПРЕД.ВР., 1Л., МН.Ч. = щели сме да сме толерирали
| ПР.НАКЛ., БЪД.ПРЕД.ВР., 2Л., ЕД.Ч., М.Р. = щял си да си толерирал
| ПР.НАКЛ., БЪД.ПРЕД.ВР., 2Л., ЕД.Ч., Ж.Р. = щяла си да си толерирала
| ПР.НАКЛ., БЪД.ПРЕД.ВР., 2Л., ЕД.Ч., СР.Р. = щяло си да си толерирало
| ПР.НАКЛ., БЪД.ПРЕД.ВР., 2Л., МН.Ч. = щели сте да сте толерирали
| ПР.НАКЛ., БЪД.ПРЕД.ВР., 3Л., ЕД.Ч., М.Р. = щял (е) да е толерирал
| ПР.НАКЛ., БЪД.ПРЕД.ВР., 3Л., ЕД.Ч., Ж.Р. = щяла (е) да е толерирала
| ПР.НАКЛ., БЪД.ПРЕД.ВР., 3Л., ЕД.Ч., СР.Р. = щяло (е) да е толерирало
| ПР.НАКЛ., БЪД.ПРЕД.ВР., 3Л., МН.Ч. = щели (са) да са толерирали
| УСЛОВНО НАКЛОНЕНИЕ, 1Л., ЕД.Ч., М.Р. = бих толерирал
| УСЛОВНО НАКЛОНЕНИЕ, 1Л., ЕД.Ч., Ж.Р. = бих толерирала
| УСЛОВНО НАКЛОНЕНИЕ, 1Л., ЕД.Ч., СР.Р. = бих толерирало
| УСЛОВНО НАКЛОНЕНИЕ, 1Л., МН.Ч. = бихме толерирали
| УСЛОВНО НАКЛОНЕНИЕ, 2Л., ЕД.Ч., М.Р. = би толерирал
| УСЛОВНО НАКЛОНЕНИЕ, 2Л., ЕД.Ч., Ж.Р. = би толерирала
| УСЛОВНО НАКЛОНЕНИЕ, 2Л., ЕД.Ч., СР.Р. = би толерирало
| УСЛОВНО НАКЛОНЕНИЕ, 2Л., МН.Ч. = бихте толерирали
| УСЛОВНО НАКЛОНЕНИЕ, 3Л., ЕД.Ч., М.Р. = би толерирал
| УСЛОВНО НАКЛОНЕНИЕ, 3Л., ЕД.Ч., Ж.Р. = би толерирала
| УСЛОВНО НАКЛОНЕНИЕ, 3Л., ЕД.Ч., СР.Р. = би толерирало
| УСЛОВНО НАКЛОНЕНИЕ, 3Л., МН.Ч. = биха толерирали
| ПОВЕЛИТЕЛНО НАКЛОНЕНИЕ, ЕД.Ч. = то·ле·ри·рай
| ПОВЕЛИТЕЛНО НАКЛОНЕНИЕ, МН.Ч. = то·ле·ри·рай·те
| МИН.СТРАД.ПРИЧ. М.Р. = то·ле·ри·ран
| МИН.СТРАД.ПРИЧ. М.Р. НЕПЪЛЕН ЧЛЕН = то·ле·ри·ра·ния
| МИН.СТРАД.ПРИЧ. М.Р. ПЪЛЕН ЧЛЕН = то·ле·ри·ра·ни·ят
| МИН.СТРАД.ПРИЧ. Ж.Р. = то·ле·ри·ра·на
| МИН.СТРАД.ПРИЧ. Ж.Р. ЧЛЕН = то·ле·ри·ра·на·та
| МИН.СТРАД.ПРИЧ. СР.Р. = то·ле·ри·ра·но
| МИН.СТРАД.ПРИЧ. СР.Р. ЧЛЕН = то·ле·ри·ра·но·то
| МИН.СТРАД.ПРИЧ. МН.Ч. = то·ле·ри·ра·ни
| МИН.СТРАД.ПРИЧ. МН.Ч. ЧЛЕН = то·ле·ри·ра·ни·те
| МИН.ДЕЯТ.СВ.ПРИЧ. М.Р. = то·ле·ри·рал
| МИН.ДЕЯТ.СВ.ПРИЧ. М.Р. НЕПЪЛЕН ЧЛЕН = то·ле·ри·ра·лия
| МИН.ДЕЯТ.СВ.ПРИЧ. М.Р. ПЪЛЕН ЧЛЕН = то·ле·ри·ра·ли·ят
| МИН.ДЕЯТ.СВ.ПРИЧ. Ж.Р. = то·ле·ри·ра·ла
| МИН.ДЕЯТ.СВ.ПРИЧ. Ж.Р. ЧЛЕН = то·ле·ри·ра·ла·та
| МИН.ДЕЯТ.СВ.ПРИЧ. СР.Р. = то·ле·ри·ра·ло
| МИН.ДЕЯТ.СВ.ПРИЧ. СР.Р. ЧЛЕН = то·ле·ри·ра·ло·то
| МИН.ДЕЯТ.СВ.ПРИЧ. МН.Ч. = то·ле·ри·ра·ли
| МИН.ДЕЯТ.СВ.ПРИЧ. МН.Ч. ЧЛЕН = то·ле·ри·ра·ли·те
| МИН.ДЕЯТ.НЕСВ.ПРИЧ. М.Р. = то·ле·ри·рал
| МИН.ДЕЯТ.НЕСВ.ПРИЧ. М.Р. НЕПЪЛЕН ЧЛЕН = то·ле·ри·ра·лия
| МИН.ДЕЯТ.НЕСВ.ПРИЧ. М.Р. ПЪЛЕН ЧЛЕН = то·ле·ри·ра·ли·ят
| МИН.ДЕЯТ.НЕСВ.ПРИЧ. Ж.Р. = то·ле·ри·ра·ла
| МИН.ДЕЯТ.НЕСВ.ПРИЧ. Ж.Р. ЧЛЕН = то·ле·ри·ра·ла·та
| МИН.ДЕЯТ.НЕСВ.ПРИЧ. СР.Р. = то·ле·ри·ра·ло
| МИН.ДЕЯТ.НЕСВ.ПРИЧ. СР.Р. ЧЛЕН = то·ле·ри·ра·ло·то
| МИН.ДЕЯТ.НЕСВ.ПРИЧ. МН.Ч. = то·ле·ри·ра·ли
| МИН.ДЕЯТ.НЕСВ.ПРИЧ. МН.Ч. ЧЛЕН = то·ле·ри·ра·ли·те
| СЕГ.ДЕЯТ.ПРИЧ. М.Р. = то·ле·ри·ращ
| СЕГ.ДЕЯТ.ПРИЧ. М.Р. НЕПЪЛЕН ЧЛЕН = то·ле·ри·ра·щия
| СЕГ.ДЕЯТ.ПРИЧ. М.Р. ПЪЛЕН ЧЛЕН = то·ле·ри·ра·щи·ят
| СЕГ.ДЕЯТ.ПРИЧ. Ж.Р. = то·ле·ри·ра·ща
| СЕГ.ДЕЯТ.ПРИЧ. Ж.Р. ЧЛЕН = то·ле·ри·ра·ща·та
| СЕГ.ДЕЯТ.ПРИЧ. СР.Р. = то·ле·ри·ра·що
| СЕГ.ДЕЯТ.ПРИЧ. СР.Р. ЧЛЕН = то·ле·ри·ра·що·то
| СЕГ.ДЕЯТ.ПРИЧ. МН.Ч. = то·ле·ри·ра·щи
| СЕГ.ДЕЯТ.ПРИЧ. МН.Ч. ЧЛЕН = то·ле·ри·ра·щи·те
| ДЕЕПРИЧАСТИЕ = то·ле·ри·рай·ки
| СКРИТИ ПРЕПРАТКИ = 
[[толерирам]],
[[толерираш]],
[[толерира]],
[[толерираме]],
[[толерирате]],
[[толерират]],
[[толерирах]],
[[толерирахме]],
[[толерирахте]],
[[толерираха]],
[[толерираше]],
[[толерирай]],
[[толерирайте]],
[[толерирал]],
[[толериралия]],
[[толериралият]],
[[толерирала]],
[[толериралата]],
[[толерирало]],
[[толериралото]],
[[толерирали]],
[[толериралите]],
[[толериран]],
[[толерирания]],
[[толерираният]],
[[толерирана]],
[[толерираната]],
[[толерирано]],
[[толерираното]],
[[толерирани]],
[[толерираните]],
[[толериращ]],
[[толериращия]],
[[толериращият]],
[[толерираща]],
[[толериращата]],
[[толериращо]],
[[толериращото]],
[[толериращи]],
[[толериращите]],
[[толерирайки]],
[[толерирал съм]],
[[толерирала съм]],
[[толерирало съм]],
[[толерирали сме]],
[[толерирал си]],
[[толерирала си]],
[[толерирало си]],
[[толерирали сте]],
[[толерирал е]],
[[толерирала е]],
[[толерирало е]],
[[толерирали са]],
[[бях толерирал]],
[[бях толерирала]],
[[бях толерирало]],
[[бяхме толерирали]],
[[беше толерирал]],
[[беше толерирала]],
[[беше толерирало]],
[[бяхте толерирали]],
[[бяха толерирали]],
[[ще толерирам]],
[[ще толерираме]],
[[ще толерираш]],
[[ще толерирате]],
[[ще толерира]],
[[ще толерират]],
[[ще съм толерирал]],
[[ще съм толерирала]],
[[ще съм толерирало]],
[[ще сме толерирали]],
[[ще си толерирал]],
[[ще си толерирала]],
[[ще си толерирало]],
[[ще сте толерирали]],
[[ще е толерирал]],
[[ще е толерирала]],
[[ще е толерирало]],
[[ще са толерирали]],
[[щях да толерирам]],
[[щяхме да толерираме]],
[[щеше да толерираш]],
[[щяхте да толерирате]],
[[щеше да толерира]],
[[щяха да толерират]],
[[щях да съм толерирал]],
[[щях да съм толерирала]],
[[щях да съм толерирало]],
[[щяхме да сме толерирали]],
[[щеше да си толерирал]],
[[щеше да си толерирала]],
[[щеше да си толерирало]],
[[щяхте да сте толерирали]],
[[щеше да е толерирал]],
[[щеше да е толерирала]],
[[щеше да е толерирало]],
[[щяха да са толерирали]],
[[бил съм толерирал]],
[[била съм толерирала]],
[[било съм толерирало]],
[[били сме толерирали]],
[[бил си толерирал]],
[[била си толерирала]],
[[било си толерирало]],
[[били сте толерирали]],
[[бил е толерирал]],
[[била е толерирала]],
[[било е толерирало]],
[[били са толерирали]],
[[щял съм да толерирам]],
[[щяла съм да толерирам]],
[[щяло съм да толерирам]],
[[щели сме да толерираме]],
[[щял си да толерираш]],
[[щяла си да толерираш]],
[[щяло си да толерираш]],
[[щели сте да толерирате]],
[[щял да толерира]],
[[щяла да толерира]],
[[щяло да толерира]],
[[щели да толерират]],
[[щял е да толерира]],
[[щяла е да толерира]],
[[щяло е да толерира]],
[[щели са да толерират]],
[[щял съм да съм толерирал]],
[[щяла съм да съм толерирала]],
[[щяло съм да съм толерирало]],
[[щели сме да сме толерирали]],
[[щял си да си толерирал]],
[[щяла си да си толерирала]],
[[щяло си да си толерирало]],
[[щели сте да сте толерирали]],
[[щял да е толерирал]],
[[щяла да е толерирала]],
[[щяло да е толерирало]],
[[щели да са толерирали]],
[[щял е да е толерирал]],
[[щяла е да е толерирала]],
[[щяло е да е толерирало]],
[[щели са да са толерирали]],
[[бих толерирал]],
[[бих толерирала]],
[[бих толерирало]],
[[бихме толерирали]],
[[би толерирал]],
[[би толерирала]],
[[би толерирало]],
[[бихте толерирали]],
[[биха толерирали]],
}}</text>
      <sha1>pzhao5020mu4olmh2bq67l3bkniio0e</sha1>
    </revision>
  </page>
  <page>
    <title>Шаблон:Словоформи/топвам</title>
    <ns>10</ns>
    <id>564405</id>
    <revision>
      <id>596385</id>
      <timestamp>2005-05-12T09:41:08Z</timestamp>
      <contributor>
        <username>Bgbot</username>
        <id>83</id>
      </contributor>
      <comment>Борислав: Шаблон със словоформи</comment>
      <model>wikitext</model>
      <format>text/x-wiki</format>
      <text bytes="19112" xml:space="preserve">{{Шаблон:Словоформи/Глагол|
  ОСНОВНА ФОРМА = топвам
| СЕГ.ВР., 1Л., ЕД.Ч. = топ·вам
| СЕГ.ВР., 1Л., МН.Ч. = топ·ва·ме
| СЕГ.ВР., 2Л., ЕД.Ч. = топ·ваш
| СЕГ.ВР., 2Л., МН.Ч. = топ·ва·те
| СЕГ.ВР., 3Л., ЕД.Ч. = топ·ва
| СЕГ.ВР., 3Л., МН.Ч. = топ·ват
| МИН.СВ.ВР., 1Л., ЕД.Ч. = топ·вах
| МИН.СВ.ВР., 1Л., МН.Ч. = топ·вах·ме
| МИН.СВ.ВР., 2Л., ЕД.Ч. = топ·ва
| МИН.СВ.ВР., 2Л., МН.Ч. = топ·вах·те
| МИН.СВ.ВР., 3Л., ЕД.Ч. = топ·ва
| МИН.СВ.ВР., 3Л., МН.Ч. = топ·ва·ха
| МИН.НЕСВ.ВР., 1Л., ЕД.Ч. = топ·вах
| МИН.НЕСВ.ВР., 1Л., МН.Ч. = топ·вах·ме
| МИН.НЕСВ.ВР., 2Л., ЕД.Ч. = топ·ва·ше
| МИН.НЕСВ.ВР., 2Л., МН.Ч. = топ·вах·те
| МИН.НЕСВ.ВР., 3Л., ЕД.Ч. = топ·ва·ше
| МИН.НЕСВ.ВР., 3Л., МН.Ч. = топ·ва·ха
| МИН.НЕОПР.ВР., 1Л., ЕД.Ч., М.Р. = топвал съм
| МИН.НЕОПР.ВР., 1Л., ЕД.Ч., Ж.Р. = топвала съм
| МИН.НЕОПР.ВР., 1Л., ЕД.Ч., СР.Р. = топвало съм
| МИН.НЕОПР.ВР., 1Л., МН.Ч. = топвали сме
| МИН.НЕОПР.ВР., 2Л., ЕД.Ч., М.Р. = топвал си
| МИН.НЕОПР.ВР., 2Л., ЕД.Ч., Ж.Р. = топвала си
| МИН.НЕОПР.ВР., 2Л., ЕД.Ч., СР.Р. = топвало си
| МИН.НЕОПР.ВР., 2Л., МН.Ч. = топвали сте
| МИН.НЕОПР.ВР., 3Л., ЕД.Ч., М.Р. = топвал е
| МИН.НЕОПР.ВР., 3Л., ЕД.Ч., Ж.Р. = топвала е
| МИН.НЕОПР.ВР., 3Л., ЕД.Ч., СР.Р. = топвало е
| МИН.НЕОПР.ВР., 3Л., МН.Ч. = топвали са
| МИН.ПРЕД.ВР., 1Л., ЕД.Ч., М.Р. = бях топвал
| МИН.ПРЕД.ВР., 1Л., ЕД.Ч., Ж.Р. = бях топвала
| МИН.ПРЕД.ВР., 1Л., ЕД.Ч., СР.Р. = бях топвало
| МИН.ПРЕД.ВР., 1Л., МН.Ч. = бяхме топвали
| МИН.ПРЕД.ВР., 2Л., ЕД.Ч., М.Р. = беше топвал
| МИН.ПРЕД.ВР., 2Л., ЕД.Ч., Ж.Р. = беше топвала
| МИН.ПРЕД.ВР., 2Л., ЕД.Ч., СР.Р. = беше топвало
| МИН.ПРЕД.ВР., 2Л., МН.Ч. = бяхте топвали
| МИН.ПРЕД.ВР., 3Л., ЕД.Ч., М.Р. = беше топвал
| МИН.ПРЕД.ВР., 3Л., ЕД.Ч., Ж.Р. = беше топвала
| МИН.ПРЕД.ВР., 3Л., ЕД.Ч., СР.Р. = беше топвало
| МИН.ПРЕД.ВР., 3Л., МН.Ч. = бяха топвали
| БЪД.ВР., 1Л., ЕД.Ч. = ще топвам
| БЪД.ВР., 1Л., МН.Ч. = ще топваме
| БЪД.ВР., 2Л., ЕД.Ч. = ще топваш
| БЪД.ВР., 2Л., МН.Ч. = ще топвате
| БЪД.ВР., 3Л., ЕД.Ч. = ще топва
| БЪД.ВР., 3Л., МН.Ч. = ще топват
| БЪД.ПРЕД.ВР., 1Л., ЕД.Ч., М.Р. = ще съм топвал
| БЪД.ПРЕД.ВР., 1Л., ЕД.Ч., Ж.Р. = ще съм топвала
| БЪД.ПРЕД.ВР., 1Л., ЕД.Ч., СР.Р. = ще съм топвало
| БЪД.ПРЕД.ВР., 1Л., МН.Ч. = ще сме топвали
| БЪД.ПРЕД.ВР., 2Л., ЕД.Ч., М.Р. = ще си топвал
| БЪД.ПРЕД.ВР., 2Л., ЕД.Ч., Ж.Р. = ще си топвала
| БЪД.ПРЕД.ВР., 2Л., ЕД.Ч., СР.Р. = ще си топвало
| БЪД.ПРЕД.ВР., 2Л., МН.Ч. = ще сте топвали
| БЪД.ПРЕД.ВР., 3Л., ЕД.Ч., М.Р. = ще е топвал
| БЪД.ПРЕД.ВР., 3Л., ЕД.Ч., Ж.Р. = ще е топвала
| БЪД.ПРЕД.ВР., 3Л., ЕД.Ч., СР.Р. = ще е топвало
| БЪД.ПРЕД.ВР., 3Л., МН.Ч. = ще са топвали
| БЪД.ВР. В МИН., 1Л., ЕД.Ч. = щях да топвам
| БЪД.ВР. В МИН., 1Л., МН.Ч. = щяхме да топваме
| БЪД.ВР. В МИН., 2Л., ЕД.Ч. = щеше да топваш
| БЪД.ВР. В МИН., 2Л., МН.Ч. = щяхте да топвате
| БЪД.ВР. В МИН., 3Л., ЕД.Ч. = щеше да топва
| БЪД.ВР. В МИН., 3Л., МН.Ч. = щяха да топват
| БЪД.ПРЕД.ВР. В МИН., 1Л., ЕД.Ч., М.Р. = щях да съм топвал
| БЪД.ПРЕД.ВР. В МИН., 1Л., ЕД.Ч., Ж.Р. = щях да съм топвала
| БЪД.ПРЕД.ВР. В МИН., 1Л., ЕД.Ч., СР.Р. = щях да съм топвало
| БЪД.ПРЕД.ВР. В МИН., 1Л., МН.Ч. = щяхме да сме топвали
| БЪД.ПРЕД.ВР. В МИН., 2Л., ЕД.Ч., М.Р. = щеше да си топвал
| БЪД.ПРЕД.ВР. В МИН., 2Л., ЕД.Ч., Ж.Р. = щеше да си топвала
| БЪД.ПРЕД.ВР. В МИН., 2Л., ЕД.Ч., СР.Р. = щеше да си топвало
| БЪД.ПРЕД.ВР. В МИН., 2Л., МН.Ч. = щяхте да сте топвали
| БЪД.ПРЕД.ВР. В МИН., 3Л., ЕД.Ч., М.Р. = щеше да е топвал
| БЪД.ПРЕД.ВР. В МИН., 3Л., ЕД.Ч., Ж.Р. = щеше да е топвала
| БЪД.ПРЕД.ВР. В МИН., 3Л., ЕД.Ч., СР.Р. = щеше да е топвало
| БЪД.ПРЕД.ВР. В МИН., 3Л., МН.Ч. = щяха да са топвали
| ПР.НАКЛ., СЕГ.ВР., 1Л., ЕД.Ч., М.Р. = топвал съм
| ПР.НАКЛ., СЕГ.ВР., 1Л., ЕД.Ч., Ж.Р. = топвала съм
| ПР.НАКЛ., СЕГ.ВР., 1Л., ЕД.Ч., СР.Р. = топвало съм
| ПР.НАКЛ., СЕГ.ВР., 1Л., МН.Ч. = топвали сме
| ПР.НАКЛ., СЕГ.ВР., 2Л., ЕД.Ч., М.Р. = топвал си
| ПР.НАКЛ., СЕГ.ВР., 2Л., ЕД.Ч., Ж.Р. = топвала си
| ПР.НАКЛ., СЕГ.ВР., 2Л., ЕД.Ч., СР.Р. = топвало си
| ПР.НАКЛ., СЕГ.ВР., 2Л., МН.Ч. = топвали сте
| ПР.НАКЛ., СЕГ.ВР., 3Л., ЕД.Ч., М.Р. = топвал (е)
| ПР.НАКЛ., СЕГ.ВР., 3Л., ЕД.Ч., Ж.Р. = топвала (е)
| ПР.НАКЛ., СЕГ.ВР., 3Л., ЕД.Ч., СР.Р. = топвало (е)
| ПР.НАКЛ., СЕГ.ВР., 3Л., МН.Ч. = топвали (са)
| ПР.НАКЛ., МИН.СВ.ВР., 1Л., ЕД.Ч., М.Р. = топвал съм
| ПР.НАКЛ., МИН.СВ.ВР., 1Л., ЕД.Ч., Ж.Р. = топвала съм
| ПР.НАКЛ., МИН.СВ.ВР., 1Л., ЕД.Ч., СР.Р. = топвало съм
| ПР.НАКЛ., МИН.СВ.ВР., 1Л., МН.Ч. = топвали сме
| ПР.НАКЛ., МИН.СВ.ВР., 2Л., ЕД.Ч., М.Р. = топвал си
| ПР.НАКЛ., МИН.СВ.ВР., 2Л., ЕД.Ч., Ж.Р. = топвала си
| ПР.НАКЛ., МИН.СВ.ВР., 2Л., ЕД.Ч., СР.Р. = топвало си
| ПР.НАКЛ., МИН.СВ.ВР., 2Л., МН.Ч. = топвали сте
| ПР.НАКЛ., МИН.СВ.ВР., 3Л., ЕД.Ч., М.Р. = топвал (е)
| ПР.НАКЛ., МИН.СВ.ВР., 3Л., ЕД.Ч., Ж.Р. = топвала (е)
| ПР.НАКЛ., МИН.СВ.ВР., 3Л., ЕД.Ч., СР.Р. = топвало (е)
| ПР.НАКЛ., МИН.СВ.ВР., 3Л., МН.Ч. = топвали (са)
| ПР.НАКЛ., МИН.НЕОПР.ВР., 1Л., ЕД.Ч., М.Р. = бил съм топвал
| ПР.НАКЛ., МИН.НЕОПР.ВР., 1Л., ЕД.Ч., Ж.Р. = била съм топвала
| ПР.НАКЛ., МИН.НЕОПР.ВР., 1Л., ЕД.Ч., СР.Р. = било съм топвало
| ПР.НАКЛ., МИН.НЕОПР.ВР., 1Л., МН.Ч. = били сме топвали
| ПР.НАКЛ., МИН.НЕОПР.ВР., 2Л., ЕД.Ч., М.Р. = бил си топвал
| ПР.НАКЛ., МИН.НЕОПР.ВР., 2Л., ЕД.Ч., Ж.Р. = била си топвала
| ПР.НАКЛ., МИН.НЕОПР.ВР., 2Л., ЕД.Ч., СР.Р. = било си топвало
| ПР.НАКЛ., МИН.НЕОПР.ВР., 2Л., МН.Ч. = били сте топвали
| ПР.НАКЛ., МИН.НЕОПР.ВР., 3Л., ЕД.Ч., М.Р. = бил (е) топвал
| ПР.НАКЛ., МИН.НЕОПР.ВР., 3Л., ЕД.Ч., Ж.Р. = била (е) топвала
| ПР.НАКЛ., МИН.НЕОПР.ВР., 3Л., ЕД.Ч., СР.Р. = било (е) топвало
| ПР.НАКЛ., МИН.НЕОПР.ВР., 3Л., МН.Ч. = били (са) топвали
| ПР.НАКЛ., БЪД.ВР., 1Л., ЕД.Ч., М.Р. = щял съм да топвам
| ПР.НАКЛ., БЪД.ВР., 1Л., ЕД.Ч., Ж.Р. = щяла съм да топвам
| ПР.НАКЛ., БЪД.ВР., 1Л., ЕД.Ч., СР.Р. = щяло съм да топвам
| ПР.НАКЛ., БЪД.ВР., 1Л., МН.Ч. = щели сме да топваме
| ПР.НАКЛ., БЪД.ВР., 2Л., ЕД.Ч., М.Р. = щял си да топваш
| ПР.НАКЛ., БЪД.ВР., 2Л., ЕД.Ч., Ж.Р. = щяла си да топваш
| ПР.НАКЛ., БЪД.ВР., 2Л., ЕД.Ч., СР.Р. = щяло си да топваш
| ПР.НАКЛ., БЪД.ВР., 2Л., МН.Ч. = щели сте да топвате
| ПР.НАКЛ., БЪД.ВР., 3Л., ЕД.Ч., М.Р. = щял (е) да топва
| ПР.НАКЛ., БЪД.ВР., 3Л., ЕД.Ч., Ж.Р. = щяла (е) да топва
| ПР.НАКЛ., БЪД.ВР., 3Л., ЕД.Ч., СР.Р. = щяло (е) да топва
| ПР.НАКЛ., БЪД.ВР., 3Л., МН.Ч. = щели (са) да топват
| ПР.НАКЛ., БЪД.ПРЕД.ВР., 1Л., ЕД.Ч., М.Р. = щял съм да съм топвал
| ПР.НАКЛ., БЪД.ПРЕД.ВР., 1Л., ЕД.Ч., Ж.Р. = щяла съм да съм топвала
| ПР.НАКЛ., БЪД.ПРЕД.ВР., 1Л., ЕД.Ч., СР.Р. = щяло съм да съм топвало
| ПР.НАКЛ., БЪД.ПРЕД.ВР., 1Л., МН.Ч. = щели сме да сме топвали
| ПР.НАКЛ., БЪД.ПРЕД.ВР., 2Л., ЕД.Ч., М.Р. = щял си да си топвал
| ПР.НАКЛ., БЪД.ПРЕД.ВР., 2Л., ЕД.Ч., Ж.Р. = щяла си да си топвала
| ПР.НАКЛ., БЪД.ПРЕД.ВР., 2Л., ЕД.Ч., СР.Р. = щяло си да си топвало
| ПР.НАКЛ., БЪД.ПРЕД.ВР., 2Л., МН.Ч. = щели сте да сте топвали
| ПР.НАКЛ., БЪД.ПРЕД.ВР., 3Л., ЕД.Ч., М.Р. = щял (е) да е топвал
| ПР.НАКЛ., БЪД.ПРЕД.ВР., 3Л., ЕД.Ч., Ж.Р. = щяла (е) да е топвала
| ПР.НАКЛ., БЪД.ПРЕД.ВР., 3Л., ЕД.Ч., СР.Р. = щяло (е) да е топвало
| ПР.НАКЛ., БЪД.ПРЕД.ВР., 3Л., МН.Ч. = щели (са) да са топвали
| УСЛОВНО НАКЛОНЕНИЕ, 1Л., ЕД.Ч., М.Р. = бих топвал
| УСЛОВНО НАКЛОНЕНИЕ, 1Л., ЕД.Ч., Ж.Р. = бих топвала
| УСЛОВНО НАКЛОНЕНИЕ, 1Л., ЕД.Ч., СР.Р. = бих топвало
| УСЛОВНО НАКЛОНЕНИЕ, 1Л., МН.Ч. = бихме топвали
| УСЛОВНО НАКЛОНЕНИЕ, 2Л., ЕД.Ч., М.Р. = би топвал
| УСЛОВНО НАКЛОНЕНИЕ, 2Л., ЕД.Ч., Ж.Р. = би топвала
| УСЛОВНО НАКЛОНЕНИЕ, 2Л., ЕД.Ч., СР.Р. = би топвало
| УСЛОВНО НАКЛОНЕНИЕ, 2Л., МН.Ч. = бихте топвали
| УСЛОВНО НАКЛОНЕНИЕ, 3Л., ЕД.Ч., М.Р. = би топвал
| УСЛОВНО НАКЛОНЕНИЕ, 3Л., ЕД.Ч., Ж.Р. = би топвала
| УСЛОВНО НАКЛОНЕНИЕ, 3Л., ЕД.Ч., СР.Р. = би топвало
| УСЛОВНО НАКЛОНЕНИЕ, 3Л., МН.Ч. = биха топвали
| ПОВЕЛИТЕЛНО НАКЛОНЕНИЕ, ЕД.Ч. = топ·вай
| ПОВЕЛИТЕЛНО НАКЛОНЕНИЕ, МН.Ч. = топ·вай·те
| МИН.СТРАД.ПРИЧ. М.Р. = топ·ван
| МИН.СТРАД.ПРИЧ. М.Р. НЕПЪЛЕН ЧЛЕН = топ·ва·ния
| МИН.СТРАД.ПРИЧ. М.Р. ПЪЛЕН ЧЛЕН = топ·ва·ни·ят
| МИН.СТРАД.ПРИЧ. Ж.Р. = топ·ва·на
| МИН.СТРАД.ПРИЧ. Ж.Р. ЧЛЕН = топ·ва·на·та
| МИН.СТРАД.ПРИЧ. СР.Р. = топ·ва·но
| МИН.СТРАД.ПРИЧ. СР.Р. ЧЛЕН = топ·ва·но·то
| МИН.СТРАД.ПРИЧ. МН.Ч. = топ·ва·ни
| МИН.СТРАД.ПРИЧ. МН.Ч. ЧЛЕН = топ·ва·ни·те
| МИН.ДЕЯТ.СВ.ПРИЧ. М.Р. = топ·вал
| МИН.ДЕЯТ.СВ.ПРИЧ. М.Р. НЕПЪЛЕН ЧЛЕН = топ·ва·лия
| МИН.ДЕЯТ.СВ.ПРИЧ. М.Р. ПЪЛЕН ЧЛЕН = топ·ва·ли·ят
| МИН.ДЕЯТ.СВ.ПРИЧ. Ж.Р. = топ·ва·ла
| МИН.ДЕЯТ.СВ.ПРИЧ. Ж.Р. ЧЛЕН = топ·ва·ла·та
| МИН.ДЕЯТ.СВ.ПРИЧ. СР.Р. = топ·ва·ло
| МИН.ДЕЯТ.СВ.ПРИЧ. СР.Р. ЧЛЕН = топ·ва·ло·то
| МИН.ДЕЯТ.СВ.ПРИЧ. МН.Ч. = топ·ва·ли
| МИН.ДЕЯТ.СВ.ПРИЧ. МН.Ч. ЧЛЕН = топ·ва·ли·те
| МИН.ДЕЯТ.НЕСВ.ПРИЧ. М.Р. = топ·вал
| МИН.ДЕЯТ.НЕСВ.ПРИЧ. М.Р. НЕПЪЛЕН ЧЛЕН = топ·ва·лия
| МИН.ДЕЯТ.НЕСВ.ПРИЧ. М.Р. ПЪЛЕН ЧЛЕН = топ·ва·ли·ят
| МИН.ДЕЯТ.НЕСВ.ПРИЧ. Ж.Р. = топ·ва·ла
| МИН.ДЕЯТ.НЕСВ.ПРИЧ. Ж.Р. ЧЛЕН = топ·ва·ла·та
| МИН.ДЕЯТ.НЕСВ.ПРИЧ. СР.Р. = топ·ва·ло
| МИН.ДЕЯТ.НЕСВ.ПРИЧ. СР.Р. ЧЛЕН = топ·ва·ло·то
| МИН.ДЕЯТ.НЕСВ.ПРИЧ. МН.Ч. = топ·ва·ли
| МИН.ДЕЯТ.НЕСВ.ПРИЧ. МН.Ч. ЧЛЕН = топ·ва·ли·те
| СЕГ.ДЕЯТ.ПРИЧ. М.Р. = топ·ващ
| СЕГ.ДЕЯТ.ПРИЧ. М.Р. НЕПЪЛЕН ЧЛЕН = топ·ва·щия
| СЕГ.ДЕЯТ.ПРИЧ. М.Р. ПЪЛЕН ЧЛЕН = топ·ва·щи·ят
| СЕГ.ДЕЯТ.ПРИЧ. Ж.Р. = топ·ва·ща
| СЕГ.ДЕЯТ.ПРИЧ. Ж.Р. ЧЛЕН = топ·ва·ща·та
| СЕГ.ДЕЯТ.ПРИЧ. СР.Р. = топ·ва·що
| СЕГ.ДЕЯТ.ПРИЧ. СР.Р. ЧЛЕН = топ·ва·що·то
| СЕГ.ДЕЯТ.ПРИЧ. МН.Ч. = топ·ва·щи
| СЕГ.ДЕЯТ.ПРИЧ. МН.Ч. ЧЛЕН = топ·ва·щи·те
| ДЕЕПРИЧАСТИЕ = топ·вай·ки
| СКРИТИ ПРЕПРАТКИ = 
[[топвам]],
[[топваш]],
[[топва]],
[[топваме]],
[[топвате]],
[[топват]],
[[топвах]],
[[топвахме]],
[[топвахте]],
[[топваха]],
[[топваше]],
[[топвай]],
[[топвайте]],
[[топвал]],
[[топвалия]],
[[топвалият]],
[[топвала]],
[[топвалата]],
[[топвало]],
[[топвалото]],
[[топвали]],
[[топвалите]],
[[топван]],
[[топвания]],
[[топваният]],
[[топвана]],
[[топваната]],
[[топвано]],
[[топваното]],
[[топвани]],
[[топваните]],
[[топващ]],
[[топващия]],
[[топващият]],
[[топваща]],
[[топващата]],
[[топващо]],
[[топващото]],
[[топващи]],
[[топващите]],
[[топвайки]],
[[топвал съм]],
[[топвала съм]],
[[топвало съм]],
[[топвали сме]],
[[топвал си]],
[[топвала си]],
[[топвало си]],
[[топвали сте]],
[[топвал е]],
[[топвала е]],
[[топвало е]],
[[топвали са]],
[[бях топвал]],
[[бях топвала]],
[[бях топвало]],
[[бяхме топвали]],
[[беше топвал]],
[[беше топвала]],
[[беше топвало]],
[[бяхте топвали]],
[[бяха топвали]],
[[ще топвам]],
[[ще топваме]],
[[ще топваш]],
[[ще топвате]],
[[ще топва]],
[[ще топват]],
[[ще съм топвал]],
[[ще съм топвала]],
[[ще съм топвало]],
[[ще сме топвали]],
[[ще си топвал]],
[[ще си топвала]],
[[ще си топвало]],
[[ще сте топвали]],
[[ще е топвал]],
[[ще е топвала]],
[[ще е топвало]],
[[ще са топвали]],
[[щях да топвам]],
[[щяхме да топваме]],
[[щеше да топваш]],
[[щяхте да топвате]],
[[щеше да топва]],
[[щяха да топват]],
[[щях да съм топвал]],
[[щях да съм топвала]],
[[щях да съм топвало]],
[[щяхме да сме топвали]],
[[щеше да си топвал]],
[[щеше да си топвала]],
[[щеше да си топвало]],
[[щяхте да сте топвали]],
[[щеше да е топвал]],
[[щеше да е топвала]],
[[щеше да е топвало]],
[[щяха да са топвали]],
[[бил съм топвал]],
[[била съм топвала]],
[[било съм топвало]],
[[били сме топвали]],
[[бил си топвал]],
[[била си топвала]],
[[било си топвало]],
[[били сте топвали]],
[[бил е топвал]],
[[била е топвала]],
[[било е топвало]],
[[били са топвали]],
[[щял съм да топвам]],
[[щяла съм да топвам]],
[[щяло съм да топвам]],
[[щели сме да топваме]],
[[щял си да топваш]],
[[щяла си да топваш]],
[[щяло си да топваш]],
[[щели сте да топвате]],
[[щял да топва]],
[[щяла да топва]],
[[щяло да топва]],
[[щели да топват]],
[[щял е да топва]],
[[щяла е да топва]],
[[щяло е да топва]],
[[щели са да топват]],
[[щял съм да съм топвал]],
[[щяла съм да съм топвала]],
[[щяло съм да съм топвало]],
[[щели сме да сме топвали]],
[[щял си да си топвал]],
[[щяла си да си топвала]],
[[щяло си да си топвало]],
[[щели сте да сте топвали]],
[[щял да е топвал]],
[[щяла да е топвала]],
[[щяло да е топвало]],
[[щели да са топвали]],
[[щял е да е топвал]],
[[щяла е да е топвала]],
[[щяло е да е топвало]],
[[щели са да са топвали]],
[[бих топвал]],
[[бих топвала]],
[[бих топвало]],
[[бихме топвали]],
[[би топвал]],
[[би топвала]],
[[би топвало]],
[[бихте топвали]],
[[биха топвали]],
}}</text>
      <sha1>p5myhm4rjezbzkua7q3xz7jzdulq80r</sha1>
    </revision>
  </page>
  <page>
    <title>Шаблон:Словоформи/топлофицирам</title>
    <ns>10</ns>
    <id>564415</id>
    <revision>
      <id>596395</id>
      <timestamp>2005-05-12T09:41:32Z</timestamp>
      <contributor>
        <username>Bgbot</username>
        <id>83</id>
      </contributor>
      <comment>Борислав: Шаблон със словоформи</comment>
      <model>wikitext</model>
      <format>text/x-wiki</format>
      <text bytes="23546" xml:space="preserve">{{Шаблон:Словоформи/Глагол|
  ОСНОВНА ФОРМА = топлофицирам
| СЕГ.ВР., 1Л., ЕД.Ч. = топ·ло·фи·ци·рам
| СЕГ.ВР., 1Л., МН.Ч. = топ·ло·фи·ци·ра·ме
| СЕГ.ВР., 2Л., ЕД.Ч. = топ·ло·фи·ци·раш
| СЕГ.ВР., 2Л., МН.Ч. = топ·ло·фи·ци·ра·те
| СЕГ.ВР., 3Л., ЕД.Ч. = топ·ло·фи·ци·ра
| СЕГ.ВР., 3Л., МН.Ч. = топ·ло·фи·ци·рат
| МИН.СВ.ВР., 1Л., ЕД.Ч. = топ·ло·фи·ци·рах
| МИН.СВ.ВР., 1Л., МН.Ч. = топ·ло·фи·ци·рах·ме
| МИН.СВ.ВР., 2Л., ЕД.Ч. = топ·ло·фи·ци·ра
| МИН.СВ.ВР., 2Л., МН.Ч. = топ·ло·фи·ци·рах·те
| МИН.СВ.ВР., 3Л., ЕД.Ч. = топ·ло·фи·ци·ра
| МИН.СВ.ВР., 3Л., МН.Ч. = топ·ло·фи·ци·ра·ха
| МИН.НЕСВ.ВР., 1Л., ЕД.Ч. = топ·ло·фи·ци·рах
| МИН.НЕСВ.ВР., 1Л., МН.Ч. = топ·ло·фи·ци·рах·ме
| МИН.НЕСВ.ВР., 2Л., ЕД.Ч. = топ·ло·фи·ци·ра·ше
| МИН.НЕСВ.ВР., 2Л., МН.Ч. = топ·ло·фи·ци·рах·те
| МИН.НЕСВ.ВР., 3Л., ЕД.Ч. = топ·ло·фи·ци·ра·ше
| МИН.НЕСВ.ВР., 3Л., МН.Ч. = топ·ло·фи·ци·ра·ха
| МИН.НЕОПР.ВР., 1Л., ЕД.Ч., М.Р. = топлофицирал съм
| МИН.НЕОПР.ВР., 1Л., ЕД.Ч., Ж.Р. = топлофицирала съм
| МИН.НЕОПР.ВР., 1Л., ЕД.Ч., СР.Р. = топлофицирало съм
| МИН.НЕОПР.ВР., 1Л., МН.Ч. = топлофицирали сме
| МИН.НЕОПР.ВР., 2Л., ЕД.Ч., М.Р. = топлофицирал си
| МИН.НЕОПР.ВР., 2Л., ЕД.Ч., Ж.Р. = топлофицирала си
| МИН.НЕОПР.ВР., 2Л., ЕД.Ч., СР.Р. = топлофицирало си
| МИН.НЕОПР.ВР., 2Л., МН.Ч. = топлофицирали сте
| МИН.НЕОПР.ВР., 3Л., ЕД.Ч., М.Р. = топлофицирал е
| МИН.НЕОПР.ВР., 3Л., ЕД.Ч., Ж.Р. = топлофицирала е
| МИН.НЕОПР.ВР., 3Л., ЕД.Ч., СР.Р. = топлофицирало е
| МИН.НЕОПР.ВР., 3Л., МН.Ч. = топлофицирали са
| МИН.ПРЕД.ВР., 1Л., ЕД.Ч., М.Р. = бях топлофицирал
| МИН.ПРЕД.ВР., 1Л., ЕД.Ч., Ж.Р. = бях топлофицирала
| МИН.ПРЕД.ВР., 1Л., ЕД.Ч., СР.Р. = бях топлофицирало
| МИН.ПРЕД.ВР., 1Л., МН.Ч. = бяхме топлофицирали
| МИН.ПРЕД.ВР., 2Л., ЕД.Ч., М.Р. = беше топлофицирал
| МИН.ПРЕД.ВР., 2Л., ЕД.Ч., Ж.Р. = беше топлофицирала
| МИН.ПРЕД.ВР., 2Л., ЕД.Ч., СР.Р. = беше топлофицирало
| МИН.ПРЕД.ВР., 2Л., МН.Ч. = бяхте топлофицирали
| МИН.ПРЕД.ВР., 3Л., ЕД.Ч., М.Р. = беше топлофицирал
| МИН.ПРЕД.ВР., 3Л., ЕД.Ч., Ж.Р. = беше топлофицирала
| МИН.ПРЕД.ВР., 3Л., ЕД.Ч., СР.Р. = беше топлофицирало
| МИН.ПРЕД.ВР., 3Л., МН.Ч. = бяха топлофицирали
| БЪД.ВР., 1Л., ЕД.Ч. = ще топлофицирам
| БЪД.ВР., 1Л., МН.Ч. = ще топлофицираме
| БЪД.ВР., 2Л., ЕД.Ч. = ще топлофицираш
| БЪД.ВР., 2Л., МН.Ч. = ще топлофицирате
| БЪД.ВР., 3Л., ЕД.Ч. = ще топлофицира
| БЪД.ВР., 3Л., МН.Ч. = ще топлофицират
| БЪД.ПРЕД.ВР., 1Л., ЕД.Ч., М.Р. = ще съм топлофицирал
| БЪД.ПРЕД.ВР., 1Л., ЕД.Ч., Ж.Р. = ще съм топлофицирала
| БЪД.ПРЕД.ВР., 1Л., ЕД.Ч., СР.Р. = ще съм топлофицирало
| БЪД.ПРЕД.ВР., 1Л., МН.Ч. = ще сме топлофицирали
| БЪД.ПРЕД.ВР., 2Л., ЕД.Ч., М.Р. = ще си топлофицирал
| БЪД.ПРЕД.ВР., 2Л., ЕД.Ч., Ж.Р. = ще си топлофицирала
| БЪД.ПРЕД.ВР., 2Л., ЕД.Ч., СР.Р. = ще си топлофицирало
| БЪД.ПРЕД.ВР., 2Л., МН.Ч. = ще сте топлофицирали
| БЪД.ПРЕД.ВР., 3Л., ЕД.Ч., М.Р. = ще е топлофицирал
| БЪД.ПРЕД.ВР., 3Л., ЕД.Ч., Ж.Р. = ще е топлофицирала
| БЪД.ПРЕД.ВР., 3Л., ЕД.Ч., СР.Р. = ще е топлофицирало
| БЪД.ПРЕД.ВР., 3Л., МН.Ч. = ще са топлофицирали
| БЪД.ВР. В МИН., 1Л., ЕД.Ч. = щях да топлофицирам
| БЪД.ВР. В МИН., 1Л., МН.Ч. = щяхме да топлофицираме
| БЪД.ВР. В МИН., 2Л., ЕД.Ч. = щеше да топлофицираш
| БЪД.ВР. В МИН., 2Л., МН.Ч. = щяхте да топлофицирате
| БЪД.ВР. В МИН., 3Л., ЕД.Ч. = щеше да топлофицира
| БЪД.ВР. В МИН., 3Л., МН.Ч. = щяха да топлофицират
| БЪД.ПРЕД.ВР. В МИН., 1Л., ЕД.Ч., М.Р. = щях да съм топлофицирал
| БЪД.ПРЕД.ВР. В МИН., 1Л., ЕД.Ч., Ж.Р. = щях да съм топлофицирала
| БЪД.ПРЕД.ВР. В МИН., 1Л., ЕД.Ч., СР.Р. = щях да съм топлофицирало
| БЪД.ПРЕД.ВР. В МИН., 1Л., МН.Ч. = щяхме да сме топлофицирали
| БЪД.ПРЕД.ВР. В МИН., 2Л., ЕД.Ч., М.Р. = щеше да си топлофицирал
| БЪД.ПРЕД.ВР. В МИН., 2Л., ЕД.Ч., Ж.Р. = щеше да си топлофицирала
| БЪД.ПРЕД.ВР. В МИН., 2Л., ЕД.Ч., СР.Р. = щеше да си топлофицирало
| БЪД.ПРЕД.ВР. В МИН., 2Л., МН.Ч. = щяхте да сте топлофицирали
| БЪД.ПРЕД.ВР. В МИН., 3Л., ЕД.Ч., М.Р. = щеше да е топлофицирал
| БЪД.ПРЕД.ВР. В МИН., 3Л., ЕД.Ч., Ж.Р. = щеше да е топлофицирала
| БЪД.ПРЕД.ВР. В МИН., 3Л., ЕД.Ч., СР.Р. = щеше да е топлофицирало
| БЪД.ПРЕД.ВР. В МИН., 3Л., МН.Ч. = щяха да са топлофицирали
| ПР.НАКЛ., СЕГ.ВР., 1Л., ЕД.Ч., М.Р. = топлофицирал съм
| ПР.НАКЛ., СЕГ.ВР., 1Л., ЕД.Ч., Ж.Р. = топлофицирала съм
| ПР.НАКЛ., СЕГ.ВР., 1Л., ЕД.Ч., СР.Р. = топлофицирало съм
| ПР.НАКЛ., СЕГ.ВР., 1Л., МН.Ч. = топлофицирали сме
| ПР.НАКЛ., СЕГ.ВР., 2Л., ЕД.Ч., М.Р. = топлофицирал си
| ПР.НАКЛ., СЕГ.ВР., 2Л., ЕД.Ч., Ж.Р. = топлофицирала си
| ПР.НАКЛ., СЕГ.ВР., 2Л., ЕД.Ч., СР.Р. = топлофицирало си
| ПР.НАКЛ., СЕГ.ВР., 2Л., МН.Ч. = топлофицирали сте
| ПР.НАКЛ., СЕГ.ВР., 3Л., ЕД.Ч., М.Р. = топлофицирал (е)
| ПР.НАКЛ., СЕГ.ВР., 3Л., ЕД.Ч., Ж.Р. = топлофицирала (е)
| ПР.НАКЛ., СЕГ.ВР., 3Л., ЕД.Ч., СР.Р. = топлофицирало (е)
| ПР.НАКЛ., СЕГ.ВР., 3Л., МН.Ч. = топлофицирали (са)
| ПР.НАКЛ., МИН.СВ.ВР., 1Л., ЕД.Ч., М.Р. = топлофицирал съм
| ПР.НАКЛ., МИН.СВ.ВР., 1Л., ЕД.Ч., Ж.Р. = топлофицирала съм
| ПР.НАКЛ., МИН.СВ.ВР., 1Л., ЕД.Ч., СР.Р. = топлофицирало съм
| ПР.НАКЛ., МИН.СВ.ВР., 1Л., МН.Ч. = топлофицирали сме
| ПР.НАКЛ., МИН.СВ.ВР., 2Л., ЕД.Ч., М.Р. = топлофицирал си
| ПР.НАКЛ., МИН.СВ.ВР., 2Л., ЕД.Ч., Ж.Р. = топлофицирала си
| ПР.НАКЛ., МИН.СВ.ВР., 2Л., ЕД.Ч., СР.Р. = топлофицирало си
| ПР.НАКЛ., МИН.СВ.ВР., 2Л., МН.Ч. = топлофицирали сте
| ПР.НАКЛ., МИН.СВ.ВР., 3Л., ЕД.Ч., М.Р. = топлофицирал (е)
| ПР.НАКЛ., МИН.СВ.ВР., 3Л., ЕД.Ч., Ж.Р. = топлофицирала (е)
| ПР.НАКЛ., МИН.СВ.ВР., 3Л., ЕД.Ч., СР.Р. = топлофицирало (е)
| ПР.НАКЛ., МИН.СВ.ВР., 3Л., МН.Ч. = топлофицирали (са)
| ПР.НАКЛ., МИН.НЕОПР.ВР., 1Л., ЕД.Ч., М.Р. = бил съм топлофицирал
| ПР.НАКЛ., МИН.НЕОПР.ВР., 1Л., ЕД.Ч., Ж.Р. = била съм топлофицирала
| ПР.НАКЛ., МИН.НЕОПР.ВР., 1Л., ЕД.Ч., СР.Р. = било съм топлофицирало
| ПР.НАКЛ., МИН.НЕОПР.ВР., 1Л., МН.Ч. = били сме топлофицирали
| ПР.НАКЛ., МИН.НЕОПР.ВР., 2Л., ЕД.Ч., М.Р. = бил си топлофицирал
| ПР.НАКЛ., МИН.НЕОПР.ВР., 2Л., ЕД.Ч., Ж.Р. = била си топлофицирала
| ПР.НАКЛ., МИН.НЕОПР.ВР., 2Л., ЕД.Ч., СР.Р. = било си топлофицирало
| ПР.НАКЛ., МИН.НЕОПР.ВР., 2Л., МН.Ч. = били сте топлофицирали
| ПР.НАКЛ., МИН.НЕОПР.ВР., 3Л., ЕД.Ч., М.Р. = бил (е) топлофицирал
| ПР.НАКЛ., МИН.НЕОПР.ВР., 3Л., ЕД.Ч., Ж.Р. = била (е) топлофицирала
| ПР.НАКЛ., МИН.НЕОПР.ВР., 3Л., ЕД.Ч., СР.Р. = било (е) топлофицирало
| ПР.НАКЛ., МИН.НЕОПР.ВР., 3Л., МН.Ч. = били (са) топлофицирали
| ПР.НАКЛ., БЪД.ВР., 1Л., ЕД.Ч., М.Р. = щял съм да топлофицирам
| ПР.НАКЛ., БЪД.ВР., 1Л., ЕД.Ч., Ж.Р. = щяла съм да топлофицирам
| ПР.НАКЛ., БЪД.ВР., 1Л., ЕД.Ч., СР.Р. = щяло съм да топлофицирам
| ПР.НАКЛ., БЪД.ВР., 1Л., МН.Ч. = щели сме да топлофицираме
| ПР.НАКЛ., БЪД.ВР., 2Л., ЕД.Ч., М.Р. = щял си да топлофицираш
| ПР.НАКЛ., БЪД.ВР., 2Л., ЕД.Ч., Ж.Р. = щяла си да топлофицираш
| ПР.НАКЛ., БЪД.ВР., 2Л., ЕД.Ч., СР.Р. = щяло си да топлофицираш
| ПР.НАКЛ., БЪД.ВР., 2Л., МН.Ч. = щели сте да топлофицирате
| ПР.НАКЛ., БЪД.ВР., 3Л., ЕД.Ч., М.Р. = щял (е) да топлофицира
| ПР.НАКЛ., БЪД.ВР., 3Л., ЕД.Ч., Ж.Р. = щяла (е) да топлофицира
| ПР.НАКЛ., БЪД.ВР., 3Л., ЕД.Ч., СР.Р. = щяло (е) да топлофицира
| ПР.НАКЛ., БЪД.ВР., 3Л., МН.Ч. = щели (са) да топлофицират
| ПР.НАКЛ., БЪД.ПРЕД.ВР., 1Л., ЕД.Ч., М.Р. = щял съм да съм топлофицирал
| ПР.НАКЛ., БЪД.ПРЕД.ВР., 1Л., ЕД.Ч., Ж.Р. = щяла съм да съм топлофицирала
| ПР.НАКЛ., БЪД.ПРЕД.ВР., 1Л., ЕД.Ч., СР.Р. = щяло съм да съм топлофицирало
| ПР.НАКЛ., БЪД.ПРЕД.ВР., 1Л., МН.Ч. = щели сме да сме топлофицирали
| ПР.НАКЛ., БЪД.ПРЕД.ВР., 2Л., ЕД.Ч., М.Р. = щял си да си топлофицирал
| ПР.НАКЛ., БЪД.ПРЕД.ВР., 2Л., ЕД.Ч., Ж.Р. = щяла си да си топлофицирала
| ПР.НАКЛ., БЪД.ПРЕД.ВР., 2Л., ЕД.Ч., СР.Р. = щяло си да си топлофицирало
| ПР.НАКЛ., БЪД.ПРЕД.ВР., 2Л., МН.Ч. = щели сте да сте топлофицирали
| ПР.НАКЛ., БЪД.ПРЕД.ВР., 3Л., ЕД.Ч., М.Р. = щял (е) да е топлофицирал
| ПР.НАКЛ., БЪД.ПРЕД.ВР., 3Л., ЕД.Ч., Ж.Р. = щяла (е) да е топлофицирала
| ПР.НАКЛ., БЪД.ПРЕД.ВР., 3Л., ЕД.Ч., СР.Р. = щяло (е) да е топлофицирало
| ПР.НАКЛ., БЪД.ПРЕД.ВР., 3Л., МН.Ч. = щели (са) да са топлофицирали
| УСЛОВНО НАКЛОНЕНИЕ, 1Л., ЕД.Ч., М.Р. = бих топлофицирал
| УСЛОВНО НАКЛОНЕНИЕ, 1Л., ЕД.Ч., Ж.Р. = бих топлофицирала
| УСЛОВНО НАКЛОНЕНИЕ, 1Л., ЕД.Ч., СР.Р. = бих топлофицирало
| УСЛОВНО НАКЛОНЕНИЕ, 1Л., МН.Ч. = бихме топлофицирали
| УСЛОВНО НАКЛОНЕНИЕ, 2Л., ЕД.Ч., М.Р. = би топлофицирал
| УСЛОВНО НАКЛОНЕНИЕ, 2Л., ЕД.Ч., Ж.Р. = би топлофицирала
| УСЛОВНО НАКЛОНЕНИЕ, 2Л., ЕД.Ч., СР.Р. = би топлофицирало
| УСЛОВНО НАКЛОНЕНИЕ, 2Л., МН.Ч. = бихте топлофицирали
| УСЛОВНО НАКЛОНЕНИЕ, 3Л., ЕД.Ч., М.Р. = би топлофицирал
| УСЛОВНО НАКЛОНЕНИЕ, 3Л., ЕД.Ч., Ж.Р. = би топлофицирала
| УСЛОВНО НАКЛОНЕНИЕ, 3Л., ЕД.Ч., СР.Р. = би топлофицирало
| УСЛОВНО НАКЛОНЕНИЕ, 3Л., МН.Ч. = биха топлофицирали
| ПОВЕЛИТЕЛНО НАКЛОНЕНИЕ, ЕД.Ч. = топ·ло·фи·ци·рай
| ПОВЕЛИТЕЛНО НАКЛОНЕНИЕ, МН.Ч. = топ·ло·фи·ци·рай·те
| МИН.СТРАД.ПРИЧ. М.Р. = топ·ло·фи·ци·ран
| МИН.СТРАД.ПРИЧ. М.Р. НЕПЪЛЕН ЧЛЕН = топ·ло·фи·ци·ра·ния
| МИН.СТРАД.ПРИЧ. М.Р. ПЪЛЕН ЧЛЕН = топ·ло·фи·ци·ра·ни·ят
| МИН.СТРАД.ПРИЧ. Ж.Р. = топ·ло·фи·ци·ра·на
| МИН.СТРАД.ПРИЧ. Ж.Р. ЧЛЕН = топ·ло·фи·ци·ра·на·та
| МИН.СТРАД.ПРИЧ. СР.Р. = топ·ло·фи·ци·ра·но
| МИН.СТРАД.ПРИЧ. СР.Р. ЧЛЕН = топ·ло·фи·ци·ра·но·то
| МИН.СТРАД.ПРИЧ. МН.Ч. = топ·ло·фи·ци·ра·ни
| МИН.СТРАД.ПРИЧ. МН.Ч. ЧЛЕН = топ·ло·фи·ци·ра·ни·те
| МИН.ДЕЯТ.СВ.ПРИЧ. М.Р. = топ·ло·фи·ци·рал
| МИН.ДЕЯТ.СВ.ПРИЧ. М.Р. НЕПЪЛЕН ЧЛЕН = топ·ло·фи·ци·ра·лия
| МИН.ДЕЯТ.СВ.ПРИЧ. М.Р. ПЪЛЕН ЧЛЕН = топ·ло·фи·ци·ра·ли·ят
| МИН.ДЕЯТ.СВ.ПРИЧ. Ж.Р. = топ·ло·фи·ци·ра·ла
| МИН.ДЕЯТ.СВ.ПРИЧ. Ж.Р. ЧЛЕН = топ·ло·фи·ци·ра·ла·та
| МИН.ДЕЯТ.СВ.ПРИЧ. СР.Р. = топ·ло·фи·ци·ра·ло
| МИН.ДЕЯТ.СВ.ПРИЧ. СР.Р. ЧЛЕН = топ·ло·фи·ци·ра·ло·то
| МИН.ДЕЯТ.СВ.ПРИЧ. МН.Ч. = топ·ло·фи·ци·ра·ли
| МИН.ДЕЯТ.СВ.ПРИЧ. МН.Ч. ЧЛЕН = топ·ло·фи·ци·ра·ли·те
| МИН.ДЕЯТ.НЕСВ.ПРИЧ. М.Р. = топ·ло·фи·ци·рал
| МИН.ДЕЯТ.НЕСВ.ПРИЧ. М.Р. НЕПЪЛЕН ЧЛЕН = топ·ло·фи·ци·ра·лия
| МИН.ДЕЯТ.НЕСВ.ПРИЧ. М.Р. ПЪЛЕН ЧЛЕН = топ·ло·фи·ци·ра·ли·ят
| МИН.ДЕЯТ.НЕСВ.ПРИЧ. Ж.Р. = топ·ло·фи·ци·ра·ла
| МИН.ДЕЯТ.НЕСВ.ПРИЧ. Ж.Р. ЧЛЕН = топ·ло·фи·ци·ра·ла·та
| МИН.ДЕЯТ.НЕСВ.ПРИЧ. СР.Р. = топ·ло·фи·ци·ра·ло
| МИН.ДЕЯТ.НЕСВ.ПРИЧ. СР.Р. ЧЛЕН = топ·ло·фи·ци·ра·ло·то
| МИН.ДЕЯТ.НЕСВ.ПРИЧ. МН.Ч. = топ·ло·фи·ци·ра·ли
| МИН.ДЕЯТ.НЕСВ.ПРИЧ. МН.Ч. ЧЛЕН = топ·ло·фи·ци·ра·ли·те
| СЕГ.ДЕЯТ.ПРИЧ. М.Р. = топ·ло·фи·ци·ращ
| СЕГ.ДЕЯТ.ПРИЧ. М.Р. НЕПЪЛЕН ЧЛЕН = топ·ло·фи·ци·ра·щия
| СЕГ.ДЕЯТ.ПРИЧ. М.Р. ПЪЛЕН ЧЛЕН = топ·ло·фи·ци·ра·щи·ят
| СЕГ.ДЕЯТ.ПРИЧ. Ж.Р. = топ·ло·фи·ци·ра·ща
| СЕГ.ДЕЯТ.ПРИЧ. Ж.Р. ЧЛЕН = топ·ло·фи·ци·ра·ща·та
| СЕГ.ДЕЯТ.ПРИЧ. СР.Р. = топ·ло·фи·ци·ра·що
| СЕГ.ДЕЯТ.ПРИЧ. СР.Р. ЧЛЕН = топ·ло·фи·ци·ра·що·то
| СЕГ.ДЕЯТ.ПРИЧ. МН.Ч. = топ·ло·фи·ци·ра·щи
| СЕГ.ДЕЯТ.ПРИЧ. МН.Ч. ЧЛЕН = топ·ло·фи·ци·ра·щи·те
| ДЕЕПРИЧАСТИЕ = топ·ло·фи·ци·рай·ки
| СКРИТИ ПРЕПРАТКИ = 
[[топлофицирам]],
[[топлофицираш]],
[[топлофицира]],
[[топлофицираме]],
[[топлофицирате]],
[[топлофицират]],
[[топлофицирах]],
[[топлофицирахме]],
[[топлофицирахте]],
[[топлофицираха]],
[[топлофицираше]],
[[топлофицирай]],
[[топлофицирайте]],
[[топлофицирал]],
[[топлофициралия]],
[[топлофициралият]],
[[топлофицирала]],
[[топлофициралата]],
[[топлофицирало]],
[[топлофициралото]],
[[топлофицирали]],
[[топлофициралите]],
[[топлофициран]],
[[топлофицирания]],
[[топлофицираният]],
[[топлофицирана]],
[[топлофицираната]],
[[топлофицирано]],
[[топлофицираното]],
[[топлофицирани]],
[[топлофицираните]],
[[топлофициращ]],
[[топлофициращия]],
[[топлофициращият]],
[[топлофицираща]],
[[топлофициращата]],
[[топлофициращо]],
[[топлофициращото]],
[[топлофициращи]],
[[топлофициращите]],
[[топлофицирайки]],
[[топлофицирал съм]],
[[топлофицирала съм]],
[[топлофицирало съм]],
[[топлофицирали сме]],
[[топлофицирал си]],
[[топлофицирала си]],
[[топлофицирало си]],
[[топлофицирали сте]],
[[топлофицирал е]],
[[топлофицирала е]],
[[топлофицирало е]],
[[топлофицирали са]],
[[бях топлофицирал]],
[[бях топлофицирала]],
[[бях топлофицирало]],
[[бяхме топлофицирали]],
[[беше топлофицирал]],
[[беше топлофицирала]],
[[беше топлофицирало]],
[[бяхте топлофицирали]],
[[бяха топлофицирали]],
[[ще топлофицирам]],
[[ще топлофицираме]],
[[ще топлофицираш]],
[[ще топлофицирате]],
[[ще топлофицира]],
[[ще топлофицират]],
[[ще съм топлофицирал]],
[[ще съм топлофицирала]],
[[ще съм топлофицирало]],
[[ще сме топлофицирали]],
[[ще си топлофицирал]],
[[ще си топлофицирала]],
[[ще си топлофицирало]],
[[ще сте топлофицирали]],
[[ще е топлофицирал]],
[[ще е топлофицирала]],
[[ще е топлофицирало]],
[[ще са топлофицирали]],
[[щях да топлофицирам]],
[[щяхме да топлофицираме]],
[[щеше да топлофицираш]],
[[щяхте да топлофицирате]],
[[щеше да топлофицира]],
[[щяха да топлофицират]],
[[щях да съм топлофицирал]],
[[щях да съм топлофицирала]],
[[щях да съм топлофицирало]],
[[щяхме да сме топлофицирали]],
[[щеше да си топлофицирал]],
[[щеше да си топлофицирала]],
[[щеше да си топлофицирало]],
[[щяхте да сте топлофицирали]],
[[щеше да е топлофицирал]],
[[щеше да е топлофицирала]],
[[щеше да е топлофицирало]],
[[щяха да са топлофицирали]],
[[бил съм топлофицирал]],
[[била съм топлофицирала]],
[[било съм топлофицирало]],
[[били сме топлофицирали]],
[[бил си топлофицирал]],
[[била си топлофицирала]],
[[било си топлофицирало]],
[[били сте топлофицирали]],
[[бил е топлофицирал]],
[[била е топлофицирала]],
[[било е топлофицирало]],
[[били са топлофицирали]],
[[щял съм да топлофицирам]],
[[щяла съм да топлофицирам]],
[[щяло съм да топлофицирам]],
[[щели сме да топлофицираме]],
[[щял си да топлофицираш]],
[[щяла си да топлофицираш]],
[[щяло си да топлофицираш]],
[[щели сте да топлофицирате]],
[[щял да топлофицира]],
[[щяла да топлофицира]],
[[щяло да топлофицира]],
[[щели да топлофицират]],
[[щял е да топлофицира]],
[[щяла е да топлофицира]],
[[щяло е да топлофицира]],
[[щели са да топлофицират]],
[[щял съм да съм топлофицирал]],
[[щяла съм да съм топлофицирала]],
[[щяло съм да съм топлофицирало]],
[[щели сме да сме топлофицирали]],
[[щял си да си топлофицирал]],
[[щяла си да си топлофицирала]],
[[щяло си да си топлофицирало]],
[[щели сте да сте топлофицирали]],
[[щял да е топлофицирал]],
[[щяла да е топлофицирала]],
[[щяло да е топлофицирало]],
[[щели да са топлофицирали]],
[[щял е да е топлофицирал]],
[[щяла е да е топлофицирала]],
[[щяло е да е топлофицирало]],
[[щели са да са топлофицирали]],
[[бих топлофицирал]],
[[бих топлофицирала]],
[[бих топлофицирало]],
[[бихме топлофицирали]],
[[би топлофицирал]],
[[би топлофицирала]],
[[би топлофицирало]],
[[бихте топлофицирали]],
[[биха топлофицирали]],
}}</text>
      <sha1>8x4nbmej315nqscbg7f9v4nnxd7yixb</sha1>
    </revision>
  </page>
  <page>
    <title>Шаблон:Словоформи/топля</title>
    <ns>10</ns>
    <id>446517</id>
    <revision>
      <id>478499</id>
      <timestamp>2005-05-07T19:16:05Z</timestamp>
      <contributor>
        <username>Bgbot</username>
        <id>83</id>
      </contributor>
      <comment>Борислав: Шаблон със словоформи</comment>
      <model>wikitext</model>
      <format>text/x-wiki</format>
      <text bytes="19620" xml:space="preserve">{{Шаблон:Словоформи/Глагол|
  ОСНОВНА ФОРМА = топля
| СЕГ.ВР., 1Л., ЕД.Ч. = топ·ля
| СЕГ.ВР., 1Л., МН.Ч. = топ·лим
| СЕГ.ВР., 2Л., ЕД.Ч. = топ·лиш
| СЕГ.ВР., 2Л., МН.Ч. = топ·ли·те
| СЕГ.ВР., 3Л., ЕД.Ч. = топ·ли
| СЕГ.ВР., 3Л., МН.Ч. = топ·лят
| МИН.СВ.ВР., 1Л., ЕД.Ч. = топ·лих
| МИН.СВ.ВР., 1Л., МН.Ч. = топ·лих·ме
| МИН.СВ.ВР., 2Л., ЕД.Ч. = топ·ли
| МИН.СВ.ВР., 2Л., МН.Ч. = топ·лих·те
| МИН.СВ.ВР., 3Л., ЕД.Ч. = топ·ли
| МИН.СВ.ВР., 3Л., МН.Ч. = топ·ли·ха
| МИН.НЕСВ.ВР., 1Л., ЕД.Ч. = топ·лех
| МИН.НЕСВ.ВР., 1Л., МН.Ч. = топ·лех·ме
| МИН.НЕСВ.ВР., 2Л., ЕД.Ч. = топ·ле·ше
| МИН.НЕСВ.ВР., 2Л., МН.Ч. = топ·лех·те
| МИН.НЕСВ.ВР., 3Л., ЕД.Ч. = топ·ле·ше
| МИН.НЕСВ.ВР., 3Л., МН.Ч. = топ·ле·ха
| МИН.НЕОПР.ВР., 1Л., ЕД.Ч., М.Р. = топлил съм
| МИН.НЕОПР.ВР., 1Л., ЕД.Ч., Ж.Р. = топлила съм
| МИН.НЕОПР.ВР., 1Л., ЕД.Ч., СР.Р. = топлило съм
| МИН.НЕОПР.ВР., 1Л., МН.Ч. = топлили сме
| МИН.НЕОПР.ВР., 2Л., ЕД.Ч., М.Р. = топлил си
| МИН.НЕОПР.ВР., 2Л., ЕД.Ч., Ж.Р. = топлила си
| МИН.НЕОПР.ВР., 2Л., ЕД.Ч., СР.Р. = топлило си
| МИН.НЕОПР.ВР., 2Л., МН.Ч. = топлили сте
| МИН.НЕОПР.ВР., 3Л., ЕД.Ч., М.Р. = топлил е
| МИН.НЕОПР.ВР., 3Л., ЕД.Ч., Ж.Р. = топлила е
| МИН.НЕОПР.ВР., 3Л., ЕД.Ч., СР.Р. = топлило е
| МИН.НЕОПР.ВР., 3Л., МН.Ч. = топлили са
| МИН.ПРЕД.ВР., 1Л., ЕД.Ч., М.Р. = бях топлил
| МИН.ПРЕД.ВР., 1Л., ЕД.Ч., Ж.Р. = бях топлила
| МИН.ПРЕД.ВР., 1Л., ЕД.Ч., СР.Р. = бях топлило
| МИН.ПРЕД.ВР., 1Л., МН.Ч. = бяхме топлили
| МИН.ПРЕД.ВР., 2Л., ЕД.Ч., М.Р. = беше топлил
| МИН.ПРЕД.ВР., 2Л., ЕД.Ч., Ж.Р. = беше топлила
| МИН.ПРЕД.ВР., 2Л., ЕД.Ч., СР.Р. = беше топлило
| МИН.ПРЕД.ВР., 2Л., МН.Ч. = бяхте топлили
| МИН.ПРЕД.ВР., 3Л., ЕД.Ч., М.Р. = беше топлил
| МИН.ПРЕД.ВР., 3Л., ЕД.Ч., Ж.Р. = беше топлила
| МИН.ПРЕД.ВР., 3Л., ЕД.Ч., СР.Р. = беше топлило
| МИН.ПРЕД.ВР., 3Л., МН.Ч. = бяха топлили
| БЪД.ВР., 1Л., ЕД.Ч. = ще топля
| БЪД.ВР., 1Л., МН.Ч. = ще топлим
| БЪД.ВР., 2Л., ЕД.Ч. = ще топлиш
| БЪД.ВР., 2Л., МН.Ч. = ще топлите
| БЪД.ВР., 3Л., ЕД.Ч. = ще топли
| БЪД.ВР., 3Л., МН.Ч. = ще топлят
| БЪД.ПРЕД.ВР., 1Л., ЕД.Ч., М.Р. = ще съм топлил
| БЪД.ПРЕД.ВР., 1Л., ЕД.Ч., Ж.Р. = ще съм топлила
| БЪД.ПРЕД.ВР., 1Л., ЕД.Ч., СР.Р. = ще съм топлило
| БЪД.ПРЕД.ВР., 1Л., МН.Ч. = ще сме топлили
| БЪД.ПРЕД.ВР., 2Л., ЕД.Ч., М.Р. = ще си топлил
| БЪД.ПРЕД.ВР., 2Л., ЕД.Ч., Ж.Р. = ще си топлила
| БЪД.ПРЕД.ВР., 2Л., ЕД.Ч., СР.Р. = ще си топлило
| БЪД.ПРЕД.ВР., 2Л., МН.Ч. = ще сте топлили
| БЪД.ПРЕД.ВР., 3Л., ЕД.Ч., М.Р. = ще е топлил
| БЪД.ПРЕД.ВР., 3Л., ЕД.Ч., Ж.Р. = ще е топлила
| БЪД.ПРЕД.ВР., 3Л., ЕД.Ч., СР.Р. = ще е топлило
| БЪД.ПРЕД.ВР., 3Л., МН.Ч. = ще са топлили
| БЪД.ВР. В МИН., 1Л., ЕД.Ч. = щях да топля
| БЪД.ВР. В МИН., 1Л., МН.Ч. = щяхме да топлим
| БЪД.ВР. В МИН., 2Л., ЕД.Ч. = щеше да топлиш
| БЪД.ВР. В МИН., 2Л., МН.Ч. = щяхте да топлите
| БЪД.ВР. В МИН., 3Л., ЕД.Ч. = щеше да топли
| БЪД.ВР. В МИН., 3Л., МН.Ч. = щяха да топлят
| БЪД.ПРЕД.ВР. В МИН., 1Л., ЕД.Ч., М.Р. = щях да съм топлил
| БЪД.ПРЕД.ВР. В МИН., 1Л., ЕД.Ч., Ж.Р. = щях да съм топлила
| БЪД.ПРЕД.ВР. В МИН., 1Л., ЕД.Ч., СР.Р. = щях да съм топлило
| БЪД.ПРЕД.ВР. В МИН., 1Л., МН.Ч. = щяхме да сме топлили
| БЪД.ПРЕД.ВР. В МИН., 2Л., ЕД.Ч., М.Р. = щеше да си топлил
| БЪД.ПРЕД.ВР. В МИН., 2Л., ЕД.Ч., Ж.Р. = щеше да си топлила
| БЪД.ПРЕД.ВР. В МИН., 2Л., ЕД.Ч., СР.Р. = щеше да си топлило
| БЪД.ПРЕД.ВР. В МИН., 2Л., МН.Ч. = щяхте да сте топлили
| БЪД.ПРЕД.ВР. В МИН., 3Л., ЕД.Ч., М.Р. = щеше да е топлил
| БЪД.ПРЕД.ВР. В МИН., 3Л., ЕД.Ч., Ж.Р. = щеше да е топлила
| БЪД.ПРЕД.ВР. В МИН., 3Л., ЕД.Ч., СР.Р. = щеше да е топлило
| БЪД.ПРЕД.ВР. В МИН., 3Л., МН.Ч. = щяха да са топлили
| ПР.НАКЛ., СЕГ.ВР., 1Л., ЕД.Ч., М.Р. = топлел съм
| ПР.НАКЛ., СЕГ.ВР., 1Л., ЕД.Ч., Ж.Р. = топлела съм
| ПР.НАКЛ., СЕГ.ВР., 1Л., ЕД.Ч., СР.Р. = топлело съм
| ПР.НАКЛ., СЕГ.ВР., 1Л., МН.Ч. = топлели сме
| ПР.НАКЛ., СЕГ.ВР., 2Л., ЕД.Ч., М.Р. = топлел си
| ПР.НАКЛ., СЕГ.ВР., 2Л., ЕД.Ч., Ж.Р. = топлела си
| ПР.НАКЛ., СЕГ.ВР., 2Л., ЕД.Ч., СР.Р. = топлело си
| ПР.НАКЛ., СЕГ.ВР., 2Л., МН.Ч. = топлели сте
| ПР.НАКЛ., СЕГ.ВР., 3Л., ЕД.Ч., М.Р. = топлел (е)
| ПР.НАКЛ., СЕГ.ВР., 3Л., ЕД.Ч., Ж.Р. = топлела (е)
| ПР.НАКЛ., СЕГ.ВР., 3Л., ЕД.Ч., СР.Р. = топлело (е)
| ПР.НАКЛ., СЕГ.ВР., 3Л., МН.Ч. = топлели (са)
| ПР.НАКЛ., МИН.СВ.ВР., 1Л., ЕД.Ч., М.Р. = топлил съм
| ПР.НАКЛ., МИН.СВ.ВР., 1Л., ЕД.Ч., Ж.Р. = топлила съм
| ПР.НАКЛ., МИН.СВ.ВР., 1Л., ЕД.Ч., СР.Р. = топлило съм
| ПР.НАКЛ., МИН.СВ.ВР., 1Л., МН.Ч. = топлили сме
| ПР.НАКЛ., МИН.СВ.ВР., 2Л., ЕД.Ч., М.Р. = топлил си
| ПР.НАКЛ., МИН.СВ.ВР., 2Л., ЕД.Ч., Ж.Р. = топлила си
| ПР.НАКЛ., МИН.СВ.ВР., 2Л., ЕД.Ч., СР.Р. = топлило си
| ПР.НАКЛ., МИН.СВ.ВР., 2Л., МН.Ч. = топлили сте
| ПР.НАКЛ., МИН.СВ.ВР., 3Л., ЕД.Ч., М.Р. = топлил (е)
| ПР.НАКЛ., МИН.СВ.ВР., 3Л., ЕД.Ч., Ж.Р. = топлила (е)
| ПР.НАКЛ., МИН.СВ.ВР., 3Л., ЕД.Ч., СР.Р. = топлило (е)
| ПР.НАКЛ., МИН.СВ.ВР., 3Л., МН.Ч. = топлили (са)
| ПР.НАКЛ., МИН.НЕОПР.ВР., 1Л., ЕД.Ч., М.Р. = бил съм топлил
| ПР.НАКЛ., МИН.НЕОПР.ВР., 1Л., ЕД.Ч., Ж.Р. = била съм топлила
| ПР.НАКЛ., МИН.НЕОПР.ВР., 1Л., ЕД.Ч., СР.Р. = било съм топлило
| ПР.НАКЛ., МИН.НЕОПР.ВР., 1Л., МН.Ч. = били сме топлили
| ПР.НАКЛ., МИН.НЕОПР.ВР., 2Л., ЕД.Ч., М.Р. = бил си топлил
| ПР.НАКЛ., МИН.НЕОПР.ВР., 2Л., ЕД.Ч., Ж.Р. = била си топлила
| ПР.НАКЛ., МИН.НЕОПР.ВР., 2Л., ЕД.Ч., СР.Р. = било си топлило
| ПР.НАКЛ., МИН.НЕОПР.ВР., 2Л., МН.Ч. = били сте топлили
| ПР.НАКЛ., МИН.НЕОПР.ВР., 3Л., ЕД.Ч., М.Р. = бил (е) топлил
| ПР.НАКЛ., МИН.НЕОПР.ВР., 3Л., ЕД.Ч., Ж.Р. = била (е) топлила
| ПР.НАКЛ., МИН.НЕОПР.ВР., 3Л., ЕД.Ч., СР.Р. = било (е) топлило
| ПР.НАКЛ., МИН.НЕОПР.ВР., 3Л., МН.Ч. = били (са) топлили
| ПР.НАКЛ., БЪД.ВР., 1Л., ЕД.Ч., М.Р. = щял съм да топля
| ПР.НАКЛ., БЪД.ВР., 1Л., ЕД.Ч., Ж.Р. = щяла съм да топля
| ПР.НАКЛ., БЪД.ВР., 1Л., ЕД.Ч., СР.Р. = щяло съм да топля
| ПР.НАКЛ., БЪД.ВР., 1Л., МН.Ч. = щели сме да топлим
| ПР.НАКЛ., БЪД.ВР., 2Л., ЕД.Ч., М.Р. = щял си да топлиш
| ПР.НАКЛ., БЪД.ВР., 2Л., ЕД.Ч., Ж.Р. = щяла си да топлиш
| ПР.НАКЛ., БЪД.ВР., 2Л., ЕД.Ч., СР.Р. = щяло си да топлиш
| ПР.НАКЛ., БЪД.ВР., 2Л., МН.Ч. = щели сте да топлите
| ПР.НАКЛ., БЪД.ВР., 3Л., ЕД.Ч., М.Р. = щял (е) да топли
| ПР.НАКЛ., БЪД.ВР., 3Л., ЕД.Ч., Ж.Р. = щяла (е) да топли
| ПР.НАКЛ., БЪД.ВР., 3Л., ЕД.Ч., СР.Р. = щяло (е) да топли
| ПР.НАКЛ., БЪД.ВР., 3Л., МН.Ч. = щели (са) да топлят
| ПР.НАКЛ., БЪД.ПРЕД.ВР., 1Л., ЕД.Ч., М.Р. = щял съм да съм топлил
| ПР.НАКЛ., БЪД.ПРЕД.ВР., 1Л., ЕД.Ч., Ж.Р. = щяла съм да съм топлила
| ПР.НАКЛ., БЪД.ПРЕД.ВР., 1Л., ЕД.Ч., СР.Р. = щяло съм да съм топлило
| ПР.НАКЛ., БЪД.ПРЕД.ВР., 1Л., МН.Ч. = щели сме да сме топлили
| ПР.НАКЛ., БЪД.ПРЕД.ВР., 2Л., ЕД.Ч., М.Р. = щял си да си топлил
| ПР.НАКЛ., БЪД.ПРЕД.ВР., 2Л., ЕД.Ч., Ж.Р. = щяла си да си топлила
| ПР.НАКЛ., БЪД.ПРЕД.ВР., 2Л., ЕД.Ч., СР.Р. = щяло си да си топлило
| ПР.НАКЛ., БЪД.ПРЕД.ВР., 2Л., МН.Ч. = щели сте да сте топлили
| ПР.НАКЛ., БЪД.ПРЕД.ВР., 3Л., ЕД.Ч., М.Р. = щял (е) да е топлил
| ПР.НАКЛ., БЪД.ПРЕД.ВР., 3Л., ЕД.Ч., Ж.Р. = щяла (е) да е топлила
| ПР.НАКЛ., БЪД.ПРЕД.ВР., 3Л., ЕД.Ч., СР.Р. = щяло (е) да е топлило
| ПР.НАКЛ., БЪД.ПРЕД.ВР., 3Л., МН.Ч. = щели (са) да са топлили
| УСЛОВНО НАКЛОНЕНИЕ, 1Л., ЕД.Ч., М.Р. = бих топлил
| УСЛОВНО НАКЛОНЕНИЕ, 1Л., ЕД.Ч., Ж.Р. = бих топлила
| УСЛОВНО НАКЛОНЕНИЕ, 1Л., ЕД.Ч., СР.Р. = бих топлило
| УСЛОВНО НАКЛОНЕНИЕ, 1Л., МН.Ч. = бихме топлили
| УСЛОВНО НАКЛОНЕНИЕ, 2Л., ЕД.Ч., М.Р. = би топлил
| УСЛОВНО НАКЛОНЕНИЕ, 2Л., ЕД.Ч., Ж.Р. = би топлила
| УСЛОВНО НАКЛОНЕНИЕ, 2Л., ЕД.Ч., СР.Р. = би топлило
| УСЛОВНО НАКЛОНЕНИЕ, 2Л., МН.Ч. = бихте топлили
| УСЛОВНО НАКЛОНЕНИЕ, 3Л., ЕД.Ч., М.Р. = би топлил
| УСЛОВНО НАКЛОНЕНИЕ, 3Л., ЕД.Ч., Ж.Р. = би топлила
| УСЛОВНО НАКЛОНЕНИЕ, 3Л., ЕД.Ч., СР.Р. = би топлило
| УСЛОВНО НАКЛОНЕНИЕ, 3Л., МН.Ч. = биха топлили
| ПОВЕЛИТЕЛНО НАКЛОНЕНИЕ, ЕД.Ч. = топ·ли
| ПОВЕЛИТЕЛНО НАКЛОНЕНИЕ, МН.Ч. = топ·ле·те
| МИН.СТРАД.ПРИЧ. М.Р. = топ·лен
| МИН.СТРАД.ПРИЧ. М.Р. НЕПЪЛЕН ЧЛЕН = топ·ле·ния
| МИН.СТРАД.ПРИЧ. М.Р. ПЪЛЕН ЧЛЕН = топ·ле·ни·ят
| МИН.СТРАД.ПРИЧ. Ж.Р. = топ·ле·на
| МИН.СТРАД.ПРИЧ. Ж.Р. ЧЛЕН = топ·ле·на·та
| МИН.СТРАД.ПРИЧ. СР.Р. = топ·ле·но
| МИН.СТРАД.ПРИЧ. СР.Р. ЧЛЕН = топ·ле·но·то
| МИН.СТРАД.ПРИЧ. МН.Ч. = топ·ле·ни
| МИН.СТРАД.ПРИЧ. МН.Ч. ЧЛЕН = топ·ле·ни·те
| МИН.ДЕЯТ.СВ.ПРИЧ. М.Р. = топ·лил
| МИН.ДЕЯТ.СВ.ПРИЧ. М.Р. НЕПЪЛЕН ЧЛЕН = топ·ли·лия
| МИН.ДЕЯТ.СВ.ПРИЧ. М.Р. ПЪЛЕН ЧЛЕН = топ·ли·ли·ят
| МИН.ДЕЯТ.СВ.ПРИЧ. Ж.Р. = топ·ли·ла
| МИН.ДЕЯТ.СВ.ПРИЧ. Ж.Р. ЧЛЕН = топ·ли·ла·та
| МИН.ДЕЯТ.СВ.ПРИЧ. СР.Р. = топ·ли·ло
| МИН.ДЕЯТ.СВ.ПРИЧ. СР.Р. ЧЛЕН = топ·ли·ло·то
| МИН.ДЕЯТ.СВ.ПРИЧ. МН.Ч. = топ·ли·ли
| МИН.ДЕЯТ.СВ.ПРИЧ. МН.Ч. ЧЛЕН = топ·ли·ли·те
| МИН.ДЕЯТ.НЕСВ.ПРИЧ. М.Р. = топ·лел
| МИН.ДЕЯТ.НЕСВ.ПРИЧ. М.Р. НЕПЪЛЕН ЧЛЕН = топ·ле·лия
| МИН.ДЕЯТ.НЕСВ.ПРИЧ. М.Р. ПЪЛЕН ЧЛЕН = топ·ле·ли·ят
| МИН.ДЕЯТ.НЕСВ.ПРИЧ. Ж.Р. = топ·ле·ла
| МИН.ДЕЯТ.НЕСВ.ПРИЧ. Ж.Р. ЧЛЕН = топ·ле·ла·та
| МИН.ДЕЯТ.НЕСВ.ПРИЧ. СР.Р. = топ·ле·ло
| МИН.ДЕЯТ.НЕСВ.ПРИЧ. СР.Р. ЧЛЕН = топ·ле·ло·то
| МИН.ДЕЯТ.НЕСВ.ПРИЧ. МН.Ч. = топ·ле·ли
| МИН.ДЕЯТ.НЕСВ.ПРИЧ. МН.Ч. ЧЛЕН = топ·ле·ли·те
| СЕГ.ДЕЯТ.ПРИЧ. М.Р. = топ·лещ
| СЕГ.ДЕЯТ.ПРИЧ. М.Р. НЕПЪЛЕН ЧЛЕН = топ·ле·щия
| СЕГ.ДЕЯТ.ПРИЧ. М.Р. ПЪЛЕН ЧЛЕН = топ·ле·щи·ят
| СЕГ.ДЕЯТ.ПРИЧ. Ж.Р. = топ·ле·ща
| СЕГ.ДЕЯТ.ПРИЧ. Ж.Р. ЧЛЕН = топ·ле·ща·та
| СЕГ.ДЕЯТ.ПРИЧ. СР.Р. = топ·ле·що
| СЕГ.ДЕЯТ.ПРИЧ. СР.Р. ЧЛЕН = топ·ле·що·то
| СЕГ.ДЕЯТ.ПРИЧ. МН.Ч. = топ·ле·щи
| СЕГ.ДЕЯТ.ПРИЧ. МН.Ч. ЧЛЕН = топ·ле·щи·те
| ДЕЕПРИЧАСТИЕ = топ·лей·ки
| СКРИТИ ПРЕПРАТКИ = 
[[топля]],
[[топлиш]],
[[топли]],
[[топлим]],
[[топлите]],
[[топлят]],
[[топлих]],
[[топлихме]],
[[топлихте]],
[[топлиха]],
[[топлех]],
[[топлеше]],
[[топлехме]],
[[топлехте]],
[[топлеха]],
[[топлете]],
[[топлил]],
[[топлилия]],
[[топлилият]],
[[топлила]],
[[топлилата]],
[[топлило]],
[[топлилото]],
[[топлили]],
[[топлилите]],
[[топлел]],
[[топлелия]],
[[топлелият]],
[[топлела]],
[[топлелата]],
[[топлело]],
[[топлелото]],
[[топлели]],
[[топлелите]],
[[топлен]],
[[топления]],
[[топленият]],
[[топлена]],
[[топлената]],
[[топлено]],
[[топленото]],
[[топлени]],
[[топлените]],
[[топлещ]],
[[топлещия]],
[[топлещият]],
[[топлеща]],
[[топлещата]],
[[топлещо]],
[[топлещото]],
[[топлещи]],
[[топлещите]],
[[топлейки]],
[[топлил съм]],
[[топлила съм]],
[[топлило съм]],
[[топлили сме]],
[[топлил си]],
[[топлила си]],
[[топлило си]],
[[топлили сте]],
[[топлил е]],
[[топлила е]],
[[топлило е]],
[[топлили са]],
[[бях топлил]],
[[бях топлила]],
[[бях топлило]],
[[бяхме топлили]],
[[беше топлил]],
[[беше топлила]],
[[беше топлило]],
[[бяхте топлили]],
[[бяха топлили]],
[[ще топля]],
[[ще топлим]],
[[ще топлиш]],
[[ще топлите]],
[[ще топли]],
[[ще топлят]],
[[ще съм топлил]],
[[ще съм топлила]],
[[ще съм топлило]],
[[ще сме топлили]],
[[ще си топлил]],
[[ще си топлила]],
[[ще си топлило]],
[[ще сте топлили]],
[[ще е топлил]],
[[ще е топлила]],
[[ще е топлило]],
[[ще са топлили]],
[[щях да топля]],
[[щяхме да топлим]],
[[щеше да топлиш]],
[[щяхте да топлите]],
[[щеше да топли]],
[[щяха да топлят]],
[[щях да съм топлил]],
[[щях да съм топлила]],
[[щях да съм топлило]],
[[щяхме да сме топлили]],
[[щеше да си топлил]],
[[щеше да си топлила]],
[[щеше да си топлило]],
[[щяхте да сте топлили]],
[[щеше да е топлил]],
[[щеше да е топлила]],
[[щеше да е топлило]],
[[щяха да са топлили]],
[[топлел съм]],
[[топлела съм]],
[[топлело съм]],
[[топлели сме]],
[[топлел си]],
[[топлела си]],
[[топлело си]],
[[топлели сте]],
[[топлел е]],
[[топлела е]],
[[топлело е]],
[[топлели са]],
[[бил съм топлил]],
[[била съм топлила]],
[[било съм топлило]],
[[били сме топлили]],
[[бил си топлил]],
[[била си топлила]],
[[било си топлило]],
[[били сте топлили]],
[[бил е топлил]],
[[била е топлила]],
[[било е топлило]],
[[били са топлили]],
[[щял съм да топля]],
[[щяла съм да топля]],
[[щяло съм да топля]],
[[щели сме да топлим]],
[[щял си да топлиш]],
[[щяла си да топлиш]],
[[щяло си да топлиш]],
[[щели сте да топлите]],
[[щял да топли]],
[[щяла да топли]],
[[щяло да топли]],
[[щели да топлят]],
[[щял е да топли]],
[[щяла е да топли]],
[[щяло е да топли]],
[[щели са да топлят]],
[[щял съм да съм топлил]],
[[щяла съм да съм топлила]],
[[щяло съм да съм топлило]],
[[щели сме да сме топлили]],
[[щял си да си топлил]],
[[щяла си да си топлила]],
[[щяло си да си топлило]],
[[щели сте да сте топлили]],
[[щял да е топлил]],
[[щяла да е топлила]],
[[щяло да е топлило]],
[[щели да са топлили]],
[[щял е да е топлил]],
[[щяла е да е топлила]],
[[щяло е да е топлило]],
[[щели са да са топлили]],
[[бих топлил]],
[[бих топлила]],
[[бих топлило]],
[[бихме топлили]],
[[би топлил]],
[[би топлила]],
[[би топлило]],
[[бихте топлили]],
[[биха топлили]],
}}</text>
      <sha1>po99n0qsn3fmxjf903abwimvmechm4t</sha1>
    </revision>
  </page>
  <page>
    <title>Шаблон:Словоформи/топна</title>
    <ns>10</ns>
    <id>399046</id>
    <revision>
      <id>431075</id>
      <parentid>10075</parentid>
      <timestamp>2005-05-06T19:59:06Z</timestamp>
      <contributor>
        <username>Bgbot</username>
        <id>83</id>
      </contributor>
      <comment>Борислав: Шаблон със словоформи</comment>
      <model>wikitext</model>
      <format>text/x-wiki</format>
      <text bytes="19206" xml:space="preserve">{{Шаблон:Словоформи/Глагол|
  ОСНОВНА ФОРМА = топна
| СЕГ.ВР., 1Л., ЕД.Ч. = топ·на
| СЕГ.ВР., 1Л., МН.Ч. = топ·нем
| СЕГ.ВР., 2Л., ЕД.Ч. = топ·неш
| СЕГ.ВР., 2Л., МН.Ч. = топ·не·те
| СЕГ.ВР., 3Л., ЕД.Ч. = топ·не
| СЕГ.ВР., 3Л., МН.Ч. = топ·нат
| МИН.СВ.ВР., 1Л., ЕД.Ч. = топ·нах
| МИН.СВ.ВР., 1Л., МН.Ч. = топ·нах·ме
| МИН.СВ.ВР., 2Л., ЕД.Ч. = топ·на
| МИН.СВ.ВР., 2Л., МН.Ч. = топ·нах·те
| МИН.СВ.ВР., 3Л., ЕД.Ч. = топ·на
| МИН.СВ.ВР., 3Л., МН.Ч. = топ·на·ха
| МИН.НЕСВ.ВР., 1Л., ЕД.Ч. = топ·нех
| МИН.НЕСВ.ВР., 1Л., МН.Ч. = топ·нех·ме
| МИН.НЕСВ.ВР., 2Л., ЕД.Ч. = топ·не·ше
| МИН.НЕСВ.ВР., 2Л., МН.Ч. = топ·нех·те
| МИН.НЕСВ.ВР., 3Л., ЕД.Ч. = топ·не·ше
| МИН.НЕСВ.ВР., 3Л., МН.Ч. = топ·не·ха
| МИН.НЕОПР.ВР., 1Л., ЕД.Ч., М.Р. = топнал съм
| МИН.НЕОПР.ВР., 1Л., ЕД.Ч., Ж.Р. = топнала съм
| МИН.НЕОПР.ВР., 1Л., ЕД.Ч., СР.Р. = топнало съм
| МИН.НЕОПР.ВР., 1Л., МН.Ч. = топнали сме
| МИН.НЕОПР.ВР., 2Л., ЕД.Ч., М.Р. = топнал си
| МИН.НЕОПР.ВР., 2Л., ЕД.Ч., Ж.Р. = топнала си
| МИН.НЕОПР.ВР., 2Л., ЕД.Ч., СР.Р. = топнало си
| МИН.НЕОПР.ВР., 2Л., МН.Ч. = топнали сте
| МИН.НЕОПР.ВР., 3Л., ЕД.Ч., М.Р. = топнал е
| МИН.НЕОПР.ВР., 3Л., ЕД.Ч., Ж.Р. = топнала е
| МИН.НЕОПР.ВР., 3Л., ЕД.Ч., СР.Р. = топнало е
| МИН.НЕОПР.ВР., 3Л., МН.Ч. = топнали са
| МИН.ПРЕД.ВР., 1Л., ЕД.Ч., М.Р. = бях топнал
| МИН.ПРЕД.ВР., 1Л., ЕД.Ч., Ж.Р. = бях топнала
| МИН.ПРЕД.ВР., 1Л., ЕД.Ч., СР.Р. = бях топнало
| МИН.ПРЕД.ВР., 1Л., МН.Ч. = бяхме топнали
| МИН.ПРЕД.ВР., 2Л., ЕД.Ч., М.Р. = беше топнал
| МИН.ПРЕД.ВР., 2Л., ЕД.Ч., Ж.Р. = беше топнала
| МИН.ПРЕД.ВР., 2Л., ЕД.Ч., СР.Р. = беше топнало
| МИН.ПРЕД.ВР., 2Л., МН.Ч. = бяхте топнали
| МИН.ПРЕД.ВР., 3Л., ЕД.Ч., М.Р. = беше топнал
| МИН.ПРЕД.ВР., 3Л., ЕД.Ч., Ж.Р. = беше топнала
| МИН.ПРЕД.ВР., 3Л., ЕД.Ч., СР.Р. = беше топнало
| МИН.ПРЕД.ВР., 3Л., МН.Ч. = бяха топнали
| БЪД.ВР., 1Л., ЕД.Ч. = ще топна
| БЪД.ВР., 1Л., МН.Ч. = ще топнем
| БЪД.ВР., 2Л., ЕД.Ч. = ще топнеш
| БЪД.ВР., 2Л., МН.Ч. = ще топнете
| БЪД.ВР., 3Л., ЕД.Ч. = ще топне
| БЪД.ВР., 3Л., МН.Ч. = ще топнат
| БЪД.ПРЕД.ВР., 1Л., ЕД.Ч., М.Р. = ще съм топнал
| БЪД.ПРЕД.ВР., 1Л., ЕД.Ч., Ж.Р. = ще съм топнала
| БЪД.ПРЕД.ВР., 1Л., ЕД.Ч., СР.Р. = ще съм топнало
| БЪД.ПРЕД.ВР., 1Л., МН.Ч. = ще сме топнали
| БЪД.ПРЕД.ВР., 2Л., ЕД.Ч., М.Р. = ще си топнал
| БЪД.ПРЕД.ВР., 2Л., ЕД.Ч., Ж.Р. = ще си топнала
| БЪД.ПРЕД.ВР., 2Л., ЕД.Ч., СР.Р. = ще си топнало
| БЪД.ПРЕД.ВР., 2Л., МН.Ч. = ще сте топнали
| БЪД.ПРЕД.ВР., 3Л., ЕД.Ч., М.Р. = ще е топнал
| БЪД.ПРЕД.ВР., 3Л., ЕД.Ч., Ж.Р. = ще е топнала
| БЪД.ПРЕД.ВР., 3Л., ЕД.Ч., СР.Р. = ще е топнало
| БЪД.ПРЕД.ВР., 3Л., МН.Ч. = ще са топнали
| БЪД.ВР. В МИН., 1Л., ЕД.Ч. = щях да топна
| БЪД.ВР. В МИН., 1Л., МН.Ч. = щяхме да топнем
| БЪД.ВР. В МИН., 2Л., ЕД.Ч. = щеше да топнеш
| БЪД.ВР. В МИН., 2Л., МН.Ч. = щяхте да топнете
| БЪД.ВР. В МИН., 3Л., ЕД.Ч. = щеше да топне
| БЪД.ВР. В МИН., 3Л., МН.Ч. = щяха да топнат
| БЪД.ПРЕД.ВР. В МИН., 1Л., ЕД.Ч., М.Р. = щях да съм топнал
| БЪД.ПРЕД.ВР. В МИН., 1Л., ЕД.Ч., Ж.Р. = щях да съм топнала
| БЪД.ПРЕД.ВР. В МИН., 1Л., ЕД.Ч., СР.Р. = щях да съм топнало
| БЪД.ПРЕД.ВР. В МИН., 1Л., МН.Ч. = щяхме да сме топнали
| БЪД.ПРЕД.ВР. В МИН., 2Л., ЕД.Ч., М.Р. = щеше да си топнал
| БЪД.ПРЕД.ВР. В МИН., 2Л., ЕД.Ч., Ж.Р. = щеше да си топнала
| БЪД.ПРЕД.ВР. В МИН., 2Л., ЕД.Ч., СР.Р. = щеше да си топнало
| БЪД.ПРЕД.ВР. В МИН., 2Л., МН.Ч. = щяхте да сте топнали
| БЪД.ПРЕД.ВР. В МИН., 3Л., ЕД.Ч., М.Р. = щеше да е топнал
| БЪД.ПРЕД.ВР. В МИН., 3Л., ЕД.Ч., Ж.Р. = щеше да е топнала
| БЪД.ПРЕД.ВР. В МИН., 3Л., ЕД.Ч., СР.Р. = щеше да е топнало
| БЪД.ПРЕД.ВР. В МИН., 3Л., МН.Ч. = щяха да са топнали
| ПР.НАКЛ., СЕГ.ВР., 1Л., ЕД.Ч., М.Р. = топнел съм
| ПР.НАКЛ., СЕГ.ВР., 1Л., ЕД.Ч., Ж.Р. = топнела съм
| ПР.НАКЛ., СЕГ.ВР., 1Л., ЕД.Ч., СР.Р. = топнело съм
| ПР.НАКЛ., СЕГ.ВР., 1Л., МН.Ч. = топнели сме
| ПР.НАКЛ., СЕГ.ВР., 2Л., ЕД.Ч., М.Р. = топнел си
| ПР.НАКЛ., СЕГ.ВР., 2Л., ЕД.Ч., Ж.Р. = топнела си
| ПР.НАКЛ., СЕГ.ВР., 2Л., ЕД.Ч., СР.Р. = топнело си
| ПР.НАКЛ., СЕГ.ВР., 2Л., МН.Ч. = топнели сте
| ПР.НАКЛ., СЕГ.ВР., 3Л., ЕД.Ч., М.Р. = топнел (е)
| ПР.НАКЛ., СЕГ.ВР., 3Л., ЕД.Ч., Ж.Р. = топнела (е)
| ПР.НАКЛ., СЕГ.ВР., 3Л., ЕД.Ч., СР.Р. = топнело (е)
| ПР.НАКЛ., СЕГ.ВР., 3Л., МН.Ч. = топнели (са)
| ПР.НАКЛ., МИН.СВ.ВР., 1Л., ЕД.Ч., М.Р. = топнал съм
| ПР.НАКЛ., МИН.СВ.ВР., 1Л., ЕД.Ч., Ж.Р. = топнала съм
| ПР.НАКЛ., МИН.СВ.ВР., 1Л., ЕД.Ч., СР.Р. = топнало съм
| ПР.НАКЛ., МИН.СВ.ВР., 1Л., МН.Ч. = топнали сме
| ПР.НАКЛ., МИН.СВ.ВР., 2Л., ЕД.Ч., М.Р. = топнал си
| ПР.НАКЛ., МИН.СВ.ВР., 2Л., ЕД.Ч., Ж.Р. = топнала си
| ПР.НАКЛ., МИН.СВ.ВР., 2Л., ЕД.Ч., СР.Р. = топнало си
| ПР.НАКЛ., МИН.СВ.ВР., 2Л., МН.Ч. = топнали сте
| ПР.НАКЛ., МИН.СВ.ВР., 3Л., ЕД.Ч., М.Р. = топнал (е)
| ПР.НАКЛ., МИН.СВ.ВР., 3Л., ЕД.Ч., Ж.Р. = топнала (е)
| ПР.НАКЛ., МИН.СВ.ВР., 3Л., ЕД.Ч., СР.Р. = топнало (е)
| ПР.НАКЛ., МИН.СВ.ВР., 3Л., МН.Ч. = топнали (са)
| ПР.НАКЛ., МИН.НЕОПР.ВР., 1Л., ЕД.Ч., М.Р. = бил съм топнал
| ПР.НАКЛ., МИН.НЕОПР.ВР., 1Л., ЕД.Ч., Ж.Р. = била съм топнала
| ПР.НАКЛ., МИН.НЕОПР.ВР., 1Л., ЕД.Ч., СР.Р. = било съм топнало
| ПР.НАКЛ., МИН.НЕОПР.ВР., 1Л., МН.Ч. = били сме топнали
| ПР.НАКЛ., МИН.НЕОПР.ВР., 2Л., ЕД.Ч., М.Р. = бил си топнал
| ПР.НАКЛ., МИН.НЕОПР.ВР., 2Л., ЕД.Ч., Ж.Р. = била си топнала
| ПР.НАКЛ., МИН.НЕОПР.ВР., 2Л., ЕД.Ч., СР.Р. = било си топнало
| ПР.НАКЛ., МИН.НЕОПР.ВР., 2Л., МН.Ч. = били сте топнали
| ПР.НАКЛ., МИН.НЕОПР.ВР., 3Л., ЕД.Ч., М.Р. = бил (е) топнал
| ПР.НАКЛ., МИН.НЕОПР.ВР., 3Л., ЕД.Ч., Ж.Р. = била (е) топнала
| ПР.НАКЛ., МИН.НЕОПР.ВР., 3Л., ЕД.Ч., СР.Р. = било (е) топнало
| ПР.НАКЛ., МИН.НЕОПР.ВР., 3Л., МН.Ч. = били (са) топнали
| ПР.НАКЛ., БЪД.ВР., 1Л., ЕД.Ч., М.Р. = щял съм да топна
| ПР.НАКЛ., БЪД.ВР., 1Л., ЕД.Ч., Ж.Р. = щяла съм да топна
| ПР.НАКЛ., БЪД.ВР., 1Л., ЕД.Ч., СР.Р. = щяло съм да топна
| ПР.НАКЛ., БЪД.ВР., 1Л., МН.Ч. = щели сме да топнем
| ПР.НАКЛ., БЪД.ВР., 2Л., ЕД.Ч., М.Р. = щял си да топнеш
| ПР.НАКЛ., БЪД.ВР., 2Л., ЕД.Ч., Ж.Р. = щяла си да топнеш
| ПР.НАКЛ., БЪД.ВР., 2Л., ЕД.Ч., СР.Р. = щяло си да топнеш
| ПР.НАКЛ., БЪД.ВР., 2Л., МН.Ч. = щели сте да топнете
| ПР.НАКЛ., БЪД.ВР., 3Л., ЕД.Ч., М.Р. = щял (е) да топне
| ПР.НАКЛ., БЪД.ВР., 3Л., ЕД.Ч., Ж.Р. = щяла (е) да топне
| ПР.НАКЛ., БЪД.ВР., 3Л., ЕД.Ч., СР.Р. = щяло (е) да топне
| ПР.НАКЛ., БЪД.ВР., 3Л., МН.Ч. = щели (са) да топнат
| ПР.НАКЛ., БЪД.ПРЕД.ВР., 1Л., ЕД.Ч., М.Р. = щял съм да съм топнал
| ПР.НАКЛ., БЪД.ПРЕД.ВР., 1Л., ЕД.Ч., Ж.Р. = щяла съм да съм топнала
| ПР.НАКЛ., БЪД.ПРЕД.ВР., 1Л., ЕД.Ч., СР.Р. = щяло съм да съм топнало
| ПР.НАКЛ., БЪД.ПРЕД.ВР., 1Л., МН.Ч. = щели сме да сме топнали
| ПР.НАКЛ., БЪД.ПРЕД.ВР., 2Л., ЕД.Ч., М.Р. = щял си да си топнал
| ПР.НАКЛ., БЪД.ПРЕД.ВР., 2Л., ЕД.Ч., Ж.Р. = щяла си да си топнала
| ПР.НАКЛ., БЪД.ПРЕД.ВР., 2Л., ЕД.Ч., СР.Р. = щяло си да си топнало
| ПР.НАКЛ., БЪД.ПРЕД.ВР., 2Л., МН.Ч. = щели сте да сте топнали
| ПР.НАКЛ., БЪД.ПРЕД.ВР., 3Л., ЕД.Ч., М.Р. = щял (е) да е топнал
| ПР.НАКЛ., БЪД.ПРЕД.ВР., 3Л., ЕД.Ч., Ж.Р. = щяла (е) да е топнала
| ПР.НАКЛ., БЪД.ПРЕД.ВР., 3Л., ЕД.Ч., СР.Р. = щяло (е) да е топнало
| ПР.НАКЛ., БЪД.ПРЕД.ВР., 3Л., МН.Ч. = щели (са) да са топнали
| УСЛОВНО НАКЛОНЕНИЕ, 1Л., ЕД.Ч., М.Р. = бих топнал
| УСЛОВНО НАКЛОНЕНИЕ, 1Л., ЕД.Ч., Ж.Р. = бих топнала
| УСЛОВНО НАКЛОНЕНИЕ, 1Л., ЕД.Ч., СР.Р. = бих топнало
| УСЛОВНО НАКЛОНЕНИЕ, 1Л., МН.Ч. = бихме топнали
| УСЛОВНО НАКЛОНЕНИЕ, 2Л., ЕД.Ч., М.Р. = би топнал
| УСЛОВНО НАКЛОНЕНИЕ, 2Л., ЕД.Ч., Ж.Р. = би топнала
| УСЛОВНО НАКЛОНЕНИЕ, 2Л., ЕД.Ч., СР.Р. = би топнало
| УСЛОВНО НАКЛОНЕНИЕ, 2Л., МН.Ч. = бихте топнали
| УСЛОВНО НАКЛОНЕНИЕ, 3Л., ЕД.Ч., М.Р. = би топнал
| УСЛОВНО НАКЛОНЕНИЕ, 3Л., ЕД.Ч., Ж.Р. = би топнала
| УСЛОВНО НАКЛОНЕНИЕ, 3Л., ЕД.Ч., СР.Р. = би топнало
| УСЛОВНО НАКЛОНЕНИЕ, 3Л., МН.Ч. = биха топнали
| ПОВЕЛИТЕЛНО НАКЛОНЕНИЕ, ЕД.Ч. = топ·ни
| ПОВЕЛИТЕЛНО НАКЛОНЕНИЕ, МН.Ч. = топ·не·те
| МИН.СТРАД.ПРИЧ. М.Р. = топ·нат
| МИН.СТРАД.ПРИЧ. М.Р. НЕПЪЛЕН ЧЛЕН = топ·на·тия
| МИН.СТРАД.ПРИЧ. М.Р. ПЪЛЕН ЧЛЕН = топ·на·ти·ят
| МИН.СТРАД.ПРИЧ. Ж.Р. = топ·на·та
| МИН.СТРАД.ПРИЧ. Ж.Р. ЧЛЕН = топ·на·та·та
| МИН.СТРАД.ПРИЧ. СР.Р. = топ·на·то
| МИН.СТРАД.ПРИЧ. СР.Р. ЧЛЕН = топ·на·то·то
| МИН.СТРАД.ПРИЧ. МН.Ч. = топ·на·ти
| МИН.СТРАД.ПРИЧ. МН.Ч. ЧЛЕН = топ·на·ти·те
| МИН.ДЕЯТ.СВ.ПРИЧ. М.Р. = топ·нал
| МИН.ДЕЯТ.СВ.ПРИЧ. М.Р. НЕПЪЛЕН ЧЛЕН = топ·на·лия
| МИН.ДЕЯТ.СВ.ПРИЧ. М.Р. ПЪЛЕН ЧЛЕН = топ·на·ли·ят
| МИН.ДЕЯТ.СВ.ПРИЧ. Ж.Р. = топ·на·ла
| МИН.ДЕЯТ.СВ.ПРИЧ. Ж.Р. ЧЛЕН = топ·на·ла·та
| МИН.ДЕЯТ.СВ.ПРИЧ. СР.Р. = топ·на·ло
| МИН.ДЕЯТ.СВ.ПРИЧ. СР.Р. ЧЛЕН = топ·на·ло·то
| МИН.ДЕЯТ.СВ.ПРИЧ. МН.Ч. = топ·на·ли
| МИН.ДЕЯТ.СВ.ПРИЧ. МН.Ч. ЧЛЕН = топ·на·ли·те
| МИН.ДЕЯТ.НЕСВ.ПРИЧ. М.Р. = топ·нел
| МИН.ДЕЯТ.НЕСВ.ПРИЧ. М.Р. НЕПЪЛЕН ЧЛЕН = топ·не·лия
| МИН.ДЕЯТ.НЕСВ.ПРИЧ. М.Р. ПЪЛЕН ЧЛЕН = топ·не·ли·ят
| МИН.ДЕЯТ.НЕСВ.ПРИЧ. Ж.Р. = топ·не·ла
| МИН.ДЕЯТ.НЕСВ.ПРИЧ. Ж.Р. ЧЛЕН = топ·не·ла·та
| МИН.ДЕЯТ.НЕСВ.ПРИЧ. СР.Р. = топ·не·ло
| МИН.ДЕЯТ.НЕСВ.ПРИЧ. СР.Р. ЧЛЕН = топ·не·ло·то
| МИН.ДЕЯТ.НЕСВ.ПРИЧ. МН.Ч. = топ·не·ли
| МИН.ДЕЯТ.НЕСВ.ПРИЧ. МН.Ч. ЧЛЕН = топ·не·ли·те
| СЕГ.ДЕЯТ.ПРИЧ. М.Р. = —
| СЕГ.ДЕЯТ.ПРИЧ. М.Р. НЕПЪЛЕН ЧЛЕН = —
| СЕГ.ДЕЯТ.ПРИЧ. М.Р. ПЪЛЕН ЧЛЕН = —
| СЕГ.ДЕЯТ.ПРИЧ. Ж.Р. = —
| СЕГ.ДЕЯТ.ПРИЧ. Ж.Р. ЧЛЕН = —
| СЕГ.ДЕЯТ.ПРИЧ. СР.Р. = —
| СЕГ.ДЕЯТ.ПРИЧ. СР.Р. ЧЛЕН = —
| СЕГ.ДЕЯТ.ПРИЧ. МН.Ч. = —
| СЕГ.ДЕЯТ.ПРИЧ. МН.Ч. ЧЛЕН = —
| ДЕЕПРИЧАСТИЕ = —
| СКРИТИ ПРЕПРАТКИ = 
[[топна]],
[[топнеш]],
[[топне]],
[[топнем]],
[[топнете]],
[[топнат]],
[[топнах]],
[[топнахме]],
[[топнахте]],
[[топнаха]],
[[топнех]],
[[топнеше]],
[[топнехме]],
[[топнехте]],
[[топнеха]],
[[топни]],
[[топнал]],
[[топналия]],
[[топналият]],
[[топнала]],
[[топналата]],
[[топнало]],
[[топналото]],
[[топнали]],
[[топналите]],
[[топнел]],
[[топнелия]],
[[топнелият]],
[[топнела]],
[[топнелата]],
[[топнело]],
[[топнелото]],
[[топнели]],
[[топнелите]],
[[топнатия]],
[[топнатият]],
[[топната]],
[[топнатата]],
[[топнато]],
[[топнатото]],
[[топнати]],
[[топнатите]],
[[топнал съм]],
[[топнала съм]],
[[топнало съм]],
[[топнали сме]],
[[топнал си]],
[[топнала си]],
[[топнало си]],
[[топнали сте]],
[[топнал е]],
[[топнала е]],
[[топнало е]],
[[топнали са]],
[[бях топнал]],
[[бях топнала]],
[[бях топнало]],
[[бяхме топнали]],
[[беше топнал]],
[[беше топнала]],
[[беше топнало]],
[[бяхте топнали]],
[[бяха топнали]],
[[ще топна]],
[[ще топнем]],
[[ще топнеш]],
[[ще топнете]],
[[ще топне]],
[[ще топнат]],
[[ще съм топнал]],
[[ще съм топнала]],
[[ще съм топнало]],
[[ще сме топнали]],
[[ще си топнал]],
[[ще си топнала]],
[[ще си топнало]],
[[ще сте топнали]],
[[ще е топнал]],
[[ще е топнала]],
[[ще е топнало]],
[[ще са топнали]],
[[щях да топна]],
[[щяхме да топнем]],
[[щеше да топнеш]],
[[щяхте да топнете]],
[[щеше да топне]],
[[щяха да топнат]],
[[щях да съм топнал]],
[[щях да съм топнала]],
[[щях да съм топнало]],
[[щяхме да сме топнали]],
[[щеше да си топнал]],
[[щеше да си топнала]],
[[щеше да си топнало]],
[[щяхте да сте топнали]],
[[щеше да е топнал]],
[[щеше да е топнала]],
[[щеше да е топнало]],
[[щяха да са топнали]],
[[топнел съм]],
[[топнела съм]],
[[топнело съм]],
[[топнели сме]],
[[топнел си]],
[[топнела си]],
[[топнело си]],
[[топнели сте]],
[[топнел е]],
[[топнела е]],
[[топнело е]],
[[топнели са]],
[[бил съм топнал]],
[[била съм топнала]],
[[било съм топнало]],
[[били сме топнали]],
[[бил си топнал]],
[[била си топнала]],
[[било си топнало]],
[[били сте топнали]],
[[бил е топнал]],
[[била е топнала]],
[[било е топнало]],
[[били са топнали]],
[[щял съм да топна]],
[[щяла съм да топна]],
[[щяло съм да топна]],
[[щели сме да топнем]],
[[щял си да топнеш]],
[[щяла си да топнеш]],
[[щяло си да топнеш]],
[[щели сте да топнете]],
[[щял да топне]],
[[щяла да топне]],
[[щяло да топне]],
[[щели да топнат]],
[[щял е да топне]],
[[щяла е да топне]],
[[щяло е да топне]],
[[щели са да топнат]],
[[щял съм да съм топнал]],
[[щяла съм да съм топнала]],
[[щяло съм да съм топнало]],
[[щели сме да сме топнали]],
[[щял си да си топнал]],
[[щяла си да си топнала]],
[[щяло си да си топнало]],
[[щели сте да сте топнали]],
[[щял да е топнал]],
[[щяла да е топнала]],
[[щяло да е топнало]],
[[щели да са топнали]],
[[щял е да е топнал]],
[[щяла е да е топнала]],
[[щяло е да е топнало]],
[[щели са да са топнали]],
[[бих топнал]],
[[бих топнала]],
[[бих топнало]],
[[бихме топнали]],
[[би топнал]],
[[би топнала]],
[[би топнало]],
[[бихте топнали]],
[[биха топнали]],
}}</text>
      <sha1>1s3kl03fmg4g1ovtuxu7ianb8p2qdd8</sha1>
    </revision>
  </page>
  <page>
    <title>Шаблон:Словоформи/топуркам</title>
    <ns>10</ns>
    <id>564426</id>
    <revision>
      <id>596406</id>
      <timestamp>2005-05-12T09:41:56Z</timestamp>
      <contributor>
        <username>Bgbot</username>
        <id>83</id>
      </contributor>
      <comment>Борислав: Шаблон със словоформи</comment>
      <model>wikitext</model>
      <format>text/x-wiki</format>
      <text bytes="20590" xml:space="preserve">{{Шаблон:Словоформи/Глагол|
  ОСНОВНА ФОРМА = топуркам
| СЕГ.ВР., 1Л., ЕД.Ч. = то·пур·кам
| СЕГ.ВР., 1Л., МН.Ч. = то·пур·ка·ме
| СЕГ.ВР., 2Л., ЕД.Ч. = то·пур·каш
| СЕГ.ВР., 2Л., МН.Ч. = то·пур·ка·те
| СЕГ.ВР., 3Л., ЕД.Ч. = то·пур·ка
| СЕГ.ВР., 3Л., МН.Ч. = то·пур·кат
| МИН.СВ.ВР., 1Л., ЕД.Ч. = то·пур·ках
| МИН.СВ.ВР., 1Л., МН.Ч. = то·пур·ках·ме
| МИН.СВ.ВР., 2Л., ЕД.Ч. = то·пур·ка
| МИН.СВ.ВР., 2Л., МН.Ч. = то·пур·ках·те
| МИН.СВ.ВР., 3Л., ЕД.Ч. = то·пур·ка
| МИН.СВ.ВР., 3Л., МН.Ч. = то·пур·ка·ха
| МИН.НЕСВ.ВР., 1Л., ЕД.Ч. = то·пур·ках
| МИН.НЕСВ.ВР., 1Л., МН.Ч. = то·пур·ках·ме
| МИН.НЕСВ.ВР., 2Л., ЕД.Ч. = то·пур·ка·ше
| МИН.НЕСВ.ВР., 2Л., МН.Ч. = то·пур·ках·те
| МИН.НЕСВ.ВР., 3Л., ЕД.Ч. = то·пур·ка·ше
| МИН.НЕСВ.ВР., 3Л., МН.Ч. = то·пур·ка·ха
| МИН.НЕОПР.ВР., 1Л., ЕД.Ч., М.Р. = топуркал съм
| МИН.НЕОПР.ВР., 1Л., ЕД.Ч., Ж.Р. = топуркала съм
| МИН.НЕОПР.ВР., 1Л., ЕД.Ч., СР.Р. = топуркало съм
| МИН.НЕОПР.ВР., 1Л., МН.Ч. = топуркали сме
| МИН.НЕОПР.ВР., 2Л., ЕД.Ч., М.Р. = топуркал си
| МИН.НЕОПР.ВР., 2Л., ЕД.Ч., Ж.Р. = топуркала си
| МИН.НЕОПР.ВР., 2Л., ЕД.Ч., СР.Р. = топуркало си
| МИН.НЕОПР.ВР., 2Л., МН.Ч. = топуркали сте
| МИН.НЕОПР.ВР., 3Л., ЕД.Ч., М.Р. = топуркал е
| МИН.НЕОПР.ВР., 3Л., ЕД.Ч., Ж.Р. = топуркала е
| МИН.НЕОПР.ВР., 3Л., ЕД.Ч., СР.Р. = топуркало е
| МИН.НЕОПР.ВР., 3Л., МН.Ч. = топуркали са
| МИН.ПРЕД.ВР., 1Л., ЕД.Ч., М.Р. = бях топуркал
| МИН.ПРЕД.ВР., 1Л., ЕД.Ч., Ж.Р. = бях топуркала
| МИН.ПРЕД.ВР., 1Л., ЕД.Ч., СР.Р. = бях топуркало
| МИН.ПРЕД.ВР., 1Л., МН.Ч. = бяхме топуркали
| МИН.ПРЕД.ВР., 2Л., ЕД.Ч., М.Р. = беше топуркал
| МИН.ПРЕД.ВР., 2Л., ЕД.Ч., Ж.Р. = беше топуркала
| МИН.ПРЕД.ВР., 2Л., ЕД.Ч., СР.Р. = беше топуркало
| МИН.ПРЕД.ВР., 2Л., МН.Ч. = бяхте топуркали
| МИН.ПРЕД.ВР., 3Л., ЕД.Ч., М.Р. = беше топуркал
| МИН.ПРЕД.ВР., 3Л., ЕД.Ч., Ж.Р. = беше топуркала
| МИН.ПРЕД.ВР., 3Л., ЕД.Ч., СР.Р. = беше топуркало
| МИН.ПРЕД.ВР., 3Л., МН.Ч. = бяха топуркали
| БЪД.ВР., 1Л., ЕД.Ч. = ще топуркам
| БЪД.ВР., 1Л., МН.Ч. = ще топуркаме
| БЪД.ВР., 2Л., ЕД.Ч. = ще топуркаш
| БЪД.ВР., 2Л., МН.Ч. = ще топуркате
| БЪД.ВР., 3Л., ЕД.Ч. = ще топурка
| БЪД.ВР., 3Л., МН.Ч. = ще топуркат
| БЪД.ПРЕД.ВР., 1Л., ЕД.Ч., М.Р. = ще съм топуркал
| БЪД.ПРЕД.ВР., 1Л., ЕД.Ч., Ж.Р. = ще съм топуркала
| БЪД.ПРЕД.ВР., 1Л., ЕД.Ч., СР.Р. = ще съм топуркало
| БЪД.ПРЕД.ВР., 1Л., МН.Ч. = ще сме топуркали
| БЪД.ПРЕД.ВР., 2Л., ЕД.Ч., М.Р. = ще си топуркал
| БЪД.ПРЕД.ВР., 2Л., ЕД.Ч., Ж.Р. = ще си топуркала
| БЪД.ПРЕД.ВР., 2Л., ЕД.Ч., СР.Р. = ще си топуркало
| БЪД.ПРЕД.ВР., 2Л., МН.Ч. = ще сте топуркали
| БЪД.ПРЕД.ВР., 3Л., ЕД.Ч., М.Р. = ще е топуркал
| БЪД.ПРЕД.ВР., 3Л., ЕД.Ч., Ж.Р. = ще е топуркала
| БЪД.ПРЕД.ВР., 3Л., ЕД.Ч., СР.Р. = ще е топуркало
| БЪД.ПРЕД.ВР., 3Л., МН.Ч. = ще са топуркали
| БЪД.ВР. В МИН., 1Л., ЕД.Ч. = щях да топуркам
| БЪД.ВР. В МИН., 1Л., МН.Ч. = щяхме да топуркаме
| БЪД.ВР. В МИН., 2Л., ЕД.Ч. = щеше да топуркаш
| БЪД.ВР. В МИН., 2Л., МН.Ч. = щяхте да топуркате
| БЪД.ВР. В МИН., 3Л., ЕД.Ч. = щеше да топурка
| БЪД.ВР. В МИН., 3Л., МН.Ч. = щяха да топуркат
| БЪД.ПРЕД.ВР. В МИН., 1Л., ЕД.Ч., М.Р. = щях да съм топуркал
| БЪД.ПРЕД.ВР. В МИН., 1Л., ЕД.Ч., Ж.Р. = щях да съм топуркала
| БЪД.ПРЕД.ВР. В МИН., 1Л., ЕД.Ч., СР.Р. = щях да съм топуркало
| БЪД.ПРЕД.ВР. В МИН., 1Л., МН.Ч. = щяхме да сме топуркали
| БЪД.ПРЕД.ВР. В МИН., 2Л., ЕД.Ч., М.Р. = щеше да си топуркал
| БЪД.ПРЕД.ВР. В МИН., 2Л., ЕД.Ч., Ж.Р. = щеше да си топуркала
| БЪД.ПРЕД.ВР. В МИН., 2Л., ЕД.Ч., СР.Р. = щеше да си топуркало
| БЪД.ПРЕД.ВР. В МИН., 2Л., МН.Ч. = щяхте да сте топуркали
| БЪД.ПРЕД.ВР. В МИН., 3Л., ЕД.Ч., М.Р. = щеше да е топуркал
| БЪД.ПРЕД.ВР. В МИН., 3Л., ЕД.Ч., Ж.Р. = щеше да е топуркала
| БЪД.ПРЕД.ВР. В МИН., 3Л., ЕД.Ч., СР.Р. = щеше да е топуркало
| БЪД.ПРЕД.ВР. В МИН., 3Л., МН.Ч. = щяха да са топуркали
| ПР.НАКЛ., СЕГ.ВР., 1Л., ЕД.Ч., М.Р. = топуркал съм
| ПР.НАКЛ., СЕГ.ВР., 1Л., ЕД.Ч., Ж.Р. = топуркала съм
| ПР.НАКЛ., СЕГ.ВР., 1Л., ЕД.Ч., СР.Р. = топуркало съм
| ПР.НАКЛ., СЕГ.ВР., 1Л., МН.Ч. = топуркали сме
| ПР.НАКЛ., СЕГ.ВР., 2Л., ЕД.Ч., М.Р. = топуркал си
| ПР.НАКЛ., СЕГ.ВР., 2Л., ЕД.Ч., Ж.Р. = топуркала си
| ПР.НАКЛ., СЕГ.ВР., 2Л., ЕД.Ч., СР.Р. = топуркало си
| ПР.НАКЛ., СЕГ.ВР., 2Л., МН.Ч. = топуркали сте
| ПР.НАКЛ., СЕГ.ВР., 3Л., ЕД.Ч., М.Р. = топуркал (е)
| ПР.НАКЛ., СЕГ.ВР., 3Л., ЕД.Ч., Ж.Р. = топуркала (е)
| ПР.НАКЛ., СЕГ.ВР., 3Л., ЕД.Ч., СР.Р. = топуркало (е)
| ПР.НАКЛ., СЕГ.ВР., 3Л., МН.Ч. = топуркали (са)
| ПР.НАКЛ., МИН.СВ.ВР., 1Л., ЕД.Ч., М.Р. = топуркал съм
| ПР.НАКЛ., МИН.СВ.ВР., 1Л., ЕД.Ч., Ж.Р. = топуркала съм
| ПР.НАКЛ., МИН.СВ.ВР., 1Л., ЕД.Ч., СР.Р. = топуркало съм
| ПР.НАКЛ., МИН.СВ.ВР., 1Л., МН.Ч. = топуркали сме
| ПР.НАКЛ., МИН.СВ.ВР., 2Л., ЕД.Ч., М.Р. = топуркал си
| ПР.НАКЛ., МИН.СВ.ВР., 2Л., ЕД.Ч., Ж.Р. = топуркала си
| ПР.НАКЛ., МИН.СВ.ВР., 2Л., ЕД.Ч., СР.Р. = топуркало си
| ПР.НАКЛ., МИН.СВ.ВР., 2Л., МН.Ч. = топуркали сте
| ПР.НАКЛ., МИН.СВ.ВР., 3Л., ЕД.Ч., М.Р. = топуркал (е)
| ПР.НАКЛ., МИН.СВ.ВР., 3Л., ЕД.Ч., Ж.Р. = топуркала (е)
| ПР.НАКЛ., МИН.СВ.ВР., 3Л., ЕД.Ч., СР.Р. = топуркало (е)
| ПР.НАКЛ., МИН.СВ.ВР., 3Л., МН.Ч. = топуркали (са)
| ПР.НАКЛ., МИН.НЕОПР.ВР., 1Л., ЕД.Ч., М.Р. = бил съм топуркал
| ПР.НАКЛ., МИН.НЕОПР.ВР., 1Л., ЕД.Ч., Ж.Р. = била съм топуркала
| ПР.НАКЛ., МИН.НЕОПР.ВР., 1Л., ЕД.Ч., СР.Р. = било съм топуркало
| ПР.НАКЛ., МИН.НЕОПР.ВР., 1Л., МН.Ч. = били сме топуркали
| ПР.НАКЛ., МИН.НЕОПР.ВР., 2Л., ЕД.Ч., М.Р. = бил си топуркал
| ПР.НАКЛ., МИН.НЕОПР.ВР., 2Л., ЕД.Ч., Ж.Р. = била си топуркала
| ПР.НАКЛ., МИН.НЕОПР.ВР., 2Л., ЕД.Ч., СР.Р. = било си топуркало
| ПР.НАКЛ., МИН.НЕОПР.ВР., 2Л., МН.Ч. = били сте топуркали
| ПР.НАКЛ., МИН.НЕОПР.ВР., 3Л., ЕД.Ч., М.Р. = бил (е) топуркал
| ПР.НАКЛ., МИН.НЕОПР.ВР., 3Л., ЕД.Ч., Ж.Р. = била (е) топуркала
| ПР.НАКЛ., МИН.НЕОПР.ВР., 3Л., ЕД.Ч., СР.Р. = било (е) топуркало
| ПР.НАКЛ., МИН.НЕОПР.ВР., 3Л., МН.Ч. = били (са) топуркали
| ПР.НАКЛ., БЪД.ВР., 1Л., ЕД.Ч., М.Р. = щял съм да топуркам
| ПР.НАКЛ., БЪД.ВР., 1Л., ЕД.Ч., Ж.Р. = щяла съм да топуркам
| ПР.НАКЛ., БЪД.ВР., 1Л., ЕД.Ч., СР.Р. = щяло съм да топуркам
| ПР.НАКЛ., БЪД.ВР., 1Л., МН.Ч. = щели сме да топуркаме
| ПР.НАКЛ., БЪД.ВР., 2Л., ЕД.Ч., М.Р. = щял си да топуркаш
| ПР.НАКЛ., БЪД.ВР., 2Л., ЕД.Ч., Ж.Р. = щяла си да топуркаш
| ПР.НАКЛ., БЪД.ВР., 2Л., ЕД.Ч., СР.Р. = щяло си да топуркаш
| ПР.НАКЛ., БЪД.ВР., 2Л., МН.Ч. = щели сте да топуркате
| ПР.НАКЛ., БЪД.ВР., 3Л., ЕД.Ч., М.Р. = щял (е) да топурка
| ПР.НАКЛ., БЪД.ВР., 3Л., ЕД.Ч., Ж.Р. = щяла (е) да топурка
| ПР.НАКЛ., БЪД.ВР., 3Л., ЕД.Ч., СР.Р. = щяло (е) да топурка
| ПР.НАКЛ., БЪД.ВР., 3Л., МН.Ч. = щели (са) да топуркат
| ПР.НАКЛ., БЪД.ПРЕД.ВР., 1Л., ЕД.Ч., М.Р. = щял съм да съм топуркал
| ПР.НАКЛ., БЪД.ПРЕД.ВР., 1Л., ЕД.Ч., Ж.Р. = щяла съм да съм топуркала
| ПР.НАКЛ., БЪД.ПРЕД.ВР., 1Л., ЕД.Ч., СР.Р. = щяло съм да съм топуркало
| ПР.НАКЛ., БЪД.ПРЕД.ВР., 1Л., МН.Ч. = щели сме да сме топуркали
| ПР.НАКЛ., БЪД.ПРЕД.ВР., 2Л., ЕД.Ч., М.Р. = щял си да си топуркал
| ПР.НАКЛ., БЪД.ПРЕД.ВР., 2Л., ЕД.Ч., Ж.Р. = щяла си да си топуркала
| ПР.НАКЛ., БЪД.ПРЕД.ВР., 2Л., ЕД.Ч., СР.Р. = щяло си да си топуркало
| ПР.НАКЛ., БЪД.ПРЕД.ВР., 2Л., МН.Ч. = щели сте да сте топуркали
| ПР.НАКЛ., БЪД.ПРЕД.ВР., 3Л., ЕД.Ч., М.Р. = щял (е) да е топуркал
| ПР.НАКЛ., БЪД.ПРЕД.ВР., 3Л., ЕД.Ч., Ж.Р. = щяла (е) да е топуркала
| ПР.НАКЛ., БЪД.ПРЕД.ВР., 3Л., ЕД.Ч., СР.Р. = щяло (е) да е топуркало
| ПР.НАКЛ., БЪД.ПРЕД.ВР., 3Л., МН.Ч. = щели (са) да са топуркали
| УСЛОВНО НАКЛОНЕНИЕ, 1Л., ЕД.Ч., М.Р. = бих топуркал
| УСЛОВНО НАКЛОНЕНИЕ, 1Л., ЕД.Ч., Ж.Р. = бих топуркала
| УСЛОВНО НАКЛОНЕНИЕ, 1Л., ЕД.Ч., СР.Р. = бих топуркало
| УСЛОВНО НАКЛОНЕНИЕ, 1Л., МН.Ч. = бихме топуркали
| УСЛОВНО НАКЛОНЕНИЕ, 2Л., ЕД.Ч., М.Р. = би топуркал
| УСЛОВНО НАКЛОНЕНИЕ, 2Л., ЕД.Ч., Ж.Р. = би топуркала
| УСЛОВНО НАКЛОНЕНИЕ, 2Л., ЕД.Ч., СР.Р. = би топуркало
| УСЛОВНО НАКЛОНЕНИЕ, 2Л., МН.Ч. = бихте топуркали
| УСЛОВНО НАКЛОНЕНИЕ, 3Л., ЕД.Ч., М.Р. = би топуркал
| УСЛОВНО НАКЛОНЕНИЕ, 3Л., ЕД.Ч., Ж.Р. = би топуркала
| УСЛОВНО НАКЛОНЕНИЕ, 3Л., ЕД.Ч., СР.Р. = би топуркало
| УСЛОВНО НАКЛОНЕНИЕ, 3Л., МН.Ч. = биха топуркали
| ПОВЕЛИТЕЛНО НАКЛОНЕНИЕ, ЕД.Ч. = то·пур·кай
| ПОВЕЛИТЕЛНО НАКЛОНЕНИЕ, МН.Ч. = то·пур·кай·те
| МИН.СТРАД.ПРИЧ. М.Р. = то·пур·кан
| МИН.СТРАД.ПРИЧ. М.Р. НЕПЪЛЕН ЧЛЕН = то·пур·ка·ния
| МИН.СТРАД.ПРИЧ. М.Р. ПЪЛЕН ЧЛЕН = то·пур·ка·ни·ят
| МИН.СТРАД.ПРИЧ. Ж.Р. = то·пур·ка·на
| МИН.СТРАД.ПРИЧ. Ж.Р. ЧЛЕН = то·пур·ка·на·та
| МИН.СТРАД.ПРИЧ. СР.Р. = то·пур·ка·но
| МИН.СТРАД.ПРИЧ. СР.Р. ЧЛЕН = то·пур·ка·но·то
| МИН.СТРАД.ПРИЧ. МН.Ч. = то·пур·ка·ни
| МИН.СТРАД.ПРИЧ. МН.Ч. ЧЛЕН = то·пур·ка·ни·те
| МИН.ДЕЯТ.СВ.ПРИЧ. М.Р. = то·пур·кал
| МИН.ДЕЯТ.СВ.ПРИЧ. М.Р. НЕПЪЛЕН ЧЛЕН = то·пур·ка·лия
| МИН.ДЕЯТ.СВ.ПРИЧ. М.Р. ПЪЛЕН ЧЛЕН = то·пур·ка·ли·ят
| МИН.ДЕЯТ.СВ.ПРИЧ. Ж.Р. = то·пур·ка·ла
| МИН.ДЕЯТ.СВ.ПРИЧ. Ж.Р. ЧЛЕН = то·пур·ка·ла·та
| МИН.ДЕЯТ.СВ.ПРИЧ. СР.Р. = то·пур·ка·ло
| МИН.ДЕЯТ.СВ.ПРИЧ. СР.Р. ЧЛЕН = то·пур·ка·ло·то
| МИН.ДЕЯТ.СВ.ПРИЧ. МН.Ч. = то·пур·ка·ли
| МИН.ДЕЯТ.СВ.ПРИЧ. МН.Ч. ЧЛЕН = то·пур·ка·ли·те
| МИН.ДЕЯТ.НЕСВ.ПРИЧ. М.Р. = то·пур·кал
| МИН.ДЕЯТ.НЕСВ.ПРИЧ. М.Р. НЕПЪЛЕН ЧЛЕН = то·пур·ка·лия
| МИН.ДЕЯТ.НЕСВ.ПРИЧ. М.Р. ПЪЛЕН ЧЛЕН = то·пур·ка·ли·ят
| МИН.ДЕЯТ.НЕСВ.ПРИЧ. Ж.Р. = то·пур·ка·ла
| МИН.ДЕЯТ.НЕСВ.ПРИЧ. Ж.Р. ЧЛЕН = то·пур·ка·ла·та
| МИН.ДЕЯТ.НЕСВ.ПРИЧ. СР.Р. = то·пур·ка·ло
| МИН.ДЕЯТ.НЕСВ.ПРИЧ. СР.Р. ЧЛЕН = то·пур·ка·ло·то
| МИН.ДЕЯТ.НЕСВ.ПРИЧ. МН.Ч. = то·пур·ка·ли
| МИН.ДЕЯТ.НЕСВ.ПРИЧ. МН.Ч. ЧЛЕН = то·пур·ка·ли·те
| СЕГ.ДЕЯТ.ПРИЧ. М.Р. = то·пур·кащ
| СЕГ.ДЕЯТ.ПРИЧ. М.Р. НЕПЪЛЕН ЧЛЕН = то·пур·ка·щия
| СЕГ.ДЕЯТ.ПРИЧ. М.Р. ПЪЛЕН ЧЛЕН = то·пур·ка·щи·ят
| СЕГ.ДЕЯТ.ПРИЧ. Ж.Р. = то·пур·ка·ща
| СЕГ.ДЕЯТ.ПРИЧ. Ж.Р. ЧЛЕН = то·пур·ка·ща·та
| СЕГ.ДЕЯТ.ПРИЧ. СР.Р. = то·пур·ка·що
| СЕГ.ДЕЯТ.ПРИЧ. СР.Р. ЧЛЕН = то·пур·ка·що·то
| СЕГ.ДЕЯТ.ПРИЧ. МН.Ч. = то·пур·ка·щи
| СЕГ.ДЕЯТ.ПРИЧ. МН.Ч. ЧЛЕН = то·пур·ка·щи·те
| ДЕЕПРИЧАСТИЕ = то·пур·кай·ки
| СКРИТИ ПРЕПРАТКИ = 
[[топуркам]],
[[топуркаш]],
[[топурка]],
[[топуркаме]],
[[топуркате]],
[[топуркат]],
[[топурках]],
[[топуркахме]],
[[топуркахте]],
[[топуркаха]],
[[топуркаше]],
[[топуркай]],
[[топуркайте]],
[[топуркал]],
[[топуркалия]],
[[топуркалият]],
[[топуркала]],
[[топуркалата]],
[[топуркало]],
[[топуркалото]],
[[топуркали]],
[[топуркалите]],
[[топуркан]],
[[топуркания]],
[[топурканият]],
[[топуркана]],
[[топурканата]],
[[топуркано]],
[[топурканото]],
[[топуркани]],
[[топурканите]],
[[топуркащ]],
[[топуркащия]],
[[топуркащият]],
[[топуркаща]],
[[топуркащата]],
[[топуркащо]],
[[топуркащото]],
[[топуркащи]],
[[топуркащите]],
[[топуркайки]],
[[топуркал съм]],
[[топуркала съм]],
[[топуркало съм]],
[[топуркали сме]],
[[топуркал си]],
[[топуркала си]],
[[топуркало си]],
[[топуркали сте]],
[[топуркал е]],
[[топуркала е]],
[[топуркало е]],
[[топуркали са]],
[[бях топуркал]],
[[бях топуркала]],
[[бях топуркало]],
[[бяхме топуркали]],
[[беше топуркал]],
[[беше топуркала]],
[[беше топуркало]],
[[бяхте топуркали]],
[[бяха топуркали]],
[[ще топуркам]],
[[ще топуркаме]],
[[ще топуркаш]],
[[ще топуркате]],
[[ще топурка]],
[[ще топуркат]],
[[ще съм топуркал]],
[[ще съм топуркала]],
[[ще съм топуркало]],
[[ще сме топуркали]],
[[ще си топуркал]],
[[ще си топуркала]],
[[ще си топуркало]],
[[ще сте топуркали]],
[[ще е топуркал]],
[[ще е топуркала]],
[[ще е топуркало]],
[[ще са топуркали]],
[[щях да топуркам]],
[[щяхме да топуркаме]],
[[щеше да топуркаш]],
[[щяхте да топуркате]],
[[щеше да топурка]],
[[щяха да топуркат]],
[[щях да съм топуркал]],
[[щях да съм топуркала]],
[[щях да съм топуркало]],
[[щяхме да сме топуркали]],
[[щеше да си топуркал]],
[[щеше да си топуркала]],
[[щеше да си топуркало]],
[[щяхте да сте топуркали]],
[[щеше да е топуркал]],
[[щеше да е топуркала]],
[[щеше да е топуркало]],
[[щяха да са топуркали]],
[[бил съм топуркал]],
[[била съм топуркала]],
[[било съм топуркало]],
[[били сме топуркали]],
[[бил си топуркал]],
[[била си топуркала]],
[[било си топуркало]],
[[били сте топуркали]],
[[бил е топуркал]],
[[била е топуркала]],
[[било е топуркало]],
[[били са топуркали]],
[[щял съм да топуркам]],
[[щяла съм да топуркам]],
[[щяло съм да топуркам]],
[[щели сме да топуркаме]],
[[щял си да топуркаш]],
[[щяла си да топуркаш]],
[[щяло си да топуркаш]],
[[щели сте да топуркате]],
[[щял да топурка]],
[[щяла да топурка]],
[[щяло да топурка]],
[[щели да топуркат]],
[[щял е да топурка]],
[[щяла е да топурка]],
[[щяло е да топурка]],
[[щели са да топуркат]],
[[щял съм да съм топуркал]],
[[щяла съм да съм топуркала]],
[[щяло съм да съм топуркало]],
[[щели сме да сме топуркали]],
[[щял си да си топуркал]],
[[щяла си да си топуркала]],
[[щяло си да си топуркало]],
[[щели сте да сте топуркали]],
[[щял да е топуркал]],
[[щяла да е топуркала]],
[[щяло да е топуркало]],
[[щели да са топуркали]],
[[щял е да е топуркал]],
[[щяла е да е топуркала]],
[[щяло е да е топуркало]],
[[щели са да са топуркали]],
[[бих топуркал]],
[[бих топуркала]],
[[бих топуркало]],
[[бихме топуркали]],
[[би топуркал]],
[[би топуркала]],
[[би топуркало]],
[[бихте топуркали]],
[[биха топуркали]],
}}</text>
      <sha1>rsawrnja3shxzy9izf4nnz059t3n6g6</sha1>
    </revision>
  </page>
  <page>
    <title>Шаблон:Словоформи/топя</title>
    <ns>10</ns>
    <id>457567</id>
    <revision>
      <id>489549</id>
      <timestamp>2005-05-08T09:59:59Z</timestamp>
      <contributor>
        <username>Bgbot</username>
        <id>83</id>
      </contributor>
      <comment>Борислав: Шаблон със словоформи</comment>
      <model>wikitext</model>
      <format>text/x-wiki</format>
      <text bytes="18890" xml:space="preserve">{{Шаблон:Словоформи/Глагол|
  ОСНОВНА ФОРМА = топя
| СЕГ.ВР., 1Л., ЕД.Ч. = то·пя
| СЕГ.ВР., 1Л., МН.Ч. = то·пим
| СЕГ.ВР., 2Л., ЕД.Ч. = то·пиш
| СЕГ.ВР., 2Л., МН.Ч. = то·пи·те
| СЕГ.ВР., 3Л., ЕД.Ч. = то·пи
| СЕГ.ВР., 3Л., МН.Ч. = то·пят
| МИН.СВ.ВР., 1Л., ЕД.Ч. = то·пих
| МИН.СВ.ВР., 1Л., МН.Ч. = то·пих·ме
| МИН.СВ.ВР., 2Л., ЕД.Ч. = то·пи
| МИН.СВ.ВР., 2Л., МН.Ч. = то·пих·те
| МИН.СВ.ВР., 3Л., ЕД.Ч. = то·пи
| МИН.СВ.ВР., 3Л., МН.Ч. = то·пи·ха
| МИН.НЕСВ.ВР., 1Л., ЕД.Ч. = то·пях
| МИН.НЕСВ.ВР., 1Л., МН.Ч. = то·пях·ме
| МИН.НЕСВ.ВР., 2Л., ЕД.Ч. = то·пе·ше
| МИН.НЕСВ.ВР., 2Л., МН.Ч. = то·пях·те
| МИН.НЕСВ.ВР., 3Л., ЕД.Ч. = то·пе·ше
| МИН.НЕСВ.ВР., 3Л., МН.Ч. = то·пя·ха
| МИН.НЕОПР.ВР., 1Л., ЕД.Ч., М.Р. = топил съм
| МИН.НЕОПР.ВР., 1Л., ЕД.Ч., Ж.Р. = топила съм
| МИН.НЕОПР.ВР., 1Л., ЕД.Ч., СР.Р. = топило съм
| МИН.НЕОПР.ВР., 1Л., МН.Ч. = топили сме
| МИН.НЕОПР.ВР., 2Л., ЕД.Ч., М.Р. = топил си
| МИН.НЕОПР.ВР., 2Л., ЕД.Ч., Ж.Р. = топила си
| МИН.НЕОПР.ВР., 2Л., ЕД.Ч., СР.Р. = топило си
| МИН.НЕОПР.ВР., 2Л., МН.Ч. = топили сте
| МИН.НЕОПР.ВР., 3Л., ЕД.Ч., М.Р. = топил е
| МИН.НЕОПР.ВР., 3Л., ЕД.Ч., Ж.Р. = топила е
| МИН.НЕОПР.ВР., 3Л., ЕД.Ч., СР.Р. = топило е
| МИН.НЕОПР.ВР., 3Л., МН.Ч. = топили са
| МИН.ПРЕД.ВР., 1Л., ЕД.Ч., М.Р. = бях топил
| МИН.ПРЕД.ВР., 1Л., ЕД.Ч., Ж.Р. = бях топила
| МИН.ПРЕД.ВР., 1Л., ЕД.Ч., СР.Р. = бях топило
| МИН.ПРЕД.ВР., 1Л., МН.Ч. = бяхме топили
| МИН.ПРЕД.ВР., 2Л., ЕД.Ч., М.Р. = беше топил
| МИН.ПРЕД.ВР., 2Л., ЕД.Ч., Ж.Р. = беше топила
| МИН.ПРЕД.ВР., 2Л., ЕД.Ч., СР.Р. = беше топило
| МИН.ПРЕД.ВР., 2Л., МН.Ч. = бяхте топили
| МИН.ПРЕД.ВР., 3Л., ЕД.Ч., М.Р. = беше топил
| МИН.ПРЕД.ВР., 3Л., ЕД.Ч., Ж.Р. = беше топила
| МИН.ПРЕД.ВР., 3Л., ЕД.Ч., СР.Р. = беше топило
| МИН.ПРЕД.ВР., 3Л., МН.Ч. = бяха топили
| БЪД.ВР., 1Л., ЕД.Ч. = ще топя
| БЪД.ВР., 1Л., МН.Ч. = ще топим
| БЪД.ВР., 2Л., ЕД.Ч. = ще топиш
| БЪД.ВР., 2Л., МН.Ч. = ще топите
| БЪД.ВР., 3Л., ЕД.Ч. = ще топи
| БЪД.ВР., 3Л., МН.Ч. = ще топят
| БЪД.ПРЕД.ВР., 1Л., ЕД.Ч., М.Р. = ще съм топил
| БЪД.ПРЕД.ВР., 1Л., ЕД.Ч., Ж.Р. = ще съм топила
| БЪД.ПРЕД.ВР., 1Л., ЕД.Ч., СР.Р. = ще съм топило
| БЪД.ПРЕД.ВР., 1Л., МН.Ч. = ще сме топили
| БЪД.ПРЕД.ВР., 2Л., ЕД.Ч., М.Р. = ще си топил
| БЪД.ПРЕД.ВР., 2Л., ЕД.Ч., Ж.Р. = ще си топила
| БЪД.ПРЕД.ВР., 2Л., ЕД.Ч., СР.Р. = ще си топило
| БЪД.ПРЕД.ВР., 2Л., МН.Ч. = ще сте топили
| БЪД.ПРЕД.ВР., 3Л., ЕД.Ч., М.Р. = ще е топил
| БЪД.ПРЕД.ВР., 3Л., ЕД.Ч., Ж.Р. = ще е топила
| БЪД.ПРЕД.ВР., 3Л., ЕД.Ч., СР.Р. = ще е топило
| БЪД.ПРЕД.ВР., 3Л., МН.Ч. = ще са топили
| БЪД.ВР. В МИН., 1Л., ЕД.Ч. = щях да топя
| БЪД.ВР. В МИН., 1Л., МН.Ч. = щяхме да топим
| БЪД.ВР. В МИН., 2Л., ЕД.Ч. = щеше да топиш
| БЪД.ВР. В МИН., 2Л., МН.Ч. = щяхте да топите
| БЪД.ВР. В МИН., 3Л., ЕД.Ч. = щеше да топи
| БЪД.ВР. В МИН., 3Л., МН.Ч. = щяха да топят
| БЪД.ПРЕД.ВР. В МИН., 1Л., ЕД.Ч., М.Р. = щях да съм топил
| БЪД.ПРЕД.ВР. В МИН., 1Л., ЕД.Ч., Ж.Р. = щях да съм топила
| БЪД.ПРЕД.ВР. В МИН., 1Л., ЕД.Ч., СР.Р. = щях да съм топило
| БЪД.ПРЕД.ВР. В МИН., 1Л., МН.Ч. = щяхме да сме топили
| БЪД.ПРЕД.ВР. В МИН., 2Л., ЕД.Ч., М.Р. = щеше да си топил
| БЪД.ПРЕД.ВР. В МИН., 2Л., ЕД.Ч., Ж.Р. = щеше да си топила
| БЪД.ПРЕД.ВР. В МИН., 2Л., ЕД.Ч., СР.Р. = щеше да си топило
| БЪД.ПРЕД.ВР. В МИН., 2Л., МН.Ч. = щяхте да сте топили
| БЪД.ПРЕД.ВР. В МИН., 3Л., ЕД.Ч., М.Р. = щеше да е топил
| БЪД.ПРЕД.ВР. В МИН., 3Л., ЕД.Ч., Ж.Р. = щеше да е топила
| БЪД.ПРЕД.ВР. В МИН., 3Л., ЕД.Ч., СР.Р. = щеше да е топило
| БЪД.ПРЕД.ВР. В МИН., 3Л., МН.Ч. = щяха да са топили
| ПР.НАКЛ., СЕГ.ВР., 1Л., ЕД.Ч., М.Р. = топял съм
| ПР.НАКЛ., СЕГ.ВР., 1Л., ЕД.Ч., Ж.Р. = топяла съм
| ПР.НАКЛ., СЕГ.ВР., 1Л., ЕД.Ч., СР.Р. = топяло съм
| ПР.НАКЛ., СЕГ.ВР., 1Л., МН.Ч. = топели сме
| ПР.НАКЛ., СЕГ.ВР., 2Л., ЕД.Ч., М.Р. = топял си
| ПР.НАКЛ., СЕГ.ВР., 2Л., ЕД.Ч., Ж.Р. = топяла си
| ПР.НАКЛ., СЕГ.ВР., 2Л., ЕД.Ч., СР.Р. = топяло си
| ПР.НАКЛ., СЕГ.ВР., 2Л., МН.Ч. = топели сте
| ПР.НАКЛ., СЕГ.ВР., 3Л., ЕД.Ч., М.Р. = топял (е)
| ПР.НАКЛ., СЕГ.ВР., 3Л., ЕД.Ч., Ж.Р. = топяла (е)
| ПР.НАКЛ., СЕГ.ВР., 3Л., ЕД.Ч., СР.Р. = топяло (е)
| ПР.НАКЛ., СЕГ.ВР., 3Л., МН.Ч. = топели (са)
| ПР.НАКЛ., МИН.СВ.ВР., 1Л., ЕД.Ч., М.Р. = топил съм
| ПР.НАКЛ., МИН.СВ.ВР., 1Л., ЕД.Ч., Ж.Р. = топила съм
| ПР.НАКЛ., МИН.СВ.ВР., 1Л., ЕД.Ч., СР.Р. = топило съм
| ПР.НАКЛ., МИН.СВ.ВР., 1Л., МН.Ч. = топили сме
| ПР.НАКЛ., МИН.СВ.ВР., 2Л., ЕД.Ч., М.Р. = топил си
| ПР.НАКЛ., МИН.СВ.ВР., 2Л., ЕД.Ч., Ж.Р. = топила си
| ПР.НАКЛ., МИН.СВ.ВР., 2Л., ЕД.Ч., СР.Р. = топило си
| ПР.НАКЛ., МИН.СВ.ВР., 2Л., МН.Ч. = топили сте
| ПР.НАКЛ., МИН.СВ.ВР., 3Л., ЕД.Ч., М.Р. = топил (е)
| ПР.НАКЛ., МИН.СВ.ВР., 3Л., ЕД.Ч., Ж.Р. = топила (е)
| ПР.НАКЛ., МИН.СВ.ВР., 3Л., ЕД.Ч., СР.Р. = топило (е)
| ПР.НАКЛ., МИН.СВ.ВР., 3Л., МН.Ч. = топили (са)
| ПР.НАКЛ., МИН.НЕОПР.ВР., 1Л., ЕД.Ч., М.Р. = бил съм топил
| ПР.НАКЛ., МИН.НЕОПР.ВР., 1Л., ЕД.Ч., Ж.Р. = била съм топила
| ПР.НАКЛ., МИН.НЕОПР.ВР., 1Л., ЕД.Ч., СР.Р. = било съм топило
| ПР.НАКЛ., МИН.НЕОПР.ВР., 1Л., МН.Ч. = били сме топили
| ПР.НАКЛ., МИН.НЕОПР.ВР., 2Л., ЕД.Ч., М.Р. = бил си топил
| ПР.НАКЛ., МИН.НЕОПР.ВР., 2Л., ЕД.Ч., Ж.Р. = била си топила
| ПР.НАКЛ., МИН.НЕОПР.ВР., 2Л., ЕД.Ч., СР.Р. = било си топило
| ПР.НАКЛ., МИН.НЕОПР.ВР., 2Л., МН.Ч. = били сте топили
| ПР.НАКЛ., МИН.НЕОПР.ВР., 3Л., ЕД.Ч., М.Р. = бил (е) топил
| ПР.НАКЛ., МИН.НЕОПР.ВР., 3Л., ЕД.Ч., Ж.Р. = била (е) топила
| ПР.НАКЛ., МИН.НЕОПР.ВР., 3Л., ЕД.Ч., СР.Р. = било (е) топило
| ПР.НАКЛ., МИН.НЕОПР.ВР., 3Л., МН.Ч. = били (са) топили
| ПР.НАКЛ., БЪД.ВР., 1Л., ЕД.Ч., М.Р. = щял съм да топя
| ПР.НАКЛ., БЪД.ВР., 1Л., ЕД.Ч., Ж.Р. = щяла съм да топя
| ПР.НАКЛ., БЪД.ВР., 1Л., ЕД.Ч., СР.Р. = щяло съм да топя
| ПР.НАКЛ., БЪД.ВР., 1Л., МН.Ч. = щели сме да топим
| ПР.НАКЛ., БЪД.ВР., 2Л., ЕД.Ч., М.Р. = щял си да топиш
| ПР.НАКЛ., БЪД.ВР., 2Л., ЕД.Ч., Ж.Р. = щяла си да топиш
| ПР.НАКЛ., БЪД.ВР., 2Л., ЕД.Ч., СР.Р. = щяло си да топиш
| ПР.НАКЛ., БЪД.ВР., 2Л., МН.Ч. = щели сте да топите
| ПР.НАКЛ., БЪД.ВР., 3Л., ЕД.Ч., М.Р. = щял (е) да топи
| ПР.НАКЛ., БЪД.ВР., 3Л., ЕД.Ч., Ж.Р. = щяла (е) да топи
| ПР.НАКЛ., БЪД.ВР., 3Л., ЕД.Ч., СР.Р. = щяло (е) да топи
| ПР.НАКЛ., БЪД.ВР., 3Л., МН.Ч. = щели (са) да топят
| ПР.НАКЛ., БЪД.ПРЕД.ВР., 1Л., ЕД.Ч., М.Р. = щял съм да съм топил
| ПР.НАКЛ., БЪД.ПРЕД.ВР., 1Л., ЕД.Ч., Ж.Р. = щяла съм да съм топила
| ПР.НАКЛ., БЪД.ПРЕД.ВР., 1Л., ЕД.Ч., СР.Р. = щяло съм да съм топило
| ПР.НАКЛ., БЪД.ПРЕД.ВР., 1Л., МН.Ч. = щели сме да сме топили
| ПР.НАКЛ., БЪД.ПРЕД.ВР., 2Л., ЕД.Ч., М.Р. = щял си да си топил
| ПР.НАКЛ., БЪД.ПРЕД.ВР., 2Л., ЕД.Ч., Ж.Р. = щяла си да си топила
| ПР.НАКЛ., БЪД.ПРЕД.ВР., 2Л., ЕД.Ч., СР.Р. = щяло си да си топило
| ПР.НАКЛ., БЪД.ПРЕД.ВР., 2Л., МН.Ч. = щели сте да сте топили
| ПР.НАКЛ., БЪД.ПРЕД.ВР., 3Л., ЕД.Ч., М.Р. = щял (е) да е топил
| ПР.НАКЛ., БЪД.ПРЕД.ВР., 3Л., ЕД.Ч., Ж.Р. = щяла (е) да е топила
| ПР.НАКЛ., БЪД.ПРЕД.ВР., 3Л., ЕД.Ч., СР.Р. = щяло (е) да е топило
| ПР.НАКЛ., БЪД.ПРЕД.ВР., 3Л., МН.Ч. = щели (са) да са топили
| УСЛОВНО НАКЛОНЕНИЕ, 1Л., ЕД.Ч., М.Р. = бих топил
| УСЛОВНО НАКЛОНЕНИЕ, 1Л., ЕД.Ч., Ж.Р. = бих топила
| УСЛОВНО НАКЛОНЕНИЕ, 1Л., ЕД.Ч., СР.Р. = бих топило
| УСЛОВНО НАКЛОНЕНИЕ, 1Л., МН.Ч. = бихме топили
| УСЛОВНО НАКЛОНЕНИЕ, 2Л., ЕД.Ч., М.Р. = би топил
| УСЛОВНО НАКЛОНЕНИЕ, 2Л., ЕД.Ч., Ж.Р. = би топила
| УСЛОВНО НАКЛОНЕНИЕ, 2Л., ЕД.Ч., СР.Р. = би топило
| УСЛОВНО НАКЛОНЕНИЕ, 2Л., МН.Ч. = бихте топили
| УСЛОВНО НАКЛОНЕНИЕ, 3Л., ЕД.Ч., М.Р. = би топил
| УСЛОВНО НАКЛОНЕНИЕ, 3Л., ЕД.Ч., Ж.Р. = би топила
| УСЛОВНО НАКЛОНЕНИЕ, 3Л., ЕД.Ч., СР.Р. = би топило
| УСЛОВНО НАКЛОНЕНИЕ, 3Л., МН.Ч. = биха топили
| ПОВЕЛИТЕЛНО НАКЛОНЕНИЕ, ЕД.Ч. = то·пи
| ПОВЕЛИТЕЛНО НАКЛОНЕНИЕ, МН.Ч. = то·пе·те
| МИН.СТРАД.ПРИЧ. М.Р. = то·пен
| МИН.СТРАД.ПРИЧ. М.Р. НЕПЪЛЕН ЧЛЕН = то·пе·ния
| МИН.СТРАД.ПРИЧ. М.Р. ПЪЛЕН ЧЛЕН = то·пе·ни·ят
| МИН.СТРАД.ПРИЧ. Ж.Р. = то·пе·на
| МИН.СТРАД.ПРИЧ. Ж.Р. ЧЛЕН = то·пе·на·та
| МИН.СТРАД.ПРИЧ. СР.Р. = то·пе·но
| МИН.СТРАД.ПРИЧ. СР.Р. ЧЛЕН = то·пе·но·то
| МИН.СТРАД.ПРИЧ. МН.Ч. = то·пе·ни
| МИН.СТРАД.ПРИЧ. МН.Ч. ЧЛЕН = то·пе·ни·те
| МИН.ДЕЯТ.СВ.ПРИЧ. М.Р. = то·пил
| МИН.ДЕЯТ.СВ.ПРИЧ. М.Р. НЕПЪЛЕН ЧЛЕН = то·пи·лия
| МИН.ДЕЯТ.СВ.ПРИЧ. М.Р. ПЪЛЕН ЧЛЕН = то·пи·ли·ят
| МИН.ДЕЯТ.СВ.ПРИЧ. Ж.Р. = то·пи·ла
| МИН.ДЕЯТ.СВ.ПРИЧ. Ж.Р. ЧЛЕН = то·пи·ла·та
| МИН.ДЕЯТ.СВ.ПРИЧ. СР.Р. = то·пи·ло
| МИН.ДЕЯТ.СВ.ПРИЧ. СР.Р. ЧЛЕН = то·пи·ло·то
| МИН.ДЕЯТ.СВ.ПРИЧ. МН.Ч. = то·пи·ли
| МИН.ДЕЯТ.СВ.ПРИЧ. МН.Ч. ЧЛЕН = то·пи·ли·те
| МИН.ДЕЯТ.НЕСВ.ПРИЧ. М.Р. = то·пял
| МИН.ДЕЯТ.НЕСВ.ПРИЧ. М.Р. НЕПЪЛЕН ЧЛЕН = то·пя·лия
| МИН.ДЕЯТ.НЕСВ.ПРИЧ. М.Р. ПЪЛЕН ЧЛЕН = то·пя·ли·ят
| МИН.ДЕЯТ.НЕСВ.ПРИЧ. Ж.Р. = то·пя·ла
| МИН.ДЕЯТ.НЕСВ.ПРИЧ. Ж.Р. ЧЛЕН = то·пя·ла·та
| МИН.ДЕЯТ.НЕСВ.ПРИЧ. СР.Р. = то·пя·ло
| МИН.ДЕЯТ.НЕСВ.ПРИЧ. СР.Р. ЧЛЕН = то·пя·ло·то
| МИН.ДЕЯТ.НЕСВ.ПРИЧ. МН.Ч. = то·пе·ли
| МИН.ДЕЯТ.НЕСВ.ПРИЧ. МН.Ч. ЧЛЕН = то·пе·ли·те
| СЕГ.ДЕЯТ.ПРИЧ. М.Р. = то·пящ
| СЕГ.ДЕЯТ.ПРИЧ. М.Р. НЕПЪЛЕН ЧЛЕН = то·пя·щия
| СЕГ.ДЕЯТ.ПРИЧ. М.Р. ПЪЛЕН ЧЛЕН = то·пя·щи·ят
| СЕГ.ДЕЯТ.ПРИЧ. Ж.Р. = то·пя·ща
| СЕГ.ДЕЯТ.ПРИЧ. Ж.Р. ЧЛЕН = то·пя·ща·та
| СЕГ.ДЕЯТ.ПРИЧ. СР.Р. = то·пя·що
| СЕГ.ДЕЯТ.ПРИЧ. СР.Р. ЧЛЕН = то·пя·що·то
| СЕГ.ДЕЯТ.ПРИЧ. МН.Ч. = то·пя·щи
| СЕГ.ДЕЯТ.ПРИЧ. МН.Ч. ЧЛЕН = то·пя·щи·те
| ДЕЕПРИЧАСТИЕ = то·пей·ки
| СКРИТИ ПРЕПРАТКИ = 
[[топя]],
[[топиш]],
[[топи]],
[[топим]],
[[топите]],
[[топят]],
[[топих]],
[[топихме]],
[[топихте]],
[[топиха]],
[[топях]],
[[топеше]],
[[топяхме]],
[[топяхте]],
[[топяха]],
[[топете]],
[[топил]],
[[топилия]],
[[топилият]],
[[топила]],
[[топилата]],
[[топило]],
[[топилото]],
[[топили]],
[[топилите]],
[[топял]],
[[топялия]],
[[топялият]],
[[топяла]],
[[топялата]],
[[топяло]],
[[топялото]],
[[топели]],
[[топелите]],
[[топен]],
[[топения]],
[[топеният]],
[[топена]],
[[топената]],
[[топено]],
[[топеното]],
[[топени]],
[[топените]],
[[топящ]],
[[топящия]],
[[топящият]],
[[топяща]],
[[топящата]],
[[топящо]],
[[топящото]],
[[топящи]],
[[топящите]],
[[топейки]],
[[топил съм]],
[[топила съм]],
[[топило съм]],
[[топили сме]],
[[топил си]],
[[топила си]],
[[топило си]],
[[топили сте]],
[[топил е]],
[[топила е]],
[[топило е]],
[[топили са]],
[[бях топил]],
[[бях топила]],
[[бях топило]],
[[бяхме топили]],
[[беше топил]],
[[беше топила]],
[[беше топило]],
[[бяхте топили]],
[[бяха топили]],
[[ще топя]],
[[ще топим]],
[[ще топиш]],
[[ще топите]],
[[ще топи]],
[[ще топят]],
[[ще съм топил]],
[[ще съм топила]],
[[ще съм топило]],
[[ще сме топили]],
[[ще си топил]],
[[ще си топила]],
[[ще си топило]],
[[ще сте топили]],
[[ще е топил]],
[[ще е топила]],
[[ще е топило]],
[[ще са топили]],
[[щях да топя]],
[[щяхме да топим]],
[[щеше да топиш]],
[[щяхте да топите]],
[[щеше да топи]],
[[щяха да топят]],
[[щях да съм топил]],
[[щях да съм топила]],
[[щях да съм топило]],
[[щяхме да сме топили]],
[[щеше да си топил]],
[[щеше да си топила]],
[[щеше да си топило]],
[[щяхте да сте топили]],
[[щеше да е топил]],
[[щеше да е топила]],
[[щеше да е топило]],
[[щяха да са топили]],
[[топял съм]],
[[топяла съм]],
[[топяло съм]],
[[топели сме]],
[[топял си]],
[[топяла си]],
[[топяло си]],
[[топели сте]],
[[топял е]],
[[топяла е]],
[[топяло е]],
[[топели са]],
[[бил съм топил]],
[[била съм топила]],
[[било съм топило]],
[[били сме топили]],
[[бил си топил]],
[[била си топила]],
[[било си топило]],
[[били сте топили]],
[[бил е топил]],
[[била е топила]],
[[било е топило]],
[[били са топили]],
[[щял съм да топя]],
[[щяла съм да топя]],
[[щяло съм да топя]],
[[щели сме да топим]],
[[щял си да топиш]],
[[щяла си да топиш]],
[[щяло си да топиш]],
[[щели сте да топите]],
[[щял да топи]],
[[щяла да топи]],
[[щяло да топи]],
[[щели да топят]],
[[щял е да топи]],
[[щяла е да топи]],
[[щяло е да топи]],
[[щели са да топят]],
[[щял съм да съм топил]],
[[щяла съм да съм топила]],
[[щяло съм да съм топило]],
[[щели сме да сме топили]],
[[щял си да си топил]],
[[щяла си да си топила]],
[[щяло си да си топило]],
[[щели сте да сте топили]],
[[щял да е топил]],
[[щяла да е топила]],
[[щяло да е топило]],
[[щели да са топили]],
[[щял е да е топил]],
[[щяла е да е топила]],
[[щяло е да е топило]],
[[щели са да са топили]],
[[бих топил]],
[[бих топила]],
[[бих топило]],
[[бихме топили]],
[[би топил]],
[[би топила]],
[[би топило]],
[[бихте топили]],
[[биха топили]],
}}</text>
      <sha1>bcdvyptxfdltvlip9vnua2zhjynytt6</sha1>
    </revision>
  </page>
  <page>
    <title>Шаблон:Словоформи/тормозя</title>
    <ns>10</ns>
    <id>446527</id>
    <revision>
      <id>478509</id>
      <timestamp>2005-05-07T19:16:20Z</timestamp>
      <contributor>
        <username>Bgbot</username>
        <id>83</id>
      </contributor>
      <comment>Борислав: Шаблон със словоформи</comment>
      <model>wikitext</model>
      <format>text/x-wiki</format>
      <text bytes="21194" xml:space="preserve">{{Шаблон:Словоформи/Глагол|
  ОСНОВНА ФОРМА = тормозя
| СЕГ.ВР., 1Л., ЕД.Ч. = тор·мо·зя
| СЕГ.ВР., 1Л., МН.Ч. = тор·мо·зим
| СЕГ.ВР., 2Л., ЕД.Ч. = тор·мо·зиш
| СЕГ.ВР., 2Л., МН.Ч. = тор·мо·зи·те
| СЕГ.ВР., 3Л., ЕД.Ч. = тор·мо·зи
| СЕГ.ВР., 3Л., МН.Ч. = тор·мо·зят
| МИН.СВ.ВР., 1Л., ЕД.Ч. = тор·мо·зих
| МИН.СВ.ВР., 1Л., МН.Ч. = тор·мо·зих·ме
| МИН.СВ.ВР., 2Л., ЕД.Ч. = тор·мо·зи
| МИН.СВ.ВР., 2Л., МН.Ч. = тор·мо·зих·те
| МИН.СВ.ВР., 3Л., ЕД.Ч. = тор·мо·зи
| МИН.СВ.ВР., 3Л., МН.Ч. = тор·мо·зи·ха
| МИН.НЕСВ.ВР., 1Л., ЕД.Ч. = тор·мо·зех
| МИН.НЕСВ.ВР., 1Л., МН.Ч. = тор·мо·зех·ме
| МИН.НЕСВ.ВР., 2Л., ЕД.Ч. = тор·мо·зе·ше
| МИН.НЕСВ.ВР., 2Л., МН.Ч. = тор·мо·зех·те
| МИН.НЕСВ.ВР., 3Л., ЕД.Ч. = тор·мо·зе·ше
| МИН.НЕСВ.ВР., 3Л., МН.Ч. = тор·мо·зе·ха
| МИН.НЕОПР.ВР., 1Л., ЕД.Ч., М.Р. = тормозил съм
| МИН.НЕОПР.ВР., 1Л., ЕД.Ч., Ж.Р. = тормозила съм
| МИН.НЕОПР.ВР., 1Л., ЕД.Ч., СР.Р. = тормозило съм
| МИН.НЕОПР.ВР., 1Л., МН.Ч. = тормозили сме
| МИН.НЕОПР.ВР., 2Л., ЕД.Ч., М.Р. = тормозил си
| МИН.НЕОПР.ВР., 2Л., ЕД.Ч., Ж.Р. = тормозила си
| МИН.НЕОПР.ВР., 2Л., ЕД.Ч., СР.Р. = тормозило си
| МИН.НЕОПР.ВР., 2Л., МН.Ч. = тормозили сте
| МИН.НЕОПР.ВР., 3Л., ЕД.Ч., М.Р. = тормозил е
| МИН.НЕОПР.ВР., 3Л., ЕД.Ч., Ж.Р. = тормозила е
| МИН.НЕОПР.ВР., 3Л., ЕД.Ч., СР.Р. = тормозило е
| МИН.НЕОПР.ВР., 3Л., МН.Ч. = тормозили са
| МИН.ПРЕД.ВР., 1Л., ЕД.Ч., М.Р. = бях тормозил
| МИН.ПРЕД.ВР., 1Л., ЕД.Ч., Ж.Р. = бях тормозила
| МИН.ПРЕД.ВР., 1Л., ЕД.Ч., СР.Р. = бях тормозило
| МИН.ПРЕД.ВР., 1Л., МН.Ч. = бяхме тормозили
| МИН.ПРЕД.ВР., 2Л., ЕД.Ч., М.Р. = беше тормозил
| МИН.ПРЕД.ВР., 2Л., ЕД.Ч., Ж.Р. = беше тормозила
| МИН.ПРЕД.ВР., 2Л., ЕД.Ч., СР.Р. = беше тормозило
| МИН.ПРЕД.ВР., 2Л., МН.Ч. = бяхте тормозили
| МИН.ПРЕД.ВР., 3Л., ЕД.Ч., М.Р. = беше тормозил
| МИН.ПРЕД.ВР., 3Л., ЕД.Ч., Ж.Р. = беше тормозила
| МИН.ПРЕД.ВР., 3Л., ЕД.Ч., СР.Р. = беше тормозило
| МИН.ПРЕД.ВР., 3Л., МН.Ч. = бяха тормозили
| БЪД.ВР., 1Л., ЕД.Ч. = ще тормозя
| БЪД.ВР., 1Л., МН.Ч. = ще тормозим
| БЪД.ВР., 2Л., ЕД.Ч. = ще тормозиш
| БЪД.ВР., 2Л., МН.Ч. = ще тормозите
| БЪД.ВР., 3Л., ЕД.Ч. = ще тормози
| БЪД.ВР., 3Л., МН.Ч. = ще тормозят
| БЪД.ПРЕД.ВР., 1Л., ЕД.Ч., М.Р. = ще съм тормозил
| БЪД.ПРЕД.ВР., 1Л., ЕД.Ч., Ж.Р. = ще съм тормозила
| БЪД.ПРЕД.ВР., 1Л., ЕД.Ч., СР.Р. = ще съм тормозило
| БЪД.ПРЕД.ВР., 1Л., МН.Ч. = ще сме тормозили
| БЪД.ПРЕД.ВР., 2Л., ЕД.Ч., М.Р. = ще си тормозил
| БЪД.ПРЕД.ВР., 2Л., ЕД.Ч., Ж.Р. = ще си тормозила
| БЪД.ПРЕД.ВР., 2Л., ЕД.Ч., СР.Р. = ще си тормозило
| БЪД.ПРЕД.ВР., 2Л., МН.Ч. = ще сте тормозили
| БЪД.ПРЕД.ВР., 3Л., ЕД.Ч., М.Р. = ще е тормозил
| БЪД.ПРЕД.ВР., 3Л., ЕД.Ч., Ж.Р. = ще е тормозила
| БЪД.ПРЕД.ВР., 3Л., ЕД.Ч., СР.Р. = ще е тормозило
| БЪД.ПРЕД.ВР., 3Л., МН.Ч. = ще са тормозили
| БЪД.ВР. В МИН., 1Л., ЕД.Ч. = щях да тормозя
| БЪД.ВР. В МИН., 1Л., МН.Ч. = щяхме да тормозим
| БЪД.ВР. В МИН., 2Л., ЕД.Ч. = щеше да тормозиш
| БЪД.ВР. В МИН., 2Л., МН.Ч. = щяхте да тормозите
| БЪД.ВР. В МИН., 3Л., ЕД.Ч. = щеше да тормози
| БЪД.ВР. В МИН., 3Л., МН.Ч. = щяха да тормозят
| БЪД.ПРЕД.ВР. В МИН., 1Л., ЕД.Ч., М.Р. = щях да съм тормозил
| БЪД.ПРЕД.ВР. В МИН., 1Л., ЕД.Ч., Ж.Р. = щях да съм тормозила
| БЪД.ПРЕД.ВР. В МИН., 1Л., ЕД.Ч., СР.Р. = щях да съм тормозило
| БЪД.ПРЕД.ВР. В МИН., 1Л., МН.Ч. = щяхме да сме тормозили
| БЪД.ПРЕД.ВР. В МИН., 2Л., ЕД.Ч., М.Р. = щеше да си тормозил
| БЪД.ПРЕД.ВР. В МИН., 2Л., ЕД.Ч., Ж.Р. = щеше да си тормозила
| БЪД.ПРЕД.ВР. В МИН., 2Л., ЕД.Ч., СР.Р. = щеше да си тормозило
| БЪД.ПРЕД.ВР. В МИН., 2Л., МН.Ч. = щяхте да сте тормозили
| БЪД.ПРЕД.ВР. В МИН., 3Л., ЕД.Ч., М.Р. = щеше да е тормозил
| БЪД.ПРЕД.ВР. В МИН., 3Л., ЕД.Ч., Ж.Р. = щеше да е тормозила
| БЪД.ПРЕД.ВР. В МИН., 3Л., ЕД.Ч., СР.Р. = щеше да е тормозило
| БЪД.ПРЕД.ВР. В МИН., 3Л., МН.Ч. = щяха да са тормозили
| ПР.НАКЛ., СЕГ.ВР., 1Л., ЕД.Ч., М.Р. = тормозел съм
| ПР.НАКЛ., СЕГ.ВР., 1Л., ЕД.Ч., Ж.Р. = тормозела съм
| ПР.НАКЛ., СЕГ.ВР., 1Л., ЕД.Ч., СР.Р. = тормозело съм
| ПР.НАКЛ., СЕГ.ВР., 1Л., МН.Ч. = тормозели сме
| ПР.НАКЛ., СЕГ.ВР., 2Л., ЕД.Ч., М.Р. = тормозел си
| ПР.НАКЛ., СЕГ.ВР., 2Л., ЕД.Ч., Ж.Р. = тормозела си
| ПР.НАКЛ., СЕГ.ВР., 2Л., ЕД.Ч., СР.Р. = тормозело си
| ПР.НАКЛ., СЕГ.ВР., 2Л., МН.Ч. = тормозели сте
| ПР.НАКЛ., СЕГ.ВР., 3Л., ЕД.Ч., М.Р. = тормозел (е)
| ПР.НАКЛ., СЕГ.ВР., 3Л., ЕД.Ч., Ж.Р. = тормозела (е)
| ПР.НАКЛ., СЕГ.ВР., 3Л., ЕД.Ч., СР.Р. = тормозело (е)
| ПР.НАКЛ., СЕГ.ВР., 3Л., МН.Ч. = тормозели (са)
| ПР.НАКЛ., МИН.СВ.ВР., 1Л., ЕД.Ч., М.Р. = тормозил съм
| ПР.НАКЛ., МИН.СВ.ВР., 1Л., ЕД.Ч., Ж.Р. = тормозила съм
| ПР.НАКЛ., МИН.СВ.ВР., 1Л., ЕД.Ч., СР.Р. = тормозило съм
| ПР.НАКЛ., МИН.СВ.ВР., 1Л., МН.Ч. = тормозили сме
| ПР.НАКЛ., МИН.СВ.ВР., 2Л., ЕД.Ч., М.Р. = тормозил си
| ПР.НАКЛ., МИН.СВ.ВР., 2Л., ЕД.Ч., Ж.Р. = тормозила си
| ПР.НАКЛ., МИН.СВ.ВР., 2Л., ЕД.Ч., СР.Р. = тормозило си
| ПР.НАКЛ., МИН.СВ.ВР., 2Л., МН.Ч. = тормозили сте
| ПР.НАКЛ., МИН.СВ.ВР., 3Л., ЕД.Ч., М.Р. = тормозил (е)
| ПР.НАКЛ., МИН.СВ.ВР., 3Л., ЕД.Ч., Ж.Р. = тормозила (е)
| ПР.НАКЛ., МИН.СВ.ВР., 3Л., ЕД.Ч., СР.Р. = тормозило (е)
| ПР.НАКЛ., МИН.СВ.ВР., 3Л., МН.Ч. = тормозили (са)
| ПР.НАКЛ., МИН.НЕОПР.ВР., 1Л., ЕД.Ч., М.Р. = бил съм тормозил
| ПР.НАКЛ., МИН.НЕОПР.ВР., 1Л., ЕД.Ч., Ж.Р. = била съм тормозила
| ПР.НАКЛ., МИН.НЕОПР.ВР., 1Л., ЕД.Ч., СР.Р. = било съм тормозило
| ПР.НАКЛ., МИН.НЕОПР.ВР., 1Л., МН.Ч. = били сме тормозили
| ПР.НАКЛ., МИН.НЕОПР.ВР., 2Л., ЕД.Ч., М.Р. = бил си тормозил
| ПР.НАКЛ., МИН.НЕОПР.ВР., 2Л., ЕД.Ч., Ж.Р. = била си тормозила
| ПР.НАКЛ., МИН.НЕОПР.ВР., 2Л., ЕД.Ч., СР.Р. = било си тормозило
| ПР.НАКЛ., МИН.НЕОПР.ВР., 2Л., МН.Ч. = били сте тормозили
| ПР.НАКЛ., МИН.НЕОПР.ВР., 3Л., ЕД.Ч., М.Р. = бил (е) тормозил
| ПР.НАКЛ., МИН.НЕОПР.ВР., 3Л., ЕД.Ч., Ж.Р. = била (е) тормозила
| ПР.НАКЛ., МИН.НЕОПР.ВР., 3Л., ЕД.Ч., СР.Р. = било (е) тормозило
| ПР.НАКЛ., МИН.НЕОПР.ВР., 3Л., МН.Ч. = били (са) тормозили
| ПР.НАКЛ., БЪД.ВР., 1Л., ЕД.Ч., М.Р. = щял съм да тормозя
| ПР.НАКЛ., БЪД.ВР., 1Л., ЕД.Ч., Ж.Р. = щяла съм да тормозя
| ПР.НАКЛ., БЪД.ВР., 1Л., ЕД.Ч., СР.Р. = щяло съм да тормозя
| ПР.НАКЛ., БЪД.ВР., 1Л., МН.Ч. = щели сме да тормозим
| ПР.НАКЛ., БЪД.ВР., 2Л., ЕД.Ч., М.Р. = щял си да тормозиш
| ПР.НАКЛ., БЪД.ВР., 2Л., ЕД.Ч., Ж.Р. = щяла си да тормозиш
| ПР.НАКЛ., БЪД.ВР., 2Л., ЕД.Ч., СР.Р. = щяло си да тормозиш
| ПР.НАКЛ., БЪД.ВР., 2Л., МН.Ч. = щели сте да тормозите
| ПР.НАКЛ., БЪД.ВР., 3Л., ЕД.Ч., М.Р. = щял (е) да тормози
| ПР.НАКЛ., БЪД.ВР., 3Л., ЕД.Ч., Ж.Р. = щяла (е) да тормози
| ПР.НАКЛ., БЪД.ВР., 3Л., ЕД.Ч., СР.Р. = щяло (е) да тормози
| ПР.НАКЛ., БЪД.ВР., 3Л., МН.Ч. = щели (са) да тормозят
| ПР.НАКЛ., БЪД.ПРЕД.ВР., 1Л., ЕД.Ч., М.Р. = щял съм да съм тормозил
| ПР.НАКЛ., БЪД.ПРЕД.ВР., 1Л., ЕД.Ч., Ж.Р. = щяла съм да съм тормозила
| ПР.НАКЛ., БЪД.ПРЕД.ВР., 1Л., ЕД.Ч., СР.Р. = щяло съм да съм тормозило
| ПР.НАКЛ., БЪД.ПРЕД.ВР., 1Л., МН.Ч. = щели сме да сме тормозили
| ПР.НАКЛ., БЪД.ПРЕД.ВР., 2Л., ЕД.Ч., М.Р. = щял си да си тормозил
| ПР.НАКЛ., БЪД.ПРЕД.ВР., 2Л., ЕД.Ч., Ж.Р. = щяла си да си тормозила
| ПР.НАКЛ., БЪД.ПРЕД.ВР., 2Л., ЕД.Ч., СР.Р. = щяло си да си тормозило
| ПР.НАКЛ., БЪД.ПРЕД.ВР., 2Л., МН.Ч. = щели сте да сте тормозили
| ПР.НАКЛ., БЪД.ПРЕД.ВР., 3Л., ЕД.Ч., М.Р. = щял (е) да е тормозил
| ПР.НАКЛ., БЪД.ПРЕД.ВР., 3Л., ЕД.Ч., Ж.Р. = щяла (е) да е тормозила
| ПР.НАКЛ., БЪД.ПРЕД.ВР., 3Л., ЕД.Ч., СР.Р. = щяло (е) да е тормозило
| ПР.НАКЛ., БЪД.ПРЕД.ВР., 3Л., МН.Ч. = щели (са) да са тормозили
| УСЛОВНО НАКЛОНЕНИЕ, 1Л., ЕД.Ч., М.Р. = бих тормозил
| УСЛОВНО НАКЛОНЕНИЕ, 1Л., ЕД.Ч., Ж.Р. = бих тормозила
| УСЛОВНО НАКЛОНЕНИЕ, 1Л., ЕД.Ч., СР.Р. = бих тормозило
| УСЛОВНО НАКЛОНЕНИЕ, 1Л., МН.Ч. = бихме тормозили
| УСЛОВНО НАКЛОНЕНИЕ, 2Л., ЕД.Ч., М.Р. = би тормозил
| УСЛОВНО НАКЛОНЕНИЕ, 2Л., ЕД.Ч., Ж.Р. = би тормозила
| УСЛОВНО НАКЛОНЕНИЕ, 2Л., ЕД.Ч., СР.Р. = би тормозило
| УСЛОВНО НАКЛОНЕНИЕ, 2Л., МН.Ч. = бихте тормозили
| УСЛОВНО НАКЛОНЕНИЕ, 3Л., ЕД.Ч., М.Р. = би тормозил
| УСЛОВНО НАКЛОНЕНИЕ, 3Л., ЕД.Ч., Ж.Р. = би тормозила
| УСЛОВНО НАКЛОНЕНИЕ, 3Л., ЕД.Ч., СР.Р. = би тормозило
| УСЛОВНО НАКЛОНЕНИЕ, 3Л., МН.Ч. = биха тормозили
| ПОВЕЛИТЕЛНО НАКЛОНЕНИЕ, ЕД.Ч. = тор·мо·зи
| ПОВЕЛИТЕЛНО НАКЛОНЕНИЕ, МН.Ч. = тор·мо·зе·те
| МИН.СТРАД.ПРИЧ. М.Р. = тор·мо·зен
| МИН.СТРАД.ПРИЧ. М.Р. НЕПЪЛЕН ЧЛЕН = тор·мо·зе·ния
| МИН.СТРАД.ПРИЧ. М.Р. ПЪЛЕН ЧЛЕН = тор·мо·зе·ни·ят
| МИН.СТРАД.ПРИЧ. Ж.Р. = тор·мо·зе·на
| МИН.СТРАД.ПРИЧ. Ж.Р. ЧЛЕН = тор·мо·зе·на·та
| МИН.СТРАД.ПРИЧ. СР.Р. = тор·мо·зе·но
| МИН.СТРАД.ПРИЧ. СР.Р. ЧЛЕН = тор·мо·зе·но·то
| МИН.СТРАД.ПРИЧ. МН.Ч. = тор·мо·зе·ни
| МИН.СТРАД.ПРИЧ. МН.Ч. ЧЛЕН = тор·мо·зе·ни·те
| МИН.ДЕЯТ.СВ.ПРИЧ. М.Р. = тор·мо·зил
| МИН.ДЕЯТ.СВ.ПРИЧ. М.Р. НЕПЪЛЕН ЧЛЕН = тор·мо·зи·лия
| МИН.ДЕЯТ.СВ.ПРИЧ. М.Р. ПЪЛЕН ЧЛЕН = тор·мо·зи·ли·ят
| МИН.ДЕЯТ.СВ.ПРИЧ. Ж.Р. = тор·мо·зи·ла
| МИН.ДЕЯТ.СВ.ПРИЧ. Ж.Р. ЧЛЕН = тор·мо·зи·ла·та
| МИН.ДЕЯТ.СВ.ПРИЧ. СР.Р. = тор·мо·зи·ло
| МИН.ДЕЯТ.СВ.ПРИЧ. СР.Р. ЧЛЕН = тор·мо·зи·ло·то
| МИН.ДЕЯТ.СВ.ПРИЧ. МН.Ч. = тор·мо·зи·ли
| МИН.ДЕЯТ.СВ.ПРИЧ. МН.Ч. ЧЛЕН = тор·мо·зи·ли·те
| МИН.ДЕЯТ.НЕСВ.ПРИЧ. М.Р. = тор·мо·зел
| МИН.ДЕЯТ.НЕСВ.ПРИЧ. М.Р. НЕПЪЛЕН ЧЛЕН = тор·мо·зе·лия
| МИН.ДЕЯТ.НЕСВ.ПРИЧ. М.Р. ПЪЛЕН ЧЛЕН = тор·мо·зе·ли·ят
| МИН.ДЕЯТ.НЕСВ.ПРИЧ. Ж.Р. = тор·мо·зе·ла
| МИН.ДЕЯТ.НЕСВ.ПРИЧ. Ж.Р. ЧЛЕН = тор·мо·зе·ла·та
| МИН.ДЕЯТ.НЕСВ.ПРИЧ. СР.Р. = тор·мо·зе·ло
| МИН.ДЕЯТ.НЕСВ.ПРИЧ. СР.Р. ЧЛЕН = тор·мо·зе·ло·то
| МИН.ДЕЯТ.НЕСВ.ПРИЧ. МН.Ч. = тор·мо·зе·ли
| МИН.ДЕЯТ.НЕСВ.ПРИЧ. МН.Ч. ЧЛЕН = тор·мо·зе·ли·те
| СЕГ.ДЕЯТ.ПРИЧ. М.Р. = тор·мо·зещ
| СЕГ.ДЕЯТ.ПРИЧ. М.Р. НЕПЪЛЕН ЧЛЕН = тор·мо·зе·щия
| СЕГ.ДЕЯТ.ПРИЧ. М.Р. ПЪЛЕН ЧЛЕН = тор·мо·зе·щи·ят
| СЕГ.ДЕЯТ.ПРИЧ. Ж.Р. = тор·мо·зе·ща
| СЕГ.ДЕЯТ.ПРИЧ. Ж.Р. ЧЛЕН = тор·мо·зе·ща·та
| СЕГ.ДЕЯТ.ПРИЧ. СР.Р. = тор·мо·зе·що
| СЕГ.ДЕЯТ.ПРИЧ. СР.Р. ЧЛЕН = тор·мо·зе·що·то
| СЕГ.ДЕЯТ.ПРИЧ. МН.Ч. = тор·мо·зе·щи
| СЕГ.ДЕЯТ.ПРИЧ. МН.Ч. ЧЛЕН = тор·мо·зе·щи·те
| ДЕЕПРИЧАСТИЕ = тор·мо·зей·ки
| СКРИТИ ПРЕПРАТКИ = 
[[тормозя]],
[[тормозиш]],
[[тормози]],
[[тормозим]],
[[тормозите]],
[[тормозят]],
[[тормозих]],
[[тормозихме]],
[[тормозихте]],
[[тормозиха]],
[[тормозех]],
[[тормозеше]],
[[тормозехме]],
[[тормозехте]],
[[тормозеха]],
[[тормозете]],
[[тормозил]],
[[тормозилия]],
[[тормозилият]],
[[тормозила]],
[[тормозилата]],
[[тормозило]],
[[тормозилото]],
[[тормозили]],
[[тормозилите]],
[[тормозел]],
[[тормозелия]],
[[тормозелият]],
[[тормозела]],
[[тормозелата]],
[[тормозело]],
[[тормозелото]],
[[тормозели]],
[[тормозелите]],
[[тормозен]],
[[тормозения]],
[[тормозеният]],
[[тормозена]],
[[тормозената]],
[[тормозено]],
[[тормозеното]],
[[тормозени]],
[[тормозените]],
[[тормозещ]],
[[тормозещия]],
[[тормозещият]],
[[тормозеща]],
[[тормозещата]],
[[тормозещо]],
[[тормозещото]],
[[тормозещи]],
[[тормозещите]],
[[тормозейки]],
[[тормозил съм]],
[[тормозила съм]],
[[тормозило съм]],
[[тормозили сме]],
[[тормозил си]],
[[тормозила си]],
[[тормозило си]],
[[тормозили сте]],
[[тормозил е]],
[[тормозила е]],
[[тормозило е]],
[[тормозили са]],
[[бях тормозил]],
[[бях тормозила]],
[[бях тормозило]],
[[бяхме тормозили]],
[[беше тормозил]],
[[беше тормозила]],
[[беше тормозило]],
[[бяхте тормозили]],
[[бяха тормозили]],
[[ще тормозя]],
[[ще тормозим]],
[[ще тормозиш]],
[[ще тормозите]],
[[ще тормози]],
[[ще тормозят]],
[[ще съм тормозил]],
[[ще съм тормозила]],
[[ще съм тормозило]],
[[ще сме тормозили]],
[[ще си тормозил]],
[[ще си тормозила]],
[[ще си тормозило]],
[[ще сте тормозили]],
[[ще е тормозил]],
[[ще е тормозила]],
[[ще е тормозило]],
[[ще са тормозили]],
[[щях да тормозя]],
[[щяхме да тормозим]],
[[щеше да тормозиш]],
[[щяхте да тормозите]],
[[щеше да тормози]],
[[щяха да тормозят]],
[[щях да съм тормозил]],
[[щях да съм тормозила]],
[[щях да съм тормозило]],
[[щяхме да сме тормозили]],
[[щеше да си тормозил]],
[[щеше да си тормозила]],
[[щеше да си тормозило]],
[[щяхте да сте тормозили]],
[[щеше да е тормозил]],
[[щеше да е тормозила]],
[[щеше да е тормозило]],
[[щяха да са тормозили]],
[[тормозел съм]],
[[тормозела съм]],
[[тормозело съм]],
[[тормозели сме]],
[[тормозел си]],
[[тормозела си]],
[[тормозело си]],
[[тормозели сте]],
[[тормозел е]],
[[тормозела е]],
[[тормозело е]],
[[тормозели са]],
[[бил съм тормозил]],
[[била съм тормозила]],
[[било съм тормозило]],
[[били сме тормозили]],
[[бил си тормозил]],
[[била си тормозила]],
[[било си тормозило]],
[[били сте тормозили]],
[[бил е тормозил]],
[[била е тормозила]],
[[било е тормозило]],
[[били са тормозили]],
[[щял съм да тормозя]],
[[щяла съм да тормозя]],
[[щяло съм да тормозя]],
[[щели сме да тормозим]],
[[щял си да тормозиш]],
[[щяла си да тормозиш]],
[[щяло си да тормозиш]],
[[щели сте да тормозите]],
[[щял да тормози]],
[[щяла да тормози]],
[[щяло да тормози]],
[[щели да тормозят]],
[[щял е да тормози]],
[[щяла е да тормози]],
[[щяло е да тормози]],
[[щели са да тормозят]],
[[щял съм да съм тормозил]],
[[щяла съм да съм тормозила]],
[[щяло съм да съм тормозило]],
[[щели сме да сме тормозили]],
[[щял си да си тормозил]],
[[щяла си да си тормозила]],
[[щяло си да си тормозило]],
[[щели сте да сте тормозили]],
[[щял да е тормозил]],
[[щяла да е тормозила]],
[[щяло да е тормозило]],
[[щели да са тормозили]],
[[щял е да е тормозил]],
[[щяла е да е тормозила]],
[[щяло е да е тормозило]],
[[щели са да са тормозили]],
[[бих тормозил]],
[[бих тормозила]],
[[бих тормозило]],
[[бихме тормозили]],
[[би тормозил]],
[[би тормозила]],
[[би тормозило]],
[[бихте тормозили]],
[[биха тормозили]],
}}</text>
      <sha1>4a153l33o99hbdq5pxd30g5q3ctevlt</sha1>
    </revision>
  </page>
  <page>
    <title>Шаблон:Словоформи/торпилирам</title>
    <ns>10</ns>
    <id>564437</id>
    <revision>
      <id>596417</id>
      <timestamp>2005-05-12T09:42:15Z</timestamp>
      <contributor>
        <username>Bgbot</username>
        <id>83</id>
      </contributor>
      <comment>Борислав: Шаблон със словоформи</comment>
      <model>wikitext</model>
      <format>text/x-wiki</format>
      <text bytes="22068" xml:space="preserve">{{Шаблон:Словоформи/Глагол|
  ОСНОВНА ФОРМА = торпилирам
| СЕГ.ВР., 1Л., ЕД.Ч. = тор·пи·ли·рам
| СЕГ.ВР., 1Л., МН.Ч. = тор·пи·ли·ра·ме
| СЕГ.ВР., 2Л., ЕД.Ч. = тор·пи·ли·раш
| СЕГ.ВР., 2Л., МН.Ч. = тор·пи·ли·ра·те
| СЕГ.ВР., 3Л., ЕД.Ч. = тор·пи·ли·ра
| СЕГ.ВР., 3Л., МН.Ч. = тор·пи·ли·рат
| МИН.СВ.ВР., 1Л., ЕД.Ч. = тор·пи·ли·рах
| МИН.СВ.ВР., 1Л., МН.Ч. = тор·пи·ли·рах·ме
| МИН.СВ.ВР., 2Л., ЕД.Ч. = тор·пи·ли·ра
| МИН.СВ.ВР., 2Л., МН.Ч. = тор·пи·ли·рах·те
| МИН.СВ.ВР., 3Л., ЕД.Ч. = тор·пи·ли·ра
| МИН.СВ.ВР., 3Л., МН.Ч. = тор·пи·ли·ра·ха
| МИН.НЕСВ.ВР., 1Л., ЕД.Ч. = тор·пи·ли·рах
| МИН.НЕСВ.ВР., 1Л., МН.Ч. = тор·пи·ли·рах·ме
| МИН.НЕСВ.ВР., 2Л., ЕД.Ч. = тор·пи·ли·ра·ше
| МИН.НЕСВ.ВР., 2Л., МН.Ч. = тор·пи·ли·рах·те
| МИН.НЕСВ.ВР., 3Л., ЕД.Ч. = тор·пи·ли·ра·ше
| МИН.НЕСВ.ВР., 3Л., МН.Ч. = тор·пи·ли·ра·ха
| МИН.НЕОПР.ВР., 1Л., ЕД.Ч., М.Р. = торпилирал съм
| МИН.НЕОПР.ВР., 1Л., ЕД.Ч., Ж.Р. = торпилирала съм
| МИН.НЕОПР.ВР., 1Л., ЕД.Ч., СР.Р. = торпилирало съм
| МИН.НЕОПР.ВР., 1Л., МН.Ч. = торпилирали сме
| МИН.НЕОПР.ВР., 2Л., ЕД.Ч., М.Р. = торпилирал си
| МИН.НЕОПР.ВР., 2Л., ЕД.Ч., Ж.Р. = торпилирала си
| МИН.НЕОПР.ВР., 2Л., ЕД.Ч., СР.Р. = торпилирало си
| МИН.НЕОПР.ВР., 2Л., МН.Ч. = торпилирали сте
| МИН.НЕОПР.ВР., 3Л., ЕД.Ч., М.Р. = торпилирал е
| МИН.НЕОПР.ВР., 3Л., ЕД.Ч., Ж.Р. = торпилирала е
| МИН.НЕОПР.ВР., 3Л., ЕД.Ч., СР.Р. = торпилирало е
| МИН.НЕОПР.ВР., 3Л., МН.Ч. = торпилирали са
| МИН.ПРЕД.ВР., 1Л., ЕД.Ч., М.Р. = бях торпилирал
| МИН.ПРЕД.ВР., 1Л., ЕД.Ч., Ж.Р. = бях торпилирала
| МИН.ПРЕД.ВР., 1Л., ЕД.Ч., СР.Р. = бях торпилирало
| МИН.ПРЕД.ВР., 1Л., МН.Ч. = бяхме торпилирали
| МИН.ПРЕД.ВР., 2Л., ЕД.Ч., М.Р. = беше торпилирал
| МИН.ПРЕД.ВР., 2Л., ЕД.Ч., Ж.Р. = беше торпилирала
| МИН.ПРЕД.ВР., 2Л., ЕД.Ч., СР.Р. = беше торпилирало
| МИН.ПРЕД.ВР., 2Л., МН.Ч. = бяхте торпилирали
| МИН.ПРЕД.ВР., 3Л., ЕД.Ч., М.Р. = беше торпилирал
| МИН.ПРЕД.ВР., 3Л., ЕД.Ч., Ж.Р. = беше торпилирала
| МИН.ПРЕД.ВР., 3Л., ЕД.Ч., СР.Р. = беше торпилирало
| МИН.ПРЕД.ВР., 3Л., МН.Ч. = бяха торпилирали
| БЪД.ВР., 1Л., ЕД.Ч. = ще торпилирам
| БЪД.ВР., 1Л., МН.Ч. = ще торпилираме
| БЪД.ВР., 2Л., ЕД.Ч. = ще торпилираш
| БЪД.ВР., 2Л., МН.Ч. = ще торпилирате
| БЪД.ВР., 3Л., ЕД.Ч. = ще торпилира
| БЪД.ВР., 3Л., МН.Ч. = ще торпилират
| БЪД.ПРЕД.ВР., 1Л., ЕД.Ч., М.Р. = ще съм торпилирал
| БЪД.ПРЕД.ВР., 1Л., ЕД.Ч., Ж.Р. = ще съм торпилирала
| БЪД.ПРЕД.ВР., 1Л., ЕД.Ч., СР.Р. = ще съм торпилирало
| БЪД.ПРЕД.ВР., 1Л., МН.Ч. = ще сме торпилирали
| БЪД.ПРЕД.ВР., 2Л., ЕД.Ч., М.Р. = ще си торпилирал
| БЪД.ПРЕД.ВР., 2Л., ЕД.Ч., Ж.Р. = ще си торпилирала
| БЪД.ПРЕД.ВР., 2Л., ЕД.Ч., СР.Р. = ще си торпилирало
| БЪД.ПРЕД.ВР., 2Л., МН.Ч. = ще сте торпилирали
| БЪД.ПРЕД.ВР., 3Л., ЕД.Ч., М.Р. = ще е торпилирал
| БЪД.ПРЕД.ВР., 3Л., ЕД.Ч., Ж.Р. = ще е торпилирала
| БЪД.ПРЕД.ВР., 3Л., ЕД.Ч., СР.Р. = ще е торпилирало
| БЪД.ПРЕД.ВР., 3Л., МН.Ч. = ще са торпилирали
| БЪД.ВР. В МИН., 1Л., ЕД.Ч. = щях да торпилирам
| БЪД.ВР. В МИН., 1Л., МН.Ч. = щяхме да торпилираме
| БЪД.ВР. В МИН., 2Л., ЕД.Ч. = щеше да торпилираш
| БЪД.ВР. В МИН., 2Л., МН.Ч. = щяхте да торпилирате
| БЪД.ВР. В МИН., 3Л., ЕД.Ч. = щеше да торпилира
| БЪД.ВР. В МИН., 3Л., МН.Ч. = щяха да торпилират
| БЪД.ПРЕД.ВР. В МИН., 1Л., ЕД.Ч., М.Р. = щях да съм торпилирал
| БЪД.ПРЕД.ВР. В МИН., 1Л., ЕД.Ч., Ж.Р. = щях да съм торпилирала
| БЪД.ПРЕД.ВР. В МИН., 1Л., ЕД.Ч., СР.Р. = щях да съм торпилирало
| БЪД.ПРЕД.ВР. В МИН., 1Л., МН.Ч. = щяхме да сме торпилирали
| БЪД.ПРЕД.ВР. В МИН., 2Л., ЕД.Ч., М.Р. = щеше да си торпилирал
| БЪД.ПРЕД.ВР. В МИН., 2Л., ЕД.Ч., Ж.Р. = щеше да си торпилирала
| БЪД.ПРЕД.ВР. В МИН., 2Л., ЕД.Ч., СР.Р. = щеше да си торпилирало
| БЪД.ПРЕД.ВР. В МИН., 2Л., МН.Ч. = щяхте да сте торпилирали
| БЪД.ПРЕД.ВР. В МИН., 3Л., ЕД.Ч., М.Р. = щеше да е торпилирал
| БЪД.ПРЕД.ВР. В МИН., 3Л., ЕД.Ч., Ж.Р. = щеше да е торпилирала
| БЪД.ПРЕД.ВР. В МИН., 3Л., ЕД.Ч., СР.Р. = щеше да е торпилирало
| БЪД.ПРЕД.ВР. В МИН., 3Л., МН.Ч. = щяха да са торпилирали
| ПР.НАКЛ., СЕГ.ВР., 1Л., ЕД.Ч., М.Р. = торпилирал съм
| ПР.НАКЛ., СЕГ.ВР., 1Л., ЕД.Ч., Ж.Р. = торпилирала съм
| ПР.НАКЛ., СЕГ.ВР., 1Л., ЕД.Ч., СР.Р. = торпилирало съм
| ПР.НАКЛ., СЕГ.ВР., 1Л., МН.Ч. = торпилирали сме
| ПР.НАКЛ., СЕГ.ВР., 2Л., ЕД.Ч., М.Р. = торпилирал си
| ПР.НАКЛ., СЕГ.ВР., 2Л., ЕД.Ч., Ж.Р. = торпилирала си
| ПР.НАКЛ., СЕГ.ВР., 2Л., ЕД.Ч., СР.Р. = торпилирало си
| ПР.НАКЛ., СЕГ.ВР., 2Л., МН.Ч. = торпилирали сте
| ПР.НАКЛ., СЕГ.ВР., 3Л., ЕД.Ч., М.Р. = торпилирал (е)
| ПР.НАКЛ., СЕГ.ВР., 3Л., ЕД.Ч., Ж.Р. = торпилирала (е)
| ПР.НАКЛ., СЕГ.ВР., 3Л., ЕД.Ч., СР.Р. = торпилирало (е)
| ПР.НАКЛ., СЕГ.ВР., 3Л., МН.Ч. = торпилирали (са)
| ПР.НАКЛ., МИН.СВ.ВР., 1Л., ЕД.Ч., М.Р. = торпилирал съм
| ПР.НАКЛ., МИН.СВ.ВР., 1Л., ЕД.Ч., Ж.Р. = торпилирала съм
| ПР.НАКЛ., МИН.СВ.ВР., 1Л., ЕД.Ч., СР.Р. = торпилирало съм
| ПР.НАКЛ., МИН.СВ.ВР., 1Л., МН.Ч. = торпилирали сме
| ПР.НАКЛ., МИН.СВ.ВР., 2Л., ЕД.Ч., М.Р. = торпилирал си
| ПР.НАКЛ., МИН.СВ.ВР., 2Л., ЕД.Ч., Ж.Р. = торпилирала си
| ПР.НАКЛ., МИН.СВ.ВР., 2Л., ЕД.Ч., СР.Р. = торпилирало си
| ПР.НАКЛ., МИН.СВ.ВР., 2Л., МН.Ч. = торпилирали сте
| ПР.НАКЛ., МИН.СВ.ВР., 3Л., ЕД.Ч., М.Р. = торпилирал (е)
| ПР.НАКЛ., МИН.СВ.ВР., 3Л., ЕД.Ч., Ж.Р. = торпилирала (е)
| ПР.НАКЛ., МИН.СВ.ВР., 3Л., ЕД.Ч., СР.Р. = торпилирало (е)
| ПР.НАКЛ., МИН.СВ.ВР., 3Л., МН.Ч. = торпилирали (са)
| ПР.НАКЛ., МИН.НЕОПР.ВР., 1Л., ЕД.Ч., М.Р. = бил съм торпилирал
| ПР.НАКЛ., МИН.НЕОПР.ВР., 1Л., ЕД.Ч., Ж.Р. = била съм торпилирала
| ПР.НАКЛ., МИН.НЕОПР.ВР., 1Л., ЕД.Ч., СР.Р. = било съм торпилирало
| ПР.НАКЛ., МИН.НЕОПР.ВР., 1Л., МН.Ч. = били сме торпилирали
| ПР.НАКЛ., МИН.НЕОПР.ВР., 2Л., ЕД.Ч., М.Р. = бил си торпилирал
| ПР.НАКЛ., МИН.НЕОПР.ВР., 2Л., ЕД.Ч., Ж.Р. = била си торпилирала
| ПР.НАКЛ., МИН.НЕОПР.ВР., 2Л., ЕД.Ч., СР.Р. = било си торпилирало
| ПР.НАКЛ., МИН.НЕОПР.ВР., 2Л., МН.Ч. = били сте торпилирали
| ПР.НАКЛ., МИН.НЕОПР.ВР., 3Л., ЕД.Ч., М.Р. = бил (е) торпилирал
| ПР.НАКЛ., МИН.НЕОПР.ВР., 3Л., ЕД.Ч., Ж.Р. = била (е) торпилирала
| ПР.НАКЛ., МИН.НЕОПР.ВР., 3Л., ЕД.Ч., СР.Р. = било (е) торпилирало
| ПР.НАКЛ., МИН.НЕОПР.ВР., 3Л., МН.Ч. = били (са) торпилирали
| ПР.НАКЛ., БЪД.ВР., 1Л., ЕД.Ч., М.Р. = щял съм да торпилирам
| ПР.НАКЛ., БЪД.ВР., 1Л., ЕД.Ч., Ж.Р. = щяла съм да торпилирам
| ПР.НАКЛ., БЪД.ВР., 1Л., ЕД.Ч., СР.Р. = щяло съм да торпилирам
| ПР.НАКЛ., БЪД.ВР., 1Л., МН.Ч. = щели сме да торпилираме
| ПР.НАКЛ., БЪД.ВР., 2Л., ЕД.Ч., М.Р. = щял си да торпилираш
| ПР.НАКЛ., БЪД.ВР., 2Л., ЕД.Ч., Ж.Р. = щяла си да торпилираш
| ПР.НАКЛ., БЪД.ВР., 2Л., ЕД.Ч., СР.Р. = щяло си да торпилираш
| ПР.НАКЛ., БЪД.ВР., 2Л., МН.Ч. = щели сте да торпилирате
| ПР.НАКЛ., БЪД.ВР., 3Л., ЕД.Ч., М.Р. = щял (е) да торпилира
| ПР.НАКЛ., БЪД.ВР., 3Л., ЕД.Ч., Ж.Р. = щяла (е) да торпилира
| ПР.НАКЛ., БЪД.ВР., 3Л., ЕД.Ч., СР.Р. = щяло (е) да торпилира
| ПР.НАКЛ., БЪД.ВР., 3Л., МН.Ч. = щели (са) да торпилират
| ПР.НАКЛ., БЪД.ПРЕД.ВР., 1Л., ЕД.Ч., М.Р. = щял съм да съм торпилирал
| ПР.НАКЛ., БЪД.ПРЕД.ВР., 1Л., ЕД.Ч., Ж.Р. = щяла съм да съм торпилирала
| ПР.НАКЛ., БЪД.ПРЕД.ВР., 1Л., ЕД.Ч., СР.Р. = щяло съм да съм торпилирало
| ПР.НАКЛ., БЪД.ПРЕД.ВР., 1Л., МН.Ч. = щели сме да сме торпилирали
| ПР.НАКЛ., БЪД.ПРЕД.ВР., 2Л., ЕД.Ч., М.Р. = щял си да си торпилирал
| ПР.НАКЛ., БЪД.ПРЕД.ВР., 2Л., ЕД.Ч., Ж.Р. = щяла си да си торпилирала
| ПР.НАКЛ., БЪД.ПРЕД.ВР., 2Л., ЕД.Ч., СР.Р. = щяло си да си торпилирало
| ПР.НАКЛ., БЪД.ПРЕД.ВР., 2Л., МН.Ч. = щели сте да сте торпилирали
| ПР.НАКЛ., БЪД.ПРЕД.ВР., 3Л., ЕД.Ч., М.Р. = щял (е) да е торпилирал
| ПР.НАКЛ., БЪД.ПРЕД.ВР., 3Л., ЕД.Ч., Ж.Р. = щяла (е) да е торпилирала
| ПР.НАКЛ., БЪД.ПРЕД.ВР., 3Л., ЕД.Ч., СР.Р. = щяло (е) да е торпилирало
| ПР.НАКЛ., БЪД.ПРЕД.ВР., 3Л., МН.Ч. = щели (са) да са торпилирали
| УСЛОВНО НАКЛОНЕНИЕ, 1Л., ЕД.Ч., М.Р. = бих торпилирал
| УСЛОВНО НАКЛОНЕНИЕ, 1Л., ЕД.Ч., Ж.Р. = бих торпилирала
| УСЛОВНО НАКЛОНЕНИЕ, 1Л., ЕД.Ч., СР.Р. = бих торпилирало
| УСЛОВНО НАКЛОНЕНИЕ, 1Л., МН.Ч. = бихме торпилирали
| УСЛОВНО НАКЛОНЕНИЕ, 2Л., ЕД.Ч., М.Р. = би торпилирал
| УСЛОВНО НАКЛОНЕНИЕ, 2Л., ЕД.Ч., Ж.Р. = би торпилирала
| УСЛОВНО НАКЛОНЕНИЕ, 2Л., ЕД.Ч., СР.Р. = би торпилирало
| УСЛОВНО НАКЛОНЕНИЕ, 2Л., МН.Ч. = бихте торпилирали
| УСЛОВНО НАКЛОНЕНИЕ, 3Л., ЕД.Ч., М.Р. = би торпилирал
| УСЛОВНО НАКЛОНЕНИЕ, 3Л., ЕД.Ч., Ж.Р. = би торпилирала
| УСЛОВНО НАКЛОНЕНИЕ, 3Л., ЕД.Ч., СР.Р. = би торпилирало
| УСЛОВНО НАКЛОНЕНИЕ, 3Л., МН.Ч. = биха торпилирали
| ПОВЕЛИТЕЛНО НАКЛОНЕНИЕ, ЕД.Ч. = тор·пи·ли·рай
| ПОВЕЛИТЕЛНО НАКЛОНЕНИЕ, МН.Ч. = тор·пи·ли·рай·те
| МИН.СТРАД.ПРИЧ. М.Р. = тор·пи·ли·ран
| МИН.СТРАД.ПРИЧ. М.Р. НЕПЪЛЕН ЧЛЕН = тор·пи·ли·ра·ния
| МИН.СТРАД.ПРИЧ. М.Р. ПЪЛЕН ЧЛЕН = тор·пи·ли·ра·ни·ят
| МИН.СТРАД.ПРИЧ. Ж.Р. = тор·пи·ли·ра·на
| МИН.СТРАД.ПРИЧ. Ж.Р. ЧЛЕН = тор·пи·ли·ра·на·та
| МИН.СТРАД.ПРИЧ. СР.Р. = тор·пи·ли·ра·но
| МИН.СТРАД.ПРИЧ. СР.Р. ЧЛЕН = тор·пи·ли·ра·но·то
| МИН.СТРАД.ПРИЧ. МН.Ч. = тор·пи·ли·ра·ни
| МИН.СТРАД.ПРИЧ. МН.Ч. ЧЛЕН = тор·пи·ли·ра·ни·те
| МИН.ДЕЯТ.СВ.ПРИЧ. М.Р. = тор·пи·ли·рал
| МИН.ДЕЯТ.СВ.ПРИЧ. М.Р. НЕПЪЛЕН ЧЛЕН = тор·пи·ли·ра·лия
| МИН.ДЕЯТ.СВ.ПРИЧ. М.Р. ПЪЛЕН ЧЛЕН = тор·пи·ли·ра·ли·ят
| МИН.ДЕЯТ.СВ.ПРИЧ. Ж.Р. = тор·пи·ли·ра·ла
| МИН.ДЕЯТ.СВ.ПРИЧ. Ж.Р. ЧЛЕН = тор·пи·ли·ра·ла·та
| МИН.ДЕЯТ.СВ.ПРИЧ. СР.Р. = тор·пи·ли·ра·ло
| МИН.ДЕЯТ.СВ.ПРИЧ. СР.Р. ЧЛЕН = тор·пи·ли·ра·ло·то
| МИН.ДЕЯТ.СВ.ПРИЧ. МН.Ч. = тор·пи·ли·ра·ли
| МИН.ДЕЯТ.СВ.ПРИЧ. МН.Ч. ЧЛЕН = тор·пи·ли·ра·ли·те
| МИН.ДЕЯТ.НЕСВ.ПРИЧ. М.Р. = тор·пи·ли·рал
| МИН.ДЕЯТ.НЕСВ.ПРИЧ. М.Р. НЕПЪЛЕН ЧЛЕН = тор·пи·ли·ра·лия
| МИН.ДЕЯТ.НЕСВ.ПРИЧ. М.Р. ПЪЛЕН ЧЛЕН = тор·пи·ли·ра·ли·ят
| МИН.ДЕЯТ.НЕСВ.ПРИЧ. Ж.Р. = тор·пи·ли·ра·ла
| МИН.ДЕЯТ.НЕСВ.ПРИЧ. Ж.Р. ЧЛЕН = тор·пи·ли·ра·ла·та
| МИН.ДЕЯТ.НЕСВ.ПРИЧ. СР.Р. = тор·пи·ли·ра·ло
| МИН.ДЕЯТ.НЕСВ.ПРИЧ. СР.Р. ЧЛЕН = тор·пи·ли·ра·ло·то
| МИН.ДЕЯТ.НЕСВ.ПРИЧ. МН.Ч. = тор·пи·ли·ра·ли
| МИН.ДЕЯТ.НЕСВ.ПРИЧ. МН.Ч. ЧЛЕН = тор·пи·ли·ра·ли·те
| СЕГ.ДЕЯТ.ПРИЧ. М.Р. = тор·пи·ли·ращ
| СЕГ.ДЕЯТ.ПРИЧ. М.Р. НЕПЪЛЕН ЧЛЕН = тор·пи·ли·ра·щия
| СЕГ.ДЕЯТ.ПРИЧ. М.Р. ПЪЛЕН ЧЛЕН = тор·пи·ли·ра·щи·ят
| СЕГ.ДЕЯТ.ПРИЧ. Ж.Р. = тор·пи·ли·ра·ща
| СЕГ.ДЕЯТ.ПРИЧ. Ж.Р. ЧЛЕН = тор·пи·ли·ра·ща·та
| СЕГ.ДЕЯТ.ПРИЧ. СР.Р. = тор·пи·ли·ра·що
| СЕГ.ДЕЯТ.ПРИЧ. СР.Р. ЧЛЕН = тор·пи·ли·ра·що·то
| СЕГ.ДЕЯТ.ПРИЧ. МН.Ч. = тор·пи·ли·ра·щи
| СЕГ.ДЕЯТ.ПРИЧ. МН.Ч. ЧЛЕН = тор·пи·ли·ра·щи·те
| ДЕЕПРИЧАСТИЕ = тор·пи·ли·рай·ки
| СКРИТИ ПРЕПРАТКИ = 
[[торпилирам]],
[[торпилираш]],
[[торпилира]],
[[торпилираме]],
[[торпилирате]],
[[торпилират]],
[[торпилирах]],
[[торпилирахме]],
[[торпилирахте]],
[[торпилираха]],
[[торпилираше]],
[[торпилирай]],
[[торпилирайте]],
[[торпилирал]],
[[торпилиралия]],
[[торпилиралият]],
[[торпилирала]],
[[торпилиралата]],
[[торпилирало]],
[[торпилиралото]],
[[торпилирали]],
[[торпилиралите]],
[[торпилиран]],
[[торпилирания]],
[[торпилираният]],
[[торпилирана]],
[[торпилираната]],
[[торпилирано]],
[[торпилираното]],
[[торпилирани]],
[[торпилираните]],
[[торпилиращ]],
[[торпилиращия]],
[[торпилиращият]],
[[торпилираща]],
[[торпилиращата]],
[[торпилиращо]],
[[торпилиращото]],
[[торпилиращи]],
[[торпилиращите]],
[[торпилирайки]],
[[торпилирал съм]],
[[торпилирала съм]],
[[торпилирало съм]],
[[торпилирали сме]],
[[торпилирал си]],
[[торпилирала си]],
[[торпилирало си]],
[[торпилирали сте]],
[[торпилирал е]],
[[торпилирала е]],
[[торпилирало е]],
[[торпилирали са]],
[[бях торпилирал]],
[[бях торпилирала]],
[[бях торпилирало]],
[[бяхме торпилирали]],
[[беше торпилирал]],
[[беше торпилирала]],
[[беше торпилирало]],
[[бяхте торпилирали]],
[[бяха торпилирали]],
[[ще торпилирам]],
[[ще торпилираме]],
[[ще торпилираш]],
[[ще торпилирате]],
[[ще торпилира]],
[[ще торпилират]],
[[ще съм торпилирал]],
[[ще съм торпилирала]],
[[ще съм торпилирало]],
[[ще сме торпилирали]],
[[ще си торпилирал]],
[[ще си торпилирала]],
[[ще си торпилирало]],
[[ще сте торпилирали]],
[[ще е торпилирал]],
[[ще е торпилирала]],
[[ще е торпилирало]],
[[ще са торпилирали]],
[[щях да торпилирам]],
[[щяхме да торпилираме]],
[[щеше да торпилираш]],
[[щяхте да торпилирате]],
[[щеше да торпилира]],
[[щяха да торпилират]],
[[щях да съм торпилирал]],
[[щях да съм торпилирала]],
[[щях да съм торпилирало]],
[[щяхме да сме торпилирали]],
[[щеше да си торпилирал]],
[[щеше да си торпилирала]],
[[щеше да си торпилирало]],
[[щяхте да сте торпилирали]],
[[щеше да е торпилирал]],
[[щеше да е торпилирала]],
[[щеше да е торпилирало]],
[[щяха да са торпилирали]],
[[бил съм торпилирал]],
[[била съм торпилирала]],
[[било съм торпилирало]],
[[били сме торпилирали]],
[[бил си торпилирал]],
[[била си торпилирала]],
[[било си торпилирало]],
[[били сте торпилирали]],
[[бил е торпилирал]],
[[била е торпилирала]],
[[било е торпилирало]],
[[били са торпилирали]],
[[щял съм да торпилирам]],
[[щяла съм да торпилирам]],
[[щяло съм да торпилирам]],
[[щели сме да торпилираме]],
[[щял си да торпилираш]],
[[щяла си да торпилираш]],
[[щяло си да торпилираш]],
[[щели сте да торпилирате]],
[[щял да торпилира]],
[[щяла да торпилира]],
[[щяло да торпилира]],
[[щели да торпилират]],
[[щял е да торпилира]],
[[щяла е да торпилира]],
[[щяло е да торпилира]],
[[щели са да торпилират]],
[[щял съм да съм торпилирал]],
[[щяла съм да съм торпилирала]],
[[щяло съм да съм торпилирало]],
[[щели сме да сме торпилирали]],
[[щял си да си торпилирал]],
[[щяла си да си торпилирала]],
[[щяло си да си торпилирало]],
[[щели сте да сте торпилирали]],
[[щял да е торпилирал]],
[[щяла да е торпилирала]],
[[щяло да е торпилирало]],
[[щели да са торпилирали]],
[[щял е да е торпилирал]],
[[щяла е да е торпилирала]],
[[щяло е да е торпилирало]],
[[щели са да са торпилирали]],
[[бих торпилирал]],
[[бих торпилирала]],
[[бих торпилирало]],
[[бихме торпилирали]],
[[би торпилирал]],
[[би торпилирала]],
[[би торпилирало]],
[[бихте торпилирали]],
[[биха торпилирали]],
}}</text>
      <sha1>r7773iiiq721dd9a0wo29650h8k0pi8</sha1>
    </revision>
  </page>
  <page>
    <title>Шаблон:Словоформи/торя</title>
    <ns>10</ns>
    <id>457576</id>
    <revision>
      <id>489558</id>
      <timestamp>2005-05-08T10:00:12Z</timestamp>
      <contributor>
        <username>Bgbot</username>
        <id>83</id>
      </contributor>
      <comment>Борислав: Шаблон със словоформи</comment>
      <model>wikitext</model>
      <format>text/x-wiki</format>
      <text bytes="18890" xml:space="preserve">{{Шаблон:Словоформи/Глагол|
  ОСНОВНА ФОРМА = торя
| СЕГ.ВР., 1Л., ЕД.Ч. = то·ря
| СЕГ.ВР., 1Л., МН.Ч. = то·рим
| СЕГ.ВР., 2Л., ЕД.Ч. = то·риш
| СЕГ.ВР., 2Л., МН.Ч. = то·ри·те
| СЕГ.ВР., 3Л., ЕД.Ч. = то·ри
| СЕГ.ВР., 3Л., МН.Ч. = то·рят
| МИН.СВ.ВР., 1Л., ЕД.Ч. = то·рих
| МИН.СВ.ВР., 1Л., МН.Ч. = то·рих·ме
| МИН.СВ.ВР., 2Л., ЕД.Ч. = то·ри
| МИН.СВ.ВР., 2Л., МН.Ч. = то·рих·те
| МИН.СВ.ВР., 3Л., ЕД.Ч. = то·ри
| МИН.СВ.ВР., 3Л., МН.Ч. = то·ри·ха
| МИН.НЕСВ.ВР., 1Л., ЕД.Ч. = то·рях
| МИН.НЕСВ.ВР., 1Л., МН.Ч. = то·рях·ме
| МИН.НЕСВ.ВР., 2Л., ЕД.Ч. = то·ре·ше
| МИН.НЕСВ.ВР., 2Л., МН.Ч. = то·рях·те
| МИН.НЕСВ.ВР., 3Л., ЕД.Ч. = то·ре·ше
| МИН.НЕСВ.ВР., 3Л., МН.Ч. = то·ря·ха
| МИН.НЕОПР.ВР., 1Л., ЕД.Ч., М.Р. = торил съм
| МИН.НЕОПР.ВР., 1Л., ЕД.Ч., Ж.Р. = торила съм
| МИН.НЕОПР.ВР., 1Л., ЕД.Ч., СР.Р. = торило съм
| МИН.НЕОПР.ВР., 1Л., МН.Ч. = торили сме
| МИН.НЕОПР.ВР., 2Л., ЕД.Ч., М.Р. = торил си
| МИН.НЕОПР.ВР., 2Л., ЕД.Ч., Ж.Р. = торила си
| МИН.НЕОПР.ВР., 2Л., ЕД.Ч., СР.Р. = торило си
| МИН.НЕОПР.ВР., 2Л., МН.Ч. = торили сте
| МИН.НЕОПР.ВР., 3Л., ЕД.Ч., М.Р. = торил е
| МИН.НЕОПР.ВР., 3Л., ЕД.Ч., Ж.Р. = торила е
| МИН.НЕОПР.ВР., 3Л., ЕД.Ч., СР.Р. = торило е
| МИН.НЕОПР.ВР., 3Л., МН.Ч. = торили са
| МИН.ПРЕД.ВР., 1Л., ЕД.Ч., М.Р. = бях торил
| МИН.ПРЕД.ВР., 1Л., ЕД.Ч., Ж.Р. = бях торила
| МИН.ПРЕД.ВР., 1Л., ЕД.Ч., СР.Р. = бях торило
| МИН.ПРЕД.ВР., 1Л., МН.Ч. = бяхме торили
| МИН.ПРЕД.ВР., 2Л., ЕД.Ч., М.Р. = беше торил
| МИН.ПРЕД.ВР., 2Л., ЕД.Ч., Ж.Р. = беше торила
| МИН.ПРЕД.ВР., 2Л., ЕД.Ч., СР.Р. = беше торило
| МИН.ПРЕД.ВР., 2Л., МН.Ч. = бяхте торили
| МИН.ПРЕД.ВР., 3Л., ЕД.Ч., М.Р. = беше торил
| МИН.ПРЕД.ВР., 3Л., ЕД.Ч., Ж.Р. = беше торила
| МИН.ПРЕД.ВР., 3Л., ЕД.Ч., СР.Р. = беше торило
| МИН.ПРЕД.ВР., 3Л., МН.Ч. = бяха торили
| БЪД.ВР., 1Л., ЕД.Ч. = ще торя
| БЪД.ВР., 1Л., МН.Ч. = ще торим
| БЪД.ВР., 2Л., ЕД.Ч. = ще ториш
| БЪД.ВР., 2Л., МН.Ч. = ще торите
| БЪД.ВР., 3Л., ЕД.Ч. = ще тори
| БЪД.ВР., 3Л., МН.Ч. = ще торят
| БЪД.ПРЕД.ВР., 1Л., ЕД.Ч., М.Р. = ще съм торил
| БЪД.ПРЕД.ВР., 1Л., ЕД.Ч., Ж.Р. = ще съм торила
| БЪД.ПРЕД.ВР., 1Л., ЕД.Ч., СР.Р. = ще съм торило
| БЪД.ПРЕД.ВР., 1Л., МН.Ч. = ще сме торили
| БЪД.ПРЕД.ВР., 2Л., ЕД.Ч., М.Р. = ще си торил
| БЪД.ПРЕД.ВР., 2Л., ЕД.Ч., Ж.Р. = ще си торила
| БЪД.ПРЕД.ВР., 2Л., ЕД.Ч., СР.Р. = ще си торило
| БЪД.ПРЕД.ВР., 2Л., МН.Ч. = ще сте торили
| БЪД.ПРЕД.ВР., 3Л., ЕД.Ч., М.Р. = ще е торил
| БЪД.ПРЕД.ВР., 3Л., ЕД.Ч., Ж.Р. = ще е торила
| БЪД.ПРЕД.ВР., 3Л., ЕД.Ч., СР.Р. = ще е торило
| БЪД.ПРЕД.ВР., 3Л., МН.Ч. = ще са торили
| БЪД.ВР. В МИН., 1Л., ЕД.Ч. = щях да торя
| БЪД.ВР. В МИН., 1Л., МН.Ч. = щяхме да торим
| БЪД.ВР. В МИН., 2Л., ЕД.Ч. = щеше да ториш
| БЪД.ВР. В МИН., 2Л., МН.Ч. = щяхте да торите
| БЪД.ВР. В МИН., 3Л., ЕД.Ч. = щеше да тори
| БЪД.ВР. В МИН., 3Л., МН.Ч. = щяха да торят
| БЪД.ПРЕД.ВР. В МИН., 1Л., ЕД.Ч., М.Р. = щях да съм торил
| БЪД.ПРЕД.ВР. В МИН., 1Л., ЕД.Ч., Ж.Р. = щях да съм торила
| БЪД.ПРЕД.ВР. В МИН., 1Л., ЕД.Ч., СР.Р. = щях да съм торило
| БЪД.ПРЕД.ВР. В МИН., 1Л., МН.Ч. = щяхме да сме торили
| БЪД.ПРЕД.ВР. В МИН., 2Л., ЕД.Ч., М.Р. = щеше да си торил
| БЪД.ПРЕД.ВР. В МИН., 2Л., ЕД.Ч., Ж.Р. = щеше да си торила
| БЪД.ПРЕД.ВР. В МИН., 2Л., ЕД.Ч., СР.Р. = щеше да си торило
| БЪД.ПРЕД.ВР. В МИН., 2Л., МН.Ч. = щяхте да сте торили
| БЪД.ПРЕД.ВР. В МИН., 3Л., ЕД.Ч., М.Р. = щеше да е торил
| БЪД.ПРЕД.ВР. В МИН., 3Л., ЕД.Ч., Ж.Р. = щеше да е торила
| БЪД.ПРЕД.ВР. В МИН., 3Л., ЕД.Ч., СР.Р. = щеше да е торило
| БЪД.ПРЕД.ВР. В МИН., 3Л., МН.Ч. = щяха да са торили
| ПР.НАКЛ., СЕГ.ВР., 1Л., ЕД.Ч., М.Р. = торял съм
| ПР.НАКЛ., СЕГ.ВР., 1Л., ЕД.Ч., Ж.Р. = торяла съм
| ПР.НАКЛ., СЕГ.ВР., 1Л., ЕД.Ч., СР.Р. = торяло съм
| ПР.НАКЛ., СЕГ.ВР., 1Л., МН.Ч. = торели сме
| ПР.НАКЛ., СЕГ.ВР., 2Л., ЕД.Ч., М.Р. = торял си
| ПР.НАКЛ., СЕГ.ВР., 2Л., ЕД.Ч., Ж.Р. = торяла си
| ПР.НАКЛ., СЕГ.ВР., 2Л., ЕД.Ч., СР.Р. = торяло си
| ПР.НАКЛ., СЕГ.ВР., 2Л., МН.Ч. = торели сте
| ПР.НАКЛ., СЕГ.ВР., 3Л., ЕД.Ч., М.Р. = торял (е)
| ПР.НАКЛ., СЕГ.ВР., 3Л., ЕД.Ч., Ж.Р. = торяла (е)
| ПР.НАКЛ., СЕГ.ВР., 3Л., ЕД.Ч., СР.Р. = торяло (е)
| ПР.НАКЛ., СЕГ.ВР., 3Л., МН.Ч. = торели (са)
| ПР.НАКЛ., МИН.СВ.ВР., 1Л., ЕД.Ч., М.Р. = торил съм
| ПР.НАКЛ., МИН.СВ.ВР., 1Л., ЕД.Ч., Ж.Р. = торила съм
| ПР.НАКЛ., МИН.СВ.ВР., 1Л., ЕД.Ч., СР.Р. = торило съм
| ПР.НАКЛ., МИН.СВ.ВР., 1Л., МН.Ч. = торили сме
| ПР.НАКЛ., МИН.СВ.ВР., 2Л., ЕД.Ч., М.Р. = торил си
| ПР.НАКЛ., МИН.СВ.ВР., 2Л., ЕД.Ч., Ж.Р. = торила си
| ПР.НАКЛ., МИН.СВ.ВР., 2Л., ЕД.Ч., СР.Р. = торило си
| ПР.НАКЛ., МИН.СВ.ВР., 2Л., МН.Ч. = торили сте
| ПР.НАКЛ., МИН.СВ.ВР., 3Л., ЕД.Ч., М.Р. = торил (е)
| ПР.НАКЛ., МИН.СВ.ВР., 3Л., ЕД.Ч., Ж.Р. = торила (е)
| ПР.НАКЛ., МИН.СВ.ВР., 3Л., ЕД.Ч., СР.Р. = торило (е)
| ПР.НАКЛ., МИН.СВ.ВР., 3Л., МН.Ч. = торили (са)
| ПР.НАКЛ., МИН.НЕОПР.ВР., 1Л., ЕД.Ч., М.Р. = бил съм торил
| ПР.НАКЛ., МИН.НЕОПР.ВР., 1Л., ЕД.Ч., Ж.Р. = била съм торила
| ПР.НАКЛ., МИН.НЕОПР.ВР., 1Л., ЕД.Ч., СР.Р. = било съм торило
| ПР.НАКЛ., МИН.НЕОПР.ВР., 1Л., МН.Ч. = били сме торили
| ПР.НАКЛ., МИН.НЕОПР.ВР., 2Л., ЕД.Ч., М.Р. = бил си торил
| ПР.НАКЛ., МИН.НЕОПР.ВР., 2Л., ЕД.Ч., Ж.Р. = била си торила
| ПР.НАКЛ., МИН.НЕОПР.ВР., 2Л., ЕД.Ч., СР.Р. = било си торило
| ПР.НАКЛ., МИН.НЕОПР.ВР., 2Л., МН.Ч. = били сте торили
| ПР.НАКЛ., МИН.НЕОПР.ВР., 3Л., ЕД.Ч., М.Р. = бил (е) торил
| ПР.НАКЛ., МИН.НЕОПР.ВР., 3Л., ЕД.Ч., Ж.Р. = била (е) торила
| ПР.НАКЛ., МИН.НЕОПР.ВР., 3Л., ЕД.Ч., СР.Р. = било (е) торило
| ПР.НАКЛ., МИН.НЕОПР.ВР., 3Л., МН.Ч. = били (са) торили
| ПР.НАКЛ., БЪД.ВР., 1Л., ЕД.Ч., М.Р. = щял съм да торя
| ПР.НАКЛ., БЪД.ВР., 1Л., ЕД.Ч., Ж.Р. = щяла съм да торя
| ПР.НАКЛ., БЪД.ВР., 1Л., ЕД.Ч., СР.Р. = щяло съм да торя
| ПР.НАКЛ., БЪД.ВР., 1Л., МН.Ч. = щели сме да торим
| ПР.НАКЛ., БЪД.ВР., 2Л., ЕД.Ч., М.Р. = щял си да ториш
| ПР.НАКЛ., БЪД.ВР., 2Л., ЕД.Ч., Ж.Р. = щяла си да ториш
| ПР.НАКЛ., БЪД.ВР., 2Л., ЕД.Ч., СР.Р. = щяло си да ториш
| ПР.НАКЛ., БЪД.ВР., 2Л., МН.Ч. = щели сте да торите
| ПР.НАКЛ., БЪД.ВР., 3Л., ЕД.Ч., М.Р. = щял (е) да тори
| ПР.НАКЛ., БЪД.ВР., 3Л., ЕД.Ч., Ж.Р. = щяла (е) да тори
| ПР.НАКЛ., БЪД.ВР., 3Л., ЕД.Ч., СР.Р. = щяло (е) да тори
| ПР.НАКЛ., БЪД.ВР., 3Л., МН.Ч. = щели (са) да торят
| ПР.НАКЛ., БЪД.ПРЕД.ВР., 1Л., ЕД.Ч., М.Р. = щял съм да съм торил
| ПР.НАКЛ., БЪД.ПРЕД.ВР., 1Л., ЕД.Ч., Ж.Р. = щяла съм да съм торила
| ПР.НАКЛ., БЪД.ПРЕД.ВР., 1Л., ЕД.Ч., СР.Р. = щяло съм да съм торило
| ПР.НАКЛ., БЪД.ПРЕД.ВР., 1Л., МН.Ч. = щели сме да сме торили
| ПР.НАКЛ., БЪД.ПРЕД.ВР., 2Л., ЕД.Ч., М.Р. = щял си да си торил
| ПР.НАКЛ., БЪД.ПРЕД.ВР., 2Л., ЕД.Ч., Ж.Р. = щяла си да си торила
| ПР.НАКЛ., БЪД.ПРЕД.ВР., 2Л., ЕД.Ч., СР.Р. = щяло си да си торило
| ПР.НАКЛ., БЪД.ПРЕД.ВР., 2Л., МН.Ч. = щели сте да сте торили
| ПР.НАКЛ., БЪД.ПРЕД.ВР., 3Л., ЕД.Ч., М.Р. = щял (е) да е торил
| ПР.НАКЛ., БЪД.ПРЕД.ВР., 3Л., ЕД.Ч., Ж.Р. = щяла (е) да е торила
| ПР.НАКЛ., БЪД.ПРЕД.ВР., 3Л., ЕД.Ч., СР.Р. = щяло (е) да е торило
| ПР.НАКЛ., БЪД.ПРЕД.ВР., 3Л., МН.Ч. = щели (са) да са торили
| УСЛОВНО НАКЛОНЕНИЕ, 1Л., ЕД.Ч., М.Р. = бих торил
| УСЛОВНО НАКЛОНЕНИЕ, 1Л., ЕД.Ч., Ж.Р. = бих торила
| УСЛОВНО НАКЛОНЕНИЕ, 1Л., ЕД.Ч., СР.Р. = бих торило
| УСЛОВНО НАКЛОНЕНИЕ, 1Л., МН.Ч. = бихме торили
| УСЛОВНО НАКЛОНЕНИЕ, 2Л., ЕД.Ч., М.Р. = би торил
| УСЛОВНО НАКЛОНЕНИЕ, 2Л., ЕД.Ч., Ж.Р. = би торила
| УСЛОВНО НАКЛОНЕНИЕ, 2Л., ЕД.Ч., СР.Р. = би торило
| УСЛОВНО НАКЛОНЕНИЕ, 2Л., МН.Ч. = бихте торили
| УСЛОВНО НАКЛОНЕНИЕ, 3Л., ЕД.Ч., М.Р. = би торил
| УСЛОВНО НАКЛОНЕНИЕ, 3Л., ЕД.Ч., Ж.Р. = би торила
| УСЛОВНО НАКЛОНЕНИЕ, 3Л., ЕД.Ч., СР.Р. = би торило
| УСЛОВНО НАКЛОНЕНИЕ, 3Л., МН.Ч. = биха торили
| ПОВЕЛИТЕЛНО НАКЛОНЕНИЕ, ЕД.Ч. = то·ри
| ПОВЕЛИТЕЛНО НАКЛОНЕНИЕ, МН.Ч. = то·ре·те
| МИН.СТРАД.ПРИЧ. М.Р. = то·рен
| МИН.СТРАД.ПРИЧ. М.Р. НЕПЪЛЕН ЧЛЕН = то·ре·ния
| МИН.СТРАД.ПРИЧ. М.Р. ПЪЛЕН ЧЛЕН = то·ре·ни·ят
| МИН.СТРАД.ПРИЧ. Ж.Р. = то·ре·на
| МИН.СТРАД.ПРИЧ. Ж.Р. ЧЛЕН = то·ре·на·та
| МИН.СТРАД.ПРИЧ. СР.Р. = то·ре·но
| МИН.СТРАД.ПРИЧ. СР.Р. ЧЛЕН = то·ре·но·то
| МИН.СТРАД.ПРИЧ. МН.Ч. = то·ре·ни
| МИН.СТРАД.ПРИЧ. МН.Ч. ЧЛЕН = то·ре·ни·те
| МИН.ДЕЯТ.СВ.ПРИЧ. М.Р. = то·рил
| МИН.ДЕЯТ.СВ.ПРИЧ. М.Р. НЕПЪЛЕН ЧЛЕН = то·ри·лия
| МИН.ДЕЯТ.СВ.ПРИЧ. М.Р. ПЪЛЕН ЧЛЕН = то·ри·ли·ят
| МИН.ДЕЯТ.СВ.ПРИЧ. Ж.Р. = то·ри·ла
| МИН.ДЕЯТ.СВ.ПРИЧ. Ж.Р. ЧЛЕН = то·ри·ла·та
| МИН.ДЕЯТ.СВ.ПРИЧ. СР.Р. = то·ри·ло
| МИН.ДЕЯТ.СВ.ПРИЧ. СР.Р. ЧЛЕН = то·ри·ло·то
| МИН.ДЕЯТ.СВ.ПРИЧ. МН.Ч. = то·ри·ли
| МИН.ДЕЯТ.СВ.ПРИЧ. МН.Ч. ЧЛЕН = то·ри·ли·те
| МИН.ДЕЯТ.НЕСВ.ПРИЧ. М.Р. = то·рял
| МИН.ДЕЯТ.НЕСВ.ПРИЧ. М.Р. НЕПЪЛЕН ЧЛЕН = то·ря·лия
| МИН.ДЕЯТ.НЕСВ.ПРИЧ. М.Р. ПЪЛЕН ЧЛЕН = то·ря·ли·ят
| МИН.ДЕЯТ.НЕСВ.ПРИЧ. Ж.Р. = то·ря·ла
| МИН.ДЕЯТ.НЕСВ.ПРИЧ. Ж.Р. ЧЛЕН = то·ря·ла·та
| МИН.ДЕЯТ.НЕСВ.ПРИЧ. СР.Р. = то·ря·ло
| МИН.ДЕЯТ.НЕСВ.ПРИЧ. СР.Р. ЧЛЕН = то·ря·ло·то
| МИН.ДЕЯТ.НЕСВ.ПРИЧ. МН.Ч. = то·ре·ли
| МИН.ДЕЯТ.НЕСВ.ПРИЧ. МН.Ч. ЧЛЕН = то·ре·ли·те
| СЕГ.ДЕЯТ.ПРИЧ. М.Р. = то·рящ
| СЕГ.ДЕЯТ.ПРИЧ. М.Р. НЕПЪЛЕН ЧЛЕН = то·ря·щия
| СЕГ.ДЕЯТ.ПРИЧ. М.Р. ПЪЛЕН ЧЛЕН = то·ря·щи·ят
| СЕГ.ДЕЯТ.ПРИЧ. Ж.Р. = то·ря·ща
| СЕГ.ДЕЯТ.ПРИЧ. Ж.Р. ЧЛЕН = то·ря·ща·та
| СЕГ.ДЕЯТ.ПРИЧ. СР.Р. = то·ря·що
| СЕГ.ДЕЯТ.ПРИЧ. СР.Р. ЧЛЕН = то·ря·що·то
| СЕГ.ДЕЯТ.ПРИЧ. МН.Ч. = то·ря·щи
| СЕГ.ДЕЯТ.ПРИЧ. МН.Ч. ЧЛЕН = то·ря·щи·те
| ДЕЕПРИЧАСТИЕ = то·рей·ки
| СКРИТИ ПРЕПРАТКИ = 
[[торя]],
[[ториш]],
[[тори]],
[[торим]],
[[торите]],
[[торят]],
[[торих]],
[[торихме]],
[[торихте]],
[[ториха]],
[[торях]],
[[тореше]],
[[торяхме]],
[[торяхте]],
[[торяха]],
[[торете]],
[[торил]],
[[торилия]],
[[торилият]],
[[торила]],
[[торилата]],
[[торило]],
[[торилото]],
[[торили]],
[[торилите]],
[[торял]],
[[торялия]],
[[торялият]],
[[торяла]],
[[торялата]],
[[торяло]],
[[торялото]],
[[торели]],
[[торелите]],
[[торен]],
[[торения]],
[[тореният]],
[[торена]],
[[торената]],
[[торено]],
[[тореното]],
[[торени]],
[[торените]],
[[торящ]],
[[торящия]],
[[торящият]],
[[торяща]],
[[торящата]],
[[торящо]],
[[торящото]],
[[торящи]],
[[торящите]],
[[торейки]],
[[торил съм]],
[[торила съм]],
[[торило съм]],
[[торили сме]],
[[торил си]],
[[торила си]],
[[торило си]],
[[торили сте]],
[[торил е]],
[[торила е]],
[[торило е]],
[[торили са]],
[[бях торил]],
[[бях торила]],
[[бях торило]],
[[бяхме торили]],
[[беше торил]],
[[беше торила]],
[[беше торило]],
[[бяхте торили]],
[[бяха торили]],
[[ще торя]],
[[ще торим]],
[[ще ториш]],
[[ще торите]],
[[ще тори]],
[[ще торят]],
[[ще съм торил]],
[[ще съм торила]],
[[ще съм торило]],
[[ще сме торили]],
[[ще си торил]],
[[ще си торила]],
[[ще си торило]],
[[ще сте торили]],
[[ще е торил]],
[[ще е торила]],
[[ще е торило]],
[[ще са торили]],
[[щях да торя]],
[[щяхме да торим]],
[[щеше да ториш]],
[[щяхте да торите]],
[[щеше да тори]],
[[щяха да торят]],
[[щях да съм торил]],
[[щях да съм торила]],
[[щях да съм торило]],
[[щяхме да сме торили]],
[[щеше да си торил]],
[[щеше да си торила]],
[[щеше да си торило]],
[[щяхте да сте торили]],
[[щеше да е торил]],
[[щеше да е торила]],
[[щеше да е торило]],
[[щяха да са торили]],
[[торял съм]],
[[торяла съм]],
[[торяло съм]],
[[торели сме]],
[[торял си]],
[[торяла си]],
[[торяло си]],
[[торели сте]],
[[торял е]],
[[торяла е]],
[[торяло е]],
[[торели са]],
[[бил съм торил]],
[[била съм торила]],
[[било съм торило]],
[[били сме торили]],
[[бил си торил]],
[[била си торила]],
[[било си торило]],
[[били сте торили]],
[[бил е торил]],
[[била е торила]],
[[било е торило]],
[[били са торили]],
[[щял съм да торя]],
[[щяла съм да торя]],
[[щяло съм да торя]],
[[щели сме да торим]],
[[щял си да ториш]],
[[щяла си да ториш]],
[[щяло си да ториш]],
[[щели сте да торите]],
[[щял да тори]],
[[щяла да тори]],
[[щяло да тори]],
[[щели да торят]],
[[щял е да тори]],
[[щяла е да тори]],
[[щяло е да тори]],
[[щели са да торят]],
[[щял съм да съм торил]],
[[щяла съм да съм торила]],
[[щяло съм да съм торило]],
[[щели сме да сме торили]],
[[щял си да си торил]],
[[щяла си да си торила]],
[[щяло си да си торило]],
[[щели сте да сте торили]],
[[щял да е торил]],
[[щяла да е торила]],
[[щяло да е торило]],
[[щели да са торили]],
[[щял е да е торил]],
[[щяла е да е торила]],
[[щяло е да е торило]],
[[щели са да са торили]],
[[бих торил]],
[[бих торила]],
[[бих торило]],
[[бихме торили]],
[[би торил]],
[[би торила]],
[[би торило]],
[[бихте торили]],
[[биха торили]],
}}</text>
      <sha1>6nev5w70nfhv6qvbbsx36jq8speaoj4</sha1>
    </revision>
  </page>
  <page>
    <title>Шаблон:Словоформи/точа</title>
    <ns>10</ns>
    <id>464883</id>
    <revision>
      <id>496865</id>
      <timestamp>2005-05-08T13:10:09Z</timestamp>
      <contributor>
        <username>Bgbot</username>
        <id>83</id>
      </contributor>
      <comment>Борислав: Шаблон със словоформи</comment>
      <model>wikitext</model>
      <format>text/x-wiki</format>
      <text bytes="18890" xml:space="preserve">{{Шаблон:Словоформи/Глагол|
  ОСНОВНА ФОРМА = точа
| СЕГ.ВР., 1Л., ЕД.Ч. = то·ча
| СЕГ.ВР., 1Л., МН.Ч. = то·чим
| СЕГ.ВР., 2Л., ЕД.Ч. = то·чиш
| СЕГ.ВР., 2Л., МН.Ч. = то·чи·те
| СЕГ.ВР., 3Л., ЕД.Ч. = то·чи
| СЕГ.ВР., 3Л., МН.Ч. = то·чат
| МИН.СВ.ВР., 1Л., ЕД.Ч. = то·чих
| МИН.СВ.ВР., 1Л., МН.Ч. = то·чих·ме
| МИН.СВ.ВР., 2Л., ЕД.Ч. = то·чи
| МИН.СВ.ВР., 2Л., МН.Ч. = то·чих·те
| МИН.СВ.ВР., 3Л., ЕД.Ч. = то·чи
| МИН.СВ.ВР., 3Л., МН.Ч. = то·чи·ха
| МИН.НЕСВ.ВР., 1Л., ЕД.Ч. = то·чех
| МИН.НЕСВ.ВР., 1Л., МН.Ч. = то·чех·ме
| МИН.НЕСВ.ВР., 2Л., ЕД.Ч. = то·че·ше
| МИН.НЕСВ.ВР., 2Л., МН.Ч. = то·чех·те
| МИН.НЕСВ.ВР., 3Л., ЕД.Ч. = то·че·ше
| МИН.НЕСВ.ВР., 3Л., МН.Ч. = то·че·ха
| МИН.НЕОПР.ВР., 1Л., ЕД.Ч., М.Р. = точил съм
| МИН.НЕОПР.ВР., 1Л., ЕД.Ч., Ж.Р. = точила съм
| МИН.НЕОПР.ВР., 1Л., ЕД.Ч., СР.Р. = точило съм
| МИН.НЕОПР.ВР., 1Л., МН.Ч. = точили сме
| МИН.НЕОПР.ВР., 2Л., ЕД.Ч., М.Р. = точил си
| МИН.НЕОПР.ВР., 2Л., ЕД.Ч., Ж.Р. = точила си
| МИН.НЕОПР.ВР., 2Л., ЕД.Ч., СР.Р. = точило си
| МИН.НЕОПР.ВР., 2Л., МН.Ч. = точили сте
| МИН.НЕОПР.ВР., 3Л., ЕД.Ч., М.Р. = точил е
| МИН.НЕОПР.ВР., 3Л., ЕД.Ч., Ж.Р. = точила е
| МИН.НЕОПР.ВР., 3Л., ЕД.Ч., СР.Р. = точило е
| МИН.НЕОПР.ВР., 3Л., МН.Ч. = точили са
| МИН.ПРЕД.ВР., 1Л., ЕД.Ч., М.Р. = бях точил
| МИН.ПРЕД.ВР., 1Л., ЕД.Ч., Ж.Р. = бях точила
| МИН.ПРЕД.ВР., 1Л., ЕД.Ч., СР.Р. = бях точило
| МИН.ПРЕД.ВР., 1Л., МН.Ч. = бяхме точили
| МИН.ПРЕД.ВР., 2Л., ЕД.Ч., М.Р. = беше точил
| МИН.ПРЕД.ВР., 2Л., ЕД.Ч., Ж.Р. = беше точила
| МИН.ПРЕД.ВР., 2Л., ЕД.Ч., СР.Р. = беше точило
| МИН.ПРЕД.ВР., 2Л., МН.Ч. = бяхте точили
| МИН.ПРЕД.ВР., 3Л., ЕД.Ч., М.Р. = беше точил
| МИН.ПРЕД.ВР., 3Л., ЕД.Ч., Ж.Р. = беше точила
| МИН.ПРЕД.ВР., 3Л., ЕД.Ч., СР.Р. = беше точило
| МИН.ПРЕД.ВР., 3Л., МН.Ч. = бяха точили
| БЪД.ВР., 1Л., ЕД.Ч. = ще точа
| БЪД.ВР., 1Л., МН.Ч. = ще точим
| БЪД.ВР., 2Л., ЕД.Ч. = ще точиш
| БЪД.ВР., 2Л., МН.Ч. = ще точите
| БЪД.ВР., 3Л., ЕД.Ч. = ще точи
| БЪД.ВР., 3Л., МН.Ч. = ще точат
| БЪД.ПРЕД.ВР., 1Л., ЕД.Ч., М.Р. = ще съм точил
| БЪД.ПРЕД.ВР., 1Л., ЕД.Ч., Ж.Р. = ще съм точила
| БЪД.ПРЕД.ВР., 1Л., ЕД.Ч., СР.Р. = ще съм точило
| БЪД.ПРЕД.ВР., 1Л., МН.Ч. = ще сме точили
| БЪД.ПРЕД.ВР., 2Л., ЕД.Ч., М.Р. = ще си точил
| БЪД.ПРЕД.ВР., 2Л., ЕД.Ч., Ж.Р. = ще си точила
| БЪД.ПРЕД.ВР., 2Л., ЕД.Ч., СР.Р. = ще си точило
| БЪД.ПРЕД.ВР., 2Л., МН.Ч. = ще сте точили
| БЪД.ПРЕД.ВР., 3Л., ЕД.Ч., М.Р. = ще е точил
| БЪД.ПРЕД.ВР., 3Л., ЕД.Ч., Ж.Р. = ще е точила
| БЪД.ПРЕД.ВР., 3Л., ЕД.Ч., СР.Р. = ще е точило
| БЪД.ПРЕД.ВР., 3Л., МН.Ч. = ще са точили
| БЪД.ВР. В МИН., 1Л., ЕД.Ч. = щях да точа
| БЪД.ВР. В МИН., 1Л., МН.Ч. = щяхме да точим
| БЪД.ВР. В МИН., 2Л., ЕД.Ч. = щеше да точиш
| БЪД.ВР. В МИН., 2Л., МН.Ч. = щяхте да точите
| БЪД.ВР. В МИН., 3Л., ЕД.Ч. = щеше да точи
| БЪД.ВР. В МИН., 3Л., МН.Ч. = щяха да точат
| БЪД.ПРЕД.ВР. В МИН., 1Л., ЕД.Ч., М.Р. = щях да съм точил
| БЪД.ПРЕД.ВР. В МИН., 1Л., ЕД.Ч., Ж.Р. = щях да съм точила
| БЪД.ПРЕД.ВР. В МИН., 1Л., ЕД.Ч., СР.Р. = щях да съм точило
| БЪД.ПРЕД.ВР. В МИН., 1Л., МН.Ч. = щяхме да сме точили
| БЪД.ПРЕД.ВР. В МИН., 2Л., ЕД.Ч., М.Р. = щеше да си точил
| БЪД.ПРЕД.ВР. В МИН., 2Л., ЕД.Ч., Ж.Р. = щеше да си точила
| БЪД.ПРЕД.ВР. В МИН., 2Л., ЕД.Ч., СР.Р. = щеше да си точило
| БЪД.ПРЕД.ВР. В МИН., 2Л., МН.Ч. = щяхте да сте точили
| БЪД.ПРЕД.ВР. В МИН., 3Л., ЕД.Ч., М.Р. = щеше да е точил
| БЪД.ПРЕД.ВР. В МИН., 3Л., ЕД.Ч., Ж.Р. = щеше да е точила
| БЪД.ПРЕД.ВР. В МИН., 3Л., ЕД.Ч., СР.Р. = щеше да е точило
| БЪД.ПРЕД.ВР. В МИН., 3Л., МН.Ч. = щяха да са точили
| ПР.НАКЛ., СЕГ.ВР., 1Л., ЕД.Ч., М.Р. = точел съм
| ПР.НАКЛ., СЕГ.ВР., 1Л., ЕД.Ч., Ж.Р. = точела съм
| ПР.НАКЛ., СЕГ.ВР., 1Л., ЕД.Ч., СР.Р. = точело съм
| ПР.НАКЛ., СЕГ.ВР., 1Л., МН.Ч. = точели сме
| ПР.НАКЛ., СЕГ.ВР., 2Л., ЕД.Ч., М.Р. = точел си
| ПР.НАКЛ., СЕГ.ВР., 2Л., ЕД.Ч., Ж.Р. = точела си
| ПР.НАКЛ., СЕГ.ВР., 2Л., ЕД.Ч., СР.Р. = точело си
| ПР.НАКЛ., СЕГ.ВР., 2Л., МН.Ч. = точели сте
| ПР.НАКЛ., СЕГ.ВР., 3Л., ЕД.Ч., М.Р. = точел (е)
| ПР.НАКЛ., СЕГ.ВР., 3Л., ЕД.Ч., Ж.Р. = точела (е)
| ПР.НАКЛ., СЕГ.ВР., 3Л., ЕД.Ч., СР.Р. = точело (е)
| ПР.НАКЛ., СЕГ.ВР., 3Л., МН.Ч. = точели (са)
| ПР.НАКЛ., МИН.СВ.ВР., 1Л., ЕД.Ч., М.Р. = точил съм
| ПР.НАКЛ., МИН.СВ.ВР., 1Л., ЕД.Ч., Ж.Р. = точила съм
| ПР.НАКЛ., МИН.СВ.ВР., 1Л., ЕД.Ч., СР.Р. = точило съм
| ПР.НАКЛ., МИН.СВ.ВР., 1Л., МН.Ч. = точили сме
| ПР.НАКЛ., МИН.СВ.ВР., 2Л., ЕД.Ч., М.Р. = точил си
| ПР.НАКЛ., МИН.СВ.ВР., 2Л., ЕД.Ч., Ж.Р. = точила си
| ПР.НАКЛ., МИН.СВ.ВР., 2Л., ЕД.Ч., СР.Р. = точило си
| ПР.НАКЛ., МИН.СВ.ВР., 2Л., МН.Ч. = точили сте
| ПР.НАКЛ., МИН.СВ.ВР., 3Л., ЕД.Ч., М.Р. = точил (е)
| ПР.НАКЛ., МИН.СВ.ВР., 3Л., ЕД.Ч., Ж.Р. = точила (е)
| ПР.НАКЛ., МИН.СВ.ВР., 3Л., ЕД.Ч., СР.Р. = точило (е)
| ПР.НАКЛ., МИН.СВ.ВР., 3Л., МН.Ч. = точили (са)
| ПР.НАКЛ., МИН.НЕОПР.ВР., 1Л., ЕД.Ч., М.Р. = бил съм точил
| ПР.НАКЛ., МИН.НЕОПР.ВР., 1Л., ЕД.Ч., Ж.Р. = била съм точила
| ПР.НАКЛ., МИН.НЕОПР.ВР., 1Л., ЕД.Ч., СР.Р. = било съм точило
| ПР.НАКЛ., МИН.НЕОПР.ВР., 1Л., МН.Ч. = били сме точили
| ПР.НАКЛ., МИН.НЕОПР.ВР., 2Л., ЕД.Ч., М.Р. = бил си точил
| ПР.НАКЛ., МИН.НЕОПР.ВР., 2Л., ЕД.Ч., Ж.Р. = била си точила
| ПР.НАКЛ., МИН.НЕОПР.ВР., 2Л., ЕД.Ч., СР.Р. = било си точило
| ПР.НАКЛ., МИН.НЕОПР.ВР., 2Л., МН.Ч. = били сте точили
| ПР.НАКЛ., МИН.НЕОПР.ВР., 3Л., ЕД.Ч., М.Р. = бил (е) точил
| ПР.НАКЛ., МИН.НЕОПР.ВР., 3Л., ЕД.Ч., Ж.Р. = била (е) точила
| ПР.НАКЛ., МИН.НЕОПР.ВР., 3Л., ЕД.Ч., СР.Р. = било (е) точило
| ПР.НАКЛ., МИН.НЕОПР.ВР., 3Л., МН.Ч. = били (са) точили
| ПР.НАКЛ., БЪД.ВР., 1Л., ЕД.Ч., М.Р. = щял съм да точа
| ПР.НАКЛ., БЪД.ВР., 1Л., ЕД.Ч., Ж.Р. = щяла съм да точа
| ПР.НАКЛ., БЪД.ВР., 1Л., ЕД.Ч., СР.Р. = щяло съм да точа
| ПР.НАКЛ., БЪД.ВР., 1Л., МН.Ч. = щели сме да точим
| ПР.НАКЛ., БЪД.ВР., 2Л., ЕД.Ч., М.Р. = щял си да точиш
| ПР.НАКЛ., БЪД.ВР., 2Л., ЕД.Ч., Ж.Р. = щяла си да точиш
| ПР.НАКЛ., БЪД.ВР., 2Л., ЕД.Ч., СР.Р. = щяло си да точиш
| ПР.НАКЛ., БЪД.ВР., 2Л., МН.Ч. = щели сте да точите
| ПР.НАКЛ., БЪД.ВР., 3Л., ЕД.Ч., М.Р. = щял (е) да точи
| ПР.НАКЛ., БЪД.ВР., 3Л., ЕД.Ч., Ж.Р. = щяла (е) да точи
| ПР.НАКЛ., БЪД.ВР., 3Л., ЕД.Ч., СР.Р. = щяло (е) да точи
| ПР.НАКЛ., БЪД.ВР., 3Л., МН.Ч. = щели (са) да точат
| ПР.НАКЛ., БЪД.ПРЕД.ВР., 1Л., ЕД.Ч., М.Р. = щял съм да съм точил
| ПР.НАКЛ., БЪД.ПРЕД.ВР., 1Л., ЕД.Ч., Ж.Р. = щяла съм да съм точила
| ПР.НАКЛ., БЪД.ПРЕД.ВР., 1Л., ЕД.Ч., СР.Р. = щяло съм да съм точило
| ПР.НАКЛ., БЪД.ПРЕД.ВР., 1Л., МН.Ч. = щели сме да сме точили
| ПР.НАКЛ., БЪД.ПРЕД.ВР., 2Л., ЕД.Ч., М.Р. = щял си да си точил
| ПР.НАКЛ., БЪД.ПРЕД.ВР., 2Л., ЕД.Ч., Ж.Р. = щяла си да си точила
| ПР.НАКЛ., БЪД.ПРЕД.ВР., 2Л., ЕД.Ч., СР.Р. = щяло си да си точило
| ПР.НАКЛ., БЪД.ПРЕД.ВР., 2Л., МН.Ч. = щели сте да сте точили
| ПР.НАКЛ., БЪД.ПРЕД.ВР., 3Л., ЕД.Ч., М.Р. = щял (е) да е точил
| ПР.НАКЛ., БЪД.ПРЕД.ВР., 3Л., ЕД.Ч., Ж.Р. = щяла (е) да е точила
| ПР.НАКЛ., БЪД.ПРЕД.ВР., 3Л., ЕД.Ч., СР.Р. = щяло (е) да е точило
| ПР.НАКЛ., БЪД.ПРЕД.ВР., 3Л., МН.Ч. = щели (са) да са точили
| УСЛОВНО НАКЛОНЕНИЕ, 1Л., ЕД.Ч., М.Р. = бих точил
| УСЛОВНО НАКЛОНЕНИЕ, 1Л., ЕД.Ч., Ж.Р. = бих точила
| УСЛОВНО НАКЛОНЕНИЕ, 1Л., ЕД.Ч., СР.Р. = бих точило
| УСЛОВНО НАКЛОНЕНИЕ, 1Л., МН.Ч. = бихме точили
| УСЛОВНО НАКЛОНЕНИЕ, 2Л., ЕД.Ч., М.Р. = би точил
| УСЛОВНО НАКЛОНЕНИЕ, 2Л., ЕД.Ч., Ж.Р. = би точила
| УСЛОВНО НАКЛОНЕНИЕ, 2Л., ЕД.Ч., СР.Р. = би точило
| УСЛОВНО НАКЛОНЕНИЕ, 2Л., МН.Ч. = бихте точили
| УСЛОВНО НАКЛОНЕНИЕ, 3Л., ЕД.Ч., М.Р. = би точил
| УСЛОВНО НАКЛОНЕНИЕ, 3Л., ЕД.Ч., Ж.Р. = би точила
| УСЛОВНО НАКЛОНЕНИЕ, 3Л., ЕД.Ч., СР.Р. = би точило
| УСЛОВНО НАКЛОНЕНИЕ, 3Л., МН.Ч. = биха точили
| ПОВЕЛИТЕЛНО НАКЛОНЕНИЕ, ЕД.Ч. = то·чи
| ПОВЕЛИТЕЛНО НАКЛОНЕНИЕ, МН.Ч. = то·че·те
| МИН.СТРАД.ПРИЧ. М.Р. = то·чен
| МИН.СТРАД.ПРИЧ. М.Р. НЕПЪЛЕН ЧЛЕН = то·че·ния
| МИН.СТРАД.ПРИЧ. М.Р. ПЪЛЕН ЧЛЕН = то·че·ни·ят
| МИН.СТРАД.ПРИЧ. Ж.Р. = то·че·на
| МИН.СТРАД.ПРИЧ. Ж.Р. ЧЛЕН = то·че·на·та
| МИН.СТРАД.ПРИЧ. СР.Р. = то·че·но
| МИН.СТРАД.ПРИЧ. СР.Р. ЧЛЕН = то·че·но·то
| МИН.СТРАД.ПРИЧ. МН.Ч. = то·че·ни
| МИН.СТРАД.ПРИЧ. МН.Ч. ЧЛЕН = то·че·ни·те
| МИН.ДЕЯТ.СВ.ПРИЧ. М.Р. = то·чил
| МИН.ДЕЯТ.СВ.ПРИЧ. М.Р. НЕПЪЛЕН ЧЛЕН = то·чи·лия
| МИН.ДЕЯТ.СВ.ПРИЧ. М.Р. ПЪЛЕН ЧЛЕН = то·чи·ли·ят
| МИН.ДЕЯТ.СВ.ПРИЧ. Ж.Р. = то·чи·ла
| МИН.ДЕЯТ.СВ.ПРИЧ. Ж.Р. ЧЛЕН = то·чи·ла·та
| МИН.ДЕЯТ.СВ.ПРИЧ. СР.Р. = то·чи·ло
| МИН.ДЕЯТ.СВ.ПРИЧ. СР.Р. ЧЛЕН = то·чи·ло·то
| МИН.ДЕЯТ.СВ.ПРИЧ. МН.Ч. = то·чи·ли
| МИН.ДЕЯТ.СВ.ПРИЧ. МН.Ч. ЧЛЕН = то·чи·ли·те
| МИН.ДЕЯТ.НЕСВ.ПРИЧ. М.Р. = то·чел
| МИН.ДЕЯТ.НЕСВ.ПРИЧ. М.Р. НЕПЪЛЕН ЧЛЕН = то·че·лия
| МИН.ДЕЯТ.НЕСВ.ПРИЧ. М.Р. ПЪЛЕН ЧЛЕН = то·че·ли·ят
| МИН.ДЕЯТ.НЕСВ.ПРИЧ. Ж.Р. = то·че·ла
| МИН.ДЕЯТ.НЕСВ.ПРИЧ. Ж.Р. ЧЛЕН = то·че·ла·та
| МИН.ДЕЯТ.НЕСВ.ПРИЧ. СР.Р. = то·че·ло
| МИН.ДЕЯТ.НЕСВ.ПРИЧ. СР.Р. ЧЛЕН = то·че·ло·то
| МИН.ДЕЯТ.НЕСВ.ПРИЧ. МН.Ч. = то·че·ли
| МИН.ДЕЯТ.НЕСВ.ПРИЧ. МН.Ч. ЧЛЕН = то·че·ли·те
| СЕГ.ДЕЯТ.ПРИЧ. М.Р. = то·чещ
| СЕГ.ДЕЯТ.ПРИЧ. М.Р. НЕПЪЛЕН ЧЛЕН = то·че·щия
| СЕГ.ДЕЯТ.ПРИЧ. М.Р. ПЪЛЕН ЧЛЕН = то·че·щи·ят
| СЕГ.ДЕЯТ.ПРИЧ. Ж.Р. = то·че·ща
| СЕГ.ДЕЯТ.ПРИЧ. Ж.Р. ЧЛЕН = то·че·ща·та
| СЕГ.ДЕЯТ.ПРИЧ. СР.Р. = то·че·що
| СЕГ.ДЕЯТ.ПРИЧ. СР.Р. ЧЛЕН = то·че·що·то
| СЕГ.ДЕЯТ.ПРИЧ. МН.Ч. = то·че·щи
| СЕГ.ДЕЯТ.ПРИЧ. МН.Ч. ЧЛЕН = то·че·щи·те
| ДЕЕПРИЧАСТИЕ = то·чей·ки
| СКРИТИ ПРЕПРАТКИ = 
[[точа]],
[[точиш]],
[[точи]],
[[точим]],
[[точите]],
[[точат]],
[[точих]],
[[точихме]],
[[точихте]],
[[точиха]],
[[точех]],
[[точеше]],
[[точехме]],
[[точехте]],
[[точеха]],
[[точете]],
[[точил]],
[[точилия]],
[[точилият]],
[[точила]],
[[точилата]],
[[точило]],
[[точилото]],
[[точили]],
[[точилите]],
[[точел]],
[[точелия]],
[[точелият]],
[[точела]],
[[точелата]],
[[точело]],
[[точелото]],
[[точели]],
[[точелите]],
[[точен]],
[[точения]],
[[точеният]],
[[точена]],
[[точената]],
[[точено]],
[[точеното]],
[[точени]],
[[точените]],
[[точещ]],
[[точещия]],
[[точещият]],
[[точеща]],
[[точещата]],
[[точещо]],
[[точещото]],
[[точещи]],
[[точещите]],
[[точейки]],
[[точил съм]],
[[точила съм]],
[[точило съм]],
[[точили сме]],
[[точил си]],
[[точила си]],
[[точило си]],
[[точили сте]],
[[точил е]],
[[точила е]],
[[точило е]],
[[точили са]],
[[бях точил]],
[[бях точила]],
[[бях точило]],
[[бяхме точили]],
[[беше точил]],
[[беше точила]],
[[беше точило]],
[[бяхте точили]],
[[бяха точили]],
[[ще точа]],
[[ще точим]],
[[ще точиш]],
[[ще точите]],
[[ще точи]],
[[ще точат]],
[[ще съм точил]],
[[ще съм точила]],
[[ще съм точило]],
[[ще сме точили]],
[[ще си точил]],
[[ще си точила]],
[[ще си точило]],
[[ще сте точили]],
[[ще е точил]],
[[ще е точила]],
[[ще е точило]],
[[ще са точили]],
[[щях да точа]],
[[щяхме да точим]],
[[щеше да точиш]],
[[щяхте да точите]],
[[щеше да точи]],
[[щяха да точат]],
[[щях да съм точил]],
[[щях да съм точила]],
[[щях да съм точило]],
[[щяхме да сме точили]],
[[щеше да си точил]],
[[щеше да си точила]],
[[щеше да си точило]],
[[щяхте да сте точили]],
[[щеше да е точил]],
[[щеше да е точила]],
[[щеше да е точило]],
[[щяха да са точили]],
[[точел съм]],
[[точела съм]],
[[точело съм]],
[[точели сме]],
[[точел си]],
[[точела си]],
[[точело си]],
[[точели сте]],
[[точел е]],
[[точела е]],
[[точело е]],
[[точели са]],
[[бил съм точил]],
[[била съм точила]],
[[било съм точило]],
[[били сме точили]],
[[бил си точил]],
[[била си точила]],
[[било си точило]],
[[били сте точили]],
[[бил е точил]],
[[била е точила]],
[[било е точило]],
[[били са точили]],
[[щял съм да точа]],
[[щяла съм да точа]],
[[щяло съм да точа]],
[[щели сме да точим]],
[[щял си да точиш]],
[[щяла си да точиш]],
[[щяло си да точиш]],
[[щели сте да точите]],
[[щял да точи]],
[[щяла да точи]],
[[щяло да точи]],
[[щели да точат]],
[[щял е да точи]],
[[щяла е да точи]],
[[щяло е да точи]],
[[щели са да точат]],
[[щял съм да съм точил]],
[[щяла съм да съм точила]],
[[щяло съм да съм точило]],
[[щели сме да сме точили]],
[[щял си да си точил]],
[[щяла си да си точила]],
[[щяло си да си точило]],
[[щели сте да сте точили]],
[[щял да е точил]],
[[щяла да е точила]],
[[щяло да е точило]],
[[щели да са точили]],
[[щял е да е точил]],
[[щяла е да е точила]],
[[щяло е да е точило]],
[[щели са да са точили]],
[[бих точил]],
[[бих точила]],
[[бих точило]],
[[бихме точили]],
[[би точил]],
[[би точила]],
[[би точило]],
[[бихте точили]],
[[биха точили]],
}}</text>
      <sha1>o3k69dsm2xgq7gb1mygc455vmdcos9m</sha1>
    </revision>
  </page>
  <page>
    <title>Шаблон:Словоформи/травматизирам</title>
    <ns>10</ns>
    <id>564448</id>
    <revision>
      <id>596428</id>
      <timestamp>2005-05-12T09:42:34Z</timestamp>
      <contributor>
        <username>Bgbot</username>
        <id>83</id>
      </contributor>
      <comment>Борислав: Шаблон със словоформи</comment>
      <model>wikitext</model>
      <format>text/x-wiki</format>
      <text bytes="24228" xml:space="preserve">{{Шаблон:Словоформи/Глагол|
  ОСНОВНА ФОРМА = травматизирам
| СЕГ.ВР., 1Л., ЕД.Ч. = трав·ма·ти·зи·рам
| СЕГ.ВР., 1Л., МН.Ч. = трав·ма·ти·зи·ра·ме
| СЕГ.ВР., 2Л., ЕД.Ч. = трав·ма·ти·зи·раш
| СЕГ.ВР., 2Л., МН.Ч. = трав·ма·ти·зи·ра·те
| СЕГ.ВР., 3Л., ЕД.Ч. = трав·ма·ти·зи·ра
| СЕГ.ВР., 3Л., МН.Ч. = трав·ма·ти·зи·рат
| МИН.СВ.ВР., 1Л., ЕД.Ч. = трав·ма·ти·зи·рах
| МИН.СВ.ВР., 1Л., МН.Ч. = трав·ма·ти·зи·рах·ме
| МИН.СВ.ВР., 2Л., ЕД.Ч. = трав·ма·ти·зи·ра
| МИН.СВ.ВР., 2Л., МН.Ч. = трав·ма·ти·зи·рах·те
| МИН.СВ.ВР., 3Л., ЕД.Ч. = трав·ма·ти·зи·ра
| МИН.СВ.ВР., 3Л., МН.Ч. = трав·ма·ти·зи·ра·ха
| МИН.НЕСВ.ВР., 1Л., ЕД.Ч. = трав·ма·ти·зи·рах
| МИН.НЕСВ.ВР., 1Л., МН.Ч. = трав·ма·ти·зи·рах·ме
| МИН.НЕСВ.ВР., 2Л., ЕД.Ч. = трав·ма·ти·зи·ра·ше
| МИН.НЕСВ.ВР., 2Л., МН.Ч. = трав·ма·ти·зи·рах·те
| МИН.НЕСВ.ВР., 3Л., ЕД.Ч. = трав·ма·ти·зи·ра·ше
| МИН.НЕСВ.ВР., 3Л., МН.Ч. = трав·ма·ти·зи·ра·ха
| МИН.НЕОПР.ВР., 1Л., ЕД.Ч., М.Р. = травматизирал съм
| МИН.НЕОПР.ВР., 1Л., ЕД.Ч., Ж.Р. = травматизирала съм
| МИН.НЕОПР.ВР., 1Л., ЕД.Ч., СР.Р. = травматизирало съм
| МИН.НЕОПР.ВР., 1Л., МН.Ч. = травматизирали сме
| МИН.НЕОПР.ВР., 2Л., ЕД.Ч., М.Р. = травматизирал си
| МИН.НЕОПР.ВР., 2Л., ЕД.Ч., Ж.Р. = травматизирала си
| МИН.НЕОПР.ВР., 2Л., ЕД.Ч., СР.Р. = травматизирало си
| МИН.НЕОПР.ВР., 2Л., МН.Ч. = травматизирали сте
| МИН.НЕОПР.ВР., 3Л., ЕД.Ч., М.Р. = травматизирал е
| МИН.НЕОПР.ВР., 3Л., ЕД.Ч., Ж.Р. = травматизирала е
| МИН.НЕОПР.ВР., 3Л., ЕД.Ч., СР.Р. = травматизирало е
| МИН.НЕОПР.ВР., 3Л., МН.Ч. = травматизирали са
| МИН.ПРЕД.ВР., 1Л., ЕД.Ч., М.Р. = бях травматизирал
| МИН.ПРЕД.ВР., 1Л., ЕД.Ч., Ж.Р. = бях травматизирала
| МИН.ПРЕД.ВР., 1Л., ЕД.Ч., СР.Р. = бях травматизирало
| МИН.ПРЕД.ВР., 1Л., МН.Ч. = бяхме травматизирали
| МИН.ПРЕД.ВР., 2Л., ЕД.Ч., М.Р. = беше травматизирал
| МИН.ПРЕД.ВР., 2Л., ЕД.Ч., Ж.Р. = беше травматизирала
| МИН.ПРЕД.ВР., 2Л., ЕД.Ч., СР.Р. = беше травматизирало
| МИН.ПРЕД.ВР., 2Л., МН.Ч. = бяхте травматизирали
| МИН.ПРЕД.ВР., 3Л., ЕД.Ч., М.Р. = беше травматизирал
| МИН.ПРЕД.ВР., 3Л., ЕД.Ч., Ж.Р. = беше травматизирала
| МИН.ПРЕД.ВР., 3Л., ЕД.Ч., СР.Р. = беше травматизирало
| МИН.ПРЕД.ВР., 3Л., МН.Ч. = бяха травматизирали
| БЪД.ВР., 1Л., ЕД.Ч. = ще травматизирам
| БЪД.ВР., 1Л., МН.Ч. = ще травматизираме
| БЪД.ВР., 2Л., ЕД.Ч. = ще травматизираш
| БЪД.ВР., 2Л., МН.Ч. = ще травматизирате
| БЪД.ВР., 3Л., ЕД.Ч. = ще травматизира
| БЪД.ВР., 3Л., МН.Ч. = ще травматизират
| БЪД.ПРЕД.ВР., 1Л., ЕД.Ч., М.Р. = ще съм травматизирал
| БЪД.ПРЕД.ВР., 1Л., ЕД.Ч., Ж.Р. = ще съм травматизирала
| БЪД.ПРЕД.ВР., 1Л., ЕД.Ч., СР.Р. = ще съм травматизирало
| БЪД.ПРЕД.ВР., 1Л., МН.Ч. = ще сме травматизирали
| БЪД.ПРЕД.ВР., 2Л., ЕД.Ч., М.Р. = ще си травматизирал
| БЪД.ПРЕД.ВР., 2Л., ЕД.Ч., Ж.Р. = ще си травматизирала
| БЪД.ПРЕД.ВР., 2Л., ЕД.Ч., СР.Р. = ще си травматизирало
| БЪД.ПРЕД.ВР., 2Л., МН.Ч. = ще сте травматизирали
| БЪД.ПРЕД.ВР., 3Л., ЕД.Ч., М.Р. = ще е травматизирал
| БЪД.ПРЕД.ВР., 3Л., ЕД.Ч., Ж.Р. = ще е травматизирала
| БЪД.ПРЕД.ВР., 3Л., ЕД.Ч., СР.Р. = ще е травматизирало
| БЪД.ПРЕД.ВР., 3Л., МН.Ч. = ще са травматизирали
| БЪД.ВР. В МИН., 1Л., ЕД.Ч. = щях да травматизирам
| БЪД.ВР. В МИН., 1Л., МН.Ч. = щяхме да травматизираме
| БЪД.ВР. В МИН., 2Л., ЕД.Ч. = щеше да травматизираш
| БЪД.ВР. В МИН., 2Л., МН.Ч. = щяхте да травматизирате
| БЪД.ВР. В МИН., 3Л., ЕД.Ч. = щеше да травматизира
| БЪД.ВР. В МИН., 3Л., МН.Ч. = щяха да травматизират
| БЪД.ПРЕД.ВР. В МИН., 1Л., ЕД.Ч., М.Р. = щях да съм травматизирал
| БЪД.ПРЕД.ВР. В МИН., 1Л., ЕД.Ч., Ж.Р. = щях да съм травматизирала
| БЪД.ПРЕД.ВР. В МИН., 1Л., ЕД.Ч., СР.Р. = щях да съм травматизирало
| БЪД.ПРЕД.ВР. В МИН., 1Л., МН.Ч. = щяхме да сме травматизирали
| БЪД.ПРЕД.ВР. В МИН., 2Л., ЕД.Ч., М.Р. = щеше да си травматизирал
| БЪД.ПРЕД.ВР. В МИН., 2Л., ЕД.Ч., Ж.Р. = щеше да си травматизирала
| БЪД.ПРЕД.ВР. В МИН., 2Л., ЕД.Ч., СР.Р. = щеше да си травматизирало
| БЪД.ПРЕД.ВР. В МИН., 2Л., МН.Ч. = щяхте да сте травматизирали
| БЪД.ПРЕД.ВР. В МИН., 3Л., ЕД.Ч., М.Р. = щеше да е травматизирал
| БЪД.ПРЕД.ВР. В МИН., 3Л., ЕД.Ч., Ж.Р. = щеше да е травматизирала
| БЪД.ПРЕД.ВР. В МИН., 3Л., ЕД.Ч., СР.Р. = щеше да е травматизирало
| БЪД.ПРЕД.ВР. В МИН., 3Л., МН.Ч. = щяха да са травматизирали
| ПР.НАКЛ., СЕГ.ВР., 1Л., ЕД.Ч., М.Р. = травматизирал съм
| ПР.НАКЛ., СЕГ.ВР., 1Л., ЕД.Ч., Ж.Р. = травматизирала съм
| ПР.НАКЛ., СЕГ.ВР., 1Л., ЕД.Ч., СР.Р. = травматизирало съм
| ПР.НАКЛ., СЕГ.ВР., 1Л., МН.Ч. = травматизирали сме
| ПР.НАКЛ., СЕГ.ВР., 2Л., ЕД.Ч., М.Р. = травматизирал си
| ПР.НАКЛ., СЕГ.ВР., 2Л., ЕД.Ч., Ж.Р. = травматизирала си
| ПР.НАКЛ., СЕГ.ВР., 2Л., ЕД.Ч., СР.Р. = травматизирало си
| ПР.НАКЛ., СЕГ.ВР., 2Л., МН.Ч. = травматизирали сте
| ПР.НАКЛ., СЕГ.ВР., 3Л., ЕД.Ч., М.Р. = травматизирал (е)
| ПР.НАКЛ., СЕГ.ВР., 3Л., ЕД.Ч., Ж.Р. = травматизирала (е)
| ПР.НАКЛ., СЕГ.ВР., 3Л., ЕД.Ч., СР.Р. = травматизирало (е)
| ПР.НАКЛ., СЕГ.ВР., 3Л., МН.Ч. = травматизирали (са)
| ПР.НАКЛ., МИН.СВ.ВР., 1Л., ЕД.Ч., М.Р. = травматизирал съм
| ПР.НАКЛ., МИН.СВ.ВР., 1Л., ЕД.Ч., Ж.Р. = травматизирала съм
| ПР.НАКЛ., МИН.СВ.ВР., 1Л., ЕД.Ч., СР.Р. = травматизирало съм
| ПР.НАКЛ., МИН.СВ.ВР., 1Л., МН.Ч. = травматизирали сме
| ПР.НАКЛ., МИН.СВ.ВР., 2Л., ЕД.Ч., М.Р. = травматизирал си
| ПР.НАКЛ., МИН.СВ.ВР., 2Л., ЕД.Ч., Ж.Р. = травматизирала си
| ПР.НАКЛ., МИН.СВ.ВР., 2Л., ЕД.Ч., СР.Р. = травматизирало си
| ПР.НАКЛ., МИН.СВ.ВР., 2Л., МН.Ч. = травматизирали сте
| ПР.НАКЛ., МИН.СВ.ВР., 3Л., ЕД.Ч., М.Р. = травматизирал (е)
| ПР.НАКЛ., МИН.СВ.ВР., 3Л., ЕД.Ч., Ж.Р. = травматизирала (е)
| ПР.НАКЛ., МИН.СВ.ВР., 3Л., ЕД.Ч., СР.Р. = травматизирало (е)
| ПР.НАКЛ., МИН.СВ.ВР., 3Л., МН.Ч. = травматизирали (са)
| ПР.НАКЛ., МИН.НЕОПР.ВР., 1Л., ЕД.Ч., М.Р. = бил съм травматизирал
| ПР.НАКЛ., МИН.НЕОПР.ВР., 1Л., ЕД.Ч., Ж.Р. = била съм травматизирала
| ПР.НАКЛ., МИН.НЕОПР.ВР., 1Л., ЕД.Ч., СР.Р. = било съм травматизирало
| ПР.НАКЛ., МИН.НЕОПР.ВР., 1Л., МН.Ч. = били сме травматизирали
| ПР.НАКЛ., МИН.НЕОПР.ВР., 2Л., ЕД.Ч., М.Р. = бил си травматизирал
| ПР.НАКЛ., МИН.НЕОПР.ВР., 2Л., ЕД.Ч., Ж.Р. = била си травматизирала
| ПР.НАКЛ., МИН.НЕОПР.ВР., 2Л., ЕД.Ч., СР.Р. = било си травматизирало
| ПР.НАКЛ., МИН.НЕОПР.ВР., 2Л., МН.Ч. = били сте травматизирали
| ПР.НАКЛ., МИН.НЕОПР.ВР., 3Л., ЕД.Ч., М.Р. = бил (е) травматизирал
| ПР.НАКЛ., МИН.НЕОПР.ВР., 3Л., ЕД.Ч., Ж.Р. = била (е) травматизирала
| ПР.НАКЛ., МИН.НЕОПР.ВР., 3Л., ЕД.Ч., СР.Р. = било (е) травматизирало
| ПР.НАКЛ., МИН.НЕОПР.ВР., 3Л., МН.Ч. = били (са) травматизирали
| ПР.НАКЛ., БЪД.ВР., 1Л., ЕД.Ч., М.Р. = щял съм да травматизирам
| ПР.НАКЛ., БЪД.ВР., 1Л., ЕД.Ч., Ж.Р. = щяла съм да травматизирам
| ПР.НАКЛ., БЪД.ВР., 1Л., ЕД.Ч., СР.Р. = щяло съм да травматизирам
| ПР.НАКЛ., БЪД.ВР., 1Л., МН.Ч. = щели сме да травматизираме
| ПР.НАКЛ., БЪД.ВР., 2Л., ЕД.Ч., М.Р. = щял си да травматизираш
| ПР.НАКЛ., БЪД.ВР., 2Л., ЕД.Ч., Ж.Р. = щяла си да травматизираш
| ПР.НАКЛ., БЪД.ВР., 2Л., ЕД.Ч., СР.Р. = щяло си да травматизираш
| ПР.НАКЛ., БЪД.ВР., 2Л., МН.Ч. = щели сте да травматизирате
| ПР.НАКЛ., БЪД.ВР., 3Л., ЕД.Ч., М.Р. = щял (е) да травматизира
| ПР.НАКЛ., БЪД.ВР., 3Л., ЕД.Ч., Ж.Р. = щяла (е) да травматизира
| ПР.НАКЛ., БЪД.ВР., 3Л., ЕД.Ч., СР.Р. = щяло (е) да травматизира
| ПР.НАКЛ., БЪД.ВР., 3Л., МН.Ч. = щели (са) да травматизират
| ПР.НАКЛ., БЪД.ПРЕД.ВР., 1Л., ЕД.Ч., М.Р. = щял съм да съм травматизирал
| ПР.НАКЛ., БЪД.ПРЕД.ВР., 1Л., ЕД.Ч., Ж.Р. = щяла съм да съм травматизирала
| ПР.НАКЛ., БЪД.ПРЕД.ВР., 1Л., ЕД.Ч., СР.Р. = щяло съм да съм травматизирало
| ПР.НАКЛ., БЪД.ПРЕД.ВР., 1Л., МН.Ч. = щели сме да сме травматизирали
| ПР.НАКЛ., БЪД.ПРЕД.ВР., 2Л., ЕД.Ч., М.Р. = щял си да си травматизирал
| ПР.НАКЛ., БЪД.ПРЕД.ВР., 2Л., ЕД.Ч., Ж.Р. = щяла си да си травматизирала
| ПР.НАКЛ., БЪД.ПРЕД.ВР., 2Л., ЕД.Ч., СР.Р. = щяло си да си травматизирало
| ПР.НАКЛ., БЪД.ПРЕД.ВР., 2Л., МН.Ч. = щели сте да сте травматизирали
| ПР.НАКЛ., БЪД.ПРЕД.ВР., 3Л., ЕД.Ч., М.Р. = щял (е) да е травматизирал
| ПР.НАКЛ., БЪД.ПРЕД.ВР., 3Л., ЕД.Ч., Ж.Р. = щяла (е) да е травматизирала
| ПР.НАКЛ., БЪД.ПРЕД.ВР., 3Л., ЕД.Ч., СР.Р. = щяло (е) да е травматизирало
| ПР.НАКЛ., БЪД.ПРЕД.ВР., 3Л., МН.Ч. = щели (са) да са травматизирали
| УСЛОВНО НАКЛОНЕНИЕ, 1Л., ЕД.Ч., М.Р. = бих травматизирал
| УСЛОВНО НАКЛОНЕНИЕ, 1Л., ЕД.Ч., Ж.Р. = бих травматизирала
| УСЛОВНО НАКЛОНЕНИЕ, 1Л., ЕД.Ч., СР.Р. = бих травматизирало
| УСЛОВНО НАКЛОНЕНИЕ, 1Л., МН.Ч. = бихме травматизирали
| УСЛОВНО НАКЛОНЕНИЕ, 2Л., ЕД.Ч., М.Р. = би травматизирал
| УСЛОВНО НАКЛОНЕНИЕ, 2Л., ЕД.Ч., Ж.Р. = би травматизирала
| УСЛОВНО НАКЛОНЕНИЕ, 2Л., ЕД.Ч., СР.Р. = би травматизирало
| УСЛОВНО НАКЛОНЕНИЕ, 2Л., МН.Ч. = бихте травматизирали
| УСЛОВНО НАКЛОНЕНИЕ, 3Л., ЕД.Ч., М.Р. = би травматизирал
| УСЛОВНО НАКЛОНЕНИЕ, 3Л., ЕД.Ч., Ж.Р. = би травматизирала
| УСЛОВНО НАКЛОНЕНИЕ, 3Л., ЕД.Ч., СР.Р. = би травматизирало
| УСЛОВНО НАКЛОНЕНИЕ, 3Л., МН.Ч. = биха травматизирали
| ПОВЕЛИТЕЛНО НАКЛОНЕНИЕ, ЕД.Ч. = трав·ма·ти·зи·рай
| ПОВЕЛИТЕЛНО НАКЛОНЕНИЕ, МН.Ч. = трав·ма·ти·зи·рай·те
| МИН.СТРАД.ПРИЧ. М.Р. = трав·ма·ти·зи·ран
| МИН.СТРАД.ПРИЧ. М.Р. НЕПЪЛЕН ЧЛЕН = трав·ма·ти·зи·ра·ния
| МИН.СТРАД.ПРИЧ. М.Р. ПЪЛЕН ЧЛЕН = трав·ма·ти·зи·ра·ни·ят
| МИН.СТРАД.ПРИЧ. Ж.Р. = трав·ма·ти·зи·ра·на
| МИН.СТРАД.ПРИЧ. Ж.Р. ЧЛЕН = трав·ма·ти·зи·ра·на·та
| МИН.СТРАД.ПРИЧ. СР.Р. = трав·ма·ти·зи·ра·но
| МИН.СТРАД.ПРИЧ. СР.Р. ЧЛЕН = трав·ма·ти·зи·ра·но·то
| МИН.СТРАД.ПРИЧ. МН.Ч. = трав·ма·ти·зи·ра·ни
| МИН.СТРАД.ПРИЧ. МН.Ч. ЧЛЕН = трав·ма·ти·зи·ра·ни·те
| МИН.ДЕЯТ.СВ.ПРИЧ. М.Р. = трав·ма·ти·зи·рал
| МИН.ДЕЯТ.СВ.ПРИЧ. М.Р. НЕПЪЛЕН ЧЛЕН = трав·ма·ти·зи·ра·лия
| МИН.ДЕЯТ.СВ.ПРИЧ. М.Р. ПЪЛЕН ЧЛЕН = трав·ма·ти·зи·ра·ли·ят
| МИН.ДЕЯТ.СВ.ПРИЧ. Ж.Р. = трав·ма·ти·зи·ра·ла
| МИН.ДЕЯТ.СВ.ПРИЧ. Ж.Р. ЧЛЕН = трав·ма·ти·зи·ра·ла·та
| МИН.ДЕЯТ.СВ.ПРИЧ. СР.Р. = трав·ма·ти·зи·ра·ло
| МИН.ДЕЯТ.СВ.ПРИЧ. СР.Р. ЧЛЕН = трав·ма·ти·зи·ра·ло·то
| МИН.ДЕЯТ.СВ.ПРИЧ. МН.Ч. = трав·ма·ти·зи·ра·ли
| МИН.ДЕЯТ.СВ.ПРИЧ. МН.Ч. ЧЛЕН = трав·ма·ти·зи·ра·ли·те
| МИН.ДЕЯТ.НЕСВ.ПРИЧ. М.Р. = трав·ма·ти·зи·рал
| МИН.ДЕЯТ.НЕСВ.ПРИЧ. М.Р. НЕПЪЛЕН ЧЛЕН = трав·ма·ти·зи·ра·лия
| МИН.ДЕЯТ.НЕСВ.ПРИЧ. М.Р. ПЪЛЕН ЧЛЕН = трав·ма·ти·зи·ра·ли·ят
| МИН.ДЕЯТ.НЕСВ.ПРИЧ. Ж.Р. = трав·ма·ти·зи·ра·ла
| МИН.ДЕЯТ.НЕСВ.ПРИЧ. Ж.Р. ЧЛЕН = трав·ма·ти·зи·ра·ла·та
| МИН.ДЕЯТ.НЕСВ.ПРИЧ. СР.Р. = трав·ма·ти·зи·ра·ло
| МИН.ДЕЯТ.НЕСВ.ПРИЧ. СР.Р. ЧЛЕН = трав·ма·ти·зи·ра·ло·то
| МИН.ДЕЯТ.НЕСВ.ПРИЧ. МН.Ч. = трав·ма·ти·зи·ра·ли
| МИН.ДЕЯТ.НЕСВ.ПРИЧ. МН.Ч. ЧЛЕН = трав·ма·ти·зи·ра·ли·те
| СЕГ.ДЕЯТ.ПРИЧ. М.Р. = трав·ма·ти·зи·ращ
| СЕГ.ДЕЯТ.ПРИЧ. М.Р. НЕПЪЛЕН ЧЛЕН = трав·ма·ти·зи·ра·щия
| СЕГ.ДЕЯТ.ПРИЧ. М.Р. ПЪЛЕН ЧЛЕН = трав·ма·ти·зи·ра·щи·ят
| СЕГ.ДЕЯТ.ПРИЧ. Ж.Р. = трав·ма·ти·зи·ра·ща
| СЕГ.ДЕЯТ.ПРИЧ. Ж.Р. ЧЛЕН = трав·ма·ти·зи·ра·ща·та
| СЕГ.ДЕЯТ.ПРИЧ. СР.Р. = трав·ма·ти·зи·ра·що
| СЕГ.ДЕЯТ.ПРИЧ. СР.Р. ЧЛЕН = трав·ма·ти·зи·ра·що·то
| СЕГ.ДЕЯТ.ПРИЧ. МН.Ч. = трав·ма·ти·зи·ра·щи
| СЕГ.ДЕЯТ.ПРИЧ. МН.Ч. ЧЛЕН = трав·ма·ти·зи·ра·щи·те
| ДЕЕПРИЧАСТИЕ = трав·ма·ти·зи·рай·ки
| СКРИТИ ПРЕПРАТКИ = 
[[травматизирам]],
[[травматизираш]],
[[травматизира]],
[[травматизираме]],
[[травматизирате]],
[[травматизират]],
[[травматизирах]],
[[травматизирахме]],
[[травматизирахте]],
[[травматизираха]],
[[травматизираше]],
[[травматизирай]],
[[травматизирайте]],
[[травматизирал]],
[[травматизиралия]],
[[травматизиралият]],
[[травматизирала]],
[[травматизиралата]],
[[травматизирало]],
[[травматизиралото]],
[[травматизирали]],
[[травматизиралите]],
[[травматизиран]],
[[травматизирания]],
[[травматизираният]],
[[травматизирана]],
[[травматизираната]],
[[травматизирано]],
[[травматизираното]],
[[травматизирани]],
[[травматизираните]],
[[травматизиращ]],
[[травматизиращия]],
[[травматизиращият]],
[[травматизираща]],
[[травматизиращата]],
[[травматизиращо]],
[[травматизиращото]],
[[травматизиращи]],
[[травматизиращите]],
[[травматизирайки]],
[[травматизирал съм]],
[[травматизирала съм]],
[[травматизирало съм]],
[[травматизирали сме]],
[[травматизирал си]],
[[травматизирала си]],
[[травматизирало си]],
[[травматизирали сте]],
[[травматизирал е]],
[[травматизирала е]],
[[травматизирало е]],
[[травматизирали са]],
[[бях травматизирал]],
[[бях травматизирала]],
[[бях травматизирало]],
[[бяхме травматизирали]],
[[беше травматизирал]],
[[беше травматизирала]],
[[беше травматизирало]],
[[бяхте травматизирали]],
[[бяха травматизирали]],
[[ще травматизирам]],
[[ще травматизираме]],
[[ще травматизираш]],
[[ще травматизирате]],
[[ще травматизира]],
[[ще травматизират]],
[[ще съм травматизирал]],
[[ще съм травматизирала]],
[[ще съм травматизирало]],
[[ще сме травматизирали]],
[[ще си травматизирал]],
[[ще си травматизирала]],
[[ще си травматизирало]],
[[ще сте травматизирали]],
[[ще е травматизирал]],
[[ще е травматизирала]],
[[ще е травматизирало]],
[[ще са травматизирали]],
[[щях да травматизирам]],
[[щяхме да травматизираме]],
[[щеше да травматизираш]],
[[щяхте да травматизирате]],
[[щеше да травматизира]],
[[щяха да травматизират]],
[[щях да съм травматизирал]],
[[щях да съм травматизирала]],
[[щях да съм травматизирало]],
[[щяхме да сме травматизирали]],
[[щеше да си травматизирал]],
[[щеше да си травматизирала]],
[[щеше да си травматизирало]],
[[щяхте да сте травматизирали]],
[[щеше да е травматизирал]],
[[щеше да е травматизирала]],
[[щеше да е травматизирало]],
[[щяха да са травматизирали]],
[[бил съм травматизирал]],
[[била съм травматизирала]],
[[било съм травматизирало]],
[[били сме травматизирали]],
[[бил си травматизирал]],
[[била си травматизирала]],
[[било си травматизирало]],
[[били сте травматизирали]],
[[бил е травматизирал]],
[[била е травматизирала]],
[[било е травматизирало]],
[[били са травматизирали]],
[[щял съм да травматизирам]],
[[щяла съм да травматизирам]],
[[щяло съм да травматизирам]],
[[щели сме да травматизираме]],
[[щял си да травматизираш]],
[[щяла си да травматизираш]],
[[щяло си да травматизираш]],
[[щели сте да травматизирате]],
[[щял да травматизира]],
[[щяла да травматизира]],
[[щяло да травматизира]],
[[щели да травматизират]],
[[щял е да травматизира]],
[[щяла е да травматизира]],
[[щяло е да травматизира]],
[[щели са да травматизират]],
[[щял съм да съм травматизирал]],
[[щяла съм да съм травматизирала]],
[[щяло съм да съм травматизирало]],
[[щели сме да сме травматизирали]],
[[щял си да си травматизирал]],
[[щяла си да си травматизирала]],
[[щяло си да си травматизирало]],
[[щели сте да сте травматизирали]],
[[щял да е травматизирал]],
[[щяла да е травматизирала]],
[[щяло да е травматизирало]],
[[щели да са травматизирали]],
[[щял е да е травматизирал]],
[[щяла е да е травматизирала]],
[[щяло е да е травматизирало]],
[[щели са да са травматизирали]],
[[бих травматизирал]],
[[бих травматизирала]],
[[бих травматизирало]],
[[бихме травматизирали]],
[[би травматизирал]],
[[би травматизирала]],
[[би травматизирало]],
[[бихте травматизирали]],
[[биха травматизирали]],
}}</text>
      <sha1>59htv4d40z8xg53msr2nqsbbknn8xrd</sha1>
    </revision>
  </page>
  <page>
    <title>Шаблон:Словоформи/тракам</title>
    <ns>10</ns>
    <id>564459</id>
    <revision>
      <id>596439</id>
      <timestamp>2005-05-12T09:42:44Z</timestamp>
      <contributor>
        <username>Bgbot</username>
        <id>83</id>
      </contributor>
      <comment>Борислав: Шаблон със словоформи</comment>
      <model>wikitext</model>
      <format>text/x-wiki</format>
      <text bytes="19112" xml:space="preserve">{{Шаблон:Словоформи/Глагол|
  ОСНОВНА ФОРМА = тракам
| СЕГ.ВР., 1Л., ЕД.Ч. = тра·кам
| СЕГ.ВР., 1Л., МН.Ч. = тра·ка·ме
| СЕГ.ВР., 2Л., ЕД.Ч. = тра·каш
| СЕГ.ВР., 2Л., МН.Ч. = тра·ка·те
| СЕГ.ВР., 3Л., ЕД.Ч. = тра·ка
| СЕГ.ВР., 3Л., МН.Ч. = тра·кат
| МИН.СВ.ВР., 1Л., ЕД.Ч. = тра·ках
| МИН.СВ.ВР., 1Л., МН.Ч. = тра·ках·ме
| МИН.СВ.ВР., 2Л., ЕД.Ч. = тра·ка
| МИН.СВ.ВР., 2Л., МН.Ч. = тра·ках·те
| МИН.СВ.ВР., 3Л., ЕД.Ч. = тра·ка
| МИН.СВ.ВР., 3Л., МН.Ч. = тра·ка·ха
| МИН.НЕСВ.ВР., 1Л., ЕД.Ч. = тра·ках
| МИН.НЕСВ.ВР., 1Л., МН.Ч. = тра·ках·ме
| МИН.НЕСВ.ВР., 2Л., ЕД.Ч. = тра·ка·ше
| МИН.НЕСВ.ВР., 2Л., МН.Ч. = тра·ках·те
| МИН.НЕСВ.ВР., 3Л., ЕД.Ч. = тра·ка·ше
| МИН.НЕСВ.ВР., 3Л., МН.Ч. = тра·ка·ха
| МИН.НЕОПР.ВР., 1Л., ЕД.Ч., М.Р. = тракал съм
| МИН.НЕОПР.ВР., 1Л., ЕД.Ч., Ж.Р. = тракала съм
| МИН.НЕОПР.ВР., 1Л., ЕД.Ч., СР.Р. = тракало съм
| МИН.НЕОПР.ВР., 1Л., МН.Ч. = тракали сме
| МИН.НЕОПР.ВР., 2Л., ЕД.Ч., М.Р. = тракал си
| МИН.НЕОПР.ВР., 2Л., ЕД.Ч., Ж.Р. = тракала си
| МИН.НЕОПР.ВР., 2Л., ЕД.Ч., СР.Р. = тракало си
| МИН.НЕОПР.ВР., 2Л., МН.Ч. = тракали сте
| МИН.НЕОПР.ВР., 3Л., ЕД.Ч., М.Р. = тракал е
| МИН.НЕОПР.ВР., 3Л., ЕД.Ч., Ж.Р. = тракала е
| МИН.НЕОПР.ВР., 3Л., ЕД.Ч., СР.Р. = тракало е
| МИН.НЕОПР.ВР., 3Л., МН.Ч. = тракали са
| МИН.ПРЕД.ВР., 1Л., ЕД.Ч., М.Р. = бях тракал
| МИН.ПРЕД.ВР., 1Л., ЕД.Ч., Ж.Р. = бях тракала
| МИН.ПРЕД.ВР., 1Л., ЕД.Ч., СР.Р. = бях тракало
| МИН.ПРЕД.ВР., 1Л., МН.Ч. = бяхме тракали
| МИН.ПРЕД.ВР., 2Л., ЕД.Ч., М.Р. = беше тракал
| МИН.ПРЕД.ВР., 2Л., ЕД.Ч., Ж.Р. = беше тракала
| МИН.ПРЕД.ВР., 2Л., ЕД.Ч., СР.Р. = беше тракало
| МИН.ПРЕД.ВР., 2Л., МН.Ч. = бяхте тракали
| МИН.ПРЕД.ВР., 3Л., ЕД.Ч., М.Р. = беше тракал
| МИН.ПРЕД.ВР., 3Л., ЕД.Ч., Ж.Р. = беше тракала
| МИН.ПРЕД.ВР., 3Л., ЕД.Ч., СР.Р. = беше тракало
| МИН.ПРЕД.ВР., 3Л., МН.Ч. = бяха тракали
| БЪД.ВР., 1Л., ЕД.Ч. = ще тракам
| БЪД.ВР., 1Л., МН.Ч. = ще тракаме
| БЪД.ВР., 2Л., ЕД.Ч. = ще тракаш
| БЪД.ВР., 2Л., МН.Ч. = ще тракате
| БЪД.ВР., 3Л., ЕД.Ч. = ще трака
| БЪД.ВР., 3Л., МН.Ч. = ще тракат
| БЪД.ПРЕД.ВР., 1Л., ЕД.Ч., М.Р. = ще съм тракал
| БЪД.ПРЕД.ВР., 1Л., ЕД.Ч., Ж.Р. = ще съм тракала
| БЪД.ПРЕД.ВР., 1Л., ЕД.Ч., СР.Р. = ще съм тракало
| БЪД.ПРЕД.ВР., 1Л., МН.Ч. = ще сме тракали
| БЪД.ПРЕД.ВР., 2Л., ЕД.Ч., М.Р. = ще си тракал
| БЪД.ПРЕД.ВР., 2Л., ЕД.Ч., Ж.Р. = ще си тракала
| БЪД.ПРЕД.ВР., 2Л., ЕД.Ч., СР.Р. = ще си тракало
| БЪД.ПРЕД.ВР., 2Л., МН.Ч. = ще сте тракали
| БЪД.ПРЕД.ВР., 3Л., ЕД.Ч., М.Р. = ще е тракал
| БЪД.ПРЕД.ВР., 3Л., ЕД.Ч., Ж.Р. = ще е тракала
| БЪД.ПРЕД.ВР., 3Л., ЕД.Ч., СР.Р. = ще е тракало
| БЪД.ПРЕД.ВР., 3Л., МН.Ч. = ще са тракали
| БЪД.ВР. В МИН., 1Л., ЕД.Ч. = щях да тракам
| БЪД.ВР. В МИН., 1Л., МН.Ч. = щяхме да тракаме
| БЪД.ВР. В МИН., 2Л., ЕД.Ч. = щеше да тракаш
| БЪД.ВР. В МИН., 2Л., МН.Ч. = щяхте да тракате
| БЪД.ВР. В МИН., 3Л., ЕД.Ч. = щеше да трака
| БЪД.ВР. В МИН., 3Л., МН.Ч. = щяха да тракат
| БЪД.ПРЕД.ВР. В МИН., 1Л., ЕД.Ч., М.Р. = щях да съм тракал
| БЪД.ПРЕД.ВР. В МИН., 1Л., ЕД.Ч., Ж.Р. = щях да съм тракала
| БЪД.ПРЕД.ВР. В МИН., 1Л., ЕД.Ч., СР.Р. = щях да съм тракало
| БЪД.ПРЕД.ВР. В МИН., 1Л., МН.Ч. = щяхме да сме тракали
| БЪД.ПРЕД.ВР. В МИН., 2Л., ЕД.Ч., М.Р. = щеше да си тракал
| БЪД.ПРЕД.ВР. В МИН., 2Л., ЕД.Ч., Ж.Р. = щеше да си тракала
| БЪД.ПРЕД.ВР. В МИН., 2Л., ЕД.Ч., СР.Р. = щеше да си тракало
| БЪД.ПРЕД.ВР. В МИН., 2Л., МН.Ч. = щяхте да сте тракали
| БЪД.ПРЕД.ВР. В МИН., 3Л., ЕД.Ч., М.Р. = щеше да е тракал
| БЪД.ПРЕД.ВР. В МИН., 3Л., ЕД.Ч., Ж.Р. = щеше да е тракала
| БЪД.ПРЕД.ВР. В МИН., 3Л., ЕД.Ч., СР.Р. = щеше да е тракало
| БЪД.ПРЕД.ВР. В МИН., 3Л., МН.Ч. = щяха да са тракали
| ПР.НАКЛ., СЕГ.ВР., 1Л., ЕД.Ч., М.Р. = тракал съм
| ПР.НАКЛ., СЕГ.ВР., 1Л., ЕД.Ч., Ж.Р. = тракала съм
| ПР.НАКЛ., СЕГ.ВР., 1Л., ЕД.Ч., СР.Р. = тракало съм
| ПР.НАКЛ., СЕГ.ВР., 1Л., МН.Ч. = тракали сме
| ПР.НАКЛ., СЕГ.ВР., 2Л., ЕД.Ч., М.Р. = тракал си
| ПР.НАКЛ., СЕГ.ВР., 2Л., ЕД.Ч., Ж.Р. = тракала си
| ПР.НАКЛ., СЕГ.ВР., 2Л., ЕД.Ч., СР.Р. = тракало си
| ПР.НАКЛ., СЕГ.ВР., 2Л., МН.Ч. = тракали сте
| ПР.НАКЛ., СЕГ.ВР., 3Л., ЕД.Ч., М.Р. = тракал (е)
| ПР.НАКЛ., СЕГ.ВР., 3Л., ЕД.Ч., Ж.Р. = тракала (е)
| ПР.НАКЛ., СЕГ.ВР., 3Л., ЕД.Ч., СР.Р. = тракало (е)
| ПР.НАКЛ., СЕГ.ВР., 3Л., МН.Ч. = тракали (са)
| ПР.НАКЛ., МИН.СВ.ВР., 1Л., ЕД.Ч., М.Р. = тракал съм
| ПР.НАКЛ., МИН.СВ.ВР., 1Л., ЕД.Ч., Ж.Р. = тракала съм
| ПР.НАКЛ., МИН.СВ.ВР., 1Л., ЕД.Ч., СР.Р. = тракало съм
| ПР.НАКЛ., МИН.СВ.ВР., 1Л., МН.Ч. = тракали сме
| ПР.НАКЛ., МИН.СВ.ВР., 2Л., ЕД.Ч., М.Р. = тракал си
| ПР.НАКЛ., МИН.СВ.ВР., 2Л., ЕД.Ч., Ж.Р. = тракала си
| ПР.НАКЛ., МИН.СВ.ВР., 2Л., ЕД.Ч., СР.Р. = тракало си
| ПР.НАКЛ., МИН.СВ.ВР., 2Л., МН.Ч. = тракали сте
| ПР.НАКЛ., МИН.СВ.ВР., 3Л., ЕД.Ч., М.Р. = тракал (е)
| ПР.НАКЛ., МИН.СВ.ВР., 3Л., ЕД.Ч., Ж.Р. = тракала (е)
| ПР.НАКЛ., МИН.СВ.ВР., 3Л., ЕД.Ч., СР.Р. = тракало (е)
| ПР.НАКЛ., МИН.СВ.ВР., 3Л., МН.Ч. = тракали (са)
| ПР.НАКЛ., МИН.НЕОПР.ВР., 1Л., ЕД.Ч., М.Р. = бил съм тракал
| ПР.НАКЛ., МИН.НЕОПР.ВР., 1Л., ЕД.Ч., Ж.Р. = била съм тракала
| ПР.НАКЛ., МИН.НЕОПР.ВР., 1Л., ЕД.Ч., СР.Р. = било съм тракало
| ПР.НАКЛ., МИН.НЕОПР.ВР., 1Л., МН.Ч. = били сме тракали
| ПР.НАКЛ., МИН.НЕОПР.ВР., 2Л., ЕД.Ч., М.Р. = бил си тракал
| ПР.НАКЛ., МИН.НЕОПР.ВР., 2Л., ЕД.Ч., Ж.Р. = била си тракала
| ПР.НАКЛ., МИН.НЕОПР.ВР., 2Л., ЕД.Ч., СР.Р. = било си тракало
| ПР.НАКЛ., МИН.НЕОПР.ВР., 2Л., МН.Ч. = били сте тракали
| ПР.НАКЛ., МИН.НЕОПР.ВР., 3Л., ЕД.Ч., М.Р. = бил (е) тракал
| ПР.НАКЛ., МИН.НЕОПР.ВР., 3Л., ЕД.Ч., Ж.Р. = била (е) тракала
| ПР.НАКЛ., МИН.НЕОПР.ВР., 3Л., ЕД.Ч., СР.Р. = било (е) тракало
| ПР.НАКЛ., МИН.НЕОПР.ВР., 3Л., МН.Ч. = били (са) тракали
| ПР.НАКЛ., БЪД.ВР., 1Л., ЕД.Ч., М.Р. = щял съм да тракам
| ПР.НАКЛ., БЪД.ВР., 1Л., ЕД.Ч., Ж.Р. = щяла съм да тракам
| ПР.НАКЛ., БЪД.ВР., 1Л., ЕД.Ч., СР.Р. = щяло съм да тракам
| ПР.НАКЛ., БЪД.ВР., 1Л., МН.Ч. = щели сме да тракаме
| ПР.НАКЛ., БЪД.ВР., 2Л., ЕД.Ч., М.Р. = щял си да тракаш
| ПР.НАКЛ., БЪД.ВР., 2Л., ЕД.Ч., Ж.Р. = щяла си да тракаш
| ПР.НАКЛ., БЪД.ВР., 2Л., ЕД.Ч., СР.Р. = щяло си да тракаш
| ПР.НАКЛ., БЪД.ВР., 2Л., МН.Ч. = щели сте да тракате
| ПР.НАКЛ., БЪД.ВР., 3Л., ЕД.Ч., М.Р. = щял (е) да трака
| ПР.НАКЛ., БЪД.ВР., 3Л., ЕД.Ч., Ж.Р. = щяла (е) да трака
| ПР.НАКЛ., БЪД.ВР., 3Л., ЕД.Ч., СР.Р. = щяло (е) да трака
| ПР.НАКЛ., БЪД.ВР., 3Л., МН.Ч. = щели (са) да тракат
| ПР.НАКЛ., БЪД.ПРЕД.ВР., 1Л., ЕД.Ч., М.Р. = щял съм да съм тракал
| ПР.НАКЛ., БЪД.ПРЕД.ВР., 1Л., ЕД.Ч., Ж.Р. = щяла съм да съм тракала
| ПР.НАКЛ., БЪД.ПРЕД.ВР., 1Л., ЕД.Ч., СР.Р. = щяло съм да съм тракало
| ПР.НАКЛ., БЪД.ПРЕД.ВР., 1Л., МН.Ч. = щели сме да сме тракали
| ПР.НАКЛ., БЪД.ПРЕД.ВР., 2Л., ЕД.Ч., М.Р. = щял си да си тракал
| ПР.НАКЛ., БЪД.ПРЕД.ВР., 2Л., ЕД.Ч., Ж.Р. = щяла си да си тракала
| ПР.НАКЛ., БЪД.ПРЕД.ВР., 2Л., ЕД.Ч., СР.Р. = щяло си да си тракало
| ПР.НАКЛ., БЪД.ПРЕД.ВР., 2Л., МН.Ч. = щели сте да сте тракали
| ПР.НАКЛ., БЪД.ПРЕД.ВР., 3Л., ЕД.Ч., М.Р. = щял (е) да е тракал
| ПР.НАКЛ., БЪД.ПРЕД.ВР., 3Л., ЕД.Ч., Ж.Р. = щяла (е) да е тракала
| ПР.НАКЛ., БЪД.ПРЕД.ВР., 3Л., ЕД.Ч., СР.Р. = щяло (е) да е тракало
| ПР.НАКЛ., БЪД.ПРЕД.ВР., 3Л., МН.Ч. = щели (са) да са тракали
| УСЛОВНО НАКЛОНЕНИЕ, 1Л., ЕД.Ч., М.Р. = бих тракал
| УСЛОВНО НАКЛОНЕНИЕ, 1Л., ЕД.Ч., Ж.Р. = бих тракала
| УСЛОВНО НАКЛОНЕНИЕ, 1Л., ЕД.Ч., СР.Р. = бих тракало
| УСЛОВНО НАКЛОНЕНИЕ, 1Л., МН.Ч. = бихме тракали
| УСЛОВНО НАКЛОНЕНИЕ, 2Л., ЕД.Ч., М.Р. = би тракал
| УСЛОВНО НАКЛОНЕНИЕ, 2Л., ЕД.Ч., Ж.Р. = би тракала
| УСЛОВНО НАКЛОНЕНИЕ, 2Л., ЕД.Ч., СР.Р. = би тракало
| УСЛОВНО НАКЛОНЕНИЕ, 2Л., МН.Ч. = бихте тракали
| УСЛОВНО НАКЛОНЕНИЕ, 3Л., ЕД.Ч., М.Р. = би тракал
| УСЛОВНО НАКЛОНЕНИЕ, 3Л., ЕД.Ч., Ж.Р. = би тракала
| УСЛОВНО НАКЛОНЕНИЕ, 3Л., ЕД.Ч., СР.Р. = би тракало
| УСЛОВНО НАКЛОНЕНИЕ, 3Л., МН.Ч. = биха тракали
| ПОВЕЛИТЕЛНО НАКЛОНЕНИЕ, ЕД.Ч. = тра·кай
| ПОВЕЛИТЕЛНО НАКЛОНЕНИЕ, МН.Ч. = тра·кай·те
| МИН.СТРАД.ПРИЧ. М.Р. = тра·кан
| МИН.СТРАД.ПРИЧ. М.Р. НЕПЪЛЕН ЧЛЕН = тра·ка·ния
| МИН.СТРАД.ПРИЧ. М.Р. ПЪЛЕН ЧЛЕН = тра·ка·ни·ят
| МИН.СТРАД.ПРИЧ. Ж.Р. = тра·ка·на
| МИН.СТРАД.ПРИЧ. Ж.Р. ЧЛЕН = тра·ка·на·та
| МИН.СТРАД.ПРИЧ. СР.Р. = тра·ка·но
| МИН.СТРАД.ПРИЧ. СР.Р. ЧЛЕН = тра·ка·но·то
| МИН.СТРАД.ПРИЧ. МН.Ч. = тра·ка·ни
| МИН.СТРАД.ПРИЧ. МН.Ч. ЧЛЕН = тра·ка·ни·те
| МИН.ДЕЯТ.СВ.ПРИЧ. М.Р. = тра·кал
| МИН.ДЕЯТ.СВ.ПРИЧ. М.Р. НЕПЪЛЕН ЧЛЕН = тра·ка·лия
| МИН.ДЕЯТ.СВ.ПРИЧ. М.Р. ПЪЛЕН ЧЛЕН = тра·ка·ли·ят
| МИН.ДЕЯТ.СВ.ПРИЧ. Ж.Р. = тра·ка·ла
| МИН.ДЕЯТ.СВ.ПРИЧ. Ж.Р. ЧЛЕН = тра·ка·ла·та
| МИН.ДЕЯТ.СВ.ПРИЧ. СР.Р. = тра·ка·ло
| МИН.ДЕЯТ.СВ.ПРИЧ. СР.Р. ЧЛЕН = тра·ка·ло·то
| МИН.ДЕЯТ.СВ.ПРИЧ. МН.Ч. = тра·ка·ли
| МИН.ДЕЯТ.СВ.ПРИЧ. МН.Ч. ЧЛЕН = тра·ка·ли·те
| МИН.ДЕЯТ.НЕСВ.ПРИЧ. М.Р. = тра·кал
| МИН.ДЕЯТ.НЕСВ.ПРИЧ. М.Р. НЕПЪЛЕН ЧЛЕН = тра·ка·лия
| МИН.ДЕЯТ.НЕСВ.ПРИЧ. М.Р. ПЪЛЕН ЧЛЕН = тра·ка·ли·ят
| МИН.ДЕЯТ.НЕСВ.ПРИЧ. Ж.Р. = тра·ка·ла
| МИН.ДЕЯТ.НЕСВ.ПРИЧ. Ж.Р. ЧЛЕН = тра·ка·ла·та
| МИН.ДЕЯТ.НЕСВ.ПРИЧ. СР.Р. = тра·ка·ло
| МИН.ДЕЯТ.НЕСВ.ПРИЧ. СР.Р. ЧЛЕН = тра·ка·ло·то
| МИН.ДЕЯТ.НЕСВ.ПРИЧ. МН.Ч. = тра·ка·ли
| МИН.ДЕЯТ.НЕСВ.ПРИЧ. МН.Ч. ЧЛЕН = тра·ка·ли·те
| СЕГ.ДЕЯТ.ПРИЧ. М.Р. = тра·кащ
| СЕГ.ДЕЯТ.ПРИЧ. М.Р. НЕПЪЛЕН ЧЛЕН = тра·ка·щия
| СЕГ.ДЕЯТ.ПРИЧ. М.Р. ПЪЛЕН ЧЛЕН = тра·ка·щи·ят
| СЕГ.ДЕЯТ.ПРИЧ. Ж.Р. = тра·ка·ща
| СЕГ.ДЕЯТ.ПРИЧ. Ж.Р. ЧЛЕН = тра·ка·ща·та
| СЕГ.ДЕЯТ.ПРИЧ. СР.Р. = тра·ка·що
| СЕГ.ДЕЯТ.ПРИЧ. СР.Р. ЧЛЕН = тра·ка·що·то
| СЕГ.ДЕЯТ.ПРИЧ. МН.Ч. = тра·ка·щи
| СЕГ.ДЕЯТ.ПРИЧ. МН.Ч. ЧЛЕН = тра·ка·щи·те
| ДЕЕПРИЧАСТИЕ = тра·кай·ки
| СКРИТИ ПРЕПРАТКИ = 
[[тракам]],
[[тракаш]],
[[трака]],
[[тракаме]],
[[тракате]],
[[тракат]],
[[траках]],
[[тракахме]],
[[тракахте]],
[[тракаха]],
[[тракаше]],
[[тракай]],
[[тракайте]],
[[тракал]],
[[тракалия]],
[[тракалият]],
[[тракала]],
[[тракалата]],
[[тракало]],
[[тракалото]],
[[тракали]],
[[тракалите]],
[[тракан]],
[[тракания]],
[[траканият]],
[[тракана]],
[[траканата]],
[[тракано]],
[[траканото]],
[[тракани]],
[[траканите]],
[[тракащ]],
[[тракащия]],
[[тракащият]],
[[тракаща]],
[[тракащата]],
[[тракащо]],
[[тракащото]],
[[тракащи]],
[[тракащите]],
[[тракайки]],
[[тракал съм]],
[[тракала съм]],
[[тракало съм]],
[[тракали сме]],
[[тракал си]],
[[тракала си]],
[[тракало си]],
[[тракали сте]],
[[тракал е]],
[[тракала е]],
[[тракало е]],
[[тракали са]],
[[бях тракал]],
[[бях тракала]],
[[бях тракало]],
[[бяхме тракали]],
[[беше тракал]],
[[беше тракала]],
[[беше тракало]],
[[бяхте тракали]],
[[бяха тракали]],
[[ще тракам]],
[[ще тракаме]],
[[ще тракаш]],
[[ще тракате]],
[[ще трака]],
[[ще тракат]],
[[ще съм тракал]],
[[ще съм тракала]],
[[ще съм тракало]],
[[ще сме тракали]],
[[ще си тракал]],
[[ще си тракала]],
[[ще си тракало]],
[[ще сте тракали]],
[[ще е тракал]],
[[ще е тракала]],
[[ще е тракало]],
[[ще са тракали]],
[[щях да тракам]],
[[щяхме да тракаме]],
[[щеше да тракаш]],
[[щяхте да тракате]],
[[щеше да трака]],
[[щяха да тракат]],
[[щях да съм тракал]],
[[щях да съм тракала]],
[[щях да съм тракало]],
[[щяхме да сме тракали]],
[[щеше да си тракал]],
[[щеше да си тракала]],
[[щеше да си тракало]],
[[щяхте да сте тракали]],
[[щеше да е тракал]],
[[щеше да е тракала]],
[[щеше да е тракало]],
[[щяха да са тракали]],
[[бил съм тракал]],
[[била съм тракала]],
[[било съм тракало]],
[[били сме тракали]],
[[бил си тракал]],
[[била си тракала]],
[[било си тракало]],
[[били сте тракали]],
[[бил е тракал]],
[[била е тракала]],
[[било е тракало]],
[[били са тракали]],
[[щял съм да тракам]],
[[щяла съм да тракам]],
[[щяло съм да тракам]],
[[щели сме да тракаме]],
[[щял си да тракаш]],
[[щяла си да тракаш]],
[[щяло си да тракаш]],
[[щели сте да тракате]],
[[щял да трака]],
[[щяла да трака]],
[[щяло да трака]],
[[щели да тракат]],
[[щял е да трака]],
[[щяла е да трака]],
[[щяло е да трака]],
[[щели са да тракат]],
[[щял съм да съм тракал]],
[[щяла съм да съм тракала]],
[[щяло съм да съм тракало]],
[[щели сме да сме тракали]],
[[щял си да си тракал]],
[[щяла си да си тракала]],
[[щяло си да си тракало]],
[[щели сте да сте тракали]],
[[щял да е тракал]],
[[щяла да е тракала]],
[[щяло да е тракало]],
[[щели да са тракали]],
[[щял е да е тракал]],
[[щяла е да е тракала]],
[[щяло е да е тракало]],
[[щели са да са тракали]],
[[бих тракал]],
[[бих тракала]],
[[бих тракало]],
[[бихме тракали]],
[[би тракал]],
[[би тракала]],
[[би тракало]],
[[бихте тракали]],
[[биха тракали]],
}}</text>
      <sha1>4p54uozsx18kqodc1z31ouo4mrk6zzv</sha1>
    </revision>
  </page>
  <page>
    <title>Шаблон:Словоформи/траквам</title>
    <ns>10</ns>
    <id>564470</id>
    <revision>
      <id>596450</id>
      <timestamp>2005-05-12T09:43:05Z</timestamp>
      <contributor>
        <username>Bgbot</username>
        <id>83</id>
      </contributor>
      <comment>Борислав: Шаблон със словоформи</comment>
      <model>wikitext</model>
      <format>text/x-wiki</format>
      <text bytes="19794" xml:space="preserve">{{Шаблон:Словоформи/Глагол|
  ОСНОВНА ФОРМА = траквам
| СЕГ.ВР., 1Л., ЕД.Ч. = трак·вам
| СЕГ.ВР., 1Л., МН.Ч. = трак·ва·ме
| СЕГ.ВР., 2Л., ЕД.Ч. = трак·ваш
| СЕГ.ВР., 2Л., МН.Ч. = трак·ва·те
| СЕГ.ВР., 3Л., ЕД.Ч. = трак·ва
| СЕГ.ВР., 3Л., МН.Ч. = трак·ват
| МИН.СВ.ВР., 1Л., ЕД.Ч. = трак·вах
| МИН.СВ.ВР., 1Л., МН.Ч. = трак·вах·ме
| МИН.СВ.ВР., 2Л., ЕД.Ч. = трак·ва
| МИН.СВ.ВР., 2Л., МН.Ч. = трак·вах·те
| МИН.СВ.ВР., 3Л., ЕД.Ч. = трак·ва
| МИН.СВ.ВР., 3Л., МН.Ч. = трак·ва·ха
| МИН.НЕСВ.ВР., 1Л., ЕД.Ч. = трак·вах
| МИН.НЕСВ.ВР., 1Л., МН.Ч. = трак·вах·ме
| МИН.НЕСВ.ВР., 2Л., ЕД.Ч. = трак·ва·ше
| МИН.НЕСВ.ВР., 2Л., МН.Ч. = трак·вах·те
| МИН.НЕСВ.ВР., 3Л., ЕД.Ч. = трак·ва·ше
| МИН.НЕСВ.ВР., 3Л., МН.Ч. = трак·ва·ха
| МИН.НЕОПР.ВР., 1Л., ЕД.Ч., М.Р. = траквал съм
| МИН.НЕОПР.ВР., 1Л., ЕД.Ч., Ж.Р. = траквала съм
| МИН.НЕОПР.ВР., 1Л., ЕД.Ч., СР.Р. = траквало съм
| МИН.НЕОПР.ВР., 1Л., МН.Ч. = траквали сме
| МИН.НЕОПР.ВР., 2Л., ЕД.Ч., М.Р. = траквал си
| МИН.НЕОПР.ВР., 2Л., ЕД.Ч., Ж.Р. = траквала си
| МИН.НЕОПР.ВР., 2Л., ЕД.Ч., СР.Р. = траквало си
| МИН.НЕОПР.ВР., 2Л., МН.Ч. = траквали сте
| МИН.НЕОПР.ВР., 3Л., ЕД.Ч., М.Р. = траквал е
| МИН.НЕОПР.ВР., 3Л., ЕД.Ч., Ж.Р. = траквала е
| МИН.НЕОПР.ВР., 3Л., ЕД.Ч., СР.Р. = траквало е
| МИН.НЕОПР.ВР., 3Л., МН.Ч. = траквали са
| МИН.ПРЕД.ВР., 1Л., ЕД.Ч., М.Р. = бях траквал
| МИН.ПРЕД.ВР., 1Л., ЕД.Ч., Ж.Р. = бях траквала
| МИН.ПРЕД.ВР., 1Л., ЕД.Ч., СР.Р. = бях траквало
| МИН.ПРЕД.ВР., 1Л., МН.Ч. = бяхме траквали
| МИН.ПРЕД.ВР., 2Л., ЕД.Ч., М.Р. = беше траквал
| МИН.ПРЕД.ВР., 2Л., ЕД.Ч., Ж.Р. = беше траквала
| МИН.ПРЕД.ВР., 2Л., ЕД.Ч., СР.Р. = беше траквало
| МИН.ПРЕД.ВР., 2Л., МН.Ч. = бяхте траквали
| МИН.ПРЕД.ВР., 3Л., ЕД.Ч., М.Р. = беше траквал
| МИН.ПРЕД.ВР., 3Л., ЕД.Ч., Ж.Р. = беше траквала
| МИН.ПРЕД.ВР., 3Л., ЕД.Ч., СР.Р. = беше траквало
| МИН.ПРЕД.ВР., 3Л., МН.Ч. = бяха траквали
| БЪД.ВР., 1Л., ЕД.Ч. = ще траквам
| БЪД.ВР., 1Л., МН.Ч. = ще тракваме
| БЪД.ВР., 2Л., ЕД.Ч. = ще тракваш
| БЪД.ВР., 2Л., МН.Ч. = ще траквате
| БЪД.ВР., 3Л., ЕД.Ч. = ще траква
| БЪД.ВР., 3Л., МН.Ч. = ще тракват
| БЪД.ПРЕД.ВР., 1Л., ЕД.Ч., М.Р. = ще съм траквал
| БЪД.ПРЕД.ВР., 1Л., ЕД.Ч., Ж.Р. = ще съм траквала
| БЪД.ПРЕД.ВР., 1Л., ЕД.Ч., СР.Р. = ще съм траквало
| БЪД.ПРЕД.ВР., 1Л., МН.Ч. = ще сме траквали
| БЪД.ПРЕД.ВР., 2Л., ЕД.Ч., М.Р. = ще си траквал
| БЪД.ПРЕД.ВР., 2Л., ЕД.Ч., Ж.Р. = ще си траквала
| БЪД.ПРЕД.ВР., 2Л., ЕД.Ч., СР.Р. = ще си траквало
| БЪД.ПРЕД.ВР., 2Л., МН.Ч. = ще сте траквали
| БЪД.ПРЕД.ВР., 3Л., ЕД.Ч., М.Р. = ще е траквал
| БЪД.ПРЕД.ВР., 3Л., ЕД.Ч., Ж.Р. = ще е траквала
| БЪД.ПРЕД.ВР., 3Л., ЕД.Ч., СР.Р. = ще е траквало
| БЪД.ПРЕД.ВР., 3Л., МН.Ч. = ще са траквали
| БЪД.ВР. В МИН., 1Л., ЕД.Ч. = щях да траквам
| БЪД.ВР. В МИН., 1Л., МН.Ч. = щяхме да тракваме
| БЪД.ВР. В МИН., 2Л., ЕД.Ч. = щеше да тракваш
| БЪД.ВР. В МИН., 2Л., МН.Ч. = щяхте да траквате
| БЪД.ВР. В МИН., 3Л., ЕД.Ч. = щеше да траква
| БЪД.ВР. В МИН., 3Л., МН.Ч. = щяха да тракват
| БЪД.ПРЕД.ВР. В МИН., 1Л., ЕД.Ч., М.Р. = щях да съм траквал
| БЪД.ПРЕД.ВР. В МИН., 1Л., ЕД.Ч., Ж.Р. = щях да съм траквала
| БЪД.ПРЕД.ВР. В МИН., 1Л., ЕД.Ч., СР.Р. = щях да съм траквало
| БЪД.ПРЕД.ВР. В МИН., 1Л., МН.Ч. = щяхме да сме траквали
| БЪД.ПРЕД.ВР. В МИН., 2Л., ЕД.Ч., М.Р. = щеше да си траквал
| БЪД.ПРЕД.ВР. В МИН., 2Л., ЕД.Ч., Ж.Р. = щеше да си траквала
| БЪД.ПРЕД.ВР. В МИН., 2Л., ЕД.Ч., СР.Р. = щеше да си траквало
| БЪД.ПРЕД.ВР. В МИН., 2Л., МН.Ч. = щяхте да сте траквали
| БЪД.ПРЕД.ВР. В МИН., 3Л., ЕД.Ч., М.Р. = щеше да е траквал
| БЪД.ПРЕД.ВР. В МИН., 3Л., ЕД.Ч., Ж.Р. = щеше да е траквала
| БЪД.ПРЕД.ВР. В МИН., 3Л., ЕД.Ч., СР.Р. = щеше да е траквало
| БЪД.ПРЕД.ВР. В МИН., 3Л., МН.Ч. = щяха да са траквали
| ПР.НАКЛ., СЕГ.ВР., 1Л., ЕД.Ч., М.Р. = траквал съм
| ПР.НАКЛ., СЕГ.ВР., 1Л., ЕД.Ч., Ж.Р. = траквала съм
| ПР.НАКЛ., СЕГ.ВР., 1Л., ЕД.Ч., СР.Р. = траквало съм
| ПР.НАКЛ., СЕГ.ВР., 1Л., МН.Ч. = траквали сме
| ПР.НАКЛ., СЕГ.ВР., 2Л., ЕД.Ч., М.Р. = траквал си
| ПР.НАКЛ., СЕГ.ВР., 2Л., ЕД.Ч., Ж.Р. = траквала си
| ПР.НАКЛ., СЕГ.ВР., 2Л., ЕД.Ч., СР.Р. = траквало си
| ПР.НАКЛ., СЕГ.ВР., 2Л., МН.Ч. = траквали сте
| ПР.НАКЛ., СЕГ.ВР., 3Л., ЕД.Ч., М.Р. = траквал (е)
| ПР.НАКЛ., СЕГ.ВР., 3Л., ЕД.Ч., Ж.Р. = траквала (е)
| ПР.НАКЛ., СЕГ.ВР., 3Л., ЕД.Ч., СР.Р. = траквало (е)
| ПР.НАКЛ., СЕГ.ВР., 3Л., МН.Ч. = траквали (са)
| ПР.НАКЛ., МИН.СВ.ВР., 1Л., ЕД.Ч., М.Р. = траквал съм
| ПР.НАКЛ., МИН.СВ.ВР., 1Л., ЕД.Ч., Ж.Р. = траквала съм
| ПР.НАКЛ., МИН.СВ.ВР., 1Л., ЕД.Ч., СР.Р. = траквало съм
| ПР.НАКЛ., МИН.СВ.ВР., 1Л., МН.Ч. = траквали сме
| ПР.НАКЛ., МИН.СВ.ВР., 2Л., ЕД.Ч., М.Р. = траквал си
| ПР.НАКЛ., МИН.СВ.ВР., 2Л., ЕД.Ч., Ж.Р. = траквала си
| ПР.НАКЛ., МИН.СВ.ВР., 2Л., ЕД.Ч., СР.Р. = траквало си
| ПР.НАКЛ., МИН.СВ.ВР., 2Л., МН.Ч. = траквали сте
| ПР.НАКЛ., МИН.СВ.ВР., 3Л., ЕД.Ч., М.Р. = траквал (е)
| ПР.НАКЛ., МИН.СВ.ВР., 3Л., ЕД.Ч., Ж.Р. = траквала (е)
| ПР.НАКЛ., МИН.СВ.ВР., 3Л., ЕД.Ч., СР.Р. = траквало (е)
| ПР.НАКЛ., МИН.СВ.ВР., 3Л., МН.Ч. = траквали (са)
| ПР.НАКЛ., МИН.НЕОПР.ВР., 1Л., ЕД.Ч., М.Р. = бил съм траквал
| ПР.НАКЛ., МИН.НЕОПР.ВР., 1Л., ЕД.Ч., Ж.Р. = била съм траквала
| ПР.НАКЛ., МИН.НЕОПР.ВР., 1Л., ЕД.Ч., СР.Р. = било съм траквало
| ПР.НАКЛ., МИН.НЕОПР.ВР., 1Л., МН.Ч. = били сме траквали
| ПР.НАКЛ., МИН.НЕОПР.ВР., 2Л., ЕД.Ч., М.Р. = бил си траквал
| ПР.НАКЛ., МИН.НЕОПР.ВР., 2Л., ЕД.Ч., Ж.Р. = била си траквала
| ПР.НАКЛ., МИН.НЕОПР.ВР., 2Л., ЕД.Ч., СР.Р. = било си траквало
| ПР.НАКЛ., МИН.НЕОПР.ВР., 2Л., МН.Ч. = били сте траквали
| ПР.НАКЛ., МИН.НЕОПР.ВР., 3Л., ЕД.Ч., М.Р. = бил (е) траквал
| ПР.НАКЛ., МИН.НЕОПР.ВР., 3Л., ЕД.Ч., Ж.Р. = била (е) траквала
| ПР.НАКЛ., МИН.НЕОПР.ВР., 3Л., ЕД.Ч., СР.Р. = било (е) траквало
| ПР.НАКЛ., МИН.НЕОПР.ВР., 3Л., МН.Ч. = били (са) траквали
| ПР.НАКЛ., БЪД.ВР., 1Л., ЕД.Ч., М.Р. = щял съм да траквам
| ПР.НАКЛ., БЪД.ВР., 1Л., ЕД.Ч., Ж.Р. = щяла съм да траквам
| ПР.НАКЛ., БЪД.ВР., 1Л., ЕД.Ч., СР.Р. = щяло съм да траквам
| ПР.НАКЛ., БЪД.ВР., 1Л., МН.Ч. = щели сме да тракваме
| ПР.НАКЛ., БЪД.ВР., 2Л., ЕД.Ч., М.Р. = щял си да тракваш
| ПР.НАКЛ., БЪД.ВР., 2Л., ЕД.Ч., Ж.Р. = щяла си да тракваш
| ПР.НАКЛ., БЪД.ВР., 2Л., ЕД.Ч., СР.Р. = щяло си да тракваш
| ПР.НАКЛ., БЪД.ВР., 2Л., МН.Ч. = щели сте да траквате
| ПР.НАКЛ., БЪД.ВР., 3Л., ЕД.Ч., М.Р. = щял (е) да траква
| ПР.НАКЛ., БЪД.ВР., 3Л., ЕД.Ч., Ж.Р. = щяла (е) да траква
| ПР.НАКЛ., БЪД.ВР., 3Л., ЕД.Ч., СР.Р. = щяло (е) да траква
| ПР.НАКЛ., БЪД.ВР., 3Л., МН.Ч. = щели (са) да тракват
| ПР.НАКЛ., БЪД.ПРЕД.ВР., 1Л., ЕД.Ч., М.Р. = щял съм да съм траквал
| ПР.НАКЛ., БЪД.ПРЕД.ВР., 1Л., ЕД.Ч., Ж.Р. = щяла съм да съм траквала
| ПР.НАКЛ., БЪД.ПРЕД.ВР., 1Л., ЕД.Ч., СР.Р. = щяло съм да съм траквало
| ПР.НАКЛ., БЪД.ПРЕД.ВР., 1Л., МН.Ч. = щели сме да сме траквали
| ПР.НАКЛ., БЪД.ПРЕД.ВР., 2Л., ЕД.Ч., М.Р. = щял си да си траквал
| ПР.НАКЛ., БЪД.ПРЕД.ВР., 2Л., ЕД.Ч., Ж.Р. = щяла си да си траквала
| ПР.НАКЛ., БЪД.ПРЕД.ВР., 2Л., ЕД.Ч., СР.Р. = щяло си да си траквало
| ПР.НАКЛ., БЪД.ПРЕД.ВР., 2Л., МН.Ч. = щели сте да сте траквали
| ПР.НАКЛ., БЪД.ПРЕД.ВР., 3Л., ЕД.Ч., М.Р. = щял (е) да е траквал
| ПР.НАКЛ., БЪД.ПРЕД.ВР., 3Л., ЕД.Ч., Ж.Р. = щяла (е) да е траквала
| ПР.НАКЛ., БЪД.ПРЕД.ВР., 3Л., ЕД.Ч., СР.Р. = щяло (е) да е траквало
| ПР.НАКЛ., БЪД.ПРЕД.ВР., 3Л., МН.Ч. = щели (са) да са траквали
| УСЛОВНО НАКЛОНЕНИЕ, 1Л., ЕД.Ч., М.Р. = бих траквал
| УСЛОВНО НАКЛОНЕНИЕ, 1Л., ЕД.Ч., Ж.Р. = бих траквала
| УСЛОВНО НАКЛОНЕНИЕ, 1Л., ЕД.Ч., СР.Р. = бих траквало
| УСЛОВНО НАКЛОНЕНИЕ, 1Л., МН.Ч. = бихме траквали
| УСЛОВНО НАКЛОНЕНИЕ, 2Л., ЕД.Ч., М.Р. = би траквал
| УСЛОВНО НАКЛОНЕНИЕ, 2Л., ЕД.Ч., Ж.Р. = би траквала
| УСЛОВНО НАКЛОНЕНИЕ, 2Л., ЕД.Ч., СР.Р. = би траквало
| УСЛОВНО НАКЛОНЕНИЕ, 2Л., МН.Ч. = бихте траквали
| УСЛОВНО НАКЛОНЕНИЕ, 3Л., ЕД.Ч., М.Р. = би траквал
| УСЛОВНО НАКЛОНЕНИЕ, 3Л., ЕД.Ч., Ж.Р. = би траквала
| УСЛОВНО НАКЛОНЕНИЕ, 3Л., ЕД.Ч., СР.Р. = би траквало
| УСЛОВНО НАКЛОНЕНИЕ, 3Л., МН.Ч. = биха траквали
| ПОВЕЛИТЕЛНО НАКЛОНЕНИЕ, ЕД.Ч. = трак·вай
| ПОВЕЛИТЕЛНО НАКЛОНЕНИЕ, МН.Ч. = трак·вай·те
| МИН.СТРАД.ПРИЧ. М.Р. = трак·ван
| МИН.СТРАД.ПРИЧ. М.Р. НЕПЪЛЕН ЧЛЕН = трак·ва·ния
| МИН.СТРАД.ПРИЧ. М.Р. ПЪЛЕН ЧЛЕН = трак·ва·ни·ят
| МИН.СТРАД.ПРИЧ. Ж.Р. = трак·ва·на
| МИН.СТРАД.ПРИЧ. Ж.Р. ЧЛЕН = трак·ва·на·та
| МИН.СТРАД.ПРИЧ. СР.Р. = трак·ва·но
| МИН.СТРАД.ПРИЧ. СР.Р. ЧЛЕН = трак·ва·но·то
| МИН.СТРАД.ПРИЧ. МН.Ч. = трак·ва·ни
| МИН.СТРАД.ПРИЧ. МН.Ч. ЧЛЕН = трак·ва·ни·те
| МИН.ДЕЯТ.СВ.ПРИЧ. М.Р. = трак·вал
| МИН.ДЕЯТ.СВ.ПРИЧ. М.Р. НЕПЪЛЕН ЧЛЕН = трак·ва·лия
| МИН.ДЕЯТ.СВ.ПРИЧ. М.Р. ПЪЛЕН ЧЛЕН = трак·ва·ли·ят
| МИН.ДЕЯТ.СВ.ПРИЧ. Ж.Р. = трак·ва·ла
| МИН.ДЕЯТ.СВ.ПРИЧ. Ж.Р. ЧЛЕН = трак·ва·ла·та
| МИН.ДЕЯТ.СВ.ПРИЧ. СР.Р. = трак·ва·ло
| МИН.ДЕЯТ.СВ.ПРИЧ. СР.Р. ЧЛЕН = трак·ва·ло·то
| МИН.ДЕЯТ.СВ.ПРИЧ. МН.Ч. = трак·ва·ли
| МИН.ДЕЯТ.СВ.ПРИЧ. МН.Ч. ЧЛЕН = трак·ва·ли·те
| МИН.ДЕЯТ.НЕСВ.ПРИЧ. М.Р. = трак·вал
| МИН.ДЕЯТ.НЕСВ.ПРИЧ. М.Р. НЕПЪЛЕН ЧЛЕН = трак·ва·лия
| МИН.ДЕЯТ.НЕСВ.ПРИЧ. М.Р. ПЪЛЕН ЧЛЕН = трак·ва·ли·ят
| МИН.ДЕЯТ.НЕСВ.ПРИЧ. Ж.Р. = трак·ва·ла
| МИН.ДЕЯТ.НЕСВ.ПРИЧ. Ж.Р. ЧЛЕН = трак·ва·ла·та
| МИН.ДЕЯТ.НЕСВ.ПРИЧ. СР.Р. = трак·ва·ло
| МИН.ДЕЯТ.НЕСВ.ПРИЧ. СР.Р. ЧЛЕН = трак·ва·ло·то
| МИН.ДЕЯТ.НЕСВ.ПРИЧ. МН.Ч. = трак·ва·ли
| МИН.ДЕЯТ.НЕСВ.ПРИЧ. МН.Ч. ЧЛЕН = трак·ва·ли·те
| СЕГ.ДЕЯТ.ПРИЧ. М.Р. = трак·ващ
| СЕГ.ДЕЯТ.ПРИЧ. М.Р. НЕПЪЛЕН ЧЛЕН = трак·ва·щия
| СЕГ.ДЕЯТ.ПРИЧ. М.Р. ПЪЛЕН ЧЛЕН = трак·ва·щи·ят
| СЕГ.ДЕЯТ.ПРИЧ. Ж.Р. = трак·ва·ща
| СЕГ.ДЕЯТ.ПРИЧ. Ж.Р. ЧЛЕН = трак·ва·ща·та
| СЕГ.ДЕЯТ.ПРИЧ. СР.Р. = трак·ва·що
| СЕГ.ДЕЯТ.ПРИЧ. СР.Р. ЧЛЕН = трак·ва·що·то
| СЕГ.ДЕЯТ.ПРИЧ. МН.Ч. = трак·ва·щи
| СЕГ.ДЕЯТ.ПРИЧ. МН.Ч. ЧЛЕН = трак·ва·щи·те
| ДЕЕПРИЧАСТИЕ = трак·вай·ки
| СКРИТИ ПРЕПРАТКИ = 
[[траквам]],
[[тракваш]],
[[траква]],
[[тракваме]],
[[траквате]],
[[тракват]],
[[траквах]],
[[траквахме]],
[[траквахте]],
[[тракваха]],
[[тракваше]],
[[траквай]],
[[траквайте]],
[[траквал]],
[[траквалия]],
[[траквалият]],
[[траквала]],
[[траквалата]],
[[траквало]],
[[траквалото]],
[[траквали]],
[[траквалите]],
[[тракван]],
[[траквания]],
[[тракваният]],
[[траквана]],
[[тракваната]],
[[траквано]],
[[тракваното]],
[[траквани]],
[[тракваните]],
[[тракващ]],
[[тракващия]],
[[тракващият]],
[[тракваща]],
[[тракващата]],
[[тракващо]],
[[тракващото]],
[[тракващи]],
[[тракващите]],
[[траквайки]],
[[траквал съм]],
[[траквала съм]],
[[траквало съм]],
[[траквали сме]],
[[траквал си]],
[[траквала си]],
[[траквало си]],
[[траквали сте]],
[[траквал е]],
[[траквала е]],
[[траквало е]],
[[траквали са]],
[[бях траквал]],
[[бях траквала]],
[[бях траквало]],
[[бяхме траквали]],
[[беше траквал]],
[[беше траквала]],
[[беше траквало]],
[[бяхте траквали]],
[[бяха траквали]],
[[ще траквам]],
[[ще тракваме]],
[[ще тракваш]],
[[ще траквате]],
[[ще траква]],
[[ще тракват]],
[[ще съм траквал]],
[[ще съм траквала]],
[[ще съм траквало]],
[[ще сме траквали]],
[[ще си траквал]],
[[ще си траквала]],
[[ще си траквало]],
[[ще сте траквали]],
[[ще е траквал]],
[[ще е траквала]],
[[ще е траквало]],
[[ще са траквали]],
[[щях да траквам]],
[[щяхме да тракваме]],
[[щеше да тракваш]],
[[щяхте да траквате]],
[[щеше да траква]],
[[щяха да тракват]],
[[щях да съм траквал]],
[[щях да съм траквала]],
[[щях да съм траквало]],
[[щяхме да сме траквали]],
[[щеше да си траквал]],
[[щеше да си траквала]],
[[щеше да си траквало]],
[[щяхте да сте траквали]],
[[щеше да е траквал]],
[[щеше да е траквала]],
[[щеше да е траквало]],
[[щяха да са траквали]],
[[бил съм траквал]],
[[била съм траквала]],
[[било съм траквало]],
[[били сме траквали]],
[[бил си траквал]],
[[била си траквала]],
[[било си траквало]],
[[били сте траквали]],
[[бил е траквал]],
[[била е траквала]],
[[било е траквало]],
[[били са траквали]],
[[щял съм да траквам]],
[[щяла съм да траквам]],
[[щяло съм да траквам]],
[[щели сме да тракваме]],
[[щял си да тракваш]],
[[щяла си да тракваш]],
[[щяло си да тракваш]],
[[щели сте да траквате]],
[[щял да траква]],
[[щяла да траква]],
[[щяло да траква]],
[[щели да тракват]],
[[щял е да траква]],
[[щяла е да траква]],
[[щяло е да траква]],
[[щели са да тракват]],
[[щял съм да съм траквал]],
[[щяла съм да съм траквала]],
[[щяло съм да съм траквало]],
[[щели сме да сме траквали]],
[[щял си да си траквал]],
[[щяла си да си траквала]],
[[щяло си да си траквало]],
[[щели сте да сте траквали]],
[[щял да е траквал]],
[[щяла да е траквала]],
[[щяло да е траквало]],
[[щели да са траквали]],
[[щял е да е траквал]],
[[щяла е да е траквала]],
[[щяло е да е траквало]],
[[щели са да са траквали]],
[[бих траквал]],
[[бих траквала]],
[[бих траквало]],
[[бихме траквали]],
[[би траквал]],
[[би траквала]],
[[би траквало]],
[[бихте траквали]],
[[биха траквали]],
}}</text>
      <sha1>860fxpnsnvjs528q29olaw04vqy52me</sha1>
    </revision>
  </page>
  <page>
    <title>Шаблон:Словоформи/тракна</title>
    <ns>10</ns>
    <id>399056</id>
    <revision>
      <id>431085</id>
      <parentid>10076</parentid>
      <timestamp>2005-05-06T19:59:26Z</timestamp>
      <contributor>
        <username>Bgbot</username>
        <id>83</id>
      </contributor>
      <comment>Борислав: Шаблон със словоформи</comment>
      <model>wikitext</model>
      <format>text/x-wiki</format>
      <text bytes="19894" xml:space="preserve">{{Шаблон:Словоформи/Глагол|
  ОСНОВНА ФОРМА = тракна
| СЕГ.ВР., 1Л., ЕД.Ч. = трак·на
| СЕГ.ВР., 1Л., МН.Ч. = трак·нем
| СЕГ.ВР., 2Л., ЕД.Ч. = трак·неш
| СЕГ.ВР., 2Л., МН.Ч. = трак·не·те
| СЕГ.ВР., 3Л., ЕД.Ч. = трак·не
| СЕГ.ВР., 3Л., МН.Ч. = трак·нат
| МИН.СВ.ВР., 1Л., ЕД.Ч. = трак·нах
| МИН.СВ.ВР., 1Л., МН.Ч. = трак·нах·ме
| МИН.СВ.ВР., 2Л., ЕД.Ч. = трак·на
| МИН.СВ.ВР., 2Л., МН.Ч. = трак·нах·те
| МИН.СВ.ВР., 3Л., ЕД.Ч. = трак·на
| МИН.СВ.ВР., 3Л., МН.Ч. = трак·на·ха
| МИН.НЕСВ.ВР., 1Л., ЕД.Ч. = трак·нех
| МИН.НЕСВ.ВР., 1Л., МН.Ч. = трак·нех·ме
| МИН.НЕСВ.ВР., 2Л., ЕД.Ч. = трак·не·ше
| МИН.НЕСВ.ВР., 2Л., МН.Ч. = трак·нех·те
| МИН.НЕСВ.ВР., 3Л., ЕД.Ч. = трак·не·ше
| МИН.НЕСВ.ВР., 3Л., МН.Ч. = трак·не·ха
| МИН.НЕОПР.ВР., 1Л., ЕД.Ч., М.Р. = тракнал съм
| МИН.НЕОПР.ВР., 1Л., ЕД.Ч., Ж.Р. = тракнала съм
| МИН.НЕОПР.ВР., 1Л., ЕД.Ч., СР.Р. = тракнало съм
| МИН.НЕОПР.ВР., 1Л., МН.Ч. = тракнали сме
| МИН.НЕОПР.ВР., 2Л., ЕД.Ч., М.Р. = тракнал си
| МИН.НЕОПР.ВР., 2Л., ЕД.Ч., Ж.Р. = тракнала си
| МИН.НЕОПР.ВР., 2Л., ЕД.Ч., СР.Р. = тракнало си
| МИН.НЕОПР.ВР., 2Л., МН.Ч. = тракнали сте
| МИН.НЕОПР.ВР., 3Л., ЕД.Ч., М.Р. = тракнал е
| МИН.НЕОПР.ВР., 3Л., ЕД.Ч., Ж.Р. = тракнала е
| МИН.НЕОПР.ВР., 3Л., ЕД.Ч., СР.Р. = тракнало е
| МИН.НЕОПР.ВР., 3Л., МН.Ч. = тракнали са
| МИН.ПРЕД.ВР., 1Л., ЕД.Ч., М.Р. = бях тракнал
| МИН.ПРЕД.ВР., 1Л., ЕД.Ч., Ж.Р. = бях тракнала
| МИН.ПРЕД.ВР., 1Л., ЕД.Ч., СР.Р. = бях тракнало
| МИН.ПРЕД.ВР., 1Л., МН.Ч. = бяхме тракнали
| МИН.ПРЕД.ВР., 2Л., ЕД.Ч., М.Р. = беше тракнал
| МИН.ПРЕД.ВР., 2Л., ЕД.Ч., Ж.Р. = беше тракнала
| МИН.ПРЕД.ВР., 2Л., ЕД.Ч., СР.Р. = беше тракнало
| МИН.ПРЕД.ВР., 2Л., МН.Ч. = бяхте тракнали
| МИН.ПРЕД.ВР., 3Л., ЕД.Ч., М.Р. = беше тракнал
| МИН.ПРЕД.ВР., 3Л., ЕД.Ч., Ж.Р. = беше тракнала
| МИН.ПРЕД.ВР., 3Л., ЕД.Ч., СР.Р. = беше тракнало
| МИН.ПРЕД.ВР., 3Л., МН.Ч. = бяха тракнали
| БЪД.ВР., 1Л., ЕД.Ч. = ще тракна
| БЪД.ВР., 1Л., МН.Ч. = ще тракнем
| БЪД.ВР., 2Л., ЕД.Ч. = ще тракнеш
| БЪД.ВР., 2Л., МН.Ч. = ще тракнете
| БЪД.ВР., 3Л., ЕД.Ч. = ще тракне
| БЪД.ВР., 3Л., МН.Ч. = ще тракнат
| БЪД.ПРЕД.ВР., 1Л., ЕД.Ч., М.Р. = ще съм тракнал
| БЪД.ПРЕД.ВР., 1Л., ЕД.Ч., Ж.Р. = ще съм тракнала
| БЪД.ПРЕД.ВР., 1Л., ЕД.Ч., СР.Р. = ще съм тракнало
| БЪД.ПРЕД.ВР., 1Л., МН.Ч. = ще сме тракнали
| БЪД.ПРЕД.ВР., 2Л., ЕД.Ч., М.Р. = ще си тракнал
| БЪД.ПРЕД.ВР., 2Л., ЕД.Ч., Ж.Р. = ще си тракнала
| БЪД.ПРЕД.ВР., 2Л., ЕД.Ч., СР.Р. = ще си тракнало
| БЪД.ПРЕД.ВР., 2Л., МН.Ч. = ще сте тракнали
| БЪД.ПРЕД.ВР., 3Л., ЕД.Ч., М.Р. = ще е тракнал
| БЪД.ПРЕД.ВР., 3Л., ЕД.Ч., Ж.Р. = ще е тракнала
| БЪД.ПРЕД.ВР., 3Л., ЕД.Ч., СР.Р. = ще е тракнало
| БЪД.ПРЕД.ВР., 3Л., МН.Ч. = ще са тракнали
| БЪД.ВР. В МИН., 1Л., ЕД.Ч. = щях да тракна
| БЪД.ВР. В МИН., 1Л., МН.Ч. = щяхме да тракнем
| БЪД.ВР. В МИН., 2Л., ЕД.Ч. = щеше да тракнеш
| БЪД.ВР. В МИН., 2Л., МН.Ч. = щяхте да тракнете
| БЪД.ВР. В МИН., 3Л., ЕД.Ч. = щеше да тракне
| БЪД.ВР. В МИН., 3Л., МН.Ч. = щяха да тракнат
| БЪД.ПРЕД.ВР. В МИН., 1Л., ЕД.Ч., М.Р. = щях да съм тракнал
| БЪД.ПРЕД.ВР. В МИН., 1Л., ЕД.Ч., Ж.Р. = щях да съм тракнала
| БЪД.ПРЕД.ВР. В МИН., 1Л., ЕД.Ч., СР.Р. = щях да съм тракнало
| БЪД.ПРЕД.ВР. В МИН., 1Л., МН.Ч. = щяхме да сме тракнали
| БЪД.ПРЕД.ВР. В МИН., 2Л., ЕД.Ч., М.Р. = щеше да си тракнал
| БЪД.ПРЕД.ВР. В МИН., 2Л., ЕД.Ч., Ж.Р. = щеше да си тракнала
| БЪД.ПРЕД.ВР. В МИН., 2Л., ЕД.Ч., СР.Р. = щеше да си тракнало
| БЪД.ПРЕД.ВР. В МИН., 2Л., МН.Ч. = щяхте да сте тракнали
| БЪД.ПРЕД.ВР. В МИН., 3Л., ЕД.Ч., М.Р. = щеше да е тракнал
| БЪД.ПРЕД.ВР. В МИН., 3Л., ЕД.Ч., Ж.Р. = щеше да е тракнала
| БЪД.ПРЕД.ВР. В МИН., 3Л., ЕД.Ч., СР.Р. = щеше да е тракнало
| БЪД.ПРЕД.ВР. В МИН., 3Л., МН.Ч. = щяха да са тракнали
| ПР.НАКЛ., СЕГ.ВР., 1Л., ЕД.Ч., М.Р. = тракнел съм
| ПР.НАКЛ., СЕГ.ВР., 1Л., ЕД.Ч., Ж.Р. = тракнела съм
| ПР.НАКЛ., СЕГ.ВР., 1Л., ЕД.Ч., СР.Р. = тракнело съм
| ПР.НАКЛ., СЕГ.ВР., 1Л., МН.Ч. = тракнели сме
| ПР.НАКЛ., СЕГ.ВР., 2Л., ЕД.Ч., М.Р. = тракнел си
| ПР.НАКЛ., СЕГ.ВР., 2Л., ЕД.Ч., Ж.Р. = тракнела си
| ПР.НАКЛ., СЕГ.ВР., 2Л., ЕД.Ч., СР.Р. = тракнело си
| ПР.НАКЛ., СЕГ.ВР., 2Л., МН.Ч. = тракнели сте
| ПР.НАКЛ., СЕГ.ВР., 3Л., ЕД.Ч., М.Р. = тракнел (е)
| ПР.НАКЛ., СЕГ.ВР., 3Л., ЕД.Ч., Ж.Р. = тракнела (е)
| ПР.НАКЛ., СЕГ.ВР., 3Л., ЕД.Ч., СР.Р. = тракнело (е)
| ПР.НАКЛ., СЕГ.ВР., 3Л., МН.Ч. = тракнели (са)
| ПР.НАКЛ., МИН.СВ.ВР., 1Л., ЕД.Ч., М.Р. = тракнал съм
| ПР.НАКЛ., МИН.СВ.ВР., 1Л., ЕД.Ч., Ж.Р. = тракнала съм
| ПР.НАКЛ., МИН.СВ.ВР., 1Л., ЕД.Ч., СР.Р. = тракнало съм
| ПР.НАКЛ., МИН.СВ.ВР., 1Л., МН.Ч. = тракнали сме
| ПР.НАКЛ., МИН.СВ.ВР., 2Л., ЕД.Ч., М.Р. = тракнал си
| ПР.НАКЛ., МИН.СВ.ВР., 2Л., ЕД.Ч., Ж.Р. = тракнала си
| ПР.НАКЛ., МИН.СВ.ВР., 2Л., ЕД.Ч., СР.Р. = тракнало си
| ПР.НАКЛ., МИН.СВ.ВР., 2Л., МН.Ч. = тракнали сте
| ПР.НАКЛ., МИН.СВ.ВР., 3Л., ЕД.Ч., М.Р. = тракнал (е)
| ПР.НАКЛ., МИН.СВ.ВР., 3Л., ЕД.Ч., Ж.Р. = тракнала (е)
| ПР.НАКЛ., МИН.СВ.ВР., 3Л., ЕД.Ч., СР.Р. = тракнало (е)
| ПР.НАКЛ., МИН.СВ.ВР., 3Л., МН.Ч. = тракнали (са)
| ПР.НАКЛ., МИН.НЕОПР.ВР., 1Л., ЕД.Ч., М.Р. = бил съм тракнал
| ПР.НАКЛ., МИН.НЕОПР.ВР., 1Л., ЕД.Ч., Ж.Р. = била съм тракнала
| ПР.НАКЛ., МИН.НЕОПР.ВР., 1Л., ЕД.Ч., СР.Р. = било съм тракнало
| ПР.НАКЛ., МИН.НЕОПР.ВР., 1Л., МН.Ч. = били сме тракнали
| ПР.НАКЛ., МИН.НЕОПР.ВР., 2Л., ЕД.Ч., М.Р. = бил си тракнал
| ПР.НАКЛ., МИН.НЕОПР.ВР., 2Л., ЕД.Ч., Ж.Р. = била си тракнала
| ПР.НАКЛ., МИН.НЕОПР.ВР., 2Л., ЕД.Ч., СР.Р. = било си тракнало
| ПР.НАКЛ., МИН.НЕОПР.ВР., 2Л., МН.Ч. = били сте тракнали
| ПР.НАКЛ., МИН.НЕОПР.ВР., 3Л., ЕД.Ч., М.Р. = бил (е) тракнал
| ПР.НАКЛ., МИН.НЕОПР.ВР., 3Л., ЕД.Ч., Ж.Р. = била (е) тракнала
| ПР.НАКЛ., МИН.НЕОПР.ВР., 3Л., ЕД.Ч., СР.Р. = било (е) тракнало
| ПР.НАКЛ., МИН.НЕОПР.ВР., 3Л., МН.Ч. = били (са) тракнали
| ПР.НАКЛ., БЪД.ВР., 1Л., ЕД.Ч., М.Р. = щял съм да тракна
| ПР.НАКЛ., БЪД.ВР., 1Л., ЕД.Ч., Ж.Р. = щяла съм да тракна
| ПР.НАКЛ., БЪД.ВР., 1Л., ЕД.Ч., СР.Р. = щяло съм да тракна
| ПР.НАКЛ., БЪД.ВР., 1Л., МН.Ч. = щели сме да тракнем
| ПР.НАКЛ., БЪД.ВР., 2Л., ЕД.Ч., М.Р. = щял си да тракнеш
| ПР.НАКЛ., БЪД.ВР., 2Л., ЕД.Ч., Ж.Р. = щяла си да тракнеш
| ПР.НАКЛ., БЪД.ВР., 2Л., ЕД.Ч., СР.Р. = щяло си да тракнеш
| ПР.НАКЛ., БЪД.ВР., 2Л., МН.Ч. = щели сте да тракнете
| ПР.НАКЛ., БЪД.ВР., 3Л., ЕД.Ч., М.Р. = щял (е) да тракне
| ПР.НАКЛ., БЪД.ВР., 3Л., ЕД.Ч., Ж.Р. = щяла (е) да тракне
| ПР.НАКЛ., БЪД.ВР., 3Л., ЕД.Ч., СР.Р. = щяло (е) да тракне
| ПР.НАКЛ., БЪД.ВР., 3Л., МН.Ч. = щели (са) да тракнат
| ПР.НАКЛ., БЪД.ПРЕД.ВР., 1Л., ЕД.Ч., М.Р. = щял съм да съм тракнал
| ПР.НАКЛ., БЪД.ПРЕД.ВР., 1Л., ЕД.Ч., Ж.Р. = щяла съм да съм тракнала
| ПР.НАКЛ., БЪД.ПРЕД.ВР., 1Л., ЕД.Ч., СР.Р. = щяло съм да съм тракнало
| ПР.НАКЛ., БЪД.ПРЕД.ВР., 1Л., МН.Ч. = щели сме да сме тракнали
| ПР.НАКЛ., БЪД.ПРЕД.ВР., 2Л., ЕД.Ч., М.Р. = щял си да си тракнал
| ПР.НАКЛ., БЪД.ПРЕД.ВР., 2Л., ЕД.Ч., Ж.Р. = щяла си да си тракнала
| ПР.НАКЛ., БЪД.ПРЕД.ВР., 2Л., ЕД.Ч., СР.Р. = щяло си да си тракнало
| ПР.НАКЛ., БЪД.ПРЕД.ВР., 2Л., МН.Ч. = щели сте да сте тракнали
| ПР.НАКЛ., БЪД.ПРЕД.ВР., 3Л., ЕД.Ч., М.Р. = щял (е) да е тракнал
| ПР.НАКЛ., БЪД.ПРЕД.ВР., 3Л., ЕД.Ч., Ж.Р. = щяла (е) да е тракнала
| ПР.НАКЛ., БЪД.ПРЕД.ВР., 3Л., ЕД.Ч., СР.Р. = щяло (е) да е тракнало
| ПР.НАКЛ., БЪД.ПРЕД.ВР., 3Л., МН.Ч. = щели (са) да са тракнали
| УСЛОВНО НАКЛОНЕНИЕ, 1Л., ЕД.Ч., М.Р. = бих тракнал
| УСЛОВНО НАКЛОНЕНИЕ, 1Л., ЕД.Ч., Ж.Р. = бих тракнала
| УСЛОВНО НАКЛОНЕНИЕ, 1Л., ЕД.Ч., СР.Р. = бих тракнало
| УСЛОВНО НАКЛОНЕНИЕ, 1Л., МН.Ч. = бихме тракнали
| УСЛОВНО НАКЛОНЕНИЕ, 2Л., ЕД.Ч., М.Р. = би тракнал
| УСЛОВНО НАКЛОНЕНИЕ, 2Л., ЕД.Ч., Ж.Р. = би тракнала
| УСЛОВНО НАКЛОНЕНИЕ, 2Л., ЕД.Ч., СР.Р. = би тракнало
| УСЛОВНО НАКЛОНЕНИЕ, 2Л., МН.Ч. = бихте тракнали
| УСЛОВНО НАКЛОНЕНИЕ, 3Л., ЕД.Ч., М.Р. = би тракнал
| УСЛОВНО НАКЛОНЕНИЕ, 3Л., ЕД.Ч., Ж.Р. = би тракнала
| УСЛОВНО НАКЛОНЕНИЕ, 3Л., ЕД.Ч., СР.Р. = би тракнало
| УСЛОВНО НАКЛОНЕНИЕ, 3Л., МН.Ч. = биха тракнали
| ПОВЕЛИТЕЛНО НАКЛОНЕНИЕ, ЕД.Ч. = трак·ни
| ПОВЕЛИТЕЛНО НАКЛОНЕНИЕ, МН.Ч. = трак·не·те
| МИН.СТРАД.ПРИЧ. М.Р. = трак·нат
| МИН.СТРАД.ПРИЧ. М.Р. НЕПЪЛЕН ЧЛЕН = трак·на·тия
| МИН.СТРАД.ПРИЧ. М.Р. ПЪЛЕН ЧЛЕН = трак·на·ти·ят
| МИН.СТРАД.ПРИЧ. Ж.Р. = трак·на·та
| МИН.СТРАД.ПРИЧ. Ж.Р. ЧЛЕН = трак·на·та·та
| МИН.СТРАД.ПРИЧ. СР.Р. = трак·на·то
| МИН.СТРАД.ПРИЧ. СР.Р. ЧЛЕН = трак·на·то·то
| МИН.СТРАД.ПРИЧ. МН.Ч. = трак·на·ти
| МИН.СТРАД.ПРИЧ. МН.Ч. ЧЛЕН = трак·на·ти·те
| МИН.ДЕЯТ.СВ.ПРИЧ. М.Р. = трак·нал
| МИН.ДЕЯТ.СВ.ПРИЧ. М.Р. НЕПЪЛЕН ЧЛЕН = трак·на·лия
| МИН.ДЕЯТ.СВ.ПРИЧ. М.Р. ПЪЛЕН ЧЛЕН = трак·на·ли·ят
| МИН.ДЕЯТ.СВ.ПРИЧ. Ж.Р. = трак·на·ла
| МИН.ДЕЯТ.СВ.ПРИЧ. Ж.Р. ЧЛЕН = трак·на·ла·та
| МИН.ДЕЯТ.СВ.ПРИЧ. СР.Р. = трак·на·ло
| МИН.ДЕЯТ.СВ.ПРИЧ. СР.Р. ЧЛЕН = трак·на·ло·то
| МИН.ДЕЯТ.СВ.ПРИЧ. МН.Ч. = трак·на·ли
| МИН.ДЕЯТ.СВ.ПРИЧ. МН.Ч. ЧЛЕН = трак·на·ли·те
| МИН.ДЕЯТ.НЕСВ.ПРИЧ. М.Р. = трак·нел
| МИН.ДЕЯТ.НЕСВ.ПРИЧ. М.Р. НЕПЪЛЕН ЧЛЕН = трак·не·лия
| МИН.ДЕЯТ.НЕСВ.ПРИЧ. М.Р. ПЪЛЕН ЧЛЕН = трак·не·ли·ят
| МИН.ДЕЯТ.НЕСВ.ПРИЧ. Ж.Р. = трак·не·ла
| МИН.ДЕЯТ.НЕСВ.ПРИЧ. Ж.Р. ЧЛЕН = трак·не·ла·та
| МИН.ДЕЯТ.НЕСВ.ПРИЧ. СР.Р. = трак·не·ло
| МИН.ДЕЯТ.НЕСВ.ПРИЧ. СР.Р. ЧЛЕН = трак·не·ло·то
| МИН.ДЕЯТ.НЕСВ.ПРИЧ. МН.Ч. = трак·не·ли
| МИН.ДЕЯТ.НЕСВ.ПРИЧ. МН.Ч. ЧЛЕН = трак·не·ли·те
| СЕГ.ДЕЯТ.ПРИЧ. М.Р. = —
| СЕГ.ДЕЯТ.ПРИЧ. М.Р. НЕПЪЛЕН ЧЛЕН = —
| СЕГ.ДЕЯТ.ПРИЧ. М.Р. ПЪЛЕН ЧЛЕН = —
| СЕГ.ДЕЯТ.ПРИЧ. Ж.Р. = —
| СЕГ.ДЕЯТ.ПРИЧ. Ж.Р. ЧЛЕН = —
| СЕГ.ДЕЯТ.ПРИЧ. СР.Р. = —
| СЕГ.ДЕЯТ.ПРИЧ. СР.Р. ЧЛЕН = —
| СЕГ.ДЕЯТ.ПРИЧ. МН.Ч. = —
| СЕГ.ДЕЯТ.ПРИЧ. МН.Ч. ЧЛЕН = —
| ДЕЕПРИЧАСТИЕ = —
| СКРИТИ ПРЕПРАТКИ = 
[[тракна]],
[[тракнеш]],
[[тракне]],
[[тракнем]],
[[тракнете]],
[[тракнат]],
[[тракнах]],
[[тракнахме]],
[[тракнахте]],
[[тракнаха]],
[[тракнех]],
[[тракнеше]],
[[тракнехме]],
[[тракнехте]],
[[тракнеха]],
[[тракни]],
[[тракнал]],
[[тракналия]],
[[тракналият]],
[[тракнала]],
[[тракналата]],
[[тракнало]],
[[тракналото]],
[[тракнали]],
[[тракналите]],
[[тракнел]],
[[тракнелия]],
[[тракнелият]],
[[тракнела]],
[[тракнелата]],
[[тракнело]],
[[тракнелото]],
[[тракнели]],
[[тракнелите]],
[[тракнатия]],
[[тракнатият]],
[[тракната]],
[[тракнатата]],
[[тракнато]],
[[тракнатото]],
[[тракнати]],
[[тракнатите]],
[[тракнал съм]],
[[тракнала съм]],
[[тракнало съм]],
[[тракнали сме]],
[[тракнал си]],
[[тракнала си]],
[[тракнало си]],
[[тракнали сте]],
[[тракнал е]],
[[тракнала е]],
[[тракнало е]],
[[тракнали са]],
[[бях тракнал]],
[[бях тракнала]],
[[бях тракнало]],
[[бяхме тракнали]],
[[беше тракнал]],
[[беше тракнала]],
[[беше тракнало]],
[[бяхте тракнали]],
[[бяха тракнали]],
[[ще тракна]],
[[ще тракнем]],
[[ще тракнеш]],
[[ще тракнете]],
[[ще тракне]],
[[ще тракнат]],
[[ще съм тракнал]],
[[ще съм тракнала]],
[[ще съм тракнало]],
[[ще сме тракнали]],
[[ще си тракнал]],
[[ще си тракнала]],
[[ще си тракнало]],
[[ще сте тракнали]],
[[ще е тракнал]],
[[ще е тракнала]],
[[ще е тракнало]],
[[ще са тракнали]],
[[щях да тракна]],
[[щяхме да тракнем]],
[[щеше да тракнеш]],
[[щяхте да тракнете]],
[[щеше да тракне]],
[[щяха да тракнат]],
[[щях да съм тракнал]],
[[щях да съм тракнала]],
[[щях да съм тракнало]],
[[щяхме да сме тракнали]],
[[щеше да си тракнал]],
[[щеше да си тракнала]],
[[щеше да си тракнало]],
[[щяхте да сте тракнали]],
[[щеше да е тракнал]],
[[щеше да е тракнала]],
[[щеше да е тракнало]],
[[щяха да са тракнали]],
[[тракнел съм]],
[[тракнела съм]],
[[тракнело съм]],
[[тракнели сме]],
[[тракнел си]],
[[тракнела си]],
[[тракнело си]],
[[тракнели сте]],
[[тракнел е]],
[[тракнела е]],
[[тракнело е]],
[[тракнели са]],
[[бил съм тракнал]],
[[била съм тракнала]],
[[било съм тракнало]],
[[били сме тракнали]],
[[бил си тракнал]],
[[била си тракнала]],
[[било си тракнало]],
[[били сте тракнали]],
[[бил е тракнал]],
[[била е тракнала]],
[[било е тракнало]],
[[били са тракнали]],
[[щял съм да тракна]],
[[щяла съм да тракна]],
[[щяло съм да тракна]],
[[щели сме да тракнем]],
[[щял си да тракнеш]],
[[щяла си да тракнеш]],
[[щяло си да тракнеш]],
[[щели сте да тракнете]],
[[щял да тракне]],
[[щяла да тракне]],
[[щяло да тракне]],
[[щели да тракнат]],
[[щял е да тракне]],
[[щяла е да тракне]],
[[щяло е да тракне]],
[[щели са да тракнат]],
[[щял съм да съм тракнал]],
[[щяла съм да съм тракнала]],
[[щяло съм да съм тракнало]],
[[щели сме да сме тракнали]],
[[щял си да си тракнал]],
[[щяла си да си тракнала]],
[[щяло си да си тракнало]],
[[щели сте да сте тракнали]],
[[щял да е тракнал]],
[[щяла да е тракнала]],
[[щяло да е тракнало]],
[[щели да са тракнали]],
[[щял е да е тракнал]],
[[щяла е да е тракнала]],
[[щяло е да е тракнало]],
[[щели са да са тракнали]],
[[бих тракнал]],
[[бих тракнала]],
[[бих тракнало]],
[[бихме тракнали]],
[[би тракнал]],
[[би тракнала]],
[[би тракнало]],
[[бихте тракнали]],
[[биха тракнали]],
}}</text>
      <sha1>ja0a0jb0j00l5677j32gq13sjpbhh11</sha1>
    </revision>
  </page>
  <page>
    <title>Шаблон:Словоформи/трамбовам</title>
    <ns>10</ns>
    <id>564481</id>
    <revision>
      <id>596461</id>
      <timestamp>2005-05-12T09:43:28Z</timestamp>
      <contributor>
        <username>Bgbot</username>
        <id>83</id>
      </contributor>
      <comment>Борислав: Шаблон със словоформи</comment>
      <model>wikitext</model>
      <format>text/x-wiki</format>
      <text bytes="21272" xml:space="preserve">{{Шаблон:Словоформи/Глагол|
  ОСНОВНА ФОРМА = трамбовам
| СЕГ.ВР., 1Л., ЕД.Ч. = трам·бо·вам
| СЕГ.ВР., 1Л., МН.Ч. = трам·бо·ва·ме
| СЕГ.ВР., 2Л., ЕД.Ч. = трам·бо·ваш
| СЕГ.ВР., 2Л., МН.Ч. = трам·бо·ва·те
| СЕГ.ВР., 3Л., ЕД.Ч. = трам·бо·ва
| СЕГ.ВР., 3Л., МН.Ч. = трам·бо·ват
| МИН.СВ.ВР., 1Л., ЕД.Ч. = трам·бо·вах
| МИН.СВ.ВР., 1Л., МН.Ч. = трам·бо·вах·ме
| МИН.СВ.ВР., 2Л., ЕД.Ч. = трам·бо·ва
| МИН.СВ.ВР., 2Л., МН.Ч. = трам·бо·вах·те
| МИН.СВ.ВР., 3Л., ЕД.Ч. = трам·бо·ва
| МИН.СВ.ВР., 3Л., МН.Ч. = трам·бо·ва·ха
| МИН.НЕСВ.ВР., 1Л., ЕД.Ч. = трам·бо·вах
| МИН.НЕСВ.ВР., 1Л., МН.Ч. = трам·бо·вах·ме
| МИН.НЕСВ.ВР., 2Л., ЕД.Ч. = трам·бо·ва·ше
| МИН.НЕСВ.ВР., 2Л., МН.Ч. = трам·бо·вах·те
| МИН.НЕСВ.ВР., 3Л., ЕД.Ч. = трам·бо·ва·ше
| МИН.НЕСВ.ВР., 3Л., МН.Ч. = трам·бо·ва·ха
| МИН.НЕОПР.ВР., 1Л., ЕД.Ч., М.Р. = трамбовал съм
| МИН.НЕОПР.ВР., 1Л., ЕД.Ч., Ж.Р. = трамбовала съм
| МИН.НЕОПР.ВР., 1Л., ЕД.Ч., СР.Р. = трамбовало съм
| МИН.НЕОПР.ВР., 1Л., МН.Ч. = трамбовали сме
| МИН.НЕОПР.ВР., 2Л., ЕД.Ч., М.Р. = трамбовал си
| МИН.НЕОПР.ВР., 2Л., ЕД.Ч., Ж.Р. = трамбовала си
| МИН.НЕОПР.ВР., 2Л., ЕД.Ч., СР.Р. = трамбовало си
| МИН.НЕОПР.ВР., 2Л., МН.Ч. = трамбовали сте
| МИН.НЕОПР.ВР., 3Л., ЕД.Ч., М.Р. = трамбовал е
| МИН.НЕОПР.ВР., 3Л., ЕД.Ч., Ж.Р. = трамбовала е
| МИН.НЕОПР.ВР., 3Л., ЕД.Ч., СР.Р. = трамбовало е
| МИН.НЕОПР.ВР., 3Л., МН.Ч. = трамбовали са
| МИН.ПРЕД.ВР., 1Л., ЕД.Ч., М.Р. = бях трамбовал
| МИН.ПРЕД.ВР., 1Л., ЕД.Ч., Ж.Р. = бях трамбовала
| МИН.ПРЕД.ВР., 1Л., ЕД.Ч., СР.Р. = бях трамбовало
| МИН.ПРЕД.ВР., 1Л., МН.Ч. = бяхме трамбовали
| МИН.ПРЕД.ВР., 2Л., ЕД.Ч., М.Р. = беше трамбовал
| МИН.ПРЕД.ВР., 2Л., ЕД.Ч., Ж.Р. = беше трамбовала
| МИН.ПРЕД.ВР., 2Л., ЕД.Ч., СР.Р. = беше трамбовало
| МИН.ПРЕД.ВР., 2Л., МН.Ч. = бяхте трамбовали
| МИН.ПРЕД.ВР., 3Л., ЕД.Ч., М.Р. = беше трамбовал
| МИН.ПРЕД.ВР., 3Л., ЕД.Ч., Ж.Р. = беше трамбовала
| МИН.ПРЕД.ВР., 3Л., ЕД.Ч., СР.Р. = беше трамбовало
| МИН.ПРЕД.ВР., 3Л., МН.Ч. = бяха трамбовали
| БЪД.ВР., 1Л., ЕД.Ч. = ще трамбовам
| БЪД.ВР., 1Л., МН.Ч. = ще трамбоваме
| БЪД.ВР., 2Л., ЕД.Ч. = ще трамбоваш
| БЪД.ВР., 2Л., МН.Ч. = ще трамбовате
| БЪД.ВР., 3Л., ЕД.Ч. = ще трамбова
| БЪД.ВР., 3Л., МН.Ч. = ще трамбоват
| БЪД.ПРЕД.ВР., 1Л., ЕД.Ч., М.Р. = ще съм трамбовал
| БЪД.ПРЕД.ВР., 1Л., ЕД.Ч., Ж.Р. = ще съм трамбовала
| БЪД.ПРЕД.ВР., 1Л., ЕД.Ч., СР.Р. = ще съм трамбовало
| БЪД.ПРЕД.ВР., 1Л., МН.Ч. = ще сме трамбовали
| БЪД.ПРЕД.ВР., 2Л., ЕД.Ч., М.Р. = ще си трамбовал
| БЪД.ПРЕД.ВР., 2Л., ЕД.Ч., Ж.Р. = ще си трамбовала
| БЪД.ПРЕД.ВР., 2Л., ЕД.Ч., СР.Р. = ще си трамбовало
| БЪД.ПРЕД.ВР., 2Л., МН.Ч. = ще сте трамбовали
| БЪД.ПРЕД.ВР., 3Л., ЕД.Ч., М.Р. = ще е трамбовал
| БЪД.ПРЕД.ВР., 3Л., ЕД.Ч., Ж.Р. = ще е трамбовала
| БЪД.ПРЕД.ВР., 3Л., ЕД.Ч., СР.Р. = ще е трамбовало
| БЪД.ПРЕД.ВР., 3Л., МН.Ч. = ще са трамбовали
| БЪД.ВР. В МИН., 1Л., ЕД.Ч. = щях да трамбовам
| БЪД.ВР. В МИН., 1Л., МН.Ч. = щяхме да трамбоваме
| БЪД.ВР. В МИН., 2Л., ЕД.Ч. = щеше да трамбоваш
| БЪД.ВР. В МИН., 2Л., МН.Ч. = щяхте да трамбовате
| БЪД.ВР. В МИН., 3Л., ЕД.Ч. = щеше да трамбова
| БЪД.ВР. В МИН., 3Л., МН.Ч. = щяха да трамбоват
| БЪД.ПРЕД.ВР. В МИН., 1Л., ЕД.Ч., М.Р. = щях да съм трамбовал
| БЪД.ПРЕД.ВР. В МИН., 1Л., ЕД.Ч., Ж.Р. = щях да съм трамбовала
| БЪД.ПРЕД.ВР. В МИН., 1Л., ЕД.Ч., СР.Р. = щях да съм трамбовало
| БЪД.ПРЕД.ВР. В МИН., 1Л., МН.Ч. = щяхме да сме трамбовали
| БЪД.ПРЕД.ВР. В МИН., 2Л., ЕД.Ч., М.Р. = щеше да си трамбовал
| БЪД.ПРЕД.ВР. В МИН., 2Л., ЕД.Ч., Ж.Р. = щеше да си трамбовала
| БЪД.ПРЕД.ВР. В МИН., 2Л., ЕД.Ч., СР.Р. = щеше да си трамбовало
| БЪД.ПРЕД.ВР. В МИН., 2Л., МН.Ч. = щяхте да сте трамбовали
| БЪД.ПРЕД.ВР. В МИН., 3Л., ЕД.Ч., М.Р. = щеше да е трамбовал
| БЪД.ПРЕД.ВР. В МИН., 3Л., ЕД.Ч., Ж.Р. = щеше да е трамбовала
| БЪД.ПРЕД.ВР. В МИН., 3Л., ЕД.Ч., СР.Р. = щеше да е трамбовало
| БЪД.ПРЕД.ВР. В МИН., 3Л., МН.Ч. = щяха да са трамбовали
| ПР.НАКЛ., СЕГ.ВР., 1Л., ЕД.Ч., М.Р. = трамбовал съм
| ПР.НАКЛ., СЕГ.ВР., 1Л., ЕД.Ч., Ж.Р. = трамбовала съм
| ПР.НАКЛ., СЕГ.ВР., 1Л., ЕД.Ч., СР.Р. = трамбовало съм
| ПР.НАКЛ., СЕГ.ВР., 1Л., МН.Ч. = трамбовали сме
| ПР.НАКЛ., СЕГ.ВР., 2Л., ЕД.Ч., М.Р. = трамбовал си
| ПР.НАКЛ., СЕГ.ВР., 2Л., ЕД.Ч., Ж.Р. = трамбовала си
| ПР.НАКЛ., СЕГ.ВР., 2Л., ЕД.Ч., СР.Р. = трамбовало си
| ПР.НАКЛ., СЕГ.ВР., 2Л., МН.Ч. = трамбовали сте
| ПР.НАКЛ., СЕГ.ВР., 3Л., ЕД.Ч., М.Р. = трамбовал (е)
| ПР.НАКЛ., СЕГ.ВР., 3Л., ЕД.Ч., Ж.Р. = трамбовала (е)
| ПР.НАКЛ., СЕГ.ВР., 3Л., ЕД.Ч., СР.Р. = трамбовало (е)
| ПР.НАКЛ., СЕГ.ВР., 3Л., МН.Ч. = трамбовали (са)
| ПР.НАКЛ., МИН.СВ.ВР., 1Л., ЕД.Ч., М.Р. = трамбовал съм
| ПР.НАКЛ., МИН.СВ.ВР., 1Л., ЕД.Ч., Ж.Р. = трамбовала съм
| ПР.НАКЛ., МИН.СВ.ВР., 1Л., ЕД.Ч., СР.Р. = трамбовало съм
| ПР.НАКЛ., МИН.СВ.ВР., 1Л., МН.Ч. = трамбовали сме
| ПР.НАКЛ., МИН.СВ.ВР., 2Л., ЕД.Ч., М.Р. = трамбовал си
| ПР.НАКЛ., МИН.СВ.ВР., 2Л., ЕД.Ч., Ж.Р. = трамбовала си
| ПР.НАКЛ., МИН.СВ.ВР., 2Л., ЕД.Ч., СР.Р. = трамбовало си
| ПР.НАКЛ., МИН.СВ.ВР., 2Л., МН.Ч. = трамбовали сте
| ПР.НАКЛ., МИН.СВ.ВР., 3Л., ЕД.Ч., М.Р. = трамбовал (е)
| ПР.НАКЛ., МИН.СВ.ВР., 3Л., ЕД.Ч., Ж.Р. = трамбовала (е)
| ПР.НАКЛ., МИН.СВ.ВР., 3Л., ЕД.Ч., СР.Р. = трамбовало (е)
| ПР.НАКЛ., МИН.СВ.ВР., 3Л., МН.Ч. = трамбовали (са)
| ПР.НАКЛ., МИН.НЕОПР.ВР., 1Л., ЕД.Ч., М.Р. = бил съм трамбовал
| ПР.НАКЛ., МИН.НЕОПР.ВР., 1Л., ЕД.Ч., Ж.Р. = била съм трамбовала
| ПР.НАКЛ., МИН.НЕОПР.ВР., 1Л., ЕД.Ч., СР.Р. = било съм трамбовало
| ПР.НАКЛ., МИН.НЕОПР.ВР., 1Л., МН.Ч. = били сме трамбовали
| ПР.НАКЛ., МИН.НЕОПР.ВР., 2Л., ЕД.Ч., М.Р. = бил си трамбовал
| ПР.НАКЛ., МИН.НЕОПР.ВР., 2Л., ЕД.Ч., Ж.Р. = била си трамбовала
| ПР.НАКЛ., МИН.НЕОПР.ВР., 2Л., ЕД.Ч., СР.Р. = било си трамбовало
| ПР.НАКЛ., МИН.НЕОПР.ВР., 2Л., МН.Ч. = били сте трамбовали
| ПР.НАКЛ., МИН.НЕОПР.ВР., 3Л., ЕД.Ч., М.Р. = бил (е) трамбовал
| ПР.НАКЛ., МИН.НЕОПР.ВР., 3Л., ЕД.Ч., Ж.Р. = била (е) трамбовала
| ПР.НАКЛ., МИН.НЕОПР.ВР., 3Л., ЕД.Ч., СР.Р. = било (е) трамбовало
| ПР.НАКЛ., МИН.НЕОПР.ВР., 3Л., МН.Ч. = били (са) трамбовали
| ПР.НАКЛ., БЪД.ВР., 1Л., ЕД.Ч., М.Р. = щял съм да трамбовам
| ПР.НАКЛ., БЪД.ВР., 1Л., ЕД.Ч., Ж.Р. = щяла съм да трамбовам
| ПР.НАКЛ., БЪД.ВР., 1Л., ЕД.Ч., СР.Р. = щяло съм да трамбовам
| ПР.НАКЛ., БЪД.ВР., 1Л., МН.Ч. = щели сме да трамбоваме
| ПР.НАКЛ., БЪД.ВР., 2Л., ЕД.Ч., М.Р. = щял си да трамбоваш
| ПР.НАКЛ., БЪД.ВР., 2Л., ЕД.Ч., Ж.Р. = щяла си да трамбоваш
| ПР.НАКЛ., БЪД.ВР., 2Л., ЕД.Ч., СР.Р. = щяло си да трамбоваш
| ПР.НАКЛ., БЪД.ВР., 2Л., МН.Ч. = щели сте да трамбовате
| ПР.НАКЛ., БЪД.ВР., 3Л., ЕД.Ч., М.Р. = щял (е) да трамбова
| ПР.НАКЛ., БЪД.ВР., 3Л., ЕД.Ч., Ж.Р. = щяла (е) да трамбова
| ПР.НАКЛ., БЪД.ВР., 3Л., ЕД.Ч., СР.Р. = щяло (е) да трамбова
| ПР.НАКЛ., БЪД.ВР., 3Л., МН.Ч. = щели (са) да трамбоват
| ПР.НАКЛ., БЪД.ПРЕД.ВР., 1Л., ЕД.Ч., М.Р. = щял съм да съм трамбовал
| ПР.НАКЛ., БЪД.ПРЕД.ВР., 1Л., ЕД.Ч., Ж.Р. = щяла съм да съм трамбовала
| ПР.НАКЛ., БЪД.ПРЕД.ВР., 1Л., ЕД.Ч., СР.Р. = щяло съм да съм трамбовало
| ПР.НАКЛ., БЪД.ПРЕД.ВР., 1Л., МН.Ч. = щели сме да сме трамбовали
| ПР.НАКЛ., БЪД.ПРЕД.ВР., 2Л., ЕД.Ч., М.Р. = щял си да си трамбовал
| ПР.НАКЛ., БЪД.ПРЕД.ВР., 2Л., ЕД.Ч., Ж.Р. = щяла си да си трамбовала
| ПР.НАКЛ., БЪД.ПРЕД.ВР., 2Л., ЕД.Ч., СР.Р. = щяло си да си трамбовало
| ПР.НАКЛ., БЪД.ПРЕД.ВР., 2Л., МН.Ч. = щели сте да сте трамбовали
| ПР.НАКЛ., БЪД.ПРЕД.ВР., 3Л., ЕД.Ч., М.Р. = щял (е) да е трамбовал
| ПР.НАКЛ., БЪД.ПРЕД.ВР., 3Л., ЕД.Ч., Ж.Р. = щяла (е) да е трамбовала
| ПР.НАКЛ., БЪД.ПРЕД.ВР., 3Л., ЕД.Ч., СР.Р. = щяло (е) да е трамбовало
| ПР.НАКЛ., БЪД.ПРЕД.ВР., 3Л., МН.Ч. = щели (са) да са трамбовали
| УСЛОВНО НАКЛОНЕНИЕ, 1Л., ЕД.Ч., М.Р. = бих трамбовал
| УСЛОВНО НАКЛОНЕНИЕ, 1Л., ЕД.Ч., Ж.Р. = бих трамбовала
| УСЛОВНО НАКЛОНЕНИЕ, 1Л., ЕД.Ч., СР.Р. = бих трамбовало
| УСЛОВНО НАКЛОНЕНИЕ, 1Л., МН.Ч. = бихме трамбовали
| УСЛОВНО НАКЛОНЕНИЕ, 2Л., ЕД.Ч., М.Р. = би трамбовал
| УСЛОВНО НАКЛОНЕНИЕ, 2Л., ЕД.Ч., Ж.Р. = би трамбовала
| УСЛОВНО НАКЛОНЕНИЕ, 2Л., ЕД.Ч., СР.Р. = би трамбовало
| УСЛОВНО НАКЛОНЕНИЕ, 2Л., МН.Ч. = бихте трамбовали
| УСЛОВНО НАКЛОНЕНИЕ, 3Л., ЕД.Ч., М.Р. = би трамбовал
| УСЛОВНО НАКЛОНЕНИЕ, 3Л., ЕД.Ч., Ж.Р. = би трамбовала
| УСЛОВНО НАКЛОНЕНИЕ, 3Л., ЕД.Ч., СР.Р. = би трамбовало
| УСЛОВНО НАКЛОНЕНИЕ, 3Л., МН.Ч. = биха трамбовали
| ПОВЕЛИТЕЛНО НАКЛОНЕНИЕ, ЕД.Ч. = трам·бо·вай
| ПОВЕЛИТЕЛНО НАКЛОНЕНИЕ, МН.Ч. = трам·бо·вай·те
| МИН.СТРАД.ПРИЧ. М.Р. = трам·бо·ван
| МИН.СТРАД.ПРИЧ. М.Р. НЕПЪЛЕН ЧЛЕН = трам·бо·ва·ния
| МИН.СТРАД.ПРИЧ. М.Р. ПЪЛЕН ЧЛЕН = трам·бо·ва·ни·ят
| МИН.СТРАД.ПРИЧ. Ж.Р. = трам·бо·ва·на
| МИН.СТРАД.ПРИЧ. Ж.Р. ЧЛЕН = трам·бо·ва·на·та
| МИН.СТРАД.ПРИЧ. СР.Р. = трам·бо·ва·но
| МИН.СТРАД.ПРИЧ. СР.Р. ЧЛЕН = трам·бо·ва·но·то
| МИН.СТРАД.ПРИЧ. МН.Ч. = трам·бо·ва·ни
| МИН.СТРАД.ПРИЧ. МН.Ч. ЧЛЕН = трам·бо·ва·ни·те
| МИН.ДЕЯТ.СВ.ПРИЧ. М.Р. = трам·бо·вал
| МИН.ДЕЯТ.СВ.ПРИЧ. М.Р. НЕПЪЛЕН ЧЛЕН = трам·бо·ва·лия
| МИН.ДЕЯТ.СВ.ПРИЧ. М.Р. ПЪЛЕН ЧЛЕН = трам·бо·ва·ли·ят
| МИН.ДЕЯТ.СВ.ПРИЧ. Ж.Р. = трам·бо·ва·ла
| МИН.ДЕЯТ.СВ.ПРИЧ. Ж.Р. ЧЛЕН = трам·бо·ва·ла·та
| МИН.ДЕЯТ.СВ.ПРИЧ. СР.Р. = трам·бо·ва·ло
| МИН.ДЕЯТ.СВ.ПРИЧ. СР.Р. ЧЛЕН = трам·бо·ва·ло·то
| МИН.ДЕЯТ.СВ.ПРИЧ. МН.Ч. = трам·бо·ва·ли
| МИН.ДЕЯТ.СВ.ПРИЧ. МН.Ч. ЧЛЕН = трам·бо·ва·ли·те
| МИН.ДЕЯТ.НЕСВ.ПРИЧ. М.Р. = трам·бо·вал
| МИН.ДЕЯТ.НЕСВ.ПРИЧ. М.Р. НЕПЪЛЕН ЧЛЕН = трам·бо·ва·лия
| МИН.ДЕЯТ.НЕСВ.ПРИЧ. М.Р. ПЪЛЕН ЧЛЕН = трам·бо·ва·ли·ят
| МИН.ДЕЯТ.НЕСВ.ПРИЧ. Ж.Р. = трам·бо·ва·ла
| МИН.ДЕЯТ.НЕСВ.ПРИЧ. Ж.Р. ЧЛЕН = трам·бо·ва·ла·та
| МИН.ДЕЯТ.НЕСВ.ПРИЧ. СР.Р. = трам·бо·ва·ло
| МИН.ДЕЯТ.НЕСВ.ПРИЧ. СР.Р. ЧЛЕН = трам·бо·ва·ло·то
| МИН.ДЕЯТ.НЕСВ.ПРИЧ. МН.Ч. = трам·бо·ва·ли
| МИН.ДЕЯТ.НЕСВ.ПРИЧ. МН.Ч. ЧЛЕН = трам·бо·ва·ли·те
| СЕГ.ДЕЯТ.ПРИЧ. М.Р. = трам·бо·ващ
| СЕГ.ДЕЯТ.ПРИЧ. М.Р. НЕПЪЛЕН ЧЛЕН = трам·бо·ва·щия
| СЕГ.ДЕЯТ.ПРИЧ. М.Р. ПЪЛЕН ЧЛЕН = трам·бо·ва·щи·ят
| СЕГ.ДЕЯТ.ПРИЧ. Ж.Р. = трам·бо·ва·ща
| СЕГ.ДЕЯТ.ПРИЧ. Ж.Р. ЧЛЕН = трам·бо·ва·ща·та
| СЕГ.ДЕЯТ.ПРИЧ. СР.Р. = трам·бо·ва·що
| СЕГ.ДЕЯТ.ПРИЧ. СР.Р. ЧЛЕН = трам·бо·ва·що·то
| СЕГ.ДЕЯТ.ПРИЧ. МН.Ч. = трам·бо·ва·щи
| СЕГ.ДЕЯТ.ПРИЧ. МН.Ч. ЧЛЕН = трам·бо·ва·щи·те
| ДЕЕПРИЧАСТИЕ = трам·бо·вай·ки
| СКРИТИ ПРЕПРАТКИ = 
[[трамбовам]],
[[трамбоваш]],
[[трамбова]],
[[трамбоваме]],
[[трамбовате]],
[[трамбоват]],
[[трамбовах]],
[[трамбовахме]],
[[трамбовахте]],
[[трамбоваха]],
[[трамбоваше]],
[[трамбовай]],
[[трамбовайте]],
[[трамбовал]],
[[трамбовалия]],
[[трамбовалият]],
[[трамбовала]],
[[трамбовалата]],
[[трамбовало]],
[[трамбовалото]],
[[трамбовали]],
[[трамбовалите]],
[[трамбован]],
[[трамбования]],
[[трамбованият]],
[[трамбована]],
[[трамбованата]],
[[трамбовано]],
[[трамбованото]],
[[трамбовани]],
[[трамбованите]],
[[трамбоващ]],
[[трамбоващия]],
[[трамбоващият]],
[[трамбоваща]],
[[трамбоващата]],
[[трамбоващо]],
[[трамбоващото]],
[[трамбоващи]],
[[трамбоващите]],
[[трамбовайки]],
[[трамбовал съм]],
[[трамбовала съм]],
[[трамбовало съм]],
[[трамбовали сме]],
[[трамбовал си]],
[[трамбовала си]],
[[трамбовало си]],
[[трамбовали сте]],
[[трамбовал е]],
[[трамбовала е]],
[[трамбовало е]],
[[трамбовали са]],
[[бях трамбовал]],
[[бях трамбовала]],
[[бях трамбовало]],
[[бяхме трамбовали]],
[[беше трамбовал]],
[[беше трамбовала]],
[[беше трамбовало]],
[[бяхте трамбовали]],
[[бяха трамбовали]],
[[ще трамбовам]],
[[ще трамбоваме]],
[[ще трамбоваш]],
[[ще трамбовате]],
[[ще трамбова]],
[[ще трамбоват]],
[[ще съм трамбовал]],
[[ще съм трамбовала]],
[[ще съм трамбовало]],
[[ще сме трамбовали]],
[[ще си трамбовал]],
[[ще си трамбовала]],
[[ще си трамбовало]],
[[ще сте трамбовали]],
[[ще е трамбовал]],
[[ще е трамбовала]],
[[ще е трамбовало]],
[[ще са трамбовали]],
[[щях да трамбовам]],
[[щяхме да трамбоваме]],
[[щеше да трамбоваш]],
[[щяхте да трамбовате]],
[[щеше да трамбова]],
[[щяха да трамбоват]],
[[щях да съм трамбовал]],
[[щях да съм трамбовала]],
[[щях да съм трамбовало]],
[[щяхме да сме трамбовали]],
[[щеше да си трамбовал]],
[[щеше да си трамбовала]],
[[щеше да си трамбовало]],
[[щяхте да сте трамбовали]],
[[щеше да е трамбовал]],
[[щеше да е трамбовала]],
[[щеше да е трамбовало]],
[[щяха да са трамбовали]],
[[бил съм трамбовал]],
[[била съм трамбовала]],
[[било съм трамбовало]],
[[били сме трамбовали]],
[[бил си трамбовал]],
[[била си трамбовала]],
[[било си трамбовало]],
[[били сте трамбовали]],
[[бил е трамбовал]],
[[била е трамбовала]],
[[било е трамбовало]],
[[били са трамбовали]],
[[щял съм да трамбовам]],
[[щяла съм да трамбовам]],
[[щяло съм да трамбовам]],
[[щели сме да трамбоваме]],
[[щял си да трамбоваш]],
[[щяла си да трамбоваш]],
[[щяло си да трамбоваш]],
[[щели сте да трамбовате]],
[[щял да трамбова]],
[[щяла да трамбова]],
[[щяло да трамбова]],
[[щели да трамбоват]],
[[щял е да трамбова]],
[[щяла е да трамбова]],
[[щяло е да трамбова]],
[[щели са да трамбоват]],
[[щял съм да съм трамбовал]],
[[щяла съм да съм трамбовала]],
[[щяло съм да съм трамбовало]],
[[щели сме да сме трамбовали]],
[[щял си да си трамбовал]],
[[щяла си да си трамбовала]],
[[щяло си да си трамбовало]],
[[щели сте да сте трамбовали]],
[[щял да е трамбовал]],
[[щяла да е трамбовала]],
[[щяло да е трамбовало]],
[[щели да са трамбовали]],
[[щял е да е трамбовал]],
[[щяла е да е трамбовала]],
[[щяло е да е трамбовало]],
[[щели са да са трамбовали]],
[[бих трамбовал]],
[[бих трамбовала]],
[[бих трамбовало]],
[[бихме трамбовали]],
[[би трамбовал]],
[[би трамбовала]],
[[би трамбовало]],
[[бихте трамбовали]],
[[биха трамбовали]],
}}</text>
      <sha1>6qvcpu222tmxmx4howjdt0yjwylqo0v</sha1>
    </revision>
  </page>
  <page>
    <title>Шаблон:Словоформи/трампя</title>
    <ns>10</ns>
    <id>446536</id>
    <revision>
      <id>478518</id>
      <timestamp>2005-05-07T19:16:35Z</timestamp>
      <contributor>
        <username>Bgbot</username>
        <id>83</id>
      </contributor>
      <comment>Борислав: Шаблон със словоформи</comment>
      <model>wikitext</model>
      <format>text/x-wiki</format>
      <text bytes="20350" xml:space="preserve">{{Шаблон:Словоформи/Глагол|
  ОСНОВНА ФОРМА = трампя
| СЕГ.ВР., 1Л., ЕД.Ч. = трам·пя
| СЕГ.ВР., 1Л., МН.Ч. = трам·пим
| СЕГ.ВР., 2Л., ЕД.Ч. = трам·пиш
| СЕГ.ВР., 2Л., МН.Ч. = трам·пи·те
| СЕГ.ВР., 3Л., ЕД.Ч. = трам·пи
| СЕГ.ВР., 3Л., МН.Ч. = трам·пят
| МИН.СВ.ВР., 1Л., ЕД.Ч. = трам·пих
| МИН.СВ.ВР., 1Л., МН.Ч. = трам·пих·ме
| МИН.СВ.ВР., 2Л., ЕД.Ч. = трам·пи
| МИН.СВ.ВР., 2Л., МН.Ч. = трам·пих·те
| МИН.СВ.ВР., 3Л., ЕД.Ч. = трам·пи
| МИН.СВ.ВР., 3Л., МН.Ч. = трам·пи·ха
| МИН.НЕСВ.ВР., 1Л., ЕД.Ч. = трам·пех
| МИН.НЕСВ.ВР., 1Л., МН.Ч. = трам·пех·ме
| МИН.НЕСВ.ВР., 2Л., ЕД.Ч. = трам·пе·ше
| МИН.НЕСВ.ВР., 2Л., МН.Ч. = трам·пех·те
| МИН.НЕСВ.ВР., 3Л., ЕД.Ч. = трам·пе·ше
| МИН.НЕСВ.ВР., 3Л., МН.Ч. = трам·пе·ха
| МИН.НЕОПР.ВР., 1Л., ЕД.Ч., М.Р. = трампил съм
| МИН.НЕОПР.ВР., 1Л., ЕД.Ч., Ж.Р. = трампила съм
| МИН.НЕОПР.ВР., 1Л., ЕД.Ч., СР.Р. = трампило съм
| МИН.НЕОПР.ВР., 1Л., МН.Ч. = трампили сме
| МИН.НЕОПР.ВР., 2Л., ЕД.Ч., М.Р. = трампил си
| МИН.НЕОПР.ВР., 2Л., ЕД.Ч., Ж.Р. = трампила си
| МИН.НЕОПР.ВР., 2Л., ЕД.Ч., СР.Р. = трампило си
| МИН.НЕОПР.ВР., 2Л., МН.Ч. = трампили сте
| МИН.НЕОПР.ВР., 3Л., ЕД.Ч., М.Р. = трампил е
| МИН.НЕОПР.ВР., 3Л., ЕД.Ч., Ж.Р. = трампила е
| МИН.НЕОПР.ВР., 3Л., ЕД.Ч., СР.Р. = трампило е
| МИН.НЕОПР.ВР., 3Л., МН.Ч. = трампили са
| МИН.ПРЕД.ВР., 1Л., ЕД.Ч., М.Р. = бях трампил
| МИН.ПРЕД.ВР., 1Л., ЕД.Ч., Ж.Р. = бях трампила
| МИН.ПРЕД.ВР., 1Л., ЕД.Ч., СР.Р. = бях трампило
| МИН.ПРЕД.ВР., 1Л., МН.Ч. = бяхме трампили
| МИН.ПРЕД.ВР., 2Л., ЕД.Ч., М.Р. = беше трампил
| МИН.ПРЕД.ВР., 2Л., ЕД.Ч., Ж.Р. = беше трампила
| МИН.ПРЕД.ВР., 2Л., ЕД.Ч., СР.Р. = беше трампило
| МИН.ПРЕД.ВР., 2Л., МН.Ч. = бяхте трампили
| МИН.ПРЕД.ВР., 3Л., ЕД.Ч., М.Р. = беше трампил
| МИН.ПРЕД.ВР., 3Л., ЕД.Ч., Ж.Р. = беше трампила
| МИН.ПРЕД.ВР., 3Л., ЕД.Ч., СР.Р. = беше трампило
| МИН.ПРЕД.ВР., 3Л., МН.Ч. = бяха трампили
| БЪД.ВР., 1Л., ЕД.Ч. = ще трампя
| БЪД.ВР., 1Л., МН.Ч. = ще трампим
| БЪД.ВР., 2Л., ЕД.Ч. = ще трампиш
| БЪД.ВР., 2Л., МН.Ч. = ще трампите
| БЪД.ВР., 3Л., ЕД.Ч. = ще трампи
| БЪД.ВР., 3Л., МН.Ч. = ще трампят
| БЪД.ПРЕД.ВР., 1Л., ЕД.Ч., М.Р. = ще съм трампил
| БЪД.ПРЕД.ВР., 1Л., ЕД.Ч., Ж.Р. = ще съм трампила
| БЪД.ПРЕД.ВР., 1Л., ЕД.Ч., СР.Р. = ще съм трампило
| БЪД.ПРЕД.ВР., 1Л., МН.Ч. = ще сме трампили
| БЪД.ПРЕД.ВР., 2Л., ЕД.Ч., М.Р. = ще си трампил
| БЪД.ПРЕД.ВР., 2Л., ЕД.Ч., Ж.Р. = ще си трампила
| БЪД.ПРЕД.ВР., 2Л., ЕД.Ч., СР.Р. = ще си трампило
| БЪД.ПРЕД.ВР., 2Л., МН.Ч. = ще сте трампили
| БЪД.ПРЕД.ВР., 3Л., ЕД.Ч., М.Р. = ще е трампил
| БЪД.ПРЕД.ВР., 3Л., ЕД.Ч., Ж.Р. = ще е трампила
| БЪД.ПРЕД.ВР., 3Л., ЕД.Ч., СР.Р. = ще е трампило
| БЪД.ПРЕД.ВР., 3Л., МН.Ч. = ще са трампили
| БЪД.ВР. В МИН., 1Л., ЕД.Ч. = щях да трампя
| БЪД.ВР. В МИН., 1Л., МН.Ч. = щяхме да трампим
| БЪД.ВР. В МИН., 2Л., ЕД.Ч. = щеше да трампиш
| БЪД.ВР. В МИН., 2Л., МН.Ч. = щяхте да трампите
| БЪД.ВР. В МИН., 3Л., ЕД.Ч. = щеше да трампи
| БЪД.ВР. В МИН., 3Л., МН.Ч. = щяха да трампят
| БЪД.ПРЕД.ВР. В МИН., 1Л., ЕД.Ч., М.Р. = щях да съм трампил
| БЪД.ПРЕД.ВР. В МИН., 1Л., ЕД.Ч., Ж.Р. = щях да съм трампила
| БЪД.ПРЕД.ВР. В МИН., 1Л., ЕД.Ч., СР.Р. = щях да съм трампило
| БЪД.ПРЕД.ВР. В МИН., 1Л., МН.Ч. = щяхме да сме трампили
| БЪД.ПРЕД.ВР. В МИН., 2Л., ЕД.Ч., М.Р. = щеше да си трампил
| БЪД.ПРЕД.ВР. В МИН., 2Л., ЕД.Ч., Ж.Р. = щеше да си трампила
| БЪД.ПРЕД.ВР. В МИН., 2Л., ЕД.Ч., СР.Р. = щеше да си трампило
| БЪД.ПРЕД.ВР. В МИН., 2Л., МН.Ч. = щяхте да сте трампили
| БЪД.ПРЕД.ВР. В МИН., 3Л., ЕД.Ч., М.Р. = щеше да е трампил
| БЪД.ПРЕД.ВР. В МИН., 3Л., ЕД.Ч., Ж.Р. = щеше да е трампила
| БЪД.ПРЕД.ВР. В МИН., 3Л., ЕД.Ч., СР.Р. = щеше да е трампило
| БЪД.ПРЕД.ВР. В МИН., 3Л., МН.Ч. = щяха да са трампили
| ПР.НАКЛ., СЕГ.ВР., 1Л., ЕД.Ч., М.Р. = трампел съм
| ПР.НАКЛ., СЕГ.ВР., 1Л., ЕД.Ч., Ж.Р. = трампела съм
| ПР.НАКЛ., СЕГ.ВР., 1Л., ЕД.Ч., СР.Р. = трампело съм
| ПР.НАКЛ., СЕГ.ВР., 1Л., МН.Ч. = трампели сме
| ПР.НАКЛ., СЕГ.ВР., 2Л., ЕД.Ч., М.Р. = трампел си
| ПР.НАКЛ., СЕГ.ВР., 2Л., ЕД.Ч., Ж.Р. = трампела си
| ПР.НАКЛ., СЕГ.ВР., 2Л., ЕД.Ч., СР.Р. = трампело си
| ПР.НАКЛ., СЕГ.ВР., 2Л., МН.Ч. = трампели сте
| ПР.НАКЛ., СЕГ.ВР., 3Л., ЕД.Ч., М.Р. = трампел (е)
| ПР.НАКЛ., СЕГ.ВР., 3Л., ЕД.Ч., Ж.Р. = трампела (е)
| ПР.НАКЛ., СЕГ.ВР., 3Л., ЕД.Ч., СР.Р. = трампело (е)
| ПР.НАКЛ., СЕГ.ВР., 3Л., МН.Ч. = трампели (са)
| ПР.НАКЛ., МИН.СВ.ВР., 1Л., ЕД.Ч., М.Р. = трампил съм
| ПР.НАКЛ., МИН.СВ.ВР., 1Л., ЕД.Ч., Ж.Р. = трампила съм
| ПР.НАКЛ., МИН.СВ.ВР., 1Л., ЕД.Ч., СР.Р. = трампило съм
| ПР.НАКЛ., МИН.СВ.ВР., 1Л., МН.Ч. = трампили сме
| ПР.НАКЛ., МИН.СВ.ВР., 2Л., ЕД.Ч., М.Р. = трампил си
| ПР.НАКЛ., МИН.СВ.ВР., 2Л., ЕД.Ч., Ж.Р. = трампила си
| ПР.НАКЛ., МИН.СВ.ВР., 2Л., ЕД.Ч., СР.Р. = трампило си
| ПР.НАКЛ., МИН.СВ.ВР., 2Л., МН.Ч. = трампили сте
| ПР.НАКЛ., МИН.СВ.ВР., 3Л., ЕД.Ч., М.Р. = трампил (е)
| ПР.НАКЛ., МИН.СВ.ВР., 3Л., ЕД.Ч., Ж.Р. = трампила (е)
| ПР.НАКЛ., МИН.СВ.ВР., 3Л., ЕД.Ч., СР.Р. = трампило (е)
| ПР.НАКЛ., МИН.СВ.ВР., 3Л., МН.Ч. = трампили (са)
| ПР.НАКЛ., МИН.НЕОПР.ВР., 1Л., ЕД.Ч., М.Р. = бил съм трампил
| ПР.НАКЛ., МИН.НЕОПР.ВР., 1Л., ЕД.Ч., Ж.Р. = била съм трампила
| ПР.НАКЛ., МИН.НЕОПР.ВР., 1Л., ЕД.Ч., СР.Р. = било съм трампило
| ПР.НАКЛ., МИН.НЕОПР.ВР., 1Л., МН.Ч. = били сме трампили
| ПР.НАКЛ., МИН.НЕОПР.ВР., 2Л., ЕД.Ч., М.Р. = бил си трампил
| ПР.НАКЛ., МИН.НЕОПР.ВР., 2Л., ЕД.Ч., Ж.Р. = била си трампила
| ПР.НАКЛ., МИН.НЕОПР.ВР., 2Л., ЕД.Ч., СР.Р. = било си трампило
| ПР.НАКЛ., МИН.НЕОПР.ВР., 2Л., МН.Ч. = били сте трампили
| ПР.НАКЛ., МИН.НЕОПР.ВР., 3Л., ЕД.Ч., М.Р. = бил (е) трампил
| ПР.НАКЛ., МИН.НЕОПР.ВР., 3Л., ЕД.Ч., Ж.Р. = била (е) трампила
| ПР.НАКЛ., МИН.НЕОПР.ВР., 3Л., ЕД.Ч., СР.Р. = било (е) трампило
| ПР.НАКЛ., МИН.НЕОПР.ВР., 3Л., МН.Ч. = били (са) трампили
| ПР.НАКЛ., БЪД.ВР., 1Л., ЕД.Ч., М.Р. = щял съм да трампя
| ПР.НАКЛ., БЪД.ВР., 1Л., ЕД.Ч., Ж.Р. = щяла съм да трампя
| ПР.НАКЛ., БЪД.ВР., 1Л., ЕД.Ч., СР.Р. = щяло съм да трампя
| ПР.НАКЛ., БЪД.ВР., 1Л., МН.Ч. = щели сме да трампим
| ПР.НАКЛ., БЪД.ВР., 2Л., ЕД.Ч., М.Р. = щял си да трампиш
| ПР.НАКЛ., БЪД.ВР., 2Л., ЕД.Ч., Ж.Р. = щяла си да трампиш
| ПР.НАКЛ., БЪД.ВР., 2Л., ЕД.Ч., СР.Р. = щяло си да трампиш
| ПР.НАКЛ., БЪД.ВР., 2Л., МН.Ч. = щели сте да трампите
| ПР.НАКЛ., БЪД.ВР., 3Л., ЕД.Ч., М.Р. = щял (е) да трампи
| ПР.НАКЛ., БЪД.ВР., 3Л., ЕД.Ч., Ж.Р. = щяла (е) да трампи
| ПР.НАКЛ., БЪД.ВР., 3Л., ЕД.Ч., СР.Р. = щяло (е) да трампи
| ПР.НАКЛ., БЪД.ВР., 3Л., МН.Ч. = щели (са) да трампят
| ПР.НАКЛ., БЪД.ПРЕД.ВР., 1Л., ЕД.Ч., М.Р. = щял съм да съм трампил
| ПР.НАКЛ., БЪД.ПРЕД.ВР., 1Л., ЕД.Ч., Ж.Р. = щяла съм да съм трампила
| ПР.НАКЛ., БЪД.ПРЕД.ВР., 1Л., ЕД.Ч., СР.Р. = щяло съм да съм трампило
| ПР.НАКЛ., БЪД.ПРЕД.ВР., 1Л., МН.Ч. = щели сме да сме трампили
| ПР.НАКЛ., БЪД.ПРЕД.ВР., 2Л., ЕД.Ч., М.Р. = щял си да си трампил
| ПР.НАКЛ., БЪД.ПРЕД.ВР., 2Л., ЕД.Ч., Ж.Р. = щяла си да си трампила
| ПР.НАКЛ., БЪД.ПРЕД.ВР., 2Л., ЕД.Ч., СР.Р. = щяло си да си трампило
| ПР.НАКЛ., БЪД.ПРЕД.ВР., 2Л., МН.Ч. = щели сте да сте трампили
| ПР.НАКЛ., БЪД.ПРЕД.ВР., 3Л., ЕД.Ч., М.Р. = щял (е) да е трампил
| ПР.НАКЛ., БЪД.ПРЕД.ВР., 3Л., ЕД.Ч., Ж.Р. = щяла (е) да е трампила
| ПР.НАКЛ., БЪД.ПРЕД.ВР., 3Л., ЕД.Ч., СР.Р. = щяло (е) да е трампило
| ПР.НАКЛ., БЪД.ПРЕД.ВР., 3Л., МН.Ч. = щели (са) да са трампили
| УСЛОВНО НАКЛОНЕНИЕ, 1Л., ЕД.Ч., М.Р. = бих трампил
| УСЛОВНО НАКЛОНЕНИЕ, 1Л., ЕД.Ч., Ж.Р. = бих трампила
| УСЛОВНО НАКЛОНЕНИЕ, 1Л., ЕД.Ч., СР.Р. = бих трампило
| УСЛОВНО НАКЛОНЕНИЕ, 1Л., МН.Ч. = бихме трампили
| УСЛОВНО НАКЛОНЕНИЕ, 2Л., ЕД.Ч., М.Р. = би трампил
| УСЛОВНО НАКЛОНЕНИЕ, 2Л., ЕД.Ч., Ж.Р. = би трампила
| УСЛОВНО НАКЛОНЕНИЕ, 2Л., ЕД.Ч., СР.Р. = би трампило
| УСЛОВНО НАКЛОНЕНИЕ, 2Л., МН.Ч. = бихте трампили
| УСЛОВНО НАКЛОНЕНИЕ, 3Л., ЕД.Ч., М.Р. = би трампил
| УСЛОВНО НАКЛОНЕНИЕ, 3Л., ЕД.Ч., Ж.Р. = би трампила
| УСЛОВНО НАКЛОНЕНИЕ, 3Л., ЕД.Ч., СР.Р. = би трампило
| УСЛОВНО НАКЛОНЕНИЕ, 3Л., МН.Ч. = биха трампили
| ПОВЕЛИТЕЛНО НАКЛОНЕНИЕ, ЕД.Ч. = трам·пи
| ПОВЕЛИТЕЛНО НАКЛОНЕНИЕ, МН.Ч. = трам·пе·те
| МИН.СТРАД.ПРИЧ. М.Р. = трам·пен
| МИН.СТРАД.ПРИЧ. М.Р. НЕПЪЛЕН ЧЛЕН = трам·пе·ния
| МИН.СТРАД.ПРИЧ. М.Р. ПЪЛЕН ЧЛЕН = трам·пе·ни·ят
| МИН.СТРАД.ПРИЧ. Ж.Р. = трам·пе·на
| МИН.СТРАД.ПРИЧ. Ж.Р. ЧЛЕН = трам·пе·на·та
| МИН.СТРАД.ПРИЧ. СР.Р. = трам·пе·но
| МИН.СТРАД.ПРИЧ. СР.Р. ЧЛЕН = трам·пе·но·то
| МИН.СТРАД.ПРИЧ. МН.Ч. = трам·пе·ни
| МИН.СТРАД.ПРИЧ. МН.Ч. ЧЛЕН = трам·пе·ни·те
| МИН.ДЕЯТ.СВ.ПРИЧ. М.Р. = трам·пил
| МИН.ДЕЯТ.СВ.ПРИЧ. М.Р. НЕПЪЛЕН ЧЛЕН = трам·пи·лия
| МИН.ДЕЯТ.СВ.ПРИЧ. М.Р. ПЪЛЕН ЧЛЕН = трам·пи·ли·ят
| МИН.ДЕЯТ.СВ.ПРИЧ. Ж.Р. = трам·пи·ла
| МИН.ДЕЯТ.СВ.ПРИЧ. Ж.Р. ЧЛЕН = трам·пи·ла·та
| МИН.ДЕЯТ.СВ.ПРИЧ. СР.Р. = трам·пи·ло
| МИН.ДЕЯТ.СВ.ПРИЧ. СР.Р. ЧЛЕН = трам·пи·ло·то
| МИН.ДЕЯТ.СВ.ПРИЧ. МН.Ч. = трам·пи·ли
| МИН.ДЕЯТ.СВ.ПРИЧ. МН.Ч. ЧЛЕН = трам·пи·ли·те
| МИН.ДЕЯТ.НЕСВ.ПРИЧ. М.Р. = трам·пел
| МИН.ДЕЯТ.НЕСВ.ПРИЧ. М.Р. НЕПЪЛЕН ЧЛЕН = трам·пе·лия
| МИН.ДЕЯТ.НЕСВ.ПРИЧ. М.Р. ПЪЛЕН ЧЛЕН = трам·пе·ли·ят
| МИН.ДЕЯТ.НЕСВ.ПРИЧ. Ж.Р. = трам·пе·ла
| МИН.ДЕЯТ.НЕСВ.ПРИЧ. Ж.Р. ЧЛЕН = трам·пе·ла·та
| МИН.ДЕЯТ.НЕСВ.ПРИЧ. СР.Р. = трам·пе·ло
| МИН.ДЕЯТ.НЕСВ.ПРИЧ. СР.Р. ЧЛЕН = трам·пе·ло·то
| МИН.ДЕЯТ.НЕСВ.ПРИЧ. МН.Ч. = трам·пе·ли
| МИН.ДЕЯТ.НЕСВ.ПРИЧ. МН.Ч. ЧЛЕН = трам·пе·ли·те
| СЕГ.ДЕЯТ.ПРИЧ. М.Р. = трам·пещ
| СЕГ.ДЕЯТ.ПРИЧ. М.Р. НЕПЪЛЕН ЧЛЕН = трам·пе·щия
| СЕГ.ДЕЯТ.ПРИЧ. М.Р. ПЪЛЕН ЧЛЕН = трам·пе·щи·ят
| СЕГ.ДЕЯТ.ПРИЧ. Ж.Р. = трам·пе·ща
| СЕГ.ДЕЯТ.ПРИЧ. Ж.Р. ЧЛЕН = трам·пе·ща·та
| СЕГ.ДЕЯТ.ПРИЧ. СР.Р. = трам·пе·що
| СЕГ.ДЕЯТ.ПРИЧ. СР.Р. ЧЛЕН = трам·пе·що·то
| СЕГ.ДЕЯТ.ПРИЧ. МН.Ч. = трам·пе·щи
| СЕГ.ДЕЯТ.ПРИЧ. МН.Ч. ЧЛЕН = трам·пе·щи·те
| ДЕЕПРИЧАСТИЕ = трам·пей·ки
| СКРИТИ ПРЕПРАТКИ = 
[[трампя]],
[[трампиш]],
[[трампи]],
[[трампим]],
[[трампите]],
[[трампят]],
[[трампих]],
[[трампихме]],
[[трампихте]],
[[трампиха]],
[[трампех]],
[[трампеше]],
[[трампехме]],
[[трампехте]],
[[трампеха]],
[[трампете]],
[[трампил]],
[[трампилия]],
[[трампилият]],
[[трампила]],
[[трампилата]],
[[трампило]],
[[трампилото]],
[[трампили]],
[[трампилите]],
[[трампел]],
[[трампелия]],
[[трампелият]],
[[трампела]],
[[трампелата]],
[[трампело]],
[[трампелото]],
[[трампели]],
[[трампелите]],
[[трампен]],
[[трампения]],
[[трампеният]],
[[трампена]],
[[трампената]],
[[трампено]],
[[трампеното]],
[[трампени]],
[[трампените]],
[[трампещ]],
[[трампещия]],
[[трампещият]],
[[трампеща]],
[[трампещата]],
[[трампещо]],
[[трампещото]],
[[трампещи]],
[[трампещите]],
[[трампейки]],
[[трампил съм]],
[[трампила съм]],
[[трампило съм]],
[[трампили сме]],
[[трампил си]],
[[трампила си]],
[[трампило си]],
[[трампили сте]],
[[трампил е]],
[[трампила е]],
[[трампило е]],
[[трампили са]],
[[бях трампил]],
[[бях трампила]],
[[бях трампило]],
[[бяхме трампили]],
[[беше трампил]],
[[беше трампила]],
[[беше трампило]],
[[бяхте трампили]],
[[бяха трампили]],
[[ще трампя]],
[[ще трампим]],
[[ще трампиш]],
[[ще трампите]],
[[ще трампи]],
[[ще трампят]],
[[ще съм трампил]],
[[ще съм трампила]],
[[ще съм трампило]],
[[ще сме трампили]],
[[ще си трампил]],
[[ще си трампила]],
[[ще си трампило]],
[[ще сте трампили]],
[[ще е трампил]],
[[ще е трампила]],
[[ще е трампило]],
[[ще са трампили]],
[[щях да трампя]],
[[щяхме да трампим]],
[[щеше да трампиш]],
[[щяхте да трампите]],
[[щеше да трампи]],
[[щяха да трампят]],
[[щях да съм трампил]],
[[щях да съм трампила]],
[[щях да съм трампило]],
[[щяхме да сме трампили]],
[[щеше да си трампил]],
[[щеше да си трампила]],
[[щеше да си трампило]],
[[щяхте да сте трампили]],
[[щеше да е трампил]],
[[щеше да е трампила]],
[[щеше да е трампило]],
[[щяха да са трампили]],
[[трампел съм]],
[[трампела съм]],
[[трампело съм]],
[[трампели сме]],
[[трампел си]],
[[трампела си]],
[[трампело си]],
[[трампели сте]],
[[трампел е]],
[[трампела е]],
[[трампело е]],
[[трампели са]],
[[бил съм трампил]],
[[била съм трампила]],
[[било съм трампило]],
[[били сме трампили]],
[[бил си трампил]],
[[била си трампила]],
[[било си трампило]],
[[били сте трампили]],
[[бил е трампил]],
[[била е трампила]],
[[било е трампило]],
[[били са трампили]],
[[щял съм да трампя]],
[[щяла съм да трампя]],
[[щяло съм да трампя]],
[[щели сме да трампим]],
[[щял си да трампиш]],
[[щяла си да трампиш]],
[[щяло си да трампиш]],
[[щели сте да трампите]],
[[щял да трампи]],
[[щяла да трампи]],
[[щяло да трампи]],
[[щели да трампят]],
[[щял е да трампи]],
[[щяла е да трампи]],
[[щяло е да трампи]],
[[щели са да трампят]],
[[щял съм да съм трампил]],
[[щяла съм да съм трампила]],
[[щяло съм да съм трампило]],
[[щели сме да сме трампили]],
[[щял си да си трампил]],
[[щяла си да си трампила]],
[[щяло си да си трампило]],
[[щели сте да сте трампили]],
[[щял да е трампил]],
[[щяла да е трампила]],
[[щяло да е трампило]],
[[щели да са трампили]],
[[щял е да е трампил]],
[[щяла е да е трампила]],
[[щяло е да е трампило]],
[[щели са да са трампили]],
[[бих трампил]],
[[бих трампила]],
[[бих трампило]],
[[бихме трампили]],
[[би трампил]],
[[би трампила]],
[[би трампило]],
[[бихте трампили]],
[[биха трампили]],
}}</text>
      <sha1>446rg5hs7o9eyu0rhtsj291yuvgs77j</sha1>
    </revision>
  </page>
  <page>
    <title>Шаблон:Словоформи/трансбордирам</title>
    <ns>10</ns>
    <id>564494</id>
    <revision>
      <id>596474</id>
      <timestamp>2005-05-12T09:43:50Z</timestamp>
      <contributor>
        <username>Bgbot</username>
        <id>83</id>
      </contributor>
      <comment>Борислав: Шаблон със словоформи</comment>
      <model>wikitext</model>
      <format>text/x-wiki</format>
      <text bytes="24228" xml:space="preserve">{{Шаблон:Словоформи/Глагол|
  ОСНОВНА ФОРМА = трансбордирам
| СЕГ.ВР., 1Л., ЕД.Ч. = тран·с·бор·ди·рам
| СЕГ.ВР., 1Л., МН.Ч. = тран·с·бор·ди·ра·ме
| СЕГ.ВР., 2Л., ЕД.Ч. = тран·с·бор·ди·раш
| СЕГ.ВР., 2Л., МН.Ч. = тран·с·бор·ди·ра·те
| СЕГ.ВР., 3Л., ЕД.Ч. = тран·с·бор·ди·ра
| СЕГ.ВР., 3Л., МН.Ч. = тран·с·бор·ди·рат
| МИН.СВ.ВР., 1Л., ЕД.Ч. = тран·с·бор·ди·рах
| МИН.СВ.ВР., 1Л., МН.Ч. = тран·с·бор·ди·рах·ме
| МИН.СВ.ВР., 2Л., ЕД.Ч. = тран·с·бор·ди·ра
| МИН.СВ.ВР., 2Л., МН.Ч. = тран·с·бор·ди·рах·те
| МИН.СВ.ВР., 3Л., ЕД.Ч. = тран·с·бор·ди·ра
| МИН.СВ.ВР., 3Л., МН.Ч. = тран·с·бор·ди·ра·ха
| МИН.НЕСВ.ВР., 1Л., ЕД.Ч. = тран·с·бор·ди·рах
| МИН.НЕСВ.ВР., 1Л., МН.Ч. = тран·с·бор·ди·рах·ме
| МИН.НЕСВ.ВР., 2Л., ЕД.Ч. = тран·с·бор·ди·ра·ше
| МИН.НЕСВ.ВР., 2Л., МН.Ч. = тран·с·бор·ди·рах·те
| МИН.НЕСВ.ВР., 3Л., ЕД.Ч. = тран·с·бор·ди·ра·ше
| МИН.НЕСВ.ВР., 3Л., МН.Ч. = тран·с·бор·ди·ра·ха
| МИН.НЕОПР.ВР., 1Л., ЕД.Ч., М.Р. = трансбордирал съм
| МИН.НЕОПР.ВР., 1Л., ЕД.Ч., Ж.Р. = трансбордирала съм
| МИН.НЕОПР.ВР., 1Л., ЕД.Ч., СР.Р. = трансбордирало съм
| МИН.НЕОПР.ВР., 1Л., МН.Ч. = трансбордирали сме
| МИН.НЕОПР.ВР., 2Л., ЕД.Ч., М.Р. = трансбордирал си
| МИН.НЕОПР.ВР., 2Л., ЕД.Ч., Ж.Р. = трансбордирала си
| МИН.НЕОПР.ВР., 2Л., ЕД.Ч., СР.Р. = трансбордирало си
| МИН.НЕОПР.ВР., 2Л., МН.Ч. = трансбордирали сте
| МИН.НЕОПР.ВР., 3Л., ЕД.Ч., М.Р. = трансбордирал е
| МИН.НЕОПР.ВР., 3Л., ЕД.Ч., Ж.Р. = трансбордирала е
| МИН.НЕОПР.ВР., 3Л., ЕД.Ч., СР.Р. = трансбордирало е
| МИН.НЕОПР.ВР., 3Л., МН.Ч. = трансбордирали са
| МИН.ПРЕД.ВР., 1Л., ЕД.Ч., М.Р. = бях трансбордирал
| МИН.ПРЕД.ВР., 1Л., ЕД.Ч., Ж.Р. = бях трансбордирала
| МИН.ПРЕД.ВР., 1Л., ЕД.Ч., СР.Р. = бях трансбордирало
| МИН.ПРЕД.ВР., 1Л., МН.Ч. = бяхме трансбордирали
| МИН.ПРЕД.ВР., 2Л., ЕД.Ч., М.Р. = беше трансбордирал
| МИН.ПРЕД.ВР., 2Л., ЕД.Ч., Ж.Р. = беше трансбордирала
| МИН.ПРЕД.ВР., 2Л., ЕД.Ч., СР.Р. = беше трансбордирало
| МИН.ПРЕД.ВР., 2Л., МН.Ч. = бяхте трансбордирали
| МИН.ПРЕД.ВР., 3Л., ЕД.Ч., М.Р. = беше трансбордирал
| МИН.ПРЕД.ВР., 3Л., ЕД.Ч., Ж.Р. = беше трансбордирала
| МИН.ПРЕД.ВР., 3Л., ЕД.Ч., СР.Р. = беше трансбордирало
| МИН.ПРЕД.ВР., 3Л., МН.Ч. = бяха трансбордирали
| БЪД.ВР., 1Л., ЕД.Ч. = ще трансбордирам
| БЪД.ВР., 1Л., МН.Ч. = ще трансбордираме
| БЪД.ВР., 2Л., ЕД.Ч. = ще трансбордираш
| БЪД.ВР., 2Л., МН.Ч. = ще трансбордирате
| БЪД.ВР., 3Л., ЕД.Ч. = ще трансбордира
| БЪД.ВР., 3Л., МН.Ч. = ще трансбордират
| БЪД.ПРЕД.ВР., 1Л., ЕД.Ч., М.Р. = ще съм трансбордирал
| БЪД.ПРЕД.ВР., 1Л., ЕД.Ч., Ж.Р. = ще съм трансбордирала
| БЪД.ПРЕД.ВР., 1Л., ЕД.Ч., СР.Р. = ще съм трансбордирало
| БЪД.ПРЕД.ВР., 1Л., МН.Ч. = ще сме трансбордирали
| БЪД.ПРЕД.ВР., 2Л., ЕД.Ч., М.Р. = ще си трансбордирал
| БЪД.ПРЕД.ВР., 2Л., ЕД.Ч., Ж.Р. = ще си трансбордирала
| БЪД.ПРЕД.ВР., 2Л., ЕД.Ч., СР.Р. = ще си трансбордирало
| БЪД.ПРЕД.ВР., 2Л., МН.Ч. = ще сте трансбордирали
| БЪД.ПРЕД.ВР., 3Л., ЕД.Ч., М.Р. = ще е трансбордирал
| БЪД.ПРЕД.ВР., 3Л., ЕД.Ч., Ж.Р. = ще е трансбордирала
| БЪД.ПРЕД.ВР., 3Л., ЕД.Ч., СР.Р. = ще е трансбордирало
| БЪД.ПРЕД.ВР., 3Л., МН.Ч. = ще са трансбордирали
| БЪД.ВР. В МИН., 1Л., ЕД.Ч. = щях да трансбордирам
| БЪД.ВР. В МИН., 1Л., МН.Ч. = щяхме да трансбордираме
| БЪД.ВР. В МИН., 2Л., ЕД.Ч. = щеше да трансбордираш
| БЪД.ВР. В МИН., 2Л., МН.Ч. = щяхте да трансбордирате
| БЪД.ВР. В МИН., 3Л., ЕД.Ч. = щеше да трансбордира
| БЪД.ВР. В МИН., 3Л., МН.Ч. = щяха да трансбордират
| БЪД.ПРЕД.ВР. В МИН., 1Л., ЕД.Ч., М.Р. = щях да съм трансбордирал
| БЪД.ПРЕД.ВР. В МИН., 1Л., ЕД.Ч., Ж.Р. = щях да съм трансбордирала
| БЪД.ПРЕД.ВР. В МИН., 1Л., ЕД.Ч., СР.Р. = щях да съм трансбордирало
| БЪД.ПРЕД.ВР. В МИН., 1Л., МН.Ч. = щяхме да сме трансбордирали
| БЪД.ПРЕД.ВР. В МИН., 2Л., ЕД.Ч., М.Р. = щеше да си трансбордирал
| БЪД.ПРЕД.ВР. В МИН., 2Л., ЕД.Ч., Ж.Р. = щеше да си трансбордирала
| БЪД.ПРЕД.ВР. В МИН., 2Л., ЕД.Ч., СР.Р. = щеше да си трансбордирало
| БЪД.ПРЕД.ВР. В МИН., 2Л., МН.Ч. = щяхте да сте трансбордирали
| БЪД.ПРЕД.ВР. В МИН., 3Л., ЕД.Ч., М.Р. = щеше да е трансбордирал
| БЪД.ПРЕД.ВР. В МИН., 3Л., ЕД.Ч., Ж.Р. = щеше да е трансбордирала
| БЪД.ПРЕД.ВР. В МИН., 3Л., ЕД.Ч., СР.Р. = щеше да е трансбордирало
| БЪД.ПРЕД.ВР. В МИН., 3Л., МН.Ч. = щяха да са трансбордирали
| ПР.НАКЛ., СЕГ.ВР., 1Л., ЕД.Ч., М.Р. = трансбордирал съм
| ПР.НАКЛ., СЕГ.ВР., 1Л., ЕД.Ч., Ж.Р. = трансбордирала съм
| ПР.НАКЛ., СЕГ.ВР., 1Л., ЕД.Ч., СР.Р. = трансбордирало съм
| ПР.НАКЛ., СЕГ.ВР., 1Л., МН.Ч. = трансбордирали сме
| ПР.НАКЛ., СЕГ.ВР., 2Л., ЕД.Ч., М.Р. = трансбордирал си
| ПР.НАКЛ., СЕГ.ВР., 2Л., ЕД.Ч., Ж.Р. = трансбордирала си
| ПР.НАКЛ., СЕГ.ВР., 2Л., ЕД.Ч., СР.Р. = трансбордирало си
| ПР.НАКЛ., СЕГ.ВР., 2Л., МН.Ч. = трансбордирали сте
| ПР.НАКЛ., СЕГ.ВР., 3Л., ЕД.Ч., М.Р. = трансбордирал (е)
| ПР.НАКЛ., СЕГ.ВР., 3Л., ЕД.Ч., Ж.Р. = трансбордирала (е)
| ПР.НАКЛ., СЕГ.ВР., 3Л., ЕД.Ч., СР.Р. = трансбордирало (е)
| ПР.НАКЛ., СЕГ.ВР., 3Л., МН.Ч. = трансбордирали (са)
| ПР.НАКЛ., МИН.СВ.ВР., 1Л., ЕД.Ч., М.Р. = трансбордирал съм
| ПР.НАКЛ., МИН.СВ.ВР., 1Л., ЕД.Ч., Ж.Р. = трансбордирала съм
| ПР.НАКЛ., МИН.СВ.ВР., 1Л., ЕД.Ч., СР.Р. = трансбордирало съм
| ПР.НАКЛ., МИН.СВ.ВР., 1Л., МН.Ч. = трансбордирали сме
| ПР.НАКЛ., МИН.СВ.ВР., 2Л., ЕД.Ч., М.Р. = трансбордирал си
| ПР.НАКЛ., МИН.СВ.ВР., 2Л., ЕД.Ч., Ж.Р. = трансбордирала си
| ПР.НАКЛ., МИН.СВ.ВР., 2Л., ЕД.Ч., СР.Р. = трансбордирало си
| ПР.НАКЛ., МИН.СВ.ВР., 2Л., МН.Ч. = трансбордирали сте
| ПР.НАКЛ., МИН.СВ.ВР., 3Л., ЕД.Ч., М.Р. = трансбордирал (е)
| ПР.НАКЛ., МИН.СВ.ВР., 3Л., ЕД.Ч., Ж.Р. = трансбордирала (е)
| ПР.НАКЛ., МИН.СВ.ВР., 3Л., ЕД.Ч., СР.Р. = трансбордирало (е)
| ПР.НАКЛ., МИН.СВ.ВР., 3Л., МН.Ч. = трансбордирали (са)
| ПР.НАКЛ., МИН.НЕОПР.ВР., 1Л., ЕД.Ч., М.Р. = бил съм трансбордирал
| ПР.НАКЛ., МИН.НЕОПР.ВР., 1Л., ЕД.Ч., Ж.Р. = била съм трансбордирала
| ПР.НАКЛ., МИН.НЕОПР.ВР., 1Л., ЕД.Ч., СР.Р. = било съм трансбордирало
| ПР.НАКЛ., МИН.НЕОПР.ВР., 1Л., МН.Ч. = били сме трансбордирали
| ПР.НАКЛ., МИН.НЕОПР.ВР., 2Л., ЕД.Ч., М.Р. = бил си трансбордирал
| ПР.НАКЛ., МИН.НЕОПР.ВР., 2Л., ЕД.Ч., Ж.Р. = била си трансбордирала
| ПР.НАКЛ., МИН.НЕОПР.ВР., 2Л., ЕД.Ч., СР.Р. = било си трансбордирало
| ПР.НАКЛ., МИН.НЕОПР.ВР., 2Л., МН.Ч. = били сте трансбордирали
| ПР.НАКЛ., МИН.НЕОПР.ВР., 3Л., ЕД.Ч., М.Р. = бил (е) трансбордирал
| ПР.НАКЛ., МИН.НЕОПР.ВР., 3Л., ЕД.Ч., Ж.Р. = била (е) трансбордирала
| ПР.НАКЛ., МИН.НЕОПР.ВР., 3Л., ЕД.Ч., СР.Р. = било (е) трансбордирало
| ПР.НАКЛ., МИН.НЕОПР.ВР., 3Л., МН.Ч. = били (са) трансбордирали
| ПР.НАКЛ., БЪД.ВР., 1Л., ЕД.Ч., М.Р. = щял съм да трансбордирам
| ПР.НАКЛ., БЪД.ВР., 1Л., ЕД.Ч., Ж.Р. = щяла съм да трансбордирам
| ПР.НАКЛ., БЪД.ВР., 1Л., ЕД.Ч., СР.Р. = щяло съм да трансбордирам
| ПР.НАКЛ., БЪД.ВР., 1Л., МН.Ч. = щели сме да трансбордираме
| ПР.НАКЛ., БЪД.ВР., 2Л., ЕД.Ч., М.Р. = щял си да трансбордираш
| ПР.НАКЛ., БЪД.ВР., 2Л., ЕД.Ч., Ж.Р. = щяла си да трансбордираш
| ПР.НАКЛ., БЪД.ВР., 2Л., ЕД.Ч., СР.Р. = щяло си да трансбордираш
| ПР.НАКЛ., БЪД.ВР., 2Л., МН.Ч. = щели сте да трансбордирате
| ПР.НАКЛ., БЪД.ВР., 3Л., ЕД.Ч., М.Р. = щял (е) да трансбордира
| ПР.НАКЛ., БЪД.ВР., 3Л., ЕД.Ч., Ж.Р. = щяла (е) да трансбордира
| ПР.НАКЛ., БЪД.ВР., 3Л., ЕД.Ч., СР.Р. = щяло (е) да трансбордира
| ПР.НАКЛ., БЪД.ВР., 3Л., МН.Ч. = щели (са) да трансбордират
| ПР.НАКЛ., БЪД.ПРЕД.ВР., 1Л., ЕД.Ч., М.Р. = щял съм да съм трансбордирал
| ПР.НАКЛ., БЪД.ПРЕД.ВР., 1Л., ЕД.Ч., Ж.Р. = щяла съм да съм трансбордирала
| ПР.НАКЛ., БЪД.ПРЕД.ВР., 1Л., ЕД.Ч., СР.Р. = щяло съм да съм трансбордирало
| ПР.НАКЛ., БЪД.ПРЕД.ВР., 1Л., МН.Ч. = щели сме да сме трансбордирали
| ПР.НАКЛ., БЪД.ПРЕД.ВР., 2Л., ЕД.Ч., М.Р. = щял си да си трансбордирал
| ПР.НАКЛ., БЪД.ПРЕД.ВР., 2Л., ЕД.Ч., Ж.Р. = щяла си да си трансбордирала
| ПР.НАКЛ., БЪД.ПРЕД.ВР., 2Л., ЕД.Ч., СР.Р. = щяло си да си трансбордирало
| ПР.НАКЛ., БЪД.ПРЕД.ВР., 2Л., МН.Ч. = щели сте да сте трансбордирали
| ПР.НАКЛ., БЪД.ПРЕД.ВР., 3Л., ЕД.Ч., М.Р. = щял (е) да е трансбордирал
| ПР.НАКЛ., БЪД.ПРЕД.ВР., 3Л., ЕД.Ч., Ж.Р. = щяла (е) да е трансбордирала
| ПР.НАКЛ., БЪД.ПРЕД.ВР., 3Л., ЕД.Ч., СР.Р. = щяло (е) да е трансбордирало
| ПР.НАКЛ., БЪД.ПРЕД.ВР., 3Л., МН.Ч. = щели (са) да са трансбордирали
| УСЛОВНО НАКЛОНЕНИЕ, 1Л., ЕД.Ч., М.Р. = бих трансбордирал
| УСЛОВНО НАКЛОНЕНИЕ, 1Л., ЕД.Ч., Ж.Р. = бих трансбордирала
| УСЛОВНО НАКЛОНЕНИЕ, 1Л., ЕД.Ч., СР.Р. = бих трансбордирало
| УСЛОВНО НАКЛОНЕНИЕ, 1Л., МН.Ч. = бихме трансбордирали
| УСЛОВНО НАКЛОНЕНИЕ, 2Л., ЕД.Ч., М.Р. = би трансбордирал
| УСЛОВНО НАКЛОНЕНИЕ, 2Л., ЕД.Ч., Ж.Р. = би трансбордирала
| УСЛОВНО НАКЛОНЕНИЕ, 2Л., ЕД.Ч., СР.Р. = би трансбордирало
| УСЛОВНО НАКЛОНЕНИЕ, 2Л., МН.Ч. = бихте трансбордирали
| УСЛОВНО НАКЛОНЕНИЕ, 3Л., ЕД.Ч., М.Р. = би трансбордирал
| УСЛОВНО НАКЛОНЕНИЕ, 3Л., ЕД.Ч., Ж.Р. = би трансбордирала
| УСЛОВНО НАКЛОНЕНИЕ, 3Л., ЕД.Ч., СР.Р. = би трансбордирало
| УСЛОВНО НАКЛОНЕНИЕ, 3Л., МН.Ч. = биха трансбордирали
| ПОВЕЛИТЕЛНО НАКЛОНЕНИЕ, ЕД.Ч. = тран·с·бор·ди·рай
| ПОВЕЛИТЕЛНО НАКЛОНЕНИЕ, МН.Ч. = тран·с·бор·ди·рай·те
| МИН.СТРАД.ПРИЧ. М.Р. = тран·с·бор·ди·ран
| МИН.СТРАД.ПРИЧ. М.Р. НЕПЪЛЕН ЧЛЕН = тран·с·бор·ди·ра·ния
| МИН.СТРАД.ПРИЧ. М.Р. ПЪЛЕН ЧЛЕН = тран·с·бор·ди·ра·ни·ят
| МИН.СТРАД.ПРИЧ. Ж.Р. = тран·с·бор·ди·ра·на
| МИН.СТРАД.ПРИЧ. Ж.Р. ЧЛЕН = тран·с·бор·ди·ра·на·та
| МИН.СТРАД.ПРИЧ. СР.Р. = тран·с·бор·ди·ра·но
| МИН.СТРАД.ПРИЧ. СР.Р. ЧЛЕН = тран·с·бор·ди·ра·но·то
| МИН.СТРАД.ПРИЧ. МН.Ч. = тран·с·бор·ди·ра·ни
| МИН.СТРАД.ПРИЧ. МН.Ч. ЧЛЕН = тран·с·бор·ди·ра·ни·те
| МИН.ДЕЯТ.СВ.ПРИЧ. М.Р. = тран·с·бор·ди·рал
| МИН.ДЕЯТ.СВ.ПРИЧ. М.Р. НЕПЪЛЕН ЧЛЕН = тран·с·бор·ди·ра·лия
| МИН.ДЕЯТ.СВ.ПРИЧ. М.Р. ПЪЛЕН ЧЛЕН = тран·с·бор·ди·ра·ли·ят
| МИН.ДЕЯТ.СВ.ПРИЧ. Ж.Р. = тран·с·бор·ди·ра·ла
| МИН.ДЕЯТ.СВ.ПРИЧ. Ж.Р. ЧЛЕН = тран·с·бор·ди·ра·ла·та
| МИН.ДЕЯТ.СВ.ПРИЧ. СР.Р. = тран·с·бор·ди·ра·ло
| МИН.ДЕЯТ.СВ.ПРИЧ. СР.Р. ЧЛЕН = тран·с·бор·ди·ра·ло·то
| МИН.ДЕЯТ.СВ.ПРИЧ. МН.Ч. = тран·с·бор·ди·ра·ли
| МИН.ДЕЯТ.СВ.ПРИЧ. МН.Ч. ЧЛЕН = тран·с·бор·ди·ра·ли·те
| МИН.ДЕЯТ.НЕСВ.ПРИЧ. М.Р. = тран·с·бор·ди·рал
| МИН.ДЕЯТ.НЕСВ.ПРИЧ. М.Р. НЕПЪЛЕН ЧЛЕН = тран·с·бор·ди·ра·лия
| МИН.ДЕЯТ.НЕСВ.ПРИЧ. М.Р. ПЪЛЕН ЧЛЕН = тран·с·бор·ди·ра·ли·ят
| МИН.ДЕЯТ.НЕСВ.ПРИЧ. Ж.Р. = тран·с·бор·ди·ра·ла
| МИН.ДЕЯТ.НЕСВ.ПРИЧ. Ж.Р. ЧЛЕН = тран·с·бор·ди·ра·ла·та
| МИН.ДЕЯТ.НЕСВ.ПРИЧ. СР.Р. = тран·с·бор·ди·ра·ло
| МИН.ДЕЯТ.НЕСВ.ПРИЧ. СР.Р. ЧЛЕН = тран·с·бор·ди·ра·ло·то
| МИН.ДЕЯТ.НЕСВ.ПРИЧ. МН.Ч. = тран·с·бор·ди·ра·ли
| МИН.ДЕЯТ.НЕСВ.ПРИЧ. МН.Ч. ЧЛЕН = тран·с·бор·ди·ра·ли·те
| СЕГ.ДЕЯТ.ПРИЧ. М.Р. = тран·с·бор·ди·ращ
| СЕГ.ДЕЯТ.ПРИЧ. М.Р. НЕПЪЛЕН ЧЛЕН = тран·с·бор·ди·ра·щия
| СЕГ.ДЕЯТ.ПРИЧ. М.Р. ПЪЛЕН ЧЛЕН = тран·с·бор·ди·ра·щи·ят
| СЕГ.ДЕЯТ.ПРИЧ. Ж.Р. = тран·с·бор·ди·ра·ща
| СЕГ.ДЕЯТ.ПРИЧ. Ж.Р. ЧЛЕН = тран·с·бор·ди·ра·ща·та
| СЕГ.ДЕЯТ.ПРИЧ. СР.Р. = тран·с·бор·ди·ра·що
| СЕГ.ДЕЯТ.ПРИЧ. СР.Р. ЧЛЕН = тран·с·бор·ди·ра·що·то
| СЕГ.ДЕЯТ.ПРИЧ. МН.Ч. = тран·с·бор·ди·ра·щи
| СЕГ.ДЕЯТ.ПРИЧ. МН.Ч. ЧЛЕН = тран·с·бор·ди·ра·щи·те
| ДЕЕПРИЧАСТИЕ = тран·с·бор·ди·рай·ки
| СКРИТИ ПРЕПРАТКИ = 
[[трансбордирам]],
[[трансбордираш]],
[[трансбордира]],
[[трансбордираме]],
[[трансбордирате]],
[[трансбордират]],
[[трансбордирах]],
[[трансбордирахме]],
[[трансбордирахте]],
[[трансбордираха]],
[[трансбордираше]],
[[трансбордирай]],
[[трансбордирайте]],
[[трансбордирал]],
[[трансбордиралия]],
[[трансбордиралият]],
[[трансбордирала]],
[[трансбордиралата]],
[[трансбордирало]],
[[трансбордиралото]],
[[трансбордирали]],
[[трансбордиралите]],
[[трансбордиран]],
[[трансбордирания]],
[[трансбордираният]],
[[трансбордирана]],
[[трансбордираната]],
[[трансбордирано]],
[[трансбордираното]],
[[трансбордирани]],
[[трансбордираните]],
[[трансбордиращ]],
[[трансбордиращия]],
[[трансбордиращият]],
[[трансбордираща]],
[[трансбордиращата]],
[[трансбордиращо]],
[[трансбордиращото]],
[[трансбордиращи]],
[[трансбордиращите]],
[[трансбордирайки]],
[[трансбордирал съм]],
[[трансбордирала съм]],
[[трансбордирало съм]],
[[трансбордирали сме]],
[[трансбордирал си]],
[[трансбордирала си]],
[[трансбордирало си]],
[[трансбордирали сте]],
[[трансбордирал е]],
[[трансбордирала е]],
[[трансбордирало е]],
[[трансбордирали са]],
[[бях трансбордирал]],
[[бях трансбордирала]],
[[бях трансбордирало]],
[[бяхме трансбордирали]],
[[беше трансбордирал]],
[[беше трансбордирала]],
[[беше трансбордирало]],
[[бяхте трансбордирали]],
[[бяха трансбордирали]],
[[ще трансбордирам]],
[[ще трансбордираме]],
[[ще трансбордираш]],
[[ще трансбордирате]],
[[ще трансбордира]],
[[ще трансбордират]],
[[ще съм трансбордирал]],
[[ще съм трансбордирала]],
[[ще съм трансбордирало]],
[[ще сме трансбордирали]],
[[ще си трансбордирал]],
[[ще си трансбордирала]],
[[ще си трансбордирало]],
[[ще сте трансбордирали]],
[[ще е трансбордирал]],
[[ще е трансбордирала]],
[[ще е трансбордирало]],
[[ще са трансбордирали]],
[[щях да трансбордирам]],
[[щяхме да трансбордираме]],
[[щеше да трансбордираш]],
[[щяхте да трансбордирате]],
[[щеше да трансбордира]],
[[щяха да трансбордират]],
[[щях да съм трансбордирал]],
[[щях да съм трансбордирала]],
[[щях да съм трансбордирало]],
[[щяхме да сме трансбордирали]],
[[щеше да си трансбордирал]],
[[щеше да си трансбордирала]],
[[щеше да си трансбордирало]],
[[щяхте да сте трансбордирали]],
[[щеше да е трансбордирал]],
[[щеше да е трансбордирала]],
[[щеше да е трансбордирало]],
[[щяха да са трансбордирали]],
[[бил съм трансбордирал]],
[[била съм трансбордирала]],
[[било съм трансбордирало]],
[[били сме трансбордирали]],
[[бил си трансбордирал]],
[[била си трансбордирала]],
[[било си трансбордирало]],
[[били сте трансбордирали]],
[[бил е трансбордирал]],
[[била е трансбордирала]],
[[било е трансбордирало]],
[[били са трансбордирали]],
[[щял съм да трансбордирам]],
[[щяла съм да трансбордирам]],
[[щяло съм да трансбордирам]],
[[щели сме да трансбордираме]],
[[щял си да трансбордираш]],
[[щяла си да трансбордираш]],
[[щяло си да трансбордираш]],
[[щели сте да трансбордирате]],
[[щял да трансбордира]],
[[щяла да трансбордира]],
[[щяло да трансбордира]],
[[щели да трансбордират]],
[[щял е да трансбордира]],
[[щяла е да трансбордира]],
[[щяло е да трансбордира]],
[[щели са да трансбордират]],
[[щял съм да съм трансбордирал]],
[[щяла съм да съм трансбордирала]],
[[щяло съм да съм трансбордирало]],
[[щели сме да сме трансбордирали]],
[[щял си да си трансбордирал]],
[[щяла си да си трансбордирала]],
[[щяло си да си трансбордирало]],
[[щели сте да сте трансбордирали]],
[[щял да е трансбордирал]],
[[щяла да е трансбордирала]],
[[щяло да е трансбордирало]],
[[щели да са трансбордирали]],
[[щял е да е трансбордирал]],
[[щяла е да е трансбордирала]],
[[щяло е да е трансбордирало]],
[[щели са да са трансбордирали]],
[[бих трансбордирал]],
[[бих трансбордирала]],
[[бих трансбордирало]],
[[бихме трансбордирали]],
[[би трансбордирал]],
[[би трансбордирала]],
[[би трансбордирало]],
[[бихте трансбордирали]],
[[биха трансбордирали]],
}}</text>
      <sha1>lgcyh7hs7yc3xtji3rtzw3s9b18lw62</sha1>
    </revision>
  </page>
  <page>
    <title>Шаблон:Словоформи/транскрибирам</title>
    <ns>10</ns>
    <id>564504</id>
    <revision>
      <id>596484</id>
      <timestamp>2005-05-12T09:44:16Z</timestamp>
      <contributor>
        <username>Bgbot</username>
        <id>83</id>
      </contributor>
      <comment>Борислав: Шаблон със словоформи</comment>
      <model>wikitext</model>
      <format>text/x-wiki</format>
      <text bytes="24342" xml:space="preserve">{{Шаблон:Словоформи/Глагол|
  ОСНОВНА ФОРМА = транскрибирам
| СЕГ.ВР., 1Л., ЕД.Ч. = тран·с·к·ри·би·рам
| СЕГ.ВР., 1Л., МН.Ч. = тран·с·к·ри·би·ра·ме
| СЕГ.ВР., 2Л., ЕД.Ч. = тран·с·к·ри·би·раш
| СЕГ.ВР., 2Л., МН.Ч. = тран·с·к·ри·би·ра·те
| СЕГ.ВР., 3Л., ЕД.Ч. = тран·с·к·ри·би·ра
| СЕГ.ВР., 3Л., МН.Ч. = тран·с·к·ри·би·рат
| МИН.СВ.ВР., 1Л., ЕД.Ч. = тран·с·к·ри·би·рах
| МИН.СВ.ВР., 1Л., МН.Ч. = тран·с·к·ри·би·рах·ме
| МИН.СВ.ВР., 2Л., ЕД.Ч. = тран·с·к·ри·би·ра
| МИН.СВ.ВР., 2Л., МН.Ч. = тран·с·к·ри·би·рах·те
| МИН.СВ.ВР., 3Л., ЕД.Ч. = тран·с·к·ри·би·ра
| МИН.СВ.ВР., 3Л., МН.Ч. = тран·с·к·ри·би·ра·ха
| МИН.НЕСВ.ВР., 1Л., ЕД.Ч. = тран·с·к·ри·би·рах
| МИН.НЕСВ.ВР., 1Л., МН.Ч. = тран·с·к·ри·би·рах·ме
| МИН.НЕСВ.ВР., 2Л., ЕД.Ч. = тран·с·к·ри·би·ра·ше
| МИН.НЕСВ.ВР., 2Л., МН.Ч. = тран·с·к·ри·би·рах·те
| МИН.НЕСВ.ВР., 3Л., ЕД.Ч. = тран·с·к·ри·би·ра·ше
| МИН.НЕСВ.ВР., 3Л., МН.Ч. = тран·с·к·ри·би·ра·ха
| МИН.НЕОПР.ВР., 1Л., ЕД.Ч., М.Р. = транскрибирал съм
| МИН.НЕОПР.ВР., 1Л., ЕД.Ч., Ж.Р. = транскрибирала съм
| МИН.НЕОПР.ВР., 1Л., ЕД.Ч., СР.Р. = транскрибирало съм
| МИН.НЕОПР.ВР., 1Л., МН.Ч. = транскрибирали сме
| МИН.НЕОПР.ВР., 2Л., ЕД.Ч., М.Р. = транскрибирал си
| МИН.НЕОПР.ВР., 2Л., ЕД.Ч., Ж.Р. = транскрибирала си
| МИН.НЕОПР.ВР., 2Л., ЕД.Ч., СР.Р. = транскрибирало си
| МИН.НЕОПР.ВР., 2Л., МН.Ч. = транскрибирали сте
| МИН.НЕОПР.ВР., 3Л., ЕД.Ч., М.Р. = транскрибирал е
| МИН.НЕОПР.ВР., 3Л., ЕД.Ч., Ж.Р. = транскрибирала е
| МИН.НЕОПР.ВР., 3Л., ЕД.Ч., СР.Р. = транскрибирало е
| МИН.НЕОПР.ВР., 3Л., МН.Ч. = транскрибирали са
| МИН.ПРЕД.ВР., 1Л., ЕД.Ч., М.Р. = бях транскрибирал
| МИН.ПРЕД.ВР., 1Л., ЕД.Ч., Ж.Р. = бях транскрибирала
| МИН.ПРЕД.ВР., 1Л., ЕД.Ч., СР.Р. = бях транскрибирало
| МИН.ПРЕД.ВР., 1Л., МН.Ч. = бяхме транскрибирали
| МИН.ПРЕД.ВР., 2Л., ЕД.Ч., М.Р. = беше транскрибирал
| МИН.ПРЕД.ВР., 2Л., ЕД.Ч., Ж.Р. = беше транскрибирала
| МИН.ПРЕД.ВР., 2Л., ЕД.Ч., СР.Р. = беше транскрибирало
| МИН.ПРЕД.ВР., 2Л., МН.Ч. = бяхте транскрибирали
| МИН.ПРЕД.ВР., 3Л., ЕД.Ч., М.Р. = беше транскрибирал
| МИН.ПРЕД.ВР., 3Л., ЕД.Ч., Ж.Р. = беше транскрибирала
| МИН.ПРЕД.ВР., 3Л., ЕД.Ч., СР.Р. = беше транскрибирало
| МИН.ПРЕД.ВР., 3Л., МН.Ч. = бяха транскрибирали
| БЪД.ВР., 1Л., ЕД.Ч. = ще транскрибирам
| БЪД.ВР., 1Л., МН.Ч. = ще транскрибираме
| БЪД.ВР., 2Л., ЕД.Ч. = ще транскрибираш
| БЪД.ВР., 2Л., МН.Ч. = ще транскрибирате
| БЪД.ВР., 3Л., ЕД.Ч. = ще транскрибира
| БЪД.ВР., 3Л., МН.Ч. = ще транскрибират
| БЪД.ПРЕД.ВР., 1Л., ЕД.Ч., М.Р. = ще съм транскрибирал
| БЪД.ПРЕД.ВР., 1Л., ЕД.Ч., Ж.Р. = ще съм транскрибирала
| БЪД.ПРЕД.ВР., 1Л., ЕД.Ч., СР.Р. = ще съм транскрибирало
| БЪД.ПРЕД.ВР., 1Л., МН.Ч. = ще сме транскрибирали
| БЪД.ПРЕД.ВР., 2Л., ЕД.Ч., М.Р. = ще си транскрибирал
| БЪД.ПРЕД.ВР., 2Л., ЕД.Ч., Ж.Р. = ще си транскрибирала
| БЪД.ПРЕД.ВР., 2Л., ЕД.Ч., СР.Р. = ще си транскрибирало
| БЪД.ПРЕД.ВР., 2Л., МН.Ч. = ще сте транскрибирали
| БЪД.ПРЕД.ВР., 3Л., ЕД.Ч., М.Р. = ще е транскрибирал
| БЪД.ПРЕД.ВР., 3Л., ЕД.Ч., Ж.Р. = ще е транскрибирала
| БЪД.ПРЕД.ВР., 3Л., ЕД.Ч., СР.Р. = ще е транскрибирало
| БЪД.ПРЕД.ВР., 3Л., МН.Ч. = ще са транскрибирали
| БЪД.ВР. В МИН., 1Л., ЕД.Ч. = щях да транскрибирам
| БЪД.ВР. В МИН., 1Л., МН.Ч. = щяхме да транскрибираме
| БЪД.ВР. В МИН., 2Л., ЕД.Ч. = щеше да транскрибираш
| БЪД.ВР. В МИН., 2Л., МН.Ч. = щяхте да транскрибирате
| БЪД.ВР. В МИН., 3Л., ЕД.Ч. = щеше да транскрибира
| БЪД.ВР. В МИН., 3Л., МН.Ч. = щяха да транскрибират
| БЪД.ПРЕД.ВР. В МИН., 1Л., ЕД.Ч., М.Р. = щях да съм транскрибирал
| БЪД.ПРЕД.ВР. В МИН., 1Л., ЕД.Ч., Ж.Р. = щях да съм транскрибирала
| БЪД.ПРЕД.ВР. В МИН., 1Л., ЕД.Ч., СР.Р. = щях да съм транскрибирало
| БЪД.ПРЕД.ВР. В МИН., 1Л., МН.Ч. = щяхме да сме транскрибирали
| БЪД.ПРЕД.ВР. В МИН., 2Л., ЕД.Ч., М.Р. = щеше да си транскрибирал
| БЪД.ПРЕД.ВР. В МИН., 2Л., ЕД.Ч., Ж.Р. = щеше да си транскрибирала
| БЪД.ПРЕД.ВР. В МИН., 2Л., ЕД.Ч., СР.Р. = щеше да си транскрибирало
| БЪД.ПРЕД.ВР. В МИН., 2Л., МН.Ч. = щяхте да сте транскрибирали
| БЪД.ПРЕД.ВР. В МИН., 3Л., ЕД.Ч., М.Р. = щеше да е транскрибирал
| БЪД.ПРЕД.ВР. В МИН., 3Л., ЕД.Ч., Ж.Р. = щеше да е транскрибирала
| БЪД.ПРЕД.ВР. В МИН., 3Л., ЕД.Ч., СР.Р. = щеше да е транскрибирало
| БЪД.ПРЕД.ВР. В МИН., 3Л., МН.Ч. = щяха да са транскрибирали
| ПР.НАКЛ., СЕГ.ВР., 1Л., ЕД.Ч., М.Р. = транскрибирал съм
| ПР.НАКЛ., СЕГ.ВР., 1Л., ЕД.Ч., Ж.Р. = транскрибирала съм
| ПР.НАКЛ., СЕГ.ВР., 1Л., ЕД.Ч., СР.Р. = транскрибирало съм
| ПР.НАКЛ., СЕГ.ВР., 1Л., МН.Ч. = транскрибирали сме
| ПР.НАКЛ., СЕГ.ВР., 2Л., ЕД.Ч., М.Р. = транскрибирал си
| ПР.НАКЛ., СЕГ.ВР., 2Л., ЕД.Ч., Ж.Р. = транскрибирала си
| ПР.НАКЛ., СЕГ.ВР., 2Л., ЕД.Ч., СР.Р. = транскрибирало си
| ПР.НАКЛ., СЕГ.ВР., 2Л., МН.Ч. = транскрибирали сте
| ПР.НАКЛ., СЕГ.ВР., 3Л., ЕД.Ч., М.Р. = транскрибирал (е)
| ПР.НАКЛ., СЕГ.ВР., 3Л., ЕД.Ч., Ж.Р. = транскрибирала (е)
| ПР.НАКЛ., СЕГ.ВР., 3Л., ЕД.Ч., СР.Р. = транскрибирало (е)
| ПР.НАКЛ., СЕГ.ВР., 3Л., МН.Ч. = транскрибирали (са)
| ПР.НАКЛ., МИН.СВ.ВР., 1Л., ЕД.Ч., М.Р. = транскрибирал съм
| ПР.НАКЛ., МИН.СВ.ВР., 1Л., ЕД.Ч., Ж.Р. = транскрибирала съм
| ПР.НАКЛ., МИН.СВ.ВР., 1Л., ЕД.Ч., СР.Р. = транскрибирало съм
| ПР.НАКЛ., МИН.СВ.ВР., 1Л., МН.Ч. = транскрибирали сме
| ПР.НАКЛ., МИН.СВ.ВР., 2Л., ЕД.Ч., М.Р. = транскрибирал си
| ПР.НАКЛ., МИН.СВ.ВР., 2Л., ЕД.Ч., Ж.Р. = транскрибирала си
| ПР.НАКЛ., МИН.СВ.ВР., 2Л., ЕД.Ч., СР.Р. = транскрибирало си
| ПР.НАКЛ., МИН.СВ.ВР., 2Л., МН.Ч. = транскрибирали сте
| ПР.НАКЛ., МИН.СВ.ВР., 3Л., ЕД.Ч., М.Р. = транскрибирал (е)
| ПР.НАКЛ., МИН.СВ.ВР., 3Л., ЕД.Ч., Ж.Р. = транскрибирала (е)
| ПР.НАКЛ., МИН.СВ.ВР., 3Л., ЕД.Ч., СР.Р. = транскрибирало (е)
| ПР.НАКЛ., МИН.СВ.ВР., 3Л., МН.Ч. = транскрибирали (са)
| ПР.НАКЛ., МИН.НЕОПР.ВР., 1Л., ЕД.Ч., М.Р. = бил съм транскрибирал
| ПР.НАКЛ., МИН.НЕОПР.ВР., 1Л., ЕД.Ч., Ж.Р. = била съм транскрибирала
| ПР.НАКЛ., МИН.НЕОПР.ВР., 1Л., ЕД.Ч., СР.Р. = било съм транскрибирало
| ПР.НАКЛ., МИН.НЕОПР.ВР., 1Л., МН.Ч. = били сме транскрибирали
| ПР.НАКЛ., МИН.НЕОПР.ВР., 2Л., ЕД.Ч., М.Р. = бил си транскрибирал
| ПР.НАКЛ., МИН.НЕОПР.ВР., 2Л., ЕД.Ч., Ж.Р. = била си транскрибирала
| ПР.НАКЛ., МИН.НЕОПР.ВР., 2Л., ЕД.Ч., СР.Р. = било си транскрибирало
| ПР.НАКЛ., МИН.НЕОПР.ВР., 2Л., МН.Ч. = били сте транскрибирали
| ПР.НАКЛ., МИН.НЕОПР.ВР., 3Л., ЕД.Ч., М.Р. = бил (е) транскрибирал
| ПР.НАКЛ., МИН.НЕОПР.ВР., 3Л., ЕД.Ч., Ж.Р. = била (е) транскрибирала
| ПР.НАКЛ., МИН.НЕОПР.ВР., 3Л., ЕД.Ч., СР.Р. = било (е) транскрибирало
| ПР.НАКЛ., МИН.НЕОПР.ВР., 3Л., МН.Ч. = били (са) транскрибирали
| ПР.НАКЛ., БЪД.ВР., 1Л., ЕД.Ч., М.Р. = щял съм да транскрибирам
| ПР.НАКЛ., БЪД.ВР., 1Л., ЕД.Ч., Ж.Р. = щяла съм да транскрибирам
| ПР.НАКЛ., БЪД.ВР., 1Л., ЕД.Ч., СР.Р. = щяло съм да транскрибирам
| ПР.НАКЛ., БЪД.ВР., 1Л., МН.Ч. = щели сме да транскрибираме
| ПР.НАКЛ., БЪД.ВР., 2Л., ЕД.Ч., М.Р. = щял си да транскрибираш
| ПР.НАКЛ., БЪД.ВР., 2Л., ЕД.Ч., Ж.Р. = щяла си да транскрибираш
| ПР.НАКЛ., БЪД.ВР., 2Л., ЕД.Ч., СР.Р. = щяло си да транскрибираш
| ПР.НАКЛ., БЪД.ВР., 2Л., МН.Ч. = щели сте да транскрибирате
| ПР.НАКЛ., БЪД.ВР., 3Л., ЕД.Ч., М.Р. = щял (е) да транскрибира
| ПР.НАКЛ., БЪД.ВР., 3Л., ЕД.Ч., Ж.Р. = щяла (е) да транскрибира
| ПР.НАКЛ., БЪД.ВР., 3Л., ЕД.Ч., СР.Р. = щяло (е) да транскрибира
| ПР.НАКЛ., БЪД.ВР., 3Л., МН.Ч. = щели (са) да транскрибират
| ПР.НАКЛ., БЪД.ПРЕД.ВР., 1Л., ЕД.Ч., М.Р. = щял съм да съм транскрибирал
| ПР.НАКЛ., БЪД.ПРЕД.ВР., 1Л., ЕД.Ч., Ж.Р. = щяла съм да съм транскрибирала
| ПР.НАКЛ., БЪД.ПРЕД.ВР., 1Л., ЕД.Ч., СР.Р. = щяло съм да съм транскрибирало
| ПР.НАКЛ., БЪД.ПРЕД.ВР., 1Л., МН.Ч. = щели сме да сме транскрибирали
| ПР.НАКЛ., БЪД.ПРЕД.ВР., 2Л., ЕД.Ч., М.Р. = щял си да си транскрибирал
| ПР.НАКЛ., БЪД.ПРЕД.ВР., 2Л., ЕД.Ч., Ж.Р. = щяла си да си транскрибирала
| ПР.НАКЛ., БЪД.ПРЕД.ВР., 2Л., ЕД.Ч., СР.Р. = щяло си да си транскрибирало
| ПР.НАКЛ., БЪД.ПРЕД.ВР., 2Л., МН.Ч. = щели сте да сте транскрибирали
| ПР.НАКЛ., БЪД.ПРЕД.ВР., 3Л., ЕД.Ч., М.Р. = щял (е) да е транскрибирал
| ПР.НАКЛ., БЪД.ПРЕД.ВР., 3Л., ЕД.Ч., Ж.Р. = щяла (е) да е транскрибирала
| ПР.НАКЛ., БЪД.ПРЕД.ВР., 3Л., ЕД.Ч., СР.Р. = щяло (е) да е транскрибирало
| ПР.НАКЛ., БЪД.ПРЕД.ВР., 3Л., МН.Ч. = щели (са) да са транскрибирали
| УСЛОВНО НАКЛОНЕНИЕ, 1Л., ЕД.Ч., М.Р. = бих транскрибирал
| УСЛОВНО НАКЛОНЕНИЕ, 1Л., ЕД.Ч., Ж.Р. = бих транскрибирала
| УСЛОВНО НАКЛОНЕНИЕ, 1Л., ЕД.Ч., СР.Р. = бих транскрибирало
| УСЛОВНО НАКЛОНЕНИЕ, 1Л., МН.Ч. = бихме транскрибирали
| УСЛОВНО НАКЛОНЕНИЕ, 2Л., ЕД.Ч., М.Р. = би транскрибирал
| УСЛОВНО НАКЛОНЕНИЕ, 2Л., ЕД.Ч., Ж.Р. = би транскрибирала
| УСЛОВНО НАКЛОНЕНИЕ, 2Л., ЕД.Ч., СР.Р. = би транскрибирало
| УСЛОВНО НАКЛОНЕНИЕ, 2Л., МН.Ч. = бихте транскрибирали
| УСЛОВНО НАКЛОНЕНИЕ, 3Л., ЕД.Ч., М.Р. = би транскрибирал
| УСЛОВНО НАКЛОНЕНИЕ, 3Л., ЕД.Ч., Ж.Р. = би транскрибирала
| УСЛОВНО НАКЛОНЕНИЕ, 3Л., ЕД.Ч., СР.Р. = би транскрибирало
| УСЛОВНО НАКЛОНЕНИЕ, 3Л., МН.Ч. = биха транскрибирали
| ПОВЕЛИТЕЛНО НАКЛОНЕНИЕ, ЕД.Ч. = тран·с·к·ри·би·рай
| ПОВЕЛИТЕЛНО НАКЛОНЕНИЕ, МН.Ч. = тран·с·к·ри·би·рай·те
| МИН.СТРАД.ПРИЧ. М.Р. = тран·с·к·ри·би·ран
| МИН.СТРАД.ПРИЧ. М.Р. НЕПЪЛЕН ЧЛЕН = тран·с·к·ри·би·ра·ния
| МИН.СТРАД.ПРИЧ. М.Р. ПЪЛЕН ЧЛЕН = тран·с·к·ри·би·ра·ни·ят
| МИН.СТРАД.ПРИЧ. Ж.Р. = тран·с·к·ри·би·ра·на
| МИН.СТРАД.ПРИЧ. Ж.Р. ЧЛЕН = тран·с·к·ри·би·ра·на·та
| МИН.СТРАД.ПРИЧ. СР.Р. = тран·с·к·ри·би·ра·но
| МИН.СТРАД.ПРИЧ. СР.Р. ЧЛЕН = тран·с·к·ри·би·ра·но·то
| МИН.СТРАД.ПРИЧ. МН.Ч. = тран·с·к·ри·би·ра·ни
| МИН.СТРАД.ПРИЧ. МН.Ч. ЧЛЕН = тран·с·к·ри·би·ра·ни·те
| МИН.ДЕЯТ.СВ.ПРИЧ. М.Р. = тран·с·к·ри·би·рал
| МИН.ДЕЯТ.СВ.ПРИЧ. М.Р. НЕПЪЛЕН ЧЛЕН = тран·с·к·ри·би·ра·лия
| МИН.ДЕЯТ.СВ.ПРИЧ. М.Р. ПЪЛЕН ЧЛЕН = тран·с·к·ри·би·ра·ли·ят
| МИН.ДЕЯТ.СВ.ПРИЧ. Ж.Р. = тран·с·к·ри·би·ра·ла
| МИН.ДЕЯТ.СВ.ПРИЧ. Ж.Р. ЧЛЕН = тран·с·к·ри·би·ра·ла·та
| МИН.ДЕЯТ.СВ.ПРИЧ. СР.Р. = тран·с·к·ри·би·ра·ло
| МИН.ДЕЯТ.СВ.ПРИЧ. СР.Р. ЧЛЕН = тран·с·к·ри·би·ра·ло·то
| МИН.ДЕЯТ.СВ.ПРИЧ. МН.Ч. = тран·с·к·ри·би·ра·ли
| МИН.ДЕЯТ.СВ.ПРИЧ. МН.Ч. ЧЛЕН = тран·с·к·ри·би·ра·ли·те
| МИН.ДЕЯТ.НЕСВ.ПРИЧ. М.Р. = тран·с·к·ри·би·рал
| МИН.ДЕЯТ.НЕСВ.ПРИЧ. М.Р. НЕПЪЛЕН ЧЛЕН = тран·с·к·ри·би·ра·лия
| МИН.ДЕЯТ.НЕСВ.ПРИЧ. М.Р. ПЪЛЕН ЧЛЕН = тран·с·к·ри·би·ра·ли·ят
| МИН.ДЕЯТ.НЕСВ.ПРИЧ. Ж.Р. = тран·с·к·ри·би·ра·ла
| МИН.ДЕЯТ.НЕСВ.ПРИЧ. Ж.Р. ЧЛЕН = тран·с·к·ри·би·ра·ла·та
| МИН.ДЕЯТ.НЕСВ.ПРИЧ. СР.Р. = тран·с·к·ри·би·ра·ло
| МИН.ДЕЯТ.НЕСВ.ПРИЧ. СР.Р. ЧЛЕН = тран·с·к·ри·би·ра·ло·то
| МИН.ДЕЯТ.НЕСВ.ПРИЧ. МН.Ч. = тран·с·к·ри·би·ра·ли
| МИН.ДЕЯТ.НЕСВ.ПРИЧ. МН.Ч. ЧЛЕН = тран·с·к·ри·би·ра·ли·те
| СЕГ.ДЕЯТ.ПРИЧ. М.Р. = тран·с·к·ри·би·ращ
| СЕГ.ДЕЯТ.ПРИЧ. М.Р. НЕПЪЛЕН ЧЛЕН = тран·с·к·ри·би·ра·щия
| СЕГ.ДЕЯТ.ПРИЧ. М.Р. ПЪЛЕН ЧЛЕН = тран·с·к·ри·би·ра·щи·ят
| СЕГ.ДЕЯТ.ПРИЧ. Ж.Р. = тран·с·к·ри·би·ра·ща
| СЕГ.ДЕЯТ.ПРИЧ. Ж.Р. ЧЛЕН = тран·с·к·ри·би·ра·ща·та
| СЕГ.ДЕЯТ.ПРИЧ. СР.Р. = тран·с·к·ри·би·ра·що
| СЕГ.ДЕЯТ.ПРИЧ. СР.Р. ЧЛЕН = тран·с·к·ри·би·ра·що·то
| СЕГ.ДЕЯТ.ПРИЧ. МН.Ч. = тран·с·к·ри·би·ра·щи
| СЕГ.ДЕЯТ.ПРИЧ. МН.Ч. ЧЛЕН = тран·с·к·ри·би·ра·щи·те
| ДЕЕПРИЧАСТИЕ = тран·с·к·ри·би·рай·ки
| СКРИТИ ПРЕПРАТКИ = 
[[транскрибирам]],
[[транскрибираш]],
[[транскрибира]],
[[транскрибираме]],
[[транскрибирате]],
[[транскрибират]],
[[транскрибирах]],
[[транскрибирахме]],
[[транскрибирахте]],
[[транскрибираха]],
[[транскрибираше]],
[[транскрибирай]],
[[транскрибирайте]],
[[транскрибирал]],
[[транскрибиралия]],
[[транскрибиралият]],
[[транскрибирала]],
[[транскрибиралата]],
[[транскрибирало]],
[[транскрибиралото]],
[[транскрибирали]],
[[транскрибиралите]],
[[транскрибиран]],
[[транскрибирания]],
[[транскрибираният]],
[[транскрибирана]],
[[транскрибираната]],
[[транскрибирано]],
[[транскрибираното]],
[[транскрибирани]],
[[транскрибираните]],
[[транскрибиращ]],
[[транскрибиращия]],
[[транскрибиращият]],
[[транскрибираща]],
[[транскрибиращата]],
[[транскрибиращо]],
[[транскрибиращото]],
[[транскрибиращи]],
[[транскрибиращите]],
[[транскрибирайки]],
[[транскрибирал съм]],
[[транскрибирала съм]],
[[транскрибирало съм]],
[[транскрибирали сме]],
[[транскрибирал си]],
[[транскрибирала си]],
[[транскрибирало си]],
[[транскрибирали сте]],
[[транскрибирал е]],
[[транскрибирала е]],
[[транскрибирало е]],
[[транскрибирали са]],
[[бях транскрибирал]],
[[бях транскрибирала]],
[[бях транскрибирало]],
[[бяхме транскрибирали]],
[[беше транскрибирал]],
[[беше транскрибирала]],
[[беше транскрибирало]],
[[бяхте транскрибирали]],
[[бяха транскрибирали]],
[[ще транскрибирам]],
[[ще транскрибираме]],
[[ще транскрибираш]],
[[ще транскрибирате]],
[[ще транскрибира]],
[[ще транскрибират]],
[[ще съм транскрибирал]],
[[ще съм транскрибирала]],
[[ще съм транскрибирало]],
[[ще сме транскрибирали]],
[[ще си транскрибирал]],
[[ще си транскрибирала]],
[[ще си транскрибирало]],
[[ще сте транскрибирали]],
[[ще е транскрибирал]],
[[ще е транскрибирала]],
[[ще е транскрибирало]],
[[ще са транскрибирали]],
[[щях да транскрибирам]],
[[щяхме да транскрибираме]],
[[щеше да транскрибираш]],
[[щяхте да транскрибирате]],
[[щеше да транскрибира]],
[[щяха да транскрибират]],
[[щях да съм транскрибирал]],
[[щях да съм транскрибирала]],
[[щях да съм транскрибирало]],
[[щяхме да сме транскрибирали]],
[[щеше да си транскрибирал]],
[[щеше да си транскрибирала]],
[[щеше да си транскрибирало]],
[[щяхте да сте транскрибирали]],
[[щеше да е транскрибирал]],
[[щеше да е транскрибирала]],
[[щеше да е транскрибирало]],
[[щяха да са транскрибирали]],
[[бил съм транскрибирал]],
[[била съм транскрибирала]],
[[било съм транскрибирало]],
[[били сме транскрибирали]],
[[бил си транскрибирал]],
[[била си транскрибирала]],
[[било си транскрибирало]],
[[били сте транскрибирали]],
[[бил е транскрибирал]],
[[била е транскрибирала]],
[[било е транскрибирало]],
[[били са транскрибирали]],
[[щял съм да транскрибирам]],
[[щяла съм да транскрибирам]],
[[щяло съм да транскрибирам]],
[[щели сме да транскрибираме]],
[[щял си да транскрибираш]],
[[щяла си да транскрибираш]],
[[щяло си да транскрибираш]],
[[щели сте да транскрибирате]],
[[щял да транскрибира]],
[[щяла да транскрибира]],
[[щяло да транскрибира]],
[[щели да транскрибират]],
[[щял е да транскрибира]],
[[щяла е да транскрибира]],
[[щяло е да транскрибира]],
[[щели са да транскрибират]],
[[щял съм да съм транскрибирал]],
[[щяла съм да съм транскрибирала]],
[[щяло съм да съм транскрибирало]],
[[щели сме да сме транскрибирали]],
[[щял си да си транскрибирал]],
[[щяла си да си транскрибирала]],
[[щяло си да си транскрибирало]],
[[щели сте да сте транскрибирали]],
[[щял да е транскрибирал]],
[[щяла да е транскрибирала]],
[[щяло да е транскрибирало]],
[[щели да са транскрибирали]],
[[щял е да е транскрибирал]],
[[щяла е да е транскрибирала]],
[[щяло е да е транскрибирало]],
[[щели са да са транскрибирали]],
[[бих транскрибирал]],
[[бих транскрибирала]],
[[бих транскрибирало]],
[[бихме транскрибирали]],
[[би транскрибирал]],
[[би транскрибирала]],
[[би транскрибирало]],
[[бихте транскрибирали]],
[[биха транскрибирали]],
}}</text>
      <sha1>kni42cjdjgbswbjxz97vvbgovmy4xnr</sha1>
    </revision>
  </page>
  <page>
    <title>Шаблон:Словоформи/транслирам</title>
    <ns>10</ns>
    <id>564516</id>
    <revision>
      <id>596496</id>
      <timestamp>2005-05-12T09:44:39Z</timestamp>
      <contributor>
        <username>Bgbot</username>
        <id>83</id>
      </contributor>
      <comment>Борислав: Шаблон със словоформи</comment>
      <model>wikitext</model>
      <format>text/x-wiki</format>
      <text bytes="22068" xml:space="preserve">{{Шаблон:Словоформи/Глагол|
  ОСНОВНА ФОРМА = транслирам
| СЕГ.ВР., 1Л., ЕД.Ч. = тран·с·ли·рам
| СЕГ.ВР., 1Л., МН.Ч. = тран·с·ли·ра·ме
| СЕГ.ВР., 2Л., ЕД.Ч. = тран·с·ли·раш
| СЕГ.ВР., 2Л., МН.Ч. = тран·с·ли·ра·те
| СЕГ.ВР., 3Л., ЕД.Ч. = тран·с·ли·ра
| СЕГ.ВР., 3Л., МН.Ч. = тран·с·ли·рат
| МИН.СВ.ВР., 1Л., ЕД.Ч. = тран·с·ли·рах
| МИН.СВ.ВР., 1Л., МН.Ч. = тран·с·ли·рах·ме
| МИН.СВ.ВР., 2Л., ЕД.Ч. = тран·с·ли·ра
| МИН.СВ.ВР., 2Л., МН.Ч. = тран·с·ли·рах·те
| МИН.СВ.ВР., 3Л., ЕД.Ч. = тран·с·ли·ра
| МИН.СВ.ВР., 3Л., МН.Ч. = тран·с·ли·ра·ха
| МИН.НЕСВ.ВР., 1Л., ЕД.Ч. = тран·с·ли·рах
| МИН.НЕСВ.ВР., 1Л., МН.Ч. = тран·с·ли·рах·ме
| МИН.НЕСВ.ВР., 2Л., ЕД.Ч. = тран·с·ли·ра·ше
| МИН.НЕСВ.ВР., 2Л., МН.Ч. = тран·с·ли·рах·те
| МИН.НЕСВ.ВР., 3Л., ЕД.Ч. = тран·с·ли·ра·ше
| МИН.НЕСВ.ВР., 3Л., МН.Ч. = тран·с·ли·ра·ха
| МИН.НЕОПР.ВР., 1Л., ЕД.Ч., М.Р. = транслирал съм
| МИН.НЕОПР.ВР., 1Л., ЕД.Ч., Ж.Р. = транслирала съм
| МИН.НЕОПР.ВР., 1Л., ЕД.Ч., СР.Р. = транслирало съм
| МИН.НЕОПР.ВР., 1Л., МН.Ч. = транслирали сме
| МИН.НЕОПР.ВР., 2Л., ЕД.Ч., М.Р. = транслирал си
| МИН.НЕОПР.ВР., 2Л., ЕД.Ч., Ж.Р. = транслирала си
| МИН.НЕОПР.ВР., 2Л., ЕД.Ч., СР.Р. = транслирало си
| МИН.НЕОПР.ВР., 2Л., МН.Ч. = транслирали сте
| МИН.НЕОПР.ВР., 3Л., ЕД.Ч., М.Р. = транслирал е
| МИН.НЕОПР.ВР., 3Л., ЕД.Ч., Ж.Р. = транслирала е
| МИН.НЕОПР.ВР., 3Л., ЕД.Ч., СР.Р. = транслирало е
| МИН.НЕОПР.ВР., 3Л., МН.Ч. = транслирали са
| МИН.ПРЕД.ВР., 1Л., ЕД.Ч., М.Р. = бях транслирал
| МИН.ПРЕД.ВР., 1Л., ЕД.Ч., Ж.Р. = бях транслирала
| МИН.ПРЕД.ВР., 1Л., ЕД.Ч., СР.Р. = бях транслирало
| МИН.ПРЕД.ВР., 1Л., МН.Ч. = бяхме транслирали
| МИН.ПРЕД.ВР., 2Л., ЕД.Ч., М.Р. = беше транслирал
| МИН.ПРЕД.ВР., 2Л., ЕД.Ч., Ж.Р. = беше транслирала
| МИН.ПРЕД.ВР., 2Л., ЕД.Ч., СР.Р. = беше транслирало
| МИН.ПРЕД.ВР., 2Л., МН.Ч. = бяхте транслирали
| МИН.ПРЕД.ВР., 3Л., ЕД.Ч., М.Р. = беше транслирал
| МИН.ПРЕД.ВР., 3Л., ЕД.Ч., Ж.Р. = беше транслирала
| МИН.ПРЕД.ВР., 3Л., ЕД.Ч., СР.Р. = беше транслирало
| МИН.ПРЕД.ВР., 3Л., МН.Ч. = бяха транслирали
| БЪД.ВР., 1Л., ЕД.Ч. = ще транслирам
| БЪД.ВР., 1Л., МН.Ч. = ще транслираме
| БЪД.ВР., 2Л., ЕД.Ч. = ще транслираш
| БЪД.ВР., 2Л., МН.Ч. = ще транслирате
| БЪД.ВР., 3Л., ЕД.Ч. = ще транслира
| БЪД.ВР., 3Л., МН.Ч. = ще транслират
| БЪД.ПРЕД.ВР., 1Л., ЕД.Ч., М.Р. = ще съм транслирал
| БЪД.ПРЕД.ВР., 1Л., ЕД.Ч., Ж.Р. = ще съм транслирала
| БЪД.ПРЕД.ВР., 1Л., ЕД.Ч., СР.Р. = ще съм транслирало
| БЪД.ПРЕД.ВР., 1Л., МН.Ч. = ще сме транслирали
| БЪД.ПРЕД.ВР., 2Л., ЕД.Ч., М.Р. = ще си транслирал
| БЪД.ПРЕД.ВР., 2Л., ЕД.Ч., Ж.Р. = ще си транслирала
| БЪД.ПРЕД.ВР., 2Л., ЕД.Ч., СР.Р. = ще си транслирало
| БЪД.ПРЕД.ВР., 2Л., МН.Ч. = ще сте транслирали
| БЪД.ПРЕД.ВР., 3Л., ЕД.Ч., М.Р. = ще е транслирал
| БЪД.ПРЕД.ВР., 3Л., ЕД.Ч., Ж.Р. = ще е транслирала
| БЪД.ПРЕД.ВР., 3Л., ЕД.Ч., СР.Р. = ще е транслирало
| БЪД.ПРЕД.ВР., 3Л., МН.Ч. = ще са транслирали
| БЪД.ВР. В МИН., 1Л., ЕД.Ч. = щях да транслирам
| БЪД.ВР. В МИН., 1Л., МН.Ч. = щяхме да транслираме
| БЪД.ВР. В МИН., 2Л., ЕД.Ч. = щеше да транслираш
| БЪД.ВР. В МИН., 2Л., МН.Ч. = щяхте да транслирате
| БЪД.ВР. В МИН., 3Л., ЕД.Ч. = щеше да транслира
| БЪД.ВР. В МИН., 3Л., МН.Ч. = щяха да транслират
| БЪД.ПРЕД.ВР. В МИН., 1Л., ЕД.Ч., М.Р. = щях да съм транслирал
| БЪД.ПРЕД.ВР. В МИН., 1Л., ЕД.Ч., Ж.Р. = щях да съм транслирала
| БЪД.ПРЕД.ВР. В МИН., 1Л., ЕД.Ч., СР.Р. = щях да съм транслирало
| БЪД.ПРЕД.ВР. В МИН., 1Л., МН.Ч. = щяхме да сме транслирали
| БЪД.ПРЕД.ВР. В МИН., 2Л., ЕД.Ч., М.Р. = щеше да си транслирал
| БЪД.ПРЕД.ВР. В МИН., 2Л., ЕД.Ч., Ж.Р. = щеше да си транслирала
| БЪД.ПРЕД.ВР. В МИН., 2Л., ЕД.Ч., СР.Р. = щеше да си транслирало
| БЪД.ПРЕД.ВР. В МИН., 2Л., МН.Ч. = щяхте да сте транслирали
| БЪД.ПРЕД.ВР. В МИН., 3Л., ЕД.Ч., М.Р. = щеше да е транслирал
| БЪД.ПРЕД.ВР. В МИН., 3Л., ЕД.Ч., Ж.Р. = щеше да е транслирала
| БЪД.ПРЕД.ВР. В МИН., 3Л., ЕД.Ч., СР.Р. = щеше да е транслирало
| БЪД.ПРЕД.ВР. В МИН., 3Л., МН.Ч. = щяха да са транслирали
| ПР.НАКЛ., СЕГ.ВР., 1Л., ЕД.Ч., М.Р. = транслирал съм
| ПР.НАКЛ., СЕГ.ВР., 1Л., ЕД.Ч., Ж.Р. = транслирала съм
| ПР.НАКЛ., СЕГ.ВР., 1Л., ЕД.Ч., СР.Р. = транслирало съм
| ПР.НАКЛ., СЕГ.ВР., 1Л., МН.Ч. = транслирали сме
| ПР.НАКЛ., СЕГ.ВР., 2Л., ЕД.Ч., М.Р. = транслирал си
| ПР.НАКЛ., СЕГ.ВР., 2Л., ЕД.Ч., Ж.Р. = транслирала си
| ПР.НАКЛ., СЕГ.ВР., 2Л., ЕД.Ч., СР.Р. = транслирало си
| ПР.НАКЛ., СЕГ.ВР., 2Л., МН.Ч. = транслирали сте
| ПР.НАКЛ., СЕГ.ВР., 3Л., ЕД.Ч., М.Р. = транслирал (е)
| ПР.НАКЛ., СЕГ.ВР., 3Л., ЕД.Ч., Ж.Р. = транслирала (е)
| ПР.НАКЛ., СЕГ.ВР., 3Л., ЕД.Ч., СР.Р. = транслирало (е)
| ПР.НАКЛ., СЕГ.ВР., 3Л., МН.Ч. = транслирали (са)
| ПР.НАКЛ., МИН.СВ.ВР., 1Л., ЕД.Ч., М.Р. = транслирал съм
| ПР.НАКЛ., МИН.СВ.ВР., 1Л., ЕД.Ч., Ж.Р. = транслирала съм
| ПР.НАКЛ., МИН.СВ.ВР., 1Л., ЕД.Ч., СР.Р. = транслирало съм
| ПР.НАКЛ., МИН.СВ.ВР., 1Л., МН.Ч. = транслирали сме
| ПР.НАКЛ., МИН.СВ.ВР., 2Л., ЕД.Ч., М.Р. = транслирал си
| ПР.НАКЛ., МИН.СВ.ВР., 2Л., ЕД.Ч., Ж.Р. = транслирала си
| ПР.НАКЛ., МИН.СВ.ВР., 2Л., ЕД.Ч., СР.Р. = транслирало си
| ПР.НАКЛ., МИН.СВ.ВР., 2Л., МН.Ч. = транслирали сте
| ПР.НАКЛ., МИН.СВ.ВР., 3Л., ЕД.Ч., М.Р. = транслирал (е)
| ПР.НАКЛ., МИН.СВ.ВР., 3Л., ЕД.Ч., Ж.Р. = транслирала (е)
| ПР.НАКЛ., МИН.СВ.ВР., 3Л., ЕД.Ч., СР.Р. = транслирало (е)
| ПР.НАКЛ., МИН.СВ.ВР., 3Л., МН.Ч. = транслирали (са)
| ПР.НАКЛ., МИН.НЕОПР.ВР., 1Л., ЕД.Ч., М.Р. = бил съм транслирал
| ПР.НАКЛ., МИН.НЕОПР.ВР., 1Л., ЕД.Ч., Ж.Р. = била съм транслирала
| ПР.НАКЛ., МИН.НЕОПР.ВР., 1Л., ЕД.Ч., СР.Р. = било съм транслирало
| ПР.НАКЛ., МИН.НЕОПР.ВР., 1Л., МН.Ч. = били сме транслирали
| ПР.НАКЛ., МИН.НЕОПР.ВР., 2Л., ЕД.Ч., М.Р. = бил си транслирал
| ПР.НАКЛ., МИН.НЕОПР.ВР., 2Л., ЕД.Ч., Ж.Р. = била си транслирала
| ПР.НАКЛ., МИН.НЕОПР.ВР., 2Л., ЕД.Ч., СР.Р. = било си транслирало
| ПР.НАКЛ., МИН.НЕОПР.ВР., 2Л., МН.Ч. = били сте транслирали
| ПР.НАКЛ., МИН.НЕОПР.ВР., 3Л., ЕД.Ч., М.Р. = бил (е) транслирал
| ПР.НАКЛ., МИН.НЕОПР.ВР., 3Л., ЕД.Ч., Ж.Р. = била (е) транслирала
| ПР.НАКЛ., МИН.НЕОПР.ВР., 3Л., ЕД.Ч., СР.Р. = било (е) транслирало
| ПР.НАКЛ., МИН.НЕОПР.ВР., 3Л., МН.Ч. = били (са) транслирали
| ПР.НАКЛ., БЪД.ВР., 1Л., ЕД.Ч., М.Р. = щял съм да транслирам
| ПР.НАКЛ., БЪД.ВР., 1Л., ЕД.Ч., Ж.Р. = щяла съм да транслирам
| ПР.НАКЛ., БЪД.ВР., 1Л., ЕД.Ч., СР.Р. = щяло съм да транслирам
| ПР.НАКЛ., БЪД.ВР., 1Л., МН.Ч. = щели сме да транслираме
| ПР.НАКЛ., БЪД.ВР., 2Л., ЕД.Ч., М.Р. = щял си да транслираш
| ПР.НАКЛ., БЪД.ВР., 2Л., ЕД.Ч., Ж.Р. = щяла си да транслираш
| ПР.НАКЛ., БЪД.ВР., 2Л., ЕД.Ч., СР.Р. = щяло си да транслираш
| ПР.НАКЛ., БЪД.ВР., 2Л., МН.Ч. = щели сте да транслирате
| ПР.НАКЛ., БЪД.ВР., 3Л., ЕД.Ч., М.Р. = щял (е) да транслира
| ПР.НАКЛ., БЪД.ВР., 3Л., ЕД.Ч., Ж.Р. = щяла (е) да транслира
| ПР.НАКЛ., БЪД.ВР., 3Л., ЕД.Ч., СР.Р. = щяло (е) да транслира
| ПР.НАКЛ., БЪД.ВР., 3Л., МН.Ч. = щели (са) да транслират
| ПР.НАКЛ., БЪД.ПРЕД.ВР., 1Л., ЕД.Ч., М.Р. = щял съм да съм транслирал
| ПР.НАКЛ., БЪД.ПРЕД.ВР., 1Л., ЕД.Ч., Ж.Р. = щяла съм да съм транслирала
| ПР.НАКЛ., БЪД.ПРЕД.ВР., 1Л., ЕД.Ч., СР.Р. = щяло съм да съм транслирало
| ПР.НАКЛ., БЪД.ПРЕД.ВР., 1Л., МН.Ч. = щели сме да сме транслирали
| ПР.НАКЛ., БЪД.ПРЕД.ВР., 2Л., ЕД.Ч., М.Р. = щял си да си транслирал
| ПР.НАКЛ., БЪД.ПРЕД.ВР., 2Л., ЕД.Ч., Ж.Р. = щяла си да си транслирала
| ПР.НАКЛ., БЪД.ПРЕД.ВР., 2Л., ЕД.Ч., СР.Р. = щяло си да си транслирало
| ПР.НАКЛ., БЪД.ПРЕД.ВР., 2Л., МН.Ч. = щели сте да сте транслирали
| ПР.НАКЛ., БЪД.ПРЕД.ВР., 3Л., ЕД.Ч., М.Р. = щял (е) да е транслирал
| ПР.НАКЛ., БЪД.ПРЕД.ВР., 3Л., ЕД.Ч., Ж.Р. = щяла (е) да е транслирала
| ПР.НАКЛ., БЪД.ПРЕД.ВР., 3Л., ЕД.Ч., СР.Р. = щяло (е) да е транслирало
| ПР.НАКЛ., БЪД.ПРЕД.ВР., 3Л., МН.Ч. = щели (са) да са транслирали
| УСЛОВНО НАКЛОНЕНИЕ, 1Л., ЕД.Ч., М.Р. = бих транслирал
| УСЛОВНО НАКЛОНЕНИЕ, 1Л., ЕД.Ч., Ж.Р. = бих транслирала
| УСЛОВНО НАКЛОНЕНИЕ, 1Л., ЕД.Ч., СР.Р. = бих транслирало
| УСЛОВНО НАКЛОНЕНИЕ, 1Л., МН.Ч. = бихме транслирали
| УСЛОВНО НАКЛОНЕНИЕ, 2Л., ЕД.Ч., М.Р. = би транслирал
| УСЛОВНО НАКЛОНЕНИЕ, 2Л., ЕД.Ч., Ж.Р. = би транслирала
| УСЛОВНО НАКЛОНЕНИЕ, 2Л., ЕД.Ч., СР.Р. = би транслирало
| УСЛОВНО НАКЛОНЕНИЕ, 2Л., МН.Ч. = бихте транслирали
| УСЛОВНО НАКЛОНЕНИЕ, 3Л., ЕД.Ч., М.Р. = би транслирал
| УСЛОВНО НАКЛОНЕНИЕ, 3Л., ЕД.Ч., Ж.Р. = би транслирала
| УСЛОВНО НАКЛОНЕНИЕ, 3Л., ЕД.Ч., СР.Р. = би транслирало
| УСЛОВНО НАКЛОНЕНИЕ, 3Л., МН.Ч. = биха транслирали
| ПОВЕЛИТЕЛНО НАКЛОНЕНИЕ, ЕД.Ч. = тран·с·ли·рай
| ПОВЕЛИТЕЛНО НАКЛОНЕНИЕ, МН.Ч. = тран·с·ли·рай·те
| МИН.СТРАД.ПРИЧ. М.Р. = тран·с·ли·ран
| МИН.СТРАД.ПРИЧ. М.Р. НЕПЪЛЕН ЧЛЕН = тран·с·ли·ра·ния
| МИН.СТРАД.ПРИЧ. М.Р. ПЪЛЕН ЧЛЕН = тран·с·ли·ра·ни·ят
| МИН.СТРАД.ПРИЧ. Ж.Р. = тран·с·ли·ра·на
| МИН.СТРАД.ПРИЧ. Ж.Р. ЧЛЕН = тран·с·ли·ра·на·та
| МИН.СТРАД.ПРИЧ. СР.Р. = тран·с·ли·ра·но
| МИН.СТРАД.ПРИЧ. СР.Р. ЧЛЕН = тран·с·ли·ра·но·то
| МИН.СТРАД.ПРИЧ. МН.Ч. = тран·с·ли·ра·ни
| МИН.СТРАД.ПРИЧ. МН.Ч. ЧЛЕН = тран·с·ли·ра·ни·те
| МИН.ДЕЯТ.СВ.ПРИЧ. М.Р. = тран·с·ли·рал
| МИН.ДЕЯТ.СВ.ПРИЧ. М.Р. НЕПЪЛЕН ЧЛЕН = тран·с·ли·ра·лия
| МИН.ДЕЯТ.СВ.ПРИЧ. М.Р. ПЪЛЕН ЧЛЕН = тран·с·ли·ра·ли·ят
| МИН.ДЕЯТ.СВ.ПРИЧ. Ж.Р. = тран·с·ли·ра·ла
| МИН.ДЕЯТ.СВ.ПРИЧ. Ж.Р. ЧЛЕН = тран·с·ли·ра·ла·та
| МИН.ДЕЯТ.СВ.ПРИЧ. СР.Р. = тран·с·ли·ра·ло
| МИН.ДЕЯТ.СВ.ПРИЧ. СР.Р. ЧЛЕН = тран·с·ли·ра·ло·то
| МИН.ДЕЯТ.СВ.ПРИЧ. МН.Ч. = тран·с·ли·ра·ли
| МИН.ДЕЯТ.СВ.ПРИЧ. МН.Ч. ЧЛЕН = тран·с·ли·ра·ли·те
| МИН.ДЕЯТ.НЕСВ.ПРИЧ. М.Р. = тран·с·ли·рал
| МИН.ДЕЯТ.НЕСВ.ПРИЧ. М.Р. НЕПЪЛЕН ЧЛЕН = тран·с·ли·ра·лия
| МИН.ДЕЯТ.НЕСВ.ПРИЧ. М.Р. ПЪЛЕН ЧЛЕН = тран·с·ли·ра·ли·ят
| МИН.ДЕЯТ.НЕСВ.ПРИЧ. Ж.Р. = тран·с·ли·ра·ла
| МИН.ДЕЯТ.НЕСВ.ПРИЧ. Ж.Р. ЧЛЕН = тран·с·ли·ра·ла·та
| МИН.ДЕЯТ.НЕСВ.ПРИЧ. СР.Р. = тран·с·ли·ра·ло
| МИН.ДЕЯТ.НЕСВ.ПРИЧ. СР.Р. ЧЛЕН = тран·с·ли·ра·ло·то
| МИН.ДЕЯТ.НЕСВ.ПРИЧ. МН.Ч. = тран·с·ли·ра·ли
| МИН.ДЕЯТ.НЕСВ.ПРИЧ. МН.Ч. ЧЛЕН = тран·с·ли·ра·ли·те
| СЕГ.ДЕЯТ.ПРИЧ. М.Р. = тран·с·ли·ращ
| СЕГ.ДЕЯТ.ПРИЧ. М.Р. НЕПЪЛЕН ЧЛЕН = тран·с·ли·ра·щия
| СЕГ.ДЕЯТ.ПРИЧ. М.Р. ПЪЛЕН ЧЛЕН = тран·с·ли·ра·щи·ят
| СЕГ.ДЕЯТ.ПРИЧ. Ж.Р. = тран·с·ли·ра·ща
| СЕГ.ДЕЯТ.ПРИЧ. Ж.Р. ЧЛЕН = тран·с·ли·ра·ща·та
| СЕГ.ДЕЯТ.ПРИЧ. СР.Р. = тран·с·ли·ра·що
| СЕГ.ДЕЯТ.ПРИЧ. СР.Р. ЧЛЕН = тран·с·ли·ра·що·то
| СЕГ.ДЕЯТ.ПРИЧ. МН.Ч. = тран·с·ли·ра·щи
| СЕГ.ДЕЯТ.ПРИЧ. МН.Ч. ЧЛЕН = тран·с·ли·ра·щи·те
| ДЕЕПРИЧАСТИЕ = тран·с·ли·рай·ки
| СКРИТИ ПРЕПРАТКИ = 
[[транслирам]],
[[транслираш]],
[[транслира]],
[[транслираме]],
[[транслирате]],
[[транслират]],
[[транслирах]],
[[транслирахме]],
[[транслирахте]],
[[транслираха]],
[[транслираше]],
[[транслирай]],
[[транслирайте]],
[[транслирал]],
[[транслиралия]],
[[транслиралият]],
[[транслирала]],
[[транслиралата]],
[[транслирало]],
[[транслиралото]],
[[транслирали]],
[[транслиралите]],
[[транслиран]],
[[транслирания]],
[[транслираният]],
[[транслирана]],
[[транслираната]],
[[транслирано]],
[[транслираното]],
[[транслирани]],
[[транслираните]],
[[транслиращ]],
[[транслиращия]],
[[транслиращият]],
[[транслираща]],
[[транслиращата]],
[[транслиращо]],
[[транслиращото]],
[[транслиращи]],
[[транслиращите]],
[[транслирайки]],
[[транслирал съм]],
[[транслирала съм]],
[[транслирало съм]],
[[транслирали сме]],
[[транслирал си]],
[[транслирала си]],
[[транслирало си]],
[[транслирали сте]],
[[транслирал е]],
[[транслирала е]],
[[транслирало е]],
[[транслирали са]],
[[бях транслирал]],
[[бях транслирала]],
[[бях транслирало]],
[[бяхме транслирали]],
[[беше транслирал]],
[[беше транслирала]],
[[беше транслирало]],
[[бяхте транслирали]],
[[бяха транслирали]],
[[ще транслирам]],
[[ще транслираме]],
[[ще транслираш]],
[[ще транслирате]],
[[ще транслира]],
[[ще транслират]],
[[ще съм транслирал]],
[[ще съм транслирала]],
[[ще съм транслирало]],
[[ще сме транслирали]],
[[ще си транслирал]],
[[ще си транслирала]],
[[ще си транслирало]],
[[ще сте транслирали]],
[[ще е транслирал]],
[[ще е транслирала]],
[[ще е транслирало]],
[[ще са транслирали]],
[[щях да транслирам]],
[[щяхме да транслираме]],
[[щеше да транслираш]],
[[щяхте да транслирате]],
[[щеше да транслира]],
[[щяха да транслират]],
[[щях да съм транслирал]],
[[щях да съм транслирала]],
[[щях да съм транслирало]],
[[щяхме да сме транслирали]],
[[щеше да си транслирал]],
[[щеше да си транслирала]],
[[щеше да си транслирало]],
[[щяхте да сте транслирали]],
[[щеше да е транслирал]],
[[щеше да е транслирала]],
[[щеше да е транслирало]],
[[щяха да са транслирали]],
[[бил съм транслирал]],
[[била съм транслирала]],
[[било съм транслирало]],
[[били сме транслирали]],
[[бил си транслирал]],
[[била си транслирала]],
[[било си транслирало]],
[[били сте транслирали]],
[[бил е транслирал]],
[[била е транслирала]],
[[било е транслирало]],
[[били са транслирали]],
[[щял съм да транслирам]],
[[щяла съм да транслирам]],
[[щяло съм да транслирам]],
[[щели сме да транслираме]],
[[щял си да транслираш]],
[[щяла си да транслираш]],
[[щяло си да транслираш]],
[[щели сте да транслирате]],
[[щял да транслира]],
[[щяла да транслира]],
[[щяло да транслира]],
[[щели да транслират]],
[[щял е да транслира]],
[[щяла е да транслира]],
[[щяло е да транслира]],
[[щели са да транслират]],
[[щял съм да съм транслирал]],
[[щяла съм да съм транслирала]],
[[щяло съм да съм транслирало]],
[[щели сме да сме транслирали]],
[[щял си да си транслирал]],
[[щяла си да си транслирала]],
[[щяло си да си транслирало]],
[[щели сте да сте транслирали]],
[[щял да е транслирал]],
[[щяла да е транслирала]],
[[щяло да е транслирало]],
[[щели да са транслирали]],
[[щял е да е транслирал]],
[[щяла е да е транслирала]],
[[щяло е да е транслирало]],
[[щели са да са транслирали]],
[[бих транслирал]],
[[бих транслирала]],
[[бих транслирало]],
[[бихме транслирали]],
[[би транслирал]],
[[би транслирала]],
[[би транслирало]],
[[бихте транслирали]],
[[биха транслирали]],
}}</text>
      <sha1>1nupvqqd3sa5c5iz8keuep9rsjymsoi</sha1>
    </revision>
  </page>
  <page>
    <title>Шаблон:Словоформи/транслитерирам</title>
    <ns>10</ns>
    <id>564525</id>
    <revision>
      <id>596505</id>
      <timestamp>2005-05-12T09:44:56Z</timestamp>
      <contributor>
        <username>Bgbot</username>
        <id>83</id>
      </contributor>
      <comment>Борислав: Шаблон със словоформи</comment>
      <model>wikitext</model>
      <format>text/x-wiki</format>
      <text bytes="25024" xml:space="preserve">{{Шаблон:Словоформи/Глагол|
  ОСНОВНА ФОРМА = транслитерирам
| СЕГ.ВР., 1Л., ЕД.Ч. = тран·с·ли·те·ри·рам
| СЕГ.ВР., 1Л., МН.Ч. = тран·с·ли·те·ри·ра·ме
| СЕГ.ВР., 2Л., ЕД.Ч. = тран·с·ли·те·ри·раш
| СЕГ.ВР., 2Л., МН.Ч. = тран·с·ли·те·ри·ра·те
| СЕГ.ВР., 3Л., ЕД.Ч. = тран·с·ли·те·ри·ра
| СЕГ.ВР., 3Л., МН.Ч. = тран·с·ли·те·ри·рат
| МИН.СВ.ВР., 1Л., ЕД.Ч. = тран·с·ли·те·ри·рах
| МИН.СВ.ВР., 1Л., МН.Ч. = тран·с·ли·те·ри·рах·ме
| МИН.СВ.ВР., 2Л., ЕД.Ч. = тран·с·ли·те·ри·ра
| МИН.СВ.ВР., 2Л., МН.Ч. = тран·с·ли·те·ри·рах·те
| МИН.СВ.ВР., 3Л., ЕД.Ч. = тран·с·ли·те·ри·ра
| МИН.СВ.ВР., 3Л., МН.Ч. = тран·с·ли·те·ри·ра·ха
| МИН.НЕСВ.ВР., 1Л., ЕД.Ч. = тран·с·ли·те·ри·рах
| МИН.НЕСВ.ВР., 1Л., МН.Ч. = тран·с·ли·те·ри·рах·ме
| МИН.НЕСВ.ВР., 2Л., ЕД.Ч. = тран·с·ли·те·ри·ра·ше
| МИН.НЕСВ.ВР., 2Л., МН.Ч. = тран·с·ли·те·ри·рах·те
| МИН.НЕСВ.ВР., 3Л., ЕД.Ч. = тран·с·ли·те·ри·ра·ше
| МИН.НЕСВ.ВР., 3Л., МН.Ч. = тран·с·ли·те·ри·ра·ха
| МИН.НЕОПР.ВР., 1Л., ЕД.Ч., М.Р. = транслитерирал съм
| МИН.НЕОПР.ВР., 1Л., ЕД.Ч., Ж.Р. = транслитерирала съм
| МИН.НЕОПР.ВР., 1Л., ЕД.Ч., СР.Р. = транслитерирало съм
| МИН.НЕОПР.ВР., 1Л., МН.Ч. = транслитерирали сме
| МИН.НЕОПР.ВР., 2Л., ЕД.Ч., М.Р. = транслитерирал си
| МИН.НЕОПР.ВР., 2Л., ЕД.Ч., Ж.Р. = транслитерирала си
| МИН.НЕОПР.ВР., 2Л., ЕД.Ч., СР.Р. = транслитерирало си
| МИН.НЕОПР.ВР., 2Л., МН.Ч. = транслитерирали сте
| МИН.НЕОПР.ВР., 3Л., ЕД.Ч., М.Р. = транслитерирал е
| МИН.НЕОПР.ВР., 3Л., ЕД.Ч., Ж.Р. = транслитерирала е
| МИН.НЕОПР.ВР., 3Л., ЕД.Ч., СР.Р. = транслитерирало е
| МИН.НЕОПР.ВР., 3Л., МН.Ч. = транслитерирали са
| МИН.ПРЕД.ВР., 1Л., ЕД.Ч., М.Р. = бях транслитерирал
| МИН.ПРЕД.ВР., 1Л., ЕД.Ч., Ж.Р. = бях транслитерирала
| МИН.ПРЕД.ВР., 1Л., ЕД.Ч., СР.Р. = бях транслитерирало
| МИН.ПРЕД.ВР., 1Л., МН.Ч. = бяхме транслитерирали
| МИН.ПРЕД.ВР., 2Л., ЕД.Ч., М.Р. = беше транслитерирал
| МИН.ПРЕД.ВР., 2Л., ЕД.Ч., Ж.Р. = беше транслитерирала
| МИН.ПРЕД.ВР., 2Л., ЕД.Ч., СР.Р. = беше транслитерирало
| МИН.ПРЕД.ВР., 2Л., МН.Ч. = бяхте транслитерирали
| МИН.ПРЕД.ВР., 3Л., ЕД.Ч., М.Р. = беше транслитерирал
| МИН.ПРЕД.ВР., 3Л., ЕД.Ч., Ж.Р. = беше транслитерирала
| МИН.ПРЕД.ВР., 3Л., ЕД.Ч., СР.Р. = беше транслитерирало
| МИН.ПРЕД.ВР., 3Л., МН.Ч. = бяха транслитерирали
| БЪД.ВР., 1Л., ЕД.Ч. = ще транслитерирам
| БЪД.ВР., 1Л., МН.Ч. = ще транслитерираме
| БЪД.ВР., 2Л., ЕД.Ч. = ще транслитерираш
| БЪД.ВР., 2Л., МН.Ч. = ще транслитерирате
| БЪД.ВР., 3Л., ЕД.Ч. = ще транслитерира
| БЪД.ВР., 3Л., МН.Ч. = ще транслитерират
| БЪД.ПРЕД.ВР., 1Л., ЕД.Ч., М.Р. = ще съм транслитерирал
| БЪД.ПРЕД.ВР., 1Л., ЕД.Ч., Ж.Р. = ще съм транслитерирала
| БЪД.ПРЕД.ВР., 1Л., ЕД.Ч., СР.Р. = ще съм транслитерирало
| БЪД.ПРЕД.ВР., 1Л., МН.Ч. = ще сме транслитерирали
| БЪД.ПРЕД.ВР., 2Л., ЕД.Ч., М.Р. = ще си транслитерирал
| БЪД.ПРЕД.ВР., 2Л., ЕД.Ч., Ж.Р. = ще си транслитерирала
| БЪД.ПРЕД.ВР., 2Л., ЕД.Ч., СР.Р. = ще си транслитерирало
| БЪД.ПРЕД.ВР., 2Л., МН.Ч. = ще сте транслитерирали
| БЪД.ПРЕД.ВР., 3Л., ЕД.Ч., М.Р. = ще е транслитерирал
| БЪД.ПРЕД.ВР., 3Л., ЕД.Ч., Ж.Р. = ще е транслитерирала
| БЪД.ПРЕД.ВР., 3Л., ЕД.Ч., СР.Р. = ще е транслитерирало
| БЪД.ПРЕД.ВР., 3Л., МН.Ч. = ще са транслитерирали
| БЪД.ВР. В МИН., 1Л., ЕД.Ч. = щях да транслитерирам
| БЪД.ВР. В МИН., 1Л., МН.Ч. = щяхме да транслитерираме
| БЪД.ВР. В МИН., 2Л., ЕД.Ч. = щеше да транслитерираш
| БЪД.ВР. В МИН., 2Л., МН.Ч. = щяхте да транслитерирате
| БЪД.ВР. В МИН., 3Л., ЕД.Ч. = щеше да транслитерира
| БЪД.ВР. В МИН., 3Л., МН.Ч. = щяха да транслитерират
| БЪД.ПРЕД.ВР. В МИН., 1Л., ЕД.Ч., М.Р. = щях да съм транслитерирал
| БЪД.ПРЕД.ВР. В МИН., 1Л., ЕД.Ч., Ж.Р. = щях да съм транслитерирала
| БЪД.ПРЕД.ВР. В МИН., 1Л., ЕД.Ч., СР.Р. = щях да съм транслитерирало
| БЪД.ПРЕД.ВР. В МИН., 1Л., МН.Ч. = щяхме да сме транслитерирали
| БЪД.ПРЕД.ВР. В МИН., 2Л., ЕД.Ч., М.Р. = щеше да си транслитерирал
| БЪД.ПРЕД.ВР. В МИН., 2Л., ЕД.Ч., Ж.Р. = щеше да си транслитерирала
| БЪД.ПРЕД.ВР. В МИН., 2Л., ЕД.Ч., СР.Р. = щеше да си транслитерирало
| БЪД.ПРЕД.ВР. В МИН., 2Л., МН.Ч. = щяхте да сте транслитерирали
| БЪД.ПРЕД.ВР. В МИН., 3Л., ЕД.Ч., М.Р. = щеше да е транслитерирал
| БЪД.ПРЕД.ВР. В МИН., 3Л., ЕД.Ч., Ж.Р. = щеше да е транслитерирала
| БЪД.ПРЕД.ВР. В МИН., 3Л., ЕД.Ч., СР.Р. = щеше да е транслитерирало
| БЪД.ПРЕД.ВР. В МИН., 3Л., МН.Ч. = щяха да са транслитерирали
| ПР.НАКЛ., СЕГ.ВР., 1Л., ЕД.Ч., М.Р. = транслитерирал съм
| ПР.НАКЛ., СЕГ.ВР., 1Л., ЕД.Ч., Ж.Р. = транслитерирала съм
| ПР.НАКЛ., СЕГ.ВР., 1Л., ЕД.Ч., СР.Р. = транслитерирало съм
| ПР.НАКЛ., СЕГ.ВР., 1Л., МН.Ч. = транслитерирали сме
| ПР.НАКЛ., СЕГ.ВР., 2Л., ЕД.Ч., М.Р. = транслитерирал си
| ПР.НАКЛ., СЕГ.ВР., 2Л., ЕД.Ч., Ж.Р. = транслитерирала си
| ПР.НАКЛ., СЕГ.ВР., 2Л., ЕД.Ч., СР.Р. = транслитерирало си
| ПР.НАКЛ., СЕГ.ВР., 2Л., МН.Ч. = транслитерирали сте
| ПР.НАКЛ., СЕГ.ВР., 3Л., ЕД.Ч., М.Р. = транслитерирал (е)
| ПР.НАКЛ., СЕГ.ВР., 3Л., ЕД.Ч., Ж.Р. = транслитерирала (е)
| ПР.НАКЛ., СЕГ.ВР., 3Л., ЕД.Ч., СР.Р. = транслитерирало (е)
| ПР.НАКЛ., СЕГ.ВР., 3Л., МН.Ч. = транслитерирали (са)
| ПР.НАКЛ., МИН.СВ.ВР., 1Л., ЕД.Ч., М.Р. = транслитерирал съм
| ПР.НАКЛ., МИН.СВ.ВР., 1Л., ЕД.Ч., Ж.Р. = транслитерирала съм
| ПР.НАКЛ., МИН.СВ.ВР., 1Л., ЕД.Ч., СР.Р. = транслитерирало съм
| ПР.НАКЛ., МИН.СВ.ВР., 1Л., МН.Ч. = транслитерирали сме
| ПР.НАКЛ., МИН.СВ.ВР., 2Л., ЕД.Ч., М.Р. = транслитерирал си
| ПР.НАКЛ., МИН.СВ.ВР., 2Л., ЕД.Ч., Ж.Р. = транслитерирала си
| ПР.НАКЛ., МИН.СВ.ВР., 2Л., ЕД.Ч., СР.Р. = транслитерирало си
| ПР.НАКЛ., МИН.СВ.ВР., 2Л., МН.Ч. = транслитерирали сте
| ПР.НАКЛ., МИН.СВ.ВР., 3Л., ЕД.Ч., М.Р. = транслитерирал (е)
| ПР.НАКЛ., МИН.СВ.ВР., 3Л., ЕД.Ч., Ж.Р. = транслитерирала (е)
| ПР.НАКЛ., МИН.СВ.ВР., 3Л., ЕД.Ч., СР.Р. = транслитерирало (е)
| ПР.НАКЛ., МИН.СВ.ВР., 3Л., МН.Ч. = транслитерирали (са)
| ПР.НАКЛ., МИН.НЕОПР.ВР., 1Л., ЕД.Ч., М.Р. = бил съм транслитерирал
| ПР.НАКЛ., МИН.НЕОПР.ВР., 1Л., ЕД.Ч., Ж.Р. = била съм транслитерирала
| ПР.НАКЛ., МИН.НЕОПР.ВР., 1Л., ЕД.Ч., СР.Р. = било съм транслитерирало
| ПР.НАКЛ., МИН.НЕОПР.ВР., 1Л., МН.Ч. = били сме транслитерирали
| ПР.НАКЛ., МИН.НЕОПР.ВР., 2Л., ЕД.Ч., М.Р. = бил си транслитерирал
| ПР.НАКЛ., МИН.НЕОПР.ВР., 2Л., ЕД.Ч., Ж.Р. = била си транслитерирала
| ПР.НАКЛ., МИН.НЕОПР.ВР., 2Л., ЕД.Ч., СР.Р. = било си транслитерирало
| ПР.НАКЛ., МИН.НЕОПР.ВР., 2Л., МН.Ч. = били сте транслитерирали
| ПР.НАКЛ., МИН.НЕОПР.ВР., 3Л., ЕД.Ч., М.Р. = бил (е) транслитерирал
| ПР.НАКЛ., МИН.НЕОПР.ВР., 3Л., ЕД.Ч., Ж.Р. = била (е) транслитерирала
| ПР.НАКЛ., МИН.НЕОПР.ВР., 3Л., ЕД.Ч., СР.Р. = било (е) транслитерирало
| ПР.НАКЛ., МИН.НЕОПР.ВР., 3Л., МН.Ч. = били (са) транслитерирали
| ПР.НАКЛ., БЪД.ВР., 1Л., ЕД.Ч., М.Р. = щял съм да транслитерирам
| ПР.НАКЛ., БЪД.ВР., 1Л., ЕД.Ч., Ж.Р. = щяла съм да транслитерирам
| ПР.НАКЛ., БЪД.ВР., 1Л., ЕД.Ч., СР.Р. = щяло съм да транслитерирам
| ПР.НАКЛ., БЪД.ВР., 1Л., МН.Ч. = щели сме да транслитерираме
| ПР.НАКЛ., БЪД.ВР., 2Л., ЕД.Ч., М.Р. = щял си да транслитерираш
| ПР.НАКЛ., БЪД.ВР., 2Л., ЕД.Ч., Ж.Р. = щяла си да транслитерираш
| ПР.НАКЛ., БЪД.ВР., 2Л., ЕД.Ч., СР.Р. = щяло си да транслитерираш
| ПР.НАКЛ., БЪД.ВР., 2Л., МН.Ч. = щели сте да транслитерирате
| ПР.НАКЛ., БЪД.ВР., 3Л., ЕД.Ч., М.Р. = щял (е) да транслитерира
| ПР.НАКЛ., БЪД.ВР., 3Л., ЕД.Ч., Ж.Р. = щяла (е) да транслитерира
| ПР.НАКЛ., БЪД.ВР., 3Л., ЕД.Ч., СР.Р. = щяло (е) да транслитерира
| ПР.НАКЛ., БЪД.ВР., 3Л., МН.Ч. = щели (са) да транслитерират
| ПР.НАКЛ., БЪД.ПРЕД.ВР., 1Л., ЕД.Ч., М.Р. = щял съм да съм транслитерирал
| ПР.НАКЛ., БЪД.ПРЕД.ВР., 1Л., ЕД.Ч., Ж.Р. = щяла съм да съм транслитерирала
| ПР.НАКЛ., БЪД.ПРЕД.ВР., 1Л., ЕД.Ч., СР.Р. = щяло съм да съм транслитерирало
| ПР.НАКЛ., БЪД.ПРЕД.ВР., 1Л., МН.Ч. = щели сме да сме транслитерирали
| ПР.НАКЛ., БЪД.ПРЕД.ВР., 2Л., ЕД.Ч., М.Р. = щял си да си транслитерирал
| ПР.НАКЛ., БЪД.ПРЕД.ВР., 2Л., ЕД.Ч., Ж.Р. = щяла си да си транслитерирала
| ПР.НАКЛ., БЪД.ПРЕД.ВР., 2Л., ЕД.Ч., СР.Р. = щяло си да си транслитерирало
| ПР.НАКЛ., БЪД.ПРЕД.ВР., 2Л., МН.Ч. = щели сте да сте транслитерирали
| ПР.НАКЛ., БЪД.ПРЕД.ВР., 3Л., ЕД.Ч., М.Р. = щял (е) да е транслитерирал
| ПР.НАКЛ., БЪД.ПРЕД.ВР., 3Л., ЕД.Ч., Ж.Р. = щяла (е) да е транслитерирала
| ПР.НАКЛ., БЪД.ПРЕД.ВР., 3Л., ЕД.Ч., СР.Р. = щяло (е) да е транслитерирало
| ПР.НАКЛ., БЪД.ПРЕД.ВР., 3Л., МН.Ч. = щели (са) да са транслитерирали
| УСЛОВНО НАКЛОНЕНИЕ, 1Л., ЕД.Ч., М.Р. = бих транслитерирал
| УСЛОВНО НАКЛОНЕНИЕ, 1Л., ЕД.Ч., Ж.Р. = бих транслитерирала
| УСЛОВНО НАКЛОНЕНИЕ, 1Л., ЕД.Ч., СР.Р. = бих транслитерирало
| УСЛОВНО НАКЛОНЕНИЕ, 1Л., МН.Ч. = бихме транслитерирали
| УСЛОВНО НАКЛОНЕНИЕ, 2Л., ЕД.Ч., М.Р. = би транслитерирал
| УСЛОВНО НАКЛОНЕНИЕ, 2Л., ЕД.Ч., Ж.Р. = би транслитерирала
| УСЛОВНО НАКЛОНЕНИЕ, 2Л., ЕД.Ч., СР.Р. = би транслитерирало
| УСЛОВНО НАКЛОНЕНИЕ, 2Л., МН.Ч. = бихте транслитерирали
| УСЛОВНО НАКЛОНЕНИЕ, 3Л., ЕД.Ч., М.Р. = би транслитерирал
| УСЛОВНО НАКЛОНЕНИЕ, 3Л., ЕД.Ч., Ж.Р. = би транслитерирала
| УСЛОВНО НАКЛОНЕНИЕ, 3Л., ЕД.Ч., СР.Р. = би транслитерирало
| УСЛОВНО НАКЛОНЕНИЕ, 3Л., МН.Ч. = биха транслитерирали
| ПОВЕЛИТЕЛНО НАКЛОНЕНИЕ, ЕД.Ч. = тран·с·ли·те·ри·рай
| ПОВЕЛИТЕЛНО НАКЛОНЕНИЕ, МН.Ч. = тран·с·ли·те·ри·рай·те
| МИН.СТРАД.ПРИЧ. М.Р. = тран·с·ли·те·ри·ран
| МИН.СТРАД.ПРИЧ. М.Р. НЕПЪЛЕН ЧЛЕН = тран·с·ли·те·ри·ра·ния
| МИН.СТРАД.ПРИЧ. М.Р. ПЪЛЕН ЧЛЕН = тран·с·ли·те·ри·ра·ни·ят
| МИН.СТРАД.ПРИЧ. Ж.Р. = тран·с·ли·те·ри·ра·на
| МИН.СТРАД.ПРИЧ. Ж.Р. ЧЛЕН = тран·с·ли·те·ри·ра·на·та
| МИН.СТРАД.ПРИЧ. СР.Р. = тран·с·ли·те·ри·ра·но
| МИН.СТРАД.ПРИЧ. СР.Р. ЧЛЕН = тран·с·ли·те·ри·ра·но·то
| МИН.СТРАД.ПРИЧ. МН.Ч. = тран·с·ли·те·ри·ра·ни
| МИН.СТРАД.ПРИЧ. МН.Ч. ЧЛЕН = тран·с·ли·те·ри·ра·ни·те
| МИН.ДЕЯТ.СВ.ПРИЧ. М.Р. = тран·с·ли·те·ри·рал
| МИН.ДЕЯТ.СВ.ПРИЧ. М.Р. НЕПЪЛЕН ЧЛЕН = тран·с·ли·те·ри·ра·лия
| МИН.ДЕЯТ.СВ.ПРИЧ. М.Р. ПЪЛЕН ЧЛЕН = тран·с·ли·те·ри·ра·ли·ят
| МИН.ДЕЯТ.СВ.ПРИЧ. Ж.Р. = тран·с·ли·те·ри·ра·ла
| МИН.ДЕЯТ.СВ.ПРИЧ. Ж.Р. ЧЛЕН = тран·с·ли·те·ри·ра·ла·та
| МИН.ДЕЯТ.СВ.ПРИЧ. СР.Р. = тран·с·ли·те·ри·ра·ло
| МИН.ДЕЯТ.СВ.ПРИЧ. СР.Р. ЧЛЕН = тран·с·ли·те·ри·ра·ло·то
| МИН.ДЕЯТ.СВ.ПРИЧ. МН.Ч. = тран·с·ли·те·ри·ра·ли
| МИН.ДЕЯТ.СВ.ПРИЧ. МН.Ч. ЧЛЕН = тран·с·ли·те·ри·ра·ли·те
| МИН.ДЕЯТ.НЕСВ.ПРИЧ. М.Р. = тран·с·ли·те·ри·рал
| МИН.ДЕЯТ.НЕСВ.ПРИЧ. М.Р. НЕПЪЛЕН ЧЛЕН = тран·с·ли·те·ри·ра·лия
| МИН.ДЕЯТ.НЕСВ.ПРИЧ. М.Р. ПЪЛЕН ЧЛЕН = тран·с·ли·те·ри·ра·ли·ят
| МИН.ДЕЯТ.НЕСВ.ПРИЧ. Ж.Р. = тран·с·ли·те·ри·ра·ла
| МИН.ДЕЯТ.НЕСВ.ПРИЧ. Ж.Р. ЧЛЕН = тран·с·ли·те·ри·ра·ла·та
| МИН.ДЕЯТ.НЕСВ.ПРИЧ. СР.Р. = тран·с·ли·те·ри·ра·ло
| МИН.ДЕЯТ.НЕСВ.ПРИЧ. СР.Р. ЧЛЕН = тран·с·ли·те·ри·ра·ло·то
| МИН.ДЕЯТ.НЕСВ.ПРИЧ. МН.Ч. = тран·с·ли·те·ри·ра·ли
| МИН.ДЕЯТ.НЕСВ.ПРИЧ. МН.Ч. ЧЛЕН = тран·с·ли·те·ри·ра·ли·те
| СЕГ.ДЕЯТ.ПРИЧ. М.Р. = тран·с·ли·те·ри·ращ
| СЕГ.ДЕЯТ.ПРИЧ. М.Р. НЕПЪЛЕН ЧЛЕН = тран·с·ли·те·ри·ра·щия
| СЕГ.ДЕЯТ.ПРИЧ. М.Р. ПЪЛЕН ЧЛЕН = тран·с·ли·те·ри·ра·щи·ят
| СЕГ.ДЕЯТ.ПРИЧ. Ж.Р. = тран·с·ли·те·ри·ра·ща
| СЕГ.ДЕЯТ.ПРИЧ. Ж.Р. ЧЛЕН = тран·с·ли·те·ри·ра·ща·та
| СЕГ.ДЕЯТ.ПРИЧ. СР.Р. = тран·с·ли·те·ри·ра·що
| СЕГ.ДЕЯТ.ПРИЧ. СР.Р. ЧЛЕН = тран·с·ли·те·ри·ра·що·то
| СЕГ.ДЕЯТ.ПРИЧ. МН.Ч. = тран·с·ли·те·ри·ра·щи
| СЕГ.ДЕЯТ.ПРИЧ. МН.Ч. ЧЛЕН = тран·с·ли·те·ри·ра·щи·те
| ДЕЕПРИЧАСТИЕ = тран·с·ли·те·ри·рай·ки
| СКРИТИ ПРЕПРАТКИ = 
[[транслитерирам]],
[[транслитерираш]],
[[транслитерира]],
[[транслитерираме]],
[[транслитерирате]],
[[транслитерират]],
[[транслитерирах]],
[[транслитерирахме]],
[[транслитерирахте]],
[[транслитерираха]],
[[транслитерираше]],
[[транслитерирай]],
[[транслитерирайте]],
[[транслитерирал]],
[[транслитериралия]],
[[транслитериралият]],
[[транслитерирала]],
[[транслитериралата]],
[[транслитерирало]],
[[транслитериралото]],
[[транслитерирали]],
[[транслитериралите]],
[[транслитериран]],
[[транслитерирания]],
[[транслитерираният]],
[[транслитерирана]],
[[транслитерираната]],
[[транслитерирано]],
[[транслитерираното]],
[[транслитерирани]],
[[транслитерираните]],
[[транслитериращ]],
[[транслитериращия]],
[[транслитериращият]],
[[транслитерираща]],
[[транслитериращата]],
[[транслитериращо]],
[[транслитериращото]],
[[транслитериращи]],
[[транслитериращите]],
[[транслитерирайки]],
[[транслитерирал съм]],
[[транслитерирала съм]],
[[транслитерирало съм]],
[[транслитерирали сме]],
[[транслитерирал си]],
[[транслитерирала си]],
[[транслитерирало си]],
[[транслитерирали сте]],
[[транслитерирал е]],
[[транслитерирала е]],
[[транслитерирало е]],
[[транслитерирали са]],
[[бях транслитерирал]],
[[бях транслитерирала]],
[[бях транслитерирало]],
[[бяхме транслитерирали]],
[[беше транслитерирал]],
[[беше транслитерирала]],
[[беше транслитерирало]],
[[бяхте транслитерирали]],
[[бяха транслитерирали]],
[[ще транслитерирам]],
[[ще транслитерираме]],
[[ще транслитерираш]],
[[ще транслитерирате]],
[[ще транслитерира]],
[[ще транслитерират]],
[[ще съм транслитерирал]],
[[ще съм транслитерирала]],
[[ще съм транслитерирало]],
[[ще сме транслитерирали]],
[[ще си транслитерирал]],
[[ще си транслитерирала]],
[[ще си транслитерирало]],
[[ще сте транслитерирали]],
[[ще е транслитерирал]],
[[ще е транслитерирала]],
[[ще е транслитерирало]],
[[ще са транслитерирали]],
[[щях да транслитерирам]],
[[щяхме да транслитерираме]],
[[щеше да транслитерираш]],
[[щяхте да транслитерирате]],
[[щеше да транслитерира]],
[[щяха да транслитерират]],
[[щях да съм транслитерирал]],
[[щях да съм транслитерирала]],
[[щях да съм транслитерирало]],
[[щяхме да сме транслитерирали]],
[[щеше да си транслитерирал]],
[[щеше да си транслитерирала]],
[[щеше да си транслитерирало]],
[[щяхте да сте транслитерирали]],
[[щеше да е транслитерирал]],
[[щеше да е транслитерирала]],
[[щеше да е транслитерирало]],
[[щяха да са транслитерирали]],
[[бил съм транслитерирал]],
[[била съм транслитерирала]],
[[било съм транслитерирало]],
[[били сме транслитерирали]],
[[бил си транслитерирал]],
[[била си транслитерирала]],
[[било си транслитерирало]],
[[били сте транслитерирали]],
[[бил е транслитерирал]],
[[била е транслитерирала]],
[[било е транслитерирало]],
[[били са транслитерирали]],
[[щял съм да транслитерирам]],
[[щяла съм да транслитерирам]],
[[щяло съм да транслитерирам]],
[[щели сме да транслитерираме]],
[[щял си да транслитерираш]],
[[щяла си да транслитерираш]],
[[щяло си да транслитерираш]],
[[щели сте да транслитерирате]],
[[щял да транслитерира]],
[[щяла да транслитерира]],
[[щяло да транслитерира]],
[[щели да транслитерират]],
[[щял е да транслитерира]],
[[щяла е да транслитерира]],
[[щяло е да транслитерира]],
[[щели са да транслитерират]],
[[щял съм да съм транслитерирал]],
[[щяла съм да съм транслитерирала]],
[[щяло съм да съм транслитерирало]],
[[щели сме да сме транслитерирали]],
[[щял си да си транслитерирал]],
[[щяла си да си транслитерирала]],
[[щяло си да си транслитерирало]],
[[щели сте да сте транслитерирали]],
[[щял да е транслитерирал]],
[[щяла да е транслитерирала]],
[[щяло да е транслитерирало]],
[[щели да са транслитерирали]],
[[щял е да е транслитерирал]],
[[щяла е да е транслитерирала]],
[[щяло е да е транслитерирало]],
[[щели са да са транслитерирали]],
[[бих транслитерирал]],
[[бих транслитерирала]],
[[бих транслитерирало]],
[[бихме транслитерирали]],
[[би транслитерирал]],
[[би транслитерирала]],
[[би транслитерирало]],
[[бихте транслитерирали]],
[[биха транслитерирали]],
}}</text>
      <sha1>tbvnvesqv05y38u1xh8h107fbcoksol</sha1>
    </revision>
  </page>
  <page>
    <title>Шаблон:Словоформи/трансплантирам</title>
    <ns>10</ns>
    <id>564539</id>
    <revision>
      <id>596519</id>
      <timestamp>2005-05-12T09:45:29Z</timestamp>
      <contributor>
        <username>Bgbot</username>
        <id>83</id>
      </contributor>
      <comment>Борислав: Шаблон със словоформи</comment>
      <model>wikitext</model>
      <format>text/x-wiki</format>
      <text bytes="25024" xml:space="preserve">{{Шаблон:Словоформи/Глагол|
  ОСНОВНА ФОРМА = трансплантирам
| СЕГ.ВР., 1Л., ЕД.Ч. = тран·с·п·лан·ти·рам
| СЕГ.ВР., 1Л., МН.Ч. = тран·с·п·лан·ти·ра·ме
| СЕГ.ВР., 2Л., ЕД.Ч. = тран·с·п·лан·ти·раш
| СЕГ.ВР., 2Л., МН.Ч. = тран·с·п·лан·ти·ра·те
| СЕГ.ВР., 3Л., ЕД.Ч. = тран·с·п·лан·ти·ра
| СЕГ.ВР., 3Л., МН.Ч. = тран·с·п·лан·ти·рат
| МИН.СВ.ВР., 1Л., ЕД.Ч. = тран·с·п·лан·ти·рах
| МИН.СВ.ВР., 1Л., МН.Ч. = тран·с·п·лан·ти·рах·ме
| МИН.СВ.ВР., 2Л., ЕД.Ч. = тран·с·п·лан·ти·ра
| МИН.СВ.ВР., 2Л., МН.Ч. = тран·с·п·лан·ти·рах·те
| МИН.СВ.ВР., 3Л., ЕД.Ч. = тран·с·п·лан·ти·ра
| МИН.СВ.ВР., 3Л., МН.Ч. = тран·с·п·лан·ти·ра·ха
| МИН.НЕСВ.ВР., 1Л., ЕД.Ч. = тран·с·п·лан·ти·рах
| МИН.НЕСВ.ВР., 1Л., МН.Ч. = тран·с·п·лан·ти·рах·ме
| МИН.НЕСВ.ВР., 2Л., ЕД.Ч. = тран·с·п·лан·ти·ра·ше
| МИН.НЕСВ.ВР., 2Л., МН.Ч. = тран·с·п·лан·ти·рах·те
| МИН.НЕСВ.ВР., 3Л., ЕД.Ч. = тран·с·п·лан·ти·ра·ше
| МИН.НЕСВ.ВР., 3Л., МН.Ч. = тран·с·п·лан·ти·ра·ха
| МИН.НЕОПР.ВР., 1Л., ЕД.Ч., М.Р. = трансплантирал съм
| МИН.НЕОПР.ВР., 1Л., ЕД.Ч., Ж.Р. = трансплантирала съм
| МИН.НЕОПР.ВР., 1Л., ЕД.Ч., СР.Р. = трансплантирало съм
| МИН.НЕОПР.ВР., 1Л., МН.Ч. = трансплантирали сме
| МИН.НЕОПР.ВР., 2Л., ЕД.Ч., М.Р. = трансплантирал си
| МИН.НЕОПР.ВР., 2Л., ЕД.Ч., Ж.Р. = трансплантирала си
| МИН.НЕОПР.ВР., 2Л., ЕД.Ч., СР.Р. = трансплантирало си
| МИН.НЕОПР.ВР., 2Л., МН.Ч. = трансплантирали сте
| МИН.НЕОПР.ВР., 3Л., ЕД.Ч., М.Р. = трансплантирал е
| МИН.НЕОПР.ВР., 3Л., ЕД.Ч., Ж.Р. = трансплантирала е
| МИН.НЕОПР.ВР., 3Л., ЕД.Ч., СР.Р. = трансплантирало е
| МИН.НЕОПР.ВР., 3Л., МН.Ч. = трансплантирали са
| МИН.ПРЕД.ВР., 1Л., ЕД.Ч., М.Р. = бях трансплантирал
| МИН.ПРЕД.ВР., 1Л., ЕД.Ч., Ж.Р. = бях трансплантирала
| МИН.ПРЕД.ВР., 1Л., ЕД.Ч., СР.Р. = бях трансплантирало
| МИН.ПРЕД.ВР., 1Л., МН.Ч. = бяхме трансплантирали
| МИН.ПРЕД.ВР., 2Л., ЕД.Ч., М.Р. = беше трансплантирал
| МИН.ПРЕД.ВР., 2Л., ЕД.Ч., Ж.Р. = беше трансплантирала
| МИН.ПРЕД.ВР., 2Л., ЕД.Ч., СР.Р. = беше трансплантирало
| МИН.ПРЕД.ВР., 2Л., МН.Ч. = бяхте трансплантирали
| МИН.ПРЕД.ВР., 3Л., ЕД.Ч., М.Р. = беше трансплантирал
| МИН.ПРЕД.ВР., 3Л., ЕД.Ч., Ж.Р. = беше трансплантирала
| МИН.ПРЕД.ВР., 3Л., ЕД.Ч., СР.Р. = беше трансплантирало
| МИН.ПРЕД.ВР., 3Л., МН.Ч. = бяха трансплантирали
| БЪД.ВР., 1Л., ЕД.Ч. = ще трансплантирам
| БЪД.ВР., 1Л., МН.Ч. = ще трансплантираме
| БЪД.ВР., 2Л., ЕД.Ч. = ще трансплантираш
| БЪД.ВР., 2Л., МН.Ч. = ще трансплантирате
| БЪД.ВР., 3Л., ЕД.Ч. = ще трансплантира
| БЪД.ВР., 3Л., МН.Ч. = ще трансплантират
| БЪД.ПРЕД.ВР., 1Л., ЕД.Ч., М.Р. = ще съм трансплантирал
| БЪД.ПРЕД.ВР., 1Л., ЕД.Ч., Ж.Р. = ще съм трансплантирала
| БЪД.ПРЕД.ВР., 1Л., ЕД.Ч., СР.Р. = ще съм трансплантирало
| БЪД.ПРЕД.ВР., 1Л., МН.Ч. = ще сме трансплантирали
| БЪД.ПРЕД.ВР., 2Л., ЕД.Ч., М.Р. = ще си трансплантирал
| БЪД.ПРЕД.ВР., 2Л., ЕД.Ч., Ж.Р. = ще си трансплантирала
| БЪД.ПРЕД.ВР., 2Л., ЕД.Ч., СР.Р. = ще си трансплантирало
| БЪД.ПРЕД.ВР., 2Л., МН.Ч. = ще сте трансплантирали
| БЪД.ПРЕД.ВР., 3Л., ЕД.Ч., М.Р. = ще е трансплантирал
| БЪД.ПРЕД.ВР., 3Л., ЕД.Ч., Ж.Р. = ще е трансплантирала
| БЪД.ПРЕД.ВР., 3Л., ЕД.Ч., СР.Р. = ще е трансплантирало
| БЪД.ПРЕД.ВР., 3Л., МН.Ч. = ще са трансплантирали
| БЪД.ВР. В МИН., 1Л., ЕД.Ч. = щях да трансплантирам
| БЪД.ВР. В МИН., 1Л., МН.Ч. = щяхме да трансплантираме
| БЪД.ВР. В МИН., 2Л., ЕД.Ч. = щеше да трансплантираш
| БЪД.ВР. В МИН., 2Л., МН.Ч. = щяхте да трансплантирате
| БЪД.ВР. В МИН., 3Л., ЕД.Ч. = щеше да трансплантира
| БЪД.ВР. В МИН., 3Л., МН.Ч. = щяха да трансплантират
| БЪД.ПРЕД.ВР. В МИН., 1Л., ЕД.Ч., М.Р. = щях да съм трансплантирал
| БЪД.ПРЕД.ВР. В МИН., 1Л., ЕД.Ч., Ж.Р. = щях да съм трансплантирала
| БЪД.ПРЕД.ВР. В МИН., 1Л., ЕД.Ч., СР.Р. = щях да съм трансплантирало
| БЪД.ПРЕД.ВР. В МИН., 1Л., МН.Ч. = щяхме да сме трансплантирали
| БЪД.ПРЕД.ВР. В МИН., 2Л., ЕД.Ч., М.Р. = щеше да си трансплантирал
| БЪД.ПРЕД.ВР. В МИН., 2Л., ЕД.Ч., Ж.Р. = щеше да си трансплантирала
| БЪД.ПРЕД.ВР. В МИН., 2Л., ЕД.Ч., СР.Р. = щеше да си трансплантирало
| БЪД.ПРЕД.ВР. В МИН., 2Л., МН.Ч. = щяхте да сте трансплантирали
| БЪД.ПРЕД.ВР. В МИН., 3Л., ЕД.Ч., М.Р. = щеше да е трансплантирал
| БЪД.ПРЕД.ВР. В МИН., 3Л., ЕД.Ч., Ж.Р. = щеше да е трансплантирала
| БЪД.ПРЕД.ВР. В МИН., 3Л., ЕД.Ч., СР.Р. = щеше да е трансплантирало
| БЪД.ПРЕД.ВР. В МИН., 3Л., МН.Ч. = щяха да са трансплантирали
| ПР.НАКЛ., СЕГ.ВР., 1Л., ЕД.Ч., М.Р. = трансплантирал съм
| ПР.НАКЛ., СЕГ.ВР., 1Л., ЕД.Ч., Ж.Р. = трансплантирала съм
| ПР.НАКЛ., СЕГ.ВР., 1Л., ЕД.Ч., СР.Р. = трансплантирало съм
| ПР.НАКЛ., СЕГ.ВР., 1Л., МН.Ч. = трансплантирали сме
| ПР.НАКЛ., СЕГ.ВР., 2Л., ЕД.Ч., М.Р. = трансплантирал си
| ПР.НАКЛ., СЕГ.ВР., 2Л., ЕД.Ч., Ж.Р. = трансплантирала си
| ПР.НАКЛ., СЕГ.ВР., 2Л., ЕД.Ч., СР.Р. = трансплантирало си
| ПР.НАКЛ., СЕГ.ВР., 2Л., МН.Ч. = трансплантирали сте
| ПР.НАКЛ., СЕГ.ВР., 3Л., ЕД.Ч., М.Р. = трансплантирал (е)
| ПР.НАКЛ., СЕГ.ВР., 3Л., ЕД.Ч., Ж.Р. = трансплантирала (е)
| ПР.НАКЛ., СЕГ.ВР., 3Л., ЕД.Ч., СР.Р. = трансплантирало (е)
| ПР.НАКЛ., СЕГ.ВР., 3Л., МН.Ч. = трансплантирали (са)
| ПР.НАКЛ., МИН.СВ.ВР., 1Л., ЕД.Ч., М.Р. = трансплантирал съм
| ПР.НАКЛ., МИН.СВ.ВР., 1Л., ЕД.Ч., Ж.Р. = трансплантирала съм
| ПР.НАКЛ., МИН.СВ.ВР., 1Л., ЕД.Ч., СР.Р. = трансплантирало съм
| ПР.НАКЛ., МИН.СВ.ВР., 1Л., МН.Ч. = трансплантирали сме
| ПР.НАКЛ., МИН.СВ.ВР., 2Л., ЕД.Ч., М.Р. = трансплантирал си
| ПР.НАКЛ., МИН.СВ.ВР., 2Л., ЕД.Ч., Ж.Р. = трансплантирала си
| ПР.НАКЛ., МИН.СВ.ВР., 2Л., ЕД.Ч., СР.Р. = трансплантирало си
| ПР.НАКЛ., МИН.СВ.ВР., 2Л., МН.Ч. = трансплантирали сте
| ПР.НАКЛ., МИН.СВ.ВР., 3Л., ЕД.Ч., М.Р. = трансплантирал (е)
| ПР.НАКЛ., МИН.СВ.ВР., 3Л., ЕД.Ч., Ж.Р. = трансплантирала (е)
| ПР.НАКЛ., МИН.СВ.ВР., 3Л., ЕД.Ч., СР.Р. = трансплантирало (е)
| ПР.НАКЛ., МИН.СВ.ВР., 3Л., МН.Ч. = трансплантирали (са)
| ПР.НАКЛ., МИН.НЕОПР.ВР., 1Л., ЕД.Ч., М.Р. = бил съм трансплантирал
| ПР.НАКЛ., МИН.НЕОПР.ВР., 1Л., ЕД.Ч., Ж.Р. = била съм трансплантирала
| ПР.НАКЛ., МИН.НЕОПР.ВР., 1Л., ЕД.Ч., СР.Р. = било съм трансплантирало
| ПР.НАКЛ., МИН.НЕОПР.ВР., 1Л., МН.Ч. = били сме трансплантирали
| ПР.НАКЛ., МИН.НЕОПР.ВР., 2Л., ЕД.Ч., М.Р. = бил си трансплантирал
| ПР.НАКЛ., МИН.НЕОПР.ВР., 2Л., ЕД.Ч., Ж.Р. = била си трансплантирала
| ПР.НАКЛ., МИН.НЕОПР.ВР., 2Л., ЕД.Ч., СР.Р. = било си трансплантирало
| ПР.НАКЛ., МИН.НЕОПР.ВР., 2Л., МН.Ч. = били сте трансплантирали
| ПР.НАКЛ., МИН.НЕОПР.ВР., 3Л., ЕД.Ч., М.Р. = бил (е) трансплантирал
| ПР.НАКЛ., МИН.НЕОПР.ВР., 3Л., ЕД.Ч., Ж.Р. = била (е) трансплантирала
| ПР.НАКЛ., МИН.НЕОПР.ВР., 3Л., ЕД.Ч., СР.Р. = било (е) трансплантирало
| ПР.НАКЛ., МИН.НЕОПР.ВР., 3Л., МН.Ч. = били (са) трансплантирали
| ПР.НАКЛ., БЪД.ВР., 1Л., ЕД.Ч., М.Р. = щял съм да трансплантирам
| ПР.НАКЛ., БЪД.ВР., 1Л., ЕД.Ч., Ж.Р. = щяла съм да трансплантирам
| ПР.НАКЛ., БЪД.ВР., 1Л., ЕД.Ч., СР.Р. = щяло съм да трансплантирам
| ПР.НАКЛ., БЪД.ВР., 1Л., МН.Ч. = щели сме да трансплантираме
| ПР.НАКЛ., БЪД.ВР., 2Л., ЕД.Ч., М.Р. = щял си да трансплантираш
| ПР.НАКЛ., БЪД.ВР., 2Л., ЕД.Ч., Ж.Р. = щяла си да трансплантираш
| ПР.НАКЛ., БЪД.ВР., 2Л., ЕД.Ч., СР.Р. = щяло си да трансплантираш
| ПР.НАКЛ., БЪД.ВР., 2Л., МН.Ч. = щели сте да трансплантирате
| ПР.НАКЛ., БЪД.ВР., 3Л., ЕД.Ч., М.Р. = щял (е) да трансплантира
| ПР.НАКЛ., БЪД.ВР., 3Л., ЕД.Ч., Ж.Р. = щяла (е) да трансплантира
| ПР.НАКЛ., БЪД.ВР., 3Л., ЕД.Ч., СР.Р. = щяло (е) да трансплантира
| ПР.НАКЛ., БЪД.ВР., 3Л., МН.Ч. = щели (са) да трансплантират
| ПР.НАКЛ., БЪД.ПРЕД.ВР., 1Л., ЕД.Ч., М.Р. = щял съм да съм трансплантирал
| ПР.НАКЛ., БЪД.ПРЕД.ВР., 1Л., ЕД.Ч., Ж.Р. = щяла съм да съм трансплантирала
| ПР.НАКЛ., БЪД.ПРЕД.ВР., 1Л., ЕД.Ч., СР.Р. = щяло съм да съм трансплантирало
| ПР.НАКЛ., БЪД.ПРЕД.ВР., 1Л., МН.Ч. = щели сме да сме трансплантирали
| ПР.НАКЛ., БЪД.ПРЕД.ВР., 2Л., ЕД.Ч., М.Р. = щял си да си трансплантирал
| ПР.НАКЛ., БЪД.ПРЕД.ВР., 2Л., ЕД.Ч., Ж.Р. = щяла си да си трансплантирала
| ПР.НАКЛ., БЪД.ПРЕД.ВР., 2Л., ЕД.Ч., СР.Р. = щяло си да си трансплантирало
| ПР.НАКЛ., БЪД.ПРЕД.ВР., 2Л., МН.Ч. = щели сте да сте трансплантирали
| ПР.НАКЛ., БЪД.ПРЕД.ВР., 3Л., ЕД.Ч., М.Р. = щял (е) да е трансплантирал
| ПР.НАКЛ., БЪД.ПРЕД.ВР., 3Л., ЕД.Ч., Ж.Р. = щяла (е) да е трансплантирала
| ПР.НАКЛ., БЪД.ПРЕД.ВР., 3Л., ЕД.Ч., СР.Р. = щяло (е) да е трансплантирало
| ПР.НАКЛ., БЪД.ПРЕД.ВР., 3Л., МН.Ч. = щели (са) да са трансплантирали
| УСЛОВНО НАКЛОНЕНИЕ, 1Л., ЕД.Ч., М.Р. = бих трансплантирал
| УСЛОВНО НАКЛОНЕНИЕ, 1Л., ЕД.Ч., Ж.Р. = бих трансплантирала
| УСЛОВНО НАКЛОНЕНИЕ, 1Л., ЕД.Ч., СР.Р. = бих трансплантирало
| УСЛОВНО НАКЛОНЕНИЕ, 1Л., МН.Ч. = бихме трансплантирали
| УСЛОВНО НАКЛОНЕНИЕ, 2Л., ЕД.Ч., М.Р. = би трансплантирал
| УСЛОВНО НАКЛОНЕНИЕ, 2Л., ЕД.Ч., Ж.Р. = би трансплантирала
| УСЛОВНО НАКЛОНЕНИЕ, 2Л., ЕД.Ч., СР.Р. = би трансплантирало
| УСЛОВНО НАКЛОНЕНИЕ, 2Л., МН.Ч. = бихте трансплантирали
| УСЛОВНО НАКЛОНЕНИЕ, 3Л., ЕД.Ч., М.Р. = би трансплантирал
| УСЛОВНО НАКЛОНЕНИЕ, 3Л., ЕД.Ч., Ж.Р. = би трансплантирала
| УСЛОВНО НАКЛОНЕНИЕ, 3Л., ЕД.Ч., СР.Р. = би трансплантирало
| УСЛОВНО НАКЛОНЕНИЕ, 3Л., МН.Ч. = биха трансплантирали
| ПОВЕЛИТЕЛНО НАКЛОНЕНИЕ, ЕД.Ч. = тран·с·п·лан·ти·рай
| ПОВЕЛИТЕЛНО НАКЛОНЕНИЕ, МН.Ч. = тран·с·п·лан·ти·рай·те
| МИН.СТРАД.ПРИЧ. М.Р. = тран·с·п·лан·ти·ран
| МИН.СТРАД.ПРИЧ. М.Р. НЕПЪЛЕН ЧЛЕН = тран·с·п·лан·ти·ра·ния
| МИН.СТРАД.ПРИЧ. М.Р. ПЪЛЕН ЧЛЕН = тран·с·п·лан·ти·ра·ни·ят
| МИН.СТРАД.ПРИЧ. Ж.Р. = тран·с·п·лан·ти·ра·на
| МИН.СТРАД.ПРИЧ. Ж.Р. ЧЛЕН = тран·с·п·лан·ти·ра·на·та
| МИН.СТРАД.ПРИЧ. СР.Р. = тран·с·п·лан·ти·ра·но
| МИН.СТРАД.ПРИЧ. СР.Р. ЧЛЕН = тран·с·п·лан·ти·ра·но·то
| МИН.СТРАД.ПРИЧ. МН.Ч. = тран·с·п·лан·ти·ра·ни
| МИН.СТРАД.ПРИЧ. МН.Ч. ЧЛЕН = тран·с·п·лан·ти·ра·ни·те
| МИН.ДЕЯТ.СВ.ПРИЧ. М.Р. = тран·с·п·лан·ти·рал
| МИН.ДЕЯТ.СВ.ПРИЧ. М.Р. НЕПЪЛЕН ЧЛЕН = тран·с·п·лан·ти·ра·лия
| МИН.ДЕЯТ.СВ.ПРИЧ. М.Р. ПЪЛЕН ЧЛЕН = тран·с·п·лан·ти·ра·ли·ят
| МИН.ДЕЯТ.СВ.ПРИЧ. Ж.Р. = тран·с·п·лан·ти·ра·ла
| МИН.ДЕЯТ.СВ.ПРИЧ. Ж.Р. ЧЛЕН = тран·с·п·лан·ти·ра·ла·та
| МИН.ДЕЯТ.СВ.ПРИЧ. СР.Р. = тран·с·п·лан·ти·ра·ло
| МИН.ДЕЯТ.СВ.ПРИЧ. СР.Р. ЧЛЕН = тран·с·п·лан·ти·ра·ло·то
| МИН.ДЕЯТ.СВ.ПРИЧ. МН.Ч. = тран·с·п·лан·ти·ра·ли
| МИН.ДЕЯТ.СВ.ПРИЧ. МН.Ч. ЧЛЕН = тран·с·п·лан·ти·ра·ли·те
| МИН.ДЕЯТ.НЕСВ.ПРИЧ. М.Р. = тран·с·п·лан·ти·рал
| МИН.ДЕЯТ.НЕСВ.ПРИЧ. М.Р. НЕПЪЛЕН ЧЛЕН = тран·с·п·лан·ти·ра·лия
| МИН.ДЕЯТ.НЕСВ.ПРИЧ. М.Р. ПЪЛЕН ЧЛЕН = тран·с·п·лан·ти·ра·ли·ят
| МИН.ДЕЯТ.НЕСВ.ПРИЧ. Ж.Р. = тран·с·п·лан·ти·ра·ла
| МИН.ДЕЯТ.НЕСВ.ПРИЧ. Ж.Р. ЧЛЕН = тран·с·п·лан·ти·ра·ла·та
| МИН.ДЕЯТ.НЕСВ.ПРИЧ. СР.Р. = тран·с·п·лан·ти·ра·ло
| МИН.ДЕЯТ.НЕСВ.ПРИЧ. СР.Р. ЧЛЕН = тран·с·п·лан·ти·ра·ло·то
| МИН.ДЕЯТ.НЕСВ.ПРИЧ. МН.Ч. = тран·с·п·лан·ти·ра·ли
| МИН.ДЕЯТ.НЕСВ.ПРИЧ. МН.Ч. ЧЛЕН = тран·с·п·лан·ти·ра·ли·те
| СЕГ.ДЕЯТ.ПРИЧ. М.Р. = тран·с·п·лан·ти·ращ
| СЕГ.ДЕЯТ.ПРИЧ. М.Р. НЕПЪЛЕН ЧЛЕН = тран·с·п·лан·ти·ра·щия
| СЕГ.ДЕЯТ.ПРИЧ. М.Р. ПЪЛЕН ЧЛЕН = тран·с·п·лан·ти·ра·щи·ят
| СЕГ.ДЕЯТ.ПРИЧ. Ж.Р. = тран·с·п·лан·ти·ра·ща
| СЕГ.ДЕЯТ.ПРИЧ. Ж.Р. ЧЛЕН = тран·с·п·лан·ти·ра·ща·та
| СЕГ.ДЕЯТ.ПРИЧ. СР.Р. = тран·с·п·лан·ти·ра·що
| СЕГ.ДЕЯТ.ПРИЧ. СР.Р. ЧЛЕН = тран·с·п·лан·ти·ра·що·то
| СЕГ.ДЕЯТ.ПРИЧ. МН.Ч. = тран·с·п·лан·ти·ра·щи
| СЕГ.ДЕЯТ.ПРИЧ. МН.Ч. ЧЛЕН = тран·с·п·лан·ти·ра·щи·те
| ДЕЕПРИЧАСТИЕ = тран·с·п·лан·ти·рай·ки
| СКРИТИ ПРЕПРАТКИ = 
[[трансплантирам]],
[[трансплантираш]],
[[трансплантира]],
[[трансплантираме]],
[[трансплантирате]],
[[трансплантират]],
[[трансплантирах]],
[[трансплантирахме]],
[[трансплантирахте]],
[[трансплантираха]],
[[трансплантираше]],
[[трансплантирай]],
[[трансплантирайте]],
[[трансплантирал]],
[[трансплантиралия]],
[[трансплантиралият]],
[[трансплантирала]],
[[трансплантиралата]],
[[трансплантирало]],
[[трансплантиралото]],
[[трансплантирали]],
[[трансплантиралите]],
[[трансплантиран]],
[[трансплантирания]],
[[трансплантираният]],
[[трансплантирана]],
[[трансплантираната]],
[[трансплантирано]],
[[трансплантираното]],
[[трансплантирани]],
[[трансплантираните]],
[[трансплантиращ]],
[[трансплантиращия]],
[[трансплантиращият]],
[[трансплантираща]],
[[трансплантиращата]],
[[трансплантиращо]],
[[трансплантиращото]],
[[трансплантиращи]],
[[трансплантиращите]],
[[трансплантирайки]],
[[трансплантирал съм]],
[[трансплантирала съм]],
[[трансплантирало съм]],
[[трансплантирали сме]],
[[трансплантирал си]],
[[трансплантирала си]],
[[трансплантирало си]],
[[трансплантирали сте]],
[[трансплантирал е]],
[[трансплантирала е]],
[[трансплантирало е]],
[[трансплантирали са]],
[[бях трансплантирал]],
[[бях трансплантирала]],
[[бях трансплантирало]],
[[бяхме трансплантирали]],
[[беше трансплантирал]],
[[беше трансплантирала]],
[[беше трансплантирало]],
[[бяхте трансплантирали]],
[[бяха трансплантирали]],
[[ще трансплантирам]],
[[ще трансплантираме]],
[[ще трансплантираш]],
[[ще трансплантирате]],
[[ще трансплантира]],
[[ще трансплантират]],
[[ще съм трансплантирал]],
[[ще съм трансплантирала]],
[[ще съм трансплантирало]],
[[ще сме трансплантирали]],
[[ще си трансплантирал]],
[[ще си трансплантирала]],
[[ще си трансплантирало]],
[[ще сте трансплантирали]],
[[ще е трансплантирал]],
[[ще е трансплантирала]],
[[ще е трансплантирало]],
[[ще са трансплантирали]],
[[щях да трансплантирам]],
[[щяхме да трансплантираме]],
[[щеше да трансплантираш]],
[[щяхте да трансплантирате]],
[[щеше да трансплантира]],
[[щяха да трансплантират]],
[[щях да съм трансплантирал]],
[[щях да съм трансплантирала]],
[[щях да съм трансплантирало]],
[[щяхме да сме трансплантирали]],
[[щеше да си трансплантирал]],
[[щеше да си трансплантирала]],
[[щеше да си трансплантирало]],
[[щяхте да сте трансплантирали]],
[[щеше да е трансплантирал]],
[[щеше да е трансплантирала]],
[[щеше да е трансплантирало]],
[[щяха да са трансплантирали]],
[[бил съм трансплантирал]],
[[била съм трансплантирала]],
[[било съм трансплантирало]],
[[били сме трансплантирали]],
[[бил си трансплантирал]],
[[била си трансплантирала]],
[[било си трансплантирало]],
[[били сте трансплантирали]],
[[бил е трансплантирал]],
[[била е трансплантирала]],
[[било е трансплантирало]],
[[били са трансплантирали]],
[[щял съм да трансплантирам]],
[[щяла съм да трансплантирам]],
[[щяло съм да трансплантирам]],
[[щели сме да трансплантираме]],
[[щял си да трансплантираш]],
[[щяла си да трансплантираш]],
[[щяло си да трансплантираш]],
[[щели сте да трансплантирате]],
[[щял да трансплантира]],
[[щяла да трансплантира]],
[[щяло да трансплантира]],
[[щели да трансплантират]],
[[щял е да трансплантира]],
[[щяла е да трансплантира]],
[[щяло е да трансплантира]],
[[щели са да трансплантират]],
[[щял съм да съм трансплантирал]],
[[щяла съм да съм трансплантирала]],
[[щяло съм да съм трансплантирало]],
[[щели сме да сме трансплантирали]],
[[щял си да си трансплантирал]],
[[щяла си да си трансплантирала]],
[[щяло си да си трансплантирало]],
[[щели сте да сте трансплантирали]],
[[щял да е трансплантирал]],
[[щяла да е трансплантирала]],
[[щяло да е трансплантирало]],
[[щели да са трансплантирали]],
[[щял е да е трансплантирал]],
[[щяла е да е трансплантирала]],
[[щяло е да е трансплантирало]],
[[щели са да са трансплантирали]],
[[бих трансплантирал]],
[[бих трансплантирала]],
[[бих трансплантирало]],
[[бихме трансплантирали]],
[[би трансплантирал]],
[[би трансплантирала]],
[[би трансплантирало]],
[[бихте трансплантирали]],
[[биха трансплантирали]],
}}</text>
      <sha1>86ust66di3peob1f2o8in24w98pkqbe</sha1>
    </revision>
  </page>
  <page>
    <title>Шаблон:Словоформи/транспонирам</title>
    <ns>10</ns>
    <id>564551</id>
    <revision>
      <id>596531</id>
      <timestamp>2005-05-12T09:45:55Z</timestamp>
      <contributor>
        <username>Bgbot</username>
        <id>83</id>
      </contributor>
      <comment>Борислав: Шаблон със словоформи</comment>
      <model>wikitext</model>
      <format>text/x-wiki</format>
      <text bytes="23546" xml:space="preserve">{{Шаблон:Словоформи/Глагол|
  ОСНОВНА ФОРМА = транспонирам
| СЕГ.ВР., 1Л., ЕД.Ч. = тран·с·по·ни·рам
| СЕГ.ВР., 1Л., МН.Ч. = тран·с·по·ни·ра·ме
| СЕГ.ВР., 2Л., ЕД.Ч. = тран·с·по·ни·раш
| СЕГ.ВР., 2Л., МН.Ч. = тран·с·по·ни·ра·те
| СЕГ.ВР., 3Л., ЕД.Ч. = тран·с·по·ни·ра
| СЕГ.ВР., 3Л., МН.Ч. = тран·с·по·ни·рат
| МИН.СВ.ВР., 1Л., ЕД.Ч. = тран·с·по·ни·рах
| МИН.СВ.ВР., 1Л., МН.Ч. = тран·с·по·ни·рах·ме
| МИН.СВ.ВР., 2Л., ЕД.Ч. = тран·с·по·ни·ра
| МИН.СВ.ВР., 2Л., МН.Ч. = тран·с·по·ни·рах·те
| МИН.СВ.ВР., 3Л., ЕД.Ч. = тран·с·по·ни·ра
| МИН.СВ.ВР., 3Л., МН.Ч. = тран·с·по·ни·ра·ха
| МИН.НЕСВ.ВР., 1Л., ЕД.Ч. = тран·с·по·ни·рах
| МИН.НЕСВ.ВР., 1Л., МН.Ч. = тран·с·по·ни·рах·ме
| МИН.НЕСВ.ВР., 2Л., ЕД.Ч. = тран·с·по·ни·ра·ше
| МИН.НЕСВ.ВР., 2Л., МН.Ч. = тран·с·по·ни·рах·те
| МИН.НЕСВ.ВР., 3Л., ЕД.Ч. = тран·с·по·ни·ра·ше
| МИН.НЕСВ.ВР., 3Л., МН.Ч. = тран·с·по·ни·ра·ха
| МИН.НЕОПР.ВР., 1Л., ЕД.Ч., М.Р. = транспонирал съм
| МИН.НЕОПР.ВР., 1Л., ЕД.Ч., Ж.Р. = транспонирала съм
| МИН.НЕОПР.ВР., 1Л., ЕД.Ч., СР.Р. = транспонирало съм
| МИН.НЕОПР.ВР., 1Л., МН.Ч. = транспонирали сме
| МИН.НЕОПР.ВР., 2Л., ЕД.Ч., М.Р. = транспонирал си
| МИН.НЕОПР.ВР., 2Л., ЕД.Ч., Ж.Р. = транспонирала си
| МИН.НЕОПР.ВР., 2Л., ЕД.Ч., СР.Р. = транспонирало си
| МИН.НЕОПР.ВР., 2Л., МН.Ч. = транспонирали сте
| МИН.НЕОПР.ВР., 3Л., ЕД.Ч., М.Р. = транспонирал е
| МИН.НЕОПР.ВР., 3Л., ЕД.Ч., Ж.Р. = транспонирала е
| МИН.НЕОПР.ВР., 3Л., ЕД.Ч., СР.Р. = транспонирало е
| МИН.НЕОПР.ВР., 3Л., МН.Ч. = транспонирали са
| МИН.ПРЕД.ВР., 1Л., ЕД.Ч., М.Р. = бях транспонирал
| МИН.ПРЕД.ВР., 1Л., ЕД.Ч., Ж.Р. = бях транспонирала
| МИН.ПРЕД.ВР., 1Л., ЕД.Ч., СР.Р. = бях транспонирало
| МИН.ПРЕД.ВР., 1Л., МН.Ч. = бяхме транспонирали
| МИН.ПРЕД.ВР., 2Л., ЕД.Ч., М.Р. = беше транспонирал
| МИН.ПРЕД.ВР., 2Л., ЕД.Ч., Ж.Р. = беше транспонирала
| МИН.ПРЕД.ВР., 2Л., ЕД.Ч., СР.Р. = беше транспонирало
| МИН.ПРЕД.ВР., 2Л., МН.Ч. = бяхте транспонирали
| МИН.ПРЕД.ВР., 3Л., ЕД.Ч., М.Р. = беше транспонирал
| МИН.ПРЕД.ВР., 3Л., ЕД.Ч., Ж.Р. = беше транспонирала
| МИН.ПРЕД.ВР., 3Л., ЕД.Ч., СР.Р. = беше транспонирало
| МИН.ПРЕД.ВР., 3Л., МН.Ч. = бяха транспонирали
| БЪД.ВР., 1Л., ЕД.Ч. = ще транспонирам
| БЪД.ВР., 1Л., МН.Ч. = ще транспонираме
| БЪД.ВР., 2Л., ЕД.Ч. = ще транспонираш
| БЪД.ВР., 2Л., МН.Ч. = ще транспонирате
| БЪД.ВР., 3Л., ЕД.Ч. = ще транспонира
| БЪД.ВР., 3Л., МН.Ч. = ще транспонират
| БЪД.ПРЕД.ВР., 1Л., ЕД.Ч., М.Р. = ще съм транспонирал
| БЪД.ПРЕД.ВР., 1Л., ЕД.Ч., Ж.Р. = ще съм транспонирала
| БЪД.ПРЕД.ВР., 1Л., ЕД.Ч., СР.Р. = ще съм транспонирало
| БЪД.ПРЕД.ВР., 1Л., МН.Ч. = ще сме транспонирали
| БЪД.ПРЕД.ВР., 2Л., ЕД.Ч., М.Р. = ще си транспонирал
| БЪД.ПРЕД.ВР., 2Л., ЕД.Ч., Ж.Р. = ще си транспонирала
| БЪД.ПРЕД.ВР., 2Л., ЕД.Ч., СР.Р. = ще си транспонирало
| БЪД.ПРЕД.ВР., 2Л., МН.Ч. = ще сте транспонирали
| БЪД.ПРЕД.ВР., 3Л., ЕД.Ч., М.Р. = ще е транспонирал
| БЪД.ПРЕД.ВР., 3Л., ЕД.Ч., Ж.Р. = ще е транспонирала
| БЪД.ПРЕД.ВР., 3Л., ЕД.Ч., СР.Р. = ще е транспонирало
| БЪД.ПРЕД.ВР., 3Л., МН.Ч. = ще са транспонирали
| БЪД.ВР. В МИН., 1Л., ЕД.Ч. = щях да транспонирам
| БЪД.ВР. В МИН., 1Л., МН.Ч. = щяхме да транспонираме
| БЪД.ВР. В МИН., 2Л., ЕД.Ч. = щеше да транспонираш
| БЪД.ВР. В МИН., 2Л., МН.Ч. = щяхте да транспонирате
| БЪД.ВР. В МИН., 3Л., ЕД.Ч. = щеше да транспонира
| БЪД.ВР. В МИН., 3Л., МН.Ч. = щяха да транспонират
| БЪД.ПРЕД.ВР. В МИН., 1Л., ЕД.Ч., М.Р. = щях да съм транспонирал
| БЪД.ПРЕД.ВР. В МИН., 1Л., ЕД.Ч., Ж.Р. = щях да съм транспонирала
| БЪД.ПРЕД.ВР. В МИН., 1Л., ЕД.Ч., СР.Р. = щях да съм транспонирало
| БЪД.ПРЕД.ВР. В МИН., 1Л., МН.Ч. = щяхме да сме транспонирали
| БЪД.ПРЕД.ВР. В МИН., 2Л., ЕД.Ч., М.Р. = щеше да си транспонирал
| БЪД.ПРЕД.ВР. В МИН., 2Л., ЕД.Ч., Ж.Р. = щеше да си транспонирала
| БЪД.ПРЕД.ВР. В МИН., 2Л., ЕД.Ч., СР.Р. = щеше да си транспонирало
| БЪД.ПРЕД.ВР. В МИН., 2Л., МН.Ч. = щяхте да сте транспонирали
| БЪД.ПРЕД.ВР. В МИН., 3Л., ЕД.Ч., М.Р. = щеше да е транспонирал
| БЪД.ПРЕД.ВР. В МИН., 3Л., ЕД.Ч., Ж.Р. = щеше да е транспонирала
| БЪД.ПРЕД.ВР. В МИН., 3Л., ЕД.Ч., СР.Р. = щеше да е транспонирало
| БЪД.ПРЕД.ВР. В МИН., 3Л., МН.Ч. = щяха да са транспонирали
| ПР.НАКЛ., СЕГ.ВР., 1Л., ЕД.Ч., М.Р. = транспонирал съм
| ПР.НАКЛ., СЕГ.ВР., 1Л., ЕД.Ч., Ж.Р. = транспонирала съм
| ПР.НАКЛ., СЕГ.ВР., 1Л., ЕД.Ч., СР.Р. = транспонирало съм
| ПР.НАКЛ., СЕГ.ВР., 1Л., МН.Ч. = транспонирали сме
| ПР.НАКЛ., СЕГ.ВР., 2Л., ЕД.Ч., М.Р. = транспонирал си
| ПР.НАКЛ., СЕГ.ВР., 2Л., ЕД.Ч., Ж.Р. = транспонирала си
| ПР.НАКЛ., СЕГ.ВР., 2Л., ЕД.Ч., СР.Р. = транспонирало си
| ПР.НАКЛ., СЕГ.ВР., 2Л., МН.Ч. = транспонирали сте
| ПР.НАКЛ., СЕГ.ВР., 3Л., ЕД.Ч., М.Р. = транспонирал (е)
| ПР.НАКЛ., СЕГ.ВР., 3Л., ЕД.Ч., Ж.Р. = транспонирала (е)
| ПР.НАКЛ., СЕГ.ВР., 3Л., ЕД.Ч., СР.Р. = транспонирало (е)
| ПР.НАКЛ., СЕГ.ВР., 3Л., МН.Ч. = транспонирали (са)
| ПР.НАКЛ., МИН.СВ.ВР., 1Л., ЕД.Ч., М.Р. = транспонирал съм
| ПР.НАКЛ., МИН.СВ.ВР., 1Л., ЕД.Ч., Ж.Р. = транспонирала съм
| ПР.НАКЛ., МИН.СВ.ВР., 1Л., ЕД.Ч., СР.Р. = транспонирало съм
| ПР.НАКЛ., МИН.СВ.ВР., 1Л., МН.Ч. = транспонирали сме
| ПР.НАКЛ., МИН.СВ.ВР., 2Л., ЕД.Ч., М.Р. = транспонирал си
| ПР.НАКЛ., МИН.СВ.ВР., 2Л., ЕД.Ч., Ж.Р. = транспонирала си
| ПР.НАКЛ., МИН.СВ.ВР., 2Л., ЕД.Ч., СР.Р. = транспонирало си
| ПР.НАКЛ., МИН.СВ.ВР., 2Л., МН.Ч. = транспонирали сте
| ПР.НАКЛ., МИН.СВ.ВР., 3Л., ЕД.Ч., М.Р. = транспонирал (е)
| ПР.НАКЛ., МИН.СВ.ВР., 3Л., ЕД.Ч., Ж.Р. = транспонирала (е)
| ПР.НАКЛ., МИН.СВ.ВР., 3Л., ЕД.Ч., СР.Р. = транспонирало (е)
| ПР.НАКЛ., МИН.СВ.ВР., 3Л., МН.Ч. = транспонирали (са)
| ПР.НАКЛ., МИН.НЕОПР.ВР., 1Л., ЕД.Ч., М.Р. = бил съм транспонирал
| ПР.НАКЛ., МИН.НЕОПР.ВР., 1Л., ЕД.Ч., Ж.Р. = била съм транспонирала
| ПР.НАКЛ., МИН.НЕОПР.ВР., 1Л., ЕД.Ч., СР.Р. = било съм транспонирало
| ПР.НАКЛ., МИН.НЕОПР.ВР., 1Л., МН.Ч. = били сме транспонирали
| ПР.НАКЛ., МИН.НЕОПР.ВР., 2Л., ЕД.Ч., М.Р. = бил си транспонирал
| ПР.НАКЛ., МИН.НЕОПР.ВР., 2Л., ЕД.Ч., Ж.Р. = била си транспонирала
| ПР.НАКЛ., МИН.НЕОПР.ВР., 2Л., ЕД.Ч., СР.Р. = било си транспонирало
| ПР.НАКЛ., МИН.НЕОПР.ВР., 2Л., МН.Ч. = били сте транспонирали
| ПР.НАКЛ., МИН.НЕОПР.ВР., 3Л., ЕД.Ч., М.Р. = бил (е) транспонирал
| ПР.НАКЛ., МИН.НЕОПР.ВР., 3Л., ЕД.Ч., Ж.Р. = била (е) транспонирала
| ПР.НАКЛ., МИН.НЕОПР.ВР., 3Л., ЕД.Ч., СР.Р. = било (е) транспонирало
| ПР.НАКЛ., МИН.НЕОПР.ВР., 3Л., МН.Ч. = били (са) транспонирали
| ПР.НАКЛ., БЪД.ВР., 1Л., ЕД.Ч., М.Р. = щял съм да транспонирам
| ПР.НАКЛ., БЪД.ВР., 1Л., ЕД.Ч., Ж.Р. = щяла съм да транспонирам
| ПР.НАКЛ., БЪД.ВР., 1Л., ЕД.Ч., СР.Р. = щяло съм да транспонирам
| ПР.НАКЛ., БЪД.ВР., 1Л., МН.Ч. = щели сме да транспонираме
| ПР.НАКЛ., БЪД.ВР., 2Л., ЕД.Ч., М.Р. = щял си да транспонираш
| ПР.НАКЛ., БЪД.ВР., 2Л., ЕД.Ч., Ж.Р. = щяла си да транспонираш
| ПР.НАКЛ., БЪД.ВР., 2Л., ЕД.Ч., СР.Р. = щяло си да транспонираш
| ПР.НАКЛ., БЪД.ВР., 2Л., МН.Ч. = щели сте да транспонирате
| ПР.НАКЛ., БЪД.ВР., 3Л., ЕД.Ч., М.Р. = щял (е) да транспонира
| ПР.НАКЛ., БЪД.ВР., 3Л., ЕД.Ч., Ж.Р. = щяла (е) да транспонира
| ПР.НАКЛ., БЪД.ВР., 3Л., ЕД.Ч., СР.Р. = щяло (е) да транспонира
| ПР.НАКЛ., БЪД.ВР., 3Л., МН.Ч. = щели (са) да транспонират
| ПР.НАКЛ., БЪД.ПРЕД.ВР., 1Л., ЕД.Ч., М.Р. = щял съм да съм транспонирал
| ПР.НАКЛ., БЪД.ПРЕД.ВР., 1Л., ЕД.Ч., Ж.Р. = щяла съм да съм транспонирала
| ПР.НАКЛ., БЪД.ПРЕД.ВР., 1Л., ЕД.Ч., СР.Р. = щяло съм да съм транспонирало
| ПР.НАКЛ., БЪД.ПРЕД.ВР., 1Л., МН.Ч. = щели сме да сме транспонирали
| ПР.НАКЛ., БЪД.ПРЕД.ВР., 2Л., ЕД.Ч., М.Р. = щял си да си транспонирал
| ПР.НАКЛ., БЪД.ПРЕД.ВР., 2Л., ЕД.Ч., Ж.Р. = щяла си да си транспонирала
| ПР.НАКЛ., БЪД.ПРЕД.ВР., 2Л., ЕД.Ч., СР.Р. = щяло си да си транспонирало
| ПР.НАКЛ., БЪД.ПРЕД.ВР., 2Л., МН.Ч. = щели сте да сте транспонирали
| ПР.НАКЛ., БЪД.ПРЕД.ВР., 3Л., ЕД.Ч., М.Р. = щял (е) да е транспонирал
| ПР.НАКЛ., БЪД.ПРЕД.ВР., 3Л., ЕД.Ч., Ж.Р. = щяла (е) да е транспонирала
| ПР.НАКЛ., БЪД.ПРЕД.ВР., 3Л., ЕД.Ч., СР.Р. = щяло (е) да е транспонирало
| ПР.НАКЛ., БЪД.ПРЕД.ВР., 3Л., МН.Ч. = щели (са) да са транспонирали
| УСЛОВНО НАКЛОНЕНИЕ, 1Л., ЕД.Ч., М.Р. = бих транспонирал
| УСЛОВНО НАКЛОНЕНИЕ, 1Л., ЕД.Ч., Ж.Р. = бих транспонирала
| УСЛОВНО НАКЛОНЕНИЕ, 1Л., ЕД.Ч., СР.Р. = бих транспонирало
| УСЛОВНО НАКЛОНЕНИЕ, 1Л., МН.Ч. = бихме транспонирали
| УСЛОВНО НАКЛОНЕНИЕ, 2Л., ЕД.Ч., М.Р. = би транспонирал
| УСЛОВНО НАКЛОНЕНИЕ, 2Л., ЕД.Ч., Ж.Р. = би транспонирала
| УСЛОВНО НАКЛОНЕНИЕ, 2Л., ЕД.Ч., СР.Р. = би транспонирало
| УСЛОВНО НАКЛОНЕНИЕ, 2Л., МН.Ч. = бихте транспонирали
| УСЛОВНО НАКЛОНЕНИЕ, 3Л., ЕД.Ч., М.Р. = би транспонирал
| УСЛОВНО НАКЛОНЕНИЕ, 3Л., ЕД.Ч., Ж.Р. = би транспонирала
| УСЛОВНО НАКЛОНЕНИЕ, 3Л., ЕД.Ч., СР.Р. = би транспонирало
| УСЛОВНО НАКЛОНЕНИЕ, 3Л., МН.Ч. = биха транспонирали
| ПОВЕЛИТЕЛНО НАКЛОНЕНИЕ, ЕД.Ч. = тран·с·по·ни·рай
| ПОВЕЛИТЕЛНО НАКЛОНЕНИЕ, МН.Ч. = тран·с·по·ни·рай·те
| МИН.СТРАД.ПРИЧ. М.Р. = тран·с·по·ни·ран
| МИН.СТРАД.ПРИЧ. М.Р. НЕПЪЛЕН ЧЛЕН = тран·с·по·ни·ра·ния
| МИН.СТРАД.ПРИЧ. М.Р. ПЪЛЕН ЧЛЕН = тран·с·по·ни·ра·ни·ят
| МИН.СТРАД.ПРИЧ. Ж.Р. = тран·с·по·ни·ра·на
| МИН.СТРАД.ПРИЧ. Ж.Р. ЧЛЕН = тран·с·по·ни·ра·на·та
| МИН.СТРАД.ПРИЧ. СР.Р. = тран·с·по·ни·ра·но
| МИН.СТРАД.ПРИЧ. СР.Р. ЧЛЕН = тран·с·по·ни·ра·но·то
| МИН.СТРАД.ПРИЧ. МН.Ч. = тран·с·по·ни·ра·ни
| МИН.СТРАД.ПРИЧ. МН.Ч. ЧЛЕН = тран·с·по·ни·ра·ни·те
| МИН.ДЕЯТ.СВ.ПРИЧ. М.Р. = тран·с·по·ни·рал
| МИН.ДЕЯТ.СВ.ПРИЧ. М.Р. НЕПЪЛЕН ЧЛЕН = тран·с·по·ни·ра·лия
| МИН.ДЕЯТ.СВ.ПРИЧ. М.Р. ПЪЛЕН ЧЛЕН = тран·с·по·ни·ра·ли·ят
| МИН.ДЕЯТ.СВ.ПРИЧ. Ж.Р. = тран·с·по·ни·ра·ла
| МИН.ДЕЯТ.СВ.ПРИЧ. Ж.Р. ЧЛЕН = тран·с·по·ни·ра·ла·та
| МИН.ДЕЯТ.СВ.ПРИЧ. СР.Р. = тран·с·по·ни·ра·ло
| МИН.ДЕЯТ.СВ.ПРИЧ. СР.Р. ЧЛЕН = тран·с·по·ни·ра·ло·то
| МИН.ДЕЯТ.СВ.ПРИЧ. МН.Ч. = тран·с·по·ни·ра·ли
| МИН.ДЕЯТ.СВ.ПРИЧ. МН.Ч. ЧЛЕН = тран·с·по·ни·ра·ли·те
| МИН.ДЕЯТ.НЕСВ.ПРИЧ. М.Р. = тран·с·по·ни·рал
| МИН.ДЕЯТ.НЕСВ.ПРИЧ. М.Р. НЕПЪЛЕН ЧЛЕН = тран·с·по·ни·ра·лия
| МИН.ДЕЯТ.НЕСВ.ПРИЧ. М.Р. ПЪЛЕН ЧЛЕН = тран·с·по·ни·ра·ли·ят
| МИН.ДЕЯТ.НЕСВ.ПРИЧ. Ж.Р. = тран·с·по·ни·ра·ла
| МИН.ДЕЯТ.НЕСВ.ПРИЧ. Ж.Р. ЧЛЕН = тран·с·по·ни·ра·ла·та
| МИН.ДЕЯТ.НЕСВ.ПРИЧ. СР.Р. = тран·с·по·ни·ра·ло
| МИН.ДЕЯТ.НЕСВ.ПРИЧ. СР.Р. ЧЛЕН = тран·с·по·ни·ра·ло·то
| МИН.ДЕЯТ.НЕСВ.ПРИЧ. МН.Ч. = тран·с·по·ни·ра·ли
| МИН.ДЕЯТ.НЕСВ.ПРИЧ. МН.Ч. ЧЛЕН = тран·с·по·ни·ра·ли·те
| СЕГ.ДЕЯТ.ПРИЧ. М.Р. = тран·с·по·ни·ращ
| СЕГ.ДЕЯТ.ПРИЧ. М.Р. НЕПЪЛЕН ЧЛЕН = тран·с·по·ни·ра·щия
| СЕГ.ДЕЯТ.ПРИЧ. М.Р. ПЪЛЕН ЧЛЕН = тран·с·по·ни·ра·щи·ят
| СЕГ.ДЕЯТ.ПРИЧ. Ж.Р. = тран·с·по·ни·ра·ща
| СЕГ.ДЕЯТ.ПРИЧ. Ж.Р. ЧЛЕН = тран·с·по·ни·ра·ща·та
| СЕГ.ДЕЯТ.ПРИЧ. СР.Р. = тран·с·по·ни·ра·що
| СЕГ.ДЕЯТ.ПРИЧ. СР.Р. ЧЛЕН = тран·с·по·ни·ра·що·то
| СЕГ.ДЕЯТ.ПРИЧ. МН.Ч. = тран·с·по·ни·ра·щи
| СЕГ.ДЕЯТ.ПРИЧ. МН.Ч. ЧЛЕН = тран·с·по·ни·ра·щи·те
| ДЕЕПРИЧАСТИЕ = тран·с·по·ни·рай·ки
| СКРИТИ ПРЕПРАТКИ = 
[[транспонирам]],
[[транспонираш]],
[[транспонира]],
[[транспонираме]],
[[транспонирате]],
[[транспонират]],
[[транспонирах]],
[[транспонирахме]],
[[транспонирахте]],
[[транспонираха]],
[[транспонираше]],
[[транспонирай]],
[[транспонирайте]],
[[транспонирал]],
[[транспониралия]],
[[транспониралият]],
[[транспонирала]],
[[транспониралата]],
[[транспонирало]],
[[транспониралото]],
[[транспонирали]],
[[транспониралите]],
[[транспониран]],
[[транспонирания]],
[[транспонираният]],
[[транспонирана]],
[[транспонираната]],
[[транспонирано]],
[[транспонираното]],
[[транспонирани]],
[[транспонираните]],
[[транспониращ]],
[[транспониращия]],
[[транспониращият]],
[[транспонираща]],
[[транспониращата]],
[[транспониращо]],
[[транспониращото]],
[[транспониращи]],
[[транспониращите]],
[[транспонирайки]],
[[транспонирал съм]],
[[транспонирала съм]],
[[транспонирало съм]],
[[транспонирали сме]],
[[транспонирал си]],
[[транспонирала си]],
[[транспонирало си]],
[[транспонирали сте]],
[[транспонирал е]],
[[транспонирала е]],
[[транспонирало е]],
[[транспонирали са]],
[[бях транспонирал]],
[[бях транспонирала]],
[[бях транспонирало]],
[[бяхме транспонирали]],
[[беше транспонирал]],
[[беше транспонирала]],
[[беше транспонирало]],
[[бяхте транспонирали]],
[[бяха транспонирали]],
[[ще транспонирам]],
[[ще транспонираме]],
[[ще транспонираш]],
[[ще транспонирате]],
[[ще транспонира]],
[[ще транспонират]],
[[ще съм транспонирал]],
[[ще съм транспонирала]],
[[ще съм транспонирало]],
[[ще сме транспонирали]],
[[ще си транспонирал]],
[[ще си транспонирала]],
[[ще си транспонирало]],
[[ще сте транспонирали]],
[[ще е транспонирал]],
[[ще е транспонирала]],
[[ще е транспонирало]],
[[ще са транспонирали]],
[[щях да транспонирам]],
[[щяхме да транспонираме]],
[[щеше да транспонираш]],
[[щяхте да транспонирате]],
[[щеше да транспонира]],
[[щяха да транспонират]],
[[щях да съм транспонирал]],
[[щях да съм транспонирала]],
[[щях да съм транспонирало]],
[[щяхме да сме транспонирали]],
[[щеше да си транспонирал]],
[[щеше да си транспонирала]],
[[щеше да си транспонирало]],
[[щяхте да сте транспонирали]],
[[щеше да е транспонирал]],
[[щеше да е транспонирала]],
[[щеше да е транспонирало]],
[[щяха да са транспонирали]],
[[бил съм транспонирал]],
[[била съм транспонирала]],
[[било съм транспонирало]],
[[били сме транспонирали]],
[[бил си транспонирал]],
[[била си транспонирала]],
[[било си транспонирало]],
[[били сте транспонирали]],
[[бил е транспонирал]],
[[била е транспонирала]],
[[било е транспонирало]],
[[били са транспонирали]],
[[щял съм да транспонирам]],
[[щяла съм да транспонирам]],
[[щяло съм да транспонирам]],
[[щели сме да транспонираме]],
[[щял си да транспонираш]],
[[щяла си да транспонираш]],
[[щяло си да транспонираш]],
[[щели сте да транспонирате]],
[[щял да транспонира]],
[[щяла да транспонира]],
[[щяло да транспонира]],
[[щели да транспонират]],
[[щял е да транспонира]],
[[щяла е да транспонира]],
[[щяло е да транспонира]],
[[щели са да транспонират]],
[[щял съм да съм транспонирал]],
[[щяла съм да съм транспонирала]],
[[щяло съм да съм транспонирало]],
[[щели сме да сме транспонирали]],
[[щял си да си транспонирал]],
[[щяла си да си транспонирала]],
[[щяло си да си транспонирало]],
[[щели сте да сте транспонирали]],
[[щял да е транспонирал]],
[[щяла да е транспонирала]],
[[щяло да е транспонирало]],
[[щели да са транспонирали]],
[[щял е да е транспонирал]],
[[щяла е да е транспонирала]],
[[щяло е да е транспонирало]],
[[щели са да са транспонирали]],
[[бих транспонирал]],
[[бих транспонирала]],
[[бих транспонирало]],
[[бихме транспонирали]],
[[би транспонирал]],
[[би транспонирала]],
[[би транспонирало]],
[[бихте транспонирали]],
[[биха транспонирали]],
}}</text>
      <sha1>0p9vbtt1mxpdvo0cmlkzp5mdq0t440b</sha1>
    </revision>
  </page>
  <page>
    <title>Шаблон:Словоформи/транспортирам</title>
    <ns>10</ns>
    <id>564563</id>
    <revision>
      <id>596543</id>
      <timestamp>2005-05-12T09:46:19Z</timestamp>
      <contributor>
        <username>Bgbot</username>
        <id>83</id>
      </contributor>
      <comment>Борислав: Шаблон със словоформи</comment>
      <model>wikitext</model>
      <format>text/x-wiki</format>
      <text bytes="24228" xml:space="preserve">{{Шаблон:Словоформи/Глагол|
  ОСНОВНА ФОРМА = транспортирам
| СЕГ.ВР., 1Л., ЕД.Ч. = тран·с·пор·ти·рам
| СЕГ.ВР., 1Л., МН.Ч. = тран·с·пор·ти·ра·ме
| СЕГ.ВР., 2Л., ЕД.Ч. = тран·с·пор·ти·раш
| СЕГ.ВР., 2Л., МН.Ч. = тран·с·пор·ти·ра·те
| СЕГ.ВР., 3Л., ЕД.Ч. = тран·с·пор·ти·ра
| СЕГ.ВР., 3Л., МН.Ч. = тран·с·пор·ти·рат
| МИН.СВ.ВР., 1Л., ЕД.Ч. = тран·с·пор·ти·рах
| МИН.СВ.ВР., 1Л., МН.Ч. = тран·с·пор·ти·рах·ме
| МИН.СВ.ВР., 2Л., ЕД.Ч. = тран·с·пор·ти·ра
| МИН.СВ.ВР., 2Л., МН.Ч. = тран·с·пор·ти·рах·те
| МИН.СВ.ВР., 3Л., ЕД.Ч. = тран·с·пор·ти·ра
| МИН.СВ.ВР., 3Л., МН.Ч. = тран·с·пор·ти·ра·ха
| МИН.НЕСВ.ВР., 1Л., ЕД.Ч. = тран·с·пор·ти·рах
| МИН.НЕСВ.ВР., 1Л., МН.Ч. = тран·с·пор·ти·рах·ме
| МИН.НЕСВ.ВР., 2Л., ЕД.Ч. = тран·с·пор·ти·ра·ше
| МИН.НЕСВ.ВР., 2Л., МН.Ч. = тран·с·пор·ти·рах·те
| МИН.НЕСВ.ВР., 3Л., ЕД.Ч. = тран·с·пор·ти·ра·ше
| МИН.НЕСВ.ВР., 3Л., МН.Ч. = тран·с·пор·ти·ра·ха
| МИН.НЕОПР.ВР., 1Л., ЕД.Ч., М.Р. = транспортирал съм
| МИН.НЕОПР.ВР., 1Л., ЕД.Ч., Ж.Р. = транспортирала съм
| МИН.НЕОПР.ВР., 1Л., ЕД.Ч., СР.Р. = транспортирало съм
| МИН.НЕОПР.ВР., 1Л., МН.Ч. = транспортирали сме
| МИН.НЕОПР.ВР., 2Л., ЕД.Ч., М.Р. = транспортирал си
| МИН.НЕОПР.ВР., 2Л., ЕД.Ч., Ж.Р. = транспортирала си
| МИН.НЕОПР.ВР., 2Л., ЕД.Ч., СР.Р. = транспортирало си
| МИН.НЕОПР.ВР., 2Л., МН.Ч. = транспортирали сте
| МИН.НЕОПР.ВР., 3Л., ЕД.Ч., М.Р. = транспортирал е
| МИН.НЕОПР.ВР., 3Л., ЕД.Ч., Ж.Р. = транспортирала е
| МИН.НЕОПР.ВР., 3Л., ЕД.Ч., СР.Р. = транспортирало е
| МИН.НЕОПР.ВР., 3Л., МН.Ч. = транспортирали са
| МИН.ПРЕД.ВР., 1Л., ЕД.Ч., М.Р. = бях транспортирал
| МИН.ПРЕД.ВР., 1Л., ЕД.Ч., Ж.Р. = бях транспортирала
| МИН.ПРЕД.ВР., 1Л., ЕД.Ч., СР.Р. = бях транспортирало
| МИН.ПРЕД.ВР., 1Л., МН.Ч. = бяхме транспортирали
| МИН.ПРЕД.ВР., 2Л., ЕД.Ч., М.Р. = беше транспортирал
| МИН.ПРЕД.ВР., 2Л., ЕД.Ч., Ж.Р. = беше транспортирала
| МИН.ПРЕД.ВР., 2Л., ЕД.Ч., СР.Р. = беше транспортирало
| МИН.ПРЕД.ВР., 2Л., МН.Ч. = бяхте транспортирали
| МИН.ПРЕД.ВР., 3Л., ЕД.Ч., М.Р. = беше транспортирал
| МИН.ПРЕД.ВР., 3Л., ЕД.Ч., Ж.Р. = беше транспортирала
| МИН.ПРЕД.ВР., 3Л., ЕД.Ч., СР.Р. = беше транспортирало
| МИН.ПРЕД.ВР., 3Л., МН.Ч. = бяха транспортирали
| БЪД.ВР., 1Л., ЕД.Ч. = ще транспортирам
| БЪД.ВР., 1Л., МН.Ч. = ще транспортираме
| БЪД.ВР., 2Л., ЕД.Ч. = ще транспортираш
| БЪД.ВР., 2Л., МН.Ч. = ще транспортирате
| БЪД.ВР., 3Л., ЕД.Ч. = ще транспортира
| БЪД.ВР., 3Л., МН.Ч. = ще транспортират
| БЪД.ПРЕД.ВР., 1Л., ЕД.Ч., М.Р. = ще съм транспортирал
| БЪД.ПРЕД.ВР., 1Л., ЕД.Ч., Ж.Р. = ще съм транспортирала
| БЪД.ПРЕД.ВР., 1Л., ЕД.Ч., СР.Р. = ще съм транспортирало
| БЪД.ПРЕД.ВР., 1Л., МН.Ч. = ще сме транспортирали
| БЪД.ПРЕД.ВР., 2Л., ЕД.Ч., М.Р. = ще си транспортирал
| БЪД.ПРЕД.ВР., 2Л., ЕД.Ч., Ж.Р. = ще си транспортирала
| БЪД.ПРЕД.ВР., 2Л., ЕД.Ч., СР.Р. = ще си транспортирало
| БЪД.ПРЕД.ВР., 2Л., МН.Ч. = ще сте транспортирали
| БЪД.ПРЕД.ВР., 3Л., ЕД.Ч., М.Р. = ще е транспортирал
| БЪД.ПРЕД.ВР., 3Л., ЕД.Ч., Ж.Р. = ще е транспортирала
| БЪД.ПРЕД.ВР., 3Л., ЕД.Ч., СР.Р. = ще е транспортирало
| БЪД.ПРЕД.ВР., 3Л., МН.Ч. = ще са транспортирали
| БЪД.ВР. В МИН., 1Л., ЕД.Ч. = щях да транспортирам
| БЪД.ВР. В МИН., 1Л., МН.Ч. = щяхме да транспортираме
| БЪД.ВР. В МИН., 2Л., ЕД.Ч. = щеше да транспортираш
| БЪД.ВР. В МИН., 2Л., МН.Ч. = щяхте да транспортирате
| БЪД.ВР. В МИН., 3Л., ЕД.Ч. = щеше да транспортира
| БЪД.ВР. В МИН., 3Л., МН.Ч. = щяха да транспортират
| БЪД.ПРЕД.ВР. В МИН., 1Л., ЕД.Ч., М.Р. = щях да съм транспортирал
| БЪД.ПРЕД.ВР. В МИН., 1Л., ЕД.Ч., Ж.Р. = щях да съм транспортирала
| БЪД.ПРЕД.ВР. В МИН., 1Л., ЕД.Ч., СР.Р. = щях да съм транспортирало
| БЪД.ПРЕД.ВР. В МИН., 1Л., МН.Ч. = щяхме да сме транспортирали
| БЪД.ПРЕД.ВР. В МИН., 2Л., ЕД.Ч., М.Р. = щеше да си транспортирал
| БЪД.ПРЕД.ВР. В МИН., 2Л., ЕД.Ч., Ж.Р. = щеше да си транспортирала
| БЪД.ПРЕД.ВР. В МИН., 2Л., ЕД.Ч., СР.Р. = щеше да си транспортирало
| БЪД.ПРЕД.ВР. В МИН., 2Л., МН.Ч. = щяхте да сте транспортирали
| БЪД.ПРЕД.ВР. В МИН., 3Л., ЕД.Ч., М.Р. = щеше да е транспортирал
| БЪД.ПРЕД.ВР. В МИН., 3Л., ЕД.Ч., Ж.Р. = щеше да е транспортирала
| БЪД.ПРЕД.ВР. В МИН., 3Л., ЕД.Ч., СР.Р. = щеше да е транспортирало
| БЪД.ПРЕД.ВР. В МИН., 3Л., МН.Ч. = щяха да са транспортирали
| ПР.НАКЛ., СЕГ.ВР., 1Л., ЕД.Ч., М.Р. = транспортирал съм
| ПР.НАКЛ., СЕГ.ВР., 1Л., ЕД.Ч., Ж.Р. = транспортирала съм
| ПР.НАКЛ., СЕГ.ВР., 1Л., ЕД.Ч., СР.Р. = транспортирало съм
| ПР.НАКЛ., СЕГ.ВР., 1Л., МН.Ч. = транспортирали сме
| ПР.НАКЛ., СЕГ.ВР., 2Л., ЕД.Ч., М.Р. = транспортирал си
| ПР.НАКЛ., СЕГ.ВР., 2Л., ЕД.Ч., Ж.Р. = транспортирала си
| ПР.НАКЛ., СЕГ.ВР., 2Л., ЕД.Ч., СР.Р. = транспортирало си
| ПР.НАКЛ., СЕГ.ВР., 2Л., МН.Ч. = транспортирали сте
| ПР.НАКЛ., СЕГ.ВР., 3Л., ЕД.Ч., М.Р. = транспортирал (е)
| ПР.НАКЛ., СЕГ.ВР., 3Л., ЕД.Ч., Ж.Р. = транспортирала (е)
| ПР.НАКЛ., СЕГ.ВР., 3Л., ЕД.Ч., СР.Р. = транспортирало (е)
| ПР.НАКЛ., СЕГ.ВР., 3Л., МН.Ч. = транспортирали (са)
| ПР.НАКЛ., МИН.СВ.ВР., 1Л., ЕД.Ч., М.Р. = транспортирал съм
| ПР.НАКЛ., МИН.СВ.ВР., 1Л., ЕД.Ч., Ж.Р. = транспортирала съм
| ПР.НАКЛ., МИН.СВ.ВР., 1Л., ЕД.Ч., СР.Р. = транспортирало съм
| ПР.НАКЛ., МИН.СВ.ВР., 1Л., МН.Ч. = транспортирали сме
| ПР.НАКЛ., МИН.СВ.ВР., 2Л., ЕД.Ч., М.Р. = транспортирал си
| ПР.НАКЛ., МИН.СВ.ВР., 2Л., ЕД.Ч., Ж.Р. = транспортирала си
| ПР.НАКЛ., МИН.СВ.ВР., 2Л., ЕД.Ч., СР.Р. = транспортирало си
| ПР.НАКЛ., МИН.СВ.ВР., 2Л., МН.Ч. = транспортирали сте
| ПР.НАКЛ., МИН.СВ.ВР., 3Л., ЕД.Ч., М.Р. = транспортирал (е)
| ПР.НАКЛ., МИН.СВ.ВР., 3Л., ЕД.Ч., Ж.Р. = транспортирала (е)
| ПР.НАКЛ., МИН.СВ.ВР., 3Л., ЕД.Ч., СР.Р. = транспортирало (е)
| ПР.НАКЛ., МИН.СВ.ВР., 3Л., МН.Ч. = транспортирали (са)
| ПР.НАКЛ., МИН.НЕОПР.ВР., 1Л., ЕД.Ч., М.Р. = бил съм транспортирал
| ПР.НАКЛ., МИН.НЕОПР.ВР., 1Л., ЕД.Ч., Ж.Р. = била съм транспортирала
| ПР.НАКЛ., МИН.НЕОПР.ВР., 1Л., ЕД.Ч., СР.Р. = било съм транспортирало
| ПР.НАКЛ., МИН.НЕОПР.ВР., 1Л., МН.Ч. = били сме транспортирали
| ПР.НАКЛ., МИН.НЕОПР.ВР., 2Л., ЕД.Ч., М.Р. = бил си транспортирал
| ПР.НАКЛ., МИН.НЕОПР.ВР., 2Л., ЕД.Ч., Ж.Р. = била си транспортирала
| ПР.НАКЛ., МИН.НЕОПР.ВР., 2Л., ЕД.Ч., СР.Р. = било си транспортирало
| ПР.НАКЛ., МИН.НЕОПР.ВР., 2Л., МН.Ч. = били сте транспортирали
| ПР.НАКЛ., МИН.НЕОПР.ВР., 3Л., ЕД.Ч., М.Р. = бил (е) транспортирал
| ПР.НАКЛ., МИН.НЕОПР.ВР., 3Л., ЕД.Ч., Ж.Р. = била (е) транспортирала
| ПР.НАКЛ., МИН.НЕОПР.ВР., 3Л., ЕД.Ч., СР.Р. = било (е) транспортирало
| ПР.НАКЛ., МИН.НЕОПР.ВР., 3Л., МН.Ч. = били (са) транспортирали
| ПР.НАКЛ., БЪД.ВР., 1Л., ЕД.Ч., М.Р. = щял съм да транспортирам
| ПР.НАКЛ., БЪД.ВР., 1Л., ЕД.Ч., Ж.Р. = щяла съм да транспортирам
| ПР.НАКЛ., БЪД.ВР., 1Л., ЕД.Ч., СР.Р. = щяло съм да транспортирам
| ПР.НАКЛ., БЪД.ВР., 1Л., МН.Ч. = щели сме да транспортираме
| ПР.НАКЛ., БЪД.ВР., 2Л., ЕД.Ч., М.Р. = щял си да транспортираш
| ПР.НАКЛ., БЪД.ВР., 2Л., ЕД.Ч., Ж.Р. = щяла си да транспортираш
| ПР.НАКЛ., БЪД.ВР., 2Л., ЕД.Ч., СР.Р. = щяло си да транспортираш
| ПР.НАКЛ., БЪД.ВР., 2Л., МН.Ч. = щели сте да транспортирате
| ПР.НАКЛ., БЪД.ВР., 3Л., ЕД.Ч., М.Р. = щял (е) да транспортира
| ПР.НАКЛ., БЪД.ВР., 3Л., ЕД.Ч., Ж.Р. = щяла (е) да транспортира
| ПР.НАКЛ., БЪД.ВР., 3Л., ЕД.Ч., СР.Р. = щяло (е) да транспортира
| ПР.НАКЛ., БЪД.ВР., 3Л., МН.Ч. = щели (са) да транспортират
| ПР.НАКЛ., БЪД.ПРЕД.ВР., 1Л., ЕД.Ч., М.Р. = щял съм да съм транспортирал
| ПР.НАКЛ., БЪД.ПРЕД.ВР., 1Л., ЕД.Ч., Ж.Р. = щяла съм да съм транспортирала
| ПР.НАКЛ., БЪД.ПРЕД.ВР., 1Л., ЕД.Ч., СР.Р. = щяло съм да съм транспортирало
| ПР.НАКЛ., БЪД.ПРЕД.ВР., 1Л., МН.Ч. = щели сме да сме транспортирали
| ПР.НАКЛ., БЪД.ПРЕД.ВР., 2Л., ЕД.Ч., М.Р. = щял си да си транспортирал
| ПР.НАКЛ., БЪД.ПРЕД.ВР., 2Л., ЕД.Ч., Ж.Р. = щяла си да си транспортирала
| ПР.НАКЛ., БЪД.ПРЕД.ВР., 2Л., ЕД.Ч., СР.Р. = щяло си да си транспортирало
| ПР.НАКЛ., БЪД.ПРЕД.ВР., 2Л., МН.Ч. = щели сте да сте транспортирали
| ПР.НАКЛ., БЪД.ПРЕД.ВР., 3Л., ЕД.Ч., М.Р. = щял (е) да е транспортирал
| ПР.НАКЛ., БЪД.ПРЕД.ВР., 3Л., ЕД.Ч., Ж.Р. = щяла (е) да е транспортирала
| ПР.НАКЛ., БЪД.ПРЕД.ВР., 3Л., ЕД.Ч., СР.Р. = щяло (е) да е транспортирало
| ПР.НАКЛ., БЪД.ПРЕД.ВР., 3Л., МН.Ч. = щели (са) да са транспортирали
| УСЛОВНО НАКЛОНЕНИЕ, 1Л., ЕД.Ч., М.Р. = бих транспортирал
| УСЛОВНО НАКЛОНЕНИЕ, 1Л., ЕД.Ч., Ж.Р. = бих транспортирала
| УСЛОВНО НАКЛОНЕНИЕ, 1Л., ЕД.Ч., СР.Р. = бих транспортирало
| УСЛОВНО НАКЛОНЕНИЕ, 1Л., МН.Ч. = бихме транспортирали
| УСЛОВНО НАКЛОНЕНИЕ, 2Л., ЕД.Ч., М.Р. = би транспортирал
| УСЛОВНО НАКЛОНЕНИЕ, 2Л., ЕД.Ч., Ж.Р. = би транспортирала
| УСЛОВНО НАКЛОНЕНИЕ, 2Л., ЕД.Ч., СР.Р. = би транспортирало
| УСЛОВНО НАКЛОНЕНИЕ, 2Л., МН.Ч. = бихте транспортирали
| УСЛОВНО НАКЛОНЕНИЕ, 3Л., ЕД.Ч., М.Р. = би транспортирал
| УСЛОВНО НАКЛОНЕНИЕ, 3Л., ЕД.Ч., Ж.Р. = би транспортирала
| УСЛОВНО НАКЛОНЕНИЕ, 3Л., ЕД.Ч., СР.Р. = би транспортирало
| УСЛОВНО НАКЛОНЕНИЕ, 3Л., МН.Ч. = биха транспортирали
| ПОВЕЛИТЕЛНО НАКЛОНЕНИЕ, ЕД.Ч. = тран·с·пор·ти·рай
| ПОВЕЛИТЕЛНО НАКЛОНЕНИЕ, МН.Ч. = тран·с·пор·ти·рай·те
| МИН.СТРАД.ПРИЧ. М.Р. = тран·с·пор·ти·ран
| МИН.СТРАД.ПРИЧ. М.Р. НЕПЪЛЕН ЧЛЕН = тран·с·пор·ти·ра·ния
| МИН.СТРАД.ПРИЧ. М.Р. ПЪЛЕН ЧЛЕН = тран·с·пор·ти·ра·ни·ят
| МИН.СТРАД.ПРИЧ. Ж.Р. = тран·с·пор·ти·ра·на
| МИН.СТРАД.ПРИЧ. Ж.Р. ЧЛЕН = тран·с·пор·ти·ра·на·та
| МИН.СТРАД.ПРИЧ. СР.Р. = тран·с·пор·ти·ра·но
| МИН.СТРАД.ПРИЧ. СР.Р. ЧЛЕН = тран·с·пор·ти·ра·но·то
| МИН.СТРАД.ПРИЧ. МН.Ч. = тран·с·пор·ти·ра·ни
| МИН.СТРАД.ПРИЧ. МН.Ч. ЧЛЕН = тран·с·пор·ти·ра·ни·те
| МИН.ДЕЯТ.СВ.ПРИЧ. М.Р. = тран·с·пор·ти·рал
| МИН.ДЕЯТ.СВ.ПРИЧ. М.Р. НЕПЪЛЕН ЧЛЕН = тран·с·пор·ти·ра·лия
| МИН.ДЕЯТ.СВ.ПРИЧ. М.Р. ПЪЛЕН ЧЛЕН = тран·с·пор·ти·ра·ли·ят
| МИН.ДЕЯТ.СВ.ПРИЧ. Ж.Р. = тран·с·пор·ти·ра·ла
| МИН.ДЕЯТ.СВ.ПРИЧ. Ж.Р. ЧЛЕН = тран·с·пор·ти·ра·ла·та
| МИН.ДЕЯТ.СВ.ПРИЧ. СР.Р. = тран·с·пор·ти·ра·ло
| МИН.ДЕЯТ.СВ.ПРИЧ. СР.Р. ЧЛЕН = тран·с·пор·ти·ра·ло·то
| МИН.ДЕЯТ.СВ.ПРИЧ. МН.Ч. = тран·с·пор·ти·ра·ли
| МИН.ДЕЯТ.СВ.ПРИЧ. МН.Ч. ЧЛЕН = тран·с·пор·ти·ра·ли·те
| МИН.ДЕЯТ.НЕСВ.ПРИЧ. М.Р. = тран·с·пор·ти·рал
| МИН.ДЕЯТ.НЕСВ.ПРИЧ. М.Р. НЕПЪЛЕН ЧЛЕН = тран·с·пор·ти·ра·лия
| МИН.ДЕЯТ.НЕСВ.ПРИЧ. М.Р. ПЪЛЕН ЧЛЕН = тран·с·пор·ти·ра·ли·ят
| МИН.ДЕЯТ.НЕСВ.ПРИЧ. Ж.Р. = тран·с·пор·ти·ра·ла
| МИН.ДЕЯТ.НЕСВ.ПРИЧ. Ж.Р. ЧЛЕН = тран·с·пор·ти·ра·ла·та
| МИН.ДЕЯТ.НЕСВ.ПРИЧ. СР.Р. = тран·с·пор·ти·ра·ло
| МИН.ДЕЯТ.НЕСВ.ПРИЧ. СР.Р. ЧЛЕН = тран·с·пор·ти·ра·ло·то
| МИН.ДЕЯТ.НЕСВ.ПРИЧ. МН.Ч. = тран·с·пор·ти·ра·ли
| МИН.ДЕЯТ.НЕСВ.ПРИЧ. МН.Ч. ЧЛЕН = тран·с·пор·ти·ра·ли·те
| СЕГ.ДЕЯТ.ПРИЧ. М.Р. = тран·с·пор·ти·ращ
| СЕГ.ДЕЯТ.ПРИЧ. М.Р. НЕПЪЛЕН ЧЛЕН = тран·с·пор·ти·ра·щия
| СЕГ.ДЕЯТ.ПРИЧ. М.Р. ПЪЛЕН ЧЛЕН = тран·с·пор·ти·ра·щи·ят
| СЕГ.ДЕЯТ.ПРИЧ. Ж.Р. = тран·с·пор·ти·ра·ща
| СЕГ.ДЕЯТ.ПРИЧ. Ж.Р. ЧЛЕН = тран·с·пор·ти·ра·ща·та
| СЕГ.ДЕЯТ.ПРИЧ. СР.Р. = тран·с·пор·ти·ра·що
| СЕГ.ДЕЯТ.ПРИЧ. СР.Р. ЧЛЕН = тран·с·пор·ти·ра·що·то
| СЕГ.ДЕЯТ.ПРИЧ. МН.Ч. = тран·с·пор·ти·ра·щи
| СЕГ.ДЕЯТ.ПРИЧ. МН.Ч. ЧЛЕН = тран·с·пор·ти·ра·щи·те
| ДЕЕПРИЧАСТИЕ = тран·с·пор·ти·рай·ки
| СКРИТИ ПРЕПРАТКИ = 
[[транспортирам]],
[[транспортираш]],
[[транспортира]],
[[транспортираме]],
[[транспортирате]],
[[транспортират]],
[[транспортирах]],
[[транспортирахме]],
[[транспортирахте]],
[[транспортираха]],
[[транспортираше]],
[[транспортирай]],
[[транспортирайте]],
[[транспортирал]],
[[транспортиралия]],
[[транспортиралият]],
[[транспортирала]],
[[транспортиралата]],
[[транспортирало]],
[[транспортиралото]],
[[транспортирали]],
[[транспортиралите]],
[[транспортиран]],
[[транспортирания]],
[[транспортираният]],
[[транспортирана]],
[[транспортираната]],
[[транспортирано]],
[[транспортираното]],
[[транспортирани]],
[[транспортираните]],
[[транспортиращ]],
[[транспортиращия]],
[[транспортиращият]],
[[транспортираща]],
[[транспортиращата]],
[[транспортиращо]],
[[транспортиращото]],
[[транспортиращи]],
[[транспортиращите]],
[[транспортирайки]],
[[транспортирал съм]],
[[транспортирала съм]],
[[транспортирало съм]],
[[транспортирали сме]],
[[транспортирал си]],
[[транспортирала си]],
[[транспортирало си]],
[[транспортирали сте]],
[[транспортирал е]],
[[транспортирала е]],
[[транспортирало е]],
[[транспортирали са]],
[[бях транспортирал]],
[[бях транспортирала]],
[[бях транспортирало]],
[[бяхме транспортирали]],
[[беше транспортирал]],
[[беше транспортирала]],
[[беше транспортирало]],
[[бяхте транспортирали]],
[[бяха транспортирали]],
[[ще транспортирам]],
[[ще транспортираме]],
[[ще транспортираш]],
[[ще транспортирате]],
[[ще транспортира]],
[[ще транспортират]],
[[ще съм транспортирал]],
[[ще съм транспортирала]],
[[ще съм транспортирало]],
[[ще сме транспортирали]],
[[ще си транспортирал]],
[[ще си транспортирала]],
[[ще си транспортирало]],
[[ще сте транспортирали]],
[[ще е транспортирал]],
[[ще е транспортирала]],
[[ще е транспортирало]],
[[ще са транспортирали]],
[[щях да транспортирам]],
[[щяхме да транспортираме]],
[[щеше да транспортираш]],
[[щяхте да транспортирате]],
[[щеше да транспортира]],
[[щяха да транспортират]],
[[щях да съм транспортирал]],
[[щях да съм транспортирала]],
[[щях да съм транспортирало]],
[[щяхме да сме транспортирали]],
[[щеше да си транспортирал]],
[[щеше да си транспортирала]],
[[щеше да си транспортирало]],
[[щяхте да сте транспортирали]],
[[щеше да е транспортирал]],
[[щеше да е транспортирала]],
[[щеше да е транспортирало]],
[[щяха да са транспортирали]],
[[бил съм транспортирал]],
[[била съм транспортирала]],
[[било съм транспортирало]],
[[били сме транспортирали]],
[[бил си транспортирал]],
[[била си транспортирала]],
[[било си транспортирало]],
[[били сте транспортирали]],
[[бил е транспортирал]],
[[била е транспортирала]],
[[било е транспортирало]],
[[били са транспортирали]],
[[щял съм да транспортирам]],
[[щяла съм да транспортирам]],
[[щяло съм да транспортирам]],
[[щели сме да транспортираме]],
[[щял си да транспортираш]],
[[щяла си да транспортираш]],
[[щяло си да транспортираш]],
[[щели сте да транспортирате]],
[[щял да транспортира]],
[[щяла да транспортира]],
[[щяло да транспортира]],
[[щели да транспортират]],
[[щял е да транспортира]],
[[щяла е да транспортира]],
[[щяло е да транспортира]],
[[щели са да транспортират]],
[[щял съм да съм транспортирал]],
[[щяла съм да съм транспортирала]],
[[щяло съм да съм транспортирало]],
[[щели сме да сме транспортирали]],
[[щял си да си транспортирал]],
[[щяла си да си транспортирала]],
[[щяло си да си транспортирало]],
[[щели сте да сте транспортирали]],
[[щял да е транспортирал]],
[[щяла да е транспортирала]],
[[щяло да е транспортирало]],
[[щели да са транспортирали]],
[[щял е да е транспортирал]],
[[щяла е да е транспортирала]],
[[щяло е да е транспортирало]],
[[щели са да са транспортирали]],
[[бих транспортирал]],
[[бих транспортирала]],
[[бих транспортирало]],
[[бихме транспортирали]],
[[би транспортирал]],
[[би транспортирала]],
[[би транспортирало]],
[[бихте транспортирали]],
[[биха транспортирали]],
}}</text>
      <sha1>s13xk0hadj38oeq3l36pv4je115bxz5</sha1>
    </revision>
  </page>
  <page>
    <title>Шаблон:Словоформи/трансферирам</title>
    <ns>10</ns>
    <id>564576</id>
    <revision>
      <id>596556</id>
      <timestamp>2005-05-12T09:46:41Z</timestamp>
      <contributor>
        <username>Bgbot</username>
        <id>83</id>
      </contributor>
      <comment>Борислав: Шаблон със словоформи</comment>
      <model>wikitext</model>
      <format>text/x-wiki</format>
      <text bytes="23546" xml:space="preserve">{{Шаблон:Словоформи/Глагол|
  ОСНОВНА ФОРМА = трансферирам
| СЕГ.ВР., 1Л., ЕД.Ч. = тран·с·фе·ри·рам
| СЕГ.ВР., 1Л., МН.Ч. = тран·с·фе·ри·ра·ме
| СЕГ.ВР., 2Л., ЕД.Ч. = тран·с·фе·ри·раш
| СЕГ.ВР., 2Л., МН.Ч. = тран·с·фе·ри·ра·те
| СЕГ.ВР., 3Л., ЕД.Ч. = тран·с·фе·ри·ра
| СЕГ.ВР., 3Л., МН.Ч. = тран·с·фе·ри·рат
| МИН.СВ.ВР., 1Л., ЕД.Ч. = тран·с·фе·ри·рах
| МИН.СВ.ВР., 1Л., МН.Ч. = тран·с·фе·ри·рах·ме
| МИН.СВ.ВР., 2Л., ЕД.Ч. = тран·с·фе·ри·ра
| МИН.СВ.ВР., 2Л., МН.Ч. = тран·с·фе·ри·рах·те
| МИН.СВ.ВР., 3Л., ЕД.Ч. = тран·с·фе·ри·ра
| МИН.СВ.ВР., 3Л., МН.Ч. = тран·с·фе·ри·ра·ха
| МИН.НЕСВ.ВР., 1Л., ЕД.Ч. = тран·с·фе·ри·рах
| МИН.НЕСВ.ВР., 1Л., МН.Ч. = тран·с·фе·ри·рах·ме
| МИН.НЕСВ.ВР., 2Л., ЕД.Ч. = тран·с·фе·ри·ра·ше
| МИН.НЕСВ.ВР., 2Л., МН.Ч. = тран·с·фе·ри·рах·те
| МИН.НЕСВ.ВР., 3Л., ЕД.Ч. = тран·с·фе·ри·ра·ше
| МИН.НЕСВ.ВР., 3Л., МН.Ч. = тран·с·фе·ри·ра·ха
| МИН.НЕОПР.ВР., 1Л., ЕД.Ч., М.Р. = трансферирал съм
| МИН.НЕОПР.ВР., 1Л., ЕД.Ч., Ж.Р. = трансферирала съм
| МИН.НЕОПР.ВР., 1Л., ЕД.Ч., СР.Р. = трансферирало съм
| МИН.НЕОПР.ВР., 1Л., МН.Ч. = трансферирали сме
| МИН.НЕОПР.ВР., 2Л., ЕД.Ч., М.Р. = трансферирал си
| МИН.НЕОПР.ВР., 2Л., ЕД.Ч., Ж.Р. = трансферирала си
| МИН.НЕОПР.ВР., 2Л., ЕД.Ч., СР.Р. = трансферирало си
| МИН.НЕОПР.ВР., 2Л., МН.Ч. = трансферирали сте
| МИН.НЕОПР.ВР., 3Л., ЕД.Ч., М.Р. = трансферирал е
| МИН.НЕОПР.ВР., 3Л., ЕД.Ч., Ж.Р. = трансферирала е
| МИН.НЕОПР.ВР., 3Л., ЕД.Ч., СР.Р. = трансферирало е
| МИН.НЕОПР.ВР., 3Л., МН.Ч. = трансферирали са
| МИН.ПРЕД.ВР., 1Л., ЕД.Ч., М.Р. = бях трансферирал
| МИН.ПРЕД.ВР., 1Л., ЕД.Ч., Ж.Р. = бях трансферирала
| МИН.ПРЕД.ВР., 1Л., ЕД.Ч., СР.Р. = бях трансферирало
| МИН.ПРЕД.ВР., 1Л., МН.Ч. = бяхме трансферирали
| МИН.ПРЕД.ВР., 2Л., ЕД.Ч., М.Р. = беше трансферирал
| МИН.ПРЕД.ВР., 2Л., ЕД.Ч., Ж.Р. = беше трансферирала
| МИН.ПРЕД.ВР., 2Л., ЕД.Ч., СР.Р. = беше трансферирало
| МИН.ПРЕД.ВР., 2Л., МН.Ч. = бяхте трансферирали
| МИН.ПРЕД.ВР., 3Л., ЕД.Ч., М.Р. = беше трансферирал
| МИН.ПРЕД.ВР., 3Л., ЕД.Ч., Ж.Р. = беше трансферирала
| МИН.ПРЕД.ВР., 3Л., ЕД.Ч., СР.Р. = беше трансферирало
| МИН.ПРЕД.ВР., 3Л., МН.Ч. = бяха трансферирали
| БЪД.ВР., 1Л., ЕД.Ч. = ще трансферирам
| БЪД.ВР., 1Л., МН.Ч. = ще трансферираме
| БЪД.ВР., 2Л., ЕД.Ч. = ще трансферираш
| БЪД.ВР., 2Л., МН.Ч. = ще трансферирате
| БЪД.ВР., 3Л., ЕД.Ч. = ще трансферира
| БЪД.ВР., 3Л., МН.Ч. = ще трансферират
| БЪД.ПРЕД.ВР., 1Л., ЕД.Ч., М.Р. = ще съм трансферирал
| БЪД.ПРЕД.ВР., 1Л., ЕД.Ч., Ж.Р. = ще съм трансферирала
| БЪД.ПРЕД.ВР., 1Л., ЕД.Ч., СР.Р. = ще съм трансферирало
| БЪД.ПРЕД.ВР., 1Л., МН.Ч. = ще сме трансферирали
| БЪД.ПРЕД.ВР., 2Л., ЕД.Ч., М.Р. = ще си трансферирал
| БЪД.ПРЕД.ВР., 2Л., ЕД.Ч., Ж.Р. = ще си трансферирала
| БЪД.ПРЕД.ВР., 2Л., ЕД.Ч., СР.Р. = ще си трансферирало
| БЪД.ПРЕД.ВР., 2Л., МН.Ч. = ще сте трансферирали
| БЪД.ПРЕД.ВР., 3Л., ЕД.Ч., М.Р. = ще е трансферирал
| БЪД.ПРЕД.ВР., 3Л., ЕД.Ч., Ж.Р. = ще е трансферирала
| БЪД.ПРЕД.ВР., 3Л., ЕД.Ч., СР.Р. = ще е трансферирало
| БЪД.ПРЕД.ВР., 3Л., МН.Ч. = ще са трансферирали
| БЪД.ВР. В МИН., 1Л., ЕД.Ч. = щях да трансферирам
| БЪД.ВР. В МИН., 1Л., МН.Ч. = щяхме да трансферираме
| БЪД.ВР. В МИН., 2Л., ЕД.Ч. = щеше да трансферираш
| БЪД.ВР. В МИН., 2Л., МН.Ч. = щяхте да трансферирате
| БЪД.ВР. В МИН., 3Л., ЕД.Ч. = щеше да трансферира
| БЪД.ВР. В МИН., 3Л., МН.Ч. = щяха да трансферират
| БЪД.ПРЕД.ВР. В МИН., 1Л., ЕД.Ч., М.Р. = щях да съм трансферирал
| БЪД.ПРЕД.ВР. В МИН., 1Л., ЕД.Ч., Ж.Р. = щях да съм трансферирала
| БЪД.ПРЕД.ВР. В МИН., 1Л., ЕД.Ч., СР.Р. = щях да съм трансферирало
| БЪД.ПРЕД.ВР. В МИН., 1Л., МН.Ч. = щяхме да сме трансферирали
| БЪД.ПРЕД.ВР. В МИН., 2Л., ЕД.Ч., М.Р. = щеше да си трансферирал
| БЪД.ПРЕД.ВР. В МИН., 2Л., ЕД.Ч., Ж.Р. = щеше да си трансферирала
| БЪД.ПРЕД.ВР. В МИН., 2Л., ЕД.Ч., СР.Р. = щеше да си трансферирало
| БЪД.ПРЕД.ВР. В МИН., 2Л., МН.Ч. = щяхте да сте трансферирали
| БЪД.ПРЕД.ВР. В МИН., 3Л., ЕД.Ч., М.Р. = щеше да е трансферирал
| БЪД.ПРЕД.ВР. В МИН., 3Л., ЕД.Ч., Ж.Р. = щеше да е трансферирала
| БЪД.ПРЕД.ВР. В МИН., 3Л., ЕД.Ч., СР.Р. = щеше да е трансферирало
| БЪД.ПРЕД.ВР. В МИН., 3Л., МН.Ч. = щяха да са трансферирали
| ПР.НАКЛ., СЕГ.ВР., 1Л., ЕД.Ч., М.Р. = трансферирал съм
| ПР.НАКЛ., СЕГ.ВР., 1Л., ЕД.Ч., Ж.Р. = трансферирала съм
| ПР.НАКЛ., СЕГ.ВР., 1Л., ЕД.Ч., СР.Р. = трансферирало съм
| ПР.НАКЛ., СЕГ.ВР., 1Л., МН.Ч. = трансферирали сме
| ПР.НАКЛ., СЕГ.ВР., 2Л., ЕД.Ч., М.Р. = трансферирал си
| ПР.НАКЛ., СЕГ.ВР., 2Л., ЕД.Ч., Ж.Р. = трансферирала си
| ПР.НАКЛ., СЕГ.ВР., 2Л., ЕД.Ч., СР.Р. = трансферирало си
| ПР.НАКЛ., СЕГ.ВР., 2Л., МН.Ч. = трансферирали сте
| ПР.НАКЛ., СЕГ.ВР., 3Л., ЕД.Ч., М.Р. = трансферирал (е)
| ПР.НАКЛ., СЕГ.ВР., 3Л., ЕД.Ч., Ж.Р. = трансферирала (е)
| ПР.НАКЛ., СЕГ.ВР., 3Л., ЕД.Ч., СР.Р. = трансферирало (е)
| ПР.НАКЛ., СЕГ.ВР., 3Л., МН.Ч. = трансферирали (са)
| ПР.НАКЛ., МИН.СВ.ВР., 1Л., ЕД.Ч., М.Р. = трансферирал съм
| ПР.НАКЛ., МИН.СВ.ВР., 1Л., ЕД.Ч., Ж.Р. = трансферирала съм
| ПР.НАКЛ., МИН.СВ.ВР., 1Л., ЕД.Ч., СР.Р. = трансферирало съм
| ПР.НАКЛ., МИН.СВ.ВР., 1Л., МН.Ч. = трансферирали сме
| ПР.НАКЛ., МИН.СВ.ВР., 2Л., ЕД.Ч., М.Р. = трансферирал си
| ПР.НАКЛ., МИН.СВ.ВР., 2Л., ЕД.Ч., Ж.Р. = трансферирала си
| ПР.НАКЛ., МИН.СВ.ВР., 2Л., ЕД.Ч., СР.Р. = трансферирало си
| ПР.НАКЛ., МИН.СВ.ВР., 2Л., МН.Ч. = трансферирали сте
| ПР.НАКЛ., МИН.СВ.ВР., 3Л., ЕД.Ч., М.Р. = трансферирал (е)
| ПР.НАКЛ., МИН.СВ.ВР., 3Л., ЕД.Ч., Ж.Р. = трансферирала (е)
| ПР.НАКЛ., МИН.СВ.ВР., 3Л., ЕД.Ч., СР.Р. = трансферирало (е)
| ПР.НАКЛ., МИН.СВ.ВР., 3Л., МН.Ч. = трансферирали (са)
| ПР.НАКЛ., МИН.НЕОПР.ВР., 1Л., ЕД.Ч., М.Р. = бил съм трансферирал
| ПР.НАКЛ., МИН.НЕОПР.ВР., 1Л., ЕД.Ч., Ж.Р. = била съм трансферирала
| ПР.НАКЛ., МИН.НЕОПР.ВР., 1Л., ЕД.Ч., СР.Р. = било съм трансферирало
| ПР.НАКЛ., МИН.НЕОПР.ВР., 1Л., МН.Ч. = били сме трансферирали
| ПР.НАКЛ., МИН.НЕОПР.ВР., 2Л., ЕД.Ч., М.Р. = бил си трансферирал
| ПР.НАКЛ., МИН.НЕОПР.ВР., 2Л., ЕД.Ч., Ж.Р. = била си трансферирала
| ПР.НАКЛ., МИН.НЕОПР.ВР., 2Л., ЕД.Ч., СР.Р. = било си трансферирало
| ПР.НАКЛ., МИН.НЕОПР.ВР., 2Л., МН.Ч. = били сте трансферирали
| ПР.НАКЛ., МИН.НЕОПР.ВР., 3Л., ЕД.Ч., М.Р. = бил (е) трансферирал
| ПР.НАКЛ., МИН.НЕОПР.ВР., 3Л., ЕД.Ч., Ж.Р. = била (е) трансферирала
| ПР.НАКЛ., МИН.НЕОПР.ВР., 3Л., ЕД.Ч., СР.Р. = било (е) трансферирало
| ПР.НАКЛ., МИН.НЕОПР.ВР., 3Л., МН.Ч. = били (са) трансферирали
| ПР.НАКЛ., БЪД.ВР., 1Л., ЕД.Ч., М.Р. = щял съм да трансферирам
| ПР.НАКЛ., БЪД.ВР., 1Л., ЕД.Ч., Ж.Р. = щяла съм да трансферирам
| ПР.НАКЛ., БЪД.ВР., 1Л., ЕД.Ч., СР.Р. = щяло съм да трансферирам
| ПР.НАКЛ., БЪД.ВР., 1Л., МН.Ч. = щели сме да трансферираме
| ПР.НАКЛ., БЪД.ВР., 2Л., ЕД.Ч., М.Р. = щял си да трансферираш
| ПР.НАКЛ., БЪД.ВР., 2Л., ЕД.Ч., Ж.Р. = щяла си да трансферираш
| ПР.НАКЛ., БЪД.ВР., 2Л., ЕД.Ч., СР.Р. = щяло си да трансферираш
| ПР.НАКЛ., БЪД.ВР., 2Л., МН.Ч. = щели сте да трансферирате
| ПР.НАКЛ., БЪД.ВР., 3Л., ЕД.Ч., М.Р. = щял (е) да трансферира
| ПР.НАКЛ., БЪД.ВР., 3Л., ЕД.Ч., Ж.Р. = щяла (е) да трансферира
| ПР.НАКЛ., БЪД.ВР., 3Л., ЕД.Ч., СР.Р. = щяло (е) да трансферира
| ПР.НАКЛ., БЪД.ВР., 3Л., МН.Ч. = щели (са) да трансферират
| ПР.НАКЛ., БЪД.ПРЕД.ВР., 1Л., ЕД.Ч., М.Р. = щял съм да съм трансферирал
| ПР.НАКЛ., БЪД.ПРЕД.ВР., 1Л., ЕД.Ч., Ж.Р. = щяла съм да съм трансферирала
| ПР.НАКЛ., БЪД.ПРЕД.ВР., 1Л., ЕД.Ч., СР.Р. = щяло съм да съм трансферирало
| ПР.НАКЛ., БЪД.ПРЕД.ВР., 1Л., МН.Ч. = щели сме да сме трансферирали
| ПР.НАКЛ., БЪД.ПРЕД.ВР., 2Л., ЕД.Ч., М.Р. = щял си да си трансферирал
| ПР.НАКЛ., БЪД.ПРЕД.ВР., 2Л., ЕД.Ч., Ж.Р. = щяла си да си трансферирала
| ПР.НАКЛ., БЪД.ПРЕД.ВР., 2Л., ЕД.Ч., СР.Р. = щяло си да си трансферирало
| ПР.НАКЛ., БЪД.ПРЕД.ВР., 2Л., МН.Ч. = щели сте да сте трансферирали
| ПР.НАКЛ., БЪД.ПРЕД.ВР., 3Л., ЕД.Ч., М.Р. = щял (е) да е трансферирал
| ПР.НАКЛ., БЪД.ПРЕД.ВР., 3Л., ЕД.Ч., Ж.Р. = щяла (е) да е трансферирала
| ПР.НАКЛ., БЪД.ПРЕД.ВР., 3Л., ЕД.Ч., СР.Р. = щяло (е) да е трансферирало
| ПР.НАКЛ., БЪД.ПРЕД.ВР., 3Л., МН.Ч. = щели (са) да са трансферирали
| УСЛОВНО НАКЛОНЕНИЕ, 1Л., ЕД.Ч., М.Р. = бих трансферирал
| УСЛОВНО НАКЛОНЕНИЕ, 1Л., ЕД.Ч., Ж.Р. = бих трансферирала
| УСЛОВНО НАКЛОНЕНИЕ, 1Л., ЕД.Ч., СР.Р. = бих трансферирало
| УСЛОВНО НАКЛОНЕНИЕ, 1Л., МН.Ч. = бихме трансферирали
| УСЛОВНО НАКЛОНЕНИЕ, 2Л., ЕД.Ч., М.Р. = би трансферирал
| УСЛОВНО НАКЛОНЕНИЕ, 2Л., ЕД.Ч., Ж.Р. = би трансферирала
| УСЛОВНО НАКЛОНЕНИЕ, 2Л., ЕД.Ч., СР.Р. = би трансферирало
| УСЛОВНО НАКЛОНЕНИЕ, 2Л., МН.Ч. = бихте трансферирали
| УСЛОВНО НАКЛОНЕНИЕ, 3Л., ЕД.Ч., М.Р. = би трансферирал
| УСЛОВНО НАКЛОНЕНИЕ, 3Л., ЕД.Ч., Ж.Р. = би трансферирала
| УСЛОВНО НАКЛОНЕНИЕ, 3Л., ЕД.Ч., СР.Р. = би трансферирало
| УСЛОВНО НАКЛОНЕНИЕ, 3Л., МН.Ч. = биха трансферирали
| ПОВЕЛИТЕЛНО НАКЛОНЕНИЕ, ЕД.Ч. = тран·с·фе·ри·рай
| ПОВЕЛИТЕЛНО НАКЛОНЕНИЕ, МН.Ч. = тран·с·фе·ри·рай·те
| МИН.СТРАД.ПРИЧ. М.Р. = тран·с·фе·ри·ран
| МИН.СТРАД.ПРИЧ. М.Р. НЕПЪЛЕН ЧЛЕН = тран·с·фе·ри·ра·ния
| МИН.СТРАД.ПРИЧ. М.Р. ПЪЛЕН ЧЛЕН = тран·с·фе·ри·ра·ни·ят
| МИН.СТРАД.ПРИЧ. Ж.Р. = тран·с·фе·ри·ра·на
| МИН.СТРАД.ПРИЧ. Ж.Р. ЧЛЕН = тран·с·фе·ри·ра·на·та
| МИН.СТРАД.ПРИЧ. СР.Р. = тран·с·фе·ри·ра·но
| МИН.СТРАД.ПРИЧ. СР.Р. ЧЛЕН = тран·с·фе·ри·ра·но·то
| МИН.СТРАД.ПРИЧ. МН.Ч. = тран·с·фе·ри·ра·ни
| МИН.СТРАД.ПРИЧ. МН.Ч. ЧЛЕН = тран·с·фе·ри·ра·ни·те
| МИН.ДЕЯТ.СВ.ПРИЧ. М.Р. = тран·с·фе·ри·рал
| МИН.ДЕЯТ.СВ.ПРИЧ. М.Р. НЕПЪЛЕН ЧЛЕН = тран·с·фе·ри·ра·лия
| МИН.ДЕЯТ.СВ.ПРИЧ. М.Р. ПЪЛЕН ЧЛЕН = тран·с·фе·ри·ра·ли·ят
| МИН.ДЕЯТ.СВ.ПРИЧ. Ж.Р. = тран·с·фе·ри·ра·ла
| МИН.ДЕЯТ.СВ.ПРИЧ. Ж.Р. ЧЛЕН = тран·с·фе·ри·ра·ла·та
| МИН.ДЕЯТ.СВ.ПРИЧ. СР.Р. = тран·с·фе·ри·ра·ло
| МИН.ДЕЯТ.СВ.ПРИЧ. СР.Р. ЧЛЕН = тран·с·фе·ри·ра·ло·то
| МИН.ДЕЯТ.СВ.ПРИЧ. МН.Ч. = тран·с·фе·ри·ра·ли
| МИН.ДЕЯТ.СВ.ПРИЧ. МН.Ч. ЧЛЕН = тран·с·фе·ри·ра·ли·те
| МИН.ДЕЯТ.НЕСВ.ПРИЧ. М.Р. = тран·с·фе·ри·рал
| МИН.ДЕЯТ.НЕСВ.ПРИЧ. М.Р. НЕПЪЛЕН ЧЛЕН = тран·с·фе·ри·ра·лия
| МИН.ДЕЯТ.НЕСВ.ПРИЧ. М.Р. ПЪЛЕН ЧЛЕН = тран·с·фе·ри·ра·ли·ят
| МИН.ДЕЯТ.НЕСВ.ПРИЧ. Ж.Р. = тран·с·фе·ри·ра·ла
| МИН.ДЕЯТ.НЕСВ.ПРИЧ. Ж.Р. ЧЛЕН = тран·с·фе·ри·ра·ла·та
| МИН.ДЕЯТ.НЕСВ.ПРИЧ. СР.Р. = тран·с·фе·ри·ра·ло
| МИН.ДЕЯТ.НЕСВ.ПРИЧ. СР.Р. ЧЛЕН = тран·с·фе·ри·ра·ло·то
| МИН.ДЕЯТ.НЕСВ.ПРИЧ. МН.Ч. = тран·с·фе·ри·ра·ли
| МИН.ДЕЯТ.НЕСВ.ПРИЧ. МН.Ч. ЧЛЕН = тран·с·фе·ри·ра·ли·те
| СЕГ.ДЕЯТ.ПРИЧ. М.Р. = тран·с·фе·ри·ращ
| СЕГ.ДЕЯТ.ПРИЧ. М.Р. НЕПЪЛЕН ЧЛЕН = тран·с·фе·ри·ра·щия
| СЕГ.ДЕЯТ.ПРИЧ. М.Р. ПЪЛЕН ЧЛЕН = тран·с·фе·ри·ра·щи·ят
| СЕГ.ДЕЯТ.ПРИЧ. Ж.Р. = тран·с·фе·ри·ра·ща
| СЕГ.ДЕЯТ.ПРИЧ. Ж.Р. ЧЛЕН = тран·с·фе·ри·ра·ща·та
| СЕГ.ДЕЯТ.ПРИЧ. СР.Р. = тран·с·фе·ри·ра·що
| СЕГ.ДЕЯТ.ПРИЧ. СР.Р. ЧЛЕН = тран·с·фе·ри·ра·що·то
| СЕГ.ДЕЯТ.ПРИЧ. МН.Ч. = тран·с·фе·ри·ра·щи
| СЕГ.ДЕЯТ.ПРИЧ. МН.Ч. ЧЛЕН = тран·с·фе·ри·ра·щи·те
| ДЕЕПРИЧАСТИЕ = тран·с·фе·ри·рай·ки
| СКРИТИ ПРЕПРАТКИ = 
[[трансферирам]],
[[трансферираш]],
[[трансферира]],
[[трансферираме]],
[[трансферирате]],
[[трансферират]],
[[трансферирах]],
[[трансферирахме]],
[[трансферирахте]],
[[трансферираха]],
[[трансферираше]],
[[трансферирай]],
[[трансферирайте]],
[[трансферирал]],
[[трансфериралия]],
[[трансфериралият]],
[[трансферирала]],
[[трансфериралата]],
[[трансферирало]],
[[трансфериралото]],
[[трансферирали]],
[[трансфериралите]],
[[трансфериран]],
[[трансферирания]],
[[трансферираният]],
[[трансферирана]],
[[трансферираната]],
[[трансферирано]],
[[трансферираното]],
[[трансферирани]],
[[трансферираните]],
[[трансфериращ]],
[[трансфериращия]],
[[трансфериращият]],
[[трансферираща]],
[[трансфериращата]],
[[трансфериращо]],
[[трансфериращото]],
[[трансфериращи]],
[[трансфериращите]],
[[трансферирайки]],
[[трансферирал съм]],
[[трансферирала съм]],
[[трансферирало съм]],
[[трансферирали сме]],
[[трансферирал си]],
[[трансферирала си]],
[[трансферирало си]],
[[трансферирали сте]],
[[трансферирал е]],
[[трансферирала е]],
[[трансферирало е]],
[[трансферирали са]],
[[бях трансферирал]],
[[бях трансферирала]],
[[бях трансферирало]],
[[бяхме трансферирали]],
[[беше трансферирал]],
[[беше трансферирала]],
[[беше трансферирало]],
[[бяхте трансферирали]],
[[бяха трансферирали]],
[[ще трансферирам]],
[[ще трансферираме]],
[[ще трансферираш]],
[[ще трансферирате]],
[[ще трансферира]],
[[ще трансферират]],
[[ще съм трансферирал]],
[[ще съм трансферирала]],
[[ще съм трансферирало]],
[[ще сме трансферирали]],
[[ще си трансферирал]],
[[ще си трансферирала]],
[[ще си трансферирало]],
[[ще сте трансферирали]],
[[ще е трансферирал]],
[[ще е трансферирала]],
[[ще е трансферирало]],
[[ще са трансферирали]],
[[щях да трансферирам]],
[[щяхме да трансферираме]],
[[щеше да трансферираш]],
[[щяхте да трансферирате]],
[[щеше да трансферира]],
[[щяха да трансферират]],
[[щях да съм трансферирал]],
[[щях да съм трансферирала]],
[[щях да съм трансферирало]],
[[щяхме да сме трансферирали]],
[[щеше да си трансферирал]],
[[щеше да си трансферирала]],
[[щеше да си трансферирало]],
[[щяхте да сте трансферирали]],
[[щеше да е трансферирал]],
[[щеше да е трансферирала]],
[[щеше да е трансферирало]],
[[щяха да са трансферирали]],
[[бил съм трансферирал]],
[[била съм трансферирала]],
[[било съм трансферирало]],
[[били сме трансферирали]],
[[бил си трансферирал]],
[[била си трансферирала]],
[[било си трансферирало]],
[[били сте трансферирали]],
[[бил е трансферирал]],
[[била е трансферирала]],
[[било е трансферирало]],
[[били са трансферирали]],
[[щял съм да трансферирам]],
[[щяла съм да трансферирам]],
[[щяло съм да трансферирам]],
[[щели сме да трансферираме]],
[[щял си да трансферираш]],
[[щяла си да трансферираш]],
[[щяло си да трансферираш]],
[[щели сте да трансферирате]],
[[щял да трансферира]],
[[щяла да трансферира]],
[[щяло да трансферира]],
[[щели да трансферират]],
[[щял е да трансферира]],
[[щяла е да трансферира]],
[[щяло е да трансферира]],
[[щели са да трансферират]],
[[щял съм да съм трансферирал]],
[[щяла съм да съм трансферирала]],
[[щяло съм да съм трансферирало]],
[[щели сме да сме трансферирали]],
[[щял си да си трансферирал]],
[[щяла си да си трансферирала]],
[[щяло си да си трансферирало]],
[[щели сте да сте трансферирали]],
[[щял да е трансферирал]],
[[щяла да е трансферирала]],
[[щяло да е трансферирало]],
[[щели да са трансферирали]],
[[щял е да е трансферирал]],
[[щяла е да е трансферирала]],
[[щяло е да е трансферирало]],
[[щели са да са трансферирали]],
[[бих трансферирал]],
[[бих трансферирала]],
[[бих трансферирало]],
[[бихме трансферирали]],
[[би трансферирал]],
[[би трансферирала]],
[[би трансферирало]],
[[бихте трансферирали]],
[[биха трансферирали]],
}}</text>
      <sha1>6md59elyul00spztyiuk9xyigzd2jhe</sha1>
    </revision>
  </page>
  <page>
    <title>Шаблон:Словоформи/трансформирам</title>
    <ns>10</ns>
    <id>564587</id>
    <revision>
      <id>596567</id>
      <timestamp>2005-05-12T09:47:00Z</timestamp>
      <contributor>
        <username>Bgbot</username>
        <id>83</id>
      </contributor>
      <comment>Борислав: Шаблон със словоформи</comment>
      <model>wikitext</model>
      <format>text/x-wiki</format>
      <text bytes="24228" xml:space="preserve">{{Шаблон:Словоформи/Глагол|
  ОСНОВНА ФОРМА = трансформирам
| СЕГ.ВР., 1Л., ЕД.Ч. = тран·с·фор·ми·рам
| СЕГ.ВР., 1Л., МН.Ч. = тран·с·фор·ми·ра·ме
| СЕГ.ВР., 2Л., ЕД.Ч. = тран·с·фор·ми·раш
| СЕГ.ВР., 2Л., МН.Ч. = тран·с·фор·ми·ра·те
| СЕГ.ВР., 3Л., ЕД.Ч. = тран·с·фор·ми·ра
| СЕГ.ВР., 3Л., МН.Ч. = тран·с·фор·ми·рат
| МИН.СВ.ВР., 1Л., ЕД.Ч. = тран·с·фор·ми·рах
| МИН.СВ.ВР., 1Л., МН.Ч. = тран·с·фор·ми·рах·ме
| МИН.СВ.ВР., 2Л., ЕД.Ч. = тран·с·фор·ми·ра
| МИН.СВ.ВР., 2Л., МН.Ч. = тран·с·фор·ми·рах·те
| МИН.СВ.ВР., 3Л., ЕД.Ч. = тран·с·фор·ми·ра
| МИН.СВ.ВР., 3Л., МН.Ч. = тран·с·фор·ми·ра·ха
| МИН.НЕСВ.ВР., 1Л., ЕД.Ч. = тран·с·фор·ми·рах
| МИН.НЕСВ.ВР., 1Л., МН.Ч. = тран·с·фор·ми·рах·ме
| МИН.НЕСВ.ВР., 2Л., ЕД.Ч. = тран·с·фор·ми·ра·ше
| МИН.НЕСВ.ВР., 2Л., МН.Ч. = тран·с·фор·ми·рах·те
| МИН.НЕСВ.ВР., 3Л., ЕД.Ч. = тран·с·фор·ми·ра·ше
| МИН.НЕСВ.ВР., 3Л., МН.Ч. = тран·с·фор·ми·ра·ха
| МИН.НЕОПР.ВР., 1Л., ЕД.Ч., М.Р. = трансформирал съм
| МИН.НЕОПР.ВР., 1Л., ЕД.Ч., Ж.Р. = трансформирала съм
| МИН.НЕОПР.ВР., 1Л., ЕД.Ч., СР.Р. = трансформирало съм
| МИН.НЕОПР.ВР., 1Л., МН.Ч. = трансформирали сме
| МИН.НЕОПР.ВР., 2Л., ЕД.Ч., М.Р. = трансформирал си
| МИН.НЕОПР.ВР., 2Л., ЕД.Ч., Ж.Р. = трансформирала си
| МИН.НЕОПР.ВР., 2Л., ЕД.Ч., СР.Р. = трансформирало си
| МИН.НЕОПР.ВР., 2Л., МН.Ч. = трансформирали сте
| МИН.НЕОПР.ВР., 3Л., ЕД.Ч., М.Р. = трансформирал е
| МИН.НЕОПР.ВР., 3Л., ЕД.Ч., Ж.Р. = трансформирала е
| МИН.НЕОПР.ВР., 3Л., ЕД.Ч., СР.Р. = трансформирало е
| МИН.НЕОПР.ВР., 3Л., МН.Ч. = трансформирали са
| МИН.ПРЕД.ВР., 1Л., ЕД.Ч., М.Р. = бях трансформирал
| МИН.ПРЕД.ВР., 1Л., ЕД.Ч., Ж.Р. = бях трансформирала
| МИН.ПРЕД.ВР., 1Л., ЕД.Ч., СР.Р. = бях трансформирало
| МИН.ПРЕД.ВР., 1Л., МН.Ч. = бяхме трансформирали
| МИН.ПРЕД.ВР., 2Л., ЕД.Ч., М.Р. = беше трансформирал
| МИН.ПРЕД.ВР., 2Л., ЕД.Ч., Ж.Р. = беше трансформирала
| МИН.ПРЕД.ВР., 2Л., ЕД.Ч., СР.Р. = беше трансформирало
| МИН.ПРЕД.ВР., 2Л., МН.Ч. = бяхте трансформирали
| МИН.ПРЕД.ВР., 3Л., ЕД.Ч., М.Р. = беше трансформирал
| МИН.ПРЕД.ВР., 3Л., ЕД.Ч., Ж.Р. = беше трансформирала
| МИН.ПРЕД.ВР., 3Л., ЕД.Ч., СР.Р. = беше трансформирало
| МИН.ПРЕД.ВР., 3Л., МН.Ч. = бяха трансформирали
| БЪД.ВР., 1Л., ЕД.Ч. = ще трансформирам
| БЪД.ВР., 1Л., МН.Ч. = ще трансформираме
| БЪД.ВР., 2Л., ЕД.Ч. = ще трансформираш
| БЪД.ВР., 2Л., МН.Ч. = ще трансформирате
| БЪД.ВР., 3Л., ЕД.Ч. = ще трансформира
| БЪД.ВР., 3Л., МН.Ч. = ще трансформират
| БЪД.ПРЕД.ВР., 1Л., ЕД.Ч., М.Р. = ще съм трансформирал
| БЪД.ПРЕД.ВР., 1Л., ЕД.Ч., Ж.Р. = ще съм трансформирала
| БЪД.ПРЕД.ВР., 1Л., ЕД.Ч., СР.Р. = ще съм трансформирало
| БЪД.ПРЕД.ВР., 1Л., МН.Ч. = ще сме трансформирали
| БЪД.ПРЕД.ВР., 2Л., ЕД.Ч., М.Р. = ще си трансформирал
| БЪД.ПРЕД.ВР., 2Л., ЕД.Ч., Ж.Р. = ще си трансформирала
| БЪД.ПРЕД.ВР., 2Л., ЕД.Ч., СР.Р. = ще си трансформирало
| БЪД.ПРЕД.ВР., 2Л., МН.Ч. = ще сте трансформирали
| БЪД.ПРЕД.ВР., 3Л., ЕД.Ч., М.Р. = ще е трансформирал
| БЪД.ПРЕД.ВР., 3Л., ЕД.Ч., Ж.Р. = ще е трансформирала
| БЪД.ПРЕД.ВР., 3Л., ЕД.Ч., СР.Р. = ще е трансформирало
| БЪД.ПРЕД.ВР., 3Л., МН.Ч. = ще са трансформирали
| БЪД.ВР. В МИН., 1Л., ЕД.Ч. = щях да трансформирам
| БЪД.ВР. В МИН., 1Л., МН.Ч. = щяхме да трансформираме
| БЪД.ВР. В МИН., 2Л., ЕД.Ч. = щеше да трансформираш
| БЪД.ВР. В МИН., 2Л., МН.Ч. = щяхте да трансформирате
| БЪД.ВР. В МИН., 3Л., ЕД.Ч. = щеше да трансформира
| БЪД.ВР. В МИН., 3Л., МН.Ч. = щяха да трансформират
| БЪД.ПРЕД.ВР. В МИН., 1Л., ЕД.Ч., М.Р. = щях да съм трансформирал
| БЪД.ПРЕД.ВР. В МИН., 1Л., ЕД.Ч., Ж.Р. = щях да съм трансформирала
| БЪД.ПРЕД.ВР. В МИН., 1Л., ЕД.Ч., СР.Р. = щях да съм трансформирало
| БЪД.ПРЕД.ВР. В МИН., 1Л., МН.Ч. = щяхме да сме трансформирали
| БЪД.ПРЕД.ВР. В МИН., 2Л., ЕД.Ч., М.Р. = щеше да си трансформирал
| БЪД.ПРЕД.ВР. В МИН., 2Л., ЕД.Ч., Ж.Р. = щеше да си трансформирала
| БЪД.ПРЕД.ВР. В МИН., 2Л., ЕД.Ч., СР.Р. = щеше да си трансформирало
| БЪД.ПРЕД.ВР. В МИН., 2Л., МН.Ч. = щяхте да сте трансформирали
| БЪД.ПРЕД.ВР. В МИН., 3Л., ЕД.Ч., М.Р. = щеше да е трансформирал
| БЪД.ПРЕД.ВР. В МИН., 3Л., ЕД.Ч., Ж.Р. = щеше да е трансформирала
| БЪД.ПРЕД.ВР. В МИН., 3Л., ЕД.Ч., СР.Р. = щеше да е трансформирало
| БЪД.ПРЕД.ВР. В МИН., 3Л., МН.Ч. = щяха да са трансформирали
| ПР.НАКЛ., СЕГ.ВР., 1Л., ЕД.Ч., М.Р. = трансформирал съм
| ПР.НАКЛ., СЕГ.ВР., 1Л., ЕД.Ч., Ж.Р. = трансформирала съм
| ПР.НАКЛ., СЕГ.ВР., 1Л., ЕД.Ч., СР.Р. = трансформирало съм
| ПР.НАКЛ., СЕГ.ВР., 1Л., МН.Ч. = трансформирали сме
| ПР.НАКЛ., СЕГ.ВР., 2Л., ЕД.Ч., М.Р. = трансформирал си
| ПР.НАКЛ., СЕГ.ВР., 2Л., ЕД.Ч., Ж.Р. = трансформирала си
| ПР.НАКЛ., СЕГ.ВР., 2Л., ЕД.Ч., СР.Р. = трансформирало си
| ПР.НАКЛ., СЕГ.ВР., 2Л., МН.Ч. = трансформирали сте
| ПР.НАКЛ., СЕГ.ВР., 3Л., ЕД.Ч., М.Р. = трансформирал (е)
| ПР.НАКЛ., СЕГ.ВР., 3Л., ЕД.Ч., Ж.Р. = трансформирала (е)
| ПР.НАКЛ., СЕГ.ВР., 3Л., ЕД.Ч., СР.Р. = трансформирало (е)
| ПР.НАКЛ., СЕГ.ВР., 3Л., МН.Ч. = трансформирали (са)
| ПР.НАКЛ., МИН.СВ.ВР., 1Л., ЕД.Ч., М.Р. = трансформирал съм
| ПР.НАКЛ., МИН.СВ.ВР., 1Л., ЕД.Ч., Ж.Р. = трансформирала съм
| ПР.НАКЛ., МИН.СВ.ВР., 1Л., ЕД.Ч., СР.Р. = трансформирало съм
| ПР.НАКЛ., МИН.СВ.ВР., 1Л., МН.Ч. = трансформирали сме
| ПР.НАКЛ., МИН.СВ.ВР., 2Л., ЕД.Ч., М.Р. = трансформирал си
| ПР.НАКЛ., МИН.СВ.ВР., 2Л., ЕД.Ч., Ж.Р. = трансформирала си
| ПР.НАКЛ., МИН.СВ.ВР., 2Л., ЕД.Ч., СР.Р. = трансформирало си
| ПР.НАКЛ., МИН.СВ.ВР., 2Л., МН.Ч. = трансформирали сте
| ПР.НАКЛ., МИН.СВ.ВР., 3Л., ЕД.Ч., М.Р. = трансформирал (е)
| ПР.НАКЛ., МИН.СВ.ВР., 3Л., ЕД.Ч., Ж.Р. = трансформирала (е)
| ПР.НАКЛ., МИН.СВ.ВР., 3Л., ЕД.Ч., СР.Р. = трансформирало (е)
| ПР.НАКЛ., МИН.СВ.ВР., 3Л., МН.Ч. = трансформирали (са)
| ПР.НАКЛ., МИН.НЕОПР.ВР., 1Л., ЕД.Ч., М.Р. = бил съм трансформирал
| ПР.НАКЛ., МИН.НЕОПР.ВР., 1Л., ЕД.Ч., Ж.Р. = била съм трансформирала
| ПР.НАКЛ., МИН.НЕОПР.ВР., 1Л., ЕД.Ч., СР.Р. = било съм трансформирало
| ПР.НАКЛ., МИН.НЕОПР.ВР., 1Л., МН.Ч. = били сме трансформирали
| ПР.НАКЛ., МИН.НЕОПР.ВР., 2Л., ЕД.Ч., М.Р. = бил си трансформирал
| ПР.НАКЛ., МИН.НЕОПР.ВР., 2Л., ЕД.Ч., Ж.Р. = била си трансформирала
| ПР.НАКЛ., МИН.НЕОПР.ВР., 2Л., ЕД.Ч., СР.Р. = било си трансформирало
| ПР.НАКЛ., МИН.НЕОПР.ВР., 2Л., МН.Ч. = били сте трансформирали
| ПР.НАКЛ., МИН.НЕОПР.ВР., 3Л., ЕД.Ч., М.Р. = бил (е) трансформирал
| ПР.НАКЛ., МИН.НЕОПР.ВР., 3Л., ЕД.Ч., Ж.Р. = била (е) трансформирала
| ПР.НАКЛ., МИН.НЕОПР.ВР., 3Л., ЕД.Ч., СР.Р. = било (е) трансформирало
| ПР.НАКЛ., МИН.НЕОПР.ВР., 3Л., МН.Ч. = били (са) трансформирали
| ПР.НАКЛ., БЪД.ВР., 1Л., ЕД.Ч., М.Р. = щял съм да трансформирам
| ПР.НАКЛ., БЪД.ВР., 1Л., ЕД.Ч., Ж.Р. = щяла съм да трансформирам
| ПР.НАКЛ., БЪД.ВР., 1Л., ЕД.Ч., СР.Р. = щяло съм да трансформирам
| ПР.НАКЛ., БЪД.ВР., 1Л., МН.Ч. = щели сме да трансформираме
| ПР.НАКЛ., БЪД.ВР., 2Л., ЕД.Ч., М.Р. = щял си да трансформираш
| ПР.НАКЛ., БЪД.ВР., 2Л., ЕД.Ч., Ж.Р. = щяла си да трансформираш
| ПР.НАКЛ., БЪД.ВР., 2Л., ЕД.Ч., СР.Р. = щяло си да трансформираш
| ПР.НАКЛ., БЪД.ВР., 2Л., МН.Ч. = щели сте да трансформирате
| ПР.НАКЛ., БЪД.ВР., 3Л., ЕД.Ч., М.Р. = щял (е) да трансформира
| ПР.НАКЛ., БЪД.ВР., 3Л., ЕД.Ч., Ж.Р. = щяла (е) да трансформира
| ПР.НАКЛ., БЪД.ВР., 3Л., ЕД.Ч., СР.Р. = щяло (е) да трансформира
| ПР.НАКЛ., БЪД.ВР., 3Л., МН.Ч. = щели (са) да трансформират
| ПР.НАКЛ., БЪД.ПРЕД.ВР., 1Л., ЕД.Ч., М.Р. = щял съм да съм трансформирал
| ПР.НАКЛ., БЪД.ПРЕД.ВР., 1Л., ЕД.Ч., Ж.Р. = щяла съм да съм трансформирала
| ПР.НАКЛ., БЪД.ПРЕД.ВР., 1Л., ЕД.Ч., СР.Р. = щяло съм да съм трансформирало
| ПР.НАКЛ., БЪД.ПРЕД.ВР., 1Л., МН.Ч. = щели сме да сме трансформирали
| ПР.НАКЛ., БЪД.ПРЕД.ВР., 2Л., ЕД.Ч., М.Р. = щял си да си трансформирал
| ПР.НАКЛ., БЪД.ПРЕД.ВР., 2Л., ЕД.Ч., Ж.Р. = щяла си да си трансформирала
| ПР.НАКЛ., БЪД.ПРЕД.ВР., 2Л., ЕД.Ч., СР.Р. = щяло си да си трансформирало
| ПР.НАКЛ., БЪД.ПРЕД.ВР., 2Л., МН.Ч. = щели сте да сте трансформирали
| ПР.НАКЛ., БЪД.ПРЕД.ВР., 3Л., ЕД.Ч., М.Р. = щял (е) да е трансформирал
| ПР.НАКЛ., БЪД.ПРЕД.ВР., 3Л., ЕД.Ч., Ж.Р. = щяла (е) да е трансформирала
| ПР.НАКЛ., БЪД.ПРЕД.ВР., 3Л., ЕД.Ч., СР.Р. = щяло (е) да е трансформирало
| ПР.НАКЛ., БЪД.ПРЕД.ВР., 3Л., МН.Ч. = щели (са) да са трансформирали
| УСЛОВНО НАКЛОНЕНИЕ, 1Л., ЕД.Ч., М.Р. = бих трансформирал
| УСЛОВНО НАКЛОНЕНИЕ, 1Л., ЕД.Ч., Ж.Р. = бих трансформирала
| УСЛОВНО НАКЛОНЕНИЕ, 1Л., ЕД.Ч., СР.Р. = бих трансформирало
| УСЛОВНО НАКЛОНЕНИЕ, 1Л., МН.Ч. = бихме трансформирали
| УСЛОВНО НАКЛОНЕНИЕ, 2Л., ЕД.Ч., М.Р. = би трансформирал
| УСЛОВНО НАКЛОНЕНИЕ, 2Л., ЕД.Ч., Ж.Р. = би трансформирала
| УСЛОВНО НАКЛОНЕНИЕ, 2Л., ЕД.Ч., СР.Р. = би трансформирало
| УСЛОВНО НАКЛОНЕНИЕ, 2Л., МН.Ч. = бихте трансформирали
| УСЛОВНО НАКЛОНЕНИЕ, 3Л., ЕД.Ч., М.Р. = би трансформирал
| УСЛОВНО НАКЛОНЕНИЕ, 3Л., ЕД.Ч., Ж.Р. = би трансформирала
| УСЛОВНО НАКЛОНЕНИЕ, 3Л., ЕД.Ч., СР.Р. = би трансформирало
| УСЛОВНО НАКЛОНЕНИЕ, 3Л., МН.Ч. = биха трансформирали
| ПОВЕЛИТЕЛНО НАКЛОНЕНИЕ, ЕД.Ч. = тран·с·фор·ми·рай
| ПОВЕЛИТЕЛНО НАКЛОНЕНИЕ, МН.Ч. = тран·с·фор·ми·рай·те
| МИН.СТРАД.ПРИЧ. М.Р. = тран·с·фор·ми·ран
| МИН.СТРАД.ПРИЧ. М.Р. НЕПЪЛЕН ЧЛЕН = тран·с·фор·ми·ра·ния
| МИН.СТРАД.ПРИЧ. М.Р. ПЪЛЕН ЧЛЕН = тран·с·фор·ми·ра·ни·ят
| МИН.СТРАД.ПРИЧ. Ж.Р. = тран·с·фор·ми·ра·на
| МИН.СТРАД.ПРИЧ. Ж.Р. ЧЛЕН = тран·с·фор·ми·ра·на·та
| МИН.СТРАД.ПРИЧ. СР.Р. = тран·с·фор·ми·ра·но
| МИН.СТРАД.ПРИЧ. СР.Р. ЧЛЕН = тран·с·фор·ми·ра·но·то
| МИН.СТРАД.ПРИЧ. МН.Ч. = тран·с·фор·ми·ра·ни
| МИН.СТРАД.ПРИЧ. МН.Ч. ЧЛЕН = тран·с·фор·ми·ра·ни·те
| МИН.ДЕЯТ.СВ.ПРИЧ. М.Р. = тран·с·фор·ми·рал
| МИН.ДЕЯТ.СВ.ПРИЧ. М.Р. НЕПЪЛЕН ЧЛЕН = тран·с·фор·ми·ра·лия
| МИН.ДЕЯТ.СВ.ПРИЧ. М.Р. ПЪЛЕН ЧЛЕН = тран·с·фор·ми·ра·ли·ят
| МИН.ДЕЯТ.СВ.ПРИЧ. Ж.Р. = тран·с·фор·ми·ра·ла
| МИН.ДЕЯТ.СВ.ПРИЧ. Ж.Р. ЧЛЕН = тран·с·фор·ми·ра·ла·та
| МИН.ДЕЯТ.СВ.ПРИЧ. СР.Р. = тран·с·фор·ми·ра·ло
| МИН.ДЕЯТ.СВ.ПРИЧ. СР.Р. ЧЛЕН = тран·с·фор·ми·ра·ло·то
| МИН.ДЕЯТ.СВ.ПРИЧ. МН.Ч. = тран·с·фор·ми·ра·ли
| МИН.ДЕЯТ.СВ.ПРИЧ. МН.Ч. ЧЛЕН = тран·с·фор·ми·ра·ли·те
| МИН.ДЕЯТ.НЕСВ.ПРИЧ. М.Р. = тран·с·фор·ми·рал
| МИН.ДЕЯТ.НЕСВ.ПРИЧ. М.Р. НЕПЪЛЕН ЧЛЕН = тран·с·фор·ми·ра·лия
| МИН.ДЕЯТ.НЕСВ.ПРИЧ. М.Р. ПЪЛЕН ЧЛЕН = тран·с·фор·ми·ра·ли·ят
| МИН.ДЕЯТ.НЕСВ.ПРИЧ. Ж.Р. = тран·с·фор·ми·ра·ла
| МИН.ДЕЯТ.НЕСВ.ПРИЧ. Ж.Р. ЧЛЕН = тран·с·фор·ми·ра·ла·та
| МИН.ДЕЯТ.НЕСВ.ПРИЧ. СР.Р. = тран·с·фор·ми·ра·ло
| МИН.ДЕЯТ.НЕСВ.ПРИЧ. СР.Р. ЧЛЕН = тран·с·фор·ми·ра·ло·то
| МИН.ДЕЯТ.НЕСВ.ПРИЧ. МН.Ч. = тран·с·фор·ми·ра·ли
| МИН.ДЕЯТ.НЕСВ.ПРИЧ. МН.Ч. ЧЛЕН = тран·с·фор·ми·ра·ли·те
| СЕГ.ДЕЯТ.ПРИЧ. М.Р. = тран·с·фор·ми·ращ
| СЕГ.ДЕЯТ.ПРИЧ. М.Р. НЕПЪЛЕН ЧЛЕН = тран·с·фор·ми·ра·щия
| СЕГ.ДЕЯТ.ПРИЧ. М.Р. ПЪЛЕН ЧЛЕН = тран·с·фор·ми·ра·щи·ят
| СЕГ.ДЕЯТ.ПРИЧ. Ж.Р. = тран·с·фор·ми·ра·ща
| СЕГ.ДЕЯТ.ПРИЧ. Ж.Р. ЧЛЕН = тран·с·фор·ми·ра·ща·та
| СЕГ.ДЕЯТ.ПРИЧ. СР.Р. = тран·с·фор·ми·ра·що
| СЕГ.ДЕЯТ.ПРИЧ. СР.Р. ЧЛЕН = тран·с·фор·ми·ра·що·то
| СЕГ.ДЕЯТ.ПРИЧ. МН.Ч. = тран·с·фор·ми·ра·щи
| СЕГ.ДЕЯТ.ПРИЧ. МН.Ч. ЧЛЕН = тран·с·фор·ми·ра·щи·те
| ДЕЕПРИЧАСТИЕ = тран·с·фор·ми·рай·ки
| СКРИТИ ПРЕПРАТКИ = 
[[трансформирам]],
[[трансформираш]],
[[трансформира]],
[[трансформираме]],
[[трансформирате]],
[[трансформират]],
[[трансформирах]],
[[трансформирахме]],
[[трансформирахте]],
[[трансформираха]],
[[трансформираше]],
[[трансформирай]],
[[трансформирайте]],
[[трансформирал]],
[[трансформиралия]],
[[трансформиралият]],
[[трансформирала]],
[[трансформиралата]],
[[трансформирало]],
[[трансформиралото]],
[[трансформирали]],
[[трансформиралите]],
[[трансформиран]],
[[трансформирания]],
[[трансформираният]],
[[трансформирана]],
[[трансформираната]],
[[трансформирано]],
[[трансформираното]],
[[трансформирани]],
[[трансформираните]],
[[трансформиращ]],
[[трансформиращия]],
[[трансформиращият]],
[[трансформираща]],
[[трансформиращата]],
[[трансформиращо]],
[[трансформиращото]],
[[трансформиращи]],
[[трансформиращите]],
[[трансформирайки]],
[[трансформирал съм]],
[[трансформирала съм]],
[[трансформирало съм]],
[[трансформирали сме]],
[[трансформирал си]],
[[трансформирала си]],
[[трансформирало си]],
[[трансформирали сте]],
[[трансформирал е]],
[[трансформирала е]],
[[трансформирало е]],
[[трансформирали са]],
[[бях трансформирал]],
[[бях трансформирала]],
[[бях трансформирало]],
[[бяхме трансформирали]],
[[беше трансформирал]],
[[беше трансформирала]],
[[беше трансформирало]],
[[бяхте трансформирали]],
[[бяха трансформирали]],
[[ще трансформирам]],
[[ще трансформираме]],
[[ще трансформираш]],
[[ще трансформирате]],
[[ще трансформира]],
[[ще трансформират]],
[[ще съм трансформирал]],
[[ще съм трансформирала]],
[[ще съм трансформирало]],
[[ще сме трансформирали]],
[[ще си трансформирал]],
[[ще си трансформирала]],
[[ще си трансформирало]],
[[ще сте трансформирали]],
[[ще е трансформирал]],
[[ще е трансформирала]],
[[ще е трансформирало]],
[[ще са трансформирали]],
[[щях да трансформирам]],
[[щяхме да трансформираме]],
[[щеше да трансформираш]],
[[щяхте да трансформирате]],
[[щеше да трансформира]],
[[щяха да трансформират]],
[[щях да съм трансформирал]],
[[щях да съм трансформирала]],
[[щях да съм трансформирало]],
[[щяхме да сме трансформирали]],
[[щеше да си трансформирал]],
[[щеше да си трансформирала]],
[[щеше да си трансформирало]],
[[щяхте да сте трансформирали]],
[[щеше да е трансформирал]],
[[щеше да е трансформирала]],
[[щеше да е трансформирало]],
[[щяха да са трансформирали]],
[[бил съм трансформирал]],
[[била съм трансформирала]],
[[било съм трансформирало]],
[[били сме трансформирали]],
[[бил си трансформирал]],
[[била си трансформирала]],
[[било си трансформирало]],
[[били сте трансформирали]],
[[бил е трансформирал]],
[[била е трансформирала]],
[[било е трансформирало]],
[[били са трансформирали]],
[[щял съм да трансформирам]],
[[щяла съм да трансформирам]],
[[щяло съм да трансформирам]],
[[щели сме да трансформираме]],
[[щял си да трансформираш]],
[[щяла си да трансформираш]],
[[щяло си да трансформираш]],
[[щели сте да трансформирате]],
[[щял да трансформира]],
[[щяла да трансформира]],
[[щяло да трансформира]],
[[щели да трансформират]],
[[щял е да трансформира]],
[[щяла е да трансформира]],
[[щяло е да трансформира]],
[[щели са да трансформират]],
[[щял съм да съм трансформирал]],
[[щяла съм да съм трансформирала]],
[[щяло съм да съм трансформирало]],
[[щели сме да сме трансформирали]],
[[щял си да си трансформирал]],
[[щяла си да си трансформирала]],
[[щяло си да си трансформирало]],
[[щели сте да сте трансформирали]],
[[щял да е трансформирал]],
[[щяла да е трансформирала]],
[[щяло да е трансформирало]],
[[щели да са трансформирали]],
[[щял е да е трансформирал]],
[[щяла е да е трансформирала]],
[[щяло е да е трансформирало]],
[[щели са да са трансформирали]],
[[бих трансформирал]],
[[бих трансформирала]],
[[бих трансформирало]],
[[бихме трансформирали]],
[[би трансформирал]],
[[би трансформирала]],
[[би трансформирало]],
[[бихте трансформирали]],
[[биха трансформирали]],
}}</text>
      <sha1>katqs9btseaqmtibcee77aqavaz6mcq</sha1>
    </revision>
  </page>
  <page>
    <title>Шаблон:Словоформи/трасирам</title>
    <ns>10</ns>
    <id>564598</id>
    <revision>
      <id>596578</id>
      <timestamp>2005-05-12T09:47:21Z</timestamp>
      <contributor>
        <username>Bgbot</username>
        <id>83</id>
      </contributor>
      <comment>Борислав: Шаблон със словоформи</comment>
      <model>wikitext</model>
      <format>text/x-wiki</format>
      <text bytes="20590" xml:space="preserve">{{Шаблон:Словоформи/Глагол|
  ОСНОВНА ФОРМА = трасирам
| СЕГ.ВР., 1Л., ЕД.Ч. = тра·си·рам
| СЕГ.ВР., 1Л., МН.Ч. = тра·си·ра·ме
| СЕГ.ВР., 2Л., ЕД.Ч. = тра·си·раш
| СЕГ.ВР., 2Л., МН.Ч. = тра·си·ра·те
| СЕГ.ВР., 3Л., ЕД.Ч. = тра·си·ра
| СЕГ.ВР., 3Л., МН.Ч. = тра·си·рат
| МИН.СВ.ВР., 1Л., ЕД.Ч. = тра·си·рах
| МИН.СВ.ВР., 1Л., МН.Ч. = тра·си·рах·ме
| МИН.СВ.ВР., 2Л., ЕД.Ч. = тра·си·ра
| МИН.СВ.ВР., 2Л., МН.Ч. = тра·си·рах·те
| МИН.СВ.ВР., 3Л., ЕД.Ч. = тра·си·ра
| МИН.СВ.ВР., 3Л., МН.Ч. = тра·си·ра·ха
| МИН.НЕСВ.ВР., 1Л., ЕД.Ч. = тра·си·рах
| МИН.НЕСВ.ВР., 1Л., МН.Ч. = тра·си·рах·ме
| МИН.НЕСВ.ВР., 2Л., ЕД.Ч. = тра·си·ра·ше
| МИН.НЕСВ.ВР., 2Л., МН.Ч. = тра·си·рах·те
| МИН.НЕСВ.ВР., 3Л., ЕД.Ч. = тра·си·ра·ше
| МИН.НЕСВ.ВР., 3Л., МН.Ч. = тра·си·ра·ха
| МИН.НЕОПР.ВР., 1Л., ЕД.Ч., М.Р. = трасирал съм
| МИН.НЕОПР.ВР., 1Л., ЕД.Ч., Ж.Р. = трасирала съм
| МИН.НЕОПР.ВР., 1Л., ЕД.Ч., СР.Р. = трасирало съм
| МИН.НЕОПР.ВР., 1Л., МН.Ч. = трасирали сме
| МИН.НЕОПР.ВР., 2Л., ЕД.Ч., М.Р. = трасирал си
| МИН.НЕОПР.ВР., 2Л., ЕД.Ч., Ж.Р. = трасирала си
| МИН.НЕОПР.ВР., 2Л., ЕД.Ч., СР.Р. = трасирало си
| МИН.НЕОПР.ВР., 2Л., МН.Ч. = трасирали сте
| МИН.НЕОПР.ВР., 3Л., ЕД.Ч., М.Р. = трасирал е
| МИН.НЕОПР.ВР., 3Л., ЕД.Ч., Ж.Р. = трасирала е
| МИН.НЕОПР.ВР., 3Л., ЕД.Ч., СР.Р. = трасирало е
| МИН.НЕОПР.ВР., 3Л., МН.Ч. = трасирали са
| МИН.ПРЕД.ВР., 1Л., ЕД.Ч., М.Р. = бях трасирал
| МИН.ПРЕД.ВР., 1Л., ЕД.Ч., Ж.Р. = бях трасирала
| МИН.ПРЕД.ВР., 1Л., ЕД.Ч., СР.Р. = бях трасирало
| МИН.ПРЕД.ВР., 1Л., МН.Ч. = бяхме трасирали
| МИН.ПРЕД.ВР., 2Л., ЕД.Ч., М.Р. = беше трасирал
| МИН.ПРЕД.ВР., 2Л., ЕД.Ч., Ж.Р. = беше трасирала
| МИН.ПРЕД.ВР., 2Л., ЕД.Ч., СР.Р. = беше трасирало
| МИН.ПРЕД.ВР., 2Л., МН.Ч. = бяхте трасирали
| МИН.ПРЕД.ВР., 3Л., ЕД.Ч., М.Р. = беше трасирал
| МИН.ПРЕД.ВР., 3Л., ЕД.Ч., Ж.Р. = беше трасирала
| МИН.ПРЕД.ВР., 3Л., ЕД.Ч., СР.Р. = беше трасирало
| МИН.ПРЕД.ВР., 3Л., МН.Ч. = бяха трасирали
| БЪД.ВР., 1Л., ЕД.Ч. = ще трасирам
| БЪД.ВР., 1Л., МН.Ч. = ще трасираме
| БЪД.ВР., 2Л., ЕД.Ч. = ще трасираш
| БЪД.ВР., 2Л., МН.Ч. = ще трасирате
| БЪД.ВР., 3Л., ЕД.Ч. = ще трасира
| БЪД.ВР., 3Л., МН.Ч. = ще трасират
| БЪД.ПРЕД.ВР., 1Л., ЕД.Ч., М.Р. = ще съм трасирал
| БЪД.ПРЕД.ВР., 1Л., ЕД.Ч., Ж.Р. = ще съм трасирала
| БЪД.ПРЕД.ВР., 1Л., ЕД.Ч., СР.Р. = ще съм трасирало
| БЪД.ПРЕД.ВР., 1Л., МН.Ч. = ще сме трасирали
| БЪД.ПРЕД.ВР., 2Л., ЕД.Ч., М.Р. = ще си трасирал
| БЪД.ПРЕД.ВР., 2Л., ЕД.Ч., Ж.Р. = ще си трасирала
| БЪД.ПРЕД.ВР., 2Л., ЕД.Ч., СР.Р. = ще си трасирало
| БЪД.ПРЕД.ВР., 2Л., МН.Ч. = ще сте трасирали
| БЪД.ПРЕД.ВР., 3Л., ЕД.Ч., М.Р. = ще е трасирал
| БЪД.ПРЕД.ВР., 3Л., ЕД.Ч., Ж.Р. = ще е трасирала
| БЪД.ПРЕД.ВР., 3Л., ЕД.Ч., СР.Р. = ще е трасирало
| БЪД.ПРЕД.ВР., 3Л., МН.Ч. = ще са трасирали
| БЪД.ВР. В МИН., 1Л., ЕД.Ч. = щях да трасирам
| БЪД.ВР. В МИН., 1Л., МН.Ч. = щяхме да трасираме
| БЪД.ВР. В МИН., 2Л., ЕД.Ч. = щеше да трасираш
| БЪД.ВР. В МИН., 2Л., МН.Ч. = щяхте да трасирате
| БЪД.ВР. В МИН., 3Л., ЕД.Ч. = щеше да трасира
| БЪД.ВР. В МИН., 3Л., МН.Ч. = щяха да трасират
| БЪД.ПРЕД.ВР. В МИН., 1Л., ЕД.Ч., М.Р. = щях да съм трасирал
| БЪД.ПРЕД.ВР. В МИН., 1Л., ЕД.Ч., Ж.Р. = щях да съм трасирала
| БЪД.ПРЕД.ВР. В МИН., 1Л., ЕД.Ч., СР.Р. = щях да съм трасирало
| БЪД.ПРЕД.ВР. В МИН., 1Л., МН.Ч. = щяхме да сме трасирали
| БЪД.ПРЕД.ВР. В МИН., 2Л., ЕД.Ч., М.Р. = щеше да си трасирал
| БЪД.ПРЕД.ВР. В МИН., 2Л., ЕД.Ч., Ж.Р. = щеше да си трасирала
| БЪД.ПРЕД.ВР. В МИН., 2Л., ЕД.Ч., СР.Р. = щеше да си трасирало
| БЪД.ПРЕД.ВР. В МИН., 2Л., МН.Ч. = щяхте да сте трасирали
| БЪД.ПРЕД.ВР. В МИН., 3Л., ЕД.Ч., М.Р. = щеше да е трасирал
| БЪД.ПРЕД.ВР. В МИН., 3Л., ЕД.Ч., Ж.Р. = щеше да е трасирала
| БЪД.ПРЕД.ВР. В МИН., 3Л., ЕД.Ч., СР.Р. = щеше да е трасирало
| БЪД.ПРЕД.ВР. В МИН., 3Л., МН.Ч. = щяха да са трасирали
| ПР.НАКЛ., СЕГ.ВР., 1Л., ЕД.Ч., М.Р. = трасирал съм
| ПР.НАКЛ., СЕГ.ВР., 1Л., ЕД.Ч., Ж.Р. = трасирала съм
| ПР.НАКЛ., СЕГ.ВР., 1Л., ЕД.Ч., СР.Р. = трасирало съм
| ПР.НАКЛ., СЕГ.ВР., 1Л., МН.Ч. = трасирали сме
| ПР.НАКЛ., СЕГ.ВР., 2Л., ЕД.Ч., М.Р. = трасирал си
| ПР.НАКЛ., СЕГ.ВР., 2Л., ЕД.Ч., Ж.Р. = трасирала си
| ПР.НАКЛ., СЕГ.ВР., 2Л., ЕД.Ч., СР.Р. = трасирало си
| ПР.НАКЛ., СЕГ.ВР., 2Л., МН.Ч. = трасирали сте
| ПР.НАКЛ., СЕГ.ВР., 3Л., ЕД.Ч., М.Р. = трасирал (е)
| ПР.НАКЛ., СЕГ.ВР., 3Л., ЕД.Ч., Ж.Р. = трасирала (е)
| ПР.НАКЛ., СЕГ.ВР., 3Л., ЕД.Ч., СР.Р. = трасирало (е)
| ПР.НАКЛ., СЕГ.ВР., 3Л., МН.Ч. = трасирали (са)
| ПР.НАКЛ., МИН.СВ.ВР., 1Л., ЕД.Ч., М.Р. = трасирал съм
| ПР.НАКЛ., МИН.СВ.ВР., 1Л., ЕД.Ч., Ж.Р. = трасирала съм
| ПР.НАКЛ., МИН.СВ.ВР., 1Л., ЕД.Ч., СР.Р. = трасирало съм
| ПР.НАКЛ., МИН.СВ.ВР., 1Л., МН.Ч. = трасирали сме
| ПР.НАКЛ., МИН.СВ.ВР., 2Л., ЕД.Ч., М.Р. = трасирал си
| ПР.НАКЛ., МИН.СВ.ВР., 2Л., ЕД.Ч., Ж.Р. = трасирала си
| ПР.НАКЛ., МИН.СВ.ВР., 2Л., ЕД.Ч., СР.Р. = трасирало си
| ПР.НАКЛ., МИН.СВ.ВР., 2Л., МН.Ч. = трасирали сте
| ПР.НАКЛ., МИН.СВ.ВР., 3Л., ЕД.Ч., М.Р. = трасирал (е)
| ПР.НАКЛ., МИН.СВ.ВР., 3Л., ЕД.Ч., Ж.Р. = трасирала (е)
| ПР.НАКЛ., МИН.СВ.ВР., 3Л., ЕД.Ч., СР.Р. = трасирало (е)
| ПР.НАКЛ., МИН.СВ.ВР., 3Л., МН.Ч. = трасирали (са)
| ПР.НАКЛ., МИН.НЕОПР.ВР., 1Л., ЕД.Ч., М.Р. = бил съм трасирал
| ПР.НАКЛ., МИН.НЕОПР.ВР., 1Л., ЕД.Ч., Ж.Р. = била съм трасирала
| ПР.НАКЛ., МИН.НЕОПР.ВР., 1Л., ЕД.Ч., СР.Р. = било съм трасирало
| ПР.НАКЛ., МИН.НЕОПР.ВР., 1Л., МН.Ч. = били сме трасирали
| ПР.НАКЛ., МИН.НЕОПР.ВР., 2Л., ЕД.Ч., М.Р. = бил си трасирал
| ПР.НАКЛ., МИН.НЕОПР.ВР., 2Л., ЕД.Ч., Ж.Р. = била си трасирала
| ПР.НАКЛ., МИН.НЕОПР.ВР., 2Л., ЕД.Ч., СР.Р. = било си трасирало
| ПР.НАКЛ., МИН.НЕОПР.ВР., 2Л., МН.Ч. = били сте трасирали
| ПР.НАКЛ., МИН.НЕОПР.ВР., 3Л., ЕД.Ч., М.Р. = бил (е) трасирал
| ПР.НАКЛ., МИН.НЕОПР.ВР., 3Л., ЕД.Ч., Ж.Р. = била (е) трасирала
| ПР.НАКЛ., МИН.НЕОПР.ВР., 3Л., ЕД.Ч., СР.Р. = било (е) трасирало
| ПР.НАКЛ., МИН.НЕОПР.ВР., 3Л., МН.Ч. = били (са) трасирали
| ПР.НАКЛ., БЪД.ВР., 1Л., ЕД.Ч., М.Р. = щял съм да трасирам
| ПР.НАКЛ., БЪД.ВР., 1Л., ЕД.Ч., Ж.Р. = щяла съм да трасирам
| ПР.НАКЛ., БЪД.ВР., 1Л., ЕД.Ч., СР.Р. = щяло съм да трасирам
| ПР.НАКЛ., БЪД.ВР., 1Л., МН.Ч. = щели сме да трасираме
| ПР.НАКЛ., БЪД.ВР., 2Л., ЕД.Ч., М.Р. = щял си да трасираш
| ПР.НАКЛ., БЪД.ВР., 2Л., ЕД.Ч., Ж.Р. = щяла си да трасираш
| ПР.НАКЛ., БЪД.ВР., 2Л., ЕД.Ч., СР.Р. = щяло си да трасираш
| ПР.НАКЛ., БЪД.ВР., 2Л., МН.Ч. = щели сте да трасирате
| ПР.НАКЛ., БЪД.ВР., 3Л., ЕД.Ч., М.Р. = щял (е) да трасира
| ПР.НАКЛ., БЪД.ВР., 3Л., ЕД.Ч., Ж.Р. = щяла (е) да трасира
| ПР.НАКЛ., БЪД.ВР., 3Л., ЕД.Ч., СР.Р. = щяло (е) да трасира
| ПР.НАКЛ., БЪД.ВР., 3Л., МН.Ч. = щели (са) да трасират
| ПР.НАКЛ., БЪД.ПРЕД.ВР., 1Л., ЕД.Ч., М.Р. = щял съм да съм трасирал
| ПР.НАКЛ., БЪД.ПРЕД.ВР., 1Л., ЕД.Ч., Ж.Р. = щяла съм да съм трасирала
| ПР.НАКЛ., БЪД.ПРЕД.ВР., 1Л., ЕД.Ч., СР.Р. = щяло съм да съм трасирало
| ПР.НАКЛ., БЪД.ПРЕД.ВР., 1Л., МН.Ч. = щели сме да сме трасирали
| ПР.НАКЛ., БЪД.ПРЕД.ВР., 2Л., ЕД.Ч., М.Р. = щял си да си трасирал
| ПР.НАКЛ., БЪД.ПРЕД.ВР., 2Л., ЕД.Ч., Ж.Р. = щяла си да си трасирала
| ПР.НАКЛ., БЪД.ПРЕД.ВР., 2Л., ЕД.Ч., СР.Р. = щяло си да си трасирало
| ПР.НАКЛ., БЪД.ПРЕД.ВР., 2Л., МН.Ч. = щели сте да сте трасирали
| ПР.НАКЛ., БЪД.ПРЕД.ВР., 3Л., ЕД.Ч., М.Р. = щял (е) да е трасирал
| ПР.НАКЛ., БЪД.ПРЕД.ВР., 3Л., ЕД.Ч., Ж.Р. = щяла (е) да е трасирала
| ПР.НАКЛ., БЪД.ПРЕД.ВР., 3Л., ЕД.Ч., СР.Р. = щяло (е) да е трасирало
| ПР.НАКЛ., БЪД.ПРЕД.ВР., 3Л., МН.Ч. = щели (са) да са трасирали
| УСЛОВНО НАКЛОНЕНИЕ, 1Л., ЕД.Ч., М.Р. = бих трасирал
| УСЛОВНО НАКЛОНЕНИЕ, 1Л., ЕД.Ч., Ж.Р. = бих трасирала
| УСЛОВНО НАКЛОНЕНИЕ, 1Л., ЕД.Ч., СР.Р. = бих трасирало
| УСЛОВНО НАКЛОНЕНИЕ, 1Л., МН.Ч. = бихме трасирали
| УСЛОВНО НАКЛОНЕНИЕ, 2Л., ЕД.Ч., М.Р. = би трасирал
| УСЛОВНО НАКЛОНЕНИЕ, 2Л., ЕД.Ч., Ж.Р. = би трасирала
| УСЛОВНО НАКЛОНЕНИЕ, 2Л., ЕД.Ч., СР.Р. = би трасирало
| УСЛОВНО НАКЛОНЕНИЕ, 2Л., МН.Ч. = бихте трасирали
| УСЛОВНО НАКЛОНЕНИЕ, 3Л., ЕД.Ч., М.Р. = би трасирал
| УСЛОВНО НАКЛОНЕНИЕ, 3Л., ЕД.Ч., Ж.Р. = би трасирала
| УСЛОВНО НАКЛОНЕНИЕ, 3Л., ЕД.Ч., СР.Р. = би трасирало
| УСЛОВНО НАКЛОНЕНИЕ, 3Л., МН.Ч. = биха трасирали
| ПОВЕЛИТЕЛНО НАКЛОНЕНИЕ, ЕД.Ч. = тра·си·рай
| ПОВЕЛИТЕЛНО НАКЛОНЕНИЕ, МН.Ч. = тра·си·рай·те
| МИН.СТРАД.ПРИЧ. М.Р. = тра·си·ран
| МИН.СТРАД.ПРИЧ. М.Р. НЕПЪЛЕН ЧЛЕН = тра·си·ра·ния
| МИН.СТРАД.ПРИЧ. М.Р. ПЪЛЕН ЧЛЕН = тра·си·ра·ни·ят
| МИН.СТРАД.ПРИЧ. Ж.Р. = тра·си·ра·на
| МИН.СТРАД.ПРИЧ. Ж.Р. ЧЛЕН = тра·си·ра·на·та
| МИН.СТРАД.ПРИЧ. СР.Р. = тра·си·ра·но
| МИН.СТРАД.ПРИЧ. СР.Р. ЧЛЕН = тра·си·ра·но·то
| МИН.СТРАД.ПРИЧ. МН.Ч. = тра·си·ра·ни
| МИН.СТРАД.ПРИЧ. МН.Ч. ЧЛЕН = тра·си·ра·ни·те
| МИН.ДЕЯТ.СВ.ПРИЧ. М.Р. = тра·си·рал
| МИН.ДЕЯТ.СВ.ПРИЧ. М.Р. НЕПЪЛЕН ЧЛЕН = тра·си·ра·лия
| МИН.ДЕЯТ.СВ.ПРИЧ. М.Р. ПЪЛЕН ЧЛЕН = тра·си·ра·ли·ят
| МИН.ДЕЯТ.СВ.ПРИЧ. Ж.Р. = тра·си·ра·ла
| МИН.ДЕЯТ.СВ.ПРИЧ. Ж.Р. ЧЛЕН = тра·си·ра·ла·та
| МИН.ДЕЯТ.СВ.ПРИЧ. СР.Р. = тра·си·ра·ло
| МИН.ДЕЯТ.СВ.ПРИЧ. СР.Р. ЧЛЕН = тра·си·ра·ло·то
| МИН.ДЕЯТ.СВ.ПРИЧ. МН.Ч. = тра·си·ра·ли
| МИН.ДЕЯТ.СВ.ПРИЧ. МН.Ч. ЧЛЕН = тра·си·ра·ли·те
| МИН.ДЕЯТ.НЕСВ.ПРИЧ. М.Р. = тра·си·рал
| МИН.ДЕЯТ.НЕСВ.ПРИЧ. М.Р. НЕПЪЛЕН ЧЛЕН = тра·си·ра·лия
| МИН.ДЕЯТ.НЕСВ.ПРИЧ. М.Р. ПЪЛЕН ЧЛЕН = тра·си·ра·ли·ят
| МИН.ДЕЯТ.НЕСВ.ПРИЧ. Ж.Р. = тра·си·ра·ла
| МИН.ДЕЯТ.НЕСВ.ПРИЧ. Ж.Р. ЧЛЕН = тра·си·ра·ла·та
| МИН.ДЕЯТ.НЕСВ.ПРИЧ. СР.Р. = тра·си·ра·ло
| МИН.ДЕЯТ.НЕСВ.ПРИЧ. СР.Р. ЧЛЕН = тра·си·ра·ло·то
| МИН.ДЕЯТ.НЕСВ.ПРИЧ. МН.Ч. = тра·си·ра·ли
| МИН.ДЕЯТ.НЕСВ.ПРИЧ. МН.Ч. ЧЛЕН = тра·си·ра·ли·те
| СЕГ.ДЕЯТ.ПРИЧ. М.Р. = тра·си·ращ
| СЕГ.ДЕЯТ.ПРИЧ. М.Р. НЕПЪЛЕН ЧЛЕН = тра·си·ра·щия
| СЕГ.ДЕЯТ.ПРИЧ. М.Р. ПЪЛЕН ЧЛЕН = тра·си·ра·щи·ят
| СЕГ.ДЕЯТ.ПРИЧ. Ж.Р. = тра·си·ра·ща
| СЕГ.ДЕЯТ.ПРИЧ. Ж.Р. ЧЛЕН = тра·си·ра·ща·та
| СЕГ.ДЕЯТ.ПРИЧ. СР.Р. = тра·си·ра·що
| СЕГ.ДЕЯТ.ПРИЧ. СР.Р. ЧЛЕН = тра·си·ра·що·то
| СЕГ.ДЕЯТ.ПРИЧ. МН.Ч. = тра·си·ра·щи
| СЕГ.ДЕЯТ.ПРИЧ. МН.Ч. ЧЛЕН = тра·си·ра·щи·те
| ДЕЕПРИЧАСТИЕ = тра·си·рай·ки
| СКРИТИ ПРЕПРАТКИ = 
[[трасирам]],
[[трасираш]],
[[трасира]],
[[трасираме]],
[[трасирате]],
[[трасират]],
[[трасирах]],
[[трасирахме]],
[[трасирахте]],
[[трасираха]],
[[трасираше]],
[[трасирай]],
[[трасирайте]],
[[трасирал]],
[[трасиралия]],
[[трасиралият]],
[[трасирала]],
[[трасиралата]],
[[трасирало]],
[[трасиралото]],
[[трасирали]],
[[трасиралите]],
[[трасиран]],
[[трасирания]],
[[трасираният]],
[[трасирана]],
[[трасираната]],
[[трасирано]],
[[трасираното]],
[[трасирани]],
[[трасираните]],
[[трасиращ]],
[[трасиращия]],
[[трасиращият]],
[[трасираща]],
[[трасиращата]],
[[трасиращо]],
[[трасиращото]],
[[трасиращи]],
[[трасиращите]],
[[трасирайки]],
[[трасирал съм]],
[[трасирала съм]],
[[трасирало съм]],
[[трасирали сме]],
[[трасирал си]],
[[трасирала си]],
[[трасирало си]],
[[трасирали сте]],
[[трасирал е]],
[[трасирала е]],
[[трасирало е]],
[[трасирали са]],
[[бях трасирал]],
[[бях трасирала]],
[[бях трасирало]],
[[бяхме трасирали]],
[[беше трасирал]],
[[беше трасирала]],
[[беше трасирало]],
[[бяхте трасирали]],
[[бяха трасирали]],
[[ще трасирам]],
[[ще трасираме]],
[[ще трасираш]],
[[ще трасирате]],
[[ще трасира]],
[[ще трасират]],
[[ще съм трасирал]],
[[ще съм трасирала]],
[[ще съм трасирало]],
[[ще сме трасирали]],
[[ще си трасирал]],
[[ще си трасирала]],
[[ще си трасирало]],
[[ще сте трасирали]],
[[ще е трасирал]],
[[ще е трасирала]],
[[ще е трасирало]],
[[ще са трасирали]],
[[щях да трасирам]],
[[щяхме да трасираме]],
[[щеше да трасираш]],
[[щяхте да трасирате]],
[[щеше да трасира]],
[[щяха да трасират]],
[[щях да съм трасирал]],
[[щях да съм трасирала]],
[[щях да съм трасирало]],
[[щяхме да сме трасирали]],
[[щеше да си трасирал]],
[[щеше да си трасирала]],
[[щеше да си трасирало]],
[[щяхте да сте трасирали]],
[[щеше да е трасирал]],
[[щеше да е трасирала]],
[[щеше да е трасирало]],
[[щяха да са трасирали]],
[[бил съм трасирал]],
[[била съм трасирала]],
[[било съм трасирало]],
[[били сме трасирали]],
[[бил си трасирал]],
[[била си трасирала]],
[[било си трасирало]],
[[били сте трасирали]],
[[бил е трасирал]],
[[била е трасирала]],
[[било е трасирало]],
[[били са трасирали]],
[[щял съм да трасирам]],
[[щяла съм да трасирам]],
[[щяло съм да трасирам]],
[[щели сме да трасираме]],
[[щял си да трасираш]],
[[щяла си да трасираш]],
[[щяло си да трасираш]],
[[щели сте да трасирате]],
[[щял да трасира]],
[[щяла да трасира]],
[[щяло да трасира]],
[[щели да трасират]],
[[щял е да трасира]],
[[щяла е да трасира]],
[[щяло е да трасира]],
[[щели са да трасират]],
[[щял съм да съм трасирал]],
[[щяла съм да съм трасирала]],
[[щяло съм да съм трасирало]],
[[щели сме да сме трасирали]],
[[щял си да си трасирал]],
[[щяла си да си трасирала]],
[[щяло си да си трасирало]],
[[щели сте да сте трасирали]],
[[щял да е трасирал]],
[[щяла да е трасирала]],
[[щяло да е трасирало]],
[[щели да са трасирали]],
[[щял е да е трасирал]],
[[щяла е да е трасирала]],
[[щяло е да е трасирало]],
[[щели са да са трасирали]],
[[бих трасирал]],
[[бих трасирала]],
[[бих трасирало]],
[[бихме трасирали]],
[[би трасирал]],
[[би трасирала]],
[[би трасирало]],
[[бихте трасирали]],
[[биха трасирали]],
}}</text>
      <sha1>438e06myvd4yosanw7glfy6fel4wnwf</sha1>
    </revision>
  </page>
  <page>
    <title>Шаблон:Словоформи/трая</title>
    <ns>10</ns>
    <id>409897</id>
    <revision>
      <id>441879</id>
      <parentid>11084</parentid>
      <timestamp>2005-05-07T09:15:01Z</timestamp>
      <contributor>
        <username>Bgbot</username>
        <id>83</id>
      </contributor>
      <comment>Борислав: Шаблон със словоформи</comment>
      <model>wikitext</model>
      <format>text/x-wiki</format>
      <text bytes="18575" xml:space="preserve">{{Шаблон:Словоформи/Глагол|
  ОСНОВНА ФОРМА = трая
| СЕГ.ВР., 1Л., ЕД.Ч. = трая
| СЕГ.ВР., 1Л., МН.Ч. = тра·ем
| СЕГ.ВР., 2Л., ЕД.Ч. = тра·еш
| СЕГ.ВР., 2Л., МН.Ч. = тра·е·те
| СЕГ.ВР., 3Л., ЕД.Ч. = трае
| СЕГ.ВР., 3Л., МН.Ч. = тра·ят
| МИН.СВ.ВР., 1Л., ЕД.Ч. = тра·ях
| МИН.СВ.ВР., 1Л., МН.Ч. = тра·ях·ме
| МИН.СВ.ВР., 2Л., ЕД.Ч. = трая
| МИН.СВ.ВР., 2Л., МН.Ч. = тра·ях·те
| МИН.СВ.ВР., 3Л., ЕД.Ч. = трая
| МИН.СВ.ВР., 3Л., МН.Ч. = тра·я·ха
| МИН.НЕСВ.ВР., 1Л., ЕД.Ч. = тра·ех
| МИН.НЕСВ.ВР., 1Л., МН.Ч. = тра·ех·ме
| МИН.НЕСВ.ВР., 2Л., ЕД.Ч. = тра·е·ше
| МИН.НЕСВ.ВР., 2Л., МН.Ч. = тра·ех·те
| МИН.НЕСВ.ВР., 3Л., ЕД.Ч. = тра·е·ше
| МИН.НЕСВ.ВР., 3Л., МН.Ч. = тра·е·ха
| МИН.НЕОПР.ВР., 1Л., ЕД.Ч., М.Р. = траял съм
| МИН.НЕОПР.ВР., 1Л., ЕД.Ч., Ж.Р. = траяла съм
| МИН.НЕОПР.ВР., 1Л., ЕД.Ч., СР.Р. = траяло съм
| МИН.НЕОПР.ВР., 1Л., МН.Ч. = траяли сме
| МИН.НЕОПР.ВР., 2Л., ЕД.Ч., М.Р. = траял си
| МИН.НЕОПР.ВР., 2Л., ЕД.Ч., Ж.Р. = траяла си
| МИН.НЕОПР.ВР., 2Л., ЕД.Ч., СР.Р. = траяло си
| МИН.НЕОПР.ВР., 2Л., МН.Ч. = траяли сте
| МИН.НЕОПР.ВР., 3Л., ЕД.Ч., М.Р. = траял е
| МИН.НЕОПР.ВР., 3Л., ЕД.Ч., Ж.Р. = траяла е
| МИН.НЕОПР.ВР., 3Л., ЕД.Ч., СР.Р. = траяло е
| МИН.НЕОПР.ВР., 3Л., МН.Ч. = траяли са
| МИН.ПРЕД.ВР., 1Л., ЕД.Ч., М.Р. = бях траял
| МИН.ПРЕД.ВР., 1Л., ЕД.Ч., Ж.Р. = бях траяла
| МИН.ПРЕД.ВР., 1Л., ЕД.Ч., СР.Р. = бях траяло
| МИН.ПРЕД.ВР., 1Л., МН.Ч. = бяхме траяли
| МИН.ПРЕД.ВР., 2Л., ЕД.Ч., М.Р. = беше траял
| МИН.ПРЕД.ВР., 2Л., ЕД.Ч., Ж.Р. = беше траяла
| МИН.ПРЕД.ВР., 2Л., ЕД.Ч., СР.Р. = беше траяло
| МИН.ПРЕД.ВР., 2Л., МН.Ч. = бяхте траяли
| МИН.ПРЕД.ВР., 3Л., ЕД.Ч., М.Р. = беше траял
| МИН.ПРЕД.ВР., 3Л., ЕД.Ч., Ж.Р. = беше траяла
| МИН.ПРЕД.ВР., 3Л., ЕД.Ч., СР.Р. = беше траяло
| МИН.ПРЕД.ВР., 3Л., МН.Ч. = бяха траяли
| БЪД.ВР., 1Л., ЕД.Ч. = ще трая
| БЪД.ВР., 1Л., МН.Ч. = ще траем
| БЪД.ВР., 2Л., ЕД.Ч. = ще траеш
| БЪД.ВР., 2Л., МН.Ч. = ще траете
| БЪД.ВР., 3Л., ЕД.Ч. = ще трае
| БЪД.ВР., 3Л., МН.Ч. = ще траят
| БЪД.ПРЕД.ВР., 1Л., ЕД.Ч., М.Р. = ще съм траял
| БЪД.ПРЕД.ВР., 1Л., ЕД.Ч., Ж.Р. = ще съм траяла
| БЪД.ПРЕД.ВР., 1Л., ЕД.Ч., СР.Р. = ще съм траяло
| БЪД.ПРЕД.ВР., 1Л., МН.Ч. = ще сме траяли
| БЪД.ПРЕД.ВР., 2Л., ЕД.Ч., М.Р. = ще си траял
| БЪД.ПРЕД.ВР., 2Л., ЕД.Ч., Ж.Р. = ще си траяла
| БЪД.ПРЕД.ВР., 2Л., ЕД.Ч., СР.Р. = ще си траяло
| БЪД.ПРЕД.ВР., 2Л., МН.Ч. = ще сте траяли
| БЪД.ПРЕД.ВР., 3Л., ЕД.Ч., М.Р. = ще е траял
| БЪД.ПРЕД.ВР., 3Л., ЕД.Ч., Ж.Р. = ще е траяла
| БЪД.ПРЕД.ВР., 3Л., ЕД.Ч., СР.Р. = ще е траяло
| БЪД.ПРЕД.ВР., 3Л., МН.Ч. = ще са траяли
| БЪД.ВР. В МИН., 1Л., ЕД.Ч. = щях да трая
| БЪД.ВР. В МИН., 1Л., МН.Ч. = щяхме да траем
| БЪД.ВР. В МИН., 2Л., ЕД.Ч. = щеше да траеш
| БЪД.ВР. В МИН., 2Л., МН.Ч. = щяхте да траете
| БЪД.ВР. В МИН., 3Л., ЕД.Ч. = щеше да трае
| БЪД.ВР. В МИН., 3Л., МН.Ч. = щяха да траят
| БЪД.ПРЕД.ВР. В МИН., 1Л., ЕД.Ч., М.Р. = щях да съм траял
| БЪД.ПРЕД.ВР. В МИН., 1Л., ЕД.Ч., Ж.Р. = щях да съм траяла
| БЪД.ПРЕД.ВР. В МИН., 1Л., ЕД.Ч., СР.Р. = щях да съм траяло
| БЪД.ПРЕД.ВР. В МИН., 1Л., МН.Ч. = щяхме да сме траяли
| БЪД.ПРЕД.ВР. В МИН., 2Л., ЕД.Ч., М.Р. = щеше да си траял
| БЪД.ПРЕД.ВР. В МИН., 2Л., ЕД.Ч., Ж.Р. = щеше да си траяла
| БЪД.ПРЕД.ВР. В МИН., 2Л., ЕД.Ч., СР.Р. = щеше да си траяло
| БЪД.ПРЕД.ВР. В МИН., 2Л., МН.Ч. = щяхте да сте траяли
| БЪД.ПРЕД.ВР. В МИН., 3Л., ЕД.Ч., М.Р. = щеше да е траял
| БЪД.ПРЕД.ВР. В МИН., 3Л., ЕД.Ч., Ж.Р. = щеше да е траяла
| БЪД.ПРЕД.ВР. В МИН., 3Л., ЕД.Ч., СР.Р. = щеше да е траяло
| БЪД.ПРЕД.ВР. В МИН., 3Л., МН.Ч. = щяха да са траяли
| ПР.НАКЛ., СЕГ.ВР., 1Л., ЕД.Ч., М.Р. = траел съм
| ПР.НАКЛ., СЕГ.ВР., 1Л., ЕД.Ч., Ж.Р. = траела съм
| ПР.НАКЛ., СЕГ.ВР., 1Л., ЕД.Ч., СР.Р. = траело съм
| ПР.НАКЛ., СЕГ.ВР., 1Л., МН.Ч. = траели сме
| ПР.НАКЛ., СЕГ.ВР., 2Л., ЕД.Ч., М.Р. = траел си
| ПР.НАКЛ., СЕГ.ВР., 2Л., ЕД.Ч., Ж.Р. = траела си
| ПР.НАКЛ., СЕГ.ВР., 2Л., ЕД.Ч., СР.Р. = траело си
| ПР.НАКЛ., СЕГ.ВР., 2Л., МН.Ч. = траели сте
| ПР.НАКЛ., СЕГ.ВР., 3Л., ЕД.Ч., М.Р. = траел (е)
| ПР.НАКЛ., СЕГ.ВР., 3Л., ЕД.Ч., Ж.Р. = траела (е)
| ПР.НАКЛ., СЕГ.ВР., 3Л., ЕД.Ч., СР.Р. = траело (е)
| ПР.НАКЛ., СЕГ.ВР., 3Л., МН.Ч. = траели (са)
| ПР.НАКЛ., МИН.СВ.ВР., 1Л., ЕД.Ч., М.Р. = траял съм
| ПР.НАКЛ., МИН.СВ.ВР., 1Л., ЕД.Ч., Ж.Р. = траяла съм
| ПР.НАКЛ., МИН.СВ.ВР., 1Л., ЕД.Ч., СР.Р. = траяло съм
| ПР.НАКЛ., МИН.СВ.ВР., 1Л., МН.Ч. = траяли сме
| ПР.НАКЛ., МИН.СВ.ВР., 2Л., ЕД.Ч., М.Р. = траял си
| ПР.НАКЛ., МИН.СВ.ВР., 2Л., ЕД.Ч., Ж.Р. = траяла си
| ПР.НАКЛ., МИН.СВ.ВР., 2Л., ЕД.Ч., СР.Р. = траяло си
| ПР.НАКЛ., МИН.СВ.ВР., 2Л., МН.Ч. = траяли сте
| ПР.НАКЛ., МИН.СВ.ВР., 3Л., ЕД.Ч., М.Р. = траял (е)
| ПР.НАКЛ., МИН.СВ.ВР., 3Л., ЕД.Ч., Ж.Р. = траяла (е)
| ПР.НАКЛ., МИН.СВ.ВР., 3Л., ЕД.Ч., СР.Р. = траяло (е)
| ПР.НАКЛ., МИН.СВ.ВР., 3Л., МН.Ч. = траяли (са)
| ПР.НАКЛ., МИН.НЕОПР.ВР., 1Л., ЕД.Ч., М.Р. = бил съм траял
| ПР.НАКЛ., МИН.НЕОПР.ВР., 1Л., ЕД.Ч., Ж.Р. = била съм траяла
| ПР.НАКЛ., МИН.НЕОПР.ВР., 1Л., ЕД.Ч., СР.Р. = било съм траяло
| ПР.НАКЛ., МИН.НЕОПР.ВР., 1Л., МН.Ч. = били сме траяли
| ПР.НАКЛ., МИН.НЕОПР.ВР., 2Л., ЕД.Ч., М.Р. = бил си траял
| ПР.НАКЛ., МИН.НЕОПР.ВР., 2Л., ЕД.Ч., Ж.Р. = била си траяла
| ПР.НАКЛ., МИН.НЕОПР.ВР., 2Л., ЕД.Ч., СР.Р. = било си траяло
| ПР.НАКЛ., МИН.НЕОПР.ВР., 2Л., МН.Ч. = били сте траяли
| ПР.НАКЛ., МИН.НЕОПР.ВР., 3Л., ЕД.Ч., М.Р. = бил (е) траял
| ПР.НАКЛ., МИН.НЕОПР.ВР., 3Л., ЕД.Ч., Ж.Р. = била (е) траяла
| ПР.НАКЛ., МИН.НЕОПР.ВР., 3Л., ЕД.Ч., СР.Р. = било (е) траяло
| ПР.НАКЛ., МИН.НЕОПР.ВР., 3Л., МН.Ч. = били (са) траяли
| ПР.НАКЛ., БЪД.ВР., 1Л., ЕД.Ч., М.Р. = щял съм да трая
| ПР.НАКЛ., БЪД.ВР., 1Л., ЕД.Ч., Ж.Р. = щяла съм да трая
| ПР.НАКЛ., БЪД.ВР., 1Л., ЕД.Ч., СР.Р. = щяло съм да трая
| ПР.НАКЛ., БЪД.ВР., 1Л., МН.Ч. = щели сме да траем
| ПР.НАКЛ., БЪД.ВР., 2Л., ЕД.Ч., М.Р. = щял си да траеш
| ПР.НАКЛ., БЪД.ВР., 2Л., ЕД.Ч., Ж.Р. = щяла си да траеш
| ПР.НАКЛ., БЪД.ВР., 2Л., ЕД.Ч., СР.Р. = щяло си да траеш
| ПР.НАКЛ., БЪД.ВР., 2Л., МН.Ч. = щели сте да траете
| ПР.НАКЛ., БЪД.ВР., 3Л., ЕД.Ч., М.Р. = щял (е) да трае
| ПР.НАКЛ., БЪД.ВР., 3Л., ЕД.Ч., Ж.Р. = щяла (е) да трае
| ПР.НАКЛ., БЪД.ВР., 3Л., ЕД.Ч., СР.Р. = щяло (е) да трае
| ПР.НАКЛ., БЪД.ВР., 3Л., МН.Ч. = щели (са) да траят
| ПР.НАКЛ., БЪД.ПРЕД.ВР., 1Л., ЕД.Ч., М.Р. = щял съм да съм траял
| ПР.НАКЛ., БЪД.ПРЕД.ВР., 1Л., ЕД.Ч., Ж.Р. = щяла съм да съм траяла
| ПР.НАКЛ., БЪД.ПРЕД.ВР., 1Л., ЕД.Ч., СР.Р. = щяло съм да съм траяло
| ПР.НАКЛ., БЪД.ПРЕД.ВР., 1Л., МН.Ч. = щели сме да сме траяли
| ПР.НАКЛ., БЪД.ПРЕД.ВР., 2Л., ЕД.Ч., М.Р. = щял си да си траял
| ПР.НАКЛ., БЪД.ПРЕД.ВР., 2Л., ЕД.Ч., Ж.Р. = щяла си да си траяла
| ПР.НАКЛ., БЪД.ПРЕД.ВР., 2Л., ЕД.Ч., СР.Р. = щяло си да си траяло
| ПР.НАКЛ., БЪД.ПРЕД.ВР., 2Л., МН.Ч. = щели сте да сте траяли
| ПР.НАКЛ., БЪД.ПРЕД.ВР., 3Л., ЕД.Ч., М.Р. = щял (е) да е траял
| ПР.НАКЛ., БЪД.ПРЕД.ВР., 3Л., ЕД.Ч., Ж.Р. = щяла (е) да е траяла
| ПР.НАКЛ., БЪД.ПРЕД.ВР., 3Л., ЕД.Ч., СР.Р. = щяло (е) да е траяло
| ПР.НАКЛ., БЪД.ПРЕД.ВР., 3Л., МН.Ч. = щели (са) да са траяли
| УСЛОВНО НАКЛОНЕНИЕ, 1Л., ЕД.Ч., М.Р. = бих траял
| УСЛОВНО НАКЛОНЕНИЕ, 1Л., ЕД.Ч., Ж.Р. = бих траяла
| УСЛОВНО НАКЛОНЕНИЕ, 1Л., ЕД.Ч., СР.Р. = бих траяло
| УСЛОВНО НАКЛОНЕНИЕ, 1Л., МН.Ч. = бихме траяли
| УСЛОВНО НАКЛОНЕНИЕ, 2Л., ЕД.Ч., М.Р. = би траял
| УСЛОВНО НАКЛОНЕНИЕ, 2Л., ЕД.Ч., Ж.Р. = би траяла
| УСЛОВНО НАКЛОНЕНИЕ, 2Л., ЕД.Ч., СР.Р. = би траяло
| УСЛОВНО НАКЛОНЕНИЕ, 2Л., МН.Ч. = бихте траяли
| УСЛОВНО НАКЛОНЕНИЕ, 3Л., ЕД.Ч., М.Р. = би траял
| УСЛОВНО НАКЛОНЕНИЕ, 3Л., ЕД.Ч., Ж.Р. = би траяла
| УСЛОВНО НАКЛОНЕНИЕ, 3Л., ЕД.Ч., СР.Р. = би траяло
| УСЛОВНО НАКЛОНЕНИЕ, 3Л., МН.Ч. = биха траяли
| ПОВЕЛИТЕЛНО НАКЛОНЕНИЕ, ЕД.Ч. = трай
| ПОВЕЛИТЕЛНО НАКЛОНЕНИЕ, МН.Ч. = трай·те
| МИН.СТРАД.ПРИЧ. М.Р. = —
| МИН.СТРАД.ПРИЧ. М.Р. НЕПЪЛЕН ЧЛЕН = —
| МИН.СТРАД.ПРИЧ. М.Р. ПЪЛЕН ЧЛЕН = —
| МИН.СТРАД.ПРИЧ. Ж.Р. = —
| МИН.СТРАД.ПРИЧ. Ж.Р. ЧЛЕН = —
| МИН.СТРАД.ПРИЧ. СР.Р. = —
| МИН.СТРАД.ПРИЧ. СР.Р. ЧЛЕН = —
| МИН.СТРАД.ПРИЧ. МН.Ч. = —
| МИН.СТРАД.ПРИЧ. МН.Ч. ЧЛЕН = —
| МИН.ДЕЯТ.СВ.ПРИЧ. М.Р. = тра·ял
| МИН.ДЕЯТ.СВ.ПРИЧ. М.Р. НЕПЪЛЕН ЧЛЕН = тра·я·лия
| МИН.ДЕЯТ.СВ.ПРИЧ. М.Р. ПЪЛЕН ЧЛЕН = тра·я·ли·ят
| МИН.ДЕЯТ.СВ.ПРИЧ. Ж.Р. = тра·я·ла
| МИН.ДЕЯТ.СВ.ПРИЧ. Ж.Р. ЧЛЕН = тра·я·ла·та
| МИН.ДЕЯТ.СВ.ПРИЧ. СР.Р. = тра·я·ло
| МИН.ДЕЯТ.СВ.ПРИЧ. СР.Р. ЧЛЕН = тра·я·ло·то
| МИН.ДЕЯТ.СВ.ПРИЧ. МН.Ч. = тра·я·ли
| МИН.ДЕЯТ.СВ.ПРИЧ. МН.Ч. ЧЛЕН = тра·я·ли·те
| МИН.ДЕЯТ.НЕСВ.ПРИЧ. М.Р. = тра·ел
| МИН.ДЕЯТ.НЕСВ.ПРИЧ. М.Р. НЕПЪЛЕН ЧЛЕН = тра·е·лия
| МИН.ДЕЯТ.НЕСВ.ПРИЧ. М.Р. ПЪЛЕН ЧЛЕН = тра·е·ли·ят
| МИН.ДЕЯТ.НЕСВ.ПРИЧ. Ж.Р. = тра·е·ла
| МИН.ДЕЯТ.НЕСВ.ПРИЧ. Ж.Р. ЧЛЕН = тра·е·ла·та
| МИН.ДЕЯТ.НЕСВ.ПРИЧ. СР.Р. = тра·е·ло
| МИН.ДЕЯТ.НЕСВ.ПРИЧ. СР.Р. ЧЛЕН = тра·е·ло·то
| МИН.ДЕЯТ.НЕСВ.ПРИЧ. МН.Ч. = тра·е·ли
| МИН.ДЕЯТ.НЕСВ.ПРИЧ. МН.Ч. ЧЛЕН = тра·е·ли·те
| СЕГ.ДЕЯТ.ПРИЧ. М.Р. = тра·ещ
| СЕГ.ДЕЯТ.ПРИЧ. М.Р. НЕПЪЛЕН ЧЛЕН = тра·е·щия
| СЕГ.ДЕЯТ.ПРИЧ. М.Р. ПЪЛЕН ЧЛЕН = тра·е·щи·ят
| СЕГ.ДЕЯТ.ПРИЧ. Ж.Р. = тра·е·ща
| СЕГ.ДЕЯТ.ПРИЧ. Ж.Р. ЧЛЕН = тра·е·ща·та
| СЕГ.ДЕЯТ.ПРИЧ. СР.Р. = тра·е·що
| СЕГ.ДЕЯТ.ПРИЧ. СР.Р. ЧЛЕН = тра·е·що·то
| СЕГ.ДЕЯТ.ПРИЧ. МН.Ч. = тра·е·щи
| СЕГ.ДЕЯТ.ПРИЧ. МН.Ч. ЧЛЕН = тра·е·щи·те
| ДЕЕПРИЧАСТИЕ = тра·ей·ки
| СКРИТИ ПРЕПРАТКИ = 
[[трая]],
[[траеш]],
[[трае]],
[[траем]],
[[траете]],
[[траят]],
[[траях]],
[[траяхме]],
[[траяхте]],
[[траяха]],
[[траех]],
[[траеше]],
[[траехме]],
[[траехте]],
[[траеха]],
[[трай]],
[[трайте]],
[[траял]],
[[траялия]],
[[траялият]],
[[траяла]],
[[траялата]],
[[траяло]],
[[траялото]],
[[траяли]],
[[траялите]],
[[траел]],
[[траелия]],
[[траелият]],
[[траела]],
[[траелата]],
[[траело]],
[[траелото]],
[[траели]],
[[траелите]],
[[траещ]],
[[траещия]],
[[траещият]],
[[траеща]],
[[траещата]],
[[траещо]],
[[траещото]],
[[траещи]],
[[траещите]],
[[траейки]],
[[траял съм]],
[[траяла съм]],
[[траяло съм]],
[[траяли сме]],
[[траял си]],
[[траяла си]],
[[траяло си]],
[[траяли сте]],
[[траял е]],
[[траяла е]],
[[траяло е]],
[[траяли са]],
[[бях траял]],
[[бях траяла]],
[[бях траяло]],
[[бяхме траяли]],
[[беше траял]],
[[беше траяла]],
[[беше траяло]],
[[бяхте траяли]],
[[бяха траяли]],
[[ще трая]],
[[ще траем]],
[[ще траеш]],
[[ще траете]],
[[ще трае]],
[[ще траят]],
[[ще съм траял]],
[[ще съм траяла]],
[[ще съм траяло]],
[[ще сме траяли]],
[[ще си траял]],
[[ще си траяла]],
[[ще си траяло]],
[[ще сте траяли]],
[[ще е траял]],
[[ще е траяла]],
[[ще е траяло]],
[[ще са траяли]],
[[щях да трая]],
[[щяхме да траем]],
[[щеше да траеш]],
[[щяхте да траете]],
[[щеше да трае]],
[[щяха да траят]],
[[щях да съм траял]],
[[щях да съм траяла]],
[[щях да съм траяло]],
[[щяхме да сме траяли]],
[[щеше да си траял]],
[[щеше да си траяла]],
[[щеше да си траяло]],
[[щяхте да сте траяли]],
[[щеше да е траял]],
[[щеше да е траяла]],
[[щеше да е траяло]],
[[щяха да са траяли]],
[[траел съм]],
[[траела съм]],
[[траело съм]],
[[траели сме]],
[[траел си]],
[[траела си]],
[[траело си]],
[[траели сте]],
[[траел е]],
[[траела е]],
[[траело е]],
[[траели са]],
[[бил съм траял]],
[[била съм траяла]],
[[било съм траяло]],
[[били сме траяли]],
[[бил си траял]],
[[била си траяла]],
[[било си траяло]],
[[били сте траяли]],
[[бил е траял]],
[[била е траяла]],
[[било е траяло]],
[[били са траяли]],
[[щял съм да трая]],
[[щяла съм да трая]],
[[щяло съм да трая]],
[[щели сме да траем]],
[[щял си да траеш]],
[[щяла си да траеш]],
[[щяло си да траеш]],
[[щели сте да траете]],
[[щял да трае]],
[[щяла да трае]],
[[щяло да трае]],
[[щели да траят]],
[[щял е да трае]],
[[щяла е да трае]],
[[щяло е да трае]],
[[щели са да траят]],
[[щял съм да съм траял]],
[[щяла съм да съм траяла]],
[[щяло съм да съм траяло]],
[[щели сме да сме траяли]],
[[щял си да си траял]],
[[щяла си да си траяла]],
[[щяло си да си траяло]],
[[щели сте да сте траяли]],
[[щял да е траял]],
[[щяла да е траяла]],
[[щяло да е траяло]],
[[щели да са траяли]],
[[щял е да е траял]],
[[щяла е да е траяла]],
[[щяло е да е траяло]],
[[щели са да са траяли]],
[[бих траял]],
[[бих траяла]],
[[бих траяло]],
[[бихме траяли]],
[[би траял]],
[[би траяла]],
[[би траяло]],
[[бихте траяли]],
[[биха траяли]],
}}</text>
      <sha1>21mn8izaeykgvtl1y5zael27l9jnbvn</sha1>
    </revision>
  </page>
  <page>
    <title>Шаблон:Словоформи/требя</title>
    <ns>10</ns>
    <id>446546</id>
    <revision>
      <id>478528</id>
      <timestamp>2005-05-07T19:16:48Z</timestamp>
      <contributor>
        <username>Bgbot</username>
        <id>83</id>
      </contributor>
      <comment>Борислав: Шаблон със словоформи</comment>
      <model>wikitext</model>
      <format>text/x-wiki</format>
      <text bytes="19620" xml:space="preserve">{{Шаблон:Словоформи/Глагол|
  ОСНОВНА ФОРМА = требя
| СЕГ.ВР., 1Л., ЕД.Ч. = тре·бя
| СЕГ.ВР., 1Л., МН.Ч. = тре·бим
| СЕГ.ВР., 2Л., ЕД.Ч. = тре·биш
| СЕГ.ВР., 2Л., МН.Ч. = тре·би·те
| СЕГ.ВР., 3Л., ЕД.Ч. = тре·би
| СЕГ.ВР., 3Л., МН.Ч. = тре·бят
| МИН.СВ.ВР., 1Л., ЕД.Ч. = тре·бих
| МИН.СВ.ВР., 1Л., МН.Ч. = тре·бих·ме
| МИН.СВ.ВР., 2Л., ЕД.Ч. = тре·би
| МИН.СВ.ВР., 2Л., МН.Ч. = тре·бих·те
| МИН.СВ.ВР., 3Л., ЕД.Ч. = тре·би
| МИН.СВ.ВР., 3Л., МН.Ч. = тре·би·ха
| МИН.НЕСВ.ВР., 1Л., ЕД.Ч. = тре·бех
| МИН.НЕСВ.ВР., 1Л., МН.Ч. = тре·бех·ме
| МИН.НЕСВ.ВР., 2Л., ЕД.Ч. = тре·бе·ше
| МИН.НЕСВ.ВР., 2Л., МН.Ч. = тре·бех·те
| МИН.НЕСВ.ВР., 3Л., ЕД.Ч. = тре·бе·ше
| МИН.НЕСВ.ВР., 3Л., МН.Ч. = тре·бе·ха
| МИН.НЕОПР.ВР., 1Л., ЕД.Ч., М.Р. = требил съм
| МИН.НЕОПР.ВР., 1Л., ЕД.Ч., Ж.Р. = требила съм
| МИН.НЕОПР.ВР., 1Л., ЕД.Ч., СР.Р. = требило съм
| МИН.НЕОПР.ВР., 1Л., МН.Ч. = требили сме
| МИН.НЕОПР.ВР., 2Л., ЕД.Ч., М.Р. = требил си
| МИН.НЕОПР.ВР., 2Л., ЕД.Ч., Ж.Р. = требила си
| МИН.НЕОПР.ВР., 2Л., ЕД.Ч., СР.Р. = требило си
| МИН.НЕОПР.ВР., 2Л., МН.Ч. = требили сте
| МИН.НЕОПР.ВР., 3Л., ЕД.Ч., М.Р. = требил е
| МИН.НЕОПР.ВР., 3Л., ЕД.Ч., Ж.Р. = требила е
| МИН.НЕОПР.ВР., 3Л., ЕД.Ч., СР.Р. = требило е
| МИН.НЕОПР.ВР., 3Л., МН.Ч. = требили са
| МИН.ПРЕД.ВР., 1Л., ЕД.Ч., М.Р. = бях требил
| МИН.ПРЕД.ВР., 1Л., ЕД.Ч., Ж.Р. = бях требила
| МИН.ПРЕД.ВР., 1Л., ЕД.Ч., СР.Р. = бях требило
| МИН.ПРЕД.ВР., 1Л., МН.Ч. = бяхме требили
| МИН.ПРЕД.ВР., 2Л., ЕД.Ч., М.Р. = беше требил
| МИН.ПРЕД.ВР., 2Л., ЕД.Ч., Ж.Р. = беше требила
| МИН.ПРЕД.ВР., 2Л., ЕД.Ч., СР.Р. = беше требило
| МИН.ПРЕД.ВР., 2Л., МН.Ч. = бяхте требили
| МИН.ПРЕД.ВР., 3Л., ЕД.Ч., М.Р. = беше требил
| МИН.ПРЕД.ВР., 3Л., ЕД.Ч., Ж.Р. = беше требила
| МИН.ПРЕД.ВР., 3Л., ЕД.Ч., СР.Р. = беше требило
| МИН.ПРЕД.ВР., 3Л., МН.Ч. = бяха требили
| БЪД.ВР., 1Л., ЕД.Ч. = ще требя
| БЪД.ВР., 1Л., МН.Ч. = ще требим
| БЪД.ВР., 2Л., ЕД.Ч. = ще требиш
| БЪД.ВР., 2Л., МН.Ч. = ще требите
| БЪД.ВР., 3Л., ЕД.Ч. = ще треби
| БЪД.ВР., 3Л., МН.Ч. = ще требят
| БЪД.ПРЕД.ВР., 1Л., ЕД.Ч., М.Р. = ще съм требил
| БЪД.ПРЕД.ВР., 1Л., ЕД.Ч., Ж.Р. = ще съм требила
| БЪД.ПРЕД.ВР., 1Л., ЕД.Ч., СР.Р. = ще съм требило
| БЪД.ПРЕД.ВР., 1Л., МН.Ч. = ще сме требили
| БЪД.ПРЕД.ВР., 2Л., ЕД.Ч., М.Р. = ще си требил
| БЪД.ПРЕД.ВР., 2Л., ЕД.Ч., Ж.Р. = ще си требила
| БЪД.ПРЕД.ВР., 2Л., ЕД.Ч., СР.Р. = ще си требило
| БЪД.ПРЕД.ВР., 2Л., МН.Ч. = ще сте требили
| БЪД.ПРЕД.ВР., 3Л., ЕД.Ч., М.Р. = ще е требил
| БЪД.ПРЕД.ВР., 3Л., ЕД.Ч., Ж.Р. = ще е требила
| БЪД.ПРЕД.ВР., 3Л., ЕД.Ч., СР.Р. = ще е требило
| БЪД.ПРЕД.ВР., 3Л., МН.Ч. = ще са требили
| БЪД.ВР. В МИН., 1Л., ЕД.Ч. = щях да требя
| БЪД.ВР. В МИН., 1Л., МН.Ч. = щяхме да требим
| БЪД.ВР. В МИН., 2Л., ЕД.Ч. = щеше да требиш
| БЪД.ВР. В МИН., 2Л., МН.Ч. = щяхте да требите
| БЪД.ВР. В МИН., 3Л., ЕД.Ч. = щеше да треби
| БЪД.ВР. В МИН., 3Л., МН.Ч. = щяха да требят
| БЪД.ПРЕД.ВР. В МИН., 1Л., ЕД.Ч., М.Р. = щях да съм требил
| БЪД.ПРЕД.ВР. В МИН., 1Л., ЕД.Ч., Ж.Р. = щях да съм требила
| БЪД.ПРЕД.ВР. В МИН., 1Л., ЕД.Ч., СР.Р. = щях да съм требило
| БЪД.ПРЕД.ВР. В МИН., 1Л., МН.Ч. = щяхме да сме требили
| БЪД.ПРЕД.ВР. В МИН., 2Л., ЕД.Ч., М.Р. = щеше да си требил
| БЪД.ПРЕД.ВР. В МИН., 2Л., ЕД.Ч., Ж.Р. = щеше да си требила
| БЪД.ПРЕД.ВР. В МИН., 2Л., ЕД.Ч., СР.Р. = щеше да си требило
| БЪД.ПРЕД.ВР. В МИН., 2Л., МН.Ч. = щяхте да сте требили
| БЪД.ПРЕД.ВР. В МИН., 3Л., ЕД.Ч., М.Р. = щеше да е требил
| БЪД.ПРЕД.ВР. В МИН., 3Л., ЕД.Ч., Ж.Р. = щеше да е требила
| БЪД.ПРЕД.ВР. В МИН., 3Л., ЕД.Ч., СР.Р. = щеше да е требило
| БЪД.ПРЕД.ВР. В МИН., 3Л., МН.Ч. = щяха да са требили
| ПР.НАКЛ., СЕГ.ВР., 1Л., ЕД.Ч., М.Р. = требел съм
| ПР.НАКЛ., СЕГ.ВР., 1Л., ЕД.Ч., Ж.Р. = требела съм
| ПР.НАКЛ., СЕГ.ВР., 1Л., ЕД.Ч., СР.Р. = требело съм
| ПР.НАКЛ., СЕГ.ВР., 1Л., МН.Ч. = требели сме
| ПР.НАКЛ., СЕГ.ВР., 2Л., ЕД.Ч., М.Р. = требел си
| ПР.НАКЛ., СЕГ.ВР., 2Л., ЕД.Ч., Ж.Р. = требела си
| ПР.НАКЛ., СЕГ.ВР., 2Л., ЕД.Ч., СР.Р. = требело си
| ПР.НАКЛ., СЕГ.ВР., 2Л., МН.Ч. = требели сте
| ПР.НАКЛ., СЕГ.ВР., 3Л., ЕД.Ч., М.Р. = требел (е)
| ПР.НАКЛ., СЕГ.ВР., 3Л., ЕД.Ч., Ж.Р. = требела (е)
| ПР.НАКЛ., СЕГ.ВР., 3Л., ЕД.Ч., СР.Р. = требело (е)
| ПР.НАКЛ., СЕГ.ВР., 3Л., МН.Ч. = требели (са)
| ПР.НАКЛ., МИН.СВ.ВР., 1Л., ЕД.Ч., М.Р. = требил съм
| ПР.НАКЛ., МИН.СВ.ВР., 1Л., ЕД.Ч., Ж.Р. = требила съм
| ПР.НАКЛ., МИН.СВ.ВР., 1Л., ЕД.Ч., СР.Р. = требило съм
| ПР.НАКЛ., МИН.СВ.ВР., 1Л., МН.Ч. = требили сме
| ПР.НАКЛ., МИН.СВ.ВР., 2Л., ЕД.Ч., М.Р. = требил си
| ПР.НАКЛ., МИН.СВ.ВР., 2Л., ЕД.Ч., Ж.Р. = требила си
| ПР.НАКЛ., МИН.СВ.ВР., 2Л., ЕД.Ч., СР.Р. = требило си
| ПР.НАКЛ., МИН.СВ.ВР., 2Л., МН.Ч. = требили сте
| ПР.НАКЛ., МИН.СВ.ВР., 3Л., ЕД.Ч., М.Р. = требил (е)
| ПР.НАКЛ., МИН.СВ.ВР., 3Л., ЕД.Ч., Ж.Р. = требила (е)
| ПР.НАКЛ., МИН.СВ.ВР., 3Л., ЕД.Ч., СР.Р. = требило (е)
| ПР.НАКЛ., МИН.СВ.ВР., 3Л., МН.Ч. = требили (са)
| ПР.НАКЛ., МИН.НЕОПР.ВР., 1Л., ЕД.Ч., М.Р. = бил съм требил
| ПР.НАКЛ., МИН.НЕОПР.ВР., 1Л., ЕД.Ч., Ж.Р. = била съм требила
| ПР.НАКЛ., МИН.НЕОПР.ВР., 1Л., ЕД.Ч., СР.Р. = било съм требило
| ПР.НАКЛ., МИН.НЕОПР.ВР., 1Л., МН.Ч. = били сме требили
| ПР.НАКЛ., МИН.НЕОПР.ВР., 2Л., ЕД.Ч., М.Р. = бил си требил
| ПР.НАКЛ., МИН.НЕОПР.ВР., 2Л., ЕД.Ч., Ж.Р. = била си требила
| ПР.НАКЛ., МИН.НЕОПР.ВР., 2Л., ЕД.Ч., СР.Р. = било си требило
| ПР.НАКЛ., МИН.НЕОПР.ВР., 2Л., МН.Ч. = били сте требили
| ПР.НАКЛ., МИН.НЕОПР.ВР., 3Л., ЕД.Ч., М.Р. = бил (е) требил
| ПР.НАКЛ., МИН.НЕОПР.ВР., 3Л., ЕД.Ч., Ж.Р. = била (е) требила
| ПР.НАКЛ., МИН.НЕОПР.ВР., 3Л., ЕД.Ч., СР.Р. = било (е) требило
| ПР.НАКЛ., МИН.НЕОПР.ВР., 3Л., МН.Ч. = били (са) требили
| ПР.НАКЛ., БЪД.ВР., 1Л., ЕД.Ч., М.Р. = щял съм да требя
| ПР.НАКЛ., БЪД.ВР., 1Л., ЕД.Ч., Ж.Р. = щяла съм да требя
| ПР.НАКЛ., БЪД.ВР., 1Л., ЕД.Ч., СР.Р. = щяло съм да требя
| ПР.НАКЛ., БЪД.ВР., 1Л., МН.Ч. = щели сме да требим
| ПР.НАКЛ., БЪД.ВР., 2Л., ЕД.Ч., М.Р. = щял си да требиш
| ПР.НАКЛ., БЪД.ВР., 2Л., ЕД.Ч., Ж.Р. = щяла си да требиш
| ПР.НАКЛ., БЪД.ВР., 2Л., ЕД.Ч., СР.Р. = щяло си да требиш
| ПР.НАКЛ., БЪД.ВР., 2Л., МН.Ч. = щели сте да требите
| ПР.НАКЛ., БЪД.ВР., 3Л., ЕД.Ч., М.Р. = щял (е) да треби
| ПР.НАКЛ., БЪД.ВР., 3Л., ЕД.Ч., Ж.Р. = щяла (е) да треби
| ПР.НАКЛ., БЪД.ВР., 3Л., ЕД.Ч., СР.Р. = щяло (е) да треби
| ПР.НАКЛ., БЪД.ВР., 3Л., МН.Ч. = щели (са) да требят
| ПР.НАКЛ., БЪД.ПРЕД.ВР., 1Л., ЕД.Ч., М.Р. = щял съм да съм требил
| ПР.НАКЛ., БЪД.ПРЕД.ВР., 1Л., ЕД.Ч., Ж.Р. = щяла съм да съм требила
| ПР.НАКЛ., БЪД.ПРЕД.ВР., 1Л., ЕД.Ч., СР.Р. = щяло съм да съм требило
| ПР.НАКЛ., БЪД.ПРЕД.ВР., 1Л., МН.Ч. = щели сме да сме требили
| ПР.НАКЛ., БЪД.ПРЕД.ВР., 2Л., ЕД.Ч., М.Р. = щял си да си требил
| ПР.НАКЛ., БЪД.ПРЕД.ВР., 2Л., ЕД.Ч., Ж.Р. = щяла си да си требила
| ПР.НАКЛ., БЪД.ПРЕД.ВР., 2Л., ЕД.Ч., СР.Р. = щяло си да си требило
| ПР.НАКЛ., БЪД.ПРЕД.ВР., 2Л., МН.Ч. = щели сте да сте требили
| ПР.НАКЛ., БЪД.ПРЕД.ВР., 3Л., ЕД.Ч., М.Р. = щял (е) да е требил
| ПР.НАКЛ., БЪД.ПРЕД.ВР., 3Л., ЕД.Ч., Ж.Р. = щяла (е) да е требила
| ПР.НАКЛ., БЪД.ПРЕД.ВР., 3Л., ЕД.Ч., СР.Р. = щяло (е) да е требило
| ПР.НАКЛ., БЪД.ПРЕД.ВР., 3Л., МН.Ч. = щели (са) да са требили
| УСЛОВНО НАКЛОНЕНИЕ, 1Л., ЕД.Ч., М.Р. = бих требил
| УСЛОВНО НАКЛОНЕНИЕ, 1Л., ЕД.Ч., Ж.Р. = бих требила
| УСЛОВНО НАКЛОНЕНИЕ, 1Л., ЕД.Ч., СР.Р. = бих требило
| УСЛОВНО НАКЛОНЕНИЕ, 1Л., МН.Ч. = бихме требили
| УСЛОВНО НАКЛОНЕНИЕ, 2Л., ЕД.Ч., М.Р. = би требил
| УСЛОВНО НАКЛОНЕНИЕ, 2Л., ЕД.Ч., Ж.Р. = би требила
| УСЛОВНО НАКЛОНЕНИЕ, 2Л., ЕД.Ч., СР.Р. = би требило
| УСЛОВНО НАКЛОНЕНИЕ, 2Л., МН.Ч. = бихте требили
| УСЛОВНО НАКЛОНЕНИЕ, 3Л., ЕД.Ч., М.Р. = би требил
| УСЛОВНО НАКЛОНЕНИЕ, 3Л., ЕД.Ч., Ж.Р. = би требила
| УСЛОВНО НАКЛОНЕНИЕ, 3Л., ЕД.Ч., СР.Р. = би требило
| УСЛОВНО НАКЛОНЕНИЕ, 3Л., МН.Ч. = биха требили
| ПОВЕЛИТЕЛНО НАКЛОНЕНИЕ, ЕД.Ч. = тре·би
| ПОВЕЛИТЕЛНО НАКЛОНЕНИЕ, МН.Ч. = тре·бе·те
| МИН.СТРАД.ПРИЧ. М.Р. = тре·бен
| МИН.СТРАД.ПРИЧ. М.Р. НЕПЪЛЕН ЧЛЕН = тре·бе·ния
| МИН.СТРАД.ПРИЧ. М.Р. ПЪЛЕН ЧЛЕН = тре·бе·ни·ят
| МИН.СТРАД.ПРИЧ. Ж.Р. = тре·бе·на
| МИН.СТРАД.ПРИЧ. Ж.Р. ЧЛЕН = тре·бе·на·та
| МИН.СТРАД.ПРИЧ. СР.Р. = тре·бе·но
| МИН.СТРАД.ПРИЧ. СР.Р. ЧЛЕН = тре·бе·но·то
| МИН.СТРАД.ПРИЧ. МН.Ч. = тре·бе·ни
| МИН.СТРАД.ПРИЧ. МН.Ч. ЧЛЕН = тре·бе·ни·те
| МИН.ДЕЯТ.СВ.ПРИЧ. М.Р. = тре·бил
| МИН.ДЕЯТ.СВ.ПРИЧ. М.Р. НЕПЪЛЕН ЧЛЕН = тре·би·лия
| МИН.ДЕЯТ.СВ.ПРИЧ. М.Р. ПЪЛЕН ЧЛЕН = тре·би·ли·ят
| МИН.ДЕЯТ.СВ.ПРИЧ. Ж.Р. = тре·би·ла
| МИН.ДЕЯТ.СВ.ПРИЧ. Ж.Р. ЧЛЕН = тре·би·ла·та
| МИН.ДЕЯТ.СВ.ПРИЧ. СР.Р. = тре·би·ло
| МИН.ДЕЯТ.СВ.ПРИЧ. СР.Р. ЧЛЕН = тре·би·ло·то
| МИН.ДЕЯТ.СВ.ПРИЧ. МН.Ч. = тре·би·ли
| МИН.ДЕЯТ.СВ.ПРИЧ. МН.Ч. ЧЛЕН = тре·би·ли·те
| МИН.ДЕЯТ.НЕСВ.ПРИЧ. М.Р. = тре·бел
| МИН.ДЕЯТ.НЕСВ.ПРИЧ. М.Р. НЕПЪЛЕН ЧЛЕН = тре·бе·лия
| МИН.ДЕЯТ.НЕСВ.ПРИЧ. М.Р. ПЪЛЕН ЧЛЕН = тре·бе·ли·ят
| МИН.ДЕЯТ.НЕСВ.ПРИЧ. Ж.Р. = тре·бе·ла
| МИН.ДЕЯТ.НЕСВ.ПРИЧ. Ж.Р. ЧЛЕН = тре·бе·ла·та
| МИН.ДЕЯТ.НЕСВ.ПРИЧ. СР.Р. = тре·бе·ло
| МИН.ДЕЯТ.НЕСВ.ПРИЧ. СР.Р. ЧЛЕН = тре·бе·ло·то
| МИН.ДЕЯТ.НЕСВ.ПРИЧ. МН.Ч. = тре·бе·ли
| МИН.ДЕЯТ.НЕСВ.ПРИЧ. МН.Ч. ЧЛЕН = тре·бе·ли·те
| СЕГ.ДЕЯТ.ПРИЧ. М.Р. = тре·бещ
| СЕГ.ДЕЯТ.ПРИЧ. М.Р. НЕПЪЛЕН ЧЛЕН = тре·бе·щия
| СЕГ.ДЕЯТ.ПРИЧ. М.Р. ПЪЛЕН ЧЛЕН = тре·бе·щи·ят
| СЕГ.ДЕЯТ.ПРИЧ. Ж.Р. = тре·бе·ща
| СЕГ.ДЕЯТ.ПРИЧ. Ж.Р. ЧЛЕН = тре·бе·ща·та
| СЕГ.ДЕЯТ.ПРИЧ. СР.Р. = тре·бе·що
| СЕГ.ДЕЯТ.ПРИЧ. СР.Р. ЧЛЕН = тре·бе·що·то
| СЕГ.ДЕЯТ.ПРИЧ. МН.Ч. = тре·бе·щи
| СЕГ.ДЕЯТ.ПРИЧ. МН.Ч. ЧЛЕН = тре·бе·щи·те
| ДЕЕПРИЧАСТИЕ = тре·бей·ки
| СКРИТИ ПРЕПРАТКИ = 
[[требя]],
[[требиш]],
[[треби]],
[[требим]],
[[требите]],
[[требят]],
[[требих]],
[[требихме]],
[[требихте]],
[[требиха]],
[[требех]],
[[требеше]],
[[требехме]],
[[требехте]],
[[требеха]],
[[требете]],
[[требил]],
[[требилия]],
[[требилият]],
[[требила]],
[[требилата]],
[[требило]],
[[требилото]],
[[требили]],
[[требилите]],
[[требел]],
[[требелия]],
[[требелият]],
[[требела]],
[[требелата]],
[[требело]],
[[требелото]],
[[требели]],
[[требелите]],
[[требен]],
[[требения]],
[[требеният]],
[[требена]],
[[требената]],
[[требено]],
[[требеното]],
[[требени]],
[[требените]],
[[требещ]],
[[требещия]],
[[требещият]],
[[требеща]],
[[требещата]],
[[требещо]],
[[требещото]],
[[требещи]],
[[требещите]],
[[требейки]],
[[требил съм]],
[[требила съм]],
[[требило съм]],
[[требили сме]],
[[требил си]],
[[требила си]],
[[требило си]],
[[требили сте]],
[[требил е]],
[[требила е]],
[[требило е]],
[[требили са]],
[[бях требил]],
[[бях требила]],
[[бях требило]],
[[бяхме требили]],
[[беше требил]],
[[беше требила]],
[[беше требило]],
[[бяхте требили]],
[[бяха требили]],
[[ще требя]],
[[ще требим]],
[[ще требиш]],
[[ще требите]],
[[ще треби]],
[[ще требят]],
[[ще съм требил]],
[[ще съм требила]],
[[ще съм требило]],
[[ще сме требили]],
[[ще си требил]],
[[ще си требила]],
[[ще си требило]],
[[ще сте требили]],
[[ще е требил]],
[[ще е требила]],
[[ще е требило]],
[[ще са требили]],
[[щях да требя]],
[[щяхме да требим]],
[[щеше да требиш]],
[[щяхте да требите]],
[[щеше да треби]],
[[щяха да требят]],
[[щях да съм требил]],
[[щях да съм требила]],
[[щях да съм требило]],
[[щяхме да сме требили]],
[[щеше да си требил]],
[[щеше да си требила]],
[[щеше да си требило]],
[[щяхте да сте требили]],
[[щеше да е требил]],
[[щеше да е требила]],
[[щеше да е требило]],
[[щяха да са требили]],
[[требел съм]],
[[требела съм]],
[[требело съм]],
[[требели сме]],
[[требел си]],
[[требела си]],
[[требело си]],
[[требели сте]],
[[требел е]],
[[требела е]],
[[требело е]],
[[требели са]],
[[бил съм требил]],
[[била съм требила]],
[[било съм требило]],
[[били сме требили]],
[[бил си требил]],
[[била си требила]],
[[било си требило]],
[[били сте требили]],
[[бил е требил]],
[[била е требила]],
[[било е требило]],
[[били са требили]],
[[щял съм да требя]],
[[щяла съм да требя]],
[[щяло съм да требя]],
[[щели сме да требим]],
[[щял си да требиш]],
[[щяла си да требиш]],
[[щяло си да требиш]],
[[щели сте да требите]],
[[щял да треби]],
[[щяла да треби]],
[[щяло да треби]],
[[щели да требят]],
[[щял е да треби]],
[[щяла е да треби]],
[[щяло е да треби]],
[[щели са да требят]],
[[щял съм да съм требил]],
[[щяла съм да съм требила]],
[[щяло съм да съм требило]],
[[щели сме да сме требили]],
[[щял си да си требил]],
[[щяла си да си требила]],
[[щяло си да си требило]],
[[щели сте да сте требили]],
[[щял да е требил]],
[[щяла да е требила]],
[[щяло да е требило]],
[[щели да са требили]],
[[щял е да е требил]],
[[щяла е да е требила]],
[[щяло е да е требило]],
[[щели са да са требили]],
[[бих требил]],
[[бих требила]],
[[бих требило]],
[[бихме требили]],
[[би требил]],
[[би требила]],
[[би требило]],
[[бихте требили]],
[[биха требили]],
}}</text>
      <sha1>9ld2fhc7qvttcp1407s7x1x89087pt0</sha1>
    </revision>
  </page>
  <page>
    <title>Шаблон:Словоформи/тревожа</title>
    <ns>10</ns>
    <id>464895</id>
    <revision>
      <id>496877</id>
      <timestamp>2005-05-08T13:10:31Z</timestamp>
      <contributor>
        <username>Bgbot</username>
        <id>83</id>
      </contributor>
      <comment>Борислав: Шаблон със словоформи</comment>
      <model>wikitext</model>
      <format>text/x-wiki</format>
      <text bytes="21194" xml:space="preserve">{{Шаблон:Словоформи/Глагол|
  ОСНОВНА ФОРМА = тревожа
| СЕГ.ВР., 1Л., ЕД.Ч. = тре·во·жа
| СЕГ.ВР., 1Л., МН.Ч. = тре·во·жим
| СЕГ.ВР., 2Л., ЕД.Ч. = тре·во·жиш
| СЕГ.ВР., 2Л., МН.Ч. = тре·во·жи·те
| СЕГ.ВР., 3Л., ЕД.Ч. = тре·во·жи
| СЕГ.ВР., 3Л., МН.Ч. = тре·во·жат
| МИН.СВ.ВР., 1Л., ЕД.Ч. = тре·во·жих
| МИН.СВ.ВР., 1Л., МН.Ч. = тре·во·жих·ме
| МИН.СВ.ВР., 2Л., ЕД.Ч. = тре·во·жи
| МИН.СВ.ВР., 2Л., МН.Ч. = тре·во·жих·те
| МИН.СВ.ВР., 3Л., ЕД.Ч. = тре·во·жи
| МИН.СВ.ВР., 3Л., МН.Ч. = тре·во·жи·ха
| МИН.НЕСВ.ВР., 1Л., ЕД.Ч. = тре·во·жех
| МИН.НЕСВ.ВР., 1Л., МН.Ч. = тре·во·жех·ме
| МИН.НЕСВ.ВР., 2Л., ЕД.Ч. = тре·во·же·ше
| МИН.НЕСВ.ВР., 2Л., МН.Ч. = тре·во·жех·те
| МИН.НЕСВ.ВР., 3Л., ЕД.Ч. = тре·во·же·ше
| МИН.НЕСВ.ВР., 3Л., МН.Ч. = тре·во·же·ха
| МИН.НЕОПР.ВР., 1Л., ЕД.Ч., М.Р. = тревожил съм
| МИН.НЕОПР.ВР., 1Л., ЕД.Ч., Ж.Р. = тревожила съм
| МИН.НЕОПР.ВР., 1Л., ЕД.Ч., СР.Р. = тревожило съм
| МИН.НЕОПР.ВР., 1Л., МН.Ч. = тревожили сме
| МИН.НЕОПР.ВР., 2Л., ЕД.Ч., М.Р. = тревожил си
| МИН.НЕОПР.ВР., 2Л., ЕД.Ч., Ж.Р. = тревожила си
| МИН.НЕОПР.ВР., 2Л., ЕД.Ч., СР.Р. = тревожило си
| МИН.НЕОПР.ВР., 2Л., МН.Ч. = тревожили сте
| МИН.НЕОПР.ВР., 3Л., ЕД.Ч., М.Р. = тревожил е
| МИН.НЕОПР.ВР., 3Л., ЕД.Ч., Ж.Р. = тревожила е
| МИН.НЕОПР.ВР., 3Л., ЕД.Ч., СР.Р. = тревожило е
| МИН.НЕОПР.ВР., 3Л., МН.Ч. = тревожили са
| МИН.ПРЕД.ВР., 1Л., ЕД.Ч., М.Р. = бях тревожил
| МИН.ПРЕД.ВР., 1Л., ЕД.Ч., Ж.Р. = бях тревожила
| МИН.ПРЕД.ВР., 1Л., ЕД.Ч., СР.Р. = бях тревожило
| МИН.ПРЕД.ВР., 1Л., МН.Ч. = бяхме тревожили
| МИН.ПРЕД.ВР., 2Л., ЕД.Ч., М.Р. = беше тревожил
| МИН.ПРЕД.ВР., 2Л., ЕД.Ч., Ж.Р. = беше тревожила
| МИН.ПРЕД.ВР., 2Л., ЕД.Ч., СР.Р. = беше тревожило
| МИН.ПРЕД.ВР., 2Л., МН.Ч. = бяхте тревожили
| МИН.ПРЕД.ВР., 3Л., ЕД.Ч., М.Р. = беше тревожил
| МИН.ПРЕД.ВР., 3Л., ЕД.Ч., Ж.Р. = беше тревожила
| МИН.ПРЕД.ВР., 3Л., ЕД.Ч., СР.Р. = беше тревожило
| МИН.ПРЕД.ВР., 3Л., МН.Ч. = бяха тревожили
| БЪД.ВР., 1Л., ЕД.Ч. = ще тревожа
| БЪД.ВР., 1Л., МН.Ч. = ще тревожим
| БЪД.ВР., 2Л., ЕД.Ч. = ще тревожиш
| БЪД.ВР., 2Л., МН.Ч. = ще тревожите
| БЪД.ВР., 3Л., ЕД.Ч. = ще тревожи
| БЪД.ВР., 3Л., МН.Ч. = ще тревожат
| БЪД.ПРЕД.ВР., 1Л., ЕД.Ч., М.Р. = ще съм тревожил
| БЪД.ПРЕД.ВР., 1Л., ЕД.Ч., Ж.Р. = ще съм тревожила
| БЪД.ПРЕД.ВР., 1Л., ЕД.Ч., СР.Р. = ще съм тревожило
| БЪД.ПРЕД.ВР., 1Л., МН.Ч. = ще сме тревожили
| БЪД.ПРЕД.ВР., 2Л., ЕД.Ч., М.Р. = ще си тревожил
| БЪД.ПРЕД.ВР., 2Л., ЕД.Ч., Ж.Р. = ще си тревожила
| БЪД.ПРЕД.ВР., 2Л., ЕД.Ч., СР.Р. = ще си тревожило
| БЪД.ПРЕД.ВР., 2Л., МН.Ч. = ще сте тревожили
| БЪД.ПРЕД.ВР., 3Л., ЕД.Ч., М.Р. = ще е тревожил
| БЪД.ПРЕД.ВР., 3Л., ЕД.Ч., Ж.Р. = ще е тревожила
| БЪД.ПРЕД.ВР., 3Л., ЕД.Ч., СР.Р. = ще е тревожило
| БЪД.ПРЕД.ВР., 3Л., МН.Ч. = ще са тревожили
| БЪД.ВР. В МИН., 1Л., ЕД.Ч. = щях да тревожа
| БЪД.ВР. В МИН., 1Л., МН.Ч. = щяхме да тревожим
| БЪД.ВР. В МИН., 2Л., ЕД.Ч. = щеше да тревожиш
| БЪД.ВР. В МИН., 2Л., МН.Ч. = щяхте да тревожите
| БЪД.ВР. В МИН., 3Л., ЕД.Ч. = щеше да тревожи
| БЪД.ВР. В МИН., 3Л., МН.Ч. = щяха да тревожат
| БЪД.ПРЕД.ВР. В МИН., 1Л., ЕД.Ч., М.Р. = щях да съм тревожил
| БЪД.ПРЕД.ВР. В МИН., 1Л., ЕД.Ч., Ж.Р. = щях да съм тревожила
| БЪД.ПРЕД.ВР. В МИН., 1Л., ЕД.Ч., СР.Р. = щях да съм тревожило
| БЪД.ПРЕД.ВР. В МИН., 1Л., МН.Ч. = щяхме да сме тревожили
| БЪД.ПРЕД.ВР. В МИН., 2Л., ЕД.Ч., М.Р. = щеше да си тревожил
| БЪД.ПРЕД.ВР. В МИН., 2Л., ЕД.Ч., Ж.Р. = щеше да си тревожила
| БЪД.ПРЕД.ВР. В МИН., 2Л., ЕД.Ч., СР.Р. = щеше да си тревожило
| БЪД.ПРЕД.ВР. В МИН., 2Л., МН.Ч. = щяхте да сте тревожили
| БЪД.ПРЕД.ВР. В МИН., 3Л., ЕД.Ч., М.Р. = щеше да е тревожил
| БЪД.ПРЕД.ВР. В МИН., 3Л., ЕД.Ч., Ж.Р. = щеше да е тревожила
| БЪД.ПРЕД.ВР. В МИН., 3Л., ЕД.Ч., СР.Р. = щеше да е тревожило
| БЪД.ПРЕД.ВР. В МИН., 3Л., МН.Ч. = щяха да са тревожили
| ПР.НАКЛ., СЕГ.ВР., 1Л., ЕД.Ч., М.Р. = тревожел съм
| ПР.НАКЛ., СЕГ.ВР., 1Л., ЕД.Ч., Ж.Р. = тревожела съм
| ПР.НАКЛ., СЕГ.ВР., 1Л., ЕД.Ч., СР.Р. = тревожело съм
| ПР.НАКЛ., СЕГ.ВР., 1Л., МН.Ч. = тревожели сме
| ПР.НАКЛ., СЕГ.ВР., 2Л., ЕД.Ч., М.Р. = тревожел си
| ПР.НАКЛ., СЕГ.ВР., 2Л., ЕД.Ч., Ж.Р. = тревожела си
| ПР.НАКЛ., СЕГ.ВР., 2Л., ЕД.Ч., СР.Р. = тревожело си
| ПР.НАКЛ., СЕГ.ВР., 2Л., МН.Ч. = тревожели сте
| ПР.НАКЛ., СЕГ.ВР., 3Л., ЕД.Ч., М.Р. = тревожел (е)
| ПР.НАКЛ., СЕГ.ВР., 3Л., ЕД.Ч., Ж.Р. = тревожела (е)
| ПР.НАКЛ., СЕГ.ВР., 3Л., ЕД.Ч., СР.Р. = тревожело (е)
| ПР.НАКЛ., СЕГ.ВР., 3Л., МН.Ч. = тревожели (са)
| ПР.НАКЛ., МИН.СВ.ВР., 1Л., ЕД.Ч., М.Р. = тревожил съм
| ПР.НАКЛ., МИН.СВ.ВР., 1Л., ЕД.Ч., Ж.Р. = тревожила съм
| ПР.НАКЛ., МИН.СВ.ВР., 1Л., ЕД.Ч., СР.Р. = тревожило съм
| ПР.НАКЛ., МИН.СВ.ВР., 1Л., МН.Ч. = тревожили сме
| ПР.НАКЛ., МИН.СВ.ВР., 2Л., ЕД.Ч., М.Р. = тревожил си
| ПР.НАКЛ., МИН.СВ.ВР., 2Л., ЕД.Ч., Ж.Р. = тревожила си
| ПР.НАКЛ., МИН.СВ.ВР., 2Л., ЕД.Ч., СР.Р. = тревожило си
| ПР.НАКЛ., МИН.СВ.ВР., 2Л., МН.Ч. = тревожили сте
| ПР.НАКЛ., МИН.СВ.ВР., 3Л., ЕД.Ч., М.Р. = тревожил (е)
| ПР.НАКЛ., МИН.СВ.ВР., 3Л., ЕД.Ч., Ж.Р. = тревожила (е)
| ПР.НАКЛ., МИН.СВ.ВР., 3Л., ЕД.Ч., СР.Р. = тревожило (е)
| ПР.НАКЛ., МИН.СВ.ВР., 3Л., МН.Ч. = тревожили (са)
| ПР.НАКЛ., МИН.НЕОПР.ВР., 1Л., ЕД.Ч., М.Р. = бил съм тревожил
| ПР.НАКЛ., МИН.НЕОПР.ВР., 1Л., ЕД.Ч., Ж.Р. = била съм тревожила
| ПР.НАКЛ., МИН.НЕОПР.ВР., 1Л., ЕД.Ч., СР.Р. = било съм тревожило
| ПР.НАКЛ., МИН.НЕОПР.ВР., 1Л., МН.Ч. = били сме тревожили
| ПР.НАКЛ., МИН.НЕОПР.ВР., 2Л., ЕД.Ч., М.Р. = бил си тревожил
| ПР.НАКЛ., МИН.НЕОПР.ВР., 2Л., ЕД.Ч., Ж.Р. = била си тревожила
| ПР.НАКЛ., МИН.НЕОПР.ВР., 2Л., ЕД.Ч., СР.Р. = било си тревожило
| ПР.НАКЛ., МИН.НЕОПР.ВР., 2Л., МН.Ч. = били сте тревожили
| ПР.НАКЛ., МИН.НЕОПР.ВР., 3Л., ЕД.Ч., М.Р. = бил (е) тревожил
| ПР.НАКЛ., МИН.НЕОПР.ВР., 3Л., ЕД.Ч., Ж.Р. = била (е) тревожила
| ПР.НАКЛ., МИН.НЕОПР.ВР., 3Л., ЕД.Ч., СР.Р. = било (е) тревожило
| ПР.НАКЛ., МИН.НЕОПР.ВР., 3Л., МН.Ч. = били (са) тревожили
| ПР.НАКЛ., БЪД.ВР., 1Л., ЕД.Ч., М.Р. = щял съм да тревожа
| ПР.НАКЛ., БЪД.ВР., 1Л., ЕД.Ч., Ж.Р. = щяла съм да тревожа
| ПР.НАКЛ., БЪД.ВР., 1Л., ЕД.Ч., СР.Р. = щяло съм да тревожа
| ПР.НАКЛ., БЪД.ВР., 1Л., МН.Ч. = щели сме да тревожим
| ПР.НАКЛ., БЪД.ВР., 2Л., ЕД.Ч., М.Р. = щял си да тревожиш
| ПР.НАКЛ., БЪД.ВР., 2Л., ЕД.Ч., Ж.Р. = щяла си да тревожиш
| ПР.НАКЛ., БЪД.ВР., 2Л., ЕД.Ч., СР.Р. = щяло си да тревожиш
| ПР.НАКЛ., БЪД.ВР., 2Л., МН.Ч. = щели сте да тревожите
| ПР.НАКЛ., БЪД.ВР., 3Л., ЕД.Ч., М.Р. = щял (е) да тревожи
| ПР.НАКЛ., БЪД.ВР., 3Л., ЕД.Ч., Ж.Р. = щяла (е) да тревожи
| ПР.НАКЛ., БЪД.ВР., 3Л., ЕД.Ч., СР.Р. = щяло (е) да тревожи
| ПР.НАКЛ., БЪД.ВР., 3Л., МН.Ч. = щели (са) да тревожат
| ПР.НАКЛ., БЪД.ПРЕД.ВР., 1Л., ЕД.Ч., М.Р. = щял съм да съм тревожил
| ПР.НАКЛ., БЪД.ПРЕД.ВР., 1Л., ЕД.Ч., Ж.Р. = щяла съм да съм тревожила
| ПР.НАКЛ., БЪД.ПРЕД.ВР., 1Л., ЕД.Ч., СР.Р. = щяло съм да съм тревожило
| ПР.НАКЛ., БЪД.ПРЕД.ВР., 1Л., МН.Ч. = щели сме да сме тревожили
| ПР.НАКЛ., БЪД.ПРЕД.ВР., 2Л., ЕД.Ч., М.Р. = щял си да си тревожил
| ПР.НАКЛ., БЪД.ПРЕД.ВР., 2Л., ЕД.Ч., Ж.Р. = щяла си да си тревожила
| ПР.НАКЛ., БЪД.ПРЕД.ВР., 2Л., ЕД.Ч., СР.Р. = щяло си да си тревожило
| ПР.НАКЛ., БЪД.ПРЕД.ВР., 2Л., МН.Ч. = щели сте да сте тревожили
| ПР.НАКЛ., БЪД.ПРЕД.ВР., 3Л., ЕД.Ч., М.Р. = щял (е) да е тревожил
| ПР.НАКЛ., БЪД.ПРЕД.ВР., 3Л., ЕД.Ч., Ж.Р. = щяла (е) да е тревожила
| ПР.НАКЛ., БЪД.ПРЕД.ВР., 3Л., ЕД.Ч., СР.Р. = щяло (е) да е тревожило
| ПР.НАКЛ., БЪД.ПРЕД.ВР., 3Л., МН.Ч. = щели (са) да са тревожили
| УСЛОВНО НАКЛОНЕНИЕ, 1Л., ЕД.Ч., М.Р. = бих тревожил
| УСЛОВНО НАКЛОНЕНИЕ, 1Л., ЕД.Ч., Ж.Р. = бих тревожила
| УСЛОВНО НАКЛОНЕНИЕ, 1Л., ЕД.Ч., СР.Р. = бих тревожило
| УСЛОВНО НАКЛОНЕНИЕ, 1Л., МН.Ч. = бихме тревожили
| УСЛОВНО НАКЛОНЕНИЕ, 2Л., ЕД.Ч., М.Р. = би тревожил
| УСЛОВНО НАКЛОНЕНИЕ, 2Л., ЕД.Ч., Ж.Р. = би тревожила
| УСЛОВНО НАКЛОНЕНИЕ, 2Л., ЕД.Ч., СР.Р. = би тревожило
| УСЛОВНО НАКЛОНЕНИЕ, 2Л., МН.Ч. = бихте тревожили
| УСЛОВНО НАКЛОНЕНИЕ, 3Л., ЕД.Ч., М.Р. = би тревожил
| УСЛОВНО НАКЛОНЕНИЕ, 3Л., ЕД.Ч., Ж.Р. = би тревожила
| УСЛОВНО НАКЛОНЕНИЕ, 3Л., ЕД.Ч., СР.Р. = би тревожило
| УСЛОВНО НАКЛОНЕНИЕ, 3Л., МН.Ч. = биха тревожили
| ПОВЕЛИТЕЛНО НАКЛОНЕНИЕ, ЕД.Ч. = тре·во·жи
| ПОВЕЛИТЕЛНО НАКЛОНЕНИЕ, МН.Ч. = тре·во·же·те
| МИН.СТРАД.ПРИЧ. М.Р. = тре·во·жен
| МИН.СТРАД.ПРИЧ. М.Р. НЕПЪЛЕН ЧЛЕН = тре·во·же·ния
| МИН.СТРАД.ПРИЧ. М.Р. ПЪЛЕН ЧЛЕН = тре·во·же·ни·ят
| МИН.СТРАД.ПРИЧ. Ж.Р. = тре·во·же·на
| МИН.СТРАД.ПРИЧ. Ж.Р. ЧЛЕН = тре·во·же·на·та
| МИН.СТРАД.ПРИЧ. СР.Р. = тре·во·же·но
| МИН.СТРАД.ПРИЧ. СР.Р. ЧЛЕН = тре·во·же·но·то
| МИН.СТРАД.ПРИЧ. МН.Ч. = тре·во·же·ни
| МИН.СТРАД.ПРИЧ. МН.Ч. ЧЛЕН = тре·во·же·ни·те
| МИН.ДЕЯТ.СВ.ПРИЧ. М.Р. = тре·во·жил
| МИН.ДЕЯТ.СВ.ПРИЧ. М.Р. НЕПЪЛЕН ЧЛЕН = тре·во·жи·лия
| МИН.ДЕЯТ.СВ.ПРИЧ. М.Р. ПЪЛЕН ЧЛЕН = тре·во·жи·ли·ят
| МИН.ДЕЯТ.СВ.ПРИЧ. Ж.Р. = тре·во·жи·ла
| МИН.ДЕЯТ.СВ.ПРИЧ. Ж.Р. ЧЛЕН = тре·во·жи·ла·та
| МИН.ДЕЯТ.СВ.ПРИЧ. СР.Р. = тре·во·жи·ло
| МИН.ДЕЯТ.СВ.ПРИЧ. СР.Р. ЧЛЕН = тре·во·жи·ло·то
| МИН.ДЕЯТ.СВ.ПРИЧ. МН.Ч. = тре·во·жи·ли
| МИН.ДЕЯТ.СВ.ПРИЧ. МН.Ч. ЧЛЕН = тре·во·жи·ли·те
| МИН.ДЕЯТ.НЕСВ.ПРИЧ. М.Р. = тре·во·жел
| МИН.ДЕЯТ.НЕСВ.ПРИЧ. М.Р. НЕПЪЛЕН ЧЛЕН = тре·во·же·лия
| МИН.ДЕЯТ.НЕСВ.ПРИЧ. М.Р. ПЪЛЕН ЧЛЕН = тре·во·же·ли·ят
| МИН.ДЕЯТ.НЕСВ.ПРИЧ. Ж.Р. = тре·во·же·ла
| МИН.ДЕЯТ.НЕСВ.ПРИЧ. Ж.Р. ЧЛЕН = тре·во·же·ла·та
| МИН.ДЕЯТ.НЕСВ.ПРИЧ. СР.Р. = тре·во·же·ло
| МИН.ДЕЯТ.НЕСВ.ПРИЧ. СР.Р. ЧЛЕН = тре·во·же·ло·то
| МИН.ДЕЯТ.НЕСВ.ПРИЧ. МН.Ч. = тре·во·же·ли
| МИН.ДЕЯТ.НЕСВ.ПРИЧ. МН.Ч. ЧЛЕН = тре·во·же·ли·те
| СЕГ.ДЕЯТ.ПРИЧ. М.Р. = тре·во·жещ
| СЕГ.ДЕЯТ.ПРИЧ. М.Р. НЕПЪЛЕН ЧЛЕН = тре·во·же·щия
| СЕГ.ДЕЯТ.ПРИЧ. М.Р. ПЪЛЕН ЧЛЕН = тре·во·же·щи·ят
| СЕГ.ДЕЯТ.ПРИЧ. Ж.Р. = тре·во·же·ща
| СЕГ.ДЕЯТ.ПРИЧ. Ж.Р. ЧЛЕН = тре·во·же·ща·та
| СЕГ.ДЕЯТ.ПРИЧ. СР.Р. = тре·во·же·що
| СЕГ.ДЕЯТ.ПРИЧ. СР.Р. ЧЛЕН = тре·во·же·що·то
| СЕГ.ДЕЯТ.ПРИЧ. МН.Ч. = тре·во·же·щи
| СЕГ.ДЕЯТ.ПРИЧ. МН.Ч. ЧЛЕН = тре·во·же·щи·те
| ДЕЕПРИЧАСТИЕ = тре·во·жей·ки
| СКРИТИ ПРЕПРАТКИ = 
[[тревожа]],
[[тревожиш]],
[[тревожи]],
[[тревожим]],
[[тревожите]],
[[тревожат]],
[[тревожих]],
[[тревожихме]],
[[тревожихте]],
[[тревожиха]],
[[тревожех]],
[[тревожеше]],
[[тревожехме]],
[[тревожехте]],
[[тревожеха]],
[[тревожете]],
[[тревожил]],
[[тревожилия]],
[[тревожилият]],
[[тревожила]],
[[тревожилата]],
[[тревожило]],
[[тревожилото]],
[[тревожили]],
[[тревожилите]],
[[тревожел]],
[[тревожелия]],
[[тревожелият]],
[[тревожела]],
[[тревожелата]],
[[тревожело]],
[[тревожелото]],
[[тревожели]],
[[тревожелите]],
[[тревожен]],
[[тревожения]],
[[тревоженият]],
[[тревожена]],
[[тревожената]],
[[тревожено]],
[[тревоженото]],
[[тревожени]],
[[тревожените]],
[[тревожещ]],
[[тревожещия]],
[[тревожещият]],
[[тревожеща]],
[[тревожещата]],
[[тревожещо]],
[[тревожещото]],
[[тревожещи]],
[[тревожещите]],
[[тревожейки]],
[[тревожил съм]],
[[тревожила съм]],
[[тревожило съм]],
[[тревожили сме]],
[[тревожил си]],
[[тревожила си]],
[[тревожило си]],
[[тревожили сте]],
[[тревожил е]],
[[тревожила е]],
[[тревожило е]],
[[тревожили са]],
[[бях тревожил]],
[[бях тревожила]],
[[бях тревожило]],
[[бяхме тревожили]],
[[беше тревожил]],
[[беше тревожила]],
[[беше тревожило]],
[[бяхте тревожили]],
[[бяха тревожили]],
[[ще тревожа]],
[[ще тревожим]],
[[ще тревожиш]],
[[ще тревожите]],
[[ще тревожи]],
[[ще тревожат]],
[[ще съм тревожил]],
[[ще съм тревожила]],
[[ще съм тревожило]],
[[ще сме тревожили]],
[[ще си тревожил]],
[[ще си тревожила]],
[[ще си тревожило]],
[[ще сте тревожили]],
[[ще е тревожил]],
[[ще е тревожила]],
[[ще е тревожило]],
[[ще са тревожили]],
[[щях да тревожа]],
[[щяхме да тревожим]],
[[щеше да тревожиш]],
[[щяхте да тревожите]],
[[щеше да тревожи]],
[[щяха да тревожат]],
[[щях да съм тревожил]],
[[щях да съм тревожила]],
[[щях да съм тревожило]],
[[щяхме да сме тревожили]],
[[щеше да си тревожил]],
[[щеше да си тревожила]],
[[щеше да си тревожило]],
[[щяхте да сте тревожили]],
[[щеше да е тревожил]],
[[щеше да е тревожила]],
[[щеше да е тревожило]],
[[щяха да са тревожили]],
[[тревожел съм]],
[[тревожела съм]],
[[тревожело съм]],
[[тревожели сме]],
[[тревожел си]],
[[тревожела си]],
[[тревожело си]],
[[тревожели сте]],
[[тревожел е]],
[[тревожела е]],
[[тревожело е]],
[[тревожели са]],
[[бил съм тревожил]],
[[била съм тревожила]],
[[било съм тревожило]],
[[били сме тревожили]],
[[бил си тревожил]],
[[била си тревожила]],
[[било си тревожило]],
[[били сте тревожили]],
[[бил е тревожил]],
[[била е тревожила]],
[[било е тревожило]],
[[били са тревожили]],
[[щял съм да тревожа]],
[[щяла съм да тревожа]],
[[щяло съм да тревожа]],
[[щели сме да тревожим]],
[[щял си да тревожиш]],
[[щяла си да тревожиш]],
[[щяло си да тревожиш]],
[[щели сте да тревожите]],
[[щял да тревожи]],
[[щяла да тревожи]],
[[щяло да тревожи]],
[[щели да тревожат]],
[[щял е да тревожи]],
[[щяла е да тревожи]],
[[щяло е да тревожи]],
[[щели са да тревожат]],
[[щял съм да съм тревожил]],
[[щяла съм да съм тревожила]],
[[щяло съм да съм тревожило]],
[[щели сме да сме тревожили]],
[[щял си да си тревожил]],
[[щяла си да си тревожила]],
[[щяло си да си тревожило]],
[[щели сте да сте тревожили]],
[[щял да е тревожил]],
[[щяла да е тревожила]],
[[щяло да е тревожило]],
[[щели да са тревожили]],
[[щял е да е тревожил]],
[[щяла е да е тревожила]],
[[щяло е да е тревожило]],
[[щели са да са тревожили]],
[[бих тревожил]],
[[бих тревожила]],
[[бих тревожило]],
[[бихме тревожили]],
[[би тревожил]],
[[би тревожила]],
[[би тревожило]],
[[бихте тревожили]],
[[биха тревожили]],
}}</text>
      <sha1>8i35a95dgzzjaqhvlx88pcedeldopf8</sha1>
    </revision>
  </page>
  <page>
    <title>Шаблон:Словоформи/тревясам</title>
    <ns>10</ns>
    <id>564611</id>
    <revision>
      <id>596591</id>
      <timestamp>2005-05-12T09:47:36Z</timestamp>
      <contributor>
        <username>Bgbot</username>
        <id>83</id>
      </contributor>
      <comment>Борислав: Шаблон със словоформи</comment>
      <model>wikitext</model>
      <format>text/x-wiki</format>
      <text bytes="20590" xml:space="preserve">{{Шаблон:Словоформи/Глагол|
  ОСНОВНА ФОРМА = тревясам
| СЕГ.ВР., 1Л., ЕД.Ч. = тре·вя·сам
| СЕГ.ВР., 1Л., МН.Ч. = тре·вя·са·ме
| СЕГ.ВР., 2Л., ЕД.Ч. = тре·вя·саш
| СЕГ.ВР., 2Л., МН.Ч. = тре·вя·са·те
| СЕГ.ВР., 3Л., ЕД.Ч. = тре·вя·са
| СЕГ.ВР., 3Л., МН.Ч. = тре·вя·сат
| МИН.СВ.ВР., 1Л., ЕД.Ч. = тре·вя·сах
| МИН.СВ.ВР., 1Л., МН.Ч. = тре·вя·сах·ме
| МИН.СВ.ВР., 2Л., ЕД.Ч. = тре·вя·са
| МИН.СВ.ВР., 2Л., МН.Ч. = тре·вя·сах·те
| МИН.СВ.ВР., 3Л., ЕД.Ч. = тре·вя·са
| МИН.СВ.ВР., 3Л., МН.Ч. = тре·вя·са·ха
| МИН.НЕСВ.ВР., 1Л., ЕД.Ч. = тре·вя·сах
| МИН.НЕСВ.ВР., 1Л., МН.Ч. = тре·вя·сах·ме
| МИН.НЕСВ.ВР., 2Л., ЕД.Ч. = тре·вя·са·ше
| МИН.НЕСВ.ВР., 2Л., МН.Ч. = тре·вя·сах·те
| МИН.НЕСВ.ВР., 3Л., ЕД.Ч. = тре·вя·са·ше
| МИН.НЕСВ.ВР., 3Л., МН.Ч. = тре·вя·са·ха
| МИН.НЕОПР.ВР., 1Л., ЕД.Ч., М.Р. = тревясал съм
| МИН.НЕОПР.ВР., 1Л., ЕД.Ч., Ж.Р. = тревясала съм
| МИН.НЕОПР.ВР., 1Л., ЕД.Ч., СР.Р. = тревясало съм
| МИН.НЕОПР.ВР., 1Л., МН.Ч. = тревясали сме
| МИН.НЕОПР.ВР., 2Л., ЕД.Ч., М.Р. = тревясал си
| МИН.НЕОПР.ВР., 2Л., ЕД.Ч., Ж.Р. = тревясала си
| МИН.НЕОПР.ВР., 2Л., ЕД.Ч., СР.Р. = тревясало си
| МИН.НЕОПР.ВР., 2Л., МН.Ч. = тревясали сте
| МИН.НЕОПР.ВР., 3Л., ЕД.Ч., М.Р. = тревясал е
| МИН.НЕОПР.ВР., 3Л., ЕД.Ч., Ж.Р. = тревясала е
| МИН.НЕОПР.ВР., 3Л., ЕД.Ч., СР.Р. = тревясало е
| МИН.НЕОПР.ВР., 3Л., МН.Ч. = тревясали са
| МИН.ПРЕД.ВР., 1Л., ЕД.Ч., М.Р. = бях тревясал
| МИН.ПРЕД.ВР., 1Л., ЕД.Ч., Ж.Р. = бях тревясала
| МИН.ПРЕД.ВР., 1Л., ЕД.Ч., СР.Р. = бях тревясало
| МИН.ПРЕД.ВР., 1Л., МН.Ч. = бяхме тревясали
| МИН.ПРЕД.ВР., 2Л., ЕД.Ч., М.Р. = беше тревясал
| МИН.ПРЕД.ВР., 2Л., ЕД.Ч., Ж.Р. = беше тревясала
| МИН.ПРЕД.ВР., 2Л., ЕД.Ч., СР.Р. = беше тревясало
| МИН.ПРЕД.ВР., 2Л., МН.Ч. = бяхте тревясали
| МИН.ПРЕД.ВР., 3Л., ЕД.Ч., М.Р. = беше тревясал
| МИН.ПРЕД.ВР., 3Л., ЕД.Ч., Ж.Р. = беше тревясала
| МИН.ПРЕД.ВР., 3Л., ЕД.Ч., СР.Р. = беше тревясало
| МИН.ПРЕД.ВР., 3Л., МН.Ч. = бяха тревясали
| БЪД.ВР., 1Л., ЕД.Ч. = ще тревясам
| БЪД.ВР., 1Л., МН.Ч. = ще тревясаме
| БЪД.ВР., 2Л., ЕД.Ч. = ще тревясаш
| БЪД.ВР., 2Л., МН.Ч. = ще тревясате
| БЪД.ВР., 3Л., ЕД.Ч. = ще тревяса
| БЪД.ВР., 3Л., МН.Ч. = ще тревясат
| БЪД.ПРЕД.ВР., 1Л., ЕД.Ч., М.Р. = ще съм тревясал
| БЪД.ПРЕД.ВР., 1Л., ЕД.Ч., Ж.Р. = ще съм тревясала
| БЪД.ПРЕД.ВР., 1Л., ЕД.Ч., СР.Р. = ще съм тревясало
| БЪД.ПРЕД.ВР., 1Л., МН.Ч. = ще сме тревясали
| БЪД.ПРЕД.ВР., 2Л., ЕД.Ч., М.Р. = ще си тревясал
| БЪД.ПРЕД.ВР., 2Л., ЕД.Ч., Ж.Р. = ще си тревясала
| БЪД.ПРЕД.ВР., 2Л., ЕД.Ч., СР.Р. = ще си тревясало
| БЪД.ПРЕД.ВР., 2Л., МН.Ч. = ще сте тревясали
| БЪД.ПРЕД.ВР., 3Л., ЕД.Ч., М.Р. = ще е тревясал
| БЪД.ПРЕД.ВР., 3Л., ЕД.Ч., Ж.Р. = ще е тревясала
| БЪД.ПРЕД.ВР., 3Л., ЕД.Ч., СР.Р. = ще е тревясало
| БЪД.ПРЕД.ВР., 3Л., МН.Ч. = ще са тревясали
| БЪД.ВР. В МИН., 1Л., ЕД.Ч. = щях да тревясам
| БЪД.ВР. В МИН., 1Л., МН.Ч. = щяхме да тревясаме
| БЪД.ВР. В МИН., 2Л., ЕД.Ч. = щеше да тревясаш
| БЪД.ВР. В МИН., 2Л., МН.Ч. = щяхте да тревясате
| БЪД.ВР. В МИН., 3Л., ЕД.Ч. = щеше да тревяса
| БЪД.ВР. В МИН., 3Л., МН.Ч. = щяха да тревясат
| БЪД.ПРЕД.ВР. В МИН., 1Л., ЕД.Ч., М.Р. = щях да съм тревясал
| БЪД.ПРЕД.ВР. В МИН., 1Л., ЕД.Ч., Ж.Р. = щях да съм тревясала
| БЪД.ПРЕД.ВР. В МИН., 1Л., ЕД.Ч., СР.Р. = щях да съм тревясало
| БЪД.ПРЕД.ВР. В МИН., 1Л., МН.Ч. = щяхме да сме тревясали
| БЪД.ПРЕД.ВР. В МИН., 2Л., ЕД.Ч., М.Р. = щеше да си тревясал
| БЪД.ПРЕД.ВР. В МИН., 2Л., ЕД.Ч., Ж.Р. = щеше да си тревясала
| БЪД.ПРЕД.ВР. В МИН., 2Л., ЕД.Ч., СР.Р. = щеше да си тревясало
| БЪД.ПРЕД.ВР. В МИН., 2Л., МН.Ч. = щяхте да сте тревясали
| БЪД.ПРЕД.ВР. В МИН., 3Л., ЕД.Ч., М.Р. = щеше да е тревясал
| БЪД.ПРЕД.ВР. В МИН., 3Л., ЕД.Ч., Ж.Р. = щеше да е тревясала
| БЪД.ПРЕД.ВР. В МИН., 3Л., ЕД.Ч., СР.Р. = щеше да е тревясало
| БЪД.ПРЕД.ВР. В МИН., 3Л., МН.Ч. = щяха да са тревясали
| ПР.НАКЛ., СЕГ.ВР., 1Л., ЕД.Ч., М.Р. = тревясал съм
| ПР.НАКЛ., СЕГ.ВР., 1Л., ЕД.Ч., Ж.Р. = тревясала съм
| ПР.НАКЛ., СЕГ.ВР., 1Л., ЕД.Ч., СР.Р. = тревясало съм
| ПР.НАКЛ., СЕГ.ВР., 1Л., МН.Ч. = тревясали сме
| ПР.НАКЛ., СЕГ.ВР., 2Л., ЕД.Ч., М.Р. = тревясал си
| ПР.НАКЛ., СЕГ.ВР., 2Л., ЕД.Ч., Ж.Р. = тревясала си
| ПР.НАКЛ., СЕГ.ВР., 2Л., ЕД.Ч., СР.Р. = тревясало си
| ПР.НАКЛ., СЕГ.ВР., 2Л., МН.Ч. = тревясали сте
| ПР.НАКЛ., СЕГ.ВР., 3Л., ЕД.Ч., М.Р. = тревясал (е)
| ПР.НАКЛ., СЕГ.ВР., 3Л., ЕД.Ч., Ж.Р. = тревясала (е)
| ПР.НАКЛ., СЕГ.ВР., 3Л., ЕД.Ч., СР.Р. = тревясало (е)
| ПР.НАКЛ., СЕГ.ВР., 3Л., МН.Ч. = тревясали (са)
| ПР.НАКЛ., МИН.СВ.ВР., 1Л., ЕД.Ч., М.Р. = тревясал съм
| ПР.НАКЛ., МИН.СВ.ВР., 1Л., ЕД.Ч., Ж.Р. = тревясала съм
| ПР.НАКЛ., МИН.СВ.ВР., 1Л., ЕД.Ч., СР.Р. = тревясало съм
| ПР.НАКЛ., МИН.СВ.ВР., 1Л., МН.Ч. = тревясали сме
| ПР.НАКЛ., МИН.СВ.ВР., 2Л., ЕД.Ч., М.Р. = тревясал си
| ПР.НАКЛ., МИН.СВ.ВР., 2Л., ЕД.Ч., Ж.Р. = тревясала си
| ПР.НАКЛ., МИН.СВ.ВР., 2Л., ЕД.Ч., СР.Р. = тревясало си
| ПР.НАКЛ., МИН.СВ.ВР., 2Л., МН.Ч. = тревясали сте
| ПР.НАКЛ., МИН.СВ.ВР., 3Л., ЕД.Ч., М.Р. = тревясал (е)
| ПР.НАКЛ., МИН.СВ.ВР., 3Л., ЕД.Ч., Ж.Р. = тревясала (е)
| ПР.НАКЛ., МИН.СВ.ВР., 3Л., ЕД.Ч., СР.Р. = тревясало (е)
| ПР.НАКЛ., МИН.СВ.ВР., 3Л., МН.Ч. = тревясали (са)
| ПР.НАКЛ., МИН.НЕОПР.ВР., 1Л., ЕД.Ч., М.Р. = бил съм тревясал
| ПР.НАКЛ., МИН.НЕОПР.ВР., 1Л., ЕД.Ч., Ж.Р. = била съм тревясала
| ПР.НАКЛ., МИН.НЕОПР.ВР., 1Л., ЕД.Ч., СР.Р. = било съм тревясало
| ПР.НАКЛ., МИН.НЕОПР.ВР., 1Л., МН.Ч. = били сме тревясали
| ПР.НАКЛ., МИН.НЕОПР.ВР., 2Л., ЕД.Ч., М.Р. = бил си тревясал
| ПР.НАКЛ., МИН.НЕОПР.ВР., 2Л., ЕД.Ч., Ж.Р. = била си тревясала
| ПР.НАКЛ., МИН.НЕОПР.ВР., 2Л., ЕД.Ч., СР.Р. = било си тревясало
| ПР.НАКЛ., МИН.НЕОПР.ВР., 2Л., МН.Ч. = били сте тревясали
| ПР.НАКЛ., МИН.НЕОПР.ВР., 3Л., ЕД.Ч., М.Р. = бил (е) тревясал
| ПР.НАКЛ., МИН.НЕОПР.ВР., 3Л., ЕД.Ч., Ж.Р. = била (е) тревясала
| ПР.НАКЛ., МИН.НЕОПР.ВР., 3Л., ЕД.Ч., СР.Р. = било (е) тревясало
| ПР.НАКЛ., МИН.НЕОПР.ВР., 3Л., МН.Ч. = били (са) тревясали
| ПР.НАКЛ., БЪД.ВР., 1Л., ЕД.Ч., М.Р. = щял съм да тревясам
| ПР.НАКЛ., БЪД.ВР., 1Л., ЕД.Ч., Ж.Р. = щяла съм да тревясам
| ПР.НАКЛ., БЪД.ВР., 1Л., ЕД.Ч., СР.Р. = щяло съм да тревясам
| ПР.НАКЛ., БЪД.ВР., 1Л., МН.Ч. = щели сме да тревясаме
| ПР.НАКЛ., БЪД.ВР., 2Л., ЕД.Ч., М.Р. = щял си да тревясаш
| ПР.НАКЛ., БЪД.ВР., 2Л., ЕД.Ч., Ж.Р. = щяла си да тревясаш
| ПР.НАКЛ., БЪД.ВР., 2Л., ЕД.Ч., СР.Р. = щяло си да тревясаш
| ПР.НАКЛ., БЪД.ВР., 2Л., МН.Ч. = щели сте да тревясате
| ПР.НАКЛ., БЪД.ВР., 3Л., ЕД.Ч., М.Р. = щял (е) да тревяса
| ПР.НАКЛ., БЪД.ВР., 3Л., ЕД.Ч., Ж.Р. = щяла (е) да тревяса
| ПР.НАКЛ., БЪД.ВР., 3Л., ЕД.Ч., СР.Р. = щяло (е) да тревяса
| ПР.НАКЛ., БЪД.ВР., 3Л., МН.Ч. = щели (са) да тревясат
| ПР.НАКЛ., БЪД.ПРЕД.ВР., 1Л., ЕД.Ч., М.Р. = щял съм да съм тревясал
| ПР.НАКЛ., БЪД.ПРЕД.ВР., 1Л., ЕД.Ч., Ж.Р. = щяла съм да съм тревясала
| ПР.НАКЛ., БЪД.ПРЕД.ВР., 1Л., ЕД.Ч., СР.Р. = щяло съм да съм тревясало
| ПР.НАКЛ., БЪД.ПРЕД.ВР., 1Л., МН.Ч. = щели сме да сме тревясали
| ПР.НАКЛ., БЪД.ПРЕД.ВР., 2Л., ЕД.Ч., М.Р. = щял си да си тревясал
| ПР.НАКЛ., БЪД.ПРЕД.ВР., 2Л., ЕД.Ч., Ж.Р. = щяла си да си тревясала
| ПР.НАКЛ., БЪД.ПРЕД.ВР., 2Л., ЕД.Ч., СР.Р. = щяло си да си тревясало
| ПР.НАКЛ., БЪД.ПРЕД.ВР., 2Л., МН.Ч. = щели сте да сте тревясали
| ПР.НАКЛ., БЪД.ПРЕД.ВР., 3Л., ЕД.Ч., М.Р. = щял (е) да е тревясал
| ПР.НАКЛ., БЪД.ПРЕД.ВР., 3Л., ЕД.Ч., Ж.Р. = щяла (е) да е тревясала
| ПР.НАКЛ., БЪД.ПРЕД.ВР., 3Л., ЕД.Ч., СР.Р. = щяло (е) да е тревясало
| ПР.НАКЛ., БЪД.ПРЕД.ВР., 3Л., МН.Ч. = щели (са) да са тревясали
| УСЛОВНО НАКЛОНЕНИЕ, 1Л., ЕД.Ч., М.Р. = бих тревясал
| УСЛОВНО НАКЛОНЕНИЕ, 1Л., ЕД.Ч., Ж.Р. = бих тревясала
| УСЛОВНО НАКЛОНЕНИЕ, 1Л., ЕД.Ч., СР.Р. = бих тревясало
| УСЛОВНО НАКЛОНЕНИЕ, 1Л., МН.Ч. = бихме тревясали
| УСЛОВНО НАКЛОНЕНИЕ, 2Л., ЕД.Ч., М.Р. = би тревясал
| УСЛОВНО НАКЛОНЕНИЕ, 2Л., ЕД.Ч., Ж.Р. = би тревясала
| УСЛОВНО НАКЛОНЕНИЕ, 2Л., ЕД.Ч., СР.Р. = би тревясало
| УСЛОВНО НАКЛОНЕНИЕ, 2Л., МН.Ч. = бихте тревясали
| УСЛОВНО НАКЛОНЕНИЕ, 3Л., ЕД.Ч., М.Р. = би тревясал
| УСЛОВНО НАКЛОНЕНИЕ, 3Л., ЕД.Ч., Ж.Р. = би тревясала
| УСЛОВНО НАКЛОНЕНИЕ, 3Л., ЕД.Ч., СР.Р. = би тревясало
| УСЛОВНО НАКЛОНЕНИЕ, 3Л., МН.Ч. = биха тревясали
| ПОВЕЛИТЕЛНО НАКЛОНЕНИЕ, ЕД.Ч. = тре·вя·сай
| ПОВЕЛИТЕЛНО НАКЛОНЕНИЕ, МН.Ч. = тре·вя·сай·те
| МИН.СТРАД.ПРИЧ. М.Р. = тре·вя·сан
| МИН.СТРАД.ПРИЧ. М.Р. НЕПЪЛЕН ЧЛЕН = тре·вя·са·ния
| МИН.СТРАД.ПРИЧ. М.Р. ПЪЛЕН ЧЛЕН = тре·вя·са·ни·ят
| МИН.СТРАД.ПРИЧ. Ж.Р. = тре·вя·са·на
| МИН.СТРАД.ПРИЧ. Ж.Р. ЧЛЕН = тре·вя·са·на·та
| МИН.СТРАД.ПРИЧ. СР.Р. = тре·вя·са·но
| МИН.СТРАД.ПРИЧ. СР.Р. ЧЛЕН = тре·вя·са·но·то
| МИН.СТРАД.ПРИЧ. МН.Ч. = тре·вя·са·ни
| МИН.СТРАД.ПРИЧ. МН.Ч. ЧЛЕН = тре·вя·са·ни·те
| МИН.ДЕЯТ.СВ.ПРИЧ. М.Р. = тре·вя·сал
| МИН.ДЕЯТ.СВ.ПРИЧ. М.Р. НЕПЪЛЕН ЧЛЕН = тре·вя·са·лия
| МИН.ДЕЯТ.СВ.ПРИЧ. М.Р. ПЪЛЕН ЧЛЕН = тре·вя·са·ли·ят
| МИН.ДЕЯТ.СВ.ПРИЧ. Ж.Р. = тре·вя·са·ла
| МИН.ДЕЯТ.СВ.ПРИЧ. Ж.Р. ЧЛЕН = тре·вя·са·ла·та
| МИН.ДЕЯТ.СВ.ПРИЧ. СР.Р. = тре·вя·са·ло
| МИН.ДЕЯТ.СВ.ПРИЧ. СР.Р. ЧЛЕН = тре·вя·са·ло·то
| МИН.ДЕЯТ.СВ.ПРИЧ. МН.Ч. = тре·вя·са·ли
| МИН.ДЕЯТ.СВ.ПРИЧ. МН.Ч. ЧЛЕН = тре·вя·са·ли·те
| МИН.ДЕЯТ.НЕСВ.ПРИЧ. М.Р. = тре·вя·сал
| МИН.ДЕЯТ.НЕСВ.ПРИЧ. М.Р. НЕПЪЛЕН ЧЛЕН = тре·вя·са·лия
| МИН.ДЕЯТ.НЕСВ.ПРИЧ. М.Р. ПЪЛЕН ЧЛЕН = тре·вя·са·ли·ят
| МИН.ДЕЯТ.НЕСВ.ПРИЧ. Ж.Р. = тре·вя·са·ла
| МИН.ДЕЯТ.НЕСВ.ПРИЧ. Ж.Р. ЧЛЕН = тре·вя·са·ла·та
| МИН.ДЕЯТ.НЕСВ.ПРИЧ. СР.Р. = тре·вя·са·ло
| МИН.ДЕЯТ.НЕСВ.ПРИЧ. СР.Р. ЧЛЕН = тре·вя·са·ло·то
| МИН.ДЕЯТ.НЕСВ.ПРИЧ. МН.Ч. = тре·вя·са·ли
| МИН.ДЕЯТ.НЕСВ.ПРИЧ. МН.Ч. ЧЛЕН = тре·вя·са·ли·те
| СЕГ.ДЕЯТ.ПРИЧ. М.Р. = тре·вя·сащ
| СЕГ.ДЕЯТ.ПРИЧ. М.Р. НЕПЪЛЕН ЧЛЕН = тре·вя·са·щия
| СЕГ.ДЕЯТ.ПРИЧ. М.Р. ПЪЛЕН ЧЛЕН = тре·вя·са·щи·ят
| СЕГ.ДЕЯТ.ПРИЧ. Ж.Р. = тре·вя·са·ща
| СЕГ.ДЕЯТ.ПРИЧ. Ж.Р. ЧЛЕН = тре·вя·са·ща·та
| СЕГ.ДЕЯТ.ПРИЧ. СР.Р. = тре·вя·са·що
| СЕГ.ДЕЯТ.ПРИЧ. СР.Р. ЧЛЕН = тре·вя·са·що·то
| СЕГ.ДЕЯТ.ПРИЧ. МН.Ч. = тре·вя·са·щи
| СЕГ.ДЕЯТ.ПРИЧ. МН.Ч. ЧЛЕН = тре·вя·са·щи·те
| ДЕЕПРИЧАСТИЕ = тре·вя·сай·ки
| СКРИТИ ПРЕПРАТКИ = 
[[тревясам]],
[[тревясаш]],
[[тревяса]],
[[тревясаме]],
[[тревясате]],
[[тревясат]],
[[тревясах]],
[[тревясахме]],
[[тревясахте]],
[[тревясаха]],
[[тревясаше]],
[[тревясай]],
[[тревясайте]],
[[тревясал]],
[[тревясалия]],
[[тревясалият]],
[[тревясала]],
[[тревясалата]],
[[тревясало]],
[[тревясалото]],
[[тревясали]],
[[тревясалите]],
[[тревясан]],
[[тревясания]],
[[тревясаният]],
[[тревясана]],
[[тревясаната]],
[[тревясано]],
[[тревясаното]],
[[тревясани]],
[[тревясаните]],
[[тревясащ]],
[[тревясащия]],
[[тревясащият]],
[[тревясаща]],
[[тревясащата]],
[[тревясащо]],
[[тревясащото]],
[[тревясащи]],
[[тревясащите]],
[[тревясайки]],
[[тревясал съм]],
[[тревясала съм]],
[[тревясало съм]],
[[тревясали сме]],
[[тревясал си]],
[[тревясала си]],
[[тревясало си]],
[[тревясали сте]],
[[тревясал е]],
[[тревясала е]],
[[тревясало е]],
[[тревясали са]],
[[бях тревясал]],
[[бях тревясала]],
[[бях тревясало]],
[[бяхме тревясали]],
[[беше тревясал]],
[[беше тревясала]],
[[беше тревясало]],
[[бяхте тревясали]],
[[бяха тревясали]],
[[ще тревясам]],
[[ще тревясаме]],
[[ще тревясаш]],
[[ще тревясате]],
[[ще тревяса]],
[[ще тревясат]],
[[ще съм тревясал]],
[[ще съм тревясала]],
[[ще съм тревясало]],
[[ще сме тревясали]],
[[ще си тревясал]],
[[ще си тревясала]],
[[ще си тревясало]],
[[ще сте тревясали]],
[[ще е тревясал]],
[[ще е тревясала]],
[[ще е тревясало]],
[[ще са тревясали]],
[[щях да тревясам]],
[[щяхме да тревясаме]],
[[щеше да тревясаш]],
[[щяхте да тревясате]],
[[щеше да тревяса]],
[[щяха да тревясат]],
[[щях да съм тревясал]],
[[щях да съм тревясала]],
[[щях да съм тревясало]],
[[щяхме да сме тревясали]],
[[щеше да си тревясал]],
[[щеше да си тревясала]],
[[щеше да си тревясало]],
[[щяхте да сте тревясали]],
[[щеше да е тревясал]],
[[щеше да е тревясала]],
[[щеше да е тревясало]],
[[щяха да са тревясали]],
[[бил съм тревясал]],
[[била съм тревясала]],
[[било съм тревясало]],
[[били сме тревясали]],
[[бил си тревясал]],
[[била си тревясала]],
[[било си тревясало]],
[[били сте тревясали]],
[[бил е тревясал]],
[[била е тревясала]],
[[било е тревясало]],
[[били са тревясали]],
[[щял съм да тревясам]],
[[щяла съм да тревясам]],
[[щяло съм да тревясам]],
[[щели сме да тревясаме]],
[[щял си да тревясаш]],
[[щяла си да тревясаш]],
[[щяло си да тревясаш]],
[[щели сте да тревясате]],
[[щял да тревяса]],
[[щяла да тревяса]],
[[щяло да тревяса]],
[[щели да тревясат]],
[[щял е да тревяса]],
[[щяла е да тревяса]],
[[щяло е да тревяса]],
[[щели са да тревясат]],
[[щял съм да съм тревясал]],
[[щяла съм да съм тревясала]],
[[щяло съм да съм тревясало]],
[[щели сме да сме тревясали]],
[[щял си да си тревясал]],
[[щяла си да си тревясала]],
[[щяло си да си тревясало]],
[[щели сте да сте тревясали]],
[[щял да е тревясал]],
[[щяла да е тревясала]],
[[щяло да е тревясало]],
[[щели да са тревясали]],
[[щял е да е тревясал]],
[[щяла е да е тревясала]],
[[щяло е да е тревясало]],
[[щели са да са тревясали]],
[[бих тревясал]],
[[бих тревясала]],
[[бих тревясало]],
[[бихме тревясали]],
[[би тревясал]],
[[би тревясала]],
[[би тревясало]],
[[бихте тревясали]],
[[биха тревясали]],
}}</text>
      <sha1>8zmljqs1vujbzxw4wiq3tiqyqn86goa</sha1>
    </revision>
  </page>
  <page>
    <title>Шаблон:Словоформи/тревясвам</title>
    <ns>10</ns>
    <id>564624</id>
    <revision>
      <id>596604</id>
      <timestamp>2005-05-12T09:47:54Z</timestamp>
      <contributor>
        <username>Bgbot</username>
        <id>83</id>
      </contributor>
      <comment>Борислав: Шаблон със словоформи</comment>
      <model>wikitext</model>
      <format>text/x-wiki</format>
      <text bytes="21272" xml:space="preserve">{{Шаблон:Словоформи/Глагол|
  ОСНОВНА ФОРМА = тревясвам
| СЕГ.ВР., 1Л., ЕД.Ч. = тре·вяс·вам
| СЕГ.ВР., 1Л., МН.Ч. = тре·вяс·ва·ме
| СЕГ.ВР., 2Л., ЕД.Ч. = тре·вяс·ваш
| СЕГ.ВР., 2Л., МН.Ч. = тре·вяс·ва·те
| СЕГ.ВР., 3Л., ЕД.Ч. = тре·вяс·ва
| СЕГ.ВР., 3Л., МН.Ч. = тре·вяс·ват
| МИН.СВ.ВР., 1Л., ЕД.Ч. = тре·вяс·вах
| МИН.СВ.ВР., 1Л., МН.Ч. = тре·вяс·вах·ме
| МИН.СВ.ВР., 2Л., ЕД.Ч. = тре·вяс·ва
| МИН.СВ.ВР., 2Л., МН.Ч. = тре·вяс·вах·те
| МИН.СВ.ВР., 3Л., ЕД.Ч. = тре·вяс·ва
| МИН.СВ.ВР., 3Л., МН.Ч. = тре·вяс·ва·ха
| МИН.НЕСВ.ВР., 1Л., ЕД.Ч. = тре·вяс·вах
| МИН.НЕСВ.ВР., 1Л., МН.Ч. = тре·вяс·вах·ме
| МИН.НЕСВ.ВР., 2Л., ЕД.Ч. = тре·вяс·ва·ше
| МИН.НЕСВ.ВР., 2Л., МН.Ч. = тре·вяс·вах·те
| МИН.НЕСВ.ВР., 3Л., ЕД.Ч. = тре·вяс·ва·ше
| МИН.НЕСВ.ВР., 3Л., МН.Ч. = тре·вяс·ва·ха
| МИН.НЕОПР.ВР., 1Л., ЕД.Ч., М.Р. = тревясвал съм
| МИН.НЕОПР.ВР., 1Л., ЕД.Ч., Ж.Р. = тревясвала съм
| МИН.НЕОПР.ВР., 1Л., ЕД.Ч., СР.Р. = тревясвало съм
| МИН.НЕОПР.ВР., 1Л., МН.Ч. = тревясвали сме
| МИН.НЕОПР.ВР., 2Л., ЕД.Ч., М.Р. = тревясвал си
| МИН.НЕОПР.ВР., 2Л., ЕД.Ч., Ж.Р. = тревясвала си
| МИН.НЕОПР.ВР., 2Л., ЕД.Ч., СР.Р. = тревясвало си
| МИН.НЕОПР.ВР., 2Л., МН.Ч. = тревясвали сте
| МИН.НЕОПР.ВР., 3Л., ЕД.Ч., М.Р. = тревясвал е
| МИН.НЕОПР.ВР., 3Л., ЕД.Ч., Ж.Р. = тревясвала е
| МИН.НЕОПР.ВР., 3Л., ЕД.Ч., СР.Р. = тревясвало е
| МИН.НЕОПР.ВР., 3Л., МН.Ч. = тревясвали са
| МИН.ПРЕД.ВР., 1Л., ЕД.Ч., М.Р. = бях тревясвал
| МИН.ПРЕД.ВР., 1Л., ЕД.Ч., Ж.Р. = бях тревясвала
| МИН.ПРЕД.ВР., 1Л., ЕД.Ч., СР.Р. = бях тревясвало
| МИН.ПРЕД.ВР., 1Л., МН.Ч. = бяхме тревясвали
| МИН.ПРЕД.ВР., 2Л., ЕД.Ч., М.Р. = беше тревясвал
| МИН.ПРЕД.ВР., 2Л., ЕД.Ч., Ж.Р. = беше тревясвала
| МИН.ПРЕД.ВР., 2Л., ЕД.Ч., СР.Р. = беше тревясвало
| МИН.ПРЕД.ВР., 2Л., МН.Ч. = бяхте тревясвали
| МИН.ПРЕД.ВР., 3Л., ЕД.Ч., М.Р. = беше тревясвал
| МИН.ПРЕД.ВР., 3Л., ЕД.Ч., Ж.Р. = беше тревясвала
| МИН.ПРЕД.ВР., 3Л., ЕД.Ч., СР.Р. = беше тревясвало
| МИН.ПРЕД.ВР., 3Л., МН.Ч. = бяха тревясвали
| БЪД.ВР., 1Л., ЕД.Ч. = ще тревясвам
| БЪД.ВР., 1Л., МН.Ч. = ще тревясваме
| БЪД.ВР., 2Л., ЕД.Ч. = ще тревясваш
| БЪД.ВР., 2Л., МН.Ч. = ще тревясвате
| БЪД.ВР., 3Л., ЕД.Ч. = ще тревясва
| БЪД.ВР., 3Л., МН.Ч. = ще тревясват
| БЪД.ПРЕД.ВР., 1Л., ЕД.Ч., М.Р. = ще съм тревясвал
| БЪД.ПРЕД.ВР., 1Л., ЕД.Ч., Ж.Р. = ще съм тревясвала
| БЪД.ПРЕД.ВР., 1Л., ЕД.Ч., СР.Р. = ще съм тревясвало
| БЪД.ПРЕД.ВР., 1Л., МН.Ч. = ще сме тревясвали
| БЪД.ПРЕД.ВР., 2Л., ЕД.Ч., М.Р. = ще си тревясвал
| БЪД.ПРЕД.ВР., 2Л., ЕД.Ч., Ж.Р. = ще си тревясвала
| БЪД.ПРЕД.ВР., 2Л., ЕД.Ч., СР.Р. = ще си тревясвало
| БЪД.ПРЕД.ВР., 2Л., МН.Ч. = ще сте тревясвали
| БЪД.ПРЕД.ВР., 3Л., ЕД.Ч., М.Р. = ще е тревясвал
| БЪД.ПРЕД.ВР., 3Л., ЕД.Ч., Ж.Р. = ще е тревясвала
| БЪД.ПРЕД.ВР., 3Л., ЕД.Ч., СР.Р. = ще е тревясвало
| БЪД.ПРЕД.ВР., 3Л., МН.Ч. = ще са тревясвали
| БЪД.ВР. В МИН., 1Л., ЕД.Ч. = щях да тревясвам
| БЪД.ВР. В МИН., 1Л., МН.Ч. = щяхме да тревясваме
| БЪД.ВР. В МИН., 2Л., ЕД.Ч. = щеше да тревясваш
| БЪД.ВР. В МИН., 2Л., МН.Ч. = щяхте да тревясвате
| БЪД.ВР. В МИН., 3Л., ЕД.Ч. = щеше да тревясва
| БЪД.ВР. В МИН., 3Л., МН.Ч. = щяха да тревясват
| БЪД.ПРЕД.ВР. В МИН., 1Л., ЕД.Ч., М.Р. = щях да съм тревясвал
| БЪД.ПРЕД.ВР. В МИН., 1Л., ЕД.Ч., Ж.Р. = щях да съм тревясвала
| БЪД.ПРЕД.ВР. В МИН., 1Л., ЕД.Ч., СР.Р. = щях да съм тревясвало
| БЪД.ПРЕД.ВР. В МИН., 1Л., МН.Ч. = щяхме да сме тревясвали
| БЪД.ПРЕД.ВР. В МИН., 2Л., ЕД.Ч., М.Р. = щеше да си тревясвал
| БЪД.ПРЕД.ВР. В МИН., 2Л., ЕД.Ч., Ж.Р. = щеше да си тревясвала
| БЪД.ПРЕД.ВР. В МИН., 2Л., ЕД.Ч., СР.Р. = щеше да си тревясвало
| БЪД.ПРЕД.ВР. В МИН., 2Л., МН.Ч. = щяхте да сте тревясвали
| БЪД.ПРЕД.ВР. В МИН., 3Л., ЕД.Ч., М.Р. = щеше да е тревясвал
| БЪД.ПРЕД.ВР. В МИН., 3Л., ЕД.Ч., Ж.Р. = щеше да е тревясвала
| БЪД.ПРЕД.ВР. В МИН., 3Л., ЕД.Ч., СР.Р. = щеше да е тревясвало
| БЪД.ПРЕД.ВР. В МИН., 3Л., МН.Ч. = щяха да са тревясвали
| ПР.НАКЛ., СЕГ.ВР., 1Л., ЕД.Ч., М.Р. = тревясвал съм
| ПР.НАКЛ., СЕГ.ВР., 1Л., ЕД.Ч., Ж.Р. = тревясвала съм
| ПР.НАКЛ., СЕГ.ВР., 1Л., ЕД.Ч., СР.Р. = тревясвало съм
| ПР.НАКЛ., СЕГ.ВР., 1Л., МН.Ч. = тревясвали сме
| ПР.НАКЛ., СЕГ.ВР., 2Л., ЕД.Ч., М.Р. = тревясвал си
| ПР.НАКЛ., СЕГ.ВР., 2Л., ЕД.Ч., Ж.Р. = тревясвала си
| ПР.НАКЛ., СЕГ.ВР., 2Л., ЕД.Ч., СР.Р. = тревясвало си
| ПР.НАКЛ., СЕГ.ВР., 2Л., МН.Ч. = тревясвали сте
| ПР.НАКЛ., СЕГ.ВР., 3Л., ЕД.Ч., М.Р. = тревясвал (е)
| ПР.НАКЛ., СЕГ.ВР., 3Л., ЕД.Ч., Ж.Р. = тревясвала (е)
| ПР.НАКЛ., СЕГ.ВР., 3Л., ЕД.Ч., СР.Р. = тревясвало (е)
| ПР.НАКЛ., СЕГ.ВР., 3Л., МН.Ч. = тревясвали (са)
| ПР.НАКЛ., МИН.СВ.ВР., 1Л., ЕД.Ч., М.Р. = тревясвал съм
| ПР.НАКЛ., МИН.СВ.ВР., 1Л., ЕД.Ч., Ж.Р. = тревясвала съм
| ПР.НАКЛ., МИН.СВ.ВР., 1Л., ЕД.Ч., СР.Р. = тревясвало съм
| ПР.НАКЛ., МИН.СВ.ВР., 1Л., МН.Ч. = тревясвали сме
| ПР.НАКЛ., МИН.СВ.ВР., 2Л., ЕД.Ч., М.Р. = тревясвал си
| ПР.НАКЛ., МИН.СВ.ВР., 2Л., ЕД.Ч., Ж.Р. = тревясвала си
| ПР.НАКЛ., МИН.СВ.ВР., 2Л., ЕД.Ч., СР.Р. = тревясвало си
| ПР.НАКЛ., МИН.СВ.ВР., 2Л., МН.Ч. = тревясвали сте
| ПР.НАКЛ., МИН.СВ.ВР., 3Л., ЕД.Ч., М.Р. = тревясвал (е)
| ПР.НАКЛ., МИН.СВ.ВР., 3Л., ЕД.Ч., Ж.Р. = тревясвала (е)
| ПР.НАКЛ., МИН.СВ.ВР., 3Л., ЕД.Ч., СР.Р. = тревясвало (е)
| ПР.НАКЛ., МИН.СВ.ВР., 3Л., МН.Ч. = тревясвали (са)
| ПР.НАКЛ., МИН.НЕОПР.ВР., 1Л., ЕД.Ч., М.Р. = бил съм тревясвал
| ПР.НАКЛ., МИН.НЕОПР.ВР., 1Л., ЕД.Ч., Ж.Р. = била съм тревясвала
| ПР.НАКЛ., МИН.НЕОПР.ВР., 1Л., ЕД.Ч., СР.Р. = било съм тревясвало
| ПР.НАКЛ., МИН.НЕОПР.ВР., 1Л., МН.Ч. = били сме тревясвали
| ПР.НАКЛ., МИН.НЕОПР.ВР., 2Л., ЕД.Ч., М.Р. = бил си тревясвал
| ПР.НАКЛ., МИН.НЕОПР.ВР., 2Л., ЕД.Ч., Ж.Р. = била си тревясвала
| ПР.НАКЛ., МИН.НЕОПР.ВР., 2Л., ЕД.Ч., СР.Р. = било си тревясвало
| ПР.НАКЛ., МИН.НЕОПР.ВР., 2Л., МН.Ч. = били сте тревясвали
| ПР.НАКЛ., МИН.НЕОПР.ВР., 3Л., ЕД.Ч., М.Р. = бил (е) тревясвал
| ПР.НАКЛ., МИН.НЕОПР.ВР., 3Л., ЕД.Ч., Ж.Р. = била (е) тревясвала
| ПР.НАКЛ., МИН.НЕОПР.ВР., 3Л., ЕД.Ч., СР.Р. = било (е) тревясвало
| ПР.НАКЛ., МИН.НЕОПР.ВР., 3Л., МН.Ч. = били (са) тревясвали
| ПР.НАКЛ., БЪД.ВР., 1Л., ЕД.Ч., М.Р. = щял съм да тревясвам
| ПР.НАКЛ., БЪД.ВР., 1Л., ЕД.Ч., Ж.Р. = щяла съм да тревясвам
| ПР.НАКЛ., БЪД.ВР., 1Л., ЕД.Ч., СР.Р. = щяло съм да тревясвам
| ПР.НАКЛ., БЪД.ВР., 1Л., МН.Ч. = щели сме да тревясваме
| ПР.НАКЛ., БЪД.ВР., 2Л., ЕД.Ч., М.Р. = щял си да тревясваш
| ПР.НАКЛ., БЪД.ВР., 2Л., ЕД.Ч., Ж.Р. = щяла си да тревясваш
| ПР.НАКЛ., БЪД.ВР., 2Л., ЕД.Ч., СР.Р. = щяло си да тревясваш
| ПР.НАКЛ., БЪД.ВР., 2Л., МН.Ч. = щели сте да тревясвате
| ПР.НАКЛ., БЪД.ВР., 3Л., ЕД.Ч., М.Р. = щял (е) да тревясва
| ПР.НАКЛ., БЪД.ВР., 3Л., ЕД.Ч., Ж.Р. = щяла (е) да тревясва
| ПР.НАКЛ., БЪД.ВР., 3Л., ЕД.Ч., СР.Р. = щяло (е) да тревясва
| ПР.НАКЛ., БЪД.ВР., 3Л., МН.Ч. = щели (са) да тревясват
| ПР.НАКЛ., БЪД.ПРЕД.ВР., 1Л., ЕД.Ч., М.Р. = щял съм да съм тревясвал
| ПР.НАКЛ., БЪД.ПРЕД.ВР., 1Л., ЕД.Ч., Ж.Р. = щяла съм да съм тревясвала
| ПР.НАКЛ., БЪД.ПРЕД.ВР., 1Л., ЕД.Ч., СР.Р. = щяло съм да съм тревясвало
| ПР.НАКЛ., БЪД.ПРЕД.ВР., 1Л., МН.Ч. = щели сме да сме тревясвали
| ПР.НАКЛ., БЪД.ПРЕД.ВР., 2Л., ЕД.Ч., М.Р. = щял си да си тревясвал
| ПР.НАКЛ., БЪД.ПРЕД.ВР., 2Л., ЕД.Ч., Ж.Р. = щяла си да си тревясвала
| ПР.НАКЛ., БЪД.ПРЕД.ВР., 2Л., ЕД.Ч., СР.Р. = щяло си да си тревясвало
| ПР.НАКЛ., БЪД.ПРЕД.ВР., 2Л., МН.Ч. = щели сте да сте тревясвали
| ПР.НАКЛ., БЪД.ПРЕД.ВР., 3Л., ЕД.Ч., М.Р. = щял (е) да е тревясвал
| ПР.НАКЛ., БЪД.ПРЕД.ВР., 3Л., ЕД.Ч., Ж.Р. = щяла (е) да е тревясвала
| ПР.НАКЛ., БЪД.ПРЕД.ВР., 3Л., ЕД.Ч., СР.Р. = щяло (е) да е тревясвало
| ПР.НАКЛ., БЪД.ПРЕД.ВР., 3Л., МН.Ч. = щели (са) да са тревясвали
| УСЛОВНО НАКЛОНЕНИЕ, 1Л., ЕД.Ч., М.Р. = бих тревясвал
| УСЛОВНО НАКЛОНЕНИЕ, 1Л., ЕД.Ч., Ж.Р. = бих тревясвала
| УСЛОВНО НАКЛОНЕНИЕ, 1Л., ЕД.Ч., СР.Р. = бих тревясвало
| УСЛОВНО НАКЛОНЕНИЕ, 1Л., МН.Ч. = бихме тревясвали
| УСЛОВНО НАКЛОНЕНИЕ, 2Л., ЕД.Ч., М.Р. = би тревясвал
| УСЛОВНО НАКЛОНЕНИЕ, 2Л., ЕД.Ч., Ж.Р. = би тревясвала
| УСЛОВНО НАКЛОНЕНИЕ, 2Л., ЕД.Ч., СР.Р. = би тревясвало
| УСЛОВНО НАКЛОНЕНИЕ, 2Л., МН.Ч. = бихте тревясвали
| УСЛОВНО НАКЛОНЕНИЕ, 3Л., ЕД.Ч., М.Р. = би тревясвал
| УСЛОВНО НАКЛОНЕНИЕ, 3Л., ЕД.Ч., Ж.Р. = би тревясвала
| УСЛОВНО НАКЛОНЕНИЕ, 3Л., ЕД.Ч., СР.Р. = би тревясвало
| УСЛОВНО НАКЛОНЕНИЕ, 3Л., МН.Ч. = биха тревясвали
| ПОВЕЛИТЕЛНО НАКЛОНЕНИЕ, ЕД.Ч. = тре·вяс·вай
| ПОВЕЛИТЕЛНО НАКЛОНЕНИЕ, МН.Ч. = тре·вяс·вай·те
| МИН.СТРАД.ПРИЧ. М.Р. = тре·вяс·ван
| МИН.СТРАД.ПРИЧ. М.Р. НЕПЪЛЕН ЧЛЕН = тре·вяс·ва·ния
| МИН.СТРАД.ПРИЧ. М.Р. ПЪЛЕН ЧЛЕН = тре·вяс·ва·ни·ят
| МИН.СТРАД.ПРИЧ. Ж.Р. = тре·вяс·ва·на
| МИН.СТРАД.ПРИЧ. Ж.Р. ЧЛЕН = тре·вяс·ва·на·та
| МИН.СТРАД.ПРИЧ. СР.Р. = тре·вяс·ва·но
| МИН.СТРАД.ПРИЧ. СР.Р. ЧЛЕН = тре·вяс·ва·но·то
| МИН.СТРАД.ПРИЧ. МН.Ч. = тре·вяс·ва·ни
| МИН.СТРАД.ПРИЧ. МН.Ч. ЧЛЕН = тре·вяс·ва·ни·те
| МИН.ДЕЯТ.СВ.ПРИЧ. М.Р. = тре·вяс·вал
| МИН.ДЕЯТ.СВ.ПРИЧ. М.Р. НЕПЪЛЕН ЧЛЕН = тре·вяс·ва·лия
| МИН.ДЕЯТ.СВ.ПРИЧ. М.Р. ПЪЛЕН ЧЛЕН = тре·вяс·ва·ли·ят
| МИН.ДЕЯТ.СВ.ПРИЧ. Ж.Р. = тре·вяс·ва·ла
| МИН.ДЕЯТ.СВ.ПРИЧ. Ж.Р. ЧЛЕН = тре·вяс·ва·ла·та
| МИН.ДЕЯТ.СВ.ПРИЧ. СР.Р. = тре·вяс·ва·ло
| МИН.ДЕЯТ.СВ.ПРИЧ. СР.Р. ЧЛЕН = тре·вяс·ва·ло·то
| МИН.ДЕЯТ.СВ.ПРИЧ. МН.Ч. = тре·вяс·ва·ли
| МИН.ДЕЯТ.СВ.ПРИЧ. МН.Ч. ЧЛЕН = тре·вяс·ва·ли·те
| МИН.ДЕЯТ.НЕСВ.ПРИЧ. М.Р. = тре·вяс·вал
| МИН.ДЕЯТ.НЕСВ.ПРИЧ. М.Р. НЕПЪЛЕН ЧЛЕН = тре·вяс·ва·лия
| МИН.ДЕЯТ.НЕСВ.ПРИЧ. М.Р. ПЪЛЕН ЧЛЕН = тре·вяс·ва·ли·ят
| МИН.ДЕЯТ.НЕСВ.ПРИЧ. Ж.Р. = тре·вяс·ва·ла
| МИН.ДЕЯТ.НЕСВ.ПРИЧ. Ж.Р. ЧЛЕН = тре·вяс·ва·ла·та
| МИН.ДЕЯТ.НЕСВ.ПРИЧ. СР.Р. = тре·вяс·ва·ло
| МИН.ДЕЯТ.НЕСВ.ПРИЧ. СР.Р. ЧЛЕН = тре·вяс·ва·ло·то
| МИН.ДЕЯТ.НЕСВ.ПРИЧ. МН.Ч. = тре·вяс·ва·ли
| МИН.ДЕЯТ.НЕСВ.ПРИЧ. МН.Ч. ЧЛЕН = тре·вяс·ва·ли·те
| СЕГ.ДЕЯТ.ПРИЧ. М.Р. = тре·вяс·ващ
| СЕГ.ДЕЯТ.ПРИЧ. М.Р. НЕПЪЛЕН ЧЛЕН = тре·вяс·ва·щия
| СЕГ.ДЕЯТ.ПРИЧ. М.Р. ПЪЛЕН ЧЛЕН = тре·вяс·ва·щи·ят
| СЕГ.ДЕЯТ.ПРИЧ. Ж.Р. = тре·вяс·ва·ща
| СЕГ.ДЕЯТ.ПРИЧ. Ж.Р. ЧЛЕН = тре·вяс·ва·ща·та
| СЕГ.ДЕЯТ.ПРИЧ. СР.Р. = тре·вяс·ва·що
| СЕГ.ДЕЯТ.ПРИЧ. СР.Р. ЧЛЕН = тре·вяс·ва·що·то
| СЕГ.ДЕЯТ.ПРИЧ. МН.Ч. = тре·вяс·ва·щи
| СЕГ.ДЕЯТ.ПРИЧ. МН.Ч. ЧЛЕН = тре·вяс·ва·щи·те
| ДЕЕПРИЧАСТИЕ = тре·вяс·вай·ки
| СКРИТИ ПРЕПРАТКИ = 
[[тревясвам]],
[[тревясваш]],
[[тревясва]],
[[тревясваме]],
[[тревясвате]],
[[тревясват]],
[[тревясвах]],
[[тревясвахме]],
[[тревясвахте]],
[[тревясваха]],
[[тревясваше]],
[[тревясвай]],
[[тревясвайте]],
[[тревясвал]],
[[тревясвалия]],
[[тревясвалият]],
[[тревясвала]],
[[тревясвалата]],
[[тревясвало]],
[[тревясвалото]],
[[тревясвали]],
[[тревясвалите]],
[[тревясван]],
[[тревясвания]],
[[тревясваният]],
[[тревясвана]],
[[тревясваната]],
[[тревясвано]],
[[тревясваното]],
[[тревясвани]],
[[тревясваните]],
[[тревясващ]],
[[тревясващия]],
[[тревясващият]],
[[тревясваща]],
[[тревясващата]],
[[тревясващо]],
[[тревясващото]],
[[тревясващи]],
[[тревясващите]],
[[тревясвайки]],
[[тревясвал съм]],
[[тревясвала съм]],
[[тревясвало съм]],
[[тревясвали сме]],
[[тревясвал си]],
[[тревясвала си]],
[[тревясвало си]],
[[тревясвали сте]],
[[тревясвал е]],
[[тревясвала е]],
[[тревясвало е]],
[[тревясвали са]],
[[бях тревясвал]],
[[бях тревясвала]],
[[бях тревясвало]],
[[бяхме тревясвали]],
[[беше тревясвал]],
[[беше тревясвала]],
[[беше тревясвало]],
[[бяхте тревясвали]],
[[бяха тревясвали]],
[[ще тревясвам]],
[[ще тревясваме]],
[[ще тревясваш]],
[[ще тревясвате]],
[[ще тревясва]],
[[ще тревясват]],
[[ще съм тревясвал]],
[[ще съм тревясвала]],
[[ще съм тревясвало]],
[[ще сме тревясвали]],
[[ще си тревясвал]],
[[ще си тревясвала]],
[[ще си тревясвало]],
[[ще сте тревясвали]],
[[ще е тревясвал]],
[[ще е тревясвала]],
[[ще е тревясвало]],
[[ще са тревясвали]],
[[щях да тревясвам]],
[[щяхме да тревясваме]],
[[щеше да тревясваш]],
[[щяхте да тревясвате]],
[[щеше да тревясва]],
[[щяха да тревясват]],
[[щях да съм тревясвал]],
[[щях да съм тревясвала]],
[[щях да съм тревясвало]],
[[щяхме да сме тревясвали]],
[[щеше да си тревясвал]],
[[щеше да си тревясвала]],
[[щеше да си тревясвало]],
[[щяхте да сте тревясвали]],
[[щеше да е тревясвал]],
[[щеше да е тревясвала]],
[[щеше да е тревясвало]],
[[щяха да са тревясвали]],
[[бил съм тревясвал]],
[[била съм тревясвала]],
[[било съм тревясвало]],
[[били сме тревясвали]],
[[бил си тревясвал]],
[[била си тревясвала]],
[[било си тревясвало]],
[[били сте тревясвали]],
[[бил е тревясвал]],
[[била е тревясвала]],
[[било е тревясвало]],
[[били са тревясвали]],
[[щял съм да тревясвам]],
[[щяла съм да тревясвам]],
[[щяло съм да тревясвам]],
[[щели сме да тревясваме]],
[[щял си да тревясваш]],
[[щяла си да тревясваш]],
[[щяло си да тревясваш]],
[[щели сте да тревясвате]],
[[щял да тревясва]],
[[щяла да тревясва]],
[[щяло да тревясва]],
[[щели да тревясват]],
[[щял е да тревясва]],
[[щяла е да тревясва]],
[[щяло е да тревясва]],
[[щели са да тревясват]],
[[щял съм да съм тревясвал]],
[[щяла съм да съм тревясвала]],
[[щяло съм да съм тревясвало]],
[[щели сме да сме тревясвали]],
[[щял си да си тревясвал]],
[[щяла си да си тревясвала]],
[[щяло си да си тревясвало]],
[[щели сте да сте тревясвали]],
[[щял да е тревясвал]],
[[щяла да е тревясвала]],
[[щяло да е тревясвало]],
[[щели да са тревясвали]],
[[щял е да е тревясвал]],
[[щяла е да е тревясвала]],
[[щяло е да е тревясвало]],
[[щели са да са тревясвали]],
[[бих тревясвал]],
[[бих тревясвала]],
[[бих тревясвало]],
[[бихме тревясвали]],
[[би тревясвал]],
[[би тревясвала]],
[[би тревясвало]],
[[бихте тревясвали]],
[[биха тревясвали]],
}}</text>
      <sha1>tek6f5x3wdjm3u3cvvenvggy6sbofdg</sha1>
    </revision>
  </page>
  <page>
    <title>Шаблон:Словоформи/тремолирам</title>
    <ns>10</ns>
    <id>564634</id>
    <revision>
      <id>596614</id>
      <timestamp>2005-05-12T09:48:09Z</timestamp>
      <contributor>
        <username>Bgbot</username>
        <id>83</id>
      </contributor>
      <comment>Борислав: Шаблон със словоформи</comment>
      <model>wikitext</model>
      <format>text/x-wiki</format>
      <text bytes="22068" xml:space="preserve">{{Шаблон:Словоформи/Глагол|
  ОСНОВНА ФОРМА = тремолирам
| СЕГ.ВР., 1Л., ЕД.Ч. = тре·мо·ли·рам
| СЕГ.ВР., 1Л., МН.Ч. = тре·мо·ли·ра·ме
| СЕГ.ВР., 2Л., ЕД.Ч. = тре·мо·ли·раш
| СЕГ.ВР., 2Л., МН.Ч. = тре·мо·ли·ра·те
| СЕГ.ВР., 3Л., ЕД.Ч. = тре·мо·ли·ра
| СЕГ.ВР., 3Л., МН.Ч. = тре·мо·ли·рат
| МИН.СВ.ВР., 1Л., ЕД.Ч. = тре·мо·ли·рах
| МИН.СВ.ВР., 1Л., МН.Ч. = тре·мо·ли·рах·ме
| МИН.СВ.ВР., 2Л., ЕД.Ч. = тре·мо·ли·ра
| МИН.СВ.ВР., 2Л., МН.Ч. = тре·мо·ли·рах·те
| МИН.СВ.ВР., 3Л., ЕД.Ч. = тре·мо·ли·ра
| МИН.СВ.ВР., 3Л., МН.Ч. = тре·мо·ли·ра·ха
| МИН.НЕСВ.ВР., 1Л., ЕД.Ч. = тре·мо·ли·рах
| МИН.НЕСВ.ВР., 1Л., МН.Ч. = тре·мо·ли·рах·ме
| МИН.НЕСВ.ВР., 2Л., ЕД.Ч. = тре·мо·ли·ра·ше
| МИН.НЕСВ.ВР., 2Л., МН.Ч. = тре·мо·ли·рах·те
| МИН.НЕСВ.ВР., 3Л., ЕД.Ч. = тре·мо·ли·ра·ше
| МИН.НЕСВ.ВР., 3Л., МН.Ч. = тре·мо·ли·ра·ха
| МИН.НЕОПР.ВР., 1Л., ЕД.Ч., М.Р. = тремолирал съм
| МИН.НЕОПР.ВР., 1Л., ЕД.Ч., Ж.Р. = тремолирала съм
| МИН.НЕОПР.ВР., 1Л., ЕД.Ч., СР.Р. = тремолирало съм
| МИН.НЕОПР.ВР., 1Л., МН.Ч. = тремолирали сме
| МИН.НЕОПР.ВР., 2Л., ЕД.Ч., М.Р. = тремолирал си
| МИН.НЕОПР.ВР., 2Л., ЕД.Ч., Ж.Р. = тремолирала си
| МИН.НЕОПР.ВР., 2Л., ЕД.Ч., СР.Р. = тремолирало си
| МИН.НЕОПР.ВР., 2Л., МН.Ч. = тремолирали сте
| МИН.НЕОПР.ВР., 3Л., ЕД.Ч., М.Р. = тремолирал е
| МИН.НЕОПР.ВР., 3Л., ЕД.Ч., Ж.Р. = тремолирала е
| МИН.НЕОПР.ВР., 3Л., ЕД.Ч., СР.Р. = тремолирало е
| МИН.НЕОПР.ВР., 3Л., МН.Ч. = тремолирали са
| МИН.ПРЕД.ВР., 1Л., ЕД.Ч., М.Р. = бях тремолирал
| МИН.ПРЕД.ВР., 1Л., ЕД.Ч., Ж.Р. = бях тремолирала
| МИН.ПРЕД.ВР., 1Л., ЕД.Ч., СР.Р. = бях тремолирало
| МИН.ПРЕД.ВР., 1Л., МН.Ч. = бяхме тремолирали
| МИН.ПРЕД.ВР., 2Л., ЕД.Ч., М.Р. = беше тремолирал
| МИН.ПРЕД.ВР., 2Л., ЕД.Ч., Ж.Р. = беше тремолирала
| МИН.ПРЕД.ВР., 2Л., ЕД.Ч., СР.Р. = беше тремолирало
| МИН.ПРЕД.ВР., 2Л., МН.Ч. = бяхте тремолирали
| МИН.ПРЕД.ВР., 3Л., ЕД.Ч., М.Р. = беше тремолирал
| МИН.ПРЕД.ВР., 3Л., ЕД.Ч., Ж.Р. = беше тремолирала
| МИН.ПРЕД.ВР., 3Л., ЕД.Ч., СР.Р. = беше тремолирало
| МИН.ПРЕД.ВР., 3Л., МН.Ч. = бяха тремолирали
| БЪД.ВР., 1Л., ЕД.Ч. = ще тремолирам
| БЪД.ВР., 1Л., МН.Ч. = ще тремолираме
| БЪД.ВР., 2Л., ЕД.Ч. = ще тремолираш
| БЪД.ВР., 2Л., МН.Ч. = ще тремолирате
| БЪД.ВР., 3Л., ЕД.Ч. = ще тремолира
| БЪД.ВР., 3Л., МН.Ч. = ще тремолират
| БЪД.ПРЕД.ВР., 1Л., ЕД.Ч., М.Р. = ще съм тремолирал
| БЪД.ПРЕД.ВР., 1Л., ЕД.Ч., Ж.Р. = ще съм тремолирала
| БЪД.ПРЕД.ВР., 1Л., ЕД.Ч., СР.Р. = ще съм тремолирало
| БЪД.ПРЕД.ВР., 1Л., МН.Ч. = ще сме тремолирали
| БЪД.ПРЕД.ВР., 2Л., ЕД.Ч., М.Р. = ще си тремолирал
| БЪД.ПРЕД.ВР., 2Л., ЕД.Ч., Ж.Р. = ще си тремолирала
| БЪД.ПРЕД.ВР., 2Л., ЕД.Ч., СР.Р. = ще си тремолирало
| БЪД.ПРЕД.ВР., 2Л., МН.Ч. = ще сте тремолирали
| БЪД.ПРЕД.ВР., 3Л., ЕД.Ч., М.Р. = ще е тремолирал
| БЪД.ПРЕД.ВР., 3Л., ЕД.Ч., Ж.Р. = ще е тремолирала
| БЪД.ПРЕД.ВР., 3Л., ЕД.Ч., СР.Р. = ще е тремолирало
| БЪД.ПРЕД.ВР., 3Л., МН.Ч. = ще са тремолирали
| БЪД.ВР. В МИН., 1Л., ЕД.Ч. = щях да тремолирам
| БЪД.ВР. В МИН., 1Л., МН.Ч. = щяхме да тремолираме
| БЪД.ВР. В МИН., 2Л., ЕД.Ч. = щеше да тремолираш
| БЪД.ВР. В МИН., 2Л., МН.Ч. = щяхте да тремолирате
| БЪД.ВР. В МИН., 3Л., ЕД.Ч. = щеше да тремолира
| БЪД.ВР. В МИН., 3Л., МН.Ч. = щяха да тремолират
| БЪД.ПРЕД.ВР. В МИН., 1Л., ЕД.Ч., М.Р. = щях да съм тремолирал
| БЪД.ПРЕД.ВР. В МИН., 1Л., ЕД.Ч., Ж.Р. = щях да съм тремолирала
| БЪД.ПРЕД.ВР. В МИН., 1Л., ЕД.Ч., СР.Р. = щях да съм тремолирало
| БЪД.ПРЕД.ВР. В МИН., 1Л., МН.Ч. = щяхме да сме тремолирали
| БЪД.ПРЕД.ВР. В МИН., 2Л., ЕД.Ч., М.Р. = щеше да си тремолирал
| БЪД.ПРЕД.ВР. В МИН., 2Л., ЕД.Ч., Ж.Р. = щеше да си тремолирала
| БЪД.ПРЕД.ВР. В МИН., 2Л., ЕД.Ч., СР.Р. = щеше да си тремолирало
| БЪД.ПРЕД.ВР. В МИН., 2Л., МН.Ч. = щяхте да сте тремолирали
| БЪД.ПРЕД.ВР. В МИН., 3Л., ЕД.Ч., М.Р. = щеше да е тремолирал
| БЪД.ПРЕД.ВР. В МИН., 3Л., ЕД.Ч., Ж.Р. = щеше да е тремолирала
| БЪД.ПРЕД.ВР. В МИН., 3Л., ЕД.Ч., СР.Р. = щеше да е тремолирало
| БЪД.ПРЕД.ВР. В МИН., 3Л., МН.Ч. = щяха да са тремолирали
| ПР.НАКЛ., СЕГ.ВР., 1Л., ЕД.Ч., М.Р. = тремолирал съм
| ПР.НАКЛ., СЕГ.ВР., 1Л., ЕД.Ч., Ж.Р. = тремолирала съм
| ПР.НАКЛ., СЕГ.ВР., 1Л., ЕД.Ч., СР.Р. = тремолирало съм
| ПР.НАКЛ., СЕГ.ВР., 1Л., МН.Ч. = тремолирали сме
| ПР.НАКЛ., СЕГ.ВР., 2Л., ЕД.Ч., М.Р. = тремолирал си
| ПР.НАКЛ., СЕГ.ВР., 2Л., ЕД.Ч., Ж.Р. = тремолирала си
| ПР.НАКЛ., СЕГ.ВР., 2Л., ЕД.Ч., СР.Р. = тремолирало си
| ПР.НАКЛ., СЕГ.ВР., 2Л., МН.Ч. = тремолирали сте
| ПР.НАКЛ., СЕГ.ВР., 3Л., ЕД.Ч., М.Р. = тремолирал (е)
| ПР.НАКЛ., СЕГ.ВР., 3Л., ЕД.Ч., Ж.Р. = тремолирала (е)
| ПР.НАКЛ., СЕГ.ВР., 3Л., ЕД.Ч., СР.Р. = тремолирало (е)
| ПР.НАКЛ., СЕГ.ВР., 3Л., МН.Ч. = тремолирали (са)
| ПР.НАКЛ., МИН.СВ.ВР., 1Л., ЕД.Ч., М.Р. = тремолирал съм
| ПР.НАКЛ., МИН.СВ.ВР., 1Л., ЕД.Ч., Ж.Р. = тремолирала съм
| ПР.НАКЛ., МИН.СВ.ВР., 1Л., ЕД.Ч., СР.Р. = тремолирало съм
| ПР.НАКЛ., МИН.СВ.ВР., 1Л., МН.Ч. = тремолирали сме
| ПР.НАКЛ., МИН.СВ.ВР., 2Л., ЕД.Ч., М.Р. = тремолирал си
| ПР.НАКЛ., МИН.СВ.ВР., 2Л., ЕД.Ч., Ж.Р. = тремолирала си
| ПР.НАКЛ., МИН.СВ.ВР., 2Л., ЕД.Ч., СР.Р. = тремолирало си
| ПР.НАКЛ., МИН.СВ.ВР., 2Л., МН.Ч. = тремолирали сте
| ПР.НАКЛ., МИН.СВ.ВР., 3Л., ЕД.Ч., М.Р. = тремолирал (е)
| ПР.НАКЛ., МИН.СВ.ВР., 3Л., ЕД.Ч., Ж.Р. = тремолирала (е)
| ПР.НАКЛ., МИН.СВ.ВР., 3Л., ЕД.Ч., СР.Р. = тремолирало (е)
| ПР.НАКЛ., МИН.СВ.ВР., 3Л., МН.Ч. = тремолирали (са)
| ПР.НАКЛ., МИН.НЕОПР.ВР., 1Л., ЕД.Ч., М.Р. = бил съм тремолирал
| ПР.НАКЛ., МИН.НЕОПР.ВР., 1Л., ЕД.Ч., Ж.Р. = била съм тремолирала
| ПР.НАКЛ., МИН.НЕОПР.ВР., 1Л., ЕД.Ч., СР.Р. = било съм тремолирало
| ПР.НАКЛ., МИН.НЕОПР.ВР., 1Л., МН.Ч. = били сме тремолирали
| ПР.НАКЛ., МИН.НЕОПР.ВР., 2Л., ЕД.Ч., М.Р. = бил си тремолирал
| ПР.НАКЛ., МИН.НЕОПР.ВР., 2Л., ЕД.Ч., Ж.Р. = била си тремолирала
| ПР.НАКЛ., МИН.НЕОПР.ВР., 2Л., ЕД.Ч., СР.Р. = било си тремолирало
| ПР.НАКЛ., МИН.НЕОПР.ВР., 2Л., МН.Ч. = били сте тремолирали
| ПР.НАКЛ., МИН.НЕОПР.ВР., 3Л., ЕД.Ч., М.Р. = бил (е) тремолирал
| ПР.НАКЛ., МИН.НЕОПР.ВР., 3Л., ЕД.Ч., Ж.Р. = била (е) тремолирала
| ПР.НАКЛ., МИН.НЕОПР.ВР., 3Л., ЕД.Ч., СР.Р. = било (е) тремолирало
| ПР.НАКЛ., МИН.НЕОПР.ВР., 3Л., МН.Ч. = били (са) тремолирали
| ПР.НАКЛ., БЪД.ВР., 1Л., ЕД.Ч., М.Р. = щял съм да тремолирам
| ПР.НАКЛ., БЪД.ВР., 1Л., ЕД.Ч., Ж.Р. = щяла съм да тремолирам
| ПР.НАКЛ., БЪД.ВР., 1Л., ЕД.Ч., СР.Р. = щяло съм да тремолирам
| ПР.НАКЛ., БЪД.ВР., 1Л., МН.Ч. = щели сме да тремолираме
| ПР.НАКЛ., БЪД.ВР., 2Л., ЕД.Ч., М.Р. = щял си да тремолираш
| ПР.НАКЛ., БЪД.ВР., 2Л., ЕД.Ч., Ж.Р. = щяла си да тремолираш
| ПР.НАКЛ., БЪД.ВР., 2Л., ЕД.Ч., СР.Р. = щяло си да тремолираш
| ПР.НАКЛ., БЪД.ВР., 2Л., МН.Ч. = щели сте да тремолирате
| ПР.НАКЛ., БЪД.ВР., 3Л., ЕД.Ч., М.Р. = щял (е) да тремолира
| ПР.НАКЛ., БЪД.ВР., 3Л., ЕД.Ч., Ж.Р. = щяла (е) да тремолира
| ПР.НАКЛ., БЪД.ВР., 3Л., ЕД.Ч., СР.Р. = щяло (е) да тремолира
| ПР.НАКЛ., БЪД.ВР., 3Л., МН.Ч. = щели (са) да тремолират
| ПР.НАКЛ., БЪД.ПРЕД.ВР., 1Л., ЕД.Ч., М.Р. = щял съм да съм тремолирал
| ПР.НАКЛ., БЪД.ПРЕД.ВР., 1Л., ЕД.Ч., Ж.Р. = щяла съм да съм тремолирала
| ПР.НАКЛ., БЪД.ПРЕД.ВР., 1Л., ЕД.Ч., СР.Р. = щяло съм да съм тремолирало
| ПР.НАКЛ., БЪД.ПРЕД.ВР., 1Л., МН.Ч. = щели сме да сме тремолирали
| ПР.НАКЛ., БЪД.ПРЕД.ВР., 2Л., ЕД.Ч., М.Р. = щял си да си тремолирал
| ПР.НАКЛ., БЪД.ПРЕД.ВР., 2Л., ЕД.Ч., Ж.Р. = щяла си да си тремолирала
| ПР.НАКЛ., БЪД.ПРЕД.ВР., 2Л., ЕД.Ч., СР.Р. = щяло си да си тремолирало
| ПР.НАКЛ., БЪД.ПРЕД.ВР., 2Л., МН.Ч. = щели сте да сте тремолирали
| ПР.НАКЛ., БЪД.ПРЕД.ВР., 3Л., ЕД.Ч., М.Р. = щял (е) да е тремолирал
| ПР.НАКЛ., БЪД.ПРЕД.ВР., 3Л., ЕД.Ч., Ж.Р. = щяла (е) да е тремолирала
| ПР.НАКЛ., БЪД.ПРЕД.ВР., 3Л., ЕД.Ч., СР.Р. = щяло (е) да е тремолирало
| ПР.НАКЛ., БЪД.ПРЕД.ВР., 3Л., МН.Ч. = щели (са) да са тремолирали
| УСЛОВНО НАКЛОНЕНИЕ, 1Л., ЕД.Ч., М.Р. = бих тремолирал
| УСЛОВНО НАКЛОНЕНИЕ, 1Л., ЕД.Ч., Ж.Р. = бих тремолирала
| УСЛОВНО НАКЛОНЕНИЕ, 1Л., ЕД.Ч., СР.Р. = бих тремолирало
| УСЛОВНО НАКЛОНЕНИЕ, 1Л., МН.Ч. = бихме тремолирали
| УСЛОВНО НАКЛОНЕНИЕ, 2Л., ЕД.Ч., М.Р. = би тремолирал
| УСЛОВНО НАКЛОНЕНИЕ, 2Л., ЕД.Ч., Ж.Р. = би тремолирала
| УСЛОВНО НАКЛОНЕНИЕ, 2Л., ЕД.Ч., СР.Р. = би тремолирало
| УСЛОВНО НАКЛОНЕНИЕ, 2Л., МН.Ч. = бихте тремолирали
| УСЛОВНО НАКЛОНЕНИЕ, 3Л., ЕД.Ч., М.Р. = би тремолирал
| УСЛОВНО НАКЛОНЕНИЕ, 3Л., ЕД.Ч., Ж.Р. = би тремолирала
| УСЛОВНО НАКЛОНЕНИЕ, 3Л., ЕД.Ч., СР.Р. = би тремолирало
| УСЛОВНО НАКЛОНЕНИЕ, 3Л., МН.Ч. = биха тремолирали
| ПОВЕЛИТЕЛНО НАКЛОНЕНИЕ, ЕД.Ч. = тре·мо·ли·рай
| ПОВЕЛИТЕЛНО НАКЛОНЕНИЕ, МН.Ч. = тре·мо·ли·рай·те
| МИН.СТРАД.ПРИЧ. М.Р. = тре·мо·ли·ран
| МИН.СТРАД.ПРИЧ. М.Р. НЕПЪЛЕН ЧЛЕН = тре·мо·ли·ра·ния
| МИН.СТРАД.ПРИЧ. М.Р. ПЪЛЕН ЧЛЕН = тре·мо·ли·ра·ни·ят
| МИН.СТРАД.ПРИЧ. Ж.Р. = тре·мо·ли·ра·на
| МИН.СТРАД.ПРИЧ. Ж.Р. ЧЛЕН = тре·мо·ли·ра·на·та
| МИН.СТРАД.ПРИЧ. СР.Р. = тре·мо·ли·ра·но
| МИН.СТРАД.ПРИЧ. СР.Р. ЧЛЕН = тре·мо·ли·ра·но·то
| МИН.СТРАД.ПРИЧ. МН.Ч. = тре·мо·ли·ра·ни
| МИН.СТРАД.ПРИЧ. МН.Ч. ЧЛЕН = тре·мо·ли·ра·ни·те
| МИН.ДЕЯТ.СВ.ПРИЧ. М.Р. = тре·мо·ли·рал
| МИН.ДЕЯТ.СВ.ПРИЧ. М.Р. НЕПЪЛЕН ЧЛЕН = тре·мо·ли·ра·лия
| МИН.ДЕЯТ.СВ.ПРИЧ. М.Р. ПЪЛЕН ЧЛЕН = тре·мо·ли·ра·ли·ят
| МИН.ДЕЯТ.СВ.ПРИЧ. Ж.Р. = тре·мо·ли·ра·ла
| МИН.ДЕЯТ.СВ.ПРИЧ. Ж.Р. ЧЛЕН = тре·мо·ли·ра·ла·та
| МИН.ДЕЯТ.СВ.ПРИЧ. СР.Р. = тре·мо·ли·ра·ло
| МИН.ДЕЯТ.СВ.ПРИЧ. СР.Р. ЧЛЕН = тре·мо·ли·ра·ло·то
| МИН.ДЕЯТ.СВ.ПРИЧ. МН.Ч. = тре·мо·ли·ра·ли
| МИН.ДЕЯТ.СВ.ПРИЧ. МН.Ч. ЧЛЕН = тре·мо·ли·ра·ли·те
| МИН.ДЕЯТ.НЕСВ.ПРИЧ. М.Р. = тре·мо·ли·рал
| МИН.ДЕЯТ.НЕСВ.ПРИЧ. М.Р. НЕПЪЛЕН ЧЛЕН = тре·мо·ли·ра·лия
| МИН.ДЕЯТ.НЕСВ.ПРИЧ. М.Р. ПЪЛЕН ЧЛЕН = тре·мо·ли·ра·ли·ят
| МИН.ДЕЯТ.НЕСВ.ПРИЧ. Ж.Р. = тре·мо·ли·ра·ла
| МИН.ДЕЯТ.НЕСВ.ПРИЧ. Ж.Р. ЧЛЕН = тре·мо·ли·ра·ла·та
| МИН.ДЕЯТ.НЕСВ.ПРИЧ. СР.Р. = тре·мо·ли·ра·ло
| МИН.ДЕЯТ.НЕСВ.ПРИЧ. СР.Р. ЧЛЕН = тре·мо·ли·ра·ло·то
| МИН.ДЕЯТ.НЕСВ.ПРИЧ. МН.Ч. = тре·мо·ли·ра·ли
| МИН.ДЕЯТ.НЕСВ.ПРИЧ. МН.Ч. ЧЛЕН = тре·мо·ли·ра·ли·те
| СЕГ.ДЕЯТ.ПРИЧ. М.Р. = тре·мо·ли·ращ
| СЕГ.ДЕЯТ.ПРИЧ. М.Р. НЕПЪЛЕН ЧЛЕН = тре·мо·ли·ра·щия
| СЕГ.ДЕЯТ.ПРИЧ. М.Р. ПЪЛЕН ЧЛЕН = тре·мо·ли·ра·щи·ят
| СЕГ.ДЕЯТ.ПРИЧ. Ж.Р. = тре·мо·ли·ра·ща
| СЕГ.ДЕЯТ.ПРИЧ. Ж.Р. ЧЛЕН = тре·мо·ли·ра·ща·та
| СЕГ.ДЕЯТ.ПРИЧ. СР.Р. = тре·мо·ли·ра·що
| СЕГ.ДЕЯТ.ПРИЧ. СР.Р. ЧЛЕН = тре·мо·ли·ра·що·то
| СЕГ.ДЕЯТ.ПРИЧ. МН.Ч. = тре·мо·ли·ра·щи
| СЕГ.ДЕЯТ.ПРИЧ. МН.Ч. ЧЛЕН = тре·мо·ли·ра·щи·те
| ДЕЕПРИЧАСТИЕ = тре·мо·ли·рай·ки
| СКРИТИ ПРЕПРАТКИ = 
[[тремолирам]],
[[тремолираш]],
[[тремолира]],
[[тремолираме]],
[[тремолирате]],
[[тремолират]],
[[тремолирах]],
[[тремолирахме]],
[[тремолирахте]],
[[тремолираха]],
[[тремолираше]],
[[тремолирай]],
[[тремолирайте]],
[[тремолирал]],
[[тремолиралия]],
[[тремолиралият]],
[[тремолирала]],
[[тремолиралата]],
[[тремолирало]],
[[тремолиралото]],
[[тремолирали]],
[[тремолиралите]],
[[тремолиран]],
[[тремолирания]],
[[тремолираният]],
[[тремолирана]],
[[тремолираната]],
[[тремолирано]],
[[тремолираното]],
[[тремолирани]],
[[тремолираните]],
[[тремолиращ]],
[[тремолиращия]],
[[тремолиращият]],
[[тремолираща]],
[[тремолиращата]],
[[тремолиращо]],
[[тремолиращото]],
[[тремолиращи]],
[[тремолиращите]],
[[тремолирайки]],
[[тремолирал съм]],
[[тремолирала съм]],
[[тремолирало съм]],
[[тремолирали сме]],
[[тремолирал си]],
[[тремолирала си]],
[[тремолирало си]],
[[тремолирали сте]],
[[тремолирал е]],
[[тремолирала е]],
[[тремолирало е]],
[[тремолирали са]],
[[бях тремолирал]],
[[бях тремолирала]],
[[бях тремолирало]],
[[бяхме тремолирали]],
[[беше тремолирал]],
[[беше тремолирала]],
[[беше тремолирало]],
[[бяхте тремолирали]],
[[бяха тремолирали]],
[[ще тремолирам]],
[[ще тремолираме]],
[[ще тремолираш]],
[[ще тремолирате]],
[[ще тремолира]],
[[ще тремолират]],
[[ще съм тремолирал]],
[[ще съм тремолирала]],
[[ще съм тремолирало]],
[[ще сме тремолирали]],
[[ще си тремолирал]],
[[ще си тремолирала]],
[[ще си тремолирало]],
[[ще сте тремолирали]],
[[ще е тремолирал]],
[[ще е тремолирала]],
[[ще е тремолирало]],
[[ще са тремолирали]],
[[щях да тремолирам]],
[[щяхме да тремолираме]],
[[щеше да тремолираш]],
[[щяхте да тремолирате]],
[[щеше да тремолира]],
[[щяха да тремолират]],
[[щях да съм тремолирал]],
[[щях да съм тремолирала]],
[[щях да съм тремолирало]],
[[щяхме да сме тремолирали]],
[[щеше да си тремолирал]],
[[щеше да си тремолирала]],
[[щеше да си тремолирало]],
[[щяхте да сте тремолирали]],
[[щеше да е тремолирал]],
[[щеше да е тремолирала]],
[[щеше да е тремолирало]],
[[щяха да са тремолирали]],
[[бил съм тремолирал]],
[[била съм тремолирала]],
[[било съм тремолирало]],
[[били сме тремолирали]],
[[бил си тремолирал]],
[[била си тремолирала]],
[[било си тремолирало]],
[[били сте тремолирали]],
[[бил е тремолирал]],
[[била е тремолирала]],
[[било е тремолирало]],
[[били са тремолирали]],
[[щял съм да тремолирам]],
[[щяла съм да тремолирам]],
[[щяло съм да тремолирам]],
[[щели сме да тремолираме]],
[[щял си да тремолираш]],
[[щяла си да тремолираш]],
[[щяло си да тремолираш]],
[[щели сте да тремолирате]],
[[щял да тремолира]],
[[щяла да тремолира]],
[[щяло да тремолира]],
[[щели да тремолират]],
[[щял е да тремолира]],
[[щяла е да тремолира]],
[[щяло е да тремолира]],
[[щели са да тремолират]],
[[щял съм да съм тремолирал]],
[[щяла съм да съм тремолирала]],
[[щяло съм да съм тремолирало]],
[[щели сме да сме тремолирали]],
[[щял си да си тремолирал]],
[[щяла си да си тремолирала]],
[[щяло си да си тремолирало]],
[[щели сте да сте тремолирали]],
[[щял да е тремолирал]],
[[щяла да е тремолирала]],
[[щяло да е тремолирало]],
[[щели да са тремолирали]],
[[щял е да е тремолирал]],
[[щяла е да е тремолирала]],
[[щяло е да е тремолирало]],
[[щели са да са тремолирали]],
[[бих тремолирал]],
[[бих тремолирала]],
[[бих тремолирало]],
[[бихме тремолирали]],
[[би тремолирал]],
[[би тремолирала]],
[[би тремолирало]],
[[бихте тремолирали]],
[[биха тремолирали]],
}}</text>
      <sha1>phskp37hgegeqwk4tha3g2rfkz8ey1n</sha1>
    </revision>
  </page>
  <page>
    <title>Шаблон:Словоформи/тренирам</title>
    <ns>10</ns>
    <id>564644</id>
    <revision>
      <id>596624</id>
      <timestamp>2005-05-12T09:48:36Z</timestamp>
      <contributor>
        <username>Bgbot</username>
        <id>83</id>
      </contributor>
      <comment>Борислав: Шаблон със словоформи</comment>
      <model>wikitext</model>
      <format>text/x-wiki</format>
      <text bytes="20590" xml:space="preserve">{{Шаблон:Словоформи/Глагол|
  ОСНОВНА ФОРМА = тренирам
| СЕГ.ВР., 1Л., ЕД.Ч. = тре·ни·рам
| СЕГ.ВР., 1Л., МН.Ч. = тре·ни·ра·ме
| СЕГ.ВР., 2Л., ЕД.Ч. = тре·ни·раш
| СЕГ.ВР., 2Л., МН.Ч. = тре·ни·ра·те
| СЕГ.ВР., 3Л., ЕД.Ч. = тре·ни·ра
| СЕГ.ВР., 3Л., МН.Ч. = тре·ни·рат
| МИН.СВ.ВР., 1Л., ЕД.Ч. = тре·ни·рах
| МИН.СВ.ВР., 1Л., МН.Ч. = тре·ни·рах·ме
| МИН.СВ.ВР., 2Л., ЕД.Ч. = тре·ни·ра
| МИН.СВ.ВР., 2Л., МН.Ч. = тре·ни·рах·те
| МИН.СВ.ВР., 3Л., ЕД.Ч. = тре·ни·ра
| МИН.СВ.ВР., 3Л., МН.Ч. = тре·ни·ра·ха
| МИН.НЕСВ.ВР., 1Л., ЕД.Ч. = тре·ни·рах
| МИН.НЕСВ.ВР., 1Л., МН.Ч. = тре·ни·рах·ме
| МИН.НЕСВ.ВР., 2Л., ЕД.Ч. = тре·ни·ра·ше
| МИН.НЕСВ.ВР., 2Л., МН.Ч. = тре·ни·рах·те
| МИН.НЕСВ.ВР., 3Л., ЕД.Ч. = тре·ни·ра·ше
| МИН.НЕСВ.ВР., 3Л., МН.Ч. = тре·ни·ра·ха
| МИН.НЕОПР.ВР., 1Л., ЕД.Ч., М.Р. = тренирал съм
| МИН.НЕОПР.ВР., 1Л., ЕД.Ч., Ж.Р. = тренирала съм
| МИН.НЕОПР.ВР., 1Л., ЕД.Ч., СР.Р. = тренирало съм
| МИН.НЕОПР.ВР., 1Л., МН.Ч. = тренирали сме
| МИН.НЕОПР.ВР., 2Л., ЕД.Ч., М.Р. = тренирал си
| МИН.НЕОПР.ВР., 2Л., ЕД.Ч., Ж.Р. = тренирала си
| МИН.НЕОПР.ВР., 2Л., ЕД.Ч., СР.Р. = тренирало си
| МИН.НЕОПР.ВР., 2Л., МН.Ч. = тренирали сте
| МИН.НЕОПР.ВР., 3Л., ЕД.Ч., М.Р. = тренирал е
| МИН.НЕОПР.ВР., 3Л., ЕД.Ч., Ж.Р. = тренирала е
| МИН.НЕОПР.ВР., 3Л., ЕД.Ч., СР.Р. = тренирало е
| МИН.НЕОПР.ВР., 3Л., МН.Ч. = тренирали са
| МИН.ПРЕД.ВР., 1Л., ЕД.Ч., М.Р. = бях тренирал
| МИН.ПРЕД.ВР., 1Л., ЕД.Ч., Ж.Р. = бях тренирала
| МИН.ПРЕД.ВР., 1Л., ЕД.Ч., СР.Р. = бях тренирало
| МИН.ПРЕД.ВР., 1Л., МН.Ч. = бяхме тренирали
| МИН.ПРЕД.ВР., 2Л., ЕД.Ч., М.Р. = беше тренирал
| МИН.ПРЕД.ВР., 2Л., ЕД.Ч., Ж.Р. = беше тренирала
| МИН.ПРЕД.ВР., 2Л., ЕД.Ч., СР.Р. = беше тренирало
| МИН.ПРЕД.ВР., 2Л., МН.Ч. = бяхте тренирали
| МИН.ПРЕД.ВР., 3Л., ЕД.Ч., М.Р. = беше тренирал
| МИН.ПРЕД.ВР., 3Л., ЕД.Ч., Ж.Р. = беше тренирала
| МИН.ПРЕД.ВР., 3Л., ЕД.Ч., СР.Р. = беше тренирало
| МИН.ПРЕД.ВР., 3Л., МН.Ч. = бяха тренирали
| БЪД.ВР., 1Л., ЕД.Ч. = ще тренирам
| БЪД.ВР., 1Л., МН.Ч. = ще тренираме
| БЪД.ВР., 2Л., ЕД.Ч. = ще тренираш
| БЪД.ВР., 2Л., МН.Ч. = ще тренирате
| БЪД.ВР., 3Л., ЕД.Ч. = ще тренира
| БЪД.ВР., 3Л., МН.Ч. = ще тренират
| БЪД.ПРЕД.ВР., 1Л., ЕД.Ч., М.Р. = ще съм тренирал
| БЪД.ПРЕД.ВР., 1Л., ЕД.Ч., Ж.Р. = ще съм тренирала
| БЪД.ПРЕД.ВР., 1Л., ЕД.Ч., СР.Р. = ще съм тренирало
| БЪД.ПРЕД.ВР., 1Л., МН.Ч. = ще сме тренирали
| БЪД.ПРЕД.ВР., 2Л., ЕД.Ч., М.Р. = ще си тренирал
| БЪД.ПРЕД.ВР., 2Л., ЕД.Ч., Ж.Р. = ще си тренирала
| БЪД.ПРЕД.ВР., 2Л., ЕД.Ч., СР.Р. = ще си тренирало
| БЪД.ПРЕД.ВР., 2Л., МН.Ч. = ще сте тренирали
| БЪД.ПРЕД.ВР., 3Л., ЕД.Ч., М.Р. = ще е тренирал
| БЪД.ПРЕД.ВР., 3Л., ЕД.Ч., Ж.Р. = ще е тренирала
| БЪД.ПРЕД.ВР., 3Л., ЕД.Ч., СР.Р. = ще е тренирало
| БЪД.ПРЕД.ВР., 3Л., МН.Ч. = ще са тренирали
| БЪД.ВР. В МИН., 1Л., ЕД.Ч. = щях да тренирам
| БЪД.ВР. В МИН., 1Л., МН.Ч. = щяхме да тренираме
| БЪД.ВР. В МИН., 2Л., ЕД.Ч. = щеше да тренираш
| БЪД.ВР. В МИН., 2Л., МН.Ч. = щяхте да тренирате
| БЪД.ВР. В МИН., 3Л., ЕД.Ч. = щеше да тренира
| БЪД.ВР. В МИН., 3Л., МН.Ч. = щяха да тренират
| БЪД.ПРЕД.ВР. В МИН., 1Л., ЕД.Ч., М.Р. = щях да съм тренирал
| БЪД.ПРЕД.ВР. В МИН., 1Л., ЕД.Ч., Ж.Р. = щях да съм тренирала
| БЪД.ПРЕД.ВР. В МИН., 1Л., ЕД.Ч., СР.Р. = щях да съм тренирало
| БЪД.ПРЕД.ВР. В МИН., 1Л., МН.Ч. = щяхме да сме тренирали
| БЪД.ПРЕД.ВР. В МИН., 2Л., ЕД.Ч., М.Р. = щеше да си тренирал
| БЪД.ПРЕД.ВР. В МИН., 2Л., ЕД.Ч., Ж.Р. = щеше да си тренирала
| БЪД.ПРЕД.ВР. В МИН., 2Л., ЕД.Ч., СР.Р. = щеше да си тренирало
| БЪД.ПРЕД.ВР. В МИН., 2Л., МН.Ч. = щяхте да сте тренирали
| БЪД.ПРЕД.ВР. В МИН., 3Л., ЕД.Ч., М.Р. = щеше да е тренирал
| БЪД.ПРЕД.ВР. В МИН., 3Л., ЕД.Ч., Ж.Р. = щеше да е тренирала
| БЪД.ПРЕД.ВР. В МИН., 3Л., ЕД.Ч., СР.Р. = щеше да е тренирало
| БЪД.ПРЕД.ВР. В МИН., 3Л., МН.Ч. = щяха да са тренирали
| ПР.НАКЛ., СЕГ.ВР., 1Л., ЕД.Ч., М.Р. = тренирал съм
| ПР.НАКЛ., СЕГ.ВР., 1Л., ЕД.Ч., Ж.Р. = тренирала съм
| ПР.НАКЛ., СЕГ.ВР., 1Л., ЕД.Ч., СР.Р. = тренирало съм
| ПР.НАКЛ., СЕГ.ВР., 1Л., МН.Ч. = тренирали сме
| ПР.НАКЛ., СЕГ.ВР., 2Л., ЕД.Ч., М.Р. = тренирал си
| ПР.НАКЛ., СЕГ.ВР., 2Л., ЕД.Ч., Ж.Р. = тренирала си
| ПР.НАКЛ., СЕГ.ВР., 2Л., ЕД.Ч., СР.Р. = тренирало си
| ПР.НАКЛ., СЕГ.ВР., 2Л., МН.Ч. = тренирали сте
| ПР.НАКЛ., СЕГ.ВР., 3Л., ЕД.Ч., М.Р. = тренирал (е)
| ПР.НАКЛ., СЕГ.ВР., 3Л., ЕД.Ч., Ж.Р. = тренирала (е)
| ПР.НАКЛ., СЕГ.ВР., 3Л., ЕД.Ч., СР.Р. = тренирало (е)
| ПР.НАКЛ., СЕГ.ВР., 3Л., МН.Ч. = тренирали (са)
| ПР.НАКЛ., МИН.СВ.ВР., 1Л., ЕД.Ч., М.Р. = тренирал съм
| ПР.НАКЛ., МИН.СВ.ВР., 1Л., ЕД.Ч., Ж.Р. = тренирала съм
| ПР.НАКЛ., МИН.СВ.ВР., 1Л., ЕД.Ч., СР.Р. = тренирало съм
| ПР.НАКЛ., МИН.СВ.ВР., 1Л., МН.Ч. = тренирали сме
| ПР.НАКЛ., МИН.СВ.ВР., 2Л., ЕД.Ч., М.Р. = тренирал си
| ПР.НАКЛ., МИН.СВ.ВР., 2Л., ЕД.Ч., Ж.Р. = тренирала си
| ПР.НАКЛ., МИН.СВ.ВР., 2Л., ЕД.Ч., СР.Р. = тренирало си
| ПР.НАКЛ., МИН.СВ.ВР., 2Л., МН.Ч. = тренирали сте
| ПР.НАКЛ., МИН.СВ.ВР., 3Л., ЕД.Ч., М.Р. = тренирал (е)
| ПР.НАКЛ., МИН.СВ.ВР., 3Л., ЕД.Ч., Ж.Р. = тренирала (е)
| ПР.НАКЛ., МИН.СВ.ВР., 3Л., ЕД.Ч., СР.Р. = тренирало (е)
| ПР.НАКЛ., МИН.СВ.ВР., 3Л., МН.Ч. = тренирали (са)
| ПР.НАКЛ., МИН.НЕОПР.ВР., 1Л., ЕД.Ч., М.Р. = бил съм тренирал
| ПР.НАКЛ., МИН.НЕОПР.ВР., 1Л., ЕД.Ч., Ж.Р. = била съм тренирала
| ПР.НАКЛ., МИН.НЕОПР.ВР., 1Л., ЕД.Ч., СР.Р. = било съм тренирало
| ПР.НАКЛ., МИН.НЕОПР.ВР., 1Л., МН.Ч. = били сме тренирали
| ПР.НАКЛ., МИН.НЕОПР.ВР., 2Л., ЕД.Ч., М.Р. = бил си тренирал
| ПР.НАКЛ., МИН.НЕОПР.ВР., 2Л., ЕД.Ч., Ж.Р. = била си тренирала
| ПР.НАКЛ., МИН.НЕОПР.ВР., 2Л., ЕД.Ч., СР.Р. = било си тренирало
| ПР.НАКЛ., МИН.НЕОПР.ВР., 2Л., МН.Ч. = били сте тренирали
| ПР.НАКЛ., МИН.НЕОПР.ВР., 3Л., ЕД.Ч., М.Р. = бил (е) тренирал
| ПР.НАКЛ., МИН.НЕОПР.ВР., 3Л., ЕД.Ч., Ж.Р. = била (е) тренирала
| ПР.НАКЛ., МИН.НЕОПР.ВР., 3Л., ЕД.Ч., СР.Р. = било (е) тренирало
| ПР.НАКЛ., МИН.НЕОПР.ВР., 3Л., МН.Ч. = били (са) тренирали
| ПР.НАКЛ., БЪД.ВР., 1Л., ЕД.Ч., М.Р. = щял съм да тренирам
| ПР.НАКЛ., БЪД.ВР., 1Л., ЕД.Ч., Ж.Р. = щяла съм да тренирам
| ПР.НАКЛ., БЪД.ВР., 1Л., ЕД.Ч., СР.Р. = щяло съм да тренирам
| ПР.НАКЛ., БЪД.ВР., 1Л., МН.Ч. = щели сме да тренираме
| ПР.НАКЛ., БЪД.ВР., 2Л., ЕД.Ч., М.Р. = щял си да тренираш
| ПР.НАКЛ., БЪД.ВР., 2Л., ЕД.Ч., Ж.Р. = щяла си да тренираш
| ПР.НАКЛ., БЪД.ВР., 2Л., ЕД.Ч., СР.Р. = щяло си да тренираш
| ПР.НАКЛ., БЪД.ВР., 2Л., МН.Ч. = щели сте да тренирате
| ПР.НАКЛ., БЪД.ВР., 3Л., ЕД.Ч., М.Р. = щял (е) да тренира
| ПР.НАКЛ., БЪД.ВР., 3Л., ЕД.Ч., Ж.Р. = щяла (е) да тренира
| ПР.НАКЛ., БЪД.ВР., 3Л., ЕД.Ч., СР.Р. = щяло (е) да тренира
| ПР.НАКЛ., БЪД.ВР., 3Л., МН.Ч. = щели (са) да тренират
| ПР.НАКЛ., БЪД.ПРЕД.ВР., 1Л., ЕД.Ч., М.Р. = щял съм да съм тренирал
| ПР.НАКЛ., БЪД.ПРЕД.ВР., 1Л., ЕД.Ч., Ж.Р. = щяла съм да съм тренирала
| ПР.НАКЛ., БЪД.ПРЕД.ВР., 1Л., ЕД.Ч., СР.Р. = щяло съм да съм тренирало
| ПР.НАКЛ., БЪД.ПРЕД.ВР., 1Л., МН.Ч. = щели сме да сме тренирали
| ПР.НАКЛ., БЪД.ПРЕД.ВР., 2Л., ЕД.Ч., М.Р. = щял си да си тренирал
| ПР.НАКЛ., БЪД.ПРЕД.ВР., 2Л., ЕД.Ч., Ж.Р. = щяла си да си тренирала
| ПР.НАКЛ., БЪД.ПРЕД.ВР., 2Л., ЕД.Ч., СР.Р. = щяло си да си тренирало
| ПР.НАКЛ., БЪД.ПРЕД.ВР., 2Л., МН.Ч. = щели сте да сте тренирали
| ПР.НАКЛ., БЪД.ПРЕД.ВР., 3Л., ЕД.Ч., М.Р. = щял (е) да е тренирал
| ПР.НАКЛ., БЪД.ПРЕД.ВР., 3Л., ЕД.Ч., Ж.Р. = щяла (е) да е тренирала
| ПР.НАКЛ., БЪД.ПРЕД.ВР., 3Л., ЕД.Ч., СР.Р. = щяло (е) да е тренирало
| ПР.НАКЛ., БЪД.ПРЕД.ВР., 3Л., МН.Ч. = щели (са) да са тренирали
| УСЛОВНО НАКЛОНЕНИЕ, 1Л., ЕД.Ч., М.Р. = бих тренирал
| УСЛОВНО НАКЛОНЕНИЕ, 1Л., ЕД.Ч., Ж.Р. = бих тренирала
| УСЛОВНО НАКЛОНЕНИЕ, 1Л., ЕД.Ч., СР.Р. = бих тренирало
| УСЛОВНО НАКЛОНЕНИЕ, 1Л., МН.Ч. = бихме тренирали
| УСЛОВНО НАКЛОНЕНИЕ, 2Л., ЕД.Ч., М.Р. = би тренирал
| УСЛОВНО НАКЛОНЕНИЕ, 2Л., ЕД.Ч., Ж.Р. = би тренирала
| УСЛОВНО НАКЛОНЕНИЕ, 2Л., ЕД.Ч., СР.Р. = би тренирало
| УСЛОВНО НАКЛОНЕНИЕ, 2Л., МН.Ч. = бихте тренирали
| УСЛОВНО НАКЛОНЕНИЕ, 3Л., ЕД.Ч., М.Р. = би тренирал
| УСЛОВНО НАКЛОНЕНИЕ, 3Л., ЕД.Ч., Ж.Р. = би тренирала
| УСЛОВНО НАКЛОНЕНИЕ, 3Л., ЕД.Ч., СР.Р. = би тренирало
| УСЛОВНО НАКЛОНЕНИЕ, 3Л., МН.Ч. = биха тренирали
| ПОВЕЛИТЕЛНО НАКЛОНЕНИЕ, ЕД.Ч. = тре·ни·рай
| ПОВЕЛИТЕЛНО НАКЛОНЕНИЕ, МН.Ч. = тре·ни·рай·те
| МИН.СТРАД.ПРИЧ. М.Р. = тре·ни·ран
| МИН.СТРАД.ПРИЧ. М.Р. НЕПЪЛЕН ЧЛЕН = тре·ни·ра·ния
| МИН.СТРАД.ПРИЧ. М.Р. ПЪЛЕН ЧЛЕН = тре·ни·ра·ни·ят
| МИН.СТРАД.ПРИЧ. Ж.Р. = тре·ни·ра·на
| МИН.СТРАД.ПРИЧ. Ж.Р. ЧЛЕН = тре·ни·ра·на·та
| МИН.СТРАД.ПРИЧ. СР.Р. = тре·ни·ра·но
| МИН.СТРАД.ПРИЧ. СР.Р. ЧЛЕН = тре·ни·ра·но·то
| МИН.СТРАД.ПРИЧ. МН.Ч. = тре·ни·ра·ни
| МИН.СТРАД.ПРИЧ. МН.Ч. ЧЛЕН = тре·ни·ра·ни·те
| МИН.ДЕЯТ.СВ.ПРИЧ. М.Р. = тре·ни·рал
| МИН.ДЕЯТ.СВ.ПРИЧ. М.Р. НЕПЪЛЕН ЧЛЕН = тре·ни·ра·лия
| МИН.ДЕЯТ.СВ.ПРИЧ. М.Р. ПЪЛЕН ЧЛЕН = тре·ни·ра·ли·ят
| МИН.ДЕЯТ.СВ.ПРИЧ. Ж.Р. = тре·ни·ра·ла
| МИН.ДЕЯТ.СВ.ПРИЧ. Ж.Р. ЧЛЕН = тре·ни·ра·ла·та
| МИН.ДЕЯТ.СВ.ПРИЧ. СР.Р. = тре·ни·ра·ло
| МИН.ДЕЯТ.СВ.ПРИЧ. СР.Р. ЧЛЕН = тре·ни·ра·ло·то
| МИН.ДЕЯТ.СВ.ПРИЧ. МН.Ч. = тре·ни·ра·ли
| МИН.ДЕЯТ.СВ.ПРИЧ. МН.Ч. ЧЛЕН = тре·ни·ра·ли·те
| МИН.ДЕЯТ.НЕСВ.ПРИЧ. М.Р. = тре·ни·рал
| МИН.ДЕЯТ.НЕСВ.ПРИЧ. М.Р. НЕПЪЛЕН ЧЛЕН = тре·ни·ра·лия
| МИН.ДЕЯТ.НЕСВ.ПРИЧ. М.Р. ПЪЛЕН ЧЛЕН = тре·ни·ра·ли·ят
| МИН.ДЕЯТ.НЕСВ.ПРИЧ. Ж.Р. = тре·ни·ра·ла
| МИН.ДЕЯТ.НЕСВ.ПРИЧ. Ж.Р. ЧЛЕН = тре·ни·ра·ла·та
| МИН.ДЕЯТ.НЕСВ.ПРИЧ. СР.Р. = тре·ни·ра·ло
| МИН.ДЕЯТ.НЕСВ.ПРИЧ. СР.Р. ЧЛЕН = тре·ни·ра·ло·то
| МИН.ДЕЯТ.НЕСВ.ПРИЧ. МН.Ч. = тре·ни·ра·ли
| МИН.ДЕЯТ.НЕСВ.ПРИЧ. МН.Ч. ЧЛЕН = тре·ни·ра·ли·те
| СЕГ.ДЕЯТ.ПРИЧ. М.Р. = тре·ни·ращ
| СЕГ.ДЕЯТ.ПРИЧ. М.Р. НЕПЪЛЕН ЧЛЕН = тре·ни·ра·щия
| СЕГ.ДЕЯТ.ПРИЧ. М.Р. ПЪЛЕН ЧЛЕН = тре·ни·ра·щи·ят
| СЕГ.ДЕЯТ.ПРИЧ. Ж.Р. = тре·ни·ра·ща
| СЕГ.ДЕЯТ.ПРИЧ. Ж.Р. ЧЛЕН = тре·ни·ра·ща·та
| СЕГ.ДЕЯТ.ПРИЧ. СР.Р. = тре·ни·ра·що
| СЕГ.ДЕЯТ.ПРИЧ. СР.Р. ЧЛЕН = тре·ни·ра·що·то
| СЕГ.ДЕЯТ.ПРИЧ. МН.Ч. = тре·ни·ра·щи
| СЕГ.ДЕЯТ.ПРИЧ. МН.Ч. ЧЛЕН = тре·ни·ра·щи·те
| ДЕЕПРИЧАСТИЕ = тре·ни·рай·ки
| СКРИТИ ПРЕПРАТКИ = 
[[тренирам]],
[[тренираш]],
[[тренира]],
[[тренираме]],
[[тренирате]],
[[тренират]],
[[тренирах]],
[[тренирахме]],
[[тренирахте]],
[[тренираха]],
[[тренираше]],
[[тренирай]],
[[тренирайте]],
[[тренирал]],
[[трениралия]],
[[трениралият]],
[[тренирала]],
[[трениралата]],
[[тренирало]],
[[трениралото]],
[[тренирали]],
[[трениралите]],
[[трениран]],
[[тренирания]],
[[тренираният]],
[[тренирана]],
[[тренираната]],
[[тренирано]],
[[тренираното]],
[[тренирани]],
[[тренираните]],
[[трениращ]],
[[трениращия]],
[[трениращият]],
[[тренираща]],
[[трениращата]],
[[трениращо]],
[[трениращото]],
[[трениращи]],
[[трениращите]],
[[тренирайки]],
[[тренирал съм]],
[[тренирала съм]],
[[тренирало съм]],
[[тренирали сме]],
[[тренирал си]],
[[тренирала си]],
[[тренирало си]],
[[тренирали сте]],
[[тренирал е]],
[[тренирала е]],
[[тренирало е]],
[[тренирали са]],
[[бях тренирал]],
[[бях тренирала]],
[[бях тренирало]],
[[бяхме тренирали]],
[[беше тренирал]],
[[беше тренирала]],
[[беше тренирало]],
[[бяхте тренирали]],
[[бяха тренирали]],
[[ще тренирам]],
[[ще тренираме]],
[[ще тренираш]],
[[ще тренирате]],
[[ще тренира]],
[[ще тренират]],
[[ще съм тренирал]],
[[ще съм тренирала]],
[[ще съм тренирало]],
[[ще сме тренирали]],
[[ще си тренирал]],
[[ще си тренирала]],
[[ще си тренирало]],
[[ще сте тренирали]],
[[ще е тренирал]],
[[ще е тренирала]],
[[ще е тренирало]],
[[ще са тренирали]],
[[щях да тренирам]],
[[щяхме да тренираме]],
[[щеше да тренираш]],
[[щяхте да тренирате]],
[[щеше да тренира]],
[[щяха да тренират]],
[[щях да съм тренирал]],
[[щях да съм тренирала]],
[[щях да съм тренирало]],
[[щяхме да сме тренирали]],
[[щеше да си тренирал]],
[[щеше да си тренирала]],
[[щеше да си тренирало]],
[[щяхте да сте тренирали]],
[[щеше да е тренирал]],
[[щеше да е тренирала]],
[[щеше да е тренирало]],
[[щяха да са тренирали]],
[[бил съм тренирал]],
[[била съм тренирала]],
[[било съм тренирало]],
[[били сме тренирали]],
[[бил си тренирал]],
[[била си тренирала]],
[[било си тренирало]],
[[били сте тренирали]],
[[бил е тренирал]],
[[била е тренирала]],
[[било е тренирало]],
[[били са тренирали]],
[[щял съм да тренирам]],
[[щяла съм да тренирам]],
[[щяло съм да тренирам]],
[[щели сме да тренираме]],
[[щял си да тренираш]],
[[щяла си да тренираш]],
[[щяло си да тренираш]],
[[щели сте да тренирате]],
[[щял да тренира]],
[[щяла да тренира]],
[[щяло да тренира]],
[[щели да тренират]],
[[щял е да тренира]],
[[щяла е да тренира]],
[[щяло е да тренира]],
[[щели са да тренират]],
[[щял съм да съм тренирал]],
[[щяла съм да съм тренирала]],
[[щяло съм да съм тренирало]],
[[щели сме да сме тренирали]],
[[щял си да си тренирал]],
[[щяла си да си тренирала]],
[[щяло си да си тренирало]],
[[щели сте да сте тренирали]],
[[щял да е тренирал]],
[[щяла да е тренирала]],
[[щяло да е тренирало]],
[[щели да са тренирали]],
[[щял е да е тренирал]],
[[щяла е да е тренирала]],
[[щяло е да е тренирало]],
[[щели са да са тренирали]],
[[бих тренирал]],
[[бих тренирала]],
[[бих тренирало]],
[[бихме тренирали]],
[[би тренирал]],
[[би тренирала]],
[[би тренирало]],
[[бихте тренирали]],
[[биха тренирали]],
}}</text>
      <sha1>9nq5n5931781hu6e2yzbwmyttn8rdja</sha1>
    </revision>
  </page>
  <page>
    <title>Шаблон:Словоформи/трепвам</title>
    <ns>10</ns>
    <id>564657</id>
    <revision>
      <id>596637</id>
      <timestamp>2005-05-12T09:48:57Z</timestamp>
      <contributor>
        <username>Bgbot</username>
        <id>83</id>
      </contributor>
      <comment>Борислав: Шаблон със словоформи</comment>
      <model>wikitext</model>
      <format>text/x-wiki</format>
      <text bytes="19794" xml:space="preserve">{{Шаблон:Словоформи/Глагол|
  ОСНОВНА ФОРМА = трепвам
| СЕГ.ВР., 1Л., ЕД.Ч. = треп·вам
| СЕГ.ВР., 1Л., МН.Ч. = треп·ва·ме
| СЕГ.ВР., 2Л., ЕД.Ч. = треп·ваш
| СЕГ.ВР., 2Л., МН.Ч. = треп·ва·те
| СЕГ.ВР., 3Л., ЕД.Ч. = треп·ва
| СЕГ.ВР., 3Л., МН.Ч. = треп·ват
| МИН.СВ.ВР., 1Л., ЕД.Ч. = треп·вах
| МИН.СВ.ВР., 1Л., МН.Ч. = треп·вах·ме
| МИН.СВ.ВР., 2Л., ЕД.Ч. = треп·ва
| МИН.СВ.ВР., 2Л., МН.Ч. = треп·вах·те
| МИН.СВ.ВР., 3Л., ЕД.Ч. = треп·ва
| МИН.СВ.ВР., 3Л., МН.Ч. = треп·ва·ха
| МИН.НЕСВ.ВР., 1Л., ЕД.Ч. = треп·вах
| МИН.НЕСВ.ВР., 1Л., МН.Ч. = треп·вах·ме
| МИН.НЕСВ.ВР., 2Л., ЕД.Ч. = треп·ва·ше
| МИН.НЕСВ.ВР., 2Л., МН.Ч. = треп·вах·те
| МИН.НЕСВ.ВР., 3Л., ЕД.Ч. = треп·ва·ше
| МИН.НЕСВ.ВР., 3Л., МН.Ч. = треп·ва·ха
| МИН.НЕОПР.ВР., 1Л., ЕД.Ч., М.Р. = трепвал съм
| МИН.НЕОПР.ВР., 1Л., ЕД.Ч., Ж.Р. = трепвала съм
| МИН.НЕОПР.ВР., 1Л., ЕД.Ч., СР.Р. = трепвало съм
| МИН.НЕОПР.ВР., 1Л., МН.Ч. = трепвали сме
| МИН.НЕОПР.ВР., 2Л., ЕД.Ч., М.Р. = трепвал си
| МИН.НЕОПР.ВР., 2Л., ЕД.Ч., Ж.Р. = трепвала си
| МИН.НЕОПР.ВР., 2Л., ЕД.Ч., СР.Р. = трепвало си
| МИН.НЕОПР.ВР., 2Л., МН.Ч. = трепвали сте
| МИН.НЕОПР.ВР., 3Л., ЕД.Ч., М.Р. = трепвал е
| МИН.НЕОПР.ВР., 3Л., ЕД.Ч., Ж.Р. = трепвала е
| МИН.НЕОПР.ВР., 3Л., ЕД.Ч., СР.Р. = трепвало е
| МИН.НЕОПР.ВР., 3Л., МН.Ч. = трепвали са
| МИН.ПРЕД.ВР., 1Л., ЕД.Ч., М.Р. = бях трепвал
| МИН.ПРЕД.ВР., 1Л., ЕД.Ч., Ж.Р. = бях трепвала
| МИН.ПРЕД.ВР., 1Л., ЕД.Ч., СР.Р. = бях трепвало
| МИН.ПРЕД.ВР., 1Л., МН.Ч. = бяхме трепвали
| МИН.ПРЕД.ВР., 2Л., ЕД.Ч., М.Р. = беше трепвал
| МИН.ПРЕД.ВР., 2Л., ЕД.Ч., Ж.Р. = беше трепвала
| МИН.ПРЕД.ВР., 2Л., ЕД.Ч., СР.Р. = беше трепвало
| МИН.ПРЕД.ВР., 2Л., МН.Ч. = бяхте трепвали
| МИН.ПРЕД.ВР., 3Л., ЕД.Ч., М.Р. = беше трепвал
| МИН.ПРЕД.ВР., 3Л., ЕД.Ч., Ж.Р. = беше трепвала
| МИН.ПРЕД.ВР., 3Л., ЕД.Ч., СР.Р. = беше трепвало
| МИН.ПРЕД.ВР., 3Л., МН.Ч. = бяха трепвали
| БЪД.ВР., 1Л., ЕД.Ч. = ще трепвам
| БЪД.ВР., 1Л., МН.Ч. = ще трепваме
| БЪД.ВР., 2Л., ЕД.Ч. = ще трепваш
| БЪД.ВР., 2Л., МН.Ч. = ще трепвате
| БЪД.ВР., 3Л., ЕД.Ч. = ще трепва
| БЪД.ВР., 3Л., МН.Ч. = ще трепват
| БЪД.ПРЕД.ВР., 1Л., ЕД.Ч., М.Р. = ще съм трепвал
| БЪД.ПРЕД.ВР., 1Л., ЕД.Ч., Ж.Р. = ще съм трепвала
| БЪД.ПРЕД.ВР., 1Л., ЕД.Ч., СР.Р. = ще съм трепвало
| БЪД.ПРЕД.ВР., 1Л., МН.Ч. = ще сме трепвали
| БЪД.ПРЕД.ВР., 2Л., ЕД.Ч., М.Р. = ще си трепвал
| БЪД.ПРЕД.ВР., 2Л., ЕД.Ч., Ж.Р. = ще си трепвала
| БЪД.ПРЕД.ВР., 2Л., ЕД.Ч., СР.Р. = ще си трепвало
| БЪД.ПРЕД.ВР., 2Л., МН.Ч. = ще сте трепвали
| БЪД.ПРЕД.ВР., 3Л., ЕД.Ч., М.Р. = ще е трепвал
| БЪД.ПРЕД.ВР., 3Л., ЕД.Ч., Ж.Р. = ще е трепвала
| БЪД.ПРЕД.ВР., 3Л., ЕД.Ч., СР.Р. = ще е трепвало
| БЪД.ПРЕД.ВР., 3Л., МН.Ч. = ще са трепвали
| БЪД.ВР. В МИН., 1Л., ЕД.Ч. = щях да трепвам
| БЪД.ВР. В МИН., 1Л., МН.Ч. = щяхме да трепваме
| БЪД.ВР. В МИН., 2Л., ЕД.Ч. = щеше да трепваш
| БЪД.ВР. В МИН., 2Л., МН.Ч. = щяхте да трепвате
| БЪД.ВР. В МИН., 3Л., ЕД.Ч. = щеше да трепва
| БЪД.ВР. В МИН., 3Л., МН.Ч. = щяха да трепват
| БЪД.ПРЕД.ВР. В МИН., 1Л., ЕД.Ч., М.Р. = щях да съм трепвал
| БЪД.ПРЕД.ВР. В МИН., 1Л., ЕД.Ч., Ж.Р. = щях да съм трепвала
| БЪД.ПРЕД.ВР. В МИН., 1Л., ЕД.Ч., СР.Р. = щях да съм трепвало
| БЪД.ПРЕД.ВР. В МИН., 1Л., МН.Ч. = щяхме да сме трепвали
| БЪД.ПРЕД.ВР. В МИН., 2Л., ЕД.Ч., М.Р. = щеше да си трепвал
| БЪД.ПРЕД.ВР. В МИН., 2Л., ЕД.Ч., Ж.Р. = щеше да си трепвала
| БЪД.ПРЕД.ВР. В МИН., 2Л., ЕД.Ч., СР.Р. = щеше да си трепвало
| БЪД.ПРЕД.ВР. В МИН., 2Л., МН.Ч. = щяхте да сте трепвали
| БЪД.ПРЕД.ВР. В МИН., 3Л., ЕД.Ч., М.Р. = щеше да е трепвал
| БЪД.ПРЕД.ВР. В МИН., 3Л., ЕД.Ч., Ж.Р. = щеше да е трепвала
| БЪД.ПРЕД.ВР. В МИН., 3Л., ЕД.Ч., СР.Р. = щеше да е трепвало
| БЪД.ПРЕД.ВР. В МИН., 3Л., МН.Ч. = щяха да са трепвали
| ПР.НАКЛ., СЕГ.ВР., 1Л., ЕД.Ч., М.Р. = трепвал съм
| ПР.НАКЛ., СЕГ.ВР., 1Л., ЕД.Ч., Ж.Р. = трепвала съм
| ПР.НАКЛ., СЕГ.ВР., 1Л., ЕД.Ч., СР.Р. = трепвало съм
| ПР.НАКЛ., СЕГ.ВР., 1Л., МН.Ч. = трепвали сме
| ПР.НАКЛ., СЕГ.ВР., 2Л., ЕД.Ч., М.Р. = трепвал си
| ПР.НАКЛ., СЕГ.ВР., 2Л., ЕД.Ч., Ж.Р. = трепвала си
| ПР.НАКЛ., СЕГ.ВР., 2Л., ЕД.Ч., СР.Р. = трепвало си
| ПР.НАКЛ., СЕГ.ВР., 2Л., МН.Ч. = трепвали сте
| ПР.НАКЛ., СЕГ.ВР., 3Л., ЕД.Ч., М.Р. = трепвал (е)
| ПР.НАКЛ., СЕГ.ВР., 3Л., ЕД.Ч., Ж.Р. = трепвала (е)
| ПР.НАКЛ., СЕГ.ВР., 3Л., ЕД.Ч., СР.Р. = трепвало (е)
| ПР.НАКЛ., СЕГ.ВР., 3Л., МН.Ч. = трепвали (са)
| ПР.НАКЛ., МИН.СВ.ВР., 1Л., ЕД.Ч., М.Р. = трепвал съм
| ПР.НАКЛ., МИН.СВ.ВР., 1Л., ЕД.Ч., Ж.Р. = трепвала съм
| ПР.НАКЛ., МИН.СВ.ВР., 1Л., ЕД.Ч., СР.Р. = трепвало съм
| ПР.НАКЛ., МИН.СВ.ВР., 1Л., МН.Ч. = трепвали сме
| ПР.НАКЛ., МИН.СВ.ВР., 2Л., ЕД.Ч., М.Р. = трепвал си
| ПР.НАКЛ., МИН.СВ.ВР., 2Л., ЕД.Ч., Ж.Р. = трепвала си
| ПР.НАКЛ., МИН.СВ.ВР., 2Л., ЕД.Ч., СР.Р. = трепвало си
| ПР.НАКЛ., МИН.СВ.ВР., 2Л., МН.Ч. = трепвали сте
| ПР.НАКЛ., МИН.СВ.ВР., 3Л., ЕД.Ч., М.Р. = трепвал (е)
| ПР.НАКЛ., МИН.СВ.ВР., 3Л., ЕД.Ч., Ж.Р. = трепвала (е)
| ПР.НАКЛ., МИН.СВ.ВР., 3Л., ЕД.Ч., СР.Р. = трепвало (е)
| ПР.НАКЛ., МИН.СВ.ВР., 3Л., МН.Ч. = трепвали (са)
| ПР.НАКЛ., МИН.НЕОПР.ВР., 1Л., ЕД.Ч., М.Р. = бил съм трепвал
| ПР.НАКЛ., МИН.НЕОПР.ВР., 1Л., ЕД.Ч., Ж.Р. = била съм трепвала
| ПР.НАКЛ., МИН.НЕОПР.ВР., 1Л., ЕД.Ч., СР.Р. = било съм трепвало
| ПР.НАКЛ., МИН.НЕОПР.ВР., 1Л., МН.Ч. = били сме трепвали
| ПР.НАКЛ., МИН.НЕОПР.ВР., 2Л., ЕД.Ч., М.Р. = бил си трепвал
| ПР.НАКЛ., МИН.НЕОПР.ВР., 2Л., ЕД.Ч., Ж.Р. = била си трепвала
| ПР.НАКЛ., МИН.НЕОПР.ВР., 2Л., ЕД.Ч., СР.Р. = било си трепвало
| ПР.НАКЛ., МИН.НЕОПР.ВР., 2Л., МН.Ч. = били сте трепвали
| ПР.НАКЛ., МИН.НЕОПР.ВР., 3Л., ЕД.Ч., М.Р. = бил (е) трепвал
| ПР.НАКЛ., МИН.НЕОПР.ВР., 3Л., ЕД.Ч., Ж.Р. = била (е) трепвала
| ПР.НАКЛ., МИН.НЕОПР.ВР., 3Л., ЕД.Ч., СР.Р. = било (е) трепвало
| ПР.НАКЛ., МИН.НЕОПР.ВР., 3Л., МН.Ч. = били (са) трепвали
| ПР.НАКЛ., БЪД.ВР., 1Л., ЕД.Ч., М.Р. = щял съм да трепвам
| ПР.НАКЛ., БЪД.ВР., 1Л., ЕД.Ч., Ж.Р. = щяла съм да трепвам
| ПР.НАКЛ., БЪД.ВР., 1Л., ЕД.Ч., СР.Р. = щяло съм да трепвам
| ПР.НАКЛ., БЪД.ВР., 1Л., МН.Ч. = щели сме да трепваме
| ПР.НАКЛ., БЪД.ВР., 2Л., ЕД.Ч., М.Р. = щял си да трепваш
| ПР.НАКЛ., БЪД.ВР., 2Л., ЕД.Ч., Ж.Р. = щяла си да трепваш
| ПР.НАКЛ., БЪД.ВР., 2Л., ЕД.Ч., СР.Р. = щяло си да трепваш
| ПР.НАКЛ., БЪД.ВР., 2Л., МН.Ч. = щели сте да трепвате
| ПР.НАКЛ., БЪД.ВР., 3Л., ЕД.Ч., М.Р. = щял (е) да трепва
| ПР.НАКЛ., БЪД.ВР., 3Л., ЕД.Ч., Ж.Р. = щяла (е) да трепва
| ПР.НАКЛ., БЪД.ВР., 3Л., ЕД.Ч., СР.Р. = щяло (е) да трепва
| ПР.НАКЛ., БЪД.ВР., 3Л., МН.Ч. = щели (са) да трепват
| ПР.НАКЛ., БЪД.ПРЕД.ВР., 1Л., ЕД.Ч., М.Р. = щял съм да съм трепвал
| ПР.НАКЛ., БЪД.ПРЕД.ВР., 1Л., ЕД.Ч., Ж.Р. = щяла съм да съм трепвала
| ПР.НАКЛ., БЪД.ПРЕД.ВР., 1Л., ЕД.Ч., СР.Р. = щяло съм да съм трепвало
| ПР.НАКЛ., БЪД.ПРЕД.ВР., 1Л., МН.Ч. = щели сме да сме трепвали
| ПР.НАКЛ., БЪД.ПРЕД.ВР., 2Л., ЕД.Ч., М.Р. = щял си да си трепвал
| ПР.НАКЛ., БЪД.ПРЕД.ВР., 2Л., ЕД.Ч., Ж.Р. = щяла си да си трепвала
| ПР.НАКЛ., БЪД.ПРЕД.ВР., 2Л., ЕД.Ч., СР.Р. = щяло си да си трепвало
| ПР.НАКЛ., БЪД.ПРЕД.ВР., 2Л., МН.Ч. = щели сте да сте трепвали
| ПР.НАКЛ., БЪД.ПРЕД.ВР., 3Л., ЕД.Ч., М.Р. = щял (е) да е трепвал
| ПР.НАКЛ., БЪД.ПРЕД.ВР., 3Л., ЕД.Ч., Ж.Р. = щяла (е) да е трепвала
| ПР.НАКЛ., БЪД.ПРЕД.ВР., 3Л., ЕД.Ч., СР.Р. = щяло (е) да е трепвало
| ПР.НАКЛ., БЪД.ПРЕД.ВР., 3Л., МН.Ч. = щели (са) да са трепвали
| УСЛОВНО НАКЛОНЕНИЕ, 1Л., ЕД.Ч., М.Р. = бих трепвал
| УСЛОВНО НАКЛОНЕНИЕ, 1Л., ЕД.Ч., Ж.Р. = бих трепвала
| УСЛОВНО НАКЛОНЕНИЕ, 1Л., ЕД.Ч., СР.Р. = бих трепвало
| УСЛОВНО НАКЛОНЕНИЕ, 1Л., МН.Ч. = бихме трепвали
| УСЛОВНО НАКЛОНЕНИЕ, 2Л., ЕД.Ч., М.Р. = би трепвал
| УСЛОВНО НАКЛОНЕНИЕ, 2Л., ЕД.Ч., Ж.Р. = би трепвала
| УСЛОВНО НАКЛОНЕНИЕ, 2Л., ЕД.Ч., СР.Р. = би трепвало
| УСЛОВНО НАКЛОНЕНИЕ, 2Л., МН.Ч. = бихте трепвали
| УСЛОВНО НАКЛОНЕНИЕ, 3Л., ЕД.Ч., М.Р. = би трепвал
| УСЛОВНО НАКЛОНЕНИЕ, 3Л., ЕД.Ч., Ж.Р. = би трепвала
| УСЛОВНО НАКЛОНЕНИЕ, 3Л., ЕД.Ч., СР.Р. = би трепвало
| УСЛОВНО НАКЛОНЕНИЕ, 3Л., МН.Ч. = биха трепвали
| ПОВЕЛИТЕЛНО НАКЛОНЕНИЕ, ЕД.Ч. = треп·вай
| ПОВЕЛИТЕЛНО НАКЛОНЕНИЕ, МН.Ч. = треп·вай·те
| МИН.СТРАД.ПРИЧ. М.Р. = треп·ван
| МИН.СТРАД.ПРИЧ. М.Р. НЕПЪЛЕН ЧЛЕН = треп·ва·ния
| МИН.СТРАД.ПРИЧ. М.Р. ПЪЛЕН ЧЛЕН = треп·ва·ни·ят
| МИН.СТРАД.ПРИЧ. Ж.Р. = треп·ва·на
| МИН.СТРАД.ПРИЧ. Ж.Р. ЧЛЕН = треп·ва·на·та
| МИН.СТРАД.ПРИЧ. СР.Р. = треп·ва·но
| МИН.СТРАД.ПРИЧ. СР.Р. ЧЛЕН = треп·ва·но·то
| МИН.СТРАД.ПРИЧ. МН.Ч. = треп·ва·ни
| МИН.СТРАД.ПРИЧ. МН.Ч. ЧЛЕН = треп·ва·ни·те
| МИН.ДЕЯТ.СВ.ПРИЧ. М.Р. = треп·вал
| МИН.ДЕЯТ.СВ.ПРИЧ. М.Р. НЕПЪЛЕН ЧЛЕН = треп·ва·лия
| МИН.ДЕЯТ.СВ.ПРИЧ. М.Р. ПЪЛЕН ЧЛЕН = треп·ва·ли·ят
| МИН.ДЕЯТ.СВ.ПРИЧ. Ж.Р. = треп·ва·ла
| МИН.ДЕЯТ.СВ.ПРИЧ. Ж.Р. ЧЛЕН = треп·ва·ла·та
| МИН.ДЕЯТ.СВ.ПРИЧ. СР.Р. = треп·ва·ло
| МИН.ДЕЯТ.СВ.ПРИЧ. СР.Р. ЧЛЕН = треп·ва·ло·то
| МИН.ДЕЯТ.СВ.ПРИЧ. МН.Ч. = треп·ва·ли
| МИН.ДЕЯТ.СВ.ПРИЧ. МН.Ч. ЧЛЕН = треп·ва·ли·те
| МИН.ДЕЯТ.НЕСВ.ПРИЧ. М.Р. = треп·вал
| МИН.ДЕЯТ.НЕСВ.ПРИЧ. М.Р. НЕПЪЛЕН ЧЛЕН = треп·ва·лия
| МИН.ДЕЯТ.НЕСВ.ПРИЧ. М.Р. ПЪЛЕН ЧЛЕН = треп·ва·ли·ят
| МИН.ДЕЯТ.НЕСВ.ПРИЧ. Ж.Р. = треп·ва·ла
| МИН.ДЕЯТ.НЕСВ.ПРИЧ. Ж.Р. ЧЛЕН = треп·ва·ла·та
| МИН.ДЕЯТ.НЕСВ.ПРИЧ. СР.Р. = треп·ва·ло
| МИН.ДЕЯТ.НЕСВ.ПРИЧ. СР.Р. ЧЛЕН = треп·ва·ло·то
| МИН.ДЕЯТ.НЕСВ.ПРИЧ. МН.Ч. = треп·ва·ли
| МИН.ДЕЯТ.НЕСВ.ПРИЧ. МН.Ч. ЧЛЕН = треп·ва·ли·те
| СЕГ.ДЕЯТ.ПРИЧ. М.Р. = треп·ващ
| СЕГ.ДЕЯТ.ПРИЧ. М.Р. НЕПЪЛЕН ЧЛЕН = треп·ва·щия
| СЕГ.ДЕЯТ.ПРИЧ. М.Р. ПЪЛЕН ЧЛЕН = треп·ва·щи·ят
| СЕГ.ДЕЯТ.ПРИЧ. Ж.Р. = треп·ва·ща
| СЕГ.ДЕЯТ.ПРИЧ. Ж.Р. ЧЛЕН = треп·ва·ща·та
| СЕГ.ДЕЯТ.ПРИЧ. СР.Р. = треп·ва·що
| СЕГ.ДЕЯТ.ПРИЧ. СР.Р. ЧЛЕН = треп·ва·що·то
| СЕГ.ДЕЯТ.ПРИЧ. МН.Ч. = треп·ва·щи
| СЕГ.ДЕЯТ.ПРИЧ. МН.Ч. ЧЛЕН = треп·ва·щи·те
| ДЕЕПРИЧАСТИЕ = треп·вай·ки
| СКРИТИ ПРЕПРАТКИ = 
[[трепвам]],
[[трепваш]],
[[трепва]],
[[трепваме]],
[[трепвате]],
[[трепват]],
[[трепвах]],
[[трепвахме]],
[[трепвахте]],
[[трепваха]],
[[трепваше]],
[[трепвай]],
[[трепвайте]],
[[трепвал]],
[[трепвалия]],
[[трепвалият]],
[[трепвала]],
[[трепвалата]],
[[трепвало]],
[[трепвалото]],
[[трепвали]],
[[трепвалите]],
[[трепван]],
[[трепвания]],
[[трепваният]],
[[трепвана]],
[[трепваната]],
[[трепвано]],
[[трепваното]],
[[трепвани]],
[[трепваните]],
[[трепващ]],
[[трепващия]],
[[трепващият]],
[[трепваща]],
[[трепващата]],
[[трепващо]],
[[трепващото]],
[[трепващи]],
[[трепващите]],
[[трепвайки]],
[[трепвал съм]],
[[трепвала съм]],
[[трепвало съм]],
[[трепвали сме]],
[[трепвал си]],
[[трепвала си]],
[[трепвало си]],
[[трепвали сте]],
[[трепвал е]],
[[трепвала е]],
[[трепвало е]],
[[трепвали са]],
[[бях трепвал]],
[[бях трепвала]],
[[бях трепвало]],
[[бяхме трепвали]],
[[беше трепвал]],
[[беше трепвала]],
[[беше трепвало]],
[[бяхте трепвали]],
[[бяха трепвали]],
[[ще трепвам]],
[[ще трепваме]],
[[ще трепваш]],
[[ще трепвате]],
[[ще трепва]],
[[ще трепват]],
[[ще съм трепвал]],
[[ще съм трепвала]],
[[ще съм трепвало]],
[[ще сме трепвали]],
[[ще си трепвал]],
[[ще си трепвала]],
[[ще си трепвало]],
[[ще сте трепвали]],
[[ще е трепвал]],
[[ще е трепвала]],
[[ще е трепвало]],
[[ще са трепвали]],
[[щях да трепвам]],
[[щяхме да трепваме]],
[[щеше да трепваш]],
[[щяхте да трепвате]],
[[щеше да трепва]],
[[щяха да трепват]],
[[щях да съм трепвал]],
[[щях да съм трепвала]],
[[щях да съм трепвало]],
[[щяхме да сме трепвали]],
[[щеше да си трепвал]],
[[щеше да си трепвала]],
[[щеше да си трепвало]],
[[щяхте да сте трепвали]],
[[щеше да е трепвал]],
[[щеше да е трепвала]],
[[щеше да е трепвало]],
[[щяха да са трепвали]],
[[бил съм трепвал]],
[[била съм трепвала]],
[[било съм трепвало]],
[[били сме трепвали]],
[[бил си трепвал]],
[[била си трепвала]],
[[било си трепвало]],
[[били сте трепвали]],
[[бил е трепвал]],
[[била е трепвала]],
[[било е трепвало]],
[[били са трепвали]],
[[щял съм да трепвам]],
[[щяла съм да трепвам]],
[[щяло съм да трепвам]],
[[щели сме да трепваме]],
[[щял си да трепваш]],
[[щяла си да трепваш]],
[[щяло си да трепваш]],
[[щели сте да трепвате]],
[[щял да трепва]],
[[щяла да трепва]],
[[щяло да трепва]],
[[щели да трепват]],
[[щял е да трепва]],
[[щяла е да трепва]],
[[щяло е да трепва]],
[[щели са да трепват]],
[[щял съм да съм трепвал]],
[[щяла съм да съм трепвала]],
[[щяло съм да съм трепвало]],
[[щели сме да сме трепвали]],
[[щял си да си трепвал]],
[[щяла си да си трепвала]],
[[щяло си да си трепвало]],
[[щели сте да сте трепвали]],
[[щял да е трепвал]],
[[щяла да е трепвала]],
[[щяло да е трепвало]],
[[щели да са трепвали]],
[[щял е да е трепвал]],
[[щяла е да е трепвала]],
[[щяло е да е трепвало]],
[[щели са да са трепвали]],
[[бих трепвал]],
[[бих трепвала]],
[[бих трепвало]],
[[бихме трепвали]],
[[би трепвал]],
[[би трепвала]],
[[би трепвало]],
[[бихте трепвали]],
[[биха трепвали]],
}}</text>
      <sha1>i9eqtwxgxrdlxynnw30cvrzy628wep5</sha1>
    </revision>
  </page>
  <page>
    <title>Шаблон:Словоформи/треперя</title>
    <ns>10</ns>
    <id>446555</id>
    <revision>
      <id>478537</id>
      <timestamp>2005-05-07T19:17:04Z</timestamp>
      <contributor>
        <username>Bgbot</username>
        <id>83</id>
      </contributor>
      <comment>Борислав: Шаблон със словоформи</comment>
      <model>wikitext</model>
      <format>text/x-wiki</format>
      <text bytes="21194" xml:space="preserve">{{Шаблон:Словоформи/Глагол|
  ОСНОВНА ФОРМА = треперя
| СЕГ.ВР., 1Л., ЕД.Ч. = тре·пе·ря
| СЕГ.ВР., 1Л., МН.Ч. = тре·пе·рим
| СЕГ.ВР., 2Л., ЕД.Ч. = тре·пе·риш
| СЕГ.ВР., 2Л., МН.Ч. = тре·пе·ри·те
| СЕГ.ВР., 3Л., ЕД.Ч. = тре·пе·ри
| СЕГ.ВР., 3Л., МН.Ч. = тре·пе·рят
| МИН.СВ.ВР., 1Л., ЕД.Ч. = тре·пе·рих
| МИН.СВ.ВР., 1Л., МН.Ч. = тре·пе·рих·ме
| МИН.СВ.ВР., 2Л., ЕД.Ч. = тре·пе·ри
| МИН.СВ.ВР., 2Л., МН.Ч. = тре·пе·рих·те
| МИН.СВ.ВР., 3Л., ЕД.Ч. = тре·пе·ри
| МИН.СВ.ВР., 3Л., МН.Ч. = тре·пе·ри·ха
| МИН.НЕСВ.ВР., 1Л., ЕД.Ч. = тре·пе·рех
| МИН.НЕСВ.ВР., 1Л., МН.Ч. = тре·пе·рех·ме
| МИН.НЕСВ.ВР., 2Л., ЕД.Ч. = тре·пе·ре·ше
| МИН.НЕСВ.ВР., 2Л., МН.Ч. = тре·пе·рех·те
| МИН.НЕСВ.ВР., 3Л., ЕД.Ч. = тре·пе·ре·ше
| МИН.НЕСВ.ВР., 3Л., МН.Ч. = тре·пе·ре·ха
| МИН.НЕОПР.ВР., 1Л., ЕД.Ч., М.Р. = треперил съм
| МИН.НЕОПР.ВР., 1Л., ЕД.Ч., Ж.Р. = треперила съм
| МИН.НЕОПР.ВР., 1Л., ЕД.Ч., СР.Р. = треперило съм
| МИН.НЕОПР.ВР., 1Л., МН.Ч. = треперили сме
| МИН.НЕОПР.ВР., 2Л., ЕД.Ч., М.Р. = треперил си
| МИН.НЕОПР.ВР., 2Л., ЕД.Ч., Ж.Р. = треперила си
| МИН.НЕОПР.ВР., 2Л., ЕД.Ч., СР.Р. = треперило си
| МИН.НЕОПР.ВР., 2Л., МН.Ч. = треперили сте
| МИН.НЕОПР.ВР., 3Л., ЕД.Ч., М.Р. = треперил е
| МИН.НЕОПР.ВР., 3Л., ЕД.Ч., Ж.Р. = треперила е
| МИН.НЕОПР.ВР., 3Л., ЕД.Ч., СР.Р. = треперило е
| МИН.НЕОПР.ВР., 3Л., МН.Ч. = треперили са
| МИН.ПРЕД.ВР., 1Л., ЕД.Ч., М.Р. = бях треперил
| МИН.ПРЕД.ВР., 1Л., ЕД.Ч., Ж.Р. = бях треперила
| МИН.ПРЕД.ВР., 1Л., ЕД.Ч., СР.Р. = бях треперило
| МИН.ПРЕД.ВР., 1Л., МН.Ч. = бяхме треперили
| МИН.ПРЕД.ВР., 2Л., ЕД.Ч., М.Р. = беше треперил
| МИН.ПРЕД.ВР., 2Л., ЕД.Ч., Ж.Р. = беше треперила
| МИН.ПРЕД.ВР., 2Л., ЕД.Ч., СР.Р. = беше треперило
| МИН.ПРЕД.ВР., 2Л., МН.Ч. = бяхте треперили
| МИН.ПРЕД.ВР., 3Л., ЕД.Ч., М.Р. = беше треперил
| МИН.ПРЕД.ВР., 3Л., ЕД.Ч., Ж.Р. = беше треперила
| МИН.ПРЕД.ВР., 3Л., ЕД.Ч., СР.Р. = беше треперило
| МИН.ПРЕД.ВР., 3Л., МН.Ч. = бяха треперили
| БЪД.ВР., 1Л., ЕД.Ч. = ще треперя
| БЪД.ВР., 1Л., МН.Ч. = ще треперим
| БЪД.ВР., 2Л., ЕД.Ч. = ще трепериш
| БЪД.ВР., 2Л., МН.Ч. = ще треперите
| БЪД.ВР., 3Л., ЕД.Ч. = ще трепери
| БЪД.ВР., 3Л., МН.Ч. = ще треперят
| БЪД.ПРЕД.ВР., 1Л., ЕД.Ч., М.Р. = ще съм треперил
| БЪД.ПРЕД.ВР., 1Л., ЕД.Ч., Ж.Р. = ще съм треперила
| БЪД.ПРЕД.ВР., 1Л., ЕД.Ч., СР.Р. = ще съм треперило
| БЪД.ПРЕД.ВР., 1Л., МН.Ч. = ще сме треперили
| БЪД.ПРЕД.ВР., 2Л., ЕД.Ч., М.Р. = ще си треперил
| БЪД.ПРЕД.ВР., 2Л., ЕД.Ч., Ж.Р. = ще си треперила
| БЪД.ПРЕД.ВР., 2Л., ЕД.Ч., СР.Р. = ще си треперило
| БЪД.ПРЕД.ВР., 2Л., МН.Ч. = ще сте треперили
| БЪД.ПРЕД.ВР., 3Л., ЕД.Ч., М.Р. = ще е треперил
| БЪД.ПРЕД.ВР., 3Л., ЕД.Ч., Ж.Р. = ще е треперила
| БЪД.ПРЕД.ВР., 3Л., ЕД.Ч., СР.Р. = ще е треперило
| БЪД.ПРЕД.ВР., 3Л., МН.Ч. = ще са треперили
| БЪД.ВР. В МИН., 1Л., ЕД.Ч. = щях да треперя
| БЪД.ВР. В МИН., 1Л., МН.Ч. = щяхме да треперим
| БЪД.ВР. В МИН., 2Л., ЕД.Ч. = щеше да трепериш
| БЪД.ВР. В МИН., 2Л., МН.Ч. = щяхте да треперите
| БЪД.ВР. В МИН., 3Л., ЕД.Ч. = щеше да трепери
| БЪД.ВР. В МИН., 3Л., МН.Ч. = щяха да треперят
| БЪД.ПРЕД.ВР. В МИН., 1Л., ЕД.Ч., М.Р. = щях да съм треперил
| БЪД.ПРЕД.ВР. В МИН., 1Л., ЕД.Ч., Ж.Р. = щях да съм треперила
| БЪД.ПРЕД.ВР. В МИН., 1Л., ЕД.Ч., СР.Р. = щях да съм треперило
| БЪД.ПРЕД.ВР. В МИН., 1Л., МН.Ч. = щяхме да сме треперили
| БЪД.ПРЕД.ВР. В МИН., 2Л., ЕД.Ч., М.Р. = щеше да си треперил
| БЪД.ПРЕД.ВР. В МИН., 2Л., ЕД.Ч., Ж.Р. = щеше да си треперила
| БЪД.ПРЕД.ВР. В МИН., 2Л., ЕД.Ч., СР.Р. = щеше да си треперило
| БЪД.ПРЕД.ВР. В МИН., 2Л., МН.Ч. = щяхте да сте треперили
| БЪД.ПРЕД.ВР. В МИН., 3Л., ЕД.Ч., М.Р. = щеше да е треперил
| БЪД.ПРЕД.ВР. В МИН., 3Л., ЕД.Ч., Ж.Р. = щеше да е треперила
| БЪД.ПРЕД.ВР. В МИН., 3Л., ЕД.Ч., СР.Р. = щеше да е треперило
| БЪД.ПРЕД.ВР. В МИН., 3Л., МН.Ч. = щяха да са треперили
| ПР.НАКЛ., СЕГ.ВР., 1Л., ЕД.Ч., М.Р. = треперел съм
| ПР.НАКЛ., СЕГ.ВР., 1Л., ЕД.Ч., Ж.Р. = треперела съм
| ПР.НАКЛ., СЕГ.ВР., 1Л., ЕД.Ч., СР.Р. = треперело съм
| ПР.НАКЛ., СЕГ.ВР., 1Л., МН.Ч. = треперели сме
| ПР.НАКЛ., СЕГ.ВР., 2Л., ЕД.Ч., М.Р. = треперел си
| ПР.НАКЛ., СЕГ.ВР., 2Л., ЕД.Ч., Ж.Р. = треперела си
| ПР.НАКЛ., СЕГ.ВР., 2Л., ЕД.Ч., СР.Р. = треперело си
| ПР.НАКЛ., СЕГ.ВР., 2Л., МН.Ч. = треперели сте
| ПР.НАКЛ., СЕГ.ВР., 3Л., ЕД.Ч., М.Р. = треперел (е)
| ПР.НАКЛ., СЕГ.ВР., 3Л., ЕД.Ч., Ж.Р. = треперела (е)
| ПР.НАКЛ., СЕГ.ВР., 3Л., ЕД.Ч., СР.Р. = треперело (е)
| ПР.НАКЛ., СЕГ.ВР., 3Л., МН.Ч. = треперели (са)
| ПР.НАКЛ., МИН.СВ.ВР., 1Л., ЕД.Ч., М.Р. = треперил съм
| ПР.НАКЛ., МИН.СВ.ВР., 1Л., ЕД.Ч., Ж.Р. = треперила съм
| ПР.НАКЛ., МИН.СВ.ВР., 1Л., ЕД.Ч., СР.Р. = треперило съм
| ПР.НАКЛ., МИН.СВ.ВР., 1Л., МН.Ч. = треперили сме
| ПР.НАКЛ., МИН.СВ.ВР., 2Л., ЕД.Ч., М.Р. = треперил си
| ПР.НАКЛ., МИН.СВ.ВР., 2Л., ЕД.Ч., Ж.Р. = треперила си
| ПР.НАКЛ., МИН.СВ.ВР., 2Л., ЕД.Ч., СР.Р. = треперило си
| ПР.НАКЛ., МИН.СВ.ВР., 2Л., МН.Ч. = треперили сте
| ПР.НАКЛ., МИН.СВ.ВР., 3Л., ЕД.Ч., М.Р. = треперил (е)
| ПР.НАКЛ., МИН.СВ.ВР., 3Л., ЕД.Ч., Ж.Р. = треперила (е)
| ПР.НАКЛ., МИН.СВ.ВР., 3Л., ЕД.Ч., СР.Р. = треперило (е)
| ПР.НАКЛ., МИН.СВ.ВР., 3Л., МН.Ч. = треперили (са)
| ПР.НАКЛ., МИН.НЕОПР.ВР., 1Л., ЕД.Ч., М.Р. = бил съм треперил
| ПР.НАКЛ., МИН.НЕОПР.ВР., 1Л., ЕД.Ч., Ж.Р. = била съм треперила
| ПР.НАКЛ., МИН.НЕОПР.ВР., 1Л., ЕД.Ч., СР.Р. = било съм треперило
| ПР.НАКЛ., МИН.НЕОПР.ВР., 1Л., МН.Ч. = били сме треперили
| ПР.НАКЛ., МИН.НЕОПР.ВР., 2Л., ЕД.Ч., М.Р. = бил си треперил
| ПР.НАКЛ., МИН.НЕОПР.ВР., 2Л., ЕД.Ч., Ж.Р. = била си треперила
| ПР.НАКЛ., МИН.НЕОПР.ВР., 2Л., ЕД.Ч., СР.Р. = било си треперило
| ПР.НАКЛ., МИН.НЕОПР.ВР., 2Л., МН.Ч. = били сте треперили
| ПР.НАКЛ., МИН.НЕОПР.ВР., 3Л., ЕД.Ч., М.Р. = бил (е) треперил
| ПР.НАКЛ., МИН.НЕОПР.ВР., 3Л., ЕД.Ч., Ж.Р. = била (е) треперила
| ПР.НАКЛ., МИН.НЕОПР.ВР., 3Л., ЕД.Ч., СР.Р. = било (е) треперило
| ПР.НАКЛ., МИН.НЕОПР.ВР., 3Л., МН.Ч. = били (са) треперили
| ПР.НАКЛ., БЪД.ВР., 1Л., ЕД.Ч., М.Р. = щял съм да треперя
| ПР.НАКЛ., БЪД.ВР., 1Л., ЕД.Ч., Ж.Р. = щяла съм да треперя
| ПР.НАКЛ., БЪД.ВР., 1Л., ЕД.Ч., СР.Р. = щяло съм да треперя
| ПР.НАКЛ., БЪД.ВР., 1Л., МН.Ч. = щели сме да треперим
| ПР.НАКЛ., БЪД.ВР., 2Л., ЕД.Ч., М.Р. = щял си да трепериш
| ПР.НАКЛ., БЪД.ВР., 2Л., ЕД.Ч., Ж.Р. = щяла си да трепериш
| ПР.НАКЛ., БЪД.ВР., 2Л., ЕД.Ч., СР.Р. = щяло си да трепериш
| ПР.НАКЛ., БЪД.ВР., 2Л., МН.Ч. = щели сте да треперите
| ПР.НАКЛ., БЪД.ВР., 3Л., ЕД.Ч., М.Р. = щял (е) да трепери
| ПР.НАКЛ., БЪД.ВР., 3Л., ЕД.Ч., Ж.Р. = щяла (е) да трепери
| ПР.НАКЛ., БЪД.ВР., 3Л., ЕД.Ч., СР.Р. = щяло (е) да трепери
| ПР.НАКЛ., БЪД.ВР., 3Л., МН.Ч. = щели (са) да треперят
| ПР.НАКЛ., БЪД.ПРЕД.ВР., 1Л., ЕД.Ч., М.Р. = щял съм да съм треперил
| ПР.НАКЛ., БЪД.ПРЕД.ВР., 1Л., ЕД.Ч., Ж.Р. = щяла съм да съм треперила
| ПР.НАКЛ., БЪД.ПРЕД.ВР., 1Л., ЕД.Ч., СР.Р. = щяло съм да съм треперило
| ПР.НАКЛ., БЪД.ПРЕД.ВР., 1Л., МН.Ч. = щели сме да сме треперили
| ПР.НАКЛ., БЪД.ПРЕД.ВР., 2Л., ЕД.Ч., М.Р. = щял си да си треперил
| ПР.НАКЛ., БЪД.ПРЕД.ВР., 2Л., ЕД.Ч., Ж.Р. = щяла си да си треперила
| ПР.НАКЛ., БЪД.ПРЕД.ВР., 2Л., ЕД.Ч., СР.Р. = щяло си да си треперило
| ПР.НАКЛ., БЪД.ПРЕД.ВР., 2Л., МН.Ч. = щели сте да сте треперили
| ПР.НАКЛ., БЪД.ПРЕД.ВР., 3Л., ЕД.Ч., М.Р. = щял (е) да е треперил
| ПР.НАКЛ., БЪД.ПРЕД.ВР., 3Л., ЕД.Ч., Ж.Р. = щяла (е) да е треперила
| ПР.НАКЛ., БЪД.ПРЕД.ВР., 3Л., ЕД.Ч., СР.Р. = щяло (е) да е треперило
| ПР.НАКЛ., БЪД.ПРЕД.ВР., 3Л., МН.Ч. = щели (са) да са треперили
| УСЛОВНО НАКЛОНЕНИЕ, 1Л., ЕД.Ч., М.Р. = бих треперил
| УСЛОВНО НАКЛОНЕНИЕ, 1Л., ЕД.Ч., Ж.Р. = бих треперила
| УСЛОВНО НАКЛОНЕНИЕ, 1Л., ЕД.Ч., СР.Р. = бих треперило
| УСЛОВНО НАКЛОНЕНИЕ, 1Л., МН.Ч. = бихме треперили
| УСЛОВНО НАКЛОНЕНИЕ, 2Л., ЕД.Ч., М.Р. = би треперил
| УСЛОВНО НАКЛОНЕНИЕ, 2Л., ЕД.Ч., Ж.Р. = би треперила
| УСЛОВНО НАКЛОНЕНИЕ, 2Л., ЕД.Ч., СР.Р. = би треперило
| УСЛОВНО НАКЛОНЕНИЕ, 2Л., МН.Ч. = бихте треперили
| УСЛОВНО НАКЛОНЕНИЕ, 3Л., ЕД.Ч., М.Р. = би треперил
| УСЛОВНО НАКЛОНЕНИЕ, 3Л., ЕД.Ч., Ж.Р. = би треперила
| УСЛОВНО НАКЛОНЕНИЕ, 3Л., ЕД.Ч., СР.Р. = би треперило
| УСЛОВНО НАКЛОНЕНИЕ, 3Л., МН.Ч. = биха треперили
| ПОВЕЛИТЕЛНО НАКЛОНЕНИЕ, ЕД.Ч. = тре·пе·ри
| ПОВЕЛИТЕЛНО НАКЛОНЕНИЕ, МН.Ч. = тре·пе·ре·те
| МИН.СТРАД.ПРИЧ. М.Р. = тре·пе·рен
| МИН.СТРАД.ПРИЧ. М.Р. НЕПЪЛЕН ЧЛЕН = тре·пе·ре·ния
| МИН.СТРАД.ПРИЧ. М.Р. ПЪЛЕН ЧЛЕН = тре·пе·ре·ни·ят
| МИН.СТРАД.ПРИЧ. Ж.Р. = тре·пе·ре·на
| МИН.СТРАД.ПРИЧ. Ж.Р. ЧЛЕН = тре·пе·ре·на·та
| МИН.СТРАД.ПРИЧ. СР.Р. = тре·пе·ре·но
| МИН.СТРАД.ПРИЧ. СР.Р. ЧЛЕН = тре·пе·ре·но·то
| МИН.СТРАД.ПРИЧ. МН.Ч. = тре·пе·ре·ни
| МИН.СТРАД.ПРИЧ. МН.Ч. ЧЛЕН = тре·пе·ре·ни·те
| МИН.ДЕЯТ.СВ.ПРИЧ. М.Р. = тре·пе·рил
| МИН.ДЕЯТ.СВ.ПРИЧ. М.Р. НЕПЪЛЕН ЧЛЕН = тре·пе·ри·лия
| МИН.ДЕЯТ.СВ.ПРИЧ. М.Р. ПЪЛЕН ЧЛЕН = тре·пе·ри·ли·ят
| МИН.ДЕЯТ.СВ.ПРИЧ. Ж.Р. = тре·пе·ри·ла
| МИН.ДЕЯТ.СВ.ПРИЧ. Ж.Р. ЧЛЕН = тре·пе·ри·ла·та
| МИН.ДЕЯТ.СВ.ПРИЧ. СР.Р. = тре·пе·ри·ло
| МИН.ДЕЯТ.СВ.ПРИЧ. СР.Р. ЧЛЕН = тре·пе·ри·ло·то
| МИН.ДЕЯТ.СВ.ПРИЧ. МН.Ч. = тре·пе·ри·ли
| МИН.ДЕЯТ.СВ.ПРИЧ. МН.Ч. ЧЛЕН = тре·пе·ри·ли·те
| МИН.ДЕЯТ.НЕСВ.ПРИЧ. М.Р. = тре·пе·рел
| МИН.ДЕЯТ.НЕСВ.ПРИЧ. М.Р. НЕПЪЛЕН ЧЛЕН = тре·пе·ре·лия
| МИН.ДЕЯТ.НЕСВ.ПРИЧ. М.Р. ПЪЛЕН ЧЛЕН = тре·пе·ре·ли·ят
| МИН.ДЕЯТ.НЕСВ.ПРИЧ. Ж.Р. = тре·пе·ре·ла
| МИН.ДЕЯТ.НЕСВ.ПРИЧ. Ж.Р. ЧЛЕН = тре·пе·ре·ла·та
| МИН.ДЕЯТ.НЕСВ.ПРИЧ. СР.Р. = тре·пе·ре·ло
| МИН.ДЕЯТ.НЕСВ.ПРИЧ. СР.Р. ЧЛЕН = тре·пе·ре·ло·то
| МИН.ДЕЯТ.НЕСВ.ПРИЧ. МН.Ч. = тре·пе·ре·ли
| МИН.ДЕЯТ.НЕСВ.ПРИЧ. МН.Ч. ЧЛЕН = тре·пе·ре·ли·те
| СЕГ.ДЕЯТ.ПРИЧ. М.Р. = тре·пе·рещ
| СЕГ.ДЕЯТ.ПРИЧ. М.Р. НЕПЪЛЕН ЧЛЕН = тре·пе·ре·щия
| СЕГ.ДЕЯТ.ПРИЧ. М.Р. ПЪЛЕН ЧЛЕН = тре·пе·ре·щи·ят
| СЕГ.ДЕЯТ.ПРИЧ. Ж.Р. = тре·пе·ре·ща
| СЕГ.ДЕЯТ.ПРИЧ. Ж.Р. ЧЛЕН = тре·пе·ре·ща·та
| СЕГ.ДЕЯТ.ПРИЧ. СР.Р. = тре·пе·ре·що
| СЕГ.ДЕЯТ.ПРИЧ. СР.Р. ЧЛЕН = тре·пе·ре·що·то
| СЕГ.ДЕЯТ.ПРИЧ. МН.Ч. = тре·пе·ре·щи
| СЕГ.ДЕЯТ.ПРИЧ. МН.Ч. ЧЛЕН = тре·пе·ре·щи·те
| ДЕЕПРИЧАСТИЕ = тре·пе·рей·ки
| СКРИТИ ПРЕПРАТКИ = 
[[треперя]],
[[трепериш]],
[[трепери]],
[[треперим]],
[[треперите]],
[[треперят]],
[[треперих]],
[[треперихме]],
[[треперихте]],
[[трепериха]],
[[треперех]],
[[трепереше]],
[[треперехме]],
[[треперехте]],
[[трепереха]],
[[треперете]],
[[треперил]],
[[треперилия]],
[[треперилият]],
[[треперила]],
[[треперилата]],
[[треперило]],
[[треперилото]],
[[треперили]],
[[треперилите]],
[[треперел]],
[[треперелия]],
[[треперелият]],
[[треперела]],
[[треперелата]],
[[треперело]],
[[треперелото]],
[[треперели]],
[[треперелите]],
[[треперен]],
[[треперения]],
[[трепереният]],
[[треперена]],
[[треперената]],
[[треперено]],
[[трепереното]],
[[треперени]],
[[треперените]],
[[треперещ]],
[[треперещия]],
[[треперещият]],
[[трепереща]],
[[треперещата]],
[[треперещо]],
[[треперещото]],
[[треперещи]],
[[треперещите]],
[[треперейки]],
[[треперил съм]],
[[треперила съм]],
[[треперило съм]],
[[треперили сме]],
[[треперил си]],
[[треперила си]],
[[треперило си]],
[[треперили сте]],
[[треперил е]],
[[треперила е]],
[[треперило е]],
[[треперили са]],
[[бях треперил]],
[[бях треперила]],
[[бях треперило]],
[[бяхме треперили]],
[[беше треперил]],
[[беше треперила]],
[[беше треперило]],
[[бяхте треперили]],
[[бяха треперили]],
[[ще треперя]],
[[ще треперим]],
[[ще трепериш]],
[[ще треперите]],
[[ще трепери]],
[[ще треперят]],
[[ще съм треперил]],
[[ще съм треперила]],
[[ще съм треперило]],
[[ще сме треперили]],
[[ще си треперил]],
[[ще си треперила]],
[[ще си треперило]],
[[ще сте треперили]],
[[ще е треперил]],
[[ще е треперила]],
[[ще е треперило]],
[[ще са треперили]],
[[щях да треперя]],
[[щяхме да треперим]],
[[щеше да трепериш]],
[[щяхте да треперите]],
[[щеше да трепери]],
[[щяха да треперят]],
[[щях да съм треперил]],
[[щях да съм треперила]],
[[щях да съм треперило]],
[[щяхме да сме треперили]],
[[щеше да си треперил]],
[[щеше да си треперила]],
[[щеше да си треперило]],
[[щяхте да сте треперили]],
[[щеше да е треперил]],
[[щеше да е треперила]],
[[щеше да е треперило]],
[[щяха да са треперили]],
[[треперел съм]],
[[треперела съм]],
[[треперело съм]],
[[треперели сме]],
[[треперел си]],
[[треперела си]],
[[треперело си]],
[[треперели сте]],
[[треперел е]],
[[треперела е]],
[[треперело е]],
[[треперели са]],
[[бил съм треперил]],
[[била съм треперила]],
[[било съм треперило]],
[[били сме треперили]],
[[бил си треперил]],
[[била си треперила]],
[[било си треперило]],
[[били сте треперили]],
[[бил е треперил]],
[[била е треперила]],
[[било е треперило]],
[[били са треперили]],
[[щял съм да треперя]],
[[щяла съм да треперя]],
[[щяло съм да треперя]],
[[щели сме да треперим]],
[[щял си да трепериш]],
[[щяла си да трепериш]],
[[щяло си да трепериш]],
[[щели сте да треперите]],
[[щял да трепери]],
[[щяла да трепери]],
[[щяло да трепери]],
[[щели да треперят]],
[[щял е да трепери]],
[[щяла е да трепери]],
[[щяло е да трепери]],
[[щели са да треперят]],
[[щял съм да съм треперил]],
[[щяла съм да съм треперила]],
[[щяло съм да съм треперило]],
[[щели сме да сме треперили]],
[[щял си да си треперил]],
[[щяла си да си треперила]],
[[щяло си да си треперило]],
[[щели сте да сте треперили]],
[[щял да е треперил]],
[[щяла да е треперила]],
[[щяло да е треперило]],
[[щели да са треперили]],
[[щял е да е треперил]],
[[щяла е да е треперила]],
[[щяло е да е треперило]],
[[щели са да са треперили]],
[[бих треперил]],
[[бих треперила]],
[[бих треперило]],
[[бихме треперили]],
[[би треперил]],
[[би треперила]],
[[би треперило]],
[[бихте треперили]],
[[биха треперили]],
}}</text>
      <sha1>1q5jcwhvpfg7z8xups7lli8qibheruj</sha1>
    </revision>
  </page>
  <page>
    <title>Шаблон:Словоформи/трепкам</title>
    <ns>10</ns>
    <id>564668</id>
    <revision>
      <id>596648</id>
      <timestamp>2005-05-12T09:49:23Z</timestamp>
      <contributor>
        <username>Bgbot</username>
        <id>83</id>
      </contributor>
      <comment>Борислав: Шаблон със словоформи</comment>
      <model>wikitext</model>
      <format>text/x-wiki</format>
      <text bytes="19794" xml:space="preserve">{{Шаблон:Словоформи/Глагол|
  ОСНОВНА ФОРМА = трепкам
| СЕГ.ВР., 1Л., ЕД.Ч. = треп·кам
| СЕГ.ВР., 1Л., МН.Ч. = треп·ка·ме
| СЕГ.ВР., 2Л., ЕД.Ч. = треп·каш
| СЕГ.ВР., 2Л., МН.Ч. = треп·ка·те
| СЕГ.ВР., 3Л., ЕД.Ч. = треп·ка
| СЕГ.ВР., 3Л., МН.Ч. = треп·кат
| МИН.СВ.ВР., 1Л., ЕД.Ч. = треп·ках
| МИН.СВ.ВР., 1Л., МН.Ч. = треп·ках·ме
| МИН.СВ.ВР., 2Л., ЕД.Ч. = треп·ка
| МИН.СВ.ВР., 2Л., МН.Ч. = треп·ках·те
| МИН.СВ.ВР., 3Л., ЕД.Ч. = треп·ка
| МИН.СВ.ВР., 3Л., МН.Ч. = треп·ка·ха
| МИН.НЕСВ.ВР., 1Л., ЕД.Ч. = треп·ках
| МИН.НЕСВ.ВР., 1Л., МН.Ч. = треп·ках·ме
| МИН.НЕСВ.ВР., 2Л., ЕД.Ч. = треп·ка·ше
| МИН.НЕСВ.ВР., 2Л., МН.Ч. = треп·ках·те
| МИН.НЕСВ.ВР., 3Л., ЕД.Ч. = треп·ка·ше
| МИН.НЕСВ.ВР., 3Л., МН.Ч. = треп·ка·ха
| МИН.НЕОПР.ВР., 1Л., ЕД.Ч., М.Р. = трепкал съм
| МИН.НЕОПР.ВР., 1Л., ЕД.Ч., Ж.Р. = трепкала съм
| МИН.НЕОПР.ВР., 1Л., ЕД.Ч., СР.Р. = трепкало съм
| МИН.НЕОПР.ВР., 1Л., МН.Ч. = трепкали сме
| МИН.НЕОПР.ВР., 2Л., ЕД.Ч., М.Р. = трепкал си
| МИН.НЕОПР.ВР., 2Л., ЕД.Ч., Ж.Р. = трепкала си
| МИН.НЕОПР.ВР., 2Л., ЕД.Ч., СР.Р. = трепкало си
| МИН.НЕОПР.ВР., 2Л., МН.Ч. = трепкали сте
| МИН.НЕОПР.ВР., 3Л., ЕД.Ч., М.Р. = трепкал е
| МИН.НЕОПР.ВР., 3Л., ЕД.Ч., Ж.Р. = трепкала е
| МИН.НЕОПР.ВР., 3Л., ЕД.Ч., СР.Р. = трепкало е
| МИН.НЕОПР.ВР., 3Л., МН.Ч. = трепкали са
| МИН.ПРЕД.ВР., 1Л., ЕД.Ч., М.Р. = бях трепкал
| МИН.ПРЕД.ВР., 1Л., ЕД.Ч., Ж.Р. = бях трепкала
| МИН.ПРЕД.ВР., 1Л., ЕД.Ч., СР.Р. = бях трепкало
| МИН.ПРЕД.ВР., 1Л., МН.Ч. = бяхме трепкали
| МИН.ПРЕД.ВР., 2Л., ЕД.Ч., М.Р. = беше трепкал
| МИН.ПРЕД.ВР., 2Л., ЕД.Ч., Ж.Р. = беше трепкала
| МИН.ПРЕД.ВР., 2Л., ЕД.Ч., СР.Р. = беше трепкало
| МИН.ПРЕД.ВР., 2Л., МН.Ч. = бяхте трепкали
| МИН.ПРЕД.ВР., 3Л., ЕД.Ч., М.Р. = беше трепкал
| МИН.ПРЕД.ВР., 3Л., ЕД.Ч., Ж.Р. = беше трепкала
| МИН.ПРЕД.ВР., 3Л., ЕД.Ч., СР.Р. = беше трепкало
| МИН.ПРЕД.ВР., 3Л., МН.Ч. = бяха трепкали
| БЪД.ВР., 1Л., ЕД.Ч. = ще трепкам
| БЪД.ВР., 1Л., МН.Ч. = ще трепкаме
| БЪД.ВР., 2Л., ЕД.Ч. = ще трепкаш
| БЪД.ВР., 2Л., МН.Ч. = ще трепкате
| БЪД.ВР., 3Л., ЕД.Ч. = ще трепка
| БЪД.ВР., 3Л., МН.Ч. = ще трепкат
| БЪД.ПРЕД.ВР., 1Л., ЕД.Ч., М.Р. = ще съм трепкал
| БЪД.ПРЕД.ВР., 1Л., ЕД.Ч., Ж.Р. = ще съм трепкала
| БЪД.ПРЕД.ВР., 1Л., ЕД.Ч., СР.Р. = ще съм трепкало
| БЪД.ПРЕД.ВР., 1Л., МН.Ч. = ще сме трепкали
| БЪД.ПРЕД.ВР., 2Л., ЕД.Ч., М.Р. = ще си трепкал
| БЪД.ПРЕД.ВР., 2Л., ЕД.Ч., Ж.Р. = ще си трепкала
| БЪД.ПРЕД.ВР., 2Л., ЕД.Ч., СР.Р. = ще си трепкало
| БЪД.ПРЕД.ВР., 2Л., МН.Ч. = ще сте трепкали
| БЪД.ПРЕД.ВР., 3Л., ЕД.Ч., М.Р. = ще е трепкал
| БЪД.ПРЕД.ВР., 3Л., ЕД.Ч., Ж.Р. = ще е трепкала
| БЪД.ПРЕД.ВР., 3Л., ЕД.Ч., СР.Р. = ще е трепкало
| БЪД.ПРЕД.ВР., 3Л., МН.Ч. = ще са трепкали
| БЪД.ВР. В МИН., 1Л., ЕД.Ч. = щях да трепкам
| БЪД.ВР. В МИН., 1Л., МН.Ч. = щяхме да трепкаме
| БЪД.ВР. В МИН., 2Л., ЕД.Ч. = щеше да трепкаш
| БЪД.ВР. В МИН., 2Л., МН.Ч. = щяхте да трепкате
| БЪД.ВР. В МИН., 3Л., ЕД.Ч. = щеше да трепка
| БЪД.ВР. В МИН., 3Л., МН.Ч. = щяха да трепкат
| БЪД.ПРЕД.ВР. В МИН., 1Л., ЕД.Ч., М.Р. = щях да съм трепкал
| БЪД.ПРЕД.ВР. В МИН., 1Л., ЕД.Ч., Ж.Р. = щях да съм трепкала
| БЪД.ПРЕД.ВР. В МИН., 1Л., ЕД.Ч., СР.Р. = щях да съм трепкало
| БЪД.ПРЕД.ВР. В МИН., 1Л., МН.Ч. = щяхме да сме трепкали
| БЪД.ПРЕД.ВР. В МИН., 2Л., ЕД.Ч., М.Р. = щеше да си трепкал
| БЪД.ПРЕД.ВР. В МИН., 2Л., ЕД.Ч., Ж.Р. = щеше да си трепкала
| БЪД.ПРЕД.ВР. В МИН., 2Л., ЕД.Ч., СР.Р. = щеше да си трепкало
| БЪД.ПРЕД.ВР. В МИН., 2Л., МН.Ч. = щяхте да сте трепкали
| БЪД.ПРЕД.ВР. В МИН., 3Л., ЕД.Ч., М.Р. = щеше да е трепкал
| БЪД.ПРЕД.ВР. В МИН., 3Л., ЕД.Ч., Ж.Р. = щеше да е трепкала
| БЪД.ПРЕД.ВР. В МИН., 3Л., ЕД.Ч., СР.Р. = щеше да е трепкало
| БЪД.ПРЕД.ВР. В МИН., 3Л., МН.Ч. = щяха да са трепкали
| ПР.НАКЛ., СЕГ.ВР., 1Л., ЕД.Ч., М.Р. = трепкал съм
| ПР.НАКЛ., СЕГ.ВР., 1Л., ЕД.Ч., Ж.Р. = трепкала съм
| ПР.НАКЛ., СЕГ.ВР., 1Л., ЕД.Ч., СР.Р. = трепкало съм
| ПР.НАКЛ., СЕГ.ВР., 1Л., МН.Ч. = трепкали сме
| ПР.НАКЛ., СЕГ.ВР., 2Л., ЕД.Ч., М.Р. = трепкал си
| ПР.НАКЛ., СЕГ.ВР., 2Л., ЕД.Ч., Ж.Р. = трепкала си
| ПР.НАКЛ., СЕГ.ВР., 2Л., ЕД.Ч., СР.Р. = трепкало си
| ПР.НАКЛ., СЕГ.ВР., 2Л., МН.Ч. = трепкали сте
| ПР.НАКЛ., СЕГ.ВР., 3Л., ЕД.Ч., М.Р. = трепкал (е)
| ПР.НАКЛ., СЕГ.ВР., 3Л., ЕД.Ч., Ж.Р. = трепкала (е)
| ПР.НАКЛ., СЕГ.ВР., 3Л., ЕД.Ч., СР.Р. = трепкало (е)
| ПР.НАКЛ., СЕГ.ВР., 3Л., МН.Ч. = трепкали (са)
| ПР.НАКЛ., МИН.СВ.ВР., 1Л., ЕД.Ч., М.Р. = трепкал съм
| ПР.НАКЛ., МИН.СВ.ВР., 1Л., ЕД.Ч., Ж.Р. = трепкала съм
| ПР.НАКЛ., МИН.СВ.ВР., 1Л., ЕД.Ч., СР.Р. = трепкало съм
| ПР.НАКЛ., МИН.СВ.ВР., 1Л., МН.Ч. = трепкали сме
| ПР.НАКЛ., МИН.СВ.ВР., 2Л., ЕД.Ч., М.Р. = трепкал си
| ПР.НАКЛ., МИН.СВ.ВР., 2Л., ЕД.Ч., Ж.Р. = трепкала си
| ПР.НАКЛ., МИН.СВ.ВР., 2Л., ЕД.Ч., СР.Р. = трепкало си
| ПР.НАКЛ., МИН.СВ.ВР., 2Л., МН.Ч. = трепкали сте
| ПР.НАКЛ., МИН.СВ.ВР., 3Л., ЕД.Ч., М.Р. = трепкал (е)
| ПР.НАКЛ., МИН.СВ.ВР., 3Л., ЕД.Ч., Ж.Р. = трепкала (е)
| ПР.НАКЛ., МИН.СВ.ВР., 3Л., ЕД.Ч., СР.Р. = трепкало (е)
| ПР.НАКЛ., МИН.СВ.ВР., 3Л., МН.Ч. = трепкали (са)
| ПР.НАКЛ., МИН.НЕОПР.ВР., 1Л., ЕД.Ч., М.Р. = бил съм трепкал
| ПР.НАКЛ., МИН.НЕОПР.ВР., 1Л., ЕД.Ч., Ж.Р. = била съм трепкала
| ПР.НАКЛ., МИН.НЕОПР.ВР., 1Л., ЕД.Ч., СР.Р. = било съм трепкало
| ПР.НАКЛ., МИН.НЕОПР.ВР., 1Л., МН.Ч. = били сме трепкали
| ПР.НАКЛ., МИН.НЕОПР.ВР., 2Л., ЕД.Ч., М.Р. = бил си трепкал
| ПР.НАКЛ., МИН.НЕОПР.ВР., 2Л., ЕД.Ч., Ж.Р. = била си трепкала
| ПР.НАКЛ., МИН.НЕОПР.ВР., 2Л., ЕД.Ч., СР.Р. = било си трепкало
| ПР.НАКЛ., МИН.НЕОПР.ВР., 2Л., МН.Ч. = били сте трепкали
| ПР.НАКЛ., МИН.НЕОПР.ВР., 3Л., ЕД.Ч., М.Р. = бил (е) трепкал
| ПР.НАКЛ., МИН.НЕОПР.ВР., 3Л., ЕД.Ч., Ж.Р. = била (е) трепкала
| ПР.НАКЛ., МИН.НЕОПР.ВР., 3Л., ЕД.Ч., СР.Р. = било (е) трепкало
| ПР.НАКЛ., МИН.НЕОПР.ВР., 3Л., МН.Ч. = били (са) трепкали
| ПР.НАКЛ., БЪД.ВР., 1Л., ЕД.Ч., М.Р. = щял съм да трепкам
| ПР.НАКЛ., БЪД.ВР., 1Л., ЕД.Ч., Ж.Р. = щяла съм да трепкам
| ПР.НАКЛ., БЪД.ВР., 1Л., ЕД.Ч., СР.Р. = щяло съм да трепкам
| ПР.НАКЛ., БЪД.ВР., 1Л., МН.Ч. = щели сме да трепкаме
| ПР.НАКЛ., БЪД.ВР., 2Л., ЕД.Ч., М.Р. = щял си да трепкаш
| ПР.НАКЛ., БЪД.ВР., 2Л., ЕД.Ч., Ж.Р. = щяла си да трепкаш
| ПР.НАКЛ., БЪД.ВР., 2Л., ЕД.Ч., СР.Р. = щяло си да трепкаш
| ПР.НАКЛ., БЪД.ВР., 2Л., МН.Ч. = щели сте да трепкате
| ПР.НАКЛ., БЪД.ВР., 3Л., ЕД.Ч., М.Р. = щял (е) да трепка
| ПР.НАКЛ., БЪД.ВР., 3Л., ЕД.Ч., Ж.Р. = щяла (е) да трепка
| ПР.НАКЛ., БЪД.ВР., 3Л., ЕД.Ч., СР.Р. = щяло (е) да трепка
| ПР.НАКЛ., БЪД.ВР., 3Л., МН.Ч. = щели (са) да трепкат
| ПР.НАКЛ., БЪД.ПРЕД.ВР., 1Л., ЕД.Ч., М.Р. = щял съм да съм трепкал
| ПР.НАКЛ., БЪД.ПРЕД.ВР., 1Л., ЕД.Ч., Ж.Р. = щяла съм да съм трепкала
| ПР.НАКЛ., БЪД.ПРЕД.ВР., 1Л., ЕД.Ч., СР.Р. = щяло съм да съм трепкало
| ПР.НАКЛ., БЪД.ПРЕД.ВР., 1Л., МН.Ч. = щели сме да сме трепкали
| ПР.НАКЛ., БЪД.ПРЕД.ВР., 2Л., ЕД.Ч., М.Р. = щял си да си трепкал
| ПР.НАКЛ., БЪД.ПРЕД.ВР., 2Л., ЕД.Ч., Ж.Р. = щяла си да си трепкала
| ПР.НАКЛ., БЪД.ПРЕД.ВР., 2Л., ЕД.Ч., СР.Р. = щяло си да си трепкало
| ПР.НАКЛ., БЪД.ПРЕД.ВР., 2Л., МН.Ч. = щели сте да сте трепкали
| ПР.НАКЛ., БЪД.ПРЕД.ВР., 3Л., ЕД.Ч., М.Р. = щял (е) да е трепкал
| ПР.НАКЛ., БЪД.ПРЕД.ВР., 3Л., ЕД.Ч., Ж.Р. = щяла (е) да е трепкала
| ПР.НАКЛ., БЪД.ПРЕД.ВР., 3Л., ЕД.Ч., СР.Р. = щяло (е) да е трепкало
| ПР.НАКЛ., БЪД.ПРЕД.ВР., 3Л., МН.Ч. = щели (са) да са трепкали
| УСЛОВНО НАКЛОНЕНИЕ, 1Л., ЕД.Ч., М.Р. = бих трепкал
| УСЛОВНО НАКЛОНЕНИЕ, 1Л., ЕД.Ч., Ж.Р. = бих трепкала
| УСЛОВНО НАКЛОНЕНИЕ, 1Л., ЕД.Ч., СР.Р. = бих трепкало
| УСЛОВНО НАКЛОНЕНИЕ, 1Л., МН.Ч. = бихме трепкали
| УСЛОВНО НАКЛОНЕНИЕ, 2Л., ЕД.Ч., М.Р. = би трепкал
| УСЛОВНО НАКЛОНЕНИЕ, 2Л., ЕД.Ч., Ж.Р. = би трепкала
| УСЛОВНО НАКЛОНЕНИЕ, 2Л., ЕД.Ч., СР.Р. = би трепкало
| УСЛОВНО НАКЛОНЕНИЕ, 2Л., МН.Ч. = бихте трепкали
| УСЛОВНО НАКЛОНЕНИЕ, 3Л., ЕД.Ч., М.Р. = би трепкал
| УСЛОВНО НАКЛОНЕНИЕ, 3Л., ЕД.Ч., Ж.Р. = би трепкала
| УСЛОВНО НАКЛОНЕНИЕ, 3Л., ЕД.Ч., СР.Р. = би трепкало
| УСЛОВНО НАКЛОНЕНИЕ, 3Л., МН.Ч. = биха трепкали
| ПОВЕЛИТЕЛНО НАКЛОНЕНИЕ, ЕД.Ч. = треп·кай
| ПОВЕЛИТЕЛНО НАКЛОНЕНИЕ, МН.Ч. = треп·кай·те
| МИН.СТРАД.ПРИЧ. М.Р. = треп·кан
| МИН.СТРАД.ПРИЧ. М.Р. НЕПЪЛЕН ЧЛЕН = треп·ка·ния
| МИН.СТРАД.ПРИЧ. М.Р. ПЪЛЕН ЧЛЕН = треп·ка·ни·ят
| МИН.СТРАД.ПРИЧ. Ж.Р. = треп·ка·на
| МИН.СТРАД.ПРИЧ. Ж.Р. ЧЛЕН = треп·ка·на·та
| МИН.СТРАД.ПРИЧ. СР.Р. = треп·ка·но
| МИН.СТРАД.ПРИЧ. СР.Р. ЧЛЕН = треп·ка·но·то
| МИН.СТРАД.ПРИЧ. МН.Ч. = треп·ка·ни
| МИН.СТРАД.ПРИЧ. МН.Ч. ЧЛЕН = треп·ка·ни·те
| МИН.ДЕЯТ.СВ.ПРИЧ. М.Р. = треп·кал
| МИН.ДЕЯТ.СВ.ПРИЧ. М.Р. НЕПЪЛЕН ЧЛЕН = треп·ка·лия
| МИН.ДЕЯТ.СВ.ПРИЧ. М.Р. ПЪЛЕН ЧЛЕН = треп·ка·ли·ят
| МИН.ДЕЯТ.СВ.ПРИЧ. Ж.Р. = треп·ка·ла
| МИН.ДЕЯТ.СВ.ПРИЧ. Ж.Р. ЧЛЕН = треп·ка·ла·та
| МИН.ДЕЯТ.СВ.ПРИЧ. СР.Р. = треп·ка·ло
| МИН.ДЕЯТ.СВ.ПРИЧ. СР.Р. ЧЛЕН = треп·ка·ло·то
| МИН.ДЕЯТ.СВ.ПРИЧ. МН.Ч. = треп·ка·ли
| МИН.ДЕЯТ.СВ.ПРИЧ. МН.Ч. ЧЛЕН = треп·ка·ли·те
| МИН.ДЕЯТ.НЕСВ.ПРИЧ. М.Р. = треп·кал
| МИН.ДЕЯТ.НЕСВ.ПРИЧ. М.Р. НЕПЪЛЕН ЧЛЕН = треп·ка·лия
| МИН.ДЕЯТ.НЕСВ.ПРИЧ. М.Р. ПЪЛЕН ЧЛЕН = треп·ка·ли·ят
| МИН.ДЕЯТ.НЕСВ.ПРИЧ. Ж.Р. = треп·ка·ла
| МИН.ДЕЯТ.НЕСВ.ПРИЧ. Ж.Р. ЧЛЕН = треп·ка·ла·та
| МИН.ДЕЯТ.НЕСВ.ПРИЧ. СР.Р. = треп·ка·ло
| МИН.ДЕЯТ.НЕСВ.ПРИЧ. СР.Р. ЧЛЕН = треп·ка·ло·то
| МИН.ДЕЯТ.НЕСВ.ПРИЧ. МН.Ч. = треп·ка·ли
| МИН.ДЕЯТ.НЕСВ.ПРИЧ. МН.Ч. ЧЛЕН = треп·ка·ли·те
| СЕГ.ДЕЯТ.ПРИЧ. М.Р. = треп·кащ
| СЕГ.ДЕЯТ.ПРИЧ. М.Р. НЕПЪЛЕН ЧЛЕН = треп·ка·щия
| СЕГ.ДЕЯТ.ПРИЧ. М.Р. ПЪЛЕН ЧЛЕН = треп·ка·щи·ят
| СЕГ.ДЕЯТ.ПРИЧ. Ж.Р. = треп·ка·ща
| СЕГ.ДЕЯТ.ПРИЧ. Ж.Р. ЧЛЕН = треп·ка·ща·та
| СЕГ.ДЕЯТ.ПРИЧ. СР.Р. = треп·ка·що
| СЕГ.ДЕЯТ.ПРИЧ. СР.Р. ЧЛЕН = треп·ка·що·то
| СЕГ.ДЕЯТ.ПРИЧ. МН.Ч. = треп·ка·щи
| СЕГ.ДЕЯТ.ПРИЧ. МН.Ч. ЧЛЕН = треп·ка·щи·те
| ДЕЕПРИЧАСТИЕ = треп·кай·ки
| СКРИТИ ПРЕПРАТКИ = 
[[трепкам]],
[[трепкаш]],
[[трепка]],
[[трепкаме]],
[[трепкате]],
[[трепкат]],
[[трепках]],
[[трепкахме]],
[[трепкахте]],
[[трепкаха]],
[[трепкаше]],
[[трепкай]],
[[трепкайте]],
[[трепкал]],
[[трепкалия]],
[[трепкалият]],
[[трепкала]],
[[трепкалата]],
[[трепкало]],
[[трепкалото]],
[[трепкали]],
[[трепкалите]],
[[трепкан]],
[[трепкания]],
[[трепканият]],
[[трепкана]],
[[трепканата]],
[[трепкано]],
[[трепканото]],
[[трепкани]],
[[трепканите]],
[[трепкащ]],
[[трепкащия]],
[[трепкащият]],
[[трепкаща]],
[[трепкащата]],
[[трепкащо]],
[[трепкащото]],
[[трепкащи]],
[[трепкащите]],
[[трепкайки]],
[[трепкал съм]],
[[трепкала съм]],
[[трепкало съм]],
[[трепкали сме]],
[[трепкал си]],
[[трепкала си]],
[[трепкало си]],
[[трепкали сте]],
[[трепкал е]],
[[трепкала е]],
[[трепкало е]],
[[трепкали са]],
[[бях трепкал]],
[[бях трепкала]],
[[бях трепкало]],
[[бяхме трепкали]],
[[беше трепкал]],
[[беше трепкала]],
[[беше трепкало]],
[[бяхте трепкали]],
[[бяха трепкали]],
[[ще трепкам]],
[[ще трепкаме]],
[[ще трепкаш]],
[[ще трепкате]],
[[ще трепка]],
[[ще трепкат]],
[[ще съм трепкал]],
[[ще съм трепкала]],
[[ще съм трепкало]],
[[ще сме трепкали]],
[[ще си трепкал]],
[[ще си трепкала]],
[[ще си трепкало]],
[[ще сте трепкали]],
[[ще е трепкал]],
[[ще е трепкала]],
[[ще е трепкало]],
[[ще са трепкали]],
[[щях да трепкам]],
[[щяхме да трепкаме]],
[[щеше да трепкаш]],
[[щяхте да трепкате]],
[[щеше да трепка]],
[[щяха да трепкат]],
[[щях да съм трепкал]],
[[щях да съм трепкала]],
[[щях да съм трепкало]],
[[щяхме да сме трепкали]],
[[щеше да си трепкал]],
[[щеше да си трепкала]],
[[щеше да си трепкало]],
[[щяхте да сте трепкали]],
[[щеше да е трепкал]],
[[щеше да е трепкала]],
[[щеше да е трепкало]],
[[щяха да са трепкали]],
[[бил съм трепкал]],
[[била съм трепкала]],
[[било съм трепкало]],
[[били сме трепкали]],
[[бил си трепкал]],
[[била си трепкала]],
[[било си трепкало]],
[[били сте трепкали]],
[[бил е трепкал]],
[[била е трепкала]],
[[било е трепкало]],
[[били са трепкали]],
[[щял съм да трепкам]],
[[щяла съм да трепкам]],
[[щяло съм да трепкам]],
[[щели сме да трепкаме]],
[[щял си да трепкаш]],
[[щяла си да трепкаш]],
[[щяло си да трепкаш]],
[[щели сте да трепкате]],
[[щял да трепка]],
[[щяла да трепка]],
[[щяло да трепка]],
[[щели да трепкат]],
[[щял е да трепка]],
[[щяла е да трепка]],
[[щяло е да трепка]],
[[щели са да трепкат]],
[[щял съм да съм трепкал]],
[[щяла съм да съм трепкала]],
[[щяло съм да съм трепкало]],
[[щели сме да сме трепкали]],
[[щял си да си трепкал]],
[[щяла си да си трепкала]],
[[щяло си да си трепкало]],
[[щели сте да сте трепкали]],
[[щял да е трепкал]],
[[щяла да е трепкала]],
[[щяло да е трепкало]],
[[щели да са трепкали]],
[[щял е да е трепкал]],
[[щяла е да е трепкала]],
[[щяло е да е трепкало]],
[[щели са да са трепкали]],
[[бих трепкал]],
[[бих трепкала]],
[[бих трепкало]],
[[бихме трепкали]],
[[би трепкал]],
[[би трепкала]],
[[би трепкало]],
[[бихте трепкали]],
[[биха трепкали]],
}}</text>
      <sha1>qzt3nuxxxi7ai8i488xbeeq2vswj48y</sha1>
    </revision>
  </page>
  <page>
    <title>Шаблон:Словоформи/трепна</title>
    <ns>10</ns>
    <id>399073</id>
    <revision>
      <id>431102</id>
      <parentid>10077</parentid>
      <timestamp>2005-05-06T19:59:37Z</timestamp>
      <contributor>
        <username>Bgbot</username>
        <id>83</id>
      </contributor>
      <comment>Борислав: Шаблон със словоформи</comment>
      <model>wikitext</model>
      <format>text/x-wiki</format>
      <text bytes="19894" xml:space="preserve">{{Шаблон:Словоформи/Глагол|
  ОСНОВНА ФОРМА = трепна
| СЕГ.ВР., 1Л., ЕД.Ч. = треп·на
| СЕГ.ВР., 1Л., МН.Ч. = треп·нем
| СЕГ.ВР., 2Л., ЕД.Ч. = треп·неш
| СЕГ.ВР., 2Л., МН.Ч. = треп·не·те
| СЕГ.ВР., 3Л., ЕД.Ч. = треп·не
| СЕГ.ВР., 3Л., МН.Ч. = треп·нат
| МИН.СВ.ВР., 1Л., ЕД.Ч. = треп·нах
| МИН.СВ.ВР., 1Л., МН.Ч. = треп·нах·ме
| МИН.СВ.ВР., 2Л., ЕД.Ч. = треп·на
| МИН.СВ.ВР., 2Л., МН.Ч. = треп·нах·те
| МИН.СВ.ВР., 3Л., ЕД.Ч. = треп·на
| МИН.СВ.ВР., 3Л., МН.Ч. = треп·на·ха
| МИН.НЕСВ.ВР., 1Л., ЕД.Ч. = треп·нех
| МИН.НЕСВ.ВР., 1Л., МН.Ч. = треп·нех·ме
| МИН.НЕСВ.ВР., 2Л., ЕД.Ч. = треп·не·ше
| МИН.НЕСВ.ВР., 2Л., МН.Ч. = треп·нех·те
| МИН.НЕСВ.ВР., 3Л., ЕД.Ч. = треп·не·ше
| МИН.НЕСВ.ВР., 3Л., МН.Ч. = треп·не·ха
| МИН.НЕОПР.ВР., 1Л., ЕД.Ч., М.Р. = трепнал съм
| МИН.НЕОПР.ВР., 1Л., ЕД.Ч., Ж.Р. = трепнала съм
| МИН.НЕОПР.ВР., 1Л., ЕД.Ч., СР.Р. = трепнало съм
| МИН.НЕОПР.ВР., 1Л., МН.Ч. = трепнали сме
| МИН.НЕОПР.ВР., 2Л., ЕД.Ч., М.Р. = трепнал си
| МИН.НЕОПР.ВР., 2Л., ЕД.Ч., Ж.Р. = трепнала си
| МИН.НЕОПР.ВР., 2Л., ЕД.Ч., СР.Р. = трепнало си
| МИН.НЕОПР.ВР., 2Л., МН.Ч. = трепнали сте
| МИН.НЕОПР.ВР., 3Л., ЕД.Ч., М.Р. = трепнал е
| МИН.НЕОПР.ВР., 3Л., ЕД.Ч., Ж.Р. = трепнала е
| МИН.НЕОПР.ВР., 3Л., ЕД.Ч., СР.Р. = трепнало е
| МИН.НЕОПР.ВР., 3Л., МН.Ч. = трепнали са
| МИН.ПРЕД.ВР., 1Л., ЕД.Ч., М.Р. = бях трепнал
| МИН.ПРЕД.ВР., 1Л., ЕД.Ч., Ж.Р. = бях трепнала
| МИН.ПРЕД.ВР., 1Л., ЕД.Ч., СР.Р. = бях трепнало
| МИН.ПРЕД.ВР., 1Л., МН.Ч. = бяхме трепнали
| МИН.ПРЕД.ВР., 2Л., ЕД.Ч., М.Р. = беше трепнал
| МИН.ПРЕД.ВР., 2Л., ЕД.Ч., Ж.Р. = беше трепнала
| МИН.ПРЕД.ВР., 2Л., ЕД.Ч., СР.Р. = беше трепнало
| МИН.ПРЕД.ВР., 2Л., МН.Ч. = бяхте трепнали
| МИН.ПРЕД.ВР., 3Л., ЕД.Ч., М.Р. = беше трепнал
| МИН.ПРЕД.ВР., 3Л., ЕД.Ч., Ж.Р. = беше трепнала
| МИН.ПРЕД.ВР., 3Л., ЕД.Ч., СР.Р. = беше трепнало
| МИН.ПРЕД.ВР., 3Л., МН.Ч. = бяха трепнали
| БЪД.ВР., 1Л., ЕД.Ч. = ще трепна
| БЪД.ВР., 1Л., МН.Ч. = ще трепнем
| БЪД.ВР., 2Л., ЕД.Ч. = ще трепнеш
| БЪД.ВР., 2Л., МН.Ч. = ще трепнете
| БЪД.ВР., 3Л., ЕД.Ч. = ще трепне
| БЪД.ВР., 3Л., МН.Ч. = ще трепнат
| БЪД.ПРЕД.ВР., 1Л., ЕД.Ч., М.Р. = ще съм трепнал
| БЪД.ПРЕД.ВР., 1Л., ЕД.Ч., Ж.Р. = ще съм трепнала
| БЪД.ПРЕД.ВР., 1Л., ЕД.Ч., СР.Р. = ще съм трепнало
| БЪД.ПРЕД.ВР., 1Л., МН.Ч. = ще сме трепнали
| БЪД.ПРЕД.ВР., 2Л., ЕД.Ч., М.Р. = ще си трепнал
| БЪД.ПРЕД.ВР., 2Л., ЕД.Ч., Ж.Р. = ще си трепнала
| БЪД.ПРЕД.ВР., 2Л., ЕД.Ч., СР.Р. = ще си трепнало
| БЪД.ПРЕД.ВР., 2Л., МН.Ч. = ще сте трепнали
| БЪД.ПРЕД.ВР., 3Л., ЕД.Ч., М.Р. = ще е трепнал
| БЪД.ПРЕД.ВР., 3Л., ЕД.Ч., Ж.Р. = ще е трепнала
| БЪД.ПРЕД.ВР., 3Л., ЕД.Ч., СР.Р. = ще е трепнало
| БЪД.ПРЕД.ВР., 3Л., МН.Ч. = ще са трепнали
| БЪД.ВР. В МИН., 1Л., ЕД.Ч. = щях да трепна
| БЪД.ВР. В МИН., 1Л., МН.Ч. = щяхме да трепнем
| БЪД.ВР. В МИН., 2Л., ЕД.Ч. = щеше да трепнеш
| БЪД.ВР. В МИН., 2Л., МН.Ч. = щяхте да трепнете
| БЪД.ВР. В МИН., 3Л., ЕД.Ч. = щеше да трепне
| БЪД.ВР. В МИН., 3Л., МН.Ч. = щяха да трепнат
| БЪД.ПРЕД.ВР. В МИН., 1Л., ЕД.Ч., М.Р. = щях да съм трепнал
| БЪД.ПРЕД.ВР. В МИН., 1Л., ЕД.Ч., Ж.Р. = щях да съм трепнала
| БЪД.ПРЕД.ВР. В МИН., 1Л., ЕД.Ч., СР.Р. = щях да съм трепнало
| БЪД.ПРЕД.ВР. В МИН., 1Л., МН.Ч. = щяхме да сме трепнали
| БЪД.ПРЕД.ВР. В МИН., 2Л., ЕД.Ч., М.Р. = щеше да си трепнал
| БЪД.ПРЕД.ВР. В МИН., 2Л., ЕД.Ч., Ж.Р. = щеше да си трепнала
| БЪД.ПРЕД.ВР. В МИН., 2Л., ЕД.Ч., СР.Р. = щеше да си трепнало
| БЪД.ПРЕД.ВР. В МИН., 2Л., МН.Ч. = щяхте да сте трепнали
| БЪД.ПРЕД.ВР. В МИН., 3Л., ЕД.Ч., М.Р. = щеше да е трепнал
| БЪД.ПРЕД.ВР. В МИН., 3Л., ЕД.Ч., Ж.Р. = щеше да е трепнала
| БЪД.ПРЕД.ВР. В МИН., 3Л., ЕД.Ч., СР.Р. = щеше да е трепнало
| БЪД.ПРЕД.ВР. В МИН., 3Л., МН.Ч. = щяха да са трепнали
| ПР.НАКЛ., СЕГ.ВР., 1Л., ЕД.Ч., М.Р. = трепнел съм
| ПР.НАКЛ., СЕГ.ВР., 1Л., ЕД.Ч., Ж.Р. = трепнела съм
| ПР.НАКЛ., СЕГ.ВР., 1Л., ЕД.Ч., СР.Р. = трепнело съм
| ПР.НАКЛ., СЕГ.ВР., 1Л., МН.Ч. = трепнели сме
| ПР.НАКЛ., СЕГ.ВР., 2Л., ЕД.Ч., М.Р. = трепнел си
| ПР.НАКЛ., СЕГ.ВР., 2Л., ЕД.Ч., Ж.Р. = трепнела си
| ПР.НАКЛ., СЕГ.ВР., 2Л., ЕД.Ч., СР.Р. = трепнело си
| ПР.НАКЛ., СЕГ.ВР., 2Л., МН.Ч. = трепнели сте
| ПР.НАКЛ., СЕГ.ВР., 3Л., ЕД.Ч., М.Р. = трепнел (е)
| ПР.НАКЛ., СЕГ.ВР., 3Л., ЕД.Ч., Ж.Р. = трепнела (е)
| ПР.НАКЛ., СЕГ.ВР., 3Л., ЕД.Ч., СР.Р. = трепнело (е)
| ПР.НАКЛ., СЕГ.ВР., 3Л., МН.Ч. = трепнели (са)
| ПР.НАКЛ., МИН.СВ.ВР., 1Л., ЕД.Ч., М.Р. = трепнал съм
| ПР.НАКЛ., МИН.СВ.ВР., 1Л., ЕД.Ч., Ж.Р. = трепнала съм
| ПР.НАКЛ., МИН.СВ.ВР., 1Л., ЕД.Ч., СР.Р. = трепнало съм
| ПР.НАКЛ., МИН.СВ.ВР., 1Л., МН.Ч. = трепнали сме
| ПР.НАКЛ., МИН.СВ.ВР., 2Л., ЕД.Ч., М.Р. = трепнал си
| ПР.НАКЛ., МИН.СВ.ВР., 2Л., ЕД.Ч., Ж.Р. = трепнала си
| ПР.НАКЛ., МИН.СВ.ВР., 2Л., ЕД.Ч., СР.Р. = трепнало си
| ПР.НАКЛ., МИН.СВ.ВР., 2Л., МН.Ч. = трепнали сте
| ПР.НАКЛ., МИН.СВ.ВР., 3Л., ЕД.Ч., М.Р. = трепнал (е)
| ПР.НАКЛ., МИН.СВ.ВР., 3Л., ЕД.Ч., Ж.Р. = трепнала (е)
| ПР.НАКЛ., МИН.СВ.ВР., 3Л., ЕД.Ч., СР.Р. = трепнало (е)
| ПР.НАКЛ., МИН.СВ.ВР., 3Л., МН.Ч. = трепнали (са)
| ПР.НАКЛ., МИН.НЕОПР.ВР., 1Л., ЕД.Ч., М.Р. = бил съм трепнал
| ПР.НАКЛ., МИН.НЕОПР.ВР., 1Л., ЕД.Ч., Ж.Р. = била съм трепнала
| ПР.НАКЛ., МИН.НЕОПР.ВР., 1Л., ЕД.Ч., СР.Р. = било съм трепнало
| ПР.НАКЛ., МИН.НЕОПР.ВР., 1Л., МН.Ч. = били сме трепнали
| ПР.НАКЛ., МИН.НЕОПР.ВР., 2Л., ЕД.Ч., М.Р. = бил си трепнал
| ПР.НАКЛ., МИН.НЕОПР.ВР., 2Л., ЕД.Ч., Ж.Р. = била си трепнала
| ПР.НАКЛ., МИН.НЕОПР.ВР., 2Л., ЕД.Ч., СР.Р. = било си трепнало
| ПР.НАКЛ., МИН.НЕОПР.ВР., 2Л., МН.Ч. = били сте трепнали
| ПР.НАКЛ., МИН.НЕОПР.ВР., 3Л., ЕД.Ч., М.Р. = бил (е) трепнал
| ПР.НАКЛ., МИН.НЕОПР.ВР., 3Л., ЕД.Ч., Ж.Р. = била (е) трепнала
| ПР.НАКЛ., МИН.НЕОПР.ВР., 3Л., ЕД.Ч., СР.Р. = било (е) трепнало
| ПР.НАКЛ., МИН.НЕОПР.ВР., 3Л., МН.Ч. = били (са) трепнали
| ПР.НАКЛ., БЪД.ВР., 1Л., ЕД.Ч., М.Р. = щял съм да трепна
| ПР.НАКЛ., БЪД.ВР., 1Л., ЕД.Ч., Ж.Р. = щяла съм да трепна
| ПР.НАКЛ., БЪД.ВР., 1Л., ЕД.Ч., СР.Р. = щяло съм да трепна
| ПР.НАКЛ., БЪД.ВР., 1Л., МН.Ч. = щели сме да трепнем
| ПР.НАКЛ., БЪД.ВР., 2Л., ЕД.Ч., М.Р. = щял си да трепнеш
| ПР.НАКЛ., БЪД.ВР., 2Л., ЕД.Ч., Ж.Р. = щяла си да трепнеш
| ПР.НАКЛ., БЪД.ВР., 2Л., ЕД.Ч., СР.Р. = щяло си да трепнеш
| ПР.НАКЛ., БЪД.ВР., 2Л., МН.Ч. = щели сте да трепнете
| ПР.НАКЛ., БЪД.ВР., 3Л., ЕД.Ч., М.Р. = щял (е) да трепне
| ПР.НАКЛ., БЪД.ВР., 3Л., ЕД.Ч., Ж.Р. = щяла (е) да трепне
| ПР.НАКЛ., БЪД.ВР., 3Л., ЕД.Ч., СР.Р. = щяло (е) да трепне
| ПР.НАКЛ., БЪД.ВР., 3Л., МН.Ч. = щели (са) да трепнат
| ПР.НАКЛ., БЪД.ПРЕД.ВР., 1Л., ЕД.Ч., М.Р. = щял съм да съм трепнал
| ПР.НАКЛ., БЪД.ПРЕД.ВР., 1Л., ЕД.Ч., Ж.Р. = щяла съм да съм трепнала
| ПР.НАКЛ., БЪД.ПРЕД.ВР., 1Л., ЕД.Ч., СР.Р. = щяло съм да съм трепнало
| ПР.НАКЛ., БЪД.ПРЕД.ВР., 1Л., МН.Ч. = щели сме да сме трепнали
| ПР.НАКЛ., БЪД.ПРЕД.ВР., 2Л., ЕД.Ч., М.Р. = щял си да си трепнал
| ПР.НАКЛ., БЪД.ПРЕД.ВР., 2Л., ЕД.Ч., Ж.Р. = щяла си да си трепнала
| ПР.НАКЛ., БЪД.ПРЕД.ВР., 2Л., ЕД.Ч., СР.Р. = щяло си да си трепнало
| ПР.НАКЛ., БЪД.ПРЕД.ВР., 2Л., МН.Ч. = щели сте да сте трепнали
| ПР.НАКЛ., БЪД.ПРЕД.ВР., 3Л., ЕД.Ч., М.Р. = щял (е) да е трепнал
| ПР.НАКЛ., БЪД.ПРЕД.ВР., 3Л., ЕД.Ч., Ж.Р. = щяла (е) да е трепнала
| ПР.НАКЛ., БЪД.ПРЕД.ВР., 3Л., ЕД.Ч., СР.Р. = щяло (е) да е трепнало
| ПР.НАКЛ., БЪД.ПРЕД.ВР., 3Л., МН.Ч. = щели (са) да са трепнали
| УСЛОВНО НАКЛОНЕНИЕ, 1Л., ЕД.Ч., М.Р. = бих трепнал
| УСЛОВНО НАКЛОНЕНИЕ, 1Л., ЕД.Ч., Ж.Р. = бих трепнала
| УСЛОВНО НАКЛОНЕНИЕ, 1Л., ЕД.Ч., СР.Р. = бих трепнало
| УСЛОВНО НАКЛОНЕНИЕ, 1Л., МН.Ч. = бихме трепнали
| УСЛОВНО НАКЛОНЕНИЕ, 2Л., ЕД.Ч., М.Р. = би трепнал
| УСЛОВНО НАКЛОНЕНИЕ, 2Л., ЕД.Ч., Ж.Р. = би трепнала
| УСЛОВНО НАКЛОНЕНИЕ, 2Л., ЕД.Ч., СР.Р. = би трепнало
| УСЛОВНО НАКЛОНЕНИЕ, 2Л., МН.Ч. = бихте трепнали
| УСЛОВНО НАКЛОНЕНИЕ, 3Л., ЕД.Ч., М.Р. = би трепнал
| УСЛОВНО НАКЛОНЕНИЕ, 3Л., ЕД.Ч., Ж.Р. = би трепнала
| УСЛОВНО НАКЛОНЕНИЕ, 3Л., ЕД.Ч., СР.Р. = би трепнало
| УСЛОВНО НАКЛОНЕНИЕ, 3Л., МН.Ч. = биха трепнали
| ПОВЕЛИТЕЛНО НАКЛОНЕНИЕ, ЕД.Ч. = треп·ни
| ПОВЕЛИТЕЛНО НАКЛОНЕНИЕ, МН.Ч. = треп·не·те
| МИН.СТРАД.ПРИЧ. М.Р. = треп·нат
| МИН.СТРАД.ПРИЧ. М.Р. НЕПЪЛЕН ЧЛЕН = треп·на·тия
| МИН.СТРАД.ПРИЧ. М.Р. ПЪЛЕН ЧЛЕН = треп·на·ти·ят
| МИН.СТРАД.ПРИЧ. Ж.Р. = треп·на·та
| МИН.СТРАД.ПРИЧ. Ж.Р. ЧЛЕН = треп·на·та·та
| МИН.СТРАД.ПРИЧ. СР.Р. = треп·на·то
| МИН.СТРАД.ПРИЧ. СР.Р. ЧЛЕН = треп·на·то·то
| МИН.СТРАД.ПРИЧ. МН.Ч. = треп·на·ти
| МИН.СТРАД.ПРИЧ. МН.Ч. ЧЛЕН = треп·на·ти·те
| МИН.ДЕЯТ.СВ.ПРИЧ. М.Р. = треп·нал
| МИН.ДЕЯТ.СВ.ПРИЧ. М.Р. НЕПЪЛЕН ЧЛЕН = треп·на·лия
| МИН.ДЕЯТ.СВ.ПРИЧ. М.Р. ПЪЛЕН ЧЛЕН = треп·на·ли·ят
| МИН.ДЕЯТ.СВ.ПРИЧ. Ж.Р. = треп·на·ла
| МИН.ДЕЯТ.СВ.ПРИЧ. Ж.Р. ЧЛЕН = треп·на·ла·та
| МИН.ДЕЯТ.СВ.ПРИЧ. СР.Р. = треп·на·ло
| МИН.ДЕЯТ.СВ.ПРИЧ. СР.Р. ЧЛЕН = треп·на·ло·то
| МИН.ДЕЯТ.СВ.ПРИЧ. МН.Ч. = треп·на·ли
| МИН.ДЕЯТ.СВ.ПРИЧ. МН.Ч. ЧЛЕН = треп·на·ли·те
| МИН.ДЕЯТ.НЕСВ.ПРИЧ. М.Р. = треп·нел
| МИН.ДЕЯТ.НЕСВ.ПРИЧ. М.Р. НЕПЪЛЕН ЧЛЕН = треп·не·лия
| МИН.ДЕЯТ.НЕСВ.ПРИЧ. М.Р. ПЪЛЕН ЧЛЕН = треп·не·ли·ят
| МИН.ДЕЯТ.НЕСВ.ПРИЧ. Ж.Р. = треп·не·ла
| МИН.ДЕЯТ.НЕСВ.ПРИЧ. Ж.Р. ЧЛЕН = треп·не·ла·та
| МИН.ДЕЯТ.НЕСВ.ПРИЧ. СР.Р. = треп·не·ло
| МИН.ДЕЯТ.НЕСВ.ПРИЧ. СР.Р. ЧЛЕН = треп·не·ло·то
| МИН.ДЕЯТ.НЕСВ.ПРИЧ. МН.Ч. = треп·не·ли
| МИН.ДЕЯТ.НЕСВ.ПРИЧ. МН.Ч. ЧЛЕН = треп·не·ли·те
| СЕГ.ДЕЯТ.ПРИЧ. М.Р. = —
| СЕГ.ДЕЯТ.ПРИЧ. М.Р. НЕПЪЛЕН ЧЛЕН = —
| СЕГ.ДЕЯТ.ПРИЧ. М.Р. ПЪЛЕН ЧЛЕН = —
| СЕГ.ДЕЯТ.ПРИЧ. Ж.Р. = —
| СЕГ.ДЕЯТ.ПРИЧ. Ж.Р. ЧЛЕН = —
| СЕГ.ДЕЯТ.ПРИЧ. СР.Р. = —
| СЕГ.ДЕЯТ.ПРИЧ. СР.Р. ЧЛЕН = —
| СЕГ.ДЕЯТ.ПРИЧ. МН.Ч. = —
| СЕГ.ДЕЯТ.ПРИЧ. МН.Ч. ЧЛЕН = —
| ДЕЕПРИЧАСТИЕ = —
| СКРИТИ ПРЕПРАТКИ = 
[[трепна]],
[[трепнеш]],
[[трепне]],
[[трепнем]],
[[трепнете]],
[[трепнат]],
[[трепнах]],
[[трепнахме]],
[[трепнахте]],
[[трепнаха]],
[[трепнех]],
[[трепнеше]],
[[трепнехме]],
[[трепнехте]],
[[трепнеха]],
[[трепни]],
[[трепнал]],
[[трепналия]],
[[трепналият]],
[[трепнала]],
[[трепналата]],
[[трепнало]],
[[трепналото]],
[[трепнали]],
[[трепналите]],
[[трепнел]],
[[трепнелия]],
[[трепнелият]],
[[трепнела]],
[[трепнелата]],
[[трепнело]],
[[трепнелото]],
[[трепнели]],
[[трепнелите]],
[[трепнатия]],
[[трепнатият]],
[[трепната]],
[[трепнатата]],
[[трепнато]],
[[трепнатото]],
[[трепнати]],
[[трепнатите]],
[[трепнал съм]],
[[трепнала съм]],
[[трепнало съм]],
[[трепнали сме]],
[[трепнал си]],
[[трепнала си]],
[[трепнало си]],
[[трепнали сте]],
[[трепнал е]],
[[трепнала е]],
[[трепнало е]],
[[трепнали са]],
[[бях трепнал]],
[[бях трепнала]],
[[бях трепнало]],
[[бяхме трепнали]],
[[беше трепнал]],
[[беше трепнала]],
[[беше трепнало]],
[[бяхте трепнали]],
[[бяха трепнали]],
[[ще трепна]],
[[ще трепнем]],
[[ще трепнеш]],
[[ще трепнете]],
[[ще трепне]],
[[ще трепнат]],
[[ще съм трепнал]],
[[ще съм трепнала]],
[[ще съм трепнало]],
[[ще сме трепнали]],
[[ще си трепнал]],
[[ще си трепнала]],
[[ще си трепнало]],
[[ще сте трепнали]],
[[ще е трепнал]],
[[ще е трепнала]],
[[ще е трепнало]],
[[ще са трепнали]],
[[щях да трепна]],
[[щяхме да трепнем]],
[[щеше да трепнеш]],
[[щяхте да трепнете]],
[[щеше да трепне]],
[[щяха да трепнат]],
[[щях да съм трепнал]],
[[щях да съм трепнала]],
[[щях да съм трепнало]],
[[щяхме да сме трепнали]],
[[щеше да си трепнал]],
[[щеше да си трепнала]],
[[щеше да си трепнало]],
[[щяхте да сте трепнали]],
[[щеше да е трепнал]],
[[щеше да е трепнала]],
[[щеше да е трепнало]],
[[щяха да са трепнали]],
[[трепнел съм]],
[[трепнела съм]],
[[трепнело съм]],
[[трепнели сме]],
[[трепнел си]],
[[трепнела си]],
[[трепнело си]],
[[трепнели сте]],
[[трепнел е]],
[[трепнела е]],
[[трепнело е]],
[[трепнели са]],
[[бил съм трепнал]],
[[била съм трепнала]],
[[било съм трепнало]],
[[били сме трепнали]],
[[бил си трепнал]],
[[била си трепнала]],
[[било си трепнало]],
[[били сте трепнали]],
[[бил е трепнал]],
[[била е трепнала]],
[[било е трепнало]],
[[били са трепнали]],
[[щял съм да трепна]],
[[щяла съм да трепна]],
[[щяло съм да трепна]],
[[щели сме да трепнем]],
[[щял си да трепнеш]],
[[щяла си да трепнеш]],
[[щяло си да трепнеш]],
[[щели сте да трепнете]],
[[щял да трепне]],
[[щяла да трепне]],
[[щяло да трепне]],
[[щели да трепнат]],
[[щял е да трепне]],
[[щяла е да трепне]],
[[щяло е да трепне]],
[[щели са да трепнат]],
[[щял съм да съм трепнал]],
[[щяла съм да съм трепнала]],
[[щяло съм да съм трепнало]],
[[щели сме да сме трепнали]],
[[щял си да си трепнал]],
[[щяла си да си трепнала]],
[[щяло си да си трепнало]],
[[щели сте да сте трепнали]],
[[щял да е трепнал]],
[[щяла да е трепнала]],
[[щяло да е трепнало]],
[[щели да са трепнали]],
[[щял е да е трепнал]],
[[щяла е да е трепнала]],
[[щяло е да е трепнало]],
[[щели са да са трепнали]],
[[бих трепнал]],
[[бих трепнала]],
[[бих трепнало]],
[[бихме трепнали]],
[[би трепнал]],
[[би трепнала]],
[[би трепнало]],
[[бихте трепнали]],
[[биха трепнали]],
}}</text>
      <sha1>ak4fg5j8ywoc90pmx5fl068r8464ccy</sha1>
    </revision>
  </page>
  <page>
    <title>Шаблон:Словоформи/трептя</title>
    <ns>10</ns>
    <id>467062</id>
    <revision>
      <id>499044</id>
      <timestamp>2005-05-08T14:27:38Z</timestamp>
      <contributor>
        <username>Bgbot</username>
        <id>83</id>
      </contributor>
      <comment>Борислав: Шаблон със словоформи</comment>
      <model>wikitext</model>
      <format>text/x-wiki</format>
      <text bytes="19774" xml:space="preserve">{{Шаблон:Словоформи/Глагол|
  ОСНОВНА ФОРМА = трептя
| СЕГ.ВР., 1Л., ЕД.Ч. = треп·тя
| СЕГ.ВР., 1Л., МН.Ч. = треп·тим
| СЕГ.ВР., 2Л., ЕД.Ч. = треп·тиш
| СЕГ.ВР., 2Л., МН.Ч. = треп·ти·те
| СЕГ.ВР., 3Л., ЕД.Ч. = треп·ти
| СЕГ.ВР., 3Л., МН.Ч. = треп·тят
| МИН.СВ.ВР., 1Л., ЕД.Ч. = треп·тях
| МИН.СВ.ВР., 1Л., МН.Ч. = треп·тях·ме
| МИН.СВ.ВР., 2Л., ЕД.Ч. = треп·тя
| МИН.СВ.ВР., 2Л., МН.Ч. = треп·тях·те
| МИН.СВ.ВР., 3Л., ЕД.Ч. = треп·тя
| МИН.СВ.ВР., 3Л., МН.Ч. = треп·тя·ха
| МИН.НЕСВ.ВР., 1Л., ЕД.Ч. = треп·тях
| МИН.НЕСВ.ВР., 1Л., МН.Ч. = треп·тях·ме
| МИН.НЕСВ.ВР., 2Л., ЕД.Ч. = треп·те·ше
| МИН.НЕСВ.ВР., 2Л., МН.Ч. = треп·тях·те
| МИН.НЕСВ.ВР., 3Л., ЕД.Ч. = треп·те·ше
| МИН.НЕСВ.ВР., 3Л., МН.Ч. = треп·тя·ха
| МИН.НЕОПР.ВР., 1Л., ЕД.Ч., М.Р. = трептял съм
| МИН.НЕОПР.ВР., 1Л., ЕД.Ч., Ж.Р. = трептяла съм
| МИН.НЕОПР.ВР., 1Л., ЕД.Ч., СР.Р. = трептяло съм
| МИН.НЕОПР.ВР., 1Л., МН.Ч. = трептели сме
| МИН.НЕОПР.ВР., 2Л., ЕД.Ч., М.Р. = трептял си
| МИН.НЕОПР.ВР., 2Л., ЕД.Ч., Ж.Р. = трептяла си
| МИН.НЕОПР.ВР., 2Л., ЕД.Ч., СР.Р. = трептяло си
| МИН.НЕОПР.ВР., 2Л., МН.Ч. = трептели сте
| МИН.НЕОПР.ВР., 3Л., ЕД.Ч., М.Р. = трептял е
| МИН.НЕОПР.ВР., 3Л., ЕД.Ч., Ж.Р. = трептяла е
| МИН.НЕОПР.ВР., 3Л., ЕД.Ч., СР.Р. = трептяло е
| МИН.НЕОПР.ВР., 3Л., МН.Ч. = трептели са
| МИН.ПРЕД.ВР., 1Л., ЕД.Ч., М.Р. = бях трептял
| МИН.ПРЕД.ВР., 1Л., ЕД.Ч., Ж.Р. = бях трептяла
| МИН.ПРЕД.ВР., 1Л., ЕД.Ч., СР.Р. = бях трептяло
| МИН.ПРЕД.ВР., 1Л., МН.Ч. = бяхме трептели
| МИН.ПРЕД.ВР., 2Л., ЕД.Ч., М.Р. = беше трептял
| МИН.ПРЕД.ВР., 2Л., ЕД.Ч., Ж.Р. = беше трептяла
| МИН.ПРЕД.ВР., 2Л., ЕД.Ч., СР.Р. = беше трептяло
| МИН.ПРЕД.ВР., 2Л., МН.Ч. = бяхте трептели
| МИН.ПРЕД.ВР., 3Л., ЕД.Ч., М.Р. = беше трептял
| МИН.ПРЕД.ВР., 3Л., ЕД.Ч., Ж.Р. = беше трептяла
| МИН.ПРЕД.ВР., 3Л., ЕД.Ч., СР.Р. = беше трептяло
| МИН.ПРЕД.ВР., 3Л., МН.Ч. = бяха трептели
| БЪД.ВР., 1Л., ЕД.Ч. = ще трептя
| БЪД.ВР., 1Л., МН.Ч. = ще трептим
| БЪД.ВР., 2Л., ЕД.Ч. = ще трептиш
| БЪД.ВР., 2Л., МН.Ч. = ще трептите
| БЪД.ВР., 3Л., ЕД.Ч. = ще трепти
| БЪД.ВР., 3Л., МН.Ч. = ще трептят
| БЪД.ПРЕД.ВР., 1Л., ЕД.Ч., М.Р. = ще съм трептял
| БЪД.ПРЕД.ВР., 1Л., ЕД.Ч., Ж.Р. = ще съм трептяла
| БЪД.ПРЕД.ВР., 1Л., ЕД.Ч., СР.Р. = ще съм трептяло
| БЪД.ПРЕД.ВР., 1Л., МН.Ч. = ще сме трептели
| БЪД.ПРЕД.ВР., 2Л., ЕД.Ч., М.Р. = ще си трептял
| БЪД.ПРЕД.ВР., 2Л., ЕД.Ч., Ж.Р. = ще си трептяла
| БЪД.ПРЕД.ВР., 2Л., ЕД.Ч., СР.Р. = ще си трептяло
| БЪД.ПРЕД.ВР., 2Л., МН.Ч. = ще сте трептели
| БЪД.ПРЕД.ВР., 3Л., ЕД.Ч., М.Р. = ще е трептял
| БЪД.ПРЕД.ВР., 3Л., ЕД.Ч., Ж.Р. = ще е трептяла
| БЪД.ПРЕД.ВР., 3Л., ЕД.Ч., СР.Р. = ще е трептяло
| БЪД.ПРЕД.ВР., 3Л., МН.Ч. = ще са трептели
| БЪД.ВР. В МИН., 1Л., ЕД.Ч. = щях да трептя
| БЪД.ВР. В МИН., 1Л., МН.Ч. = щяхме да трептим
| БЪД.ВР. В МИН., 2Л., ЕД.Ч. = щеше да трептиш
| БЪД.ВР. В МИН., 2Л., МН.Ч. = щяхте да трептите
| БЪД.ВР. В МИН., 3Л., ЕД.Ч. = щеше да трепти
| БЪД.ВР. В МИН., 3Л., МН.Ч. = щяха да трептят
| БЪД.ПРЕД.ВР. В МИН., 1Л., ЕД.Ч., М.Р. = щях да съм трептял
| БЪД.ПРЕД.ВР. В МИН., 1Л., ЕД.Ч., Ж.Р. = щях да съм трептяла
| БЪД.ПРЕД.ВР. В МИН., 1Л., ЕД.Ч., СР.Р. = щях да съм трептяло
| БЪД.ПРЕД.ВР. В МИН., 1Л., МН.Ч. = щяхме да сме трептели
| БЪД.ПРЕД.ВР. В МИН., 2Л., ЕД.Ч., М.Р. = щеше да си трептял
| БЪД.ПРЕД.ВР. В МИН., 2Л., ЕД.Ч., Ж.Р. = щеше да си трептяла
| БЪД.ПРЕД.ВР. В МИН., 2Л., ЕД.Ч., СР.Р. = щеше да си трептяло
| БЪД.ПРЕД.ВР. В МИН., 2Л., МН.Ч. = щяхте да сте трептели
| БЪД.ПРЕД.ВР. В МИН., 3Л., ЕД.Ч., М.Р. = щеше да е трептял
| БЪД.ПРЕД.ВР. В МИН., 3Л., ЕД.Ч., Ж.Р. = щеше да е трептяла
| БЪД.ПРЕД.ВР. В МИН., 3Л., ЕД.Ч., СР.Р. = щеше да е трептяло
| БЪД.ПРЕД.ВР. В МИН., 3Л., МН.Ч. = щяха да са трептели
| ПР.НАКЛ., СЕГ.ВР., 1Л., ЕД.Ч., М.Р. = трептял съм
| ПР.НАКЛ., СЕГ.ВР., 1Л., ЕД.Ч., Ж.Р. = трептяла съм
| ПР.НАКЛ., СЕГ.ВР., 1Л., ЕД.Ч., СР.Р. = трептяло съм
| ПР.НАКЛ., СЕГ.ВР., 1Л., МН.Ч. = трептели сме
| ПР.НАКЛ., СЕГ.ВР., 2Л., ЕД.Ч., М.Р. = трептял си
| ПР.НАКЛ., СЕГ.ВР., 2Л., ЕД.Ч., Ж.Р. = трептяла си
| ПР.НАКЛ., СЕГ.ВР., 2Л., ЕД.Ч., СР.Р. = трептяло си
| ПР.НАКЛ., СЕГ.ВР., 2Л., МН.Ч. = трептели сте
| ПР.НАКЛ., СЕГ.ВР., 3Л., ЕД.Ч., М.Р. = трептял (е)
| ПР.НАКЛ., СЕГ.ВР., 3Л., ЕД.Ч., Ж.Р. = трептяла (е)
| ПР.НАКЛ., СЕГ.ВР., 3Л., ЕД.Ч., СР.Р. = трептяло (е)
| ПР.НАКЛ., СЕГ.ВР., 3Л., МН.Ч. = трептели (са)
| ПР.НАКЛ., МИН.СВ.ВР., 1Л., ЕД.Ч., М.Р. = трептял съм
| ПР.НАКЛ., МИН.СВ.ВР., 1Л., ЕД.Ч., Ж.Р. = трептяла съм
| ПР.НАКЛ., МИН.СВ.ВР., 1Л., ЕД.Ч., СР.Р. = трептяло съм
| ПР.НАКЛ., МИН.СВ.ВР., 1Л., МН.Ч. = трептели сме
| ПР.НАКЛ., МИН.СВ.ВР., 2Л., ЕД.Ч., М.Р. = трептял си
| ПР.НАКЛ., МИН.СВ.ВР., 2Л., ЕД.Ч., Ж.Р. = трептяла си
| ПР.НАКЛ., МИН.СВ.ВР., 2Л., ЕД.Ч., СР.Р. = трептяло си
| ПР.НАКЛ., МИН.СВ.ВР., 2Л., МН.Ч. = трептели сте
| ПР.НАКЛ., МИН.СВ.ВР., 3Л., ЕД.Ч., М.Р. = трептял (е)
| ПР.НАКЛ., МИН.СВ.ВР., 3Л., ЕД.Ч., Ж.Р. = трептяла (е)
| ПР.НАКЛ., МИН.СВ.ВР., 3Л., ЕД.Ч., СР.Р. = трептяло (е)
| ПР.НАКЛ., МИН.СВ.ВР., 3Л., МН.Ч. = трептели (са)
| ПР.НАКЛ., МИН.НЕОПР.ВР., 1Л., ЕД.Ч., М.Р. = бил съм трептял
| ПР.НАКЛ., МИН.НЕОПР.ВР., 1Л., ЕД.Ч., Ж.Р. = била съм трептяла
| ПР.НАКЛ., МИН.НЕОПР.ВР., 1Л., ЕД.Ч., СР.Р. = било съм трептяло
| ПР.НАКЛ., МИН.НЕОПР.ВР., 1Л., МН.Ч. = били сме трептели
| ПР.НАКЛ., МИН.НЕОПР.ВР., 2Л., ЕД.Ч., М.Р. = бил си трептял
| ПР.НАКЛ., МИН.НЕОПР.ВР., 2Л., ЕД.Ч., Ж.Р. = била си трептяла
| ПР.НАКЛ., МИН.НЕОПР.ВР., 2Л., ЕД.Ч., СР.Р. = било си трептяло
| ПР.НАКЛ., МИН.НЕОПР.ВР., 2Л., МН.Ч. = били сте трептели
| ПР.НАКЛ., МИН.НЕОПР.ВР., 3Л., ЕД.Ч., М.Р. = бил (е) трептял
| ПР.НАКЛ., МИН.НЕОПР.ВР., 3Л., ЕД.Ч., Ж.Р. = била (е) трептяла
| ПР.НАКЛ., МИН.НЕОПР.ВР., 3Л., ЕД.Ч., СР.Р. = било (е) трептяло
| ПР.НАКЛ., МИН.НЕОПР.ВР., 3Л., МН.Ч. = били (са) трептели
| ПР.НАКЛ., БЪД.ВР., 1Л., ЕД.Ч., М.Р. = щял съм да трептя
| ПР.НАКЛ., БЪД.ВР., 1Л., ЕД.Ч., Ж.Р. = щяла съм да трептя
| ПР.НАКЛ., БЪД.ВР., 1Л., ЕД.Ч., СР.Р. = щяло съм да трептя
| ПР.НАКЛ., БЪД.ВР., 1Л., МН.Ч. = щели сме да трептим
| ПР.НАКЛ., БЪД.ВР., 2Л., ЕД.Ч., М.Р. = щял си да трептиш
| ПР.НАКЛ., БЪД.ВР., 2Л., ЕД.Ч., Ж.Р. = щяла си да трептиш
| ПР.НАКЛ., БЪД.ВР., 2Л., ЕД.Ч., СР.Р. = щяло си да трептиш
| ПР.НАКЛ., БЪД.ВР., 2Л., МН.Ч. = щели сте да трептите
| ПР.НАКЛ., БЪД.ВР., 3Л., ЕД.Ч., М.Р. = щял (е) да трепти
| ПР.НАКЛ., БЪД.ВР., 3Л., ЕД.Ч., Ж.Р. = щяла (е) да трепти
| ПР.НАКЛ., БЪД.ВР., 3Л., ЕД.Ч., СР.Р. = щяло (е) да трепти
| ПР.НАКЛ., БЪД.ВР., 3Л., МН.Ч. = щели (са) да трептят
| ПР.НАКЛ., БЪД.ПРЕД.ВР., 1Л., ЕД.Ч., М.Р. = щял съм да съм трептял
| ПР.НАКЛ., БЪД.ПРЕД.ВР., 1Л., ЕД.Ч., Ж.Р. = щяла съм да съм трептяла
| ПР.НАКЛ., БЪД.ПРЕД.ВР., 1Л., ЕД.Ч., СР.Р. = щяло съм да съм трептяло
| ПР.НАКЛ., БЪД.ПРЕД.ВР., 1Л., МН.Ч. = щели сме да сме трептели
| ПР.НАКЛ., БЪД.ПРЕД.ВР., 2Л., ЕД.Ч., М.Р. = щял си да си трептял
| ПР.НАКЛ., БЪД.ПРЕД.ВР., 2Л., ЕД.Ч., Ж.Р. = щяла си да си трептяла
| ПР.НАКЛ., БЪД.ПРЕД.ВР., 2Л., ЕД.Ч., СР.Р. = щяло си да си трептяло
| ПР.НАКЛ., БЪД.ПРЕД.ВР., 2Л., МН.Ч. = щели сте да сте трептели
| ПР.НАКЛ., БЪД.ПРЕД.ВР., 3Л., ЕД.Ч., М.Р. = щял (е) да е трептял
| ПР.НАКЛ., БЪД.ПРЕД.ВР., 3Л., ЕД.Ч., Ж.Р. = щяла (е) да е трептяла
| ПР.НАКЛ., БЪД.ПРЕД.ВР., 3Л., ЕД.Ч., СР.Р. = щяло (е) да е трептяло
| ПР.НАКЛ., БЪД.ПРЕД.ВР., 3Л., МН.Ч. = щели (са) да са трептели
| УСЛОВНО НАКЛОНЕНИЕ, 1Л., ЕД.Ч., М.Р. = бих трептял
| УСЛОВНО НАКЛОНЕНИЕ, 1Л., ЕД.Ч., Ж.Р. = бих трептяла
| УСЛОВНО НАКЛОНЕНИЕ, 1Л., ЕД.Ч., СР.Р. = бих трептяло
| УСЛОВНО НАКЛОНЕНИЕ, 1Л., МН.Ч. = бихме трептели
| УСЛОВНО НАКЛОНЕНИЕ, 2Л., ЕД.Ч., М.Р. = би трептял
| УСЛОВНО НАКЛОНЕНИЕ, 2Л., ЕД.Ч., Ж.Р. = би трептяла
| УСЛОВНО НАКЛОНЕНИЕ, 2Л., ЕД.Ч., СР.Р. = би трептяло
| УСЛОВНО НАКЛОНЕНИЕ, 2Л., МН.Ч. = бихте трептели
| УСЛОВНО НАКЛОНЕНИЕ, 3Л., ЕД.Ч., М.Р. = би трептял
| УСЛОВНО НАКЛОНЕНИЕ, 3Л., ЕД.Ч., Ж.Р. = би трептяла
| УСЛОВНО НАКЛОНЕНИЕ, 3Л., ЕД.Ч., СР.Р. = би трептяло
| УСЛОВНО НАКЛОНЕНИЕ, 3Л., МН.Ч. = биха трептели
| ПОВЕЛИТЕЛНО НАКЛОНЕНИЕ, ЕД.Ч. = треп·ти
| ПОВЕЛИТЕЛНО НАКЛОНЕНИЕ, МН.Ч. = треп·те·те
| МИН.СТРАД.ПРИЧ. М.Р. = треп·тян
| МИН.СТРАД.ПРИЧ. М.Р. НЕПЪЛЕН ЧЛЕН = треп·тя·ния
| МИН.СТРАД.ПРИЧ. М.Р. ПЪЛЕН ЧЛЕН = треп·тя·ни·ят
| МИН.СТРАД.ПРИЧ. Ж.Р. = треп·тя·на
| МИН.СТРАД.ПРИЧ. Ж.Р. ЧЛЕН = треп·тя·на·та
| МИН.СТРАД.ПРИЧ. СР.Р. = треп·тя·но
| МИН.СТРАД.ПРИЧ. СР.Р. ЧЛЕН = треп·тя·но·то
| МИН.СТРАД.ПРИЧ. МН.Ч. = треп·те·ни
| МИН.СТРАД.ПРИЧ. МН.Ч. ЧЛЕН = треп·те·ни·те
| МИН.ДЕЯТ.СВ.ПРИЧ. М.Р. = треп·тял
| МИН.ДЕЯТ.СВ.ПРИЧ. М.Р. НЕПЪЛЕН ЧЛЕН = треп·те·лия
| МИН.ДЕЯТ.СВ.ПРИЧ. М.Р. ПЪЛЕН ЧЛЕН = треп·те·ли·ят
| МИН.ДЕЯТ.СВ.ПРИЧ. Ж.Р. = треп·тя·ла
| МИН.ДЕЯТ.СВ.ПРИЧ. Ж.Р. ЧЛЕН = треп·тя·ла·та
| МИН.ДЕЯТ.СВ.ПРИЧ. СР.Р. = треп·тя·ло
| МИН.ДЕЯТ.СВ.ПРИЧ. СР.Р. ЧЛЕН = треп·тя·ло·то
| МИН.ДЕЯТ.СВ.ПРИЧ. МН.Ч. = треп·те·ли
| МИН.ДЕЯТ.СВ.ПРИЧ. МН.Ч. ЧЛЕН = треп·те·ли·те
| МИН.ДЕЯТ.НЕСВ.ПРИЧ. М.Р. = треп·тял
| МИН.ДЕЯТ.НЕСВ.ПРИЧ. М.Р. НЕПЪЛЕН ЧЛЕН = треп·тя·лия
| МИН.ДЕЯТ.НЕСВ.ПРИЧ. М.Р. ПЪЛЕН ЧЛЕН = треп·тя·ли·ят
| МИН.ДЕЯТ.НЕСВ.ПРИЧ. Ж.Р. = треп·тя·ла
| МИН.ДЕЯТ.НЕСВ.ПРИЧ. Ж.Р. ЧЛЕН = треп·тя·ла·та
| МИН.ДЕЯТ.НЕСВ.ПРИЧ. СР.Р. = треп·тя·ло
| МИН.ДЕЯТ.НЕСВ.ПРИЧ. СР.Р. ЧЛЕН = треп·тя·ло·то
| МИН.ДЕЯТ.НЕСВ.ПРИЧ. МН.Ч. = треп·те·ли
| МИН.ДЕЯТ.НЕСВ.ПРИЧ. МН.Ч. ЧЛЕН = треп·те·ли·те
| СЕГ.ДЕЯТ.ПРИЧ. М.Р. = треп·тящ
| СЕГ.ДЕЯТ.ПРИЧ. М.Р. НЕПЪЛЕН ЧЛЕН = треп·тя·щия
| СЕГ.ДЕЯТ.ПРИЧ. М.Р. ПЪЛЕН ЧЛЕН = треп·тя·щи·ят
| СЕГ.ДЕЯТ.ПРИЧ. Ж.Р. = треп·тя·ща
| СЕГ.ДЕЯТ.ПРИЧ. Ж.Р. ЧЛЕН = треп·тя·ща·та
| СЕГ.ДЕЯТ.ПРИЧ. СР.Р. = треп·тя·що
| СЕГ.ДЕЯТ.ПРИЧ. СР.Р. ЧЛЕН = треп·тя·що·то
| СЕГ.ДЕЯТ.ПРИЧ. МН.Ч. = треп·тя·щи
| СЕГ.ДЕЯТ.ПРИЧ. МН.Ч. ЧЛЕН = треп·тя·щи·те
| ДЕЕПРИЧАСТИЕ = треп·тей·ки
| СКРИТИ ПРЕПРАТКИ = 
[[трептя]],
[[трептиш]],
[[трепти]],
[[трептим]],
[[трептите]],
[[трептят]],
[[трептях]],
[[трептяхме]],
[[трептяхте]],
[[трептяха]],
[[трептеше]],
[[трептете]],
[[трептял]],
[[трептелия]],
[[трептелият]],
[[трептяла]],
[[трептялата]],
[[трептяло]],
[[трептялото]],
[[трептели]],
[[трептелите]],
[[трептялия]],
[[трептялият]],
[[трептян]],
[[трептяния]],
[[трептяният]],
[[трептяна]],
[[трептяната]],
[[трептяно]],
[[трептяното]],
[[трептени]],
[[трептените]],
[[трептящ]],
[[трептящия]],
[[трептящият]],
[[трептяща]],
[[трептящата]],
[[трептящо]],
[[трептящото]],
[[трептящи]],
[[трептящите]],
[[трептейки]],
[[трептял съм]],
[[трептяла съм]],
[[трептяло съм]],
[[трептели сме]],
[[трептял си]],
[[трептяла си]],
[[трептяло си]],
[[трептели сте]],
[[трептял е]],
[[трептяла е]],
[[трептяло е]],
[[трептели са]],
[[бях трептял]],
[[бях трептяла]],
[[бях трептяло]],
[[бяхме трептели]],
[[беше трептял]],
[[беше трептяла]],
[[беше трептяло]],
[[бяхте трептели]],
[[бяха трептели]],
[[ще трептя]],
[[ще трептим]],
[[ще трептиш]],
[[ще трептите]],
[[ще трепти]],
[[ще трептят]],
[[ще съм трептял]],
[[ще съм трептяла]],
[[ще съм трептяло]],
[[ще сме трептели]],
[[ще си трептял]],
[[ще си трептяла]],
[[ще си трептяло]],
[[ще сте трептели]],
[[ще е трептял]],
[[ще е трептяла]],
[[ще е трептяло]],
[[ще са трептели]],
[[щях да трептя]],
[[щяхме да трептим]],
[[щеше да трептиш]],
[[щяхте да трептите]],
[[щеше да трепти]],
[[щяха да трептят]],
[[щях да съм трептял]],
[[щях да съм трептяла]],
[[щях да съм трептяло]],
[[щяхме да сме трептели]],
[[щеше да си трептял]],
[[щеше да си трептяла]],
[[щеше да си трептяло]],
[[щяхте да сте трептели]],
[[щеше да е трептял]],
[[щеше да е трептяла]],
[[щеше да е трептяло]],
[[щяха да са трептели]],
[[бил съм трептял]],
[[била съм трептяла]],
[[било съм трептяло]],
[[били сме трептели]],
[[бил си трептял]],
[[била си трептяла]],
[[било си трептяло]],
[[били сте трептели]],
[[бил е трептял]],
[[била е трептяла]],
[[било е трептяло]],
[[били са трептели]],
[[щял съм да трептя]],
[[щяла съм да трептя]],
[[щяло съм да трептя]],
[[щели сме да трептим]],
[[щял си да трептиш]],
[[щяла си да трептиш]],
[[щяло си да трептиш]],
[[щели сте да трептите]],
[[щял да трепти]],
[[щяла да трепти]],
[[щяло да трепти]],
[[щели да трептят]],
[[щял е да трепти]],
[[щяла е да трепти]],
[[щяло е да трепти]],
[[щели са да трептят]],
[[щял съм да съм трептял]],
[[щяла съм да съм трептяла]],
[[щяло съм да съм трептяло]],
[[щели сме да сме трептели]],
[[щял си да си трептял]],
[[щяла си да си трептяла]],
[[щяло си да си трептяло]],
[[щели сте да сте трептели]],
[[щял да е трептял]],
[[щяла да е трептяла]],
[[щяло да е трептяло]],
[[щели да са трептели]],
[[щял е да е трептял]],
[[щяла е да е трептяла]],
[[щяло е да е трептяло]],
[[щели са да са трептели]],
[[бих трептял]],
[[бих трептяла]],
[[бих трептяло]],
[[бихме трептели]],
[[би трептял]],
[[би трептяла]],
[[би трептяло]],
[[бихте трептели]],
[[биха трептели]],
}}</text>
      <sha1>eh7dk2w55xtvfr2envmizgtvzin48i3</sha1>
    </revision>
  </page>
  <page>
    <title>Шаблон:Словоформи/трепя</title>
    <ns>10</ns>
    <id>400282</id>
    <revision>
      <id>432293</id>
      <parentid>10234</parentid>
      <timestamp>2005-05-06T20:35:41Z</timestamp>
      <contributor>
        <username>Bgbot</username>
        <id>83</id>
      </contributor>
      <comment>Борислав: Шаблон със словоформи</comment>
      <model>wikitext</model>
      <format>text/x-wiki</format>
      <text bytes="19632" xml:space="preserve">{{Шаблон:Словоформи/Глагол|
  ОСНОВНА ФОРМА = трепя
| СЕГ.ВР., 1Л., ЕД.Ч. = тре·пя
| СЕГ.ВР., 1Л., МН.Ч. = тре·пем
| СЕГ.ВР., 2Л., ЕД.Ч. = тре·пеш
| СЕГ.ВР., 2Л., МН.Ч. = тре·пе·те
| СЕГ.ВР., 3Л., ЕД.Ч. = тре·пе
| СЕГ.ВР., 3Л., МН.Ч. = тре·пят
| МИН.СВ.ВР., 1Л., ЕД.Ч. = тре·пах
| МИН.СВ.ВР., 1Л., МН.Ч. = тре·пах·ме
| МИН.СВ.ВР., 2Л., ЕД.Ч. = тре·па
| МИН.СВ.ВР., 2Л., МН.Ч. = тре·пах·те
| МИН.СВ.ВР., 3Л., ЕД.Ч. = тре·па
| МИН.СВ.ВР., 3Л., МН.Ч. = тре·па·ха
| МИН.НЕСВ.ВР., 1Л., ЕД.Ч. = тре·пех
| МИН.НЕСВ.ВР., 1Л., МН.Ч. = тре·пех·ме
| МИН.НЕСВ.ВР., 2Л., ЕД.Ч. = тре·пе·ше
| МИН.НЕСВ.ВР., 2Л., МН.Ч. = тре·пех·те
| МИН.НЕСВ.ВР., 3Л., ЕД.Ч. = тре·пе·ше
| МИН.НЕСВ.ВР., 3Л., МН.Ч. = тре·пе·ха
| МИН.НЕОПР.ВР., 1Л., ЕД.Ч., М.Р. = трепал съм
| МИН.НЕОПР.ВР., 1Л., ЕД.Ч., Ж.Р. = трепала съм
| МИН.НЕОПР.ВР., 1Л., ЕД.Ч., СР.Р. = трепало съм
| МИН.НЕОПР.ВР., 1Л., МН.Ч. = трепали сме
| МИН.НЕОПР.ВР., 2Л., ЕД.Ч., М.Р. = трепал си
| МИН.НЕОПР.ВР., 2Л., ЕД.Ч., Ж.Р. = трепала си
| МИН.НЕОПР.ВР., 2Л., ЕД.Ч., СР.Р. = трепало си
| МИН.НЕОПР.ВР., 2Л., МН.Ч. = трепали сте
| МИН.НЕОПР.ВР., 3Л., ЕД.Ч., М.Р. = трепал е
| МИН.НЕОПР.ВР., 3Л., ЕД.Ч., Ж.Р. = трепала е
| МИН.НЕОПР.ВР., 3Л., ЕД.Ч., СР.Р. = трепало е
| МИН.НЕОПР.ВР., 3Л., МН.Ч. = трепали са
| МИН.ПРЕД.ВР., 1Л., ЕД.Ч., М.Р. = бях трепал
| МИН.ПРЕД.ВР., 1Л., ЕД.Ч., Ж.Р. = бях трепала
| МИН.ПРЕД.ВР., 1Л., ЕД.Ч., СР.Р. = бях трепало
| МИН.ПРЕД.ВР., 1Л., МН.Ч. = бяхме трепали
| МИН.ПРЕД.ВР., 2Л., ЕД.Ч., М.Р. = беше трепал
| МИН.ПРЕД.ВР., 2Л., ЕД.Ч., Ж.Р. = беше трепала
| МИН.ПРЕД.ВР., 2Л., ЕД.Ч., СР.Р. = беше трепало
| МИН.ПРЕД.ВР., 2Л., МН.Ч. = бяхте трепали
| МИН.ПРЕД.ВР., 3Л., ЕД.Ч., М.Р. = беше трепал
| МИН.ПРЕД.ВР., 3Л., ЕД.Ч., Ж.Р. = беше трепала
| МИН.ПРЕД.ВР., 3Л., ЕД.Ч., СР.Р. = беше трепало
| МИН.ПРЕД.ВР., 3Л., МН.Ч. = бяха трепали
| БЪД.ВР., 1Л., ЕД.Ч. = ще трепя
| БЪД.ВР., 1Л., МН.Ч. = ще трепем
| БЪД.ВР., 2Л., ЕД.Ч. = ще трепеш
| БЪД.ВР., 2Л., МН.Ч. = ще трепете
| БЪД.ВР., 3Л., ЕД.Ч. = ще трепе
| БЪД.ВР., 3Л., МН.Ч. = ще трепят
| БЪД.ПРЕД.ВР., 1Л., ЕД.Ч., М.Р. = ще съм трепал
| БЪД.ПРЕД.ВР., 1Л., ЕД.Ч., Ж.Р. = ще съм трепала
| БЪД.ПРЕД.ВР., 1Л., ЕД.Ч., СР.Р. = ще съм трепало
| БЪД.ПРЕД.ВР., 1Л., МН.Ч. = ще сме трепали
| БЪД.ПРЕД.ВР., 2Л., ЕД.Ч., М.Р. = ще си трепал
| БЪД.ПРЕД.ВР., 2Л., ЕД.Ч., Ж.Р. = ще си трепала
| БЪД.ПРЕД.ВР., 2Л., ЕД.Ч., СР.Р. = ще си трепало
| БЪД.ПРЕД.ВР., 2Л., МН.Ч. = ще сте трепали
| БЪД.ПРЕД.ВР., 3Л., ЕД.Ч., М.Р. = ще е трепал
| БЪД.ПРЕД.ВР., 3Л., ЕД.Ч., Ж.Р. = ще е трепала
| БЪД.ПРЕД.ВР., 3Л., ЕД.Ч., СР.Р. = ще е трепало
| БЪД.ПРЕД.ВР., 3Л., МН.Ч. = ще са трепали
| БЪД.ВР. В МИН., 1Л., ЕД.Ч. = щях да трепя
| БЪД.ВР. В МИН., 1Л., МН.Ч. = щяхме да трепем
| БЪД.ВР. В МИН., 2Л., ЕД.Ч. = щеше да трепеш
| БЪД.ВР. В МИН., 2Л., МН.Ч. = щяхте да трепете
| БЪД.ВР. В МИН., 3Л., ЕД.Ч. = щеше да трепе
| БЪД.ВР. В МИН., 3Л., МН.Ч. = щяха да трепят
| БЪД.ПРЕД.ВР. В МИН., 1Л., ЕД.Ч., М.Р. = щях да съм трепал
| БЪД.ПРЕД.ВР. В МИН., 1Л., ЕД.Ч., Ж.Р. = щях да съм трепала
| БЪД.ПРЕД.ВР. В МИН., 1Л., ЕД.Ч., СР.Р. = щях да съм трепало
| БЪД.ПРЕД.ВР. В МИН., 1Л., МН.Ч. = щяхме да сме трепали
| БЪД.ПРЕД.ВР. В МИН., 2Л., ЕД.Ч., М.Р. = щеше да си трепал
| БЪД.ПРЕД.ВР. В МИН., 2Л., ЕД.Ч., Ж.Р. = щеше да си трепала
| БЪД.ПРЕД.ВР. В МИН., 2Л., ЕД.Ч., СР.Р. = щеше да си трепало
| БЪД.ПРЕД.ВР. В МИН., 2Л., МН.Ч. = щяхте да сте трепали
| БЪД.ПРЕД.ВР. В МИН., 3Л., ЕД.Ч., М.Р. = щеше да е трепал
| БЪД.ПРЕД.ВР. В МИН., 3Л., ЕД.Ч., Ж.Р. = щеше да е трепала
| БЪД.ПРЕД.ВР. В МИН., 3Л., ЕД.Ч., СР.Р. = щеше да е трепало
| БЪД.ПРЕД.ВР. В МИН., 3Л., МН.Ч. = щяха да са трепали
| ПР.НАКЛ., СЕГ.ВР., 1Л., ЕД.Ч., М.Р. = трепел съм
| ПР.НАКЛ., СЕГ.ВР., 1Л., ЕД.Ч., Ж.Р. = трепела съм
| ПР.НАКЛ., СЕГ.ВР., 1Л., ЕД.Ч., СР.Р. = трепело съм
| ПР.НАКЛ., СЕГ.ВР., 1Л., МН.Ч. = трепели сме
| ПР.НАКЛ., СЕГ.ВР., 2Л., ЕД.Ч., М.Р. = трепел си
| ПР.НАКЛ., СЕГ.ВР., 2Л., ЕД.Ч., Ж.Р. = трепела си
| ПР.НАКЛ., СЕГ.ВР., 2Л., ЕД.Ч., СР.Р. = трепело си
| ПР.НАКЛ., СЕГ.ВР., 2Л., МН.Ч. = трепели сте
| ПР.НАКЛ., СЕГ.ВР., 3Л., ЕД.Ч., М.Р. = трепел (е)
| ПР.НАКЛ., СЕГ.ВР., 3Л., ЕД.Ч., Ж.Р. = трепела (е)
| ПР.НАКЛ., СЕГ.ВР., 3Л., ЕД.Ч., СР.Р. = трепело (е)
| ПР.НАКЛ., СЕГ.ВР., 3Л., МН.Ч. = трепели (са)
| ПР.НАКЛ., МИН.СВ.ВР., 1Л., ЕД.Ч., М.Р. = трепал съм
| ПР.НАКЛ., МИН.СВ.ВР., 1Л., ЕД.Ч., Ж.Р. = трепала съм
| ПР.НАКЛ., МИН.СВ.ВР., 1Л., ЕД.Ч., СР.Р. = трепало съм
| ПР.НАКЛ., МИН.СВ.ВР., 1Л., МН.Ч. = трепали сме
| ПР.НАКЛ., МИН.СВ.ВР., 2Л., ЕД.Ч., М.Р. = трепал си
| ПР.НАКЛ., МИН.СВ.ВР., 2Л., ЕД.Ч., Ж.Р. = трепала си
| ПР.НАКЛ., МИН.СВ.ВР., 2Л., ЕД.Ч., СР.Р. = трепало си
| ПР.НАКЛ., МИН.СВ.ВР., 2Л., МН.Ч. = трепали сте
| ПР.НАКЛ., МИН.СВ.ВР., 3Л., ЕД.Ч., М.Р. = трепал (е)
| ПР.НАКЛ., МИН.СВ.ВР., 3Л., ЕД.Ч., Ж.Р. = трепала (е)
| ПР.НАКЛ., МИН.СВ.ВР., 3Л., ЕД.Ч., СР.Р. = трепало (е)
| ПР.НАКЛ., МИН.СВ.ВР., 3Л., МН.Ч. = трепали (са)
| ПР.НАКЛ., МИН.НЕОПР.ВР., 1Л., ЕД.Ч., М.Р. = бил съм трепал
| ПР.НАКЛ., МИН.НЕОПР.ВР., 1Л., ЕД.Ч., Ж.Р. = била съм трепала
| ПР.НАКЛ., МИН.НЕОПР.ВР., 1Л., ЕД.Ч., СР.Р. = било съм трепало
| ПР.НАКЛ., МИН.НЕОПР.ВР., 1Л., МН.Ч. = били сме трепали
| ПР.НАКЛ., МИН.НЕОПР.ВР., 2Л., ЕД.Ч., М.Р. = бил си трепал
| ПР.НАКЛ., МИН.НЕОПР.ВР., 2Л., ЕД.Ч., Ж.Р. = била си трепала
| ПР.НАКЛ., МИН.НЕОПР.ВР., 2Л., ЕД.Ч., СР.Р. = било си трепало
| ПР.НАКЛ., МИН.НЕОПР.ВР., 2Л., МН.Ч. = били сте трепали
| ПР.НАКЛ., МИН.НЕОПР.ВР., 3Л., ЕД.Ч., М.Р. = бил (е) трепал
| ПР.НАКЛ., МИН.НЕОПР.ВР., 3Л., ЕД.Ч., Ж.Р. = била (е) трепала
| ПР.НАКЛ., МИН.НЕОПР.ВР., 3Л., ЕД.Ч., СР.Р. = било (е) трепало
| ПР.НАКЛ., МИН.НЕОПР.ВР., 3Л., МН.Ч. = били (са) трепали
| ПР.НАКЛ., БЪД.ВР., 1Л., ЕД.Ч., М.Р. = щял съм да трепя
| ПР.НАКЛ., БЪД.ВР., 1Л., ЕД.Ч., Ж.Р. = щяла съм да трепя
| ПР.НАКЛ., БЪД.ВР., 1Л., ЕД.Ч., СР.Р. = щяло съм да трепя
| ПР.НАКЛ., БЪД.ВР., 1Л., МН.Ч. = щели сме да трепем
| ПР.НАКЛ., БЪД.ВР., 2Л., ЕД.Ч., М.Р. = щял си да трепеш
| ПР.НАКЛ., БЪД.ВР., 2Л., ЕД.Ч., Ж.Р. = щяла си да трепеш
| ПР.НАКЛ., БЪД.ВР., 2Л., ЕД.Ч., СР.Р. = щяло си да трепеш
| ПР.НАКЛ., БЪД.ВР., 2Л., МН.Ч. = щели сте да трепете
| ПР.НАКЛ., БЪД.ВР., 3Л., ЕД.Ч., М.Р. = щял (е) да трепе
| ПР.НАКЛ., БЪД.ВР., 3Л., ЕД.Ч., Ж.Р. = щяла (е) да трепе
| ПР.НАКЛ., БЪД.ВР., 3Л., ЕД.Ч., СР.Р. = щяло (е) да трепе
| ПР.НАКЛ., БЪД.ВР., 3Л., МН.Ч. = щели (са) да трепят
| ПР.НАКЛ., БЪД.ПРЕД.ВР., 1Л., ЕД.Ч., М.Р. = щял съм да съм трепал
| ПР.НАКЛ., БЪД.ПРЕД.ВР., 1Л., ЕД.Ч., Ж.Р. = щяла съм да съм трепала
| ПР.НАКЛ., БЪД.ПРЕД.ВР., 1Л., ЕД.Ч., СР.Р. = щяло съм да съм трепало
| ПР.НАКЛ., БЪД.ПРЕД.ВР., 1Л., МН.Ч. = щели сме да сме трепали
| ПР.НАКЛ., БЪД.ПРЕД.ВР., 2Л., ЕД.Ч., М.Р. = щял си да си трепал
| ПР.НАКЛ., БЪД.ПРЕД.ВР., 2Л., ЕД.Ч., Ж.Р. = щяла си да си трепала
| ПР.НАКЛ., БЪД.ПРЕД.ВР., 2Л., ЕД.Ч., СР.Р. = щяло си да си трепало
| ПР.НАКЛ., БЪД.ПРЕД.ВР., 2Л., МН.Ч. = щели сте да сте трепали
| ПР.НАКЛ., БЪД.ПРЕД.ВР., 3Л., ЕД.Ч., М.Р. = щял (е) да е трепал
| ПР.НАКЛ., БЪД.ПРЕД.ВР., 3Л., ЕД.Ч., Ж.Р. = щяла (е) да е трепала
| ПР.НАКЛ., БЪД.ПРЕД.ВР., 3Л., ЕД.Ч., СР.Р. = щяло (е) да е трепало
| ПР.НАКЛ., БЪД.ПРЕД.ВР., 3Л., МН.Ч. = щели (са) да са трепали
| УСЛОВНО НАКЛОНЕНИЕ, 1Л., ЕД.Ч., М.Р. = бих трепал
| УСЛОВНО НАКЛОНЕНИЕ, 1Л., ЕД.Ч., Ж.Р. = бих трепала
| УСЛОВНО НАКЛОНЕНИЕ, 1Л., ЕД.Ч., СР.Р. = бих трепало
| УСЛОВНО НАКЛОНЕНИЕ, 1Л., МН.Ч. = бихме трепали
| УСЛОВНО НАКЛОНЕНИЕ, 2Л., ЕД.Ч., М.Р. = би трепал
| УСЛОВНО НАКЛОНЕНИЕ, 2Л., ЕД.Ч., Ж.Р. = би трепала
| УСЛОВНО НАКЛОНЕНИЕ, 2Л., ЕД.Ч., СР.Р. = би трепало
| УСЛОВНО НАКЛОНЕНИЕ, 2Л., МН.Ч. = бихте трепали
| УСЛОВНО НАКЛОНЕНИЕ, 3Л., ЕД.Ч., М.Р. = би трепал
| УСЛОВНО НАКЛОНЕНИЕ, 3Л., ЕД.Ч., Ж.Р. = би трепала
| УСЛОВНО НАКЛОНЕНИЕ, 3Л., ЕД.Ч., СР.Р. = би трепало
| УСЛОВНО НАКЛОНЕНИЕ, 3Л., МН.Ч. = биха трепали
| ПОВЕЛИТЕЛНО НАКЛОНЕНИЕ, ЕД.Ч. = тре·пи
| ПОВЕЛИТЕЛНО НАКЛОНЕНИЕ, МН.Ч. = тре·пе·те
| МИН.СТРАД.ПРИЧ. М.Р. = тре·пан
| МИН.СТРАД.ПРИЧ. М.Р. НЕПЪЛЕН ЧЛЕН = тре·па·ния
| МИН.СТРАД.ПРИЧ. М.Р. ПЪЛЕН ЧЛЕН = тре·па·ни·ят
| МИН.СТРАД.ПРИЧ. Ж.Р. = тре·па·на
| МИН.СТРАД.ПРИЧ. Ж.Р. ЧЛЕН = тре·па·на·та
| МИН.СТРАД.ПРИЧ. СР.Р. = тре·па·но
| МИН.СТРАД.ПРИЧ. СР.Р. ЧЛЕН = тре·па·но·то
| МИН.СТРАД.ПРИЧ. МН.Ч. = тре·па·ни
| МИН.СТРАД.ПРИЧ. МН.Ч. ЧЛЕН = тре·па·ни·те
| МИН.ДЕЯТ.СВ.ПРИЧ. М.Р. = тре·пал
| МИН.ДЕЯТ.СВ.ПРИЧ. М.Р. НЕПЪЛЕН ЧЛЕН = тре·па·лия
| МИН.ДЕЯТ.СВ.ПРИЧ. М.Р. ПЪЛЕН ЧЛЕН = тре·па·ли·ят
| МИН.ДЕЯТ.СВ.ПРИЧ. Ж.Р. = тре·па·ла
| МИН.ДЕЯТ.СВ.ПРИЧ. Ж.Р. ЧЛЕН = тре·па·ла·та
| МИН.ДЕЯТ.СВ.ПРИЧ. СР.Р. = тре·па·ло
| МИН.ДЕЯТ.СВ.ПРИЧ. СР.Р. ЧЛЕН = тре·па·ло·то
| МИН.ДЕЯТ.СВ.ПРИЧ. МН.Ч. = тре·па·ли
| МИН.ДЕЯТ.СВ.ПРИЧ. МН.Ч. ЧЛЕН = тре·па·ли·те
| МИН.ДЕЯТ.НЕСВ.ПРИЧ. М.Р. = тре·пел
| МИН.ДЕЯТ.НЕСВ.ПРИЧ. М.Р. НЕПЪЛЕН ЧЛЕН = тре·пе·лия
| МИН.ДЕЯТ.НЕСВ.ПРИЧ. М.Р. ПЪЛЕН ЧЛЕН = тре·пе·ли·ят
| МИН.ДЕЯТ.НЕСВ.ПРИЧ. Ж.Р. = тре·пе·ла
| МИН.ДЕЯТ.НЕСВ.ПРИЧ. Ж.Р. ЧЛЕН = тре·пе·ла·та
| МИН.ДЕЯТ.НЕСВ.ПРИЧ. СР.Р. = тре·пе·ло
| МИН.ДЕЯТ.НЕСВ.ПРИЧ. СР.Р. ЧЛЕН = тре·пе·ло·то
| МИН.ДЕЯТ.НЕСВ.ПРИЧ. МН.Ч. = тре·пе·ли
| МИН.ДЕЯТ.НЕСВ.ПРИЧ. МН.Ч. ЧЛЕН = тре·пе·ли·те
| СЕГ.ДЕЯТ.ПРИЧ. М.Р. = тре·пещ
| СЕГ.ДЕЯТ.ПРИЧ. М.Р. НЕПЪЛЕН ЧЛЕН = тре·пе·щия
| СЕГ.ДЕЯТ.ПРИЧ. М.Р. ПЪЛЕН ЧЛЕН = тре·пе·щи·ят
| СЕГ.ДЕЯТ.ПРИЧ. Ж.Р. = тре·пе·ща
| СЕГ.ДЕЯТ.ПРИЧ. Ж.Р. ЧЛЕН = тре·пе·ща·та
| СЕГ.ДЕЯТ.ПРИЧ. СР.Р. = тре·пе·що
| СЕГ.ДЕЯТ.ПРИЧ. СР.Р. ЧЛЕН = тре·пе·що·то
| СЕГ.ДЕЯТ.ПРИЧ. МН.Ч. = тре·пе·щи
| СЕГ.ДЕЯТ.ПРИЧ. МН.Ч. ЧЛЕН = тре·пе·щи·те
| ДЕЕПРИЧАСТИЕ = тре·пей·ки
| СКРИТИ ПРЕПРАТКИ = 
[[трепя]],
[[трепеш]],
[[трепе]],
[[трепем]],
[[трепете]],
[[трепят]],
[[трепах]],
[[трепа]],
[[трепахме]],
[[трепахте]],
[[трепаха]],
[[трепех]],
[[трепеше]],
[[трепехме]],
[[трепехте]],
[[трепеха]],
[[трепи]],
[[трепал]],
[[трепалия]],
[[трепалият]],
[[трепала]],
[[трепалата]],
[[трепало]],
[[трепалото]],
[[трепали]],
[[трепалите]],
[[трепел]],
[[трепелия]],
[[трепелият]],
[[трепела]],
[[трепелата]],
[[трепело]],
[[трепелото]],
[[трепели]],
[[трепелите]],
[[трепан]],
[[трепания]],
[[трепаният]],
[[трепана]],
[[трепаната]],
[[трепано]],
[[трепаното]],
[[трепани]],
[[трепаните]],
[[трепещ]],
[[трепещия]],
[[трепещият]],
[[трепеща]],
[[трепещата]],
[[трепещо]],
[[трепещото]],
[[трепещи]],
[[трепещите]],
[[трепейки]],
[[трепал съм]],
[[трепала съм]],
[[трепало съм]],
[[трепали сме]],
[[трепал си]],
[[трепала си]],
[[трепало си]],
[[трепали сте]],
[[трепал е]],
[[трепала е]],
[[трепало е]],
[[трепали са]],
[[бях трепал]],
[[бях трепала]],
[[бях трепало]],
[[бяхме трепали]],
[[беше трепал]],
[[беше трепала]],
[[беше трепало]],
[[бяхте трепали]],
[[бяха трепали]],
[[ще трепя]],
[[ще трепем]],
[[ще трепеш]],
[[ще трепете]],
[[ще трепе]],
[[ще трепят]],
[[ще съм трепал]],
[[ще съм трепала]],
[[ще съм трепало]],
[[ще сме трепали]],
[[ще си трепал]],
[[ще си трепала]],
[[ще си трепало]],
[[ще сте трепали]],
[[ще е трепал]],
[[ще е трепала]],
[[ще е трепало]],
[[ще са трепали]],
[[щях да трепя]],
[[щяхме да трепем]],
[[щеше да трепеш]],
[[щяхте да трепете]],
[[щеше да трепе]],
[[щяха да трепят]],
[[щях да съм трепал]],
[[щях да съм трепала]],
[[щях да съм трепало]],
[[щяхме да сме трепали]],
[[щеше да си трепал]],
[[щеше да си трепала]],
[[щеше да си трепало]],
[[щяхте да сте трепали]],
[[щеше да е трепал]],
[[щеше да е трепала]],
[[щеше да е трепало]],
[[щяха да са трепали]],
[[трепел съм]],
[[трепела съм]],
[[трепело съм]],
[[трепели сме]],
[[трепел си]],
[[трепела си]],
[[трепело си]],
[[трепели сте]],
[[трепел е]],
[[трепела е]],
[[трепело е]],
[[трепели са]],
[[бил съм трепал]],
[[била съм трепала]],
[[било съм трепало]],
[[били сме трепали]],
[[бил си трепал]],
[[била си трепала]],
[[било си трепало]],
[[били сте трепали]],
[[бил е трепал]],
[[била е трепала]],
[[било е трепало]],
[[били са трепали]],
[[щял съм да трепя]],
[[щяла съм да трепя]],
[[щяло съм да трепя]],
[[щели сме да трепем]],
[[щял си да трепеш]],
[[щяла си да трепеш]],
[[щяло си да трепеш]],
[[щели сте да трепете]],
[[щял да трепе]],
[[щяла да трепе]],
[[щяло да трепе]],
[[щели да трепят]],
[[щял е да трепе]],
[[щяла е да трепе]],
[[щяло е да трепе]],
[[щели са да трепят]],
[[щял съм да съм трепал]],
[[щяла съм да съм трепала]],
[[щяло съм да съм трепало]],
[[щели сме да сме трепали]],
[[щял си да си трепал]],
[[щяла си да си трепала]],
[[щяло си да си трепало]],
[[щели сте да сте трепали]],
[[щял да е трепал]],
[[щяла да е трепала]],
[[щяло да е трепало]],
[[щели да са трепали]],
[[щял е да е трепал]],
[[щяла е да е трепала]],
[[щяло е да е трепало]],
[[щели са да са трепали]],
[[бих трепал]],
[[бих трепала]],
[[бих трепало]],
[[бихме трепали]],
[[би трепал]],
[[би трепала]],
[[би трепало]],
[[бихте трепали]],
[[биха трепали]],
}}</text>
      <sha1>eet8dcg5jxyrlsqjpkskyvwxnreme9k</sha1>
    </revision>
  </page>
  <page>
    <title>Шаблон:Словоформи/треса</title>
    <ns>10</ns>
    <id>384323</id>
    <revision>
      <id>416353</id>
      <parentid>9151</parentid>
      <timestamp>2005-05-06T14:43:23Z</timestamp>
      <contributor>
        <username>Bgbot</username>
        <id>83</id>
      </contributor>
      <comment>Борислав: Шаблон със словоформи</comment>
      <model>wikitext</model>
      <format>text/x-wiki</format>
      <text bytes="19300" xml:space="preserve">{{Шаблон:Словоформи/Глагол|
  ОСНОВНА ФОРМА = треса
| СЕГ.ВР., 1Л., ЕД.Ч. = тре·са
| СЕГ.ВР., 1Л., МН.Ч. = тре·сем
| СЕГ.ВР., 2Л., ЕД.Ч. = тре·сеш
| СЕГ.ВР., 2Л., МН.Ч. = тре·се·те
| СЕГ.ВР., 3Л., ЕД.Ч. = тре·се
| СЕГ.ВР., 3Л., МН.Ч. = тре·сат
| МИН.СВ.ВР., 1Л., ЕД.Ч. = тре·сох
| МИН.СВ.ВР., 1Л., МН.Ч. = тре·сох·ме
| МИН.СВ.ВР., 2Л., ЕД.Ч. = тре·се
| МИН.СВ.ВР., 2Л., МН.Ч. = тре·сох·те
| МИН.СВ.ВР., 3Л., ЕД.Ч. = тре·се
| МИН.СВ.ВР., 3Л., МН.Ч. = тре·со·ха
| МИН.НЕСВ.ВР., 1Л., ЕД.Ч. = тре·сях
| МИН.НЕСВ.ВР., 1Л., МН.Ч. = тре·сях·ме
| МИН.НЕСВ.ВР., 2Л., ЕД.Ч. = тре·се·ше
| МИН.НЕСВ.ВР., 2Л., МН.Ч. = тре·сях·те
| МИН.НЕСВ.ВР., 3Л., ЕД.Ч. = тре·се·ше
| МИН.НЕСВ.ВР., 3Л., МН.Ч. = тре·ся·ха
| МИН.НЕОПР.ВР., 1Л., ЕД.Ч., М.Р. = тресъл съм
| МИН.НЕОПР.ВР., 1Л., ЕД.Ч., Ж.Р. = тресла съм
| МИН.НЕОПР.ВР., 1Л., ЕД.Ч., СР.Р. = тресло съм
| МИН.НЕОПР.ВР., 1Л., МН.Ч. = тресли сме
| МИН.НЕОПР.ВР., 2Л., ЕД.Ч., М.Р. = тресъл си
| МИН.НЕОПР.ВР., 2Л., ЕД.Ч., Ж.Р. = тресла си
| МИН.НЕОПР.ВР., 2Л., ЕД.Ч., СР.Р. = тресло си
| МИН.НЕОПР.ВР., 2Л., МН.Ч. = тресли сте
| МИН.НЕОПР.ВР., 3Л., ЕД.Ч., М.Р. = тресъл е
| МИН.НЕОПР.ВР., 3Л., ЕД.Ч., Ж.Р. = тресла е
| МИН.НЕОПР.ВР., 3Л., ЕД.Ч., СР.Р. = тресло е
| МИН.НЕОПР.ВР., 3Л., МН.Ч. = тресли са
| МИН.ПРЕД.ВР., 1Л., ЕД.Ч., М.Р. = бях тресъл
| МИН.ПРЕД.ВР., 1Л., ЕД.Ч., Ж.Р. = бях тресла
| МИН.ПРЕД.ВР., 1Л., ЕД.Ч., СР.Р. = бях тресло
| МИН.ПРЕД.ВР., 1Л., МН.Ч. = бяхме тресли
| МИН.ПРЕД.ВР., 2Л., ЕД.Ч., М.Р. = беше тресъл
| МИН.ПРЕД.ВР., 2Л., ЕД.Ч., Ж.Р. = беше тресла
| МИН.ПРЕД.ВР., 2Л., ЕД.Ч., СР.Р. = беше тресло
| МИН.ПРЕД.ВР., 2Л., МН.Ч. = бяхте тресли
| МИН.ПРЕД.ВР., 3Л., ЕД.Ч., М.Р. = беше тресъл
| МИН.ПРЕД.ВР., 3Л., ЕД.Ч., Ж.Р. = беше тресла
| МИН.ПРЕД.ВР., 3Л., ЕД.Ч., СР.Р. = беше тресло
| МИН.ПРЕД.ВР., 3Л., МН.Ч. = бяха тресли
| БЪД.ВР., 1Л., ЕД.Ч. = ще треса
| БЪД.ВР., 1Л., МН.Ч. = ще тресем
| БЪД.ВР., 2Л., ЕД.Ч. = ще тресеш
| БЪД.ВР., 2Л., МН.Ч. = ще тресете
| БЪД.ВР., 3Л., ЕД.Ч. = ще тресе
| БЪД.ВР., 3Л., МН.Ч. = ще тресат
| БЪД.ПРЕД.ВР., 1Л., ЕД.Ч., М.Р. = ще съм тресъл
| БЪД.ПРЕД.ВР., 1Л., ЕД.Ч., Ж.Р. = ще съм тресла
| БЪД.ПРЕД.ВР., 1Л., ЕД.Ч., СР.Р. = ще съм тресло
| БЪД.ПРЕД.ВР., 1Л., МН.Ч. = ще сме тресли
| БЪД.ПРЕД.ВР., 2Л., ЕД.Ч., М.Р. = ще си тресъл
| БЪД.ПРЕД.ВР., 2Л., ЕД.Ч., Ж.Р. = ще си тресла
| БЪД.ПРЕД.ВР., 2Л., ЕД.Ч., СР.Р. = ще си тресло
| БЪД.ПРЕД.ВР., 2Л., МН.Ч. = ще сте тресли
| БЪД.ПРЕД.ВР., 3Л., ЕД.Ч., М.Р. = ще е тресъл
| БЪД.ПРЕД.ВР., 3Л., ЕД.Ч., Ж.Р. = ще е тресла
| БЪД.ПРЕД.ВР., 3Л., ЕД.Ч., СР.Р. = ще е тресло
| БЪД.ПРЕД.ВР., 3Л., МН.Ч. = ще са тресли
| БЪД.ВР. В МИН., 1Л., ЕД.Ч. = щях да треса
| БЪД.ВР. В МИН., 1Л., МН.Ч. = щяхме да тресем
| БЪД.ВР. В МИН., 2Л., ЕД.Ч. = щеше да тресеш
| БЪД.ВР. В МИН., 2Л., МН.Ч. = щяхте да тресете
| БЪД.ВР. В МИН., 3Л., ЕД.Ч. = щеше да тресе
| БЪД.ВР. В МИН., 3Л., МН.Ч. = щяха да тресат
| БЪД.ПРЕД.ВР. В МИН., 1Л., ЕД.Ч., М.Р. = щях да съм тресъл
| БЪД.ПРЕД.ВР. В МИН., 1Л., ЕД.Ч., Ж.Р. = щях да съм тресла
| БЪД.ПРЕД.ВР. В МИН., 1Л., ЕД.Ч., СР.Р. = щях да съм тресло
| БЪД.ПРЕД.ВР. В МИН., 1Л., МН.Ч. = щяхме да сме тресли
| БЪД.ПРЕД.ВР. В МИН., 2Л., ЕД.Ч., М.Р. = щеше да си тресъл
| БЪД.ПРЕД.ВР. В МИН., 2Л., ЕД.Ч., Ж.Р. = щеше да си тресла
| БЪД.ПРЕД.ВР. В МИН., 2Л., ЕД.Ч., СР.Р. = щеше да си тресло
| БЪД.ПРЕД.ВР. В МИН., 2Л., МН.Ч. = щяхте да сте тресли
| БЪД.ПРЕД.ВР. В МИН., 3Л., ЕД.Ч., М.Р. = щеше да е тресъл
| БЪД.ПРЕД.ВР. В МИН., 3Л., ЕД.Ч., Ж.Р. = щеше да е тресла
| БЪД.ПРЕД.ВР. В МИН., 3Л., ЕД.Ч., СР.Р. = щеше да е тресло
| БЪД.ПРЕД.ВР. В МИН., 3Л., МН.Ч. = щяха да са тресли
| ПР.НАКЛ., СЕГ.ВР., 1Л., ЕД.Ч., М.Р. = тресял съм
| ПР.НАКЛ., СЕГ.ВР., 1Л., ЕД.Ч., Ж.Р. = тресяла съм
| ПР.НАКЛ., СЕГ.ВР., 1Л., ЕД.Ч., СР.Р. = тресяло съм
| ПР.НАКЛ., СЕГ.ВР., 1Л., МН.Ч. = тресели сме
| ПР.НАКЛ., СЕГ.ВР., 2Л., ЕД.Ч., М.Р. = тресял си
| ПР.НАКЛ., СЕГ.ВР., 2Л., ЕД.Ч., Ж.Р. = тресяла си
| ПР.НАКЛ., СЕГ.ВР., 2Л., ЕД.Ч., СР.Р. = тресяло си
| ПР.НАКЛ., СЕГ.ВР., 2Л., МН.Ч. = тресели сте
| ПР.НАКЛ., СЕГ.ВР., 3Л., ЕД.Ч., М.Р. = тресял (е)
| ПР.НАКЛ., СЕГ.ВР., 3Л., ЕД.Ч., Ж.Р. = тресяла (е)
| ПР.НАКЛ., СЕГ.ВР., 3Л., ЕД.Ч., СР.Р. = тресяло (е)
| ПР.НАКЛ., СЕГ.ВР., 3Л., МН.Ч. = тресели (са)
| ПР.НАКЛ., МИН.СВ.ВР., 1Л., ЕД.Ч., М.Р. = тресъл съм
| ПР.НАКЛ., МИН.СВ.ВР., 1Л., ЕД.Ч., Ж.Р. = тресла съм
| ПР.НАКЛ., МИН.СВ.ВР., 1Л., ЕД.Ч., СР.Р. = тресло съм
| ПР.НАКЛ., МИН.СВ.ВР., 1Л., МН.Ч. = тресли сме
| ПР.НАКЛ., МИН.СВ.ВР., 2Л., ЕД.Ч., М.Р. = тресъл си
| ПР.НАКЛ., МИН.СВ.ВР., 2Л., ЕД.Ч., Ж.Р. = тресла си
| ПР.НАКЛ., МИН.СВ.ВР., 2Л., ЕД.Ч., СР.Р. = тресло си
| ПР.НАКЛ., МИН.СВ.ВР., 2Л., МН.Ч. = тресли сте
| ПР.НАКЛ., МИН.СВ.ВР., 3Л., ЕД.Ч., М.Р. = тресъл (е)
| ПР.НАКЛ., МИН.СВ.ВР., 3Л., ЕД.Ч., Ж.Р. = тресла (е)
| ПР.НАКЛ., МИН.СВ.ВР., 3Л., ЕД.Ч., СР.Р. = тресло (е)
| ПР.НАКЛ., МИН.СВ.ВР., 3Л., МН.Ч. = тресли (са)
| ПР.НАКЛ., МИН.НЕОПР.ВР., 1Л., ЕД.Ч., М.Р. = бил съм тресъл
| ПР.НАКЛ., МИН.НЕОПР.ВР., 1Л., ЕД.Ч., Ж.Р. = била съм тресла
| ПР.НАКЛ., МИН.НЕОПР.ВР., 1Л., ЕД.Ч., СР.Р. = било съм тресло
| ПР.НАКЛ., МИН.НЕОПР.ВР., 1Л., МН.Ч. = били сме тресли
| ПР.НАКЛ., МИН.НЕОПР.ВР., 2Л., ЕД.Ч., М.Р. = бил си тресъл
| ПР.НАКЛ., МИН.НЕОПР.ВР., 2Л., ЕД.Ч., Ж.Р. = била си тресла
| ПР.НАКЛ., МИН.НЕОПР.ВР., 2Л., ЕД.Ч., СР.Р. = било си тресло
| ПР.НАКЛ., МИН.НЕОПР.ВР., 2Л., МН.Ч. = били сте тресли
| ПР.НАКЛ., МИН.НЕОПР.ВР., 3Л., ЕД.Ч., М.Р. = бил (е) тресъл
| ПР.НАКЛ., МИН.НЕОПР.ВР., 3Л., ЕД.Ч., Ж.Р. = била (е) тресла
| ПР.НАКЛ., МИН.НЕОПР.ВР., 3Л., ЕД.Ч., СР.Р. = било (е) тресло
| ПР.НАКЛ., МИН.НЕОПР.ВР., 3Л., МН.Ч. = били (са) тресли
| ПР.НАКЛ., БЪД.ВР., 1Л., ЕД.Ч., М.Р. = щял съм да треса
| ПР.НАКЛ., БЪД.ВР., 1Л., ЕД.Ч., Ж.Р. = щяла съм да треса
| ПР.НАКЛ., БЪД.ВР., 1Л., ЕД.Ч., СР.Р. = щяло съм да треса
| ПР.НАКЛ., БЪД.ВР., 1Л., МН.Ч. = щели сме да тресем
| ПР.НАКЛ., БЪД.ВР., 2Л., ЕД.Ч., М.Р. = щял си да тресеш
| ПР.НАКЛ., БЪД.ВР., 2Л., ЕД.Ч., Ж.Р. = щяла си да тресеш
| ПР.НАКЛ., БЪД.ВР., 2Л., ЕД.Ч., СР.Р. = щяло си да тресеш
| ПР.НАКЛ., БЪД.ВР., 2Л., МН.Ч. = щели сте да тресете
| ПР.НАКЛ., БЪД.ВР., 3Л., ЕД.Ч., М.Р. = щял (е) да тресе
| ПР.НАКЛ., БЪД.ВР., 3Л., ЕД.Ч., Ж.Р. = щяла (е) да тресе
| ПР.НАКЛ., БЪД.ВР., 3Л., ЕД.Ч., СР.Р. = щяло (е) да тресе
| ПР.НАКЛ., БЪД.ВР., 3Л., МН.Ч. = щели (са) да тресат
| ПР.НАКЛ., БЪД.ПРЕД.ВР., 1Л., ЕД.Ч., М.Р. = щял съм да съм тресъл
| ПР.НАКЛ., БЪД.ПРЕД.ВР., 1Л., ЕД.Ч., Ж.Р. = щяла съм да съм тресла
| ПР.НАКЛ., БЪД.ПРЕД.ВР., 1Л., ЕД.Ч., СР.Р. = щяло съм да съм тресло
| ПР.НАКЛ., БЪД.ПРЕД.ВР., 1Л., МН.Ч. = щели сме да сме тресли
| ПР.НАКЛ., БЪД.ПРЕД.ВР., 2Л., ЕД.Ч., М.Р. = щял си да си тресъл
| ПР.НАКЛ., БЪД.ПРЕД.ВР., 2Л., ЕД.Ч., Ж.Р. = щяла си да си тресла
| ПР.НАКЛ., БЪД.ПРЕД.ВР., 2Л., ЕД.Ч., СР.Р. = щяло си да си тресло
| ПР.НАКЛ., БЪД.ПРЕД.ВР., 2Л., МН.Ч. = щели сте да сте тресли
| ПР.НАКЛ., БЪД.ПРЕД.ВР., 3Л., ЕД.Ч., М.Р. = щял (е) да е тресъл
| ПР.НАКЛ., БЪД.ПРЕД.ВР., 3Л., ЕД.Ч., Ж.Р. = щяла (е) да е тресла
| ПР.НАКЛ., БЪД.ПРЕД.ВР., 3Л., ЕД.Ч., СР.Р. = щяло (е) да е тресло
| ПР.НАКЛ., БЪД.ПРЕД.ВР., 3Л., МН.Ч. = щели (са) да са тресли
| УСЛОВНО НАКЛОНЕНИЕ, 1Л., ЕД.Ч., М.Р. = бих тресъл
| УСЛОВНО НАКЛОНЕНИЕ, 1Л., ЕД.Ч., Ж.Р. = бих тресла
| УСЛОВНО НАКЛОНЕНИЕ, 1Л., ЕД.Ч., СР.Р. = бих тресло
| УСЛОВНО НАКЛОНЕНИЕ, 1Л., МН.Ч. = бихме тресли
| УСЛОВНО НАКЛОНЕНИЕ, 2Л., ЕД.Ч., М.Р. = би тресъл
| УСЛОВНО НАКЛОНЕНИЕ, 2Л., ЕД.Ч., Ж.Р. = би тресла
| УСЛОВНО НАКЛОНЕНИЕ, 2Л., ЕД.Ч., СР.Р. = би тресло
| УСЛОВНО НАКЛОНЕНИЕ, 2Л., МН.Ч. = бихте тресли
| УСЛОВНО НАКЛОНЕНИЕ, 3Л., ЕД.Ч., М.Р. = би тресъл
| УСЛОВНО НАКЛОНЕНИЕ, 3Л., ЕД.Ч., Ж.Р. = би тресла
| УСЛОВНО НАКЛОНЕНИЕ, 3Л., ЕД.Ч., СР.Р. = би тресло
| УСЛОВНО НАКЛОНЕНИЕ, 3Л., МН.Ч. = биха тресли
| ПОВЕЛИТЕЛНО НАКЛОНЕНИЕ, ЕД.Ч. = тре·си
| ПОВЕЛИТЕЛНО НАКЛОНЕНИЕ, МН.Ч. = тре·се·те
| МИН.СТРАД.ПРИЧ. М.Р. = тре·сен
| МИН.СТРАД.ПРИЧ. М.Р. НЕПЪЛЕН ЧЛЕН = тре·се·ния
| МИН.СТРАД.ПРИЧ. М.Р. ПЪЛЕН ЧЛЕН = тре·се·ни·ят
| МИН.СТРАД.ПРИЧ. Ж.Р. = тре·се·на
| МИН.СТРАД.ПРИЧ. Ж.Р. ЧЛЕН = тре·се·на·та
| МИН.СТРАД.ПРИЧ. СР.Р. = тре·се·но
| МИН.СТРАД.ПРИЧ. СР.Р. ЧЛЕН = тре·се·но·то
| МИН.СТРАД.ПРИЧ. МН.Ч. = тре·се·ни
| МИН.СТРАД.ПРИЧ. МН.Ч. ЧЛЕН = тре·се·ни·те
| МИН.ДЕЯТ.СВ.ПРИЧ. М.Р. = тре·съл
| МИН.ДЕЯТ.СВ.ПРИЧ. М.Р. НЕПЪЛЕН ЧЛЕН = трес·лия
| МИН.ДЕЯТ.СВ.ПРИЧ. М.Р. ПЪЛЕН ЧЛЕН = трес·ли·ят
| МИН.ДЕЯТ.СВ.ПРИЧ. Ж.Р. = трес·ла
| МИН.ДЕЯТ.СВ.ПРИЧ. Ж.Р. ЧЛЕН = трес·ла·та
| МИН.ДЕЯТ.СВ.ПРИЧ. СР.Р. = трес·ло
| МИН.ДЕЯТ.СВ.ПРИЧ. СР.Р. ЧЛЕН = трес·ло·то
| МИН.ДЕЯТ.СВ.ПРИЧ. МН.Ч. = трес·ли
| МИН.ДЕЯТ.СВ.ПРИЧ. МН.Ч. ЧЛЕН = трес·ли·те
| МИН.ДЕЯТ.НЕСВ.ПРИЧ. М.Р. = тре·сял
| МИН.ДЕЯТ.НЕСВ.ПРИЧ. М.Р. НЕПЪЛЕН ЧЛЕН = тре·ся·лия
| МИН.ДЕЯТ.НЕСВ.ПРИЧ. М.Р. ПЪЛЕН ЧЛЕН = тре·ся·ли·ят
| МИН.ДЕЯТ.НЕСВ.ПРИЧ. Ж.Р. = тре·ся·ла
| МИН.ДЕЯТ.НЕСВ.ПРИЧ. Ж.Р. ЧЛЕН = тре·ся·ла·та
| МИН.ДЕЯТ.НЕСВ.ПРИЧ. СР.Р. = тре·ся·ло
| МИН.ДЕЯТ.НЕСВ.ПРИЧ. СР.Р. ЧЛЕН = тре·ся·ло·то
| МИН.ДЕЯТ.НЕСВ.ПРИЧ. МН.Ч. = тре·се·ли
| МИН.ДЕЯТ.НЕСВ.ПРИЧ. МН.Ч. ЧЛЕН = тре·се·ли·те
| СЕГ.ДЕЯТ.ПРИЧ. М.Р. = тре·сящ
| СЕГ.ДЕЯТ.ПРИЧ. М.Р. НЕПЪЛЕН ЧЛЕН = тре·ся·щия
| СЕГ.ДЕЯТ.ПРИЧ. М.Р. ПЪЛЕН ЧЛЕН = тре·ся·щи·ят
| СЕГ.ДЕЯТ.ПРИЧ. Ж.Р. = тре·ся·ща
| СЕГ.ДЕЯТ.ПРИЧ. Ж.Р. ЧЛЕН = тре·ся·ща·та
| СЕГ.ДЕЯТ.ПРИЧ. СР.Р. = тре·ся·що
| СЕГ.ДЕЯТ.ПРИЧ. СР.Р. ЧЛЕН = тре·ся·що·то
| СЕГ.ДЕЯТ.ПРИЧ. МН.Ч. = тре·ся·щи
| СЕГ.ДЕЯТ.ПРИЧ. МН.Ч. ЧЛЕН = тре·ся·щи·те
| ДЕЕПРИЧАСТИЕ = тре·сей·ки
| СКРИТИ ПРЕПРАТКИ = 
[[треса]],
[[тресеш]],
[[тресе]],
[[тресем]],
[[тресете]],
[[тресат]],
[[тресох]],
[[тресохме]],
[[тресохте]],
[[тресоха]],
[[тресях]],
[[тресеше]],
[[тресяхме]],
[[тресяхте]],
[[тресяха]],
[[треси]],
[[тресъл]],
[[треслия]],
[[треслият]],
[[тресла]],
[[треслата]],
[[тресло]],
[[треслото]],
[[тресли]],
[[треслите]],
[[тресял]],
[[тресялия]],
[[тресялият]],
[[тресяла]],
[[тресялата]],
[[тресяло]],
[[тресялото]],
[[тресели]],
[[треселите]],
[[тресен]],
[[тресения]],
[[тресеният]],
[[тресена]],
[[тресената]],
[[тресено]],
[[тресеното]],
[[тресени]],
[[тресените]],
[[тресящ]],
[[тресящия]],
[[тресящият]],
[[тресяща]],
[[тресящата]],
[[тресящо]],
[[тресящото]],
[[тресящи]],
[[тресящите]],
[[тресейки]],
[[тресъл съм]],
[[тресла съм]],
[[тресло съм]],
[[тресли сме]],
[[тресъл си]],
[[тресла си]],
[[тресло си]],
[[тресли сте]],
[[тресъл е]],
[[тресла е]],
[[тресло е]],
[[тресли са]],
[[бях тресъл]],
[[бях тресла]],
[[бях тресло]],
[[бяхме тресли]],
[[беше тресъл]],
[[беше тресла]],
[[беше тресло]],
[[бяхте тресли]],
[[бяха тресли]],
[[ще треса]],
[[ще тресем]],
[[ще тресеш]],
[[ще тресете]],
[[ще тресе]],
[[ще тресат]],
[[ще съм тресъл]],
[[ще съм тресла]],
[[ще съм тресло]],
[[ще сме тресли]],
[[ще си тресъл]],
[[ще си тресла]],
[[ще си тресло]],
[[ще сте тресли]],
[[ще е тресъл]],
[[ще е тресла]],
[[ще е тресло]],
[[ще са тресли]],
[[щях да треса]],
[[щяхме да тресем]],
[[щеше да тресеш]],
[[щяхте да тресете]],
[[щеше да тресе]],
[[щяха да тресат]],
[[щях да съм тресъл]],
[[щях да съм тресла]],
[[щях да съм тресло]],
[[щяхме да сме тресли]],
[[щеше да си тресъл]],
[[щеше да си тресла]],
[[щеше да си тресло]],
[[щяхте да сте тресли]],
[[щеше да е тресъл]],
[[щеше да е тресла]],
[[щеше да е тресло]],
[[щяха да са тресли]],
[[тресял съм]],
[[тресяла съм]],
[[тресяло съм]],
[[тресели сме]],
[[тресял си]],
[[тресяла си]],
[[тресяло си]],
[[тресели сте]],
[[тресял е]],
[[тресяла е]],
[[тресяло е]],
[[тресели са]],
[[бил съм тресъл]],
[[била съм тресла]],
[[било съм тресло]],
[[били сме тресли]],
[[бил си тресъл]],
[[била си тресла]],
[[било си тресло]],
[[били сте тресли]],
[[бил е тресъл]],
[[била е тресла]],
[[било е тресло]],
[[били са тресли]],
[[щял съм да треса]],
[[щяла съм да треса]],
[[щяло съм да треса]],
[[щели сме да тресем]],
[[щял си да тресеш]],
[[щяла си да тресеш]],
[[щяло си да тресеш]],
[[щели сте да тресете]],
[[щял да тресе]],
[[щяла да тресе]],
[[щяло да тресе]],
[[щели да тресат]],
[[щял е да тресе]],
[[щяла е да тресе]],
[[щяло е да тресе]],
[[щели са да тресат]],
[[щял съм да съм тресъл]],
[[щяла съм да съм тресла]],
[[щяло съм да съм тресло]],
[[щели сме да сме тресли]],
[[щял си да си тресъл]],
[[щяла си да си тресла]],
[[щяло си да си тресло]],
[[щели сте да сте тресли]],
[[щял да е тресъл]],
[[щяла да е тресла]],
[[щяло да е тресло]],
[[щели да са тресли]],
[[щял е да е тресъл]],
[[щяла е да е тресла]],
[[щяло е да е тресло]],
[[щели са да са тресли]],
[[бих тресъл]],
[[бих тресла]],
[[бих тресло]],
[[бихме тресли]],
[[би тресъл]],
[[би тресла]],
[[би тресло]],
[[бихте тресли]],
[[биха тресли]],
}}</text>
      <sha1>szar4esv0zdsk5mubr8krovk1ki00dr</sha1>
    </revision>
  </page>
  <page>
    <title>Шаблон:Словоформи/тресна</title>
    <ns>10</ns>
    <id>399079</id>
    <revision>
      <id>431108</id>
      <parentid>10078</parentid>
      <timestamp>2005-05-06T19:59:52Z</timestamp>
      <contributor>
        <username>Bgbot</username>
        <id>83</id>
      </contributor>
      <comment>Борислав: Шаблон със словоформи</comment>
      <model>wikitext</model>
      <format>text/x-wiki</format>
      <text bytes="19894" xml:space="preserve">{{Шаблон:Словоформи/Глагол|
  ОСНОВНА ФОРМА = тресна
| СЕГ.ВР., 1Л., ЕД.Ч. = трес·на
| СЕГ.ВР., 1Л., МН.Ч. = трес·нем
| СЕГ.ВР., 2Л., ЕД.Ч. = трес·неш
| СЕГ.ВР., 2Л., МН.Ч. = трес·не·те
| СЕГ.ВР., 3Л., ЕД.Ч. = трес·не
| СЕГ.ВР., 3Л., МН.Ч. = трес·нат
| МИН.СВ.ВР., 1Л., ЕД.Ч. = трес·нах
| МИН.СВ.ВР., 1Л., МН.Ч. = трес·нах·ме
| МИН.СВ.ВР., 2Л., ЕД.Ч. = трес·на
| МИН.СВ.ВР., 2Л., МН.Ч. = трес·нах·те
| МИН.СВ.ВР., 3Л., ЕД.Ч. = трес·на
| МИН.СВ.ВР., 3Л., МН.Ч. = трес·на·ха
| МИН.НЕСВ.ВР., 1Л., ЕД.Ч. = трес·нех
| МИН.НЕСВ.ВР., 1Л., МН.Ч. = трес·нех·ме
| МИН.НЕСВ.ВР., 2Л., ЕД.Ч. = трес·не·ше
| МИН.НЕСВ.ВР., 2Л., МН.Ч. = трес·нех·те
| МИН.НЕСВ.ВР., 3Л., ЕД.Ч. = трес·не·ше
| МИН.НЕСВ.ВР., 3Л., МН.Ч. = трес·не·ха
| МИН.НЕОПР.ВР., 1Л., ЕД.Ч., М.Р. = треснал съм
| МИН.НЕОПР.ВР., 1Л., ЕД.Ч., Ж.Р. = треснала съм
| МИН.НЕОПР.ВР., 1Л., ЕД.Ч., СР.Р. = треснало съм
| МИН.НЕОПР.ВР., 1Л., МН.Ч. = треснали сме
| МИН.НЕОПР.ВР., 2Л., ЕД.Ч., М.Р. = треснал си
| МИН.НЕОПР.ВР., 2Л., ЕД.Ч., Ж.Р. = треснала си
| МИН.НЕОПР.ВР., 2Л., ЕД.Ч., СР.Р. = треснало си
| МИН.НЕОПР.ВР., 2Л., МН.Ч. = треснали сте
| МИН.НЕОПР.ВР., 3Л., ЕД.Ч., М.Р. = треснал е
| МИН.НЕОПР.ВР., 3Л., ЕД.Ч., Ж.Р. = треснала е
| МИН.НЕОПР.ВР., 3Л., ЕД.Ч., СР.Р. = треснало е
| МИН.НЕОПР.ВР., 3Л., МН.Ч. = треснали са
| МИН.ПРЕД.ВР., 1Л., ЕД.Ч., М.Р. = бях треснал
| МИН.ПРЕД.ВР., 1Л., ЕД.Ч., Ж.Р. = бях треснала
| МИН.ПРЕД.ВР., 1Л., ЕД.Ч., СР.Р. = бях треснало
| МИН.ПРЕД.ВР., 1Л., МН.Ч. = бяхме треснали
| МИН.ПРЕД.ВР., 2Л., ЕД.Ч., М.Р. = беше треснал
| МИН.ПРЕД.ВР., 2Л., ЕД.Ч., Ж.Р. = беше треснала
| МИН.ПРЕД.ВР., 2Л., ЕД.Ч., СР.Р. = беше треснало
| МИН.ПРЕД.ВР., 2Л., МН.Ч. = бяхте треснали
| МИН.ПРЕД.ВР., 3Л., ЕД.Ч., М.Р. = беше треснал
| МИН.ПРЕД.ВР., 3Л., ЕД.Ч., Ж.Р. = беше треснала
| МИН.ПРЕД.ВР., 3Л., ЕД.Ч., СР.Р. = беше треснало
| МИН.ПРЕД.ВР., 3Л., МН.Ч. = бяха треснали
| БЪД.ВР., 1Л., ЕД.Ч. = ще тресна
| БЪД.ВР., 1Л., МН.Ч. = ще треснем
| БЪД.ВР., 2Л., ЕД.Ч. = ще треснеш
| БЪД.ВР., 2Л., МН.Ч. = ще треснете
| БЪД.ВР., 3Л., ЕД.Ч. = ще тресне
| БЪД.ВР., 3Л., МН.Ч. = ще треснат
| БЪД.ПРЕД.ВР., 1Л., ЕД.Ч., М.Р. = ще съм треснал
| БЪД.ПРЕД.ВР., 1Л., ЕД.Ч., Ж.Р. = ще съм треснала
| БЪД.ПРЕД.ВР., 1Л., ЕД.Ч., СР.Р. = ще съм треснало
| БЪД.ПРЕД.ВР., 1Л., МН.Ч. = ще сме треснали
| БЪД.ПРЕД.ВР., 2Л., ЕД.Ч., М.Р. = ще си треснал
| БЪД.ПРЕД.ВР., 2Л., ЕД.Ч., Ж.Р. = ще си треснала
| БЪД.ПРЕД.ВР., 2Л., ЕД.Ч., СР.Р. = ще си треснало
| БЪД.ПРЕД.ВР., 2Л., МН.Ч. = ще сте треснали
| БЪД.ПРЕД.ВР., 3Л., ЕД.Ч., М.Р. = ще е треснал
| БЪД.ПРЕД.ВР., 3Л., ЕД.Ч., Ж.Р. = ще е треснала
| БЪД.ПРЕД.ВР., 3Л., ЕД.Ч., СР.Р. = ще е треснало
| БЪД.ПРЕД.ВР., 3Л., МН.Ч. = ще са треснали
| БЪД.ВР. В МИН., 1Л., ЕД.Ч. = щях да тресна
| БЪД.ВР. В МИН., 1Л., МН.Ч. = щяхме да треснем
| БЪД.ВР. В МИН., 2Л., ЕД.Ч. = щеше да треснеш
| БЪД.ВР. В МИН., 2Л., МН.Ч. = щяхте да треснете
| БЪД.ВР. В МИН., 3Л., ЕД.Ч. = щеше да тресне
| БЪД.ВР. В МИН., 3Л., МН.Ч. = щяха да треснат
| БЪД.ПРЕД.ВР. В МИН., 1Л., ЕД.Ч., М.Р. = щях да съм треснал
| БЪД.ПРЕД.ВР. В МИН., 1Л., ЕД.Ч., Ж.Р. = щях да съм треснала
| БЪД.ПРЕД.ВР. В МИН., 1Л., ЕД.Ч., СР.Р. = щях да съм треснало
| БЪД.ПРЕД.ВР. В МИН., 1Л., МН.Ч. = щяхме да сме треснали
| БЪД.ПРЕД.ВР. В МИН., 2Л., ЕД.Ч., М.Р. = щеше да си треснал
| БЪД.ПРЕД.ВР. В МИН., 2Л., ЕД.Ч., Ж.Р. = щеше да си треснала
| БЪД.ПРЕД.ВР. В МИН., 2Л., ЕД.Ч., СР.Р. = щеше да си треснало
| БЪД.ПРЕД.ВР. В МИН., 2Л., МН.Ч. = щяхте да сте треснали
| БЪД.ПРЕД.ВР. В МИН., 3Л., ЕД.Ч., М.Р. = щеше да е треснал
| БЪД.ПРЕД.ВР. В МИН., 3Л., ЕД.Ч., Ж.Р. = щеше да е треснала
| БЪД.ПРЕД.ВР. В МИН., 3Л., ЕД.Ч., СР.Р. = щеше да е треснало
| БЪД.ПРЕД.ВР. В МИН., 3Л., МН.Ч. = щяха да са треснали
| ПР.НАКЛ., СЕГ.ВР., 1Л., ЕД.Ч., М.Р. = треснел съм
| ПР.НАКЛ., СЕГ.ВР., 1Л., ЕД.Ч., Ж.Р. = треснела съм
| ПР.НАКЛ., СЕГ.ВР., 1Л., ЕД.Ч., СР.Р. = треснело съм
| ПР.НАКЛ., СЕГ.ВР., 1Л., МН.Ч. = треснели сме
| ПР.НАКЛ., СЕГ.ВР., 2Л., ЕД.Ч., М.Р. = треснел си
| ПР.НАКЛ., СЕГ.ВР., 2Л., ЕД.Ч., Ж.Р. = треснела си
| ПР.НАКЛ., СЕГ.ВР., 2Л., ЕД.Ч., СР.Р. = треснело си
| ПР.НАКЛ., СЕГ.ВР., 2Л., МН.Ч. = треснели сте
| ПР.НАКЛ., СЕГ.ВР., 3Л., ЕД.Ч., М.Р. = треснел (е)
| ПР.НАКЛ., СЕГ.ВР., 3Л., ЕД.Ч., Ж.Р. = треснела (е)
| ПР.НАКЛ., СЕГ.ВР., 3Л., ЕД.Ч., СР.Р. = треснело (е)
| ПР.НАКЛ., СЕГ.ВР., 3Л., МН.Ч. = треснели (са)
| ПР.НАКЛ., МИН.СВ.ВР., 1Л., ЕД.Ч., М.Р. = треснал съм
| ПР.НАКЛ., МИН.СВ.ВР., 1Л., ЕД.Ч., Ж.Р. = треснала съм
| ПР.НАКЛ., МИН.СВ.ВР., 1Л., ЕД.Ч., СР.Р. = треснало съм
| ПР.НАКЛ., МИН.СВ.ВР., 1Л., МН.Ч. = треснали сме
| ПР.НАКЛ., МИН.СВ.ВР., 2Л., ЕД.Ч., М.Р. = треснал си
| ПР.НАКЛ., МИН.СВ.ВР., 2Л., ЕД.Ч., Ж.Р. = треснала си
| ПР.НАКЛ., МИН.СВ.ВР., 2Л., ЕД.Ч., СР.Р. = треснало си
| ПР.НАКЛ., МИН.СВ.ВР., 2Л., МН.Ч. = треснали сте
| ПР.НАКЛ., МИН.СВ.ВР., 3Л., ЕД.Ч., М.Р. = треснал (е)
| ПР.НАКЛ., МИН.СВ.ВР., 3Л., ЕД.Ч., Ж.Р. = треснала (е)
| ПР.НАКЛ., МИН.СВ.ВР., 3Л., ЕД.Ч., СР.Р. = треснало (е)
| ПР.НАКЛ., МИН.СВ.ВР., 3Л., МН.Ч. = треснали (са)
| ПР.НАКЛ., МИН.НЕОПР.ВР., 1Л., ЕД.Ч., М.Р. = бил съм треснал
| ПР.НАКЛ., МИН.НЕОПР.ВР., 1Л., ЕД.Ч., Ж.Р. = била съм треснала
| ПР.НАКЛ., МИН.НЕОПР.ВР., 1Л., ЕД.Ч., СР.Р. = било съм треснало
| ПР.НАКЛ., МИН.НЕОПР.ВР., 1Л., МН.Ч. = били сме треснали
| ПР.НАКЛ., МИН.НЕОПР.ВР., 2Л., ЕД.Ч., М.Р. = бил си треснал
| ПР.НАКЛ., МИН.НЕОПР.ВР., 2Л., ЕД.Ч., Ж.Р. = била си треснала
| ПР.НАКЛ., МИН.НЕОПР.ВР., 2Л., ЕД.Ч., СР.Р. = било си треснало
| ПР.НАКЛ., МИН.НЕОПР.ВР., 2Л., МН.Ч. = били сте треснали
| ПР.НАКЛ., МИН.НЕОПР.ВР., 3Л., ЕД.Ч., М.Р. = бил (е) треснал
| ПР.НАКЛ., МИН.НЕОПР.ВР., 3Л., ЕД.Ч., Ж.Р. = била (е) треснала
| ПР.НАКЛ., МИН.НЕОПР.ВР., 3Л., ЕД.Ч., СР.Р. = било (е) треснало
| ПР.НАКЛ., МИН.НЕОПР.ВР., 3Л., МН.Ч. = били (са) треснали
| ПР.НАКЛ., БЪД.ВР., 1Л., ЕД.Ч., М.Р. = щял съм да тресна
| ПР.НАКЛ., БЪД.ВР., 1Л., ЕД.Ч., Ж.Р. = щяла съм да тресна
| ПР.НАКЛ., БЪД.ВР., 1Л., ЕД.Ч., СР.Р. = щяло съм да тресна
| ПР.НАКЛ., БЪД.ВР., 1Л., МН.Ч. = щели сме да треснем
| ПР.НАКЛ., БЪД.ВР., 2Л., ЕД.Ч., М.Р. = щял си да треснеш
| ПР.НАКЛ., БЪД.ВР., 2Л., ЕД.Ч., Ж.Р. = щяла си да треснеш
| ПР.НАКЛ., БЪД.ВР., 2Л., ЕД.Ч., СР.Р. = щяло си да треснеш
| ПР.НАКЛ., БЪД.ВР., 2Л., МН.Ч. = щели сте да треснете
| ПР.НАКЛ., БЪД.ВР., 3Л., ЕД.Ч., М.Р. = щял (е) да тресне
| ПР.НАКЛ., БЪД.ВР., 3Л., ЕД.Ч., Ж.Р. = щяла (е) да тресне
| ПР.НАКЛ., БЪД.ВР., 3Л., ЕД.Ч., СР.Р. = щяло (е) да тресне
| ПР.НАКЛ., БЪД.ВР., 3Л., МН.Ч. = щели (са) да треснат
| ПР.НАКЛ., БЪД.ПРЕД.ВР., 1Л., ЕД.Ч., М.Р. = щял съм да съм треснал
| ПР.НАКЛ., БЪД.ПРЕД.ВР., 1Л., ЕД.Ч., Ж.Р. = щяла съм да съм треснала
| ПР.НАКЛ., БЪД.ПРЕД.ВР., 1Л., ЕД.Ч., СР.Р. = щяло съм да съм треснало
| ПР.НАКЛ., БЪД.ПРЕД.ВР., 1Л., МН.Ч. = щели сме да сме треснали
| ПР.НАКЛ., БЪД.ПРЕД.ВР., 2Л., ЕД.Ч., М.Р. = щял си да си треснал
| ПР.НАКЛ., БЪД.ПРЕД.ВР., 2Л., ЕД.Ч., Ж.Р. = щяла си да си треснала
| ПР.НАКЛ., БЪД.ПРЕД.ВР., 2Л., ЕД.Ч., СР.Р. = щяло си да си треснало
| ПР.НАКЛ., БЪД.ПРЕД.ВР., 2Л., МН.Ч. = щели сте да сте треснали
| ПР.НАКЛ., БЪД.ПРЕД.ВР., 3Л., ЕД.Ч., М.Р. = щял (е) да е треснал
| ПР.НАКЛ., БЪД.ПРЕД.ВР., 3Л., ЕД.Ч., Ж.Р. = щяла (е) да е треснала
| ПР.НАКЛ., БЪД.ПРЕД.ВР., 3Л., ЕД.Ч., СР.Р. = щяло (е) да е треснало
| ПР.НАКЛ., БЪД.ПРЕД.ВР., 3Л., МН.Ч. = щели (са) да са треснали
| УСЛОВНО НАКЛОНЕНИЕ, 1Л., ЕД.Ч., М.Р. = бих треснал
| УСЛОВНО НАКЛОНЕНИЕ, 1Л., ЕД.Ч., Ж.Р. = бих треснала
| УСЛОВНО НАКЛОНЕНИЕ, 1Л., ЕД.Ч., СР.Р. = бих треснало
| УСЛОВНО НАКЛОНЕНИЕ, 1Л., МН.Ч. = бихме треснали
| УСЛОВНО НАКЛОНЕНИЕ, 2Л., ЕД.Ч., М.Р. = би треснал
| УСЛОВНО НАКЛОНЕНИЕ, 2Л., ЕД.Ч., Ж.Р. = би треснала
| УСЛОВНО НАКЛОНЕНИЕ, 2Л., ЕД.Ч., СР.Р. = би треснало
| УСЛОВНО НАКЛОНЕНИЕ, 2Л., МН.Ч. = бихте треснали
| УСЛОВНО НАКЛОНЕНИЕ, 3Л., ЕД.Ч., М.Р. = би треснал
| УСЛОВНО НАКЛОНЕНИЕ, 3Л., ЕД.Ч., Ж.Р. = би треснала
| УСЛОВНО НАКЛОНЕНИЕ, 3Л., ЕД.Ч., СР.Р. = би треснало
| УСЛОВНО НАКЛОНЕНИЕ, 3Л., МН.Ч. = биха треснали
| ПОВЕЛИТЕЛНО НАКЛОНЕНИЕ, ЕД.Ч. = трес·ни
| ПОВЕЛИТЕЛНО НАКЛОНЕНИЕ, МН.Ч. = трес·не·те
| МИН.СТРАД.ПРИЧ. М.Р. = трес·нат
| МИН.СТРАД.ПРИЧ. М.Р. НЕПЪЛЕН ЧЛЕН = трес·на·тия
| МИН.СТРАД.ПРИЧ. М.Р. ПЪЛЕН ЧЛЕН = трес·на·ти·ят
| МИН.СТРАД.ПРИЧ. Ж.Р. = трес·на·та
| МИН.СТРАД.ПРИЧ. Ж.Р. ЧЛЕН = трес·на·та·та
| МИН.СТРАД.ПРИЧ. СР.Р. = трес·на·то
| МИН.СТРАД.ПРИЧ. СР.Р. ЧЛЕН = трес·на·то·то
| МИН.СТРАД.ПРИЧ. МН.Ч. = трес·на·ти
| МИН.СТРАД.ПРИЧ. МН.Ч. ЧЛЕН = трес·на·ти·те
| МИН.ДЕЯТ.СВ.ПРИЧ. М.Р. = трес·нал
| МИН.ДЕЯТ.СВ.ПРИЧ. М.Р. НЕПЪЛЕН ЧЛЕН = трес·на·лия
| МИН.ДЕЯТ.СВ.ПРИЧ. М.Р. ПЪЛЕН ЧЛЕН = трес·на·ли·ят
| МИН.ДЕЯТ.СВ.ПРИЧ. Ж.Р. = трес·на·ла
| МИН.ДЕЯТ.СВ.ПРИЧ. Ж.Р. ЧЛЕН = трес·на·ла·та
| МИН.ДЕЯТ.СВ.ПРИЧ. СР.Р. = трес·на·ло
| МИН.ДЕЯТ.СВ.ПРИЧ. СР.Р. ЧЛЕН = трес·на·ло·то
| МИН.ДЕЯТ.СВ.ПРИЧ. МН.Ч. = трес·на·ли
| МИН.ДЕЯТ.СВ.ПРИЧ. МН.Ч. ЧЛЕН = трес·на·ли·те
| МИН.ДЕЯТ.НЕСВ.ПРИЧ. М.Р. = трес·нел
| МИН.ДЕЯТ.НЕСВ.ПРИЧ. М.Р. НЕПЪЛЕН ЧЛЕН = трес·не·лия
| МИН.ДЕЯТ.НЕСВ.ПРИЧ. М.Р. ПЪЛЕН ЧЛЕН = трес·не·ли·ят
| МИН.ДЕЯТ.НЕСВ.ПРИЧ. Ж.Р. = трес·не·ла
| МИН.ДЕЯТ.НЕСВ.ПРИЧ. Ж.Р. ЧЛЕН = трес·не·ла·та
| МИН.ДЕЯТ.НЕСВ.ПРИЧ. СР.Р. = трес·не·ло
| МИН.ДЕЯТ.НЕСВ.ПРИЧ. СР.Р. ЧЛЕН = трес·не·ло·то
| МИН.ДЕЯТ.НЕСВ.ПРИЧ. МН.Ч. = трес·не·ли
| МИН.ДЕЯТ.НЕСВ.ПРИЧ. МН.Ч. ЧЛЕН = трес·не·ли·те
| СЕГ.ДЕЯТ.ПРИЧ. М.Р. = —
| СЕГ.ДЕЯТ.ПРИЧ. М.Р. НЕПЪЛЕН ЧЛЕН = —
| СЕГ.ДЕЯТ.ПРИЧ. М.Р. ПЪЛЕН ЧЛЕН = —
| СЕГ.ДЕЯТ.ПРИЧ. Ж.Р. = —
| СЕГ.ДЕЯТ.ПРИЧ. Ж.Р. ЧЛЕН = —
| СЕГ.ДЕЯТ.ПРИЧ. СР.Р. = —
| СЕГ.ДЕЯТ.ПРИЧ. СР.Р. ЧЛЕН = —
| СЕГ.ДЕЯТ.ПРИЧ. МН.Ч. = —
| СЕГ.ДЕЯТ.ПРИЧ. МН.Ч. ЧЛЕН = —
| ДЕЕПРИЧАСТИЕ = —
| СКРИТИ ПРЕПРАТКИ = 
[[тресна]],
[[треснеш]],
[[тресне]],
[[треснем]],
[[треснете]],
[[треснат]],
[[треснах]],
[[треснахме]],
[[треснахте]],
[[треснаха]],
[[треснех]],
[[треснеше]],
[[треснехме]],
[[треснехте]],
[[треснеха]],
[[тресни]],
[[треснал]],
[[тресналия]],
[[тресналият]],
[[треснала]],
[[тресналата]],
[[треснало]],
[[тресналото]],
[[треснали]],
[[тресналите]],
[[треснел]],
[[треснелия]],
[[треснелият]],
[[треснела]],
[[треснелата]],
[[треснело]],
[[треснелото]],
[[треснели]],
[[треснелите]],
[[треснатия]],
[[треснатият]],
[[тресната]],
[[треснатата]],
[[треснато]],
[[треснатото]],
[[треснати]],
[[треснатите]],
[[треснал съм]],
[[треснала съм]],
[[треснало съм]],
[[треснали сме]],
[[треснал си]],
[[треснала си]],
[[треснало си]],
[[треснали сте]],
[[треснал е]],
[[треснала е]],
[[треснало е]],
[[треснали са]],
[[бях треснал]],
[[бях треснала]],
[[бях треснало]],
[[бяхме треснали]],
[[беше треснал]],
[[беше треснала]],
[[беше треснало]],
[[бяхте треснали]],
[[бяха треснали]],
[[ще тресна]],
[[ще треснем]],
[[ще треснеш]],
[[ще треснете]],
[[ще тресне]],
[[ще треснат]],
[[ще съм треснал]],
[[ще съм треснала]],
[[ще съм треснало]],
[[ще сме треснали]],
[[ще си треснал]],
[[ще си треснала]],
[[ще си треснало]],
[[ще сте треснали]],
[[ще е треснал]],
[[ще е треснала]],
[[ще е треснало]],
[[ще са треснали]],
[[щях да тресна]],
[[щяхме да треснем]],
[[щеше да треснеш]],
[[щяхте да треснете]],
[[щеше да тресне]],
[[щяха да треснат]],
[[щях да съм треснал]],
[[щях да съм треснала]],
[[щях да съм треснало]],
[[щяхме да сме треснали]],
[[щеше да си треснал]],
[[щеше да си треснала]],
[[щеше да си треснало]],
[[щяхте да сте треснали]],
[[щеше да е треснал]],
[[щеше да е треснала]],
[[щеше да е треснало]],
[[щяха да са треснали]],
[[треснел съм]],
[[треснела съм]],
[[треснело съм]],
[[треснели сме]],
[[треснел си]],
[[треснела си]],
[[треснело си]],
[[треснели сте]],
[[треснел е]],
[[треснела е]],
[[треснело е]],
[[треснели са]],
[[бил съм треснал]],
[[била съм треснала]],
[[било съм треснало]],
[[били сме треснали]],
[[бил си треснал]],
[[била си треснала]],
[[било си треснало]],
[[били сте треснали]],
[[бил е треснал]],
[[била е треснала]],
[[било е треснало]],
[[били са треснали]],
[[щял съм да тресна]],
[[щяла съм да тресна]],
[[щяло съм да тресна]],
[[щели сме да треснем]],
[[щял си да треснеш]],
[[щяла си да треснеш]],
[[щяло си да треснеш]],
[[щели сте да треснете]],
[[щял да тресне]],
[[щяла да тресне]],
[[щяло да тресне]],
[[щели да треснат]],
[[щял е да тресне]],
[[щяла е да тресне]],
[[щяло е да тресне]],
[[щели са да треснат]],
[[щял съм да съм треснал]],
[[щяла съм да съм треснала]],
[[щяло съм да съм треснало]],
[[щели сме да сме треснали]],
[[щял си да си треснал]],
[[щяла си да си треснала]],
[[щяло си да си треснало]],
[[щели сте да сте треснали]],
[[щял да е треснал]],
[[щяла да е треснала]],
[[щяло да е треснало]],
[[щели да са треснали]],
[[щял е да е треснал]],
[[щяла е да е треснала]],
[[щяло е да е треснало]],
[[щели са да са треснали]],
[[бих треснал]],
[[бих треснала]],
[[бих треснало]],
[[бихме треснали]],
[[би треснал]],
[[би треснала]],
[[би треснало]],
[[бихте треснали]],
[[биха треснали]],
}}</text>
      <sha1>60m2b5ljj29w0lpga3ubjvij3dk4g6q</sha1>
    </revision>
  </page>
  <page>
    <title>Шаблон:Словоформи/третирам</title>
    <ns>10</ns>
    <id>564684</id>
    <revision>
      <id>596664</id>
      <timestamp>2005-05-12T09:49:37Z</timestamp>
      <contributor>
        <username>Bgbot</username>
        <id>83</id>
      </contributor>
      <comment>Борислав: Шаблон със словоформи</comment>
      <model>wikitext</model>
      <format>text/x-wiki</format>
      <text bytes="20590" xml:space="preserve">{{Шаблон:Словоформи/Глагол|
  ОСНОВНА ФОРМА = третирам
| СЕГ.ВР., 1Л., ЕД.Ч. = тре·ти·рам
| СЕГ.ВР., 1Л., МН.Ч. = тре·ти·ра·ме
| СЕГ.ВР., 2Л., ЕД.Ч. = тре·ти·раш
| СЕГ.ВР., 2Л., МН.Ч. = тре·ти·ра·те
| СЕГ.ВР., 3Л., ЕД.Ч. = тре·ти·ра
| СЕГ.ВР., 3Л., МН.Ч. = тре·ти·рат
| МИН.СВ.ВР., 1Л., ЕД.Ч. = тре·ти·рах
| МИН.СВ.ВР., 1Л., МН.Ч. = тре·ти·рах·ме
| МИН.СВ.ВР., 2Л., ЕД.Ч. = тре·ти·ра
| МИН.СВ.ВР., 2Л., МН.Ч. = тре·ти·рах·те
| МИН.СВ.ВР., 3Л., ЕД.Ч. = тре·ти·ра
| МИН.СВ.ВР., 3Л., МН.Ч. = тре·ти·ра·ха
| МИН.НЕСВ.ВР., 1Л., ЕД.Ч. = тре·ти·рах
| МИН.НЕСВ.ВР., 1Л., МН.Ч. = тре·ти·рах·ме
| МИН.НЕСВ.ВР., 2Л., ЕД.Ч. = тре·ти·ра·ше
| МИН.НЕСВ.ВР., 2Л., МН.Ч. = тре·ти·рах·те
| МИН.НЕСВ.ВР., 3Л., ЕД.Ч. = тре·ти·ра·ше
| МИН.НЕСВ.ВР., 3Л., МН.Ч. = тре·ти·ра·ха
| МИН.НЕОПР.ВР., 1Л., ЕД.Ч., М.Р. = третирал съм
| МИН.НЕОПР.ВР., 1Л., ЕД.Ч., Ж.Р. = третирала съм
| МИН.НЕОПР.ВР., 1Л., ЕД.Ч., СР.Р. = третирало съм
| МИН.НЕОПР.ВР., 1Л., МН.Ч. = третирали сме
| МИН.НЕОПР.ВР., 2Л., ЕД.Ч., М.Р. = третирал си
| МИН.НЕОПР.ВР., 2Л., ЕД.Ч., Ж.Р. = третирала си
| МИН.НЕОПР.ВР., 2Л., ЕД.Ч., СР.Р. = третирало си
| МИН.НЕОПР.ВР., 2Л., МН.Ч. = третирали сте
| МИН.НЕОПР.ВР., 3Л., ЕД.Ч., М.Р. = третирал е
| МИН.НЕОПР.ВР., 3Л., ЕД.Ч., Ж.Р. = третирала е
| МИН.НЕОПР.ВР., 3Л., ЕД.Ч., СР.Р. = третирало е
| МИН.НЕОПР.ВР., 3Л., МН.Ч. = третирали са
| МИН.ПРЕД.ВР., 1Л., ЕД.Ч., М.Р. = бях третирал
| МИН.ПРЕД.ВР., 1Л., ЕД.Ч., Ж.Р. = бях третирала
| МИН.ПРЕД.ВР., 1Л., ЕД.Ч., СР.Р. = бях третирало
| МИН.ПРЕД.ВР., 1Л., МН.Ч. = бяхме третирали
| МИН.ПРЕД.ВР., 2Л., ЕД.Ч., М.Р. = беше третирал
| МИН.ПРЕД.ВР., 2Л., ЕД.Ч., Ж.Р. = беше третирала
| МИН.ПРЕД.ВР., 2Л., ЕД.Ч., СР.Р. = беше третирало
| МИН.ПРЕД.ВР., 2Л., МН.Ч. = бяхте третирали
| МИН.ПРЕД.ВР., 3Л., ЕД.Ч., М.Р. = беше третирал
| МИН.ПРЕД.ВР., 3Л., ЕД.Ч., Ж.Р. = беше третирала
| МИН.ПРЕД.ВР., 3Л., ЕД.Ч., СР.Р. = беше третирало
| МИН.ПРЕД.ВР., 3Л., МН.Ч. = бяха третирали
| БЪД.ВР., 1Л., ЕД.Ч. = ще третирам
| БЪД.ВР., 1Л., МН.Ч. = ще третираме
| БЪД.ВР., 2Л., ЕД.Ч. = ще третираш
| БЪД.ВР., 2Л., МН.Ч. = ще третирате
| БЪД.ВР., 3Л., ЕД.Ч. = ще третира
| БЪД.ВР., 3Л., МН.Ч. = ще третират
| БЪД.ПРЕД.ВР., 1Л., ЕД.Ч., М.Р. = ще съм третирал
| БЪД.ПРЕД.ВР., 1Л., ЕД.Ч., Ж.Р. = ще съм третирала
| БЪД.ПРЕД.ВР., 1Л., ЕД.Ч., СР.Р. = ще съм третирало
| БЪД.ПРЕД.ВР., 1Л., МН.Ч. = ще сме третирали
| БЪД.ПРЕД.ВР., 2Л., ЕД.Ч., М.Р. = ще си третирал
| БЪД.ПРЕД.ВР., 2Л., ЕД.Ч., Ж.Р. = ще си третирала
| БЪД.ПРЕД.ВР., 2Л., ЕД.Ч., СР.Р. = ще си третирало
| БЪД.ПРЕД.ВР., 2Л., МН.Ч. = ще сте третирали
| БЪД.ПРЕД.ВР., 3Л., ЕД.Ч., М.Р. = ще е третирал
| БЪД.ПРЕД.ВР., 3Л., ЕД.Ч., Ж.Р. = ще е третирала
| БЪД.ПРЕД.ВР., 3Л., ЕД.Ч., СР.Р. = ще е третирало
| БЪД.ПРЕД.ВР., 3Л., МН.Ч. = ще са третирали
| БЪД.ВР. В МИН., 1Л., ЕД.Ч. = щях да третирам
| БЪД.ВР. В МИН., 1Л., МН.Ч. = щяхме да третираме
| БЪД.ВР. В МИН., 2Л., ЕД.Ч. = щеше да третираш
| БЪД.ВР. В МИН., 2Л., МН.Ч. = щяхте да третирате
| БЪД.ВР. В МИН., 3Л., ЕД.Ч. = щеше да третира
| БЪД.ВР. В МИН., 3Л., МН.Ч. = щяха да третират
| БЪД.ПРЕД.ВР. В МИН., 1Л., ЕД.Ч., М.Р. = щях да съм третирал
| БЪД.ПРЕД.ВР. В МИН., 1Л., ЕД.Ч., Ж.Р. = щях да съм третирала
| БЪД.ПРЕД.ВР. В МИН., 1Л., ЕД.Ч., СР.Р. = щях да съм третирало
| БЪД.ПРЕД.ВР. В МИН., 1Л., МН.Ч. = щяхме да сме третирали
| БЪД.ПРЕД.ВР. В МИН., 2Л., ЕД.Ч., М.Р. = щеше да си третирал
| БЪД.ПРЕД.ВР. В МИН., 2Л., ЕД.Ч., Ж.Р. = щеше да си третирала
| БЪД.ПРЕД.ВР. В МИН., 2Л., ЕД.Ч., СР.Р. = щеше да си третирало
| БЪД.ПРЕД.ВР. В МИН., 2Л., МН.Ч. = щяхте да сте третирали
| БЪД.ПРЕД.ВР. В МИН., 3Л., ЕД.Ч., М.Р. = щеше да е третирал
| БЪД.ПРЕД.ВР. В МИН., 3Л., ЕД.Ч., Ж.Р. = щеше да е третирала
| БЪД.ПРЕД.ВР. В МИН., 3Л., ЕД.Ч., СР.Р. = щеше да е третирало
| БЪД.ПРЕД.ВР. В МИН., 3Л., МН.Ч. = щяха да са третирали
| ПР.НАКЛ., СЕГ.ВР., 1Л., ЕД.Ч., М.Р. = третирал съм
| ПР.НАКЛ., СЕГ.ВР., 1Л., ЕД.Ч., Ж.Р. = третирала съм
| ПР.НАКЛ., СЕГ.ВР., 1Л., ЕД.Ч., СР.Р. = третирало съм
| ПР.НАКЛ., СЕГ.ВР., 1Л., МН.Ч. = третирали сме
| ПР.НАКЛ., СЕГ.ВР., 2Л., ЕД.Ч., М.Р. = третирал си
| ПР.НАКЛ., СЕГ.ВР., 2Л., ЕД.Ч., Ж.Р. = третирала си
| ПР.НАКЛ., СЕГ.ВР., 2Л., ЕД.Ч., СР.Р. = третирало си
| ПР.НАКЛ., СЕГ.ВР., 2Л., МН.Ч. = третирали сте
| ПР.НАКЛ., СЕГ.ВР., 3Л., ЕД.Ч., М.Р. = третирал (е)
| ПР.НАКЛ., СЕГ.ВР., 3Л., ЕД.Ч., Ж.Р. = третирала (е)
| ПР.НАКЛ., СЕГ.ВР., 3Л., ЕД.Ч., СР.Р. = третирало (е)
| ПР.НАКЛ., СЕГ.ВР., 3Л., МН.Ч. = третирали (са)
| ПР.НАКЛ., МИН.СВ.ВР., 1Л., ЕД.Ч., М.Р. = третирал съм
| ПР.НАКЛ., МИН.СВ.ВР., 1Л., ЕД.Ч., Ж.Р. = третирала съм
| ПР.НАКЛ., МИН.СВ.ВР., 1Л., ЕД.Ч., СР.Р. = третирало съм
| ПР.НАКЛ., МИН.СВ.ВР., 1Л., МН.Ч. = третирали сме
| ПР.НАКЛ., МИН.СВ.ВР., 2Л., ЕД.Ч., М.Р. = третирал си
| ПР.НАКЛ., МИН.СВ.ВР., 2Л., ЕД.Ч., Ж.Р. = третирала си
| ПР.НАКЛ., МИН.СВ.ВР., 2Л., ЕД.Ч., СР.Р. = третирало си
| ПР.НАКЛ., МИН.СВ.ВР., 2Л., МН.Ч. = третирали сте
| ПР.НАКЛ., МИН.СВ.ВР., 3Л., ЕД.Ч., М.Р. = третирал (е)
| ПР.НАКЛ., МИН.СВ.ВР., 3Л., ЕД.Ч., Ж.Р. = третирала (е)
| ПР.НАКЛ., МИН.СВ.ВР., 3Л., ЕД.Ч., СР.Р. = третирало (е)
| ПР.НАКЛ., МИН.СВ.ВР., 3Л., МН.Ч. = третирали (са)
| ПР.НАКЛ., МИН.НЕОПР.ВР., 1Л., ЕД.Ч., М.Р. = бил съм третирал
| ПР.НАКЛ., МИН.НЕОПР.ВР., 1Л., ЕД.Ч., Ж.Р. = била съм третирала
| ПР.НАКЛ., МИН.НЕОПР.ВР., 1Л., ЕД.Ч., СР.Р. = било съм третирало
| ПР.НАКЛ., МИН.НЕОПР.ВР., 1Л., МН.Ч. = били сме третирали
| ПР.НАКЛ., МИН.НЕОПР.ВР., 2Л., ЕД.Ч., М.Р. = бил си третирал
| ПР.НАКЛ., МИН.НЕОПР.ВР., 2Л., ЕД.Ч., Ж.Р. = била си третирала
| ПР.НАКЛ., МИН.НЕОПР.ВР., 2Л., ЕД.Ч., СР.Р. = било си третирало
| ПР.НАКЛ., МИН.НЕОПР.ВР., 2Л., МН.Ч. = били сте третирали
| ПР.НАКЛ., МИН.НЕОПР.ВР., 3Л., ЕД.Ч., М.Р. = бил (е) третирал
| ПР.НАКЛ., МИН.НЕОПР.ВР., 3Л., ЕД.Ч., Ж.Р. = била (е) третирала
| ПР.НАКЛ., МИН.НЕОПР.ВР., 3Л., ЕД.Ч., СР.Р. = било (е) третирало
| ПР.НАКЛ., МИН.НЕОПР.ВР., 3Л., МН.Ч. = били (са) третирали
| ПР.НАКЛ., БЪД.ВР., 1Л., ЕД.Ч., М.Р. = щял съм да третирам
| ПР.НАКЛ., БЪД.ВР., 1Л., ЕД.Ч., Ж.Р. = щяла съм да третирам
| ПР.НАКЛ., БЪД.ВР., 1Л., ЕД.Ч., СР.Р. = щяло съм да третирам
| ПР.НАКЛ., БЪД.ВР., 1Л., МН.Ч. = щели сме да третираме
| ПР.НАКЛ., БЪД.ВР., 2Л., ЕД.Ч., М.Р. = щял си да третираш
| ПР.НАКЛ., БЪД.ВР., 2Л., ЕД.Ч., Ж.Р. = щяла си да третираш
| ПР.НАКЛ., БЪД.ВР., 2Л., ЕД.Ч., СР.Р. = щяло си да третираш
| ПР.НАКЛ., БЪД.ВР., 2Л., МН.Ч. = щели сте да третирате
| ПР.НАКЛ., БЪД.ВР., 3Л., ЕД.Ч., М.Р. = щял (е) да третира
| ПР.НАКЛ., БЪД.ВР., 3Л., ЕД.Ч., Ж.Р. = щяла (е) да третира
| ПР.НАКЛ., БЪД.ВР., 3Л., ЕД.Ч., СР.Р. = щяло (е) да третира
| ПР.НАКЛ., БЪД.ВР., 3Л., МН.Ч. = щели (са) да третират
| ПР.НАКЛ., БЪД.ПРЕД.ВР., 1Л., ЕД.Ч., М.Р. = щял съм да съм третирал
| ПР.НАКЛ., БЪД.ПРЕД.ВР., 1Л., ЕД.Ч., Ж.Р. = щяла съм да съм третирала
| ПР.НАКЛ., БЪД.ПРЕД.ВР., 1Л., ЕД.Ч., СР.Р. = щяло съм да съм третирало
| ПР.НАКЛ., БЪД.ПРЕД.ВР., 1Л., МН.Ч. = щели сме да сме третирали
| ПР.НАКЛ., БЪД.ПРЕД.ВР., 2Л., ЕД.Ч., М.Р. = щял си да си третирал
| ПР.НАКЛ., БЪД.ПРЕД.ВР., 2Л., ЕД.Ч., Ж.Р. = щяла си да си третирала
| ПР.НАКЛ., БЪД.ПРЕД.ВР., 2Л., ЕД.Ч., СР.Р. = щяло си да си третирало
| ПР.НАКЛ., БЪД.ПРЕД.ВР., 2Л., МН.Ч. = щели сте да сте третирали
| ПР.НАКЛ., БЪД.ПРЕД.ВР., 3Л., ЕД.Ч., М.Р. = щял (е) да е третирал
| ПР.НАКЛ., БЪД.ПРЕД.ВР., 3Л., ЕД.Ч., Ж.Р. = щяла (е) да е третирала
| ПР.НАКЛ., БЪД.ПРЕД.ВР., 3Л., ЕД.Ч., СР.Р. = щяло (е) да е третирало
| ПР.НАКЛ., БЪД.ПРЕД.ВР., 3Л., МН.Ч. = щели (са) да са третирали
| УСЛОВНО НАКЛОНЕНИЕ, 1Л., ЕД.Ч., М.Р. = бих третирал
| УСЛОВНО НАКЛОНЕНИЕ, 1Л., ЕД.Ч., Ж.Р. = бих третирала
| УСЛОВНО НАКЛОНЕНИЕ, 1Л., ЕД.Ч., СР.Р. = бих третирало
| УСЛОВНО НАКЛОНЕНИЕ, 1Л., МН.Ч. = бихме третирали
| УСЛОВНО НАКЛОНЕНИЕ, 2Л., ЕД.Ч., М.Р. = би третирал
| УСЛОВНО НАКЛОНЕНИЕ, 2Л., ЕД.Ч., Ж.Р. = би третирала
| УСЛОВНО НАКЛОНЕНИЕ, 2Л., ЕД.Ч., СР.Р. = би третирало
| УСЛОВНО НАКЛОНЕНИЕ, 2Л., МН.Ч. = бихте третирали
| УСЛОВНО НАКЛОНЕНИЕ, 3Л., ЕД.Ч., М.Р. = би третирал
| УСЛОВНО НАКЛОНЕНИЕ, 3Л., ЕД.Ч., Ж.Р. = би третирала
| УСЛОВНО НАКЛОНЕНИЕ, 3Л., ЕД.Ч., СР.Р. = би третирало
| УСЛОВНО НАКЛОНЕНИЕ, 3Л., МН.Ч. = биха третирали
| ПОВЕЛИТЕЛНО НАКЛОНЕНИЕ, ЕД.Ч. = тре·ти·рай
| ПОВЕЛИТЕЛНО НАКЛОНЕНИЕ, МН.Ч. = тре·ти·рай·те
| МИН.СТРАД.ПРИЧ. М.Р. = тре·ти·ран
| МИН.СТРАД.ПРИЧ. М.Р. НЕПЪЛЕН ЧЛЕН = тре·ти·ра·ния
| МИН.СТРАД.ПРИЧ. М.Р. ПЪЛЕН ЧЛЕН = тре·ти·ра·ни·ят
| МИН.СТРАД.ПРИЧ. Ж.Р. = тре·ти·ра·на
| МИН.СТРАД.ПРИЧ. Ж.Р. ЧЛЕН = тре·ти·ра·на·та
| МИН.СТРАД.ПРИЧ. СР.Р. = тре·ти·ра·но
| МИН.СТРАД.ПРИЧ. СР.Р. ЧЛЕН = тре·ти·ра·но·то
| МИН.СТРАД.ПРИЧ. МН.Ч. = тре·ти·ра·ни
| МИН.СТРАД.ПРИЧ. МН.Ч. ЧЛЕН = тре·ти·ра·ни·те
| МИН.ДЕЯТ.СВ.ПРИЧ. М.Р. = тре·ти·рал
| МИН.ДЕЯТ.СВ.ПРИЧ. М.Р. НЕПЪЛЕН ЧЛЕН = тре·ти·ра·лия
| МИН.ДЕЯТ.СВ.ПРИЧ. М.Р. ПЪЛЕН ЧЛЕН = тре·ти·ра·ли·ят
| МИН.ДЕЯТ.СВ.ПРИЧ. Ж.Р. = тре·ти·ра·ла
| МИН.ДЕЯТ.СВ.ПРИЧ. Ж.Р. ЧЛЕН = тре·ти·ра·ла·та
| МИН.ДЕЯТ.СВ.ПРИЧ. СР.Р. = тре·ти·ра·ло
| МИН.ДЕЯТ.СВ.ПРИЧ. СР.Р. ЧЛЕН = тре·ти·ра·ло·то
| МИН.ДЕЯТ.СВ.ПРИЧ. МН.Ч. = тре·ти·ра·ли
| МИН.ДЕЯТ.СВ.ПРИЧ. МН.Ч. ЧЛЕН = тре·ти·ра·ли·те
| МИН.ДЕЯТ.НЕСВ.ПРИЧ. М.Р. = тре·ти·рал
| МИН.ДЕЯТ.НЕСВ.ПРИЧ. М.Р. НЕПЪЛЕН ЧЛЕН = тре·ти·ра·лия
| МИН.ДЕЯТ.НЕСВ.ПРИЧ. М.Р. ПЪЛЕН ЧЛЕН = тре·ти·ра·ли·ят
| МИН.ДЕЯТ.НЕСВ.ПРИЧ. Ж.Р. = тре·ти·ра·ла
| МИН.ДЕЯТ.НЕСВ.ПРИЧ. Ж.Р. ЧЛЕН = тре·ти·ра·ла·та
| МИН.ДЕЯТ.НЕСВ.ПРИЧ. СР.Р. = тре·ти·ра·ло
| МИН.ДЕЯТ.НЕСВ.ПРИЧ. СР.Р. ЧЛЕН = тре·ти·ра·ло·то
| МИН.ДЕЯТ.НЕСВ.ПРИЧ. МН.Ч. = тре·ти·ра·ли
| МИН.ДЕЯТ.НЕСВ.ПРИЧ. МН.Ч. ЧЛЕН = тре·ти·ра·ли·те
| СЕГ.ДЕЯТ.ПРИЧ. М.Р. = тре·ти·ращ
| СЕГ.ДЕЯТ.ПРИЧ. М.Р. НЕПЪЛЕН ЧЛЕН = тре·ти·ра·щия
| СЕГ.ДЕЯТ.ПРИЧ. М.Р. ПЪЛЕН ЧЛЕН = тре·ти·ра·щи·ят
| СЕГ.ДЕЯТ.ПРИЧ. Ж.Р. = тре·ти·ра·ща
| СЕГ.ДЕЯТ.ПРИЧ. Ж.Р. ЧЛЕН = тре·ти·ра·ща·та
| СЕГ.ДЕЯТ.ПРИЧ. СР.Р. = тре·ти·ра·що
| СЕГ.ДЕЯТ.ПРИЧ. СР.Р. ЧЛЕН = тре·ти·ра·що·то
| СЕГ.ДЕЯТ.ПРИЧ. МН.Ч. = тре·ти·ра·щи
| СЕГ.ДЕЯТ.ПРИЧ. МН.Ч. ЧЛЕН = тре·ти·ра·щи·те
| ДЕЕПРИЧАСТИЕ = тре·ти·рай·ки
| СКРИТИ ПРЕПРАТКИ = 
[[третирам]],
[[третираш]],
[[третира]],
[[третираме]],
[[третирате]],
[[третират]],
[[третирах]],
[[третирахме]],
[[третирахте]],
[[третираха]],
[[третираше]],
[[третирай]],
[[третирайте]],
[[третирал]],
[[третиралия]],
[[третиралият]],
[[третирала]],
[[третиралата]],
[[третирало]],
[[третиралото]],
[[третирали]],
[[третиралите]],
[[третиран]],
[[третирания]],
[[третираният]],
[[третирана]],
[[третираната]],
[[третирано]],
[[третираното]],
[[третирани]],
[[третираните]],
[[третиращ]],
[[третиращия]],
[[третиращият]],
[[третираща]],
[[третиращата]],
[[третиращо]],
[[третиращото]],
[[третиращи]],
[[третиращите]],
[[третирайки]],
[[третирал съм]],
[[третирала съм]],
[[третирало съм]],
[[третирали сме]],
[[третирал си]],
[[третирала си]],
[[третирало си]],
[[третирали сте]],
[[третирал е]],
[[третирала е]],
[[третирало е]],
[[третирали са]],
[[бях третирал]],
[[бях третирала]],
[[бях третирало]],
[[бяхме третирали]],
[[беше третирал]],
[[беше третирала]],
[[беше третирало]],
[[бяхте третирали]],
[[бяха третирали]],
[[ще третирам]],
[[ще третираме]],
[[ще третираш]],
[[ще третирате]],
[[ще третира]],
[[ще третират]],
[[ще съм третирал]],
[[ще съм третирала]],
[[ще съм третирало]],
[[ще сме третирали]],
[[ще си третирал]],
[[ще си третирала]],
[[ще си третирало]],
[[ще сте третирали]],
[[ще е третирал]],
[[ще е третирала]],
[[ще е третирало]],
[[ще са третирали]],
[[щях да третирам]],
[[щяхме да третираме]],
[[щеше да третираш]],
[[щяхте да третирате]],
[[щеше да третира]],
[[щяха да третират]],
[[щях да съм третирал]],
[[щях да съм третирала]],
[[щях да съм третирало]],
[[щяхме да сме третирали]],
[[щеше да си третирал]],
[[щеше да си третирала]],
[[щеше да си третирало]],
[[щяхте да сте третирали]],
[[щеше да е третирал]],
[[щеше да е третирала]],
[[щеше да е третирало]],
[[щяха да са третирали]],
[[бил съм третирал]],
[[била съм третирала]],
[[било съм третирало]],
[[били сме третирали]],
[[бил си третирал]],
[[била си третирала]],
[[било си третирало]],
[[били сте третирали]],
[[бил е третирал]],
[[била е третирала]],
[[било е третирало]],
[[били са третирали]],
[[щял съм да третирам]],
[[щяла съм да третирам]],
[[щяло съм да третирам]],
[[щели сме да третираме]],
[[щял си да третираш]],
[[щяла си да третираш]],
[[щяло си да третираш]],
[[щели сте да третирате]],
[[щял да третира]],
[[щяла да третира]],
[[щяло да третира]],
[[щели да третират]],
[[щял е да третира]],
[[щяла е да третира]],
[[щяло е да третира]],
[[щели са да третират]],
[[щял съм да съм третирал]],
[[щяла съм да съм третирала]],
[[щяло съм да съм третирало]],
[[щели сме да сме третирали]],
[[щял си да си третирал]],
[[щяла си да си третирала]],
[[щяло си да си третирало]],
[[щели сте да сте третирали]],
[[щял да е третирал]],
[[щяла да е третирала]],
[[щяло да е третирало]],
[[щели да са третирали]],
[[щял е да е третирал]],
[[щяла е да е третирала]],
[[щяло е да е третирало]],
[[щели са да са третирали]],
[[бих третирал]],
[[бих третирала]],
[[бих третирало]],
[[бихме третирали]],
[[би третирал]],
[[би третирала]],
[[би третирало]],
[[бихте третирали]],
[[биха третирали]],
}}</text>
      <sha1>qimmssrgij7yaorvxja91lqf1lu69z6</sha1>
    </revision>
  </page>
  <page>
    <title>Шаблон:Словоформи/трещя</title>
    <ns>10</ns>
    <id>467070</id>
    <revision>
      <id>499052</id>
      <timestamp>2005-05-08T14:29:01Z</timestamp>
      <contributor>
        <username>Bgbot</username>
        <id>83</id>
      </contributor>
      <comment>Борислав: Шаблон със словоформи</comment>
      <model>wikitext</model>
      <format>text/x-wiki</format>
      <text bytes="19090" xml:space="preserve">{{Шаблон:Словоформи/Глагол|
  ОСНОВНА ФОРМА = трещя
| СЕГ.ВР., 1Л., ЕД.Ч. = тре·щя
| СЕГ.ВР., 1Л., МН.Ч. = тре·щим
| СЕГ.ВР., 2Л., ЕД.Ч. = тре·щиш
| СЕГ.ВР., 2Л., МН.Ч. = тре·щи·те
| СЕГ.ВР., 3Л., ЕД.Ч. = тре·щи
| СЕГ.ВР., 3Л., МН.Ч. = тре·щят
| МИН.СВ.ВР., 1Л., ЕД.Ч. = тре·щях
| МИН.СВ.ВР., 1Л., МН.Ч. = тре·щях·ме
| МИН.СВ.ВР., 2Л., ЕД.Ч. = тре·щя
| МИН.СВ.ВР., 2Л., МН.Ч. = тре·щях·те
| МИН.СВ.ВР., 3Л., ЕД.Ч. = тре·щя
| МИН.СВ.ВР., 3Л., МН.Ч. = тре·щя·ха
| МИН.НЕСВ.ВР., 1Л., ЕД.Ч. = тре·щях
| МИН.НЕСВ.ВР., 1Л., МН.Ч. = тре·щях·ме
| МИН.НЕСВ.ВР., 2Л., ЕД.Ч. = тре·ще·ше
| МИН.НЕСВ.ВР., 2Л., МН.Ч. = тре·щях·те
| МИН.НЕСВ.ВР., 3Л., ЕД.Ч. = тре·ще·ше
| МИН.НЕСВ.ВР., 3Л., МН.Ч. = тре·щя·ха
| МИН.НЕОПР.ВР., 1Л., ЕД.Ч., М.Р. = трещял съм
| МИН.НЕОПР.ВР., 1Л., ЕД.Ч., Ж.Р. = трещяла съм
| МИН.НЕОПР.ВР., 1Л., ЕД.Ч., СР.Р. = трещяло съм
| МИН.НЕОПР.ВР., 1Л., МН.Ч. = трещели сме
| МИН.НЕОПР.ВР., 2Л., ЕД.Ч., М.Р. = трещял си
| МИН.НЕОПР.ВР., 2Л., ЕД.Ч., Ж.Р. = трещяла си
| МИН.НЕОПР.ВР., 2Л., ЕД.Ч., СР.Р. = трещяло си
| МИН.НЕОПР.ВР., 2Л., МН.Ч. = трещели сте
| МИН.НЕОПР.ВР., 3Л., ЕД.Ч., М.Р. = трещял е
| МИН.НЕОПР.ВР., 3Л., ЕД.Ч., Ж.Р. = трещяла е
| МИН.НЕОПР.ВР., 3Л., ЕД.Ч., СР.Р. = трещяло е
| МИН.НЕОПР.ВР., 3Л., МН.Ч. = трещели са
| МИН.ПРЕД.ВР., 1Л., ЕД.Ч., М.Р. = бях трещял
| МИН.ПРЕД.ВР., 1Л., ЕД.Ч., Ж.Р. = бях трещяла
| МИН.ПРЕД.ВР., 1Л., ЕД.Ч., СР.Р. = бях трещяло
| МИН.ПРЕД.ВР., 1Л., МН.Ч. = бяхме трещели
| МИН.ПРЕД.ВР., 2Л., ЕД.Ч., М.Р. = беше трещял
| МИН.ПРЕД.ВР., 2Л., ЕД.Ч., Ж.Р. = беше трещяла
| МИН.ПРЕД.ВР., 2Л., ЕД.Ч., СР.Р. = беше трещяло
| МИН.ПРЕД.ВР., 2Л., МН.Ч. = бяхте трещели
| МИН.ПРЕД.ВР., 3Л., ЕД.Ч., М.Р. = беше трещял
| МИН.ПРЕД.ВР., 3Л., ЕД.Ч., Ж.Р. = беше трещяла
| МИН.ПРЕД.ВР., 3Л., ЕД.Ч., СР.Р. = беше трещяло
| МИН.ПРЕД.ВР., 3Л., МН.Ч. = бяха трещели
| БЪД.ВР., 1Л., ЕД.Ч. = ще трещя
| БЪД.ВР., 1Л., МН.Ч. = ще трещим
| БЪД.ВР., 2Л., ЕД.Ч. = ще трещиш
| БЪД.ВР., 2Л., МН.Ч. = ще трещите
| БЪД.ВР., 3Л., ЕД.Ч. = ще трещи
| БЪД.ВР., 3Л., МН.Ч. = ще трещят
| БЪД.ПРЕД.ВР., 1Л., ЕД.Ч., М.Р. = ще съм трещял
| БЪД.ПРЕД.ВР., 1Л., ЕД.Ч., Ж.Р. = ще съм трещяла
| БЪД.ПРЕД.ВР., 1Л., ЕД.Ч., СР.Р. = ще съм трещяло
| БЪД.ПРЕД.ВР., 1Л., МН.Ч. = ще сме трещели
| БЪД.ПРЕД.ВР., 2Л., ЕД.Ч., М.Р. = ще си трещял
| БЪД.ПРЕД.ВР., 2Л., ЕД.Ч., Ж.Р. = ще си трещяла
| БЪД.ПРЕД.ВР., 2Л., ЕД.Ч., СР.Р. = ще си трещяло
| БЪД.ПРЕД.ВР., 2Л., МН.Ч. = ще сте трещели
| БЪД.ПРЕД.ВР., 3Л., ЕД.Ч., М.Р. = ще е трещял
| БЪД.ПРЕД.ВР., 3Л., ЕД.Ч., Ж.Р. = ще е трещяла
| БЪД.ПРЕД.ВР., 3Л., ЕД.Ч., СР.Р. = ще е трещяло
| БЪД.ПРЕД.ВР., 3Л., МН.Ч. = ще са трещели
| БЪД.ВР. В МИН., 1Л., ЕД.Ч. = щях да трещя
| БЪД.ВР. В МИН., 1Л., МН.Ч. = щяхме да трещим
| БЪД.ВР. В МИН., 2Л., ЕД.Ч. = щеше да трещиш
| БЪД.ВР. В МИН., 2Л., МН.Ч. = щяхте да трещите
| БЪД.ВР. В МИН., 3Л., ЕД.Ч. = щеше да трещи
| БЪД.ВР. В МИН., 3Л., МН.Ч. = щяха да трещят
| БЪД.ПРЕД.ВР. В МИН., 1Л., ЕД.Ч., М.Р. = щях да съм трещял
| БЪД.ПРЕД.ВР. В МИН., 1Л., ЕД.Ч., Ж.Р. = щях да съм трещяла
| БЪД.ПРЕД.ВР. В МИН., 1Л., ЕД.Ч., СР.Р. = щях да съм трещяло
| БЪД.ПРЕД.ВР. В МИН., 1Л., МН.Ч. = щяхме да сме трещели
| БЪД.ПРЕД.ВР. В МИН., 2Л., ЕД.Ч., М.Р. = щеше да си трещял
| БЪД.ПРЕД.ВР. В МИН., 2Л., ЕД.Ч., Ж.Р. = щеше да си трещяла
| БЪД.ПРЕД.ВР. В МИН., 2Л., ЕД.Ч., СР.Р. = щеше да си трещяло
| БЪД.ПРЕД.ВР. В МИН., 2Л., МН.Ч. = щяхте да сте трещели
| БЪД.ПРЕД.ВР. В МИН., 3Л., ЕД.Ч., М.Р. = щеше да е трещял
| БЪД.ПРЕД.ВР. В МИН., 3Л., ЕД.Ч., Ж.Р. = щеше да е трещяла
| БЪД.ПРЕД.ВР. В МИН., 3Л., ЕД.Ч., СР.Р. = щеше да е трещяло
| БЪД.ПРЕД.ВР. В МИН., 3Л., МН.Ч. = щяха да са трещели
| ПР.НАКЛ., СЕГ.ВР., 1Л., ЕД.Ч., М.Р. = трещял съм
| ПР.НАКЛ., СЕГ.ВР., 1Л., ЕД.Ч., Ж.Р. = трещяла съм
| ПР.НАКЛ., СЕГ.ВР., 1Л., ЕД.Ч., СР.Р. = трещяло съм
| ПР.НАКЛ., СЕГ.ВР., 1Л., МН.Ч. = трещели сме
| ПР.НАКЛ., СЕГ.ВР., 2Л., ЕД.Ч., М.Р. = трещял си
| ПР.НАКЛ., СЕГ.ВР., 2Л., ЕД.Ч., Ж.Р. = трещяла си
| ПР.НАКЛ., СЕГ.ВР., 2Л., ЕД.Ч., СР.Р. = трещяло си
| ПР.НАКЛ., СЕГ.ВР., 2Л., МН.Ч. = трещели сте
| ПР.НАКЛ., СЕГ.ВР., 3Л., ЕД.Ч., М.Р. = трещял (е)
| ПР.НАКЛ., СЕГ.ВР., 3Л., ЕД.Ч., Ж.Р. = трещяла (е)
| ПР.НАКЛ., СЕГ.ВР., 3Л., ЕД.Ч., СР.Р. = трещяло (е)
| ПР.НАКЛ., СЕГ.ВР., 3Л., МН.Ч. = трещели (са)
| ПР.НАКЛ., МИН.СВ.ВР., 1Л., ЕД.Ч., М.Р. = трещял съм
| ПР.НАКЛ., МИН.СВ.ВР., 1Л., ЕД.Ч., Ж.Р. = трещяла съм
| ПР.НАКЛ., МИН.СВ.ВР., 1Л., ЕД.Ч., СР.Р. = трещяло съм
| ПР.НАКЛ., МИН.СВ.ВР., 1Л., МН.Ч. = трещели сме
| ПР.НАКЛ., МИН.СВ.ВР., 2Л., ЕД.Ч., М.Р. = трещял си
| ПР.НАКЛ., МИН.СВ.ВР., 2Л., ЕД.Ч., Ж.Р. = трещяла си
| ПР.НАКЛ., МИН.СВ.ВР., 2Л., ЕД.Ч., СР.Р. = трещяло си
| ПР.НАКЛ., МИН.СВ.ВР., 2Л., МН.Ч. = трещели сте
| ПР.НАКЛ., МИН.СВ.ВР., 3Л., ЕД.Ч., М.Р. = трещял (е)
| ПР.НАКЛ., МИН.СВ.ВР., 3Л., ЕД.Ч., Ж.Р. = трещяла (е)
| ПР.НАКЛ., МИН.СВ.ВР., 3Л., ЕД.Ч., СР.Р. = трещяло (е)
| ПР.НАКЛ., МИН.СВ.ВР., 3Л., МН.Ч. = трещели (са)
| ПР.НАКЛ., МИН.НЕОПР.ВР., 1Л., ЕД.Ч., М.Р. = бил съм трещял
| ПР.НАКЛ., МИН.НЕОПР.ВР., 1Л., ЕД.Ч., Ж.Р. = била съм трещяла
| ПР.НАКЛ., МИН.НЕОПР.ВР., 1Л., ЕД.Ч., СР.Р. = било съм трещяло
| ПР.НАКЛ., МИН.НЕОПР.ВР., 1Л., МН.Ч. = били сме трещели
| ПР.НАКЛ., МИН.НЕОПР.ВР., 2Л., ЕД.Ч., М.Р. = бил си трещял
| ПР.НАКЛ., МИН.НЕОПР.ВР., 2Л., ЕД.Ч., Ж.Р. = била си трещяла
| ПР.НАКЛ., МИН.НЕОПР.ВР., 2Л., ЕД.Ч., СР.Р. = било си трещяло
| ПР.НАКЛ., МИН.НЕОПР.ВР., 2Л., МН.Ч. = били сте трещели
| ПР.НАКЛ., МИН.НЕОПР.ВР., 3Л., ЕД.Ч., М.Р. = бил (е) трещял
| ПР.НАКЛ., МИН.НЕОПР.ВР., 3Л., ЕД.Ч., Ж.Р. = била (е) трещяла
| ПР.НАКЛ., МИН.НЕОПР.ВР., 3Л., ЕД.Ч., СР.Р. = било (е) трещяло
| ПР.НАКЛ., МИН.НЕОПР.ВР., 3Л., МН.Ч. = били (са) трещели
| ПР.НАКЛ., БЪД.ВР., 1Л., ЕД.Ч., М.Р. = щял съм да трещя
| ПР.НАКЛ., БЪД.ВР., 1Л., ЕД.Ч., Ж.Р. = щяла съм да трещя
| ПР.НАКЛ., БЪД.ВР., 1Л., ЕД.Ч., СР.Р. = щяло съм да трещя
| ПР.НАКЛ., БЪД.ВР., 1Л., МН.Ч. = щели сме да трещим
| ПР.НАКЛ., БЪД.ВР., 2Л., ЕД.Ч., М.Р. = щял си да трещиш
| ПР.НАКЛ., БЪД.ВР., 2Л., ЕД.Ч., Ж.Р. = щяла си да трещиш
| ПР.НАКЛ., БЪД.ВР., 2Л., ЕД.Ч., СР.Р. = щяло си да трещиш
| ПР.НАКЛ., БЪД.ВР., 2Л., МН.Ч. = щели сте да трещите
| ПР.НАКЛ., БЪД.ВР., 3Л., ЕД.Ч., М.Р. = щял (е) да трещи
| ПР.НАКЛ., БЪД.ВР., 3Л., ЕД.Ч., Ж.Р. = щяла (е) да трещи
| ПР.НАКЛ., БЪД.ВР., 3Л., ЕД.Ч., СР.Р. = щяло (е) да трещи
| ПР.НАКЛ., БЪД.ВР., 3Л., МН.Ч. = щели (са) да трещят
| ПР.НАКЛ., БЪД.ПРЕД.ВР., 1Л., ЕД.Ч., М.Р. = щял съм да съм трещял
| ПР.НАКЛ., БЪД.ПРЕД.ВР., 1Л., ЕД.Ч., Ж.Р. = щяла съм да съм трещяла
| ПР.НАКЛ., БЪД.ПРЕД.ВР., 1Л., ЕД.Ч., СР.Р. = щяло съм да съм трещяло
| ПР.НАКЛ., БЪД.ПРЕД.ВР., 1Л., МН.Ч. = щели сме да сме трещели
| ПР.НАКЛ., БЪД.ПРЕД.ВР., 2Л., ЕД.Ч., М.Р. = щял си да си трещял
| ПР.НАКЛ., БЪД.ПРЕД.ВР., 2Л., ЕД.Ч., Ж.Р. = щяла си да си трещяла
| ПР.НАКЛ., БЪД.ПРЕД.ВР., 2Л., ЕД.Ч., СР.Р. = щяло си да си трещяло
| ПР.НАКЛ., БЪД.ПРЕД.ВР., 2Л., МН.Ч. = щели сте да сте трещели
| ПР.НАКЛ., БЪД.ПРЕД.ВР., 3Л., ЕД.Ч., М.Р. = щял (е) да е трещял
| ПР.НАКЛ., БЪД.ПРЕД.ВР., 3Л., ЕД.Ч., Ж.Р. = щяла (е) да е трещяла
| ПР.НАКЛ., БЪД.ПРЕД.ВР., 3Л., ЕД.Ч., СР.Р. = щяло (е) да е трещяло
| ПР.НАКЛ., БЪД.ПРЕД.ВР., 3Л., МН.Ч. = щели (са) да са трещели
| УСЛОВНО НАКЛОНЕНИЕ, 1Л., ЕД.Ч., М.Р. = бих трещял
| УСЛОВНО НАКЛОНЕНИЕ, 1Л., ЕД.Ч., Ж.Р. = бих трещяла
| УСЛОВНО НАКЛОНЕНИЕ, 1Л., ЕД.Ч., СР.Р. = бих трещяло
| УСЛОВНО НАКЛОНЕНИЕ, 1Л., МН.Ч. = бихме трещели
| УСЛОВНО НАКЛОНЕНИЕ, 2Л., ЕД.Ч., М.Р. = би трещял
| УСЛОВНО НАКЛОНЕНИЕ, 2Л., ЕД.Ч., Ж.Р. = би трещяла
| УСЛОВНО НАКЛОНЕНИЕ, 2Л., ЕД.Ч., СР.Р. = би трещяло
| УСЛОВНО НАКЛОНЕНИЕ, 2Л., МН.Ч. = бихте трещели
| УСЛОВНО НАКЛОНЕНИЕ, 3Л., ЕД.Ч., М.Р. = би трещял
| УСЛОВНО НАКЛОНЕНИЕ, 3Л., ЕД.Ч., Ж.Р. = би трещяла
| УСЛОВНО НАКЛОНЕНИЕ, 3Л., ЕД.Ч., СР.Р. = би трещяло
| УСЛОВНО НАКЛОНЕНИЕ, 3Л., МН.Ч. = биха трещели
| ПОВЕЛИТЕЛНО НАКЛОНЕНИЕ, ЕД.Ч. = тре·щи
| ПОВЕЛИТЕЛНО НАКЛОНЕНИЕ, МН.Ч. = тре·ще·те
| МИН.СТРАД.ПРИЧ. М.Р. = тре·щян
| МИН.СТРАД.ПРИЧ. М.Р. НЕПЪЛЕН ЧЛЕН = тре·щя·ния
| МИН.СТРАД.ПРИЧ. М.Р. ПЪЛЕН ЧЛЕН = тре·щя·ни·ят
| МИН.СТРАД.ПРИЧ. Ж.Р. = тре·щя·на
| МИН.СТРАД.ПРИЧ. Ж.Р. ЧЛЕН = тре·щя·на·та
| МИН.СТРАД.ПРИЧ. СР.Р. = тре·щя·но
| МИН.СТРАД.ПРИЧ. СР.Р. ЧЛЕН = тре·щя·но·то
| МИН.СТРАД.ПРИЧ. МН.Ч. = тре·ще·ни
| МИН.СТРАД.ПРИЧ. МН.Ч. ЧЛЕН = тре·ще·ни·те
| МИН.ДЕЯТ.СВ.ПРИЧ. М.Р. = тре·щял
| МИН.ДЕЯТ.СВ.ПРИЧ. М.Р. НЕПЪЛЕН ЧЛЕН = тре·ще·лия
| МИН.ДЕЯТ.СВ.ПРИЧ. М.Р. ПЪЛЕН ЧЛЕН = тре·ще·ли·ят
| МИН.ДЕЯТ.СВ.ПРИЧ. Ж.Р. = тре·щя·ла
| МИН.ДЕЯТ.СВ.ПРИЧ. Ж.Р. ЧЛЕН = тре·щя·ла·та
| МИН.ДЕЯТ.СВ.ПРИЧ. СР.Р. = тре·щя·ло
| МИН.ДЕЯТ.СВ.ПРИЧ. СР.Р. ЧЛЕН = тре·щя·ло·то
| МИН.ДЕЯТ.СВ.ПРИЧ. МН.Ч. = тре·ще·ли
| МИН.ДЕЯТ.СВ.ПРИЧ. МН.Ч. ЧЛЕН = тре·ще·ли·те
| МИН.ДЕЯТ.НЕСВ.ПРИЧ. М.Р. = тре·щял
| МИН.ДЕЯТ.НЕСВ.ПРИЧ. М.Р. НЕПЪЛЕН ЧЛЕН = тре·щя·лия
| МИН.ДЕЯТ.НЕСВ.ПРИЧ. М.Р. ПЪЛЕН ЧЛЕН = тре·щя·ли·ят
| МИН.ДЕЯТ.НЕСВ.ПРИЧ. Ж.Р. = тре·щя·ла
| МИН.ДЕЯТ.НЕСВ.ПРИЧ. Ж.Р. ЧЛЕН = тре·щя·ла·та
| МИН.ДЕЯТ.НЕСВ.ПРИЧ. СР.Р. = тре·щя·ло
| МИН.ДЕЯТ.НЕСВ.ПРИЧ. СР.Р. ЧЛЕН = тре·щя·ло·то
| МИН.ДЕЯТ.НЕСВ.ПРИЧ. МН.Ч. = тре·ще·ли
| МИН.ДЕЯТ.НЕСВ.ПРИЧ. МН.Ч. ЧЛЕН = тре·ще·ли·те
| СЕГ.ДЕЯТ.ПРИЧ. М.Р. = тре·щящ
| СЕГ.ДЕЯТ.ПРИЧ. М.Р. НЕПЪЛЕН ЧЛЕН = тре·щя·щия
| СЕГ.ДЕЯТ.ПРИЧ. М.Р. ПЪЛЕН ЧЛЕН = тре·щя·щи·ят
| СЕГ.ДЕЯТ.ПРИЧ. Ж.Р. = тре·щя·ща
| СЕГ.ДЕЯТ.ПРИЧ. Ж.Р. ЧЛЕН = тре·щя·ща·та
| СЕГ.ДЕЯТ.ПРИЧ. СР.Р. = тре·щя·що
| СЕГ.ДЕЯТ.ПРИЧ. СР.Р. ЧЛЕН = тре·щя·що·то
| СЕГ.ДЕЯТ.ПРИЧ. МН.Ч. = тре·щя·щи
| СЕГ.ДЕЯТ.ПРИЧ. МН.Ч. ЧЛЕН = тре·щя·щи·те
| ДЕЕПРИЧАСТИЕ = тре·щей·ки
| СКРИТИ ПРЕПРАТКИ = 
[[трещя]],
[[трещиш]],
[[трещи]],
[[трещим]],
[[трещите]],
[[трещят]],
[[трещях]],
[[трещяхме]],
[[трещяхте]],
[[трещяха]],
[[трещеше]],
[[трещете]],
[[трещял]],
[[трещелия]],
[[трещелият]],
[[трещяла]],
[[трещялата]],
[[трещяло]],
[[трещялото]],
[[трещели]],
[[трещелите]],
[[трещялия]],
[[трещялият]],
[[трещян]],
[[трещяния]],
[[трещяният]],
[[трещяна]],
[[трещяната]],
[[трещяно]],
[[трещяното]],
[[трещени]],
[[трещените]],
[[трещящ]],
[[трещящия]],
[[трещящият]],
[[трещяща]],
[[трещящата]],
[[трещящо]],
[[трещящото]],
[[трещящи]],
[[трещящите]],
[[трещейки]],
[[трещял съм]],
[[трещяла съм]],
[[трещяло съм]],
[[трещели сме]],
[[трещял си]],
[[трещяла си]],
[[трещяло си]],
[[трещели сте]],
[[трещял е]],
[[трещяла е]],
[[трещяло е]],
[[трещели са]],
[[бях трещял]],
[[бях трещяла]],
[[бях трещяло]],
[[бяхме трещели]],
[[беше трещял]],
[[беше трещяла]],
[[беше трещяло]],
[[бяхте трещели]],
[[бяха трещели]],
[[ще трещя]],
[[ще трещим]],
[[ще трещиш]],
[[ще трещите]],
[[ще трещи]],
[[ще трещят]],
[[ще съм трещял]],
[[ще съм трещяла]],
[[ще съм трещяло]],
[[ще сме трещели]],
[[ще си трещял]],
[[ще си трещяла]],
[[ще си трещяло]],
[[ще сте трещели]],
[[ще е трещял]],
[[ще е трещяла]],
[[ще е трещяло]],
[[ще са трещели]],
[[щях да трещя]],
[[щяхме да трещим]],
[[щеше да трещиш]],
[[щяхте да трещите]],
[[щеше да трещи]],
[[щяха да трещят]],
[[щях да съм трещял]],
[[щях да съм трещяла]],
[[щях да съм трещяло]],
[[щяхме да сме трещели]],
[[щеше да си трещял]],
[[щеше да си трещяла]],
[[щеше да си трещяло]],
[[щяхте да сте трещели]],
[[щеше да е трещял]],
[[щеше да е трещяла]],
[[щеше да е трещяло]],
[[щяха да са трещели]],
[[бил съм трещял]],
[[била съм трещяла]],
[[било съм трещяло]],
[[били сме трещели]],
[[бил си трещял]],
[[била си трещяла]],
[[било си трещяло]],
[[били сте трещели]],
[[бил е трещял]],
[[била е трещяла]],
[[било е трещяло]],
[[били са трещели]],
[[щял съм да трещя]],
[[щяла съм да трещя]],
[[щяло съм да трещя]],
[[щели сме да трещим]],
[[щял си да трещиш]],
[[щяла си да трещиш]],
[[щяло си да трещиш]],
[[щели сте да трещите]],
[[щял да трещи]],
[[щяла да трещи]],
[[щяло да трещи]],
[[щели да трещят]],
[[щял е да трещи]],
[[щяла е да трещи]],
[[щяло е да трещи]],
[[щели са да трещят]],
[[щял съм да съм трещял]],
[[щяла съм да съм трещяла]],
[[щяло съм да съм трещяло]],
[[щели сме да сме трещели]],
[[щял си да си трещял]],
[[щяла си да си трещяла]],
[[щяло си да си трещяло]],
[[щели сте да сте трещели]],
[[щял да е трещял]],
[[щяла да е трещяла]],
[[щяло да е трещяло]],
[[щели да са трещели]],
[[щял е да е трещял]],
[[щяла е да е трещяла]],
[[щяло е да е трещяло]],
[[щели са да са трещели]],
[[бих трещял]],
[[бих трещяла]],
[[бих трещяло]],
[[бихме трещели]],
[[би трещял]],
[[би трещяла]],
[[би трещяло]],
[[бихте трещели]],
[[биха трещели]],
}}</text>
      <sha1>q7fiitos0u7421sbzc4a5w1t2nwkioh</sha1>
    </revision>
  </page>
  <page>
    <title>Шаблон:Словоформи/триумфирам</title>
    <ns>10</ns>
    <id>564694</id>
    <revision>
      <id>596674</id>
      <timestamp>2005-05-12T09:49:59Z</timestamp>
      <contributor>
        <username>Bgbot</username>
        <id>83</id>
      </contributor>
      <comment>Борислав: Шаблон със словоформи</comment>
      <model>wikitext</model>
      <format>text/x-wiki</format>
      <text bytes="22068" xml:space="preserve">{{Шаблон:Словоформи/Глагол|
  ОСНОВНА ФОРМА = триумфирам
| СЕГ.ВР., 1Л., ЕД.Ч. = три·ум·фи·рам
| СЕГ.ВР., 1Л., МН.Ч. = три·ум·фи·ра·ме
| СЕГ.ВР., 2Л., ЕД.Ч. = три·ум·фи·раш
| СЕГ.ВР., 2Л., МН.Ч. = три·ум·фи·ра·те
| СЕГ.ВР., 3Л., ЕД.Ч. = три·ум·фи·ра
| СЕГ.ВР., 3Л., МН.Ч. = три·ум·фи·рат
| МИН.СВ.ВР., 1Л., ЕД.Ч. = три·ум·фи·рах
| МИН.СВ.ВР., 1Л., МН.Ч. = три·ум·фи·рах·ме
| МИН.СВ.ВР., 2Л., ЕД.Ч. = три·ум·фи·ра
| МИН.СВ.ВР., 2Л., МН.Ч. = три·ум·фи·рах·те
| МИН.СВ.ВР., 3Л., ЕД.Ч. = три·ум·фи·ра
| МИН.СВ.ВР., 3Л., МН.Ч. = три·ум·фи·ра·ха
| МИН.НЕСВ.ВР., 1Л., ЕД.Ч. = три·ум·фи·рах
| МИН.НЕСВ.ВР., 1Л., МН.Ч. = три·ум·фи·рах·ме
| МИН.НЕСВ.ВР., 2Л., ЕД.Ч. = три·ум·фи·ра·ше
| МИН.НЕСВ.ВР., 2Л., МН.Ч. = три·ум·фи·рах·те
| МИН.НЕСВ.ВР., 3Л., ЕД.Ч. = три·ум·фи·ра·ше
| МИН.НЕСВ.ВР., 3Л., МН.Ч. = три·ум·фи·ра·ха
| МИН.НЕОПР.ВР., 1Л., ЕД.Ч., М.Р. = триумфирал съм
| МИН.НЕОПР.ВР., 1Л., ЕД.Ч., Ж.Р. = триумфирала съм
| МИН.НЕОПР.ВР., 1Л., ЕД.Ч., СР.Р. = триумфирало съм
| МИН.НЕОПР.ВР., 1Л., МН.Ч. = триумфирали сме
| МИН.НЕОПР.ВР., 2Л., ЕД.Ч., М.Р. = триумфирал си
| МИН.НЕОПР.ВР., 2Л., ЕД.Ч., Ж.Р. = триумфирала си
| МИН.НЕОПР.ВР., 2Л., ЕД.Ч., СР.Р. = триумфирало си
| МИН.НЕОПР.ВР., 2Л., МН.Ч. = триумфирали сте
| МИН.НЕОПР.ВР., 3Л., ЕД.Ч., М.Р. = триумфирал е
| МИН.НЕОПР.ВР., 3Л., ЕД.Ч., Ж.Р. = триумфирала е
| МИН.НЕОПР.ВР., 3Л., ЕД.Ч., СР.Р. = триумфирало е
| МИН.НЕОПР.ВР., 3Л., МН.Ч. = триумфирали са
| МИН.ПРЕД.ВР., 1Л., ЕД.Ч., М.Р. = бях триумфирал
| МИН.ПРЕД.ВР., 1Л., ЕД.Ч., Ж.Р. = бях триумфирала
| МИН.ПРЕД.ВР., 1Л., ЕД.Ч., СР.Р. = бях триумфирало
| МИН.ПРЕД.ВР., 1Л., МН.Ч. = бяхме триумфирали
| МИН.ПРЕД.ВР., 2Л., ЕД.Ч., М.Р. = беше триумфирал
| МИН.ПРЕД.ВР., 2Л., ЕД.Ч., Ж.Р. = беше триумфирала
| МИН.ПРЕД.ВР., 2Л., ЕД.Ч., СР.Р. = беше триумфирало
| МИН.ПРЕД.ВР., 2Л., МН.Ч. = бяхте триумфирали
| МИН.ПРЕД.ВР., 3Л., ЕД.Ч., М.Р. = беше триумфирал
| МИН.ПРЕД.ВР., 3Л., ЕД.Ч., Ж.Р. = беше триумфирала
| МИН.ПРЕД.ВР., 3Л., ЕД.Ч., СР.Р. = беше триумфирало
| МИН.ПРЕД.ВР., 3Л., МН.Ч. = бяха триумфирали
| БЪД.ВР., 1Л., ЕД.Ч. = ще триумфирам
| БЪД.ВР., 1Л., МН.Ч. = ще триумфираме
| БЪД.ВР., 2Л., ЕД.Ч. = ще триумфираш
| БЪД.ВР., 2Л., МН.Ч. = ще триумфирате
| БЪД.ВР., 3Л., ЕД.Ч. = ще триумфира
| БЪД.ВР., 3Л., МН.Ч. = ще триумфират
| БЪД.ПРЕД.ВР., 1Л., ЕД.Ч., М.Р. = ще съм триумфирал
| БЪД.ПРЕД.ВР., 1Л., ЕД.Ч., Ж.Р. = ще съм триумфирала
| БЪД.ПРЕД.ВР., 1Л., ЕД.Ч., СР.Р. = ще съм триумфирало
| БЪД.ПРЕД.ВР., 1Л., МН.Ч. = ще сме триумфирали
| БЪД.ПРЕД.ВР., 2Л., ЕД.Ч., М.Р. = ще си триумфирал
| БЪД.ПРЕД.ВР., 2Л., ЕД.Ч., Ж.Р. = ще си триумфирала
| БЪД.ПРЕД.ВР., 2Л., ЕД.Ч., СР.Р. = ще си триумфирало
| БЪД.ПРЕД.ВР., 2Л., МН.Ч. = ще сте триумфирали
| БЪД.ПРЕД.ВР., 3Л., ЕД.Ч., М.Р. = ще е триумфирал
| БЪД.ПРЕД.ВР., 3Л., ЕД.Ч., Ж.Р. = ще е триумфирала
| БЪД.ПРЕД.ВР., 3Л., ЕД.Ч., СР.Р. = ще е триумфирало
| БЪД.ПРЕД.ВР., 3Л., МН.Ч. = ще са триумфирали
| БЪД.ВР. В МИН., 1Л., ЕД.Ч. = щях да триумфирам
| БЪД.ВР. В МИН., 1Л., МН.Ч. = щяхме да триумфираме
| БЪД.ВР. В МИН., 2Л., ЕД.Ч. = щеше да триумфираш
| БЪД.ВР. В МИН., 2Л., МН.Ч. = щяхте да триумфирате
| БЪД.ВР. В МИН., 3Л., ЕД.Ч. = щеше да триумфира
| БЪД.ВР. В МИН., 3Л., МН.Ч. = щяха да триумфират
| БЪД.ПРЕД.ВР. В МИН., 1Л., ЕД.Ч., М.Р. = щях да съм триумфирал
| БЪД.ПРЕД.ВР. В МИН., 1Л., ЕД.Ч., Ж.Р. = щях да съм триумфирала
| БЪД.ПРЕД.ВР. В МИН., 1Л., ЕД.Ч., СР.Р. = щях да съм триумфирало
| БЪД.ПРЕД.ВР. В МИН., 1Л., МН.Ч. = щяхме да сме триумфирали
| БЪД.ПРЕД.ВР. В МИН., 2Л., ЕД.Ч., М.Р. = щеше да си триумфирал
| БЪД.ПРЕД.ВР. В МИН., 2Л., ЕД.Ч., Ж.Р. = щеше да си триумфирала
| БЪД.ПРЕД.ВР. В МИН., 2Л., ЕД.Ч., СР.Р. = щеше да си триумфирало
| БЪД.ПРЕД.ВР. В МИН., 2Л., МН.Ч. = щяхте да сте триумфирали
| БЪД.ПРЕД.ВР. В МИН., 3Л., ЕД.Ч., М.Р. = щеше да е триумфирал
| БЪД.ПРЕД.ВР. В МИН., 3Л., ЕД.Ч., Ж.Р. = щеше да е триумфирала
| БЪД.ПРЕД.ВР. В МИН., 3Л., ЕД.Ч., СР.Р. = щеше да е триумфирало
| БЪД.ПРЕД.ВР. В МИН., 3Л., МН.Ч. = щяха да са триумфирали
| ПР.НАКЛ., СЕГ.ВР., 1Л., ЕД.Ч., М.Р. = триумфирал съм
| ПР.НАКЛ., СЕГ.ВР., 1Л., ЕД.Ч., Ж.Р. = триумфирала съм
| ПР.НАКЛ., СЕГ.ВР., 1Л., ЕД.Ч., СР.Р. = триумфирало съм
| ПР.НАКЛ., СЕГ.ВР., 1Л., МН.Ч. = триумфирали сме
| ПР.НАКЛ., СЕГ.ВР., 2Л., ЕД.Ч., М.Р. = триумфирал си
| ПР.НАКЛ., СЕГ.ВР., 2Л., ЕД.Ч., Ж.Р. = триумфирала си
| ПР.НАКЛ., СЕГ.ВР., 2Л., ЕД.Ч., СР.Р. = триумфирало си
| ПР.НАКЛ., СЕГ.ВР., 2Л., МН.Ч. = триумфирали сте
| ПР.НАКЛ., СЕГ.ВР., 3Л., ЕД.Ч., М.Р. = триумфирал (е)
| ПР.НАКЛ., СЕГ.ВР., 3Л., ЕД.Ч., Ж.Р. = триумфирала (е)
| ПР.НАКЛ., СЕГ.ВР., 3Л., ЕД.Ч., СР.Р. = триумфирало (е)
| ПР.НАКЛ., СЕГ.ВР., 3Л., МН.Ч. = триумфирали (са)
| ПР.НАКЛ., МИН.СВ.ВР., 1Л., ЕД.Ч., М.Р. = триумфирал съм
| ПР.НАКЛ., МИН.СВ.ВР., 1Л., ЕД.Ч., Ж.Р. = триумфирала съм
| ПР.НАКЛ., МИН.СВ.ВР., 1Л., ЕД.Ч., СР.Р. = триумфирало съм
| ПР.НАКЛ., МИН.СВ.ВР., 1Л., МН.Ч. = триумфирали сме
| ПР.НАКЛ., МИН.СВ.ВР., 2Л., ЕД.Ч., М.Р. = триумфирал си
| ПР.НАКЛ., МИН.СВ.ВР., 2Л., ЕД.Ч., Ж.Р. = триумфирала си
| ПР.НАКЛ., МИН.СВ.ВР., 2Л., ЕД.Ч., СР.Р. = триумфирало си
| ПР.НАКЛ., МИН.СВ.ВР., 2Л., МН.Ч. = триумфирали сте
| ПР.НАКЛ., МИН.СВ.ВР., 3Л., ЕД.Ч., М.Р. = триумфирал (е)
| ПР.НАКЛ., МИН.СВ.ВР., 3Л., ЕД.Ч., Ж.Р. = триумфирала (е)
| ПР.НАКЛ., МИН.СВ.ВР., 3Л., ЕД.Ч., СР.Р. = триумфирало (е)
| ПР.НАКЛ., МИН.СВ.ВР., 3Л., МН.Ч. = триумфирали (са)
| ПР.НАКЛ., МИН.НЕОПР.ВР., 1Л., ЕД.Ч., М.Р. = бил съм триумфирал
| ПР.НАКЛ., МИН.НЕОПР.ВР., 1Л., ЕД.Ч., Ж.Р. = била съм триумфирала
| ПР.НАКЛ., МИН.НЕОПР.ВР., 1Л., ЕД.Ч., СР.Р. = било съм триумфирало
| ПР.НАКЛ., МИН.НЕОПР.ВР., 1Л., МН.Ч. = били сме триумфирали
| ПР.НАКЛ., МИН.НЕОПР.ВР., 2Л., ЕД.Ч., М.Р. = бил си триумфирал
| ПР.НАКЛ., МИН.НЕОПР.ВР., 2Л., ЕД.Ч., Ж.Р. = била си триумфирала
| ПР.НАКЛ., МИН.НЕОПР.ВР., 2Л., ЕД.Ч., СР.Р. = било си триумфирало
| ПР.НАКЛ., МИН.НЕОПР.ВР., 2Л., МН.Ч. = били сте триумфирали
| ПР.НАКЛ., МИН.НЕОПР.ВР., 3Л., ЕД.Ч., М.Р. = бил (е) триумфирал
| ПР.НАКЛ., МИН.НЕОПР.ВР., 3Л., ЕД.Ч., Ж.Р. = била (е) триумфирала
| ПР.НАКЛ., МИН.НЕОПР.ВР., 3Л., ЕД.Ч., СР.Р. = било (е) триумфирало
| ПР.НАКЛ., МИН.НЕОПР.ВР., 3Л., МН.Ч. = били (са) триумфирали
| ПР.НАКЛ., БЪД.ВР., 1Л., ЕД.Ч., М.Р. = щял съм да триумфирам
| ПР.НАКЛ., БЪД.ВР., 1Л., ЕД.Ч., Ж.Р. = щяла съм да триумфирам
| ПР.НАКЛ., БЪД.ВР., 1Л., ЕД.Ч., СР.Р. = щяло съм да триумфирам
| ПР.НАКЛ., БЪД.ВР., 1Л., МН.Ч. = щели сме да триумфираме
| ПР.НАКЛ., БЪД.ВР., 2Л., ЕД.Ч., М.Р. = щял си да триумфираш
| ПР.НАКЛ., БЪД.ВР., 2Л., ЕД.Ч., Ж.Р. = щяла си да триумфираш
| ПР.НАКЛ., БЪД.ВР., 2Л., ЕД.Ч., СР.Р. = щяло си да триумфираш
| ПР.НАКЛ., БЪД.ВР., 2Л., МН.Ч. = щели сте да триумфирате
| ПР.НАКЛ., БЪД.ВР., 3Л., ЕД.Ч., М.Р. = щял (е) да триумфира
| ПР.НАКЛ., БЪД.ВР., 3Л., ЕД.Ч., Ж.Р. = щяла (е) да триумфира
| ПР.НАКЛ., БЪД.ВР., 3Л., ЕД.Ч., СР.Р. = щяло (е) да триумфира
| ПР.НАКЛ., БЪД.ВР., 3Л., МН.Ч. = щели (са) да триумфират
| ПР.НАКЛ., БЪД.ПРЕД.ВР., 1Л., ЕД.Ч., М.Р. = щял съм да съм триумфирал
| ПР.НАКЛ., БЪД.ПРЕД.ВР., 1Л., ЕД.Ч., Ж.Р. = щяла съм да съм триумфирала
| ПР.НАКЛ., БЪД.ПРЕД.ВР., 1Л., ЕД.Ч., СР.Р. = щяло съм да съм триумфирало
| ПР.НАКЛ., БЪД.ПРЕД.ВР., 1Л., МН.Ч. = щели сме да сме триумфирали
| ПР.НАКЛ., БЪД.ПРЕД.ВР., 2Л., ЕД.Ч., М.Р. = щял си да си триумфирал
| ПР.НАКЛ., БЪД.ПРЕД.ВР., 2Л., ЕД.Ч., Ж.Р. = щяла си да си триумфирала
| ПР.НАКЛ., БЪД.ПРЕД.ВР., 2Л., ЕД.Ч., СР.Р. = щяло си да си триумфирало
| ПР.НАКЛ., БЪД.ПРЕД.ВР., 2Л., МН.Ч. = щели сте да сте триумфирали
| ПР.НАКЛ., БЪД.ПРЕД.ВР., 3Л., ЕД.Ч., М.Р. = щял (е) да е триумфирал
| ПР.НАКЛ., БЪД.ПРЕД.ВР., 3Л., ЕД.Ч., Ж.Р. = щяла (е) да е триумфирала
| ПР.НАКЛ., БЪД.ПРЕД.ВР., 3Л., ЕД.Ч., СР.Р. = щяло (е) да е триумфирало
| ПР.НАКЛ., БЪД.ПРЕД.ВР., 3Л., МН.Ч. = щели (са) да са триумфирали
| УСЛОВНО НАКЛОНЕНИЕ, 1Л., ЕД.Ч., М.Р. = бих триумфирал
| УСЛОВНО НАКЛОНЕНИЕ, 1Л., ЕД.Ч., Ж.Р. = бих триумфирала
| УСЛОВНО НАКЛОНЕНИЕ, 1Л., ЕД.Ч., СР.Р. = бих триумфирало
| УСЛОВНО НАКЛОНЕНИЕ, 1Л., МН.Ч. = бихме триумфирали
| УСЛОВНО НАКЛОНЕНИЕ, 2Л., ЕД.Ч., М.Р. = би триумфирал
| УСЛОВНО НАКЛОНЕНИЕ, 2Л., ЕД.Ч., Ж.Р. = би триумфирала
| УСЛОВНО НАКЛОНЕНИЕ, 2Л., ЕД.Ч., СР.Р. = би триумфирало
| УСЛОВНО НАКЛОНЕНИЕ, 2Л., МН.Ч. = бихте триумфирали
| УСЛОВНО НАКЛОНЕНИЕ, 3Л., ЕД.Ч., М.Р. = би триумфирал
| УСЛОВНО НАКЛОНЕНИЕ, 3Л., ЕД.Ч., Ж.Р. = би триумфирала
| УСЛОВНО НАКЛОНЕНИЕ, 3Л., ЕД.Ч., СР.Р. = би триумфирало
| УСЛОВНО НАКЛОНЕНИЕ, 3Л., МН.Ч. = биха триумфирали
| ПОВЕЛИТЕЛНО НАКЛОНЕНИЕ, ЕД.Ч. = три·ум·фи·рай
| ПОВЕЛИТЕЛНО НАКЛОНЕНИЕ, МН.Ч. = три·ум·фи·рай·те
| МИН.СТРАД.ПРИЧ. М.Р. = три·ум·фи·ран
| МИН.СТРАД.ПРИЧ. М.Р. НЕПЪЛЕН ЧЛЕН = три·ум·фи·ра·ния
| МИН.СТРАД.ПРИЧ. М.Р. ПЪЛЕН ЧЛЕН = три·ум·фи·ра·ни·ят
| МИН.СТРАД.ПРИЧ. Ж.Р. = три·ум·фи·ра·на
| МИН.СТРАД.ПРИЧ. Ж.Р. ЧЛЕН = три·ум·фи·ра·на·та
| МИН.СТРАД.ПРИЧ. СР.Р. = три·ум·фи·ра·но
| МИН.СТРАД.ПРИЧ. СР.Р. ЧЛЕН = три·ум·фи·ра·но·то
| МИН.СТРАД.ПРИЧ. МН.Ч. = три·ум·фи·ра·ни
| МИН.СТРАД.ПРИЧ. МН.Ч. ЧЛЕН = три·ум·фи·ра·ни·те
| МИН.ДЕЯТ.СВ.ПРИЧ. М.Р. = три·ум·фи·рал
| МИН.ДЕЯТ.СВ.ПРИЧ. М.Р. НЕПЪЛЕН ЧЛЕН = три·ум·фи·ра·лия
| МИН.ДЕЯТ.СВ.ПРИЧ. М.Р. ПЪЛЕН ЧЛЕН = три·ум·фи·ра·ли·ят
| МИН.ДЕЯТ.СВ.ПРИЧ. Ж.Р. = три·ум·фи·ра·ла
| МИН.ДЕЯТ.СВ.ПРИЧ. Ж.Р. ЧЛЕН = три·ум·фи·ра·ла·та
| МИН.ДЕЯТ.СВ.ПРИЧ. СР.Р. = три·ум·фи·ра·ло
| МИН.ДЕЯТ.СВ.ПРИЧ. СР.Р. ЧЛЕН = три·ум·фи·ра·ло·то
| МИН.ДЕЯТ.СВ.ПРИЧ. МН.Ч. = три·ум·фи·ра·ли
| МИН.ДЕЯТ.СВ.ПРИЧ. МН.Ч. ЧЛЕН = три·ум·фи·ра·ли·те
| МИН.ДЕЯТ.НЕСВ.ПРИЧ. М.Р. = три·ум·фи·рал
| МИН.ДЕЯТ.НЕСВ.ПРИЧ. М.Р. НЕПЪЛЕН ЧЛЕН = три·ум·фи·ра·лия
| МИН.ДЕЯТ.НЕСВ.ПРИЧ. М.Р. ПЪЛЕН ЧЛЕН = три·ум·фи·ра·ли·ят
| МИН.ДЕЯТ.НЕСВ.ПРИЧ. Ж.Р. = три·ум·фи·ра·ла
| МИН.ДЕЯТ.НЕСВ.ПРИЧ. Ж.Р. ЧЛЕН = три·ум·фи·ра·ла·та
| МИН.ДЕЯТ.НЕСВ.ПРИЧ. СР.Р. = три·ум·фи·ра·ло
| МИН.ДЕЯТ.НЕСВ.ПРИЧ. СР.Р. ЧЛЕН = три·ум·фи·ра·ло·то
| МИН.ДЕЯТ.НЕСВ.ПРИЧ. МН.Ч. = три·ум·фи·ра·ли
| МИН.ДЕЯТ.НЕСВ.ПРИЧ. МН.Ч. ЧЛЕН = три·ум·фи·ра·ли·те
| СЕГ.ДЕЯТ.ПРИЧ. М.Р. = три·ум·фи·ращ
| СЕГ.ДЕЯТ.ПРИЧ. М.Р. НЕПЪЛЕН ЧЛЕН = три·ум·фи·ра·щия
| СЕГ.ДЕЯТ.ПРИЧ. М.Р. ПЪЛЕН ЧЛЕН = три·ум·фи·ра·щи·ят
| СЕГ.ДЕЯТ.ПРИЧ. Ж.Р. = три·ум·фи·ра·ща
| СЕГ.ДЕЯТ.ПРИЧ. Ж.Р. ЧЛЕН = три·ум·фи·ра·ща·та
| СЕГ.ДЕЯТ.ПРИЧ. СР.Р. = три·ум·фи·ра·що
| СЕГ.ДЕЯТ.ПРИЧ. СР.Р. ЧЛЕН = три·ум·фи·ра·що·то
| СЕГ.ДЕЯТ.ПРИЧ. МН.Ч. = три·ум·фи·ра·щи
| СЕГ.ДЕЯТ.ПРИЧ. МН.Ч. ЧЛЕН = три·ум·фи·ра·щи·те
| ДЕЕПРИЧАСТИЕ = три·ум·фи·рай·ки
| СКРИТИ ПРЕПРАТКИ = 
[[триумфирам]],
[[триумфираш]],
[[триумфира]],
[[триумфираме]],
[[триумфирате]],
[[триумфират]],
[[триумфирах]],
[[триумфирахме]],
[[триумфирахте]],
[[триумфираха]],
[[триумфираше]],
[[триумфирай]],
[[триумфирайте]],
[[триумфирал]],
[[триумфиралия]],
[[триумфиралият]],
[[триумфирала]],
[[триумфиралата]],
[[триумфирало]],
[[триумфиралото]],
[[триумфирали]],
[[триумфиралите]],
[[триумфиран]],
[[триумфирания]],
[[триумфираният]],
[[триумфирана]],
[[триумфираната]],
[[триумфирано]],
[[триумфираното]],
[[триумфирани]],
[[триумфираните]],
[[триумфиращ]],
[[триумфиращия]],
[[триумфиращият]],
[[триумфираща]],
[[триумфиращата]],
[[триумфиращо]],
[[триумфиращото]],
[[триумфиращи]],
[[триумфиращите]],
[[триумфирайки]],
[[триумфирал съм]],
[[триумфирала съм]],
[[триумфирало съм]],
[[триумфирали сме]],
[[триумфирал си]],
[[триумфирала си]],
[[триумфирало си]],
[[триумфирали сте]],
[[триумфирал е]],
[[триумфирала е]],
[[триумфирало е]],
[[триумфирали са]],
[[бях триумфирал]],
[[бях триумфирала]],
[[бях триумфирало]],
[[бяхме триумфирали]],
[[беше триумфирал]],
[[беше триумфирала]],
[[беше триумфирало]],
[[бяхте триумфирали]],
[[бяха триумфирали]],
[[ще триумфирам]],
[[ще триумфираме]],
[[ще триумфираш]],
[[ще триумфирате]],
[[ще триумфира]],
[[ще триумфират]],
[[ще съм триумфирал]],
[[ще съм триумфирала]],
[[ще съм триумфирало]],
[[ще сме триумфирали]],
[[ще си триумфирал]],
[[ще си триумфирала]],
[[ще си триумфирало]],
[[ще сте триумфирали]],
[[ще е триумфирал]],
[[ще е триумфирала]],
[[ще е триумфирало]],
[[ще са триумфирали]],
[[щях да триумфирам]],
[[щяхме да триумфираме]],
[[щеше да триумфираш]],
[[щяхте да триумфирате]],
[[щеше да триумфира]],
[[щяха да триумфират]],
[[щях да съм триумфирал]],
[[щях да съм триумфирала]],
[[щях да съм триумфирало]],
[[щяхме да сме триумфирали]],
[[щеше да си триумфирал]],
[[щеше да си триумфирала]],
[[щеше да си триумфирало]],
[[щяхте да сте триумфирали]],
[[щеше да е триумфирал]],
[[щеше да е триумфирала]],
[[щеше да е триумфирало]],
[[щяха да са триумфирали]],
[[бил съм триумфирал]],
[[била съм триумфирала]],
[[било съм триумфирало]],
[[били сме триумфирали]],
[[бил си триумфирал]],
[[била си триумфирала]],
[[било си триумфирало]],
[[били сте триумфирали]],
[[бил е триумфирал]],
[[била е триумфирала]],
[[било е триумфирало]],
[[били са триумфирали]],
[[щял съм да триумфирам]],
[[щяла съм да триумфирам]],
[[щяло съм да триумфирам]],
[[щели сме да триумфираме]],
[[щял си да триумфираш]],
[[щяла си да триумфираш]],
[[щяло си да триумфираш]],
[[щели сте да триумфирате]],
[[щял да триумфира]],
[[щяла да триумфира]],
[[щяло да триумфира]],
[[щели да триумфират]],
[[щял е да триумфира]],
[[щяла е да триумфира]],
[[щяло е да триумфира]],
[[щели са да триумфират]],
[[щял съм да съм триумфирал]],
[[щяла съм да съм триумфирала]],
[[щяло съм да съм триумфирало]],
[[щели сме да сме триумфирали]],
[[щял си да си триумфирал]],
[[щяла си да си триумфирала]],
[[щяло си да си триумфирало]],
[[щели сте да сте триумфирали]],
[[щял да е триумфирал]],
[[щяла да е триумфирала]],
[[щяло да е триумфирало]],
[[щели да са триумфирали]],
[[щял е да е триумфирал]],
[[щяла е да е триумфирала]],
[[щяло е да е триумфирало]],
[[щели са да са триумфирали]],
[[бих триумфирал]],
[[бих триумфирала]],
[[бих триумфирало]],
[[бихме триумфирали]],
[[би триумфирал]],
[[би триумфирала]],
[[би триумфирало]],
[[бихте триумфирали]],
[[биха триумфирали]],
}}</text>
      <sha1>ga4qjg2nu09q4u136uc7tujnj0egdam</sha1>
    </revision>
  </page>
  <page>
    <title>Шаблон:Словоформи/трия</title>
    <ns>10</ns>
    <id>430613</id>
    <revision>
      <id>462595</id>
      <timestamp>2005-05-07T10:35:16Z</timestamp>
      <contributor>
        <username>Bgbot</username>
        <id>83</id>
      </contributor>
      <comment>Борислав: Шаблон със словоформи</comment>
      <model>wikitext</model>
      <format>text/x-wiki</format>
      <text bytes="18412" xml:space="preserve">{{Шаблон:Словоформи/Глагол|
  ОСНОВНА ФОРМА = трия
| СЕГ.ВР., 1Л., ЕД.Ч. = трия
| СЕГ.ВР., 1Л., МН.Ч. = три·ем
| СЕГ.ВР., 2Л., ЕД.Ч. = три·еш
| СЕГ.ВР., 2Л., МН.Ч. = три·е·те
| СЕГ.ВР., 3Л., ЕД.Ч. = трие
| СЕГ.ВР., 3Л., МН.Ч. = три·ят
| МИН.СВ.ВР., 1Л., ЕД.Ч. = трих
| МИН.СВ.ВР., 1Л., МН.Ч. = трих·ме
| МИН.СВ.ВР., 2Л., ЕД.Ч. = три
| МИН.СВ.ВР., 2Л., МН.Ч. = трих·те
| МИН.СВ.ВР., 3Л., ЕД.Ч. = три
| МИН.СВ.ВР., 3Л., МН.Ч. = три·ха
| МИН.НЕСВ.ВР., 1Л., ЕД.Ч. = три·ех
| МИН.НЕСВ.ВР., 1Л., МН.Ч. = три·ех·ме
| МИН.НЕСВ.ВР., 2Л., ЕД.Ч. = три·е·ше
| МИН.НЕСВ.ВР., 2Л., МН.Ч. = три·ех·те
| МИН.НЕСВ.ВР., 3Л., ЕД.Ч. = три·е·ше
| МИН.НЕСВ.ВР., 3Л., МН.Ч. = три·е·ха
| МИН.НЕОПР.ВР., 1Л., ЕД.Ч., М.Р. = трил съм
| МИН.НЕОПР.ВР., 1Л., ЕД.Ч., Ж.Р. = трила съм
| МИН.НЕОПР.ВР., 1Л., ЕД.Ч., СР.Р. = трило съм
| МИН.НЕОПР.ВР., 1Л., МН.Ч. = трили сме
| МИН.НЕОПР.ВР., 2Л., ЕД.Ч., М.Р. = трил си
| МИН.НЕОПР.ВР., 2Л., ЕД.Ч., Ж.Р. = трила си
| МИН.НЕОПР.ВР., 2Л., ЕД.Ч., СР.Р. = трило си
| МИН.НЕОПР.ВР., 2Л., МН.Ч. = трили сте
| МИН.НЕОПР.ВР., 3Л., ЕД.Ч., М.Р. = трил е
| МИН.НЕОПР.ВР., 3Л., ЕД.Ч., Ж.Р. = трила е
| МИН.НЕОПР.ВР., 3Л., ЕД.Ч., СР.Р. = трило е
| МИН.НЕОПР.ВР., 3Л., МН.Ч. = трили са
| МИН.ПРЕД.ВР., 1Л., ЕД.Ч., М.Р. = бях трил
| МИН.ПРЕД.ВР., 1Л., ЕД.Ч., Ж.Р. = бях трила
| МИН.ПРЕД.ВР., 1Л., ЕД.Ч., СР.Р. = бях трило
| МИН.ПРЕД.ВР., 1Л., МН.Ч. = бяхме трили
| МИН.ПРЕД.ВР., 2Л., ЕД.Ч., М.Р. = беше трил
| МИН.ПРЕД.ВР., 2Л., ЕД.Ч., Ж.Р. = беше трила
| МИН.ПРЕД.ВР., 2Л., ЕД.Ч., СР.Р. = беше трило
| МИН.ПРЕД.ВР., 2Л., МН.Ч. = бяхте трили
| МИН.ПРЕД.ВР., 3Л., ЕД.Ч., М.Р. = беше трил
| МИН.ПРЕД.ВР., 3Л., ЕД.Ч., Ж.Р. = беше трила
| МИН.ПРЕД.ВР., 3Л., ЕД.Ч., СР.Р. = беше трило
| МИН.ПРЕД.ВР., 3Л., МН.Ч. = бяха трили
| БЪД.ВР., 1Л., ЕД.Ч. = ще трия
| БЪД.ВР., 1Л., МН.Ч. = ще трием
| БЪД.ВР., 2Л., ЕД.Ч. = ще триеш
| БЪД.ВР., 2Л., МН.Ч. = ще триете
| БЪД.ВР., 3Л., ЕД.Ч. = ще трие
| БЪД.ВР., 3Л., МН.Ч. = ще трият
| БЪД.ПРЕД.ВР., 1Л., ЕД.Ч., М.Р. = ще съм трил
| БЪД.ПРЕД.ВР., 1Л., ЕД.Ч., Ж.Р. = ще съм трила
| БЪД.ПРЕД.ВР., 1Л., ЕД.Ч., СР.Р. = ще съм трило
| БЪД.ПРЕД.ВР., 1Л., МН.Ч. = ще сме трили
| БЪД.ПРЕД.ВР., 2Л., ЕД.Ч., М.Р. = ще си трил
| БЪД.ПРЕД.ВР., 2Л., ЕД.Ч., Ж.Р. = ще си трила
| БЪД.ПРЕД.ВР., 2Л., ЕД.Ч., СР.Р. = ще си трило
| БЪД.ПРЕД.ВР., 2Л., МН.Ч. = ще сте трили
| БЪД.ПРЕД.ВР., 3Л., ЕД.Ч., М.Р. = ще е трил
| БЪД.ПРЕД.ВР., 3Л., ЕД.Ч., Ж.Р. = ще е трила
| БЪД.ПРЕД.ВР., 3Л., ЕД.Ч., СР.Р. = ще е трило
| БЪД.ПРЕД.ВР., 3Л., МН.Ч. = ще са трили
| БЪД.ВР. В МИН., 1Л., ЕД.Ч. = щях да трия
| БЪД.ВР. В МИН., 1Л., МН.Ч. = щяхме да трием
| БЪД.ВР. В МИН., 2Л., ЕД.Ч. = щеше да триеш
| БЪД.ВР. В МИН., 2Л., МН.Ч. = щяхте да триете
| БЪД.ВР. В МИН., 3Л., ЕД.Ч. = щеше да трие
| БЪД.ВР. В МИН., 3Л., МН.Ч. = щяха да трият
| БЪД.ПРЕД.ВР. В МИН., 1Л., ЕД.Ч., М.Р. = щях да съм трил
| БЪД.ПРЕД.ВР. В МИН., 1Л., ЕД.Ч., Ж.Р. = щях да съм трила
| БЪД.ПРЕД.ВР. В МИН., 1Л., ЕД.Ч., СР.Р. = щях да съм трило
| БЪД.ПРЕД.ВР. В МИН., 1Л., МН.Ч. = щяхме да сме трили
| БЪД.ПРЕД.ВР. В МИН., 2Л., ЕД.Ч., М.Р. = щеше да си трил
| БЪД.ПРЕД.ВР. В МИН., 2Л., ЕД.Ч., Ж.Р. = щеше да си трила
| БЪД.ПРЕД.ВР. В МИН., 2Л., ЕД.Ч., СР.Р. = щеше да си трило
| БЪД.ПРЕД.ВР. В МИН., 2Л., МН.Ч. = щяхте да сте трили
| БЪД.ПРЕД.ВР. В МИН., 3Л., ЕД.Ч., М.Р. = щеше да е трил
| БЪД.ПРЕД.ВР. В МИН., 3Л., ЕД.Ч., Ж.Р. = щеше да е трила
| БЪД.ПРЕД.ВР. В МИН., 3Л., ЕД.Ч., СР.Р. = щеше да е трило
| БЪД.ПРЕД.ВР. В МИН., 3Л., МН.Ч. = щяха да са трили
| ПР.НАКЛ., СЕГ.ВР., 1Л., ЕД.Ч., М.Р. = триел съм
| ПР.НАКЛ., СЕГ.ВР., 1Л., ЕД.Ч., Ж.Р. = триела съм
| ПР.НАКЛ., СЕГ.ВР., 1Л., ЕД.Ч., СР.Р. = триело съм
| ПР.НАКЛ., СЕГ.ВР., 1Л., МН.Ч. = триели сме
| ПР.НАКЛ., СЕГ.ВР., 2Л., ЕД.Ч., М.Р. = триел си
| ПР.НАКЛ., СЕГ.ВР., 2Л., ЕД.Ч., Ж.Р. = триела си
| ПР.НАКЛ., СЕГ.ВР., 2Л., ЕД.Ч., СР.Р. = триело си
| ПР.НАКЛ., СЕГ.ВР., 2Л., МН.Ч. = триели сте
| ПР.НАКЛ., СЕГ.ВР., 3Л., ЕД.Ч., М.Р. = триел (е)
| ПР.НАКЛ., СЕГ.ВР., 3Л., ЕД.Ч., Ж.Р. = триела (е)
| ПР.НАКЛ., СЕГ.ВР., 3Л., ЕД.Ч., СР.Р. = триело (е)
| ПР.НАКЛ., СЕГ.ВР., 3Л., МН.Ч. = триели (са)
| ПР.НАКЛ., МИН.СВ.ВР., 1Л., ЕД.Ч., М.Р. = трил съм
| ПР.НАКЛ., МИН.СВ.ВР., 1Л., ЕД.Ч., Ж.Р. = трила съм
| ПР.НАКЛ., МИН.СВ.ВР., 1Л., ЕД.Ч., СР.Р. = трило съм
| ПР.НАКЛ., МИН.СВ.ВР., 1Л., МН.Ч. = трили сме
| ПР.НАКЛ., МИН.СВ.ВР., 2Л., ЕД.Ч., М.Р. = трил си
| ПР.НАКЛ., МИН.СВ.ВР., 2Л., ЕД.Ч., Ж.Р. = трила си
| ПР.НАКЛ., МИН.СВ.ВР., 2Л., ЕД.Ч., СР.Р. = трило си
| ПР.НАКЛ., МИН.СВ.ВР., 2Л., МН.Ч. = трили сте
| ПР.НАКЛ., МИН.СВ.ВР., 3Л., ЕД.Ч., М.Р. = трил (е)
| ПР.НАКЛ., МИН.СВ.ВР., 3Л., ЕД.Ч., Ж.Р. = трила (е)
| ПР.НАКЛ., МИН.СВ.ВР., 3Л., ЕД.Ч., СР.Р. = трило (е)
| ПР.НАКЛ., МИН.СВ.ВР., 3Л., МН.Ч. = трили (са)
| ПР.НАКЛ., МИН.НЕОПР.ВР., 1Л., ЕД.Ч., М.Р. = бил съм трил
| ПР.НАКЛ., МИН.НЕОПР.ВР., 1Л., ЕД.Ч., Ж.Р. = била съм трила
| ПР.НАКЛ., МИН.НЕОПР.ВР., 1Л., ЕД.Ч., СР.Р. = било съм трило
| ПР.НАКЛ., МИН.НЕОПР.ВР., 1Л., МН.Ч. = били сме трили
| ПР.НАКЛ., МИН.НЕОПР.ВР., 2Л., ЕД.Ч., М.Р. = бил си трил
| ПР.НАКЛ., МИН.НЕОПР.ВР., 2Л., ЕД.Ч., Ж.Р. = била си трила
| ПР.НАКЛ., МИН.НЕОПР.ВР., 2Л., ЕД.Ч., СР.Р. = било си трило
| ПР.НАКЛ., МИН.НЕОПР.ВР., 2Л., МН.Ч. = били сте трили
| ПР.НАКЛ., МИН.НЕОПР.ВР., 3Л., ЕД.Ч., М.Р. = бил (е) трил
| ПР.НАКЛ., МИН.НЕОПР.ВР., 3Л., ЕД.Ч., Ж.Р. = била (е) трила
| ПР.НАКЛ., МИН.НЕОПР.ВР., 3Л., ЕД.Ч., СР.Р. = било (е) трило
| ПР.НАКЛ., МИН.НЕОПР.ВР., 3Л., МН.Ч. = били (са) трили
| ПР.НАКЛ., БЪД.ВР., 1Л., ЕД.Ч., М.Р. = щял съм да трия
| ПР.НАКЛ., БЪД.ВР., 1Л., ЕД.Ч., Ж.Р. = щяла съм да трия
| ПР.НАКЛ., БЪД.ВР., 1Л., ЕД.Ч., СР.Р. = щяло съм да трия
| ПР.НАКЛ., БЪД.ВР., 1Л., МН.Ч. = щели сме да трием
| ПР.НАКЛ., БЪД.ВР., 2Л., ЕД.Ч., М.Р. = щял си да триеш
| ПР.НАКЛ., БЪД.ВР., 2Л., ЕД.Ч., Ж.Р. = щяла си да триеш
| ПР.НАКЛ., БЪД.ВР., 2Л., ЕД.Ч., СР.Р. = щяло си да триеш
| ПР.НАКЛ., БЪД.ВР., 2Л., МН.Ч. = щели сте да триете
| ПР.НАКЛ., БЪД.ВР., 3Л., ЕД.Ч., М.Р. = щял (е) да трие
| ПР.НАКЛ., БЪД.ВР., 3Л., ЕД.Ч., Ж.Р. = щяла (е) да трие
| ПР.НАКЛ., БЪД.ВР., 3Л., ЕД.Ч., СР.Р. = щяло (е) да трие
| ПР.НАКЛ., БЪД.ВР., 3Л., МН.Ч. = щели (са) да трият
| ПР.НАКЛ., БЪД.ПРЕД.ВР., 1Л., ЕД.Ч., М.Р. = щял съм да съм трил
| ПР.НАКЛ., БЪД.ПРЕД.ВР., 1Л., ЕД.Ч., Ж.Р. = щяла съм да съм трила
| ПР.НАКЛ., БЪД.ПРЕД.ВР., 1Л., ЕД.Ч., СР.Р. = щяло съм да съм трило
| ПР.НАКЛ., БЪД.ПРЕД.ВР., 1Л., МН.Ч. = щели сме да сме трили
| ПР.НАКЛ., БЪД.ПРЕД.ВР., 2Л., ЕД.Ч., М.Р. = щял си да си трил
| ПР.НАКЛ., БЪД.ПРЕД.ВР., 2Л., ЕД.Ч., Ж.Р. = щяла си да си трила
| ПР.НАКЛ., БЪД.ПРЕД.ВР., 2Л., ЕД.Ч., СР.Р. = щяло си да си трило
| ПР.НАКЛ., БЪД.ПРЕД.ВР., 2Л., МН.Ч. = щели сте да сте трили
| ПР.НАКЛ., БЪД.ПРЕД.ВР., 3Л., ЕД.Ч., М.Р. = щял (е) да е трил
| ПР.НАКЛ., БЪД.ПРЕД.ВР., 3Л., ЕД.Ч., Ж.Р. = щяла (е) да е трила
| ПР.НАКЛ., БЪД.ПРЕД.ВР., 3Л., ЕД.Ч., СР.Р. = щяло (е) да е трило
| ПР.НАКЛ., БЪД.ПРЕД.ВР., 3Л., МН.Ч. = щели (са) да са трили
| УСЛОВНО НАКЛОНЕНИЕ, 1Л., ЕД.Ч., М.Р. = бих трил
| УСЛОВНО НАКЛОНЕНИЕ, 1Л., ЕД.Ч., Ж.Р. = бих трила
| УСЛОВНО НАКЛОНЕНИЕ, 1Л., ЕД.Ч., СР.Р. = бих трило
| УСЛОВНО НАКЛОНЕНИЕ, 1Л., МН.Ч. = бихме трили
| УСЛОВНО НАКЛОНЕНИЕ, 2Л., ЕД.Ч., М.Р. = би трил
| УСЛОВНО НАКЛОНЕНИЕ, 2Л., ЕД.Ч., Ж.Р. = би трила
| УСЛОВНО НАКЛОНЕНИЕ, 2Л., ЕД.Ч., СР.Р. = би трило
| УСЛОВНО НАКЛОНЕНИЕ, 2Л., МН.Ч. = бихте трили
| УСЛОВНО НАКЛОНЕНИЕ, 3Л., ЕД.Ч., М.Р. = би трил
| УСЛОВНО НАКЛОНЕНИЕ, 3Л., ЕД.Ч., Ж.Р. = би трила
| УСЛОВНО НАКЛОНЕНИЕ, 3Л., ЕД.Ч., СР.Р. = би трило
| УСЛОВНО НАКЛОНЕНИЕ, 3Л., МН.Ч. = биха трили
| ПОВЕЛИТЕЛНО НАКЛОНЕНИЕ, ЕД.Ч. = трий
| ПОВЕЛИТЕЛНО НАКЛОНЕНИЕ, МН.Ч. = трий·те
| МИН.СТРАД.ПРИЧ. М.Р. = трит
| МИН.СТРАД.ПРИЧ. М.Р. НЕПЪЛЕН ЧЛЕН = три·тия
| МИН.СТРАД.ПРИЧ. М.Р. ПЪЛЕН ЧЛЕН = три·ти·ят
| МИН.СТРАД.ПРИЧ. Ж.Р. = три·та
| МИН.СТРАД.ПРИЧ. Ж.Р. ЧЛЕН = три·та·та
| МИН.СТРАД.ПРИЧ. СР.Р. = три·то
| МИН.СТРАД.ПРИЧ. СР.Р. ЧЛЕН = три·то·то
| МИН.СТРАД.ПРИЧ. МН.Ч. = три·ти
| МИН.СТРАД.ПРИЧ. МН.Ч. ЧЛЕН = три·ти·те
| МИН.ДЕЯТ.СВ.ПРИЧ. М.Р. = трил
| МИН.ДЕЯТ.СВ.ПРИЧ. М.Р. НЕПЪЛЕН ЧЛЕН = три·лия
| МИН.ДЕЯТ.СВ.ПРИЧ. М.Р. ПЪЛЕН ЧЛЕН = три·ли·ят
| МИН.ДЕЯТ.СВ.ПРИЧ. Ж.Р. = три·ла
| МИН.ДЕЯТ.СВ.ПРИЧ. Ж.Р. ЧЛЕН = три·ла·та
| МИН.ДЕЯТ.СВ.ПРИЧ. СР.Р. = три·ло
| МИН.ДЕЯТ.СВ.ПРИЧ. СР.Р. ЧЛЕН = три·ло·то
| МИН.ДЕЯТ.СВ.ПРИЧ. МН.Ч. = три·ли
| МИН.ДЕЯТ.СВ.ПРИЧ. МН.Ч. ЧЛЕН = три·ли·те
| МИН.ДЕЯТ.НЕСВ.ПРИЧ. М.Р. = три·ел
| МИН.ДЕЯТ.НЕСВ.ПРИЧ. М.Р. НЕПЪЛЕН ЧЛЕН = три·е·лия
| МИН.ДЕЯТ.НЕСВ.ПРИЧ. М.Р. ПЪЛЕН ЧЛЕН = три·е·ли·ят
| МИН.ДЕЯТ.НЕСВ.ПРИЧ. Ж.Р. = три·е·ла
| МИН.ДЕЯТ.НЕСВ.ПРИЧ. Ж.Р. ЧЛЕН = три·е·ла·та
| МИН.ДЕЯТ.НЕСВ.ПРИЧ. СР.Р. = три·е·ло
| МИН.ДЕЯТ.НЕСВ.ПРИЧ. СР.Р. ЧЛЕН = три·е·ло·то
| МИН.ДЕЯТ.НЕСВ.ПРИЧ. МН.Ч. = три·е·ли
| МИН.ДЕЯТ.НЕСВ.ПРИЧ. МН.Ч. ЧЛЕН = три·е·ли·те
| СЕГ.ДЕЯТ.ПРИЧ. М.Р. = три·ещ
| СЕГ.ДЕЯТ.ПРИЧ. М.Р. НЕПЪЛЕН ЧЛЕН = три·е·щия
| СЕГ.ДЕЯТ.ПРИЧ. М.Р. ПЪЛЕН ЧЛЕН = три·е·щи·ят
| СЕГ.ДЕЯТ.ПРИЧ. Ж.Р. = три·е·ща
| СЕГ.ДЕЯТ.ПРИЧ. Ж.Р. ЧЛЕН = три·е·ща·та
| СЕГ.ДЕЯТ.ПРИЧ. СР.Р. = три·е·що
| СЕГ.ДЕЯТ.ПРИЧ. СР.Р. ЧЛЕН = три·е·що·то
| СЕГ.ДЕЯТ.ПРИЧ. МН.Ч. = три·е·щи
| СЕГ.ДЕЯТ.ПРИЧ. МН.Ч. ЧЛЕН = три·е·щи·те
| ДЕЕПРИЧАСТИЕ = три·ей·ки
| СКРИТИ ПРЕПРАТКИ = 
[[трия]],
[[триеш]],
[[трие]],
[[трием]],
[[триете]],
[[трият]],
[[трих]],
[[три]],
[[трихме]],
[[трихте]],
[[триха]],
[[триех]],
[[триеше]],
[[триехме]],
[[триехте]],
[[триеха]],
[[трий]],
[[трийте]],
[[трил]],
[[трилия]],
[[трилият]],
[[трила]],
[[трилата]],
[[трило]],
[[трилото]],
[[трили]],
[[трилите]],
[[триел]],
[[триелия]],
[[триелият]],
[[триела]],
[[триелата]],
[[триело]],
[[триелото]],
[[триели]],
[[триелите]],
[[трит]],
[[трития]],
[[тритият]],
[[трита]],
[[тритата]],
[[трито]],
[[тритото]],
[[трити]],
[[тритите]],
[[триещ]],
[[триещия]],
[[триещият]],
[[триеща]],
[[триещата]],
[[триещо]],
[[триещото]],
[[триещи]],
[[триещите]],
[[триейки]],
[[трил съм]],
[[трила съм]],
[[трило съм]],
[[трили сме]],
[[трил си]],
[[трила си]],
[[трило си]],
[[трили сте]],
[[трил е]],
[[трила е]],
[[трило е]],
[[трили са]],
[[бях трил]],
[[бях трила]],
[[бях трило]],
[[бяхме трили]],
[[беше трил]],
[[беше трила]],
[[беше трило]],
[[бяхте трили]],
[[бяха трили]],
[[ще трия]],
[[ще трием]],
[[ще триеш]],
[[ще триете]],
[[ще трие]],
[[ще трият]],
[[ще съм трил]],
[[ще съм трила]],
[[ще съм трило]],
[[ще сме трили]],
[[ще си трил]],
[[ще си трила]],
[[ще си трило]],
[[ще сте трили]],
[[ще е трил]],
[[ще е трила]],
[[ще е трило]],
[[ще са трили]],
[[щях да трия]],
[[щяхме да трием]],
[[щеше да триеш]],
[[щяхте да триете]],
[[щеше да трие]],
[[щяха да трият]],
[[щях да съм трил]],
[[щях да съм трила]],
[[щях да съм трило]],
[[щяхме да сме трили]],
[[щеше да си трил]],
[[щеше да си трила]],
[[щеше да си трило]],
[[щяхте да сте трили]],
[[щеше да е трил]],
[[щеше да е трила]],
[[щеше да е трило]],
[[щяха да са трили]],
[[триел съм]],
[[триела съм]],
[[триело съм]],
[[триели сме]],
[[триел си]],
[[триела си]],
[[триело си]],
[[триели сте]],
[[триел е]],
[[триела е]],
[[триело е]],
[[триели са]],
[[бил съм трил]],
[[била съм трила]],
[[било съм трило]],
[[били сме трили]],
[[бил си трил]],
[[била си трила]],
[[било си трило]],
[[били сте трили]],
[[бил е трил]],
[[била е трила]],
[[било е трило]],
[[били са трили]],
[[щял съм да трия]],
[[щяла съм да трия]],
[[щяло съм да трия]],
[[щели сме да трием]],
[[щял си да триеш]],
[[щяла си да триеш]],
[[щяло си да триеш]],
[[щели сте да триете]],
[[щял да трие]],
[[щяла да трие]],
[[щяло да трие]],
[[щели да трият]],
[[щял е да трие]],
[[щяла е да трие]],
[[щяло е да трие]],
[[щели са да трият]],
[[щял съм да съм трил]],
[[щяла съм да съм трила]],
[[щяло съм да съм трило]],
[[щели сме да сме трили]],
[[щял си да си трил]],
[[щяла си да си трила]],
[[щяло си да си трило]],
[[щели сте да сте трили]],
[[щял да е трил]],
[[щяла да е трила]],
[[щяло да е трило]],
[[щели да са трили]],
[[щял е да е трил]],
[[щяла е да е трила]],
[[щяло е да е трило]],
[[щели са да са трили]],
[[бих трил]],
[[бих трила]],
[[бих трило]],
[[бихме трили]],
[[би трил]],
[[би трила]],
[[би трило]],
[[бихте трили]],
[[биха трили]],
}}</text>
      <sha1>5toqjygwik2hwbnbgzuoa60zgndegbq</sha1>
    </revision>
  </page>
  <page>
    <title>Шаблон:Словоформи/тровя</title>
    <ns>10</ns>
    <id>446566</id>
    <revision>
      <id>478548</id>
      <timestamp>2005-05-07T19:17:18Z</timestamp>
      <contributor>
        <username>Bgbot</username>
        <id>83</id>
      </contributor>
      <comment>Борислав: Шаблон със словоформи</comment>
      <model>wikitext</model>
      <format>text/x-wiki</format>
      <text bytes="19620" xml:space="preserve">{{Шаблон:Словоформи/Глагол|
  ОСНОВНА ФОРМА = тровя
| СЕГ.ВР., 1Л., ЕД.Ч. = тро·вя
| СЕГ.ВР., 1Л., МН.Ч. = тро·вим
| СЕГ.ВР., 2Л., ЕД.Ч. = тро·виш
| СЕГ.ВР., 2Л., МН.Ч. = тро·ви·те
| СЕГ.ВР., 3Л., ЕД.Ч. = тро·ви
| СЕГ.ВР., 3Л., МН.Ч. = тро·вят
| МИН.СВ.ВР., 1Л., ЕД.Ч. = тро·вих
| МИН.СВ.ВР., 1Л., МН.Ч. = тро·вих·ме
| МИН.СВ.ВР., 2Л., ЕД.Ч. = тро·ви
| МИН.СВ.ВР., 2Л., МН.Ч. = тро·вих·те
| МИН.СВ.ВР., 3Л., ЕД.Ч. = тро·ви
| МИН.СВ.ВР., 3Л., МН.Ч. = тро·ви·ха
| МИН.НЕСВ.ВР., 1Л., ЕД.Ч. = тро·вех
| МИН.НЕСВ.ВР., 1Л., МН.Ч. = тро·вех·ме
| МИН.НЕСВ.ВР., 2Л., ЕД.Ч. = тро·ве·ше
| МИН.НЕСВ.ВР., 2Л., МН.Ч. = тро·вех·те
| МИН.НЕСВ.ВР., 3Л., ЕД.Ч. = тро·ве·ше
| МИН.НЕСВ.ВР., 3Л., МН.Ч. = тро·ве·ха
| МИН.НЕОПР.ВР., 1Л., ЕД.Ч., М.Р. = тровил съм
| МИН.НЕОПР.ВР., 1Л., ЕД.Ч., Ж.Р. = тровила съм
| МИН.НЕОПР.ВР., 1Л., ЕД.Ч., СР.Р. = тровило съм
| МИН.НЕОПР.ВР., 1Л., МН.Ч. = тровили сме
| МИН.НЕОПР.ВР., 2Л., ЕД.Ч., М.Р. = тровил си
| МИН.НЕОПР.ВР., 2Л., ЕД.Ч., Ж.Р. = тровила си
| МИН.НЕОПР.ВР., 2Л., ЕД.Ч., СР.Р. = тровило си
| МИН.НЕОПР.ВР., 2Л., МН.Ч. = тровили сте
| МИН.НЕОПР.ВР., 3Л., ЕД.Ч., М.Р. = тровил е
| МИН.НЕОПР.ВР., 3Л., ЕД.Ч., Ж.Р. = тровила е
| МИН.НЕОПР.ВР., 3Л., ЕД.Ч., СР.Р. = тровило е
| МИН.НЕОПР.ВР., 3Л., МН.Ч. = тровили са
| МИН.ПРЕД.ВР., 1Л., ЕД.Ч., М.Р. = бях тровил
| МИН.ПРЕД.ВР., 1Л., ЕД.Ч., Ж.Р. = бях тровила
| МИН.ПРЕД.ВР., 1Л., ЕД.Ч., СР.Р. = бях тровило
| МИН.ПРЕД.ВР., 1Л., МН.Ч. = бяхме тровили
| МИН.ПРЕД.ВР., 2Л., ЕД.Ч., М.Р. = беше тровил
| МИН.ПРЕД.ВР., 2Л., ЕД.Ч., Ж.Р. = беше тровила
| МИН.ПРЕД.ВР., 2Л., ЕД.Ч., СР.Р. = беше тровило
| МИН.ПРЕД.ВР., 2Л., МН.Ч. = бяхте тровили
| МИН.ПРЕД.ВР., 3Л., ЕД.Ч., М.Р. = беше тровил
| МИН.ПРЕД.ВР., 3Л., ЕД.Ч., Ж.Р. = беше тровила
| МИН.ПРЕД.ВР., 3Л., ЕД.Ч., СР.Р. = беше тровило
| МИН.ПРЕД.ВР., 3Л., МН.Ч. = бяха тровили
| БЪД.ВР., 1Л., ЕД.Ч. = ще тровя
| БЪД.ВР., 1Л., МН.Ч. = ще тровим
| БЪД.ВР., 2Л., ЕД.Ч. = ще тровиш
| БЪД.ВР., 2Л., МН.Ч. = ще тровите
| БЪД.ВР., 3Л., ЕД.Ч. = ще трови
| БЪД.ВР., 3Л., МН.Ч. = ще тровят
| БЪД.ПРЕД.ВР., 1Л., ЕД.Ч., М.Р. = ще съм тровил
| БЪД.ПРЕД.ВР., 1Л., ЕД.Ч., Ж.Р. = ще съм тровила
| БЪД.ПРЕД.ВР., 1Л., ЕД.Ч., СР.Р. = ще съм тровило
| БЪД.ПРЕД.ВР., 1Л., МН.Ч. = ще сме тровили
| БЪД.ПРЕД.ВР., 2Л., ЕД.Ч., М.Р. = ще си тровил
| БЪД.ПРЕД.ВР., 2Л., ЕД.Ч., Ж.Р. = ще си тровила
| БЪД.ПРЕД.ВР., 2Л., ЕД.Ч., СР.Р. = ще си тровило
| БЪД.ПРЕД.ВР., 2Л., МН.Ч. = ще сте тровили
| БЪД.ПРЕД.ВР., 3Л., ЕД.Ч., М.Р. = ще е тровил
| БЪД.ПРЕД.ВР., 3Л., ЕД.Ч., Ж.Р. = ще е тровила
| БЪД.ПРЕД.ВР., 3Л., ЕД.Ч., СР.Р. = ще е тровило
| БЪД.ПРЕД.ВР., 3Л., МН.Ч. = ще са тровили
| БЪД.ВР. В МИН., 1Л., ЕД.Ч. = щях да тровя
| БЪД.ВР. В МИН., 1Л., МН.Ч. = щяхме да тровим
| БЪД.ВР. В МИН., 2Л., ЕД.Ч. = щеше да тровиш
| БЪД.ВР. В МИН., 2Л., МН.Ч. = щяхте да тровите
| БЪД.ВР. В МИН., 3Л., ЕД.Ч. = щеше да трови
| БЪД.ВР. В МИН., 3Л., МН.Ч. = щяха да тровят
| БЪД.ПРЕД.ВР. В МИН., 1Л., ЕД.Ч., М.Р. = щях да съм тровил
| БЪД.ПРЕД.ВР. В МИН., 1Л., ЕД.Ч., Ж.Р. = щях да съм тровила
| БЪД.ПРЕД.ВР. В МИН., 1Л., ЕД.Ч., СР.Р. = щях да съм тровило
| БЪД.ПРЕД.ВР. В МИН., 1Л., МН.Ч. = щяхме да сме тровили
| БЪД.ПРЕД.ВР. В МИН., 2Л., ЕД.Ч., М.Р. = щеше да си тровил
| БЪД.ПРЕД.ВР. В МИН., 2Л., ЕД.Ч., Ж.Р. = щеше да си тровила
| БЪД.ПРЕД.ВР. В МИН., 2Л., ЕД.Ч., СР.Р. = щеше да си тровило
| БЪД.ПРЕД.ВР. В МИН., 2Л., МН.Ч. = щяхте да сте тровили
| БЪД.ПРЕД.ВР. В МИН., 3Л., ЕД.Ч., М.Р. = щеше да е тровил
| БЪД.ПРЕД.ВР. В МИН., 3Л., ЕД.Ч., Ж.Р. = щеше да е тровила
| БЪД.ПРЕД.ВР. В МИН., 3Л., ЕД.Ч., СР.Р. = щеше да е тровило
| БЪД.ПРЕД.ВР. В МИН., 3Л., МН.Ч. = щяха да са тровили
| ПР.НАКЛ., СЕГ.ВР., 1Л., ЕД.Ч., М.Р. = тровел съм
| ПР.НАКЛ., СЕГ.ВР., 1Л., ЕД.Ч., Ж.Р. = тровела съм
| ПР.НАКЛ., СЕГ.ВР., 1Л., ЕД.Ч., СР.Р. = тровело съм
| ПР.НАКЛ., СЕГ.ВР., 1Л., МН.Ч. = тровели сме
| ПР.НАКЛ., СЕГ.ВР., 2Л., ЕД.Ч., М.Р. = тровел си
| ПР.НАКЛ., СЕГ.ВР., 2Л., ЕД.Ч., Ж.Р. = тровела си
| ПР.НАКЛ., СЕГ.ВР., 2Л., ЕД.Ч., СР.Р. = тровело си
| ПР.НАКЛ., СЕГ.ВР., 2Л., МН.Ч. = тровели сте
| ПР.НАКЛ., СЕГ.ВР., 3Л., ЕД.Ч., М.Р. = тровел (е)
| ПР.НАКЛ., СЕГ.ВР., 3Л., ЕД.Ч., Ж.Р. = тровела (е)
| ПР.НАКЛ., СЕГ.ВР., 3Л., ЕД.Ч., СР.Р. = тровело (е)
| ПР.НАКЛ., СЕГ.ВР., 3Л., МН.Ч. = тровели (са)
| ПР.НАКЛ., МИН.СВ.ВР., 1Л., ЕД.Ч., М.Р. = тровил съм
| ПР.НАКЛ., МИН.СВ.ВР., 1Л., ЕД.Ч., Ж.Р. = тровила съм
| ПР.НАКЛ., МИН.СВ.ВР., 1Л., ЕД.Ч., СР.Р. = тровило съм
| ПР.НАКЛ., МИН.СВ.ВР., 1Л., МН.Ч. = тровили сме
| ПР.НАКЛ., МИН.СВ.ВР., 2Л., ЕД.Ч., М.Р. = тровил си
| ПР.НАКЛ., МИН.СВ.ВР., 2Л., ЕД.Ч., Ж.Р. = тровила си
| ПР.НАКЛ., МИН.СВ.ВР., 2Л., ЕД.Ч., СР.Р. = тровило си
| ПР.НАКЛ., МИН.СВ.ВР., 2Л., МН.Ч. = тровили сте
| ПР.НАКЛ., МИН.СВ.ВР., 3Л., ЕД.Ч., М.Р. = тровил (е)
| ПР.НАКЛ., МИН.СВ.ВР., 3Л., ЕД.Ч., Ж.Р. = тровила (е)
| ПР.НАКЛ., МИН.СВ.ВР., 3Л., ЕД.Ч., СР.Р. = тровило (е)
| ПР.НАКЛ., МИН.СВ.ВР., 3Л., МН.Ч. = тровили (са)
| ПР.НАКЛ., МИН.НЕОПР.ВР., 1Л., ЕД.Ч., М.Р. = бил съм тровил
| ПР.НАКЛ., МИН.НЕОПР.ВР., 1Л., ЕД.Ч., Ж.Р. = била съм тровила
| ПР.НАКЛ., МИН.НЕОПР.ВР., 1Л., ЕД.Ч., СР.Р. = било съм тровило
| ПР.НАКЛ., МИН.НЕОПР.ВР., 1Л., МН.Ч. = били сме тровили
| ПР.НАКЛ., МИН.НЕОПР.ВР., 2Л., ЕД.Ч., М.Р. = бил си тровил
| ПР.НАКЛ., МИН.НЕОПР.ВР., 2Л., ЕД.Ч., Ж.Р. = била си тровила
| ПР.НАКЛ., МИН.НЕОПР.ВР., 2Л., ЕД.Ч., СР.Р. = било си тровило
| ПР.НАКЛ., МИН.НЕОПР.ВР., 2Л., МН.Ч. = били сте тровили
| ПР.НАКЛ., МИН.НЕОПР.ВР., 3Л., ЕД.Ч., М.Р. = бил (е) тровил
| ПР.НАКЛ., МИН.НЕОПР.ВР., 3Л., ЕД.Ч., Ж.Р. = била (е) тровила
| ПР.НАКЛ., МИН.НЕОПР.ВР., 3Л., ЕД.Ч., СР.Р. = било (е) тровило
| ПР.НАКЛ., МИН.НЕОПР.ВР., 3Л., МН.Ч. = били (са) тровили
| ПР.НАКЛ., БЪД.ВР., 1Л., ЕД.Ч., М.Р. = щял съм да тровя
| ПР.НАКЛ., БЪД.ВР., 1Л., ЕД.Ч., Ж.Р. = щяла съм да тровя
| ПР.НАКЛ., БЪД.ВР., 1Л., ЕД.Ч., СР.Р. = щяло съм да тровя
| ПР.НАКЛ., БЪД.ВР., 1Л., МН.Ч. = щели сме да тровим
| ПР.НАКЛ., БЪД.ВР., 2Л., ЕД.Ч., М.Р. = щял си да тровиш
| ПР.НАКЛ., БЪД.ВР., 2Л., ЕД.Ч., Ж.Р. = щяла си да тровиш
| ПР.НАКЛ., БЪД.ВР., 2Л., ЕД.Ч., СР.Р. = щяло си да тровиш
| ПР.НАКЛ., БЪД.ВР., 2Л., МН.Ч. = щели сте да тровите
| ПР.НАКЛ., БЪД.ВР., 3Л., ЕД.Ч., М.Р. = щял (е) да трови
| ПР.НАКЛ., БЪД.ВР., 3Л., ЕД.Ч., Ж.Р. = щяла (е) да трови
| ПР.НАКЛ., БЪД.ВР., 3Л., ЕД.Ч., СР.Р. = щяло (е) да трови
| ПР.НАКЛ., БЪД.ВР., 3Л., МН.Ч. = щели (са) да тровят
| ПР.НАКЛ., БЪД.ПРЕД.ВР., 1Л., ЕД.Ч., М.Р. = щял съм да съм тровил
| ПР.НАКЛ., БЪД.ПРЕД.ВР., 1Л., ЕД.Ч., Ж.Р. = щяла съм да съм тровила
| ПР.НАКЛ., БЪД.ПРЕД.ВР., 1Л., ЕД.Ч., СР.Р. = щяло съм да съм тровило
| ПР.НАКЛ., БЪД.ПРЕД.ВР., 1Л., МН.Ч. = щели сме да сме тровили
| ПР.НАКЛ., БЪД.ПРЕД.ВР., 2Л., ЕД.Ч., М.Р. = щял си да си тровил
| ПР.НАКЛ., БЪД.ПРЕД.ВР., 2Л., ЕД.Ч., Ж.Р. = щяла си да си тровила
| ПР.НАКЛ., БЪД.ПРЕД.ВР., 2Л., ЕД.Ч., СР.Р. = щяло си да си тровило
| ПР.НАКЛ., БЪД.ПРЕД.ВР., 2Л., МН.Ч. = щели сте да сте тровили
| ПР.НАКЛ., БЪД.ПРЕД.ВР., 3Л., ЕД.Ч., М.Р. = щял (е) да е тровил
| ПР.НАКЛ., БЪД.ПРЕД.ВР., 3Л., ЕД.Ч., Ж.Р. = щяла (е) да е тровила
| ПР.НАКЛ., БЪД.ПРЕД.ВР., 3Л., ЕД.Ч., СР.Р. = щяло (е) да е тровило
| ПР.НАКЛ., БЪД.ПРЕД.ВР., 3Л., МН.Ч. = щели (са) да са тровили
| УСЛОВНО НАКЛОНЕНИЕ, 1Л., ЕД.Ч., М.Р. = бих тровил
| УСЛОВНО НАКЛОНЕНИЕ, 1Л., ЕД.Ч., Ж.Р. = бих тровила
| УСЛОВНО НАКЛОНЕНИЕ, 1Л., ЕД.Ч., СР.Р. = бих тровило
| УСЛОВНО НАКЛОНЕНИЕ, 1Л., МН.Ч. = бихме тровили
| УСЛОВНО НАКЛОНЕНИЕ, 2Л., ЕД.Ч., М.Р. = би тровил
| УСЛОВНО НАКЛОНЕНИЕ, 2Л., ЕД.Ч., Ж.Р. = би тровила
| УСЛОВНО НАКЛОНЕНИЕ, 2Л., ЕД.Ч., СР.Р. = би тровило
| УСЛОВНО НАКЛОНЕНИЕ, 2Л., МН.Ч. = бихте тровили
| УСЛОВНО НАКЛОНЕНИЕ, 3Л., ЕД.Ч., М.Р. = би тровил
| УСЛОВНО НАКЛОНЕНИЕ, 3Л., ЕД.Ч., Ж.Р. = би тровила
| УСЛОВНО НАКЛОНЕНИЕ, 3Л., ЕД.Ч., СР.Р. = би тровило
| УСЛОВНО НАКЛОНЕНИЕ, 3Л., МН.Ч. = биха тровили
| ПОВЕЛИТЕЛНО НАКЛОНЕНИЕ, ЕД.Ч. = тро·ви
| ПОВЕЛИТЕЛНО НАКЛОНЕНИЕ, МН.Ч. = тро·ве·те
| МИН.СТРАД.ПРИЧ. М.Р. = тро·вен
| МИН.СТРАД.ПРИЧ. М.Р. НЕПЪЛЕН ЧЛЕН = тро·ве·ния
| МИН.СТРАД.ПРИЧ. М.Р. ПЪЛЕН ЧЛЕН = тро·ве·ни·ят
| МИН.СТРАД.ПРИЧ. Ж.Р. = тро·ве·на
| МИН.СТРАД.ПРИЧ. Ж.Р. ЧЛЕН = тро·ве·на·та
| МИН.СТРАД.ПРИЧ. СР.Р. = тро·ве·но
| МИН.СТРАД.ПРИЧ. СР.Р. ЧЛЕН = тро·ве·но·то
| МИН.СТРАД.ПРИЧ. МН.Ч. = тро·ве·ни
| МИН.СТРАД.ПРИЧ. МН.Ч. ЧЛЕН = тро·ве·ни·те
| МИН.ДЕЯТ.СВ.ПРИЧ. М.Р. = тро·вил
| МИН.ДЕЯТ.СВ.ПРИЧ. М.Р. НЕПЪЛЕН ЧЛЕН = тро·ви·лия
| МИН.ДЕЯТ.СВ.ПРИЧ. М.Р. ПЪЛЕН ЧЛЕН = тро·ви·ли·ят
| МИН.ДЕЯТ.СВ.ПРИЧ. Ж.Р. = тро·ви·ла
| МИН.ДЕЯТ.СВ.ПРИЧ. Ж.Р. ЧЛЕН = тро·ви·ла·та
| МИН.ДЕЯТ.СВ.ПРИЧ. СР.Р. = тро·ви·ло
| МИН.ДЕЯТ.СВ.ПРИЧ. СР.Р. ЧЛЕН = тро·ви·ло·то
| МИН.ДЕЯТ.СВ.ПРИЧ. МН.Ч. = тро·ви·ли
| МИН.ДЕЯТ.СВ.ПРИЧ. МН.Ч. ЧЛЕН = тро·ви·ли·те
| МИН.ДЕЯТ.НЕСВ.ПРИЧ. М.Р. = тро·вел
| МИН.ДЕЯТ.НЕСВ.ПРИЧ. М.Р. НЕПЪЛЕН ЧЛЕН = тро·ве·лия
| МИН.ДЕЯТ.НЕСВ.ПРИЧ. М.Р. ПЪЛЕН ЧЛЕН = тро·ве·ли·ят
| МИН.ДЕЯТ.НЕСВ.ПРИЧ. Ж.Р. = тро·ве·ла
| МИН.ДЕЯТ.НЕСВ.ПРИЧ. Ж.Р. ЧЛЕН = тро·ве·ла·та
| МИН.ДЕЯТ.НЕСВ.ПРИЧ. СР.Р. = тро·ве·ло
| МИН.ДЕЯТ.НЕСВ.ПРИЧ. СР.Р. ЧЛЕН = тро·ве·ло·то
| МИН.ДЕЯТ.НЕСВ.ПРИЧ. МН.Ч. = тро·ве·ли
| МИН.ДЕЯТ.НЕСВ.ПРИЧ. МН.Ч. ЧЛЕН = тро·ве·ли·те
| СЕГ.ДЕЯТ.ПРИЧ. М.Р. = тро·вещ
| СЕГ.ДЕЯТ.ПРИЧ. М.Р. НЕПЪЛЕН ЧЛЕН = тро·ве·щия
| СЕГ.ДЕЯТ.ПРИЧ. М.Р. ПЪЛЕН ЧЛЕН = тро·ве·щи·ят
| СЕГ.ДЕЯТ.ПРИЧ. Ж.Р. = тро·ве·ща
| СЕГ.ДЕЯТ.ПРИЧ. Ж.Р. ЧЛЕН = тро·ве·ща·та
| СЕГ.ДЕЯТ.ПРИЧ. СР.Р. = тро·ве·що
| СЕГ.ДЕЯТ.ПРИЧ. СР.Р. ЧЛЕН = тро·ве·що·то
| СЕГ.ДЕЯТ.ПРИЧ. МН.Ч. = тро·ве·щи
| СЕГ.ДЕЯТ.ПРИЧ. МН.Ч. ЧЛЕН = тро·ве·щи·те
| ДЕЕПРИЧАСТИЕ = тро·вей·ки
| СКРИТИ ПРЕПРАТКИ = 
[[тровя]],
[[тровиш]],
[[трови]],
[[тровим]],
[[тровите]],
[[тровят]],
[[трових]],
[[тровихме]],
[[тровихте]],
[[тровиха]],
[[тровех]],
[[тровеше]],
[[тровехме]],
[[тровехте]],
[[тровеха]],
[[тровете]],
[[тровил]],
[[тровилия]],
[[тровилият]],
[[тровила]],
[[тровилата]],
[[тровило]],
[[тровилото]],
[[тровили]],
[[тровилите]],
[[тровел]],
[[тровелия]],
[[тровелият]],
[[тровела]],
[[тровелата]],
[[тровело]],
[[тровелото]],
[[тровели]],
[[тровелите]],
[[тровен]],
[[тровения]],
[[тровеният]],
[[тровена]],
[[тровената]],
[[тровено]],
[[тровеното]],
[[тровени]],
[[тровените]],
[[тровещ]],
[[тровещия]],
[[тровещият]],
[[тровеща]],
[[тровещата]],
[[тровещо]],
[[тровещото]],
[[тровещи]],
[[тровещите]],
[[тровейки]],
[[тровил съм]],
[[тровила съм]],
[[тровило съм]],
[[тровили сме]],
[[тровил си]],
[[тровила си]],
[[тровило си]],
[[тровили сте]],
[[тровил е]],
[[тровила е]],
[[тровило е]],
[[тровили са]],
[[бях тровил]],
[[бях тровила]],
[[бях тровило]],
[[бяхме тровили]],
[[беше тровил]],
[[беше тровила]],
[[беше тровило]],
[[бяхте тровили]],
[[бяха тровили]],
[[ще тровя]],
[[ще тровим]],
[[ще тровиш]],
[[ще тровите]],
[[ще трови]],
[[ще тровят]],
[[ще съм тровил]],
[[ще съм тровила]],
[[ще съм тровило]],
[[ще сме тровили]],
[[ще си тровил]],
[[ще си тровила]],
[[ще си тровило]],
[[ще сте тровили]],
[[ще е тровил]],
[[ще е тровила]],
[[ще е тровило]],
[[ще са тровили]],
[[щях да тровя]],
[[щяхме да тровим]],
[[щеше да тровиш]],
[[щяхте да тровите]],
[[щеше да трови]],
[[щяха да тровят]],
[[щях да съм тровил]],
[[щях да съм тровила]],
[[щях да съм тровило]],
[[щяхме да сме тровили]],
[[щеше да си тровил]],
[[щеше да си тровила]],
[[щеше да си тровило]],
[[щяхте да сте тровили]],
[[щеше да е тровил]],
[[щеше да е тровила]],
[[щеше да е тровило]],
[[щяха да са тровили]],
[[тровел съм]],
[[тровела съм]],
[[тровело съм]],
[[тровели сме]],
[[тровел си]],
[[тровела си]],
[[тровело си]],
[[тровели сте]],
[[тровел е]],
[[тровела е]],
[[тровело е]],
[[тровели са]],
[[бил съм тровил]],
[[била съм тровила]],
[[било съм тровило]],
[[били сме тровили]],
[[бил си тровил]],
[[била си тровила]],
[[било си тровило]],
[[били сте тровили]],
[[бил е тровил]],
[[била е тровила]],
[[било е тровило]],
[[били са тровили]],
[[щял съм да тровя]],
[[щяла съм да тровя]],
[[щяло съм да тровя]],
[[щели сме да тровим]],
[[щял си да тровиш]],
[[щяла си да тровиш]],
[[щяло си да тровиш]],
[[щели сте да тровите]],
[[щял да трови]],
[[щяла да трови]],
[[щяло да трови]],
[[щели да тровят]],
[[щял е да трови]],
[[щяла е да трови]],
[[щяло е да трови]],
[[щели са да тровят]],
[[щял съм да съм тровил]],
[[щяла съм да съм тровила]],
[[щяло съм да съм тровило]],
[[щели сме да сме тровили]],
[[щял си да си тровил]],
[[щяла си да си тровила]],
[[щяло си да си тровило]],
[[щели сте да сте тровили]],
[[щял да е тровил]],
[[щяла да е тровила]],
[[щяло да е тровило]],
[[щели да са тровили]],
[[щял е да е тровил]],
[[щяла е да е тровила]],
[[щяло е да е тровило]],
[[щели са да са тровили]],
[[бих тровил]],
[[бих тровила]],
[[бих тровило]],
[[бихме тровили]],
[[би тровил]],
[[би тровила]],
[[би тровило]],
[[бихте тровили]],
[[биха тровили]],
}}</text>
      <sha1>bmu7uxn3fk2t2w3iadg8mw7c43ga5si</sha1>
    </revision>
  </page>
  <page>
    <title>Шаблон:Словоформи/трогвам</title>
    <ns>10</ns>
    <id>564706</id>
    <revision>
      <id>596686</id>
      <timestamp>2005-05-12T09:50:18Z</timestamp>
      <contributor>
        <username>Bgbot</username>
        <id>83</id>
      </contributor>
      <comment>Борислав: Шаблон със словоформи</comment>
      <model>wikitext</model>
      <format>text/x-wiki</format>
      <text bytes="19794" xml:space="preserve">{{Шаблон:Словоформи/Глагол|
  ОСНОВНА ФОРМА = трогвам
| СЕГ.ВР., 1Л., ЕД.Ч. = трог·вам
| СЕГ.ВР., 1Л., МН.Ч. = трог·ва·ме
| СЕГ.ВР., 2Л., ЕД.Ч. = трог·ваш
| СЕГ.ВР., 2Л., МН.Ч. = трог·ва·те
| СЕГ.ВР., 3Л., ЕД.Ч. = трог·ва
| СЕГ.ВР., 3Л., МН.Ч. = трог·ват
| МИН.СВ.ВР., 1Л., ЕД.Ч. = трог·вах
| МИН.СВ.ВР., 1Л., МН.Ч. = трог·вах·ме
| МИН.СВ.ВР., 2Л., ЕД.Ч. = трог·ва
| МИН.СВ.ВР., 2Л., МН.Ч. = трог·вах·те
| МИН.СВ.ВР., 3Л., ЕД.Ч. = трог·ва
| МИН.СВ.ВР., 3Л., МН.Ч. = трог·ва·ха
| МИН.НЕСВ.ВР., 1Л., ЕД.Ч. = трог·вах
| МИН.НЕСВ.ВР., 1Л., МН.Ч. = трог·вах·ме
| МИН.НЕСВ.ВР., 2Л., ЕД.Ч. = трог·ва·ше
| МИН.НЕСВ.ВР., 2Л., МН.Ч. = трог·вах·те
| МИН.НЕСВ.ВР., 3Л., ЕД.Ч. = трог·ва·ше
| МИН.НЕСВ.ВР., 3Л., МН.Ч. = трог·ва·ха
| МИН.НЕОПР.ВР., 1Л., ЕД.Ч., М.Р. = трогвал съм
| МИН.НЕОПР.ВР., 1Л., ЕД.Ч., Ж.Р. = трогвала съм
| МИН.НЕОПР.ВР., 1Л., ЕД.Ч., СР.Р. = трогвало съм
| МИН.НЕОПР.ВР., 1Л., МН.Ч. = трогвали сме
| МИН.НЕОПР.ВР., 2Л., ЕД.Ч., М.Р. = трогвал си
| МИН.НЕОПР.ВР., 2Л., ЕД.Ч., Ж.Р. = трогвала си
| МИН.НЕОПР.ВР., 2Л., ЕД.Ч., СР.Р. = трогвало си
| МИН.НЕОПР.ВР., 2Л., МН.Ч. = трогвали сте
| МИН.НЕОПР.ВР., 3Л., ЕД.Ч., М.Р. = трогвал е
| МИН.НЕОПР.ВР., 3Л., ЕД.Ч., Ж.Р. = трогвала е
| МИН.НЕОПР.ВР., 3Л., ЕД.Ч., СР.Р. = трогвало е
| МИН.НЕОПР.ВР., 3Л., МН.Ч. = трогвали са
| МИН.ПРЕД.ВР., 1Л., ЕД.Ч., М.Р. = бях трогвал
| МИН.ПРЕД.ВР., 1Л., ЕД.Ч., Ж.Р. = бях трогвала
| МИН.ПРЕД.ВР., 1Л., ЕД.Ч., СР.Р. = бях трогвало
| МИН.ПРЕД.ВР., 1Л., МН.Ч. = бяхме трогвали
| МИН.ПРЕД.ВР., 2Л., ЕД.Ч., М.Р. = беше трогвал
| МИН.ПРЕД.ВР., 2Л., ЕД.Ч., Ж.Р. = беше трогвала
| МИН.ПРЕД.ВР., 2Л., ЕД.Ч., СР.Р. = беше трогвало
| МИН.ПРЕД.ВР., 2Л., МН.Ч. = бяхте трогвали
| МИН.ПРЕД.ВР., 3Л., ЕД.Ч., М.Р. = беше трогвал
| МИН.ПРЕД.ВР., 3Л., ЕД.Ч., Ж.Р. = беше трогвала
| МИН.ПРЕД.ВР., 3Л., ЕД.Ч., СР.Р. = беше трогвало
| МИН.ПРЕД.ВР., 3Л., МН.Ч. = бяха трогвали
| БЪД.ВР., 1Л., ЕД.Ч. = ще трогвам
| БЪД.ВР., 1Л., МН.Ч. = ще трогваме
| БЪД.ВР., 2Л., ЕД.Ч. = ще трогваш
| БЪД.ВР., 2Л., МН.Ч. = ще трогвате
| БЪД.ВР., 3Л., ЕД.Ч. = ще трогва
| БЪД.ВР., 3Л., МН.Ч. = ще трогват
| БЪД.ПРЕД.ВР., 1Л., ЕД.Ч., М.Р. = ще съм трогвал
| БЪД.ПРЕД.ВР., 1Л., ЕД.Ч., Ж.Р. = ще съм трогвала
| БЪД.ПРЕД.ВР., 1Л., ЕД.Ч., СР.Р. = ще съм трогвало
| БЪД.ПРЕД.ВР., 1Л., МН.Ч. = ще сме трогвали
| БЪД.ПРЕД.ВР., 2Л., ЕД.Ч., М.Р. = ще си трогвал
| БЪД.ПРЕД.ВР., 2Л., ЕД.Ч., Ж.Р. = ще си трогвала
| БЪД.ПРЕД.ВР., 2Л., ЕД.Ч., СР.Р. = ще си трогвало
| БЪД.ПРЕД.ВР., 2Л., МН.Ч. = ще сте трогвали
| БЪД.ПРЕД.ВР., 3Л., ЕД.Ч., М.Р. = ще е трогвал
| БЪД.ПРЕД.ВР., 3Л., ЕД.Ч., Ж.Р. = ще е трогвала
| БЪД.ПРЕД.ВР., 3Л., ЕД.Ч., СР.Р. = ще е трогвало
| БЪД.ПРЕД.ВР., 3Л., МН.Ч. = ще са трогвали
| БЪД.ВР. В МИН., 1Л., ЕД.Ч. = щях да трогвам
| БЪД.ВР. В МИН., 1Л., МН.Ч. = щяхме да трогваме
| БЪД.ВР. В МИН., 2Л., ЕД.Ч. = щеше да трогваш
| БЪД.ВР. В МИН., 2Л., МН.Ч. = щяхте да трогвате
| БЪД.ВР. В МИН., 3Л., ЕД.Ч. = щеше да трогва
| БЪД.ВР. В МИН., 3Л., МН.Ч. = щяха да трогват
| БЪД.ПРЕД.ВР. В МИН., 1Л., ЕД.Ч., М.Р. = щях да съм трогвал
| БЪД.ПРЕД.ВР. В МИН., 1Л., ЕД.Ч., Ж.Р. = щях да съм трогвала
| БЪД.ПРЕД.ВР. В МИН., 1Л., ЕД.Ч., СР.Р. = щях да съм трогвало
| БЪД.ПРЕД.ВР. В МИН., 1Л., МН.Ч. = щяхме да сме трогвали
| БЪД.ПРЕД.ВР. В МИН., 2Л., ЕД.Ч., М.Р. = щеше да си трогвал
| БЪД.ПРЕД.ВР. В МИН., 2Л., ЕД.Ч., Ж.Р. = щеше да си трогвала
| БЪД.ПРЕД.ВР. В МИН., 2Л., ЕД.Ч., СР.Р. = щеше да си трогвало
| БЪД.ПРЕД.ВР. В МИН., 2Л., МН.Ч. = щяхте да сте трогвали
| БЪД.ПРЕД.ВР. В МИН., 3Л., ЕД.Ч., М.Р. = щеше да е трогвал
| БЪД.ПРЕД.ВР. В МИН., 3Л., ЕД.Ч., Ж.Р. = щеше да е трогвала
| БЪД.ПРЕД.ВР. В МИН., 3Л., ЕД.Ч., СР.Р. = щеше да е трогвало
| БЪД.ПРЕД.ВР. В МИН., 3Л., МН.Ч. = щяха да са трогвали
| ПР.НАКЛ., СЕГ.ВР., 1Л., ЕД.Ч., М.Р. = трогвал съм
| ПР.НАКЛ., СЕГ.ВР., 1Л., ЕД.Ч., Ж.Р. = трогвала съм
| ПР.НАКЛ., СЕГ.ВР., 1Л., ЕД.Ч., СР.Р. = трогвало съм
| ПР.НАКЛ., СЕГ.ВР., 1Л., МН.Ч. = трогвали сме
| ПР.НАКЛ., СЕГ.ВР., 2Л., ЕД.Ч., М.Р. = трогвал си
| ПР.НАКЛ., СЕГ.ВР., 2Л., ЕД.Ч., Ж.Р. = трогвала си
| ПР.НАКЛ., СЕГ.ВР., 2Л., ЕД.Ч., СР.Р. = трогвало си
| ПР.НАКЛ., СЕГ.ВР., 2Л., МН.Ч. = трогвали сте
| ПР.НАКЛ., СЕГ.ВР., 3Л., ЕД.Ч., М.Р. = трогвал (е)
| ПР.НАКЛ., СЕГ.ВР., 3Л., ЕД.Ч., Ж.Р. = трогвала (е)
| ПР.НАКЛ., СЕГ.ВР., 3Л., ЕД.Ч., СР.Р. = трогвало (е)
| ПР.НАКЛ., СЕГ.ВР., 3Л., МН.Ч. = трогвали (са)
| ПР.НАКЛ., МИН.СВ.ВР., 1Л., ЕД.Ч., М.Р. = трогвал съм
| ПР.НАКЛ., МИН.СВ.ВР., 1Л., ЕД.Ч., Ж.Р. = трогвала съм
| ПР.НАКЛ., МИН.СВ.ВР., 1Л., ЕД.Ч., СР.Р. = трогвало съм
| ПР.НАКЛ., МИН.СВ.ВР., 1Л., МН.Ч. = трогвали сме
| ПР.НАКЛ., МИН.СВ.ВР., 2Л., ЕД.Ч., М.Р. = трогвал си
| ПР.НАКЛ., МИН.СВ.ВР., 2Л., ЕД.Ч., Ж.Р. = трогвала си
| ПР.НАКЛ., МИН.СВ.ВР., 2Л., ЕД.Ч., СР.Р. = трогвало си
| ПР.НАКЛ., МИН.СВ.ВР., 2Л., МН.Ч. = трогвали сте
| ПР.НАКЛ., МИН.СВ.ВР., 3Л., ЕД.Ч., М.Р. = трогвал (е)
| ПР.НАКЛ., МИН.СВ.ВР., 3Л., ЕД.Ч., Ж.Р. = трогвала (е)
| ПР.НАКЛ., МИН.СВ.ВР., 3Л., ЕД.Ч., СР.Р. = трогвало (е)
| ПР.НАКЛ., МИН.СВ.ВР., 3Л., МН.Ч. = трогвали (са)
| ПР.НАКЛ., МИН.НЕОПР.ВР., 1Л., ЕД.Ч., М.Р. = бил съм трогвал
| ПР.НАКЛ., МИН.НЕОПР.ВР., 1Л., ЕД.Ч., Ж.Р. = била съм трогвала
| ПР.НАКЛ., МИН.НЕОПР.ВР., 1Л., ЕД.Ч., СР.Р. = било съм трогвало
| ПР.НАКЛ., МИН.НЕОПР.ВР., 1Л., МН.Ч. = били сме трогвали
| ПР.НАКЛ., МИН.НЕОПР.ВР., 2Л., ЕД.Ч., М.Р. = бил си трогвал
| ПР.НАКЛ., МИН.НЕОПР.ВР., 2Л., ЕД.Ч., Ж.Р. = била си трогвала
| ПР.НАКЛ., МИН.НЕОПР.ВР., 2Л., ЕД.Ч., СР.Р. = било си трогвало
| ПР.НАКЛ., МИН.НЕОПР.ВР., 2Л., МН.Ч. = били сте трогвали
| ПР.НАКЛ., МИН.НЕОПР.ВР., 3Л., ЕД.Ч., М.Р. = бил (е) трогвал
| ПР.НАКЛ., МИН.НЕОПР.ВР., 3Л., ЕД.Ч., Ж.Р. = била (е) трогвала
| ПР.НАКЛ., МИН.НЕОПР.ВР., 3Л., ЕД.Ч., СР.Р. = било (е) трогвало
| ПР.НАКЛ., МИН.НЕОПР.ВР., 3Л., МН.Ч. = били (са) трогвали
| ПР.НАКЛ., БЪД.ВР., 1Л., ЕД.Ч., М.Р. = щял съм да трогвам
| ПР.НАКЛ., БЪД.ВР., 1Л., ЕД.Ч., Ж.Р. = щяла съм да трогвам
| ПР.НАКЛ., БЪД.ВР., 1Л., ЕД.Ч., СР.Р. = щяло съм да трогвам
| ПР.НАКЛ., БЪД.ВР., 1Л., МН.Ч. = щели сме да трогваме
| ПР.НАКЛ., БЪД.ВР., 2Л., ЕД.Ч., М.Р. = щял си да трогваш
| ПР.НАКЛ., БЪД.ВР., 2Л., ЕД.Ч., Ж.Р. = щяла си да трогваш
| ПР.НАКЛ., БЪД.ВР., 2Л., ЕД.Ч., СР.Р. = щяло си да трогваш
| ПР.НАКЛ., БЪД.ВР., 2Л., МН.Ч. = щели сте да трогвате
| ПР.НАКЛ., БЪД.ВР., 3Л., ЕД.Ч., М.Р. = щял (е) да трогва
| ПР.НАКЛ., БЪД.ВР., 3Л., ЕД.Ч., Ж.Р. = щяла (е) да трогва
| ПР.НАКЛ., БЪД.ВР., 3Л., ЕД.Ч., СР.Р. = щяло (е) да трогва
| ПР.НАКЛ., БЪД.ВР., 3Л., МН.Ч. = щели (са) да трогват
| ПР.НАКЛ., БЪД.ПРЕД.ВР., 1Л., ЕД.Ч., М.Р. = щял съм да съм трогвал
| ПР.НАКЛ., БЪД.ПРЕД.ВР., 1Л., ЕД.Ч., Ж.Р. = щяла съм да съм трогвала
| ПР.НАКЛ., БЪД.ПРЕД.ВР., 1Л., ЕД.Ч., СР.Р. = щяло съм да съм трогвало
| ПР.НАКЛ., БЪД.ПРЕД.ВР., 1Л., МН.Ч. = щели сме да сме трогвали
| ПР.НАКЛ., БЪД.ПРЕД.ВР., 2Л., ЕД.Ч., М.Р. = щял си да си трогвал
| ПР.НАКЛ., БЪД.ПРЕД.ВР., 2Л., ЕД.Ч., Ж.Р. = щяла си да си трогвала
| ПР.НАКЛ., БЪД.ПРЕД.ВР., 2Л., ЕД.Ч., СР.Р. = щяло си да си трогвало
| ПР.НАКЛ., БЪД.ПРЕД.ВР., 2Л., МН.Ч. = щели сте да сте трогвали
| ПР.НАКЛ., БЪД.ПРЕД.ВР., 3Л., ЕД.Ч., М.Р. = щял (е) да е трогвал
| ПР.НАКЛ., БЪД.ПРЕД.ВР., 3Л., ЕД.Ч., Ж.Р. = щяла (е) да е трогвала
| ПР.НАКЛ., БЪД.ПРЕД.ВР., 3Л., ЕД.Ч., СР.Р. = щяло (е) да е трогвало
| ПР.НАКЛ., БЪД.ПРЕД.ВР., 3Л., МН.Ч. = щели (са) да са трогвали
| УСЛОВНО НАКЛОНЕНИЕ, 1Л., ЕД.Ч., М.Р. = бих трогвал
| УСЛОВНО НАКЛОНЕНИЕ, 1Л., ЕД.Ч., Ж.Р. = бих трогвала
| УСЛОВНО НАКЛОНЕНИЕ, 1Л., ЕД.Ч., СР.Р. = бих трогвало
| УСЛОВНО НАКЛОНЕНИЕ, 1Л., МН.Ч. = бихме трогвали
| УСЛОВНО НАКЛОНЕНИЕ, 2Л., ЕД.Ч., М.Р. = би трогвал
| УСЛОВНО НАКЛОНЕНИЕ, 2Л., ЕД.Ч., Ж.Р. = би трогвала
| УСЛОВНО НАКЛОНЕНИЕ, 2Л., ЕД.Ч., СР.Р. = би трогвало
| УСЛОВНО НАКЛОНЕНИЕ, 2Л., МН.Ч. = бихте трогвали
| УСЛОВНО НАКЛОНЕНИЕ, 3Л., ЕД.Ч., М.Р. = би трогвал
| УСЛОВНО НАКЛОНЕНИЕ, 3Л., ЕД.Ч., Ж.Р. = би трогвала
| УСЛОВНО НАКЛОНЕНИЕ, 3Л., ЕД.Ч., СР.Р. = би трогвало
| УСЛОВНО НАКЛОНЕНИЕ, 3Л., МН.Ч. = биха трогвали
| ПОВЕЛИТЕЛНО НАКЛОНЕНИЕ, ЕД.Ч. = трог·вай
| ПОВЕЛИТЕЛНО НАКЛОНЕНИЕ, МН.Ч. = трог·вай·те
| МИН.СТРАД.ПРИЧ. М.Р. = трог·ван
| МИН.СТРАД.ПРИЧ. М.Р. НЕПЪЛЕН ЧЛЕН = трог·ва·ния
| МИН.СТРАД.ПРИЧ. М.Р. ПЪЛЕН ЧЛЕН = трог·ва·ни·ят
| МИН.СТРАД.ПРИЧ. Ж.Р. = трог·ва·на
| МИН.СТРАД.ПРИЧ. Ж.Р. ЧЛЕН = трог·ва·на·та
| МИН.СТРАД.ПРИЧ. СР.Р. = трог·ва·но
| МИН.СТРАД.ПРИЧ. СР.Р. ЧЛЕН = трог·ва·но·то
| МИН.СТРАД.ПРИЧ. МН.Ч. = трог·ва·ни
| МИН.СТРАД.ПРИЧ. МН.Ч. ЧЛЕН = трог·ва·ни·те
| МИН.ДЕЯТ.СВ.ПРИЧ. М.Р. = трог·вал
| МИН.ДЕЯТ.СВ.ПРИЧ. М.Р. НЕПЪЛЕН ЧЛЕН = трог·ва·лия
| МИН.ДЕЯТ.СВ.ПРИЧ. М.Р. ПЪЛЕН ЧЛЕН = трог·ва·ли·ят
| МИН.ДЕЯТ.СВ.ПРИЧ. Ж.Р. = трог·ва·ла
| МИН.ДЕЯТ.СВ.ПРИЧ. Ж.Р. ЧЛЕН = трог·ва·ла·та
| МИН.ДЕЯТ.СВ.ПРИЧ. СР.Р. = трог·ва·ло
| МИН.ДЕЯТ.СВ.ПРИЧ. СР.Р. ЧЛЕН = трог·ва·ло·то
| МИН.ДЕЯТ.СВ.ПРИЧ. МН.Ч. = трог·ва·ли
| МИН.ДЕЯТ.СВ.ПРИЧ. МН.Ч. ЧЛЕН = трог·ва·ли·те
| МИН.ДЕЯТ.НЕСВ.ПРИЧ. М.Р. = трог·вал
| МИН.ДЕЯТ.НЕСВ.ПРИЧ. М.Р. НЕПЪЛЕН ЧЛЕН = трог·ва·лия
| МИН.ДЕЯТ.НЕСВ.ПРИЧ. М.Р. ПЪЛЕН ЧЛЕН = трог·ва·ли·ят
| МИН.ДЕЯТ.НЕСВ.ПРИЧ. Ж.Р. = трог·ва·ла
| МИН.ДЕЯТ.НЕСВ.ПРИЧ. Ж.Р. ЧЛЕН = трог·ва·ла·та
| МИН.ДЕЯТ.НЕСВ.ПРИЧ. СР.Р. = трог·ва·ло
| МИН.ДЕЯТ.НЕСВ.ПРИЧ. СР.Р. ЧЛЕН = трог·ва·ло·то
| МИН.ДЕЯТ.НЕСВ.ПРИЧ. МН.Ч. = трог·ва·ли
| МИН.ДЕЯТ.НЕСВ.ПРИЧ. МН.Ч. ЧЛЕН = трог·ва·ли·те
| СЕГ.ДЕЯТ.ПРИЧ. М.Р. = трог·ващ
| СЕГ.ДЕЯТ.ПРИЧ. М.Р. НЕПЪЛЕН ЧЛЕН = трог·ва·щия
| СЕГ.ДЕЯТ.ПРИЧ. М.Р. ПЪЛЕН ЧЛЕН = трог·ва·щи·ят
| СЕГ.ДЕЯТ.ПРИЧ. Ж.Р. = трог·ва·ща
| СЕГ.ДЕЯТ.ПРИЧ. Ж.Р. ЧЛЕН = трог·ва·ща·та
| СЕГ.ДЕЯТ.ПРИЧ. СР.Р. = трог·ва·що
| СЕГ.ДЕЯТ.ПРИЧ. СР.Р. ЧЛЕН = трог·ва·що·то
| СЕГ.ДЕЯТ.ПРИЧ. МН.Ч. = трог·ва·щи
| СЕГ.ДЕЯТ.ПРИЧ. МН.Ч. ЧЛЕН = трог·ва·щи·те
| ДЕЕПРИЧАСТИЕ = трог·вай·ки
| СКРИТИ ПРЕПРАТКИ = 
[[трогвам]],
[[трогваш]],
[[трогва]],
[[трогваме]],
[[трогвате]],
[[трогват]],
[[трогвах]],
[[трогвахме]],
[[трогвахте]],
[[трогваха]],
[[трогваше]],
[[трогвай]],
[[трогвайте]],
[[трогвал]],
[[трогвалия]],
[[трогвалият]],
[[трогвала]],
[[трогвалата]],
[[трогвало]],
[[трогвалото]],
[[трогвали]],
[[трогвалите]],
[[трогван]],
[[трогвания]],
[[трогваният]],
[[трогвана]],
[[трогваната]],
[[трогвано]],
[[трогваното]],
[[трогвани]],
[[трогваните]],
[[трогващ]],
[[трогващия]],
[[трогващият]],
[[трогваща]],
[[трогващата]],
[[трогващо]],
[[трогващото]],
[[трогващи]],
[[трогващите]],
[[трогвайки]],
[[трогвал съм]],
[[трогвала съм]],
[[трогвало съм]],
[[трогвали сме]],
[[трогвал си]],
[[трогвала си]],
[[трогвало си]],
[[трогвали сте]],
[[трогвал е]],
[[трогвала е]],
[[трогвало е]],
[[трогвали са]],
[[бях трогвал]],
[[бях трогвала]],
[[бях трогвало]],
[[бяхме трогвали]],
[[беше трогвал]],
[[беше трогвала]],
[[беше трогвало]],
[[бяхте трогвали]],
[[бяха трогвали]],
[[ще трогвам]],
[[ще трогваме]],
[[ще трогваш]],
[[ще трогвате]],
[[ще трогва]],
[[ще трогват]],
[[ще съм трогвал]],
[[ще съм трогвала]],
[[ще съм трогвало]],
[[ще сме трогвали]],
[[ще си трогвал]],
[[ще си трогвала]],
[[ще си трогвало]],
[[ще сте трогвали]],
[[ще е трогвал]],
[[ще е трогвала]],
[[ще е трогвало]],
[[ще са трогвали]],
[[щях да трогвам]],
[[щяхме да трогваме]],
[[щеше да трогваш]],
[[щяхте да трогвате]],
[[щеше да трогва]],
[[щяха да трогват]],
[[щях да съм трогвал]],
[[щях да съм трогвала]],
[[щях да съм трогвало]],
[[щяхме да сме трогвали]],
[[щеше да си трогвал]],
[[щеше да си трогвала]],
[[щеше да си трогвало]],
[[щяхте да сте трогвали]],
[[щеше да е трогвал]],
[[щеше да е трогвала]],
[[щеше да е трогвало]],
[[щяха да са трогвали]],
[[бил съм трогвал]],
[[била съм трогвала]],
[[било съм трогвало]],
[[били сме трогвали]],
[[бил си трогвал]],
[[била си трогвала]],
[[било си трогвало]],
[[били сте трогвали]],
[[бил е трогвал]],
[[била е трогвала]],
[[било е трогвало]],
[[били са трогвали]],
[[щял съм да трогвам]],
[[щяла съм да трогвам]],
[[щяло съм да трогвам]],
[[щели сме да трогваме]],
[[щял си да трогваш]],
[[щяла си да трогваш]],
[[щяло си да трогваш]],
[[щели сте да трогвате]],
[[щял да трогва]],
[[щяла да трогва]],
[[щяло да трогва]],
[[щели да трогват]],
[[щял е да трогва]],
[[щяла е да трогва]],
[[щяло е да трогва]],
[[щели са да трогват]],
[[щял съм да съм трогвал]],
[[щяла съм да съм трогвала]],
[[щяло съм да съм трогвало]],
[[щели сме да сме трогвали]],
[[щял си да си трогвал]],
[[щяла си да си трогвала]],
[[щяло си да си трогвало]],
[[щели сте да сте трогвали]],
[[щял да е трогвал]],
[[щяла да е трогвала]],
[[щяло да е трогвало]],
[[щели да са трогвали]],
[[щял е да е трогвал]],
[[щяла е да е трогвала]],
[[щяло е да е трогвало]],
[[щели са да са трогвали]],
[[бих трогвал]],
[[бих трогвала]],
[[бих трогвало]],
[[бихме трогвали]],
[[би трогвал]],
[[би трогвала]],
[[би трогвало]],
[[бихте трогвали]],
[[биха трогвали]],
}}</text>
      <sha1>o8e8smhcojycxhjvxie5a3oovohp9xf</sha1>
    </revision>
  </page>
  <page>
    <title>Шаблон:Словоформи/трогна</title>
    <ns>10</ns>
    <id>399088</id>
    <revision>
      <id>431117</id>
      <parentid>10079</parentid>
      <timestamp>2005-05-06T20:00:11Z</timestamp>
      <contributor>
        <username>Bgbot</username>
        <id>83</id>
      </contributor>
      <comment>Борислав: Шаблон със словоформи</comment>
      <model>wikitext</model>
      <format>text/x-wiki</format>
      <text bytes="19894" xml:space="preserve">{{Шаблон:Словоформи/Глагол|
  ОСНОВНА ФОРМА = трогна
| СЕГ.ВР., 1Л., ЕД.Ч. = трог·на
| СЕГ.ВР., 1Л., МН.Ч. = трог·нем
| СЕГ.ВР., 2Л., ЕД.Ч. = трог·неш
| СЕГ.ВР., 2Л., МН.Ч. = трог·не·те
| СЕГ.ВР., 3Л., ЕД.Ч. = трог·не
| СЕГ.ВР., 3Л., МН.Ч. = трог·нат
| МИН.СВ.ВР., 1Л., ЕД.Ч. = трог·нах
| МИН.СВ.ВР., 1Л., МН.Ч. = трог·нах·ме
| МИН.СВ.ВР., 2Л., ЕД.Ч. = трог·на
| МИН.СВ.ВР., 2Л., МН.Ч. = трог·нах·те
| МИН.СВ.ВР., 3Л., ЕД.Ч. = трог·на
| МИН.СВ.ВР., 3Л., МН.Ч. = трог·на·ха
| МИН.НЕСВ.ВР., 1Л., ЕД.Ч. = трог·нех
| МИН.НЕСВ.ВР., 1Л., МН.Ч. = трог·нех·ме
| МИН.НЕСВ.ВР., 2Л., ЕД.Ч. = трог·не·ше
| МИН.НЕСВ.ВР., 2Л., МН.Ч. = трог·нех·те
| МИН.НЕСВ.ВР., 3Л., ЕД.Ч. = трог·не·ше
| МИН.НЕСВ.ВР., 3Л., МН.Ч. = трог·не·ха
| МИН.НЕОПР.ВР., 1Л., ЕД.Ч., М.Р. = трогнал съм
| МИН.НЕОПР.ВР., 1Л., ЕД.Ч., Ж.Р. = трогнала съм
| МИН.НЕОПР.ВР., 1Л., ЕД.Ч., СР.Р. = трогнало съм
| МИН.НЕОПР.ВР., 1Л., МН.Ч. = трогнали сме
| МИН.НЕОПР.ВР., 2Л., ЕД.Ч., М.Р. = трогнал си
| МИН.НЕОПР.ВР., 2Л., ЕД.Ч., Ж.Р. = трогнала си
| МИН.НЕОПР.ВР., 2Л., ЕД.Ч., СР.Р. = трогнало си
| МИН.НЕОПР.ВР., 2Л., МН.Ч. = трогнали сте
| МИН.НЕОПР.ВР., 3Л., ЕД.Ч., М.Р. = трогнал е
| МИН.НЕОПР.ВР., 3Л., ЕД.Ч., Ж.Р. = трогнала е
| МИН.НЕОПР.ВР., 3Л., ЕД.Ч., СР.Р. = трогнало е
| МИН.НЕОПР.ВР., 3Л., МН.Ч. = трогнали са
| МИН.ПРЕД.ВР., 1Л., ЕД.Ч., М.Р. = бях трогнал
| МИН.ПРЕД.ВР., 1Л., ЕД.Ч., Ж.Р. = бях трогнала
| МИН.ПРЕД.ВР., 1Л., ЕД.Ч., СР.Р. = бях трогнало
| МИН.ПРЕД.ВР., 1Л., МН.Ч. = бяхме трогнали
| МИН.ПРЕД.ВР., 2Л., ЕД.Ч., М.Р. = беше трогнал
| МИН.ПРЕД.ВР., 2Л., ЕД.Ч., Ж.Р. = беше трогнала
| МИН.ПРЕД.ВР., 2Л., ЕД.Ч., СР.Р. = беше трогнало
| МИН.ПРЕД.ВР., 2Л., МН.Ч. = бяхте трогнали
| МИН.ПРЕД.ВР., 3Л., ЕД.Ч., М.Р. = беше трогнал
| МИН.ПРЕД.ВР., 3Л., ЕД.Ч., Ж.Р. = беше трогнала
| МИН.ПРЕД.ВР., 3Л., ЕД.Ч., СР.Р. = беше трогнало
| МИН.ПРЕД.ВР., 3Л., МН.Ч. = бяха трогнали
| БЪД.ВР., 1Л., ЕД.Ч. = ще трогна
| БЪД.ВР., 1Л., МН.Ч. = ще трогнем
| БЪД.ВР., 2Л., ЕД.Ч. = ще трогнеш
| БЪД.ВР., 2Л., МН.Ч. = ще трогнете
| БЪД.ВР., 3Л., ЕД.Ч. = ще трогне
| БЪД.ВР., 3Л., МН.Ч. = ще трогнат
| БЪД.ПРЕД.ВР., 1Л., ЕД.Ч., М.Р. = ще съм трогнал
| БЪД.ПРЕД.ВР., 1Л., ЕД.Ч., Ж.Р. = ще съм трогнала
| БЪД.ПРЕД.ВР., 1Л., ЕД.Ч., СР.Р. = ще съм трогнало
| БЪД.ПРЕД.ВР., 1Л., МН.Ч. = ще сме трогнали
| БЪД.ПРЕД.ВР., 2Л., ЕД.Ч., М.Р. = ще си трогнал
| БЪД.ПРЕД.ВР., 2Л., ЕД.Ч., Ж.Р. = ще си трогнала
| БЪД.ПРЕД.ВР., 2Л., ЕД.Ч., СР.Р. = ще си трогнало
| БЪД.ПРЕД.ВР., 2Л., МН.Ч. = ще сте трогнали
| БЪД.ПРЕД.ВР., 3Л., ЕД.Ч., М.Р. = ще е трогнал
| БЪД.ПРЕД.ВР., 3Л., ЕД.Ч., Ж.Р. = ще е трогнала
| БЪД.ПРЕД.ВР., 3Л., ЕД.Ч., СР.Р. = ще е трогнало
| БЪД.ПРЕД.ВР., 3Л., МН.Ч. = ще са трогнали
| БЪД.ВР. В МИН., 1Л., ЕД.Ч. = щях да трогна
| БЪД.ВР. В МИН., 1Л., МН.Ч. = щяхме да трогнем
| БЪД.ВР. В МИН., 2Л., ЕД.Ч. = щеше да трогнеш
| БЪД.ВР. В МИН., 2Л., МН.Ч. = щяхте да трогнете
| БЪД.ВР. В МИН., 3Л., ЕД.Ч. = щеше да трогне
| БЪД.ВР. В МИН., 3Л., МН.Ч. = щяха да трогнат
| БЪД.ПРЕД.ВР. В МИН., 1Л., ЕД.Ч., М.Р. = щях да съм трогнал
| БЪД.ПРЕД.ВР. В МИН., 1Л., ЕД.Ч., Ж.Р. = щях да съм трогнала
| БЪД.ПРЕД.ВР. В МИН., 1Л., ЕД.Ч., СР.Р. = щях да съм трогнало
| БЪД.ПРЕД.ВР. В МИН., 1Л., МН.Ч. = щяхме да сме трогнали
| БЪД.ПРЕД.ВР. В МИН., 2Л., ЕД.Ч., М.Р. = щеше да си трогнал
| БЪД.ПРЕД.ВР. В МИН., 2Л., ЕД.Ч., Ж.Р. = щеше да си трогнала
| БЪД.ПРЕД.ВР. В МИН., 2Л., ЕД.Ч., СР.Р. = щеше да си трогнало
| БЪД.ПРЕД.ВР. В МИН., 2Л., МН.Ч. = щяхте да сте трогнали
| БЪД.ПРЕД.ВР. В МИН., 3Л., ЕД.Ч., М.Р. = щеше да е трогнал
| БЪД.ПРЕД.ВР. В МИН., 3Л., ЕД.Ч., Ж.Р. = щеше да е трогнала
| БЪД.ПРЕД.ВР. В МИН., 3Л., ЕД.Ч., СР.Р. = щеше да е трогнало
| БЪД.ПРЕД.ВР. В МИН., 3Л., МН.Ч. = щяха да са трогнали
| ПР.НАКЛ., СЕГ.ВР., 1Л., ЕД.Ч., М.Р. = трогнел съм
| ПР.НАКЛ., СЕГ.ВР., 1Л., ЕД.Ч., Ж.Р. = трогнела съм
| ПР.НАКЛ., СЕГ.ВР., 1Л., ЕД.Ч., СР.Р. = трогнело съм
| ПР.НАКЛ., СЕГ.ВР., 1Л., МН.Ч. = трогнели сме
| ПР.НАКЛ., СЕГ.ВР., 2Л., ЕД.Ч., М.Р. = трогнел си
| ПР.НАКЛ., СЕГ.ВР., 2Л., ЕД.Ч., Ж.Р. = трогнела си
| ПР.НАКЛ., СЕГ.ВР., 2Л., ЕД.Ч., СР.Р. = трогнело си
| ПР.НАКЛ., СЕГ.ВР., 2Л., МН.Ч. = трогнели сте
| ПР.НАКЛ., СЕГ.ВР., 3Л., ЕД.Ч., М.Р. = трогнел (е)
| ПР.НАКЛ., СЕГ.ВР., 3Л., ЕД.Ч., Ж.Р. = трогнела (е)
| ПР.НАКЛ., СЕГ.ВР., 3Л., ЕД.Ч., СР.Р. = трогнело (е)
| ПР.НАКЛ., СЕГ.ВР., 3Л., МН.Ч. = трогнели (са)
| ПР.НАКЛ., МИН.СВ.ВР., 1Л., ЕД.Ч., М.Р. = трогнал съм
| ПР.НАКЛ., МИН.СВ.ВР., 1Л., ЕД.Ч., Ж.Р. = трогнала съм
| ПР.НАКЛ., МИН.СВ.ВР., 1Л., ЕД.Ч., СР.Р. = трогнало съм
| ПР.НАКЛ., МИН.СВ.ВР., 1Л., МН.Ч. = трогнали сме
| ПР.НАКЛ., МИН.СВ.ВР., 2Л., ЕД.Ч., М.Р. = трогнал си
| ПР.НАКЛ., МИН.СВ.ВР., 2Л., ЕД.Ч., Ж.Р. = трогнала си
| ПР.НАКЛ., МИН.СВ.ВР., 2Л., ЕД.Ч., СР.Р. = трогнало си
| ПР.НАКЛ., МИН.СВ.ВР., 2Л., МН.Ч. = трогнали сте
| ПР.НАКЛ., МИН.СВ.ВР., 3Л., ЕД.Ч., М.Р. = трогнал (е)
| ПР.НАКЛ., МИН.СВ.ВР., 3Л., ЕД.Ч., Ж.Р. = трогнала (е)
| ПР.НАКЛ., МИН.СВ.ВР., 3Л., ЕД.Ч., СР.Р. = трогнало (е)
| ПР.НАКЛ., МИН.СВ.ВР., 3Л., МН.Ч. = трогнали (са)
| ПР.НАКЛ., МИН.НЕОПР.ВР., 1Л., ЕД.Ч., М.Р. = бил съм трогнал
| ПР.НАКЛ., МИН.НЕОПР.ВР., 1Л., ЕД.Ч., Ж.Р. = била съм трогнала
| ПР.НАКЛ., МИН.НЕОПР.ВР., 1Л., ЕД.Ч., СР.Р. = било съм трогнало
| ПР.НАКЛ., МИН.НЕОПР.ВР., 1Л., МН.Ч. = били сме трогнали
| ПР.НАКЛ., МИН.НЕОПР.ВР., 2Л., ЕД.Ч., М.Р. = бил си трогнал
| ПР.НАКЛ., МИН.НЕОПР.ВР., 2Л., ЕД.Ч., Ж.Р. = била си трогнала
| ПР.НАКЛ., МИН.НЕОПР.ВР., 2Л., ЕД.Ч., СР.Р. = било си трогнало
| ПР.НАКЛ., МИН.НЕОПР.ВР., 2Л., МН.Ч. = били сте трогнали
| ПР.НАКЛ., МИН.НЕОПР.ВР., 3Л., ЕД.Ч., М.Р. = бил (е) трогнал
| ПР.НАКЛ., МИН.НЕОПР.ВР., 3Л., ЕД.Ч., Ж.Р. = била (е) трогнала
| ПР.НАКЛ., МИН.НЕОПР.ВР., 3Л., ЕД.Ч., СР.Р. = било (е) трогнало
| ПР.НАКЛ., МИН.НЕОПР.ВР., 3Л., МН.Ч. = били (са) трогнали
| ПР.НАКЛ., БЪД.ВР., 1Л., ЕД.Ч., М.Р. = щял съм да трогна
| ПР.НАКЛ., БЪД.ВР., 1Л., ЕД.Ч., Ж.Р. = щяла съм да трогна
| ПР.НАКЛ., БЪД.ВР., 1Л., ЕД.Ч., СР.Р. = щяло съм да трогна
| ПР.НАКЛ., БЪД.ВР., 1Л., МН.Ч. = щели сме да трогнем
| ПР.НАКЛ., БЪД.ВР., 2Л., ЕД.Ч., М.Р. = щял си да трогнеш
| ПР.НАКЛ., БЪД.ВР., 2Л., ЕД.Ч., Ж.Р. = щяла си да трогнеш
| ПР.НАКЛ., БЪД.ВР., 2Л., ЕД.Ч., СР.Р. = щяло си да трогнеш
| ПР.НАКЛ., БЪД.ВР., 2Л., МН.Ч. = щели сте да трогнете
| ПР.НАКЛ., БЪД.ВР., 3Л., ЕД.Ч., М.Р. = щял (е) да трогне
| ПР.НАКЛ., БЪД.ВР., 3Л., ЕД.Ч., Ж.Р. = щяла (е) да трогне
| ПР.НАКЛ., БЪД.ВР., 3Л., ЕД.Ч., СР.Р. = щяло (е) да трогне
| ПР.НАКЛ., БЪД.ВР., 3Л., МН.Ч. = щели (са) да трогнат
| ПР.НАКЛ., БЪД.ПРЕД.ВР., 1Л., ЕД.Ч., М.Р. = щял съм да съм трогнал
| ПР.НАКЛ., БЪД.ПРЕД.ВР., 1Л., ЕД.Ч., Ж.Р. = щяла съм да съм трогнала
| ПР.НАКЛ., БЪД.ПРЕД.ВР., 1Л., ЕД.Ч., СР.Р. = щяло съм да съм трогнало
| ПР.НАКЛ., БЪД.ПРЕД.ВР., 1Л., МН.Ч. = щели сме да сме трогнали
| ПР.НАКЛ., БЪД.ПРЕД.ВР., 2Л., ЕД.Ч., М.Р. = щял си да си трогнал
| ПР.НАКЛ., БЪД.ПРЕД.ВР., 2Л., ЕД.Ч., Ж.Р. = щяла си да си трогнала
| ПР.НАКЛ., БЪД.ПРЕД.ВР., 2Л., ЕД.Ч., СР.Р. = щяло си да си трогнало
| ПР.НАКЛ., БЪД.ПРЕД.ВР., 2Л., МН.Ч. = щели сте да сте трогнали
| ПР.НАКЛ., БЪД.ПРЕД.ВР., 3Л., ЕД.Ч., М.Р. = щял (е) да е трогнал
| ПР.НАКЛ., БЪД.ПРЕД.ВР., 3Л., ЕД.Ч., Ж.Р. = щяла (е) да е трогнала
| ПР.НАКЛ., БЪД.ПРЕД.ВР., 3Л., ЕД.Ч., СР.Р. = щяло (е) да е трогнало
| ПР.НАКЛ., БЪД.ПРЕД.ВР., 3Л., МН.Ч. = щели (са) да са трогнали
| УСЛОВНО НАКЛОНЕНИЕ, 1Л., ЕД.Ч., М.Р. = бих трогнал
| УСЛОВНО НАКЛОНЕНИЕ, 1Л., ЕД.Ч., Ж.Р. = бих трогнала
| УСЛОВНО НАКЛОНЕНИЕ, 1Л., ЕД.Ч., СР.Р. = бих трогнало
| УСЛОВНО НАКЛОНЕНИЕ, 1Л., МН.Ч. = бихме трогнали
| УСЛОВНО НАКЛОНЕНИЕ, 2Л., ЕД.Ч., М.Р. = би трогнал
| УСЛОВНО НАКЛОНЕНИЕ, 2Л., ЕД.Ч., Ж.Р. = би трогнала
| УСЛОВНО НАКЛОНЕНИЕ, 2Л., ЕД.Ч., СР.Р. = би трогнало
| УСЛОВНО НАКЛОНЕНИЕ, 2Л., МН.Ч. = бихте трогнали
| УСЛОВНО НАКЛОНЕНИЕ, 3Л., ЕД.Ч., М.Р. = би трогнал
| УСЛОВНО НАКЛОНЕНИЕ, 3Л., ЕД.Ч., Ж.Р. = би трогнала
| УСЛОВНО НАКЛОНЕНИЕ, 3Л., ЕД.Ч., СР.Р. = би трогнало
| УСЛОВНО НАКЛОНЕНИЕ, 3Л., МН.Ч. = биха трогнали
| ПОВЕЛИТЕЛНО НАКЛОНЕНИЕ, ЕД.Ч. = трог·ни
| ПОВЕЛИТЕЛНО НАКЛОНЕНИЕ, МН.Ч. = трог·не·те
| МИН.СТРАД.ПРИЧ. М.Р. = трог·нат
| МИН.СТРАД.ПРИЧ. М.Р. НЕПЪЛЕН ЧЛЕН = трог·на·тия
| МИН.СТРАД.ПРИЧ. М.Р. ПЪЛЕН ЧЛЕН = трог·на·ти·ят
| МИН.СТРАД.ПРИЧ. Ж.Р. = трог·на·та
| МИН.СТРАД.ПРИЧ. Ж.Р. ЧЛЕН = трог·на·та·та
| МИН.СТРАД.ПРИЧ. СР.Р. = трог·на·то
| МИН.СТРАД.ПРИЧ. СР.Р. ЧЛЕН = трог·на·то·то
| МИН.СТРАД.ПРИЧ. МН.Ч. = трог·на·ти
| МИН.СТРАД.ПРИЧ. МН.Ч. ЧЛЕН = трог·на·ти·те
| МИН.ДЕЯТ.СВ.ПРИЧ. М.Р. = трог·нал
| МИН.ДЕЯТ.СВ.ПРИЧ. М.Р. НЕПЪЛЕН ЧЛЕН = трог·на·лия
| МИН.ДЕЯТ.СВ.ПРИЧ. М.Р. ПЪЛЕН ЧЛЕН = трог·на·ли·ят
| МИН.ДЕЯТ.СВ.ПРИЧ. Ж.Р. = трог·на·ла
| МИН.ДЕЯТ.СВ.ПРИЧ. Ж.Р. ЧЛЕН = трог·на·ла·та
| МИН.ДЕЯТ.СВ.ПРИЧ. СР.Р. = трог·на·ло
| МИН.ДЕЯТ.СВ.ПРИЧ. СР.Р. ЧЛЕН = трог·на·ло·то
| МИН.ДЕЯТ.СВ.ПРИЧ. МН.Ч. = трог·на·ли
| МИН.ДЕЯТ.СВ.ПРИЧ. МН.Ч. ЧЛЕН = трог·на·ли·те
| МИН.ДЕЯТ.НЕСВ.ПРИЧ. М.Р. = трог·нел
| МИН.ДЕЯТ.НЕСВ.ПРИЧ. М.Р. НЕПЪЛЕН ЧЛЕН = трог·не·лия
| МИН.ДЕЯТ.НЕСВ.ПРИЧ. М.Р. ПЪЛЕН ЧЛЕН = трог·не·ли·ят
| МИН.ДЕЯТ.НЕСВ.ПРИЧ. Ж.Р. = трог·не·ла
| МИН.ДЕЯТ.НЕСВ.ПРИЧ. Ж.Р. ЧЛЕН = трог·не·ла·та
| МИН.ДЕЯТ.НЕСВ.ПРИЧ. СР.Р. = трог·не·ло
| МИН.ДЕЯТ.НЕСВ.ПРИЧ. СР.Р. ЧЛЕН = трог·не·ло·то
| МИН.ДЕЯТ.НЕСВ.ПРИЧ. МН.Ч. = трог·не·ли
| МИН.ДЕЯТ.НЕСВ.ПРИЧ. МН.Ч. ЧЛЕН = трог·не·ли·те
| СЕГ.ДЕЯТ.ПРИЧ. М.Р. = —
| СЕГ.ДЕЯТ.ПРИЧ. М.Р. НЕПЪЛЕН ЧЛЕН = —
| СЕГ.ДЕЯТ.ПРИЧ. М.Р. ПЪЛЕН ЧЛЕН = —
| СЕГ.ДЕЯТ.ПРИЧ. Ж.Р. = —
| СЕГ.ДЕЯТ.ПРИЧ. Ж.Р. ЧЛЕН = —
| СЕГ.ДЕЯТ.ПРИЧ. СР.Р. = —
| СЕГ.ДЕЯТ.ПРИЧ. СР.Р. ЧЛЕН = —
| СЕГ.ДЕЯТ.ПРИЧ. МН.Ч. = —
| СЕГ.ДЕЯТ.ПРИЧ. МН.Ч. ЧЛЕН = —
| ДЕЕПРИЧАСТИЕ = —
| СКРИТИ ПРЕПРАТКИ = 
[[трогна]],
[[трогнеш]],
[[трогне]],
[[трогнем]],
[[трогнете]],
[[трогнат]],
[[трогнах]],
[[трогнахме]],
[[трогнахте]],
[[трогнаха]],
[[трогнех]],
[[трогнеше]],
[[трогнехме]],
[[трогнехте]],
[[трогнеха]],
[[трогни]],
[[трогнал]],
[[трогналия]],
[[трогналият]],
[[трогнала]],
[[трогналата]],
[[трогнало]],
[[трогналото]],
[[трогнали]],
[[трогналите]],
[[трогнел]],
[[трогнелия]],
[[трогнелият]],
[[трогнела]],
[[трогнелата]],
[[трогнело]],
[[трогнелото]],
[[трогнели]],
[[трогнелите]],
[[трогнатия]],
[[трогнатият]],
[[трогната]],
[[трогнатата]],
[[трогнато]],
[[трогнатото]],
[[трогнати]],
[[трогнатите]],
[[трогнал съм]],
[[трогнала съм]],
[[трогнало съм]],
[[трогнали сме]],
[[трогнал си]],
[[трогнала си]],
[[трогнало си]],
[[трогнали сте]],
[[трогнал е]],
[[трогнала е]],
[[трогнало е]],
[[трогнали са]],
[[бях трогнал]],
[[бях трогнала]],
[[бях трогнало]],
[[бяхме трогнали]],
[[беше трогнал]],
[[беше трогнала]],
[[беше трогнало]],
[[бяхте трогнали]],
[[бяха трогнали]],
[[ще трогна]],
[[ще трогнем]],
[[ще трогнеш]],
[[ще трогнете]],
[[ще трогне]],
[[ще трогнат]],
[[ще съм трогнал]],
[[ще съм трогнала]],
[[ще съм трогнало]],
[[ще сме трогнали]],
[[ще си трогнал]],
[[ще си трогнала]],
[[ще си трогнало]],
[[ще сте трогнали]],
[[ще е трогнал]],
[[ще е трогнала]],
[[ще е трогнало]],
[[ще са трогнали]],
[[щях да трогна]],
[[щяхме да трогнем]],
[[щеше да трогнеш]],
[[щяхте да трогнете]],
[[щеше да трогне]],
[[щяха да трогнат]],
[[щях да съм трогнал]],
[[щях да съм трогнала]],
[[щях да съм трогнало]],
[[щяхме да сме трогнали]],
[[щеше да си трогнал]],
[[щеше да си трогнала]],
[[щеше да си трогнало]],
[[щяхте да сте трогнали]],
[[щеше да е трогнал]],
[[щеше да е трогнала]],
[[щеше да е трогнало]],
[[щяха да са трогнали]],
[[трогнел съм]],
[[трогнела съм]],
[[трогнело съм]],
[[трогнели сме]],
[[трогнел си]],
[[трогнела си]],
[[трогнело си]],
[[трогнели сте]],
[[трогнел е]],
[[трогнела е]],
[[трогнело е]],
[[трогнели са]],
[[бил съм трогнал]],
[[била съм трогнала]],
[[било съм трогнало]],
[[били сме трогнали]],
[[бил си трогнал]],
[[била си трогнала]],
[[било си трогнало]],
[[били сте трогнали]],
[[бил е трогнал]],
[[била е трогнала]],
[[било е трогнало]],
[[били са трогнали]],
[[щял съм да трогна]],
[[щяла съм да трогна]],
[[щяло съм да трогна]],
[[щели сме да трогнем]],
[[щял си да трогнеш]],
[[щяла си да трогнеш]],
[[щяло си да трогнеш]],
[[щели сте да трогнете]],
[[щял да трогне]],
[[щяла да трогне]],
[[щяло да трогне]],
[[щели да трогнат]],
[[щял е да трогне]],
[[щяла е да трогне]],
[[щяло е да трогне]],
[[щели са да трогнат]],
[[щял съм да съм трогнал]],
[[щяла съм да съм трогнала]],
[[щяло съм да съм трогнало]],
[[щели сме да сме трогнали]],
[[щял си да си трогнал]],
[[щяла си да си трогнала]],
[[щяло си да си трогнало]],
[[щели сте да сте трогнали]],
[[щял да е трогнал]],
[[щяла да е трогнала]],
[[щяло да е трогнало]],
[[щели да са трогнали]],
[[щял е да е трогнал]],
[[щяла е да е трогнала]],
[[щяло е да е трогнало]],
[[щели са да са трогнали]],
[[бих трогнал]],
[[бих трогнала]],
[[бих трогнало]],
[[бихме трогнали]],
[[би трогнал]],
[[би трогнала]],
[[би трогнало]],
[[бихте трогнали]],
[[биха трогнали]],
}}</text>
      <sha1>gj4ajfx813ju9t4kvdnuk0f987xo9rk</sha1>
    </revision>
  </page>
  <page>
    <title>Шаблон:Словоформи/тропам</title>
    <ns>10</ns>
    <id>564718</id>
    <revision>
      <id>596698</id>
      <timestamp>2005-05-12T09:50:36Z</timestamp>
      <contributor>
        <username>Bgbot</username>
        <id>83</id>
      </contributor>
      <comment>Борислав: Шаблон със словоформи</comment>
      <model>wikitext</model>
      <format>text/x-wiki</format>
      <text bytes="19112" xml:space="preserve">{{Шаблон:Словоформи/Глагол|
  ОСНОВНА ФОРМА = тропам
| СЕГ.ВР., 1Л., ЕД.Ч. = тро·пам
| СЕГ.ВР., 1Л., МН.Ч. = тро·па·ме
| СЕГ.ВР., 2Л., ЕД.Ч. = тро·паш
| СЕГ.ВР., 2Л., МН.Ч. = тро·па·те
| СЕГ.ВР., 3Л., ЕД.Ч. = тро·па
| СЕГ.ВР., 3Л., МН.Ч. = тро·пат
| МИН.СВ.ВР., 1Л., ЕД.Ч. = тро·пах
| МИН.СВ.ВР., 1Л., МН.Ч. = тро·пах·ме
| МИН.СВ.ВР., 2Л., ЕД.Ч. = тро·па
| МИН.СВ.ВР., 2Л., МН.Ч. = тро·пах·те
| МИН.СВ.ВР., 3Л., ЕД.Ч. = тро·па
| МИН.СВ.ВР., 3Л., МН.Ч. = тро·па·ха
| МИН.НЕСВ.ВР., 1Л., ЕД.Ч. = тро·пах
| МИН.НЕСВ.ВР., 1Л., МН.Ч. = тро·пах·ме
| МИН.НЕСВ.ВР., 2Л., ЕД.Ч. = тро·па·ше
| МИН.НЕСВ.ВР., 2Л., МН.Ч. = тро·пах·те
| МИН.НЕСВ.ВР., 3Л., ЕД.Ч. = тро·па·ше
| МИН.НЕСВ.ВР., 3Л., МН.Ч. = тро·па·ха
| МИН.НЕОПР.ВР., 1Л., ЕД.Ч., М.Р. = тропал съм
| МИН.НЕОПР.ВР., 1Л., ЕД.Ч., Ж.Р. = тропала съм
| МИН.НЕОПР.ВР., 1Л., ЕД.Ч., СР.Р. = тропало съм
| МИН.НЕОПР.ВР., 1Л., МН.Ч. = тропали сме
| МИН.НЕОПР.ВР., 2Л., ЕД.Ч., М.Р. = тропал си
| МИН.НЕОПР.ВР., 2Л., ЕД.Ч., Ж.Р. = тропала си
| МИН.НЕОПР.ВР., 2Л., ЕД.Ч., СР.Р. = тропало си
| МИН.НЕОПР.ВР., 2Л., МН.Ч. = тропали сте
| МИН.НЕОПР.ВР., 3Л., ЕД.Ч., М.Р. = тропал е
| МИН.НЕОПР.ВР., 3Л., ЕД.Ч., Ж.Р. = тропала е
| МИН.НЕОПР.ВР., 3Л., ЕД.Ч., СР.Р. = тропало е
| МИН.НЕОПР.ВР., 3Л., МН.Ч. = тропали са
| МИН.ПРЕД.ВР., 1Л., ЕД.Ч., М.Р. = бях тропал
| МИН.ПРЕД.ВР., 1Л., ЕД.Ч., Ж.Р. = бях тропала
| МИН.ПРЕД.ВР., 1Л., ЕД.Ч., СР.Р. = бях тропало
| МИН.ПРЕД.ВР., 1Л., МН.Ч. = бяхме тропали
| МИН.ПРЕД.ВР., 2Л., ЕД.Ч., М.Р. = беше тропал
| МИН.ПРЕД.ВР., 2Л., ЕД.Ч., Ж.Р. = беше тропала
| МИН.ПРЕД.ВР., 2Л., ЕД.Ч., СР.Р. = беше тропало
| МИН.ПРЕД.ВР., 2Л., МН.Ч. = бяхте тропали
| МИН.ПРЕД.ВР., 3Л., ЕД.Ч., М.Р. = беше тропал
| МИН.ПРЕД.ВР., 3Л., ЕД.Ч., Ж.Р. = беше тропала
| МИН.ПРЕД.ВР., 3Л., ЕД.Ч., СР.Р. = беше тропало
| МИН.ПРЕД.ВР., 3Л., МН.Ч. = бяха тропали
| БЪД.ВР., 1Л., ЕД.Ч. = ще тропам
| БЪД.ВР., 1Л., МН.Ч. = ще тропаме
| БЪД.ВР., 2Л., ЕД.Ч. = ще тропаш
| БЪД.ВР., 2Л., МН.Ч. = ще тропате
| БЪД.ВР., 3Л., ЕД.Ч. = ще тропа
| БЪД.ВР., 3Л., МН.Ч. = ще тропат
| БЪД.ПРЕД.ВР., 1Л., ЕД.Ч., М.Р. = ще съм тропал
| БЪД.ПРЕД.ВР., 1Л., ЕД.Ч., Ж.Р. = ще съм тропала
| БЪД.ПРЕД.ВР., 1Л., ЕД.Ч., СР.Р. = ще съм тропало
| БЪД.ПРЕД.ВР., 1Л., МН.Ч. = ще сме тропали
| БЪД.ПРЕД.ВР., 2Л., ЕД.Ч., М.Р. = ще си тропал
| БЪД.ПРЕД.ВР., 2Л., ЕД.Ч., Ж.Р. = ще си тропала
| БЪД.ПРЕД.ВР., 2Л., ЕД.Ч., СР.Р. = ще си тропало
| БЪД.ПРЕД.ВР., 2Л., МН.Ч. = ще сте тропали
| БЪД.ПРЕД.ВР., 3Л., ЕД.Ч., М.Р. = ще е тропал
| БЪД.ПРЕД.ВР., 3Л., ЕД.Ч., Ж.Р. = ще е тропала
| БЪД.ПРЕД.ВР., 3Л., ЕД.Ч., СР.Р. = ще е тропало
| БЪД.ПРЕД.ВР., 3Л., МН.Ч. = ще са тропали
| БЪД.ВР. В МИН., 1Л., ЕД.Ч. = щях да тропам
| БЪД.ВР. В МИН., 1Л., МН.Ч. = щяхме да тропаме
| БЪД.ВР. В МИН., 2Л., ЕД.Ч. = щеше да тропаш
| БЪД.ВР. В МИН., 2Л., МН.Ч. = щяхте да тропате
| БЪД.ВР. В МИН., 3Л., ЕД.Ч. = щеше да тропа
| БЪД.ВР. В МИН., 3Л., МН.Ч. = щяха да тропат
| БЪД.ПРЕД.ВР. В МИН., 1Л., ЕД.Ч., М.Р. = щях да съм тропал
| БЪД.ПРЕД.ВР. В МИН., 1Л., ЕД.Ч., Ж.Р. = щях да съм тропала
| БЪД.ПРЕД.ВР. В МИН., 1Л., ЕД.Ч., СР.Р. = щях да съм тропало
| БЪД.ПРЕД.ВР. В МИН., 1Л., МН.Ч. = щяхме да сме тропали
| БЪД.ПРЕД.ВР. В МИН., 2Л., ЕД.Ч., М.Р. = щеше да си тропал
| БЪД.ПРЕД.ВР. В МИН., 2Л., ЕД.Ч., Ж.Р. = щеше да си тропала
| БЪД.ПРЕД.ВР. В МИН., 2Л., ЕД.Ч., СР.Р. = щеше да си тропало
| БЪД.ПРЕД.ВР. В МИН., 2Л., МН.Ч. = щяхте да сте тропали
| БЪД.ПРЕД.ВР. В МИН., 3Л., ЕД.Ч., М.Р. = щеше да е тропал
| БЪД.ПРЕД.ВР. В МИН., 3Л., ЕД.Ч., Ж.Р. = щеше да е тропала
| БЪД.ПРЕД.ВР. В МИН., 3Л., ЕД.Ч., СР.Р. = щеше да е тропало
| БЪД.ПРЕД.ВР. В МИН., 3Л., МН.Ч. = щяха да са тропали
| ПР.НАКЛ., СЕГ.ВР., 1Л., ЕД.Ч., М.Р. = тропал съм
| ПР.НАКЛ., СЕГ.ВР., 1Л., ЕД.Ч., Ж.Р. = тропала съм
| ПР.НАКЛ., СЕГ.ВР., 1Л., ЕД.Ч., СР.Р. = тропало съм
| ПР.НАКЛ., СЕГ.ВР., 1Л., МН.Ч. = тропали сме
| ПР.НАКЛ., СЕГ.ВР., 2Л., ЕД.Ч., М.Р. = тропал си
| ПР.НАКЛ., СЕГ.ВР., 2Л., ЕД.Ч., Ж.Р. = тропала си
| ПР.НАКЛ., СЕГ.ВР., 2Л., ЕД.Ч., СР.Р. = тропало си
| ПР.НАКЛ., СЕГ.ВР., 2Л., МН.Ч. = тропали сте
| ПР.НАКЛ., СЕГ.ВР., 3Л., ЕД.Ч., М.Р. = тропал (е)
| ПР.НАКЛ., СЕГ.ВР., 3Л., ЕД.Ч., Ж.Р. = тропала (е)
| ПР.НАКЛ., СЕГ.ВР., 3Л., ЕД.Ч., СР.Р. = тропало (е)
| ПР.НАКЛ., СЕГ.ВР., 3Л., МН.Ч. = тропали (са)
| ПР.НАКЛ., МИН.СВ.ВР., 1Л., ЕД.Ч., М.Р. = тропал съм
| ПР.НАКЛ., МИН.СВ.ВР., 1Л., ЕД.Ч., Ж.Р. = тропала съм
| ПР.НАКЛ., МИН.СВ.ВР., 1Л., ЕД.Ч., СР.Р. = тропало съм
| ПР.НАКЛ., МИН.СВ.ВР., 1Л., МН.Ч. = тропали сме
| ПР.НАКЛ., МИН.СВ.ВР., 2Л., ЕД.Ч., М.Р. = тропал си
| ПР.НАКЛ., МИН.СВ.ВР., 2Л., ЕД.Ч., Ж.Р. = тропала си
| ПР.НАКЛ., МИН.СВ.ВР., 2Л., ЕД.Ч., СР.Р. = тропало си
| ПР.НАКЛ., МИН.СВ.ВР., 2Л., МН.Ч. = тропали сте
| ПР.НАКЛ., МИН.СВ.ВР., 3Л., ЕД.Ч., М.Р. = тропал (е)
| ПР.НАКЛ., МИН.СВ.ВР., 3Л., ЕД.Ч., Ж.Р. = тропала (е)
| ПР.НАКЛ., МИН.СВ.ВР., 3Л., ЕД.Ч., СР.Р. = тропало (е)
| ПР.НАКЛ., МИН.СВ.ВР., 3Л., МН.Ч. = тропали (са)
| ПР.НАКЛ., МИН.НЕОПР.ВР., 1Л., ЕД.Ч., М.Р. = бил съм тропал
| ПР.НАКЛ., МИН.НЕОПР.ВР., 1Л., ЕД.Ч., Ж.Р. = била съм тропала
| ПР.НАКЛ., МИН.НЕОПР.ВР., 1Л., ЕД.Ч., СР.Р. = било съм тропало
| ПР.НАКЛ., МИН.НЕОПР.ВР., 1Л., МН.Ч. = били сме тропали
| ПР.НАКЛ., МИН.НЕОПР.ВР., 2Л., ЕД.Ч., М.Р. = бил си тропал
| ПР.НАКЛ., МИН.НЕОПР.ВР., 2Л., ЕД.Ч., Ж.Р. = била си тропала
| ПР.НАКЛ., МИН.НЕОПР.ВР., 2Л., ЕД.Ч., СР.Р. = било си тропало
| ПР.НАКЛ., МИН.НЕОПР.ВР., 2Л., МН.Ч. = били сте тропали
| ПР.НАКЛ., МИН.НЕОПР.ВР., 3Л., ЕД.Ч., М.Р. = бил (е) тропал
| ПР.НАКЛ., МИН.НЕОПР.ВР., 3Л., ЕД.Ч., Ж.Р. = била (е) тропала
| ПР.НАКЛ., МИН.НЕОПР.ВР., 3Л., ЕД.Ч., СР.Р. = било (е) тропало
| ПР.НАКЛ., МИН.НЕОПР.ВР., 3Л., МН.Ч. = били (са) тропали
| ПР.НАКЛ., БЪД.ВР., 1Л., ЕД.Ч., М.Р. = щял съм да тропам
| ПР.НАКЛ., БЪД.ВР., 1Л., ЕД.Ч., Ж.Р. = щяла съм да тропам
| ПР.НАКЛ., БЪД.ВР., 1Л., ЕД.Ч., СР.Р. = щяло съм да тропам
| ПР.НАКЛ., БЪД.ВР., 1Л., МН.Ч. = щели сме да тропаме
| ПР.НАКЛ., БЪД.ВР., 2Л., ЕД.Ч., М.Р. = щял си да тропаш
| ПР.НАКЛ., БЪД.ВР., 2Л., ЕД.Ч., Ж.Р. = щяла си да тропаш
| ПР.НАКЛ., БЪД.ВР., 2Л., ЕД.Ч., СР.Р. = щяло си да тропаш
| ПР.НАКЛ., БЪД.ВР., 2Л., МН.Ч. = щели сте да тропате
| ПР.НАКЛ., БЪД.ВР., 3Л., ЕД.Ч., М.Р. = щял (е) да тропа
| ПР.НАКЛ., БЪД.ВР., 3Л., ЕД.Ч., Ж.Р. = щяла (е) да тропа
| ПР.НАКЛ., БЪД.ВР., 3Л., ЕД.Ч., СР.Р. = щяло (е) да тропа
| ПР.НАКЛ., БЪД.ВР., 3Л., МН.Ч. = щели (са) да тропат
| ПР.НАКЛ., БЪД.ПРЕД.ВР., 1Л., ЕД.Ч., М.Р. = щял съм да съм тропал
| ПР.НАКЛ., БЪД.ПРЕД.ВР., 1Л., ЕД.Ч., Ж.Р. = щяла съм да съм тропала
| ПР.НАКЛ., БЪД.ПРЕД.ВР., 1Л., ЕД.Ч., СР.Р. = щяло съм да съм тропало
| ПР.НАКЛ., БЪД.ПРЕД.ВР., 1Л., МН.Ч. = щели сме да сме тропали
| ПР.НАКЛ., БЪД.ПРЕД.ВР., 2Л., ЕД.Ч., М.Р. = щял си да си тропал
| ПР.НАКЛ., БЪД.ПРЕД.ВР., 2Л., ЕД.Ч., Ж.Р. = щяла си да си тропала
| ПР.НАКЛ., БЪД.ПРЕД.ВР., 2Л., ЕД.Ч., СР.Р. = щяло си да си тропало
| ПР.НАКЛ., БЪД.ПРЕД.ВР., 2Л., МН.Ч. = щели сте да сте тропали
| ПР.НАКЛ., БЪД.ПРЕД.ВР., 3Л., ЕД.Ч., М.Р. = щял (е) да е тропал
| ПР.НАКЛ., БЪД.ПРЕД.ВР., 3Л., ЕД.Ч., Ж.Р. = щяла (е) да е тропала
| ПР.НАКЛ., БЪД.ПРЕД.ВР., 3Л., ЕД.Ч., СР.Р. = щяло (е) да е тропало
| ПР.НАКЛ., БЪД.ПРЕД.ВР., 3Л., МН.Ч. = щели (са) да са тропали
| УСЛОВНО НАКЛОНЕНИЕ, 1Л., ЕД.Ч., М.Р. = бих тропал
| УСЛОВНО НАКЛОНЕНИЕ, 1Л., ЕД.Ч., Ж.Р. = бих тропала
| УСЛОВНО НАКЛОНЕНИЕ, 1Л., ЕД.Ч., СР.Р. = бих тропало
| УСЛОВНО НАКЛОНЕНИЕ, 1Л., МН.Ч. = бихме тропали
| УСЛОВНО НАКЛОНЕНИЕ, 2Л., ЕД.Ч., М.Р. = би тропал
| УСЛОВНО НАКЛОНЕНИЕ, 2Л., ЕД.Ч., Ж.Р. = би тропала
| УСЛОВНО НАКЛОНЕНИЕ, 2Л., ЕД.Ч., СР.Р. = би тропало
| УСЛОВНО НАКЛОНЕНИЕ, 2Л., МН.Ч. = бихте тропали
| УСЛОВНО НАКЛОНЕНИЕ, 3Л., ЕД.Ч., М.Р. = би тропал
| УСЛОВНО НАКЛОНЕНИЕ, 3Л., ЕД.Ч., Ж.Р. = би тропала
| УСЛОВНО НАКЛОНЕНИЕ, 3Л., ЕД.Ч., СР.Р. = би тропало
| УСЛОВНО НАКЛОНЕНИЕ, 3Л., МН.Ч. = биха тропали
| ПОВЕЛИТЕЛНО НАКЛОНЕНИЕ, ЕД.Ч. = тро·пай
| ПОВЕЛИТЕЛНО НАКЛОНЕНИЕ, МН.Ч. = тро·пай·те
| МИН.СТРАД.ПРИЧ. М.Р. = тро·пан
| МИН.СТРАД.ПРИЧ. М.Р. НЕПЪЛЕН ЧЛЕН = тро·па·ния
| МИН.СТРАД.ПРИЧ. М.Р. ПЪЛЕН ЧЛЕН = тро·па·ни·ят
| МИН.СТРАД.ПРИЧ. Ж.Р. = тро·па·на
| МИН.СТРАД.ПРИЧ. Ж.Р. ЧЛЕН = тро·па·на·та
| МИН.СТРАД.ПРИЧ. СР.Р. = тро·па·но
| МИН.СТРАД.ПРИЧ. СР.Р. ЧЛЕН = тро·па·но·то
| МИН.СТРАД.ПРИЧ. МН.Ч. = тро·па·ни
| МИН.СТРАД.ПРИЧ. МН.Ч. ЧЛЕН = тро·па·ни·те
| МИН.ДЕЯТ.СВ.ПРИЧ. М.Р. = тро·пал
| МИН.ДЕЯТ.СВ.ПРИЧ. М.Р. НЕПЪЛЕН ЧЛЕН = тро·па·лия
| МИН.ДЕЯТ.СВ.ПРИЧ. М.Р. ПЪЛЕН ЧЛЕН = тро·па·ли·ят
| МИН.ДЕЯТ.СВ.ПРИЧ. Ж.Р. = тро·па·ла
| МИН.ДЕЯТ.СВ.ПРИЧ. Ж.Р. ЧЛЕН = тро·па·ла·та
| МИН.ДЕЯТ.СВ.ПРИЧ. СР.Р. = тро·па·ло
| МИН.ДЕЯТ.СВ.ПРИЧ. СР.Р. ЧЛЕН = тро·па·ло·то
| МИН.ДЕЯТ.СВ.ПРИЧ. МН.Ч. = тро·па·ли
| МИН.ДЕЯТ.СВ.ПРИЧ. МН.Ч. ЧЛЕН = тро·па·ли·те
| МИН.ДЕЯТ.НЕСВ.ПРИЧ. М.Р. = тро·пал
| МИН.ДЕЯТ.НЕСВ.ПРИЧ. М.Р. НЕПЪЛЕН ЧЛЕН = тро·па·лия
| МИН.ДЕЯТ.НЕСВ.ПРИЧ. М.Р. ПЪЛЕН ЧЛЕН = тро·па·ли·ят
| МИН.ДЕЯТ.НЕСВ.ПРИЧ. Ж.Р. = тро·па·ла
| МИН.ДЕЯТ.НЕСВ.ПРИЧ. Ж.Р. ЧЛЕН = тро·па·ла·та
| МИН.ДЕЯТ.НЕСВ.ПРИЧ. СР.Р. = тро·па·ло
| МИН.ДЕЯТ.НЕСВ.ПРИЧ. СР.Р. ЧЛЕН = тро·па·ло·то
| МИН.ДЕЯТ.НЕСВ.ПРИЧ. МН.Ч. = тро·па·ли
| МИН.ДЕЯТ.НЕСВ.ПРИЧ. МН.Ч. ЧЛЕН = тро·па·ли·те
| СЕГ.ДЕЯТ.ПРИЧ. М.Р. = тро·пащ
| СЕГ.ДЕЯТ.ПРИЧ. М.Р. НЕПЪЛЕН ЧЛЕН = тро·па·щия
| СЕГ.ДЕЯТ.ПРИЧ. М.Р. ПЪЛЕН ЧЛЕН = тро·па·щи·ят
| СЕГ.ДЕЯТ.ПРИЧ. Ж.Р. = тро·па·ща
| СЕГ.ДЕЯТ.ПРИЧ. Ж.Р. ЧЛЕН = тро·па·ща·та
| СЕГ.ДЕЯТ.ПРИЧ. СР.Р. = тро·па·що
| СЕГ.ДЕЯТ.ПРИЧ. СР.Р. ЧЛЕН = тро·па·що·то
| СЕГ.ДЕЯТ.ПРИЧ. МН.Ч. = тро·па·щи
| СЕГ.ДЕЯТ.ПРИЧ. МН.Ч. ЧЛЕН = тро·па·щи·те
| ДЕЕПРИЧАСТИЕ = тро·пай·ки
| СКРИТИ ПРЕПРАТКИ = 
[[тропам]],
[[тропаш]],
[[тропа]],
[[тропаме]],
[[тропате]],
[[тропат]],
[[тропах]],
[[тропахме]],
[[тропахте]],
[[тропаха]],
[[тропаше]],
[[тропай]],
[[тропайте]],
[[тропал]],
[[тропалия]],
[[тропалият]],
[[тропала]],
[[тропалата]],
[[тропало]],
[[тропалото]],
[[тропали]],
[[тропалите]],
[[тропан]],
[[тропания]],
[[тропаният]],
[[тропана]],
[[тропаната]],
[[тропано]],
[[тропаното]],
[[тропани]],
[[тропаните]],
[[тропащ]],
[[тропащия]],
[[тропащият]],
[[тропаща]],
[[тропащата]],
[[тропащо]],
[[тропащото]],
[[тропащи]],
[[тропащите]],
[[тропайки]],
[[тропал съм]],
[[тропала съм]],
[[тропало съм]],
[[тропали сме]],
[[тропал си]],
[[тропала си]],
[[тропало си]],
[[тропали сте]],
[[тропал е]],
[[тропала е]],
[[тропало е]],
[[тропали са]],
[[бях тропал]],
[[бях тропала]],
[[бях тропало]],
[[бяхме тропали]],
[[беше тропал]],
[[беше тропала]],
[[беше тропало]],
[[бяхте тропали]],
[[бяха тропали]],
[[ще тропам]],
[[ще тропаме]],
[[ще тропаш]],
[[ще тропате]],
[[ще тропа]],
[[ще тропат]],
[[ще съм тропал]],
[[ще съм тропала]],
[[ще съм тропало]],
[[ще сме тропали]],
[[ще си тропал]],
[[ще си тропала]],
[[ще си тропало]],
[[ще сте тропали]],
[[ще е тропал]],
[[ще е тропала]],
[[ще е тропало]],
[[ще са тропали]],
[[щях да тропам]],
[[щяхме да тропаме]],
[[щеше да тропаш]],
[[щяхте да тропате]],
[[щеше да тропа]],
[[щяха да тропат]],
[[щях да съм тропал]],
[[щях да съм тропала]],
[[щях да съм тропало]],
[[щяхме да сме тропали]],
[[щеше да си тропал]],
[[щеше да си тропала]],
[[щеше да си тропало]],
[[щяхте да сте тропали]],
[[щеше да е тропал]],
[[щеше да е тропала]],
[[щеше да е тропало]],
[[щяха да са тропали]],
[[бил съм тропал]],
[[била съм тропала]],
[[било съм тропало]],
[[били сме тропали]],
[[бил си тропал]],
[[била си тропала]],
[[било си тропало]],
[[били сте тропали]],
[[бил е тропал]],
[[била е тропала]],
[[било е тропало]],
[[били са тропали]],
[[щял съм да тропам]],
[[щяла съм да тропам]],
[[щяло съм да тропам]],
[[щели сме да тропаме]],
[[щял си да тропаш]],
[[щяла си да тропаш]],
[[щяло си да тропаш]],
[[щели сте да тропате]],
[[щял да тропа]],
[[щяла да тропа]],
[[щяло да тропа]],
[[щели да тропат]],
[[щял е да тропа]],
[[щяла е да тропа]],
[[щяло е да тропа]],
[[щели са да тропат]],
[[щял съм да съм тропал]],
[[щяла съм да съм тропала]],
[[щяло съм да съм тропало]],
[[щели сме да сме тропали]],
[[щял си да си тропал]],
[[щяла си да си тропала]],
[[щяло си да си тропало]],
[[щели сте да сте тропали]],
[[щял да е тропал]],
[[щяла да е тропала]],
[[щяло да е тропало]],
[[щели да са тропали]],
[[щял е да е тропал]],
[[щяла е да е тропала]],
[[щяло е да е тропало]],
[[щели са да са тропали]],
[[бих тропал]],
[[бих тропала]],
[[бих тропало]],
[[бихме тропали]],
[[би тропал]],
[[би тропала]],
[[би тропало]],
[[бихте тропали]],
[[биха тропали]],
}}</text>
      <sha1>5tw2n4f6y7n8he4b6sswd3036q023y2</sha1>
    </revision>
  </page>
  <page>
    <title>Шаблон:Словоформи/тропвам</title>
    <ns>10</ns>
    <id>564732</id>
    <revision>
      <id>596712</id>
      <timestamp>2005-05-12T09:50:49Z</timestamp>
      <contributor>
        <username>Bgbot</username>
        <id>83</id>
      </contributor>
      <comment>Борислав: Шаблон със словоформи</comment>
      <model>wikitext</model>
      <format>text/x-wiki</format>
      <text bytes="19794" xml:space="preserve">{{Шаблон:Словоформи/Глагол|
  ОСНОВНА ФОРМА = тропвам
| СЕГ.ВР., 1Л., ЕД.Ч. = троп·вам
| СЕГ.ВР., 1Л., МН.Ч. = троп·ва·ме
| СЕГ.ВР., 2Л., ЕД.Ч. = троп·ваш
| СЕГ.ВР., 2Л., МН.Ч. = троп·ва·те
| СЕГ.ВР., 3Л., ЕД.Ч. = троп·ва
| СЕГ.ВР., 3Л., МН.Ч. = троп·ват
| МИН.СВ.ВР., 1Л., ЕД.Ч. = троп·вах
| МИН.СВ.ВР., 1Л., МН.Ч. = троп·вах·ме
| МИН.СВ.ВР., 2Л., ЕД.Ч. = троп·ва
| МИН.СВ.ВР., 2Л., МН.Ч. = троп·вах·те
| МИН.СВ.ВР., 3Л., ЕД.Ч. = троп·ва
| МИН.СВ.ВР., 3Л., МН.Ч. = троп·ва·ха
| МИН.НЕСВ.ВР., 1Л., ЕД.Ч. = троп·вах
| МИН.НЕСВ.ВР., 1Л., МН.Ч. = троп·вах·ме
| МИН.НЕСВ.ВР., 2Л., ЕД.Ч. = троп·ва·ше
| МИН.НЕСВ.ВР., 2Л., МН.Ч. = троп·вах·те
| МИН.НЕСВ.ВР., 3Л., ЕД.Ч. = троп·ва·ше
| МИН.НЕСВ.ВР., 3Л., МН.Ч. = троп·ва·ха
| МИН.НЕОПР.ВР., 1Л., ЕД.Ч., М.Р. = тропвал съм
| МИН.НЕОПР.ВР., 1Л., ЕД.Ч., Ж.Р. = тропвала съм
| МИН.НЕОПР.ВР., 1Л., ЕД.Ч., СР.Р. = тропвало съм
| МИН.НЕОПР.ВР., 1Л., МН.Ч. = тропвали сме
| МИН.НЕОПР.ВР., 2Л., ЕД.Ч., М.Р. = тропвал си
| МИН.НЕОПР.ВР., 2Л., ЕД.Ч., Ж.Р. = тропвала си
| МИН.НЕОПР.ВР., 2Л., ЕД.Ч., СР.Р. = тропвало си
| МИН.НЕОПР.ВР., 2Л., МН.Ч. = тропвали сте
| МИН.НЕОПР.ВР., 3Л., ЕД.Ч., М.Р. = тропвал е
| МИН.НЕОПР.ВР., 3Л., ЕД.Ч., Ж.Р. = тропвала е
| МИН.НЕОПР.ВР., 3Л., ЕД.Ч., СР.Р. = тропвало е
| МИН.НЕОПР.ВР., 3Л., МН.Ч. = тропвали са
| МИН.ПРЕД.ВР., 1Л., ЕД.Ч., М.Р. = бях тропвал
| МИН.ПРЕД.ВР., 1Л., ЕД.Ч., Ж.Р. = бях тропвала
| МИН.ПРЕД.ВР., 1Л., ЕД.Ч., СР.Р. = бях тропвало
| МИН.ПРЕД.ВР., 1Л., МН.Ч. = бяхме тропвали
| МИН.ПРЕД.ВР., 2Л., ЕД.Ч., М.Р. = беше тропвал
| МИН.ПРЕД.ВР., 2Л., ЕД.Ч., Ж.Р. = беше тропвала
| МИН.ПРЕД.ВР., 2Л., ЕД.Ч., СР.Р. = беше тропвало
| МИН.ПРЕД.ВР., 2Л., МН.Ч. = бяхте тропвали
| МИН.ПРЕД.ВР., 3Л., ЕД.Ч., М.Р. = беше тропвал
| МИН.ПРЕД.ВР., 3Л., ЕД.Ч., Ж.Р. = беше тропвала
| МИН.ПРЕД.ВР., 3Л., ЕД.Ч., СР.Р. = беше тропвало
| МИН.ПРЕД.ВР., 3Л., МН.Ч. = бяха тропвали
| БЪД.ВР., 1Л., ЕД.Ч. = ще тропвам
| БЪД.ВР., 1Л., МН.Ч. = ще тропваме
| БЪД.ВР., 2Л., ЕД.Ч. = ще тропваш
| БЪД.ВР., 2Л., МН.Ч. = ще тропвате
| БЪД.ВР., 3Л., ЕД.Ч. = ще тропва
| БЪД.ВР., 3Л., МН.Ч. = ще тропват
| БЪД.ПРЕД.ВР., 1Л., ЕД.Ч., М.Р. = ще съм тропвал
| БЪД.ПРЕД.ВР., 1Л., ЕД.Ч., Ж.Р. = ще съм тропвала
| БЪД.ПРЕД.ВР., 1Л., ЕД.Ч., СР.Р. = ще съм тропвало
| БЪД.ПРЕД.ВР., 1Л., МН.Ч. = ще сме тропвали
| БЪД.ПРЕД.ВР., 2Л., ЕД.Ч., М.Р. = ще си тропвал
| БЪД.ПРЕД.ВР., 2Л., ЕД.Ч., Ж.Р. = ще си тропвала
| БЪД.ПРЕД.ВР., 2Л., ЕД.Ч., СР.Р. = ще си тропвало
| БЪД.ПРЕД.ВР., 2Л., МН.Ч. = ще сте тропвали
| БЪД.ПРЕД.ВР., 3Л., ЕД.Ч., М.Р. = ще е тропвал
| БЪД.ПРЕД.ВР., 3Л., ЕД.Ч., Ж.Р. = ще е тропвала
| БЪД.ПРЕД.ВР., 3Л., ЕД.Ч., СР.Р. = ще е тропвало
| БЪД.ПРЕД.ВР., 3Л., МН.Ч. = ще са тропвали
| БЪД.ВР. В МИН., 1Л., ЕД.Ч. = щях да тропвам
| БЪД.ВР. В МИН., 1Л., МН.Ч. = щяхме да тропваме
| БЪД.ВР. В МИН., 2Л., ЕД.Ч. = щеше да тропваш
| БЪД.ВР. В МИН., 2Л., МН.Ч. = щяхте да тропвате
| БЪД.ВР. В МИН., 3Л., ЕД.Ч. = щеше да тропва
| БЪД.ВР. В МИН., 3Л., МН.Ч. = щяха да тропват
| БЪД.ПРЕД.ВР. В МИН., 1Л., ЕД.Ч., М.Р. = щях да съм тропвал
| БЪД.ПРЕД.ВР. В МИН., 1Л., ЕД.Ч., Ж.Р. = щях да съм тропвала
| БЪД.ПРЕД.ВР. В МИН., 1Л., ЕД.Ч., СР.Р. = щях да съм тропвало
| БЪД.ПРЕД.ВР. В МИН., 1Л., МН.Ч. = щяхме да сме тропвали
| БЪД.ПРЕД.ВР. В МИН., 2Л., ЕД.Ч., М.Р. = щеше да си тропвал
| БЪД.ПРЕД.ВР. В МИН., 2Л., ЕД.Ч., Ж.Р. = щеше да си тропвала
| БЪД.ПРЕД.ВР. В МИН., 2Л., ЕД.Ч., СР.Р. = щеше да си тропвало
| БЪД.ПРЕД.ВР. В МИН., 2Л., МН.Ч. = щяхте да сте тропвали
| БЪД.ПРЕД.ВР. В МИН., 3Л., ЕД.Ч., М.Р. = щеше да е тропвал
| БЪД.ПРЕД.ВР. В МИН., 3Л., ЕД.Ч., Ж.Р. = щеше да е тропвала
| БЪД.ПРЕД.ВР. В МИН., 3Л., ЕД.Ч., СР.Р. = щеше да е тропвало
| БЪД.ПРЕД.ВР. В МИН., 3Л., МН.Ч. = щяха да са тропвали
| ПР.НАКЛ., СЕГ.ВР., 1Л., ЕД.Ч., М.Р. = тропвал съм
| ПР.НАКЛ., СЕГ.ВР., 1Л., ЕД.Ч., Ж.Р. = тропвала съм
| ПР.НАКЛ., СЕГ.ВР., 1Л., ЕД.Ч., СР.Р. = тропвало съм
| ПР.НАКЛ., СЕГ.ВР., 1Л., МН.Ч. = тропвали сме
| ПР.НАКЛ., СЕГ.ВР., 2Л., ЕД.Ч., М.Р. = тропвал си
| ПР.НАКЛ., СЕГ.ВР., 2Л., ЕД.Ч., Ж.Р. = тропвала си
| ПР.НАКЛ., СЕГ.ВР., 2Л., ЕД.Ч., СР.Р. = тропвало си
| ПР.НАКЛ., СЕГ.ВР., 2Л., МН.Ч. = тропвали сте
| ПР.НАКЛ., СЕГ.ВР., 3Л., ЕД.Ч., М.Р. = тропвал (е)
| ПР.НАКЛ., СЕГ.ВР., 3Л., ЕД.Ч., Ж.Р. = тропвала (е)
| ПР.НАКЛ., СЕГ.ВР., 3Л., ЕД.Ч., СР.Р. = тропвало (е)
| ПР.НАКЛ., СЕГ.ВР., 3Л., МН.Ч. = тропвали (са)
| ПР.НАКЛ., МИН.СВ.ВР., 1Л., ЕД.Ч., М.Р. = тропвал съм
| ПР.НАКЛ., МИН.СВ.ВР., 1Л., ЕД.Ч., Ж.Р. = тропвала съм
| ПР.НАКЛ., МИН.СВ.ВР., 1Л., ЕД.Ч., СР.Р. = тропвало съм
| ПР.НАКЛ., МИН.СВ.ВР., 1Л., МН.Ч. = тропвали сме
| ПР.НАКЛ., МИН.СВ.ВР., 2Л., ЕД.Ч., М.Р. = тропвал си
| ПР.НАКЛ., МИН.СВ.ВР., 2Л., ЕД.Ч., Ж.Р. = тропвала си
| ПР.НАКЛ., МИН.СВ.ВР., 2Л., ЕД.Ч., СР.Р. = тропвало си
| ПР.НАКЛ., МИН.СВ.ВР., 2Л., МН.Ч. = тропвали сте
| ПР.НАКЛ., МИН.СВ.ВР., 3Л., ЕД.Ч., М.Р. = тропвал (е)
| ПР.НАКЛ., МИН.СВ.ВР., 3Л., ЕД.Ч., Ж.Р. = тропвала (е)
| ПР.НАКЛ., МИН.СВ.ВР., 3Л., ЕД.Ч., СР.Р. = тропвало (е)
| ПР.НАКЛ., МИН.СВ.ВР., 3Л., МН.Ч. = тропвали (са)
| ПР.НАКЛ., МИН.НЕОПР.ВР., 1Л., ЕД.Ч., М.Р. = бил съм тропвал
| ПР.НАКЛ., МИН.НЕОПР.ВР., 1Л., ЕД.Ч., Ж.Р. = била съм тропвала
| ПР.НАКЛ., МИН.НЕОПР.ВР., 1Л., ЕД.Ч., СР.Р. = било съм тропвало
| ПР.НАКЛ., МИН.НЕОПР.ВР., 1Л., МН.Ч. = били сме тропвали
| ПР.НАКЛ., МИН.НЕОПР.ВР., 2Л., ЕД.Ч., М.Р. = бил си тропвал
| ПР.НАКЛ., МИН.НЕОПР.ВР., 2Л., ЕД.Ч., Ж.Р. = била си тропвала
| ПР.НАКЛ., МИН.НЕОПР.ВР., 2Л., ЕД.Ч., СР.Р. = било си тропвало
| ПР.НАКЛ., МИН.НЕОПР.ВР., 2Л., МН.Ч. = били сте тропвали
| ПР.НАКЛ., МИН.НЕОПР.ВР., 3Л., ЕД.Ч., М.Р. = бил (е) тропвал
| ПР.НАКЛ., МИН.НЕОПР.ВР., 3Л., ЕД.Ч., Ж.Р. = била (е) тропвала
| ПР.НАКЛ., МИН.НЕОПР.ВР., 3Л., ЕД.Ч., СР.Р. = било (е) тропвало
| ПР.НАКЛ., МИН.НЕОПР.ВР., 3Л., МН.Ч. = били (са) тропвали
| ПР.НАКЛ., БЪД.ВР., 1Л., ЕД.Ч., М.Р. = щял съм да тропвам
| ПР.НАКЛ., БЪД.ВР., 1Л., ЕД.Ч., Ж.Р. = щяла съм да тропвам
| ПР.НАКЛ., БЪД.ВР., 1Л., ЕД.Ч., СР.Р. = щяло съм да тропвам
| ПР.НАКЛ., БЪД.ВР., 1Л., МН.Ч. = щели сме да тропваме
| ПР.НАКЛ., БЪД.ВР., 2Л., ЕД.Ч., М.Р. = щял си да тропваш
| ПР.НАКЛ., БЪД.ВР., 2Л., ЕД.Ч., Ж.Р. = щяла си да тропваш
| ПР.НАКЛ., БЪД.ВР., 2Л., ЕД.Ч., СР.Р. = щяло си да тропваш
| ПР.НАКЛ., БЪД.ВР., 2Л., МН.Ч. = щели сте да тропвате
| ПР.НАКЛ., БЪД.ВР., 3Л., ЕД.Ч., М.Р. = щял (е) да тропва
| ПР.НАКЛ., БЪД.ВР., 3Л., ЕД.Ч., Ж.Р. = щяла (е) да тропва
| ПР.НАКЛ., БЪД.ВР., 3Л., ЕД.Ч., СР.Р. = щяло (е) да тропва
| ПР.НАКЛ., БЪД.ВР., 3Л., МН.Ч. = щели (са) да тропват
| ПР.НАКЛ., БЪД.ПРЕД.ВР., 1Л., ЕД.Ч., М.Р. = щял съм да съм тропвал
| ПР.НАКЛ., БЪД.ПРЕД.ВР., 1Л., ЕД.Ч., Ж.Р. = щяла съм да съм тропвала
| ПР.НАКЛ., БЪД.ПРЕД.ВР., 1Л., ЕД.Ч., СР.Р. = щяло съм да съм тропвало
| ПР.НАКЛ., БЪД.ПРЕД.ВР., 1Л., МН.Ч. = щели сме да сме тропвали
| ПР.НАКЛ., БЪД.ПРЕД.ВР., 2Л., ЕД.Ч., М.Р. = щял си да си тропвал
| ПР.НАКЛ., БЪД.ПРЕД.ВР., 2Л., ЕД.Ч., Ж.Р. = щяла си да си тропвала
| ПР.НАКЛ., БЪД.ПРЕД.ВР., 2Л., ЕД.Ч., СР.Р. = щяло си да си тропвало
| ПР.НАКЛ., БЪД.ПРЕД.ВР., 2Л., МН.Ч. = щели сте да сте тропвали
| ПР.НАКЛ., БЪД.ПРЕД.ВР., 3Л., ЕД.Ч., М.Р. = щял (е) да е тропвал
| ПР.НАКЛ., БЪД.ПРЕД.ВР., 3Л., ЕД.Ч., Ж.Р. = щяла (е) да е тропвала
| ПР.НАКЛ., БЪД.ПРЕД.ВР., 3Л., ЕД.Ч., СР.Р. = щяло (е) да е тропвало
| ПР.НАКЛ., БЪД.ПРЕД.ВР., 3Л., МН.Ч. = щели (са) да са тропвали
| УСЛОВНО НАКЛОНЕНИЕ, 1Л., ЕД.Ч., М.Р. = бих тропвал
| УСЛОВНО НАКЛОНЕНИЕ, 1Л., ЕД.Ч., Ж.Р. = бих тропвала
| УСЛОВНО НАКЛОНЕНИЕ, 1Л., ЕД.Ч., СР.Р. = бих тропвало
| УСЛОВНО НАКЛОНЕНИЕ, 1Л., МН.Ч. = бихме тропвали
| УСЛОВНО НАКЛОНЕНИЕ, 2Л., ЕД.Ч., М.Р. = би тропвал
| УСЛОВНО НАКЛОНЕНИЕ, 2Л., ЕД.Ч., Ж.Р. = би тропвала
| УСЛОВНО НАКЛОНЕНИЕ, 2Л., ЕД.Ч., СР.Р. = би тропвало
| УСЛОВНО НАКЛОНЕНИЕ, 2Л., МН.Ч. = бихте тропвали
| УСЛОВНО НАКЛОНЕНИЕ, 3Л., ЕД.Ч., М.Р. = би тропвал
| УСЛОВНО НАКЛОНЕНИЕ, 3Л., ЕД.Ч., Ж.Р. = би тропвала
| УСЛОВНО НАКЛОНЕНИЕ, 3Л., ЕД.Ч., СР.Р. = би тропвало
| УСЛОВНО НАКЛОНЕНИЕ, 3Л., МН.Ч. = биха тропвали
| ПОВЕЛИТЕЛНО НАКЛОНЕНИЕ, ЕД.Ч. = троп·вай
| ПОВЕЛИТЕЛНО НАКЛОНЕНИЕ, МН.Ч. = троп·вай·те
| МИН.СТРАД.ПРИЧ. М.Р. = троп·ван
| МИН.СТРАД.ПРИЧ. М.Р. НЕПЪЛЕН ЧЛЕН = троп·ва·ния
| МИН.СТРАД.ПРИЧ. М.Р. ПЪЛЕН ЧЛЕН = троп·ва·ни·ят
| МИН.СТРАД.ПРИЧ. Ж.Р. = троп·ва·на
| МИН.СТРАД.ПРИЧ. Ж.Р. ЧЛЕН = троп·ва·на·та
| МИН.СТРАД.ПРИЧ. СР.Р. = троп·ва·но
| МИН.СТРАД.ПРИЧ. СР.Р. ЧЛЕН = троп·ва·но·то
| МИН.СТРАД.ПРИЧ. МН.Ч. = троп·ва·ни
| МИН.СТРАД.ПРИЧ. МН.Ч. ЧЛЕН = троп·ва·ни·те
| МИН.ДЕЯТ.СВ.ПРИЧ. М.Р. = троп·вал
| МИН.ДЕЯТ.СВ.ПРИЧ. М.Р. НЕПЪЛЕН ЧЛЕН = троп·ва·лия
| МИН.ДЕЯТ.СВ.ПРИЧ. М.Р. ПЪЛЕН ЧЛЕН = троп·ва·ли·ят
| МИН.ДЕЯТ.СВ.ПРИЧ. Ж.Р. = троп·ва·ла
| МИН.ДЕЯТ.СВ.ПРИЧ. Ж.Р. ЧЛЕН = троп·ва·ла·та
| МИН.ДЕЯТ.СВ.ПРИЧ. СР.Р. = троп·ва·ло
| МИН.ДЕЯТ.СВ.ПРИЧ. СР.Р. ЧЛЕН = троп·ва·ло·то
| МИН.ДЕЯТ.СВ.ПРИЧ. МН.Ч. = троп·ва·ли
| МИН.ДЕЯТ.СВ.ПРИЧ. МН.Ч. ЧЛЕН = троп·ва·ли·те
| МИН.ДЕЯТ.НЕСВ.ПРИЧ. М.Р. = троп·вал
| МИН.ДЕЯТ.НЕСВ.ПРИЧ. М.Р. НЕПЪЛЕН ЧЛЕН = троп·ва·лия
| МИН.ДЕЯТ.НЕСВ.ПРИЧ. М.Р. ПЪЛЕН ЧЛЕН = троп·ва·ли·ят
| МИН.ДЕЯТ.НЕСВ.ПРИЧ. Ж.Р. = троп·ва·ла
| МИН.ДЕЯТ.НЕСВ.ПРИЧ. Ж.Р. ЧЛЕН = троп·ва·ла·та
| МИН.ДЕЯТ.НЕСВ.ПРИЧ. СР.Р. = троп·ва·ло
| МИН.ДЕЯТ.НЕСВ.ПРИЧ. СР.Р. ЧЛЕН = троп·ва·ло·то
| МИН.ДЕЯТ.НЕСВ.ПРИЧ. МН.Ч. = троп·ва·ли
| МИН.ДЕЯТ.НЕСВ.ПРИЧ. МН.Ч. ЧЛЕН = троп·ва·ли·те
| СЕГ.ДЕЯТ.ПРИЧ. М.Р. = троп·ващ
| СЕГ.ДЕЯТ.ПРИЧ. М.Р. НЕПЪЛЕН ЧЛЕН = троп·ва·щия
| СЕГ.ДЕЯТ.ПРИЧ. М.Р. ПЪЛЕН ЧЛЕН = троп·ва·щи·ят
| СЕГ.ДЕЯТ.ПРИЧ. Ж.Р. = троп·ва·ща
| СЕГ.ДЕЯТ.ПРИЧ. Ж.Р. ЧЛЕН = троп·ва·ща·та
| СЕГ.ДЕЯТ.ПРИЧ. СР.Р. = троп·ва·що
| СЕГ.ДЕЯТ.ПРИЧ. СР.Р. ЧЛЕН = троп·ва·що·то
| СЕГ.ДЕЯТ.ПРИЧ. МН.Ч. = троп·ва·щи
| СЕГ.ДЕЯТ.ПРИЧ. МН.Ч. ЧЛЕН = троп·ва·щи·те
| ДЕЕПРИЧАСТИЕ = троп·вай·ки
| СКРИТИ ПРЕПРАТКИ = 
[[тропвам]],
[[тропваш]],
[[тропва]],
[[тропваме]],
[[тропвате]],
[[тропват]],
[[тропвах]],
[[тропвахме]],
[[тропвахте]],
[[тропваха]],
[[тропваше]],
[[тропвай]],
[[тропвайте]],
[[тропвал]],
[[тропвалия]],
[[тропвалият]],
[[тропвала]],
[[тропвалата]],
[[тропвало]],
[[тропвалото]],
[[тропвали]],
[[тропвалите]],
[[тропван]],
[[тропвания]],
[[тропваният]],
[[тропвана]],
[[тропваната]],
[[тропвано]],
[[тропваното]],
[[тропвани]],
[[тропваните]],
[[тропващ]],
[[тропващия]],
[[тропващият]],
[[тропваща]],
[[тропващата]],
[[тропващо]],
[[тропващото]],
[[тропващи]],
[[тропващите]],
[[тропвайки]],
[[тропвал съм]],
[[тропвала съм]],
[[тропвало съм]],
[[тропвали сме]],
[[тропвал си]],
[[тропвала си]],
[[тропвало си]],
[[тропвали сте]],
[[тропвал е]],
[[тропвала е]],
[[тропвало е]],
[[тропвали са]],
[[бях тропвал]],
[[бях тропвала]],
[[бях тропвало]],
[[бяхме тропвали]],
[[беше тропвал]],
[[беше тропвала]],
[[беше тропвало]],
[[бяхте тропвали]],
[[бяха тропвали]],
[[ще тропвам]],
[[ще тропваме]],
[[ще тропваш]],
[[ще тропвате]],
[[ще тропва]],
[[ще тропват]],
[[ще съм тропвал]],
[[ще съм тропвала]],
[[ще съм тропвало]],
[[ще сме тропвали]],
[[ще си тропвал]],
[[ще си тропвала]],
[[ще си тропвало]],
[[ще сте тропвали]],
[[ще е тропвал]],
[[ще е тропвала]],
[[ще е тропвало]],
[[ще са тропвали]],
[[щях да тропвам]],
[[щяхме да тропваме]],
[[щеше да тропваш]],
[[щяхте да тропвате]],
[[щеше да тропва]],
[[щяха да тропват]],
[[щях да съм тропвал]],
[[щях да съм тропвала]],
[[щях да съм тропвало]],
[[щяхме да сме тропвали]],
[[щеше да си тропвал]],
[[щеше да си тропвала]],
[[щеше да си тропвало]],
[[щяхте да сте тропвали]],
[[щеше да е тропвал]],
[[щеше да е тропвала]],
[[щеше да е тропвало]],
[[щяха да са тропвали]],
[[бил съм тропвал]],
[[била съм тропвала]],
[[било съм тропвало]],
[[били сме тропвали]],
[[бил си тропвал]],
[[била си тропвала]],
[[било си тропвало]],
[[били сте тропвали]],
[[бил е тропвал]],
[[била е тропвала]],
[[било е тропвало]],
[[били са тропвали]],
[[щял съм да тропвам]],
[[щяла съм да тропвам]],
[[щяло съм да тропвам]],
[[щели сме да тропваме]],
[[щял си да тропваш]],
[[щяла си да тропваш]],
[[щяло си да тропваш]],
[[щели сте да тропвате]],
[[щял да тропва]],
[[щяла да тропва]],
[[щяло да тропва]],
[[щели да тропват]],
[[щял е да тропва]],
[[щяла е да тропва]],
[[щяло е да тропва]],
[[щели са да тропват]],
[[щял съм да съм тропвал]],
[[щяла съм да съм тропвала]],
[[щяло съм да съм тропвало]],
[[щели сме да сме тропвали]],
[[щял си да си тропвал]],
[[щяла си да си тропвала]],
[[щяло си да си тропвало]],
[[щели сте да сте тропвали]],
[[щял да е тропвал]],
[[щяла да е тропвала]],
[[щяло да е тропвало]],
[[щели да са тропвали]],
[[щял е да е тропвал]],
[[щяла е да е тропвала]],
[[щяло е да е тропвало]],
[[щели са да са тропвали]],
[[бих тропвал]],
[[бих тропвала]],
[[бих тропвало]],
[[бихме тропвали]],
[[би тропвал]],
[[би тропвала]],
[[би тропвало]],
[[бихте тропвали]],
[[биха тропвали]],
}}</text>
      <sha1>pw5zk77h8k548kk0xb2kqosva1pd64y</sha1>
    </revision>
  </page>
  <page>
    <title>Шаблон:Словоформи/тропкам</title>
    <ns>10</ns>
    <id>564741</id>
    <revision>
      <id>596721</id>
      <timestamp>2005-05-12T09:51:11Z</timestamp>
      <contributor>
        <username>Bgbot</username>
        <id>83</id>
      </contributor>
      <comment>Борислав: Шаблон със словоформи</comment>
      <model>wikitext</model>
      <format>text/x-wiki</format>
      <text bytes="19794" xml:space="preserve">{{Шаблон:Словоформи/Глагол|
  ОСНОВНА ФОРМА = тропкам
| СЕГ.ВР., 1Л., ЕД.Ч. = троп·кам
| СЕГ.ВР., 1Л., МН.Ч. = троп·ка·ме
| СЕГ.ВР., 2Л., ЕД.Ч. = троп·каш
| СЕГ.ВР., 2Л., МН.Ч. = троп·ка·те
| СЕГ.ВР., 3Л., ЕД.Ч. = троп·ка
| СЕГ.ВР., 3Л., МН.Ч. = троп·кат
| МИН.СВ.ВР., 1Л., ЕД.Ч. = троп·ках
| МИН.СВ.ВР., 1Л., МН.Ч. = троп·ках·ме
| МИН.СВ.ВР., 2Л., ЕД.Ч. = троп·ка
| МИН.СВ.ВР., 2Л., МН.Ч. = троп·ках·те
| МИН.СВ.ВР., 3Л., ЕД.Ч. = троп·ка
| МИН.СВ.ВР., 3Л., МН.Ч. = троп·ка·ха
| МИН.НЕСВ.ВР., 1Л., ЕД.Ч. = троп·ках
| МИН.НЕСВ.ВР., 1Л., МН.Ч. = троп·ках·ме
| МИН.НЕСВ.ВР., 2Л., ЕД.Ч. = троп·ка·ше
| МИН.НЕСВ.ВР., 2Л., МН.Ч. = троп·ках·те
| МИН.НЕСВ.ВР., 3Л., ЕД.Ч. = троп·ка·ше
| МИН.НЕСВ.ВР., 3Л., МН.Ч. = троп·ка·ха
| МИН.НЕОПР.ВР., 1Л., ЕД.Ч., М.Р. = тропкал съм
| МИН.НЕОПР.ВР., 1Л., ЕД.Ч., Ж.Р. = тропкала съм
| МИН.НЕОПР.ВР., 1Л., ЕД.Ч., СР.Р. = тропкало съм
| МИН.НЕОПР.ВР., 1Л., МН.Ч. = тропкали сме
| МИН.НЕОПР.ВР., 2Л., ЕД.Ч., М.Р. = тропкал си
| МИН.НЕОПР.ВР., 2Л., ЕД.Ч., Ж.Р. = тропкала си
| МИН.НЕОПР.ВР., 2Л., ЕД.Ч., СР.Р. = тропкало си
| МИН.НЕОПР.ВР., 2Л., МН.Ч. = тропкали сте
| МИН.НЕОПР.ВР., 3Л., ЕД.Ч., М.Р. = тропкал е
| МИН.НЕОПР.ВР., 3Л., ЕД.Ч., Ж.Р. = тропкала е
| МИН.НЕОПР.ВР., 3Л., ЕД.Ч., СР.Р. = тропкало е
| МИН.НЕОПР.ВР., 3Л., МН.Ч. = тропкали са
| МИН.ПРЕД.ВР., 1Л., ЕД.Ч., М.Р. = бях тропкал
| МИН.ПРЕД.ВР., 1Л., ЕД.Ч., Ж.Р. = бях тропкала
| МИН.ПРЕД.ВР., 1Л., ЕД.Ч., СР.Р. = бях тропкало
| МИН.ПРЕД.ВР., 1Л., МН.Ч. = бяхме тропкали
| МИН.ПРЕД.ВР., 2Л., ЕД.Ч., М.Р. = беше тропкал
| МИН.ПРЕД.ВР., 2Л., ЕД.Ч., Ж.Р. = беше тропкала
| МИН.ПРЕД.ВР., 2Л., ЕД.Ч., СР.Р. = беше тропкало
| МИН.ПРЕД.ВР., 2Л., МН.Ч. = бяхте тропкали
| МИН.ПРЕД.ВР., 3Л., ЕД.Ч., М.Р. = беше тропкал
| МИН.ПРЕД.ВР., 3Л., ЕД.Ч., Ж.Р. = беше тропкала
| МИН.ПРЕД.ВР., 3Л., ЕД.Ч., СР.Р. = беше тропкало
| МИН.ПРЕД.ВР., 3Л., МН.Ч. = бяха тропкали
| БЪД.ВР., 1Л., ЕД.Ч. = ще тропкам
| БЪД.ВР., 1Л., МН.Ч. = ще тропкаме
| БЪД.ВР., 2Л., ЕД.Ч. = ще тропкаш
| БЪД.ВР., 2Л., МН.Ч. = ще тропкате
| БЪД.ВР., 3Л., ЕД.Ч. = ще тропка
| БЪД.ВР., 3Л., МН.Ч. = ще тропкат
| БЪД.ПРЕД.ВР., 1Л., ЕД.Ч., М.Р. = ще съм тропкал
| БЪД.ПРЕД.ВР., 1Л., ЕД.Ч., Ж.Р. = ще съм тропкала
| БЪД.ПРЕД.ВР., 1Л., ЕД.Ч., СР.Р. = ще съм тропкало
| БЪД.ПРЕД.ВР., 1Л., МН.Ч. = ще сме тропкали
| БЪД.ПРЕД.ВР., 2Л., ЕД.Ч., М.Р. = ще си тропкал
| БЪД.ПРЕД.ВР., 2Л., ЕД.Ч., Ж.Р. = ще си тропкала
| БЪД.ПРЕД.ВР., 2Л., ЕД.Ч., СР.Р. = ще си тропкало
| БЪД.ПРЕД.ВР., 2Л., МН.Ч. = ще сте тропкали
| БЪД.ПРЕД.ВР., 3Л., ЕД.Ч., М.Р. = ще е тропкал
| БЪД.ПРЕД.ВР., 3Л., ЕД.Ч., Ж.Р. = ще е тропкала
| БЪД.ПРЕД.ВР., 3Л., ЕД.Ч., СР.Р. = ще е тропкало
| БЪД.ПРЕД.ВР., 3Л., МН.Ч. = ще са тропкали
| БЪД.ВР. В МИН., 1Л., ЕД.Ч. = щях да тропкам
| БЪД.ВР. В МИН., 1Л., МН.Ч. = щяхме да тропкаме
| БЪД.ВР. В МИН., 2Л., ЕД.Ч. = щеше да тропкаш
| БЪД.ВР. В МИН., 2Л., МН.Ч. = щяхте да тропкате
| БЪД.ВР. В МИН., 3Л., ЕД.Ч. = щеше да тропка
| БЪД.ВР. В МИН., 3Л., МН.Ч. = щяха да тропкат
| БЪД.ПРЕД.ВР. В МИН., 1Л., ЕД.Ч., М.Р. = щях да съм тропкал
| БЪД.ПРЕД.ВР. В МИН., 1Л., ЕД.Ч., Ж.Р. = щях да съм тропкала
| БЪД.ПРЕД.ВР. В МИН., 1Л., ЕД.Ч., СР.Р. = щях да съм тропкало
| БЪД.ПРЕД.ВР. В МИН., 1Л., МН.Ч. = щяхме да сме тропкали
| БЪД.ПРЕД.ВР. В МИН., 2Л., ЕД.Ч., М.Р. = щеше да си тропкал
| БЪД.ПРЕД.ВР. В МИН., 2Л., ЕД.Ч., Ж.Р. = щеше да си тропкала
| БЪД.ПРЕД.ВР. В МИН., 2Л., ЕД.Ч., СР.Р. = щеше да си тропкало
| БЪД.ПРЕД.ВР. В МИН., 2Л., МН.Ч. = щяхте да сте тропкали
| БЪД.ПРЕД.ВР. В МИН., 3Л., ЕД.Ч., М.Р. = щеше да е тропкал
| БЪД.ПРЕД.ВР. В МИН., 3Л., ЕД.Ч., Ж.Р. = щеше да е тропкала
| БЪД.ПРЕД.ВР. В МИН., 3Л., ЕД.Ч., СР.Р. = щеше да е тропкало
| БЪД.ПРЕД.ВР. В МИН., 3Л., МН.Ч. = щяха да са тропкали
| ПР.НАКЛ., СЕГ.ВР., 1Л., ЕД.Ч., М.Р. = тропкал съм
| ПР.НАКЛ., СЕГ.ВР., 1Л., ЕД.Ч., Ж.Р. = тропкала съм
| ПР.НАКЛ., СЕГ.ВР., 1Л., ЕД.Ч., СР.Р. = тропкало съм
| ПР.НАКЛ., СЕГ.ВР., 1Л., МН.Ч. = тропкали сме
| ПР.НАКЛ., СЕГ.ВР., 2Л., ЕД.Ч., М.Р. = тропкал си
| ПР.НАКЛ., СЕГ.ВР., 2Л., ЕД.Ч., Ж.Р. = тропкала си
| ПР.НАКЛ., СЕГ.ВР., 2Л., ЕД.Ч., СР.Р. = тропкало си
| ПР.НАКЛ., СЕГ.ВР., 2Л., МН.Ч. = тропкали сте
| ПР.НАКЛ., СЕГ.ВР., 3Л., ЕД.Ч., М.Р. = тропкал (е)
| ПР.НАКЛ., СЕГ.ВР., 3Л., ЕД.Ч., Ж.Р. = тропкала (е)
| ПР.НАКЛ., СЕГ.ВР., 3Л., ЕД.Ч., СР.Р. = тропкало (е)
| ПР.НАКЛ., СЕГ.ВР., 3Л., МН.Ч. = тропкали (са)
| ПР.НАКЛ., МИН.СВ.ВР., 1Л., ЕД.Ч., М.Р. = тропкал съм
| ПР.НАКЛ., МИН.СВ.ВР., 1Л., ЕД.Ч., Ж.Р. = тропкала съм
| ПР.НАКЛ., МИН.СВ.ВР., 1Л., ЕД.Ч., СР.Р. = тропкало съм
| ПР.НАКЛ., МИН.СВ.ВР., 1Л., МН.Ч. = тропкали сме
| ПР.НАКЛ., МИН.СВ.ВР., 2Л., ЕД.Ч., М.Р. = тропкал си
| ПР.НАКЛ., МИН.СВ.ВР., 2Л., ЕД.Ч., Ж.Р. = тропкала си
| ПР.НАКЛ., МИН.СВ.ВР., 2Л., ЕД.Ч., СР.Р. = тропкало си
| ПР.НАКЛ., МИН.СВ.ВР., 2Л., МН.Ч. = тропкали сте
| ПР.НАКЛ., МИН.СВ.ВР., 3Л., ЕД.Ч., М.Р. = тропкал (е)
| ПР.НАКЛ., МИН.СВ.ВР., 3Л., ЕД.Ч., Ж.Р. = тропкала (е)
| ПР.НАКЛ., МИН.СВ.ВР., 3Л., ЕД.Ч., СР.Р. = тропкало (е)
| ПР.НАКЛ., МИН.СВ.ВР., 3Л., МН.Ч. = тропкали (са)
| ПР.НАКЛ., МИН.НЕОПР.ВР., 1Л., ЕД.Ч., М.Р. = бил съм тропкал
| ПР.НАКЛ., МИН.НЕОПР.ВР., 1Л., ЕД.Ч., Ж.Р. = била съм тропкала
| ПР.НАКЛ., МИН.НЕОПР.ВР., 1Л., ЕД.Ч., СР.Р. = било съм тропкало
| ПР.НАКЛ., МИН.НЕОПР.ВР., 1Л., МН.Ч. = били сме тропкали
| ПР.НАКЛ., МИН.НЕОПР.ВР., 2Л., ЕД.Ч., М.Р. = бил си тропкал
| ПР.НАКЛ., МИН.НЕОПР.ВР., 2Л., ЕД.Ч., Ж.Р. = била си тропкала
| ПР.НАКЛ., МИН.НЕОПР.ВР., 2Л., ЕД.Ч., СР.Р. = било си тропкало
| ПР.НАКЛ., МИН.НЕОПР.ВР., 2Л., МН.Ч. = били сте тропкали
| ПР.НАКЛ., МИН.НЕОПР.ВР., 3Л., ЕД.Ч., М.Р. = бил (е) тропкал
| ПР.НАКЛ., МИН.НЕОПР.ВР., 3Л., ЕД.Ч., Ж.Р. = била (е) тропкала
| ПР.НАКЛ., МИН.НЕОПР.ВР., 3Л., ЕД.Ч., СР.Р. = било (е) тропкало
| ПР.НАКЛ., МИН.НЕОПР.ВР., 3Л., МН.Ч. = били (са) тропкали
| ПР.НАКЛ., БЪД.ВР., 1Л., ЕД.Ч., М.Р. = щял съм да тропкам
| ПР.НАКЛ., БЪД.ВР., 1Л., ЕД.Ч., Ж.Р. = щяла съм да тропкам
| ПР.НАКЛ., БЪД.ВР., 1Л., ЕД.Ч., СР.Р. = щяло съм да тропкам
| ПР.НАКЛ., БЪД.ВР., 1Л., МН.Ч. = щели сме да тропкаме
| ПР.НАКЛ., БЪД.ВР., 2Л., ЕД.Ч., М.Р. = щял си да тропкаш
| ПР.НАКЛ., БЪД.ВР., 2Л., ЕД.Ч., Ж.Р. = щяла си да тропкаш
| ПР.НАКЛ., БЪД.ВР., 2Л., ЕД.Ч., СР.Р. = щяло си да тропкаш
| ПР.НАКЛ., БЪД.ВР., 2Л., МН.Ч. = щели сте да тропкате
| ПР.НАКЛ., БЪД.ВР., 3Л., ЕД.Ч., М.Р. = щял (е) да тропка
| ПР.НАКЛ., БЪД.ВР., 3Л., ЕД.Ч., Ж.Р. = щяла (е) да тропка
| ПР.НАКЛ., БЪД.ВР., 3Л., ЕД.Ч., СР.Р. = щяло (е) да тропка
| ПР.НАКЛ., БЪД.ВР., 3Л., МН.Ч. = щели (са) да тропкат
| ПР.НАКЛ., БЪД.ПРЕД.ВР., 1Л., ЕД.Ч., М.Р. = щял съм да съм тропкал
| ПР.НАКЛ., БЪД.ПРЕД.ВР., 1Л., ЕД.Ч., Ж.Р. = щяла съм да съм тропкала
| ПР.НАКЛ., БЪД.ПРЕД.ВР., 1Л., ЕД.Ч., СР.Р. = щяло съм да съм тропкало
| ПР.НАКЛ., БЪД.ПРЕД.ВР., 1Л., МН.Ч. = щели сме да сме тропкали
| ПР.НАКЛ., БЪД.ПРЕД.ВР., 2Л., ЕД.Ч., М.Р. = щял си да си тропкал
| ПР.НАКЛ., БЪД.ПРЕД.ВР., 2Л., ЕД.Ч., Ж.Р. = щяла си да си тропкала
| ПР.НАКЛ., БЪД.ПРЕД.ВР., 2Л., ЕД.Ч., СР.Р. = щяло си да си тропкало
| ПР.НАКЛ., БЪД.ПРЕД.ВР., 2Л., МН.Ч. = щели сте да сте тропкали
| ПР.НАКЛ., БЪД.ПРЕД.ВР., 3Л., ЕД.Ч., М.Р. = щял (е) да е тропкал
| ПР.НАКЛ., БЪД.ПРЕД.ВР., 3Л., ЕД.Ч., Ж.Р. = щяла (е) да е тропкала
| ПР.НАКЛ., БЪД.ПРЕД.ВР., 3Л., ЕД.Ч., СР.Р. = щяло (е) да е тропкало
| ПР.НАКЛ., БЪД.ПРЕД.ВР., 3Л., МН.Ч. = щели (са) да са тропкали
| УСЛОВНО НАКЛОНЕНИЕ, 1Л., ЕД.Ч., М.Р. = бих тропкал
| УСЛОВНО НАКЛОНЕНИЕ, 1Л., ЕД.Ч., Ж.Р. = бих тропкала
| УСЛОВНО НАКЛОНЕНИЕ, 1Л., ЕД.Ч., СР.Р. = бих тропкало
| УСЛОВНО НАКЛОНЕНИЕ, 1Л., МН.Ч. = бихме тропкали
| УСЛОВНО НАКЛОНЕНИЕ, 2Л., ЕД.Ч., М.Р. = би тропкал
| УСЛОВНО НАКЛОНЕНИЕ, 2Л., ЕД.Ч., Ж.Р. = би тропкала
| УСЛОВНО НАКЛОНЕНИЕ, 2Л., ЕД.Ч., СР.Р. = би тропкало
| УСЛОВНО НАКЛОНЕНИЕ, 2Л., МН.Ч. = бихте тропкали
| УСЛОВНО НАКЛОНЕНИЕ, 3Л., ЕД.Ч., М.Р. = би тропкал
| УСЛОВНО НАКЛОНЕНИЕ, 3Л., ЕД.Ч., Ж.Р. = би тропкала
| УСЛОВНО НАКЛОНЕНИЕ, 3Л., ЕД.Ч., СР.Р. = би тропкало
| УСЛОВНО НАКЛОНЕНИЕ, 3Л., МН.Ч. = биха тропкали
| ПОВЕЛИТЕЛНО НАКЛОНЕНИЕ, ЕД.Ч. = троп·кай
| ПОВЕЛИТЕЛНО НАКЛОНЕНИЕ, МН.Ч. = троп·кай·те
| МИН.СТРАД.ПРИЧ. М.Р. = троп·кан
| МИН.СТРАД.ПРИЧ. М.Р. НЕПЪЛЕН ЧЛЕН = троп·ка·ния
| МИН.СТРАД.ПРИЧ. М.Р. ПЪЛЕН ЧЛЕН = троп·ка·ни·ят
| МИН.СТРАД.ПРИЧ. Ж.Р. = троп·ка·на
| МИН.СТРАД.ПРИЧ. Ж.Р. ЧЛЕН = троп·ка·на·та
| МИН.СТРАД.ПРИЧ. СР.Р. = троп·ка·но
| МИН.СТРАД.ПРИЧ. СР.Р. ЧЛЕН = троп·ка·но·то
| МИН.СТРАД.ПРИЧ. МН.Ч. = троп·ка·ни
| МИН.СТРАД.ПРИЧ. МН.Ч. ЧЛЕН = троп·ка·ни·те
| МИН.ДЕЯТ.СВ.ПРИЧ. М.Р. = троп·кал
| МИН.ДЕЯТ.СВ.ПРИЧ. М.Р. НЕПЪЛЕН ЧЛЕН = троп·ка·лия
| МИН.ДЕЯТ.СВ.ПРИЧ. М.Р. ПЪЛЕН ЧЛЕН = троп·ка·ли·ят
| МИН.ДЕЯТ.СВ.ПРИЧ. Ж.Р. = троп·ка·ла
| МИН.ДЕЯТ.СВ.ПРИЧ. Ж.Р. ЧЛЕН = троп·ка·ла·та
| МИН.ДЕЯТ.СВ.ПРИЧ. СР.Р. = троп·ка·ло
| МИН.ДЕЯТ.СВ.ПРИЧ. СР.Р. ЧЛЕН = троп·ка·ло·то
| МИН.ДЕЯТ.СВ.ПРИЧ. МН.Ч. = троп·ка·ли
| МИН.ДЕЯТ.СВ.ПРИЧ. МН.Ч. ЧЛЕН = троп·ка·ли·те
| МИН.ДЕЯТ.НЕСВ.ПРИЧ. М.Р. = троп·кал
| МИН.ДЕЯТ.НЕСВ.ПРИЧ. М.Р. НЕПЪЛЕН ЧЛЕН = троп·ка·лия
| МИН.ДЕЯТ.НЕСВ.ПРИЧ. М.Р. ПЪЛЕН ЧЛЕН = троп·ка·ли·ят
| МИН.ДЕЯТ.НЕСВ.ПРИЧ. Ж.Р. = троп·ка·ла
| МИН.ДЕЯТ.НЕСВ.ПРИЧ. Ж.Р. ЧЛЕН = троп·ка·ла·та
| МИН.ДЕЯТ.НЕСВ.ПРИЧ. СР.Р. = троп·ка·ло
| МИН.ДЕЯТ.НЕСВ.ПРИЧ. СР.Р. ЧЛЕН = троп·ка·ло·то
| МИН.ДЕЯТ.НЕСВ.ПРИЧ. МН.Ч. = троп·ка·ли
| МИН.ДЕЯТ.НЕСВ.ПРИЧ. МН.Ч. ЧЛЕН = троп·ка·ли·те
| СЕГ.ДЕЯТ.ПРИЧ. М.Р. = троп·кащ
| СЕГ.ДЕЯТ.ПРИЧ. М.Р. НЕПЪЛЕН ЧЛЕН = троп·ка·щия
| СЕГ.ДЕЯТ.ПРИЧ. М.Р. ПЪЛЕН ЧЛЕН = троп·ка·щи·ят
| СЕГ.ДЕЯТ.ПРИЧ. Ж.Р. = троп·ка·ща
| СЕГ.ДЕЯТ.ПРИЧ. Ж.Р. ЧЛЕН = троп·ка·ща·та
| СЕГ.ДЕЯТ.ПРИЧ. СР.Р. = троп·ка·що
| СЕГ.ДЕЯТ.ПРИЧ. СР.Р. ЧЛЕН = троп·ка·що·то
| СЕГ.ДЕЯТ.ПРИЧ. МН.Ч. = троп·ка·щи
| СЕГ.ДЕЯТ.ПРИЧ. МН.Ч. ЧЛЕН = троп·ка·щи·те
| ДЕЕПРИЧАСТИЕ = троп·кай·ки
| СКРИТИ ПРЕПРАТКИ = 
[[тропкам]],
[[тропкаш]],
[[тропка]],
[[тропкаме]],
[[тропкате]],
[[тропкат]],
[[тропках]],
[[тропкахме]],
[[тропкахте]],
[[тропкаха]],
[[тропкаше]],
[[тропкай]],
[[тропкайте]],
[[тропкал]],
[[тропкалия]],
[[тропкалият]],
[[тропкала]],
[[тропкалата]],
[[тропкало]],
[[тропкалото]],
[[тропкали]],
[[тропкалите]],
[[тропкан]],
[[тропкания]],
[[тропканият]],
[[тропкана]],
[[тропканата]],
[[тропкано]],
[[тропканото]],
[[тропкани]],
[[тропканите]],
[[тропкащ]],
[[тропкащия]],
[[тропкащият]],
[[тропкаща]],
[[тропкащата]],
[[тропкащо]],
[[тропкащото]],
[[тропкащи]],
[[тропкащите]],
[[тропкайки]],
[[тропкал съм]],
[[тропкала съм]],
[[тропкало съм]],
[[тропкали сме]],
[[тропкал си]],
[[тропкала си]],
[[тропкало си]],
[[тропкали сте]],
[[тропкал е]],
[[тропкала е]],
[[тропкало е]],
[[тропкали са]],
[[бях тропкал]],
[[бях тропкала]],
[[бях тропкало]],
[[бяхме тропкали]],
[[беше тропкал]],
[[беше тропкала]],
[[беше тропкало]],
[[бяхте тропкали]],
[[бяха тропкали]],
[[ще тропкам]],
[[ще тропкаме]],
[[ще тропкаш]],
[[ще тропкате]],
[[ще тропка]],
[[ще тропкат]],
[[ще съм тропкал]],
[[ще съм тропкала]],
[[ще съм тропкало]],
[[ще сме тропкали]],
[[ще си тропкал]],
[[ще си тропкала]],
[[ще си тропкало]],
[[ще сте тропкали]],
[[ще е тропкал]],
[[ще е тропкала]],
[[ще е тропкало]],
[[ще са тропкали]],
[[щях да тропкам]],
[[щяхме да тропкаме]],
[[щеше да тропкаш]],
[[щяхте да тропкате]],
[[щеше да тропка]],
[[щяха да тропкат]],
[[щях да съм тропкал]],
[[щях да съм тропкала]],
[[щях да съм тропкало]],
[[щяхме да сме тропкали]],
[[щеше да си тропкал]],
[[щеше да си тропкала]],
[[щеше да си тропкало]],
[[щяхте да сте тропкали]],
[[щеше да е тропкал]],
[[щеше да е тропкала]],
[[щеше да е тропкало]],
[[щяха да са тропкали]],
[[бил съм тропкал]],
[[била съм тропкала]],
[[било съм тропкало]],
[[били сме тропкали]],
[[бил си тропкал]],
[[била си тропкала]],
[[било си тропкало]],
[[били сте тропкали]],
[[бил е тропкал]],
[[била е тропкала]],
[[било е тропкало]],
[[били са тропкали]],
[[щял съм да тропкам]],
[[щяла съм да тропкам]],
[[щяло съм да тропкам]],
[[щели сме да тропкаме]],
[[щял си да тропкаш]],
[[щяла си да тропкаш]],
[[щяло си да тропкаш]],
[[щели сте да тропкате]],
[[щял да тропка]],
[[щяла да тропка]],
[[щяло да тропка]],
[[щели да тропкат]],
[[щял е да тропка]],
[[щяла е да тропка]],
[[щяло е да тропка]],
[[щели са да тропкат]],
[[щял съм да съм тропкал]],
[[щяла съм да съм тропкала]],
[[щяло съм да съм тропкало]],
[[щели сме да сме тропкали]],
[[щял си да си тропкал]],
[[щяла си да си тропкала]],
[[щяло си да си тропкало]],
[[щели сте да сте тропкали]],
[[щял да е тропкал]],
[[щяла да е тропкала]],
[[щяло да е тропкало]],
[[щели да са тропкали]],
[[щял е да е тропкал]],
[[щяла е да е тропкала]],
[[щяло е да е тропкало]],
[[щели са да са тропкали]],
[[бих тропкал]],
[[бих тропкала]],
[[бих тропкало]],
[[бихме тропкали]],
[[би тропкал]],
[[би тропкала]],
[[би тропкало]],
[[бихте тропкали]],
[[биха тропкали]],
}}</text>
      <sha1>nw9pypct6z519hr0acty825s1re3c93</sha1>
    </revision>
  </page>
  <page>
    <title>Шаблон:Словоформи/тропна</title>
    <ns>10</ns>
    <id>399103</id>
    <revision>
      <id>431132</id>
      <parentid>10080</parentid>
      <timestamp>2005-05-06T20:00:26Z</timestamp>
      <contributor>
        <username>Bgbot</username>
        <id>83</id>
      </contributor>
      <comment>Борислав: Шаблон със словоформи</comment>
      <model>wikitext</model>
      <format>text/x-wiki</format>
      <text bytes="19894" xml:space="preserve">{{Шаблон:Словоформи/Глагол|
  ОСНОВНА ФОРМА = тропна
| СЕГ.ВР., 1Л., ЕД.Ч. = троп·на
| СЕГ.ВР., 1Л., МН.Ч. = троп·нем
| СЕГ.ВР., 2Л., ЕД.Ч. = троп·неш
| СЕГ.ВР., 2Л., МН.Ч. = троп·не·те
| СЕГ.ВР., 3Л., ЕД.Ч. = троп·не
| СЕГ.ВР., 3Л., МН.Ч. = троп·нат
| МИН.СВ.ВР., 1Л., ЕД.Ч. = троп·нах
| МИН.СВ.ВР., 1Л., МН.Ч. = троп·нах·ме
| МИН.СВ.ВР., 2Л., ЕД.Ч. = троп·на
| МИН.СВ.ВР., 2Л., МН.Ч. = троп·нах·те
| МИН.СВ.ВР., 3Л., ЕД.Ч. = троп·на
| МИН.СВ.ВР., 3Л., МН.Ч. = троп·на·ха
| МИН.НЕСВ.ВР., 1Л., ЕД.Ч. = троп·нех
| МИН.НЕСВ.ВР., 1Л., МН.Ч. = троп·нех·ме
| МИН.НЕСВ.ВР., 2Л., ЕД.Ч. = троп·не·ше
| МИН.НЕСВ.ВР., 2Л., МН.Ч. = троп·нех·те
| МИН.НЕСВ.ВР., 3Л., ЕД.Ч. = троп·не·ше
| МИН.НЕСВ.ВР., 3Л., МН.Ч. = троп·не·ха
| МИН.НЕОПР.ВР., 1Л., ЕД.Ч., М.Р. = тропнал съм
| МИН.НЕОПР.ВР., 1Л., ЕД.Ч., Ж.Р. = тропнала съм
| МИН.НЕОПР.ВР., 1Л., ЕД.Ч., СР.Р. = тропнало съм
| МИН.НЕОПР.ВР., 1Л., МН.Ч. = тропнали сме
| МИН.НЕОПР.ВР., 2Л., ЕД.Ч., М.Р. = тропнал си
| МИН.НЕОПР.ВР., 2Л., ЕД.Ч., Ж.Р. = тропнала си
| МИН.НЕОПР.ВР., 2Л., ЕД.Ч., СР.Р. = тропнало си
| МИН.НЕОПР.ВР., 2Л., МН.Ч. = тропнали сте
| МИН.НЕОПР.ВР., 3Л., ЕД.Ч., М.Р. = тропнал е
| МИН.НЕОПР.ВР., 3Л., ЕД.Ч., Ж.Р. = тропнала е
| МИН.НЕОПР.ВР., 3Л., ЕД.Ч., СР.Р. = тропнало е
| МИН.НЕОПР.ВР., 3Л., МН.Ч. = тропнали са
| МИН.ПРЕД.ВР., 1Л., ЕД.Ч., М.Р. = бях тропнал
| МИН.ПРЕД.ВР., 1Л., ЕД.Ч., Ж.Р. = бях тропнала
| МИН.ПРЕД.ВР., 1Л., ЕД.Ч., СР.Р. = бях тропнало
| МИН.ПРЕД.ВР., 1Л., МН.Ч. = бяхме тропнали
| МИН.ПРЕД.ВР., 2Л., ЕД.Ч., М.Р. = беше тропнал
| МИН.ПРЕД.ВР., 2Л., ЕД.Ч., Ж.Р. = беше тропнала
| МИН.ПРЕД.ВР., 2Л., ЕД.Ч., СР.Р. = беше тропнало
| МИН.ПРЕД.ВР., 2Л., МН.Ч. = бяхте тропнали
| МИН.ПРЕД.ВР., 3Л., ЕД.Ч., М.Р. = беше тропнал
| МИН.ПРЕД.ВР., 3Л., ЕД.Ч., Ж.Р. = беше тропнала
| МИН.ПРЕД.ВР., 3Л., ЕД.Ч., СР.Р. = беше тропнало
| МИН.ПРЕД.ВР., 3Л., МН.Ч. = бяха тропнали
| БЪД.ВР., 1Л., ЕД.Ч. = ще тропна
| БЪД.ВР., 1Л., МН.Ч. = ще тропнем
| БЪД.ВР., 2Л., ЕД.Ч. = ще тропнеш
| БЪД.ВР., 2Л., МН.Ч. = ще тропнете
| БЪД.ВР., 3Л., ЕД.Ч. = ще тропне
| БЪД.ВР., 3Л., МН.Ч. = ще тропнат
| БЪД.ПРЕД.ВР., 1Л., ЕД.Ч., М.Р. = ще съм тропнал
| БЪД.ПРЕД.ВР., 1Л., ЕД.Ч., Ж.Р. = ще съм тропнала
| БЪД.ПРЕД.ВР., 1Л., ЕД.Ч., СР.Р. = ще съм тропнало
| БЪД.ПРЕД.ВР., 1Л., МН.Ч. = ще сме тропнали
| БЪД.ПРЕД.ВР., 2Л., ЕД.Ч., М.Р. = ще си тропнал
| БЪД.ПРЕД.ВР., 2Л., ЕД.Ч., Ж.Р. = ще си тропнала
| БЪД.ПРЕД.ВР., 2Л., ЕД.Ч., СР.Р. = ще си тропнало
| БЪД.ПРЕД.ВР., 2Л., МН.Ч. = ще сте тропнали
| БЪД.ПРЕД.ВР., 3Л., ЕД.Ч., М.Р. = ще е тропнал
| БЪД.ПРЕД.ВР., 3Л., ЕД.Ч., Ж.Р. = ще е тропнала
| БЪД.ПРЕД.ВР., 3Л., ЕД.Ч., СР.Р. = ще е тропнало
| БЪД.ПРЕД.ВР., 3Л., МН.Ч. = ще са тропнали
| БЪД.ВР. В МИН., 1Л., ЕД.Ч. = щях да тропна
| БЪД.ВР. В МИН., 1Л., МН.Ч. = щяхме да тропнем
| БЪД.ВР. В МИН., 2Л., ЕД.Ч. = щеше да тропнеш
| БЪД.ВР. В МИН., 2Л., МН.Ч. = щяхте да тропнете
| БЪД.ВР. В МИН., 3Л., ЕД.Ч. = щеше да тропне
| БЪД.ВР. В МИН., 3Л., МН.Ч. = щяха да тропнат
| БЪД.ПРЕД.ВР. В МИН., 1Л., ЕД.Ч., М.Р. = щях да съм тропнал
| БЪД.ПРЕД.ВР. В МИН., 1Л., ЕД.Ч., Ж.Р. = щях да съм тропнала
| БЪД.ПРЕД.ВР. В МИН., 1Л., ЕД.Ч., СР.Р. = щях да съм тропнало
| БЪД.ПРЕД.ВР. В МИН., 1Л., МН.Ч. = щяхме да сме тропнали
| БЪД.ПРЕД.ВР. В МИН., 2Л., ЕД.Ч., М.Р. = щеше да си тропнал
| БЪД.ПРЕД.ВР. В МИН., 2Л., ЕД.Ч., Ж.Р. = щеше да си тропнала
| БЪД.ПРЕД.ВР. В МИН., 2Л., ЕД.Ч., СР.Р. = щеше да си тропнало
| БЪД.ПРЕД.ВР. В МИН., 2Л., МН.Ч. = щяхте да сте тропнали
| БЪД.ПРЕД.ВР. В МИН., 3Л., ЕД.Ч., М.Р. = щеше да е тропнал
| БЪД.ПРЕД.ВР. В МИН., 3Л., ЕД.Ч., Ж.Р. = щеше да е тропнала
| БЪД.ПРЕД.ВР. В МИН., 3Л., ЕД.Ч., СР.Р. = щеше да е тропнало
| БЪД.ПРЕД.ВР. В МИН., 3Л., МН.Ч. = щяха да са тропнали
| ПР.НАКЛ., СЕГ.ВР., 1Л., ЕД.Ч., М.Р. = тропнел съм
| ПР.НАКЛ., СЕГ.ВР., 1Л., ЕД.Ч., Ж.Р. = тропнела съм
| ПР.НАКЛ., СЕГ.ВР., 1Л., ЕД.Ч., СР.Р. = тропнело съм
| ПР.НАКЛ., СЕГ.ВР., 1Л., МН.Ч. = тропнели сме
| ПР.НАКЛ., СЕГ.ВР., 2Л., ЕД.Ч., М.Р. = тропнел си
| ПР.НАКЛ., СЕГ.ВР., 2Л., ЕД.Ч., Ж.Р. = тропнела си
| ПР.НАКЛ., СЕГ.ВР., 2Л., ЕД.Ч., СР.Р. = тропнело си
| ПР.НАКЛ., СЕГ.ВР., 2Л., МН.Ч. = тропнели сте
| ПР.НАКЛ., СЕГ.ВР., 3Л., ЕД.Ч., М.Р. = тропнел (е)
| ПР.НАКЛ., СЕГ.ВР., 3Л., ЕД.Ч., Ж.Р. = тропнела (е)
| ПР.НАКЛ., СЕГ.ВР., 3Л., ЕД.Ч., СР.Р. = тропнело (е)
| ПР.НАКЛ., СЕГ.ВР., 3Л., МН.Ч. = тропнели (са)
| ПР.НАКЛ., МИН.СВ.ВР., 1Л., ЕД.Ч., М.Р. = тропнал съм
| ПР.НАКЛ., МИН.СВ.ВР., 1Л., ЕД.Ч., Ж.Р. = тропнала съм
| ПР.НАКЛ., МИН.СВ.ВР., 1Л., ЕД.Ч., СР.Р. = тропнало съм
| ПР.НАКЛ., МИН.СВ.ВР., 1Л., МН.Ч. = тропнали сме
| ПР.НАКЛ., МИН.СВ.ВР., 2Л., ЕД.Ч., М.Р. = тропнал си
| ПР.НАКЛ., МИН.СВ.ВР., 2Л., ЕД.Ч., Ж.Р. = тропнала си
| ПР.НАКЛ., МИН.СВ.ВР., 2Л., ЕД.Ч., СР.Р. = тропнало си
| ПР.НАКЛ., МИН.СВ.ВР., 2Л., МН.Ч. = тропнали сте
| ПР.НАКЛ., МИН.СВ.ВР., 3Л., ЕД.Ч., М.Р. = тропнал (е)
| ПР.НАКЛ., МИН.СВ.ВР., 3Л., ЕД.Ч., Ж.Р. = тропнала (е)
| ПР.НАКЛ., МИН.СВ.ВР., 3Л., ЕД.Ч., СР.Р. = тропнало (е)
| ПР.НАКЛ., МИН.СВ.ВР., 3Л., МН.Ч. = тропнали (са)
| ПР.НАКЛ., МИН.НЕОПР.ВР., 1Л., ЕД.Ч., М.Р. = бил съм тропнал
| ПР.НАКЛ., МИН.НЕОПР.ВР., 1Л., ЕД.Ч., Ж.Р. = била съм тропнала
| ПР.НАКЛ., МИН.НЕОПР.ВР., 1Л., ЕД.Ч., СР.Р. = било съм тропнало
| ПР.НАКЛ., МИН.НЕОПР.ВР., 1Л., МН.Ч. = били сме тропнали
| ПР.НАКЛ., МИН.НЕОПР.ВР., 2Л., ЕД.Ч., М.Р. = бил си тропнал
| ПР.НАКЛ., МИН.НЕОПР.ВР., 2Л., ЕД.Ч., Ж.Р. = била си тропнала
| ПР.НАКЛ., МИН.НЕОПР.ВР., 2Л., ЕД.Ч., СР.Р. = било си тропнало
| ПР.НАКЛ., МИН.НЕОПР.ВР., 2Л., МН.Ч. = били сте тропнали
| ПР.НАКЛ., МИН.НЕОПР.ВР., 3Л., ЕД.Ч., М.Р. = бил (е) тропнал
| ПР.НАКЛ., МИН.НЕОПР.ВР., 3Л., ЕД.Ч., Ж.Р. = била (е) тропнала
| ПР.НАКЛ., МИН.НЕОПР.ВР., 3Л., ЕД.Ч., СР.Р. = било (е) тропнало
| ПР.НАКЛ., МИН.НЕОПР.ВР., 3Л., МН.Ч. = били (са) тропнали
| ПР.НАКЛ., БЪД.ВР., 1Л., ЕД.Ч., М.Р. = щял съм да тропна
| ПР.НАКЛ., БЪД.ВР., 1Л., ЕД.Ч., Ж.Р. = щяла съм да тропна
| ПР.НАКЛ., БЪД.ВР., 1Л., ЕД.Ч., СР.Р. = щяло съм да тропна
| ПР.НАКЛ., БЪД.ВР., 1Л., МН.Ч. = щели сме да тропнем
| ПР.НАКЛ., БЪД.ВР., 2Л., ЕД.Ч., М.Р. = щял си да тропнеш
| ПР.НАКЛ., БЪД.ВР., 2Л., ЕД.Ч., Ж.Р. = щяла си да тропнеш
| ПР.НАКЛ., БЪД.ВР., 2Л., ЕД.Ч., СР.Р. = щяло си да тропнеш
| ПР.НАКЛ., БЪД.ВР., 2Л., МН.Ч. = щели сте да тропнете
| ПР.НАКЛ., БЪД.ВР., 3Л., ЕД.Ч., М.Р. = щял (е) да тропне
| ПР.НАКЛ., БЪД.ВР., 3Л., ЕД.Ч., Ж.Р. = щяла (е) да тропне
| ПР.НАКЛ., БЪД.ВР., 3Л., ЕД.Ч., СР.Р. = щяло (е) да тропне
| ПР.НАКЛ., БЪД.ВР., 3Л., МН.Ч. = щели (са) да тропнат
| ПР.НАКЛ., БЪД.ПРЕД.ВР., 1Л., ЕД.Ч., М.Р. = щял съм да съм тропнал
| ПР.НАКЛ., БЪД.ПРЕД.ВР., 1Л., ЕД.Ч., Ж.Р. = щяла съм да съм тропнала
| ПР.НАКЛ., БЪД.ПРЕД.ВР., 1Л., ЕД.Ч., СР.Р. = щяло съм да съм тропнало
| ПР.НАКЛ., БЪД.ПРЕД.ВР., 1Л., МН.Ч. = щели сме да сме тропнали
| ПР.НАКЛ., БЪД.ПРЕД.ВР., 2Л., ЕД.Ч., М.Р. = щял си да си тропнал
| ПР.НАКЛ., БЪД.ПРЕД.ВР., 2Л., ЕД.Ч., Ж.Р. = щяла си да си тропнала
| ПР.НАКЛ., БЪД.ПРЕД.ВР., 2Л., ЕД.Ч., СР.Р. = щяло си да си тропнало
| ПР.НАКЛ., БЪД.ПРЕД.ВР., 2Л., МН.Ч. = щели сте да сте тропнали
| ПР.НАКЛ., БЪД.ПРЕД.ВР., 3Л., ЕД.Ч., М.Р. = щял (е) да е тропнал
| ПР.НАКЛ., БЪД.ПРЕД.ВР., 3Л., ЕД.Ч., Ж.Р. = щяла (е) да е тропнала
| ПР.НАКЛ., БЪД.ПРЕД.ВР., 3Л., ЕД.Ч., СР.Р. = щяло (е) да е тропнало
| ПР.НАКЛ., БЪД.ПРЕД.ВР., 3Л., МН.Ч. = щели (са) да са тропнали
| УСЛОВНО НАКЛОНЕНИЕ, 1Л., ЕД.Ч., М.Р. = бих тропнал
| УСЛОВНО НАКЛОНЕНИЕ, 1Л., ЕД.Ч., Ж.Р. = бих тропнала
| УСЛОВНО НАКЛОНЕНИЕ, 1Л., ЕД.Ч., СР.Р. = бих тропнало
| УСЛОВНО НАКЛОНЕНИЕ, 1Л., МН.Ч. = бихме тропнали
| УСЛОВНО НАКЛОНЕНИЕ, 2Л., ЕД.Ч., М.Р. = би тропнал
| УСЛОВНО НАКЛОНЕНИЕ, 2Л., ЕД.Ч., Ж.Р. = би тропнала
| УСЛОВНО НАКЛОНЕНИЕ, 2Л., ЕД.Ч., СР.Р. = би тропнало
| УСЛОВНО НАКЛОНЕНИЕ, 2Л., МН.Ч. = бихте тропнали
| УСЛОВНО НАКЛОНЕНИЕ, 3Л., ЕД.Ч., М.Р. = би тропнал
| УСЛОВНО НАКЛОНЕНИЕ, 3Л., ЕД.Ч., Ж.Р. = би тропнала
| УСЛОВНО НАКЛОНЕНИЕ, 3Л., ЕД.Ч., СР.Р. = би тропнало
| УСЛОВНО НАКЛОНЕНИЕ, 3Л., МН.Ч. = биха тропнали
| ПОВЕЛИТЕЛНО НАКЛОНЕНИЕ, ЕД.Ч. = троп·ни
| ПОВЕЛИТЕЛНО НАКЛОНЕНИЕ, МН.Ч. = троп·не·те
| МИН.СТРАД.ПРИЧ. М.Р. = троп·нат
| МИН.СТРАД.ПРИЧ. М.Р. НЕПЪЛЕН ЧЛЕН = троп·на·тия
| МИН.СТРАД.ПРИЧ. М.Р. ПЪЛЕН ЧЛЕН = троп·на·ти·ят
| МИН.СТРАД.ПРИЧ. Ж.Р. = троп·на·та
| МИН.СТРАД.ПРИЧ. Ж.Р. ЧЛЕН = троп·на·та·та
| МИН.СТРАД.ПРИЧ. СР.Р. = троп·на·то
| МИН.СТРАД.ПРИЧ. СР.Р. ЧЛЕН = троп·на·то·то
| МИН.СТРАД.ПРИЧ. МН.Ч. = троп·на·ти
| МИН.СТРАД.ПРИЧ. МН.Ч. ЧЛЕН = троп·на·ти·те
| МИН.ДЕЯТ.СВ.ПРИЧ. М.Р. = троп·нал
| МИН.ДЕЯТ.СВ.ПРИЧ. М.Р. НЕПЪЛЕН ЧЛЕН = троп·на·лия
| МИН.ДЕЯТ.СВ.ПРИЧ. М.Р. ПЪЛЕН ЧЛЕН = троп·на·ли·ят
| МИН.ДЕЯТ.СВ.ПРИЧ. Ж.Р. = троп·на·ла
| МИН.ДЕЯТ.СВ.ПРИЧ. Ж.Р. ЧЛЕН = троп·на·ла·та
| МИН.ДЕЯТ.СВ.ПРИЧ. СР.Р. = троп·на·ло
| МИН.ДЕЯТ.СВ.ПРИЧ. СР.Р. ЧЛЕН = троп·на·ло·то
| МИН.ДЕЯТ.СВ.ПРИЧ. МН.Ч. = троп·на·ли
| МИН.ДЕЯТ.СВ.ПРИЧ. МН.Ч. ЧЛЕН = троп·на·ли·те
| МИН.ДЕЯТ.НЕСВ.ПРИЧ. М.Р. = троп·нел
| МИН.ДЕЯТ.НЕСВ.ПРИЧ. М.Р. НЕПЪЛЕН ЧЛЕН = троп·не·лия
| МИН.ДЕЯТ.НЕСВ.ПРИЧ. М.Р. ПЪЛЕН ЧЛЕН = троп·не·ли·ят
| МИН.ДЕЯТ.НЕСВ.ПРИЧ. Ж.Р. = троп·не·ла
| МИН.ДЕЯТ.НЕСВ.ПРИЧ. Ж.Р. ЧЛЕН = троп·не·ла·та
| МИН.ДЕЯТ.НЕСВ.ПРИЧ. СР.Р. = троп·не·ло
| МИН.ДЕЯТ.НЕСВ.ПРИЧ. СР.Р. ЧЛЕН = троп·не·ло·то
| МИН.ДЕЯТ.НЕСВ.ПРИЧ. МН.Ч. = троп·не·ли
| МИН.ДЕЯТ.НЕСВ.ПРИЧ. МН.Ч. ЧЛЕН = троп·не·ли·те
| СЕГ.ДЕЯТ.ПРИЧ. М.Р. = —
| СЕГ.ДЕЯТ.ПРИЧ. М.Р. НЕПЪЛЕН ЧЛЕН = —
| СЕГ.ДЕЯТ.ПРИЧ. М.Р. ПЪЛЕН ЧЛЕН = —
| СЕГ.ДЕЯТ.ПРИЧ. Ж.Р. = —
| СЕГ.ДЕЯТ.ПРИЧ. Ж.Р. ЧЛЕН = —
| СЕГ.ДЕЯТ.ПРИЧ. СР.Р. = —
| СЕГ.ДЕЯТ.ПРИЧ. СР.Р. ЧЛЕН = —
| СЕГ.ДЕЯТ.ПРИЧ. МН.Ч. = —
| СЕГ.ДЕЯТ.ПРИЧ. МН.Ч. ЧЛЕН = —
| ДЕЕПРИЧАСТИЕ = —
| СКРИТИ ПРЕПРАТКИ = 
[[тропна]],
[[тропнеш]],
[[тропне]],
[[тропнем]],
[[тропнете]],
[[тропнат]],
[[тропнах]],
[[тропнахме]],
[[тропнахте]],
[[тропнаха]],
[[тропнех]],
[[тропнеше]],
[[тропнехме]],
[[тропнехте]],
[[тропнеха]],
[[тропни]],
[[тропнал]],
[[тропналия]],
[[тропналият]],
[[тропнала]],
[[тропналата]],
[[тропнало]],
[[тропналото]],
[[тропнали]],
[[тропналите]],
[[тропнел]],
[[тропнелия]],
[[тропнелият]],
[[тропнела]],
[[тропнелата]],
[[тропнело]],
[[тропнелото]],
[[тропнели]],
[[тропнелите]],
[[тропнатия]],
[[тропнатият]],
[[тропната]],
[[тропнатата]],
[[тропнато]],
[[тропнатото]],
[[тропнати]],
[[тропнатите]],
[[тропнал съм]],
[[тропнала съм]],
[[тропнало съм]],
[[тропнали сме]],
[[тропнал си]],
[[тропнала си]],
[[тропнало си]],
[[тропнали сте]],
[[тропнал е]],
[[тропнала е]],
[[тропнало е]],
[[тропнали са]],
[[бях тропнал]],
[[бях тропнала]],
[[бях тропнало]],
[[бяхме тропнали]],
[[беше тропнал]],
[[беше тропнала]],
[[беше тропнало]],
[[бяхте тропнали]],
[[бяха тропнали]],
[[ще тропна]],
[[ще тропнем]],
[[ще тропнеш]],
[[ще тропнете]],
[[ще тропне]],
[[ще тропнат]],
[[ще съм тропнал]],
[[ще съм тропнала]],
[[ще съм тропнало]],
[[ще сме тропнали]],
[[ще си тропнал]],
[[ще си тропнала]],
[[ще си тропнало]],
[[ще сте тропнали]],
[[ще е тропнал]],
[[ще е тропнала]],
[[ще е тропнало]],
[[ще са тропнали]],
[[щях да тропна]],
[[щяхме да тропнем]],
[[щеше да тропнеш]],
[[щяхте да тропнете]],
[[щеше да тропне]],
[[щяха да тропнат]],
[[щях да съм тропнал]],
[[щях да съм тропнала]],
[[щях да съм тропнало]],
[[щяхме да сме тропнали]],
[[щеше да си тропнал]],
[[щеше да си тропнала]],
[[щеше да си тропнало]],
[[щяхте да сте тропнали]],
[[щеше да е тропнал]],
[[щеше да е тропнала]],
[[щеше да е тропнало]],
[[щяха да са тропнали]],
[[тропнел съм]],
[[тропнела съм]],
[[тропнело съм]],
[[тропнели сме]],
[[тропнел си]],
[[тропнела си]],
[[тропнело си]],
[[тропнели сте]],
[[тропнел е]],
[[тропнела е]],
[[тропнело е]],
[[тропнели са]],
[[бил съм тропнал]],
[[била съм тропнала]],
[[било съм тропнало]],
[[били сме тропнали]],
[[бил си тропнал]],
[[била си тропнала]],
[[било си тропнало]],
[[били сте тропнали]],
[[бил е тропнал]],
[[била е тропнала]],
[[било е тропнало]],
[[били са тропнали]],
[[щял съм да тропна]],
[[щяла съм да тропна]],
[[щяло съм да тропна]],
[[щели сме да тропнем]],
[[щял си да тропнеш]],
[[щяла си да тропнеш]],
[[щяло си да тропнеш]],
[[щели сте да тропнете]],
[[щял да тропне]],
[[щяла да тропне]],
[[щяло да тропне]],
[[щели да тропнат]],
[[щял е да тропне]],
[[щяла е да тропне]],
[[щяло е да тропне]],
[[щели са да тропнат]],
[[щял съм да съм тропнал]],
[[щяла съм да съм тропнала]],
[[щяло съм да съм тропнало]],
[[щели сме да сме тропнали]],
[[щял си да си тропнал]],
[[щяла си да си тропнала]],
[[щяло си да си тропнало]],
[[щели сте да сте тропнали]],
[[щял да е тропнал]],
[[щяла да е тропнала]],
[[щяло да е тропнало]],
[[щели да са тропнали]],
[[щял е да е тропнал]],
[[щяла е да е тропнала]],
[[щяло е да е тропнало]],
[[щели са да са тропнали]],
[[бих тропнал]],
[[бих тропнала]],
[[бих тропнало]],
[[бихме тропнали]],
[[би тропнал]],
[[би тропнала]],
[[би тропнало]],
[[бихте тропнали]],
[[биха тропнали]],
}}</text>
      <sha1>o01ck03519r2g372xnekfpbfi8zn34x</sha1>
    </revision>
  </page>
  <page>
    <title>Шаблон:Словоформи/трополя</title>
    <ns>10</ns>
    <id>457586</id>
    <revision>
      <id>489568</id>
      <timestamp>2005-05-08T10:00:27Z</timestamp>
      <contributor>
        <username>Bgbot</username>
        <id>83</id>
      </contributor>
      <comment>Борислав: Шаблон със словоформи</comment>
      <model>wikitext</model>
      <format>text/x-wiki</format>
      <text bytes="21194" xml:space="preserve">{{Шаблон:Словоформи/Глагол|
  ОСНОВНА ФОРМА = трополя
| СЕГ.ВР., 1Л., ЕД.Ч. = тро·по·ля
| СЕГ.ВР., 1Л., МН.Ч. = тро·по·лим
| СЕГ.ВР., 2Л., ЕД.Ч. = тро·по·лиш
| СЕГ.ВР., 2Л., МН.Ч. = тро·по·ли·те
| СЕГ.ВР., 3Л., ЕД.Ч. = тро·по·ли
| СЕГ.ВР., 3Л., МН.Ч. = тро·по·лят
| МИН.СВ.ВР., 1Л., ЕД.Ч. = тро·по·лих
| МИН.СВ.ВР., 1Л., МН.Ч. = тро·по·лих·ме
| МИН.СВ.ВР., 2Л., ЕД.Ч. = тро·по·ли
| МИН.СВ.ВР., 2Л., МН.Ч. = тро·по·лих·те
| МИН.СВ.ВР., 3Л., ЕД.Ч. = тро·по·ли
| МИН.СВ.ВР., 3Л., МН.Ч. = тро·по·ли·ха
| МИН.НЕСВ.ВР., 1Л., ЕД.Ч. = тро·по·лях
| МИН.НЕСВ.ВР., 1Л., МН.Ч. = тро·по·лях·ме
| МИН.НЕСВ.ВР., 2Л., ЕД.Ч. = тро·по·ле·ше
| МИН.НЕСВ.ВР., 2Л., МН.Ч. = тро·по·лях·те
| МИН.НЕСВ.ВР., 3Л., ЕД.Ч. = тро·по·ле·ше
| МИН.НЕСВ.ВР., 3Л., МН.Ч. = тро·по·ля·ха
| МИН.НЕОПР.ВР., 1Л., ЕД.Ч., М.Р. = трополил съм
| МИН.НЕОПР.ВР., 1Л., ЕД.Ч., Ж.Р. = трополила съм
| МИН.НЕОПР.ВР., 1Л., ЕД.Ч., СР.Р. = трополило съм
| МИН.НЕОПР.ВР., 1Л., МН.Ч. = трополили сме
| МИН.НЕОПР.ВР., 2Л., ЕД.Ч., М.Р. = трополил си
| МИН.НЕОПР.ВР., 2Л., ЕД.Ч., Ж.Р. = трополила си
| МИН.НЕОПР.ВР., 2Л., ЕД.Ч., СР.Р. = трополило си
| МИН.НЕОПР.ВР., 2Л., МН.Ч. = трополили сте
| МИН.НЕОПР.ВР., 3Л., ЕД.Ч., М.Р. = трополил е
| МИН.НЕОПР.ВР., 3Л., ЕД.Ч., Ж.Р. = трополила е
| МИН.НЕОПР.ВР., 3Л., ЕД.Ч., СР.Р. = трополило е
| МИН.НЕОПР.ВР., 3Л., МН.Ч. = трополили са
| МИН.ПРЕД.ВР., 1Л., ЕД.Ч., М.Р. = бях трополил
| МИН.ПРЕД.ВР., 1Л., ЕД.Ч., Ж.Р. = бях трополила
| МИН.ПРЕД.ВР., 1Л., ЕД.Ч., СР.Р. = бях трополило
| МИН.ПРЕД.ВР., 1Л., МН.Ч. = бяхме трополили
| МИН.ПРЕД.ВР., 2Л., ЕД.Ч., М.Р. = беше трополил
| МИН.ПРЕД.ВР., 2Л., ЕД.Ч., Ж.Р. = беше трополила
| МИН.ПРЕД.ВР., 2Л., ЕД.Ч., СР.Р. = беше трополило
| МИН.ПРЕД.ВР., 2Л., МН.Ч. = бяхте трополили
| МИН.ПРЕД.ВР., 3Л., ЕД.Ч., М.Р. = беше трополил
| МИН.ПРЕД.ВР., 3Л., ЕД.Ч., Ж.Р. = беше трополила
| МИН.ПРЕД.ВР., 3Л., ЕД.Ч., СР.Р. = беше трополило
| МИН.ПРЕД.ВР., 3Л., МН.Ч. = бяха трополили
| БЪД.ВР., 1Л., ЕД.Ч. = ще трополя
| БЪД.ВР., 1Л., МН.Ч. = ще трополим
| БЪД.ВР., 2Л., ЕД.Ч. = ще трополиш
| БЪД.ВР., 2Л., МН.Ч. = ще трополите
| БЪД.ВР., 3Л., ЕД.Ч. = ще трополи
| БЪД.ВР., 3Л., МН.Ч. = ще трополят
| БЪД.ПРЕД.ВР., 1Л., ЕД.Ч., М.Р. = ще съм трополил
| БЪД.ПРЕД.ВР., 1Л., ЕД.Ч., Ж.Р. = ще съм трополила
| БЪД.ПРЕД.ВР., 1Л., ЕД.Ч., СР.Р. = ще съм трополило
| БЪД.ПРЕД.ВР., 1Л., МН.Ч. = ще сме трополили
| БЪД.ПРЕД.ВР., 2Л., ЕД.Ч., М.Р. = ще си трополил
| БЪД.ПРЕД.ВР., 2Л., ЕД.Ч., Ж.Р. = ще си трополила
| БЪД.ПРЕД.ВР., 2Л., ЕД.Ч., СР.Р. = ще си трополило
| БЪД.ПРЕД.ВР., 2Л., МН.Ч. = ще сте трополили
| БЪД.ПРЕД.ВР., 3Л., ЕД.Ч., М.Р. = ще е трополил
| БЪД.ПРЕД.ВР., 3Л., ЕД.Ч., Ж.Р. = ще е трополила
| БЪД.ПРЕД.ВР., 3Л., ЕД.Ч., СР.Р. = ще е трополило
| БЪД.ПРЕД.ВР., 3Л., МН.Ч. = ще са трополили
| БЪД.ВР. В МИН., 1Л., ЕД.Ч. = щях да трополя
| БЪД.ВР. В МИН., 1Л., МН.Ч. = щяхме да трополим
| БЪД.ВР. В МИН., 2Л., ЕД.Ч. = щеше да трополиш
| БЪД.ВР. В МИН., 2Л., МН.Ч. = щяхте да трополите
| БЪД.ВР. В МИН., 3Л., ЕД.Ч. = щеше да трополи
| БЪД.ВР. В МИН., 3Л., МН.Ч. = щяха да трополят
| БЪД.ПРЕД.ВР. В МИН., 1Л., ЕД.Ч., М.Р. = щях да съм трополил
| БЪД.ПРЕД.ВР. В МИН., 1Л., ЕД.Ч., Ж.Р. = щях да съм трополила
| БЪД.ПРЕД.ВР. В МИН., 1Л., ЕД.Ч., СР.Р. = щях да съм трополило
| БЪД.ПРЕД.ВР. В МИН., 1Л., МН.Ч. = щяхме да сме трополили
| БЪД.ПРЕД.ВР. В МИН., 2Л., ЕД.Ч., М.Р. = щеше да си трополил
| БЪД.ПРЕД.ВР. В МИН., 2Л., ЕД.Ч., Ж.Р. = щеше да си трополила
| БЪД.ПРЕД.ВР. В МИН., 2Л., ЕД.Ч., СР.Р. = щеше да си трополило
| БЪД.ПРЕД.ВР. В МИН., 2Л., МН.Ч. = щяхте да сте трополили
| БЪД.ПРЕД.ВР. В МИН., 3Л., ЕД.Ч., М.Р. = щеше да е трополил
| БЪД.ПРЕД.ВР. В МИН., 3Л., ЕД.Ч., Ж.Р. = щеше да е трополила
| БЪД.ПРЕД.ВР. В МИН., 3Л., ЕД.Ч., СР.Р. = щеше да е трополило
| БЪД.ПРЕД.ВР. В МИН., 3Л., МН.Ч. = щяха да са трополили
| ПР.НАКЛ., СЕГ.ВР., 1Л., ЕД.Ч., М.Р. = трополял съм
| ПР.НАКЛ., СЕГ.ВР., 1Л., ЕД.Ч., Ж.Р. = трополяла съм
| ПР.НАКЛ., СЕГ.ВР., 1Л., ЕД.Ч., СР.Р. = трополяло съм
| ПР.НАКЛ., СЕГ.ВР., 1Л., МН.Ч. = трополели сме
| ПР.НАКЛ., СЕГ.ВР., 2Л., ЕД.Ч., М.Р. = трополял си
| ПР.НАКЛ., СЕГ.ВР., 2Л., ЕД.Ч., Ж.Р. = трополяла си
| ПР.НАКЛ., СЕГ.ВР., 2Л., ЕД.Ч., СР.Р. = трополяло си
| ПР.НАКЛ., СЕГ.ВР., 2Л., МН.Ч. = трополели сте
| ПР.НАКЛ., СЕГ.ВР., 3Л., ЕД.Ч., М.Р. = трополял (е)
| ПР.НАКЛ., СЕГ.ВР., 3Л., ЕД.Ч., Ж.Р. = трополяла (е)
| ПР.НАКЛ., СЕГ.ВР., 3Л., ЕД.Ч., СР.Р. = трополяло (е)
| ПР.НАКЛ., СЕГ.ВР., 3Л., МН.Ч. = трополели (са)
| ПР.НАКЛ., МИН.СВ.ВР., 1Л., ЕД.Ч., М.Р. = трополил съм
| ПР.НАКЛ., МИН.СВ.ВР., 1Л., ЕД.Ч., Ж.Р. = трополила съм
| ПР.НАКЛ., МИН.СВ.ВР., 1Л., ЕД.Ч., СР.Р. = трополило съм
| ПР.НАКЛ., МИН.СВ.ВР., 1Л., МН.Ч. = трополили сме
| ПР.НАКЛ., МИН.СВ.ВР., 2Л., ЕД.Ч., М.Р. = трополил си
| ПР.НАКЛ., МИН.СВ.ВР., 2Л., ЕД.Ч., Ж.Р. = трополила си
| ПР.НАКЛ., МИН.СВ.ВР., 2Л., ЕД.Ч., СР.Р. = трополило си
| ПР.НАКЛ., МИН.СВ.ВР., 2Л., МН.Ч. = трополили сте
| ПР.НАКЛ., МИН.СВ.ВР., 3Л., ЕД.Ч., М.Р. = трополил (е)
| ПР.НАКЛ., МИН.СВ.ВР., 3Л., ЕД.Ч., Ж.Р. = трополила (е)
| ПР.НАКЛ., МИН.СВ.ВР., 3Л., ЕД.Ч., СР.Р. = трополило (е)
| ПР.НАКЛ., МИН.СВ.ВР., 3Л., МН.Ч. = трополили (са)
| ПР.НАКЛ., МИН.НЕОПР.ВР., 1Л., ЕД.Ч., М.Р. = бил съм трополил
| ПР.НАКЛ., МИН.НЕОПР.ВР., 1Л., ЕД.Ч., Ж.Р. = била съм трополила
| ПР.НАКЛ., МИН.НЕОПР.ВР., 1Л., ЕД.Ч., СР.Р. = било съм трополило
| ПР.НАКЛ., МИН.НЕОПР.ВР., 1Л., МН.Ч. = били сме трополили
| ПР.НАКЛ., МИН.НЕОПР.ВР., 2Л., ЕД.Ч., М.Р. = бил си трополил
| ПР.НАКЛ., МИН.НЕОПР.ВР., 2Л., ЕД.Ч., Ж.Р. = била си трополила
| ПР.НАКЛ., МИН.НЕОПР.ВР., 2Л., ЕД.Ч., СР.Р. = било си трополило
| ПР.НАКЛ., МИН.НЕОПР.ВР., 2Л., МН.Ч. = били сте трополили
| ПР.НАКЛ., МИН.НЕОПР.ВР., 3Л., ЕД.Ч., М.Р. = бил (е) трополил
| ПР.НАКЛ., МИН.НЕОПР.ВР., 3Л., ЕД.Ч., Ж.Р. = била (е) трополила
| ПР.НАКЛ., МИН.НЕОПР.ВР., 3Л., ЕД.Ч., СР.Р. = било (е) трополило
| ПР.НАКЛ., МИН.НЕОПР.ВР., 3Л., МН.Ч. = били (са) трополили
| ПР.НАКЛ., БЪД.ВР., 1Л., ЕД.Ч., М.Р. = щял съм да трополя
| ПР.НАКЛ., БЪД.ВР., 1Л., ЕД.Ч., Ж.Р. = щяла съм да трополя
| ПР.НАКЛ., БЪД.ВР., 1Л., ЕД.Ч., СР.Р. = щяло съм да трополя
| ПР.НАКЛ., БЪД.ВР., 1Л., МН.Ч. = щели сме да трополим
| ПР.НАКЛ., БЪД.ВР., 2Л., ЕД.Ч., М.Р. = щял си да трополиш
| ПР.НАКЛ., БЪД.ВР., 2Л., ЕД.Ч., Ж.Р. = щяла си да трополиш
| ПР.НАКЛ., БЪД.ВР., 2Л., ЕД.Ч., СР.Р. = щяло си да трополиш
| ПР.НАКЛ., БЪД.ВР., 2Л., МН.Ч. = щели сте да трополите
| ПР.НАКЛ., БЪД.ВР., 3Л., ЕД.Ч., М.Р. = щял (е) да трополи
| ПР.НАКЛ., БЪД.ВР., 3Л., ЕД.Ч., Ж.Р. = щяла (е) да трополи
| ПР.НАКЛ., БЪД.ВР., 3Л., ЕД.Ч., СР.Р. = щяло (е) да трополи
| ПР.НАКЛ., БЪД.ВР., 3Л., МН.Ч. = щели (са) да трополят
| ПР.НАКЛ., БЪД.ПРЕД.ВР., 1Л., ЕД.Ч., М.Р. = щял съм да съм трополил
| ПР.НАКЛ., БЪД.ПРЕД.ВР., 1Л., ЕД.Ч., Ж.Р. = щяла съм да съм трополила
| ПР.НАКЛ., БЪД.ПРЕД.ВР., 1Л., ЕД.Ч., СР.Р. = щяло съм да съм трополило
| ПР.НАКЛ., БЪД.ПРЕД.ВР., 1Л., МН.Ч. = щели сме да сме трополили
| ПР.НАКЛ., БЪД.ПРЕД.ВР., 2Л., ЕД.Ч., М.Р. = щял си да си трополил
| ПР.НАКЛ., БЪД.ПРЕД.ВР., 2Л., ЕД.Ч., Ж.Р. = щяла си да си трополила
| ПР.НАКЛ., БЪД.ПРЕД.ВР., 2Л., ЕД.Ч., СР.Р. = щяло си да си трополило
| ПР.НАКЛ., БЪД.ПРЕД.ВР., 2Л., МН.Ч. = щели сте да сте трополили
| ПР.НАКЛ., БЪД.ПРЕД.ВР., 3Л., ЕД.Ч., М.Р. = щял (е) да е трополил
| ПР.НАКЛ., БЪД.ПРЕД.ВР., 3Л., ЕД.Ч., Ж.Р. = щяла (е) да е трополила
| ПР.НАКЛ., БЪД.ПРЕД.ВР., 3Л., ЕД.Ч., СР.Р. = щяло (е) да е трополило
| ПР.НАКЛ., БЪД.ПРЕД.ВР., 3Л., МН.Ч. = щели (са) да са трополили
| УСЛОВНО НАКЛОНЕНИЕ, 1Л., ЕД.Ч., М.Р. = бих трополил
| УСЛОВНО НАКЛОНЕНИЕ, 1Л., ЕД.Ч., Ж.Р. = бих трополила
| УСЛОВНО НАКЛОНЕНИЕ, 1Л., ЕД.Ч., СР.Р. = бих трополило
| УСЛОВНО НАКЛОНЕНИЕ, 1Л., МН.Ч. = бихме трополили
| УСЛОВНО НАКЛОНЕНИЕ, 2Л., ЕД.Ч., М.Р. = би трополил
| УСЛОВНО НАКЛОНЕНИЕ, 2Л., ЕД.Ч., Ж.Р. = би трополила
| УСЛОВНО НАКЛОНЕНИЕ, 2Л., ЕД.Ч., СР.Р. = би трополило
| УСЛОВНО НАКЛОНЕНИЕ, 2Л., МН.Ч. = бихте трополили
| УСЛОВНО НАКЛОНЕНИЕ, 3Л., ЕД.Ч., М.Р. = би трополил
| УСЛОВНО НАКЛОНЕНИЕ, 3Л., ЕД.Ч., Ж.Р. = би трополила
| УСЛОВНО НАКЛОНЕНИЕ, 3Л., ЕД.Ч., СР.Р. = би трополило
| УСЛОВНО НАКЛОНЕНИЕ, 3Л., МН.Ч. = биха трополили
| ПОВЕЛИТЕЛНО НАКЛОНЕНИЕ, ЕД.Ч. = тро·по·ли
| ПОВЕЛИТЕЛНО НАКЛОНЕНИЕ, МН.Ч. = тро·по·ле·те
| МИН.СТРАД.ПРИЧ. М.Р. = тро·по·лен
| МИН.СТРАД.ПРИЧ. М.Р. НЕПЪЛЕН ЧЛЕН = тро·по·ле·ния
| МИН.СТРАД.ПРИЧ. М.Р. ПЪЛЕН ЧЛЕН = тро·по·ле·ни·ят
| МИН.СТРАД.ПРИЧ. Ж.Р. = тро·по·ле·на
| МИН.СТРАД.ПРИЧ. Ж.Р. ЧЛЕН = тро·по·ле·на·та
| МИН.СТРАД.ПРИЧ. СР.Р. = тро·по·ле·но
| МИН.СТРАД.ПРИЧ. СР.Р. ЧЛЕН = тро·по·ле·но·то
| МИН.СТРАД.ПРИЧ. МН.Ч. = тро·по·ле·ни
| МИН.СТРАД.ПРИЧ. МН.Ч. ЧЛЕН = тро·по·ле·ни·те
| МИН.ДЕЯТ.СВ.ПРИЧ. М.Р. = тро·по·лил
| МИН.ДЕЯТ.СВ.ПРИЧ. М.Р. НЕПЪЛЕН ЧЛЕН = тро·по·ли·лия
| МИН.ДЕЯТ.СВ.ПРИЧ. М.Р. ПЪЛЕН ЧЛЕН = тро·по·ли·ли·ят
| МИН.ДЕЯТ.СВ.ПРИЧ. Ж.Р. = тро·по·ли·ла
| МИН.ДЕЯТ.СВ.ПРИЧ. Ж.Р. ЧЛЕН = тро·по·ли·ла·та
| МИН.ДЕЯТ.СВ.ПРИЧ. СР.Р. = тро·по·ли·ло
| МИН.ДЕЯТ.СВ.ПРИЧ. СР.Р. ЧЛЕН = тро·по·ли·ло·то
| МИН.ДЕЯТ.СВ.ПРИЧ. МН.Ч. = тро·по·ли·ли
| МИН.ДЕЯТ.СВ.ПРИЧ. МН.Ч. ЧЛЕН = тро·по·ли·ли·те
| МИН.ДЕЯТ.НЕСВ.ПРИЧ. М.Р. = тро·по·лял
| МИН.ДЕЯТ.НЕСВ.ПРИЧ. М.Р. НЕПЪЛЕН ЧЛЕН = тро·по·ля·лия
| МИН.ДЕЯТ.НЕСВ.ПРИЧ. М.Р. ПЪЛЕН ЧЛЕН = тро·по·ля·ли·ят
| МИН.ДЕЯТ.НЕСВ.ПРИЧ. Ж.Р. = тро·по·ля·ла
| МИН.ДЕЯТ.НЕСВ.ПРИЧ. Ж.Р. ЧЛЕН = тро·по·ля·ла·та
| МИН.ДЕЯТ.НЕСВ.ПРИЧ. СР.Р. = тро·по·ля·ло
| МИН.ДЕЯТ.НЕСВ.ПРИЧ. СР.Р. ЧЛЕН = тро·по·ля·ло·то
| МИН.ДЕЯТ.НЕСВ.ПРИЧ. МН.Ч. = тро·по·ле·ли
| МИН.ДЕЯТ.НЕСВ.ПРИЧ. МН.Ч. ЧЛЕН = тро·по·ле·ли·те
| СЕГ.ДЕЯТ.ПРИЧ. М.Р. = тро·по·лящ
| СЕГ.ДЕЯТ.ПРИЧ. М.Р. НЕПЪЛЕН ЧЛЕН = тро·по·ля·щия
| СЕГ.ДЕЯТ.ПРИЧ. М.Р. ПЪЛЕН ЧЛЕН = тро·по·ля·щи·ят
| СЕГ.ДЕЯТ.ПРИЧ. Ж.Р. = тро·по·ля·ща
| СЕГ.ДЕЯТ.ПРИЧ. Ж.Р. ЧЛЕН = тро·по·ля·ща·та
| СЕГ.ДЕЯТ.ПРИЧ. СР.Р. = тро·по·ля·що
| СЕГ.ДЕЯТ.ПРИЧ. СР.Р. ЧЛЕН = тро·по·ля·що·то
| СЕГ.ДЕЯТ.ПРИЧ. МН.Ч. = тро·по·ля·щи
| СЕГ.ДЕЯТ.ПРИЧ. МН.Ч. ЧЛЕН = тро·по·ля·щи·те
| ДЕЕПРИЧАСТИЕ = тро·по·лей·ки
| СКРИТИ ПРЕПРАТКИ = 
[[трополя]],
[[трополиш]],
[[трополи]],
[[трополим]],
[[трополите]],
[[трополят]],
[[трополих]],
[[трополихме]],
[[трополихте]],
[[трополиха]],
[[трополях]],
[[трополеше]],
[[трополяхме]],
[[трополяхте]],
[[трополяха]],
[[трополете]],
[[трополил]],
[[трополилия]],
[[трополилият]],
[[трополила]],
[[трополилата]],
[[трополило]],
[[трополилото]],
[[трополили]],
[[трополилите]],
[[трополял]],
[[трополялия]],
[[трополялият]],
[[трополяла]],
[[трополялата]],
[[трополяло]],
[[трополялото]],
[[трополели]],
[[трополелите]],
[[трополен]],
[[трополения]],
[[трополеният]],
[[трополена]],
[[трополената]],
[[трополено]],
[[трополеното]],
[[трополени]],
[[трополените]],
[[трополящ]],
[[трополящия]],
[[трополящият]],
[[трополяща]],
[[трополящата]],
[[трополящо]],
[[трополящото]],
[[трополящи]],
[[трополящите]],
[[трополейки]],
[[трополил съм]],
[[трополила съм]],
[[трополило съм]],
[[трополили сме]],
[[трополил си]],
[[трополила си]],
[[трополило си]],
[[трополили сте]],
[[трополил е]],
[[трополила е]],
[[трополило е]],
[[трополили са]],
[[бях трополил]],
[[бях трополила]],
[[бях трополило]],
[[бяхме трополили]],
[[беше трополил]],
[[беше трополила]],
[[беше трополило]],
[[бяхте трополили]],
[[бяха трополили]],
[[ще трополя]],
[[ще трополим]],
[[ще трополиш]],
[[ще трополите]],
[[ще трополи]],
[[ще трополят]],
[[ще съм трополил]],
[[ще съм трополила]],
[[ще съм трополило]],
[[ще сме трополили]],
[[ще си трополил]],
[[ще си трополила]],
[[ще си трополило]],
[[ще сте трополили]],
[[ще е трополил]],
[[ще е трополила]],
[[ще е трополило]],
[[ще са трополили]],
[[щях да трополя]],
[[щяхме да трополим]],
[[щеше да трополиш]],
[[щяхте да трополите]],
[[щеше да трополи]],
[[щяха да трополят]],
[[щях да съм трополил]],
[[щях да съм трополила]],
[[щях да съм трополило]],
[[щяхме да сме трополили]],
[[щеше да си трополил]],
[[щеше да си трополила]],
[[щеше да си трополило]],
[[щяхте да сте трополили]],
[[щеше да е трополил]],
[[щеше да е трополила]],
[[щеше да е трополило]],
[[щяха да са трополили]],
[[трополял съм]],
[[трополяла съм]],
[[трополяло съм]],
[[трополели сме]],
[[трополял си]],
[[трополяла си]],
[[трополяло си]],
[[трополели сте]],
[[трополял е]],
[[трополяла е]],
[[трополяло е]],
[[трополели са]],
[[бил съм трополил]],
[[била съм трополила]],
[[било съм трополило]],
[[били сме трополили]],
[[бил си трополил]],
[[била си трополила]],
[[било си трополило]],
[[били сте трополили]],
[[бил е трополил]],
[[била е трополила]],
[[било е трополило]],
[[били са трополили]],
[[щял съм да трополя]],
[[щяла съм да трополя]],
[[щяло съм да трополя]],
[[щели сме да трополим]],
[[щял си да трополиш]],
[[щяла си да трополиш]],
[[щяло си да трополиш]],
[[щели сте да трополите]],
[[щял да трополи]],
[[щяла да трополи]],
[[щяло да трополи]],
[[щели да трополят]],
[[щял е да трополи]],
[[щяла е да трополи]],
[[щяло е да трополи]],
[[щели са да трополят]],
[[щял съм да съм трополил]],
[[щяла съм да съм трополила]],
[[щяло съм да съм трополило]],
[[щели сме да сме трополили]],
[[щял си да си трополил]],
[[щяла си да си трополила]],
[[щяло си да си трополило]],
[[щели сте да сте трополили]],
[[щял да е трополил]],
[[щяла да е трополила]],
[[щяло да е трополило]],
[[щели да са трополили]],
[[щял е да е трополил]],
[[щяла е да е трополила]],
[[щяло е да е трополило]],
[[щели са да са трополили]],
[[бих трополил]],
[[бих трополила]],
[[бих трополило]],
[[бихме трополили]],
[[би трополил]],
[[би трополила]],
[[би трополило]],
[[бихте трополили]],
[[биха трополили]],
}}</text>
      <sha1>9aoqbt277du69pcc2lioga0dz0t3rq5</sha1>
    </revision>
  </page>
  <page>
    <title>Шаблон:Словоформи/тропосам</title>
    <ns>10</ns>
    <id>564752</id>
    <revision>
      <id>596732</id>
      <timestamp>2005-05-12T09:51:36Z</timestamp>
      <contributor>
        <username>Bgbot</username>
        <id>83</id>
      </contributor>
      <comment>Борислав: Шаблон със словоформи</comment>
      <model>wikitext</model>
      <format>text/x-wiki</format>
      <text bytes="20590" xml:space="preserve">{{Шаблон:Словоформи/Глагол|
  ОСНОВНА ФОРМА = тропосам
| СЕГ.ВР., 1Л., ЕД.Ч. = тро·по·сам
| СЕГ.ВР., 1Л., МН.Ч. = тро·по·са·ме
| СЕГ.ВР., 2Л., ЕД.Ч. = тро·по·саш
| СЕГ.ВР., 2Л., МН.Ч. = тро·по·са·те
| СЕГ.ВР., 3Л., ЕД.Ч. = тро·по·са
| СЕГ.ВР., 3Л., МН.Ч. = тро·по·сат
| МИН.СВ.ВР., 1Л., ЕД.Ч. = тро·по·сах
| МИН.СВ.ВР., 1Л., МН.Ч. = тро·по·сах·ме
| МИН.СВ.ВР., 2Л., ЕД.Ч. = тро·по·са
| МИН.СВ.ВР., 2Л., МН.Ч. = тро·по·сах·те
| МИН.СВ.ВР., 3Л., ЕД.Ч. = тро·по·са
| МИН.СВ.ВР., 3Л., МН.Ч. = тро·по·са·ха
| МИН.НЕСВ.ВР., 1Л., ЕД.Ч. = тро·по·сах
| МИН.НЕСВ.ВР., 1Л., МН.Ч. = тро·по·сах·ме
| МИН.НЕСВ.ВР., 2Л., ЕД.Ч. = тро·по·са·ше
| МИН.НЕСВ.ВР., 2Л., МН.Ч. = тро·по·сах·те
| МИН.НЕСВ.ВР., 3Л., ЕД.Ч. = тро·по·са·ше
| МИН.НЕСВ.ВР., 3Л., МН.Ч. = тро·по·са·ха
| МИН.НЕОПР.ВР., 1Л., ЕД.Ч., М.Р. = тропосал съм
| МИН.НЕОПР.ВР., 1Л., ЕД.Ч., Ж.Р. = тропосала съм
| МИН.НЕОПР.ВР., 1Л., ЕД.Ч., СР.Р. = тропосало съм
| МИН.НЕОПР.ВР., 1Л., МН.Ч. = тропосали сме
| МИН.НЕОПР.ВР., 2Л., ЕД.Ч., М.Р. = тропосал си
| МИН.НЕОПР.ВР., 2Л., ЕД.Ч., Ж.Р. = тропосала си
| МИН.НЕОПР.ВР., 2Л., ЕД.Ч., СР.Р. = тропосало си
| МИН.НЕОПР.ВР., 2Л., МН.Ч. = тропосали сте
| МИН.НЕОПР.ВР., 3Л., ЕД.Ч., М.Р. = тропосал е
| МИН.НЕОПР.ВР., 3Л., ЕД.Ч., Ж.Р. = тропосала е
| МИН.НЕОПР.ВР., 3Л., ЕД.Ч., СР.Р. = тропосало е
| МИН.НЕОПР.ВР., 3Л., МН.Ч. = тропосали са
| МИН.ПРЕД.ВР., 1Л., ЕД.Ч., М.Р. = бях тропосал
| МИН.ПРЕД.ВР., 1Л., ЕД.Ч., Ж.Р. = бях тропосала
| МИН.ПРЕД.ВР., 1Л., ЕД.Ч., СР.Р. = бях тропосало
| МИН.ПРЕД.ВР., 1Л., МН.Ч. = бяхме тропосали
| МИН.ПРЕД.ВР., 2Л., ЕД.Ч., М.Р. = беше тропосал
| МИН.ПРЕД.ВР., 2Л., ЕД.Ч., Ж.Р. = беше тропосала
| МИН.ПРЕД.ВР., 2Л., ЕД.Ч., СР.Р. = беше тропосало
| МИН.ПРЕД.ВР., 2Л., МН.Ч. = бяхте тропосали
| МИН.ПРЕД.ВР., 3Л., ЕД.Ч., М.Р. = беше тропосал
| МИН.ПРЕД.ВР., 3Л., ЕД.Ч., Ж.Р. = беше тропосала
| МИН.ПРЕД.ВР., 3Л., ЕД.Ч., СР.Р. = беше тропосало
| МИН.ПРЕД.ВР., 3Л., МН.Ч. = бяха тропосали
| БЪД.ВР., 1Л., ЕД.Ч. = ще тропосам
| БЪД.ВР., 1Л., МН.Ч. = ще тропосаме
| БЪД.ВР., 2Л., ЕД.Ч. = ще тропосаш
| БЪД.ВР., 2Л., МН.Ч. = ще тропосате
| БЪД.ВР., 3Л., ЕД.Ч. = ще тропоса
| БЪД.ВР., 3Л., МН.Ч. = ще тропосат
| БЪД.ПРЕД.ВР., 1Л., ЕД.Ч., М.Р. = ще съм тропосал
| БЪД.ПРЕД.ВР., 1Л., ЕД.Ч., Ж.Р. = ще съм тропосала
| БЪД.ПРЕД.ВР., 1Л., ЕД.Ч., СР.Р. = ще съм тропосало
| БЪД.ПРЕД.ВР., 1Л., МН.Ч. = ще сме тропосали
| БЪД.ПРЕД.ВР., 2Л., ЕД.Ч., М.Р. = ще си тропосал
| БЪД.ПРЕД.ВР., 2Л., ЕД.Ч., Ж.Р. = ще си тропосала
| БЪД.ПРЕД.ВР., 2Л., ЕД.Ч., СР.Р. = ще си тропосало
| БЪД.ПРЕД.ВР., 2Л., МН.Ч. = ще сте тропосали
| БЪД.ПРЕД.ВР., 3Л., ЕД.Ч., М.Р. = ще е тропосал
| БЪД.ПРЕД.ВР., 3Л., ЕД.Ч., Ж.Р. = ще е тропосала
| БЪД.ПРЕД.ВР., 3Л., ЕД.Ч., СР.Р. = ще е тропосало
| БЪД.ПРЕД.ВР., 3Л., МН.Ч. = ще са тропосали
| БЪД.ВР. В МИН., 1Л., ЕД.Ч. = щях да тропосам
| БЪД.ВР. В МИН., 1Л., МН.Ч. = щяхме да тропосаме
| БЪД.ВР. В МИН., 2Л., ЕД.Ч. = щеше да тропосаш
| БЪД.ВР. В МИН., 2Л., МН.Ч. = щяхте да тропосате
| БЪД.ВР. В МИН., 3Л., ЕД.Ч. = щеше да тропоса
| БЪД.ВР. В МИН., 3Л., МН.Ч. = щяха да тропосат
| БЪД.ПРЕД.ВР. В МИН., 1Л., ЕД.Ч., М.Р. = щях да съм тропосал
| БЪД.ПРЕД.ВР. В МИН., 1Л., ЕД.Ч., Ж.Р. = щях да съм тропосала
| БЪД.ПРЕД.ВР. В МИН., 1Л., ЕД.Ч., СР.Р. = щях да съм тропосало
| БЪД.ПРЕД.ВР. В МИН., 1Л., МН.Ч. = щяхме да сме тропосали
| БЪД.ПРЕД.ВР. В МИН., 2Л., ЕД.Ч., М.Р. = щеше да си тропосал
| БЪД.ПРЕД.ВР. В МИН., 2Л., ЕД.Ч., Ж.Р. = щеше да си тропосала
| БЪД.ПРЕД.ВР. В МИН., 2Л., ЕД.Ч., СР.Р. = щеше да си тропосало
| БЪД.ПРЕД.ВР. В МИН., 2Л., МН.Ч. = щяхте да сте тропосали
| БЪД.ПРЕД.ВР. В МИН., 3Л., ЕД.Ч., М.Р. = щеше да е тропосал
| БЪД.ПРЕД.ВР. В МИН., 3Л., ЕД.Ч., Ж.Р. = щеше да е тропосала
| БЪД.ПРЕД.ВР. В МИН., 3Л., ЕД.Ч., СР.Р. = щеше да е тропосало
| БЪД.ПРЕД.ВР. В МИН., 3Л., МН.Ч. = щяха да са тропосали
| ПР.НАКЛ., СЕГ.ВР., 1Л., ЕД.Ч., М.Р. = тропосал съм
| ПР.НАКЛ., СЕГ.ВР., 1Л., ЕД.Ч., Ж.Р. = тропосала съм
| ПР.НАКЛ., СЕГ.ВР., 1Л., ЕД.Ч., СР.Р. = тропосало съм
| ПР.НАКЛ., СЕГ.ВР., 1Л., МН.Ч. = тропосали сме
| ПР.НАКЛ., СЕГ.ВР., 2Л., ЕД.Ч., М.Р. = тропосал си
| ПР.НАКЛ., СЕГ.ВР., 2Л., ЕД.Ч., Ж.Р. = тропосала си
| ПР.НАКЛ., СЕГ.ВР., 2Л., ЕД.Ч., СР.Р. = тропосало си
| ПР.НАКЛ., СЕГ.ВР., 2Л., МН.Ч. = тропосали сте
| ПР.НАКЛ., СЕГ.ВР., 3Л., ЕД.Ч., М.Р. = тропосал (е)
| ПР.НАКЛ., СЕГ.ВР., 3Л., ЕД.Ч., Ж.Р. = тропосала (е)
| ПР.НАКЛ., СЕГ.ВР., 3Л., ЕД.Ч., СР.Р. = тропосало (е)
| ПР.НАКЛ., СЕГ.ВР., 3Л., МН.Ч. = тропосали (са)
| ПР.НАКЛ., МИН.СВ.ВР., 1Л., ЕД.Ч., М.Р. = тропосал съм
| ПР.НАКЛ., МИН.СВ.ВР., 1Л., ЕД.Ч., Ж.Р. = тропосала съм
| ПР.НАКЛ., МИН.СВ.ВР., 1Л., ЕД.Ч., СР.Р. = тропосало съм
| ПР.НАКЛ., МИН.СВ.ВР., 1Л., МН.Ч. = тропосали сме
| ПР.НАКЛ., МИН.СВ.ВР., 2Л., ЕД.Ч., М.Р. = тропосал си
| ПР.НАКЛ., МИН.СВ.ВР., 2Л., ЕД.Ч., Ж.Р. = тропосала си
| ПР.НАКЛ., МИН.СВ.ВР., 2Л., ЕД.Ч., СР.Р. = тропосало си
| ПР.НАКЛ., МИН.СВ.ВР., 2Л., МН.Ч. = тропосали сте
| ПР.НАКЛ., МИН.СВ.ВР., 3Л., ЕД.Ч., М.Р. = тропосал (е)
| ПР.НАКЛ., МИН.СВ.ВР., 3Л., ЕД.Ч., Ж.Р. = тропосала (е)
| ПР.НАКЛ., МИН.СВ.ВР., 3Л., ЕД.Ч., СР.Р. = тропосало (е)
| ПР.НАКЛ., МИН.СВ.ВР., 3Л., МН.Ч. = тропосали (са)
| ПР.НАКЛ., МИН.НЕОПР.ВР., 1Л., ЕД.Ч., М.Р. = бил съм тропосал
| ПР.НАКЛ., МИН.НЕОПР.ВР., 1Л., ЕД.Ч., Ж.Р. = била съм тропосала
| ПР.НАКЛ., МИН.НЕОПР.ВР., 1Л., ЕД.Ч., СР.Р. = било съм тропосало
| ПР.НАКЛ., МИН.НЕОПР.ВР., 1Л., МН.Ч. = били сме тропосали
| ПР.НАКЛ., МИН.НЕОПР.ВР., 2Л., ЕД.Ч., М.Р. = бил си тропосал
| ПР.НАКЛ., МИН.НЕОПР.ВР., 2Л., ЕД.Ч., Ж.Р. = била си тропосала
| ПР.НАКЛ., МИН.НЕОПР.ВР., 2Л., ЕД.Ч., СР.Р. = било си тропосало
| ПР.НАКЛ., МИН.НЕОПР.ВР., 2Л., МН.Ч. = били сте тропосали
| ПР.НАКЛ., МИН.НЕОПР.ВР., 3Л., ЕД.Ч., М.Р. = бил (е) тропосал
| ПР.НАКЛ., МИН.НЕОПР.ВР., 3Л., ЕД.Ч., Ж.Р. = била (е) тропосала
| ПР.НАКЛ., МИН.НЕОПР.ВР., 3Л., ЕД.Ч., СР.Р. = било (е) тропосало
| ПР.НАКЛ., МИН.НЕОПР.ВР., 3Л., МН.Ч. = били (са) тропосали
| ПР.НАКЛ., БЪД.ВР., 1Л., ЕД.Ч., М.Р. = щял съм да тропосам
| ПР.НАКЛ., БЪД.ВР., 1Л., ЕД.Ч., Ж.Р. = щяла съм да тропосам
| ПР.НАКЛ., БЪД.ВР., 1Л., ЕД.Ч., СР.Р. = щяло съм да тропосам
| ПР.НАКЛ., БЪД.ВР., 1Л., МН.Ч. = щели сме да тропосаме
| ПР.НАКЛ., БЪД.ВР., 2Л., ЕД.Ч., М.Р. = щял си да тропосаш
| ПР.НАКЛ., БЪД.ВР., 2Л., ЕД.Ч., Ж.Р. = щяла си да тропосаш
| ПР.НАКЛ., БЪД.ВР., 2Л., ЕД.Ч., СР.Р. = щяло си да тропосаш
| ПР.НАКЛ., БЪД.ВР., 2Л., МН.Ч. = щели сте да тропосате
| ПР.НАКЛ., БЪД.ВР., 3Л., ЕД.Ч., М.Р. = щял (е) да тропоса
| ПР.НАКЛ., БЪД.ВР., 3Л., ЕД.Ч., Ж.Р. = щяла (е) да тропоса
| ПР.НАКЛ., БЪД.ВР., 3Л., ЕД.Ч., СР.Р. = щяло (е) да тропоса
| ПР.НАКЛ., БЪД.ВР., 3Л., МН.Ч. = щели (са) да тропосат
| ПР.НАКЛ., БЪД.ПРЕД.ВР., 1Л., ЕД.Ч., М.Р. = щял съм да съм тропосал
| ПР.НАКЛ., БЪД.ПРЕД.ВР., 1Л., ЕД.Ч., Ж.Р. = щяла съм да съм тропосала
| ПР.НАКЛ., БЪД.ПРЕД.ВР., 1Л., ЕД.Ч., СР.Р. = щяло съм да съм тропосало
| ПР.НАКЛ., БЪД.ПРЕД.ВР., 1Л., МН.Ч. = щели сме да сме тропосали
| ПР.НАКЛ., БЪД.ПРЕД.ВР., 2Л., ЕД.Ч., М.Р. = щял си да си тропосал
| ПР.НАКЛ., БЪД.ПРЕД.ВР., 2Л., ЕД.Ч., Ж.Р. = щяла си да си тропосала
| ПР.НАКЛ., БЪД.ПРЕД.ВР., 2Л., ЕД.Ч., СР.Р. = щяло си да си тропосало
| ПР.НАКЛ., БЪД.ПРЕД.ВР., 2Л., МН.Ч. = щели сте да сте тропосали
| ПР.НАКЛ., БЪД.ПРЕД.ВР., 3Л., ЕД.Ч., М.Р. = щял (е) да е тропосал
| ПР.НАКЛ., БЪД.ПРЕД.ВР., 3Л., ЕД.Ч., Ж.Р. = щяла (е) да е тропосала
| ПР.НАКЛ., БЪД.ПРЕД.ВР., 3Л., ЕД.Ч., СР.Р. = щяло (е) да е тропосало
| ПР.НАКЛ., БЪД.ПРЕД.ВР., 3Л., МН.Ч. = щели (са) да са тропосали
| УСЛОВНО НАКЛОНЕНИЕ, 1Л., ЕД.Ч., М.Р. = бих тропосал
| УСЛОВНО НАКЛОНЕНИЕ, 1Л., ЕД.Ч., Ж.Р. = бих тропосала
| УСЛОВНО НАКЛОНЕНИЕ, 1Л., ЕД.Ч., СР.Р. = бих тропосало
| УСЛОВНО НАКЛОНЕНИЕ, 1Л., МН.Ч. = бихме тропосали
| УСЛОВНО НАКЛОНЕНИЕ, 2Л., ЕД.Ч., М.Р. = би тропосал
| УСЛОВНО НАКЛОНЕНИЕ, 2Л., ЕД.Ч., Ж.Р. = би тропосала
| УСЛОВНО НАКЛОНЕНИЕ, 2Л., ЕД.Ч., СР.Р. = би тропосало
| УСЛОВНО НАКЛОНЕНИЕ, 2Л., МН.Ч. = бихте тропосали
| УСЛОВНО НАКЛОНЕНИЕ, 3Л., ЕД.Ч., М.Р. = би тропосал
| УСЛОВНО НАКЛОНЕНИЕ, 3Л., ЕД.Ч., Ж.Р. = би тропосала
| УСЛОВНО НАКЛОНЕНИЕ, 3Л., ЕД.Ч., СР.Р. = би тропосало
| УСЛОВНО НАКЛОНЕНИЕ, 3Л., МН.Ч. = биха тропосали
| ПОВЕЛИТЕЛНО НАКЛОНЕНИЕ, ЕД.Ч. = тро·по·сай
| ПОВЕЛИТЕЛНО НАКЛОНЕНИЕ, МН.Ч. = тро·по·сай·те
| МИН.СТРАД.ПРИЧ. М.Р. = тро·по·сан
| МИН.СТРАД.ПРИЧ. М.Р. НЕПЪЛЕН ЧЛЕН = тро·по·са·ния
| МИН.СТРАД.ПРИЧ. М.Р. ПЪЛЕН ЧЛЕН = тро·по·са·ни·ят
| МИН.СТРАД.ПРИЧ. Ж.Р. = тро·по·са·на
| МИН.СТРАД.ПРИЧ. Ж.Р. ЧЛЕН = тро·по·са·на·та
| МИН.СТРАД.ПРИЧ. СР.Р. = тро·по·са·но
| МИН.СТРАД.ПРИЧ. СР.Р. ЧЛЕН = тро·по·са·но·то
| МИН.СТРАД.ПРИЧ. МН.Ч. = тро·по·са·ни
| МИН.СТРАД.ПРИЧ. МН.Ч. ЧЛЕН = тро·по·са·ни·те
| МИН.ДЕЯТ.СВ.ПРИЧ. М.Р. = тро·по·сал
| МИН.ДЕЯТ.СВ.ПРИЧ. М.Р. НЕПЪЛЕН ЧЛЕН = тро·по·са·лия
| МИН.ДЕЯТ.СВ.ПРИЧ. М.Р. ПЪЛЕН ЧЛЕН = тро·по·са·ли·ят
| МИН.ДЕЯТ.СВ.ПРИЧ. Ж.Р. = тро·по·са·ла
| МИН.ДЕЯТ.СВ.ПРИЧ. Ж.Р. ЧЛЕН = тро·по·са·ла·та
| МИН.ДЕЯТ.СВ.ПРИЧ. СР.Р. = тро·по·са·ло
| МИН.ДЕЯТ.СВ.ПРИЧ. СР.Р. ЧЛЕН = тро·по·са·ло·то
| МИН.ДЕЯТ.СВ.ПРИЧ. МН.Ч. = тро·по·са·ли
| МИН.ДЕЯТ.СВ.ПРИЧ. МН.Ч. ЧЛЕН = тро·по·са·ли·те
| МИН.ДЕЯТ.НЕСВ.ПРИЧ. М.Р. = тро·по·сал
| МИН.ДЕЯТ.НЕСВ.ПРИЧ. М.Р. НЕПЪЛЕН ЧЛЕН = тро·по·са·лия
| МИН.ДЕЯТ.НЕСВ.ПРИЧ. М.Р. ПЪЛЕН ЧЛЕН = тро·по·са·ли·ят
| МИН.ДЕЯТ.НЕСВ.ПРИЧ. Ж.Р. = тро·по·са·ла
| МИН.ДЕЯТ.НЕСВ.ПРИЧ. Ж.Р. ЧЛЕН = тро·по·са·ла·та
| МИН.ДЕЯТ.НЕСВ.ПРИЧ. СР.Р. = тро·по·са·ло
| МИН.ДЕЯТ.НЕСВ.ПРИЧ. СР.Р. ЧЛЕН = тро·по·са·ло·то
| МИН.ДЕЯТ.НЕСВ.ПРИЧ. МН.Ч. = тро·по·са·ли
| МИН.ДЕЯТ.НЕСВ.ПРИЧ. МН.Ч. ЧЛЕН = тро·по·са·ли·те
| СЕГ.ДЕЯТ.ПРИЧ. М.Р. = тро·по·сащ
| СЕГ.ДЕЯТ.ПРИЧ. М.Р. НЕПЪЛЕН ЧЛЕН = тро·по·са·щия
| СЕГ.ДЕЯТ.ПРИЧ. М.Р. ПЪЛЕН ЧЛЕН = тро·по·са·щи·ят
| СЕГ.ДЕЯТ.ПРИЧ. Ж.Р. = тро·по·са·ща
| СЕГ.ДЕЯТ.ПРИЧ. Ж.Р. ЧЛЕН = тро·по·са·ща·та
| СЕГ.ДЕЯТ.ПРИЧ. СР.Р. = тро·по·са·що
| СЕГ.ДЕЯТ.ПРИЧ. СР.Р. ЧЛЕН = тро·по·са·що·то
| СЕГ.ДЕЯТ.ПРИЧ. МН.Ч. = тро·по·са·щи
| СЕГ.ДЕЯТ.ПРИЧ. МН.Ч. ЧЛЕН = тро·по·са·щи·те
| ДЕЕПРИЧАСТИЕ = тро·по·сай·ки
| СКРИТИ ПРЕПРАТКИ = 
[[тропосам]],
[[тропосаш]],
[[тропоса]],
[[тропосаме]],
[[тропосате]],
[[тропосат]],
[[тропосах]],
[[тропосахме]],
[[тропосахте]],
[[тропосаха]],
[[тропосаше]],
[[тропосай]],
[[тропосайте]],
[[тропосал]],
[[тропосалия]],
[[тропосалият]],
[[тропосала]],
[[тропосалата]],
[[тропосало]],
[[тропосалото]],
[[тропосали]],
[[тропосалите]],
[[тропосан]],
[[тропосания]],
[[тропосаният]],
[[тропосана]],
[[тропосаната]],
[[тропосано]],
[[тропосаното]],
[[тропосани]],
[[тропосаните]],
[[тропосащ]],
[[тропосащия]],
[[тропосащият]],
[[тропосаща]],
[[тропосащата]],
[[тропосащо]],
[[тропосащото]],
[[тропосащи]],
[[тропосащите]],
[[тропосайки]],
[[тропосал съм]],
[[тропосала съм]],
[[тропосало съм]],
[[тропосали сме]],
[[тропосал си]],
[[тропосала си]],
[[тропосало си]],
[[тропосали сте]],
[[тропосал е]],
[[тропосала е]],
[[тропосало е]],
[[тропосали са]],
[[бях тропосал]],
[[бях тропосала]],
[[бях тропосало]],
[[бяхме тропосали]],
[[беше тропосал]],
[[беше тропосала]],
[[беше тропосало]],
[[бяхте тропосали]],
[[бяха тропосали]],
[[ще тропосам]],
[[ще тропосаме]],
[[ще тропосаш]],
[[ще тропосате]],
[[ще тропоса]],
[[ще тропосат]],
[[ще съм тропосал]],
[[ще съм тропосала]],
[[ще съм тропосало]],
[[ще сме тропосали]],
[[ще си тропосал]],
[[ще си тропосала]],
[[ще си тропосало]],
[[ще сте тропосали]],
[[ще е тропосал]],
[[ще е тропосала]],
[[ще е тропосало]],
[[ще са тропосали]],
[[щях да тропосам]],
[[щяхме да тропосаме]],
[[щеше да тропосаш]],
[[щяхте да тропосате]],
[[щеше да тропоса]],
[[щяха да тропосат]],
[[щях да съм тропосал]],
[[щях да съм тропосала]],
[[щях да съм тропосало]],
[[щяхме да сме тропосали]],
[[щеше да си тропосал]],
[[щеше да си тропосала]],
[[щеше да си тропосало]],
[[щяхте да сте тропосали]],
[[щеше да е тропосал]],
[[щеше да е тропосала]],
[[щеше да е тропосало]],
[[щяха да са тропосали]],
[[бил съм тропосал]],
[[била съм тропосала]],
[[било съм тропосало]],
[[били сме тропосали]],
[[бил си тропосал]],
[[била си тропосала]],
[[било си тропосало]],
[[били сте тропосали]],
[[бил е тропосал]],
[[била е тропосала]],
[[било е тропосало]],
[[били са тропосали]],
[[щял съм да тропосам]],
[[щяла съм да тропосам]],
[[щяло съм да тропосам]],
[[щели сме да тропосаме]],
[[щял си да тропосаш]],
[[щяла си да тропосаш]],
[[щяло си да тропосаш]],
[[щели сте да тропосате]],
[[щял да тропоса]],
[[щяла да тропоса]],
[[щяло да тропоса]],
[[щели да тропосат]],
[[щял е да тропоса]],
[[щяла е да тропоса]],
[[щяло е да тропоса]],
[[щели са да тропосат]],
[[щял съм да съм тропосал]],
[[щяла съм да съм тропосала]],
[[щяло съм да съм тропосало]],
[[щели сме да сме тропосали]],
[[щял си да си тропосал]],
[[щяла си да си тропосала]],
[[щяло си да си тропосало]],
[[щели сте да сте тропосали]],
[[щял да е тропосал]],
[[щяла да е тропосала]],
[[щяло да е тропосало]],
[[щели да са тропосали]],
[[щял е да е тропосал]],
[[щяла е да е тропосала]],
[[щяло е да е тропосало]],
[[щели са да са тропосали]],
[[бих тропосал]],
[[бих тропосала]],
[[бих тропосало]],
[[бихме тропосали]],
[[би тропосал]],
[[би тропосала]],
[[би тропосало]],
[[бихте тропосали]],
[[биха тропосали]],
}}</text>
      <sha1>t6j0lbmbx9xzwg8nt25s7derd2i7x21</sha1>
    </revision>
  </page>
  <page>
    <title>Шаблон:Словоформи/тропосвам</title>
    <ns>10</ns>
    <id>564763</id>
    <revision>
      <id>596743</id>
      <timestamp>2005-05-12T09:51:57Z</timestamp>
      <contributor>
        <username>Bgbot</username>
        <id>83</id>
      </contributor>
      <comment>Борислав: Шаблон със словоформи</comment>
      <model>wikitext</model>
      <format>text/x-wiki</format>
      <text bytes="21272" xml:space="preserve">{{Шаблон:Словоформи/Глагол|
  ОСНОВНА ФОРМА = тропосвам
| СЕГ.ВР., 1Л., ЕД.Ч. = тро·пос·вам
| СЕГ.ВР., 1Л., МН.Ч. = тро·пос·ва·ме
| СЕГ.ВР., 2Л., ЕД.Ч. = тро·пос·ваш
| СЕГ.ВР., 2Л., МН.Ч. = тро·пос·ва·те
| СЕГ.ВР., 3Л., ЕД.Ч. = тро·пос·ва
| СЕГ.ВР., 3Л., МН.Ч. = тро·пос·ват
| МИН.СВ.ВР., 1Л., ЕД.Ч. = тро·пос·вах
| МИН.СВ.ВР., 1Л., МН.Ч. = тро·пос·вах·ме
| МИН.СВ.ВР., 2Л., ЕД.Ч. = тро·пос·ва
| МИН.СВ.ВР., 2Л., МН.Ч. = тро·пос·вах·те
| МИН.СВ.ВР., 3Л., ЕД.Ч. = тро·пос·ва
| МИН.СВ.ВР., 3Л., МН.Ч. = тро·пос·ва·ха
| МИН.НЕСВ.ВР., 1Л., ЕД.Ч. = тро·пос·вах
| МИН.НЕСВ.ВР., 1Л., МН.Ч. = тро·пос·вах·ме
| МИН.НЕСВ.ВР., 2Л., ЕД.Ч. = тро·пос·ва·ше
| МИН.НЕСВ.ВР., 2Л., МН.Ч. = тро·пос·вах·те
| МИН.НЕСВ.ВР., 3Л., ЕД.Ч. = тро·пос·ва·ше
| МИН.НЕСВ.ВР., 3Л., МН.Ч. = тро·пос·ва·ха
| МИН.НЕОПР.ВР., 1Л., ЕД.Ч., М.Р. = тропосвал съм
| МИН.НЕОПР.ВР., 1Л., ЕД.Ч., Ж.Р. = тропосвала съм
| МИН.НЕОПР.ВР., 1Л., ЕД.Ч., СР.Р. = тропосвало съм
| МИН.НЕОПР.ВР., 1Л., МН.Ч. = тропосвали сме
| МИН.НЕОПР.ВР., 2Л., ЕД.Ч., М.Р. = тропосвал си
| МИН.НЕОПР.ВР., 2Л., ЕД.Ч., Ж.Р. = тропосвала си
| МИН.НЕОПР.ВР., 2Л., ЕД.Ч., СР.Р. = тропосвало си
| МИН.НЕОПР.ВР., 2Л., МН.Ч. = тропосвали сте
| МИН.НЕОПР.ВР., 3Л., ЕД.Ч., М.Р. = тропосвал е
| МИН.НЕОПР.ВР., 3Л., ЕД.Ч., Ж.Р. = тропосвала е
| МИН.НЕОПР.ВР., 3Л., ЕД.Ч., СР.Р. = тропосвало е
| МИН.НЕОПР.ВР., 3Л., МН.Ч. = тропосвали са
| МИН.ПРЕД.ВР., 1Л., ЕД.Ч., М.Р. = бях тропосвал
| МИН.ПРЕД.ВР., 1Л., ЕД.Ч., Ж.Р. = бях тропосвала
| МИН.ПРЕД.ВР., 1Л., ЕД.Ч., СР.Р. = бях тропосвало
| МИН.ПРЕД.ВР., 1Л., МН.Ч. = бяхме тропосвали
| МИН.ПРЕД.ВР., 2Л., ЕД.Ч., М.Р. = беше тропосвал
| МИН.ПРЕД.ВР., 2Л., ЕД.Ч., Ж.Р. = беше тропосвала
| МИН.ПРЕД.ВР., 2Л., ЕД.Ч., СР.Р. = беше тропосвало
| МИН.ПРЕД.ВР., 2Л., МН.Ч. = бяхте тропосвали
| МИН.ПРЕД.ВР., 3Л., ЕД.Ч., М.Р. = беше тропосвал
| МИН.ПРЕД.ВР., 3Л., ЕД.Ч., Ж.Р. = беше тропосвала
| МИН.ПРЕД.ВР., 3Л., ЕД.Ч., СР.Р. = беше тропосвало
| МИН.ПРЕД.ВР., 3Л., МН.Ч. = бяха тропосвали
| БЪД.ВР., 1Л., ЕД.Ч. = ще тропосвам
| БЪД.ВР., 1Л., МН.Ч. = ще тропосваме
| БЪД.ВР., 2Л., ЕД.Ч. = ще тропосваш
| БЪД.ВР., 2Л., МН.Ч. = ще тропосвате
| БЪД.ВР., 3Л., ЕД.Ч. = ще тропосва
| БЪД.ВР., 3Л., МН.Ч. = ще тропосват
| БЪД.ПРЕД.ВР., 1Л., ЕД.Ч., М.Р. = ще съм тропосвал
| БЪД.ПРЕД.ВР., 1Л., ЕД.Ч., Ж.Р. = ще съм тропосвала
| БЪД.ПРЕД.ВР., 1Л., ЕД.Ч., СР.Р. = ще съм тропосвало
| БЪД.ПРЕД.ВР., 1Л., МН.Ч. = ще сме тропосвали
| БЪД.ПРЕД.ВР., 2Л., ЕД.Ч., М.Р. = ще си тропосвал
| БЪД.ПРЕД.ВР., 2Л., ЕД.Ч., Ж.Р. = ще си тропосвала
| БЪД.ПРЕД.ВР., 2Л., ЕД.Ч., СР.Р. = ще си тропосвало
| БЪД.ПРЕД.ВР., 2Л., МН.Ч. = ще сте тропосвали
| БЪД.ПРЕД.ВР., 3Л., ЕД.Ч., М.Р. = ще е тропосвал
| БЪД.ПРЕД.ВР., 3Л., ЕД.Ч., Ж.Р. = ще е тропосвала
| БЪД.ПРЕД.ВР., 3Л., ЕД.Ч., СР.Р. = ще е тропосвало
| БЪД.ПРЕД.ВР., 3Л., МН.Ч. = ще са тропосвали
| БЪД.ВР. В МИН., 1Л., ЕД.Ч. = щях да тропосвам
| БЪД.ВР. В МИН., 1Л., МН.Ч. = щяхме да тропосваме
| БЪД.ВР. В МИН., 2Л., ЕД.Ч. = щеше да тропосваш
| БЪД.ВР. В МИН., 2Л., МН.Ч. = щяхте да тропосвате
| БЪД.ВР. В МИН., 3Л., ЕД.Ч. = щеше да тропосва
| БЪД.ВР. В МИН., 3Л., МН.Ч. = щяха да тропосват
| БЪД.ПРЕД.ВР. В МИН., 1Л., ЕД.Ч., М.Р. = щях да съм тропосвал
| БЪД.ПРЕД.ВР. В МИН., 1Л., ЕД.Ч., Ж.Р. = щях да съм тропосвала
| БЪД.ПРЕД.ВР. В МИН., 1Л., ЕД.Ч., СР.Р. = щях да съм тропосвало
| БЪД.ПРЕД.ВР. В МИН., 1Л., МН.Ч. = щяхме да сме тропосвали
| БЪД.ПРЕД.ВР. В МИН., 2Л., ЕД.Ч., М.Р. = щеше да си тропосвал
| БЪД.ПРЕД.ВР. В МИН., 2Л., ЕД.Ч., Ж.Р. = щеше да си тропосвала
| БЪД.ПРЕД.ВР. В МИН., 2Л., ЕД.Ч., СР.Р. = щеше да си тропосвало
| БЪД.ПРЕД.ВР. В МИН., 2Л., МН.Ч. = щяхте да сте тропосвали
| БЪД.ПРЕД.ВР. В МИН., 3Л., ЕД.Ч., М.Р. = щеше да е тропосвал
| БЪД.ПРЕД.ВР. В МИН., 3Л., ЕД.Ч., Ж.Р. = щеше да е тропосвала
| БЪД.ПРЕД.ВР. В МИН., 3Л., ЕД.Ч., СР.Р. = щеше да е тропосвало
| БЪД.ПРЕД.ВР. В МИН., 3Л., МН.Ч. = щяха да са тропосвали
| ПР.НАКЛ., СЕГ.ВР., 1Л., ЕД.Ч., М.Р. = тропосвал съм
| ПР.НАКЛ., СЕГ.ВР., 1Л., ЕД.Ч., Ж.Р. = тропосвала съм
| ПР.НАКЛ., СЕГ.ВР., 1Л., ЕД.Ч., СР.Р. = тропосвало съм
| ПР.НАКЛ., СЕГ.ВР., 1Л., МН.Ч. = тропосвали сме
| ПР.НАКЛ., СЕГ.ВР., 2Л., ЕД.Ч., М.Р. = тропосвал си
| ПР.НАКЛ., СЕГ.ВР., 2Л., ЕД.Ч., Ж.Р. = тропосвала си
| ПР.НАКЛ., СЕГ.ВР., 2Л., ЕД.Ч., СР.Р. = тропосвало си
| ПР.НАКЛ., СЕГ.ВР., 2Л., МН.Ч. = тропосвали сте
| ПР.НАКЛ., СЕГ.ВР., 3Л., ЕД.Ч., М.Р. = тропосвал (е)
| ПР.НАКЛ., СЕГ.ВР., 3Л., ЕД.Ч., Ж.Р. = тропосвала (е)
| ПР.НАКЛ., СЕГ.ВР., 3Л., ЕД.Ч., СР.Р. = тропосвало (е)
| ПР.НАКЛ., СЕГ.ВР., 3Л., МН.Ч. = тропосвали (са)
| ПР.НАКЛ., МИН.СВ.ВР., 1Л., ЕД.Ч., М.Р. = тропосвал съм
| ПР.НАКЛ., МИН.СВ.ВР., 1Л., ЕД.Ч., Ж.Р. = тропосвала съм
| ПР.НАКЛ., МИН.СВ.ВР., 1Л., ЕД.Ч., СР.Р. = тропосвало съм
| ПР.НАКЛ., МИН.СВ.ВР., 1Л., МН.Ч. = тропосвали сме
| ПР.НАКЛ., МИН.СВ.ВР., 2Л., ЕД.Ч., М.Р. = тропосвал си
| ПР.НАКЛ., МИН.СВ.ВР., 2Л., ЕД.Ч., Ж.Р. = тропосвала си
| ПР.НАКЛ., МИН.СВ.ВР., 2Л., ЕД.Ч., СР.Р. = тропосвало си
| ПР.НАКЛ., МИН.СВ.ВР., 2Л., МН.Ч. = тропосвали сте
| ПР.НАКЛ., МИН.СВ.ВР., 3Л., ЕД.Ч., М.Р. = тропосвал (е)
| ПР.НАКЛ., МИН.СВ.ВР., 3Л., ЕД.Ч., Ж.Р. = тропосвала (е)
| ПР.НАКЛ., МИН.СВ.ВР., 3Л., ЕД.Ч., СР.Р. = тропосвало (е)
| ПР.НАКЛ., МИН.СВ.ВР., 3Л., МН.Ч. = тропосвали (са)
| ПР.НАКЛ., МИН.НЕОПР.ВР., 1Л., ЕД.Ч., М.Р. = бил съм тропосвал
| ПР.НАКЛ., МИН.НЕОПР.ВР., 1Л., ЕД.Ч., Ж.Р. = била съм тропосвала
| ПР.НАКЛ., МИН.НЕОПР.ВР., 1Л., ЕД.Ч., СР.Р. = било съм тропосвало
| ПР.НАКЛ., МИН.НЕОПР.ВР., 1Л., МН.Ч. = били сме тропосвали
| ПР.НАКЛ., МИН.НЕОПР.ВР., 2Л., ЕД.Ч., М.Р. = бил си тропосвал
| ПР.НАКЛ., МИН.НЕОПР.ВР., 2Л., ЕД.Ч., Ж.Р. = била си тропосвала
| ПР.НАКЛ., МИН.НЕОПР.ВР., 2Л., ЕД.Ч., СР.Р. = било си тропосвало
| ПР.НАКЛ., МИН.НЕОПР.ВР., 2Л., МН.Ч. = били сте тропосвали
| ПР.НАКЛ., МИН.НЕОПР.ВР., 3Л., ЕД.Ч., М.Р. = бил (е) тропосвал
| ПР.НАКЛ., МИН.НЕОПР.ВР., 3Л., ЕД.Ч., Ж.Р. = била (е) тропосвала
| ПР.НАКЛ., МИН.НЕОПР.ВР., 3Л., ЕД.Ч., СР.Р. = било (е) тропосвало
| ПР.НАКЛ., МИН.НЕОПР.ВР., 3Л., МН.Ч. = били (са) тропосвали
| ПР.НАКЛ., БЪД.ВР., 1Л., ЕД.Ч., М.Р. = щял съм да тропосвам
| ПР.НАКЛ., БЪД.ВР., 1Л., ЕД.Ч., Ж.Р. = щяла съм да тропосвам
| ПР.НАКЛ., БЪД.ВР., 1Л., ЕД.Ч., СР.Р. = щяло съм да тропосвам
| ПР.НАКЛ., БЪД.ВР., 1Л., МН.Ч. = щели сме да тропосваме
| ПР.НАКЛ., БЪД.ВР., 2Л., ЕД.Ч., М.Р. = щял си да тропосваш
| ПР.НАКЛ., БЪД.ВР., 2Л., ЕД.Ч., Ж.Р. = щяла си да тропосваш
| ПР.НАКЛ., БЪД.ВР., 2Л., ЕД.Ч., СР.Р. = щяло си да тропосваш
| ПР.НАКЛ., БЪД.ВР., 2Л., МН.Ч. = щели сте да тропосвате
| ПР.НАКЛ., БЪД.ВР., 3Л., ЕД.Ч., М.Р. = щял (е) да тропосва
| ПР.НАКЛ., БЪД.ВР., 3Л., ЕД.Ч., Ж.Р. = щяла (е) да тропосва
| ПР.НАКЛ., БЪД.ВР., 3Л., ЕД.Ч., СР.Р. = щяло (е) да тропосва
| ПР.НАКЛ., БЪД.ВР., 3Л., МН.Ч. = щели (са) да тропосват
| ПР.НАКЛ., БЪД.ПРЕД.ВР., 1Л., ЕД.Ч., М.Р. = щял съм да съм тропосвал
| ПР.НАКЛ., БЪД.ПРЕД.ВР., 1Л., ЕД.Ч., Ж.Р. = щяла съм да съм тропосвала
| ПР.НАКЛ., БЪД.ПРЕД.ВР., 1Л., ЕД.Ч., СР.Р. = щяло съм да съм тропосвало
| ПР.НАКЛ., БЪД.ПРЕД.ВР., 1Л., МН.Ч. = щели сме да сме тропосвали
| ПР.НАКЛ., БЪД.ПРЕД.ВР., 2Л., ЕД.Ч., М.Р. = щял си да си тропосвал
| ПР.НАКЛ., БЪД.ПРЕД.ВР., 2Л., ЕД.Ч., Ж.Р. = щяла си да си тропосвала
| ПР.НАКЛ., БЪД.ПРЕД.ВР., 2Л., ЕД.Ч., СР.Р. = щяло си да си тропосвало
| ПР.НАКЛ., БЪД.ПРЕД.ВР., 2Л., МН.Ч. = щели сте да сте тропосвали
| ПР.НАКЛ., БЪД.ПРЕД.ВР., 3Л., ЕД.Ч., М.Р. = щял (е) да е тропосвал
| ПР.НАКЛ., БЪД.ПРЕД.ВР., 3Л., ЕД.Ч., Ж.Р. = щяла (е) да е тропосвала
| ПР.НАКЛ., БЪД.ПРЕД.ВР., 3Л., ЕД.Ч., СР.Р. = щяло (е) да е тропосвало
| ПР.НАКЛ., БЪД.ПРЕД.ВР., 3Л., МН.Ч. = щели (са) да са тропосвали
| УСЛОВНО НАКЛОНЕНИЕ, 1Л., ЕД.Ч., М.Р. = бих тропосвал
| УСЛОВНО НАКЛОНЕНИЕ, 1Л., ЕД.Ч., Ж.Р. = бих тропосвала
| УСЛОВНО НАКЛОНЕНИЕ, 1Л., ЕД.Ч., СР.Р. = бих тропосвало
| УСЛОВНО НАКЛОНЕНИЕ, 1Л., МН.Ч. = бихме тропосвали
| УСЛОВНО НАКЛОНЕНИЕ, 2Л., ЕД.Ч., М.Р. = би тропосвал
| УСЛОВНО НАКЛОНЕНИЕ, 2Л., ЕД.Ч., Ж.Р. = би тропосвала
| УСЛОВНО НАКЛОНЕНИЕ, 2Л., ЕД.Ч., СР.Р. = би тропосвало
| УСЛОВНО НАКЛОНЕНИЕ, 2Л., МН.Ч. = бихте тропосвали
| УСЛОВНО НАКЛОНЕНИЕ, 3Л., ЕД.Ч., М.Р. = би тропосвал
| УСЛОВНО НАКЛОНЕНИЕ, 3Л., ЕД.Ч., Ж.Р. = би тропосвала
| УСЛОВНО НАКЛОНЕНИЕ, 3Л., ЕД.Ч., СР.Р. = би тропосвало
| УСЛОВНО НАКЛОНЕНИЕ, 3Л., МН.Ч. = биха тропосвали
| ПОВЕЛИТЕЛНО НАКЛОНЕНИЕ, ЕД.Ч. = тро·пос·вай
| ПОВЕЛИТЕЛНО НАКЛОНЕНИЕ, МН.Ч. = тро·пос·вай·те
| МИН.СТРАД.ПРИЧ. М.Р. = тро·пос·ван
| МИН.СТРАД.ПРИЧ. М.Р. НЕПЪЛЕН ЧЛЕН = тро·пос·ва·ния
| МИН.СТРАД.ПРИЧ. М.Р. ПЪЛЕН ЧЛЕН = тро·пос·ва·ни·ят
| МИН.СТРАД.ПРИЧ. Ж.Р. = тро·пос·ва·на
| МИН.СТРАД.ПРИЧ. Ж.Р. ЧЛЕН = тро·пос·ва·на·та
| МИН.СТРАД.ПРИЧ. СР.Р. = тро·пос·ва·но
| МИН.СТРАД.ПРИЧ. СР.Р. ЧЛЕН = тро·пос·ва·но·то
| МИН.СТРАД.ПРИЧ. МН.Ч. = тро·пос·ва·ни
| МИН.СТРАД.ПРИЧ. МН.Ч. ЧЛЕН = тро·пос·ва·ни·те
| МИН.ДЕЯТ.СВ.ПРИЧ. М.Р. = тро·пос·вал
| МИН.ДЕЯТ.СВ.ПРИЧ. М.Р. НЕПЪЛЕН ЧЛЕН = тро·пос·ва·лия
| МИН.ДЕЯТ.СВ.ПРИЧ. М.Р. ПЪЛЕН ЧЛЕН = тро·пос·ва·ли·ят
| МИН.ДЕЯТ.СВ.ПРИЧ. Ж.Р. = тро·пос·ва·ла
| МИН.ДЕЯТ.СВ.ПРИЧ. Ж.Р. ЧЛЕН = тро·пос·ва·ла·та
| МИН.ДЕЯТ.СВ.ПРИЧ. СР.Р. = тро·пос·ва·ло
| МИН.ДЕЯТ.СВ.ПРИЧ. СР.Р. ЧЛЕН = тро·пос·ва·ло·то
| МИН.ДЕЯТ.СВ.ПРИЧ. МН.Ч. = тро·пос·ва·ли
| МИН.ДЕЯТ.СВ.ПРИЧ. МН.Ч. ЧЛЕН = тро·пос·ва·ли·те
| МИН.ДЕЯТ.НЕСВ.ПРИЧ. М.Р. = тро·пос·вал
| МИН.ДЕЯТ.НЕСВ.ПРИЧ. М.Р. НЕПЪЛЕН ЧЛЕН = тро·пос·ва·лия
| МИН.ДЕЯТ.НЕСВ.ПРИЧ. М.Р. ПЪЛЕН ЧЛЕН = тро·пос·ва·ли·ят
| МИН.ДЕЯТ.НЕСВ.ПРИЧ. Ж.Р. = тро·пос·ва·ла
| МИН.ДЕЯТ.НЕСВ.ПРИЧ. Ж.Р. ЧЛЕН = тро·пос·ва·ла·та
| МИН.ДЕЯТ.НЕСВ.ПРИЧ. СР.Р. = тро·пос·ва·ло
| МИН.ДЕЯТ.НЕСВ.ПРИЧ. СР.Р. ЧЛЕН = тро·пос·ва·ло·то
| МИН.ДЕЯТ.НЕСВ.ПРИЧ. МН.Ч. = тро·пос·ва·ли
| МИН.ДЕЯТ.НЕСВ.ПРИЧ. МН.Ч. ЧЛЕН = тро·пос·ва·ли·те
| СЕГ.ДЕЯТ.ПРИЧ. М.Р. = тро·пос·ващ
| СЕГ.ДЕЯТ.ПРИЧ. М.Р. НЕПЪЛЕН ЧЛЕН = тро·пос·ва·щия
| СЕГ.ДЕЯТ.ПРИЧ. М.Р. ПЪЛЕН ЧЛЕН = тро·пос·ва·щи·ят
| СЕГ.ДЕЯТ.ПРИЧ. Ж.Р. = тро·пос·ва·ща
| СЕГ.ДЕЯТ.ПРИЧ. Ж.Р. ЧЛЕН = тро·пос·ва·ща·та
| СЕГ.ДЕЯТ.ПРИЧ. СР.Р. = тро·пос·ва·що
| СЕГ.ДЕЯТ.ПРИЧ. СР.Р. ЧЛЕН = тро·пос·ва·що·то
| СЕГ.ДЕЯТ.ПРИЧ. МН.Ч. = тро·пос·ва·щи
| СЕГ.ДЕЯТ.ПРИЧ. МН.Ч. ЧЛЕН = тро·пос·ва·щи·те
| ДЕЕПРИЧАСТИЕ = тро·пос·вай·ки
| СКРИТИ ПРЕПРАТКИ = 
[[тропосвам]],
[[тропосваш]],
[[тропосва]],
[[тропосваме]],
[[тропосвате]],
[[тропосват]],
[[тропосвах]],
[[тропосвахме]],
[[тропосвахте]],
[[тропосваха]],
[[тропосваше]],
[[тропосвай]],
[[тропосвайте]],
[[тропосвал]],
[[тропосвалия]],
[[тропосвалият]],
[[тропосвала]],
[[тропосвалата]],
[[тропосвало]],
[[тропосвалото]],
[[тропосвали]],
[[тропосвалите]],
[[тропосван]],
[[тропосвания]],
[[тропосваният]],
[[тропосвана]],
[[тропосваната]],
[[тропосвано]],
[[тропосваното]],
[[тропосвани]],
[[тропосваните]],
[[тропосващ]],
[[тропосващия]],
[[тропосващият]],
[[тропосваща]],
[[тропосващата]],
[[тропосващо]],
[[тропосващото]],
[[тропосващи]],
[[тропосващите]],
[[тропосвайки]],
[[тропосвал съм]],
[[тропосвала съм]],
[[тропосвало съм]],
[[тропосвали сме]],
[[тропосвал си]],
[[тропосвала си]],
[[тропосвало си]],
[[тропосвали сте]],
[[тропосвал е]],
[[тропосвала е]],
[[тропосвало е]],
[[тропосвали са]],
[[бях тропосвал]],
[[бях тропосвала]],
[[бях тропосвало]],
[[бяхме тропосвали]],
[[беше тропосвал]],
[[беше тропосвала]],
[[беше тропосвало]],
[[бяхте тропосвали]],
[[бяха тропосвали]],
[[ще тропосвам]],
[[ще тропосваме]],
[[ще тропосваш]],
[[ще тропосвате]],
[[ще тропосва]],
[[ще тропосват]],
[[ще съм тропосвал]],
[[ще съм тропосвала]],
[[ще съм тропосвало]],
[[ще сме тропосвали]],
[[ще си тропосвал]],
[[ще си тропосвала]],
[[ще си тропосвало]],
[[ще сте тропосвали]],
[[ще е тропосвал]],
[[ще е тропосвала]],
[[ще е тропосвало]],
[[ще са тропосвали]],
[[щях да тропосвам]],
[[щяхме да тропосваме]],
[[щеше да тропосваш]],
[[щяхте да тропосвате]],
[[щеше да тропосва]],
[[щяха да тропосват]],
[[щях да съм тропосвал]],
[[щях да съм тропосвала]],
[[щях да съм тропосвало]],
[[щяхме да сме тропосвали]],
[[щеше да си тропосвал]],
[[щеше да си тропосвала]],
[[щеше да си тропосвало]],
[[щяхте да сте тропосвали]],
[[щеше да е тропосвал]],
[[щеше да е тропосвала]],
[[щеше да е тропосвало]],
[[щяха да са тропосвали]],
[[бил съм тропосвал]],
[[била съм тропосвала]],
[[било съм тропосвало]],
[[били сме тропосвали]],
[[бил си тропосвал]],
[[била си тропосвала]],
[[било си тропосвало]],
[[били сте тропосвали]],
[[бил е тропосвал]],
[[била е тропосвала]],
[[било е тропосвало]],
[[били са тропосвали]],
[[щял съм да тропосвам]],
[[щяла съм да тропосвам]],
[[щяло съм да тропосвам]],
[[щели сме да тропосваме]],
[[щял си да тропосваш]],
[[щяла си да тропосваш]],
[[щяло си да тропосваш]],
[[щели сте да тропосвате]],
[[щял да тропосва]],
[[щяла да тропосва]],
[[щяло да тропосва]],
[[щели да тропосват]],
[[щял е да тропосва]],
[[щяла е да тропосва]],
[[щяло е да тропосва]],
[[щели са да тропосват]],
[[щял съм да съм тропосвал]],
[[щяла съм да съм тропосвала]],
[[щяло съм да съм тропосвало]],
[[щели сме да сме тропосвали]],
[[щял си да си тропосвал]],
[[щяла си да си тропосвала]],
[[щяло си да си тропосвало]],
[[щели сте да сте тропосвали]],
[[щял да е тропосвал]],
[[щяла да е тропосвала]],
[[щяло да е тропосвало]],
[[щели да са тропосвали]],
[[щял е да е тропосвал]],
[[щяла е да е тропосвала]],
[[щяло е да е тропосвало]],
[[щели са да са тропосвали]],
[[бих тропосвал]],
[[бих тропосвала]],
[[бих тропосвало]],
[[бихме тропосвали]],
[[би тропосвал]],
[[би тропосвала]],
[[би тропосвало]],
[[бихте тропосвали]],
[[биха тропосвали]],
}}</text>
      <sha1>e6zd6ju2g2cqv8ipyguxu4m6ezz7xh8</sha1>
    </revision>
  </page>
  <page>
    <title>Шаблон:Словоформи/тропотя</title>
    <ns>10</ns>
    <id>446579</id>
    <revision>
      <id>478561</id>
      <timestamp>2005-05-07T19:17:33Z</timestamp>
      <contributor>
        <username>Bgbot</username>
        <id>83</id>
      </contributor>
      <comment>Борислав: Шаблон със словоформи</comment>
      <model>wikitext</model>
      <format>text/x-wiki</format>
      <text bytes="21194" xml:space="preserve">{{Шаблон:Словоформи/Глагол|
  ОСНОВНА ФОРМА = тропотя
| СЕГ.ВР., 1Л., ЕД.Ч. = тро·по·тя
| СЕГ.ВР., 1Л., МН.Ч. = тро·по·тим
| СЕГ.ВР., 2Л., ЕД.Ч. = тро·по·тиш
| СЕГ.ВР., 2Л., МН.Ч. = тро·по·ти·те
| СЕГ.ВР., 3Л., ЕД.Ч. = тро·по·ти
| СЕГ.ВР., 3Л., МН.Ч. = тро·по·тят
| МИН.СВ.ВР., 1Л., ЕД.Ч. = тро·по·тих
| МИН.СВ.ВР., 1Л., МН.Ч. = тро·по·тих·ме
| МИН.СВ.ВР., 2Л., ЕД.Ч. = тро·по·ти
| МИН.СВ.ВР., 2Л., МН.Ч. = тро·по·тих·те
| МИН.СВ.ВР., 3Л., ЕД.Ч. = тро·по·ти
| МИН.СВ.ВР., 3Л., МН.Ч. = тро·по·ти·ха
| МИН.НЕСВ.ВР., 1Л., ЕД.Ч. = тро·по·тех
| МИН.НЕСВ.ВР., 1Л., МН.Ч. = тро·по·тех·ме
| МИН.НЕСВ.ВР., 2Л., ЕД.Ч. = тро·по·те·ше
| МИН.НЕСВ.ВР., 2Л., МН.Ч. = тро·по·тех·те
| МИН.НЕСВ.ВР., 3Л., ЕД.Ч. = тро·по·те·ше
| МИН.НЕСВ.ВР., 3Л., МН.Ч. = тро·по·те·ха
| МИН.НЕОПР.ВР., 1Л., ЕД.Ч., М.Р. = тропотил съм
| МИН.НЕОПР.ВР., 1Л., ЕД.Ч., Ж.Р. = тропотила съм
| МИН.НЕОПР.ВР., 1Л., ЕД.Ч., СР.Р. = тропотило съм
| МИН.НЕОПР.ВР., 1Л., МН.Ч. = тропотили сме
| МИН.НЕОПР.ВР., 2Л., ЕД.Ч., М.Р. = тропотил си
| МИН.НЕОПР.ВР., 2Л., ЕД.Ч., Ж.Р. = тропотила си
| МИН.НЕОПР.ВР., 2Л., ЕД.Ч., СР.Р. = тропотило си
| МИН.НЕОПР.ВР., 2Л., МН.Ч. = тропотили сте
| МИН.НЕОПР.ВР., 3Л., ЕД.Ч., М.Р. = тропотил е
| МИН.НЕОПР.ВР., 3Л., ЕД.Ч., Ж.Р. = тропотила е
| МИН.НЕОПР.ВР., 3Л., ЕД.Ч., СР.Р. = тропотило е
| МИН.НЕОПР.ВР., 3Л., МН.Ч. = тропотили са
| МИН.ПРЕД.ВР., 1Л., ЕД.Ч., М.Р. = бях тропотил
| МИН.ПРЕД.ВР., 1Л., ЕД.Ч., Ж.Р. = бях тропотила
| МИН.ПРЕД.ВР., 1Л., ЕД.Ч., СР.Р. = бях тропотило
| МИН.ПРЕД.ВР., 1Л., МН.Ч. = бяхме тропотили
| МИН.ПРЕД.ВР., 2Л., ЕД.Ч., М.Р. = беше тропотил
| МИН.ПРЕД.ВР., 2Л., ЕД.Ч., Ж.Р. = беше тропотила
| МИН.ПРЕД.ВР., 2Л., ЕД.Ч., СР.Р. = беше тропотило
| МИН.ПРЕД.ВР., 2Л., МН.Ч. = бяхте тропотили
| МИН.ПРЕД.ВР., 3Л., ЕД.Ч., М.Р. = беше тропотил
| МИН.ПРЕД.ВР., 3Л., ЕД.Ч., Ж.Р. = беше тропотила
| МИН.ПРЕД.ВР., 3Л., ЕД.Ч., СР.Р. = беше тропотило
| МИН.ПРЕД.ВР., 3Л., МН.Ч. = бяха тропотили
| БЪД.ВР., 1Л., ЕД.Ч. = ще тропотя
| БЪД.ВР., 1Л., МН.Ч. = ще тропотим
| БЪД.ВР., 2Л., ЕД.Ч. = ще тропотиш
| БЪД.ВР., 2Л., МН.Ч. = ще тропотите
| БЪД.ВР., 3Л., ЕД.Ч. = ще тропоти
| БЪД.ВР., 3Л., МН.Ч. = ще тропотят
| БЪД.ПРЕД.ВР., 1Л., ЕД.Ч., М.Р. = ще съм тропотил
| БЪД.ПРЕД.ВР., 1Л., ЕД.Ч., Ж.Р. = ще съм тропотила
| БЪД.ПРЕД.ВР., 1Л., ЕД.Ч., СР.Р. = ще съм тропотило
| БЪД.ПРЕД.ВР., 1Л., МН.Ч. = ще сме тропотили
| БЪД.ПРЕД.ВР., 2Л., ЕД.Ч., М.Р. = ще си тропотил
| БЪД.ПРЕД.ВР., 2Л., ЕД.Ч., Ж.Р. = ще си тропотила
| БЪД.ПРЕД.ВР., 2Л., ЕД.Ч., СР.Р. = ще си тропотило
| БЪД.ПРЕД.ВР., 2Л., МН.Ч. = ще сте тропотили
| БЪД.ПРЕД.ВР., 3Л., ЕД.Ч., М.Р. = ще е тропотил
| БЪД.ПРЕД.ВР., 3Л., ЕД.Ч., Ж.Р. = ще е тропотила
| БЪД.ПРЕД.ВР., 3Л., ЕД.Ч., СР.Р. = ще е тропотило
| БЪД.ПРЕД.ВР., 3Л., МН.Ч. = ще са тропотили
| БЪД.ВР. В МИН., 1Л., ЕД.Ч. = щях да тропотя
| БЪД.ВР. В МИН., 1Л., МН.Ч. = щяхме да тропотим
| БЪД.ВР. В МИН., 2Л., ЕД.Ч. = щеше да тропотиш
| БЪД.ВР. В МИН., 2Л., МН.Ч. = щяхте да тропотите
| БЪД.ВР. В МИН., 3Л., ЕД.Ч. = щеше да тропоти
| БЪД.ВР. В МИН., 3Л., МН.Ч. = щяха да тропотят
| БЪД.ПРЕД.ВР. В МИН., 1Л., ЕД.Ч., М.Р. = щях да съм тропотил
| БЪД.ПРЕД.ВР. В МИН., 1Л., ЕД.Ч., Ж.Р. = щях да съм тропотила
| БЪД.ПРЕД.ВР. В МИН., 1Л., ЕД.Ч., СР.Р. = щях да съм тропотило
| БЪД.ПРЕД.ВР. В МИН., 1Л., МН.Ч. = щяхме да сме тропотили
| БЪД.ПРЕД.ВР. В МИН., 2Л., ЕД.Ч., М.Р. = щеше да си тропотил
| БЪД.ПРЕД.ВР. В МИН., 2Л., ЕД.Ч., Ж.Р. = щеше да си тропотила
| БЪД.ПРЕД.ВР. В МИН., 2Л., ЕД.Ч., СР.Р. = щеше да си тропотило
| БЪД.ПРЕД.ВР. В МИН., 2Л., МН.Ч. = щяхте да сте тропотили
| БЪД.ПРЕД.ВР. В МИН., 3Л., ЕД.Ч., М.Р. = щеше да е тропотил
| БЪД.ПРЕД.ВР. В МИН., 3Л., ЕД.Ч., Ж.Р. = щеше да е тропотила
| БЪД.ПРЕД.ВР. В МИН., 3Л., ЕД.Ч., СР.Р. = щеше да е тропотило
| БЪД.ПРЕД.ВР. В МИН., 3Л., МН.Ч. = щяха да са тропотили
| ПР.НАКЛ., СЕГ.ВР., 1Л., ЕД.Ч., М.Р. = тропотел съм
| ПР.НАКЛ., СЕГ.ВР., 1Л., ЕД.Ч., Ж.Р. = тропотела съм
| ПР.НАКЛ., СЕГ.ВР., 1Л., ЕД.Ч., СР.Р. = тропотело съм
| ПР.НАКЛ., СЕГ.ВР., 1Л., МН.Ч. = тропотели сме
| ПР.НАКЛ., СЕГ.ВР., 2Л., ЕД.Ч., М.Р. = тропотел си
| ПР.НАКЛ., СЕГ.ВР., 2Л., ЕД.Ч., Ж.Р. = тропотела си
| ПР.НАКЛ., СЕГ.ВР., 2Л., ЕД.Ч., СР.Р. = тропотело си
| ПР.НАКЛ., СЕГ.ВР., 2Л., МН.Ч. = тропотели сте
| ПР.НАКЛ., СЕГ.ВР., 3Л., ЕД.Ч., М.Р. = тропотел (е)
| ПР.НАКЛ., СЕГ.ВР., 3Л., ЕД.Ч., Ж.Р. = тропотела (е)
| ПР.НАКЛ., СЕГ.ВР., 3Л., ЕД.Ч., СР.Р. = тропотело (е)
| ПР.НАКЛ., СЕГ.ВР., 3Л., МН.Ч. = тропотели (са)
| ПР.НАКЛ., МИН.СВ.ВР., 1Л., ЕД.Ч., М.Р. = тропотил съм
| ПР.НАКЛ., МИН.СВ.ВР., 1Л., ЕД.Ч., Ж.Р. = тропотила съм
| ПР.НАКЛ., МИН.СВ.ВР., 1Л., ЕД.Ч., СР.Р. = тропотило съм
| ПР.НАКЛ., МИН.СВ.ВР., 1Л., МН.Ч. = тропотили сме
| ПР.НАКЛ., МИН.СВ.ВР., 2Л., ЕД.Ч., М.Р. = тропотил си
| ПР.НАКЛ., МИН.СВ.ВР., 2Л., ЕД.Ч., Ж.Р. = тропотила си
| ПР.НАКЛ., МИН.СВ.ВР., 2Л., ЕД.Ч., СР.Р. = тропотило си
| ПР.НАКЛ., МИН.СВ.ВР., 2Л., МН.Ч. = тропотили сте
| ПР.НАКЛ., МИН.СВ.ВР., 3Л., ЕД.Ч., М.Р. = тропотил (е)
| ПР.НАКЛ., МИН.СВ.ВР., 3Л., ЕД.Ч., Ж.Р. = тропотила (е)
| ПР.НАКЛ., МИН.СВ.ВР., 3Л., ЕД.Ч., СР.Р. = тропотило (е)
| ПР.НАКЛ., МИН.СВ.ВР., 3Л., МН.Ч. = тропотили (са)
| ПР.НАКЛ., МИН.НЕОПР.ВР., 1Л., ЕД.Ч., М.Р. = бил съм тропотил
| ПР.НАКЛ., МИН.НЕОПР.ВР., 1Л., ЕД.Ч., Ж.Р. = била съм тропотила
| ПР.НАКЛ., МИН.НЕОПР.ВР., 1Л., ЕД.Ч., СР.Р. = било съм тропотило
| ПР.НАКЛ., МИН.НЕОПР.ВР., 1Л., МН.Ч. = били сме тропотили
| ПР.НАКЛ., МИН.НЕОПР.ВР., 2Л., ЕД.Ч., М.Р. = бил си тропотил
| ПР.НАКЛ., МИН.НЕОПР.ВР., 2Л., ЕД.Ч., Ж.Р. = била си тропотила
| ПР.НАКЛ., МИН.НЕОПР.ВР., 2Л., ЕД.Ч., СР.Р. = било си тропотило
| ПР.НАКЛ., МИН.НЕОПР.ВР., 2Л., МН.Ч. = били сте тропотили
| ПР.НАКЛ., МИН.НЕОПР.ВР., 3Л., ЕД.Ч., М.Р. = бил (е) тропотил
| ПР.НАКЛ., МИН.НЕОПР.ВР., 3Л., ЕД.Ч., Ж.Р. = била (е) тропотила
| ПР.НАКЛ., МИН.НЕОПР.ВР., 3Л., ЕД.Ч., СР.Р. = било (е) тропотило
| ПР.НАКЛ., МИН.НЕОПР.ВР., 3Л., МН.Ч. = били (са) тропотили
| ПР.НАКЛ., БЪД.ВР., 1Л., ЕД.Ч., М.Р. = щял съм да тропотя
| ПР.НАКЛ., БЪД.ВР., 1Л., ЕД.Ч., Ж.Р. = щяла съм да тропотя
| ПР.НАКЛ., БЪД.ВР., 1Л., ЕД.Ч., СР.Р. = щяло съм да тропотя
| ПР.НАКЛ., БЪД.ВР., 1Л., МН.Ч. = щели сме да тропотим
| ПР.НАКЛ., БЪД.ВР., 2Л., ЕД.Ч., М.Р. = щял си да тропотиш
| ПР.НАКЛ., БЪД.ВР., 2Л., ЕД.Ч., Ж.Р. = щяла си да тропотиш
| ПР.НАКЛ., БЪД.ВР., 2Л., ЕД.Ч., СР.Р. = щяло си да тропотиш
| ПР.НАКЛ., БЪД.ВР., 2Л., МН.Ч. = щели сте да тропотите
| ПР.НАКЛ., БЪД.ВР., 3Л., ЕД.Ч., М.Р. = щял (е) да тропоти
| ПР.НАКЛ., БЪД.ВР., 3Л., ЕД.Ч., Ж.Р. = щяла (е) да тропоти
| ПР.НАКЛ., БЪД.ВР., 3Л., ЕД.Ч., СР.Р. = щяло (е) да тропоти
| ПР.НАКЛ., БЪД.ВР., 3Л., МН.Ч. = щели (са) да тропотят
| ПР.НАКЛ., БЪД.ПРЕД.ВР., 1Л., ЕД.Ч., М.Р. = щял съм да съм тропотил
| ПР.НАКЛ., БЪД.ПРЕД.ВР., 1Л., ЕД.Ч., Ж.Р. = щяла съм да съм тропотила
| ПР.НАКЛ., БЪД.ПРЕД.ВР., 1Л., ЕД.Ч., СР.Р. = щяло съм да съм тропотило
| ПР.НАКЛ., БЪД.ПРЕД.ВР., 1Л., МН.Ч. = щели сме да сме тропотили
| ПР.НАКЛ., БЪД.ПРЕД.ВР., 2Л., ЕД.Ч., М.Р. = щял си да си тропотил
| ПР.НАКЛ., БЪД.ПРЕД.ВР., 2Л., ЕД.Ч., Ж.Р. = щяла си да си тропотила
| ПР.НАКЛ., БЪД.ПРЕД.ВР., 2Л., ЕД.Ч., СР.Р. = щяло си да си тропотило
| ПР.НАКЛ., БЪД.ПРЕД.ВР., 2Л., МН.Ч. = щели сте да сте тропотили
| ПР.НАКЛ., БЪД.ПРЕД.ВР., 3Л., ЕД.Ч., М.Р. = щял (е) да е тропотил
| ПР.НАКЛ., БЪД.ПРЕД.ВР., 3Л., ЕД.Ч., Ж.Р. = щяла (е) да е тропотила
| ПР.НАКЛ., БЪД.ПРЕД.ВР., 3Л., ЕД.Ч., СР.Р. = щяло (е) да е тропотило
| ПР.НАКЛ., БЪД.ПРЕД.ВР., 3Л., МН.Ч. = щели (са) да са тропотили
| УСЛОВНО НАКЛОНЕНИЕ, 1Л., ЕД.Ч., М.Р. = бих тропотил
| УСЛОВНО НАКЛОНЕНИЕ, 1Л., ЕД.Ч., Ж.Р. = бих тропотила
| УСЛОВНО НАКЛОНЕНИЕ, 1Л., ЕД.Ч., СР.Р. = бих тропотило
| УСЛОВНО НАКЛОНЕНИЕ, 1Л., МН.Ч. = бихме тропотили
| УСЛОВНО НАКЛОНЕНИЕ, 2Л., ЕД.Ч., М.Р. = би тропотил
| УСЛОВНО НАКЛОНЕНИЕ, 2Л., ЕД.Ч., Ж.Р. = би тропотила
| УСЛОВНО НАКЛОНЕНИЕ, 2Л., ЕД.Ч., СР.Р. = би тропотило
| УСЛОВНО НАКЛОНЕНИЕ, 2Л., МН.Ч. = бихте тропотили
| УСЛОВНО НАКЛОНЕНИЕ, 3Л., ЕД.Ч., М.Р. = би тропотил
| УСЛОВНО НАКЛОНЕНИЕ, 3Л., ЕД.Ч., Ж.Р. = би тропотила
| УСЛОВНО НАКЛОНЕНИЕ, 3Л., ЕД.Ч., СР.Р. = би тропотило
| УСЛОВНО НАКЛОНЕНИЕ, 3Л., МН.Ч. = биха тропотили
| ПОВЕЛИТЕЛНО НАКЛОНЕНИЕ, ЕД.Ч. = тро·по·ти
| ПОВЕЛИТЕЛНО НАКЛОНЕНИЕ, МН.Ч. = тро·по·те·те
| МИН.СТРАД.ПРИЧ. М.Р. = тро·по·тен
| МИН.СТРАД.ПРИЧ. М.Р. НЕПЪЛЕН ЧЛЕН = тро·по·те·ния
| МИН.СТРАД.ПРИЧ. М.Р. ПЪЛЕН ЧЛЕН = тро·по·те·ни·ят
| МИН.СТРАД.ПРИЧ. Ж.Р. = тро·по·те·на
| МИН.СТРАД.ПРИЧ. Ж.Р. ЧЛЕН = тро·по·те·на·та
| МИН.СТРАД.ПРИЧ. СР.Р. = тро·по·те·но
| МИН.СТРАД.ПРИЧ. СР.Р. ЧЛЕН = тро·по·те·но·то
| МИН.СТРАД.ПРИЧ. МН.Ч. = тро·по·те·ни
| МИН.СТРАД.ПРИЧ. МН.Ч. ЧЛЕН = тро·по·те·ни·те
| МИН.ДЕЯТ.СВ.ПРИЧ. М.Р. = тро·по·тил
| МИН.ДЕЯТ.СВ.ПРИЧ. М.Р. НЕПЪЛЕН ЧЛЕН = тро·по·ти·лия
| МИН.ДЕЯТ.СВ.ПРИЧ. М.Р. ПЪЛЕН ЧЛЕН = тро·по·ти·ли·ят
| МИН.ДЕЯТ.СВ.ПРИЧ. Ж.Р. = тро·по·ти·ла
| МИН.ДЕЯТ.СВ.ПРИЧ. Ж.Р. ЧЛЕН = тро·по·ти·ла·та
| МИН.ДЕЯТ.СВ.ПРИЧ. СР.Р. = тро·по·ти·ло
| МИН.ДЕЯТ.СВ.ПРИЧ. СР.Р. ЧЛЕН = тро·по·ти·ло·то
| МИН.ДЕЯТ.СВ.ПРИЧ. МН.Ч. = тро·по·ти·ли
| МИН.ДЕЯТ.СВ.ПРИЧ. МН.Ч. ЧЛЕН = тро·по·ти·ли·те
| МИН.ДЕЯТ.НЕСВ.ПРИЧ. М.Р. = тро·по·тел
| МИН.ДЕЯТ.НЕСВ.ПРИЧ. М.Р. НЕПЪЛЕН ЧЛЕН = тро·по·те·лия
| МИН.ДЕЯТ.НЕСВ.ПРИЧ. М.Р. ПЪЛЕН ЧЛЕН = тро·по·те·ли·ят
| МИН.ДЕЯТ.НЕСВ.ПРИЧ. Ж.Р. = тро·по·те·ла
| МИН.ДЕЯТ.НЕСВ.ПРИЧ. Ж.Р. ЧЛЕН = тро·по·те·ла·та
| МИН.ДЕЯТ.НЕСВ.ПРИЧ. СР.Р. = тро·по·те·ло
| МИН.ДЕЯТ.НЕСВ.ПРИЧ. СР.Р. ЧЛЕН = тро·по·те·ло·то
| МИН.ДЕЯТ.НЕСВ.ПРИЧ. МН.Ч. = тро·по·те·ли
| МИН.ДЕЯТ.НЕСВ.ПРИЧ. МН.Ч. ЧЛЕН = тро·по·те·ли·те
| СЕГ.ДЕЯТ.ПРИЧ. М.Р. = тро·по·тещ
| СЕГ.ДЕЯТ.ПРИЧ. М.Р. НЕПЪЛЕН ЧЛЕН = тро·по·те·щия
| СЕГ.ДЕЯТ.ПРИЧ. М.Р. ПЪЛЕН ЧЛЕН = тро·по·те·щи·ят
| СЕГ.ДЕЯТ.ПРИЧ. Ж.Р. = тро·по·те·ща
| СЕГ.ДЕЯТ.ПРИЧ. Ж.Р. ЧЛЕН = тро·по·те·ща·та
| СЕГ.ДЕЯТ.ПРИЧ. СР.Р. = тро·по·те·що
| СЕГ.ДЕЯТ.ПРИЧ. СР.Р. ЧЛЕН = тро·по·те·що·то
| СЕГ.ДЕЯТ.ПРИЧ. МН.Ч. = тро·по·те·щи
| СЕГ.ДЕЯТ.ПРИЧ. МН.Ч. ЧЛЕН = тро·по·те·щи·те
| ДЕЕПРИЧАСТИЕ = тро·по·тей·ки
| СКРИТИ ПРЕПРАТКИ = 
[[тропотя]],
[[тропотиш]],
[[тропоти]],
[[тропотим]],
[[тропотите]],
[[тропотят]],
[[тропотих]],
[[тропотихме]],
[[тропотихте]],
[[тропотиха]],
[[тропотех]],
[[тропотеше]],
[[тропотехме]],
[[тропотехте]],
[[тропотеха]],
[[тропотете]],
[[тропотил]],
[[тропотилия]],
[[тропотилият]],
[[тропотила]],
[[тропотилата]],
[[тропотило]],
[[тропотилото]],
[[тропотили]],
[[тропотилите]],
[[тропотел]],
[[тропотелия]],
[[тропотелият]],
[[тропотела]],
[[тропотелата]],
[[тропотело]],
[[тропотелото]],
[[тропотели]],
[[тропотелите]],
[[тропотен]],
[[тропотения]],
[[тропотеният]],
[[тропотена]],
[[тропотената]],
[[тропотено]],
[[тропотеното]],
[[тропотени]],
[[тропотените]],
[[тропотещ]],
[[тропотещия]],
[[тропотещият]],
[[тропотеща]],
[[тропотещата]],
[[тропотещо]],
[[тропотещото]],
[[тропотещи]],
[[тропотещите]],
[[тропотейки]],
[[тропотил съм]],
[[тропотила съм]],
[[тропотило съм]],
[[тропотили сме]],
[[тропотил си]],
[[тропотила си]],
[[тропотило си]],
[[тропотили сте]],
[[тропотил е]],
[[тропотила е]],
[[тропотило е]],
[[тропотили са]],
[[бях тропотил]],
[[бях тропотила]],
[[бях тропотило]],
[[бяхме тропотили]],
[[беше тропотил]],
[[беше тропотила]],
[[беше тропотило]],
[[бяхте тропотили]],
[[бяха тропотили]],
[[ще тропотя]],
[[ще тропотим]],
[[ще тропотиш]],
[[ще тропотите]],
[[ще тропоти]],
[[ще тропотят]],
[[ще съм тропотил]],
[[ще съм тропотила]],
[[ще съм тропотило]],
[[ще сме тропотили]],
[[ще си тропотил]],
[[ще си тропотила]],
[[ще си тропотило]],
[[ще сте тропотили]],
[[ще е тропотил]],
[[ще е тропотила]],
[[ще е тропотило]],
[[ще са тропотили]],
[[щях да тропотя]],
[[щяхме да тропотим]],
[[щеше да тропотиш]],
[[щяхте да тропотите]],
[[щеше да тропоти]],
[[щяха да тропотят]],
[[щях да съм тропотил]],
[[щях да съм тропотила]],
[[щях да съм тропотило]],
[[щяхме да сме тропотили]],
[[щеше да си тропотил]],
[[щеше да си тропотила]],
[[щеше да си тропотило]],
[[щяхте да сте тропотили]],
[[щеше да е тропотил]],
[[щеше да е тропотила]],
[[щеше да е тропотило]],
[[щяха да са тропотили]],
[[тропотел съм]],
[[тропотела съм]],
[[тропотело съм]],
[[тропотели сме]],
[[тропотел си]],
[[тропотела си]],
[[тропотело си]],
[[тропотели сте]],
[[тропотел е]],
[[тропотела е]],
[[тропотело е]],
[[тропотели са]],
[[бил съм тропотил]],
[[била съм тропотила]],
[[било съм тропотило]],
[[били сме тропотили]],
[[бил си тропотил]],
[[била си тропотила]],
[[било си тропотило]],
[[били сте тропотили]],
[[бил е тропотил]],
[[била е тропотила]],
[[било е тропотило]],
[[били са тропотили]],
[[щял съм да тропотя]],
[[щяла съм да тропотя]],
[[щяло съм да тропотя]],
[[щели сме да тропотим]],
[[щял си да тропотиш]],
[[щяла си да тропотиш]],
[[щяло си да тропотиш]],
[[щели сте да тропотите]],
[[щял да тропоти]],
[[щяла да тропоти]],
[[щяло да тропоти]],
[[щели да тропотят]],
[[щял е да тропоти]],
[[щяла е да тропоти]],
[[щяло е да тропоти]],
[[щели са да тропотят]],
[[щял съм да съм тропотил]],
[[щяла съм да съм тропотила]],
[[щяло съм да съм тропотило]],
[[щели сме да сме тропотили]],
[[щял си да си тропотил]],
[[щяла си да си тропотила]],
[[щяло си да си тропотило]],
[[щели сте да сте тропотили]],
[[щял да е тропотил]],
[[щяла да е тропотила]],
[[щяло да е тропотило]],
[[щели да са тропотили]],
[[щял е да е тропотил]],
[[щяла е да е тропотила]],
[[щяло е да е тропотило]],
[[щели са да са тропотили]],
[[бих тропотил]],
[[бих тропотила]],
[[бих тропотило]],
[[бихме тропотили]],
[[би тропотил]],
[[би тропотила]],
[[би тропотило]],
[[бихте тропотили]],
[[биха тропотили]],
}}</text>
      <sha1>igfofzb6me6btl878kwtpmvii6ma9a4</sha1>
    </revision>
  </page>
  <page>
    <title>Шаблон:Словоформи/тросвам</title>
    <ns>10</ns>
    <id>564772</id>
    <revision>
      <id>596752</id>
      <timestamp>2005-05-12T09:52:12Z</timestamp>
      <contributor>
        <username>Bgbot</username>
        <id>83</id>
      </contributor>
      <comment>Борислав: Шаблон със словоформи</comment>
      <model>wikitext</model>
      <format>text/x-wiki</format>
      <text bytes="19794" xml:space="preserve">{{Шаблон:Словоформи/Глагол|
  ОСНОВНА ФОРМА = тросвам
| СЕГ.ВР., 1Л., ЕД.Ч. = трос·вам
| СЕГ.ВР., 1Л., МН.Ч. = трос·ва·ме
| СЕГ.ВР., 2Л., ЕД.Ч. = трос·ваш
| СЕГ.ВР., 2Л., МН.Ч. = трос·ва·те
| СЕГ.ВР., 3Л., ЕД.Ч. = трос·ва
| СЕГ.ВР., 3Л., МН.Ч. = трос·ват
| МИН.СВ.ВР., 1Л., ЕД.Ч. = трос·вах
| МИН.СВ.ВР., 1Л., МН.Ч. = трос·вах·ме
| МИН.СВ.ВР., 2Л., ЕД.Ч. = трос·ва
| МИН.СВ.ВР., 2Л., МН.Ч. = трос·вах·те
| МИН.СВ.ВР., 3Л., ЕД.Ч. = трос·ва
| МИН.СВ.ВР., 3Л., МН.Ч. = трос·ва·ха
| МИН.НЕСВ.ВР., 1Л., ЕД.Ч. = трос·вах
| МИН.НЕСВ.ВР., 1Л., МН.Ч. = трос·вах·ме
| МИН.НЕСВ.ВР., 2Л., ЕД.Ч. = трос·ва·ше
| МИН.НЕСВ.ВР., 2Л., МН.Ч. = трос·вах·те
| МИН.НЕСВ.ВР., 3Л., ЕД.Ч. = трос·ва·ше
| МИН.НЕСВ.ВР., 3Л., МН.Ч. = трос·ва·ха
| МИН.НЕОПР.ВР., 1Л., ЕД.Ч., М.Р. = тросвал съм
| МИН.НЕОПР.ВР., 1Л., ЕД.Ч., Ж.Р. = тросвала съм
| МИН.НЕОПР.ВР., 1Л., ЕД.Ч., СР.Р. = тросвало съм
| МИН.НЕОПР.ВР., 1Л., МН.Ч. = тросвали сме
| МИН.НЕОПР.ВР., 2Л., ЕД.Ч., М.Р. = тросвал си
| МИН.НЕОПР.ВР., 2Л., ЕД.Ч., Ж.Р. = тросвала си
| МИН.НЕОПР.ВР., 2Л., ЕД.Ч., СР.Р. = тросвало си
| МИН.НЕОПР.ВР., 2Л., МН.Ч. = тросвали сте
| МИН.НЕОПР.ВР., 3Л., ЕД.Ч., М.Р. = тросвал е
| МИН.НЕОПР.ВР., 3Л., ЕД.Ч., Ж.Р. = тросвала е
| МИН.НЕОПР.ВР., 3Л., ЕД.Ч., СР.Р. = тросвало е
| МИН.НЕОПР.ВР., 3Л., МН.Ч. = тросвали са
| МИН.ПРЕД.ВР., 1Л., ЕД.Ч., М.Р. = бях тросвал
| МИН.ПРЕД.ВР., 1Л., ЕД.Ч., Ж.Р. = бях тросвала
| МИН.ПРЕД.ВР., 1Л., ЕД.Ч., СР.Р. = бях тросвало
| МИН.ПРЕД.ВР., 1Л., МН.Ч. = бяхме тросвали
| МИН.ПРЕД.ВР., 2Л., ЕД.Ч., М.Р. = беше тросвал
| МИН.ПРЕД.ВР., 2Л., ЕД.Ч., Ж.Р. = беше тросвала
| МИН.ПРЕД.ВР., 2Л., ЕД.Ч., СР.Р. = беше тросвало
| МИН.ПРЕД.ВР., 2Л., МН.Ч. = бяхте тросвали
| МИН.ПРЕД.ВР., 3Л., ЕД.Ч., М.Р. = беше тросвал
| МИН.ПРЕД.ВР., 3Л., ЕД.Ч., Ж.Р. = беше тросвала
| МИН.ПРЕД.ВР., 3Л., ЕД.Ч., СР.Р. = беше тросвало
| МИН.ПРЕД.ВР., 3Л., МН.Ч. = бяха тросвали
| БЪД.ВР., 1Л., ЕД.Ч. = ще тросвам
| БЪД.ВР., 1Л., МН.Ч. = ще тросваме
| БЪД.ВР., 2Л., ЕД.Ч. = ще тросваш
| БЪД.ВР., 2Л., МН.Ч. = ще тросвате
| БЪД.ВР., 3Л., ЕД.Ч. = ще тросва
| БЪД.ВР., 3Л., МН.Ч. = ще тросват
| БЪД.ПРЕД.ВР., 1Л., ЕД.Ч., М.Р. = ще съм тросвал
| БЪД.ПРЕД.ВР., 1Л., ЕД.Ч., Ж.Р. = ще съм тросвала
| БЪД.ПРЕД.ВР., 1Л., ЕД.Ч., СР.Р. = ще съм тросвало
| БЪД.ПРЕД.ВР., 1Л., МН.Ч. = ще сме тросвали
| БЪД.ПРЕД.ВР., 2Л., ЕД.Ч., М.Р. = ще си тросвал
| БЪД.ПРЕД.ВР., 2Л., ЕД.Ч., Ж.Р. = ще си тросвала
| БЪД.ПРЕД.ВР., 2Л., ЕД.Ч., СР.Р. = ще си тросвало
| БЪД.ПРЕД.ВР., 2Л., МН.Ч. = ще сте тросвали
| БЪД.ПРЕД.ВР., 3Л., ЕД.Ч., М.Р. = ще е тросвал
| БЪД.ПРЕД.ВР., 3Л., ЕД.Ч., Ж.Р. = ще е тросвала
| БЪД.ПРЕД.ВР., 3Л., ЕД.Ч., СР.Р. = ще е тросвало
| БЪД.ПРЕД.ВР., 3Л., МН.Ч. = ще са тросвали
| БЪД.ВР. В МИН., 1Л., ЕД.Ч. = щях да тросвам
| БЪД.ВР. В МИН., 1Л., МН.Ч. = щяхме да тросваме
| БЪД.ВР. В МИН., 2Л., ЕД.Ч. = щеше да тросваш
| БЪД.ВР. В МИН., 2Л., МН.Ч. = щяхте да тросвате
| БЪД.ВР. В МИН., 3Л., ЕД.Ч. = щеше да тросва
| БЪД.ВР. В МИН., 3Л., МН.Ч. = щяха да тросват
| БЪД.ПРЕД.ВР. В МИН., 1Л., ЕД.Ч., М.Р. = щях да съм тросвал
| БЪД.ПРЕД.ВР. В МИН., 1Л., ЕД.Ч., Ж.Р. = щях да съм тросвала
| БЪД.ПРЕД.ВР. В МИН., 1Л., ЕД.Ч., СР.Р. = щях да съм тросвало
| БЪД.ПРЕД.ВР. В МИН., 1Л., МН.Ч. = щяхме да сме тросвали
| БЪД.ПРЕД.ВР. В МИН., 2Л., ЕД.Ч., М.Р. = щеше да си тросвал
| БЪД.ПРЕД.ВР. В МИН., 2Л., ЕД.Ч., Ж.Р. = щеше да си тросвала
| БЪД.ПРЕД.ВР. В МИН., 2Л., ЕД.Ч., СР.Р. = щеше да си тросвало
| БЪД.ПРЕД.ВР. В МИН., 2Л., МН.Ч. = щяхте да сте тросвали
| БЪД.ПРЕД.ВР. В МИН., 3Л., ЕД.Ч., М.Р. = щеше да е тросвал
| БЪД.ПРЕД.ВР. В МИН., 3Л., ЕД.Ч., Ж.Р. = щеше да е тросвала
| БЪД.ПРЕД.ВР. В МИН., 3Л., ЕД.Ч., СР.Р. = щеше да е тросвало
| БЪД.ПРЕД.ВР. В МИН., 3Л., МН.Ч. = щяха да са тросвали
| ПР.НАКЛ., СЕГ.ВР., 1Л., ЕД.Ч., М.Р. = тросвал съм
| ПР.НАКЛ., СЕГ.ВР., 1Л., ЕД.Ч., Ж.Р. = тросвала съм
| ПР.НАКЛ., СЕГ.ВР., 1Л., ЕД.Ч., СР.Р. = тросвало съм
| ПР.НАКЛ., СЕГ.ВР., 1Л., МН.Ч. = тросвали сме
| ПР.НАКЛ., СЕГ.ВР., 2Л., ЕД.Ч., М.Р. = тросвал си
| ПР.НАКЛ., СЕГ.ВР., 2Л., ЕД.Ч., Ж.Р. = тросвала си
| ПР.НАКЛ., СЕГ.ВР., 2Л., ЕД.Ч., СР.Р. = тросвало си
| ПР.НАКЛ., СЕГ.ВР., 2Л., МН.Ч. = тросвали сте
| ПР.НАКЛ., СЕГ.ВР., 3Л., ЕД.Ч., М.Р. = тросвал (е)
| ПР.НАКЛ., СЕГ.ВР., 3Л., ЕД.Ч., Ж.Р. = тросвала (е)
| ПР.НАКЛ., СЕГ.ВР., 3Л., ЕД.Ч., СР.Р. = тросвало (е)
| ПР.НАКЛ., СЕГ.ВР., 3Л., МН.Ч. = тросвали (са)
| ПР.НАКЛ., МИН.СВ.ВР., 1Л., ЕД.Ч., М.Р. = тросвал съм
| ПР.НАКЛ., МИН.СВ.ВР., 1Л., ЕД.Ч., Ж.Р. = тросвала съм
| ПР.НАКЛ., МИН.СВ.ВР., 1Л., ЕД.Ч., СР.Р. = тросвало съм
| ПР.НАКЛ., МИН.СВ.ВР., 1Л., МН.Ч. = тросвали сме
| ПР.НАКЛ., МИН.СВ.ВР., 2Л., ЕД.Ч., М.Р. = тросвал си
| ПР.НАКЛ., МИН.СВ.ВР., 2Л., ЕД.Ч., Ж.Р. = тросвала си
| ПР.НАКЛ., МИН.СВ.ВР., 2Л., ЕД.Ч., СР.Р. = тросвало си
| ПР.НАКЛ., МИН.СВ.ВР., 2Л., МН.Ч. = тросвали сте
| ПР.НАКЛ., МИН.СВ.ВР., 3Л., ЕД.Ч., М.Р. = тросвал (е)
| ПР.НАКЛ., МИН.СВ.ВР., 3Л., ЕД.Ч., Ж.Р. = тросвала (е)
| ПР.НАКЛ., МИН.СВ.ВР., 3Л., ЕД.Ч., СР.Р. = тросвало (е)
| ПР.НАКЛ., МИН.СВ.ВР., 3Л., МН.Ч. = тросвали (са)
| ПР.НАКЛ., МИН.НЕОПР.ВР., 1Л., ЕД.Ч., М.Р. = бил съм тросвал
| ПР.НАКЛ., МИН.НЕОПР.ВР., 1Л., ЕД.Ч., Ж.Р. = била съм тросвала
| ПР.НАКЛ., МИН.НЕОПР.ВР., 1Л., ЕД.Ч., СР.Р. = било съм тросвало
| ПР.НАКЛ., МИН.НЕОПР.ВР., 1Л., МН.Ч. = били сме тросвали
| ПР.НАКЛ., МИН.НЕОПР.ВР., 2Л., ЕД.Ч., М.Р. = бил си тросвал
| ПР.НАКЛ., МИН.НЕОПР.ВР., 2Л., ЕД.Ч., Ж.Р. = била си тросвала
| ПР.НАКЛ., МИН.НЕОПР.ВР., 2Л., ЕД.Ч., СР.Р. = било си тросвало
| ПР.НАКЛ., МИН.НЕОПР.ВР., 2Л., МН.Ч. = били сте тросвали
| ПР.НАКЛ., МИН.НЕОПР.ВР., 3Л., ЕД.Ч., М.Р. = бил (е) тросвал
| ПР.НАКЛ., МИН.НЕОПР.ВР., 3Л., ЕД.Ч., Ж.Р. = била (е) тросвала
| ПР.НАКЛ., МИН.НЕОПР.ВР., 3Л., ЕД.Ч., СР.Р. = било (е) тросвало
| ПР.НАКЛ., МИН.НЕОПР.ВР., 3Л., МН.Ч. = били (са) тросвали
| ПР.НАКЛ., БЪД.ВР., 1Л., ЕД.Ч., М.Р. = щял съм да тросвам
| ПР.НАКЛ., БЪД.ВР., 1Л., ЕД.Ч., Ж.Р. = щяла съм да тросвам
| ПР.НАКЛ., БЪД.ВР., 1Л., ЕД.Ч., СР.Р. = щяло съм да тросвам
| ПР.НАКЛ., БЪД.ВР., 1Л., МН.Ч. = щели сме да тросваме
| ПР.НАКЛ., БЪД.ВР., 2Л., ЕД.Ч., М.Р. = щял си да тросваш
| ПР.НАКЛ., БЪД.ВР., 2Л., ЕД.Ч., Ж.Р. = щяла си да тросваш
| ПР.НАКЛ., БЪД.ВР., 2Л., ЕД.Ч., СР.Р. = щяло си да тросваш
| ПР.НАКЛ., БЪД.ВР., 2Л., МН.Ч. = щели сте да тросвате
| ПР.НАКЛ., БЪД.ВР., 3Л., ЕД.Ч., М.Р. = щял (е) да тросва
| ПР.НАКЛ., БЪД.ВР., 3Л., ЕД.Ч., Ж.Р. = щяла (е) да тросва
| ПР.НАКЛ., БЪД.ВР., 3Л., ЕД.Ч., СР.Р. = щяло (е) да тросва
| ПР.НАКЛ., БЪД.ВР., 3Л., МН.Ч. = щели (са) да тросват
| ПР.НАКЛ., БЪД.ПРЕД.ВР., 1Л., ЕД.Ч., М.Р. = щял съм да съм тросвал
| ПР.НАКЛ., БЪД.ПРЕД.ВР., 1Л., ЕД.Ч., Ж.Р. = щяла съм да съм тросвала
| ПР.НАКЛ., БЪД.ПРЕД.ВР., 1Л., ЕД.Ч., СР.Р. = щяло съм да съм тросвало
| ПР.НАКЛ., БЪД.ПРЕД.ВР., 1Л., МН.Ч. = щели сме да сме тросвали
| ПР.НАКЛ., БЪД.ПРЕД.ВР., 2Л., ЕД.Ч., М.Р. = щял си да си тросвал
| ПР.НАКЛ., БЪД.ПРЕД.ВР., 2Л., ЕД.Ч., Ж.Р. = щяла си да си тросвала
| ПР.НАКЛ., БЪД.ПРЕД.ВР., 2Л., ЕД.Ч., СР.Р. = щяло си да си тросвало
| ПР.НАКЛ., БЪД.ПРЕД.ВР., 2Л., МН.Ч. = щели сте да сте тросвали
| ПР.НАКЛ., БЪД.ПРЕД.ВР., 3Л., ЕД.Ч., М.Р. = щял (е) да е тросвал
| ПР.НАКЛ., БЪД.ПРЕД.ВР., 3Л., ЕД.Ч., Ж.Р. = щяла (е) да е тросвала
| ПР.НАКЛ., БЪД.ПРЕД.ВР., 3Л., ЕД.Ч., СР.Р. = щяло (е) да е тросвало
| ПР.НАКЛ., БЪД.ПРЕД.ВР., 3Л., МН.Ч. = щели (са) да са тросвали
| УСЛОВНО НАКЛОНЕНИЕ, 1Л., ЕД.Ч., М.Р. = бих тросвал
| УСЛОВНО НАКЛОНЕНИЕ, 1Л., ЕД.Ч., Ж.Р. = бих тросвала
| УСЛОВНО НАКЛОНЕНИЕ, 1Л., ЕД.Ч., СР.Р. = бих тросвало
| УСЛОВНО НАКЛОНЕНИЕ, 1Л., МН.Ч. = бихме тросвали
| УСЛОВНО НАКЛОНЕНИЕ, 2Л., ЕД.Ч., М.Р. = би тросвал
| УСЛОВНО НАКЛОНЕНИЕ, 2Л., ЕД.Ч., Ж.Р. = би тросвала
| УСЛОВНО НАКЛОНЕНИЕ, 2Л., ЕД.Ч., СР.Р. = би тросвало
| УСЛОВНО НАКЛОНЕНИЕ, 2Л., МН.Ч. = бихте тросвали
| УСЛОВНО НАКЛОНЕНИЕ, 3Л., ЕД.Ч., М.Р. = би тросвал
| УСЛОВНО НАКЛОНЕНИЕ, 3Л., ЕД.Ч., Ж.Р. = би тросвала
| УСЛОВНО НАКЛОНЕНИЕ, 3Л., ЕД.Ч., СР.Р. = би тросвало
| УСЛОВНО НАКЛОНЕНИЕ, 3Л., МН.Ч. = биха тросвали
| ПОВЕЛИТЕЛНО НАКЛОНЕНИЕ, ЕД.Ч. = трос·вай
| ПОВЕЛИТЕЛНО НАКЛОНЕНИЕ, МН.Ч. = трос·вай·те
| МИН.СТРАД.ПРИЧ. М.Р. = трос·ван
| МИН.СТРАД.ПРИЧ. М.Р. НЕПЪЛЕН ЧЛЕН = трос·ва·ния
| МИН.СТРАД.ПРИЧ. М.Р. ПЪЛЕН ЧЛЕН = трос·ва·ни·ят
| МИН.СТРАД.ПРИЧ. Ж.Р. = трос·ва·на
| МИН.СТРАД.ПРИЧ. Ж.Р. ЧЛЕН = трос·ва·на·та
| МИН.СТРАД.ПРИЧ. СР.Р. = трос·ва·но
| МИН.СТРАД.ПРИЧ. СР.Р. ЧЛЕН = трос·ва·но·то
| МИН.СТРАД.ПРИЧ. МН.Ч. = трос·ва·ни
| МИН.СТРАД.ПРИЧ. МН.Ч. ЧЛЕН = трос·ва·ни·те
| МИН.ДЕЯТ.СВ.ПРИЧ. М.Р. = трос·вал
| МИН.ДЕЯТ.СВ.ПРИЧ. М.Р. НЕПЪЛЕН ЧЛЕН = трос·ва·лия
| МИН.ДЕЯТ.СВ.ПРИЧ. М.Р. ПЪЛЕН ЧЛЕН = трос·ва·ли·ят
| МИН.ДЕЯТ.СВ.ПРИЧ. Ж.Р. = трос·ва·ла
| МИН.ДЕЯТ.СВ.ПРИЧ. Ж.Р. ЧЛЕН = трос·ва·ла·та
| МИН.ДЕЯТ.СВ.ПРИЧ. СР.Р. = трос·ва·ло
| МИН.ДЕЯТ.СВ.ПРИЧ. СР.Р. ЧЛЕН = трос·ва·ло·то
| МИН.ДЕЯТ.СВ.ПРИЧ. МН.Ч. = трос·ва·ли
| МИН.ДЕЯТ.СВ.ПРИЧ. МН.Ч. ЧЛЕН = трос·ва·ли·те
| МИН.ДЕЯТ.НЕСВ.ПРИЧ. М.Р. = трос·вал
| МИН.ДЕЯТ.НЕСВ.ПРИЧ. М.Р. НЕПЪЛЕН ЧЛЕН = трос·ва·лия
| МИН.ДЕЯТ.НЕСВ.ПРИЧ. М.Р. ПЪЛЕН ЧЛЕН = трос·ва·ли·ят
| МИН.ДЕЯТ.НЕСВ.ПРИЧ. Ж.Р. = трос·ва·ла
| МИН.ДЕЯТ.НЕСВ.ПРИЧ. Ж.Р. ЧЛЕН = трос·ва·ла·та
| МИН.ДЕЯТ.НЕСВ.ПРИЧ. СР.Р. = трос·ва·ло
| МИН.ДЕЯТ.НЕСВ.ПРИЧ. СР.Р. ЧЛЕН = трос·ва·ло·то
| МИН.ДЕЯТ.НЕСВ.ПРИЧ. МН.Ч. = трос·ва·ли
| МИН.ДЕЯТ.НЕСВ.ПРИЧ. МН.Ч. ЧЛЕН = трос·ва·ли·те
| СЕГ.ДЕЯТ.ПРИЧ. М.Р. = трос·ващ
| СЕГ.ДЕЯТ.ПРИЧ. М.Р. НЕПЪЛЕН ЧЛЕН = трос·ва·щия
| СЕГ.ДЕЯТ.ПРИЧ. М.Р. ПЪЛЕН ЧЛЕН = трос·ва·щи·ят
| СЕГ.ДЕЯТ.ПРИЧ. Ж.Р. = трос·ва·ща
| СЕГ.ДЕЯТ.ПРИЧ. Ж.Р. ЧЛЕН = трос·ва·ща·та
| СЕГ.ДЕЯТ.ПРИЧ. СР.Р. = трос·ва·що
| СЕГ.ДЕЯТ.ПРИЧ. СР.Р. ЧЛЕН = трос·ва·що·то
| СЕГ.ДЕЯТ.ПРИЧ. МН.Ч. = трос·ва·щи
| СЕГ.ДЕЯТ.ПРИЧ. МН.Ч. ЧЛЕН = трос·ва·щи·те
| ДЕЕПРИЧАСТИЕ = трос·вай·ки
| СКРИТИ ПРЕПРАТКИ = 
[[тросвам]],
[[тросваш]],
[[тросва]],
[[тросваме]],
[[тросвате]],
[[тросват]],
[[тросвах]],
[[тросвахме]],
[[тросвахте]],
[[тросваха]],
[[тросваше]],
[[тросвай]],
[[тросвайте]],
[[тросвал]],
[[тросвалия]],
[[тросвалият]],
[[тросвала]],
[[тросвалата]],
[[тросвало]],
[[тросвалото]],
[[тросвали]],
[[тросвалите]],
[[тросван]],
[[тросвания]],
[[тросваният]],
[[тросвана]],
[[тросваната]],
[[тросвано]],
[[тросваното]],
[[тросвани]],
[[тросваните]],
[[тросващ]],
[[тросващия]],
[[тросващият]],
[[тросваща]],
[[тросващата]],
[[тросващо]],
[[тросващото]],
[[тросващи]],
[[тросващите]],
[[тросвайки]],
[[тросвал съм]],
[[тросвала съм]],
[[тросвало съм]],
[[тросвали сме]],
[[тросвал си]],
[[тросвала си]],
[[тросвало си]],
[[тросвали сте]],
[[тросвал е]],
[[тросвала е]],
[[тросвало е]],
[[тросвали са]],
[[бях тросвал]],
[[бях тросвала]],
[[бях тросвало]],
[[бяхме тросвали]],
[[беше тросвал]],
[[беше тросвала]],
[[беше тросвало]],
[[бяхте тросвали]],
[[бяха тросвали]],
[[ще тросвам]],
[[ще тросваме]],
[[ще тросваш]],
[[ще тросвате]],
[[ще тросва]],
[[ще тросват]],
[[ще съм тросвал]],
[[ще съм тросвала]],
[[ще съм тросвало]],
[[ще сме тросвали]],
[[ще си тросвал]],
[[ще си тросвала]],
[[ще си тросвало]],
[[ще сте тросвали]],
[[ще е тросвал]],
[[ще е тросвала]],
[[ще е тросвало]],
[[ще са тросвали]],
[[щях да тросвам]],
[[щяхме да тросваме]],
[[щеше да тросваш]],
[[щяхте да тросвате]],
[[щеше да тросва]],
[[щяха да тросват]],
[[щях да съм тросвал]],
[[щях да съм тросвала]],
[[щях да съм тросвало]],
[[щяхме да сме тросвали]],
[[щеше да си тросвал]],
[[щеше да си тросвала]],
[[щеше да си тросвало]],
[[щяхте да сте тросвали]],
[[щеше да е тросвал]],
[[щеше да е тросвала]],
[[щеше да е тросвало]],
[[щяха да са тросвали]],
[[бил съм тросвал]],
[[била съм тросвала]],
[[било съм тросвало]],
[[били сме тросвали]],
[[бил си тросвал]],
[[била си тросвала]],
[[било си тросвало]],
[[били сте тросвали]],
[[бил е тросвал]],
[[била е тросвала]],
[[било е тросвало]],
[[били са тросвали]],
[[щял съм да тросвам]],
[[щяла съм да тросвам]],
[[щяло съм да тросвам]],
[[щели сме да тросваме]],
[[щял си да тросваш]],
[[щяла си да тросваш]],
[[щяло си да тросваш]],
[[щели сте да тросвате]],
[[щял да тросва]],
[[щяла да тросва]],
[[щяло да тросва]],
[[щели да тросват]],
[[щял е да тросва]],
[[щяла е да тросва]],
[[щяло е да тросва]],
[[щели са да тросват]],
[[щял съм да съм тросвал]],
[[щяла съм да съм тросвала]],
[[щяло съм да съм тросвало]],
[[щели сме да сме тросвали]],
[[щял си да си тросвал]],
[[щяла си да си тросвала]],
[[щяло си да си тросвало]],
[[щели сте да сте тросвали]],
[[щял да е тросвал]],
[[щяла да е тросвала]],
[[щяло да е тросвало]],
[[щели да са тросвали]],
[[щял е да е тросвал]],
[[щяла е да е тросвала]],
[[щяло е да е тросвало]],
[[щели са да са тросвали]],
[[бих тросвал]],
[[бих тросвала]],
[[бих тросвало]],
[[бихме тросвали]],
[[би тросвал]],
[[би тросвала]],
[[би тросвало]],
[[бихте тросвали]],
[[биха тросвали]],
}}</text>
      <sha1>8bimq01gapst34gsj6t00owywte94r7</sha1>
    </revision>
  </page>
  <page>
    <title>Шаблон:Словоформи/тросна</title>
    <ns>10</ns>
    <id>399109</id>
    <revision>
      <id>431138</id>
      <parentid>10081</parentid>
      <timestamp>2005-05-06T20:00:46Z</timestamp>
      <contributor>
        <username>Bgbot</username>
        <id>83</id>
      </contributor>
      <comment>Борислав: Шаблон със словоформи</comment>
      <model>wikitext</model>
      <format>text/x-wiki</format>
      <text bytes="19894" xml:space="preserve">{{Шаблон:Словоформи/Глагол|
  ОСНОВНА ФОРМА = тросна
| СЕГ.ВР., 1Л., ЕД.Ч. = трос·на
| СЕГ.ВР., 1Л., МН.Ч. = трос·нем
| СЕГ.ВР., 2Л., ЕД.Ч. = трос·неш
| СЕГ.ВР., 2Л., МН.Ч. = трос·не·те
| СЕГ.ВР., 3Л., ЕД.Ч. = трос·не
| СЕГ.ВР., 3Л., МН.Ч. = трос·нат
| МИН.СВ.ВР., 1Л., ЕД.Ч. = трос·нах
| МИН.СВ.ВР., 1Л., МН.Ч. = трос·нах·ме
| МИН.СВ.ВР., 2Л., ЕД.Ч. = трос·на
| МИН.СВ.ВР., 2Л., МН.Ч. = трос·нах·те
| МИН.СВ.ВР., 3Л., ЕД.Ч. = трос·на
| МИН.СВ.ВР., 3Л., МН.Ч. = трос·на·ха
| МИН.НЕСВ.ВР., 1Л., ЕД.Ч. = трос·нех
| МИН.НЕСВ.ВР., 1Л., МН.Ч. = трос·нех·ме
| МИН.НЕСВ.ВР., 2Л., ЕД.Ч. = трос·не·ше
| МИН.НЕСВ.ВР., 2Л., МН.Ч. = трос·нех·те
| МИН.НЕСВ.ВР., 3Л., ЕД.Ч. = трос·не·ше
| МИН.НЕСВ.ВР., 3Л., МН.Ч. = трос·не·ха
| МИН.НЕОПР.ВР., 1Л., ЕД.Ч., М.Р. = троснал съм
| МИН.НЕОПР.ВР., 1Л., ЕД.Ч., Ж.Р. = троснала съм
| МИН.НЕОПР.ВР., 1Л., ЕД.Ч., СР.Р. = троснало съм
| МИН.НЕОПР.ВР., 1Л., МН.Ч. = троснали сме
| МИН.НЕОПР.ВР., 2Л., ЕД.Ч., М.Р. = троснал си
| МИН.НЕОПР.ВР., 2Л., ЕД.Ч., Ж.Р. = троснала си
| МИН.НЕОПР.ВР., 2Л., ЕД.Ч., СР.Р. = троснало си
| МИН.НЕОПР.ВР., 2Л., МН.Ч. = троснали сте
| МИН.НЕОПР.ВР., 3Л., ЕД.Ч., М.Р. = троснал е
| МИН.НЕОПР.ВР., 3Л., ЕД.Ч., Ж.Р. = троснала е
| МИН.НЕОПР.ВР., 3Л., ЕД.Ч., СР.Р. = троснало е
| МИН.НЕОПР.ВР., 3Л., МН.Ч. = троснали са
| МИН.ПРЕД.ВР., 1Л., ЕД.Ч., М.Р. = бях троснал
| МИН.ПРЕД.ВР., 1Л., ЕД.Ч., Ж.Р. = бях троснала
| МИН.ПРЕД.ВР., 1Л., ЕД.Ч., СР.Р. = бях троснало
| МИН.ПРЕД.ВР., 1Л., МН.Ч. = бяхме троснали
| МИН.ПРЕД.ВР., 2Л., ЕД.Ч., М.Р. = беше троснал
| МИН.ПРЕД.ВР., 2Л., ЕД.Ч., Ж.Р. = беше троснала
| МИН.ПРЕД.ВР., 2Л., ЕД.Ч., СР.Р. = беше троснало
| МИН.ПРЕД.ВР., 2Л., МН.Ч. = бяхте троснали
| МИН.ПРЕД.ВР., 3Л., ЕД.Ч., М.Р. = беше троснал
| МИН.ПРЕД.ВР., 3Л., ЕД.Ч., Ж.Р. = беше троснала
| МИН.ПРЕД.ВР., 3Л., ЕД.Ч., СР.Р. = беше троснало
| МИН.ПРЕД.ВР., 3Л., МН.Ч. = бяха троснали
| БЪД.ВР., 1Л., ЕД.Ч. = ще тросна
| БЪД.ВР., 1Л., МН.Ч. = ще троснем
| БЪД.ВР., 2Л., ЕД.Ч. = ще троснеш
| БЪД.ВР., 2Л., МН.Ч. = ще троснете
| БЪД.ВР., 3Л., ЕД.Ч. = ще тросне
| БЪД.ВР., 3Л., МН.Ч. = ще троснат
| БЪД.ПРЕД.ВР., 1Л., ЕД.Ч., М.Р. = ще съм троснал
| БЪД.ПРЕД.ВР., 1Л., ЕД.Ч., Ж.Р. = ще съм троснала
| БЪД.ПРЕД.ВР., 1Л., ЕД.Ч., СР.Р. = ще съм троснало
| БЪД.ПРЕД.ВР., 1Л., МН.Ч. = ще сме троснали
| БЪД.ПРЕД.ВР., 2Л., ЕД.Ч., М.Р. = ще си троснал
| БЪД.ПРЕД.ВР., 2Л., ЕД.Ч., Ж.Р. = ще си троснала
| БЪД.ПРЕД.ВР., 2Л., ЕД.Ч., СР.Р. = ще си троснало
| БЪД.ПРЕД.ВР., 2Л., МН.Ч. = ще сте троснали
| БЪД.ПРЕД.ВР., 3Л., ЕД.Ч., М.Р. = ще е троснал
| БЪД.ПРЕД.ВР., 3Л., ЕД.Ч., Ж.Р. = ще е троснала
| БЪД.ПРЕД.ВР., 3Л., ЕД.Ч., СР.Р. = ще е троснало
| БЪД.ПРЕД.ВР., 3Л., МН.Ч. = ще са троснали
| БЪД.ВР. В МИН., 1Л., ЕД.Ч. = щях да тросна
| БЪД.ВР. В МИН., 1Л., МН.Ч. = щяхме да троснем
| БЪД.ВР. В МИН., 2Л., ЕД.Ч. = щеше да троснеш
| БЪД.ВР. В МИН., 2Л., МН.Ч. = щяхте да троснете
| БЪД.ВР. В МИН., 3Л., ЕД.Ч. = щеше да тросне
| БЪД.ВР. В МИН., 3Л., МН.Ч. = щяха да троснат
| БЪД.ПРЕД.ВР. В МИН., 1Л., ЕД.Ч., М.Р. = щях да съм троснал
| БЪД.ПРЕД.ВР. В МИН., 1Л., ЕД.Ч., Ж.Р. = щях да съм троснала
| БЪД.ПРЕД.ВР. В МИН., 1Л., ЕД.Ч., СР.Р. = щях да съм троснало
| БЪД.ПРЕД.ВР. В МИН., 1Л., МН.Ч. = щяхме да сме троснали
| БЪД.ПРЕД.ВР. В МИН., 2Л., ЕД.Ч., М.Р. = щеше да си троснал
| БЪД.ПРЕД.ВР. В МИН., 2Л., ЕД.Ч., Ж.Р. = щеше да си троснала
| БЪД.ПРЕД.ВР. В МИН., 2Л., ЕД.Ч., СР.Р. = щеше да си троснало
| БЪД.ПРЕД.ВР. В МИН., 2Л., МН.Ч. = щяхте да сте троснали
| БЪД.ПРЕД.ВР. В МИН., 3Л., ЕД.Ч., М.Р. = щеше да е троснал
| БЪД.ПРЕД.ВР. В МИН., 3Л., ЕД.Ч., Ж.Р. = щеше да е троснала
| БЪД.ПРЕД.ВР. В МИН., 3Л., ЕД.Ч., СР.Р. = щеше да е троснало
| БЪД.ПРЕД.ВР. В МИН., 3Л., МН.Ч. = щяха да са троснали
| ПР.НАКЛ., СЕГ.ВР., 1Л., ЕД.Ч., М.Р. = троснел съм
| ПР.НАКЛ., СЕГ.ВР., 1Л., ЕД.Ч., Ж.Р. = троснела съм
| ПР.НАКЛ., СЕГ.ВР., 1Л., ЕД.Ч., СР.Р. = троснело съм
| ПР.НАКЛ., СЕГ.ВР., 1Л., МН.Ч. = троснели сме
| ПР.НАКЛ., СЕГ.ВР., 2Л., ЕД.Ч., М.Р. = троснел си
| ПР.НАКЛ., СЕГ.ВР., 2Л., ЕД.Ч., Ж.Р. = троснела си
| ПР.НАКЛ., СЕГ.ВР., 2Л., ЕД.Ч., СР.Р. = троснело си
| ПР.НАКЛ., СЕГ.ВР., 2Л., МН.Ч. = троснели сте
| ПР.НАКЛ., СЕГ.ВР., 3Л., ЕД.Ч., М.Р. = троснел (е)
| ПР.НАКЛ., СЕГ.ВР., 3Л., ЕД.Ч., Ж.Р. = троснела (е)
| ПР.НАКЛ., СЕГ.ВР., 3Л., ЕД.Ч., СР.Р. = троснело (е)
| ПР.НАКЛ., СЕГ.ВР., 3Л., МН.Ч. = троснели (са)
| ПР.НАКЛ., МИН.СВ.ВР., 1Л., ЕД.Ч., М.Р. = троснал съм
| ПР.НАКЛ., МИН.СВ.ВР., 1Л., ЕД.Ч., Ж.Р. = троснала съм
| ПР.НАКЛ., МИН.СВ.ВР., 1Л., ЕД.Ч., СР.Р. = троснало съм
| ПР.НАКЛ., МИН.СВ.ВР., 1Л., МН.Ч. = троснали сме
| ПР.НАКЛ., МИН.СВ.ВР., 2Л., ЕД.Ч., М.Р. = троснал си
| ПР.НАКЛ., МИН.СВ.ВР., 2Л., ЕД.Ч., Ж.Р. = троснала си
| ПР.НАКЛ., МИН.СВ.ВР., 2Л., ЕД.Ч., СР.Р. = троснало си
| ПР.НАКЛ., МИН.СВ.ВР., 2Л., МН.Ч. = троснали сте
| ПР.НАКЛ., МИН.СВ.ВР., 3Л., ЕД.Ч., М.Р. = троснал (е)
| ПР.НАКЛ., МИН.СВ.ВР., 3Л., ЕД.Ч., Ж.Р. = троснала (е)
| ПР.НАКЛ., МИН.СВ.ВР., 3Л., ЕД.Ч., СР.Р. = троснало (е)
| ПР.НАКЛ., МИН.СВ.ВР., 3Л., МН.Ч. = троснали (са)
| ПР.НАКЛ., МИН.НЕОПР.ВР., 1Л., ЕД.Ч., М.Р. = бил съм троснал
| ПР.НАКЛ., МИН.НЕОПР.ВР., 1Л., ЕД.Ч., Ж.Р. = била съм троснала
| ПР.НАКЛ., МИН.НЕОПР.ВР., 1Л., ЕД.Ч., СР.Р. = било съм троснало
| ПР.НАКЛ., МИН.НЕОПР.ВР., 1Л., МН.Ч. = били сме троснали
| ПР.НАКЛ., МИН.НЕОПР.ВР., 2Л., ЕД.Ч., М.Р. = бил си троснал
| ПР.НАКЛ., МИН.НЕОПР.ВР., 2Л., ЕД.Ч., Ж.Р. = била си троснала
| ПР.НАКЛ., МИН.НЕОПР.ВР., 2Л., ЕД.Ч., СР.Р. = било си троснало
| ПР.НАКЛ., МИН.НЕОПР.ВР., 2Л., МН.Ч. = били сте троснали
| ПР.НАКЛ., МИН.НЕОПР.ВР., 3Л., ЕД.Ч., М.Р. = бил (е) троснал
| ПР.НАКЛ., МИН.НЕОПР.ВР., 3Л., ЕД.Ч., Ж.Р. = била (е) троснала
| ПР.НАКЛ., МИН.НЕОПР.ВР., 3Л., ЕД.Ч., СР.Р. = било (е) троснало
| ПР.НАКЛ., МИН.НЕОПР.ВР., 3Л., МН.Ч. = били (са) троснали
| ПР.НАКЛ., БЪД.ВР., 1Л., ЕД.Ч., М.Р. = щял съм да тросна
| ПР.НАКЛ., БЪД.ВР., 1Л., ЕД.Ч., Ж.Р. = щяла съм да тросна
| ПР.НАКЛ., БЪД.ВР., 1Л., ЕД.Ч., СР.Р. = щяло съм да тросна
| ПР.НАКЛ., БЪД.ВР., 1Л., МН.Ч. = щели сме да троснем
| ПР.НАКЛ., БЪД.ВР., 2Л., ЕД.Ч., М.Р. = щял си да троснеш
| ПР.НАКЛ., БЪД.ВР., 2Л., ЕД.Ч., Ж.Р. = щяла си да троснеш
| ПР.НАКЛ., БЪД.ВР., 2Л., ЕД.Ч., СР.Р. = щяло си да троснеш
| ПР.НАКЛ., БЪД.ВР., 2Л., МН.Ч. = щели сте да троснете
| ПР.НАКЛ., БЪД.ВР., 3Л., ЕД.Ч., М.Р. = щял (е) да тросне
| ПР.НАКЛ., БЪД.ВР., 3Л., ЕД.Ч., Ж.Р. = щяла (е) да тросне
| ПР.НАКЛ., БЪД.ВР., 3Л., ЕД.Ч., СР.Р. = щяло (е) да тросне
| ПР.НАКЛ., БЪД.ВР., 3Л., МН.Ч. = щели (са) да троснат
| ПР.НАКЛ., БЪД.ПРЕД.ВР., 1Л., ЕД.Ч., М.Р. = щял съм да съм троснал
| ПР.НАКЛ., БЪД.ПРЕД.ВР., 1Л., ЕД.Ч., Ж.Р. = щяла съм да съм троснала
| ПР.НАКЛ., БЪД.ПРЕД.ВР., 1Л., ЕД.Ч., СР.Р. = щяло съм да съм троснало
| ПР.НАКЛ., БЪД.ПРЕД.ВР., 1Л., МН.Ч. = щели сме да сме троснали
| ПР.НАКЛ., БЪД.ПРЕД.ВР., 2Л., ЕД.Ч., М.Р. = щял си да си троснал
| ПР.НАКЛ., БЪД.ПРЕД.ВР., 2Л., ЕД.Ч., Ж.Р. = щяла си да си троснала
| ПР.НАКЛ., БЪД.ПРЕД.ВР., 2Л., ЕД.Ч., СР.Р. = щяло си да си троснало
| ПР.НАКЛ., БЪД.ПРЕД.ВР., 2Л., МН.Ч. = щели сте да сте троснали
| ПР.НАКЛ., БЪД.ПРЕД.ВР., 3Л., ЕД.Ч., М.Р. = щял (е) да е троснал
| ПР.НАКЛ., БЪД.ПРЕД.ВР., 3Л., ЕД.Ч., Ж.Р. = щяла (е) да е троснала
| ПР.НАКЛ., БЪД.ПРЕД.ВР., 3Л., ЕД.Ч., СР.Р. = щяло (е) да е троснало
| ПР.НАКЛ., БЪД.ПРЕД.ВР., 3Л., МН.Ч. = щели (са) да са троснали
| УСЛОВНО НАКЛОНЕНИЕ, 1Л., ЕД.Ч., М.Р. = бих троснал
| УСЛОВНО НАКЛОНЕНИЕ, 1Л., ЕД.Ч., Ж.Р. = бих троснала
| УСЛОВНО НАКЛОНЕНИЕ, 1Л., ЕД.Ч., СР.Р. = бих троснало
| УСЛОВНО НАКЛОНЕНИЕ, 1Л., МН.Ч. = бихме троснали
| УСЛОВНО НАКЛОНЕНИЕ, 2Л., ЕД.Ч., М.Р. = би троснал
| УСЛОВНО НАКЛОНЕНИЕ, 2Л., ЕД.Ч., Ж.Р. = би троснала
| УСЛОВНО НАКЛОНЕНИЕ, 2Л., ЕД.Ч., СР.Р. = би троснало
| УСЛОВНО НАКЛОНЕНИЕ, 2Л., МН.Ч. = бихте троснали
| УСЛОВНО НАКЛОНЕНИЕ, 3Л., ЕД.Ч., М.Р. = би троснал
| УСЛОВНО НАКЛОНЕНИЕ, 3Л., ЕД.Ч., Ж.Р. = би троснала
| УСЛОВНО НАКЛОНЕНИЕ, 3Л., ЕД.Ч., СР.Р. = би троснало
| УСЛОВНО НАКЛОНЕНИЕ, 3Л., МН.Ч. = биха троснали
| ПОВЕЛИТЕЛНО НАКЛОНЕНИЕ, ЕД.Ч. = трос·ни
| ПОВЕЛИТЕЛНО НАКЛОНЕНИЕ, МН.Ч. = трос·не·те
| МИН.СТРАД.ПРИЧ. М.Р. = трос·нат
| МИН.СТРАД.ПРИЧ. М.Р. НЕПЪЛЕН ЧЛЕН = трос·на·тия
| МИН.СТРАД.ПРИЧ. М.Р. ПЪЛЕН ЧЛЕН = трос·на·ти·ят
| МИН.СТРАД.ПРИЧ. Ж.Р. = трос·на·та
| МИН.СТРАД.ПРИЧ. Ж.Р. ЧЛЕН = трос·на·та·та
| МИН.СТРАД.ПРИЧ. СР.Р. = трос·на·то
| МИН.СТРАД.ПРИЧ. СР.Р. ЧЛЕН = трос·на·то·то
| МИН.СТРАД.ПРИЧ. МН.Ч. = трос·на·ти
| МИН.СТРАД.ПРИЧ. МН.Ч. ЧЛЕН = трос·на·ти·те
| МИН.ДЕЯТ.СВ.ПРИЧ. М.Р. = трос·нал
| МИН.ДЕЯТ.СВ.ПРИЧ. М.Р. НЕПЪЛЕН ЧЛЕН = трос·на·лия
| МИН.ДЕЯТ.СВ.ПРИЧ. М.Р. ПЪЛЕН ЧЛЕН = трос·на·ли·ят
| МИН.ДЕЯТ.СВ.ПРИЧ. Ж.Р. = трос·на·ла
| МИН.ДЕЯТ.СВ.ПРИЧ. Ж.Р. ЧЛЕН = трос·на·ла·та
| МИН.ДЕЯТ.СВ.ПРИЧ. СР.Р. = трос·на·ло
| МИН.ДЕЯТ.СВ.ПРИЧ. СР.Р. ЧЛЕН = трос·на·ло·то
| МИН.ДЕЯТ.СВ.ПРИЧ. МН.Ч. = трос·на·ли
| МИН.ДЕЯТ.СВ.ПРИЧ. МН.Ч. ЧЛЕН = трос·на·ли·те
| МИН.ДЕЯТ.НЕСВ.ПРИЧ. М.Р. = трос·нел
| МИН.ДЕЯТ.НЕСВ.ПРИЧ. М.Р. НЕПЪЛЕН ЧЛЕН = трос·не·лия
| МИН.ДЕЯТ.НЕСВ.ПРИЧ. М.Р. ПЪЛЕН ЧЛЕН = трос·не·ли·ят
| МИН.ДЕЯТ.НЕСВ.ПРИЧ. Ж.Р. = трос·не·ла
| МИН.ДЕЯТ.НЕСВ.ПРИЧ. Ж.Р. ЧЛЕН = трос·не·ла·та
| МИН.ДЕЯТ.НЕСВ.ПРИЧ. СР.Р. = трос·не·ло
| МИН.ДЕЯТ.НЕСВ.ПРИЧ. СР.Р. ЧЛЕН = трос·не·ло·то
| МИН.ДЕЯТ.НЕСВ.ПРИЧ. МН.Ч. = трос·не·ли
| МИН.ДЕЯТ.НЕСВ.ПРИЧ. МН.Ч. ЧЛЕН = трос·не·ли·те
| СЕГ.ДЕЯТ.ПРИЧ. М.Р. = —
| СЕГ.ДЕЯТ.ПРИЧ. М.Р. НЕПЪЛЕН ЧЛЕН = —
| СЕГ.ДЕЯТ.ПРИЧ. М.Р. ПЪЛЕН ЧЛЕН = —
| СЕГ.ДЕЯТ.ПРИЧ. Ж.Р. = —
| СЕГ.ДЕЯТ.ПРИЧ. Ж.Р. ЧЛЕН = —
| СЕГ.ДЕЯТ.ПРИЧ. СР.Р. = —
| СЕГ.ДЕЯТ.ПРИЧ. СР.Р. ЧЛЕН = —
| СЕГ.ДЕЯТ.ПРИЧ. МН.Ч. = —
| СЕГ.ДЕЯТ.ПРИЧ. МН.Ч. ЧЛЕН = —
| ДЕЕПРИЧАСТИЕ = —
| СКРИТИ ПРЕПРАТКИ = 
[[тросна]],
[[троснеш]],
[[тросне]],
[[троснем]],
[[троснете]],
[[троснат]],
[[троснах]],
[[троснахме]],
[[троснахте]],
[[троснаха]],
[[троснех]],
[[троснеше]],
[[троснехме]],
[[троснехте]],
[[троснеха]],
[[тросни]],
[[троснал]],
[[тросналия]],
[[тросналият]],
[[троснала]],
[[тросналата]],
[[троснало]],
[[тросналото]],
[[троснали]],
[[тросналите]],
[[троснел]],
[[троснелия]],
[[троснелият]],
[[троснела]],
[[троснелата]],
[[троснело]],
[[троснелото]],
[[троснели]],
[[троснелите]],
[[троснатия]],
[[троснатият]],
[[тросната]],
[[троснатата]],
[[троснато]],
[[троснатото]],
[[троснати]],
[[троснатите]],
[[троснал съм]],
[[троснала съм]],
[[троснало съм]],
[[троснали сме]],
[[троснал си]],
[[троснала си]],
[[троснало си]],
[[троснали сте]],
[[троснал е]],
[[троснала е]],
[[троснало е]],
[[троснали са]],
[[бях троснал]],
[[бях троснала]],
[[бях троснало]],
[[бяхме троснали]],
[[беше троснал]],
[[беше троснала]],
[[беше троснало]],
[[бяхте троснали]],
[[бяха троснали]],
[[ще тросна]],
[[ще троснем]],
[[ще троснеш]],
[[ще троснете]],
[[ще тросне]],
[[ще троснат]],
[[ще съм троснал]],
[[ще съм троснала]],
[[ще съм троснало]],
[[ще сме троснали]],
[[ще си троснал]],
[[ще си троснала]],
[[ще си троснало]],
[[ще сте троснали]],
[[ще е троснал]],
[[ще е троснала]],
[[ще е троснало]],
[[ще са троснали]],
[[щях да тросна]],
[[щяхме да троснем]],
[[щеше да троснеш]],
[[щяхте да троснете]],
[[щеше да тросне]],
[[щяха да троснат]],
[[щях да съм троснал]],
[[щях да съм троснала]],
[[щях да съм троснало]],
[[щяхме да сме троснали]],
[[щеше да си троснал]],
[[щеше да си троснала]],
[[щеше да си троснало]],
[[щяхте да сте троснали]],
[[щеше да е троснал]],
[[щеше да е троснала]],
[[щеше да е троснало]],
[[щяха да са троснали]],
[[троснел съм]],
[[троснела съм]],
[[троснело съм]],
[[троснели сме]],
[[троснел си]],
[[троснела си]],
[[троснело си]],
[[троснели сте]],
[[троснел е]],
[[троснела е]],
[[троснело е]],
[[троснели са]],
[[бил съм троснал]],
[[била съм троснала]],
[[било съм троснало]],
[[били сме троснали]],
[[бил си троснал]],
[[била си троснала]],
[[било си троснало]],
[[били сте троснали]],
[[бил е троснал]],
[[била е троснала]],
[[било е троснало]],
[[били са троснали]],
[[щял съм да тросна]],
[[щяла съм да тросна]],
[[щяло съм да тросна]],
[[щели сме да троснем]],
[[щял си да троснеш]],
[[щяла си да троснеш]],
[[щяло си да троснеш]],
[[щели сте да троснете]],
[[щял да тросне]],
[[щяла да тросне]],
[[щяло да тросне]],
[[щели да троснат]],
[[щял е да тросне]],
[[щяла е да тросне]],
[[щяло е да тросне]],
[[щели са да троснат]],
[[щял съм да съм троснал]],
[[щяла съм да съм троснала]],
[[щяло съм да съм троснало]],
[[щели сме да сме троснали]],
[[щял си да си троснал]],
[[щяла си да си троснала]],
[[щяло си да си троснало]],
[[щели сте да сте троснали]],
[[щял да е троснал]],
[[щяла да е троснала]],
[[щяло да е троснало]],
[[щели да са троснали]],
[[щял е да е троснал]],
[[щяла е да е троснала]],
[[щяло е да е троснало]],
[[щели са да са троснали]],
[[бих троснал]],
[[бих троснала]],
[[бих троснало]],
[[бихме троснали]],
[[би троснал]],
[[би троснала]],
[[би троснало]],
[[бихте троснали]],
[[биха троснали]],
}}</text>
      <sha1>9zkpq85z1j76iomo1jcjiojrdmjfbto</sha1>
    </revision>
  </page>
  <page>
    <title>Шаблон:Словоформи/троша</title>
    <ns>10</ns>
    <id>464907</id>
    <revision>
      <id>496889</id>
      <timestamp>2005-05-08T13:11:36Z</timestamp>
      <contributor>
        <username>Bgbot</username>
        <id>83</id>
      </contributor>
      <comment>Борислав: Шаблон със словоформи</comment>
      <model>wikitext</model>
      <format>text/x-wiki</format>
      <text bytes="19620" xml:space="preserve">{{Шаблон:Словоформи/Глагол|
  ОСНОВНА ФОРМА = троша
| СЕГ.ВР., 1Л., ЕД.Ч. = тро·ша
| СЕГ.ВР., 1Л., МН.Ч. = тро·шим
| СЕГ.ВР., 2Л., ЕД.Ч. = тро·шиш
| СЕГ.ВР., 2Л., МН.Ч. = тро·ши·те
| СЕГ.ВР., 3Л., ЕД.Ч. = тро·ши
| СЕГ.ВР., 3Л., МН.Ч. = тро·шат
| МИН.СВ.ВР., 1Л., ЕД.Ч. = тро·ших
| МИН.СВ.ВР., 1Л., МН.Ч. = тро·ших·ме
| МИН.СВ.ВР., 2Л., ЕД.Ч. = тро·ши
| МИН.СВ.ВР., 2Л., МН.Ч. = тро·ших·те
| МИН.СВ.ВР., 3Л., ЕД.Ч. = тро·ши
| МИН.СВ.ВР., 3Л., МН.Ч. = тро·ши·ха
| МИН.НЕСВ.ВР., 1Л., ЕД.Ч. = тро·шех
| МИН.НЕСВ.ВР., 1Л., МН.Ч. = тро·шех·ме
| МИН.НЕСВ.ВР., 2Л., ЕД.Ч. = тро·ше·ше
| МИН.НЕСВ.ВР., 2Л., МН.Ч. = тро·шех·те
| МИН.НЕСВ.ВР., 3Л., ЕД.Ч. = тро·ше·ше
| МИН.НЕСВ.ВР., 3Л., МН.Ч. = тро·ше·ха
| МИН.НЕОПР.ВР., 1Л., ЕД.Ч., М.Р. = трошил съм
| МИН.НЕОПР.ВР., 1Л., ЕД.Ч., Ж.Р. = трошила съм
| МИН.НЕОПР.ВР., 1Л., ЕД.Ч., СР.Р. = трошило съм
| МИН.НЕОПР.ВР., 1Л., МН.Ч. = трошили сме
| МИН.НЕОПР.ВР., 2Л., ЕД.Ч., М.Р. = трошил си
| МИН.НЕОПР.ВР., 2Л., ЕД.Ч., Ж.Р. = трошила си
| МИН.НЕОПР.ВР., 2Л., ЕД.Ч., СР.Р. = трошило си
| МИН.НЕОПР.ВР., 2Л., МН.Ч. = трошили сте
| МИН.НЕОПР.ВР., 3Л., ЕД.Ч., М.Р. = трошил е
| МИН.НЕОПР.ВР., 3Л., ЕД.Ч., Ж.Р. = трошила е
| МИН.НЕОПР.ВР., 3Л., ЕД.Ч., СР.Р. = трошило е
| МИН.НЕОПР.ВР., 3Л., МН.Ч. = трошили са
| МИН.ПРЕД.ВР., 1Л., ЕД.Ч., М.Р. = бях трошил
| МИН.ПРЕД.ВР., 1Л., ЕД.Ч., Ж.Р. = бях трошила
| МИН.ПРЕД.ВР., 1Л., ЕД.Ч., СР.Р. = бях трошило
| МИН.ПРЕД.ВР., 1Л., МН.Ч. = бяхме трошили
| МИН.ПРЕД.ВР., 2Л., ЕД.Ч., М.Р. = беше трошил
| МИН.ПРЕД.ВР., 2Л., ЕД.Ч., Ж.Р. = беше трошила
| МИН.ПРЕД.ВР., 2Л., ЕД.Ч., СР.Р. = беше трошило
| МИН.ПРЕД.ВР., 2Л., МН.Ч. = бяхте трошили
| МИН.ПРЕД.ВР., 3Л., ЕД.Ч., М.Р. = беше трошил
| МИН.ПРЕД.ВР., 3Л., ЕД.Ч., Ж.Р. = беше трошила
| МИН.ПРЕД.ВР., 3Л., ЕД.Ч., СР.Р. = беше трошило
| МИН.ПРЕД.ВР., 3Л., МН.Ч. = бяха трошили
| БЪД.ВР., 1Л., ЕД.Ч. = ще троша
| БЪД.ВР., 1Л., МН.Ч. = ще трошим
| БЪД.ВР., 2Л., ЕД.Ч. = ще трошиш
| БЪД.ВР., 2Л., МН.Ч. = ще трошите
| БЪД.ВР., 3Л., ЕД.Ч. = ще троши
| БЪД.ВР., 3Л., МН.Ч. = ще трошат
| БЪД.ПРЕД.ВР., 1Л., ЕД.Ч., М.Р. = ще съм трошил
| БЪД.ПРЕД.ВР., 1Л., ЕД.Ч., Ж.Р. = ще съм трошила
| БЪД.ПРЕД.ВР., 1Л., ЕД.Ч., СР.Р. = ще съм трошило
| БЪД.ПРЕД.ВР., 1Л., МН.Ч. = ще сме трошили
| БЪД.ПРЕД.ВР., 2Л., ЕД.Ч., М.Р. = ще си трошил
| БЪД.ПРЕД.ВР., 2Л., ЕД.Ч., Ж.Р. = ще си трошила
| БЪД.ПРЕД.ВР., 2Л., ЕД.Ч., СР.Р. = ще си трошило
| БЪД.ПРЕД.ВР., 2Л., МН.Ч. = ще сте трошили
| БЪД.ПРЕД.ВР., 3Л., ЕД.Ч., М.Р. = ще е трошил
| БЪД.ПРЕД.ВР., 3Л., ЕД.Ч., Ж.Р. = ще е трошила
| БЪД.ПРЕД.ВР., 3Л., ЕД.Ч., СР.Р. = ще е трошило
| БЪД.ПРЕД.ВР., 3Л., МН.Ч. = ще са трошили
| БЪД.ВР. В МИН., 1Л., ЕД.Ч. = щях да троша
| БЪД.ВР. В МИН., 1Л., МН.Ч. = щяхме да трошим
| БЪД.ВР. В МИН., 2Л., ЕД.Ч. = щеше да трошиш
| БЪД.ВР. В МИН., 2Л., МН.Ч. = щяхте да трошите
| БЪД.ВР. В МИН., 3Л., ЕД.Ч. = щеше да троши
| БЪД.ВР. В МИН., 3Л., МН.Ч. = щяха да трошат
| БЪД.ПРЕД.ВР. В МИН., 1Л., ЕД.Ч., М.Р. = щях да съм трошил
| БЪД.ПРЕД.ВР. В МИН., 1Л., ЕД.Ч., Ж.Р. = щях да съм трошила
| БЪД.ПРЕД.ВР. В МИН., 1Л., ЕД.Ч., СР.Р. = щях да съм трошило
| БЪД.ПРЕД.ВР. В МИН., 1Л., МН.Ч. = щяхме да сме трошили
| БЪД.ПРЕД.ВР. В МИН., 2Л., ЕД.Ч., М.Р. = щеше да си трошил
| БЪД.ПРЕД.ВР. В МИН., 2Л., ЕД.Ч., Ж.Р. = щеше да си трошила
| БЪД.ПРЕД.ВР. В МИН., 2Л., ЕД.Ч., СР.Р. = щеше да си трошило
| БЪД.ПРЕД.ВР. В МИН., 2Л., МН.Ч. = щяхте да сте трошили
| БЪД.ПРЕД.ВР. В МИН., 3Л., ЕД.Ч., М.Р. = щеше да е трошил
| БЪД.ПРЕД.ВР. В МИН., 3Л., ЕД.Ч., Ж.Р. = щеше да е трошила
| БЪД.ПРЕД.ВР. В МИН., 3Л., ЕД.Ч., СР.Р. = щеше да е трошило
| БЪД.ПРЕД.ВР. В МИН., 3Л., МН.Ч. = щяха да са трошили
| ПР.НАКЛ., СЕГ.ВР., 1Л., ЕД.Ч., М.Р. = трошел съм
| ПР.НАКЛ., СЕГ.ВР., 1Л., ЕД.Ч., Ж.Р. = трошела съм
| ПР.НАКЛ., СЕГ.ВР., 1Л., ЕД.Ч., СР.Р. = трошело съм
| ПР.НАКЛ., СЕГ.ВР., 1Л., МН.Ч. = трошели сме
| ПР.НАКЛ., СЕГ.ВР., 2Л., ЕД.Ч., М.Р. = трошел си
| ПР.НАКЛ., СЕГ.ВР., 2Л., ЕД.Ч., Ж.Р. = трошела си
| ПР.НАКЛ., СЕГ.ВР., 2Л., ЕД.Ч., СР.Р. = трошело си
| ПР.НАКЛ., СЕГ.ВР., 2Л., МН.Ч. = трошели сте
| ПР.НАКЛ., СЕГ.ВР., 3Л., ЕД.Ч., М.Р. = трошел (е)
| ПР.НАКЛ., СЕГ.ВР., 3Л., ЕД.Ч., Ж.Р. = трошела (е)
| ПР.НАКЛ., СЕГ.ВР., 3Л., ЕД.Ч., СР.Р. = трошело (е)
| ПР.НАКЛ., СЕГ.ВР., 3Л., МН.Ч. = трошели (са)
| ПР.НАКЛ., МИН.СВ.ВР., 1Л., ЕД.Ч., М.Р. = трошил съм
| ПР.НАКЛ., МИН.СВ.ВР., 1Л., ЕД.Ч., Ж.Р. = трошила съм
| ПР.НАКЛ., МИН.СВ.ВР., 1Л., ЕД.Ч., СР.Р. = трошило съм
| ПР.НАКЛ., МИН.СВ.ВР., 1Л., МН.Ч. = трошили сме
| ПР.НАКЛ., МИН.СВ.ВР., 2Л., ЕД.Ч., М.Р. = трошил си
| ПР.НАКЛ., МИН.СВ.ВР., 2Л., ЕД.Ч., Ж.Р. = трошила си
| ПР.НАКЛ., МИН.СВ.ВР., 2Л., ЕД.Ч., СР.Р. = трошило си
| ПР.НАКЛ., МИН.СВ.ВР., 2Л., МН.Ч. = трошили сте
| ПР.НАКЛ., МИН.СВ.ВР., 3Л., ЕД.Ч., М.Р. = трошил (е)
| ПР.НАКЛ., МИН.СВ.ВР., 3Л., ЕД.Ч., Ж.Р. = трошила (е)
| ПР.НАКЛ., МИН.СВ.ВР., 3Л., ЕД.Ч., СР.Р. = трошило (е)
| ПР.НАКЛ., МИН.СВ.ВР., 3Л., МН.Ч. = трошили (са)
| ПР.НАКЛ., МИН.НЕОПР.ВР., 1Л., ЕД.Ч., М.Р. = бил съм трошил
| ПР.НАКЛ., МИН.НЕОПР.ВР., 1Л., ЕД.Ч., Ж.Р. = била съм трошила
| ПР.НАКЛ., МИН.НЕОПР.ВР., 1Л., ЕД.Ч., СР.Р. = било съм трошило
| ПР.НАКЛ., МИН.НЕОПР.ВР., 1Л., МН.Ч. = били сме трошили
| ПР.НАКЛ., МИН.НЕОПР.ВР., 2Л., ЕД.Ч., М.Р. = бил си трошил
| ПР.НАКЛ., МИН.НЕОПР.ВР., 2Л., ЕД.Ч., Ж.Р. = била си трошила
| ПР.НАКЛ., МИН.НЕОПР.ВР., 2Л., ЕД.Ч., СР.Р. = било си трошило
| ПР.НАКЛ., МИН.НЕОПР.ВР., 2Л., МН.Ч. = били сте трошили
| ПР.НАКЛ., МИН.НЕОПР.ВР., 3Л., ЕД.Ч., М.Р. = бил (е) трошил
| ПР.НАКЛ., МИН.НЕОПР.ВР., 3Л., ЕД.Ч., Ж.Р. = била (е) трошила
| ПР.НАКЛ., МИН.НЕОПР.ВР., 3Л., ЕД.Ч., СР.Р. = било (е) трошило
| ПР.НАКЛ., МИН.НЕОПР.ВР., 3Л., МН.Ч. = били (са) трошили
| ПР.НАКЛ., БЪД.ВР., 1Л., ЕД.Ч., М.Р. = щял съм да троша
| ПР.НАКЛ., БЪД.ВР., 1Л., ЕД.Ч., Ж.Р. = щяла съм да троша
| ПР.НАКЛ., БЪД.ВР., 1Л., ЕД.Ч., СР.Р. = щяло съм да троша
| ПР.НАКЛ., БЪД.ВР., 1Л., МН.Ч. = щели сме да трошим
| ПР.НАКЛ., БЪД.ВР., 2Л., ЕД.Ч., М.Р. = щял си да трошиш
| ПР.НАКЛ., БЪД.ВР., 2Л., ЕД.Ч., Ж.Р. = щяла си да трошиш
| ПР.НАКЛ., БЪД.ВР., 2Л., ЕД.Ч., СР.Р. = щяло си да трошиш
| ПР.НАКЛ., БЪД.ВР., 2Л., МН.Ч. = щели сте да трошите
| ПР.НАКЛ., БЪД.ВР., 3Л., ЕД.Ч., М.Р. = щял (е) да троши
| ПР.НАКЛ., БЪД.ВР., 3Л., ЕД.Ч., Ж.Р. = щяла (е) да троши
| ПР.НАКЛ., БЪД.ВР., 3Л., ЕД.Ч., СР.Р. = щяло (е) да троши
| ПР.НАКЛ., БЪД.ВР., 3Л., МН.Ч. = щели (са) да трошат
| ПР.НАКЛ., БЪД.ПРЕД.ВР., 1Л., ЕД.Ч., М.Р. = щял съм да съм трошил
| ПР.НАКЛ., БЪД.ПРЕД.ВР., 1Л., ЕД.Ч., Ж.Р. = щяла съм да съм трошила
| ПР.НАКЛ., БЪД.ПРЕД.ВР., 1Л., ЕД.Ч., СР.Р. = щяло съм да съм трошило
| ПР.НАКЛ., БЪД.ПРЕД.ВР., 1Л., МН.Ч. = щели сме да сме трошили
| ПР.НАКЛ., БЪД.ПРЕД.ВР., 2Л., ЕД.Ч., М.Р. = щял си да си трошил
| ПР.НАКЛ., БЪД.ПРЕД.ВР., 2Л., ЕД.Ч., Ж.Р. = щяла си да си трошила
| ПР.НАКЛ., БЪД.ПРЕД.ВР., 2Л., ЕД.Ч., СР.Р. = щяло си да си трошило
| ПР.НАКЛ., БЪД.ПРЕД.ВР., 2Л., МН.Ч. = щели сте да сте трошили
| ПР.НАКЛ., БЪД.ПРЕД.ВР., 3Л., ЕД.Ч., М.Р. = щял (е) да е трошил
| ПР.НАКЛ., БЪД.ПРЕД.ВР., 3Л., ЕД.Ч., Ж.Р. = щяла (е) да е трошила
| ПР.НАКЛ., БЪД.ПРЕД.ВР., 3Л., ЕД.Ч., СР.Р. = щяло (е) да е трошило
| ПР.НАКЛ., БЪД.ПРЕД.ВР., 3Л., МН.Ч. = щели (са) да са трошили
| УСЛОВНО НАКЛОНЕНИЕ, 1Л., ЕД.Ч., М.Р. = бих трошил
| УСЛОВНО НАКЛОНЕНИЕ, 1Л., ЕД.Ч., Ж.Р. = бих трошила
| УСЛОВНО НАКЛОНЕНИЕ, 1Л., ЕД.Ч., СР.Р. = бих трошило
| УСЛОВНО НАКЛОНЕНИЕ, 1Л., МН.Ч. = бихме трошили
| УСЛОВНО НАКЛОНЕНИЕ, 2Л., ЕД.Ч., М.Р. = би трошил
| УСЛОВНО НАКЛОНЕНИЕ, 2Л., ЕД.Ч., Ж.Р. = би трошила
| УСЛОВНО НАКЛОНЕНИЕ, 2Л., ЕД.Ч., СР.Р. = би трошило
| УСЛОВНО НАКЛОНЕНИЕ, 2Л., МН.Ч. = бихте трошили
| УСЛОВНО НАКЛОНЕНИЕ, 3Л., ЕД.Ч., М.Р. = би трошил
| УСЛОВНО НАКЛОНЕНИЕ, 3Л., ЕД.Ч., Ж.Р. = би трошила
| УСЛОВНО НАКЛОНЕНИЕ, 3Л., ЕД.Ч., СР.Р. = би трошило
| УСЛОВНО НАКЛОНЕНИЕ, 3Л., МН.Ч. = биха трошили
| ПОВЕЛИТЕЛНО НАКЛОНЕНИЕ, ЕД.Ч. = тро·ши
| ПОВЕЛИТЕЛНО НАКЛОНЕНИЕ, МН.Ч. = тро·ше·те
| МИН.СТРАД.ПРИЧ. М.Р. = тро·шен
| МИН.СТРАД.ПРИЧ. М.Р. НЕПЪЛЕН ЧЛЕН = тро·ше·ния
| МИН.СТРАД.ПРИЧ. М.Р. ПЪЛЕН ЧЛЕН = тро·ше·ни·ят
| МИН.СТРАД.ПРИЧ. Ж.Р. = тро·ше·на
| МИН.СТРАД.ПРИЧ. Ж.Р. ЧЛЕН = тро·ше·на·та
| МИН.СТРАД.ПРИЧ. СР.Р. = тро·ше·но
| МИН.СТРАД.ПРИЧ. СР.Р. ЧЛЕН = тро·ше·но·то
| МИН.СТРАД.ПРИЧ. МН.Ч. = тро·ше·ни
| МИН.СТРАД.ПРИЧ. МН.Ч. ЧЛЕН = тро·ше·ни·те
| МИН.ДЕЯТ.СВ.ПРИЧ. М.Р. = тро·шил
| МИН.ДЕЯТ.СВ.ПРИЧ. М.Р. НЕПЪЛЕН ЧЛЕН = тро·ши·лия
| МИН.ДЕЯТ.СВ.ПРИЧ. М.Р. ПЪЛЕН ЧЛЕН = тро·ши·ли·ят
| МИН.ДЕЯТ.СВ.ПРИЧ. Ж.Р. = тро·ши·ла
| МИН.ДЕЯТ.СВ.ПРИЧ. Ж.Р. ЧЛЕН = тро·ши·ла·та
| МИН.ДЕЯТ.СВ.ПРИЧ. СР.Р. = тро·ши·ло
| МИН.ДЕЯТ.СВ.ПРИЧ. СР.Р. ЧЛЕН = тро·ши·ло·то
| МИН.ДЕЯТ.СВ.ПРИЧ. МН.Ч. = тро·ши·ли
| МИН.ДЕЯТ.СВ.ПРИЧ. МН.Ч. ЧЛЕН = тро·ши·ли·те
| МИН.ДЕЯТ.НЕСВ.ПРИЧ. М.Р. = тро·шел
| МИН.ДЕЯТ.НЕСВ.ПРИЧ. М.Р. НЕПЪЛЕН ЧЛЕН = тро·ше·лия
| МИН.ДЕЯТ.НЕСВ.ПРИЧ. М.Р. ПЪЛЕН ЧЛЕН = тро·ше·ли·ят
| МИН.ДЕЯТ.НЕСВ.ПРИЧ. Ж.Р. = тро·ше·ла
| МИН.ДЕЯТ.НЕСВ.ПРИЧ. Ж.Р. ЧЛЕН = тро·ше·ла·та
| МИН.ДЕЯТ.НЕСВ.ПРИЧ. СР.Р. = тро·ше·ло
| МИН.ДЕЯТ.НЕСВ.ПРИЧ. СР.Р. ЧЛЕН = тро·ше·ло·то
| МИН.ДЕЯТ.НЕСВ.ПРИЧ. МН.Ч. = тро·ше·ли
| МИН.ДЕЯТ.НЕСВ.ПРИЧ. МН.Ч. ЧЛЕН = тро·ше·ли·те
| СЕГ.ДЕЯТ.ПРИЧ. М.Р. = тро·шещ
| СЕГ.ДЕЯТ.ПРИЧ. М.Р. НЕПЪЛЕН ЧЛЕН = тро·ше·щия
| СЕГ.ДЕЯТ.ПРИЧ. М.Р. ПЪЛЕН ЧЛЕН = тро·ше·щи·ят
| СЕГ.ДЕЯТ.ПРИЧ. Ж.Р. = тро·ше·ща
| СЕГ.ДЕЯТ.ПРИЧ. Ж.Р. ЧЛЕН = тро·ше·ща·та
| СЕГ.ДЕЯТ.ПРИЧ. СР.Р. = тро·ше·що
| СЕГ.ДЕЯТ.ПРИЧ. СР.Р. ЧЛЕН = тро·ше·що·то
| СЕГ.ДЕЯТ.ПРИЧ. МН.Ч. = тро·ше·щи
| СЕГ.ДЕЯТ.ПРИЧ. МН.Ч. ЧЛЕН = тро·ше·щи·те
| ДЕЕПРИЧАСТИЕ = тро·шей·ки
| СКРИТИ ПРЕПРАТКИ = 
[[троша]],
[[трошиш]],
[[троши]],
[[трошим]],
[[трошите]],
[[трошат]],
[[троших]],
[[трошихме]],
[[трошихте]],
[[трошиха]],
[[трошех]],
[[трошеше]],
[[трошехме]],
[[трошехте]],
[[трошеха]],
[[трошете]],
[[трошил]],
[[трошилия]],
[[трошилият]],
[[трошила]],
[[трошилата]],
[[трошило]],
[[трошилото]],
[[трошили]],
[[трошилите]],
[[трошел]],
[[трошелия]],
[[трошелият]],
[[трошела]],
[[трошелата]],
[[трошело]],
[[трошелото]],
[[трошели]],
[[трошелите]],
[[трошен]],
[[трошения]],
[[трошеният]],
[[трошена]],
[[трошената]],
[[трошено]],
[[трошеното]],
[[трошени]],
[[трошените]],
[[трошещ]],
[[трошещия]],
[[трошещият]],
[[трошеща]],
[[трошещата]],
[[трошещо]],
[[трошещото]],
[[трошещи]],
[[трошещите]],
[[трошейки]],
[[трошил съм]],
[[трошила съм]],
[[трошило съм]],
[[трошили сме]],
[[трошил си]],
[[трошила си]],
[[трошило си]],
[[трошили сте]],
[[трошил е]],
[[трошила е]],
[[трошило е]],
[[трошили са]],
[[бях трошил]],
[[бях трошила]],
[[бях трошило]],
[[бяхме трошили]],
[[беше трошил]],
[[беше трошила]],
[[беше трошило]],
[[бяхте трошили]],
[[бяха трошили]],
[[ще троша]],
[[ще трошим]],
[[ще трошиш]],
[[ще трошите]],
[[ще троши]],
[[ще трошат]],
[[ще съм трошил]],
[[ще съм трошила]],
[[ще съм трошило]],
[[ще сме трошили]],
[[ще си трошил]],
[[ще си трошила]],
[[ще си трошило]],
[[ще сте трошили]],
[[ще е трошил]],
[[ще е трошила]],
[[ще е трошило]],
[[ще са трошили]],
[[щях да троша]],
[[щяхме да трошим]],
[[щеше да трошиш]],
[[щяхте да трошите]],
[[щеше да троши]],
[[щяха да трошат]],
[[щях да съм трошил]],
[[щях да съм трошила]],
[[щях да съм трошило]],
[[щяхме да сме трошили]],
[[щеше да си трошил]],
[[щеше да си трошила]],
[[щеше да си трошило]],
[[щяхте да сте трошили]],
[[щеше да е трошил]],
[[щеше да е трошила]],
[[щеше да е трошило]],
[[щяха да са трошили]],
[[трошел съм]],
[[трошела съм]],
[[трошело съм]],
[[трошели сме]],
[[трошел си]],
[[трошела си]],
[[трошело си]],
[[трошели сте]],
[[трошел е]],
[[трошела е]],
[[трошело е]],
[[трошели са]],
[[бил съм трошил]],
[[била съм трошила]],
[[било съм трошило]],
[[били сме трошили]],
[[бил си трошил]],
[[била си трошила]],
[[било си трошило]],
[[били сте трошили]],
[[бил е трошил]],
[[била е трошила]],
[[било е трошило]],
[[били са трошили]],
[[щял съм да троша]],
[[щяла съм да троша]],
[[щяло съм да троша]],
[[щели сме да трошим]],
[[щял си да трошиш]],
[[щяла си да трошиш]],
[[щяло си да трошиш]],
[[щели сте да трошите]],
[[щял да троши]],
[[щяла да троши]],
[[щяло да троши]],
[[щели да трошат]],
[[щял е да троши]],
[[щяла е да троши]],
[[щяло е да троши]],
[[щели са да трошат]],
[[щял съм да съм трошил]],
[[щяла съм да съм трошила]],
[[щяло съм да съм трошило]],
[[щели сме да сме трошили]],
[[щял си да си трошил]],
[[щяла си да си трошила]],
[[щяло си да си трошило]],
[[щели сте да сте трошили]],
[[щял да е трошил]],
[[щяла да е трошила]],
[[щяло да е трошило]],
[[щели да са трошили]],
[[щял е да е трошил]],
[[щяла е да е трошила]],
[[щяло е да е трошило]],
[[щели са да са трошили]],
[[бих трошил]],
[[бих трошила]],
[[бих трошило]],
[[бихме трошили]],
[[би трошил]],
[[би трошила]],
[[би трошило]],
[[бихте трошили]],
[[биха трошили]],
}}</text>
      <sha1>1v0k1ere3oobb3l4k2j58u1jl1ku1oi</sha1>
    </revision>
  </page>
  <page>
    <title>Шаблон:Словоформи/трудоустроя</title>
    <ns>10</ns>
    <id>459357</id>
    <revision>
      <id>491339</id>
      <timestamp>2005-05-08T10:43:54Z</timestamp>
      <contributor>
        <username>Bgbot</username>
        <id>83</id>
      </contributor>
      <comment>Борислав: Шаблон със словоформи</comment>
      <model>wikitext</model>
      <format>text/x-wiki</format>
      <text bytes="24472" xml:space="preserve">{{Шаблон:Словоформи/Глагол|
  ОСНОВНА ФОРМА = трудоустроя
| СЕГ.ВР., 1Л., ЕД.Ч. = тру·до·ус·т·роя
| СЕГ.ВР., 1Л., МН.Ч. = тру·до·ус·т·ро·им
| СЕГ.ВР., 2Л., ЕД.Ч. = тру·до·ус·т·ро·иш
| СЕГ.ВР., 2Л., МН.Ч. = тру·до·ус·т·ро·и·те
| СЕГ.ВР., 3Л., ЕД.Ч. = тру·до·ус·т·рои
| СЕГ.ВР., 3Л., МН.Ч. = тру·до·ус·т·ро·ят
| МИН.СВ.ВР., 1Л., ЕД.Ч. = тру·до·ус·т·ро·их
| МИН.СВ.ВР., 1Л., МН.Ч. = тру·до·ус·т·ро·их·ме
| МИН.СВ.ВР., 2Л., ЕД.Ч. = тру·до·ус·т·рои
| МИН.СВ.ВР., 2Л., МН.Ч. = тру·до·ус·т·ро·их·те
| МИН.СВ.ВР., 3Л., ЕД.Ч. = тру·до·ус·т·рои
| МИН.СВ.ВР., 3Л., МН.Ч. = тру·до·ус·т·ро·и·ха
| МИН.НЕСВ.ВР., 1Л., ЕД.Ч. = тру·до·ус·т·ро·ях
| МИН.НЕСВ.ВР., 1Л., МН.Ч. = тру·до·ус·т·ро·ях·ме
| МИН.НЕСВ.ВР., 2Л., ЕД.Ч. = тру·до·ус·т·ро·е·ше
| МИН.НЕСВ.ВР., 2Л., МН.Ч. = тру·до·ус·т·ро·ях·те
| МИН.НЕСВ.ВР., 3Л., ЕД.Ч. = тру·до·ус·т·ро·е·ше
| МИН.НЕСВ.ВР., 3Л., МН.Ч. = тру·до·ус·т·ро·я·ха
| МИН.НЕОПР.ВР., 1Л., ЕД.Ч., М.Р. = трудоустроил съм
| МИН.НЕОПР.ВР., 1Л., ЕД.Ч., Ж.Р. = трудоустроила съм
| МИН.НЕОПР.ВР., 1Л., ЕД.Ч., СР.Р. = трудоустроило съм
| МИН.НЕОПР.ВР., 1Л., МН.Ч. = трудоустроили сме
| МИН.НЕОПР.ВР., 2Л., ЕД.Ч., М.Р. = трудоустроил си
| МИН.НЕОПР.ВР., 2Л., ЕД.Ч., Ж.Р. = трудоустроила си
| МИН.НЕОПР.ВР., 2Л., ЕД.Ч., СР.Р. = трудоустроило си
| МИН.НЕОПР.ВР., 2Л., МН.Ч. = трудоустроили сте
| МИН.НЕОПР.ВР., 3Л., ЕД.Ч., М.Р. = трудоустроил е
| МИН.НЕОПР.ВР., 3Л., ЕД.Ч., Ж.Р. = трудоустроила е
| МИН.НЕОПР.ВР., 3Л., ЕД.Ч., СР.Р. = трудоустроило е
| МИН.НЕОПР.ВР., 3Л., МН.Ч. = трудоустроили са
| МИН.ПРЕД.ВР., 1Л., ЕД.Ч., М.Р. = бях трудоустроил
| МИН.ПРЕД.ВР., 1Л., ЕД.Ч., Ж.Р. = бях трудоустроила
| МИН.ПРЕД.ВР., 1Л., ЕД.Ч., СР.Р. = бях трудоустроило
| МИН.ПРЕД.ВР., 1Л., МН.Ч. = бяхме трудоустроили
| МИН.ПРЕД.ВР., 2Л., ЕД.Ч., М.Р. = беше трудоустроил
| МИН.ПРЕД.ВР., 2Л., ЕД.Ч., Ж.Р. = беше трудоустроила
| МИН.ПРЕД.ВР., 2Л., ЕД.Ч., СР.Р. = беше трудоустроило
| МИН.ПРЕД.ВР., 2Л., МН.Ч. = бяхте трудоустроили
| МИН.ПРЕД.ВР., 3Л., ЕД.Ч., М.Р. = беше трудоустроил
| МИН.ПРЕД.ВР., 3Л., ЕД.Ч., Ж.Р. = беше трудоустроила
| МИН.ПРЕД.ВР., 3Л., ЕД.Ч., СР.Р. = беше трудоустроило
| МИН.ПРЕД.ВР., 3Л., МН.Ч. = бяха трудоустроили
| БЪД.ВР., 1Л., ЕД.Ч. = ще трудоустроя
| БЪД.ВР., 1Л., МН.Ч. = ще трудоустроим
| БЪД.ВР., 2Л., ЕД.Ч. = ще трудоустроиш
| БЪД.ВР., 2Л., МН.Ч. = ще трудоустроите
| БЪД.ВР., 3Л., ЕД.Ч. = ще трудоустрои
| БЪД.ВР., 3Л., МН.Ч. = ще трудоустроят
| БЪД.ПРЕД.ВР., 1Л., ЕД.Ч., М.Р. = ще съм трудоустроил
| БЪД.ПРЕД.ВР., 1Л., ЕД.Ч., Ж.Р. = ще съм трудоустроила
| БЪД.ПРЕД.ВР., 1Л., ЕД.Ч., СР.Р. = ще съм трудоустроило
| БЪД.ПРЕД.ВР., 1Л., МН.Ч. = ще сме трудоустроили
| БЪД.ПРЕД.ВР., 2Л., ЕД.Ч., М.Р. = ще си трудоустроил
| БЪД.ПРЕД.ВР., 2Л., ЕД.Ч., Ж.Р. = ще си трудоустроила
| БЪД.ПРЕД.ВР., 2Л., ЕД.Ч., СР.Р. = ще си трудоустроило
| БЪД.ПРЕД.ВР., 2Л., МН.Ч. = ще сте трудоустроили
| БЪД.ПРЕД.ВР., 3Л., ЕД.Ч., М.Р. = ще е трудоустроил
| БЪД.ПРЕД.ВР., 3Л., ЕД.Ч., Ж.Р. = ще е трудоустроила
| БЪД.ПРЕД.ВР., 3Л., ЕД.Ч., СР.Р. = ще е трудоустроило
| БЪД.ПРЕД.ВР., 3Л., МН.Ч. = ще са трудоустроили
| БЪД.ВР. В МИН., 1Л., ЕД.Ч. = щях да трудоустроя
| БЪД.ВР. В МИН., 1Л., МН.Ч. = щяхме да трудоустроим
| БЪД.ВР. В МИН., 2Л., ЕД.Ч. = щеше да трудоустроиш
| БЪД.ВР. В МИН., 2Л., МН.Ч. = щяхте да трудоустроите
| БЪД.ВР. В МИН., 3Л., ЕД.Ч. = щеше да трудоустрои
| БЪД.ВР. В МИН., 3Л., МН.Ч. = щяха да трудоустроят
| БЪД.ПРЕД.ВР. В МИН., 1Л., ЕД.Ч., М.Р. = щях да съм трудоустроил
| БЪД.ПРЕД.ВР. В МИН., 1Л., ЕД.Ч., Ж.Р. = щях да съм трудоустроила
| БЪД.ПРЕД.ВР. В МИН., 1Л., ЕД.Ч., СР.Р. = щях да съм трудоустроило
| БЪД.ПРЕД.ВР. В МИН., 1Л., МН.Ч. = щяхме да сме трудоустроили
| БЪД.ПРЕД.ВР. В МИН., 2Л., ЕД.Ч., М.Р. = щеше да си трудоустроил
| БЪД.ПРЕД.ВР. В МИН., 2Л., ЕД.Ч., Ж.Р. = щеше да си трудоустроила
| БЪД.ПРЕД.ВР. В МИН., 2Л., ЕД.Ч., СР.Р. = щеше да си трудоустроило
| БЪД.ПРЕД.ВР. В МИН., 2Л., МН.Ч. = щяхте да сте трудоустроили
| БЪД.ПРЕД.ВР. В МИН., 3Л., ЕД.Ч., М.Р. = щеше да е трудоустроил
| БЪД.ПРЕД.ВР. В МИН., 3Л., ЕД.Ч., Ж.Р. = щеше да е трудоустроила
| БЪД.ПРЕД.ВР. В МИН., 3Л., ЕД.Ч., СР.Р. = щеше да е трудоустроило
| БЪД.ПРЕД.ВР. В МИН., 3Л., МН.Ч. = щяха да са трудоустроили
| ПР.НАКЛ., СЕГ.ВР., 1Л., ЕД.Ч., М.Р. = трудоустроял съм
| ПР.НАКЛ., СЕГ.ВР., 1Л., ЕД.Ч., Ж.Р. = трудоустрояла съм
| ПР.НАКЛ., СЕГ.ВР., 1Л., ЕД.Ч., СР.Р. = трудоустрояло съм
| ПР.НАКЛ., СЕГ.ВР., 1Л., МН.Ч. = трудоустроели сме
| ПР.НАКЛ., СЕГ.ВР., 2Л., ЕД.Ч., М.Р. = трудоустроял си
| ПР.НАКЛ., СЕГ.ВР., 2Л., ЕД.Ч., Ж.Р. = трудоустрояла си
| ПР.НАКЛ., СЕГ.ВР., 2Л., ЕД.Ч., СР.Р. = трудоустрояло си
| ПР.НАКЛ., СЕГ.ВР., 2Л., МН.Ч. = трудоустроели сте
| ПР.НАКЛ., СЕГ.ВР., 3Л., ЕД.Ч., М.Р. = трудоустроял (е)
| ПР.НАКЛ., СЕГ.ВР., 3Л., ЕД.Ч., Ж.Р. = трудоустрояла (е)
| ПР.НАКЛ., СЕГ.ВР., 3Л., ЕД.Ч., СР.Р. = трудоустрояло (е)
| ПР.НАКЛ., СЕГ.ВР., 3Л., МН.Ч. = трудоустроели (са)
| ПР.НАКЛ., МИН.СВ.ВР., 1Л., ЕД.Ч., М.Р. = трудоустроил съм
| ПР.НАКЛ., МИН.СВ.ВР., 1Л., ЕД.Ч., Ж.Р. = трудоустроила съм
| ПР.НАКЛ., МИН.СВ.ВР., 1Л., ЕД.Ч., СР.Р. = трудоустроило съм
| ПР.НАКЛ., МИН.СВ.ВР., 1Л., МН.Ч. = трудоустроили сме
| ПР.НАКЛ., МИН.СВ.ВР., 2Л., ЕД.Ч., М.Р. = трудоустроил си
| ПР.НАКЛ., МИН.СВ.ВР., 2Л., ЕД.Ч., Ж.Р. = трудоустроила си
| ПР.НАКЛ., МИН.СВ.ВР., 2Л., ЕД.Ч., СР.Р. = трудоустроило си
| ПР.НАКЛ., МИН.СВ.ВР., 2Л., МН.Ч. = трудоустроили сте
| ПР.НАКЛ., МИН.СВ.ВР., 3Л., ЕД.Ч., М.Р. = трудоустроил (е)
| ПР.НАКЛ., МИН.СВ.ВР., 3Л., ЕД.Ч., Ж.Р. = трудоустроила (е)
| ПР.НАКЛ., МИН.СВ.ВР., 3Л., ЕД.Ч., СР.Р. = трудоустроило (е)
| ПР.НАКЛ., МИН.СВ.ВР., 3Л., МН.Ч. = трудоустроили (са)
| ПР.НАКЛ., МИН.НЕОПР.ВР., 1Л., ЕД.Ч., М.Р. = бил съм трудоустроил
| ПР.НАКЛ., МИН.НЕОПР.ВР., 1Л., ЕД.Ч., Ж.Р. = била съм трудоустроила
| ПР.НАКЛ., МИН.НЕОПР.ВР., 1Л., ЕД.Ч., СР.Р. = било съм трудоустроило
| ПР.НАКЛ., МИН.НЕОПР.ВР., 1Л., МН.Ч. = били сме трудоустроили
| ПР.НАКЛ., МИН.НЕОПР.ВР., 2Л., ЕД.Ч., М.Р. = бил си трудоустроил
| ПР.НАКЛ., МИН.НЕОПР.ВР., 2Л., ЕД.Ч., Ж.Р. = била си трудоустроила
| ПР.НАКЛ., МИН.НЕОПР.ВР., 2Л., ЕД.Ч., СР.Р. = било си трудоустроило
| ПР.НАКЛ., МИН.НЕОПР.ВР., 2Л., МН.Ч. = били сте трудоустроили
| ПР.НАКЛ., МИН.НЕОПР.ВР., 3Л., ЕД.Ч., М.Р. = бил (е) трудоустроил
| ПР.НАКЛ., МИН.НЕОПР.ВР., 3Л., ЕД.Ч., Ж.Р. = била (е) трудоустроила
| ПР.НАКЛ., МИН.НЕОПР.ВР., 3Л., ЕД.Ч., СР.Р. = било (е) трудоустроило
| ПР.НАКЛ., МИН.НЕОПР.ВР., 3Л., МН.Ч. = били (са) трудоустроили
| ПР.НАКЛ., БЪД.ВР., 1Л., ЕД.Ч., М.Р. = щял съм да трудоустроя
| ПР.НАКЛ., БЪД.ВР., 1Л., ЕД.Ч., Ж.Р. = щяла съм да трудоустроя
| ПР.НАКЛ., БЪД.ВР., 1Л., ЕД.Ч., СР.Р. = щяло съм да трудоустроя
| ПР.НАКЛ., БЪД.ВР., 1Л., МН.Ч. = щели сме да трудоустроим
| ПР.НАКЛ., БЪД.ВР., 2Л., ЕД.Ч., М.Р. = щял си да трудоустроиш
| ПР.НАКЛ., БЪД.ВР., 2Л., ЕД.Ч., Ж.Р. = щяла си да трудоустроиш
| ПР.НАКЛ., БЪД.ВР., 2Л., ЕД.Ч., СР.Р. = щяло си да трудоустроиш
| ПР.НАКЛ., БЪД.ВР., 2Л., МН.Ч. = щели сте да трудоустроите
| ПР.НАКЛ., БЪД.ВР., 3Л., ЕД.Ч., М.Р. = щял (е) да трудоустрои
| ПР.НАКЛ., БЪД.ВР., 3Л., ЕД.Ч., Ж.Р. = щяла (е) да трудоустрои
| ПР.НАКЛ., БЪД.ВР., 3Л., ЕД.Ч., СР.Р. = щяло (е) да трудоустрои
| ПР.НАКЛ., БЪД.ВР., 3Л., МН.Ч. = щели (са) да трудоустроят
| ПР.НАКЛ., БЪД.ПРЕД.ВР., 1Л., ЕД.Ч., М.Р. = щял съм да съм трудоустроил
| ПР.НАКЛ., БЪД.ПРЕД.ВР., 1Л., ЕД.Ч., Ж.Р. = щяла съм да съм трудоустроила
| ПР.НАКЛ., БЪД.ПРЕД.ВР., 1Л., ЕД.Ч., СР.Р. = щяло съм да съм трудоустроило
| ПР.НАКЛ., БЪД.ПРЕД.ВР., 1Л., МН.Ч. = щели сме да сме трудоустроили
| ПР.НАКЛ., БЪД.ПРЕД.ВР., 2Л., ЕД.Ч., М.Р. = щял си да си трудоустроил
| ПР.НАКЛ., БЪД.ПРЕД.ВР., 2Л., ЕД.Ч., Ж.Р. = щяла си да си трудоустроила
| ПР.НАКЛ., БЪД.ПРЕД.ВР., 2Л., ЕД.Ч., СР.Р. = щяло си да си трудоустроило
| ПР.НАКЛ., БЪД.ПРЕД.ВР., 2Л., МН.Ч. = щели сте да сте трудоустроили
| ПР.НАКЛ., БЪД.ПРЕД.ВР., 3Л., ЕД.Ч., М.Р. = щял (е) да е трудоустроил
| ПР.НАКЛ., БЪД.ПРЕД.ВР., 3Л., ЕД.Ч., Ж.Р. = щяла (е) да е трудоустроила
| ПР.НАКЛ., БЪД.ПРЕД.ВР., 3Л., ЕД.Ч., СР.Р. = щяло (е) да е трудоустроило
| ПР.НАКЛ., БЪД.ПРЕД.ВР., 3Л., МН.Ч. = щели (са) да са трудоустроили
| УСЛОВНО НАКЛОНЕНИЕ, 1Л., ЕД.Ч., М.Р. = бих трудоустроил
| УСЛОВНО НАКЛОНЕНИЕ, 1Л., ЕД.Ч., Ж.Р. = бих трудоустроила
| УСЛОВНО НАКЛОНЕНИЕ, 1Л., ЕД.Ч., СР.Р. = бих трудоустроило
| УСЛОВНО НАКЛОНЕНИЕ, 1Л., МН.Ч. = бихме трудоустроили
| УСЛОВНО НАКЛОНЕНИЕ, 2Л., ЕД.Ч., М.Р. = би трудоустроил
| УСЛОВНО НАКЛОНЕНИЕ, 2Л., ЕД.Ч., Ж.Р. = би трудоустроила
| УСЛОВНО НАКЛОНЕНИЕ, 2Л., ЕД.Ч., СР.Р. = би трудоустроило
| УСЛОВНО НАКЛОНЕНИЕ, 2Л., МН.Ч. = бихте трудоустроили
| УСЛОВНО НАКЛОНЕНИЕ, 3Л., ЕД.Ч., М.Р. = би трудоустроил
| УСЛОВНО НАКЛОНЕНИЕ, 3Л., ЕД.Ч., Ж.Р. = би трудоустроила
| УСЛОВНО НАКЛОНЕНИЕ, 3Л., ЕД.Ч., СР.Р. = би трудоустроило
| УСЛОВНО НАКЛОНЕНИЕ, 3Л., МН.Ч. = биха трудоустроили
| ПОВЕЛИТЕЛНО НАКЛОНЕНИЕ, ЕД.Ч. = тру·до·ус·т·рой
| ПОВЕЛИТЕЛНО НАКЛОНЕНИЕ, МН.Ч. = тру·до·ус·т·рой·те
| МИН.СТРАД.ПРИЧ. М.Р. = тру·до·ус·т·ро·ен
| МИН.СТРАД.ПРИЧ. М.Р. НЕПЪЛЕН ЧЛЕН = тру·до·ус·т·ро·е·ния
| МИН.СТРАД.ПРИЧ. М.Р. ПЪЛЕН ЧЛЕН = тру·до·ус·т·ро·е·ни·ят
| МИН.СТРАД.ПРИЧ. Ж.Р. = тру·до·ус·т·ро·е·на
| МИН.СТРАД.ПРИЧ. Ж.Р. ЧЛЕН = тру·до·ус·т·ро·е·на·та
| МИН.СТРАД.ПРИЧ. СР.Р. = тру·до·ус·т·ро·е·но
| МИН.СТРАД.ПРИЧ. СР.Р. ЧЛЕН = тру·до·ус·т·ро·е·но·то
| МИН.СТРАД.ПРИЧ. МН.Ч. = тру·до·ус·т·ро·е·ни
| МИН.СТРАД.ПРИЧ. МН.Ч. ЧЛЕН = тру·до·ус·т·ро·е·ни·те
| МИН.ДЕЯТ.СВ.ПРИЧ. М.Р. = тру·до·ус·т·ро·ил
| МИН.ДЕЯТ.СВ.ПРИЧ. М.Р. НЕПЪЛЕН ЧЛЕН = тру·до·ус·т·ро·и·лия
| МИН.ДЕЯТ.СВ.ПРИЧ. М.Р. ПЪЛЕН ЧЛЕН = тру·до·ус·т·ро·и·ли·ят
| МИН.ДЕЯТ.СВ.ПРИЧ. Ж.Р. = тру·до·ус·т·ро·и·ла
| МИН.ДЕЯТ.СВ.ПРИЧ. Ж.Р. ЧЛЕН = тру·до·ус·т·ро·и·ла·та
| МИН.ДЕЯТ.СВ.ПРИЧ. СР.Р. = тру·до·ус·т·ро·и·ло
| МИН.ДЕЯТ.СВ.ПРИЧ. СР.Р. ЧЛЕН = тру·до·ус·т·ро·и·ло·то
| МИН.ДЕЯТ.СВ.ПРИЧ. МН.Ч. = тру·до·ус·т·ро·и·ли
| МИН.ДЕЯТ.СВ.ПРИЧ. МН.Ч. ЧЛЕН = тру·до·ус·т·ро·и·ли·те
| МИН.ДЕЯТ.НЕСВ.ПРИЧ. М.Р. = тру·до·ус·т·ро·ял
| МИН.ДЕЯТ.НЕСВ.ПРИЧ. М.Р. НЕПЪЛЕН ЧЛЕН = тру·до·ус·т·ро·я·лия
| МИН.ДЕЯТ.НЕСВ.ПРИЧ. М.Р. ПЪЛЕН ЧЛЕН = тру·до·ус·т·ро·я·ли·ят
| МИН.ДЕЯТ.НЕСВ.ПРИЧ. Ж.Р. = тру·до·ус·т·ро·я·ла
| МИН.ДЕЯТ.НЕСВ.ПРИЧ. Ж.Р. ЧЛЕН = тру·до·ус·т·ро·я·ла·та
| МИН.ДЕЯТ.НЕСВ.ПРИЧ. СР.Р. = тру·до·ус·т·ро·я·ло
| МИН.ДЕЯТ.НЕСВ.ПРИЧ. СР.Р. ЧЛЕН = тру·до·ус·т·ро·я·ло·то
| МИН.ДЕЯТ.НЕСВ.ПРИЧ. МН.Ч. = тру·до·ус·т·ро·е·ли
| МИН.ДЕЯТ.НЕСВ.ПРИЧ. МН.Ч. ЧЛЕН = тру·до·ус·т·ро·е·ли·те
| СЕГ.ДЕЯТ.ПРИЧ. М.Р. = тру·до·ус·т·ро·ящ
| СЕГ.ДЕЯТ.ПРИЧ. М.Р. НЕПЪЛЕН ЧЛЕН = тру·до·ус·т·ро·я·щия
| СЕГ.ДЕЯТ.ПРИЧ. М.Р. ПЪЛЕН ЧЛЕН = тру·до·ус·т·ро·я·щи·ят
| СЕГ.ДЕЯТ.ПРИЧ. Ж.Р. = тру·до·ус·т·ро·я·ща
| СЕГ.ДЕЯТ.ПРИЧ. Ж.Р. ЧЛЕН = тру·до·ус·т·ро·я·ща·та
| СЕГ.ДЕЯТ.ПРИЧ. СР.Р. = тру·до·ус·т·ро·я·що
| СЕГ.ДЕЯТ.ПРИЧ. СР.Р. ЧЛЕН = тру·до·ус·т·ро·я·що·то
| СЕГ.ДЕЯТ.ПРИЧ. МН.Ч. = тру·до·ус·т·ро·я·щи
| СЕГ.ДЕЯТ.ПРИЧ. МН.Ч. ЧЛЕН = тру·до·ус·т·ро·я·щи·те
| ДЕЕПРИЧАСТИЕ = тру·до·ус·т·ро·ей·ки
| СКРИТИ ПРЕПРАТКИ = 
[[трудоустроя]],
[[трудоустроиш]],
[[трудоустрои]],
[[трудоустроим]],
[[трудоустроите]],
[[трудоустроят]],
[[трудоустроих]],
[[трудоустроихме]],
[[трудоустроихте]],
[[трудоустроиха]],
[[трудоустроях]],
[[трудоустроеше]],
[[трудоустрояхме]],
[[трудоустрояхте]],
[[трудоустрояха]],
[[трудоустрой]],
[[трудоустройте]],
[[трудоустроил]],
[[трудоустроилия]],
[[трудоустроилият]],
[[трудоустроила]],
[[трудоустроилата]],
[[трудоустроило]],
[[трудоустроилото]],
[[трудоустроили]],
[[трудоустроилите]],
[[трудоустроял]],
[[трудоустроялия]],
[[трудоустроялият]],
[[трудоустрояла]],
[[трудоустроялата]],
[[трудоустрояло]],
[[трудоустроялото]],
[[трудоустроели]],
[[трудоустроелите]],
[[трудоустроен]],
[[трудоустроения]],
[[трудоустроеният]],
[[трудоустроена]],
[[трудоустроената]],
[[трудоустроено]],
[[трудоустроеното]],
[[трудоустроени]],
[[трудоустроените]],
[[трудоустроящ]],
[[трудоустроящия]],
[[трудоустроящият]],
[[трудоустрояща]],
[[трудоустроящата]],
[[трудоустроящо]],
[[трудоустроящото]],
[[трудоустроящи]],
[[трудоустроящите]],
[[трудоустроейки]],
[[трудоустроил съм]],
[[трудоустроила съм]],
[[трудоустроило съм]],
[[трудоустроили сме]],
[[трудоустроил си]],
[[трудоустроила си]],
[[трудоустроило си]],
[[трудоустроили сте]],
[[трудоустроил е]],
[[трудоустроила е]],
[[трудоустроило е]],
[[трудоустроили са]],
[[бях трудоустроил]],
[[бях трудоустроила]],
[[бях трудоустроило]],
[[бяхме трудоустроили]],
[[беше трудоустроил]],
[[беше трудоустроила]],
[[беше трудоустроило]],
[[бяхте трудоустроили]],
[[бяха трудоустроили]],
[[ще трудоустроя]],
[[ще трудоустроим]],
[[ще трудоустроиш]],
[[ще трудоустроите]],
[[ще трудоустрои]],
[[ще трудоустроят]],
[[ще съм трудоустроил]],
[[ще съм трудоустроила]],
[[ще съм трудоустроило]],
[[ще сме трудоустроили]],
[[ще си трудоустроил]],
[[ще си трудоустроила]],
[[ще си трудоустроило]],
[[ще сте трудоустроили]],
[[ще е трудоустроил]],
[[ще е трудоустроила]],
[[ще е трудоустроило]],
[[ще са трудоустроили]],
[[щях да трудоустроя]],
[[щяхме да трудоустроим]],
[[щеше да трудоустроиш]],
[[щяхте да трудоустроите]],
[[щеше да трудоустрои]],
[[щяха да трудоустроят]],
[[щях да съм трудоустроил]],
[[щях да съм трудоустроила]],
[[щях да съм трудоустроило]],
[[щяхме да сме трудоустроили]],
[[щеше да си трудоустроил]],
[[щеше да си трудоустроила]],
[[щеше да си трудоустроило]],
[[щяхте да сте трудоустроили]],
[[щеше да е трудоустроил]],
[[щеше да е трудоустроила]],
[[щеше да е трудоустроило]],
[[щяха да са трудоустроили]],
[[трудоустроял съм]],
[[трудоустрояла съм]],
[[трудоустрояло съм]],
[[трудоустроели сме]],
[[трудоустроял си]],
[[трудоустрояла си]],
[[трудоустрояло си]],
[[трудоустроели сте]],
[[трудоустроял е]],
[[трудоустрояла е]],
[[трудоустрояло е]],
[[трудоустроели са]],
[[бил съм трудоустроил]],
[[била съм трудоустроила]],
[[било съм трудоустроило]],
[[били сме трудоустроили]],
[[бил си трудоустроил]],
[[била си трудоустроила]],
[[било си трудоустроило]],
[[били сте трудоустроили]],
[[бил е трудоустроил]],
[[била е трудоустроила]],
[[било е трудоустроило]],
[[били са трудоустроили]],
[[щял съм да трудоустроя]],
[[щяла съм да трудоустроя]],
[[щяло съм да трудоустроя]],
[[щели сме да трудоустроим]],
[[щял си да трудоустроиш]],
[[щяла си да трудоустроиш]],
[[щяло си да трудоустроиш]],
[[щели сте да трудоустроите]],
[[щял да трудоустрои]],
[[щяла да трудоустрои]],
[[щяло да трудоустрои]],
[[щели да трудоустроят]],
[[щял е да трудоустрои]],
[[щяла е да трудоустрои]],
[[щяло е да трудоустрои]],
[[щели са да трудоустроят]],
[[щял съм да съм трудоустроил]],
[[щяла съм да съм трудоустроила]],
[[щяло съм да съм трудоустроило]],
[[щели сме да сме трудоустроили]],
[[щял си да си трудоустроил]],
[[щяла си да си трудоустроила]],
[[щяло си да си трудоустроило]],
[[щели сте да сте трудоустроили]],
[[щял да е трудоустроил]],
[[щяла да е трудоустроила]],
[[щяло да е трудоустроило]],
[[щели да са трудоустроили]],
[[щял е да е трудоустроил]],
[[щяла е да е трудоустроила]],
[[щяло е да е трудоустроило]],
[[щели са да са трудоустроили]],
[[бих трудоустроил]],
[[бих трудоустроила]],
[[бих трудоустроило]],
[[бихме трудоустроили]],
[[би трудоустроил]],
[[би трудоустроила]],
[[би трудоустроило]],
[[бихте трудоустроили]],
[[биха трудоустроили]],
}}</text>
      <sha1>ry9hokvof4rnbh6yn1f7htkxnls0e9t</sha1>
    </revision>
  </page>
  <page>
    <title>Шаблон:Словоформи/трудоустроявам</title>
    <ns>10</ns>
    <id>564784</id>
    <revision>
      <id>596764</id>
      <timestamp>2005-05-12T09:52:33Z</timestamp>
      <contributor>
        <username>Bgbot</username>
        <id>83</id>
      </contributor>
      <comment>Борислав: Шаблон със словоформи</comment>
      <model>wikitext</model>
      <format>text/x-wiki</format>
      <text bytes="25138" xml:space="preserve">{{Шаблон:Словоформи/Глагол|
  ОСНОВНА ФОРМА = трудоустроявам
| СЕГ.ВР., 1Л., ЕД.Ч. = тру·до·ус·т·ро·я·вам
| СЕГ.ВР., 1Л., МН.Ч. = тру·до·ус·т·ро·я·ва·ме
| СЕГ.ВР., 2Л., ЕД.Ч. = тру·до·ус·т·ро·я·ваш
| СЕГ.ВР., 2Л., МН.Ч. = тру·до·ус·т·ро·я·ва·те
| СЕГ.ВР., 3Л., ЕД.Ч. = тру·до·ус·т·ро·я·ва
| СЕГ.ВР., 3Л., МН.Ч. = тру·до·ус·т·ро·я·ват
| МИН.СВ.ВР., 1Л., ЕД.Ч. = тру·до·ус·т·ро·я·вах
| МИН.СВ.ВР., 1Л., МН.Ч. = тру·до·ус·т·ро·я·вах·ме
| МИН.СВ.ВР., 2Л., ЕД.Ч. = тру·до·ус·т·ро·я·ва
| МИН.СВ.ВР., 2Л., МН.Ч. = тру·до·ус·т·ро·я·вах·те
| МИН.СВ.ВР., 3Л., ЕД.Ч. = тру·до·ус·т·ро·я·ва
| МИН.СВ.ВР., 3Л., МН.Ч. = тру·до·ус·т·ро·я·ва·ха
| МИН.НЕСВ.ВР., 1Л., ЕД.Ч. = тру·до·ус·т·ро·я·вах
| МИН.НЕСВ.ВР., 1Л., МН.Ч. = тру·до·ус·т·ро·я·вах·ме
| МИН.НЕСВ.ВР., 2Л., ЕД.Ч. = тру·до·ус·т·ро·я·ва·ше
| МИН.НЕСВ.ВР., 2Л., МН.Ч. = тру·до·ус·т·ро·я·вах·те
| МИН.НЕСВ.ВР., 3Л., ЕД.Ч. = тру·до·ус·т·ро·я·ва·ше
| МИН.НЕСВ.ВР., 3Л., МН.Ч. = тру·до·ус·т·ро·я·ва·ха
| МИН.НЕОПР.ВР., 1Л., ЕД.Ч., М.Р. = трудоустроявал съм
| МИН.НЕОПР.ВР., 1Л., ЕД.Ч., Ж.Р. = трудоустроявала съм
| МИН.НЕОПР.ВР., 1Л., ЕД.Ч., СР.Р. = трудоустроявало съм
| МИН.НЕОПР.ВР., 1Л., МН.Ч. = трудоустроявали сме
| МИН.НЕОПР.ВР., 2Л., ЕД.Ч., М.Р. = трудоустроявал си
| МИН.НЕОПР.ВР., 2Л., ЕД.Ч., Ж.Р. = трудоустроявала си
| МИН.НЕОПР.ВР., 2Л., ЕД.Ч., СР.Р. = трудоустроявало си
| МИН.НЕОПР.ВР., 2Л., МН.Ч. = трудоустроявали сте
| МИН.НЕОПР.ВР., 3Л., ЕД.Ч., М.Р. = трудоустроявал е
| МИН.НЕОПР.ВР., 3Л., ЕД.Ч., Ж.Р. = трудоустроявала е
| МИН.НЕОПР.ВР., 3Л., ЕД.Ч., СР.Р. = трудоустроявало е
| МИН.НЕОПР.ВР., 3Л., МН.Ч. = трудоустроявали са
| МИН.ПРЕД.ВР., 1Л., ЕД.Ч., М.Р. = бях трудоустроявал
| МИН.ПРЕД.ВР., 1Л., ЕД.Ч., Ж.Р. = бях трудоустроявала
| МИН.ПРЕД.ВР., 1Л., ЕД.Ч., СР.Р. = бях трудоустроявало
| МИН.ПРЕД.ВР., 1Л., МН.Ч. = бяхме трудоустроявали
| МИН.ПРЕД.ВР., 2Л., ЕД.Ч., М.Р. = беше трудоустроявал
| МИН.ПРЕД.ВР., 2Л., ЕД.Ч., Ж.Р. = беше трудоустроявала
| МИН.ПРЕД.ВР., 2Л., ЕД.Ч., СР.Р. = беше трудоустроявало
| МИН.ПРЕД.ВР., 2Л., МН.Ч. = бяхте трудоустроявали
| МИН.ПРЕД.ВР., 3Л., ЕД.Ч., М.Р. = беше трудоустроявал
| МИН.ПРЕД.ВР., 3Л., ЕД.Ч., Ж.Р. = беше трудоустроявала
| МИН.ПРЕД.ВР., 3Л., ЕД.Ч., СР.Р. = беше трудоустроявало
| МИН.ПРЕД.ВР., 3Л., МН.Ч. = бяха трудоустроявали
| БЪД.ВР., 1Л., ЕД.Ч. = ще трудоустроявам
| БЪД.ВР., 1Л., МН.Ч. = ще трудоустрояваме
| БЪД.ВР., 2Л., ЕД.Ч. = ще трудоустрояваш
| БЪД.ВР., 2Л., МН.Ч. = ще трудоустроявате
| БЪД.ВР., 3Л., ЕД.Ч. = ще трудоустроява
| БЪД.ВР., 3Л., МН.Ч. = ще трудоустрояват
| БЪД.ПРЕД.ВР., 1Л., ЕД.Ч., М.Р. = ще съм трудоустроявал
| БЪД.ПРЕД.ВР., 1Л., ЕД.Ч., Ж.Р. = ще съм трудоустроявала
| БЪД.ПРЕД.ВР., 1Л., ЕД.Ч., СР.Р. = ще съм трудоустроявало
| БЪД.ПРЕД.ВР., 1Л., МН.Ч. = ще сме трудоустроявали
| БЪД.ПРЕД.ВР., 2Л., ЕД.Ч., М.Р. = ще си трудоустроявал
| БЪД.ПРЕД.ВР., 2Л., ЕД.Ч., Ж.Р. = ще си трудоустроявала
| БЪД.ПРЕД.ВР., 2Л., ЕД.Ч., СР.Р. = ще си трудоустроявало
| БЪД.ПРЕД.ВР., 2Л., МН.Ч. = ще сте трудоустроявали
| БЪД.ПРЕД.ВР., 3Л., ЕД.Ч., М.Р. = ще е трудоустроявал
| БЪД.ПРЕД.ВР., 3Л., ЕД.Ч., Ж.Р. = ще е трудоустроявала
| БЪД.ПРЕД.ВР., 3Л., ЕД.Ч., СР.Р. = ще е трудоустроявало
| БЪД.ПРЕД.ВР., 3Л., МН.Ч. = ще са трудоустроявали
| БЪД.ВР. В МИН., 1Л., ЕД.Ч. = щях да трудоустроявам
| БЪД.ВР. В МИН., 1Л., МН.Ч. = щяхме да трудоустрояваме
| БЪД.ВР. В МИН., 2Л., ЕД.Ч. = щеше да трудоустрояваш
| БЪД.ВР. В МИН., 2Л., МН.Ч. = щяхте да трудоустроявате
| БЪД.ВР. В МИН., 3Л., ЕД.Ч. = щеше да трудоустроява
| БЪД.ВР. В МИН., 3Л., МН.Ч. = щяха да трудоустрояват
| БЪД.ПРЕД.ВР. В МИН., 1Л., ЕД.Ч., М.Р. = щях да съм трудоустроявал
| БЪД.ПРЕД.ВР. В МИН., 1Л., ЕД.Ч., Ж.Р. = щях да съм трудоустроявала
| БЪД.ПРЕД.ВР. В МИН., 1Л., ЕД.Ч., СР.Р. = щях да съм трудоустроявало
| БЪД.ПРЕД.ВР. В МИН., 1Л., МН.Ч. = щяхме да сме трудоустроявали
| БЪД.ПРЕД.ВР. В МИН., 2Л., ЕД.Ч., М.Р. = щеше да си трудоустроявал
| БЪД.ПРЕД.ВР. В МИН., 2Л., ЕД.Ч., Ж.Р. = щеше да си трудоустроявала
| БЪД.ПРЕД.ВР. В МИН., 2Л., ЕД.Ч., СР.Р. = щеше да си трудоустроявало
| БЪД.ПРЕД.ВР. В МИН., 2Л., МН.Ч. = щяхте да сте трудоустроявали
| БЪД.ПРЕД.ВР. В МИН., 3Л., ЕД.Ч., М.Р. = щеше да е трудоустроявал
| БЪД.ПРЕД.ВР. В МИН., 3Л., ЕД.Ч., Ж.Р. = щеше да е трудоустроявала
| БЪД.ПРЕД.ВР. В МИН., 3Л., ЕД.Ч., СР.Р. = щеше да е трудоустроявало
| БЪД.ПРЕД.ВР. В МИН., 3Л., МН.Ч. = щяха да са трудоустроявали
| ПР.НАКЛ., СЕГ.ВР., 1Л., ЕД.Ч., М.Р. = трудоустроявал съм
| ПР.НАКЛ., СЕГ.ВР., 1Л., ЕД.Ч., Ж.Р. = трудоустроявала съм
| ПР.НАКЛ., СЕГ.ВР., 1Л., ЕД.Ч., СР.Р. = трудоустроявало съм
| ПР.НАКЛ., СЕГ.ВР., 1Л., МН.Ч. = трудоустроявали сме
| ПР.НАКЛ., СЕГ.ВР., 2Л., ЕД.Ч., М.Р. = трудоустроявал си
| ПР.НАКЛ., СЕГ.ВР., 2Л., ЕД.Ч., Ж.Р. = трудоустроявала си
| ПР.НАКЛ., СЕГ.ВР., 2Л., ЕД.Ч., СР.Р. = трудоустроявало си
| ПР.НАКЛ., СЕГ.ВР., 2Л., МН.Ч. = трудоустроявали сте
| ПР.НАКЛ., СЕГ.ВР., 3Л., ЕД.Ч., М.Р. = трудоустроявал (е)
| ПР.НАКЛ., СЕГ.ВР., 3Л., ЕД.Ч., Ж.Р. = трудоустроявала (е)
| ПР.НАКЛ., СЕГ.ВР., 3Л., ЕД.Ч., СР.Р. = трудоустроявало (е)
| ПР.НАКЛ., СЕГ.ВР., 3Л., МН.Ч. = трудоустроявали (са)
| ПР.НАКЛ., МИН.СВ.ВР., 1Л., ЕД.Ч., М.Р. = трудоустроявал съм
| ПР.НАКЛ., МИН.СВ.ВР., 1Л., ЕД.Ч., Ж.Р. = трудоустроявала съм
| ПР.НАКЛ., МИН.СВ.ВР., 1Л., ЕД.Ч., СР.Р. = трудоустроявало съм
| ПР.НАКЛ., МИН.СВ.ВР., 1Л., МН.Ч. = трудоустроявали сме
| ПР.НАКЛ., МИН.СВ.ВР., 2Л., ЕД.Ч., М.Р. = трудоустроявал си
| ПР.НАКЛ., МИН.СВ.ВР., 2Л., ЕД.Ч., Ж.Р. = трудоустроявала си
| ПР.НАКЛ., МИН.СВ.ВР., 2Л., ЕД.Ч., СР.Р. = трудоустроявало си
| ПР.НАКЛ., МИН.СВ.ВР., 2Л., МН.Ч. = трудоустроявали сте
| ПР.НАКЛ., МИН.СВ.ВР., 3Л., ЕД.Ч., М.Р. = трудоустроявал (е)
| ПР.НАКЛ., МИН.СВ.ВР., 3Л., ЕД.Ч., Ж.Р. = трудоустроявала (е)
| ПР.НАКЛ., МИН.СВ.ВР., 3Л., ЕД.Ч., СР.Р. = трудоустроявало (е)
| ПР.НАКЛ., МИН.СВ.ВР., 3Л., МН.Ч. = трудоустроявали (са)
| ПР.НАКЛ., МИН.НЕОПР.ВР., 1Л., ЕД.Ч., М.Р. = бил съм трудоустроявал
| ПР.НАКЛ., МИН.НЕОПР.ВР., 1Л., ЕД.Ч., Ж.Р. = била съм трудоустроявала
| ПР.НАКЛ., МИН.НЕОПР.ВР., 1Л., ЕД.Ч., СР.Р. = било съм трудоустроявало
| ПР.НАКЛ., МИН.НЕОПР.ВР., 1Л., МН.Ч. = били сме трудоустроявали
| ПР.НАКЛ., МИН.НЕОПР.ВР., 2Л., ЕД.Ч., М.Р. = бил си трудоустроявал
| ПР.НАКЛ., МИН.НЕОПР.ВР., 2Л., ЕД.Ч., Ж.Р. = била си трудоустроявала
| ПР.НАКЛ., МИН.НЕОПР.ВР., 2Л., ЕД.Ч., СР.Р. = било си трудоустроявало
| ПР.НАКЛ., МИН.НЕОПР.ВР., 2Л., МН.Ч. = били сте трудоустроявали
| ПР.НАКЛ., МИН.НЕОПР.ВР., 3Л., ЕД.Ч., М.Р. = бил (е) трудоустроявал
| ПР.НАКЛ., МИН.НЕОПР.ВР., 3Л., ЕД.Ч., Ж.Р. = била (е) трудоустроявала
| ПР.НАКЛ., МИН.НЕОПР.ВР., 3Л., ЕД.Ч., СР.Р. = било (е) трудоустроявало
| ПР.НАКЛ., МИН.НЕОПР.ВР., 3Л., МН.Ч. = били (са) трудоустроявали
| ПР.НАКЛ., БЪД.ВР., 1Л., ЕД.Ч., М.Р. = щял съм да трудоустроявам
| ПР.НАКЛ., БЪД.ВР., 1Л., ЕД.Ч., Ж.Р. = щяла съм да трудоустроявам
| ПР.НАКЛ., БЪД.ВР., 1Л., ЕД.Ч., СР.Р. = щяло съм да трудоустроявам
| ПР.НАКЛ., БЪД.ВР., 1Л., МН.Ч. = щели сме да трудоустрояваме
| ПР.НАКЛ., БЪД.ВР., 2Л., ЕД.Ч., М.Р. = щял си да трудоустрояваш
| ПР.НАКЛ., БЪД.ВР., 2Л., ЕД.Ч., Ж.Р. = щяла си да трудоустрояваш
| ПР.НАКЛ., БЪД.ВР., 2Л., ЕД.Ч., СР.Р. = щяло си да трудоустрояваш
| ПР.НАКЛ., БЪД.ВР., 2Л., МН.Ч. = щели сте да трудоустроявате
| ПР.НАКЛ., БЪД.ВР., 3Л., ЕД.Ч., М.Р. = щял (е) да трудоустроява
| ПР.НАКЛ., БЪД.ВР., 3Л., ЕД.Ч., Ж.Р. = щяла (е) да трудоустроява
| ПР.НАКЛ., БЪД.ВР., 3Л., ЕД.Ч., СР.Р. = щяло (е) да трудоустроява
| ПР.НАКЛ., БЪД.ВР., 3Л., МН.Ч. = щели (са) да трудоустрояват
| ПР.НАКЛ., БЪД.ПРЕД.ВР., 1Л., ЕД.Ч., М.Р. = щял съм да съм трудоустроявал
| ПР.НАКЛ., БЪД.ПРЕД.ВР., 1Л., ЕД.Ч., Ж.Р. = щяла съм да съм трудоустроявала
| ПР.НАКЛ., БЪД.ПРЕД.ВР., 1Л., ЕД.Ч., СР.Р. = щяло съм да съм трудоустроявало
| ПР.НАКЛ., БЪД.ПРЕД.ВР., 1Л., МН.Ч. = щели сме да сме трудоустроявали
| ПР.НАКЛ., БЪД.ПРЕД.ВР., 2Л., ЕД.Ч., М.Р. = щял си да си трудоустроявал
| ПР.НАКЛ., БЪД.ПРЕД.ВР., 2Л., ЕД.Ч., Ж.Р. = щяла си да си трудоустроявала
| ПР.НАКЛ., БЪД.ПРЕД.ВР., 2Л., ЕД.Ч., СР.Р. = щяло си да си трудоустроявало
| ПР.НАКЛ., БЪД.ПРЕД.ВР., 2Л., МН.Ч. = щели сте да сте трудоустроявали
| ПР.НАКЛ., БЪД.ПРЕД.ВР., 3Л., ЕД.Ч., М.Р. = щял (е) да е трудоустроявал
| ПР.НАКЛ., БЪД.ПРЕД.ВР., 3Л., ЕД.Ч., Ж.Р. = щяла (е) да е трудоустроявала
| ПР.НАКЛ., БЪД.ПРЕД.ВР., 3Л., ЕД.Ч., СР.Р. = щяло (е) да е трудоустроявало
| ПР.НАКЛ., БЪД.ПРЕД.ВР., 3Л., МН.Ч. = щели (са) да са трудоустроявали
| УСЛОВНО НАКЛОНЕНИЕ, 1Л., ЕД.Ч., М.Р. = бих трудоустроявал
| УСЛОВНО НАКЛОНЕНИЕ, 1Л., ЕД.Ч., Ж.Р. = бих трудоустроявала
| УСЛОВНО НАКЛОНЕНИЕ, 1Л., ЕД.Ч., СР.Р. = бих трудоустроявало
| УСЛОВНО НАКЛОНЕНИЕ, 1Л., МН.Ч. = бихме трудоустроявали
| УСЛОВНО НАКЛОНЕНИЕ, 2Л., ЕД.Ч., М.Р. = би трудоустроявал
| УСЛОВНО НАКЛОНЕНИЕ, 2Л., ЕД.Ч., Ж.Р. = би трудоустроявала
| УСЛОВНО НАКЛОНЕНИЕ, 2Л., ЕД.Ч., СР.Р. = би трудоустроявало
| УСЛОВНО НАКЛОНЕНИЕ, 2Л., МН.Ч. = бихте трудоустроявали
| УСЛОВНО НАКЛОНЕНИЕ, 3Л., ЕД.Ч., М.Р. = би трудоустроявал
| УСЛОВНО НАКЛОНЕНИЕ, 3Л., ЕД.Ч., Ж.Р. = би трудоустроявала
| УСЛОВНО НАКЛОНЕНИЕ, 3Л., ЕД.Ч., СР.Р. = би трудоустроявало
| УСЛОВНО НАКЛОНЕНИЕ, 3Л., МН.Ч. = биха трудоустроявали
| ПОВЕЛИТЕЛНО НАКЛОНЕНИЕ, ЕД.Ч. = тру·до·ус·т·ро·я·вай
| ПОВЕЛИТЕЛНО НАКЛОНЕНИЕ, МН.Ч. = тру·до·ус·т·ро·я·вай·те
| МИН.СТРАД.ПРИЧ. М.Р. = тру·до·ус·т·ро·я·ван
| МИН.СТРАД.ПРИЧ. М.Р. НЕПЪЛЕН ЧЛЕН = тру·до·ус·т·ро·я·ва·ния
| МИН.СТРАД.ПРИЧ. М.Р. ПЪЛЕН ЧЛЕН = тру·до·ус·т·ро·я·ва·ни·ят
| МИН.СТРАД.ПРИЧ. Ж.Р. = тру·до·ус·т·ро·я·ва·на
| МИН.СТРАД.ПРИЧ. Ж.Р. ЧЛЕН = тру·до·ус·т·ро·я·ва·на·та
| МИН.СТРАД.ПРИЧ. СР.Р. = тру·до·ус·т·ро·я·ва·но
| МИН.СТРАД.ПРИЧ. СР.Р. ЧЛЕН = тру·до·ус·т·ро·я·ва·но·то
| МИН.СТРАД.ПРИЧ. МН.Ч. = тру·до·ус·т·ро·я·ва·ни
| МИН.СТРАД.ПРИЧ. МН.Ч. ЧЛЕН = тру·до·ус·т·ро·я·ва·ни·те
| МИН.ДЕЯТ.СВ.ПРИЧ. М.Р. = тру·до·ус·т·ро·я·вал
| МИН.ДЕЯТ.СВ.ПРИЧ. М.Р. НЕПЪЛЕН ЧЛЕН = тру·до·ус·т·ро·я·ва·лия
| МИН.ДЕЯТ.СВ.ПРИЧ. М.Р. ПЪЛЕН ЧЛЕН = тру·до·ус·т·ро·я·ва·ли·ят
| МИН.ДЕЯТ.СВ.ПРИЧ. Ж.Р. = тру·до·ус·т·ро·я·ва·ла
| МИН.ДЕЯТ.СВ.ПРИЧ. Ж.Р. ЧЛЕН = тру·до·ус·т·ро·я·ва·ла·та
| МИН.ДЕЯТ.СВ.ПРИЧ. СР.Р. = тру·до·ус·т·ро·я·ва·ло
| МИН.ДЕЯТ.СВ.ПРИЧ. СР.Р. ЧЛЕН = тру·до·ус·т·ро·я·ва·ло·то
| МИН.ДЕЯТ.СВ.ПРИЧ. МН.Ч. = тру·до·ус·т·ро·я·ва·ли
| МИН.ДЕЯТ.СВ.ПРИЧ. МН.Ч. ЧЛЕН = тру·до·ус·т·ро·я·ва·ли·те
| МИН.ДЕЯТ.НЕСВ.ПРИЧ. М.Р. = тру·до·ус·т·ро·я·вал
| МИН.ДЕЯТ.НЕСВ.ПРИЧ. М.Р. НЕПЪЛЕН ЧЛЕН = тру·до·ус·т·ро·я·ва·лия
| МИН.ДЕЯТ.НЕСВ.ПРИЧ. М.Р. ПЪЛЕН ЧЛЕН = тру·до·ус·т·ро·я·ва·ли·ят
| МИН.ДЕЯТ.НЕСВ.ПРИЧ. Ж.Р. = тру·до·ус·т·ро·я·ва·ла
| МИН.ДЕЯТ.НЕСВ.ПРИЧ. Ж.Р. ЧЛЕН = тру·до·ус·т·ро·я·ва·ла·та
| МИН.ДЕЯТ.НЕСВ.ПРИЧ. СР.Р. = тру·до·ус·т·ро·я·ва·ло
| МИН.ДЕЯТ.НЕСВ.ПРИЧ. СР.Р. ЧЛЕН = тру·до·ус·т·ро·я·ва·ло·то
| МИН.ДЕЯТ.НЕСВ.ПРИЧ. МН.Ч. = тру·до·ус·т·ро·я·ва·ли
| МИН.ДЕЯТ.НЕСВ.ПРИЧ. МН.Ч. ЧЛЕН = тру·до·ус·т·ро·я·ва·ли·те
| СЕГ.ДЕЯТ.ПРИЧ. М.Р. = тру·до·ус·т·ро·я·ващ
| СЕГ.ДЕЯТ.ПРИЧ. М.Р. НЕПЪЛЕН ЧЛЕН = тру·до·ус·т·ро·я·ва·щия
| СЕГ.ДЕЯТ.ПРИЧ. М.Р. ПЪЛЕН ЧЛЕН = тру·до·ус·т·ро·я·ва·щи·ят
| СЕГ.ДЕЯТ.ПРИЧ. Ж.Р. = тру·до·ус·т·ро·я·ва·ща
| СЕГ.ДЕЯТ.ПРИЧ. Ж.Р. ЧЛЕН = тру·до·ус·т·ро·я·ва·ща·та
| СЕГ.ДЕЯТ.ПРИЧ. СР.Р. = тру·до·ус·т·ро·я·ва·що
| СЕГ.ДЕЯТ.ПРИЧ. СР.Р. ЧЛЕН = тру·до·ус·т·ро·я·ва·що·то
| СЕГ.ДЕЯТ.ПРИЧ. МН.Ч. = тру·до·ус·т·ро·я·ва·щи
| СЕГ.ДЕЯТ.ПРИЧ. МН.Ч. ЧЛЕН = тру·до·ус·т·ро·я·ва·щи·те
| ДЕЕПРИЧАСТИЕ = тру·до·ус·т·ро·я·вай·ки
| СКРИТИ ПРЕПРАТКИ = 
[[трудоустроявам]],
[[трудоустрояваш]],
[[трудоустроява]],
[[трудоустрояваме]],
[[трудоустроявате]],
[[трудоустрояват]],
[[трудоустроявах]],
[[трудоустроявахме]],
[[трудоустроявахте]],
[[трудоустрояваха]],
[[трудоустрояваше]],
[[трудоустроявай]],
[[трудоустроявайте]],
[[трудоустроявал]],
[[трудоустроявалия]],
[[трудоустроявалият]],
[[трудоустроявала]],
[[трудоустроявалата]],
[[трудоустроявало]],
[[трудоустроявалото]],
[[трудоустроявали]],
[[трудоустроявалите]],
[[трудоустрояван]],
[[трудоустроявания]],
[[трудоустрояваният]],
[[трудоустроявана]],
[[трудоустрояваната]],
[[трудоустроявано]],
[[трудоустрояваното]],
[[трудоустроявани]],
[[трудоустрояваните]],
[[трудоустрояващ]],
[[трудоустрояващия]],
[[трудоустрояващият]],
[[трудоустрояваща]],
[[трудоустрояващата]],
[[трудоустрояващо]],
[[трудоустрояващото]],
[[трудоустрояващи]],
[[трудоустрояващите]],
[[трудоустроявайки]],
[[трудоустроявал съм]],
[[трудоустроявала съм]],
[[трудоустроявало съм]],
[[трудоустроявали сме]],
[[трудоустроявал си]],
[[трудоустроявала си]],
[[трудоустроявало си]],
[[трудоустроявали сте]],
[[трудоустроявал е]],
[[трудоустроявала е]],
[[трудоустроявало е]],
[[трудоустроявали са]],
[[бях трудоустроявал]],
[[бях трудоустроявала]],
[[бях трудоустроявало]],
[[бяхме трудоустроявали]],
[[беше трудоустроявал]],
[[беше трудоустроявала]],
[[беше трудоустроявало]],
[[бяхте трудоустроявали]],
[[бяха трудоустроявали]],
[[ще трудоустроявам]],
[[ще трудоустрояваме]],
[[ще трудоустрояваш]],
[[ще трудоустроявате]],
[[ще трудоустроява]],
[[ще трудоустрояват]],
[[ще съм трудоустроявал]],
[[ще съм трудоустроявала]],
[[ще съм трудоустроявало]],
[[ще сме трудоустроявали]],
[[ще си трудоустроявал]],
[[ще си трудоустроявала]],
[[ще си трудоустроявало]],
[[ще сте трудоустроявали]],
[[ще е трудоустроявал]],
[[ще е трудоустроявала]],
[[ще е трудоустроявало]],
[[ще са трудоустроявали]],
[[щях да трудоустроявам]],
[[щяхме да трудоустрояваме]],
[[щеше да трудоустрояваш]],
[[щяхте да трудоустроявате]],
[[щеше да трудоустроява]],
[[щяха да трудоустрояват]],
[[щях да съм трудоустроявал]],
[[щях да съм трудоустроявала]],
[[щях да съм трудоустроявало]],
[[щяхме да сме трудоустроявали]],
[[щеше да си трудоустроявал]],
[[щеше да си трудоустроявала]],
[[щеше да си трудоустроявало]],
[[щяхте да сте трудоустроявали]],
[[щеше да е трудоустроявал]],
[[щеше да е трудоустроявала]],
[[щеше да е трудоустроявало]],
[[щяха да са трудоустроявали]],
[[бил съм трудоустроявал]],
[[била съм трудоустроявала]],
[[било съм трудоустроявало]],
[[били сме трудоустроявали]],
[[бил си трудоустроявал]],
[[била си трудоустроявала]],
[[било си трудоустроявало]],
[[били сте трудоустроявали]],
[[бил е трудоустроявал]],
[[била е трудоустроявала]],
[[било е трудоустроявало]],
[[били са трудоустроявали]],
[[щял съм да трудоустроявам]],
[[щяла съм да трудоустроявам]],
[[щяло съм да трудоустроявам]],
[[щели сме да трудоустрояваме]],
[[щял си да трудоустрояваш]],
[[щяла си да трудоустрояваш]],
[[щяло си да трудоустрояваш]],
[[щели сте да трудоустроявате]],
[[щял да трудоустроява]],
[[щяла да трудоустроява]],
[[щяло да трудоустроява]],
[[щели да трудоустрояват]],
[[щял е да трудоустроява]],
[[щяла е да трудоустроява]],
[[щяло е да трудоустроява]],
[[щели са да трудоустрояват]],
[[щял съм да съм трудоустроявал]],
[[щяла съм да съм трудоустроявала]],
[[щяло съм да съм трудоустроявало]],
[[щели сме да сме трудоустроявали]],
[[щял си да си трудоустроявал]],
[[щяла си да си трудоустроявала]],
[[щяло си да си трудоустроявало]],
[[щели сте да сте трудоустроявали]],
[[щял да е трудоустроявал]],
[[щяла да е трудоустроявала]],
[[щяло да е трудоустроявало]],
[[щели да са трудоустроявали]],
[[щял е да е трудоустроявал]],
[[щяла е да е трудоустроявала]],
[[щяло е да е трудоустроявало]],
[[щели са да са трудоустроявали]],
[[бих трудоустроявал]],
[[бих трудоустроявала]],
[[бих трудоустроявало]],
[[бихме трудоустроявали]],
[[би трудоустроявал]],
[[би трудоустроявала]],
[[би трудоустроявало]],
[[бихте трудоустроявали]],
[[биха трудоустроявали]],
}}</text>
      <sha1>8qqn6kr2v1cm6aj2wwhw39oi09q1m80</sha1>
    </revision>
  </page>
  <page>
    <title>Шаблон:Словоформи/трудя</title>
    <ns>10</ns>
    <id>446588</id>
    <revision>
      <id>478570</id>
      <timestamp>2005-05-07T19:17:49Z</timestamp>
      <contributor>
        <username>Bgbot</username>
        <id>83</id>
      </contributor>
      <comment>Борислав: Шаблон със словоформи</comment>
      <model>wikitext</model>
      <format>text/x-wiki</format>
      <text bytes="19620" xml:space="preserve">{{Шаблон:Словоформи/Глагол|
  ОСНОВНА ФОРМА = трудя
| СЕГ.ВР., 1Л., ЕД.Ч. = тру·дя
| СЕГ.ВР., 1Л., МН.Ч. = тру·дим
| СЕГ.ВР., 2Л., ЕД.Ч. = тру·диш
| СЕГ.ВР., 2Л., МН.Ч. = тру·ди·те
| СЕГ.ВР., 3Л., ЕД.Ч. = тру·ди
| СЕГ.ВР., 3Л., МН.Ч. = тру·дят
| МИН.СВ.ВР., 1Л., ЕД.Ч. = тру·дих
| МИН.СВ.ВР., 1Л., МН.Ч. = тру·дих·ме
| МИН.СВ.ВР., 2Л., ЕД.Ч. = тру·ди
| МИН.СВ.ВР., 2Л., МН.Ч. = тру·дих·те
| МИН.СВ.ВР., 3Л., ЕД.Ч. = тру·ди
| МИН.СВ.ВР., 3Л., МН.Ч. = тру·ди·ха
| МИН.НЕСВ.ВР., 1Л., ЕД.Ч. = тру·дех
| МИН.НЕСВ.ВР., 1Л., МН.Ч. = тру·дех·ме
| МИН.НЕСВ.ВР., 2Л., ЕД.Ч. = тру·де·ше
| МИН.НЕСВ.ВР., 2Л., МН.Ч. = тру·дех·те
| МИН.НЕСВ.ВР., 3Л., ЕД.Ч. = тру·де·ше
| МИН.НЕСВ.ВР., 3Л., МН.Ч. = тру·де·ха
| МИН.НЕОПР.ВР., 1Л., ЕД.Ч., М.Р. = трудил съм
| МИН.НЕОПР.ВР., 1Л., ЕД.Ч., Ж.Р. = трудила съм
| МИН.НЕОПР.ВР., 1Л., ЕД.Ч., СР.Р. = трудило съм
| МИН.НЕОПР.ВР., 1Л., МН.Ч. = трудили сме
| МИН.НЕОПР.ВР., 2Л., ЕД.Ч., М.Р. = трудил си
| МИН.НЕОПР.ВР., 2Л., ЕД.Ч., Ж.Р. = трудила си
| МИН.НЕОПР.ВР., 2Л., ЕД.Ч., СР.Р. = трудило си
| МИН.НЕОПР.ВР., 2Л., МН.Ч. = трудили сте
| МИН.НЕОПР.ВР., 3Л., ЕД.Ч., М.Р. = трудил е
| МИН.НЕОПР.ВР., 3Л., ЕД.Ч., Ж.Р. = трудила е
| МИН.НЕОПР.ВР., 3Л., ЕД.Ч., СР.Р. = трудило е
| МИН.НЕОПР.ВР., 3Л., МН.Ч. = трудили са
| МИН.ПРЕД.ВР., 1Л., ЕД.Ч., М.Р. = бях трудил
| МИН.ПРЕД.ВР., 1Л., ЕД.Ч., Ж.Р. = бях трудила
| МИН.ПРЕД.ВР., 1Л., ЕД.Ч., СР.Р. = бях трудило
| МИН.ПРЕД.ВР., 1Л., МН.Ч. = бяхме трудили
| МИН.ПРЕД.ВР., 2Л., ЕД.Ч., М.Р. = беше трудил
| МИН.ПРЕД.ВР., 2Л., ЕД.Ч., Ж.Р. = беше трудила
| МИН.ПРЕД.ВР., 2Л., ЕД.Ч., СР.Р. = беше трудило
| МИН.ПРЕД.ВР., 2Л., МН.Ч. = бяхте трудили
| МИН.ПРЕД.ВР., 3Л., ЕД.Ч., М.Р. = беше трудил
| МИН.ПРЕД.ВР., 3Л., ЕД.Ч., Ж.Р. = беше трудила
| МИН.ПРЕД.ВР., 3Л., ЕД.Ч., СР.Р. = беше трудило
| МИН.ПРЕД.ВР., 3Л., МН.Ч. = бяха трудили
| БЪД.ВР., 1Л., ЕД.Ч. = ще трудя
| БЪД.ВР., 1Л., МН.Ч. = ще трудим
| БЪД.ВР., 2Л., ЕД.Ч. = ще трудиш
| БЪД.ВР., 2Л., МН.Ч. = ще трудите
| БЪД.ВР., 3Л., ЕД.Ч. = ще труди
| БЪД.ВР., 3Л., МН.Ч. = ще трудят
| БЪД.ПРЕД.ВР., 1Л., ЕД.Ч., М.Р. = ще съм трудил
| БЪД.ПРЕД.ВР., 1Л., ЕД.Ч., Ж.Р. = ще съм трудила
| БЪД.ПРЕД.ВР., 1Л., ЕД.Ч., СР.Р. = ще съм трудило
| БЪД.ПРЕД.ВР., 1Л., МН.Ч. = ще сме трудили
| БЪД.ПРЕД.ВР., 2Л., ЕД.Ч., М.Р. = ще си трудил
| БЪД.ПРЕД.ВР., 2Л., ЕД.Ч., Ж.Р. = ще си трудила
| БЪД.ПРЕД.ВР., 2Л., ЕД.Ч., СР.Р. = ще си трудило
| БЪД.ПРЕД.ВР., 2Л., МН.Ч. = ще сте трудили
| БЪД.ПРЕД.ВР., 3Л., ЕД.Ч., М.Р. = ще е трудил
| БЪД.ПРЕД.ВР., 3Л., ЕД.Ч., Ж.Р. = ще е трудила
| БЪД.ПРЕД.ВР., 3Л., ЕД.Ч., СР.Р. = ще е трудило
| БЪД.ПРЕД.ВР., 3Л., МН.Ч. = ще са трудили
| БЪД.ВР. В МИН., 1Л., ЕД.Ч. = щях да трудя
| БЪД.ВР. В МИН., 1Л., МН.Ч. = щяхме да трудим
| БЪД.ВР. В МИН., 2Л., ЕД.Ч. = щеше да трудиш
| БЪД.ВР. В МИН., 2Л., МН.Ч. = щяхте да трудите
| БЪД.ВР. В МИН., 3Л., ЕД.Ч. = щеше да труди
| БЪД.ВР. В МИН., 3Л., МН.Ч. = щяха да трудят
| БЪД.ПРЕД.ВР. В МИН., 1Л., ЕД.Ч., М.Р. = щях да съм трудил
| БЪД.ПРЕД.ВР. В МИН., 1Л., ЕД.Ч., Ж.Р. = щях да съм трудила
| БЪД.ПРЕД.ВР. В МИН., 1Л., ЕД.Ч., СР.Р. = щях да съм трудило
| БЪД.ПРЕД.ВР. В МИН., 1Л., МН.Ч. = щяхме да сме трудили
| БЪД.ПРЕД.ВР. В МИН., 2Л., ЕД.Ч., М.Р. = щеше да си трудил
| БЪД.ПРЕД.ВР. В МИН., 2Л., ЕД.Ч., Ж.Р. = щеше да си трудила
| БЪД.ПРЕД.ВР. В МИН., 2Л., ЕД.Ч., СР.Р. = щеше да си трудило
| БЪД.ПРЕД.ВР. В МИН., 2Л., МН.Ч. = щяхте да сте трудили
| БЪД.ПРЕД.ВР. В МИН., 3Л., ЕД.Ч., М.Р. = щеше да е трудил
| БЪД.ПРЕД.ВР. В МИН., 3Л., ЕД.Ч., Ж.Р. = щеше да е трудила
| БЪД.ПРЕД.ВР. В МИН., 3Л., ЕД.Ч., СР.Р. = щеше да е трудило
| БЪД.ПРЕД.ВР. В МИН., 3Л., МН.Ч. = щяха да са трудили
| ПР.НАКЛ., СЕГ.ВР., 1Л., ЕД.Ч., М.Р. = трудел съм
| ПР.НАКЛ., СЕГ.ВР., 1Л., ЕД.Ч., Ж.Р. = трудела съм
| ПР.НАКЛ., СЕГ.ВР., 1Л., ЕД.Ч., СР.Р. = трудело съм
| ПР.НАКЛ., СЕГ.ВР., 1Л., МН.Ч. = трудели сме
| ПР.НАКЛ., СЕГ.ВР., 2Л., ЕД.Ч., М.Р. = трудел си
| ПР.НАКЛ., СЕГ.ВР., 2Л., ЕД.Ч., Ж.Р. = трудела си
| ПР.НАКЛ., СЕГ.ВР., 2Л., ЕД.Ч., СР.Р. = трудело си
| ПР.НАКЛ., СЕГ.ВР., 2Л., МН.Ч. = трудели сте
| ПР.НАКЛ., СЕГ.ВР., 3Л., ЕД.Ч., М.Р. = трудел (е)
| ПР.НАКЛ., СЕГ.ВР., 3Л., ЕД.Ч., Ж.Р. = трудела (е)
| ПР.НАКЛ., СЕГ.ВР., 3Л., ЕД.Ч., СР.Р. = трудело (е)
| ПР.НАКЛ., СЕГ.ВР., 3Л., МН.Ч. = трудели (са)
| ПР.НАКЛ., МИН.СВ.ВР., 1Л., ЕД.Ч., М.Р. = трудил съм
| ПР.НАКЛ., МИН.СВ.ВР., 1Л., ЕД.Ч., Ж.Р. = трудила съм
| ПР.НАКЛ., МИН.СВ.ВР., 1Л., ЕД.Ч., СР.Р. = трудило съм
| ПР.НАКЛ., МИН.СВ.ВР., 1Л., МН.Ч. = трудили сме
| ПР.НАКЛ., МИН.СВ.ВР., 2Л., ЕД.Ч., М.Р. = трудил си
| ПР.НАКЛ., МИН.СВ.ВР., 2Л., ЕД.Ч., Ж.Р. = трудила си
| ПР.НАКЛ., МИН.СВ.ВР., 2Л., ЕД.Ч., СР.Р. = трудило си
| ПР.НАКЛ., МИН.СВ.ВР., 2Л., МН.Ч. = трудили сте
| ПР.НАКЛ., МИН.СВ.ВР., 3Л., ЕД.Ч., М.Р. = трудил (е)
| ПР.НАКЛ., МИН.СВ.ВР., 3Л., ЕД.Ч., Ж.Р. = трудила (е)
| ПР.НАКЛ., МИН.СВ.ВР., 3Л., ЕД.Ч., СР.Р. = трудило (е)
| ПР.НАКЛ., МИН.СВ.ВР., 3Л., МН.Ч. = трудили (са)
| ПР.НАКЛ., МИН.НЕОПР.ВР., 1Л., ЕД.Ч., М.Р. = бил съм трудил
| ПР.НАКЛ., МИН.НЕОПР.ВР., 1Л., ЕД.Ч., Ж.Р. = била съм трудила
| ПР.НАКЛ., МИН.НЕОПР.ВР., 1Л., ЕД.Ч., СР.Р. = било съм трудило
| ПР.НАКЛ., МИН.НЕОПР.ВР., 1Л., МН.Ч. = били сме трудили
| ПР.НАКЛ., МИН.НЕОПР.ВР., 2Л., ЕД.Ч., М.Р. = бил си трудил
| ПР.НАКЛ., МИН.НЕОПР.ВР., 2Л., ЕД.Ч., Ж.Р. = била си трудила
| ПР.НАКЛ., МИН.НЕОПР.ВР., 2Л., ЕД.Ч., СР.Р. = било си трудило
| ПР.НАКЛ., МИН.НЕОПР.ВР., 2Л., МН.Ч. = били сте трудили
| ПР.НАКЛ., МИН.НЕОПР.ВР., 3Л., ЕД.Ч., М.Р. = бил (е) трудил
| ПР.НАКЛ., МИН.НЕОПР.ВР., 3Л., ЕД.Ч., Ж.Р. = била (е) трудила
| ПР.НАКЛ., МИН.НЕОПР.ВР., 3Л., ЕД.Ч., СР.Р. = било (е) трудило
| ПР.НАКЛ., МИН.НЕОПР.ВР., 3Л., МН.Ч. = били (са) трудили
| ПР.НАКЛ., БЪД.ВР., 1Л., ЕД.Ч., М.Р. = щял съм да трудя
| ПР.НАКЛ., БЪД.ВР., 1Л., ЕД.Ч., Ж.Р. = щяла съм да трудя
| ПР.НАКЛ., БЪД.ВР., 1Л., ЕД.Ч., СР.Р. = щяло съм да трудя
| ПР.НАКЛ., БЪД.ВР., 1Л., МН.Ч. = щели сме да трудим
| ПР.НАКЛ., БЪД.ВР., 2Л., ЕД.Ч., М.Р. = щял си да трудиш
| ПР.НАКЛ., БЪД.ВР., 2Л., ЕД.Ч., Ж.Р. = щяла си да трудиш
| ПР.НАКЛ., БЪД.ВР., 2Л., ЕД.Ч., СР.Р. = щяло си да трудиш
| ПР.НАКЛ., БЪД.ВР., 2Л., МН.Ч. = щели сте да трудите
| ПР.НАКЛ., БЪД.ВР., 3Л., ЕД.Ч., М.Р. = щял (е) да труди
| ПР.НАКЛ., БЪД.ВР., 3Л., ЕД.Ч., Ж.Р. = щяла (е) да труди
| ПР.НАКЛ., БЪД.ВР., 3Л., ЕД.Ч., СР.Р. = щяло (е) да труди
| ПР.НАКЛ., БЪД.ВР., 3Л., МН.Ч. = щели (са) да трудят
| ПР.НАКЛ., БЪД.ПРЕД.ВР., 1Л., ЕД.Ч., М.Р. = щял съм да съм трудил
| ПР.НАКЛ., БЪД.ПРЕД.ВР., 1Л., ЕД.Ч., Ж.Р. = щяла съм да съм трудила
| ПР.НАКЛ., БЪД.ПРЕД.ВР., 1Л., ЕД.Ч., СР.Р. = щяло съм да съм трудило
| ПР.НАКЛ., БЪД.ПРЕД.ВР., 1Л., МН.Ч. = щели сме да сме трудили
| ПР.НАКЛ., БЪД.ПРЕД.ВР., 2Л., ЕД.Ч., М.Р. = щял си да си трудил
| ПР.НАКЛ., БЪД.ПРЕД.ВР., 2Л., ЕД.Ч., Ж.Р. = щяла си да си трудила
| ПР.НАКЛ., БЪД.ПРЕД.ВР., 2Л., ЕД.Ч., СР.Р. = щяло си да си трудило
| ПР.НАКЛ., БЪД.ПРЕД.ВР., 2Л., МН.Ч. = щели сте да сте трудили
| ПР.НАКЛ., БЪД.ПРЕД.ВР., 3Л., ЕД.Ч., М.Р. = щял (е) да е трудил
| ПР.НАКЛ., БЪД.ПРЕД.ВР., 3Л., ЕД.Ч., Ж.Р. = щяла (е) да е трудила
| ПР.НАКЛ., БЪД.ПРЕД.ВР., 3Л., ЕД.Ч., СР.Р. = щяло (е) да е трудило
| ПР.НАКЛ., БЪД.ПРЕД.ВР., 3Л., МН.Ч. = щели (са) да са трудили
| УСЛОВНО НАКЛОНЕНИЕ, 1Л., ЕД.Ч., М.Р. = бих трудил
| УСЛОВНО НАКЛОНЕНИЕ, 1Л., ЕД.Ч., Ж.Р. = бих трудила
| УСЛОВНО НАКЛОНЕНИЕ, 1Л., ЕД.Ч., СР.Р. = бих трудило
| УСЛОВНО НАКЛОНЕНИЕ, 1Л., МН.Ч. = бихме трудили
| УСЛОВНО НАКЛОНЕНИЕ, 2Л., ЕД.Ч., М.Р. = би трудил
| УСЛОВНО НАКЛОНЕНИЕ, 2Л., ЕД.Ч., Ж.Р. = би трудила
| УСЛОВНО НАКЛОНЕНИЕ, 2Л., ЕД.Ч., СР.Р. = би трудило
| УСЛОВНО НАКЛОНЕНИЕ, 2Л., МН.Ч. = бихте трудили
| УСЛОВНО НАКЛОНЕНИЕ, 3Л., ЕД.Ч., М.Р. = би трудил
| УСЛОВНО НАКЛОНЕНИЕ, 3Л., ЕД.Ч., Ж.Р. = би трудила
| УСЛОВНО НАКЛОНЕНИЕ, 3Л., ЕД.Ч., СР.Р. = би трудило
| УСЛОВНО НАКЛОНЕНИЕ, 3Л., МН.Ч. = биха трудили
| ПОВЕЛИТЕЛНО НАКЛОНЕНИЕ, ЕД.Ч. = тру·ди
| ПОВЕЛИТЕЛНО НАКЛОНЕНИЕ, МН.Ч. = тру·де·те
| МИН.СТРАД.ПРИЧ. М.Р. = тру·ден
| МИН.СТРАД.ПРИЧ. М.Р. НЕПЪЛЕН ЧЛЕН = тру·де·ния
| МИН.СТРАД.ПРИЧ. М.Р. ПЪЛЕН ЧЛЕН = тру·де·ни·ят
| МИН.СТРАД.ПРИЧ. Ж.Р. = тру·де·на
| МИН.СТРАД.ПРИЧ. Ж.Р. ЧЛЕН = тру·де·на·та
| МИН.СТРАД.ПРИЧ. СР.Р. = тру·де·но
| МИН.СТРАД.ПРИЧ. СР.Р. ЧЛЕН = тру·де·но·то
| МИН.СТРАД.ПРИЧ. МН.Ч. = тру·де·ни
| МИН.СТРАД.ПРИЧ. МН.Ч. ЧЛЕН = тру·де·ни·те
| МИН.ДЕЯТ.СВ.ПРИЧ. М.Р. = тру·дил
| МИН.ДЕЯТ.СВ.ПРИЧ. М.Р. НЕПЪЛЕН ЧЛЕН = тру·ди·лия
| МИН.ДЕЯТ.СВ.ПРИЧ. М.Р. ПЪЛЕН ЧЛЕН = тру·ди·ли·ят
| МИН.ДЕЯТ.СВ.ПРИЧ. Ж.Р. = тру·ди·ла
| МИН.ДЕЯТ.СВ.ПРИЧ. Ж.Р. ЧЛЕН = тру·ди·ла·та
| МИН.ДЕЯТ.СВ.ПРИЧ. СР.Р. = тру·ди·ло
| МИН.ДЕЯТ.СВ.ПРИЧ. СР.Р. ЧЛЕН = тру·ди·ло·то
| МИН.ДЕЯТ.СВ.ПРИЧ. МН.Ч. = тру·ди·ли
| МИН.ДЕЯТ.СВ.ПРИЧ. МН.Ч. ЧЛЕН = тру·ди·ли·те
| МИН.ДЕЯТ.НЕСВ.ПРИЧ. М.Р. = тру·дел
| МИН.ДЕЯТ.НЕСВ.ПРИЧ. М.Р. НЕПЪЛЕН ЧЛЕН = тру·де·лия
| МИН.ДЕЯТ.НЕСВ.ПРИЧ. М.Р. ПЪЛЕН ЧЛЕН = тру·де·ли·ят
| МИН.ДЕЯТ.НЕСВ.ПРИЧ. Ж.Р. = тру·де·ла
| МИН.ДЕЯТ.НЕСВ.ПРИЧ. Ж.Р. ЧЛЕН = тру·де·ла·та
| МИН.ДЕЯТ.НЕСВ.ПРИЧ. СР.Р. = тру·де·ло
| МИН.ДЕЯТ.НЕСВ.ПРИЧ. СР.Р. ЧЛЕН = тру·де·ло·то
| МИН.ДЕЯТ.НЕСВ.ПРИЧ. МН.Ч. = тру·де·ли
| МИН.ДЕЯТ.НЕСВ.ПРИЧ. МН.Ч. ЧЛЕН = тру·де·ли·те
| СЕГ.ДЕЯТ.ПРИЧ. М.Р. = тру·дещ
| СЕГ.ДЕЯТ.ПРИЧ. М.Р. НЕПЪЛЕН ЧЛЕН = тру·де·щия
| СЕГ.ДЕЯТ.ПРИЧ. М.Р. ПЪЛЕН ЧЛЕН = тру·де·щи·ят
| СЕГ.ДЕЯТ.ПРИЧ. Ж.Р. = тру·де·ща
| СЕГ.ДЕЯТ.ПРИЧ. Ж.Р. ЧЛЕН = тру·де·ща·та
| СЕГ.ДЕЯТ.ПРИЧ. СР.Р. = тру·де·що
| СЕГ.ДЕЯТ.ПРИЧ. СР.Р. ЧЛЕН = тру·де·що·то
| СЕГ.ДЕЯТ.ПРИЧ. МН.Ч. = тру·де·щи
| СЕГ.ДЕЯТ.ПРИЧ. МН.Ч. ЧЛЕН = тру·де·щи·те
| ДЕЕПРИЧАСТИЕ = тру·дей·ки
| СКРИТИ ПРЕПРАТКИ = 
[[трудя]],
[[трудиш]],
[[труди]],
[[трудим]],
[[трудите]],
[[трудят]],
[[трудих]],
[[трудихме]],
[[трудихте]],
[[трудиха]],
[[трудех]],
[[трудеше]],
[[трудехме]],
[[трудехте]],
[[трудеха]],
[[трудете]],
[[трудил]],
[[трудилия]],
[[трудилият]],
[[трудила]],
[[трудилата]],
[[трудило]],
[[трудилото]],
[[трудили]],
[[трудилите]],
[[трудел]],
[[труделия]],
[[труделият]],
[[трудела]],
[[труделата]],
[[трудело]],
[[труделото]],
[[трудели]],
[[труделите]],
[[труден]],
[[трудения]],
[[труденият]],
[[трудена]],
[[трудената]],
[[трудено]],
[[труденото]],
[[трудени]],
[[трудените]],
[[трудещ]],
[[трудещия]],
[[трудещият]],
[[трудеща]],
[[трудещата]],
[[трудещо]],
[[трудещото]],
[[трудещи]],
[[трудещите]],
[[трудейки]],
[[трудил съм]],
[[трудила съм]],
[[трудило съм]],
[[трудили сме]],
[[трудил си]],
[[трудила си]],
[[трудило си]],
[[трудили сте]],
[[трудил е]],
[[трудила е]],
[[трудило е]],
[[трудили са]],
[[бях трудил]],
[[бях трудила]],
[[бях трудило]],
[[бяхме трудили]],
[[беше трудил]],
[[беше трудила]],
[[беше трудило]],
[[бяхте трудили]],
[[бяха трудили]],
[[ще трудя]],
[[ще трудим]],
[[ще трудиш]],
[[ще трудите]],
[[ще труди]],
[[ще трудят]],
[[ще съм трудил]],
[[ще съм трудила]],
[[ще съм трудило]],
[[ще сме трудили]],
[[ще си трудил]],
[[ще си трудила]],
[[ще си трудило]],
[[ще сте трудили]],
[[ще е трудил]],
[[ще е трудила]],
[[ще е трудило]],
[[ще са трудили]],
[[щях да трудя]],
[[щяхме да трудим]],
[[щеше да трудиш]],
[[щяхте да трудите]],
[[щеше да труди]],
[[щяха да трудят]],
[[щях да съм трудил]],
[[щях да съм трудила]],
[[щях да съм трудило]],
[[щяхме да сме трудили]],
[[щеше да си трудил]],
[[щеше да си трудила]],
[[щеше да си трудило]],
[[щяхте да сте трудили]],
[[щеше да е трудил]],
[[щеше да е трудила]],
[[щеше да е трудило]],
[[щяха да са трудили]],
[[трудел съм]],
[[трудела съм]],
[[трудело съм]],
[[трудели сме]],
[[трудел си]],
[[трудела си]],
[[трудело си]],
[[трудели сте]],
[[трудел е]],
[[трудела е]],
[[трудело е]],
[[трудели са]],
[[бил съм трудил]],
[[била съм трудила]],
[[било съм трудило]],
[[били сме трудили]],
[[бил си трудил]],
[[била си трудила]],
[[било си трудило]],
[[били сте трудили]],
[[бил е трудил]],
[[била е трудила]],
[[било е трудило]],
[[били са трудили]],
[[щял съм да трудя]],
[[щяла съм да трудя]],
[[щяло съм да трудя]],
[[щели сме да трудим]],
[[щял си да трудиш]],
[[щяла си да трудиш]],
[[щяло си да трудиш]],
[[щели сте да трудите]],
[[щял да труди]],
[[щяла да труди]],
[[щяло да труди]],
[[щели да трудят]],
[[щял е да труди]],
[[щяла е да труди]],
[[щяло е да труди]],
[[щели са да трудят]],
[[щял съм да съм трудил]],
[[щяла съм да съм трудила]],
[[щяло съм да съм трудило]],
[[щели сме да сме трудили]],
[[щял си да си трудил]],
[[щяла си да си трудила]],
[[щяло си да си трудило]],
[[щели сте да сте трудили]],
[[щял да е трудил]],
[[щяла да е трудила]],
[[щяло да е трудило]],
[[щели да са трудили]],
[[щял е да е трудил]],
[[щяла е да е трудила]],
[[щяло е да е трудило]],
[[щели са да са трудили]],
[[бих трудил]],
[[бих трудила]],
[[бих трудило]],
[[бихме трудили]],
[[би трудил]],
[[би трудила]],
[[би трудило]],
[[бихте трудили]],
[[биха трудили]],
}}</text>
      <sha1>361tcdktyhys80dx31file7nqh53g51</sha1>
    </revision>
  </page>
  <page>
    <title>Шаблон:Словоформи/трупам</title>
    <ns>10</ns>
    <id>564797</id>
    <revision>
      <id>596777</id>
      <timestamp>2005-05-12T09:52:52Z</timestamp>
      <contributor>
        <username>Bgbot</username>
        <id>83</id>
      </contributor>
      <comment>Борислав: Шаблон със словоформи</comment>
      <model>wikitext</model>
      <format>text/x-wiki</format>
      <text bytes="19112" xml:space="preserve">{{Шаблон:Словоформи/Глагол|
  ОСНОВНА ФОРМА = трупам
| СЕГ.ВР., 1Л., ЕД.Ч. = тру·пам
| СЕГ.ВР., 1Л., МН.Ч. = тру·па·ме
| СЕГ.ВР., 2Л., ЕД.Ч. = тру·паш
| СЕГ.ВР., 2Л., МН.Ч. = тру·па·те
| СЕГ.ВР., 3Л., ЕД.Ч. = тру·па
| СЕГ.ВР., 3Л., МН.Ч. = тру·пат
| МИН.СВ.ВР., 1Л., ЕД.Ч. = тру·пах
| МИН.СВ.ВР., 1Л., МН.Ч. = тру·пах·ме
| МИН.СВ.ВР., 2Л., ЕД.Ч. = тру·па
| МИН.СВ.ВР., 2Л., МН.Ч. = тру·пах·те
| МИН.СВ.ВР., 3Л., ЕД.Ч. = тру·па
| МИН.СВ.ВР., 3Л., МН.Ч. = тру·па·ха
| МИН.НЕСВ.ВР., 1Л., ЕД.Ч. = тру·пах
| МИН.НЕСВ.ВР., 1Л., МН.Ч. = тру·пах·ме
| МИН.НЕСВ.ВР., 2Л., ЕД.Ч. = тру·па·ше
| МИН.НЕСВ.ВР., 2Л., МН.Ч. = тру·пах·те
| МИН.НЕСВ.ВР., 3Л., ЕД.Ч. = тру·па·ше
| МИН.НЕСВ.ВР., 3Л., МН.Ч. = тру·па·ха
| МИН.НЕОПР.ВР., 1Л., ЕД.Ч., М.Р. = трупал съм
| МИН.НЕОПР.ВР., 1Л., ЕД.Ч., Ж.Р. = трупала съм
| МИН.НЕОПР.ВР., 1Л., ЕД.Ч., СР.Р. = трупало съм
| МИН.НЕОПР.ВР., 1Л., МН.Ч. = трупали сме
| МИН.НЕОПР.ВР., 2Л., ЕД.Ч., М.Р. = трупал си
| МИН.НЕОПР.ВР., 2Л., ЕД.Ч., Ж.Р. = трупала си
| МИН.НЕОПР.ВР., 2Л., ЕД.Ч., СР.Р. = трупало си
| МИН.НЕОПР.ВР., 2Л., МН.Ч. = трупали сте
| МИН.НЕОПР.ВР., 3Л., ЕД.Ч., М.Р. = трупал е
| МИН.НЕОПР.ВР., 3Л., ЕД.Ч., Ж.Р. = трупала е
| МИН.НЕОПР.ВР., 3Л., ЕД.Ч., СР.Р. = трупало е
| МИН.НЕОПР.ВР., 3Л., МН.Ч. = трупали са
| МИН.ПРЕД.ВР., 1Л., ЕД.Ч., М.Р. = бях трупал
| МИН.ПРЕД.ВР., 1Л., ЕД.Ч., Ж.Р. = бях трупала
| МИН.ПРЕД.ВР., 1Л., ЕД.Ч., СР.Р. = бях трупало
| МИН.ПРЕД.ВР., 1Л., МН.Ч. = бяхме трупали
| МИН.ПРЕД.ВР., 2Л., ЕД.Ч., М.Р. = беше трупал
| МИН.ПРЕД.ВР., 2Л., ЕД.Ч., Ж.Р. = беше трупала
| МИН.ПРЕД.ВР., 2Л., ЕД.Ч., СР.Р. = беше трупало
| МИН.ПРЕД.ВР., 2Л., МН.Ч. = бяхте трупали
| МИН.ПРЕД.ВР., 3Л., ЕД.Ч., М.Р. = беше трупал
| МИН.ПРЕД.ВР., 3Л., ЕД.Ч., Ж.Р. = беше трупала
| МИН.ПРЕД.ВР., 3Л., ЕД.Ч., СР.Р. = беше трупало
| МИН.ПРЕД.ВР., 3Л., МН.Ч. = бяха трупали
| БЪД.ВР., 1Л., ЕД.Ч. = ще трупам
| БЪД.ВР., 1Л., МН.Ч. = ще трупаме
| БЪД.ВР., 2Л., ЕД.Ч. = ще трупаш
| БЪД.ВР., 2Л., МН.Ч. = ще трупате
| БЪД.ВР., 3Л., ЕД.Ч. = ще трупа
| БЪД.ВР., 3Л., МН.Ч. = ще трупат
| БЪД.ПРЕД.ВР., 1Л., ЕД.Ч., М.Р. = ще съм трупал
| БЪД.ПРЕД.ВР., 1Л., ЕД.Ч., Ж.Р. = ще съм трупала
| БЪД.ПРЕД.ВР., 1Л., ЕД.Ч., СР.Р. = ще съм трупало
| БЪД.ПРЕД.ВР., 1Л., МН.Ч. = ще сме трупали
| БЪД.ПРЕД.ВР., 2Л., ЕД.Ч., М.Р. = ще си трупал
| БЪД.ПРЕД.ВР., 2Л., ЕД.Ч., Ж.Р. = ще си трупала
| БЪД.ПРЕД.ВР., 2Л., ЕД.Ч., СР.Р. = ще си трупало
| БЪД.ПРЕД.ВР., 2Л., МН.Ч. = ще сте трупали
| БЪД.ПРЕД.ВР., 3Л., ЕД.Ч., М.Р. = ще е трупал
| БЪД.ПРЕД.ВР., 3Л., ЕД.Ч., Ж.Р. = ще е трупала
| БЪД.ПРЕД.ВР., 3Л., ЕД.Ч., СР.Р. = ще е трупало
| БЪД.ПРЕД.ВР., 3Л., МН.Ч. = ще са трупали
| БЪД.ВР. В МИН., 1Л., ЕД.Ч. = щях да трупам
| БЪД.ВР. В МИН., 1Л., МН.Ч. = щяхме да трупаме
| БЪД.ВР. В МИН., 2Л., ЕД.Ч. = щеше да трупаш
| БЪД.ВР. В МИН., 2Л., МН.Ч. = щяхте да трупате
| БЪД.ВР. В МИН., 3Л., ЕД.Ч. = щеше да трупа
| БЪД.ВР. В МИН., 3Л., МН.Ч. = щяха да трупат
| БЪД.ПРЕД.ВР. В МИН., 1Л., ЕД.Ч., М.Р. = щях да съм трупал
| БЪД.ПРЕД.ВР. В МИН., 1Л., ЕД.Ч., Ж.Р. = щях да съм трупала
| БЪД.ПРЕД.ВР. В МИН., 1Л., ЕД.Ч., СР.Р. = щях да съм трупало
| БЪД.ПРЕД.ВР. В МИН., 1Л., МН.Ч. = щяхме да сме трупали
| БЪД.ПРЕД.ВР. В МИН., 2Л., ЕД.Ч., М.Р. = щеше да си трупал
| БЪД.ПРЕД.ВР. В МИН., 2Л., ЕД.Ч., Ж.Р. = щеше да си трупала
| БЪД.ПРЕД.ВР. В МИН., 2Л., ЕД.Ч., СР.Р. = щеше да си трупало
| БЪД.ПРЕД.ВР. В МИН., 2Л., МН.Ч. = щяхте да сте трупали
| БЪД.ПРЕД.ВР. В МИН., 3Л., ЕД.Ч., М.Р. = щеше да е трупал
| БЪД.ПРЕД.ВР. В МИН., 3Л., ЕД.Ч., Ж.Р. = щеше да е трупала
| БЪД.ПРЕД.ВР. В МИН., 3Л., ЕД.Ч., СР.Р. = щеше да е трупало
| БЪД.ПРЕД.ВР. В МИН., 3Л., МН.Ч. = щяха да са трупали
| ПР.НАКЛ., СЕГ.ВР., 1Л., ЕД.Ч., М.Р. = трупал съм
| ПР.НАКЛ., СЕГ.ВР., 1Л., ЕД.Ч., Ж.Р. = трупала съм
| ПР.НАКЛ., СЕГ.ВР., 1Л., ЕД.Ч., СР.Р. = трупало съм
| ПР.НАКЛ., СЕГ.ВР., 1Л., МН.Ч. = трупали сме
| ПР.НАКЛ., СЕГ.ВР., 2Л., ЕД.Ч., М.Р. = трупал си
| ПР.НАКЛ., СЕГ.ВР., 2Л., ЕД.Ч., Ж.Р. = трупала си
| ПР.НАКЛ., СЕГ.ВР., 2Л., ЕД.Ч., СР.Р. = трупало си
| ПР.НАКЛ., СЕГ.ВР., 2Л., МН.Ч. = трупали сте
| ПР.НАКЛ., СЕГ.ВР., 3Л., ЕД.Ч., М.Р. = трупал (е)
| ПР.НАКЛ., СЕГ.ВР., 3Л., ЕД.Ч., Ж.Р. = трупала (е)
| ПР.НАКЛ., СЕГ.ВР., 3Л., ЕД.Ч., СР.Р. = трупало (е)
| ПР.НАКЛ., СЕГ.ВР., 3Л., МН.Ч. = трупали (са)
| ПР.НАКЛ., МИН.СВ.ВР., 1Л., ЕД.Ч., М.Р. = трупал съм
| ПР.НАКЛ., МИН.СВ.ВР., 1Л., ЕД.Ч., Ж.Р. = трупала съм
| ПР.НАКЛ., МИН.СВ.ВР., 1Л., ЕД.Ч., СР.Р. = трупало съм
| ПР.НАКЛ., МИН.СВ.ВР., 1Л., МН.Ч. = трупали сме
| ПР.НАКЛ., МИН.СВ.ВР., 2Л., ЕД.Ч., М.Р. = трупал си
| ПР.НАКЛ., МИН.СВ.ВР., 2Л., ЕД.Ч., Ж.Р. = трупала си
| ПР.НАКЛ., МИН.СВ.ВР., 2Л., ЕД.Ч., СР.Р. = трупало си
| ПР.НАКЛ., МИН.СВ.ВР., 2Л., МН.Ч. = трупали сте
| ПР.НАКЛ., МИН.СВ.ВР., 3Л., ЕД.Ч., М.Р. = трупал (е)
| ПР.НАКЛ., МИН.СВ.ВР., 3Л., ЕД.Ч., Ж.Р. = трупала (е)
| ПР.НАКЛ., МИН.СВ.ВР., 3Л., ЕД.Ч., СР.Р. = трупало (е)
| ПР.НАКЛ., МИН.СВ.ВР., 3Л., МН.Ч. = трупали (са)
| ПР.НАКЛ., МИН.НЕОПР.ВР., 1Л., ЕД.Ч., М.Р. = бил съм трупал
| ПР.НАКЛ., МИН.НЕОПР.ВР., 1Л., ЕД.Ч., Ж.Р. = била съм трупала
| ПР.НАКЛ., МИН.НЕОПР.ВР., 1Л., ЕД.Ч., СР.Р. = било съм трупало
| ПР.НАКЛ., МИН.НЕОПР.ВР., 1Л., МН.Ч. = били сме трупали
| ПР.НАКЛ., МИН.НЕОПР.ВР., 2Л., ЕД.Ч., М.Р. = бил си трупал
| ПР.НАКЛ., МИН.НЕОПР.ВР., 2Л., ЕД.Ч., Ж.Р. = била си трупала
| ПР.НАКЛ., МИН.НЕОПР.ВР., 2Л., ЕД.Ч., СР.Р. = било си трупало
| ПР.НАКЛ., МИН.НЕОПР.ВР., 2Л., МН.Ч. = били сте трупали
| ПР.НАКЛ., МИН.НЕОПР.ВР., 3Л., ЕД.Ч., М.Р. = бил (е) трупал
| ПР.НАКЛ., МИН.НЕОПР.ВР., 3Л., ЕД.Ч., Ж.Р. = била (е) трупала
| ПР.НАКЛ., МИН.НЕОПР.ВР., 3Л., ЕД.Ч., СР.Р. = било (е) трупало
| ПР.НАКЛ., МИН.НЕОПР.ВР., 3Л., МН.Ч. = били (са) трупали
| ПР.НАКЛ., БЪД.ВР., 1Л., ЕД.Ч., М.Р. = щял съм да трупам
| ПР.НАКЛ., БЪД.ВР., 1Л., ЕД.Ч., Ж.Р. = щяла съм да трупам
| ПР.НАКЛ., БЪД.ВР., 1Л., ЕД.Ч., СР.Р. = щяло съм да трупам
| ПР.НАКЛ., БЪД.ВР., 1Л., МН.Ч. = щели сме да трупаме
| ПР.НАКЛ., БЪД.ВР., 2Л., ЕД.Ч., М.Р. = щял си да трупаш
| ПР.НАКЛ., БЪД.ВР., 2Л., ЕД.Ч., Ж.Р. = щяла си да трупаш
| ПР.НАКЛ., БЪД.ВР., 2Л., ЕД.Ч., СР.Р. = щяло си да трупаш
| ПР.НАКЛ., БЪД.ВР., 2Л., МН.Ч. = щели сте да трупате
| ПР.НАКЛ., БЪД.ВР., 3Л., ЕД.Ч., М.Р. = щял (е) да трупа
| ПР.НАКЛ., БЪД.ВР., 3Л., ЕД.Ч., Ж.Р. = щяла (е) да трупа
| ПР.НАКЛ., БЪД.ВР., 3Л., ЕД.Ч., СР.Р. = щяло (е) да трупа
| ПР.НАКЛ., БЪД.ВР., 3Л., МН.Ч. = щели (са) да трупат
| ПР.НАКЛ., БЪД.ПРЕД.ВР., 1Л., ЕД.Ч., М.Р. = щял съм да съм трупал
| ПР.НАКЛ., БЪД.ПРЕД.ВР., 1Л., ЕД.Ч., Ж.Р. = щяла съм да съм трупала
| ПР.НАКЛ., БЪД.ПРЕД.ВР., 1Л., ЕД.Ч., СР.Р. = щяло съм да съм трупало
| ПР.НАКЛ., БЪД.ПРЕД.ВР., 1Л., МН.Ч. = щели сме да сме трупали
| ПР.НАКЛ., БЪД.ПРЕД.ВР., 2Л., ЕД.Ч., М.Р. = щял си да си трупал
| ПР.НАКЛ., БЪД.ПРЕД.ВР., 2Л., ЕД.Ч., Ж.Р. = щяла си да си трупала
| ПР.НАКЛ., БЪД.ПРЕД.ВР., 2Л., ЕД.Ч., СР.Р. = щяло си да си трупало
| ПР.НАКЛ., БЪД.ПРЕД.ВР., 2Л., МН.Ч. = щели сте да сте трупали
| ПР.НАКЛ., БЪД.ПРЕД.ВР., 3Л., ЕД.Ч., М.Р. = щял (е) да е трупал
| ПР.НАКЛ., БЪД.ПРЕД.ВР., 3Л., ЕД.Ч., Ж.Р. = щяла (е) да е трупала
| ПР.НАКЛ., БЪД.ПРЕД.ВР., 3Л., ЕД.Ч., СР.Р. = щяло (е) да е трупало
| ПР.НАКЛ., БЪД.ПРЕД.ВР., 3Л., МН.Ч. = щели (са) да са трупали
| УСЛОВНО НАКЛОНЕНИЕ, 1Л., ЕД.Ч., М.Р. = бих трупал
| УСЛОВНО НАКЛОНЕНИЕ, 1Л., ЕД.Ч., Ж.Р. = бих трупала
| УСЛОВНО НАКЛОНЕНИЕ, 1Л., ЕД.Ч., СР.Р. = бих трупало
| УСЛОВНО НАКЛОНЕНИЕ, 1Л., МН.Ч. = бихме трупали
| УСЛОВНО НАКЛОНЕНИЕ, 2Л., ЕД.Ч., М.Р. = би трупал
| УСЛОВНО НАКЛОНЕНИЕ, 2Л., ЕД.Ч., Ж.Р. = би трупала
| УСЛОВНО НАКЛОНЕНИЕ, 2Л., ЕД.Ч., СР.Р. = би трупало
| УСЛОВНО НАКЛОНЕНИЕ, 2Л., МН.Ч. = бихте трупали
| УСЛОВНО НАКЛОНЕНИЕ, 3Л., ЕД.Ч., М.Р. = би трупал
| УСЛОВНО НАКЛОНЕНИЕ, 3Л., ЕД.Ч., Ж.Р. = би трупала
| УСЛОВНО НАКЛОНЕНИЕ, 3Л., ЕД.Ч., СР.Р. = би трупало
| УСЛОВНО НАКЛОНЕНИЕ, 3Л., МН.Ч. = биха трупали
| ПОВЕЛИТЕЛНО НАКЛОНЕНИЕ, ЕД.Ч. = тру·пай
| ПОВЕЛИТЕЛНО НАКЛОНЕНИЕ, МН.Ч. = тру·пай·те
| МИН.СТРАД.ПРИЧ. М.Р. = тру·пан
| МИН.СТРАД.ПРИЧ. М.Р. НЕПЪЛЕН ЧЛЕН = тру·па·ния
| МИН.СТРАД.ПРИЧ. М.Р. ПЪЛЕН ЧЛЕН = тру·па·ни·ят
| МИН.СТРАД.ПРИЧ. Ж.Р. = тру·па·на
| МИН.СТРАД.ПРИЧ. Ж.Р. ЧЛЕН = тру·па·на·та
| МИН.СТРАД.ПРИЧ. СР.Р. = тру·па·но
| МИН.СТРАД.ПРИЧ. СР.Р. ЧЛЕН = тру·па·но·то
| МИН.СТРАД.ПРИЧ. МН.Ч. = тру·па·ни
| МИН.СТРАД.ПРИЧ. МН.Ч. ЧЛЕН = тру·па·ни·те
| МИН.ДЕЯТ.СВ.ПРИЧ. М.Р. = тру·пал
| МИН.ДЕЯТ.СВ.ПРИЧ. М.Р. НЕПЪЛЕН ЧЛЕН = тру·па·лия
| МИН.ДЕЯТ.СВ.ПРИЧ. М.Р. ПЪЛЕН ЧЛЕН = тру·па·ли·ят
| МИН.ДЕЯТ.СВ.ПРИЧ. Ж.Р. = тру·па·ла
| МИН.ДЕЯТ.СВ.ПРИЧ. Ж.Р. ЧЛЕН = тру·па·ла·та
| МИН.ДЕЯТ.СВ.ПРИЧ. СР.Р. = тру·па·ло
| МИН.ДЕЯТ.СВ.ПРИЧ. СР.Р. ЧЛЕН = тру·па·ло·то
| МИН.ДЕЯТ.СВ.ПРИЧ. МН.Ч. = тру·па·ли
| МИН.ДЕЯТ.СВ.ПРИЧ. МН.Ч. ЧЛЕН = тру·па·ли·те
| МИН.ДЕЯТ.НЕСВ.ПРИЧ. М.Р. = тру·пал
| МИН.ДЕЯТ.НЕСВ.ПРИЧ. М.Р. НЕПЪЛЕН ЧЛЕН = тру·па·лия
| МИН.ДЕЯТ.НЕСВ.ПРИЧ. М.Р. ПЪЛЕН ЧЛЕН = тру·па·ли·ят
| МИН.ДЕЯТ.НЕСВ.ПРИЧ. Ж.Р. = тру·па·ла
| МИН.ДЕЯТ.НЕСВ.ПРИЧ. Ж.Р. ЧЛЕН = тру·па·ла·та
| МИН.ДЕЯТ.НЕСВ.ПРИЧ. СР.Р. = тру·па·ло
| МИН.ДЕЯТ.НЕСВ.ПРИЧ. СР.Р. ЧЛЕН = тру·па·ло·то
| МИН.ДЕЯТ.НЕСВ.ПРИЧ. МН.Ч. = тру·па·ли
| МИН.ДЕЯТ.НЕСВ.ПРИЧ. МН.Ч. ЧЛЕН = тру·па·ли·те
| СЕГ.ДЕЯТ.ПРИЧ. М.Р. = тру·пащ
| СЕГ.ДЕЯТ.ПРИЧ. М.Р. НЕПЪЛЕН ЧЛЕН = тру·па·щия
| СЕГ.ДЕЯТ.ПРИЧ. М.Р. ПЪЛЕН ЧЛЕН = тру·па·щи·ят
| СЕГ.ДЕЯТ.ПРИЧ. Ж.Р. = тру·па·ща
| СЕГ.ДЕЯТ.ПРИЧ. Ж.Р. ЧЛЕН = тру·па·ща·та
| СЕГ.ДЕЯТ.ПРИЧ. СР.Р. = тру·па·що
| СЕГ.ДЕЯТ.ПРИЧ. СР.Р. ЧЛЕН = тру·па·що·то
| СЕГ.ДЕЯТ.ПРИЧ. МН.Ч. = тру·па·щи
| СЕГ.ДЕЯТ.ПРИЧ. МН.Ч. ЧЛЕН = тру·па·щи·те
| ДЕЕПРИЧАСТИЕ = тру·пай·ки
| СКРИТИ ПРЕПРАТКИ = 
[[трупам]],
[[трупаш]],
[[трупа]],
[[трупаме]],
[[трупате]],
[[трупат]],
[[трупах]],
[[трупахме]],
[[трупахте]],
[[трупаха]],
[[трупаше]],
[[трупай]],
[[трупайте]],
[[трупал]],
[[трупалия]],
[[трупалият]],
[[трупала]],
[[трупалата]],
[[трупало]],
[[трупалото]],
[[трупали]],
[[трупалите]],
[[трупан]],
[[трупания]],
[[трупаният]],
[[трупана]],
[[трупаната]],
[[трупано]],
[[трупаното]],
[[трупани]],
[[трупаните]],
[[трупащ]],
[[трупащия]],
[[трупащият]],
[[трупаща]],
[[трупащата]],
[[трупащо]],
[[трупащото]],
[[трупащи]],
[[трупащите]],
[[трупайки]],
[[трупал съм]],
[[трупала съм]],
[[трупало съм]],
[[трупали сме]],
[[трупал си]],
[[трупала си]],
[[трупало си]],
[[трупали сте]],
[[трупал е]],
[[трупала е]],
[[трупало е]],
[[трупали са]],
[[бях трупал]],
[[бях трупала]],
[[бях трупало]],
[[бяхме трупали]],
[[беше трупал]],
[[беше трупала]],
[[беше трупало]],
[[бяхте трупали]],
[[бяха трупали]],
[[ще трупам]],
[[ще трупаме]],
[[ще трупаш]],
[[ще трупате]],
[[ще трупа]],
[[ще трупат]],
[[ще съм трупал]],
[[ще съм трупала]],
[[ще съм трупало]],
[[ще сме трупали]],
[[ще си трупал]],
[[ще си трупала]],
[[ще си трупало]],
[[ще сте трупали]],
[[ще е трупал]],
[[ще е трупала]],
[[ще е трупало]],
[[ще са трупали]],
[[щях да трупам]],
[[щяхме да трупаме]],
[[щеше да трупаш]],
[[щяхте да трупате]],
[[щеше да трупа]],
[[щяха да трупат]],
[[щях да съм трупал]],
[[щях да съм трупала]],
[[щях да съм трупало]],
[[щяхме да сме трупали]],
[[щеше да си трупал]],
[[щеше да си трупала]],
[[щеше да си трупало]],
[[щяхте да сте трупали]],
[[щеше да е трупал]],
[[щеше да е трупала]],
[[щеше да е трупало]],
[[щяха да са трупали]],
[[бил съм трупал]],
[[била съм трупала]],
[[било съм трупало]],
[[били сме трупали]],
[[бил си трупал]],
[[била си трупала]],
[[било си трупало]],
[[били сте трупали]],
[[бил е трупал]],
[[била е трупала]],
[[било е трупало]],
[[били са трупали]],
[[щял съм да трупам]],
[[щяла съм да трупам]],
[[щяло съм да трупам]],
[[щели сме да трупаме]],
[[щял си да трупаш]],
[[щяла си да трупаш]],
[[щяло си да трупаш]],
[[щели сте да трупате]],
[[щял да трупа]],
[[щяла да трупа]],
[[щяло да трупа]],
[[щели да трупат]],
[[щял е да трупа]],
[[щяла е да трупа]],
[[щяло е да трупа]],
[[щели са да трупат]],
[[щял съм да съм трупал]],
[[щяла съм да съм трупала]],
[[щяло съм да съм трупало]],
[[щели сме да сме трупали]],
[[щял си да си трупал]],
[[щяла си да си трупала]],
[[щяло си да си трупало]],
[[щели сте да сте трупали]],
[[щял да е трупал]],
[[щяла да е трупала]],
[[щяло да е трупало]],
[[щели да са трупали]],
[[щял е да е трупал]],
[[щяла е да е трупала]],
[[щяло е да е трупало]],
[[щели са да са трупали]],
[[бих трупал]],
[[бих трупала]],
[[бих трупало]],
[[бихме трупали]],
[[би трупал]],
[[би трупала]],
[[би трупало]],
[[бихте трупали]],
[[биха трупали]],
}}</text>
      <sha1>0lo6fyhc4t2yl1q4mr06b64ld7wql2v</sha1>
    </revision>
  </page>
  <page>
    <title>Шаблон:Словоформи/трупвам</title>
    <ns>10</ns>
    <id>564809</id>
    <revision>
      <id>596789</id>
      <timestamp>2005-05-12T09:53:16Z</timestamp>
      <contributor>
        <username>Bgbot</username>
        <id>83</id>
      </contributor>
      <comment>Борислав: Шаблон със словоформи</comment>
      <model>wikitext</model>
      <format>text/x-wiki</format>
      <text bytes="19794" xml:space="preserve">{{Шаблон:Словоформи/Глагол|
  ОСНОВНА ФОРМА = трупвам
| СЕГ.ВР., 1Л., ЕД.Ч. = труп·вам
| СЕГ.ВР., 1Л., МН.Ч. = труп·ва·ме
| СЕГ.ВР., 2Л., ЕД.Ч. = труп·ваш
| СЕГ.ВР., 2Л., МН.Ч. = труп·ва·те
| СЕГ.ВР., 3Л., ЕД.Ч. = труп·ва
| СЕГ.ВР., 3Л., МН.Ч. = труп·ват
| МИН.СВ.ВР., 1Л., ЕД.Ч. = труп·вах
| МИН.СВ.ВР., 1Л., МН.Ч. = труп·вах·ме
| МИН.СВ.ВР., 2Л., ЕД.Ч. = труп·ва
| МИН.СВ.ВР., 2Л., МН.Ч. = труп·вах·те
| МИН.СВ.ВР., 3Л., ЕД.Ч. = труп·ва
| МИН.СВ.ВР., 3Л., МН.Ч. = труп·ва·ха
| МИН.НЕСВ.ВР., 1Л., ЕД.Ч. = труп·вах
| МИН.НЕСВ.ВР., 1Л., МН.Ч. = труп·вах·ме
| МИН.НЕСВ.ВР., 2Л., ЕД.Ч. = труп·ва·ше
| МИН.НЕСВ.ВР., 2Л., МН.Ч. = труп·вах·те
| МИН.НЕСВ.ВР., 3Л., ЕД.Ч. = труп·ва·ше
| МИН.НЕСВ.ВР., 3Л., МН.Ч. = труп·ва·ха
| МИН.НЕОПР.ВР., 1Л., ЕД.Ч., М.Р. = трупвал съм
| МИН.НЕОПР.ВР., 1Л., ЕД.Ч., Ж.Р. = трупвала съм
| МИН.НЕОПР.ВР., 1Л., ЕД.Ч., СР.Р. = трупвало съм
| МИН.НЕОПР.ВР., 1Л., МН.Ч. = трупвали сме
| МИН.НЕОПР.ВР., 2Л., ЕД.Ч., М.Р. = трупвал си
| МИН.НЕОПР.ВР., 2Л., ЕД.Ч., Ж.Р. = трупвала си
| МИН.НЕОПР.ВР., 2Л., ЕД.Ч., СР.Р. = трупвало си
| МИН.НЕОПР.ВР., 2Л., МН.Ч. = трупвали сте
| МИН.НЕОПР.ВР., 3Л., ЕД.Ч., М.Р. = трупвал е
| МИН.НЕОПР.ВР., 3Л., ЕД.Ч., Ж.Р. = трупвала е
| МИН.НЕОПР.ВР., 3Л., ЕД.Ч., СР.Р. = трупвало е
| МИН.НЕОПР.ВР., 3Л., МН.Ч. = трупвали са
| МИН.ПРЕД.ВР., 1Л., ЕД.Ч., М.Р. = бях трупвал
| МИН.ПРЕД.ВР., 1Л., ЕД.Ч., Ж.Р. = бях трупвала
| МИН.ПРЕД.ВР., 1Л., ЕД.Ч., СР.Р. = бях трупвало
| МИН.ПРЕД.ВР., 1Л., МН.Ч. = бяхме трупвали
| МИН.ПРЕД.ВР., 2Л., ЕД.Ч., М.Р. = беше трупвал
| МИН.ПРЕД.ВР., 2Л., ЕД.Ч., Ж.Р. = беше трупвала
| МИН.ПРЕД.ВР., 2Л., ЕД.Ч., СР.Р. = беше трупвало
| МИН.ПРЕД.ВР., 2Л., МН.Ч. = бяхте трупвали
| МИН.ПРЕД.ВР., 3Л., ЕД.Ч., М.Р. = беше трупвал
| МИН.ПРЕД.ВР., 3Л., ЕД.Ч., Ж.Р. = беше трупвала
| МИН.ПРЕД.ВР., 3Л., ЕД.Ч., СР.Р. = беше трупвало
| МИН.ПРЕД.ВР., 3Л., МН.Ч. = бяха трупвали
| БЪД.ВР., 1Л., ЕД.Ч. = ще трупвам
| БЪД.ВР., 1Л., МН.Ч. = ще трупваме
| БЪД.ВР., 2Л., ЕД.Ч. = ще трупваш
| БЪД.ВР., 2Л., МН.Ч. = ще трупвате
| БЪД.ВР., 3Л., ЕД.Ч. = ще трупва
| БЪД.ВР., 3Л., МН.Ч. = ще трупват
| БЪД.ПРЕД.ВР., 1Л., ЕД.Ч., М.Р. = ще съм трупвал
| БЪД.ПРЕД.ВР., 1Л., ЕД.Ч., Ж.Р. = ще съм трупвала
| БЪД.ПРЕД.ВР., 1Л., ЕД.Ч., СР.Р. = ще съм трупвало
| БЪД.ПРЕД.ВР., 1Л., МН.Ч. = ще сме трупвали
| БЪД.ПРЕД.ВР., 2Л., ЕД.Ч., М.Р. = ще си трупвал
| БЪД.ПРЕД.ВР., 2Л., ЕД.Ч., Ж.Р. = ще си трупвала
| БЪД.ПРЕД.ВР., 2Л., ЕД.Ч., СР.Р. = ще си трупвало
| БЪД.ПРЕД.ВР., 2Л., МН.Ч. = ще сте трупвали
| БЪД.ПРЕД.ВР., 3Л., ЕД.Ч., М.Р. = ще е трупвал
| БЪД.ПРЕД.ВР., 3Л., ЕД.Ч., Ж.Р. = ще е трупвала
| БЪД.ПРЕД.ВР., 3Л., ЕД.Ч., СР.Р. = ще е трупвало
| БЪД.ПРЕД.ВР., 3Л., МН.Ч. = ще са трупвали
| БЪД.ВР. В МИН., 1Л., ЕД.Ч. = щях да трупвам
| БЪД.ВР. В МИН., 1Л., МН.Ч. = щяхме да трупваме
| БЪД.ВР. В МИН., 2Л., ЕД.Ч. = щеше да трупваш
| БЪД.ВР. В МИН., 2Л., МН.Ч. = щяхте да трупвате
| БЪД.ВР. В МИН., 3Л., ЕД.Ч. = щеше да трупва
| БЪД.ВР. В МИН., 3Л., МН.Ч. = щяха да трупват
| БЪД.ПРЕД.ВР. В МИН., 1Л., ЕД.Ч., М.Р. = щях да съм трупвал
| БЪД.ПРЕД.ВР. В МИН., 1Л., ЕД.Ч., Ж.Р. = щях да съм трупвала
| БЪД.ПРЕД.ВР. В МИН., 1Л., ЕД.Ч., СР.Р. = щях да съм трупвало
| БЪД.ПРЕД.ВР. В МИН., 1Л., МН.Ч. = щяхме да сме трупвали
| БЪД.ПРЕД.ВР. В МИН., 2Л., ЕД.Ч., М.Р. = щеше да си трупвал
| БЪД.ПРЕД.ВР. В МИН., 2Л., ЕД.Ч., Ж.Р. = щеше да си трупвала
| БЪД.ПРЕД.ВР. В МИН., 2Л., ЕД.Ч., СР.Р. = щеше да си трупвало
| БЪД.ПРЕД.ВР. В МИН., 2Л., МН.Ч. = щяхте да сте трупвали
| БЪД.ПРЕД.ВР. В МИН., 3Л., ЕД.Ч., М.Р. = щеше да е трупвал
| БЪД.ПРЕД.ВР. В МИН., 3Л., ЕД.Ч., Ж.Р. = щеше да е трупвала
| БЪД.ПРЕД.ВР. В МИН., 3Л., ЕД.Ч., СР.Р. = щеше да е трупвало
| БЪД.ПРЕД.ВР. В МИН., 3Л., МН.Ч. = щяха да са трупвали
| ПР.НАКЛ., СЕГ.ВР., 1Л., ЕД.Ч., М.Р. = трупвал съм
| ПР.НАКЛ., СЕГ.ВР., 1Л., ЕД.Ч., Ж.Р. = трупвала съм
| ПР.НАКЛ., СЕГ.ВР., 1Л., ЕД.Ч., СР.Р. = трупвало съм
| ПР.НАКЛ., СЕГ.ВР., 1Л., МН.Ч. = трупвали сме
| ПР.НАКЛ., СЕГ.ВР., 2Л., ЕД.Ч., М.Р. = трупвал си
| ПР.НАКЛ., СЕГ.ВР., 2Л., ЕД.Ч., Ж.Р. = трупвала си
| ПР.НАКЛ., СЕГ.ВР., 2Л., ЕД.Ч., СР.Р. = трупвало си
| ПР.НАКЛ., СЕГ.ВР., 2Л., МН.Ч. = трупвали сте
| ПР.НАКЛ., СЕГ.ВР., 3Л., ЕД.Ч., М.Р. = трупвал (е)
| ПР.НАКЛ., СЕГ.ВР., 3Л., ЕД.Ч., Ж.Р. = трупвала (е)
| ПР.НАКЛ., СЕГ.ВР., 3Л., ЕД.Ч., СР.Р. = трупвало (е)
| ПР.НАКЛ., СЕГ.ВР., 3Л., МН.Ч. = трупвали (са)
| ПР.НАКЛ., МИН.СВ.ВР., 1Л., ЕД.Ч., М.Р. = трупвал съм
| ПР.НАКЛ., МИН.СВ.ВР., 1Л., ЕД.Ч., Ж.Р. = трупвала съм
| ПР.НАКЛ., МИН.СВ.ВР., 1Л., ЕД.Ч., СР.Р. = трупвало съм
| ПР.НАКЛ., МИН.СВ.ВР., 1Л., МН.Ч. = трупвали сме
| ПР.НАКЛ., МИН.СВ.ВР., 2Л., ЕД.Ч., М.Р. = трупвал си
| ПР.НАКЛ., МИН.СВ.ВР., 2Л., ЕД.Ч., Ж.Р. = трупвала си
| ПР.НАКЛ., МИН.СВ.ВР., 2Л., ЕД.Ч., СР.Р. = трупвало си
| ПР.НАКЛ., МИН.СВ.ВР., 2Л., МН.Ч. = трупвали сте
| ПР.НАКЛ., МИН.СВ.ВР., 3Л., ЕД.Ч., М.Р. = трупвал (е)
| ПР.НАКЛ., МИН.СВ.ВР., 3Л., ЕД.Ч., Ж.Р. = трупвала (е)
| ПР.НАКЛ., МИН.СВ.ВР., 3Л., ЕД.Ч., СР.Р. = трупвало (е)
| ПР.НАКЛ., МИН.СВ.ВР., 3Л., МН.Ч. = трупвали (са)
| ПР.НАКЛ., МИН.НЕОПР.ВР., 1Л., ЕД.Ч., М.Р. = бил съм трупвал
| ПР.НАКЛ., МИН.НЕОПР.ВР., 1Л., ЕД.Ч., Ж.Р. = била съм трупвала
| ПР.НАКЛ., МИН.НЕОПР.ВР., 1Л., ЕД.Ч., СР.Р. = било съм трупвало
| ПР.НАКЛ., МИН.НЕОПР.ВР., 1Л., МН.Ч. = били сме трупвали
| ПР.НАКЛ., МИН.НЕОПР.ВР., 2Л., ЕД.Ч., М.Р. = бил си трупвал
| ПР.НАКЛ., МИН.НЕОПР.ВР., 2Л., ЕД.Ч., Ж.Р. = била си трупвала
| ПР.НАКЛ., МИН.НЕОПР.ВР., 2Л., ЕД.Ч., СР.Р. = било си трупвало
| ПР.НАКЛ., МИН.НЕОПР.ВР., 2Л., МН.Ч. = били сте трупвали
| ПР.НАКЛ., МИН.НЕОПР.ВР., 3Л., ЕД.Ч., М.Р. = бил (е) трупвал
| ПР.НАКЛ., МИН.НЕОПР.ВР., 3Л., ЕД.Ч., Ж.Р. = била (е) трупвала
| ПР.НАКЛ., МИН.НЕОПР.ВР., 3Л., ЕД.Ч., СР.Р. = било (е) трупвало
| ПР.НАКЛ., МИН.НЕОПР.ВР., 3Л., МН.Ч. = били (са) трупвали
| ПР.НАКЛ., БЪД.ВР., 1Л., ЕД.Ч., М.Р. = щял съм да трупвам
| ПР.НАКЛ., БЪД.ВР., 1Л., ЕД.Ч., Ж.Р. = щяла съм да трупвам
| ПР.НАКЛ., БЪД.ВР., 1Л., ЕД.Ч., СР.Р. = щяло съм да трупвам
| ПР.НАКЛ., БЪД.ВР., 1Л., МН.Ч. = щели сме да трупваме
| ПР.НАКЛ., БЪД.ВР., 2Л., ЕД.Ч., М.Р. = щял си да трупваш
| ПР.НАКЛ., БЪД.ВР., 2Л., ЕД.Ч., Ж.Р. = щяла си да трупваш
| ПР.НАКЛ., БЪД.ВР., 2Л., ЕД.Ч., СР.Р. = щяло си да трупваш
| ПР.НАКЛ., БЪД.ВР., 2Л., МН.Ч. = щели сте да трупвате
| ПР.НАКЛ., БЪД.ВР., 3Л., ЕД.Ч., М.Р. = щял (е) да трупва
| ПР.НАКЛ., БЪД.ВР., 3Л., ЕД.Ч., Ж.Р. = щяла (е) да трупва
| ПР.НАКЛ., БЪД.ВР., 3Л., ЕД.Ч., СР.Р. = щяло (е) да трупва
| ПР.НАКЛ., БЪД.ВР., 3Л., МН.Ч. = щели (са) да трупват
| ПР.НАКЛ., БЪД.ПРЕД.ВР., 1Л., ЕД.Ч., М.Р. = щял съм да съм трупвал
| ПР.НАКЛ., БЪД.ПРЕД.ВР., 1Л., ЕД.Ч., Ж.Р. = щяла съм да съм трупвала
| ПР.НАКЛ., БЪД.ПРЕД.ВР., 1Л., ЕД.Ч., СР.Р. = щяло съм да съм трупвало
| ПР.НАКЛ., БЪД.ПРЕД.ВР., 1Л., МН.Ч. = щели сме да сме трупвали
| ПР.НАКЛ., БЪД.ПРЕД.ВР., 2Л., ЕД.Ч., М.Р. = щял си да си трупвал
| ПР.НАКЛ., БЪД.ПРЕД.ВР., 2Л., ЕД.Ч., Ж.Р. = щяла си да си трупвала
| ПР.НАКЛ., БЪД.ПРЕД.ВР., 2Л., ЕД.Ч., СР.Р. = щяло си да си трупвало
| ПР.НАКЛ., БЪД.ПРЕД.ВР., 2Л., МН.Ч. = щели сте да сте трупвали
| ПР.НАКЛ., БЪД.ПРЕД.ВР., 3Л., ЕД.Ч., М.Р. = щял (е) да е трупвал
| ПР.НАКЛ., БЪД.ПРЕД.ВР., 3Л., ЕД.Ч., Ж.Р. = щяла (е) да е трупвала
| ПР.НАКЛ., БЪД.ПРЕД.ВР., 3Л., ЕД.Ч., СР.Р. = щяло (е) да е трупвало
| ПР.НАКЛ., БЪД.ПРЕД.ВР., 3Л., МН.Ч. = щели (са) да са трупвали
| УСЛОВНО НАКЛОНЕНИЕ, 1Л., ЕД.Ч., М.Р. = бих трупвал
| УСЛОВНО НАКЛОНЕНИЕ, 1Л., ЕД.Ч., Ж.Р. = бих трупвала
| УСЛОВНО НАКЛОНЕНИЕ, 1Л., ЕД.Ч., СР.Р. = бих трупвало
| УСЛОВНО НАКЛОНЕНИЕ, 1Л., МН.Ч. = бихме трупвали
| УСЛОВНО НАКЛОНЕНИЕ, 2Л., ЕД.Ч., М.Р. = би трупвал
| УСЛОВНО НАКЛОНЕНИЕ, 2Л., ЕД.Ч., Ж.Р. = би трупвала
| УСЛОВНО НАКЛОНЕНИЕ, 2Л., ЕД.Ч., СР.Р. = би трупвало
| УСЛОВНО НАКЛОНЕНИЕ, 2Л., МН.Ч. = бихте трупвали
| УСЛОВНО НАКЛОНЕНИЕ, 3Л., ЕД.Ч., М.Р. = би трупвал
| УСЛОВНО НАКЛОНЕНИЕ, 3Л., ЕД.Ч., Ж.Р. = би трупвала
| УСЛОВНО НАКЛОНЕНИЕ, 3Л., ЕД.Ч., СР.Р. = би трупвало
| УСЛОВНО НАКЛОНЕНИЕ, 3Л., МН.Ч. = биха трупвали
| ПОВЕЛИТЕЛНО НАКЛОНЕНИЕ, ЕД.Ч. = труп·вай
| ПОВЕЛИТЕЛНО НАКЛОНЕНИЕ, МН.Ч. = труп·вай·те
| МИН.СТРАД.ПРИЧ. М.Р. = труп·ван
| МИН.СТРАД.ПРИЧ. М.Р. НЕПЪЛЕН ЧЛЕН = труп·ва·ния
| МИН.СТРАД.ПРИЧ. М.Р. ПЪЛЕН ЧЛЕН = труп·ва·ни·ят
| МИН.СТРАД.ПРИЧ. Ж.Р. = труп·ва·на
| МИН.СТРАД.ПРИЧ. Ж.Р. ЧЛЕН = труп·ва·на·та
| МИН.СТРАД.ПРИЧ. СР.Р. = труп·ва·но
| МИН.СТРАД.ПРИЧ. СР.Р. ЧЛЕН = труп·ва·но·то
| МИН.СТРАД.ПРИЧ. МН.Ч. = труп·ва·ни
| МИН.СТРАД.ПРИЧ. МН.Ч. ЧЛЕН = труп·ва·ни·те
| МИН.ДЕЯТ.СВ.ПРИЧ. М.Р. = труп·вал
| МИН.ДЕЯТ.СВ.ПРИЧ. М.Р. НЕПЪЛЕН ЧЛЕН = труп·ва·лия
| МИН.ДЕЯТ.СВ.ПРИЧ. М.Р. ПЪЛЕН ЧЛЕН = труп·ва·ли·ят
| МИН.ДЕЯТ.СВ.ПРИЧ. Ж.Р. = труп·ва·ла
| МИН.ДЕЯТ.СВ.ПРИЧ. Ж.Р. ЧЛЕН = труп·ва·ла·та
| МИН.ДЕЯТ.СВ.ПРИЧ. СР.Р. = труп·ва·ло
| МИН.ДЕЯТ.СВ.ПРИЧ. СР.Р. ЧЛЕН = труп·ва·ло·то
| МИН.ДЕЯТ.СВ.ПРИЧ. МН.Ч. = труп·ва·ли
| МИН.ДЕЯТ.СВ.ПРИЧ. МН.Ч. ЧЛЕН = труп·ва·ли·те
| МИН.ДЕЯТ.НЕСВ.ПРИЧ. М.Р. = труп·вал
| МИН.ДЕЯТ.НЕСВ.ПРИЧ. М.Р. НЕПЪЛЕН ЧЛЕН = труп·ва·лия
| МИН.ДЕЯТ.НЕСВ.ПРИЧ. М.Р. ПЪЛЕН ЧЛЕН = труп·ва·ли·ят
| МИН.ДЕЯТ.НЕСВ.ПРИЧ. Ж.Р. = труп·ва·ла
| МИН.ДЕЯТ.НЕСВ.ПРИЧ. Ж.Р. ЧЛЕН = труп·ва·ла·та
| МИН.ДЕЯТ.НЕСВ.ПРИЧ. СР.Р. = труп·ва·ло
| МИН.ДЕЯТ.НЕСВ.ПРИЧ. СР.Р. ЧЛЕН = труп·ва·ло·то
| МИН.ДЕЯТ.НЕСВ.ПРИЧ. МН.Ч. = труп·ва·ли
| МИН.ДЕЯТ.НЕСВ.ПРИЧ. МН.Ч. ЧЛЕН = труп·ва·ли·те
| СЕГ.ДЕЯТ.ПРИЧ. М.Р. = труп·ващ
| СЕГ.ДЕЯТ.ПРИЧ. М.Р. НЕПЪЛЕН ЧЛЕН = труп·ва·щия
| СЕГ.ДЕЯТ.ПРИЧ. М.Р. ПЪЛЕН ЧЛЕН = труп·ва·щи·ят
| СЕГ.ДЕЯТ.ПРИЧ. Ж.Р. = труп·ва·ща
| СЕГ.ДЕЯТ.ПРИЧ. Ж.Р. ЧЛЕН = труп·ва·ща·та
| СЕГ.ДЕЯТ.ПРИЧ. СР.Р. = труп·ва·що
| СЕГ.ДЕЯТ.ПРИЧ. СР.Р. ЧЛЕН = труп·ва·що·то
| СЕГ.ДЕЯТ.ПРИЧ. МН.Ч. = труп·ва·щи
| СЕГ.ДЕЯТ.ПРИЧ. МН.Ч. ЧЛЕН = труп·ва·щи·те
| ДЕЕПРИЧАСТИЕ = труп·вай·ки
| СКРИТИ ПРЕПРАТКИ = 
[[трупвам]],
[[трупваш]],
[[трупва]],
[[трупваме]],
[[трупвате]],
[[трупват]],
[[трупвах]],
[[трупвахме]],
[[трупвахте]],
[[трупваха]],
[[трупваше]],
[[трупвай]],
[[трупвайте]],
[[трупвал]],
[[трупвалия]],
[[трупвалият]],
[[трупвала]],
[[трупвалата]],
[[трупвало]],
[[трупвалото]],
[[трупвали]],
[[трупвалите]],
[[трупван]],
[[трупвания]],
[[трупваният]],
[[трупвана]],
[[трупваната]],
[[трупвано]],
[[трупваното]],
[[трупвани]],
[[трупваните]],
[[трупващ]],
[[трупващия]],
[[трупващият]],
[[трупваща]],
[[трупващата]],
[[трупващо]],
[[трупващото]],
[[трупващи]],
[[трупващите]],
[[трупвайки]],
[[трупвал съм]],
[[трупвала съм]],
[[трупвало съм]],
[[трупвали сме]],
[[трупвал си]],
[[трупвала си]],
[[трупвало си]],
[[трупвали сте]],
[[трупвал е]],
[[трупвала е]],
[[трупвало е]],
[[трупвали са]],
[[бях трупвал]],
[[бях трупвала]],
[[бях трупвало]],
[[бяхме трупвали]],
[[беше трупвал]],
[[беше трупвала]],
[[беше трупвало]],
[[бяхте трупвали]],
[[бяха трупвали]],
[[ще трупвам]],
[[ще трупваме]],
[[ще трупваш]],
[[ще трупвате]],
[[ще трупва]],
[[ще трупват]],
[[ще съм трупвал]],
[[ще съм трупвала]],
[[ще съм трупвало]],
[[ще сме трупвали]],
[[ще си трупвал]],
[[ще си трупвала]],
[[ще си трупвало]],
[[ще сте трупвали]],
[[ще е трупвал]],
[[ще е трупвала]],
[[ще е трупвало]],
[[ще са трупвали]],
[[щях да трупвам]],
[[щяхме да трупваме]],
[[щеше да трупваш]],
[[щяхте да трупвате]],
[[щеше да трупва]],
[[щяха да трупват]],
[[щях да съм трупвал]],
[[щях да съм трупвала]],
[[щях да съм трупвало]],
[[щяхме да сме трупвали]],
[[щеше да си трупвал]],
[[щеше да си трупвала]],
[[щеше да си трупвало]],
[[щяхте да сте трупвали]],
[[щеше да е трупвал]],
[[щеше да е трупвала]],
[[щеше да е трупвало]],
[[щяха да са трупвали]],
[[бил съм трупвал]],
[[била съм трупвала]],
[[било съм трупвало]],
[[били сме трупвали]],
[[бил си трупвал]],
[[била си трупвала]],
[[било си трупвало]],
[[били сте трупвали]],
[[бил е трупвал]],
[[била е трупвала]],
[[било е трупвало]],
[[били са трупвали]],
[[щял съм да трупвам]],
[[щяла съм да трупвам]],
[[щяло съм да трупвам]],
[[щели сме да трупваме]],
[[щял си да трупваш]],
[[щяла си да трупваш]],
[[щяло си да трупваш]],
[[щели сте да трупвате]],
[[щял да трупва]],
[[щяла да трупва]],
[[щяло да трупва]],
[[щели да трупват]],
[[щял е да трупва]],
[[щяла е да трупва]],
[[щяло е да трупва]],
[[щели са да трупват]],
[[щял съм да съм трупвал]],
[[щяла съм да съм трупвала]],
[[щяло съм да съм трупвало]],
[[щели сме да сме трупвали]],
[[щял си да си трупвал]],
[[щяла си да си трупвала]],
[[щяло си да си трупвало]],
[[щели сте да сте трупвали]],
[[щял да е трупвал]],
[[щяла да е трупвала]],
[[щяло да е трупвало]],
[[щели да са трупвали]],
[[щял е да е трупвал]],
[[щяла е да е трупвала]],
[[щяло е да е трупвало]],
[[щели са да са трупвали]],
[[бих трупвал]],
[[бих трупвала]],
[[бих трупвало]],
[[бихме трупвали]],
[[би трупвал]],
[[би трупвала]],
[[би трупвало]],
[[бихте трупвали]],
[[биха трупвали]],
}}</text>
      <sha1>k8hx16udqv50f114gs2za9lfploeo9x</sha1>
    </revision>
  </page>
  <page>
    <title>Шаблон:Словоформи/трупна</title>
    <ns>10</ns>
    <id>399124</id>
    <revision>
      <id>431153</id>
      <parentid>10082</parentid>
      <timestamp>2005-05-06T20:00:59Z</timestamp>
      <contributor>
        <username>Bgbot</username>
        <id>83</id>
      </contributor>
      <comment>Борислав: Шаблон със словоформи</comment>
      <model>wikitext</model>
      <format>text/x-wiki</format>
      <text bytes="19894" xml:space="preserve">{{Шаблон:Словоформи/Глагол|
  ОСНОВНА ФОРМА = трупна
| СЕГ.ВР., 1Л., ЕД.Ч. = труп·на
| СЕГ.ВР., 1Л., МН.Ч. = труп·нем
| СЕГ.ВР., 2Л., ЕД.Ч. = труп·неш
| СЕГ.ВР., 2Л., МН.Ч. = труп·не·те
| СЕГ.ВР., 3Л., ЕД.Ч. = труп·не
| СЕГ.ВР., 3Л., МН.Ч. = труп·нат
| МИН.СВ.ВР., 1Л., ЕД.Ч. = труп·нах
| МИН.СВ.ВР., 1Л., МН.Ч. = труп·нах·ме
| МИН.СВ.ВР., 2Л., ЕД.Ч. = труп·на
| МИН.СВ.ВР., 2Л., МН.Ч. = труп·нах·те
| МИН.СВ.ВР., 3Л., ЕД.Ч. = труп·на
| МИН.СВ.ВР., 3Л., МН.Ч. = труп·на·ха
| МИН.НЕСВ.ВР., 1Л., ЕД.Ч. = труп·нех
| МИН.НЕСВ.ВР., 1Л., МН.Ч. = труп·нех·ме
| МИН.НЕСВ.ВР., 2Л., ЕД.Ч. = труп·не·ше
| МИН.НЕСВ.ВР., 2Л., МН.Ч. = труп·нех·те
| МИН.НЕСВ.ВР., 3Л., ЕД.Ч. = труп·не·ше
| МИН.НЕСВ.ВР., 3Л., МН.Ч. = труп·не·ха
| МИН.НЕОПР.ВР., 1Л., ЕД.Ч., М.Р. = трупнал съм
| МИН.НЕОПР.ВР., 1Л., ЕД.Ч., Ж.Р. = трупнала съм
| МИН.НЕОПР.ВР., 1Л., ЕД.Ч., СР.Р. = трупнало съм
| МИН.НЕОПР.ВР., 1Л., МН.Ч. = трупнали сме
| МИН.НЕОПР.ВР., 2Л., ЕД.Ч., М.Р. = трупнал си
| МИН.НЕОПР.ВР., 2Л., ЕД.Ч., Ж.Р. = трупнала си
| МИН.НЕОПР.ВР., 2Л., ЕД.Ч., СР.Р. = трупнало си
| МИН.НЕОПР.ВР., 2Л., МН.Ч. = трупнали сте
| МИН.НЕОПР.ВР., 3Л., ЕД.Ч., М.Р. = трупнал е
| МИН.НЕОПР.ВР., 3Л., ЕД.Ч., Ж.Р. = трупнала е
| МИН.НЕОПР.ВР., 3Л., ЕД.Ч., СР.Р. = трупнало е
| МИН.НЕОПР.ВР., 3Л., МН.Ч. = трупнали са
| МИН.ПРЕД.ВР., 1Л., ЕД.Ч., М.Р. = бях трупнал
| МИН.ПРЕД.ВР., 1Л., ЕД.Ч., Ж.Р. = бях трупнала
| МИН.ПРЕД.ВР., 1Л., ЕД.Ч., СР.Р. = бях трупнало
| МИН.ПРЕД.ВР., 1Л., МН.Ч. = бяхме трупнали
| МИН.ПРЕД.ВР., 2Л., ЕД.Ч., М.Р. = беше трупнал
| МИН.ПРЕД.ВР., 2Л., ЕД.Ч., Ж.Р. = беше трупнала
| МИН.ПРЕД.ВР., 2Л., ЕД.Ч., СР.Р. = беше трупнало
| МИН.ПРЕД.ВР., 2Л., МН.Ч. = бяхте трупнали
| МИН.ПРЕД.ВР., 3Л., ЕД.Ч., М.Р. = беше трупнал
| МИН.ПРЕД.ВР., 3Л., ЕД.Ч., Ж.Р. = беше трупнала
| МИН.ПРЕД.ВР., 3Л., ЕД.Ч., СР.Р. = беше трупнало
| МИН.ПРЕД.ВР., 3Л., МН.Ч. = бяха трупнали
| БЪД.ВР., 1Л., ЕД.Ч. = ще трупна
| БЪД.ВР., 1Л., МН.Ч. = ще трупнем
| БЪД.ВР., 2Л., ЕД.Ч. = ще трупнеш
| БЪД.ВР., 2Л., МН.Ч. = ще трупнете
| БЪД.ВР., 3Л., ЕД.Ч. = ще трупне
| БЪД.ВР., 3Л., МН.Ч. = ще трупнат
| БЪД.ПРЕД.ВР., 1Л., ЕД.Ч., М.Р. = ще съм трупнал
| БЪД.ПРЕД.ВР., 1Л., ЕД.Ч., Ж.Р. = ще съм трупнала
| БЪД.ПРЕД.ВР., 1Л., ЕД.Ч., СР.Р. = ще съм трупнало
| БЪД.ПРЕД.ВР., 1Л., МН.Ч. = ще сме трупнали
| БЪД.ПРЕД.ВР., 2Л., ЕД.Ч., М.Р. = ще си трупнал
| БЪД.ПРЕД.ВР., 2Л., ЕД.Ч., Ж.Р. = ще си трупнала
| БЪД.ПРЕД.ВР., 2Л., ЕД.Ч., СР.Р. = ще си трупнало
| БЪД.ПРЕД.ВР., 2Л., МН.Ч. = ще сте трупнали
| БЪД.ПРЕД.ВР., 3Л., ЕД.Ч., М.Р. = ще е трупнал
| БЪД.ПРЕД.ВР., 3Л., ЕД.Ч., Ж.Р. = ще е трупнала
| БЪД.ПРЕД.ВР., 3Л., ЕД.Ч., СР.Р. = ще е трупнало
| БЪД.ПРЕД.ВР., 3Л., МН.Ч. = ще са трупнали
| БЪД.ВР. В МИН., 1Л., ЕД.Ч. = щях да трупна
| БЪД.ВР. В МИН., 1Л., МН.Ч. = щяхме да трупнем
| БЪД.ВР. В МИН., 2Л., ЕД.Ч. = щеше да трупнеш
| БЪД.ВР. В МИН., 2Л., МН.Ч. = щяхте да трупнете
| БЪД.ВР. В МИН., 3Л., ЕД.Ч. = щеше да трупне
| БЪД.ВР. В МИН., 3Л., МН.Ч. = щяха да трупнат
| БЪД.ПРЕД.ВР. В МИН., 1Л., ЕД.Ч., М.Р. = щях да съм трупнал
| БЪД.ПРЕД.ВР. В МИН., 1Л., ЕД.Ч., Ж.Р. = щях да съм трупнала
| БЪД.ПРЕД.ВР. В МИН., 1Л., ЕД.Ч., СР.Р. = щях да съм трупнало
| БЪД.ПРЕД.ВР. В МИН., 1Л., МН.Ч. = щяхме да сме трупнали
| БЪД.ПРЕД.ВР. В МИН., 2Л., ЕД.Ч., М.Р. = щеше да си трупнал
| БЪД.ПРЕД.ВР. В МИН., 2Л., ЕД.Ч., Ж.Р. = щеше да си трупнала
| БЪД.ПРЕД.ВР. В МИН., 2Л., ЕД.Ч., СР.Р. = щеше да си трупнало
| БЪД.ПРЕД.ВР. В МИН., 2Л., МН.Ч. = щяхте да сте трупнали
| БЪД.ПРЕД.ВР. В МИН., 3Л., ЕД.Ч., М.Р. = щеше да е трупнал
| БЪД.ПРЕД.ВР. В МИН., 3Л., ЕД.Ч., Ж.Р. = щеше да е трупнала
| БЪД.ПРЕД.ВР. В МИН., 3Л., ЕД.Ч., СР.Р. = щеше да е трупнало
| БЪД.ПРЕД.ВР. В МИН., 3Л., МН.Ч. = щяха да са трупнали
| ПР.НАКЛ., СЕГ.ВР., 1Л., ЕД.Ч., М.Р. = трупнел съм
| ПР.НАКЛ., СЕГ.ВР., 1Л., ЕД.Ч., Ж.Р. = трупнела съм
| ПР.НАКЛ., СЕГ.ВР., 1Л., ЕД.Ч., СР.Р. = трупнело съм
| ПР.НАКЛ., СЕГ.ВР., 1Л., МН.Ч. = трупнели сме
| ПР.НАКЛ., СЕГ.ВР., 2Л., ЕД.Ч., М.Р. = трупнел си
| ПР.НАКЛ., СЕГ.ВР., 2Л., ЕД.Ч., Ж.Р. = трупнела си
| ПР.НАКЛ., СЕГ.ВР., 2Л., ЕД.Ч., СР.Р. = трупнело си
| ПР.НАКЛ., СЕГ.ВР., 2Л., МН.Ч. = трупнели сте
| ПР.НАКЛ., СЕГ.ВР., 3Л., ЕД.Ч., М.Р. = трупнел (е)
| ПР.НАКЛ., СЕГ.ВР., 3Л., ЕД.Ч., Ж.Р. = трупнела (е)
| ПР.НАКЛ., СЕГ.ВР., 3Л., ЕД.Ч., СР.Р. = трупнело (е)
| ПР.НАКЛ., СЕГ.ВР., 3Л., МН.Ч. = трупнели (са)
| ПР.НАКЛ., МИН.СВ.ВР., 1Л., ЕД.Ч., М.Р. = трупнал съм
| ПР.НАКЛ., МИН.СВ.ВР., 1Л., ЕД.Ч., Ж.Р. = трупнала съм
| ПР.НАКЛ., МИН.СВ.ВР., 1Л., ЕД.Ч., СР.Р. = трупнало съм
| ПР.НАКЛ., МИН.СВ.ВР., 1Л., МН.Ч. = трупнали сме
| ПР.НАКЛ., МИН.СВ.ВР., 2Л., ЕД.Ч., М.Р. = трупнал си
| ПР.НАКЛ., МИН.СВ.ВР., 2Л., ЕД.Ч., Ж.Р. = трупнала си
| ПР.НАКЛ., МИН.СВ.ВР., 2Л., ЕД.Ч., СР.Р. = трупнало си
| ПР.НАКЛ., МИН.СВ.ВР., 2Л., МН.Ч. = трупнали сте
| ПР.НАКЛ., МИН.СВ.ВР., 3Л., ЕД.Ч., М.Р. = трупнал (е)
| ПР.НАКЛ., МИН.СВ.ВР., 3Л., ЕД.Ч., Ж.Р. = трупнала (е)
| ПР.НАКЛ., МИН.СВ.ВР., 3Л., ЕД.Ч., СР.Р. = трупнало (е)
| ПР.НАКЛ., МИН.СВ.ВР., 3Л., МН.Ч. = трупнали (са)
| ПР.НАКЛ., МИН.НЕОПР.ВР., 1Л., ЕД.Ч., М.Р. = бил съм трупнал
| ПР.НАКЛ., МИН.НЕОПР.ВР., 1Л., ЕД.Ч., Ж.Р. = била съм трупнала
| ПР.НАКЛ., МИН.НЕОПР.ВР., 1Л., ЕД.Ч., СР.Р. = било съм трупнало
| ПР.НАКЛ., МИН.НЕОПР.ВР., 1Л., МН.Ч. = били сме трупнали
| ПР.НАКЛ., МИН.НЕОПР.ВР., 2Л., ЕД.Ч., М.Р. = бил си трупнал
| ПР.НАКЛ., МИН.НЕОПР.ВР., 2Л., ЕД.Ч., Ж.Р. = била си трупнала
| ПР.НАКЛ., МИН.НЕОПР.ВР., 2Л., ЕД.Ч., СР.Р. = било си трупнало
| ПР.НАКЛ., МИН.НЕОПР.ВР., 2Л., МН.Ч. = били сте трупнали
| ПР.НАКЛ., МИН.НЕОПР.ВР., 3Л., ЕД.Ч., М.Р. = бил (е) трупнал
| ПР.НАКЛ., МИН.НЕОПР.ВР., 3Л., ЕД.Ч., Ж.Р. = била (е) трупнала
| ПР.НАКЛ., МИН.НЕОПР.ВР., 3Л., ЕД.Ч., СР.Р. = било (е) трупнало
| ПР.НАКЛ., МИН.НЕОПР.ВР., 3Л., МН.Ч. = били (са) трупнали
| ПР.НАКЛ., БЪД.ВР., 1Л., ЕД.Ч., М.Р. = щял съм да трупна
| ПР.НАКЛ., БЪД.ВР., 1Л., ЕД.Ч., Ж.Р. = щяла съм да трупна
| ПР.НАКЛ., БЪД.ВР., 1Л., ЕД.Ч., СР.Р. = щяло съм да трупна
| ПР.НАКЛ., БЪД.ВР., 1Л., МН.Ч. = щели сме да трупнем
| ПР.НАКЛ., БЪД.ВР., 2Л., ЕД.Ч., М.Р. = щял си да трупнеш
| ПР.НАКЛ., БЪД.ВР., 2Л., ЕД.Ч., Ж.Р. = щяла си да трупнеш
| ПР.НАКЛ., БЪД.ВР., 2Л., ЕД.Ч., СР.Р. = щяло си да трупнеш
| ПР.НАКЛ., БЪД.ВР., 2Л., МН.Ч. = щели сте да трупнете
| ПР.НАКЛ., БЪД.ВР., 3Л., ЕД.Ч., М.Р. = щял (е) да трупне
| ПР.НАКЛ., БЪД.ВР., 3Л., ЕД.Ч., Ж.Р. = щяла (е) да трупне
| ПР.НАКЛ., БЪД.ВР., 3Л., ЕД.Ч., СР.Р. = щяло (е) да трупне
| ПР.НАКЛ., БЪД.ВР., 3Л., МН.Ч. = щели (са) да трупнат
| ПР.НАКЛ., БЪД.ПРЕД.ВР., 1Л., ЕД.Ч., М.Р. = щял съм да съм трупнал
| ПР.НАКЛ., БЪД.ПРЕД.ВР., 1Л., ЕД.Ч., Ж.Р. = щяла съм да съм трупнала
| ПР.НАКЛ., БЪД.ПРЕД.ВР., 1Л., ЕД.Ч., СР.Р. = щяло съм да съм трупнало
| ПР.НАКЛ., БЪД.ПРЕД.ВР., 1Л., МН.Ч. = щели сме да сме трупнали
| ПР.НАКЛ., БЪД.ПРЕД.ВР., 2Л., ЕД.Ч., М.Р. = щял си да си трупнал
| ПР.НАКЛ., БЪД.ПРЕД.ВР., 2Л., ЕД.Ч., Ж.Р. = щяла си да си трупнала
| ПР.НАКЛ., БЪД.ПРЕД.ВР., 2Л., ЕД.Ч., СР.Р. = щяло си да си трупнало
| ПР.НАКЛ., БЪД.ПРЕД.ВР., 2Л., МН.Ч. = щели сте да сте трупнали
| ПР.НАКЛ., БЪД.ПРЕД.ВР., 3Л., ЕД.Ч., М.Р. = щял (е) да е трупнал
| ПР.НАКЛ., БЪД.ПРЕД.ВР., 3Л., ЕД.Ч., Ж.Р. = щяла (е) да е трупнала
| ПР.НАКЛ., БЪД.ПРЕД.ВР., 3Л., ЕД.Ч., СР.Р. = щяло (е) да е трупнало
| ПР.НАКЛ., БЪД.ПРЕД.ВР., 3Л., МН.Ч. = щели (са) да са трупнали
| УСЛОВНО НАКЛОНЕНИЕ, 1Л., ЕД.Ч., М.Р. = бих трупнал
| УСЛОВНО НАКЛОНЕНИЕ, 1Л., ЕД.Ч., Ж.Р. = бих трупнала
| УСЛОВНО НАКЛОНЕНИЕ, 1Л., ЕД.Ч., СР.Р. = бих трупнало
| УСЛОВНО НАКЛОНЕНИЕ, 1Л., МН.Ч. = бихме трупнали
| УСЛОВНО НАКЛОНЕНИЕ, 2Л., ЕД.Ч., М.Р. = би трупнал
| УСЛОВНО НАКЛОНЕНИЕ, 2Л., ЕД.Ч., Ж.Р. = би трупнала
| УСЛОВНО НАКЛОНЕНИЕ, 2Л., ЕД.Ч., СР.Р. = би трупнало
| УСЛОВНО НАКЛОНЕНИЕ, 2Л., МН.Ч. = бихте трупнали
| УСЛОВНО НАКЛОНЕНИЕ, 3Л., ЕД.Ч., М.Р. = би трупнал
| УСЛОВНО НАКЛОНЕНИЕ, 3Л., ЕД.Ч., Ж.Р. = би трупнала
| УСЛОВНО НАКЛОНЕНИЕ, 3Л., ЕД.Ч., СР.Р. = би трупнало
| УСЛОВНО НАКЛОНЕНИЕ, 3Л., МН.Ч. = биха трупнали
| ПОВЕЛИТЕЛНО НАКЛОНЕНИЕ, ЕД.Ч. = труп·ни
| ПОВЕЛИТЕЛНО НАКЛОНЕНИЕ, МН.Ч. = труп·не·те
| МИН.СТРАД.ПРИЧ. М.Р. = труп·нат
| МИН.СТРАД.ПРИЧ. М.Р. НЕПЪЛЕН ЧЛЕН = труп·на·тия
| МИН.СТРАД.ПРИЧ. М.Р. ПЪЛЕН ЧЛЕН = труп·на·ти·ят
| МИН.СТРАД.ПРИЧ. Ж.Р. = труп·на·та
| МИН.СТРАД.ПРИЧ. Ж.Р. ЧЛЕН = труп·на·та·та
| МИН.СТРАД.ПРИЧ. СР.Р. = труп·на·то
| МИН.СТРАД.ПРИЧ. СР.Р. ЧЛЕН = труп·на·то·то
| МИН.СТРАД.ПРИЧ. МН.Ч. = труп·на·ти
| МИН.СТРАД.ПРИЧ. МН.Ч. ЧЛЕН = труп·на·ти·те
| МИН.ДЕЯТ.СВ.ПРИЧ. М.Р. = труп·нал
| МИН.ДЕЯТ.СВ.ПРИЧ. М.Р. НЕПЪЛЕН ЧЛЕН = труп·на·лия
| МИН.ДЕЯТ.СВ.ПРИЧ. М.Р. ПЪЛЕН ЧЛЕН = труп·на·ли·ят
| МИН.ДЕЯТ.СВ.ПРИЧ. Ж.Р. = труп·на·ла
| МИН.ДЕЯТ.СВ.ПРИЧ. Ж.Р. ЧЛЕН = труп·на·ла·та
| МИН.ДЕЯТ.СВ.ПРИЧ. СР.Р. = труп·на·ло
| МИН.ДЕЯТ.СВ.ПРИЧ. СР.Р. ЧЛЕН = труп·на·ло·то
| МИН.ДЕЯТ.СВ.ПРИЧ. МН.Ч. = труп·на·ли
| МИН.ДЕЯТ.СВ.ПРИЧ. МН.Ч. ЧЛЕН = труп·на·ли·те
| МИН.ДЕЯТ.НЕСВ.ПРИЧ. М.Р. = труп·нел
| МИН.ДЕЯТ.НЕСВ.ПРИЧ. М.Р. НЕПЪЛЕН ЧЛЕН = труп·не·лия
| МИН.ДЕЯТ.НЕСВ.ПРИЧ. М.Р. ПЪЛЕН ЧЛЕН = труп·не·ли·ят
| МИН.ДЕЯТ.НЕСВ.ПРИЧ. Ж.Р. = труп·не·ла
| МИН.ДЕЯТ.НЕСВ.ПРИЧ. Ж.Р. ЧЛЕН = труп·не·ла·та
| МИН.ДЕЯТ.НЕСВ.ПРИЧ. СР.Р. = труп·не·ло
| МИН.ДЕЯТ.НЕСВ.ПРИЧ. СР.Р. ЧЛЕН = труп·не·ло·то
| МИН.ДЕЯТ.НЕСВ.ПРИЧ. МН.Ч. = труп·не·ли
| МИН.ДЕЯТ.НЕСВ.ПРИЧ. МН.Ч. ЧЛЕН = труп·не·ли·те
| СЕГ.ДЕЯТ.ПРИЧ. М.Р. = —
| СЕГ.ДЕЯТ.ПРИЧ. М.Р. НЕПЪЛЕН ЧЛЕН = —
| СЕГ.ДЕЯТ.ПРИЧ. М.Р. ПЪЛЕН ЧЛЕН = —
| СЕГ.ДЕЯТ.ПРИЧ. Ж.Р. = —
| СЕГ.ДЕЯТ.ПРИЧ. Ж.Р. ЧЛЕН = —
| СЕГ.ДЕЯТ.ПРИЧ. СР.Р. = —
| СЕГ.ДЕЯТ.ПРИЧ. СР.Р. ЧЛЕН = —
| СЕГ.ДЕЯТ.ПРИЧ. МН.Ч. = —
| СЕГ.ДЕЯТ.ПРИЧ. МН.Ч. ЧЛЕН = —
| ДЕЕПРИЧАСТИЕ = —
| СКРИТИ ПРЕПРАТКИ = 
[[трупна]],
[[трупнеш]],
[[трупне]],
[[трупнем]],
[[трупнете]],
[[трупнат]],
[[трупнах]],
[[трупнахме]],
[[трупнахте]],
[[трупнаха]],
[[трупнех]],
[[трупнеше]],
[[трупнехме]],
[[трупнехте]],
[[трупнеха]],
[[трупни]],
[[трупнал]],
[[трупналия]],
[[трупналият]],
[[трупнала]],
[[трупналата]],
[[трупнало]],
[[трупналото]],
[[трупнали]],
[[трупналите]],
[[трупнел]],
[[трупнелия]],
[[трупнелият]],
[[трупнела]],
[[трупнелата]],
[[трупнело]],
[[трупнелото]],
[[трупнели]],
[[трупнелите]],
[[трупнатия]],
[[трупнатият]],
[[трупната]],
[[трупнатата]],
[[трупнато]],
[[трупнатото]],
[[трупнати]],
[[трупнатите]],
[[трупнал съм]],
[[трупнала съм]],
[[трупнало съм]],
[[трупнали сме]],
[[трупнал си]],
[[трупнала си]],
[[трупнало си]],
[[трупнали сте]],
[[трупнал е]],
[[трупнала е]],
[[трупнало е]],
[[трупнали са]],
[[бях трупнал]],
[[бях трупнала]],
[[бях трупнало]],
[[бяхме трупнали]],
[[беше трупнал]],
[[беше трупнала]],
[[беше трупнало]],
[[бяхте трупнали]],
[[бяха трупнали]],
[[ще трупна]],
[[ще трупнем]],
[[ще трупнеш]],
[[ще трупнете]],
[[ще трупне]],
[[ще трупнат]],
[[ще съм трупнал]],
[[ще съм трупнала]],
[[ще съм трупнало]],
[[ще сме трупнали]],
[[ще си трупнал]],
[[ще си трупнала]],
[[ще си трупнало]],
[[ще сте трупнали]],
[[ще е трупнал]],
[[ще е трупнала]],
[[ще е трупнало]],
[[ще са трупнали]],
[[щях да трупна]],
[[щяхме да трупнем]],
[[щеше да трупнеш]],
[[щяхте да трупнете]],
[[щеше да трупне]],
[[щяха да трупнат]],
[[щях да съм трупнал]],
[[щях да съм трупнала]],
[[щях да съм трупнало]],
[[щяхме да сме трупнали]],
[[щеше да си трупнал]],
[[щеше да си трупнала]],
[[щеше да си трупнало]],
[[щяхте да сте трупнали]],
[[щеше да е трупнал]],
[[щеше да е трупнала]],
[[щеше да е трупнало]],
[[щяха да са трупнали]],
[[трупнел съм]],
[[трупнела съм]],
[[трупнело съм]],
[[трупнели сме]],
[[трупнел си]],
[[трупнела си]],
[[трупнело си]],
[[трупнели сте]],
[[трупнел е]],
[[трупнела е]],
[[трупнело е]],
[[трупнели са]],
[[бил съм трупнал]],
[[била съм трупнала]],
[[било съм трупнало]],
[[били сме трупнали]],
[[бил си трупнал]],
[[била си трупнала]],
[[било си трупнало]],
[[били сте трупнали]],
[[бил е трупнал]],
[[била е трупнала]],
[[било е трупнало]],
[[били са трупнали]],
[[щял съм да трупна]],
[[щяла съм да трупна]],
[[щяло съм да трупна]],
[[щели сме да трупнем]],
[[щял си да трупнеш]],
[[щяла си да трупнеш]],
[[щяло си да трупнеш]],
[[щели сте да трупнете]],
[[щял да трупне]],
[[щяла да трупне]],
[[щяло да трупне]],
[[щели да трупнат]],
[[щял е да трупне]],
[[щяла е да трупне]],
[[щяло е да трупне]],
[[щели са да трупнат]],
[[щял съм да съм трупнал]],
[[щяла съм да съм трупнала]],
[[щяло съм да съм трупнало]],
[[щели сме да сме трупнали]],
[[щял си да си трупнал]],
[[щяла си да си трупнала]],
[[щяло си да си трупнало]],
[[щели сте да сте трупнали]],
[[щял да е трупнал]],
[[щяла да е трупнала]],
[[щяло да е трупнало]],
[[щели да са трупнали]],
[[щял е да е трупнал]],
[[щяла е да е трупнала]],
[[щяло е да е трупнало]],
[[щели са да са трупнали]],
[[бих трупнал]],
[[бих трупнала]],
[[бих трупнало]],
[[бихме трупнали]],
[[би трупнал]],
[[би трупнала]],
[[би трупнало]],
[[бихте трупнали]],
[[биха трупнали]],
}}</text>
      <sha1>b5gvf13e0qnnymg5vl1qm9dhbjdgsv7</sha1>
    </revision>
  </page>
  <page>
    <title>Шаблон:Словоформи/труфя</title>
    <ns>10</ns>
    <id>446598</id>
    <revision>
      <id>478580</id>
      <timestamp>2005-05-07T19:18:11Z</timestamp>
      <contributor>
        <username>Bgbot</username>
        <id>83</id>
      </contributor>
      <comment>Борислав: Шаблон със словоформи</comment>
      <model>wikitext</model>
      <format>text/x-wiki</format>
      <text bytes="19620" xml:space="preserve">{{Шаблон:Словоформи/Глагол|
  ОСНОВНА ФОРМА = труфя
| СЕГ.ВР., 1Л., ЕД.Ч. = тру·фя
| СЕГ.ВР., 1Л., МН.Ч. = тру·фим
| СЕГ.ВР., 2Л., ЕД.Ч. = тру·фиш
| СЕГ.ВР., 2Л., МН.Ч. = тру·фи·те
| СЕГ.ВР., 3Л., ЕД.Ч. = тру·фи
| СЕГ.ВР., 3Л., МН.Ч. = тру·фят
| МИН.СВ.ВР., 1Л., ЕД.Ч. = тру·фих
| МИН.СВ.ВР., 1Л., МН.Ч. = тру·фих·ме
| МИН.СВ.ВР., 2Л., ЕД.Ч. = тру·фи
| МИН.СВ.ВР., 2Л., МН.Ч. = тру·фих·те
| МИН.СВ.ВР., 3Л., ЕД.Ч. = тру·фи
| МИН.СВ.ВР., 3Л., МН.Ч. = тру·фи·ха
| МИН.НЕСВ.ВР., 1Л., ЕД.Ч. = тру·фех
| МИН.НЕСВ.ВР., 1Л., МН.Ч. = тру·фех·ме
| МИН.НЕСВ.ВР., 2Л., ЕД.Ч. = тру·фе·ше
| МИН.НЕСВ.ВР., 2Л., МН.Ч. = тру·фех·те
| МИН.НЕСВ.ВР., 3Л., ЕД.Ч. = тру·фе·ше
| МИН.НЕСВ.ВР., 3Л., МН.Ч. = тру·фе·ха
| МИН.НЕОПР.ВР., 1Л., ЕД.Ч., М.Р. = труфил съм
| МИН.НЕОПР.ВР., 1Л., ЕД.Ч., Ж.Р. = труфила съм
| МИН.НЕОПР.ВР., 1Л., ЕД.Ч., СР.Р. = труфило съм
| МИН.НЕОПР.ВР., 1Л., МН.Ч. = труфили сме
| МИН.НЕОПР.ВР., 2Л., ЕД.Ч., М.Р. = труфил си
| МИН.НЕОПР.ВР., 2Л., ЕД.Ч., Ж.Р. = труфила си
| МИН.НЕОПР.ВР., 2Л., ЕД.Ч., СР.Р. = труфило си
| МИН.НЕОПР.ВР., 2Л., МН.Ч. = труфили сте
| МИН.НЕОПР.ВР., 3Л., ЕД.Ч., М.Р. = труфил е
| МИН.НЕОПР.ВР., 3Л., ЕД.Ч., Ж.Р. = труфила е
| МИН.НЕОПР.ВР., 3Л., ЕД.Ч., СР.Р. = труфило е
| МИН.НЕОПР.ВР., 3Л., МН.Ч. = труфили са
| МИН.ПРЕД.ВР., 1Л., ЕД.Ч., М.Р. = бях труфил
| МИН.ПРЕД.ВР., 1Л., ЕД.Ч., Ж.Р. = бях труфила
| МИН.ПРЕД.ВР., 1Л., ЕД.Ч., СР.Р. = бях труфило
| МИН.ПРЕД.ВР., 1Л., МН.Ч. = бяхме труфили
| МИН.ПРЕД.ВР., 2Л., ЕД.Ч., М.Р. = беше труфил
| МИН.ПРЕД.ВР., 2Л., ЕД.Ч., Ж.Р. = беше труфила
| МИН.ПРЕД.ВР., 2Л., ЕД.Ч., СР.Р. = беше труфило
| МИН.ПРЕД.ВР., 2Л., МН.Ч. = бяхте труфили
| МИН.ПРЕД.ВР., 3Л., ЕД.Ч., М.Р. = беше труфил
| МИН.ПРЕД.ВР., 3Л., ЕД.Ч., Ж.Р. = беше труфила
| МИН.ПРЕД.ВР., 3Л., ЕД.Ч., СР.Р. = беше труфило
| МИН.ПРЕД.ВР., 3Л., МН.Ч. = бяха труфили
| БЪД.ВР., 1Л., ЕД.Ч. = ще труфя
| БЪД.ВР., 1Л., МН.Ч. = ще труфим
| БЪД.ВР., 2Л., ЕД.Ч. = ще труфиш
| БЪД.ВР., 2Л., МН.Ч. = ще труфите
| БЪД.ВР., 3Л., ЕД.Ч. = ще труфи
| БЪД.ВР., 3Л., МН.Ч. = ще труфят
| БЪД.ПРЕД.ВР., 1Л., ЕД.Ч., М.Р. = ще съм труфил
| БЪД.ПРЕД.ВР., 1Л., ЕД.Ч., Ж.Р. = ще съм труфила
| БЪД.ПРЕД.ВР., 1Л., ЕД.Ч., СР.Р. = ще съм труфило
| БЪД.ПРЕД.ВР., 1Л., МН.Ч. = ще сме труфили
| БЪД.ПРЕД.ВР., 2Л., ЕД.Ч., М.Р. = ще си труфил
| БЪД.ПРЕД.ВР., 2Л., ЕД.Ч., Ж.Р. = ще си труфила
| БЪД.ПРЕД.ВР., 2Л., ЕД.Ч., СР.Р. = ще си труфило
| БЪД.ПРЕД.ВР., 2Л., МН.Ч. = ще сте труфили
| БЪД.ПРЕД.ВР., 3Л., ЕД.Ч., М.Р. = ще е труфил
| БЪД.ПРЕД.ВР., 3Л., ЕД.Ч., Ж.Р. = ще е труфила
| БЪД.ПРЕД.ВР., 3Л., ЕД.Ч., СР.Р. = ще е труфило
| БЪД.ПРЕД.ВР., 3Л., МН.Ч. = ще са труфили
| БЪД.ВР. В МИН., 1Л., ЕД.Ч. = щях да труфя
| БЪД.ВР. В МИН., 1Л., МН.Ч. = щяхме да труфим
| БЪД.ВР. В МИН., 2Л., ЕД.Ч. = щеше да труфиш
| БЪД.ВР. В МИН., 2Л., МН.Ч. = щяхте да труфите
| БЪД.ВР. В МИН., 3Л., ЕД.Ч. = щеше да труфи
| БЪД.ВР. В МИН., 3Л., МН.Ч. = щяха да труфят
| БЪД.ПРЕД.ВР. В МИН., 1Л., ЕД.Ч., М.Р. = щях да съм труфил
| БЪД.ПРЕД.ВР. В МИН., 1Л., ЕД.Ч., Ж.Р. = щях да съм труфила
| БЪД.ПРЕД.ВР. В МИН., 1Л., ЕД.Ч., СР.Р. = щях да съм труфило
| БЪД.ПРЕД.ВР. В МИН., 1Л., МН.Ч. = щяхме да сме труфили
| БЪД.ПРЕД.ВР. В МИН., 2Л., ЕД.Ч., М.Р. = щеше да си труфил
| БЪД.ПРЕД.ВР. В МИН., 2Л., ЕД.Ч., Ж.Р. = щеше да си труфила
| БЪД.ПРЕД.ВР. В МИН., 2Л., ЕД.Ч., СР.Р. = щеше да си труфило
| БЪД.ПРЕД.ВР. В МИН., 2Л., МН.Ч. = щяхте да сте труфили
| БЪД.ПРЕД.ВР. В МИН., 3Л., ЕД.Ч., М.Р. = щеше да е труфил
| БЪД.ПРЕД.ВР. В МИН., 3Л., ЕД.Ч., Ж.Р. = щеше да е труфила
| БЪД.ПРЕД.ВР. В МИН., 3Л., ЕД.Ч., СР.Р. = щеше да е труфило
| БЪД.ПРЕД.ВР. В МИН., 3Л., МН.Ч. = щяха да са труфили
| ПР.НАКЛ., СЕГ.ВР., 1Л., ЕД.Ч., М.Р. = труфел съм
| ПР.НАКЛ., СЕГ.ВР., 1Л., ЕД.Ч., Ж.Р. = труфела съм
| ПР.НАКЛ., СЕГ.ВР., 1Л., ЕД.Ч., СР.Р. = труфело съм
| ПР.НАКЛ., СЕГ.ВР., 1Л., МН.Ч. = труфели сме
| ПР.НАКЛ., СЕГ.ВР., 2Л., ЕД.Ч., М.Р. = труфел си
| ПР.НАКЛ., СЕГ.ВР., 2Л., ЕД.Ч., Ж.Р. = труфела си
| ПР.НАКЛ., СЕГ.ВР., 2Л., ЕД.Ч., СР.Р. = труфело си
| ПР.НАКЛ., СЕГ.ВР., 2Л., МН.Ч. = труфели сте
| ПР.НАКЛ., СЕГ.ВР., 3Л., ЕД.Ч., М.Р. = труфел (е)
| ПР.НАКЛ., СЕГ.ВР., 3Л., ЕД.Ч., Ж.Р. = труфела (е)
| ПР.НАКЛ., СЕГ.ВР., 3Л., ЕД.Ч., СР.Р. = труфело (е)
| ПР.НАКЛ., СЕГ.ВР., 3Л., МН.Ч. = труфели (са)
| ПР.НАКЛ., МИН.СВ.ВР., 1Л., ЕД.Ч., М.Р. = труфил съм
| ПР.НАКЛ., МИН.СВ.ВР., 1Л., ЕД.Ч., Ж.Р. = труфила съм
| ПР.НАКЛ., МИН.СВ.ВР., 1Л., ЕД.Ч., СР.Р. = труфило съм
| ПР.НАКЛ., МИН.СВ.ВР., 1Л., МН.Ч. = труфили сме
| ПР.НАКЛ., МИН.СВ.ВР., 2Л., ЕД.Ч., М.Р. = труфил си
| ПР.НАКЛ., МИН.СВ.ВР., 2Л., ЕД.Ч., Ж.Р. = труфила си
| ПР.НАКЛ., МИН.СВ.ВР., 2Л., ЕД.Ч., СР.Р. = труфило си
| ПР.НАКЛ., МИН.СВ.ВР., 2Л., МН.Ч. = труфили сте
| ПР.НАКЛ., МИН.СВ.ВР., 3Л., ЕД.Ч., М.Р. = труфил (е)
| ПР.НАКЛ., МИН.СВ.ВР., 3Л., ЕД.Ч., Ж.Р. = труфила (е)
| ПР.НАКЛ., МИН.СВ.ВР., 3Л., ЕД.Ч., СР.Р. = труфило (е)
| ПР.НАКЛ., МИН.СВ.ВР., 3Л., МН.Ч. = труфили (са)
| ПР.НАКЛ., МИН.НЕОПР.ВР., 1Л., ЕД.Ч., М.Р. = бил съм труфил
| ПР.НАКЛ., МИН.НЕОПР.ВР., 1Л., ЕД.Ч., Ж.Р. = била съм труфила
| ПР.НАКЛ., МИН.НЕОПР.ВР., 1Л., ЕД.Ч., СР.Р. = било съм труфило
| ПР.НАКЛ., МИН.НЕОПР.ВР., 1Л., МН.Ч. = били сме труфили
| ПР.НАКЛ., МИН.НЕОПР.ВР., 2Л., ЕД.Ч., М.Р. = бил си труфил
| ПР.НАКЛ., МИН.НЕОПР.ВР., 2Л., ЕД.Ч., Ж.Р. = била си труфила
| ПР.НАКЛ., МИН.НЕОПР.ВР., 2Л., ЕД.Ч., СР.Р. = било си труфило
| ПР.НАКЛ., МИН.НЕОПР.ВР., 2Л., МН.Ч. = били сте труфили
| ПР.НАКЛ., МИН.НЕОПР.ВР., 3Л., ЕД.Ч., М.Р. = бил (е) труфил
| ПР.НАКЛ., МИН.НЕОПР.ВР., 3Л., ЕД.Ч., Ж.Р. = била (е) труфила
| ПР.НАКЛ., МИН.НЕОПР.ВР., 3Л., ЕД.Ч., СР.Р. = било (е) труфило
| ПР.НАКЛ., МИН.НЕОПР.ВР., 3Л., МН.Ч. = били (са) труфили
| ПР.НАКЛ., БЪД.ВР., 1Л., ЕД.Ч., М.Р. = щял съм да труфя
| ПР.НАКЛ., БЪД.ВР., 1Л., ЕД.Ч., Ж.Р. = щяла съм да труфя
| ПР.НАКЛ., БЪД.ВР., 1Л., ЕД.Ч., СР.Р. = щяло съм да труфя
| ПР.НАКЛ., БЪД.ВР., 1Л., МН.Ч. = щели сме да труфим
| ПР.НАКЛ., БЪД.ВР., 2Л., ЕД.Ч., М.Р. = щял си да труфиш
| ПР.НАКЛ., БЪД.ВР., 2Л., ЕД.Ч., Ж.Р. = щяла си да труфиш
| ПР.НАКЛ., БЪД.ВР., 2Л., ЕД.Ч., СР.Р. = щяло си да труфиш
| ПР.НАКЛ., БЪД.ВР., 2Л., МН.Ч. = щели сте да труфите
| ПР.НАКЛ., БЪД.ВР., 3Л., ЕД.Ч., М.Р. = щял (е) да труфи
| ПР.НАКЛ., БЪД.ВР., 3Л., ЕД.Ч., Ж.Р. = щяла (е) да труфи
| ПР.НАКЛ., БЪД.ВР., 3Л., ЕД.Ч., СР.Р. = щяло (е) да труфи
| ПР.НАКЛ., БЪД.ВР., 3Л., МН.Ч. = щели (са) да труфят
| ПР.НАКЛ., БЪД.ПРЕД.ВР., 1Л., ЕД.Ч., М.Р. = щял съм да съм труфил
| ПР.НАКЛ., БЪД.ПРЕД.ВР., 1Л., ЕД.Ч., Ж.Р. = щяла съм да съм труфила
| ПР.НАКЛ., БЪД.ПРЕД.ВР., 1Л., ЕД.Ч., СР.Р. = щяло съм да съм труфило
| ПР.НАКЛ., БЪД.ПРЕД.ВР., 1Л., МН.Ч. = щели сме да сме труфили
| ПР.НАКЛ., БЪД.ПРЕД.ВР., 2Л., ЕД.Ч., М.Р. = щял си да си труфил
| ПР.НАКЛ., БЪД.ПРЕД.ВР., 2Л., ЕД.Ч., Ж.Р. = щяла си да си труфила
| ПР.НАКЛ., БЪД.ПРЕД.ВР., 2Л., ЕД.Ч., СР.Р. = щяло си да си труфило
| ПР.НАКЛ., БЪД.ПРЕД.ВР., 2Л., МН.Ч. = щели сте да сте труфили
| ПР.НАКЛ., БЪД.ПРЕД.ВР., 3Л., ЕД.Ч., М.Р. = щял (е) да е труфил
| ПР.НАКЛ., БЪД.ПРЕД.ВР., 3Л., ЕД.Ч., Ж.Р. = щяла (е) да е труфила
| ПР.НАКЛ., БЪД.ПРЕД.ВР., 3Л., ЕД.Ч., СР.Р. = щяло (е) да е труфило
| ПР.НАКЛ., БЪД.ПРЕД.ВР., 3Л., МН.Ч. = щели (са) да са труфили
| УСЛОВНО НАКЛОНЕНИЕ, 1Л., ЕД.Ч., М.Р. = бих труфил
| УСЛОВНО НАКЛОНЕНИЕ, 1Л., ЕД.Ч., Ж.Р. = бих труфила
| УСЛОВНО НАКЛОНЕНИЕ, 1Л., ЕД.Ч., СР.Р. = бих труфило
| УСЛОВНО НАКЛОНЕНИЕ, 1Л., МН.Ч. = бихме труфили
| УСЛОВНО НАКЛОНЕНИЕ, 2Л., ЕД.Ч., М.Р. = би труфил
| УСЛОВНО НАКЛОНЕНИЕ, 2Л., ЕД.Ч., Ж.Р. = би труфила
| УСЛОВНО НАКЛОНЕНИЕ, 2Л., ЕД.Ч., СР.Р. = би труфило
| УСЛОВНО НАКЛОНЕНИЕ, 2Л., МН.Ч. = бихте труфили
| УСЛОВНО НАКЛОНЕНИЕ, 3Л., ЕД.Ч., М.Р. = би труфил
| УСЛОВНО НАКЛОНЕНИЕ, 3Л., ЕД.Ч., Ж.Р. = би труфила
| УСЛОВНО НАКЛОНЕНИЕ, 3Л., ЕД.Ч., СР.Р. = би труфило
| УСЛОВНО НАКЛОНЕНИЕ, 3Л., МН.Ч. = биха труфили
| ПОВЕЛИТЕЛНО НАКЛОНЕНИЕ, ЕД.Ч. = тру·фи
| ПОВЕЛИТЕЛНО НАКЛОНЕНИЕ, МН.Ч. = тру·фе·те
| МИН.СТРАД.ПРИЧ. М.Р. = тру·фен
| МИН.СТРАД.ПРИЧ. М.Р. НЕПЪЛЕН ЧЛЕН = тру·фе·ния
| МИН.СТРАД.ПРИЧ. М.Р. ПЪЛЕН ЧЛЕН = тру·фе·ни·ят
| МИН.СТРАД.ПРИЧ. Ж.Р. = тру·фе·на
| МИН.СТРАД.ПРИЧ. Ж.Р. ЧЛЕН = тру·фе·на·та
| МИН.СТРАД.ПРИЧ. СР.Р. = тру·фе·но
| МИН.СТРАД.ПРИЧ. СР.Р. ЧЛЕН = тру·фе·но·то
| МИН.СТРАД.ПРИЧ. МН.Ч. = тру·фе·ни
| МИН.СТРАД.ПРИЧ. МН.Ч. ЧЛЕН = тру·фе·ни·те
| МИН.ДЕЯТ.СВ.ПРИЧ. М.Р. = тру·фил
| МИН.ДЕЯТ.СВ.ПРИЧ. М.Р. НЕПЪЛЕН ЧЛЕН = тру·фи·лия
| МИН.ДЕЯТ.СВ.ПРИЧ. М.Р. ПЪЛЕН ЧЛЕН = тру·фи·ли·ят
| МИН.ДЕЯТ.СВ.ПРИЧ. Ж.Р. = тру·фи·ла
| МИН.ДЕЯТ.СВ.ПРИЧ. Ж.Р. ЧЛЕН = тру·фи·ла·та
| МИН.ДЕЯТ.СВ.ПРИЧ. СР.Р. = тру·фи·ло
| МИН.ДЕЯТ.СВ.ПРИЧ. СР.Р. ЧЛЕН = тру·фи·ло·то
| МИН.ДЕЯТ.СВ.ПРИЧ. МН.Ч. = тру·фи·ли
| МИН.ДЕЯТ.СВ.ПРИЧ. МН.Ч. ЧЛЕН = тру·фи·ли·те
| МИН.ДЕЯТ.НЕСВ.ПРИЧ. М.Р. = тру·фел
| МИН.ДЕЯТ.НЕСВ.ПРИЧ. М.Р. НЕПЪЛЕН ЧЛЕН = тру·фе·лия
| МИН.ДЕЯТ.НЕСВ.ПРИЧ. М.Р. ПЪЛЕН ЧЛЕН = тру·фе·ли·ят
| МИН.ДЕЯТ.НЕСВ.ПРИЧ. Ж.Р. = тру·фе·ла
| МИН.ДЕЯТ.НЕСВ.ПРИЧ. Ж.Р. ЧЛЕН = тру·фе·ла·та
| МИН.ДЕЯТ.НЕСВ.ПРИЧ. СР.Р. = тру·фе·ло
| МИН.ДЕЯТ.НЕСВ.ПРИЧ. СР.Р. ЧЛЕН = тру·фе·ло·то
| МИН.ДЕЯТ.НЕСВ.ПРИЧ. МН.Ч. = тру·фе·ли
| МИН.ДЕЯТ.НЕСВ.ПРИЧ. МН.Ч. ЧЛЕН = тру·фе·ли·те
| СЕГ.ДЕЯТ.ПРИЧ. М.Р. = тру·фещ
| СЕГ.ДЕЯТ.ПРИЧ. М.Р. НЕПЪЛЕН ЧЛЕН = тру·фе·щия
| СЕГ.ДЕЯТ.ПРИЧ. М.Р. ПЪЛЕН ЧЛЕН = тру·фе·щи·ят
| СЕГ.ДЕЯТ.ПРИЧ. Ж.Р. = тру·фе·ща
| СЕГ.ДЕЯТ.ПРИЧ. Ж.Р. ЧЛЕН = тру·фе·ща·та
| СЕГ.ДЕЯТ.ПРИЧ. СР.Р. = тру·фе·що
| СЕГ.ДЕЯТ.ПРИЧ. СР.Р. ЧЛЕН = тру·фе·що·то
| СЕГ.ДЕЯТ.ПРИЧ. МН.Ч. = тру·фе·щи
| СЕГ.ДЕЯТ.ПРИЧ. МН.Ч. ЧЛЕН = тру·фе·щи·те
| ДЕЕПРИЧАСТИЕ = тру·фей·ки
| СКРИТИ ПРЕПРАТКИ = 
[[труфя]],
[[труфиш]],
[[труфи]],
[[труфим]],
[[труфите]],
[[труфят]],
[[труфих]],
[[труфихме]],
[[труфихте]],
[[труфиха]],
[[труфех]],
[[труфеше]],
[[труфехме]],
[[труфехте]],
[[труфеха]],
[[труфете]],
[[труфил]],
[[труфилия]],
[[труфилият]],
[[труфила]],
[[труфилата]],
[[труфило]],
[[труфилото]],
[[труфили]],
[[труфилите]],
[[труфел]],
[[труфелия]],
[[труфелият]],
[[труфела]],
[[труфелата]],
[[труфело]],
[[труфелото]],
[[труфели]],
[[труфелите]],
[[труфен]],
[[труфения]],
[[труфеният]],
[[труфена]],
[[труфената]],
[[труфено]],
[[труфеното]],
[[труфени]],
[[труфените]],
[[труфещ]],
[[труфещия]],
[[труфещият]],
[[труфеща]],
[[труфещата]],
[[труфещо]],
[[труфещото]],
[[труфещи]],
[[труфещите]],
[[труфейки]],
[[труфил съм]],
[[труфила съм]],
[[труфило съм]],
[[труфили сме]],
[[труфил си]],
[[труфила си]],
[[труфило си]],
[[труфили сте]],
[[труфил е]],
[[труфила е]],
[[труфило е]],
[[труфили са]],
[[бях труфил]],
[[бях труфила]],
[[бях труфило]],
[[бяхме труфили]],
[[беше труфил]],
[[беше труфила]],
[[беше труфило]],
[[бяхте труфили]],
[[бяха труфили]],
[[ще труфя]],
[[ще труфим]],
[[ще труфиш]],
[[ще труфите]],
[[ще труфи]],
[[ще труфят]],
[[ще съм труфил]],
[[ще съм труфила]],
[[ще съм труфило]],
[[ще сме труфили]],
[[ще си труфил]],
[[ще си труфила]],
[[ще си труфило]],
[[ще сте труфили]],
[[ще е труфил]],
[[ще е труфила]],
[[ще е труфило]],
[[ще са труфили]],
[[щях да труфя]],
[[щяхме да труфим]],
[[щеше да труфиш]],
[[щяхте да труфите]],
[[щеше да труфи]],
[[щяха да труфят]],
[[щях да съм труфил]],
[[щях да съм труфила]],
[[щях да съм труфило]],
[[щяхме да сме труфили]],
[[щеше да си труфил]],
[[щеше да си труфила]],
[[щеше да си труфило]],
[[щяхте да сте труфили]],
[[щеше да е труфил]],
[[щеше да е труфила]],
[[щеше да е труфило]],
[[щяха да са труфили]],
[[труфел съм]],
[[труфела съм]],
[[труфело съм]],
[[труфели сме]],
[[труфел си]],
[[труфела си]],
[[труфело си]],
[[труфели сте]],
[[труфел е]],
[[труфела е]],
[[труфело е]],
[[труфели са]],
[[бил съм труфил]],
[[била съм труфила]],
[[било съм труфило]],
[[били сме труфили]],
[[бил си труфил]],
[[била си труфила]],
[[било си труфило]],
[[били сте труфили]],
[[бил е труфил]],
[[била е труфила]],
[[било е труфило]],
[[били са труфили]],
[[щял съм да труфя]],
[[щяла съм да труфя]],
[[щяло съм да труфя]],
[[щели сме да труфим]],
[[щял си да труфиш]],
[[щяла си да труфиш]],
[[щяло си да труфиш]],
[[щели сте да труфите]],
[[щял да труфи]],
[[щяла да труфи]],
[[щяло да труфи]],
[[щели да труфят]],
[[щял е да труфи]],
[[щяла е да труфи]],
[[щяло е да труфи]],
[[щели са да труфят]],
[[щял съм да съм труфил]],
[[щяла съм да съм труфила]],
[[щяло съм да съм труфило]],
[[щели сме да сме труфили]],
[[щял си да си труфил]],
[[щяла си да си труфила]],
[[щяло си да си труфило]],
[[щели сте да сте труфили]],
[[щял да е труфил]],
[[щяла да е труфила]],
[[щяло да е труфило]],
[[щели да са труфили]],
[[щял е да е труфил]],
[[щяла е да е труфила]],
[[щяло е да е труфило]],
[[щели са да са труфили]],
[[бих труфил]],
[[бих труфила]],
[[бих труфило]],
[[бихме труфили]],
[[би труфил]],
[[би труфила]],
[[би труфило]],
[[бихте труфили]],
[[биха труфили]],
}}</text>
      <sha1>7bmh5orz6lasc4xpxftevav0m9xd1zt</sha1>
    </revision>
  </page>
  <page>
    <title>Шаблон:Словоформи/тръбя</title>
    <ns>10</ns>
    <id>457597</id>
    <revision>
      <id>489579</id>
      <timestamp>2005-05-08T10:00:41Z</timestamp>
      <contributor>
        <username>Bgbot</username>
        <id>83</id>
      </contributor>
      <comment>Борислав: Шаблон със словоформи</comment>
      <model>wikitext</model>
      <format>text/x-wiki</format>
      <text bytes="19620" xml:space="preserve">{{Шаблон:Словоформи/Глагол|
  ОСНОВНА ФОРМА = тръбя
| СЕГ.ВР., 1Л., ЕД.Ч. = тръ·бя
| СЕГ.ВР., 1Л., МН.Ч. = тръ·бим
| СЕГ.ВР., 2Л., ЕД.Ч. = тръ·биш
| СЕГ.ВР., 2Л., МН.Ч. = тръ·би·те
| СЕГ.ВР., 3Л., ЕД.Ч. = тръ·би
| СЕГ.ВР., 3Л., МН.Ч. = тръ·бят
| МИН.СВ.ВР., 1Л., ЕД.Ч. = тръ·бих
| МИН.СВ.ВР., 1Л., МН.Ч. = тръ·бих·ме
| МИН.СВ.ВР., 2Л., ЕД.Ч. = тръ·би
| МИН.СВ.ВР., 2Л., МН.Ч. = тръ·бих·те
| МИН.СВ.ВР., 3Л., ЕД.Ч. = тръ·би
| МИН.СВ.ВР., 3Л., МН.Ч. = тръ·би·ха
| МИН.НЕСВ.ВР., 1Л., ЕД.Ч. = тръ·бях
| МИН.НЕСВ.ВР., 1Л., МН.Ч. = тръ·бях·ме
| МИН.НЕСВ.ВР., 2Л., ЕД.Ч. = тръ·бе·ше
| МИН.НЕСВ.ВР., 2Л., МН.Ч. = тръ·бях·те
| МИН.НЕСВ.ВР., 3Л., ЕД.Ч. = тръ·бе·ше
| МИН.НЕСВ.ВР., 3Л., МН.Ч. = тръ·бя·ха
| МИН.НЕОПР.ВР., 1Л., ЕД.Ч., М.Р. = тръбил съм
| МИН.НЕОПР.ВР., 1Л., ЕД.Ч., Ж.Р. = тръбила съм
| МИН.НЕОПР.ВР., 1Л., ЕД.Ч., СР.Р. = тръбило съм
| МИН.НЕОПР.ВР., 1Л., МН.Ч. = тръбили сме
| МИН.НЕОПР.ВР., 2Л., ЕД.Ч., М.Р. = тръбил си
| МИН.НЕОПР.ВР., 2Л., ЕД.Ч., Ж.Р. = тръбила си
| МИН.НЕОПР.ВР., 2Л., ЕД.Ч., СР.Р. = тръбило си
| МИН.НЕОПР.ВР., 2Л., МН.Ч. = тръбили сте
| МИН.НЕОПР.ВР., 3Л., ЕД.Ч., М.Р. = тръбил е
| МИН.НЕОПР.ВР., 3Л., ЕД.Ч., Ж.Р. = тръбила е
| МИН.НЕОПР.ВР., 3Л., ЕД.Ч., СР.Р. = тръбило е
| МИН.НЕОПР.ВР., 3Л., МН.Ч. = тръбили са
| МИН.ПРЕД.ВР., 1Л., ЕД.Ч., М.Р. = бях тръбил
| МИН.ПРЕД.ВР., 1Л., ЕД.Ч., Ж.Р. = бях тръбила
| МИН.ПРЕД.ВР., 1Л., ЕД.Ч., СР.Р. = бях тръбило
| МИН.ПРЕД.ВР., 1Л., МН.Ч. = бяхме тръбили
| МИН.ПРЕД.ВР., 2Л., ЕД.Ч., М.Р. = беше тръбил
| МИН.ПРЕД.ВР., 2Л., ЕД.Ч., Ж.Р. = беше тръбила
| МИН.ПРЕД.ВР., 2Л., ЕД.Ч., СР.Р. = беше тръбило
| МИН.ПРЕД.ВР., 2Л., МН.Ч. = бяхте тръбили
| МИН.ПРЕД.ВР., 3Л., ЕД.Ч., М.Р. = беше тръбил
| МИН.ПРЕД.ВР., 3Л., ЕД.Ч., Ж.Р. = беше тръбила
| МИН.ПРЕД.ВР., 3Л., ЕД.Ч., СР.Р. = беше тръбило
| МИН.ПРЕД.ВР., 3Л., МН.Ч. = бяха тръбили
| БЪД.ВР., 1Л., ЕД.Ч. = ще тръбя
| БЪД.ВР., 1Л., МН.Ч. = ще тръбим
| БЪД.ВР., 2Л., ЕД.Ч. = ще тръбиш
| БЪД.ВР., 2Л., МН.Ч. = ще тръбите
| БЪД.ВР., 3Л., ЕД.Ч. = ще тръби
| БЪД.ВР., 3Л., МН.Ч. = ще тръбят
| БЪД.ПРЕД.ВР., 1Л., ЕД.Ч., М.Р. = ще съм тръбил
| БЪД.ПРЕД.ВР., 1Л., ЕД.Ч., Ж.Р. = ще съм тръбила
| БЪД.ПРЕД.ВР., 1Л., ЕД.Ч., СР.Р. = ще съм тръбило
| БЪД.ПРЕД.ВР., 1Л., МН.Ч. = ще сме тръбили
| БЪД.ПРЕД.ВР., 2Л., ЕД.Ч., М.Р. = ще си тръбил
| БЪД.ПРЕД.ВР., 2Л., ЕД.Ч., Ж.Р. = ще си тръбила
| БЪД.ПРЕД.ВР., 2Л., ЕД.Ч., СР.Р. = ще си тръбило
| БЪД.ПРЕД.ВР., 2Л., МН.Ч. = ще сте тръбили
| БЪД.ПРЕД.ВР., 3Л., ЕД.Ч., М.Р. = ще е тръбил
| БЪД.ПРЕД.ВР., 3Л., ЕД.Ч., Ж.Р. = ще е тръбила
| БЪД.ПРЕД.ВР., 3Л., ЕД.Ч., СР.Р. = ще е тръбило
| БЪД.ПРЕД.ВР., 3Л., МН.Ч. = ще са тръбили
| БЪД.ВР. В МИН., 1Л., ЕД.Ч. = щях да тръбя
| БЪД.ВР. В МИН., 1Л., МН.Ч. = щяхме да тръбим
| БЪД.ВР. В МИН., 2Л., ЕД.Ч. = щеше да тръбиш
| БЪД.ВР. В МИН., 2Л., МН.Ч. = щяхте да тръбите
| БЪД.ВР. В МИН., 3Л., ЕД.Ч. = щеше да тръби
| БЪД.ВР. В МИН., 3Л., МН.Ч. = щяха да тръбят
| БЪД.ПРЕД.ВР. В МИН., 1Л., ЕД.Ч., М.Р. = щях да съм тръбил
| БЪД.ПРЕД.ВР. В МИН., 1Л., ЕД.Ч., Ж.Р. = щях да съм тръбила
| БЪД.ПРЕД.ВР. В МИН., 1Л., ЕД.Ч., СР.Р. = щях да съм тръбило
| БЪД.ПРЕД.ВР. В МИН., 1Л., МН.Ч. = щяхме да сме тръбили
| БЪД.ПРЕД.ВР. В МИН., 2Л., ЕД.Ч., М.Р. = щеше да си тръбил
| БЪД.ПРЕД.ВР. В МИН., 2Л., ЕД.Ч., Ж.Р. = щеше да си тръбила
| БЪД.ПРЕД.ВР. В МИН., 2Л., ЕД.Ч., СР.Р. = щеше да си тръбило
| БЪД.ПРЕД.ВР. В МИН., 2Л., МН.Ч. = щяхте да сте тръбили
| БЪД.ПРЕД.ВР. В МИН., 3Л., ЕД.Ч., М.Р. = щеше да е тръбил
| БЪД.ПРЕД.ВР. В МИН., 3Л., ЕД.Ч., Ж.Р. = щеше да е тръбила
| БЪД.ПРЕД.ВР. В МИН., 3Л., ЕД.Ч., СР.Р. = щеше да е тръбило
| БЪД.ПРЕД.ВР. В МИН., 3Л., МН.Ч. = щяха да са тръбили
| ПР.НАКЛ., СЕГ.ВР., 1Л., ЕД.Ч., М.Р. = тръбял съм
| ПР.НАКЛ., СЕГ.ВР., 1Л., ЕД.Ч., Ж.Р. = тръбяла съм
| ПР.НАКЛ., СЕГ.ВР., 1Л., ЕД.Ч., СР.Р. = тръбяло съм
| ПР.НАКЛ., СЕГ.ВР., 1Л., МН.Ч. = тръбели сме
| ПР.НАКЛ., СЕГ.ВР., 2Л., ЕД.Ч., М.Р. = тръбял си
| ПР.НАКЛ., СЕГ.ВР., 2Л., ЕД.Ч., Ж.Р. = тръбяла си
| ПР.НАКЛ., СЕГ.ВР., 2Л., ЕД.Ч., СР.Р. = тръбяло си
| ПР.НАКЛ., СЕГ.ВР., 2Л., МН.Ч. = тръбели сте
| ПР.НАКЛ., СЕГ.ВР., 3Л., ЕД.Ч., М.Р. = тръбял (е)
| ПР.НАКЛ., СЕГ.ВР., 3Л., ЕД.Ч., Ж.Р. = тръбяла (е)
| ПР.НАКЛ., СЕГ.ВР., 3Л., ЕД.Ч., СР.Р. = тръбяло (е)
| ПР.НАКЛ., СЕГ.ВР., 3Л., МН.Ч. = тръбели (са)
| ПР.НАКЛ., МИН.СВ.ВР., 1Л., ЕД.Ч., М.Р. = тръбил съм
| ПР.НАКЛ., МИН.СВ.ВР., 1Л., ЕД.Ч., Ж.Р. = тръбила съм
| ПР.НАКЛ., МИН.СВ.ВР., 1Л., ЕД.Ч., СР.Р. = тръбило съм
| ПР.НАКЛ., МИН.СВ.ВР., 1Л., МН.Ч. = тръбили сме
| ПР.НАКЛ., МИН.СВ.ВР., 2Л., ЕД.Ч., М.Р. = тръбил си
| ПР.НАКЛ., МИН.СВ.ВР., 2Л., ЕД.Ч., Ж.Р. = тръбила си
| ПР.НАКЛ., МИН.СВ.ВР., 2Л., ЕД.Ч., СР.Р. = тръбило си
| ПР.НАКЛ., МИН.СВ.ВР., 2Л., МН.Ч. = тръбили сте
| ПР.НАКЛ., МИН.СВ.ВР., 3Л., ЕД.Ч., М.Р. = тръбил (е)
| ПР.НАКЛ., МИН.СВ.ВР., 3Л., ЕД.Ч., Ж.Р. = тръбила (е)
| ПР.НАКЛ., МИН.СВ.ВР., 3Л., ЕД.Ч., СР.Р. = тръбило (е)
| ПР.НАКЛ., МИН.СВ.ВР., 3Л., МН.Ч. = тръбили (са)
| ПР.НАКЛ., МИН.НЕОПР.ВР., 1Л., ЕД.Ч., М.Р. = бил съм тръбил
| ПР.НАКЛ., МИН.НЕОПР.ВР., 1Л., ЕД.Ч., Ж.Р. = била съм тръбила
| ПР.НАКЛ., МИН.НЕОПР.ВР., 1Л., ЕД.Ч., СР.Р. = било съм тръбило
| ПР.НАКЛ., МИН.НЕОПР.ВР., 1Л., МН.Ч. = били сме тръбили
| ПР.НАКЛ., МИН.НЕОПР.ВР., 2Л., ЕД.Ч., М.Р. = бил си тръбил
| ПР.НАКЛ., МИН.НЕОПР.ВР., 2Л., ЕД.Ч., Ж.Р. = била си тръбила
| ПР.НАКЛ., МИН.НЕОПР.ВР., 2Л., ЕД.Ч., СР.Р. = било си тръбило
| ПР.НАКЛ., МИН.НЕОПР.ВР., 2Л., МН.Ч. = били сте тръбили
| ПР.НАКЛ., МИН.НЕОПР.ВР., 3Л., ЕД.Ч., М.Р. = бил (е) тръбил
| ПР.НАКЛ., МИН.НЕОПР.ВР., 3Л., ЕД.Ч., Ж.Р. = била (е) тръбила
| ПР.НАКЛ., МИН.НЕОПР.ВР., 3Л., ЕД.Ч., СР.Р. = било (е) тръбило
| ПР.НАКЛ., МИН.НЕОПР.ВР., 3Л., МН.Ч. = били (са) тръбили
| ПР.НАКЛ., БЪД.ВР., 1Л., ЕД.Ч., М.Р. = щял съм да тръбя
| ПР.НАКЛ., БЪД.ВР., 1Л., ЕД.Ч., Ж.Р. = щяла съм да тръбя
| ПР.НАКЛ., БЪД.ВР., 1Л., ЕД.Ч., СР.Р. = щяло съм да тръбя
| ПР.НАКЛ., БЪД.ВР., 1Л., МН.Ч. = щели сме да тръбим
| ПР.НАКЛ., БЪД.ВР., 2Л., ЕД.Ч., М.Р. = щял си да тръбиш
| ПР.НАКЛ., БЪД.ВР., 2Л., ЕД.Ч., Ж.Р. = щяла си да тръбиш
| ПР.НАКЛ., БЪД.ВР., 2Л., ЕД.Ч., СР.Р. = щяло си да тръбиш
| ПР.НАКЛ., БЪД.ВР., 2Л., МН.Ч. = щели сте да тръбите
| ПР.НАКЛ., БЪД.ВР., 3Л., ЕД.Ч., М.Р. = щял (е) да тръби
| ПР.НАКЛ., БЪД.ВР., 3Л., ЕД.Ч., Ж.Р. = щяла (е) да тръби
| ПР.НАКЛ., БЪД.ВР., 3Л., ЕД.Ч., СР.Р. = щяло (е) да тръби
| ПР.НАКЛ., БЪД.ВР., 3Л., МН.Ч. = щели (са) да тръбят
| ПР.НАКЛ., БЪД.ПРЕД.ВР., 1Л., ЕД.Ч., М.Р. = щял съм да съм тръбил
| ПР.НАКЛ., БЪД.ПРЕД.ВР., 1Л., ЕД.Ч., Ж.Р. = щяла съм да съм тръбила
| ПР.НАКЛ., БЪД.ПРЕД.ВР., 1Л., ЕД.Ч., СР.Р. = щяло съм да съм тръбило
| ПР.НАКЛ., БЪД.ПРЕД.ВР., 1Л., МН.Ч. = щели сме да сме тръбили
| ПР.НАКЛ., БЪД.ПРЕД.ВР., 2Л., ЕД.Ч., М.Р. = щял си да си тръбил
| ПР.НАКЛ., БЪД.ПРЕД.ВР., 2Л., ЕД.Ч., Ж.Р. = щяла си да си тръбила
| ПР.НАКЛ., БЪД.ПРЕД.ВР., 2Л., ЕД.Ч., СР.Р. = щяло си да си тръбило
| ПР.НАКЛ., БЪД.ПРЕД.ВР., 2Л., МН.Ч. = щели сте да сте тръбили
| ПР.НАКЛ., БЪД.ПРЕД.ВР., 3Л., ЕД.Ч., М.Р. = щял (е) да е тръбил
| ПР.НАКЛ., БЪД.ПРЕД.ВР., 3Л., ЕД.Ч., Ж.Р. = щяла (е) да е тръбила
| ПР.НАКЛ., БЪД.ПРЕД.ВР., 3Л., ЕД.Ч., СР.Р. = щяло (е) да е тръбило
| ПР.НАКЛ., БЪД.ПРЕД.ВР., 3Л., МН.Ч. = щели (са) да са тръбили
| УСЛОВНО НАКЛОНЕНИЕ, 1Л., ЕД.Ч., М.Р. = бих тръбил
| УСЛОВНО НАКЛОНЕНИЕ, 1Л., ЕД.Ч., Ж.Р. = бих тръбила
| УСЛОВНО НАКЛОНЕНИЕ, 1Л., ЕД.Ч., СР.Р. = бих тръбило
| УСЛОВНО НАКЛОНЕНИЕ, 1Л., МН.Ч. = бихме тръбили
| УСЛОВНО НАКЛОНЕНИЕ, 2Л., ЕД.Ч., М.Р. = би тръбил
| УСЛОВНО НАКЛОНЕНИЕ, 2Л., ЕД.Ч., Ж.Р. = би тръбила
| УСЛОВНО НАКЛОНЕНИЕ, 2Л., ЕД.Ч., СР.Р. = би тръбило
| УСЛОВНО НАКЛОНЕНИЕ, 2Л., МН.Ч. = бихте тръбили
| УСЛОВНО НАКЛОНЕНИЕ, 3Л., ЕД.Ч., М.Р. = би тръбил
| УСЛОВНО НАКЛОНЕНИЕ, 3Л., ЕД.Ч., Ж.Р. = би тръбила
| УСЛОВНО НАКЛОНЕНИЕ, 3Л., ЕД.Ч., СР.Р. = би тръбило
| УСЛОВНО НАКЛОНЕНИЕ, 3Л., МН.Ч. = биха тръбили
| ПОВЕЛИТЕЛНО НАКЛОНЕНИЕ, ЕД.Ч. = тръ·би
| ПОВЕЛИТЕЛНО НАКЛОНЕНИЕ, МН.Ч. = тръ·бе·те
| МИН.СТРАД.ПРИЧ. М.Р. = тръ·бен
| МИН.СТРАД.ПРИЧ. М.Р. НЕПЪЛЕН ЧЛЕН = тръ·бе·ния
| МИН.СТРАД.ПРИЧ. М.Р. ПЪЛЕН ЧЛЕН = тръ·бе·ни·ят
| МИН.СТРАД.ПРИЧ. Ж.Р. = тръ·бе·на
| МИН.СТРАД.ПРИЧ. Ж.Р. ЧЛЕН = тръ·бе·на·та
| МИН.СТРАД.ПРИЧ. СР.Р. = тръ·бе·но
| МИН.СТРАД.ПРИЧ. СР.Р. ЧЛЕН = тръ·бе·но·то
| МИН.СТРАД.ПРИЧ. МН.Ч. = тръ·бе·ни
| МИН.СТРАД.ПРИЧ. МН.Ч. ЧЛЕН = тръ·бе·ни·те
| МИН.ДЕЯТ.СВ.ПРИЧ. М.Р. = тръ·бил
| МИН.ДЕЯТ.СВ.ПРИЧ. М.Р. НЕПЪЛЕН ЧЛЕН = тръ·би·лия
| МИН.ДЕЯТ.СВ.ПРИЧ. М.Р. ПЪЛЕН ЧЛЕН = тръ·би·ли·ят
| МИН.ДЕЯТ.СВ.ПРИЧ. Ж.Р. = тръ·би·ла
| МИН.ДЕЯТ.СВ.ПРИЧ. Ж.Р. ЧЛЕН = тръ·би·ла·та
| МИН.ДЕЯТ.СВ.ПРИЧ. СР.Р. = тръ·би·ло
| МИН.ДЕЯТ.СВ.ПРИЧ. СР.Р. ЧЛЕН = тръ·би·ло·то
| МИН.ДЕЯТ.СВ.ПРИЧ. МН.Ч. = тръ·би·ли
| МИН.ДЕЯТ.СВ.ПРИЧ. МН.Ч. ЧЛЕН = тръ·би·ли·те
| МИН.ДЕЯТ.НЕСВ.ПРИЧ. М.Р. = тръ·бял
| МИН.ДЕЯТ.НЕСВ.ПРИЧ. М.Р. НЕПЪЛЕН ЧЛЕН = тръ·бя·лия
| МИН.ДЕЯТ.НЕСВ.ПРИЧ. М.Р. ПЪЛЕН ЧЛЕН = тръ·бя·ли·ят
| МИН.ДЕЯТ.НЕСВ.ПРИЧ. Ж.Р. = тръ·бя·ла
| МИН.ДЕЯТ.НЕСВ.ПРИЧ. Ж.Р. ЧЛЕН = тръ·бя·ла·та
| МИН.ДЕЯТ.НЕСВ.ПРИЧ. СР.Р. = тръ·бя·ло
| МИН.ДЕЯТ.НЕСВ.ПРИЧ. СР.Р. ЧЛЕН = тръ·бя·ло·то
| МИН.ДЕЯТ.НЕСВ.ПРИЧ. МН.Ч. = тръ·бе·ли
| МИН.ДЕЯТ.НЕСВ.ПРИЧ. МН.Ч. ЧЛЕН = тръ·бе·ли·те
| СЕГ.ДЕЯТ.ПРИЧ. М.Р. = тръ·бящ
| СЕГ.ДЕЯТ.ПРИЧ. М.Р. НЕПЪЛЕН ЧЛЕН = тръ·бя·щия
| СЕГ.ДЕЯТ.ПРИЧ. М.Р. ПЪЛЕН ЧЛЕН = тръ·бя·щи·ят
| СЕГ.ДЕЯТ.ПРИЧ. Ж.Р. = тръ·бя·ща
| СЕГ.ДЕЯТ.ПРИЧ. Ж.Р. ЧЛЕН = тръ·бя·ща·та
| СЕГ.ДЕЯТ.ПРИЧ. СР.Р. = тръ·бя·що
| СЕГ.ДЕЯТ.ПРИЧ. СР.Р. ЧЛЕН = тръ·бя·що·то
| СЕГ.ДЕЯТ.ПРИЧ. МН.Ч. = тръ·бя·щи
| СЕГ.ДЕЯТ.ПРИЧ. МН.Ч. ЧЛЕН = тръ·бя·щи·те
| ДЕЕПРИЧАСТИЕ = тръ·бей·ки
| СКРИТИ ПРЕПРАТКИ = 
[[тръбя]],
[[тръбиш]],
[[тръби]],
[[тръбим]],
[[тръбите]],
[[тръбят]],
[[тръбих]],
[[тръбихме]],
[[тръбихте]],
[[тръбиха]],
[[тръбях]],
[[тръбеше]],
[[тръбяхме]],
[[тръбяхте]],
[[тръбяха]],
[[тръбете]],
[[тръбил]],
[[тръбилия]],
[[тръбилият]],
[[тръбила]],
[[тръбилата]],
[[тръбило]],
[[тръбилото]],
[[тръбили]],
[[тръбилите]],
[[тръбял]],
[[тръбялия]],
[[тръбялият]],
[[тръбяла]],
[[тръбялата]],
[[тръбяло]],
[[тръбялото]],
[[тръбели]],
[[тръбелите]],
[[тръбен]],
[[тръбения]],
[[тръбеният]],
[[тръбена]],
[[тръбената]],
[[тръбено]],
[[тръбеното]],
[[тръбени]],
[[тръбените]],
[[тръбящ]],
[[тръбящия]],
[[тръбящият]],
[[тръбяща]],
[[тръбящата]],
[[тръбящо]],
[[тръбящото]],
[[тръбящи]],
[[тръбящите]],
[[тръбейки]],
[[тръбил съм]],
[[тръбила съм]],
[[тръбило съм]],
[[тръбили сме]],
[[тръбил си]],
[[тръбила си]],
[[тръбило си]],
[[тръбили сте]],
[[тръбил е]],
[[тръбила е]],
[[тръбило е]],
[[тръбили са]],
[[бях тръбил]],
[[бях тръбила]],
[[бях тръбило]],
[[бяхме тръбили]],
[[беше тръбил]],
[[беше тръбила]],
[[беше тръбило]],
[[бяхте тръбили]],
[[бяха тръбили]],
[[ще тръбя]],
[[ще тръбим]],
[[ще тръбиш]],
[[ще тръбите]],
[[ще тръби]],
[[ще тръбят]],
[[ще съм тръбил]],
[[ще съм тръбила]],
[[ще съм тръбило]],
[[ще сме тръбили]],
[[ще си тръбил]],
[[ще си тръбила]],
[[ще си тръбило]],
[[ще сте тръбили]],
[[ще е тръбил]],
[[ще е тръбила]],
[[ще е тръбило]],
[[ще са тръбили]],
[[щях да тръбя]],
[[щяхме да тръбим]],
[[щеше да тръбиш]],
[[щяхте да тръбите]],
[[щеше да тръби]],
[[щяха да тръбят]],
[[щях да съм тръбил]],
[[щях да съм тръбила]],
[[щях да съм тръбило]],
[[щяхме да сме тръбили]],
[[щеше да си тръбил]],
[[щеше да си тръбила]],
[[щеше да си тръбило]],
[[щяхте да сте тръбили]],
[[щеше да е тръбил]],
[[щеше да е тръбила]],
[[щеше да е тръбило]],
[[щяха да са тръбили]],
[[тръбял съм]],
[[тръбяла съм]],
[[тръбяло съм]],
[[тръбели сме]],
[[тръбял си]],
[[тръбяла си]],
[[тръбяло си]],
[[тръбели сте]],
[[тръбял е]],
[[тръбяла е]],
[[тръбяло е]],
[[тръбели са]],
[[бил съм тръбил]],
[[била съм тръбила]],
[[било съм тръбило]],
[[били сме тръбили]],
[[бил си тръбил]],
[[била си тръбила]],
[[било си тръбило]],
[[били сте тръбили]],
[[бил е тръбил]],
[[била е тръбила]],
[[било е тръбило]],
[[били са тръбили]],
[[щял съм да тръбя]],
[[щяла съм да тръбя]],
[[щяло съм да тръбя]],
[[щели сме да тръбим]],
[[щял си да тръбиш]],
[[щяла си да тръбиш]],
[[щяло си да тръбиш]],
[[щели сте да тръбите]],
[[щял да тръби]],
[[щяла да тръби]],
[[щяло да тръби]],
[[щели да тръбят]],
[[щял е да тръби]],
[[щяла е да тръби]],
[[щяло е да тръби]],
[[щели са да тръбят]],
[[щял съм да съм тръбил]],
[[щяла съм да съм тръбила]],
[[щяло съм да съм тръбило]],
[[щели сме да сме тръбили]],
[[щял си да си тръбил]],
[[щяла си да си тръбила]],
[[щяло си да си тръбило]],
[[щели сте да сте тръбили]],
[[щял да е тръбил]],
[[щяла да е тръбила]],
[[щяло да е тръбило]],
[[щели да са тръбили]],
[[щял е да е тръбил]],
[[щяла е да е тръбила]],
[[щяло е да е тръбило]],
[[щели са да са тръбили]],
[[бих тръбил]],
[[бих тръбила]],
[[бих тръбило]],
[[бихме тръбили]],
[[би тръбил]],
[[би тръбила]],
[[би тръбило]],
[[бихте тръбили]],
[[биха тръбили]],
}}</text>
      <sha1>m0avkq3rol231vzmdazt188e3244jf4</sha1>
    </revision>
  </page>
  <page>
    <title>Шаблон:Словоформи/тръгвам</title>
    <ns>10</ns>
    <id>564819</id>
    <revision>
      <id>596799</id>
      <timestamp>2005-05-12T09:53:37Z</timestamp>
      <contributor>
        <username>Bgbot</username>
        <id>83</id>
      </contributor>
      <comment>Борислав: Шаблон със словоформи</comment>
      <model>wikitext</model>
      <format>text/x-wiki</format>
      <text bytes="19794" xml:space="preserve">{{Шаблон:Словоформи/Глагол|
  ОСНОВНА ФОРМА = тръгвам
| СЕГ.ВР., 1Л., ЕД.Ч. = тръг·вам
| СЕГ.ВР., 1Л., МН.Ч. = тръг·ва·ме
| СЕГ.ВР., 2Л., ЕД.Ч. = тръг·ваш
| СЕГ.ВР., 2Л., МН.Ч. = тръг·ва·те
| СЕГ.ВР., 3Л., ЕД.Ч. = тръг·ва
| СЕГ.ВР., 3Л., МН.Ч. = тръг·ват
| МИН.СВ.ВР., 1Л., ЕД.Ч. = тръг·вах
| МИН.СВ.ВР., 1Л., МН.Ч. = тръг·вах·ме
| МИН.СВ.ВР., 2Л., ЕД.Ч. = тръг·ва
| МИН.СВ.ВР., 2Л., МН.Ч. = тръг·вах·те
| МИН.СВ.ВР., 3Л., ЕД.Ч. = тръг·ва
| МИН.СВ.ВР., 3Л., МН.Ч. = тръг·ва·ха
| МИН.НЕСВ.ВР., 1Л., ЕД.Ч. = тръг·вах
| МИН.НЕСВ.ВР., 1Л., МН.Ч. = тръг·вах·ме
| МИН.НЕСВ.ВР., 2Л., ЕД.Ч. = тръг·ва·ше
| МИН.НЕСВ.ВР., 2Л., МН.Ч. = тръг·вах·те
| МИН.НЕСВ.ВР., 3Л., ЕД.Ч. = тръг·ва·ше
| МИН.НЕСВ.ВР., 3Л., МН.Ч. = тръг·ва·ха
| МИН.НЕОПР.ВР., 1Л., ЕД.Ч., М.Р. = тръгвал съм
| МИН.НЕОПР.ВР., 1Л., ЕД.Ч., Ж.Р. = тръгвала съм
| МИН.НЕОПР.ВР., 1Л., ЕД.Ч., СР.Р. = тръгвало съм
| МИН.НЕОПР.ВР., 1Л., МН.Ч. = тръгвали сме
| МИН.НЕОПР.ВР., 2Л., ЕД.Ч., М.Р. = тръгвал си
| МИН.НЕОПР.ВР., 2Л., ЕД.Ч., Ж.Р. = тръгвала си
| МИН.НЕОПР.ВР., 2Л., ЕД.Ч., СР.Р. = тръгвало си
| МИН.НЕОПР.ВР., 2Л., МН.Ч. = тръгвали сте
| МИН.НЕОПР.ВР., 3Л., ЕД.Ч., М.Р. = тръгвал е
| МИН.НЕОПР.ВР., 3Л., ЕД.Ч., Ж.Р. = тръгвала е
| МИН.НЕОПР.ВР., 3Л., ЕД.Ч., СР.Р. = тръгвало е
| МИН.НЕОПР.ВР., 3Л., МН.Ч. = тръгвали са
| МИН.ПРЕД.ВР., 1Л., ЕД.Ч., М.Р. = бях тръгвал
| МИН.ПРЕД.ВР., 1Л., ЕД.Ч., Ж.Р. = бях тръгвала
| МИН.ПРЕД.ВР., 1Л., ЕД.Ч., СР.Р. = бях тръгвало
| МИН.ПРЕД.ВР., 1Л., МН.Ч. = бяхме тръгвали
| МИН.ПРЕД.ВР., 2Л., ЕД.Ч., М.Р. = беше тръгвал
| МИН.ПРЕД.ВР., 2Л., ЕД.Ч., Ж.Р. = беше тръгвала
| МИН.ПРЕД.ВР., 2Л., ЕД.Ч., СР.Р. = беше тръгвало
| МИН.ПРЕД.ВР., 2Л., МН.Ч. = бяхте тръгвали
| МИН.ПРЕД.ВР., 3Л., ЕД.Ч., М.Р. = беше тръгвал
| МИН.ПРЕД.ВР., 3Л., ЕД.Ч., Ж.Р. = беше тръгвала
| МИН.ПРЕД.ВР., 3Л., ЕД.Ч., СР.Р. = беше тръгвало
| МИН.ПРЕД.ВР., 3Л., МН.Ч. = бяха тръгвали
| БЪД.ВР., 1Л., ЕД.Ч. = ще тръгвам
| БЪД.ВР., 1Л., МН.Ч. = ще тръгваме
| БЪД.ВР., 2Л., ЕД.Ч. = ще тръгваш
| БЪД.ВР., 2Л., МН.Ч. = ще тръгвате
| БЪД.ВР., 3Л., ЕД.Ч. = ще тръгва
| БЪД.ВР., 3Л., МН.Ч. = ще тръгват
| БЪД.ПРЕД.ВР., 1Л., ЕД.Ч., М.Р. = ще съм тръгвал
| БЪД.ПРЕД.ВР., 1Л., ЕД.Ч., Ж.Р. = ще съм тръгвала
| БЪД.ПРЕД.ВР., 1Л., ЕД.Ч., СР.Р. = ще съм тръгвало
| БЪД.ПРЕД.ВР., 1Л., МН.Ч. = ще сме тръгвали
| БЪД.ПРЕД.ВР., 2Л., ЕД.Ч., М.Р. = ще си тръгвал
| БЪД.ПРЕД.ВР., 2Л., ЕД.Ч., Ж.Р. = ще си тръгвала
| БЪД.ПРЕД.ВР., 2Л., ЕД.Ч., СР.Р. = ще си тръгвало
| БЪД.ПРЕД.ВР., 2Л., МН.Ч. = ще сте тръгвали
| БЪД.ПРЕД.ВР., 3Л., ЕД.Ч., М.Р. = ще е тръгвал
| БЪД.ПРЕД.ВР., 3Л., ЕД.Ч., Ж.Р. = ще е тръгвала
| БЪД.ПРЕД.ВР., 3Л., ЕД.Ч., СР.Р. = ще е тръгвало
| БЪД.ПРЕД.ВР., 3Л., МН.Ч. = ще са тръгвали
| БЪД.ВР. В МИН., 1Л., ЕД.Ч. = щях да тръгвам
| БЪД.ВР. В МИН., 1Л., МН.Ч. = щяхме да тръгваме
| БЪД.ВР. В МИН., 2Л., ЕД.Ч. = щеше да тръгваш
| БЪД.ВР. В МИН., 2Л., МН.Ч. = щяхте да тръгвате
| БЪД.ВР. В МИН., 3Л., ЕД.Ч. = щеше да тръгва
| БЪД.ВР. В МИН., 3Л., МН.Ч. = щяха да тръгват
| БЪД.ПРЕД.ВР. В МИН., 1Л., ЕД.Ч., М.Р. = щях да съм тръгвал
| БЪД.ПРЕД.ВР. В МИН., 1Л., ЕД.Ч., Ж.Р. = щях да съм тръгвала
| БЪД.ПРЕД.ВР. В МИН., 1Л., ЕД.Ч., СР.Р. = щях да съм тръгвало
| БЪД.ПРЕД.ВР. В МИН., 1Л., МН.Ч. = щяхме да сме тръгвали
| БЪД.ПРЕД.ВР. В МИН., 2Л., ЕД.Ч., М.Р. = щеше да си тръгвал
| БЪД.ПРЕД.ВР. В МИН., 2Л., ЕД.Ч., Ж.Р. = щеше да си тръгвала
| БЪД.ПРЕД.ВР. В МИН., 2Л., ЕД.Ч., СР.Р. = щеше да си тръгвало
| БЪД.ПРЕД.ВР. В МИН., 2Л., МН.Ч. = щяхте да сте тръгвали
| БЪД.ПРЕД.ВР. В МИН., 3Л., ЕД.Ч., М.Р. = щеше да е тръгвал
| БЪД.ПРЕД.ВР. В МИН., 3Л., ЕД.Ч., Ж.Р. = щеше да е тръгвала
| БЪД.ПРЕД.ВР. В МИН., 3Л., ЕД.Ч., СР.Р. = щеше да е тръгвало
| БЪД.ПРЕД.ВР. В МИН., 3Л., МН.Ч. = щяха да са тръгвали
| ПР.НАКЛ., СЕГ.ВР., 1Л., ЕД.Ч., М.Р. = тръгвал съм
| ПР.НАКЛ., СЕГ.ВР., 1Л., ЕД.Ч., Ж.Р. = тръгвала съм
| ПР.НАКЛ., СЕГ.ВР., 1Л., ЕД.Ч., СР.Р. = тръгвало съм
| ПР.НАКЛ., СЕГ.ВР., 1Л., МН.Ч. = тръгвали сме
| ПР.НАКЛ., СЕГ.ВР., 2Л., ЕД.Ч., М.Р. = тръгвал си
| ПР.НАКЛ., СЕГ.ВР., 2Л., ЕД.Ч., Ж.Р. = тръгвала си
| ПР.НАКЛ., СЕГ.ВР., 2Л., ЕД.Ч., СР.Р. = тръгвало си
| ПР.НАКЛ., СЕГ.ВР., 2Л., МН.Ч. = тръгвали сте
| ПР.НАКЛ., СЕГ.ВР., 3Л., ЕД.Ч., М.Р. = тръгвал (е)
| ПР.НАКЛ., СЕГ.ВР., 3Л., ЕД.Ч., Ж.Р. = тръгвала (е)
| ПР.НАКЛ., СЕГ.ВР., 3Л., ЕД.Ч., СР.Р. = тръгвало (е)
| ПР.НАКЛ., СЕГ.ВР., 3Л., МН.Ч. = тръгвали (са)
| ПР.НАКЛ., МИН.СВ.ВР., 1Л., ЕД.Ч., М.Р. = тръгвал съм
| ПР.НАКЛ., МИН.СВ.ВР., 1Л., ЕД.Ч., Ж.Р. = тръгвала съм
| ПР.НАКЛ., МИН.СВ.ВР., 1Л., ЕД.Ч., СР.Р. = тръгвало съм
| ПР.НАКЛ., МИН.СВ.ВР., 1Л., МН.Ч. = тръгвали сме
| ПР.НАКЛ., МИН.СВ.ВР., 2Л., ЕД.Ч., М.Р. = тръгвал си
| ПР.НАКЛ., МИН.СВ.ВР., 2Л., ЕД.Ч., Ж.Р. = тръгвала си
| ПР.НАКЛ., МИН.СВ.ВР., 2Л., ЕД.Ч., СР.Р. = тръгвало си
| ПР.НАКЛ., МИН.СВ.ВР., 2Л., МН.Ч. = тръгвали сте
| ПР.НАКЛ., МИН.СВ.ВР., 3Л., ЕД.Ч., М.Р. = тръгвал (е)
| ПР.НАКЛ., МИН.СВ.ВР., 3Л., ЕД.Ч., Ж.Р. = тръгвала (е)
| ПР.НАКЛ., МИН.СВ.ВР., 3Л., ЕД.Ч., СР.Р. = тръгвало (е)
| ПР.НАКЛ., МИН.СВ.ВР., 3Л., МН.Ч. = тръгвали (са)
| ПР.НАКЛ., МИН.НЕОПР.ВР., 1Л., ЕД.Ч., М.Р. = бил съм тръгвал
| ПР.НАКЛ., МИН.НЕОПР.ВР., 1Л., ЕД.Ч., Ж.Р. = била съм тръгвала
| ПР.НАКЛ., МИН.НЕОПР.ВР., 1Л., ЕД.Ч., СР.Р. = било съм тръгвало
| ПР.НАКЛ., МИН.НЕОПР.ВР., 1Л., МН.Ч. = били сме тръгвали
| ПР.НАКЛ., МИН.НЕОПР.ВР., 2Л., ЕД.Ч., М.Р. = бил си тръгвал
| ПР.НАКЛ., МИН.НЕОПР.ВР., 2Л., ЕД.Ч., Ж.Р. = била си тръгвала
| ПР.НАКЛ., МИН.НЕОПР.ВР., 2Л., ЕД.Ч., СР.Р. = било си тръгвало
| ПР.НАКЛ., МИН.НЕОПР.ВР., 2Л., МН.Ч. = били сте тръгвали
| ПР.НАКЛ., МИН.НЕОПР.ВР., 3Л., ЕД.Ч., М.Р. = бил (е) тръгвал
| ПР.НАКЛ., МИН.НЕОПР.ВР., 3Л., ЕД.Ч., Ж.Р. = била (е) тръгвала
| ПР.НАКЛ., МИН.НЕОПР.ВР., 3Л., ЕД.Ч., СР.Р. = било (е) тръгвало
| ПР.НАКЛ., МИН.НЕОПР.ВР., 3Л., МН.Ч. = били (са) тръгвали
| ПР.НАКЛ., БЪД.ВР., 1Л., ЕД.Ч., М.Р. = щял съм да тръгвам
| ПР.НАКЛ., БЪД.ВР., 1Л., ЕД.Ч., Ж.Р. = щяла съм да тръгвам
| ПР.НАКЛ., БЪД.ВР., 1Л., ЕД.Ч., СР.Р. = щяло съм да тръгвам
| ПР.НАКЛ., БЪД.ВР., 1Л., МН.Ч. = щели сме да тръгваме
| ПР.НАКЛ., БЪД.ВР., 2Л., ЕД.Ч., М.Р. = щял си да тръгваш
| ПР.НАКЛ., БЪД.ВР., 2Л., ЕД.Ч., Ж.Р. = щяла си да тръгваш
| ПР.НАКЛ., БЪД.ВР., 2Л., ЕД.Ч., СР.Р. = щяло си да тръгваш
| ПР.НАКЛ., БЪД.ВР., 2Л., МН.Ч. = щели сте да тръгвате
| ПР.НАКЛ., БЪД.ВР., 3Л., ЕД.Ч., М.Р. = щял (е) да тръгва
| ПР.НАКЛ., БЪД.ВР., 3Л., ЕД.Ч., Ж.Р. = щяла (е) да тръгва
| ПР.НАКЛ., БЪД.ВР., 3Л., ЕД.Ч., СР.Р. = щяло (е) да тръгва
| ПР.НАКЛ., БЪД.ВР., 3Л., МН.Ч. = щели (са) да тръгват
| ПР.НАКЛ., БЪД.ПРЕД.ВР., 1Л., ЕД.Ч., М.Р. = щял съм да съм тръгвал
| ПР.НАКЛ., БЪД.ПРЕД.ВР., 1Л., ЕД.Ч., Ж.Р. = щяла съм да съм тръгвала
| ПР.НАКЛ., БЪД.ПРЕД.ВР., 1Л., ЕД.Ч., СР.Р. = щяло съм да съм тръгвало
| ПР.НАКЛ., БЪД.ПРЕД.ВР., 1Л., МН.Ч. = щели сме да сме тръгвали
| ПР.НАКЛ., БЪД.ПРЕД.ВР., 2Л., ЕД.Ч., М.Р. = щял си да си тръгвал
| ПР.НАКЛ., БЪД.ПРЕД.ВР., 2Л., ЕД.Ч., Ж.Р. = щяла си да си тръгвала
| ПР.НАКЛ., БЪД.ПРЕД.ВР., 2Л., ЕД.Ч., СР.Р. = щяло си да си тръгвало
| ПР.НАКЛ., БЪД.ПРЕД.ВР., 2Л., МН.Ч. = щели сте да сте тръгвали
| ПР.НАКЛ., БЪД.ПРЕД.ВР., 3Л., ЕД.Ч., М.Р. = щял (е) да е тръгвал
| ПР.НАКЛ., БЪД.ПРЕД.ВР., 3Л., ЕД.Ч., Ж.Р. = щяла (е) да е тръгвала
| ПР.НАКЛ., БЪД.ПРЕД.ВР., 3Л., ЕД.Ч., СР.Р. = щяло (е) да е тръгвало
| ПР.НАКЛ., БЪД.ПРЕД.ВР., 3Л., МН.Ч. = щели (са) да са тръгвали
| УСЛОВНО НАКЛОНЕНИЕ, 1Л., ЕД.Ч., М.Р. = бих тръгвал
| УСЛОВНО НАКЛОНЕНИЕ, 1Л., ЕД.Ч., Ж.Р. = бих тръгвала
| УСЛОВНО НАКЛОНЕНИЕ, 1Л., ЕД.Ч., СР.Р. = бих тръгвало
| УСЛОВНО НАКЛОНЕНИЕ, 1Л., МН.Ч. = бихме тръгвали
| УСЛОВНО НАКЛОНЕНИЕ, 2Л., ЕД.Ч., М.Р. = би тръгвал
| УСЛОВНО НАКЛОНЕНИЕ, 2Л., ЕД.Ч., Ж.Р. = би тръгвала
| УСЛОВНО НАКЛОНЕНИЕ, 2Л., ЕД.Ч., СР.Р. = би тръгвало
| УСЛОВНО НАКЛОНЕНИЕ, 2Л., МН.Ч. = бихте тръгвали
| УСЛОВНО НАКЛОНЕНИЕ, 3Л., ЕД.Ч., М.Р. = би тръгвал
| УСЛОВНО НАКЛОНЕНИЕ, 3Л., ЕД.Ч., Ж.Р. = би тръгвала
| УСЛОВНО НАКЛОНЕНИЕ, 3Л., ЕД.Ч., СР.Р. = би тръгвало
| УСЛОВНО НАКЛОНЕНИЕ, 3Л., МН.Ч. = биха тръгвали
| ПОВЕЛИТЕЛНО НАКЛОНЕНИЕ, ЕД.Ч. = тръг·вай
| ПОВЕЛИТЕЛНО НАКЛОНЕНИЕ, МН.Ч. = тръг·вай·те
| МИН.СТРАД.ПРИЧ. М.Р. = тръг·ван
| МИН.СТРАД.ПРИЧ. М.Р. НЕПЪЛЕН ЧЛЕН = тръг·ва·ния
| МИН.СТРАД.ПРИЧ. М.Р. ПЪЛЕН ЧЛЕН = тръг·ва·ни·ят
| МИН.СТРАД.ПРИЧ. Ж.Р. = тръг·ва·на
| МИН.СТРАД.ПРИЧ. Ж.Р. ЧЛЕН = тръг·ва·на·та
| МИН.СТРАД.ПРИЧ. СР.Р. = тръг·ва·но
| МИН.СТРАД.ПРИЧ. СР.Р. ЧЛЕН = тръг·ва·но·то
| МИН.СТРАД.ПРИЧ. МН.Ч. = тръг·ва·ни
| МИН.СТРАД.ПРИЧ. МН.Ч. ЧЛЕН = тръг·ва·ни·те
| МИН.ДЕЯТ.СВ.ПРИЧ. М.Р. = тръг·вал
| МИН.ДЕЯТ.СВ.ПРИЧ. М.Р. НЕПЪЛЕН ЧЛЕН = тръг·ва·лия
| МИН.ДЕЯТ.СВ.ПРИЧ. М.Р. ПЪЛЕН ЧЛЕН = тръг·ва·ли·ят
| МИН.ДЕЯТ.СВ.ПРИЧ. Ж.Р. = тръг·ва·ла
| МИН.ДЕЯТ.СВ.ПРИЧ. Ж.Р. ЧЛЕН = тръг·ва·ла·та
| МИН.ДЕЯТ.СВ.ПРИЧ. СР.Р. = тръг·ва·ло
| МИН.ДЕЯТ.СВ.ПРИЧ. СР.Р. ЧЛЕН = тръг·ва·ло·то
| МИН.ДЕЯТ.СВ.ПРИЧ. МН.Ч. = тръг·ва·ли
| МИН.ДЕЯТ.СВ.ПРИЧ. МН.Ч. ЧЛЕН = тръг·ва·ли·те
| МИН.ДЕЯТ.НЕСВ.ПРИЧ. М.Р. = тръг·вал
| МИН.ДЕЯТ.НЕСВ.ПРИЧ. М.Р. НЕПЪЛЕН ЧЛЕН = тръг·ва·лия
| МИН.ДЕЯТ.НЕСВ.ПРИЧ. М.Р. ПЪЛЕН ЧЛЕН = тръг·ва·ли·ят
| МИН.ДЕЯТ.НЕСВ.ПРИЧ. Ж.Р. = тръг·ва·ла
| МИН.ДЕЯТ.НЕСВ.ПРИЧ. Ж.Р. ЧЛЕН = тръг·ва·ла·та
| МИН.ДЕЯТ.НЕСВ.ПРИЧ. СР.Р. = тръг·ва·ло
| МИН.ДЕЯТ.НЕСВ.ПРИЧ. СР.Р. ЧЛЕН = тръг·ва·ло·то
| МИН.ДЕЯТ.НЕСВ.ПРИЧ. МН.Ч. = тръг·ва·ли
| МИН.ДЕЯТ.НЕСВ.ПРИЧ. МН.Ч. ЧЛЕН = тръг·ва·ли·те
| СЕГ.ДЕЯТ.ПРИЧ. М.Р. = тръг·ващ
| СЕГ.ДЕЯТ.ПРИЧ. М.Р. НЕПЪЛЕН ЧЛЕН = тръг·ва·щия
| СЕГ.ДЕЯТ.ПРИЧ. М.Р. ПЪЛЕН ЧЛЕН = тръг·ва·щи·ят
| СЕГ.ДЕЯТ.ПРИЧ. Ж.Р. = тръг·ва·ща
| СЕГ.ДЕЯТ.ПРИЧ. Ж.Р. ЧЛЕН = тръг·ва·ща·та
| СЕГ.ДЕЯТ.ПРИЧ. СР.Р. = тръг·ва·що
| СЕГ.ДЕЯТ.ПРИЧ. СР.Р. ЧЛЕН = тръг·ва·що·то
| СЕГ.ДЕЯТ.ПРИЧ. МН.Ч. = тръг·ва·щи
| СЕГ.ДЕЯТ.ПРИЧ. МН.Ч. ЧЛЕН = тръг·ва·щи·те
| ДЕЕПРИЧАСТИЕ = тръг·вай·ки
| СКРИТИ ПРЕПРАТКИ = 
[[тръгвам]],
[[тръгваш]],
[[тръгва]],
[[тръгваме]],
[[тръгвате]],
[[тръгват]],
[[тръгвах]],
[[тръгвахме]],
[[тръгвахте]],
[[тръгваха]],
[[тръгваше]],
[[тръгвай]],
[[тръгвайте]],
[[тръгвал]],
[[тръгвалия]],
[[тръгвалият]],
[[тръгвала]],
[[тръгвалата]],
[[тръгвало]],
[[тръгвалото]],
[[тръгвали]],
[[тръгвалите]],
[[тръгван]],
[[тръгвания]],
[[тръгваният]],
[[тръгвана]],
[[тръгваната]],
[[тръгвано]],
[[тръгваното]],
[[тръгвани]],
[[тръгваните]],
[[тръгващ]],
[[тръгващия]],
[[тръгващият]],
[[тръгваща]],
[[тръгващата]],
[[тръгващо]],
[[тръгващото]],
[[тръгващи]],
[[тръгващите]],
[[тръгвайки]],
[[тръгвал съм]],
[[тръгвала съм]],
[[тръгвало съм]],
[[тръгвали сме]],
[[тръгвал си]],
[[тръгвала си]],
[[тръгвало си]],
[[тръгвали сте]],
[[тръгвал е]],
[[тръгвала е]],
[[тръгвало е]],
[[тръгвали са]],
[[бях тръгвал]],
[[бях тръгвала]],
[[бях тръгвало]],
[[бяхме тръгвали]],
[[беше тръгвал]],
[[беше тръгвала]],
[[беше тръгвало]],
[[бяхте тръгвали]],
[[бяха тръгвали]],
[[ще тръгвам]],
[[ще тръгваме]],
[[ще тръгваш]],
[[ще тръгвате]],
[[ще тръгва]],
[[ще тръгват]],
[[ще съм тръгвал]],
[[ще съм тръгвала]],
[[ще съм тръгвало]],
[[ще сме тръгвали]],
[[ще си тръгвал]],
[[ще си тръгвала]],
[[ще си тръгвало]],
[[ще сте тръгвали]],
[[ще е тръгвал]],
[[ще е тръгвала]],
[[ще е тръгвало]],
[[ще са тръгвали]],
[[щях да тръгвам]],
[[щяхме да тръгваме]],
[[щеше да тръгваш]],
[[щяхте да тръгвате]],
[[щеше да тръгва]],
[[щяха да тръгват]],
[[щях да съм тръгвал]],
[[щях да съм тръгвала]],
[[щях да съм тръгвало]],
[[щяхме да сме тръгвали]],
[[щеше да си тръгвал]],
[[щеше да си тръгвала]],
[[щеше да си тръгвало]],
[[щяхте да сте тръгвали]],
[[щеше да е тръгвал]],
[[щеше да е тръгвала]],
[[щеше да е тръгвало]],
[[щяха да са тръгвали]],
[[бил съм тръгвал]],
[[била съм тръгвала]],
[[било съм тръгвало]],
[[били сме тръгвали]],
[[бил си тръгвал]],
[[била си тръгвала]],
[[било си тръгвало]],
[[били сте тръгвали]],
[[бил е тръгвал]],
[[била е тръгвала]],
[[било е тръгвало]],
[[били са тръгвали]],
[[щял съм да тръгвам]],
[[щяла съм да тръгвам]],
[[щяло съм да тръгвам]],
[[щели сме да тръгваме]],
[[щял си да тръгваш]],
[[щяла си да тръгваш]],
[[щяло си да тръгваш]],
[[щели сте да тръгвате]],
[[щял да тръгва]],
[[щяла да тръгва]],
[[щяло да тръгва]],
[[щели да тръгват]],
[[щял е да тръгва]],
[[щяла е да тръгва]],
[[щяло е да тръгва]],
[[щели са да тръгват]],
[[щял съм да съм тръгвал]],
[[щяла съм да съм тръгвала]],
[[щяло съм да съм тръгвало]],
[[щели сме да сме тръгвали]],
[[щял си да си тръгвал]],
[[щяла си да си тръгвала]],
[[щяло си да си тръгвало]],
[[щели сте да сте тръгвали]],
[[щял да е тръгвал]],
[[щяла да е тръгвала]],
[[щяло да е тръгвало]],
[[щели да са тръгвали]],
[[щял е да е тръгвал]],
[[щяла е да е тръгвала]],
[[щяло е да е тръгвало]],
[[щели са да са тръгвали]],
[[бих тръгвал]],
[[бих тръгвала]],
[[бих тръгвало]],
[[бихме тръгвали]],
[[би тръгвал]],
[[би тръгвала]],
[[би тръгвало]],
[[бихте тръгвали]],
[[биха тръгвали]],
}}</text>
      <sha1>4sskl0sutb073uaqpdec12fsoch51mi</sha1>
    </revision>
  </page>
  <page>
    <title>Шаблон:Словоформи/тръгна</title>
    <ns>10</ns>
    <id>399129</id>
    <revision>
      <id>431158</id>
      <parentid>10083</parentid>
      <timestamp>2005-05-06T20:01:20Z</timestamp>
      <contributor>
        <username>Bgbot</username>
        <id>83</id>
      </contributor>
      <comment>Борислав: Шаблон със словоформи</comment>
      <model>wikitext</model>
      <format>text/x-wiki</format>
      <text bytes="19894" xml:space="preserve">{{Шаблон:Словоформи/Глагол|
  ОСНОВНА ФОРМА = тръгна
| СЕГ.ВР., 1Л., ЕД.Ч. = тръг·на
| СЕГ.ВР., 1Л., МН.Ч. = тръг·нем
| СЕГ.ВР., 2Л., ЕД.Ч. = тръг·неш
| СЕГ.ВР., 2Л., МН.Ч. = тръг·не·те
| СЕГ.ВР., 3Л., ЕД.Ч. = тръг·не
| СЕГ.ВР., 3Л., МН.Ч. = тръг·нат
| МИН.СВ.ВР., 1Л., ЕД.Ч. = тръг·нах
| МИН.СВ.ВР., 1Л., МН.Ч. = тръг·нах·ме
| МИН.СВ.ВР., 2Л., ЕД.Ч. = тръг·на
| МИН.СВ.ВР., 2Л., МН.Ч. = тръг·нах·те
| МИН.СВ.ВР., 3Л., ЕД.Ч. = тръг·на
| МИН.СВ.ВР., 3Л., МН.Ч. = тръг·на·ха
| МИН.НЕСВ.ВР., 1Л., ЕД.Ч. = тръг·нех
| МИН.НЕСВ.ВР., 1Л., МН.Ч. = тръг·нех·ме
| МИН.НЕСВ.ВР., 2Л., ЕД.Ч. = тръг·не·ше
| МИН.НЕСВ.ВР., 2Л., МН.Ч. = тръг·нех·те
| МИН.НЕСВ.ВР., 3Л., ЕД.Ч. = тръг·не·ше
| МИН.НЕСВ.ВР., 3Л., МН.Ч. = тръг·не·ха
| МИН.НЕОПР.ВР., 1Л., ЕД.Ч., М.Р. = тръгнал съм
| МИН.НЕОПР.ВР., 1Л., ЕД.Ч., Ж.Р. = тръгнала съм
| МИН.НЕОПР.ВР., 1Л., ЕД.Ч., СР.Р. = тръгнало съм
| МИН.НЕОПР.ВР., 1Л., МН.Ч. = тръгнали сме
| МИН.НЕОПР.ВР., 2Л., ЕД.Ч., М.Р. = тръгнал си
| МИН.НЕОПР.ВР., 2Л., ЕД.Ч., Ж.Р. = тръгнала си
| МИН.НЕОПР.ВР., 2Л., ЕД.Ч., СР.Р. = тръгнало си
| МИН.НЕОПР.ВР., 2Л., МН.Ч. = тръгнали сте
| МИН.НЕОПР.ВР., 3Л., ЕД.Ч., М.Р. = тръгнал е
| МИН.НЕОПР.ВР., 3Л., ЕД.Ч., Ж.Р. = тръгнала е
| МИН.НЕОПР.ВР., 3Л., ЕД.Ч., СР.Р. = тръгнало е
| МИН.НЕОПР.ВР., 3Л., МН.Ч. = тръгнали са
| МИН.ПРЕД.ВР., 1Л., ЕД.Ч., М.Р. = бях тръгнал
| МИН.ПРЕД.ВР., 1Л., ЕД.Ч., Ж.Р. = бях тръгнала
| МИН.ПРЕД.ВР., 1Л., ЕД.Ч., СР.Р. = бях тръгнало
| МИН.ПРЕД.ВР., 1Л., МН.Ч. = бяхме тръгнали
| МИН.ПРЕД.ВР., 2Л., ЕД.Ч., М.Р. = беше тръгнал
| МИН.ПРЕД.ВР., 2Л., ЕД.Ч., Ж.Р. = беше тръгнала
| МИН.ПРЕД.ВР., 2Л., ЕД.Ч., СР.Р. = беше тръгнало
| МИН.ПРЕД.ВР., 2Л., МН.Ч. = бяхте тръгнали
| МИН.ПРЕД.ВР., 3Л., ЕД.Ч., М.Р. = беше тръгнал
| МИН.ПРЕД.ВР., 3Л., ЕД.Ч., Ж.Р. = беше тръгнала
| МИН.ПРЕД.ВР., 3Л., ЕД.Ч., СР.Р. = беше тръгнало
| МИН.ПРЕД.ВР., 3Л., МН.Ч. = бяха тръгнали
| БЪД.ВР., 1Л., ЕД.Ч. = ще тръгна
| БЪД.ВР., 1Л., МН.Ч. = ще тръгнем
| БЪД.ВР., 2Л., ЕД.Ч. = ще тръгнеш
| БЪД.ВР., 2Л., МН.Ч. = ще тръгнете
| БЪД.ВР., 3Л., ЕД.Ч. = ще тръгне
| БЪД.ВР., 3Л., МН.Ч. = ще тръгнат
| БЪД.ПРЕД.ВР., 1Л., ЕД.Ч., М.Р. = ще съм тръгнал
| БЪД.ПРЕД.ВР., 1Л., ЕД.Ч., Ж.Р. = ще съм тръгнала
| БЪД.ПРЕД.ВР., 1Л., ЕД.Ч., СР.Р. = ще съм тръгнало
| БЪД.ПРЕД.ВР., 1Л., МН.Ч. = ще сме тръгнали
| БЪД.ПРЕД.ВР., 2Л., ЕД.Ч., М.Р. = ще си тръгнал
| БЪД.ПРЕД.ВР., 2Л., ЕД.Ч., Ж.Р. = ще си тръгнала
| БЪД.ПРЕД.ВР., 2Л., ЕД.Ч., СР.Р. = ще си тръгнало
| БЪД.ПРЕД.ВР., 2Л., МН.Ч. = ще сте тръгнали
| БЪД.ПРЕД.ВР., 3Л., ЕД.Ч., М.Р. = ще е тръгнал
| БЪД.ПРЕД.ВР., 3Л., ЕД.Ч., Ж.Р. = ще е тръгнала
| БЪД.ПРЕД.ВР., 3Л., ЕД.Ч., СР.Р. = ще е тръгнало
| БЪД.ПРЕД.ВР., 3Л., МН.Ч. = ще са тръгнали
| БЪД.ВР. В МИН., 1Л., ЕД.Ч. = щях да тръгна
| БЪД.ВР. В МИН., 1Л., МН.Ч. = щяхме да тръгнем
| БЪД.ВР. В МИН., 2Л., ЕД.Ч. = щеше да тръгнеш
| БЪД.ВР. В МИН., 2Л., МН.Ч. = щяхте да тръгнете
| БЪД.ВР. В МИН., 3Л., ЕД.Ч. = щеше да тръгне
| БЪД.ВР. В МИН., 3Л., МН.Ч. = щяха да тръгнат
| БЪД.ПРЕД.ВР. В МИН., 1Л., ЕД.Ч., М.Р. = щях да съм тръгнал
| БЪД.ПРЕД.ВР. В МИН., 1Л., ЕД.Ч., Ж.Р. = щях да съм тръгнала
| БЪД.ПРЕД.ВР. В МИН., 1Л., ЕД.Ч., СР.Р. = щях да съм тръгнало
| БЪД.ПРЕД.ВР. В МИН., 1Л., МН.Ч. = щяхме да сме тръгнали
| БЪД.ПРЕД.ВР. В МИН., 2Л., ЕД.Ч., М.Р. = щеше да си тръгнал
| БЪД.ПРЕД.ВР. В МИН., 2Л., ЕД.Ч., Ж.Р. = щеше да си тръгнала
| БЪД.ПРЕД.ВР. В МИН., 2Л., ЕД.Ч., СР.Р. = щеше да си тръгнало
| БЪД.ПРЕД.ВР. В МИН., 2Л., МН.Ч. = щяхте да сте тръгнали
| БЪД.ПРЕД.ВР. В МИН., 3Л., ЕД.Ч., М.Р. = щеше да е тръгнал
| БЪД.ПРЕД.ВР. В МИН., 3Л., ЕД.Ч., Ж.Р. = щеше да е тръгнала
| БЪД.ПРЕД.ВР. В МИН., 3Л., ЕД.Ч., СР.Р. = щеше да е тръгнало
| БЪД.ПРЕД.ВР. В МИН., 3Л., МН.Ч. = щяха да са тръгнали
| ПР.НАКЛ., СЕГ.ВР., 1Л., ЕД.Ч., М.Р. = тръгнел съм
| ПР.НАКЛ., СЕГ.ВР., 1Л., ЕД.Ч., Ж.Р. = тръгнела съм
| ПР.НАКЛ., СЕГ.ВР., 1Л., ЕД.Ч., СР.Р. = тръгнело съм
| ПР.НАКЛ., СЕГ.ВР., 1Л., МН.Ч. = тръгнели сме
| ПР.НАКЛ., СЕГ.ВР., 2Л., ЕД.Ч., М.Р. = тръгнел си
| ПР.НАКЛ., СЕГ.ВР., 2Л., ЕД.Ч., Ж.Р. = тръгнела си
| ПР.НАКЛ., СЕГ.ВР., 2Л., ЕД.Ч., СР.Р. = тръгнело си
| ПР.НАКЛ., СЕГ.ВР., 2Л., МН.Ч. = тръгнели сте
| ПР.НАКЛ., СЕГ.ВР., 3Л., ЕД.Ч., М.Р. = тръгнел (е)
| ПР.НАКЛ., СЕГ.ВР., 3Л., ЕД.Ч., Ж.Р. = тръгнела (е)
| ПР.НАКЛ., СЕГ.ВР., 3Л., ЕД.Ч., СР.Р. = тръгнело (е)
| ПР.НАКЛ., СЕГ.ВР., 3Л., МН.Ч. = тръгнели (са)
| ПР.НАКЛ., МИН.СВ.ВР., 1Л., ЕД.Ч., М.Р. = тръгнал съм
| ПР.НАКЛ., МИН.СВ.ВР., 1Л., ЕД.Ч., Ж.Р. = тръгнала съм
| ПР.НАКЛ., МИН.СВ.ВР., 1Л., ЕД.Ч., СР.Р. = тръгнало съм
| ПР.НАКЛ., МИН.СВ.ВР., 1Л., МН.Ч. = тръгнали сме
| ПР.НАКЛ., МИН.СВ.ВР., 2Л., ЕД.Ч., М.Р. = тръгнал си
| ПР.НАКЛ., МИН.СВ.ВР., 2Л., ЕД.Ч., Ж.Р. = тръгнала си
| ПР.НАКЛ., МИН.СВ.ВР., 2Л., ЕД.Ч., СР.Р. = тръгнало си
| ПР.НАКЛ., МИН.СВ.ВР., 2Л., МН.Ч. = тръгнали сте
| ПР.НАКЛ., МИН.СВ.ВР., 3Л., ЕД.Ч., М.Р. = тръгнал (е)
| ПР.НАКЛ., МИН.СВ.ВР., 3Л., ЕД.Ч., Ж.Р. = тръгнала (е)
| ПР.НАКЛ., МИН.СВ.ВР., 3Л., ЕД.Ч., СР.Р. = тръгнало (е)
| ПР.НАКЛ., МИН.СВ.ВР., 3Л., МН.Ч. = тръгнали (са)
| ПР.НАКЛ., МИН.НЕОПР.ВР., 1Л., ЕД.Ч., М.Р. = бил съм тръгнал
| ПР.НАКЛ., МИН.НЕОПР.ВР., 1Л., ЕД.Ч., Ж.Р. = била съм тръгнала
| ПР.НАКЛ., МИН.НЕОПР.ВР., 1Л., ЕД.Ч., СР.Р. = било съм тръгнало
| ПР.НАКЛ., МИН.НЕОПР.ВР., 1Л., МН.Ч. = били сме тръгнали
| ПР.НАКЛ., МИН.НЕОПР.ВР., 2Л., ЕД.Ч., М.Р. = бил си тръгнал
| ПР.НАКЛ., МИН.НЕОПР.ВР., 2Л., ЕД.Ч., Ж.Р. = била си тръгнала
| ПР.НАКЛ., МИН.НЕОПР.ВР., 2Л., ЕД.Ч., СР.Р. = било си тръгнало
| ПР.НАКЛ., МИН.НЕОПР.ВР., 2Л., МН.Ч. = били сте тръгнали
| ПР.НАКЛ., МИН.НЕОПР.ВР., 3Л., ЕД.Ч., М.Р. = бил (е) тръгнал
| ПР.НАКЛ., МИН.НЕОПР.ВР., 3Л., ЕД.Ч., Ж.Р. = била (е) тръгнала
| ПР.НАКЛ., МИН.НЕОПР.ВР., 3Л., ЕД.Ч., СР.Р. = било (е) тръгнало
| ПР.НАКЛ., МИН.НЕОПР.ВР., 3Л., МН.Ч. = били (са) тръгнали
| ПР.НАКЛ., БЪД.ВР., 1Л., ЕД.Ч., М.Р. = щял съм да тръгна
| ПР.НАКЛ., БЪД.ВР., 1Л., ЕД.Ч., Ж.Р. = щяла съм да тръгна
| ПР.НАКЛ., БЪД.ВР., 1Л., ЕД.Ч., СР.Р. = щяло съм да тръгна
| ПР.НАКЛ., БЪД.ВР., 1Л., МН.Ч. = щели сме да тръгнем
| ПР.НАКЛ., БЪД.ВР., 2Л., ЕД.Ч., М.Р. = щял си да тръгнеш
| ПР.НАКЛ., БЪД.ВР., 2Л., ЕД.Ч., Ж.Р. = щяла си да тръгнеш
| ПР.НАКЛ., БЪД.ВР., 2Л., ЕД.Ч., СР.Р. = щяло си да тръгнеш
| ПР.НАКЛ., БЪД.ВР., 2Л., МН.Ч. = щели сте да тръгнете
| ПР.НАКЛ., БЪД.ВР., 3Л., ЕД.Ч., М.Р. = щял (е) да тръгне
| ПР.НАКЛ., БЪД.ВР., 3Л., ЕД.Ч., Ж.Р. = щяла (е) да тръгне
| ПР.НАКЛ., БЪД.ВР., 3Л., ЕД.Ч., СР.Р. = щяло (е) да тръгне
| ПР.НАКЛ., БЪД.ВР., 3Л., МН.Ч. = щели (са) да тръгнат
| ПР.НАКЛ., БЪД.ПРЕД.ВР., 1Л., ЕД.Ч., М.Р. = щял съм да съм тръгнал
| ПР.НАКЛ., БЪД.ПРЕД.ВР., 1Л., ЕД.Ч., Ж.Р. = щяла съм да съм тръгнала
| ПР.НАКЛ., БЪД.ПРЕД.ВР., 1Л., ЕД.Ч., СР.Р. = щяло съм да съм тръгнало
| ПР.НАКЛ., БЪД.ПРЕД.ВР., 1Л., МН.Ч. = щели сме да сме тръгнали
| ПР.НАКЛ., БЪД.ПРЕД.ВР., 2Л., ЕД.Ч., М.Р. = щял си да си тръгнал
| ПР.НАКЛ., БЪД.ПРЕД.ВР., 2Л., ЕД.Ч., Ж.Р. = щяла си да си тръгнала
| ПР.НАКЛ., БЪД.ПРЕД.ВР., 2Л., ЕД.Ч., СР.Р. = щяло си да си тръгнало
| ПР.НАКЛ., БЪД.ПРЕД.ВР., 2Л., МН.Ч. = щели сте да сте тръгнали
| ПР.НАКЛ., БЪД.ПРЕД.ВР., 3Л., ЕД.Ч., М.Р. = щял (е) да е тръгнал
| ПР.НАКЛ., БЪД.ПРЕД.ВР., 3Л., ЕД.Ч., Ж.Р. = щяла (е) да е тръгнала
| ПР.НАКЛ., БЪД.ПРЕД.ВР., 3Л., ЕД.Ч., СР.Р. = щяло (е) да е тръгнало
| ПР.НАКЛ., БЪД.ПРЕД.ВР., 3Л., МН.Ч. = щели (са) да са тръгнали
| УСЛОВНО НАКЛОНЕНИЕ, 1Л., ЕД.Ч., М.Р. = бих тръгнал
| УСЛОВНО НАКЛОНЕНИЕ, 1Л., ЕД.Ч., Ж.Р. = бих тръгнала
| УСЛОВНО НАКЛОНЕНИЕ, 1Л., ЕД.Ч., СР.Р. = бих тръгнало
| УСЛОВНО НАКЛОНЕНИЕ, 1Л., МН.Ч. = бихме тръгнали
| УСЛОВНО НАКЛОНЕНИЕ, 2Л., ЕД.Ч., М.Р. = би тръгнал
| УСЛОВНО НАКЛОНЕНИЕ, 2Л., ЕД.Ч., Ж.Р. = би тръгнала
| УСЛОВНО НАКЛОНЕНИЕ, 2Л., ЕД.Ч., СР.Р. = би тръгнало
| УСЛОВНО НАКЛОНЕНИЕ, 2Л., МН.Ч. = бихте тръгнали
| УСЛОВНО НАКЛОНЕНИЕ, 3Л., ЕД.Ч., М.Р. = би тръгнал
| УСЛОВНО НАКЛОНЕНИЕ, 3Л., ЕД.Ч., Ж.Р. = би тръгнала
| УСЛОВНО НАКЛОНЕНИЕ, 3Л., ЕД.Ч., СР.Р. = би тръгнало
| УСЛОВНО НАКЛОНЕНИЕ, 3Л., МН.Ч. = биха тръгнали
| ПОВЕЛИТЕЛНО НАКЛОНЕНИЕ, ЕД.Ч. = тръг·ни
| ПОВЕЛИТЕЛНО НАКЛОНЕНИЕ, МН.Ч. = тръг·не·те
| МИН.СТРАД.ПРИЧ. М.Р. = тръг·нат
| МИН.СТРАД.ПРИЧ. М.Р. НЕПЪЛЕН ЧЛЕН = тръг·на·тия
| МИН.СТРАД.ПРИЧ. М.Р. ПЪЛЕН ЧЛЕН = тръг·на·ти·ят
| МИН.СТРАД.ПРИЧ. Ж.Р. = тръг·на·та
| МИН.СТРАД.ПРИЧ. Ж.Р. ЧЛЕН = тръг·на·та·та
| МИН.СТРАД.ПРИЧ. СР.Р. = тръг·на·то
| МИН.СТРАД.ПРИЧ. СР.Р. ЧЛЕН = тръг·на·то·то
| МИН.СТРАД.ПРИЧ. МН.Ч. = тръг·на·ти
| МИН.СТРАД.ПРИЧ. МН.Ч. ЧЛЕН = тръг·на·ти·те
| МИН.ДЕЯТ.СВ.ПРИЧ. М.Р. = тръг·нал
| МИН.ДЕЯТ.СВ.ПРИЧ. М.Р. НЕПЪЛЕН ЧЛЕН = тръг·на·лия
| МИН.ДЕЯТ.СВ.ПРИЧ. М.Р. ПЪЛЕН ЧЛЕН = тръг·на·ли·ят
| МИН.ДЕЯТ.СВ.ПРИЧ. Ж.Р. = тръг·на·ла
| МИН.ДЕЯТ.СВ.ПРИЧ. Ж.Р. ЧЛЕН = тръг·на·ла·та
| МИН.ДЕЯТ.СВ.ПРИЧ. СР.Р. = тръг·на·ло
| МИН.ДЕЯТ.СВ.ПРИЧ. СР.Р. ЧЛЕН = тръг·на·ло·то
| МИН.ДЕЯТ.СВ.ПРИЧ. МН.Ч. = тръг·на·ли
| МИН.ДЕЯТ.СВ.ПРИЧ. МН.Ч. ЧЛЕН = тръг·на·ли·те
| МИН.ДЕЯТ.НЕСВ.ПРИЧ. М.Р. = тръг·нел
| МИН.ДЕЯТ.НЕСВ.ПРИЧ. М.Р. НЕПЪЛЕН ЧЛЕН = тръг·не·лия
| МИН.ДЕЯТ.НЕСВ.ПРИЧ. М.Р. ПЪЛЕН ЧЛЕН = тръг·не·ли·ят
| МИН.ДЕЯТ.НЕСВ.ПРИЧ. Ж.Р. = тръг·не·ла
| МИН.ДЕЯТ.НЕСВ.ПРИЧ. Ж.Р. ЧЛЕН = тръг·не·ла·та
| МИН.ДЕЯТ.НЕСВ.ПРИЧ. СР.Р. = тръг·не·ло
| МИН.ДЕЯТ.НЕСВ.ПРИЧ. СР.Р. ЧЛЕН = тръг·не·ло·то
| МИН.ДЕЯТ.НЕСВ.ПРИЧ. МН.Ч. = тръг·не·ли
| МИН.ДЕЯТ.НЕСВ.ПРИЧ. МН.Ч. ЧЛЕН = тръг·не·ли·те
| СЕГ.ДЕЯТ.ПРИЧ. М.Р. = —
| СЕГ.ДЕЯТ.ПРИЧ. М.Р. НЕПЪЛЕН ЧЛЕН = —
| СЕГ.ДЕЯТ.ПРИЧ. М.Р. ПЪЛЕН ЧЛЕН = —
| СЕГ.ДЕЯТ.ПРИЧ. Ж.Р. = —
| СЕГ.ДЕЯТ.ПРИЧ. Ж.Р. ЧЛЕН = —
| СЕГ.ДЕЯТ.ПРИЧ. СР.Р. = —
| СЕГ.ДЕЯТ.ПРИЧ. СР.Р. ЧЛЕН = —
| СЕГ.ДЕЯТ.ПРИЧ. МН.Ч. = —
| СЕГ.ДЕЯТ.ПРИЧ. МН.Ч. ЧЛЕН = —
| ДЕЕПРИЧАСТИЕ = —
| СКРИТИ ПРЕПРАТКИ = 
[[тръгна]],
[[тръгнеш]],
[[тръгне]],
[[тръгнем]],
[[тръгнете]],
[[тръгнат]],
[[тръгнах]],
[[тръгнахме]],
[[тръгнахте]],
[[тръгнаха]],
[[тръгнех]],
[[тръгнеше]],
[[тръгнехме]],
[[тръгнехте]],
[[тръгнеха]],
[[тръгни]],
[[тръгнал]],
[[тръгналия]],
[[тръгналият]],
[[тръгнала]],
[[тръгналата]],
[[тръгнало]],
[[тръгналото]],
[[тръгнали]],
[[тръгналите]],
[[тръгнел]],
[[тръгнелия]],
[[тръгнелият]],
[[тръгнела]],
[[тръгнелата]],
[[тръгнело]],
[[тръгнелото]],
[[тръгнели]],
[[тръгнелите]],
[[тръгнатия]],
[[тръгнатият]],
[[тръгната]],
[[тръгнатата]],
[[тръгнато]],
[[тръгнатото]],
[[тръгнати]],
[[тръгнатите]],
[[тръгнал съм]],
[[тръгнала съм]],
[[тръгнало съм]],
[[тръгнали сме]],
[[тръгнал си]],
[[тръгнала си]],
[[тръгнало си]],
[[тръгнали сте]],
[[тръгнал е]],
[[тръгнала е]],
[[тръгнало е]],
[[тръгнали са]],
[[бях тръгнал]],
[[бях тръгнала]],
[[бях тръгнало]],
[[бяхме тръгнали]],
[[беше тръгнал]],
[[беше тръгнала]],
[[беше тръгнало]],
[[бяхте тръгнали]],
[[бяха тръгнали]],
[[ще тръгна]],
[[ще тръгнем]],
[[ще тръгнеш]],
[[ще тръгнете]],
[[ще тръгне]],
[[ще тръгнат]],
[[ще съм тръгнал]],
[[ще съм тръгнала]],
[[ще съм тръгнало]],
[[ще сме тръгнали]],
[[ще си тръгнал]],
[[ще си тръгнала]],
[[ще си тръгнало]],
[[ще сте тръгнали]],
[[ще е тръгнал]],
[[ще е тръгнала]],
[[ще е тръгнало]],
[[ще са тръгнали]],
[[щях да тръгна]],
[[щяхме да тръгнем]],
[[щеше да тръгнеш]],
[[щяхте да тръгнете]],
[[щеше да тръгне]],
[[щяха да тръгнат]],
[[щях да съм тръгнал]],
[[щях да съм тръгнала]],
[[щях да съм тръгнало]],
[[щяхме да сме тръгнали]],
[[щеше да си тръгнал]],
[[щеше да си тръгнала]],
[[щеше да си тръгнало]],
[[щяхте да сте тръгнали]],
[[щеше да е тръгнал]],
[[щеше да е тръгнала]],
[[щеше да е тръгнало]],
[[щяха да са тръгнали]],
[[тръгнел съм]],
[[тръгнела съм]],
[[тръгнело съм]],
[[тръгнели сме]],
[[тръгнел си]],
[[тръгнела си]],
[[тръгнело си]],
[[тръгнели сте]],
[[тръгнел е]],
[[тръгнела е]],
[[тръгнело е]],
[[тръгнели са]],
[[бил съм тръгнал]],
[[била съм тръгнала]],
[[било съм тръгнало]],
[[били сме тръгнали]],
[[бил си тръгнал]],
[[била си тръгнала]],
[[било си тръгнало]],
[[били сте тръгнали]],
[[бил е тръгнал]],
[[била е тръгнала]],
[[било е тръгнало]],
[[били са тръгнали]],
[[щял съм да тръгна]],
[[щяла съм да тръгна]],
[[щяло съм да тръгна]],
[[щели сме да тръгнем]],
[[щял си да тръгнеш]],
[[щяла си да тръгнеш]],
[[щяло си да тръгнеш]],
[[щели сте да тръгнете]],
[[щял да тръгне]],
[[щяла да тръгне]],
[[щяло да тръгне]],
[[щели да тръгнат]],
[[щял е да тръгне]],
[[щяла е да тръгне]],
[[щяло е да тръгне]],
[[щели са да тръгнат]],
[[щял съм да съм тръгнал]],
[[щяла съм да съм тръгнала]],
[[щяло съм да съм тръгнало]],
[[щели сме да сме тръгнали]],
[[щял си да си тръгнал]],
[[щяла си да си тръгнала]],
[[щяло си да си тръгнало]],
[[щели сте да сте тръгнали]],
[[щял да е тръгнал]],
[[щяла да е тръгнала]],
[[щяло да е тръгнало]],
[[щели да са тръгнали]],
[[щял е да е тръгнал]],
[[щяла е да е тръгнала]],
[[щяло е да е тръгнало]],
[[щели са да са тръгнали]],
[[бих тръгнал]],
[[бих тръгнала]],
[[бих тръгнало]],
[[бихме тръгнали]],
[[би тръгнал]],
[[би тръгнала]],
[[би тръгнало]],
[[бихте тръгнали]],
[[биха тръгнали]],
}}</text>
      <sha1>6drq2zsd2aaf8rl2yytlfrprqp0q9n9</sha1>
    </revision>
  </page>
  <page>
    <title>Шаблон:Словоформи/тръквам</title>
    <ns>10</ns>
    <id>564829</id>
    <revision>
      <id>596809</id>
      <timestamp>2005-05-12T09:53:53Z</timestamp>
      <contributor>
        <username>Bgbot</username>
        <id>83</id>
      </contributor>
      <comment>Борислав: Шаблон със словоформи</comment>
      <model>wikitext</model>
      <format>text/x-wiki</format>
      <text bytes="19794" xml:space="preserve">{{Шаблон:Словоформи/Глагол|
  ОСНОВНА ФОРМА = тръквам
| СЕГ.ВР., 1Л., ЕД.Ч. = трък·вам
| СЕГ.ВР., 1Л., МН.Ч. = трък·ва·ме
| СЕГ.ВР., 2Л., ЕД.Ч. = трък·ваш
| СЕГ.ВР., 2Л., МН.Ч. = трък·ва·те
| СЕГ.ВР., 3Л., ЕД.Ч. = трък·ва
| СЕГ.ВР., 3Л., МН.Ч. = трък·ват
| МИН.СВ.ВР., 1Л., ЕД.Ч. = трък·вах
| МИН.СВ.ВР., 1Л., МН.Ч. = трък·вах·ме
| МИН.СВ.ВР., 2Л., ЕД.Ч. = трък·ва
| МИН.СВ.ВР., 2Л., МН.Ч. = трък·вах·те
| МИН.СВ.ВР., 3Л., ЕД.Ч. = трък·ва
| МИН.СВ.ВР., 3Л., МН.Ч. = трък·ва·ха
| МИН.НЕСВ.ВР., 1Л., ЕД.Ч. = трък·вах
| МИН.НЕСВ.ВР., 1Л., МН.Ч. = трък·вах·ме
| МИН.НЕСВ.ВР., 2Л., ЕД.Ч. = трък·ва·ше
| МИН.НЕСВ.ВР., 2Л., МН.Ч. = трък·вах·те
| МИН.НЕСВ.ВР., 3Л., ЕД.Ч. = трък·ва·ше
| МИН.НЕСВ.ВР., 3Л., МН.Ч. = трък·ва·ха
| МИН.НЕОПР.ВР., 1Л., ЕД.Ч., М.Р. = тръквал съм
| МИН.НЕОПР.ВР., 1Л., ЕД.Ч., Ж.Р. = тръквала съм
| МИН.НЕОПР.ВР., 1Л., ЕД.Ч., СР.Р. = тръквало съм
| МИН.НЕОПР.ВР., 1Л., МН.Ч. = тръквали сме
| МИН.НЕОПР.ВР., 2Л., ЕД.Ч., М.Р. = тръквал си
| МИН.НЕОПР.ВР., 2Л., ЕД.Ч., Ж.Р. = тръквала си
| МИН.НЕОПР.ВР., 2Л., ЕД.Ч., СР.Р. = тръквало си
| МИН.НЕОПР.ВР., 2Л., МН.Ч. = тръквали сте
| МИН.НЕОПР.ВР., 3Л., ЕД.Ч., М.Р. = тръквал е
| МИН.НЕОПР.ВР., 3Л., ЕД.Ч., Ж.Р. = тръквала е
| МИН.НЕОПР.ВР., 3Л., ЕД.Ч., СР.Р. = тръквало е
| МИН.НЕОПР.ВР., 3Л., МН.Ч. = тръквали са
| МИН.ПРЕД.ВР., 1Л., ЕД.Ч., М.Р. = бях тръквал
| МИН.ПРЕД.ВР., 1Л., ЕД.Ч., Ж.Р. = бях тръквала
| МИН.ПРЕД.ВР., 1Л., ЕД.Ч., СР.Р. = бях тръквало
| МИН.ПРЕД.ВР., 1Л., МН.Ч. = бяхме тръквали
| МИН.ПРЕД.ВР., 2Л., ЕД.Ч., М.Р. = беше тръквал
| МИН.ПРЕД.ВР., 2Л., ЕД.Ч., Ж.Р. = беше тръквала
| МИН.ПРЕД.ВР., 2Л., ЕД.Ч., СР.Р. = беше тръквало
| МИН.ПРЕД.ВР., 2Л., МН.Ч. = бяхте тръквали
| МИН.ПРЕД.ВР., 3Л., ЕД.Ч., М.Р. = беше тръквал
| МИН.ПРЕД.ВР., 3Л., ЕД.Ч., Ж.Р. = беше тръквала
| МИН.ПРЕД.ВР., 3Л., ЕД.Ч., СР.Р. = беше тръквало
| МИН.ПРЕД.ВР., 3Л., МН.Ч. = бяха тръквали
| БЪД.ВР., 1Л., ЕД.Ч. = ще тръквам
| БЪД.ВР., 1Л., МН.Ч. = ще тръкваме
| БЪД.ВР., 2Л., ЕД.Ч. = ще тръкваш
| БЪД.ВР., 2Л., МН.Ч. = ще тръквате
| БЪД.ВР., 3Л., ЕД.Ч. = ще тръква
| БЪД.ВР., 3Л., МН.Ч. = ще тръкват
| БЪД.ПРЕД.ВР., 1Л., ЕД.Ч., М.Р. = ще съм тръквал
| БЪД.ПРЕД.ВР., 1Л., ЕД.Ч., Ж.Р. = ще съм тръквала
| БЪД.ПРЕД.ВР., 1Л., ЕД.Ч., СР.Р. = ще съм тръквало
| БЪД.ПРЕД.ВР., 1Л., МН.Ч. = ще сме тръквали
| БЪД.ПРЕД.ВР., 2Л., ЕД.Ч., М.Р. = ще си тръквал
| БЪД.ПРЕД.ВР., 2Л., ЕД.Ч., Ж.Р. = ще си тръквала
| БЪД.ПРЕД.ВР., 2Л., ЕД.Ч., СР.Р. = ще си тръквало
| БЪД.ПРЕД.ВР., 2Л., МН.Ч. = ще сте тръквали
| БЪД.ПРЕД.ВР., 3Л., ЕД.Ч., М.Р. = ще е тръквал
| БЪД.ПРЕД.ВР., 3Л., ЕД.Ч., Ж.Р. = ще е тръквала
| БЪД.ПРЕД.ВР., 3Л., ЕД.Ч., СР.Р. = ще е тръквало
| БЪД.ПРЕД.ВР., 3Л., МН.Ч. = ще са тръквали
| БЪД.ВР. В МИН., 1Л., ЕД.Ч. = щях да тръквам
| БЪД.ВР. В МИН., 1Л., МН.Ч. = щяхме да тръкваме
| БЪД.ВР. В МИН., 2Л., ЕД.Ч. = щеше да тръкваш
| БЪД.ВР. В МИН., 2Л., МН.Ч. = щяхте да тръквате
| БЪД.ВР. В МИН., 3Л., ЕД.Ч. = щеше да тръква
| БЪД.ВР. В МИН., 3Л., МН.Ч. = щяха да тръкват
| БЪД.ПРЕД.ВР. В МИН., 1Л., ЕД.Ч., М.Р. = щях да съм тръквал
| БЪД.ПРЕД.ВР. В МИН., 1Л., ЕД.Ч., Ж.Р. = щях да съм тръквала
| БЪД.ПРЕД.ВР. В МИН., 1Л., ЕД.Ч., СР.Р. = щях да съм тръквало
| БЪД.ПРЕД.ВР. В МИН., 1Л., МН.Ч. = щяхме да сме тръквали
| БЪД.ПРЕД.ВР. В МИН., 2Л., ЕД.Ч., М.Р. = щеше да си тръквал
| БЪД.ПРЕД.ВР. В МИН., 2Л., ЕД.Ч., Ж.Р. = щеше да си тръквала
| БЪД.ПРЕД.ВР. В МИН., 2Л., ЕД.Ч., СР.Р. = щеше да си тръквало
| БЪД.ПРЕД.ВР. В МИН., 2Л., МН.Ч. = щяхте да сте тръквали
| БЪД.ПРЕД.ВР. В МИН., 3Л., ЕД.Ч., М.Р. = щеше да е тръквал
| БЪД.ПРЕД.ВР. В МИН., 3Л., ЕД.Ч., Ж.Р. = щеше да е тръквала
| БЪД.ПРЕД.ВР. В МИН., 3Л., ЕД.Ч., СР.Р. = щеше да е тръквало
| БЪД.ПРЕД.ВР. В МИН., 3Л., МН.Ч. = щяха да са тръквали
| ПР.НАКЛ., СЕГ.ВР., 1Л., ЕД.Ч., М.Р. = тръквал съм
| ПР.НАКЛ., СЕГ.ВР., 1Л., ЕД.Ч., Ж.Р. = тръквала съм
| ПР.НАКЛ., СЕГ.ВР., 1Л., ЕД.Ч., СР.Р. = тръквало съм
| ПР.НАКЛ., СЕГ.ВР., 1Л., МН.Ч. = тръквали сме
| ПР.НАКЛ., СЕГ.ВР., 2Л., ЕД.Ч., М.Р. = тръквал си
| ПР.НАКЛ., СЕГ.ВР., 2Л., ЕД.Ч., Ж.Р. = тръквала си
| ПР.НАКЛ., СЕГ.ВР., 2Л., ЕД.Ч., СР.Р. = тръквало си
| ПР.НАКЛ., СЕГ.ВР., 2Л., МН.Ч. = тръквали сте
| ПР.НАКЛ., СЕГ.ВР., 3Л., ЕД.Ч., М.Р. = тръквал (е)
| ПР.НАКЛ., СЕГ.ВР., 3Л., ЕД.Ч., Ж.Р. = тръквала (е)
| ПР.НАКЛ., СЕГ.ВР., 3Л., ЕД.Ч., СР.Р. = тръквало (е)
| ПР.НАКЛ., СЕГ.ВР., 3Л., МН.Ч. = тръквали (са)
| ПР.НАКЛ., МИН.СВ.ВР., 1Л., ЕД.Ч., М.Р. = тръквал съм
| ПР.НАКЛ., МИН.СВ.ВР., 1Л., ЕД.Ч., Ж.Р. = тръквала съм
| ПР.НАКЛ., МИН.СВ.ВР., 1Л., ЕД.Ч., СР.Р. = тръквало съм
| ПР.НАКЛ., МИН.СВ.ВР., 1Л., МН.Ч. = тръквали сме
| ПР.НАКЛ., МИН.СВ.ВР., 2Л., ЕД.Ч., М.Р. = тръквал си
| ПР.НАКЛ., МИН.СВ.ВР., 2Л., ЕД.Ч., Ж.Р. = тръквала си
| ПР.НАКЛ., МИН.СВ.ВР., 2Л., ЕД.Ч., СР.Р. = тръквало си
| ПР.НАКЛ., МИН.СВ.ВР., 2Л., МН.Ч. = тръквали сте
| ПР.НАКЛ., МИН.СВ.ВР., 3Л., ЕД.Ч., М.Р. = тръквал (е)
| ПР.НАКЛ., МИН.СВ.ВР., 3Л., ЕД.Ч., Ж.Р. = тръквала (е)
| ПР.НАКЛ., МИН.СВ.ВР., 3Л., ЕД.Ч., СР.Р. = тръквало (е)
| ПР.НАКЛ., МИН.СВ.ВР., 3Л., МН.Ч. = тръквали (са)
| ПР.НАКЛ., МИН.НЕОПР.ВР., 1Л., ЕД.Ч., М.Р. = бил съм тръквал
| ПР.НАКЛ., МИН.НЕОПР.ВР., 1Л., ЕД.Ч., Ж.Р. = била съм тръквала
| ПР.НАКЛ., МИН.НЕОПР.ВР., 1Л., ЕД.Ч., СР.Р. = било съм тръквало
| ПР.НАКЛ., МИН.НЕОПР.ВР., 1Л., МН.Ч. = били сме тръквали
| ПР.НАКЛ., МИН.НЕОПР.ВР., 2Л., ЕД.Ч., М.Р. = бил си тръквал
| ПР.НАКЛ., МИН.НЕОПР.ВР., 2Л., ЕД.Ч., Ж.Р. = била си тръквала
| ПР.НАКЛ., МИН.НЕОПР.ВР., 2Л., ЕД.Ч., СР.Р. = било си тръквало
| ПР.НАКЛ., МИН.НЕОПР.ВР., 2Л., МН.Ч. = били сте тръквали
| ПР.НАКЛ., МИН.НЕОПР.ВР., 3Л., ЕД.Ч., М.Р. = бил (е) тръквал
| ПР.НАКЛ., МИН.НЕОПР.ВР., 3Л., ЕД.Ч., Ж.Р. = била (е) тръквала
| ПР.НАКЛ., МИН.НЕОПР.ВР., 3Л., ЕД.Ч., СР.Р. = било (е) тръквало
| ПР.НАКЛ., МИН.НЕОПР.ВР., 3Л., МН.Ч. = били (са) тръквали
| ПР.НАКЛ., БЪД.ВР., 1Л., ЕД.Ч., М.Р. = щял съм да тръквам
| ПР.НАКЛ., БЪД.ВР., 1Л., ЕД.Ч., Ж.Р. = щяла съм да тръквам
| ПР.НАКЛ., БЪД.ВР., 1Л., ЕД.Ч., СР.Р. = щяло съм да тръквам
| ПР.НАКЛ., БЪД.ВР., 1Л., МН.Ч. = щели сме да тръкваме
| ПР.НАКЛ., БЪД.ВР., 2Л., ЕД.Ч., М.Р. = щял си да тръкваш
| ПР.НАКЛ., БЪД.ВР., 2Л., ЕД.Ч., Ж.Р. = щяла си да тръкваш
| ПР.НАКЛ., БЪД.ВР., 2Л., ЕД.Ч., СР.Р. = щяло си да тръкваш
| ПР.НАКЛ., БЪД.ВР., 2Л., МН.Ч. = щели сте да тръквате
| ПР.НАКЛ., БЪД.ВР., 3Л., ЕД.Ч., М.Р. = щял (е) да тръква
| ПР.НАКЛ., БЪД.ВР., 3Л., ЕД.Ч., Ж.Р. = щяла (е) да тръква
| ПР.НАКЛ., БЪД.ВР., 3Л., ЕД.Ч., СР.Р. = щяло (е) да тръква
| ПР.НАКЛ., БЪД.ВР., 3Л., МН.Ч. = щели (са) да тръкват
| ПР.НАКЛ., БЪД.ПРЕД.ВР., 1Л., ЕД.Ч., М.Р. = щял съм да съм тръквал
| ПР.НАКЛ., БЪД.ПРЕД.ВР., 1Л., ЕД.Ч., Ж.Р. = щяла съм да съм тръквала
| ПР.НАКЛ., БЪД.ПРЕД.ВР., 1Л., ЕД.Ч., СР.Р. = щяло съм да съм тръквало
| ПР.НАКЛ., БЪД.ПРЕД.ВР., 1Л., МН.Ч. = щели сме да сме тръквали
| ПР.НАКЛ., БЪД.ПРЕД.ВР., 2Л., ЕД.Ч., М.Р. = щял си да си тръквал
| ПР.НАКЛ., БЪД.ПРЕД.ВР., 2Л., ЕД.Ч., Ж.Р. = щяла си да си тръквала
| ПР.НАКЛ., БЪД.ПРЕД.ВР., 2Л., ЕД.Ч., СР.Р. = щяло си да си тръквало
| ПР.НАКЛ., БЪД.ПРЕД.ВР., 2Л., МН.Ч. = щели сте да сте тръквали
| ПР.НАКЛ., БЪД.ПРЕД.ВР., 3Л., ЕД.Ч., М.Р. = щял (е) да е тръквал
| ПР.НАКЛ., БЪД.ПРЕД.ВР., 3Л., ЕД.Ч., Ж.Р. = щяла (е) да е тръквала
| ПР.НАКЛ., БЪД.ПРЕД.ВР., 3Л., ЕД.Ч., СР.Р. = щяло (е) да е тръквало
| ПР.НАКЛ., БЪД.ПРЕД.ВР., 3Л., МН.Ч. = щели (са) да са тръквали
| УСЛОВНО НАКЛОНЕНИЕ, 1Л., ЕД.Ч., М.Р. = бих тръквал
| УСЛОВНО НАКЛОНЕНИЕ, 1Л., ЕД.Ч., Ж.Р. = бих тръквала
| УСЛОВНО НАКЛОНЕНИЕ, 1Л., ЕД.Ч., СР.Р. = бих тръквало
| УСЛОВНО НАКЛОНЕНИЕ, 1Л., МН.Ч. = бихме тръквали
| УСЛОВНО НАКЛОНЕНИЕ, 2Л., ЕД.Ч., М.Р. = би тръквал
| УСЛОВНО НАКЛОНЕНИЕ, 2Л., ЕД.Ч., Ж.Р. = би тръквала
| УСЛОВНО НАКЛОНЕНИЕ, 2Л., ЕД.Ч., СР.Р. = би тръквало
| УСЛОВНО НАКЛОНЕНИЕ, 2Л., МН.Ч. = бихте тръквали
| УСЛОВНО НАКЛОНЕНИЕ, 3Л., ЕД.Ч., М.Р. = би тръквал
| УСЛОВНО НАКЛОНЕНИЕ, 3Л., ЕД.Ч., Ж.Р. = би тръквала
| УСЛОВНО НАКЛОНЕНИЕ, 3Л., ЕД.Ч., СР.Р. = би тръквало
| УСЛОВНО НАКЛОНЕНИЕ, 3Л., МН.Ч. = биха тръквали
| ПОВЕЛИТЕЛНО НАКЛОНЕНИЕ, ЕД.Ч. = трък·вай
| ПОВЕЛИТЕЛНО НАКЛОНЕНИЕ, МН.Ч. = трък·вай·те
| МИН.СТРАД.ПРИЧ. М.Р. = трък·ван
| МИН.СТРАД.ПРИЧ. М.Р. НЕПЪЛЕН ЧЛЕН = трък·ва·ния
| МИН.СТРАД.ПРИЧ. М.Р. ПЪЛЕН ЧЛЕН = трък·ва·ни·ят
| МИН.СТРАД.ПРИЧ. Ж.Р. = трък·ва·на
| МИН.СТРАД.ПРИЧ. Ж.Р. ЧЛЕН = трък·ва·на·та
| МИН.СТРАД.ПРИЧ. СР.Р. = трък·ва·но
| МИН.СТРАД.ПРИЧ. СР.Р. ЧЛЕН = трък·ва·но·то
| МИН.СТРАД.ПРИЧ. МН.Ч. = трък·ва·ни
| МИН.СТРАД.ПРИЧ. МН.Ч. ЧЛЕН = трък·ва·ни·те
| МИН.ДЕЯТ.СВ.ПРИЧ. М.Р. = трък·вал
| МИН.ДЕЯТ.СВ.ПРИЧ. М.Р. НЕПЪЛЕН ЧЛЕН = трък·ва·лия
| МИН.ДЕЯТ.СВ.ПРИЧ. М.Р. ПЪЛЕН ЧЛЕН = трък·ва·ли·ят
| МИН.ДЕЯТ.СВ.ПРИЧ. Ж.Р. = трък·ва·ла
| МИН.ДЕЯТ.СВ.ПРИЧ. Ж.Р. ЧЛЕН = трък·ва·ла·та
| МИН.ДЕЯТ.СВ.ПРИЧ. СР.Р. = трък·ва·ло
| МИН.ДЕЯТ.СВ.ПРИЧ. СР.Р. ЧЛЕН = трък·ва·ло·то
| МИН.ДЕЯТ.СВ.ПРИЧ. МН.Ч. = трък·ва·ли
| МИН.ДЕЯТ.СВ.ПРИЧ. МН.Ч. ЧЛЕН = трък·ва·ли·те
| МИН.ДЕЯТ.НЕСВ.ПРИЧ. М.Р. = трък·вал
| МИН.ДЕЯТ.НЕСВ.ПРИЧ. М.Р. НЕПЪЛЕН ЧЛЕН = трък·ва·лия
| МИН.ДЕЯТ.НЕСВ.ПРИЧ. М.Р. ПЪЛЕН ЧЛЕН = трък·ва·ли·ят
| МИН.ДЕЯТ.НЕСВ.ПРИЧ. Ж.Р. = трък·ва·ла
| МИН.ДЕЯТ.НЕСВ.ПРИЧ. Ж.Р. ЧЛЕН = трък·ва·ла·та
| МИН.ДЕЯТ.НЕСВ.ПРИЧ. СР.Р. = трък·ва·ло
| МИН.ДЕЯТ.НЕСВ.ПРИЧ. СР.Р. ЧЛЕН = трък·ва·ло·то
| МИН.ДЕЯТ.НЕСВ.ПРИЧ. МН.Ч. = трък·ва·ли
| МИН.ДЕЯТ.НЕСВ.ПРИЧ. МН.Ч. ЧЛЕН = трък·ва·ли·те
| СЕГ.ДЕЯТ.ПРИЧ. М.Р. = трък·ващ
| СЕГ.ДЕЯТ.ПРИЧ. М.Р. НЕПЪЛЕН ЧЛЕН = трък·ва·щия
| СЕГ.ДЕЯТ.ПРИЧ. М.Р. ПЪЛЕН ЧЛЕН = трък·ва·щи·ят
| СЕГ.ДЕЯТ.ПРИЧ. Ж.Р. = трък·ва·ща
| СЕГ.ДЕЯТ.ПРИЧ. Ж.Р. ЧЛЕН = трък·ва·ща·та
| СЕГ.ДЕЯТ.ПРИЧ. СР.Р. = трък·ва·що
| СЕГ.ДЕЯТ.ПРИЧ. СР.Р. ЧЛЕН = трък·ва·що·то
| СЕГ.ДЕЯТ.ПРИЧ. МН.Ч. = трък·ва·щи
| СЕГ.ДЕЯТ.ПРИЧ. МН.Ч. ЧЛЕН = трък·ва·щи·те
| ДЕЕПРИЧАСТИЕ = трък·вай·ки
| СКРИТИ ПРЕПРАТКИ = 
[[тръквам]],
[[тръкваш]],
[[тръква]],
[[тръкваме]],
[[тръквате]],
[[тръкват]],
[[тръквах]],
[[тръквахме]],
[[тръквахте]],
[[тръкваха]],
[[тръкваше]],
[[тръквай]],
[[тръквайте]],
[[тръквал]],
[[тръквалия]],
[[тръквалият]],
[[тръквала]],
[[тръквалата]],
[[тръквало]],
[[тръквалото]],
[[тръквали]],
[[тръквалите]],
[[тръкван]],
[[тръквания]],
[[тръкваният]],
[[тръквана]],
[[тръкваната]],
[[тръквано]],
[[тръкваното]],
[[тръквани]],
[[тръкваните]],
[[тръкващ]],
[[тръкващия]],
[[тръкващият]],
[[тръкваща]],
[[тръкващата]],
[[тръкващо]],
[[тръкващото]],
[[тръкващи]],
[[тръкващите]],
[[тръквайки]],
[[тръквал съм]],
[[тръквала съм]],
[[тръквало съм]],
[[тръквали сме]],
[[тръквал си]],
[[тръквала си]],
[[тръквало си]],
[[тръквали сте]],
[[тръквал е]],
[[тръквала е]],
[[тръквало е]],
[[тръквали са]],
[[бях тръквал]],
[[бях тръквала]],
[[бях тръквало]],
[[бяхме тръквали]],
[[беше тръквал]],
[[беше тръквала]],
[[беше тръквало]],
[[бяхте тръквали]],
[[бяха тръквали]],
[[ще тръквам]],
[[ще тръкваме]],
[[ще тръкваш]],
[[ще тръквате]],
[[ще тръква]],
[[ще тръкват]],
[[ще съм тръквал]],
[[ще съм тръквала]],
[[ще съм тръквало]],
[[ще сме тръквали]],
[[ще си тръквал]],
[[ще си тръквала]],
[[ще си тръквало]],
[[ще сте тръквали]],
[[ще е тръквал]],
[[ще е тръквала]],
[[ще е тръквало]],
[[ще са тръквали]],
[[щях да тръквам]],
[[щяхме да тръкваме]],
[[щеше да тръкваш]],
[[щяхте да тръквате]],
[[щеше да тръква]],
[[щяха да тръкват]],
[[щях да съм тръквал]],
[[щях да съм тръквала]],
[[щях да съм тръквало]],
[[щяхме да сме тръквали]],
[[щеше да си тръквал]],
[[щеше да си тръквала]],
[[щеше да си тръквало]],
[[щяхте да сте тръквали]],
[[щеше да е тръквал]],
[[щеше да е тръквала]],
[[щеше да е тръквало]],
[[щяха да са тръквали]],
[[бил съм тръквал]],
[[била съм тръквала]],
[[било съм тръквало]],
[[били сме тръквали]],
[[бил си тръквал]],
[[била си тръквала]],
[[било си тръквало]],
[[били сте тръквали]],
[[бил е тръквал]],
[[била е тръквала]],
[[било е тръквало]],
[[били са тръквали]],
[[щял съм да тръквам]],
[[щяла съм да тръквам]],
[[щяло съм да тръквам]],
[[щели сме да тръкваме]],
[[щял си да тръкваш]],
[[щяла си да тръкваш]],
[[щяло си да тръкваш]],
[[щели сте да тръквате]],
[[щял да тръква]],
[[щяла да тръква]],
[[щяло да тръква]],
[[щели да тръкват]],
[[щял е да тръква]],
[[щяла е да тръква]],
[[щяло е да тръква]],
[[щели са да тръкват]],
[[щял съм да съм тръквал]],
[[щяла съм да съм тръквала]],
[[щяло съм да съм тръквало]],
[[щели сме да сме тръквали]],
[[щял си да си тръквал]],
[[щяла си да си тръквала]],
[[щяло си да си тръквало]],
[[щели сте да сте тръквали]],
[[щял да е тръквал]],
[[щяла да е тръквала]],
[[щяло да е тръквало]],
[[щели да са тръквали]],
[[щял е да е тръквал]],
[[щяла е да е тръквала]],
[[щяло е да е тръквало]],
[[щели са да са тръквали]],
[[бих тръквал]],
[[бих тръквала]],
[[бих тръквало]],
[[бихме тръквали]],
[[би тръквал]],
[[би тръквала]],
[[би тръквало]],
[[бихте тръквали]],
[[биха тръквали]],
}}</text>
      <sha1>9hlnw4ywc3tbnusnotzqbg0bsq5xl9b</sha1>
    </revision>
  </page>
  <page>
    <title>Шаблон:Словоформи/тръкна</title>
    <ns>10</ns>
    <id>399136</id>
    <revision>
      <id>431165</id>
      <parentid>10084</parentid>
      <timestamp>2005-05-06T20:01:46Z</timestamp>
      <contributor>
        <username>Bgbot</username>
        <id>83</id>
      </contributor>
      <comment>Борислав: Шаблон със словоформи</comment>
      <model>wikitext</model>
      <format>text/x-wiki</format>
      <text bytes="19894" xml:space="preserve">{{Шаблон:Словоформи/Глагол|
  ОСНОВНА ФОРМА = тръкна
| СЕГ.ВР., 1Л., ЕД.Ч. = трък·на
| СЕГ.ВР., 1Л., МН.Ч. = трък·нем
| СЕГ.ВР., 2Л., ЕД.Ч. = трък·неш
| СЕГ.ВР., 2Л., МН.Ч. = трък·не·те
| СЕГ.ВР., 3Л., ЕД.Ч. = трък·не
| СЕГ.ВР., 3Л., МН.Ч. = трък·нат
| МИН.СВ.ВР., 1Л., ЕД.Ч. = трък·нах
| МИН.СВ.ВР., 1Л., МН.Ч. = трък·нах·ме
| МИН.СВ.ВР., 2Л., ЕД.Ч. = трък·на
| МИН.СВ.ВР., 2Л., МН.Ч. = трък·нах·те
| МИН.СВ.ВР., 3Л., ЕД.Ч. = трък·на
| МИН.СВ.ВР., 3Л., МН.Ч. = трък·на·ха
| МИН.НЕСВ.ВР., 1Л., ЕД.Ч. = трък·нех
| МИН.НЕСВ.ВР., 1Л., МН.Ч. = трък·нех·ме
| МИН.НЕСВ.ВР., 2Л., ЕД.Ч. = трък·не·ше
| МИН.НЕСВ.ВР., 2Л., МН.Ч. = трък·нех·те
| МИН.НЕСВ.ВР., 3Л., ЕД.Ч. = трък·не·ше
| МИН.НЕСВ.ВР., 3Л., МН.Ч. = трък·не·ха
| МИН.НЕОПР.ВР., 1Л., ЕД.Ч., М.Р. = тръкнал съм
| МИН.НЕОПР.ВР., 1Л., ЕД.Ч., Ж.Р. = тръкнала съм
| МИН.НЕОПР.ВР., 1Л., ЕД.Ч., СР.Р. = тръкнало съм
| МИН.НЕОПР.ВР., 1Л., МН.Ч. = тръкнали сме
| МИН.НЕОПР.ВР., 2Л., ЕД.Ч., М.Р. = тръкнал си
| МИН.НЕОПР.ВР., 2Л., ЕД.Ч., Ж.Р. = тръкнала си
| МИН.НЕОПР.ВР., 2Л., ЕД.Ч., СР.Р. = тръкнало си
| МИН.НЕОПР.ВР., 2Л., МН.Ч. = тръкнали сте
| МИН.НЕОПР.ВР., 3Л., ЕД.Ч., М.Р. = тръкнал е
| МИН.НЕОПР.ВР., 3Л., ЕД.Ч., Ж.Р. = тръкнала е
| МИН.НЕОПР.ВР., 3Л., ЕД.Ч., СР.Р. = тръкнало е
| МИН.НЕОПР.ВР., 3Л., МН.Ч. = тръкнали са
| МИН.ПРЕД.ВР., 1Л., ЕД.Ч., М.Р. = бях тръкнал
| МИН.ПРЕД.ВР., 1Л., ЕД.Ч., Ж.Р. = бях тръкнала
| МИН.ПРЕД.ВР., 1Л., ЕД.Ч., СР.Р. = бях тръкнало
| МИН.ПРЕД.ВР., 1Л., МН.Ч. = бяхме тръкнали
| МИН.ПРЕД.ВР., 2Л., ЕД.Ч., М.Р. = беше тръкнал
| МИН.ПРЕД.ВР., 2Л., ЕД.Ч., Ж.Р. = беше тръкнала
| МИН.ПРЕД.ВР., 2Л., ЕД.Ч., СР.Р. = беше тръкнало
| МИН.ПРЕД.ВР., 2Л., МН.Ч. = бяхте тръкнали
| МИН.ПРЕД.ВР., 3Л., ЕД.Ч., М.Р. = беше тръкнал
| МИН.ПРЕД.ВР., 3Л., ЕД.Ч., Ж.Р. = беше тръкнала
| МИН.ПРЕД.ВР., 3Л., ЕД.Ч., СР.Р. = беше тръкнало
| МИН.ПРЕД.ВР., 3Л., МН.Ч. = бяха тръкнали
| БЪД.ВР., 1Л., ЕД.Ч. = ще тръкна
| БЪД.ВР., 1Л., МН.Ч. = ще тръкнем
| БЪД.ВР., 2Л., ЕД.Ч. = ще тръкнеш
| БЪД.ВР., 2Л., МН.Ч. = ще тръкнете
| БЪД.ВР., 3Л., ЕД.Ч. = ще тръкне
| БЪД.ВР., 3Л., МН.Ч. = ще тръкнат
| БЪД.ПРЕД.ВР., 1Л., ЕД.Ч., М.Р. = ще съм тръкнал
| БЪД.ПРЕД.ВР., 1Л., ЕД.Ч., Ж.Р. = ще съм тръкнала
| БЪД.ПРЕД.ВР., 1Л., ЕД.Ч., СР.Р. = ще съм тръкнало
| БЪД.ПРЕД.ВР., 1Л., МН.Ч. = ще сме тръкнали
| БЪД.ПРЕД.ВР., 2Л., ЕД.Ч., М.Р. = ще си тръкнал
| БЪД.ПРЕД.ВР., 2Л., ЕД.Ч., Ж.Р. = ще си тръкнала
| БЪД.ПРЕД.ВР., 2Л., ЕД.Ч., СР.Р. = ще си тръкнало
| БЪД.ПРЕД.ВР., 2Л., МН.Ч. = ще сте тръкнали
| БЪД.ПРЕД.ВР., 3Л., ЕД.Ч., М.Р. = ще е тръкнал
| БЪД.ПРЕД.ВР., 3Л., ЕД.Ч., Ж.Р. = ще е тръкнала
| БЪД.ПРЕД.ВР., 3Л., ЕД.Ч., СР.Р. = ще е тръкнало
| БЪД.ПРЕД.ВР., 3Л., МН.Ч. = ще са тръкнали
| БЪД.ВР. В МИН., 1Л., ЕД.Ч. = щях да тръкна
| БЪД.ВР. В МИН., 1Л., МН.Ч. = щяхме да тръкнем
| БЪД.ВР. В МИН., 2Л., ЕД.Ч. = щеше да тръкнеш
| БЪД.ВР. В МИН., 2Л., МН.Ч. = щяхте да тръкнете
| БЪД.ВР. В МИН., 3Л., ЕД.Ч. = щеше да тръкне
| БЪД.ВР. В МИН., 3Л., МН.Ч. = щяха да тръкнат
| БЪД.ПРЕД.ВР. В МИН., 1Л., ЕД.Ч., М.Р. = щях да съм тръкнал
| БЪД.ПРЕД.ВР. В МИН., 1Л., ЕД.Ч., Ж.Р. = щях да съм тръкнала
| БЪД.ПРЕД.ВР. В МИН., 1Л., ЕД.Ч., СР.Р. = щях да съм тръкнало
| БЪД.ПРЕД.ВР. В МИН., 1Л., МН.Ч. = щяхме да сме тръкнали
| БЪД.ПРЕД.ВР. В МИН., 2Л., ЕД.Ч., М.Р. = щеше да си тръкнал
| БЪД.ПРЕД.ВР. В МИН., 2Л., ЕД.Ч., Ж.Р. = щеше да си тръкнала
| БЪД.ПРЕД.ВР. В МИН., 2Л., ЕД.Ч., СР.Р. = щеше да си тръкнало
| БЪД.ПРЕД.ВР. В МИН., 2Л., МН.Ч. = щяхте да сте тръкнали
| БЪД.ПРЕД.ВР. В МИН., 3Л., ЕД.Ч., М.Р. = щеше да е тръкнал
| БЪД.ПРЕД.ВР. В МИН., 3Л., ЕД.Ч., Ж.Р. = щеше да е тръкнала
| БЪД.ПРЕД.ВР. В МИН., 3Л., ЕД.Ч., СР.Р. = щеше да е тръкнало
| БЪД.ПРЕД.ВР. В МИН., 3Л., МН.Ч. = щяха да са тръкнали
| ПР.НАКЛ., СЕГ.ВР., 1Л., ЕД.Ч., М.Р. = тръкнел съм
| ПР.НАКЛ., СЕГ.ВР., 1Л., ЕД.Ч., Ж.Р. = тръкнела съм
| ПР.НАКЛ., СЕГ.ВР., 1Л., ЕД.Ч., СР.Р. = тръкнело съм
| ПР.НАКЛ., СЕГ.ВР., 1Л., МН.Ч. = тръкнели сме
| ПР.НАКЛ., СЕГ.ВР., 2Л., ЕД.Ч., М.Р. = тръкнел си
| ПР.НАКЛ., СЕГ.ВР., 2Л., ЕД.Ч., Ж.Р. = тръкнела си
| ПР.НАКЛ., СЕГ.ВР., 2Л., ЕД.Ч., СР.Р. = тръкнело си
| ПР.НАКЛ., СЕГ.ВР., 2Л., МН.Ч. = тръкнели сте
| ПР.НАКЛ., СЕГ.ВР., 3Л., ЕД.Ч., М.Р. = тръкнел (е)
| ПР.НАКЛ., СЕГ.ВР., 3Л., ЕД.Ч., Ж.Р. = тръкнела (е)
| ПР.НАКЛ., СЕГ.ВР., 3Л., ЕД.Ч., СР.Р. = тръкнело (е)
| ПР.НАКЛ., СЕГ.ВР., 3Л., МН.Ч. = тръкнели (са)
| ПР.НАКЛ., МИН.СВ.ВР., 1Л., ЕД.Ч., М.Р. = тръкнал съм
| ПР.НАКЛ., МИН.СВ.ВР., 1Л., ЕД.Ч., Ж.Р. = тръкнала съм
| ПР.НАКЛ., МИН.СВ.ВР., 1Л., ЕД.Ч., СР.Р. = тръкнало съм
| ПР.НАКЛ., МИН.СВ.ВР., 1Л., МН.Ч. = тръкнали сме
| ПР.НАКЛ., МИН.СВ.ВР., 2Л., ЕД.Ч., М.Р. = тръкнал си
| ПР.НАКЛ., МИН.СВ.ВР., 2Л., ЕД.Ч., Ж.Р. = тръкнала си
| ПР.НАКЛ., МИН.СВ.ВР., 2Л., ЕД.Ч., СР.Р. = тръкнало си
| ПР.НАКЛ., МИН.СВ.ВР., 2Л., МН.Ч. = тръкнали сте
| ПР.НАКЛ., МИН.СВ.ВР., 3Л., ЕД.Ч., М.Р. = тръкнал (е)
| ПР.НАКЛ., МИН.СВ.ВР., 3Л., ЕД.Ч., Ж.Р. = тръкнала (е)
| ПР.НАКЛ., МИН.СВ.ВР., 3Л., ЕД.Ч., СР.Р. = тръкнало (е)
| ПР.НАКЛ., МИН.СВ.ВР., 3Л., МН.Ч. = тръкнали (са)
| ПР.НАКЛ., МИН.НЕОПР.ВР., 1Л., ЕД.Ч., М.Р. = бил съм тръкнал
| ПР.НАКЛ., МИН.НЕОПР.ВР., 1Л., ЕД.Ч., Ж.Р. = била съм тръкнала
| ПР.НАКЛ., МИН.НЕОПР.ВР., 1Л., ЕД.Ч., СР.Р. = било съм тръкнало
| ПР.НАКЛ., МИН.НЕОПР.ВР., 1Л., МН.Ч. = били сме тръкнали
| ПР.НАКЛ., МИН.НЕОПР.ВР., 2Л., ЕД.Ч., М.Р. = бил си тръкнал
| ПР.НАКЛ., МИН.НЕОПР.ВР., 2Л., ЕД.Ч., Ж.Р. = била си тръкнала
| ПР.НАКЛ., МИН.НЕОПР.ВР., 2Л., ЕД.Ч., СР.Р. = било си тръкнало
| ПР.НАКЛ., МИН.НЕОПР.ВР., 2Л., МН.Ч. = били сте тръкнали
| ПР.НАКЛ., МИН.НЕОПР.ВР., 3Л., ЕД.Ч., М.Р. = бил (е) тръкнал
| ПР.НАКЛ., МИН.НЕОПР.ВР., 3Л., ЕД.Ч., Ж.Р. = била (е) тръкнала
| ПР.НАКЛ., МИН.НЕОПР.ВР., 3Л., ЕД.Ч., СР.Р. = било (е) тръкнало
| ПР.НАКЛ., МИН.НЕОПР.ВР., 3Л., МН.Ч. = били (са) тръкнали
| ПР.НАКЛ., БЪД.ВР., 1Л., ЕД.Ч., М.Р. = щял съм да тръкна
| ПР.НАКЛ., БЪД.ВР., 1Л., ЕД.Ч., Ж.Р. = щяла съм да тръкна
| ПР.НАКЛ., БЪД.ВР., 1Л., ЕД.Ч., СР.Р. = щяло съм да тръкна
| ПР.НАКЛ., БЪД.ВР., 1Л., МН.Ч. = щели сме да тръкнем
| ПР.НАКЛ., БЪД.ВР., 2Л., ЕД.Ч., М.Р. = щял си да тръкнеш
| ПР.НАКЛ., БЪД.ВР., 2Л., ЕД.Ч., Ж.Р. = щяла си да тръкнеш
| ПР.НАКЛ., БЪД.ВР., 2Л., ЕД.Ч., СР.Р. = щяло си да тръкнеш
| ПР.НАКЛ., БЪД.ВР., 2Л., МН.Ч. = щели сте да тръкнете
| ПР.НАКЛ., БЪД.ВР., 3Л., ЕД.Ч., М.Р. = щял (е) да тръкне
| ПР.НАКЛ., БЪД.ВР., 3Л., ЕД.Ч., Ж.Р. = щяла (е) да тръкне
| ПР.НАКЛ., БЪД.ВР., 3Л., ЕД.Ч., СР.Р. = щяло (е) да тръкне
| ПР.НАКЛ., БЪД.ВР., 3Л., МН.Ч. = щели (са) да тръкнат
| ПР.НАКЛ., БЪД.ПРЕД.ВР., 1Л., ЕД.Ч., М.Р. = щял съм да съм тръкнал
| ПР.НАКЛ., БЪД.ПРЕД.ВР., 1Л., ЕД.Ч., Ж.Р. = щяла съм да съм тръкнала
| ПР.НАКЛ., БЪД.ПРЕД.ВР., 1Л., ЕД.Ч., СР.Р. = щяло съм да съм тръкнало
| ПР.НАКЛ., БЪД.ПРЕД.ВР., 1Л., МН.Ч. = щели сме да сме тръкнали
| ПР.НАКЛ., БЪД.ПРЕД.ВР., 2Л., ЕД.Ч., М.Р. = щял си да си тръкнал
| ПР.НАКЛ., БЪД.ПРЕД.ВР., 2Л., ЕД.Ч., Ж.Р. = щяла си да си тръкнала
| ПР.НАКЛ., БЪД.ПРЕД.ВР., 2Л., ЕД.Ч., СР.Р. = щяло си да си тръкнало
| ПР.НАКЛ., БЪД.ПРЕД.ВР., 2Л., МН.Ч. = щели сте да сте тръкнали
| ПР.НАКЛ., БЪД.ПРЕД.ВР., 3Л., ЕД.Ч., М.Р. = щял (е) да е тръкнал
| ПР.НАКЛ., БЪД.ПРЕД.ВР., 3Л., ЕД.Ч., Ж.Р. = щяла (е) да е тръкнала
| ПР.НАКЛ., БЪД.ПРЕД.ВР., 3Л., ЕД.Ч., СР.Р. = щяло (е) да е тръкнало
| ПР.НАКЛ., БЪД.ПРЕД.ВР., 3Л., МН.Ч. = щели (са) да са тръкнали
| УСЛОВНО НАКЛОНЕНИЕ, 1Л., ЕД.Ч., М.Р. = бих тръкнал
| УСЛОВНО НАКЛОНЕНИЕ, 1Л., ЕД.Ч., Ж.Р. = бих тръкнала
| УСЛОВНО НАКЛОНЕНИЕ, 1Л., ЕД.Ч., СР.Р. = бих тръкнало
| УСЛОВНО НАКЛОНЕНИЕ, 1Л., МН.Ч. = бихме тръкнали
| УСЛОВНО НАКЛОНЕНИЕ, 2Л., ЕД.Ч., М.Р. = би тръкнал
| УСЛОВНО НАКЛОНЕНИЕ, 2Л., ЕД.Ч., Ж.Р. = би тръкнала
| УСЛОВНО НАКЛОНЕНИЕ, 2Л., ЕД.Ч., СР.Р. = би тръкнало
| УСЛОВНО НАКЛОНЕНИЕ, 2Л., МН.Ч. = бихте тръкнали
| УСЛОВНО НАКЛОНЕНИЕ, 3Л., ЕД.Ч., М.Р. = би тръкнал
| УСЛОВНО НАКЛОНЕНИЕ, 3Л., ЕД.Ч., Ж.Р. = би тръкнала
| УСЛОВНО НАКЛОНЕНИЕ, 3Л., ЕД.Ч., СР.Р. = би тръкнало
| УСЛОВНО НАКЛОНЕНИЕ, 3Л., МН.Ч. = биха тръкнали
| ПОВЕЛИТЕЛНО НАКЛОНЕНИЕ, ЕД.Ч. = трък·ни
| ПОВЕЛИТЕЛНО НАКЛОНЕНИЕ, МН.Ч. = трък·не·те
| МИН.СТРАД.ПРИЧ. М.Р. = трък·нат
| МИН.СТРАД.ПРИЧ. М.Р. НЕПЪЛЕН ЧЛЕН = трък·на·тия
| МИН.СТРАД.ПРИЧ. М.Р. ПЪЛЕН ЧЛЕН = трък·на·ти·ят
| МИН.СТРАД.ПРИЧ. Ж.Р. = трък·на·та
| МИН.СТРАД.ПРИЧ. Ж.Р. ЧЛЕН = трък·на·та·та
| МИН.СТРАД.ПРИЧ. СР.Р. = трък·на·то
| МИН.СТРАД.ПРИЧ. СР.Р. ЧЛЕН = трък·на·то·то
| МИН.СТРАД.ПРИЧ. МН.Ч. = трък·на·ти
| МИН.СТРАД.ПРИЧ. МН.Ч. ЧЛЕН = трък·на·ти·те
| МИН.ДЕЯТ.СВ.ПРИЧ. М.Р. = трък·нал
| МИН.ДЕЯТ.СВ.ПРИЧ. М.Р. НЕПЪЛЕН ЧЛЕН = трък·на·лия
| МИН.ДЕЯТ.СВ.ПРИЧ. М.Р. ПЪЛЕН ЧЛЕН = трък·на·ли·ят
| МИН.ДЕЯТ.СВ.ПРИЧ. Ж.Р. = трък·на·ла
| МИН.ДЕЯТ.СВ.ПРИЧ. Ж.Р. ЧЛЕН = трък·на·ла·та
| МИН.ДЕЯТ.СВ.ПРИЧ. СР.Р. = трък·на·ло
| МИН.ДЕЯТ.СВ.ПРИЧ. СР.Р. ЧЛЕН = трък·на·ло·то
| МИН.ДЕЯТ.СВ.ПРИЧ. МН.Ч. = трък·на·ли
| МИН.ДЕЯТ.СВ.ПРИЧ. МН.Ч. ЧЛЕН = трък·на·ли·те
| МИН.ДЕЯТ.НЕСВ.ПРИЧ. М.Р. = трък·нел
| МИН.ДЕЯТ.НЕСВ.ПРИЧ. М.Р. НЕПЪЛЕН ЧЛЕН = трък·не·лия
| МИН.ДЕЯТ.НЕСВ.ПРИЧ. М.Р. ПЪЛЕН ЧЛЕН = трък·не·ли·ят
| МИН.ДЕЯТ.НЕСВ.ПРИЧ. Ж.Р. = трък·не·ла
| МИН.ДЕЯТ.НЕСВ.ПРИЧ. Ж.Р. ЧЛЕН = трък·не·ла·та
| МИН.ДЕЯТ.НЕСВ.ПРИЧ. СР.Р. = трък·не·ло
| МИН.ДЕЯТ.НЕСВ.ПРИЧ. СР.Р. ЧЛЕН = трък·не·ло·то
| МИН.ДЕЯТ.НЕСВ.ПРИЧ. МН.Ч. = трък·не·ли
| МИН.ДЕЯТ.НЕСВ.ПРИЧ. МН.Ч. ЧЛЕН = трък·не·ли·те
| СЕГ.ДЕЯТ.ПРИЧ. М.Р. = —
| СЕГ.ДЕЯТ.ПРИЧ. М.Р. НЕПЪЛЕН ЧЛЕН = —
| СЕГ.ДЕЯТ.ПРИЧ. М.Р. ПЪЛЕН ЧЛЕН = —
| СЕГ.ДЕЯТ.ПРИЧ. Ж.Р. = —
| СЕГ.ДЕЯТ.ПРИЧ. Ж.Р. ЧЛЕН = —
| СЕГ.ДЕЯТ.ПРИЧ. СР.Р. = —
| СЕГ.ДЕЯТ.ПРИЧ. СР.Р. ЧЛЕН = —
| СЕГ.ДЕЯТ.ПРИЧ. МН.Ч. = —
| СЕГ.ДЕЯТ.ПРИЧ. МН.Ч. ЧЛЕН = —
| ДЕЕПРИЧАСТИЕ = —
| СКРИТИ ПРЕПРАТКИ = 
[[тръкна]],
[[тръкнеш]],
[[тръкне]],
[[тръкнем]],
[[тръкнете]],
[[тръкнат]],
[[тръкнах]],
[[тръкнахме]],
[[тръкнахте]],
[[тръкнаха]],
[[тръкнех]],
[[тръкнеше]],
[[тръкнехме]],
[[тръкнехте]],
[[тръкнеха]],
[[тръкни]],
[[тръкнал]],
[[тръкналия]],
[[тръкналият]],
[[тръкнала]],
[[тръкналата]],
[[тръкнало]],
[[тръкналото]],
[[тръкнали]],
[[тръкналите]],
[[тръкнел]],
[[тръкнелия]],
[[тръкнелият]],
[[тръкнела]],
[[тръкнелата]],
[[тръкнело]],
[[тръкнелото]],
[[тръкнели]],
[[тръкнелите]],
[[тръкнатия]],
[[тръкнатият]],
[[тръкната]],
[[тръкнатата]],
[[тръкнато]],
[[тръкнатото]],
[[тръкнати]],
[[тръкнатите]],
[[тръкнал съм]],
[[тръкнала съм]],
[[тръкнало съм]],
[[тръкнали сме]],
[[тръкнал си]],
[[тръкнала си]],
[[тръкнало си]],
[[тръкнали сте]],
[[тръкнал е]],
[[тръкнала е]],
[[тръкнало е]],
[[тръкнали са]],
[[бях тръкнал]],
[[бях тръкнала]],
[[бях тръкнало]],
[[бяхме тръкнали]],
[[беше тръкнал]],
[[беше тръкнала]],
[[беше тръкнало]],
[[бяхте тръкнали]],
[[бяха тръкнали]],
[[ще тръкна]],
[[ще тръкнем]],
[[ще тръкнеш]],
[[ще тръкнете]],
[[ще тръкне]],
[[ще тръкнат]],
[[ще съм тръкнал]],
[[ще съм тръкнала]],
[[ще съм тръкнало]],
[[ще сме тръкнали]],
[[ще си тръкнал]],
[[ще си тръкнала]],
[[ще си тръкнало]],
[[ще сте тръкнали]],
[[ще е тръкнал]],
[[ще е тръкнала]],
[[ще е тръкнало]],
[[ще са тръкнали]],
[[щях да тръкна]],
[[щяхме да тръкнем]],
[[щеше да тръкнеш]],
[[щяхте да тръкнете]],
[[щеше да тръкне]],
[[щяха да тръкнат]],
[[щях да съм тръкнал]],
[[щях да съм тръкнала]],
[[щях да съм тръкнало]],
[[щяхме да сме тръкнали]],
[[щеше да си тръкнал]],
[[щеше да си тръкнала]],
[[щеше да си тръкнало]],
[[щяхте да сте тръкнали]],
[[щеше да е тръкнал]],
[[щеше да е тръкнала]],
[[щеше да е тръкнало]],
[[щяха да са тръкнали]],
[[тръкнел съм]],
[[тръкнела съм]],
[[тръкнело съм]],
[[тръкнели сме]],
[[тръкнел си]],
[[тръкнела си]],
[[тръкнело си]],
[[тръкнели сте]],
[[тръкнел е]],
[[тръкнела е]],
[[тръкнело е]],
[[тръкнели са]],
[[бил съм тръкнал]],
[[била съм тръкнала]],
[[било съм тръкнало]],
[[били сме тръкнали]],
[[бил си тръкнал]],
[[била си тръкнала]],
[[било си тръкнало]],
[[били сте тръкнали]],
[[бил е тръкнал]],
[[била е тръкнала]],
[[било е тръкнало]],
[[били са тръкнали]],
[[щял съм да тръкна]],
[[щяла съм да тръкна]],
[[щяло съм да тръкна]],
[[щели сме да тръкнем]],
[[щял си да тръкнеш]],
[[щяла си да тръкнеш]],
[[щяло си да тръкнеш]],
[[щели сте да тръкнете]],
[[щял да тръкне]],
[[щяла да тръкне]],
[[щяло да тръкне]],
[[щели да тръкнат]],
[[щял е да тръкне]],
[[щяла е да тръкне]],
[[щяло е да тръкне]],
[[щели са да тръкнат]],
[[щял съм да съм тръкнал]],
[[щяла съм да съм тръкнала]],
[[щяло съм да съм тръкнало]],
[[щели сме да сме тръкнали]],
[[щял си да си тръкнал]],
[[щяла си да си тръкнала]],
[[щяло си да си тръкнало]],
[[щели сте да сте тръкнали]],
[[щял да е тръкнал]],
[[щяла да е тръкнала]],
[[щяло да е тръкнало]],
[[щели да са тръкнали]],
[[щял е да е тръкнал]],
[[щяла е да е тръкнала]],
[[щяло е да е тръкнало]],
[[щели са да са тръкнали]],
[[бих тръкнал]],
[[бих тръкнала]],
[[бих тръкнало]],
[[бихме тръкнали]],
[[би тръкнал]],
[[би тръкнала]],
[[би тръкнало]],
[[бихте тръкнали]],
[[биха тръкнали]],
}}</text>
      <sha1>sw2gw5mdvz6klndp34f1bl3hcyqzk6h</sha1>
    </revision>
  </page>
  <page>
    <title>Шаблон:Словоформи/трънясам</title>
    <ns>10</ns>
    <id>564841</id>
    <revision>
      <id>596821</id>
      <timestamp>2005-05-12T09:54:19Z</timestamp>
      <contributor>
        <username>Bgbot</username>
        <id>83</id>
      </contributor>
      <comment>Борислав: Шаблон със словоформи</comment>
      <model>wikitext</model>
      <format>text/x-wiki</format>
      <text bytes="20590" xml:space="preserve">{{Шаблон:Словоформи/Глагол|
  ОСНОВНА ФОРМА = трънясам
| СЕГ.ВР., 1Л., ЕД.Ч. = тръ·ня·сам
| СЕГ.ВР., 1Л., МН.Ч. = тръ·ня·са·ме
| СЕГ.ВР., 2Л., ЕД.Ч. = тръ·ня·саш
| СЕГ.ВР., 2Л., МН.Ч. = тръ·ня·са·те
| СЕГ.ВР., 3Л., ЕД.Ч. = тръ·ня·са
| СЕГ.ВР., 3Л., МН.Ч. = тръ·ня·сат
| МИН.СВ.ВР., 1Л., ЕД.Ч. = тръ·ня·сах
| МИН.СВ.ВР., 1Л., МН.Ч. = тръ·ня·сах·ме
| МИН.СВ.ВР., 2Л., ЕД.Ч. = тръ·ня·са
| МИН.СВ.ВР., 2Л., МН.Ч. = тръ·ня·сах·те
| МИН.СВ.ВР., 3Л., ЕД.Ч. = тръ·ня·са
| МИН.СВ.ВР., 3Л., МН.Ч. = тръ·ня·са·ха
| МИН.НЕСВ.ВР., 1Л., ЕД.Ч. = тръ·ня·сах
| МИН.НЕСВ.ВР., 1Л., МН.Ч. = тръ·ня·сах·ме
| МИН.НЕСВ.ВР., 2Л., ЕД.Ч. = тръ·ня·са·ше
| МИН.НЕСВ.ВР., 2Л., МН.Ч. = тръ·ня·сах·те
| МИН.НЕСВ.ВР., 3Л., ЕД.Ч. = тръ·ня·са·ше
| МИН.НЕСВ.ВР., 3Л., МН.Ч. = тръ·ня·са·ха
| МИН.НЕОПР.ВР., 1Л., ЕД.Ч., М.Р. = трънясал съм
| МИН.НЕОПР.ВР., 1Л., ЕД.Ч., Ж.Р. = трънясала съм
| МИН.НЕОПР.ВР., 1Л., ЕД.Ч., СР.Р. = трънясало съм
| МИН.НЕОПР.ВР., 1Л., МН.Ч. = трънясали сме
| МИН.НЕОПР.ВР., 2Л., ЕД.Ч., М.Р. = трънясал си
| МИН.НЕОПР.ВР., 2Л., ЕД.Ч., Ж.Р. = трънясала си
| МИН.НЕОПР.ВР., 2Л., ЕД.Ч., СР.Р. = трънясало си
| МИН.НЕОПР.ВР., 2Л., МН.Ч. = трънясали сте
| МИН.НЕОПР.ВР., 3Л., ЕД.Ч., М.Р. = трънясал е
| МИН.НЕОПР.ВР., 3Л., ЕД.Ч., Ж.Р. = трънясала е
| МИН.НЕОПР.ВР., 3Л., ЕД.Ч., СР.Р. = трънясало е
| МИН.НЕОПР.ВР., 3Л., МН.Ч. = трънясали са
| МИН.ПРЕД.ВР., 1Л., ЕД.Ч., М.Р. = бях трънясал
| МИН.ПРЕД.ВР., 1Л., ЕД.Ч., Ж.Р. = бях трънясала
| МИН.ПРЕД.ВР., 1Л., ЕД.Ч., СР.Р. = бях трънясало
| МИН.ПРЕД.ВР., 1Л., МН.Ч. = бяхме трънясали
| МИН.ПРЕД.ВР., 2Л., ЕД.Ч., М.Р. = беше трънясал
| МИН.ПРЕД.ВР., 2Л., ЕД.Ч., Ж.Р. = беше трънясала
| МИН.ПРЕД.ВР., 2Л., ЕД.Ч., СР.Р. = беше трънясало
| МИН.ПРЕД.ВР., 2Л., МН.Ч. = бяхте трънясали
| МИН.ПРЕД.ВР., 3Л., ЕД.Ч., М.Р. = беше трънясал
| МИН.ПРЕД.ВР., 3Л., ЕД.Ч., Ж.Р. = беше трънясала
| МИН.ПРЕД.ВР., 3Л., ЕД.Ч., СР.Р. = беше трънясало
| МИН.ПРЕД.ВР., 3Л., МН.Ч. = бяха трънясали
| БЪД.ВР., 1Л., ЕД.Ч. = ще трънясам
| БЪД.ВР., 1Л., МН.Ч. = ще трънясаме
| БЪД.ВР., 2Л., ЕД.Ч. = ще трънясаш
| БЪД.ВР., 2Л., МН.Ч. = ще трънясате
| БЪД.ВР., 3Л., ЕД.Ч. = ще тръняса
| БЪД.ВР., 3Л., МН.Ч. = ще трънясат
| БЪД.ПРЕД.ВР., 1Л., ЕД.Ч., М.Р. = ще съм трънясал
| БЪД.ПРЕД.ВР., 1Л., ЕД.Ч., Ж.Р. = ще съм трънясала
| БЪД.ПРЕД.ВР., 1Л., ЕД.Ч., СР.Р. = ще съм трънясало
| БЪД.ПРЕД.ВР., 1Л., МН.Ч. = ще сме трънясали
| БЪД.ПРЕД.ВР., 2Л., ЕД.Ч., М.Р. = ще си трънясал
| БЪД.ПРЕД.ВР., 2Л., ЕД.Ч., Ж.Р. = ще си трънясала
| БЪД.ПРЕД.ВР., 2Л., ЕД.Ч., СР.Р. = ще си трънясало
| БЪД.ПРЕД.ВР., 2Л., МН.Ч. = ще сте трънясали
| БЪД.ПРЕД.ВР., 3Л., ЕД.Ч., М.Р. = ще е трънясал
| БЪД.ПРЕД.ВР., 3Л., ЕД.Ч., Ж.Р. = ще е трънясала
| БЪД.ПРЕД.ВР., 3Л., ЕД.Ч., СР.Р. = ще е трънясало
| БЪД.ПРЕД.ВР., 3Л., МН.Ч. = ще са трънясали
| БЪД.ВР. В МИН., 1Л., ЕД.Ч. = щях да трънясам
| БЪД.ВР. В МИН., 1Л., МН.Ч. = щяхме да трънясаме
| БЪД.ВР. В МИН., 2Л., ЕД.Ч. = щеше да трънясаш
| БЪД.ВР. В МИН., 2Л., МН.Ч. = щяхте да трънясате
| БЪД.ВР. В МИН., 3Л., ЕД.Ч. = щеше да тръняса
| БЪД.ВР. В МИН., 3Л., МН.Ч. = щяха да трънясат
| БЪД.ПРЕД.ВР. В МИН., 1Л., ЕД.Ч., М.Р. = щях да съм трънясал
| БЪД.ПРЕД.ВР. В МИН., 1Л., ЕД.Ч., Ж.Р. = щях да съм трънясала
| БЪД.ПРЕД.ВР. В МИН., 1Л., ЕД.Ч., СР.Р. = щях да съм трънясало
| БЪД.ПРЕД.ВР. В МИН., 1Л., МН.Ч. = щяхме да сме трънясали
| БЪД.ПРЕД.ВР. В МИН., 2Л., ЕД.Ч., М.Р. = щеше да си трънясал
| БЪД.ПРЕД.ВР. В МИН., 2Л., ЕД.Ч., Ж.Р. = щеше да си трънясала
| БЪД.ПРЕД.ВР. В МИН., 2Л., ЕД.Ч., СР.Р. = щеше да си трънясало
| БЪД.ПРЕД.ВР. В МИН., 2Л., МН.Ч. = щяхте да сте трънясали
| БЪД.ПРЕД.ВР. В МИН., 3Л., ЕД.Ч., М.Р. = щеше да е трънясал
| БЪД.ПРЕД.ВР. В МИН., 3Л., ЕД.Ч., Ж.Р. = щеше да е трънясала
| БЪД.ПРЕД.ВР. В МИН., 3Л., ЕД.Ч., СР.Р. = щеше да е трънясало
| БЪД.ПРЕД.ВР. В МИН., 3Л., МН.Ч. = щяха да са трънясали
| ПР.НАКЛ., СЕГ.ВР., 1Л., ЕД.Ч., М.Р. = трънясал съм
| ПР.НАКЛ., СЕГ.ВР., 1Л., ЕД.Ч., Ж.Р. = трънясала съм
| ПР.НАКЛ., СЕГ.ВР., 1Л., ЕД.Ч., СР.Р. = трънясало съм
| ПР.НАКЛ., СЕГ.ВР., 1Л., МН.Ч. = трънясали сме
| ПР.НАКЛ., СЕГ.ВР., 2Л., ЕД.Ч., М.Р. = трънясал си
| ПР.НАКЛ., СЕГ.ВР., 2Л., ЕД.Ч., Ж.Р. = трънясала си
| ПР.НАКЛ., СЕГ.ВР., 2Л., ЕД.Ч., СР.Р. = трънясало си
| ПР.НАКЛ., СЕГ.ВР., 2Л., МН.Ч. = трънясали сте
| ПР.НАКЛ., СЕГ.ВР., 3Л., ЕД.Ч., М.Р. = трънясал (е)
| ПР.НАКЛ., СЕГ.ВР., 3Л., ЕД.Ч., Ж.Р. = трънясала (е)
| ПР.НАКЛ., СЕГ.ВР., 3Л., ЕД.Ч., СР.Р. = трънясало (е)
| ПР.НАКЛ., СЕГ.ВР., 3Л., МН.Ч. = трънясали (са)
| ПР.НАКЛ., МИН.СВ.ВР., 1Л., ЕД.Ч., М.Р. = трънясал съм
| ПР.НАКЛ., МИН.СВ.ВР., 1Л., ЕД.Ч., Ж.Р. = трънясала съм
| ПР.НАКЛ., МИН.СВ.ВР., 1Л., ЕД.Ч., СР.Р. = трънясало съм
| ПР.НАКЛ., МИН.СВ.ВР., 1Л., МН.Ч. = трънясали сме
| ПР.НАКЛ., МИН.СВ.ВР., 2Л., ЕД.Ч., М.Р. = трънясал си
| ПР.НАКЛ., МИН.СВ.ВР., 2Л., ЕД.Ч., Ж.Р. = трънясала си
| ПР.НАКЛ., МИН.СВ.ВР., 2Л., ЕД.Ч., СР.Р. = трънясало си
| ПР.НАКЛ., МИН.СВ.ВР., 2Л., МН.Ч. = трънясали сте
| ПР.НАКЛ., МИН.СВ.ВР., 3Л., ЕД.Ч., М.Р. = трънясал (е)
| ПР.НАКЛ., МИН.СВ.ВР., 3Л., ЕД.Ч., Ж.Р. = трънясала (е)
| ПР.НАКЛ., МИН.СВ.ВР., 3Л., ЕД.Ч., СР.Р. = трънясало (е)
| ПР.НАКЛ., МИН.СВ.ВР., 3Л., МН.Ч. = трънясали (са)
| ПР.НАКЛ., МИН.НЕОПР.ВР., 1Л., ЕД.Ч., М.Р. = бил съм трънясал
| ПР.НАКЛ., МИН.НЕОПР.ВР., 1Л., ЕД.Ч., Ж.Р. = била съм трънясала
| ПР.НАКЛ., МИН.НЕОПР.ВР., 1Л., ЕД.Ч., СР.Р. = било съм трънясало
| ПР.НАКЛ., МИН.НЕОПР.ВР., 1Л., МН.Ч. = били сме трънясали
| ПР.НАКЛ., МИН.НЕОПР.ВР., 2Л., ЕД.Ч., М.Р. = бил си трънясал
| ПР.НАКЛ., МИН.НЕОПР.ВР., 2Л., ЕД.Ч., Ж.Р. = била си трънясала
| ПР.НАКЛ., МИН.НЕОПР.ВР., 2Л., ЕД.Ч., СР.Р. = било си трънясало
| ПР.НАКЛ., МИН.НЕОПР.ВР., 2Л., МН.Ч. = били сте трънясали
| ПР.НАКЛ., МИН.НЕОПР.ВР., 3Л., ЕД.Ч., М.Р. = бил (е) трънясал
| ПР.НАКЛ., МИН.НЕОПР.ВР., 3Л., ЕД.Ч., Ж.Р. = била (е) трънясала
| ПР.НАКЛ., МИН.НЕОПР.ВР., 3Л., ЕД.Ч., СР.Р. = било (е) трънясало
| ПР.НАКЛ., МИН.НЕОПР.ВР., 3Л., МН.Ч. = били (са) трънясали
| ПР.НАКЛ., БЪД.ВР., 1Л., ЕД.Ч., М.Р. = щял съм да трънясам
| ПР.НАКЛ., БЪД.ВР., 1Л., ЕД.Ч., Ж.Р. = щяла съм да трънясам
| ПР.НАКЛ., БЪД.ВР., 1Л., ЕД.Ч., СР.Р. = щяло съм да трънясам
| ПР.НАКЛ., БЪД.ВР., 1Л., МН.Ч. = щели сме да трънясаме
| ПР.НАКЛ., БЪД.ВР., 2Л., ЕД.Ч., М.Р. = щял си да трънясаш
| ПР.НАКЛ., БЪД.ВР., 2Л., ЕД.Ч., Ж.Р. = щяла си да трънясаш
| ПР.НАКЛ., БЪД.ВР., 2Л., ЕД.Ч., СР.Р. = щяло си да трънясаш
| ПР.НАКЛ., БЪД.ВР., 2Л., МН.Ч. = щели сте да трънясате
| ПР.НАКЛ., БЪД.ВР., 3Л., ЕД.Ч., М.Р. = щял (е) да тръняса
| ПР.НАКЛ., БЪД.ВР., 3Л., ЕД.Ч., Ж.Р. = щяла (е) да тръняса
| ПР.НАКЛ., БЪД.ВР., 3Л., ЕД.Ч., СР.Р. = щяло (е) да тръняса
| ПР.НАКЛ., БЪД.ВР., 3Л., МН.Ч. = щели (са) да трънясат
| ПР.НАКЛ., БЪД.ПРЕД.ВР., 1Л., ЕД.Ч., М.Р. = щял съм да съм трънясал
| ПР.НАКЛ., БЪД.ПРЕД.ВР., 1Л., ЕД.Ч., Ж.Р. = щяла съм да съм трънясала
| ПР.НАКЛ., БЪД.ПРЕД.ВР., 1Л., ЕД.Ч., СР.Р. = щяло съм да съм трънясало
| ПР.НАКЛ., БЪД.ПРЕД.ВР., 1Л., МН.Ч. = щели сме да сме трънясали
| ПР.НАКЛ., БЪД.ПРЕД.ВР., 2Л., ЕД.Ч., М.Р. = щял си да си трънясал
| ПР.НАКЛ., БЪД.ПРЕД.ВР., 2Л., ЕД.Ч., Ж.Р. = щяла си да си трънясала
| ПР.НАКЛ., БЪД.ПРЕД.ВР., 2Л., ЕД.Ч., СР.Р. = щяло си да си трънясало
| ПР.НАКЛ., БЪД.ПРЕД.ВР., 2Л., МН.Ч. = щели сте да сте трънясали
| ПР.НАКЛ., БЪД.ПРЕД.ВР., 3Л., ЕД.Ч., М.Р. = щял (е) да е трънясал
| ПР.НАКЛ., БЪД.ПРЕД.ВР., 3Л., ЕД.Ч., Ж.Р. = щяла (е) да е трънясала
| ПР.НАКЛ., БЪД.ПРЕД.ВР., 3Л., ЕД.Ч., СР.Р. = щяло (е) да е трънясало
| ПР.НАКЛ., БЪД.ПРЕД.ВР., 3Л., МН.Ч. = щели (са) да са трънясали
| УСЛОВНО НАКЛОНЕНИЕ, 1Л., ЕД.Ч., М.Р. = бих трънясал
| УСЛОВНО НАКЛОНЕНИЕ, 1Л., ЕД.Ч., Ж.Р. = бих трънясала
| УСЛОВНО НАКЛОНЕНИЕ, 1Л., ЕД.Ч., СР.Р. = бих трънясало
| УСЛОВНО НАКЛОНЕНИЕ, 1Л., МН.Ч. = бихме трънясали
| УСЛОВНО НАКЛОНЕНИЕ, 2Л., ЕД.Ч., М.Р. = би трънясал
| УСЛОВНО НАКЛОНЕНИЕ, 2Л., ЕД.Ч., Ж.Р. = би трънясала
| УСЛОВНО НАКЛОНЕНИЕ, 2Л., ЕД.Ч., СР.Р. = би трънясало
| УСЛОВНО НАКЛОНЕНИЕ, 2Л., МН.Ч. = бихте трънясали
| УСЛОВНО НАКЛОНЕНИЕ, 3Л., ЕД.Ч., М.Р. = би трънясал
| УСЛОВНО НАКЛОНЕНИЕ, 3Л., ЕД.Ч., Ж.Р. = би трънясала
| УСЛОВНО НАКЛОНЕНИЕ, 3Л., ЕД.Ч., СР.Р. = би трънясало
| УСЛОВНО НАКЛОНЕНИЕ, 3Л., МН.Ч. = биха трънясали
| ПОВЕЛИТЕЛНО НАКЛОНЕНИЕ, ЕД.Ч. = тръ·ня·сай
| ПОВЕЛИТЕЛНО НАКЛОНЕНИЕ, МН.Ч. = тръ·ня·сай·те
| МИН.СТРАД.ПРИЧ. М.Р. = тръ·ня·сан
| МИН.СТРАД.ПРИЧ. М.Р. НЕПЪЛЕН ЧЛЕН = тръ·ня·са·ния
| МИН.СТРАД.ПРИЧ. М.Р. ПЪЛЕН ЧЛЕН = тръ·ня·са·ни·ят
| МИН.СТРАД.ПРИЧ. Ж.Р. = тръ·ня·са·на
| МИН.СТРАД.ПРИЧ. Ж.Р. ЧЛЕН = тръ·ня·са·на·та
| МИН.СТРАД.ПРИЧ. СР.Р. = тръ·ня·са·но
| МИН.СТРАД.ПРИЧ. СР.Р. ЧЛЕН = тръ·ня·са·но·то
| МИН.СТРАД.ПРИЧ. МН.Ч. = тръ·ня·са·ни
| МИН.СТРАД.ПРИЧ. МН.Ч. ЧЛЕН = тръ·ня·са·ни·те
| МИН.ДЕЯТ.СВ.ПРИЧ. М.Р. = тръ·ня·сал
| МИН.ДЕЯТ.СВ.ПРИЧ. М.Р. НЕПЪЛЕН ЧЛЕН = тръ·ня·са·лия
| МИН.ДЕЯТ.СВ.ПРИЧ. М.Р. ПЪЛЕН ЧЛЕН = тръ·ня·са·ли·ят
| МИН.ДЕЯТ.СВ.ПРИЧ. Ж.Р. = тръ·ня·са·ла
| МИН.ДЕЯТ.СВ.ПРИЧ. Ж.Р. ЧЛЕН = тръ·ня·са·ла·та
| МИН.ДЕЯТ.СВ.ПРИЧ. СР.Р. = тръ·ня·са·ло
| МИН.ДЕЯТ.СВ.ПРИЧ. СР.Р. ЧЛЕН = тръ·ня·са·ло·то
| МИН.ДЕЯТ.СВ.ПРИЧ. МН.Ч. = тръ·ня·са·ли
| МИН.ДЕЯТ.СВ.ПРИЧ. МН.Ч. ЧЛЕН = тръ·ня·са·ли·те
| МИН.ДЕЯТ.НЕСВ.ПРИЧ. М.Р. = тръ·ня·сал
| МИН.ДЕЯТ.НЕСВ.ПРИЧ. М.Р. НЕПЪЛЕН ЧЛЕН = тръ·ня·са·лия
| МИН.ДЕЯТ.НЕСВ.ПРИЧ. М.Р. ПЪЛЕН ЧЛЕН = тръ·ня·са·ли·ят
| МИН.ДЕЯТ.НЕСВ.ПРИЧ. Ж.Р. = тръ·ня·са·ла
| МИН.ДЕЯТ.НЕСВ.ПРИЧ. Ж.Р. ЧЛЕН = тръ·ня·са·ла·та
| МИН.ДЕЯТ.НЕСВ.ПРИЧ. СР.Р. = тръ·ня·са·ло
| МИН.ДЕЯТ.НЕСВ.ПРИЧ. СР.Р. ЧЛЕН = тръ·ня·са·ло·то
| МИН.ДЕЯТ.НЕСВ.ПРИЧ. МН.Ч. = тръ·ня·са·ли
| МИН.ДЕЯТ.НЕСВ.ПРИЧ. МН.Ч. ЧЛЕН = тръ·ня·са·ли·те
| СЕГ.ДЕЯТ.ПРИЧ. М.Р. = тръ·ня·сащ
| СЕГ.ДЕЯТ.ПРИЧ. М.Р. НЕПЪЛЕН ЧЛЕН = тръ·ня·са·щия
| СЕГ.ДЕЯТ.ПРИЧ. М.Р. ПЪЛЕН ЧЛЕН = тръ·ня·са·щи·ят
| СЕГ.ДЕЯТ.ПРИЧ. Ж.Р. = тръ·ня·са·ща
| СЕГ.ДЕЯТ.ПРИЧ. Ж.Р. ЧЛЕН = тръ·ня·са·ща·та
| СЕГ.ДЕЯТ.ПРИЧ. СР.Р. = тръ·ня·са·що
| СЕГ.ДЕЯТ.ПРИЧ. СР.Р. ЧЛЕН = тръ·ня·са·що·то
| СЕГ.ДЕЯТ.ПРИЧ. МН.Ч. = тръ·ня·са·щи
| СЕГ.ДЕЯТ.ПРИЧ. МН.Ч. ЧЛЕН = тръ·ня·са·щи·те
| ДЕЕПРИЧАСТИЕ = тръ·ня·сай·ки
| СКРИТИ ПРЕПРАТКИ = 
[[трънясам]],
[[трънясаш]],
[[тръняса]],
[[трънясаме]],
[[трънясате]],
[[трънясат]],
[[трънясах]],
[[трънясахме]],
[[трънясахте]],
[[трънясаха]],
[[трънясаше]],
[[трънясай]],
[[трънясайте]],
[[трънясал]],
[[трънясалия]],
[[трънясалият]],
[[трънясала]],
[[трънясалата]],
[[трънясало]],
[[трънясалото]],
[[трънясали]],
[[трънясалите]],
[[трънясан]],
[[трънясания]],
[[трънясаният]],
[[трънясана]],
[[трънясаната]],
[[трънясано]],
[[трънясаното]],
[[трънясани]],
[[трънясаните]],
[[трънясащ]],
[[трънясащия]],
[[трънясащият]],
[[трънясаща]],
[[трънясащата]],
[[трънясащо]],
[[трънясащото]],
[[трънясащи]],
[[трънясащите]],
[[трънясайки]],
[[трънясал съм]],
[[трънясала съм]],
[[трънясало съм]],
[[трънясали сме]],
[[трънясал си]],
[[трънясала си]],
[[трънясало си]],
[[трънясали сте]],
[[трънясал е]],
[[трънясала е]],
[[трънясало е]],
[[трънясали са]],
[[бях трънясал]],
[[бях трънясала]],
[[бях трънясало]],
[[бяхме трънясали]],
[[беше трънясал]],
[[беше трънясала]],
[[беше трънясало]],
[[бяхте трънясали]],
[[бяха трънясали]],
[[ще трънясам]],
[[ще трънясаме]],
[[ще трънясаш]],
[[ще трънясате]],
[[ще тръняса]],
[[ще трънясат]],
[[ще съм трънясал]],
[[ще съм трънясала]],
[[ще съм трънясало]],
[[ще сме трънясали]],
[[ще си трънясал]],
[[ще си трънясала]],
[[ще си трънясало]],
[[ще сте трънясали]],
[[ще е трънясал]],
[[ще е трънясала]],
[[ще е трънясало]],
[[ще са трънясали]],
[[щях да трънясам]],
[[щяхме да трънясаме]],
[[щеше да трънясаш]],
[[щяхте да трънясате]],
[[щеше да тръняса]],
[[щяха да трънясат]],
[[щях да съм трънясал]],
[[щях да съм трънясала]],
[[щях да съм трънясало]],
[[щяхме да сме трънясали]],
[[щеше да си трънясал]],
[[щеше да си трънясала]],
[[щеше да си трънясало]],
[[щяхте да сте трънясали]],
[[щеше да е трънясал]],
[[щеше да е трънясала]],
[[щеше да е трънясало]],
[[щяха да са трънясали]],
[[бил съм трънясал]],
[[била съм трънясала]],
[[било съм трънясало]],
[[били сме трънясали]],
[[бил си трънясал]],
[[била си трънясала]],
[[било си трънясало]],
[[били сте трънясали]],
[[бил е трънясал]],
[[била е трънясала]],
[[било е трънясало]],
[[били са трънясали]],
[[щял съм да трънясам]],
[[щяла съм да трънясам]],
[[щяло съм да трънясам]],
[[щели сме да трънясаме]],
[[щял си да трънясаш]],
[[щяла си да трънясаш]],
[[щяло си да трънясаш]],
[[щели сте да трънясате]],
[[щял да тръняса]],
[[щяла да тръняса]],
[[щяло да тръняса]],
[[щели да трънясат]],
[[щял е да тръняса]],
[[щяла е да тръняса]],
[[щяло е да тръняса]],
[[щели са да трънясат]],
[[щял съм да съм трънясал]],
[[щяла съм да съм трънясала]],
[[щяло съм да съм трънясало]],
[[щели сме да сме трънясали]],
[[щял си да си трънясал]],
[[щяла си да си трънясала]],
[[щяло си да си трънясало]],
[[щели сте да сте трънясали]],
[[щял да е трънясал]],
[[щяла да е трънясала]],
[[щяло да е трънясало]],
[[щели да са трънясали]],
[[щял е да е трънясал]],
[[щяла е да е трънясала]],
[[щяло е да е трънясало]],
[[щели са да са трънясали]],
[[бих трънясал]],
[[бих трънясала]],
[[бих трънясало]],
[[бихме трънясали]],
[[би трънясал]],
[[би трънясала]],
[[би трънясало]],
[[бихте трънясали]],
[[биха трънясали]],
}}</text>
      <sha1>p7wr9qlr74f3a0no3ul4kg1bkdrho59</sha1>
    </revision>
  </page>
  <page>
    <title>Шаблон:Словоформи/трънясвам</title>
    <ns>10</ns>
    <id>564853</id>
    <revision>
      <id>596833</id>
      <timestamp>2005-05-12T09:54:30Z</timestamp>
      <contributor>
        <username>Bgbot</username>
        <id>83</id>
      </contributor>
      <comment>Борислав: Шаблон със словоформи</comment>
      <model>wikitext</model>
      <format>text/x-wiki</format>
      <text bytes="21272" xml:space="preserve">{{Шаблон:Словоформи/Глагол|
  ОСНОВНА ФОРМА = трънясвам
| СЕГ.ВР., 1Л., ЕД.Ч. = тръ·няс·вам
| СЕГ.ВР., 1Л., МН.Ч. = тръ·няс·ва·ме
| СЕГ.ВР., 2Л., ЕД.Ч. = тръ·няс·ваш
| СЕГ.ВР., 2Л., МН.Ч. = тръ·няс·ва·те
| СЕГ.ВР., 3Л., ЕД.Ч. = тръ·няс·ва
| СЕГ.ВР., 3Л., МН.Ч. = тръ·няс·ват
| МИН.СВ.ВР., 1Л., ЕД.Ч. = тръ·няс·вах
| МИН.СВ.ВР., 1Л., МН.Ч. = тръ·няс·вах·ме
| МИН.СВ.ВР., 2Л., ЕД.Ч. = тръ·няс·ва
| МИН.СВ.ВР., 2Л., МН.Ч. = тръ·няс·вах·те
| МИН.СВ.ВР., 3Л., ЕД.Ч. = тръ·няс·ва
| МИН.СВ.ВР., 3Л., МН.Ч. = тръ·няс·ва·ха
| МИН.НЕСВ.ВР., 1Л., ЕД.Ч. = тръ·няс·вах
| МИН.НЕСВ.ВР., 1Л., МН.Ч. = тръ·няс·вах·ме
| МИН.НЕСВ.ВР., 2Л., ЕД.Ч. = тръ·няс·ва·ше
| МИН.НЕСВ.ВР., 2Л., МН.Ч. = тръ·няс·вах·те
| МИН.НЕСВ.ВР., 3Л., ЕД.Ч. = тръ·няс·ва·ше
| МИН.НЕСВ.ВР., 3Л., МН.Ч. = тръ·няс·ва·ха
| МИН.НЕОПР.ВР., 1Л., ЕД.Ч., М.Р. = трънясвал съм
| МИН.НЕОПР.ВР., 1Л., ЕД.Ч., Ж.Р. = трънясвала съм
| МИН.НЕОПР.ВР., 1Л., ЕД.Ч., СР.Р. = трънясвало съм
| МИН.НЕОПР.ВР., 1Л., МН.Ч. = трънясвали сме
| МИН.НЕОПР.ВР., 2Л., ЕД.Ч., М.Р. = трънясвал си
| МИН.НЕОПР.ВР., 2Л., ЕД.Ч., Ж.Р. = трънясвала си
| МИН.НЕОПР.ВР., 2Л., ЕД.Ч., СР.Р. = трънясвало си
| МИН.НЕОПР.ВР., 2Л., МН.Ч. = трънясвали сте
| МИН.НЕОПР.ВР., 3Л., ЕД.Ч., М.Р. = трънясвал е
| МИН.НЕОПР.ВР., 3Л., ЕД.Ч., Ж.Р. = трънясвала е
| МИН.НЕОПР.ВР., 3Л., ЕД.Ч., СР.Р. = трънясвало е
| МИН.НЕОПР.ВР., 3Л., МН.Ч. = трънясвали са
| МИН.ПРЕД.ВР., 1Л., ЕД.Ч., М.Р. = бях трънясвал
| МИН.ПРЕД.ВР., 1Л., ЕД.Ч., Ж.Р. = бях трънясвала
| МИН.ПРЕД.ВР., 1Л., ЕД.Ч., СР.Р. = бях трънясвало
| МИН.ПРЕД.ВР., 1Л., МН.Ч. = бяхме трънясвали
| МИН.ПРЕД.ВР., 2Л., ЕД.Ч., М.Р. = беше трънясвал
| МИН.ПРЕД.ВР., 2Л., ЕД.Ч., Ж.Р. = беше трънясвала
| МИН.ПРЕД.ВР., 2Л., ЕД.Ч., СР.Р. = беше трънясвало
| МИН.ПРЕД.ВР., 2Л., МН.Ч. = бяхте трънясвали
| МИН.ПРЕД.ВР., 3Л., ЕД.Ч., М.Р. = беше трънясвал
| МИН.ПРЕД.ВР., 3Л., ЕД.Ч., Ж.Р. = беше трънясвала
| МИН.ПРЕД.ВР., 3Л., ЕД.Ч., СР.Р. = беше трънясвало
| МИН.ПРЕД.ВР., 3Л., МН.Ч. = бяха трънясвали
| БЪД.ВР., 1Л., ЕД.Ч. = ще трънясвам
| БЪД.ВР., 1Л., МН.Ч. = ще трънясваме
| БЪД.ВР., 2Л., ЕД.Ч. = ще трънясваш
| БЪД.ВР., 2Л., МН.Ч. = ще трънясвате
| БЪД.ВР., 3Л., ЕД.Ч. = ще трънясва
| БЪД.ВР., 3Л., МН.Ч. = ще трънясват
| БЪД.ПРЕД.ВР., 1Л., ЕД.Ч., М.Р. = ще съм трънясвал
| БЪД.ПРЕД.ВР., 1Л., ЕД.Ч., Ж.Р. = ще съм трънясвала
| БЪД.ПРЕД.ВР., 1Л., ЕД.Ч., СР.Р. = ще съм трънясвало
| БЪД.ПРЕД.ВР., 1Л., МН.Ч. = ще сме трънясвали
| БЪД.ПРЕД.ВР., 2Л., ЕД.Ч., М.Р. = ще си трънясвал
| БЪД.ПРЕД.ВР., 2Л., ЕД.Ч., Ж.Р. = ще си трънясвала
| БЪД.ПРЕД.ВР., 2Л., ЕД.Ч., СР.Р. = ще си трънясвало
| БЪД.ПРЕД.ВР., 2Л., МН.Ч. = ще сте трънясвали
| БЪД.ПРЕД.ВР., 3Л., ЕД.Ч., М.Р. = ще е трънясвал
| БЪД.ПРЕД.ВР., 3Л., ЕД.Ч., Ж.Р. = ще е трънясвала
| БЪД.ПРЕД.ВР., 3Л., ЕД.Ч., СР.Р. = ще е трънясвало
| БЪД.ПРЕД.ВР., 3Л., МН.Ч. = ще са трънясвали
| БЪД.ВР. В МИН., 1Л., ЕД.Ч. = щях да трънясвам
| БЪД.ВР. В МИН., 1Л., МН.Ч. = щяхме да трънясваме
| БЪД.ВР. В МИН., 2Л., ЕД.Ч. = щеше да трънясваш
| БЪД.ВР. В МИН., 2Л., МН.Ч. = щяхте да трънясвате
| БЪД.ВР. В МИН., 3Л., ЕД.Ч. = щеше да трънясва
| БЪД.ВР. В МИН., 3Л., МН.Ч. = щяха да трънясват
| БЪД.ПРЕД.ВР. В МИН., 1Л., ЕД.Ч., М.Р. = щях да съм трънясвал
| БЪД.ПРЕД.ВР. В МИН., 1Л., ЕД.Ч., Ж.Р. = щях да съм трънясвала
| БЪД.ПРЕД.ВР. В МИН., 1Л., ЕД.Ч., СР.Р. = щях да съм трънясвало
| БЪД.ПРЕД.ВР. В МИН., 1Л., МН.Ч. = щяхме да сме трънясвали
| БЪД.ПРЕД.ВР. В МИН., 2Л., ЕД.Ч., М.Р. = щеше да си трънясвал
| БЪД.ПРЕД.ВР. В МИН., 2Л., ЕД.Ч., Ж.Р. = щеше да си трънясвала
| БЪД.ПРЕД.ВР. В МИН., 2Л., ЕД.Ч., СР.Р. = щеше да си трънясвало
| БЪД.ПРЕД.ВР. В МИН., 2Л., МН.Ч. = щяхте да сте трънясвали
| БЪД.ПРЕД.ВР. В МИН., 3Л., ЕД.Ч., М.Р. = щеше да е трънясвал
| БЪД.ПРЕД.ВР. В МИН., 3Л., ЕД.Ч., Ж.Р. = щеше да е трънясвала
| БЪД.ПРЕД.ВР. В МИН., 3Л., ЕД.Ч., СР.Р. = щеше да е трънясвало
| БЪД.ПРЕД.ВР. В МИН., 3Л., МН.Ч. = щяха да са трънясвали
| ПР.НАКЛ., СЕГ.ВР., 1Л., ЕД.Ч., М.Р. = трънясвал съм
| ПР.НАКЛ., СЕГ.ВР., 1Л., ЕД.Ч., Ж.Р. = трънясвала съм
| ПР.НАКЛ., СЕГ.ВР., 1Л., ЕД.Ч., СР.Р. = трънясвало съм
| ПР.НАКЛ., СЕГ.ВР., 1Л., МН.Ч. = трънясвали сме
| ПР.НАКЛ., СЕГ.ВР., 2Л., ЕД.Ч., М.Р. = трънясвал си
| ПР.НАКЛ., СЕГ.ВР., 2Л., ЕД.Ч., Ж.Р. = трънясвала си
| ПР.НАКЛ., СЕГ.ВР., 2Л., ЕД.Ч., СР.Р. = трънясвало си
| ПР.НАКЛ., СЕГ.ВР., 2Л., МН.Ч. = трънясвали сте
| ПР.НАКЛ., СЕГ.ВР., 3Л., ЕД.Ч., М.Р. = трънясвал (е)
| ПР.НАКЛ., СЕГ.ВР., 3Л., ЕД.Ч., Ж.Р. = трънясвала (е)
| ПР.НАКЛ., СЕГ.ВР., 3Л., ЕД.Ч., СР.Р. = трънясвало (е)
| ПР.НАКЛ., СЕГ.ВР., 3Л., МН.Ч. = трънясвали (са)
| ПР.НАКЛ., МИН.СВ.ВР., 1Л., ЕД.Ч., М.Р. = трънясвал съм
| ПР.НАКЛ., МИН.СВ.ВР., 1Л., ЕД.Ч., Ж.Р. = трънясвала съм
| ПР.НАКЛ., МИН.СВ.ВР., 1Л., ЕД.Ч., СР.Р. = трънясвало съм
| ПР.НАКЛ., МИН.СВ.ВР., 1Л., МН.Ч. = трънясвали сме
| ПР.НАКЛ., МИН.СВ.ВР., 2Л., ЕД.Ч., М.Р. = трънясвал си
| ПР.НАКЛ., МИН.СВ.ВР., 2Л., ЕД.Ч., Ж.Р. = трънясвала си
| ПР.НАКЛ., МИН.СВ.ВР., 2Л., ЕД.Ч., СР.Р. = трънясвало си
| ПР.НАКЛ., МИН.СВ.ВР., 2Л., МН.Ч. = трънясвали сте
| ПР.НАКЛ., МИН.СВ.ВР., 3Л., ЕД.Ч., М.Р. = трънясвал (е)
| ПР.НАКЛ., МИН.СВ.ВР., 3Л., ЕД.Ч., Ж.Р. = трънясвала (е)
| ПР.НАКЛ., МИН.СВ.ВР., 3Л., ЕД.Ч., СР.Р. = трънясвало (е)
| ПР.НАКЛ., МИН.СВ.ВР., 3Л., МН.Ч. = трънясвали (са)
| ПР.НАКЛ., МИН.НЕОПР.ВР., 1Л., ЕД.Ч., М.Р. = бил съм трънясвал
| ПР.НАКЛ., МИН.НЕОПР.ВР., 1Л., ЕД.Ч., Ж.Р. = била съм трънясвала
| ПР.НАКЛ., МИН.НЕОПР.ВР., 1Л., ЕД.Ч., СР.Р. = било съм трънясвало
| ПР.НАКЛ., МИН.НЕОПР.ВР., 1Л., МН.Ч. = били сме трънясвали
| ПР.НАКЛ., МИН.НЕОПР.ВР., 2Л., ЕД.Ч., М.Р. = бил си трънясвал
| ПР.НАКЛ., МИН.НЕОПР.ВР., 2Л., ЕД.Ч., Ж.Р. = била си трънясвала
| ПР.НАКЛ., МИН.НЕОПР.ВР., 2Л., ЕД.Ч., СР.Р. = било си трънясвало
| ПР.НАКЛ., МИН.НЕОПР.ВР., 2Л., МН.Ч. = били сте трънясвали
| ПР.НАКЛ., МИН.НЕОПР.ВР., 3Л., ЕД.Ч., М.Р. = бил (е) трънясвал
| ПР.НАКЛ., МИН.НЕОПР.ВР., 3Л., ЕД.Ч., Ж.Р. = била (е) трънясвала
| ПР.НАКЛ., МИН.НЕОПР.ВР., 3Л., ЕД.Ч., СР.Р. = било (е) трънясвало
| ПР.НАКЛ., МИН.НЕОПР.ВР., 3Л., МН.Ч. = били (са) трънясвали
| ПР.НАКЛ., БЪД.ВР., 1Л., ЕД.Ч., М.Р. = щял съм да трънясвам
| ПР.НАКЛ., БЪД.ВР., 1Л., ЕД.Ч., Ж.Р. = щяла съм да трънясвам
| ПР.НАКЛ., БЪД.ВР., 1Л., ЕД.Ч., СР.Р. = щяло съм да трънясвам
| ПР.НАКЛ., БЪД.ВР., 1Л., МН.Ч. = щели сме да трънясваме
| ПР.НАКЛ., БЪД.ВР., 2Л., ЕД.Ч., М.Р. = щял си да трънясваш
| ПР.НАКЛ., БЪД.ВР., 2Л., ЕД.Ч., Ж.Р. = щяла си да трънясваш
| ПР.НАКЛ., БЪД.ВР., 2Л., ЕД.Ч., СР.Р. = щяло си да трънясваш
| ПР.НАКЛ., БЪД.ВР., 2Л., МН.Ч. = щели сте да трънясвате
| ПР.НАКЛ., БЪД.ВР., 3Л., ЕД.Ч., М.Р. = щял (е) да трънясва
| ПР.НАКЛ., БЪД.ВР., 3Л., ЕД.Ч., Ж.Р. = щяла (е) да трънясва
| ПР.НАКЛ., БЪД.ВР., 3Л., ЕД.Ч., СР.Р. = щяло (е) да трънясва
| ПР.НАКЛ., БЪД.ВР., 3Л., МН.Ч. = щели (са) да трънясват
| ПР.НАКЛ., БЪД.ПРЕД.ВР., 1Л., ЕД.Ч., М.Р. = щял съм да съм трънясвал
| ПР.НАКЛ., БЪД.ПРЕД.ВР., 1Л., ЕД.Ч., Ж.Р. = щяла съм да съм трънясвала
| ПР.НАКЛ., БЪД.ПРЕД.ВР., 1Л., ЕД.Ч., СР.Р. = щяло съм да съм трънясвало
| ПР.НАКЛ., БЪД.ПРЕД.ВР., 1Л., МН.Ч. = щели сме да сме трънясвали
| ПР.НАКЛ., БЪД.ПРЕД.ВР., 2Л., ЕД.Ч., М.Р. = щял си да си трънясвал
| ПР.НАКЛ., БЪД.ПРЕД.ВР., 2Л., ЕД.Ч., Ж.Р. = щяла си да си трънясвала
| ПР.НАКЛ., БЪД.ПРЕД.ВР., 2Л., ЕД.Ч., СР.Р. = щяло си да си трънясвало
| ПР.НАКЛ., БЪД.ПРЕД.ВР., 2Л., МН.Ч. = щели сте да сте трънясвали
| ПР.НАКЛ., БЪД.ПРЕД.ВР., 3Л., ЕД.Ч., М.Р. = щял (е) да е трънясвал
| ПР.НАКЛ., БЪД.ПРЕД.ВР., 3Л., ЕД.Ч., Ж.Р. = щяла (е) да е трънясвала
| ПР.НАКЛ., БЪД.ПРЕД.ВР., 3Л., ЕД.Ч., СР.Р. = щяло (е) да е трънясвало
| ПР.НАКЛ., БЪД.ПРЕД.ВР., 3Л., МН.Ч. = щели (са) да са трънясвали
| УСЛОВНО НАКЛОНЕНИЕ, 1Л., ЕД.Ч., М.Р. = бих трънясвал
| УСЛОВНО НАКЛОНЕНИЕ, 1Л., ЕД.Ч., Ж.Р. = бих трънясвала
| УСЛОВНО НАКЛОНЕНИЕ, 1Л., ЕД.Ч., СР.Р. = бих трънясвало
| УСЛОВНО НАКЛОНЕНИЕ, 1Л., МН.Ч. = бихме трънясвали
| УСЛОВНО НАКЛОНЕНИЕ, 2Л., ЕД.Ч., М.Р. = би трънясвал
| УСЛОВНО НАКЛОНЕНИЕ, 2Л., ЕД.Ч., Ж.Р. = би трънясвала
| УСЛОВНО НАКЛОНЕНИЕ, 2Л., ЕД.Ч., СР.Р. = би трънясвало
| УСЛОВНО НАКЛОНЕНИЕ, 2Л., МН.Ч. = бихте трънясвали
| УСЛОВНО НАКЛОНЕНИЕ, 3Л., ЕД.Ч., М.Р. = би трънясвал
| УСЛОВНО НАКЛОНЕНИЕ, 3Л., ЕД.Ч., Ж.Р. = би трънясвала
| УСЛОВНО НАКЛОНЕНИЕ, 3Л., ЕД.Ч., СР.Р. = би трънясвало
| УСЛОВНО НАКЛОНЕНИЕ, 3Л., МН.Ч. = биха трънясвали
| ПОВЕЛИТЕЛНО НАКЛОНЕНИЕ, ЕД.Ч. = тръ·няс·вай
| ПОВЕЛИТЕЛНО НАКЛОНЕНИЕ, МН.Ч. = тръ·няс·вай·те
| МИН.СТРАД.ПРИЧ. М.Р. = тръ·няс·ван
| МИН.СТРАД.ПРИЧ. М.Р. НЕПЪЛЕН ЧЛЕН = тръ·няс·ва·ния
| МИН.СТРАД.ПРИЧ. М.Р. ПЪЛЕН ЧЛЕН = тръ·няс·ва·ни·ят
| МИН.СТРАД.ПРИЧ. Ж.Р. = тръ·няс·ва·на
| МИН.СТРАД.ПРИЧ. Ж.Р. ЧЛЕН = тръ·няс·ва·на·та
| МИН.СТРАД.ПРИЧ. СР.Р. = тръ·няс·ва·но
| МИН.СТРАД.ПРИЧ. СР.Р. ЧЛЕН = тръ·няс·ва·но·то
| МИН.СТРАД.ПРИЧ. МН.Ч. = тръ·няс·ва·ни
| МИН.СТРАД.ПРИЧ. МН.Ч. ЧЛЕН = тръ·няс·ва·ни·те
| МИН.ДЕЯТ.СВ.ПРИЧ. М.Р. = тръ·няс·вал
| МИН.ДЕЯТ.СВ.ПРИЧ. М.Р. НЕПЪЛЕН ЧЛЕН = тръ·няс·ва·лия
| МИН.ДЕЯТ.СВ.ПРИЧ. М.Р. ПЪЛЕН ЧЛЕН = тръ·няс·ва·ли·ят
| МИН.ДЕЯТ.СВ.ПРИЧ. Ж.Р. = тръ·няс·ва·ла
| МИН.ДЕЯТ.СВ.ПРИЧ. Ж.Р. ЧЛЕН = тръ·няс·ва·ла·та
| МИН.ДЕЯТ.СВ.ПРИЧ. СР.Р. = тръ·няс·ва·ло
| МИН.ДЕЯТ.СВ.ПРИЧ. СР.Р. ЧЛЕН = тръ·няс·ва·ло·то
| МИН.ДЕЯТ.СВ.ПРИЧ. МН.Ч. = тръ·няс·ва·ли
| МИН.ДЕЯТ.СВ.ПРИЧ. МН.Ч. ЧЛЕН = тръ·няс·ва·ли·те
| МИН.ДЕЯТ.НЕСВ.ПРИЧ. М.Р. = тръ·няс·вал
| МИН.ДЕЯТ.НЕСВ.ПРИЧ. М.Р. НЕПЪЛЕН ЧЛЕН = тръ·няс·ва·лия
| МИН.ДЕЯТ.НЕСВ.ПРИЧ. М.Р. ПЪЛЕН ЧЛЕН = тръ·няс·ва·ли·ят
| МИН.ДЕЯТ.НЕСВ.ПРИЧ. Ж.Р. = тръ·няс·ва·ла
| МИН.ДЕЯТ.НЕСВ.ПРИЧ. Ж.Р. ЧЛЕН = тръ·няс·ва·ла·та
| МИН.ДЕЯТ.НЕСВ.ПРИЧ. СР.Р. = тръ·няс·ва·ло
| МИН.ДЕЯТ.НЕСВ.ПРИЧ. СР.Р. ЧЛЕН = тръ·няс·ва·ло·то
| МИН.ДЕЯТ.НЕСВ.ПРИЧ. МН.Ч. = тръ·няс·ва·ли
| МИН.ДЕЯТ.НЕСВ.ПРИЧ. МН.Ч. ЧЛЕН = тръ·няс·ва·ли·те
| СЕГ.ДЕЯТ.ПРИЧ. М.Р. = тръ·няс·ващ
| СЕГ.ДЕЯТ.ПРИЧ. М.Р. НЕПЪЛЕН ЧЛЕН = тръ·няс·ва·щия
| СЕГ.ДЕЯТ.ПРИЧ. М.Р. ПЪЛЕН ЧЛЕН = тръ·няс·ва·щи·ят
| СЕГ.ДЕЯТ.ПРИЧ. Ж.Р. = тръ·няс·ва·ща
| СЕГ.ДЕЯТ.ПРИЧ. Ж.Р. ЧЛЕН = тръ·няс·ва·ща·та
| СЕГ.ДЕЯТ.ПРИЧ. СР.Р. = тръ·няс·ва·що
| СЕГ.ДЕЯТ.ПРИЧ. СР.Р. ЧЛЕН = тръ·няс·ва·що·то
| СЕГ.ДЕЯТ.ПРИЧ. МН.Ч. = тръ·няс·ва·щи
| СЕГ.ДЕЯТ.ПРИЧ. МН.Ч. ЧЛЕН = тръ·няс·ва·щи·те
| ДЕЕПРИЧАСТИЕ = тръ·няс·вай·ки
| СКРИТИ ПРЕПРАТКИ = 
[[трънясвам]],
[[трънясваш]],
[[трънясва]],
[[трънясваме]],
[[трънясвате]],
[[трънясват]],
[[трънясвах]],
[[трънясвахме]],
[[трънясвахте]],
[[трънясваха]],
[[трънясваше]],
[[трънясвай]],
[[трънясвайте]],
[[трънясвал]],
[[трънясвалия]],
[[трънясвалият]],
[[трънясвала]],
[[трънясвалата]],
[[трънясвало]],
[[трънясвалото]],
[[трънясвали]],
[[трънясвалите]],
[[трънясван]],
[[трънясвания]],
[[трънясваният]],
[[трънясвана]],
[[трънясваната]],
[[трънясвано]],
[[трънясваното]],
[[трънясвани]],
[[трънясваните]],
[[трънясващ]],
[[трънясващия]],
[[трънясващият]],
[[трънясваща]],
[[трънясващата]],
[[трънясващо]],
[[трънясващото]],
[[трънясващи]],
[[трънясващите]],
[[трънясвайки]],
[[трънясвал съм]],
[[трънясвала съм]],
[[трънясвало съм]],
[[трънясвали сме]],
[[трънясвал си]],
[[трънясвала си]],
[[трънясвало си]],
[[трънясвали сте]],
[[трънясвал е]],
[[трънясвала е]],
[[трънясвало е]],
[[трънясвали са]],
[[бях трънясвал]],
[[бях трънясвала]],
[[бях трънясвало]],
[[бяхме трънясвали]],
[[беше трънясвал]],
[[беше трънясвала]],
[[беше трънясвало]],
[[бяхте трънясвали]],
[[бяха трънясвали]],
[[ще трънясвам]],
[[ще трънясваме]],
[[ще трънясваш]],
[[ще трънясвате]],
[[ще трънясва]],
[[ще трънясват]],
[[ще съм трънясвал]],
[[ще съм трънясвала]],
[[ще съм трънясвало]],
[[ще сме трънясвали]],
[[ще си трънясвал]],
[[ще си трънясвала]],
[[ще си трънясвало]],
[[ще сте трънясвали]],
[[ще е трънясвал]],
[[ще е трънясвала]],
[[ще е трънясвало]],
[[ще са трънясвали]],
[[щях да трънясвам]],
[[щяхме да трънясваме]],
[[щеше да трънясваш]],
[[щяхте да трънясвате]],
[[щеше да трънясва]],
[[щяха да трънясват]],
[[щях да съм трънясвал]],
[[щях да съм трънясвала]],
[[щях да съм трънясвало]],
[[щяхме да сме трънясвали]],
[[щеше да си трънясвал]],
[[щеше да си трънясвала]],
[[щеше да си трънясвало]],
[[щяхте да сте трънясвали]],
[[щеше да е трънясвал]],
[[щеше да е трънясвала]],
[[щеше да е трънясвало]],
[[щяха да са трънясвали]],
[[бил съм трънясвал]],
[[била съм трънясвала]],
[[било съм трънясвало]],
[[били сме трънясвали]],
[[бил си трънясвал]],
[[била си трънясвала]],
[[било си трънясвало]],
[[били сте трънясвали]],
[[бил е трънясвал]],
[[била е трънясвала]],
[[било е трънясвало]],
[[били са трънясвали]],
[[щял съм да трънясвам]],
[[щяла съм да трънясвам]],
[[щяло съм да трънясвам]],
[[щели сме да трънясваме]],
[[щял си да трънясваш]],
[[щяла си да трънясваш]],
[[щяло си да трънясваш]],
[[щели сте да трънясвате]],
[[щял да трънясва]],
[[щяла да трънясва]],
[[щяло да трънясва]],
[[щели да трънясват]],
[[щял е да трънясва]],
[[щяла е да трънясва]],
[[щяло е да трънясва]],
[[щели са да трънясват]],
[[щял съм да съм трънясвал]],
[[щяла съм да съм трънясвала]],
[[щяло съм да съм трънясвало]],
[[щели сме да сме трънясвали]],
[[щял си да си трънясвал]],
[[щяла си да си трънясвала]],
[[щяло си да си трънясвало]],
[[щели сте да сте трънясвали]],
[[щял да е трънясвал]],
[[щяла да е трънясвала]],
[[щяло да е трънясвало]],
[[щели да са трънясвали]],
[[щял е да е трънясвал]],
[[щяла е да е трънясвала]],
[[щяло е да е трънясвало]],
[[щели са да са трънясвали]],
[[бих трънясвал]],
[[бих трънясвала]],
[[бих трънясвало]],
[[бихме трънясвали]],
[[би трънясвал]],
[[би трънясвала]],
[[би трънясвало]],
[[бихте трънясвали]],
[[биха трънясвали]],
}}</text>
      <sha1>97uhd065pdha5mcp2doenat64ma6qk9</sha1>
    </revision>
  </page>
  <page>
    <title>Шаблон:Словоформи/тръпна</title>
    <ns>10</ns>
    <id>399145</id>
    <revision>
      <id>431174</id>
      <parentid>10085</parentid>
      <timestamp>2005-05-06T20:02:01Z</timestamp>
      <contributor>
        <username>Bgbot</username>
        <id>83</id>
      </contributor>
      <comment>Борислав: Шаблон със словоформи</comment>
      <model>wikitext</model>
      <format>text/x-wiki</format>
      <text bytes="19894" xml:space="preserve">{{Шаблон:Словоформи/Глагол|
  ОСНОВНА ФОРМА = тръпна
| СЕГ.ВР., 1Л., ЕД.Ч. = тръп·на
| СЕГ.ВР., 1Л., МН.Ч. = тръп·нем
| СЕГ.ВР., 2Л., ЕД.Ч. = тръп·неш
| СЕГ.ВР., 2Л., МН.Ч. = тръп·не·те
| СЕГ.ВР., 3Л., ЕД.Ч. = тръп·не
| СЕГ.ВР., 3Л., МН.Ч. = тръп·нат
| МИН.СВ.ВР., 1Л., ЕД.Ч. = тръп·нах
| МИН.СВ.ВР., 1Л., МН.Ч. = тръп·нах·ме
| МИН.СВ.ВР., 2Л., ЕД.Ч. = тръп·на
| МИН.СВ.ВР., 2Л., МН.Ч. = тръп·нах·те
| МИН.СВ.ВР., 3Л., ЕД.Ч. = тръп·на
| МИН.СВ.ВР., 3Л., МН.Ч. = тръп·на·ха
| МИН.НЕСВ.ВР., 1Л., ЕД.Ч. = тръп·нех
| МИН.НЕСВ.ВР., 1Л., МН.Ч. = тръп·нех·ме
| МИН.НЕСВ.ВР., 2Л., ЕД.Ч. = тръп·не·ше
| МИН.НЕСВ.ВР., 2Л., МН.Ч. = тръп·нех·те
| МИН.НЕСВ.ВР., 3Л., ЕД.Ч. = тръп·не·ше
| МИН.НЕСВ.ВР., 3Л., МН.Ч. = тръп·не·ха
| МИН.НЕОПР.ВР., 1Л., ЕД.Ч., М.Р. = тръпнал съм
| МИН.НЕОПР.ВР., 1Л., ЕД.Ч., Ж.Р. = тръпнала съм
| МИН.НЕОПР.ВР., 1Л., ЕД.Ч., СР.Р. = тръпнало съм
| МИН.НЕОПР.ВР., 1Л., МН.Ч. = тръпнали сме
| МИН.НЕОПР.ВР., 2Л., ЕД.Ч., М.Р. = тръпнал си
| МИН.НЕОПР.ВР., 2Л., ЕД.Ч., Ж.Р. = тръпнала си
| МИН.НЕОПР.ВР., 2Л., ЕД.Ч., СР.Р. = тръпнало си
| МИН.НЕОПР.ВР., 2Л., МН.Ч. = тръпнали сте
| МИН.НЕОПР.ВР., 3Л., ЕД.Ч., М.Р. = тръпнал е
| МИН.НЕОПР.ВР., 3Л., ЕД.Ч., Ж.Р. = тръпнала е
| МИН.НЕОПР.ВР., 3Л., ЕД.Ч., СР.Р. = тръпнало е
| МИН.НЕОПР.ВР., 3Л., МН.Ч. = тръпнали са
| МИН.ПРЕД.ВР., 1Л., ЕД.Ч., М.Р. = бях тръпнал
| МИН.ПРЕД.ВР., 1Л., ЕД.Ч., Ж.Р. = бях тръпнала
| МИН.ПРЕД.ВР., 1Л., ЕД.Ч., СР.Р. = бях тръпнало
| МИН.ПРЕД.ВР., 1Л., МН.Ч. = бяхме тръпнали
| МИН.ПРЕД.ВР., 2Л., ЕД.Ч., М.Р. = беше тръпнал
| МИН.ПРЕД.ВР., 2Л., ЕД.Ч., Ж.Р. = беше тръпнала
| МИН.ПРЕД.ВР., 2Л., ЕД.Ч., СР.Р. = беше тръпнало
| МИН.ПРЕД.ВР., 2Л., МН.Ч. = бяхте тръпнали
| МИН.ПРЕД.ВР., 3Л., ЕД.Ч., М.Р. = беше тръпнал
| МИН.ПРЕД.ВР., 3Л., ЕД.Ч., Ж.Р. = беше тръпнала
| МИН.ПРЕД.ВР., 3Л., ЕД.Ч., СР.Р. = беше тръпнало
| МИН.ПРЕД.ВР., 3Л., МН.Ч. = бяха тръпнали
| БЪД.ВР., 1Л., ЕД.Ч. = ще тръпна
| БЪД.ВР., 1Л., МН.Ч. = ще тръпнем
| БЪД.ВР., 2Л., ЕД.Ч. = ще тръпнеш
| БЪД.ВР., 2Л., МН.Ч. = ще тръпнете
| БЪД.ВР., 3Л., ЕД.Ч. = ще тръпне
| БЪД.ВР., 3Л., МН.Ч. = ще тръпнат
| БЪД.ПРЕД.ВР., 1Л., ЕД.Ч., М.Р. = ще съм тръпнал
| БЪД.ПРЕД.ВР., 1Л., ЕД.Ч., Ж.Р. = ще съм тръпнала
| БЪД.ПРЕД.ВР., 1Л., ЕД.Ч., СР.Р. = ще съм тръпнало
| БЪД.ПРЕД.ВР., 1Л., МН.Ч. = ще сме тръпнали
| БЪД.ПРЕД.ВР., 2Л., ЕД.Ч., М.Р. = ще си тръпнал
| БЪД.ПРЕД.ВР., 2Л., ЕД.Ч., Ж.Р. = ще си тръпнала
| БЪД.ПРЕД.ВР., 2Л., ЕД.Ч., СР.Р. = ще си тръпнало
| БЪД.ПРЕД.ВР., 2Л., МН.Ч. = ще сте тръпнали
| БЪД.ПРЕД.ВР., 3Л., ЕД.Ч., М.Р. = ще е тръпнал
| БЪД.ПРЕД.ВР., 3Л., ЕД.Ч., Ж.Р. = ще е тръпнала
| БЪД.ПРЕД.ВР., 3Л., ЕД.Ч., СР.Р. = ще е тръпнало
| БЪД.ПРЕД.ВР., 3Л., МН.Ч. = ще са тръпнали
| БЪД.ВР. В МИН., 1Л., ЕД.Ч. = щях да тръпна
| БЪД.ВР. В МИН., 1Л., МН.Ч. = щяхме да тръпнем
| БЪД.ВР. В МИН., 2Л., ЕД.Ч. = щеше да тръпнеш
| БЪД.ВР. В МИН., 2Л., МН.Ч. = щяхте да тръпнете
| БЪД.ВР. В МИН., 3Л., ЕД.Ч. = щеше да тръпне
| БЪД.ВР. В МИН., 3Л., МН.Ч. = щяха да тръпнат
| БЪД.ПРЕД.ВР. В МИН., 1Л., ЕД.Ч., М.Р. = щях да съм тръпнал
| БЪД.ПРЕД.ВР. В МИН., 1Л., ЕД.Ч., Ж.Р. = щях да съм тръпнала
| БЪД.ПРЕД.ВР. В МИН., 1Л., ЕД.Ч., СР.Р. = щях да съм тръпнало
| БЪД.ПРЕД.ВР. В МИН., 1Л., МН.Ч. = щяхме да сме тръпнали
| БЪД.ПРЕД.ВР. В МИН., 2Л., ЕД.Ч., М.Р. = щеше да си тръпнал
| БЪД.ПРЕД.ВР. В МИН., 2Л., ЕД.Ч., Ж.Р. = щеше да си тръпнала
| БЪД.ПРЕД.ВР. В МИН., 2Л., ЕД.Ч., СР.Р. = щеше да си тръпнало
| БЪД.ПРЕД.ВР. В МИН., 2Л., МН.Ч. = щяхте да сте тръпнали
| БЪД.ПРЕД.ВР. В МИН., 3Л., ЕД.Ч., М.Р. = щеше да е тръпнал
| БЪД.ПРЕД.ВР. В МИН., 3Л., ЕД.Ч., Ж.Р. = щеше да е тръпнала
| БЪД.ПРЕД.ВР. В МИН., 3Л., ЕД.Ч., СР.Р. = щеше да е тръпнало
| БЪД.ПРЕД.ВР. В МИН., 3Л., МН.Ч. = щяха да са тръпнали
| ПР.НАКЛ., СЕГ.ВР., 1Л., ЕД.Ч., М.Р. = тръпнел съм
| ПР.НАКЛ., СЕГ.ВР., 1Л., ЕД.Ч., Ж.Р. = тръпнела съм
| ПР.НАКЛ., СЕГ.ВР., 1Л., ЕД.Ч., СР.Р. = тръпнело съм
| ПР.НАКЛ., СЕГ.ВР., 1Л., МН.Ч. = тръпнели сме
| ПР.НАКЛ., СЕГ.ВР., 2Л., ЕД.Ч., М.Р. = тръпнел си
| ПР.НАКЛ., СЕГ.ВР., 2Л., ЕД.Ч., Ж.Р. = тръпнела си
| ПР.НАКЛ., СЕГ.ВР., 2Л., ЕД.Ч., СР.Р. = тръпнело си
| ПР.НАКЛ., СЕГ.ВР., 2Л., МН.Ч. = тръпнели сте
| ПР.НАКЛ., СЕГ.ВР., 3Л., ЕД.Ч., М.Р. = тръпнел (е)
| ПР.НАКЛ., СЕГ.ВР., 3Л., ЕД.Ч., Ж.Р. = тръпнела (е)
| ПР.НАКЛ., СЕГ.ВР., 3Л., ЕД.Ч., СР.Р. = тръпнело (е)
| ПР.НАКЛ., СЕГ.ВР., 3Л., МН.Ч. = тръпнели (са)
| ПР.НАКЛ., МИН.СВ.ВР., 1Л., ЕД.Ч., М.Р. = тръпнал съм
| ПР.НАКЛ., МИН.СВ.ВР., 1Л., ЕД.Ч., Ж.Р. = тръпнала съм
| ПР.НАКЛ., МИН.СВ.ВР., 1Л., ЕД.Ч., СР.Р. = тръпнало съм
| ПР.НАКЛ., МИН.СВ.ВР., 1Л., МН.Ч. = тръпнали сме
| ПР.НАКЛ., МИН.СВ.ВР., 2Л., ЕД.Ч., М.Р. = тръпнал си
| ПР.НАКЛ., МИН.СВ.ВР., 2Л., ЕД.Ч., Ж.Р. = тръпнала си
| ПР.НАКЛ., МИН.СВ.ВР., 2Л., ЕД.Ч., СР.Р. = тръпнало си
| ПР.НАКЛ., МИН.СВ.ВР., 2Л., МН.Ч. = тръпнали сте
| ПР.НАКЛ., МИН.СВ.ВР., 3Л., ЕД.Ч., М.Р. = тръпнал (е)
| ПР.НАКЛ., МИН.СВ.ВР., 3Л., ЕД.Ч., Ж.Р. = тръпнала (е)
| ПР.НАКЛ., МИН.СВ.ВР., 3Л., ЕД.Ч., СР.Р. = тръпнало (е)
| ПР.НАКЛ., МИН.СВ.ВР., 3Л., МН.Ч. = тръпнали (са)
| ПР.НАКЛ., МИН.НЕОПР.ВР., 1Л., ЕД.Ч., М.Р. = бил съм тръпнал
| ПР.НАКЛ., МИН.НЕОПР.ВР., 1Л., ЕД.Ч., Ж.Р. = била съм тръпнала
| ПР.НАКЛ., МИН.НЕОПР.ВР., 1Л., ЕД.Ч., СР.Р. = било съм тръпнало
| ПР.НАКЛ., МИН.НЕОПР.ВР., 1Л., МН.Ч. = били сме тръпнали
| ПР.НАКЛ., МИН.НЕОПР.ВР., 2Л., ЕД.Ч., М.Р. = бил си тръпнал
| ПР.НАКЛ., МИН.НЕОПР.ВР., 2Л., ЕД.Ч., Ж.Р. = била си тръпнала
| ПР.НАКЛ., МИН.НЕОПР.ВР., 2Л., ЕД.Ч., СР.Р. = било си тръпнало
| ПР.НАКЛ., МИН.НЕОПР.ВР., 2Л., МН.Ч. = били сте тръпнали
| ПР.НАКЛ., МИН.НЕОПР.ВР., 3Л., ЕД.Ч., М.Р. = бил (е) тръпнал
| ПР.НАКЛ., МИН.НЕОПР.ВР., 3Л., ЕД.Ч., Ж.Р. = била (е) тръпнала
| ПР.НАКЛ., МИН.НЕОПР.ВР., 3Л., ЕД.Ч., СР.Р. = било (е) тръпнало
| ПР.НАКЛ., МИН.НЕОПР.ВР., 3Л., МН.Ч. = били (са) тръпнали
| ПР.НАКЛ., БЪД.ВР., 1Л., ЕД.Ч., М.Р. = щял съм да тръпна
| ПР.НАКЛ., БЪД.ВР., 1Л., ЕД.Ч., Ж.Р. = щяла съм да тръпна
| ПР.НАКЛ., БЪД.ВР., 1Л., ЕД.Ч., СР.Р. = щяло съм да тръпна
| ПР.НАКЛ., БЪД.ВР., 1Л., МН.Ч. = щели сме да тръпнем
| ПР.НАКЛ., БЪД.ВР., 2Л., ЕД.Ч., М.Р. = щял си да тръпнеш
| ПР.НАКЛ., БЪД.ВР., 2Л., ЕД.Ч., Ж.Р. = щяла си да тръпнеш
| ПР.НАКЛ., БЪД.ВР., 2Л., ЕД.Ч., СР.Р. = щяло си да тръпнеш
| ПР.НАКЛ., БЪД.ВР., 2Л., МН.Ч. = щели сте да тръпнете
| ПР.НАКЛ., БЪД.ВР., 3Л., ЕД.Ч., М.Р. = щял (е) да тръпне
| ПР.НАКЛ., БЪД.ВР., 3Л., ЕД.Ч., Ж.Р. = щяла (е) да тръпне
| ПР.НАКЛ., БЪД.ВР., 3Л., ЕД.Ч., СР.Р. = щяло (е) да тръпне
| ПР.НАКЛ., БЪД.ВР., 3Л., МН.Ч. = щели (са) да тръпнат
| ПР.НАКЛ., БЪД.ПРЕД.ВР., 1Л., ЕД.Ч., М.Р. = щял съм да съм тръпнал
| ПР.НАКЛ., БЪД.ПРЕД.ВР., 1Л., ЕД.Ч., Ж.Р. = щяла съм да съм тръпнала
| ПР.НАКЛ., БЪД.ПРЕД.ВР., 1Л., ЕД.Ч., СР.Р. = щяло съм да съм тръпнало
| ПР.НАКЛ., БЪД.ПРЕД.ВР., 1Л., МН.Ч. = щели сме да сме тръпнали
| ПР.НАКЛ., БЪД.ПРЕД.ВР., 2Л., ЕД.Ч., М.Р. = щял си да си тръпнал
| ПР.НАКЛ., БЪД.ПРЕД.ВР., 2Л., ЕД.Ч., Ж.Р. = щяла си да си тръпнала
| ПР.НАКЛ., БЪД.ПРЕД.ВР., 2Л., ЕД.Ч., СР.Р. = щяло си да си тръпнало
| ПР.НАКЛ., БЪД.ПРЕД.ВР., 2Л., МН.Ч. = щели сте да сте тръпнали
| ПР.НАКЛ., БЪД.ПРЕД.ВР., 3Л., ЕД.Ч., М.Р. = щял (е) да е тръпнал
| ПР.НАКЛ., БЪД.ПРЕД.ВР., 3Л., ЕД.Ч., Ж.Р. = щяла (е) да е тръпнала
| ПР.НАКЛ., БЪД.ПРЕД.ВР., 3Л., ЕД.Ч., СР.Р. = щяло (е) да е тръпнало
| ПР.НАКЛ., БЪД.ПРЕД.ВР., 3Л., МН.Ч. = щели (са) да са тръпнали
| УСЛОВНО НАКЛОНЕНИЕ, 1Л., ЕД.Ч., М.Р. = бих тръпнал
| УСЛОВНО НАКЛОНЕНИЕ, 1Л., ЕД.Ч., Ж.Р. = бих тръпнала
| УСЛОВНО НАКЛОНЕНИЕ, 1Л., ЕД.Ч., СР.Р. = бих тръпнало
| УСЛОВНО НАКЛОНЕНИЕ, 1Л., МН.Ч. = бихме тръпнали
| УСЛОВНО НАКЛОНЕНИЕ, 2Л., ЕД.Ч., М.Р. = би тръпнал
| УСЛОВНО НАКЛОНЕНИЕ, 2Л., ЕД.Ч., Ж.Р. = би тръпнала
| УСЛОВНО НАКЛОНЕНИЕ, 2Л., ЕД.Ч., СР.Р. = би тръпнало
| УСЛОВНО НАКЛОНЕНИЕ, 2Л., МН.Ч. = бихте тръпнали
| УСЛОВНО НАКЛОНЕНИЕ, 3Л., ЕД.Ч., М.Р. = би тръпнал
| УСЛОВНО НАКЛОНЕНИЕ, 3Л., ЕД.Ч., Ж.Р. = би тръпнала
| УСЛОВНО НАКЛОНЕНИЕ, 3Л., ЕД.Ч., СР.Р. = би тръпнало
| УСЛОВНО НАКЛОНЕНИЕ, 3Л., МН.Ч. = биха тръпнали
| ПОВЕЛИТЕЛНО НАКЛОНЕНИЕ, ЕД.Ч. = тръп·ни
| ПОВЕЛИТЕЛНО НАКЛОНЕНИЕ, МН.Ч. = тръп·не·те
| МИН.СТРАД.ПРИЧ. М.Р. = тръп·нат
| МИН.СТРАД.ПРИЧ. М.Р. НЕПЪЛЕН ЧЛЕН = тръп·на·тия
| МИН.СТРАД.ПРИЧ. М.Р. ПЪЛЕН ЧЛЕН = тръп·на·ти·ят
| МИН.СТРАД.ПРИЧ. Ж.Р. = тръп·на·та
| МИН.СТРАД.ПРИЧ. Ж.Р. ЧЛЕН = тръп·на·та·та
| МИН.СТРАД.ПРИЧ. СР.Р. = тръп·на·то
| МИН.СТРАД.ПРИЧ. СР.Р. ЧЛЕН = тръп·на·то·то
| МИН.СТРАД.ПРИЧ. МН.Ч. = тръп·на·ти
| МИН.СТРАД.ПРИЧ. МН.Ч. ЧЛЕН = тръп·на·ти·те
| МИН.ДЕЯТ.СВ.ПРИЧ. М.Р. = тръп·нал
| МИН.ДЕЯТ.СВ.ПРИЧ. М.Р. НЕПЪЛЕН ЧЛЕН = тръп·на·лия
| МИН.ДЕЯТ.СВ.ПРИЧ. М.Р. ПЪЛЕН ЧЛЕН = тръп·на·ли·ят
| МИН.ДЕЯТ.СВ.ПРИЧ. Ж.Р. = тръп·на·ла
| МИН.ДЕЯТ.СВ.ПРИЧ. Ж.Р. ЧЛЕН = тръп·на·ла·та
| МИН.ДЕЯТ.СВ.ПРИЧ. СР.Р. = тръп·на·ло
| МИН.ДЕЯТ.СВ.ПРИЧ. СР.Р. ЧЛЕН = тръп·на·ло·то
| МИН.ДЕЯТ.СВ.ПРИЧ. МН.Ч. = тръп·на·ли
| МИН.ДЕЯТ.СВ.ПРИЧ. МН.Ч. ЧЛЕН = тръп·на·ли·те
| МИН.ДЕЯТ.НЕСВ.ПРИЧ. М.Р. = тръп·нел
| МИН.ДЕЯТ.НЕСВ.ПРИЧ. М.Р. НЕПЪЛЕН ЧЛЕН = тръп·не·лия
| МИН.ДЕЯТ.НЕСВ.ПРИЧ. М.Р. ПЪЛЕН ЧЛЕН = тръп·не·ли·ят
| МИН.ДЕЯТ.НЕСВ.ПРИЧ. Ж.Р. = тръп·не·ла
| МИН.ДЕЯТ.НЕСВ.ПРИЧ. Ж.Р. ЧЛЕН = тръп·не·ла·та
| МИН.ДЕЯТ.НЕСВ.ПРИЧ. СР.Р. = тръп·не·ло
| МИН.ДЕЯТ.НЕСВ.ПРИЧ. СР.Р. ЧЛЕН = тръп·не·ло·то
| МИН.ДЕЯТ.НЕСВ.ПРИЧ. МН.Ч. = тръп·не·ли
| МИН.ДЕЯТ.НЕСВ.ПРИЧ. МН.Ч. ЧЛЕН = тръп·не·ли·те
| СЕГ.ДЕЯТ.ПРИЧ. М.Р. = —
| СЕГ.ДЕЯТ.ПРИЧ. М.Р. НЕПЪЛЕН ЧЛЕН = —
| СЕГ.ДЕЯТ.ПРИЧ. М.Р. ПЪЛЕН ЧЛЕН = —
| СЕГ.ДЕЯТ.ПРИЧ. Ж.Р. = —
| СЕГ.ДЕЯТ.ПРИЧ. Ж.Р. ЧЛЕН = —
| СЕГ.ДЕЯТ.ПРИЧ. СР.Р. = —
| СЕГ.ДЕЯТ.ПРИЧ. СР.Р. ЧЛЕН = —
| СЕГ.ДЕЯТ.ПРИЧ. МН.Ч. = —
| СЕГ.ДЕЯТ.ПРИЧ. МН.Ч. ЧЛЕН = —
| ДЕЕПРИЧАСТИЕ = —
| СКРИТИ ПРЕПРАТКИ = 
[[тръпна]],
[[тръпнеш]],
[[тръпне]],
[[тръпнем]],
[[тръпнете]],
[[тръпнат]],
[[тръпнах]],
[[тръпнахме]],
[[тръпнахте]],
[[тръпнаха]],
[[тръпнех]],
[[тръпнеше]],
[[тръпнехме]],
[[тръпнехте]],
[[тръпнеха]],
[[тръпни]],
[[тръпнал]],
[[тръпналия]],
[[тръпналият]],
[[тръпнала]],
[[тръпналата]],
[[тръпнало]],
[[тръпналото]],
[[тръпнали]],
[[тръпналите]],
[[тръпнел]],
[[тръпнелия]],
[[тръпнелият]],
[[тръпнела]],
[[тръпнелата]],
[[тръпнело]],
[[тръпнелото]],
[[тръпнели]],
[[тръпнелите]],
[[тръпнатия]],
[[тръпнатият]],
[[тръпната]],
[[тръпнатата]],
[[тръпнато]],
[[тръпнатото]],
[[тръпнати]],
[[тръпнатите]],
[[тръпнал съм]],
[[тръпнала съм]],
[[тръпнало съм]],
[[тръпнали сме]],
[[тръпнал си]],
[[тръпнала си]],
[[тръпнало си]],
[[тръпнали сте]],
[[тръпнал е]],
[[тръпнала е]],
[[тръпнало е]],
[[тръпнали са]],
[[бях тръпнал]],
[[бях тръпнала]],
[[бях тръпнало]],
[[бяхме тръпнали]],
[[беше тръпнал]],
[[беше тръпнала]],
[[беше тръпнало]],
[[бяхте тръпнали]],
[[бяха тръпнали]],
[[ще тръпна]],
[[ще тръпнем]],
[[ще тръпнеш]],
[[ще тръпнете]],
[[ще тръпне]],
[[ще тръпнат]],
[[ще съм тръпнал]],
[[ще съм тръпнала]],
[[ще съм тръпнало]],
[[ще сме тръпнали]],
[[ще си тръпнал]],
[[ще си тръпнала]],
[[ще си тръпнало]],
[[ще сте тръпнали]],
[[ще е тръпнал]],
[[ще е тръпнала]],
[[ще е тръпнало]],
[[ще са тръпнали]],
[[щях да тръпна]],
[[щяхме да тръпнем]],
[[щеше да тръпнеш]],
[[щяхте да тръпнете]],
[[щеше да тръпне]],
[[щяха да тръпнат]],
[[щях да съм тръпнал]],
[[щях да съм тръпнала]],
[[щях да съм тръпнало]],
[[щяхме да сме тръпнали]],
[[щеше да си тръпнал]],
[[щеше да си тръпнала]],
[[щеше да си тръпнало]],
[[щяхте да сте тръпнали]],
[[щеше да е тръпнал]],
[[щеше да е тръпнала]],
[[щеше да е тръпнало]],
[[щяха да са тръпнали]],
[[тръпнел съм]],
[[тръпнела съм]],
[[тръпнело съм]],
[[тръпнели сме]],
[[тръпнел си]],
[[тръпнела си]],
[[тръпнело си]],
[[тръпнели сте]],
[[тръпнел е]],
[[тръпнела е]],
[[тръпнело е]],
[[тръпнели са]],
[[бил съм тръпнал]],
[[била съм тръпнала]],
[[било съм тръпнало]],
[[били сме тръпнали]],
[[бил си тръпнал]],
[[била си тръпнала]],
[[било си тръпнало]],
[[били сте тръпнали]],
[[бил е тръпнал]],
[[била е тръпнала]],
[[било е тръпнало]],
[[били са тръпнали]],
[[щял съм да тръпна]],
[[щяла съм да тръпна]],
[[щяло съм да тръпна]],
[[щели сме да тръпнем]],
[[щял си да тръпнеш]],
[[щяла си да тръпнеш]],
[[щяло си да тръпнеш]],
[[щели сте да тръпнете]],
[[щял да тръпне]],
[[щяла да тръпне]],
[[щяло да тръпне]],
[[щели да тръпнат]],
[[щял е да тръпне]],
[[щяла е да тръпне]],
[[щяло е да тръпне]],
[[щели са да тръпнат]],
[[щял съм да съм тръпнал]],
[[щяла съм да съм тръпнала]],
[[щяло съм да съм тръпнало]],
[[щели сме да сме тръпнали]],
[[щял си да си тръпнал]],
[[щяла си да си тръпнала]],
[[щяло си да си тръпнало]],
[[щели сте да сте тръпнали]],
[[щял да е тръпнал]],
[[щяла да е тръпнала]],
[[щяло да е тръпнало]],
[[щели да са тръпнали]],
[[щял е да е тръпнал]],
[[щяла е да е тръпнала]],
[[щяло е да е тръпнало]],
[[щели са да са тръпнали]],
[[бих тръпнал]],
[[бих тръпнала]],
[[бих тръпнало]],
[[бихме тръпнали]],
[[би тръпнал]],
[[би тръпнала]],
[[би тръпнало]],
[[бихте тръпнали]],
[[биха тръпнали]],
}}</text>
      <sha1>tkdwgj6d2jtcs0g7hcxc478lut4mucg</sha1>
    </revision>
  </page>
  <page>
    <title>Шаблон:Словоформи/тръсвам</title>
    <ns>10</ns>
    <id>564863</id>
    <revision>
      <id>596843</id>
      <timestamp>2005-05-12T09:54:50Z</timestamp>
      <contributor>
        <username>Bgbot</username>
        <id>83</id>
      </contributor>
      <comment>Борислав: Шаблон със словоформи</comment>
      <model>wikitext</model>
      <format>text/x-wiki</format>
      <text bytes="19794" xml:space="preserve">{{Шаблон:Словоформи/Глагол|
  ОСНОВНА ФОРМА = тръсвам
| СЕГ.ВР., 1Л., ЕД.Ч. = тръс·вам
| СЕГ.ВР., 1Л., МН.Ч. = тръс·ва·ме
| СЕГ.ВР., 2Л., ЕД.Ч. = тръс·ваш
| СЕГ.ВР., 2Л., МН.Ч. = тръс·ва·те
| СЕГ.ВР., 3Л., ЕД.Ч. = тръс·ва
| СЕГ.ВР., 3Л., МН.Ч. = тръс·ват
| МИН.СВ.ВР., 1Л., ЕД.Ч. = тръс·вах
| МИН.СВ.ВР., 1Л., МН.Ч. = тръс·вах·ме
| МИН.СВ.ВР., 2Л., ЕД.Ч. = тръс·ва
| МИН.СВ.ВР., 2Л., МН.Ч. = тръс·вах·те
| МИН.СВ.ВР., 3Л., ЕД.Ч. = тръс·ва
| МИН.СВ.ВР., 3Л., МН.Ч. = тръс·ва·ха
| МИН.НЕСВ.ВР., 1Л., ЕД.Ч. = тръс·вах
| МИН.НЕСВ.ВР., 1Л., МН.Ч. = тръс·вах·ме
| МИН.НЕСВ.ВР., 2Л., ЕД.Ч. = тръс·ва·ше
| МИН.НЕСВ.ВР., 2Л., МН.Ч. = тръс·вах·те
| МИН.НЕСВ.ВР., 3Л., ЕД.Ч. = тръс·ва·ше
| МИН.НЕСВ.ВР., 3Л., МН.Ч. = тръс·ва·ха
| МИН.НЕОПР.ВР., 1Л., ЕД.Ч., М.Р. = тръсвал съм
| МИН.НЕОПР.ВР., 1Л., ЕД.Ч., Ж.Р. = тръсвала съм
| МИН.НЕОПР.ВР., 1Л., ЕД.Ч., СР.Р. = тръсвало съм
| МИН.НЕОПР.ВР., 1Л., МН.Ч. = тръсвали сме
| МИН.НЕОПР.ВР., 2Л., ЕД.Ч., М.Р. = тръсвал си
| МИН.НЕОПР.ВР., 2Л., ЕД.Ч., Ж.Р. = тръсвала си
| МИН.НЕОПР.ВР., 2Л., ЕД.Ч., СР.Р. = тръсвало си
| МИН.НЕОПР.ВР., 2Л., МН.Ч. = тръсвали сте
| МИН.НЕОПР.ВР., 3Л., ЕД.Ч., М.Р. = тръсвал е
| МИН.НЕОПР.ВР., 3Л., ЕД.Ч., Ж.Р. = тръсвала е
| МИН.НЕОПР.ВР., 3Л., ЕД.Ч., СР.Р. = тръсвало е
| МИН.НЕОПР.ВР., 3Л., МН.Ч. = тръсвали са
| МИН.ПРЕД.ВР., 1Л., ЕД.Ч., М.Р. = бях тръсвал
| МИН.ПРЕД.ВР., 1Л., ЕД.Ч., Ж.Р. = бях тръсвала
| МИН.ПРЕД.ВР., 1Л., ЕД.Ч., СР.Р. = бях тръсвало
| МИН.ПРЕД.ВР., 1Л., МН.Ч. = бяхме тръсвали
| МИН.ПРЕД.ВР., 2Л., ЕД.Ч., М.Р. = беше тръсвал
| МИН.ПРЕД.ВР., 2Л., ЕД.Ч., Ж.Р. = беше тръсвала
| МИН.ПРЕД.ВР., 2Л., ЕД.Ч., СР.Р. = беше тръсвало
| МИН.ПРЕД.ВР., 2Л., МН.Ч. = бяхте тръсвали
| МИН.ПРЕД.ВР., 3Л., ЕД.Ч., М.Р. = беше тръсвал
| МИН.ПРЕД.ВР., 3Л., ЕД.Ч., Ж.Р. = беше тръсвала
| МИН.ПРЕД.ВР., 3Л., ЕД.Ч., СР.Р. = беше тръсвало
| МИН.ПРЕД.ВР., 3Л., МН.Ч. = бяха тръсвали
| БЪД.ВР., 1Л., ЕД.Ч. = ще тръсвам
| БЪД.ВР., 1Л., МН.Ч. = ще тръсваме
| БЪД.ВР., 2Л., ЕД.Ч. = ще тръсваш
| БЪД.ВР., 2Л., МН.Ч. = ще тръсвате
| БЪД.ВР., 3Л., ЕД.Ч. = ще тръсва
| БЪД.ВР., 3Л., МН.Ч. = ще тръсват
| БЪД.ПРЕД.ВР., 1Л., ЕД.Ч., М.Р. = ще съм тръсвал
| БЪД.ПРЕД.ВР., 1Л., ЕД.Ч., Ж.Р. = ще съм тръсвала
| БЪД.ПРЕД.ВР., 1Л., ЕД.Ч., СР.Р. = ще съм тръсвало
| БЪД.ПРЕД.ВР., 1Л., МН.Ч. = ще сме тръсвали
| БЪД.ПРЕД.ВР., 2Л., ЕД.Ч., М.Р. = ще си тръсвал
| БЪД.ПРЕД.ВР., 2Л., ЕД.Ч., Ж.Р. = ще си тръсвала
| БЪД.ПРЕД.ВР., 2Л., ЕД.Ч., СР.Р. = ще си тръсвало
| БЪД.ПРЕД.ВР., 2Л., МН.Ч. = ще сте тръсвали
| БЪД.ПРЕД.ВР., 3Л., ЕД.Ч., М.Р. = ще е тръсвал
| БЪД.ПРЕД.ВР., 3Л., ЕД.Ч., Ж.Р. = ще е тръсвала
| БЪД.ПРЕД.ВР., 3Л., ЕД.Ч., СР.Р. = ще е тръсвало
| БЪД.ПРЕД.ВР., 3Л., МН.Ч. = ще са тръсвали
| БЪД.ВР. В МИН., 1Л., ЕД.Ч. = щях да тръсвам
| БЪД.ВР. В МИН., 1Л., МН.Ч. = щяхме да тръсваме
| БЪД.ВР. В МИН., 2Л., ЕД.Ч. = щеше да тръсваш
| БЪД.ВР. В МИН., 2Л., МН.Ч. = щяхте да тръсвате
| БЪД.ВР. В МИН., 3Л., ЕД.Ч. = щеше да тръсва
| БЪД.ВР. В МИН., 3Л., МН.Ч. = щяха да тръсват
| БЪД.ПРЕД.ВР. В МИН., 1Л., ЕД.Ч., М.Р. = щях да съм тръсвал
| БЪД.ПРЕД.ВР. В МИН., 1Л., ЕД.Ч., Ж.Р. = щях да съм тръсвала
| БЪД.ПРЕД.ВР. В МИН., 1Л., ЕД.Ч., СР.Р. = щях да съм тръсвало
| БЪД.ПРЕД.ВР. В МИН., 1Л., МН.Ч. = щяхме да сме тръсвали
| БЪД.ПРЕД.ВР. В МИН., 2Л., ЕД.Ч., М.Р. = щеше да си тръсвал
| БЪД.ПРЕД.ВР. В МИН., 2Л., ЕД.Ч., Ж.Р. = щеше да си тръсвала
| БЪД.ПРЕД.ВР. В МИН., 2Л., ЕД.Ч., СР.Р. = щеше да си тръсвало
| БЪД.ПРЕД.ВР. В МИН., 2Л., МН.Ч. = щяхте да сте тръсвали
| БЪД.ПРЕД.ВР. В МИН., 3Л., ЕД.Ч., М.Р. = щеше да е тръсвал
| БЪД.ПРЕД.ВР. В МИН., 3Л., ЕД.Ч., Ж.Р. = щеше да е тръсвала
| БЪД.ПРЕД.ВР. В МИН., 3Л., ЕД.Ч., СР.Р. = щеше да е тръсвало
| БЪД.ПРЕД.ВР. В МИН., 3Л., МН.Ч. = щяха да са тръсвали
| ПР.НАКЛ., СЕГ.ВР., 1Л., ЕД.Ч., М.Р. = тръсвал съм
| ПР.НАКЛ., СЕГ.ВР., 1Л., ЕД.Ч., Ж.Р. = тръсвала съм
| ПР.НАКЛ., СЕГ.ВР., 1Л., ЕД.Ч., СР.Р. = тръсвало съм
| ПР.НАКЛ., СЕГ.ВР., 1Л., МН.Ч. = тръсвали сме
| ПР.НАКЛ., СЕГ.ВР., 2Л., ЕД.Ч., М.Р. = тръсвал си
| ПР.НАКЛ., СЕГ.ВР., 2Л., ЕД.Ч., Ж.Р. = тръсвала си
| ПР.НАКЛ., СЕГ.ВР., 2Л., ЕД.Ч., СР.Р. = тръсвало си
| ПР.НАКЛ., СЕГ.ВР., 2Л., МН.Ч. = тръсвали сте
| ПР.НАКЛ., СЕГ.ВР., 3Л., ЕД.Ч., М.Р. = тръсвал (е)
| ПР.НАКЛ., СЕГ.ВР., 3Л., ЕД.Ч., Ж.Р. = тръсвала (е)
| ПР.НАКЛ., СЕГ.ВР., 3Л., ЕД.Ч., СР.Р. = тръсвало (е)
| ПР.НАКЛ., СЕГ.ВР., 3Л., МН.Ч. = тръсвали (са)
| ПР.НАКЛ., МИН.СВ.ВР., 1Л., ЕД.Ч., М.Р. = тръсвал съм
| ПР.НАКЛ., МИН.СВ.ВР., 1Л., ЕД.Ч., Ж.Р. = тръсвала съм
| ПР.НАКЛ., МИН.СВ.ВР., 1Л., ЕД.Ч., СР.Р. = тръсвало съм
| ПР.НАКЛ., МИН.СВ.ВР., 1Л., МН.Ч. = тръсвали сме
| ПР.НАКЛ., МИН.СВ.ВР., 2Л., ЕД.Ч., М.Р. = тръсвал си
| ПР.НАКЛ., МИН.СВ.ВР., 2Л., ЕД.Ч., Ж.Р. = тръсвала си
| ПР.НАКЛ., МИН.СВ.ВР., 2Л., ЕД.Ч., СР.Р. = тръсвало си
| ПР.НАКЛ., МИН.СВ.ВР., 2Л., МН.Ч. = тръсвали сте
| ПР.НАКЛ., МИН.СВ.ВР., 3Л., ЕД.Ч., М.Р. = тръсвал (е)
| ПР.НАКЛ., МИН.СВ.ВР., 3Л., ЕД.Ч., Ж.Р. = тръсвала (е)
| ПР.НАКЛ., МИН.СВ.ВР., 3Л., ЕД.Ч., СР.Р. = тръсвало (е)
| ПР.НАКЛ., МИН.СВ.ВР., 3Л., МН.Ч. = тръсвали (са)
| ПР.НАКЛ., МИН.НЕОПР.ВР., 1Л., ЕД.Ч., М.Р. = бил съм тръсвал
| ПР.НАКЛ., МИН.НЕОПР.ВР., 1Л., ЕД.Ч., Ж.Р. = била съм тръсвала
| ПР.НАКЛ., МИН.НЕОПР.ВР., 1Л., ЕД.Ч., СР.Р. = било съм тръсвало
| ПР.НАКЛ., МИН.НЕОПР.ВР., 1Л., МН.Ч. = били сме тръсвали
| ПР.НАКЛ., МИН.НЕОПР.ВР., 2Л., ЕД.Ч., М.Р. = бил си тръсвал
| ПР.НАКЛ., МИН.НЕОПР.ВР., 2Л., ЕД.Ч., Ж.Р. = била си тръсвала
| ПР.НАКЛ., МИН.НЕОПР.ВР., 2Л., ЕД.Ч., СР.Р. = било си тръсвало
| ПР.НАКЛ., МИН.НЕОПР.ВР., 2Л., МН.Ч. = били сте тръсвали
| ПР.НАКЛ., МИН.НЕОПР.ВР., 3Л., ЕД.Ч., М.Р. = бил (е) тръсвал
| ПР.НАКЛ., МИН.НЕОПР.ВР., 3Л., ЕД.Ч., Ж.Р. = била (е) тръсвала
| ПР.НАКЛ., МИН.НЕОПР.ВР., 3Л., ЕД.Ч., СР.Р. = било (е) тръсвало
| ПР.НАКЛ., МИН.НЕОПР.ВР., 3Л., МН.Ч. = били (са) тръсвали
| ПР.НАКЛ., БЪД.ВР., 1Л., ЕД.Ч., М.Р. = щял съм да тръсвам
| ПР.НАКЛ., БЪД.ВР., 1Л., ЕД.Ч., Ж.Р. = щяла съм да тръсвам
| ПР.НАКЛ., БЪД.ВР., 1Л., ЕД.Ч., СР.Р. = щяло съм да тръсвам
| ПР.НАКЛ., БЪД.ВР., 1Л., МН.Ч. = щели сме да тръсваме
| ПР.НАКЛ., БЪД.ВР., 2Л., ЕД.Ч., М.Р. = щял си да тръсваш
| ПР.НАКЛ., БЪД.ВР., 2Л., ЕД.Ч., Ж.Р. = щяла си да тръсваш
| ПР.НАКЛ., БЪД.ВР., 2Л., ЕД.Ч., СР.Р. = щяло си да тръсваш
| ПР.НАКЛ., БЪД.ВР., 2Л., МН.Ч. = щели сте да тръсвате
| ПР.НАКЛ., БЪД.ВР., 3Л., ЕД.Ч., М.Р. = щял (е) да тръсва
| ПР.НАКЛ., БЪД.ВР., 3Л., ЕД.Ч., Ж.Р. = щяла (е) да тръсва
| ПР.НАКЛ., БЪД.ВР., 3Л., ЕД.Ч., СР.Р. = щяло (е) да тръсва
| ПР.НАКЛ., БЪД.ВР., 3Л., МН.Ч. = щели (са) да тръсват
| ПР.НАКЛ., БЪД.ПРЕД.ВР., 1Л., ЕД.Ч., М.Р. = щял съм да съм тръсвал
| ПР.НАКЛ., БЪД.ПРЕД.ВР., 1Л., ЕД.Ч., Ж.Р. = щяла съм да съм тръсвала
| ПР.НАКЛ., БЪД.ПРЕД.ВР., 1Л., ЕД.Ч., СР.Р. = щяло съм да съм тръсвало
| ПР.НАКЛ., БЪД.ПРЕД.ВР., 1Л., МН.Ч. = щели сме да сме тръсвали
| ПР.НАКЛ., БЪД.ПРЕД.ВР., 2Л., ЕД.Ч., М.Р. = щял си да си тръсвал
| ПР.НАКЛ., БЪД.ПРЕД.ВР., 2Л., ЕД.Ч., Ж.Р. = щяла си да си тръсвала
| ПР.НАКЛ., БЪД.ПРЕД.ВР., 2Л., ЕД.Ч., СР.Р. = щяло си да си тръсвало
| ПР.НАКЛ., БЪД.ПРЕД.ВР., 2Л., МН.Ч. = щели сте да сте тръсвали
| ПР.НАКЛ., БЪД.ПРЕД.ВР., 3Л., ЕД.Ч., М.Р. = щял (е) да е тръсвал
| ПР.НАКЛ., БЪД.ПРЕД.ВР., 3Л., ЕД.Ч., Ж.Р. = щяла (е) да е тръсвала
| ПР.НАКЛ., БЪД.ПРЕД.ВР., 3Л., ЕД.Ч., СР.Р. = щяло (е) да е тръсвало
| ПР.НАКЛ., БЪД.ПРЕД.ВР., 3Л., МН.Ч. = щели (са) да са тръсвали
| УСЛОВНО НАКЛОНЕНИЕ, 1Л., ЕД.Ч., М.Р. = бих тръсвал
| УСЛОВНО НАКЛОНЕНИЕ, 1Л., ЕД.Ч., Ж.Р. = бих тръсвала
| УСЛОВНО НАКЛОНЕНИЕ, 1Л., ЕД.Ч., СР.Р. = бих тръсвало
| УСЛОВНО НАКЛОНЕНИЕ, 1Л., МН.Ч. = бихме тръсвали
| УСЛОВНО НАКЛОНЕНИЕ, 2Л., ЕД.Ч., М.Р. = би тръсвал
| УСЛОВНО НАКЛОНЕНИЕ, 2Л., ЕД.Ч., Ж.Р. = би тръсвала
| УСЛОВНО НАКЛОНЕНИЕ, 2Л., ЕД.Ч., СР.Р. = би тръсвало
| УСЛОВНО НАКЛОНЕНИЕ, 2Л., МН.Ч. = бихте тръсвали
| УСЛОВНО НАКЛОНЕНИЕ, 3Л., ЕД.Ч., М.Р. = би тръсвал
| УСЛОВНО НАКЛОНЕНИЕ, 3Л., ЕД.Ч., Ж.Р. = би тръсвала
| УСЛОВНО НАКЛОНЕНИЕ, 3Л., ЕД.Ч., СР.Р. = би тръсвало
| УСЛОВНО НАКЛОНЕНИЕ, 3Л., МН.Ч. = биха тръсвали
| ПОВЕЛИТЕЛНО НАКЛОНЕНИЕ, ЕД.Ч. = тръс·вай
| ПОВЕЛИТЕЛНО НАКЛОНЕНИЕ, МН.Ч. = тръс·вай·те
| МИН.СТРАД.ПРИЧ. М.Р. = тръс·ван
| МИН.СТРАД.ПРИЧ. М.Р. НЕПЪЛЕН ЧЛЕН = тръс·ва·ния
| МИН.СТРАД.ПРИЧ. М.Р. ПЪЛЕН ЧЛЕН = тръс·ва·ни·ят
| МИН.СТРАД.ПРИЧ. Ж.Р. = тръс·ва·на
| МИН.СТРАД.ПРИЧ. Ж.Р. ЧЛЕН = тръс·ва·на·та
| МИН.СТРАД.ПРИЧ. СР.Р. = тръс·ва·но
| МИН.СТРАД.ПРИЧ. СР.Р. ЧЛЕН = тръс·ва·но·то
| МИН.СТРАД.ПРИЧ. МН.Ч. = тръс·ва·ни
| МИН.СТРАД.ПРИЧ. МН.Ч. ЧЛЕН = тръс·ва·ни·те
| МИН.ДЕЯТ.СВ.ПРИЧ. М.Р. = тръс·вал
| МИН.ДЕЯТ.СВ.ПРИЧ. М.Р. НЕПЪЛЕН ЧЛЕН = тръс·ва·лия
| МИН.ДЕЯТ.СВ.ПРИЧ. М.Р. ПЪЛЕН ЧЛЕН = тръс·ва·ли·ят
| МИН.ДЕЯТ.СВ.ПРИЧ. Ж.Р. = тръс·ва·ла
| МИН.ДЕЯТ.СВ.ПРИЧ. Ж.Р. ЧЛЕН = тръс·ва·ла·та
| МИН.ДЕЯТ.СВ.ПРИЧ. СР.Р. = тръс·ва·ло
| МИН.ДЕЯТ.СВ.ПРИЧ. СР.Р. ЧЛЕН = тръс·ва·ло·то
| МИН.ДЕЯТ.СВ.ПРИЧ. МН.Ч. = тръс·ва·ли
| МИН.ДЕЯТ.СВ.ПРИЧ. МН.Ч. ЧЛЕН = тръс·ва·ли·те
| МИН.ДЕЯТ.НЕСВ.ПРИЧ. М.Р. = тръс·вал
| МИН.ДЕЯТ.НЕСВ.ПРИЧ. М.Р. НЕПЪЛЕН ЧЛЕН = тръс·ва·лия
| МИН.ДЕЯТ.НЕСВ.ПРИЧ. М.Р. ПЪЛЕН ЧЛЕН = тръс·ва·ли·ят
| МИН.ДЕЯТ.НЕСВ.ПРИЧ. Ж.Р. = тръс·ва·ла
| МИН.ДЕЯТ.НЕСВ.ПРИЧ. Ж.Р. ЧЛЕН = тръс·ва·ла·та
| МИН.ДЕЯТ.НЕСВ.ПРИЧ. СР.Р. = тръс·ва·ло
| МИН.ДЕЯТ.НЕСВ.ПРИЧ. СР.Р. ЧЛЕН = тръс·ва·ло·то
| МИН.ДЕЯТ.НЕСВ.ПРИЧ. МН.Ч. = тръс·ва·ли
| МИН.ДЕЯТ.НЕСВ.ПРИЧ. МН.Ч. ЧЛЕН = тръс·ва·ли·те
| СЕГ.ДЕЯТ.ПРИЧ. М.Р. = тръс·ващ
| СЕГ.ДЕЯТ.ПРИЧ. М.Р. НЕПЪЛЕН ЧЛЕН = тръс·ва·щия
| СЕГ.ДЕЯТ.ПРИЧ. М.Р. ПЪЛЕН ЧЛЕН = тръс·ва·щи·ят
| СЕГ.ДЕЯТ.ПРИЧ. Ж.Р. = тръс·ва·ща
| СЕГ.ДЕЯТ.ПРИЧ. Ж.Р. ЧЛЕН = тръс·ва·ща·та
| СЕГ.ДЕЯТ.ПРИЧ. СР.Р. = тръс·ва·що
| СЕГ.ДЕЯТ.ПРИЧ. СР.Р. ЧЛЕН = тръс·ва·що·то
| СЕГ.ДЕЯТ.ПРИЧ. МН.Ч. = тръс·ва·щи
| СЕГ.ДЕЯТ.ПРИЧ. МН.Ч. ЧЛЕН = тръс·ва·щи·те
| ДЕЕПРИЧАСТИЕ = тръс·вай·ки
| СКРИТИ ПРЕПРАТКИ = 
[[тръсвам]],
[[тръсваш]],
[[тръсва]],
[[тръсваме]],
[[тръсвате]],
[[тръсват]],
[[тръсвах]],
[[тръсвахме]],
[[тръсвахте]],
[[тръсваха]],
[[тръсваше]],
[[тръсвай]],
[[тръсвайте]],
[[тръсвал]],
[[тръсвалия]],
[[тръсвалият]],
[[тръсвала]],
[[тръсвалата]],
[[тръсвало]],
[[тръсвалото]],
[[тръсвали]],
[[тръсвалите]],
[[тръсван]],
[[тръсвания]],
[[тръсваният]],
[[тръсвана]],
[[тръсваната]],
[[тръсвано]],
[[тръсваното]],
[[тръсвани]],
[[тръсваните]],
[[тръсващ]],
[[тръсващия]],
[[тръсващият]],
[[тръсваща]],
[[тръсващата]],
[[тръсващо]],
[[тръсващото]],
[[тръсващи]],
[[тръсващите]],
[[тръсвайки]],
[[тръсвал съм]],
[[тръсвала съм]],
[[тръсвало съм]],
[[тръсвали сме]],
[[тръсвал си]],
[[тръсвала си]],
[[тръсвало си]],
[[тръсвали сте]],
[[тръсвал е]],
[[тръсвала е]],
[[тръсвало е]],
[[тръсвали са]],
[[бях тръсвал]],
[[бях тръсвала]],
[[бях тръсвало]],
[[бяхме тръсвали]],
[[беше тръсвал]],
[[беше тръсвала]],
[[беше тръсвало]],
[[бяхте тръсвали]],
[[бяха тръсвали]],
[[ще тръсвам]],
[[ще тръсваме]],
[[ще тръсваш]],
[[ще тръсвате]],
[[ще тръсва]],
[[ще тръсват]],
[[ще съм тръсвал]],
[[ще съм тръсвала]],
[[ще съм тръсвало]],
[[ще сме тръсвали]],
[[ще си тръсвал]],
[[ще си тръсвала]],
[[ще си тръсвало]],
[[ще сте тръсвали]],
[[ще е тръсвал]],
[[ще е тръсвала]],
[[ще е тръсвало]],
[[ще са тръсвали]],
[[щях да тръсвам]],
[[щяхме да тръсваме]],
[[щеше да тръсваш]],
[[щяхте да тръсвате]],
[[щеше да тръсва]],
[[щяха да тръсват]],
[[щях да съм тръсвал]],
[[щях да съм тръсвала]],
[[щях да съм тръсвало]],
[[щяхме да сме тръсвали]],
[[щеше да си тръсвал]],
[[щеше да си тръсвала]],
[[щеше да си тръсвало]],
[[щяхте да сте тръсвали]],
[[щеше да е тръсвал]],
[[щеше да е тръсвала]],
[[щеше да е тръсвало]],
[[щяха да са тръсвали]],
[[бил съм тръсвал]],
[[била съм тръсвала]],
[[било съм тръсвало]],
[[били сме тръсвали]],
[[бил си тръсвал]],
[[била си тръсвала]],
[[било си тръсвало]],
[[били сте тръсвали]],
[[бил е тръсвал]],
[[била е тръсвала]],
[[било е тръсвало]],
[[били са тръсвали]],
[[щял съм да тръсвам]],
[[щяла съм да тръсвам]],
[[щяло съм да тръсвам]],
[[щели сме да тръсваме]],
[[щял си да тръсваш]],
[[щяла си да тръсваш]],
[[щяло си да тръсваш]],
[[щели сте да тръсвате]],
[[щял да тръсва]],
[[щяла да тръсва]],
[[щяло да тръсва]],
[[щели да тръсват]],
[[щял е да тръсва]],
[[щяла е да тръсва]],
[[щяло е да тръсва]],
[[щели са да тръсват]],
[[щял съм да съм тръсвал]],
[[щяла съм да съм тръсвала]],
[[щяло съм да съм тръсвало]],
[[щели сме да сме тръсвали]],
[[щял си да си тръсвал]],
[[щяла си да си тръсвала]],
[[щяло си да си тръсвало]],
[[щели сте да сте тръсвали]],
[[щял да е тръсвал]],
[[щяла да е тръсвала]],
[[щяло да е тръсвало]],
[[щели да са тръсвали]],
[[щял е да е тръсвал]],
[[щяла е да е тръсвала]],
[[щяло е да е тръсвало]],
[[щели са да са тръсвали]],
[[бих тръсвал]],
[[бих тръсвала]],
[[бих тръсвало]],
[[бихме тръсвали]],
[[би тръсвал]],
[[би тръсвала]],
[[би тръсвало]],
[[бихте тръсвали]],
[[биха тръсвали]],
}}</text>
      <sha1>n7u9jhs396z8gipreuvu9lfsjy41b7p</sha1>
    </revision>
  </page>
  <page>
    <title>Шаблон:Словоформи/тръскам</title>
    <ns>10</ns>
    <id>564874</id>
    <revision>
      <id>596854</id>
      <timestamp>2005-05-12T09:55:13Z</timestamp>
      <contributor>
        <username>Bgbot</username>
        <id>83</id>
      </contributor>
      <comment>Борислав: Шаблон със словоформи</comment>
      <model>wikitext</model>
      <format>text/x-wiki</format>
      <text bytes="19794" xml:space="preserve">{{Шаблон:Словоформи/Глагол|
  ОСНОВНА ФОРМА = тръскам
| СЕГ.ВР., 1Л., ЕД.Ч. = тръс·кам
| СЕГ.ВР., 1Л., МН.Ч. = тръс·ка·ме
| СЕГ.ВР., 2Л., ЕД.Ч. = тръс·каш
| СЕГ.ВР., 2Л., МН.Ч. = тръс·ка·те
| СЕГ.ВР., 3Л., ЕД.Ч. = тръс·ка
| СЕГ.ВР., 3Л., МН.Ч. = тръс·кат
| МИН.СВ.ВР., 1Л., ЕД.Ч. = тръс·ках
| МИН.СВ.ВР., 1Л., МН.Ч. = тръс·ках·ме
| МИН.СВ.ВР., 2Л., ЕД.Ч. = тръс·ка
| МИН.СВ.ВР., 2Л., МН.Ч. = тръс·ках·те
| МИН.СВ.ВР., 3Л., ЕД.Ч. = тръс·ка
| МИН.СВ.ВР., 3Л., МН.Ч. = тръс·ка·ха
| МИН.НЕСВ.ВР., 1Л., ЕД.Ч. = тръс·ках
| МИН.НЕСВ.ВР., 1Л., МН.Ч. = тръс·ках·ме
| МИН.НЕСВ.ВР., 2Л., ЕД.Ч. = тръс·ка·ше
| МИН.НЕСВ.ВР., 2Л., МН.Ч. = тръс·ках·те
| МИН.НЕСВ.ВР., 3Л., ЕД.Ч. = тръс·ка·ше
| МИН.НЕСВ.ВР., 3Л., МН.Ч. = тръс·ка·ха
| МИН.НЕОПР.ВР., 1Л., ЕД.Ч., М.Р. = тръскал съм
| МИН.НЕОПР.ВР., 1Л., ЕД.Ч., Ж.Р. = тръскала съм
| МИН.НЕОПР.ВР., 1Л., ЕД.Ч., СР.Р. = тръскало съм
| МИН.НЕОПР.ВР., 1Л., МН.Ч. = тръскали сме
| МИН.НЕОПР.ВР., 2Л., ЕД.Ч., М.Р. = тръскал си
| МИН.НЕОПР.ВР., 2Л., ЕД.Ч., Ж.Р. = тръскала си
| МИН.НЕОПР.ВР., 2Л., ЕД.Ч., СР.Р. = тръскало си
| МИН.НЕОПР.ВР., 2Л., МН.Ч. = тръскали сте
| МИН.НЕОПР.ВР., 3Л., ЕД.Ч., М.Р. = тръскал е
| МИН.НЕОПР.ВР., 3Л., ЕД.Ч., Ж.Р. = тръскала е
| МИН.НЕОПР.ВР., 3Л., ЕД.Ч., СР.Р. = тръскало е
| МИН.НЕОПР.ВР., 3Л., МН.Ч. = тръскали са
| МИН.ПРЕД.ВР., 1Л., ЕД.Ч., М.Р. = бях тръскал
| МИН.ПРЕД.ВР., 1Л., ЕД.Ч., Ж.Р. = бях тръскала
| МИН.ПРЕД.ВР., 1Л., ЕД.Ч., СР.Р. = бях тръскало
| МИН.ПРЕД.ВР., 1Л., МН.Ч. = бяхме тръскали
| МИН.ПРЕД.ВР., 2Л., ЕД.Ч., М.Р. = беше тръскал
| МИН.ПРЕД.ВР., 2Л., ЕД.Ч., Ж.Р. = беше тръскала
| МИН.ПРЕД.ВР., 2Л., ЕД.Ч., СР.Р. = беше тръскало
| МИН.ПРЕД.ВР., 2Л., МН.Ч. = бяхте тръскали
| МИН.ПРЕД.ВР., 3Л., ЕД.Ч., М.Р. = беше тръскал
| МИН.ПРЕД.ВР., 3Л., ЕД.Ч., Ж.Р. = беше тръскала
| МИН.ПРЕД.ВР., 3Л., ЕД.Ч., СР.Р. = беше тръскало
| МИН.ПРЕД.ВР., 3Л., МН.Ч. = бяха тръскали
| БЪД.ВР., 1Л., ЕД.Ч. = ще тръскам
| БЪД.ВР., 1Л., МН.Ч. = ще тръскаме
| БЪД.ВР., 2Л., ЕД.Ч. = ще тръскаш
| БЪД.ВР., 2Л., МН.Ч. = ще тръскате
| БЪД.ВР., 3Л., ЕД.Ч. = ще тръска
| БЪД.ВР., 3Л., МН.Ч. = ще тръскат
| БЪД.ПРЕД.ВР., 1Л., ЕД.Ч., М.Р. = ще съм тръскал
| БЪД.ПРЕД.ВР., 1Л., ЕД.Ч., Ж.Р. = ще съм тръскала
| БЪД.ПРЕД.ВР., 1Л., ЕД.Ч., СР.Р. = ще съм тръскало
| БЪД.ПРЕД.ВР., 1Л., МН.Ч. = ще сме тръскали
| БЪД.ПРЕД.ВР., 2Л., ЕД.Ч., М.Р. = ще си тръскал
| БЪД.ПРЕД.ВР., 2Л., ЕД.Ч., Ж.Р. = ще си тръскала
| БЪД.ПРЕД.ВР., 2Л., ЕД.Ч., СР.Р. = ще си тръскало
| БЪД.ПРЕД.ВР., 2Л., МН.Ч. = ще сте тръскали
| БЪД.ПРЕД.ВР., 3Л., ЕД.Ч., М.Р. = ще е тръскал
| БЪД.ПРЕД.ВР., 3Л., ЕД.Ч., Ж.Р. = ще е тръскала
| БЪД.ПРЕД.ВР., 3Л., ЕД.Ч., СР.Р. = ще е тръскало
| БЪД.ПРЕД.ВР., 3Л., МН.Ч. = ще са тръскали
| БЪД.ВР. В МИН., 1Л., ЕД.Ч. = щях да тръскам
| БЪД.ВР. В МИН., 1Л., МН.Ч. = щяхме да тръскаме
| БЪД.ВР. В МИН., 2Л., ЕД.Ч. = щеше да тръскаш
| БЪД.ВР. В МИН., 2Л., МН.Ч. = щяхте да тръскате
| БЪД.ВР. В МИН., 3Л., ЕД.Ч. = щеше да тръска
| БЪД.ВР. В МИН., 3Л., МН.Ч. = щяха да тръскат
| БЪД.ПРЕД.ВР. В МИН., 1Л., ЕД.Ч., М.Р. = щях да съм тръскал
| БЪД.ПРЕД.ВР. В МИН., 1Л., ЕД.Ч., Ж.Р. = щях да съм тръскала
| БЪД.ПРЕД.ВР. В МИН., 1Л., ЕД.Ч., СР.Р. = щях да съм тръскало
| БЪД.ПРЕД.ВР. В МИН., 1Л., МН.Ч. = щяхме да сме тръскали
| БЪД.ПРЕД.ВР. В МИН., 2Л., ЕД.Ч., М.Р. = щеше да си тръскал
| БЪД.ПРЕД.ВР. В МИН., 2Л., ЕД.Ч., Ж.Р. = щеше да си тръскала
| БЪД.ПРЕД.ВР. В МИН., 2Л., ЕД.Ч., СР.Р. = щеше да си тръскало
| БЪД.ПРЕД.ВР. В МИН., 2Л., МН.Ч. = щяхте да сте тръскали
| БЪД.ПРЕД.ВР. В МИН., 3Л., ЕД.Ч., М.Р. = щеше да е тръскал
| БЪД.ПРЕД.ВР. В МИН., 3Л., ЕД.Ч., Ж.Р. = щеше да е тръскала
| БЪД.ПРЕД.ВР. В МИН., 3Л., ЕД.Ч., СР.Р. = щеше да е тръскало
| БЪД.ПРЕД.ВР. В МИН., 3Л., МН.Ч. = щяха да са тръскали
| ПР.НАКЛ., СЕГ.ВР., 1Л., ЕД.Ч., М.Р. = тръскал съм
| ПР.НАКЛ., СЕГ.ВР., 1Л., ЕД.Ч., Ж.Р. = тръскала съм
| ПР.НАКЛ., СЕГ.ВР., 1Л., ЕД.Ч., СР.Р. = тръскало съм
| ПР.НАКЛ., СЕГ.ВР., 1Л., МН.Ч. = тръскали сме
| ПР.НАКЛ., СЕГ.ВР., 2Л., ЕД.Ч., М.Р. = тръскал си
| ПР.НАКЛ., СЕГ.ВР., 2Л., ЕД.Ч., Ж.Р. = тръскала си
| ПР.НАКЛ., СЕГ.ВР., 2Л., ЕД.Ч., СР.Р. = тръскало си
| ПР.НАКЛ., СЕГ.ВР., 2Л., МН.Ч. = тръскали сте
| ПР.НАКЛ., СЕГ.ВР., 3Л., ЕД.Ч., М.Р. = тръскал (е)
| ПР.НАКЛ., СЕГ.ВР., 3Л., ЕД.Ч., Ж.Р. = тръскала (е)
| ПР.НАКЛ., СЕГ.ВР., 3Л., ЕД.Ч., СР.Р. = тръскало (е)
| ПР.НАКЛ., СЕГ.ВР., 3Л., МН.Ч. = тръскали (са)
| ПР.НАКЛ., МИН.СВ.ВР., 1Л., ЕД.Ч., М.Р. = тръскал съм
| ПР.НАКЛ., МИН.СВ.ВР., 1Л., ЕД.Ч., Ж.Р. = тръскала съм
| ПР.НАКЛ., МИН.СВ.ВР., 1Л., ЕД.Ч., СР.Р. = тръскало съм
| ПР.НАКЛ., МИН.СВ.ВР., 1Л., МН.Ч. = тръскали сме
| ПР.НАКЛ., МИН.СВ.ВР., 2Л., ЕД.Ч., М.Р. = тръскал си
| ПР.НАКЛ., МИН.СВ.ВР., 2Л., ЕД.Ч., Ж.Р. = тръскала си
| ПР.НАКЛ., МИН.СВ.ВР., 2Л., ЕД.Ч., СР.Р. = тръскало си
| ПР.НАКЛ., МИН.СВ.ВР., 2Л., МН.Ч. = тръскали сте
| ПР.НАКЛ., МИН.СВ.ВР., 3Л., ЕД.Ч., М.Р. = тръскал (е)
| ПР.НАКЛ., МИН.СВ.ВР., 3Л., ЕД.Ч., Ж.Р. = тръскала (е)
| ПР.НАКЛ., МИН.СВ.ВР., 3Л., ЕД.Ч., СР.Р. = тръскало (е)
| ПР.НАКЛ., МИН.СВ.ВР., 3Л., МН.Ч. = тръскали (са)
| ПР.НАКЛ., МИН.НЕОПР.ВР., 1Л., ЕД.Ч., М.Р. = бил съм тръскал
| ПР.НАКЛ., МИН.НЕОПР.ВР., 1Л., ЕД.Ч., Ж.Р. = била съм тръскала
| ПР.НАКЛ., МИН.НЕОПР.ВР., 1Л., ЕД.Ч., СР.Р. = било съм тръскало
| ПР.НАКЛ., МИН.НЕОПР.ВР., 1Л., МН.Ч. = били сме тръскали
| ПР.НАКЛ., МИН.НЕОПР.ВР., 2Л., ЕД.Ч., М.Р. = бил си тръскал
| ПР.НАКЛ., МИН.НЕОПР.ВР., 2Л., ЕД.Ч., Ж.Р. = била си тръскала
| ПР.НАКЛ., МИН.НЕОПР.ВР., 2Л., ЕД.Ч., СР.Р. = било си тръскало
| ПР.НАКЛ., МИН.НЕОПР.ВР., 2Л., МН.Ч. = били сте тръскали
| ПР.НАКЛ., МИН.НЕОПР.ВР., 3Л., ЕД.Ч., М.Р. = бил (е) тръскал
| ПР.НАКЛ., МИН.НЕОПР.ВР., 3Л., ЕД.Ч., Ж.Р. = била (е) тръскала
| ПР.НАКЛ., МИН.НЕОПР.ВР., 3Л., ЕД.Ч., СР.Р. = било (е) тръскало
| ПР.НАКЛ., МИН.НЕОПР.ВР., 3Л., МН.Ч. = били (са) тръскали
| ПР.НАКЛ., БЪД.ВР., 1Л., ЕД.Ч., М.Р. = щял съм да тръскам
| ПР.НАКЛ., БЪД.ВР., 1Л., ЕД.Ч., Ж.Р. = щяла съм да тръскам
| ПР.НАКЛ., БЪД.ВР., 1Л., ЕД.Ч., СР.Р. = щяло съм да тръскам
| ПР.НАКЛ., БЪД.ВР., 1Л., МН.Ч. = щели сме да тръскаме
| ПР.НАКЛ., БЪД.ВР., 2Л., ЕД.Ч., М.Р. = щял си да тръскаш
| ПР.НАКЛ., БЪД.ВР., 2Л., ЕД.Ч., Ж.Р. = щяла си да тръскаш
| ПР.НАКЛ., БЪД.ВР., 2Л., ЕД.Ч., СР.Р. = щяло си да тръскаш
| ПР.НАКЛ., БЪД.ВР., 2Л., МН.Ч. = щели сте да тръскате
| ПР.НАКЛ., БЪД.ВР., 3Л., ЕД.Ч., М.Р. = щял (е) да тръска
| ПР.НАКЛ., БЪД.ВР., 3Л., ЕД.Ч., Ж.Р. = щяла (е) да тръска
| ПР.НАКЛ., БЪД.ВР., 3Л., ЕД.Ч., СР.Р. = щяло (е) да тръска
| ПР.НАКЛ., БЪД.ВР., 3Л., МН.Ч. = щели (са) да тръскат
| ПР.НАКЛ., БЪД.ПРЕД.ВР., 1Л., ЕД.Ч., М.Р. = щял съм да съм тръскал
| ПР.НАКЛ., БЪД.ПРЕД.ВР., 1Л., ЕД.Ч., Ж.Р. = щяла съм да съм тръскала
| ПР.НАКЛ., БЪД.ПРЕД.ВР., 1Л., ЕД.Ч., СР.Р. = щяло съм да съм тръскало
| ПР.НАКЛ., БЪД.ПРЕД.ВР., 1Л., МН.Ч. = щели сме да сме тръскали
| ПР.НАКЛ., БЪД.ПРЕД.ВР., 2Л., ЕД.Ч., М.Р. = щял си да си тръскал
| ПР.НАКЛ., БЪД.ПРЕД.ВР., 2Л., ЕД.Ч., Ж.Р. = щяла си да си тръскала
| ПР.НАКЛ., БЪД.ПРЕД.ВР., 2Л., ЕД.Ч., СР.Р. = щяло си да си тръскало
| ПР.НАКЛ., БЪД.ПРЕД.ВР., 2Л., МН.Ч. = щели сте да сте тръскали
| ПР.НАКЛ., БЪД.ПРЕД.ВР., 3Л., ЕД.Ч., М.Р. = щял (е) да е тръскал
| ПР.НАКЛ., БЪД.ПРЕД.ВР., 3Л., ЕД.Ч., Ж.Р. = щяла (е) да е тръскала
| ПР.НАКЛ., БЪД.ПРЕД.ВР., 3Л., ЕД.Ч., СР.Р. = щяло (е) да е тръскало
| ПР.НАКЛ., БЪД.ПРЕД.ВР., 3Л., МН.Ч. = щели (са) да са тръскали
| УСЛОВНО НАКЛОНЕНИЕ, 1Л., ЕД.Ч., М.Р. = бих тръскал
| УСЛОВНО НАКЛОНЕНИЕ, 1Л., ЕД.Ч., Ж.Р. = бих тръскала
| УСЛОВНО НАКЛОНЕНИЕ, 1Л., ЕД.Ч., СР.Р. = бих тръскало
| УСЛОВНО НАКЛОНЕНИЕ, 1Л., МН.Ч. = бихме тръскали
| УСЛОВНО НАКЛОНЕНИЕ, 2Л., ЕД.Ч., М.Р. = би тръскал
| УСЛОВНО НАКЛОНЕНИЕ, 2Л., ЕД.Ч., Ж.Р. = би тръскала
| УСЛОВНО НАКЛОНЕНИЕ, 2Л., ЕД.Ч., СР.Р. = би тръскало
| УСЛОВНО НАКЛОНЕНИЕ, 2Л., МН.Ч. = бихте тръскали
| УСЛОВНО НАКЛОНЕНИЕ, 3Л., ЕД.Ч., М.Р. = би тръскал
| УСЛОВНО НАКЛОНЕНИЕ, 3Л., ЕД.Ч., Ж.Р. = би тръскала
| УСЛОВНО НАКЛОНЕНИЕ, 3Л., ЕД.Ч., СР.Р. = би тръскало
| УСЛОВНО НАКЛОНЕНИЕ, 3Л., МН.Ч. = биха тръскали
| ПОВЕЛИТЕЛНО НАКЛОНЕНИЕ, ЕД.Ч. = тръс·кай
| ПОВЕЛИТЕЛНО НАКЛОНЕНИЕ, МН.Ч. = тръс·кай·те
| МИН.СТРАД.ПРИЧ. М.Р. = тръс·кан
| МИН.СТРАД.ПРИЧ. М.Р. НЕПЪЛЕН ЧЛЕН = тръс·ка·ния
| МИН.СТРАД.ПРИЧ. М.Р. ПЪЛЕН ЧЛЕН = тръс·ка·ни·ят
| МИН.СТРАД.ПРИЧ. Ж.Р. = тръс·ка·на
| МИН.СТРАД.ПРИЧ. Ж.Р. ЧЛЕН = тръс·ка·на·та
| МИН.СТРАД.ПРИЧ. СР.Р. = тръс·ка·но
| МИН.СТРАД.ПРИЧ. СР.Р. ЧЛЕН = тръс·ка·но·то
| МИН.СТРАД.ПРИЧ. МН.Ч. = тръс·ка·ни
| МИН.СТРАД.ПРИЧ. МН.Ч. ЧЛЕН = тръс·ка·ни·те
| МИН.ДЕЯТ.СВ.ПРИЧ. М.Р. = тръс·кал
| МИН.ДЕЯТ.СВ.ПРИЧ. М.Р. НЕПЪЛЕН ЧЛЕН = тръс·ка·лия
| МИН.ДЕЯТ.СВ.ПРИЧ. М.Р. ПЪЛЕН ЧЛЕН = тръс·ка·ли·ят
| МИН.ДЕЯТ.СВ.ПРИЧ. Ж.Р. = тръс·ка·ла
| МИН.ДЕЯТ.СВ.ПРИЧ. Ж.Р. ЧЛЕН = тръс·ка·ла·та
| МИН.ДЕЯТ.СВ.ПРИЧ. СР.Р. = тръс·ка·ло
| МИН.ДЕЯТ.СВ.ПРИЧ. СР.Р. ЧЛЕН = тръс·ка·ло·то
| МИН.ДЕЯТ.СВ.ПРИЧ. МН.Ч. = тръс·ка·ли
| МИН.ДЕЯТ.СВ.ПРИЧ. МН.Ч. ЧЛЕН = тръс·ка·ли·те
| МИН.ДЕЯТ.НЕСВ.ПРИЧ. М.Р. = тръс·кал
| МИН.ДЕЯТ.НЕСВ.ПРИЧ. М.Р. НЕПЪЛЕН ЧЛЕН = тръс·ка·лия
| МИН.ДЕЯТ.НЕСВ.ПРИЧ. М.Р. ПЪЛЕН ЧЛЕН = тръс·ка·ли·ят
| МИН.ДЕЯТ.НЕСВ.ПРИЧ. Ж.Р. = тръс·ка·ла
| МИН.ДЕЯТ.НЕСВ.ПРИЧ. Ж.Р. ЧЛЕН = тръс·ка·ла·та
| МИН.ДЕЯТ.НЕСВ.ПРИЧ. СР.Р. = тръс·ка·ло
| МИН.ДЕЯТ.НЕСВ.ПРИЧ. СР.Р. ЧЛЕН = тръс·ка·ло·то
| МИН.ДЕЯТ.НЕСВ.ПРИЧ. МН.Ч. = тръс·ка·ли
| МИН.ДЕЯТ.НЕСВ.ПРИЧ. МН.Ч. ЧЛЕН = тръс·ка·ли·те
| СЕГ.ДЕЯТ.ПРИЧ. М.Р. = тръс·кащ
| СЕГ.ДЕЯТ.ПРИЧ. М.Р. НЕПЪЛЕН ЧЛЕН = тръс·ка·щия
| СЕГ.ДЕЯТ.ПРИЧ. М.Р. ПЪЛЕН ЧЛЕН = тръс·ка·щи·ят
| СЕГ.ДЕЯТ.ПРИЧ. Ж.Р. = тръс·ка·ща
| СЕГ.ДЕЯТ.ПРИЧ. Ж.Р. ЧЛЕН = тръс·ка·ща·та
| СЕГ.ДЕЯТ.ПРИЧ. СР.Р. = тръс·ка·що
| СЕГ.ДЕЯТ.ПРИЧ. СР.Р. ЧЛЕН = тръс·ка·що·то
| СЕГ.ДЕЯТ.ПРИЧ. МН.Ч. = тръс·ка·щи
| СЕГ.ДЕЯТ.ПРИЧ. МН.Ч. ЧЛЕН = тръс·ка·щи·те
| ДЕЕПРИЧАСТИЕ = тръс·кай·ки
| СКРИТИ ПРЕПРАТКИ = 
[[тръскам]],
[[тръскаш]],
[[тръска]],
[[тръскаме]],
[[тръскате]],
[[тръскат]],
[[тръсках]],
[[тръскахме]],
[[тръскахте]],
[[тръскаха]],
[[тръскаше]],
[[тръскай]],
[[тръскайте]],
[[тръскал]],
[[тръскалия]],
[[тръскалият]],
[[тръскала]],
[[тръскалата]],
[[тръскало]],
[[тръскалото]],
[[тръскали]],
[[тръскалите]],
[[тръскан]],
[[тръскания]],
[[тръсканият]],
[[тръскана]],
[[тръсканата]],
[[тръскано]],
[[тръсканото]],
[[тръскани]],
[[тръсканите]],
[[тръскащ]],
[[тръскащия]],
[[тръскащият]],
[[тръскаща]],
[[тръскащата]],
[[тръскащо]],
[[тръскащото]],
[[тръскащи]],
[[тръскащите]],
[[тръскайки]],
[[тръскал съм]],
[[тръскала съм]],
[[тръскало съм]],
[[тръскали сме]],
[[тръскал си]],
[[тръскала си]],
[[тръскало си]],
[[тръскали сте]],
[[тръскал е]],
[[тръскала е]],
[[тръскало е]],
[[тръскали са]],
[[бях тръскал]],
[[бях тръскала]],
[[бях тръскало]],
[[бяхме тръскали]],
[[беше тръскал]],
[[беше тръскала]],
[[беше тръскало]],
[[бяхте тръскали]],
[[бяха тръскали]],
[[ще тръскам]],
[[ще тръскаме]],
[[ще тръскаш]],
[[ще тръскате]],
[[ще тръска]],
[[ще тръскат]],
[[ще съм тръскал]],
[[ще съм тръскала]],
[[ще съм тръскало]],
[[ще сме тръскали]],
[[ще си тръскал]],
[[ще си тръскала]],
[[ще си тръскало]],
[[ще сте тръскали]],
[[ще е тръскал]],
[[ще е тръскала]],
[[ще е тръскало]],
[[ще са тръскали]],
[[щях да тръскам]],
[[щяхме да тръскаме]],
[[щеше да тръскаш]],
[[щяхте да тръскате]],
[[щеше да тръска]],
[[щяха да тръскат]],
[[щях да съм тръскал]],
[[щях да съм тръскала]],
[[щях да съм тръскало]],
[[щяхме да сме тръскали]],
[[щеше да си тръскал]],
[[щеше да си тръскала]],
[[щеше да си тръскало]],
[[щяхте да сте тръскали]],
[[щеше да е тръскал]],
[[щеше да е тръскала]],
[[щеше да е тръскало]],
[[щяха да са тръскали]],
[[бил съм тръскал]],
[[била съм тръскала]],
[[било съм тръскало]],
[[били сме тръскали]],
[[бил си тръскал]],
[[била си тръскала]],
[[било си тръскало]],
[[били сте тръскали]],
[[бил е тръскал]],
[[била е тръскала]],
[[било е тръскало]],
[[били са тръскали]],
[[щял съм да тръскам]],
[[щяла съм да тръскам]],
[[щяло съм да тръскам]],
[[щели сме да тръскаме]],
[[щял си да тръскаш]],
[[щяла си да тръскаш]],
[[щяло си да тръскаш]],
[[щели сте да тръскате]],
[[щял да тръска]],
[[щяла да тръска]],
[[щяло да тръска]],
[[щели да тръскат]],
[[щял е да тръска]],
[[щяла е да тръска]],
[[щяло е да тръска]],
[[щели са да тръскат]],
[[щял съм да съм тръскал]],
[[щяла съм да съм тръскала]],
[[щяло съм да съм тръскало]],
[[щели сме да сме тръскали]],
[[щял си да си тръскал]],
[[щяла си да си тръскала]],
[[щяло си да си тръскало]],
[[щели сте да сте тръскали]],
[[щял да е тръскал]],
[[щяла да е тръскала]],
[[щяло да е тръскало]],
[[щели да са тръскали]],
[[щял е да е тръскал]],
[[щяла е да е тръскала]],
[[щяло е да е тръскало]],
[[щели са да са тръскали]],
[[бих тръскал]],
[[бих тръскала]],
[[бих тръскало]],
[[бихме тръскали]],
[[би тръскал]],
[[би тръскала]],
[[би тръскало]],
[[бихте тръскали]],
[[биха тръскали]],
}}</text>
      <sha1>tpvxv0eig0x3ebbhsie76u5gh8z37oj</sha1>
    </revision>
  </page>
  <page>
    <title>Шаблон:Словоформи/тръсна</title>
    <ns>10</ns>
    <id>399155</id>
    <revision>
      <id>431184</id>
      <parentid>10086</parentid>
      <timestamp>2005-05-06T20:02:17Z</timestamp>
      <contributor>
        <username>Bgbot</username>
        <id>83</id>
      </contributor>
      <comment>Борислав: Шаблон със словоформи</comment>
      <model>wikitext</model>
      <format>text/x-wiki</format>
      <text bytes="19894" xml:space="preserve">{{Шаблон:Словоформи/Глагол|
  ОСНОВНА ФОРМА = тръсна
| СЕГ.ВР., 1Л., ЕД.Ч. = тръс·на
| СЕГ.ВР., 1Л., МН.Ч. = тръс·нем
| СЕГ.ВР., 2Л., ЕД.Ч. = тръс·неш
| СЕГ.ВР., 2Л., МН.Ч. = тръс·не·те
| СЕГ.ВР., 3Л., ЕД.Ч. = тръс·не
| СЕГ.ВР., 3Л., МН.Ч. = тръс·нат
| МИН.СВ.ВР., 1Л., ЕД.Ч. = тръс·нах
| МИН.СВ.ВР., 1Л., МН.Ч. = тръс·нах·ме
| МИН.СВ.ВР., 2Л., ЕД.Ч. = тръс·на
| МИН.СВ.ВР., 2Л., МН.Ч. = тръс·нах·те
| МИН.СВ.ВР., 3Л., ЕД.Ч. = тръс·на
| МИН.СВ.ВР., 3Л., МН.Ч. = тръс·на·ха
| МИН.НЕСВ.ВР., 1Л., ЕД.Ч. = тръс·нех
| МИН.НЕСВ.ВР., 1Л., МН.Ч. = тръс·нех·ме
| МИН.НЕСВ.ВР., 2Л., ЕД.Ч. = тръс·не·ше
| МИН.НЕСВ.ВР., 2Л., МН.Ч. = тръс·нех·те
| МИН.НЕСВ.ВР., 3Л., ЕД.Ч. = тръс·не·ше
| МИН.НЕСВ.ВР., 3Л., МН.Ч. = тръс·не·ха
| МИН.НЕОПР.ВР., 1Л., ЕД.Ч., М.Р. = тръснал съм
| МИН.НЕОПР.ВР., 1Л., ЕД.Ч., Ж.Р. = тръснала съм
| МИН.НЕОПР.ВР., 1Л., ЕД.Ч., СР.Р. = тръснало съм
| МИН.НЕОПР.ВР., 1Л., МН.Ч. = тръснали сме
| МИН.НЕОПР.ВР., 2Л., ЕД.Ч., М.Р. = тръснал си
| МИН.НЕОПР.ВР., 2Л., ЕД.Ч., Ж.Р. = тръснала си
| МИН.НЕОПР.ВР., 2Л., ЕД.Ч., СР.Р. = тръснало си
| МИН.НЕОПР.ВР., 2Л., МН.Ч. = тръснали сте
| МИН.НЕОПР.ВР., 3Л., ЕД.Ч., М.Р. = тръснал е
| МИН.НЕОПР.ВР., 3Л., ЕД.Ч., Ж.Р. = тръснала е
| МИН.НЕОПР.ВР., 3Л., ЕД.Ч., СР.Р. = тръснало е
| МИН.НЕОПР.ВР., 3Л., МН.Ч. = тръснали са
| МИН.ПРЕД.ВР., 1Л., ЕД.Ч., М.Р. = бях тръснал
| МИН.ПРЕД.ВР., 1Л., ЕД.Ч., Ж.Р. = бях тръснала
| МИН.ПРЕД.ВР., 1Л., ЕД.Ч., СР.Р. = бях тръснало
| МИН.ПРЕД.ВР., 1Л., МН.Ч. = бяхме тръснали
| МИН.ПРЕД.ВР., 2Л., ЕД.Ч., М.Р. = беше тръснал
| МИН.ПРЕД.ВР., 2Л., ЕД.Ч., Ж.Р. = беше тръснала
| МИН.ПРЕД.ВР., 2Л., ЕД.Ч., СР.Р. = беше тръснало
| МИН.ПРЕД.ВР., 2Л., МН.Ч. = бяхте тръснали
| МИН.ПРЕД.ВР., 3Л., ЕД.Ч., М.Р. = беше тръснал
| МИН.ПРЕД.ВР., 3Л., ЕД.Ч., Ж.Р. = беше тръснала
| МИН.ПРЕД.ВР., 3Л., ЕД.Ч., СР.Р. = беше тръснало
| МИН.ПРЕД.ВР., 3Л., МН.Ч. = бяха тръснали
| БЪД.ВР., 1Л., ЕД.Ч. = ще тръсна
| БЪД.ВР., 1Л., МН.Ч. = ще тръснем
| БЪД.ВР., 2Л., ЕД.Ч. = ще тръснеш
| БЪД.ВР., 2Л., МН.Ч. = ще тръснете
| БЪД.ВР., 3Л., ЕД.Ч. = ще тръсне
| БЪД.ВР., 3Л., МН.Ч. = ще тръснат
| БЪД.ПРЕД.ВР., 1Л., ЕД.Ч., М.Р. = ще съм тръснал
| БЪД.ПРЕД.ВР., 1Л., ЕД.Ч., Ж.Р. = ще съм тръснала
| БЪД.ПРЕД.ВР., 1Л., ЕД.Ч., СР.Р. = ще съм тръснало
| БЪД.ПРЕД.ВР., 1Л., МН.Ч. = ще сме тръснали
| БЪД.ПРЕД.ВР., 2Л., ЕД.Ч., М.Р. = ще си тръснал
| БЪД.ПРЕД.ВР., 2Л., ЕД.Ч., Ж.Р. = ще си тръснала
| БЪД.ПРЕД.ВР., 2Л., ЕД.Ч., СР.Р. = ще си тръснало
| БЪД.ПРЕД.ВР., 2Л., МН.Ч. = ще сте тръснали
| БЪД.ПРЕД.ВР., 3Л., ЕД.Ч., М.Р. = ще е тръснал
| БЪД.ПРЕД.ВР., 3Л., ЕД.Ч., Ж.Р. = ще е тръснала
| БЪД.ПРЕД.ВР., 3Л., ЕД.Ч., СР.Р. = ще е тръснало
| БЪД.ПРЕД.ВР., 3Л., МН.Ч. = ще са тръснали
| БЪД.ВР. В МИН., 1Л., ЕД.Ч. = щях да тръсна
| БЪД.ВР. В МИН., 1Л., МН.Ч. = щяхме да тръснем
| БЪД.ВР. В МИН., 2Л., ЕД.Ч. = щеше да тръснеш
| БЪД.ВР. В МИН., 2Л., МН.Ч. = щяхте да тръснете
| БЪД.ВР. В МИН., 3Л., ЕД.Ч. = щеше да тръсне
| БЪД.ВР. В МИН., 3Л., МН.Ч. = щяха да тръснат
| БЪД.ПРЕД.ВР. В МИН., 1Л., ЕД.Ч., М.Р. = щях да съм тръснал
| БЪД.ПРЕД.ВР. В МИН., 1Л., ЕД.Ч., Ж.Р. = щях да съм тръснала
| БЪД.ПРЕД.ВР. В МИН., 1Л., ЕД.Ч., СР.Р. = щях да съм тръснало
| БЪД.ПРЕД.ВР. В МИН., 1Л., МН.Ч. = щяхме да сме тръснали
| БЪД.ПРЕД.ВР. В МИН., 2Л., ЕД.Ч., М.Р. = щеше да си тръснал
| БЪД.ПРЕД.ВР. В МИН., 2Л., ЕД.Ч., Ж.Р. = щеше да си тръснала
| БЪД.ПРЕД.ВР. В МИН., 2Л., ЕД.Ч., СР.Р. = щеше да си тръснало
| БЪД.ПРЕД.ВР. В МИН., 2Л., МН.Ч. = щяхте да сте тръснали
| БЪД.ПРЕД.ВР. В МИН., 3Л., ЕД.Ч., М.Р. = щеше да е тръснал
| БЪД.ПРЕД.ВР. В МИН., 3Л., ЕД.Ч., Ж.Р. = щеше да е тръснала
| БЪД.ПРЕД.ВР. В МИН., 3Л., ЕД.Ч., СР.Р. = щеше да е тръснало
| БЪД.ПРЕД.ВР. В МИН., 3Л., МН.Ч. = щяха да са тръснали
| ПР.НАКЛ., СЕГ.ВР., 1Л., ЕД.Ч., М.Р. = тръснел съм
| ПР.НАКЛ., СЕГ.ВР., 1Л., ЕД.Ч., Ж.Р. = тръснела съм
| ПР.НАКЛ., СЕГ.ВР., 1Л., ЕД.Ч., СР.Р. = тръснело съм
| ПР.НАКЛ., СЕГ.ВР., 1Л., МН.Ч. = тръснели сме
| ПР.НАКЛ., СЕГ.ВР., 2Л., ЕД.Ч., М.Р. = тръснел си
| ПР.НАКЛ., СЕГ.ВР., 2Л., ЕД.Ч., Ж.Р. = тръснела си
| ПР.НАКЛ., СЕГ.ВР., 2Л., ЕД.Ч., СР.Р. = тръснело си
| ПР.НАКЛ., СЕГ.ВР., 2Л., МН.Ч. = тръснели сте
| ПР.НАКЛ., СЕГ.ВР., 3Л., ЕД.Ч., М.Р. = тръснел (е)
| ПР.НАКЛ., СЕГ.ВР., 3Л., ЕД.Ч., Ж.Р. = тръснела (е)
| ПР.НАКЛ., СЕГ.ВР., 3Л., ЕД.Ч., СР.Р. = тръснело (е)
| ПР.НАКЛ., СЕГ.ВР., 3Л., МН.Ч. = тръснели (са)
| ПР.НАКЛ., МИН.СВ.ВР., 1Л., ЕД.Ч., М.Р. = тръснал съм
| ПР.НАКЛ., МИН.СВ.ВР., 1Л., ЕД.Ч., Ж.Р. = тръснала съм
| ПР.НАКЛ., МИН.СВ.ВР., 1Л., ЕД.Ч., СР.Р. = тръснало съм
| ПР.НАКЛ., МИН.СВ.ВР., 1Л., МН.Ч. = тръснали сме
| ПР.НАКЛ., МИН.СВ.ВР., 2Л., ЕД.Ч., М.Р. = тръснал си
| ПР.НАКЛ., МИН.СВ.ВР., 2Л., ЕД.Ч., Ж.Р. = тръснала си
| ПР.НАКЛ., МИН.СВ.ВР., 2Л., ЕД.Ч., СР.Р. = тръснало си
| ПР.НАКЛ., МИН.СВ.ВР., 2Л., МН.Ч. = тръснали сте
| ПР.НАКЛ., МИН.СВ.ВР., 3Л., ЕД.Ч., М.Р. = тръснал (е)
| ПР.НАКЛ., МИН.СВ.ВР., 3Л., ЕД.Ч., Ж.Р. = тръснала (е)
| ПР.НАКЛ., МИН.СВ.ВР., 3Л., ЕД.Ч., СР.Р. = тръснало (е)
| ПР.НАКЛ., МИН.СВ.ВР., 3Л., МН.Ч. = тръснали (са)
| ПР.НАКЛ., МИН.НЕОПР.ВР., 1Л., ЕД.Ч., М.Р. = бил съм тръснал
| ПР.НАКЛ., МИН.НЕОПР.ВР., 1Л., ЕД.Ч., Ж.Р. = била съм тръснала
| ПР.НАКЛ., МИН.НЕОПР.ВР., 1Л., ЕД.Ч., СР.Р. = било съм тръснало
| ПР.НАКЛ., МИН.НЕОПР.ВР., 1Л., МН.Ч. = били сме тръснали
| ПР.НАКЛ., МИН.НЕОПР.ВР., 2Л., ЕД.Ч., М.Р. = бил си тръснал
| ПР.НАКЛ., МИН.НЕОПР.ВР., 2Л., ЕД.Ч., Ж.Р. = била си тръснала
| ПР.НАКЛ., МИН.НЕОПР.ВР., 2Л., ЕД.Ч., СР.Р. = било си тръснало
| ПР.НАКЛ., МИН.НЕОПР.ВР., 2Л., МН.Ч. = били сте тръснали
| ПР.НАКЛ., МИН.НЕОПР.ВР., 3Л., ЕД.Ч., М.Р. = бил (е) тръснал
| ПР.НАКЛ., МИН.НЕОПР.ВР., 3Л., ЕД.Ч., Ж.Р. = била (е) тръснала
| ПР.НАКЛ., МИН.НЕОПР.ВР., 3Л., ЕД.Ч., СР.Р. = било (е) тръснало
| ПР.НАКЛ., МИН.НЕОПР.ВР., 3Л., МН.Ч. = били (са) тръснали
| ПР.НАКЛ., БЪД.ВР., 1Л., ЕД.Ч., М.Р. = щял съм да тръсна
| ПР.НАКЛ., БЪД.ВР., 1Л., ЕД.Ч., Ж.Р. = щяла съм да тръсна
| ПР.НАКЛ., БЪД.ВР., 1Л., ЕД.Ч., СР.Р. = щяло съм да тръсна
| ПР.НАКЛ., БЪД.ВР., 1Л., МН.Ч. = щели сме да тръснем
| ПР.НАКЛ., БЪД.ВР., 2Л., ЕД.Ч., М.Р. = щял си да тръснеш
| ПР.НАКЛ., БЪД.ВР., 2Л., ЕД.Ч., Ж.Р. = щяла си да тръснеш
| ПР.НАКЛ., БЪД.ВР., 2Л., ЕД.Ч., СР.Р. = щяло си да тръснеш
| ПР.НАКЛ., БЪД.ВР., 2Л., МН.Ч. = щели сте да тръснете
| ПР.НАКЛ., БЪД.ВР., 3Л., ЕД.Ч., М.Р. = щял (е) да тръсне
| ПР.НАКЛ., БЪД.ВР., 3Л., ЕД.Ч., Ж.Р. = щяла (е) да тръсне
| ПР.НАКЛ., БЪД.ВР., 3Л., ЕД.Ч., СР.Р. = щяло (е) да тръсне
| ПР.НАКЛ., БЪД.ВР., 3Л., МН.Ч. = щели (са) да тръснат
| ПР.НАКЛ., БЪД.ПРЕД.ВР., 1Л., ЕД.Ч., М.Р. = щял съм да съм тръснал
| ПР.НАКЛ., БЪД.ПРЕД.ВР., 1Л., ЕД.Ч., Ж.Р. = щяла съм да съм тръснала
| ПР.НАКЛ., БЪД.ПРЕД.ВР., 1Л., ЕД.Ч., СР.Р. = щяло съм да съм тръснало
| ПР.НАКЛ., БЪД.ПРЕД.ВР., 1Л., МН.Ч. = щели сме да сме тръснали
| ПР.НАКЛ., БЪД.ПРЕД.ВР., 2Л., ЕД.Ч., М.Р. = щял си да си тръснал
| ПР.НАКЛ., БЪД.ПРЕД.ВР., 2Л., ЕД.Ч., Ж.Р. = щяла си да си тръснала
| ПР.НАКЛ., БЪД.ПРЕД.ВР., 2Л., ЕД.Ч., СР.Р. = щяло си да си тръснало
| ПР.НАКЛ., БЪД.ПРЕД.ВР., 2Л., МН.Ч. = щели сте да сте тръснали
| ПР.НАКЛ., БЪД.ПРЕД.ВР., 3Л., ЕД.Ч., М.Р. = щял (е) да е тръснал
| ПР.НАКЛ., БЪД.ПРЕД.ВР., 3Л., ЕД.Ч., Ж.Р. = щяла (е) да е тръснала
| ПР.НАКЛ., БЪД.ПРЕД.ВР., 3Л., ЕД.Ч., СР.Р. = щяло (е) да е тръснало
| ПР.НАКЛ., БЪД.ПРЕД.ВР., 3Л., МН.Ч. = щели (са) да са тръснали
| УСЛОВНО НАКЛОНЕНИЕ, 1Л., ЕД.Ч., М.Р. = бих тръснал
| УСЛОВНО НАКЛОНЕНИЕ, 1Л., ЕД.Ч., Ж.Р. = бих тръснала
| УСЛОВНО НАКЛОНЕНИЕ, 1Л., ЕД.Ч., СР.Р. = бих тръснало
| УСЛОВНО НАКЛОНЕНИЕ, 1Л., МН.Ч. = бихме тръснали
| УСЛОВНО НАКЛОНЕНИЕ, 2Л., ЕД.Ч., М.Р. = би тръснал
| УСЛОВНО НАКЛОНЕНИЕ, 2Л., ЕД.Ч., Ж.Р. = би тръснала
| УСЛОВНО НАКЛОНЕНИЕ, 2Л., ЕД.Ч., СР.Р. = би тръснало
| УСЛОВНО НАКЛОНЕНИЕ, 2Л., МН.Ч. = бихте тръснали
| УСЛОВНО НАКЛОНЕНИЕ, 3Л., ЕД.Ч., М.Р. = би тръснал
| УСЛОВНО НАКЛОНЕНИЕ, 3Л., ЕД.Ч., Ж.Р. = би тръснала
| УСЛОВНО НАКЛОНЕНИЕ, 3Л., ЕД.Ч., СР.Р. = би тръснало
| УСЛОВНО НАКЛОНЕНИЕ, 3Л., МН.Ч. = биха тръснали
| ПОВЕЛИТЕЛНО НАКЛОНЕНИЕ, ЕД.Ч. = тръс·ни
| ПОВЕЛИТЕЛНО НАКЛОНЕНИЕ, МН.Ч. = тръс·не·те
| МИН.СТРАД.ПРИЧ. М.Р. = тръс·нат
| МИН.СТРАД.ПРИЧ. М.Р. НЕПЪЛЕН ЧЛЕН = тръс·на·тия
| МИН.СТРАД.ПРИЧ. М.Р. ПЪЛЕН ЧЛЕН = тръс·на·ти·ят
| МИН.СТРАД.ПРИЧ. Ж.Р. = тръс·на·та
| МИН.СТРАД.ПРИЧ. Ж.Р. ЧЛЕН = тръс·на·та·та
| МИН.СТРАД.ПРИЧ. СР.Р. = тръс·на·то
| МИН.СТРАД.ПРИЧ. СР.Р. ЧЛЕН = тръс·на·то·то
| МИН.СТРАД.ПРИЧ. МН.Ч. = тръс·на·ти
| МИН.СТРАД.ПРИЧ. МН.Ч. ЧЛЕН = тръс·на·ти·те
| МИН.ДЕЯТ.СВ.ПРИЧ. М.Р. = тръс·нал
| МИН.ДЕЯТ.СВ.ПРИЧ. М.Р. НЕПЪЛЕН ЧЛЕН = тръс·на·лия
| МИН.ДЕЯТ.СВ.ПРИЧ. М.Р. ПЪЛЕН ЧЛЕН = тръс·на·ли·ят
| МИН.ДЕЯТ.СВ.ПРИЧ. Ж.Р. = тръс·на·ла
| МИН.ДЕЯТ.СВ.ПРИЧ. Ж.Р. ЧЛЕН = тръс·на·ла·та
| МИН.ДЕЯТ.СВ.ПРИЧ. СР.Р. = тръс·на·ло
| МИН.ДЕЯТ.СВ.ПРИЧ. СР.Р. ЧЛЕН = тръс·на·ло·то
| МИН.ДЕЯТ.СВ.ПРИЧ. МН.Ч. = тръс·на·ли
| МИН.ДЕЯТ.СВ.ПРИЧ. МН.Ч. ЧЛЕН = тръс·на·ли·те
| МИН.ДЕЯТ.НЕСВ.ПРИЧ. М.Р. = тръс·нел
| МИН.ДЕЯТ.НЕСВ.ПРИЧ. М.Р. НЕПЪЛЕН ЧЛЕН = тръс·не·лия
| МИН.ДЕЯТ.НЕСВ.ПРИЧ. М.Р. ПЪЛЕН ЧЛЕН = тръс·не·ли·ят
| МИН.ДЕЯТ.НЕСВ.ПРИЧ. Ж.Р. = тръс·не·ла
| МИН.ДЕЯТ.НЕСВ.ПРИЧ. Ж.Р. ЧЛЕН = тръс·не·ла·та
| МИН.ДЕЯТ.НЕСВ.ПРИЧ. СР.Р. = тръс·не·ло
| МИН.ДЕЯТ.НЕСВ.ПРИЧ. СР.Р. ЧЛЕН = тръс·не·ло·то
| МИН.ДЕЯТ.НЕСВ.ПРИЧ. МН.Ч. = тръс·не·ли
| МИН.ДЕЯТ.НЕСВ.ПРИЧ. МН.Ч. ЧЛЕН = тръс·не·ли·те
| СЕГ.ДЕЯТ.ПРИЧ. М.Р. = —
| СЕГ.ДЕЯТ.ПРИЧ. М.Р. НЕПЪЛЕН ЧЛЕН = —
| СЕГ.ДЕЯТ.ПРИЧ. М.Р. ПЪЛЕН ЧЛЕН = —
| СЕГ.ДЕЯТ.ПРИЧ. Ж.Р. = —
| СЕГ.ДЕЯТ.ПРИЧ. Ж.Р. ЧЛЕН = —
| СЕГ.ДЕЯТ.ПРИЧ. СР.Р. = —
| СЕГ.ДЕЯТ.ПРИЧ. СР.Р. ЧЛЕН = —
| СЕГ.ДЕЯТ.ПРИЧ. МН.Ч. = —
| СЕГ.ДЕЯТ.ПРИЧ. МН.Ч. ЧЛЕН = —
| ДЕЕПРИЧАСТИЕ = —
| СКРИТИ ПРЕПРАТКИ = 
[[тръсна]],
[[тръснеш]],
[[тръсне]],
[[тръснем]],
[[тръснете]],
[[тръснат]],
[[тръснах]],
[[тръснахме]],
[[тръснахте]],
[[тръснаха]],
[[тръснех]],
[[тръснеше]],
[[тръснехме]],
[[тръснехте]],
[[тръснеха]],
[[тръсни]],
[[тръснал]],
[[тръсналия]],
[[тръсналият]],
[[тръснала]],
[[тръсналата]],
[[тръснало]],
[[тръсналото]],
[[тръснали]],
[[тръсналите]],
[[тръснел]],
[[тръснелия]],
[[тръснелият]],
[[тръснела]],
[[тръснелата]],
[[тръснело]],
[[тръснелото]],
[[тръснели]],
[[тръснелите]],
[[тръснатия]],
[[тръснатият]],
[[тръсната]],
[[тръснатата]],
[[тръснато]],
[[тръснатото]],
[[тръснати]],
[[тръснатите]],
[[тръснал съм]],
[[тръснала съм]],
[[тръснало съм]],
[[тръснали сме]],
[[тръснал си]],
[[тръснала си]],
[[тръснало си]],
[[тръснали сте]],
[[тръснал е]],
[[тръснала е]],
[[тръснало е]],
[[тръснали са]],
[[бях тръснал]],
[[бях тръснала]],
[[бях тръснало]],
[[бяхме тръснали]],
[[беше тръснал]],
[[беше тръснала]],
[[беше тръснало]],
[[бяхте тръснали]],
[[бяха тръснали]],
[[ще тръсна]],
[[ще тръснем]],
[[ще тръснеш]],
[[ще тръснете]],
[[ще тръсне]],
[[ще тръснат]],
[[ще съм тръснал]],
[[ще съм тръснала]],
[[ще съм тръснало]],
[[ще сме тръснали]],
[[ще си тръснал]],
[[ще си тръснала]],
[[ще си тръснало]],
[[ще сте тръснали]],
[[ще е тръснал]],
[[ще е тръснала]],
[[ще е тръснало]],
[[ще са тръснали]],
[[щях да тръсна]],
[[щяхме да тръснем]],
[[щеше да тръснеш]],
[[щяхте да тръснете]],
[[щеше да тръсне]],
[[щяха да тръснат]],
[[щях да съм тръснал]],
[[щях да съм тръснала]],
[[щях да съм тръснало]],
[[щяхме да сме тръснали]],
[[щеше да си тръснал]],
[[щеше да си тръснала]],
[[щеше да си тръснало]],
[[щяхте да сте тръснали]],
[[щеше да е тръснал]],
[[щеше да е тръснала]],
[[щеше да е тръснало]],
[[щяха да са тръснали]],
[[тръснел съм]],
[[тръснела съм]],
[[тръснело съм]],
[[тръснели сме]],
[[тръснел си]],
[[тръснела си]],
[[тръснело си]],
[[тръснели сте]],
[[тръснел е]],
[[тръснела е]],
[[тръснело е]],
[[тръснели са]],
[[бил съм тръснал]],
[[била съм тръснала]],
[[било съм тръснало]],
[[били сме тръснали]],
[[бил си тръснал]],
[[била си тръснала]],
[[било си тръснало]],
[[били сте тръснали]],
[[бил е тръснал]],
[[била е тръснала]],
[[било е тръснало]],
[[били са тръснали]],
[[щял съм да тръсна]],
[[щяла съм да тръсна]],
[[щяло съм да тръсна]],
[[щели сме да тръснем]],
[[щял си да тръснеш]],
[[щяла си да тръснеш]],
[[щяло си да тръснеш]],
[[щели сте да тръснете]],
[[щял да тръсне]],
[[щяла да тръсне]],
[[щяло да тръсне]],
[[щели да тръснат]],
[[щял е да тръсне]],
[[щяла е да тръсне]],
[[щяло е да тръсне]],
[[щели са да тръснат]],
[[щял съм да съм тръснал]],
[[щяла съм да съм тръснала]],
[[щяло съм да съм тръснало]],
[[щели сме да сме тръснали]],
[[щял си да си тръснал]],
[[щяла си да си тръснала]],
[[щяло си да си тръснало]],
[[щели сте да сте тръснали]],
[[щял да е тръснал]],
[[щяла да е тръснала]],
[[щяло да е тръснало]],
[[щели да са тръснали]],
[[щял е да е тръснал]],
[[щяла е да е тръснала]],
[[щяло е да е тръснало]],
[[щели са да са тръснали]],
[[бих тръснал]],
[[бих тръснала]],
[[бих тръснало]],
[[бихме тръснали]],
[[би тръснал]],
[[би тръснала]],
[[би тръснало]],
[[бихте тръснали]],
[[биха тръснали]],
}}</text>
      <sha1>2q8m88zxt1wnlmvu8s2t8ejoshazepw</sha1>
    </revision>
  </page>
  <page>
    <title>Шаблон:Словоформи/тръшвам</title>
    <ns>10</ns>
    <id>564885</id>
    <revision>
      <id>596865</id>
      <timestamp>2005-05-12T09:55:28Z</timestamp>
      <contributor>
        <username>Bgbot</username>
        <id>83</id>
      </contributor>
      <comment>Борислав: Шаблон със словоформи</comment>
      <model>wikitext</model>
      <format>text/x-wiki</format>
      <text bytes="19794" xml:space="preserve">{{Шаблон:Словоформи/Глагол|
  ОСНОВНА ФОРМА = тръшвам
| СЕГ.ВР., 1Л., ЕД.Ч. = тръш·вам
| СЕГ.ВР., 1Л., МН.Ч. = тръш·ва·ме
| СЕГ.ВР., 2Л., ЕД.Ч. = тръш·ваш
| СЕГ.ВР., 2Л., МН.Ч. = тръш·ва·те
| СЕГ.ВР., 3Л., ЕД.Ч. = тръш·ва
| СЕГ.ВР., 3Л., МН.Ч. = тръш·ват
| МИН.СВ.ВР., 1Л., ЕД.Ч. = тръш·вах
| МИН.СВ.ВР., 1Л., МН.Ч. = тръш·вах·ме
| МИН.СВ.ВР., 2Л., ЕД.Ч. = тръш·ва
| МИН.СВ.ВР., 2Л., МН.Ч. = тръш·вах·те
| МИН.СВ.ВР., 3Л., ЕД.Ч. = тръш·ва
| МИН.СВ.ВР., 3Л., МН.Ч. = тръш·ва·ха
| МИН.НЕСВ.ВР., 1Л., ЕД.Ч. = тръш·вах
| МИН.НЕСВ.ВР., 1Л., МН.Ч. = тръш·вах·ме
| МИН.НЕСВ.ВР., 2Л., ЕД.Ч. = тръш·ва·ше
| МИН.НЕСВ.ВР., 2Л., МН.Ч. = тръш·вах·те
| МИН.НЕСВ.ВР., 3Л., ЕД.Ч. = тръш·ва·ше
| МИН.НЕСВ.ВР., 3Л., МН.Ч. = тръш·ва·ха
| МИН.НЕОПР.ВР., 1Л., ЕД.Ч., М.Р. = тръшвал съм
| МИН.НЕОПР.ВР., 1Л., ЕД.Ч., Ж.Р. = тръшвала съм
| МИН.НЕОПР.ВР., 1Л., ЕД.Ч., СР.Р. = тръшвало съм
| МИН.НЕОПР.ВР., 1Л., МН.Ч. = тръшвали сме
| МИН.НЕОПР.ВР., 2Л., ЕД.Ч., М.Р. = тръшвал си
| МИН.НЕОПР.ВР., 2Л., ЕД.Ч., Ж.Р. = тръшвала си
| МИН.НЕОПР.ВР., 2Л., ЕД.Ч., СР.Р. = тръшвало си
| МИН.НЕОПР.ВР., 2Л., МН.Ч. = тръшвали сте
| МИН.НЕОПР.ВР., 3Л., ЕД.Ч., М.Р. = тръшвал е
| МИН.НЕОПР.ВР., 3Л., ЕД.Ч., Ж.Р. = тръшвала е
| МИН.НЕОПР.ВР., 3Л., ЕД.Ч., СР.Р. = тръшвало е
| МИН.НЕОПР.ВР., 3Л., МН.Ч. = тръшвали са
| МИН.ПРЕД.ВР., 1Л., ЕД.Ч., М.Р. = бях тръшвал
| МИН.ПРЕД.ВР., 1Л., ЕД.Ч., Ж.Р. = бях тръшвала
| МИН.ПРЕД.ВР., 1Л., ЕД.Ч., СР.Р. = бях тръшвало
| МИН.ПРЕД.ВР., 1Л., МН.Ч. = бяхме тръшвали
| МИН.ПРЕД.ВР., 2Л., ЕД.Ч., М.Р. = беше тръшвал
| МИН.ПРЕД.ВР., 2Л., ЕД.Ч., Ж.Р. = беше тръшвала
| МИН.ПРЕД.ВР., 2Л., ЕД.Ч., СР.Р. = беше тръшвало
| МИН.ПРЕД.ВР., 2Л., МН.Ч. = бяхте тръшвали
| МИН.ПРЕД.ВР., 3Л., ЕД.Ч., М.Р. = беше тръшвал
| МИН.ПРЕД.ВР., 3Л., ЕД.Ч., Ж.Р. = беше тръшвала
| МИН.ПРЕД.ВР., 3Л., ЕД.Ч., СР.Р. = беше тръшвало
| МИН.ПРЕД.ВР., 3Л., МН.Ч. = бяха тръшвали
| БЪД.ВР., 1Л., ЕД.Ч. = ще тръшвам
| БЪД.ВР., 1Л., МН.Ч. = ще тръшваме
| БЪД.ВР., 2Л., ЕД.Ч. = ще тръшваш
| БЪД.ВР., 2Л., МН.Ч. = ще тръшвате
| БЪД.ВР., 3Л., ЕД.Ч. = ще тръшва
| БЪД.ВР., 3Л., МН.Ч. = ще тръшват
| БЪД.ПРЕД.ВР., 1Л., ЕД.Ч., М.Р. = ще съм тръшвал
| БЪД.ПРЕД.ВР., 1Л., ЕД.Ч., Ж.Р. = ще съм тръшвала
| БЪД.ПРЕД.ВР., 1Л., ЕД.Ч., СР.Р. = ще съм тръшвало
| БЪД.ПРЕД.ВР., 1Л., МН.Ч. = ще сме тръшвали
| БЪД.ПРЕД.ВР., 2Л., ЕД.Ч., М.Р. = ще си тръшвал
| БЪД.ПРЕД.ВР., 2Л., ЕД.Ч., Ж.Р. = ще си тръшвала
| БЪД.ПРЕД.ВР., 2Л., ЕД.Ч., СР.Р. = ще си тръшвало
| БЪД.ПРЕД.ВР., 2Л., МН.Ч. = ще сте тръшвали
| БЪД.ПРЕД.ВР., 3Л., ЕД.Ч., М.Р. = ще е тръшвал
| БЪД.ПРЕД.ВР., 3Л., ЕД.Ч., Ж.Р. = ще е тръшвала
| БЪД.ПРЕД.ВР., 3Л., ЕД.Ч., СР.Р. = ще е тръшвало
| БЪД.ПРЕД.ВР., 3Л., МН.Ч. = ще са тръшвали
| БЪД.ВР. В МИН., 1Л., ЕД.Ч. = щях да тръшвам
| БЪД.ВР. В МИН., 1Л., МН.Ч. = щяхме да тръшваме
| БЪД.ВР. В МИН., 2Л., ЕД.Ч. = щеше да тръшваш
| БЪД.ВР. В МИН., 2Л., МН.Ч. = щяхте да тръшвате
| БЪД.ВР. В МИН., 3Л., ЕД.Ч. = щеше да тръшва
| БЪД.ВР. В МИН., 3Л., МН.Ч. = щяха да тръшват
| БЪД.ПРЕД.ВР. В МИН., 1Л., ЕД.Ч., М.Р. = щях да съм тръшвал
| БЪД.ПРЕД.ВР. В МИН., 1Л., ЕД.Ч., Ж.Р. = щях да съм тръшвала
| БЪД.ПРЕД.ВР. В МИН., 1Л., ЕД.Ч., СР.Р. = щях да съм тръшвало
| БЪД.ПРЕД.ВР. В МИН., 1Л., МН.Ч. = щяхме да сме тръшвали
| БЪД.ПРЕД.ВР. В МИН., 2Л., ЕД.Ч., М.Р. = щеше да си тръшвал
| БЪД.ПРЕД.ВР. В МИН., 2Л., ЕД.Ч., Ж.Р. = щеше да си тръшвала
| БЪД.ПРЕД.ВР. В МИН., 2Л., ЕД.Ч., СР.Р. = щеше да си тръшвало
| БЪД.ПРЕД.ВР. В МИН., 2Л., МН.Ч. = щяхте да сте тръшвали
| БЪД.ПРЕД.ВР. В МИН., 3Л., ЕД.Ч., М.Р. = щеше да е тръшвал
| БЪД.ПРЕД.ВР. В МИН., 3Л., ЕД.Ч., Ж.Р. = щеше да е тръшвала
| БЪД.ПРЕД.ВР. В МИН., 3Л., ЕД.Ч., СР.Р. = щеше да е тръшвало
| БЪД.ПРЕД.ВР. В МИН., 3Л., МН.Ч. = щяха да са тръшвали
| ПР.НАКЛ., СЕГ.ВР., 1Л., ЕД.Ч., М.Р. = тръшвал съм
| ПР.НАКЛ., СЕГ.ВР., 1Л., ЕД.Ч., Ж.Р. = тръшвала съм
| ПР.НАКЛ., СЕГ.ВР., 1Л., ЕД.Ч., СР.Р. = тръшвало съм
| ПР.НАКЛ., СЕГ.ВР., 1Л., МН.Ч. = тръшвали сме
| ПР.НАКЛ., СЕГ.ВР., 2Л., ЕД.Ч., М.Р. = тръшвал си
| ПР.НАКЛ., СЕГ.ВР., 2Л., ЕД.Ч., Ж.Р. = тръшвала си
| ПР.НАКЛ., СЕГ.ВР., 2Л., ЕД.Ч., СР.Р. = тръшвало си
| ПР.НАКЛ., СЕГ.ВР., 2Л., МН.Ч. = тръшвали сте
| ПР.НАКЛ., СЕГ.ВР., 3Л., ЕД.Ч., М.Р. = тръшвал (е)
| ПР.НАКЛ., СЕГ.ВР., 3Л., ЕД.Ч., Ж.Р. = тръшвала (е)
| ПР.НАКЛ., СЕГ.ВР., 3Л., ЕД.Ч., СР.Р. = тръшвало (е)
| ПР.НАКЛ., СЕГ.ВР., 3Л., МН.Ч. = тръшвали (са)
| ПР.НАКЛ., МИН.СВ.ВР., 1Л., ЕД.Ч., М.Р. = тръшвал съм
| ПР.НАКЛ., МИН.СВ.ВР., 1Л., ЕД.Ч., Ж.Р. = тръшвала съм
| ПР.НАКЛ., МИН.СВ.ВР., 1Л., ЕД.Ч., СР.Р. = тръшвало съм
| ПР.НАКЛ., МИН.СВ.ВР., 1Л., МН.Ч. = тръшвали сме
| ПР.НАКЛ., МИН.СВ.ВР., 2Л., ЕД.Ч., М.Р. = тръшвал си
| ПР.НАКЛ., МИН.СВ.ВР., 2Л., ЕД.Ч., Ж.Р. = тръшвала си
| ПР.НАКЛ., МИН.СВ.ВР., 2Л., ЕД.Ч., СР.Р. = тръшвало си
| ПР.НАКЛ., МИН.СВ.ВР., 2Л., МН.Ч. = тръшвали сте
| ПР.НАКЛ., МИН.СВ.ВР., 3Л., ЕД.Ч., М.Р. = тръшвал (е)
| ПР.НАКЛ., МИН.СВ.ВР., 3Л., ЕД.Ч., Ж.Р. = тръшвала (е)
| ПР.НАКЛ., МИН.СВ.ВР., 3Л., ЕД.Ч., СР.Р. = тръшвало (е)
| ПР.НАКЛ., МИН.СВ.ВР., 3Л., МН.Ч. = тръшвали (са)
| ПР.НАКЛ., МИН.НЕОПР.ВР., 1Л., ЕД.Ч., М.Р. = бил съм тръшвал
| ПР.НАКЛ., МИН.НЕОПР.ВР., 1Л., ЕД.Ч., Ж.Р. = била съм тръшвала
| ПР.НАКЛ., МИН.НЕОПР.ВР., 1Л., ЕД.Ч., СР.Р. = било съм тръшвало
| ПР.НАКЛ., МИН.НЕОПР.ВР., 1Л., МН.Ч. = били сме тръшвали
| ПР.НАКЛ., МИН.НЕОПР.ВР., 2Л., ЕД.Ч., М.Р. = бил си тръшвал
| ПР.НАКЛ., МИН.НЕОПР.ВР., 2Л., ЕД.Ч., Ж.Р. = била си тръшвала
| ПР.НАКЛ., МИН.НЕОПР.ВР., 2Л., ЕД.Ч., СР.Р. = било си тръшвало
| ПР.НАКЛ., МИН.НЕОПР.ВР., 2Л., МН.Ч. = били сте тръшвали
| ПР.НАКЛ., МИН.НЕОПР.ВР., 3Л., ЕД.Ч., М.Р. = бил (е) тръшвал
| ПР.НАКЛ., МИН.НЕОПР.ВР., 3Л., ЕД.Ч., Ж.Р. = била (е) тръшвала
| ПР.НАКЛ., МИН.НЕОПР.ВР., 3Л., ЕД.Ч., СР.Р. = било (е) тръшвало
| ПР.НАКЛ., МИН.НЕОПР.ВР., 3Л., МН.Ч. = били (са) тръшвали
| ПР.НАКЛ., БЪД.ВР., 1Л., ЕД.Ч., М.Р. = щял съм да тръшвам
| ПР.НАКЛ., БЪД.ВР., 1Л., ЕД.Ч., Ж.Р. = щяла съм да тръшвам
| ПР.НАКЛ., БЪД.ВР., 1Л., ЕД.Ч., СР.Р. = щяло съм да тръшвам
| ПР.НАКЛ., БЪД.ВР., 1Л., МН.Ч. = щели сме да тръшваме
| ПР.НАКЛ., БЪД.ВР., 2Л., ЕД.Ч., М.Р. = щял си да тръшваш
| ПР.НАКЛ., БЪД.ВР., 2Л., ЕД.Ч., Ж.Р. = щяла си да тръшваш
| ПР.НАКЛ., БЪД.ВР., 2Л., ЕД.Ч., СР.Р. = щяло си да тръшваш
| ПР.НАКЛ., БЪД.ВР., 2Л., МН.Ч. = щели сте да тръшвате
| ПР.НАКЛ., БЪД.ВР., 3Л., ЕД.Ч., М.Р. = щял (е) да тръшва
| ПР.НАКЛ., БЪД.ВР., 3Л., ЕД.Ч., Ж.Р. = щяла (е) да тръшва
| ПР.НАКЛ., БЪД.ВР., 3Л., ЕД.Ч., СР.Р. = щяло (е) да тръшва
| ПР.НАКЛ., БЪД.ВР., 3Л., МН.Ч. = щели (са) да тръшват
| ПР.НАКЛ., БЪД.ПРЕД.ВР., 1Л., ЕД.Ч., М.Р. = щял съм да съм тръшвал
| ПР.НАКЛ., БЪД.ПРЕД.ВР., 1Л., ЕД.Ч., Ж.Р. = щяла съм да съм тръшвала
| ПР.НАКЛ., БЪД.ПРЕД.ВР., 1Л., ЕД.Ч., СР.Р. = щяло съм да съм тръшвало
| ПР.НАКЛ., БЪД.ПРЕД.ВР., 1Л., МН.Ч. = щели сме да сме тръшвали
| ПР.НАКЛ., БЪД.ПРЕД.ВР., 2Л., ЕД.Ч., М.Р. = щял си да си тръшвал
| ПР.НАКЛ., БЪД.ПРЕД.ВР., 2Л., ЕД.Ч., Ж.Р. = щяла си да си тръшвала
| ПР.НАКЛ., БЪД.ПРЕД.ВР., 2Л., ЕД.Ч., СР.Р. = щяло си да си тръшвало
| ПР.НАКЛ., БЪД.ПРЕД.ВР., 2Л., МН.Ч. = щели сте да сте тръшвали
| ПР.НАКЛ., БЪД.ПРЕД.ВР., 3Л., ЕД.Ч., М.Р. = щял (е) да е тръшвал
| ПР.НАКЛ., БЪД.ПРЕД.ВР., 3Л., ЕД.Ч., Ж.Р. = щяла (е) да е тръшвала
| ПР.НАКЛ., БЪД.ПРЕД.ВР., 3Л., ЕД.Ч., СР.Р. = щяло (е) да е тръшвало
| ПР.НАКЛ., БЪД.ПРЕД.ВР., 3Л., МН.Ч. = щели (са) да са тръшвали
| УСЛОВНО НАКЛОНЕНИЕ, 1Л., ЕД.Ч., М.Р. = бих тръшвал
| УСЛОВНО НАКЛОНЕНИЕ, 1Л., ЕД.Ч., Ж.Р. = бих тръшвала
| УСЛОВНО НАКЛОНЕНИЕ, 1Л., ЕД.Ч., СР.Р. = бих тръшвало
| УСЛОВНО НАКЛОНЕНИЕ, 1Л., МН.Ч. = бихме тръшвали
| УСЛОВНО НАКЛОНЕНИЕ, 2Л., ЕД.Ч., М.Р. = би тръшвал
| УСЛОВНО НАКЛОНЕНИЕ, 2Л., ЕД.Ч., Ж.Р. = би тръшвала
| УСЛОВНО НАКЛОНЕНИЕ, 2Л., ЕД.Ч., СР.Р. = би тръшвало
| УСЛОВНО НАКЛОНЕНИЕ, 2Л., МН.Ч. = бихте тръшвали
| УСЛОВНО НАКЛОНЕНИЕ, 3Л., ЕД.Ч., М.Р. = би тръшвал
| УСЛОВНО НАКЛОНЕНИЕ, 3Л., ЕД.Ч., Ж.Р. = би тръшвала
| УСЛОВНО НАКЛОНЕНИЕ, 3Л., ЕД.Ч., СР.Р. = би тръшвало
| УСЛОВНО НАКЛОНЕНИЕ, 3Л., МН.Ч. = биха тръшвали
| ПОВЕЛИТЕЛНО НАКЛОНЕНИЕ, ЕД.Ч. = тръш·вай
| ПОВЕЛИТЕЛНО НАКЛОНЕНИЕ, МН.Ч. = тръш·вай·те
| МИН.СТРАД.ПРИЧ. М.Р. = тръш·ван
| МИН.СТРАД.ПРИЧ. М.Р. НЕПЪЛЕН ЧЛЕН = тръш·ва·ния
| МИН.СТРАД.ПРИЧ. М.Р. ПЪЛЕН ЧЛЕН = тръш·ва·ни·ят
| МИН.СТРАД.ПРИЧ. Ж.Р. = тръш·ва·на
| МИН.СТРАД.ПРИЧ. Ж.Р. ЧЛЕН = тръш·ва·на·та
| МИН.СТРАД.ПРИЧ. СР.Р. = тръш·ва·но
| МИН.СТРАД.ПРИЧ. СР.Р. ЧЛЕН = тръш·ва·но·то
| МИН.СТРАД.ПРИЧ. МН.Ч. = тръш·ва·ни
| МИН.СТРАД.ПРИЧ. МН.Ч. ЧЛЕН = тръш·ва·ни·те
| МИН.ДЕЯТ.СВ.ПРИЧ. М.Р. = тръш·вал
| МИН.ДЕЯТ.СВ.ПРИЧ. М.Р. НЕПЪЛЕН ЧЛЕН = тръш·ва·лия
| МИН.ДЕЯТ.СВ.ПРИЧ. М.Р. ПЪЛЕН ЧЛЕН = тръш·ва·ли·ят
| МИН.ДЕЯТ.СВ.ПРИЧ. Ж.Р. = тръш·ва·ла
| МИН.ДЕЯТ.СВ.ПРИЧ. Ж.Р. ЧЛЕН = тръш·ва·ла·та
| МИН.ДЕЯТ.СВ.ПРИЧ. СР.Р. = тръш·ва·ло
| МИН.ДЕЯТ.СВ.ПРИЧ. СР.Р. ЧЛЕН = тръш·ва·ло·то
| МИН.ДЕЯТ.СВ.ПРИЧ. МН.Ч. = тръш·ва·ли
| МИН.ДЕЯТ.СВ.ПРИЧ. МН.Ч. ЧЛЕН = тръш·ва·ли·те
| МИН.ДЕЯТ.НЕСВ.ПРИЧ. М.Р. = тръш·вал
| МИН.ДЕЯТ.НЕСВ.ПРИЧ. М.Р. НЕПЪЛЕН ЧЛЕН = тръш·ва·лия
| МИН.ДЕЯТ.НЕСВ.ПРИЧ. М.Р. ПЪЛЕН ЧЛЕН = тръш·ва·ли·ят
| МИН.ДЕЯТ.НЕСВ.ПРИЧ. Ж.Р. = тръш·ва·ла
| МИН.ДЕЯТ.НЕСВ.ПРИЧ. Ж.Р. ЧЛЕН = тръш·ва·ла·та
| МИН.ДЕЯТ.НЕСВ.ПРИЧ. СР.Р. = тръш·ва·ло
| МИН.ДЕЯТ.НЕСВ.ПРИЧ. СР.Р. ЧЛЕН = тръш·ва·ло·то
| МИН.ДЕЯТ.НЕСВ.ПРИЧ. МН.Ч. = тръш·ва·ли
| МИН.ДЕЯТ.НЕСВ.ПРИЧ. МН.Ч. ЧЛЕН = тръш·ва·ли·те
| СЕГ.ДЕЯТ.ПРИЧ. М.Р. = тръш·ващ
| СЕГ.ДЕЯТ.ПРИЧ. М.Р. НЕПЪЛЕН ЧЛЕН = тръш·ва·щия
| СЕГ.ДЕЯТ.ПРИЧ. М.Р. ПЪЛЕН ЧЛЕН = тръш·ва·щи·ят
| СЕГ.ДЕЯТ.ПРИЧ. Ж.Р. = тръш·ва·ща
| СЕГ.ДЕЯТ.ПРИЧ. Ж.Р. ЧЛЕН = тръш·ва·ща·та
| СЕГ.ДЕЯТ.ПРИЧ. СР.Р. = тръш·ва·що
| СЕГ.ДЕЯТ.ПРИЧ. СР.Р. ЧЛЕН = тръш·ва·що·то
| СЕГ.ДЕЯТ.ПРИЧ. МН.Ч. = тръш·ва·щи
| СЕГ.ДЕЯТ.ПРИЧ. МН.Ч. ЧЛЕН = тръш·ва·щи·те
| ДЕЕПРИЧАСТИЕ = тръш·вай·ки
| СКРИТИ ПРЕПРАТКИ = 
[[тръшвам]],
[[тръшваш]],
[[тръшва]],
[[тръшваме]],
[[тръшвате]],
[[тръшват]],
[[тръшвах]],
[[тръшвахме]],
[[тръшвахте]],
[[тръшваха]],
[[тръшваше]],
[[тръшвай]],
[[тръшвайте]],
[[тръшвал]],
[[тръшвалия]],
[[тръшвалият]],
[[тръшвала]],
[[тръшвалата]],
[[тръшвало]],
[[тръшвалото]],
[[тръшвали]],
[[тръшвалите]],
[[тръшван]],
[[тръшвания]],
[[тръшваният]],
[[тръшвана]],
[[тръшваната]],
[[тръшвано]],
[[тръшваното]],
[[тръшвани]],
[[тръшваните]],
[[тръшващ]],
[[тръшващия]],
[[тръшващият]],
[[тръшваща]],
[[тръшващата]],
[[тръшващо]],
[[тръшващото]],
[[тръшващи]],
[[тръшващите]],
[[тръшвайки]],
[[тръшвал съм]],
[[тръшвала съм]],
[[тръшвало съм]],
[[тръшвали сме]],
[[тръшвал си]],
[[тръшвала си]],
[[тръшвало си]],
[[тръшвали сте]],
[[тръшвал е]],
[[тръшвала е]],
[[тръшвало е]],
[[тръшвали са]],
[[бях тръшвал]],
[[бях тръшвала]],
[[бях тръшвало]],
[[бяхме тръшвали]],
[[беше тръшвал]],
[[беше тръшвала]],
[[беше тръшвало]],
[[бяхте тръшвали]],
[[бяха тръшвали]],
[[ще тръшвам]],
[[ще тръшваме]],
[[ще тръшваш]],
[[ще тръшвате]],
[[ще тръшва]],
[[ще тръшват]],
[[ще съм тръшвал]],
[[ще съм тръшвала]],
[[ще съм тръшвало]],
[[ще сме тръшвали]],
[[ще си тръшвал]],
[[ще си тръшвала]],
[[ще си тръшвало]],
[[ще сте тръшвали]],
[[ще е тръшвал]],
[[ще е тръшвала]],
[[ще е тръшвало]],
[[ще са тръшвали]],
[[щях да тръшвам]],
[[щяхме да тръшваме]],
[[щеше да тръшваш]],
[[щяхте да тръшвате]],
[[щеше да тръшва]],
[[щяха да тръшват]],
[[щях да съм тръшвал]],
[[щях да съм тръшвала]],
[[щях да съм тръшвало]],
[[щяхме да сме тръшвали]],
[[щеше да си тръшвал]],
[[щеше да си тръшвала]],
[[щеше да си тръшвало]],
[[щяхте да сте тръшвали]],
[[щеше да е тръшвал]],
[[щеше да е тръшвала]],
[[щеше да е тръшвало]],
[[щяха да са тръшвали]],
[[бил съм тръшвал]],
[[била съм тръшвала]],
[[било съм тръшвало]],
[[били сме тръшвали]],
[[бил си тръшвал]],
[[била си тръшвала]],
[[било си тръшвало]],
[[били сте тръшвали]],
[[бил е тръшвал]],
[[била е тръшвала]],
[[било е тръшвало]],
[[били са тръшвали]],
[[щял съм да тръшвам]],
[[щяла съм да тръшвам]],
[[щяло съм да тръшвам]],
[[щели сме да тръшваме]],
[[щял си да тръшваш]],
[[щяла си да тръшваш]],
[[щяло си да тръшваш]],
[[щели сте да тръшвате]],
[[щял да тръшва]],
[[щяла да тръшва]],
[[щяло да тръшва]],
[[щели да тръшват]],
[[щял е да тръшва]],
[[щяла е да тръшва]],
[[щяло е да тръшва]],
[[щели са да тръшват]],
[[щял съм да съм тръшвал]],
[[щяла съм да съм тръшвала]],
[[щяло съм да съм тръшвало]],
[[щели сме да сме тръшвали]],
[[щял си да си тръшвал]],
[[щяла си да си тръшвала]],
[[щяло си да си тръшвало]],
[[щели сте да сте тръшвали]],
[[щял да е тръшвал]],
[[щяла да е тръшвала]],
[[щяло да е тръшвало]],
[[щели да са тръшвали]],
[[щял е да е тръшвал]],
[[щяла е да е тръшвала]],
[[щяло е да е тръшвало]],
[[щели са да са тръшвали]],
[[бих тръшвал]],
[[бих тръшвала]],
[[бих тръшвало]],
[[бихме тръшвали]],
[[би тръшвал]],
[[би тръшвала]],
[[би тръшвало]],
[[бихте тръшвали]],
[[биха тръшвали]],
}}</text>
      <sha1>dc3nc0sl7sc0ihiu61ax2v8s7k50lbf</sha1>
    </revision>
  </page>
  <page>
    <title>Шаблон:Словоформи/тръшкам</title>
    <ns>10</ns>
    <id>564898</id>
    <revision>
      <id>596878</id>
      <timestamp>2005-05-12T09:55:48Z</timestamp>
      <contributor>
        <username>Bgbot</username>
        <id>83</id>
      </contributor>
      <comment>Борислав: Шаблон със словоформи</comment>
      <model>wikitext</model>
      <format>text/x-wiki</format>
      <text bytes="19794" xml:space="preserve">{{Шаблон:Словоформи/Глагол|
  ОСНОВНА ФОРМА = тръшкам
| СЕГ.ВР., 1Л., ЕД.Ч. = тръш·кам
| СЕГ.ВР., 1Л., МН.Ч. = тръш·ка·ме
| СЕГ.ВР., 2Л., ЕД.Ч. = тръш·каш
| СЕГ.ВР., 2Л., МН.Ч. = тръш·ка·те
| СЕГ.ВР., 3Л., ЕД.Ч. = тръш·ка
| СЕГ.ВР., 3Л., МН.Ч. = тръш·кат
| МИН.СВ.ВР., 1Л., ЕД.Ч. = тръш·ках
| МИН.СВ.ВР., 1Л., МН.Ч. = тръш·ках·ме
| МИН.СВ.ВР., 2Л., ЕД.Ч. = тръш·ка
| МИН.СВ.ВР., 2Л., МН.Ч. = тръш·ках·те
| МИН.СВ.ВР., 3Л., ЕД.Ч. = тръш·ка
| МИН.СВ.ВР., 3Л., МН.Ч. = тръш·ка·ха
| МИН.НЕСВ.ВР., 1Л., ЕД.Ч. = тръш·ках
| МИН.НЕСВ.ВР., 1Л., МН.Ч. = тръш·ках·ме
| МИН.НЕСВ.ВР., 2Л., ЕД.Ч. = тръш·ка·ше
| МИН.НЕСВ.ВР., 2Л., МН.Ч. = тръш·ках·те
| МИН.НЕСВ.ВР., 3Л., ЕД.Ч. = тръш·ка·ше
| МИН.НЕСВ.ВР., 3Л., МН.Ч. = тръш·ка·ха
| МИН.НЕОПР.ВР., 1Л., ЕД.Ч., М.Р. = тръшкал съм
| МИН.НЕОПР.ВР., 1Л., ЕД.Ч., Ж.Р. = тръшкала съм
| МИН.НЕОПР.ВР., 1Л., ЕД.Ч., СР.Р. = тръшкало съм
| МИН.НЕОПР.ВР., 1Л., МН.Ч. = тръшкали сме
| МИН.НЕОПР.ВР., 2Л., ЕД.Ч., М.Р. = тръшкал си
| МИН.НЕОПР.ВР., 2Л., ЕД.Ч., Ж.Р. = тръшкала си
| МИН.НЕОПР.ВР., 2Л., ЕД.Ч., СР.Р. = тръшкало си
| МИН.НЕОПР.ВР., 2Л., МН.Ч. = тръшкали сте
| МИН.НЕОПР.ВР., 3Л., ЕД.Ч., М.Р. = тръшкал е
| МИН.НЕОПР.ВР., 3Л., ЕД.Ч., Ж.Р. = тръшкала е
| МИН.НЕОПР.ВР., 3Л., ЕД.Ч., СР.Р. = тръшкало е
| МИН.НЕОПР.ВР., 3Л., МН.Ч. = тръшкали са
| МИН.ПРЕД.ВР., 1Л., ЕД.Ч., М.Р. = бях тръшкал
| МИН.ПРЕД.ВР., 1Л., ЕД.Ч., Ж.Р. = бях тръшкала
| МИН.ПРЕД.ВР., 1Л., ЕД.Ч., СР.Р. = бях тръшкало
| МИН.ПРЕД.ВР., 1Л., МН.Ч. = бяхме тръшкали
| МИН.ПРЕД.ВР., 2Л., ЕД.Ч., М.Р. = беше тръшкал
| МИН.ПРЕД.ВР., 2Л., ЕД.Ч., Ж.Р. = беше тръшкала
| МИН.ПРЕД.ВР., 2Л., ЕД.Ч., СР.Р. = беше тръшкало
| МИН.ПРЕД.ВР., 2Л., МН.Ч. = бяхте тръшкали
| МИН.ПРЕД.ВР., 3Л., ЕД.Ч., М.Р. = беше тръшкал
| МИН.ПРЕД.ВР., 3Л., ЕД.Ч., Ж.Р. = беше тръшкала
| МИН.ПРЕД.ВР., 3Л., ЕД.Ч., СР.Р. = беше тръшкало
| МИН.ПРЕД.ВР., 3Л., МН.Ч. = бяха тръшкали
| БЪД.ВР., 1Л., ЕД.Ч. = ще тръшкам
| БЪД.ВР., 1Л., МН.Ч. = ще тръшкаме
| БЪД.ВР., 2Л., ЕД.Ч. = ще тръшкаш
| БЪД.ВР., 2Л., МН.Ч. = ще тръшкате
| БЪД.ВР., 3Л., ЕД.Ч. = ще тръшка
| БЪД.ВР., 3Л., МН.Ч. = ще тръшкат
| БЪД.ПРЕД.ВР., 1Л., ЕД.Ч., М.Р. = ще съм тръшкал
| БЪД.ПРЕД.ВР., 1Л., ЕД.Ч., Ж.Р. = ще съм тръшкала
| БЪД.ПРЕД.ВР., 1Л., ЕД.Ч., СР.Р. = ще съм тръшкало
| БЪД.ПРЕД.ВР., 1Л., МН.Ч. = ще сме тръшкали
| БЪД.ПРЕД.ВР., 2Л., ЕД.Ч., М.Р. = ще си тръшкал
| БЪД.ПРЕД.ВР., 2Л., ЕД.Ч., Ж.Р. = ще си тръшкала
| БЪД.ПРЕД.ВР., 2Л., ЕД.Ч., СР.Р. = ще си тръшкало
| БЪД.ПРЕД.ВР., 2Л., МН.Ч. = ще сте тръшкали
| БЪД.ПРЕД.ВР., 3Л., ЕД.Ч., М.Р. = ще е тръшкал
| БЪД.ПРЕД.ВР., 3Л., ЕД.Ч., Ж.Р. = ще е тръшкала
| БЪД.ПРЕД.ВР., 3Л., ЕД.Ч., СР.Р. = ще е тръшкало
| БЪД.ПРЕД.ВР., 3Л., МН.Ч. = ще са тръшкали
| БЪД.ВР. В МИН., 1Л., ЕД.Ч. = щях да тръшкам
| БЪД.ВР. В МИН., 1Л., МН.Ч. = щяхме да тръшкаме
| БЪД.ВР. В МИН., 2Л., ЕД.Ч. = щеше да тръшкаш
| БЪД.ВР. В МИН., 2Л., МН.Ч. = щяхте да тръшкате
| БЪД.ВР. В МИН., 3Л., ЕД.Ч. = щеше да тръшка
| БЪД.ВР. В МИН., 3Л., МН.Ч. = щяха да тръшкат
| БЪД.ПРЕД.ВР. В МИН., 1Л., ЕД.Ч., М.Р. = щях да съм тръшкал
| БЪД.ПРЕД.ВР. В МИН., 1Л., ЕД.Ч., Ж.Р. = щях да съм тръшкала
| БЪД.ПРЕД.ВР. В МИН., 1Л., ЕД.Ч., СР.Р. = щях да съм тръшкало
| БЪД.ПРЕД.ВР. В МИН., 1Л., МН.Ч. = щяхме да сме тръшкали
| БЪД.ПРЕД.ВР. В МИН., 2Л., ЕД.Ч., М.Р. = щеше да си тръшкал
| БЪД.ПРЕД.ВР. В МИН., 2Л., ЕД.Ч., Ж.Р. = щеше да си тръшкала
| БЪД.ПРЕД.ВР. В МИН., 2Л., ЕД.Ч., СР.Р. = щеше да си тръшкало
| БЪД.ПРЕД.ВР. В МИН., 2Л., МН.Ч. = щяхте да сте тръшкали
| БЪД.ПРЕД.ВР. В МИН., 3Л., ЕД.Ч., М.Р. = щеше да е тръшкал
| БЪД.ПРЕД.ВР. В МИН., 3Л., ЕД.Ч., Ж.Р. = щеше да е тръшкала
| БЪД.ПРЕД.ВР. В МИН., 3Л., ЕД.Ч., СР.Р. = щеше да е тръшкало
| БЪД.ПРЕД.ВР. В МИН., 3Л., МН.Ч. = щяха да са тръшкали
| ПР.НАКЛ., СЕГ.ВР., 1Л., ЕД.Ч., М.Р. = тръшкал съм
| ПР.НАКЛ., СЕГ.ВР., 1Л., ЕД.Ч., Ж.Р. = тръшкала съм
| ПР.НАКЛ., СЕГ.ВР., 1Л., ЕД.Ч., СР.Р. = тръшкало съм
| ПР.НАКЛ., СЕГ.ВР., 1Л., МН.Ч. = тръшкали сме
| ПР.НАКЛ., СЕГ.ВР., 2Л., ЕД.Ч., М.Р. = тръшкал си
| ПР.НАКЛ., СЕГ.ВР., 2Л., ЕД.Ч., Ж.Р. = тръшкала си
| ПР.НАКЛ., СЕГ.ВР., 2Л., ЕД.Ч., СР.Р. = тръшкало си
| ПР.НАКЛ., СЕГ.ВР., 2Л., МН.Ч. = тръшкали сте
| ПР.НАКЛ., СЕГ.ВР., 3Л., ЕД.Ч., М.Р. = тръшкал (е)
| ПР.НАКЛ., СЕГ.ВР., 3Л., ЕД.Ч., Ж.Р. = тръшкала (е)
| ПР.НАКЛ., СЕГ.ВР., 3Л., ЕД.Ч., СР.Р. = тръшкало (е)
| ПР.НАКЛ., СЕГ.ВР., 3Л., МН.Ч. = тръшкали (са)
| ПР.НАКЛ., МИН.СВ.ВР., 1Л., ЕД.Ч., М.Р. = тръшкал съм
| ПР.НАКЛ., МИН.СВ.ВР., 1Л., ЕД.Ч., Ж.Р. = тръшкала съм
| ПР.НАКЛ., МИН.СВ.ВР., 1Л., ЕД.Ч., СР.Р. = тръшкало съм
| ПР.НАКЛ., МИН.СВ.ВР., 1Л., МН.Ч. = тръшкали сме
| ПР.НАКЛ., МИН.СВ.ВР., 2Л., ЕД.Ч., М.Р. = тръшкал си
| ПР.НАКЛ., МИН.СВ.ВР., 2Л., ЕД.Ч., Ж.Р. = тръшкала си
| ПР.НАКЛ., МИН.СВ.ВР., 2Л., ЕД.Ч., СР.Р. = тръшкало си
| ПР.НАКЛ., МИН.СВ.ВР., 2Л., МН.Ч. = тръшкали сте
| ПР.НАКЛ., МИН.СВ.ВР., 3Л., ЕД.Ч., М.Р. = тръшкал (е)
| ПР.НАКЛ., МИН.СВ.ВР., 3Л., ЕД.Ч., Ж.Р. = тръшкала (е)
| ПР.НАКЛ., МИН.СВ.ВР., 3Л., ЕД.Ч., СР.Р. = тръшкало (е)
| ПР.НАКЛ., МИН.СВ.ВР., 3Л., МН.Ч. = тръшкали (са)
| ПР.НАКЛ., МИН.НЕОПР.ВР., 1Л., ЕД.Ч., М.Р. = бил съм тръшкал
| ПР.НАКЛ., МИН.НЕОПР.ВР., 1Л., ЕД.Ч., Ж.Р. = била съм тръшкала
| ПР.НАКЛ., МИН.НЕОПР.ВР., 1Л., ЕД.Ч., СР.Р. = било съм тръшкало
| ПР.НАКЛ., МИН.НЕОПР.ВР., 1Л., МН.Ч. = били сме тръшкали
| ПР.НАКЛ., МИН.НЕОПР.ВР., 2Л., ЕД.Ч., М.Р. = бил си тръшкал
| ПР.НАКЛ., МИН.НЕОПР.ВР., 2Л., ЕД.Ч., Ж.Р. = била си тръшкала
| ПР.НАКЛ., МИН.НЕОПР.ВР., 2Л., ЕД.Ч., СР.Р. = било си тръшкало
| ПР.НАКЛ., МИН.НЕОПР.ВР., 2Л., МН.Ч. = били сте тръшкали
| ПР.НАКЛ., МИН.НЕОПР.ВР., 3Л., ЕД.Ч., М.Р. = бил (е) тръшкал
| ПР.НАКЛ., МИН.НЕОПР.ВР., 3Л., ЕД.Ч., Ж.Р. = била (е) тръшкала
| ПР.НАКЛ., МИН.НЕОПР.ВР., 3Л., ЕД.Ч., СР.Р. = било (е) тръшкало
| ПР.НАКЛ., МИН.НЕОПР.ВР., 3Л., МН.Ч. = били (са) тръшкали
| ПР.НАКЛ., БЪД.ВР., 1Л., ЕД.Ч., М.Р. = щял съм да тръшкам
| ПР.НАКЛ., БЪД.ВР., 1Л., ЕД.Ч., Ж.Р. = щяла съм да тръшкам
| ПР.НАКЛ., БЪД.ВР., 1Л., ЕД.Ч., СР.Р. = щяло съм да тръшкам
| ПР.НАКЛ., БЪД.ВР., 1Л., МН.Ч. = щели сме да тръшкаме
| ПР.НАКЛ., БЪД.ВР., 2Л., ЕД.Ч., М.Р. = щял си да тръшкаш
| ПР.НАКЛ., БЪД.ВР., 2Л., ЕД.Ч., Ж.Р. = щяла си да тръшкаш
| ПР.НАКЛ., БЪД.ВР., 2Л., ЕД.Ч., СР.Р. = щяло си да тръшкаш
| ПР.НАКЛ., БЪД.ВР., 2Л., МН.Ч. = щели сте да тръшкате
| ПР.НАКЛ., БЪД.ВР., 3Л., ЕД.Ч., М.Р. = щял (е) да тръшка
| ПР.НАКЛ., БЪД.ВР., 3Л., ЕД.Ч., Ж.Р. = щяла (е) да тръшка
| ПР.НАКЛ., БЪД.ВР., 3Л., ЕД.Ч., СР.Р. = щяло (е) да тръшка
| ПР.НАКЛ., БЪД.ВР., 3Л., МН.Ч. = щели (са) да тръшкат
| ПР.НАКЛ., БЪД.ПРЕД.ВР., 1Л., ЕД.Ч., М.Р. = щял съм да съм тръшкал
| ПР.НАКЛ., БЪД.ПРЕД.ВР., 1Л., ЕД.Ч., Ж.Р. = щяла съм да съм тръшкала
| ПР.НАКЛ., БЪД.ПРЕД.ВР., 1Л., ЕД.Ч., СР.Р. = щяло съм да съм тръшкало
| ПР.НАКЛ., БЪД.ПРЕД.ВР., 1Л., МН.Ч. = щели сме да сме тръшкали
| ПР.НАКЛ., БЪД.ПРЕД.ВР., 2Л., ЕД.Ч., М.Р. = щял си да си тръшкал
| ПР.НАКЛ., БЪД.ПРЕД.ВР., 2Л., ЕД.Ч., Ж.Р. = щяла си да си тръшкала
| ПР.НАКЛ., БЪД.ПРЕД.ВР., 2Л., ЕД.Ч., СР.Р. = щяло си да си тръшкало
| ПР.НАКЛ., БЪД.ПРЕД.ВР., 2Л., МН.Ч. = щели сте да сте тръшкали
| ПР.НАКЛ., БЪД.ПРЕД.ВР., 3Л., ЕД.Ч., М.Р. = щял (е) да е тръшкал
| ПР.НАКЛ., БЪД.ПРЕД.ВР., 3Л., ЕД.Ч., Ж.Р. = щяла (е) да е тръшкала
| ПР.НАКЛ., БЪД.ПРЕД.ВР., 3Л., ЕД.Ч., СР.Р. = щяло (е) да е тръшкало
| ПР.НАКЛ., БЪД.ПРЕД.ВР., 3Л., МН.Ч. = щели (са) да са тръшкали
| УСЛОВНО НАКЛОНЕНИЕ, 1Л., ЕД.Ч., М.Р. = бих тръшкал
| УСЛОВНО НАКЛОНЕНИЕ, 1Л., ЕД.Ч., Ж.Р. = бих тръшкала
| УСЛОВНО НАКЛОНЕНИЕ, 1Л., ЕД.Ч., СР.Р. = бих тръшкало
| УСЛОВНО НАКЛОНЕНИЕ, 1Л., МН.Ч. = бихме тръшкали
| УСЛОВНО НАКЛОНЕНИЕ, 2Л., ЕД.Ч., М.Р. = би тръшкал
| УСЛОВНО НАКЛОНЕНИЕ, 2Л., ЕД.Ч., Ж.Р. = би тръшкала
| УСЛОВНО НАКЛОНЕНИЕ, 2Л., ЕД.Ч., СР.Р. = би тръшкало
| УСЛОВНО НАКЛОНЕНИЕ, 2Л., МН.Ч. = бихте тръшкали
| УСЛОВНО НАКЛОНЕНИЕ, 3Л., ЕД.Ч., М.Р. = би тръшкал
| УСЛОВНО НАКЛОНЕНИЕ, 3Л., ЕД.Ч., Ж.Р. = би тръшкала
| УСЛОВНО НАКЛОНЕНИЕ, 3Л., ЕД.Ч., СР.Р. = би тръшкало
| УСЛОВНО НАКЛОНЕНИЕ, 3Л., МН.Ч. = биха тръшкали
| ПОВЕЛИТЕЛНО НАКЛОНЕНИЕ, ЕД.Ч. = тръш·кай
| ПОВЕЛИТЕЛНО НАКЛОНЕНИЕ, МН.Ч. = тръш·кай·те
| МИН.СТРАД.ПРИЧ. М.Р. = тръш·кан
| МИН.СТРАД.ПРИЧ. М.Р. НЕПЪЛЕН ЧЛЕН = тръш·ка·ния
| МИН.СТРАД.ПРИЧ. М.Р. ПЪЛЕН ЧЛЕН = тръш·ка·ни·ят
| МИН.СТРАД.ПРИЧ. Ж.Р. = тръш·ка·на
| МИН.СТРАД.ПРИЧ. Ж.Р. ЧЛЕН = тръш·ка·на·та
| МИН.СТРАД.ПРИЧ. СР.Р. = тръш·ка·но
| МИН.СТРАД.ПРИЧ. СР.Р. ЧЛЕН = тръш·ка·но·то
| МИН.СТРАД.ПРИЧ. МН.Ч. = тръш·ка·ни
| МИН.СТРАД.ПРИЧ. МН.Ч. ЧЛЕН = тръш·ка·ни·те
| МИН.ДЕЯТ.СВ.ПРИЧ. М.Р. = тръш·кал
| МИН.ДЕЯТ.СВ.ПРИЧ. М.Р. НЕПЪЛЕН ЧЛЕН = тръш·ка·лия
| МИН.ДЕЯТ.СВ.ПРИЧ. М.Р. ПЪЛЕН ЧЛЕН = тръш·ка·ли·ят
| МИН.ДЕЯТ.СВ.ПРИЧ. Ж.Р. = тръш·ка·ла
| МИН.ДЕЯТ.СВ.ПРИЧ. Ж.Р. ЧЛЕН = тръш·ка·ла·та
| МИН.ДЕЯТ.СВ.ПРИЧ. СР.Р. = тръш·ка·ло
| МИН.ДЕЯТ.СВ.ПРИЧ. СР.Р. ЧЛЕН = тръш·ка·ло·то
| МИН.ДЕЯТ.СВ.ПРИЧ. МН.Ч. = тръш·ка·ли
| МИН.ДЕЯТ.СВ.ПРИЧ. МН.Ч. ЧЛЕН = тръш·ка·ли·те
| МИН.ДЕЯТ.НЕСВ.ПРИЧ. М.Р. = тръш·кал
| МИН.ДЕЯТ.НЕСВ.ПРИЧ. М.Р. НЕПЪЛЕН ЧЛЕН = тръш·ка·лия
| МИН.ДЕЯТ.НЕСВ.ПРИЧ. М.Р. ПЪЛЕН ЧЛЕН = тръш·ка·ли·ят
| МИН.ДЕЯТ.НЕСВ.ПРИЧ. Ж.Р. = тръш·ка·ла
| МИН.ДЕЯТ.НЕСВ.ПРИЧ. Ж.Р. ЧЛЕН = тръш·ка·ла·та
| МИН.ДЕЯТ.НЕСВ.ПРИЧ. СР.Р. = тръш·ка·ло
| МИН.ДЕЯТ.НЕСВ.ПРИЧ. СР.Р. ЧЛЕН = тръш·ка·ло·то
| МИН.ДЕЯТ.НЕСВ.ПРИЧ. МН.Ч. = тръш·ка·ли
| МИН.ДЕЯТ.НЕСВ.ПРИЧ. МН.Ч. ЧЛЕН = тръш·ка·ли·те
| СЕГ.ДЕЯТ.ПРИЧ. М.Р. = тръш·кащ
| СЕГ.ДЕЯТ.ПРИЧ. М.Р. НЕПЪЛЕН ЧЛЕН = тръш·ка·щия
| СЕГ.ДЕЯТ.ПРИЧ. М.Р. ПЪЛЕН ЧЛЕН = тръш·ка·щи·ят
| СЕГ.ДЕЯТ.ПРИЧ. Ж.Р. = тръш·ка·ща
| СЕГ.ДЕЯТ.ПРИЧ. Ж.Р. ЧЛЕН = тръш·ка·ща·та
| СЕГ.ДЕЯТ.ПРИЧ. СР.Р. = тръш·ка·що
| СЕГ.ДЕЯТ.ПРИЧ. СР.Р. ЧЛЕН = тръш·ка·що·то
| СЕГ.ДЕЯТ.ПРИЧ. МН.Ч. = тръш·ка·щи
| СЕГ.ДЕЯТ.ПРИЧ. МН.Ч. ЧЛЕН = тръш·ка·щи·те
| ДЕЕПРИЧАСТИЕ = тръш·кай·ки
| СКРИТИ ПРЕПРАТКИ = 
[[тръшкам]],
[[тръшкаш]],
[[тръшка]],
[[тръшкаме]],
[[тръшкате]],
[[тръшкат]],
[[тръшках]],
[[тръшкахме]],
[[тръшкахте]],
[[тръшкаха]],
[[тръшкаше]],
[[тръшкай]],
[[тръшкайте]],
[[тръшкал]],
[[тръшкалия]],
[[тръшкалият]],
[[тръшкала]],
[[тръшкалата]],
[[тръшкало]],
[[тръшкалото]],
[[тръшкали]],
[[тръшкалите]],
[[тръшкан]],
[[тръшкания]],
[[тръшканият]],
[[тръшкана]],
[[тръшканата]],
[[тръшкано]],
[[тръшканото]],
[[тръшкани]],
[[тръшканите]],
[[тръшкащ]],
[[тръшкащия]],
[[тръшкащият]],
[[тръшкаща]],
[[тръшкащата]],
[[тръшкащо]],
[[тръшкащото]],
[[тръшкащи]],
[[тръшкащите]],
[[тръшкайки]],
[[тръшкал съм]],
[[тръшкала съм]],
[[тръшкало съм]],
[[тръшкали сме]],
[[тръшкал си]],
[[тръшкала си]],
[[тръшкало си]],
[[тръшкали сте]],
[[тръшкал е]],
[[тръшкала е]],
[[тръшкало е]],
[[тръшкали са]],
[[бях тръшкал]],
[[бях тръшкала]],
[[бях тръшкало]],
[[бяхме тръшкали]],
[[беше тръшкал]],
[[беше тръшкала]],
[[беше тръшкало]],
[[бяхте тръшкали]],
[[бяха тръшкали]],
[[ще тръшкам]],
[[ще тръшкаме]],
[[ще тръшкаш]],
[[ще тръшкате]],
[[ще тръшка]],
[[ще тръшкат]],
[[ще съм тръшкал]],
[[ще съм тръшкала]],
[[ще съм тръшкало]],
[[ще сме тръшкали]],
[[ще си тръшкал]],
[[ще си тръшкала]],
[[ще си тръшкало]],
[[ще сте тръшкали]],
[[ще е тръшкал]],
[[ще е тръшкала]],
[[ще е тръшкало]],
[[ще са тръшкали]],
[[щях да тръшкам]],
[[щяхме да тръшкаме]],
[[щеше да тръшкаш]],
[[щяхте да тръшкате]],
[[щеше да тръшка]],
[[щяха да тръшкат]],
[[щях да съм тръшкал]],
[[щях да съм тръшкала]],
[[щях да съм тръшкало]],
[[щяхме да сме тръшкали]],
[[щеше да си тръшкал]],
[[щеше да си тръшкала]],
[[щеше да си тръшкало]],
[[щяхте да сте тръшкали]],
[[щеше да е тръшкал]],
[[щеше да е тръшкала]],
[[щеше да е тръшкало]],
[[щяха да са тръшкали]],
[[бил съм тръшкал]],
[[била съм тръшкала]],
[[било съм тръшкало]],
[[били сме тръшкали]],
[[бил си тръшкал]],
[[била си тръшкала]],
[[било си тръшкало]],
[[били сте тръшкали]],
[[бил е тръшкал]],
[[била е тръшкала]],
[[било е тръшкало]],
[[били са тръшкали]],
[[щял съм да тръшкам]],
[[щяла съм да тръшкам]],
[[щяло съм да тръшкам]],
[[щели сме да тръшкаме]],
[[щял си да тръшкаш]],
[[щяла си да тръшкаш]],
[[щяло си да тръшкаш]],
[[щели сте да тръшкате]],
[[щял да тръшка]],
[[щяла да тръшка]],
[[щяло да тръшка]],
[[щели да тръшкат]],
[[щял е да тръшка]],
[[щяла е да тръшка]],
[[щяло е да тръшка]],
[[щели са да тръшкат]],
[[щял съм да съм тръшкал]],
[[щяла съм да съм тръшкала]],
[[щяло съм да съм тръшкало]],
[[щели сме да сме тръшкали]],
[[щял си да си тръшкал]],
[[щяла си да си тръшкала]],
[[щяло си да си тръшкало]],
[[щели сте да сте тръшкали]],
[[щял да е тръшкал]],
[[щяла да е тръшкала]],
[[щяло да е тръшкало]],
[[щели да са тръшкали]],
[[щял е да е тръшкал]],
[[щяла е да е тръшкала]],
[[щяло е да е тръшкало]],
[[щели са да са тръшкали]],
[[бих тръшкал]],
[[бих тръшкала]],
[[бих тръшкало]],
[[бихме тръшкали]],
[[би тръшкал]],
[[би тръшкала]],
[[би тръшкало]],
[[бихте тръшкали]],
[[биха тръшкали]],
}}</text>
      <sha1>fffljxzao2219csoyib6rx4nw34zjzg</sha1>
    </revision>
  </page>
  <page>
    <title>Шаблон:Словоформи/тръшна</title>
    <ns>10</ns>
    <id>399163</id>
    <revision>
      <id>431192</id>
      <parentid>10087</parentid>
      <timestamp>2005-05-06T20:02:35Z</timestamp>
      <contributor>
        <username>Bgbot</username>
        <id>83</id>
      </contributor>
      <comment>Борислав: Шаблон със словоформи</comment>
      <model>wikitext</model>
      <format>text/x-wiki</format>
      <text bytes="19894" xml:space="preserve">{{Шаблон:Словоформи/Глагол|
  ОСНОВНА ФОРМА = тръшна
| СЕГ.ВР., 1Л., ЕД.Ч. = тръш·на
| СЕГ.ВР., 1Л., МН.Ч. = тръш·нем
| СЕГ.ВР., 2Л., ЕД.Ч. = тръш·неш
| СЕГ.ВР., 2Л., МН.Ч. = тръш·не·те
| СЕГ.ВР., 3Л., ЕД.Ч. = тръш·не
| СЕГ.ВР., 3Л., МН.Ч. = тръш·нат
| МИН.СВ.ВР., 1Л., ЕД.Ч. = тръш·нах
| МИН.СВ.ВР., 1Л., МН.Ч. = тръш·нах·ме
| МИН.СВ.ВР., 2Л., ЕД.Ч. = тръш·на
| МИН.СВ.ВР., 2Л., МН.Ч. = тръш·нах·те
| МИН.СВ.ВР., 3Л., ЕД.Ч. = тръш·на
| МИН.СВ.ВР., 3Л., МН.Ч. = тръш·на·ха
| МИН.НЕСВ.ВР., 1Л., ЕД.Ч. = тръш·нех
| МИН.НЕСВ.ВР., 1Л., МН.Ч. = тръш·нех·ме
| МИН.НЕСВ.ВР., 2Л., ЕД.Ч. = тръш·не·ше
| МИН.НЕСВ.ВР., 2Л., МН.Ч. = тръш·нех·те
| МИН.НЕСВ.ВР., 3Л., ЕД.Ч. = тръш·не·ше
| МИН.НЕСВ.ВР., 3Л., МН.Ч. = тръш·не·ха
| МИН.НЕОПР.ВР., 1Л., ЕД.Ч., М.Р. = тръшнал съм
| МИН.НЕОПР.ВР., 1Л., ЕД.Ч., Ж.Р. = тръшнала съм
| МИН.НЕОПР.ВР., 1Л., ЕД.Ч., СР.Р. = тръшнало съм
| МИН.НЕОПР.ВР., 1Л., МН.Ч. = тръшнали сме
| МИН.НЕОПР.ВР., 2Л., ЕД.Ч., М.Р. = тръшнал си
| МИН.НЕОПР.ВР., 2Л., ЕД.Ч., Ж.Р. = тръшнала си
| МИН.НЕОПР.ВР., 2Л., ЕД.Ч., СР.Р. = тръшнало си
| МИН.НЕОПР.ВР., 2Л., МН.Ч. = тръшнали сте
| МИН.НЕОПР.ВР., 3Л., ЕД.Ч., М.Р. = тръшнал е
| МИН.НЕОПР.ВР., 3Л., ЕД.Ч., Ж.Р. = тръшнала е
| МИН.НЕОПР.ВР., 3Л., ЕД.Ч., СР.Р. = тръшнало е
| МИН.НЕОПР.ВР., 3Л., МН.Ч. = тръшнали са
| МИН.ПРЕД.ВР., 1Л., ЕД.Ч., М.Р. = бях тръшнал
| МИН.ПРЕД.ВР., 1Л., ЕД.Ч., Ж.Р. = бях тръшнала
| МИН.ПРЕД.ВР., 1Л., ЕД.Ч., СР.Р. = бях тръшнало
| МИН.ПРЕД.ВР., 1Л., МН.Ч. = бяхме тръшнали
| МИН.ПРЕД.ВР., 2Л., ЕД.Ч., М.Р. = беше тръшнал
| МИН.ПРЕД.ВР., 2Л., ЕД.Ч., Ж.Р. = беше тръшнала
| МИН.ПРЕД.ВР., 2Л., ЕД.Ч., СР.Р. = беше тръшнало
| МИН.ПРЕД.ВР., 2Л., МН.Ч. = бяхте тръшнали
| МИН.ПРЕД.ВР., 3Л., ЕД.Ч., М.Р. = беше тръшнал
| МИН.ПРЕД.ВР., 3Л., ЕД.Ч., Ж.Р. = беше тръшнала
| МИН.ПРЕД.ВР., 3Л., ЕД.Ч., СР.Р. = беше тръшнало
| МИН.ПРЕД.ВР., 3Л., МН.Ч. = бяха тръшнали
| БЪД.ВР., 1Л., ЕД.Ч. = ще тръшна
| БЪД.ВР., 1Л., МН.Ч. = ще тръшнем
| БЪД.ВР., 2Л., ЕД.Ч. = ще тръшнеш
| БЪД.ВР., 2Л., МН.Ч. = ще тръшнете
| БЪД.ВР., 3Л., ЕД.Ч. = ще тръшне
| БЪД.ВР., 3Л., МН.Ч. = ще тръшнат
| БЪД.ПРЕД.ВР., 1Л., ЕД.Ч., М.Р. = ще съм тръшнал
| БЪД.ПРЕД.ВР., 1Л., ЕД.Ч., Ж.Р. = ще съм тръшнала
| БЪД.ПРЕД.ВР., 1Л., ЕД.Ч., СР.Р. = ще съм тръшнало
| БЪД.ПРЕД.ВР., 1Л., МН.Ч. = ще сме тръшнали
| БЪД.ПРЕД.ВР., 2Л., ЕД.Ч., М.Р. = ще си тръшнал
| БЪД.ПРЕД.ВР., 2Л., ЕД.Ч., Ж.Р. = ще си тръшнала
| БЪД.ПРЕД.ВР., 2Л., ЕД.Ч., СР.Р. = ще си тръшнало
| БЪД.ПРЕД.ВР., 2Л., МН.Ч. = ще сте тръшнали
| БЪД.ПРЕД.ВР., 3Л., ЕД.Ч., М.Р. = ще е тръшнал
| БЪД.ПРЕД.ВР., 3Л., ЕД.Ч., Ж.Р. = ще е тръшнала
| БЪД.ПРЕД.ВР., 3Л., ЕД.Ч., СР.Р. = ще е тръшнало
| БЪД.ПРЕД.ВР., 3Л., МН.Ч. = ще са тръшнали
| БЪД.ВР. В МИН., 1Л., ЕД.Ч. = щях да тръшна
| БЪД.ВР. В МИН., 1Л., МН.Ч. = щяхме да тръшнем
| БЪД.ВР. В МИН., 2Л., ЕД.Ч. = щеше да тръшнеш
| БЪД.ВР. В МИН., 2Л., МН.Ч. = щяхте да тръшнете
| БЪД.ВР. В МИН., 3Л., ЕД.Ч. = щеше да тръшне
| БЪД.ВР. В МИН., 3Л., МН.Ч. = щяха да тръшнат
| БЪД.ПРЕД.ВР. В МИН., 1Л., ЕД.Ч., М.Р. = щях да съм тръшнал
| БЪД.ПРЕД.ВР. В МИН., 1Л., ЕД.Ч., Ж.Р. = щях да съм тръшнала
| БЪД.ПРЕД.ВР. В МИН., 1Л., ЕД.Ч., СР.Р. = щях да съм тръшнало
| БЪД.ПРЕД.ВР. В МИН., 1Л., МН.Ч. = щяхме да сме тръшнали
| БЪД.ПРЕД.ВР. В МИН., 2Л., ЕД.Ч., М.Р. = щеше да си тръшнал
| БЪД.ПРЕД.ВР. В МИН., 2Л., ЕД.Ч., Ж.Р. = щеше да си тръшнала
| БЪД.ПРЕД.ВР. В МИН., 2Л., ЕД.Ч., СР.Р. = щеше да си тръшнало
| БЪД.ПРЕД.ВР. В МИН., 2Л., МН.Ч. = щяхте да сте тръшнали
| БЪД.ПРЕД.ВР. В МИН., 3Л., ЕД.Ч., М.Р. = щеше да е тръшнал
| БЪД.ПРЕД.ВР. В МИН., 3Л., ЕД.Ч., Ж.Р. = щеше да е тръшнала
| БЪД.ПРЕД.ВР. В МИН., 3Л., ЕД.Ч., СР.Р. = щеше да е тръшнало
| БЪД.ПРЕД.ВР. В МИН., 3Л., МН.Ч. = щяха да са тръшнали
| ПР.НАКЛ., СЕГ.ВР., 1Л., ЕД.Ч., М.Р. = тръшнел съм
| ПР.НАКЛ., СЕГ.ВР., 1Л., ЕД.Ч., Ж.Р. = тръшнела съм
| ПР.НАКЛ., СЕГ.ВР., 1Л., ЕД.Ч., СР.Р. = тръшнело съм
| ПР.НАКЛ., СЕГ.ВР., 1Л., МН.Ч. = тръшнели сме
| ПР.НАКЛ., СЕГ.ВР., 2Л., ЕД.Ч., М.Р. = тръшнел си
| ПР.НАКЛ., СЕГ.ВР., 2Л., ЕД.Ч., Ж.Р. = тръшнела си
| ПР.НАКЛ., СЕГ.ВР., 2Л., ЕД.Ч., СР.Р. = тръшнело си
| ПР.НАКЛ., СЕГ.ВР., 2Л., МН.Ч. = тръшнели сте
| ПР.НАКЛ., СЕГ.ВР., 3Л., ЕД.Ч., М.Р. = тръшнел (е)
| ПР.НАКЛ., СЕГ.ВР., 3Л., ЕД.Ч., Ж.Р. = тръшнела (е)
| ПР.НАКЛ., СЕГ.ВР., 3Л., ЕД.Ч., СР.Р. = тръшнело (е)
| ПР.НАКЛ., СЕГ.ВР., 3Л., МН.Ч. = тръшнели (са)
| ПР.НАКЛ., МИН.СВ.ВР., 1Л., ЕД.Ч., М.Р. = тръшнал съм
| ПР.НАКЛ., МИН.СВ.ВР., 1Л., ЕД.Ч., Ж.Р. = тръшнала съм
| ПР.НАКЛ., МИН.СВ.ВР., 1Л., ЕД.Ч., СР.Р. = тръшнало съм
| ПР.НАКЛ., МИН.СВ.ВР., 1Л., МН.Ч. = тръшнали сме
| ПР.НАКЛ., МИН.СВ.ВР., 2Л., ЕД.Ч., М.Р. = тръшнал си
| ПР.НАКЛ., МИН.СВ.ВР., 2Л., ЕД.Ч., Ж.Р. = тръшнала си
| ПР.НАКЛ., МИН.СВ.ВР., 2Л., ЕД.Ч., СР.Р. = тръшнало си
| ПР.НАКЛ., МИН.СВ.ВР., 2Л., МН.Ч. = тръшнали сте
| ПР.НАКЛ., МИН.СВ.ВР., 3Л., ЕД.Ч., М.Р. = тръшнал (е)
| ПР.НАКЛ., МИН.СВ.ВР., 3Л., ЕД.Ч., Ж.Р. = тръшнала (е)
| ПР.НАКЛ., МИН.СВ.ВР., 3Л., ЕД.Ч., СР.Р. = тръшнало (е)
| ПР.НАКЛ., МИН.СВ.ВР., 3Л., МН.Ч. = тръшнали (са)
| ПР.НАКЛ., МИН.НЕОПР.ВР., 1Л., ЕД.Ч., М.Р. = бил съм тръшнал
| ПР.НАКЛ., МИН.НЕОПР.ВР., 1Л., ЕД.Ч., Ж.Р. = била съм тръшнала
| ПР.НАКЛ., МИН.НЕОПР.ВР., 1Л., ЕД.Ч., СР.Р. = било съм тръшнало
| ПР.НАКЛ., МИН.НЕОПР.ВР., 1Л., МН.Ч. = били сме тръшнали
| ПР.НАКЛ., МИН.НЕОПР.ВР., 2Л., ЕД.Ч., М.Р. = бил си тръшнал
| ПР.НАКЛ., МИН.НЕОПР.ВР., 2Л., ЕД.Ч., Ж.Р. = била си тръшнала
| ПР.НАКЛ., МИН.НЕОПР.ВР., 2Л., ЕД.Ч., СР.Р. = било си тръшнало
| ПР.НАКЛ., МИН.НЕОПР.ВР., 2Л., МН.Ч. = били сте тръшнали
| ПР.НАКЛ., МИН.НЕОПР.ВР., 3Л., ЕД.Ч., М.Р. = бил (е) тръшнал
| ПР.НАКЛ., МИН.НЕОПР.ВР., 3Л., ЕД.Ч., Ж.Р. = била (е) тръшнала
| ПР.НАКЛ., МИН.НЕОПР.ВР., 3Л., ЕД.Ч., СР.Р. = било (е) тръшнало
| ПР.НАКЛ., МИН.НЕОПР.ВР., 3Л., МН.Ч. = били (са) тръшнали
| ПР.НАКЛ., БЪД.ВР., 1Л., ЕД.Ч., М.Р. = щял съм да тръшна
| ПР.НАКЛ., БЪД.ВР., 1Л., ЕД.Ч., Ж.Р. = щяла съм да тръшна
| ПР.НАКЛ., БЪД.ВР., 1Л., ЕД.Ч., СР.Р. = щяло съм да тръшна
| ПР.НАКЛ., БЪД.ВР., 1Л., МН.Ч. = щели сме да тръшнем
| ПР.НАКЛ., БЪД.ВР., 2Л., ЕД.Ч., М.Р. = щял си да тръшнеш
| ПР.НАКЛ., БЪД.ВР., 2Л., ЕД.Ч., Ж.Р. = щяла си да тръшнеш
| ПР.НАКЛ., БЪД.ВР., 2Л., ЕД.Ч., СР.Р. = щяло си да тръшнеш
| ПР.НАКЛ., БЪД.ВР., 2Л., МН.Ч. = щели сте да тръшнете
| ПР.НАКЛ., БЪД.ВР., 3Л., ЕД.Ч., М.Р. = щял (е) да тръшне
| ПР.НАКЛ., БЪД.ВР., 3Л., ЕД.Ч., Ж.Р. = щяла (е) да тръшне
| ПР.НАКЛ., БЪД.ВР., 3Л., ЕД.Ч., СР.Р. = щяло (е) да тръшне
| ПР.НАКЛ., БЪД.ВР., 3Л., МН.Ч. = щели (са) да тръшнат
| ПР.НАКЛ., БЪД.ПРЕД.ВР., 1Л., ЕД.Ч., М.Р. = щял съм да съм тръшнал
| ПР.НАКЛ., БЪД.ПРЕД.ВР., 1Л., ЕД.Ч., Ж.Р. = щяла съм да съм тръшнала
| ПР.НАКЛ., БЪД.ПРЕД.ВР., 1Л., ЕД.Ч., СР.Р. = щяло съм да съм тръшнало
| ПР.НАКЛ., БЪД.ПРЕД.ВР., 1Л., МН.Ч. = щели сме да сме тръшнали
| ПР.НАКЛ., БЪД.ПРЕД.ВР., 2Л., ЕД.Ч., М.Р. = щял си да си тръшнал
| ПР.НАКЛ., БЪД.ПРЕД.ВР., 2Л., ЕД.Ч., Ж.Р. = щяла си да си тръшнала
| ПР.НАКЛ., БЪД.ПРЕД.ВР., 2Л., ЕД.Ч., СР.Р. = щяло си да си тръшнало
| ПР.НАКЛ., БЪД.ПРЕД.ВР., 2Л., МН.Ч. = щели сте да сте тръшнали
| ПР.НАКЛ., БЪД.ПРЕД.ВР., 3Л., ЕД.Ч., М.Р. = щял (е) да е тръшнал
| ПР.НАКЛ., БЪД.ПРЕД.ВР., 3Л., ЕД.Ч., Ж.Р. = щяла (е) да е тръшнала
| ПР.НАКЛ., БЪД.ПРЕД.ВР., 3Л., ЕД.Ч., СР.Р. = щяло (е) да е тръшнало
| ПР.НАКЛ., БЪД.ПРЕД.ВР., 3Л., МН.Ч. = щели (са) да са тръшнали
| УСЛОВНО НАКЛОНЕНИЕ, 1Л., ЕД.Ч., М.Р. = бих тръшнал
| УСЛОВНО НАКЛОНЕНИЕ, 1Л., ЕД.Ч., Ж.Р. = бих тръшнала
| УСЛОВНО НАКЛОНЕНИЕ, 1Л., ЕД.Ч., СР.Р. = бих тръшнало
| УСЛОВНО НАКЛОНЕНИЕ, 1Л., МН.Ч. = бихме тръшнали
| УСЛОВНО НАКЛОНЕНИЕ, 2Л., ЕД.Ч., М.Р. = би тръшнал
| УСЛОВНО НАКЛОНЕНИЕ, 2Л., ЕД.Ч., Ж.Р. = би тръшнала
| УСЛОВНО НАКЛОНЕНИЕ, 2Л., ЕД.Ч., СР.Р. = би тръшнало
| УСЛОВНО НАКЛОНЕНИЕ, 2Л., МН.Ч. = бихте тръшнали
| УСЛОВНО НАКЛОНЕНИЕ, 3Л., ЕД.Ч., М.Р. = би тръшнал
| УСЛОВНО НАКЛОНЕНИЕ, 3Л., ЕД.Ч., Ж.Р. = би тръшнала
| УСЛОВНО НАКЛОНЕНИЕ, 3Л., ЕД.Ч., СР.Р. = би тръшнало
| УСЛОВНО НАКЛОНЕНИЕ, 3Л., МН.Ч. = биха тръшнали
| ПОВЕЛИТЕЛНО НАКЛОНЕНИЕ, ЕД.Ч. = тръш·ни
| ПОВЕЛИТЕЛНО НАКЛОНЕНИЕ, МН.Ч. = тръш·не·те
| МИН.СТРАД.ПРИЧ. М.Р. = тръш·нат
| МИН.СТРАД.ПРИЧ. М.Р. НЕПЪЛЕН ЧЛЕН = тръш·на·тия
| МИН.СТРАД.ПРИЧ. М.Р. ПЪЛЕН ЧЛЕН = тръш·на·ти·ят
| МИН.СТРАД.ПРИЧ. Ж.Р. = тръш·на·та
| МИН.СТРАД.ПРИЧ. Ж.Р. ЧЛЕН = тръш·на·та·та
| МИН.СТРАД.ПРИЧ. СР.Р. = тръш·на·то
| МИН.СТРАД.ПРИЧ. СР.Р. ЧЛЕН = тръш·на·то·то
| МИН.СТРАД.ПРИЧ. МН.Ч. = тръш·на·ти
| МИН.СТРАД.ПРИЧ. МН.Ч. ЧЛЕН = тръш·на·ти·те
| МИН.ДЕЯТ.СВ.ПРИЧ. М.Р. = тръш·нал
| МИН.ДЕЯТ.СВ.ПРИЧ. М.Р. НЕПЪЛЕН ЧЛЕН = тръш·на·лия
| МИН.ДЕЯТ.СВ.ПРИЧ. М.Р. ПЪЛЕН ЧЛЕН = тръш·на·ли·ят
| МИН.ДЕЯТ.СВ.ПРИЧ. Ж.Р. = тръш·на·ла
| МИН.ДЕЯТ.СВ.ПРИЧ. Ж.Р. ЧЛЕН = тръш·на·ла·та
| МИН.ДЕЯТ.СВ.ПРИЧ. СР.Р. = тръш·на·ло
| МИН.ДЕЯТ.СВ.ПРИЧ. СР.Р. ЧЛЕН = тръш·на·ло·то
| МИН.ДЕЯТ.СВ.ПРИЧ. МН.Ч. = тръш·на·ли
| МИН.ДЕЯТ.СВ.ПРИЧ. МН.Ч. ЧЛЕН = тръш·на·ли·те
| МИН.ДЕЯТ.НЕСВ.ПРИЧ. М.Р. = тръш·нел
| МИН.ДЕЯТ.НЕСВ.ПРИЧ. М.Р. НЕПЪЛЕН ЧЛЕН = тръш·не·лия
| МИН.ДЕЯТ.НЕСВ.ПРИЧ. М.Р. ПЪЛЕН ЧЛЕН = тръш·не·ли·ят
| МИН.ДЕЯТ.НЕСВ.ПРИЧ. Ж.Р. = тръш·не·ла
| МИН.ДЕЯТ.НЕСВ.ПРИЧ. Ж.Р. ЧЛЕН = тръш·не·ла·та
| МИН.ДЕЯТ.НЕСВ.ПРИЧ. СР.Р. = тръш·не·ло
| МИН.ДЕЯТ.НЕСВ.ПРИЧ. СР.Р. ЧЛЕН = тръш·не·ло·то
| МИН.ДЕЯТ.НЕСВ.ПРИЧ. МН.Ч. = тръш·не·ли
| МИН.ДЕЯТ.НЕСВ.ПРИЧ. МН.Ч. ЧЛЕН = тръш·не·ли·те
| СЕГ.ДЕЯТ.ПРИЧ. М.Р. = —
| СЕГ.ДЕЯТ.ПРИЧ. М.Р. НЕПЪЛЕН ЧЛЕН = —
| СЕГ.ДЕЯТ.ПРИЧ. М.Р. ПЪЛЕН ЧЛЕН = —
| СЕГ.ДЕЯТ.ПРИЧ. Ж.Р. = —
| СЕГ.ДЕЯТ.ПРИЧ. Ж.Р. ЧЛЕН = —
| СЕГ.ДЕЯТ.ПРИЧ. СР.Р. = —
| СЕГ.ДЕЯТ.ПРИЧ. СР.Р. ЧЛЕН = —
| СЕГ.ДЕЯТ.ПРИЧ. МН.Ч. = —
| СЕГ.ДЕЯТ.ПРИЧ. МН.Ч. ЧЛЕН = —
| ДЕЕПРИЧАСТИЕ = —
| СКРИТИ ПРЕПРАТКИ = 
[[тръшна]],
[[тръшнеш]],
[[тръшне]],
[[тръшнем]],
[[тръшнете]],
[[тръшнат]],
[[тръшнах]],
[[тръшнахме]],
[[тръшнахте]],
[[тръшнаха]],
[[тръшнех]],
[[тръшнеше]],
[[тръшнехме]],
[[тръшнехте]],
[[тръшнеха]],
[[тръшни]],
[[тръшнал]],
[[тръшналия]],
[[тръшналият]],
[[тръшнала]],
[[тръшналата]],
[[тръшнало]],
[[тръшналото]],
[[тръшнали]],
[[тръшналите]],
[[тръшнел]],
[[тръшнелия]],
[[тръшнелият]],
[[тръшнела]],
[[тръшнелата]],
[[тръшнело]],
[[тръшнелото]],
[[тръшнели]],
[[тръшнелите]],
[[тръшнатия]],
[[тръшнатият]],
[[тръшната]],
[[тръшнатата]],
[[тръшнато]],
[[тръшнатото]],
[[тръшнати]],
[[тръшнатите]],
[[тръшнал съм]],
[[тръшнала съм]],
[[тръшнало съм]],
[[тръшнали сме]],
[[тръшнал си]],
[[тръшнала си]],
[[тръшнало си]],
[[тръшнали сте]],
[[тръшнал е]],
[[тръшнала е]],
[[тръшнало е]],
[[тръшнали са]],
[[бях тръшнал]],
[[бях тръшнала]],
[[бях тръшнало]],
[[бяхме тръшнали]],
[[беше тръшнал]],
[[беше тръшнала]],
[[беше тръшнало]],
[[бяхте тръшнали]],
[[бяха тръшнали]],
[[ще тръшна]],
[[ще тръшнем]],
[[ще тръшнеш]],
[[ще тръшнете]],
[[ще тръшне]],
[[ще тръшнат]],
[[ще съм тръшнал]],
[[ще съм тръшнала]],
[[ще съм тръшнало]],
[[ще сме тръшнали]],
[[ще си тръшнал]],
[[ще си тръшнала]],
[[ще си тръшнало]],
[[ще сте тръшнали]],
[[ще е тръшнал]],
[[ще е тръшнала]],
[[ще е тръшнало]],
[[ще са тръшнали]],
[[щях да тръшна]],
[[щяхме да тръшнем]],
[[щеше да тръшнеш]],
[[щяхте да тръшнете]],
[[щеше да тръшне]],
[[щяха да тръшнат]],
[[щях да съм тръшнал]],
[[щях да съм тръшнала]],
[[щях да съм тръшнало]],
[[щяхме да сме тръшнали]],
[[щеше да си тръшнал]],
[[щеше да си тръшнала]],
[[щеше да си тръшнало]],
[[щяхте да сте тръшнали]],
[[щеше да е тръшнал]],
[[щеше да е тръшнала]],
[[щеше да е тръшнало]],
[[щяха да са тръшнали]],
[[тръшнел съм]],
[[тръшнела съм]],
[[тръшнело съм]],
[[тръшнели сме]],
[[тръшнел си]],
[[тръшнела си]],
[[тръшнело си]],
[[тръшнели сте]],
[[тръшнел е]],
[[тръшнела е]],
[[тръшнело е]],
[[тръшнели са]],
[[бил съм тръшнал]],
[[била съм тръшнала]],
[[било съм тръшнало]],
[[били сме тръшнали]],
[[бил си тръшнал]],
[[била си тръшнала]],
[[било си тръшнало]],
[[били сте тръшнали]],
[[бил е тръшнал]],
[[била е тръшнала]],
[[било е тръшнало]],
[[били са тръшнали]],
[[щял съм да тръшна]],
[[щяла съм да тръшна]],
[[щяло съм да тръшна]],
[[щели сме да тръшнем]],
[[щял си да тръшнеш]],
[[щяла си да тръшнеш]],
[[щяло си да тръшнеш]],
[[щели сте да тръшнете]],
[[щял да тръшне]],
[[щяла да тръшне]],
[[щяло да тръшне]],
[[щели да тръшнат]],
[[щял е да тръшне]],
[[щяла е да тръшне]],
[[щяло е да тръшне]],
[[щели са да тръшнат]],
[[щял съм да съм тръшнал]],
[[щяла съм да съм тръшнала]],
[[щяло съм да съм тръшнало]],
[[щели сме да сме тръшнали]],
[[щял си да си тръшнал]],
[[щяла си да си тръшнала]],
[[щяло си да си тръшнало]],
[[щели сте да сте тръшнали]],
[[щял да е тръшнал]],
[[щяла да е тръшнала]],
[[щяло да е тръшнало]],
[[щели да са тръшнали]],
[[щял е да е тръшнал]],
[[щяла е да е тръшнала]],
[[щяло е да е тръшнало]],
[[щели са да са тръшнали]],
[[бих тръшнал]],
[[бих тръшнала]],
[[бих тръшнало]],
[[бихме тръшнали]],
[[би тръшнал]],
[[би тръшнала]],
[[би тръшнало]],
[[бихте тръшнали]],
[[биха тръшнали]],
}}</text>
      <sha1>kmydfjeia9syp53v69rkwa0de4duz7p</sha1>
    </revision>
  </page>
  <page>
    <title>Шаблон:Словоформи/трябвам</title>
    <ns>10</ns>
    <id>564911</id>
    <revision>
      <id>596891</id>
      <timestamp>2005-05-12T09:56:16Z</timestamp>
      <contributor>
        <username>Bgbot</username>
        <id>83</id>
      </contributor>
      <comment>Борислав: Шаблон със словоформи</comment>
      <model>wikitext</model>
      <format>text/x-wiki</format>
      <text bytes="19794" xml:space="preserve">{{Шаблон:Словоформи/Глагол|
  ОСНОВНА ФОРМА = трябвам
| СЕГ.ВР., 1Л., ЕД.Ч. = тряб·вам
| СЕГ.ВР., 1Л., МН.Ч. = тряб·ва·ме
| СЕГ.ВР., 2Л., ЕД.Ч. = тряб·ваш
| СЕГ.ВР., 2Л., МН.Ч. = тряб·ва·те
| СЕГ.ВР., 3Л., ЕД.Ч. = тряб·ва
| СЕГ.ВР., 3Л., МН.Ч. = тряб·ват
| МИН.СВ.ВР., 1Л., ЕД.Ч. = тряб·вах
| МИН.СВ.ВР., 1Л., МН.Ч. = тряб·вах·ме
| МИН.СВ.ВР., 2Л., ЕД.Ч. = тряб·ва
| МИН.СВ.ВР., 2Л., МН.Ч. = тряб·вах·те
| МИН.СВ.ВР., 3Л., ЕД.Ч. = тряб·ва
| МИН.СВ.ВР., 3Л., МН.Ч. = тряб·ва·ха
| МИН.НЕСВ.ВР., 1Л., ЕД.Ч. = тряб·вах
| МИН.НЕСВ.ВР., 1Л., МН.Ч. = тряб·вах·ме
| МИН.НЕСВ.ВР., 2Л., ЕД.Ч. = тряб·ва·ше
| МИН.НЕСВ.ВР., 2Л., МН.Ч. = тряб·вах·те
| МИН.НЕСВ.ВР., 3Л., ЕД.Ч. = тряб·ва·ше
| МИН.НЕСВ.ВР., 3Л., МН.Ч. = тряб·ва·ха
| МИН.НЕОПР.ВР., 1Л., ЕД.Ч., М.Р. = трябвал съм
| МИН.НЕОПР.ВР., 1Л., ЕД.Ч., Ж.Р. = трябвала съм
| МИН.НЕОПР.ВР., 1Л., ЕД.Ч., СР.Р. = трябвало съм
| МИН.НЕОПР.ВР., 1Л., МН.Ч. = трябвали сме
| МИН.НЕОПР.ВР., 2Л., ЕД.Ч., М.Р. = трябвал си
| МИН.НЕОПР.ВР., 2Л., ЕД.Ч., Ж.Р. = трябвала си
| МИН.НЕОПР.ВР., 2Л., ЕД.Ч., СР.Р. = трябвало си
| МИН.НЕОПР.ВР., 2Л., МН.Ч. = трябвали сте
| МИН.НЕОПР.ВР., 3Л., ЕД.Ч., М.Р. = трябвал е
| МИН.НЕОПР.ВР., 3Л., ЕД.Ч., Ж.Р. = трябвала е
| МИН.НЕОПР.ВР., 3Л., ЕД.Ч., СР.Р. = трябвало е
| МИН.НЕОПР.ВР., 3Л., МН.Ч. = трябвали са
| МИН.ПРЕД.ВР., 1Л., ЕД.Ч., М.Р. = бях трябвал
| МИН.ПРЕД.ВР., 1Л., ЕД.Ч., Ж.Р. = бях трябвала
| МИН.ПРЕД.ВР., 1Л., ЕД.Ч., СР.Р. = бях трябвало
| МИН.ПРЕД.ВР., 1Л., МН.Ч. = бяхме трябвали
| МИН.ПРЕД.ВР., 2Л., ЕД.Ч., М.Р. = беше трябвал
| МИН.ПРЕД.ВР., 2Л., ЕД.Ч., Ж.Р. = беше трябвала
| МИН.ПРЕД.ВР., 2Л., ЕД.Ч., СР.Р. = беше трябвало
| МИН.ПРЕД.ВР., 2Л., МН.Ч. = бяхте трябвали
| МИН.ПРЕД.ВР., 3Л., ЕД.Ч., М.Р. = беше трябвал
| МИН.ПРЕД.ВР., 3Л., ЕД.Ч., Ж.Р. = беше трябвала
| МИН.ПРЕД.ВР., 3Л., ЕД.Ч., СР.Р. = беше трябвало
| МИН.ПРЕД.ВР., 3Л., МН.Ч. = бяха трябвали
| БЪД.ВР., 1Л., ЕД.Ч. = ще трябвам
| БЪД.ВР., 1Л., МН.Ч. = ще трябваме
| БЪД.ВР., 2Л., ЕД.Ч. = ще трябваш
| БЪД.ВР., 2Л., МН.Ч. = ще трябвате
| БЪД.ВР., 3Л., ЕД.Ч. = ще трябва
| БЪД.ВР., 3Л., МН.Ч. = ще трябват
| БЪД.ПРЕД.ВР., 1Л., ЕД.Ч., М.Р. = ще съм трябвал
| БЪД.ПРЕД.ВР., 1Л., ЕД.Ч., Ж.Р. = ще съм трябвала
| БЪД.ПРЕД.ВР., 1Л., ЕД.Ч., СР.Р. = ще съм трябвало
| БЪД.ПРЕД.ВР., 1Л., МН.Ч. = ще сме трябвали
| БЪД.ПРЕД.ВР., 2Л., ЕД.Ч., М.Р. = ще си трябвал
| БЪД.ПРЕД.ВР., 2Л., ЕД.Ч., Ж.Р. = ще си трябвала
| БЪД.ПРЕД.ВР., 2Л., ЕД.Ч., СР.Р. = ще си трябвало
| БЪД.ПРЕД.ВР., 2Л., МН.Ч. = ще сте трябвали
| БЪД.ПРЕД.ВР., 3Л., ЕД.Ч., М.Р. = ще е трябвал
| БЪД.ПРЕД.ВР., 3Л., ЕД.Ч., Ж.Р. = ще е трябвала
| БЪД.ПРЕД.ВР., 3Л., ЕД.Ч., СР.Р. = ще е трябвало
| БЪД.ПРЕД.ВР., 3Л., МН.Ч. = ще са трябвали
| БЪД.ВР. В МИН., 1Л., ЕД.Ч. = щях да трябвам
| БЪД.ВР. В МИН., 1Л., МН.Ч. = щяхме да трябваме
| БЪД.ВР. В МИН., 2Л., ЕД.Ч. = щеше да трябваш
| БЪД.ВР. В МИН., 2Л., МН.Ч. = щяхте да трябвате
| БЪД.ВР. В МИН., 3Л., ЕД.Ч. = щеше да трябва
| БЪД.ВР. В МИН., 3Л., МН.Ч. = щяха да трябват
| БЪД.ПРЕД.ВР. В МИН., 1Л., ЕД.Ч., М.Р. = щях да съм трябвал
| БЪД.ПРЕД.ВР. В МИН., 1Л., ЕД.Ч., Ж.Р. = щях да съм трябвала
| БЪД.ПРЕД.ВР. В МИН., 1Л., ЕД.Ч., СР.Р. = щях да съм трябвало
| БЪД.ПРЕД.ВР. В МИН., 1Л., МН.Ч. = щяхме да сме трябвали
| БЪД.ПРЕД.ВР. В МИН., 2Л., ЕД.Ч., М.Р. = щеше да си трябвал
| БЪД.ПРЕД.ВР. В МИН., 2Л., ЕД.Ч., Ж.Р. = щеше да си трябвала
| БЪД.ПРЕД.ВР. В МИН., 2Л., ЕД.Ч., СР.Р. = щеше да си трябвало
| БЪД.ПРЕД.ВР. В МИН., 2Л., МН.Ч. = щяхте да сте трябвали
| БЪД.ПРЕД.ВР. В МИН., 3Л., ЕД.Ч., М.Р. = щеше да е трябвал
| БЪД.ПРЕД.ВР. В МИН., 3Л., ЕД.Ч., Ж.Р. = щеше да е трябвала
| БЪД.ПРЕД.ВР. В МИН., 3Л., ЕД.Ч., СР.Р. = щеше да е трябвало
| БЪД.ПРЕД.ВР. В МИН., 3Л., МН.Ч. = щяха да са трябвали
| ПР.НАКЛ., СЕГ.ВР., 1Л., ЕД.Ч., М.Р. = трябвал съм
| ПР.НАКЛ., СЕГ.ВР., 1Л., ЕД.Ч., Ж.Р. = трябвала съм
| ПР.НАКЛ., СЕГ.ВР., 1Л., ЕД.Ч., СР.Р. = трябвало съм
| ПР.НАКЛ., СЕГ.ВР., 1Л., МН.Ч. = трябвали сме
| ПР.НАКЛ., СЕГ.ВР., 2Л., ЕД.Ч., М.Р. = трябвал си
| ПР.НАКЛ., СЕГ.ВР., 2Л., ЕД.Ч., Ж.Р. = трябвала си
| ПР.НАКЛ., СЕГ.ВР., 2Л., ЕД.Ч., СР.Р. = трябвало си
| ПР.НАКЛ., СЕГ.ВР., 2Л., МН.Ч. = трябвали сте
| ПР.НАКЛ., СЕГ.ВР., 3Л., ЕД.Ч., М.Р. = трябвал (е)
| ПР.НАКЛ., СЕГ.ВР., 3Л., ЕД.Ч., Ж.Р. = трябвала (е)
| ПР.НАКЛ., СЕГ.ВР., 3Л., ЕД.Ч., СР.Р. = трябвало (е)
| ПР.НАКЛ., СЕГ.ВР., 3Л., МН.Ч. = трябвали (са)
| ПР.НАКЛ., МИН.СВ.ВР., 1Л., ЕД.Ч., М.Р. = трябвал съм
| ПР.НАКЛ., МИН.СВ.ВР., 1Л., ЕД.Ч., Ж.Р. = трябвала съм
| ПР.НАКЛ., МИН.СВ.ВР., 1Л., ЕД.Ч., СР.Р. = трябвало съм
| ПР.НАКЛ., МИН.СВ.ВР., 1Л., МН.Ч. = трябвали сме
| ПР.НАКЛ., МИН.СВ.ВР., 2Л., ЕД.Ч., М.Р. = трябвал си
| ПР.НАКЛ., МИН.СВ.ВР., 2Л., ЕД.Ч., Ж.Р. = трябвала си
| ПР.НАКЛ., МИН.СВ.ВР., 2Л., ЕД.Ч., СР.Р. = трябвало си
| ПР.НАКЛ., МИН.СВ.ВР., 2Л., МН.Ч. = трябвали сте
| ПР.НАКЛ., МИН.СВ.ВР., 3Л., ЕД.Ч., М.Р. = трябвал (е)
| ПР.НАКЛ., МИН.СВ.ВР., 3Л., ЕД.Ч., Ж.Р. = трябвала (е)
| ПР.НАКЛ., МИН.СВ.ВР., 3Л., ЕД.Ч., СР.Р. = трябвало (е)
| ПР.НАКЛ., МИН.СВ.ВР., 3Л., МН.Ч. = трябвали (са)
| ПР.НАКЛ., МИН.НЕОПР.ВР., 1Л., ЕД.Ч., М.Р. = бил съм трябвал
| ПР.НАКЛ., МИН.НЕОПР.ВР., 1Л., ЕД.Ч., Ж.Р. = била съм трябвала
| ПР.НАКЛ., МИН.НЕОПР.ВР., 1Л., ЕД.Ч., СР.Р. = било съм трябвало
| ПР.НАКЛ., МИН.НЕОПР.ВР., 1Л., МН.Ч. = били сме трябвали
| ПР.НАКЛ., МИН.НЕОПР.ВР., 2Л., ЕД.Ч., М.Р. = бил си трябвал
| ПР.НАКЛ., МИН.НЕОПР.ВР., 2Л., ЕД.Ч., Ж.Р. = била си трябвала
| ПР.НАКЛ., МИН.НЕОПР.ВР., 2Л., ЕД.Ч., СР.Р. = било си трябвало
| ПР.НАКЛ., МИН.НЕОПР.ВР., 2Л., МН.Ч. = били сте трябвали
| ПР.НАКЛ., МИН.НЕОПР.ВР., 3Л., ЕД.Ч., М.Р. = бил (е) трябвал
| ПР.НАКЛ., МИН.НЕОПР.ВР., 3Л., ЕД.Ч., Ж.Р. = била (е) трябвала
| ПР.НАКЛ., МИН.НЕОПР.ВР., 3Л., ЕД.Ч., СР.Р. = било (е) трябвало
| ПР.НАКЛ., МИН.НЕОПР.ВР., 3Л., МН.Ч. = били (са) трябвали
| ПР.НАКЛ., БЪД.ВР., 1Л., ЕД.Ч., М.Р. = щял съм да трябвам
| ПР.НАКЛ., БЪД.ВР., 1Л., ЕД.Ч., Ж.Р. = щяла съм да трябвам
| ПР.НАКЛ., БЪД.ВР., 1Л., ЕД.Ч., СР.Р. = щяло съм да трябвам
| ПР.НАКЛ., БЪД.ВР., 1Л., МН.Ч. = щели сме да трябваме
| ПР.НАКЛ., БЪД.ВР., 2Л., ЕД.Ч., М.Р. = щял си да трябваш
| ПР.НАКЛ., БЪД.ВР., 2Л., ЕД.Ч., Ж.Р. = щяла си да трябваш
| ПР.НАКЛ., БЪД.ВР., 2Л., ЕД.Ч., СР.Р. = щяло си да трябваш
| ПР.НАКЛ., БЪД.ВР., 2Л., МН.Ч. = щели сте да трябвате
| ПР.НАКЛ., БЪД.ВР., 3Л., ЕД.Ч., М.Р. = щял (е) да трябва
| ПР.НАКЛ., БЪД.ВР., 3Л., ЕД.Ч., Ж.Р. = щяла (е) да трябва
| ПР.НАКЛ., БЪД.ВР., 3Л., ЕД.Ч., СР.Р. = щяло (е) да трябва
| ПР.НАКЛ., БЪД.ВР., 3Л., МН.Ч. = щели (са) да трябват
| ПР.НАКЛ., БЪД.ПРЕД.ВР., 1Л., ЕД.Ч., М.Р. = щял съм да съм трябвал
| ПР.НАКЛ., БЪД.ПРЕД.ВР., 1Л., ЕД.Ч., Ж.Р. = щяла съм да съм трябвала
| ПР.НАКЛ., БЪД.ПРЕД.ВР., 1Л., ЕД.Ч., СР.Р. = щяло съм да съм трябвало
| ПР.НАКЛ., БЪД.ПРЕД.ВР., 1Л., МН.Ч. = щели сме да сме трябвали
| ПР.НАКЛ., БЪД.ПРЕД.ВР., 2Л., ЕД.Ч., М.Р. = щял си да си трябвал
| ПР.НАКЛ., БЪД.ПРЕД.ВР., 2Л., ЕД.Ч., Ж.Р. = щяла си да си трябвала
| ПР.НАКЛ., БЪД.ПРЕД.ВР., 2Л., ЕД.Ч., СР.Р. = щяло си да си трябвало
| ПР.НАКЛ., БЪД.ПРЕД.ВР., 2Л., МН.Ч. = щели сте да сте трябвали
| ПР.НАКЛ., БЪД.ПРЕД.ВР., 3Л., ЕД.Ч., М.Р. = щял (е) да е трябвал
| ПР.НАКЛ., БЪД.ПРЕД.ВР., 3Л., ЕД.Ч., Ж.Р. = щяла (е) да е трябвала
| ПР.НАКЛ., БЪД.ПРЕД.ВР., 3Л., ЕД.Ч., СР.Р. = щяло (е) да е трябвало
| ПР.НАКЛ., БЪД.ПРЕД.ВР., 3Л., МН.Ч. = щели (са) да са трябвали
| УСЛОВНО НАКЛОНЕНИЕ, 1Л., ЕД.Ч., М.Р. = бих трябвал
| УСЛОВНО НАКЛОНЕНИЕ, 1Л., ЕД.Ч., Ж.Р. = бих трябвала
| УСЛОВНО НАКЛОНЕНИЕ, 1Л., ЕД.Ч., СР.Р. = бих трябвало
| УСЛОВНО НАКЛОНЕНИЕ, 1Л., МН.Ч. = бихме трябвали
| УСЛОВНО НАКЛОНЕНИЕ, 2Л., ЕД.Ч., М.Р. = би трябвал
| УСЛОВНО НАКЛОНЕНИЕ, 2Л., ЕД.Ч., Ж.Р. = би трябвала
| УСЛОВНО НАКЛОНЕНИЕ, 2Л., ЕД.Ч., СР.Р. = би трябвало
| УСЛОВНО НАКЛОНЕНИЕ, 2Л., МН.Ч. = бихте трябвали
| УСЛОВНО НАКЛОНЕНИЕ, 3Л., ЕД.Ч., М.Р. = би трябвал
| УСЛОВНО НАКЛОНЕНИЕ, 3Л., ЕД.Ч., Ж.Р. = би трябвала
| УСЛОВНО НАКЛОНЕНИЕ, 3Л., ЕД.Ч., СР.Р. = би трябвало
| УСЛОВНО НАКЛОНЕНИЕ, 3Л., МН.Ч. = биха трябвали
| ПОВЕЛИТЕЛНО НАКЛОНЕНИЕ, ЕД.Ч. = тряб·вай
| ПОВЕЛИТЕЛНО НАКЛОНЕНИЕ, МН.Ч. = тряб·вай·те
| МИН.СТРАД.ПРИЧ. М.Р. = тряб·ван
| МИН.СТРАД.ПРИЧ. М.Р. НЕПЪЛЕН ЧЛЕН = тряб·ва·ния
| МИН.СТРАД.ПРИЧ. М.Р. ПЪЛЕН ЧЛЕН = тряб·ва·ни·ят
| МИН.СТРАД.ПРИЧ. Ж.Р. = тряб·ва·на
| МИН.СТРАД.ПРИЧ. Ж.Р. ЧЛЕН = тряб·ва·на·та
| МИН.СТРАД.ПРИЧ. СР.Р. = тряб·ва·но
| МИН.СТРАД.ПРИЧ. СР.Р. ЧЛЕН = тряб·ва·но·то
| МИН.СТРАД.ПРИЧ. МН.Ч. = тряб·ва·ни
| МИН.СТРАД.ПРИЧ. МН.Ч. ЧЛЕН = тряб·ва·ни·те
| МИН.ДЕЯТ.СВ.ПРИЧ. М.Р. = тряб·вал
| МИН.ДЕЯТ.СВ.ПРИЧ. М.Р. НЕПЪЛЕН ЧЛЕН = тряб·ва·лия
| МИН.ДЕЯТ.СВ.ПРИЧ. М.Р. ПЪЛЕН ЧЛЕН = тряб·ва·ли·ят
| МИН.ДЕЯТ.СВ.ПРИЧ. Ж.Р. = тряб·ва·ла
| МИН.ДЕЯТ.СВ.ПРИЧ. Ж.Р. ЧЛЕН = тряб·ва·ла·та
| МИН.ДЕЯТ.СВ.ПРИЧ. СР.Р. = тряб·ва·ло
| МИН.ДЕЯТ.СВ.ПРИЧ. СР.Р. ЧЛЕН = тряб·ва·ло·то
| МИН.ДЕЯТ.СВ.ПРИЧ. МН.Ч. = тряб·ва·ли
| МИН.ДЕЯТ.СВ.ПРИЧ. МН.Ч. ЧЛЕН = тряб·ва·ли·те
| МИН.ДЕЯТ.НЕСВ.ПРИЧ. М.Р. = тряб·вал
| МИН.ДЕЯТ.НЕСВ.ПРИЧ. М.Р. НЕПЪЛЕН ЧЛЕН = тряб·ва·лия
| МИН.ДЕЯТ.НЕСВ.ПРИЧ. М.Р. ПЪЛЕН ЧЛЕН = тряб·ва·ли·ят
| МИН.ДЕЯТ.НЕСВ.ПРИЧ. Ж.Р. = тряб·ва·ла
| МИН.ДЕЯТ.НЕСВ.ПРИЧ. Ж.Р. ЧЛЕН = тряб·ва·ла·та
| МИН.ДЕЯТ.НЕСВ.ПРИЧ. СР.Р. = тряб·ва·ло
| МИН.ДЕЯТ.НЕСВ.ПРИЧ. СР.Р. ЧЛЕН = тряб·ва·ло·то
| МИН.ДЕЯТ.НЕСВ.ПРИЧ. МН.Ч. = тряб·ва·ли
| МИН.ДЕЯТ.НЕСВ.ПРИЧ. МН.Ч. ЧЛЕН = тряб·ва·ли·те
| СЕГ.ДЕЯТ.ПРИЧ. М.Р. = тряб·ващ
| СЕГ.ДЕЯТ.ПРИЧ. М.Р. НЕПЪЛЕН ЧЛЕН = тряб·ва·щия
| СЕГ.ДЕЯТ.ПРИЧ. М.Р. ПЪЛЕН ЧЛЕН = тряб·ва·щи·ят
| СЕГ.ДЕЯТ.ПРИЧ. Ж.Р. = тряб·ва·ща
| СЕГ.ДЕЯТ.ПРИЧ. Ж.Р. ЧЛЕН = тряб·ва·ща·та
| СЕГ.ДЕЯТ.ПРИЧ. СР.Р. = тряб·ва·що
| СЕГ.ДЕЯТ.ПРИЧ. СР.Р. ЧЛЕН = тряб·ва·що·то
| СЕГ.ДЕЯТ.ПРИЧ. МН.Ч. = тряб·ва·щи
| СЕГ.ДЕЯТ.ПРИЧ. МН.Ч. ЧЛЕН = тряб·ва·щи·те
| ДЕЕПРИЧАСТИЕ = тряб·вай·ки
| СКРИТИ ПРЕПРАТКИ = 
[[трябвам]],
[[трябваш]],
[[трябва]],
[[трябваме]],
[[трябвате]],
[[трябват]],
[[трябвах]],
[[трябвахме]],
[[трябвахте]],
[[трябваха]],
[[трябваше]],
[[трябвай]],
[[трябвайте]],
[[трябвал]],
[[трябвалия]],
[[трябвалият]],
[[трябвала]],
[[трябвалата]],
[[трябвало]],
[[трябвалото]],
[[трябвали]],
[[трябвалите]],
[[трябван]],
[[трябвания]],
[[трябваният]],
[[трябвана]],
[[трябваната]],
[[трябвано]],
[[трябваното]],
[[трябвани]],
[[трябваните]],
[[трябващ]],
[[трябващия]],
[[трябващият]],
[[трябваща]],
[[трябващата]],
[[трябващо]],
[[трябващото]],
[[трябващи]],
[[трябващите]],
[[трябвайки]],
[[трябвал съм]],
[[трябвала съм]],
[[трябвало съм]],
[[трябвали сме]],
[[трябвал си]],
[[трябвала си]],
[[трябвало си]],
[[трябвали сте]],
[[трябвал е]],
[[трябвала е]],
[[трябвало е]],
[[трябвали са]],
[[бях трябвал]],
[[бях трябвала]],
[[бях трябвало]],
[[бяхме трябвали]],
[[беше трябвал]],
[[беше трябвала]],
[[беше трябвало]],
[[бяхте трябвали]],
[[бяха трябвали]],
[[ще трябвам]],
[[ще трябваме]],
[[ще трябваш]],
[[ще трябвате]],
[[ще трябва]],
[[ще трябват]],
[[ще съм трябвал]],
[[ще съм трябвала]],
[[ще съм трябвало]],
[[ще сме трябвали]],
[[ще си трябвал]],
[[ще си трябвала]],
[[ще си трябвало]],
[[ще сте трябвали]],
[[ще е трябвал]],
[[ще е трябвала]],
[[ще е трябвало]],
[[ще са трябвали]],
[[щях да трябвам]],
[[щяхме да трябваме]],
[[щеше да трябваш]],
[[щяхте да трябвате]],
[[щеше да трябва]],
[[щяха да трябват]],
[[щях да съм трябвал]],
[[щях да съм трябвала]],
[[щях да съм трябвало]],
[[щяхме да сме трябвали]],
[[щеше да си трябвал]],
[[щеше да си трябвала]],
[[щеше да си трябвало]],
[[щяхте да сте трябвали]],
[[щеше да е трябвал]],
[[щеше да е трябвала]],
[[щеше да е трябвало]],
[[щяха да са трябвали]],
[[бил съм трябвал]],
[[била съм трябвала]],
[[било съм трябвало]],
[[били сме трябвали]],
[[бил си трябвал]],
[[била си трябвала]],
[[било си трябвало]],
[[били сте трябвали]],
[[бил е трябвал]],
[[била е трябвала]],
[[било е трябвало]],
[[били са трябвали]],
[[щял съм да трябвам]],
[[щяла съм да трябвам]],
[[щяло съм да трябвам]],
[[щели сме да трябваме]],
[[щял си да трябваш]],
[[щяла си да трябваш]],
[[щяло си да трябваш]],
[[щели сте да трябвате]],
[[щял да трябва]],
[[щяла да трябва]],
[[щяло да трябва]],
[[щели да трябват]],
[[щял е да трябва]],
[[щяла е да трябва]],
[[щяло е да трябва]],
[[щели са да трябват]],
[[щял съм да съм трябвал]],
[[щяла съм да съм трябвала]],
[[щяло съм да съм трябвало]],
[[щели сме да сме трябвали]],
[[щял си да си трябвал]],
[[щяла си да си трябвала]],
[[щяло си да си трябвало]],
[[щели сте да сте трябвали]],
[[щял да е трябвал]],
[[щяла да е трябвала]],
[[щяло да е трябвало]],
[[щели да са трябвали]],
[[щял е да е трябвал]],
[[щяла е да е трябвала]],
[[щяло е да е трябвало]],
[[щели са да са трябвали]],
[[бих трябвал]],
[[бих трябвала]],
[[бих трябвало]],
[[бихме трябвали]],
[[би трябвал]],
[[би трябвала]],
[[би трябвало]],
[[бихте трябвали]],
[[биха трябвали]],
}}</text>
      <sha1>lirxr2f7j6h6m3p59pjs93zegvg6hy6</sha1>
    </revision>
  </page>
  <page>
    <title>Шаблон:Словоформи/трясвам</title>
    <ns>10</ns>
    <id>564924</id>
    <revision>
      <id>596904</id>
      <timestamp>2005-05-12T09:56:40Z</timestamp>
      <contributor>
        <username>Bgbot</username>
        <id>83</id>
      </contributor>
      <comment>Борислав: Шаблон със словоформи</comment>
      <model>wikitext</model>
      <format>text/x-wiki</format>
      <text bytes="19794" xml:space="preserve">{{Шаблон:Словоформи/Глагол|
  ОСНОВНА ФОРМА = трясвам
| СЕГ.ВР., 1Л., ЕД.Ч. = тряс·вам
| СЕГ.ВР., 1Л., МН.Ч. = тряс·ва·ме
| СЕГ.ВР., 2Л., ЕД.Ч. = тряс·ваш
| СЕГ.ВР., 2Л., МН.Ч. = тряс·ва·те
| СЕГ.ВР., 3Л., ЕД.Ч. = тряс·ва
| СЕГ.ВР., 3Л., МН.Ч. = тряс·ват
| МИН.СВ.ВР., 1Л., ЕД.Ч. = тряс·вах
| МИН.СВ.ВР., 1Л., МН.Ч. = тряс·вах·ме
| МИН.СВ.ВР., 2Л., ЕД.Ч. = тряс·ва
| МИН.СВ.ВР., 2Л., МН.Ч. = тряс·вах·те
| МИН.СВ.ВР., 3Л., ЕД.Ч. = тряс·ва
| МИН.СВ.ВР., 3Л., МН.Ч. = тряс·ва·ха
| МИН.НЕСВ.ВР., 1Л., ЕД.Ч. = тряс·вах
| МИН.НЕСВ.ВР., 1Л., МН.Ч. = тряс·вах·ме
| МИН.НЕСВ.ВР., 2Л., ЕД.Ч. = тряс·ва·ше
| МИН.НЕСВ.ВР., 2Л., МН.Ч. = тряс·вах·те
| МИН.НЕСВ.ВР., 3Л., ЕД.Ч. = тряс·ва·ше
| МИН.НЕСВ.ВР., 3Л., МН.Ч. = тряс·ва·ха
| МИН.НЕОПР.ВР., 1Л., ЕД.Ч., М.Р. = трясвал съм
| МИН.НЕОПР.ВР., 1Л., ЕД.Ч., Ж.Р. = трясвала съм
| МИН.НЕОПР.ВР., 1Л., ЕД.Ч., СР.Р. = трясвало съм
| МИН.НЕОПР.ВР., 1Л., МН.Ч. = трясвали сме
| МИН.НЕОПР.ВР., 2Л., ЕД.Ч., М.Р. = трясвал си
| МИН.НЕОПР.ВР., 2Л., ЕД.Ч., Ж.Р. = трясвала си
| МИН.НЕОПР.ВР., 2Л., ЕД.Ч., СР.Р. = трясвало си
| МИН.НЕОПР.ВР., 2Л., МН.Ч. = трясвали сте
| МИН.НЕОПР.ВР., 3Л., ЕД.Ч., М.Р. = трясвал е
| МИН.НЕОПР.ВР., 3Л., ЕД.Ч., Ж.Р. = трясвала е
| МИН.НЕОПР.ВР., 3Л., ЕД.Ч., СР.Р. = трясвало е
| МИН.НЕОПР.ВР., 3Л., МН.Ч. = трясвали са
| МИН.ПРЕД.ВР., 1Л., ЕД.Ч., М.Р. = бях трясвал
| МИН.ПРЕД.ВР., 1Л., ЕД.Ч., Ж.Р. = бях трясвала
| МИН.ПРЕД.ВР., 1Л., ЕД.Ч., СР.Р. = бях трясвало
| МИН.ПРЕД.ВР., 1Л., МН.Ч. = бяхме трясвали
| МИН.ПРЕД.ВР., 2Л., ЕД.Ч., М.Р. = беше трясвал
| МИН.ПРЕД.ВР., 2Л., ЕД.Ч., Ж.Р. = беше трясвала
| МИН.ПРЕД.ВР., 2Л., ЕД.Ч., СР.Р. = беше трясвало
| МИН.ПРЕД.ВР., 2Л., МН.Ч. = бяхте трясвали
| МИН.ПРЕД.ВР., 3Л., ЕД.Ч., М.Р. = беше трясвал
| МИН.ПРЕД.ВР., 3Л., ЕД.Ч., Ж.Р. = беше трясвала
| МИН.ПРЕД.ВР., 3Л., ЕД.Ч., СР.Р. = беше трясвало
| МИН.ПРЕД.ВР., 3Л., МН.Ч. = бяха трясвали
| БЪД.ВР., 1Л., ЕД.Ч. = ще трясвам
| БЪД.ВР., 1Л., МН.Ч. = ще трясваме
| БЪД.ВР., 2Л., ЕД.Ч. = ще трясваш
| БЪД.ВР., 2Л., МН.Ч. = ще трясвате
| БЪД.ВР., 3Л., ЕД.Ч. = ще трясва
| БЪД.ВР., 3Л., МН.Ч. = ще трясват
| БЪД.ПРЕД.ВР., 1Л., ЕД.Ч., М.Р. = ще съм трясвал
| БЪД.ПРЕД.ВР., 1Л., ЕД.Ч., Ж.Р. = ще съм трясвала
| БЪД.ПРЕД.ВР., 1Л., ЕД.Ч., СР.Р. = ще съм трясвало
| БЪД.ПРЕД.ВР., 1Л., МН.Ч. = ще сме трясвали
| БЪД.ПРЕД.ВР., 2Л., ЕД.Ч., М.Р. = ще си трясвал
| БЪД.ПРЕД.ВР., 2Л., ЕД.Ч., Ж.Р. = ще си трясвала
| БЪД.ПРЕД.ВР., 2Л., ЕД.Ч., СР.Р. = ще си трясвало
| БЪД.ПРЕД.ВР., 2Л., МН.Ч. = ще сте трясвали
| БЪД.ПРЕД.ВР., 3Л., ЕД.Ч., М.Р. = ще е трясвал
| БЪД.ПРЕД.ВР., 3Л., ЕД.Ч., Ж.Р. = ще е трясвала
| БЪД.ПРЕД.ВР., 3Л., ЕД.Ч., СР.Р. = ще е трясвало
| БЪД.ПРЕД.ВР., 3Л., МН.Ч. = ще са трясвали
| БЪД.ВР. В МИН., 1Л., ЕД.Ч. = щях да трясвам
| БЪД.ВР. В МИН., 1Л., МН.Ч. = щяхме да трясваме
| БЪД.ВР. В МИН., 2Л., ЕД.Ч. = щеше да трясваш
| БЪД.ВР. В МИН., 2Л., МН.Ч. = щяхте да трясвате
| БЪД.ВР. В МИН., 3Л., ЕД.Ч. = щеше да трясва
| БЪД.ВР. В МИН., 3Л., МН.Ч. = щяха да трясват
| БЪД.ПРЕД.ВР. В МИН., 1Л., ЕД.Ч., М.Р. = щях да съм трясвал
| БЪД.ПРЕД.ВР. В МИН., 1Л., ЕД.Ч., Ж.Р. = щях да съм трясвала
| БЪД.ПРЕД.ВР. В МИН., 1Л., ЕД.Ч., СР.Р. = щях да съм трясвало
| БЪД.ПРЕД.ВР. В МИН., 1Л., МН.Ч. = щяхме да сме трясвали
| БЪД.ПРЕД.ВР. В МИН., 2Л., ЕД.Ч., М.Р. = щеше да си трясвал
| БЪД.ПРЕД.ВР. В МИН., 2Л., ЕД.Ч., Ж.Р. = щеше да си трясвала
| БЪД.ПРЕД.ВР. В МИН., 2Л., ЕД.Ч., СР.Р. = щеше да си трясвало
| БЪД.ПРЕД.ВР. В МИН., 2Л., МН.Ч. = щяхте да сте трясвали
| БЪД.ПРЕД.ВР. В МИН., 3Л., ЕД.Ч., М.Р. = щеше да е трясвал
| БЪД.ПРЕД.ВР. В МИН., 3Л., ЕД.Ч., Ж.Р. = щеше да е трясвала
| БЪД.ПРЕД.ВР. В МИН., 3Л., ЕД.Ч., СР.Р. = щеше да е трясвало
| БЪД.ПРЕД.ВР. В МИН., 3Л., МН.Ч. = щяха да са трясвали
| ПР.НАКЛ., СЕГ.ВР., 1Л., ЕД.Ч., М.Р. = трясвал съм
| ПР.НАКЛ., СЕГ.ВР., 1Л., ЕД.Ч., Ж.Р. = трясвала съм
| ПР.НАКЛ., СЕГ.ВР., 1Л., ЕД.Ч., СР.Р. = трясвало съм
| ПР.НАКЛ., СЕГ.ВР., 1Л., МН.Ч. = трясвали сме
| ПР.НАКЛ., СЕГ.ВР., 2Л., ЕД.Ч., М.Р. = трясвал си
| ПР.НАКЛ., СЕГ.ВР., 2Л., ЕД.Ч., Ж.Р. = трясвала си
| ПР.НАКЛ., СЕГ.ВР., 2Л., ЕД.Ч., СР.Р. = трясвало си
| ПР.НАКЛ., СЕГ.ВР., 2Л., МН.Ч. = трясвали сте
| ПР.НАКЛ., СЕГ.ВР., 3Л., ЕД.Ч., М.Р. = трясвал (е)
| ПР.НАКЛ., СЕГ.ВР., 3Л., ЕД.Ч., Ж.Р. = трясвала (е)
| ПР.НАКЛ., СЕГ.ВР., 3Л., ЕД.Ч., СР.Р. = трясвало (е)
| ПР.НАКЛ., СЕГ.ВР., 3Л., МН.Ч. = трясвали (са)
| ПР.НАКЛ., МИН.СВ.ВР., 1Л., ЕД.Ч., М.Р. = трясвал съм
| ПР.НАКЛ., МИН.СВ.ВР., 1Л., ЕД.Ч., Ж.Р. = трясвала съм
| ПР.НАКЛ., МИН.СВ.ВР., 1Л., ЕД.Ч., СР.Р. = трясвало съм
| ПР.НАКЛ., МИН.СВ.ВР., 1Л., МН.Ч. = трясвали сме
| ПР.НАКЛ., МИН.СВ.ВР., 2Л., ЕД.Ч., М.Р. = трясвал си
| ПР.НАКЛ., МИН.СВ.ВР., 2Л., ЕД.Ч., Ж.Р. = трясвала си
| ПР.НАКЛ., МИН.СВ.ВР., 2Л., ЕД.Ч., СР.Р. = трясвало си
| ПР.НАКЛ., МИН.СВ.ВР., 2Л., МН.Ч. = трясвали сте
| ПР.НАКЛ., МИН.СВ.ВР., 3Л., ЕД.Ч., М.Р. = трясвал (е)
| ПР.НАКЛ., МИН.СВ.ВР., 3Л., ЕД.Ч., Ж.Р. = трясвала (е)
| ПР.НАКЛ., МИН.СВ.ВР., 3Л., ЕД.Ч., СР.Р. = трясвало (е)
| ПР.НАКЛ., МИН.СВ.ВР., 3Л., МН.Ч. = трясвали (са)
| ПР.НАКЛ., МИН.НЕОПР.ВР., 1Л., ЕД.Ч., М.Р. = бил съм трясвал
| ПР.НАКЛ., МИН.НЕОПР.ВР., 1Л., ЕД.Ч., Ж.Р. = била съм трясвала
| ПР.НАКЛ., МИН.НЕОПР.ВР., 1Л., ЕД.Ч., СР.Р. = било съм трясвало
| ПР.НАКЛ., МИН.НЕОПР.ВР., 1Л., МН.Ч. = били сме трясвали
| ПР.НАКЛ., МИН.НЕОПР.ВР., 2Л., ЕД.Ч., М.Р. = бил си трясвал
| ПР.НАКЛ., МИН.НЕОПР.ВР., 2Л., ЕД.Ч., Ж.Р. = била си трясвала
| ПР.НАКЛ., МИН.НЕОПР.ВР., 2Л., ЕД.Ч., СР.Р. = било си трясвало
| ПР.НАКЛ., МИН.НЕОПР.ВР., 2Л., МН.Ч. = били сте трясвали
| ПР.НАКЛ., МИН.НЕОПР.ВР., 3Л., ЕД.Ч., М.Р. = бил (е) трясвал
| ПР.НАКЛ., МИН.НЕОПР.ВР., 3Л., ЕД.Ч., Ж.Р. = била (е) трясвала
| ПР.НАКЛ., МИН.НЕОПР.ВР., 3Л., ЕД.Ч., СР.Р. = било (е) трясвало
| ПР.НАКЛ., МИН.НЕОПР.ВР., 3Л., МН.Ч. = били (са) трясвали
| ПР.НАКЛ., БЪД.ВР., 1Л., ЕД.Ч., М.Р. = щял съм да трясвам
| ПР.НАКЛ., БЪД.ВР., 1Л., ЕД.Ч., Ж.Р. = щяла съм да трясвам
| ПР.НАКЛ., БЪД.ВР., 1Л., ЕД.Ч., СР.Р. = щяло съм да трясвам
| ПР.НАКЛ., БЪД.ВР., 1Л., МН.Ч. = щели сме да трясваме
| ПР.НАКЛ., БЪД.ВР., 2Л., ЕД.Ч., М.Р. = щял си да трясваш
| ПР.НАКЛ., БЪД.ВР., 2Л., ЕД.Ч., Ж.Р. = щяла си да трясваш
| ПР.НАКЛ., БЪД.ВР., 2Л., ЕД.Ч., СР.Р. = щяло си да трясваш
| ПР.НАКЛ., БЪД.ВР., 2Л., МН.Ч. = щели сте да трясвате
| ПР.НАКЛ., БЪД.ВР., 3Л., ЕД.Ч., М.Р. = щял (е) да трясва
| ПР.НАКЛ., БЪД.ВР., 3Л., ЕД.Ч., Ж.Р. = щяла (е) да трясва
| ПР.НАКЛ., БЪД.ВР., 3Л., ЕД.Ч., СР.Р. = щяло (е) да трясва
| ПР.НАКЛ., БЪД.ВР., 3Л., МН.Ч. = щели (са) да трясват
| ПР.НАКЛ., БЪД.ПРЕД.ВР., 1Л., ЕД.Ч., М.Р. = щял съм да съм трясвал
| ПР.НАКЛ., БЪД.ПРЕД.ВР., 1Л., ЕД.Ч., Ж.Р. = щяла съм да съм трясвала
| ПР.НАКЛ., БЪД.ПРЕД.ВР., 1Л., ЕД.Ч., СР.Р. = щяло съм да съм трясвало
| ПР.НАКЛ., БЪД.ПРЕД.ВР., 1Л., МН.Ч. = щели сме да сме трясвали
| ПР.НАКЛ., БЪД.ПРЕД.ВР., 2Л., ЕД.Ч., М.Р. = щял си да си трясвал
| ПР.НАКЛ., БЪД.ПРЕД.ВР., 2Л., ЕД.Ч., Ж.Р. = щяла си да си трясвала
| ПР.НАКЛ., БЪД.ПРЕД.ВР., 2Л., ЕД.Ч., СР.Р. = щяло си да си трясвало
| ПР.НАКЛ., БЪД.ПРЕД.ВР., 2Л., МН.Ч. = щели сте да сте трясвали
| ПР.НАКЛ., БЪД.ПРЕД.ВР., 3Л., ЕД.Ч., М.Р. = щял (е) да е трясвал
| ПР.НАКЛ., БЪД.ПРЕД.ВР., 3Л., ЕД.Ч., Ж.Р. = щяла (е) да е трясвала
| ПР.НАКЛ., БЪД.ПРЕД.ВР., 3Л., ЕД.Ч., СР.Р. = щяло (е) да е трясвало
| ПР.НАКЛ., БЪД.ПРЕД.ВР., 3Л., МН.Ч. = щели (са) да са трясвали
| УСЛОВНО НАКЛОНЕНИЕ, 1Л., ЕД.Ч., М.Р. = бих трясвал
| УСЛОВНО НАКЛОНЕНИЕ, 1Л., ЕД.Ч., Ж.Р. = бих трясвала
| УСЛОВНО НАКЛОНЕНИЕ, 1Л., ЕД.Ч., СР.Р. = бих трясвало
| УСЛОВНО НАКЛОНЕНИЕ, 1Л., МН.Ч. = бихме трясвали
| УСЛОВНО НАКЛОНЕНИЕ, 2Л., ЕД.Ч., М.Р. = би трясвал
| УСЛОВНО НАКЛОНЕНИЕ, 2Л., ЕД.Ч., Ж.Р. = би трясвала
| УСЛОВНО НАКЛОНЕНИЕ, 2Л., ЕД.Ч., СР.Р. = би трясвало
| УСЛОВНО НАКЛОНЕНИЕ, 2Л., МН.Ч. = бихте трясвали
| УСЛОВНО НАКЛОНЕНИЕ, 3Л., ЕД.Ч., М.Р. = би трясвал
| УСЛОВНО НАКЛОНЕНИЕ, 3Л., ЕД.Ч., Ж.Р. = би трясвала
| УСЛОВНО НАКЛОНЕНИЕ, 3Л., ЕД.Ч., СР.Р. = би трясвало
| УСЛОВНО НАКЛОНЕНИЕ, 3Л., МН.Ч. = биха трясвали
| ПОВЕЛИТЕЛНО НАКЛОНЕНИЕ, ЕД.Ч. = тряс·вай
| ПОВЕЛИТЕЛНО НАКЛОНЕНИЕ, МН.Ч. = тряс·вай·те
| МИН.СТРАД.ПРИЧ. М.Р. = тряс·ван
| МИН.СТРАД.ПРИЧ. М.Р. НЕПЪЛЕН ЧЛЕН = тряс·ва·ния
| МИН.СТРАД.ПРИЧ. М.Р. ПЪЛЕН ЧЛЕН = тряс·ва·ни·ят
| МИН.СТРАД.ПРИЧ. Ж.Р. = тряс·ва·на
| МИН.СТРАД.ПРИЧ. Ж.Р. ЧЛЕН = тряс·ва·на·та
| МИН.СТРАД.ПРИЧ. СР.Р. = тряс·ва·но
| МИН.СТРАД.ПРИЧ. СР.Р. ЧЛЕН = тряс·ва·но·то
| МИН.СТРАД.ПРИЧ. МН.Ч. = тряс·ва·ни
| МИН.СТРАД.ПРИЧ. МН.Ч. ЧЛЕН = тряс·ва·ни·те
| МИН.ДЕЯТ.СВ.ПРИЧ. М.Р. = тряс·вал
| МИН.ДЕЯТ.СВ.ПРИЧ. М.Р. НЕПЪЛЕН ЧЛЕН = тряс·ва·лия
| МИН.ДЕЯТ.СВ.ПРИЧ. М.Р. ПЪЛЕН ЧЛЕН = тряс·ва·ли·ят
| МИН.ДЕЯТ.СВ.ПРИЧ. Ж.Р. = тряс·ва·ла
| МИН.ДЕЯТ.СВ.ПРИЧ. Ж.Р. ЧЛЕН = тряс·ва·ла·та
| МИН.ДЕЯТ.СВ.ПРИЧ. СР.Р. = тряс·ва·ло
| МИН.ДЕЯТ.СВ.ПРИЧ. СР.Р. ЧЛЕН = тряс·ва·ло·то
| МИН.ДЕЯТ.СВ.ПРИЧ. МН.Ч. = тряс·ва·ли
| МИН.ДЕЯТ.СВ.ПРИЧ. МН.Ч. ЧЛЕН = тряс·ва·ли·те
| МИН.ДЕЯТ.НЕСВ.ПРИЧ. М.Р. = тряс·вал
| МИН.ДЕЯТ.НЕСВ.ПРИЧ. М.Р. НЕПЪЛЕН ЧЛЕН = тряс·ва·лия
| МИН.ДЕЯТ.НЕСВ.ПРИЧ. М.Р. ПЪЛЕН ЧЛЕН = тряс·ва·ли·ят
| МИН.ДЕЯТ.НЕСВ.ПРИЧ. Ж.Р. = тряс·ва·ла
| МИН.ДЕЯТ.НЕСВ.ПРИЧ. Ж.Р. ЧЛЕН = тряс·ва·ла·та
| МИН.ДЕЯТ.НЕСВ.ПРИЧ. СР.Р. = тряс·ва·ло
| МИН.ДЕЯТ.НЕСВ.ПРИЧ. СР.Р. ЧЛЕН = тряс·ва·ло·то
| МИН.ДЕЯТ.НЕСВ.ПРИЧ. МН.Ч. = тряс·ва·ли
| МИН.ДЕЯТ.НЕСВ.ПРИЧ. МН.Ч. ЧЛЕН = тряс·ва·ли·те
| СЕГ.ДЕЯТ.ПРИЧ. М.Р. = тряс·ващ
| СЕГ.ДЕЯТ.ПРИЧ. М.Р. НЕПЪЛЕН ЧЛЕН = тряс·ва·щия
| СЕГ.ДЕЯТ.ПРИЧ. М.Р. ПЪЛЕН ЧЛЕН = тряс·ва·щи·ят
| СЕГ.ДЕЯТ.ПРИЧ. Ж.Р. = тряс·ва·ща
| СЕГ.ДЕЯТ.ПРИЧ. Ж.Р. ЧЛЕН = тряс·ва·ща·та
| СЕГ.ДЕЯТ.ПРИЧ. СР.Р. = тряс·ва·що
| СЕГ.ДЕЯТ.ПРИЧ. СР.Р. ЧЛЕН = тряс·ва·що·то
| СЕГ.ДЕЯТ.ПРИЧ. МН.Ч. = тряс·ва·щи
| СЕГ.ДЕЯТ.ПРИЧ. МН.Ч. ЧЛЕН = тряс·ва·щи·те
| ДЕЕПРИЧАСТИЕ = тряс·вай·ки
| СКРИТИ ПРЕПРАТКИ = 
[[трясвам]],
[[трясваш]],
[[трясва]],
[[трясваме]],
[[трясвате]],
[[трясват]],
[[трясвах]],
[[трясвахме]],
[[трясвахте]],
[[трясваха]],
[[трясваше]],
[[трясвай]],
[[трясвайте]],
[[трясвал]],
[[трясвалия]],
[[трясвалият]],
[[трясвала]],
[[трясвалата]],
[[трясвало]],
[[трясвалото]],
[[трясвали]],
[[трясвалите]],
[[трясван]],
[[трясвания]],
[[трясваният]],
[[трясвана]],
[[трясваната]],
[[трясвано]],
[[трясваното]],
[[трясвани]],
[[трясваните]],
[[трясващ]],
[[трясващия]],
[[трясващият]],
[[трясваща]],
[[трясващата]],
[[трясващо]],
[[трясващото]],
[[трясващи]],
[[трясващите]],
[[трясвайки]],
[[трясвал съм]],
[[трясвала съм]],
[[трясвало съм]],
[[трясвали сме]],
[[трясвал си]],
[[трясвала си]],
[[трясвало си]],
[[трясвали сте]],
[[трясвал е]],
[[трясвала е]],
[[трясвало е]],
[[трясвали са]],
[[бях трясвал]],
[[бях трясвала]],
[[бях трясвало]],
[[бяхме трясвали]],
[[беше трясвал]],
[[беше трясвала]],
[[беше трясвало]],
[[бяхте трясвали]],
[[бяха трясвали]],
[[ще трясвам]],
[[ще трясваме]],
[[ще трясваш]],
[[ще трясвате]],
[[ще трясва]],
[[ще трясват]],
[[ще съм трясвал]],
[[ще съм трясвала]],
[[ще съм трясвало]],
[[ще сме трясвали]],
[[ще си трясвал]],
[[ще си трясвала]],
[[ще си трясвало]],
[[ще сте трясвали]],
[[ще е трясвал]],
[[ще е трясвала]],
[[ще е трясвало]],
[[ще са трясвали]],
[[щях да трясвам]],
[[щяхме да трясваме]],
[[щеше да трясваш]],
[[щяхте да трясвате]],
[[щеше да трясва]],
[[щяха да трясват]],
[[щях да съм трясвал]],
[[щях да съм трясвала]],
[[щях да съм трясвало]],
[[щяхме да сме трясвали]],
[[щеше да си трясвал]],
[[щеше да си трясвала]],
[[щеше да си трясвало]],
[[щяхте да сте трясвали]],
[[щеше да е трясвал]],
[[щеше да е трясвала]],
[[щеше да е трясвало]],
[[щяха да са трясвали]],
[[бил съм трясвал]],
[[била съм трясвала]],
[[било съм трясвало]],
[[били сме трясвали]],
[[бил си трясвал]],
[[била си трясвала]],
[[било си трясвало]],
[[били сте трясвали]],
[[бил е трясвал]],
[[била е трясвала]],
[[било е трясвало]],
[[били са трясвали]],
[[щял съм да трясвам]],
[[щяла съм да трясвам]],
[[щяло съм да трясвам]],
[[щели сме да трясваме]],
[[щял си да трясваш]],
[[щяла си да трясваш]],
[[щяло си да трясваш]],
[[щели сте да трясвате]],
[[щял да трясва]],
[[щяла да трясва]],
[[щяло да трясва]],
[[щели да трясват]],
[[щял е да трясва]],
[[щяла е да трясва]],
[[щяло е да трясва]],
[[щели са да трясват]],
[[щял съм да съм трясвал]],
[[щяла съм да съм трясвала]],
[[щяло съм да съм трясвало]],
[[щели сме да сме трясвали]],
[[щял си да си трясвал]],
[[щяла си да си трясвала]],
[[щяло си да си трясвало]],
[[щели сте да сте трясвали]],
[[щял да е трясвал]],
[[щяла да е трясвала]],
[[щяло да е трясвало]],
[[щели да са трясвали]],
[[щял е да е трясвал]],
[[щяла е да е трясвала]],
[[щяло е да е трясвало]],
[[щели са да са трясвали]],
[[бих трясвал]],
[[бих трясвала]],
[[бих трясвало]],
[[бихме трясвали]],
[[би трясвал]],
[[би трясвала]],
[[би трясвало]],
[[бихте трясвали]],
[[биха трясвали]],
}}</text>
      <sha1>nfg8wuommcm2trxbappilftyzy5jsl1</sha1>
    </revision>
  </page>
  <page>
    <title>Шаблон:Словоформи/тряскам</title>
    <ns>10</ns>
    <id>564937</id>
    <revision>
      <id>596917</id>
      <timestamp>2005-05-12T09:57:04Z</timestamp>
      <contributor>
        <username>Bgbot</username>
        <id>83</id>
      </contributor>
      <comment>Борислав: Шаблон със словоформи</comment>
      <model>wikitext</model>
      <format>text/x-wiki</format>
      <text bytes="19794" xml:space="preserve">{{Шаблон:Словоформи/Глагол|
  ОСНОВНА ФОРМА = тряскам
| СЕГ.ВР., 1Л., ЕД.Ч. = тряс·кам
| СЕГ.ВР., 1Л., МН.Ч. = тряс·ка·ме
| СЕГ.ВР., 2Л., ЕД.Ч. = тряс·каш
| СЕГ.ВР., 2Л., МН.Ч. = тряс·ка·те
| СЕГ.ВР., 3Л., ЕД.Ч. = тряс·ка
| СЕГ.ВР., 3Л., МН.Ч. = тряс·кат
| МИН.СВ.ВР., 1Л., ЕД.Ч. = тряс·ках
| МИН.СВ.ВР., 1Л., МН.Ч. = тряс·ках·ме
| МИН.СВ.ВР., 2Л., ЕД.Ч. = тряс·ка
| МИН.СВ.ВР., 2Л., МН.Ч. = тряс·ках·те
| МИН.СВ.ВР., 3Л., ЕД.Ч. = тряс·ка
| МИН.СВ.ВР., 3Л., МН.Ч. = тряс·ка·ха
| МИН.НЕСВ.ВР., 1Л., ЕД.Ч. = тряс·ках
| МИН.НЕСВ.ВР., 1Л., МН.Ч. = тряс·ках·ме
| МИН.НЕСВ.ВР., 2Л., ЕД.Ч. = тряс·ка·ше
| МИН.НЕСВ.ВР., 2Л., МН.Ч. = тряс·ках·те
| МИН.НЕСВ.ВР., 3Л., ЕД.Ч. = тряс·ка·ше
| МИН.НЕСВ.ВР., 3Л., МН.Ч. = тряс·ка·ха
| МИН.НЕОПР.ВР., 1Л., ЕД.Ч., М.Р. = тряскал съм
| МИН.НЕОПР.ВР., 1Л., ЕД.Ч., Ж.Р. = тряскала съм
| МИН.НЕОПР.ВР., 1Л., ЕД.Ч., СР.Р. = тряскало съм
| МИН.НЕОПР.ВР., 1Л., МН.Ч. = тряскали сме
| МИН.НЕОПР.ВР., 2Л., ЕД.Ч., М.Р. = тряскал си
| МИН.НЕОПР.ВР., 2Л., ЕД.Ч., Ж.Р. = тряскала си
| МИН.НЕОПР.ВР., 2Л., ЕД.Ч., СР.Р. = тряскало си
| МИН.НЕОПР.ВР., 2Л., МН.Ч. = тряскали сте
| МИН.НЕОПР.ВР., 3Л., ЕД.Ч., М.Р. = тряскал е
| МИН.НЕОПР.ВР., 3Л., ЕД.Ч., Ж.Р. = тряскала е
| МИН.НЕОПР.ВР., 3Л., ЕД.Ч., СР.Р. = тряскало е
| МИН.НЕОПР.ВР., 3Л., МН.Ч. = тряскали са
| МИН.ПРЕД.ВР., 1Л., ЕД.Ч., М.Р. = бях тряскал
| МИН.ПРЕД.ВР., 1Л., ЕД.Ч., Ж.Р. = бях тряскала
| МИН.ПРЕД.ВР., 1Л., ЕД.Ч., СР.Р. = бях тряскало
| МИН.ПРЕД.ВР., 1Л., МН.Ч. = бяхме тряскали
| МИН.ПРЕД.ВР., 2Л., ЕД.Ч., М.Р. = беше тряскал
| МИН.ПРЕД.ВР., 2Л., ЕД.Ч., Ж.Р. = беше тряскала
| МИН.ПРЕД.ВР., 2Л., ЕД.Ч., СР.Р. = беше тряскало
| МИН.ПРЕД.ВР., 2Л., МН.Ч. = бяхте тряскали
| МИН.ПРЕД.ВР., 3Л., ЕД.Ч., М.Р. = беше тряскал
| МИН.ПРЕД.ВР., 3Л., ЕД.Ч., Ж.Р. = беше тряскала
| МИН.ПРЕД.ВР., 3Л., ЕД.Ч., СР.Р. = беше тряскало
| МИН.ПРЕД.ВР., 3Л., МН.Ч. = бяха тряскали
| БЪД.ВР., 1Л., ЕД.Ч. = ще тряскам
| БЪД.ВР., 1Л., МН.Ч. = ще тряскаме
| БЪД.ВР., 2Л., ЕД.Ч. = ще тряскаш
| БЪД.ВР., 2Л., МН.Ч. = ще тряскате
| БЪД.ВР., 3Л., ЕД.Ч. = ще тряска
| БЪД.ВР., 3Л., МН.Ч. = ще тряскат
| БЪД.ПРЕД.ВР., 1Л., ЕД.Ч., М.Р. = ще съм тряскал
| БЪД.ПРЕД.ВР., 1Л., ЕД.Ч., Ж.Р. = ще съм тряскала
| БЪД.ПРЕД.ВР., 1Л., ЕД.Ч., СР.Р. = ще съм тряскало
| БЪД.ПРЕД.ВР., 1Л., МН.Ч. = ще сме тряскали
| БЪД.ПРЕД.ВР., 2Л., ЕД.Ч., М.Р. = ще си тряскал
| БЪД.ПРЕД.ВР., 2Л., ЕД.Ч., Ж.Р. = ще си тряскала
| БЪД.ПРЕД.ВР., 2Л., ЕД.Ч., СР.Р. = ще си тряскало
| БЪД.ПРЕД.ВР., 2Л., МН.Ч. = ще сте тряскали
| БЪД.ПРЕД.ВР., 3Л., ЕД.Ч., М.Р. = ще е тряскал
| БЪД.ПРЕД.ВР., 3Л., ЕД.Ч., Ж.Р. = ще е тряскала
| БЪД.ПРЕД.ВР., 3Л., ЕД.Ч., СР.Р. = ще е тряскало
| БЪД.ПРЕД.ВР., 3Л., МН.Ч. = ще са тряскали
| БЪД.ВР. В МИН., 1Л., ЕД.Ч. = щях да тряскам
| БЪД.ВР. В МИН., 1Л., МН.Ч. = щяхме да тряскаме
| БЪД.ВР. В МИН., 2Л., ЕД.Ч. = щеше да тряскаш
| БЪД.ВР. В МИН., 2Л., МН.Ч. = щяхте да тряскате
| БЪД.ВР. В МИН., 3Л., ЕД.Ч. = щеше да тряска
| БЪД.ВР. В МИН., 3Л., МН.Ч. = щяха да тряскат
| БЪД.ПРЕД.ВР. В МИН., 1Л., ЕД.Ч., М.Р. = щях да съм тряскал
| БЪД.ПРЕД.ВР. В МИН., 1Л., ЕД.Ч., Ж.Р. = щях да съм тряскала
| БЪД.ПРЕД.ВР. В МИН., 1Л., ЕД.Ч., СР.Р. = щях да съм тряскало
| БЪД.ПРЕД.ВР. В МИН., 1Л., МН.Ч. = щяхме да сме тряскали
| БЪД.ПРЕД.ВР. В МИН., 2Л., ЕД.Ч., М.Р. = щеше да си тряскал
| БЪД.ПРЕД.ВР. В МИН., 2Л., ЕД.Ч., Ж.Р. = щеше да си тряскала
| БЪД.ПРЕД.ВР. В МИН., 2Л., ЕД.Ч., СР.Р. = щеше да си тряскало
| БЪД.ПРЕД.ВР. В МИН., 2Л., МН.Ч. = щяхте да сте тряскали
| БЪД.ПРЕД.ВР. В МИН., 3Л., ЕД.Ч., М.Р. = щеше да е тряскал
| БЪД.ПРЕД.ВР. В МИН., 3Л., ЕД.Ч., Ж.Р. = щеше да е тряскала
| БЪД.ПРЕД.ВР. В МИН., 3Л., ЕД.Ч., СР.Р. = щеше да е тряскало
| БЪД.ПРЕД.ВР. В МИН., 3Л., МН.Ч. = щяха да са тряскали
| ПР.НАКЛ., СЕГ.ВР., 1Л., ЕД.Ч., М.Р. = тряскал съм
| ПР.НАКЛ., СЕГ.ВР., 1Л., ЕД.Ч., Ж.Р. = тряскала съм
| ПР.НАКЛ., СЕГ.ВР., 1Л., ЕД.Ч., СР.Р. = тряскало съм
| ПР.НАКЛ., СЕГ.ВР., 1Л., МН.Ч. = тряскали сме
| ПР.НАКЛ., СЕГ.ВР., 2Л., ЕД.Ч., М.Р. = тряскал си
| ПР.НАКЛ., СЕГ.ВР., 2Л., ЕД.Ч., Ж.Р. = тряскала си
| ПР.НАКЛ., СЕГ.ВР., 2Л., ЕД.Ч., СР.Р. = тряскало си
| ПР.НАКЛ., СЕГ.ВР., 2Л., МН.Ч. = тряскали сте
| ПР.НАКЛ., СЕГ.ВР., 3Л., ЕД.Ч., М.Р. = тряскал (е)
| ПР.НАКЛ., СЕГ.ВР., 3Л., ЕД.Ч., Ж.Р. = тряскала (е)
| ПР.НАКЛ., СЕГ.ВР., 3Л., ЕД.Ч., СР.Р. = тряскало (е)
| ПР.НАКЛ., СЕГ.ВР., 3Л., МН.Ч. = тряскали (са)
| ПР.НАКЛ., МИН.СВ.ВР., 1Л., ЕД.Ч., М.Р. = тряскал съм
| ПР.НАКЛ., МИН.СВ.ВР., 1Л., ЕД.Ч., Ж.Р. = тряскала съм
| ПР.НАКЛ., МИН.СВ.ВР., 1Л., ЕД.Ч., СР.Р. = тряскало съм
| ПР.НАКЛ., МИН.СВ.ВР., 1Л., МН.Ч. = тряскали сме
| ПР.НАКЛ., МИН.СВ.ВР., 2Л., ЕД.Ч., М.Р. = тряскал си
| ПР.НАКЛ., МИН.СВ.ВР., 2Л., ЕД.Ч., Ж.Р. = тряскала си
| ПР.НАКЛ., МИН.СВ.ВР., 2Л., ЕД.Ч., СР.Р. = тряскало си
| ПР.НАКЛ., МИН.СВ.ВР., 2Л., МН.Ч. = тряскали сте
| ПР.НАКЛ., МИН.СВ.ВР., 3Л., ЕД.Ч., М.Р. = тряскал (е)
| ПР.НАКЛ., МИН.СВ.ВР., 3Л., ЕД.Ч., Ж.Р. = тряскала (е)
| ПР.НАКЛ., МИН.СВ.ВР., 3Л., ЕД.Ч., СР.Р. = тряскало (е)
| ПР.НАКЛ., МИН.СВ.ВР., 3Л., МН.Ч. = тряскали (са)
| ПР.НАКЛ., МИН.НЕОПР.ВР., 1Л., ЕД.Ч., М.Р. = бил съм тряскал
| ПР.НАКЛ., МИН.НЕОПР.ВР., 1Л., ЕД.Ч., Ж.Р. = била съм тряскала
| ПР.НАКЛ., МИН.НЕОПР.ВР., 1Л., ЕД.Ч., СР.Р. = било съм тряскало
| ПР.НАКЛ., МИН.НЕОПР.ВР., 1Л., МН.Ч. = били сме тряскали
| ПР.НАКЛ., МИН.НЕОПР.ВР., 2Л., ЕД.Ч., М.Р. = бил си тряскал
| ПР.НАКЛ., МИН.НЕОПР.ВР., 2Л., ЕД.Ч., Ж.Р. = била си тряскала
| ПР.НАКЛ., МИН.НЕОПР.ВР., 2Л., ЕД.Ч., СР.Р. = било си тряскало
| ПР.НАКЛ., МИН.НЕОПР.ВР., 2Л., МН.Ч. = били сте тряскали
| ПР.НАКЛ., МИН.НЕОПР.ВР., 3Л., ЕД.Ч., М.Р. = бил (е) тряскал
| ПР.НАКЛ., МИН.НЕОПР.ВР., 3Л., ЕД.Ч., Ж.Р. = била (е) тряскала
| ПР.НАКЛ., МИН.НЕОПР.ВР., 3Л., ЕД.Ч., СР.Р. = било (е) тряскало
| ПР.НАКЛ., МИН.НЕОПР.ВР., 3Л., МН.Ч. = били (са) тряскали
| ПР.НАКЛ., БЪД.ВР., 1Л., ЕД.Ч., М.Р. = щял съм да тряскам
| ПР.НАКЛ., БЪД.ВР., 1Л., ЕД.Ч., Ж.Р. = щяла съм да тряскам
| ПР.НАКЛ., БЪД.ВР., 1Л., ЕД.Ч., СР.Р. = щяло съм да тряскам
| ПР.НАКЛ., БЪД.ВР., 1Л., МН.Ч. = щели сме да тряскаме
| ПР.НАКЛ., БЪД.ВР., 2Л., ЕД.Ч., М.Р. = щял си да тряскаш
| ПР.НАКЛ., БЪД.ВР., 2Л., ЕД.Ч., Ж.Р. = щяла си да тряскаш
| ПР.НАКЛ., БЪД.ВР., 2Л., ЕД.Ч., СР.Р. = щяло си да тряскаш
| ПР.НАКЛ., БЪД.ВР., 2Л., МН.Ч. = щели сте да тряскате
| ПР.НАКЛ., БЪД.ВР., 3Л., ЕД.Ч., М.Р. = щял (е) да тряска
| ПР.НАКЛ., БЪД.ВР., 3Л., ЕД.Ч., Ж.Р. = щяла (е) да тряска
| ПР.НАКЛ., БЪД.ВР., 3Л., ЕД.Ч., СР.Р. = щяло (е) да тряска
| ПР.НАКЛ., БЪД.ВР., 3Л., МН.Ч. = щели (са) да тряскат
| ПР.НАКЛ., БЪД.ПРЕД.ВР., 1Л., ЕД.Ч., М.Р. = щял съм да съм тряскал
| ПР.НАКЛ., БЪД.ПРЕД.ВР., 1Л., ЕД.Ч., Ж.Р. = щяла съм да съм тряскала
| ПР.НАКЛ., БЪД.ПРЕД.ВР., 1Л., ЕД.Ч., СР.Р. = щяло съм да съм тряскало
| ПР.НАКЛ., БЪД.ПРЕД.ВР., 1Л., МН.Ч. = щели сме да сме тряскали
| ПР.НАКЛ., БЪД.ПРЕД.ВР., 2Л., ЕД.Ч., М.Р. = щял си да си тряскал
| ПР.НАКЛ., БЪД.ПРЕД.ВР., 2Л., ЕД.Ч., Ж.Р. = щяла си да си тряскала
| ПР.НАКЛ., БЪД.ПРЕД.ВР., 2Л., ЕД.Ч., СР.Р. = щяло си да си тряскало
| ПР.НАКЛ., БЪД.ПРЕД.ВР., 2Л., МН.Ч. = щели сте да сте тряскали
| ПР.НАКЛ., БЪД.ПРЕД.ВР., 3Л., ЕД.Ч., М.Р. = щял (е) да е тряскал
| ПР.НАКЛ., БЪД.ПРЕД.ВР., 3Л., ЕД.Ч., Ж.Р. = щяла (е) да е тряскала
| ПР.НАКЛ., БЪД.ПРЕД.ВР., 3Л., ЕД.Ч., СР.Р. = щяло (е) да е тряскало
| ПР.НАКЛ., БЪД.ПРЕД.ВР., 3Л., МН.Ч. = щели (са) да са тряскали
| УСЛОВНО НАКЛОНЕНИЕ, 1Л., ЕД.Ч., М.Р. = бих тряскал
| УСЛОВНО НАКЛОНЕНИЕ, 1Л., ЕД.Ч., Ж.Р. = бих тряскала
| УСЛОВНО НАКЛОНЕНИЕ, 1Л., ЕД.Ч., СР.Р. = бих тряскало
| УСЛОВНО НАКЛОНЕНИЕ, 1Л., МН.Ч. = бихме тряскали
| УСЛОВНО НАКЛОНЕНИЕ, 2Л., ЕД.Ч., М.Р. = би тряскал
| УСЛОВНО НАКЛОНЕНИЕ, 2Л., ЕД.Ч., Ж.Р. = би тряскала
| УСЛОВНО НАКЛОНЕНИЕ, 2Л., ЕД.Ч., СР.Р. = би тряскало
| УСЛОВНО НАКЛОНЕНИЕ, 2Л., МН.Ч. = бихте тряскали
| УСЛОВНО НАКЛОНЕНИЕ, 3Л., ЕД.Ч., М.Р. = би тряскал
| УСЛОВНО НАКЛОНЕНИЕ, 3Л., ЕД.Ч., Ж.Р. = би тряскала
| УСЛОВНО НАКЛОНЕНИЕ, 3Л., ЕД.Ч., СР.Р. = би тряскало
| УСЛОВНО НАКЛОНЕНИЕ, 3Л., МН.Ч. = биха тряскали
| ПОВЕЛИТЕЛНО НАКЛОНЕНИЕ, ЕД.Ч. = тряс·кай
| ПОВЕЛИТЕЛНО НАКЛОНЕНИЕ, МН.Ч. = тряс·кай·те
| МИН.СТРАД.ПРИЧ. М.Р. = тряс·кан
| МИН.СТРАД.ПРИЧ. М.Р. НЕПЪЛЕН ЧЛЕН = тряс·ка·ния
| МИН.СТРАД.ПРИЧ. М.Р. ПЪЛЕН ЧЛЕН = тряс·ка·ни·ят
| МИН.СТРАД.ПРИЧ. Ж.Р. = тряс·ка·на
| МИН.СТРАД.ПРИЧ. Ж.Р. ЧЛЕН = тряс·ка·на·та
| МИН.СТРАД.ПРИЧ. СР.Р. = тряс·ка·но
| МИН.СТРАД.ПРИЧ. СР.Р. ЧЛЕН = тряс·ка·но·то
| МИН.СТРАД.ПРИЧ. МН.Ч. = тряс·ка·ни
| МИН.СТРАД.ПРИЧ. МН.Ч. ЧЛЕН = тряс·ка·ни·те
| МИН.ДЕЯТ.СВ.ПРИЧ. М.Р. = тряс·кал
| МИН.ДЕЯТ.СВ.ПРИЧ. М.Р. НЕПЪЛЕН ЧЛЕН = тряс·ка·лия
| МИН.ДЕЯТ.СВ.ПРИЧ. М.Р. ПЪЛЕН ЧЛЕН = тряс·ка·ли·ят
| МИН.ДЕЯТ.СВ.ПРИЧ. Ж.Р. = тряс·ка·ла
| МИН.ДЕЯТ.СВ.ПРИЧ. Ж.Р. ЧЛЕН = тряс·ка·ла·та
| МИН.ДЕЯТ.СВ.ПРИЧ. СР.Р. = тряс·ка·ло
| МИН.ДЕЯТ.СВ.ПРИЧ. СР.Р. ЧЛЕН = тряс·ка·ло·то
| МИН.ДЕЯТ.СВ.ПРИЧ. МН.Ч. = тряс·ка·ли
| МИН.ДЕЯТ.СВ.ПРИЧ. МН.Ч. ЧЛЕН = тряс·ка·ли·те
| МИН.ДЕЯТ.НЕСВ.ПРИЧ. М.Р. = тряс·кал
| МИН.ДЕЯТ.НЕСВ.ПРИЧ. М.Р. НЕПЪЛЕН ЧЛЕН = тряс·ка·лия
| МИН.ДЕЯТ.НЕСВ.ПРИЧ. М.Р. ПЪЛЕН ЧЛЕН = тряс·ка·ли·ят
| МИН.ДЕЯТ.НЕСВ.ПРИЧ. Ж.Р. = тряс·ка·ла
| МИН.ДЕЯТ.НЕСВ.ПРИЧ. Ж.Р. ЧЛЕН = тряс·ка·ла·та
| МИН.ДЕЯТ.НЕСВ.ПРИЧ. СР.Р. = тряс·ка·ло
| МИН.ДЕЯТ.НЕСВ.ПРИЧ. СР.Р. ЧЛЕН = тряс·ка·ло·то
| МИН.ДЕЯТ.НЕСВ.ПРИЧ. МН.Ч. = тряс·ка·ли
| МИН.ДЕЯТ.НЕСВ.ПРИЧ. МН.Ч. ЧЛЕН = тряс·ка·ли·те
| СЕГ.ДЕЯТ.ПРИЧ. М.Р. = тряс·кащ
| СЕГ.ДЕЯТ.ПРИЧ. М.Р. НЕПЪЛЕН ЧЛЕН = тряс·ка·щия
| СЕГ.ДЕЯТ.ПРИЧ. М.Р. ПЪЛЕН ЧЛЕН = тряс·ка·щи·ят
| СЕГ.ДЕЯТ.ПРИЧ. Ж.Р. = тряс·ка·ща
| СЕГ.ДЕЯТ.ПРИЧ. Ж.Р. ЧЛЕН = тряс·ка·ща·та
| СЕГ.ДЕЯТ.ПРИЧ. СР.Р. = тряс·ка·що
| СЕГ.ДЕЯТ.ПРИЧ. СР.Р. ЧЛЕН = тряс·ка·що·то
| СЕГ.ДЕЯТ.ПРИЧ. МН.Ч. = тряс·ка·щи
| СЕГ.ДЕЯТ.ПРИЧ. МН.Ч. ЧЛЕН = тряс·ка·щи·те
| ДЕЕПРИЧАСТИЕ = тряс·кай·ки
| СКРИТИ ПРЕПРАТКИ = 
[[тряскам]],
[[тряскаш]],
[[тряска]],
[[тряскаме]],
[[тряскате]],
[[тряскат]],
[[трясках]],
[[тряскахме]],
[[тряскахте]],
[[тряскаха]],
[[тряскаше]],
[[тряскай]],
[[тряскайте]],
[[тряскал]],
[[тряскалия]],
[[тряскалият]],
[[тряскала]],
[[тряскалата]],
[[тряскало]],
[[тряскалото]],
[[тряскали]],
[[тряскалите]],
[[тряскан]],
[[тряскания]],
[[трясканият]],
[[тряскана]],
[[трясканата]],
[[тряскано]],
[[трясканото]],
[[тряскани]],
[[трясканите]],
[[тряскащ]],
[[тряскащия]],
[[тряскащият]],
[[тряскаща]],
[[тряскащата]],
[[тряскащо]],
[[тряскащото]],
[[тряскащи]],
[[тряскащите]],
[[тряскайки]],
[[тряскал съм]],
[[тряскала съм]],
[[тряскало съм]],
[[тряскали сме]],
[[тряскал си]],
[[тряскала си]],
[[тряскало си]],
[[тряскали сте]],
[[тряскал е]],
[[тряскала е]],
[[тряскало е]],
[[тряскали са]],
[[бях тряскал]],
[[бях тряскала]],
[[бях тряскало]],
[[бяхме тряскали]],
[[беше тряскал]],
[[беше тряскала]],
[[беше тряскало]],
[[бяхте тряскали]],
[[бяха тряскали]],
[[ще тряскам]],
[[ще тряскаме]],
[[ще тряскаш]],
[[ще тряскате]],
[[ще тряска]],
[[ще тряскат]],
[[ще съм тряскал]],
[[ще съм тряскала]],
[[ще съм тряскало]],
[[ще сме тряскали]],
[[ще си тряскал]],
[[ще си тряскала]],
[[ще си тряскало]],
[[ще сте тряскали]],
[[ще е тряскал]],
[[ще е тряскала]],
[[ще е тряскало]],
[[ще са тряскали]],
[[щях да тряскам]],
[[щяхме да тряскаме]],
[[щеше да тряскаш]],
[[щяхте да тряскате]],
[[щеше да тряска]],
[[щяха да тряскат]],
[[щях да съм тряскал]],
[[щях да съм тряскала]],
[[щях да съм тряскало]],
[[щяхме да сме тряскали]],
[[щеше да си тряскал]],
[[щеше да си тряскала]],
[[щеше да си тряскало]],
[[щяхте да сте тряскали]],
[[щеше да е тряскал]],
[[щеше да е тряскала]],
[[щеше да е тряскало]],
[[щяха да са тряскали]],
[[бил съм тряскал]],
[[била съм тряскала]],
[[било съм тряскало]],
[[били сме тряскали]],
[[бил си тряскал]],
[[била си тряскала]],
[[било си тряскало]],
[[били сте тряскали]],
[[бил е тряскал]],
[[била е тряскала]],
[[било е тряскало]],
[[били са тряскали]],
[[щял съм да тряскам]],
[[щяла съм да тряскам]],
[[щяло съм да тряскам]],
[[щели сме да тряскаме]],
[[щял си да тряскаш]],
[[щяла си да тряскаш]],
[[щяло си да тряскаш]],
[[щели сте да тряскате]],
[[щял да тряска]],
[[щяла да тряска]],
[[щяло да тряска]],
[[щели да тряскат]],
[[щял е да тряска]],
[[щяла е да тряска]],
[[щяло е да тряска]],
[[щели са да тряскат]],
[[щял съм да съм тряскал]],
[[щяла съм да съм тряскала]],
[[щяло съм да съм тряскало]],
[[щели сме да сме тряскали]],
[[щял си да си тряскал]],
[[щяла си да си тряскала]],
[[щяло си да си тряскало]],
[[щели сте да сте тряскали]],
[[щял да е тряскал]],
[[щяла да е тряскала]],
[[щяло да е тряскало]],
[[щели да са тряскали]],
[[щял е да е тряскал]],
[[щяла е да е тряскала]],
[[щяло е да е тряскало]],
[[щели са да са тряскали]],
[[бих тряскал]],
[[бих тряскала]],
[[бих тряскало]],
[[бихме тряскали]],
[[би тряскал]],
[[би тряскала]],
[[би тряскало]],
[[бихте тряскали]],
[[биха тряскали]],
}}</text>
      <sha1>my74bromc1o4a0d339onfu2gyp6nr12</sha1>
    </revision>
  </page>
  <page>
    <title>Шаблон:Словоформи/туберкулирам</title>
    <ns>10</ns>
    <id>564948</id>
    <revision>
      <id>596928</id>
      <timestamp>2005-05-12T09:57:26Z</timestamp>
      <contributor>
        <username>Bgbot</username>
        <id>83</id>
      </contributor>
      <comment>Борислав: Шаблон със словоформи</comment>
      <model>wikitext</model>
      <format>text/x-wiki</format>
      <text bytes="23546" xml:space="preserve">{{Шаблон:Словоформи/Глагол|
  ОСНОВНА ФОРМА = туберкулирам
| СЕГ.ВР., 1Л., ЕД.Ч. = ту·бер·ку·ли·рам
| СЕГ.ВР., 1Л., МН.Ч. = ту·бер·ку·ли·ра·ме
| СЕГ.ВР., 2Л., ЕД.Ч. = ту·бер·ку·ли·раш
| СЕГ.ВР., 2Л., МН.Ч. = ту·бер·ку·ли·ра·те
| СЕГ.ВР., 3Л., ЕД.Ч. = ту·бер·ку·ли·ра
| СЕГ.ВР., 3Л., МН.Ч. = ту·бер·ку·ли·рат
| МИН.СВ.ВР., 1Л., ЕД.Ч. = ту·бер·ку·ли·рах
| МИН.СВ.ВР., 1Л., МН.Ч. = ту·бер·ку·ли·рах·ме
| МИН.СВ.ВР., 2Л., ЕД.Ч. = ту·бер·ку·ли·ра
| МИН.СВ.ВР., 2Л., МН.Ч. = ту·бер·ку·ли·рах·те
| МИН.СВ.ВР., 3Л., ЕД.Ч. = ту·бер·ку·ли·ра
| МИН.СВ.ВР., 3Л., МН.Ч. = ту·бер·ку·ли·ра·ха
| МИН.НЕСВ.ВР., 1Л., ЕД.Ч. = ту·бер·ку·ли·рах
| МИН.НЕСВ.ВР., 1Л., МН.Ч. = ту·бер·ку·ли·рах·ме
| МИН.НЕСВ.ВР., 2Л., ЕД.Ч. = ту·бер·ку·ли·ра·ше
| МИН.НЕСВ.ВР., 2Л., МН.Ч. = ту·бер·ку·ли·рах·те
| МИН.НЕСВ.ВР., 3Л., ЕД.Ч. = ту·бер·ку·ли·ра·ше
| МИН.НЕСВ.ВР., 3Л., МН.Ч. = ту·бер·ку·ли·ра·ха
| МИН.НЕОПР.ВР., 1Л., ЕД.Ч., М.Р. = туберкулирал съм
| МИН.НЕОПР.ВР., 1Л., ЕД.Ч., Ж.Р. = туберкулирала съм
| МИН.НЕОПР.ВР., 1Л., ЕД.Ч., СР.Р. = туберкулирало съм
| МИН.НЕОПР.ВР., 1Л., МН.Ч. = туберкулирали сме
| МИН.НЕОПР.ВР., 2Л., ЕД.Ч., М.Р. = туберкулирал си
| МИН.НЕОПР.ВР., 2Л., ЕД.Ч., Ж.Р. = туберкулирала си
| МИН.НЕОПР.ВР., 2Л., ЕД.Ч., СР.Р. = туберкулирало си
| МИН.НЕОПР.ВР., 2Л., МН.Ч. = туберкулирали сте
| МИН.НЕОПР.ВР., 3Л., ЕД.Ч., М.Р. = туберкулирал е
| МИН.НЕОПР.ВР., 3Л., ЕД.Ч., Ж.Р. = туберкулирала е
| МИН.НЕОПР.ВР., 3Л., ЕД.Ч., СР.Р. = туберкулирало е
| МИН.НЕОПР.ВР., 3Л., МН.Ч. = туберкулирали са
| МИН.ПРЕД.ВР., 1Л., ЕД.Ч., М.Р. = бях туберкулирал
| МИН.ПРЕД.ВР., 1Л., ЕД.Ч., Ж.Р. = бях туберкулирала
| МИН.ПРЕД.ВР., 1Л., ЕД.Ч., СР.Р. = бях туберкулирало
| МИН.ПРЕД.ВР., 1Л., МН.Ч. = бяхме туберкулирали
| МИН.ПРЕД.ВР., 2Л., ЕД.Ч., М.Р. = беше туберкулирал
| МИН.ПРЕД.ВР., 2Л., ЕД.Ч., Ж.Р. = беше туберкулирала
| МИН.ПРЕД.ВР., 2Л., ЕД.Ч., СР.Р. = беше туберкулирало
| МИН.ПРЕД.ВР., 2Л., МН.Ч. = бяхте туберкулирали
| МИН.ПРЕД.ВР., 3Л., ЕД.Ч., М.Р. = беше туберкулирал
| МИН.ПРЕД.ВР., 3Л., ЕД.Ч., Ж.Р. = беше туберкулирала
| МИН.ПРЕД.ВР., 3Л., ЕД.Ч., СР.Р. = беше туберкулирало
| МИН.ПРЕД.ВР., 3Л., МН.Ч. = бяха туберкулирали
| БЪД.ВР., 1Л., ЕД.Ч. = ще туберкулирам
| БЪД.ВР., 1Л., МН.Ч. = ще туберкулираме
| БЪД.ВР., 2Л., ЕД.Ч. = ще туберкулираш
| БЪД.ВР., 2Л., МН.Ч. = ще туберкулирате
| БЪД.ВР., 3Л., ЕД.Ч. = ще туберкулира
| БЪД.ВР., 3Л., МН.Ч. = ще туберкулират
| БЪД.ПРЕД.ВР., 1Л., ЕД.Ч., М.Р. = ще съм туберкулирал
| БЪД.ПРЕД.ВР., 1Л., ЕД.Ч., Ж.Р. = ще съм туберкулирала
| БЪД.ПРЕД.ВР., 1Л., ЕД.Ч., СР.Р. = ще съм туберкулирало
| БЪД.ПРЕД.ВР., 1Л., МН.Ч. = ще сме туберкулирали
| БЪД.ПРЕД.ВР., 2Л., ЕД.Ч., М.Р. = ще си туберкулирал
| БЪД.ПРЕД.ВР., 2Л., ЕД.Ч., Ж.Р. = ще си туберкулирала
| БЪД.ПРЕД.ВР., 2Л., ЕД.Ч., СР.Р. = ще си туберкулирало
| БЪД.ПРЕД.ВР., 2Л., МН.Ч. = ще сте туберкулирали
| БЪД.ПРЕД.ВР., 3Л., ЕД.Ч., М.Р. = ще е туберкулирал
| БЪД.ПРЕД.ВР., 3Л., ЕД.Ч., Ж.Р. = ще е туберкулирала
| БЪД.ПРЕД.ВР., 3Л., ЕД.Ч., СР.Р. = ще е туберкулирало
| БЪД.ПРЕД.ВР., 3Л., МН.Ч. = ще са туберкулирали
| БЪД.ВР. В МИН., 1Л., ЕД.Ч. = щях да туберкулирам
| БЪД.ВР. В МИН., 1Л., МН.Ч. = щяхме да туберкулираме
| БЪД.ВР. В МИН., 2Л., ЕД.Ч. = щеше да туберкулираш
| БЪД.ВР. В МИН., 2Л., МН.Ч. = щяхте да туберкулирате
| БЪД.ВР. В МИН., 3Л., ЕД.Ч. = щеше да туберкулира
| БЪД.ВР. В МИН., 3Л., МН.Ч. = щяха да туберкулират
| БЪД.ПРЕД.ВР. В МИН., 1Л., ЕД.Ч., М.Р. = щях да съм туберкулирал
| БЪД.ПРЕД.ВР. В МИН., 1Л., ЕД.Ч., Ж.Р. = щях да съм туберкулирала
| БЪД.ПРЕД.ВР. В МИН., 1Л., ЕД.Ч., СР.Р. = щях да съм туберкулирало
| БЪД.ПРЕД.ВР. В МИН., 1Л., МН.Ч. = щяхме да сме туберкулирали
| БЪД.ПРЕД.ВР. В МИН., 2Л., ЕД.Ч., М.Р. = щеше да си туберкулирал
| БЪД.ПРЕД.ВР. В МИН., 2Л., ЕД.Ч., Ж.Р. = щеше да си туберкулирала
| БЪД.ПРЕД.ВР. В МИН., 2Л., ЕД.Ч., СР.Р. = щеше да си туберкулирало
| БЪД.ПРЕД.ВР. В МИН., 2Л., МН.Ч. = щяхте да сте туберкулирали
| БЪД.ПРЕД.ВР. В МИН., 3Л., ЕД.Ч., М.Р. = щеше да е туберкулирал
| БЪД.ПРЕД.ВР. В МИН., 3Л., ЕД.Ч., Ж.Р. = щеше да е туберкулирала
| БЪД.ПРЕД.ВР. В МИН., 3Л., ЕД.Ч., СР.Р. = щеше да е туберкулирало
| БЪД.ПРЕД.ВР. В МИН., 3Л., МН.Ч. = щяха да са туберкулирали
| ПР.НАКЛ., СЕГ.ВР., 1Л., ЕД.Ч., М.Р. = туберкулирал съм
| ПР.НАКЛ., СЕГ.ВР., 1Л., ЕД.Ч., Ж.Р. = туберкулирала съм
| ПР.НАКЛ., СЕГ.ВР., 1Л., ЕД.Ч., СР.Р. = туберкулирало съм
| ПР.НАКЛ., СЕГ.ВР., 1Л., МН.Ч. = туберкулирали сме
| ПР.НАКЛ., СЕГ.ВР., 2Л., ЕД.Ч., М.Р. = туберкулирал си
| ПР.НАКЛ., СЕГ.ВР., 2Л., ЕД.Ч., Ж.Р. = туберкулирала си
| ПР.НАКЛ., СЕГ.ВР., 2Л., ЕД.Ч., СР.Р. = туберкулирало си
| ПР.НАКЛ., СЕГ.ВР., 2Л., МН.Ч. = туберкулирали сте
| ПР.НАКЛ., СЕГ.ВР., 3Л., ЕД.Ч., М.Р. = туберкулирал (е)
| ПР.НАКЛ., СЕГ.ВР., 3Л., ЕД.Ч., Ж.Р. = туберкулирала (е)
| ПР.НАКЛ., СЕГ.ВР., 3Л., ЕД.Ч., СР.Р. = туберкулирало (е)
| ПР.НАКЛ., СЕГ.ВР., 3Л., МН.Ч. = туберкулирали (са)
| ПР.НАКЛ., МИН.СВ.ВР., 1Л., ЕД.Ч., М.Р. = туберкулирал съм
| ПР.НАКЛ., МИН.СВ.ВР., 1Л., ЕД.Ч., Ж.Р. = туберкулирала съм
| ПР.НАКЛ., МИН.СВ.ВР., 1Л., ЕД.Ч., СР.Р. = туберкулирало съм
| ПР.НАКЛ., МИН.СВ.ВР., 1Л., МН.Ч. = туберкулирали сме
| ПР.НАКЛ., МИН.СВ.ВР., 2Л., ЕД.Ч., М.Р. = туберкулирал си
| ПР.НАКЛ., МИН.СВ.ВР., 2Л., ЕД.Ч., Ж.Р. = туберкулирала си
| ПР.НАКЛ., МИН.СВ.ВР., 2Л., ЕД.Ч., СР.Р. = туберкулирало си
| ПР.НАКЛ., МИН.СВ.ВР., 2Л., МН.Ч. = туберкулирали сте
| ПР.НАКЛ., МИН.СВ.ВР., 3Л., ЕД.Ч., М.Р. = туберкулирал (е)
| ПР.НАКЛ., МИН.СВ.ВР., 3Л., ЕД.Ч., Ж.Р. = туберкулирала (е)
| ПР.НАКЛ., МИН.СВ.ВР., 3Л., ЕД.Ч., СР.Р. = туберкулирало (е)
| ПР.НАКЛ., МИН.СВ.ВР., 3Л., МН.Ч. = туберкулирали (са)
| ПР.НАКЛ., МИН.НЕОПР.ВР., 1Л., ЕД.Ч., М.Р. = бил съм туберкулирал
| ПР.НАКЛ., МИН.НЕОПР.ВР., 1Л., ЕД.Ч., Ж.Р. = била съм туберкулирала
| ПР.НАКЛ., МИН.НЕОПР.ВР., 1Л., ЕД.Ч., СР.Р. = било съм туберкулирало
| ПР.НАКЛ., МИН.НЕОПР.ВР., 1Л., МН.Ч. = били сме туберкулирали
| ПР.НАКЛ., МИН.НЕОПР.ВР., 2Л., ЕД.Ч., М.Р. = бил си туберкулирал
| ПР.НАКЛ., МИН.НЕОПР.ВР., 2Л., ЕД.Ч., Ж.Р. = била си туберкулирала
| ПР.НАКЛ., МИН.НЕОПР.ВР., 2Л., ЕД.Ч., СР.Р. = било си туберкулирало
| ПР.НАКЛ., МИН.НЕОПР.ВР., 2Л., МН.Ч. = били сте туберкулирали
| ПР.НАКЛ., МИН.НЕОПР.ВР., 3Л., ЕД.Ч., М.Р. = бил (е) туберкулирал
| ПР.НАКЛ., МИН.НЕОПР.ВР., 3Л., ЕД.Ч., Ж.Р. = била (е) туберкулирала
| ПР.НАКЛ., МИН.НЕОПР.ВР., 3Л., ЕД.Ч., СР.Р. = било (е) туберкулирало
| ПР.НАКЛ., МИН.НЕОПР.ВР., 3Л., МН.Ч. = били (са) туберкулирали
| ПР.НАКЛ., БЪД.ВР., 1Л., ЕД.Ч., М.Р. = щял съм да туберкулирам
| ПР.НАКЛ., БЪД.ВР., 1Л., ЕД.Ч., Ж.Р. = щяла съм да туберкулирам
| ПР.НАКЛ., БЪД.ВР., 1Л., ЕД.Ч., СР.Р. = щяло съм да туберкулирам
| ПР.НАКЛ., БЪД.ВР., 1Л., МН.Ч. = щели сме да туберкулираме
| ПР.НАКЛ., БЪД.ВР., 2Л., ЕД.Ч., М.Р. = щял си да туберкулираш
| ПР.НАКЛ., БЪД.ВР., 2Л., ЕД.Ч., Ж.Р. = щяла си да туберкулираш
| ПР.НАКЛ., БЪД.ВР., 2Л., ЕД.Ч., СР.Р. = щяло си да туберкулираш
| ПР.НАКЛ., БЪД.ВР., 2Л., МН.Ч. = щели сте да туберкулирате
| ПР.НАКЛ., БЪД.ВР., 3Л., ЕД.Ч., М.Р. = щял (е) да туберкулира
| ПР.НАКЛ., БЪД.ВР., 3Л., ЕД.Ч., Ж.Р. = щяла (е) да туберкулира
| ПР.НАКЛ., БЪД.ВР., 3Л., ЕД.Ч., СР.Р. = щяло (е) да туберкулира
| ПР.НАКЛ., БЪД.ВР., 3Л., МН.Ч. = щели (са) да туберкулират
| ПР.НАКЛ., БЪД.ПРЕД.ВР., 1Л., ЕД.Ч., М.Р. = щял съм да съм туберкулирал
| ПР.НАКЛ., БЪД.ПРЕД.ВР., 1Л., ЕД.Ч., Ж.Р. = щяла съм да съм туберкулирала
| ПР.НАКЛ., БЪД.ПРЕД.ВР., 1Л., ЕД.Ч., СР.Р. = щяло съм да съм туберкулирало
| ПР.НАКЛ., БЪД.ПРЕД.ВР., 1Л., МН.Ч. = щели сме да сме туберкулирали
| ПР.НАКЛ., БЪД.ПРЕД.ВР., 2Л., ЕД.Ч., М.Р. = щял си да си туберкулирал
| ПР.НАКЛ., БЪД.ПРЕД.ВР., 2Л., ЕД.Ч., Ж.Р. = щяла си да си туберкулирала
| ПР.НАКЛ., БЪД.ПРЕД.ВР., 2Л., ЕД.Ч., СР.Р. = щяло си да си туберкулирало
| ПР.НАКЛ., БЪД.ПРЕД.ВР., 2Л., МН.Ч. = щели сте да сте туберкулирали
| ПР.НАКЛ., БЪД.ПРЕД.ВР., 3Л., ЕД.Ч., М.Р. = щял (е) да е туберкулирал
| ПР.НАКЛ., БЪД.ПРЕД.ВР., 3Л., ЕД.Ч., Ж.Р. = щяла (е) да е туберкулирала
| ПР.НАКЛ., БЪД.ПРЕД.ВР., 3Л., ЕД.Ч., СР.Р. = щяло (е) да е туберкулирало
| ПР.НАКЛ., БЪД.ПРЕД.ВР., 3Л., МН.Ч. = щели (са) да са туберкулирали
| УСЛОВНО НАКЛОНЕНИЕ, 1Л., ЕД.Ч., М.Р. = бих туберкулирал
| УСЛОВНО НАКЛОНЕНИЕ, 1Л., ЕД.Ч., Ж.Р. = бих туберкулирала
| УСЛОВНО НАКЛОНЕНИЕ, 1Л., ЕД.Ч., СР.Р. = бих туберкулирало
| УСЛОВНО НАКЛОНЕНИЕ, 1Л., МН.Ч. = бихме туберкулирали
| УСЛОВНО НАКЛОНЕНИЕ, 2Л., ЕД.Ч., М.Р. = би туберкулирал
| УСЛОВНО НАКЛОНЕНИЕ, 2Л., ЕД.Ч., Ж.Р. = би туберкулирала
| УСЛОВНО НАКЛОНЕНИЕ, 2Л., ЕД.Ч., СР.Р. = би туберкулирало
| УСЛОВНО НАКЛОНЕНИЕ, 2Л., МН.Ч. = бихте туберкулирали
| УСЛОВНО НАКЛОНЕНИЕ, 3Л., ЕД.Ч., М.Р. = би туберкулирал
| УСЛОВНО НАКЛОНЕНИЕ, 3Л., ЕД.Ч., Ж.Р. = би туберкулирала
| УСЛОВНО НАКЛОНЕНИЕ, 3Л., ЕД.Ч., СР.Р. = би туберкулирало
| УСЛОВНО НАКЛОНЕНИЕ, 3Л., МН.Ч. = биха туберкулирали
| ПОВЕЛИТЕЛНО НАКЛОНЕНИЕ, ЕД.Ч. = ту·бер·ку·ли·рай
| ПОВЕЛИТЕЛНО НАКЛОНЕНИЕ, МН.Ч. = ту·бер·ку·ли·рай·те
| МИН.СТРАД.ПРИЧ. М.Р. = ту·бер·ку·ли·ран
| МИН.СТРАД.ПРИЧ. М.Р. НЕПЪЛЕН ЧЛЕН = ту·бер·ку·ли·ра·ния
| МИН.СТРАД.ПРИЧ. М.Р. ПЪЛЕН ЧЛЕН = ту·бер·ку·ли·ра·ни·ят
| МИН.СТРАД.ПРИЧ. Ж.Р. = ту·бер·ку·ли·ра·на
| МИН.СТРАД.ПРИЧ. Ж.Р. ЧЛЕН = ту·бер·ку·ли·ра·на·та
| МИН.СТРАД.ПРИЧ. СР.Р. = ту·бер·ку·ли·ра·но
| МИН.СТРАД.ПРИЧ. СР.Р. ЧЛЕН = ту·бер·ку·ли·ра·но·то
| МИН.СТРАД.ПРИЧ. МН.Ч. = ту·бер·ку·ли·ра·ни
| МИН.СТРАД.ПРИЧ. МН.Ч. ЧЛЕН = ту·бер·ку·ли·ра·ни·те
| МИН.ДЕЯТ.СВ.ПРИЧ. М.Р. = ту·бер·ку·ли·рал
| МИН.ДЕЯТ.СВ.ПРИЧ. М.Р. НЕПЪЛЕН ЧЛЕН = ту·бер·ку·ли·ра·лия
| МИН.ДЕЯТ.СВ.ПРИЧ. М.Р. ПЪЛЕН ЧЛЕН = ту·бер·ку·ли·ра·ли·ят
| МИН.ДЕЯТ.СВ.ПРИЧ. Ж.Р. = ту·бер·ку·ли·ра·ла
| МИН.ДЕЯТ.СВ.ПРИЧ. Ж.Р. ЧЛЕН = ту·бер·ку·ли·ра·ла·та
| МИН.ДЕЯТ.СВ.ПРИЧ. СР.Р. = ту·бер·ку·ли·ра·ло
| МИН.ДЕЯТ.СВ.ПРИЧ. СР.Р. ЧЛЕН = ту·бер·ку·ли·ра·ло·то
| МИН.ДЕЯТ.СВ.ПРИЧ. МН.Ч. = ту·бер·ку·ли·ра·ли
| МИН.ДЕЯТ.СВ.ПРИЧ. МН.Ч. ЧЛЕН = ту·бер·ку·ли·ра·ли·те
| МИН.ДЕЯТ.НЕСВ.ПРИЧ. М.Р. = ту·бер·ку·ли·рал
| МИН.ДЕЯТ.НЕСВ.ПРИЧ. М.Р. НЕПЪЛЕН ЧЛЕН = ту·бер·ку·ли·ра·лия
| МИН.ДЕЯТ.НЕСВ.ПРИЧ. М.Р. ПЪЛЕН ЧЛЕН = ту·бер·ку·ли·ра·ли·ят
| МИН.ДЕЯТ.НЕСВ.ПРИЧ. Ж.Р. = ту·бер·ку·ли·ра·ла
| МИН.ДЕЯТ.НЕСВ.ПРИЧ. Ж.Р. ЧЛЕН = ту·бер·ку·ли·ра·ла·та
| МИН.ДЕЯТ.НЕСВ.ПРИЧ. СР.Р. = ту·бер·ку·ли·ра·ло
| МИН.ДЕЯТ.НЕСВ.ПРИЧ. СР.Р. ЧЛЕН = ту·бер·ку·ли·ра·ло·то
| МИН.ДЕЯТ.НЕСВ.ПРИЧ. МН.Ч. = ту·бер·ку·ли·ра·ли
| МИН.ДЕЯТ.НЕСВ.ПРИЧ. МН.Ч. ЧЛЕН = ту·бер·ку·ли·ра·ли·те
| СЕГ.ДЕЯТ.ПРИЧ. М.Р. = ту·бер·ку·ли·ращ
| СЕГ.ДЕЯТ.ПРИЧ. М.Р. НЕПЪЛЕН ЧЛЕН = ту·бер·ку·ли·ра·щия
| СЕГ.ДЕЯТ.ПРИЧ. М.Р. ПЪЛЕН ЧЛЕН = ту·бер·ку·ли·ра·щи·ят
| СЕГ.ДЕЯТ.ПРИЧ. Ж.Р. = ту·бер·ку·ли·ра·ща
| СЕГ.ДЕЯТ.ПРИЧ. Ж.Р. ЧЛЕН = ту·бер·ку·ли·ра·ща·та
| СЕГ.ДЕЯТ.ПРИЧ. СР.Р. = ту·бер·ку·ли·ра·що
| СЕГ.ДЕЯТ.ПРИЧ. СР.Р. ЧЛЕН = ту·бер·ку·ли·ра·що·то
| СЕГ.ДЕЯТ.ПРИЧ. МН.Ч. = ту·бер·ку·ли·ра·щи
| СЕГ.ДЕЯТ.ПРИЧ. МН.Ч. ЧЛЕН = ту·бер·ку·ли·ра·щи·те
| ДЕЕПРИЧАСТИЕ = ту·бер·ку·ли·рай·ки
| СКРИТИ ПРЕПРАТКИ = 
[[туберкулирам]],
[[туберкулираш]],
[[туберкулира]],
[[туберкулираме]],
[[туберкулирате]],
[[туберкулират]],
[[туберкулирах]],
[[туберкулирахме]],
[[туберкулирахте]],
[[туберкулираха]],
[[туберкулираше]],
[[туберкулирай]],
[[туберкулирайте]],
[[туберкулирал]],
[[туберкулиралия]],
[[туберкулиралият]],
[[туберкулирала]],
[[туберкулиралата]],
[[туберкулирало]],
[[туберкулиралото]],
[[туберкулирали]],
[[туберкулиралите]],
[[туберкулиран]],
[[туберкулирания]],
[[туберкулираният]],
[[туберкулирана]],
[[туберкулираната]],
[[туберкулирано]],
[[туберкулираното]],
[[туберкулирани]],
[[туберкулираните]],
[[туберкулиращ]],
[[туберкулиращия]],
[[туберкулиращият]],
[[туберкулираща]],
[[туберкулиращата]],
[[туберкулиращо]],
[[туберкулиращото]],
[[туберкулиращи]],
[[туберкулиращите]],
[[туберкулирайки]],
[[туберкулирал съм]],
[[туберкулирала съм]],
[[туберкулирало съм]],
[[туберкулирали сме]],
[[туберкулирал си]],
[[туберкулирала си]],
[[туберкулирало си]],
[[туберкулирали сте]],
[[туберкулирал е]],
[[туберкулирала е]],
[[туберкулирало е]],
[[туберкулирали са]],
[[бях туберкулирал]],
[[бях туберкулирала]],
[[бях туберкулирало]],
[[бяхме туберкулирали]],
[[беше туберкулирал]],
[[беше туберкулирала]],
[[беше туберкулирало]],
[[бяхте туберкулирали]],
[[бяха туберкулирали]],
[[ще туберкулирам]],
[[ще туберкулираме]],
[[ще туберкулираш]],
[[ще туберкулирате]],
[[ще туберкулира]],
[[ще туберкулират]],
[[ще съм туберкулирал]],
[[ще съм туберкулирала]],
[[ще съм туберкулирало]],
[[ще сме туберкулирали]],
[[ще си туберкулирал]],
[[ще си туберкулирала]],
[[ще си туберкулирало]],
[[ще сте туберкулирали]],
[[ще е туберкулирал]],
[[ще е туберкулирала]],
[[ще е туберкулирало]],
[[ще са туберкулирали]],
[[щях да туберкулирам]],
[[щяхме да туберкулираме]],
[[щеше да туберкулираш]],
[[щяхте да туберкулирате]],
[[щеше да туберкулира]],
[[щяха да туберкулират]],
[[щях да съм туберкулирал]],
[[щях да съм туберкулирала]],
[[щях да съм туберкулирало]],
[[щяхме да сме туберкулирали]],
[[щеше да си туберкулирал]],
[[щеше да си туберкулирала]],
[[щеше да си туберкулирало]],
[[щяхте да сте туберкулирали]],
[[щеше да е туберкулирал]],
[[щеше да е туберкулирала]],
[[щеше да е туберкулирало]],
[[щяха да са туберкулирали]],
[[бил съм туберкулирал]],
[[била съм туберкулирала]],
[[било съм туберкулирало]],
[[били сме туберкулирали]],
[[бил си туберкулирал]],
[[била си туберкулирала]],
[[било си туберкулирало]],
[[били сте туберкулирали]],
[[бил е туберкулирал]],
[[била е туберкулирала]],
[[било е туберкулирало]],
[[били са туберкулирали]],
[[щял съм да туберкулирам]],
[[щяла съм да туберкулирам]],
[[щяло съм да туберкулирам]],
[[щели сме да туберкулираме]],
[[щял си да туберкулираш]],
[[щяла си да туберкулираш]],
[[щяло си да туберкулираш]],
[[щели сте да туберкулирате]],
[[щял да туберкулира]],
[[щяла да туберкулира]],
[[щяло да туберкулира]],
[[щели да туберкулират]],
[[щял е да туберкулира]],
[[щяла е да туберкулира]],
[[щяло е да туберкулира]],
[[щели са да туберкулират]],
[[щял съм да съм туберкулирал]],
[[щяла съм да съм туберкулирала]],
[[щяло съм да съм туберкулирало]],
[[щели сме да сме туберкулирали]],
[[щял си да си туберкулирал]],
[[щяла си да си туберкулирала]],
[[щяло си да си туберкулирало]],
[[щели сте да сте туберкулирали]],
[[щял да е туберкулирал]],
[[щяла да е туберкулирала]],
[[щяло да е туберкулирало]],
[[щели да са туберкулирали]],
[[щял е да е туберкулирал]],
[[щяла е да е туберкулирала]],
[[щяло е да е туберкулирало]],
[[щели са да са туберкулирали]],
[[бих туберкулирал]],
[[бих туберкулирала]],
[[бих туберкулирало]],
[[бихме туберкулирали]],
[[би туберкулирал]],
[[би туберкулирала]],
[[би туберкулирало]],
[[бихте туберкулирали]],
[[биха туберкулирали]],
}}</text>
      <sha1>2bqtm8s71nd5k4xpeyjo0p17z3cfmkj</sha1>
    </revision>
  </page>
  <page>
    <title>Шаблон:Словоформи/туктам</title>
    <ns>10</ns>
    <id>564961</id>
    <revision>
      <id>596941</id>
      <timestamp>2005-05-12T09:57:37Z</timestamp>
      <contributor>
        <username>Bgbot</username>
        <id>83</id>
      </contributor>
      <comment>Борислав: Шаблон със словоформи</comment>
      <model>wikitext</model>
      <format>text/x-wiki</format>
      <text bytes="19112" xml:space="preserve">{{Шаблон:Словоформи/Глагол|
  ОСНОВНА ФОРМА = туктам
| СЕГ.ВР., 1Л., ЕД.Ч. = тук·там
| СЕГ.ВР., 1Л., МН.Ч. = тук·та·ме
| СЕГ.ВР., 2Л., ЕД.Ч. = тук·таш
| СЕГ.ВР., 2Л., МН.Ч. = тук·та·те
| СЕГ.ВР., 3Л., ЕД.Ч. = тук·та
| СЕГ.ВР., 3Л., МН.Ч. = тук·тат
| МИН.СВ.ВР., 1Л., ЕД.Ч. = тук·тах
| МИН.СВ.ВР., 1Л., МН.Ч. = тук·тах·ме
| МИН.СВ.ВР., 2Л., ЕД.Ч. = тук·та
| МИН.СВ.ВР., 2Л., МН.Ч. = тук·тах·те
| МИН.СВ.ВР., 3Л., ЕД.Ч. = тук·та
| МИН.СВ.ВР., 3Л., МН.Ч. = тук·та·ха
| МИН.НЕСВ.ВР., 1Л., ЕД.Ч. = тук·тах
| МИН.НЕСВ.ВР., 1Л., МН.Ч. = тук·тах·ме
| МИН.НЕСВ.ВР., 2Л., ЕД.Ч. = тук·та·ше
| МИН.НЕСВ.ВР., 2Л., МН.Ч. = тук·тах·те
| МИН.НЕСВ.ВР., 3Л., ЕД.Ч. = тук·та·ше
| МИН.НЕСВ.ВР., 3Л., МН.Ч. = тук·та·ха
| МИН.НЕОПР.ВР., 1Л., ЕД.Ч., М.Р. = туктал съм
| МИН.НЕОПР.ВР., 1Л., ЕД.Ч., Ж.Р. = туктала съм
| МИН.НЕОПР.ВР., 1Л., ЕД.Ч., СР.Р. = туктало съм
| МИН.НЕОПР.ВР., 1Л., МН.Ч. = туктали сме
| МИН.НЕОПР.ВР., 2Л., ЕД.Ч., М.Р. = туктал си
| МИН.НЕОПР.ВР., 2Л., ЕД.Ч., Ж.Р. = туктала си
| МИН.НЕОПР.ВР., 2Л., ЕД.Ч., СР.Р. = туктало си
| МИН.НЕОПР.ВР., 2Л., МН.Ч. = туктали сте
| МИН.НЕОПР.ВР., 3Л., ЕД.Ч., М.Р. = туктал е
| МИН.НЕОПР.ВР., 3Л., ЕД.Ч., Ж.Р. = туктала е
| МИН.НЕОПР.ВР., 3Л., ЕД.Ч., СР.Р. = туктало е
| МИН.НЕОПР.ВР., 3Л., МН.Ч. = туктали са
| МИН.ПРЕД.ВР., 1Л., ЕД.Ч., М.Р. = бях туктал
| МИН.ПРЕД.ВР., 1Л., ЕД.Ч., Ж.Р. = бях туктала
| МИН.ПРЕД.ВР., 1Л., ЕД.Ч., СР.Р. = бях туктало
| МИН.ПРЕД.ВР., 1Л., МН.Ч. = бяхме туктали
| МИН.ПРЕД.ВР., 2Л., ЕД.Ч., М.Р. = беше туктал
| МИН.ПРЕД.ВР., 2Л., ЕД.Ч., Ж.Р. = беше туктала
| МИН.ПРЕД.ВР., 2Л., ЕД.Ч., СР.Р. = беше туктало
| МИН.ПРЕД.ВР., 2Л., МН.Ч. = бяхте туктали
| МИН.ПРЕД.ВР., 3Л., ЕД.Ч., М.Р. = беше туктал
| МИН.ПРЕД.ВР., 3Л., ЕД.Ч., Ж.Р. = беше туктала
| МИН.ПРЕД.ВР., 3Л., ЕД.Ч., СР.Р. = беше туктало
| МИН.ПРЕД.ВР., 3Л., МН.Ч. = бяха туктали
| БЪД.ВР., 1Л., ЕД.Ч. = ще туктам
| БЪД.ВР., 1Л., МН.Ч. = ще туктаме
| БЪД.ВР., 2Л., ЕД.Ч. = ще тукташ
| БЪД.ВР., 2Л., МН.Ч. = ще туктате
| БЪД.ВР., 3Л., ЕД.Ч. = ще тукта
| БЪД.ВР., 3Л., МН.Ч. = ще туктат
| БЪД.ПРЕД.ВР., 1Л., ЕД.Ч., М.Р. = ще съм туктал
| БЪД.ПРЕД.ВР., 1Л., ЕД.Ч., Ж.Р. = ще съм туктала
| БЪД.ПРЕД.ВР., 1Л., ЕД.Ч., СР.Р. = ще съм туктало
| БЪД.ПРЕД.ВР., 1Л., МН.Ч. = ще сме туктали
| БЪД.ПРЕД.ВР., 2Л., ЕД.Ч., М.Р. = ще си туктал
| БЪД.ПРЕД.ВР., 2Л., ЕД.Ч., Ж.Р. = ще си туктала
| БЪД.ПРЕД.ВР., 2Л., ЕД.Ч., СР.Р. = ще си туктало
| БЪД.ПРЕД.ВР., 2Л., МН.Ч. = ще сте туктали
| БЪД.ПРЕД.ВР., 3Л., ЕД.Ч., М.Р. = ще е туктал
| БЪД.ПРЕД.ВР., 3Л., ЕД.Ч., Ж.Р. = ще е туктала
| БЪД.ПРЕД.ВР., 3Л., ЕД.Ч., СР.Р. = ще е туктало
| БЪД.ПРЕД.ВР., 3Л., МН.Ч. = ще са туктали
| БЪД.ВР. В МИН., 1Л., ЕД.Ч. = щях да туктам
| БЪД.ВР. В МИН., 1Л., МН.Ч. = щяхме да туктаме
| БЪД.ВР. В МИН., 2Л., ЕД.Ч. = щеше да тукташ
| БЪД.ВР. В МИН., 2Л., МН.Ч. = щяхте да туктате
| БЪД.ВР. В МИН., 3Л., ЕД.Ч. = щеше да тукта
| БЪД.ВР. В МИН., 3Л., МН.Ч. = щяха да туктат
| БЪД.ПРЕД.ВР. В МИН., 1Л., ЕД.Ч., М.Р. = щях да съм туктал
| БЪД.ПРЕД.ВР. В МИН., 1Л., ЕД.Ч., Ж.Р. = щях да съм туктала
| БЪД.ПРЕД.ВР. В МИН., 1Л., ЕД.Ч., СР.Р. = щях да съм туктало
| БЪД.ПРЕД.ВР. В МИН., 1Л., МН.Ч. = щяхме да сме туктали
| БЪД.ПРЕД.ВР. В МИН., 2Л., ЕД.Ч., М.Р. = щеше да си туктал
| БЪД.ПРЕД.ВР. В МИН., 2Л., ЕД.Ч., Ж.Р. = щеше да си туктала
| БЪД.ПРЕД.ВР. В МИН., 2Л., ЕД.Ч., СР.Р. = щеше да си туктало
| БЪД.ПРЕД.ВР. В МИН., 2Л., МН.Ч. = щяхте да сте туктали
| БЪД.ПРЕД.ВР. В МИН., 3Л., ЕД.Ч., М.Р. = щеше да е туктал
| БЪД.ПРЕД.ВР. В МИН., 3Л., ЕД.Ч., Ж.Р. = щеше да е туктала
| БЪД.ПРЕД.ВР. В МИН., 3Л., ЕД.Ч., СР.Р. = щеше да е туктало
| БЪД.ПРЕД.ВР. В МИН., 3Л., МН.Ч. = щяха да са туктали
| ПР.НАКЛ., СЕГ.ВР., 1Л., ЕД.Ч., М.Р. = туктал съм
| ПР.НАКЛ., СЕГ.ВР., 1Л., ЕД.Ч., Ж.Р. = туктала съм
| ПР.НАКЛ., СЕГ.ВР., 1Л., ЕД.Ч., СР.Р. = туктало съм
| ПР.НАКЛ., СЕГ.ВР., 1Л., МН.Ч. = туктали сме
| ПР.НАКЛ., СЕГ.ВР., 2Л., ЕД.Ч., М.Р. = туктал си
| ПР.НАКЛ., СЕГ.ВР., 2Л., ЕД.Ч., Ж.Р. = туктала си
| ПР.НАКЛ., СЕГ.ВР., 2Л., ЕД.Ч., СР.Р. = туктало си
| ПР.НАКЛ., СЕГ.ВР., 2Л., МН.Ч. = туктали сте
| ПР.НАКЛ., СЕГ.ВР., 3Л., ЕД.Ч., М.Р. = туктал (е)
| ПР.НАКЛ., СЕГ.ВР., 3Л., ЕД.Ч., Ж.Р. = туктала (е)
| ПР.НАКЛ., СЕГ.ВР., 3Л., ЕД.Ч., СР.Р. = туктало (е)
| ПР.НАКЛ., СЕГ.ВР., 3Л., МН.Ч. = туктали (са)
| ПР.НАКЛ., МИН.СВ.ВР., 1Л., ЕД.Ч., М.Р. = туктал съм
| ПР.НАКЛ., МИН.СВ.ВР., 1Л., ЕД.Ч., Ж.Р. = туктала съм
| ПР.НАКЛ., МИН.СВ.ВР., 1Л., ЕД.Ч., СР.Р. = туктало съм
| ПР.НАКЛ., МИН.СВ.ВР., 1Л., МН.Ч. = туктали сме
| ПР.НАКЛ., МИН.СВ.ВР., 2Л., ЕД.Ч., М.Р. = туктал си
| ПР.НАКЛ., МИН.СВ.ВР., 2Л., ЕД.Ч., Ж.Р. = туктала си
| ПР.НАКЛ., МИН.СВ.ВР., 2Л., ЕД.Ч., СР.Р. = туктало си
| ПР.НАКЛ., МИН.СВ.ВР., 2Л., МН.Ч. = туктали сте
| ПР.НАКЛ., МИН.СВ.ВР., 3Л., ЕД.Ч., М.Р. = туктал (е)
| ПР.НАКЛ., МИН.СВ.ВР., 3Л., ЕД.Ч., Ж.Р. = туктала (е)
| ПР.НАКЛ., МИН.СВ.ВР., 3Л., ЕД.Ч., СР.Р. = туктало (е)
| ПР.НАКЛ., МИН.СВ.ВР., 3Л., МН.Ч. = туктали (са)
| ПР.НАКЛ., МИН.НЕОПР.ВР., 1Л., ЕД.Ч., М.Р. = бил съм туктал
| ПР.НАКЛ., МИН.НЕОПР.ВР., 1Л., ЕД.Ч., Ж.Р. = била съм туктала
| ПР.НАКЛ., МИН.НЕОПР.ВР., 1Л., ЕД.Ч., СР.Р. = било съм туктало
| ПР.НАКЛ., МИН.НЕОПР.ВР., 1Л., МН.Ч. = били сме туктали
| ПР.НАКЛ., МИН.НЕОПР.ВР., 2Л., ЕД.Ч., М.Р. = бил си туктал
| ПР.НАКЛ., МИН.НЕОПР.ВР., 2Л., ЕД.Ч., Ж.Р. = била си туктала
| ПР.НАКЛ., МИН.НЕОПР.ВР., 2Л., ЕД.Ч., СР.Р. = било си туктало
| ПР.НАКЛ., МИН.НЕОПР.ВР., 2Л., МН.Ч. = били сте туктали
| ПР.НАКЛ., МИН.НЕОПР.ВР., 3Л., ЕД.Ч., М.Р. = бил (е) туктал
| ПР.НАКЛ., МИН.НЕОПР.ВР., 3Л., ЕД.Ч., Ж.Р. = била (е) туктала
| ПР.НАКЛ., МИН.НЕОПР.ВР., 3Л., ЕД.Ч., СР.Р. = било (е) туктало
| ПР.НАКЛ., МИН.НЕОПР.ВР., 3Л., МН.Ч. = били (са) туктали
| ПР.НАКЛ., БЪД.ВР., 1Л., ЕД.Ч., М.Р. = щял съм да туктам
| ПР.НАКЛ., БЪД.ВР., 1Л., ЕД.Ч., Ж.Р. = щяла съм да туктам
| ПР.НАКЛ., БЪД.ВР., 1Л., ЕД.Ч., СР.Р. = щяло съм да туктам
| ПР.НАКЛ., БЪД.ВР., 1Л., МН.Ч. = щели сме да туктаме
| ПР.НАКЛ., БЪД.ВР., 2Л., ЕД.Ч., М.Р. = щял си да тукташ
| ПР.НАКЛ., БЪД.ВР., 2Л., ЕД.Ч., Ж.Р. = щяла си да тукташ
| ПР.НАКЛ., БЪД.ВР., 2Л., ЕД.Ч., СР.Р. = щяло си да тукташ
| ПР.НАКЛ., БЪД.ВР., 2Л., МН.Ч. = щели сте да туктате
| ПР.НАКЛ., БЪД.ВР., 3Л., ЕД.Ч., М.Р. = щял (е) да тукта
| ПР.НАКЛ., БЪД.ВР., 3Л., ЕД.Ч., Ж.Р. = щяла (е) да тукта
| ПР.НАКЛ., БЪД.ВР., 3Л., ЕД.Ч., СР.Р. = щяло (е) да тукта
| ПР.НАКЛ., БЪД.ВР., 3Л., МН.Ч. = щели (са) да туктат
| ПР.НАКЛ., БЪД.ПРЕД.ВР., 1Л., ЕД.Ч., М.Р. = щял съм да съм туктал
| ПР.НАКЛ., БЪД.ПРЕД.ВР., 1Л., ЕД.Ч., Ж.Р. = щяла съм да съм туктала
| ПР.НАКЛ., БЪД.ПРЕД.ВР., 1Л., ЕД.Ч., СР.Р. = щяло съм да съм туктало
| ПР.НАКЛ., БЪД.ПРЕД.ВР., 1Л., МН.Ч. = щели сме да сме туктали
| ПР.НАКЛ., БЪД.ПРЕД.ВР., 2Л., ЕД.Ч., М.Р. = щял си да си туктал
| ПР.НАКЛ., БЪД.ПРЕД.ВР., 2Л., ЕД.Ч., Ж.Р. = щяла си да си туктала
| ПР.НАКЛ., БЪД.ПРЕД.ВР., 2Л., ЕД.Ч., СР.Р. = щяло си да си туктало
| ПР.НАКЛ., БЪД.ПРЕД.ВР., 2Л., МН.Ч. = щели сте да сте туктали
| ПР.НАКЛ., БЪД.ПРЕД.ВР., 3Л., ЕД.Ч., М.Р. = щял (е) да е туктал
| ПР.НАКЛ., БЪД.ПРЕД.ВР., 3Л., ЕД.Ч., Ж.Р. = щяла (е) да е туктала
| ПР.НАКЛ., БЪД.ПРЕД.ВР., 3Л., ЕД.Ч., СР.Р. = щяло (е) да е туктало
| ПР.НАКЛ., БЪД.ПРЕД.ВР., 3Л., МН.Ч. = щели (са) да са туктали
| УСЛОВНО НАКЛОНЕНИЕ, 1Л., ЕД.Ч., М.Р. = бих туктал
| УСЛОВНО НАКЛОНЕНИЕ, 1Л., ЕД.Ч., Ж.Р. = бих туктала
| УСЛОВНО НАКЛОНЕНИЕ, 1Л., ЕД.Ч., СР.Р. = бих туктало
| УСЛОВНО НАКЛОНЕНИЕ, 1Л., МН.Ч. = бихме туктали
| УСЛОВНО НАКЛОНЕНИЕ, 2Л., ЕД.Ч., М.Р. = би туктал
| УСЛОВНО НАКЛОНЕНИЕ, 2Л., ЕД.Ч., Ж.Р. = би туктала
| УСЛОВНО НАКЛОНЕНИЕ, 2Л., ЕД.Ч., СР.Р. = би туктало
| УСЛОВНО НАКЛОНЕНИЕ, 2Л., МН.Ч. = бихте туктали
| УСЛОВНО НАКЛОНЕНИЕ, 3Л., ЕД.Ч., М.Р. = би туктал
| УСЛОВНО НАКЛОНЕНИЕ, 3Л., ЕД.Ч., Ж.Р. = би туктала
| УСЛОВНО НАКЛОНЕНИЕ, 3Л., ЕД.Ч., СР.Р. = би туктало
| УСЛОВНО НАКЛОНЕНИЕ, 3Л., МН.Ч. = биха туктали
| ПОВЕЛИТЕЛНО НАКЛОНЕНИЕ, ЕД.Ч. = тук·тай
| ПОВЕЛИТЕЛНО НАКЛОНЕНИЕ, МН.Ч. = тук·тай·те
| МИН.СТРАД.ПРИЧ. М.Р. = тук·тан
| МИН.СТРАД.ПРИЧ. М.Р. НЕПЪЛЕН ЧЛЕН = тук·та·ния
| МИН.СТРАД.ПРИЧ. М.Р. ПЪЛЕН ЧЛЕН = тук·та·ни·ят
| МИН.СТРАД.ПРИЧ. Ж.Р. = тук·та·на
| МИН.СТРАД.ПРИЧ. Ж.Р. ЧЛЕН = тук·та·на·та
| МИН.СТРАД.ПРИЧ. СР.Р. = тук·та·но
| МИН.СТРАД.ПРИЧ. СР.Р. ЧЛЕН = тук·та·но·то
| МИН.СТРАД.ПРИЧ. МН.Ч. = тук·та·ни
| МИН.СТРАД.ПРИЧ. МН.Ч. ЧЛЕН = тук·та·ни·те
| МИН.ДЕЯТ.СВ.ПРИЧ. М.Р. = тук·тал
| МИН.ДЕЯТ.СВ.ПРИЧ. М.Р. НЕПЪЛЕН ЧЛЕН = тук·та·лия
| МИН.ДЕЯТ.СВ.ПРИЧ. М.Р. ПЪЛЕН ЧЛЕН = тук·та·ли·ят
| МИН.ДЕЯТ.СВ.ПРИЧ. Ж.Р. = тук·та·ла
| МИН.ДЕЯТ.СВ.ПРИЧ. Ж.Р. ЧЛЕН = тук·та·ла·та
| МИН.ДЕЯТ.СВ.ПРИЧ. СР.Р. = тук·та·ло
| МИН.ДЕЯТ.СВ.ПРИЧ. СР.Р. ЧЛЕН = тук·та·ло·то
| МИН.ДЕЯТ.СВ.ПРИЧ. МН.Ч. = тук·та·ли
| МИН.ДЕЯТ.СВ.ПРИЧ. МН.Ч. ЧЛЕН = тук·та·ли·те
| МИН.ДЕЯТ.НЕСВ.ПРИЧ. М.Р. = тук·тал
| МИН.ДЕЯТ.НЕСВ.ПРИЧ. М.Р. НЕПЪЛЕН ЧЛЕН = тук·та·лия
| МИН.ДЕЯТ.НЕСВ.ПРИЧ. М.Р. ПЪЛЕН ЧЛЕН = тук·та·ли·ят
| МИН.ДЕЯТ.НЕСВ.ПРИЧ. Ж.Р. = тук·та·ла
| МИН.ДЕЯТ.НЕСВ.ПРИЧ. Ж.Р. ЧЛЕН = тук·та·ла·та
| МИН.ДЕЯТ.НЕСВ.ПРИЧ. СР.Р. = тук·та·ло
| МИН.ДЕЯТ.НЕСВ.ПРИЧ. СР.Р. ЧЛЕН = тук·та·ло·то
| МИН.ДЕЯТ.НЕСВ.ПРИЧ. МН.Ч. = тук·та·ли
| МИН.ДЕЯТ.НЕСВ.ПРИЧ. МН.Ч. ЧЛЕН = тук·та·ли·те
| СЕГ.ДЕЯТ.ПРИЧ. М.Р. = тук·тащ
| СЕГ.ДЕЯТ.ПРИЧ. М.Р. НЕПЪЛЕН ЧЛЕН = тук·та·щия
| СЕГ.ДЕЯТ.ПРИЧ. М.Р. ПЪЛЕН ЧЛЕН = тук·та·щи·ят
| СЕГ.ДЕЯТ.ПРИЧ. Ж.Р. = тук·та·ща
| СЕГ.ДЕЯТ.ПРИЧ. Ж.Р. ЧЛЕН = тук·та·ща·та
| СЕГ.ДЕЯТ.ПРИЧ. СР.Р. = тук·та·що
| СЕГ.ДЕЯТ.ПРИЧ. СР.Р. ЧЛЕН = тук·та·що·то
| СЕГ.ДЕЯТ.ПРИЧ. МН.Ч. = тук·та·щи
| СЕГ.ДЕЯТ.ПРИЧ. МН.Ч. ЧЛЕН = тук·та·щи·те
| ДЕЕПРИЧАСТИЕ = тук·тай·ки
| СКРИТИ ПРЕПРАТКИ = 
[[туктам]],
[[тукташ]],
[[тукта]],
[[туктаме]],
[[туктате]],
[[туктат]],
[[туктах]],
[[туктахме]],
[[туктахте]],
[[туктаха]],
[[тукташе]],
[[туктай]],
[[туктайте]],
[[туктал]],
[[тукталия]],
[[тукталият]],
[[туктала]],
[[тукталата]],
[[туктало]],
[[тукталото]],
[[туктали]],
[[тукталите]],
[[туктан]],
[[туктания]],
[[туктаният]],
[[туктана]],
[[туктаната]],
[[туктано]],
[[туктаното]],
[[туктани]],
[[туктаните]],
[[туктащ]],
[[туктащия]],
[[туктащият]],
[[туктаща]],
[[туктащата]],
[[туктащо]],
[[туктащото]],
[[туктащи]],
[[туктащите]],
[[туктайки]],
[[туктал съм]],
[[туктала съм]],
[[туктало съм]],
[[туктали сме]],
[[туктал си]],
[[туктала си]],
[[туктало си]],
[[туктали сте]],
[[туктал е]],
[[туктала е]],
[[туктало е]],
[[туктали са]],
[[бях туктал]],
[[бях туктала]],
[[бях туктало]],
[[бяхме туктали]],
[[беше туктал]],
[[беше туктала]],
[[беше туктало]],
[[бяхте туктали]],
[[бяха туктали]],
[[ще туктам]],
[[ще туктаме]],
[[ще тукташ]],
[[ще туктате]],
[[ще тукта]],
[[ще туктат]],
[[ще съм туктал]],
[[ще съм туктала]],
[[ще съм туктало]],
[[ще сме туктали]],
[[ще си туктал]],
[[ще си туктала]],
[[ще си туктало]],
[[ще сте туктали]],
[[ще е туктал]],
[[ще е туктала]],
[[ще е туктало]],
[[ще са туктали]],
[[щях да туктам]],
[[щяхме да туктаме]],
[[щеше да тукташ]],
[[щяхте да туктате]],
[[щеше да тукта]],
[[щяха да туктат]],
[[щях да съм туктал]],
[[щях да съм туктала]],
[[щях да съм туктало]],
[[щяхме да сме туктали]],
[[щеше да си туктал]],
[[щеше да си туктала]],
[[щеше да си туктало]],
[[щяхте да сте туктали]],
[[щеше да е туктал]],
[[щеше да е туктала]],
[[щеше да е туктало]],
[[щяха да са туктали]],
[[бил съм туктал]],
[[била съм туктала]],
[[било съм туктало]],
[[били сме туктали]],
[[бил си туктал]],
[[била си туктала]],
[[било си туктало]],
[[били сте туктали]],
[[бил е туктал]],
[[била е туктала]],
[[било е туктало]],
[[били са туктали]],
[[щял съм да туктам]],
[[щяла съм да туктам]],
[[щяло съм да туктам]],
[[щели сме да туктаме]],
[[щял си да тукташ]],
[[щяла си да тукташ]],
[[щяло си да тукташ]],
[[щели сте да туктате]],
[[щял да тукта]],
[[щяла да тукта]],
[[щяло да тукта]],
[[щели да туктат]],
[[щял е да тукта]],
[[щяла е да тукта]],
[[щяло е да тукта]],
[[щели са да туктат]],
[[щял съм да съм туктал]],
[[щяла съм да съм туктала]],
[[щяло съм да съм туктало]],
[[щели сме да сме туктали]],
[[щял си да си туктал]],
[[щяла си да си туктала]],
[[щяло си да си туктало]],
[[щели сте да сте туктали]],
[[щял да е туктал]],
[[щяла да е туктала]],
[[щяло да е туктало]],
[[щели да са туктали]],
[[щял е да е туктал]],
[[щяла е да е туктала]],
[[щяло е да е туктало]],
[[щели са да са туктали]],
[[бих туктал]],
[[бих туктала]],
[[бих туктало]],
[[бихме туктали]],
[[би туктал]],
[[би туктала]],
[[би туктало]],
[[бихте туктали]],
[[биха туктали]],
}}</text>
      <sha1>f4an2n08bh2vl1gphxigs6cdcbk0nfs</sha1>
    </revision>
  </page>
  <page>
    <title>Шаблон:Словоформи/туля</title>
    <ns>10</ns>
    <id>446609</id>
    <revision>
      <id>478591</id>
      <timestamp>2005-05-07T19:18:39Z</timestamp>
      <contributor>
        <username>Bgbot</username>
        <id>83</id>
      </contributor>
      <comment>Борислав: Шаблон със словоформи</comment>
      <model>wikitext</model>
      <format>text/x-wiki</format>
      <text bytes="18890" xml:space="preserve">{{Шаблон:Словоформи/Глагол|
  ОСНОВНА ФОРМА = туля
| СЕГ.ВР., 1Л., ЕД.Ч. = ту·ля
| СЕГ.ВР., 1Л., МН.Ч. = ту·лим
| СЕГ.ВР., 2Л., ЕД.Ч. = ту·лиш
| СЕГ.ВР., 2Л., МН.Ч. = ту·ли·те
| СЕГ.ВР., 3Л., ЕД.Ч. = ту·ли
| СЕГ.ВР., 3Л., МН.Ч. = ту·лят
| МИН.СВ.ВР., 1Л., ЕД.Ч. = ту·лих
| МИН.СВ.ВР., 1Л., МН.Ч. = ту·лих·ме
| МИН.СВ.ВР., 2Л., ЕД.Ч. = ту·ли
| МИН.СВ.ВР., 2Л., МН.Ч. = ту·лих·те
| МИН.СВ.ВР., 3Л., ЕД.Ч. = ту·ли
| МИН.СВ.ВР., 3Л., МН.Ч. = ту·ли·ха
| МИН.НЕСВ.ВР., 1Л., ЕД.Ч. = ту·лех
| МИН.НЕСВ.ВР., 1Л., МН.Ч. = ту·лех·ме
| МИН.НЕСВ.ВР., 2Л., ЕД.Ч. = ту·ле·ше
| МИН.НЕСВ.ВР., 2Л., МН.Ч. = ту·лех·те
| МИН.НЕСВ.ВР., 3Л., ЕД.Ч. = ту·ле·ше
| МИН.НЕСВ.ВР., 3Л., МН.Ч. = ту·ле·ха
| МИН.НЕОПР.ВР., 1Л., ЕД.Ч., М.Р. = тулил съм
| МИН.НЕОПР.ВР., 1Л., ЕД.Ч., Ж.Р. = тулила съм
| МИН.НЕОПР.ВР., 1Л., ЕД.Ч., СР.Р. = тулило съм
| МИН.НЕОПР.ВР., 1Л., МН.Ч. = тулили сме
| МИН.НЕОПР.ВР., 2Л., ЕД.Ч., М.Р. = тулил си
| МИН.НЕОПР.ВР., 2Л., ЕД.Ч., Ж.Р. = тулила си
| МИН.НЕОПР.ВР., 2Л., ЕД.Ч., СР.Р. = тулило си
| МИН.НЕОПР.ВР., 2Л., МН.Ч. = тулили сте
| МИН.НЕОПР.ВР., 3Л., ЕД.Ч., М.Р. = тулил е
| МИН.НЕОПР.ВР., 3Л., ЕД.Ч., Ж.Р. = тулила е
| МИН.НЕОПР.ВР., 3Л., ЕД.Ч., СР.Р. = тулило е
| МИН.НЕОПР.ВР., 3Л., МН.Ч. = тулили са
| МИН.ПРЕД.ВР., 1Л., ЕД.Ч., М.Р. = бях тулил
| МИН.ПРЕД.ВР., 1Л., ЕД.Ч., Ж.Р. = бях тулила
| МИН.ПРЕД.ВР., 1Л., ЕД.Ч., СР.Р. = бях тулило
| МИН.ПРЕД.ВР., 1Л., МН.Ч. = бяхме тулили
| МИН.ПРЕД.ВР., 2Л., ЕД.Ч., М.Р. = беше тулил
| МИН.ПРЕД.ВР., 2Л., ЕД.Ч., Ж.Р. = беше тулила
| МИН.ПРЕД.ВР., 2Л., ЕД.Ч., СР.Р. = беше тулило
| МИН.ПРЕД.ВР., 2Л., МН.Ч. = бяхте тулили
| МИН.ПРЕД.ВР., 3Л., ЕД.Ч., М.Р. = беше тулил
| МИН.ПРЕД.ВР., 3Л., ЕД.Ч., Ж.Р. = беше тулила
| МИН.ПРЕД.ВР., 3Л., ЕД.Ч., СР.Р. = беше тулило
| МИН.ПРЕД.ВР., 3Л., МН.Ч. = бяха тулили
| БЪД.ВР., 1Л., ЕД.Ч. = ще туля
| БЪД.ВР., 1Л., МН.Ч. = ще тулим
| БЪД.ВР., 2Л., ЕД.Ч. = ще тулиш
| БЪД.ВР., 2Л., МН.Ч. = ще тулите
| БЪД.ВР., 3Л., ЕД.Ч. = ще тули
| БЪД.ВР., 3Л., МН.Ч. = ще тулят
| БЪД.ПРЕД.ВР., 1Л., ЕД.Ч., М.Р. = ще съм тулил
| БЪД.ПРЕД.ВР., 1Л., ЕД.Ч., Ж.Р. = ще съм тулила
| БЪД.ПРЕД.ВР., 1Л., ЕД.Ч., СР.Р. = ще съм тулило
| БЪД.ПРЕД.ВР., 1Л., МН.Ч. = ще сме тулили
| БЪД.ПРЕД.ВР., 2Л., ЕД.Ч., М.Р. = ще си тулил
| БЪД.ПРЕД.ВР., 2Л., ЕД.Ч., Ж.Р. = ще си тулила
| БЪД.ПРЕД.ВР., 2Л., ЕД.Ч., СР.Р. = ще си тулило
| БЪД.ПРЕД.ВР., 2Л., МН.Ч. = ще сте тулили
| БЪД.ПРЕД.ВР., 3Л., ЕД.Ч., М.Р. = ще е тулил
| БЪД.ПРЕД.ВР., 3Л., ЕД.Ч., Ж.Р. = ще е тулила
| БЪД.ПРЕД.ВР., 3Л., ЕД.Ч., СР.Р. = ще е тулило
| БЪД.ПРЕД.ВР., 3Л., МН.Ч. = ще са тулили
| БЪД.ВР. В МИН., 1Л., ЕД.Ч. = щях да туля
| БЪД.ВР. В МИН., 1Л., МН.Ч. = щяхме да тулим
| БЪД.ВР. В МИН., 2Л., ЕД.Ч. = щеше да тулиш
| БЪД.ВР. В МИН., 2Л., МН.Ч. = щяхте да тулите
| БЪД.ВР. В МИН., 3Л., ЕД.Ч. = щеше да тули
| БЪД.ВР. В МИН., 3Л., МН.Ч. = щяха да тулят
| БЪД.ПРЕД.ВР. В МИН., 1Л., ЕД.Ч., М.Р. = щях да съм тулил
| БЪД.ПРЕД.ВР. В МИН., 1Л., ЕД.Ч., Ж.Р. = щях да съм тулила
| БЪД.ПРЕД.ВР. В МИН., 1Л., ЕД.Ч., СР.Р. = щях да съм тулило
| БЪД.ПРЕД.ВР. В МИН., 1Л., МН.Ч. = щяхме да сме тулили
| БЪД.ПРЕД.ВР. В МИН., 2Л., ЕД.Ч., М.Р. = щеше да си тулил
| БЪД.ПРЕД.ВР. В МИН., 2Л., ЕД.Ч., Ж.Р. = щеше да си тулила
| БЪД.ПРЕД.ВР. В МИН., 2Л., ЕД.Ч., СР.Р. = щеше да си тулило
| БЪД.ПРЕД.ВР. В МИН., 2Л., МН.Ч. = щяхте да сте тулили
| БЪД.ПРЕД.ВР. В МИН., 3Л., ЕД.Ч., М.Р. = щеше да е тулил
| БЪД.ПРЕД.ВР. В МИН., 3Л., ЕД.Ч., Ж.Р. = щеше да е тулила
| БЪД.ПРЕД.ВР. В МИН., 3Л., ЕД.Ч., СР.Р. = щеше да е тулило
| БЪД.ПРЕД.ВР. В МИН., 3Л., МН.Ч. = щяха да са тулили
| ПР.НАКЛ., СЕГ.ВР., 1Л., ЕД.Ч., М.Р. = тулел съм
| ПР.НАКЛ., СЕГ.ВР., 1Л., ЕД.Ч., Ж.Р. = тулела съм
| ПР.НАКЛ., СЕГ.ВР., 1Л., ЕД.Ч., СР.Р. = тулело съм
| ПР.НАКЛ., СЕГ.ВР., 1Л., МН.Ч. = тулели сме
| ПР.НАКЛ., СЕГ.ВР., 2Л., ЕД.Ч., М.Р. = тулел си
| ПР.НАКЛ., СЕГ.ВР., 2Л., ЕД.Ч., Ж.Р. = тулела си
| ПР.НАКЛ., СЕГ.ВР., 2Л., ЕД.Ч., СР.Р. = тулело си
| ПР.НАКЛ., СЕГ.ВР., 2Л., МН.Ч. = тулели сте
| ПР.НАКЛ., СЕГ.ВР., 3Л., ЕД.Ч., М.Р. = тулел (е)
| ПР.НАКЛ., СЕГ.ВР., 3Л., ЕД.Ч., Ж.Р. = тулела (е)
| ПР.НАКЛ., СЕГ.ВР., 3Л., ЕД.Ч., СР.Р. = тулело (е)
| ПР.НАКЛ., СЕГ.ВР., 3Л., МН.Ч. = тулели (са)
| ПР.НАКЛ., МИН.СВ.ВР., 1Л., ЕД.Ч., М.Р. = тулил съм
| ПР.НАКЛ., МИН.СВ.ВР., 1Л., ЕД.Ч., Ж.Р. = тулила съм
| ПР.НАКЛ., МИН.СВ.ВР., 1Л., ЕД.Ч., СР.Р. = тулило съм
| ПР.НАКЛ., МИН.СВ.ВР., 1Л., МН.Ч. = тулили сме
| ПР.НАКЛ., МИН.СВ.ВР., 2Л., ЕД.Ч., М.Р. = тулил си
| ПР.НАКЛ., МИН.СВ.ВР., 2Л., ЕД.Ч., Ж.Р. = тулила си
| ПР.НАКЛ., МИН.СВ.ВР., 2Л., ЕД.Ч., СР.Р. = тулило си
| ПР.НАКЛ., МИН.СВ.ВР., 2Л., МН.Ч. = тулили сте
| ПР.НАКЛ., МИН.СВ.ВР., 3Л., ЕД.Ч., М.Р. = тулил (е)
| ПР.НАКЛ., МИН.СВ.ВР., 3Л., ЕД.Ч., Ж.Р. = тулила (е)
| ПР.НАКЛ., МИН.СВ.ВР., 3Л., ЕД.Ч., СР.Р. = тулило (е)
| ПР.НАКЛ., МИН.СВ.ВР., 3Л., МН.Ч. = тулили (са)
| ПР.НАКЛ., МИН.НЕОПР.ВР., 1Л., ЕД.Ч., М.Р. = бил съм тулил
| ПР.НАКЛ., МИН.НЕОПР.ВР., 1Л., ЕД.Ч., Ж.Р. = била съм тулила
| ПР.НАКЛ., МИН.НЕОПР.ВР., 1Л., ЕД.Ч., СР.Р. = било съм тулило
| ПР.НАКЛ., МИН.НЕОПР.ВР., 1Л., МН.Ч. = били сме тулили
| ПР.НАКЛ., МИН.НЕОПР.ВР., 2Л., ЕД.Ч., М.Р. = бил си тулил
| ПР.НАКЛ., МИН.НЕОПР.ВР., 2Л., ЕД.Ч., Ж.Р. = била си тулила
| ПР.НАКЛ., МИН.НЕОПР.ВР., 2Л., ЕД.Ч., СР.Р. = било си тулило
| ПР.НАКЛ., МИН.НЕОПР.ВР., 2Л., МН.Ч. = били сте тулили
| ПР.НАКЛ., МИН.НЕОПР.ВР., 3Л., ЕД.Ч., М.Р. = бил (е) тулил
| ПР.НАКЛ., МИН.НЕОПР.ВР., 3Л., ЕД.Ч., Ж.Р. = била (е) тулила
| ПР.НАКЛ., МИН.НЕОПР.ВР., 3Л., ЕД.Ч., СР.Р. = било (е) тулило
| ПР.НАКЛ., МИН.НЕОПР.ВР., 3Л., МН.Ч. = били (са) тулили
| ПР.НАКЛ., БЪД.ВР., 1Л., ЕД.Ч., М.Р. = щял съм да туля
| ПР.НАКЛ., БЪД.ВР., 1Л., ЕД.Ч., Ж.Р. = щяла съм да туля
| ПР.НАКЛ., БЪД.ВР., 1Л., ЕД.Ч., СР.Р. = щяло съм да туля
| ПР.НАКЛ., БЪД.ВР., 1Л., МН.Ч. = щели сме да тулим
| ПР.НАКЛ., БЪД.ВР., 2Л., ЕД.Ч., М.Р. = щял си да тулиш
| ПР.НАКЛ., БЪД.ВР., 2Л., ЕД.Ч., Ж.Р. = щяла си да тулиш
| ПР.НАКЛ., БЪД.ВР., 2Л., ЕД.Ч., СР.Р. = щяло си да тулиш
| ПР.НАКЛ., БЪД.ВР., 2Л., МН.Ч. = щели сте да тулите
| ПР.НАКЛ., БЪД.ВР., 3Л., ЕД.Ч., М.Р. = щял (е) да тули
| ПР.НАКЛ., БЪД.ВР., 3Л., ЕД.Ч., Ж.Р. = щяла (е) да тули
| ПР.НАКЛ., БЪД.ВР., 3Л., ЕД.Ч., СР.Р. = щяло (е) да тули
| ПР.НАКЛ., БЪД.ВР., 3Л., МН.Ч. = щели (са) да тулят
| ПР.НАКЛ., БЪД.ПРЕД.ВР., 1Л., ЕД.Ч., М.Р. = щял съм да съм тулил
| ПР.НАКЛ., БЪД.ПРЕД.ВР., 1Л., ЕД.Ч., Ж.Р. = щяла съм да съм тулила
| ПР.НАКЛ., БЪД.ПРЕД.ВР., 1Л., ЕД.Ч., СР.Р. = щяло съм да съм тулило
| ПР.НАКЛ., БЪД.ПРЕД.ВР., 1Л., МН.Ч. = щели сме да сме тулили
| ПР.НАКЛ., БЪД.ПРЕД.ВР., 2Л., ЕД.Ч., М.Р. = щял си да си тулил
| ПР.НАКЛ., БЪД.ПРЕД.ВР., 2Л., ЕД.Ч., Ж.Р. = щяла си да си тулила
| ПР.НАКЛ., БЪД.ПРЕД.ВР., 2Л., ЕД.Ч., СР.Р. = щяло си да си тулило
| ПР.НАКЛ., БЪД.ПРЕД.ВР., 2Л., МН.Ч. = щели сте да сте тулили
| ПР.НАКЛ., БЪД.ПРЕД.ВР., 3Л., ЕД.Ч., М.Р. = щял (е) да е тулил
| ПР.НАКЛ., БЪД.ПРЕД.ВР., 3Л., ЕД.Ч., Ж.Р. = щяла (е) да е тулила
| ПР.НАКЛ., БЪД.ПРЕД.ВР., 3Л., ЕД.Ч., СР.Р. = щяло (е) да е тулило
| ПР.НАКЛ., БЪД.ПРЕД.ВР., 3Л., МН.Ч. = щели (са) да са тулили
| УСЛОВНО НАКЛОНЕНИЕ, 1Л., ЕД.Ч., М.Р. = бих тулил
| УСЛОВНО НАКЛОНЕНИЕ, 1Л., ЕД.Ч., Ж.Р. = бих тулила
| УСЛОВНО НАКЛОНЕНИЕ, 1Л., ЕД.Ч., СР.Р. = бих тулило
| УСЛОВНО НАКЛОНЕНИЕ, 1Л., МН.Ч. = бихме тулили
| УСЛОВНО НАКЛОНЕНИЕ, 2Л., ЕД.Ч., М.Р. = би тулил
| УСЛОВНО НАКЛОНЕНИЕ, 2Л., ЕД.Ч., Ж.Р. = би тулила
| УСЛОВНО НАКЛОНЕНИЕ, 2Л., ЕД.Ч., СР.Р. = би тулило
| УСЛОВНО НАКЛОНЕНИЕ, 2Л., МН.Ч. = бихте тулили
| УСЛОВНО НАКЛОНЕНИЕ, 3Л., ЕД.Ч., М.Р. = би тулил
| УСЛОВНО НАКЛОНЕНИЕ, 3Л., ЕД.Ч., Ж.Р. = би тулила
| УСЛОВНО НАКЛОНЕНИЕ, 3Л., ЕД.Ч., СР.Р. = би тулило
| УСЛОВНО НАКЛОНЕНИЕ, 3Л., МН.Ч. = биха тулили
| ПОВЕЛИТЕЛНО НАКЛОНЕНИЕ, ЕД.Ч. = ту·ли
| ПОВЕЛИТЕЛНО НАКЛОНЕНИЕ, МН.Ч. = ту·ле·те
| МИН.СТРАД.ПРИЧ. М.Р. = ту·лен
| МИН.СТРАД.ПРИЧ. М.Р. НЕПЪЛЕН ЧЛЕН = ту·ле·ния
| МИН.СТРАД.ПРИЧ. М.Р. ПЪЛЕН ЧЛЕН = ту·ле·ни·ят
| МИН.СТРАД.ПРИЧ. Ж.Р. = ту·ле·на
| МИН.СТРАД.ПРИЧ. Ж.Р. ЧЛЕН = ту·ле·на·та
| МИН.СТРАД.ПРИЧ. СР.Р. = ту·ле·но
| МИН.СТРАД.ПРИЧ. СР.Р. ЧЛЕН = ту·ле·но·то
| МИН.СТРАД.ПРИЧ. МН.Ч. = ту·ле·ни
| МИН.СТРАД.ПРИЧ. МН.Ч. ЧЛЕН = ту·ле·ни·те
| МИН.ДЕЯТ.СВ.ПРИЧ. М.Р. = ту·лил
| МИН.ДЕЯТ.СВ.ПРИЧ. М.Р. НЕПЪЛЕН ЧЛЕН = ту·ли·лия
| МИН.ДЕЯТ.СВ.ПРИЧ. М.Р. ПЪЛЕН ЧЛЕН = ту·ли·ли·ят
| МИН.ДЕЯТ.СВ.ПРИЧ. Ж.Р. = ту·ли·ла
| МИН.ДЕЯТ.СВ.ПРИЧ. Ж.Р. ЧЛЕН = ту·ли·ла·та
| МИН.ДЕЯТ.СВ.ПРИЧ. СР.Р. = ту·ли·ло
| МИН.ДЕЯТ.СВ.ПРИЧ. СР.Р. ЧЛЕН = ту·ли·ло·то
| МИН.ДЕЯТ.СВ.ПРИЧ. МН.Ч. = ту·ли·ли
| МИН.ДЕЯТ.СВ.ПРИЧ. МН.Ч. ЧЛЕН = ту·ли·ли·те
| МИН.ДЕЯТ.НЕСВ.ПРИЧ. М.Р. = ту·лел
| МИН.ДЕЯТ.НЕСВ.ПРИЧ. М.Р. НЕПЪЛЕН ЧЛЕН = ту·ле·лия
| МИН.ДЕЯТ.НЕСВ.ПРИЧ. М.Р. ПЪЛЕН ЧЛЕН = ту·ле·ли·ят
| МИН.ДЕЯТ.НЕСВ.ПРИЧ. Ж.Р. = ту·ле·ла
| МИН.ДЕЯТ.НЕСВ.ПРИЧ. Ж.Р. ЧЛЕН = ту·ле·ла·та
| МИН.ДЕЯТ.НЕСВ.ПРИЧ. СР.Р. = ту·ле·ло
| МИН.ДЕЯТ.НЕСВ.ПРИЧ. СР.Р. ЧЛЕН = ту·ле·ло·то
| МИН.ДЕЯТ.НЕСВ.ПРИЧ. МН.Ч. = ту·ле·ли
| МИН.ДЕЯТ.НЕСВ.ПРИЧ. МН.Ч. ЧЛЕН = ту·ле·ли·те
| СЕГ.ДЕЯТ.ПРИЧ. М.Р. = ту·лещ
| СЕГ.ДЕЯТ.ПРИЧ. М.Р. НЕПЪЛЕН ЧЛЕН = ту·ле·щия
| СЕГ.ДЕЯТ.ПРИЧ. М.Р. ПЪЛЕН ЧЛЕН = ту·ле·щи·ят
| СЕГ.ДЕЯТ.ПРИЧ. Ж.Р. = ту·ле·ща
| СЕГ.ДЕЯТ.ПРИЧ. Ж.Р. ЧЛЕН = ту·ле·ща·та
| СЕГ.ДЕЯТ.ПРИЧ. СР.Р. = ту·ле·що
| СЕГ.ДЕЯТ.ПРИЧ. СР.Р. ЧЛЕН = ту·ле·що·то
| СЕГ.ДЕЯТ.ПРИЧ. МН.Ч. = ту·ле·щи
| СЕГ.ДЕЯТ.ПРИЧ. МН.Ч. ЧЛЕН = ту·ле·щи·те
| ДЕЕПРИЧАСТИЕ = ту·лей·ки
| СКРИТИ ПРЕПРАТКИ = 
[[туля]],
[[тулиш]],
[[тули]],
[[тулим]],
[[тулите]],
[[тулят]],
[[тулих]],
[[тулихме]],
[[тулихте]],
[[тулиха]],
[[тулех]],
[[тулеше]],
[[тулехме]],
[[тулехте]],
[[тулеха]],
[[тулете]],
[[тулил]],
[[тулилия]],
[[тулилият]],
[[тулила]],
[[тулилата]],
[[тулило]],
[[тулилото]],
[[тулили]],
[[тулилите]],
[[тулел]],
[[тулелия]],
[[тулелият]],
[[тулела]],
[[тулелата]],
[[тулело]],
[[тулелото]],
[[тулели]],
[[тулелите]],
[[тулен]],
[[туления]],
[[туленият]],
[[тулена]],
[[тулената]],
[[тулено]],
[[туленото]],
[[тулени]],
[[тулените]],
[[тулещ]],
[[тулещия]],
[[тулещият]],
[[тулеща]],
[[тулещата]],
[[тулещо]],
[[тулещото]],
[[тулещи]],
[[тулещите]],
[[тулейки]],
[[тулил съм]],
[[тулила съм]],
[[тулило съм]],
[[тулили сме]],
[[тулил си]],
[[тулила си]],
[[тулило си]],
[[тулили сте]],
[[тулил е]],
[[тулила е]],
[[тулило е]],
[[тулили са]],
[[бях тулил]],
[[бях тулила]],
[[бях тулило]],
[[бяхме тулили]],
[[беше тулил]],
[[беше тулила]],
[[беше тулило]],
[[бяхте тулили]],
[[бяха тулили]],
[[ще туля]],
[[ще тулим]],
[[ще тулиш]],
[[ще тулите]],
[[ще тули]],
[[ще тулят]],
[[ще съм тулил]],
[[ще съм тулила]],
[[ще съм тулило]],
[[ще сме тулили]],
[[ще си тулил]],
[[ще си тулила]],
[[ще си тулило]],
[[ще сте тулили]],
[[ще е тулил]],
[[ще е тулила]],
[[ще е тулило]],
[[ще са тулили]],
[[щях да туля]],
[[щяхме да тулим]],
[[щеше да тулиш]],
[[щяхте да тулите]],
[[щеше да тули]],
[[щяха да тулят]],
[[щях да съм тулил]],
[[щях да съм тулила]],
[[щях да съм тулило]],
[[щяхме да сме тулили]],
[[щеше да си тулил]],
[[щеше да си тулила]],
[[щеше да си тулило]],
[[щяхте да сте тулили]],
[[щеше да е тулил]],
[[щеше да е тулила]],
[[щеше да е тулило]],
[[щяха да са тулили]],
[[тулел съм]],
[[тулела съм]],
[[тулело съм]],
[[тулели сме]],
[[тулел си]],
[[тулела си]],
[[тулело си]],
[[тулели сте]],
[[тулел е]],
[[тулела е]],
[[тулело е]],
[[тулели са]],
[[бил съм тулил]],
[[била съм тулила]],
[[било съм тулило]],
[[били сме тулили]],
[[бил си тулил]],
[[била си тулила]],
[[било си тулило]],
[[били сте тулили]],
[[бил е тулил]],
[[била е тулила]],
[[било е тулило]],
[[били са тулили]],
[[щял съм да туля]],
[[щяла съм да туля]],
[[щяло съм да туля]],
[[щели сме да тулим]],
[[щял си да тулиш]],
[[щяла си да тулиш]],
[[щяло си да тулиш]],
[[щели сте да тулите]],
[[щял да тули]],
[[щяла да тули]],
[[щяло да тули]],
[[щели да тулят]],
[[щял е да тули]],
[[щяла е да тули]],
[[щяло е да тули]],
[[щели са да тулят]],
[[щял съм да съм тулил]],
[[щяла съм да съм тулила]],
[[щяло съм да съм тулило]],
[[щели сме да сме тулили]],
[[щял си да си тулил]],
[[щяла си да си тулила]],
[[щяло си да си тулило]],
[[щели сте да сте тулили]],
[[щял да е тулил]],
[[щяла да е тулила]],
[[щяло да е тулило]],
[[щели да са тулили]],
[[щял е да е тулил]],
[[щяла е да е тулила]],
[[щяло е да е тулило]],
[[щели са да са тулили]],
[[бих тулил]],
[[бих тулила]],
[[бих тулило]],
[[бихме тулили]],
[[би тулил]],
[[би тулила]],
[[би тулило]],
[[бихте тулили]],
[[биха тулили]],
}}</text>
      <sha1>owt8jmegsjavxznrqthzt4rrovhdc7f</sha1>
    </revision>
  </page>
  <page>
    <title>Шаблон:Словоформи/тупам</title>
    <ns>10</ns>
    <id>564974</id>
    <revision>
      <id>596954</id>
      <timestamp>2005-05-12T09:57:59Z</timestamp>
      <contributor>
        <username>Bgbot</username>
        <id>83</id>
      </contributor>
      <comment>Борислав: Шаблон със словоформи</comment>
      <model>wikitext</model>
      <format>text/x-wiki</format>
      <text bytes="18430" xml:space="preserve">{{Шаблон:Словоформи/Глагол|
  ОСНОВНА ФОРМА = тупам
| СЕГ.ВР., 1Л., ЕД.Ч. = ту·пам
| СЕГ.ВР., 1Л., МН.Ч. = ту·па·ме
| СЕГ.ВР., 2Л., ЕД.Ч. = ту·паш
| СЕГ.ВР., 2Л., МН.Ч. = ту·па·те
| СЕГ.ВР., 3Л., ЕД.Ч. = ту·па
| СЕГ.ВР., 3Л., МН.Ч. = ту·пат
| МИН.СВ.ВР., 1Л., ЕД.Ч. = ту·пах
| МИН.СВ.ВР., 1Л., МН.Ч. = ту·пах·ме
| МИН.СВ.ВР., 2Л., ЕД.Ч. = ту·па
| МИН.СВ.ВР., 2Л., МН.Ч. = ту·пах·те
| МИН.СВ.ВР., 3Л., ЕД.Ч. = ту·па
| МИН.СВ.ВР., 3Л., МН.Ч. = ту·па·ха
| МИН.НЕСВ.ВР., 1Л., ЕД.Ч. = ту·пах
| МИН.НЕСВ.ВР., 1Л., МН.Ч. = ту·пах·ме
| МИН.НЕСВ.ВР., 2Л., ЕД.Ч. = ту·па·ше
| МИН.НЕСВ.ВР., 2Л., МН.Ч. = ту·пах·те
| МИН.НЕСВ.ВР., 3Л., ЕД.Ч. = ту·па·ше
| МИН.НЕСВ.ВР., 3Л., МН.Ч. = ту·па·ха
| МИН.НЕОПР.ВР., 1Л., ЕД.Ч., М.Р. = тупал съм
| МИН.НЕОПР.ВР., 1Л., ЕД.Ч., Ж.Р. = тупала съм
| МИН.НЕОПР.ВР., 1Л., ЕД.Ч., СР.Р. = тупало съм
| МИН.НЕОПР.ВР., 1Л., МН.Ч. = тупали сме
| МИН.НЕОПР.ВР., 2Л., ЕД.Ч., М.Р. = тупал си
| МИН.НЕОПР.ВР., 2Л., ЕД.Ч., Ж.Р. = тупала си
| МИН.НЕОПР.ВР., 2Л., ЕД.Ч., СР.Р. = тупало си
| МИН.НЕОПР.ВР., 2Л., МН.Ч. = тупали сте
| МИН.НЕОПР.ВР., 3Л., ЕД.Ч., М.Р. = тупал е
| МИН.НЕОПР.ВР., 3Л., ЕД.Ч., Ж.Р. = тупала е
| МИН.НЕОПР.ВР., 3Л., ЕД.Ч., СР.Р. = тупало е
| МИН.НЕОПР.ВР., 3Л., МН.Ч. = тупали са
| МИН.ПРЕД.ВР., 1Л., ЕД.Ч., М.Р. = бях тупал
| МИН.ПРЕД.ВР., 1Л., ЕД.Ч., Ж.Р. = бях тупала
| МИН.ПРЕД.ВР., 1Л., ЕД.Ч., СР.Р. = бях тупало
| МИН.ПРЕД.ВР., 1Л., МН.Ч. = бяхме тупали
| МИН.ПРЕД.ВР., 2Л., ЕД.Ч., М.Р. = беше тупал
| МИН.ПРЕД.ВР., 2Л., ЕД.Ч., Ж.Р. = беше тупала
| МИН.ПРЕД.ВР., 2Л., ЕД.Ч., СР.Р. = беше тупало
| МИН.ПРЕД.ВР., 2Л., МН.Ч. = бяхте тупали
| МИН.ПРЕД.ВР., 3Л., ЕД.Ч., М.Р. = беше тупал
| МИН.ПРЕД.ВР., 3Л., ЕД.Ч., Ж.Р. = беше тупала
| МИН.ПРЕД.ВР., 3Л., ЕД.Ч., СР.Р. = беше тупало
| МИН.ПРЕД.ВР., 3Л., МН.Ч. = бяха тупали
| БЪД.ВР., 1Л., ЕД.Ч. = ще тупам
| БЪД.ВР., 1Л., МН.Ч. = ще тупаме
| БЪД.ВР., 2Л., ЕД.Ч. = ще тупаш
| БЪД.ВР., 2Л., МН.Ч. = ще тупате
| БЪД.ВР., 3Л., ЕД.Ч. = ще тупа
| БЪД.ВР., 3Л., МН.Ч. = ще тупат
| БЪД.ПРЕД.ВР., 1Л., ЕД.Ч., М.Р. = ще съм тупал
| БЪД.ПРЕД.ВР., 1Л., ЕД.Ч., Ж.Р. = ще съм тупала
| БЪД.ПРЕД.ВР., 1Л., ЕД.Ч., СР.Р. = ще съм тупало
| БЪД.ПРЕД.ВР., 1Л., МН.Ч. = ще сме тупали
| БЪД.ПРЕД.ВР., 2Л., ЕД.Ч., М.Р. = ще си тупал
| БЪД.ПРЕД.ВР., 2Л., ЕД.Ч., Ж.Р. = ще си тупала
| БЪД.ПРЕД.ВР., 2Л., ЕД.Ч., СР.Р. = ще си тупало
| БЪД.ПРЕД.ВР., 2Л., МН.Ч. = ще сте тупали
| БЪД.ПРЕД.ВР., 3Л., ЕД.Ч., М.Р. = ще е тупал
| БЪД.ПРЕД.ВР., 3Л., ЕД.Ч., Ж.Р. = ще е тупала
| БЪД.ПРЕД.ВР., 3Л., ЕД.Ч., СР.Р. = ще е тупало
| БЪД.ПРЕД.ВР., 3Л., МН.Ч. = ще са тупали
| БЪД.ВР. В МИН., 1Л., ЕД.Ч. = щях да тупам
| БЪД.ВР. В МИН., 1Л., МН.Ч. = щяхме да тупаме
| БЪД.ВР. В МИН., 2Л., ЕД.Ч. = щеше да тупаш
| БЪД.ВР. В МИН., 2Л., МН.Ч. = щяхте да тупате
| БЪД.ВР. В МИН., 3Л., ЕД.Ч. = щеше да тупа
| БЪД.ВР. В МИН., 3Л., МН.Ч. = щяха да тупат
| БЪД.ПРЕД.ВР. В МИН., 1Л., ЕД.Ч., М.Р. = щях да съм тупал
| БЪД.ПРЕД.ВР. В МИН., 1Л., ЕД.Ч., Ж.Р. = щях да съм тупала
| БЪД.ПРЕД.ВР. В МИН., 1Л., ЕД.Ч., СР.Р. = щях да съм тупало
| БЪД.ПРЕД.ВР. В МИН., 1Л., МН.Ч. = щяхме да сме тупали
| БЪД.ПРЕД.ВР. В МИН., 2Л., ЕД.Ч., М.Р. = щеше да си тупал
| БЪД.ПРЕД.ВР. В МИН., 2Л., ЕД.Ч., Ж.Р. = щеше да си тупала
| БЪД.ПРЕД.ВР. В МИН., 2Л., ЕД.Ч., СР.Р. = щеше да си тупало
| БЪД.ПРЕД.ВР. В МИН., 2Л., МН.Ч. = щяхте да сте тупали
| БЪД.ПРЕД.ВР. В МИН., 3Л., ЕД.Ч., М.Р. = щеше да е тупал
| БЪД.ПРЕД.ВР. В МИН., 3Л., ЕД.Ч., Ж.Р. = щеше да е тупала
| БЪД.ПРЕД.ВР. В МИН., 3Л., ЕД.Ч., СР.Р. = щеше да е тупало
| БЪД.ПРЕД.ВР. В МИН., 3Л., МН.Ч. = щяха да са тупали
| ПР.НАКЛ., СЕГ.ВР., 1Л., ЕД.Ч., М.Р. = тупал съм
| ПР.НАКЛ., СЕГ.ВР., 1Л., ЕД.Ч., Ж.Р. = тупала съм
| ПР.НАКЛ., СЕГ.ВР., 1Л., ЕД.Ч., СР.Р. = тупало съм
| ПР.НАКЛ., СЕГ.ВР., 1Л., МН.Ч. = тупали сме
| ПР.НАКЛ., СЕГ.ВР., 2Л., ЕД.Ч., М.Р. = тупал си
| ПР.НАКЛ., СЕГ.ВР., 2Л., ЕД.Ч., Ж.Р. = тупала си
| ПР.НАКЛ., СЕГ.ВР., 2Л., ЕД.Ч., СР.Р. = тупало си
| ПР.НАКЛ., СЕГ.ВР., 2Л., МН.Ч. = тупали сте
| ПР.НАКЛ., СЕГ.ВР., 3Л., ЕД.Ч., М.Р. = тупал (е)
| ПР.НАКЛ., СЕГ.ВР., 3Л., ЕД.Ч., Ж.Р. = тупала (е)
| ПР.НАКЛ., СЕГ.ВР., 3Л., ЕД.Ч., СР.Р. = тупало (е)
| ПР.НАКЛ., СЕГ.ВР., 3Л., МН.Ч. = тупали (са)
| ПР.НАКЛ., МИН.СВ.ВР., 1Л., ЕД.Ч., М.Р. = тупал съм
| ПР.НАКЛ., МИН.СВ.ВР., 1Л., ЕД.Ч., Ж.Р. = тупала съм
| ПР.НАКЛ., МИН.СВ.ВР., 1Л., ЕД.Ч., СР.Р. = тупало съм
| ПР.НАКЛ., МИН.СВ.ВР., 1Л., МН.Ч. = тупали сме
| ПР.НАКЛ., МИН.СВ.ВР., 2Л., ЕД.Ч., М.Р. = тупал си
| ПР.НАКЛ., МИН.СВ.ВР., 2Л., ЕД.Ч., Ж.Р. = тупала си
| ПР.НАКЛ., МИН.СВ.ВР., 2Л., ЕД.Ч., СР.Р. = тупало си
| ПР.НАКЛ., МИН.СВ.ВР., 2Л., МН.Ч. = тупали сте
| ПР.НАКЛ., МИН.СВ.ВР., 3Л., ЕД.Ч., М.Р. = тупал (е)
| ПР.НАКЛ., МИН.СВ.ВР., 3Л., ЕД.Ч., Ж.Р. = тупала (е)
| ПР.НАКЛ., МИН.СВ.ВР., 3Л., ЕД.Ч., СР.Р. = тупало (е)
| ПР.НАКЛ., МИН.СВ.ВР., 3Л., МН.Ч. = тупали (са)
| ПР.НАКЛ., МИН.НЕОПР.ВР., 1Л., ЕД.Ч., М.Р. = бил съм тупал
| ПР.НАКЛ., МИН.НЕОПР.ВР., 1Л., ЕД.Ч., Ж.Р. = била съм тупала
| ПР.НАКЛ., МИН.НЕОПР.ВР., 1Л., ЕД.Ч., СР.Р. = било съм тупало
| ПР.НАКЛ., МИН.НЕОПР.ВР., 1Л., МН.Ч. = били сме тупали
| ПР.НАКЛ., МИН.НЕОПР.ВР., 2Л., ЕД.Ч., М.Р. = бил си тупал
| ПР.НАКЛ., МИН.НЕОПР.ВР., 2Л., ЕД.Ч., Ж.Р. = била си тупала
| ПР.НАКЛ., МИН.НЕОПР.ВР., 2Л., ЕД.Ч., СР.Р. = било си тупало
| ПР.НАКЛ., МИН.НЕОПР.ВР., 2Л., МН.Ч. = били сте тупали
| ПР.НАКЛ., МИН.НЕОПР.ВР., 3Л., ЕД.Ч., М.Р. = бил (е) тупал
| ПР.НАКЛ., МИН.НЕОПР.ВР., 3Л., ЕД.Ч., Ж.Р. = била (е) тупала
| ПР.НАКЛ., МИН.НЕОПР.ВР., 3Л., ЕД.Ч., СР.Р. = било (е) тупало
| ПР.НАКЛ., МИН.НЕОПР.ВР., 3Л., МН.Ч. = били (са) тупали
| ПР.НАКЛ., БЪД.ВР., 1Л., ЕД.Ч., М.Р. = щял съм да тупам
| ПР.НАКЛ., БЪД.ВР., 1Л., ЕД.Ч., Ж.Р. = щяла съм да тупам
| ПР.НАКЛ., БЪД.ВР., 1Л., ЕД.Ч., СР.Р. = щяло съм да тупам
| ПР.НАКЛ., БЪД.ВР., 1Л., МН.Ч. = щели сме да тупаме
| ПР.НАКЛ., БЪД.ВР., 2Л., ЕД.Ч., М.Р. = щял си да тупаш
| ПР.НАКЛ., БЪД.ВР., 2Л., ЕД.Ч., Ж.Р. = щяла си да тупаш
| ПР.НАКЛ., БЪД.ВР., 2Л., ЕД.Ч., СР.Р. = щяло си да тупаш
| ПР.НАКЛ., БЪД.ВР., 2Л., МН.Ч. = щели сте да тупате
| ПР.НАКЛ., БЪД.ВР., 3Л., ЕД.Ч., М.Р. = щял (е) да тупа
| ПР.НАКЛ., БЪД.ВР., 3Л., ЕД.Ч., Ж.Р. = щяла (е) да тупа
| ПР.НАКЛ., БЪД.ВР., 3Л., ЕД.Ч., СР.Р. = щяло (е) да тупа
| ПР.НАКЛ., БЪД.ВР., 3Л., МН.Ч. = щели (са) да тупат
| ПР.НАКЛ., БЪД.ПРЕД.ВР., 1Л., ЕД.Ч., М.Р. = щял съм да съм тупал
| ПР.НАКЛ., БЪД.ПРЕД.ВР., 1Л., ЕД.Ч., Ж.Р. = щяла съм да съм тупала
| ПР.НАКЛ., БЪД.ПРЕД.ВР., 1Л., ЕД.Ч., СР.Р. = щяло съм да съм тупало
| ПР.НАКЛ., БЪД.ПРЕД.ВР., 1Л., МН.Ч. = щели сме да сме тупали
| ПР.НАКЛ., БЪД.ПРЕД.ВР., 2Л., ЕД.Ч., М.Р. = щял си да си тупал
| ПР.НАКЛ., БЪД.ПРЕД.ВР., 2Л., ЕД.Ч., Ж.Р. = щяла си да си тупала
| ПР.НАКЛ., БЪД.ПРЕД.ВР., 2Л., ЕД.Ч., СР.Р. = щяло си да си тупало
| ПР.НАКЛ., БЪД.ПРЕД.ВР., 2Л., МН.Ч. = щели сте да сте тупали
| ПР.НАКЛ., БЪД.ПРЕД.ВР., 3Л., ЕД.Ч., М.Р. = щял (е) да е тупал
| ПР.НАКЛ., БЪД.ПРЕД.ВР., 3Л., ЕД.Ч., Ж.Р. = щяла (е) да е тупала
| ПР.НАКЛ., БЪД.ПРЕД.ВР., 3Л., ЕД.Ч., СР.Р. = щяло (е) да е тупало
| ПР.НАКЛ., БЪД.ПРЕД.ВР., 3Л., МН.Ч. = щели (са) да са тупали
| УСЛОВНО НАКЛОНЕНИЕ, 1Л., ЕД.Ч., М.Р. = бих тупал
| УСЛОВНО НАКЛОНЕНИЕ, 1Л., ЕД.Ч., Ж.Р. = бих тупала
| УСЛОВНО НАКЛОНЕНИЕ, 1Л., ЕД.Ч., СР.Р. = бих тупало
| УСЛОВНО НАКЛОНЕНИЕ, 1Л., МН.Ч. = бихме тупали
| УСЛОВНО НАКЛОНЕНИЕ, 2Л., ЕД.Ч., М.Р. = би тупал
| УСЛОВНО НАКЛОНЕНИЕ, 2Л., ЕД.Ч., Ж.Р. = би тупала
| УСЛОВНО НАКЛОНЕНИЕ, 2Л., ЕД.Ч., СР.Р. = би тупало
| УСЛОВНО НАКЛОНЕНИЕ, 2Л., МН.Ч. = бихте тупали
| УСЛОВНО НАКЛОНЕНИЕ, 3Л., ЕД.Ч., М.Р. = би тупал
| УСЛОВНО НАКЛОНЕНИЕ, 3Л., ЕД.Ч., Ж.Р. = би тупала
| УСЛОВНО НАКЛОНЕНИЕ, 3Л., ЕД.Ч., СР.Р. = би тупало
| УСЛОВНО НАКЛОНЕНИЕ, 3Л., МН.Ч. = биха тупали
| ПОВЕЛИТЕЛНО НАКЛОНЕНИЕ, ЕД.Ч. = ту·пай
| ПОВЕЛИТЕЛНО НАКЛОНЕНИЕ, МН.Ч. = ту·пай·те
| МИН.СТРАД.ПРИЧ. М.Р. = ту·пан
| МИН.СТРАД.ПРИЧ. М.Р. НЕПЪЛЕН ЧЛЕН = ту·па·ния
| МИН.СТРАД.ПРИЧ. М.Р. ПЪЛЕН ЧЛЕН = ту·па·ни·ят
| МИН.СТРАД.ПРИЧ. Ж.Р. = ту·па·на
| МИН.СТРАД.ПРИЧ. Ж.Р. ЧЛЕН = ту·па·на·та
| МИН.СТРАД.ПРИЧ. СР.Р. = ту·па·но
| МИН.СТРАД.ПРИЧ. СР.Р. ЧЛЕН = ту·па·но·то
| МИН.СТРАД.ПРИЧ. МН.Ч. = ту·па·ни
| МИН.СТРАД.ПРИЧ. МН.Ч. ЧЛЕН = ту·па·ни·те
| МИН.ДЕЯТ.СВ.ПРИЧ. М.Р. = ту·пал
| МИН.ДЕЯТ.СВ.ПРИЧ. М.Р. НЕПЪЛЕН ЧЛЕН = ту·па·лия
| МИН.ДЕЯТ.СВ.ПРИЧ. М.Р. ПЪЛЕН ЧЛЕН = ту·па·ли·ят
| МИН.ДЕЯТ.СВ.ПРИЧ. Ж.Р. = ту·па·ла
| МИН.ДЕЯТ.СВ.ПРИЧ. Ж.Р. ЧЛЕН = ту·па·ла·та
| МИН.ДЕЯТ.СВ.ПРИЧ. СР.Р. = ту·па·ло
| МИН.ДЕЯТ.СВ.ПРИЧ. СР.Р. ЧЛЕН = ту·па·ло·то
| МИН.ДЕЯТ.СВ.ПРИЧ. МН.Ч. = ту·па·ли
| МИН.ДЕЯТ.СВ.ПРИЧ. МН.Ч. ЧЛЕН = ту·па·ли·те
| МИН.ДЕЯТ.НЕСВ.ПРИЧ. М.Р. = ту·пал
| МИН.ДЕЯТ.НЕСВ.ПРИЧ. М.Р. НЕПЪЛЕН ЧЛЕН = ту·па·лия
| МИН.ДЕЯТ.НЕСВ.ПРИЧ. М.Р. ПЪЛЕН ЧЛЕН = ту·па·ли·ят
| МИН.ДЕЯТ.НЕСВ.ПРИЧ. Ж.Р. = ту·па·ла
| МИН.ДЕЯТ.НЕСВ.ПРИЧ. Ж.Р. ЧЛЕН = ту·па·ла·та
| МИН.ДЕЯТ.НЕСВ.ПРИЧ. СР.Р. = ту·па·ло
| МИН.ДЕЯТ.НЕСВ.ПРИЧ. СР.Р. ЧЛЕН = ту·па·ло·то
| МИН.ДЕЯТ.НЕСВ.ПРИЧ. МН.Ч. = ту·па·ли
| МИН.ДЕЯТ.НЕСВ.ПРИЧ. МН.Ч. ЧЛЕН = ту·па·ли·те
| СЕГ.ДЕЯТ.ПРИЧ. М.Р. = ту·пащ
| СЕГ.ДЕЯТ.ПРИЧ. М.Р. НЕПЪЛЕН ЧЛЕН = ту·па·щия
| СЕГ.ДЕЯТ.ПРИЧ. М.Р. ПЪЛЕН ЧЛЕН = ту·па·щи·ят
| СЕГ.ДЕЯТ.ПРИЧ. Ж.Р. = ту·па·ща
| СЕГ.ДЕЯТ.ПРИЧ. Ж.Р. ЧЛЕН = ту·па·ща·та
| СЕГ.ДЕЯТ.ПРИЧ. СР.Р. = ту·па·що
| СЕГ.ДЕЯТ.ПРИЧ. СР.Р. ЧЛЕН = ту·па·що·то
| СЕГ.ДЕЯТ.ПРИЧ. МН.Ч. = ту·па·щи
| СЕГ.ДЕЯТ.ПРИЧ. МН.Ч. ЧЛЕН = ту·па·щи·те
| ДЕЕПРИЧАСТИЕ = ту·пай·ки
| СКРИТИ ПРЕПРАТКИ = 
[[тупам]],
[[тупаш]],
[[тупа]],
[[тупаме]],
[[тупате]],
[[тупат]],
[[тупах]],
[[тупахме]],
[[тупахте]],
[[тупаха]],
[[тупаше]],
[[тупай]],
[[тупайте]],
[[тупал]],
[[тупалия]],
[[тупалият]],
[[тупала]],
[[тупалата]],
[[тупало]],
[[тупалото]],
[[тупали]],
[[тупалите]],
[[тупан]],
[[тупания]],
[[тупаният]],
[[тупана]],
[[тупаната]],
[[тупано]],
[[тупаното]],
[[тупани]],
[[тупаните]],
[[тупащ]],
[[тупащия]],
[[тупащият]],
[[тупаща]],
[[тупащата]],
[[тупащо]],
[[тупащото]],
[[тупащи]],
[[тупащите]],
[[тупайки]],
[[тупал съм]],
[[тупала съм]],
[[тупало съм]],
[[тупали сме]],
[[тупал си]],
[[тупала си]],
[[тупало си]],
[[тупали сте]],
[[тупал е]],
[[тупала е]],
[[тупало е]],
[[тупали са]],
[[бях тупал]],
[[бях тупала]],
[[бях тупало]],
[[бяхме тупали]],
[[беше тупал]],
[[беше тупала]],
[[беше тупало]],
[[бяхте тупали]],
[[бяха тупали]],
[[ще тупам]],
[[ще тупаме]],
[[ще тупаш]],
[[ще тупате]],
[[ще тупа]],
[[ще тупат]],
[[ще съм тупал]],
[[ще съм тупала]],
[[ще съм тупало]],
[[ще сме тупали]],
[[ще си тупал]],
[[ще си тупала]],
[[ще си тупало]],
[[ще сте тупали]],
[[ще е тупал]],
[[ще е тупала]],
[[ще е тупало]],
[[ще са тупали]],
[[щях да тупам]],
[[щяхме да тупаме]],
[[щеше да тупаш]],
[[щяхте да тупате]],
[[щеше да тупа]],
[[щяха да тупат]],
[[щях да съм тупал]],
[[щях да съм тупала]],
[[щях да съм тупало]],
[[щяхме да сме тупали]],
[[щеше да си тупал]],
[[щеше да си тупала]],
[[щеше да си тупало]],
[[щяхте да сте тупали]],
[[щеше да е тупал]],
[[щеше да е тупала]],
[[щеше да е тупало]],
[[щяха да са тупали]],
[[бил съм тупал]],
[[била съм тупала]],
[[било съм тупало]],
[[били сме тупали]],
[[бил си тупал]],
[[била си тупала]],
[[било си тупало]],
[[били сте тупали]],
[[бил е тупал]],
[[била е тупала]],
[[било е тупало]],
[[били са тупали]],
[[щял съм да тупам]],
[[щяла съм да тупам]],
[[щяло съм да тупам]],
[[щели сме да тупаме]],
[[щял си да тупаш]],
[[щяла си да тупаш]],
[[щяло си да тупаш]],
[[щели сте да тупате]],
[[щял да тупа]],
[[щяла да тупа]],
[[щяло да тупа]],
[[щели да тупат]],
[[щял е да тупа]],
[[щяла е да тупа]],
[[щяло е да тупа]],
[[щели са да тупат]],
[[щял съм да съм тупал]],
[[щяла съм да съм тупала]],
[[щяло съм да съм тупало]],
[[щели сме да сме тупали]],
[[щял си да си тупал]],
[[щяла си да си тупала]],
[[щяло си да си тупало]],
[[щели сте да сте тупали]],
[[щял да е тупал]],
[[щяла да е тупала]],
[[щяло да е тупало]],
[[щели да са тупали]],
[[щял е да е тупал]],
[[щяла е да е тупала]],
[[щяло е да е тупало]],
[[щели са да са тупали]],
[[бих тупал]],
[[бих тупала]],
[[бих тупало]],
[[бихме тупали]],
[[би тупал]],
[[би тупала]],
[[би тупало]],
[[бихте тупали]],
[[биха тупали]],
}}</text>
      <sha1>hhr7v616yn73wep4no5354hqznqgdhi</sha1>
    </revision>
  </page>
  <page>
    <title>Шаблон:Словоформи/тупвам</title>
    <ns>10</ns>
    <id>564987</id>
    <revision>
      <id>596967</id>
      <timestamp>2005-05-12T09:58:13Z</timestamp>
      <contributor>
        <username>Bgbot</username>
        <id>83</id>
      </contributor>
      <comment>Борислав: Шаблон със словоформи</comment>
      <model>wikitext</model>
      <format>text/x-wiki</format>
      <text bytes="19112" xml:space="preserve">{{Шаблон:Словоформи/Глагол|
  ОСНОВНА ФОРМА = тупвам
| СЕГ.ВР., 1Л., ЕД.Ч. = туп·вам
| СЕГ.ВР., 1Л., МН.Ч. = туп·ва·ме
| СЕГ.ВР., 2Л., ЕД.Ч. = туп·ваш
| СЕГ.ВР., 2Л., МН.Ч. = туп·ва·те
| СЕГ.ВР., 3Л., ЕД.Ч. = туп·ва
| СЕГ.ВР., 3Л., МН.Ч. = туп·ват
| МИН.СВ.ВР., 1Л., ЕД.Ч. = туп·вах
| МИН.СВ.ВР., 1Л., МН.Ч. = туп·вах·ме
| МИН.СВ.ВР., 2Л., ЕД.Ч. = туп·ва
| МИН.СВ.ВР., 2Л., МН.Ч. = туп·вах·те
| МИН.СВ.ВР., 3Л., ЕД.Ч. = туп·ва
| МИН.СВ.ВР., 3Л., МН.Ч. = туп·ва·ха
| МИН.НЕСВ.ВР., 1Л., ЕД.Ч. = туп·вах
| МИН.НЕСВ.ВР., 1Л., МН.Ч. = туп·вах·ме
| МИН.НЕСВ.ВР., 2Л., ЕД.Ч. = туп·ва·ше
| МИН.НЕСВ.ВР., 2Л., МН.Ч. = туп·вах·те
| МИН.НЕСВ.ВР., 3Л., ЕД.Ч. = туп·ва·ше
| МИН.НЕСВ.ВР., 3Л., МН.Ч. = туп·ва·ха
| МИН.НЕОПР.ВР., 1Л., ЕД.Ч., М.Р. = тупвал съм
| МИН.НЕОПР.ВР., 1Л., ЕД.Ч., Ж.Р. = тупвала съм
| МИН.НЕОПР.ВР., 1Л., ЕД.Ч., СР.Р. = тупвало съм
| МИН.НЕОПР.ВР., 1Л., МН.Ч. = тупвали сме
| МИН.НЕОПР.ВР., 2Л., ЕД.Ч., М.Р. = тупвал си
| МИН.НЕОПР.ВР., 2Л., ЕД.Ч., Ж.Р. = тупвала си
| МИН.НЕОПР.ВР., 2Л., ЕД.Ч., СР.Р. = тупвало си
| МИН.НЕОПР.ВР., 2Л., МН.Ч. = тупвали сте
| МИН.НЕОПР.ВР., 3Л., ЕД.Ч., М.Р. = тупвал е
| МИН.НЕОПР.ВР., 3Л., ЕД.Ч., Ж.Р. = тупвала е
| МИН.НЕОПР.ВР., 3Л., ЕД.Ч., СР.Р. = тупвало е
| МИН.НЕОПР.ВР., 3Л., МН.Ч. = тупвали са
| МИН.ПРЕД.ВР., 1Л., ЕД.Ч., М.Р. = бях тупвал
| МИН.ПРЕД.ВР., 1Л., ЕД.Ч., Ж.Р. = бях тупвала
| МИН.ПРЕД.ВР., 1Л., ЕД.Ч., СР.Р. = бях тупвало
| МИН.ПРЕД.ВР., 1Л., МН.Ч. = бяхме тупвали
| МИН.ПРЕД.ВР., 2Л., ЕД.Ч., М.Р. = беше тупвал
| МИН.ПРЕД.ВР., 2Л., ЕД.Ч., Ж.Р. = беше тупвала
| МИН.ПРЕД.ВР., 2Л., ЕД.Ч., СР.Р. = беше тупвало
| МИН.ПРЕД.ВР., 2Л., МН.Ч. = бяхте тупвали
| МИН.ПРЕД.ВР., 3Л., ЕД.Ч., М.Р. = беше тупвал
| МИН.ПРЕД.ВР., 3Л., ЕД.Ч., Ж.Р. = беше тупвала
| МИН.ПРЕД.ВР., 3Л., ЕД.Ч., СР.Р. = беше тупвало
| МИН.ПРЕД.ВР., 3Л., МН.Ч. = бяха тупвали
| БЪД.ВР., 1Л., ЕД.Ч. = ще тупвам
| БЪД.ВР., 1Л., МН.Ч. = ще тупваме
| БЪД.ВР., 2Л., ЕД.Ч. = ще тупваш
| БЪД.ВР., 2Л., МН.Ч. = ще тупвате
| БЪД.ВР., 3Л., ЕД.Ч. = ще тупва
| БЪД.ВР., 3Л., МН.Ч. = ще тупват
| БЪД.ПРЕД.ВР., 1Л., ЕД.Ч., М.Р. = ще съм тупвал
| БЪД.ПРЕД.ВР., 1Л., ЕД.Ч., Ж.Р. = ще съм тупвала
| БЪД.ПРЕД.ВР., 1Л., ЕД.Ч., СР.Р. = ще съм тупвало
| БЪД.ПРЕД.ВР., 1Л., МН.Ч. = ще сме тупвали
| БЪД.ПРЕД.ВР., 2Л., ЕД.Ч., М.Р. = ще си тупвал
| БЪД.ПРЕД.ВР., 2Л., ЕД.Ч., Ж.Р. = ще си тупвала
| БЪД.ПРЕД.ВР., 2Л., ЕД.Ч., СР.Р. = ще си тупвало
| БЪД.ПРЕД.ВР., 2Л., МН.Ч. = ще сте тупвали
| БЪД.ПРЕД.ВР., 3Л., ЕД.Ч., М.Р. = ще е тупвал
| БЪД.ПРЕД.ВР., 3Л., ЕД.Ч., Ж.Р. = ще е тупвала
| БЪД.ПРЕД.ВР., 3Л., ЕД.Ч., СР.Р. = ще е тупвало
| БЪД.ПРЕД.ВР., 3Л., МН.Ч. = ще са тупвали
| БЪД.ВР. В МИН., 1Л., ЕД.Ч. = щях да тупвам
| БЪД.ВР. В МИН., 1Л., МН.Ч. = щяхме да тупваме
| БЪД.ВР. В МИН., 2Л., ЕД.Ч. = щеше да тупваш
| БЪД.ВР. В МИН., 2Л., МН.Ч. = щяхте да тупвате
| БЪД.ВР. В МИН., 3Л., ЕД.Ч. = щеше да тупва
| БЪД.ВР. В МИН., 3Л., МН.Ч. = щяха да тупват
| БЪД.ПРЕД.ВР. В МИН., 1Л., ЕД.Ч., М.Р. = щях да съм тупвал
| БЪД.ПРЕД.ВР. В МИН., 1Л., ЕД.Ч., Ж.Р. = щях да съм тупвала
| БЪД.ПРЕД.ВР. В МИН., 1Л., ЕД.Ч., СР.Р. = щях да съм тупвало
| БЪД.ПРЕД.ВР. В МИН., 1Л., МН.Ч. = щяхме да сме тупвали
| БЪД.ПРЕД.ВР. В МИН., 2Л., ЕД.Ч., М.Р. = щеше да си тупвал
| БЪД.ПРЕД.ВР. В МИН., 2Л., ЕД.Ч., Ж.Р. = щеше да си тупвала
| БЪД.ПРЕД.ВР. В МИН., 2Л., ЕД.Ч., СР.Р. = щеше да си тупвало
| БЪД.ПРЕД.ВР. В МИН., 2Л., МН.Ч. = щяхте да сте тупвали
| БЪД.ПРЕД.ВР. В МИН., 3Л., ЕД.Ч., М.Р. = щеше да е тупвал
| БЪД.ПРЕД.ВР. В МИН., 3Л., ЕД.Ч., Ж.Р. = щеше да е тупвала
| БЪД.ПРЕД.ВР. В МИН., 3Л., ЕД.Ч., СР.Р. = щеше да е тупвало
| БЪД.ПРЕД.ВР. В МИН., 3Л., МН.Ч. = щяха да са тупвали
| ПР.НАКЛ., СЕГ.ВР., 1Л., ЕД.Ч., М.Р. = тупвал съм
| ПР.НАКЛ., СЕГ.ВР., 1Л., ЕД.Ч., Ж.Р. = тупвала съм
| ПР.НАКЛ., СЕГ.ВР., 1Л., ЕД.Ч., СР.Р. = тупвало съм
| ПР.НАКЛ., СЕГ.ВР., 1Л., МН.Ч. = тупвали сме
| ПР.НАКЛ., СЕГ.ВР., 2Л., ЕД.Ч., М.Р. = тупвал си
| ПР.НАКЛ., СЕГ.ВР., 2Л., ЕД.Ч., Ж.Р. = тупвала си
| ПР.НАКЛ., СЕГ.ВР., 2Л., ЕД.Ч., СР.Р. = тупвало си
| ПР.НАКЛ., СЕГ.ВР., 2Л., МН.Ч. = тупвали сте
| ПР.НАКЛ., СЕГ.ВР., 3Л., ЕД.Ч., М.Р. = тупвал (е)
| ПР.НАКЛ., СЕГ.ВР., 3Л., ЕД.Ч., Ж.Р. = тупвала (е)
| ПР.НАКЛ., СЕГ.ВР., 3Л., ЕД.Ч., СР.Р. = тупвало (е)
| ПР.НАКЛ., СЕГ.ВР., 3Л., МН.Ч. = тупвали (са)
| ПР.НАКЛ., МИН.СВ.ВР., 1Л., ЕД.Ч., М.Р. = тупвал съм
| ПР.НАКЛ., МИН.СВ.ВР., 1Л., ЕД.Ч., Ж.Р. = тупвала съм
| ПР.НАКЛ., МИН.СВ.ВР., 1Л., ЕД.Ч., СР.Р. = тупвало съм
| ПР.НАКЛ., МИН.СВ.ВР., 1Л., МН.Ч. = тупвали сме
| ПР.НАКЛ., МИН.СВ.ВР., 2Л., ЕД.Ч., М.Р. = тупвал си
| ПР.НАКЛ., МИН.СВ.ВР., 2Л., ЕД.Ч., Ж.Р. = тупвала си
| ПР.НАКЛ., МИН.СВ.ВР., 2Л., ЕД.Ч., СР.Р. = тупвало си
| ПР.НАКЛ., МИН.СВ.ВР., 2Л., МН.Ч. = тупвали сте
| ПР.НАКЛ., МИН.СВ.ВР., 3Л., ЕД.Ч., М.Р. = тупвал (е)
| ПР.НАКЛ., МИН.СВ.ВР., 3Л., ЕД.Ч., Ж.Р. = тупвала (е)
| ПР.НАКЛ., МИН.СВ.ВР., 3Л., ЕД.Ч., СР.Р. = тупвало (е)
| ПР.НАКЛ., МИН.СВ.ВР., 3Л., МН.Ч. = тупвали (са)
| ПР.НАКЛ., МИН.НЕОПР.ВР., 1Л., ЕД.Ч., М.Р. = бил съм тупвал
| ПР.НАКЛ., МИН.НЕОПР.ВР., 1Л., ЕД.Ч., Ж.Р. = била съм тупвала
| ПР.НАКЛ., МИН.НЕОПР.ВР., 1Л., ЕД.Ч., СР.Р. = било съм тупвало
| ПР.НАКЛ., МИН.НЕОПР.ВР., 1Л., МН.Ч. = били сме тупвали
| ПР.НАКЛ., МИН.НЕОПР.ВР., 2Л., ЕД.Ч., М.Р. = бил си тупвал
| ПР.НАКЛ., МИН.НЕОПР.ВР., 2Л., ЕД.Ч., Ж.Р. = била си тупвала
| ПР.НАКЛ., МИН.НЕОПР.ВР., 2Л., ЕД.Ч., СР.Р. = било си тупвало
| ПР.НАКЛ., МИН.НЕОПР.ВР., 2Л., МН.Ч. = били сте тупвали
| ПР.НАКЛ., МИН.НЕОПР.ВР., 3Л., ЕД.Ч., М.Р. = бил (е) тупвал
| ПР.НАКЛ., МИН.НЕОПР.ВР., 3Л., ЕД.Ч., Ж.Р. = била (е) тупвала
| ПР.НАКЛ., МИН.НЕОПР.ВР., 3Л., ЕД.Ч., СР.Р. = било (е) тупвало
| ПР.НАКЛ., МИН.НЕОПР.ВР., 3Л., МН.Ч. = били (са) тупвали
| ПР.НАКЛ., БЪД.ВР., 1Л., ЕД.Ч., М.Р. = щял съм да тупвам
| ПР.НАКЛ., БЪД.ВР., 1Л., ЕД.Ч., Ж.Р. = щяла съм да тупвам
| ПР.НАКЛ., БЪД.ВР., 1Л., ЕД.Ч., СР.Р. = щяло съм да тупвам
| ПР.НАКЛ., БЪД.ВР., 1Л., МН.Ч. = щели сме да тупваме
| ПР.НАКЛ., БЪД.ВР., 2Л., ЕД.Ч., М.Р. = щял си да тупваш
| ПР.НАКЛ., БЪД.ВР., 2Л., ЕД.Ч., Ж.Р. = щяла си да тупваш
| ПР.НАКЛ., БЪД.ВР., 2Л., ЕД.Ч., СР.Р. = щяло си да тупваш
| ПР.НАКЛ., БЪД.ВР., 2Л., МН.Ч. = щели сте да тупвате
| ПР.НАКЛ., БЪД.ВР., 3Л., ЕД.Ч., М.Р. = щял (е) да тупва
| ПР.НАКЛ., БЪД.ВР., 3Л., ЕД.Ч., Ж.Р. = щяла (е) да тупва
| ПР.НАКЛ., БЪД.ВР., 3Л., ЕД.Ч., СР.Р. = щяло (е) да тупва
| ПР.НАКЛ., БЪД.ВР., 3Л., МН.Ч. = щели (са) да тупват
| ПР.НАКЛ., БЪД.ПРЕД.ВР., 1Л., ЕД.Ч., М.Р. = щял съм да съм тупвал
| ПР.НАКЛ., БЪД.ПРЕД.ВР., 1Л., ЕД.Ч., Ж.Р. = щяла съм да съм тупвала
| ПР.НАКЛ., БЪД.ПРЕД.ВР., 1Л., ЕД.Ч., СР.Р. = щяло съм да съм тупвало
| ПР.НАКЛ., БЪД.ПРЕД.ВР., 1Л., МН.Ч. = щели сме да сме тупвали
| ПР.НАКЛ., БЪД.ПРЕД.ВР., 2Л., ЕД.Ч., М.Р. = щял си да си тупвал
| ПР.НАКЛ., БЪД.ПРЕД.ВР., 2Л., ЕД.Ч., Ж.Р. = щяла си да си тупвала
| ПР.НАКЛ., БЪД.ПРЕД.ВР., 2Л., ЕД.Ч., СР.Р. = щяло си да си тупвало
| ПР.НАКЛ., БЪД.ПРЕД.ВР., 2Л., МН.Ч. = щели сте да сте тупвали
| ПР.НАКЛ., БЪД.ПРЕД.ВР., 3Л., ЕД.Ч., М.Р. = щял (е) да е тупвал
| ПР.НАКЛ., БЪД.ПРЕД.ВР., 3Л., ЕД.Ч., Ж.Р. = щяла (е) да е тупвала
| ПР.НАКЛ., БЪД.ПРЕД.ВР., 3Л., ЕД.Ч., СР.Р. = щяло (е) да е тупвало
| ПР.НАКЛ., БЪД.ПРЕД.ВР., 3Л., МН.Ч. = щели (са) да са тупвали
| УСЛОВНО НАКЛОНЕНИЕ, 1Л., ЕД.Ч., М.Р. = бих тупвал
| УСЛОВНО НАКЛОНЕНИЕ, 1Л., ЕД.Ч., Ж.Р. = бих тупвала
| УСЛОВНО НАКЛОНЕНИЕ, 1Л., ЕД.Ч., СР.Р. = бих тупвало
| УСЛОВНО НАКЛОНЕНИЕ, 1Л., МН.Ч. = бихме тупвали
| УСЛОВНО НАКЛОНЕНИЕ, 2Л., ЕД.Ч., М.Р. = би тупвал
| УСЛОВНО НАКЛОНЕНИЕ, 2Л., ЕД.Ч., Ж.Р. = би тупвала
| УСЛОВНО НАКЛОНЕНИЕ, 2Л., ЕД.Ч., СР.Р. = би тупвало
| УСЛОВНО НАКЛОНЕНИЕ, 2Л., МН.Ч. = бихте тупвали
| УСЛОВНО НАКЛОНЕНИЕ, 3Л., ЕД.Ч., М.Р. = би тупвал
| УСЛОВНО НАКЛОНЕНИЕ, 3Л., ЕД.Ч., Ж.Р. = би тупвала
| УСЛОВНО НАКЛОНЕНИЕ, 3Л., ЕД.Ч., СР.Р. = би тупвало
| УСЛОВНО НАКЛОНЕНИЕ, 3Л., МН.Ч. = биха тупвали
| ПОВЕЛИТЕЛНО НАКЛОНЕНИЕ, ЕД.Ч. = туп·вай
| ПОВЕЛИТЕЛНО НАКЛОНЕНИЕ, МН.Ч. = туп·вай·те
| МИН.СТРАД.ПРИЧ. М.Р. = туп·ван
| МИН.СТРАД.ПРИЧ. М.Р. НЕПЪЛЕН ЧЛЕН = туп·ва·ния
| МИН.СТРАД.ПРИЧ. М.Р. ПЪЛЕН ЧЛЕН = туп·ва·ни·ят
| МИН.СТРАД.ПРИЧ. Ж.Р. = туп·ва·на
| МИН.СТРАД.ПРИЧ. Ж.Р. ЧЛЕН = туп·ва·на·та
| МИН.СТРАД.ПРИЧ. СР.Р. = туп·ва·но
| МИН.СТРАД.ПРИЧ. СР.Р. ЧЛЕН = туп·ва·но·то
| МИН.СТРАД.ПРИЧ. МН.Ч. = туп·ва·ни
| МИН.СТРАД.ПРИЧ. МН.Ч. ЧЛЕН = туп·ва·ни·те
| МИН.ДЕЯТ.СВ.ПРИЧ. М.Р. = туп·вал
| МИН.ДЕЯТ.СВ.ПРИЧ. М.Р. НЕПЪЛЕН ЧЛЕН = туп·ва·лия
| МИН.ДЕЯТ.СВ.ПРИЧ. М.Р. ПЪЛЕН ЧЛЕН = туп·ва·ли·ят
| МИН.ДЕЯТ.СВ.ПРИЧ. Ж.Р. = туп·ва·ла
| МИН.ДЕЯТ.СВ.ПРИЧ. Ж.Р. ЧЛЕН = туп·ва·ла·та
| МИН.ДЕЯТ.СВ.ПРИЧ. СР.Р. = туп·ва·ло
| МИН.ДЕЯТ.СВ.ПРИЧ. СР.Р. ЧЛЕН = туп·ва·ло·то
| МИН.ДЕЯТ.СВ.ПРИЧ. МН.Ч. = туп·ва·ли
| МИН.ДЕЯТ.СВ.ПРИЧ. МН.Ч. ЧЛЕН = туп·ва·ли·те
| МИН.ДЕЯТ.НЕСВ.ПРИЧ. М.Р. = туп·вал
| МИН.ДЕЯТ.НЕСВ.ПРИЧ. М.Р. НЕПЪЛЕН ЧЛЕН = туп·ва·лия
| МИН.ДЕЯТ.НЕСВ.ПРИЧ. М.Р. ПЪЛЕН ЧЛЕН = туп·ва·ли·ят
| МИН.ДЕЯТ.НЕСВ.ПРИЧ. Ж.Р. = туп·ва·ла
| МИН.ДЕЯТ.НЕСВ.ПРИЧ. Ж.Р. ЧЛЕН = туп·ва·ла·та
| МИН.ДЕЯТ.НЕСВ.ПРИЧ. СР.Р. = туп·ва·ло
| МИН.ДЕЯТ.НЕСВ.ПРИЧ. СР.Р. ЧЛЕН = туп·ва·ло·то
| МИН.ДЕЯТ.НЕСВ.ПРИЧ. МН.Ч. = туп·ва·ли
| МИН.ДЕЯТ.НЕСВ.ПРИЧ. МН.Ч. ЧЛЕН = туп·ва·ли·те
| СЕГ.ДЕЯТ.ПРИЧ. М.Р. = туп·ващ
| СЕГ.ДЕЯТ.ПРИЧ. М.Р. НЕПЪЛЕН ЧЛЕН = туп·ва·щия
| СЕГ.ДЕЯТ.ПРИЧ. М.Р. ПЪЛЕН ЧЛЕН = туп·ва·щи·ят
| СЕГ.ДЕЯТ.ПРИЧ. Ж.Р. = туп·ва·ща
| СЕГ.ДЕЯТ.ПРИЧ. Ж.Р. ЧЛЕН = туп·ва·ща·та
| СЕГ.ДЕЯТ.ПРИЧ. СР.Р. = туп·ва·що
| СЕГ.ДЕЯТ.ПРИЧ. СР.Р. ЧЛЕН = туп·ва·що·то
| СЕГ.ДЕЯТ.ПРИЧ. МН.Ч. = туп·ва·щи
| СЕГ.ДЕЯТ.ПРИЧ. МН.Ч. ЧЛЕН = туп·ва·щи·те
| ДЕЕПРИЧАСТИЕ = туп·вай·ки
| СКРИТИ ПРЕПРАТКИ = 
[[тупвам]],
[[тупваш]],
[[тупва]],
[[тупваме]],
[[тупвате]],
[[тупват]],
[[тупвах]],
[[тупвахме]],
[[тупвахте]],
[[тупваха]],
[[тупваше]],
[[тупвай]],
[[тупвайте]],
[[тупвал]],
[[тупвалия]],
[[тупвалият]],
[[тупвала]],
[[тупвалата]],
[[тупвало]],
[[тупвалото]],
[[тупвали]],
[[тупвалите]],
[[тупван]],
[[тупвания]],
[[тупваният]],
[[тупвана]],
[[тупваната]],
[[тупвано]],
[[тупваното]],
[[тупвани]],
[[тупваните]],
[[тупващ]],
[[тупващия]],
[[тупващият]],
[[тупваща]],
[[тупващата]],
[[тупващо]],
[[тупващото]],
[[тупващи]],
[[тупващите]],
[[тупвайки]],
[[тупвал съм]],
[[тупвала съм]],
[[тупвало съм]],
[[тупвали сме]],
[[тупвал си]],
[[тупвала си]],
[[тупвало си]],
[[тупвали сте]],
[[тупвал е]],
[[тупвала е]],
[[тупвало е]],
[[тупвали са]],
[[бях тупвал]],
[[бях тупвала]],
[[бях тупвало]],
[[бяхме тупвали]],
[[беше тупвал]],
[[беше тупвала]],
[[беше тупвало]],
[[бяхте тупвали]],
[[бяха тупвали]],
[[ще тупвам]],
[[ще тупваме]],
[[ще тупваш]],
[[ще тупвате]],
[[ще тупва]],
[[ще тупват]],
[[ще съм тупвал]],
[[ще съм тупвала]],
[[ще съм тупвало]],
[[ще сме тупвали]],
[[ще си тупвал]],
[[ще си тупвала]],
[[ще си тупвало]],
[[ще сте тупвали]],
[[ще е тупвал]],
[[ще е тупвала]],
[[ще е тупвало]],
[[ще са тупвали]],
[[щях да тупвам]],
[[щяхме да тупваме]],
[[щеше да тупваш]],
[[щяхте да тупвате]],
[[щеше да тупва]],
[[щяха да тупват]],
[[щях да съм тупвал]],
[[щях да съм тупвала]],
[[щях да съм тупвало]],
[[щяхме да сме тупвали]],
[[щеше да си тупвал]],
[[щеше да си тупвала]],
[[щеше да си тупвало]],
[[щяхте да сте тупвали]],
[[щеше да е тупвал]],
[[щеше да е тупвала]],
[[щеше да е тупвало]],
[[щяха да са тупвали]],
[[бил съм тупвал]],
[[била съм тупвала]],
[[било съм тупвало]],
[[били сме тупвали]],
[[бил си тупвал]],
[[била си тупвала]],
[[било си тупвало]],
[[били сте тупвали]],
[[бил е тупвал]],
[[била е тупвала]],
[[било е тупвало]],
[[били са тупвали]],
[[щял съм да тупвам]],
[[щяла съм да тупвам]],
[[щяло съм да тупвам]],
[[щели сме да тупваме]],
[[щял си да тупваш]],
[[щяла си да тупваш]],
[[щяло си да тупваш]],
[[щели сте да тупвате]],
[[щял да тупва]],
[[щяла да тупва]],
[[щяло да тупва]],
[[щели да тупват]],
[[щял е да тупва]],
[[щяла е да тупва]],
[[щяло е да тупва]],
[[щели са да тупват]],
[[щял съм да съм тупвал]],
[[щяла съм да съм тупвала]],
[[щяло съм да съм тупвало]],
[[щели сме да сме тупвали]],
[[щял си да си тупвал]],
[[щяла си да си тупвала]],
[[щяло си да си тупвало]],
[[щели сте да сте тупвали]],
[[щял да е тупвал]],
[[щяла да е тупвала]],
[[щяло да е тупвало]],
[[щели да са тупвали]],
[[щял е да е тупвал]],
[[щяла е да е тупвала]],
[[щяло е да е тупвало]],
[[щели са да са тупвали]],
[[бих тупвал]],
[[бих тупвала]],
[[бих тупвало]],
[[бихме тупвали]],
[[би тупвал]],
[[би тупвала]],
[[би тупвало]],
[[бихте тупвали]],
[[биха тупвали]],
}}</text>
      <sha1>fqkmpqq5hlej7szcdeaqhgw0n447bav</sha1>
    </revision>
  </page>
  <page>
    <title>Шаблон:Словоформи/тупирам</title>
    <ns>10</ns>
    <id>564997</id>
    <revision>
      <id>596977</id>
      <timestamp>2005-05-12T09:58:38Z</timestamp>
      <contributor>
        <username>Bgbot</username>
        <id>83</id>
      </contributor>
      <comment>Борислав: Шаблон със словоформи</comment>
      <model>wikitext</model>
      <format>text/x-wiki</format>
      <text bytes="19908" xml:space="preserve">{{Шаблон:Словоформи/Глагол|
  ОСНОВНА ФОРМА = тупирам
| СЕГ.ВР., 1Л., ЕД.Ч. = ту·пи·рам
| СЕГ.ВР., 1Л., МН.Ч. = ту·пи·ра·ме
| СЕГ.ВР., 2Л., ЕД.Ч. = ту·пи·раш
| СЕГ.ВР., 2Л., МН.Ч. = ту·пи·ра·те
| СЕГ.ВР., 3Л., ЕД.Ч. = ту·пи·ра
| СЕГ.ВР., 3Л., МН.Ч. = ту·пи·рат
| МИН.СВ.ВР., 1Л., ЕД.Ч. = ту·пи·рах
| МИН.СВ.ВР., 1Л., МН.Ч. = ту·пи·рах·ме
| МИН.СВ.ВР., 2Л., ЕД.Ч. = ту·пи·ра
| МИН.СВ.ВР., 2Л., МН.Ч. = ту·пи·рах·те
| МИН.СВ.ВР., 3Л., ЕД.Ч. = ту·пи·ра
| МИН.СВ.ВР., 3Л., МН.Ч. = ту·пи·ра·ха
| МИН.НЕСВ.ВР., 1Л., ЕД.Ч. = ту·пи·рах
| МИН.НЕСВ.ВР., 1Л., МН.Ч. = ту·пи·рах·ме
| МИН.НЕСВ.ВР., 2Л., ЕД.Ч. = ту·пи·ра·ше
| МИН.НЕСВ.ВР., 2Л., МН.Ч. = ту·пи·рах·те
| МИН.НЕСВ.ВР., 3Л., ЕД.Ч. = ту·пи·ра·ше
| МИН.НЕСВ.ВР., 3Л., МН.Ч. = ту·пи·ра·ха
| МИН.НЕОПР.ВР., 1Л., ЕД.Ч., М.Р. = тупирал съм
| МИН.НЕОПР.ВР., 1Л., ЕД.Ч., Ж.Р. = тупирала съм
| МИН.НЕОПР.ВР., 1Л., ЕД.Ч., СР.Р. = тупирало съм
| МИН.НЕОПР.ВР., 1Л., МН.Ч. = тупирали сме
| МИН.НЕОПР.ВР., 2Л., ЕД.Ч., М.Р. = тупирал си
| МИН.НЕОПР.ВР., 2Л., ЕД.Ч., Ж.Р. = тупирала си
| МИН.НЕОПР.ВР., 2Л., ЕД.Ч., СР.Р. = тупирало си
| МИН.НЕОПР.ВР., 2Л., МН.Ч. = тупирали сте
| МИН.НЕОПР.ВР., 3Л., ЕД.Ч., М.Р. = тупирал е
| МИН.НЕОПР.ВР., 3Л., ЕД.Ч., Ж.Р. = тупирала е
| МИН.НЕОПР.ВР., 3Л., ЕД.Ч., СР.Р. = тупирало е
| МИН.НЕОПР.ВР., 3Л., МН.Ч. = тупирали са
| МИН.ПРЕД.ВР., 1Л., ЕД.Ч., М.Р. = бях тупирал
| МИН.ПРЕД.ВР., 1Л., ЕД.Ч., Ж.Р. = бях тупирала
| МИН.ПРЕД.ВР., 1Л., ЕД.Ч., СР.Р. = бях тупирало
| МИН.ПРЕД.ВР., 1Л., МН.Ч. = бяхме тупирали
| МИН.ПРЕД.ВР., 2Л., ЕД.Ч., М.Р. = беше тупирал
| МИН.ПРЕД.ВР., 2Л., ЕД.Ч., Ж.Р. = беше тупирала
| МИН.ПРЕД.ВР., 2Л., ЕД.Ч., СР.Р. = беше тупирало
| МИН.ПРЕД.ВР., 2Л., МН.Ч. = бяхте тупирали
| МИН.ПРЕД.ВР., 3Л., ЕД.Ч., М.Р. = беше тупирал
| МИН.ПРЕД.ВР., 3Л., ЕД.Ч., Ж.Р. = беше тупирала
| МИН.ПРЕД.ВР., 3Л., ЕД.Ч., СР.Р. = беше тупирало
| МИН.ПРЕД.ВР., 3Л., МН.Ч. = бяха тупирали
| БЪД.ВР., 1Л., ЕД.Ч. = ще тупирам
| БЪД.ВР., 1Л., МН.Ч. = ще тупираме
| БЪД.ВР., 2Л., ЕД.Ч. = ще тупираш
| БЪД.ВР., 2Л., МН.Ч. = ще тупирате
| БЪД.ВР., 3Л., ЕД.Ч. = ще тупира
| БЪД.ВР., 3Л., МН.Ч. = ще тупират
| БЪД.ПРЕД.ВР., 1Л., ЕД.Ч., М.Р. = ще съм тупирал
| БЪД.ПРЕД.ВР., 1Л., ЕД.Ч., Ж.Р. = ще съм тупирала
| БЪД.ПРЕД.ВР., 1Л., ЕД.Ч., СР.Р. = ще съм тупирало
| БЪД.ПРЕД.ВР., 1Л., МН.Ч. = ще сме тупирали
| БЪД.ПРЕД.ВР., 2Л., ЕД.Ч., М.Р. = ще си тупирал
| БЪД.ПРЕД.ВР., 2Л., ЕД.Ч., Ж.Р. = ще си тупирала
| БЪД.ПРЕД.ВР., 2Л., ЕД.Ч., СР.Р. = ще си тупирало
| БЪД.ПРЕД.ВР., 2Л., МН.Ч. = ще сте тупирали
| БЪД.ПРЕД.ВР., 3Л., ЕД.Ч., М.Р. = ще е тупирал
| БЪД.ПРЕД.ВР., 3Л., ЕД.Ч., Ж.Р. = ще е тупирала
| БЪД.ПРЕД.ВР., 3Л., ЕД.Ч., СР.Р. = ще е тупирало
| БЪД.ПРЕД.ВР., 3Л., МН.Ч. = ще са тупирали
| БЪД.ВР. В МИН., 1Л., ЕД.Ч. = щях да тупирам
| БЪД.ВР. В МИН., 1Л., МН.Ч. = щяхме да тупираме
| БЪД.ВР. В МИН., 2Л., ЕД.Ч. = щеше да тупираш
| БЪД.ВР. В МИН., 2Л., МН.Ч. = щяхте да тупирате
| БЪД.ВР. В МИН., 3Л., ЕД.Ч. = щеше да тупира
| БЪД.ВР. В МИН., 3Л., МН.Ч. = щяха да тупират
| БЪД.ПРЕД.ВР. В МИН., 1Л., ЕД.Ч., М.Р. = щях да съм тупирал
| БЪД.ПРЕД.ВР. В МИН., 1Л., ЕД.Ч., Ж.Р. = щях да съм тупирала
| БЪД.ПРЕД.ВР. В МИН., 1Л., ЕД.Ч., СР.Р. = щях да съм тупирало
| БЪД.ПРЕД.ВР. В МИН., 1Л., МН.Ч. = щяхме да сме тупирали
| БЪД.ПРЕД.ВР. В МИН., 2Л., ЕД.Ч., М.Р. = щеше да си тупирал
| БЪД.ПРЕД.ВР. В МИН., 2Л., ЕД.Ч., Ж.Р. = щеше да си тупирала
| БЪД.ПРЕД.ВР. В МИН., 2Л., ЕД.Ч., СР.Р. = щеше да си тупирало
| БЪД.ПРЕД.ВР. В МИН., 2Л., МН.Ч. = щяхте да сте тупирали
| БЪД.ПРЕД.ВР. В МИН., 3Л., ЕД.Ч., М.Р. = щеше да е тупирал
| БЪД.ПРЕД.ВР. В МИН., 3Л., ЕД.Ч., Ж.Р. = щеше да е тупирала
| БЪД.ПРЕД.ВР. В МИН., 3Л., ЕД.Ч., СР.Р. = щеше да е тупирало
| БЪД.ПРЕД.ВР. В МИН., 3Л., МН.Ч. = щяха да са тупирали
| ПР.НАКЛ., СЕГ.ВР., 1Л., ЕД.Ч., М.Р. = тупирал съм
| ПР.НАКЛ., СЕГ.ВР., 1Л., ЕД.Ч., Ж.Р. = тупирала съм
| ПР.НАКЛ., СЕГ.ВР., 1Л., ЕД.Ч., СР.Р. = тупирало съм
| ПР.НАКЛ., СЕГ.ВР., 1Л., МН.Ч. = тупирали сме
| ПР.НАКЛ., СЕГ.ВР., 2Л., ЕД.Ч., М.Р. = тупирал си
| ПР.НАКЛ., СЕГ.ВР., 2Л., ЕД.Ч., Ж.Р. = тупирала си
| ПР.НАКЛ., СЕГ.ВР., 2Л., ЕД.Ч., СР.Р. = тупирало си
| ПР.НАКЛ., СЕГ.ВР., 2Л., МН.Ч. = тупирали сте
| ПР.НАКЛ., СЕГ.ВР., 3Л., ЕД.Ч., М.Р. = тупирал (е)
| ПР.НАКЛ., СЕГ.ВР., 3Л., ЕД.Ч., Ж.Р. = тупирала (е)
| ПР.НАКЛ., СЕГ.ВР., 3Л., ЕД.Ч., СР.Р. = тупирало (е)
| ПР.НАКЛ., СЕГ.ВР., 3Л., МН.Ч. = тупирали (са)
| ПР.НАКЛ., МИН.СВ.ВР., 1Л., ЕД.Ч., М.Р. = тупирал съм
| ПР.НАКЛ., МИН.СВ.ВР., 1Л., ЕД.Ч., Ж.Р. = тупирала съм
| ПР.НАКЛ., МИН.СВ.ВР., 1Л., ЕД.Ч., СР.Р. = тупирало съм
| ПР.НАКЛ., МИН.СВ.ВР., 1Л., МН.Ч. = тупирали сме
| ПР.НАКЛ., МИН.СВ.ВР., 2Л., ЕД.Ч., М.Р. = тупирал си
| ПР.НАКЛ., МИН.СВ.ВР., 2Л., ЕД.Ч., Ж.Р. = тупирала си
| ПР.НАКЛ., МИН.СВ.ВР., 2Л., ЕД.Ч., СР.Р. = тупирало си
| ПР.НАКЛ., МИН.СВ.ВР., 2Л., МН.Ч. = тупирали сте
| ПР.НАКЛ., МИН.СВ.ВР., 3Л., ЕД.Ч., М.Р. = тупирал (е)
| ПР.НАКЛ., МИН.СВ.ВР., 3Л., ЕД.Ч., Ж.Р. = тупирала (е)
| ПР.НАКЛ., МИН.СВ.ВР., 3Л., ЕД.Ч., СР.Р. = тупирало (е)
| ПР.НАКЛ., МИН.СВ.ВР., 3Л., МН.Ч. = тупирали (са)
| ПР.НАКЛ., МИН.НЕОПР.ВР., 1Л., ЕД.Ч., М.Р. = бил съм тупирал
| ПР.НАКЛ., МИН.НЕОПР.ВР., 1Л., ЕД.Ч., Ж.Р. = била съм тупирала
| ПР.НАКЛ., МИН.НЕОПР.ВР., 1Л., ЕД.Ч., СР.Р. = било съм тупирало
| ПР.НАКЛ., МИН.НЕОПР.ВР., 1Л., МН.Ч. = били сме тупирали
| ПР.НАКЛ., МИН.НЕОПР.ВР., 2Л., ЕД.Ч., М.Р. = бил си тупирал
| ПР.НАКЛ., МИН.НЕОПР.ВР., 2Л., ЕД.Ч., Ж.Р. = била си тупирала
| ПР.НАКЛ., МИН.НЕОПР.ВР., 2Л., ЕД.Ч., СР.Р. = било си тупирало
| ПР.НАКЛ., МИН.НЕОПР.ВР., 2Л., МН.Ч. = били сте тупирали
| ПР.НАКЛ., МИН.НЕОПР.ВР., 3Л., ЕД.Ч., М.Р. = бил (е) тупирал
| ПР.НАКЛ., МИН.НЕОПР.ВР., 3Л., ЕД.Ч., Ж.Р. = била (е) тупирала
| ПР.НАКЛ., МИН.НЕОПР.ВР., 3Л., ЕД.Ч., СР.Р. = било (е) тупирало
| ПР.НАКЛ., МИН.НЕОПР.ВР., 3Л., МН.Ч. = били (са) тупирали
| ПР.НАКЛ., БЪД.ВР., 1Л., ЕД.Ч., М.Р. = щял съм да тупирам
| ПР.НАКЛ., БЪД.ВР., 1Л., ЕД.Ч., Ж.Р. = щяла съм да тупирам
| ПР.НАКЛ., БЪД.ВР., 1Л., ЕД.Ч., СР.Р. = щяло съм да тупирам
| ПР.НАКЛ., БЪД.ВР., 1Л., МН.Ч. = щели сме да тупираме
| ПР.НАКЛ., БЪД.ВР., 2Л., ЕД.Ч., М.Р. = щял си да тупираш
| ПР.НАКЛ., БЪД.ВР., 2Л., ЕД.Ч., Ж.Р. = щяла си да тупираш
| ПР.НАКЛ., БЪД.ВР., 2Л., ЕД.Ч., СР.Р. = щяло си да тупираш
| ПР.НАКЛ., БЪД.ВР., 2Л., МН.Ч. = щели сте да тупирате
| ПР.НАКЛ., БЪД.ВР., 3Л., ЕД.Ч., М.Р. = щял (е) да тупира
| ПР.НАКЛ., БЪД.ВР., 3Л., ЕД.Ч., Ж.Р. = щяла (е) да тупира
| ПР.НАКЛ., БЪД.ВР., 3Л., ЕД.Ч., СР.Р. = щяло (е) да тупира
| ПР.НАКЛ., БЪД.ВР., 3Л., МН.Ч. = щели (са) да тупират
| ПР.НАКЛ., БЪД.ПРЕД.ВР., 1Л., ЕД.Ч., М.Р. = щял съм да съм тупирал
| ПР.НАКЛ., БЪД.ПРЕД.ВР., 1Л., ЕД.Ч., Ж.Р. = щяла съм да съм тупирала
| ПР.НАКЛ., БЪД.ПРЕД.ВР., 1Л., ЕД.Ч., СР.Р. = щяло съм да съм тупирало
| ПР.НАКЛ., БЪД.ПРЕД.ВР., 1Л., МН.Ч. = щели сме да сме тупирали
| ПР.НАКЛ., БЪД.ПРЕД.ВР., 2Л., ЕД.Ч., М.Р. = щял си да си тупирал
| ПР.НАКЛ., БЪД.ПРЕД.ВР., 2Л., ЕД.Ч., Ж.Р. = щяла си да си тупирала
| ПР.НАКЛ., БЪД.ПРЕД.ВР., 2Л., ЕД.Ч., СР.Р. = щяло си да си тупирало
| ПР.НАКЛ., БЪД.ПРЕД.ВР., 2Л., МН.Ч. = щели сте да сте тупирали
| ПР.НАКЛ., БЪД.ПРЕД.ВР., 3Л., ЕД.Ч., М.Р. = щял (е) да е тупирал
| ПР.НАКЛ., БЪД.ПРЕД.ВР., 3Л., ЕД.Ч., Ж.Р. = щяла (е) да е тупирала
| ПР.НАКЛ., БЪД.ПРЕД.ВР., 3Л., ЕД.Ч., СР.Р. = щяло (е) да е тупирало
| ПР.НАКЛ., БЪД.ПРЕД.ВР., 3Л., МН.Ч. = щели (са) да са тупирали
| УСЛОВНО НАКЛОНЕНИЕ, 1Л., ЕД.Ч., М.Р. = бих тупирал
| УСЛОВНО НАКЛОНЕНИЕ, 1Л., ЕД.Ч., Ж.Р. = бих тупирала
| УСЛОВНО НАКЛОНЕНИЕ, 1Л., ЕД.Ч., СР.Р. = бих тупирало
| УСЛОВНО НАКЛОНЕНИЕ, 1Л., МН.Ч. = бихме тупирали
| УСЛОВНО НАКЛОНЕНИЕ, 2Л., ЕД.Ч., М.Р. = би тупирал
| УСЛОВНО НАКЛОНЕНИЕ, 2Л., ЕД.Ч., Ж.Р. = би тупирала
| УСЛОВНО НАКЛОНЕНИЕ, 2Л., ЕД.Ч., СР.Р. = би тупирало
| УСЛОВНО НАКЛОНЕНИЕ, 2Л., МН.Ч. = бихте тупирали
| УСЛОВНО НАКЛОНЕНИЕ, 3Л., ЕД.Ч., М.Р. = би тупирал
| УСЛОВНО НАКЛОНЕНИЕ, 3Л., ЕД.Ч., Ж.Р. = би тупирала
| УСЛОВНО НАКЛОНЕНИЕ, 3Л., ЕД.Ч., СР.Р. = би тупирало
| УСЛОВНО НАКЛОНЕНИЕ, 3Л., МН.Ч. = биха тупирали
| ПОВЕЛИТЕЛНО НАКЛОНЕНИЕ, ЕД.Ч. = ту·пи·рай
| ПОВЕЛИТЕЛНО НАКЛОНЕНИЕ, МН.Ч. = ту·пи·рай·те
| МИН.СТРАД.ПРИЧ. М.Р. = ту·пи·ран
| МИН.СТРАД.ПРИЧ. М.Р. НЕПЪЛЕН ЧЛЕН = ту·пи·ра·ния
| МИН.СТРАД.ПРИЧ. М.Р. ПЪЛЕН ЧЛЕН = ту·пи·ра·ни·ят
| МИН.СТРАД.ПРИЧ. Ж.Р. = ту·пи·ра·на
| МИН.СТРАД.ПРИЧ. Ж.Р. ЧЛЕН = ту·пи·ра·на·та
| МИН.СТРАД.ПРИЧ. СР.Р. = ту·пи·ра·но
| МИН.СТРАД.ПРИЧ. СР.Р. ЧЛЕН = ту·пи·ра·но·то
| МИН.СТРАД.ПРИЧ. МН.Ч. = ту·пи·ра·ни
| МИН.СТРАД.ПРИЧ. МН.Ч. ЧЛЕН = ту·пи·ра·ни·те
| МИН.ДЕЯТ.СВ.ПРИЧ. М.Р. = ту·пи·рал
| МИН.ДЕЯТ.СВ.ПРИЧ. М.Р. НЕПЪЛЕН ЧЛЕН = ту·пи·ра·лия
| МИН.ДЕЯТ.СВ.ПРИЧ. М.Р. ПЪЛЕН ЧЛЕН = ту·пи·ра·ли·ят
| МИН.ДЕЯТ.СВ.ПРИЧ. Ж.Р. = ту·пи·ра·ла
| МИН.ДЕЯТ.СВ.ПРИЧ. Ж.Р. ЧЛЕН = ту·пи·ра·ла·та
| МИН.ДЕЯТ.СВ.ПРИЧ. СР.Р. = ту·пи·ра·ло
| МИН.ДЕЯТ.СВ.ПРИЧ. СР.Р. ЧЛЕН = ту·пи·ра·ло·то
| МИН.ДЕЯТ.СВ.ПРИЧ. МН.Ч. = ту·пи·ра·ли
| МИН.ДЕЯТ.СВ.ПРИЧ. МН.Ч. ЧЛЕН = ту·пи·ра·ли·те
| МИН.ДЕЯТ.НЕСВ.ПРИЧ. М.Р. = ту·пи·рал
| МИН.ДЕЯТ.НЕСВ.ПРИЧ. М.Р. НЕПЪЛЕН ЧЛЕН = ту·пи·ра·лия
| МИН.ДЕЯТ.НЕСВ.ПРИЧ. М.Р. ПЪЛЕН ЧЛЕН = ту·пи·ра·ли·ят
| МИН.ДЕЯТ.НЕСВ.ПРИЧ. Ж.Р. = ту·пи·ра·ла
| МИН.ДЕЯТ.НЕСВ.ПРИЧ. Ж.Р. ЧЛЕН = ту·пи·ра·ла·та
| МИН.ДЕЯТ.НЕСВ.ПРИЧ. СР.Р. = ту·пи·ра·ло
| МИН.ДЕЯТ.НЕСВ.ПРИЧ. СР.Р. ЧЛЕН = ту·пи·ра·ло·то
| МИН.ДЕЯТ.НЕСВ.ПРИЧ. МН.Ч. = ту·пи·ра·ли
| МИН.ДЕЯТ.НЕСВ.ПРИЧ. МН.Ч. ЧЛЕН = ту·пи·ра·ли·те
| СЕГ.ДЕЯТ.ПРИЧ. М.Р. = ту·пи·ращ
| СЕГ.ДЕЯТ.ПРИЧ. М.Р. НЕПЪЛЕН ЧЛЕН = ту·пи·ра·щия
| СЕГ.ДЕЯТ.ПРИЧ. М.Р. ПЪЛЕН ЧЛЕН = ту·пи·ра·щи·ят
| СЕГ.ДЕЯТ.ПРИЧ. Ж.Р. = ту·пи·ра·ща
| СЕГ.ДЕЯТ.ПРИЧ. Ж.Р. ЧЛЕН = ту·пи·ра·ща·та
| СЕГ.ДЕЯТ.ПРИЧ. СР.Р. = ту·пи·ра·що
| СЕГ.ДЕЯТ.ПРИЧ. СР.Р. ЧЛЕН = ту·пи·ра·що·то
| СЕГ.ДЕЯТ.ПРИЧ. МН.Ч. = ту·пи·ра·щи
| СЕГ.ДЕЯТ.ПРИЧ. МН.Ч. ЧЛЕН = ту·пи·ра·щи·те
| ДЕЕПРИЧАСТИЕ = ту·пи·рай·ки
| СКРИТИ ПРЕПРАТКИ = 
[[тупирам]],
[[тупираш]],
[[тупира]],
[[тупираме]],
[[тупирате]],
[[тупират]],
[[тупирах]],
[[тупирахме]],
[[тупирахте]],
[[тупираха]],
[[тупираше]],
[[тупирай]],
[[тупирайте]],
[[тупирал]],
[[тупиралия]],
[[тупиралият]],
[[тупирала]],
[[тупиралата]],
[[тупирало]],
[[тупиралото]],
[[тупирали]],
[[тупиралите]],
[[тупиран]],
[[тупирания]],
[[тупираният]],
[[тупирана]],
[[тупираната]],
[[тупирано]],
[[тупираното]],
[[тупирани]],
[[тупираните]],
[[тупиращ]],
[[тупиращия]],
[[тупиращият]],
[[тупираща]],
[[тупиращата]],
[[тупиращо]],
[[тупиращото]],
[[тупиращи]],
[[тупиращите]],
[[тупирайки]],
[[тупирал съм]],
[[тупирала съм]],
[[тупирало съм]],
[[тупирали сме]],
[[тупирал си]],
[[тупирала си]],
[[тупирало си]],
[[тупирали сте]],
[[тупирал е]],
[[тупирала е]],
[[тупирало е]],
[[тупирали са]],
[[бях тупирал]],
[[бях тупирала]],
[[бях тупирало]],
[[бяхме тупирали]],
[[беше тупирал]],
[[беше тупирала]],
[[беше тупирало]],
[[бяхте тупирали]],
[[бяха тупирали]],
[[ще тупирам]],
[[ще тупираме]],
[[ще тупираш]],
[[ще тупирате]],
[[ще тупира]],
[[ще тупират]],
[[ще съм тупирал]],
[[ще съм тупирала]],
[[ще съм тупирало]],
[[ще сме тупирали]],
[[ще си тупирал]],
[[ще си тупирала]],
[[ще си тупирало]],
[[ще сте тупирали]],
[[ще е тупирал]],
[[ще е тупирала]],
[[ще е тупирало]],
[[ще са тупирали]],
[[щях да тупирам]],
[[щяхме да тупираме]],
[[щеше да тупираш]],
[[щяхте да тупирате]],
[[щеше да тупира]],
[[щяха да тупират]],
[[щях да съм тупирал]],
[[щях да съм тупирала]],
[[щях да съм тупирало]],
[[щяхме да сме тупирали]],
[[щеше да си тупирал]],
[[щеше да си тупирала]],
[[щеше да си тупирало]],
[[щяхте да сте тупирали]],
[[щеше да е тупирал]],
[[щеше да е тупирала]],
[[щеше да е тупирало]],
[[щяха да са тупирали]],
[[бил съм тупирал]],
[[била съм тупирала]],
[[било съм тупирало]],
[[били сме тупирали]],
[[бил си тупирал]],
[[била си тупирала]],
[[било си тупирало]],
[[били сте тупирали]],
[[бил е тупирал]],
[[била е тупирала]],
[[било е тупирало]],
[[били са тупирали]],
[[щял съм да тупирам]],
[[щяла съм да тупирам]],
[[щяло съм да тупирам]],
[[щели сме да тупираме]],
[[щял си да тупираш]],
[[щяла си да тупираш]],
[[щяло си да тупираш]],
[[щели сте да тупирате]],
[[щял да тупира]],
[[щяла да тупира]],
[[щяло да тупира]],
[[щели да тупират]],
[[щял е да тупира]],
[[щяла е да тупира]],
[[щяло е да тупира]],
[[щели са да тупират]],
[[щял съм да съм тупирал]],
[[щяла съм да съм тупирала]],
[[щяло съм да съм тупирало]],
[[щели сме да сме тупирали]],
[[щял си да си тупирал]],
[[щяла си да си тупирала]],
[[щяло си да си тупирало]],
[[щели сте да сте тупирали]],
[[щял да е тупирал]],
[[щяла да е тупирала]],
[[щяло да е тупирало]],
[[щели да са тупирали]],
[[щял е да е тупирал]],
[[щяла е да е тупирала]],
[[щяло е да е тупирало]],
[[щели са да са тупирали]],
[[бих тупирал]],
[[бих тупирала]],
[[бих тупирало]],
[[бихме тупирали]],
[[би тупирал]],
[[би тупирала]],
[[би тупирало]],
[[бихте тупирали]],
[[биха тупирали]],
}}</text>
      <sha1>by5ho4ugbv99kee8w5l0e18lscgpi1d</sha1>
    </revision>
  </page>
  <page>
    <title>Шаблон:Словоформи/тупкам</title>
    <ns>10</ns>
    <id>565007</id>
    <revision>
      <id>596987</id>
      <timestamp>2005-05-12T09:59:00Z</timestamp>
      <contributor>
        <username>Bgbot</username>
        <id>83</id>
      </contributor>
      <comment>Борислав: Шаблон със словоформи</comment>
      <model>wikitext</model>
      <format>text/x-wiki</format>
      <text bytes="19112" xml:space="preserve">{{Шаблон:Словоформи/Глагол|
  ОСНОВНА ФОРМА = тупкам
| СЕГ.ВР., 1Л., ЕД.Ч. = туп·кам
| СЕГ.ВР., 1Л., МН.Ч. = туп·ка·ме
| СЕГ.ВР., 2Л., ЕД.Ч. = туп·каш
| СЕГ.ВР., 2Л., МН.Ч. = туп·ка·те
| СЕГ.ВР., 3Л., ЕД.Ч. = туп·ка
| СЕГ.ВР., 3Л., МН.Ч. = туп·кат
| МИН.СВ.ВР., 1Л., ЕД.Ч. = туп·ках
| МИН.СВ.ВР., 1Л., МН.Ч. = туп·ках·ме
| МИН.СВ.ВР., 2Л., ЕД.Ч. = туп·ка
| МИН.СВ.ВР., 2Л., МН.Ч. = туп·ках·те
| МИН.СВ.ВР., 3Л., ЕД.Ч. = туп·ка
| МИН.СВ.ВР., 3Л., МН.Ч. = туп·ка·ха
| МИН.НЕСВ.ВР., 1Л., ЕД.Ч. = туп·ках
| МИН.НЕСВ.ВР., 1Л., МН.Ч. = туп·ках·ме
| МИН.НЕСВ.ВР., 2Л., ЕД.Ч. = туп·ка·ше
| МИН.НЕСВ.ВР., 2Л., МН.Ч. = туп·ках·те
| МИН.НЕСВ.ВР., 3Л., ЕД.Ч. = туп·ка·ше
| МИН.НЕСВ.ВР., 3Л., МН.Ч. = туп·ка·ха
| МИН.НЕОПР.ВР., 1Л., ЕД.Ч., М.Р. = тупкал съм
| МИН.НЕОПР.ВР., 1Л., ЕД.Ч., Ж.Р. = тупкала съм
| МИН.НЕОПР.ВР., 1Л., ЕД.Ч., СР.Р. = тупкало съм
| МИН.НЕОПР.ВР., 1Л., МН.Ч. = тупкали сме
| МИН.НЕОПР.ВР., 2Л., ЕД.Ч., М.Р. = тупкал си
| МИН.НЕОПР.ВР., 2Л., ЕД.Ч., Ж.Р. = тупкала си
| МИН.НЕОПР.ВР., 2Л., ЕД.Ч., СР.Р. = тупкало си
| МИН.НЕОПР.ВР., 2Л., МН.Ч. = тупкали сте
| МИН.НЕОПР.ВР., 3Л., ЕД.Ч., М.Р. = тупкал е
| МИН.НЕОПР.ВР., 3Л., ЕД.Ч., Ж.Р. = тупкала е
| МИН.НЕОПР.ВР., 3Л., ЕД.Ч., СР.Р. = тупкало е
| МИН.НЕОПР.ВР., 3Л., МН.Ч. = тупкали са
| МИН.ПРЕД.ВР., 1Л., ЕД.Ч., М.Р. = бях тупкал
| МИН.ПРЕД.ВР., 1Л., ЕД.Ч., Ж.Р. = бях тупкала
| МИН.ПРЕД.ВР., 1Л., ЕД.Ч., СР.Р. = бях тупкало
| МИН.ПРЕД.ВР., 1Л., МН.Ч. = бяхме тупкали
| МИН.ПРЕД.ВР., 2Л., ЕД.Ч., М.Р. = беше тупкал
| МИН.ПРЕД.ВР., 2Л., ЕД.Ч., Ж.Р. = беше тупкала
| МИН.ПРЕД.ВР., 2Л., ЕД.Ч., СР.Р. = беше тупкало
| МИН.ПРЕД.ВР., 2Л., МН.Ч. = бяхте тупкали
| МИН.ПРЕД.ВР., 3Л., ЕД.Ч., М.Р. = беше тупкал
| МИН.ПРЕД.ВР., 3Л., ЕД.Ч., Ж.Р. = беше тупкала
| МИН.ПРЕД.ВР., 3Л., ЕД.Ч., СР.Р. = беше тупкало
| МИН.ПРЕД.ВР., 3Л., МН.Ч. = бяха тупкали
| БЪД.ВР., 1Л., ЕД.Ч. = ще тупкам
| БЪД.ВР., 1Л., МН.Ч. = ще тупкаме
| БЪД.ВР., 2Л., ЕД.Ч. = ще тупкаш
| БЪД.ВР., 2Л., МН.Ч. = ще тупкате
| БЪД.ВР., 3Л., ЕД.Ч. = ще тупка
| БЪД.ВР., 3Л., МН.Ч. = ще тупкат
| БЪД.ПРЕД.ВР., 1Л., ЕД.Ч., М.Р. = ще съм тупкал
| БЪД.ПРЕД.ВР., 1Л., ЕД.Ч., Ж.Р. = ще съм тупкала
| БЪД.ПРЕД.ВР., 1Л., ЕД.Ч., СР.Р. = ще съм тупкало
| БЪД.ПРЕД.ВР., 1Л., МН.Ч. = ще сме тупкали
| БЪД.ПРЕД.ВР., 2Л., ЕД.Ч., М.Р. = ще си тупкал
| БЪД.ПРЕД.ВР., 2Л., ЕД.Ч., Ж.Р. = ще си тупкала
| БЪД.ПРЕД.ВР., 2Л., ЕД.Ч., СР.Р. = ще си тупкало
| БЪД.ПРЕД.ВР., 2Л., МН.Ч. = ще сте тупкали
| БЪД.ПРЕД.ВР., 3Л., ЕД.Ч., М.Р. = ще е тупкал
| БЪД.ПРЕД.ВР., 3Л., ЕД.Ч., Ж.Р. = ще е тупкала
| БЪД.ПРЕД.ВР., 3Л., ЕД.Ч., СР.Р. = ще е тупкало
| БЪД.ПРЕД.ВР., 3Л., МН.Ч. = ще са тупкали
| БЪД.ВР. В МИН., 1Л., ЕД.Ч. = щях да тупкам
| БЪД.ВР. В МИН., 1Л., МН.Ч. = щяхме да тупкаме
| БЪД.ВР. В МИН., 2Л., ЕД.Ч. = щеше да тупкаш
| БЪД.ВР. В МИН., 2Л., МН.Ч. = щяхте да тупкате
| БЪД.ВР. В МИН., 3Л., ЕД.Ч. = щеше да тупка
| БЪД.ВР. В МИН., 3Л., МН.Ч. = щяха да тупкат
| БЪД.ПРЕД.ВР. В МИН., 1Л., ЕД.Ч., М.Р. = щях да съм тупкал
| БЪД.ПРЕД.ВР. В МИН., 1Л., ЕД.Ч., Ж.Р. = щях да съм тупкала
| БЪД.ПРЕД.ВР. В МИН., 1Л., ЕД.Ч., СР.Р. = щях да съм тупкало
| БЪД.ПРЕД.ВР. В МИН., 1Л., МН.Ч. = щяхме да сме тупкали
| БЪД.ПРЕД.ВР. В МИН., 2Л., ЕД.Ч., М.Р. = щеше да си тупкал
| БЪД.ПРЕД.ВР. В МИН., 2Л., ЕД.Ч., Ж.Р. = щеше да си тупкала
| БЪД.ПРЕД.ВР. В МИН., 2Л., ЕД.Ч., СР.Р. = щеше да си тупкало
| БЪД.ПРЕД.ВР. В МИН., 2Л., МН.Ч. = щяхте да сте тупкали
| БЪД.ПРЕД.ВР. В МИН., 3Л., ЕД.Ч., М.Р. = щеше да е тупкал
| БЪД.ПРЕД.ВР. В МИН., 3Л., ЕД.Ч., Ж.Р. = щеше да е тупкала
| БЪД.ПРЕД.ВР. В МИН., 3Л., ЕД.Ч., СР.Р. = щеше да е тупкало
| БЪД.ПРЕД.ВР. В МИН., 3Л., МН.Ч. = щяха да са тупкали
| ПР.НАКЛ., СЕГ.ВР., 1Л., ЕД.Ч., М.Р. = тупкал съм
| ПР.НАКЛ., СЕГ.ВР., 1Л., ЕД.Ч., Ж.Р. = тупкала съм
| ПР.НАКЛ., СЕГ.ВР., 1Л., ЕД.Ч., СР.Р. = тупкало съм
| ПР.НАКЛ., СЕГ.ВР., 1Л., МН.Ч. = тупкали сме
| ПР.НАКЛ., СЕГ.ВР., 2Л., ЕД.Ч., М.Р. = тупкал си
| ПР.НАКЛ., СЕГ.ВР., 2Л., ЕД.Ч., Ж.Р. = тупкала си
| ПР.НАКЛ., СЕГ.ВР., 2Л., ЕД.Ч., СР.Р. = тупкало си
| ПР.НАКЛ., СЕГ.ВР., 2Л., МН.Ч. = тупкали сте
| ПР.НАКЛ., СЕГ.ВР., 3Л., ЕД.Ч., М.Р. = тупкал (е)
| ПР.НАКЛ., СЕГ.ВР., 3Л., ЕД.Ч., Ж.Р. = тупкала (е)
| ПР.НАКЛ., СЕГ.ВР., 3Л., ЕД.Ч., СР.Р. = тупкало (е)
| ПР.НАКЛ., СЕГ.ВР., 3Л., МН.Ч. = тупкали (са)
| ПР.НАКЛ., МИН.СВ.ВР., 1Л., ЕД.Ч., М.Р. = тупкал съм
| ПР.НАКЛ., МИН.СВ.ВР., 1Л., ЕД.Ч., Ж.Р. = тупкала съм
| ПР.НАКЛ., МИН.СВ.ВР., 1Л., ЕД.Ч., СР.Р. = тупкало съм
| ПР.НАКЛ., МИН.СВ.ВР., 1Л., МН.Ч. = тупкали сме
| ПР.НАКЛ., МИН.СВ.ВР., 2Л., ЕД.Ч., М.Р. = тупкал си
| ПР.НАКЛ., МИН.СВ.ВР., 2Л., ЕД.Ч., Ж.Р. = тупкала си
| ПР.НАКЛ., МИН.СВ.ВР., 2Л., ЕД.Ч., СР.Р. = тупкало си
| ПР.НАКЛ., МИН.СВ.ВР., 2Л., МН.Ч. = тупкали сте
| ПР.НАКЛ., МИН.СВ.ВР., 3Л., ЕД.Ч., М.Р. = тупкал (е)
| ПР.НАКЛ., МИН.СВ.ВР., 3Л., ЕД.Ч., Ж.Р. = тупкала (е)
| ПР.НАКЛ., МИН.СВ.ВР., 3Л., ЕД.Ч., СР.Р. = тупкало (е)
| ПР.НАКЛ., МИН.СВ.ВР., 3Л., МН.Ч. = тупкали (са)
| ПР.НАКЛ., МИН.НЕОПР.ВР., 1Л., ЕД.Ч., М.Р. = бил съм тупкал
| ПР.НАКЛ., МИН.НЕОПР.ВР., 1Л., ЕД.Ч., Ж.Р. = била съм тупкала
| ПР.НАКЛ., МИН.НЕОПР.ВР., 1Л., ЕД.Ч., СР.Р. = било съм тупкало
| ПР.НАКЛ., МИН.НЕОПР.ВР., 1Л., МН.Ч. = били сме тупкали
| ПР.НАКЛ., МИН.НЕОПР.ВР., 2Л., ЕД.Ч., М.Р. = бил си тупкал
| ПР.НАКЛ., МИН.НЕОПР.ВР., 2Л., ЕД.Ч., Ж.Р. = била си тупкала
| ПР.НАКЛ., МИН.НЕОПР.ВР., 2Л., ЕД.Ч., СР.Р. = било си тупкало
| ПР.НАКЛ., МИН.НЕОПР.ВР., 2Л., МН.Ч. = били сте тупкали
| ПР.НАКЛ., МИН.НЕОПР.ВР., 3Л., ЕД.Ч., М.Р. = бил (е) тупкал
| ПР.НАКЛ., МИН.НЕОПР.ВР., 3Л., ЕД.Ч., Ж.Р. = била (е) тупкала
| ПР.НАКЛ., МИН.НЕОПР.ВР., 3Л., ЕД.Ч., СР.Р. = било (е) тупкало
| ПР.НАКЛ., МИН.НЕОПР.ВР., 3Л., МН.Ч. = били (са) тупкали
| ПР.НАКЛ., БЪД.ВР., 1Л., ЕД.Ч., М.Р. = щял съм да тупкам
| ПР.НАКЛ., БЪД.ВР., 1Л., ЕД.Ч., Ж.Р. = щяла съм да тупкам
| ПР.НАКЛ., БЪД.ВР., 1Л., ЕД.Ч., СР.Р. = щяло съм да тупкам
| ПР.НАКЛ., БЪД.ВР., 1Л., МН.Ч. = щели сме да тупкаме
| ПР.НАКЛ., БЪД.ВР., 2Л., ЕД.Ч., М.Р. = щял си да тупкаш
| ПР.НАКЛ., БЪД.ВР., 2Л., ЕД.Ч., Ж.Р. = щяла си да тупкаш
| ПР.НАКЛ., БЪД.ВР., 2Л., ЕД.Ч., СР.Р. = щяло си да тупкаш
| ПР.НАКЛ., БЪД.ВР., 2Л., МН.Ч. = щели сте да тупкате
| ПР.НАКЛ., БЪД.ВР., 3Л., ЕД.Ч., М.Р. = щял (е) да тупка
| ПР.НАКЛ., БЪД.ВР., 3Л., ЕД.Ч., Ж.Р. = щяла (е) да тупка
| ПР.НАКЛ., БЪД.ВР., 3Л., ЕД.Ч., СР.Р. = щяло (е) да тупка
| ПР.НАКЛ., БЪД.ВР., 3Л., МН.Ч. = щели (са) да тупкат
| ПР.НАКЛ., БЪД.ПРЕД.ВР., 1Л., ЕД.Ч., М.Р. = щял съм да съм тупкал
| ПР.НАКЛ., БЪД.ПРЕД.ВР., 1Л., ЕД.Ч., Ж.Р. = щяла съм да съм тупкала
| ПР.НАКЛ., БЪД.ПРЕД.ВР., 1Л., ЕД.Ч., СР.Р. = щяло съм да съм тупкало
| ПР.НАКЛ., БЪД.ПРЕД.ВР., 1Л., МН.Ч. = щели сме да сме тупкали
| ПР.НАКЛ., БЪД.ПРЕД.ВР., 2Л., ЕД.Ч., М.Р. = щял си да си тупкал
| ПР.НАКЛ., БЪД.ПРЕД.ВР., 2Л., ЕД.Ч., Ж.Р. = щяла си да си тупкала
| ПР.НАКЛ., БЪД.ПРЕД.ВР., 2Л., ЕД.Ч., СР.Р. = щяло си да си тупкало
| ПР.НАКЛ., БЪД.ПРЕД.ВР., 2Л., МН.Ч. = щели сте да сте тупкали
| ПР.НАКЛ., БЪД.ПРЕД.ВР., 3Л., ЕД.Ч., М.Р. = щял (е) да е тупкал
| ПР.НАКЛ., БЪД.ПРЕД.ВР., 3Л., ЕД.Ч., Ж.Р. = щяла (е) да е тупкала
| ПР.НАКЛ., БЪД.ПРЕД.ВР., 3Л., ЕД.Ч., СР.Р. = щяло (е) да е тупкало
| ПР.НАКЛ., БЪД.ПРЕД.ВР., 3Л., МН.Ч. = щели (са) да са тупкали
| УСЛОВНО НАКЛОНЕНИЕ, 1Л., ЕД.Ч., М.Р. = бих тупкал
| УСЛОВНО НАКЛОНЕНИЕ, 1Л., ЕД.Ч., Ж.Р. = бих тупкала
| УСЛОВНО НАКЛОНЕНИЕ, 1Л., ЕД.Ч., СР.Р. = бих тупкало
| УСЛОВНО НАКЛОНЕНИЕ, 1Л., МН.Ч. = бихме тупкали
| УСЛОВНО НАКЛОНЕНИЕ, 2Л., ЕД.Ч., М.Р. = би тупкал
| УСЛОВНО НАКЛОНЕНИЕ, 2Л., ЕД.Ч., Ж.Р. = би тупкала
| УСЛОВНО НАКЛОНЕНИЕ, 2Л., ЕД.Ч., СР.Р. = би тупкало
| УСЛОВНО НАКЛОНЕНИЕ, 2Л., МН.Ч. = бихте тупкали
| УСЛОВНО НАКЛОНЕНИЕ, 3Л., ЕД.Ч., М.Р. = би тупкал
| УСЛОВНО НАКЛОНЕНИЕ, 3Л., ЕД.Ч., Ж.Р. = би тупкала
| УСЛОВНО НАКЛОНЕНИЕ, 3Л., ЕД.Ч., СР.Р. = би тупкало
| УСЛОВНО НАКЛОНЕНИЕ, 3Л., МН.Ч. = биха тупкали
| ПОВЕЛИТЕЛНО НАКЛОНЕНИЕ, ЕД.Ч. = туп·кай
| ПОВЕЛИТЕЛНО НАКЛОНЕНИЕ, МН.Ч. = туп·кай·те
| МИН.СТРАД.ПРИЧ. М.Р. = туп·кан
| МИН.СТРАД.ПРИЧ. М.Р. НЕПЪЛЕН ЧЛЕН = туп·ка·ния
| МИН.СТРАД.ПРИЧ. М.Р. ПЪЛЕН ЧЛЕН = туп·ка·ни·ят
| МИН.СТРАД.ПРИЧ. Ж.Р. = туп·ка·на
| МИН.СТРАД.ПРИЧ. Ж.Р. ЧЛЕН = туп·ка·на·та
| МИН.СТРАД.ПРИЧ. СР.Р. = туп·ка·но
| МИН.СТРАД.ПРИЧ. СР.Р. ЧЛЕН = туп·ка·но·то
| МИН.СТРАД.ПРИЧ. МН.Ч. = туп·ка·ни
| МИН.СТРАД.ПРИЧ. МН.Ч. ЧЛЕН = туп·ка·ни·те
| МИН.ДЕЯТ.СВ.ПРИЧ. М.Р. = туп·кал
| МИН.ДЕЯТ.СВ.ПРИЧ. М.Р. НЕПЪЛЕН ЧЛЕН = туп·ка·лия
| МИН.ДЕЯТ.СВ.ПРИЧ. М.Р. ПЪЛЕН ЧЛЕН = туп·ка·ли·ят
| МИН.ДЕЯТ.СВ.ПРИЧ. Ж.Р. = туп·ка·ла
| МИН.ДЕЯТ.СВ.ПРИЧ. Ж.Р. ЧЛЕН = туп·ка·ла·та
| МИН.ДЕЯТ.СВ.ПРИЧ. СР.Р. = туп·ка·ло
| МИН.ДЕЯТ.СВ.ПРИЧ. СР.Р. ЧЛЕН = туп·ка·ло·то
| МИН.ДЕЯТ.СВ.ПРИЧ. МН.Ч. = туп·ка·ли
| МИН.ДЕЯТ.СВ.ПРИЧ. МН.Ч. ЧЛЕН = туп·ка·ли·те
| МИН.ДЕЯТ.НЕСВ.ПРИЧ. М.Р. = туп·кал
| МИН.ДЕЯТ.НЕСВ.ПРИЧ. М.Р. НЕПЪЛЕН ЧЛЕН = туп·ка·лия
| МИН.ДЕЯТ.НЕСВ.ПРИЧ. М.Р. ПЪЛЕН ЧЛЕН = туп·ка·ли·ят
| МИН.ДЕЯТ.НЕСВ.ПРИЧ. Ж.Р. = туп·ка·ла
| МИН.ДЕЯТ.НЕСВ.ПРИЧ. Ж.Р. ЧЛЕН = туп·ка·ла·та
| МИН.ДЕЯТ.НЕСВ.ПРИЧ. СР.Р. = туп·ка·ло
| МИН.ДЕЯТ.НЕСВ.ПРИЧ. СР.Р. ЧЛЕН = туп·ка·ло·то
| МИН.ДЕЯТ.НЕСВ.ПРИЧ. МН.Ч. = туп·ка·ли
| МИН.ДЕЯТ.НЕСВ.ПРИЧ. МН.Ч. ЧЛЕН = туп·ка·ли·те
| СЕГ.ДЕЯТ.ПРИЧ. М.Р. = туп·кащ
| СЕГ.ДЕЯТ.ПРИЧ. М.Р. НЕПЪЛЕН ЧЛЕН = туп·ка·щия
| СЕГ.ДЕЯТ.ПРИЧ. М.Р. ПЪЛЕН ЧЛЕН = туп·ка·щи·ят
| СЕГ.ДЕЯТ.ПРИЧ. Ж.Р. = туп·ка·ща
| СЕГ.ДЕЯТ.ПРИЧ. Ж.Р. ЧЛЕН = туп·ка·ща·та
| СЕГ.ДЕЯТ.ПРИЧ. СР.Р. = туп·ка·що
| СЕГ.ДЕЯТ.ПРИЧ. СР.Р. ЧЛЕН = туп·ка·що·то
| СЕГ.ДЕЯТ.ПРИЧ. МН.Ч. = туп·ка·щи
| СЕГ.ДЕЯТ.ПРИЧ. МН.Ч. ЧЛЕН = туп·ка·щи·те
| ДЕЕПРИЧАСТИЕ = туп·кай·ки
| СКРИТИ ПРЕПРАТКИ = 
[[тупкам]],
[[тупкаш]],
[[тупка]],
[[тупкаме]],
[[тупкате]],
[[тупкат]],
[[тупках]],
[[тупкахме]],
[[тупкахте]],
[[тупкаха]],
[[тупкаше]],
[[тупкай]],
[[тупкайте]],
[[тупкал]],
[[тупкалия]],
[[тупкалият]],
[[тупкала]],
[[тупкалата]],
[[тупкало]],
[[тупкалото]],
[[тупкали]],
[[тупкалите]],
[[тупкан]],
[[тупкания]],
[[тупканият]],
[[тупкана]],
[[тупканата]],
[[тупкано]],
[[тупканото]],
[[тупкани]],
[[тупканите]],
[[тупкащ]],
[[тупкащия]],
[[тупкащият]],
[[тупкаща]],
[[тупкащата]],
[[тупкащо]],
[[тупкащото]],
[[тупкащи]],
[[тупкащите]],
[[тупкайки]],
[[тупкал съм]],
[[тупкала съм]],
[[тупкало съм]],
[[тупкали сме]],
[[тупкал си]],
[[тупкала си]],
[[тупкало си]],
[[тупкали сте]],
[[тупкал е]],
[[тупкала е]],
[[тупкало е]],
[[тупкали са]],
[[бях тупкал]],
[[бях тупкала]],
[[бях тупкало]],
[[бяхме тупкали]],
[[беше тупкал]],
[[беше тупкала]],
[[беше тупкало]],
[[бяхте тупкали]],
[[бяха тупкали]],
[[ще тупкам]],
[[ще тупкаме]],
[[ще тупкаш]],
[[ще тупкате]],
[[ще тупка]],
[[ще тупкат]],
[[ще съм тупкал]],
[[ще съм тупкала]],
[[ще съм тупкало]],
[[ще сме тупкали]],
[[ще си тупкал]],
[[ще си тупкала]],
[[ще си тупкало]],
[[ще сте тупкали]],
[[ще е тупкал]],
[[ще е тупкала]],
[[ще е тупкало]],
[[ще са тупкали]],
[[щях да тупкам]],
[[щяхме да тупкаме]],
[[щеше да тупкаш]],
[[щяхте да тупкате]],
[[щеше да тупка]],
[[щяха да тупкат]],
[[щях да съм тупкал]],
[[щях да съм тупкала]],
[[щях да съм тупкало]],
[[щяхме да сме тупкали]],
[[щеше да си тупкал]],
[[щеше да си тупкала]],
[[щеше да си тупкало]],
[[щяхте да сте тупкали]],
[[щеше да е тупкал]],
[[щеше да е тупкала]],
[[щеше да е тупкало]],
[[щяха да са тупкали]],
[[бил съм тупкал]],
[[била съм тупкала]],
[[било съм тупкало]],
[[били сме тупкали]],
[[бил си тупкал]],
[[била си тупкала]],
[[било си тупкало]],
[[били сте тупкали]],
[[бил е тупкал]],
[[била е тупкала]],
[[било е тупкало]],
[[били са тупкали]],
[[щял съм да тупкам]],
[[щяла съм да тупкам]],
[[щяло съм да тупкам]],
[[щели сме да тупкаме]],
[[щял си да тупкаш]],
[[щяла си да тупкаш]],
[[щяло си да тупкаш]],
[[щели сте да тупкате]],
[[щял да тупка]],
[[щяла да тупка]],
[[щяло да тупка]],
[[щели да тупкат]],
[[щял е да тупка]],
[[щяла е да тупка]],
[[щяло е да тупка]],
[[щели са да тупкат]],
[[щял съм да съм тупкал]],
[[щяла съм да съм тупкала]],
[[щяло съм да съм тупкало]],
[[щели сме да сме тупкали]],
[[щял си да си тупкал]],
[[щяла си да си тупкала]],
[[щяло си да си тупкало]],
[[щели сте да сте тупкали]],
[[щял да е тупкал]],
[[щяла да е тупкала]],
[[щяло да е тупкало]],
[[щели да са тупкали]],
[[щял е да е тупкал]],
[[щяла е да е тупкала]],
[[щяло е да е тупкало]],
[[щели са да са тупкали]],
[[бих тупкал]],
[[бих тупкала]],
[[бих тупкало]],
[[бихме тупкали]],
[[би тупкал]],
[[би тупкала]],
[[би тупкало]],
[[бихте тупкали]],
[[биха тупкали]],
}}</text>
      <sha1>r35qx43eyfmn87jnxe60e1rxcor3gf2</sha1>
    </revision>
  </page>
  <page>
    <title>Шаблон:Словоформи/тупна</title>
    <ns>10</ns>
    <id>399167</id>
    <revision>
      <id>431196</id>
      <parentid>10088</parentid>
      <timestamp>2005-05-06T20:02:47Z</timestamp>
      <contributor>
        <username>Bgbot</username>
        <id>83</id>
      </contributor>
      <comment>Борислав: Шаблон със словоформи</comment>
      <model>wikitext</model>
      <format>text/x-wiki</format>
      <text bytes="19206" xml:space="preserve">{{Шаблон:Словоформи/Глагол|
  ОСНОВНА ФОРМА = тупна
| СЕГ.ВР., 1Л., ЕД.Ч. = туп·на
| СЕГ.ВР., 1Л., МН.Ч. = туп·нем
| СЕГ.ВР., 2Л., ЕД.Ч. = туп·неш
| СЕГ.ВР., 2Л., МН.Ч. = туп·не·те
| СЕГ.ВР., 3Л., ЕД.Ч. = туп·не
| СЕГ.ВР., 3Л., МН.Ч. = туп·нат
| МИН.СВ.ВР., 1Л., ЕД.Ч. = туп·нах
| МИН.СВ.ВР., 1Л., МН.Ч. = туп·нах·ме
| МИН.СВ.ВР., 2Л., ЕД.Ч. = туп·на
| МИН.СВ.ВР., 2Л., МН.Ч. = туп·нах·те
| МИН.СВ.ВР., 3Л., ЕД.Ч. = туп·на
| МИН.СВ.ВР., 3Л., МН.Ч. = туп·на·ха
| МИН.НЕСВ.ВР., 1Л., ЕД.Ч. = туп·нех
| МИН.НЕСВ.ВР., 1Л., МН.Ч. = туп·нех·ме
| МИН.НЕСВ.ВР., 2Л., ЕД.Ч. = туп·не·ше
| МИН.НЕСВ.ВР., 2Л., МН.Ч. = туп·нех·те
| МИН.НЕСВ.ВР., 3Л., ЕД.Ч. = туп·не·ше
| МИН.НЕСВ.ВР., 3Л., МН.Ч. = туп·не·ха
| МИН.НЕОПР.ВР., 1Л., ЕД.Ч., М.Р. = тупнал съм
| МИН.НЕОПР.ВР., 1Л., ЕД.Ч., Ж.Р. = тупнала съм
| МИН.НЕОПР.ВР., 1Л., ЕД.Ч., СР.Р. = тупнало съм
| МИН.НЕОПР.ВР., 1Л., МН.Ч. = тупнали сме
| МИН.НЕОПР.ВР., 2Л., ЕД.Ч., М.Р. = тупнал си
| МИН.НЕОПР.ВР., 2Л., ЕД.Ч., Ж.Р. = тупнала си
| МИН.НЕОПР.ВР., 2Л., ЕД.Ч., СР.Р. = тупнало си
| МИН.НЕОПР.ВР., 2Л., МН.Ч. = тупнали сте
| МИН.НЕОПР.ВР., 3Л., ЕД.Ч., М.Р. = тупнал е
| МИН.НЕОПР.ВР., 3Л., ЕД.Ч., Ж.Р. = тупнала е
| МИН.НЕОПР.ВР., 3Л., ЕД.Ч., СР.Р. = тупнало е
| МИН.НЕОПР.ВР., 3Л., МН.Ч. = тупнали са
| МИН.ПРЕД.ВР., 1Л., ЕД.Ч., М.Р. = бях тупнал
| МИН.ПРЕД.ВР., 1Л., ЕД.Ч., Ж.Р. = бях тупнала
| МИН.ПРЕД.ВР., 1Л., ЕД.Ч., СР.Р. = бях тупнало
| МИН.ПРЕД.ВР., 1Л., МН.Ч. = бяхме тупнали
| МИН.ПРЕД.ВР., 2Л., ЕД.Ч., М.Р. = беше тупнал
| МИН.ПРЕД.ВР., 2Л., ЕД.Ч., Ж.Р. = беше тупнала
| МИН.ПРЕД.ВР., 2Л., ЕД.Ч., СР.Р. = беше тупнало
| МИН.ПРЕД.ВР., 2Л., МН.Ч. = бяхте тупнали
| МИН.ПРЕД.ВР., 3Л., ЕД.Ч., М.Р. = беше тупнал
| МИН.ПРЕД.ВР., 3Л., ЕД.Ч., Ж.Р. = беше тупнала
| МИН.ПРЕД.ВР., 3Л., ЕД.Ч., СР.Р. = беше тупнало
| МИН.ПРЕД.ВР., 3Л., МН.Ч. = бяха тупнали
| БЪД.ВР., 1Л., ЕД.Ч. = ще тупна
| БЪД.ВР., 1Л., МН.Ч. = ще тупнем
| БЪД.ВР., 2Л., ЕД.Ч. = ще тупнеш
| БЪД.ВР., 2Л., МН.Ч. = ще тупнете
| БЪД.ВР., 3Л., ЕД.Ч. = ще тупне
| БЪД.ВР., 3Л., МН.Ч. = ще тупнат
| БЪД.ПРЕД.ВР., 1Л., ЕД.Ч., М.Р. = ще съм тупнал
| БЪД.ПРЕД.ВР., 1Л., ЕД.Ч., Ж.Р. = ще съм тупнала
| БЪД.ПРЕД.ВР., 1Л., ЕД.Ч., СР.Р. = ще съм тупнало
| БЪД.ПРЕД.ВР., 1Л., МН.Ч. = ще сме тупнали
| БЪД.ПРЕД.ВР., 2Л., ЕД.Ч., М.Р. = ще си тупнал
| БЪД.ПРЕД.ВР., 2Л., ЕД.Ч., Ж.Р. = ще си тупнала
| БЪД.ПРЕД.ВР., 2Л., ЕД.Ч., СР.Р. = ще си тупнало
| БЪД.ПРЕД.ВР., 2Л., МН.Ч. = ще сте тупнали
| БЪД.ПРЕД.ВР., 3Л., ЕД.Ч., М.Р. = ще е тупнал
| БЪД.ПРЕД.ВР., 3Л., ЕД.Ч., Ж.Р. = ще е тупнала
| БЪД.ПРЕД.ВР., 3Л., ЕД.Ч., СР.Р. = ще е тупнало
| БЪД.ПРЕД.ВР., 3Л., МН.Ч. = ще са тупнали
| БЪД.ВР. В МИН., 1Л., ЕД.Ч. = щях да тупна
| БЪД.ВР. В МИН., 1Л., МН.Ч. = щяхме да тупнем
| БЪД.ВР. В МИН., 2Л., ЕД.Ч. = щеше да тупнеш
| БЪД.ВР. В МИН., 2Л., МН.Ч. = щяхте да тупнете
| БЪД.ВР. В МИН., 3Л., ЕД.Ч. = щеше да тупне
| БЪД.ВР. В МИН., 3Л., МН.Ч. = щяха да тупнат
| БЪД.ПРЕД.ВР. В МИН., 1Л., ЕД.Ч., М.Р. = щях да съм тупнал
| БЪД.ПРЕД.ВР. В МИН., 1Л., ЕД.Ч., Ж.Р. = щях да съм тупнала
| БЪД.ПРЕД.ВР. В МИН., 1Л., ЕД.Ч., СР.Р. = щях да съм тупнало
| БЪД.ПРЕД.ВР. В МИН., 1Л., МН.Ч. = щяхме да сме тупнали
| БЪД.ПРЕД.ВР. В МИН., 2Л., ЕД.Ч., М.Р. = щеше да си тупнал
| БЪД.ПРЕД.ВР. В МИН., 2Л., ЕД.Ч., Ж.Р. = щеше да си тупнала
| БЪД.ПРЕД.ВР. В МИН., 2Л., ЕД.Ч., СР.Р. = щеше да си тупнало
| БЪД.ПРЕД.ВР. В МИН., 2Л., МН.Ч. = щяхте да сте тупнали
| БЪД.ПРЕД.ВР. В МИН., 3Л., ЕД.Ч., М.Р. = щеше да е тупнал
| БЪД.ПРЕД.ВР. В МИН., 3Л., ЕД.Ч., Ж.Р. = щеше да е тупнала
| БЪД.ПРЕД.ВР. В МИН., 3Л., ЕД.Ч., СР.Р. = щеше да е тупнало
| БЪД.ПРЕД.ВР. В МИН., 3Л., МН.Ч. = щяха да са тупнали
| ПР.НАКЛ., СЕГ.ВР., 1Л., ЕД.Ч., М.Р. = тупнел съм
| ПР.НАКЛ., СЕГ.ВР., 1Л., ЕД.Ч., Ж.Р. = тупнела съм
| ПР.НАКЛ., СЕГ.ВР., 1Л., ЕД.Ч., СР.Р. = тупнело съм
| ПР.НАКЛ., СЕГ.ВР., 1Л., МН.Ч. = тупнели сме
| ПР.НАКЛ., СЕГ.ВР., 2Л., ЕД.Ч., М.Р. = тупнел си
| ПР.НАКЛ., СЕГ.ВР., 2Л., ЕД.Ч., Ж.Р. = тупнела си
| ПР.НАКЛ., СЕГ.ВР., 2Л., ЕД.Ч., СР.Р. = тупнело си
| ПР.НАКЛ., СЕГ.ВР., 2Л., МН.Ч. = тупнели сте
| ПР.НАКЛ., СЕГ.ВР., 3Л., ЕД.Ч., М.Р. = тупнел (е)
| ПР.НАКЛ., СЕГ.ВР., 3Л., ЕД.Ч., Ж.Р. = тупнела (е)
| ПР.НАКЛ., СЕГ.ВР., 3Л., ЕД.Ч., СР.Р. = тупнело (е)
| ПР.НАКЛ., СЕГ.ВР., 3Л., МН.Ч. = тупнели (са)
| ПР.НАКЛ., МИН.СВ.ВР., 1Л., ЕД.Ч., М.Р. = тупнал съм
| ПР.НАКЛ., МИН.СВ.ВР., 1Л., ЕД.Ч., Ж.Р. = тупнала съм
| ПР.НАКЛ., МИН.СВ.ВР., 1Л., ЕД.Ч., СР.Р. = тупнало съм
| ПР.НАКЛ., МИН.СВ.ВР., 1Л., МН.Ч. = тупнали сме
| ПР.НАКЛ., МИН.СВ.ВР., 2Л., ЕД.Ч., М.Р. = тупнал си
| ПР.НАКЛ., МИН.СВ.ВР., 2Л., ЕД.Ч., Ж.Р. = тупнала си
| ПР.НАКЛ., МИН.СВ.ВР., 2Л., ЕД.Ч., СР.Р. = тупнало си
| ПР.НАКЛ., МИН.СВ.ВР., 2Л., МН.Ч. = тупнали сте
| ПР.НАКЛ., МИН.СВ.ВР., 3Л., ЕД.Ч., М.Р. = тупнал (е)
| ПР.НАКЛ., МИН.СВ.ВР., 3Л., ЕД.Ч., Ж.Р. = тупнала (е)
| ПР.НАКЛ., МИН.СВ.ВР., 3Л., ЕД.Ч., СР.Р. = тупнало (е)
| ПР.НАКЛ., МИН.СВ.ВР., 3Л., МН.Ч. = тупнали (са)
| ПР.НАКЛ., МИН.НЕОПР.ВР., 1Л., ЕД.Ч., М.Р. = бил съм тупнал
| ПР.НАКЛ., МИН.НЕОПР.ВР., 1Л., ЕД.Ч., Ж.Р. = била съм тупнала
| ПР.НАКЛ., МИН.НЕОПР.ВР., 1Л., ЕД.Ч., СР.Р. = било съм тупнало
| ПР.НАКЛ., МИН.НЕОПР.ВР., 1Л., МН.Ч. = били сме тупнали
| ПР.НАКЛ., МИН.НЕОПР.ВР., 2Л., ЕД.Ч., М.Р. = бил си тупнал
| ПР.НАКЛ., МИН.НЕОПР.ВР., 2Л., ЕД.Ч., Ж.Р. = била си тупнала
| ПР.НАКЛ., МИН.НЕОПР.ВР., 2Л., ЕД.Ч., СР.Р. = било си тупнало
| ПР.НАКЛ., МИН.НЕОПР.ВР., 2Л., МН.Ч. = били сте тупнали
| ПР.НАКЛ., МИН.НЕОПР.ВР., 3Л., ЕД.Ч., М.Р. = бил (е) тупнал
| ПР.НАКЛ., МИН.НЕОПР.ВР., 3Л., ЕД.Ч., Ж.Р. = била (е) тупнала
| ПР.НАКЛ., МИН.НЕОПР.ВР., 3Л., ЕД.Ч., СР.Р. = било (е) тупнало
| ПР.НАКЛ., МИН.НЕОПР.ВР., 3Л., МН.Ч. = били (са) тупнали
| ПР.НАКЛ., БЪД.ВР., 1Л., ЕД.Ч., М.Р. = щял съм да тупна
| ПР.НАКЛ., БЪД.ВР., 1Л., ЕД.Ч., Ж.Р. = щяла съм да тупна
| ПР.НАКЛ., БЪД.ВР., 1Л., ЕД.Ч., СР.Р. = щяло съм да тупна
| ПР.НАКЛ., БЪД.ВР., 1Л., МН.Ч. = щели сме да тупнем
| ПР.НАКЛ., БЪД.ВР., 2Л., ЕД.Ч., М.Р. = щял си да тупнеш
| ПР.НАКЛ., БЪД.ВР., 2Л., ЕД.Ч., Ж.Р. = щяла си да тупнеш
| ПР.НАКЛ., БЪД.ВР., 2Л., ЕД.Ч., СР.Р. = щяло си да тупнеш
| ПР.НАКЛ., БЪД.ВР., 2Л., МН.Ч. = щели сте да тупнете
| ПР.НАКЛ., БЪД.ВР., 3Л., ЕД.Ч., М.Р. = щял (е) да тупне
| ПР.НАКЛ., БЪД.ВР., 3Л., ЕД.Ч., Ж.Р. = щяла (е) да тупне
| ПР.НАКЛ., БЪД.ВР., 3Л., ЕД.Ч., СР.Р. = щяло (е) да тупне
| ПР.НАКЛ., БЪД.ВР., 3Л., МН.Ч. = щели (са) да тупнат
| ПР.НАКЛ., БЪД.ПРЕД.ВР., 1Л., ЕД.Ч., М.Р. = щял съм да съм тупнал
| ПР.НАКЛ., БЪД.ПРЕД.ВР., 1Л., ЕД.Ч., Ж.Р. = щяла съм да съм тупнала
| ПР.НАКЛ., БЪД.ПРЕД.ВР., 1Л., ЕД.Ч., СР.Р. = щяло съм да съм тупнало
| ПР.НАКЛ., БЪД.ПРЕД.ВР., 1Л., МН.Ч. = щели сме да сме тупнали
| ПР.НАКЛ., БЪД.ПРЕД.ВР., 2Л., ЕД.Ч., М.Р. = щял си да си тупнал
| ПР.НАКЛ., БЪД.ПРЕД.ВР., 2Л., ЕД.Ч., Ж.Р. = щяла си да си тупнала
| ПР.НАКЛ., БЪД.ПРЕД.ВР., 2Л., ЕД.Ч., СР.Р. = щяло си да си тупнало
| ПР.НАКЛ., БЪД.ПРЕД.ВР., 2Л., МН.Ч. = щели сте да сте тупнали
| ПР.НАКЛ., БЪД.ПРЕД.ВР., 3Л., ЕД.Ч., М.Р. = щял (е) да е тупнал
| ПР.НАКЛ., БЪД.ПРЕД.ВР., 3Л., ЕД.Ч., Ж.Р. = щяла (е) да е тупнала
| ПР.НАКЛ., БЪД.ПРЕД.ВР., 3Л., ЕД.Ч., СР.Р. = щяло (е) да е тупнало
| ПР.НАКЛ., БЪД.ПРЕД.ВР., 3Л., МН.Ч. = щели (са) да са тупнали
| УСЛОВНО НАКЛОНЕНИЕ, 1Л., ЕД.Ч., М.Р. = бих тупнал
| УСЛОВНО НАКЛОНЕНИЕ, 1Л., ЕД.Ч., Ж.Р. = бих тупнала
| УСЛОВНО НАКЛОНЕНИЕ, 1Л., ЕД.Ч., СР.Р. = бих тупнало
| УСЛОВНО НАКЛОНЕНИЕ, 1Л., МН.Ч. = бихме тупнали
| УСЛОВНО НАКЛОНЕНИЕ, 2Л., ЕД.Ч., М.Р. = би тупнал
| УСЛОВНО НАКЛОНЕНИЕ, 2Л., ЕД.Ч., Ж.Р. = би тупнала
| УСЛОВНО НАКЛОНЕНИЕ, 2Л., ЕД.Ч., СР.Р. = би тупнало
| УСЛОВНО НАКЛОНЕНИЕ, 2Л., МН.Ч. = бихте тупнали
| УСЛОВНО НАКЛОНЕНИЕ, 3Л., ЕД.Ч., М.Р. = би тупнал
| УСЛОВНО НАКЛОНЕНИЕ, 3Л., ЕД.Ч., Ж.Р. = би тупнала
| УСЛОВНО НАКЛОНЕНИЕ, 3Л., ЕД.Ч., СР.Р. = би тупнало
| УСЛОВНО НАКЛОНЕНИЕ, 3Л., МН.Ч. = биха тупнали
| ПОВЕЛИТЕЛНО НАКЛОНЕНИЕ, ЕД.Ч. = туп·ни
| ПОВЕЛИТЕЛНО НАКЛОНЕНИЕ, МН.Ч. = туп·не·те
| МИН.СТРАД.ПРИЧ. М.Р. = туп·нат
| МИН.СТРАД.ПРИЧ. М.Р. НЕПЪЛЕН ЧЛЕН = туп·на·тия
| МИН.СТРАД.ПРИЧ. М.Р. ПЪЛЕН ЧЛЕН = туп·на·ти·ят
| МИН.СТРАД.ПРИЧ. Ж.Р. = туп·на·та
| МИН.СТРАД.ПРИЧ. Ж.Р. ЧЛЕН = туп·на·та·та
| МИН.СТРАД.ПРИЧ. СР.Р. = туп·на·то
| МИН.СТРАД.ПРИЧ. СР.Р. ЧЛЕН = туп·на·то·то
| МИН.СТРАД.ПРИЧ. МН.Ч. = туп·на·ти
| МИН.СТРАД.ПРИЧ. МН.Ч. ЧЛЕН = туп·на·ти·те
| МИН.ДЕЯТ.СВ.ПРИЧ. М.Р. = туп·нал
| МИН.ДЕЯТ.СВ.ПРИЧ. М.Р. НЕПЪЛЕН ЧЛЕН = туп·на·лия
| МИН.ДЕЯТ.СВ.ПРИЧ. М.Р. ПЪЛЕН ЧЛЕН = туп·на·ли·ят
| МИН.ДЕЯТ.СВ.ПРИЧ. Ж.Р. = туп·на·ла
| МИН.ДЕЯТ.СВ.ПРИЧ. Ж.Р. ЧЛЕН = туп·на·ла·та
| МИН.ДЕЯТ.СВ.ПРИЧ. СР.Р. = туп·на·ло
| МИН.ДЕЯТ.СВ.ПРИЧ. СР.Р. ЧЛЕН = туп·на·ло·то
| МИН.ДЕЯТ.СВ.ПРИЧ. МН.Ч. = туп·на·ли
| МИН.ДЕЯТ.СВ.ПРИЧ. МН.Ч. ЧЛЕН = туп·на·ли·те
| МИН.ДЕЯТ.НЕСВ.ПРИЧ. М.Р. = туп·нел
| МИН.ДЕЯТ.НЕСВ.ПРИЧ. М.Р. НЕПЪЛЕН ЧЛЕН = туп·не·лия
| МИН.ДЕЯТ.НЕСВ.ПРИЧ. М.Р. ПЪЛЕН ЧЛЕН = туп·не·ли·ят
| МИН.ДЕЯТ.НЕСВ.ПРИЧ. Ж.Р. = туп·не·ла
| МИН.ДЕЯТ.НЕСВ.ПРИЧ. Ж.Р. ЧЛЕН = туп·не·ла·та
| МИН.ДЕЯТ.НЕСВ.ПРИЧ. СР.Р. = туп·не·ло
| МИН.ДЕЯТ.НЕСВ.ПРИЧ. СР.Р. ЧЛЕН = туп·не·ло·то
| МИН.ДЕЯТ.НЕСВ.ПРИЧ. МН.Ч. = туп·не·ли
| МИН.ДЕЯТ.НЕСВ.ПРИЧ. МН.Ч. ЧЛЕН = туп·не·ли·те
| СЕГ.ДЕЯТ.ПРИЧ. М.Р. = —
| СЕГ.ДЕЯТ.ПРИЧ. М.Р. НЕПЪЛЕН ЧЛЕН = —
| СЕГ.ДЕЯТ.ПРИЧ. М.Р. ПЪЛЕН ЧЛЕН = —
| СЕГ.ДЕЯТ.ПРИЧ. Ж.Р. = —
| СЕГ.ДЕЯТ.ПРИЧ. Ж.Р. ЧЛЕН = —
| СЕГ.ДЕЯТ.ПРИЧ. СР.Р. = —
| СЕГ.ДЕЯТ.ПРИЧ. СР.Р. ЧЛЕН = —
| СЕГ.ДЕЯТ.ПРИЧ. МН.Ч. = —
| СЕГ.ДЕЯТ.ПРИЧ. МН.Ч. ЧЛЕН = —
| ДЕЕПРИЧАСТИЕ = —
| СКРИТИ ПРЕПРАТКИ = 
[[тупна]],
[[тупнеш]],
[[тупне]],
[[тупнем]],
[[тупнете]],
[[тупнат]],
[[тупнах]],
[[тупнахме]],
[[тупнахте]],
[[тупнаха]],
[[тупнех]],
[[тупнеше]],
[[тупнехме]],
[[тупнехте]],
[[тупнеха]],
[[тупни]],
[[тупнал]],
[[тупналия]],
[[тупналият]],
[[тупнала]],
[[тупналата]],
[[тупнало]],
[[тупналото]],
[[тупнали]],
[[тупналите]],
[[тупнел]],
[[тупнелия]],
[[тупнелият]],
[[тупнела]],
[[тупнелата]],
[[тупнело]],
[[тупнелото]],
[[тупнели]],
[[тупнелите]],
[[тупнатия]],
[[тупнатият]],
[[тупната]],
[[тупнатата]],
[[тупнато]],
[[тупнатото]],
[[тупнати]],
[[тупнатите]],
[[тупнал съм]],
[[тупнала съм]],
[[тупнало съм]],
[[тупнали сме]],
[[тупнал си]],
[[тупнала си]],
[[тупнало си]],
[[тупнали сте]],
[[тупнал е]],
[[тупнала е]],
[[тупнало е]],
[[тупнали са]],
[[бях тупнал]],
[[бях тупнала]],
[[бях тупнало]],
[[бяхме тупнали]],
[[беше тупнал]],
[[беше тупнала]],
[[беше тупнало]],
[[бяхте тупнали]],
[[бяха тупнали]],
[[ще тупна]],
[[ще тупнем]],
[[ще тупнеш]],
[[ще тупнете]],
[[ще тупне]],
[[ще тупнат]],
[[ще съм тупнал]],
[[ще съм тупнала]],
[[ще съм тупнало]],
[[ще сме тупнали]],
[[ще си тупнал]],
[[ще си тупнала]],
[[ще си тупнало]],
[[ще сте тупнали]],
[[ще е тупнал]],
[[ще е тупнала]],
[[ще е тупнало]],
[[ще са тупнали]],
[[щях да тупна]],
[[щяхме да тупнем]],
[[щеше да тупнеш]],
[[щяхте да тупнете]],
[[щеше да тупне]],
[[щяха да тупнат]],
[[щях да съм тупнал]],
[[щях да съм тупнала]],
[[щях да съм тупнало]],
[[щяхме да сме тупнали]],
[[щеше да си тупнал]],
[[щеше да си тупнала]],
[[щеше да си тупнало]],
[[щяхте да сте тупнали]],
[[щеше да е тупнал]],
[[щеше да е тупнала]],
[[щеше да е тупнало]],
[[щяха да са тупнали]],
[[тупнел съм]],
[[тупнела съм]],
[[тупнело съм]],
[[тупнели сме]],
[[тупнел си]],
[[тупнела си]],
[[тупнело си]],
[[тупнели сте]],
[[тупнел е]],
[[тупнела е]],
[[тупнело е]],
[[тупнели са]],
[[бил съм тупнал]],
[[била съм тупнала]],
[[било съм тупнало]],
[[били сме тупнали]],
[[бил си тупнал]],
[[била си тупнала]],
[[било си тупнало]],
[[били сте тупнали]],
[[бил е тупнал]],
[[била е тупнала]],
[[било е тупнало]],
[[били са тупнали]],
[[щял съм да тупна]],
[[щяла съм да тупна]],
[[щяло съм да тупна]],
[[щели сме да тупнем]],
[[щял си да тупнеш]],
[[щяла си да тупнеш]],
[[щяло си да тупнеш]],
[[щели сте да тупнете]],
[[щял да тупне]],
[[щяла да тупне]],
[[щяло да тупне]],
[[щели да тупнат]],
[[щял е да тупне]],
[[щяла е да тупне]],
[[щяло е да тупне]],
[[щели са да тупнат]],
[[щял съм да съм тупнал]],
[[щяла съм да съм тупнала]],
[[щяло съм да съм тупнало]],
[[щели сме да сме тупнали]],
[[щял си да си тупнал]],
[[щяла си да си тупнала]],
[[щяло си да си тупнало]],
[[щели сте да сте тупнали]],
[[щял да е тупнал]],
[[щяла да е тупнала]],
[[щяло да е тупнало]],
[[щели да са тупнали]],
[[щял е да е тупнал]],
[[щяла е да е тупнала]],
[[щяло е да е тупнало]],
[[щели са да са тупнали]],
[[бих тупнал]],
[[бих тупнала]],
[[бих тупнало]],
[[бихме тупнали]],
[[би тупнал]],
[[би тупнала]],
[[би тупнало]],
[[бихте тупнали]],
[[биха тупнали]],
}}</text>
      <sha1>4lrug30mgyaqdgdmdrq1m9cef1v7j0m</sha1>
    </revision>
  </page>
  <page>
    <title>Шаблон:Словоформи/туптя</title>
    <ns>10</ns>
    <id>467080</id>
    <revision>
      <id>499062</id>
      <timestamp>2005-05-08T14:28:57Z</timestamp>
      <contributor>
        <username>Bgbot</username>
        <id>83</id>
      </contributor>
      <comment>Борислав: Шаблон със словоформи</comment>
      <model>wikitext</model>
      <format>text/x-wiki</format>
      <text bytes="19090" xml:space="preserve">{{Шаблон:Словоформи/Глагол|
  ОСНОВНА ФОРМА = туптя
| СЕГ.ВР., 1Л., ЕД.Ч. = туп·тя
| СЕГ.ВР., 1Л., МН.Ч. = туп·тим
| СЕГ.ВР., 2Л., ЕД.Ч. = туп·тиш
| СЕГ.ВР., 2Л., МН.Ч. = туп·ти·те
| СЕГ.ВР., 3Л., ЕД.Ч. = туп·ти
| СЕГ.ВР., 3Л., МН.Ч. = туп·тят
| МИН.СВ.ВР., 1Л., ЕД.Ч. = туп·тях
| МИН.СВ.ВР., 1Л., МН.Ч. = туп·тях·ме
| МИН.СВ.ВР., 2Л., ЕД.Ч. = туп·тя
| МИН.СВ.ВР., 2Л., МН.Ч. = туп·тях·те
| МИН.СВ.ВР., 3Л., ЕД.Ч. = туп·тя
| МИН.СВ.ВР., 3Л., МН.Ч. = туп·тя·ха
| МИН.НЕСВ.ВР., 1Л., ЕД.Ч. = туп·тях
| МИН.НЕСВ.ВР., 1Л., МН.Ч. = туп·тях·ме
| МИН.НЕСВ.ВР., 2Л., ЕД.Ч. = туп·те·ше
| МИН.НЕСВ.ВР., 2Л., МН.Ч. = туп·тях·те
| МИН.НЕСВ.ВР., 3Л., ЕД.Ч. = туп·те·ше
| МИН.НЕСВ.ВР., 3Л., МН.Ч. = туп·тя·ха
| МИН.НЕОПР.ВР., 1Л., ЕД.Ч., М.Р. = туптял съм
| МИН.НЕОПР.ВР., 1Л., ЕД.Ч., Ж.Р. = туптяла съм
| МИН.НЕОПР.ВР., 1Л., ЕД.Ч., СР.Р. = туптяло съм
| МИН.НЕОПР.ВР., 1Л., МН.Ч. = туптели сме
| МИН.НЕОПР.ВР., 2Л., ЕД.Ч., М.Р. = туптял си
| МИН.НЕОПР.ВР., 2Л., ЕД.Ч., Ж.Р. = туптяла си
| МИН.НЕОПР.ВР., 2Л., ЕД.Ч., СР.Р. = туптяло си
| МИН.НЕОПР.ВР., 2Л., МН.Ч. = туптели сте
| МИН.НЕОПР.ВР., 3Л., ЕД.Ч., М.Р. = туптял е
| МИН.НЕОПР.ВР., 3Л., ЕД.Ч., Ж.Р. = туптяла е
| МИН.НЕОПР.ВР., 3Л., ЕД.Ч., СР.Р. = туптяло е
| МИН.НЕОПР.ВР., 3Л., МН.Ч. = туптели са
| МИН.ПРЕД.ВР., 1Л., ЕД.Ч., М.Р. = бях туптял
| МИН.ПРЕД.ВР., 1Л., ЕД.Ч., Ж.Р. = бях туптяла
| МИН.ПРЕД.ВР., 1Л., ЕД.Ч., СР.Р. = бях туптяло
| МИН.ПРЕД.ВР., 1Л., МН.Ч. = бяхме туптели
| МИН.ПРЕД.ВР., 2Л., ЕД.Ч., М.Р. = беше туптял
| МИН.ПРЕД.ВР., 2Л., ЕД.Ч., Ж.Р. = беше туптяла
| МИН.ПРЕД.ВР., 2Л., ЕД.Ч., СР.Р. = беше туптяло
| МИН.ПРЕД.ВР., 2Л., МН.Ч. = бяхте туптели
| МИН.ПРЕД.ВР., 3Л., ЕД.Ч., М.Р. = беше туптял
| МИН.ПРЕД.ВР., 3Л., ЕД.Ч., Ж.Р. = беше туптяла
| МИН.ПРЕД.ВР., 3Л., ЕД.Ч., СР.Р. = беше туптяло
| МИН.ПРЕД.ВР., 3Л., МН.Ч. = бяха туптели
| БЪД.ВР., 1Л., ЕД.Ч. = ще туптя
| БЪД.ВР., 1Л., МН.Ч. = ще туптим
| БЪД.ВР., 2Л., ЕД.Ч. = ще туптиш
| БЪД.ВР., 2Л., МН.Ч. = ще туптите
| БЪД.ВР., 3Л., ЕД.Ч. = ще тупти
| БЪД.ВР., 3Л., МН.Ч. = ще туптят
| БЪД.ПРЕД.ВР., 1Л., ЕД.Ч., М.Р. = ще съм туптял
| БЪД.ПРЕД.ВР., 1Л., ЕД.Ч., Ж.Р. = ще съм туптяла
| БЪД.ПРЕД.ВР., 1Л., ЕД.Ч., СР.Р. = ще съм туптяло
| БЪД.ПРЕД.ВР., 1Л., МН.Ч. = ще сме туптели
| БЪД.ПРЕД.ВР., 2Л., ЕД.Ч., М.Р. = ще си туптял
| БЪД.ПРЕД.ВР., 2Л., ЕД.Ч., Ж.Р. = ще си туптяла
| БЪД.ПРЕД.ВР., 2Л., ЕД.Ч., СР.Р. = ще си туптяло
| БЪД.ПРЕД.ВР., 2Л., МН.Ч. = ще сте туптели
| БЪД.ПРЕД.ВР., 3Л., ЕД.Ч., М.Р. = ще е туптял
| БЪД.ПРЕД.ВР., 3Л., ЕД.Ч., Ж.Р. = ще е туптяла
| БЪД.ПРЕД.ВР., 3Л., ЕД.Ч., СР.Р. = ще е туптяло
| БЪД.ПРЕД.ВР., 3Л., МН.Ч. = ще са туптели
| БЪД.ВР. В МИН., 1Л., ЕД.Ч. = щях да туптя
| БЪД.ВР. В МИН., 1Л., МН.Ч. = щяхме да туптим
| БЪД.ВР. В МИН., 2Л., ЕД.Ч. = щеше да туптиш
| БЪД.ВР. В МИН., 2Л., МН.Ч. = щяхте да туптите
| БЪД.ВР. В МИН., 3Л., ЕД.Ч. = щеше да тупти
| БЪД.ВР. В МИН., 3Л., МН.Ч. = щяха да туптят
| БЪД.ПРЕД.ВР. В МИН., 1Л., ЕД.Ч., М.Р. = щях да съм туптял
| БЪД.ПРЕД.ВР. В МИН., 1Л., ЕД.Ч., Ж.Р. = щях да съм туптяла
| БЪД.ПРЕД.ВР. В МИН., 1Л., ЕД.Ч., СР.Р. = щях да съм туптяло
| БЪД.ПРЕД.ВР. В МИН., 1Л., МН.Ч. = щяхме да сме туптели
| БЪД.ПРЕД.ВР. В МИН., 2Л., ЕД.Ч., М.Р. = щеше да си туптял
| БЪД.ПРЕД.ВР. В МИН., 2Л., ЕД.Ч., Ж.Р. = щеше да си туптяла
| БЪД.ПРЕД.ВР. В МИН., 2Л., ЕД.Ч., СР.Р. = щеше да си туптяло
| БЪД.ПРЕД.ВР. В МИН., 2Л., МН.Ч. = щяхте да сте туптели
| БЪД.ПРЕД.ВР. В МИН., 3Л., ЕД.Ч., М.Р. = щеше да е туптял
| БЪД.ПРЕД.ВР. В МИН., 3Л., ЕД.Ч., Ж.Р. = щеше да е туптяла
| БЪД.ПРЕД.ВР. В МИН., 3Л., ЕД.Ч., СР.Р. = щеше да е туптяло
| БЪД.ПРЕД.ВР. В МИН., 3Л., МН.Ч. = щяха да са туптели
| ПР.НАКЛ., СЕГ.ВР., 1Л., ЕД.Ч., М.Р. = туптял съм
| ПР.НАКЛ., СЕГ.ВР., 1Л., ЕД.Ч., Ж.Р. = туптяла съм
| ПР.НАКЛ., СЕГ.ВР., 1Л., ЕД.Ч., СР.Р. = туптяло съм
| ПР.НАКЛ., СЕГ.ВР., 1Л., МН.Ч. = туптели сме
| ПР.НАКЛ., СЕГ.ВР., 2Л., ЕД.Ч., М.Р. = туптял си
| ПР.НАКЛ., СЕГ.ВР., 2Л., ЕД.Ч., Ж.Р. = туптяла си
| ПР.НАКЛ., СЕГ.ВР., 2Л., ЕД.Ч., СР.Р. = туптяло си
| ПР.НАКЛ., СЕГ.ВР., 2Л., МН.Ч. = туптели сте
| ПР.НАКЛ., СЕГ.ВР., 3Л., ЕД.Ч., М.Р. = туптял (е)
| ПР.НАКЛ., СЕГ.ВР., 3Л., ЕД.Ч., Ж.Р. = туптяла (е)
| ПР.НАКЛ., СЕГ.ВР., 3Л., ЕД.Ч., СР.Р. = туптяло (е)
| ПР.НАКЛ., СЕГ.ВР., 3Л., МН.Ч. = туптели (са)
| ПР.НАКЛ., МИН.СВ.ВР., 1Л., ЕД.Ч., М.Р. = туптял съм
| ПР.НАКЛ., МИН.СВ.ВР., 1Л., ЕД.Ч., Ж.Р. = туптяла съм
| ПР.НАКЛ., МИН.СВ.ВР., 1Л., ЕД.Ч., СР.Р. = туптяло съм
| ПР.НАКЛ., МИН.СВ.ВР., 1Л., МН.Ч. = туптели сме
| ПР.НАКЛ., МИН.СВ.ВР., 2Л., ЕД.Ч., М.Р. = туптял си
| ПР.НАКЛ., МИН.СВ.ВР., 2Л., ЕД.Ч., Ж.Р. = туптяла си
| ПР.НАКЛ., МИН.СВ.ВР., 2Л., ЕД.Ч., СР.Р. = туптяло си
| ПР.НАКЛ., МИН.СВ.ВР., 2Л., МН.Ч. = туптели сте
| ПР.НАКЛ., МИН.СВ.ВР., 3Л., ЕД.Ч., М.Р. = туптял (е)
| ПР.НАКЛ., МИН.СВ.ВР., 3Л., ЕД.Ч., Ж.Р. = туптяла (е)
| ПР.НАКЛ., МИН.СВ.ВР., 3Л., ЕД.Ч., СР.Р. = туптяло (е)
| ПР.НАКЛ., МИН.СВ.ВР., 3Л., МН.Ч. = туптели (са)
| ПР.НАКЛ., МИН.НЕОПР.ВР., 1Л., ЕД.Ч., М.Р. = бил съм туптял
| ПР.НАКЛ., МИН.НЕОПР.ВР., 1Л., ЕД.Ч., Ж.Р. = била съм туптяла
| ПР.НАКЛ., МИН.НЕОПР.ВР., 1Л., ЕД.Ч., СР.Р. = било съм туптяло
| ПР.НАКЛ., МИН.НЕОПР.ВР., 1Л., МН.Ч. = били сме туптели
| ПР.НАКЛ., МИН.НЕОПР.ВР., 2Л., ЕД.Ч., М.Р. = бил си туптял
| ПР.НАКЛ., МИН.НЕОПР.ВР., 2Л., ЕД.Ч., Ж.Р. = била си туптяла
| ПР.НАКЛ., МИН.НЕОПР.ВР., 2Л., ЕД.Ч., СР.Р. = било си туптяло
| ПР.НАКЛ., МИН.НЕОПР.ВР., 2Л., МН.Ч. = били сте туптели
| ПР.НАКЛ., МИН.НЕОПР.ВР., 3Л., ЕД.Ч., М.Р. = бил (е) туптял
| ПР.НАКЛ., МИН.НЕОПР.ВР., 3Л., ЕД.Ч., Ж.Р. = била (е) туптяла
| ПР.НАКЛ., МИН.НЕОПР.ВР., 3Л., ЕД.Ч., СР.Р. = било (е) туптяло
| ПР.НАКЛ., МИН.НЕОПР.ВР., 3Л., МН.Ч. = били (са) туптели
| ПР.НАКЛ., БЪД.ВР., 1Л., ЕД.Ч., М.Р. = щял съм да туптя
| ПР.НАКЛ., БЪД.ВР., 1Л., ЕД.Ч., Ж.Р. = щяла съм да туптя
| ПР.НАКЛ., БЪД.ВР., 1Л., ЕД.Ч., СР.Р. = щяло съм да туптя
| ПР.НАКЛ., БЪД.ВР., 1Л., МН.Ч. = щели сме да туптим
| ПР.НАКЛ., БЪД.ВР., 2Л., ЕД.Ч., М.Р. = щял си да туптиш
| ПР.НАКЛ., БЪД.ВР., 2Л., ЕД.Ч., Ж.Р. = щяла си да туптиш
| ПР.НАКЛ., БЪД.ВР., 2Л., ЕД.Ч., СР.Р. = щяло си да туптиш
| ПР.НАКЛ., БЪД.ВР., 2Л., МН.Ч. = щели сте да туптите
| ПР.НАКЛ., БЪД.ВР., 3Л., ЕД.Ч., М.Р. = щял (е) да тупти
| ПР.НАКЛ., БЪД.ВР., 3Л., ЕД.Ч., Ж.Р. = щяла (е) да тупти
| ПР.НАКЛ., БЪД.ВР., 3Л., ЕД.Ч., СР.Р. = щяло (е) да тупти
| ПР.НАКЛ., БЪД.ВР., 3Л., МН.Ч. = щели (са) да туптят
| ПР.НАКЛ., БЪД.ПРЕД.ВР., 1Л., ЕД.Ч., М.Р. = щял съм да съм туптял
| ПР.НАКЛ., БЪД.ПРЕД.ВР., 1Л., ЕД.Ч., Ж.Р. = щяла съм да съм туптяла
| ПР.НАКЛ., БЪД.ПРЕД.ВР., 1Л., ЕД.Ч., СР.Р. = щяло съм да съм туптяло
| ПР.НАКЛ., БЪД.ПРЕД.ВР., 1Л., МН.Ч. = щели сме да сме туптели
| ПР.НАКЛ., БЪД.ПРЕД.ВР., 2Л., ЕД.Ч., М.Р. = щял си да си туптял
| ПР.НАКЛ., БЪД.ПРЕД.ВР., 2Л., ЕД.Ч., Ж.Р. = щяла си да си туптяла
| ПР.НАКЛ., БЪД.ПРЕД.ВР., 2Л., ЕД.Ч., СР.Р. = щяло си да си туптяло
| ПР.НАКЛ., БЪД.ПРЕД.ВР., 2Л., МН.Ч. = щели сте да сте туптели
| ПР.НАКЛ., БЪД.ПРЕД.ВР., 3Л., ЕД.Ч., М.Р. = щял (е) да е туптял
| ПР.НАКЛ., БЪД.ПРЕД.ВР., 3Л., ЕД.Ч., Ж.Р. = щяла (е) да е туптяла
| ПР.НАКЛ., БЪД.ПРЕД.ВР., 3Л., ЕД.Ч., СР.Р. = щяло (е) да е туптяло
| ПР.НАКЛ., БЪД.ПРЕД.ВР., 3Л., МН.Ч. = щели (са) да са туптели
| УСЛОВНО НАКЛОНЕНИЕ, 1Л., ЕД.Ч., М.Р. = бих туптял
| УСЛОВНО НАКЛОНЕНИЕ, 1Л., ЕД.Ч., Ж.Р. = бих туптяла
| УСЛОВНО НАКЛОНЕНИЕ, 1Л., ЕД.Ч., СР.Р. = бих туптяло
| УСЛОВНО НАКЛОНЕНИЕ, 1Л., МН.Ч. = бихме туптели
| УСЛОВНО НАКЛОНЕНИЕ, 2Л., ЕД.Ч., М.Р. = би туптял
| УСЛОВНО НАКЛОНЕНИЕ, 2Л., ЕД.Ч., Ж.Р. = би туптяла
| УСЛОВНО НАКЛОНЕНИЕ, 2Л., ЕД.Ч., СР.Р. = би туптяло
| УСЛОВНО НАКЛОНЕНИЕ, 2Л., МН.Ч. = бихте туптели
| УСЛОВНО НАКЛОНЕНИЕ, 3Л., ЕД.Ч., М.Р. = би туптял
| УСЛОВНО НАКЛОНЕНИЕ, 3Л., ЕД.Ч., Ж.Р. = би туптяла
| УСЛОВНО НАКЛОНЕНИЕ, 3Л., ЕД.Ч., СР.Р. = би туптяло
| УСЛОВНО НАКЛОНЕНИЕ, 3Л., МН.Ч. = биха туптели
| ПОВЕЛИТЕЛНО НАКЛОНЕНИЕ, ЕД.Ч. = туп·ти
| ПОВЕЛИТЕЛНО НАКЛОНЕНИЕ, МН.Ч. = туп·те·те
| МИН.СТРАД.ПРИЧ. М.Р. = туп·тян
| МИН.СТРАД.ПРИЧ. М.Р. НЕПЪЛЕН ЧЛЕН = туп·тя·ния
| МИН.СТРАД.ПРИЧ. М.Р. ПЪЛЕН ЧЛЕН = туп·тя·ни·ят
| МИН.СТРАД.ПРИЧ. Ж.Р. = туп·тя·на
| МИН.СТРАД.ПРИЧ. Ж.Р. ЧЛЕН = туп·тя·на·та
| МИН.СТРАД.ПРИЧ. СР.Р. = туп·тя·но
| МИН.СТРАД.ПРИЧ. СР.Р. ЧЛЕН = туп·тя·но·то
| МИН.СТРАД.ПРИЧ. МН.Ч. = туп·те·ни
| МИН.СТРАД.ПРИЧ. МН.Ч. ЧЛЕН = туп·те·ни·те
| МИН.ДЕЯТ.СВ.ПРИЧ. М.Р. = туп·тял
| МИН.ДЕЯТ.СВ.ПРИЧ. М.Р. НЕПЪЛЕН ЧЛЕН = туп·те·лия
| МИН.ДЕЯТ.СВ.ПРИЧ. М.Р. ПЪЛЕН ЧЛЕН = туп·те·ли·ят
| МИН.ДЕЯТ.СВ.ПРИЧ. Ж.Р. = туп·тя·ла
| МИН.ДЕЯТ.СВ.ПРИЧ. Ж.Р. ЧЛЕН = туп·тя·ла·та
| МИН.ДЕЯТ.СВ.ПРИЧ. СР.Р. = туп·тя·ло
| МИН.ДЕЯТ.СВ.ПРИЧ. СР.Р. ЧЛЕН = туп·тя·ло·то
| МИН.ДЕЯТ.СВ.ПРИЧ. МН.Ч. = туп·те·ли
| МИН.ДЕЯТ.СВ.ПРИЧ. МН.Ч. ЧЛЕН = туп·те·ли·те
| МИН.ДЕЯТ.НЕСВ.ПРИЧ. М.Р. = туп·тял
| МИН.ДЕЯТ.НЕСВ.ПРИЧ. М.Р. НЕПЪЛЕН ЧЛЕН = туп·тя·лия
| МИН.ДЕЯТ.НЕСВ.ПРИЧ. М.Р. ПЪЛЕН ЧЛЕН = туп·тя·ли·ят
| МИН.ДЕЯТ.НЕСВ.ПРИЧ. Ж.Р. = туп·тя·ла
| МИН.ДЕЯТ.НЕСВ.ПРИЧ. Ж.Р. ЧЛЕН = туп·тя·ла·та
| МИН.ДЕЯТ.НЕСВ.ПРИЧ. СР.Р. = туп·тя·ло
| МИН.ДЕЯТ.НЕСВ.ПРИЧ. СР.Р. ЧЛЕН = туп·тя·ло·то
| МИН.ДЕЯТ.НЕСВ.ПРИЧ. МН.Ч. = туп·те·ли
| МИН.ДЕЯТ.НЕСВ.ПРИЧ. МН.Ч. ЧЛЕН = туп·те·ли·те
| СЕГ.ДЕЯТ.ПРИЧ. М.Р. = туп·тящ
| СЕГ.ДЕЯТ.ПРИЧ. М.Р. НЕПЪЛЕН ЧЛЕН = туп·тя·щия
| СЕГ.ДЕЯТ.ПРИЧ. М.Р. ПЪЛЕН ЧЛЕН = туп·тя·щи·ят
| СЕГ.ДЕЯТ.ПРИЧ. Ж.Р. = туп·тя·ща
| СЕГ.ДЕЯТ.ПРИЧ. Ж.Р. ЧЛЕН = туп·тя·ща·та
| СЕГ.ДЕЯТ.ПРИЧ. СР.Р. = туп·тя·що
| СЕГ.ДЕЯТ.ПРИЧ. СР.Р. ЧЛЕН = туп·тя·що·то
| СЕГ.ДЕЯТ.ПРИЧ. МН.Ч. = туп·тя·щи
| СЕГ.ДЕЯТ.ПРИЧ. МН.Ч. ЧЛЕН = туп·тя·щи·те
| ДЕЕПРИЧАСТИЕ = туп·тей·ки
| СКРИТИ ПРЕПРАТКИ = 
[[туптя]],
[[туптиш]],
[[тупти]],
[[туптим]],
[[туптите]],
[[туптят]],
[[туптях]],
[[туптяхме]],
[[туптяхте]],
[[туптяха]],
[[туптеше]],
[[туптете]],
[[туптял]],
[[туптелия]],
[[туптелият]],
[[туптяла]],
[[туптялата]],
[[туптяло]],
[[туптялото]],
[[туптели]],
[[туптелите]],
[[туптялия]],
[[туптялият]],
[[туптян]],
[[туптяния]],
[[туптяният]],
[[туптяна]],
[[туптяната]],
[[туптяно]],
[[туптяното]],
[[туптени]],
[[туптените]],
[[туптящ]],
[[туптящия]],
[[туптящият]],
[[туптяща]],
[[туптящата]],
[[туптящо]],
[[туптящото]],
[[туптящи]],
[[туптящите]],
[[туптейки]],
[[туптял съм]],
[[туптяла съм]],
[[туптяло съм]],
[[туптели сме]],
[[туптял си]],
[[туптяла си]],
[[туптяло си]],
[[туптели сте]],
[[туптял е]],
[[туптяла е]],
[[туптяло е]],
[[туптели са]],
[[бях туптял]],
[[бях туптяла]],
[[бях туптяло]],
[[бяхме туптели]],
[[беше туптял]],
[[беше туптяла]],
[[беше туптяло]],
[[бяхте туптели]],
[[бяха туптели]],
[[ще туптя]],
[[ще туптим]],
[[ще туптиш]],
[[ще туптите]],
[[ще тупти]],
[[ще туптят]],
[[ще съм туптял]],
[[ще съм туптяла]],
[[ще съм туптяло]],
[[ще сме туптели]],
[[ще си туптял]],
[[ще си туптяла]],
[[ще си туптяло]],
[[ще сте туптели]],
[[ще е туптял]],
[[ще е туптяла]],
[[ще е туптяло]],
[[ще са туптели]],
[[щях да туптя]],
[[щяхме да туптим]],
[[щеше да туптиш]],
[[щяхте да туптите]],
[[щеше да тупти]],
[[щяха да туптят]],
[[щях да съм туптял]],
[[щях да съм туптяла]],
[[щях да съм туптяло]],
[[щяхме да сме туптели]],
[[щеше да си туптял]],
[[щеше да си туптяла]],
[[щеше да си туптяло]],
[[щяхте да сте туптели]],
[[щеше да е туптял]],
[[щеше да е туптяла]],
[[щеше да е туптяло]],
[[щяха да са туптели]],
[[бил съм туптял]],
[[била съм туптяла]],
[[било съм туптяло]],
[[били сме туптели]],
[[бил си туптял]],
[[била си туптяла]],
[[било си туптяло]],
[[били сте туптели]],
[[бил е туптял]],
[[била е туптяла]],
[[било е туптяло]],
[[били са туптели]],
[[щял съм да туптя]],
[[щяла съм да туптя]],
[[щяло съм да туптя]],
[[щели сме да туптим]],
[[щял си да туптиш]],
[[щяла си да туптиш]],
[[щяло си да туптиш]],
[[щели сте да туптите]],
[[щял да тупти]],
[[щяла да тупти]],
[[щяло да тупти]],
[[щели да туптят]],
[[щял е да тупти]],
[[щяла е да тупти]],
[[щяло е да тупти]],
[[щели са да туптят]],
[[щял съм да съм туптял]],
[[щяла съм да съм туптяла]],
[[щяло съм да съм туптяло]],
[[щели сме да сме туптели]],
[[щял си да си туптял]],
[[щяла си да си туптяла]],
[[щяло си да си туптяло]],
[[щели сте да сте туптели]],
[[щял да е туптял]],
[[щяла да е туптяла]],
[[щяло да е туптяло]],
[[щели да са туптели]],
[[щял е да е туптял]],
[[щяла е да е туптяла]],
[[щяло е да е туптяло]],
[[щели са да са туптели]],
[[бих туптял]],
[[бих туптяла]],
[[бих туптяло]],
[[бихме туптели]],
[[би туптял]],
[[би туптяла]],
[[би туптяло]],
[[бихте туптели]],
[[биха туптели]],
}}</text>
      <sha1>5hwlqabae55ioqlh8v7jobc6iueiaq0</sha1>
    </revision>
  </page>
  <page>
    <title>Шаблон:Словоформи/турна</title>
    <ns>10</ns>
    <id>399180</id>
    <revision>
      <id>431209</id>
      <parentid>10089</parentid>
      <timestamp>2005-05-06T20:03:02Z</timestamp>
      <contributor>
        <username>Bgbot</username>
        <id>83</id>
      </contributor>
      <comment>Борислав: Шаблон със словоформи</comment>
      <model>wikitext</model>
      <format>text/x-wiki</format>
      <text bytes="19206" xml:space="preserve">{{Шаблон:Словоформи/Глагол|
  ОСНОВНА ФОРМА = турна
| СЕГ.ВР., 1Л., ЕД.Ч. = тур·на
| СЕГ.ВР., 1Л., МН.Ч. = тур·нем
| СЕГ.ВР., 2Л., ЕД.Ч. = тур·неш
| СЕГ.ВР., 2Л., МН.Ч. = тур·не·те
| СЕГ.ВР., 3Л., ЕД.Ч. = тур·не
| СЕГ.ВР., 3Л., МН.Ч. = тур·нат
| МИН.СВ.ВР., 1Л., ЕД.Ч. = тур·нах
| МИН.СВ.ВР., 1Л., МН.Ч. = тур·нах·ме
| МИН.СВ.ВР., 2Л., ЕД.Ч. = тур·на
| МИН.СВ.ВР., 2Л., МН.Ч. = тур·нах·те
| МИН.СВ.ВР., 3Л., ЕД.Ч. = тур·на
| МИН.СВ.ВР., 3Л., МН.Ч. = тур·на·ха
| МИН.НЕСВ.ВР., 1Л., ЕД.Ч. = тур·нех
| МИН.НЕСВ.ВР., 1Л., МН.Ч. = тур·нех·ме
| МИН.НЕСВ.ВР., 2Л., ЕД.Ч. = тур·не·ше
| МИН.НЕСВ.ВР., 2Л., МН.Ч. = тур·нех·те
| МИН.НЕСВ.ВР., 3Л., ЕД.Ч. = тур·не·ше
| МИН.НЕСВ.ВР., 3Л., МН.Ч. = тур·не·ха
| МИН.НЕОПР.ВР., 1Л., ЕД.Ч., М.Р. = турнал съм
| МИН.НЕОПР.ВР., 1Л., ЕД.Ч., Ж.Р. = турнала съм
| МИН.НЕОПР.ВР., 1Л., ЕД.Ч., СР.Р. = турнало съм
| МИН.НЕОПР.ВР., 1Л., МН.Ч. = турнали сме
| МИН.НЕОПР.ВР., 2Л., ЕД.Ч., М.Р. = турнал си
| МИН.НЕОПР.ВР., 2Л., ЕД.Ч., Ж.Р. = турнала си
| МИН.НЕОПР.ВР., 2Л., ЕД.Ч., СР.Р. = турнало си
| МИН.НЕОПР.ВР., 2Л., МН.Ч. = турнали сте
| МИН.НЕОПР.ВР., 3Л., ЕД.Ч., М.Р. = турнал е
| МИН.НЕОПР.ВР., 3Л., ЕД.Ч., Ж.Р. = турнала е
| МИН.НЕОПР.ВР., 3Л., ЕД.Ч., СР.Р. = турнало е
| МИН.НЕОПР.ВР., 3Л., МН.Ч. = турнали са
| МИН.ПРЕД.ВР., 1Л., ЕД.Ч., М.Р. = бях турнал
| МИН.ПРЕД.ВР., 1Л., ЕД.Ч., Ж.Р. = бях турнала
| МИН.ПРЕД.ВР., 1Л., ЕД.Ч., СР.Р. = бях турнало
| МИН.ПРЕД.ВР., 1Л., МН.Ч. = бяхме турнали
| МИН.ПРЕД.ВР., 2Л., ЕД.Ч., М.Р. = беше турнал
| МИН.ПРЕД.ВР., 2Л., ЕД.Ч., Ж.Р. = беше турнала
| МИН.ПРЕД.ВР., 2Л., ЕД.Ч., СР.Р. = беше турнало
| МИН.ПРЕД.ВР., 2Л., МН.Ч. = бяхте турнали
| МИН.ПРЕД.ВР., 3Л., ЕД.Ч., М.Р. = беше турнал
| МИН.ПРЕД.ВР., 3Л., ЕД.Ч., Ж.Р. = беше турнала
| МИН.ПРЕД.ВР., 3Л., ЕД.Ч., СР.Р. = беше турнало
| МИН.ПРЕД.ВР., 3Л., МН.Ч. = бяха турнали
| БЪД.ВР., 1Л., ЕД.Ч. = ще турна
| БЪД.ВР., 1Л., МН.Ч. = ще турнем
| БЪД.ВР., 2Л., ЕД.Ч. = ще турнеш
| БЪД.ВР., 2Л., МН.Ч. = ще турнете
| БЪД.ВР., 3Л., ЕД.Ч. = ще турне
| БЪД.ВР., 3Л., МН.Ч. = ще турнат
| БЪД.ПРЕД.ВР., 1Л., ЕД.Ч., М.Р. = ще съм турнал
| БЪД.ПРЕД.ВР., 1Л., ЕД.Ч., Ж.Р. = ще съм турнала
| БЪД.ПРЕД.ВР., 1Л., ЕД.Ч., СР.Р. = ще съм турнало
| БЪД.ПРЕД.ВР., 1Л., МН.Ч. = ще сме турнали
| БЪД.ПРЕД.ВР., 2Л., ЕД.Ч., М.Р. = ще си турнал
| БЪД.ПРЕД.ВР., 2Л., ЕД.Ч., Ж.Р. = ще си турнала
| БЪД.ПРЕД.ВР., 2Л., ЕД.Ч., СР.Р. = ще си турнало
| БЪД.ПРЕД.ВР., 2Л., МН.Ч. = ще сте турнали
| БЪД.ПРЕД.ВР., 3Л., ЕД.Ч., М.Р. = ще е турнал
| БЪД.ПРЕД.ВР., 3Л., ЕД.Ч., Ж.Р. = ще е турнала
| БЪД.ПРЕД.ВР., 3Л., ЕД.Ч., СР.Р. = ще е турнало
| БЪД.ПРЕД.ВР., 3Л., МН.Ч. = ще са турнали
| БЪД.ВР. В МИН., 1Л., ЕД.Ч. = щях да турна
| БЪД.ВР. В МИН., 1Л., МН.Ч. = щяхме да турнем
| БЪД.ВР. В МИН., 2Л., ЕД.Ч. = щеше да турнеш
| БЪД.ВР. В МИН., 2Л., МН.Ч. = щяхте да турнете
| БЪД.ВР. В МИН., 3Л., ЕД.Ч. = щеше да турне
| БЪД.ВР. В МИН., 3Л., МН.Ч. = щяха да турнат
| БЪД.ПРЕД.ВР. В МИН., 1Л., ЕД.Ч., М.Р. = щях да съм турнал
| БЪД.ПРЕД.ВР. В МИН., 1Л., ЕД.Ч., Ж.Р. = щях да съм турнала
| БЪД.ПРЕД.ВР. В МИН., 1Л., ЕД.Ч., СР.Р. = щях да съм турнало
| БЪД.ПРЕД.ВР. В МИН., 1Л., МН.Ч. = щяхме да сме турнали
| БЪД.ПРЕД.ВР. В МИН., 2Л., ЕД.Ч., М.Р. = щеше да си турнал
| БЪД.ПРЕД.ВР. В МИН., 2Л., ЕД.Ч., Ж.Р. = щеше да си турнала
| БЪД.ПРЕД.ВР. В МИН., 2Л., ЕД.Ч., СР.Р. = щеше да си турнало
| БЪД.ПРЕД.ВР. В МИН., 2Л., МН.Ч. = щяхте да сте турнали
| БЪД.ПРЕД.ВР. В МИН., 3Л., ЕД.Ч., М.Р. = щеше да е турнал
| БЪД.ПРЕД.ВР. В МИН., 3Л., ЕД.Ч., Ж.Р. = щеше да е турнала
| БЪД.ПРЕД.ВР. В МИН., 3Л., ЕД.Ч., СР.Р. = щеше да е турнало
| БЪД.ПРЕД.ВР. В МИН., 3Л., МН.Ч. = щяха да са турнали
| ПР.НАКЛ., СЕГ.ВР., 1Л., ЕД.Ч., М.Р. = турнел съм
| ПР.НАКЛ., СЕГ.ВР., 1Л., ЕД.Ч., Ж.Р. = турнела съм
| ПР.НАКЛ., СЕГ.ВР., 1Л., ЕД.Ч., СР.Р. = турнело съм
| ПР.НАКЛ., СЕГ.ВР., 1Л., МН.Ч. = турнели сме
| ПР.НАКЛ., СЕГ.ВР., 2Л., ЕД.Ч., М.Р. = турнел си
| ПР.НАКЛ., СЕГ.ВР., 2Л., ЕД.Ч., Ж.Р. = турнела си
| ПР.НАКЛ., СЕГ.ВР., 2Л., ЕД.Ч., СР.Р. = турнело си
| ПР.НАКЛ., СЕГ.ВР., 2Л., МН.Ч. = турнели сте
| ПР.НАКЛ., СЕГ.ВР., 3Л., ЕД.Ч., М.Р. = турнел (е)
| ПР.НАКЛ., СЕГ.ВР., 3Л., ЕД.Ч., Ж.Р. = турнела (е)
| ПР.НАКЛ., СЕГ.ВР., 3Л., ЕД.Ч., СР.Р. = турнело (е)
| ПР.НАКЛ., СЕГ.ВР., 3Л., МН.Ч. = турнели (са)
| ПР.НАКЛ., МИН.СВ.ВР., 1Л., ЕД.Ч., М.Р. = турнал съм
| ПР.НАКЛ., МИН.СВ.ВР., 1Л., ЕД.Ч., Ж.Р. = турнала съм
| ПР.НАКЛ., МИН.СВ.ВР., 1Л., ЕД.Ч., СР.Р. = турнало съм
| ПР.НАКЛ., МИН.СВ.ВР., 1Л., МН.Ч. = турнали сме
| ПР.НАКЛ., МИН.СВ.ВР., 2Л., ЕД.Ч., М.Р. = турнал си
| ПР.НАКЛ., МИН.СВ.ВР., 2Л., ЕД.Ч., Ж.Р. = турнала си
| ПР.НАКЛ., МИН.СВ.ВР., 2Л., ЕД.Ч., СР.Р. = турнало си
| ПР.НАКЛ., МИН.СВ.ВР., 2Л., МН.Ч. = турнали сте
| ПР.НАКЛ., МИН.СВ.ВР., 3Л., ЕД.Ч., М.Р. = турнал (е)
| ПР.НАКЛ., МИН.СВ.ВР., 3Л., ЕД.Ч., Ж.Р. = турнала (е)
| ПР.НАКЛ., МИН.СВ.ВР., 3Л., ЕД.Ч., СР.Р. = турнало (е)
| ПР.НАКЛ., МИН.СВ.ВР., 3Л., МН.Ч. = турнали (са)
| ПР.НАКЛ., МИН.НЕОПР.ВР., 1Л., ЕД.Ч., М.Р. = бил съм турнал
| ПР.НАКЛ., МИН.НЕОПР.ВР., 1Л., ЕД.Ч., Ж.Р. = била съм турнала
| ПР.НАКЛ., МИН.НЕОПР.ВР., 1Л., ЕД.Ч., СР.Р. = било съм турнало
| ПР.НАКЛ., МИН.НЕОПР.ВР., 1Л., МН.Ч. = били сме турнали
| ПР.НАКЛ., МИН.НЕОПР.ВР., 2Л., ЕД.Ч., М.Р. = бил си турнал
| ПР.НАКЛ., МИН.НЕОПР.ВР., 2Л., ЕД.Ч., Ж.Р. = била си турнала
| ПР.НАКЛ., МИН.НЕОПР.ВР., 2Л., ЕД.Ч., СР.Р. = било си турнало
| ПР.НАКЛ., МИН.НЕОПР.ВР., 2Л., МН.Ч. = били сте турнали
| ПР.НАКЛ., МИН.НЕОПР.ВР., 3Л., ЕД.Ч., М.Р. = бил (е) турнал
| ПР.НАКЛ., МИН.НЕОПР.ВР., 3Л., ЕД.Ч., Ж.Р. = била (е) турнала
| ПР.НАКЛ., МИН.НЕОПР.ВР., 3Л., ЕД.Ч., СР.Р. = било (е) турнало
| ПР.НАКЛ., МИН.НЕОПР.ВР., 3Л., МН.Ч. = били (са) турнали
| ПР.НАКЛ., БЪД.ВР., 1Л., ЕД.Ч., М.Р. = щял съм да турна
| ПР.НАКЛ., БЪД.ВР., 1Л., ЕД.Ч., Ж.Р. = щяла съм да турна
| ПР.НАКЛ., БЪД.ВР., 1Л., ЕД.Ч., СР.Р. = щяло съм да турна
| ПР.НАКЛ., БЪД.ВР., 1Л., МН.Ч. = щели сме да турнем
| ПР.НАКЛ., БЪД.ВР., 2Л., ЕД.Ч., М.Р. = щял си да турнеш
| ПР.НАКЛ., БЪД.ВР., 2Л., ЕД.Ч., Ж.Р. = щяла си да турнеш
| ПР.НАКЛ., БЪД.ВР., 2Л., ЕД.Ч., СР.Р. = щяло си да турнеш
| ПР.НАКЛ., БЪД.ВР., 2Л., МН.Ч. = щели сте да турнете
| ПР.НАКЛ., БЪД.ВР., 3Л., ЕД.Ч., М.Р. = щял (е) да турне
| ПР.НАКЛ., БЪД.ВР., 3Л., ЕД.Ч., Ж.Р. = щяла (е) да турне
| ПР.НАКЛ., БЪД.ВР., 3Л., ЕД.Ч., СР.Р. = щяло (е) да турне
| ПР.НАКЛ., БЪД.ВР., 3Л., МН.Ч. = щели (са) да турнат
| ПР.НАКЛ., БЪД.ПРЕД.ВР., 1Л., ЕД.Ч., М.Р. = щял съм да съм турнал
| ПР.НАКЛ., БЪД.ПРЕД.ВР., 1Л., ЕД.Ч., Ж.Р. = щяла съм да съм турнала
| ПР.НАКЛ., БЪД.ПРЕД.ВР., 1Л., ЕД.Ч., СР.Р. = щяло съм да съм турнало
| ПР.НАКЛ., БЪД.ПРЕД.ВР., 1Л., МН.Ч. = щели сме да сме турнали
| ПР.НАКЛ., БЪД.ПРЕД.ВР., 2Л., ЕД.Ч., М.Р. = щял си да си турнал
| ПР.НАКЛ., БЪД.ПРЕД.ВР., 2Л., ЕД.Ч., Ж.Р. = щяла си да си турнала
| ПР.НАКЛ., БЪД.ПРЕД.ВР., 2Л., ЕД.Ч., СР.Р. = щяло си да си турнало
| ПР.НАКЛ., БЪД.ПРЕД.ВР., 2Л., МН.Ч. = щели сте да сте турнали
| ПР.НАКЛ., БЪД.ПРЕД.ВР., 3Л., ЕД.Ч., М.Р. = щял (е) да е турнал
| ПР.НАКЛ., БЪД.ПРЕД.ВР., 3Л., ЕД.Ч., Ж.Р. = щяла (е) да е турнала
| ПР.НАКЛ., БЪД.ПРЕД.ВР., 3Л., ЕД.Ч., СР.Р. = щяло (е) да е турнало
| ПР.НАКЛ., БЪД.ПРЕД.ВР., 3Л., МН.Ч. = щели (са) да са турнали
| УСЛОВНО НАКЛОНЕНИЕ, 1Л., ЕД.Ч., М.Р. = бих турнал
| УСЛОВНО НАКЛОНЕНИЕ, 1Л., ЕД.Ч., Ж.Р. = бих турнала
| УСЛОВНО НАКЛОНЕНИЕ, 1Л., ЕД.Ч., СР.Р. = бих турнало
| УСЛОВНО НАКЛОНЕНИЕ, 1Л., МН.Ч. = бихме турнали
| УСЛОВНО НАКЛОНЕНИЕ, 2Л., ЕД.Ч., М.Р. = би турнал
| УСЛОВНО НАКЛОНЕНИЕ, 2Л., ЕД.Ч., Ж.Р. = би турнала
| УСЛОВНО НАКЛОНЕНИЕ, 2Л., ЕД.Ч., СР.Р. = би турнало
| УСЛОВНО НАКЛОНЕНИЕ, 2Л., МН.Ч. = бихте турнали
| УСЛОВНО НАКЛОНЕНИЕ, 3Л., ЕД.Ч., М.Р. = би турнал
| УСЛОВНО НАКЛОНЕНИЕ, 3Л., ЕД.Ч., Ж.Р. = би турнала
| УСЛОВНО НАКЛОНЕНИЕ, 3Л., ЕД.Ч., СР.Р. = би турнало
| УСЛОВНО НАКЛОНЕНИЕ, 3Л., МН.Ч. = биха турнали
| ПОВЕЛИТЕЛНО НАКЛОНЕНИЕ, ЕД.Ч. = тур·ни
| ПОВЕЛИТЕЛНО НАКЛОНЕНИЕ, МН.Ч. = тур·не·те
| МИН.СТРАД.ПРИЧ. М.Р. = тур·нат
| МИН.СТРАД.ПРИЧ. М.Р. НЕПЪЛЕН ЧЛЕН = тур·на·тия
| МИН.СТРАД.ПРИЧ. М.Р. ПЪЛЕН ЧЛЕН = тур·на·ти·ят
| МИН.СТРАД.ПРИЧ. Ж.Р. = тур·на·та
| МИН.СТРАД.ПРИЧ. Ж.Р. ЧЛЕН = тур·на·та·та
| МИН.СТРАД.ПРИЧ. СР.Р. = тур·на·то
| МИН.СТРАД.ПРИЧ. СР.Р. ЧЛЕН = тур·на·то·то
| МИН.СТРАД.ПРИЧ. МН.Ч. = тур·на·ти
| МИН.СТРАД.ПРИЧ. МН.Ч. ЧЛЕН = тур·на·ти·те
| МИН.ДЕЯТ.СВ.ПРИЧ. М.Р. = тур·нал
| МИН.ДЕЯТ.СВ.ПРИЧ. М.Р. НЕПЪЛЕН ЧЛЕН = тур·на·лия
| МИН.ДЕЯТ.СВ.ПРИЧ. М.Р. ПЪЛЕН ЧЛЕН = тур·на·ли·ят
| МИН.ДЕЯТ.СВ.ПРИЧ. Ж.Р. = тур·на·ла
| МИН.ДЕЯТ.СВ.ПРИЧ. Ж.Р. ЧЛЕН = тур·на·ла·та
| МИН.ДЕЯТ.СВ.ПРИЧ. СР.Р. = тур·на·ло
| МИН.ДЕЯТ.СВ.ПРИЧ. СР.Р. ЧЛЕН = тур·на·ло·то
| МИН.ДЕЯТ.СВ.ПРИЧ. МН.Ч. = тур·на·ли
| МИН.ДЕЯТ.СВ.ПРИЧ. МН.Ч. ЧЛЕН = тур·на·ли·те
| МИН.ДЕЯТ.НЕСВ.ПРИЧ. М.Р. = тур·нел
| МИН.ДЕЯТ.НЕСВ.ПРИЧ. М.Р. НЕПЪЛЕН ЧЛЕН = тур·не·лия
| МИН.ДЕЯТ.НЕСВ.ПРИЧ. М.Р. ПЪЛЕН ЧЛЕН = тур·не·ли·ят
| МИН.ДЕЯТ.НЕСВ.ПРИЧ. Ж.Р. = тур·не·ла
| МИН.ДЕЯТ.НЕСВ.ПРИЧ. Ж.Р. ЧЛЕН = тур·не·ла·та
| МИН.ДЕЯТ.НЕСВ.ПРИЧ. СР.Р. = тур·не·ло
| МИН.ДЕЯТ.НЕСВ.ПРИЧ. СР.Р. ЧЛЕН = тур·не·ло·то
| МИН.ДЕЯТ.НЕСВ.ПРИЧ. МН.Ч. = тур·не·ли
| МИН.ДЕЯТ.НЕСВ.ПРИЧ. МН.Ч. ЧЛЕН = тур·не·ли·те
| СЕГ.ДЕЯТ.ПРИЧ. М.Р. = —
| СЕГ.ДЕЯТ.ПРИЧ. М.Р. НЕПЪЛЕН ЧЛЕН = —
| СЕГ.ДЕЯТ.ПРИЧ. М.Р. ПЪЛЕН ЧЛЕН = —
| СЕГ.ДЕЯТ.ПРИЧ. Ж.Р. = —
| СЕГ.ДЕЯТ.ПРИЧ. Ж.Р. ЧЛЕН = —
| СЕГ.ДЕЯТ.ПРИЧ. СР.Р. = —
| СЕГ.ДЕЯТ.ПРИЧ. СР.Р. ЧЛЕН = —
| СЕГ.ДЕЯТ.ПРИЧ. МН.Ч. = —
| СЕГ.ДЕЯТ.ПРИЧ. МН.Ч. ЧЛЕН = —
| ДЕЕПРИЧАСТИЕ = —
| СКРИТИ ПРЕПРАТКИ = 
[[турна]],
[[турнеш]],
[[турне]],
[[турнем]],
[[турнете]],
[[турнат]],
[[турнах]],
[[турнахме]],
[[турнахте]],
[[турнаха]],
[[турнех]],
[[турнеше]],
[[турнехме]],
[[турнехте]],
[[турнеха]],
[[турни]],
[[турнал]],
[[турналия]],
[[турналият]],
[[турнала]],
[[турналата]],
[[турнало]],
[[турналото]],
[[турнали]],
[[турналите]],
[[турнел]],
[[турнелия]],
[[турнелият]],
[[турнела]],
[[турнелата]],
[[турнело]],
[[турнелото]],
[[турнели]],
[[турнелите]],
[[турнатия]],
[[турнатият]],
[[турната]],
[[турнатата]],
[[турнато]],
[[турнатото]],
[[турнати]],
[[турнатите]],
[[турнал съм]],
[[турнала съм]],
[[турнало съм]],
[[турнали сме]],
[[турнал си]],
[[турнала си]],
[[турнало си]],
[[турнали сте]],
[[турнал е]],
[[турнала е]],
[[турнало е]],
[[турнали са]],
[[бях турнал]],
[[бях турнала]],
[[бях турнало]],
[[бяхме турнали]],
[[беше турнал]],
[[беше турнала]],
[[беше турнало]],
[[бяхте турнали]],
[[бяха турнали]],
[[ще турна]],
[[ще турнем]],
[[ще турнеш]],
[[ще турнете]],
[[ще турне]],
[[ще турнат]],
[[ще съм турнал]],
[[ще съм турнала]],
[[ще съм турнало]],
[[ще сме турнали]],
[[ще си турнал]],
[[ще си турнала]],
[[ще си турнало]],
[[ще сте турнали]],
[[ще е турнал]],
[[ще е турнала]],
[[ще е турнало]],
[[ще са турнали]],
[[щях да турна]],
[[щяхме да турнем]],
[[щеше да турнеш]],
[[щяхте да турнете]],
[[щеше да турне]],
[[щяха да турнат]],
[[щях да съм турнал]],
[[щях да съм турнала]],
[[щях да съм турнало]],
[[щяхме да сме турнали]],
[[щеше да си турнал]],
[[щеше да си турнала]],
[[щеше да си турнало]],
[[щяхте да сте турнали]],
[[щеше да е турнал]],
[[щеше да е турнала]],
[[щеше да е турнало]],
[[щяха да са турнали]],
[[турнел съм]],
[[турнела съм]],
[[турнело съм]],
[[турнели сме]],
[[турнел си]],
[[турнела си]],
[[турнело си]],
[[турнели сте]],
[[турнел е]],
[[турнела е]],
[[турнело е]],
[[турнели са]],
[[бил съм турнал]],
[[била съм турнала]],
[[било съм турнало]],
[[били сме турнали]],
[[бил си турнал]],
[[била си турнала]],
[[било си турнало]],
[[били сте турнали]],
[[бил е турнал]],
[[била е турнала]],
[[било е турнало]],
[[били са турнали]],
[[щял съм да турна]],
[[щяла съм да турна]],
[[щяло съм да турна]],
[[щели сме да турнем]],
[[щял си да турнеш]],
[[щяла си да турнеш]],
[[щяло си да турнеш]],
[[щели сте да турнете]],
[[щял да турне]],
[[щяла да турне]],
[[щяло да турне]],
[[щели да турнат]],
[[щял е да турне]],
[[щяла е да турне]],
[[щяло е да турне]],
[[щели са да турнат]],
[[щял съм да съм турнал]],
[[щяла съм да съм турнала]],
[[щяло съм да съм турнало]],
[[щели сме да сме турнали]],
[[щял си да си турнал]],
[[щяла си да си турнала]],
[[щяло си да си турнало]],
[[щели сте да сте турнали]],
[[щял да е турнал]],
[[щяла да е турнала]],
[[щяло да е турнало]],
[[щели да са турнали]],
[[щял е да е турнал]],
[[щяла е да е турнала]],
[[щяло е да е турнало]],
[[щели са да са турнали]],
[[бих турнал]],
[[бих турнала]],
[[бих турнало]],
[[бихме турнали]],
[[би турнал]],
[[би турнала]],
[[би турнало]],
[[бихте турнали]],
[[биха турнали]],
}}</text>
      <sha1>dcxbq4b5boeofr80njvtdmmgpxl222n</sha1>
    </revision>
  </page>
  <page>
    <title>Шаблон:Словоформи/турча</title>
    <ns>10</ns>
    <id>464918</id>
    <revision>
      <id>496900</id>
      <timestamp>2005-05-08T13:11:06Z</timestamp>
      <contributor>
        <username>Bgbot</username>
        <id>83</id>
      </contributor>
      <comment>Борислав: Шаблон със словоформи</comment>
      <model>wikitext</model>
      <format>text/x-wiki</format>
      <text bytes="19620" xml:space="preserve">{{Шаблон:Словоформи/Глагол|
  ОСНОВНА ФОРМА = турча
| СЕГ.ВР., 1Л., ЕД.Ч. = тур·ча
| СЕГ.ВР., 1Л., МН.Ч. = тур·чим
| СЕГ.ВР., 2Л., ЕД.Ч. = тур·чиш
| СЕГ.ВР., 2Л., МН.Ч. = тур·чи·те
| СЕГ.ВР., 3Л., ЕД.Ч. = тур·чи
| СЕГ.ВР., 3Л., МН.Ч. = тур·чат
| МИН.СВ.ВР., 1Л., ЕД.Ч. = тур·чих
| МИН.СВ.ВР., 1Л., МН.Ч. = тур·чих·ме
| МИН.СВ.ВР., 2Л., ЕД.Ч. = тур·чи
| МИН.СВ.ВР., 2Л., МН.Ч. = тур·чих·те
| МИН.СВ.ВР., 3Л., ЕД.Ч. = тур·чи
| МИН.СВ.ВР., 3Л., МН.Ч. = тур·чи·ха
| МИН.НЕСВ.ВР., 1Л., ЕД.Ч. = тур·чех
| МИН.НЕСВ.ВР., 1Л., МН.Ч. = тур·чех·ме
| МИН.НЕСВ.ВР., 2Л., ЕД.Ч. = тур·че·ше
| МИН.НЕСВ.ВР., 2Л., МН.Ч. = тур·чех·те
| МИН.НЕСВ.ВР., 3Л., ЕД.Ч. = тур·че·ше
| МИН.НЕСВ.ВР., 3Л., МН.Ч. = тур·че·ха
| МИН.НЕОПР.ВР., 1Л., ЕД.Ч., М.Р. = турчил съм
| МИН.НЕОПР.ВР., 1Л., ЕД.Ч., Ж.Р. = турчила съм
| МИН.НЕОПР.ВР., 1Л., ЕД.Ч., СР.Р. = турчило съм
| МИН.НЕОПР.ВР., 1Л., МН.Ч. = турчили сме
| МИН.НЕОПР.ВР., 2Л., ЕД.Ч., М.Р. = турчил си
| МИН.НЕОПР.ВР., 2Л., ЕД.Ч., Ж.Р. = турчила си
| МИН.НЕОПР.ВР., 2Л., ЕД.Ч., СР.Р. = турчило си
| МИН.НЕОПР.ВР., 2Л., МН.Ч. = турчили сте
| МИН.НЕОПР.ВР., 3Л., ЕД.Ч., М.Р. = турчил е
| МИН.НЕОПР.ВР., 3Л., ЕД.Ч., Ж.Р. = турчила е
| МИН.НЕОПР.ВР., 3Л., ЕД.Ч., СР.Р. = турчило е
| МИН.НЕОПР.ВР., 3Л., МН.Ч. = турчили са
| МИН.ПРЕД.ВР., 1Л., ЕД.Ч., М.Р. = бях турчил
| МИН.ПРЕД.ВР., 1Л., ЕД.Ч., Ж.Р. = бях турчила
| МИН.ПРЕД.ВР., 1Л., ЕД.Ч., СР.Р. = бях турчило
| МИН.ПРЕД.ВР., 1Л., МН.Ч. = бяхме турчили
| МИН.ПРЕД.ВР., 2Л., ЕД.Ч., М.Р. = беше турчил
| МИН.ПРЕД.ВР., 2Л., ЕД.Ч., Ж.Р. = беше турчила
| МИН.ПРЕД.ВР., 2Л., ЕД.Ч., СР.Р. = беше турчило
| МИН.ПРЕД.ВР., 2Л., МН.Ч. = бяхте турчили
| МИН.ПРЕД.ВР., 3Л., ЕД.Ч., М.Р. = беше турчил
| МИН.ПРЕД.ВР., 3Л., ЕД.Ч., Ж.Р. = беше турчила
| МИН.ПРЕД.ВР., 3Л., ЕД.Ч., СР.Р. = беше турчило
| МИН.ПРЕД.ВР., 3Л., МН.Ч. = бяха турчили
| БЪД.ВР., 1Л., ЕД.Ч. = ще турча
| БЪД.ВР., 1Л., МН.Ч. = ще турчим
| БЪД.ВР., 2Л., ЕД.Ч. = ще турчиш
| БЪД.ВР., 2Л., МН.Ч. = ще турчите
| БЪД.ВР., 3Л., ЕД.Ч. = ще турчи
| БЪД.ВР., 3Л., МН.Ч. = ще турчат
| БЪД.ПРЕД.ВР., 1Л., ЕД.Ч., М.Р. = ще съм турчил
| БЪД.ПРЕД.ВР., 1Л., ЕД.Ч., Ж.Р. = ще съм турчила
| БЪД.ПРЕД.ВР., 1Л., ЕД.Ч., СР.Р. = ще съм турчило
| БЪД.ПРЕД.ВР., 1Л., МН.Ч. = ще сме турчили
| БЪД.ПРЕД.ВР., 2Л., ЕД.Ч., М.Р. = ще си турчил
| БЪД.ПРЕД.ВР., 2Л., ЕД.Ч., Ж.Р. = ще си турчила
| БЪД.ПРЕД.ВР., 2Л., ЕД.Ч., СР.Р. = ще си турчило
| БЪД.ПРЕД.ВР., 2Л., МН.Ч. = ще сте турчили
| БЪД.ПРЕД.ВР., 3Л., ЕД.Ч., М.Р. = ще е турчил
| БЪД.ПРЕД.ВР., 3Л., ЕД.Ч., Ж.Р. = ще е турчила
| БЪД.ПРЕД.ВР., 3Л., ЕД.Ч., СР.Р. = ще е турчило
| БЪД.ПРЕД.ВР., 3Л., МН.Ч. = ще са турчили
| БЪД.ВР. В МИН., 1Л., ЕД.Ч. = щях да турча
| БЪД.ВР. В МИН., 1Л., МН.Ч. = щяхме да турчим
| БЪД.ВР. В МИН., 2Л., ЕД.Ч. = щеше да турчиш
| БЪД.ВР. В МИН., 2Л., МН.Ч. = щяхте да турчите
| БЪД.ВР. В МИН., 3Л., ЕД.Ч. = щеше да турчи
| БЪД.ВР. В МИН., 3Л., МН.Ч. = щяха да турчат
| БЪД.ПРЕД.ВР. В МИН., 1Л., ЕД.Ч., М.Р. = щях да съм турчил
| БЪД.ПРЕД.ВР. В МИН., 1Л., ЕД.Ч., Ж.Р. = щях да съм турчила
| БЪД.ПРЕД.ВР. В МИН., 1Л., ЕД.Ч., СР.Р. = щях да съм турчило
| БЪД.ПРЕД.ВР. В МИН., 1Л., МН.Ч. = щяхме да сме турчили
| БЪД.ПРЕД.ВР. В МИН., 2Л., ЕД.Ч., М.Р. = щеше да си турчил
| БЪД.ПРЕД.ВР. В МИН., 2Л., ЕД.Ч., Ж.Р. = щеше да си турчила
| БЪД.ПРЕД.ВР. В МИН., 2Л., ЕД.Ч., СР.Р. = щеше да си турчило
| БЪД.ПРЕД.ВР. В МИН., 2Л., МН.Ч. = щяхте да сте турчили
| БЪД.ПРЕД.ВР. В МИН., 3Л., ЕД.Ч., М.Р. = щеше да е турчил
| БЪД.ПРЕД.ВР. В МИН., 3Л., ЕД.Ч., Ж.Р. = щеше да е турчила
| БЪД.ПРЕД.ВР. В МИН., 3Л., ЕД.Ч., СР.Р. = щеше да е турчило
| БЪД.ПРЕД.ВР. В МИН., 3Л., МН.Ч. = щяха да са турчили
| ПР.НАКЛ., СЕГ.ВР., 1Л., ЕД.Ч., М.Р. = турчел съм
| ПР.НАКЛ., СЕГ.ВР., 1Л., ЕД.Ч., Ж.Р. = турчела съм
| ПР.НАКЛ., СЕГ.ВР., 1Л., ЕД.Ч., СР.Р. = турчело съм
| ПР.НАКЛ., СЕГ.ВР., 1Л., МН.Ч. = турчели сме
| ПР.НАКЛ., СЕГ.ВР., 2Л., ЕД.Ч., М.Р. = турчел си
| ПР.НАКЛ., СЕГ.ВР., 2Л., ЕД.Ч., Ж.Р. = турчела си
| ПР.НАКЛ., СЕГ.ВР., 2Л., ЕД.Ч., СР.Р. = турчело си
| ПР.НАКЛ., СЕГ.ВР., 2Л., МН.Ч. = турчели сте
| ПР.НАКЛ., СЕГ.ВР., 3Л., ЕД.Ч., М.Р. = турчел (е)
| ПР.НАКЛ., СЕГ.ВР., 3Л., ЕД.Ч., Ж.Р. = турчела (е)
| ПР.НАКЛ., СЕГ.ВР., 3Л., ЕД.Ч., СР.Р. = турчело (е)
| ПР.НАКЛ., СЕГ.ВР., 3Л., МН.Ч. = турчели (са)
| ПР.НАКЛ., МИН.СВ.ВР., 1Л., ЕД.Ч., М.Р. = турчил съм
| ПР.НАКЛ., МИН.СВ.ВР., 1Л., ЕД.Ч., Ж.Р. = турчила съм
| ПР.НАКЛ., МИН.СВ.ВР., 1Л., ЕД.Ч., СР.Р. = турчило съм
| ПР.НАКЛ., МИН.СВ.ВР., 1Л., МН.Ч. = турчили сме
| ПР.НАКЛ., МИН.СВ.ВР., 2Л., ЕД.Ч., М.Р. = турчил си
| ПР.НАКЛ., МИН.СВ.ВР., 2Л., ЕД.Ч., Ж.Р. = турчила си
| ПР.НАКЛ., МИН.СВ.ВР., 2Л., ЕД.Ч., СР.Р. = турчило си
| ПР.НАКЛ., МИН.СВ.ВР., 2Л., МН.Ч. = турчили сте
| ПР.НАКЛ., МИН.СВ.ВР., 3Л., ЕД.Ч., М.Р. = турчил (е)
| ПР.НАКЛ., МИН.СВ.ВР., 3Л., ЕД.Ч., Ж.Р. = турчила (е)
| ПР.НАКЛ., МИН.СВ.ВР., 3Л., ЕД.Ч., СР.Р. = турчило (е)
| ПР.НАКЛ., МИН.СВ.ВР., 3Л., МН.Ч. = турчили (са)
| ПР.НАКЛ., МИН.НЕОПР.ВР., 1Л., ЕД.Ч., М.Р. = бил съм турчил
| ПР.НАКЛ., МИН.НЕОПР.ВР., 1Л., ЕД.Ч., Ж.Р. = била съм турчила
| ПР.НАКЛ., МИН.НЕОПР.ВР., 1Л., ЕД.Ч., СР.Р. = било съм турчило
| ПР.НАКЛ., МИН.НЕОПР.ВР., 1Л., МН.Ч. = били сме турчили
| ПР.НАКЛ., МИН.НЕОПР.ВР., 2Л., ЕД.Ч., М.Р. = бил си турчил
| ПР.НАКЛ., МИН.НЕОПР.ВР., 2Л., ЕД.Ч., Ж.Р. = била си турчила
| ПР.НАКЛ., МИН.НЕОПР.ВР., 2Л., ЕД.Ч., СР.Р. = било си турчило
| ПР.НАКЛ., МИН.НЕОПР.ВР., 2Л., МН.Ч. = били сте турчили
| ПР.НАКЛ., МИН.НЕОПР.ВР., 3Л., ЕД.Ч., М.Р. = бил (е) турчил
| ПР.НАКЛ., МИН.НЕОПР.ВР., 3Л., ЕД.Ч., Ж.Р. = била (е) турчила
| ПР.НАКЛ., МИН.НЕОПР.ВР., 3Л., ЕД.Ч., СР.Р. = било (е) турчило
| ПР.НАКЛ., МИН.НЕОПР.ВР., 3Л., МН.Ч. = били (са) турчили
| ПР.НАКЛ., БЪД.ВР., 1Л., ЕД.Ч., М.Р. = щял съм да турча
| ПР.НАКЛ., БЪД.ВР., 1Л., ЕД.Ч., Ж.Р. = щяла съм да турча
| ПР.НАКЛ., БЪД.ВР., 1Л., ЕД.Ч., СР.Р. = щяло съм да турча
| ПР.НАКЛ., БЪД.ВР., 1Л., МН.Ч. = щели сме да турчим
| ПР.НАКЛ., БЪД.ВР., 2Л., ЕД.Ч., М.Р. = щял си да турчиш
| ПР.НАКЛ., БЪД.ВР., 2Л., ЕД.Ч., Ж.Р. = щяла си да турчиш
| ПР.НАКЛ., БЪД.ВР., 2Л., ЕД.Ч., СР.Р. = щяло си да турчиш
| ПР.НАКЛ., БЪД.ВР., 2Л., МН.Ч. = щели сте да турчите
| ПР.НАКЛ., БЪД.ВР., 3Л., ЕД.Ч., М.Р. = щял (е) да турчи
| ПР.НАКЛ., БЪД.ВР., 3Л., ЕД.Ч., Ж.Р. = щяла (е) да турчи
| ПР.НАКЛ., БЪД.ВР., 3Л., ЕД.Ч., СР.Р. = щяло (е) да турчи
| ПР.НАКЛ., БЪД.ВР., 3Л., МН.Ч. = щели (са) да турчат
| ПР.НАКЛ., БЪД.ПРЕД.ВР., 1Л., ЕД.Ч., М.Р. = щял съм да съм турчил
| ПР.НАКЛ., БЪД.ПРЕД.ВР., 1Л., ЕД.Ч., Ж.Р. = щяла съм да съм турчила
| ПР.НАКЛ., БЪД.ПРЕД.ВР., 1Л., ЕД.Ч., СР.Р. = щяло съм да съм турчило
| ПР.НАКЛ., БЪД.ПРЕД.ВР., 1Л., МН.Ч. = щели сме да сме турчили
| ПР.НАКЛ., БЪД.ПРЕД.ВР., 2Л., ЕД.Ч., М.Р. = щял си да си турчил
| ПР.НАКЛ., БЪД.ПРЕД.ВР., 2Л., ЕД.Ч., Ж.Р. = щяла си да си турчила
| ПР.НАКЛ., БЪД.ПРЕД.ВР., 2Л., ЕД.Ч., СР.Р. = щяло си да си турчило
| ПР.НАКЛ., БЪД.ПРЕД.ВР., 2Л., МН.Ч. = щели сте да сте турчили
| ПР.НАКЛ., БЪД.ПРЕД.ВР., 3Л., ЕД.Ч., М.Р. = щял (е) да е турчил
| ПР.НАКЛ., БЪД.ПРЕД.ВР., 3Л., ЕД.Ч., Ж.Р. = щяла (е) да е турчила
| ПР.НАКЛ., БЪД.ПРЕД.ВР., 3Л., ЕД.Ч., СР.Р. = щяло (е) да е турчило
| ПР.НАКЛ., БЪД.ПРЕД.ВР., 3Л., МН.Ч. = щели (са) да са турчили
| УСЛОВНО НАКЛОНЕНИЕ, 1Л., ЕД.Ч., М.Р. = бих турчил
| УСЛОВНО НАКЛОНЕНИЕ, 1Л., ЕД.Ч., Ж.Р. = бих турчила
| УСЛОВНО НАКЛОНЕНИЕ, 1Л., ЕД.Ч., СР.Р. = бих турчило
| УСЛОВНО НАКЛОНЕНИЕ, 1Л., МН.Ч. = бихме турчили
| УСЛОВНО НАКЛОНЕНИЕ, 2Л., ЕД.Ч., М.Р. = би турчил
| УСЛОВНО НАКЛОНЕНИЕ, 2Л., ЕД.Ч., Ж.Р. = би турчила
| УСЛОВНО НАКЛОНЕНИЕ, 2Л., ЕД.Ч., СР.Р. = би турчило
| УСЛОВНО НАКЛОНЕНИЕ, 2Л., МН.Ч. = бихте турчили
| УСЛОВНО НАКЛОНЕНИЕ, 3Л., ЕД.Ч., М.Р. = би турчил
| УСЛОВНО НАКЛОНЕНИЕ, 3Л., ЕД.Ч., Ж.Р. = би турчила
| УСЛОВНО НАКЛОНЕНИЕ, 3Л., ЕД.Ч., СР.Р. = би турчило
| УСЛОВНО НАКЛОНЕНИЕ, 3Л., МН.Ч. = биха турчили
| ПОВЕЛИТЕЛНО НАКЛОНЕНИЕ, ЕД.Ч. = тур·чи
| ПОВЕЛИТЕЛНО НАКЛОНЕНИЕ, МН.Ч. = тур·че·те
| МИН.СТРАД.ПРИЧ. М.Р. = тур·чен
| МИН.СТРАД.ПРИЧ. М.Р. НЕПЪЛЕН ЧЛЕН = тур·че·ния
| МИН.СТРАД.ПРИЧ. М.Р. ПЪЛЕН ЧЛЕН = тур·че·ни·ят
| МИН.СТРАД.ПРИЧ. Ж.Р. = тур·че·на
| МИН.СТРАД.ПРИЧ. Ж.Р. ЧЛЕН = тур·че·на·та
| МИН.СТРАД.ПРИЧ. СР.Р. = тур·че·но
| МИН.СТРАД.ПРИЧ. СР.Р. ЧЛЕН = тур·че·но·то
| МИН.СТРАД.ПРИЧ. МН.Ч. = тур·че·ни
| МИН.СТРАД.ПРИЧ. МН.Ч. ЧЛЕН = тур·че·ни·те
| МИН.ДЕЯТ.СВ.ПРИЧ. М.Р. = тур·чил
| МИН.ДЕЯТ.СВ.ПРИЧ. М.Р. НЕПЪЛЕН ЧЛЕН = тур·чи·лия
| МИН.ДЕЯТ.СВ.ПРИЧ. М.Р. ПЪЛЕН ЧЛЕН = тур·чи·ли·ят
| МИН.ДЕЯТ.СВ.ПРИЧ. Ж.Р. = тур·чи·ла
| МИН.ДЕЯТ.СВ.ПРИЧ. Ж.Р. ЧЛЕН = тур·чи·ла·та
| МИН.ДЕЯТ.СВ.ПРИЧ. СР.Р. = тур·чи·ло
| МИН.ДЕЯТ.СВ.ПРИЧ. СР.Р. ЧЛЕН = тур·чи·ло·то
| МИН.ДЕЯТ.СВ.ПРИЧ. МН.Ч. = тур·чи·ли
| МИН.ДЕЯТ.СВ.ПРИЧ. МН.Ч. ЧЛЕН = тур·чи·ли·те
| МИН.ДЕЯТ.НЕСВ.ПРИЧ. М.Р. = тур·чел
| МИН.ДЕЯТ.НЕСВ.ПРИЧ. М.Р. НЕПЪЛЕН ЧЛЕН = тур·че·лия
| МИН.ДЕЯТ.НЕСВ.ПРИЧ. М.Р. ПЪЛЕН ЧЛЕН = тур·че·ли·ят
| МИН.ДЕЯТ.НЕСВ.ПРИЧ. Ж.Р. = тур·че·ла
| МИН.ДЕЯТ.НЕСВ.ПРИЧ. Ж.Р. ЧЛЕН = тур·че·ла·та
| МИН.ДЕЯТ.НЕСВ.ПРИЧ. СР.Р. = тур·че·ло
| МИН.ДЕЯТ.НЕСВ.ПРИЧ. СР.Р. ЧЛЕН = тур·че·ло·то
| МИН.ДЕЯТ.НЕСВ.ПРИЧ. МН.Ч. = тур·че·ли
| МИН.ДЕЯТ.НЕСВ.ПРИЧ. МН.Ч. ЧЛЕН = тур·че·ли·те
| СЕГ.ДЕЯТ.ПРИЧ. М.Р. = тур·чещ
| СЕГ.ДЕЯТ.ПРИЧ. М.Р. НЕПЪЛЕН ЧЛЕН = тур·че·щия
| СЕГ.ДЕЯТ.ПРИЧ. М.Р. ПЪЛЕН ЧЛЕН = тур·че·щи·ят
| СЕГ.ДЕЯТ.ПРИЧ. Ж.Р. = тур·че·ща
| СЕГ.ДЕЯТ.ПРИЧ. Ж.Р. ЧЛЕН = тур·че·ща·та
| СЕГ.ДЕЯТ.ПРИЧ. СР.Р. = тур·че·що
| СЕГ.ДЕЯТ.ПРИЧ. СР.Р. ЧЛЕН = тур·че·що·то
| СЕГ.ДЕЯТ.ПРИЧ. МН.Ч. = тур·че·щи
| СЕГ.ДЕЯТ.ПРИЧ. МН.Ч. ЧЛЕН = тур·че·щи·те
| ДЕЕПРИЧАСТИЕ = тур·чей·ки
| СКРИТИ ПРЕПРАТКИ = 
[[турча]],
[[турчиш]],
[[турчи]],
[[турчим]],
[[турчите]],
[[турчат]],
[[турчих]],
[[турчихме]],
[[турчихте]],
[[турчиха]],
[[турчех]],
[[турчеше]],
[[турчехме]],
[[турчехте]],
[[турчеха]],
[[турчете]],
[[турчил]],
[[турчилия]],
[[турчилият]],
[[турчила]],
[[турчилата]],
[[турчило]],
[[турчилото]],
[[турчили]],
[[турчилите]],
[[турчел]],
[[турчелия]],
[[турчелият]],
[[турчела]],
[[турчелата]],
[[турчело]],
[[турчелото]],
[[турчели]],
[[турчелите]],
[[турчен]],
[[турчения]],
[[турченият]],
[[турчена]],
[[турчената]],
[[турчено]],
[[турченото]],
[[турчени]],
[[турчените]],
[[турчещ]],
[[турчещия]],
[[турчещият]],
[[турчеща]],
[[турчещата]],
[[турчещо]],
[[турчещото]],
[[турчещи]],
[[турчещите]],
[[турчейки]],
[[турчил съм]],
[[турчила съм]],
[[турчило съм]],
[[турчили сме]],
[[турчил си]],
[[турчила си]],
[[турчило си]],
[[турчили сте]],
[[турчил е]],
[[турчила е]],
[[турчило е]],
[[турчили са]],
[[бях турчил]],
[[бях турчила]],
[[бях турчило]],
[[бяхме турчили]],
[[беше турчил]],
[[беше турчила]],
[[беше турчило]],
[[бяхте турчили]],
[[бяха турчили]],
[[ще турча]],
[[ще турчим]],
[[ще турчиш]],
[[ще турчите]],
[[ще турчи]],
[[ще турчат]],
[[ще съм турчил]],
[[ще съм турчила]],
[[ще съм турчило]],
[[ще сме турчили]],
[[ще си турчил]],
[[ще си турчила]],
[[ще си турчило]],
[[ще сте турчили]],
[[ще е турчил]],
[[ще е турчила]],
[[ще е турчило]],
[[ще са турчили]],
[[щях да турча]],
[[щяхме да турчим]],
[[щеше да турчиш]],
[[щяхте да турчите]],
[[щеше да турчи]],
[[щяха да турчат]],
[[щях да съм турчил]],
[[щях да съм турчила]],
[[щях да съм турчило]],
[[щяхме да сме турчили]],
[[щеше да си турчил]],
[[щеше да си турчила]],
[[щеше да си турчило]],
[[щяхте да сте турчили]],
[[щеше да е турчил]],
[[щеше да е турчила]],
[[щеше да е турчило]],
[[щяха да са турчили]],
[[турчел съм]],
[[турчела съм]],
[[турчело съм]],
[[турчели сме]],
[[турчел си]],
[[турчела си]],
[[турчело си]],
[[турчели сте]],
[[турчел е]],
[[турчела е]],
[[турчело е]],
[[турчели са]],
[[бил съм турчил]],
[[била съм турчила]],
[[било съм турчило]],
[[били сме турчили]],
[[бил си турчил]],
[[била си турчила]],
[[било си турчило]],
[[били сте турчили]],
[[бил е турчил]],
[[била е турчила]],
[[било е турчило]],
[[били са турчили]],
[[щял съм да турча]],
[[щяла съм да турча]],
[[щяло съм да турча]],
[[щели сме да турчим]],
[[щял си да турчиш]],
[[щяла си да турчиш]],
[[щяло си да турчиш]],
[[щели сте да турчите]],
[[щял да турчи]],
[[щяла да турчи]],
[[щяло да турчи]],
[[щели да турчат]],
[[щял е да турчи]],
[[щяла е да турчи]],
[[щяло е да турчи]],
[[щели са да турчат]],
[[щял съм да съм турчил]],
[[щяла съм да съм турчила]],
[[щяло съм да съм турчило]],
[[щели сме да сме турчили]],
[[щял си да си турчил]],
[[щяла си да си турчила]],
[[щяло си да си турчило]],
[[щели сте да сте турчили]],
[[щял да е турчил]],
[[щяла да е турчила]],
[[щяло да е турчило]],
[[щели да са турчили]],
[[щял е да е турчил]],
[[щяла е да е турчила]],
[[щяло е да е турчило]],
[[щели са да са турчили]],
[[бих турчил]],
[[бих турчила]],
[[бих турчило]],
[[бихме турчили]],
[[би турчил]],
[[би турчила]],
[[би турчило]],
[[бихте турчили]],
[[биха турчили]],
}}</text>
      <sha1>5ty7m5g2w4l92hx7ur2huq72pe34b6u</sha1>
    </revision>
  </page>
  <page>
    <title>Шаблон:Словоформи/туря</title>
    <ns>10</ns>
    <id>446622</id>
    <revision>
      <id>478604</id>
      <timestamp>2005-05-07T19:19:02Z</timestamp>
      <contributor>
        <username>Bgbot</username>
        <id>83</id>
      </contributor>
      <comment>Борислав: Шаблон със словоформи</comment>
      <model>wikitext</model>
      <format>text/x-wiki</format>
      <text bytes="18890" xml:space="preserve">{{Шаблон:Словоформи/Глагол|
  ОСНОВНА ФОРМА = туря
| СЕГ.ВР., 1Л., ЕД.Ч. = ту·ря
| СЕГ.ВР., 1Л., МН.Ч. = ту·рим
| СЕГ.ВР., 2Л., ЕД.Ч. = ту·риш
| СЕГ.ВР., 2Л., МН.Ч. = ту·ри·те
| СЕГ.ВР., 3Л., ЕД.Ч. = ту·ри
| СЕГ.ВР., 3Л., МН.Ч. = ту·рят
| МИН.СВ.ВР., 1Л., ЕД.Ч. = ту·рих
| МИН.СВ.ВР., 1Л., МН.Ч. = ту·рих·ме
| МИН.СВ.ВР., 2Л., ЕД.Ч. = ту·ри
| МИН.СВ.ВР., 2Л., МН.Ч. = ту·рих·те
| МИН.СВ.ВР., 3Л., ЕД.Ч. = ту·ри
| МИН.СВ.ВР., 3Л., МН.Ч. = ту·ри·ха
| МИН.НЕСВ.ВР., 1Л., ЕД.Ч. = ту·рех
| МИН.НЕСВ.ВР., 1Л., МН.Ч. = ту·рех·ме
| МИН.НЕСВ.ВР., 2Л., ЕД.Ч. = ту·ре·ше
| МИН.НЕСВ.ВР., 2Л., МН.Ч. = ту·рех·те
| МИН.НЕСВ.ВР., 3Л., ЕД.Ч. = ту·ре·ше
| МИН.НЕСВ.ВР., 3Л., МН.Ч. = ту·ре·ха
| МИН.НЕОПР.ВР., 1Л., ЕД.Ч., М.Р. = турил съм
| МИН.НЕОПР.ВР., 1Л., ЕД.Ч., Ж.Р. = турила съм
| МИН.НЕОПР.ВР., 1Л., ЕД.Ч., СР.Р. = турило съм
| МИН.НЕОПР.ВР., 1Л., МН.Ч. = турили сме
| МИН.НЕОПР.ВР., 2Л., ЕД.Ч., М.Р. = турил си
| МИН.НЕОПР.ВР., 2Л., ЕД.Ч., Ж.Р. = турила си
| МИН.НЕОПР.ВР., 2Л., ЕД.Ч., СР.Р. = турило си
| МИН.НЕОПР.ВР., 2Л., МН.Ч. = турили сте
| МИН.НЕОПР.ВР., 3Л., ЕД.Ч., М.Р. = турил е
| МИН.НЕОПР.ВР., 3Л., ЕД.Ч., Ж.Р. = турила е
| МИН.НЕОПР.ВР., 3Л., ЕД.Ч., СР.Р. = турило е
| МИН.НЕОПР.ВР., 3Л., МН.Ч. = турили са
| МИН.ПРЕД.ВР., 1Л., ЕД.Ч., М.Р. = бях турил
| МИН.ПРЕД.ВР., 1Л., ЕД.Ч., Ж.Р. = бях турила
| МИН.ПРЕД.ВР., 1Л., ЕД.Ч., СР.Р. = бях турило
| МИН.ПРЕД.ВР., 1Л., МН.Ч. = бяхме турили
| МИН.ПРЕД.ВР., 2Л., ЕД.Ч., М.Р. = беше турил
| МИН.ПРЕД.ВР., 2Л., ЕД.Ч., Ж.Р. = беше турила
| МИН.ПРЕД.ВР., 2Л., ЕД.Ч., СР.Р. = беше турило
| МИН.ПРЕД.ВР., 2Л., МН.Ч. = бяхте турили
| МИН.ПРЕД.ВР., 3Л., ЕД.Ч., М.Р. = беше турил
| МИН.ПРЕД.ВР., 3Л., ЕД.Ч., Ж.Р. = беше турила
| МИН.ПРЕД.ВР., 3Л., ЕД.Ч., СР.Р. = беше турило
| МИН.ПРЕД.ВР., 3Л., МН.Ч. = бяха турили
| БЪД.ВР., 1Л., ЕД.Ч. = ще туря
| БЪД.ВР., 1Л., МН.Ч. = ще турим
| БЪД.ВР., 2Л., ЕД.Ч. = ще туриш
| БЪД.ВР., 2Л., МН.Ч. = ще турите
| БЪД.ВР., 3Л., ЕД.Ч. = ще тури
| БЪД.ВР., 3Л., МН.Ч. = ще турят
| БЪД.ПРЕД.ВР., 1Л., ЕД.Ч., М.Р. = ще съм турил
| БЪД.ПРЕД.ВР., 1Л., ЕД.Ч., Ж.Р. = ще съм турила
| БЪД.ПРЕД.ВР., 1Л., ЕД.Ч., СР.Р. = ще съм турило
| БЪД.ПРЕД.ВР., 1Л., МН.Ч. = ще сме турили
| БЪД.ПРЕД.ВР., 2Л., ЕД.Ч., М.Р. = ще си турил
| БЪД.ПРЕД.ВР., 2Л., ЕД.Ч., Ж.Р. = ще си турила
| БЪД.ПРЕД.ВР., 2Л., ЕД.Ч., СР.Р. = ще си турило
| БЪД.ПРЕД.ВР., 2Л., МН.Ч. = ще сте турили
| БЪД.ПРЕД.ВР., 3Л., ЕД.Ч., М.Р. = ще е турил
| БЪД.ПРЕД.ВР., 3Л., ЕД.Ч., Ж.Р. = ще е турила
| БЪД.ПРЕД.ВР., 3Л., ЕД.Ч., СР.Р. = ще е турило
| БЪД.ПРЕД.ВР., 3Л., МН.Ч. = ще са турили
| БЪД.ВР. В МИН., 1Л., ЕД.Ч. = щях да туря
| БЪД.ВР. В МИН., 1Л., МН.Ч. = щяхме да турим
| БЪД.ВР. В МИН., 2Л., ЕД.Ч. = щеше да туриш
| БЪД.ВР. В МИН., 2Л., МН.Ч. = щяхте да турите
| БЪД.ВР. В МИН., 3Л., ЕД.Ч. = щеше да тури
| БЪД.ВР. В МИН., 3Л., МН.Ч. = щяха да турят
| БЪД.ПРЕД.ВР. В МИН., 1Л., ЕД.Ч., М.Р. = щях да съм турил
| БЪД.ПРЕД.ВР. В МИН., 1Л., ЕД.Ч., Ж.Р. = щях да съм турила
| БЪД.ПРЕД.ВР. В МИН., 1Л., ЕД.Ч., СР.Р. = щях да съм турило
| БЪД.ПРЕД.ВР. В МИН., 1Л., МН.Ч. = щяхме да сме турили
| БЪД.ПРЕД.ВР. В МИН., 2Л., ЕД.Ч., М.Р. = щеше да си турил
| БЪД.ПРЕД.ВР. В МИН., 2Л., ЕД.Ч., Ж.Р. = щеше да си турила
| БЪД.ПРЕД.ВР. В МИН., 2Л., ЕД.Ч., СР.Р. = щеше да си турило
| БЪД.ПРЕД.ВР. В МИН., 2Л., МН.Ч. = щяхте да сте турили
| БЪД.ПРЕД.ВР. В МИН., 3Л., ЕД.Ч., М.Р. = щеше да е турил
| БЪД.ПРЕД.ВР. В МИН., 3Л., ЕД.Ч., Ж.Р. = щеше да е турила
| БЪД.ПРЕД.ВР. В МИН., 3Л., ЕД.Ч., СР.Р. = щеше да е турило
| БЪД.ПРЕД.ВР. В МИН., 3Л., МН.Ч. = щяха да са турили
| ПР.НАКЛ., СЕГ.ВР., 1Л., ЕД.Ч., М.Р. = турел съм
| ПР.НАКЛ., СЕГ.ВР., 1Л., ЕД.Ч., Ж.Р. = турела съм
| ПР.НАКЛ., СЕГ.ВР., 1Л., ЕД.Ч., СР.Р. = турело съм
| ПР.НАКЛ., СЕГ.ВР., 1Л., МН.Ч. = турели сме
| ПР.НАКЛ., СЕГ.ВР., 2Л., ЕД.Ч., М.Р. = турел си
| ПР.НАКЛ., СЕГ.ВР., 2Л., ЕД.Ч., Ж.Р. = турела си
| ПР.НАКЛ., СЕГ.ВР., 2Л., ЕД.Ч., СР.Р. = турело си
| ПР.НАКЛ., СЕГ.ВР., 2Л., МН.Ч. = турели сте
| ПР.НАКЛ., СЕГ.ВР., 3Л., ЕД.Ч., М.Р. = турел (е)
| ПР.НАКЛ., СЕГ.ВР., 3Л., ЕД.Ч., Ж.Р. = турела (е)
| ПР.НАКЛ., СЕГ.ВР., 3Л., ЕД.Ч., СР.Р. = турело (е)
| ПР.НАКЛ., СЕГ.ВР., 3Л., МН.Ч. = турели (са)
| ПР.НАКЛ., МИН.СВ.ВР., 1Л., ЕД.Ч., М.Р. = турил съм
| ПР.НАКЛ., МИН.СВ.ВР., 1Л., ЕД.Ч., Ж.Р. = турила съм
| ПР.НАКЛ., МИН.СВ.ВР., 1Л., ЕД.Ч., СР.Р. = турило съм
| ПР.НАКЛ., МИН.СВ.ВР., 1Л., МН.Ч. = турили сме
| ПР.НАКЛ., МИН.СВ.ВР., 2Л., ЕД.Ч., М.Р. = турил си
| ПР.НАКЛ., МИН.СВ.ВР., 2Л., ЕД.Ч., Ж.Р. = турила си
| ПР.НАКЛ., МИН.СВ.ВР., 2Л., ЕД.Ч., СР.Р. = турило си
| ПР.НАКЛ., МИН.СВ.ВР., 2Л., МН.Ч. = турили сте
| ПР.НАКЛ., МИН.СВ.ВР., 3Л., ЕД.Ч., М.Р. = турил (е)
| ПР.НАКЛ., МИН.СВ.ВР., 3Л., ЕД.Ч., Ж.Р. = турила (е)
| ПР.НАКЛ., МИН.СВ.ВР., 3Л., ЕД.Ч., СР.Р. = турило (е)
| ПР.НАКЛ., МИН.СВ.ВР., 3Л., МН.Ч. = турили (са)
| ПР.НАКЛ., МИН.НЕОПР.ВР., 1Л., ЕД.Ч., М.Р. = бил съм турил
| ПР.НАКЛ., МИН.НЕОПР.ВР., 1Л., ЕД.Ч., Ж.Р. = била съм турила
| ПР.НАКЛ., МИН.НЕОПР.ВР., 1Л., ЕД.Ч., СР.Р. = било съм турило
| ПР.НАКЛ., МИН.НЕОПР.ВР., 1Л., МН.Ч. = били сме турили
| ПР.НАКЛ., МИН.НЕОПР.ВР., 2Л., ЕД.Ч., М.Р. = бил си турил
| ПР.НАКЛ., МИН.НЕОПР.ВР., 2Л., ЕД.Ч., Ж.Р. = била си турила
| ПР.НАКЛ., МИН.НЕОПР.ВР., 2Л., ЕД.Ч., СР.Р. = било си турило
| ПР.НАКЛ., МИН.НЕОПР.ВР., 2Л., МН.Ч. = били сте турили
| ПР.НАКЛ., МИН.НЕОПР.ВР., 3Л., ЕД.Ч., М.Р. = бил (е) турил
| ПР.НАКЛ., МИН.НЕОПР.ВР., 3Л., ЕД.Ч., Ж.Р. = била (е) турила
| ПР.НАКЛ., МИН.НЕОПР.ВР., 3Л., ЕД.Ч., СР.Р. = било (е) турило
| ПР.НАКЛ., МИН.НЕОПР.ВР., 3Л., МН.Ч. = били (са) турили
| ПР.НАКЛ., БЪД.ВР., 1Л., ЕД.Ч., М.Р. = щял съм да туря
| ПР.НАКЛ., БЪД.ВР., 1Л., ЕД.Ч., Ж.Р. = щяла съм да туря
| ПР.НАКЛ., БЪД.ВР., 1Л., ЕД.Ч., СР.Р. = щяло съм да туря
| ПР.НАКЛ., БЪД.ВР., 1Л., МН.Ч. = щели сме да турим
| ПР.НАКЛ., БЪД.ВР., 2Л., ЕД.Ч., М.Р. = щял си да туриш
| ПР.НАКЛ., БЪД.ВР., 2Л., ЕД.Ч., Ж.Р. = щяла си да туриш
| ПР.НАКЛ., БЪД.ВР., 2Л., ЕД.Ч., СР.Р. = щяло си да туриш
| ПР.НАКЛ., БЪД.ВР., 2Л., МН.Ч. = щели сте да турите
| ПР.НАКЛ., БЪД.ВР., 3Л., ЕД.Ч., М.Р. = щял (е) да тури
| ПР.НАКЛ., БЪД.ВР., 3Л., ЕД.Ч., Ж.Р. = щяла (е) да тури
| ПР.НАКЛ., БЪД.ВР., 3Л., ЕД.Ч., СР.Р. = щяло (е) да тури
| ПР.НАКЛ., БЪД.ВР., 3Л., МН.Ч. = щели (са) да турят
| ПР.НАКЛ., БЪД.ПРЕД.ВР., 1Л., ЕД.Ч., М.Р. = щял съм да съм турил
| ПР.НАКЛ., БЪД.ПРЕД.ВР., 1Л., ЕД.Ч., Ж.Р. = щяла съм да съм турила
| ПР.НАКЛ., БЪД.ПРЕД.ВР., 1Л., ЕД.Ч., СР.Р. = щяло съм да съм турило
| ПР.НАКЛ., БЪД.ПРЕД.ВР., 1Л., МН.Ч. = щели сме да сме турили
| ПР.НАКЛ., БЪД.ПРЕД.ВР., 2Л., ЕД.Ч., М.Р. = щял си да си турил
| ПР.НАКЛ., БЪД.ПРЕД.ВР., 2Л., ЕД.Ч., Ж.Р. = щяла си да си турила
| ПР.НАКЛ., БЪД.ПРЕД.ВР., 2Л., ЕД.Ч., СР.Р. = щяло си да си турило
| ПР.НАКЛ., БЪД.ПРЕД.ВР., 2Л., МН.Ч. = щели сте да сте турили
| ПР.НАКЛ., БЪД.ПРЕД.ВР., 3Л., ЕД.Ч., М.Р. = щял (е) да е турил
| ПР.НАКЛ., БЪД.ПРЕД.ВР., 3Л., ЕД.Ч., Ж.Р. = щяла (е) да е турила
| ПР.НАКЛ., БЪД.ПРЕД.ВР., 3Л., ЕД.Ч., СР.Р. = щяло (е) да е турило
| ПР.НАКЛ., БЪД.ПРЕД.ВР., 3Л., МН.Ч. = щели (са) да са турили
| УСЛОВНО НАКЛОНЕНИЕ, 1Л., ЕД.Ч., М.Р. = бих турил
| УСЛОВНО НАКЛОНЕНИЕ, 1Л., ЕД.Ч., Ж.Р. = бих турила
| УСЛОВНО НАКЛОНЕНИЕ, 1Л., ЕД.Ч., СР.Р. = бих турило
| УСЛОВНО НАКЛОНЕНИЕ, 1Л., МН.Ч. = бихме турили
| УСЛОВНО НАКЛОНЕНИЕ, 2Л., ЕД.Ч., М.Р. = би турил
| УСЛОВНО НАКЛОНЕНИЕ, 2Л., ЕД.Ч., Ж.Р. = би турила
| УСЛОВНО НАКЛОНЕНИЕ, 2Л., ЕД.Ч., СР.Р. = би турило
| УСЛОВНО НАКЛОНЕНИЕ, 2Л., МН.Ч. = бихте турили
| УСЛОВНО НАКЛОНЕНИЕ, 3Л., ЕД.Ч., М.Р. = би турил
| УСЛОВНО НАКЛОНЕНИЕ, 3Л., ЕД.Ч., Ж.Р. = би турила
| УСЛОВНО НАКЛОНЕНИЕ, 3Л., ЕД.Ч., СР.Р. = би турило
| УСЛОВНО НАКЛОНЕНИЕ, 3Л., МН.Ч. = биха турили
| ПОВЕЛИТЕЛНО НАКЛОНЕНИЕ, ЕД.Ч. = ту·ри
| ПОВЕЛИТЕЛНО НАКЛОНЕНИЕ, МН.Ч. = ту·ре·те
| МИН.СТРАД.ПРИЧ. М.Р. = ту·рен
| МИН.СТРАД.ПРИЧ. М.Р. НЕПЪЛЕН ЧЛЕН = ту·ре·ния
| МИН.СТРАД.ПРИЧ. М.Р. ПЪЛЕН ЧЛЕН = ту·ре·ни·ят
| МИН.СТРАД.ПРИЧ. Ж.Р. = ту·ре·на
| МИН.СТРАД.ПРИЧ. Ж.Р. ЧЛЕН = ту·ре·на·та
| МИН.СТРАД.ПРИЧ. СР.Р. = ту·ре·но
| МИН.СТРАД.ПРИЧ. СР.Р. ЧЛЕН = ту·ре·но·то
| МИН.СТРАД.ПРИЧ. МН.Ч. = ту·ре·ни
| МИН.СТРАД.ПРИЧ. МН.Ч. ЧЛЕН = ту·ре·ни·те
| МИН.ДЕЯТ.СВ.ПРИЧ. М.Р. = ту·рил
| МИН.ДЕЯТ.СВ.ПРИЧ. М.Р. НЕПЪЛЕН ЧЛЕН = ту·ри·лия
| МИН.ДЕЯТ.СВ.ПРИЧ. М.Р. ПЪЛЕН ЧЛЕН = ту·ри·ли·ят
| МИН.ДЕЯТ.СВ.ПРИЧ. Ж.Р. = ту·ри·ла
| МИН.ДЕЯТ.СВ.ПРИЧ. Ж.Р. ЧЛЕН = ту·ри·ла·та
| МИН.ДЕЯТ.СВ.ПРИЧ. СР.Р. = ту·ри·ло
| МИН.ДЕЯТ.СВ.ПРИЧ. СР.Р. ЧЛЕН = ту·ри·ло·то
| МИН.ДЕЯТ.СВ.ПРИЧ. МН.Ч. = ту·ри·ли
| МИН.ДЕЯТ.СВ.ПРИЧ. МН.Ч. ЧЛЕН = ту·ри·ли·те
| МИН.ДЕЯТ.НЕСВ.ПРИЧ. М.Р. = ту·рел
| МИН.ДЕЯТ.НЕСВ.ПРИЧ. М.Р. НЕПЪЛЕН ЧЛЕН = ту·ре·лия
| МИН.ДЕЯТ.НЕСВ.ПРИЧ. М.Р. ПЪЛЕН ЧЛЕН = ту·ре·ли·ят
| МИН.ДЕЯТ.НЕСВ.ПРИЧ. Ж.Р. = ту·ре·ла
| МИН.ДЕЯТ.НЕСВ.ПРИЧ. Ж.Р. ЧЛЕН = ту·ре·ла·та
| МИН.ДЕЯТ.НЕСВ.ПРИЧ. СР.Р. = ту·ре·ло
| МИН.ДЕЯТ.НЕСВ.ПРИЧ. СР.Р. ЧЛЕН = ту·ре·ло·то
| МИН.ДЕЯТ.НЕСВ.ПРИЧ. МН.Ч. = ту·ре·ли
| МИН.ДЕЯТ.НЕСВ.ПРИЧ. МН.Ч. ЧЛЕН = ту·ре·ли·те
| СЕГ.ДЕЯТ.ПРИЧ. М.Р. = ту·рещ
| СЕГ.ДЕЯТ.ПРИЧ. М.Р. НЕПЪЛЕН ЧЛЕН = ту·ре·щия
| СЕГ.ДЕЯТ.ПРИЧ. М.Р. ПЪЛЕН ЧЛЕН = ту·ре·щи·ят
| СЕГ.ДЕЯТ.ПРИЧ. Ж.Р. = ту·ре·ща
| СЕГ.ДЕЯТ.ПРИЧ. Ж.Р. ЧЛЕН = ту·ре·ща·та
| СЕГ.ДЕЯТ.ПРИЧ. СР.Р. = ту·ре·що
| СЕГ.ДЕЯТ.ПРИЧ. СР.Р. ЧЛЕН = ту·ре·що·то
| СЕГ.ДЕЯТ.ПРИЧ. МН.Ч. = ту·ре·щи
| СЕГ.ДЕЯТ.ПРИЧ. МН.Ч. ЧЛЕН = ту·ре·щи·те
| ДЕЕПРИЧАСТИЕ = ту·рей·ки
| СКРИТИ ПРЕПРАТКИ = 
[[туря]],
[[туриш]],
[[тури]],
[[турим]],
[[турите]],
[[турят]],
[[турих]],
[[турихме]],
[[турихте]],
[[туриха]],
[[турех]],
[[туреше]],
[[турехме]],
[[турехте]],
[[туреха]],
[[турете]],
[[турил]],
[[турилия]],
[[турилият]],
[[турила]],
[[турилата]],
[[турило]],
[[турилото]],
[[турили]],
[[турилите]],
[[турел]],
[[турелия]],
[[турелият]],
[[турела]],
[[турелата]],
[[турело]],
[[турелото]],
[[турели]],
[[турелите]],
[[турен]],
[[турения]],
[[туреният]],
[[турена]],
[[турената]],
[[турено]],
[[туреното]],
[[турени]],
[[турените]],
[[турещ]],
[[турещия]],
[[турещият]],
[[туреща]],
[[турещата]],
[[турещо]],
[[турещото]],
[[турещи]],
[[турещите]],
[[турейки]],
[[турил съм]],
[[турила съм]],
[[турило съм]],
[[турили сме]],
[[турил си]],
[[турила си]],
[[турило си]],
[[турили сте]],
[[турил е]],
[[турила е]],
[[турило е]],
[[турили са]],
[[бях турил]],
[[бях турила]],
[[бях турило]],
[[бяхме турили]],
[[беше турил]],
[[беше турила]],
[[беше турило]],
[[бяхте турили]],
[[бяха турили]],
[[ще туря]],
[[ще турим]],
[[ще туриш]],
[[ще турите]],
[[ще тури]],
[[ще турят]],
[[ще съм турил]],
[[ще съм турила]],
[[ще съм турило]],
[[ще сме турили]],
[[ще си турил]],
[[ще си турила]],
[[ще си турило]],
[[ще сте турили]],
[[ще е турил]],
[[ще е турила]],
[[ще е турило]],
[[ще са турили]],
[[щях да туря]],
[[щяхме да турим]],
[[щеше да туриш]],
[[щяхте да турите]],
[[щеше да тури]],
[[щяха да турят]],
[[щях да съм турил]],
[[щях да съм турила]],
[[щях да съм турило]],
[[щяхме да сме турили]],
[[щеше да си турил]],
[[щеше да си турила]],
[[щеше да си турило]],
[[щяхте да сте турили]],
[[щеше да е турил]],
[[щеше да е турила]],
[[щеше да е турило]],
[[щяха да са турили]],
[[турел съм]],
[[турела съм]],
[[турело съм]],
[[турели сме]],
[[турел си]],
[[турела си]],
[[турело си]],
[[турели сте]],
[[турел е]],
[[турела е]],
[[турело е]],
[[турели са]],
[[бил съм турил]],
[[била съм турила]],
[[било съм турило]],
[[били сме турили]],
[[бил си турил]],
[[била си турила]],
[[било си турило]],
[[били сте турили]],
[[бил е турил]],
[[била е турила]],
[[било е турило]],
[[били са турили]],
[[щял съм да туря]],
[[щяла съм да туря]],
[[щяло съм да туря]],
[[щели сме да турим]],
[[щял си да туриш]],
[[щяла си да туриш]],
[[щяло си да туриш]],
[[щели сте да турите]],
[[щял да тури]],
[[щяла да тури]],
[[щяло да тури]],
[[щели да турят]],
[[щял е да тури]],
[[щяла е да тури]],
[[щяло е да тури]],
[[щели са да турят]],
[[щял съм да съм турил]],
[[щяла съм да съм турила]],
[[щяло съм да съм турило]],
[[щели сме да сме турили]],
[[щял си да си турил]],
[[щяла си да си турила]],
[[щяло си да си турило]],
[[щели сте да сте турили]],
[[щял да е турил]],
[[щяла да е турила]],
[[щяло да е турило]],
[[щели да са турили]],
[[щял е да е турил]],
[[щяла е да е турила]],
[[щяло е да е турило]],
[[щели са да са турили]],
[[бих турил]],
[[бих турила]],
[[бих турило]],
[[бихме турили]],
[[би турил]],
[[би турила]],
[[би турило]],
[[бихте турили]],
[[биха турили]],
}}</text>
      <sha1>6nwepvegz6s0hbin0wvep2wzfns00tq</sha1>
    </revision>
  </page>
  <page>
    <title>Шаблон:Словоформи/турям</title>
    <ns>10</ns>
    <id>475926</id>
    <revision>
      <id>507908</id>
      <timestamp>2005-05-08T23:07:01Z</timestamp>
      <contributor>
        <username>Bgbot</username>
        <id>83</id>
      </contributor>
      <comment>Борислав: Шаблон със словоформи</comment>
      <model>wikitext</model>
      <format>text/x-wiki</format>
      <text bytes="18430" xml:space="preserve">{{Шаблон:Словоформи/Глагол|
  ОСНОВНА ФОРМА = турям
| СЕГ.ВР., 1Л., ЕД.Ч. = ту·рям
| СЕГ.ВР., 1Л., МН.Ч. = ту·ря·ме
| СЕГ.ВР., 2Л., ЕД.Ч. = ту·ряш
| СЕГ.ВР., 2Л., МН.Ч. = ту·ря·те
| СЕГ.ВР., 3Л., ЕД.Ч. = ту·ря
| СЕГ.ВР., 3Л., МН.Ч. = ту·рят
| МИН.СВ.ВР., 1Л., ЕД.Ч. = ту·рях
| МИН.СВ.ВР., 1Л., МН.Ч. = ту·рях·ме
| МИН.СВ.ВР., 2Л., ЕД.Ч. = ту·ря
| МИН.СВ.ВР., 2Л., МН.Ч. = ту·рях·те
| МИН.СВ.ВР., 3Л., ЕД.Ч. = ту·ря
| МИН.СВ.ВР., 3Л., МН.Ч. = ту·ря·ха
| МИН.НЕСВ.ВР., 1Л., ЕД.Ч. = ту·рях
| МИН.НЕСВ.ВР., 1Л., МН.Ч. = ту·рях·ме
| МИН.НЕСВ.ВР., 2Л., ЕД.Ч. = ту·ря·ше
| МИН.НЕСВ.ВР., 2Л., МН.Ч. = ту·рях·те
| МИН.НЕСВ.ВР., 3Л., ЕД.Ч. = ту·ря·ше
| МИН.НЕСВ.ВР., 3Л., МН.Ч. = ту·ря·ха
| МИН.НЕОПР.ВР., 1Л., ЕД.Ч., М.Р. = турял съм
| МИН.НЕОПР.ВР., 1Л., ЕД.Ч., Ж.Р. = туряла съм
| МИН.НЕОПР.ВР., 1Л., ЕД.Ч., СР.Р. = туряло съм
| МИН.НЕОПР.ВР., 1Л., МН.Ч. = туряли сме
| МИН.НЕОПР.ВР., 2Л., ЕД.Ч., М.Р. = турял си
| МИН.НЕОПР.ВР., 2Л., ЕД.Ч., Ж.Р. = туряла си
| МИН.НЕОПР.ВР., 2Л., ЕД.Ч., СР.Р. = туряло си
| МИН.НЕОПР.ВР., 2Л., МН.Ч. = туряли сте
| МИН.НЕОПР.ВР., 3Л., ЕД.Ч., М.Р. = турял е
| МИН.НЕОПР.ВР., 3Л., ЕД.Ч., Ж.Р. = туряла е
| МИН.НЕОПР.ВР., 3Л., ЕД.Ч., СР.Р. = туряло е
| МИН.НЕОПР.ВР., 3Л., МН.Ч. = туряли са
| МИН.ПРЕД.ВР., 1Л., ЕД.Ч., М.Р. = бях турял
| МИН.ПРЕД.ВР., 1Л., ЕД.Ч., Ж.Р. = бях туряла
| МИН.ПРЕД.ВР., 1Л., ЕД.Ч., СР.Р. = бях туряло
| МИН.ПРЕД.ВР., 1Л., МН.Ч. = бяхме туряли
| МИН.ПРЕД.ВР., 2Л., ЕД.Ч., М.Р. = беше турял
| МИН.ПРЕД.ВР., 2Л., ЕД.Ч., Ж.Р. = беше туряла
| МИН.ПРЕД.ВР., 2Л., ЕД.Ч., СР.Р. = беше туряло
| МИН.ПРЕД.ВР., 2Л., МН.Ч. = бяхте туряли
| МИН.ПРЕД.ВР., 3Л., ЕД.Ч., М.Р. = беше турял
| МИН.ПРЕД.ВР., 3Л., ЕД.Ч., Ж.Р. = беше туряла
| МИН.ПРЕД.ВР., 3Л., ЕД.Ч., СР.Р. = беше туряло
| МИН.ПРЕД.ВР., 3Л., МН.Ч. = бяха туряли
| БЪД.ВР., 1Л., ЕД.Ч. = ще турям
| БЪД.ВР., 1Л., МН.Ч. = ще туряме
| БЪД.ВР., 2Л., ЕД.Ч. = ще туряш
| БЪД.ВР., 2Л., МН.Ч. = ще туряте
| БЪД.ВР., 3Л., ЕД.Ч. = ще туря
| БЪД.ВР., 3Л., МН.Ч. = ще турят
| БЪД.ПРЕД.ВР., 1Л., ЕД.Ч., М.Р. = ще съм турял
| БЪД.ПРЕД.ВР., 1Л., ЕД.Ч., Ж.Р. = ще съм туряла
| БЪД.ПРЕД.ВР., 1Л., ЕД.Ч., СР.Р. = ще съм туряло
| БЪД.ПРЕД.ВР., 1Л., МН.Ч. = ще сме туряли
| БЪД.ПРЕД.ВР., 2Л., ЕД.Ч., М.Р. = ще си турял
| БЪД.ПРЕД.ВР., 2Л., ЕД.Ч., Ж.Р. = ще си туряла
| БЪД.ПРЕД.ВР., 2Л., ЕД.Ч., СР.Р. = ще си туряло
| БЪД.ПРЕД.ВР., 2Л., МН.Ч. = ще сте туряли
| БЪД.ПРЕД.ВР., 3Л., ЕД.Ч., М.Р. = ще е турял
| БЪД.ПРЕД.ВР., 3Л., ЕД.Ч., Ж.Р. = ще е туряла
| БЪД.ПРЕД.ВР., 3Л., ЕД.Ч., СР.Р. = ще е туряло
| БЪД.ПРЕД.ВР., 3Л., МН.Ч. = ще са туряли
| БЪД.ВР. В МИН., 1Л., ЕД.Ч. = щях да турям
| БЪД.ВР. В МИН., 1Л., МН.Ч. = щяхме да туряме
| БЪД.ВР. В МИН., 2Л., ЕД.Ч. = щеше да туряш
| БЪД.ВР. В МИН., 2Л., МН.Ч. = щяхте да туряте
| БЪД.ВР. В МИН., 3Л., ЕД.Ч. = щеше да туря
| БЪД.ВР. В МИН., 3Л., МН.Ч. = щяха да турят
| БЪД.ПРЕД.ВР. В МИН., 1Л., ЕД.Ч., М.Р. = щях да съм турял
| БЪД.ПРЕД.ВР. В МИН., 1Л., ЕД.Ч., Ж.Р. = щях да съм туряла
| БЪД.ПРЕД.ВР. В МИН., 1Л., ЕД.Ч., СР.Р. = щях да съм туряло
| БЪД.ПРЕД.ВР. В МИН., 1Л., МН.Ч. = щяхме да сме туряли
| БЪД.ПРЕД.ВР. В МИН., 2Л., ЕД.Ч., М.Р. = щеше да си турял
| БЪД.ПРЕД.ВР. В МИН., 2Л., ЕД.Ч., Ж.Р. = щеше да си туряла
| БЪД.ПРЕД.ВР. В МИН., 2Л., ЕД.Ч., СР.Р. = щеше да си туряло
| БЪД.ПРЕД.ВР. В МИН., 2Л., МН.Ч. = щяхте да сте туряли
| БЪД.ПРЕД.ВР. В МИН., 3Л., ЕД.Ч., М.Р. = щеше да е турял
| БЪД.ПРЕД.ВР. В МИН., 3Л., ЕД.Ч., Ж.Р. = щеше да е туряла
| БЪД.ПРЕД.ВР. В МИН., 3Л., ЕД.Ч., СР.Р. = щеше да е туряло
| БЪД.ПРЕД.ВР. В МИН., 3Л., МН.Ч. = щяха да са туряли
| ПР.НАКЛ., СЕГ.ВР., 1Л., ЕД.Ч., М.Р. = турял съм
| ПР.НАКЛ., СЕГ.ВР., 1Л., ЕД.Ч., Ж.Р. = туряла съм
| ПР.НАКЛ., СЕГ.ВР., 1Л., ЕД.Ч., СР.Р. = туряло съм
| ПР.НАКЛ., СЕГ.ВР., 1Л., МН.Ч. = туряли сме
| ПР.НАКЛ., СЕГ.ВР., 2Л., ЕД.Ч., М.Р. = турял си
| ПР.НАКЛ., СЕГ.ВР., 2Л., ЕД.Ч., Ж.Р. = туряла си
| ПР.НАКЛ., СЕГ.ВР., 2Л., ЕД.Ч., СР.Р. = туряло си
| ПР.НАКЛ., СЕГ.ВР., 2Л., МН.Ч. = туряли сте
| ПР.НАКЛ., СЕГ.ВР., 3Л., ЕД.Ч., М.Р. = турял (е)
| ПР.НАКЛ., СЕГ.ВР., 3Л., ЕД.Ч., Ж.Р. = туряла (е)
| ПР.НАКЛ., СЕГ.ВР., 3Л., ЕД.Ч., СР.Р. = туряло (е)
| ПР.НАКЛ., СЕГ.ВР., 3Л., МН.Ч. = туряли (са)
| ПР.НАКЛ., МИН.СВ.ВР., 1Л., ЕД.Ч., М.Р. = турял съм
| ПР.НАКЛ., МИН.СВ.ВР., 1Л., ЕД.Ч., Ж.Р. = туряла съм
| ПР.НАКЛ., МИН.СВ.ВР., 1Л., ЕД.Ч., СР.Р. = туряло съм
| ПР.НАКЛ., МИН.СВ.ВР., 1Л., МН.Ч. = туряли сме
| ПР.НАКЛ., МИН.СВ.ВР., 2Л., ЕД.Ч., М.Р. = турял си
| ПР.НАКЛ., МИН.СВ.ВР., 2Л., ЕД.Ч., Ж.Р. = туряла си
| ПР.НАКЛ., МИН.СВ.ВР., 2Л., ЕД.Ч., СР.Р. = туряло си
| ПР.НАКЛ., МИН.СВ.ВР., 2Л., МН.Ч. = туряли сте
| ПР.НАКЛ., МИН.СВ.ВР., 3Л., ЕД.Ч., М.Р. = турял (е)
| ПР.НАКЛ., МИН.СВ.ВР., 3Л., ЕД.Ч., Ж.Р. = туряла (е)
| ПР.НАКЛ., МИН.СВ.ВР., 3Л., ЕД.Ч., СР.Р. = туряло (е)
| ПР.НАКЛ., МИН.СВ.ВР., 3Л., МН.Ч. = туряли (са)
| ПР.НАКЛ., МИН.НЕОПР.ВР., 1Л., ЕД.Ч., М.Р. = бил съм турял
| ПР.НАКЛ., МИН.НЕОПР.ВР., 1Л., ЕД.Ч., Ж.Р. = била съм туряла
| ПР.НАКЛ., МИН.НЕОПР.ВР., 1Л., ЕД.Ч., СР.Р. = било съм туряло
| ПР.НАКЛ., МИН.НЕОПР.ВР., 1Л., МН.Ч. = били сме туряли
| ПР.НАКЛ., МИН.НЕОПР.ВР., 2Л., ЕД.Ч., М.Р. = бил си турял
| ПР.НАКЛ., МИН.НЕОПР.ВР., 2Л., ЕД.Ч., Ж.Р. = била си туряла
| ПР.НАКЛ., МИН.НЕОПР.ВР., 2Л., ЕД.Ч., СР.Р. = било си туряло
| ПР.НАКЛ., МИН.НЕОПР.ВР., 2Л., МН.Ч. = били сте туряли
| ПР.НАКЛ., МИН.НЕОПР.ВР., 3Л., ЕД.Ч., М.Р. = бил (е) турял
| ПР.НАКЛ., МИН.НЕОПР.ВР., 3Л., ЕД.Ч., Ж.Р. = била (е) туряла
| ПР.НАКЛ., МИН.НЕОПР.ВР., 3Л., ЕД.Ч., СР.Р. = било (е) туряло
| ПР.НАКЛ., МИН.НЕОПР.ВР., 3Л., МН.Ч. = били (са) туряли
| ПР.НАКЛ., БЪД.ВР., 1Л., ЕД.Ч., М.Р. = щял съм да турям
| ПР.НАКЛ., БЪД.ВР., 1Л., ЕД.Ч., Ж.Р. = щяла съм да турям
| ПР.НАКЛ., БЪД.ВР., 1Л., ЕД.Ч., СР.Р. = щяло съм да турям
| ПР.НАКЛ., БЪД.ВР., 1Л., МН.Ч. = щели сме да туряме
| ПР.НАКЛ., БЪД.ВР., 2Л., ЕД.Ч., М.Р. = щял си да туряш
| ПР.НАКЛ., БЪД.ВР., 2Л., ЕД.Ч., Ж.Р. = щяла си да туряш
| ПР.НАКЛ., БЪД.ВР., 2Л., ЕД.Ч., СР.Р. = щяло си да туряш
| ПР.НАКЛ., БЪД.ВР., 2Л., МН.Ч. = щели сте да туряте
| ПР.НАКЛ., БЪД.ВР., 3Л., ЕД.Ч., М.Р. = щял (е) да туря
| ПР.НАКЛ., БЪД.ВР., 3Л., ЕД.Ч., Ж.Р. = щяла (е) да туря
| ПР.НАКЛ., БЪД.ВР., 3Л., ЕД.Ч., СР.Р. = щяло (е) да туря
| ПР.НАКЛ., БЪД.ВР., 3Л., МН.Ч. = щели (са) да турят
| ПР.НАКЛ., БЪД.ПРЕД.ВР., 1Л., ЕД.Ч., М.Р. = щял съм да съм турял
| ПР.НАКЛ., БЪД.ПРЕД.ВР., 1Л., ЕД.Ч., Ж.Р. = щяла съм да съм туряла
| ПР.НАКЛ., БЪД.ПРЕД.ВР., 1Л., ЕД.Ч., СР.Р. = щяло съм да съм туряло
| ПР.НАКЛ., БЪД.ПРЕД.ВР., 1Л., МН.Ч. = щели сме да сме туряли
| ПР.НАКЛ., БЪД.ПРЕД.ВР., 2Л., ЕД.Ч., М.Р. = щял си да си турял
| ПР.НАКЛ., БЪД.ПРЕД.ВР., 2Л., ЕД.Ч., Ж.Р. = щяла си да си туряла
| ПР.НАКЛ., БЪД.ПРЕД.ВР., 2Л., ЕД.Ч., СР.Р. = щяло си да си туряло
| ПР.НАКЛ., БЪД.ПРЕД.ВР., 2Л., МН.Ч. = щели сте да сте туряли
| ПР.НАКЛ., БЪД.ПРЕД.ВР., 3Л., ЕД.Ч., М.Р. = щял (е) да е турял
| ПР.НАКЛ., БЪД.ПРЕД.ВР., 3Л., ЕД.Ч., Ж.Р. = щяла (е) да е туряла
| ПР.НАКЛ., БЪД.ПРЕД.ВР., 3Л., ЕД.Ч., СР.Р. = щяло (е) да е туряло
| ПР.НАКЛ., БЪД.ПРЕД.ВР., 3Л., МН.Ч. = щели (са) да са туряли
| УСЛОВНО НАКЛОНЕНИЕ, 1Л., ЕД.Ч., М.Р. = бих турял
| УСЛОВНО НАКЛОНЕНИЕ, 1Л., ЕД.Ч., Ж.Р. = бих туряла
| УСЛОВНО НАКЛОНЕНИЕ, 1Л., ЕД.Ч., СР.Р. = бих туряло
| УСЛОВНО НАКЛОНЕНИЕ, 1Л., МН.Ч. = бихме туряли
| УСЛОВНО НАКЛОНЕНИЕ, 2Л., ЕД.Ч., М.Р. = би турял
| УСЛОВНО НАКЛОНЕНИЕ, 2Л., ЕД.Ч., Ж.Р. = би туряла
| УСЛОВНО НАКЛОНЕНИЕ, 2Л., ЕД.Ч., СР.Р. = би туряло
| УСЛОВНО НАКЛОНЕНИЕ, 2Л., МН.Ч. = бихте туряли
| УСЛОВНО НАКЛОНЕНИЕ, 3Л., ЕД.Ч., М.Р. = би турял
| УСЛОВНО НАКЛОНЕНИЕ, 3Л., ЕД.Ч., Ж.Р. = би туряла
| УСЛОВНО НАКЛОНЕНИЕ, 3Л., ЕД.Ч., СР.Р. = би туряло
| УСЛОВНО НАКЛОНЕНИЕ, 3Л., МН.Ч. = биха туряли
| ПОВЕЛИТЕЛНО НАКЛОНЕНИЕ, ЕД.Ч. = ту·ряй
| ПОВЕЛИТЕЛНО НАКЛОНЕНИЕ, МН.Ч. = ту·ряй·те
| МИН.СТРАД.ПРИЧ. М.Р. = ту·рян
| МИН.СТРАД.ПРИЧ. М.Р. НЕПЪЛЕН ЧЛЕН = ту·ря·ния
| МИН.СТРАД.ПРИЧ. М.Р. ПЪЛЕН ЧЛЕН = ту·ря·ни·ят
| МИН.СТРАД.ПРИЧ. Ж.Р. = ту·ря·на
| МИН.СТРАД.ПРИЧ. Ж.Р. ЧЛЕН = ту·ря·на·та
| МИН.СТРАД.ПРИЧ. СР.Р. = ту·ря·но
| МИН.СТРАД.ПРИЧ. СР.Р. ЧЛЕН = ту·ря·но·то
| МИН.СТРАД.ПРИЧ. МН.Ч. = ту·ря·ни
| МИН.СТРАД.ПРИЧ. МН.Ч. ЧЛЕН = ту·ря·ни·те
| МИН.ДЕЯТ.СВ.ПРИЧ. М.Р. = ту·рял
| МИН.ДЕЯТ.СВ.ПРИЧ. М.Р. НЕПЪЛЕН ЧЛЕН = ту·ря·лия
| МИН.ДЕЯТ.СВ.ПРИЧ. М.Р. ПЪЛЕН ЧЛЕН = ту·ря·ли·ят
| МИН.ДЕЯТ.СВ.ПРИЧ. Ж.Р. = ту·ря·ла
| МИН.ДЕЯТ.СВ.ПРИЧ. Ж.Р. ЧЛЕН = ту·ря·ла·та
| МИН.ДЕЯТ.СВ.ПРИЧ. СР.Р. = ту·ря·ло
| МИН.ДЕЯТ.СВ.ПРИЧ. СР.Р. ЧЛЕН = ту·ря·ло·то
| МИН.ДЕЯТ.СВ.ПРИЧ. МН.Ч. = ту·ря·ли
| МИН.ДЕЯТ.СВ.ПРИЧ. МН.Ч. ЧЛЕН = ту·ря·ли·те
| МИН.ДЕЯТ.НЕСВ.ПРИЧ. М.Р. = ту·рял
| МИН.ДЕЯТ.НЕСВ.ПРИЧ. М.Р. НЕПЪЛЕН ЧЛЕН = ту·ря·лия
| МИН.ДЕЯТ.НЕСВ.ПРИЧ. М.Р. ПЪЛЕН ЧЛЕН = ту·ря·ли·ят
| МИН.ДЕЯТ.НЕСВ.ПРИЧ. Ж.Р. = ту·ря·ла
| МИН.ДЕЯТ.НЕСВ.ПРИЧ. Ж.Р. ЧЛЕН = ту·ря·ла·та
| МИН.ДЕЯТ.НЕСВ.ПРИЧ. СР.Р. = ту·ря·ло
| МИН.ДЕЯТ.НЕСВ.ПРИЧ. СР.Р. ЧЛЕН = ту·ря·ло·то
| МИН.ДЕЯТ.НЕСВ.ПРИЧ. МН.Ч. = ту·ря·ли
| МИН.ДЕЯТ.НЕСВ.ПРИЧ. МН.Ч. ЧЛЕН = ту·ря·ли·те
| СЕГ.ДЕЯТ.ПРИЧ. М.Р. = ту·рящ
| СЕГ.ДЕЯТ.ПРИЧ. М.Р. НЕПЪЛЕН ЧЛЕН = ту·ря·щия
| СЕГ.ДЕЯТ.ПРИЧ. М.Р. ПЪЛЕН ЧЛЕН = ту·ря·щи·ят
| СЕГ.ДЕЯТ.ПРИЧ. Ж.Р. = ту·ря·ща
| СЕГ.ДЕЯТ.ПРИЧ. Ж.Р. ЧЛЕН = ту·ря·ща·та
| СЕГ.ДЕЯТ.ПРИЧ. СР.Р. = ту·ря·що
| СЕГ.ДЕЯТ.ПРИЧ. СР.Р. ЧЛЕН = ту·ря·що·то
| СЕГ.ДЕЯТ.ПРИЧ. МН.Ч. = ту·ря·щи
| СЕГ.ДЕЯТ.ПРИЧ. МН.Ч. ЧЛЕН = ту·ря·щи·те
| ДЕЕПРИЧАСТИЕ = ту·ряй·ки
| СКРИТИ ПРЕПРАТКИ = 
[[турям]],
[[туряш]],
[[туря]],
[[туряме]],
[[туряте]],
[[турят]],
[[турях]],
[[туряхме]],
[[туряхте]],
[[туряха]],
[[туряше]],
[[туряй]],
[[туряйте]],
[[турял]],
[[турялия]],
[[турялият]],
[[туряла]],
[[турялата]],
[[туряло]],
[[турялото]],
[[туряли]],
[[турялите]],
[[турян]],
[[туряния]],
[[туряният]],
[[туряна]],
[[туряната]],
[[туряно]],
[[туряното]],
[[туряни]],
[[туряните]],
[[турящ]],
[[турящия]],
[[турящият]],
[[туряща]],
[[турящата]],
[[турящо]],
[[турящото]],
[[турящи]],
[[турящите]],
[[туряйки]],
[[турял съм]],
[[туряла съм]],
[[туряло съм]],
[[туряли сме]],
[[турял си]],
[[туряла си]],
[[туряло си]],
[[туряли сте]],
[[турял е]],
[[туряла е]],
[[туряло е]],
[[туряли са]],
[[бях турял]],
[[бях туряла]],
[[бях туряло]],
[[бяхме туряли]],
[[беше турял]],
[[беше туряла]],
[[беше туряло]],
[[бяхте туряли]],
[[бяха туряли]],
[[ще турям]],
[[ще туряме]],
[[ще туряш]],
[[ще туряте]],
[[ще туря]],
[[ще турят]],
[[ще съм турял]],
[[ще съм туряла]],
[[ще съм туряло]],
[[ще сме туряли]],
[[ще си турял]],
[[ще си туряла]],
[[ще си туряло]],
[[ще сте туряли]],
[[ще е турял]],
[[ще е туряла]],
[[ще е туряло]],
[[ще са туряли]],
[[щях да турям]],
[[щяхме да туряме]],
[[щеше да туряш]],
[[щяхте да туряте]],
[[щеше да туря]],
[[щяха да турят]],
[[щях да съм турял]],
[[щях да съм туряла]],
[[щях да съм туряло]],
[[щяхме да сме туряли]],
[[щеше да си турял]],
[[щеше да си туряла]],
[[щеше да си туряло]],
[[щяхте да сте туряли]],
[[щеше да е турял]],
[[щеше да е туряла]],
[[щеше да е туряло]],
[[щяха да са туряли]],
[[бил съм турял]],
[[била съм туряла]],
[[било съм туряло]],
[[били сме туряли]],
[[бил си турял]],
[[била си туряла]],
[[било си туряло]],
[[били сте туряли]],
[[бил е турял]],
[[била е туряла]],
[[било е туряло]],
[[били са туряли]],
[[щял съм да турям]],
[[щяла съм да турям]],
[[щяло съм да турям]],
[[щели сме да туряме]],
[[щял си да туряш]],
[[щяла си да туряш]],
[[щяло си да туряш]],
[[щели сте да туряте]],
[[щял да туря]],
[[щяла да туря]],
[[щяло да туря]],
[[щели да турят]],
[[щял е да туря]],
[[щяла е да туря]],
[[щяло е да туря]],
[[щели са да турят]],
[[щял съм да съм турял]],
[[щяла съм да съм туряла]],
[[щяло съм да съм туряло]],
[[щели сме да сме туряли]],
[[щял си да си турял]],
[[щяла си да си туряла]],
[[щяло си да си туряло]],
[[щели сте да сте туряли]],
[[щял да е турял]],
[[щяла да е туряла]],
[[щяло да е туряло]],
[[щели да са туряли]],
[[щял е да е турял]],
[[щяла е да е туряла]],
[[щяло е да е туряло]],
[[щели са да са туряли]],
[[бих турял]],
[[бих туряла]],
[[бих туряло]],
[[бихме туряли]],
[[би турял]],
[[би туряла]],
[[би туряло]],
[[бихте туряли]],
[[биха туряли]],
}}</text>
      <sha1>3xmk0mj6hsrs65ynmi1l6zi3lnlooqy</sha1>
    </revision>
  </page>
  <page>
    <title>Шаблон:Словоформи/тутам</title>
    <ns>10</ns>
    <id>565019</id>
    <revision>
      <id>596999</id>
      <timestamp>2005-05-12T09:59:29Z</timestamp>
      <contributor>
        <username>Bgbot</username>
        <id>83</id>
      </contributor>
      <comment>Борислав: Шаблон със словоформи</comment>
      <model>wikitext</model>
      <format>text/x-wiki</format>
      <text bytes="18430" xml:space="preserve">{{Шаблон:Словоформи/Глагол|
  ОСНОВНА ФОРМА = тутам
| СЕГ.ВР., 1Л., ЕД.Ч. = ту·там
| СЕГ.ВР., 1Л., МН.Ч. = ту·та·ме
| СЕГ.ВР., 2Л., ЕД.Ч. = ту·таш
| СЕГ.ВР., 2Л., МН.Ч. = ту·та·те
| СЕГ.ВР., 3Л., ЕД.Ч. = ту·та
| СЕГ.ВР., 3Л., МН.Ч. = ту·тат
| МИН.СВ.ВР., 1Л., ЕД.Ч. = ту·тах
| МИН.СВ.ВР., 1Л., МН.Ч. = ту·тах·ме
| МИН.СВ.ВР., 2Л., ЕД.Ч. = ту·та
| МИН.СВ.ВР., 2Л., МН.Ч. = ту·тах·те
| МИН.СВ.ВР., 3Л., ЕД.Ч. = ту·та
| МИН.СВ.ВР., 3Л., МН.Ч. = ту·та·ха
| МИН.НЕСВ.ВР., 1Л., ЕД.Ч. = ту·тах
| МИН.НЕСВ.ВР., 1Л., МН.Ч. = ту·тах·ме
| МИН.НЕСВ.ВР., 2Л., ЕД.Ч. = ту·та·ше
| МИН.НЕСВ.ВР., 2Л., МН.Ч. = ту·тах·те
| МИН.НЕСВ.ВР., 3Л., ЕД.Ч. = ту·та·ше
| МИН.НЕСВ.ВР., 3Л., МН.Ч. = ту·та·ха
| МИН.НЕОПР.ВР., 1Л., ЕД.Ч., М.Р. = тутал съм
| МИН.НЕОПР.ВР., 1Л., ЕД.Ч., Ж.Р. = тутала съм
| МИН.НЕОПР.ВР., 1Л., ЕД.Ч., СР.Р. = тутало съм
| МИН.НЕОПР.ВР., 1Л., МН.Ч. = тутали сме
| МИН.НЕОПР.ВР., 2Л., ЕД.Ч., М.Р. = тутал си
| МИН.НЕОПР.ВР., 2Л., ЕД.Ч., Ж.Р. = тутала си
| МИН.НЕОПР.ВР., 2Л., ЕД.Ч., СР.Р. = тутало си
| МИН.НЕОПР.ВР., 2Л., МН.Ч. = тутали сте
| МИН.НЕОПР.ВР., 3Л., ЕД.Ч., М.Р. = тутал е
| МИН.НЕОПР.ВР., 3Л., ЕД.Ч., Ж.Р. = тутала е
| МИН.НЕОПР.ВР., 3Л., ЕД.Ч., СР.Р. = тутало е
| МИН.НЕОПР.ВР., 3Л., МН.Ч. = тутали са
| МИН.ПРЕД.ВР., 1Л., ЕД.Ч., М.Р. = бях тутал
| МИН.ПРЕД.ВР., 1Л., ЕД.Ч., Ж.Р. = бях тутала
| МИН.ПРЕД.ВР., 1Л., ЕД.Ч., СР.Р. = бях тутало
| МИН.ПРЕД.ВР., 1Л., МН.Ч. = бяхме тутали
| МИН.ПРЕД.ВР., 2Л., ЕД.Ч., М.Р. = беше тутал
| МИН.ПРЕД.ВР., 2Л., ЕД.Ч., Ж.Р. = беше тутала
| МИН.ПРЕД.ВР., 2Л., ЕД.Ч., СР.Р. = беше тутало
| МИН.ПРЕД.ВР., 2Л., МН.Ч. = бяхте тутали
| МИН.ПРЕД.ВР., 3Л., ЕД.Ч., М.Р. = беше тутал
| МИН.ПРЕД.ВР., 3Л., ЕД.Ч., Ж.Р. = беше тутала
| МИН.ПРЕД.ВР., 3Л., ЕД.Ч., СР.Р. = беше тутало
| МИН.ПРЕД.ВР., 3Л., МН.Ч. = бяха тутали
| БЪД.ВР., 1Л., ЕД.Ч. = ще тутам
| БЪД.ВР., 1Л., МН.Ч. = ще тутаме
| БЪД.ВР., 2Л., ЕД.Ч. = ще туташ
| БЪД.ВР., 2Л., МН.Ч. = ще тутате
| БЪД.ВР., 3Л., ЕД.Ч. = ще тута
| БЪД.ВР., 3Л., МН.Ч. = ще тутат
| БЪД.ПРЕД.ВР., 1Л., ЕД.Ч., М.Р. = ще съм тутал
| БЪД.ПРЕД.ВР., 1Л., ЕД.Ч., Ж.Р. = ще съм тутала
| БЪД.ПРЕД.ВР., 1Л., ЕД.Ч., СР.Р. = ще съм тутало
| БЪД.ПРЕД.ВР., 1Л., МН.Ч. = ще сме тутали
| БЪД.ПРЕД.ВР., 2Л., ЕД.Ч., М.Р. = ще си тутал
| БЪД.ПРЕД.ВР., 2Л., ЕД.Ч., Ж.Р. = ще си тутала
| БЪД.ПРЕД.ВР., 2Л., ЕД.Ч., СР.Р. = ще си тутало
| БЪД.ПРЕД.ВР., 2Л., МН.Ч. = ще сте тутали
| БЪД.ПРЕД.ВР., 3Л., ЕД.Ч., М.Р. = ще е тутал
| БЪД.ПРЕД.ВР., 3Л., ЕД.Ч., Ж.Р. = ще е тутала
| БЪД.ПРЕД.ВР., 3Л., ЕД.Ч., СР.Р. = ще е тутало
| БЪД.ПРЕД.ВР., 3Л., МН.Ч. = ще са тутали
| БЪД.ВР. В МИН., 1Л., ЕД.Ч. = щях да тутам
| БЪД.ВР. В МИН., 1Л., МН.Ч. = щяхме да тутаме
| БЪД.ВР. В МИН., 2Л., ЕД.Ч. = щеше да туташ
| БЪД.ВР. В МИН., 2Л., МН.Ч. = щяхте да тутате
| БЪД.ВР. В МИН., 3Л., ЕД.Ч. = щеше да тута
| БЪД.ВР. В МИН., 3Л., МН.Ч. = щяха да тутат
| БЪД.ПРЕД.ВР. В МИН., 1Л., ЕД.Ч., М.Р. = щях да съм тутал
| БЪД.ПРЕД.ВР. В МИН., 1Л., ЕД.Ч., Ж.Р. = щях да съм тутала
| БЪД.ПРЕД.ВР. В МИН., 1Л., ЕД.Ч., СР.Р. = щях да съм тутало
| БЪД.ПРЕД.ВР. В МИН., 1Л., МН.Ч. = щяхме да сме тутали
| БЪД.ПРЕД.ВР. В МИН., 2Л., ЕД.Ч., М.Р. = щеше да си тутал
| БЪД.ПРЕД.ВР. В МИН., 2Л., ЕД.Ч., Ж.Р. = щеше да си тутала
| БЪД.ПРЕД.ВР. В МИН., 2Л., ЕД.Ч., СР.Р. = щеше да си тутало
| БЪД.ПРЕД.ВР. В МИН., 2Л., МН.Ч. = щяхте да сте тутали
| БЪД.ПРЕД.ВР. В МИН., 3Л., ЕД.Ч., М.Р. = щеше да е тутал
| БЪД.ПРЕД.ВР. В МИН., 3Л., ЕД.Ч., Ж.Р. = щеше да е тутала
| БЪД.ПРЕД.ВР. В МИН., 3Л., ЕД.Ч., СР.Р. = щеше да е тутало
| БЪД.ПРЕД.ВР. В МИН., 3Л., МН.Ч. = щяха да са тутали
| ПР.НАКЛ., СЕГ.ВР., 1Л., ЕД.Ч., М.Р. = тутал съм
| ПР.НАКЛ., СЕГ.ВР., 1Л., ЕД.Ч., Ж.Р. = тутала съм
| ПР.НАКЛ., СЕГ.ВР., 1Л., ЕД.Ч., СР.Р. = тутало съм
| ПР.НАКЛ., СЕГ.ВР., 1Л., МН.Ч. = тутали сме
| ПР.НАКЛ., СЕГ.ВР., 2Л., ЕД.Ч., М.Р. = тутал си
| ПР.НАКЛ., СЕГ.ВР., 2Л., ЕД.Ч., Ж.Р. = тутала си
| ПР.НАКЛ., СЕГ.ВР., 2Л., ЕД.Ч., СР.Р. = тутало си
| ПР.НАКЛ., СЕГ.ВР., 2Л., МН.Ч. = тутали сте
| ПР.НАКЛ., СЕГ.ВР., 3Л., ЕД.Ч., М.Р. = тутал (е)
| ПР.НАКЛ., СЕГ.ВР., 3Л., ЕД.Ч., Ж.Р. = тутала (е)
| ПР.НАКЛ., СЕГ.ВР., 3Л., ЕД.Ч., СР.Р. = тутало (е)
| ПР.НАКЛ., СЕГ.ВР., 3Л., МН.Ч. = тутали (са)
| ПР.НАКЛ., МИН.СВ.ВР., 1Л., ЕД.Ч., М.Р. = тутал съм
| ПР.НАКЛ., МИН.СВ.ВР., 1Л., ЕД.Ч., Ж.Р. = тутала съм
| ПР.НАКЛ., МИН.СВ.ВР., 1Л., ЕД.Ч., СР.Р. = тутало съм
| ПР.НАКЛ., МИН.СВ.ВР., 1Л., МН.Ч. = тутали сме
| ПР.НАКЛ., МИН.СВ.ВР., 2Л., ЕД.Ч., М.Р. = тутал си
| ПР.НАКЛ., МИН.СВ.ВР., 2Л., ЕД.Ч., Ж.Р. = тутала си
| ПР.НАКЛ., МИН.СВ.ВР., 2Л., ЕД.Ч., СР.Р. = тутало си
| ПР.НАКЛ., МИН.СВ.ВР., 2Л., МН.Ч. = тутали сте
| ПР.НАКЛ., МИН.СВ.ВР., 3Л., ЕД.Ч., М.Р. = тутал (е)
| ПР.НАКЛ., МИН.СВ.ВР., 3Л., ЕД.Ч., Ж.Р. = тутала (е)
| ПР.НАКЛ., МИН.СВ.ВР., 3Л., ЕД.Ч., СР.Р. = тутало (е)
| ПР.НАКЛ., МИН.СВ.ВР., 3Л., МН.Ч. = тутали (са)
| ПР.НАКЛ., МИН.НЕОПР.ВР., 1Л., ЕД.Ч., М.Р. = бил съм тутал
| ПР.НАКЛ., МИН.НЕОПР.ВР., 1Л., ЕД.Ч., Ж.Р. = била съм тутала
| ПР.НАКЛ., МИН.НЕОПР.ВР., 1Л., ЕД.Ч., СР.Р. = било съм тутало
| ПР.НАКЛ., МИН.НЕОПР.ВР., 1Л., МН.Ч. = били сме тутали
| ПР.НАКЛ., МИН.НЕОПР.ВР., 2Л., ЕД.Ч., М.Р. = бил си тутал
| ПР.НАКЛ., МИН.НЕОПР.ВР., 2Л., ЕД.Ч., Ж.Р. = била си тутала
| ПР.НАКЛ., МИН.НЕОПР.ВР., 2Л., ЕД.Ч., СР.Р. = било си тутало
| ПР.НАКЛ., МИН.НЕОПР.ВР., 2Л., МН.Ч. = били сте тутали
| ПР.НАКЛ., МИН.НЕОПР.ВР., 3Л., ЕД.Ч., М.Р. = бил (е) тутал
| ПР.НАКЛ., МИН.НЕОПР.ВР., 3Л., ЕД.Ч., Ж.Р. = била (е) тутала
| ПР.НАКЛ., МИН.НЕОПР.ВР., 3Л., ЕД.Ч., СР.Р. = било (е) тутало
| ПР.НАКЛ., МИН.НЕОПР.ВР., 3Л., МН.Ч. = били (са) тутали
| ПР.НАКЛ., БЪД.ВР., 1Л., ЕД.Ч., М.Р. = щял съм да тутам
| ПР.НАКЛ., БЪД.ВР., 1Л., ЕД.Ч., Ж.Р. = щяла съм да тутам
| ПР.НАКЛ., БЪД.ВР., 1Л., ЕД.Ч., СР.Р. = щяло съм да тутам
| ПР.НАКЛ., БЪД.ВР., 1Л., МН.Ч. = щели сме да тутаме
| ПР.НАКЛ., БЪД.ВР., 2Л., ЕД.Ч., М.Р. = щял си да туташ
| ПР.НАКЛ., БЪД.ВР., 2Л., ЕД.Ч., Ж.Р. = щяла си да туташ
| ПР.НАКЛ., БЪД.ВР., 2Л., ЕД.Ч., СР.Р. = щяло си да туташ
| ПР.НАКЛ., БЪД.ВР., 2Л., МН.Ч. = щели сте да тутате
| ПР.НАКЛ., БЪД.ВР., 3Л., ЕД.Ч., М.Р. = щял (е) да тута
| ПР.НАКЛ., БЪД.ВР., 3Л., ЕД.Ч., Ж.Р. = щяла (е) да тута
| ПР.НАКЛ., БЪД.ВР., 3Л., ЕД.Ч., СР.Р. = щяло (е) да тута
| ПР.НАКЛ., БЪД.ВР., 3Л., МН.Ч. = щели (са) да тутат
| ПР.НАКЛ., БЪД.ПРЕД.ВР., 1Л., ЕД.Ч., М.Р. = щял съм да съм тутал
| ПР.НАКЛ., БЪД.ПРЕД.ВР., 1Л., ЕД.Ч., Ж.Р. = щяла съм да съм тутала
| ПР.НАКЛ., БЪД.ПРЕД.ВР., 1Л., ЕД.Ч., СР.Р. = щяло съм да съм тутало
| ПР.НАКЛ., БЪД.ПРЕД.ВР., 1Л., МН.Ч. = щели сме да сме тутали
| ПР.НАКЛ., БЪД.ПРЕД.ВР., 2Л., ЕД.Ч., М.Р. = щял си да си тутал
| ПР.НАКЛ., БЪД.ПРЕД.ВР., 2Л., ЕД.Ч., Ж.Р. = щяла си да си тутала
| ПР.НАКЛ., БЪД.ПРЕД.ВР., 2Л., ЕД.Ч., СР.Р. = щяло си да си тутало
| ПР.НАКЛ., БЪД.ПРЕД.ВР., 2Л., МН.Ч. = щели сте да сте тутали
| ПР.НАКЛ., БЪД.ПРЕД.ВР., 3Л., ЕД.Ч., М.Р. = щял (е) да е тутал
| ПР.НАКЛ., БЪД.ПРЕД.ВР., 3Л., ЕД.Ч., Ж.Р. = щяла (е) да е тутала
| ПР.НАКЛ., БЪД.ПРЕД.ВР., 3Л., ЕД.Ч., СР.Р. = щяло (е) да е тутало
| ПР.НАКЛ., БЪД.ПРЕД.ВР., 3Л., МН.Ч. = щели (са) да са тутали
| УСЛОВНО НАКЛОНЕНИЕ, 1Л., ЕД.Ч., М.Р. = бих тутал
| УСЛОВНО НАКЛОНЕНИЕ, 1Л., ЕД.Ч., Ж.Р. = бих тутала
| УСЛОВНО НАКЛОНЕНИЕ, 1Л., ЕД.Ч., СР.Р. = бих тутало
| УСЛОВНО НАКЛОНЕНИЕ, 1Л., МН.Ч. = бихме тутали
| УСЛОВНО НАКЛОНЕНИЕ, 2Л., ЕД.Ч., М.Р. = би тутал
| УСЛОВНО НАКЛОНЕНИЕ, 2Л., ЕД.Ч., Ж.Р. = би тутала
| УСЛОВНО НАКЛОНЕНИЕ, 2Л., ЕД.Ч., СР.Р. = би тутало
| УСЛОВНО НАКЛОНЕНИЕ, 2Л., МН.Ч. = бихте тутали
| УСЛОВНО НАКЛОНЕНИЕ, 3Л., ЕД.Ч., М.Р. = би тутал
| УСЛОВНО НАКЛОНЕНИЕ, 3Л., ЕД.Ч., Ж.Р. = би тутала
| УСЛОВНО НАКЛОНЕНИЕ, 3Л., ЕД.Ч., СР.Р. = би тутало
| УСЛОВНО НАКЛОНЕНИЕ, 3Л., МН.Ч. = биха тутали
| ПОВЕЛИТЕЛНО НАКЛОНЕНИЕ, ЕД.Ч. = ту·тай
| ПОВЕЛИТЕЛНО НАКЛОНЕНИЕ, МН.Ч. = ту·тай·те
| МИН.СТРАД.ПРИЧ. М.Р. = ту·тан
| МИН.СТРАД.ПРИЧ. М.Р. НЕПЪЛЕН ЧЛЕН = ту·та·ния
| МИН.СТРАД.ПРИЧ. М.Р. ПЪЛЕН ЧЛЕН = ту·та·ни·ят
| МИН.СТРАД.ПРИЧ. Ж.Р. = ту·та·на
| МИН.СТРАД.ПРИЧ. Ж.Р. ЧЛЕН = ту·та·на·та
| МИН.СТРАД.ПРИЧ. СР.Р. = ту·та·но
| МИН.СТРАД.ПРИЧ. СР.Р. ЧЛЕН = ту·та·но·то
| МИН.СТРАД.ПРИЧ. МН.Ч. = ту·та·ни
| МИН.СТРАД.ПРИЧ. МН.Ч. ЧЛЕН = ту·та·ни·те
| МИН.ДЕЯТ.СВ.ПРИЧ. М.Р. = ту·тал
| МИН.ДЕЯТ.СВ.ПРИЧ. М.Р. НЕПЪЛЕН ЧЛЕН = ту·та·лия
| МИН.ДЕЯТ.СВ.ПРИЧ. М.Р. ПЪЛЕН ЧЛЕН = ту·та·ли·ят
| МИН.ДЕЯТ.СВ.ПРИЧ. Ж.Р. = ту·та·ла
| МИН.ДЕЯТ.СВ.ПРИЧ. Ж.Р. ЧЛЕН = ту·та·ла·та
| МИН.ДЕЯТ.СВ.ПРИЧ. СР.Р. = ту·та·ло
| МИН.ДЕЯТ.СВ.ПРИЧ. СР.Р. ЧЛЕН = ту·та·ло·то
| МИН.ДЕЯТ.СВ.ПРИЧ. МН.Ч. = ту·та·ли
| МИН.ДЕЯТ.СВ.ПРИЧ. МН.Ч. ЧЛЕН = ту·та·ли·те
| МИН.ДЕЯТ.НЕСВ.ПРИЧ. М.Р. = ту·тал
| МИН.ДЕЯТ.НЕСВ.ПРИЧ. М.Р. НЕПЪЛЕН ЧЛЕН = ту·та·лия
| МИН.ДЕЯТ.НЕСВ.ПРИЧ. М.Р. ПЪЛЕН ЧЛЕН = ту·та·ли·ят
| МИН.ДЕЯТ.НЕСВ.ПРИЧ. Ж.Р. = ту·та·ла
| МИН.ДЕЯТ.НЕСВ.ПРИЧ. Ж.Р. ЧЛЕН = ту·та·ла·та
| МИН.ДЕЯТ.НЕСВ.ПРИЧ. СР.Р. = ту·та·ло
| МИН.ДЕЯТ.НЕСВ.ПРИЧ. СР.Р. ЧЛЕН = ту·та·ло·то
| МИН.ДЕЯТ.НЕСВ.ПРИЧ. МН.Ч. = ту·та·ли
| МИН.ДЕЯТ.НЕСВ.ПРИЧ. МН.Ч. ЧЛЕН = ту·та·ли·те
| СЕГ.ДЕЯТ.ПРИЧ. М.Р. = ту·тащ
| СЕГ.ДЕЯТ.ПРИЧ. М.Р. НЕПЪЛЕН ЧЛЕН = ту·та·щия
| СЕГ.ДЕЯТ.ПРИЧ. М.Р. ПЪЛЕН ЧЛЕН = ту·та·щи·ят
| СЕГ.ДЕЯТ.ПРИЧ. Ж.Р. = ту·та·ща
| СЕГ.ДЕЯТ.ПРИЧ. Ж.Р. ЧЛЕН = ту·та·ща·та
| СЕГ.ДЕЯТ.ПРИЧ. СР.Р. = ту·та·що
| СЕГ.ДЕЯТ.ПРИЧ. СР.Р. ЧЛЕН = ту·та·що·то
| СЕГ.ДЕЯТ.ПРИЧ. МН.Ч. = ту·та·щи
| СЕГ.ДЕЯТ.ПРИЧ. МН.Ч. ЧЛЕН = ту·та·щи·те
| ДЕЕПРИЧАСТИЕ = ту·тай·ки
| СКРИТИ ПРЕПРАТКИ = 
[[тутам]],
[[туташ]],
[[тута]],
[[тутаме]],
[[тутате]],
[[тутат]],
[[тутах]],
[[тутахме]],
[[тутахте]],
[[тутаха]],
[[туташе]],
[[тутай]],
[[тутайте]],
[[тутал]],
[[туталия]],
[[туталият]],
[[тутала]],
[[туталата]],
[[тутало]],
[[туталото]],
[[тутали]],
[[туталите]],
[[тутан]],
[[тутания]],
[[тутаният]],
[[тутана]],
[[тутаната]],
[[тутано]],
[[тутаното]],
[[тутани]],
[[тутаните]],
[[тутащ]],
[[тутащия]],
[[тутащият]],
[[тутаща]],
[[тутащата]],
[[тутащо]],
[[тутащото]],
[[тутащи]],
[[тутащите]],
[[тутайки]],
[[тутал съм]],
[[тутала съм]],
[[тутало съм]],
[[тутали сме]],
[[тутал си]],
[[тутала си]],
[[тутало си]],
[[тутали сте]],
[[тутал е]],
[[тутала е]],
[[тутало е]],
[[тутали са]],
[[бях тутал]],
[[бях тутала]],
[[бях тутало]],
[[бяхме тутали]],
[[беше тутал]],
[[беше тутала]],
[[беше тутало]],
[[бяхте тутали]],
[[бяха тутали]],
[[ще тутам]],
[[ще тутаме]],
[[ще туташ]],
[[ще тутате]],
[[ще тута]],
[[ще тутат]],
[[ще съм тутал]],
[[ще съм тутала]],
[[ще съм тутало]],
[[ще сме тутали]],
[[ще си тутал]],
[[ще си тутала]],
[[ще си тутало]],
[[ще сте тутали]],
[[ще е тутал]],
[[ще е тутала]],
[[ще е тутало]],
[[ще са тутали]],
[[щях да тутам]],
[[щяхме да тутаме]],
[[щеше да туташ]],
[[щяхте да тутате]],
[[щеше да тута]],
[[щяха да тутат]],
[[щях да съм тутал]],
[[щях да съм тутала]],
[[щях да съм тутало]],
[[щяхме да сме тутали]],
[[щеше да си тутал]],
[[щеше да си тутала]],
[[щеше да си тутало]],
[[щяхте да сте тутали]],
[[щеше да е тутал]],
[[щеше да е тутала]],
[[щеше да е тутало]],
[[щяха да са тутали]],
[[бил съм тутал]],
[[била съм тутала]],
[[било съм тутало]],
[[били сме тутали]],
[[бил си тутал]],
[[била си тутала]],
[[било си тутало]],
[[били сте тутали]],
[[бил е тутал]],
[[била е тутала]],
[[било е тутало]],
[[били са тутали]],
[[щял съм да тутам]],
[[щяла съм да тутам]],
[[щяло съм да тутам]],
[[щели сме да тутаме]],
[[щял си да туташ]],
[[щяла си да туташ]],
[[щяло си да туташ]],
[[щели сте да тутате]],
[[щял да тута]],
[[щяла да тута]],
[[щяло да тута]],
[[щели да тутат]],
[[щял е да тута]],
[[щяла е да тута]],
[[щяло е да тута]],
[[щели са да тутат]],
[[щял съм да съм тутал]],
[[щяла съм да съм тутала]],
[[щяло съм да съм тутало]],
[[щели сме да сме тутали]],
[[щял си да си тутал]],
[[щяла си да си тутала]],
[[щяло си да си тутало]],
[[щели сте да сте тутали]],
[[щял да е тутал]],
[[щяла да е тутала]],
[[щяло да е тутало]],
[[щели да са тутали]],
[[щял е да е тутал]],
[[щяла е да е тутала]],
[[щяло е да е тутало]],
[[щели са да са тутали]],
[[бих тутал]],
[[бих тутала]],
[[бих тутало]],
[[бихме тутали]],
[[би тутал]],
[[би тутала]],
[[би тутало]],
[[бихте тутали]],
[[биха тутали]],
}}</text>
      <sha1>6v9t49gfwmlff6c16m8or7hd2dxo73x</sha1>
    </revision>
  </page>
  <page>
    <title>Шаблон:Словоформи/туткам</title>
    <ns>10</ns>
    <id>565031</id>
    <revision>
      <id>597011</id>
      <timestamp>2005-05-12T09:59:48Z</timestamp>
      <contributor>
        <username>Bgbot</username>
        <id>83</id>
      </contributor>
      <comment>Борислав: Шаблон със словоформи</comment>
      <model>wikitext</model>
      <format>text/x-wiki</format>
      <text bytes="19112" xml:space="preserve">{{Шаблон:Словоформи/Глагол|
  ОСНОВНА ФОРМА = туткам
| СЕГ.ВР., 1Л., ЕД.Ч. = тут·кам
| СЕГ.ВР., 1Л., МН.Ч. = тут·ка·ме
| СЕГ.ВР., 2Л., ЕД.Ч. = тут·каш
| СЕГ.ВР., 2Л., МН.Ч. = тут·ка·те
| СЕГ.ВР., 3Л., ЕД.Ч. = тут·ка
| СЕГ.ВР., 3Л., МН.Ч. = тут·кат
| МИН.СВ.ВР., 1Л., ЕД.Ч. = тут·ках
| МИН.СВ.ВР., 1Л., МН.Ч. = тут·ках·ме
| МИН.СВ.ВР., 2Л., ЕД.Ч. = тут·ка
| МИН.СВ.ВР., 2Л., МН.Ч. = тут·ках·те
| МИН.СВ.ВР., 3Л., ЕД.Ч. = тут·ка
| МИН.СВ.ВР., 3Л., МН.Ч. = тут·ка·ха
| МИН.НЕСВ.ВР., 1Л., ЕД.Ч. = тут·ках
| МИН.НЕСВ.ВР., 1Л., МН.Ч. = тут·ках·ме
| МИН.НЕСВ.ВР., 2Л., ЕД.Ч. = тут·ка·ше
| МИН.НЕСВ.ВР., 2Л., МН.Ч. = тут·ках·те
| МИН.НЕСВ.ВР., 3Л., ЕД.Ч. = тут·ка·ше
| МИН.НЕСВ.ВР., 3Л., МН.Ч. = тут·ка·ха
| МИН.НЕОПР.ВР., 1Л., ЕД.Ч., М.Р. = туткал съм
| МИН.НЕОПР.ВР., 1Л., ЕД.Ч., Ж.Р. = туткала съм
| МИН.НЕОПР.ВР., 1Л., ЕД.Ч., СР.Р. = туткало съм
| МИН.НЕОПР.ВР., 1Л., МН.Ч. = туткали сме
| МИН.НЕОПР.ВР., 2Л., ЕД.Ч., М.Р. = туткал си
| МИН.НЕОПР.ВР., 2Л., ЕД.Ч., Ж.Р. = туткала си
| МИН.НЕОПР.ВР., 2Л., ЕД.Ч., СР.Р. = туткало си
| МИН.НЕОПР.ВР., 2Л., МН.Ч. = туткали сте
| МИН.НЕОПР.ВР., 3Л., ЕД.Ч., М.Р. = туткал е
| МИН.НЕОПР.ВР., 3Л., ЕД.Ч., Ж.Р. = туткала е
| МИН.НЕОПР.ВР., 3Л., ЕД.Ч., СР.Р. = туткало е
| МИН.НЕОПР.ВР., 3Л., МН.Ч. = туткали са
| МИН.ПРЕД.ВР., 1Л., ЕД.Ч., М.Р. = бях туткал
| МИН.ПРЕД.ВР., 1Л., ЕД.Ч., Ж.Р. = бях туткала
| МИН.ПРЕД.ВР., 1Л., ЕД.Ч., СР.Р. = бях туткало
| МИН.ПРЕД.ВР., 1Л., МН.Ч. = бяхме туткали
| МИН.ПРЕД.ВР., 2Л., ЕД.Ч., М.Р. = беше туткал
| МИН.ПРЕД.ВР., 2Л., ЕД.Ч., Ж.Р. = беше туткала
| МИН.ПРЕД.ВР., 2Л., ЕД.Ч., СР.Р. = беше туткало
| МИН.ПРЕД.ВР., 2Л., МН.Ч. = бяхте туткали
| МИН.ПРЕД.ВР., 3Л., ЕД.Ч., М.Р. = беше туткал
| МИН.ПРЕД.ВР., 3Л., ЕД.Ч., Ж.Р. = беше туткала
| МИН.ПРЕД.ВР., 3Л., ЕД.Ч., СР.Р. = беше туткало
| МИН.ПРЕД.ВР., 3Л., МН.Ч. = бяха туткали
| БЪД.ВР., 1Л., ЕД.Ч. = ще туткам
| БЪД.ВР., 1Л., МН.Ч. = ще туткаме
| БЪД.ВР., 2Л., ЕД.Ч. = ще туткаш
| БЪД.ВР., 2Л., МН.Ч. = ще туткате
| БЪД.ВР., 3Л., ЕД.Ч. = ще тутка
| БЪД.ВР., 3Л., МН.Ч. = ще туткат
| БЪД.ПРЕД.ВР., 1Л., ЕД.Ч., М.Р. = ще съм туткал
| БЪД.ПРЕД.ВР., 1Л., ЕД.Ч., Ж.Р. = ще съм туткала
| БЪД.ПРЕД.ВР., 1Л., ЕД.Ч., СР.Р. = ще съм туткало
| БЪД.ПРЕД.ВР., 1Л., МН.Ч. = ще сме туткали
| БЪД.ПРЕД.ВР., 2Л., ЕД.Ч., М.Р. = ще си туткал
| БЪД.ПРЕД.ВР., 2Л., ЕД.Ч., Ж.Р. = ще си туткала
| БЪД.ПРЕД.ВР., 2Л., ЕД.Ч., СР.Р. = ще си туткало
| БЪД.ПРЕД.ВР., 2Л., МН.Ч. = ще сте туткали
| БЪД.ПРЕД.ВР., 3Л., ЕД.Ч., М.Р. = ще е туткал
| БЪД.ПРЕД.ВР., 3Л., ЕД.Ч., Ж.Р. = ще е туткала
| БЪД.ПРЕД.ВР., 3Л., ЕД.Ч., СР.Р. = ще е туткало
| БЪД.ПРЕД.ВР., 3Л., МН.Ч. = ще са туткали
| БЪД.ВР. В МИН., 1Л., ЕД.Ч. = щях да туткам
| БЪД.ВР. В МИН., 1Л., МН.Ч. = щяхме да туткаме
| БЪД.ВР. В МИН., 2Л., ЕД.Ч. = щеше да туткаш
| БЪД.ВР. В МИН., 2Л., МН.Ч. = щяхте да туткате
| БЪД.ВР. В МИН., 3Л., ЕД.Ч. = щеше да тутка
| БЪД.ВР. В МИН., 3Л., МН.Ч. = щяха да туткат
| БЪД.ПРЕД.ВР. В МИН., 1Л., ЕД.Ч., М.Р. = щях да съм туткал
| БЪД.ПРЕД.ВР. В МИН., 1Л., ЕД.Ч., Ж.Р. = щях да съм туткала
| БЪД.ПРЕД.ВР. В МИН., 1Л., ЕД.Ч., СР.Р. = щях да съм туткало
| БЪД.ПРЕД.ВР. В МИН., 1Л., МН.Ч. = щяхме да сме туткали
| БЪД.ПРЕД.ВР. В МИН., 2Л., ЕД.Ч., М.Р. = щеше да си туткал
| БЪД.ПРЕД.ВР. В МИН., 2Л., ЕД.Ч., Ж.Р. = щеше да си туткала
| БЪД.ПРЕД.ВР. В МИН., 2Л., ЕД.Ч., СР.Р. = щеше да си туткало
| БЪД.ПРЕД.ВР. В МИН., 2Л., МН.Ч. = щяхте да сте туткали
| БЪД.ПРЕД.ВР. В МИН., 3Л., ЕД.Ч., М.Р. = щеше да е туткал
| БЪД.ПРЕД.ВР. В МИН., 3Л., ЕД.Ч., Ж.Р. = щеше да е туткала
| БЪД.ПРЕД.ВР. В МИН., 3Л., ЕД.Ч., СР.Р. = щеше да е туткало
| БЪД.ПРЕД.ВР. В МИН., 3Л., МН.Ч. = щяха да са туткали
| ПР.НАКЛ., СЕГ.ВР., 1Л., ЕД.Ч., М.Р. = туткал съм
| ПР.НАКЛ., СЕГ.ВР., 1Л., ЕД.Ч., Ж.Р. = туткала съм
| ПР.НАКЛ., СЕГ.ВР., 1Л., ЕД.Ч., СР.Р. = туткало съм
| ПР.НАКЛ., СЕГ.ВР., 1Л., МН.Ч. = туткали сме
| ПР.НАКЛ., СЕГ.ВР., 2Л., ЕД.Ч., М.Р. = туткал си
| ПР.НАКЛ., СЕГ.ВР., 2Л., ЕД.Ч., Ж.Р. = туткала си
| ПР.НАКЛ., СЕГ.ВР., 2Л., ЕД.Ч., СР.Р. = туткало си
| ПР.НАКЛ., СЕГ.ВР., 2Л., МН.Ч. = туткали сте
| ПР.НАКЛ., СЕГ.ВР., 3Л., ЕД.Ч., М.Р. = туткал (е)
| ПР.НАКЛ., СЕГ.ВР., 3Л., ЕД.Ч., Ж.Р. = туткала (е)
| ПР.НАКЛ., СЕГ.ВР., 3Л., ЕД.Ч., СР.Р. = туткало (е)
| ПР.НАКЛ., СЕГ.ВР., 3Л., МН.Ч. = туткали (са)
| ПР.НАКЛ., МИН.СВ.ВР., 1Л., ЕД.Ч., М.Р. = туткал съм
| ПР.НАКЛ., МИН.СВ.ВР., 1Л., ЕД.Ч., Ж.Р. = туткала съм
| ПР.НАКЛ., МИН.СВ.ВР., 1Л., ЕД.Ч., СР.Р. = туткало съм
| ПР.НАКЛ., МИН.СВ.ВР., 1Л., МН.Ч. = туткали сме
| ПР.НАКЛ., МИН.СВ.ВР., 2Л., ЕД.Ч., М.Р. = туткал си
| ПР.НАКЛ., МИН.СВ.ВР., 2Л., ЕД.Ч., Ж.Р. = туткала си
| ПР.НАКЛ., МИН.СВ.ВР., 2Л., ЕД.Ч., СР.Р. = туткало си
| ПР.НАКЛ., МИН.СВ.ВР., 2Л., МН.Ч. = туткали сте
| ПР.НАКЛ., МИН.СВ.ВР., 3Л., ЕД.Ч., М.Р. = туткал (е)
| ПР.НАКЛ., МИН.СВ.ВР., 3Л., ЕД.Ч., Ж.Р. = туткала (е)
| ПР.НАКЛ., МИН.СВ.ВР., 3Л., ЕД.Ч., СР.Р. = туткало (е)
| ПР.НАКЛ., МИН.СВ.ВР., 3Л., МН.Ч. = туткали (са)
| ПР.НАКЛ., МИН.НЕОПР.ВР., 1Л., ЕД.Ч., М.Р. = бил съм туткал
| ПР.НАКЛ., МИН.НЕОПР.ВР., 1Л., ЕД.Ч., Ж.Р. = била съм туткала
| ПР.НАКЛ., МИН.НЕОПР.ВР., 1Л., ЕД.Ч., СР.Р. = било съм туткало
| ПР.НАКЛ., МИН.НЕОПР.ВР., 1Л., МН.Ч. = били сме туткали
| ПР.НАКЛ., МИН.НЕОПР.ВР., 2Л., ЕД.Ч., М.Р. = бил си туткал
| ПР.НАКЛ., МИН.НЕОПР.ВР., 2Л., ЕД.Ч., Ж.Р. = била си туткала
| ПР.НАКЛ., МИН.НЕОПР.ВР., 2Л., ЕД.Ч., СР.Р. = било си туткало
| ПР.НАКЛ., МИН.НЕОПР.ВР., 2Л., МН.Ч. = били сте туткали
| ПР.НАКЛ., МИН.НЕОПР.ВР., 3Л., ЕД.Ч., М.Р. = бил (е) туткал
| ПР.НАКЛ., МИН.НЕОПР.ВР., 3Л., ЕД.Ч., Ж.Р. = била (е) туткала
| ПР.НАКЛ., МИН.НЕОПР.ВР., 3Л., ЕД.Ч., СР.Р. = било (е) туткало
| ПР.НАКЛ., МИН.НЕОПР.ВР., 3Л., МН.Ч. = били (са) туткали
| ПР.НАКЛ., БЪД.ВР., 1Л., ЕД.Ч., М.Р. = щял съм да туткам
| ПР.НАКЛ., БЪД.ВР., 1Л., ЕД.Ч., Ж.Р. = щяла съм да туткам
| ПР.НАКЛ., БЪД.ВР., 1Л., ЕД.Ч., СР.Р. = щяло съм да туткам
| ПР.НАКЛ., БЪД.ВР., 1Л., МН.Ч. = щели сме да туткаме
| ПР.НАКЛ., БЪД.ВР., 2Л., ЕД.Ч., М.Р. = щял си да туткаш
| ПР.НАКЛ., БЪД.ВР., 2Л., ЕД.Ч., Ж.Р. = щяла си да туткаш
| ПР.НАКЛ., БЪД.ВР., 2Л., ЕД.Ч., СР.Р. = щяло си да туткаш
| ПР.НАКЛ., БЪД.ВР., 2Л., МН.Ч. = щели сте да туткате
| ПР.НАКЛ., БЪД.ВР., 3Л., ЕД.Ч., М.Р. = щял (е) да тутка
| ПР.НАКЛ., БЪД.ВР., 3Л., ЕД.Ч., Ж.Р. = щяла (е) да тутка
| ПР.НАКЛ., БЪД.ВР., 3Л., ЕД.Ч., СР.Р. = щяло (е) да тутка
| ПР.НАКЛ., БЪД.ВР., 3Л., МН.Ч. = щели (са) да туткат
| ПР.НАКЛ., БЪД.ПРЕД.ВР., 1Л., ЕД.Ч., М.Р. = щял съм да съм туткал
| ПР.НАКЛ., БЪД.ПРЕД.ВР., 1Л., ЕД.Ч., Ж.Р. = щяла съм да съм туткала
| ПР.НАКЛ., БЪД.ПРЕД.ВР., 1Л., ЕД.Ч., СР.Р. = щяло съм да съм туткало
| ПР.НАКЛ., БЪД.ПРЕД.ВР., 1Л., МН.Ч. = щели сме да сме туткали
| ПР.НАКЛ., БЪД.ПРЕД.ВР., 2Л., ЕД.Ч., М.Р. = щял си да си туткал
| ПР.НАКЛ., БЪД.ПРЕД.ВР., 2Л., ЕД.Ч., Ж.Р. = щяла си да си туткала
| ПР.НАКЛ., БЪД.ПРЕД.ВР., 2Л., ЕД.Ч., СР.Р. = щяло си да си туткало
| ПР.НАКЛ., БЪД.ПРЕД.ВР., 2Л., МН.Ч. = щели сте да сте туткали
| ПР.НАКЛ., БЪД.ПРЕД.ВР., 3Л., ЕД.Ч., М.Р. = щял (е) да е туткал
| ПР.НАКЛ., БЪД.ПРЕД.ВР., 3Л., ЕД.Ч., Ж.Р. = щяла (е) да е туткала
| ПР.НАКЛ., БЪД.ПРЕД.ВР., 3Л., ЕД.Ч., СР.Р. = щяло (е) да е туткало
| ПР.НАКЛ., БЪД.ПРЕД.ВР., 3Л., МН.Ч. = щели (са) да са туткали
| УСЛОВНО НАКЛОНЕНИЕ, 1Л., ЕД.Ч., М.Р. = бих туткал
| УСЛОВНО НАКЛОНЕНИЕ, 1Л., ЕД.Ч., Ж.Р. = бих туткала
| УСЛОВНО НАКЛОНЕНИЕ, 1Л., ЕД.Ч., СР.Р. = бих туткало
| УСЛОВНО НАКЛОНЕНИЕ, 1Л., МН.Ч. = бихме туткали
| УСЛОВНО НАКЛОНЕНИЕ, 2Л., ЕД.Ч., М.Р. = би туткал
| УСЛОВНО НАКЛОНЕНИЕ, 2Л., ЕД.Ч., Ж.Р. = би туткала
| УСЛОВНО НАКЛОНЕНИЕ, 2Л., ЕД.Ч., СР.Р. = би туткало
| УСЛОВНО НАКЛОНЕНИЕ, 2Л., МН.Ч. = бихте туткали
| УСЛОВНО НАКЛОНЕНИЕ, 3Л., ЕД.Ч., М.Р. = би туткал
| УСЛОВНО НАКЛОНЕНИЕ, 3Л., ЕД.Ч., Ж.Р. = би туткала
| УСЛОВНО НАКЛОНЕНИЕ, 3Л., ЕД.Ч., СР.Р. = би туткало
| УСЛОВНО НАКЛОНЕНИЕ, 3Л., МН.Ч. = биха туткали
| ПОВЕЛИТЕЛНО НАКЛОНЕНИЕ, ЕД.Ч. = тут·кай
| ПОВЕЛИТЕЛНО НАКЛОНЕНИЕ, МН.Ч. = тут·кай·те
| МИН.СТРАД.ПРИЧ. М.Р. = тут·кан
| МИН.СТРАД.ПРИЧ. М.Р. НЕПЪЛЕН ЧЛЕН = тут·ка·ния
| МИН.СТРАД.ПРИЧ. М.Р. ПЪЛЕН ЧЛЕН = тут·ка·ни·ят
| МИН.СТРАД.ПРИЧ. Ж.Р. = тут·ка·на
| МИН.СТРАД.ПРИЧ. Ж.Р. ЧЛЕН = тут·ка·на·та
| МИН.СТРАД.ПРИЧ. СР.Р. = тут·ка·но
| МИН.СТРАД.ПРИЧ. СР.Р. ЧЛЕН = тут·ка·но·то
| МИН.СТРАД.ПРИЧ. МН.Ч. = тут·ка·ни
| МИН.СТРАД.ПРИЧ. МН.Ч. ЧЛЕН = тут·ка·ни·те
| МИН.ДЕЯТ.СВ.ПРИЧ. М.Р. = тут·кал
| МИН.ДЕЯТ.СВ.ПРИЧ. М.Р. НЕПЪЛЕН ЧЛЕН = тут·ка·лия
| МИН.ДЕЯТ.СВ.ПРИЧ. М.Р. ПЪЛЕН ЧЛЕН = тут·ка·ли·ят
| МИН.ДЕЯТ.СВ.ПРИЧ. Ж.Р. = тут·ка·ла
| МИН.ДЕЯТ.СВ.ПРИЧ. Ж.Р. ЧЛЕН = тут·ка·ла·та
| МИН.ДЕЯТ.СВ.ПРИЧ. СР.Р. = тут·ка·ло
| МИН.ДЕЯТ.СВ.ПРИЧ. СР.Р. ЧЛЕН = тут·ка·ло·то
| МИН.ДЕЯТ.СВ.ПРИЧ. МН.Ч. = тут·ка·ли
| МИН.ДЕЯТ.СВ.ПРИЧ. МН.Ч. ЧЛЕН = тут·ка·ли·те
| МИН.ДЕЯТ.НЕСВ.ПРИЧ. М.Р. = тут·кал
| МИН.ДЕЯТ.НЕСВ.ПРИЧ. М.Р. НЕПЪЛЕН ЧЛЕН = тут·ка·лия
| МИН.ДЕЯТ.НЕСВ.ПРИЧ. М.Р. ПЪЛЕН ЧЛЕН = тут·ка·ли·ят
| МИН.ДЕЯТ.НЕСВ.ПРИЧ. Ж.Р. = тут·ка·ла
| МИН.ДЕЯТ.НЕСВ.ПРИЧ. Ж.Р. ЧЛЕН = тут·ка·ла·та
| МИН.ДЕЯТ.НЕСВ.ПРИЧ. СР.Р. = тут·ка·ло
| МИН.ДЕЯТ.НЕСВ.ПРИЧ. СР.Р. ЧЛЕН = тут·ка·ло·то
| МИН.ДЕЯТ.НЕСВ.ПРИЧ. МН.Ч. = тут·ка·ли
| МИН.ДЕЯТ.НЕСВ.ПРИЧ. МН.Ч. ЧЛЕН = тут·ка·ли·те
| СЕГ.ДЕЯТ.ПРИЧ. М.Р. = тут·кащ
| СЕГ.ДЕЯТ.ПРИЧ. М.Р. НЕПЪЛЕН ЧЛЕН = тут·ка·щия
| СЕГ.ДЕЯТ.ПРИЧ. М.Р. ПЪЛЕН ЧЛЕН = тут·ка·щи·ят
| СЕГ.ДЕЯТ.ПРИЧ. Ж.Р. = тут·ка·ща
| СЕГ.ДЕЯТ.ПРИЧ. Ж.Р. ЧЛЕН = тут·ка·ща·та
| СЕГ.ДЕЯТ.ПРИЧ. СР.Р. = тут·ка·що
| СЕГ.ДЕЯТ.ПРИЧ. СР.Р. ЧЛЕН = тут·ка·що·то
| СЕГ.ДЕЯТ.ПРИЧ. МН.Ч. = тут·ка·щи
| СЕГ.ДЕЯТ.ПРИЧ. МН.Ч. ЧЛЕН = тут·ка·щи·те
| ДЕЕПРИЧАСТИЕ = тут·кай·ки
| СКРИТИ ПРЕПРАТКИ = 
[[туткам]],
[[туткаш]],
[[тутка]],
[[туткаме]],
[[туткате]],
[[туткат]],
[[тутках]],
[[туткахме]],
[[туткахте]],
[[туткаха]],
[[туткаше]],
[[туткай]],
[[туткайте]],
[[туткал]],
[[туткалия]],
[[туткалият]],
[[туткала]],
[[туткалата]],
[[туткало]],
[[туткалото]],
[[туткали]],
[[туткалите]],
[[туткан]],
[[туткания]],
[[тутканият]],
[[туткана]],
[[тутканата]],
[[туткано]],
[[тутканото]],
[[туткани]],
[[тутканите]],
[[туткащ]],
[[туткащия]],
[[туткащият]],
[[туткаща]],
[[туткащата]],
[[туткащо]],
[[туткащото]],
[[туткащи]],
[[туткащите]],
[[туткайки]],
[[туткал съм]],
[[туткала съм]],
[[туткало съм]],
[[туткали сме]],
[[туткал си]],
[[туткала си]],
[[туткало си]],
[[туткали сте]],
[[туткал е]],
[[туткала е]],
[[туткало е]],
[[туткали са]],
[[бях туткал]],
[[бях туткала]],
[[бях туткало]],
[[бяхме туткали]],
[[беше туткал]],
[[беше туткала]],
[[беше туткало]],
[[бяхте туткали]],
[[бяха туткали]],
[[ще туткам]],
[[ще туткаме]],
[[ще туткаш]],
[[ще туткате]],
[[ще тутка]],
[[ще туткат]],
[[ще съм туткал]],
[[ще съм туткала]],
[[ще съм туткало]],
[[ще сме туткали]],
[[ще си туткал]],
[[ще си туткала]],
[[ще си туткало]],
[[ще сте туткали]],
[[ще е туткал]],
[[ще е туткала]],
[[ще е туткало]],
[[ще са туткали]],
[[щях да туткам]],
[[щяхме да туткаме]],
[[щеше да туткаш]],
[[щяхте да туткате]],
[[щеше да тутка]],
[[щяха да туткат]],
[[щях да съм туткал]],
[[щях да съм туткала]],
[[щях да съм туткало]],
[[щяхме да сме туткали]],
[[щеше да си туткал]],
[[щеше да си туткала]],
[[щеше да си туткало]],
[[щяхте да сте туткали]],
[[щеше да е туткал]],
[[щеше да е туткала]],
[[щеше да е туткало]],
[[щяха да са туткали]],
[[бил съм туткал]],
[[била съм туткала]],
[[било съм туткало]],
[[били сме туткали]],
[[бил си туткал]],
[[била си туткала]],
[[било си туткало]],
[[били сте туткали]],
[[бил е туткал]],
[[била е туткала]],
[[било е туткало]],
[[били са туткали]],
[[щял съм да туткам]],
[[щяла съм да туткам]],
[[щяло съм да туткам]],
[[щели сме да туткаме]],
[[щял си да туткаш]],
[[щяла си да туткаш]],
[[щяло си да туткаш]],
[[щели сте да туткате]],
[[щял да тутка]],
[[щяла да тутка]],
[[щяло да тутка]],
[[щели да туткат]],
[[щял е да тутка]],
[[щяла е да тутка]],
[[щяло е да тутка]],
[[щели са да туткат]],
[[щял съм да съм туткал]],
[[щяла съм да съм туткала]],
[[щяло съм да съм туткало]],
[[щели сме да сме туткали]],
[[щял си да си туткал]],
[[щяла си да си туткала]],
[[щяло си да си туткало]],
[[щели сте да сте туткали]],
[[щял да е туткал]],
[[щяла да е туткала]],
[[щяло да е туткало]],
[[щели да са туткали]],
[[щял е да е туткал]],
[[щяла е да е туткала]],
[[щяло е да е туткало]],
[[щели са да са туткали]],
[[бих туткал]],
[[бих туткала]],
[[бих туткало]],
[[бихме туткали]],
[[би туткал]],
[[би туткала]],
[[би туткало]],
[[бихте туткали]],
[[биха туткали]],
}}</text>
      <sha1>r608fpmwjcf1mp4o38d42aq9l7xepv7</sha1>
    </revision>
  </page>
  <page>
    <title>Шаблон:Словоформи/туширам</title>
    <ns>10</ns>
    <id>565043</id>
    <revision>
      <id>597023</id>
      <timestamp>2005-05-12T10:00:07Z</timestamp>
      <contributor>
        <username>Bgbot</username>
        <id>83</id>
      </contributor>
      <comment>Борислав: Шаблон със словоформи</comment>
      <model>wikitext</model>
      <format>text/x-wiki</format>
      <text bytes="19908" xml:space="preserve">{{Шаблон:Словоформи/Глагол|
  ОСНОВНА ФОРМА = туширам
| СЕГ.ВР., 1Л., ЕД.Ч. = ту·ши·рам
| СЕГ.ВР., 1Л., МН.Ч. = ту·ши·ра·ме
| СЕГ.ВР., 2Л., ЕД.Ч. = ту·ши·раш
| СЕГ.ВР., 2Л., МН.Ч. = ту·ши·ра·те
| СЕГ.ВР., 3Л., ЕД.Ч. = ту·ши·ра
| СЕГ.ВР., 3Л., МН.Ч. = ту·ши·рат
| МИН.СВ.ВР., 1Л., ЕД.Ч. = ту·ши·рах
| МИН.СВ.ВР., 1Л., МН.Ч. = ту·ши·рах·ме
| МИН.СВ.ВР., 2Л., ЕД.Ч. = ту·ши·ра
| МИН.СВ.ВР., 2Л., МН.Ч. = ту·ши·рах·те
| МИН.СВ.ВР., 3Л., ЕД.Ч. = ту·ши·ра
| МИН.СВ.ВР., 3Л., МН.Ч. = ту·ши·ра·ха
| МИН.НЕСВ.ВР., 1Л., ЕД.Ч. = ту·ши·рах
| МИН.НЕСВ.ВР., 1Л., МН.Ч. = ту·ши·рах·ме
| МИН.НЕСВ.ВР., 2Л., ЕД.Ч. = ту·ши·ра·ше
| МИН.НЕСВ.ВР., 2Л., МН.Ч. = ту·ши·рах·те
| МИН.НЕСВ.ВР., 3Л., ЕД.Ч. = ту·ши·ра·ше
| МИН.НЕСВ.ВР., 3Л., МН.Ч. = ту·ши·ра·ха
| МИН.НЕОПР.ВР., 1Л., ЕД.Ч., М.Р. = туширал съм
| МИН.НЕОПР.ВР., 1Л., ЕД.Ч., Ж.Р. = туширала съм
| МИН.НЕОПР.ВР., 1Л., ЕД.Ч., СР.Р. = туширало съм
| МИН.НЕОПР.ВР., 1Л., МН.Ч. = туширали сме
| МИН.НЕОПР.ВР., 2Л., ЕД.Ч., М.Р. = туширал си
| МИН.НЕОПР.ВР., 2Л., ЕД.Ч., Ж.Р. = туширала си
| МИН.НЕОПР.ВР., 2Л., ЕД.Ч., СР.Р. = туширало си
| МИН.НЕОПР.ВР., 2Л., МН.Ч. = туширали сте
| МИН.НЕОПР.ВР., 3Л., ЕД.Ч., М.Р. = туширал е
| МИН.НЕОПР.ВР., 3Л., ЕД.Ч., Ж.Р. = туширала е
| МИН.НЕОПР.ВР., 3Л., ЕД.Ч., СР.Р. = туширало е
| МИН.НЕОПР.ВР., 3Л., МН.Ч. = туширали са
| МИН.ПРЕД.ВР., 1Л., ЕД.Ч., М.Р. = бях туширал
| МИН.ПРЕД.ВР., 1Л., ЕД.Ч., Ж.Р. = бях туширала
| МИН.ПРЕД.ВР., 1Л., ЕД.Ч., СР.Р. = бях туширало
| МИН.ПРЕД.ВР., 1Л., МН.Ч. = бяхме туширали
| МИН.ПРЕД.ВР., 2Л., ЕД.Ч., М.Р. = беше туширал
| МИН.ПРЕД.ВР., 2Л., ЕД.Ч., Ж.Р. = беше туширала
| МИН.ПРЕД.ВР., 2Л., ЕД.Ч., СР.Р. = беше туширало
| МИН.ПРЕД.ВР., 2Л., МН.Ч. = бяхте туширали
| МИН.ПРЕД.ВР., 3Л., ЕД.Ч., М.Р. = беше туширал
| МИН.ПРЕД.ВР., 3Л., ЕД.Ч., Ж.Р. = беше туширала
| МИН.ПРЕД.ВР., 3Л., ЕД.Ч., СР.Р. = беше туширало
| МИН.ПРЕД.ВР., 3Л., МН.Ч. = бяха туширали
| БЪД.ВР., 1Л., ЕД.Ч. = ще туширам
| БЪД.ВР., 1Л., МН.Ч. = ще тушираме
| БЪД.ВР., 2Л., ЕД.Ч. = ще тушираш
| БЪД.ВР., 2Л., МН.Ч. = ще туширате
| БЪД.ВР., 3Л., ЕД.Ч. = ще тушира
| БЪД.ВР., 3Л., МН.Ч. = ще тушират
| БЪД.ПРЕД.ВР., 1Л., ЕД.Ч., М.Р. = ще съм туширал
| БЪД.ПРЕД.ВР., 1Л., ЕД.Ч., Ж.Р. = ще съм туширала
| БЪД.ПРЕД.ВР., 1Л., ЕД.Ч., СР.Р. = ще съм туширало
| БЪД.ПРЕД.ВР., 1Л., МН.Ч. = ще сме туширали
| БЪД.ПРЕД.ВР., 2Л., ЕД.Ч., М.Р. = ще си туширал
| БЪД.ПРЕД.ВР., 2Л., ЕД.Ч., Ж.Р. = ще си туширала
| БЪД.ПРЕД.ВР., 2Л., ЕД.Ч., СР.Р. = ще си туширало
| БЪД.ПРЕД.ВР., 2Л., МН.Ч. = ще сте туширали
| БЪД.ПРЕД.ВР., 3Л., ЕД.Ч., М.Р. = ще е туширал
| БЪД.ПРЕД.ВР., 3Л., ЕД.Ч., Ж.Р. = ще е туширала
| БЪД.ПРЕД.ВР., 3Л., ЕД.Ч., СР.Р. = ще е туширало
| БЪД.ПРЕД.ВР., 3Л., МН.Ч. = ще са туширали
| БЪД.ВР. В МИН., 1Л., ЕД.Ч. = щях да туширам
| БЪД.ВР. В МИН., 1Л., МН.Ч. = щяхме да тушираме
| БЪД.ВР. В МИН., 2Л., ЕД.Ч. = щеше да тушираш
| БЪД.ВР. В МИН., 2Л., МН.Ч. = щяхте да туширате
| БЪД.ВР. В МИН., 3Л., ЕД.Ч. = щеше да тушира
| БЪД.ВР. В МИН., 3Л., МН.Ч. = щяха да тушират
| БЪД.ПРЕД.ВР. В МИН., 1Л., ЕД.Ч., М.Р. = щях да съм туширал
| БЪД.ПРЕД.ВР. В МИН., 1Л., ЕД.Ч., Ж.Р. = щях да съм туширала
| БЪД.ПРЕД.ВР. В МИН., 1Л., ЕД.Ч., СР.Р. = щях да съм туширало
| БЪД.ПРЕД.ВР. В МИН., 1Л., МН.Ч. = щяхме да сме туширали
| БЪД.ПРЕД.ВР. В МИН., 2Л., ЕД.Ч., М.Р. = щеше да си туширал
| БЪД.ПРЕД.ВР. В МИН., 2Л., ЕД.Ч., Ж.Р. = щеше да си туширала
| БЪД.ПРЕД.ВР. В МИН., 2Л., ЕД.Ч., СР.Р. = щеше да си туширало
| БЪД.ПРЕД.ВР. В МИН., 2Л., МН.Ч. = щяхте да сте туширали
| БЪД.ПРЕД.ВР. В МИН., 3Л., ЕД.Ч., М.Р. = щеше да е туширал
| БЪД.ПРЕД.ВР. В МИН., 3Л., ЕД.Ч., Ж.Р. = щеше да е туширала
| БЪД.ПРЕД.ВР. В МИН., 3Л., ЕД.Ч., СР.Р. = щеше да е туширало
| БЪД.ПРЕД.ВР. В МИН., 3Л., МН.Ч. = щяха да са туширали
| ПР.НАКЛ., СЕГ.ВР., 1Л., ЕД.Ч., М.Р. = туширал съм
| ПР.НАКЛ., СЕГ.ВР., 1Л., ЕД.Ч., Ж.Р. = туширала съм
| ПР.НАКЛ., СЕГ.ВР., 1Л., ЕД.Ч., СР.Р. = туширало съм
| ПР.НАКЛ., СЕГ.ВР., 1Л., МН.Ч. = туширали сме
| ПР.НАКЛ., СЕГ.ВР., 2Л., ЕД.Ч., М.Р. = туширал си
| ПР.НАКЛ., СЕГ.ВР., 2Л., ЕД.Ч., Ж.Р. = туширала си
| ПР.НАКЛ., СЕГ.ВР., 2Л., ЕД.Ч., СР.Р. = туширало си
| ПР.НАКЛ., СЕГ.ВР., 2Л., МН.Ч. = туширали сте
| ПР.НАКЛ., СЕГ.ВР., 3Л., ЕД.Ч., М.Р. = туширал (е)
| ПР.НАКЛ., СЕГ.ВР., 3Л., ЕД.Ч., Ж.Р. = туширала (е)
| ПР.НАКЛ., СЕГ.ВР., 3Л., ЕД.Ч., СР.Р. = туширало (е)
| ПР.НАКЛ., СЕГ.ВР., 3Л., МН.Ч. = туширали (са)
| ПР.НАКЛ., МИН.СВ.ВР., 1Л., ЕД.Ч., М.Р. = туширал съм
| ПР.НАКЛ., МИН.СВ.ВР., 1Л., ЕД.Ч., Ж.Р. = туширала съм
| ПР.НАКЛ., МИН.СВ.ВР., 1Л., ЕД.Ч., СР.Р. = туширало съм
| ПР.НАКЛ., МИН.СВ.ВР., 1Л., МН.Ч. = туширали сме
| ПР.НАКЛ., МИН.СВ.ВР., 2Л., ЕД.Ч., М.Р. = туширал си
| ПР.НАКЛ., МИН.СВ.ВР., 2Л., ЕД.Ч., Ж.Р. = туширала си
| ПР.НАКЛ., МИН.СВ.ВР., 2Л., ЕД.Ч., СР.Р. = туширало си
| ПР.НАКЛ., МИН.СВ.ВР., 2Л., МН.Ч. = туширали сте
| ПР.НАКЛ., МИН.СВ.ВР., 3Л., ЕД.Ч., М.Р. = туширал (е)
| ПР.НАКЛ., МИН.СВ.ВР., 3Л., ЕД.Ч., Ж.Р. = туширала (е)
| ПР.НАКЛ., МИН.СВ.ВР., 3Л., ЕД.Ч., СР.Р. = туширало (е)
| ПР.НАКЛ., МИН.СВ.ВР., 3Л., МН.Ч. = туширали (са)
| ПР.НАКЛ., МИН.НЕОПР.ВР., 1Л., ЕД.Ч., М.Р. = бил съм туширал
| ПР.НАКЛ., МИН.НЕОПР.ВР., 1Л., ЕД.Ч., Ж.Р. = била съм туширала
| ПР.НАКЛ., МИН.НЕОПР.ВР., 1Л., ЕД.Ч., СР.Р. = било съм туширало
| ПР.НАКЛ., МИН.НЕОПР.ВР., 1Л., МН.Ч. = били сме туширали
| ПР.НАКЛ., МИН.НЕОПР.ВР., 2Л., ЕД.Ч., М.Р. = бил си туширал
| ПР.НАКЛ., МИН.НЕОПР.ВР., 2Л., ЕД.Ч., Ж.Р. = била си туширала
| ПР.НАКЛ., МИН.НЕОПР.ВР., 2Л., ЕД.Ч., СР.Р. = било си туширало
| ПР.НАКЛ., МИН.НЕОПР.ВР., 2Л., МН.Ч. = били сте туширали
| ПР.НАКЛ., МИН.НЕОПР.ВР., 3Л., ЕД.Ч., М.Р. = бил (е) туширал
| ПР.НАКЛ., МИН.НЕОПР.ВР., 3Л., ЕД.Ч., Ж.Р. = била (е) туширала
| ПР.НАКЛ., МИН.НЕОПР.ВР., 3Л., ЕД.Ч., СР.Р. = било (е) туширало
| ПР.НАКЛ., МИН.НЕОПР.ВР., 3Л., МН.Ч. = били (са) туширали
| ПР.НАКЛ., БЪД.ВР., 1Л., ЕД.Ч., М.Р. = щял съм да туширам
| ПР.НАКЛ., БЪД.ВР., 1Л., ЕД.Ч., Ж.Р. = щяла съм да туширам
| ПР.НАКЛ., БЪД.ВР., 1Л., ЕД.Ч., СР.Р. = щяло съм да туширам
| ПР.НАКЛ., БЪД.ВР., 1Л., МН.Ч. = щели сме да тушираме
| ПР.НАКЛ., БЪД.ВР., 2Л., ЕД.Ч., М.Р. = щял си да тушираш
| ПР.НАКЛ., БЪД.ВР., 2Л., ЕД.Ч., Ж.Р. = щяла си да тушираш
| ПР.НАКЛ., БЪД.ВР., 2Л., ЕД.Ч., СР.Р. = щяло си да тушираш
| ПР.НАКЛ., БЪД.ВР., 2Л., МН.Ч. = щели сте да туширате
| ПР.НАКЛ., БЪД.ВР., 3Л., ЕД.Ч., М.Р. = щял (е) да тушира
| ПР.НАКЛ., БЪД.ВР., 3Л., ЕД.Ч., Ж.Р. = щяла (е) да тушира
| ПР.НАКЛ., БЪД.ВР., 3Л., ЕД.Ч., СР.Р. = щяло (е) да тушира
| ПР.НАКЛ., БЪД.ВР., 3Л., МН.Ч. = щели (са) да тушират
| ПР.НАКЛ., БЪД.ПРЕД.ВР., 1Л., ЕД.Ч., М.Р. = щял съм да съм туширал
| ПР.НАКЛ., БЪД.ПРЕД.ВР., 1Л., ЕД.Ч., Ж.Р. = щяла съм да съм туширала
| ПР.НАКЛ., БЪД.ПРЕД.ВР., 1Л., ЕД.Ч., СР.Р. = щяло съм да съм туширало
| ПР.НАКЛ., БЪД.ПРЕД.ВР., 1Л., МН.Ч. = щели сме да сме туширали
| ПР.НАКЛ., БЪД.ПРЕД.ВР., 2Л., ЕД.Ч., М.Р. = щял си да си туширал
| ПР.НАКЛ., БЪД.ПРЕД.ВР., 2Л., ЕД.Ч., Ж.Р. = щяла си да си туширала
| ПР.НАКЛ., БЪД.ПРЕД.ВР., 2Л., ЕД.Ч., СР.Р. = щяло си да си туширало
| ПР.НАКЛ., БЪД.ПРЕД.ВР., 2Л., МН.Ч. = щели сте да сте туширали
| ПР.НАКЛ., БЪД.ПРЕД.ВР., 3Л., ЕД.Ч., М.Р. = щял (е) да е туширал
| ПР.НАКЛ., БЪД.ПРЕД.ВР., 3Л., ЕД.Ч., Ж.Р. = щяла (е) да е туширала
| ПР.НАКЛ., БЪД.ПРЕД.ВР., 3Л., ЕД.Ч., СР.Р. = щяло (е) да е туширало
| ПР.НАКЛ., БЪД.ПРЕД.ВР., 3Л., МН.Ч. = щели (са) да са туширали
| УСЛОВНО НАКЛОНЕНИЕ, 1Л., ЕД.Ч., М.Р. = бих туширал
| УСЛОВНО НАКЛОНЕНИЕ, 1Л., ЕД.Ч., Ж.Р. = бих туширала
| УСЛОВНО НАКЛОНЕНИЕ, 1Л., ЕД.Ч., СР.Р. = бих туширало
| УСЛОВНО НАКЛОНЕНИЕ, 1Л., МН.Ч. = бихме туширали
| УСЛОВНО НАКЛОНЕНИЕ, 2Л., ЕД.Ч., М.Р. = би туширал
| УСЛОВНО НАКЛОНЕНИЕ, 2Л., ЕД.Ч., Ж.Р. = би туширала
| УСЛОВНО НАКЛОНЕНИЕ, 2Л., ЕД.Ч., СР.Р. = би туширало
| УСЛОВНО НАКЛОНЕНИЕ, 2Л., МН.Ч. = бихте туширали
| УСЛОВНО НАКЛОНЕНИЕ, 3Л., ЕД.Ч., М.Р. = би туширал
| УСЛОВНО НАКЛОНЕНИЕ, 3Л., ЕД.Ч., Ж.Р. = би туширала
| УСЛОВНО НАКЛОНЕНИЕ, 3Л., ЕД.Ч., СР.Р. = би туширало
| УСЛОВНО НАКЛОНЕНИЕ, 3Л., МН.Ч. = биха туширали
| ПОВЕЛИТЕЛНО НАКЛОНЕНИЕ, ЕД.Ч. = ту·ши·рай
| ПОВЕЛИТЕЛНО НАКЛОНЕНИЕ, МН.Ч. = ту·ши·рай·те
| МИН.СТРАД.ПРИЧ. М.Р. = ту·ши·ран
| МИН.СТРАД.ПРИЧ. М.Р. НЕПЪЛЕН ЧЛЕН = ту·ши·ра·ния
| МИН.СТРАД.ПРИЧ. М.Р. ПЪЛЕН ЧЛЕН = ту·ши·ра·ни·ят
| МИН.СТРАД.ПРИЧ. Ж.Р. = ту·ши·ра·на
| МИН.СТРАД.ПРИЧ. Ж.Р. ЧЛЕН = ту·ши·ра·на·та
| МИН.СТРАД.ПРИЧ. СР.Р. = ту·ши·ра·но
| МИН.СТРАД.ПРИЧ. СР.Р. ЧЛЕН = ту·ши·ра·но·то
| МИН.СТРАД.ПРИЧ. МН.Ч. = ту·ши·ра·ни
| МИН.СТРАД.ПРИЧ. МН.Ч. ЧЛЕН = ту·ши·ра·ни·те
| МИН.ДЕЯТ.СВ.ПРИЧ. М.Р. = ту·ши·рал
| МИН.ДЕЯТ.СВ.ПРИЧ. М.Р. НЕПЪЛЕН ЧЛЕН = ту·ши·ра·лия
| МИН.ДЕЯТ.СВ.ПРИЧ. М.Р. ПЪЛЕН ЧЛЕН = ту·ши·ра·ли·ят
| МИН.ДЕЯТ.СВ.ПРИЧ. Ж.Р. = ту·ши·ра·ла
| МИН.ДЕЯТ.СВ.ПРИЧ. Ж.Р. ЧЛЕН = ту·ши·ра·ла·та
| МИН.ДЕЯТ.СВ.ПРИЧ. СР.Р. = ту·ши·ра·ло
| МИН.ДЕЯТ.СВ.ПРИЧ. СР.Р. ЧЛЕН = ту·ши·ра·ло·то
| МИН.ДЕЯТ.СВ.ПРИЧ. МН.Ч. = ту·ши·ра·ли
| МИН.ДЕЯТ.СВ.ПРИЧ. МН.Ч. ЧЛЕН = ту·ши·ра·ли·те
| МИН.ДЕЯТ.НЕСВ.ПРИЧ. М.Р. = ту·ши·рал
| МИН.ДЕЯТ.НЕСВ.ПРИЧ. М.Р. НЕПЪЛЕН ЧЛЕН = ту·ши·ра·лия
| МИН.ДЕЯТ.НЕСВ.ПРИЧ. М.Р. ПЪЛЕН ЧЛЕН = ту·ши·ра·ли·ят
| МИН.ДЕЯТ.НЕСВ.ПРИЧ. Ж.Р. = ту·ши·ра·ла
| МИН.ДЕЯТ.НЕСВ.ПРИЧ. Ж.Р. ЧЛЕН = ту·ши·ра·ла·та
| МИН.ДЕЯТ.НЕСВ.ПРИЧ. СР.Р. = ту·ши·ра·ло
| МИН.ДЕЯТ.НЕСВ.ПРИЧ. СР.Р. ЧЛЕН = ту·ши·ра·ло·то
| МИН.ДЕЯТ.НЕСВ.ПРИЧ. МН.Ч. = ту·ши·ра·ли
| МИН.ДЕЯТ.НЕСВ.ПРИЧ. МН.Ч. ЧЛЕН = ту·ши·ра·ли·те
| СЕГ.ДЕЯТ.ПРИЧ. М.Р. = ту·ши·ращ
| СЕГ.ДЕЯТ.ПРИЧ. М.Р. НЕПЪЛЕН ЧЛЕН = ту·ши·ра·щия
| СЕГ.ДЕЯТ.ПРИЧ. М.Р. ПЪЛЕН ЧЛЕН = ту·ши·ра·щи·ят
| СЕГ.ДЕЯТ.ПРИЧ. Ж.Р. = ту·ши·ра·ща
| СЕГ.ДЕЯТ.ПРИЧ. Ж.Р. ЧЛЕН = ту·ши·ра·ща·та
| СЕГ.ДЕЯТ.ПРИЧ. СР.Р. = ту·ши·ра·що
| СЕГ.ДЕЯТ.ПРИЧ. СР.Р. ЧЛЕН = ту·ши·ра·що·то
| СЕГ.ДЕЯТ.ПРИЧ. МН.Ч. = ту·ши·ра·щи
| СЕГ.ДЕЯТ.ПРИЧ. МН.Ч. ЧЛЕН = ту·ши·ра·щи·те
| ДЕЕПРИЧАСТИЕ = ту·ши·рай·ки
| СКРИТИ ПРЕПРАТКИ = 
[[туширам]],
[[тушираш]],
[[тушира]],
[[тушираме]],
[[туширате]],
[[тушират]],
[[туширах]],
[[туширахме]],
[[туширахте]],
[[тушираха]],
[[тушираше]],
[[туширай]],
[[туширайте]],
[[туширал]],
[[туширалия]],
[[туширалият]],
[[туширала]],
[[туширалата]],
[[туширало]],
[[туширалото]],
[[туширали]],
[[туширалите]],
[[туширан]],
[[туширания]],
[[тушираният]],
[[туширана]],
[[тушираната]],
[[туширано]],
[[тушираното]],
[[туширани]],
[[тушираните]],
[[туширащ]],
[[туширащия]],
[[туширащият]],
[[тушираща]],
[[туширащата]],
[[туширащо]],
[[туширащото]],
[[туширащи]],
[[туширащите]],
[[туширайки]],
[[туширал съм]],
[[туширала съм]],
[[туширало съм]],
[[туширали сме]],
[[туширал си]],
[[туширала си]],
[[туширало си]],
[[туширали сте]],
[[туширал е]],
[[туширала е]],
[[туширало е]],
[[туширали са]],
[[бях туширал]],
[[бях туширала]],
[[бях туширало]],
[[бяхме туширали]],
[[беше туширал]],
[[беше туширала]],
[[беше туширало]],
[[бяхте туширали]],
[[бяха туширали]],
[[ще туширам]],
[[ще тушираме]],
[[ще тушираш]],
[[ще туширате]],
[[ще тушира]],
[[ще тушират]],
[[ще съм туширал]],
[[ще съм туширала]],
[[ще съм туширало]],
[[ще сме туширали]],
[[ще си туширал]],
[[ще си туширала]],
[[ще си туширало]],
[[ще сте туширали]],
[[ще е туширал]],
[[ще е туширала]],
[[ще е туширало]],
[[ще са туширали]],
[[щях да туширам]],
[[щяхме да тушираме]],
[[щеше да тушираш]],
[[щяхте да туширате]],
[[щеше да тушира]],
[[щяха да тушират]],
[[щях да съм туширал]],
[[щях да съм туширала]],
[[щях да съм туширало]],
[[щяхме да сме туширали]],
[[щеше да си туширал]],
[[щеше да си туширала]],
[[щеше да си туширало]],
[[щяхте да сте туширали]],
[[щеше да е туширал]],
[[щеше да е туширала]],
[[щеше да е туширало]],
[[щяха да са туширали]],
[[бил съм туширал]],
[[била съм туширала]],
[[било съм туширало]],
[[били сме туширали]],
[[бил си туширал]],
[[била си туширала]],
[[било си туширало]],
[[били сте туширали]],
[[бил е туширал]],
[[била е туширала]],
[[било е туширало]],
[[били са туширали]],
[[щял съм да туширам]],
[[щяла съм да туширам]],
[[щяло съм да туширам]],
[[щели сме да тушираме]],
[[щял си да тушираш]],
[[щяла си да тушираш]],
[[щяло си да тушираш]],
[[щели сте да туширате]],
[[щял да тушира]],
[[щяла да тушира]],
[[щяло да тушира]],
[[щели да тушират]],
[[щял е да тушира]],
[[щяла е да тушира]],
[[щяло е да тушира]],
[[щели са да тушират]],
[[щял съм да съм туширал]],
[[щяла съм да съм туширала]],
[[щяло съм да съм туширало]],
[[щели сме да сме туширали]],
[[щял си да си туширал]],
[[щяла си да си туширала]],
[[щяло си да си туширало]],
[[щели сте да сте туширали]],
[[щял да е туширал]],
[[щяла да е туширала]],
[[щяло да е туширало]],
[[щели да са туширали]],
[[щял е да е туширал]],
[[щяла е да е туширала]],
[[щяло е да е туширало]],
[[щели са да са туширали]],
[[бих туширал]],
[[бих туширала]],
[[бих туширало]],
[[бихме туширали]],
[[би туширал]],
[[би туширала]],
[[би туширало]],
[[бихте туширали]],
[[биха туширали]],
}}</text>
      <sha1>58965d9gl5cs2lfopcl1we9pf9fo2mw</sha1>
    </revision>
  </page>
  <page>
    <title>Шаблон:Словоформи/тъгувам</title>
    <ns>10</ns>
    <id>565055</id>
    <revision>
      <id>597035</id>
      <timestamp>2005-05-12T10:00:21Z</timestamp>
      <contributor>
        <username>Bgbot</username>
        <id>83</id>
      </contributor>
      <comment>Борислав: Шаблон със словоформи</comment>
      <model>wikitext</model>
      <format>text/x-wiki</format>
      <text bytes="19908" xml:space="preserve">{{Шаблон:Словоформи/Глагол|
  ОСНОВНА ФОРМА = тъгувам
| СЕГ.ВР., 1Л., ЕД.Ч. = тъ·гу·вам
| СЕГ.ВР., 1Л., МН.Ч. = тъ·гу·ва·ме
| СЕГ.ВР., 2Л., ЕД.Ч. = тъ·гу·ваш
| СЕГ.ВР., 2Л., МН.Ч. = тъ·гу·ва·те
| СЕГ.ВР., 3Л., ЕД.Ч. = тъ·гу·ва
| СЕГ.ВР., 3Л., МН.Ч. = тъ·гу·ват
| МИН.СВ.ВР., 1Л., ЕД.Ч. = тъ·гу·вах
| МИН.СВ.ВР., 1Л., МН.Ч. = тъ·гу·вах·ме
| МИН.СВ.ВР., 2Л., ЕД.Ч. = тъ·гу·ва
| МИН.СВ.ВР., 2Л., МН.Ч. = тъ·гу·вах·те
| МИН.СВ.ВР., 3Л., ЕД.Ч. = тъ·гу·ва
| МИН.СВ.ВР., 3Л., МН.Ч. = тъ·гу·ва·ха
| МИН.НЕСВ.ВР., 1Л., ЕД.Ч. = тъ·гу·вах
| МИН.НЕСВ.ВР., 1Л., МН.Ч. = тъ·гу·вах·ме
| МИН.НЕСВ.ВР., 2Л., ЕД.Ч. = тъ·гу·ва·ше
| МИН.НЕСВ.ВР., 2Л., МН.Ч. = тъ·гу·вах·те
| МИН.НЕСВ.ВР., 3Л., ЕД.Ч. = тъ·гу·ва·ше
| МИН.НЕСВ.ВР., 3Л., МН.Ч. = тъ·гу·ва·ха
| МИН.НЕОПР.ВР., 1Л., ЕД.Ч., М.Р. = тъгувал съм
| МИН.НЕОПР.ВР., 1Л., ЕД.Ч., Ж.Р. = тъгувала съм
| МИН.НЕОПР.ВР., 1Л., ЕД.Ч., СР.Р. = тъгувало съм
| МИН.НЕОПР.ВР., 1Л., МН.Ч. = тъгували сме
| МИН.НЕОПР.ВР., 2Л., ЕД.Ч., М.Р. = тъгувал си
| МИН.НЕОПР.ВР., 2Л., ЕД.Ч., Ж.Р. = тъгувала си
| МИН.НЕОПР.ВР., 2Л., ЕД.Ч., СР.Р. = тъгувало си
| МИН.НЕОПР.ВР., 2Л., МН.Ч. = тъгували сте
| МИН.НЕОПР.ВР., 3Л., ЕД.Ч., М.Р. = тъгувал е
| МИН.НЕОПР.ВР., 3Л., ЕД.Ч., Ж.Р. = тъгувала е
| МИН.НЕОПР.ВР., 3Л., ЕД.Ч., СР.Р. = тъгувало е
| МИН.НЕОПР.ВР., 3Л., МН.Ч. = тъгували са
| МИН.ПРЕД.ВР., 1Л., ЕД.Ч., М.Р. = бях тъгувал
| МИН.ПРЕД.ВР., 1Л., ЕД.Ч., Ж.Р. = бях тъгувала
| МИН.ПРЕД.ВР., 1Л., ЕД.Ч., СР.Р. = бях тъгувало
| МИН.ПРЕД.ВР., 1Л., МН.Ч. = бяхме тъгували
| МИН.ПРЕД.ВР., 2Л., ЕД.Ч., М.Р. = беше тъгувал
| МИН.ПРЕД.ВР., 2Л., ЕД.Ч., Ж.Р. = беше тъгувала
| МИН.ПРЕД.ВР., 2Л., ЕД.Ч., СР.Р. = беше тъгувало
| МИН.ПРЕД.ВР., 2Л., МН.Ч. = бяхте тъгували
| МИН.ПРЕД.ВР., 3Л., ЕД.Ч., М.Р. = беше тъгувал
| МИН.ПРЕД.ВР., 3Л., ЕД.Ч., Ж.Р. = беше тъгувала
| МИН.ПРЕД.ВР., 3Л., ЕД.Ч., СР.Р. = беше тъгувало
| МИН.ПРЕД.ВР., 3Л., МН.Ч. = бяха тъгували
| БЪД.ВР., 1Л., ЕД.Ч. = ще тъгувам
| БЪД.ВР., 1Л., МН.Ч. = ще тъгуваме
| БЪД.ВР., 2Л., ЕД.Ч. = ще тъгуваш
| БЪД.ВР., 2Л., МН.Ч. = ще тъгувате
| БЪД.ВР., 3Л., ЕД.Ч. = ще тъгува
| БЪД.ВР., 3Л., МН.Ч. = ще тъгуват
| БЪД.ПРЕД.ВР., 1Л., ЕД.Ч., М.Р. = ще съм тъгувал
| БЪД.ПРЕД.ВР., 1Л., ЕД.Ч., Ж.Р. = ще съм тъгувала
| БЪД.ПРЕД.ВР., 1Л., ЕД.Ч., СР.Р. = ще съм тъгувало
| БЪД.ПРЕД.ВР., 1Л., МН.Ч. = ще сме тъгували
| БЪД.ПРЕД.ВР., 2Л., ЕД.Ч., М.Р. = ще си тъгувал
| БЪД.ПРЕД.ВР., 2Л., ЕД.Ч., Ж.Р. = ще си тъгувала
| БЪД.ПРЕД.ВР., 2Л., ЕД.Ч., СР.Р. = ще си тъгувало
| БЪД.ПРЕД.ВР., 2Л., МН.Ч. = ще сте тъгували
| БЪД.ПРЕД.ВР., 3Л., ЕД.Ч., М.Р. = ще е тъгувал
| БЪД.ПРЕД.ВР., 3Л., ЕД.Ч., Ж.Р. = ще е тъгувала
| БЪД.ПРЕД.ВР., 3Л., ЕД.Ч., СР.Р. = ще е тъгувало
| БЪД.ПРЕД.ВР., 3Л., МН.Ч. = ще са тъгували
| БЪД.ВР. В МИН., 1Л., ЕД.Ч. = щях да тъгувам
| БЪД.ВР. В МИН., 1Л., МН.Ч. = щяхме да тъгуваме
| БЪД.ВР. В МИН., 2Л., ЕД.Ч. = щеше да тъгуваш
| БЪД.ВР. В МИН., 2Л., МН.Ч. = щяхте да тъгувате
| БЪД.ВР. В МИН., 3Л., ЕД.Ч. = щеше да тъгува
| БЪД.ВР. В МИН., 3Л., МН.Ч. = щяха да тъгуват
| БЪД.ПРЕД.ВР. В МИН., 1Л., ЕД.Ч., М.Р. = щях да съм тъгувал
| БЪД.ПРЕД.ВР. В МИН., 1Л., ЕД.Ч., Ж.Р. = щях да съм тъгувала
| БЪД.ПРЕД.ВР. В МИН., 1Л., ЕД.Ч., СР.Р. = щях да съм тъгувало
| БЪД.ПРЕД.ВР. В МИН., 1Л., МН.Ч. = щяхме да сме тъгували
| БЪД.ПРЕД.ВР. В МИН., 2Л., ЕД.Ч., М.Р. = щеше да си тъгувал
| БЪД.ПРЕД.ВР. В МИН., 2Л., ЕД.Ч., Ж.Р. = щеше да си тъгувала
| БЪД.ПРЕД.ВР. В МИН., 2Л., ЕД.Ч., СР.Р. = щеше да си тъгувало
| БЪД.ПРЕД.ВР. В МИН., 2Л., МН.Ч. = щяхте да сте тъгували
| БЪД.ПРЕД.ВР. В МИН., 3Л., ЕД.Ч., М.Р. = щеше да е тъгувал
| БЪД.ПРЕД.ВР. В МИН., 3Л., ЕД.Ч., Ж.Р. = щеше да е тъгувала
| БЪД.ПРЕД.ВР. В МИН., 3Л., ЕД.Ч., СР.Р. = щеше да е тъгувало
| БЪД.ПРЕД.ВР. В МИН., 3Л., МН.Ч. = щяха да са тъгували
| ПР.НАКЛ., СЕГ.ВР., 1Л., ЕД.Ч., М.Р. = тъгувал съм
| ПР.НАКЛ., СЕГ.ВР., 1Л., ЕД.Ч., Ж.Р. = тъгувала съм
| ПР.НАКЛ., СЕГ.ВР., 1Л., ЕД.Ч., СР.Р. = тъгувало съм
| ПР.НАКЛ., СЕГ.ВР., 1Л., МН.Ч. = тъгували сме
| ПР.НАКЛ., СЕГ.ВР., 2Л., ЕД.Ч., М.Р. = тъгувал си
| ПР.НАКЛ., СЕГ.ВР., 2Л., ЕД.Ч., Ж.Р. = тъгувала си
| ПР.НАКЛ., СЕГ.ВР., 2Л., ЕД.Ч., СР.Р. = тъгувало си
| ПР.НАКЛ., СЕГ.ВР., 2Л., МН.Ч. = тъгували сте
| ПР.НАКЛ., СЕГ.ВР., 3Л., ЕД.Ч., М.Р. = тъгувал (е)
| ПР.НАКЛ., СЕГ.ВР., 3Л., ЕД.Ч., Ж.Р. = тъгувала (е)
| ПР.НАКЛ., СЕГ.ВР., 3Л., ЕД.Ч., СР.Р. = тъгувало (е)
| ПР.НАКЛ., СЕГ.ВР., 3Л., МН.Ч. = тъгували (са)
| ПР.НАКЛ., МИН.СВ.ВР., 1Л., ЕД.Ч., М.Р. = тъгувал съм
| ПР.НАКЛ., МИН.СВ.ВР., 1Л., ЕД.Ч., Ж.Р. = тъгувала съм
| ПР.НАКЛ., МИН.СВ.ВР., 1Л., ЕД.Ч., СР.Р. = тъгувало съм
| ПР.НАКЛ., МИН.СВ.ВР., 1Л., МН.Ч. = тъгували сме
| ПР.НАКЛ., МИН.СВ.ВР., 2Л., ЕД.Ч., М.Р. = тъгувал си
| ПР.НАКЛ., МИН.СВ.ВР., 2Л., ЕД.Ч., Ж.Р. = тъгувала си
| ПР.НАКЛ., МИН.СВ.ВР., 2Л., ЕД.Ч., СР.Р. = тъгувало си
| ПР.НАКЛ., МИН.СВ.ВР., 2Л., МН.Ч. = тъгували сте
| ПР.НАКЛ., МИН.СВ.ВР., 3Л., ЕД.Ч., М.Р. = тъгувал (е)
| ПР.НАКЛ., МИН.СВ.ВР., 3Л., ЕД.Ч., Ж.Р. = тъгувала (е)
| ПР.НАКЛ., МИН.СВ.ВР., 3Л., ЕД.Ч., СР.Р. = тъгувало (е)
| ПР.НАКЛ., МИН.СВ.ВР., 3Л., МН.Ч. = тъгували (са)
| ПР.НАКЛ., МИН.НЕОПР.ВР., 1Л., ЕД.Ч., М.Р. = бил съм тъгувал
| ПР.НАКЛ., МИН.НЕОПР.ВР., 1Л., ЕД.Ч., Ж.Р. = била съм тъгувала
| ПР.НАКЛ., МИН.НЕОПР.ВР., 1Л., ЕД.Ч., СР.Р. = било съм тъгувало
| ПР.НАКЛ., МИН.НЕОПР.ВР., 1Л., МН.Ч. = били сме тъгували
| ПР.НАКЛ., МИН.НЕОПР.ВР., 2Л., ЕД.Ч., М.Р. = бил си тъгувал
| ПР.НАКЛ., МИН.НЕОПР.ВР., 2Л., ЕД.Ч., Ж.Р. = била си тъгувала
| ПР.НАКЛ., МИН.НЕОПР.ВР., 2Л., ЕД.Ч., СР.Р. = било си тъгувало
| ПР.НАКЛ., МИН.НЕОПР.ВР., 2Л., МН.Ч. = били сте тъгували
| ПР.НАКЛ., МИН.НЕОПР.ВР., 3Л., ЕД.Ч., М.Р. = бил (е) тъгувал
| ПР.НАКЛ., МИН.НЕОПР.ВР., 3Л., ЕД.Ч., Ж.Р. = била (е) тъгувала
| ПР.НАКЛ., МИН.НЕОПР.ВР., 3Л., ЕД.Ч., СР.Р. = било (е) тъгувало
| ПР.НАКЛ., МИН.НЕОПР.ВР., 3Л., МН.Ч. = били (са) тъгували
| ПР.НАКЛ., БЪД.ВР., 1Л., ЕД.Ч., М.Р. = щял съм да тъгувам
| ПР.НАКЛ., БЪД.ВР., 1Л., ЕД.Ч., Ж.Р. = щяла съм да тъгувам
| ПР.НАКЛ., БЪД.ВР., 1Л., ЕД.Ч., СР.Р. = щяло съм да тъгувам
| ПР.НАКЛ., БЪД.ВР., 1Л., МН.Ч. = щели сме да тъгуваме
| ПР.НАКЛ., БЪД.ВР., 2Л., ЕД.Ч., М.Р. = щял си да тъгуваш
| ПР.НАКЛ., БЪД.ВР., 2Л., ЕД.Ч., Ж.Р. = щяла си да тъгуваш
| ПР.НАКЛ., БЪД.ВР., 2Л., ЕД.Ч., СР.Р. = щяло си да тъгуваш
| ПР.НАКЛ., БЪД.ВР., 2Л., МН.Ч. = щели сте да тъгувате
| ПР.НАКЛ., БЪД.ВР., 3Л., ЕД.Ч., М.Р. = щял (е) да тъгува
| ПР.НАКЛ., БЪД.ВР., 3Л., ЕД.Ч., Ж.Р. = щяла (е) да тъгува
| ПР.НАКЛ., БЪД.ВР., 3Л., ЕД.Ч., СР.Р. = щяло (е) да тъгува
| ПР.НАКЛ., БЪД.ВР., 3Л., МН.Ч. = щели (са) да тъгуват
| ПР.НАКЛ., БЪД.ПРЕД.ВР., 1Л., ЕД.Ч., М.Р. = щял съм да съм тъгувал
| ПР.НАКЛ., БЪД.ПРЕД.ВР., 1Л., ЕД.Ч., Ж.Р. = щяла съм да съм тъгувала
| ПР.НАКЛ., БЪД.ПРЕД.ВР., 1Л., ЕД.Ч., СР.Р. = щяло съм да съм тъгувало
| ПР.НАКЛ., БЪД.ПРЕД.ВР., 1Л., МН.Ч. = щели сме да сме тъгували
| ПР.НАКЛ., БЪД.ПРЕД.ВР., 2Л., ЕД.Ч., М.Р. = щял си да си тъгувал
| ПР.НАКЛ., БЪД.ПРЕД.ВР., 2Л., ЕД.Ч., Ж.Р. = щяла си да си тъгувала
| ПР.НАКЛ., БЪД.ПРЕД.ВР., 2Л., ЕД.Ч., СР.Р. = щяло си да си тъгувало
| ПР.НАКЛ., БЪД.ПРЕД.ВР., 2Л., МН.Ч. = щели сте да сте тъгували
| ПР.НАКЛ., БЪД.ПРЕД.ВР., 3Л., ЕД.Ч., М.Р. = щял (е) да е тъгувал
| ПР.НАКЛ., БЪД.ПРЕД.ВР., 3Л., ЕД.Ч., Ж.Р. = щяла (е) да е тъгувала
| ПР.НАКЛ., БЪД.ПРЕД.ВР., 3Л., ЕД.Ч., СР.Р. = щяло (е) да е тъгувало
| ПР.НАКЛ., БЪД.ПРЕД.ВР., 3Л., МН.Ч. = щели (са) да са тъгували
| УСЛОВНО НАКЛОНЕНИЕ, 1Л., ЕД.Ч., М.Р. = бих тъгувал
| УСЛОВНО НАКЛОНЕНИЕ, 1Л., ЕД.Ч., Ж.Р. = бих тъгувала
| УСЛОВНО НАКЛОНЕНИЕ, 1Л., ЕД.Ч., СР.Р. = бих тъгувало
| УСЛОВНО НАКЛОНЕНИЕ, 1Л., МН.Ч. = бихме тъгували
| УСЛОВНО НАКЛОНЕНИЕ, 2Л., ЕД.Ч., М.Р. = би тъгувал
| УСЛОВНО НАКЛОНЕНИЕ, 2Л., ЕД.Ч., Ж.Р. = би тъгувала
| УСЛОВНО НАКЛОНЕНИЕ, 2Л., ЕД.Ч., СР.Р. = би тъгувало
| УСЛОВНО НАКЛОНЕНИЕ, 2Л., МН.Ч. = бихте тъгували
| УСЛОВНО НАКЛОНЕНИЕ, 3Л., ЕД.Ч., М.Р. = би тъгувал
| УСЛОВНО НАКЛОНЕНИЕ, 3Л., ЕД.Ч., Ж.Р. = би тъгувала
| УСЛОВНО НАКЛОНЕНИЕ, 3Л., ЕД.Ч., СР.Р. = би тъгувало
| УСЛОВНО НАКЛОНЕНИЕ, 3Л., МН.Ч. = биха тъгували
| ПОВЕЛИТЕЛНО НАКЛОНЕНИЕ, ЕД.Ч. = тъ·гу·вай
| ПОВЕЛИТЕЛНО НАКЛОНЕНИЕ, МН.Ч. = тъ·гу·вай·те
| МИН.СТРАД.ПРИЧ. М.Р. = тъ·гу·ван
| МИН.СТРАД.ПРИЧ. М.Р. НЕПЪЛЕН ЧЛЕН = тъ·гу·ва·ния
| МИН.СТРАД.ПРИЧ. М.Р. ПЪЛЕН ЧЛЕН = тъ·гу·ва·ни·ят
| МИН.СТРАД.ПРИЧ. Ж.Р. = тъ·гу·ва·на
| МИН.СТРАД.ПРИЧ. Ж.Р. ЧЛЕН = тъ·гу·ва·на·та
| МИН.СТРАД.ПРИЧ. СР.Р. = тъ·гу·ва·но
| МИН.СТРАД.ПРИЧ. СР.Р. ЧЛЕН = тъ·гу·ва·но·то
| МИН.СТРАД.ПРИЧ. МН.Ч. = тъ·гу·ва·ни
| МИН.СТРАД.ПРИЧ. МН.Ч. ЧЛЕН = тъ·гу·ва·ни·те
| МИН.ДЕЯТ.СВ.ПРИЧ. М.Р. = тъ·гу·вал
| МИН.ДЕЯТ.СВ.ПРИЧ. М.Р. НЕПЪЛЕН ЧЛЕН = тъ·гу·ва·лия
| МИН.ДЕЯТ.СВ.ПРИЧ. М.Р. ПЪЛЕН ЧЛЕН = тъ·гу·ва·ли·ят
| МИН.ДЕЯТ.СВ.ПРИЧ. Ж.Р. = тъ·гу·ва·ла
| МИН.ДЕЯТ.СВ.ПРИЧ. Ж.Р. ЧЛЕН = тъ·гу·ва·ла·та
| МИН.ДЕЯТ.СВ.ПРИЧ. СР.Р. = тъ·гу·ва·ло
| МИН.ДЕЯТ.СВ.ПРИЧ. СР.Р. ЧЛЕН = тъ·гу·ва·ло·то
| МИН.ДЕЯТ.СВ.ПРИЧ. МН.Ч. = тъ·гу·ва·ли
| МИН.ДЕЯТ.СВ.ПРИЧ. МН.Ч. ЧЛЕН = тъ·гу·ва·ли·те
| МИН.ДЕЯТ.НЕСВ.ПРИЧ. М.Р. = тъ·гу·вал
| МИН.ДЕЯТ.НЕСВ.ПРИЧ. М.Р. НЕПЪЛЕН ЧЛЕН = тъ·гу·ва·лия
| МИН.ДЕЯТ.НЕСВ.ПРИЧ. М.Р. ПЪЛЕН ЧЛЕН = тъ·гу·ва·ли·ят
| МИН.ДЕЯТ.НЕСВ.ПРИЧ. Ж.Р. = тъ·гу·ва·ла
| МИН.ДЕЯТ.НЕСВ.ПРИЧ. Ж.Р. ЧЛЕН = тъ·гу·ва·ла·та
| МИН.ДЕЯТ.НЕСВ.ПРИЧ. СР.Р. = тъ·гу·ва·ло
| МИН.ДЕЯТ.НЕСВ.ПРИЧ. СР.Р. ЧЛЕН = тъ·гу·ва·ло·то
| МИН.ДЕЯТ.НЕСВ.ПРИЧ. МН.Ч. = тъ·гу·ва·ли
| МИН.ДЕЯТ.НЕСВ.ПРИЧ. МН.Ч. ЧЛЕН = тъ·гу·ва·ли·те
| СЕГ.ДЕЯТ.ПРИЧ. М.Р. = тъ·гу·ващ
| СЕГ.ДЕЯТ.ПРИЧ. М.Р. НЕПЪЛЕН ЧЛЕН = тъ·гу·ва·щия
| СЕГ.ДЕЯТ.ПРИЧ. М.Р. ПЪЛЕН ЧЛЕН = тъ·гу·ва·щи·ят
| СЕГ.ДЕЯТ.ПРИЧ. Ж.Р. = тъ·гу·ва·ща
| СЕГ.ДЕЯТ.ПРИЧ. Ж.Р. ЧЛЕН = тъ·гу·ва·ща·та
| СЕГ.ДЕЯТ.ПРИЧ. СР.Р. = тъ·гу·ва·що
| СЕГ.ДЕЯТ.ПРИЧ. СР.Р. ЧЛЕН = тъ·гу·ва·що·то
| СЕГ.ДЕЯТ.ПРИЧ. МН.Ч. = тъ·гу·ва·щи
| СЕГ.ДЕЯТ.ПРИЧ. МН.Ч. ЧЛЕН = тъ·гу·ва·щи·те
| ДЕЕПРИЧАСТИЕ = тъ·гу·вай·ки
| СКРИТИ ПРЕПРАТКИ = 
[[тъгувам]],
[[тъгуваш]],
[[тъгува]],
[[тъгуваме]],
[[тъгувате]],
[[тъгуват]],
[[тъгувах]],
[[тъгувахме]],
[[тъгувахте]],
[[тъгуваха]],
[[тъгуваше]],
[[тъгувай]],
[[тъгувайте]],
[[тъгувал]],
[[тъгувалия]],
[[тъгувалият]],
[[тъгувала]],
[[тъгувалата]],
[[тъгувало]],
[[тъгувалото]],
[[тъгували]],
[[тъгувалите]],
[[тъгуван]],
[[тъгувания]],
[[тъгуваният]],
[[тъгувана]],
[[тъгуваната]],
[[тъгувано]],
[[тъгуваното]],
[[тъгувани]],
[[тъгуваните]],
[[тъгуващ]],
[[тъгуващия]],
[[тъгуващият]],
[[тъгуваща]],
[[тъгуващата]],
[[тъгуващо]],
[[тъгуващото]],
[[тъгуващи]],
[[тъгуващите]],
[[тъгувайки]],
[[тъгувал съм]],
[[тъгувала съм]],
[[тъгувало съм]],
[[тъгували сме]],
[[тъгувал си]],
[[тъгувала си]],
[[тъгувало си]],
[[тъгували сте]],
[[тъгувал е]],
[[тъгувала е]],
[[тъгувало е]],
[[тъгували са]],
[[бях тъгувал]],
[[бях тъгувала]],
[[бях тъгувало]],
[[бяхме тъгували]],
[[беше тъгувал]],
[[беше тъгувала]],
[[беше тъгувало]],
[[бяхте тъгували]],
[[бяха тъгували]],
[[ще тъгувам]],
[[ще тъгуваме]],
[[ще тъгуваш]],
[[ще тъгувате]],
[[ще тъгува]],
[[ще тъгуват]],
[[ще съм тъгувал]],
[[ще съм тъгувала]],
[[ще съм тъгувало]],
[[ще сме тъгували]],
[[ще си тъгувал]],
[[ще си тъгувала]],
[[ще си тъгувало]],
[[ще сте тъгували]],
[[ще е тъгувал]],
[[ще е тъгувала]],
[[ще е тъгувало]],
[[ще са тъгували]],
[[щях да тъгувам]],
[[щяхме да тъгуваме]],
[[щеше да тъгуваш]],
[[щяхте да тъгувате]],
[[щеше да тъгува]],
[[щяха да тъгуват]],
[[щях да съм тъгувал]],
[[щях да съм тъгувала]],
[[щях да съм тъгувало]],
[[щяхме да сме тъгували]],
[[щеше да си тъгувал]],
[[щеше да си тъгувала]],
[[щеше да си тъгувало]],
[[щяхте да сте тъгували]],
[[щеше да е тъгувал]],
[[щеше да е тъгувала]],
[[щеше да е тъгувало]],
[[щяха да са тъгували]],
[[бил съм тъгувал]],
[[била съм тъгувала]],
[[било съм тъгувало]],
[[били сме тъгували]],
[[бил си тъгувал]],
[[била си тъгувала]],
[[било си тъгувало]],
[[били сте тъгували]],
[[бил е тъгувал]],
[[била е тъгувала]],
[[било е тъгувало]],
[[били са тъгували]],
[[щял съм да тъгувам]],
[[щяла съм да тъгувам]],
[[щяло съм да тъгувам]],
[[щели сме да тъгуваме]],
[[щял си да тъгуваш]],
[[щяла си да тъгуваш]],
[[щяло си да тъгуваш]],
[[щели сте да тъгувате]],
[[щял да тъгува]],
[[щяла да тъгува]],
[[щяло да тъгува]],
[[щели да тъгуват]],
[[щял е да тъгува]],
[[щяла е да тъгува]],
[[щяло е да тъгува]],
[[щели са да тъгуват]],
[[щял съм да съм тъгувал]],
[[щяла съм да съм тъгувала]],
[[щяло съм да съм тъгувало]],
[[щели сме да сме тъгували]],
[[щял си да си тъгувал]],
[[щяла си да си тъгувала]],
[[щяло си да си тъгувало]],
[[щели сте да сте тъгували]],
[[щял да е тъгувал]],
[[щяла да е тъгувала]],
[[щяло да е тъгувало]],
[[щели да са тъгували]],
[[щял е да е тъгувал]],
[[щяла е да е тъгувала]],
[[щяло е да е тъгувало]],
[[щели са да са тъгували]],
[[бих тъгувал]],
[[бих тъгувала]],
[[бих тъгувало]],
[[бихме тъгували]],
[[би тъгувал]],
[[би тъгувала]],
[[би тъгувало]],
[[бихте тъгували]],
[[биха тъгували]],
}}</text>
      <sha1>s47jkys74iykcbf18n990ykvwkxlsr7</sha1>
    </revision>
  </page>
  <page>
    <title>Шаблон:Словоформи/тъжа</title>
    <ns>10</ns>
    <id>464927</id>
    <revision>
      <id>496909</id>
      <timestamp>2005-05-08T13:11:22Z</timestamp>
      <contributor>
        <username>Bgbot</username>
        <id>83</id>
      </contributor>
      <comment>Борислав: Шаблон със словоформи</comment>
      <model>wikitext</model>
      <format>text/x-wiki</format>
      <text bytes="18890" xml:space="preserve">{{Шаблон:Словоформи/Глагол|
  ОСНОВНА ФОРМА = тъжа
| СЕГ.ВР., 1Л., ЕД.Ч. = тъ·жа
| СЕГ.ВР., 1Л., МН.Ч. = тъ·жим
| СЕГ.ВР., 2Л., ЕД.Ч. = тъ·жиш
| СЕГ.ВР., 2Л., МН.Ч. = тъ·жи·те
| СЕГ.ВР., 3Л., ЕД.Ч. = тъ·жи
| СЕГ.ВР., 3Л., МН.Ч. = тъ·жат
| МИН.СВ.ВР., 1Л., ЕД.Ч. = тъ·жих
| МИН.СВ.ВР., 1Л., МН.Ч. = тъ·жих·ме
| МИН.СВ.ВР., 2Л., ЕД.Ч. = тъ·жи
| МИН.СВ.ВР., 2Л., МН.Ч. = тъ·жих·те
| МИН.СВ.ВР., 3Л., ЕД.Ч. = тъ·жи
| МИН.СВ.ВР., 3Л., МН.Ч. = тъ·жи·ха
| МИН.НЕСВ.ВР., 1Л., ЕД.Ч. = тъ·жех
| МИН.НЕСВ.ВР., 1Л., МН.Ч. = тъ·жех·ме
| МИН.НЕСВ.ВР., 2Л., ЕД.Ч. = тъ·же·ше
| МИН.НЕСВ.ВР., 2Л., МН.Ч. = тъ·жех·те
| МИН.НЕСВ.ВР., 3Л., ЕД.Ч. = тъ·же·ше
| МИН.НЕСВ.ВР., 3Л., МН.Ч. = тъ·же·ха
| МИН.НЕОПР.ВР., 1Л., ЕД.Ч., М.Р. = тъжил съм
| МИН.НЕОПР.ВР., 1Л., ЕД.Ч., Ж.Р. = тъжила съм
| МИН.НЕОПР.ВР., 1Л., ЕД.Ч., СР.Р. = тъжило съм
| МИН.НЕОПР.ВР., 1Л., МН.Ч. = тъжили сме
| МИН.НЕОПР.ВР., 2Л., ЕД.Ч., М.Р. = тъжил си
| МИН.НЕОПР.ВР., 2Л., ЕД.Ч., Ж.Р. = тъжила си
| МИН.НЕОПР.ВР., 2Л., ЕД.Ч., СР.Р. = тъжило си
| МИН.НЕОПР.ВР., 2Л., МН.Ч. = тъжили сте
| МИН.НЕОПР.ВР., 3Л., ЕД.Ч., М.Р. = тъжил е
| МИН.НЕОПР.ВР., 3Л., ЕД.Ч., Ж.Р. = тъжила е
| МИН.НЕОПР.ВР., 3Л., ЕД.Ч., СР.Р. = тъжило е
| МИН.НЕОПР.ВР., 3Л., МН.Ч. = тъжили са
| МИН.ПРЕД.ВР., 1Л., ЕД.Ч., М.Р. = бях тъжил
| МИН.ПРЕД.ВР., 1Л., ЕД.Ч., Ж.Р. = бях тъжила
| МИН.ПРЕД.ВР., 1Л., ЕД.Ч., СР.Р. = бях тъжило
| МИН.ПРЕД.ВР., 1Л., МН.Ч. = бяхме тъжили
| МИН.ПРЕД.ВР., 2Л., ЕД.Ч., М.Р. = беше тъжил
| МИН.ПРЕД.ВР., 2Л., ЕД.Ч., Ж.Р. = беше тъжила
| МИН.ПРЕД.ВР., 2Л., ЕД.Ч., СР.Р. = беше тъжило
| МИН.ПРЕД.ВР., 2Л., МН.Ч. = бяхте тъжили
| МИН.ПРЕД.ВР., 3Л., ЕД.Ч., М.Р. = беше тъжил
| МИН.ПРЕД.ВР., 3Л., ЕД.Ч., Ж.Р. = беше тъжила
| МИН.ПРЕД.ВР., 3Л., ЕД.Ч., СР.Р. = беше тъжило
| МИН.ПРЕД.ВР., 3Л., МН.Ч. = бяха тъжили
| БЪД.ВР., 1Л., ЕД.Ч. = ще тъжа
| БЪД.ВР., 1Л., МН.Ч. = ще тъжим
| БЪД.ВР., 2Л., ЕД.Ч. = ще тъжиш
| БЪД.ВР., 2Л., МН.Ч. = ще тъжите
| БЪД.ВР., 3Л., ЕД.Ч. = ще тъжи
| БЪД.ВР., 3Л., МН.Ч. = ще тъжат
| БЪД.ПРЕД.ВР., 1Л., ЕД.Ч., М.Р. = ще съм тъжил
| БЪД.ПРЕД.ВР., 1Л., ЕД.Ч., Ж.Р. = ще съм тъжила
| БЪД.ПРЕД.ВР., 1Л., ЕД.Ч., СР.Р. = ще съм тъжило
| БЪД.ПРЕД.ВР., 1Л., МН.Ч. = ще сме тъжили
| БЪД.ПРЕД.ВР., 2Л., ЕД.Ч., М.Р. = ще си тъжил
| БЪД.ПРЕД.ВР., 2Л., ЕД.Ч., Ж.Р. = ще си тъжила
| БЪД.ПРЕД.ВР., 2Л., ЕД.Ч., СР.Р. = ще си тъжило
| БЪД.ПРЕД.ВР., 2Л., МН.Ч. = ще сте тъжили
| БЪД.ПРЕД.ВР., 3Л., ЕД.Ч., М.Р. = ще е тъжил
| БЪД.ПРЕД.ВР., 3Л., ЕД.Ч., Ж.Р. = ще е тъжила
| БЪД.ПРЕД.ВР., 3Л., ЕД.Ч., СР.Р. = ще е тъжило
| БЪД.ПРЕД.ВР., 3Л., МН.Ч. = ще са тъжили
| БЪД.ВР. В МИН., 1Л., ЕД.Ч. = щях да тъжа
| БЪД.ВР. В МИН., 1Л., МН.Ч. = щяхме да тъжим
| БЪД.ВР. В МИН., 2Л., ЕД.Ч. = щеше да тъжиш
| БЪД.ВР. В МИН., 2Л., МН.Ч. = щяхте да тъжите
| БЪД.ВР. В МИН., 3Л., ЕД.Ч. = щеше да тъжи
| БЪД.ВР. В МИН., 3Л., МН.Ч. = щяха да тъжат
| БЪД.ПРЕД.ВР. В МИН., 1Л., ЕД.Ч., М.Р. = щях да съм тъжил
| БЪД.ПРЕД.ВР. В МИН., 1Л., ЕД.Ч., Ж.Р. = щях да съм тъжила
| БЪД.ПРЕД.ВР. В МИН., 1Л., ЕД.Ч., СР.Р. = щях да съм тъжило
| БЪД.ПРЕД.ВР. В МИН., 1Л., МН.Ч. = щяхме да сме тъжили
| БЪД.ПРЕД.ВР. В МИН., 2Л., ЕД.Ч., М.Р. = щеше да си тъжил
| БЪД.ПРЕД.ВР. В МИН., 2Л., ЕД.Ч., Ж.Р. = щеше да си тъжила
| БЪД.ПРЕД.ВР. В МИН., 2Л., ЕД.Ч., СР.Р. = щеше да си тъжило
| БЪД.ПРЕД.ВР. В МИН., 2Л., МН.Ч. = щяхте да сте тъжили
| БЪД.ПРЕД.ВР. В МИН., 3Л., ЕД.Ч., М.Р. = щеше да е тъжил
| БЪД.ПРЕД.ВР. В МИН., 3Л., ЕД.Ч., Ж.Р. = щеше да е тъжила
| БЪД.ПРЕД.ВР. В МИН., 3Л., ЕД.Ч., СР.Р. = щеше да е тъжило
| БЪД.ПРЕД.ВР. В МИН., 3Л., МН.Ч. = щяха да са тъжили
| ПР.НАКЛ., СЕГ.ВР., 1Л., ЕД.Ч., М.Р. = тъжел съм
| ПР.НАКЛ., СЕГ.ВР., 1Л., ЕД.Ч., Ж.Р. = тъжела съм
| ПР.НАКЛ., СЕГ.ВР., 1Л., ЕД.Ч., СР.Р. = тъжело съм
| ПР.НАКЛ., СЕГ.ВР., 1Л., МН.Ч. = тъжели сме
| ПР.НАКЛ., СЕГ.ВР., 2Л., ЕД.Ч., М.Р. = тъжел си
| ПР.НАКЛ., СЕГ.ВР., 2Л., ЕД.Ч., Ж.Р. = тъжела си
| ПР.НАКЛ., СЕГ.ВР., 2Л., ЕД.Ч., СР.Р. = тъжело си
| ПР.НАКЛ., СЕГ.ВР., 2Л., МН.Ч. = тъжели сте
| ПР.НАКЛ., СЕГ.ВР., 3Л., ЕД.Ч., М.Р. = тъжел (е)
| ПР.НАКЛ., СЕГ.ВР., 3Л., ЕД.Ч., Ж.Р. = тъжела (е)
| ПР.НАКЛ., СЕГ.ВР., 3Л., ЕД.Ч., СР.Р. = тъжело (е)
| ПР.НАКЛ., СЕГ.ВР., 3Л., МН.Ч. = тъжели (са)
| ПР.НАКЛ., МИН.СВ.ВР., 1Л., ЕД.Ч., М.Р. = тъжил съм
| ПР.НАКЛ., МИН.СВ.ВР., 1Л., ЕД.Ч., Ж.Р. = тъжила съм
| ПР.НАКЛ., МИН.СВ.ВР., 1Л., ЕД.Ч., СР.Р. = тъжило съм
| ПР.НАКЛ., МИН.СВ.ВР., 1Л., МН.Ч. = тъжили сме
| ПР.НАКЛ., МИН.СВ.ВР., 2Л., ЕД.Ч., М.Р. = тъжил си
| ПР.НАКЛ., МИН.СВ.ВР., 2Л., ЕД.Ч., Ж.Р. = тъжила си
| ПР.НАКЛ., МИН.СВ.ВР., 2Л., ЕД.Ч., СР.Р. = тъжило си
| ПР.НАКЛ., МИН.СВ.ВР., 2Л., МН.Ч. = тъжили сте
| ПР.НАКЛ., МИН.СВ.ВР., 3Л., ЕД.Ч., М.Р. = тъжил (е)
| ПР.НАКЛ., МИН.СВ.ВР., 3Л., ЕД.Ч., Ж.Р. = тъжила (е)
| ПР.НАКЛ., МИН.СВ.ВР., 3Л., ЕД.Ч., СР.Р. = тъжило (е)
| ПР.НАКЛ., МИН.СВ.ВР., 3Л., МН.Ч. = тъжили (са)
| ПР.НАКЛ., МИН.НЕОПР.ВР., 1Л., ЕД.Ч., М.Р. = бил съм тъжил
| ПР.НАКЛ., МИН.НЕОПР.ВР., 1Л., ЕД.Ч., Ж.Р. = била съм тъжила
| ПР.НАКЛ., МИН.НЕОПР.ВР., 1Л., ЕД.Ч., СР.Р. = било съм тъжило
| ПР.НАКЛ., МИН.НЕОПР.ВР., 1Л., МН.Ч. = били сме тъжили
| ПР.НАКЛ., МИН.НЕОПР.ВР., 2Л., ЕД.Ч., М.Р. = бил си тъжил
| ПР.НАКЛ., МИН.НЕОПР.ВР., 2Л., ЕД.Ч., Ж.Р. = била си тъжила
| ПР.НАКЛ., МИН.НЕОПР.ВР., 2Л., ЕД.Ч., СР.Р. = било си тъжило
| ПР.НАКЛ., МИН.НЕОПР.ВР., 2Л., МН.Ч. = били сте тъжили
| ПР.НАКЛ., МИН.НЕОПР.ВР., 3Л., ЕД.Ч., М.Р. = бил (е) тъжил
| ПР.НАКЛ., МИН.НЕОПР.ВР., 3Л., ЕД.Ч., Ж.Р. = била (е) тъжила
| ПР.НАКЛ., МИН.НЕОПР.ВР., 3Л., ЕД.Ч., СР.Р. = било (е) тъжило
| ПР.НАКЛ., МИН.НЕОПР.ВР., 3Л., МН.Ч. = били (са) тъжили
| ПР.НАКЛ., БЪД.ВР., 1Л., ЕД.Ч., М.Р. = щял съм да тъжа
| ПР.НАКЛ., БЪД.ВР., 1Л., ЕД.Ч., Ж.Р. = щяла съм да тъжа
| ПР.НАКЛ., БЪД.ВР., 1Л., ЕД.Ч., СР.Р. = щяло съм да тъжа
| ПР.НАКЛ., БЪД.ВР., 1Л., МН.Ч. = щели сме да тъжим
| ПР.НАКЛ., БЪД.ВР., 2Л., ЕД.Ч., М.Р. = щял си да тъжиш
| ПР.НАКЛ., БЪД.ВР., 2Л., ЕД.Ч., Ж.Р. = щяла си да тъжиш
| ПР.НАКЛ., БЪД.ВР., 2Л., ЕД.Ч., СР.Р. = щяло си да тъжиш
| ПР.НАКЛ., БЪД.ВР., 2Л., МН.Ч. = щели сте да тъжите
| ПР.НАКЛ., БЪД.ВР., 3Л., ЕД.Ч., М.Р. = щял (е) да тъжи
| ПР.НАКЛ., БЪД.ВР., 3Л., ЕД.Ч., Ж.Р. = щяла (е) да тъжи
| ПР.НАКЛ., БЪД.ВР., 3Л., ЕД.Ч., СР.Р. = щяло (е) да тъжи
| ПР.НАКЛ., БЪД.ВР., 3Л., МН.Ч. = щели (са) да тъжат
| ПР.НАКЛ., БЪД.ПРЕД.ВР., 1Л., ЕД.Ч., М.Р. = щял съм да съм тъжил
| ПР.НАКЛ., БЪД.ПРЕД.ВР., 1Л., ЕД.Ч., Ж.Р. = щяла съм да съм тъжила
| ПР.НАКЛ., БЪД.ПРЕД.ВР., 1Л., ЕД.Ч., СР.Р. = щяло съм да съм тъжило
| ПР.НАКЛ., БЪД.ПРЕД.ВР., 1Л., МН.Ч. = щели сме да сме тъжили
| ПР.НАКЛ., БЪД.ПРЕД.ВР., 2Л., ЕД.Ч., М.Р. = щял си да си тъжил
| ПР.НАКЛ., БЪД.ПРЕД.ВР., 2Л., ЕД.Ч., Ж.Р. = щяла си да си тъжила
| ПР.НАКЛ., БЪД.ПРЕД.ВР., 2Л., ЕД.Ч., СР.Р. = щяло си да си тъжило
| ПР.НАКЛ., БЪД.ПРЕД.ВР., 2Л., МН.Ч. = щели сте да сте тъжили
| ПР.НАКЛ., БЪД.ПРЕД.ВР., 3Л., ЕД.Ч., М.Р. = щял (е) да е тъжил
| ПР.НАКЛ., БЪД.ПРЕД.ВР., 3Л., ЕД.Ч., Ж.Р. = щяла (е) да е тъжила
| ПР.НАКЛ., БЪД.ПРЕД.ВР., 3Л., ЕД.Ч., СР.Р. = щяло (е) да е тъжило
| ПР.НАКЛ., БЪД.ПРЕД.ВР., 3Л., МН.Ч. = щели (са) да са тъжили
| УСЛОВНО НАКЛОНЕНИЕ, 1Л., ЕД.Ч., М.Р. = бих тъжил
| УСЛОВНО НАКЛОНЕНИЕ, 1Л., ЕД.Ч., Ж.Р. = бих тъжила
| УСЛОВНО НАКЛОНЕНИЕ, 1Л., ЕД.Ч., СР.Р. = бих тъжило
| УСЛОВНО НАКЛОНЕНИЕ, 1Л., МН.Ч. = бихме тъжили
| УСЛОВНО НАКЛОНЕНИЕ, 2Л., ЕД.Ч., М.Р. = би тъжил
| УСЛОВНО НАКЛОНЕНИЕ, 2Л., ЕД.Ч., Ж.Р. = би тъжила
| УСЛОВНО НАКЛОНЕНИЕ, 2Л., ЕД.Ч., СР.Р. = би тъжило
| УСЛОВНО НАКЛОНЕНИЕ, 2Л., МН.Ч. = бихте тъжили
| УСЛОВНО НАКЛОНЕНИЕ, 3Л., ЕД.Ч., М.Р. = би тъжил
| УСЛОВНО НАКЛОНЕНИЕ, 3Л., ЕД.Ч., Ж.Р. = би тъжила
| УСЛОВНО НАКЛОНЕНИЕ, 3Л., ЕД.Ч., СР.Р. = би тъжило
| УСЛОВНО НАКЛОНЕНИЕ, 3Л., МН.Ч. = биха тъжили
| ПОВЕЛИТЕЛНО НАКЛОНЕНИЕ, ЕД.Ч. = тъ·жи
| ПОВЕЛИТЕЛНО НАКЛОНЕНИЕ, МН.Ч. = тъ·же·те
| МИН.СТРАД.ПРИЧ. М.Р. = тъ·жен
| МИН.СТРАД.ПРИЧ. М.Р. НЕПЪЛЕН ЧЛЕН = тъ·же·ния
| МИН.СТРАД.ПРИЧ. М.Р. ПЪЛЕН ЧЛЕН = тъ·же·ни·ят
| МИН.СТРАД.ПРИЧ. Ж.Р. = тъ·же·на
| МИН.СТРАД.ПРИЧ. Ж.Р. ЧЛЕН = тъ·же·на·та
| МИН.СТРАД.ПРИЧ. СР.Р. = тъ·же·но
| МИН.СТРАД.ПРИЧ. СР.Р. ЧЛЕН = тъ·же·но·то
| МИН.СТРАД.ПРИЧ. МН.Ч. = тъ·же·ни
| МИН.СТРАД.ПРИЧ. МН.Ч. ЧЛЕН = тъ·же·ни·те
| МИН.ДЕЯТ.СВ.ПРИЧ. М.Р. = тъ·жил
| МИН.ДЕЯТ.СВ.ПРИЧ. М.Р. НЕПЪЛЕН ЧЛЕН = тъ·жи·лия
| МИН.ДЕЯТ.СВ.ПРИЧ. М.Р. ПЪЛЕН ЧЛЕН = тъ·жи·ли·ят
| МИН.ДЕЯТ.СВ.ПРИЧ. Ж.Р. = тъ·жи·ла
| МИН.ДЕЯТ.СВ.ПРИЧ. Ж.Р. ЧЛЕН = тъ·жи·ла·та
| МИН.ДЕЯТ.СВ.ПРИЧ. СР.Р. = тъ·жи·ло
| МИН.ДЕЯТ.СВ.ПРИЧ. СР.Р. ЧЛЕН = тъ·жи·ло·то
| МИН.ДЕЯТ.СВ.ПРИЧ. МН.Ч. = тъ·жи·ли
| МИН.ДЕЯТ.СВ.ПРИЧ. МН.Ч. ЧЛЕН = тъ·жи·ли·те
| МИН.ДЕЯТ.НЕСВ.ПРИЧ. М.Р. = тъ·жел
| МИН.ДЕЯТ.НЕСВ.ПРИЧ. М.Р. НЕПЪЛЕН ЧЛЕН = тъ·же·лия
| МИН.ДЕЯТ.НЕСВ.ПРИЧ. М.Р. ПЪЛЕН ЧЛЕН = тъ·же·ли·ят
| МИН.ДЕЯТ.НЕСВ.ПРИЧ. Ж.Р. = тъ·же·ла
| МИН.ДЕЯТ.НЕСВ.ПРИЧ. Ж.Р. ЧЛЕН = тъ·же·ла·та
| МИН.ДЕЯТ.НЕСВ.ПРИЧ. СР.Р. = тъ·же·ло
| МИН.ДЕЯТ.НЕСВ.ПРИЧ. СР.Р. ЧЛЕН = тъ·же·ло·то
| МИН.ДЕЯТ.НЕСВ.ПРИЧ. МН.Ч. = тъ·же·ли
| МИН.ДЕЯТ.НЕСВ.ПРИЧ. МН.Ч. ЧЛЕН = тъ·же·ли·те
| СЕГ.ДЕЯТ.ПРИЧ. М.Р. = тъ·жещ
| СЕГ.ДЕЯТ.ПРИЧ. М.Р. НЕПЪЛЕН ЧЛЕН = тъ·же·щия
| СЕГ.ДЕЯТ.ПРИЧ. М.Р. ПЪЛЕН ЧЛЕН = тъ·же·щи·ят
| СЕГ.ДЕЯТ.ПРИЧ. Ж.Р. = тъ·же·ща
| СЕГ.ДЕЯТ.ПРИЧ. Ж.Р. ЧЛЕН = тъ·же·ща·та
| СЕГ.ДЕЯТ.ПРИЧ. СР.Р. = тъ·же·що
| СЕГ.ДЕЯТ.ПРИЧ. СР.Р. ЧЛЕН = тъ·же·що·то
| СЕГ.ДЕЯТ.ПРИЧ. МН.Ч. = тъ·же·щи
| СЕГ.ДЕЯТ.ПРИЧ. МН.Ч. ЧЛЕН = тъ·же·щи·те
| ДЕЕПРИЧАСТИЕ = тъ·жей·ки
| СКРИТИ ПРЕПРАТКИ = 
[[тъжа]],
[[тъжиш]],
[[тъжи]],
[[тъжим]],
[[тъжите]],
[[тъжат]],
[[тъжих]],
[[тъжихме]],
[[тъжихте]],
[[тъжиха]],
[[тъжех]],
[[тъжеше]],
[[тъжехме]],
[[тъжехте]],
[[тъжеха]],
[[тъжете]],
[[тъжил]],
[[тъжилия]],
[[тъжилият]],
[[тъжила]],
[[тъжилата]],
[[тъжило]],
[[тъжилото]],
[[тъжили]],
[[тъжилите]],
[[тъжел]],
[[тъжелия]],
[[тъжелият]],
[[тъжела]],
[[тъжелата]],
[[тъжело]],
[[тъжелото]],
[[тъжели]],
[[тъжелите]],
[[тъжен]],
[[тъжения]],
[[тъженият]],
[[тъжена]],
[[тъжената]],
[[тъжено]],
[[тъженото]],
[[тъжени]],
[[тъжените]],
[[тъжещ]],
[[тъжещия]],
[[тъжещият]],
[[тъжеща]],
[[тъжещата]],
[[тъжещо]],
[[тъжещото]],
[[тъжещи]],
[[тъжещите]],
[[тъжейки]],
[[тъжил съм]],
[[тъжила съм]],
[[тъжило съм]],
[[тъжили сме]],
[[тъжил си]],
[[тъжила си]],
[[тъжило си]],
[[тъжили сте]],
[[тъжил е]],
[[тъжила е]],
[[тъжило е]],
[[тъжили са]],
[[бях тъжил]],
[[бях тъжила]],
[[бях тъжило]],
[[бяхме тъжили]],
[[беше тъжил]],
[[беше тъжила]],
[[беше тъжило]],
[[бяхте тъжили]],
[[бяха тъжили]],
[[ще тъжа]],
[[ще тъжим]],
[[ще тъжиш]],
[[ще тъжите]],
[[ще тъжи]],
[[ще тъжат]],
[[ще съм тъжил]],
[[ще съм тъжила]],
[[ще съм тъжило]],
[[ще сме тъжили]],
[[ще си тъжил]],
[[ще си тъжила]],
[[ще си тъжило]],
[[ще сте тъжили]],
[[ще е тъжил]],
[[ще е тъжила]],
[[ще е тъжило]],
[[ще са тъжили]],
[[щях да тъжа]],
[[щяхме да тъжим]],
[[щеше да тъжиш]],
[[щяхте да тъжите]],
[[щеше да тъжи]],
[[щяха да тъжат]],
[[щях да съм тъжил]],
[[щях да съм тъжила]],
[[щях да съм тъжило]],
[[щяхме да сме тъжили]],
[[щеше да си тъжил]],
[[щеше да си тъжила]],
[[щеше да си тъжило]],
[[щяхте да сте тъжили]],
[[щеше да е тъжил]],
[[щеше да е тъжила]],
[[щеше да е тъжило]],
[[щяха да са тъжили]],
[[тъжел съм]],
[[тъжела съм]],
[[тъжело съм]],
[[тъжели сме]],
[[тъжел си]],
[[тъжела си]],
[[тъжело си]],
[[тъжели сте]],
[[тъжел е]],
[[тъжела е]],
[[тъжело е]],
[[тъжели са]],
[[бил съм тъжил]],
[[била съм тъжила]],
[[било съм тъжило]],
[[били сме тъжили]],
[[бил си тъжил]],
[[била си тъжила]],
[[било си тъжило]],
[[били сте тъжили]],
[[бил е тъжил]],
[[била е тъжила]],
[[било е тъжило]],
[[били са тъжили]],
[[щял съм да тъжа]],
[[щяла съм да тъжа]],
[[щяло съм да тъжа]],
[[щели сме да тъжим]],
[[щял си да тъжиш]],
[[щяла си да тъжиш]],
[[щяло си да тъжиш]],
[[щели сте да тъжите]],
[[щял да тъжи]],
[[щяла да тъжи]],
[[щяло да тъжи]],
[[щели да тъжат]],
[[щял е да тъжи]],
[[щяла е да тъжи]],
[[щяло е да тъжи]],
[[щели са да тъжат]],
[[щял съм да съм тъжил]],
[[щяла съм да съм тъжила]],
[[щяло съм да съм тъжило]],
[[щели сме да сме тъжили]],
[[щял си да си тъжил]],
[[щяла си да си тъжила]],
[[щяло си да си тъжило]],
[[щели сте да сте тъжили]],
[[щял да е тъжил]],
[[щяла да е тъжила]],
[[щяло да е тъжило]],
[[щели да са тъжили]],
[[щял е да е тъжил]],
[[щяла е да е тъжила]],
[[щяло е да е тъжило]],
[[щели са да са тъжили]],
[[бих тъжил]],
[[бих тъжила]],
[[бих тъжило]],
[[бихме тъжили]],
[[би тъжил]],
[[би тъжила]],
[[би тъжило]],
[[бихте тъжили]],
[[биха тъжили]],
}}</text>
      <sha1>liet9y9clprje193fh4kknug780m9n9</sha1>
    </revision>
  </page>
  <page>
    <title>Шаблон:Словоформи/тъка</title>
    <ns>10</ns>
    <id>432735</id>
    <revision>
      <id>464717</id>
      <timestamp>2005-05-07T11:37:04Z</timestamp>
      <contributor>
        <username>Bgbot</username>
        <id>83</id>
      </contributor>
      <comment>Борислав: Шаблон със словоформи</comment>
      <model>wikitext</model>
      <format>text/x-wiki</format>
      <text bytes="18886" xml:space="preserve">{{Шаблон:Словоформи/Глагол|
  ОСНОВНА ФОРМА = тъка
| СЕГ.ВР., 1Л., ЕД.Ч. = тъ·ка
| СЕГ.ВР., 1Л., МН.Ч. = тъ·чем
| СЕГ.ВР., 2Л., ЕД.Ч. = тъ·чеш
| СЕГ.ВР., 2Л., МН.Ч. = тъ·че·те
| СЕГ.ВР., 3Л., ЕД.Ч. = тъ·че
| СЕГ.ВР., 3Л., МН.Ч. = тъ·кат
| МИН.СВ.ВР., 1Л., ЕД.Ч. = тъ·ках
| МИН.СВ.ВР., 1Л., МН.Ч. = тъ·ках·ме
| МИН.СВ.ВР., 2Л., ЕД.Ч. = тъ·ка
| МИН.СВ.ВР., 2Л., МН.Ч. = тъ·ках·те
| МИН.СВ.ВР., 3Л., ЕД.Ч. = тъ·ка
| МИН.СВ.ВР., 3Л., МН.Ч. = тъ·ка·ха
| МИН.НЕСВ.ВР., 1Л., ЕД.Ч. = тъ·чех
| МИН.НЕСВ.ВР., 1Л., МН.Ч. = тъ·чех·ме
| МИН.НЕСВ.ВР., 2Л., ЕД.Ч. = тъ·че·ше
| МИН.НЕСВ.ВР., 2Л., МН.Ч. = тъ·чех·те
| МИН.НЕСВ.ВР., 3Л., ЕД.Ч. = тъ·че·ше
| МИН.НЕСВ.ВР., 3Л., МН.Ч. = тъ·че·ха
| МИН.НЕОПР.ВР., 1Л., ЕД.Ч., М.Р. = тъкал съм
| МИН.НЕОПР.ВР., 1Л., ЕД.Ч., Ж.Р. = тъкала съм
| МИН.НЕОПР.ВР., 1Л., ЕД.Ч., СР.Р. = тъкало съм
| МИН.НЕОПР.ВР., 1Л., МН.Ч. = тъкали сме
| МИН.НЕОПР.ВР., 2Л., ЕД.Ч., М.Р. = тъкал си
| МИН.НЕОПР.ВР., 2Л., ЕД.Ч., Ж.Р. = тъкала си
| МИН.НЕОПР.ВР., 2Л., ЕД.Ч., СР.Р. = тъкало си
| МИН.НЕОПР.ВР., 2Л., МН.Ч. = тъкали сте
| МИН.НЕОПР.ВР., 3Л., ЕД.Ч., М.Р. = тъкал е
| МИН.НЕОПР.ВР., 3Л., ЕД.Ч., Ж.Р. = тъкала е
| МИН.НЕОПР.ВР., 3Л., ЕД.Ч., СР.Р. = тъкало е
| МИН.НЕОПР.ВР., 3Л., МН.Ч. = тъкали са
| МИН.ПРЕД.ВР., 1Л., ЕД.Ч., М.Р. = бях тъкал
| МИН.ПРЕД.ВР., 1Л., ЕД.Ч., Ж.Р. = бях тъкала
| МИН.ПРЕД.ВР., 1Л., ЕД.Ч., СР.Р. = бях тъкало
| МИН.ПРЕД.ВР., 1Л., МН.Ч. = бяхме тъкали
| МИН.ПРЕД.ВР., 2Л., ЕД.Ч., М.Р. = беше тъкал
| МИН.ПРЕД.ВР., 2Л., ЕД.Ч., Ж.Р. = беше тъкала
| МИН.ПРЕД.ВР., 2Л., ЕД.Ч., СР.Р. = беше тъкало
| МИН.ПРЕД.ВР., 2Л., МН.Ч. = бяхте тъкали
| МИН.ПРЕД.ВР., 3Л., ЕД.Ч., М.Р. = беше тъкал
| МИН.ПРЕД.ВР., 3Л., ЕД.Ч., Ж.Р. = беше тъкала
| МИН.ПРЕД.ВР., 3Л., ЕД.Ч., СР.Р. = беше тъкало
| МИН.ПРЕД.ВР., 3Л., МН.Ч. = бяха тъкали
| БЪД.ВР., 1Л., ЕД.Ч. = ще тъка
| БЪД.ВР., 1Л., МН.Ч. = ще тъчем
| БЪД.ВР., 2Л., ЕД.Ч. = ще тъчеш
| БЪД.ВР., 2Л., МН.Ч. = ще тъчете
| БЪД.ВР., 3Л., ЕД.Ч. = ще тъче
| БЪД.ВР., 3Л., МН.Ч. = ще тъкат
| БЪД.ПРЕД.ВР., 1Л., ЕД.Ч., М.Р. = ще съм тъкал
| БЪД.ПРЕД.ВР., 1Л., ЕД.Ч., Ж.Р. = ще съм тъкала
| БЪД.ПРЕД.ВР., 1Л., ЕД.Ч., СР.Р. = ще съм тъкало
| БЪД.ПРЕД.ВР., 1Л., МН.Ч. = ще сме тъкали
| БЪД.ПРЕД.ВР., 2Л., ЕД.Ч., М.Р. = ще си тъкал
| БЪД.ПРЕД.ВР., 2Л., ЕД.Ч., Ж.Р. = ще си тъкала
| БЪД.ПРЕД.ВР., 2Л., ЕД.Ч., СР.Р. = ще си тъкало
| БЪД.ПРЕД.ВР., 2Л., МН.Ч. = ще сте тъкали
| БЪД.ПРЕД.ВР., 3Л., ЕД.Ч., М.Р. = ще е тъкал
| БЪД.ПРЕД.ВР., 3Л., ЕД.Ч., Ж.Р. = ще е тъкала
| БЪД.ПРЕД.ВР., 3Л., ЕД.Ч., СР.Р. = ще е тъкало
| БЪД.ПРЕД.ВР., 3Л., МН.Ч. = ще са тъкали
| БЪД.ВР. В МИН., 1Л., ЕД.Ч. = щях да тъка
| БЪД.ВР. В МИН., 1Л., МН.Ч. = щяхме да тъчем
| БЪД.ВР. В МИН., 2Л., ЕД.Ч. = щеше да тъчеш
| БЪД.ВР. В МИН., 2Л., МН.Ч. = щяхте да тъчете
| БЪД.ВР. В МИН., 3Л., ЕД.Ч. = щеше да тъче
| БЪД.ВР. В МИН., 3Л., МН.Ч. = щяха да тъкат
| БЪД.ПРЕД.ВР. В МИН., 1Л., ЕД.Ч., М.Р. = щях да съм тъкал
| БЪД.ПРЕД.ВР. В МИН., 1Л., ЕД.Ч., Ж.Р. = щях да съм тъкала
| БЪД.ПРЕД.ВР. В МИН., 1Л., ЕД.Ч., СР.Р. = щях да съм тъкало
| БЪД.ПРЕД.ВР. В МИН., 1Л., МН.Ч. = щяхме да сме тъкали
| БЪД.ПРЕД.ВР. В МИН., 2Л., ЕД.Ч., М.Р. = щеше да си тъкал
| БЪД.ПРЕД.ВР. В МИН., 2Л., ЕД.Ч., Ж.Р. = щеше да си тъкала
| БЪД.ПРЕД.ВР. В МИН., 2Л., ЕД.Ч., СР.Р. = щеше да си тъкало
| БЪД.ПРЕД.ВР. В МИН., 2Л., МН.Ч. = щяхте да сте тъкали
| БЪД.ПРЕД.ВР. В МИН., 3Л., ЕД.Ч., М.Р. = щеше да е тъкал
| БЪД.ПРЕД.ВР. В МИН., 3Л., ЕД.Ч., Ж.Р. = щеше да е тъкала
| БЪД.ПРЕД.ВР. В МИН., 3Л., ЕД.Ч., СР.Р. = щеше да е тъкало
| БЪД.ПРЕД.ВР. В МИН., 3Л., МН.Ч. = щяха да са тъкали
| ПР.НАКЛ., СЕГ.ВР., 1Л., ЕД.Ч., М.Р. = тъчел съм
| ПР.НАКЛ., СЕГ.ВР., 1Л., ЕД.Ч., Ж.Р. = тъчела съм
| ПР.НАКЛ., СЕГ.ВР., 1Л., ЕД.Ч., СР.Р. = тъчело съм
| ПР.НАКЛ., СЕГ.ВР., 1Л., МН.Ч. = тъчели сме
| ПР.НАКЛ., СЕГ.ВР., 2Л., ЕД.Ч., М.Р. = тъчел си
| ПР.НАКЛ., СЕГ.ВР., 2Л., ЕД.Ч., Ж.Р. = тъчела си
| ПР.НАКЛ., СЕГ.ВР., 2Л., ЕД.Ч., СР.Р. = тъчело си
| ПР.НАКЛ., СЕГ.ВР., 2Л., МН.Ч. = тъчели сте
| ПР.НАКЛ., СЕГ.ВР., 3Л., ЕД.Ч., М.Р. = тъчел (е)
| ПР.НАКЛ., СЕГ.ВР., 3Л., ЕД.Ч., Ж.Р. = тъчела (е)
| ПР.НАКЛ., СЕГ.ВР., 3Л., ЕД.Ч., СР.Р. = тъчело (е)
| ПР.НАКЛ., СЕГ.ВР., 3Л., МН.Ч. = тъчели (са)
| ПР.НАКЛ., МИН.СВ.ВР., 1Л., ЕД.Ч., М.Р. = тъкал съм
| ПР.НАКЛ., МИН.СВ.ВР., 1Л., ЕД.Ч., Ж.Р. = тъкала съм
| ПР.НАКЛ., МИН.СВ.ВР., 1Л., ЕД.Ч., СР.Р. = тъкало съм
| ПР.НАКЛ., МИН.СВ.ВР., 1Л., МН.Ч. = тъкали сме
| ПР.НАКЛ., МИН.СВ.ВР., 2Л., ЕД.Ч., М.Р. = тъкал си
| ПР.НАКЛ., МИН.СВ.ВР., 2Л., ЕД.Ч., Ж.Р. = тъкала си
| ПР.НАКЛ., МИН.СВ.ВР., 2Л., ЕД.Ч., СР.Р. = тъкало си
| ПР.НАКЛ., МИН.СВ.ВР., 2Л., МН.Ч. = тъкали сте
| ПР.НАКЛ., МИН.СВ.ВР., 3Л., ЕД.Ч., М.Р. = тъкал (е)
| ПР.НАКЛ., МИН.СВ.ВР., 3Л., ЕД.Ч., Ж.Р. = тъкала (е)
| ПР.НАКЛ., МИН.СВ.ВР., 3Л., ЕД.Ч., СР.Р. = тъкало (е)
| ПР.НАКЛ., МИН.СВ.ВР., 3Л., МН.Ч. = тъкали (са)
| ПР.НАКЛ., МИН.НЕОПР.ВР., 1Л., ЕД.Ч., М.Р. = бил съм тъкал
| ПР.НАКЛ., МИН.НЕОПР.ВР., 1Л., ЕД.Ч., Ж.Р. = била съм тъкала
| ПР.НАКЛ., МИН.НЕОПР.ВР., 1Л., ЕД.Ч., СР.Р. = било съм тъкало
| ПР.НАКЛ., МИН.НЕОПР.ВР., 1Л., МН.Ч. = били сме тъкали
| ПР.НАКЛ., МИН.НЕОПР.ВР., 2Л., ЕД.Ч., М.Р. = бил си тъкал
| ПР.НАКЛ., МИН.НЕОПР.ВР., 2Л., ЕД.Ч., Ж.Р. = била си тъкала
| ПР.НАКЛ., МИН.НЕОПР.ВР., 2Л., ЕД.Ч., СР.Р. = било си тъкало
| ПР.НАКЛ., МИН.НЕОПР.ВР., 2Л., МН.Ч. = били сте тъкали
| ПР.НАКЛ., МИН.НЕОПР.ВР., 3Л., ЕД.Ч., М.Р. = бил (е) тъкал
| ПР.НАКЛ., МИН.НЕОПР.ВР., 3Л., ЕД.Ч., Ж.Р. = била (е) тъкала
| ПР.НАКЛ., МИН.НЕОПР.ВР., 3Л., ЕД.Ч., СР.Р. = било (е) тъкало
| ПР.НАКЛ., МИН.НЕОПР.ВР., 3Л., МН.Ч. = били (са) тъкали
| ПР.НАКЛ., БЪД.ВР., 1Л., ЕД.Ч., М.Р. = щял съм да тъка
| ПР.НАКЛ., БЪД.ВР., 1Л., ЕД.Ч., Ж.Р. = щяла съм да тъка
| ПР.НАКЛ., БЪД.ВР., 1Л., ЕД.Ч., СР.Р. = щяло съм да тъка
| ПР.НАКЛ., БЪД.ВР., 1Л., МН.Ч. = щели сме да тъчем
| ПР.НАКЛ., БЪД.ВР., 2Л., ЕД.Ч., М.Р. = щял си да тъчеш
| ПР.НАКЛ., БЪД.ВР., 2Л., ЕД.Ч., Ж.Р. = щяла си да тъчеш
| ПР.НАКЛ., БЪД.ВР., 2Л., ЕД.Ч., СР.Р. = щяло си да тъчеш
| ПР.НАКЛ., БЪД.ВР., 2Л., МН.Ч. = щели сте да тъчете
| ПР.НАКЛ., БЪД.ВР., 3Л., ЕД.Ч., М.Р. = щял (е) да тъче
| ПР.НАКЛ., БЪД.ВР., 3Л., ЕД.Ч., Ж.Р. = щяла (е) да тъче
| ПР.НАКЛ., БЪД.ВР., 3Л., ЕД.Ч., СР.Р. = щяло (е) да тъче
| ПР.НАКЛ., БЪД.ВР., 3Л., МН.Ч. = щели (са) да тъкат
| ПР.НАКЛ., БЪД.ПРЕД.ВР., 1Л., ЕД.Ч., М.Р. = щял съм да съм тъкал
| ПР.НАКЛ., БЪД.ПРЕД.ВР., 1Л., ЕД.Ч., Ж.Р. = щяла съм да съм тъкала
| ПР.НАКЛ., БЪД.ПРЕД.ВР., 1Л., ЕД.Ч., СР.Р. = щяло съм да съм тъкало
| ПР.НАКЛ., БЪД.ПРЕД.ВР., 1Л., МН.Ч. = щели сме да сме тъкали
| ПР.НАКЛ., БЪД.ПРЕД.ВР., 2Л., ЕД.Ч., М.Р. = щял си да си тъкал
| ПР.НАКЛ., БЪД.ПРЕД.ВР., 2Л., ЕД.Ч., Ж.Р. = щяла си да си тъкала
| ПР.НАКЛ., БЪД.ПРЕД.ВР., 2Л., ЕД.Ч., СР.Р. = щяло си да си тъкало
| ПР.НАКЛ., БЪД.ПРЕД.ВР., 2Л., МН.Ч. = щели сте да сте тъкали
| ПР.НАКЛ., БЪД.ПРЕД.ВР., 3Л., ЕД.Ч., М.Р. = щял (е) да е тъкал
| ПР.НАКЛ., БЪД.ПРЕД.ВР., 3Л., ЕД.Ч., Ж.Р. = щяла (е) да е тъкала
| ПР.НАКЛ., БЪД.ПРЕД.ВР., 3Л., ЕД.Ч., СР.Р. = щяло (е) да е тъкало
| ПР.НАКЛ., БЪД.ПРЕД.ВР., 3Л., МН.Ч. = щели (са) да са тъкали
| УСЛОВНО НАКЛОНЕНИЕ, 1Л., ЕД.Ч., М.Р. = бих тъкал
| УСЛОВНО НАКЛОНЕНИЕ, 1Л., ЕД.Ч., Ж.Р. = бих тъкала
| УСЛОВНО НАКЛОНЕНИЕ, 1Л., ЕД.Ч., СР.Р. = бих тъкало
| УСЛОВНО НАКЛОНЕНИЕ, 1Л., МН.Ч. = бихме тъкали
| УСЛОВНО НАКЛОНЕНИЕ, 2Л., ЕД.Ч., М.Р. = би тъкал
| УСЛОВНО НАКЛОНЕНИЕ, 2Л., ЕД.Ч., Ж.Р. = би тъкала
| УСЛОВНО НАКЛОНЕНИЕ, 2Л., ЕД.Ч., СР.Р. = би тъкало
| УСЛОВНО НАКЛОНЕНИЕ, 2Л., МН.Ч. = бихте тъкали
| УСЛОВНО НАКЛОНЕНИЕ, 3Л., ЕД.Ч., М.Р. = би тъкал
| УСЛОВНО НАКЛОНЕНИЕ, 3Л., ЕД.Ч., Ж.Р. = би тъкала
| УСЛОВНО НАКЛОНЕНИЕ, 3Л., ЕД.Ч., СР.Р. = би тъкало
| УСЛОВНО НАКЛОНЕНИЕ, 3Л., МН.Ч. = биха тъкали
| ПОВЕЛИТЕЛНО НАКЛОНЕНИЕ, ЕД.Ч. = тъ·чи
| ПОВЕЛИТЕЛНО НАКЛОНЕНИЕ, МН.Ч. = тъ·че·те
| МИН.СТРАД.ПРИЧ. М.Р. = тъ·кан
| МИН.СТРАД.ПРИЧ. М.Р. НЕПЪЛЕН ЧЛЕН = тъ·ка·ния
| МИН.СТРАД.ПРИЧ. М.Р. ПЪЛЕН ЧЛЕН = тъ·ка·ни·ят
| МИН.СТРАД.ПРИЧ. Ж.Р. = тъ·ка·на
| МИН.СТРАД.ПРИЧ. Ж.Р. ЧЛЕН = тъ·ка·на·та
| МИН.СТРАД.ПРИЧ. СР.Р. = тъ·ка·но
| МИН.СТРАД.ПРИЧ. СР.Р. ЧЛЕН = тъ·ка·но·то
| МИН.СТРАД.ПРИЧ. МН.Ч. = тъ·ка·ни
| МИН.СТРАД.ПРИЧ. МН.Ч. ЧЛЕН = тъ·ка·ни·те
| МИН.ДЕЯТ.СВ.ПРИЧ. М.Р. = тъ·кал
| МИН.ДЕЯТ.СВ.ПРИЧ. М.Р. НЕПЪЛЕН ЧЛЕН = тъ·ка·лия
| МИН.ДЕЯТ.СВ.ПРИЧ. М.Р. ПЪЛЕН ЧЛЕН = тъ·ка·ли·ят
| МИН.ДЕЯТ.СВ.ПРИЧ. Ж.Р. = тъ·ка·ла
| МИН.ДЕЯТ.СВ.ПРИЧ. Ж.Р. ЧЛЕН = тъ·ка·ла·та
| МИН.ДЕЯТ.СВ.ПРИЧ. СР.Р. = тъ·ка·ло
| МИН.ДЕЯТ.СВ.ПРИЧ. СР.Р. ЧЛЕН = тъ·ка·ло·то
| МИН.ДЕЯТ.СВ.ПРИЧ. МН.Ч. = тъ·ка·ли
| МИН.ДЕЯТ.СВ.ПРИЧ. МН.Ч. ЧЛЕН = тъ·ка·ли·те
| МИН.ДЕЯТ.НЕСВ.ПРИЧ. М.Р. = тъ·чел
| МИН.ДЕЯТ.НЕСВ.ПРИЧ. М.Р. НЕПЪЛЕН ЧЛЕН = тъ·че·лия
| МИН.ДЕЯТ.НЕСВ.ПРИЧ. М.Р. ПЪЛЕН ЧЛЕН = тъ·че·ли·ят
| МИН.ДЕЯТ.НЕСВ.ПРИЧ. Ж.Р. = тъ·че·ла
| МИН.ДЕЯТ.НЕСВ.ПРИЧ. Ж.Р. ЧЛЕН = тъ·че·ла·та
| МИН.ДЕЯТ.НЕСВ.ПРИЧ. СР.Р. = тъ·че·ло
| МИН.ДЕЯТ.НЕСВ.ПРИЧ. СР.Р. ЧЛЕН = тъ·че·ло·то
| МИН.ДЕЯТ.НЕСВ.ПРИЧ. МН.Ч. = тъ·че·ли
| МИН.ДЕЯТ.НЕСВ.ПРИЧ. МН.Ч. ЧЛЕН = тъ·че·ли·те
| СЕГ.ДЕЯТ.ПРИЧ. М.Р. = тъ·чещ
| СЕГ.ДЕЯТ.ПРИЧ. М.Р. НЕПЪЛЕН ЧЛЕН = тъ·че·щия
| СЕГ.ДЕЯТ.ПРИЧ. М.Р. ПЪЛЕН ЧЛЕН = тъ·че·щи·ят
| СЕГ.ДЕЯТ.ПРИЧ. Ж.Р. = тъ·че·ща
| СЕГ.ДЕЯТ.ПРИЧ. Ж.Р. ЧЛЕН = тъ·че·ща·та
| СЕГ.ДЕЯТ.ПРИЧ. СР.Р. = тъ·че·що
| СЕГ.ДЕЯТ.ПРИЧ. СР.Р. ЧЛЕН = тъ·че·що·то
| СЕГ.ДЕЯТ.ПРИЧ. МН.Ч. = тъ·че·щи
| СЕГ.ДЕЯТ.ПРИЧ. МН.Ч. ЧЛЕН = тъ·че·щи·те
| ДЕЕПРИЧАСТИЕ = тъ·чей·ки
| СКРИТИ ПРЕПРАТКИ = 
[[тъка]],
[[тъчеш]],
[[тъче]],
[[тъчем]],
[[тъчете]],
[[тъкат]],
[[тъках]],
[[тъкахме]],
[[тъкахте]],
[[тъкаха]],
[[тъчех]],
[[тъчеше]],
[[тъчехме]],
[[тъчехте]],
[[тъчеха]],
[[тъчи]],
[[тъкал]],
[[тъкалия]],
[[тъкалият]],
[[тъкала]],
[[тъкалата]],
[[тъкало]],
[[тъкалото]],
[[тъкали]],
[[тъкалите]],
[[тъчел]],
[[тъчелия]],
[[тъчелият]],
[[тъчела]],
[[тъчелата]],
[[тъчело]],
[[тъчелото]],
[[тъчели]],
[[тъчелите]],
[[тъкан]],
[[тъкания]],
[[тъканият]],
[[тъкана]],
[[тъканата]],
[[тъкано]],
[[тъканото]],
[[тъкани]],
[[тъканите]],
[[тъчещ]],
[[тъчещия]],
[[тъчещият]],
[[тъчеща]],
[[тъчещата]],
[[тъчещо]],
[[тъчещото]],
[[тъчещи]],
[[тъчещите]],
[[тъчейки]],
[[тъкал съм]],
[[тъкала съм]],
[[тъкало съм]],
[[тъкали сме]],
[[тъкал си]],
[[тъкала си]],
[[тъкало си]],
[[тъкали сте]],
[[тъкал е]],
[[тъкала е]],
[[тъкало е]],
[[тъкали са]],
[[бях тъкал]],
[[бях тъкала]],
[[бях тъкало]],
[[бяхме тъкали]],
[[беше тъкал]],
[[беше тъкала]],
[[беше тъкало]],
[[бяхте тъкали]],
[[бяха тъкали]],
[[ще тъка]],
[[ще тъчем]],
[[ще тъчеш]],
[[ще тъчете]],
[[ще тъче]],
[[ще тъкат]],
[[ще съм тъкал]],
[[ще съм тъкала]],
[[ще съм тъкало]],
[[ще сме тъкали]],
[[ще си тъкал]],
[[ще си тъкала]],
[[ще си тъкало]],
[[ще сте тъкали]],
[[ще е тъкал]],
[[ще е тъкала]],
[[ще е тъкало]],
[[ще са тъкали]],
[[щях да тъка]],
[[щяхме да тъчем]],
[[щеше да тъчеш]],
[[щяхте да тъчете]],
[[щеше да тъче]],
[[щяха да тъкат]],
[[щях да съм тъкал]],
[[щях да съм тъкала]],
[[щях да съм тъкало]],
[[щяхме да сме тъкали]],
[[щеше да си тъкал]],
[[щеше да си тъкала]],
[[щеше да си тъкало]],
[[щяхте да сте тъкали]],
[[щеше да е тъкал]],
[[щеше да е тъкала]],
[[щеше да е тъкало]],
[[щяха да са тъкали]],
[[тъчел съм]],
[[тъчела съм]],
[[тъчело съм]],
[[тъчели сме]],
[[тъчел си]],
[[тъчела си]],
[[тъчело си]],
[[тъчели сте]],
[[тъчел е]],
[[тъчела е]],
[[тъчело е]],
[[тъчели са]],
[[бил съм тъкал]],
[[била съм тъкала]],
[[било съм тъкало]],
[[били сме тъкали]],
[[бил си тъкал]],
[[била си тъкала]],
[[било си тъкало]],
[[били сте тъкали]],
[[бил е тъкал]],
[[била е тъкала]],
[[било е тъкало]],
[[били са тъкали]],
[[щял съм да тъка]],
[[щяла съм да тъка]],
[[щяло съм да тъка]],
[[щели сме да тъчем]],
[[щял си да тъчеш]],
[[щяла си да тъчеш]],
[[щяло си да тъчеш]],
[[щели сте да тъчете]],
[[щял да тъче]],
[[щяла да тъче]],
[[щяло да тъче]],
[[щели да тъкат]],
[[щял е да тъче]],
[[щяла е да тъче]],
[[щяло е да тъче]],
[[щели са да тъкат]],
[[щял съм да съм тъкал]],
[[щяла съм да съм тъкала]],
[[щяло съм да съм тъкало]],
[[щели сме да сме тъкали]],
[[щял си да си тъкал]],
[[щяла си да си тъкала]],
[[щяло си да си тъкало]],
[[щели сте да сте тъкали]],
[[щял да е тъкал]],
[[щяла да е тъкала]],
[[щяло да е тъкало]],
[[щели да са тъкали]],
[[щял е да е тъкал]],
[[щяла е да е тъкала]],
[[щяло е да е тъкало]],
[[щели са да са тъкали]],
[[бих тъкал]],
[[бих тъкала]],
[[бих тъкало]],
[[бихме тъкали]],
[[би тъкал]],
[[би тъкала]],
[[би тъкало]],
[[бихте тъкали]],
[[биха тъкали]],
}}</text>
      <sha1>9a9w38876ibgy737jdh8fv4s4crlcj1</sha1>
    </revision>
  </page>
  <page>
    <title>Шаблон:Словоформи/тъкмя</title>
    <ns>10</ns>
    <id>457606</id>
    <revision>
      <id>489588</id>
      <timestamp>2005-05-08T10:00:56Z</timestamp>
      <contributor>
        <username>Bgbot</username>
        <id>83</id>
      </contributor>
      <comment>Борислав: Шаблон със словоформи</comment>
      <model>wikitext</model>
      <format>text/x-wiki</format>
      <text bytes="19620" xml:space="preserve">{{Шаблон:Словоформи/Глагол|
  ОСНОВНА ФОРМА = тъкмя
| СЕГ.ВР., 1Л., ЕД.Ч. = тък·мя
| СЕГ.ВР., 1Л., МН.Ч. = тък·мим
| СЕГ.ВР., 2Л., ЕД.Ч. = тък·миш
| СЕГ.ВР., 2Л., МН.Ч. = тък·ми·те
| СЕГ.ВР., 3Л., ЕД.Ч. = тък·ми
| СЕГ.ВР., 3Л., МН.Ч. = тък·мят
| МИН.СВ.ВР., 1Л., ЕД.Ч. = тък·мих
| МИН.СВ.ВР., 1Л., МН.Ч. = тък·мих·ме
| МИН.СВ.ВР., 2Л., ЕД.Ч. = тък·ми
| МИН.СВ.ВР., 2Л., МН.Ч. = тък·мих·те
| МИН.СВ.ВР., 3Л., ЕД.Ч. = тък·ми
| МИН.СВ.ВР., 3Л., МН.Ч. = тък·ми·ха
| МИН.НЕСВ.ВР., 1Л., ЕД.Ч. = тък·мях
| МИН.НЕСВ.ВР., 1Л., МН.Ч. = тък·мях·ме
| МИН.НЕСВ.ВР., 2Л., ЕД.Ч. = тък·ме·ше
| МИН.НЕСВ.ВР., 2Л., МН.Ч. = тък·мях·те
| МИН.НЕСВ.ВР., 3Л., ЕД.Ч. = тък·ме·ше
| МИН.НЕСВ.ВР., 3Л., МН.Ч. = тък·мя·ха
| МИН.НЕОПР.ВР., 1Л., ЕД.Ч., М.Р. = тъкмил съм
| МИН.НЕОПР.ВР., 1Л., ЕД.Ч., Ж.Р. = тъкмила съм
| МИН.НЕОПР.ВР., 1Л., ЕД.Ч., СР.Р. = тъкмило съм
| МИН.НЕОПР.ВР., 1Л., МН.Ч. = тъкмили сме
| МИН.НЕОПР.ВР., 2Л., ЕД.Ч., М.Р. = тъкмил си
| МИН.НЕОПР.ВР., 2Л., ЕД.Ч., Ж.Р. = тъкмила си
| МИН.НЕОПР.ВР., 2Л., ЕД.Ч., СР.Р. = тъкмило си
| МИН.НЕОПР.ВР., 2Л., МН.Ч. = тъкмили сте
| МИН.НЕОПР.ВР., 3Л., ЕД.Ч., М.Р. = тъкмил е
| МИН.НЕОПР.ВР., 3Л., ЕД.Ч., Ж.Р. = тъкмила е
| МИН.НЕОПР.ВР., 3Л., ЕД.Ч., СР.Р. = тъкмило е
| МИН.НЕОПР.ВР., 3Л., МН.Ч. = тъкмили са
| МИН.ПРЕД.ВР., 1Л., ЕД.Ч., М.Р. = бях тъкмил
| МИН.ПРЕД.ВР., 1Л., ЕД.Ч., Ж.Р. = бях тъкмила
| МИН.ПРЕД.ВР., 1Л., ЕД.Ч., СР.Р. = бях тъкмило
| МИН.ПРЕД.ВР., 1Л., МН.Ч. = бяхме тъкмили
| МИН.ПРЕД.ВР., 2Л., ЕД.Ч., М.Р. = беше тъкмил
| МИН.ПРЕД.ВР., 2Л., ЕД.Ч., Ж.Р. = беше тъкмила
| МИН.ПРЕД.ВР., 2Л., ЕД.Ч., СР.Р. = беше тъкмило
| МИН.ПРЕД.ВР., 2Л., МН.Ч. = бяхте тъкмили
| МИН.ПРЕД.ВР., 3Л., ЕД.Ч., М.Р. = беше тъкмил
| МИН.ПРЕД.ВР., 3Л., ЕД.Ч., Ж.Р. = беше тъкмила
| МИН.ПРЕД.ВР., 3Л., ЕД.Ч., СР.Р. = беше тъкмило
| МИН.ПРЕД.ВР., 3Л., МН.Ч. = бяха тъкмили
| БЪД.ВР., 1Л., ЕД.Ч. = ще тъкмя
| БЪД.ВР., 1Л., МН.Ч. = ще тъкмим
| БЪД.ВР., 2Л., ЕД.Ч. = ще тъкмиш
| БЪД.ВР., 2Л., МН.Ч. = ще тъкмите
| БЪД.ВР., 3Л., ЕД.Ч. = ще тъкми
| БЪД.ВР., 3Л., МН.Ч. = ще тъкмят
| БЪД.ПРЕД.ВР., 1Л., ЕД.Ч., М.Р. = ще съм тъкмил
| БЪД.ПРЕД.ВР., 1Л., ЕД.Ч., Ж.Р. = ще съм тъкмила
| БЪД.ПРЕД.ВР., 1Л., ЕД.Ч., СР.Р. = ще съм тъкмило
| БЪД.ПРЕД.ВР., 1Л., МН.Ч. = ще сме тъкмили
| БЪД.ПРЕД.ВР., 2Л., ЕД.Ч., М.Р. = ще си тъкмил
| БЪД.ПРЕД.ВР., 2Л., ЕД.Ч., Ж.Р. = ще си тъкмила
| БЪД.ПРЕД.ВР., 2Л., ЕД.Ч., СР.Р. = ще си тъкмило
| БЪД.ПРЕД.ВР., 2Л., МН.Ч. = ще сте тъкмили
| БЪД.ПРЕД.ВР., 3Л., ЕД.Ч., М.Р. = ще е тъкмил
| БЪД.ПРЕД.ВР., 3Л., ЕД.Ч., Ж.Р. = ще е тъкмила
| БЪД.ПРЕД.ВР., 3Л., ЕД.Ч., СР.Р. = ще е тъкмило
| БЪД.ПРЕД.ВР., 3Л., МН.Ч. = ще са тъкмили
| БЪД.ВР. В МИН., 1Л., ЕД.Ч. = щях да тъкмя
| БЪД.ВР. В МИН., 1Л., МН.Ч. = щяхме да тъкмим
| БЪД.ВР. В МИН., 2Л., ЕД.Ч. = щеше да тъкмиш
| БЪД.ВР. В МИН., 2Л., МН.Ч. = щяхте да тъкмите
| БЪД.ВР. В МИН., 3Л., ЕД.Ч. = щеше да тъкми
| БЪД.ВР. В МИН., 3Л., МН.Ч. = щяха да тъкмят
| БЪД.ПРЕД.ВР. В МИН., 1Л., ЕД.Ч., М.Р. = щях да съм тъкмил
| БЪД.ПРЕД.ВР. В МИН., 1Л., ЕД.Ч., Ж.Р. = щях да съм тъкмила
| БЪД.ПРЕД.ВР. В МИН., 1Л., ЕД.Ч., СР.Р. = щях да съм тъкмило
| БЪД.ПРЕД.ВР. В МИН., 1Л., МН.Ч. = щяхме да сме тъкмили
| БЪД.ПРЕД.ВР. В МИН., 2Л., ЕД.Ч., М.Р. = щеше да си тъкмил
| БЪД.ПРЕД.ВР. В МИН., 2Л., ЕД.Ч., Ж.Р. = щеше да си тъкмила
| БЪД.ПРЕД.ВР. В МИН., 2Л., ЕД.Ч., СР.Р. = щеше да си тъкмило
| БЪД.ПРЕД.ВР. В МИН., 2Л., МН.Ч. = щяхте да сте тъкмили
| БЪД.ПРЕД.ВР. В МИН., 3Л., ЕД.Ч., М.Р. = щеше да е тъкмил
| БЪД.ПРЕД.ВР. В МИН., 3Л., ЕД.Ч., Ж.Р. = щеше да е тъкмила
| БЪД.ПРЕД.ВР. В МИН., 3Л., ЕД.Ч., СР.Р. = щеше да е тъкмило
| БЪД.ПРЕД.ВР. В МИН., 3Л., МН.Ч. = щяха да са тъкмили
| ПР.НАКЛ., СЕГ.ВР., 1Л., ЕД.Ч., М.Р. = тъкмял съм
| ПР.НАКЛ., СЕГ.ВР., 1Л., ЕД.Ч., Ж.Р. = тъкмяла съм
| ПР.НАКЛ., СЕГ.ВР., 1Л., ЕД.Ч., СР.Р. = тъкмяло съм
| ПР.НАКЛ., СЕГ.ВР., 1Л., МН.Ч. = тъкмели сме
| ПР.НАКЛ., СЕГ.ВР., 2Л., ЕД.Ч., М.Р. = тъкмял си
| ПР.НАКЛ., СЕГ.ВР., 2Л., ЕД.Ч., Ж.Р. = тъкмяла си
| ПР.НАКЛ., СЕГ.ВР., 2Л., ЕД.Ч., СР.Р. = тъкмяло си
| ПР.НАКЛ., СЕГ.ВР., 2Л., МН.Ч. = тъкмели сте
| ПР.НАКЛ., СЕГ.ВР., 3Л., ЕД.Ч., М.Р. = тъкмял (е)
| ПР.НАКЛ., СЕГ.ВР., 3Л., ЕД.Ч., Ж.Р. = тъкмяла (е)
| ПР.НАКЛ., СЕГ.ВР., 3Л., ЕД.Ч., СР.Р. = тъкмяло (е)
| ПР.НАКЛ., СЕГ.ВР., 3Л., МН.Ч. = тъкмели (са)
| ПР.НАКЛ., МИН.СВ.ВР., 1Л., ЕД.Ч., М.Р. = тъкмил съм
| ПР.НАКЛ., МИН.СВ.ВР., 1Л., ЕД.Ч., Ж.Р. = тъкмила съм
| ПР.НАКЛ., МИН.СВ.ВР., 1Л., ЕД.Ч., СР.Р. = тъкмило съм
| ПР.НАКЛ., МИН.СВ.ВР., 1Л., МН.Ч. = тъкмили сме
| ПР.НАКЛ., МИН.СВ.ВР., 2Л., ЕД.Ч., М.Р. = тъкмил си
| ПР.НАКЛ., МИН.СВ.ВР., 2Л., ЕД.Ч., Ж.Р. = тъкмила си
| ПР.НАКЛ., МИН.СВ.ВР., 2Л., ЕД.Ч., СР.Р. = тъкмило си
| ПР.НАКЛ., МИН.СВ.ВР., 2Л., МН.Ч. = тъкмили сте
| ПР.НАКЛ., МИН.СВ.ВР., 3Л., ЕД.Ч., М.Р. = тъкмил (е)
| ПР.НАКЛ., МИН.СВ.ВР., 3Л., ЕД.Ч., Ж.Р. = тъкмила (е)
| ПР.НАКЛ., МИН.СВ.ВР., 3Л., ЕД.Ч., СР.Р. = тъкмило (е)
| ПР.НАКЛ., МИН.СВ.ВР., 3Л., МН.Ч. = тъкмили (са)
| ПР.НАКЛ., МИН.НЕОПР.ВР., 1Л., ЕД.Ч., М.Р. = бил съм тъкмил
| ПР.НАКЛ., МИН.НЕОПР.ВР., 1Л., ЕД.Ч., Ж.Р. = била съм тъкмила
| ПР.НАКЛ., МИН.НЕОПР.ВР., 1Л., ЕД.Ч., СР.Р. = било съм тъкмило
| ПР.НАКЛ., МИН.НЕОПР.ВР., 1Л., МН.Ч. = били сме тъкмили
| ПР.НАКЛ., МИН.НЕОПР.ВР., 2Л., ЕД.Ч., М.Р. = бил си тъкмил
| ПР.НАКЛ., МИН.НЕОПР.ВР., 2Л., ЕД.Ч., Ж.Р. = била си тъкмила
| ПР.НАКЛ., МИН.НЕОПР.ВР., 2Л., ЕД.Ч., СР.Р. = било си тъкмило
| ПР.НАКЛ., МИН.НЕОПР.ВР., 2Л., МН.Ч. = били сте тъкмили
| ПР.НАКЛ., МИН.НЕОПР.ВР., 3Л., ЕД.Ч., М.Р. = бил (е) тъкмил
| ПР.НАКЛ., МИН.НЕОПР.ВР., 3Л., ЕД.Ч., Ж.Р. = била (е) тъкмила
| ПР.НАКЛ., МИН.НЕОПР.ВР., 3Л., ЕД.Ч., СР.Р. = било (е) тъкмило
| ПР.НАКЛ., МИН.НЕОПР.ВР., 3Л., МН.Ч. = били (са) тъкмили
| ПР.НАКЛ., БЪД.ВР., 1Л., ЕД.Ч., М.Р. = щял съм да тъкмя
| ПР.НАКЛ., БЪД.ВР., 1Л., ЕД.Ч., Ж.Р. = щяла съм да тъкмя
| ПР.НАКЛ., БЪД.ВР., 1Л., ЕД.Ч., СР.Р. = щяло съм да тъкмя
| ПР.НАКЛ., БЪД.ВР., 1Л., МН.Ч. = щели сме да тъкмим
| ПР.НАКЛ., БЪД.ВР., 2Л., ЕД.Ч., М.Р. = щял си да тъкмиш
| ПР.НАКЛ., БЪД.ВР., 2Л., ЕД.Ч., Ж.Р. = щяла си да тъкмиш
| ПР.НАКЛ., БЪД.ВР., 2Л., ЕД.Ч., СР.Р. = щяло си да тъкмиш
| ПР.НАКЛ., БЪД.ВР., 2Л., МН.Ч. = щели сте да тъкмите
| ПР.НАКЛ., БЪД.ВР., 3Л., ЕД.Ч., М.Р. = щял (е) да тъкми
| ПР.НАКЛ., БЪД.ВР., 3Л., ЕД.Ч., Ж.Р. = щяла (е) да тъкми
| ПР.НАКЛ., БЪД.ВР., 3Л., ЕД.Ч., СР.Р. = щяло (е) да тъкми
| ПР.НАКЛ., БЪД.ВР., 3Л., МН.Ч. = щели (са) да тъкмят
| ПР.НАКЛ., БЪД.ПРЕД.ВР., 1Л., ЕД.Ч., М.Р. = щял съм да съм тъкмил
| ПР.НАКЛ., БЪД.ПРЕД.ВР., 1Л., ЕД.Ч., Ж.Р. = щяла съм да съм тъкмила
| ПР.НАКЛ., БЪД.ПРЕД.ВР., 1Л., ЕД.Ч., СР.Р. = щяло съм да съм тъкмило
| ПР.НАКЛ., БЪД.ПРЕД.ВР., 1Л., МН.Ч. = щели сме да сме тъкмили
| ПР.НАКЛ., БЪД.ПРЕД.ВР., 2Л., ЕД.Ч., М.Р. = щял си да си тъкмил
| ПР.НАКЛ., БЪД.ПРЕД.ВР., 2Л., ЕД.Ч., Ж.Р. = щяла си да си тъкмила
| ПР.НАКЛ., БЪД.ПРЕД.ВР., 2Л., ЕД.Ч., СР.Р. = щяло си да си тъкмило
| ПР.НАКЛ., БЪД.ПРЕД.ВР., 2Л., МН.Ч. = щели сте да сте тъкмили
| ПР.НАКЛ., БЪД.ПРЕД.ВР., 3Л., ЕД.Ч., М.Р. = щял (е) да е тъкмил
| ПР.НАКЛ., БЪД.ПРЕД.ВР., 3Л., ЕД.Ч., Ж.Р. = щяла (е) да е тъкмила
| ПР.НАКЛ., БЪД.ПРЕД.ВР., 3Л., ЕД.Ч., СР.Р. = щяло (е) да е тъкмило
| ПР.НАКЛ., БЪД.ПРЕД.ВР., 3Л., МН.Ч. = щели (са) да са тъкмили
| УСЛОВНО НАКЛОНЕНИЕ, 1Л., ЕД.Ч., М.Р. = бих тъкмил
| УСЛОВНО НАКЛОНЕНИЕ, 1Л., ЕД.Ч., Ж.Р. = бих тъкмила
| УСЛОВНО НАКЛОНЕНИЕ, 1Л., ЕД.Ч., СР.Р. = бих тъкмило
| УСЛОВНО НАКЛОНЕНИЕ, 1Л., МН.Ч. = бихме тъкмили
| УСЛОВНО НАКЛОНЕНИЕ, 2Л., ЕД.Ч., М.Р. = би тъкмил
| УСЛОВНО НАКЛОНЕНИЕ, 2Л., ЕД.Ч., Ж.Р. = би тъкмила
| УСЛОВНО НАКЛОНЕНИЕ, 2Л., ЕД.Ч., СР.Р. = би тъкмило
| УСЛОВНО НАКЛОНЕНИЕ, 2Л., МН.Ч. = бихте тъкмили
| УСЛОВНО НАКЛОНЕНИЕ, 3Л., ЕД.Ч., М.Р. = би тъкмил
| УСЛОВНО НАКЛОНЕНИЕ, 3Л., ЕД.Ч., Ж.Р. = би тъкмила
| УСЛОВНО НАКЛОНЕНИЕ, 3Л., ЕД.Ч., СР.Р. = би тъкмило
| УСЛОВНО НАКЛОНЕНИЕ, 3Л., МН.Ч. = биха тъкмили
| ПОВЕЛИТЕЛНО НАКЛОНЕНИЕ, ЕД.Ч. = тък·ми
| ПОВЕЛИТЕЛНО НАКЛОНЕНИЕ, МН.Ч. = тък·ме·те
| МИН.СТРАД.ПРИЧ. М.Р. = тък·мен
| МИН.СТРАД.ПРИЧ. М.Р. НЕПЪЛЕН ЧЛЕН = тък·ме·ния
| МИН.СТРАД.ПРИЧ. М.Р. ПЪЛЕН ЧЛЕН = тък·ме·ни·ят
| МИН.СТРАД.ПРИЧ. Ж.Р. = тък·ме·на
| МИН.СТРАД.ПРИЧ. Ж.Р. ЧЛЕН = тък·ме·на·та
| МИН.СТРАД.ПРИЧ. СР.Р. = тък·ме·но
| МИН.СТРАД.ПРИЧ. СР.Р. ЧЛЕН = тък·ме·но·то
| МИН.СТРАД.ПРИЧ. МН.Ч. = тък·ме·ни
| МИН.СТРАД.ПРИЧ. МН.Ч. ЧЛЕН = тък·ме·ни·те
| МИН.ДЕЯТ.СВ.ПРИЧ. М.Р. = тък·мил
| МИН.ДЕЯТ.СВ.ПРИЧ. М.Р. НЕПЪЛЕН ЧЛЕН = тък·ми·лия
| МИН.ДЕЯТ.СВ.ПРИЧ. М.Р. ПЪЛЕН ЧЛЕН = тък·ми·ли·ят
| МИН.ДЕЯТ.СВ.ПРИЧ. Ж.Р. = тък·ми·ла
| МИН.ДЕЯТ.СВ.ПРИЧ. Ж.Р. ЧЛЕН = тък·ми·ла·та
| МИН.ДЕЯТ.СВ.ПРИЧ. СР.Р. = тък·ми·ло
| МИН.ДЕЯТ.СВ.ПРИЧ. СР.Р. ЧЛЕН = тък·ми·ло·то
| МИН.ДЕЯТ.СВ.ПРИЧ. МН.Ч. = тък·ми·ли
| МИН.ДЕЯТ.СВ.ПРИЧ. МН.Ч. ЧЛЕН = тък·ми·ли·те
| МИН.ДЕЯТ.НЕСВ.ПРИЧ. М.Р. = тък·мял
| МИН.ДЕЯТ.НЕСВ.ПРИЧ. М.Р. НЕПЪЛЕН ЧЛЕН = тък·мя·лия
| МИН.ДЕЯТ.НЕСВ.ПРИЧ. М.Р. ПЪЛЕН ЧЛЕН = тък·мя·ли·ят
| МИН.ДЕЯТ.НЕСВ.ПРИЧ. Ж.Р. = тък·мя·ла
| МИН.ДЕЯТ.НЕСВ.ПРИЧ. Ж.Р. ЧЛЕН = тък·мя·ла·та
| МИН.ДЕЯТ.НЕСВ.ПРИЧ. СР.Р. = тък·мя·ло
| МИН.ДЕЯТ.НЕСВ.ПРИЧ. СР.Р. ЧЛЕН = тък·мя·ло·то
| МИН.ДЕЯТ.НЕСВ.ПРИЧ. МН.Ч. = тък·ме·ли
| МИН.ДЕЯТ.НЕСВ.ПРИЧ. МН.Ч. ЧЛЕН = тък·ме·ли·те
| СЕГ.ДЕЯТ.ПРИЧ. М.Р. = тък·мящ
| СЕГ.ДЕЯТ.ПРИЧ. М.Р. НЕПЪЛЕН ЧЛЕН = тък·мя·щия
| СЕГ.ДЕЯТ.ПРИЧ. М.Р. ПЪЛЕН ЧЛЕН = тък·мя·щи·ят
| СЕГ.ДЕЯТ.ПРИЧ. Ж.Р. = тък·мя·ща
| СЕГ.ДЕЯТ.ПРИЧ. Ж.Р. ЧЛЕН = тък·мя·ща·та
| СЕГ.ДЕЯТ.ПРИЧ. СР.Р. = тък·мя·що
| СЕГ.ДЕЯТ.ПРИЧ. СР.Р. ЧЛЕН = тък·мя·що·то
| СЕГ.ДЕЯТ.ПРИЧ. МН.Ч. = тък·мя·щи
| СЕГ.ДЕЯТ.ПРИЧ. МН.Ч. ЧЛЕН = тък·мя·щи·те
| ДЕЕПРИЧАСТИЕ = тък·мей·ки
| СКРИТИ ПРЕПРАТКИ = 
[[тъкмя]],
[[тъкмиш]],
[[тъкми]],
[[тъкмим]],
[[тъкмите]],
[[тъкмят]],
[[тъкмих]],
[[тъкмихме]],
[[тъкмихте]],
[[тъкмиха]],
[[тъкмях]],
[[тъкмеше]],
[[тъкмяхме]],
[[тъкмяхте]],
[[тъкмяха]],
[[тъкмете]],
[[тъкмил]],
[[тъкмилия]],
[[тъкмилият]],
[[тъкмила]],
[[тъкмилата]],
[[тъкмило]],
[[тъкмилото]],
[[тъкмили]],
[[тъкмилите]],
[[тъкмял]],
[[тъкмялия]],
[[тъкмялият]],
[[тъкмяла]],
[[тъкмялата]],
[[тъкмяло]],
[[тъкмялото]],
[[тъкмели]],
[[тъкмелите]],
[[тъкмен]],
[[тъкмения]],
[[тъкменият]],
[[тъкмена]],
[[тъкмената]],
[[тъкмено]],
[[тъкменото]],
[[тъкмени]],
[[тъкмените]],
[[тъкмящ]],
[[тъкмящия]],
[[тъкмящият]],
[[тъкмяща]],
[[тъкмящата]],
[[тъкмящо]],
[[тъкмящото]],
[[тъкмящи]],
[[тъкмящите]],
[[тъкмейки]],
[[тъкмил съм]],
[[тъкмила съм]],
[[тъкмило съм]],
[[тъкмили сме]],
[[тъкмил си]],
[[тъкмила си]],
[[тъкмило си]],
[[тъкмили сте]],
[[тъкмил е]],
[[тъкмила е]],
[[тъкмило е]],
[[тъкмили са]],
[[бях тъкмил]],
[[бях тъкмила]],
[[бях тъкмило]],
[[бяхме тъкмили]],
[[беше тъкмил]],
[[беше тъкмила]],
[[беше тъкмило]],
[[бяхте тъкмили]],
[[бяха тъкмили]],
[[ще тъкмя]],
[[ще тъкмим]],
[[ще тъкмиш]],
[[ще тъкмите]],
[[ще тъкми]],
[[ще тъкмят]],
[[ще съм тъкмил]],
[[ще съм тъкмила]],
[[ще съм тъкмило]],
[[ще сме тъкмили]],
[[ще си тъкмил]],
[[ще си тъкмила]],
[[ще си тъкмило]],
[[ще сте тъкмили]],
[[ще е тъкмил]],
[[ще е тъкмила]],
[[ще е тъкмило]],
[[ще са тъкмили]],
[[щях да тъкмя]],
[[щяхме да тъкмим]],
[[щеше да тъкмиш]],
[[щяхте да тъкмите]],
[[щеше да тъкми]],
[[щяха да тъкмят]],
[[щях да съм тъкмил]],
[[щях да съм тъкмила]],
[[щях да съм тъкмило]],
[[щяхме да сме тъкмили]],
[[щеше да си тъкмил]],
[[щеше да си тъкмила]],
[[щеше да си тъкмило]],
[[щяхте да сте тъкмили]],
[[щеше да е тъкмил]],
[[щеше да е тъкмила]],
[[щеше да е тъкмило]],
[[щяха да са тъкмили]],
[[тъкмял съм]],
[[тъкмяла съм]],
[[тъкмяло съм]],
[[тъкмели сме]],
[[тъкмял си]],
[[тъкмяла си]],
[[тъкмяло си]],
[[тъкмели сте]],
[[тъкмял е]],
[[тъкмяла е]],
[[тъкмяло е]],
[[тъкмели са]],
[[бил съм тъкмил]],
[[била съм тъкмила]],
[[било съм тъкмило]],
[[били сме тъкмили]],
[[бил си тъкмил]],
[[била си тъкмила]],
[[било си тъкмило]],
[[били сте тъкмили]],
[[бил е тъкмил]],
[[била е тъкмила]],
[[било е тъкмило]],
[[били са тъкмили]],
[[щял съм да тъкмя]],
[[щяла съм да тъкмя]],
[[щяло съм да тъкмя]],
[[щели сме да тъкмим]],
[[щял си да тъкмиш]],
[[щяла си да тъкмиш]],
[[щяло си да тъкмиш]],
[[щели сте да тъкмите]],
[[щял да тъкми]],
[[щяла да тъкми]],
[[щяло да тъкми]],
[[щели да тъкмят]],
[[щял е да тъкми]],
[[щяла е да тъкми]],
[[щяло е да тъкми]],
[[щели са да тъкмят]],
[[щял съм да съм тъкмил]],
[[щяла съм да съм тъкмила]],
[[щяло съм да съм тъкмило]],
[[щели сме да сме тъкмили]],
[[щял си да си тъкмил]],
[[щяла си да си тъкмила]],
[[щяло си да си тъкмило]],
[[щели сте да сте тъкмили]],
[[щял да е тъкмил]],
[[щяла да е тъкмила]],
[[щяло да е тъкмило]],
[[щели да са тъкмили]],
[[щял е да е тъкмил]],
[[щяла е да е тъкмила]],
[[щяло е да е тъкмило]],
[[щели са да са тъкмили]],
[[бих тъкмил]],
[[бих тъкмила]],
[[бих тъкмило]],
[[бихме тъкмили]],
[[би тъкмил]],
[[би тъкмила]],
[[би тъкмило]],
[[бихте тъкмили]],
[[биха тъкмили]],
}}</text>
      <sha1>6t6jdivu4co53zx0hxjaty1l83niy89</sha1>
    </revision>
  </page>
  <page>
    <title>Шаблон:Словоформи/тълкувам</title>
    <ns>10</ns>
    <id>565070</id>
    <revision>
      <id>597050</id>
      <timestamp>2005-05-12T10:00:40Z</timestamp>
      <contributor>
        <username>Bgbot</username>
        <id>83</id>
      </contributor>
      <comment>Борислав: Шаблон със словоформи</comment>
      <model>wikitext</model>
      <format>text/x-wiki</format>
      <text bytes="20590" xml:space="preserve">{{Шаблон:Словоформи/Глагол|
  ОСНОВНА ФОРМА = тълкувам
| СЕГ.ВР., 1Л., ЕД.Ч. = тъл·ку·вам
| СЕГ.ВР., 1Л., МН.Ч. = тъл·ку·ва·ме
| СЕГ.ВР., 2Л., ЕД.Ч. = тъл·ку·ваш
| СЕГ.ВР., 2Л., МН.Ч. = тъл·ку·ва·те
| СЕГ.ВР., 3Л., ЕД.Ч. = тъл·ку·ва
| СЕГ.ВР., 3Л., МН.Ч. = тъл·ку·ват
| МИН.СВ.ВР., 1Л., ЕД.Ч. = тъл·ку·вах
| МИН.СВ.ВР., 1Л., МН.Ч. = тъл·ку·вах·ме
| МИН.СВ.ВР., 2Л., ЕД.Ч. = тъл·ку·ва
| МИН.СВ.ВР., 2Л., МН.Ч. = тъл·ку·вах·те
| МИН.СВ.ВР., 3Л., ЕД.Ч. = тъл·ку·ва
| МИН.СВ.ВР., 3Л., МН.Ч. = тъл·ку·ва·ха
| МИН.НЕСВ.ВР., 1Л., ЕД.Ч. = тъл·ку·вах
| МИН.НЕСВ.ВР., 1Л., МН.Ч. = тъл·ку·вах·ме
| МИН.НЕСВ.ВР., 2Л., ЕД.Ч. = тъл·ку·ва·ше
| МИН.НЕСВ.ВР., 2Л., МН.Ч. = тъл·ку·вах·те
| МИН.НЕСВ.ВР., 3Л., ЕД.Ч. = тъл·ку·ва·ше
| МИН.НЕСВ.ВР., 3Л., МН.Ч. = тъл·ку·ва·ха
| МИН.НЕОПР.ВР., 1Л., ЕД.Ч., М.Р. = тълкувал съм
| МИН.НЕОПР.ВР., 1Л., ЕД.Ч., Ж.Р. = тълкувала съм
| МИН.НЕОПР.ВР., 1Л., ЕД.Ч., СР.Р. = тълкувало съм
| МИН.НЕОПР.ВР., 1Л., МН.Ч. = тълкували сме
| МИН.НЕОПР.ВР., 2Л., ЕД.Ч., М.Р. = тълкувал си
| МИН.НЕОПР.ВР., 2Л., ЕД.Ч., Ж.Р. = тълкувала си
| МИН.НЕОПР.ВР., 2Л., ЕД.Ч., СР.Р. = тълкувало си
| МИН.НЕОПР.ВР., 2Л., МН.Ч. = тълкували сте
| МИН.НЕОПР.ВР., 3Л., ЕД.Ч., М.Р. = тълкувал е
| МИН.НЕОПР.ВР., 3Л., ЕД.Ч., Ж.Р. = тълкувала е
| МИН.НЕОПР.ВР., 3Л., ЕД.Ч., СР.Р. = тълкувало е
| МИН.НЕОПР.ВР., 3Л., МН.Ч. = тълкували са
| МИН.ПРЕД.ВР., 1Л., ЕД.Ч., М.Р. = бях тълкувал
| МИН.ПРЕД.ВР., 1Л., ЕД.Ч., Ж.Р. = бях тълкувала
| МИН.ПРЕД.ВР., 1Л., ЕД.Ч., СР.Р. = бях тълкувало
| МИН.ПРЕД.ВР., 1Л., МН.Ч. = бяхме тълкували
| МИН.ПРЕД.ВР., 2Л., ЕД.Ч., М.Р. = беше тълкувал
| МИН.ПРЕД.ВР., 2Л., ЕД.Ч., Ж.Р. = беше тълкувала
| МИН.ПРЕД.ВР., 2Л., ЕД.Ч., СР.Р. = беше тълкувало
| МИН.ПРЕД.ВР., 2Л., МН.Ч. = бяхте тълкували
| МИН.ПРЕД.ВР., 3Л., ЕД.Ч., М.Р. = беше тълкувал
| МИН.ПРЕД.ВР., 3Л., ЕД.Ч., Ж.Р. = беше тълкувала
| МИН.ПРЕД.ВР., 3Л., ЕД.Ч., СР.Р. = беше тълкувало
| МИН.ПРЕД.ВР., 3Л., МН.Ч. = бяха тълкували
| БЪД.ВР., 1Л., ЕД.Ч. = ще тълкувам
| БЪД.ВР., 1Л., МН.Ч. = ще тълкуваме
| БЪД.ВР., 2Л., ЕД.Ч. = ще тълкуваш
| БЪД.ВР., 2Л., МН.Ч. = ще тълкувате
| БЪД.ВР., 3Л., ЕД.Ч. = ще тълкува
| БЪД.ВР., 3Л., МН.Ч. = ще тълкуват
| БЪД.ПРЕД.ВР., 1Л., ЕД.Ч., М.Р. = ще съм тълкувал
| БЪД.ПРЕД.ВР., 1Л., ЕД.Ч., Ж.Р. = ще съм тълкувала
| БЪД.ПРЕД.ВР., 1Л., ЕД.Ч., СР.Р. = ще съм тълкувало
| БЪД.ПРЕД.ВР., 1Л., МН.Ч. = ще сме тълкували
| БЪД.ПРЕД.ВР., 2Л., ЕД.Ч., М.Р. = ще си тълкувал
| БЪД.ПРЕД.ВР., 2Л., ЕД.Ч., Ж.Р. = ще си тълкувала
| БЪД.ПРЕД.ВР., 2Л., ЕД.Ч., СР.Р. = ще си тълкувало
| БЪД.ПРЕД.ВР., 2Л., МН.Ч. = ще сте тълкували
| БЪД.ПРЕД.ВР., 3Л., ЕД.Ч., М.Р. = ще е тълкувал
| БЪД.ПРЕД.ВР., 3Л., ЕД.Ч., Ж.Р. = ще е тълкувала
| БЪД.ПРЕД.ВР., 3Л., ЕД.Ч., СР.Р. = ще е тълкувало
| БЪД.ПРЕД.ВР., 3Л., МН.Ч. = ще са тълкували
| БЪД.ВР. В МИН., 1Л., ЕД.Ч. = щях да тълкувам
| БЪД.ВР. В МИН., 1Л., МН.Ч. = щяхме да тълкуваме
| БЪД.ВР. В МИН., 2Л., ЕД.Ч. = щеше да тълкуваш
| БЪД.ВР. В МИН., 2Л., МН.Ч. = щяхте да тълкувате
| БЪД.ВР. В МИН., 3Л., ЕД.Ч. = щеше да тълкува
| БЪД.ВР. В МИН., 3Л., МН.Ч. = щяха да тълкуват
| БЪД.ПРЕД.ВР. В МИН., 1Л., ЕД.Ч., М.Р. = щях да съм тълкувал
| БЪД.ПРЕД.ВР. В МИН., 1Л., ЕД.Ч., Ж.Р. = щях да съм тълкувала
| БЪД.ПРЕД.ВР. В МИН., 1Л., ЕД.Ч., СР.Р. = щях да съм тълкувало
| БЪД.ПРЕД.ВР. В МИН., 1Л., МН.Ч. = щяхме да сме тълкували
| БЪД.ПРЕД.ВР. В МИН., 2Л., ЕД.Ч., М.Р. = щеше да си тълкувал
| БЪД.ПРЕД.ВР. В МИН., 2Л., ЕД.Ч., Ж.Р. = щеше да си тълкувала
| БЪД.ПРЕД.ВР. В МИН., 2Л., ЕД.Ч., СР.Р. = щеше да си тълкувало
| БЪД.ПРЕД.ВР. В МИН., 2Л., МН.Ч. = щяхте да сте тълкували
| БЪД.ПРЕД.ВР. В МИН., 3Л., ЕД.Ч., М.Р. = щеше да е тълкувал
| БЪД.ПРЕД.ВР. В МИН., 3Л., ЕД.Ч., Ж.Р. = щеше да е тълкувала
| БЪД.ПРЕД.ВР. В МИН., 3Л., ЕД.Ч., СР.Р. = щеше да е тълкувало
| БЪД.ПРЕД.ВР. В МИН., 3Л., МН.Ч. = щяха да са тълкували
| ПР.НАКЛ., СЕГ.ВР., 1Л., ЕД.Ч., М.Р. = тълкувал съм
| ПР.НАКЛ., СЕГ.ВР., 1Л., ЕД.Ч., Ж.Р. = тълкувала съм
| ПР.НАКЛ., СЕГ.ВР., 1Л., ЕД.Ч., СР.Р. = тълкувало съм
| ПР.НАКЛ., СЕГ.ВР., 1Л., МН.Ч. = тълкували сме
| ПР.НАКЛ., СЕГ.ВР., 2Л., ЕД.Ч., М.Р. = тълкувал си
| ПР.НАКЛ., СЕГ.ВР., 2Л., ЕД.Ч., Ж.Р. = тълкувала си
| ПР.НАКЛ., СЕГ.ВР., 2Л., ЕД.Ч., СР.Р. = тълкувало си
| ПР.НАКЛ., СЕГ.ВР., 2Л., МН.Ч. = тълкували сте
| ПР.НАКЛ., СЕГ.ВР., 3Л., ЕД.Ч., М.Р. = тълкувал (е)
| ПР.НАКЛ., СЕГ.ВР., 3Л., ЕД.Ч., Ж.Р. = тълкувала (е)
| ПР.НАКЛ., СЕГ.ВР., 3Л., ЕД.Ч., СР.Р. = тълкувало (е)
| ПР.НАКЛ., СЕГ.ВР., 3Л., МН.Ч. = тълкували (са)
| ПР.НАКЛ., МИН.СВ.ВР., 1Л., ЕД.Ч., М.Р. = тълкувал съм
| ПР.НАКЛ., МИН.СВ.ВР., 1Л., ЕД.Ч., Ж.Р. = тълкувала съм
| ПР.НАКЛ., МИН.СВ.ВР., 1Л., ЕД.Ч., СР.Р. = тълкувало съм
| ПР.НАКЛ., МИН.СВ.ВР., 1Л., МН.Ч. = тълкували сме
| ПР.НАКЛ., МИН.СВ.ВР., 2Л., ЕД.Ч., М.Р. = тълкувал си
| ПР.НАКЛ., МИН.СВ.ВР., 2Л., ЕД.Ч., Ж.Р. = тълкувала си
| ПР.НАКЛ., МИН.СВ.ВР., 2Л., ЕД.Ч., СР.Р. = тълкувало си
| ПР.НАКЛ., МИН.СВ.ВР., 2Л., МН.Ч. = тълкували сте
| ПР.НАКЛ., МИН.СВ.ВР., 3Л., ЕД.Ч., М.Р. = тълкувал (е)
| ПР.НАКЛ., МИН.СВ.ВР., 3Л., ЕД.Ч., Ж.Р. = тълкувала (е)
| ПР.НАКЛ., МИН.СВ.ВР., 3Л., ЕД.Ч., СР.Р. = тълкувало (е)
| ПР.НАКЛ., МИН.СВ.ВР., 3Л., МН.Ч. = тълкували (са)
| ПР.НАКЛ., МИН.НЕОПР.ВР., 1Л., ЕД.Ч., М.Р. = бил съм тълкувал
| ПР.НАКЛ., МИН.НЕОПР.ВР., 1Л., ЕД.Ч., Ж.Р. = била съм тълкувала
| ПР.НАКЛ., МИН.НЕОПР.ВР., 1Л., ЕД.Ч., СР.Р. = било съм тълкувало
| ПР.НАКЛ., МИН.НЕОПР.ВР., 1Л., МН.Ч. = били сме тълкували
| ПР.НАКЛ., МИН.НЕОПР.ВР., 2Л., ЕД.Ч., М.Р. = бил си тълкувал
| ПР.НАКЛ., МИН.НЕОПР.ВР., 2Л., ЕД.Ч., Ж.Р. = била си тълкувала
| ПР.НАКЛ., МИН.НЕОПР.ВР., 2Л., ЕД.Ч., СР.Р. = било си тълкувало
| ПР.НАКЛ., МИН.НЕОПР.ВР., 2Л., МН.Ч. = били сте тълкували
| ПР.НАКЛ., МИН.НЕОПР.ВР., 3Л., ЕД.Ч., М.Р. = бил (е) тълкувал
| ПР.НАКЛ., МИН.НЕОПР.ВР., 3Л., ЕД.Ч., Ж.Р. = била (е) тълкувала
| ПР.НАКЛ., МИН.НЕОПР.ВР., 3Л., ЕД.Ч., СР.Р. = било (е) тълкувало
| ПР.НАКЛ., МИН.НЕОПР.ВР., 3Л., МН.Ч. = били (са) тълкували
| ПР.НАКЛ., БЪД.ВР., 1Л., ЕД.Ч., М.Р. = щял съм да тълкувам
| ПР.НАКЛ., БЪД.ВР., 1Л., ЕД.Ч., Ж.Р. = щяла съм да тълкувам
| ПР.НАКЛ., БЪД.ВР., 1Л., ЕД.Ч., СР.Р. = щяло съм да тълкувам
| ПР.НАКЛ., БЪД.ВР., 1Л., МН.Ч. = щели сме да тълкуваме
| ПР.НАКЛ., БЪД.ВР., 2Л., ЕД.Ч., М.Р. = щял си да тълкуваш
| ПР.НАКЛ., БЪД.ВР., 2Л., ЕД.Ч., Ж.Р. = щяла си да тълкуваш
| ПР.НАКЛ., БЪД.ВР., 2Л., ЕД.Ч., СР.Р. = щяло си да тълкуваш
| ПР.НАКЛ., БЪД.ВР., 2Л., МН.Ч. = щели сте да тълкувате
| ПР.НАКЛ., БЪД.ВР., 3Л., ЕД.Ч., М.Р. = щял (е) да тълкува
| ПР.НАКЛ., БЪД.ВР., 3Л., ЕД.Ч., Ж.Р. = щяла (е) да тълкува
| ПР.НАКЛ., БЪД.ВР., 3Л., ЕД.Ч., СР.Р. = щяло (е) да тълкува
| ПР.НАКЛ., БЪД.ВР., 3Л., МН.Ч. = щели (са) да тълкуват
| ПР.НАКЛ., БЪД.ПРЕД.ВР., 1Л., ЕД.Ч., М.Р. = щял съм да съм тълкувал
| ПР.НАКЛ., БЪД.ПРЕД.ВР., 1Л., ЕД.Ч., Ж.Р. = щяла съм да съм тълкувала
| ПР.НАКЛ., БЪД.ПРЕД.ВР., 1Л., ЕД.Ч., СР.Р. = щяло съм да съм тълкувало
| ПР.НАКЛ., БЪД.ПРЕД.ВР., 1Л., МН.Ч. = щели сме да сме тълкували
| ПР.НАКЛ., БЪД.ПРЕД.ВР., 2Л., ЕД.Ч., М.Р. = щял си да си тълкувал
| ПР.НАКЛ., БЪД.ПРЕД.ВР., 2Л., ЕД.Ч., Ж.Р. = щяла си да си тълкувала
| ПР.НАКЛ., БЪД.ПРЕД.ВР., 2Л., ЕД.Ч., СР.Р. = щяло си да си тълкувало
| ПР.НАКЛ., БЪД.ПРЕД.ВР., 2Л., МН.Ч. = щели сте да сте тълкували
| ПР.НАКЛ., БЪД.ПРЕД.ВР., 3Л., ЕД.Ч., М.Р. = щял (е) да е тълкувал
| ПР.НАКЛ., БЪД.ПРЕД.ВР., 3Л., ЕД.Ч., Ж.Р. = щяла (е) да е тълкувала
| ПР.НАКЛ., БЪД.ПРЕД.ВР., 3Л., ЕД.Ч., СР.Р. = щяло (е) да е тълкувало
| ПР.НАКЛ., БЪД.ПРЕД.ВР., 3Л., МН.Ч. = щели (са) да са тълкували
| УСЛОВНО НАКЛОНЕНИЕ, 1Л., ЕД.Ч., М.Р. = бих тълкувал
| УСЛОВНО НАКЛОНЕНИЕ, 1Л., ЕД.Ч., Ж.Р. = бих тълкувала
| УСЛОВНО НАКЛОНЕНИЕ, 1Л., ЕД.Ч., СР.Р. = бих тълкувало
| УСЛОВНО НАКЛОНЕНИЕ, 1Л., МН.Ч. = бихме тълкували
| УСЛОВНО НАКЛОНЕНИЕ, 2Л., ЕД.Ч., М.Р. = би тълкувал
| УСЛОВНО НАКЛОНЕНИЕ, 2Л., ЕД.Ч., Ж.Р. = би тълкувала
| УСЛОВНО НАКЛОНЕНИЕ, 2Л., ЕД.Ч., СР.Р. = би тълкувало
| УСЛОВНО НАКЛОНЕНИЕ, 2Л., МН.Ч. = бихте тълкували
| УСЛОВНО НАКЛОНЕНИЕ, 3Л., ЕД.Ч., М.Р. = би тълкувал
| УСЛОВНО НАКЛОНЕНИЕ, 3Л., ЕД.Ч., Ж.Р. = би тълкувала
| УСЛОВНО НАКЛОНЕНИЕ, 3Л., ЕД.Ч., СР.Р. = би тълкувало
| УСЛОВНО НАКЛОНЕНИЕ, 3Л., МН.Ч. = биха тълкували
| ПОВЕЛИТЕЛНО НАКЛОНЕНИЕ, ЕД.Ч. = тъл·ку·вай
| ПОВЕЛИТЕЛНО НАКЛОНЕНИЕ, МН.Ч. = тъл·ку·вай·те
| МИН.СТРАД.ПРИЧ. М.Р. = тъл·ку·ван
| МИН.СТРАД.ПРИЧ. М.Р. НЕПЪЛЕН ЧЛЕН = тъл·ку·ва·ния
| МИН.СТРАД.ПРИЧ. М.Р. ПЪЛЕН ЧЛЕН = тъл·ку·ва·ни·ят
| МИН.СТРАД.ПРИЧ. Ж.Р. = тъл·ку·ва·на
| МИН.СТРАД.ПРИЧ. Ж.Р. ЧЛЕН = тъл·ку·ва·на·та
| МИН.СТРАД.ПРИЧ. СР.Р. = тъл·ку·ва·но
| МИН.СТРАД.ПРИЧ. СР.Р. ЧЛЕН = тъл·ку·ва·но·то
| МИН.СТРАД.ПРИЧ. МН.Ч. = тъл·ку·ва·ни
| МИН.СТРАД.ПРИЧ. МН.Ч. ЧЛЕН = тъл·ку·ва·ни·те
| МИН.ДЕЯТ.СВ.ПРИЧ. М.Р. = тъл·ку·вал
| МИН.ДЕЯТ.СВ.ПРИЧ. М.Р. НЕПЪЛЕН ЧЛЕН = тъл·ку·ва·лия
| МИН.ДЕЯТ.СВ.ПРИЧ. М.Р. ПЪЛЕН ЧЛЕН = тъл·ку·ва·ли·ят
| МИН.ДЕЯТ.СВ.ПРИЧ. Ж.Р. = тъл·ку·ва·ла
| МИН.ДЕЯТ.СВ.ПРИЧ. Ж.Р. ЧЛЕН = тъл·ку·ва·ла·та
| МИН.ДЕЯТ.СВ.ПРИЧ. СР.Р. = тъл·ку·ва·ло
| МИН.ДЕЯТ.СВ.ПРИЧ. СР.Р. ЧЛЕН = тъл·ку·ва·ло·то
| МИН.ДЕЯТ.СВ.ПРИЧ. МН.Ч. = тъл·ку·ва·ли
| МИН.ДЕЯТ.СВ.ПРИЧ. МН.Ч. ЧЛЕН = тъл·ку·ва·ли·те
| МИН.ДЕЯТ.НЕСВ.ПРИЧ. М.Р. = тъл·ку·вал
| МИН.ДЕЯТ.НЕСВ.ПРИЧ. М.Р. НЕПЪЛЕН ЧЛЕН = тъл·ку·ва·лия
| МИН.ДЕЯТ.НЕСВ.ПРИЧ. М.Р. ПЪЛЕН ЧЛЕН = тъл·ку·ва·ли·ят
| МИН.ДЕЯТ.НЕСВ.ПРИЧ. Ж.Р. = тъл·ку·ва·ла
| МИН.ДЕЯТ.НЕСВ.ПРИЧ. Ж.Р. ЧЛЕН = тъл·ку·ва·ла·та
| МИН.ДЕЯТ.НЕСВ.ПРИЧ. СР.Р. = тъл·ку·ва·ло
| МИН.ДЕЯТ.НЕСВ.ПРИЧ. СР.Р. ЧЛЕН = тъл·ку·ва·ло·то
| МИН.ДЕЯТ.НЕСВ.ПРИЧ. МН.Ч. = тъл·ку·ва·ли
| МИН.ДЕЯТ.НЕСВ.ПРИЧ. МН.Ч. ЧЛЕН = тъл·ку·ва·ли·те
| СЕГ.ДЕЯТ.ПРИЧ. М.Р. = тъл·ку·ващ
| СЕГ.ДЕЯТ.ПРИЧ. М.Р. НЕПЪЛЕН ЧЛЕН = тъл·ку·ва·щия
| СЕГ.ДЕЯТ.ПРИЧ. М.Р. ПЪЛЕН ЧЛЕН = тъл·ку·ва·щи·ят
| СЕГ.ДЕЯТ.ПРИЧ. Ж.Р. = тъл·ку·ва·ща
| СЕГ.ДЕЯТ.ПРИЧ. Ж.Р. ЧЛЕН = тъл·ку·ва·ща·та
| СЕГ.ДЕЯТ.ПРИЧ. СР.Р. = тъл·ку·ва·що
| СЕГ.ДЕЯТ.ПРИЧ. СР.Р. ЧЛЕН = тъл·ку·ва·що·то
| СЕГ.ДЕЯТ.ПРИЧ. МН.Ч. = тъл·ку·ва·щи
| СЕГ.ДЕЯТ.ПРИЧ. МН.Ч. ЧЛЕН = тъл·ку·ва·щи·те
| ДЕЕПРИЧАСТИЕ = тъл·ку·вай·ки
| СКРИТИ ПРЕПРАТКИ = 
[[тълкувам]],
[[тълкуваш]],
[[тълкува]],
[[тълкуваме]],
[[тълкувате]],
[[тълкуват]],
[[тълкувах]],
[[тълкувахме]],
[[тълкувахте]],
[[тълкуваха]],
[[тълкуваше]],
[[тълкувай]],
[[тълкувайте]],
[[тълкувал]],
[[тълкувалия]],
[[тълкувалият]],
[[тълкувала]],
[[тълкувалата]],
[[тълкувало]],
[[тълкувалото]],
[[тълкували]],
[[тълкувалите]],
[[тълкуван]],
[[тълкувания]],
[[тълкуваният]],
[[тълкувана]],
[[тълкуваната]],
[[тълкувано]],
[[тълкуваното]],
[[тълкувани]],
[[тълкуваните]],
[[тълкуващ]],
[[тълкуващия]],
[[тълкуващият]],
[[тълкуваща]],
[[тълкуващата]],
[[тълкуващо]],
[[тълкуващото]],
[[тълкуващи]],
[[тълкуващите]],
[[тълкувайки]],
[[тълкувал съм]],
[[тълкувала съм]],
[[тълкувало съм]],
[[тълкували сме]],
[[тълкувал си]],
[[тълкувала си]],
[[тълкувало си]],
[[тълкували сте]],
[[тълкувал е]],
[[тълкувала е]],
[[тълкувало е]],
[[тълкували са]],
[[бях тълкувал]],
[[бях тълкувала]],
[[бях тълкувало]],
[[бяхме тълкували]],
[[беше тълкувал]],
[[беше тълкувала]],
[[беше тълкувало]],
[[бяхте тълкували]],
[[бяха тълкували]],
[[ще тълкувам]],
[[ще тълкуваме]],
[[ще тълкуваш]],
[[ще тълкувате]],
[[ще тълкува]],
[[ще тълкуват]],
[[ще съм тълкувал]],
[[ще съм тълкувала]],
[[ще съм тълкувало]],
[[ще сме тълкували]],
[[ще си тълкувал]],
[[ще си тълкувала]],
[[ще си тълкувало]],
[[ще сте тълкували]],
[[ще е тълкувал]],
[[ще е тълкувала]],
[[ще е тълкувало]],
[[ще са тълкували]],
[[щях да тълкувам]],
[[щяхме да тълкуваме]],
[[щеше да тълкуваш]],
[[щяхте да тълкувате]],
[[щеше да тълкува]],
[[щяха да тълкуват]],
[[щях да съм тълкувал]],
[[щях да съм тълкувала]],
[[щях да съм тълкувало]],
[[щяхме да сме тълкували]],
[[щеше да си тълкувал]],
[[щеше да си тълкувала]],
[[щеше да си тълкувало]],
[[щяхте да сте тълкували]],
[[щеше да е тълкувал]],
[[щеше да е тълкувала]],
[[щеше да е тълкувало]],
[[щяха да са тълкували]],
[[бил съм тълкувал]],
[[била съм тълкувала]],
[[било съм тълкувало]],
[[били сме тълкували]],
[[бил си тълкувал]],
[[била си тълкувала]],
[[било си тълкувало]],
[[били сте тълкували]],
[[бил е тълкувал]],
[[била е тълкувала]],
[[било е тълкувало]],
[[били са тълкували]],
[[щял съм да тълкувам]],
[[щяла съм да тълкувам]],
[[щяло съм да тълкувам]],
[[щели сме да тълкуваме]],
[[щял си да тълкуваш]],
[[щяла си да тълкуваш]],
[[щяло си да тълкуваш]],
[[щели сте да тълкувате]],
[[щял да тълкува]],
[[щяла да тълкува]],
[[щяло да тълкува]],
[[щели да тълкуват]],
[[щял е да тълкува]],
[[щяла е да тълкува]],
[[щяло е да тълкува]],
[[щели са да тълкуват]],
[[щял съм да съм тълкувал]],
[[щяла съм да съм тълкувала]],
[[щяло съм да съм тълкувало]],
[[щели сме да сме тълкували]],
[[щял си да си тълкувал]],
[[щяла си да си тълкувала]],
[[щяло си да си тълкувало]],
[[щели сте да сте тълкували]],
[[щял да е тълкувал]],
[[щяла да е тълкувала]],
[[щяло да е тълкувало]],
[[щели да са тълкували]],
[[щял е да е тълкувал]],
[[щяла е да е тълкувала]],
[[щяло е да е тълкувало]],
[[щели са да са тълкували]],
[[бих тълкувал]],
[[бих тълкувала]],
[[бих тълкувало]],
[[бихме тълкували]],
[[би тълкувал]],
[[би тълкувала]],
[[би тълкувало]],
[[бихте тълкували]],
[[биха тълкували]],
}}</text>
      <sha1>spp6coxj454onto1rehcw0qdszblcat</sha1>
    </revision>
  </page>
  <page>
    <title>Шаблон:Словоформи/тълпя</title>
    <ns>10</ns>
    <id>457620</id>
    <revision>
      <id>489602</id>
      <timestamp>2005-05-08T10:01:14Z</timestamp>
      <contributor>
        <username>Bgbot</username>
        <id>83</id>
      </contributor>
      <comment>Борислав: Шаблон със словоформи</comment>
      <model>wikitext</model>
      <format>text/x-wiki</format>
      <text bytes="19620" xml:space="preserve">{{Шаблон:Словоформи/Глагол|
  ОСНОВНА ФОРМА = тълпя
| СЕГ.ВР., 1Л., ЕД.Ч. = тъл·пя
| СЕГ.ВР., 1Л., МН.Ч. = тъл·пим
| СЕГ.ВР., 2Л., ЕД.Ч. = тъл·пиш
| СЕГ.ВР., 2Л., МН.Ч. = тъл·пи·те
| СЕГ.ВР., 3Л., ЕД.Ч. = тъл·пи
| СЕГ.ВР., 3Л., МН.Ч. = тъл·пят
| МИН.СВ.ВР., 1Л., ЕД.Ч. = тъл·пих
| МИН.СВ.ВР., 1Л., МН.Ч. = тъл·пих·ме
| МИН.СВ.ВР., 2Л., ЕД.Ч. = тъл·пи
| МИН.СВ.ВР., 2Л., МН.Ч. = тъл·пих·те
| МИН.СВ.ВР., 3Л., ЕД.Ч. = тъл·пи
| МИН.СВ.ВР., 3Л., МН.Ч. = тъл·пи·ха
| МИН.НЕСВ.ВР., 1Л., ЕД.Ч. = тъл·пях
| МИН.НЕСВ.ВР., 1Л., МН.Ч. = тъл·пях·ме
| МИН.НЕСВ.ВР., 2Л., ЕД.Ч. = тъл·пе·ше
| МИН.НЕСВ.ВР., 2Л., МН.Ч. = тъл·пях·те
| МИН.НЕСВ.ВР., 3Л., ЕД.Ч. = тъл·пе·ше
| МИН.НЕСВ.ВР., 3Л., МН.Ч. = тъл·пя·ха
| МИН.НЕОПР.ВР., 1Л., ЕД.Ч., М.Р. = тълпил съм
| МИН.НЕОПР.ВР., 1Л., ЕД.Ч., Ж.Р. = тълпила съм
| МИН.НЕОПР.ВР., 1Л., ЕД.Ч., СР.Р. = тълпило съм
| МИН.НЕОПР.ВР., 1Л., МН.Ч. = тълпили сме
| МИН.НЕОПР.ВР., 2Л., ЕД.Ч., М.Р. = тълпил си
| МИН.НЕОПР.ВР., 2Л., ЕД.Ч., Ж.Р. = тълпила си
| МИН.НЕОПР.ВР., 2Л., ЕД.Ч., СР.Р. = тълпило си
| МИН.НЕОПР.ВР., 2Л., МН.Ч. = тълпили сте
| МИН.НЕОПР.ВР., 3Л., ЕД.Ч., М.Р. = тълпил е
| МИН.НЕОПР.ВР., 3Л., ЕД.Ч., Ж.Р. = тълпила е
| МИН.НЕОПР.ВР., 3Л., ЕД.Ч., СР.Р. = тълпило е
| МИН.НЕОПР.ВР., 3Л., МН.Ч. = тълпили са
| МИН.ПРЕД.ВР., 1Л., ЕД.Ч., М.Р. = бях тълпил
| МИН.ПРЕД.ВР., 1Л., ЕД.Ч., Ж.Р. = бях тълпила
| МИН.ПРЕД.ВР., 1Л., ЕД.Ч., СР.Р. = бях тълпило
| МИН.ПРЕД.ВР., 1Л., МН.Ч. = бяхме тълпили
| МИН.ПРЕД.ВР., 2Л., ЕД.Ч., М.Р. = беше тълпил
| МИН.ПРЕД.ВР., 2Л., ЕД.Ч., Ж.Р. = беше тълпила
| МИН.ПРЕД.ВР., 2Л., ЕД.Ч., СР.Р. = беше тълпило
| МИН.ПРЕД.ВР., 2Л., МН.Ч. = бяхте тълпили
| МИН.ПРЕД.ВР., 3Л., ЕД.Ч., М.Р. = беше тълпил
| МИН.ПРЕД.ВР., 3Л., ЕД.Ч., Ж.Р. = беше тълпила
| МИН.ПРЕД.ВР., 3Л., ЕД.Ч., СР.Р. = беше тълпило
| МИН.ПРЕД.ВР., 3Л., МН.Ч. = бяха тълпили
| БЪД.ВР., 1Л., ЕД.Ч. = ще тълпя
| БЪД.ВР., 1Л., МН.Ч. = ще тълпим
| БЪД.ВР., 2Л., ЕД.Ч. = ще тълпиш
| БЪД.ВР., 2Л., МН.Ч. = ще тълпите
| БЪД.ВР., 3Л., ЕД.Ч. = ще тълпи
| БЪД.ВР., 3Л., МН.Ч. = ще тълпят
| БЪД.ПРЕД.ВР., 1Л., ЕД.Ч., М.Р. = ще съм тълпил
| БЪД.ПРЕД.ВР., 1Л., ЕД.Ч., Ж.Р. = ще съм тълпила
| БЪД.ПРЕД.ВР., 1Л., ЕД.Ч., СР.Р. = ще съм тълпило
| БЪД.ПРЕД.ВР., 1Л., МН.Ч. = ще сме тълпили
| БЪД.ПРЕД.ВР., 2Л., ЕД.Ч., М.Р. = ще си тълпил
| БЪД.ПРЕД.ВР., 2Л., ЕД.Ч., Ж.Р. = ще си тълпила
| БЪД.ПРЕД.ВР., 2Л., ЕД.Ч., СР.Р. = ще си тълпило
| БЪД.ПРЕД.ВР., 2Л., МН.Ч. = ще сте тълпили
| БЪД.ПРЕД.ВР., 3Л., ЕД.Ч., М.Р. = ще е тълпил
| БЪД.ПРЕД.ВР., 3Л., ЕД.Ч., Ж.Р. = ще е тълпила
| БЪД.ПРЕД.ВР., 3Л., ЕД.Ч., СР.Р. = ще е тълпило
| БЪД.ПРЕД.ВР., 3Л., МН.Ч. = ще са тълпили
| БЪД.ВР. В МИН., 1Л., ЕД.Ч. = щях да тълпя
| БЪД.ВР. В МИН., 1Л., МН.Ч. = щяхме да тълпим
| БЪД.ВР. В МИН., 2Л., ЕД.Ч. = щеше да тълпиш
| БЪД.ВР. В МИН., 2Л., МН.Ч. = щяхте да тълпите
| БЪД.ВР. В МИН., 3Л., ЕД.Ч. = щеше да тълпи
| БЪД.ВР. В МИН., 3Л., МН.Ч. = щяха да тълпят
| БЪД.ПРЕД.ВР. В МИН., 1Л., ЕД.Ч., М.Р. = щях да съм тълпил
| БЪД.ПРЕД.ВР. В МИН., 1Л., ЕД.Ч., Ж.Р. = щях да съм тълпила
| БЪД.ПРЕД.ВР. В МИН., 1Л., ЕД.Ч., СР.Р. = щях да съм тълпило
| БЪД.ПРЕД.ВР. В МИН., 1Л., МН.Ч. = щяхме да сме тълпили
| БЪД.ПРЕД.ВР. В МИН., 2Л., ЕД.Ч., М.Р. = щеше да си тълпил
| БЪД.ПРЕД.ВР. В МИН., 2Л., ЕД.Ч., Ж.Р. = щеше да си тълпила
| БЪД.ПРЕД.ВР. В МИН., 2Л., ЕД.Ч., СР.Р. = щеше да си тълпило
| БЪД.ПРЕД.ВР. В МИН., 2Л., МН.Ч. = щяхте да сте тълпили
| БЪД.ПРЕД.ВР. В МИН., 3Л., ЕД.Ч., М.Р. = щеше да е тълпил
| БЪД.ПРЕД.ВР. В МИН., 3Л., ЕД.Ч., Ж.Р. = щеше да е тълпила
| БЪД.ПРЕД.ВР. В МИН., 3Л., ЕД.Ч., СР.Р. = щеше да е тълпило
| БЪД.ПРЕД.ВР. В МИН., 3Л., МН.Ч. = щяха да са тълпили
| ПР.НАКЛ., СЕГ.ВР., 1Л., ЕД.Ч., М.Р. = тълпял съм
| ПР.НАКЛ., СЕГ.ВР., 1Л., ЕД.Ч., Ж.Р. = тълпяла съм
| ПР.НАКЛ., СЕГ.ВР., 1Л., ЕД.Ч., СР.Р. = тълпяло съм
| ПР.НАКЛ., СЕГ.ВР., 1Л., МН.Ч. = тълпели сме
| ПР.НАКЛ., СЕГ.ВР., 2Л., ЕД.Ч., М.Р. = тълпял си
| ПР.НАКЛ., СЕГ.ВР., 2Л., ЕД.Ч., Ж.Р. = тълпяла си
| ПР.НАКЛ., СЕГ.ВР., 2Л., ЕД.Ч., СР.Р. = тълпяло си
| ПР.НАКЛ., СЕГ.ВР., 2Л., МН.Ч. = тълпели сте
| ПР.НАКЛ., СЕГ.ВР., 3Л., ЕД.Ч., М.Р. = тълпял (е)
| ПР.НАКЛ., СЕГ.ВР., 3Л., ЕД.Ч., Ж.Р. = тълпяла (е)
| ПР.НАКЛ., СЕГ.ВР., 3Л., ЕД.Ч., СР.Р. = тълпяло (е)
| ПР.НАКЛ., СЕГ.ВР., 3Л., МН.Ч. = тълпели (са)
| ПР.НАКЛ., МИН.СВ.ВР., 1Л., ЕД.Ч., М.Р. = тълпил съм
| ПР.НАКЛ., МИН.СВ.ВР., 1Л., ЕД.Ч., Ж.Р. = тълпила съм
| ПР.НАКЛ., МИН.СВ.ВР., 1Л., ЕД.Ч., СР.Р. = тълпило съм
| ПР.НАКЛ., МИН.СВ.ВР., 1Л., МН.Ч. = тълпили сме
| ПР.НАКЛ., МИН.СВ.ВР., 2Л., ЕД.Ч., М.Р. = тълпил си
| ПР.НАКЛ., МИН.СВ.ВР., 2Л., ЕД.Ч., Ж.Р. = тълпила си
| ПР.НАКЛ., МИН.СВ.ВР., 2Л., ЕД.Ч., СР.Р. = тълпило си
| ПР.НАКЛ., МИН.СВ.ВР., 2Л., МН.Ч. = тълпили сте
| ПР.НАКЛ., МИН.СВ.ВР., 3Л., ЕД.Ч., М.Р. = тълпил (е)
| ПР.НАКЛ., МИН.СВ.ВР., 3Л., ЕД.Ч., Ж.Р. = тълпила (е)
| ПР.НАКЛ., МИН.СВ.ВР., 3Л., ЕД.Ч., СР.Р. = тълпило (е)
| ПР.НАКЛ., МИН.СВ.ВР., 3Л., МН.Ч. = тълпили (са)
| ПР.НАКЛ., МИН.НЕОПР.ВР., 1Л., ЕД.Ч., М.Р. = бил съм тълпил
| ПР.НАКЛ., МИН.НЕОПР.ВР., 1Л., ЕД.Ч., Ж.Р. = била съм тълпила
| ПР.НАКЛ., МИН.НЕОПР.ВР., 1Л., ЕД.Ч., СР.Р. = било съм тълпило
| ПР.НАКЛ., МИН.НЕОПР.ВР., 1Л., МН.Ч. = били сме тълпили
| ПР.НАКЛ., МИН.НЕОПР.ВР., 2Л., ЕД.Ч., М.Р. = бил си тълпил
| ПР.НАКЛ., МИН.НЕОПР.ВР., 2Л., ЕД.Ч., Ж.Р. = била си тълпила
| ПР.НАКЛ., МИН.НЕОПР.ВР., 2Л., ЕД.Ч., СР.Р. = било си тълпило
| ПР.НАКЛ., МИН.НЕОПР.ВР., 2Л., МН.Ч. = били сте тълпили
| ПР.НАКЛ., МИН.НЕОПР.ВР., 3Л., ЕД.Ч., М.Р. = бил (е) тълпил
| ПР.НАКЛ., МИН.НЕОПР.ВР., 3Л., ЕД.Ч., Ж.Р. = била (е) тълпила
| ПР.НАКЛ., МИН.НЕОПР.ВР., 3Л., ЕД.Ч., СР.Р. = било (е) тълпило
| ПР.НАКЛ., МИН.НЕОПР.ВР., 3Л., МН.Ч. = били (са) тълпили
| ПР.НАКЛ., БЪД.ВР., 1Л., ЕД.Ч., М.Р. = щял съм да тълпя
| ПР.НАКЛ., БЪД.ВР., 1Л., ЕД.Ч., Ж.Р. = щяла съм да тълпя
| ПР.НАКЛ., БЪД.ВР., 1Л., ЕД.Ч., СР.Р. = щяло съм да тълпя
| ПР.НАКЛ., БЪД.ВР., 1Л., МН.Ч. = щели сме да тълпим
| ПР.НАКЛ., БЪД.ВР., 2Л., ЕД.Ч., М.Р. = щял си да тълпиш
| ПР.НАКЛ., БЪД.ВР., 2Л., ЕД.Ч., Ж.Р. = щяла си да тълпиш
| ПР.НАКЛ., БЪД.ВР., 2Л., ЕД.Ч., СР.Р. = щяло си да тълпиш
| ПР.НАКЛ., БЪД.ВР., 2Л., МН.Ч. = щели сте да тълпите
| ПР.НАКЛ., БЪД.ВР., 3Л., ЕД.Ч., М.Р. = щял (е) да тълпи
| ПР.НАКЛ., БЪД.ВР., 3Л., ЕД.Ч., Ж.Р. = щяла (е) да тълпи
| ПР.НАКЛ., БЪД.ВР., 3Л., ЕД.Ч., СР.Р. = щяло (е) да тълпи
| ПР.НАКЛ., БЪД.ВР., 3Л., МН.Ч. = щели (са) да тълпят
| ПР.НАКЛ., БЪД.ПРЕД.ВР., 1Л., ЕД.Ч., М.Р. = щял съм да съм тълпил
| ПР.НАКЛ., БЪД.ПРЕД.ВР., 1Л., ЕД.Ч., Ж.Р. = щяла съм да съм тълпила
| ПР.НАКЛ., БЪД.ПРЕД.ВР., 1Л., ЕД.Ч., СР.Р. = щяло съм да съм тълпило
| ПР.НАКЛ., БЪД.ПРЕД.ВР., 1Л., МН.Ч. = щели сме да сме тълпили
| ПР.НАКЛ., БЪД.ПРЕД.ВР., 2Л., ЕД.Ч., М.Р. = щял си да си тълпил
| ПР.НАКЛ., БЪД.ПРЕД.ВР., 2Л., ЕД.Ч., Ж.Р. = щяла си да си тълпила
| ПР.НАКЛ., БЪД.ПРЕД.ВР., 2Л., ЕД.Ч., СР.Р. = щяло си да си тълпило
| ПР.НАКЛ., БЪД.ПРЕД.ВР., 2Л., МН.Ч. = щели сте да сте тълпили
| ПР.НАКЛ., БЪД.ПРЕД.ВР., 3Л., ЕД.Ч., М.Р. = щял (е) да е тълпил
| ПР.НАКЛ., БЪД.ПРЕД.ВР., 3Л., ЕД.Ч., Ж.Р. = щяла (е) да е тълпила
| ПР.НАКЛ., БЪД.ПРЕД.ВР., 3Л., ЕД.Ч., СР.Р. = щяло (е) да е тълпило
| ПР.НАКЛ., БЪД.ПРЕД.ВР., 3Л., МН.Ч. = щели (са) да са тълпили
| УСЛОВНО НАКЛОНЕНИЕ, 1Л., ЕД.Ч., М.Р. = бих тълпил
| УСЛОВНО НАКЛОНЕНИЕ, 1Л., ЕД.Ч., Ж.Р. = бих тълпила
| УСЛОВНО НАКЛОНЕНИЕ, 1Л., ЕД.Ч., СР.Р. = бих тълпило
| УСЛОВНО НАКЛОНЕНИЕ, 1Л., МН.Ч. = бихме тълпили
| УСЛОВНО НАКЛОНЕНИЕ, 2Л., ЕД.Ч., М.Р. = би тълпил
| УСЛОВНО НАКЛОНЕНИЕ, 2Л., ЕД.Ч., Ж.Р. = би тълпила
| УСЛОВНО НАКЛОНЕНИЕ, 2Л., ЕД.Ч., СР.Р. = би тълпило
| УСЛОВНО НАКЛОНЕНИЕ, 2Л., МН.Ч. = бихте тълпили
| УСЛОВНО НАКЛОНЕНИЕ, 3Л., ЕД.Ч., М.Р. = би тълпил
| УСЛОВНО НАКЛОНЕНИЕ, 3Л., ЕД.Ч., Ж.Р. = би тълпила
| УСЛОВНО НАКЛОНЕНИЕ, 3Л., ЕД.Ч., СР.Р. = би тълпило
| УСЛОВНО НАКЛОНЕНИЕ, 3Л., МН.Ч. = биха тълпили
| ПОВЕЛИТЕЛНО НАКЛОНЕНИЕ, ЕД.Ч. = тъл·пи
| ПОВЕЛИТЕЛНО НАКЛОНЕНИЕ, МН.Ч. = тъл·пе·те
| МИН.СТРАД.ПРИЧ. М.Р. = тъл·пен
| МИН.СТРАД.ПРИЧ. М.Р. НЕПЪЛЕН ЧЛЕН = тъл·пе·ния
| МИН.СТРАД.ПРИЧ. М.Р. ПЪЛЕН ЧЛЕН = тъл·пе·ни·ят
| МИН.СТРАД.ПРИЧ. Ж.Р. = тъл·пе·на
| МИН.СТРАД.ПРИЧ. Ж.Р. ЧЛЕН = тъл·пе·на·та
| МИН.СТРАД.ПРИЧ. СР.Р. = тъл·пе·но
| МИН.СТРАД.ПРИЧ. СР.Р. ЧЛЕН = тъл·пе·но·то
| МИН.СТРАД.ПРИЧ. МН.Ч. = тъл·пе·ни
| МИН.СТРАД.ПРИЧ. МН.Ч. ЧЛЕН = тъл·пе·ни·те
| МИН.ДЕЯТ.СВ.ПРИЧ. М.Р. = тъл·пил
| МИН.ДЕЯТ.СВ.ПРИЧ. М.Р. НЕПЪЛЕН ЧЛЕН = тъл·пи·лия
| МИН.ДЕЯТ.СВ.ПРИЧ. М.Р. ПЪЛЕН ЧЛЕН = тъл·пи·ли·ят
| МИН.ДЕЯТ.СВ.ПРИЧ. Ж.Р. = тъл·пи·ла
| МИН.ДЕЯТ.СВ.ПРИЧ. Ж.Р. ЧЛЕН = тъл·пи·ла·та
| МИН.ДЕЯТ.СВ.ПРИЧ. СР.Р. = тъл·пи·ло
| МИН.ДЕЯТ.СВ.ПРИЧ. СР.Р. ЧЛЕН = тъл·пи·ло·то
| МИН.ДЕЯТ.СВ.ПРИЧ. МН.Ч. = тъл·пи·ли
| МИН.ДЕЯТ.СВ.ПРИЧ. МН.Ч. ЧЛЕН = тъл·пи·ли·те
| МИН.ДЕЯТ.НЕСВ.ПРИЧ. М.Р. = тъл·пял
| МИН.ДЕЯТ.НЕСВ.ПРИЧ. М.Р. НЕПЪЛЕН ЧЛЕН = тъл·пя·лия
| МИН.ДЕЯТ.НЕСВ.ПРИЧ. М.Р. ПЪЛЕН ЧЛЕН = тъл·пя·ли·ят
| МИН.ДЕЯТ.НЕСВ.ПРИЧ. Ж.Р. = тъл·пя·ла
| МИН.ДЕЯТ.НЕСВ.ПРИЧ. Ж.Р. ЧЛЕН = тъл·пя·ла·та
| МИН.ДЕЯТ.НЕСВ.ПРИЧ. СР.Р. = тъл·пя·ло
| МИН.ДЕЯТ.НЕСВ.ПРИЧ. СР.Р. ЧЛЕН = тъл·пя·ло·то
| МИН.ДЕЯТ.НЕСВ.ПРИЧ. МН.Ч. = тъл·пе·ли
| МИН.ДЕЯТ.НЕСВ.ПРИЧ. МН.Ч. ЧЛЕН = тъл·пе·ли·те
| СЕГ.ДЕЯТ.ПРИЧ. М.Р. = тъл·пящ
| СЕГ.ДЕЯТ.ПРИЧ. М.Р. НЕПЪЛЕН ЧЛЕН = тъл·пя·щия
| СЕГ.ДЕЯТ.ПРИЧ. М.Р. ПЪЛЕН ЧЛЕН = тъл·пя·щи·ят
| СЕГ.ДЕЯТ.ПРИЧ. Ж.Р. = тъл·пя·ща
| СЕГ.ДЕЯТ.ПРИЧ. Ж.Р. ЧЛЕН = тъл·пя·ща·та
| СЕГ.ДЕЯТ.ПРИЧ. СР.Р. = тъл·пя·що
| СЕГ.ДЕЯТ.ПРИЧ. СР.Р. ЧЛЕН = тъл·пя·що·то
| СЕГ.ДЕЯТ.ПРИЧ. МН.Ч. = тъл·пя·щи
| СЕГ.ДЕЯТ.ПРИЧ. МН.Ч. ЧЛЕН = тъл·пя·щи·те
| ДЕЕПРИЧАСТИЕ = тъл·пей·ки
| СКРИТИ ПРЕПРАТКИ = 
[[тълпя]],
[[тълпиш]],
[[тълпи]],
[[тълпим]],
[[тълпите]],
[[тълпят]],
[[тълпих]],
[[тълпихме]],
[[тълпихте]],
[[тълпиха]],
[[тълпях]],
[[тълпеше]],
[[тълпяхме]],
[[тълпяхте]],
[[тълпяха]],
[[тълпете]],
[[тълпил]],
[[тълпилия]],
[[тълпилият]],
[[тълпила]],
[[тълпилата]],
[[тълпило]],
[[тълпилото]],
[[тълпили]],
[[тълпилите]],
[[тълпял]],
[[тълпялия]],
[[тълпялият]],
[[тълпяла]],
[[тълпялата]],
[[тълпяло]],
[[тълпялото]],
[[тълпели]],
[[тълпелите]],
[[тълпен]],
[[тълпения]],
[[тълпеният]],
[[тълпена]],
[[тълпената]],
[[тълпено]],
[[тълпеното]],
[[тълпени]],
[[тълпените]],
[[тълпящ]],
[[тълпящия]],
[[тълпящият]],
[[тълпяща]],
[[тълпящата]],
[[тълпящо]],
[[тълпящото]],
[[тълпящи]],
[[тълпящите]],
[[тълпейки]],
[[тълпил съм]],
[[тълпила съм]],
[[тълпило съм]],
[[тълпили сме]],
[[тълпил си]],
[[тълпила си]],
[[тълпило си]],
[[тълпили сте]],
[[тълпил е]],
[[тълпила е]],
[[тълпило е]],
[[тълпили са]],
[[бях тълпил]],
[[бях тълпила]],
[[бях тълпило]],
[[бяхме тълпили]],
[[беше тълпил]],
[[беше тълпила]],
[[беше тълпило]],
[[бяхте тълпили]],
[[бяха тълпили]],
[[ще тълпя]],
[[ще тълпим]],
[[ще тълпиш]],
[[ще тълпите]],
[[ще тълпи]],
[[ще тълпят]],
[[ще съм тълпил]],
[[ще съм тълпила]],
[[ще съм тълпило]],
[[ще сме тълпили]],
[[ще си тълпил]],
[[ще си тълпила]],
[[ще си тълпило]],
[[ще сте тълпили]],
[[ще е тълпил]],
[[ще е тълпила]],
[[ще е тълпило]],
[[ще са тълпили]],
[[щях да тълпя]],
[[щяхме да тълпим]],
[[щеше да тълпиш]],
[[щяхте да тълпите]],
[[щеше да тълпи]],
[[щяха да тълпят]],
[[щях да съм тълпил]],
[[щях да съм тълпила]],
[[щях да съм тълпило]],
[[щяхме да сме тълпили]],
[[щеше да си тълпил]],
[[щеше да си тълпила]],
[[щеше да си тълпило]],
[[щяхте да сте тълпили]],
[[щеше да е тълпил]],
[[щеше да е тълпила]],
[[щеше да е тълпило]],
[[щяха да са тълпили]],
[[тълпял съм]],
[[тълпяла съм]],
[[тълпяло съм]],
[[тълпели сме]],
[[тълпял си]],
[[тълпяла си]],
[[тълпяло си]],
[[тълпели сте]],
[[тълпял е]],
[[тълпяла е]],
[[тълпяло е]],
[[тълпели са]],
[[бил съм тълпил]],
[[била съм тълпила]],
[[било съм тълпило]],
[[били сме тълпили]],
[[бил си тълпил]],
[[била си тълпила]],
[[било си тълпило]],
[[били сте тълпили]],
[[бил е тълпил]],
[[била е тълпила]],
[[било е тълпило]],
[[били са тълпили]],
[[щял съм да тълпя]],
[[щяла съм да тълпя]],
[[щяло съм да тълпя]],
[[щели сме да тълпим]],
[[щял си да тълпиш]],
[[щяла си да тълпиш]],
[[щяло си да тълпиш]],
[[щели сте да тълпите]],
[[щял да тълпи]],
[[щяла да тълпи]],
[[щяло да тълпи]],
[[щели да тълпят]],
[[щял е да тълпи]],
[[щяла е да тълпи]],
[[щяло е да тълпи]],
[[щели са да тълпят]],
[[щял съм да съм тълпил]],
[[щяла съм да съм тълпила]],
[[щяло съм да съм тълпило]],
[[щели сме да сме тълпили]],
[[щял си да си тълпил]],
[[щяла си да си тълпила]],
[[щяло си да си тълпило]],
[[щели сте да сте тълпили]],
[[щял да е тълпил]],
[[щяла да е тълпила]],
[[щяло да е тълпило]],
[[щели да са тълпили]],
[[щял е да е тълпил]],
[[щяла е да е тълпила]],
[[щяло е да е тълпило]],
[[щели са да са тълпили]],
[[бих тълпил]],
[[бих тълпила]],
[[бих тълпило]],
[[бихме тълпили]],
[[би тълпил]],
[[би тълпила]],
[[би тълпило]],
[[бихте тълпили]],
[[биха тълпили]],
}}</text>
      <sha1>7tz6gjm8rujfgjmnggoivdw6wissbsn</sha1>
    </revision>
  </page>
  <page>
    <title>Шаблон:Словоформи/тъмнея</title>
    <ns>10</ns>
    <id>405490</id>
    <revision>
      <id>437473</id>
      <parentid>10863</parentid>
      <timestamp>2005-05-07T08:43:17Z</timestamp>
      <contributor>
        <username>Bgbot</username>
        <id>83</id>
      </contributor>
      <comment>Борислав: Шаблон със словоформи</comment>
      <model>wikitext</model>
      <format>text/x-wiki</format>
      <text bytes="19994" xml:space="preserve">{{Шаблон:Словоформи/Глагол|
  ОСНОВНА ФОРМА = тъмнея
| СЕГ.ВР., 1Л., ЕД.Ч. = тъм·нея
| СЕГ.ВР., 1Л., МН.Ч. = тъм·не·ем
| СЕГ.ВР., 2Л., ЕД.Ч. = тъм·не·еш
| СЕГ.ВР., 2Л., МН.Ч. = тъм·не·е·те
| СЕГ.ВР., 3Л., ЕД.Ч. = тъм·нее
| СЕГ.ВР., 3Л., МН.Ч. = тъм·не·ят
| МИН.СВ.ВР., 1Л., ЕД.Ч. = тъм·нях
| МИН.СВ.ВР., 1Л., МН.Ч. = тъм·нях·ме
| МИН.СВ.ВР., 2Л., ЕД.Ч. = тъм·ня
| МИН.СВ.ВР., 2Л., МН.Ч. = тъм·нях·те
| МИН.СВ.ВР., 3Л., ЕД.Ч. = тъм·ня
| МИН.СВ.ВР., 3Л., МН.Ч. = тъм·ня·ха
| МИН.НЕСВ.ВР., 1Л., ЕД.Ч. = тъм·не·ех
| МИН.НЕСВ.ВР., 1Л., МН.Ч. = тъм·не·ех·ме
| МИН.НЕСВ.ВР., 2Л., ЕД.Ч. = тъм·не·е·ше
| МИН.НЕСВ.ВР., 2Л., МН.Ч. = тъм·не·ех·те
| МИН.НЕСВ.ВР., 3Л., ЕД.Ч. = тъм·не·е·ше
| МИН.НЕСВ.ВР., 3Л., МН.Ч. = тъм·не·е·ха
| МИН.НЕОПР.ВР., 1Л., ЕД.Ч., М.Р. = тъмнял съм
| МИН.НЕОПР.ВР., 1Л., ЕД.Ч., Ж.Р. = тъмняла съм
| МИН.НЕОПР.ВР., 1Л., ЕД.Ч., СР.Р. = тъмняло съм
| МИН.НЕОПР.ВР., 1Л., МН.Ч. = тъмнели сме
| МИН.НЕОПР.ВР., 2Л., ЕД.Ч., М.Р. = тъмнял си
| МИН.НЕОПР.ВР., 2Л., ЕД.Ч., Ж.Р. = тъмняла си
| МИН.НЕОПР.ВР., 2Л., ЕД.Ч., СР.Р. = тъмняло си
| МИН.НЕОПР.ВР., 2Л., МН.Ч. = тъмнели сте
| МИН.НЕОПР.ВР., 3Л., ЕД.Ч., М.Р. = тъмнял е
| МИН.НЕОПР.ВР., 3Л., ЕД.Ч., Ж.Р. = тъмняла е
| МИН.НЕОПР.ВР., 3Л., ЕД.Ч., СР.Р. = тъмняло е
| МИН.НЕОПР.ВР., 3Л., МН.Ч. = тъмнели са
| МИН.ПРЕД.ВР., 1Л., ЕД.Ч., М.Р. = бях тъмнял
| МИН.ПРЕД.ВР., 1Л., ЕД.Ч., Ж.Р. = бях тъмняла
| МИН.ПРЕД.ВР., 1Л., ЕД.Ч., СР.Р. = бях тъмняло
| МИН.ПРЕД.ВР., 1Л., МН.Ч. = бяхме тъмнели
| МИН.ПРЕД.ВР., 2Л., ЕД.Ч., М.Р. = беше тъмнял
| МИН.ПРЕД.ВР., 2Л., ЕД.Ч., Ж.Р. = беше тъмняла
| МИН.ПРЕД.ВР., 2Л., ЕД.Ч., СР.Р. = беше тъмняло
| МИН.ПРЕД.ВР., 2Л., МН.Ч. = бяхте тъмнели
| МИН.ПРЕД.ВР., 3Л., ЕД.Ч., М.Р. = беше тъмнял
| МИН.ПРЕД.ВР., 3Л., ЕД.Ч., Ж.Р. = беше тъмняла
| МИН.ПРЕД.ВР., 3Л., ЕД.Ч., СР.Р. = беше тъмняло
| МИН.ПРЕД.ВР., 3Л., МН.Ч. = бяха тъмнели
| БЪД.ВР., 1Л., ЕД.Ч. = ще тъмнея
| БЪД.ВР., 1Л., МН.Ч. = ще тъмнеем
| БЪД.ВР., 2Л., ЕД.Ч. = ще тъмнееш
| БЪД.ВР., 2Л., МН.Ч. = ще тъмнеете
| БЪД.ВР., 3Л., ЕД.Ч. = ще тъмнее
| БЪД.ВР., 3Л., МН.Ч. = ще тъмнеят
| БЪД.ПРЕД.ВР., 1Л., ЕД.Ч., М.Р. = ще съм тъмнял
| БЪД.ПРЕД.ВР., 1Л., ЕД.Ч., Ж.Р. = ще съм тъмняла
| БЪД.ПРЕД.ВР., 1Л., ЕД.Ч., СР.Р. = ще съм тъмняло
| БЪД.ПРЕД.ВР., 1Л., МН.Ч. = ще сме тъмнели
| БЪД.ПРЕД.ВР., 2Л., ЕД.Ч., М.Р. = ще си тъмнял
| БЪД.ПРЕД.ВР., 2Л., ЕД.Ч., Ж.Р. = ще си тъмняла
| БЪД.ПРЕД.ВР., 2Л., ЕД.Ч., СР.Р. = ще си тъмняло
| БЪД.ПРЕД.ВР., 2Л., МН.Ч. = ще сте тъмнели
| БЪД.ПРЕД.ВР., 3Л., ЕД.Ч., М.Р. = ще е тъмнял
| БЪД.ПРЕД.ВР., 3Л., ЕД.Ч., Ж.Р. = ще е тъмняла
| БЪД.ПРЕД.ВР., 3Л., ЕД.Ч., СР.Р. = ще е тъмняло
| БЪД.ПРЕД.ВР., 3Л., МН.Ч. = ще са тъмнели
| БЪД.ВР. В МИН., 1Л., ЕД.Ч. = щях да тъмнея
| БЪД.ВР. В МИН., 1Л., МН.Ч. = щяхме да тъмнеем
| БЪД.ВР. В МИН., 2Л., ЕД.Ч. = щеше да тъмнееш
| БЪД.ВР. В МИН., 2Л., МН.Ч. = щяхте да тъмнеете
| БЪД.ВР. В МИН., 3Л., ЕД.Ч. = щеше да тъмнее
| БЪД.ВР. В МИН., 3Л., МН.Ч. = щяха да тъмнеят
| БЪД.ПРЕД.ВР. В МИН., 1Л., ЕД.Ч., М.Р. = щях да съм тъмнял
| БЪД.ПРЕД.ВР. В МИН., 1Л., ЕД.Ч., Ж.Р. = щях да съм тъмняла
| БЪД.ПРЕД.ВР. В МИН., 1Л., ЕД.Ч., СР.Р. = щях да съм тъмняло
| БЪД.ПРЕД.ВР. В МИН., 1Л., МН.Ч. = щяхме да сме тъмнели
| БЪД.ПРЕД.ВР. В МИН., 2Л., ЕД.Ч., М.Р. = щеше да си тъмнял
| БЪД.ПРЕД.ВР. В МИН., 2Л., ЕД.Ч., Ж.Р. = щеше да си тъмняла
| БЪД.ПРЕД.ВР. В МИН., 2Л., ЕД.Ч., СР.Р. = щеше да си тъмняло
| БЪД.ПРЕД.ВР. В МИН., 2Л., МН.Ч. = щяхте да сте тъмнели
| БЪД.ПРЕД.ВР. В МИН., 3Л., ЕД.Ч., М.Р. = щеше да е тъмнял
| БЪД.ПРЕД.ВР. В МИН., 3Л., ЕД.Ч., Ж.Р. = щеше да е тъмняла
| БЪД.ПРЕД.ВР. В МИН., 3Л., ЕД.Ч., СР.Р. = щеше да е тъмняло
| БЪД.ПРЕД.ВР. В МИН., 3Л., МН.Ч. = щяха да са тъмнели
| ПР.НАКЛ., СЕГ.ВР., 1Л., ЕД.Ч., М.Р. = тъмнеел съм
| ПР.НАКЛ., СЕГ.ВР., 1Л., ЕД.Ч., Ж.Р. = тъмнеела съм
| ПР.НАКЛ., СЕГ.ВР., 1Л., ЕД.Ч., СР.Р. = тъмнеело съм
| ПР.НАКЛ., СЕГ.ВР., 1Л., МН.Ч. = тъмнеели сме
| ПР.НАКЛ., СЕГ.ВР., 2Л., ЕД.Ч., М.Р. = тъмнеел си
| ПР.НАКЛ., СЕГ.ВР., 2Л., ЕД.Ч., Ж.Р. = тъмнеела си
| ПР.НАКЛ., СЕГ.ВР., 2Л., ЕД.Ч., СР.Р. = тъмнеело си
| ПР.НАКЛ., СЕГ.ВР., 2Л., МН.Ч. = тъмнеели сте
| ПР.НАКЛ., СЕГ.ВР., 3Л., ЕД.Ч., М.Р. = тъмнеел (е)
| ПР.НАКЛ., СЕГ.ВР., 3Л., ЕД.Ч., Ж.Р. = тъмнеела (е)
| ПР.НАКЛ., СЕГ.ВР., 3Л., ЕД.Ч., СР.Р. = тъмнеело (е)
| ПР.НАКЛ., СЕГ.ВР., 3Л., МН.Ч. = тъмнеели (са)
| ПР.НАКЛ., МИН.СВ.ВР., 1Л., ЕД.Ч., М.Р. = тъмнял съм
| ПР.НАКЛ., МИН.СВ.ВР., 1Л., ЕД.Ч., Ж.Р. = тъмняла съм
| ПР.НАКЛ., МИН.СВ.ВР., 1Л., ЕД.Ч., СР.Р. = тъмняло съм
| ПР.НАКЛ., МИН.СВ.ВР., 1Л., МН.Ч. = тъмнели сме
| ПР.НАКЛ., МИН.СВ.ВР., 2Л., ЕД.Ч., М.Р. = тъмнял си
| ПР.НАКЛ., МИН.СВ.ВР., 2Л., ЕД.Ч., Ж.Р. = тъмняла си
| ПР.НАКЛ., МИН.СВ.ВР., 2Л., ЕД.Ч., СР.Р. = тъмняло си
| ПР.НАКЛ., МИН.СВ.ВР., 2Л., МН.Ч. = тъмнели сте
| ПР.НАКЛ., МИН.СВ.ВР., 3Л., ЕД.Ч., М.Р. = тъмнял (е)
| ПР.НАКЛ., МИН.СВ.ВР., 3Л., ЕД.Ч., Ж.Р. = тъмняла (е)
| ПР.НАКЛ., МИН.СВ.ВР., 3Л., ЕД.Ч., СР.Р. = тъмняло (е)
| ПР.НАКЛ., МИН.СВ.ВР., 3Л., МН.Ч. = тъмнели (са)
| ПР.НАКЛ., МИН.НЕОПР.ВР., 1Л., ЕД.Ч., М.Р. = бил съм тъмнял
| ПР.НАКЛ., МИН.НЕОПР.ВР., 1Л., ЕД.Ч., Ж.Р. = била съм тъмняла
| ПР.НАКЛ., МИН.НЕОПР.ВР., 1Л., ЕД.Ч., СР.Р. = било съм тъмняло
| ПР.НАКЛ., МИН.НЕОПР.ВР., 1Л., МН.Ч. = били сме тъмнели
| ПР.НАКЛ., МИН.НЕОПР.ВР., 2Л., ЕД.Ч., М.Р. = бил си тъмнял
| ПР.НАКЛ., МИН.НЕОПР.ВР., 2Л., ЕД.Ч., Ж.Р. = била си тъмняла
| ПР.НАКЛ., МИН.НЕОПР.ВР., 2Л., ЕД.Ч., СР.Р. = било си тъмняло
| ПР.НАКЛ., МИН.НЕОПР.ВР., 2Л., МН.Ч. = били сте тъмнели
| ПР.НАКЛ., МИН.НЕОПР.ВР., 3Л., ЕД.Ч., М.Р. = бил (е) тъмнял
| ПР.НАКЛ., МИН.НЕОПР.ВР., 3Л., ЕД.Ч., Ж.Р. = била (е) тъмняла
| ПР.НАКЛ., МИН.НЕОПР.ВР., 3Л., ЕД.Ч., СР.Р. = било (е) тъмняло
| ПР.НАКЛ., МИН.НЕОПР.ВР., 3Л., МН.Ч. = били (са) тъмнели
| ПР.НАКЛ., БЪД.ВР., 1Л., ЕД.Ч., М.Р. = щял съм да тъмнея
| ПР.НАКЛ., БЪД.ВР., 1Л., ЕД.Ч., Ж.Р. = щяла съм да тъмнея
| ПР.НАКЛ., БЪД.ВР., 1Л., ЕД.Ч., СР.Р. = щяло съм да тъмнея
| ПР.НАКЛ., БЪД.ВР., 1Л., МН.Ч. = щели сме да тъмнеем
| ПР.НАКЛ., БЪД.ВР., 2Л., ЕД.Ч., М.Р. = щял си да тъмнееш
| ПР.НАКЛ., БЪД.ВР., 2Л., ЕД.Ч., Ж.Р. = щяла си да тъмнееш
| ПР.НАКЛ., БЪД.ВР., 2Л., ЕД.Ч., СР.Р. = щяло си да тъмнееш
| ПР.НАКЛ., БЪД.ВР., 2Л., МН.Ч. = щели сте да тъмнеете
| ПР.НАКЛ., БЪД.ВР., 3Л., ЕД.Ч., М.Р. = щял (е) да тъмнее
| ПР.НАКЛ., БЪД.ВР., 3Л., ЕД.Ч., Ж.Р. = щяла (е) да тъмнее
| ПР.НАКЛ., БЪД.ВР., 3Л., ЕД.Ч., СР.Р. = щяло (е) да тъмнее
| ПР.НАКЛ., БЪД.ВР., 3Л., МН.Ч. = щели (са) да тъмнеят
| ПР.НАКЛ., БЪД.ПРЕД.ВР., 1Л., ЕД.Ч., М.Р. = щял съм да съм тъмнял
| ПР.НАКЛ., БЪД.ПРЕД.ВР., 1Л., ЕД.Ч., Ж.Р. = щяла съм да съм тъмняла
| ПР.НАКЛ., БЪД.ПРЕД.ВР., 1Л., ЕД.Ч., СР.Р. = щяло съм да съм тъмняло
| ПР.НАКЛ., БЪД.ПРЕД.ВР., 1Л., МН.Ч. = щели сме да сме тъмнели
| ПР.НАКЛ., БЪД.ПРЕД.ВР., 2Л., ЕД.Ч., М.Р. = щял си да си тъмнял
| ПР.НАКЛ., БЪД.ПРЕД.ВР., 2Л., ЕД.Ч., Ж.Р. = щяла си да си тъмняла
| ПР.НАКЛ., БЪД.ПРЕД.ВР., 2Л., ЕД.Ч., СР.Р. = щяло си да си тъмняло
| ПР.НАКЛ., БЪД.ПРЕД.ВР., 2Л., МН.Ч. = щели сте да сте тъмнели
| ПР.НАКЛ., БЪД.ПРЕД.ВР., 3Л., ЕД.Ч., М.Р. = щял (е) да е тъмнял
| ПР.НАКЛ., БЪД.ПРЕД.ВР., 3Л., ЕД.Ч., Ж.Р. = щяла (е) да е тъмняла
| ПР.НАКЛ., БЪД.ПРЕД.ВР., 3Л., ЕД.Ч., СР.Р. = щяло (е) да е тъмняло
| ПР.НАКЛ., БЪД.ПРЕД.ВР., 3Л., МН.Ч. = щели (са) да са тъмнели
| УСЛОВНО НАКЛОНЕНИЕ, 1Л., ЕД.Ч., М.Р. = бих тъмнял
| УСЛОВНО НАКЛОНЕНИЕ, 1Л., ЕД.Ч., Ж.Р. = бих тъмняла
| УСЛОВНО НАКЛОНЕНИЕ, 1Л., ЕД.Ч., СР.Р. = бих тъмняло
| УСЛОВНО НАКЛОНЕНИЕ, 1Л., МН.Ч. = бихме тъмнели
| УСЛОВНО НАКЛОНЕНИЕ, 2Л., ЕД.Ч., М.Р. = би тъмнял
| УСЛОВНО НАКЛОНЕНИЕ, 2Л., ЕД.Ч., Ж.Р. = би тъмняла
| УСЛОВНО НАКЛОНЕНИЕ, 2Л., ЕД.Ч., СР.Р. = би тъмняло
| УСЛОВНО НАКЛОНЕНИЕ, 2Л., МН.Ч. = бихте тъмнели
| УСЛОВНО НАКЛОНЕНИЕ, 3Л., ЕД.Ч., М.Р. = би тъмнял
| УСЛОВНО НАКЛОНЕНИЕ, 3Л., ЕД.Ч., Ж.Р. = би тъмняла
| УСЛОВНО НАКЛОНЕНИЕ, 3Л., ЕД.Ч., СР.Р. = би тъмняло
| УСЛОВНО НАКЛОНЕНИЕ, 3Л., МН.Ч. = биха тъмнели
| ПОВЕЛИТЕЛНО НАКЛОНЕНИЕ, ЕД.Ч. = тъм·ней
| ПОВЕЛИТЕЛНО НАКЛОНЕНИЕ, МН.Ч. = тъм·ней·те
| МИН.СТРАД.ПРИЧ. М.Р. = тъм·нян
| МИН.СТРАД.ПРИЧ. М.Р. НЕПЪЛЕН ЧЛЕН = тъм·ня·ния
| МИН.СТРАД.ПРИЧ. М.Р. ПЪЛЕН ЧЛЕН = тъм·ня·ни·ят
| МИН.СТРАД.ПРИЧ. Ж.Р. = тъм·ня·на
| МИН.СТРАД.ПРИЧ. Ж.Р. ЧЛЕН = тъм·ня·на·та
| МИН.СТРАД.ПРИЧ. СР.Р. = тъм·ня·но
| МИН.СТРАД.ПРИЧ. СР.Р. ЧЛЕН = тъм·ня·но·то
| МИН.СТРАД.ПРИЧ. МН.Ч. = тъм·не·ни
| МИН.СТРАД.ПРИЧ. МН.Ч. ЧЛЕН = тъм·не·ни·те
| МИН.ДЕЯТ.СВ.ПРИЧ. М.Р. = тъм·нял
| МИН.ДЕЯТ.СВ.ПРИЧ. М.Р. НЕПЪЛЕН ЧЛЕН = тъм·не·лия
| МИН.ДЕЯТ.СВ.ПРИЧ. М.Р. ПЪЛЕН ЧЛЕН = тъм·не·ли·ят
| МИН.ДЕЯТ.СВ.ПРИЧ. Ж.Р. = тъм·ня·ла
| МИН.ДЕЯТ.СВ.ПРИЧ. Ж.Р. ЧЛЕН = тъм·ня·ла·та
| МИН.ДЕЯТ.СВ.ПРИЧ. СР.Р. = тъм·ня·ло
| МИН.ДЕЯТ.СВ.ПРИЧ. СР.Р. ЧЛЕН = тъм·ня·ло·то
| МИН.ДЕЯТ.СВ.ПРИЧ. МН.Ч. = тъм·не·ли
| МИН.ДЕЯТ.СВ.ПРИЧ. МН.Ч. ЧЛЕН = тъм·не·ли·те
| МИН.ДЕЯТ.НЕСВ.ПРИЧ. М.Р. = тъм·не·ел
| МИН.ДЕЯТ.НЕСВ.ПРИЧ. М.Р. НЕПЪЛЕН ЧЛЕН = тъм·не·е·лия
| МИН.ДЕЯТ.НЕСВ.ПРИЧ. М.Р. ПЪЛЕН ЧЛЕН = тъм·не·е·ли·ят
| МИН.ДЕЯТ.НЕСВ.ПРИЧ. Ж.Р. = тъм·не·е·ла
| МИН.ДЕЯТ.НЕСВ.ПРИЧ. Ж.Р. ЧЛЕН = тъм·не·е·ла·та
| МИН.ДЕЯТ.НЕСВ.ПРИЧ. СР.Р. = тъм·не·е·ло
| МИН.ДЕЯТ.НЕСВ.ПРИЧ. СР.Р. ЧЛЕН = тъм·не·е·ло·то
| МИН.ДЕЯТ.НЕСВ.ПРИЧ. МН.Ч. = тъм·не·е·ли
| МИН.ДЕЯТ.НЕСВ.ПРИЧ. МН.Ч. ЧЛЕН = тъм·не·е·ли·те
| СЕГ.ДЕЯТ.ПРИЧ. М.Р. = тъм·не·ещ
| СЕГ.ДЕЯТ.ПРИЧ. М.Р. НЕПЪЛЕН ЧЛЕН = тъм·не·е·щия
| СЕГ.ДЕЯТ.ПРИЧ. М.Р. ПЪЛЕН ЧЛЕН = тъм·не·е·щи·ят
| СЕГ.ДЕЯТ.ПРИЧ. Ж.Р. = тъм·не·е·ща
| СЕГ.ДЕЯТ.ПРИЧ. Ж.Р. ЧЛЕН = тъм·не·е·ща·та
| СЕГ.ДЕЯТ.ПРИЧ. СР.Р. = тъм·не·е·що
| СЕГ.ДЕЯТ.ПРИЧ. СР.Р. ЧЛЕН = тъм·не·е·що·то
| СЕГ.ДЕЯТ.ПРИЧ. МН.Ч. = тъм·не·е·щи
| СЕГ.ДЕЯТ.ПРИЧ. МН.Ч. ЧЛЕН = тъм·не·е·щи·те
| ДЕЕПРИЧАСТИЕ = тъм·не·ей·ки
| СКРИТИ ПРЕПРАТКИ = 
[[тъмнея]],
[[тъмнееш]],
[[тъмнее]],
[[тъмнеем]],
[[тъмнеете]],
[[тъмнеят]],
[[тъмнях]],
[[тъмня]],
[[тъмняхме]],
[[тъмняхте]],
[[тъмняха]],
[[тъмнеех]],
[[тъмнееше]],
[[тъмнеехме]],
[[тъмнеехте]],
[[тъмнееха]],
[[тъмней]],
[[тъмнейте]],
[[тъмнял]],
[[тъмнелия]],
[[тъмнелият]],
[[тъмняла]],
[[тъмнялата]],
[[тъмняло]],
[[тъмнялото]],
[[тъмнели]],
[[тъмнелите]],
[[тъмнеел]],
[[тъмнеелия]],
[[тъмнеелият]],
[[тъмнеела]],
[[тъмнеелата]],
[[тъмнеело]],
[[тъмнеелото]],
[[тъмнеели]],
[[тъмнеелите]],
[[тъмнян]],
[[тъмняния]],
[[тъмняният]],
[[тъмняна]],
[[тъмняната]],
[[тъмняно]],
[[тъмняното]],
[[тъмнени]],
[[тъмнените]],
[[тъмнеещ]],
[[тъмнеещия]],
[[тъмнеещият]],
[[тъмнееща]],
[[тъмнеещата]],
[[тъмнеещо]],
[[тъмнеещото]],
[[тъмнеещи]],
[[тъмнеещите]],
[[тъмнеейки]],
[[тъмнял съм]],
[[тъмняла съм]],
[[тъмняло съм]],
[[тъмнели сме]],
[[тъмнял си]],
[[тъмняла си]],
[[тъмняло си]],
[[тъмнели сте]],
[[тъмнял е]],
[[тъмняла е]],
[[тъмняло е]],
[[тъмнели са]],
[[бях тъмнял]],
[[бях тъмняла]],
[[бях тъмняло]],
[[бяхме тъмнели]],
[[беше тъмнял]],
[[беше тъмняла]],
[[беше тъмняло]],
[[бяхте тъмнели]],
[[бяха тъмнели]],
[[ще тъмнея]],
[[ще тъмнеем]],
[[ще тъмнееш]],
[[ще тъмнеете]],
[[ще тъмнее]],
[[ще тъмнеят]],
[[ще съм тъмнял]],
[[ще съм тъмняла]],
[[ще съм тъмняло]],
[[ще сме тъмнели]],
[[ще си тъмнял]],
[[ще си тъмняла]],
[[ще си тъмняло]],
[[ще сте тъмнели]],
[[ще е тъмнял]],
[[ще е тъмняла]],
[[ще е тъмняло]],
[[ще са тъмнели]],
[[щях да тъмнея]],
[[щяхме да тъмнеем]],
[[щеше да тъмнееш]],
[[щяхте да тъмнеете]],
[[щеше да тъмнее]],
[[щяха да тъмнеят]],
[[щях да съм тъмнял]],
[[щях да съм тъмняла]],
[[щях да съм тъмняло]],
[[щяхме да сме тъмнели]],
[[щеше да си тъмнял]],
[[щеше да си тъмняла]],
[[щеше да си тъмняло]],
[[щяхте да сте тъмнели]],
[[щеше да е тъмнял]],
[[щеше да е тъмняла]],
[[щеше да е тъмняло]],
[[щяха да са тъмнели]],
[[тъмнеел съм]],
[[тъмнеела съм]],
[[тъмнеело съм]],
[[тъмнеели сме]],
[[тъмнеел си]],
[[тъмнеела си]],
[[тъмнеело си]],
[[тъмнеели сте]],
[[тъмнеел е]],
[[тъмнеела е]],
[[тъмнеело е]],
[[тъмнеели са]],
[[бил съм тъмнял]],
[[била съм тъмняла]],
[[било съм тъмняло]],
[[били сме тъмнели]],
[[бил си тъмнял]],
[[била си тъмняла]],
[[било си тъмняло]],
[[били сте тъмнели]],
[[бил е тъмнял]],
[[била е тъмняла]],
[[било е тъмняло]],
[[били са тъмнели]],
[[щял съм да тъмнея]],
[[щяла съм да тъмнея]],
[[щяло съм да тъмнея]],
[[щели сме да тъмнеем]],
[[щял си да тъмнееш]],
[[щяла си да тъмнееш]],
[[щяло си да тъмнееш]],
[[щели сте да тъмнеете]],
[[щял да тъмнее]],
[[щяла да тъмнее]],
[[щяло да тъмнее]],
[[щели да тъмнеят]],
[[щял е да тъмнее]],
[[щяла е да тъмнее]],
[[щяло е да тъмнее]],
[[щели са да тъмнеят]],
[[щял съм да съм тъмнял]],
[[щяла съм да съм тъмняла]],
[[щяло съм да съм тъмняло]],
[[щели сме да сме тъмнели]],
[[щял си да си тъмнял]],
[[щяла си да си тъмняла]],
[[щяло си да си тъмняло]],
[[щели сте да сте тъмнели]],
[[щял да е тъмнял]],
[[щяла да е тъмняла]],
[[щяло да е тъмняло]],
[[щели да са тъмнели]],
[[щял е да е тъмнял]],
[[щяла е да е тъмняла]],
[[щяло е да е тъмняло]],
[[щели са да са тъмнели]],
[[бих тъмнял]],
[[бих тъмняла]],
[[бих тъмняло]],
[[бихме тъмнели]],
[[би тъмнял]],
[[би тъмняла]],
[[би тъмняло]],
[[бихте тъмнели]],
[[биха тъмнели]],
}}</text>
      <sha1>ics4ge87b4izhfrmzqmjk6s17jcs7ch</sha1>
    </revision>
  </page>
  <page>
    <title>Шаблон:Словоформи/тъмня</title>
    <ns>10</ns>
    <id>457629</id>
    <revision>
      <id>489611</id>
      <timestamp>2005-05-08T10:01:29Z</timestamp>
      <contributor>
        <username>Bgbot</username>
        <id>83</id>
      </contributor>
      <comment>Борислав: Шаблон със словоформи</comment>
      <model>wikitext</model>
      <format>text/x-wiki</format>
      <text bytes="19620" xml:space="preserve">{{Шаблон:Словоформи/Глагол|
  ОСНОВНА ФОРМА = тъмня
| СЕГ.ВР., 1Л., ЕД.Ч. = тъм·ня
| СЕГ.ВР., 1Л., МН.Ч. = тъм·ним
| СЕГ.ВР., 2Л., ЕД.Ч. = тъм·ниш
| СЕГ.ВР., 2Л., МН.Ч. = тъм·ни·те
| СЕГ.ВР., 3Л., ЕД.Ч. = тъм·ни
| СЕГ.ВР., 3Л., МН.Ч. = тъм·нят
| МИН.СВ.ВР., 1Л., ЕД.Ч. = тъм·них
| МИН.СВ.ВР., 1Л., МН.Ч. = тъм·них·ме
| МИН.СВ.ВР., 2Л., ЕД.Ч. = тъм·ни
| МИН.СВ.ВР., 2Л., МН.Ч. = тъм·них·те
| МИН.СВ.ВР., 3Л., ЕД.Ч. = тъм·ни
| МИН.СВ.ВР., 3Л., МН.Ч. = тъм·ни·ха
| МИН.НЕСВ.ВР., 1Л., ЕД.Ч. = тъм·нях
| МИН.НЕСВ.ВР., 1Л., МН.Ч. = тъм·нях·ме
| МИН.НЕСВ.ВР., 2Л., ЕД.Ч. = тъм·не·ше
| МИН.НЕСВ.ВР., 2Л., МН.Ч. = тъм·нях·те
| МИН.НЕСВ.ВР., 3Л., ЕД.Ч. = тъм·не·ше
| МИН.НЕСВ.ВР., 3Л., МН.Ч. = тъм·ня·ха
| МИН.НЕОПР.ВР., 1Л., ЕД.Ч., М.Р. = тъмнил съм
| МИН.НЕОПР.ВР., 1Л., ЕД.Ч., Ж.Р. = тъмнила съм
| МИН.НЕОПР.ВР., 1Л., ЕД.Ч., СР.Р. = тъмнило съм
| МИН.НЕОПР.ВР., 1Л., МН.Ч. = тъмнили сме
| МИН.НЕОПР.ВР., 2Л., ЕД.Ч., М.Р. = тъмнил си
| МИН.НЕОПР.ВР., 2Л., ЕД.Ч., Ж.Р. = тъмнила си
| МИН.НЕОПР.ВР., 2Л., ЕД.Ч., СР.Р. = тъмнило си
| МИН.НЕОПР.ВР., 2Л., МН.Ч. = тъмнили сте
| МИН.НЕОПР.ВР., 3Л., ЕД.Ч., М.Р. = тъмнил е
| МИН.НЕОПР.ВР., 3Л., ЕД.Ч., Ж.Р. = тъмнила е
| МИН.НЕОПР.ВР., 3Л., ЕД.Ч., СР.Р. = тъмнило е
| МИН.НЕОПР.ВР., 3Л., МН.Ч. = тъмнили са
| МИН.ПРЕД.ВР., 1Л., ЕД.Ч., М.Р. = бях тъмнил
| МИН.ПРЕД.ВР., 1Л., ЕД.Ч., Ж.Р. = бях тъмнила
| МИН.ПРЕД.ВР., 1Л., ЕД.Ч., СР.Р. = бях тъмнило
| МИН.ПРЕД.ВР., 1Л., МН.Ч. = бяхме тъмнили
| МИН.ПРЕД.ВР., 2Л., ЕД.Ч., М.Р. = беше тъмнил
| МИН.ПРЕД.ВР., 2Л., ЕД.Ч., Ж.Р. = беше тъмнила
| МИН.ПРЕД.ВР., 2Л., ЕД.Ч., СР.Р. = беше тъмнило
| МИН.ПРЕД.ВР., 2Л., МН.Ч. = бяхте тъмнили
| МИН.ПРЕД.ВР., 3Л., ЕД.Ч., М.Р. = беше тъмнил
| МИН.ПРЕД.ВР., 3Л., ЕД.Ч., Ж.Р. = беше тъмнила
| МИН.ПРЕД.ВР., 3Л., ЕД.Ч., СР.Р. = беше тъмнило
| МИН.ПРЕД.ВР., 3Л., МН.Ч. = бяха тъмнили
| БЪД.ВР., 1Л., ЕД.Ч. = ще тъмня
| БЪД.ВР., 1Л., МН.Ч. = ще тъмним
| БЪД.ВР., 2Л., ЕД.Ч. = ще тъмниш
| БЪД.ВР., 2Л., МН.Ч. = ще тъмните
| БЪД.ВР., 3Л., ЕД.Ч. = ще тъмни
| БЪД.ВР., 3Л., МН.Ч. = ще тъмнят
| БЪД.ПРЕД.ВР., 1Л., ЕД.Ч., М.Р. = ще съм тъмнил
| БЪД.ПРЕД.ВР., 1Л., ЕД.Ч., Ж.Р. = ще съм тъмнила
| БЪД.ПРЕД.ВР., 1Л., ЕД.Ч., СР.Р. = ще съм тъмнило
| БЪД.ПРЕД.ВР., 1Л., МН.Ч. = ще сме тъмнили
| БЪД.ПРЕД.ВР., 2Л., ЕД.Ч., М.Р. = ще си тъмнил
| БЪД.ПРЕД.ВР., 2Л., ЕД.Ч., Ж.Р. = ще си тъмнила
| БЪД.ПРЕД.ВР., 2Л., ЕД.Ч., СР.Р. = ще си тъмнило
| БЪД.ПРЕД.ВР., 2Л., МН.Ч. = ще сте тъмнили
| БЪД.ПРЕД.ВР., 3Л., ЕД.Ч., М.Р. = ще е тъмнил
| БЪД.ПРЕД.ВР., 3Л., ЕД.Ч., Ж.Р. = ще е тъмнила
| БЪД.ПРЕД.ВР., 3Л., ЕД.Ч., СР.Р. = ще е тъмнило
| БЪД.ПРЕД.ВР., 3Л., МН.Ч. = ще са тъмнили
| БЪД.ВР. В МИН., 1Л., ЕД.Ч. = щях да тъмня
| БЪД.ВР. В МИН., 1Л., МН.Ч. = щяхме да тъмним
| БЪД.ВР. В МИН., 2Л., ЕД.Ч. = щеше да тъмниш
| БЪД.ВР. В МИН., 2Л., МН.Ч. = щяхте да тъмните
| БЪД.ВР. В МИН., 3Л., ЕД.Ч. = щеше да тъмни
| БЪД.ВР. В МИН., 3Л., МН.Ч. = щяха да тъмнят
| БЪД.ПРЕД.ВР. В МИН., 1Л., ЕД.Ч., М.Р. = щях да съм тъмнил
| БЪД.ПРЕД.ВР. В МИН., 1Л., ЕД.Ч., Ж.Р. = щях да съм тъмнила
| БЪД.ПРЕД.ВР. В МИН., 1Л., ЕД.Ч., СР.Р. = щях да съм тъмнило
| БЪД.ПРЕД.ВР. В МИН., 1Л., МН.Ч. = щяхме да сме тъмнили
| БЪД.ПРЕД.ВР. В МИН., 2Л., ЕД.Ч., М.Р. = щеше да си тъмнил
| БЪД.ПРЕД.ВР. В МИН., 2Л., ЕД.Ч., Ж.Р. = щеше да си тъмнила
| БЪД.ПРЕД.ВР. В МИН., 2Л., ЕД.Ч., СР.Р. = щеше да си тъмнило
| БЪД.ПРЕД.ВР. В МИН., 2Л., МН.Ч. = щяхте да сте тъмнили
| БЪД.ПРЕД.ВР. В МИН., 3Л., ЕД.Ч., М.Р. = щеше да е тъмнил
| БЪД.ПРЕД.ВР. В МИН., 3Л., ЕД.Ч., Ж.Р. = щеше да е тъмнила
| БЪД.ПРЕД.ВР. В МИН., 3Л., ЕД.Ч., СР.Р. = щеше да е тъмнило
| БЪД.ПРЕД.ВР. В МИН., 3Л., МН.Ч. = щяха да са тъмнили
| ПР.НАКЛ., СЕГ.ВР., 1Л., ЕД.Ч., М.Р. = тъмнял съм
| ПР.НАКЛ., СЕГ.ВР., 1Л., ЕД.Ч., Ж.Р. = тъмняла съм
| ПР.НАКЛ., СЕГ.ВР., 1Л., ЕД.Ч., СР.Р. = тъмняло съм
| ПР.НАКЛ., СЕГ.ВР., 1Л., МН.Ч. = тъмнели сме
| ПР.НАКЛ., СЕГ.ВР., 2Л., ЕД.Ч., М.Р. = тъмнял си
| ПР.НАКЛ., СЕГ.ВР., 2Л., ЕД.Ч., Ж.Р. = тъмняла си
| ПР.НАКЛ., СЕГ.ВР., 2Л., ЕД.Ч., СР.Р. = тъмняло си
| ПР.НАКЛ., СЕГ.ВР., 2Л., МН.Ч. = тъмнели сте
| ПР.НАКЛ., СЕГ.ВР., 3Л., ЕД.Ч., М.Р. = тъмнял (е)
| ПР.НАКЛ., СЕГ.ВР., 3Л., ЕД.Ч., Ж.Р. = тъмняла (е)
| ПР.НАКЛ., СЕГ.ВР., 3Л., ЕД.Ч., СР.Р. = тъмняло (е)
| ПР.НАКЛ., СЕГ.ВР., 3Л., МН.Ч. = тъмнели (са)
| ПР.НАКЛ., МИН.СВ.ВР., 1Л., ЕД.Ч., М.Р. = тъмнил съм
| ПР.НАКЛ., МИН.СВ.ВР., 1Л., ЕД.Ч., Ж.Р. = тъмнила съм
| ПР.НАКЛ., МИН.СВ.ВР., 1Л., ЕД.Ч., СР.Р. = тъмнило съм
| ПР.НАКЛ., МИН.СВ.ВР., 1Л., МН.Ч. = тъмнили сме
| ПР.НАКЛ., МИН.СВ.ВР., 2Л., ЕД.Ч., М.Р. = тъмнил си
| ПР.НАКЛ., МИН.СВ.ВР., 2Л., ЕД.Ч., Ж.Р. = тъмнила си
| ПР.НАКЛ., МИН.СВ.ВР., 2Л., ЕД.Ч., СР.Р. = тъмнило си
| ПР.НАКЛ., МИН.СВ.ВР., 2Л., МН.Ч. = тъмнили сте
| ПР.НАКЛ., МИН.СВ.ВР., 3Л., ЕД.Ч., М.Р. = тъмнил (е)
| ПР.НАКЛ., МИН.СВ.ВР., 3Л., ЕД.Ч., Ж.Р. = тъмнила (е)
| ПР.НАКЛ., МИН.СВ.ВР., 3Л., ЕД.Ч., СР.Р. = тъмнило (е)
| ПР.НАКЛ., МИН.СВ.ВР., 3Л., МН.Ч. = тъмнили (са)
| ПР.НАКЛ., МИН.НЕОПР.ВР., 1Л., ЕД.Ч., М.Р. = бил съм тъмнил
| ПР.НАКЛ., МИН.НЕОПР.ВР., 1Л., ЕД.Ч., Ж.Р. = била съм тъмнила
| ПР.НАКЛ., МИН.НЕОПР.ВР., 1Л., ЕД.Ч., СР.Р. = било съм тъмнило
| ПР.НАКЛ., МИН.НЕОПР.ВР., 1Л., МН.Ч. = били сме тъмнили
| ПР.НАКЛ., МИН.НЕОПР.ВР., 2Л., ЕД.Ч., М.Р. = бил си тъмнил
| ПР.НАКЛ., МИН.НЕОПР.ВР., 2Л., ЕД.Ч., Ж.Р. = била си тъмнила
| ПР.НАКЛ., МИН.НЕОПР.ВР., 2Л., ЕД.Ч., СР.Р. = било си тъмнило
| ПР.НАКЛ., МИН.НЕОПР.ВР., 2Л., МН.Ч. = били сте тъмнили
| ПР.НАКЛ., МИН.НЕОПР.ВР., 3Л., ЕД.Ч., М.Р. = бил (е) тъмнил
| ПР.НАКЛ., МИН.НЕОПР.ВР., 3Л., ЕД.Ч., Ж.Р. = била (е) тъмнила
| ПР.НАКЛ., МИН.НЕОПР.ВР., 3Л., ЕД.Ч., СР.Р. = било (е) тъмнило
| ПР.НАКЛ., МИН.НЕОПР.ВР., 3Л., МН.Ч. = били (са) тъмнили
| ПР.НАКЛ., БЪД.ВР., 1Л., ЕД.Ч., М.Р. = щял съм да тъмня
| ПР.НАКЛ., БЪД.ВР., 1Л., ЕД.Ч., Ж.Р. = щяла съм да тъмня
| ПР.НАКЛ., БЪД.ВР., 1Л., ЕД.Ч., СР.Р. = щяло съм да тъмня
| ПР.НАКЛ., БЪД.ВР., 1Л., МН.Ч. = щели сме да тъмним
| ПР.НАКЛ., БЪД.ВР., 2Л., ЕД.Ч., М.Р. = щял си да тъмниш
| ПР.НАКЛ., БЪД.ВР., 2Л., ЕД.Ч., Ж.Р. = щяла си да тъмниш
| ПР.НАКЛ., БЪД.ВР., 2Л., ЕД.Ч., СР.Р. = щяло си да тъмниш
| ПР.НАКЛ., БЪД.ВР., 2Л., МН.Ч. = щели сте да тъмните
| ПР.НАКЛ., БЪД.ВР., 3Л., ЕД.Ч., М.Р. = щял (е) да тъмни
| ПР.НАКЛ., БЪД.ВР., 3Л., ЕД.Ч., Ж.Р. = щяла (е) да тъмни
| ПР.НАКЛ., БЪД.ВР., 3Л., ЕД.Ч., СР.Р. = щяло (е) да тъмни
| ПР.НАКЛ., БЪД.ВР., 3Л., МН.Ч. = щели (са) да тъмнят
| ПР.НАКЛ., БЪД.ПРЕД.ВР., 1Л., ЕД.Ч., М.Р. = щял съм да съм тъмнил
| ПР.НАКЛ., БЪД.ПРЕД.ВР., 1Л., ЕД.Ч., Ж.Р. = щяла съм да съм тъмнила
| ПР.НАКЛ., БЪД.ПРЕД.ВР., 1Л., ЕД.Ч., СР.Р. = щяло съм да съм тъмнило
| ПР.НАКЛ., БЪД.ПРЕД.ВР., 1Л., МН.Ч. = щели сме да сме тъмнили
| ПР.НАКЛ., БЪД.ПРЕД.ВР., 2Л., ЕД.Ч., М.Р. = щял си да си тъмнил
| ПР.НАКЛ., БЪД.ПРЕД.ВР., 2Л., ЕД.Ч., Ж.Р. = щяла си да си тъмнила
| ПР.НАКЛ., БЪД.ПРЕД.ВР., 2Л., ЕД.Ч., СР.Р. = щяло си да си тъмнило
| ПР.НАКЛ., БЪД.ПРЕД.ВР., 2Л., МН.Ч. = щели сте да сте тъмнили
| ПР.НАКЛ., БЪД.ПРЕД.ВР., 3Л., ЕД.Ч., М.Р. = щял (е) да е тъмнил
| ПР.НАКЛ., БЪД.ПРЕД.ВР., 3Л., ЕД.Ч., Ж.Р. = щяла (е) да е тъмнила
| ПР.НАКЛ., БЪД.ПРЕД.ВР., 3Л., ЕД.Ч., СР.Р. = щяло (е) да е тъмнило
| ПР.НАКЛ., БЪД.ПРЕД.ВР., 3Л., МН.Ч. = щели (са) да са тъмнили
| УСЛОВНО НАКЛОНЕНИЕ, 1Л., ЕД.Ч., М.Р. = бих тъмнил
| УСЛОВНО НАКЛОНЕНИЕ, 1Л., ЕД.Ч., Ж.Р. = бих тъмнила
| УСЛОВНО НАКЛОНЕНИЕ, 1Л., ЕД.Ч., СР.Р. = бих тъмнило
| УСЛОВНО НАКЛОНЕНИЕ, 1Л., МН.Ч. = бихме тъмнили
| УСЛОВНО НАКЛОНЕНИЕ, 2Л., ЕД.Ч., М.Р. = би тъмнил
| УСЛОВНО НАКЛОНЕНИЕ, 2Л., ЕД.Ч., Ж.Р. = би тъмнила
| УСЛОВНО НАКЛОНЕНИЕ, 2Л., ЕД.Ч., СР.Р. = би тъмнило
| УСЛОВНО НАКЛОНЕНИЕ, 2Л., МН.Ч. = бихте тъмнили
| УСЛОВНО НАКЛОНЕНИЕ, 3Л., ЕД.Ч., М.Р. = би тъмнил
| УСЛОВНО НАКЛОНЕНИЕ, 3Л., ЕД.Ч., Ж.Р. = би тъмнила
| УСЛОВНО НАКЛОНЕНИЕ, 3Л., ЕД.Ч., СР.Р. = би тъмнило
| УСЛОВНО НАКЛОНЕНИЕ, 3Л., МН.Ч. = биха тъмнили
| ПОВЕЛИТЕЛНО НАКЛОНЕНИЕ, ЕД.Ч. = тъм·ни
| ПОВЕЛИТЕЛНО НАКЛОНЕНИЕ, МН.Ч. = тъм·не·те
| МИН.СТРАД.ПРИЧ. М.Р. = тъм·нен
| МИН.СТРАД.ПРИЧ. М.Р. НЕПЪЛЕН ЧЛЕН = тъм·не·ния
| МИН.СТРАД.ПРИЧ. М.Р. ПЪЛЕН ЧЛЕН = тъм·не·ни·ят
| МИН.СТРАД.ПРИЧ. Ж.Р. = тъм·не·на
| МИН.СТРАД.ПРИЧ. Ж.Р. ЧЛЕН = тъм·не·на·та
| МИН.СТРАД.ПРИЧ. СР.Р. = тъм·не·но
| МИН.СТРАД.ПРИЧ. СР.Р. ЧЛЕН = тъм·не·но·то
| МИН.СТРАД.ПРИЧ. МН.Ч. = тъм·не·ни
| МИН.СТРАД.ПРИЧ. МН.Ч. ЧЛЕН = тъм·не·ни·те
| МИН.ДЕЯТ.СВ.ПРИЧ. М.Р. = тъм·нил
| МИН.ДЕЯТ.СВ.ПРИЧ. М.Р. НЕПЪЛЕН ЧЛЕН = тъм·ни·лия
| МИН.ДЕЯТ.СВ.ПРИЧ. М.Р. ПЪЛЕН ЧЛЕН = тъм·ни·ли·ят
| МИН.ДЕЯТ.СВ.ПРИЧ. Ж.Р. = тъм·ни·ла
| МИН.ДЕЯТ.СВ.ПРИЧ. Ж.Р. ЧЛЕН = тъм·ни·ла·та
| МИН.ДЕЯТ.СВ.ПРИЧ. СР.Р. = тъм·ни·ло
| МИН.ДЕЯТ.СВ.ПРИЧ. СР.Р. ЧЛЕН = тъм·ни·ло·то
| МИН.ДЕЯТ.СВ.ПРИЧ. МН.Ч. = тъм·ни·ли
| МИН.ДЕЯТ.СВ.ПРИЧ. МН.Ч. ЧЛЕН = тъм·ни·ли·те
| МИН.ДЕЯТ.НЕСВ.ПРИЧ. М.Р. = тъм·нял
| МИН.ДЕЯТ.НЕСВ.ПРИЧ. М.Р. НЕПЪЛЕН ЧЛЕН = тъм·ня·лия
| МИН.ДЕЯТ.НЕСВ.ПРИЧ. М.Р. ПЪЛЕН ЧЛЕН = тъм·ня·ли·ят
| МИН.ДЕЯТ.НЕСВ.ПРИЧ. Ж.Р. = тъм·ня·ла
| МИН.ДЕЯТ.НЕСВ.ПРИЧ. Ж.Р. ЧЛЕН = тъм·ня·ла·та
| МИН.ДЕЯТ.НЕСВ.ПРИЧ. СР.Р. = тъм·ня·ло
| МИН.ДЕЯТ.НЕСВ.ПРИЧ. СР.Р. ЧЛЕН = тъм·ня·ло·то
| МИН.ДЕЯТ.НЕСВ.ПРИЧ. МН.Ч. = тъм·не·ли
| МИН.ДЕЯТ.НЕСВ.ПРИЧ. МН.Ч. ЧЛЕН = тъм·не·ли·те
| СЕГ.ДЕЯТ.ПРИЧ. М.Р. = тъм·нящ
| СЕГ.ДЕЯТ.ПРИЧ. М.Р. НЕПЪЛЕН ЧЛЕН = тъм·ня·щия
| СЕГ.ДЕЯТ.ПРИЧ. М.Р. ПЪЛЕН ЧЛЕН = тъм·ня·щи·ят
| СЕГ.ДЕЯТ.ПРИЧ. Ж.Р. = тъм·ня·ща
| СЕГ.ДЕЯТ.ПРИЧ. Ж.Р. ЧЛЕН = тъм·ня·ща·та
| СЕГ.ДЕЯТ.ПРИЧ. СР.Р. = тъм·ня·що
| СЕГ.ДЕЯТ.ПРИЧ. СР.Р. ЧЛЕН = тъм·ня·що·то
| СЕГ.ДЕЯТ.ПРИЧ. МН.Ч. = тъм·ня·щи
| СЕГ.ДЕЯТ.ПРИЧ. МН.Ч. ЧЛЕН = тъм·ня·щи·те
| ДЕЕПРИЧАСТИЕ = тъм·ней·ки
| СКРИТИ ПРЕПРАТКИ = 
[[тъмня]],
[[тъмниш]],
[[тъмни]],
[[тъмним]],
[[тъмните]],
[[тъмнят]],
[[тъмних]],
[[тъмнихме]],
[[тъмнихте]],
[[тъмниха]],
[[тъмнях]],
[[тъмнеше]],
[[тъмняхме]],
[[тъмняхте]],
[[тъмняха]],
[[тъмнете]],
[[тъмнил]],
[[тъмнилия]],
[[тъмнилият]],
[[тъмнила]],
[[тъмнилата]],
[[тъмнило]],
[[тъмнилото]],
[[тъмнили]],
[[тъмнилите]],
[[тъмнял]],
[[тъмнялия]],
[[тъмнялият]],
[[тъмняла]],
[[тъмнялата]],
[[тъмняло]],
[[тъмнялото]],
[[тъмнели]],
[[тъмнелите]],
[[тъмнен]],
[[тъмнения]],
[[тъмненият]],
[[тъмнена]],
[[тъмнената]],
[[тъмнено]],
[[тъмненото]],
[[тъмнени]],
[[тъмнените]],
[[тъмнящ]],
[[тъмнящия]],
[[тъмнящият]],
[[тъмняща]],
[[тъмнящата]],
[[тъмнящо]],
[[тъмнящото]],
[[тъмнящи]],
[[тъмнящите]],
[[тъмнейки]],
[[тъмнил съм]],
[[тъмнила съм]],
[[тъмнило съм]],
[[тъмнили сме]],
[[тъмнил си]],
[[тъмнила си]],
[[тъмнило си]],
[[тъмнили сте]],
[[тъмнил е]],
[[тъмнила е]],
[[тъмнило е]],
[[тъмнили са]],
[[бях тъмнил]],
[[бях тъмнила]],
[[бях тъмнило]],
[[бяхме тъмнили]],
[[беше тъмнил]],
[[беше тъмнила]],
[[беше тъмнило]],
[[бяхте тъмнили]],
[[бяха тъмнили]],
[[ще тъмня]],
[[ще тъмним]],
[[ще тъмниш]],
[[ще тъмните]],
[[ще тъмни]],
[[ще тъмнят]],
[[ще съм тъмнил]],
[[ще съм тъмнила]],
[[ще съм тъмнило]],
[[ще сме тъмнили]],
[[ще си тъмнил]],
[[ще си тъмнила]],
[[ще си тъмнило]],
[[ще сте тъмнили]],
[[ще е тъмнил]],
[[ще е тъмнила]],
[[ще е тъмнило]],
[[ще са тъмнили]],
[[щях да тъмня]],
[[щяхме да тъмним]],
[[щеше да тъмниш]],
[[щяхте да тъмните]],
[[щеше да тъмни]],
[[щяха да тъмнят]],
[[щях да съм тъмнил]],
[[щях да съм тъмнила]],
[[щях да съм тъмнило]],
[[щяхме да сме тъмнили]],
[[щеше да си тъмнил]],
[[щеше да си тъмнила]],
[[щеше да си тъмнило]],
[[щяхте да сте тъмнили]],
[[щеше да е тъмнил]],
[[щеше да е тъмнила]],
[[щеше да е тъмнило]],
[[щяха да са тъмнили]],
[[тъмнял съм]],
[[тъмняла съм]],
[[тъмняло съм]],
[[тъмнели сме]],
[[тъмнял си]],
[[тъмняла си]],
[[тъмняло си]],
[[тъмнели сте]],
[[тъмнял е]],
[[тъмняла е]],
[[тъмняло е]],
[[тъмнели са]],
[[бил съм тъмнил]],
[[била съм тъмнила]],
[[било съм тъмнило]],
[[били сме тъмнили]],
[[бил си тъмнил]],
[[била си тъмнила]],
[[било си тъмнило]],
[[били сте тъмнили]],
[[бил е тъмнил]],
[[била е тъмнила]],
[[било е тъмнило]],
[[били са тъмнили]],
[[щял съм да тъмня]],
[[щяла съм да тъмня]],
[[щяло съм да тъмня]],
[[щели сме да тъмним]],
[[щял си да тъмниш]],
[[щяла си да тъмниш]],
[[щяло си да тъмниш]],
[[щели сте да тъмните]],
[[щял да тъмни]],
[[щяла да тъмни]],
[[щяло да тъмни]],
[[щели да тъмнят]],
[[щял е да тъмни]],
[[щяла е да тъмни]],
[[щяло е да тъмни]],
[[щели са да тъмнят]],
[[щял съм да съм тъмнил]],
[[щяла съм да съм тъмнила]],
[[щяло съм да съм тъмнило]],
[[щели сме да сме тъмнили]],
[[щял си да си тъмнил]],
[[щяла си да си тъмнила]],
[[щяло си да си тъмнило]],
[[щели сте да сте тъмнили]],
[[щял да е тъмнил]],
[[щяла да е тъмнила]],
[[щяло да е тъмнило]],
[[щели да са тъмнили]],
[[щял е да е тъмнил]],
[[щяла е да е тъмнила]],
[[щяло е да е тъмнило]],
[[щели са да са тъмнили]],
[[бих тъмнил]],
[[бих тъмнила]],
[[бих тъмнило]],
[[бихме тъмнили]],
[[би тъмнил]],
[[би тъмнила]],
[[би тъмнило]],
[[бихте тъмнили]],
[[биха тъмнили]],
}}</text>
      <sha1>s36rx3diq3lopjg8q7sjeorjlxq8zxl</sha1>
    </revision>
  </page>
  <page>
    <title>Шаблон:Словоформи/тъна</title>
    <ns>10</ns>
    <id>399190</id>
    <revision>
      <id>431218</id>
      <parentid>10090</parentid>
      <timestamp>2005-05-06T20:03:16Z</timestamp>
      <contributor>
        <username>Bgbot</username>
        <id>83</id>
      </contributor>
      <comment>Борислав: Шаблон със словоформи</comment>
      <model>wikitext</model>
      <format>text/x-wiki</format>
      <text bytes="18518" xml:space="preserve">{{Шаблон:Словоформи/Глагол|
  ОСНОВНА ФОРМА = тъна
| СЕГ.ВР., 1Л., ЕД.Ч. = тъ·на
| СЕГ.ВР., 1Л., МН.Ч. = тъ·нем
| СЕГ.ВР., 2Л., ЕД.Ч. = тъ·неш
| СЕГ.ВР., 2Л., МН.Ч. = тъ·не·те
| СЕГ.ВР., 3Л., ЕД.Ч. = тъ·не
| СЕГ.ВР., 3Л., МН.Ч. = тъ·нат
| МИН.СВ.ВР., 1Л., ЕД.Ч. = тъ·нах
| МИН.СВ.ВР., 1Л., МН.Ч. = тъ·нах·ме
| МИН.СВ.ВР., 2Л., ЕД.Ч. = тъ·на
| МИН.СВ.ВР., 2Л., МН.Ч. = тъ·нах·те
| МИН.СВ.ВР., 3Л., ЕД.Ч. = тъ·на
| МИН.СВ.ВР., 3Л., МН.Ч. = тъ·на·ха
| МИН.НЕСВ.ВР., 1Л., ЕД.Ч. = тъ·нех
| МИН.НЕСВ.ВР., 1Л., МН.Ч. = тъ·нех·ме
| МИН.НЕСВ.ВР., 2Л., ЕД.Ч. = тъ·не·ше
| МИН.НЕСВ.ВР., 2Л., МН.Ч. = тъ·нех·те
| МИН.НЕСВ.ВР., 3Л., ЕД.Ч. = тъ·не·ше
| МИН.НЕСВ.ВР., 3Л., МН.Ч. = тъ·не·ха
| МИН.НЕОПР.ВР., 1Л., ЕД.Ч., М.Р. = тънал съм
| МИН.НЕОПР.ВР., 1Л., ЕД.Ч., Ж.Р. = тънала съм
| МИН.НЕОПР.ВР., 1Л., ЕД.Ч., СР.Р. = тънало съм
| МИН.НЕОПР.ВР., 1Л., МН.Ч. = тънали сме
| МИН.НЕОПР.ВР., 2Л., ЕД.Ч., М.Р. = тънал си
| МИН.НЕОПР.ВР., 2Л., ЕД.Ч., Ж.Р. = тънала си
| МИН.НЕОПР.ВР., 2Л., ЕД.Ч., СР.Р. = тънало си
| МИН.НЕОПР.ВР., 2Л., МН.Ч. = тънали сте
| МИН.НЕОПР.ВР., 3Л., ЕД.Ч., М.Р. = тънал е
| МИН.НЕОПР.ВР., 3Л., ЕД.Ч., Ж.Р. = тънала е
| МИН.НЕОПР.ВР., 3Л., ЕД.Ч., СР.Р. = тънало е
| МИН.НЕОПР.ВР., 3Л., МН.Ч. = тънали са
| МИН.ПРЕД.ВР., 1Л., ЕД.Ч., М.Р. = бях тънал
| МИН.ПРЕД.ВР., 1Л., ЕД.Ч., Ж.Р. = бях тънала
| МИН.ПРЕД.ВР., 1Л., ЕД.Ч., СР.Р. = бях тънало
| МИН.ПРЕД.ВР., 1Л., МН.Ч. = бяхме тънали
| МИН.ПРЕД.ВР., 2Л., ЕД.Ч., М.Р. = беше тънал
| МИН.ПРЕД.ВР., 2Л., ЕД.Ч., Ж.Р. = беше тънала
| МИН.ПРЕД.ВР., 2Л., ЕД.Ч., СР.Р. = беше тънало
| МИН.ПРЕД.ВР., 2Л., МН.Ч. = бяхте тънали
| МИН.ПРЕД.ВР., 3Л., ЕД.Ч., М.Р. = беше тънал
| МИН.ПРЕД.ВР., 3Л., ЕД.Ч., Ж.Р. = беше тънала
| МИН.ПРЕД.ВР., 3Л., ЕД.Ч., СР.Р. = беше тънало
| МИН.ПРЕД.ВР., 3Л., МН.Ч. = бяха тънали
| БЪД.ВР., 1Л., ЕД.Ч. = ще тъна
| БЪД.ВР., 1Л., МН.Ч. = ще тънем
| БЪД.ВР., 2Л., ЕД.Ч. = ще тънеш
| БЪД.ВР., 2Л., МН.Ч. = ще тънете
| БЪД.ВР., 3Л., ЕД.Ч. = ще тъне
| БЪД.ВР., 3Л., МН.Ч. = ще тънат
| БЪД.ПРЕД.ВР., 1Л., ЕД.Ч., М.Р. = ще съм тънал
| БЪД.ПРЕД.ВР., 1Л., ЕД.Ч., Ж.Р. = ще съм тънала
| БЪД.ПРЕД.ВР., 1Л., ЕД.Ч., СР.Р. = ще съм тънало
| БЪД.ПРЕД.ВР., 1Л., МН.Ч. = ще сме тънали
| БЪД.ПРЕД.ВР., 2Л., ЕД.Ч., М.Р. = ще си тънал
| БЪД.ПРЕД.ВР., 2Л., ЕД.Ч., Ж.Р. = ще си тънала
| БЪД.ПРЕД.ВР., 2Л., ЕД.Ч., СР.Р. = ще си тънало
| БЪД.ПРЕД.ВР., 2Л., МН.Ч. = ще сте тънали
| БЪД.ПРЕД.ВР., 3Л., ЕД.Ч., М.Р. = ще е тънал
| БЪД.ПРЕД.ВР., 3Л., ЕД.Ч., Ж.Р. = ще е тънала
| БЪД.ПРЕД.ВР., 3Л., ЕД.Ч., СР.Р. = ще е тънало
| БЪД.ПРЕД.ВР., 3Л., МН.Ч. = ще са тънали
| БЪД.ВР. В МИН., 1Л., ЕД.Ч. = щях да тъна
| БЪД.ВР. В МИН., 1Л., МН.Ч. = щяхме да тънем
| БЪД.ВР. В МИН., 2Л., ЕД.Ч. = щеше да тънеш
| БЪД.ВР. В МИН., 2Л., МН.Ч. = щяхте да тънете
| БЪД.ВР. В МИН., 3Л., ЕД.Ч. = щеше да тъне
| БЪД.ВР. В МИН., 3Л., МН.Ч. = щяха да тънат
| БЪД.ПРЕД.ВР. В МИН., 1Л., ЕД.Ч., М.Р. = щях да съм тънал
| БЪД.ПРЕД.ВР. В МИН., 1Л., ЕД.Ч., Ж.Р. = щях да съм тънала
| БЪД.ПРЕД.ВР. В МИН., 1Л., ЕД.Ч., СР.Р. = щях да съм тънало
| БЪД.ПРЕД.ВР. В МИН., 1Л., МН.Ч. = щяхме да сме тънали
| БЪД.ПРЕД.ВР. В МИН., 2Л., ЕД.Ч., М.Р. = щеше да си тънал
| БЪД.ПРЕД.ВР. В МИН., 2Л., ЕД.Ч., Ж.Р. = щеше да си тънала
| БЪД.ПРЕД.ВР. В МИН., 2Л., ЕД.Ч., СР.Р. = щеше да си тънало
| БЪД.ПРЕД.ВР. В МИН., 2Л., МН.Ч. = щяхте да сте тънали
| БЪД.ПРЕД.ВР. В МИН., 3Л., ЕД.Ч., М.Р. = щеше да е тънал
| БЪД.ПРЕД.ВР. В МИН., 3Л., ЕД.Ч., Ж.Р. = щеше да е тънала
| БЪД.ПРЕД.ВР. В МИН., 3Л., ЕД.Ч., СР.Р. = щеше да е тънало
| БЪД.ПРЕД.ВР. В МИН., 3Л., МН.Ч. = щяха да са тънали
| ПР.НАКЛ., СЕГ.ВР., 1Л., ЕД.Ч., М.Р. = тънел съм
| ПР.НАКЛ., СЕГ.ВР., 1Л., ЕД.Ч., Ж.Р. = тънела съм
| ПР.НАКЛ., СЕГ.ВР., 1Л., ЕД.Ч., СР.Р. = тънело съм
| ПР.НАКЛ., СЕГ.ВР., 1Л., МН.Ч. = тънели сме
| ПР.НАКЛ., СЕГ.ВР., 2Л., ЕД.Ч., М.Р. = тънел си
| ПР.НАКЛ., СЕГ.ВР., 2Л., ЕД.Ч., Ж.Р. = тънела си
| ПР.НАКЛ., СЕГ.ВР., 2Л., ЕД.Ч., СР.Р. = тънело си
| ПР.НАКЛ., СЕГ.ВР., 2Л., МН.Ч. = тънели сте
| ПР.НАКЛ., СЕГ.ВР., 3Л., ЕД.Ч., М.Р. = тънел (е)
| ПР.НАКЛ., СЕГ.ВР., 3Л., ЕД.Ч., Ж.Р. = тънела (е)
| ПР.НАКЛ., СЕГ.ВР., 3Л., ЕД.Ч., СР.Р. = тънело (е)
| ПР.НАКЛ., СЕГ.ВР., 3Л., МН.Ч. = тънели (са)
| ПР.НАКЛ., МИН.СВ.ВР., 1Л., ЕД.Ч., М.Р. = тънал съм
| ПР.НАКЛ., МИН.СВ.ВР., 1Л., ЕД.Ч., Ж.Р. = тънала съм
| ПР.НАКЛ., МИН.СВ.ВР., 1Л., ЕД.Ч., СР.Р. = тънало съм
| ПР.НАКЛ., МИН.СВ.ВР., 1Л., МН.Ч. = тънали сме
| ПР.НАКЛ., МИН.СВ.ВР., 2Л., ЕД.Ч., М.Р. = тънал си
| ПР.НАКЛ., МИН.СВ.ВР., 2Л., ЕД.Ч., Ж.Р. = тънала си
| ПР.НАКЛ., МИН.СВ.ВР., 2Л., ЕД.Ч., СР.Р. = тънало си
| ПР.НАКЛ., МИН.СВ.ВР., 2Л., МН.Ч. = тънали сте
| ПР.НАКЛ., МИН.СВ.ВР., 3Л., ЕД.Ч., М.Р. = тънал (е)
| ПР.НАКЛ., МИН.СВ.ВР., 3Л., ЕД.Ч., Ж.Р. = тънала (е)
| ПР.НАКЛ., МИН.СВ.ВР., 3Л., ЕД.Ч., СР.Р. = тънало (е)
| ПР.НАКЛ., МИН.СВ.ВР., 3Л., МН.Ч. = тънали (са)
| ПР.НАКЛ., МИН.НЕОПР.ВР., 1Л., ЕД.Ч., М.Р. = бил съм тънал
| ПР.НАКЛ., МИН.НЕОПР.ВР., 1Л., ЕД.Ч., Ж.Р. = била съм тънала
| ПР.НАКЛ., МИН.НЕОПР.ВР., 1Л., ЕД.Ч., СР.Р. = било съм тънало
| ПР.НАКЛ., МИН.НЕОПР.ВР., 1Л., МН.Ч. = били сме тънали
| ПР.НАКЛ., МИН.НЕОПР.ВР., 2Л., ЕД.Ч., М.Р. = бил си тънал
| ПР.НАКЛ., МИН.НЕОПР.ВР., 2Л., ЕД.Ч., Ж.Р. = била си тънала
| ПР.НАКЛ., МИН.НЕОПР.ВР., 2Л., ЕД.Ч., СР.Р. = било си тънало
| ПР.НАКЛ., МИН.НЕОПР.ВР., 2Л., МН.Ч. = били сте тънали
| ПР.НАКЛ., МИН.НЕОПР.ВР., 3Л., ЕД.Ч., М.Р. = бил (е) тънал
| ПР.НАКЛ., МИН.НЕОПР.ВР., 3Л., ЕД.Ч., Ж.Р. = била (е) тънала
| ПР.НАКЛ., МИН.НЕОПР.ВР., 3Л., ЕД.Ч., СР.Р. = било (е) тънало
| ПР.НАКЛ., МИН.НЕОПР.ВР., 3Л., МН.Ч. = били (са) тънали
| ПР.НАКЛ., БЪД.ВР., 1Л., ЕД.Ч., М.Р. = щял съм да тъна
| ПР.НАКЛ., БЪД.ВР., 1Л., ЕД.Ч., Ж.Р. = щяла съм да тъна
| ПР.НАКЛ., БЪД.ВР., 1Л., ЕД.Ч., СР.Р. = щяло съм да тъна
| ПР.НАКЛ., БЪД.ВР., 1Л., МН.Ч. = щели сме да тънем
| ПР.НАКЛ., БЪД.ВР., 2Л., ЕД.Ч., М.Р. = щял си да тънеш
| ПР.НАКЛ., БЪД.ВР., 2Л., ЕД.Ч., Ж.Р. = щяла си да тънеш
| ПР.НАКЛ., БЪД.ВР., 2Л., ЕД.Ч., СР.Р. = щяло си да тънеш
| ПР.НАКЛ., БЪД.ВР., 2Л., МН.Ч. = щели сте да тънете
| ПР.НАКЛ., БЪД.ВР., 3Л., ЕД.Ч., М.Р. = щял (е) да тъне
| ПР.НАКЛ., БЪД.ВР., 3Л., ЕД.Ч., Ж.Р. = щяла (е) да тъне
| ПР.НАКЛ., БЪД.ВР., 3Л., ЕД.Ч., СР.Р. = щяло (е) да тъне
| ПР.НАКЛ., БЪД.ВР., 3Л., МН.Ч. = щели (са) да тънат
| ПР.НАКЛ., БЪД.ПРЕД.ВР., 1Л., ЕД.Ч., М.Р. = щял съм да съм тънал
| ПР.НАКЛ., БЪД.ПРЕД.ВР., 1Л., ЕД.Ч., Ж.Р. = щяла съм да съм тънала
| ПР.НАКЛ., БЪД.ПРЕД.ВР., 1Л., ЕД.Ч., СР.Р. = щяло съм да съм тънало
| ПР.НАКЛ., БЪД.ПРЕД.ВР., 1Л., МН.Ч. = щели сме да сме тънали
| ПР.НАКЛ., БЪД.ПРЕД.ВР., 2Л., ЕД.Ч., М.Р. = щял си да си тънал
| ПР.НАКЛ., БЪД.ПРЕД.ВР., 2Л., ЕД.Ч., Ж.Р. = щяла си да си тънала
| ПР.НАКЛ., БЪД.ПРЕД.ВР., 2Л., ЕД.Ч., СР.Р. = щяло си да си тънало
| ПР.НАКЛ., БЪД.ПРЕД.ВР., 2Л., МН.Ч. = щели сте да сте тънали
| ПР.НАКЛ., БЪД.ПРЕД.ВР., 3Л., ЕД.Ч., М.Р. = щял (е) да е тънал
| ПР.НАКЛ., БЪД.ПРЕД.ВР., 3Л., ЕД.Ч., Ж.Р. = щяла (е) да е тънала
| ПР.НАКЛ., БЪД.ПРЕД.ВР., 3Л., ЕД.Ч., СР.Р. = щяло (е) да е тънало
| ПР.НАКЛ., БЪД.ПРЕД.ВР., 3Л., МН.Ч. = щели (са) да са тънали
| УСЛОВНО НАКЛОНЕНИЕ, 1Л., ЕД.Ч., М.Р. = бих тънал
| УСЛОВНО НАКЛОНЕНИЕ, 1Л., ЕД.Ч., Ж.Р. = бих тънала
| УСЛОВНО НАКЛОНЕНИЕ, 1Л., ЕД.Ч., СР.Р. = бих тънало
| УСЛОВНО НАКЛОНЕНИЕ, 1Л., МН.Ч. = бихме тънали
| УСЛОВНО НАКЛОНЕНИЕ, 2Л., ЕД.Ч., М.Р. = би тънал
| УСЛОВНО НАКЛОНЕНИЕ, 2Л., ЕД.Ч., Ж.Р. = би тънала
| УСЛОВНО НАКЛОНЕНИЕ, 2Л., ЕД.Ч., СР.Р. = би тънало
| УСЛОВНО НАКЛОНЕНИЕ, 2Л., МН.Ч. = бихте тънали
| УСЛОВНО НАКЛОНЕНИЕ, 3Л., ЕД.Ч., М.Р. = би тънал
| УСЛОВНО НАКЛОНЕНИЕ, 3Л., ЕД.Ч., Ж.Р. = би тънала
| УСЛОВНО НАКЛОНЕНИЕ, 3Л., ЕД.Ч., СР.Р. = би тънало
| УСЛОВНО НАКЛОНЕНИЕ, 3Л., МН.Ч. = биха тънали
| ПОВЕЛИТЕЛНО НАКЛОНЕНИЕ, ЕД.Ч. = тъ·ни
| ПОВЕЛИТЕЛНО НАКЛОНЕНИЕ, МН.Ч. = тъ·не·те
| МИН.СТРАД.ПРИЧ. М.Р. = тъ·нат
| МИН.СТРАД.ПРИЧ. М.Р. НЕПЪЛЕН ЧЛЕН = тъ·на·тия
| МИН.СТРАД.ПРИЧ. М.Р. ПЪЛЕН ЧЛЕН = тъ·на·ти·ят
| МИН.СТРАД.ПРИЧ. Ж.Р. = тъ·на·та
| МИН.СТРАД.ПРИЧ. Ж.Р. ЧЛЕН = тъ·на·та·та
| МИН.СТРАД.ПРИЧ. СР.Р. = тъ·на·то
| МИН.СТРАД.ПРИЧ. СР.Р. ЧЛЕН = тъ·на·то·то
| МИН.СТРАД.ПРИЧ. МН.Ч. = тъ·на·ти
| МИН.СТРАД.ПРИЧ. МН.Ч. ЧЛЕН = тъ·на·ти·те
| МИН.ДЕЯТ.СВ.ПРИЧ. М.Р. = тъ·нал
| МИН.ДЕЯТ.СВ.ПРИЧ. М.Р. НЕПЪЛЕН ЧЛЕН = тъ·на·лия
| МИН.ДЕЯТ.СВ.ПРИЧ. М.Р. ПЪЛЕН ЧЛЕН = тъ·на·ли·ят
| МИН.ДЕЯТ.СВ.ПРИЧ. Ж.Р. = тъ·на·ла
| МИН.ДЕЯТ.СВ.ПРИЧ. Ж.Р. ЧЛЕН = тъ·на·ла·та
| МИН.ДЕЯТ.СВ.ПРИЧ. СР.Р. = тъ·на·ло
| МИН.ДЕЯТ.СВ.ПРИЧ. СР.Р. ЧЛЕН = тъ·на·ло·то
| МИН.ДЕЯТ.СВ.ПРИЧ. МН.Ч. = тъ·на·ли
| МИН.ДЕЯТ.СВ.ПРИЧ. МН.Ч. ЧЛЕН = тъ·на·ли·те
| МИН.ДЕЯТ.НЕСВ.ПРИЧ. М.Р. = тъ·нел
| МИН.ДЕЯТ.НЕСВ.ПРИЧ. М.Р. НЕПЪЛЕН ЧЛЕН = тъ·не·лия
| МИН.ДЕЯТ.НЕСВ.ПРИЧ. М.Р. ПЪЛЕН ЧЛЕН = тъ·не·ли·ят
| МИН.ДЕЯТ.НЕСВ.ПРИЧ. Ж.Р. = тъ·не·ла
| МИН.ДЕЯТ.НЕСВ.ПРИЧ. Ж.Р. ЧЛЕН = тъ·не·ла·та
| МИН.ДЕЯТ.НЕСВ.ПРИЧ. СР.Р. = тъ·не·ло
| МИН.ДЕЯТ.НЕСВ.ПРИЧ. СР.Р. ЧЛЕН = тъ·не·ло·то
| МИН.ДЕЯТ.НЕСВ.ПРИЧ. МН.Ч. = тъ·не·ли
| МИН.ДЕЯТ.НЕСВ.ПРИЧ. МН.Ч. ЧЛЕН = тъ·не·ли·те
| СЕГ.ДЕЯТ.ПРИЧ. М.Р. = —
| СЕГ.ДЕЯТ.ПРИЧ. М.Р. НЕПЪЛЕН ЧЛЕН = —
| СЕГ.ДЕЯТ.ПРИЧ. М.Р. ПЪЛЕН ЧЛЕН = —
| СЕГ.ДЕЯТ.ПРИЧ. Ж.Р. = —
| СЕГ.ДЕЯТ.ПРИЧ. Ж.Р. ЧЛЕН = —
| СЕГ.ДЕЯТ.ПРИЧ. СР.Р. = —
| СЕГ.ДЕЯТ.ПРИЧ. СР.Р. ЧЛЕН = —
| СЕГ.ДЕЯТ.ПРИЧ. МН.Ч. = —
| СЕГ.ДЕЯТ.ПРИЧ. МН.Ч. ЧЛЕН = —
| ДЕЕПРИЧАСТИЕ = —
| СКРИТИ ПРЕПРАТКИ = 
[[тъна]],
[[тънеш]],
[[тъне]],
[[тънем]],
[[тънете]],
[[тънат]],
[[тънах]],
[[тънахме]],
[[тънахте]],
[[тънаха]],
[[тънех]],
[[тънеше]],
[[тънехме]],
[[тънехте]],
[[тънеха]],
[[тъни]],
[[тънал]],
[[тъналия]],
[[тъналият]],
[[тънала]],
[[тъналата]],
[[тънало]],
[[тъналото]],
[[тънали]],
[[тъналите]],
[[тънел]],
[[тънелия]],
[[тънелият]],
[[тънела]],
[[тънелата]],
[[тънело]],
[[тънелото]],
[[тънели]],
[[тънелите]],
[[тънатия]],
[[тънатият]],
[[тъната]],
[[тънатата]],
[[тънато]],
[[тънатото]],
[[тънати]],
[[тънатите]],
[[тънал съм]],
[[тънала съм]],
[[тънало съм]],
[[тънали сме]],
[[тънал си]],
[[тънала си]],
[[тънало си]],
[[тънали сте]],
[[тънал е]],
[[тънала е]],
[[тънало е]],
[[тънали са]],
[[бях тънал]],
[[бях тънала]],
[[бях тънало]],
[[бяхме тънали]],
[[беше тънал]],
[[беше тънала]],
[[беше тънало]],
[[бяхте тънали]],
[[бяха тънали]],
[[ще тъна]],
[[ще тънем]],
[[ще тънеш]],
[[ще тънете]],
[[ще тъне]],
[[ще тънат]],
[[ще съм тънал]],
[[ще съм тънала]],
[[ще съм тънало]],
[[ще сме тънали]],
[[ще си тънал]],
[[ще си тънала]],
[[ще си тънало]],
[[ще сте тънали]],
[[ще е тънал]],
[[ще е тънала]],
[[ще е тънало]],
[[ще са тънали]],
[[щях да тъна]],
[[щяхме да тънем]],
[[щеше да тънеш]],
[[щяхте да тънете]],
[[щеше да тъне]],
[[щяха да тънат]],
[[щях да съм тънал]],
[[щях да съм тънала]],
[[щях да съм тънало]],
[[щяхме да сме тънали]],
[[щеше да си тънал]],
[[щеше да си тънала]],
[[щеше да си тънало]],
[[щяхте да сте тънали]],
[[щеше да е тънал]],
[[щеше да е тънала]],
[[щеше да е тънало]],
[[щяха да са тънали]],
[[тънел съм]],
[[тънела съм]],
[[тънело съм]],
[[тънели сме]],
[[тънел си]],
[[тънела си]],
[[тънело си]],
[[тънели сте]],
[[тънел е]],
[[тънела е]],
[[тънело е]],
[[тънели са]],
[[бил съм тънал]],
[[била съм тънала]],
[[било съм тънало]],
[[били сме тънали]],
[[бил си тънал]],
[[била си тънала]],
[[било си тънало]],
[[били сте тънали]],
[[бил е тънал]],
[[била е тънала]],
[[било е тънало]],
[[били са тънали]],
[[щял съм да тъна]],
[[щяла съм да тъна]],
[[щяло съм да тъна]],
[[щели сме да тънем]],
[[щял си да тънеш]],
[[щяла си да тънеш]],
[[щяло си да тънеш]],
[[щели сте да тънете]],
[[щял да тъне]],
[[щяла да тъне]],
[[щяло да тъне]],
[[щели да тънат]],
[[щял е да тъне]],
[[щяла е да тъне]],
[[щяло е да тъне]],
[[щели са да тънат]],
[[щял съм да съм тънал]],
[[щяла съм да съм тънала]],
[[щяло съм да съм тънало]],
[[щели сме да сме тънали]],
[[щял си да си тънал]],
[[щяла си да си тънала]],
[[щяло си да си тънало]],
[[щели сте да сте тънали]],
[[щял да е тънал]],
[[щяла да е тънала]],
[[щяло да е тънало]],
[[щели да са тънали]],
[[щял е да е тънал]],
[[щяла е да е тънала]],
[[щяло е да е тънало]],
[[щели са да са тънали]],
[[бих тънал]],
[[бих тънала]],
[[бих тънало]],
[[бихме тънали]],
[[би тънал]],
[[би тънала]],
[[би тънало]],
[[бихте тънали]],
[[биха тънали]],
}}</text>
      <sha1>bp82xmgyfztltdc8vg4ozs2otjqjfis</sha1>
    </revision>
  </page>
  <page>
    <title>Шаблон:Словоформи/тънея</title>
    <ns>10</ns>
    <id>405500</id>
    <revision>
      <id>437483</id>
      <parentid>10864</parentid>
      <timestamp>2005-05-07T08:43:25Z</timestamp>
      <contributor>
        <username>Bgbot</username>
        <id>83</id>
      </contributor>
      <comment>Борислав: Шаблон със словоформи</comment>
      <model>wikitext</model>
      <format>text/x-wiki</format>
      <text bytes="19260" xml:space="preserve">{{Шаблон:Словоформи/Глагол|
  ОСНОВНА ФОРМА = тънея
| СЕГ.ВР., 1Л., ЕД.Ч. = тъ·нея
| СЕГ.ВР., 1Л., МН.Ч. = тъ·не·ем
| СЕГ.ВР., 2Л., ЕД.Ч. = тъ·не·еш
| СЕГ.ВР., 2Л., МН.Ч. = тъ·не·е·те
| СЕГ.ВР., 3Л., ЕД.Ч. = тъ·нее
| СЕГ.ВР., 3Л., МН.Ч. = тъ·не·ят
| МИН.СВ.ВР., 1Л., ЕД.Ч. = тъ·нях
| МИН.СВ.ВР., 1Л., МН.Ч. = тъ·нях·ме
| МИН.СВ.ВР., 2Л., ЕД.Ч. = тъ·ня
| МИН.СВ.ВР., 2Л., МН.Ч. = тъ·нях·те
| МИН.СВ.ВР., 3Л., ЕД.Ч. = тъ·ня
| МИН.СВ.ВР., 3Л., МН.Ч. = тъ·ня·ха
| МИН.НЕСВ.ВР., 1Л., ЕД.Ч. = тъ·не·ех
| МИН.НЕСВ.ВР., 1Л., МН.Ч. = тъ·не·ех·ме
| МИН.НЕСВ.ВР., 2Л., ЕД.Ч. = тъ·не·е·ше
| МИН.НЕСВ.ВР., 2Л., МН.Ч. = тъ·не·ех·те
| МИН.НЕСВ.ВР., 3Л., ЕД.Ч. = тъ·не·е·ше
| МИН.НЕСВ.ВР., 3Л., МН.Ч. = тъ·не·е·ха
| МИН.НЕОПР.ВР., 1Л., ЕД.Ч., М.Р. = тънял съм
| МИН.НЕОПР.ВР., 1Л., ЕД.Ч., Ж.Р. = тъняла съм
| МИН.НЕОПР.ВР., 1Л., ЕД.Ч., СР.Р. = тъняло съм
| МИН.НЕОПР.ВР., 1Л., МН.Ч. = тънели сме
| МИН.НЕОПР.ВР., 2Л., ЕД.Ч., М.Р. = тънял си
| МИН.НЕОПР.ВР., 2Л., ЕД.Ч., Ж.Р. = тъняла си
| МИН.НЕОПР.ВР., 2Л., ЕД.Ч., СР.Р. = тъняло си
| МИН.НЕОПР.ВР., 2Л., МН.Ч. = тънели сте
| МИН.НЕОПР.ВР., 3Л., ЕД.Ч., М.Р. = тънял е
| МИН.НЕОПР.ВР., 3Л., ЕД.Ч., Ж.Р. = тъняла е
| МИН.НЕОПР.ВР., 3Л., ЕД.Ч., СР.Р. = тъняло е
| МИН.НЕОПР.ВР., 3Л., МН.Ч. = тънели са
| МИН.ПРЕД.ВР., 1Л., ЕД.Ч., М.Р. = бях тънял
| МИН.ПРЕД.ВР., 1Л., ЕД.Ч., Ж.Р. = бях тъняла
| МИН.ПРЕД.ВР., 1Л., ЕД.Ч., СР.Р. = бях тъняло
| МИН.ПРЕД.ВР., 1Л., МН.Ч. = бяхме тънели
| МИН.ПРЕД.ВР., 2Л., ЕД.Ч., М.Р. = беше тънял
| МИН.ПРЕД.ВР., 2Л., ЕД.Ч., Ж.Р. = беше тъняла
| МИН.ПРЕД.ВР., 2Л., ЕД.Ч., СР.Р. = беше тъняло
| МИН.ПРЕД.ВР., 2Л., МН.Ч. = бяхте тънели
| МИН.ПРЕД.ВР., 3Л., ЕД.Ч., М.Р. = беше тънял
| МИН.ПРЕД.ВР., 3Л., ЕД.Ч., Ж.Р. = беше тъняла
| МИН.ПРЕД.ВР., 3Л., ЕД.Ч., СР.Р. = беше тъняло
| МИН.ПРЕД.ВР., 3Л., МН.Ч. = бяха тънели
| БЪД.ВР., 1Л., ЕД.Ч. = ще тънея
| БЪД.ВР., 1Л., МН.Ч. = ще тънеем
| БЪД.ВР., 2Л., ЕД.Ч. = ще тънееш
| БЪД.ВР., 2Л., МН.Ч. = ще тънеете
| БЪД.ВР., 3Л., ЕД.Ч. = ще тънее
| БЪД.ВР., 3Л., МН.Ч. = ще тънеят
| БЪД.ПРЕД.ВР., 1Л., ЕД.Ч., М.Р. = ще съм тънял
| БЪД.ПРЕД.ВР., 1Л., ЕД.Ч., Ж.Р. = ще съм тъняла
| БЪД.ПРЕД.ВР., 1Л., ЕД.Ч., СР.Р. = ще съм тъняло
| БЪД.ПРЕД.ВР., 1Л., МН.Ч. = ще сме тънели
| БЪД.ПРЕД.ВР., 2Л., ЕД.Ч., М.Р. = ще си тънял
| БЪД.ПРЕД.ВР., 2Л., ЕД.Ч., Ж.Р. = ще си тъняла
| БЪД.ПРЕД.ВР., 2Л., ЕД.Ч., СР.Р. = ще си тъняло
| БЪД.ПРЕД.ВР., 2Л., МН.Ч. = ще сте тънели
| БЪД.ПРЕД.ВР., 3Л., ЕД.Ч., М.Р. = ще е тънял
| БЪД.ПРЕД.ВР., 3Л., ЕД.Ч., Ж.Р. = ще е тъняла
| БЪД.ПРЕД.ВР., 3Л., ЕД.Ч., СР.Р. = ще е тъняло
| БЪД.ПРЕД.ВР., 3Л., МН.Ч. = ще са тънели
| БЪД.ВР. В МИН., 1Л., ЕД.Ч. = щях да тънея
| БЪД.ВР. В МИН., 1Л., МН.Ч. = щяхме да тънеем
| БЪД.ВР. В МИН., 2Л., ЕД.Ч. = щеше да тънееш
| БЪД.ВР. В МИН., 2Л., МН.Ч. = щяхте да тънеете
| БЪД.ВР. В МИН., 3Л., ЕД.Ч. = щеше да тънее
| БЪД.ВР. В МИН., 3Л., МН.Ч. = щяха да тънеят
| БЪД.ПРЕД.ВР. В МИН., 1Л., ЕД.Ч., М.Р. = щях да съм тънял
| БЪД.ПРЕД.ВР. В МИН., 1Л., ЕД.Ч., Ж.Р. = щях да съм тъняла
| БЪД.ПРЕД.ВР. В МИН., 1Л., ЕД.Ч., СР.Р. = щях да съм тъняло
| БЪД.ПРЕД.ВР. В МИН., 1Л., МН.Ч. = щяхме да сме тънели
| БЪД.ПРЕД.ВР. В МИН., 2Л., ЕД.Ч., М.Р. = щеше да си тънял
| БЪД.ПРЕД.ВР. В МИН., 2Л., ЕД.Ч., Ж.Р. = щеше да си тъняла
| БЪД.ПРЕД.ВР. В МИН., 2Л., ЕД.Ч., СР.Р. = щеше да си тъняло
| БЪД.ПРЕД.ВР. В МИН., 2Л., МН.Ч. = щяхте да сте тънели
| БЪД.ПРЕД.ВР. В МИН., 3Л., ЕД.Ч., М.Р. = щеше да е тънял
| БЪД.ПРЕД.ВР. В МИН., 3Л., ЕД.Ч., Ж.Р. = щеше да е тъняла
| БЪД.ПРЕД.ВР. В МИН., 3Л., ЕД.Ч., СР.Р. = щеше да е тъняло
| БЪД.ПРЕД.ВР. В МИН., 3Л., МН.Ч. = щяха да са тънели
| ПР.НАКЛ., СЕГ.ВР., 1Л., ЕД.Ч., М.Р. = тънеел съм
| ПР.НАКЛ., СЕГ.ВР., 1Л., ЕД.Ч., Ж.Р. = тънеела съм
| ПР.НАКЛ., СЕГ.ВР., 1Л., ЕД.Ч., СР.Р. = тънеело съм
| ПР.НАКЛ., СЕГ.ВР., 1Л., МН.Ч. = тънеели сме
| ПР.НАКЛ., СЕГ.ВР., 2Л., ЕД.Ч., М.Р. = тънеел си
| ПР.НАКЛ., СЕГ.ВР., 2Л., ЕД.Ч., Ж.Р. = тънеела си
| ПР.НАКЛ., СЕГ.ВР., 2Л., ЕД.Ч., СР.Р. = тънеело си
| ПР.НАКЛ., СЕГ.ВР., 2Л., МН.Ч. = тънеели сте
| ПР.НАКЛ., СЕГ.ВР., 3Л., ЕД.Ч., М.Р. = тънеел (е)
| ПР.НАКЛ., СЕГ.ВР., 3Л., ЕД.Ч., Ж.Р. = тънеела (е)
| ПР.НАКЛ., СЕГ.ВР., 3Л., ЕД.Ч., СР.Р. = тънеело (е)
| ПР.НАКЛ., СЕГ.ВР., 3Л., МН.Ч. = тънеели (са)
| ПР.НАКЛ., МИН.СВ.ВР., 1Л., ЕД.Ч., М.Р. = тънял съм
| ПР.НАКЛ., МИН.СВ.ВР., 1Л., ЕД.Ч., Ж.Р. = тъняла съм
| ПР.НАКЛ., МИН.СВ.ВР., 1Л., ЕД.Ч., СР.Р. = тъняло съм
| ПР.НАКЛ., МИН.СВ.ВР., 1Л., МН.Ч. = тънели сме
| ПР.НАКЛ., МИН.СВ.ВР., 2Л., ЕД.Ч., М.Р. = тънял си
| ПР.НАКЛ., МИН.СВ.ВР., 2Л., ЕД.Ч., Ж.Р. = тъняла си
| ПР.НАКЛ., МИН.СВ.ВР., 2Л., ЕД.Ч., СР.Р. = тъняло си
| ПР.НАКЛ., МИН.СВ.ВР., 2Л., МН.Ч. = тънели сте
| ПР.НАКЛ., МИН.СВ.ВР., 3Л., ЕД.Ч., М.Р. = тънял (е)
| ПР.НАКЛ., МИН.СВ.ВР., 3Л., ЕД.Ч., Ж.Р. = тъняла (е)
| ПР.НАКЛ., МИН.СВ.ВР., 3Л., ЕД.Ч., СР.Р. = тъняло (е)
| ПР.НАКЛ., МИН.СВ.ВР., 3Л., МН.Ч. = тънели (са)
| ПР.НАКЛ., МИН.НЕОПР.ВР., 1Л., ЕД.Ч., М.Р. = бил съм тънял
| ПР.НАКЛ., МИН.НЕОПР.ВР., 1Л., ЕД.Ч., Ж.Р. = била съм тъняла
| ПР.НАКЛ., МИН.НЕОПР.ВР., 1Л., ЕД.Ч., СР.Р. = било съм тъняло
| ПР.НАКЛ., МИН.НЕОПР.ВР., 1Л., МН.Ч. = били сме тънели
| ПР.НАКЛ., МИН.НЕОПР.ВР., 2Л., ЕД.Ч., М.Р. = бил си тънял
| ПР.НАКЛ., МИН.НЕОПР.ВР., 2Л., ЕД.Ч., Ж.Р. = била си тъняла
| ПР.НАКЛ., МИН.НЕОПР.ВР., 2Л., ЕД.Ч., СР.Р. = било си тъняло
| ПР.НАКЛ., МИН.НЕОПР.ВР., 2Л., МН.Ч. = били сте тънели
| ПР.НАКЛ., МИН.НЕОПР.ВР., 3Л., ЕД.Ч., М.Р. = бил (е) тънял
| ПР.НАКЛ., МИН.НЕОПР.ВР., 3Л., ЕД.Ч., Ж.Р. = била (е) тъняла
| ПР.НАКЛ., МИН.НЕОПР.ВР., 3Л., ЕД.Ч., СР.Р. = било (е) тъняло
| ПР.НАКЛ., МИН.НЕОПР.ВР., 3Л., МН.Ч. = били (са) тънели
| ПР.НАКЛ., БЪД.ВР., 1Л., ЕД.Ч., М.Р. = щял съм да тънея
| ПР.НАКЛ., БЪД.ВР., 1Л., ЕД.Ч., Ж.Р. = щяла съм да тънея
| ПР.НАКЛ., БЪД.ВР., 1Л., ЕД.Ч., СР.Р. = щяло съм да тънея
| ПР.НАКЛ., БЪД.ВР., 1Л., МН.Ч. = щели сме да тънеем
| ПР.НАКЛ., БЪД.ВР., 2Л., ЕД.Ч., М.Р. = щял си да тънееш
| ПР.НАКЛ., БЪД.ВР., 2Л., ЕД.Ч., Ж.Р. = щяла си да тънееш
| ПР.НАКЛ., БЪД.ВР., 2Л., ЕД.Ч., СР.Р. = щяло си да тънееш
| ПР.НАКЛ., БЪД.ВР., 2Л., МН.Ч. = щели сте да тънеете
| ПР.НАКЛ., БЪД.ВР., 3Л., ЕД.Ч., М.Р. = щял (е) да тънее
| ПР.НАКЛ., БЪД.ВР., 3Л., ЕД.Ч., Ж.Р. = щяла (е) да тънее
| ПР.НАКЛ., БЪД.ВР., 3Л., ЕД.Ч., СР.Р. = щяло (е) да тънее
| ПР.НАКЛ., БЪД.ВР., 3Л., МН.Ч. = щели (са) да тънеят
| ПР.НАКЛ., БЪД.ПРЕД.ВР., 1Л., ЕД.Ч., М.Р. = щял съм да съм тънял
| ПР.НАКЛ., БЪД.ПРЕД.ВР., 1Л., ЕД.Ч., Ж.Р. = щяла съм да съм тъняла
| ПР.НАКЛ., БЪД.ПРЕД.ВР., 1Л., ЕД.Ч., СР.Р. = щяло съм да съм тъняло
| ПР.НАКЛ., БЪД.ПРЕД.ВР., 1Л., МН.Ч. = щели сме да сме тънели
| ПР.НАКЛ., БЪД.ПРЕД.ВР., 2Л., ЕД.Ч., М.Р. = щял си да си тънял
| ПР.НАКЛ., БЪД.ПРЕД.ВР., 2Л., ЕД.Ч., Ж.Р. = щяла си да си тъняла
| ПР.НАКЛ., БЪД.ПРЕД.ВР., 2Л., ЕД.Ч., СР.Р. = щяло си да си тъняло
| ПР.НАКЛ., БЪД.ПРЕД.ВР., 2Л., МН.Ч. = щели сте да сте тънели
| ПР.НАКЛ., БЪД.ПРЕД.ВР., 3Л., ЕД.Ч., М.Р. = щял (е) да е тънял
| ПР.НАКЛ., БЪД.ПРЕД.ВР., 3Л., ЕД.Ч., Ж.Р. = щяла (е) да е тъняла
| ПР.НАКЛ., БЪД.ПРЕД.ВР., 3Л., ЕД.Ч., СР.Р. = щяло (е) да е тъняло
| ПР.НАКЛ., БЪД.ПРЕД.ВР., 3Л., МН.Ч. = щели (са) да са тънели
| УСЛОВНО НАКЛОНЕНИЕ, 1Л., ЕД.Ч., М.Р. = бих тънял
| УСЛОВНО НАКЛОНЕНИЕ, 1Л., ЕД.Ч., Ж.Р. = бих тъняла
| УСЛОВНО НАКЛОНЕНИЕ, 1Л., ЕД.Ч., СР.Р. = бих тъняло
| УСЛОВНО НАКЛОНЕНИЕ, 1Л., МН.Ч. = бихме тънели
| УСЛОВНО НАКЛОНЕНИЕ, 2Л., ЕД.Ч., М.Р. = би тънял
| УСЛОВНО НАКЛОНЕНИЕ, 2Л., ЕД.Ч., Ж.Р. = би тъняла
| УСЛОВНО НАКЛОНЕНИЕ, 2Л., ЕД.Ч., СР.Р. = би тъняло
| УСЛОВНО НАКЛОНЕНИЕ, 2Л., МН.Ч. = бихте тънели
| УСЛОВНО НАКЛОНЕНИЕ, 3Л., ЕД.Ч., М.Р. = би тънял
| УСЛОВНО НАКЛОНЕНИЕ, 3Л., ЕД.Ч., Ж.Р. = би тъняла
| УСЛОВНО НАКЛОНЕНИЕ, 3Л., ЕД.Ч., СР.Р. = би тъняло
| УСЛОВНО НАКЛОНЕНИЕ, 3Л., МН.Ч. = биха тънели
| ПОВЕЛИТЕЛНО НАКЛОНЕНИЕ, ЕД.Ч. = тъ·ней
| ПОВЕЛИТЕЛНО НАКЛОНЕНИЕ, МН.Ч. = тъ·ней·те
| МИН.СТРАД.ПРИЧ. М.Р. = тъ·нян
| МИН.СТРАД.ПРИЧ. М.Р. НЕПЪЛЕН ЧЛЕН = тъ·ня·ния
| МИН.СТРАД.ПРИЧ. М.Р. ПЪЛЕН ЧЛЕН = тъ·ня·ни·ят
| МИН.СТРАД.ПРИЧ. Ж.Р. = тъ·ня·на
| МИН.СТРАД.ПРИЧ. Ж.Р. ЧЛЕН = тъ·ня·на·та
| МИН.СТРАД.ПРИЧ. СР.Р. = тъ·ня·но
| МИН.СТРАД.ПРИЧ. СР.Р. ЧЛЕН = тъ·ня·но·то
| МИН.СТРАД.ПРИЧ. МН.Ч. = тъ·не·ни
| МИН.СТРАД.ПРИЧ. МН.Ч. ЧЛЕН = тъ·не·ни·те
| МИН.ДЕЯТ.СВ.ПРИЧ. М.Р. = тъ·нял
| МИН.ДЕЯТ.СВ.ПРИЧ. М.Р. НЕПЪЛЕН ЧЛЕН = тъ·не·лия
| МИН.ДЕЯТ.СВ.ПРИЧ. М.Р. ПЪЛЕН ЧЛЕН = тъ·не·ли·ят
| МИН.ДЕЯТ.СВ.ПРИЧ. Ж.Р. = тъ·ня·ла
| МИН.ДЕЯТ.СВ.ПРИЧ. Ж.Р. ЧЛЕН = тъ·ня·ла·та
| МИН.ДЕЯТ.СВ.ПРИЧ. СР.Р. = тъ·ня·ло
| МИН.ДЕЯТ.СВ.ПРИЧ. СР.Р. ЧЛЕН = тъ·ня·ло·то
| МИН.ДЕЯТ.СВ.ПРИЧ. МН.Ч. = тъ·не·ли
| МИН.ДЕЯТ.СВ.ПРИЧ. МН.Ч. ЧЛЕН = тъ·не·ли·те
| МИН.ДЕЯТ.НЕСВ.ПРИЧ. М.Р. = тъ·не·ел
| МИН.ДЕЯТ.НЕСВ.ПРИЧ. М.Р. НЕПЪЛЕН ЧЛЕН = тъ·не·е·лия
| МИН.ДЕЯТ.НЕСВ.ПРИЧ. М.Р. ПЪЛЕН ЧЛЕН = тъ·не·е·ли·ят
| МИН.ДЕЯТ.НЕСВ.ПРИЧ. Ж.Р. = тъ·не·е·ла
| МИН.ДЕЯТ.НЕСВ.ПРИЧ. Ж.Р. ЧЛЕН = тъ·не·е·ла·та
| МИН.ДЕЯТ.НЕСВ.ПРИЧ. СР.Р. = тъ·не·е·ло
| МИН.ДЕЯТ.НЕСВ.ПРИЧ. СР.Р. ЧЛЕН = тъ·не·е·ло·то
| МИН.ДЕЯТ.НЕСВ.ПРИЧ. МН.Ч. = тъ·не·е·ли
| МИН.ДЕЯТ.НЕСВ.ПРИЧ. МН.Ч. ЧЛЕН = тъ·не·е·ли·те
| СЕГ.ДЕЯТ.ПРИЧ. М.Р. = тъ·не·ещ
| СЕГ.ДЕЯТ.ПРИЧ. М.Р. НЕПЪЛЕН ЧЛЕН = тъ·не·е·щия
| СЕГ.ДЕЯТ.ПРИЧ. М.Р. ПЪЛЕН ЧЛЕН = тъ·не·е·щи·ят
| СЕГ.ДЕЯТ.ПРИЧ. Ж.Р. = тъ·не·е·ща
| СЕГ.ДЕЯТ.ПРИЧ. Ж.Р. ЧЛЕН = тъ·не·е·ща·та
| СЕГ.ДЕЯТ.ПРИЧ. СР.Р. = тъ·не·е·що
| СЕГ.ДЕЯТ.ПРИЧ. СР.Р. ЧЛЕН = тъ·не·е·що·то
| СЕГ.ДЕЯТ.ПРИЧ. МН.Ч. = тъ·не·е·щи
| СЕГ.ДЕЯТ.ПРИЧ. МН.Ч. ЧЛЕН = тъ·не·е·щи·те
| ДЕЕПРИЧАСТИЕ = тъ·не·ей·ки
| СКРИТИ ПРЕПРАТКИ = 
[[тънея]],
[[тънееш]],
[[тънее]],
[[тънеем]],
[[тънеете]],
[[тънеят]],
[[тънях]],
[[тъня]],
[[тъняхме]],
[[тъняхте]],
[[тъняха]],
[[тънеех]],
[[тънееше]],
[[тънеехме]],
[[тънеехте]],
[[тънееха]],
[[тъней]],
[[тънейте]],
[[тънял]],
[[тънелия]],
[[тънелият]],
[[тъняла]],
[[тънялата]],
[[тъняло]],
[[тънялото]],
[[тънели]],
[[тънелите]],
[[тънеел]],
[[тънеелия]],
[[тънеелият]],
[[тънеела]],
[[тънеелата]],
[[тънеело]],
[[тънеелото]],
[[тънеели]],
[[тънеелите]],
[[тънян]],
[[тъняния]],
[[тъняният]],
[[тъняна]],
[[тъняната]],
[[тъняно]],
[[тъняното]],
[[тънени]],
[[тънените]],
[[тънеещ]],
[[тънеещия]],
[[тънеещият]],
[[тънееща]],
[[тънеещата]],
[[тънеещо]],
[[тънеещото]],
[[тънеещи]],
[[тънеещите]],
[[тънеейки]],
[[тънял съм]],
[[тъняла съм]],
[[тъняло съм]],
[[тънели сме]],
[[тънял си]],
[[тъняла си]],
[[тъняло си]],
[[тънели сте]],
[[тънял е]],
[[тъняла е]],
[[тъняло е]],
[[тънели са]],
[[бях тънял]],
[[бях тъняла]],
[[бях тъняло]],
[[бяхме тънели]],
[[беше тънял]],
[[беше тъняла]],
[[беше тъняло]],
[[бяхте тънели]],
[[бяха тънели]],
[[ще тънея]],
[[ще тънеем]],
[[ще тънееш]],
[[ще тънеете]],
[[ще тънее]],
[[ще тънеят]],
[[ще съм тънял]],
[[ще съм тъняла]],
[[ще съм тъняло]],
[[ще сме тънели]],
[[ще си тънял]],
[[ще си тъняла]],
[[ще си тъняло]],
[[ще сте тънели]],
[[ще е тънял]],
[[ще е тъняла]],
[[ще е тъняло]],
[[ще са тънели]],
[[щях да тънея]],
[[щяхме да тънеем]],
[[щеше да тънееш]],
[[щяхте да тънеете]],
[[щеше да тънее]],
[[щяха да тънеят]],
[[щях да съм тънял]],
[[щях да съм тъняла]],
[[щях да съм тъняло]],
[[щяхме да сме тънели]],
[[щеше да си тънял]],
[[щеше да си тъняла]],
[[щеше да си тъняло]],
[[щяхте да сте тънели]],
[[щеше да е тънял]],
[[щеше да е тъняла]],
[[щеше да е тъняло]],
[[щяха да са тънели]],
[[тънеел съм]],
[[тънеела съм]],
[[тънеело съм]],
[[тънеели сме]],
[[тънеел си]],
[[тънеела си]],
[[тънеело си]],
[[тънеели сте]],
[[тънеел е]],
[[тънеела е]],
[[тънеело е]],
[[тънеели са]],
[[бил съм тънял]],
[[била съм тъняла]],
[[било съм тъняло]],
[[били сме тънели]],
[[бил си тънял]],
[[била си тъняла]],
[[било си тъняло]],
[[били сте тънели]],
[[бил е тънял]],
[[била е тъняла]],
[[било е тъняло]],
[[били са тънели]],
[[щял съм да тънея]],
[[щяла съм да тънея]],
[[щяло съм да тънея]],
[[щели сме да тънеем]],
[[щял си да тънееш]],
[[щяла си да тънееш]],
[[щяло си да тънееш]],
[[щели сте да тънеете]],
[[щял да тънее]],
[[щяла да тънее]],
[[щяло да тънее]],
[[щели да тънеят]],
[[щял е да тънее]],
[[щяла е да тънее]],
[[щяло е да тънее]],
[[щели са да тънеят]],
[[щял съм да съм тънял]],
[[щяла съм да съм тъняла]],
[[щяло съм да съм тъняло]],
[[щели сме да сме тънели]],
[[щял си да си тънял]],
[[щяла си да си тъняла]],
[[щяло си да си тъняло]],
[[щели сте да сте тънели]],
[[щял да е тънял]],
[[щяла да е тъняла]],
[[щяло да е тъняло]],
[[щели да са тънели]],
[[щял е да е тънял]],
[[щяла е да е тъняла]],
[[щяло е да е тъняло]],
[[щели са да са тънели]],
[[бих тънял]],
[[бих тъняла]],
[[бих тъняло]],
[[бихме тънели]],
[[би тънял]],
[[би тъняла]],
[[би тъняло]],
[[бихте тънели]],
[[биха тънели]],
}}</text>
      <sha1>fjc2e6pu0ahndxpf6qqpw5p7pspnsz2</sha1>
    </revision>
  </page>
  <page>
    <title>Шаблон:Словоформи/тънтя</title>
    <ns>10</ns>
    <id>457637</id>
    <revision>
      <id>489619</id>
      <timestamp>2005-05-08T10:01:39Z</timestamp>
      <contributor>
        <username>Bgbot</username>
        <id>83</id>
      </contributor>
      <comment>Борислав: Шаблон със словоформи</comment>
      <model>wikitext</model>
      <format>text/x-wiki</format>
      <text bytes="19620" xml:space="preserve">{{Шаблон:Словоформи/Глагол|
  ОСНОВНА ФОРМА = тънтя
| СЕГ.ВР., 1Л., ЕД.Ч. = тън·тя
| СЕГ.ВР., 1Л., МН.Ч. = тън·тим
| СЕГ.ВР., 2Л., ЕД.Ч. = тън·тиш
| СЕГ.ВР., 2Л., МН.Ч. = тън·ти·те
| СЕГ.ВР., 3Л., ЕД.Ч. = тън·ти
| СЕГ.ВР., 3Л., МН.Ч. = тън·тят
| МИН.СВ.ВР., 1Л., ЕД.Ч. = тън·тих
| МИН.СВ.ВР., 1Л., МН.Ч. = тън·тих·ме
| МИН.СВ.ВР., 2Л., ЕД.Ч. = тън·ти
| МИН.СВ.ВР., 2Л., МН.Ч. = тън·тих·те
| МИН.СВ.ВР., 3Л., ЕД.Ч. = тън·ти
| МИН.СВ.ВР., 3Л., МН.Ч. = тън·ти·ха
| МИН.НЕСВ.ВР., 1Л., ЕД.Ч. = тън·тях
| МИН.НЕСВ.ВР., 1Л., МН.Ч. = тън·тях·ме
| МИН.НЕСВ.ВР., 2Л., ЕД.Ч. = тън·те·ше
| МИН.НЕСВ.ВР., 2Л., МН.Ч. = тън·тях·те
| МИН.НЕСВ.ВР., 3Л., ЕД.Ч. = тън·те·ше
| МИН.НЕСВ.ВР., 3Л., МН.Ч. = тън·тя·ха
| МИН.НЕОПР.ВР., 1Л., ЕД.Ч., М.Р. = тънтил съм
| МИН.НЕОПР.ВР., 1Л., ЕД.Ч., Ж.Р. = тънтила съм
| МИН.НЕОПР.ВР., 1Л., ЕД.Ч., СР.Р. = тънтило съм
| МИН.НЕОПР.ВР., 1Л., МН.Ч. = тънтили сме
| МИН.НЕОПР.ВР., 2Л., ЕД.Ч., М.Р. = тънтил си
| МИН.НЕОПР.ВР., 2Л., ЕД.Ч., Ж.Р. = тънтила си
| МИН.НЕОПР.ВР., 2Л., ЕД.Ч., СР.Р. = тънтило си
| МИН.НЕОПР.ВР., 2Л., МН.Ч. = тънтили сте
| МИН.НЕОПР.ВР., 3Л., ЕД.Ч., М.Р. = тънтил е
| МИН.НЕОПР.ВР., 3Л., ЕД.Ч., Ж.Р. = тънтила е
| МИН.НЕОПР.ВР., 3Л., ЕД.Ч., СР.Р. = тънтило е
| МИН.НЕОПР.ВР., 3Л., МН.Ч. = тънтили са
| МИН.ПРЕД.ВР., 1Л., ЕД.Ч., М.Р. = бях тънтил
| МИН.ПРЕД.ВР., 1Л., ЕД.Ч., Ж.Р. = бях тънтила
| МИН.ПРЕД.ВР., 1Л., ЕД.Ч., СР.Р. = бях тънтило
| МИН.ПРЕД.ВР., 1Л., МН.Ч. = бяхме тънтили
| МИН.ПРЕД.ВР., 2Л., ЕД.Ч., М.Р. = беше тънтил
| МИН.ПРЕД.ВР., 2Л., ЕД.Ч., Ж.Р. = беше тънтила
| МИН.ПРЕД.ВР., 2Л., ЕД.Ч., СР.Р. = беше тънтило
| МИН.ПРЕД.ВР., 2Л., МН.Ч. = бяхте тънтили
| МИН.ПРЕД.ВР., 3Л., ЕД.Ч., М.Р. = беше тънтил
| МИН.ПРЕД.ВР., 3Л., ЕД.Ч., Ж.Р. = беше тънтила
| МИН.ПРЕД.ВР., 3Л., ЕД.Ч., СР.Р. = беше тънтило
| МИН.ПРЕД.ВР., 3Л., МН.Ч. = бяха тънтили
| БЪД.ВР., 1Л., ЕД.Ч. = ще тънтя
| БЪД.ВР., 1Л., МН.Ч. = ще тънтим
| БЪД.ВР., 2Л., ЕД.Ч. = ще тънтиш
| БЪД.ВР., 2Л., МН.Ч. = ще тънтите
| БЪД.ВР., 3Л., ЕД.Ч. = ще тънти
| БЪД.ВР., 3Л., МН.Ч. = ще тънтят
| БЪД.ПРЕД.ВР., 1Л., ЕД.Ч., М.Р. = ще съм тънтил
| БЪД.ПРЕД.ВР., 1Л., ЕД.Ч., Ж.Р. = ще съм тънтила
| БЪД.ПРЕД.ВР., 1Л., ЕД.Ч., СР.Р. = ще съм тънтило
| БЪД.ПРЕД.ВР., 1Л., МН.Ч. = ще сме тънтили
| БЪД.ПРЕД.ВР., 2Л., ЕД.Ч., М.Р. = ще си тънтил
| БЪД.ПРЕД.ВР., 2Л., ЕД.Ч., Ж.Р. = ще си тънтила
| БЪД.ПРЕД.ВР., 2Л., ЕД.Ч., СР.Р. = ще си тънтило
| БЪД.ПРЕД.ВР., 2Л., МН.Ч. = ще сте тънтили
| БЪД.ПРЕД.ВР., 3Л., ЕД.Ч., М.Р. = ще е тънтил
| БЪД.ПРЕД.ВР., 3Л., ЕД.Ч., Ж.Р. = ще е тънтила
| БЪД.ПРЕД.ВР., 3Л., ЕД.Ч., СР.Р. = ще е тънтило
| БЪД.ПРЕД.ВР., 3Л., МН.Ч. = ще са тънтили
| БЪД.ВР. В МИН., 1Л., ЕД.Ч. = щях да тънтя
| БЪД.ВР. В МИН., 1Л., МН.Ч. = щяхме да тънтим
| БЪД.ВР. В МИН., 2Л., ЕД.Ч. = щеше да тънтиш
| БЪД.ВР. В МИН., 2Л., МН.Ч. = щяхте да тънтите
| БЪД.ВР. В МИН., 3Л., ЕД.Ч. = щеше да тънти
| БЪД.ВР. В МИН., 3Л., МН.Ч. = щяха да тънтят
| БЪД.ПРЕД.ВР. В МИН., 1Л., ЕД.Ч., М.Р. = щях да съм тънтил
| БЪД.ПРЕД.ВР. В МИН., 1Л., ЕД.Ч., Ж.Р. = щях да съм тънтила
| БЪД.ПРЕД.ВР. В МИН., 1Л., ЕД.Ч., СР.Р. = щях да съм тънтило
| БЪД.ПРЕД.ВР. В МИН., 1Л., МН.Ч. = щяхме да сме тънтили
| БЪД.ПРЕД.ВР. В МИН., 2Л., ЕД.Ч., М.Р. = щеше да си тънтил
| БЪД.ПРЕД.ВР. В МИН., 2Л., ЕД.Ч., Ж.Р. = щеше да си тънтила
| БЪД.ПРЕД.ВР. В МИН., 2Л., ЕД.Ч., СР.Р. = щеше да си тънтило
| БЪД.ПРЕД.ВР. В МИН., 2Л., МН.Ч. = щяхте да сте тънтили
| БЪД.ПРЕД.ВР. В МИН., 3Л., ЕД.Ч., М.Р. = щеше да е тънтил
| БЪД.ПРЕД.ВР. В МИН., 3Л., ЕД.Ч., Ж.Р. = щеше да е тънтила
| БЪД.ПРЕД.ВР. В МИН., 3Л., ЕД.Ч., СР.Р. = щеше да е тънтило
| БЪД.ПРЕД.ВР. В МИН., 3Л., МН.Ч. = щяха да са тънтили
| ПР.НАКЛ., СЕГ.ВР., 1Л., ЕД.Ч., М.Р. = тънтял съм
| ПР.НАКЛ., СЕГ.ВР., 1Л., ЕД.Ч., Ж.Р. = тънтяла съм
| ПР.НАКЛ., СЕГ.ВР., 1Л., ЕД.Ч., СР.Р. = тънтяло съм
| ПР.НАКЛ., СЕГ.ВР., 1Л., МН.Ч. = тънтели сме
| ПР.НАКЛ., СЕГ.ВР., 2Л., ЕД.Ч., М.Р. = тънтял си
| ПР.НАКЛ., СЕГ.ВР., 2Л., ЕД.Ч., Ж.Р. = тънтяла си
| ПР.НАКЛ., СЕГ.ВР., 2Л., ЕД.Ч., СР.Р. = тънтяло си
| ПР.НАКЛ., СЕГ.ВР., 2Л., МН.Ч. = тънтели сте
| ПР.НАКЛ., СЕГ.ВР., 3Л., ЕД.Ч., М.Р. = тънтял (е)
| ПР.НАКЛ., СЕГ.ВР., 3Л., ЕД.Ч., Ж.Р. = тънтяла (е)
| ПР.НАКЛ., СЕГ.ВР., 3Л., ЕД.Ч., СР.Р. = тънтяло (е)
| ПР.НАКЛ., СЕГ.ВР., 3Л., МН.Ч. = тънтели (са)
| ПР.НАКЛ., МИН.СВ.ВР., 1Л., ЕД.Ч., М.Р. = тънтил съм
| ПР.НАКЛ., МИН.СВ.ВР., 1Л., ЕД.Ч., Ж.Р. = тънтила съм
| ПР.НАКЛ., МИН.СВ.ВР., 1Л., ЕД.Ч., СР.Р. = тънтило съм
| ПР.НАКЛ., МИН.СВ.ВР., 1Л., МН.Ч. = тънтили сме
| ПР.НАКЛ., МИН.СВ.ВР., 2Л., ЕД.Ч., М.Р. = тънтил си
| ПР.НАКЛ., МИН.СВ.ВР., 2Л., ЕД.Ч., Ж.Р. = тънтила си
| ПР.НАКЛ., МИН.СВ.ВР., 2Л., ЕД.Ч., СР.Р. = тънтило си
| ПР.НАКЛ., МИН.СВ.ВР., 2Л., МН.Ч. = тънтили сте
| ПР.НАКЛ., МИН.СВ.ВР., 3Л., ЕД.Ч., М.Р. = тънтил (е)
| ПР.НАКЛ., МИН.СВ.ВР., 3Л., ЕД.Ч., Ж.Р. = тънтила (е)
| ПР.НАКЛ., МИН.СВ.ВР., 3Л., ЕД.Ч., СР.Р. = тънтило (е)
| ПР.НАКЛ., МИН.СВ.ВР., 3Л., МН.Ч. = тънтили (са)
| ПР.НАКЛ., МИН.НЕОПР.ВР., 1Л., ЕД.Ч., М.Р. = бил съм тънтил
| ПР.НАКЛ., МИН.НЕОПР.ВР., 1Л., ЕД.Ч., Ж.Р. = била съм тънтила
| ПР.НАКЛ., МИН.НЕОПР.ВР., 1Л., ЕД.Ч., СР.Р. = било съм тънтило
| ПР.НАКЛ., МИН.НЕОПР.ВР., 1Л., МН.Ч. = били сме тънтили
| ПР.НАКЛ., МИН.НЕОПР.ВР., 2Л., ЕД.Ч., М.Р. = бил си тънтил
| ПР.НАКЛ., МИН.НЕОПР.ВР., 2Л., ЕД.Ч., Ж.Р. = била си тънтила
| ПР.НАКЛ., МИН.НЕОПР.ВР., 2Л., ЕД.Ч., СР.Р. = било си тънтило
| ПР.НАКЛ., МИН.НЕОПР.ВР., 2Л., МН.Ч. = били сте тънтили
| ПР.НАКЛ., МИН.НЕОПР.ВР., 3Л., ЕД.Ч., М.Р. = бил (е) тънтил
| ПР.НАКЛ., МИН.НЕОПР.ВР., 3Л., ЕД.Ч., Ж.Р. = била (е) тънтила
| ПР.НАКЛ., МИН.НЕОПР.ВР., 3Л., ЕД.Ч., СР.Р. = било (е) тънтило
| ПР.НАКЛ., МИН.НЕОПР.ВР., 3Л., МН.Ч. = били (са) тънтили
| ПР.НАКЛ., БЪД.ВР., 1Л., ЕД.Ч., М.Р. = щял съм да тънтя
| ПР.НАКЛ., БЪД.ВР., 1Л., ЕД.Ч., Ж.Р. = щяла съм да тънтя
| ПР.НАКЛ., БЪД.ВР., 1Л., ЕД.Ч., СР.Р. = щяло съм да тънтя
| ПР.НАКЛ., БЪД.ВР., 1Л., МН.Ч. = щели сме да тънтим
| ПР.НАКЛ., БЪД.ВР., 2Л., ЕД.Ч., М.Р. = щял си да тънтиш
| ПР.НАКЛ., БЪД.ВР., 2Л., ЕД.Ч., Ж.Р. = щяла си да тънтиш
| ПР.НАКЛ., БЪД.ВР., 2Л., ЕД.Ч., СР.Р. = щяло си да тънтиш
| ПР.НАКЛ., БЪД.ВР., 2Л., МН.Ч. = щели сте да тънтите
| ПР.НАКЛ., БЪД.ВР., 3Л., ЕД.Ч., М.Р. = щял (е) да тънти
| ПР.НАКЛ., БЪД.ВР., 3Л., ЕД.Ч., Ж.Р. = щяла (е) да тънти
| ПР.НАКЛ., БЪД.ВР., 3Л., ЕД.Ч., СР.Р. = щяло (е) да тънти
| ПР.НАКЛ., БЪД.ВР., 3Л., МН.Ч. = щели (са) да тънтят
| ПР.НАКЛ., БЪД.ПРЕД.ВР., 1Л., ЕД.Ч., М.Р. = щял съм да съм тънтил
| ПР.НАКЛ., БЪД.ПРЕД.ВР., 1Л., ЕД.Ч., Ж.Р. = щяла съм да съм тънтила
| ПР.НАКЛ., БЪД.ПРЕД.ВР., 1Л., ЕД.Ч., СР.Р. = щяло съм да съм тънтило
| ПР.НАКЛ., БЪД.ПРЕД.ВР., 1Л., МН.Ч. = щели сме да сме тънтили
| ПР.НАКЛ., БЪД.ПРЕД.ВР., 2Л., ЕД.Ч., М.Р. = щял си да си тънтил
| ПР.НАКЛ., БЪД.ПРЕД.ВР., 2Л., ЕД.Ч., Ж.Р. = щяла си да си тънтила
| ПР.НАКЛ., БЪД.ПРЕД.ВР., 2Л., ЕД.Ч., СР.Р. = щяло си да си тънтило
| ПР.НАКЛ., БЪД.ПРЕД.ВР., 2Л., МН.Ч. = щели сте да сте тънтили
| ПР.НАКЛ., БЪД.ПРЕД.ВР., 3Л., ЕД.Ч., М.Р. = щял (е) да е тънтил
| ПР.НАКЛ., БЪД.ПРЕД.ВР., 3Л., ЕД.Ч., Ж.Р. = щяла (е) да е тънтила
| ПР.НАКЛ., БЪД.ПРЕД.ВР., 3Л., ЕД.Ч., СР.Р. = щяло (е) да е тънтило
| ПР.НАКЛ., БЪД.ПРЕД.ВР., 3Л., МН.Ч. = щели (са) да са тънтили
| УСЛОВНО НАКЛОНЕНИЕ, 1Л., ЕД.Ч., М.Р. = бих тънтил
| УСЛОВНО НАКЛОНЕНИЕ, 1Л., ЕД.Ч., Ж.Р. = бих тънтила
| УСЛОВНО НАКЛОНЕНИЕ, 1Л., ЕД.Ч., СР.Р. = бих тънтило
| УСЛОВНО НАКЛОНЕНИЕ, 1Л., МН.Ч. = бихме тънтили
| УСЛОВНО НАКЛОНЕНИЕ, 2Л., ЕД.Ч., М.Р. = би тънтил
| УСЛОВНО НАКЛОНЕНИЕ, 2Л., ЕД.Ч., Ж.Р. = би тънтила
| УСЛОВНО НАКЛОНЕНИЕ, 2Л., ЕД.Ч., СР.Р. = би тънтило
| УСЛОВНО НАКЛОНЕНИЕ, 2Л., МН.Ч. = бихте тънтили
| УСЛОВНО НАКЛОНЕНИЕ, 3Л., ЕД.Ч., М.Р. = би тънтил
| УСЛОВНО НАКЛОНЕНИЕ, 3Л., ЕД.Ч., Ж.Р. = би тънтила
| УСЛОВНО НАКЛОНЕНИЕ, 3Л., ЕД.Ч., СР.Р. = би тънтило
| УСЛОВНО НАКЛОНЕНИЕ, 3Л., МН.Ч. = биха тънтили
| ПОВЕЛИТЕЛНО НАКЛОНЕНИЕ, ЕД.Ч. = тън·ти
| ПОВЕЛИТЕЛНО НАКЛОНЕНИЕ, МН.Ч. = тън·те·те
| МИН.СТРАД.ПРИЧ. М.Р. = тън·тен
| МИН.СТРАД.ПРИЧ. М.Р. НЕПЪЛЕН ЧЛЕН = тън·те·ния
| МИН.СТРАД.ПРИЧ. М.Р. ПЪЛЕН ЧЛЕН = тън·те·ни·ят
| МИН.СТРАД.ПРИЧ. Ж.Р. = тън·те·на
| МИН.СТРАД.ПРИЧ. Ж.Р. ЧЛЕН = тън·те·на·та
| МИН.СТРАД.ПРИЧ. СР.Р. = тън·те·но
| МИН.СТРАД.ПРИЧ. СР.Р. ЧЛЕН = тън·те·но·то
| МИН.СТРАД.ПРИЧ. МН.Ч. = тън·те·ни
| МИН.СТРАД.ПРИЧ. МН.Ч. ЧЛЕН = тън·те·ни·те
| МИН.ДЕЯТ.СВ.ПРИЧ. М.Р. = тън·тил
| МИН.ДЕЯТ.СВ.ПРИЧ. М.Р. НЕПЪЛЕН ЧЛЕН = тън·ти·лия
| МИН.ДЕЯТ.СВ.ПРИЧ. М.Р. ПЪЛЕН ЧЛЕН = тън·ти·ли·ят
| МИН.ДЕЯТ.СВ.ПРИЧ. Ж.Р. = тън·ти·ла
| МИН.ДЕЯТ.СВ.ПРИЧ. Ж.Р. ЧЛЕН = тън·ти·ла·та
| МИН.ДЕЯТ.СВ.ПРИЧ. СР.Р. = тън·ти·ло
| МИН.ДЕЯТ.СВ.ПРИЧ. СР.Р. ЧЛЕН = тън·ти·ло·то
| МИН.ДЕЯТ.СВ.ПРИЧ. МН.Ч. = тън·ти·ли
| МИН.ДЕЯТ.СВ.ПРИЧ. МН.Ч. ЧЛЕН = тън·ти·ли·те
| МИН.ДЕЯТ.НЕСВ.ПРИЧ. М.Р. = тън·тял
| МИН.ДЕЯТ.НЕСВ.ПРИЧ. М.Р. НЕПЪЛЕН ЧЛЕН = тън·тя·лия
| МИН.ДЕЯТ.НЕСВ.ПРИЧ. М.Р. ПЪЛЕН ЧЛЕН = тън·тя·ли·ят
| МИН.ДЕЯТ.НЕСВ.ПРИЧ. Ж.Р. = тън·тя·ла
| МИН.ДЕЯТ.НЕСВ.ПРИЧ. Ж.Р. ЧЛЕН = тън·тя·ла·та
| МИН.ДЕЯТ.НЕСВ.ПРИЧ. СР.Р. = тън·тя·ло
| МИН.ДЕЯТ.НЕСВ.ПРИЧ. СР.Р. ЧЛЕН = тън·тя·ло·то
| МИН.ДЕЯТ.НЕСВ.ПРИЧ. МН.Ч. = тън·те·ли
| МИН.ДЕЯТ.НЕСВ.ПРИЧ. МН.Ч. ЧЛЕН = тън·те·ли·те
| СЕГ.ДЕЯТ.ПРИЧ. М.Р. = тън·тящ
| СЕГ.ДЕЯТ.ПРИЧ. М.Р. НЕПЪЛЕН ЧЛЕН = тън·тя·щия
| СЕГ.ДЕЯТ.ПРИЧ. М.Р. ПЪЛЕН ЧЛЕН = тън·тя·щи·ят
| СЕГ.ДЕЯТ.ПРИЧ. Ж.Р. = тън·тя·ща
| СЕГ.ДЕЯТ.ПРИЧ. Ж.Р. ЧЛЕН = тън·тя·ща·та
| СЕГ.ДЕЯТ.ПРИЧ. СР.Р. = тън·тя·що
| СЕГ.ДЕЯТ.ПРИЧ. СР.Р. ЧЛЕН = тън·тя·що·то
| СЕГ.ДЕЯТ.ПРИЧ. МН.Ч. = тън·тя·щи
| СЕГ.ДЕЯТ.ПРИЧ. МН.Ч. ЧЛЕН = тън·тя·щи·те
| ДЕЕПРИЧАСТИЕ = тън·тей·ки
| СКРИТИ ПРЕПРАТКИ = 
[[тънтя]],
[[тънтиш]],
[[тънти]],
[[тънтим]],
[[тънтите]],
[[тънтят]],
[[тънтих]],
[[тънтихме]],
[[тънтихте]],
[[тънтиха]],
[[тънтях]],
[[тънтеше]],
[[тънтяхме]],
[[тънтяхте]],
[[тънтяха]],
[[тънтете]],
[[тънтил]],
[[тънтилия]],
[[тънтилият]],
[[тънтила]],
[[тънтилата]],
[[тънтило]],
[[тънтилото]],
[[тънтили]],
[[тънтилите]],
[[тънтял]],
[[тънтялия]],
[[тънтялият]],
[[тънтяла]],
[[тънтялата]],
[[тънтяло]],
[[тънтялото]],
[[тънтели]],
[[тънтелите]],
[[тънтен]],
[[тънтения]],
[[тънтеният]],
[[тънтена]],
[[тънтената]],
[[тънтено]],
[[тънтеното]],
[[тънтени]],
[[тънтените]],
[[тънтящ]],
[[тънтящия]],
[[тънтящият]],
[[тънтяща]],
[[тънтящата]],
[[тънтящо]],
[[тънтящото]],
[[тънтящи]],
[[тънтящите]],
[[тънтейки]],
[[тънтил съм]],
[[тънтила съм]],
[[тънтило съм]],
[[тънтили сме]],
[[тънтил си]],
[[тънтила си]],
[[тънтило си]],
[[тънтили сте]],
[[тънтил е]],
[[тънтила е]],
[[тънтило е]],
[[тънтили са]],
[[бях тънтил]],
[[бях тънтила]],
[[бях тънтило]],
[[бяхме тънтили]],
[[беше тънтил]],
[[беше тънтила]],
[[беше тънтило]],
[[бяхте тънтили]],
[[бяха тънтили]],
[[ще тънтя]],
[[ще тънтим]],
[[ще тънтиш]],
[[ще тънтите]],
[[ще тънти]],
[[ще тънтят]],
[[ще съм тънтил]],
[[ще съм тънтила]],
[[ще съм тънтило]],
[[ще сме тънтили]],
[[ще си тънтил]],
[[ще си тънтила]],
[[ще си тънтило]],
[[ще сте тънтили]],
[[ще е тънтил]],
[[ще е тънтила]],
[[ще е тънтило]],
[[ще са тънтили]],
[[щях да тънтя]],
[[щяхме да тънтим]],
[[щеше да тънтиш]],
[[щяхте да тънтите]],
[[щеше да тънти]],
[[щяха да тънтят]],
[[щях да съм тънтил]],
[[щях да съм тънтила]],
[[щях да съм тънтило]],
[[щяхме да сме тънтили]],
[[щеше да си тънтил]],
[[щеше да си тънтила]],
[[щеше да си тънтило]],
[[щяхте да сте тънтили]],
[[щеше да е тънтил]],
[[щеше да е тънтила]],
[[щеше да е тънтило]],
[[щяха да са тънтили]],
[[тънтял съм]],
[[тънтяла съм]],
[[тънтяло съм]],
[[тънтели сме]],
[[тънтял си]],
[[тънтяла си]],
[[тънтяло си]],
[[тънтели сте]],
[[тънтял е]],
[[тънтяла е]],
[[тънтяло е]],
[[тънтели са]],
[[бил съм тънтил]],
[[била съм тънтила]],
[[било съм тънтило]],
[[били сме тънтили]],
[[бил си тънтил]],
[[била си тънтила]],
[[било си тънтило]],
[[били сте тънтили]],
[[бил е тънтил]],
[[била е тънтила]],
[[било е тънтило]],
[[били са тънтили]],
[[щял съм да тънтя]],
[[щяла съм да тънтя]],
[[щяло съм да тънтя]],
[[щели сме да тънтим]],
[[щял си да тънтиш]],
[[щяла си да тънтиш]],
[[щяло си да тънтиш]],
[[щели сте да тънтите]],
[[щял да тънти]],
[[щяла да тънти]],
[[щяло да тънти]],
[[щели да тънтят]],
[[щял е да тънти]],
[[щяла е да тънти]],
[[щяло е да тънти]],
[[щели са да тънтят]],
[[щял съм да съм тънтил]],
[[щяла съм да съм тънтила]],
[[щяло съм да съм тънтило]],
[[щели сме да сме тънтили]],
[[щял си да си тънтил]],
[[щяла си да си тънтила]],
[[щяло си да си тънтило]],
[[щели сте да сте тънтили]],
[[щял да е тънтил]],
[[щяла да е тънтила]],
[[щяло да е тънтило]],
[[щели да са тънтили]],
[[щял е да е тънтил]],
[[щяла е да е тънтила]],
[[щяло е да е тънтило]],
[[щели са да са тънтили]],
[[бих тънтил]],
[[бих тънтила]],
[[бих тънтило]],
[[бихме тънтили]],
[[би тънтил]],
[[би тънтила]],
[[би тънтило]],
[[бихте тънтили]],
[[биха тънтили]],
}}</text>
      <sha1>75rzw57qmyykmxacd79p7dwz66xwhcl</sha1>
    </revision>
  </page>
  <page>
    <title>Шаблон:Словоформи/тъня</title>
    <ns>10</ns>
    <id>457647</id>
    <revision>
      <id>489629</id>
      <timestamp>2005-05-08T10:01:53Z</timestamp>
      <contributor>
        <username>Bgbot</username>
        <id>83</id>
      </contributor>
      <comment>Борислав: Шаблон със словоформи</comment>
      <model>wikitext</model>
      <format>text/x-wiki</format>
      <text bytes="18890" xml:space="preserve">{{Шаблон:Словоформи/Глагол|
  ОСНОВНА ФОРМА = тъня
| СЕГ.ВР., 1Л., ЕД.Ч. = тъ·ня
| СЕГ.ВР., 1Л., МН.Ч. = тъ·ним
| СЕГ.ВР., 2Л., ЕД.Ч. = тъ·ниш
| СЕГ.ВР., 2Л., МН.Ч. = тъ·ни·те
| СЕГ.ВР., 3Л., ЕД.Ч. = тъ·ни
| СЕГ.ВР., 3Л., МН.Ч. = тъ·нят
| МИН.СВ.ВР., 1Л., ЕД.Ч. = тъ·них
| МИН.СВ.ВР., 1Л., МН.Ч. = тъ·них·ме
| МИН.СВ.ВР., 2Л., ЕД.Ч. = тъ·ни
| МИН.СВ.ВР., 2Л., МН.Ч. = тъ·них·те
| МИН.СВ.ВР., 3Л., ЕД.Ч. = тъ·ни
| МИН.СВ.ВР., 3Л., МН.Ч. = тъ·ни·ха
| МИН.НЕСВ.ВР., 1Л., ЕД.Ч. = тъ·нях
| МИН.НЕСВ.ВР., 1Л., МН.Ч. = тъ·нях·ме
| МИН.НЕСВ.ВР., 2Л., ЕД.Ч. = тъ·не·ше
| МИН.НЕСВ.ВР., 2Л., МН.Ч. = тъ·нях·те
| МИН.НЕСВ.ВР., 3Л., ЕД.Ч. = тъ·не·ше
| МИН.НЕСВ.ВР., 3Л., МН.Ч. = тъ·ня·ха
| МИН.НЕОПР.ВР., 1Л., ЕД.Ч., М.Р. = тънил съм
| МИН.НЕОПР.ВР., 1Л., ЕД.Ч., Ж.Р. = тънила съм
| МИН.НЕОПР.ВР., 1Л., ЕД.Ч., СР.Р. = тънило съм
| МИН.НЕОПР.ВР., 1Л., МН.Ч. = тънили сме
| МИН.НЕОПР.ВР., 2Л., ЕД.Ч., М.Р. = тънил си
| МИН.НЕОПР.ВР., 2Л., ЕД.Ч., Ж.Р. = тънила си
| МИН.НЕОПР.ВР., 2Л., ЕД.Ч., СР.Р. = тънило си
| МИН.НЕОПР.ВР., 2Л., МН.Ч. = тънили сте
| МИН.НЕОПР.ВР., 3Л., ЕД.Ч., М.Р. = тънил е
| МИН.НЕОПР.ВР., 3Л., ЕД.Ч., Ж.Р. = тънила е
| МИН.НЕОПР.ВР., 3Л., ЕД.Ч., СР.Р. = тънило е
| МИН.НЕОПР.ВР., 3Л., МН.Ч. = тънили са
| МИН.ПРЕД.ВР., 1Л., ЕД.Ч., М.Р. = бях тънил
| МИН.ПРЕД.ВР., 1Л., ЕД.Ч., Ж.Р. = бях тънила
| МИН.ПРЕД.ВР., 1Л., ЕД.Ч., СР.Р. = бях тънило
| МИН.ПРЕД.ВР., 1Л., МН.Ч. = бяхме тънили
| МИН.ПРЕД.ВР., 2Л., ЕД.Ч., М.Р. = беше тънил
| МИН.ПРЕД.ВР., 2Л., ЕД.Ч., Ж.Р. = беше тънила
| МИН.ПРЕД.ВР., 2Л., ЕД.Ч., СР.Р. = беше тънило
| МИН.ПРЕД.ВР., 2Л., МН.Ч. = бяхте тънили
| МИН.ПРЕД.ВР., 3Л., ЕД.Ч., М.Р. = беше тънил
| МИН.ПРЕД.ВР., 3Л., ЕД.Ч., Ж.Р. = беше тънила
| МИН.ПРЕД.ВР., 3Л., ЕД.Ч., СР.Р. = беше тънило
| МИН.ПРЕД.ВР., 3Л., МН.Ч. = бяха тънили
| БЪД.ВР., 1Л., ЕД.Ч. = ще тъня
| БЪД.ВР., 1Л., МН.Ч. = ще тъним
| БЪД.ВР., 2Л., ЕД.Ч. = ще тъниш
| БЪД.ВР., 2Л., МН.Ч. = ще тъните
| БЪД.ВР., 3Л., ЕД.Ч. = ще тъни
| БЪД.ВР., 3Л., МН.Ч. = ще тънят
| БЪД.ПРЕД.ВР., 1Л., ЕД.Ч., М.Р. = ще съм тънил
| БЪД.ПРЕД.ВР., 1Л., ЕД.Ч., Ж.Р. = ще съм тънила
| БЪД.ПРЕД.ВР., 1Л., ЕД.Ч., СР.Р. = ще съм тънило
| БЪД.ПРЕД.ВР., 1Л., МН.Ч. = ще сме тънили
| БЪД.ПРЕД.ВР., 2Л., ЕД.Ч., М.Р. = ще си тънил
| БЪД.ПРЕД.ВР., 2Л., ЕД.Ч., Ж.Р. = ще си тънила
| БЪД.ПРЕД.ВР., 2Л., ЕД.Ч., СР.Р. = ще си тънило
| БЪД.ПРЕД.ВР., 2Л., МН.Ч. = ще сте тънили
| БЪД.ПРЕД.ВР., 3Л., ЕД.Ч., М.Р. = ще е тънил
| БЪД.ПРЕД.ВР., 3Л., ЕД.Ч., Ж.Р. = ще е тънила
| БЪД.ПРЕД.ВР., 3Л., ЕД.Ч., СР.Р. = ще е тънило
| БЪД.ПРЕД.ВР., 3Л., МН.Ч. = ще са тънили
| БЪД.ВР. В МИН., 1Л., ЕД.Ч. = щях да тъня
| БЪД.ВР. В МИН., 1Л., МН.Ч. = щяхме да тъним
| БЪД.ВР. В МИН., 2Л., ЕД.Ч. = щеше да тъниш
| БЪД.ВР. В МИН., 2Л., МН.Ч. = щяхте да тъните
| БЪД.ВР. В МИН., 3Л., ЕД.Ч. = щеше да тъни
| БЪД.ВР. В МИН., 3Л., МН.Ч. = щяха да тънят
| БЪД.ПРЕД.ВР. В МИН., 1Л., ЕД.Ч., М.Р. = щях да съм тънил
| БЪД.ПРЕД.ВР. В МИН., 1Л., ЕД.Ч., Ж.Р. = щях да съм тънила
| БЪД.ПРЕД.ВР. В МИН., 1Л., ЕД.Ч., СР.Р. = щях да съм тънило
| БЪД.ПРЕД.ВР. В МИН., 1Л., МН.Ч. = щяхме да сме тънили
| БЪД.ПРЕД.ВР. В МИН., 2Л., ЕД.Ч., М.Р. = щеше да си тънил
| БЪД.ПРЕД.ВР. В МИН., 2Л., ЕД.Ч., Ж.Р. = щеше да си тънила
| БЪД.ПРЕД.ВР. В МИН., 2Л., ЕД.Ч., СР.Р. = щеше да си тънило
| БЪД.ПРЕД.ВР. В МИН., 2Л., МН.Ч. = щяхте да сте тънили
| БЪД.ПРЕД.ВР. В МИН., 3Л., ЕД.Ч., М.Р. = щеше да е тънил
| БЪД.ПРЕД.ВР. В МИН., 3Л., ЕД.Ч., Ж.Р. = щеше да е тънила
| БЪД.ПРЕД.ВР. В МИН., 3Л., ЕД.Ч., СР.Р. = щеше да е тънило
| БЪД.ПРЕД.ВР. В МИН., 3Л., МН.Ч. = щяха да са тънили
| ПР.НАКЛ., СЕГ.ВР., 1Л., ЕД.Ч., М.Р. = тънял съм
| ПР.НАКЛ., СЕГ.ВР., 1Л., ЕД.Ч., Ж.Р. = тъняла съм
| ПР.НАКЛ., СЕГ.ВР., 1Л., ЕД.Ч., СР.Р. = тъняло съм
| ПР.НАКЛ., СЕГ.ВР., 1Л., МН.Ч. = тънели сме
| ПР.НАКЛ., СЕГ.ВР., 2Л., ЕД.Ч., М.Р. = тънял си
| ПР.НАКЛ., СЕГ.ВР., 2Л., ЕД.Ч., Ж.Р. = тъняла си
| ПР.НАКЛ., СЕГ.ВР., 2Л., ЕД.Ч., СР.Р. = тъняло си
| ПР.НАКЛ., СЕГ.ВР., 2Л., МН.Ч. = тънели сте
| ПР.НАКЛ., СЕГ.ВР., 3Л., ЕД.Ч., М.Р. = тънял (е)
| ПР.НАКЛ., СЕГ.ВР., 3Л., ЕД.Ч., Ж.Р. = тъняла (е)
| ПР.НАКЛ., СЕГ.ВР., 3Л., ЕД.Ч., СР.Р. = тъняло (е)
| ПР.НАКЛ., СЕГ.ВР., 3Л., МН.Ч. = тънели (са)
| ПР.НАКЛ., МИН.СВ.ВР., 1Л., ЕД.Ч., М.Р. = тънил съм
| ПР.НАКЛ., МИН.СВ.ВР., 1Л., ЕД.Ч., Ж.Р. = тънила съм
| ПР.НАКЛ., МИН.СВ.ВР., 1Л., ЕД.Ч., СР.Р. = тънило съм
| ПР.НАКЛ., МИН.СВ.ВР., 1Л., МН.Ч. = тънили сме
| ПР.НАКЛ., МИН.СВ.ВР., 2Л., ЕД.Ч., М.Р. = тънил си
| ПР.НАКЛ., МИН.СВ.ВР., 2Л., ЕД.Ч., Ж.Р. = тънила си
| ПР.НАКЛ., МИН.СВ.ВР., 2Л., ЕД.Ч., СР.Р. = тънило си
| ПР.НАКЛ., МИН.СВ.ВР., 2Л., МН.Ч. = тънили сте
| ПР.НАКЛ., МИН.СВ.ВР., 3Л., ЕД.Ч., М.Р. = тънил (е)
| ПР.НАКЛ., МИН.СВ.ВР., 3Л., ЕД.Ч., Ж.Р. = тънила (е)
| ПР.НАКЛ., МИН.СВ.ВР., 3Л., ЕД.Ч., СР.Р. = тънило (е)
| ПР.НАКЛ., МИН.СВ.ВР., 3Л., МН.Ч. = тънили (са)
| ПР.НАКЛ., МИН.НЕОПР.ВР., 1Л., ЕД.Ч., М.Р. = бил съм тънил
| ПР.НАКЛ., МИН.НЕОПР.ВР., 1Л., ЕД.Ч., Ж.Р. = била съм тънила
| ПР.НАКЛ., МИН.НЕОПР.ВР., 1Л., ЕД.Ч., СР.Р. = било съм тънило
| ПР.НАКЛ., МИН.НЕОПР.ВР., 1Л., МН.Ч. = били сме тънили
| ПР.НАКЛ., МИН.НЕОПР.ВР., 2Л., ЕД.Ч., М.Р. = бил си тънил
| ПР.НАКЛ., МИН.НЕОПР.ВР., 2Л., ЕД.Ч., Ж.Р. = била си тънила
| ПР.НАКЛ., МИН.НЕОПР.ВР., 2Л., ЕД.Ч., СР.Р. = било си тънило
| ПР.НАКЛ., МИН.НЕОПР.ВР., 2Л., МН.Ч. = били сте тънили
| ПР.НАКЛ., МИН.НЕОПР.ВР., 3Л., ЕД.Ч., М.Р. = бил (е) тънил
| ПР.НАКЛ., МИН.НЕОПР.ВР., 3Л., ЕД.Ч., Ж.Р. = била (е) тънила
| ПР.НАКЛ., МИН.НЕОПР.ВР., 3Л., ЕД.Ч., СР.Р. = било (е) тънило
| ПР.НАКЛ., МИН.НЕОПР.ВР., 3Л., МН.Ч. = били (са) тънили
| ПР.НАКЛ., БЪД.ВР., 1Л., ЕД.Ч., М.Р. = щял съм да тъня
| ПР.НАКЛ., БЪД.ВР., 1Л., ЕД.Ч., Ж.Р. = щяла съм да тъня
| ПР.НАКЛ., БЪД.ВР., 1Л., ЕД.Ч., СР.Р. = щяло съм да тъня
| ПР.НАКЛ., БЪД.ВР., 1Л., МН.Ч. = щели сме да тъним
| ПР.НАКЛ., БЪД.ВР., 2Л., ЕД.Ч., М.Р. = щял си да тъниш
| ПР.НАКЛ., БЪД.ВР., 2Л., ЕД.Ч., Ж.Р. = щяла си да тъниш
| ПР.НАКЛ., БЪД.ВР., 2Л., ЕД.Ч., СР.Р. = щяло си да тъниш
| ПР.НАКЛ., БЪД.ВР., 2Л., МН.Ч. = щели сте да тъните
| ПР.НАКЛ., БЪД.ВР., 3Л., ЕД.Ч., М.Р. = щял (е) да тъни
| ПР.НАКЛ., БЪД.ВР., 3Л., ЕД.Ч., Ж.Р. = щяла (е) да тъни
| ПР.НАКЛ., БЪД.ВР., 3Л., ЕД.Ч., СР.Р. = щяло (е) да тъни
| ПР.НАКЛ., БЪД.ВР., 3Л., МН.Ч. = щели (са) да тънят
| ПР.НАКЛ., БЪД.ПРЕД.ВР., 1Л., ЕД.Ч., М.Р. = щял съм да съм тънил
| ПР.НАКЛ., БЪД.ПРЕД.ВР., 1Л., ЕД.Ч., Ж.Р. = щяла съм да съм тънила
| ПР.НАКЛ., БЪД.ПРЕД.ВР., 1Л., ЕД.Ч., СР.Р. = щяло съм да съм тънило
| ПР.НАКЛ., БЪД.ПРЕД.ВР., 1Л., МН.Ч. = щели сме да сме тънили
| ПР.НАКЛ., БЪД.ПРЕД.ВР., 2Л., ЕД.Ч., М.Р. = щял си да си тънил
| ПР.НАКЛ., БЪД.ПРЕД.ВР., 2Л., ЕД.Ч., Ж.Р. = щяла си да си тънила
| ПР.НАКЛ., БЪД.ПРЕД.ВР., 2Л., ЕД.Ч., СР.Р. = щяло си да си тънило
| ПР.НАКЛ., БЪД.ПРЕД.ВР., 2Л., МН.Ч. = щели сте да сте тънили
| ПР.НАКЛ., БЪД.ПРЕД.ВР., 3Л., ЕД.Ч., М.Р. = щял (е) да е тънил
| ПР.НАКЛ., БЪД.ПРЕД.ВР., 3Л., ЕД.Ч., Ж.Р. = щяла (е) да е тънила
| ПР.НАКЛ., БЪД.ПРЕД.ВР., 3Л., ЕД.Ч., СР.Р. = щяло (е) да е тънило
| ПР.НАКЛ., БЪД.ПРЕД.ВР., 3Л., МН.Ч. = щели (са) да са тънили
| УСЛОВНО НАКЛОНЕНИЕ, 1Л., ЕД.Ч., М.Р. = бих тънил
| УСЛОВНО НАКЛОНЕНИЕ, 1Л., ЕД.Ч., Ж.Р. = бих тънила
| УСЛОВНО НАКЛОНЕНИЕ, 1Л., ЕД.Ч., СР.Р. = бих тънило
| УСЛОВНО НАКЛОНЕНИЕ, 1Л., МН.Ч. = бихме тънили
| УСЛОВНО НАКЛОНЕНИЕ, 2Л., ЕД.Ч., М.Р. = би тънил
| УСЛОВНО НАКЛОНЕНИЕ, 2Л., ЕД.Ч., Ж.Р. = би тънила
| УСЛОВНО НАКЛОНЕНИЕ, 2Л., ЕД.Ч., СР.Р. = би тънило
| УСЛОВНО НАКЛОНЕНИЕ, 2Л., МН.Ч. = бихте тънили
| УСЛОВНО НАКЛОНЕНИЕ, 3Л., ЕД.Ч., М.Р. = би тънил
| УСЛОВНО НАКЛОНЕНИЕ, 3Л., ЕД.Ч., Ж.Р. = би тънила
| УСЛОВНО НАКЛОНЕНИЕ, 3Л., ЕД.Ч., СР.Р. = би тънило
| УСЛОВНО НАКЛОНЕНИЕ, 3Л., МН.Ч. = биха тънили
| ПОВЕЛИТЕЛНО НАКЛОНЕНИЕ, ЕД.Ч. = тъ·ни
| ПОВЕЛИТЕЛНО НАКЛОНЕНИЕ, МН.Ч. = тъ·не·те
| МИН.СТРАД.ПРИЧ. М.Р. = тъ·нен
| МИН.СТРАД.ПРИЧ. М.Р. НЕПЪЛЕН ЧЛЕН = тъ·не·ния
| МИН.СТРАД.ПРИЧ. М.Р. ПЪЛЕН ЧЛЕН = тъ·не·ни·ят
| МИН.СТРАД.ПРИЧ. Ж.Р. = тъ·не·на
| МИН.СТРАД.ПРИЧ. Ж.Р. ЧЛЕН = тъ·не·на·та
| МИН.СТРАД.ПРИЧ. СР.Р. = тъ·не·но
| МИН.СТРАД.ПРИЧ. СР.Р. ЧЛЕН = тъ·не·но·то
| МИН.СТРАД.ПРИЧ. МН.Ч. = тъ·не·ни
| МИН.СТРАД.ПРИЧ. МН.Ч. ЧЛЕН = тъ·не·ни·те
| МИН.ДЕЯТ.СВ.ПРИЧ. М.Р. = тъ·нил
| МИН.ДЕЯТ.СВ.ПРИЧ. М.Р. НЕПЪЛЕН ЧЛЕН = тъ·ни·лия
| МИН.ДЕЯТ.СВ.ПРИЧ. М.Р. ПЪЛЕН ЧЛЕН = тъ·ни·ли·ят
| МИН.ДЕЯТ.СВ.ПРИЧ. Ж.Р. = тъ·ни·ла
| МИН.ДЕЯТ.СВ.ПРИЧ. Ж.Р. ЧЛЕН = тъ·ни·ла·та
| МИН.ДЕЯТ.СВ.ПРИЧ. СР.Р. = тъ·ни·ло
| МИН.ДЕЯТ.СВ.ПРИЧ. СР.Р. ЧЛЕН = тъ·ни·ло·то
| МИН.ДЕЯТ.СВ.ПРИЧ. МН.Ч. = тъ·ни·ли
| МИН.ДЕЯТ.СВ.ПРИЧ. МН.Ч. ЧЛЕН = тъ·ни·ли·те
| МИН.ДЕЯТ.НЕСВ.ПРИЧ. М.Р. = тъ·нял
| МИН.ДЕЯТ.НЕСВ.ПРИЧ. М.Р. НЕПЪЛЕН ЧЛЕН = тъ·ня·лия
| МИН.ДЕЯТ.НЕСВ.ПРИЧ. М.Р. ПЪЛЕН ЧЛЕН = тъ·ня·ли·ят
| МИН.ДЕЯТ.НЕСВ.ПРИЧ. Ж.Р. = тъ·ня·ла
| МИН.ДЕЯТ.НЕСВ.ПРИЧ. Ж.Р. ЧЛЕН = тъ·ня·ла·та
| МИН.ДЕЯТ.НЕСВ.ПРИЧ. СР.Р. = тъ·ня·ло
| МИН.ДЕЯТ.НЕСВ.ПРИЧ. СР.Р. ЧЛЕН = тъ·ня·ло·то
| МИН.ДЕЯТ.НЕСВ.ПРИЧ. МН.Ч. = тъ·не·ли
| МИН.ДЕЯТ.НЕСВ.ПРИЧ. МН.Ч. ЧЛЕН = тъ·не·ли·те
| СЕГ.ДЕЯТ.ПРИЧ. М.Р. = тъ·нящ
| СЕГ.ДЕЯТ.ПРИЧ. М.Р. НЕПЪЛЕН ЧЛЕН = тъ·ня·щия
| СЕГ.ДЕЯТ.ПРИЧ. М.Р. ПЪЛЕН ЧЛЕН = тъ·ня·щи·ят
| СЕГ.ДЕЯТ.ПРИЧ. Ж.Р. = тъ·ня·ща
| СЕГ.ДЕЯТ.ПРИЧ. Ж.Р. ЧЛЕН = тъ·ня·ща·та
| СЕГ.ДЕЯТ.ПРИЧ. СР.Р. = тъ·ня·що
| СЕГ.ДЕЯТ.ПРИЧ. СР.Р. ЧЛЕН = тъ·ня·що·то
| СЕГ.ДЕЯТ.ПРИЧ. МН.Ч. = тъ·ня·щи
| СЕГ.ДЕЯТ.ПРИЧ. МН.Ч. ЧЛЕН = тъ·ня·щи·те
| ДЕЕПРИЧАСТИЕ = тъ·ней·ки
| СКРИТИ ПРЕПРАТКИ = 
[[тъня]],
[[тъниш]],
[[тъни]],
[[тъним]],
[[тъните]],
[[тънят]],
[[тъних]],
[[тънихме]],
[[тънихте]],
[[тъниха]],
[[тънях]],
[[тънеше]],
[[тъняхме]],
[[тъняхте]],
[[тъняха]],
[[тънете]],
[[тънил]],
[[тънилия]],
[[тънилият]],
[[тънила]],
[[тънилата]],
[[тънило]],
[[тънилото]],
[[тънили]],
[[тънилите]],
[[тънял]],
[[тънялия]],
[[тънялият]],
[[тъняла]],
[[тънялата]],
[[тъняло]],
[[тънялото]],
[[тънели]],
[[тънелите]],
[[тънен]],
[[тънения]],
[[тъненият]],
[[тънена]],
[[тънената]],
[[тънено]],
[[тъненото]],
[[тънени]],
[[тънените]],
[[тънящ]],
[[тънящия]],
[[тънящият]],
[[тъняща]],
[[тънящата]],
[[тънящо]],
[[тънящото]],
[[тънящи]],
[[тънящите]],
[[тънейки]],
[[тънил съм]],
[[тънила съм]],
[[тънило съм]],
[[тънили сме]],
[[тънил си]],
[[тънила си]],
[[тънило си]],
[[тънили сте]],
[[тънил е]],
[[тънила е]],
[[тънило е]],
[[тънили са]],
[[бях тънил]],
[[бях тънила]],
[[бях тънило]],
[[бяхме тънили]],
[[беше тънил]],
[[беше тънила]],
[[беше тънило]],
[[бяхте тънили]],
[[бяха тънили]],
[[ще тъня]],
[[ще тъним]],
[[ще тъниш]],
[[ще тъните]],
[[ще тъни]],
[[ще тънят]],
[[ще съм тънил]],
[[ще съм тънила]],
[[ще съм тънило]],
[[ще сме тънили]],
[[ще си тънил]],
[[ще си тънила]],
[[ще си тънило]],
[[ще сте тънили]],
[[ще е тънил]],
[[ще е тънила]],
[[ще е тънило]],
[[ще са тънили]],
[[щях да тъня]],
[[щяхме да тъним]],
[[щеше да тъниш]],
[[щяхте да тъните]],
[[щеше да тъни]],
[[щяха да тънят]],
[[щях да съм тънил]],
[[щях да съм тънила]],
[[щях да съм тънило]],
[[щяхме да сме тънили]],
[[щеше да си тънил]],
[[щеше да си тънила]],
[[щеше да си тънило]],
[[щяхте да сте тънили]],
[[щеше да е тънил]],
[[щеше да е тънила]],
[[щеше да е тънило]],
[[щяха да са тънили]],
[[тънял съм]],
[[тъняла съм]],
[[тъняло съм]],
[[тънели сме]],
[[тънял си]],
[[тъняла си]],
[[тъняло си]],
[[тънели сте]],
[[тънял е]],
[[тъняла е]],
[[тъняло е]],
[[тънели са]],
[[бил съм тънил]],
[[била съм тънила]],
[[било съм тънило]],
[[били сме тънили]],
[[бил си тънил]],
[[била си тънила]],
[[било си тънило]],
[[били сте тънили]],
[[бил е тънил]],
[[била е тънила]],
[[било е тънило]],
[[били са тънили]],
[[щял съм да тъня]],
[[щяла съм да тъня]],
[[щяло съм да тъня]],
[[щели сме да тъним]],
[[щял си да тъниш]],
[[щяла си да тъниш]],
[[щяло си да тъниш]],
[[щели сте да тъните]],
[[щял да тъни]],
[[щяла да тъни]],
[[щяло да тъни]],
[[щели да тънят]],
[[щял е да тъни]],
[[щяла е да тъни]],
[[щяло е да тъни]],
[[щели са да тънят]],
[[щял съм да съм тънил]],
[[щяла съм да съм тънила]],
[[щяло съм да съм тънило]],
[[щели сме да сме тънили]],
[[щял си да си тънил]],
[[щяла си да си тънила]],
[[щяло си да си тънило]],
[[щели сте да сте тънили]],
[[щял да е тънил]],
[[щяла да е тънила]],
[[щяло да е тънило]],
[[щели да са тънили]],
[[щял е да е тънил]],
[[щяла е да е тънила]],
[[щяло е да е тънило]],
[[щели са да са тънили]],
[[бих тънил]],
[[бих тънила]],
[[бих тънило]],
[[бихме тънили]],
[[би тънил]],
[[би тънила]],
[[би тънило]],
[[бихте тънили]],
[[биха тънили]],
}}</text>
      <sha1>55vzyvaieoqmwf467pjarfpicz677bl</sha1>
    </revision>
  </page>
  <page>
    <title>Шаблон:Словоформи/тъпея</title>
    <ns>10</ns>
    <id>405511</id>
    <revision>
      <id>437494</id>
      <parentid>10865</parentid>
      <timestamp>2005-05-07T08:43:33Z</timestamp>
      <contributor>
        <username>Bgbot</username>
        <id>83</id>
      </contributor>
      <comment>Борислав: Шаблон със словоформи</comment>
      <model>wikitext</model>
      <format>text/x-wiki</format>
      <text bytes="19260" xml:space="preserve">{{Шаблон:Словоформи/Глагол|
  ОСНОВНА ФОРМА = тъпея
| СЕГ.ВР., 1Л., ЕД.Ч. = тъ·пея
| СЕГ.ВР., 1Л., МН.Ч. = тъ·пе·ем
| СЕГ.ВР., 2Л., ЕД.Ч. = тъ·пе·еш
| СЕГ.ВР., 2Л., МН.Ч. = тъ·пе·е·те
| СЕГ.ВР., 3Л., ЕД.Ч. = тъ·пее
| СЕГ.ВР., 3Л., МН.Ч. = тъ·пе·ят
| МИН.СВ.ВР., 1Л., ЕД.Ч. = тъ·пях
| МИН.СВ.ВР., 1Л., МН.Ч. = тъ·пях·ме
| МИН.СВ.ВР., 2Л., ЕД.Ч. = тъ·пя
| МИН.СВ.ВР., 2Л., МН.Ч. = тъ·пях·те
| МИН.СВ.ВР., 3Л., ЕД.Ч. = тъ·пя
| МИН.СВ.ВР., 3Л., МН.Ч. = тъ·пя·ха
| МИН.НЕСВ.ВР., 1Л., ЕД.Ч. = тъ·пе·ех
| МИН.НЕСВ.ВР., 1Л., МН.Ч. = тъ·пе·ех·ме
| МИН.НЕСВ.ВР., 2Л., ЕД.Ч. = тъ·пе·е·ше
| МИН.НЕСВ.ВР., 2Л., МН.Ч. = тъ·пе·ех·те
| МИН.НЕСВ.ВР., 3Л., ЕД.Ч. = тъ·пе·е·ше
| МИН.НЕСВ.ВР., 3Л., МН.Ч. = тъ·пе·е·ха
| МИН.НЕОПР.ВР., 1Л., ЕД.Ч., М.Р. = тъпял съм
| МИН.НЕОПР.ВР., 1Л., ЕД.Ч., Ж.Р. = тъпяла съм
| МИН.НЕОПР.ВР., 1Л., ЕД.Ч., СР.Р. = тъпяло съм
| МИН.НЕОПР.ВР., 1Л., МН.Ч. = тъпели сме
| МИН.НЕОПР.ВР., 2Л., ЕД.Ч., М.Р. = тъпял си
| МИН.НЕОПР.ВР., 2Л., ЕД.Ч., Ж.Р. = тъпяла си
| МИН.НЕОПР.ВР., 2Л., ЕД.Ч., СР.Р. = тъпяло си
| МИН.НЕОПР.ВР., 2Л., МН.Ч. = тъпели сте
| МИН.НЕОПР.ВР., 3Л., ЕД.Ч., М.Р. = тъпял е
| МИН.НЕОПР.ВР., 3Л., ЕД.Ч., Ж.Р. = тъпяла е
| МИН.НЕОПР.ВР., 3Л., ЕД.Ч., СР.Р. = тъпяло е
| МИН.НЕОПР.ВР., 3Л., МН.Ч. = тъпели са
| МИН.ПРЕД.ВР., 1Л., ЕД.Ч., М.Р. = бях тъпял
| МИН.ПРЕД.ВР., 1Л., ЕД.Ч., Ж.Р. = бях тъпяла
| МИН.ПРЕД.ВР., 1Л., ЕД.Ч., СР.Р. = бях тъпяло
| МИН.ПРЕД.ВР., 1Л., МН.Ч. = бяхме тъпели
| МИН.ПРЕД.ВР., 2Л., ЕД.Ч., М.Р. = беше тъпял
| МИН.ПРЕД.ВР., 2Л., ЕД.Ч., Ж.Р. = беше тъпяла
| МИН.ПРЕД.ВР., 2Л., ЕД.Ч., СР.Р. = беше тъпяло
| МИН.ПРЕД.ВР., 2Л., МН.Ч. = бяхте тъпели
| МИН.ПРЕД.ВР., 3Л., ЕД.Ч., М.Р. = беше тъпял
| МИН.ПРЕД.ВР., 3Л., ЕД.Ч., Ж.Р. = беше тъпяла
| МИН.ПРЕД.ВР., 3Л., ЕД.Ч., СР.Р. = беше тъпяло
| МИН.ПРЕД.ВР., 3Л., МН.Ч. = бяха тъпели
| БЪД.ВР., 1Л., ЕД.Ч. = ще тъпея
| БЪД.ВР., 1Л., МН.Ч. = ще тъпеем
| БЪД.ВР., 2Л., ЕД.Ч. = ще тъпееш
| БЪД.ВР., 2Л., МН.Ч. = ще тъпеете
| БЪД.ВР., 3Л., ЕД.Ч. = ще тъпее
| БЪД.ВР., 3Л., МН.Ч. = ще тъпеят
| БЪД.ПРЕД.ВР., 1Л., ЕД.Ч., М.Р. = ще съм тъпял
| БЪД.ПРЕД.ВР., 1Л., ЕД.Ч., Ж.Р. = ще съм тъпяла
| БЪД.ПРЕД.ВР., 1Л., ЕД.Ч., СР.Р. = ще съм тъпяло
| БЪД.ПРЕД.ВР., 1Л., МН.Ч. = ще сме тъпели
| БЪД.ПРЕД.ВР., 2Л., ЕД.Ч., М.Р. = ще си тъпял
| БЪД.ПРЕД.ВР., 2Л., ЕД.Ч., Ж.Р. = ще си тъпяла
| БЪД.ПРЕД.ВР., 2Л., ЕД.Ч., СР.Р. = ще си тъпяло
| БЪД.ПРЕД.ВР., 2Л., МН.Ч. = ще сте тъпели
| БЪД.ПРЕД.ВР., 3Л., ЕД.Ч., М.Р. = ще е тъпял
| БЪД.ПРЕД.ВР., 3Л., ЕД.Ч., Ж.Р. = ще е тъпяла
| БЪД.ПРЕД.ВР., 3Л., ЕД.Ч., СР.Р. = ще е тъпяло
| БЪД.ПРЕД.ВР., 3Л., МН.Ч. = ще са тъпели
| БЪД.ВР. В МИН., 1Л., ЕД.Ч. = щях да тъпея
| БЪД.ВР. В МИН., 1Л., МН.Ч. = щяхме да тъпеем
| БЪД.ВР. В МИН., 2Л., ЕД.Ч. = щеше да тъпееш
| БЪД.ВР. В МИН., 2Л., МН.Ч. = щяхте да тъпеете
| БЪД.ВР. В МИН., 3Л., ЕД.Ч. = щеше да тъпее
| БЪД.ВР. В МИН., 3Л., МН.Ч. = щяха да тъпеят
| БЪД.ПРЕД.ВР. В МИН., 1Л., ЕД.Ч., М.Р. = щях да съм тъпял
| БЪД.ПРЕД.ВР. В МИН., 1Л., ЕД.Ч., Ж.Р. = щях да съм тъпяла
| БЪД.ПРЕД.ВР. В МИН., 1Л., ЕД.Ч., СР.Р. = щях да съм тъпяло
| БЪД.ПРЕД.ВР. В МИН., 1Л., МН.Ч. = щяхме да сме тъпели
| БЪД.ПРЕД.ВР. В МИН., 2Л., ЕД.Ч., М.Р. = щеше да си тъпял
| БЪД.ПРЕД.ВР. В МИН., 2Л., ЕД.Ч., Ж.Р. = щеше да си тъпяла
| БЪД.ПРЕД.ВР. В МИН., 2Л., ЕД.Ч., СР.Р. = щеше да си тъпяло
| БЪД.ПРЕД.ВР. В МИН., 2Л., МН.Ч. = щяхте да сте тъпели
| БЪД.ПРЕД.ВР. В МИН., 3Л., ЕД.Ч., М.Р. = щеше да е тъпял
| БЪД.ПРЕД.ВР. В МИН., 3Л., ЕД.Ч., Ж.Р. = щеше да е тъпяла
| БЪД.ПРЕД.ВР. В МИН., 3Л., ЕД.Ч., СР.Р. = щеше да е тъпяло
| БЪД.ПРЕД.ВР. В МИН., 3Л., МН.Ч. = щяха да са тъпели
| ПР.НАКЛ., СЕГ.ВР., 1Л., ЕД.Ч., М.Р. = тъпеел съм
| ПР.НАКЛ., СЕГ.ВР., 1Л., ЕД.Ч., Ж.Р. = тъпеела съм
| ПР.НАКЛ., СЕГ.ВР., 1Л., ЕД.Ч., СР.Р. = тъпеело съм
| ПР.НАКЛ., СЕГ.ВР., 1Л., МН.Ч. = тъпеели сме
| ПР.НАКЛ., СЕГ.ВР., 2Л., ЕД.Ч., М.Р. = тъпеел си
| ПР.НАКЛ., СЕГ.ВР., 2Л., ЕД.Ч., Ж.Р. = тъпеела си
| ПР.НАКЛ., СЕГ.ВР., 2Л., ЕД.Ч., СР.Р. = тъпеело си
| ПР.НАКЛ., СЕГ.ВР., 2Л., МН.Ч. = тъпеели сте
| ПР.НАКЛ., СЕГ.ВР., 3Л., ЕД.Ч., М.Р. = тъпеел (е)
| ПР.НАКЛ., СЕГ.ВР., 3Л., ЕД.Ч., Ж.Р. = тъпеела (е)
| ПР.НАКЛ., СЕГ.ВР., 3Л., ЕД.Ч., СР.Р. = тъпеело (е)
| ПР.НАКЛ., СЕГ.ВР., 3Л., МН.Ч. = тъпеели (са)
| ПР.НАКЛ., МИН.СВ.ВР., 1Л., ЕД.Ч., М.Р. = тъпял съм
| ПР.НАКЛ., МИН.СВ.ВР., 1Л., ЕД.Ч., Ж.Р. = тъпяла съм
| ПР.НАКЛ., МИН.СВ.ВР., 1Л., ЕД.Ч., СР.Р. = тъпяло съм
| ПР.НАКЛ., МИН.СВ.ВР., 1Л., МН.Ч. = тъпели сме
| ПР.НАКЛ., МИН.СВ.ВР., 2Л., ЕД.Ч., М.Р. = тъпял си
| ПР.НАКЛ., МИН.СВ.ВР., 2Л., ЕД.Ч., Ж.Р. = тъпяла си
| ПР.НАКЛ., МИН.СВ.ВР., 2Л., ЕД.Ч., СР.Р. = тъпяло си
| ПР.НАКЛ., МИН.СВ.ВР., 2Л., МН.Ч. = тъпели сте
| ПР.НАКЛ., МИН.СВ.ВР., 3Л., ЕД.Ч., М.Р. = тъпял (е)
| ПР.НАКЛ., МИН.СВ.ВР., 3Л., ЕД.Ч., Ж.Р. = тъпяла (е)
| ПР.НАКЛ., МИН.СВ.ВР., 3Л., ЕД.Ч., СР.Р. = тъпяло (е)
| ПР.НАКЛ., МИН.СВ.ВР., 3Л., МН.Ч. = тъпели (са)
| ПР.НАКЛ., МИН.НЕОПР.ВР., 1Л., ЕД.Ч., М.Р. = бил съм тъпял
| ПР.НАКЛ., МИН.НЕОПР.ВР., 1Л., ЕД.Ч., Ж.Р. = била съм тъпяла
| ПР.НАКЛ., МИН.НЕОПР.ВР., 1Л., ЕД.Ч., СР.Р. = било съм тъпяло
| ПР.НАКЛ., МИН.НЕОПР.ВР., 1Л., МН.Ч. = били сме тъпели
| ПР.НАКЛ., МИН.НЕОПР.ВР., 2Л., ЕД.Ч., М.Р. = бил си тъпял
| ПР.НАКЛ., МИН.НЕОПР.ВР., 2Л., ЕД.Ч., Ж.Р. = била си тъпяла
| ПР.НАКЛ., МИН.НЕОПР.ВР., 2Л., ЕД.Ч., СР.Р. = било си тъпяло
| ПР.НАКЛ., МИН.НЕОПР.ВР., 2Л., МН.Ч. = били сте тъпели
| ПР.НАКЛ., МИН.НЕОПР.ВР., 3Л., ЕД.Ч., М.Р. = бил (е) тъпял
| ПР.НАКЛ., МИН.НЕОПР.ВР., 3Л., ЕД.Ч., Ж.Р. = била (е) тъпяла
| ПР.НАКЛ., МИН.НЕОПР.ВР., 3Л., ЕД.Ч., СР.Р. = било (е) тъпяло
| ПР.НАКЛ., МИН.НЕОПР.ВР., 3Л., МН.Ч. = били (са) тъпели
| ПР.НАКЛ., БЪД.ВР., 1Л., ЕД.Ч., М.Р. = щял съм да тъпея
| ПР.НАКЛ., БЪД.ВР., 1Л., ЕД.Ч., Ж.Р. = щяла съм да тъпея
| ПР.НАКЛ., БЪД.ВР., 1Л., ЕД.Ч., СР.Р. = щяло съм да тъпея
| ПР.НАКЛ., БЪД.ВР., 1Л., МН.Ч. = щели сме да тъпеем
| ПР.НАКЛ., БЪД.ВР., 2Л., ЕД.Ч., М.Р. = щял си да тъпееш
| ПР.НАКЛ., БЪД.ВР., 2Л., ЕД.Ч., Ж.Р. = щяла си да тъпееш
| ПР.НАКЛ., БЪД.ВР., 2Л., ЕД.Ч., СР.Р. = щяло си да тъпееш
| ПР.НАКЛ., БЪД.ВР., 2Л., МН.Ч. = щели сте да тъпеете
| ПР.НАКЛ., БЪД.ВР., 3Л., ЕД.Ч., М.Р. = щял (е) да тъпее
| ПР.НАКЛ., БЪД.ВР., 3Л., ЕД.Ч., Ж.Р. = щяла (е) да тъпее
| ПР.НАКЛ., БЪД.ВР., 3Л., ЕД.Ч., СР.Р. = щяло (е) да тъпее
| ПР.НАКЛ., БЪД.ВР., 3Л., МН.Ч. = щели (са) да тъпеят
| ПР.НАКЛ., БЪД.ПРЕД.ВР., 1Л., ЕД.Ч., М.Р. = щял съм да съм тъпял
| ПР.НАКЛ., БЪД.ПРЕД.ВР., 1Л., ЕД.Ч., Ж.Р. = щяла съм да съм тъпяла
| ПР.НАКЛ., БЪД.ПРЕД.ВР., 1Л., ЕД.Ч., СР.Р. = щяло съм да съм тъпяло
| ПР.НАКЛ., БЪД.ПРЕД.ВР., 1Л., МН.Ч. = щели сме да сме тъпели
| ПР.НАКЛ., БЪД.ПРЕД.ВР., 2Л., ЕД.Ч., М.Р. = щял си да си тъпял
| ПР.НАКЛ., БЪД.ПРЕД.ВР., 2Л., ЕД.Ч., Ж.Р. = щяла си да си тъпяла
| ПР.НАКЛ., БЪД.ПРЕД.ВР., 2Л., ЕД.Ч., СР.Р. = щяло си да си тъпяло
| ПР.НАКЛ., БЪД.ПРЕД.ВР., 2Л., МН.Ч. = щели сте да сте тъпели
| ПР.НАКЛ., БЪД.ПРЕД.ВР., 3Л., ЕД.Ч., М.Р. = щял (е) да е тъпял
| ПР.НАКЛ., БЪД.ПРЕД.ВР., 3Л., ЕД.Ч., Ж.Р. = щяла (е) да е тъпяла
| ПР.НАКЛ., БЪД.ПРЕД.ВР., 3Л., ЕД.Ч., СР.Р. = щяло (е) да е тъпяло
| ПР.НАКЛ., БЪД.ПРЕД.ВР., 3Л., МН.Ч. = щели (са) да са тъпели
| УСЛОВНО НАКЛОНЕНИЕ, 1Л., ЕД.Ч., М.Р. = бих тъпял
| УСЛОВНО НАКЛОНЕНИЕ, 1Л., ЕД.Ч., Ж.Р. = бих тъпяла
| УСЛОВНО НАКЛОНЕНИЕ, 1Л., ЕД.Ч., СР.Р. = бих тъпяло
| УСЛОВНО НАКЛОНЕНИЕ, 1Л., МН.Ч. = бихме тъпели
| УСЛОВНО НАКЛОНЕНИЕ, 2Л., ЕД.Ч., М.Р. = би тъпял
| УСЛОВНО НАКЛОНЕНИЕ, 2Л., ЕД.Ч., Ж.Р. = би тъпяла
| УСЛОВНО НАКЛОНЕНИЕ, 2Л., ЕД.Ч., СР.Р. = би тъпяло
| УСЛОВНО НАКЛОНЕНИЕ, 2Л., МН.Ч. = бихте тъпели
| УСЛОВНО НАКЛОНЕНИЕ, 3Л., ЕД.Ч., М.Р. = би тъпял
| УСЛОВНО НАКЛОНЕНИЕ, 3Л., ЕД.Ч., Ж.Р. = би тъпяла
| УСЛОВНО НАКЛОНЕНИЕ, 3Л., ЕД.Ч., СР.Р. = би тъпяло
| УСЛОВНО НАКЛОНЕНИЕ, 3Л., МН.Ч. = биха тъпели
| ПОВЕЛИТЕЛНО НАКЛОНЕНИЕ, ЕД.Ч. = тъ·пей
| ПОВЕЛИТЕЛНО НАКЛОНЕНИЕ, МН.Ч. = тъ·пей·те
| МИН.СТРАД.ПРИЧ. М.Р. = тъ·пян
| МИН.СТРАД.ПРИЧ. М.Р. НЕПЪЛЕН ЧЛЕН = тъ·пя·ния
| МИН.СТРАД.ПРИЧ. М.Р. ПЪЛЕН ЧЛЕН = тъ·пя·ни·ят
| МИН.СТРАД.ПРИЧ. Ж.Р. = тъ·пя·на
| МИН.СТРАД.ПРИЧ. Ж.Р. ЧЛЕН = тъ·пя·на·та
| МИН.СТРАД.ПРИЧ. СР.Р. = тъ·пя·но
| МИН.СТРАД.ПРИЧ. СР.Р. ЧЛЕН = тъ·пя·но·то
| МИН.СТРАД.ПРИЧ. МН.Ч. = тъ·пе·ни
| МИН.СТРАД.ПРИЧ. МН.Ч. ЧЛЕН = тъ·пе·ни·те
| МИН.ДЕЯТ.СВ.ПРИЧ. М.Р. = тъ·пял
| МИН.ДЕЯТ.СВ.ПРИЧ. М.Р. НЕПЪЛЕН ЧЛЕН = тъ·пе·лия
| МИН.ДЕЯТ.СВ.ПРИЧ. М.Р. ПЪЛЕН ЧЛЕН = тъ·пе·ли·ят
| МИН.ДЕЯТ.СВ.ПРИЧ. Ж.Р. = тъ·пя·ла
| МИН.ДЕЯТ.СВ.ПРИЧ. Ж.Р. ЧЛЕН = тъ·пя·ла·та
| МИН.ДЕЯТ.СВ.ПРИЧ. СР.Р. = тъ·пя·ло
| МИН.ДЕЯТ.СВ.ПРИЧ. СР.Р. ЧЛЕН = тъ·пя·ло·то
| МИН.ДЕЯТ.СВ.ПРИЧ. МН.Ч. = тъ·пе·ли
| МИН.ДЕЯТ.СВ.ПРИЧ. МН.Ч. ЧЛЕН = тъ·пе·ли·те
| МИН.ДЕЯТ.НЕСВ.ПРИЧ. М.Р. = тъ·пе·ел
| МИН.ДЕЯТ.НЕСВ.ПРИЧ. М.Р. НЕПЪЛЕН ЧЛЕН = тъ·пе·е·лия
| МИН.ДЕЯТ.НЕСВ.ПРИЧ. М.Р. ПЪЛЕН ЧЛЕН = тъ·пе·е·ли·ят
| МИН.ДЕЯТ.НЕСВ.ПРИЧ. Ж.Р. = тъ·пе·е·ла
| МИН.ДЕЯТ.НЕСВ.ПРИЧ. Ж.Р. ЧЛЕН = тъ·пе·е·ла·та
| МИН.ДЕЯТ.НЕСВ.ПРИЧ. СР.Р. = тъ·пе·е·ло
| МИН.ДЕЯТ.НЕСВ.ПРИЧ. СР.Р. ЧЛЕН = тъ·пе·е·ло·то
| МИН.ДЕЯТ.НЕСВ.ПРИЧ. МН.Ч. = тъ·пе·е·ли
| МИН.ДЕЯТ.НЕСВ.ПРИЧ. МН.Ч. ЧЛЕН = тъ·пе·е·ли·те
| СЕГ.ДЕЯТ.ПРИЧ. М.Р. = тъ·пе·ещ
| СЕГ.ДЕЯТ.ПРИЧ. М.Р. НЕПЪЛЕН ЧЛЕН = тъ·пе·е·щия
| СЕГ.ДЕЯТ.ПРИЧ. М.Р. ПЪЛЕН ЧЛЕН = тъ·пе·е·щи·ят
| СЕГ.ДЕЯТ.ПРИЧ. Ж.Р. = тъ·пе·е·ща
| СЕГ.ДЕЯТ.ПРИЧ. Ж.Р. ЧЛЕН = тъ·пе·е·ща·та
| СЕГ.ДЕЯТ.ПРИЧ. СР.Р. = тъ·пе·е·що
| СЕГ.ДЕЯТ.ПРИЧ. СР.Р. ЧЛЕН = тъ·пе·е·що·то
| СЕГ.ДЕЯТ.ПРИЧ. МН.Ч. = тъ·пе·е·щи
| СЕГ.ДЕЯТ.ПРИЧ. МН.Ч. ЧЛЕН = тъ·пе·е·щи·те
| ДЕЕПРИЧАСТИЕ = тъ·пе·ей·ки
| СКРИТИ ПРЕПРАТКИ = 
[[тъпея]],
[[тъпееш]],
[[тъпее]],
[[тъпеем]],
[[тъпеете]],
[[тъпеят]],
[[тъпях]],
[[тъпя]],
[[тъпяхме]],
[[тъпяхте]],
[[тъпяха]],
[[тъпеех]],
[[тъпееше]],
[[тъпеехме]],
[[тъпеехте]],
[[тъпееха]],
[[тъпей]],
[[тъпейте]],
[[тъпял]],
[[тъпелия]],
[[тъпелият]],
[[тъпяла]],
[[тъпялата]],
[[тъпяло]],
[[тъпялото]],
[[тъпели]],
[[тъпелите]],
[[тъпеел]],
[[тъпеелия]],
[[тъпеелият]],
[[тъпеела]],
[[тъпеелата]],
[[тъпеело]],
[[тъпеелото]],
[[тъпеели]],
[[тъпеелите]],
[[тъпян]],
[[тъпяния]],
[[тъпяният]],
[[тъпяна]],
[[тъпяната]],
[[тъпяно]],
[[тъпяното]],
[[тъпени]],
[[тъпените]],
[[тъпеещ]],
[[тъпеещия]],
[[тъпеещият]],
[[тъпееща]],
[[тъпеещата]],
[[тъпеещо]],
[[тъпеещото]],
[[тъпеещи]],
[[тъпеещите]],
[[тъпеейки]],
[[тъпял съм]],
[[тъпяла съм]],
[[тъпяло съм]],
[[тъпели сме]],
[[тъпял си]],
[[тъпяла си]],
[[тъпяло си]],
[[тъпели сте]],
[[тъпял е]],
[[тъпяла е]],
[[тъпяло е]],
[[тъпели са]],
[[бях тъпял]],
[[бях тъпяла]],
[[бях тъпяло]],
[[бяхме тъпели]],
[[беше тъпял]],
[[беше тъпяла]],
[[беше тъпяло]],
[[бяхте тъпели]],
[[бяха тъпели]],
[[ще тъпея]],
[[ще тъпеем]],
[[ще тъпееш]],
[[ще тъпеете]],
[[ще тъпее]],
[[ще тъпеят]],
[[ще съм тъпял]],
[[ще съм тъпяла]],
[[ще съм тъпяло]],
[[ще сме тъпели]],
[[ще си тъпял]],
[[ще си тъпяла]],
[[ще си тъпяло]],
[[ще сте тъпели]],
[[ще е тъпял]],
[[ще е тъпяла]],
[[ще е тъпяло]],
[[ще са тъпели]],
[[щях да тъпея]],
[[щяхме да тъпеем]],
[[щеше да тъпееш]],
[[щяхте да тъпеете]],
[[щеше да тъпее]],
[[щяха да тъпеят]],
[[щях да съм тъпял]],
[[щях да съм тъпяла]],
[[щях да съм тъпяло]],
[[щяхме да сме тъпели]],
[[щеше да си тъпял]],
[[щеше да си тъпяла]],
[[щеше да си тъпяло]],
[[щяхте да сте тъпели]],
[[щеше да е тъпял]],
[[щеше да е тъпяла]],
[[щеше да е тъпяло]],
[[щяха да са тъпели]],
[[тъпеел съм]],
[[тъпеела съм]],
[[тъпеело съм]],
[[тъпеели сме]],
[[тъпеел си]],
[[тъпеела си]],
[[тъпеело си]],
[[тъпеели сте]],
[[тъпеел е]],
[[тъпеела е]],
[[тъпеело е]],
[[тъпеели са]],
[[бил съм тъпял]],
[[била съм тъпяла]],
[[било съм тъпяло]],
[[били сме тъпели]],
[[бил си тъпял]],
[[била си тъпяла]],
[[било си тъпяло]],
[[били сте тъпели]],
[[бил е тъпял]],
[[била е тъпяла]],
[[било е тъпяло]],
[[били са тъпели]],
[[щял съм да тъпея]],
[[щяла съм да тъпея]],
[[щяло съм да тъпея]],
[[щели сме да тъпеем]],
[[щял си да тъпееш]],
[[щяла си да тъпееш]],
[[щяло си да тъпееш]],
[[щели сте да тъпеете]],
[[щял да тъпее]],
[[щяла да тъпее]],
[[щяло да тъпее]],
[[щели да тъпеят]],
[[щял е да тъпее]],
[[щяла е да тъпее]],
[[щяло е да тъпее]],
[[щели са да тъпеят]],
[[щял съм да съм тъпял]],
[[щяла съм да съм тъпяла]],
[[щяло съм да съм тъпяло]],
[[щели сме да сме тъпели]],
[[щял си да си тъпял]],
[[щяла си да си тъпяла]],
[[щяло си да си тъпяло]],
[[щели сте да сте тъпели]],
[[щял да е тъпял]],
[[щяла да е тъпяла]],
[[щяло да е тъпяло]],
[[щели да са тъпели]],
[[щял е да е тъпял]],
[[щяла е да е тъпяла]],
[[щяло е да е тъпяло]],
[[щели са да са тъпели]],
[[бих тъпял]],
[[бих тъпяла]],
[[бих тъпяло]],
[[бихме тъпели]],
[[би тъпял]],
[[би тъпяла]],
[[би тъпяло]],
[[бихте тъпели]],
[[биха тъпели]],
}}</text>
      <sha1>ru9tu4wzwqcasj7xzoypidvty0cm7pv</sha1>
    </revision>
  </page>
  <page>
    <title>Шаблон:Словоформи/тъпча</title>
    <ns>10</ns>
    <id>400765</id>
    <revision>
      <id>432774</id>
      <parentid>10283</parentid>
      <timestamp>2005-05-06T20:45:33Z</timestamp>
      <contributor>
        <username>Bgbot</username>
        <id>83</id>
      </contributor>
      <comment>Борислав: Шаблон със словоформи</comment>
      <model>wikitext</model>
      <format>text/x-wiki</format>
      <text bytes="19279" xml:space="preserve">{{Шаблон:Словоформи/Глагол|
  ОСНОВНА ФОРМА = тъпча
| СЕГ.ВР., 1Л., ЕД.Ч. = тъп·ча
| СЕГ.ВР., 1Л., МН.Ч. = тъп·чем
| СЕГ.ВР., 2Л., ЕД.Ч. = тъп·чеш
| СЕГ.ВР., 2Л., МН.Ч. = тъп·че·те
| СЕГ.ВР., 3Л., ЕД.Ч. = тъп·че
| СЕГ.ВР., 3Л., МН.Ч. = тъп·чат
| МИН.СВ.ВР., 1Л., ЕД.Ч. = тъп·ках
| МИН.СВ.ВР., 1Л., МН.Ч. = тъп·ках·ме
| МИН.СВ.ВР., 2Л., ЕД.Ч. = тъп·ка
| МИН.СВ.ВР., 2Л., МН.Ч. = тъп·ках·те
| МИН.СВ.ВР., 3Л., ЕД.Ч. = тъп·ка
| МИН.СВ.ВР., 3Л., МН.Ч. = тъп·ка·ха
| МИН.НЕСВ.ВР., 1Л., ЕД.Ч. = тъп·чех
| МИН.НЕСВ.ВР., 1Л., МН.Ч. = тъп·чех·ме
| МИН.НЕСВ.ВР., 2Л., ЕД.Ч. = тъп·че·ше
| МИН.НЕСВ.ВР., 2Л., МН.Ч. = тъп·чех·те
| МИН.НЕСВ.ВР., 3Л., ЕД.Ч. = тъп·че·ше
| МИН.НЕСВ.ВР., 3Л., МН.Ч. = тъп·че·ха
| МИН.НЕОПР.ВР., 1Л., ЕД.Ч., М.Р. = тъпкал съм
| МИН.НЕОПР.ВР., 1Л., ЕД.Ч., Ж.Р. = тъпкала съм
| МИН.НЕОПР.ВР., 1Л., ЕД.Ч., СР.Р. = тъпкало съм
| МИН.НЕОПР.ВР., 1Л., МН.Ч. = тъпкали сме
| МИН.НЕОПР.ВР., 2Л., ЕД.Ч., М.Р. = тъпкал си
| МИН.НЕОПР.ВР., 2Л., ЕД.Ч., Ж.Р. = тъпкала си
| МИН.НЕОПР.ВР., 2Л., ЕД.Ч., СР.Р. = тъпкало си
| МИН.НЕОПР.ВР., 2Л., МН.Ч. = тъпкали сте
| МИН.НЕОПР.ВР., 3Л., ЕД.Ч., М.Р. = тъпкал е
| МИН.НЕОПР.ВР., 3Л., ЕД.Ч., Ж.Р. = тъпкала е
| МИН.НЕОПР.ВР., 3Л., ЕД.Ч., СР.Р. = тъпкало е
| МИН.НЕОПР.ВР., 3Л., МН.Ч. = тъпкали са
| МИН.ПРЕД.ВР., 1Л., ЕД.Ч., М.Р. = бях тъпкал
| МИН.ПРЕД.ВР., 1Л., ЕД.Ч., Ж.Р. = бях тъпкала
| МИН.ПРЕД.ВР., 1Л., ЕД.Ч., СР.Р. = бях тъпкало
| МИН.ПРЕД.ВР., 1Л., МН.Ч. = бяхме тъпкали
| МИН.ПРЕД.ВР., 2Л., ЕД.Ч., М.Р. = беше тъпкал
| МИН.ПРЕД.ВР., 2Л., ЕД.Ч., Ж.Р. = беше тъпкала
| МИН.ПРЕД.ВР., 2Л., ЕД.Ч., СР.Р. = беше тъпкало
| МИН.ПРЕД.ВР., 2Л., МН.Ч. = бяхте тъпкали
| МИН.ПРЕД.ВР., 3Л., ЕД.Ч., М.Р. = беше тъпкал
| МИН.ПРЕД.ВР., 3Л., ЕД.Ч., Ж.Р. = беше тъпкала
| МИН.ПРЕД.ВР., 3Л., ЕД.Ч., СР.Р. = беше тъпкало
| МИН.ПРЕД.ВР., 3Л., МН.Ч. = бяха тъпкали
| БЪД.ВР., 1Л., ЕД.Ч. = ще тъпча
| БЪД.ВР., 1Л., МН.Ч. = ще тъпчем
| БЪД.ВР., 2Л., ЕД.Ч. = ще тъпчеш
| БЪД.ВР., 2Л., МН.Ч. = ще тъпчете
| БЪД.ВР., 3Л., ЕД.Ч. = ще тъпче
| БЪД.ВР., 3Л., МН.Ч. = ще тъпчат
| БЪД.ПРЕД.ВР., 1Л., ЕД.Ч., М.Р. = ще съм тъпкал
| БЪД.ПРЕД.ВР., 1Л., ЕД.Ч., Ж.Р. = ще съм тъпкала
| БЪД.ПРЕД.ВР., 1Л., ЕД.Ч., СР.Р. = ще съм тъпкало
| БЪД.ПРЕД.ВР., 1Л., МН.Ч. = ще сме тъпкали
| БЪД.ПРЕД.ВР., 2Л., ЕД.Ч., М.Р. = ще си тъпкал
| БЪД.ПРЕД.ВР., 2Л., ЕД.Ч., Ж.Р. = ще си тъпкала
| БЪД.ПРЕД.ВР., 2Л., ЕД.Ч., СР.Р. = ще си тъпкало
| БЪД.ПРЕД.ВР., 2Л., МН.Ч. = ще сте тъпкали
| БЪД.ПРЕД.ВР., 3Л., ЕД.Ч., М.Р. = ще е тъпкал
| БЪД.ПРЕД.ВР., 3Л., ЕД.Ч., Ж.Р. = ще е тъпкала
| БЪД.ПРЕД.ВР., 3Л., ЕД.Ч., СР.Р. = ще е тъпкало
| БЪД.ПРЕД.ВР., 3Л., МН.Ч. = ще са тъпкали
| БЪД.ВР. В МИН., 1Л., ЕД.Ч. = щях да тъпча
| БЪД.ВР. В МИН., 1Л., МН.Ч. = щяхме да тъпчем
| БЪД.ВР. В МИН., 2Л., ЕД.Ч. = щеше да тъпчеш
| БЪД.ВР. В МИН., 2Л., МН.Ч. = щяхте да тъпчете
| БЪД.ВР. В МИН., 3Л., ЕД.Ч. = щеше да тъпче
| БЪД.ВР. В МИН., 3Л., МН.Ч. = щяха да тъпчат
| БЪД.ПРЕД.ВР. В МИН., 1Л., ЕД.Ч., М.Р. = щях да съм тъпкал
| БЪД.ПРЕД.ВР. В МИН., 1Л., ЕД.Ч., Ж.Р. = щях да съм тъпкала
| БЪД.ПРЕД.ВР. В МИН., 1Л., ЕД.Ч., СР.Р. = щях да съм тъпкало
| БЪД.ПРЕД.ВР. В МИН., 1Л., МН.Ч. = щяхме да сме тъпкали
| БЪД.ПРЕД.ВР. В МИН., 2Л., ЕД.Ч., М.Р. = щеше да си тъпкал
| БЪД.ПРЕД.ВР. В МИН., 2Л., ЕД.Ч., Ж.Р. = щеше да си тъпкала
| БЪД.ПРЕД.ВР. В МИН., 2Л., ЕД.Ч., СР.Р. = щеше да си тъпкало
| БЪД.ПРЕД.ВР. В МИН., 2Л., МН.Ч. = щяхте да сте тъпкали
| БЪД.ПРЕД.ВР. В МИН., 3Л., ЕД.Ч., М.Р. = щеше да е тъпкал
| БЪД.ПРЕД.ВР. В МИН., 3Л., ЕД.Ч., Ж.Р. = щеше да е тъпкала
| БЪД.ПРЕД.ВР. В МИН., 3Л., ЕД.Ч., СР.Р. = щеше да е тъпкало
| БЪД.ПРЕД.ВР. В МИН., 3Л., МН.Ч. = щяха да са тъпкали
| ПР.НАКЛ., СЕГ.ВР., 1Л., ЕД.Ч., М.Р. = тъпчел съм
| ПР.НАКЛ., СЕГ.ВР., 1Л., ЕД.Ч., Ж.Р. = тъпчела съм
| ПР.НАКЛ., СЕГ.ВР., 1Л., ЕД.Ч., СР.Р. = тъпчело съм
| ПР.НАКЛ., СЕГ.ВР., 1Л., МН.Ч. = тъпчели сме
| ПР.НАКЛ., СЕГ.ВР., 2Л., ЕД.Ч., М.Р. = тъпчел си
| ПР.НАКЛ., СЕГ.ВР., 2Л., ЕД.Ч., Ж.Р. = тъпчела си
| ПР.НАКЛ., СЕГ.ВР., 2Л., ЕД.Ч., СР.Р. = тъпчело си
| ПР.НАКЛ., СЕГ.ВР., 2Л., МН.Ч. = тъпчели сте
| ПР.НАКЛ., СЕГ.ВР., 3Л., ЕД.Ч., М.Р. = тъпчел (е)
| ПР.НАКЛ., СЕГ.ВР., 3Л., ЕД.Ч., Ж.Р. = тъпчела (е)
| ПР.НАКЛ., СЕГ.ВР., 3Л., ЕД.Ч., СР.Р. = тъпчело (е)
| ПР.НАКЛ., СЕГ.ВР., 3Л., МН.Ч. = тъпчели (са)
| ПР.НАКЛ., МИН.СВ.ВР., 1Л., ЕД.Ч., М.Р. = тъпкал съм
| ПР.НАКЛ., МИН.СВ.ВР., 1Л., ЕД.Ч., Ж.Р. = тъпкала съм
| ПР.НАКЛ., МИН.СВ.ВР., 1Л., ЕД.Ч., СР.Р. = тъпкало съм
| ПР.НАКЛ., МИН.СВ.ВР., 1Л., МН.Ч. = тъпкали сме
| ПР.НАКЛ., МИН.СВ.ВР., 2Л., ЕД.Ч., М.Р. = тъпкал си
| ПР.НАКЛ., МИН.СВ.ВР., 2Л., ЕД.Ч., Ж.Р. = тъпкала си
| ПР.НАКЛ., МИН.СВ.ВР., 2Л., ЕД.Ч., СР.Р. = тъпкало си
| ПР.НАКЛ., МИН.СВ.ВР., 2Л., МН.Ч. = тъпкали сте
| ПР.НАКЛ., МИН.СВ.ВР., 3Л., ЕД.Ч., М.Р. = тъпкал (е)
| ПР.НАКЛ., МИН.СВ.ВР., 3Л., ЕД.Ч., Ж.Р. = тъпкала (е)
| ПР.НАКЛ., МИН.СВ.ВР., 3Л., ЕД.Ч., СР.Р. = тъпкало (е)
| ПР.НАКЛ., МИН.СВ.ВР., 3Л., МН.Ч. = тъпкали (са)
| ПР.НАКЛ., МИН.НЕОПР.ВР., 1Л., ЕД.Ч., М.Р. = бил съм тъпкал
| ПР.НАКЛ., МИН.НЕОПР.ВР., 1Л., ЕД.Ч., Ж.Р. = била съм тъпкала
| ПР.НАКЛ., МИН.НЕОПР.ВР., 1Л., ЕД.Ч., СР.Р. = било съм тъпкало
| ПР.НАКЛ., МИН.НЕОПР.ВР., 1Л., МН.Ч. = били сме тъпкали
| ПР.НАКЛ., МИН.НЕОПР.ВР., 2Л., ЕД.Ч., М.Р. = бил си тъпкал
| ПР.НАКЛ., МИН.НЕОПР.ВР., 2Л., ЕД.Ч., Ж.Р. = била си тъпкала
| ПР.НАКЛ., МИН.НЕОПР.ВР., 2Л., ЕД.Ч., СР.Р. = било си тъпкало
| ПР.НАКЛ., МИН.НЕОПР.ВР., 2Л., МН.Ч. = били сте тъпкали
| ПР.НАКЛ., МИН.НЕОПР.ВР., 3Л., ЕД.Ч., М.Р. = бил (е) тъпкал
| ПР.НАКЛ., МИН.НЕОПР.ВР., 3Л., ЕД.Ч., Ж.Р. = била (е) тъпкала
| ПР.НАКЛ., МИН.НЕОПР.ВР., 3Л., ЕД.Ч., СР.Р. = било (е) тъпкало
| ПР.НАКЛ., МИН.НЕОПР.ВР., 3Л., МН.Ч. = били (са) тъпкали
| ПР.НАКЛ., БЪД.ВР., 1Л., ЕД.Ч., М.Р. = щял съм да тъпча
| ПР.НАКЛ., БЪД.ВР., 1Л., ЕД.Ч., Ж.Р. = щяла съм да тъпча
| ПР.НАКЛ., БЪД.ВР., 1Л., ЕД.Ч., СР.Р. = щяло съм да тъпча
| ПР.НАКЛ., БЪД.ВР., 1Л., МН.Ч. = щели сме да тъпчем
| ПР.НАКЛ., БЪД.ВР., 2Л., ЕД.Ч., М.Р. = щял си да тъпчеш
| ПР.НАКЛ., БЪД.ВР., 2Л., ЕД.Ч., Ж.Р. = щяла си да тъпчеш
| ПР.НАКЛ., БЪД.ВР., 2Л., ЕД.Ч., СР.Р. = щяло си да тъпчеш
| ПР.НАКЛ., БЪД.ВР., 2Л., МН.Ч. = щели сте да тъпчете
| ПР.НАКЛ., БЪД.ВР., 3Л., ЕД.Ч., М.Р. = щял (е) да тъпче
| ПР.НАКЛ., БЪД.ВР., 3Л., ЕД.Ч., Ж.Р. = щяла (е) да тъпче
| ПР.НАКЛ., БЪД.ВР., 3Л., ЕД.Ч., СР.Р. = щяло (е) да тъпче
| ПР.НАКЛ., БЪД.ВР., 3Л., МН.Ч. = щели (са) да тъпчат
| ПР.НАКЛ., БЪД.ПРЕД.ВР., 1Л., ЕД.Ч., М.Р. = щял съм да съм тъпкал
| ПР.НАКЛ., БЪД.ПРЕД.ВР., 1Л., ЕД.Ч., Ж.Р. = щяла съм да съм тъпкала
| ПР.НАКЛ., БЪД.ПРЕД.ВР., 1Л., ЕД.Ч., СР.Р. = щяло съм да съм тъпкало
| ПР.НАКЛ., БЪД.ПРЕД.ВР., 1Л., МН.Ч. = щели сме да сме тъпкали
| ПР.НАКЛ., БЪД.ПРЕД.ВР., 2Л., ЕД.Ч., М.Р. = щял си да си тъпкал
| ПР.НАКЛ., БЪД.ПРЕД.ВР., 2Л., ЕД.Ч., Ж.Р. = щяла си да си тъпкала
| ПР.НАКЛ., БЪД.ПРЕД.ВР., 2Л., ЕД.Ч., СР.Р. = щяло си да си тъпкало
| ПР.НАКЛ., БЪД.ПРЕД.ВР., 2Л., МН.Ч. = щели сте да сте тъпкали
| ПР.НАКЛ., БЪД.ПРЕД.ВР., 3Л., ЕД.Ч., М.Р. = щял (е) да е тъпкал
| ПР.НАКЛ., БЪД.ПРЕД.ВР., 3Л., ЕД.Ч., Ж.Р. = щяла (е) да е тъпкала
| ПР.НАКЛ., БЪД.ПРЕД.ВР., 3Л., ЕД.Ч., СР.Р. = щяло (е) да е тъпкало
| ПР.НАКЛ., БЪД.ПРЕД.ВР., 3Л., МН.Ч. = щели (са) да са тъпкали
| УСЛОВНО НАКЛОНЕНИЕ, 1Л., ЕД.Ч., М.Р. = бих тъпкал
| УСЛОВНО НАКЛОНЕНИЕ, 1Л., ЕД.Ч., Ж.Р. = бих тъпкала
| УСЛОВНО НАКЛОНЕНИЕ, 1Л., ЕД.Ч., СР.Р. = бих тъпкало
| УСЛОВНО НАКЛОНЕНИЕ, 1Л., МН.Ч. = бихме тъпкали
| УСЛОВНО НАКЛОНЕНИЕ, 2Л., ЕД.Ч., М.Р. = би тъпкал
| УСЛОВНО НАКЛОНЕНИЕ, 2Л., ЕД.Ч., Ж.Р. = би тъпкала
| УСЛОВНО НАКЛОНЕНИЕ, 2Л., ЕД.Ч., СР.Р. = би тъпкало
| УСЛОВНО НАКЛОНЕНИЕ, 2Л., МН.Ч. = бихте тъпкали
| УСЛОВНО НАКЛОНЕНИЕ, 3Л., ЕД.Ч., М.Р. = би тъпкал
| УСЛОВНО НАКЛОНЕНИЕ, 3Л., ЕД.Ч., Ж.Р. = би тъпкала
| УСЛОВНО НАКЛОНЕНИЕ, 3Л., ЕД.Ч., СР.Р. = би тъпкало
| УСЛОВНО НАКЛОНЕНИЕ, 3Л., МН.Ч. = биха тъпкали
| ПОВЕЛИТЕЛНО НАКЛОНЕНИЕ, ЕД.Ч. = тъп·чи
| ПОВЕЛИТЕЛНО НАКЛОНЕНИЕ, МН.Ч. = тъп·че·те
| МИН.СТРАД.ПРИЧ. М.Р. = —
| МИН.СТРАД.ПРИЧ. М.Р. НЕПЪЛЕН ЧЛЕН = —
| МИН.СТРАД.ПРИЧ. М.Р. ПЪЛЕН ЧЛЕН = —
| МИН.СТРАД.ПРИЧ. Ж.Р. = —
| МИН.СТРАД.ПРИЧ. Ж.Р. ЧЛЕН = —
| МИН.СТРАД.ПРИЧ. СР.Р. = —
| МИН.СТРАД.ПРИЧ. СР.Р. ЧЛЕН = —
| МИН.СТРАД.ПРИЧ. МН.Ч. = —
| МИН.СТРАД.ПРИЧ. МН.Ч. ЧЛЕН = —
| МИН.ДЕЯТ.СВ.ПРИЧ. М.Р. = тъп·кал
| МИН.ДЕЯТ.СВ.ПРИЧ. М.Р. НЕПЪЛЕН ЧЛЕН = тъп·ка·лия
| МИН.ДЕЯТ.СВ.ПРИЧ. М.Р. ПЪЛЕН ЧЛЕН = тъп·ка·ли·ят
| МИН.ДЕЯТ.СВ.ПРИЧ. Ж.Р. = тъп·ка·ла
| МИН.ДЕЯТ.СВ.ПРИЧ. Ж.Р. ЧЛЕН = тъп·ка·ла·та
| МИН.ДЕЯТ.СВ.ПРИЧ. СР.Р. = тъп·ка·ло
| МИН.ДЕЯТ.СВ.ПРИЧ. СР.Р. ЧЛЕН = тъп·ка·ло·то
| МИН.ДЕЯТ.СВ.ПРИЧ. МН.Ч. = тъп·ка·ли
| МИН.ДЕЯТ.СВ.ПРИЧ. МН.Ч. ЧЛЕН = тъп·ка·ли·те
| МИН.ДЕЯТ.НЕСВ.ПРИЧ. М.Р. = тъп·чел
| МИН.ДЕЯТ.НЕСВ.ПРИЧ. М.Р. НЕПЪЛЕН ЧЛЕН = тъп·че·лия
| МИН.ДЕЯТ.НЕСВ.ПРИЧ. М.Р. ПЪЛЕН ЧЛЕН = тъп·че·ли·ят
| МИН.ДЕЯТ.НЕСВ.ПРИЧ. Ж.Р. = тъп·че·ла
| МИН.ДЕЯТ.НЕСВ.ПРИЧ. Ж.Р. ЧЛЕН = тъп·че·ла·та
| МИН.ДЕЯТ.НЕСВ.ПРИЧ. СР.Р. = тъп·че·ло
| МИН.ДЕЯТ.НЕСВ.ПРИЧ. СР.Р. ЧЛЕН = тъп·че·ло·то
| МИН.ДЕЯТ.НЕСВ.ПРИЧ. МН.Ч. = тъп·че·ли
| МИН.ДЕЯТ.НЕСВ.ПРИЧ. МН.Ч. ЧЛЕН = тъп·че·ли·те
| СЕГ.ДЕЯТ.ПРИЧ. М.Р. = тъп·чещ
| СЕГ.ДЕЯТ.ПРИЧ. М.Р. НЕПЪЛЕН ЧЛЕН = тъп·че·щия
| СЕГ.ДЕЯТ.ПРИЧ. М.Р. ПЪЛЕН ЧЛЕН = тъп·че·щи·ят
| СЕГ.ДЕЯТ.ПРИЧ. Ж.Р. = тъп·че·ща
| СЕГ.ДЕЯТ.ПРИЧ. Ж.Р. ЧЛЕН = тъп·че·ща·та
| СЕГ.ДЕЯТ.ПРИЧ. СР.Р. = тъп·че·що
| СЕГ.ДЕЯТ.ПРИЧ. СР.Р. ЧЛЕН = тъп·че·що·то
| СЕГ.ДЕЯТ.ПРИЧ. МН.Ч. = тъп·че·щи
| СЕГ.ДЕЯТ.ПРИЧ. МН.Ч. ЧЛЕН = тъп·че·щи·те
| ДЕЕПРИЧАСТИЕ = тъп·чей·ки
| СКРИТИ ПРЕПРАТКИ = 
[[тъпча]],
[[тъпчеш]],
[[тъпче]],
[[тъпчем]],
[[тъпчете]],
[[тъпчат]],
[[тъпках]],
[[тъпка]],
[[тъпкахме]],
[[тъпкахте]],
[[тъпкаха]],
[[тъпчех]],
[[тъпчеше]],
[[тъпчехме]],
[[тъпчехте]],
[[тъпчеха]],
[[тъпчи]],
[[тъпкал]],
[[тъпкалия]],
[[тъпкалият]],
[[тъпкала]],
[[тъпкалата]],
[[тъпкало]],
[[тъпкалото]],
[[тъпкали]],
[[тъпкалите]],
[[тъпчел]],
[[тъпчелия]],
[[тъпчелият]],
[[тъпчела]],
[[тъпчелата]],
[[тъпчело]],
[[тъпчелото]],
[[тъпчели]],
[[тъпчелите]],
[[тъпчещ]],
[[тъпчещия]],
[[тъпчещият]],
[[тъпчеща]],
[[тъпчещата]],
[[тъпчещо]],
[[тъпчещото]],
[[тъпчещи]],
[[тъпчещите]],
[[тъпчейки]],
[[тъпкал съм]],
[[тъпкала съм]],
[[тъпкало съм]],
[[тъпкали сме]],
[[тъпкал си]],
[[тъпкала си]],
[[тъпкало си]],
[[тъпкали сте]],
[[тъпкал е]],
[[тъпкала е]],
[[тъпкало е]],
[[тъпкали са]],
[[бях тъпкал]],
[[бях тъпкала]],
[[бях тъпкало]],
[[бяхме тъпкали]],
[[беше тъпкал]],
[[беше тъпкала]],
[[беше тъпкало]],
[[бяхте тъпкали]],
[[бяха тъпкали]],
[[ще тъпча]],
[[ще тъпчем]],
[[ще тъпчеш]],
[[ще тъпчете]],
[[ще тъпче]],
[[ще тъпчат]],
[[ще съм тъпкал]],
[[ще съм тъпкала]],
[[ще съм тъпкало]],
[[ще сме тъпкали]],
[[ще си тъпкал]],
[[ще си тъпкала]],
[[ще си тъпкало]],
[[ще сте тъпкали]],
[[ще е тъпкал]],
[[ще е тъпкала]],
[[ще е тъпкало]],
[[ще са тъпкали]],
[[щях да тъпча]],
[[щяхме да тъпчем]],
[[щеше да тъпчеш]],
[[щяхте да тъпчете]],
[[щеше да тъпче]],
[[щяха да тъпчат]],
[[щях да съм тъпкал]],
[[щях да съм тъпкала]],
[[щях да съм тъпкало]],
[[щяхме да сме тъпкали]],
[[щеше да си тъпкал]],
[[щеше да си тъпкала]],
[[щеше да си тъпкало]],
[[щяхте да сте тъпкали]],
[[щеше да е тъпкал]],
[[щеше да е тъпкала]],
[[щеше да е тъпкало]],
[[щяха да са тъпкали]],
[[тъпчел съм]],
[[тъпчела съм]],
[[тъпчело съм]],
[[тъпчели сме]],
[[тъпчел си]],
[[тъпчела си]],
[[тъпчело си]],
[[тъпчели сте]],
[[тъпчел е]],
[[тъпчела е]],
[[тъпчело е]],
[[тъпчели са]],
[[бил съм тъпкал]],
[[била съм тъпкала]],
[[било съм тъпкало]],
[[били сме тъпкали]],
[[бил си тъпкал]],
[[била си тъпкала]],
[[било си тъпкало]],
[[били сте тъпкали]],
[[бил е тъпкал]],
[[била е тъпкала]],
[[било е тъпкало]],
[[били са тъпкали]],
[[щял съм да тъпча]],
[[щяла съм да тъпча]],
[[щяло съм да тъпча]],
[[щели сме да тъпчем]],
[[щял си да тъпчеш]],
[[щяла си да тъпчеш]],
[[щяло си да тъпчеш]],
[[щели сте да тъпчете]],
[[щял да тъпче]],
[[щяла да тъпче]],
[[щяло да тъпче]],
[[щели да тъпчат]],
[[щял е да тъпче]],
[[щяла е да тъпче]],
[[щяло е да тъпче]],
[[щели са да тъпчат]],
[[щял съм да съм тъпкал]],
[[щяла съм да съм тъпкала]],
[[щяло съм да съм тъпкало]],
[[щели сме да сме тъпкали]],
[[щял си да си тъпкал]],
[[щяла си да си тъпкала]],
[[щяло си да си тъпкало]],
[[щели сте да сте тъпкали]],
[[щял да е тъпкал]],
[[щяла да е тъпкала]],
[[щяло да е тъпкало]],
[[щели да са тъпкали]],
[[щял е да е тъпкал]],
[[щяла е да е тъпкала]],
[[щяло е да е тъпкало]],
[[щели са да са тъпкали]],
[[бих тъпкал]],
[[бих тъпкала]],
[[бих тъпкало]],
[[бихме тъпкали]],
[[би тъпкал]],
[[би тъпкала]],
[[би тъпкало]],
[[бихте тъпкали]],
[[биха тъпкали]],
}}</text>
      <sha1>gylkafnhh680k91ystwvnf0moton0vw</sha1>
    </revision>
  </page>
  <page>
    <title>Шаблон:Словоформи/тъпя</title>
    <ns>10</ns>
    <id>457655</id>
    <revision>
      <id>489637</id>
      <timestamp>2005-05-08T10:02:06Z</timestamp>
      <contributor>
        <username>Bgbot</username>
        <id>83</id>
      </contributor>
      <comment>Борислав: Шаблон със словоформи</comment>
      <model>wikitext</model>
      <format>text/x-wiki</format>
      <text bytes="18890" xml:space="preserve">{{Шаблон:Словоформи/Глагол|
  ОСНОВНА ФОРМА = тъпя
| СЕГ.ВР., 1Л., ЕД.Ч. = тъ·пя
| СЕГ.ВР., 1Л., МН.Ч. = тъ·пим
| СЕГ.ВР., 2Л., ЕД.Ч. = тъ·пиш
| СЕГ.ВР., 2Л., МН.Ч. = тъ·пи·те
| СЕГ.ВР., 3Л., ЕД.Ч. = тъ·пи
| СЕГ.ВР., 3Л., МН.Ч. = тъ·пят
| МИН.СВ.ВР., 1Л., ЕД.Ч. = тъ·пих
| МИН.СВ.ВР., 1Л., МН.Ч. = тъ·пих·ме
| МИН.СВ.ВР., 2Л., ЕД.Ч. = тъ·пи
| МИН.СВ.ВР., 2Л., МН.Ч. = тъ·пих·те
| МИН.СВ.ВР., 3Л., ЕД.Ч. = тъ·пи
| МИН.СВ.ВР., 3Л., МН.Ч. = тъ·пи·ха
| МИН.НЕСВ.ВР., 1Л., ЕД.Ч. = тъ·пях
| МИН.НЕСВ.ВР., 1Л., МН.Ч. = тъ·пях·ме
| МИН.НЕСВ.ВР., 2Л., ЕД.Ч. = тъ·пе·ше
| МИН.НЕСВ.ВР., 2Л., МН.Ч. = тъ·пях·те
| МИН.НЕСВ.ВР., 3Л., ЕД.Ч. = тъ·пе·ше
| МИН.НЕСВ.ВР., 3Л., МН.Ч. = тъ·пя·ха
| МИН.НЕОПР.ВР., 1Л., ЕД.Ч., М.Р. = тъпил съм
| МИН.НЕОПР.ВР., 1Л., ЕД.Ч., Ж.Р. = тъпила съм
| МИН.НЕОПР.ВР., 1Л., ЕД.Ч., СР.Р. = тъпило съм
| МИН.НЕОПР.ВР., 1Л., МН.Ч. = тъпили сме
| МИН.НЕОПР.ВР., 2Л., ЕД.Ч., М.Р. = тъпил си
| МИН.НЕОПР.ВР., 2Л., ЕД.Ч., Ж.Р. = тъпила си
| МИН.НЕОПР.ВР., 2Л., ЕД.Ч., СР.Р. = тъпило си
| МИН.НЕОПР.ВР., 2Л., МН.Ч. = тъпили сте
| МИН.НЕОПР.ВР., 3Л., ЕД.Ч., М.Р. = тъпил е
| МИН.НЕОПР.ВР., 3Л., ЕД.Ч., Ж.Р. = тъпила е
| МИН.НЕОПР.ВР., 3Л., ЕД.Ч., СР.Р. = тъпило е
| МИН.НЕОПР.ВР., 3Л., МН.Ч. = тъпили са
| МИН.ПРЕД.ВР., 1Л., ЕД.Ч., М.Р. = бях тъпил
| МИН.ПРЕД.ВР., 1Л., ЕД.Ч., Ж.Р. = бях тъпила
| МИН.ПРЕД.ВР., 1Л., ЕД.Ч., СР.Р. = бях тъпило
| МИН.ПРЕД.ВР., 1Л., МН.Ч. = бяхме тъпили
| МИН.ПРЕД.ВР., 2Л., ЕД.Ч., М.Р. = беше тъпил
| МИН.ПРЕД.ВР., 2Л., ЕД.Ч., Ж.Р. = беше тъпила
| МИН.ПРЕД.ВР., 2Л., ЕД.Ч., СР.Р. = беше тъпило
| МИН.ПРЕД.ВР., 2Л., МН.Ч. = бяхте тъпили
| МИН.ПРЕД.ВР., 3Л., ЕД.Ч., М.Р. = беше тъпил
| МИН.ПРЕД.ВР., 3Л., ЕД.Ч., Ж.Р. = беше тъпила
| МИН.ПРЕД.ВР., 3Л., ЕД.Ч., СР.Р. = беше тъпило
| МИН.ПРЕД.ВР., 3Л., МН.Ч. = бяха тъпили
| БЪД.ВР., 1Л., ЕД.Ч. = ще тъпя
| БЪД.ВР., 1Л., МН.Ч. = ще тъпим
| БЪД.ВР., 2Л., ЕД.Ч. = ще тъпиш
| БЪД.ВР., 2Л., МН.Ч. = ще тъпите
| БЪД.ВР., 3Л., ЕД.Ч. = ще тъпи
| БЪД.ВР., 3Л., МН.Ч. = ще тъпят
| БЪД.ПРЕД.ВР., 1Л., ЕД.Ч., М.Р. = ще съм тъпил
| БЪД.ПРЕД.ВР., 1Л., ЕД.Ч., Ж.Р. = ще съм тъпила
| БЪД.ПРЕД.ВР., 1Л., ЕД.Ч., СР.Р. = ще съм тъпило
| БЪД.ПРЕД.ВР., 1Л., МН.Ч. = ще сме тъпили
| БЪД.ПРЕД.ВР., 2Л., ЕД.Ч., М.Р. = ще си тъпил
| БЪД.ПРЕД.ВР., 2Л., ЕД.Ч., Ж.Р. = ще си тъпила
| БЪД.ПРЕД.ВР., 2Л., ЕД.Ч., СР.Р. = ще си тъпило
| БЪД.ПРЕД.ВР., 2Л., МН.Ч. = ще сте тъпили
| БЪД.ПРЕД.ВР., 3Л., ЕД.Ч., М.Р. = ще е тъпил
| БЪД.ПРЕД.ВР., 3Л., ЕД.Ч., Ж.Р. = ще е тъпила
| БЪД.ПРЕД.ВР., 3Л., ЕД.Ч., СР.Р. = ще е тъпило
| БЪД.ПРЕД.ВР., 3Л., МН.Ч. = ще са тъпили
| БЪД.ВР. В МИН., 1Л., ЕД.Ч. = щях да тъпя
| БЪД.ВР. В МИН., 1Л., МН.Ч. = щяхме да тъпим
| БЪД.ВР. В МИН., 2Л., ЕД.Ч. = щеше да тъпиш
| БЪД.ВР. В МИН., 2Л., МН.Ч. = щяхте да тъпите
| БЪД.ВР. В МИН., 3Л., ЕД.Ч. = щеше да тъпи
| БЪД.ВР. В МИН., 3Л., МН.Ч. = щяха да тъпят
| БЪД.ПРЕД.ВР. В МИН., 1Л., ЕД.Ч., М.Р. = щях да съм тъпил
| БЪД.ПРЕД.ВР. В МИН., 1Л., ЕД.Ч., Ж.Р. = щях да съм тъпила
| БЪД.ПРЕД.ВР. В МИН., 1Л., ЕД.Ч., СР.Р. = щях да съм тъпило
| БЪД.ПРЕД.ВР. В МИН., 1Л., МН.Ч. = щяхме да сме тъпили
| БЪД.ПРЕД.ВР. В МИН., 2Л., ЕД.Ч., М.Р. = щеше да си тъпил
| БЪД.ПРЕД.ВР. В МИН., 2Л., ЕД.Ч., Ж.Р. = щеше да си тъпила
| БЪД.ПРЕД.ВР. В МИН., 2Л., ЕД.Ч., СР.Р. = щеше да си тъпило
| БЪД.ПРЕД.ВР. В МИН., 2Л., МН.Ч. = щяхте да сте тъпили
| БЪД.ПРЕД.ВР. В МИН., 3Л., ЕД.Ч., М.Р. = щеше да е тъпил
| БЪД.ПРЕД.ВР. В МИН., 3Л., ЕД.Ч., Ж.Р. = щеше да е тъпила
| БЪД.ПРЕД.ВР. В МИН., 3Л., ЕД.Ч., СР.Р. = щеше да е тъпило
| БЪД.ПРЕД.ВР. В МИН., 3Л., МН.Ч. = щяха да са тъпили
| ПР.НАКЛ., СЕГ.ВР., 1Л., ЕД.Ч., М.Р. = тъпял съм
| ПР.НАКЛ., СЕГ.ВР., 1Л., ЕД.Ч., Ж.Р. = тъпяла съм
| ПР.НАКЛ., СЕГ.ВР., 1Л., ЕД.Ч., СР.Р. = тъпяло съм
| ПР.НАКЛ., СЕГ.ВР., 1Л., МН.Ч. = тъпели сме
| ПР.НАКЛ., СЕГ.ВР., 2Л., ЕД.Ч., М.Р. = тъпял си
| ПР.НАКЛ., СЕГ.ВР., 2Л., ЕД.Ч., Ж.Р. = тъпяла си
| ПР.НАКЛ., СЕГ.ВР., 2Л., ЕД.Ч., СР.Р. = тъпяло си
| ПР.НАКЛ., СЕГ.ВР., 2Л., МН.Ч. = тъпели сте
| ПР.НАКЛ., СЕГ.ВР., 3Л., ЕД.Ч., М.Р. = тъпял (е)
| ПР.НАКЛ., СЕГ.ВР., 3Л., ЕД.Ч., Ж.Р. = тъпяла (е)
| ПР.НАКЛ., СЕГ.ВР., 3Л., ЕД.Ч., СР.Р. = тъпяло (е)
| ПР.НАКЛ., СЕГ.ВР., 3Л., МН.Ч. = тъпели (са)
| ПР.НАКЛ., МИН.СВ.ВР., 1Л., ЕД.Ч., М.Р. = тъпил съм
| ПР.НАКЛ., МИН.СВ.ВР., 1Л., ЕД.Ч., Ж.Р. = тъпила съм
| ПР.НАКЛ., МИН.СВ.ВР., 1Л., ЕД.Ч., СР.Р. = тъпило съм
| ПР.НАКЛ., МИН.СВ.ВР., 1Л., МН.Ч. = тъпили сме
| ПР.НАКЛ., МИН.СВ.ВР., 2Л., ЕД.Ч., М.Р. = тъпил си
| ПР.НАКЛ., МИН.СВ.ВР., 2Л., ЕД.Ч., Ж.Р. = тъпила си
| ПР.НАКЛ., МИН.СВ.ВР., 2Л., ЕД.Ч., СР.Р. = тъпило си
| ПР.НАКЛ., МИН.СВ.ВР., 2Л., МН.Ч. = тъпили сте
| ПР.НАКЛ., МИН.СВ.ВР., 3Л., ЕД.Ч., М.Р. = тъпил (е)
| ПР.НАКЛ., МИН.СВ.ВР., 3Л., ЕД.Ч., Ж.Р. = тъпила (е)
| ПР.НАКЛ., МИН.СВ.ВР., 3Л., ЕД.Ч., СР.Р. = тъпило (е)
| ПР.НАКЛ., МИН.СВ.ВР., 3Л., МН.Ч. = тъпили (са)
| ПР.НАКЛ., МИН.НЕОПР.ВР., 1Л., ЕД.Ч., М.Р. = бил съм тъпил
| ПР.НАКЛ., МИН.НЕОПР.ВР., 1Л., ЕД.Ч., Ж.Р. = била съм тъпила
| ПР.НАКЛ., МИН.НЕОПР.ВР., 1Л., ЕД.Ч., СР.Р. = било съм тъпило
| ПР.НАКЛ., МИН.НЕОПР.ВР., 1Л., МН.Ч. = били сме тъпили
| ПР.НАКЛ., МИН.НЕОПР.ВР., 2Л., ЕД.Ч., М.Р. = бил си тъпил
| ПР.НАКЛ., МИН.НЕОПР.ВР., 2Л., ЕД.Ч., Ж.Р. = била си тъпила
| ПР.НАКЛ., МИН.НЕОПР.ВР., 2Л., ЕД.Ч., СР.Р. = било си тъпило
| ПР.НАКЛ., МИН.НЕОПР.ВР., 2Л., МН.Ч. = били сте тъпили
| ПР.НАКЛ., МИН.НЕОПР.ВР., 3Л., ЕД.Ч., М.Р. = бил (е) тъпил
| ПР.НАКЛ., МИН.НЕОПР.ВР., 3Л., ЕД.Ч., Ж.Р. = била (е) тъпила
| ПР.НАКЛ., МИН.НЕОПР.ВР., 3Л., ЕД.Ч., СР.Р. = било (е) тъпило
| ПР.НАКЛ., МИН.НЕОПР.ВР., 3Л., МН.Ч. = били (са) тъпили
| ПР.НАКЛ., БЪД.ВР., 1Л., ЕД.Ч., М.Р. = щял съм да тъпя
| ПР.НАКЛ., БЪД.ВР., 1Л., ЕД.Ч., Ж.Р. = щяла съм да тъпя
| ПР.НАКЛ., БЪД.ВР., 1Л., ЕД.Ч., СР.Р. = щяло съм да тъпя
| ПР.НАКЛ., БЪД.ВР., 1Л., МН.Ч. = щели сме да тъпим
| ПР.НАКЛ., БЪД.ВР., 2Л., ЕД.Ч., М.Р. = щял си да тъпиш
| ПР.НАКЛ., БЪД.ВР., 2Л., ЕД.Ч., Ж.Р. = щяла си да тъпиш
| ПР.НАКЛ., БЪД.ВР., 2Л., ЕД.Ч., СР.Р. = щяло си да тъпиш
| ПР.НАКЛ., БЪД.ВР., 2Л., МН.Ч. = щели сте да тъпите
| ПР.НАКЛ., БЪД.ВР., 3Л., ЕД.Ч., М.Р. = щял (е) да тъпи
| ПР.НАКЛ., БЪД.ВР., 3Л., ЕД.Ч., Ж.Р. = щяла (е) да тъпи
| ПР.НАКЛ., БЪД.ВР., 3Л., ЕД.Ч., СР.Р. = щяло (е) да тъпи
| ПР.НАКЛ., БЪД.ВР., 3Л., МН.Ч. = щели (са) да тъпят
| ПР.НАКЛ., БЪД.ПРЕД.ВР., 1Л., ЕД.Ч., М.Р. = щял съм да съм тъпил
| ПР.НАКЛ., БЪД.ПРЕД.ВР., 1Л., ЕД.Ч., Ж.Р. = щяла съм да съм тъпила
| ПР.НАКЛ., БЪД.ПРЕД.ВР., 1Л., ЕД.Ч., СР.Р. = щяло съм да съм тъпило
| ПР.НАКЛ., БЪД.ПРЕД.ВР., 1Л., МН.Ч. = щели сме да сме тъпили
| ПР.НАКЛ., БЪД.ПРЕД.ВР., 2Л., ЕД.Ч., М.Р. = щял си да си тъпил
| ПР.НАКЛ., БЪД.ПРЕД.ВР., 2Л., ЕД.Ч., Ж.Р. = щяла си да си тъпила
| ПР.НАКЛ., БЪД.ПРЕД.ВР., 2Л., ЕД.Ч., СР.Р. = щяло си да си тъпило
| ПР.НАКЛ., БЪД.ПРЕД.ВР., 2Л., МН.Ч. = щели сте да сте тъпили
| ПР.НАКЛ., БЪД.ПРЕД.ВР., 3Л., ЕД.Ч., М.Р. = щял (е) да е тъпил
| ПР.НАКЛ., БЪД.ПРЕД.ВР., 3Л., ЕД.Ч., Ж.Р. = щяла (е) да е тъпила
| ПР.НАКЛ., БЪД.ПРЕД.ВР., 3Л., ЕД.Ч., СР.Р. = щяло (е) да е тъпило
| ПР.НАКЛ., БЪД.ПРЕД.ВР., 3Л., МН.Ч. = щели (са) да са тъпили
| УСЛОВНО НАКЛОНЕНИЕ, 1Л., ЕД.Ч., М.Р. = бих тъпил
| УСЛОВНО НАКЛОНЕНИЕ, 1Л., ЕД.Ч., Ж.Р. = бих тъпила
| УСЛОВНО НАКЛОНЕНИЕ, 1Л., ЕД.Ч., СР.Р. = бих тъпило
| УСЛОВНО НАКЛОНЕНИЕ, 1Л., МН.Ч. = бихме тъпили
| УСЛОВНО НАКЛОНЕНИЕ, 2Л., ЕД.Ч., М.Р. = би тъпил
| УСЛОВНО НАКЛОНЕНИЕ, 2Л., ЕД.Ч., Ж.Р. = би тъпила
| УСЛОВНО НАКЛОНЕНИЕ, 2Л., ЕД.Ч., СР.Р. = би тъпило
| УСЛОВНО НАКЛОНЕНИЕ, 2Л., МН.Ч. = бихте тъпили
| УСЛОВНО НАКЛОНЕНИЕ, 3Л., ЕД.Ч., М.Р. = би тъпил
| УСЛОВНО НАКЛОНЕНИЕ, 3Л., ЕД.Ч., Ж.Р. = би тъпила
| УСЛОВНО НАКЛОНЕНИЕ, 3Л., ЕД.Ч., СР.Р. = би тъпило
| УСЛОВНО НАКЛОНЕНИЕ, 3Л., МН.Ч. = биха тъпили
| ПОВЕЛИТЕЛНО НАКЛОНЕНИЕ, ЕД.Ч. = тъ·пи
| ПОВЕЛИТЕЛНО НАКЛОНЕНИЕ, МН.Ч. = тъ·пе·те
| МИН.СТРАД.ПРИЧ. М.Р. = тъ·пен
| МИН.СТРАД.ПРИЧ. М.Р. НЕПЪЛЕН ЧЛЕН = тъ·пе·ния
| МИН.СТРАД.ПРИЧ. М.Р. ПЪЛЕН ЧЛЕН = тъ·пе·ни·ят
| МИН.СТРАД.ПРИЧ. Ж.Р. = тъ·пе·на
| МИН.СТРАД.ПРИЧ. Ж.Р. ЧЛЕН = тъ·пе·на·та
| МИН.СТРАД.ПРИЧ. СР.Р. = тъ·пе·но
| МИН.СТРАД.ПРИЧ. СР.Р. ЧЛЕН = тъ·пе·но·то
| МИН.СТРАД.ПРИЧ. МН.Ч. = тъ·пе·ни
| МИН.СТРАД.ПРИЧ. МН.Ч. ЧЛЕН = тъ·пе·ни·те
| МИН.ДЕЯТ.СВ.ПРИЧ. М.Р. = тъ·пил
| МИН.ДЕЯТ.СВ.ПРИЧ. М.Р. НЕПЪЛЕН ЧЛЕН = тъ·пи·лия
| МИН.ДЕЯТ.СВ.ПРИЧ. М.Р. ПЪЛЕН ЧЛЕН = тъ·пи·ли·ят
| МИН.ДЕЯТ.СВ.ПРИЧ. Ж.Р. = тъ·пи·ла
| МИН.ДЕЯТ.СВ.ПРИЧ. Ж.Р. ЧЛЕН = тъ·пи·ла·та
| МИН.ДЕЯТ.СВ.ПРИЧ. СР.Р. = тъ·пи·ло
| МИН.ДЕЯТ.СВ.ПРИЧ. СР.Р. ЧЛЕН = тъ·пи·ло·то
| МИН.ДЕЯТ.СВ.ПРИЧ. МН.Ч. = тъ·пи·ли
| МИН.ДЕЯТ.СВ.ПРИЧ. МН.Ч. ЧЛЕН = тъ·пи·ли·те
| МИН.ДЕЯТ.НЕСВ.ПРИЧ. М.Р. = тъ·пял
| МИН.ДЕЯТ.НЕСВ.ПРИЧ. М.Р. НЕПЪЛЕН ЧЛЕН = тъ·пя·лия
| МИН.ДЕЯТ.НЕСВ.ПРИЧ. М.Р. ПЪЛЕН ЧЛЕН = тъ·пя·ли·ят
| МИН.ДЕЯТ.НЕСВ.ПРИЧ. Ж.Р. = тъ·пя·ла
| МИН.ДЕЯТ.НЕСВ.ПРИЧ. Ж.Р. ЧЛЕН = тъ·пя·ла·та
| МИН.ДЕЯТ.НЕСВ.ПРИЧ. СР.Р. = тъ·пя·ло
| МИН.ДЕЯТ.НЕСВ.ПРИЧ. СР.Р. ЧЛЕН = тъ·пя·ло·то
| МИН.ДЕЯТ.НЕСВ.ПРИЧ. МН.Ч. = тъ·пе·ли
| МИН.ДЕЯТ.НЕСВ.ПРИЧ. МН.Ч. ЧЛЕН = тъ·пе·ли·те
| СЕГ.ДЕЯТ.ПРИЧ. М.Р. = тъ·пящ
| СЕГ.ДЕЯТ.ПРИЧ. М.Р. НЕПЪЛЕН ЧЛЕН = тъ·пя·щия
| СЕГ.ДЕЯТ.ПРИЧ. М.Р. ПЪЛЕН ЧЛЕН = тъ·пя·щи·ят
| СЕГ.ДЕЯТ.ПРИЧ. Ж.Р. = тъ·пя·ща
| СЕГ.ДЕЯТ.ПРИЧ. Ж.Р. ЧЛЕН = тъ·пя·ща·та
| СЕГ.ДЕЯТ.ПРИЧ. СР.Р. = тъ·пя·що
| СЕГ.ДЕЯТ.ПРИЧ. СР.Р. ЧЛЕН = тъ·пя·що·то
| СЕГ.ДЕЯТ.ПРИЧ. МН.Ч. = тъ·пя·щи
| СЕГ.ДЕЯТ.ПРИЧ. МН.Ч. ЧЛЕН = тъ·пя·щи·те
| ДЕЕПРИЧАСТИЕ = тъ·пей·ки
| СКРИТИ ПРЕПРАТКИ = 
[[тъпя]],
[[тъпиш]],
[[тъпи]],
[[тъпим]],
[[тъпите]],
[[тъпят]],
[[тъпих]],
[[тъпихме]],
[[тъпихте]],
[[тъпиха]],
[[тъпях]],
[[тъпеше]],
[[тъпяхме]],
[[тъпяхте]],
[[тъпяха]],
[[тъпете]],
[[тъпил]],
[[тъпилия]],
[[тъпилият]],
[[тъпила]],
[[тъпилата]],
[[тъпило]],
[[тъпилото]],
[[тъпили]],
[[тъпилите]],
[[тъпял]],
[[тъпялия]],
[[тъпялият]],
[[тъпяла]],
[[тъпялата]],
[[тъпяло]],
[[тъпялото]],
[[тъпели]],
[[тъпелите]],
[[тъпен]],
[[тъпения]],
[[тъпеният]],
[[тъпена]],
[[тъпената]],
[[тъпено]],
[[тъпеното]],
[[тъпени]],
[[тъпените]],
[[тъпящ]],
[[тъпящия]],
[[тъпящият]],
[[тъпяща]],
[[тъпящата]],
[[тъпящо]],
[[тъпящото]],
[[тъпящи]],
[[тъпящите]],
[[тъпейки]],
[[тъпил съм]],
[[тъпила съм]],
[[тъпило съм]],
[[тъпили сме]],
[[тъпил си]],
[[тъпила си]],
[[тъпило си]],
[[тъпили сте]],
[[тъпил е]],
[[тъпила е]],
[[тъпило е]],
[[тъпили са]],
[[бях тъпил]],
[[бях тъпила]],
[[бях тъпило]],
[[бяхме тъпили]],
[[беше тъпил]],
[[беше тъпила]],
[[беше тъпило]],
[[бяхте тъпили]],
[[бяха тъпили]],
[[ще тъпя]],
[[ще тъпим]],
[[ще тъпиш]],
[[ще тъпите]],
[[ще тъпи]],
[[ще тъпят]],
[[ще съм тъпил]],
[[ще съм тъпила]],
[[ще съм тъпило]],
[[ще сме тъпили]],
[[ще си тъпил]],
[[ще си тъпила]],
[[ще си тъпило]],
[[ще сте тъпили]],
[[ще е тъпил]],
[[ще е тъпила]],
[[ще е тъпило]],
[[ще са тъпили]],
[[щях да тъпя]],
[[щяхме да тъпим]],
[[щеше да тъпиш]],
[[щяхте да тъпите]],
[[щеше да тъпи]],
[[щяха да тъпят]],
[[щях да съм тъпил]],
[[щях да съм тъпила]],
[[щях да съм тъпило]],
[[щяхме да сме тъпили]],
[[щеше да си тъпил]],
[[щеше да си тъпила]],
[[щеше да си тъпило]],
[[щяхте да сте тъпили]],
[[щеше да е тъпил]],
[[щеше да е тъпила]],
[[щеше да е тъпило]],
[[щяха да са тъпили]],
[[тъпял съм]],
[[тъпяла съм]],
[[тъпяло съм]],
[[тъпели сме]],
[[тъпял си]],
[[тъпяла си]],
[[тъпяло си]],
[[тъпели сте]],
[[тъпял е]],
[[тъпяла е]],
[[тъпяло е]],
[[тъпели са]],
[[бил съм тъпил]],
[[била съм тъпила]],
[[било съм тъпило]],
[[били сме тъпили]],
[[бил си тъпил]],
[[била си тъпила]],
[[било си тъпило]],
[[били сте тъпили]],
[[бил е тъпил]],
[[била е тъпила]],
[[било е тъпило]],
[[били са тъпили]],
[[щял съм да тъпя]],
[[щяла съм да тъпя]],
[[щяло съм да тъпя]],
[[щели сме да тъпим]],
[[щял си да тъпиш]],
[[щяла си да тъпиш]],
[[щяло си да тъпиш]],
[[щели сте да тъпите]],
[[щял да тъпи]],
[[щяла да тъпи]],
[[щяло да тъпи]],
[[щели да тъпят]],
[[щял е да тъпи]],
[[щяла е да тъпи]],
[[щяло е да тъпи]],
[[щели са да тъпят]],
[[щял съм да съм тъпил]],
[[щяла съм да съм тъпила]],
[[щяло съм да съм тъпило]],
[[щели сме да сме тъпили]],
[[щял си да си тъпил]],
[[щяла си да си тъпила]],
[[щяло си да си тъпило]],
[[щели сте да сте тъпили]],
[[щял да е тъпил]],
[[щяла да е тъпила]],
[[щяло да е тъпило]],
[[щели да са тъпили]],
[[щял е да е тъпил]],
[[щяла е да е тъпила]],
[[щяло е да е тъпило]],
[[щели са да са тъпили]],
[[бих тъпил]],
[[бих тъпила]],
[[бих тъпило]],
[[бихме тъпили]],
[[би тъпил]],
[[би тъпила]],
[[би тъпило]],
[[бихте тъпили]],
[[биха тъпили]],
}}</text>
      <sha1>3lhipz7b57v7gw31ubd9w9tufdp8qt3</sha1>
    </revision>
  </page>
  <page>
    <title>Шаблон:Словоформи/търбуша</title>
    <ns>10</ns>
    <id>464936</id>
    <revision>
      <id>496918</id>
      <timestamp>2005-05-08T13:11:36Z</timestamp>
      <contributor>
        <username>Bgbot</username>
        <id>83</id>
      </contributor>
      <comment>Борислав: Шаблон със словоформи</comment>
      <model>wikitext</model>
      <format>text/x-wiki</format>
      <text bytes="21194" xml:space="preserve">{{Шаблон:Словоформи/Глагол|
  ОСНОВНА ФОРМА = търбуша
| СЕГ.ВР., 1Л., ЕД.Ч. = тър·бу·ша
| СЕГ.ВР., 1Л., МН.Ч. = тър·бу·шим
| СЕГ.ВР., 2Л., ЕД.Ч. = тър·бу·шиш
| СЕГ.ВР., 2Л., МН.Ч. = тър·бу·ши·те
| СЕГ.ВР., 3Л., ЕД.Ч. = тър·бу·ши
| СЕГ.ВР., 3Л., МН.Ч. = тър·бу·шат
| МИН.СВ.ВР., 1Л., ЕД.Ч. = тър·бу·ших
| МИН.СВ.ВР., 1Л., МН.Ч. = тър·бу·ших·ме
| МИН.СВ.ВР., 2Л., ЕД.Ч. = тър·бу·ши
| МИН.СВ.ВР., 2Л., МН.Ч. = тър·бу·ших·те
| МИН.СВ.ВР., 3Л., ЕД.Ч. = тър·бу·ши
| МИН.СВ.ВР., 3Л., МН.Ч. = тър·бу·ши·ха
| МИН.НЕСВ.ВР., 1Л., ЕД.Ч. = тър·бу·шех
| МИН.НЕСВ.ВР., 1Л., МН.Ч. = тър·бу·шех·ме
| МИН.НЕСВ.ВР., 2Л., ЕД.Ч. = тър·бу·ше·ше
| МИН.НЕСВ.ВР., 2Л., МН.Ч. = тър·бу·шех·те
| МИН.НЕСВ.ВР., 3Л., ЕД.Ч. = тър·бу·ше·ше
| МИН.НЕСВ.ВР., 3Л., МН.Ч. = тър·бу·ше·ха
| МИН.НЕОПР.ВР., 1Л., ЕД.Ч., М.Р. = търбушил съм
| МИН.НЕОПР.ВР., 1Л., ЕД.Ч., Ж.Р. = търбушила съм
| МИН.НЕОПР.ВР., 1Л., ЕД.Ч., СР.Р. = търбушило съм
| МИН.НЕОПР.ВР., 1Л., МН.Ч. = търбушили сме
| МИН.НЕОПР.ВР., 2Л., ЕД.Ч., М.Р. = търбушил си
| МИН.НЕОПР.ВР., 2Л., ЕД.Ч., Ж.Р. = търбушила си
| МИН.НЕОПР.ВР., 2Л., ЕД.Ч., СР.Р. = търбушило си
| МИН.НЕОПР.ВР., 2Л., МН.Ч. = търбушили сте
| МИН.НЕОПР.ВР., 3Л., ЕД.Ч., М.Р. = търбушил е
| МИН.НЕОПР.ВР., 3Л., ЕД.Ч., Ж.Р. = търбушила е
| МИН.НЕОПР.ВР., 3Л., ЕД.Ч., СР.Р. = търбушило е
| МИН.НЕОПР.ВР., 3Л., МН.Ч. = търбушили са
| МИН.ПРЕД.ВР., 1Л., ЕД.Ч., М.Р. = бях търбушил
| МИН.ПРЕД.ВР., 1Л., ЕД.Ч., Ж.Р. = бях търбушила
| МИН.ПРЕД.ВР., 1Л., ЕД.Ч., СР.Р. = бях търбушило
| МИН.ПРЕД.ВР., 1Л., МН.Ч. = бяхме търбушили
| МИН.ПРЕД.ВР., 2Л., ЕД.Ч., М.Р. = беше търбушил
| МИН.ПРЕД.ВР., 2Л., ЕД.Ч., Ж.Р. = беше търбушила
| МИН.ПРЕД.ВР., 2Л., ЕД.Ч., СР.Р. = беше търбушило
| МИН.ПРЕД.ВР., 2Л., МН.Ч. = бяхте търбушили
| МИН.ПРЕД.ВР., 3Л., ЕД.Ч., М.Р. = беше търбушил
| МИН.ПРЕД.ВР., 3Л., ЕД.Ч., Ж.Р. = беше търбушила
| МИН.ПРЕД.ВР., 3Л., ЕД.Ч., СР.Р. = беше търбушило
| МИН.ПРЕД.ВР., 3Л., МН.Ч. = бяха търбушили
| БЪД.ВР., 1Л., ЕД.Ч. = ще търбуша
| БЪД.ВР., 1Л., МН.Ч. = ще търбушим
| БЪД.ВР., 2Л., ЕД.Ч. = ще търбушиш
| БЪД.ВР., 2Л., МН.Ч. = ще търбушите
| БЪД.ВР., 3Л., ЕД.Ч. = ще търбуши
| БЪД.ВР., 3Л., МН.Ч. = ще търбушат
| БЪД.ПРЕД.ВР., 1Л., ЕД.Ч., М.Р. = ще съм търбушил
| БЪД.ПРЕД.ВР., 1Л., ЕД.Ч., Ж.Р. = ще съм търбушила
| БЪД.ПРЕД.ВР., 1Л., ЕД.Ч., СР.Р. = ще съм търбушило
| БЪД.ПРЕД.ВР., 1Л., МН.Ч. = ще сме търбушили
| БЪД.ПРЕД.ВР., 2Л., ЕД.Ч., М.Р. = ще си търбушил
| БЪД.ПРЕД.ВР., 2Л., ЕД.Ч., Ж.Р. = ще си търбушила
| БЪД.ПРЕД.ВР., 2Л., ЕД.Ч., СР.Р. = ще си търбушило
| БЪД.ПРЕД.ВР., 2Л., МН.Ч. = ще сте търбушили
| БЪД.ПРЕД.ВР., 3Л., ЕД.Ч., М.Р. = ще е търбушил
| БЪД.ПРЕД.ВР., 3Л., ЕД.Ч., Ж.Р. = ще е търбушила
| БЪД.ПРЕД.ВР., 3Л., ЕД.Ч., СР.Р. = ще е търбушило
| БЪД.ПРЕД.ВР., 3Л., МН.Ч. = ще са търбушили
| БЪД.ВР. В МИН., 1Л., ЕД.Ч. = щях да търбуша
| БЪД.ВР. В МИН., 1Л., МН.Ч. = щяхме да търбушим
| БЪД.ВР. В МИН., 2Л., ЕД.Ч. = щеше да търбушиш
| БЪД.ВР. В МИН., 2Л., МН.Ч. = щяхте да търбушите
| БЪД.ВР. В МИН., 3Л., ЕД.Ч. = щеше да търбуши
| БЪД.ВР. В МИН., 3Л., МН.Ч. = щяха да търбушат
| БЪД.ПРЕД.ВР. В МИН., 1Л., ЕД.Ч., М.Р. = щях да съм търбушил
| БЪД.ПРЕД.ВР. В МИН., 1Л., ЕД.Ч., Ж.Р. = щях да съм търбушила
| БЪД.ПРЕД.ВР. В МИН., 1Л., ЕД.Ч., СР.Р. = щях да съм търбушило
| БЪД.ПРЕД.ВР. В МИН., 1Л., МН.Ч. = щяхме да сме търбушили
| БЪД.ПРЕД.ВР. В МИН., 2Л., ЕД.Ч., М.Р. = щеше да си търбушил
| БЪД.ПРЕД.ВР. В МИН., 2Л., ЕД.Ч., Ж.Р. = щеше да си търбушила
| БЪД.ПРЕД.ВР. В МИН., 2Л., ЕД.Ч., СР.Р. = щеше да си търбушило
| БЪД.ПРЕД.ВР. В МИН., 2Л., МН.Ч. = щяхте да сте търбушили
| БЪД.ПРЕД.ВР. В МИН., 3Л., ЕД.Ч., М.Р. = щеше да е търбушил
| БЪД.ПРЕД.ВР. В МИН., 3Л., ЕД.Ч., Ж.Р. = щеше да е търбушила
| БЪД.ПРЕД.ВР. В МИН., 3Л., ЕД.Ч., СР.Р. = щеше да е търбушило
| БЪД.ПРЕД.ВР. В МИН., 3Л., МН.Ч. = щяха да са търбушили
| ПР.НАКЛ., СЕГ.ВР., 1Л., ЕД.Ч., М.Р. = търбушел съм
| ПР.НАКЛ., СЕГ.ВР., 1Л., ЕД.Ч., Ж.Р. = търбушела съм
| ПР.НАКЛ., СЕГ.ВР., 1Л., ЕД.Ч., СР.Р. = търбушело съм
| ПР.НАКЛ., СЕГ.ВР., 1Л., МН.Ч. = търбушели сме
| ПР.НАКЛ., СЕГ.ВР., 2Л., ЕД.Ч., М.Р. = търбушел си
| ПР.НАКЛ., СЕГ.ВР., 2Л., ЕД.Ч., Ж.Р. = търбушела си
| ПР.НАКЛ., СЕГ.ВР., 2Л., ЕД.Ч., СР.Р. = търбушело си
| ПР.НАКЛ., СЕГ.ВР., 2Л., МН.Ч. = търбушели сте
| ПР.НАКЛ., СЕГ.ВР., 3Л., ЕД.Ч., М.Р. = търбушел (е)
| ПР.НАКЛ., СЕГ.ВР., 3Л., ЕД.Ч., Ж.Р. = търбушела (е)
| ПР.НАКЛ., СЕГ.ВР., 3Л., ЕД.Ч., СР.Р. = търбушело (е)
| ПР.НАКЛ., СЕГ.ВР., 3Л., МН.Ч. = търбушели (са)
| ПР.НАКЛ., МИН.СВ.ВР., 1Л., ЕД.Ч., М.Р. = търбушил съм
| ПР.НАКЛ., МИН.СВ.ВР., 1Л., ЕД.Ч., Ж.Р. = търбушила съм
| ПР.НАКЛ., МИН.СВ.ВР., 1Л., ЕД.Ч., СР.Р. = търбушило съм
| ПР.НАКЛ., МИН.СВ.ВР., 1Л., МН.Ч. = търбушили сме
| ПР.НАКЛ., МИН.СВ.ВР., 2Л., ЕД.Ч., М.Р. = търбушил си
| ПР.НАКЛ., МИН.СВ.ВР., 2Л., ЕД.Ч., Ж.Р. = търбушила си
| ПР.НАКЛ., МИН.СВ.ВР., 2Л., ЕД.Ч., СР.Р. = търбушило си
| ПР.НАКЛ., МИН.СВ.ВР., 2Л., МН.Ч. = търбушили сте
| ПР.НАКЛ., МИН.СВ.ВР., 3Л., ЕД.Ч., М.Р. = търбушил (е)
| ПР.НАКЛ., МИН.СВ.ВР., 3Л., ЕД.Ч., Ж.Р. = търбушила (е)
| ПР.НАКЛ., МИН.СВ.ВР., 3Л., ЕД.Ч., СР.Р. = търбушило (е)
| ПР.НАКЛ., МИН.СВ.ВР., 3Л., МН.Ч. = търбушили (са)
| ПР.НАКЛ., МИН.НЕОПР.ВР., 1Л., ЕД.Ч., М.Р. = бил съм търбушил
| ПР.НАКЛ., МИН.НЕОПР.ВР., 1Л., ЕД.Ч., Ж.Р. = била съм търбушила
| ПР.НАКЛ., МИН.НЕОПР.ВР., 1Л., ЕД.Ч., СР.Р. = било съм търбушило
| ПР.НАКЛ., МИН.НЕОПР.ВР., 1Л., МН.Ч. = били сме търбушили
| ПР.НАКЛ., МИН.НЕОПР.ВР., 2Л., ЕД.Ч., М.Р. = бил си търбушил
| ПР.НАКЛ., МИН.НЕОПР.ВР., 2Л., ЕД.Ч., Ж.Р. = била си търбушила
| ПР.НАКЛ., МИН.НЕОПР.ВР., 2Л., ЕД.Ч., СР.Р. = било си търбушило
| ПР.НАКЛ., МИН.НЕОПР.ВР., 2Л., МН.Ч. = били сте търбушили
| ПР.НАКЛ., МИН.НЕОПР.ВР., 3Л., ЕД.Ч., М.Р. = бил (е) търбушил
| ПР.НАКЛ., МИН.НЕОПР.ВР., 3Л., ЕД.Ч., Ж.Р. = била (е) търбушила
| ПР.НАКЛ., МИН.НЕОПР.ВР., 3Л., ЕД.Ч., СР.Р. = било (е) търбушило
| ПР.НАКЛ., МИН.НЕОПР.ВР., 3Л., МН.Ч. = били (са) търбушили
| ПР.НАКЛ., БЪД.ВР., 1Л., ЕД.Ч., М.Р. = щял съм да търбуша
| ПР.НАКЛ., БЪД.ВР., 1Л., ЕД.Ч., Ж.Р. = щяла съм да търбуша
| ПР.НАКЛ., БЪД.ВР., 1Л., ЕД.Ч., СР.Р. = щяло съм да търбуша
| ПР.НАКЛ., БЪД.ВР., 1Л., МН.Ч. = щели сме да търбушим
| ПР.НАКЛ., БЪД.ВР., 2Л., ЕД.Ч., М.Р. = щял си да търбушиш
| ПР.НАКЛ., БЪД.ВР., 2Л., ЕД.Ч., Ж.Р. = щяла си да търбушиш
| ПР.НАКЛ., БЪД.ВР., 2Л., ЕД.Ч., СР.Р. = щяло си да търбушиш
| ПР.НАКЛ., БЪД.ВР., 2Л., МН.Ч. = щели сте да търбушите
| ПР.НАКЛ., БЪД.ВР., 3Л., ЕД.Ч., М.Р. = щял (е) да търбуши
| ПР.НАКЛ., БЪД.ВР., 3Л., ЕД.Ч., Ж.Р. = щяла (е) да търбуши
| ПР.НАКЛ., БЪД.ВР., 3Л., ЕД.Ч., СР.Р. = щяло (е) да търбуши
| ПР.НАКЛ., БЪД.ВР., 3Л., МН.Ч. = щели (са) да търбушат
| ПР.НАКЛ., БЪД.ПРЕД.ВР., 1Л., ЕД.Ч., М.Р. = щял съм да съм търбушил
| ПР.НАКЛ., БЪД.ПРЕД.ВР., 1Л., ЕД.Ч., Ж.Р. = щяла съм да съм търбушила
| ПР.НАКЛ., БЪД.ПРЕД.ВР., 1Л., ЕД.Ч., СР.Р. = щяло съм да съм търбушило
| ПР.НАКЛ., БЪД.ПРЕД.ВР., 1Л., МН.Ч. = щели сме да сме търбушили
| ПР.НАКЛ., БЪД.ПРЕД.ВР., 2Л., ЕД.Ч., М.Р. = щял си да си търбушил
| ПР.НАКЛ., БЪД.ПРЕД.ВР., 2Л., ЕД.Ч., Ж.Р. = щяла си да си търбушила
| ПР.НАКЛ., БЪД.ПРЕД.ВР., 2Л., ЕД.Ч., СР.Р. = щяло си да си търбушило
| ПР.НАКЛ., БЪД.ПРЕД.ВР., 2Л., МН.Ч. = щели сте да сте търбушили
| ПР.НАКЛ., БЪД.ПРЕД.ВР., 3Л., ЕД.Ч., М.Р. = щял (е) да е търбушил
| ПР.НАКЛ., БЪД.ПРЕД.ВР., 3Л., ЕД.Ч., Ж.Р. = щяла (е) да е търбушила
| ПР.НАКЛ., БЪД.ПРЕД.ВР., 3Л., ЕД.Ч., СР.Р. = щяло (е) да е търбушило
| ПР.НАКЛ., БЪД.ПРЕД.ВР., 3Л., МН.Ч. = щели (са) да са търбушили
| УСЛОВНО НАКЛОНЕНИЕ, 1Л., ЕД.Ч., М.Р. = бих търбушил
| УСЛОВНО НАКЛОНЕНИЕ, 1Л., ЕД.Ч., Ж.Р. = бих търбушила
| УСЛОВНО НАКЛОНЕНИЕ, 1Л., ЕД.Ч., СР.Р. = бих търбушило
| УСЛОВНО НАКЛОНЕНИЕ, 1Л., МН.Ч. = бихме търбушили
| УСЛОВНО НАКЛОНЕНИЕ, 2Л., ЕД.Ч., М.Р. = би търбушил
| УСЛОВНО НАКЛОНЕНИЕ, 2Л., ЕД.Ч., Ж.Р. = би търбушила
| УСЛОВНО НАКЛОНЕНИЕ, 2Л., ЕД.Ч., СР.Р. = би търбушило
| УСЛОВНО НАКЛОНЕНИЕ, 2Л., МН.Ч. = бихте търбушили
| УСЛОВНО НАКЛОНЕНИЕ, 3Л., ЕД.Ч., М.Р. = би търбушил
| УСЛОВНО НАКЛОНЕНИЕ, 3Л., ЕД.Ч., Ж.Р. = би търбушила
| УСЛОВНО НАКЛОНЕНИЕ, 3Л., ЕД.Ч., СР.Р. = би търбушило
| УСЛОВНО НАКЛОНЕНИЕ, 3Л., МН.Ч. = биха търбушили
| ПОВЕЛИТЕЛНО НАКЛОНЕНИЕ, ЕД.Ч. = тър·бу·ши
| ПОВЕЛИТЕЛНО НАКЛОНЕНИЕ, МН.Ч. = тър·бу·ше·те
| МИН.СТРАД.ПРИЧ. М.Р. = тър·бу·шен
| МИН.СТРАД.ПРИЧ. М.Р. НЕПЪЛЕН ЧЛЕН = тър·бу·ше·ния
| МИН.СТРАД.ПРИЧ. М.Р. ПЪЛЕН ЧЛЕН = тър·бу·ше·ни·ят
| МИН.СТРАД.ПРИЧ. Ж.Р. = тър·бу·ше·на
| МИН.СТРАД.ПРИЧ. Ж.Р. ЧЛЕН = тър·бу·ше·на·та
| МИН.СТРАД.ПРИЧ. СР.Р. = тър·бу·ше·но
| МИН.СТРАД.ПРИЧ. СР.Р. ЧЛЕН = тър·бу·ше·но·то
| МИН.СТРАД.ПРИЧ. МН.Ч. = тър·бу·ше·ни
| МИН.СТРАД.ПРИЧ. МН.Ч. ЧЛЕН = тър·бу·ше·ни·те
| МИН.ДЕЯТ.СВ.ПРИЧ. М.Р. = тър·бу·шил
| МИН.ДЕЯТ.СВ.ПРИЧ. М.Р. НЕПЪЛЕН ЧЛЕН = тър·бу·ши·лия
| МИН.ДЕЯТ.СВ.ПРИЧ. М.Р. ПЪЛЕН ЧЛЕН = тър·бу·ши·ли·ят
| МИН.ДЕЯТ.СВ.ПРИЧ. Ж.Р. = тър·бу·ши·ла
| МИН.ДЕЯТ.СВ.ПРИЧ. Ж.Р. ЧЛЕН = тър·бу·ши·ла·та
| МИН.ДЕЯТ.СВ.ПРИЧ. СР.Р. = тър·бу·ши·ло
| МИН.ДЕЯТ.СВ.ПРИЧ. СР.Р. ЧЛЕН = тър·бу·ши·ло·то
| МИН.ДЕЯТ.СВ.ПРИЧ. МН.Ч. = тър·бу·ши·ли
| МИН.ДЕЯТ.СВ.ПРИЧ. МН.Ч. ЧЛЕН = тър·бу·ши·ли·те
| МИН.ДЕЯТ.НЕСВ.ПРИЧ. М.Р. = тър·бу·шел
| МИН.ДЕЯТ.НЕСВ.ПРИЧ. М.Р. НЕПЪЛЕН ЧЛЕН = тър·бу·ше·лия
| МИН.ДЕЯТ.НЕСВ.ПРИЧ. М.Р. ПЪЛЕН ЧЛЕН = тър·бу·ше·ли·ят
| МИН.ДЕЯТ.НЕСВ.ПРИЧ. Ж.Р. = тър·бу·ше·ла
| МИН.ДЕЯТ.НЕСВ.ПРИЧ. Ж.Р. ЧЛЕН = тър·бу·ше·ла·та
| МИН.ДЕЯТ.НЕСВ.ПРИЧ. СР.Р. = тър·бу·ше·ло
| МИН.ДЕЯТ.НЕСВ.ПРИЧ. СР.Р. ЧЛЕН = тър·бу·ше·ло·то
| МИН.ДЕЯТ.НЕСВ.ПРИЧ. МН.Ч. = тър·бу·ше·ли
| МИН.ДЕЯТ.НЕСВ.ПРИЧ. МН.Ч. ЧЛЕН = тър·бу·ше·ли·те
| СЕГ.ДЕЯТ.ПРИЧ. М.Р. = тър·бу·шещ
| СЕГ.ДЕЯТ.ПРИЧ. М.Р. НЕПЪЛЕН ЧЛЕН = тър·бу·ше·щия
| СЕГ.ДЕЯТ.ПРИЧ. М.Р. ПЪЛЕН ЧЛЕН = тър·бу·ше·щи·ят
| СЕГ.ДЕЯТ.ПРИЧ. Ж.Р. = тър·бу·ше·ща
| СЕГ.ДЕЯТ.ПРИЧ. Ж.Р. ЧЛЕН = тър·бу·ше·ща·та
| СЕГ.ДЕЯТ.ПРИЧ. СР.Р. = тър·бу·ше·що
| СЕГ.ДЕЯТ.ПРИЧ. СР.Р. ЧЛЕН = тър·бу·ше·що·то
| СЕГ.ДЕЯТ.ПРИЧ. МН.Ч. = тър·бу·ше·щи
| СЕГ.ДЕЯТ.ПРИЧ. МН.Ч. ЧЛЕН = тър·бу·ше·щи·те
| ДЕЕПРИЧАСТИЕ = тър·бу·шей·ки
| СКРИТИ ПРЕПРАТКИ = 
[[търбуша]],
[[търбушиш]],
[[търбуши]],
[[търбушим]],
[[търбушите]],
[[търбушат]],
[[търбуших]],
[[търбушихме]],
[[търбушихте]],
[[търбушиха]],
[[търбушех]],
[[търбушеше]],
[[търбушехме]],
[[търбушехте]],
[[търбушеха]],
[[търбушете]],
[[търбушил]],
[[търбушилия]],
[[търбушилият]],
[[търбушила]],
[[търбушилата]],
[[търбушило]],
[[търбушилото]],
[[търбушили]],
[[търбушилите]],
[[търбушел]],
[[търбушелия]],
[[търбушелият]],
[[търбушела]],
[[търбушелата]],
[[търбушело]],
[[търбушелото]],
[[търбушели]],
[[търбушелите]],
[[търбушен]],
[[търбушения]],
[[търбушеният]],
[[търбушена]],
[[търбушената]],
[[търбушено]],
[[търбушеното]],
[[търбушени]],
[[търбушените]],
[[търбушещ]],
[[търбушещия]],
[[търбушещият]],
[[търбушеща]],
[[търбушещата]],
[[търбушещо]],
[[търбушещото]],
[[търбушещи]],
[[търбушещите]],
[[търбушейки]],
[[търбушил съм]],
[[търбушила съм]],
[[търбушило съм]],
[[търбушили сме]],
[[търбушил си]],
[[търбушила си]],
[[търбушило си]],
[[търбушили сте]],
[[търбушил е]],
[[търбушила е]],
[[търбушило е]],
[[търбушили са]],
[[бях търбушил]],
[[бях търбушила]],
[[бях търбушило]],
[[бяхме търбушили]],
[[беше търбушил]],
[[беше търбушила]],
[[беше търбушило]],
[[бяхте търбушили]],
[[бяха търбушили]],
[[ще търбуша]],
[[ще търбушим]],
[[ще търбушиш]],
[[ще търбушите]],
[[ще търбуши]],
[[ще търбушат]],
[[ще съм търбушил]],
[[ще съм търбушила]],
[[ще съм търбушило]],
[[ще сме търбушили]],
[[ще си търбушил]],
[[ще си търбушила]],
[[ще си търбушило]],
[[ще сте търбушили]],
[[ще е търбушил]],
[[ще е търбушила]],
[[ще е търбушило]],
[[ще са търбушили]],
[[щях да търбуша]],
[[щяхме да търбушим]],
[[щеше да търбушиш]],
[[щяхте да търбушите]],
[[щеше да търбуши]],
[[щяха да търбушат]],
[[щях да съм търбушил]],
[[щях да съм търбушила]],
[[щях да съм търбушило]],
[[щяхме да сме търбушили]],
[[щеше да си търбушил]],
[[щеше да си търбушила]],
[[щеше да си търбушило]],
[[щяхте да сте търбушили]],
[[щеше да е търбушил]],
[[щеше да е търбушила]],
[[щеше да е търбушило]],
[[щяха да са търбушили]],
[[търбушел съм]],
[[търбушела съм]],
[[търбушело съм]],
[[търбушели сме]],
[[търбушел си]],
[[търбушела си]],
[[търбушело си]],
[[търбушели сте]],
[[търбушел е]],
[[търбушела е]],
[[търбушело е]],
[[търбушели са]],
[[бил съм търбушил]],
[[била съм търбушила]],
[[било съм търбушило]],
[[били сме търбушили]],
[[бил си търбушил]],
[[била си търбушила]],
[[било си търбушило]],
[[били сте търбушили]],
[[бил е търбушил]],
[[била е търбушила]],
[[било е търбушило]],
[[били са търбушили]],
[[щял съм да търбуша]],
[[щяла съм да търбуша]],
[[щяло съм да търбуша]],
[[щели сме да търбушим]],
[[щял си да търбушиш]],
[[щяла си да търбушиш]],
[[щяло си да търбушиш]],
[[щели сте да търбушите]],
[[щял да търбуши]],
[[щяла да търбуши]],
[[щяло да търбуши]],
[[щели да търбушат]],
[[щял е да търбуши]],
[[щяла е да търбуши]],
[[щяло е да търбуши]],
[[щели са да търбушат]],
[[щял съм да съм търбушил]],
[[щяла съм да съм търбушила]],
[[щяло съм да съм търбушило]],
[[щели сме да сме търбушили]],
[[щял си да си търбушил]],
[[щяла си да си търбушила]],
[[щяло си да си търбушило]],
[[щели сте да сте търбушили]],
[[щял да е търбушил]],
[[щяла да е търбушила]],
[[щяло да е търбушило]],
[[щели да са търбушили]],
[[щял е да е търбушил]],
[[щяла е да е търбушила]],
[[щяло е да е търбушило]],
[[щели са да са търбушили]],
[[бих търбушил]],
[[бих търбушила]],
[[бих търбушило]],
[[бихме търбушили]],
[[би търбушил]],
[[би търбушила]],
[[би търбушило]],
[[бихте търбушили]],
[[биха търбушили]],
}}</text>
      <sha1>t8zcjquvfy3v9eo6bms5dm64m6h3jf9</sha1>
    </revision>
  </page>
  <page>
    <title>Шаблон:Словоформи/търгувам</title>
    <ns>10</ns>
    <id>565085</id>
    <revision>
      <id>597065</id>
      <timestamp>2005-05-12T10:00:53Z</timestamp>
      <contributor>
        <username>Bgbot</username>
        <id>83</id>
      </contributor>
      <comment>Борислав: Шаблон със словоформи</comment>
      <model>wikitext</model>
      <format>text/x-wiki</format>
      <text bytes="20590" xml:space="preserve">{{Шаблон:Словоформи/Глагол|
  ОСНОВНА ФОРМА = търгувам
| СЕГ.ВР., 1Л., ЕД.Ч. = тър·гу·вам
| СЕГ.ВР., 1Л., МН.Ч. = тър·гу·ва·ме
| СЕГ.ВР., 2Л., ЕД.Ч. = тър·гу·ваш
| СЕГ.ВР., 2Л., МН.Ч. = тър·гу·ва·те
| СЕГ.ВР., 3Л., ЕД.Ч. = тър·гу·ва
| СЕГ.ВР., 3Л., МН.Ч. = тър·гу·ват
| МИН.СВ.ВР., 1Л., ЕД.Ч. = тър·гу·вах
| МИН.СВ.ВР., 1Л., МН.Ч. = тър·гу·вах·ме
| МИН.СВ.ВР., 2Л., ЕД.Ч. = тър·гу·ва
| МИН.СВ.ВР., 2Л., МН.Ч. = тър·гу·вах·те
| МИН.СВ.ВР., 3Л., ЕД.Ч. = тър·гу·ва
| МИН.СВ.ВР., 3Л., МН.Ч. = тър·гу·ва·ха
| МИН.НЕСВ.ВР., 1Л., ЕД.Ч. = тър·гу·вах
| МИН.НЕСВ.ВР., 1Л., МН.Ч. = тър·гу·вах·ме
| МИН.НЕСВ.ВР., 2Л., ЕД.Ч. = тър·гу·ва·ше
| МИН.НЕСВ.ВР., 2Л., МН.Ч. = тър·гу·вах·те
| МИН.НЕСВ.ВР., 3Л., ЕД.Ч. = тър·гу·ва·ше
| МИН.НЕСВ.ВР., 3Л., МН.Ч. = тър·гу·ва·ха
| МИН.НЕОПР.ВР., 1Л., ЕД.Ч., М.Р. = търгувал съм
| МИН.НЕОПР.ВР., 1Л., ЕД.Ч., Ж.Р. = търгувала съм
| МИН.НЕОПР.ВР., 1Л., ЕД.Ч., СР.Р. = търгувало съм
| МИН.НЕОПР.ВР., 1Л., МН.Ч. = търгували сме
| МИН.НЕОПР.ВР., 2Л., ЕД.Ч., М.Р. = търгувал си
| МИН.НЕОПР.ВР., 2Л., ЕД.Ч., Ж.Р. = търгувала си
| МИН.НЕОПР.ВР., 2Л., ЕД.Ч., СР.Р. = търгувало си
| МИН.НЕОПР.ВР., 2Л., МН.Ч. = търгували сте
| МИН.НЕОПР.ВР., 3Л., ЕД.Ч., М.Р. = търгувал е
| МИН.НЕОПР.ВР., 3Л., ЕД.Ч., Ж.Р. = търгувала е
| МИН.НЕОПР.ВР., 3Л., ЕД.Ч., СР.Р. = търгувало е
| МИН.НЕОПР.ВР., 3Л., МН.Ч. = търгували са
| МИН.ПРЕД.ВР., 1Л., ЕД.Ч., М.Р. = бях търгувал
| МИН.ПРЕД.ВР., 1Л., ЕД.Ч., Ж.Р. = бях търгувала
| МИН.ПРЕД.ВР., 1Л., ЕД.Ч., СР.Р. = бях търгувало
| МИН.ПРЕД.ВР., 1Л., МН.Ч. = бяхме търгували
| МИН.ПРЕД.ВР., 2Л., ЕД.Ч., М.Р. = беше търгувал
| МИН.ПРЕД.ВР., 2Л., ЕД.Ч., Ж.Р. = беше търгувала
| МИН.ПРЕД.ВР., 2Л., ЕД.Ч., СР.Р. = беше търгувало
| МИН.ПРЕД.ВР., 2Л., МН.Ч. = бяхте търгували
| МИН.ПРЕД.ВР., 3Л., ЕД.Ч., М.Р. = беше търгувал
| МИН.ПРЕД.ВР., 3Л., ЕД.Ч., Ж.Р. = беше търгувала
| МИН.ПРЕД.ВР., 3Л., ЕД.Ч., СР.Р. = беше търгувало
| МИН.ПРЕД.ВР., 3Л., МН.Ч. = бяха търгували
| БЪД.ВР., 1Л., ЕД.Ч. = ще търгувам
| БЪД.ВР., 1Л., МН.Ч. = ще търгуваме
| БЪД.ВР., 2Л., ЕД.Ч. = ще търгуваш
| БЪД.ВР., 2Л., МН.Ч. = ще търгувате
| БЪД.ВР., 3Л., ЕД.Ч. = ще търгува
| БЪД.ВР., 3Л., МН.Ч. = ще търгуват
| БЪД.ПРЕД.ВР., 1Л., ЕД.Ч., М.Р. = ще съм търгувал
| БЪД.ПРЕД.ВР., 1Л., ЕД.Ч., Ж.Р. = ще съм търгувала
| БЪД.ПРЕД.ВР., 1Л., ЕД.Ч., СР.Р. = ще съм търгувало
| БЪД.ПРЕД.ВР., 1Л., МН.Ч. = ще сме търгували
| БЪД.ПРЕД.ВР., 2Л., ЕД.Ч., М.Р. = ще си търгувал
| БЪД.ПРЕД.ВР., 2Л., ЕД.Ч., Ж.Р. = ще си търгувала
| БЪД.ПРЕД.ВР., 2Л., ЕД.Ч., СР.Р. = ще си търгувало
| БЪД.ПРЕД.ВР., 2Л., МН.Ч. = ще сте търгували
| БЪД.ПРЕД.ВР., 3Л., ЕД.Ч., М.Р. = ще е търгувал
| БЪД.ПРЕД.ВР., 3Л., ЕД.Ч., Ж.Р. = ще е търгувала
| БЪД.ПРЕД.ВР., 3Л., ЕД.Ч., СР.Р. = ще е търгувало
| БЪД.ПРЕД.ВР., 3Л., МН.Ч. = ще са търгували
| БЪД.ВР. В МИН., 1Л., ЕД.Ч. = щях да търгувам
| БЪД.ВР. В МИН., 1Л., МН.Ч. = щяхме да търгуваме
| БЪД.ВР. В МИН., 2Л., ЕД.Ч. = щеше да търгуваш
| БЪД.ВР. В МИН., 2Л., МН.Ч. = щяхте да търгувате
| БЪД.ВР. В МИН., 3Л., ЕД.Ч. = щеше да търгува
| БЪД.ВР. В МИН., 3Л., МН.Ч. = щяха да търгуват
| БЪД.ПРЕД.ВР. В МИН., 1Л., ЕД.Ч., М.Р. = щях да съм търгувал
| БЪД.ПРЕД.ВР. В МИН., 1Л., ЕД.Ч., Ж.Р. = щях да съм търгувала
| БЪД.ПРЕД.ВР. В МИН., 1Л., ЕД.Ч., СР.Р. = щях да съм търгувало
| БЪД.ПРЕД.ВР. В МИН., 1Л., МН.Ч. = щяхме да сме търгували
| БЪД.ПРЕД.ВР. В МИН., 2Л., ЕД.Ч., М.Р. = щеше да си търгувал
| БЪД.ПРЕД.ВР. В МИН., 2Л., ЕД.Ч., Ж.Р. = щеше да си търгувала
| БЪД.ПРЕД.ВР. В МИН., 2Л., ЕД.Ч., СР.Р. = щеше да си търгувало
| БЪД.ПРЕД.ВР. В МИН., 2Л., МН.Ч. = щяхте да сте търгували
| БЪД.ПРЕД.ВР. В МИН., 3Л., ЕД.Ч., М.Р. = щеше да е търгувал
| БЪД.ПРЕД.ВР. В МИН., 3Л., ЕД.Ч., Ж.Р. = щеше да е търгувала
| БЪД.ПРЕД.ВР. В МИН., 3Л., ЕД.Ч., СР.Р. = щеше да е търгувало
| БЪД.ПРЕД.ВР. В МИН., 3Л., МН.Ч. = щяха да са търгували
| ПР.НАКЛ., СЕГ.ВР., 1Л., ЕД.Ч., М.Р. = търгувал съм
| ПР.НАКЛ., СЕГ.ВР., 1Л., ЕД.Ч., Ж.Р. = търгувала съм
| ПР.НАКЛ., СЕГ.ВР., 1Л., ЕД.Ч., СР.Р. = търгувало съм
| ПР.НАКЛ., СЕГ.ВР., 1Л., МН.Ч. = търгували сме
| ПР.НАКЛ., СЕГ.ВР., 2Л., ЕД.Ч., М.Р. = търгувал си
| ПР.НАКЛ., СЕГ.ВР., 2Л., ЕД.Ч., Ж.Р. = търгувала си
| ПР.НАКЛ., СЕГ.ВР., 2Л., ЕД.Ч., СР.Р. = търгувало си
| ПР.НАКЛ., СЕГ.ВР., 2Л., МН.Ч. = търгували сте
| ПР.НАКЛ., СЕГ.ВР., 3Л., ЕД.Ч., М.Р. = търгувал (е)
| ПР.НАКЛ., СЕГ.ВР., 3Л., ЕД.Ч., Ж.Р. = търгувала (е)
| ПР.НАКЛ., СЕГ.ВР., 3Л., ЕД.Ч., СР.Р. = търгувало (е)
| ПР.НАКЛ., СЕГ.ВР., 3Л., МН.Ч. = търгували (са)
| ПР.НАКЛ., МИН.СВ.ВР., 1Л., ЕД.Ч., М.Р. = търгувал съм
| ПР.НАКЛ., МИН.СВ.ВР., 1Л., ЕД.Ч., Ж.Р. = търгувала съм
| ПР.НАКЛ., МИН.СВ.ВР., 1Л., ЕД.Ч., СР.Р. = търгувало съм
| ПР.НАКЛ., МИН.СВ.ВР., 1Л., МН.Ч. = търгували сме
| ПР.НАКЛ., МИН.СВ.ВР., 2Л., ЕД.Ч., М.Р. = търгувал си
| ПР.НАКЛ., МИН.СВ.ВР., 2Л., ЕД.Ч., Ж.Р. = търгувала си
| ПР.НАКЛ., МИН.СВ.ВР., 2Л., ЕД.Ч., СР.Р. = търгувало си
| ПР.НАКЛ., МИН.СВ.ВР., 2Л., МН.Ч. = търгували сте
| ПР.НАКЛ., МИН.СВ.ВР., 3Л., ЕД.Ч., М.Р. = търгувал (е)
| ПР.НАКЛ., МИН.СВ.ВР., 3Л., ЕД.Ч., Ж.Р. = търгувала (е)
| ПР.НАКЛ., МИН.СВ.ВР., 3Л., ЕД.Ч., СР.Р. = търгувало (е)
| ПР.НАКЛ., МИН.СВ.ВР., 3Л., МН.Ч. = търгували (са)
| ПР.НАКЛ., МИН.НЕОПР.ВР., 1Л., ЕД.Ч., М.Р. = бил съм търгувал
| ПР.НАКЛ., МИН.НЕОПР.ВР., 1Л., ЕД.Ч., Ж.Р. = била съм търгувала
| ПР.НАКЛ., МИН.НЕОПР.ВР., 1Л., ЕД.Ч., СР.Р. = било съм търгувало
| ПР.НАКЛ., МИН.НЕОПР.ВР., 1Л., МН.Ч. = били сме търгували
| ПР.НАКЛ., МИН.НЕОПР.ВР., 2Л., ЕД.Ч., М.Р. = бил си търгувал
| ПР.НАКЛ., МИН.НЕОПР.ВР., 2Л., ЕД.Ч., Ж.Р. = била си търгувала
| ПР.НАКЛ., МИН.НЕОПР.ВР., 2Л., ЕД.Ч., СР.Р. = било си търгувало
| ПР.НАКЛ., МИН.НЕОПР.ВР., 2Л., МН.Ч. = били сте търгували
| ПР.НАКЛ., МИН.НЕОПР.ВР., 3Л., ЕД.Ч., М.Р. = бил (е) търгувал
| ПР.НАКЛ., МИН.НЕОПР.ВР., 3Л., ЕД.Ч., Ж.Р. = била (е) търгувала
| ПР.НАКЛ., МИН.НЕОПР.ВР., 3Л., ЕД.Ч., СР.Р. = било (е) търгувало
| ПР.НАКЛ., МИН.НЕОПР.ВР., 3Л., МН.Ч. = били (са) търгували
| ПР.НАКЛ., БЪД.ВР., 1Л., ЕД.Ч., М.Р. = щял съм да търгувам
| ПР.НАКЛ., БЪД.ВР., 1Л., ЕД.Ч., Ж.Р. = щяла съм да търгувам
| ПР.НАКЛ., БЪД.ВР., 1Л., ЕД.Ч., СР.Р. = щяло съм да търгувам
| ПР.НАКЛ., БЪД.ВР., 1Л., МН.Ч. = щели сме да търгуваме
| ПР.НАКЛ., БЪД.ВР., 2Л., ЕД.Ч., М.Р. = щял си да търгуваш
| ПР.НАКЛ., БЪД.ВР., 2Л., ЕД.Ч., Ж.Р. = щяла си да търгуваш
| ПР.НАКЛ., БЪД.ВР., 2Л., ЕД.Ч., СР.Р. = щяло си да търгуваш
| ПР.НАКЛ., БЪД.ВР., 2Л., МН.Ч. = щели сте да търгувате
| ПР.НАКЛ., БЪД.ВР., 3Л., ЕД.Ч., М.Р. = щял (е) да търгува
| ПР.НАКЛ., БЪД.ВР., 3Л., ЕД.Ч., Ж.Р. = щяла (е) да търгува
| ПР.НАКЛ., БЪД.ВР., 3Л., ЕД.Ч., СР.Р. = щяло (е) да търгува
| ПР.НАКЛ., БЪД.ВР., 3Л., МН.Ч. = щели (са) да търгуват
| ПР.НАКЛ., БЪД.ПРЕД.ВР., 1Л., ЕД.Ч., М.Р. = щял съм да съм търгувал
| ПР.НАКЛ., БЪД.ПРЕД.ВР., 1Л., ЕД.Ч., Ж.Р. = щяла съм да съм търгувала
| ПР.НАКЛ., БЪД.ПРЕД.ВР., 1Л., ЕД.Ч., СР.Р. = щяло съм да съм търгувало
| ПР.НАКЛ., БЪД.ПРЕД.ВР., 1Л., МН.Ч. = щели сме да сме търгували
| ПР.НАКЛ., БЪД.ПРЕД.ВР., 2Л., ЕД.Ч., М.Р. = щял си да си търгувал
| ПР.НАКЛ., БЪД.ПРЕД.ВР., 2Л., ЕД.Ч., Ж.Р. = щяла си да си търгувала
| ПР.НАКЛ., БЪД.ПРЕД.ВР., 2Л., ЕД.Ч., СР.Р. = щяло си да си търгувало
| ПР.НАКЛ., БЪД.ПРЕД.ВР., 2Л., МН.Ч. = щели сте да сте търгували
| ПР.НАКЛ., БЪД.ПРЕД.ВР., 3Л., ЕД.Ч., М.Р. = щял (е) да е търгувал
| ПР.НАКЛ., БЪД.ПРЕД.ВР., 3Л., ЕД.Ч., Ж.Р. = щяла (е) да е търгувала
| ПР.НАКЛ., БЪД.ПРЕД.ВР., 3Л., ЕД.Ч., СР.Р. = щяло (е) да е търгувало
| ПР.НАКЛ., БЪД.ПРЕД.ВР., 3Л., МН.Ч. = щели (са) да са търгували
| УСЛОВНО НАКЛОНЕНИЕ, 1Л., ЕД.Ч., М.Р. = бих търгувал
| УСЛОВНО НАКЛОНЕНИЕ, 1Л., ЕД.Ч., Ж.Р. = бих търгувала
| УСЛОВНО НАКЛОНЕНИЕ, 1Л., ЕД.Ч., СР.Р. = бих търгувало
| УСЛОВНО НАКЛОНЕНИЕ, 1Л., МН.Ч. = бихме търгували
| УСЛОВНО НАКЛОНЕНИЕ, 2Л., ЕД.Ч., М.Р. = би търгувал
| УСЛОВНО НАКЛОНЕНИЕ, 2Л., ЕД.Ч., Ж.Р. = би търгувала
| УСЛОВНО НАКЛОНЕНИЕ, 2Л., ЕД.Ч., СР.Р. = би търгувало
| УСЛОВНО НАКЛОНЕНИЕ, 2Л., МН.Ч. = бихте търгували
| УСЛОВНО НАКЛОНЕНИЕ, 3Л., ЕД.Ч., М.Р. = би търгувал
| УСЛОВНО НАКЛОНЕНИЕ, 3Л., ЕД.Ч., Ж.Р. = би търгувала
| УСЛОВНО НАКЛОНЕНИЕ, 3Л., ЕД.Ч., СР.Р. = би търгувало
| УСЛОВНО НАКЛОНЕНИЕ, 3Л., МН.Ч. = биха търгували
| ПОВЕЛИТЕЛНО НАКЛОНЕНИЕ, ЕД.Ч. = тър·гу·вай
| ПОВЕЛИТЕЛНО НАКЛОНЕНИЕ, МН.Ч. = тър·гу·вай·те
| МИН.СТРАД.ПРИЧ. М.Р. = тър·гу·ван
| МИН.СТРАД.ПРИЧ. М.Р. НЕПЪЛЕН ЧЛЕН = тър·гу·ва·ния
| МИН.СТРАД.ПРИЧ. М.Р. ПЪЛЕН ЧЛЕН = тър·гу·ва·ни·ят
| МИН.СТРАД.ПРИЧ. Ж.Р. = тър·гу·ва·на
| МИН.СТРАД.ПРИЧ. Ж.Р. ЧЛЕН = тър·гу·ва·на·та
| МИН.СТРАД.ПРИЧ. СР.Р. = тър·гу·ва·но
| МИН.СТРАД.ПРИЧ. СР.Р. ЧЛЕН = тър·гу·ва·но·то
| МИН.СТРАД.ПРИЧ. МН.Ч. = тър·гу·ва·ни
| МИН.СТРАД.ПРИЧ. МН.Ч. ЧЛЕН = тър·гу·ва·ни·те
| МИН.ДЕЯТ.СВ.ПРИЧ. М.Р. = тър·гу·вал
| МИН.ДЕЯТ.СВ.ПРИЧ. М.Р. НЕПЪЛЕН ЧЛЕН = тър·гу·ва·лия
| МИН.ДЕЯТ.СВ.ПРИЧ. М.Р. ПЪЛЕН ЧЛЕН = тър·гу·ва·ли·ят
| МИН.ДЕЯТ.СВ.ПРИЧ. Ж.Р. = тър·гу·ва·ла
| МИН.ДЕЯТ.СВ.ПРИЧ. Ж.Р. ЧЛЕН = тър·гу·ва·ла·та
| МИН.ДЕЯТ.СВ.ПРИЧ. СР.Р. = тър·гу·ва·ло
| МИН.ДЕЯТ.СВ.ПРИЧ. СР.Р. ЧЛЕН = тър·гу·ва·ло·то
| МИН.ДЕЯТ.СВ.ПРИЧ. МН.Ч. = тър·гу·ва·ли
| МИН.ДЕЯТ.СВ.ПРИЧ. МН.Ч. ЧЛЕН = тър·гу·ва·ли·те
| МИН.ДЕЯТ.НЕСВ.ПРИЧ. М.Р. = тър·гу·вал
| МИН.ДЕЯТ.НЕСВ.ПРИЧ. М.Р. НЕПЪЛЕН ЧЛЕН = тър·гу·ва·лия
| МИН.ДЕЯТ.НЕСВ.ПРИЧ. М.Р. ПЪЛЕН ЧЛЕН = тър·гу·ва·ли·ят
| МИН.ДЕЯТ.НЕСВ.ПРИЧ. Ж.Р. = тър·гу·ва·ла
| МИН.ДЕЯТ.НЕСВ.ПРИЧ. Ж.Р. ЧЛЕН = тър·гу·ва·ла·та
| МИН.ДЕЯТ.НЕСВ.ПРИЧ. СР.Р. = тър·гу·ва·ло
| МИН.ДЕЯТ.НЕСВ.ПРИЧ. СР.Р. ЧЛЕН = тър·гу·ва·ло·то
| МИН.ДЕЯТ.НЕСВ.ПРИЧ. МН.Ч. = тър·гу·ва·ли
| МИН.ДЕЯТ.НЕСВ.ПРИЧ. МН.Ч. ЧЛЕН = тър·гу·ва·ли·те
| СЕГ.ДЕЯТ.ПРИЧ. М.Р. = тър·гу·ващ
| СЕГ.ДЕЯТ.ПРИЧ. М.Р. НЕПЪЛЕН ЧЛЕН = тър·гу·ва·щия
| СЕГ.ДЕЯТ.ПРИЧ. М.Р. ПЪЛЕН ЧЛЕН = тър·гу·ва·щи·ят
| СЕГ.ДЕЯТ.ПРИЧ. Ж.Р. = тър·гу·ва·ща
| СЕГ.ДЕЯТ.ПРИЧ. Ж.Р. ЧЛЕН = тър·гу·ва·ща·та
| СЕГ.ДЕЯТ.ПРИЧ. СР.Р. = тър·гу·ва·що
| СЕГ.ДЕЯТ.ПРИЧ. СР.Р. ЧЛЕН = тър·гу·ва·що·то
| СЕГ.ДЕЯТ.ПРИЧ. МН.Ч. = тър·гу·ва·щи
| СЕГ.ДЕЯТ.ПРИЧ. МН.Ч. ЧЛЕН = тър·гу·ва·щи·те
| ДЕЕПРИЧАСТИЕ = тър·гу·вай·ки
| СКРИТИ ПРЕПРАТКИ = 
[[търгувам]],
[[търгуваш]],
[[търгува]],
[[търгуваме]],
[[търгувате]],
[[търгуват]],
[[търгувах]],
[[търгувахме]],
[[търгувахте]],
[[търгуваха]],
[[търгуваше]],
[[търгувай]],
[[търгувайте]],
[[търгувал]],
[[търгувалия]],
[[търгувалият]],
[[търгувала]],
[[търгувалата]],
[[търгувало]],
[[търгувалото]],
[[търгували]],
[[търгувалите]],
[[търгуван]],
[[търгувания]],
[[търгуваният]],
[[търгувана]],
[[търгуваната]],
[[търгувано]],
[[търгуваното]],
[[търгувани]],
[[търгуваните]],
[[търгуващ]],
[[търгуващия]],
[[търгуващият]],
[[търгуваща]],
[[търгуващата]],
[[търгуващо]],
[[търгуващото]],
[[търгуващи]],
[[търгуващите]],
[[търгувайки]],
[[търгувал съм]],
[[търгувала съм]],
[[търгувало съм]],
[[търгували сме]],
[[търгувал си]],
[[търгувала си]],
[[търгувало си]],
[[търгували сте]],
[[търгувал е]],
[[търгувала е]],
[[търгувало е]],
[[търгували са]],
[[бях търгувал]],
[[бях търгувала]],
[[бях търгувало]],
[[бяхме търгували]],
[[беше търгувал]],
[[беше търгувала]],
[[беше търгувало]],
[[бяхте търгували]],
[[бяха търгували]],
[[ще търгувам]],
[[ще търгуваме]],
[[ще търгуваш]],
[[ще търгувате]],
[[ще търгува]],
[[ще търгуват]],
[[ще съм търгувал]],
[[ще съм търгувала]],
[[ще съм търгувало]],
[[ще сме търгували]],
[[ще си търгувал]],
[[ще си търгувала]],
[[ще си търгувало]],
[[ще сте търгували]],
[[ще е търгувал]],
[[ще е търгувала]],
[[ще е търгувало]],
[[ще са търгували]],
[[щях да търгувам]],
[[щяхме да търгуваме]],
[[щеше да търгуваш]],
[[щяхте да търгувате]],
[[щеше да търгува]],
[[щяха да търгуват]],
[[щях да съм търгувал]],
[[щях да съм търгувала]],
[[щях да съм търгувало]],
[[щяхме да сме търгували]],
[[щеше да си търгувал]],
[[щеше да си търгувала]],
[[щеше да си търгувало]],
[[щяхте да сте търгували]],
[[щеше да е търгувал]],
[[щеше да е търгувала]],
[[щеше да е търгувало]],
[[щяха да са търгували]],
[[бил съм търгувал]],
[[била съм търгувала]],
[[било съм търгувало]],
[[били сме търгували]],
[[бил си търгувал]],
[[била си търгувала]],
[[било си търгувало]],
[[били сте търгували]],
[[бил е търгувал]],
[[била е търгувала]],
[[било е търгувало]],
[[били са търгували]],
[[щял съм да търгувам]],
[[щяла съм да търгувам]],
[[щяло съм да търгувам]],
[[щели сме да търгуваме]],
[[щял си да търгуваш]],
[[щяла си да търгуваш]],
[[щяло си да търгуваш]],
[[щели сте да търгувате]],
[[щял да търгува]],
[[щяла да търгува]],
[[щяло да търгува]],
[[щели да търгуват]],
[[щял е да търгува]],
[[щяла е да търгува]],
[[щяло е да търгува]],
[[щели са да търгуват]],
[[щял съм да съм търгувал]],
[[щяла съм да съм търгувала]],
[[щяло съм да съм търгувало]],
[[щели сме да сме търгували]],
[[щял си да си търгувал]],
[[щяла си да си търгувала]],
[[щяло си да си търгувало]],
[[щели сте да сте търгували]],
[[щял да е търгувал]],
[[щяла да е търгувала]],
[[щяло да е търгувало]],
[[щели да са търгували]],
[[щял е да е търгувал]],
[[щяла е да е търгувала]],
[[щяло е да е търгувало]],
[[щели са да са търгували]],
[[бих търгувал]],
[[бих търгувала]],
[[бих търгувало]],
[[бихме търгували]],
[[би търгувал]],
[[би търгувала]],
[[би търгувало]],
[[бихте търгували]],
[[биха търгували]],
}}</text>
      <sha1>eui09cfej3gcvz668h0hlw4hpw8fc5n</sha1>
    </revision>
  </page>
  <page>
    <title>Шаблон:Словоформи/тържествувам</title>
    <ns>10</ns>
    <id>565100</id>
    <revision>
      <id>597080</id>
      <timestamp>2005-05-12T10:01:26Z</timestamp>
      <contributor>
        <username>Bgbot</username>
        <id>83</id>
      </contributor>
      <comment>Борислав: Шаблон със словоформи</comment>
      <model>wikitext</model>
      <format>text/x-wiki</format>
      <text bytes="23546" xml:space="preserve">{{Шаблон:Словоформи/Глагол|
  ОСНОВНА ФОРМА = тържествувам
| СЕГ.ВР., 1Л., ЕД.Ч. = тър·жес·т·ву·вам
| СЕГ.ВР., 1Л., МН.Ч. = тър·жес·т·ву·ва·ме
| СЕГ.ВР., 2Л., ЕД.Ч. = тър·жес·т·ву·ваш
| СЕГ.ВР., 2Л., МН.Ч. = тър·жес·т·ву·ва·те
| СЕГ.ВР., 3Л., ЕД.Ч. = тър·жес·т·ву·ва
| СЕГ.ВР., 3Л., МН.Ч. = тър·жес·т·ву·ват
| МИН.СВ.ВР., 1Л., ЕД.Ч. = тър·жес·т·ву·вах
| МИН.СВ.ВР., 1Л., МН.Ч. = тър·жес·т·ву·вах·ме
| МИН.СВ.ВР., 2Л., ЕД.Ч. = тър·жес·т·ву·ва
| МИН.СВ.ВР., 2Л., МН.Ч. = тър·жес·т·ву·вах·те
| МИН.СВ.ВР., 3Л., ЕД.Ч. = тър·жес·т·ву·ва
| МИН.СВ.ВР., 3Л., МН.Ч. = тър·жес·т·ву·ва·ха
| МИН.НЕСВ.ВР., 1Л., ЕД.Ч. = тър·жес·т·ву·вах
| МИН.НЕСВ.ВР., 1Л., МН.Ч. = тър·жес·т·ву·вах·ме
| МИН.НЕСВ.ВР., 2Л., ЕД.Ч. = тър·жес·т·ву·ва·ше
| МИН.НЕСВ.ВР., 2Л., МН.Ч. = тър·жес·т·ву·вах·те
| МИН.НЕСВ.ВР., 3Л., ЕД.Ч. = тър·жес·т·ву·ва·ше
| МИН.НЕСВ.ВР., 3Л., МН.Ч. = тър·жес·т·ву·ва·ха
| МИН.НЕОПР.ВР., 1Л., ЕД.Ч., М.Р. = тържествувал съм
| МИН.НЕОПР.ВР., 1Л., ЕД.Ч., Ж.Р. = тържествувала съм
| МИН.НЕОПР.ВР., 1Л., ЕД.Ч., СР.Р. = тържествувало съм
| МИН.НЕОПР.ВР., 1Л., МН.Ч. = тържествували сме
| МИН.НЕОПР.ВР., 2Л., ЕД.Ч., М.Р. = тържествувал си
| МИН.НЕОПР.ВР., 2Л., ЕД.Ч., Ж.Р. = тържествувала си
| МИН.НЕОПР.ВР., 2Л., ЕД.Ч., СР.Р. = тържествувало си
| МИН.НЕОПР.ВР., 2Л., МН.Ч. = тържествували сте
| МИН.НЕОПР.ВР., 3Л., ЕД.Ч., М.Р. = тържествувал е
| МИН.НЕОПР.ВР., 3Л., ЕД.Ч., Ж.Р. = тържествувала е
| МИН.НЕОПР.ВР., 3Л., ЕД.Ч., СР.Р. = тържествувало е
| МИН.НЕОПР.ВР., 3Л., МН.Ч. = тържествували са
| МИН.ПРЕД.ВР., 1Л., ЕД.Ч., М.Р. = бях тържествувал
| МИН.ПРЕД.ВР., 1Л., ЕД.Ч., Ж.Р. = бях тържествувала
| МИН.ПРЕД.ВР., 1Л., ЕД.Ч., СР.Р. = бях тържествувало
| МИН.ПРЕД.ВР., 1Л., МН.Ч. = бяхме тържествували
| МИН.ПРЕД.ВР., 2Л., ЕД.Ч., М.Р. = беше тържествувал
| МИН.ПРЕД.ВР., 2Л., ЕД.Ч., Ж.Р. = беше тържествувала
| МИН.ПРЕД.ВР., 2Л., ЕД.Ч., СР.Р. = беше тържествувало
| МИН.ПРЕД.ВР., 2Л., МН.Ч. = бяхте тържествували
| МИН.ПРЕД.ВР., 3Л., ЕД.Ч., М.Р. = беше тържествувал
| МИН.ПРЕД.ВР., 3Л., ЕД.Ч., Ж.Р. = беше тържествувала
| МИН.ПРЕД.ВР., 3Л., ЕД.Ч., СР.Р. = беше тържествувало
| МИН.ПРЕД.ВР., 3Л., МН.Ч. = бяха тържествували
| БЪД.ВР., 1Л., ЕД.Ч. = ще тържествувам
| БЪД.ВР., 1Л., МН.Ч. = ще тържествуваме
| БЪД.ВР., 2Л., ЕД.Ч. = ще тържествуваш
| БЪД.ВР., 2Л., МН.Ч. = ще тържествувате
| БЪД.ВР., 3Л., ЕД.Ч. = ще тържествува
| БЪД.ВР., 3Л., МН.Ч. = ще тържествуват
| БЪД.ПРЕД.ВР., 1Л., ЕД.Ч., М.Р. = ще съм тържествувал
| БЪД.ПРЕД.ВР., 1Л., ЕД.Ч., Ж.Р. = ще съм тържествувала
| БЪД.ПРЕД.ВР., 1Л., ЕД.Ч., СР.Р. = ще съм тържествувало
| БЪД.ПРЕД.ВР., 1Л., МН.Ч. = ще сме тържествували
| БЪД.ПРЕД.ВР., 2Л., ЕД.Ч., М.Р. = ще си тържествувал
| БЪД.ПРЕД.ВР., 2Л., ЕД.Ч., Ж.Р. = ще си тържествувала
| БЪД.ПРЕД.ВР., 2Л., ЕД.Ч., СР.Р. = ще си тържествувало
| БЪД.ПРЕД.ВР., 2Л., МН.Ч. = ще сте тържествували
| БЪД.ПРЕД.ВР., 3Л., ЕД.Ч., М.Р. = ще е тържествувал
| БЪД.ПРЕД.ВР., 3Л., ЕД.Ч., Ж.Р. = ще е тържествувала
| БЪД.ПРЕД.ВР., 3Л., ЕД.Ч., СР.Р. = ще е тържествувало
| БЪД.ПРЕД.ВР., 3Л., МН.Ч. = ще са тържествували
| БЪД.ВР. В МИН., 1Л., ЕД.Ч. = щях да тържествувам
| БЪД.ВР. В МИН., 1Л., МН.Ч. = щяхме да тържествуваме
| БЪД.ВР. В МИН., 2Л., ЕД.Ч. = щеше да тържествуваш
| БЪД.ВР. В МИН., 2Л., МН.Ч. = щяхте да тържествувате
| БЪД.ВР. В МИН., 3Л., ЕД.Ч. = щеше да тържествува
| БЪД.ВР. В МИН., 3Л., МН.Ч. = щяха да тържествуват
| БЪД.ПРЕД.ВР. В МИН., 1Л., ЕД.Ч., М.Р. = щях да съм тържествувал
| БЪД.ПРЕД.ВР. В МИН., 1Л., ЕД.Ч., Ж.Р. = щях да съм тържествувала
| БЪД.ПРЕД.ВР. В МИН., 1Л., ЕД.Ч., СР.Р. = щях да съм тържествувало
| БЪД.ПРЕД.ВР. В МИН., 1Л., МН.Ч. = щяхме да сме тържествували
| БЪД.ПРЕД.ВР. В МИН., 2Л., ЕД.Ч., М.Р. = щеше да си тържествувал
| БЪД.ПРЕД.ВР. В МИН., 2Л., ЕД.Ч., Ж.Р. = щеше да си тържествувала
| БЪД.ПРЕД.ВР. В МИН., 2Л., ЕД.Ч., СР.Р. = щеше да си тържествувало
| БЪД.ПРЕД.ВР. В МИН., 2Л., МН.Ч. = щяхте да сте тържествували
| БЪД.ПРЕД.ВР. В МИН., 3Л., ЕД.Ч., М.Р. = щеше да е тържествувал
| БЪД.ПРЕД.ВР. В МИН., 3Л., ЕД.Ч., Ж.Р. = щеше да е тържествувала
| БЪД.ПРЕД.ВР. В МИН., 3Л., ЕД.Ч., СР.Р. = щеше да е тържествувало
| БЪД.ПРЕД.ВР. В МИН., 3Л., МН.Ч. = щяха да са тържествували
| ПР.НАКЛ., СЕГ.ВР., 1Л., ЕД.Ч., М.Р. = тържествувал съм
| ПР.НАКЛ., СЕГ.ВР., 1Л., ЕД.Ч., Ж.Р. = тържествувала съм
| ПР.НАКЛ., СЕГ.ВР., 1Л., ЕД.Ч., СР.Р. = тържествувало съм
| ПР.НАКЛ., СЕГ.ВР., 1Л., МН.Ч. = тържествували сме
| ПР.НАКЛ., СЕГ.ВР., 2Л., ЕД.Ч., М.Р. = тържествувал си
| ПР.НАКЛ., СЕГ.ВР., 2Л., ЕД.Ч., Ж.Р. = тържествувала си
| ПР.НАКЛ., СЕГ.ВР., 2Л., ЕД.Ч., СР.Р. = тържествувало си
| ПР.НАКЛ., СЕГ.ВР., 2Л., МН.Ч. = тържествували сте
| ПР.НАКЛ., СЕГ.ВР., 3Л., ЕД.Ч., М.Р. = тържествувал (е)
| ПР.НАКЛ., СЕГ.ВР., 3Л., ЕД.Ч., Ж.Р. = тържествувала (е)
| ПР.НАКЛ., СЕГ.ВР., 3Л., ЕД.Ч., СР.Р. = тържествувало (е)
| ПР.НАКЛ., СЕГ.ВР., 3Л., МН.Ч. = тържествували (са)
| ПР.НАКЛ., МИН.СВ.ВР., 1Л., ЕД.Ч., М.Р. = тържествувал съм
| ПР.НАКЛ., МИН.СВ.ВР., 1Л., ЕД.Ч., Ж.Р. = тържествувала съм
| ПР.НАКЛ., МИН.СВ.ВР., 1Л., ЕД.Ч., СР.Р. = тържествувало съм
| ПР.НАКЛ., МИН.СВ.ВР., 1Л., МН.Ч. = тържествували сме
| ПР.НАКЛ., МИН.СВ.ВР., 2Л., ЕД.Ч., М.Р. = тържествувал си
| ПР.НАКЛ., МИН.СВ.ВР., 2Л., ЕД.Ч., Ж.Р. = тържествувала си
| ПР.НАКЛ., МИН.СВ.ВР., 2Л., ЕД.Ч., СР.Р. = тържествувало си
| ПР.НАКЛ., МИН.СВ.ВР., 2Л., МН.Ч. = тържествували сте
| ПР.НАКЛ., МИН.СВ.ВР., 3Л., ЕД.Ч., М.Р. = тържествувал (е)
| ПР.НАКЛ., МИН.СВ.ВР., 3Л., ЕД.Ч., Ж.Р. = тържествувала (е)
| ПР.НАКЛ., МИН.СВ.ВР., 3Л., ЕД.Ч., СР.Р. = тържествувало (е)
| ПР.НАКЛ., МИН.СВ.ВР., 3Л., МН.Ч. = тържествували (са)
| ПР.НАКЛ., МИН.НЕОПР.ВР., 1Л., ЕД.Ч., М.Р. = бил съм тържествувал
| ПР.НАКЛ., МИН.НЕОПР.ВР., 1Л., ЕД.Ч., Ж.Р. = била съм тържествувала
| ПР.НАКЛ., МИН.НЕОПР.ВР., 1Л., ЕД.Ч., СР.Р. = било съм тържествувало
| ПР.НАКЛ., МИН.НЕОПР.ВР., 1Л., МН.Ч. = били сме тържествували
| ПР.НАКЛ., МИН.НЕОПР.ВР., 2Л., ЕД.Ч., М.Р. = бил си тържествувал
| ПР.НАКЛ., МИН.НЕОПР.ВР., 2Л., ЕД.Ч., Ж.Р. = била си тържествувала
| ПР.НАКЛ., МИН.НЕОПР.ВР., 2Л., ЕД.Ч., СР.Р. = било си тържествувало
| ПР.НАКЛ., МИН.НЕОПР.ВР., 2Л., МН.Ч. = били сте тържествували
| ПР.НАКЛ., МИН.НЕОПР.ВР., 3Л., ЕД.Ч., М.Р. = бил (е) тържествувал
| ПР.НАКЛ., МИН.НЕОПР.ВР., 3Л., ЕД.Ч., Ж.Р. = била (е) тържествувала
| ПР.НАКЛ., МИН.НЕОПР.ВР., 3Л., ЕД.Ч., СР.Р. = било (е) тържествувало
| ПР.НАКЛ., МИН.НЕОПР.ВР., 3Л., МН.Ч. = били (са) тържествували
| ПР.НАКЛ., БЪД.ВР., 1Л., ЕД.Ч., М.Р. = щял съм да тържествувам
| ПР.НАКЛ., БЪД.ВР., 1Л., ЕД.Ч., Ж.Р. = щяла съм да тържествувам
| ПР.НАКЛ., БЪД.ВР., 1Л., ЕД.Ч., СР.Р. = щяло съм да тържествувам
| ПР.НАКЛ., БЪД.ВР., 1Л., МН.Ч. = щели сме да тържествуваме
| ПР.НАКЛ., БЪД.ВР., 2Л., ЕД.Ч., М.Р. = щял си да тържествуваш
| ПР.НАКЛ., БЪД.ВР., 2Л., ЕД.Ч., Ж.Р. = щяла си да тържествуваш
| ПР.НАКЛ., БЪД.ВР., 2Л., ЕД.Ч., СР.Р. = щяло си да тържествуваш
| ПР.НАКЛ., БЪД.ВР., 2Л., МН.Ч. = щели сте да тържествувате
| ПР.НАКЛ., БЪД.ВР., 3Л., ЕД.Ч., М.Р. = щял (е) да тържествува
| ПР.НАКЛ., БЪД.ВР., 3Л., ЕД.Ч., Ж.Р. = щяла (е) да тържествува
| ПР.НАКЛ., БЪД.ВР., 3Л., ЕД.Ч., СР.Р. = щяло (е) да тържествува
| ПР.НАКЛ., БЪД.ВР., 3Л., МН.Ч. = щели (са) да тържествуват
| ПР.НАКЛ., БЪД.ПРЕД.ВР., 1Л., ЕД.Ч., М.Р. = щял съм да съм тържествувал
| ПР.НАКЛ., БЪД.ПРЕД.ВР., 1Л., ЕД.Ч., Ж.Р. = щяла съм да съм тържествувала
| ПР.НАКЛ., БЪД.ПРЕД.ВР., 1Л., ЕД.Ч., СР.Р. = щяло съм да съм тържествувало
| ПР.НАКЛ., БЪД.ПРЕД.ВР., 1Л., МН.Ч. = щели сме да сме тържествували
| ПР.НАКЛ., БЪД.ПРЕД.ВР., 2Л., ЕД.Ч., М.Р. = щял си да си тържествувал
| ПР.НАКЛ., БЪД.ПРЕД.ВР., 2Л., ЕД.Ч., Ж.Р. = щяла си да си тържествувала
| ПР.НАКЛ., БЪД.ПРЕД.ВР., 2Л., ЕД.Ч., СР.Р. = щяло си да си тържествувало
| ПР.НАКЛ., БЪД.ПРЕД.ВР., 2Л., МН.Ч. = щели сте да сте тържествували
| ПР.НАКЛ., БЪД.ПРЕД.ВР., 3Л., ЕД.Ч., М.Р. = щял (е) да е тържествувал
| ПР.НАКЛ., БЪД.ПРЕД.ВР., 3Л., ЕД.Ч., Ж.Р. = щяла (е) да е тържествувала
| ПР.НАКЛ., БЪД.ПРЕД.ВР., 3Л., ЕД.Ч., СР.Р. = щяло (е) да е тържествувало
| ПР.НАКЛ., БЪД.ПРЕД.ВР., 3Л., МН.Ч. = щели (са) да са тържествували
| УСЛОВНО НАКЛОНЕНИЕ, 1Л., ЕД.Ч., М.Р. = бих тържествувал
| УСЛОВНО НАКЛОНЕНИЕ, 1Л., ЕД.Ч., Ж.Р. = бих тържествувала
| УСЛОВНО НАКЛОНЕНИЕ, 1Л., ЕД.Ч., СР.Р. = бих тържествувало
| УСЛОВНО НАКЛОНЕНИЕ, 1Л., МН.Ч. = бихме тържествували
| УСЛОВНО НАКЛОНЕНИЕ, 2Л., ЕД.Ч., М.Р. = би тържествувал
| УСЛОВНО НАКЛОНЕНИЕ, 2Л., ЕД.Ч., Ж.Р. = би тържествувала
| УСЛОВНО НАКЛОНЕНИЕ, 2Л., ЕД.Ч., СР.Р. = би тържествувало
| УСЛОВНО НАКЛОНЕНИЕ, 2Л., МН.Ч. = бихте тържествували
| УСЛОВНО НАКЛОНЕНИЕ, 3Л., ЕД.Ч., М.Р. = би тържествувал
| УСЛОВНО НАКЛОНЕНИЕ, 3Л., ЕД.Ч., Ж.Р. = би тържествувала
| УСЛОВНО НАКЛОНЕНИЕ, 3Л., ЕД.Ч., СР.Р. = би тържествувало
| УСЛОВНО НАКЛОНЕНИЕ, 3Л., МН.Ч. = биха тържествували
| ПОВЕЛИТЕЛНО НАКЛОНЕНИЕ, ЕД.Ч. = тър·жес·т·ву·вай
| ПОВЕЛИТЕЛНО НАКЛОНЕНИЕ, МН.Ч. = тър·жес·т·ву·вай·те
| МИН.СТРАД.ПРИЧ. М.Р. = тър·жес·т·ву·ван
| МИН.СТРАД.ПРИЧ. М.Р. НЕПЪЛЕН ЧЛЕН = тър·жес·т·ву·ва·ния
| МИН.СТРАД.ПРИЧ. М.Р. ПЪЛЕН ЧЛЕН = тър·жес·т·ву·ва·ни·ят
| МИН.СТРАД.ПРИЧ. Ж.Р. = тър·жес·т·ву·ва·на
| МИН.СТРАД.ПРИЧ. Ж.Р. ЧЛЕН = тър·жес·т·ву·ва·на·та
| МИН.СТРАД.ПРИЧ. СР.Р. = тър·жес·т·ву·ва·но
| МИН.СТРАД.ПРИЧ. СР.Р. ЧЛЕН = тър·жес·т·ву·ва·но·то
| МИН.СТРАД.ПРИЧ. МН.Ч. = тър·жес·т·ву·ва·ни
| МИН.СТРАД.ПРИЧ. МН.Ч. ЧЛЕН = тър·жес·т·ву·ва·ни·те
| МИН.ДЕЯТ.СВ.ПРИЧ. М.Р. = тър·жес·т·ву·вал
| МИН.ДЕЯТ.СВ.ПРИЧ. М.Р. НЕПЪЛЕН ЧЛЕН = тър·жес·т·ву·ва·лия
| МИН.ДЕЯТ.СВ.ПРИЧ. М.Р. ПЪЛЕН ЧЛЕН = тър·жес·т·ву·ва·ли·ят
| МИН.ДЕЯТ.СВ.ПРИЧ. Ж.Р. = тър·жес·т·ву·ва·ла
| МИН.ДЕЯТ.СВ.ПРИЧ. Ж.Р. ЧЛЕН = тър·жес·т·ву·ва·ла·та
| МИН.ДЕЯТ.СВ.ПРИЧ. СР.Р. = тър·жес·т·ву·ва·ло
| МИН.ДЕЯТ.СВ.ПРИЧ. СР.Р. ЧЛЕН = тър·жес·т·ву·ва·ло·то
| МИН.ДЕЯТ.СВ.ПРИЧ. МН.Ч. = тър·жес·т·ву·ва·ли
| МИН.ДЕЯТ.СВ.ПРИЧ. МН.Ч. ЧЛЕН = тър·жес·т·ву·ва·ли·те
| МИН.ДЕЯТ.НЕСВ.ПРИЧ. М.Р. = тър·жес·т·ву·вал
| МИН.ДЕЯТ.НЕСВ.ПРИЧ. М.Р. НЕПЪЛЕН ЧЛЕН = тър·жес·т·ву·ва·лия
| МИН.ДЕЯТ.НЕСВ.ПРИЧ. М.Р. ПЪЛЕН ЧЛЕН = тър·жес·т·ву·ва·ли·ят
| МИН.ДЕЯТ.НЕСВ.ПРИЧ. Ж.Р. = тър·жес·т·ву·ва·ла
| МИН.ДЕЯТ.НЕСВ.ПРИЧ. Ж.Р. ЧЛЕН = тър·жес·т·ву·ва·ла·та
| МИН.ДЕЯТ.НЕСВ.ПРИЧ. СР.Р. = тър·жес·т·ву·ва·ло
| МИН.ДЕЯТ.НЕСВ.ПРИЧ. СР.Р. ЧЛЕН = тър·жес·т·ву·ва·ло·то
| МИН.ДЕЯТ.НЕСВ.ПРИЧ. МН.Ч. = тър·жес·т·ву·ва·ли
| МИН.ДЕЯТ.НЕСВ.ПРИЧ. МН.Ч. ЧЛЕН = тър·жес·т·ву·ва·ли·те
| СЕГ.ДЕЯТ.ПРИЧ. М.Р. = тър·жес·т·ву·ващ
| СЕГ.ДЕЯТ.ПРИЧ. М.Р. НЕПЪЛЕН ЧЛЕН = тър·жес·т·ву·ва·щия
| СЕГ.ДЕЯТ.ПРИЧ. М.Р. ПЪЛЕН ЧЛЕН = тър·жес·т·ву·ва·щи·ят
| СЕГ.ДЕЯТ.ПРИЧ. Ж.Р. = тър·жес·т·ву·ва·ща
| СЕГ.ДЕЯТ.ПРИЧ. Ж.Р. ЧЛЕН = тър·жес·т·ву·ва·ща·та
| СЕГ.ДЕЯТ.ПРИЧ. СР.Р. = тър·жес·т·ву·ва·що
| СЕГ.ДЕЯТ.ПРИЧ. СР.Р. ЧЛЕН = тър·жес·т·ву·ва·що·то
| СЕГ.ДЕЯТ.ПРИЧ. МН.Ч. = тър·жес·т·ву·ва·щи
| СЕГ.ДЕЯТ.ПРИЧ. МН.Ч. ЧЛЕН = тър·жес·т·ву·ва·щи·те
| ДЕЕПРИЧАСТИЕ = тър·жес·т·ву·вай·ки
| СКРИТИ ПРЕПРАТКИ = 
[[тържествувам]],
[[тържествуваш]],
[[тържествува]],
[[тържествуваме]],
[[тържествувате]],
[[тържествуват]],
[[тържествувах]],
[[тържествувахме]],
[[тържествувахте]],
[[тържествуваха]],
[[тържествуваше]],
[[тържествувай]],
[[тържествувайте]],
[[тържествувал]],
[[тържествувалия]],
[[тържествувалият]],
[[тържествувала]],
[[тържествувалата]],
[[тържествувало]],
[[тържествувалото]],
[[тържествували]],
[[тържествувалите]],
[[тържествуван]],
[[тържествувания]],
[[тържествуваният]],
[[тържествувана]],
[[тържествуваната]],
[[тържествувано]],
[[тържествуваното]],
[[тържествувани]],
[[тържествуваните]],
[[тържествуващ]],
[[тържествуващия]],
[[тържествуващият]],
[[тържествуваща]],
[[тържествуващата]],
[[тържествуващо]],
[[тържествуващото]],
[[тържествуващи]],
[[тържествуващите]],
[[тържествувайки]],
[[тържествувал съм]],
[[тържествувала съм]],
[[тържествувало съм]],
[[тържествували сме]],
[[тържествувал си]],
[[тържествувала си]],
[[тържествувало си]],
[[тържествували сте]],
[[тържествувал е]],
[[тържествувала е]],
[[тържествувало е]],
[[тържествували са]],
[[бях тържествувал]],
[[бях тържествувала]],
[[бях тържествувало]],
[[бяхме тържествували]],
[[беше тържествувал]],
[[беше тържествувала]],
[[беше тържествувало]],
[[бяхте тържествували]],
[[бяха тържествували]],
[[ще тържествувам]],
[[ще тържествуваме]],
[[ще тържествуваш]],
[[ще тържествувате]],
[[ще тържествува]],
[[ще тържествуват]],
[[ще съм тържествувал]],
[[ще съм тържествувала]],
[[ще съм тържествувало]],
[[ще сме тържествували]],
[[ще си тържествувал]],
[[ще си тържествувала]],
[[ще си тържествувало]],
[[ще сте тържествували]],
[[ще е тържествувал]],
[[ще е тържествувала]],
[[ще е тържествувало]],
[[ще са тържествували]],
[[щях да тържествувам]],
[[щяхме да тържествуваме]],
[[щеше да тържествуваш]],
[[щяхте да тържествувате]],
[[щеше да тържествува]],
[[щяха да тържествуват]],
[[щях да съм тържествувал]],
[[щях да съм тържествувала]],
[[щях да съм тържествувало]],
[[щяхме да сме тържествували]],
[[щеше да си тържествувал]],
[[щеше да си тържествувала]],
[[щеше да си тържествувало]],
[[щяхте да сте тържествували]],
[[щеше да е тържествувал]],
[[щеше да е тържествувала]],
[[щеше да е тържествувало]],
[[щяха да са тържествували]],
[[бил съм тържествувал]],
[[била съм тържествувала]],
[[било съм тържествувало]],
[[били сме тържествували]],
[[бил си тържествувал]],
[[била си тържествувала]],
[[било си тържествувало]],
[[били сте тържествували]],
[[бил е тържествувал]],
[[била е тържествувала]],
[[било е тържествувало]],
[[били са тържествували]],
[[щял съм да тържествувам]],
[[щяла съм да тържествувам]],
[[щяло съм да тържествувам]],
[[щели сме да тържествуваме]],
[[щял си да тържествуваш]],
[[щяла си да тържествуваш]],
[[щяло си да тържествуваш]],
[[щели сте да тържествувате]],
[[щял да тържествува]],
[[щяла да тържествува]],
[[щяло да тържествува]],
[[щели да тържествуват]],
[[щял е да тържествува]],
[[щяла е да тържествува]],
[[щяло е да тържествува]],
[[щели са да тържествуват]],
[[щял съм да съм тържествувал]],
[[щяла съм да съм тържествувала]],
[[щяло съм да съм тържествувало]],
[[щели сме да сме тържествували]],
[[щял си да си тържествувал]],
[[щяла си да си тържествувала]],
[[щяло си да си тържествувало]],
[[щели сте да сте тържествували]],
[[щял да е тържествувал]],
[[щяла да е тържествувала]],
[[щяло да е тържествувало]],
[[щели да са тържествували]],
[[щял е да е тържествувал]],
[[щяла е да е тържествувала]],
[[щяло е да е тържествувало]],
[[щели са да са тържествували]],
[[бих тържествувал]],
[[бих тържествувала]],
[[бих тържествувало]],
[[бихме тържествували]],
[[би тържествувал]],
[[би тържествувала]],
[[би тържествувало]],
[[бихте тържествували]],
[[биха тържествували]],
}}</text>
      <sha1>39ow98hathga8rj1lfe2jjcmswubmfc</sha1>
    </revision>
  </page>
  <page>
    <title>Шаблон:Словоформи/търкалям</title>
    <ns>10</ns>
    <id>475936</id>
    <revision>
      <id>507918</id>
      <timestamp>2005-05-08T23:07:17Z</timestamp>
      <contributor>
        <username>Bgbot</username>
        <id>83</id>
      </contributor>
      <comment>Борислав: Шаблон със словоформи</comment>
      <model>wikitext</model>
      <format>text/x-wiki</format>
      <text bytes="20590" xml:space="preserve">{{Шаблон:Словоформи/Глагол|
  ОСНОВНА ФОРМА = търкалям
| СЕГ.ВР., 1Л., ЕД.Ч. = тър·ка·лям
| СЕГ.ВР., 1Л., МН.Ч. = тър·ка·ля·ме
| СЕГ.ВР., 2Л., ЕД.Ч. = тър·ка·ляш
| СЕГ.ВР., 2Л., МН.Ч. = тър·ка·ля·те
| СЕГ.ВР., 3Л., ЕД.Ч. = тър·ка·ля
| СЕГ.ВР., 3Л., МН.Ч. = тър·ка·лят
| МИН.СВ.ВР., 1Л., ЕД.Ч. = тър·ка·лях
| МИН.СВ.ВР., 1Л., МН.Ч. = тър·ка·лях·ме
| МИН.СВ.ВР., 2Л., ЕД.Ч. = тър·ка·ля
| МИН.СВ.ВР., 2Л., МН.Ч. = тър·ка·лях·те
| МИН.СВ.ВР., 3Л., ЕД.Ч. = тър·ка·ля
| МИН.СВ.ВР., 3Л., МН.Ч. = тър·ка·ля·ха
| МИН.НЕСВ.ВР., 1Л., ЕД.Ч. = тър·ка·лях
| МИН.НЕСВ.ВР., 1Л., МН.Ч. = тър·ка·лях·ме
| МИН.НЕСВ.ВР., 2Л., ЕД.Ч. = тър·ка·ля·ше
| МИН.НЕСВ.ВР., 2Л., МН.Ч. = тър·ка·лях·те
| МИН.НЕСВ.ВР., 3Л., ЕД.Ч. = тър·ка·ля·ше
| МИН.НЕСВ.ВР., 3Л., МН.Ч. = тър·ка·ля·ха
| МИН.НЕОПР.ВР., 1Л., ЕД.Ч., М.Р. = търкалял съм
| МИН.НЕОПР.ВР., 1Л., ЕД.Ч., Ж.Р. = търкаляла съм
| МИН.НЕОПР.ВР., 1Л., ЕД.Ч., СР.Р. = търкаляло съм
| МИН.НЕОПР.ВР., 1Л., МН.Ч. = търкаляли сме
| МИН.НЕОПР.ВР., 2Л., ЕД.Ч., М.Р. = търкалял си
| МИН.НЕОПР.ВР., 2Л., ЕД.Ч., Ж.Р. = търкаляла си
| МИН.НЕОПР.ВР., 2Л., ЕД.Ч., СР.Р. = търкаляло си
| МИН.НЕОПР.ВР., 2Л., МН.Ч. = търкаляли сте
| МИН.НЕОПР.ВР., 3Л., ЕД.Ч., М.Р. = търкалял е
| МИН.НЕОПР.ВР., 3Л., ЕД.Ч., Ж.Р. = търкаляла е
| МИН.НЕОПР.ВР., 3Л., ЕД.Ч., СР.Р. = търкаляло е
| МИН.НЕОПР.ВР., 3Л., МН.Ч. = търкаляли са
| МИН.ПРЕД.ВР., 1Л., ЕД.Ч., М.Р. = бях търкалял
| МИН.ПРЕД.ВР., 1Л., ЕД.Ч., Ж.Р. = бях търкаляла
| МИН.ПРЕД.ВР., 1Л., ЕД.Ч., СР.Р. = бях търкаляло
| МИН.ПРЕД.ВР., 1Л., МН.Ч. = бяхме търкаляли
| МИН.ПРЕД.ВР., 2Л., ЕД.Ч., М.Р. = беше търкалял
| МИН.ПРЕД.ВР., 2Л., ЕД.Ч., Ж.Р. = беше търкаляла
| МИН.ПРЕД.ВР., 2Л., ЕД.Ч., СР.Р. = беше търкаляло
| МИН.ПРЕД.ВР., 2Л., МН.Ч. = бяхте търкаляли
| МИН.ПРЕД.ВР., 3Л., ЕД.Ч., М.Р. = беше търкалял
| МИН.ПРЕД.ВР., 3Л., ЕД.Ч., Ж.Р. = беше търкаляла
| МИН.ПРЕД.ВР., 3Л., ЕД.Ч., СР.Р. = беше търкаляло
| МИН.ПРЕД.ВР., 3Л., МН.Ч. = бяха търкаляли
| БЪД.ВР., 1Л., ЕД.Ч. = ще търкалям
| БЪД.ВР., 1Л., МН.Ч. = ще търкаляме
| БЪД.ВР., 2Л., ЕД.Ч. = ще търкаляш
| БЪД.ВР., 2Л., МН.Ч. = ще търкаляте
| БЪД.ВР., 3Л., ЕД.Ч. = ще търкаля
| БЪД.ВР., 3Л., МН.Ч. = ще търкалят
| БЪД.ПРЕД.ВР., 1Л., ЕД.Ч., М.Р. = ще съм търкалял
| БЪД.ПРЕД.ВР., 1Л., ЕД.Ч., Ж.Р. = ще съм търкаляла
| БЪД.ПРЕД.ВР., 1Л., ЕД.Ч., СР.Р. = ще съм търкаляло
| БЪД.ПРЕД.ВР., 1Л., МН.Ч. = ще сме търкаляли
| БЪД.ПРЕД.ВР., 2Л., ЕД.Ч., М.Р. = ще си търкалял
| БЪД.ПРЕД.ВР., 2Л., ЕД.Ч., Ж.Р. = ще си търкаляла
| БЪД.ПРЕД.ВР., 2Л., ЕД.Ч., СР.Р. = ще си търкаляло
| БЪД.ПРЕД.ВР., 2Л., МН.Ч. = ще сте търкаляли
| БЪД.ПРЕД.ВР., 3Л., ЕД.Ч., М.Р. = ще е търкалял
| БЪД.ПРЕД.ВР., 3Л., ЕД.Ч., Ж.Р. = ще е търкаляла
| БЪД.ПРЕД.ВР., 3Л., ЕД.Ч., СР.Р. = ще е търкаляло
| БЪД.ПРЕД.ВР., 3Л., МН.Ч. = ще са търкаляли
| БЪД.ВР. В МИН., 1Л., ЕД.Ч. = щях да търкалям
| БЪД.ВР. В МИН., 1Л., МН.Ч. = щяхме да търкаляме
| БЪД.ВР. В МИН., 2Л., ЕД.Ч. = щеше да търкаляш
| БЪД.ВР. В МИН., 2Л., МН.Ч. = щяхте да търкаляте
| БЪД.ВР. В МИН., 3Л., ЕД.Ч. = щеше да търкаля
| БЪД.ВР. В МИН., 3Л., МН.Ч. = щяха да търкалят
| БЪД.ПРЕД.ВР. В МИН., 1Л., ЕД.Ч., М.Р. = щях да съм търкалял
| БЪД.ПРЕД.ВР. В МИН., 1Л., ЕД.Ч., Ж.Р. = щях да съм търкаляла
| БЪД.ПРЕД.ВР. В МИН., 1Л., ЕД.Ч., СР.Р. = щях да съм търкаляло
| БЪД.ПРЕД.ВР. В МИН., 1Л., МН.Ч. = щяхме да сме търкаляли
| БЪД.ПРЕД.ВР. В МИН., 2Л., ЕД.Ч., М.Р. = щеше да си търкалял
| БЪД.ПРЕД.ВР. В МИН., 2Л., ЕД.Ч., Ж.Р. = щеше да си търкаляла
| БЪД.ПРЕД.ВР. В МИН., 2Л., ЕД.Ч., СР.Р. = щеше да си търкаляло
| БЪД.ПРЕД.ВР. В МИН., 2Л., МН.Ч. = щяхте да сте търкаляли
| БЪД.ПРЕД.ВР. В МИН., 3Л., ЕД.Ч., М.Р. = щеше да е търкалял
| БЪД.ПРЕД.ВР. В МИН., 3Л., ЕД.Ч., Ж.Р. = щеше да е търкаляла
| БЪД.ПРЕД.ВР. В МИН., 3Л., ЕД.Ч., СР.Р. = щеше да е търкаляло
| БЪД.ПРЕД.ВР. В МИН., 3Л., МН.Ч. = щяха да са търкаляли
| ПР.НАКЛ., СЕГ.ВР., 1Л., ЕД.Ч., М.Р. = търкалял съм
| ПР.НАКЛ., СЕГ.ВР., 1Л., ЕД.Ч., Ж.Р. = търкаляла съм
| ПР.НАКЛ., СЕГ.ВР., 1Л., ЕД.Ч., СР.Р. = търкаляло съм
| ПР.НАКЛ., СЕГ.ВР., 1Л., МН.Ч. = търкаляли сме
| ПР.НАКЛ., СЕГ.ВР., 2Л., ЕД.Ч., М.Р. = търкалял си
| ПР.НАКЛ., СЕГ.ВР., 2Л., ЕД.Ч., Ж.Р. = търкаляла си
| ПР.НАКЛ., СЕГ.ВР., 2Л., ЕД.Ч., СР.Р. = търкаляло си
| ПР.НАКЛ., СЕГ.ВР., 2Л., МН.Ч. = търкаляли сте
| ПР.НАКЛ., СЕГ.ВР., 3Л., ЕД.Ч., М.Р. = търкалял (е)
| ПР.НАКЛ., СЕГ.ВР., 3Л., ЕД.Ч., Ж.Р. = търкаляла (е)
| ПР.НАКЛ., СЕГ.ВР., 3Л., ЕД.Ч., СР.Р. = търкаляло (е)
| ПР.НАКЛ., СЕГ.ВР., 3Л., МН.Ч. = търкаляли (са)
| ПР.НАКЛ., МИН.СВ.ВР., 1Л., ЕД.Ч., М.Р. = търкалял съм
| ПР.НАКЛ., МИН.СВ.ВР., 1Л., ЕД.Ч., Ж.Р. = търкаляла съм
| ПР.НАКЛ., МИН.СВ.ВР., 1Л., ЕД.Ч., СР.Р. = търкаляло съм
| ПР.НАКЛ., МИН.СВ.ВР., 1Л., МН.Ч. = търкаляли сме
| ПР.НАКЛ., МИН.СВ.ВР., 2Л., ЕД.Ч., М.Р. = търкалял си
| ПР.НАКЛ., МИН.СВ.ВР., 2Л., ЕД.Ч., Ж.Р. = търкаляла си
| ПР.НАКЛ., МИН.СВ.ВР., 2Л., ЕД.Ч., СР.Р. = търкаляло си
| ПР.НАКЛ., МИН.СВ.ВР., 2Л., МН.Ч. = търкаляли сте
| ПР.НАКЛ., МИН.СВ.ВР., 3Л., ЕД.Ч., М.Р. = търкалял (е)
| ПР.НАКЛ., МИН.СВ.ВР., 3Л., ЕД.Ч., Ж.Р. = търкаляла (е)
| ПР.НАКЛ., МИН.СВ.ВР., 3Л., ЕД.Ч., СР.Р. = търкаляло (е)
| ПР.НАКЛ., МИН.СВ.ВР., 3Л., МН.Ч. = търкаляли (са)
| ПР.НАКЛ., МИН.НЕОПР.ВР., 1Л., ЕД.Ч., М.Р. = бил съм търкалял
| ПР.НАКЛ., МИН.НЕОПР.ВР., 1Л., ЕД.Ч., Ж.Р. = била съм търкаляла
| ПР.НАКЛ., МИН.НЕОПР.ВР., 1Л., ЕД.Ч., СР.Р. = било съм търкаляло
| ПР.НАКЛ., МИН.НЕОПР.ВР., 1Л., МН.Ч. = били сме търкаляли
| ПР.НАКЛ., МИН.НЕОПР.ВР., 2Л., ЕД.Ч., М.Р. = бил си търкалял
| ПР.НАКЛ., МИН.НЕОПР.ВР., 2Л., ЕД.Ч., Ж.Р. = била си търкаляла
| ПР.НАКЛ., МИН.НЕОПР.ВР., 2Л., ЕД.Ч., СР.Р. = било си търкаляло
| ПР.НАКЛ., МИН.НЕОПР.ВР., 2Л., МН.Ч. = били сте търкаляли
| ПР.НАКЛ., МИН.НЕОПР.ВР., 3Л., ЕД.Ч., М.Р. = бил (е) търкалял
| ПР.НАКЛ., МИН.НЕОПР.ВР., 3Л., ЕД.Ч., Ж.Р. = била (е) търкаляла
| ПР.НАКЛ., МИН.НЕОПР.ВР., 3Л., ЕД.Ч., СР.Р. = било (е) търкаляло
| ПР.НАКЛ., МИН.НЕОПР.ВР., 3Л., МН.Ч. = били (са) търкаляли
| ПР.НАКЛ., БЪД.ВР., 1Л., ЕД.Ч., М.Р. = щял съм да търкалям
| ПР.НАКЛ., БЪД.ВР., 1Л., ЕД.Ч., Ж.Р. = щяла съм да търкалям
| ПР.НАКЛ., БЪД.ВР., 1Л., ЕД.Ч., СР.Р. = щяло съм да търкалям
| ПР.НАКЛ., БЪД.ВР., 1Л., МН.Ч. = щели сме да търкаляме
| ПР.НАКЛ., БЪД.ВР., 2Л., ЕД.Ч., М.Р. = щял си да търкаляш
| ПР.НАКЛ., БЪД.ВР., 2Л., ЕД.Ч., Ж.Р. = щяла си да търкаляш
| ПР.НАКЛ., БЪД.ВР., 2Л., ЕД.Ч., СР.Р. = щяло си да търкаляш
| ПР.НАКЛ., БЪД.ВР., 2Л., МН.Ч. = щели сте да търкаляте
| ПР.НАКЛ., БЪД.ВР., 3Л., ЕД.Ч., М.Р. = щял (е) да търкаля
| ПР.НАКЛ., БЪД.ВР., 3Л., ЕД.Ч., Ж.Р. = щяла (е) да търкаля
| ПР.НАКЛ., БЪД.ВР., 3Л., ЕД.Ч., СР.Р. = щяло (е) да търкаля
| ПР.НАКЛ., БЪД.ВР., 3Л., МН.Ч. = щели (са) да търкалят
| ПР.НАКЛ., БЪД.ПРЕД.ВР., 1Л., ЕД.Ч., М.Р. = щял съм да съм търкалял
| ПР.НАКЛ., БЪД.ПРЕД.ВР., 1Л., ЕД.Ч., Ж.Р. = щяла съм да съм търкаляла
| ПР.НАКЛ., БЪД.ПРЕД.ВР., 1Л., ЕД.Ч., СР.Р. = щяло съм да съм търкаляло
| ПР.НАКЛ., БЪД.ПРЕД.ВР., 1Л., МН.Ч. = щели сме да сме търкаляли
| ПР.НАКЛ., БЪД.ПРЕД.ВР., 2Л., ЕД.Ч., М.Р. = щял си да си търкалял
| ПР.НАКЛ., БЪД.ПРЕД.ВР., 2Л., ЕД.Ч., Ж.Р. = щяла си да си търкаляла
| ПР.НАКЛ., БЪД.ПРЕД.ВР., 2Л., ЕД.Ч., СР.Р. = щяло си да си търкаляло
| ПР.НАКЛ., БЪД.ПРЕД.ВР., 2Л., МН.Ч. = щели сте да сте търкаляли
| ПР.НАКЛ., БЪД.ПРЕД.ВР., 3Л., ЕД.Ч., М.Р. = щял (е) да е търкалял
| ПР.НАКЛ., БЪД.ПРЕД.ВР., 3Л., ЕД.Ч., Ж.Р. = щяла (е) да е търкаляла
| ПР.НАКЛ., БЪД.ПРЕД.ВР., 3Л., ЕД.Ч., СР.Р. = щяло (е) да е търкаляло
| ПР.НАКЛ., БЪД.ПРЕД.ВР., 3Л., МН.Ч. = щели (са) да са търкаляли
| УСЛОВНО НАКЛОНЕНИЕ, 1Л., ЕД.Ч., М.Р. = бих търкалял
| УСЛОВНО НАКЛОНЕНИЕ, 1Л., ЕД.Ч., Ж.Р. = бих търкаляла
| УСЛОВНО НАКЛОНЕНИЕ, 1Л., ЕД.Ч., СР.Р. = бих търкаляло
| УСЛОВНО НАКЛОНЕНИЕ, 1Л., МН.Ч. = бихме търкаляли
| УСЛОВНО НАКЛОНЕНИЕ, 2Л., ЕД.Ч., М.Р. = би търкалял
| УСЛОВНО НАКЛОНЕНИЕ, 2Л., ЕД.Ч., Ж.Р. = би търкаляла
| УСЛОВНО НАКЛОНЕНИЕ, 2Л., ЕД.Ч., СР.Р. = би търкаляло
| УСЛОВНО НАКЛОНЕНИЕ, 2Л., МН.Ч. = бихте търкаляли
| УСЛОВНО НАКЛОНЕНИЕ, 3Л., ЕД.Ч., М.Р. = би търкалял
| УСЛОВНО НАКЛОНЕНИЕ, 3Л., ЕД.Ч., Ж.Р. = би търкаляла
| УСЛОВНО НАКЛОНЕНИЕ, 3Л., ЕД.Ч., СР.Р. = би търкаляло
| УСЛОВНО НАКЛОНЕНИЕ, 3Л., МН.Ч. = биха търкаляли
| ПОВЕЛИТЕЛНО НАКЛОНЕНИЕ, ЕД.Ч. = тър·ка·ляй
| ПОВЕЛИТЕЛНО НАКЛОНЕНИЕ, МН.Ч. = тър·ка·ляй·те
| МИН.СТРАД.ПРИЧ. М.Р. = тър·ка·лян
| МИН.СТРАД.ПРИЧ. М.Р. НЕПЪЛЕН ЧЛЕН = тър·ка·ля·ния
| МИН.СТРАД.ПРИЧ. М.Р. ПЪЛЕН ЧЛЕН = тър·ка·ля·ни·ят
| МИН.СТРАД.ПРИЧ. Ж.Р. = тър·ка·ля·на
| МИН.СТРАД.ПРИЧ. Ж.Р. ЧЛЕН = тър·ка·ля·на·та
| МИН.СТРАД.ПРИЧ. СР.Р. = тър·ка·ля·но
| МИН.СТРАД.ПРИЧ. СР.Р. ЧЛЕН = тър·ка·ля·но·то
| МИН.СТРАД.ПРИЧ. МН.Ч. = тър·ка·ля·ни
| МИН.СТРАД.ПРИЧ. МН.Ч. ЧЛЕН = тър·ка·ля·ни·те
| МИН.ДЕЯТ.СВ.ПРИЧ. М.Р. = тър·ка·лял
| МИН.ДЕЯТ.СВ.ПРИЧ. М.Р. НЕПЪЛЕН ЧЛЕН = тър·ка·ля·лия
| МИН.ДЕЯТ.СВ.ПРИЧ. М.Р. ПЪЛЕН ЧЛЕН = тър·ка·ля·ли·ят
| МИН.ДЕЯТ.СВ.ПРИЧ. Ж.Р. = тър·ка·ля·ла
| МИН.ДЕЯТ.СВ.ПРИЧ. Ж.Р. ЧЛЕН = тър·ка·ля·ла·та
| МИН.ДЕЯТ.СВ.ПРИЧ. СР.Р. = тър·ка·ля·ло
| МИН.ДЕЯТ.СВ.ПРИЧ. СР.Р. ЧЛЕН = тър·ка·ля·ло·то
| МИН.ДЕЯТ.СВ.ПРИЧ. МН.Ч. = тър·ка·ля·ли
| МИН.ДЕЯТ.СВ.ПРИЧ. МН.Ч. ЧЛЕН = тър·ка·ля·ли·те
| МИН.ДЕЯТ.НЕСВ.ПРИЧ. М.Р. = тър·ка·лял
| МИН.ДЕЯТ.НЕСВ.ПРИЧ. М.Р. НЕПЪЛЕН ЧЛЕН = тър·ка·ля·лия
| МИН.ДЕЯТ.НЕСВ.ПРИЧ. М.Р. ПЪЛЕН ЧЛЕН = тър·ка·ля·ли·ят
| МИН.ДЕЯТ.НЕСВ.ПРИЧ. Ж.Р. = тър·ка·ля·ла
| МИН.ДЕЯТ.НЕСВ.ПРИЧ. Ж.Р. ЧЛЕН = тър·ка·ля·ла·та
| МИН.ДЕЯТ.НЕСВ.ПРИЧ. СР.Р. = тър·ка·ля·ло
| МИН.ДЕЯТ.НЕСВ.ПРИЧ. СР.Р. ЧЛЕН = тър·ка·ля·ло·то
| МИН.ДЕЯТ.НЕСВ.ПРИЧ. МН.Ч. = тър·ка·ля·ли
| МИН.ДЕЯТ.НЕСВ.ПРИЧ. МН.Ч. ЧЛЕН = тър·ка·ля·ли·те
| СЕГ.ДЕЯТ.ПРИЧ. М.Р. = тър·ка·лящ
| СЕГ.ДЕЯТ.ПРИЧ. М.Р. НЕПЪЛЕН ЧЛЕН = тър·ка·ля·щия
| СЕГ.ДЕЯТ.ПРИЧ. М.Р. ПЪЛЕН ЧЛЕН = тър·ка·ля·щи·ят
| СЕГ.ДЕЯТ.ПРИЧ. Ж.Р. = тър·ка·ля·ща
| СЕГ.ДЕЯТ.ПРИЧ. Ж.Р. ЧЛЕН = тър·ка·ля·ща·та
| СЕГ.ДЕЯТ.ПРИЧ. СР.Р. = тър·ка·ля·що
| СЕГ.ДЕЯТ.ПРИЧ. СР.Р. ЧЛЕН = тър·ка·ля·що·то
| СЕГ.ДЕЯТ.ПРИЧ. МН.Ч. = тър·ка·ля·щи
| СЕГ.ДЕЯТ.ПРИЧ. МН.Ч. ЧЛЕН = тър·ка·ля·щи·те
| ДЕЕПРИЧАСТИЕ = тър·ка·ляй·ки
| СКРИТИ ПРЕПРАТКИ = 
[[търкалям]],
[[търкаляш]],
[[търкаля]],
[[търкаляме]],
[[търкаляте]],
[[търкалят]],
[[търкалях]],
[[търкаляхме]],
[[търкаляхте]],
[[търкаляха]],
[[търкаляше]],
[[търкаляй]],
[[търкаляйте]],
[[търкалял]],
[[търкалялия]],
[[търкалялият]],
[[търкаляла]],
[[търкалялата]],
[[търкаляло]],
[[търкалялото]],
[[търкаляли]],
[[търкалялите]],
[[търкалян]],
[[търкаляния]],
[[търкаляният]],
[[търкаляна]],
[[търкаляната]],
[[търкаляно]],
[[търкаляното]],
[[търкаляни]],
[[търкаляните]],
[[търкалящ]],
[[търкалящия]],
[[търкалящият]],
[[търкаляща]],
[[търкалящата]],
[[търкалящо]],
[[търкалящото]],
[[търкалящи]],
[[търкалящите]],
[[търкаляйки]],
[[търкалял съм]],
[[търкаляла съм]],
[[търкаляло съм]],
[[търкаляли сме]],
[[търкалял си]],
[[търкаляла си]],
[[търкаляло си]],
[[търкаляли сте]],
[[търкалял е]],
[[търкаляла е]],
[[търкаляло е]],
[[търкаляли са]],
[[бях търкалял]],
[[бях търкаляла]],
[[бях търкаляло]],
[[бяхме търкаляли]],
[[беше търкалял]],
[[беше търкаляла]],
[[беше търкаляло]],
[[бяхте търкаляли]],
[[бяха търкаляли]],
[[ще търкалям]],
[[ще търкаляме]],
[[ще търкаляш]],
[[ще търкаляте]],
[[ще търкаля]],
[[ще търкалят]],
[[ще съм търкалял]],
[[ще съм търкаляла]],
[[ще съм търкаляло]],
[[ще сме търкаляли]],
[[ще си търкалял]],
[[ще си търкаляла]],
[[ще си търкаляло]],
[[ще сте търкаляли]],
[[ще е търкалял]],
[[ще е търкаляла]],
[[ще е търкаляло]],
[[ще са търкаляли]],
[[щях да търкалям]],
[[щяхме да търкаляме]],
[[щеше да търкаляш]],
[[щяхте да търкаляте]],
[[щеше да търкаля]],
[[щяха да търкалят]],
[[щях да съм търкалял]],
[[щях да съм търкаляла]],
[[щях да съм търкаляло]],
[[щяхме да сме търкаляли]],
[[щеше да си търкалял]],
[[щеше да си търкаляла]],
[[щеше да си търкаляло]],
[[щяхте да сте търкаляли]],
[[щеше да е търкалял]],
[[щеше да е търкаляла]],
[[щеше да е търкаляло]],
[[щяха да са търкаляли]],
[[бил съм търкалял]],
[[била съм търкаляла]],
[[било съм търкаляло]],
[[били сме търкаляли]],
[[бил си търкалял]],
[[била си търкаляла]],
[[било си търкаляло]],
[[били сте търкаляли]],
[[бил е търкалял]],
[[била е търкаляла]],
[[било е търкаляло]],
[[били са търкаляли]],
[[щял съм да търкалям]],
[[щяла съм да търкалям]],
[[щяло съм да търкалям]],
[[щели сме да търкаляме]],
[[щял си да търкаляш]],
[[щяла си да търкаляш]],
[[щяло си да търкаляш]],
[[щели сте да търкаляте]],
[[щял да търкаля]],
[[щяла да търкаля]],
[[щяло да търкаля]],
[[щели да търкалят]],
[[щял е да търкаля]],
[[щяла е да търкаля]],
[[щяло е да търкаля]],
[[щели са да търкалят]],
[[щял съм да съм търкалял]],
[[щяла съм да съм търкаляла]],
[[щяло съм да съм търкаляло]],
[[щели сме да сме търкаляли]],
[[щял си да си търкалял]],
[[щяла си да си търкаляла]],
[[щяло си да си търкаляло]],
[[щели сте да сте търкаляли]],
[[щял да е търкалял]],
[[щяла да е търкаляла]],
[[щяло да е търкаляло]],
[[щели да са търкаляли]],
[[щял е да е търкалял]],
[[щяла е да е търкаляла]],
[[щяло е да е търкаляло]],
[[щели са да са търкаляли]],
[[бих търкалял]],
[[бих търкаляла]],
[[бих търкаляло]],
[[бихме търкаляли]],
[[би търкалял]],
[[би търкаляла]],
[[би търкаляло]],
[[бихте търкаляли]],
[[биха търкаляли]],
}}</text>
      <sha1>nzadw96imqo00ja71e7v5cr2ri9s2jq</sha1>
    </revision>
  </page>
  <page>
    <title>Шаблон:Словоформи/търкам</title>
    <ns>10</ns>
    <id>565112</id>
    <revision>
      <id>597092</id>
      <timestamp>2005-05-12T10:01:45Z</timestamp>
      <contributor>
        <username>Bgbot</username>
        <id>83</id>
      </contributor>
      <comment>Борислав: Шаблон със словоформи</comment>
      <model>wikitext</model>
      <format>text/x-wiki</format>
      <text bytes="19112" xml:space="preserve">{{Шаблон:Словоформи/Глагол|
  ОСНОВНА ФОРМА = търкам
| СЕГ.ВР., 1Л., ЕД.Ч. = тър·кам
| СЕГ.ВР., 1Л., МН.Ч. = тър·ка·ме
| СЕГ.ВР., 2Л., ЕД.Ч. = тър·каш
| СЕГ.ВР., 2Л., МН.Ч. = тър·ка·те
| СЕГ.ВР., 3Л., ЕД.Ч. = тър·ка
| СЕГ.ВР., 3Л., МН.Ч. = тър·кат
| МИН.СВ.ВР., 1Л., ЕД.Ч. = тър·ках
| МИН.СВ.ВР., 1Л., МН.Ч. = тър·ках·ме
| МИН.СВ.ВР., 2Л., ЕД.Ч. = тър·ка
| МИН.СВ.ВР., 2Л., МН.Ч. = тър·ках·те
| МИН.СВ.ВР., 3Л., ЕД.Ч. = тър·ка
| МИН.СВ.ВР., 3Л., МН.Ч. = тър·ка·ха
| МИН.НЕСВ.ВР., 1Л., ЕД.Ч. = тър·ках
| МИН.НЕСВ.ВР., 1Л., МН.Ч. = тър·ках·ме
| МИН.НЕСВ.ВР., 2Л., ЕД.Ч. = тър·ка·ше
| МИН.НЕСВ.ВР., 2Л., МН.Ч. = тър·ках·те
| МИН.НЕСВ.ВР., 3Л., ЕД.Ч. = тър·ка·ше
| МИН.НЕСВ.ВР., 3Л., МН.Ч. = тър·ка·ха
| МИН.НЕОПР.ВР., 1Л., ЕД.Ч., М.Р. = търкал съм
| МИН.НЕОПР.ВР., 1Л., ЕД.Ч., Ж.Р. = търкала съм
| МИН.НЕОПР.ВР., 1Л., ЕД.Ч., СР.Р. = търкало съм
| МИН.НЕОПР.ВР., 1Л., МН.Ч. = търкали сме
| МИН.НЕОПР.ВР., 2Л., ЕД.Ч., М.Р. = търкал си
| МИН.НЕОПР.ВР., 2Л., ЕД.Ч., Ж.Р. = търкала си
| МИН.НЕОПР.ВР., 2Л., ЕД.Ч., СР.Р. = търкало си
| МИН.НЕОПР.ВР., 2Л., МН.Ч. = търкали сте
| МИН.НЕОПР.ВР., 3Л., ЕД.Ч., М.Р. = търкал е
| МИН.НЕОПР.ВР., 3Л., ЕД.Ч., Ж.Р. = търкала е
| МИН.НЕОПР.ВР., 3Л., ЕД.Ч., СР.Р. = търкало е
| МИН.НЕОПР.ВР., 3Л., МН.Ч. = търкали са
| МИН.ПРЕД.ВР., 1Л., ЕД.Ч., М.Р. = бях търкал
| МИН.ПРЕД.ВР., 1Л., ЕД.Ч., Ж.Р. = бях търкала
| МИН.ПРЕД.ВР., 1Л., ЕД.Ч., СР.Р. = бях търкало
| МИН.ПРЕД.ВР., 1Л., МН.Ч. = бяхме търкали
| МИН.ПРЕД.ВР., 2Л., ЕД.Ч., М.Р. = беше търкал
| МИН.ПРЕД.ВР., 2Л., ЕД.Ч., Ж.Р. = беше търкала
| МИН.ПРЕД.ВР., 2Л., ЕД.Ч., СР.Р. = беше търкало
| МИН.ПРЕД.ВР., 2Л., МН.Ч. = бяхте търкали
| МИН.ПРЕД.ВР., 3Л., ЕД.Ч., М.Р. = беше търкал
| МИН.ПРЕД.ВР., 3Л., ЕД.Ч., Ж.Р. = беше търкала
| МИН.ПРЕД.ВР., 3Л., ЕД.Ч., СР.Р. = беше търкало
| МИН.ПРЕД.ВР., 3Л., МН.Ч. = бяха търкали
| БЪД.ВР., 1Л., ЕД.Ч. = ще търкам
| БЪД.ВР., 1Л., МН.Ч. = ще търкаме
| БЪД.ВР., 2Л., ЕД.Ч. = ще търкаш
| БЪД.ВР., 2Л., МН.Ч. = ще търкате
| БЪД.ВР., 3Л., ЕД.Ч. = ще търка
| БЪД.ВР., 3Л., МН.Ч. = ще търкат
| БЪД.ПРЕД.ВР., 1Л., ЕД.Ч., М.Р. = ще съм търкал
| БЪД.ПРЕД.ВР., 1Л., ЕД.Ч., Ж.Р. = ще съм търкала
| БЪД.ПРЕД.ВР., 1Л., ЕД.Ч., СР.Р. = ще съм търкало
| БЪД.ПРЕД.ВР., 1Л., МН.Ч. = ще сме търкали
| БЪД.ПРЕД.ВР., 2Л., ЕД.Ч., М.Р. = ще си търкал
| БЪД.ПРЕД.ВР., 2Л., ЕД.Ч., Ж.Р. = ще си търкала
| БЪД.ПРЕД.ВР., 2Л., ЕД.Ч., СР.Р. = ще си търкало
| БЪД.ПРЕД.ВР., 2Л., МН.Ч. = ще сте търкали
| БЪД.ПРЕД.ВР., 3Л., ЕД.Ч., М.Р. = ще е търкал
| БЪД.ПРЕД.ВР., 3Л., ЕД.Ч., Ж.Р. = ще е търкала
| БЪД.ПРЕД.ВР., 3Л., ЕД.Ч., СР.Р. = ще е търкало
| БЪД.ПРЕД.ВР., 3Л., МН.Ч. = ще са търкали
| БЪД.ВР. В МИН., 1Л., ЕД.Ч. = щях да търкам
| БЪД.ВР. В МИН., 1Л., МН.Ч. = щяхме да търкаме
| БЪД.ВР. В МИН., 2Л., ЕД.Ч. = щеше да търкаш
| БЪД.ВР. В МИН., 2Л., МН.Ч. = щяхте да търкате
| БЪД.ВР. В МИН., 3Л., ЕД.Ч. = щеше да търка
| БЪД.ВР. В МИН., 3Л., МН.Ч. = щяха да търкат
| БЪД.ПРЕД.ВР. В МИН., 1Л., ЕД.Ч., М.Р. = щях да съм търкал
| БЪД.ПРЕД.ВР. В МИН., 1Л., ЕД.Ч., Ж.Р. = щях да съм търкала
| БЪД.ПРЕД.ВР. В МИН., 1Л., ЕД.Ч., СР.Р. = щях да съм търкало
| БЪД.ПРЕД.ВР. В МИН., 1Л., МН.Ч. = щяхме да сме търкали
| БЪД.ПРЕД.ВР. В МИН., 2Л., ЕД.Ч., М.Р. = щеше да си търкал
| БЪД.ПРЕД.ВР. В МИН., 2Л., ЕД.Ч., Ж.Р. = щеше да си търкала
| БЪД.ПРЕД.ВР. В МИН., 2Л., ЕД.Ч., СР.Р. = щеше да си търкало
| БЪД.ПРЕД.ВР. В МИН., 2Л., МН.Ч. = щяхте да сте търкали
| БЪД.ПРЕД.ВР. В МИН., 3Л., ЕД.Ч., М.Р. = щеше да е търкал
| БЪД.ПРЕД.ВР. В МИН., 3Л., ЕД.Ч., Ж.Р. = щеше да е търкала
| БЪД.ПРЕД.ВР. В МИН., 3Л., ЕД.Ч., СР.Р. = щеше да е търкало
| БЪД.ПРЕД.ВР. В МИН., 3Л., МН.Ч. = щяха да са търкали
| ПР.НАКЛ., СЕГ.ВР., 1Л., ЕД.Ч., М.Р. = търкал съм
| ПР.НАКЛ., СЕГ.ВР., 1Л., ЕД.Ч., Ж.Р. = търкала съм
| ПР.НАКЛ., СЕГ.ВР., 1Л., ЕД.Ч., СР.Р. = търкало съм
| ПР.НАКЛ., СЕГ.ВР., 1Л., МН.Ч. = търкали сме
| ПР.НАКЛ., СЕГ.ВР., 2Л., ЕД.Ч., М.Р. = търкал си
| ПР.НАКЛ., СЕГ.ВР., 2Л., ЕД.Ч., Ж.Р. = търкала си
| ПР.НАКЛ., СЕГ.ВР., 2Л., ЕД.Ч., СР.Р. = търкало си
| ПР.НАКЛ., СЕГ.ВР., 2Л., МН.Ч. = търкали сте
| ПР.НАКЛ., СЕГ.ВР., 3Л., ЕД.Ч., М.Р. = търкал (е)
| ПР.НАКЛ., СЕГ.ВР., 3Л., ЕД.Ч., Ж.Р. = търкала (е)
| ПР.НАКЛ., СЕГ.ВР., 3Л., ЕД.Ч., СР.Р. = търкало (е)
| ПР.НАКЛ., СЕГ.ВР., 3Л., МН.Ч. = търкали (са)
| ПР.НАКЛ., МИН.СВ.ВР., 1Л., ЕД.Ч., М.Р. = търкал съм
| ПР.НАКЛ., МИН.СВ.ВР., 1Л., ЕД.Ч., Ж.Р. = търкала съм
| ПР.НАКЛ., МИН.СВ.ВР., 1Л., ЕД.Ч., СР.Р. = търкало съм
| ПР.НАКЛ., МИН.СВ.ВР., 1Л., МН.Ч. = търкали сме
| ПР.НАКЛ., МИН.СВ.ВР., 2Л., ЕД.Ч., М.Р. = търкал си
| ПР.НАКЛ., МИН.СВ.ВР., 2Л., ЕД.Ч., Ж.Р. = търкала си
| ПР.НАКЛ., МИН.СВ.ВР., 2Л., ЕД.Ч., СР.Р. = търкало си
| ПР.НАКЛ., МИН.СВ.ВР., 2Л., МН.Ч. = търкали сте
| ПР.НАКЛ., МИН.СВ.ВР., 3Л., ЕД.Ч., М.Р. = търкал (е)
| ПР.НАКЛ., МИН.СВ.ВР., 3Л., ЕД.Ч., Ж.Р. = търкала (е)
| ПР.НАКЛ., МИН.СВ.ВР., 3Л., ЕД.Ч., СР.Р. = търкало (е)
| ПР.НАКЛ., МИН.СВ.ВР., 3Л., МН.Ч. = търкали (са)
| ПР.НАКЛ., МИН.НЕОПР.ВР., 1Л., ЕД.Ч., М.Р. = бил съм търкал
| ПР.НАКЛ., МИН.НЕОПР.ВР., 1Л., ЕД.Ч., Ж.Р. = била съм търкала
| ПР.НАКЛ., МИН.НЕОПР.ВР., 1Л., ЕД.Ч., СР.Р. = било съм търкало
| ПР.НАКЛ., МИН.НЕОПР.ВР., 1Л., МН.Ч. = били сме търкали
| ПР.НАКЛ., МИН.НЕОПР.ВР., 2Л., ЕД.Ч., М.Р. = бил си търкал
| ПР.НАКЛ., МИН.НЕОПР.ВР., 2Л., ЕД.Ч., Ж.Р. = била си търкала
| ПР.НАКЛ., МИН.НЕОПР.ВР., 2Л., ЕД.Ч., СР.Р. = било си търкало
| ПР.НАКЛ., МИН.НЕОПР.ВР., 2Л., МН.Ч. = били сте търкали
| ПР.НАКЛ., МИН.НЕОПР.ВР., 3Л., ЕД.Ч., М.Р. = бил (е) търкал
| ПР.НАКЛ., МИН.НЕОПР.ВР., 3Л., ЕД.Ч., Ж.Р. = била (е) търкала
| ПР.НАКЛ., МИН.НЕОПР.ВР., 3Л., ЕД.Ч., СР.Р. = било (е) търкало
| ПР.НАКЛ., МИН.НЕОПР.ВР., 3Л., МН.Ч. = били (са) търкали
| ПР.НАКЛ., БЪД.ВР., 1Л., ЕД.Ч., М.Р. = щял съм да търкам
| ПР.НАКЛ., БЪД.ВР., 1Л., ЕД.Ч., Ж.Р. = щяла съм да търкам
| ПР.НАКЛ., БЪД.ВР., 1Л., ЕД.Ч., СР.Р. = щяло съм да търкам
| ПР.НАКЛ., БЪД.ВР., 1Л., МН.Ч. = щели сме да търкаме
| ПР.НАКЛ., БЪД.ВР., 2Л., ЕД.Ч., М.Р. = щял си да търкаш
| ПР.НАКЛ., БЪД.ВР., 2Л., ЕД.Ч., Ж.Р. = щяла си да търкаш
| ПР.НАКЛ., БЪД.ВР., 2Л., ЕД.Ч., СР.Р. = щяло си да търкаш
| ПР.НАКЛ., БЪД.ВР., 2Л., МН.Ч. = щели сте да търкате
| ПР.НАКЛ., БЪД.ВР., 3Л., ЕД.Ч., М.Р. = щял (е) да търка
| ПР.НАКЛ., БЪД.ВР., 3Л., ЕД.Ч., Ж.Р. = щяла (е) да търка
| ПР.НАКЛ., БЪД.ВР., 3Л., ЕД.Ч., СР.Р. = щяло (е) да търка
| ПР.НАКЛ., БЪД.ВР., 3Л., МН.Ч. = щели (са) да търкат
| ПР.НАКЛ., БЪД.ПРЕД.ВР., 1Л., ЕД.Ч., М.Р. = щял съм да съм търкал
| ПР.НАКЛ., БЪД.ПРЕД.ВР., 1Л., ЕД.Ч., Ж.Р. = щяла съм да съм търкала
| ПР.НАКЛ., БЪД.ПРЕД.ВР., 1Л., ЕД.Ч., СР.Р. = щяло съм да съм търкало
| ПР.НАКЛ., БЪД.ПРЕД.ВР., 1Л., МН.Ч. = щели сме да сме търкали
| ПР.НАКЛ., БЪД.ПРЕД.ВР., 2Л., ЕД.Ч., М.Р. = щял си да си търкал
| ПР.НАКЛ., БЪД.ПРЕД.ВР., 2Л., ЕД.Ч., Ж.Р. = щяла си да си търкала
| ПР.НАКЛ., БЪД.ПРЕД.ВР., 2Л., ЕД.Ч., СР.Р. = щяло си да си търкало
| ПР.НАКЛ., БЪД.ПРЕД.ВР., 2Л., МН.Ч. = щели сте да сте търкали
| ПР.НАКЛ., БЪД.ПРЕД.ВР., 3Л., ЕД.Ч., М.Р. = щял (е) да е търкал
| ПР.НАКЛ., БЪД.ПРЕД.ВР., 3Л., ЕД.Ч., Ж.Р. = щяла (е) да е търкала
| ПР.НАКЛ., БЪД.ПРЕД.ВР., 3Л., ЕД.Ч., СР.Р. = щяло (е) да е търкало
| ПР.НАКЛ., БЪД.ПРЕД.ВР., 3Л., МН.Ч. = щели (са) да са търкали
| УСЛОВНО НАКЛОНЕНИЕ, 1Л., ЕД.Ч., М.Р. = бих търкал
| УСЛОВНО НАКЛОНЕНИЕ, 1Л., ЕД.Ч., Ж.Р. = бих търкала
| УСЛОВНО НАКЛОНЕНИЕ, 1Л., ЕД.Ч., СР.Р. = бих търкало
| УСЛОВНО НАКЛОНЕНИЕ, 1Л., МН.Ч. = бихме търкали
| УСЛОВНО НАКЛОНЕНИЕ, 2Л., ЕД.Ч., М.Р. = би търкал
| УСЛОВНО НАКЛОНЕНИЕ, 2Л., ЕД.Ч., Ж.Р. = би търкала
| УСЛОВНО НАКЛОНЕНИЕ, 2Л., ЕД.Ч., СР.Р. = би търкало
| УСЛОВНО НАКЛОНЕНИЕ, 2Л., МН.Ч. = бихте търкали
| УСЛОВНО НАКЛОНЕНИЕ, 3Л., ЕД.Ч., М.Р. = би търкал
| УСЛОВНО НАКЛОНЕНИЕ, 3Л., ЕД.Ч., Ж.Р. = би търкала
| УСЛОВНО НАКЛОНЕНИЕ, 3Л., ЕД.Ч., СР.Р. = би търкало
| УСЛОВНО НАКЛОНЕНИЕ, 3Л., МН.Ч. = биха търкали
| ПОВЕЛИТЕЛНО НАКЛОНЕНИЕ, ЕД.Ч. = тър·кай
| ПОВЕЛИТЕЛНО НАКЛОНЕНИЕ, МН.Ч. = тър·кай·те
| МИН.СТРАД.ПРИЧ. М.Р. = тър·кан
| МИН.СТРАД.ПРИЧ. М.Р. НЕПЪЛЕН ЧЛЕН = тър·ка·ния
| МИН.СТРАД.ПРИЧ. М.Р. ПЪЛЕН ЧЛЕН = тър·ка·ни·ят
| МИН.СТРАД.ПРИЧ. Ж.Р. = тър·ка·на
| МИН.СТРАД.ПРИЧ. Ж.Р. ЧЛЕН = тър·ка·на·та
| МИН.СТРАД.ПРИЧ. СР.Р. = тър·ка·но
| МИН.СТРАД.ПРИЧ. СР.Р. ЧЛЕН = тър·ка·но·то
| МИН.СТРАД.ПРИЧ. МН.Ч. = тър·ка·ни
| МИН.СТРАД.ПРИЧ. МН.Ч. ЧЛЕН = тър·ка·ни·те
| МИН.ДЕЯТ.СВ.ПРИЧ. М.Р. = тър·кал
| МИН.ДЕЯТ.СВ.ПРИЧ. М.Р. НЕПЪЛЕН ЧЛЕН = тър·ка·лия
| МИН.ДЕЯТ.СВ.ПРИЧ. М.Р. ПЪЛЕН ЧЛЕН = тър·ка·ли·ят
| МИН.ДЕЯТ.СВ.ПРИЧ. Ж.Р. = тър·ка·ла
| МИН.ДЕЯТ.СВ.ПРИЧ. Ж.Р. ЧЛЕН = тър·ка·ла·та
| МИН.ДЕЯТ.СВ.ПРИЧ. СР.Р. = тър·ка·ло
| МИН.ДЕЯТ.СВ.ПРИЧ. СР.Р. ЧЛЕН = тър·ка·ло·то
| МИН.ДЕЯТ.СВ.ПРИЧ. МН.Ч. = тър·ка·ли
| МИН.ДЕЯТ.СВ.ПРИЧ. МН.Ч. ЧЛЕН = тър·ка·ли·те
| МИН.ДЕЯТ.НЕСВ.ПРИЧ. М.Р. = тър·кал
| МИН.ДЕЯТ.НЕСВ.ПРИЧ. М.Р. НЕПЪЛЕН ЧЛЕН = тър·ка·лия
| МИН.ДЕЯТ.НЕСВ.ПРИЧ. М.Р. ПЪЛЕН ЧЛЕН = тър·ка·ли·ят
| МИН.ДЕЯТ.НЕСВ.ПРИЧ. Ж.Р. = тър·ка·ла
| МИН.ДЕЯТ.НЕСВ.ПРИЧ. Ж.Р. ЧЛЕН = тър·ка·ла·та
| МИН.ДЕЯТ.НЕСВ.ПРИЧ. СР.Р. = тър·ка·ло
| МИН.ДЕЯТ.НЕСВ.ПРИЧ. СР.Р. ЧЛЕН = тър·ка·ло·то
| МИН.ДЕЯТ.НЕСВ.ПРИЧ. МН.Ч. = тър·ка·ли
| МИН.ДЕЯТ.НЕСВ.ПРИЧ. МН.Ч. ЧЛЕН = тър·ка·ли·те
| СЕГ.ДЕЯТ.ПРИЧ. М.Р. = тър·кащ
| СЕГ.ДЕЯТ.ПРИЧ. М.Р. НЕПЪЛЕН ЧЛЕН = тър·ка·щия
| СЕГ.ДЕЯТ.ПРИЧ. М.Р. ПЪЛЕН ЧЛЕН = тър·ка·щи·ят
| СЕГ.ДЕЯТ.ПРИЧ. Ж.Р. = тър·ка·ща
| СЕГ.ДЕЯТ.ПРИЧ. Ж.Р. ЧЛЕН = тър·ка·ща·та
| СЕГ.ДЕЯТ.ПРИЧ. СР.Р. = тър·ка·що
| СЕГ.ДЕЯТ.ПРИЧ. СР.Р. ЧЛЕН = тър·ка·що·то
| СЕГ.ДЕЯТ.ПРИЧ. МН.Ч. = тър·ка·щи
| СЕГ.ДЕЯТ.ПРИЧ. МН.Ч. ЧЛЕН = тър·ка·щи·те
| ДЕЕПРИЧАСТИЕ = тър·кай·ки
| СКРИТИ ПРЕПРАТКИ = 
[[търкам]],
[[търкаш]],
[[търка]],
[[търкаме]],
[[търкате]],
[[търкат]],
[[търках]],
[[търкахме]],
[[търкахте]],
[[търкаха]],
[[търкаше]],
[[търкай]],
[[търкайте]],
[[търкал]],
[[търкалия]],
[[търкалият]],
[[търкала]],
[[търкалата]],
[[търкало]],
[[търкалото]],
[[търкали]],
[[търкалите]],
[[търкан]],
[[търкания]],
[[търканият]],
[[търкана]],
[[търканата]],
[[търкано]],
[[търканото]],
[[търкани]],
[[търканите]],
[[търкащ]],
[[търкащия]],
[[търкащият]],
[[търкаща]],
[[търкащата]],
[[търкащо]],
[[търкащото]],
[[търкащи]],
[[търкащите]],
[[търкайки]],
[[търкал съм]],
[[търкала съм]],
[[търкало съм]],
[[търкали сме]],
[[търкал си]],
[[търкала си]],
[[търкало си]],
[[търкали сте]],
[[търкал е]],
[[търкала е]],
[[търкало е]],
[[търкали са]],
[[бях търкал]],
[[бях търкала]],
[[бях търкало]],
[[бяхме търкали]],
[[беше търкал]],
[[беше търкала]],
[[беше търкало]],
[[бяхте търкали]],
[[бяха търкали]],
[[ще търкам]],
[[ще търкаме]],
[[ще търкаш]],
[[ще търкате]],
[[ще търка]],
[[ще търкат]],
[[ще съм търкал]],
[[ще съм търкала]],
[[ще съм търкало]],
[[ще сме търкали]],
[[ще си търкал]],
[[ще си търкала]],
[[ще си търкало]],
[[ще сте търкали]],
[[ще е търкал]],
[[ще е търкала]],
[[ще е търкало]],
[[ще са търкали]],
[[щях да търкам]],
[[щяхме да търкаме]],
[[щеше да търкаш]],
[[щяхте да търкате]],
[[щеше да търка]],
[[щяха да търкат]],
[[щях да съм търкал]],
[[щях да съм търкала]],
[[щях да съм търкало]],
[[щяхме да сме търкали]],
[[щеше да си търкал]],
[[щеше да си търкала]],
[[щеше да си търкало]],
[[щяхте да сте търкали]],
[[щеше да е търкал]],
[[щеше да е търкала]],
[[щеше да е търкало]],
[[щяха да са търкали]],
[[бил съм търкал]],
[[била съм търкала]],
[[било съм търкало]],
[[били сме търкали]],
[[бил си търкал]],
[[била си търкала]],
[[било си търкало]],
[[били сте търкали]],
[[бил е търкал]],
[[била е търкала]],
[[било е търкало]],
[[били са търкали]],
[[щял съм да търкам]],
[[щяла съм да търкам]],
[[щяло съм да търкам]],
[[щели сме да търкаме]],
[[щял си да търкаш]],
[[щяла си да търкаш]],
[[щяло си да търкаш]],
[[щели сте да търкате]],
[[щял да търка]],
[[щяла да търка]],
[[щяло да търка]],
[[щели да търкат]],
[[щял е да търка]],
[[щяла е да търка]],
[[щяло е да търка]],
[[щели са да търкат]],
[[щял съм да съм търкал]],
[[щяла съм да съм търкала]],
[[щяло съм да съм търкало]],
[[щели сме да сме търкали]],
[[щял си да си търкал]],
[[щяла си да си търкала]],
[[щяло си да си търкало]],
[[щели сте да сте търкали]],
[[щял да е търкал]],
[[щяла да е търкала]],
[[щяло да е търкало]],
[[щели да са търкали]],
[[щял е да е търкал]],
[[щяла е да е търкала]],
[[щяло е да е търкало]],
[[щели са да са търкали]],
[[бих търкал]],
[[бих търкала]],
[[бих търкало]],
[[бихме търкали]],
[[би търкал]],
[[би търкала]],
[[би търкало]],
[[бихте търкали]],
[[биха търкали]],
}}</text>
      <sha1>14kyb2fetqzlnuphnbzricv4jpwvjyy</sha1>
    </revision>
  </page>
  <page>
    <title>Шаблон:Словоформи/търколя</title>
    <ns>10</ns>
    <id>457665</id>
    <revision>
      <id>489647</id>
      <timestamp>2005-05-08T10:02:18Z</timestamp>
      <contributor>
        <username>Bgbot</username>
        <id>83</id>
      </contributor>
      <comment>Борислав: Шаблон със словоформи</comment>
      <model>wikitext</model>
      <format>text/x-wiki</format>
      <text bytes="21194" xml:space="preserve">{{Шаблон:Словоформи/Глагол|
  ОСНОВНА ФОРМА = търколя
| СЕГ.ВР., 1Л., ЕД.Ч. = тър·ко·ля
| СЕГ.ВР., 1Л., МН.Ч. = тър·ко·лим
| СЕГ.ВР., 2Л., ЕД.Ч. = тър·ко·лиш
| СЕГ.ВР., 2Л., МН.Ч. = тър·ко·ли·те
| СЕГ.ВР., 3Л., ЕД.Ч. = тър·ко·ли
| СЕГ.ВР., 3Л., МН.Ч. = тър·ко·лят
| МИН.СВ.ВР., 1Л., ЕД.Ч. = тър·ко·лих
| МИН.СВ.ВР., 1Л., МН.Ч. = тър·ко·лих·ме
| МИН.СВ.ВР., 2Л., ЕД.Ч. = тър·ко·ли
| МИН.СВ.ВР., 2Л., МН.Ч. = тър·ко·лих·те
| МИН.СВ.ВР., 3Л., ЕД.Ч. = тър·ко·ли
| МИН.СВ.ВР., 3Л., МН.Ч. = тър·ко·ли·ха
| МИН.НЕСВ.ВР., 1Л., ЕД.Ч. = тър·ко·лях
| МИН.НЕСВ.ВР., 1Л., МН.Ч. = тър·ко·лях·ме
| МИН.НЕСВ.ВР., 2Л., ЕД.Ч. = тър·ко·ле·ше
| МИН.НЕСВ.ВР., 2Л., МН.Ч. = тър·ко·лях·те
| МИН.НЕСВ.ВР., 3Л., ЕД.Ч. = тър·ко·ле·ше
| МИН.НЕСВ.ВР., 3Л., МН.Ч. = тър·ко·ля·ха
| МИН.НЕОПР.ВР., 1Л., ЕД.Ч., М.Р. = търколил съм
| МИН.НЕОПР.ВР., 1Л., ЕД.Ч., Ж.Р. = търколила съм
| МИН.НЕОПР.ВР., 1Л., ЕД.Ч., СР.Р. = търколило съм
| МИН.НЕОПР.ВР., 1Л., МН.Ч. = търколили сме
| МИН.НЕОПР.ВР., 2Л., ЕД.Ч., М.Р. = търколил си
| МИН.НЕОПР.ВР., 2Л., ЕД.Ч., Ж.Р. = търколила си
| МИН.НЕОПР.ВР., 2Л., ЕД.Ч., СР.Р. = търколило си
| МИН.НЕОПР.ВР., 2Л., МН.Ч. = търколили сте
| МИН.НЕОПР.ВР., 3Л., ЕД.Ч., М.Р. = търколил е
| МИН.НЕОПР.ВР., 3Л., ЕД.Ч., Ж.Р. = търколила е
| МИН.НЕОПР.ВР., 3Л., ЕД.Ч., СР.Р. = търколило е
| МИН.НЕОПР.ВР., 3Л., МН.Ч. = търколили са
| МИН.ПРЕД.ВР., 1Л., ЕД.Ч., М.Р. = бях търколил
| МИН.ПРЕД.ВР., 1Л., ЕД.Ч., Ж.Р. = бях търколила
| МИН.ПРЕД.ВР., 1Л., ЕД.Ч., СР.Р. = бях търколило
| МИН.ПРЕД.ВР., 1Л., МН.Ч. = бяхме търколили
| МИН.ПРЕД.ВР., 2Л., ЕД.Ч., М.Р. = беше търколил
| МИН.ПРЕД.ВР., 2Л., ЕД.Ч., Ж.Р. = беше търколила
| МИН.ПРЕД.ВР., 2Л., ЕД.Ч., СР.Р. = беше търколило
| МИН.ПРЕД.ВР., 2Л., МН.Ч. = бяхте търколили
| МИН.ПРЕД.ВР., 3Л., ЕД.Ч., М.Р. = беше търколил
| МИН.ПРЕД.ВР., 3Л., ЕД.Ч., Ж.Р. = беше търколила
| МИН.ПРЕД.ВР., 3Л., ЕД.Ч., СР.Р. = беше търколило
| МИН.ПРЕД.ВР., 3Л., МН.Ч. = бяха търколили
| БЪД.ВР., 1Л., ЕД.Ч. = ще търколя
| БЪД.ВР., 1Л., МН.Ч. = ще търколим
| БЪД.ВР., 2Л., ЕД.Ч. = ще търколиш
| БЪД.ВР., 2Л., МН.Ч. = ще търколите
| БЪД.ВР., 3Л., ЕД.Ч. = ще търколи
| БЪД.ВР., 3Л., МН.Ч. = ще търколят
| БЪД.ПРЕД.ВР., 1Л., ЕД.Ч., М.Р. = ще съм търколил
| БЪД.ПРЕД.ВР., 1Л., ЕД.Ч., Ж.Р. = ще съм търколила
| БЪД.ПРЕД.ВР., 1Л., ЕД.Ч., СР.Р. = ще съм търколило
| БЪД.ПРЕД.ВР., 1Л., МН.Ч. = ще сме търколили
| БЪД.ПРЕД.ВР., 2Л., ЕД.Ч., М.Р. = ще си търколил
| БЪД.ПРЕД.ВР., 2Л., ЕД.Ч., Ж.Р. = ще си търколила
| БЪД.ПРЕД.ВР., 2Л., ЕД.Ч., СР.Р. = ще си търколило
| БЪД.ПРЕД.ВР., 2Л., МН.Ч. = ще сте търколили
| БЪД.ПРЕД.ВР., 3Л., ЕД.Ч., М.Р. = ще е търколил
| БЪД.ПРЕД.ВР., 3Л., ЕД.Ч., Ж.Р. = ще е търколила
| БЪД.ПРЕД.ВР., 3Л., ЕД.Ч., СР.Р. = ще е търколило
| БЪД.ПРЕД.ВР., 3Л., МН.Ч. = ще са търколили
| БЪД.ВР. В МИН., 1Л., ЕД.Ч. = щях да търколя
| БЪД.ВР. В МИН., 1Л., МН.Ч. = щяхме да търколим
| БЪД.ВР. В МИН., 2Л., ЕД.Ч. = щеше да търколиш
| БЪД.ВР. В МИН., 2Л., МН.Ч. = щяхте да търколите
| БЪД.ВР. В МИН., 3Л., ЕД.Ч. = щеше да търколи
| БЪД.ВР. В МИН., 3Л., МН.Ч. = щяха да търколят
| БЪД.ПРЕД.ВР. В МИН., 1Л., ЕД.Ч., М.Р. = щях да съм търколил
| БЪД.ПРЕД.ВР. В МИН., 1Л., ЕД.Ч., Ж.Р. = щях да съм търколила
| БЪД.ПРЕД.ВР. В МИН., 1Л., ЕД.Ч., СР.Р. = щях да съм търколило
| БЪД.ПРЕД.ВР. В МИН., 1Л., МН.Ч. = щяхме да сме търколили
| БЪД.ПРЕД.ВР. В МИН., 2Л., ЕД.Ч., М.Р. = щеше да си търколил
| БЪД.ПРЕД.ВР. В МИН., 2Л., ЕД.Ч., Ж.Р. = щеше да си търколила
| БЪД.ПРЕД.ВР. В МИН., 2Л., ЕД.Ч., СР.Р. = щеше да си търколило
| БЪД.ПРЕД.ВР. В МИН., 2Л., МН.Ч. = щяхте да сте търколили
| БЪД.ПРЕД.ВР. В МИН., 3Л., ЕД.Ч., М.Р. = щеше да е търколил
| БЪД.ПРЕД.ВР. В МИН., 3Л., ЕД.Ч., Ж.Р. = щеше да е търколила
| БЪД.ПРЕД.ВР. В МИН., 3Л., ЕД.Ч., СР.Р. = щеше да е търколило
| БЪД.ПРЕД.ВР. В МИН., 3Л., МН.Ч. = щяха да са търколили
| ПР.НАКЛ., СЕГ.ВР., 1Л., ЕД.Ч., М.Р. = търколял съм
| ПР.НАКЛ., СЕГ.ВР., 1Л., ЕД.Ч., Ж.Р. = търколяла съм
| ПР.НАКЛ., СЕГ.ВР., 1Л., ЕД.Ч., СР.Р. = търколяло съм
| ПР.НАКЛ., СЕГ.ВР., 1Л., МН.Ч. = търколели сме
| ПР.НАКЛ., СЕГ.ВР., 2Л., ЕД.Ч., М.Р. = търколял си
| ПР.НАКЛ., СЕГ.ВР., 2Л., ЕД.Ч., Ж.Р. = търколяла си
| ПР.НАКЛ., СЕГ.ВР., 2Л., ЕД.Ч., СР.Р. = търколяло си
| ПР.НАКЛ., СЕГ.ВР., 2Л., МН.Ч. = търколели сте
| ПР.НАКЛ., СЕГ.ВР., 3Л., ЕД.Ч., М.Р. = търколял (е)
| ПР.НАКЛ., СЕГ.ВР., 3Л., ЕД.Ч., Ж.Р. = търколяла (е)
| ПР.НАКЛ., СЕГ.ВР., 3Л., ЕД.Ч., СР.Р. = търколяло (е)
| ПР.НАКЛ., СЕГ.ВР., 3Л., МН.Ч. = търколели (са)
| ПР.НАКЛ., МИН.СВ.ВР., 1Л., ЕД.Ч., М.Р. = търколил съм
| ПР.НАКЛ., МИН.СВ.ВР., 1Л., ЕД.Ч., Ж.Р. = търколила съм
| ПР.НАКЛ., МИН.СВ.ВР., 1Л., ЕД.Ч., СР.Р. = търколило съм
| ПР.НАКЛ., МИН.СВ.ВР., 1Л., МН.Ч. = търколили сме
| ПР.НАКЛ., МИН.СВ.ВР., 2Л., ЕД.Ч., М.Р. = търколил си
| ПР.НАКЛ., МИН.СВ.ВР., 2Л., ЕД.Ч., Ж.Р. = търколила си
| ПР.НАКЛ., МИН.СВ.ВР., 2Л., ЕД.Ч., СР.Р. = търколило си
| ПР.НАКЛ., МИН.СВ.ВР., 2Л., МН.Ч. = търколили сте
| ПР.НАКЛ., МИН.СВ.ВР., 3Л., ЕД.Ч., М.Р. = търколил (е)
| ПР.НАКЛ., МИН.СВ.ВР., 3Л., ЕД.Ч., Ж.Р. = търколила (е)
| ПР.НАКЛ., МИН.СВ.ВР., 3Л., ЕД.Ч., СР.Р. = търколило (е)
| ПР.НАКЛ., МИН.СВ.ВР., 3Л., МН.Ч. = търколили (са)
| ПР.НАКЛ., МИН.НЕОПР.ВР., 1Л., ЕД.Ч., М.Р. = бил съм търколил
| ПР.НАКЛ., МИН.НЕОПР.ВР., 1Л., ЕД.Ч., Ж.Р. = била съм търколила
| ПР.НАКЛ., МИН.НЕОПР.ВР., 1Л., ЕД.Ч., СР.Р. = било съм търколило
| ПР.НАКЛ., МИН.НЕОПР.ВР., 1Л., МН.Ч. = били сме търколили
| ПР.НАКЛ., МИН.НЕОПР.ВР., 2Л., ЕД.Ч., М.Р. = бил си търколил
| ПР.НАКЛ., МИН.НЕОПР.ВР., 2Л., ЕД.Ч., Ж.Р. = била си търколила
| ПР.НАКЛ., МИН.НЕОПР.ВР., 2Л., ЕД.Ч., СР.Р. = било си търколило
| ПР.НАКЛ., МИН.НЕОПР.ВР., 2Л., МН.Ч. = били сте търколили
| ПР.НАКЛ., МИН.НЕОПР.ВР., 3Л., ЕД.Ч., М.Р. = бил (е) търколил
| ПР.НАКЛ., МИН.НЕОПР.ВР., 3Л., ЕД.Ч., Ж.Р. = била (е) търколила
| ПР.НАКЛ., МИН.НЕОПР.ВР., 3Л., ЕД.Ч., СР.Р. = било (е) търколило
| ПР.НАКЛ., МИН.НЕОПР.ВР., 3Л., МН.Ч. = били (са) търколили
| ПР.НАКЛ., БЪД.ВР., 1Л., ЕД.Ч., М.Р. = щял съм да търколя
| ПР.НАКЛ., БЪД.ВР., 1Л., ЕД.Ч., Ж.Р. = щяла съм да търколя
| ПР.НАКЛ., БЪД.ВР., 1Л., ЕД.Ч., СР.Р. = щяло съм да търколя
| ПР.НАКЛ., БЪД.ВР., 1Л., МН.Ч. = щели сме да търколим
| ПР.НАКЛ., БЪД.ВР., 2Л., ЕД.Ч., М.Р. = щял си да търколиш
| ПР.НАКЛ., БЪД.ВР., 2Л., ЕД.Ч., Ж.Р. = щяла си да търколиш
| ПР.НАКЛ., БЪД.ВР., 2Л., ЕД.Ч., СР.Р. = щяло си да търколиш
| ПР.НАКЛ., БЪД.ВР., 2Л., МН.Ч. = щели сте да търколите
| ПР.НАКЛ., БЪД.ВР., 3Л., ЕД.Ч., М.Р. = щял (е) да търколи
| ПР.НАКЛ., БЪД.ВР., 3Л., ЕД.Ч., Ж.Р. = щяла (е) да търколи
| ПР.НАКЛ., БЪД.ВР., 3Л., ЕД.Ч., СР.Р. = щяло (е) да търколи
| ПР.НАКЛ., БЪД.ВР., 3Л., МН.Ч. = щели (са) да търколят
| ПР.НАКЛ., БЪД.ПРЕД.ВР., 1Л., ЕД.Ч., М.Р. = щял съм да съм търколил
| ПР.НАКЛ., БЪД.ПРЕД.ВР., 1Л., ЕД.Ч., Ж.Р. = щяла съм да съм търколила
| ПР.НАКЛ., БЪД.ПРЕД.ВР., 1Л., ЕД.Ч., СР.Р. = щяло съм да съм търколило
| ПР.НАКЛ., БЪД.ПРЕД.ВР., 1Л., МН.Ч. = щели сме да сме търколили
| ПР.НАКЛ., БЪД.ПРЕД.ВР., 2Л., ЕД.Ч., М.Р. = щял си да си търколил
| ПР.НАКЛ., БЪД.ПРЕД.ВР., 2Л., ЕД.Ч., Ж.Р. = щяла си да си търколила
| ПР.НАКЛ., БЪД.ПРЕД.ВР., 2Л., ЕД.Ч., СР.Р. = щяло си да си търколило
| ПР.НАКЛ., БЪД.ПРЕД.ВР., 2Л., МН.Ч. = щели сте да сте търколили
| ПР.НАКЛ., БЪД.ПРЕД.ВР., 3Л., ЕД.Ч., М.Р. = щял (е) да е търколил
| ПР.НАКЛ., БЪД.ПРЕД.ВР., 3Л., ЕД.Ч., Ж.Р. = щяла (е) да е търколила
| ПР.НАКЛ., БЪД.ПРЕД.ВР., 3Л., ЕД.Ч., СР.Р. = щяло (е) да е търколило
| ПР.НАКЛ., БЪД.ПРЕД.ВР., 3Л., МН.Ч. = щели (са) да са търколили
| УСЛОВНО НАКЛОНЕНИЕ, 1Л., ЕД.Ч., М.Р. = бих търколил
| УСЛОВНО НАКЛОНЕНИЕ, 1Л., ЕД.Ч., Ж.Р. = бих търколила
| УСЛОВНО НАКЛОНЕНИЕ, 1Л., ЕД.Ч., СР.Р. = бих търколило
| УСЛОВНО НАКЛОНЕНИЕ, 1Л., МН.Ч. = бихме търколили
| УСЛОВНО НАКЛОНЕНИЕ, 2Л., ЕД.Ч., М.Р. = би търколил
| УСЛОВНО НАКЛОНЕНИЕ, 2Л., ЕД.Ч., Ж.Р. = би търколила
| УСЛОВНО НАКЛОНЕНИЕ, 2Л., ЕД.Ч., СР.Р. = би търколило
| УСЛОВНО НАКЛОНЕНИЕ, 2Л., МН.Ч. = бихте търколили
| УСЛОВНО НАКЛОНЕНИЕ, 3Л., ЕД.Ч., М.Р. = би търколил
| УСЛОВНО НАКЛОНЕНИЕ, 3Л., ЕД.Ч., Ж.Р. = би търколила
| УСЛОВНО НАКЛОНЕНИЕ, 3Л., ЕД.Ч., СР.Р. = би търколило
| УСЛОВНО НАКЛОНЕНИЕ, 3Л., МН.Ч. = биха търколили
| ПОВЕЛИТЕЛНО НАКЛОНЕНИЕ, ЕД.Ч. = тър·ко·ли
| ПОВЕЛИТЕЛНО НАКЛОНЕНИЕ, МН.Ч. = тър·ко·ле·те
| МИН.СТРАД.ПРИЧ. М.Р. = тър·ко·лен
| МИН.СТРАД.ПРИЧ. М.Р. НЕПЪЛЕН ЧЛЕН = тър·ко·ле·ния
| МИН.СТРАД.ПРИЧ. М.Р. ПЪЛЕН ЧЛЕН = тър·ко·ле·ни·ят
| МИН.СТРАД.ПРИЧ. Ж.Р. = тър·ко·ле·на
| МИН.СТРАД.ПРИЧ. Ж.Р. ЧЛЕН = тър·ко·ле·на·та
| МИН.СТРАД.ПРИЧ. СР.Р. = тър·ко·ле·но
| МИН.СТРАД.ПРИЧ. СР.Р. ЧЛЕН = тър·ко·ле·но·то
| МИН.СТРАД.ПРИЧ. МН.Ч. = тър·ко·ле·ни
| МИН.СТРАД.ПРИЧ. МН.Ч. ЧЛЕН = тър·ко·ле·ни·те
| МИН.ДЕЯТ.СВ.ПРИЧ. М.Р. = тър·ко·лил
| МИН.ДЕЯТ.СВ.ПРИЧ. М.Р. НЕПЪЛЕН ЧЛЕН = тър·ко·ли·лия
| МИН.ДЕЯТ.СВ.ПРИЧ. М.Р. ПЪЛЕН ЧЛЕН = тър·ко·ли·ли·ят
| МИН.ДЕЯТ.СВ.ПРИЧ. Ж.Р. = тър·ко·ли·ла
| МИН.ДЕЯТ.СВ.ПРИЧ. Ж.Р. ЧЛЕН = тър·ко·ли·ла·та
| МИН.ДЕЯТ.СВ.ПРИЧ. СР.Р. = тър·ко·ли·ло
| МИН.ДЕЯТ.СВ.ПРИЧ. СР.Р. ЧЛЕН = тър·ко·ли·ло·то
| МИН.ДЕЯТ.СВ.ПРИЧ. МН.Ч. = тър·ко·ли·ли
| МИН.ДЕЯТ.СВ.ПРИЧ. МН.Ч. ЧЛЕН = тър·ко·ли·ли·те
| МИН.ДЕЯТ.НЕСВ.ПРИЧ. М.Р. = тър·ко·лял
| МИН.ДЕЯТ.НЕСВ.ПРИЧ. М.Р. НЕПЪЛЕН ЧЛЕН = тър·ко·ля·лия
| МИН.ДЕЯТ.НЕСВ.ПРИЧ. М.Р. ПЪЛЕН ЧЛЕН = тър·ко·ля·ли·ят
| МИН.ДЕЯТ.НЕСВ.ПРИЧ. Ж.Р. = тър·ко·ля·ла
| МИН.ДЕЯТ.НЕСВ.ПРИЧ. Ж.Р. ЧЛЕН = тър·ко·ля·ла·та
| МИН.ДЕЯТ.НЕСВ.ПРИЧ. СР.Р. = тър·ко·ля·ло
| МИН.ДЕЯТ.НЕСВ.ПРИЧ. СР.Р. ЧЛЕН = тър·ко·ля·ло·то
| МИН.ДЕЯТ.НЕСВ.ПРИЧ. МН.Ч. = тър·ко·ле·ли
| МИН.ДЕЯТ.НЕСВ.ПРИЧ. МН.Ч. ЧЛЕН = тър·ко·ле·ли·те
| СЕГ.ДЕЯТ.ПРИЧ. М.Р. = тър·ко·лящ
| СЕГ.ДЕЯТ.ПРИЧ. М.Р. НЕПЪЛЕН ЧЛЕН = тър·ко·ля·щия
| СЕГ.ДЕЯТ.ПРИЧ. М.Р. ПЪЛЕН ЧЛЕН = тър·ко·ля·щи·ят
| СЕГ.ДЕЯТ.ПРИЧ. Ж.Р. = тър·ко·ля·ща
| СЕГ.ДЕЯТ.ПРИЧ. Ж.Р. ЧЛЕН = тър·ко·ля·ща·та
| СЕГ.ДЕЯТ.ПРИЧ. СР.Р. = тър·ко·ля·що
| СЕГ.ДЕЯТ.ПРИЧ. СР.Р. ЧЛЕН = тър·ко·ля·що·то
| СЕГ.ДЕЯТ.ПРИЧ. МН.Ч. = тър·ко·ля·щи
| СЕГ.ДЕЯТ.ПРИЧ. МН.Ч. ЧЛЕН = тър·ко·ля·щи·те
| ДЕЕПРИЧАСТИЕ = тър·ко·лей·ки
| СКРИТИ ПРЕПРАТКИ = 
[[търколя]],
[[търколиш]],
[[търколи]],
[[търколим]],
[[търколите]],
[[търколят]],
[[търколих]],
[[търколихме]],
[[търколихте]],
[[търколиха]],
[[търколях]],
[[търколеше]],
[[търколяхме]],
[[търколяхте]],
[[търколяха]],
[[търколете]],
[[търколил]],
[[търколилия]],
[[търколилият]],
[[търколила]],
[[търколилата]],
[[търколило]],
[[търколилото]],
[[търколили]],
[[търколилите]],
[[търколял]],
[[търколялия]],
[[търколялият]],
[[търколяла]],
[[търколялата]],
[[търколяло]],
[[търколялото]],
[[търколели]],
[[търколелите]],
[[търколен]],
[[търколения]],
[[търколеният]],
[[търколена]],
[[търколената]],
[[търколено]],
[[търколеното]],
[[търколени]],
[[търколените]],
[[търколящ]],
[[търколящия]],
[[търколящият]],
[[търколяща]],
[[търколящата]],
[[търколящо]],
[[търколящото]],
[[търколящи]],
[[търколящите]],
[[търколейки]],
[[търколил съм]],
[[търколила съм]],
[[търколило съм]],
[[търколили сме]],
[[търколил си]],
[[търколила си]],
[[търколило си]],
[[търколили сте]],
[[търколил е]],
[[търколила е]],
[[търколило е]],
[[търколили са]],
[[бях търколил]],
[[бях търколила]],
[[бях търколило]],
[[бяхме търколили]],
[[беше търколил]],
[[беше търколила]],
[[беше търколило]],
[[бяхте търколили]],
[[бяха търколили]],
[[ще търколя]],
[[ще търколим]],
[[ще търколиш]],
[[ще търколите]],
[[ще търколи]],
[[ще търколят]],
[[ще съм търколил]],
[[ще съм търколила]],
[[ще съм търколило]],
[[ще сме търколили]],
[[ще си търколил]],
[[ще си търколила]],
[[ще си търколило]],
[[ще сте търколили]],
[[ще е търколил]],
[[ще е търколила]],
[[ще е търколило]],
[[ще са търколили]],
[[щях да търколя]],
[[щяхме да търколим]],
[[щеше да търколиш]],
[[щяхте да търколите]],
[[щеше да търколи]],
[[щяха да търколят]],
[[щях да съм търколил]],
[[щях да съм търколила]],
[[щях да съм търколило]],
[[щяхме да сме търколили]],
[[щеше да си търколил]],
[[щеше да си търколила]],
[[щеше да си търколило]],
[[щяхте да сте търколили]],
[[щеше да е търколил]],
[[щеше да е търколила]],
[[щеше да е търколило]],
[[щяха да са търколили]],
[[търколял съм]],
[[търколяла съм]],
[[търколяло съм]],
[[търколели сме]],
[[търколял си]],
[[търколяла си]],
[[търколяло си]],
[[търколели сте]],
[[търколял е]],
[[търколяла е]],
[[търколяло е]],
[[търколели са]],
[[бил съм търколил]],
[[била съм търколила]],
[[било съм търколило]],
[[били сме търколили]],
[[бил си търколил]],
[[била си търколила]],
[[било си търколило]],
[[били сте търколили]],
[[бил е търколил]],
[[била е търколила]],
[[било е търколило]],
[[били са търколили]],
[[щял съм да търколя]],
[[щяла съм да търколя]],
[[щяло съм да търколя]],
[[щели сме да търколим]],
[[щял си да търколиш]],
[[щяла си да търколиш]],
[[щяло си да търколиш]],
[[щели сте да търколите]],
[[щял да търколи]],
[[щяла да търколи]],
[[щяло да търколи]],
[[щели да търколят]],
[[щял е да търколи]],
[[щяла е да търколи]],
[[щяло е да търколи]],
[[щели са да търколят]],
[[щял съм да съм търколил]],
[[щяла съм да съм търколила]],
[[щяло съм да съм търколило]],
[[щели сме да сме търколили]],
[[щял си да си търколил]],
[[щяла си да си търколила]],
[[щяло си да си търколило]],
[[щели сте да сте търколили]],
[[щял да е търколил]],
[[щяла да е търколила]],
[[щяло да е търколило]],
[[щели да са търколили]],
[[щял е да е търколил]],
[[щяла е да е търколила]],
[[щяло е да е търколило]],
[[щели са да са търколили]],
[[бих търколил]],
[[бих търколила]],
[[бих търколило]],
[[бихме търколили]],
[[би търколил]],
[[би търколила]],
[[би търколило]],
[[бихте търколили]],
[[биха търколили]],
}}</text>
      <sha1>gybetzvgpktzplou0ktngjbdv773ppm</sha1>
    </revision>
  </page>
  <page>
    <title>Шаблон:Словоформи/търкулвам</title>
    <ns>10</ns>
    <id>565123</id>
    <revision>
      <id>597103</id>
      <timestamp>2005-05-12T10:02:04Z</timestamp>
      <contributor>
        <username>Bgbot</username>
        <id>83</id>
      </contributor>
      <comment>Борислав: Шаблон със словоформи</comment>
      <model>wikitext</model>
      <format>text/x-wiki</format>
      <text bytes="21272" xml:space="preserve">{{Шаблон:Словоформи/Глагол|
  ОСНОВНА ФОРМА = търкулвам
| СЕГ.ВР., 1Л., ЕД.Ч. = тър·кул·вам
| СЕГ.ВР., 1Л., МН.Ч. = тър·кул·ва·ме
| СЕГ.ВР., 2Л., ЕД.Ч. = тър·кул·ваш
| СЕГ.ВР., 2Л., МН.Ч. = тър·кул·ва·те
| СЕГ.ВР., 3Л., ЕД.Ч. = тър·кул·ва
| СЕГ.ВР., 3Л., МН.Ч. = тър·кул·ват
| МИН.СВ.ВР., 1Л., ЕД.Ч. = тър·кул·вах
| МИН.СВ.ВР., 1Л., МН.Ч. = тър·кул·вах·ме
| МИН.СВ.ВР., 2Л., ЕД.Ч. = тър·кул·ва
| МИН.СВ.ВР., 2Л., МН.Ч. = тър·кул·вах·те
| МИН.СВ.ВР., 3Л., ЕД.Ч. = тър·кул·ва
| МИН.СВ.ВР., 3Л., МН.Ч. = тър·кул·ва·ха
| МИН.НЕСВ.ВР., 1Л., ЕД.Ч. = тър·кул·вах
| МИН.НЕСВ.ВР., 1Л., МН.Ч. = тър·кул·вах·ме
| МИН.НЕСВ.ВР., 2Л., ЕД.Ч. = тър·кул·ва·ше
| МИН.НЕСВ.ВР., 2Л., МН.Ч. = тър·кул·вах·те
| МИН.НЕСВ.ВР., 3Л., ЕД.Ч. = тър·кул·ва·ше
| МИН.НЕСВ.ВР., 3Л., МН.Ч. = тър·кул·ва·ха
| МИН.НЕОПР.ВР., 1Л., ЕД.Ч., М.Р. = търкулвал съм
| МИН.НЕОПР.ВР., 1Л., ЕД.Ч., Ж.Р. = търкулвала съм
| МИН.НЕОПР.ВР., 1Л., ЕД.Ч., СР.Р. = търкулвало съм
| МИН.НЕОПР.ВР., 1Л., МН.Ч. = търкулвали сме
| МИН.НЕОПР.ВР., 2Л., ЕД.Ч., М.Р. = търкулвал си
| МИН.НЕОПР.ВР., 2Л., ЕД.Ч., Ж.Р. = търкулвала си
| МИН.НЕОПР.ВР., 2Л., ЕД.Ч., СР.Р. = търкулвало си
| МИН.НЕОПР.ВР., 2Л., МН.Ч. = търкулвали сте
| МИН.НЕОПР.ВР., 3Л., ЕД.Ч., М.Р. = търкулвал е
| МИН.НЕОПР.ВР., 3Л., ЕД.Ч., Ж.Р. = търкулвала е
| МИН.НЕОПР.ВР., 3Л., ЕД.Ч., СР.Р. = търкулвало е
| МИН.НЕОПР.ВР., 3Л., МН.Ч. = търкулвали са
| МИН.ПРЕД.ВР., 1Л., ЕД.Ч., М.Р. = бях търкулвал
| МИН.ПРЕД.ВР., 1Л., ЕД.Ч., Ж.Р. = бях търкулвала
| МИН.ПРЕД.ВР., 1Л., ЕД.Ч., СР.Р. = бях търкулвало
| МИН.ПРЕД.ВР., 1Л., МН.Ч. = бяхме търкулвали
| МИН.ПРЕД.ВР., 2Л., ЕД.Ч., М.Р. = беше търкулвал
| МИН.ПРЕД.ВР., 2Л., ЕД.Ч., Ж.Р. = беше търкулвала
| МИН.ПРЕД.ВР., 2Л., ЕД.Ч., СР.Р. = беше търкулвало
| МИН.ПРЕД.ВР., 2Л., МН.Ч. = бяхте търкулвали
| МИН.ПРЕД.ВР., 3Л., ЕД.Ч., М.Р. = беше търкулвал
| МИН.ПРЕД.ВР., 3Л., ЕД.Ч., Ж.Р. = беше търкулвала
| МИН.ПРЕД.ВР., 3Л., ЕД.Ч., СР.Р. = беше търкулвало
| МИН.ПРЕД.ВР., 3Л., МН.Ч. = бяха търкулвали
| БЪД.ВР., 1Л., ЕД.Ч. = ще търкулвам
| БЪД.ВР., 1Л., МН.Ч. = ще търкулваме
| БЪД.ВР., 2Л., ЕД.Ч. = ще търкулваш
| БЪД.ВР., 2Л., МН.Ч. = ще търкулвате
| БЪД.ВР., 3Л., ЕД.Ч. = ще търкулва
| БЪД.ВР., 3Л., МН.Ч. = ще търкулват
| БЪД.ПРЕД.ВР., 1Л., ЕД.Ч., М.Р. = ще съм търкулвал
| БЪД.ПРЕД.ВР., 1Л., ЕД.Ч., Ж.Р. = ще съм търкулвала
| БЪД.ПРЕД.ВР., 1Л., ЕД.Ч., СР.Р. = ще съм търкулвало
| БЪД.ПРЕД.ВР., 1Л., МН.Ч. = ще сме търкулвали
| БЪД.ПРЕД.ВР., 2Л., ЕД.Ч., М.Р. = ще си търкулвал
| БЪД.ПРЕД.ВР., 2Л., ЕД.Ч., Ж.Р. = ще си търкулвала
| БЪД.ПРЕД.ВР., 2Л., ЕД.Ч., СР.Р. = ще си търкулвало
| БЪД.ПРЕД.ВР., 2Л., МН.Ч. = ще сте търкулвали
| БЪД.ПРЕД.ВР., 3Л., ЕД.Ч., М.Р. = ще е търкулвал
| БЪД.ПРЕД.ВР., 3Л., ЕД.Ч., Ж.Р. = ще е търкулвала
| БЪД.ПРЕД.ВР., 3Л., ЕД.Ч., СР.Р. = ще е търкулвало
| БЪД.ПРЕД.ВР., 3Л., МН.Ч. = ще са търкулвали
| БЪД.ВР. В МИН., 1Л., ЕД.Ч. = щях да търкулвам
| БЪД.ВР. В МИН., 1Л., МН.Ч. = щяхме да търкулваме
| БЪД.ВР. В МИН., 2Л., ЕД.Ч. = щеше да търкулваш
| БЪД.ВР. В МИН., 2Л., МН.Ч. = щяхте да търкулвате
| БЪД.ВР. В МИН., 3Л., ЕД.Ч. = щеше да търкулва
| БЪД.ВР. В МИН., 3Л., МН.Ч. = щяха да търкулват
| БЪД.ПРЕД.ВР. В МИН., 1Л., ЕД.Ч., М.Р. = щях да съм търкулвал
| БЪД.ПРЕД.ВР. В МИН., 1Л., ЕД.Ч., Ж.Р. = щях да съм търкулвала
| БЪД.ПРЕД.ВР. В МИН., 1Л., ЕД.Ч., СР.Р. = щях да съм търкулвало
| БЪД.ПРЕД.ВР. В МИН., 1Л., МН.Ч. = щяхме да сме търкулвали
| БЪД.ПРЕД.ВР. В МИН., 2Л., ЕД.Ч., М.Р. = щеше да си търкулвал
| БЪД.ПРЕД.ВР. В МИН., 2Л., ЕД.Ч., Ж.Р. = щеше да си търкулвала
| БЪД.ПРЕД.ВР. В МИН., 2Л., ЕД.Ч., СР.Р. = щеше да си търкулвало
| БЪД.ПРЕД.ВР. В МИН., 2Л., МН.Ч. = щяхте да сте търкулвали
| БЪД.ПРЕД.ВР. В МИН., 3Л., ЕД.Ч., М.Р. = щеше да е търкулвал
| БЪД.ПРЕД.ВР. В МИН., 3Л., ЕД.Ч., Ж.Р. = щеше да е търкулвала
| БЪД.ПРЕД.ВР. В МИН., 3Л., ЕД.Ч., СР.Р. = щеше да е търкулвало
| БЪД.ПРЕД.ВР. В МИН., 3Л., МН.Ч. = щяха да са търкулвали
| ПР.НАКЛ., СЕГ.ВР., 1Л., ЕД.Ч., М.Р. = търкулвал съм
| ПР.НАКЛ., СЕГ.ВР., 1Л., ЕД.Ч., Ж.Р. = търкулвала съм
| ПР.НАКЛ., СЕГ.ВР., 1Л., ЕД.Ч., СР.Р. = търкулвало съм
| ПР.НАКЛ., СЕГ.ВР., 1Л., МН.Ч. = търкулвали сме
| ПР.НАКЛ., СЕГ.ВР., 2Л., ЕД.Ч., М.Р. = търкулвал си
| ПР.НАКЛ., СЕГ.ВР., 2Л., ЕД.Ч., Ж.Р. = търкулвала си
| ПР.НАКЛ., СЕГ.ВР., 2Л., ЕД.Ч., СР.Р. = търкулвало си
| ПР.НАКЛ., СЕГ.ВР., 2Л., МН.Ч. = търкулвали сте
| ПР.НАКЛ., СЕГ.ВР., 3Л., ЕД.Ч., М.Р. = търкулвал (е)
| ПР.НАКЛ., СЕГ.ВР., 3Л., ЕД.Ч., Ж.Р. = търкулвала (е)
| ПР.НАКЛ., СЕГ.ВР., 3Л., ЕД.Ч., СР.Р. = търкулвало (е)
| ПР.НАКЛ., СЕГ.ВР., 3Л., МН.Ч. = търкулвали (са)
| ПР.НАКЛ., МИН.СВ.ВР., 1Л., ЕД.Ч., М.Р. = търкулвал съм
| ПР.НАКЛ., МИН.СВ.ВР., 1Л., ЕД.Ч., Ж.Р. = търкулвала съм
| ПР.НАКЛ., МИН.СВ.ВР., 1Л., ЕД.Ч., СР.Р. = търкулвало съм
| ПР.НАКЛ., МИН.СВ.ВР., 1Л., МН.Ч. = търкулвали сме
| ПР.НАКЛ., МИН.СВ.ВР., 2Л., ЕД.Ч., М.Р. = търкулвал си
| ПР.НАКЛ., МИН.СВ.ВР., 2Л., ЕД.Ч., Ж.Р. = търкулвала си
| ПР.НАКЛ., МИН.СВ.ВР., 2Л., ЕД.Ч., СР.Р. = търкулвало си
| ПР.НАКЛ., МИН.СВ.ВР., 2Л., МН.Ч. = търкулвали сте
| ПР.НАКЛ., МИН.СВ.ВР., 3Л., ЕД.Ч., М.Р. = търкулвал (е)
| ПР.НАКЛ., МИН.СВ.ВР., 3Л., ЕД.Ч., Ж.Р. = търкулвала (е)
| ПР.НАКЛ., МИН.СВ.ВР., 3Л., ЕД.Ч., СР.Р. = търкулвало (е)
| ПР.НАКЛ., МИН.СВ.ВР., 3Л., МН.Ч. = търкулвали (са)
| ПР.НАКЛ., МИН.НЕОПР.ВР., 1Л., ЕД.Ч., М.Р. = бил съм търкулвал
| ПР.НАКЛ., МИН.НЕОПР.ВР., 1Л., ЕД.Ч., Ж.Р. = била съм търкулвала
| ПР.НАКЛ., МИН.НЕОПР.ВР., 1Л., ЕД.Ч., СР.Р. = било съм търкулвало
| ПР.НАКЛ., МИН.НЕОПР.ВР., 1Л., МН.Ч. = били сме търкулвали
| ПР.НАКЛ., МИН.НЕОПР.ВР., 2Л., ЕД.Ч., М.Р. = бил си търкулвал
| ПР.НАКЛ., МИН.НЕОПР.ВР., 2Л., ЕД.Ч., Ж.Р. = била си търкулвала
| ПР.НАКЛ., МИН.НЕОПР.ВР., 2Л., ЕД.Ч., СР.Р. = било си търкулвало
| ПР.НАКЛ., МИН.НЕОПР.ВР., 2Л., МН.Ч. = били сте търкулвали
| ПР.НАКЛ., МИН.НЕОПР.ВР., 3Л., ЕД.Ч., М.Р. = бил (е) търкулвал
| ПР.НАКЛ., МИН.НЕОПР.ВР., 3Л., ЕД.Ч., Ж.Р. = била (е) търкулвала
| ПР.НАКЛ., МИН.НЕОПР.ВР., 3Л., ЕД.Ч., СР.Р. = било (е) търкулвало
| ПР.НАКЛ., МИН.НЕОПР.ВР., 3Л., МН.Ч. = били (са) търкулвали
| ПР.НАКЛ., БЪД.ВР., 1Л., ЕД.Ч., М.Р. = щял съм да търкулвам
| ПР.НАКЛ., БЪД.ВР., 1Л., ЕД.Ч., Ж.Р. = щяла съм да търкулвам
| ПР.НАКЛ., БЪД.ВР., 1Л., ЕД.Ч., СР.Р. = щяло съм да търкулвам
| ПР.НАКЛ., БЪД.ВР., 1Л., МН.Ч. = щели сме да търкулваме
| ПР.НАКЛ., БЪД.ВР., 2Л., ЕД.Ч., М.Р. = щял си да търкулваш
| ПР.НАКЛ., БЪД.ВР., 2Л., ЕД.Ч., Ж.Р. = щяла си да търкулваш
| ПР.НАКЛ., БЪД.ВР., 2Л., ЕД.Ч., СР.Р. = щяло си да търкулваш
| ПР.НАКЛ., БЪД.ВР., 2Л., МН.Ч. = щели сте да търкулвате
| ПР.НАКЛ., БЪД.ВР., 3Л., ЕД.Ч., М.Р. = щял (е) да търкулва
| ПР.НАКЛ., БЪД.ВР., 3Л., ЕД.Ч., Ж.Р. = щяла (е) да търкулва
| ПР.НАКЛ., БЪД.ВР., 3Л., ЕД.Ч., СР.Р. = щяло (е) да търкулва
| ПР.НАКЛ., БЪД.ВР., 3Л., МН.Ч. = щели (са) да търкулват
| ПР.НАКЛ., БЪД.ПРЕД.ВР., 1Л., ЕД.Ч., М.Р. = щял съм да съм търкулвал
| ПР.НАКЛ., БЪД.ПРЕД.ВР., 1Л., ЕД.Ч., Ж.Р. = щяла съм да съм търкулвала
| ПР.НАКЛ., БЪД.ПРЕД.ВР., 1Л., ЕД.Ч., СР.Р. = щяло съм да съм търкулвало
| ПР.НАКЛ., БЪД.ПРЕД.ВР., 1Л., МН.Ч. = щели сме да сме търкулвали
| ПР.НАКЛ., БЪД.ПРЕД.ВР., 2Л., ЕД.Ч., М.Р. = щял си да си търкулвал
| ПР.НАКЛ., БЪД.ПРЕД.ВР., 2Л., ЕД.Ч., Ж.Р. = щяла си да си търкулвала
| ПР.НАКЛ., БЪД.ПРЕД.ВР., 2Л., ЕД.Ч., СР.Р. = щяло си да си търкулвало
| ПР.НАКЛ., БЪД.ПРЕД.ВР., 2Л., МН.Ч. = щели сте да сте търкулвали
| ПР.НАКЛ., БЪД.ПРЕД.ВР., 3Л., ЕД.Ч., М.Р. = щял (е) да е търкулвал
| ПР.НАКЛ., БЪД.ПРЕД.ВР., 3Л., ЕД.Ч., Ж.Р. = щяла (е) да е търкулвала
| ПР.НАКЛ., БЪД.ПРЕД.ВР., 3Л., ЕД.Ч., СР.Р. = щяло (е) да е търкулвало
| ПР.НАКЛ., БЪД.ПРЕД.ВР., 3Л., МН.Ч. = щели (са) да са търкулвали
| УСЛОВНО НАКЛОНЕНИЕ, 1Л., ЕД.Ч., М.Р. = бих търкулвал
| УСЛОВНО НАКЛОНЕНИЕ, 1Л., ЕД.Ч., Ж.Р. = бих търкулвала
| УСЛОВНО НАКЛОНЕНИЕ, 1Л., ЕД.Ч., СР.Р. = бих търкулвало
| УСЛОВНО НАКЛОНЕНИЕ, 1Л., МН.Ч. = бихме търкулвали
| УСЛОВНО НАКЛОНЕНИЕ, 2Л., ЕД.Ч., М.Р. = би търкулвал
| УСЛОВНО НАКЛОНЕНИЕ, 2Л., ЕД.Ч., Ж.Р. = би търкулвала
| УСЛОВНО НАКЛОНЕНИЕ, 2Л., ЕД.Ч., СР.Р. = би търкулвало
| УСЛОВНО НАКЛОНЕНИЕ, 2Л., МН.Ч. = бихте търкулвали
| УСЛОВНО НАКЛОНЕНИЕ, 3Л., ЕД.Ч., М.Р. = би търкулвал
| УСЛОВНО НАКЛОНЕНИЕ, 3Л., ЕД.Ч., Ж.Р. = би търкулвала
| УСЛОВНО НАКЛОНЕНИЕ, 3Л., ЕД.Ч., СР.Р. = би търкулвало
| УСЛОВНО НАКЛОНЕНИЕ, 3Л., МН.Ч. = биха търкулвали
| ПОВЕЛИТЕЛНО НАКЛОНЕНИЕ, ЕД.Ч. = тър·кул·вай
| ПОВЕЛИТЕЛНО НАКЛОНЕНИЕ, МН.Ч. = тър·кул·вай·те
| МИН.СТРАД.ПРИЧ. М.Р. = тър·кул·ван
| МИН.СТРАД.ПРИЧ. М.Р. НЕПЪЛЕН ЧЛЕН = тър·кул·ва·ния
| МИН.СТРАД.ПРИЧ. М.Р. ПЪЛЕН ЧЛЕН = тър·кул·ва·ни·ят
| МИН.СТРАД.ПРИЧ. Ж.Р. = тър·кул·ва·на
| МИН.СТРАД.ПРИЧ. Ж.Р. ЧЛЕН = тър·кул·ва·на·та
| МИН.СТРАД.ПРИЧ. СР.Р. = тър·кул·ва·но
| МИН.СТРАД.ПРИЧ. СР.Р. ЧЛЕН = тър·кул·ва·но·то
| МИН.СТРАД.ПРИЧ. МН.Ч. = тър·кул·ва·ни
| МИН.СТРАД.ПРИЧ. МН.Ч. ЧЛЕН = тър·кул·ва·ни·те
| МИН.ДЕЯТ.СВ.ПРИЧ. М.Р. = тър·кул·вал
| МИН.ДЕЯТ.СВ.ПРИЧ. М.Р. НЕПЪЛЕН ЧЛЕН = тър·кул·ва·лия
| МИН.ДЕЯТ.СВ.ПРИЧ. М.Р. ПЪЛЕН ЧЛЕН = тър·кул·ва·ли·ят
| МИН.ДЕЯТ.СВ.ПРИЧ. Ж.Р. = тър·кул·ва·ла
| МИН.ДЕЯТ.СВ.ПРИЧ. Ж.Р. ЧЛЕН = тър·кул·ва·ла·та
| МИН.ДЕЯТ.СВ.ПРИЧ. СР.Р. = тър·кул·ва·ло
| МИН.ДЕЯТ.СВ.ПРИЧ. СР.Р. ЧЛЕН = тър·кул·ва·ло·то
| МИН.ДЕЯТ.СВ.ПРИЧ. МН.Ч. = тър·кул·ва·ли
| МИН.ДЕЯТ.СВ.ПРИЧ. МН.Ч. ЧЛЕН = тър·кул·ва·ли·те
| МИН.ДЕЯТ.НЕСВ.ПРИЧ. М.Р. = тър·кул·вал
| МИН.ДЕЯТ.НЕСВ.ПРИЧ. М.Р. НЕПЪЛЕН ЧЛЕН = тър·кул·ва·лия
| МИН.ДЕЯТ.НЕСВ.ПРИЧ. М.Р. ПЪЛЕН ЧЛЕН = тър·кул·ва·ли·ят
| МИН.ДЕЯТ.НЕСВ.ПРИЧ. Ж.Р. = тър·кул·ва·ла
| МИН.ДЕЯТ.НЕСВ.ПРИЧ. Ж.Р. ЧЛЕН = тър·кул·ва·ла·та
| МИН.ДЕЯТ.НЕСВ.ПРИЧ. СР.Р. = тър·кул·ва·ло
| МИН.ДЕЯТ.НЕСВ.ПРИЧ. СР.Р. ЧЛЕН = тър·кул·ва·ло·то
| МИН.ДЕЯТ.НЕСВ.ПРИЧ. МН.Ч. = тър·кул·ва·ли
| МИН.ДЕЯТ.НЕСВ.ПРИЧ. МН.Ч. ЧЛЕН = тър·кул·ва·ли·те
| СЕГ.ДЕЯТ.ПРИЧ. М.Р. = тър·кул·ващ
| СЕГ.ДЕЯТ.ПРИЧ. М.Р. НЕПЪЛЕН ЧЛЕН = тър·кул·ва·щия
| СЕГ.ДЕЯТ.ПРИЧ. М.Р. ПЪЛЕН ЧЛЕН = тър·кул·ва·щи·ят
| СЕГ.ДЕЯТ.ПРИЧ. Ж.Р. = тър·кул·ва·ща
| СЕГ.ДЕЯТ.ПРИЧ. Ж.Р. ЧЛЕН = тър·кул·ва·ща·та
| СЕГ.ДЕЯТ.ПРИЧ. СР.Р. = тър·кул·ва·що
| СЕГ.ДЕЯТ.ПРИЧ. СР.Р. ЧЛЕН = тър·кул·ва·що·то
| СЕГ.ДЕЯТ.ПРИЧ. МН.Ч. = тър·кул·ва·щи
| СЕГ.ДЕЯТ.ПРИЧ. МН.Ч. ЧЛЕН = тър·кул·ва·щи·те
| ДЕЕПРИЧАСТИЕ = тър·кул·вай·ки
| СКРИТИ ПРЕПРАТКИ = 
[[търкулвам]],
[[търкулваш]],
[[търкулва]],
[[търкулваме]],
[[търкулвате]],
[[търкулват]],
[[търкулвах]],
[[търкулвахме]],
[[търкулвахте]],
[[търкулваха]],
[[търкулваше]],
[[търкулвай]],
[[търкулвайте]],
[[търкулвал]],
[[търкулвалия]],
[[търкулвалият]],
[[търкулвала]],
[[търкулвалата]],
[[търкулвало]],
[[търкулвалото]],
[[търкулвали]],
[[търкулвалите]],
[[търкулван]],
[[търкулвания]],
[[търкулваният]],
[[търкулвана]],
[[търкулваната]],
[[търкулвано]],
[[търкулваното]],
[[търкулвани]],
[[търкулваните]],
[[търкулващ]],
[[търкулващия]],
[[търкулващият]],
[[търкулваща]],
[[търкулващата]],
[[търкулващо]],
[[търкулващото]],
[[търкулващи]],
[[търкулващите]],
[[търкулвайки]],
[[търкулвал съм]],
[[търкулвала съм]],
[[търкулвало съм]],
[[търкулвали сме]],
[[търкулвал си]],
[[търкулвала си]],
[[търкулвало си]],
[[търкулвали сте]],
[[търкулвал е]],
[[търкулвала е]],
[[търкулвало е]],
[[търкулвали са]],
[[бях търкулвал]],
[[бях търкулвала]],
[[бях търкулвало]],
[[бяхме търкулвали]],
[[беше търкулвал]],
[[беше търкулвала]],
[[беше търкулвало]],
[[бяхте търкулвали]],
[[бяха търкулвали]],
[[ще търкулвам]],
[[ще търкулваме]],
[[ще търкулваш]],
[[ще търкулвате]],
[[ще търкулва]],
[[ще търкулват]],
[[ще съм търкулвал]],
[[ще съм търкулвала]],
[[ще съм търкулвало]],
[[ще сме търкулвали]],
[[ще си търкулвал]],
[[ще си търкулвала]],
[[ще си търкулвало]],
[[ще сте търкулвали]],
[[ще е търкулвал]],
[[ще е търкулвала]],
[[ще е търкулвало]],
[[ще са търкулвали]],
[[щях да търкулвам]],
[[щяхме да търкулваме]],
[[щеше да търкулваш]],
[[щяхте да търкулвате]],
[[щеше да търкулва]],
[[щяха да търкулват]],
[[щях да съм търкулвал]],
[[щях да съм търкулвала]],
[[щях да съм търкулвало]],
[[щяхме да сме търкулвали]],
[[щеше да си търкулвал]],
[[щеше да си търкулвала]],
[[щеше да си търкулвало]],
[[щяхте да сте търкулвали]],
[[щеше да е търкулвал]],
[[щеше да е търкулвала]],
[[щеше да е търкулвало]],
[[щяха да са търкулвали]],
[[бил съм търкулвал]],
[[била съм търкулвала]],
[[било съм търкулвало]],
[[били сме търкулвали]],
[[бил си търкулвал]],
[[била си търкулвала]],
[[било си търкулвало]],
[[били сте търкулвали]],
[[бил е търкулвал]],
[[била е търкулвала]],
[[било е търкулвало]],
[[били са търкулвали]],
[[щял съм да търкулвам]],
[[щяла съм да търкулвам]],
[[щяло съм да търкулвам]],
[[щели сме да търкулваме]],
[[щял си да търкулваш]],
[[щяла си да търкулваш]],
[[щяло си да търкулваш]],
[[щели сте да търкулвате]],
[[щял да търкулва]],
[[щяла да търкулва]],
[[щяло да търкулва]],
[[щели да търкулват]],
[[щял е да търкулва]],
[[щяла е да търкулва]],
[[щяло е да търкулва]],
[[щели са да търкулват]],
[[щял съм да съм търкулвал]],
[[щяла съм да съм търкулвала]],
[[щяло съм да съм търкулвало]],
[[щели сме да сме търкулвали]],
[[щял си да си търкулвал]],
[[щяла си да си търкулвала]],
[[щяло си да си търкулвало]],
[[щели сте да сте търкулвали]],
[[щял да е търкулвал]],
[[щяла да е търкулвала]],
[[щяло да е търкулвало]],
[[щели да са търкулвали]],
[[щял е да е търкулвал]],
[[щяла е да е търкулвала]],
[[щяло е да е търкулвало]],
[[щели са да са търкулвали]],
[[бих търкулвал]],
[[бих търкулвала]],
[[бих търкулвало]],
[[бихме търкулвали]],
[[би търкулвал]],
[[би търкулвала]],
[[би търкулвало]],
[[бихте търкулвали]],
[[биха търкулвали]],
}}</text>
      <sha1>ggjelzwbqb9a5ebzuwo0jgu2j84dcvi</sha1>
    </revision>
  </page>
  <page>
    <title>Шаблон:Словоформи/търкулна</title>
    <ns>10</ns>
    <id>399199</id>
    <revision>
      <id>431227</id>
      <parentid>10091</parentid>
      <timestamp>2005-05-06T20:03:39Z</timestamp>
      <contributor>
        <username>Bgbot</username>
        <id>83</id>
      </contributor>
      <comment>Борислав: Шаблон със словоформи</comment>
      <model>wikitext</model>
      <format>text/x-wiki</format>
      <text bytes="21364" xml:space="preserve">{{Шаблон:Словоформи/Глагол|
  ОСНОВНА ФОРМА = търкулна
| СЕГ.ВР., 1Л., ЕД.Ч. = тър·кул·на
| СЕГ.ВР., 1Л., МН.Ч. = тър·кул·нем
| СЕГ.ВР., 2Л., ЕД.Ч. = тър·кул·неш
| СЕГ.ВР., 2Л., МН.Ч. = тър·кул·не·те
| СЕГ.ВР., 3Л., ЕД.Ч. = тър·кул·не
| СЕГ.ВР., 3Л., МН.Ч. = тър·кул·нат
| МИН.СВ.ВР., 1Л., ЕД.Ч. = тър·кул·нах
| МИН.СВ.ВР., 1Л., МН.Ч. = тър·кул·нах·ме
| МИН.СВ.ВР., 2Л., ЕД.Ч. = тър·кул·на
| МИН.СВ.ВР., 2Л., МН.Ч. = тър·кул·нах·те
| МИН.СВ.ВР., 3Л., ЕД.Ч. = тър·кул·на
| МИН.СВ.ВР., 3Л., МН.Ч. = тър·кул·на·ха
| МИН.НЕСВ.ВР., 1Л., ЕД.Ч. = тър·кул·нех
| МИН.НЕСВ.ВР., 1Л., МН.Ч. = тър·кул·нех·ме
| МИН.НЕСВ.ВР., 2Л., ЕД.Ч. = тър·кул·не·ше
| МИН.НЕСВ.ВР., 2Л., МН.Ч. = тър·кул·нех·те
| МИН.НЕСВ.ВР., 3Л., ЕД.Ч. = тър·кул·не·ше
| МИН.НЕСВ.ВР., 3Л., МН.Ч. = тър·кул·не·ха
| МИН.НЕОПР.ВР., 1Л., ЕД.Ч., М.Р. = търкулнал съм
| МИН.НЕОПР.ВР., 1Л., ЕД.Ч., Ж.Р. = търкулнала съм
| МИН.НЕОПР.ВР., 1Л., ЕД.Ч., СР.Р. = търкулнало съм
| МИН.НЕОПР.ВР., 1Л., МН.Ч. = търкулнали сме
| МИН.НЕОПР.ВР., 2Л., ЕД.Ч., М.Р. = търкулнал си
| МИН.НЕОПР.ВР., 2Л., ЕД.Ч., Ж.Р. = търкулнала си
| МИН.НЕОПР.ВР., 2Л., ЕД.Ч., СР.Р. = търкулнало си
| МИН.НЕОПР.ВР., 2Л., МН.Ч. = търкулнали сте
| МИН.НЕОПР.ВР., 3Л., ЕД.Ч., М.Р. = търкулнал е
| МИН.НЕОПР.ВР., 3Л., ЕД.Ч., Ж.Р. = търкулнала е
| МИН.НЕОПР.ВР., 3Л., ЕД.Ч., СР.Р. = търкулнало е
| МИН.НЕОПР.ВР., 3Л., МН.Ч. = търкулнали са
| МИН.ПРЕД.ВР., 1Л., ЕД.Ч., М.Р. = бях търкулнал
| МИН.ПРЕД.ВР., 1Л., ЕД.Ч., Ж.Р. = бях търкулнала
| МИН.ПРЕД.ВР., 1Л., ЕД.Ч., СР.Р. = бях търкулнало
| МИН.ПРЕД.ВР., 1Л., МН.Ч. = бяхме търкулнали
| МИН.ПРЕД.ВР., 2Л., ЕД.Ч., М.Р. = беше търкулнал
| МИН.ПРЕД.ВР., 2Л., ЕД.Ч., Ж.Р. = беше търкулнала
| МИН.ПРЕД.ВР., 2Л., ЕД.Ч., СР.Р. = беше търкулнало
| МИН.ПРЕД.ВР., 2Л., МН.Ч. = бяхте търкулнали
| МИН.ПРЕД.ВР., 3Л., ЕД.Ч., М.Р. = беше търкулнал
| МИН.ПРЕД.ВР., 3Л., ЕД.Ч., Ж.Р. = беше търкулнала
| МИН.ПРЕД.ВР., 3Л., ЕД.Ч., СР.Р. = беше търкулнало
| МИН.ПРЕД.ВР., 3Л., МН.Ч. = бяха търкулнали
| БЪД.ВР., 1Л., ЕД.Ч. = ще търкулна
| БЪД.ВР., 1Л., МН.Ч. = ще търкулнем
| БЪД.ВР., 2Л., ЕД.Ч. = ще търкулнеш
| БЪД.ВР., 2Л., МН.Ч. = ще търкулнете
| БЪД.ВР., 3Л., ЕД.Ч. = ще търкулне
| БЪД.ВР., 3Л., МН.Ч. = ще търкулнат
| БЪД.ПРЕД.ВР., 1Л., ЕД.Ч., М.Р. = ще съм търкулнал
| БЪД.ПРЕД.ВР., 1Л., ЕД.Ч., Ж.Р. = ще съм търкулнала
| БЪД.ПРЕД.ВР., 1Л., ЕД.Ч., СР.Р. = ще съм търкулнало
| БЪД.ПРЕД.ВР., 1Л., МН.Ч. = ще сме търкулнали
| БЪД.ПРЕД.ВР., 2Л., ЕД.Ч., М.Р. = ще си търкулнал
| БЪД.ПРЕД.ВР., 2Л., ЕД.Ч., Ж.Р. = ще си търкулнала
| БЪД.ПРЕД.ВР., 2Л., ЕД.Ч., СР.Р. = ще си търкулнало
| БЪД.ПРЕД.ВР., 2Л., МН.Ч. = ще сте търкулнали
| БЪД.ПРЕД.ВР., 3Л., ЕД.Ч., М.Р. = ще е търкулнал
| БЪД.ПРЕД.ВР., 3Л., ЕД.Ч., Ж.Р. = ще е търкулнала
| БЪД.ПРЕД.ВР., 3Л., ЕД.Ч., СР.Р. = ще е търкулнало
| БЪД.ПРЕД.ВР., 3Л., МН.Ч. = ще са търкулнали
| БЪД.ВР. В МИН., 1Л., ЕД.Ч. = щях да търкулна
| БЪД.ВР. В МИН., 1Л., МН.Ч. = щяхме да търкулнем
| БЪД.ВР. В МИН., 2Л., ЕД.Ч. = щеше да търкулнеш
| БЪД.ВР. В МИН., 2Л., МН.Ч. = щяхте да търкулнете
| БЪД.ВР. В МИН., 3Л., ЕД.Ч. = щеше да търкулне
| БЪД.ВР. В МИН., 3Л., МН.Ч. = щяха да търкулнат
| БЪД.ПРЕД.ВР. В МИН., 1Л., ЕД.Ч., М.Р. = щях да съм търкулнал
| БЪД.ПРЕД.ВР. В МИН., 1Л., ЕД.Ч., Ж.Р. = щях да съм търкулнала
| БЪД.ПРЕД.ВР. В МИН., 1Л., ЕД.Ч., СР.Р. = щях да съм търкулнало
| БЪД.ПРЕД.ВР. В МИН., 1Л., МН.Ч. = щяхме да сме търкулнали
| БЪД.ПРЕД.ВР. В МИН., 2Л., ЕД.Ч., М.Р. = щеше да си търкулнал
| БЪД.ПРЕД.ВР. В МИН., 2Л., ЕД.Ч., Ж.Р. = щеше да си търкулнала
| БЪД.ПРЕД.ВР. В МИН., 2Л., ЕД.Ч., СР.Р. = щеше да си търкулнало
| БЪД.ПРЕД.ВР. В МИН., 2Л., МН.Ч. = щяхте да сте търкулнали
| БЪД.ПРЕД.ВР. В МИН., 3Л., ЕД.Ч., М.Р. = щеше да е търкулнал
| БЪД.ПРЕД.ВР. В МИН., 3Л., ЕД.Ч., Ж.Р. = щеше да е търкулнала
| БЪД.ПРЕД.ВР. В МИН., 3Л., ЕД.Ч., СР.Р. = щеше да е търкулнало
| БЪД.ПРЕД.ВР. В МИН., 3Л., МН.Ч. = щяха да са търкулнали
| ПР.НАКЛ., СЕГ.ВР., 1Л., ЕД.Ч., М.Р. = търкулнел съм
| ПР.НАКЛ., СЕГ.ВР., 1Л., ЕД.Ч., Ж.Р. = търкулнела съм
| ПР.НАКЛ., СЕГ.ВР., 1Л., ЕД.Ч., СР.Р. = търкулнело съм
| ПР.НАКЛ., СЕГ.ВР., 1Л., МН.Ч. = търкулнели сме
| ПР.НАКЛ., СЕГ.ВР., 2Л., ЕД.Ч., М.Р. = търкулнел си
| ПР.НАКЛ., СЕГ.ВР., 2Л., ЕД.Ч., Ж.Р. = търкулнела си
| ПР.НАКЛ., СЕГ.ВР., 2Л., ЕД.Ч., СР.Р. = търкулнело си
| ПР.НАКЛ., СЕГ.ВР., 2Л., МН.Ч. = търкулнели сте
| ПР.НАКЛ., СЕГ.ВР., 3Л., ЕД.Ч., М.Р. = търкулнел (е)
| ПР.НАКЛ., СЕГ.ВР., 3Л., ЕД.Ч., Ж.Р. = търкулнела (е)
| ПР.НАКЛ., СЕГ.ВР., 3Л., ЕД.Ч., СР.Р. = търкулнело (е)
| ПР.НАКЛ., СЕГ.ВР., 3Л., МН.Ч. = търкулнели (са)
| ПР.НАКЛ., МИН.СВ.ВР., 1Л., ЕД.Ч., М.Р. = търкулнал съм
| ПР.НАКЛ., МИН.СВ.ВР., 1Л., ЕД.Ч., Ж.Р. = търкулнала съм
| ПР.НАКЛ., МИН.СВ.ВР., 1Л., ЕД.Ч., СР.Р. = търкулнало съм
| ПР.НАКЛ., МИН.СВ.ВР., 1Л., МН.Ч. = търкулнали сме
| ПР.НАКЛ., МИН.СВ.ВР., 2Л., ЕД.Ч., М.Р. = търкулнал си
| ПР.НАКЛ., МИН.СВ.ВР., 2Л., ЕД.Ч., Ж.Р. = търкулнала си
| ПР.НАКЛ., МИН.СВ.ВР., 2Л., ЕД.Ч., СР.Р. = търкулнало си
| ПР.НАКЛ., МИН.СВ.ВР., 2Л., МН.Ч. = търкулнали сте
| ПР.НАКЛ., МИН.СВ.ВР., 3Л., ЕД.Ч., М.Р. = търкулнал (е)
| ПР.НАКЛ., МИН.СВ.ВР., 3Л., ЕД.Ч., Ж.Р. = търкулнала (е)
| ПР.НАКЛ., МИН.СВ.ВР., 3Л., ЕД.Ч., СР.Р. = търкулнало (е)
| ПР.НАКЛ., МИН.СВ.ВР., 3Л., МН.Ч. = търкулнали (са)
| ПР.НАКЛ., МИН.НЕОПР.ВР., 1Л., ЕД.Ч., М.Р. = бил съм търкулнал
| ПР.НАКЛ., МИН.НЕОПР.ВР., 1Л., ЕД.Ч., Ж.Р. = била съм търкулнала
| ПР.НАКЛ., МИН.НЕОПР.ВР., 1Л., ЕД.Ч., СР.Р. = било съм търкулнало
| ПР.НАКЛ., МИН.НЕОПР.ВР., 1Л., МН.Ч. = били сме търкулнали
| ПР.НАКЛ., МИН.НЕОПР.ВР., 2Л., ЕД.Ч., М.Р. = бил си търкулнал
| ПР.НАКЛ., МИН.НЕОПР.ВР., 2Л., ЕД.Ч., Ж.Р. = била си търкулнала
| ПР.НАКЛ., МИН.НЕОПР.ВР., 2Л., ЕД.Ч., СР.Р. = било си търкулнало
| ПР.НАКЛ., МИН.НЕОПР.ВР., 2Л., МН.Ч. = били сте търкулнали
| ПР.НАКЛ., МИН.НЕОПР.ВР., 3Л., ЕД.Ч., М.Р. = бил (е) търкулнал
| ПР.НАКЛ., МИН.НЕОПР.ВР., 3Л., ЕД.Ч., Ж.Р. = била (е) търкулнала
| ПР.НАКЛ., МИН.НЕОПР.ВР., 3Л., ЕД.Ч., СР.Р. = било (е) търкулнало
| ПР.НАКЛ., МИН.НЕОПР.ВР., 3Л., МН.Ч. = били (са) търкулнали
| ПР.НАКЛ., БЪД.ВР., 1Л., ЕД.Ч., М.Р. = щял съм да търкулна
| ПР.НАКЛ., БЪД.ВР., 1Л., ЕД.Ч., Ж.Р. = щяла съм да търкулна
| ПР.НАКЛ., БЪД.ВР., 1Л., ЕД.Ч., СР.Р. = щяло съм да търкулна
| ПР.НАКЛ., БЪД.ВР., 1Л., МН.Ч. = щели сме да търкулнем
| ПР.НАКЛ., БЪД.ВР., 2Л., ЕД.Ч., М.Р. = щял си да търкулнеш
| ПР.НАКЛ., БЪД.ВР., 2Л., ЕД.Ч., Ж.Р. = щяла си да търкулнеш
| ПР.НАКЛ., БЪД.ВР., 2Л., ЕД.Ч., СР.Р. = щяло си да търкулнеш
| ПР.НАКЛ., БЪД.ВР., 2Л., МН.Ч. = щели сте да търкулнете
| ПР.НАКЛ., БЪД.ВР., 3Л., ЕД.Ч., М.Р. = щял (е) да търкулне
| ПР.НАКЛ., БЪД.ВР., 3Л., ЕД.Ч., Ж.Р. = щяла (е) да търкулне
| ПР.НАКЛ., БЪД.ВР., 3Л., ЕД.Ч., СР.Р. = щяло (е) да търкулне
| ПР.НАКЛ., БЪД.ВР., 3Л., МН.Ч. = щели (са) да търкулнат
| ПР.НАКЛ., БЪД.ПРЕД.ВР., 1Л., ЕД.Ч., М.Р. = щял съм да съм търкулнал
| ПР.НАКЛ., БЪД.ПРЕД.ВР., 1Л., ЕД.Ч., Ж.Р. = щяла съм да съм търкулнала
| ПР.НАКЛ., БЪД.ПРЕД.ВР., 1Л., ЕД.Ч., СР.Р. = щяло съм да съм търкулнало
| ПР.НАКЛ., БЪД.ПРЕД.ВР., 1Л., МН.Ч. = щели сме да сме търкулнали
| ПР.НАКЛ., БЪД.ПРЕД.ВР., 2Л., ЕД.Ч., М.Р. = щял си да си търкулнал
| ПР.НАКЛ., БЪД.ПРЕД.ВР., 2Л., ЕД.Ч., Ж.Р. = щяла си да си търкулнала
| ПР.НАКЛ., БЪД.ПРЕД.ВР., 2Л., ЕД.Ч., СР.Р. = щяло си да си търкулнало
| ПР.НАКЛ., БЪД.ПРЕД.ВР., 2Л., МН.Ч. = щели сте да сте търкулнали
| ПР.НАКЛ., БЪД.ПРЕД.ВР., 3Л., ЕД.Ч., М.Р. = щял (е) да е търкулнал
| ПР.НАКЛ., БЪД.ПРЕД.ВР., 3Л., ЕД.Ч., Ж.Р. = щяла (е) да е търкулнала
| ПР.НАКЛ., БЪД.ПРЕД.ВР., 3Л., ЕД.Ч., СР.Р. = щяло (е) да е търкулнало
| ПР.НАКЛ., БЪД.ПРЕД.ВР., 3Л., МН.Ч. = щели (са) да са търкулнали
| УСЛОВНО НАКЛОНЕНИЕ, 1Л., ЕД.Ч., М.Р. = бих търкулнал
| УСЛОВНО НАКЛОНЕНИЕ, 1Л., ЕД.Ч., Ж.Р. = бих търкулнала
| УСЛОВНО НАКЛОНЕНИЕ, 1Л., ЕД.Ч., СР.Р. = бих търкулнало
| УСЛОВНО НАКЛОНЕНИЕ, 1Л., МН.Ч. = бихме търкулнали
| УСЛОВНО НАКЛОНЕНИЕ, 2Л., ЕД.Ч., М.Р. = би търкулнал
| УСЛОВНО НАКЛОНЕНИЕ, 2Л., ЕД.Ч., Ж.Р. = би търкулнала
| УСЛОВНО НАКЛОНЕНИЕ, 2Л., ЕД.Ч., СР.Р. = би търкулнало
| УСЛОВНО НАКЛОНЕНИЕ, 2Л., МН.Ч. = бихте търкулнали
| УСЛОВНО НАКЛОНЕНИЕ, 3Л., ЕД.Ч., М.Р. = би търкулнал
| УСЛОВНО НАКЛОНЕНИЕ, 3Л., ЕД.Ч., Ж.Р. = би търкулнала
| УСЛОВНО НАКЛОНЕНИЕ, 3Л., ЕД.Ч., СР.Р. = би търкулнало
| УСЛОВНО НАКЛОНЕНИЕ, 3Л., МН.Ч. = биха търкулнали
| ПОВЕЛИТЕЛНО НАКЛОНЕНИЕ, ЕД.Ч. = тър·кул·ни
| ПОВЕЛИТЕЛНО НАКЛОНЕНИЕ, МН.Ч. = тър·кул·не·те
| МИН.СТРАД.ПРИЧ. М.Р. = тър·кул·нат
| МИН.СТРАД.ПРИЧ. М.Р. НЕПЪЛЕН ЧЛЕН = тър·кул·на·тия
| МИН.СТРАД.ПРИЧ. М.Р. ПЪЛЕН ЧЛЕН = тър·кул·на·ти·ят
| МИН.СТРАД.ПРИЧ. Ж.Р. = тър·кул·на·та
| МИН.СТРАД.ПРИЧ. Ж.Р. ЧЛЕН = тър·кул·на·та·та
| МИН.СТРАД.ПРИЧ. СР.Р. = тър·кул·на·то
| МИН.СТРАД.ПРИЧ. СР.Р. ЧЛЕН = тър·кул·на·то·то
| МИН.СТРАД.ПРИЧ. МН.Ч. = тър·кул·на·ти
| МИН.СТРАД.ПРИЧ. МН.Ч. ЧЛЕН = тър·кул·на·ти·те
| МИН.ДЕЯТ.СВ.ПРИЧ. М.Р. = тър·кул·нал
| МИН.ДЕЯТ.СВ.ПРИЧ. М.Р. НЕПЪЛЕН ЧЛЕН = тър·кул·на·лия
| МИН.ДЕЯТ.СВ.ПРИЧ. М.Р. ПЪЛЕН ЧЛЕН = тър·кул·на·ли·ят
| МИН.ДЕЯТ.СВ.ПРИЧ. Ж.Р. = тър·кул·на·ла
| МИН.ДЕЯТ.СВ.ПРИЧ. Ж.Р. ЧЛЕН = тър·кул·на·ла·та
| МИН.ДЕЯТ.СВ.ПРИЧ. СР.Р. = тър·кул·на·ло
| МИН.ДЕЯТ.СВ.ПРИЧ. СР.Р. ЧЛЕН = тър·кул·на·ло·то
| МИН.ДЕЯТ.СВ.ПРИЧ. МН.Ч. = тър·кул·на·ли
| МИН.ДЕЯТ.СВ.ПРИЧ. МН.Ч. ЧЛЕН = тър·кул·на·ли·те
| МИН.ДЕЯТ.НЕСВ.ПРИЧ. М.Р. = тър·кул·нел
| МИН.ДЕЯТ.НЕСВ.ПРИЧ. М.Р. НЕПЪЛЕН ЧЛЕН = тър·кул·не·лия
| МИН.ДЕЯТ.НЕСВ.ПРИЧ. М.Р. ПЪЛЕН ЧЛЕН = тър·кул·не·ли·ят
| МИН.ДЕЯТ.НЕСВ.ПРИЧ. Ж.Р. = тър·кул·не·ла
| МИН.ДЕЯТ.НЕСВ.ПРИЧ. Ж.Р. ЧЛЕН = тър·кул·не·ла·та
| МИН.ДЕЯТ.НЕСВ.ПРИЧ. СР.Р. = тър·кул·не·ло
| МИН.ДЕЯТ.НЕСВ.ПРИЧ. СР.Р. ЧЛЕН = тър·кул·не·ло·то
| МИН.ДЕЯТ.НЕСВ.ПРИЧ. МН.Ч. = тър·кул·не·ли
| МИН.ДЕЯТ.НЕСВ.ПРИЧ. МН.Ч. ЧЛЕН = тър·кул·не·ли·те
| СЕГ.ДЕЯТ.ПРИЧ. М.Р. = —
| СЕГ.ДЕЯТ.ПРИЧ. М.Р. НЕПЪЛЕН ЧЛЕН = —
| СЕГ.ДЕЯТ.ПРИЧ. М.Р. ПЪЛЕН ЧЛЕН = —
| СЕГ.ДЕЯТ.ПРИЧ. Ж.Р. = —
| СЕГ.ДЕЯТ.ПРИЧ. Ж.Р. ЧЛЕН = —
| СЕГ.ДЕЯТ.ПРИЧ. СР.Р. = —
| СЕГ.ДЕЯТ.ПРИЧ. СР.Р. ЧЛЕН = —
| СЕГ.ДЕЯТ.ПРИЧ. МН.Ч. = —
| СЕГ.ДЕЯТ.ПРИЧ. МН.Ч. ЧЛЕН = —
| ДЕЕПРИЧАСТИЕ = —
| СКРИТИ ПРЕПРАТКИ = 
[[търкулна]],
[[търкулнеш]],
[[търкулне]],
[[търкулнем]],
[[търкулнете]],
[[търкулнат]],
[[търкулнах]],
[[търкулнахме]],
[[търкулнахте]],
[[търкулнаха]],
[[търкулнех]],
[[търкулнеше]],
[[търкулнехме]],
[[търкулнехте]],
[[търкулнеха]],
[[търкулни]],
[[търкулнал]],
[[търкулналия]],
[[търкулналият]],
[[търкулнала]],
[[търкулналата]],
[[търкулнало]],
[[търкулналото]],
[[търкулнали]],
[[търкулналите]],
[[търкулнел]],
[[търкулнелия]],
[[търкулнелият]],
[[търкулнела]],
[[търкулнелата]],
[[търкулнело]],
[[търкулнелото]],
[[търкулнели]],
[[търкулнелите]],
[[търкулнатия]],
[[търкулнатият]],
[[търкулната]],
[[търкулнатата]],
[[търкулнато]],
[[търкулнатото]],
[[търкулнати]],
[[търкулнатите]],
[[търкулнал съм]],
[[търкулнала съм]],
[[търкулнало съм]],
[[търкулнали сме]],
[[търкулнал си]],
[[търкулнала си]],
[[търкулнало си]],
[[търкулнали сте]],
[[търкулнал е]],
[[търкулнала е]],
[[търкулнало е]],
[[търкулнали са]],
[[бях търкулнал]],
[[бях търкулнала]],
[[бях търкулнало]],
[[бяхме търкулнали]],
[[беше търкулнал]],
[[беше търкулнала]],
[[беше търкулнало]],
[[бяхте търкулнали]],
[[бяха търкулнали]],
[[ще търкулна]],
[[ще търкулнем]],
[[ще търкулнеш]],
[[ще търкулнете]],
[[ще търкулне]],
[[ще търкулнат]],
[[ще съм търкулнал]],
[[ще съм търкулнала]],
[[ще съм търкулнало]],
[[ще сме търкулнали]],
[[ще си търкулнал]],
[[ще си търкулнала]],
[[ще си търкулнало]],
[[ще сте търкулнали]],
[[ще е търкулнал]],
[[ще е търкулнала]],
[[ще е търкулнало]],
[[ще са търкулнали]],
[[щях да търкулна]],
[[щяхме да търкулнем]],
[[щеше да търкулнеш]],
[[щяхте да търкулнете]],
[[щеше да търкулне]],
[[щяха да търкулнат]],
[[щях да съм търкулнал]],
[[щях да съм търкулнала]],
[[щях да съм търкулнало]],
[[щяхме да сме търкулнали]],
[[щеше да си търкулнал]],
[[щеше да си търкулнала]],
[[щеше да си търкулнало]],
[[щяхте да сте търкулнали]],
[[щеше да е търкулнал]],
[[щеше да е търкулнала]],
[[щеше да е търкулнало]],
[[щяха да са търкулнали]],
[[търкулнел съм]],
[[търкулнела съм]],
[[търкулнело съм]],
[[търкулнели сме]],
[[търкулнел си]],
[[търкулнела си]],
[[търкулнело си]],
[[търкулнели сте]],
[[търкулнел е]],
[[търкулнела е]],
[[търкулнело е]],
[[търкулнели са]],
[[бил съм търкулнал]],
[[била съм търкулнала]],
[[било съм търкулнало]],
[[били сме търкулнали]],
[[бил си търкулнал]],
[[била си търкулнала]],
[[било си търкулнало]],
[[били сте търкулнали]],
[[бил е търкулнал]],
[[била е търкулнала]],
[[било е търкулнало]],
[[били са търкулнали]],
[[щял съм да търкулна]],
[[щяла съм да търкулна]],
[[щяло съм да търкулна]],
[[щели сме да търкулнем]],
[[щял си да търкулнеш]],
[[щяла си да търкулнеш]],
[[щяло си да търкулнеш]],
[[щели сте да търкулнете]],
[[щял да търкулне]],
[[щяла да търкулне]],
[[щяло да търкулне]],
[[щели да търкулнат]],
[[щял е да търкулне]],
[[щяла е да търкулне]],
[[щяло е да търкулне]],
[[щели са да търкулнат]],
[[щял съм да съм търкулнал]],
[[щяла съм да съм търкулнала]],
[[щяло съм да съм търкулнало]],
[[щели сме да сме търкулнали]],
[[щял си да си търкулнал]],
[[щяла си да си търкулнала]],
[[щяло си да си търкулнало]],
[[щели сте да сте търкулнали]],
[[щял да е търкулнал]],
[[щяла да е търкулнала]],
[[щяло да е търкулнало]],
[[щели да са търкулнали]],
[[щял е да е търкулнал]],
[[щяла е да е търкулнала]],
[[щяло е да е търкулнало]],
[[щели са да са търкулнали]],
[[бих търкулнал]],
[[бих търкулнала]],
[[бих търкулнало]],
[[бихме търкулнали]],
[[би търкулнал]],
[[би търкулнала]],
[[би търкулнало]],
[[бихте търкулнали]],
[[биха търкулнали]],
}}</text>
      <sha1>dj8nhyhugvounkllojyb3zo6ylthca6</sha1>
    </revision>
  </page>
  <page>
    <title>Шаблон:Словоформи/търмъча</title>
    <ns>10</ns>
    <id>464945</id>
    <revision>
      <id>496927</id>
      <timestamp>2005-05-08T13:11:51Z</timestamp>
      <contributor>
        <username>Bgbot</username>
        <id>83</id>
      </contributor>
      <comment>Борислав: Шаблон със словоформи</comment>
      <model>wikitext</model>
      <format>text/x-wiki</format>
      <text bytes="21194" xml:space="preserve">{{Шаблон:Словоформи/Глагол|
  ОСНОВНА ФОРМА = търмъча
| СЕГ.ВР., 1Л., ЕД.Ч. = тър·мъ·ча
| СЕГ.ВР., 1Л., МН.Ч. = тър·мъ·чим
| СЕГ.ВР., 2Л., ЕД.Ч. = тър·мъ·чиш
| СЕГ.ВР., 2Л., МН.Ч. = тър·мъ·чи·те
| СЕГ.ВР., 3Л., ЕД.Ч. = тър·мъ·чи
| СЕГ.ВР., 3Л., МН.Ч. = тър·мъ·чат
| МИН.СВ.ВР., 1Л., ЕД.Ч. = тър·мъ·чих
| МИН.СВ.ВР., 1Л., МН.Ч. = тър·мъ·чих·ме
| МИН.СВ.ВР., 2Л., ЕД.Ч. = тър·мъ·чи
| МИН.СВ.ВР., 2Л., МН.Ч. = тър·мъ·чих·те
| МИН.СВ.ВР., 3Л., ЕД.Ч. = тър·мъ·чи
| МИН.СВ.ВР., 3Л., МН.Ч. = тър·мъ·чи·ха
| МИН.НЕСВ.ВР., 1Л., ЕД.Ч. = тър·мъ·чех
| МИН.НЕСВ.ВР., 1Л., МН.Ч. = тър·мъ·чех·ме
| МИН.НЕСВ.ВР., 2Л., ЕД.Ч. = тър·мъ·че·ше
| МИН.НЕСВ.ВР., 2Л., МН.Ч. = тър·мъ·чех·те
| МИН.НЕСВ.ВР., 3Л., ЕД.Ч. = тър·мъ·че·ше
| МИН.НЕСВ.ВР., 3Л., МН.Ч. = тър·мъ·че·ха
| МИН.НЕОПР.ВР., 1Л., ЕД.Ч., М.Р. = търмъчил съм
| МИН.НЕОПР.ВР., 1Л., ЕД.Ч., Ж.Р. = търмъчила съм
| МИН.НЕОПР.ВР., 1Л., ЕД.Ч., СР.Р. = търмъчило съм
| МИН.НЕОПР.ВР., 1Л., МН.Ч. = търмъчили сме
| МИН.НЕОПР.ВР., 2Л., ЕД.Ч., М.Р. = търмъчил си
| МИН.НЕОПР.ВР., 2Л., ЕД.Ч., Ж.Р. = търмъчила си
| МИН.НЕОПР.ВР., 2Л., ЕД.Ч., СР.Р. = търмъчило си
| МИН.НЕОПР.ВР., 2Л., МН.Ч. = търмъчили сте
| МИН.НЕОПР.ВР., 3Л., ЕД.Ч., М.Р. = търмъчил е
| МИН.НЕОПР.ВР., 3Л., ЕД.Ч., Ж.Р. = търмъчила е
| МИН.НЕОПР.ВР., 3Л., ЕД.Ч., СР.Р. = търмъчило е
| МИН.НЕОПР.ВР., 3Л., МН.Ч. = търмъчили са
| МИН.ПРЕД.ВР., 1Л., ЕД.Ч., М.Р. = бях търмъчил
| МИН.ПРЕД.ВР., 1Л., ЕД.Ч., Ж.Р. = бях търмъчила
| МИН.ПРЕД.ВР., 1Л., ЕД.Ч., СР.Р. = бях търмъчило
| МИН.ПРЕД.ВР., 1Л., МН.Ч. = бяхме търмъчили
| МИН.ПРЕД.ВР., 2Л., ЕД.Ч., М.Р. = беше търмъчил
| МИН.ПРЕД.ВР., 2Л., ЕД.Ч., Ж.Р. = беше търмъчила
| МИН.ПРЕД.ВР., 2Л., ЕД.Ч., СР.Р. = беше търмъчило
| МИН.ПРЕД.ВР., 2Л., МН.Ч. = бяхте търмъчили
| МИН.ПРЕД.ВР., 3Л., ЕД.Ч., М.Р. = беше търмъчил
| МИН.ПРЕД.ВР., 3Л., ЕД.Ч., Ж.Р. = беше търмъчила
| МИН.ПРЕД.ВР., 3Л., ЕД.Ч., СР.Р. = беше търмъчило
| МИН.ПРЕД.ВР., 3Л., МН.Ч. = бяха търмъчили
| БЪД.ВР., 1Л., ЕД.Ч. = ще търмъча
| БЪД.ВР., 1Л., МН.Ч. = ще търмъчим
| БЪД.ВР., 2Л., ЕД.Ч. = ще търмъчиш
| БЪД.ВР., 2Л., МН.Ч. = ще търмъчите
| БЪД.ВР., 3Л., ЕД.Ч. = ще търмъчи
| БЪД.ВР., 3Л., МН.Ч. = ще търмъчат
| БЪД.ПРЕД.ВР., 1Л., ЕД.Ч., М.Р. = ще съм търмъчил
| БЪД.ПРЕД.ВР., 1Л., ЕД.Ч., Ж.Р. = ще съм търмъчила
| БЪД.ПРЕД.ВР., 1Л., ЕД.Ч., СР.Р. = ще съм търмъчило
| БЪД.ПРЕД.ВР., 1Л., МН.Ч. = ще сме търмъчили
| БЪД.ПРЕД.ВР., 2Л., ЕД.Ч., М.Р. = ще си търмъчил
| БЪД.ПРЕД.ВР., 2Л., ЕД.Ч., Ж.Р. = ще си търмъчила
| БЪД.ПРЕД.ВР., 2Л., ЕД.Ч., СР.Р. = ще си търмъчило
| БЪД.ПРЕД.ВР., 2Л., МН.Ч. = ще сте търмъчили
| БЪД.ПРЕД.ВР., 3Л., ЕД.Ч., М.Р. = ще е търмъчил
| БЪД.ПРЕД.ВР., 3Л., ЕД.Ч., Ж.Р. = ще е търмъчила
| БЪД.ПРЕД.ВР., 3Л., ЕД.Ч., СР.Р. = ще е търмъчило
| БЪД.ПРЕД.ВР., 3Л., МН.Ч. = ще са търмъчили
| БЪД.ВР. В МИН., 1Л., ЕД.Ч. = щях да търмъча
| БЪД.ВР. В МИН., 1Л., МН.Ч. = щяхме да търмъчим
| БЪД.ВР. В МИН., 2Л., ЕД.Ч. = щеше да търмъчиш
| БЪД.ВР. В МИН., 2Л., МН.Ч. = щяхте да търмъчите
| БЪД.ВР. В МИН., 3Л., ЕД.Ч. = щеше да търмъчи
| БЪД.ВР. В МИН., 3Л., МН.Ч. = щяха да търмъчат
| БЪД.ПРЕД.ВР. В МИН., 1Л., ЕД.Ч., М.Р. = щях да съм търмъчил
| БЪД.ПРЕД.ВР. В МИН., 1Л., ЕД.Ч., Ж.Р. = щях да съм търмъчила
| БЪД.ПРЕД.ВР. В МИН., 1Л., ЕД.Ч., СР.Р. = щях да съм търмъчило
| БЪД.ПРЕД.ВР. В МИН., 1Л., МН.Ч. = щяхме да сме търмъчили
| БЪД.ПРЕД.ВР. В МИН., 2Л., ЕД.Ч., М.Р. = щеше да си търмъчил
| БЪД.ПРЕД.ВР. В МИН., 2Л., ЕД.Ч., Ж.Р. = щеше да си търмъчила
| БЪД.ПРЕД.ВР. В МИН., 2Л., ЕД.Ч., СР.Р. = щеше да си търмъчило
| БЪД.ПРЕД.ВР. В МИН., 2Л., МН.Ч. = щяхте да сте търмъчили
| БЪД.ПРЕД.ВР. В МИН., 3Л., ЕД.Ч., М.Р. = щеше да е търмъчил
| БЪД.ПРЕД.ВР. В МИН., 3Л., ЕД.Ч., Ж.Р. = щеше да е търмъчила
| БЪД.ПРЕД.ВР. В МИН., 3Л., ЕД.Ч., СР.Р. = щеше да е търмъчило
| БЪД.ПРЕД.ВР. В МИН., 3Л., МН.Ч. = щяха да са търмъчили
| ПР.НАКЛ., СЕГ.ВР., 1Л., ЕД.Ч., М.Р. = търмъчел съм
| ПР.НАКЛ., СЕГ.ВР., 1Л., ЕД.Ч., Ж.Р. = търмъчела съм
| ПР.НАКЛ., СЕГ.ВР., 1Л., ЕД.Ч., СР.Р. = търмъчело съм
| ПР.НАКЛ., СЕГ.ВР., 1Л., МН.Ч. = търмъчели сме
| ПР.НАКЛ., СЕГ.ВР., 2Л., ЕД.Ч., М.Р. = търмъчел си
| ПР.НАКЛ., СЕГ.ВР., 2Л., ЕД.Ч., Ж.Р. = търмъчела си
| ПР.НАКЛ., СЕГ.ВР., 2Л., ЕД.Ч., СР.Р. = търмъчело си
| ПР.НАКЛ., СЕГ.ВР., 2Л., МН.Ч. = търмъчели сте
| ПР.НАКЛ., СЕГ.ВР., 3Л., ЕД.Ч., М.Р. = търмъчел (е)
| ПР.НАКЛ., СЕГ.ВР., 3Л., ЕД.Ч., Ж.Р. = търмъчела (е)
| ПР.НАКЛ., СЕГ.ВР., 3Л., ЕД.Ч., СР.Р. = търмъчело (е)
| ПР.НАКЛ., СЕГ.ВР., 3Л., МН.Ч. = търмъчели (са)
| ПР.НАКЛ., МИН.СВ.ВР., 1Л., ЕД.Ч., М.Р. = търмъчил съм
| ПР.НАКЛ., МИН.СВ.ВР., 1Л., ЕД.Ч., Ж.Р. = търмъчила съм
| ПР.НАКЛ., МИН.СВ.ВР., 1Л., ЕД.Ч., СР.Р. = търмъчило съм
| ПР.НАКЛ., МИН.СВ.ВР., 1Л., МН.Ч. = търмъчили сме
| ПР.НАКЛ., МИН.СВ.ВР., 2Л., ЕД.Ч., М.Р. = търмъчил си
| ПР.НАКЛ., МИН.СВ.ВР., 2Л., ЕД.Ч., Ж.Р. = търмъчила си
| ПР.НАКЛ., МИН.СВ.ВР., 2Л., ЕД.Ч., СР.Р. = търмъчило си
| ПР.НАКЛ., МИН.СВ.ВР., 2Л., МН.Ч. = търмъчили сте
| ПР.НАКЛ., МИН.СВ.ВР., 3Л., ЕД.Ч., М.Р. = търмъчил (е)
| ПР.НАКЛ., МИН.СВ.ВР., 3Л., ЕД.Ч., Ж.Р. = търмъчила (е)
| ПР.НАКЛ., МИН.СВ.ВР., 3Л., ЕД.Ч., СР.Р. = търмъчило (е)
| ПР.НАКЛ., МИН.СВ.ВР., 3Л., МН.Ч. = търмъчили (са)
| ПР.НАКЛ., МИН.НЕОПР.ВР., 1Л., ЕД.Ч., М.Р. = бил съм търмъчил
| ПР.НАКЛ., МИН.НЕОПР.ВР., 1Л., ЕД.Ч., Ж.Р. = била съм търмъчила
| ПР.НАКЛ., МИН.НЕОПР.ВР., 1Л., ЕД.Ч., СР.Р. = било съм търмъчило
| ПР.НАКЛ., МИН.НЕОПР.ВР., 1Л., МН.Ч. = били сме търмъчили
| ПР.НАКЛ., МИН.НЕОПР.ВР., 2Л., ЕД.Ч., М.Р. = бил си търмъчил
| ПР.НАКЛ., МИН.НЕОПР.ВР., 2Л., ЕД.Ч., Ж.Р. = била си търмъчила
| ПР.НАКЛ., МИН.НЕОПР.ВР., 2Л., ЕД.Ч., СР.Р. = било си търмъчило
| ПР.НАКЛ., МИН.НЕОПР.ВР., 2Л., МН.Ч. = били сте търмъчили
| ПР.НАКЛ., МИН.НЕОПР.ВР., 3Л., ЕД.Ч., М.Р. = бил (е) търмъчил
| ПР.НАКЛ., МИН.НЕОПР.ВР., 3Л., ЕД.Ч., Ж.Р. = била (е) търмъчила
| ПР.НАКЛ., МИН.НЕОПР.ВР., 3Л., ЕД.Ч., СР.Р. = било (е) търмъчило
| ПР.НАКЛ., МИН.НЕОПР.ВР., 3Л., МН.Ч. = били (са) търмъчили
| ПР.НАКЛ., БЪД.ВР., 1Л., ЕД.Ч., М.Р. = щял съм да търмъча
| ПР.НАКЛ., БЪД.ВР., 1Л., ЕД.Ч., Ж.Р. = щяла съм да търмъча
| ПР.НАКЛ., БЪД.ВР., 1Л., ЕД.Ч., СР.Р. = щяло съм да търмъча
| ПР.НАКЛ., БЪД.ВР., 1Л., МН.Ч. = щели сме да търмъчим
| ПР.НАКЛ., БЪД.ВР., 2Л., ЕД.Ч., М.Р. = щял си да търмъчиш
| ПР.НАКЛ., БЪД.ВР., 2Л., ЕД.Ч., Ж.Р. = щяла си да търмъчиш
| ПР.НАКЛ., БЪД.ВР., 2Л., ЕД.Ч., СР.Р. = щяло си да търмъчиш
| ПР.НАКЛ., БЪД.ВР., 2Л., МН.Ч. = щели сте да търмъчите
| ПР.НАКЛ., БЪД.ВР., 3Л., ЕД.Ч., М.Р. = щял (е) да търмъчи
| ПР.НАКЛ., БЪД.ВР., 3Л., ЕД.Ч., Ж.Р. = щяла (е) да търмъчи
| ПР.НАКЛ., БЪД.ВР., 3Л., ЕД.Ч., СР.Р. = щяло (е) да търмъчи
| ПР.НАКЛ., БЪД.ВР., 3Л., МН.Ч. = щели (са) да търмъчат
| ПР.НАКЛ., БЪД.ПРЕД.ВР., 1Л., ЕД.Ч., М.Р. = щял съм да съм търмъчил
| ПР.НАКЛ., БЪД.ПРЕД.ВР., 1Л., ЕД.Ч., Ж.Р. = щяла съм да съм търмъчила
| ПР.НАКЛ., БЪД.ПРЕД.ВР., 1Л., ЕД.Ч., СР.Р. = щяло съм да съм търмъчило
| ПР.НАКЛ., БЪД.ПРЕД.ВР., 1Л., МН.Ч. = щели сме да сме търмъчили
| ПР.НАКЛ., БЪД.ПРЕД.ВР., 2Л., ЕД.Ч., М.Р. = щял си да си търмъчил
| ПР.НАКЛ., БЪД.ПРЕД.ВР., 2Л., ЕД.Ч., Ж.Р. = щяла си да си търмъчила
| ПР.НАКЛ., БЪД.ПРЕД.ВР., 2Л., ЕД.Ч., СР.Р. = щяло си да си търмъчило
| ПР.НАКЛ., БЪД.ПРЕД.ВР., 2Л., МН.Ч. = щели сте да сте търмъчили
| ПР.НАКЛ., БЪД.ПРЕД.ВР., 3Л., ЕД.Ч., М.Р. = щял (е) да е търмъчил
| ПР.НАКЛ., БЪД.ПРЕД.ВР., 3Л., ЕД.Ч., Ж.Р. = щяла (е) да е търмъчила
| ПР.НАКЛ., БЪД.ПРЕД.ВР., 3Л., ЕД.Ч., СР.Р. = щяло (е) да е търмъчило
| ПР.НАКЛ., БЪД.ПРЕД.ВР., 3Л., МН.Ч. = щели (са) да са търмъчили
| УСЛОВНО НАКЛОНЕНИЕ, 1Л., ЕД.Ч., М.Р. = бих търмъчил
| УСЛОВНО НАКЛОНЕНИЕ, 1Л., ЕД.Ч., Ж.Р. = бих търмъчила
| УСЛОВНО НАКЛОНЕНИЕ, 1Л., ЕД.Ч., СР.Р. = бих търмъчило
| УСЛОВНО НАКЛОНЕНИЕ, 1Л., МН.Ч. = бихме търмъчили
| УСЛОВНО НАКЛОНЕНИЕ, 2Л., ЕД.Ч., М.Р. = би търмъчил
| УСЛОВНО НАКЛОНЕНИЕ, 2Л., ЕД.Ч., Ж.Р. = би търмъчила
| УСЛОВНО НАКЛОНЕНИЕ, 2Л., ЕД.Ч., СР.Р. = би търмъчило
| УСЛОВНО НАКЛОНЕНИЕ, 2Л., МН.Ч. = бихте търмъчили
| УСЛОВНО НАКЛОНЕНИЕ, 3Л., ЕД.Ч., М.Р. = би търмъчил
| УСЛОВНО НАКЛОНЕНИЕ, 3Л., ЕД.Ч., Ж.Р. = би търмъчила
| УСЛОВНО НАКЛОНЕНИЕ, 3Л., ЕД.Ч., СР.Р. = би търмъчило
| УСЛОВНО НАКЛОНЕНИЕ, 3Л., МН.Ч. = биха търмъчили
| ПОВЕЛИТЕЛНО НАКЛОНЕНИЕ, ЕД.Ч. = тър·мъ·чи
| ПОВЕЛИТЕЛНО НАКЛОНЕНИЕ, МН.Ч. = тър·мъ·че·те
| МИН.СТРАД.ПРИЧ. М.Р. = тър·мъ·чен
| МИН.СТРАД.ПРИЧ. М.Р. НЕПЪЛЕН ЧЛЕН = тър·мъ·че·ния
| МИН.СТРАД.ПРИЧ. М.Р. ПЪЛЕН ЧЛЕН = тър·мъ·че·ни·ят
| МИН.СТРАД.ПРИЧ. Ж.Р. = тър·мъ·че·на
| МИН.СТРАД.ПРИЧ. Ж.Р. ЧЛЕН = тър·мъ·че·на·та
| МИН.СТРАД.ПРИЧ. СР.Р. = тър·мъ·че·но
| МИН.СТРАД.ПРИЧ. СР.Р. ЧЛЕН = тър·мъ·че·но·то
| МИН.СТРАД.ПРИЧ. МН.Ч. = тър·мъ·че·ни
| МИН.СТРАД.ПРИЧ. МН.Ч. ЧЛЕН = тър·мъ·че·ни·те
| МИН.ДЕЯТ.СВ.ПРИЧ. М.Р. = тър·мъ·чил
| МИН.ДЕЯТ.СВ.ПРИЧ. М.Р. НЕПЪЛЕН ЧЛЕН = тър·мъ·чи·лия
| МИН.ДЕЯТ.СВ.ПРИЧ. М.Р. ПЪЛЕН ЧЛЕН = тър·мъ·чи·ли·ят
| МИН.ДЕЯТ.СВ.ПРИЧ. Ж.Р. = тър·мъ·чи·ла
| МИН.ДЕЯТ.СВ.ПРИЧ. Ж.Р. ЧЛЕН = тър·мъ·чи·ла·та
| МИН.ДЕЯТ.СВ.ПРИЧ. СР.Р. = тър·мъ·чи·ло
| МИН.ДЕЯТ.СВ.ПРИЧ. СР.Р. ЧЛЕН = тър·мъ·чи·ло·то
| МИН.ДЕЯТ.СВ.ПРИЧ. МН.Ч. = тър·мъ·чи·ли
| МИН.ДЕЯТ.СВ.ПРИЧ. МН.Ч. ЧЛЕН = тър·мъ·чи·ли·те
| МИН.ДЕЯТ.НЕСВ.ПРИЧ. М.Р. = тър·мъ·чел
| МИН.ДЕЯТ.НЕСВ.ПРИЧ. М.Р. НЕПЪЛЕН ЧЛЕН = тър·мъ·че·лия
| МИН.ДЕЯТ.НЕСВ.ПРИЧ. М.Р. ПЪЛЕН ЧЛЕН = тър·мъ·че·ли·ят
| МИН.ДЕЯТ.НЕСВ.ПРИЧ. Ж.Р. = тър·мъ·че·ла
| МИН.ДЕЯТ.НЕСВ.ПРИЧ. Ж.Р. ЧЛЕН = тър·мъ·че·ла·та
| МИН.ДЕЯТ.НЕСВ.ПРИЧ. СР.Р. = тър·мъ·че·ло
| МИН.ДЕЯТ.НЕСВ.ПРИЧ. СР.Р. ЧЛЕН = тър·мъ·че·ло·то
| МИН.ДЕЯТ.НЕСВ.ПРИЧ. МН.Ч. = тър·мъ·че·ли
| МИН.ДЕЯТ.НЕСВ.ПРИЧ. МН.Ч. ЧЛЕН = тър·мъ·че·ли·те
| СЕГ.ДЕЯТ.ПРИЧ. М.Р. = тър·мъ·чещ
| СЕГ.ДЕЯТ.ПРИЧ. М.Р. НЕПЪЛЕН ЧЛЕН = тър·мъ·че·щия
| СЕГ.ДЕЯТ.ПРИЧ. М.Р. ПЪЛЕН ЧЛЕН = тър·мъ·че·щи·ят
| СЕГ.ДЕЯТ.ПРИЧ. Ж.Р. = тър·мъ·че·ща
| СЕГ.ДЕЯТ.ПРИЧ. Ж.Р. ЧЛЕН = тър·мъ·че·ща·та
| СЕГ.ДЕЯТ.ПРИЧ. СР.Р. = тър·мъ·че·що
| СЕГ.ДЕЯТ.ПРИЧ. СР.Р. ЧЛЕН = тър·мъ·че·що·то
| СЕГ.ДЕЯТ.ПРИЧ. МН.Ч. = тър·мъ·че·щи
| СЕГ.ДЕЯТ.ПРИЧ. МН.Ч. ЧЛЕН = тър·мъ·че·щи·те
| ДЕЕПРИЧАСТИЕ = тър·мъ·чей·ки
| СКРИТИ ПРЕПРАТКИ = 
[[търмъча]],
[[търмъчиш]],
[[търмъчи]],
[[търмъчим]],
[[търмъчите]],
[[търмъчат]],
[[търмъчих]],
[[търмъчихме]],
[[търмъчихте]],
[[търмъчиха]],
[[търмъчех]],
[[търмъчеше]],
[[търмъчехме]],
[[търмъчехте]],
[[търмъчеха]],
[[търмъчете]],
[[търмъчил]],
[[търмъчилия]],
[[търмъчилият]],
[[търмъчила]],
[[търмъчилата]],
[[търмъчило]],
[[търмъчилото]],
[[търмъчили]],
[[търмъчилите]],
[[търмъчел]],
[[търмъчелия]],
[[търмъчелият]],
[[търмъчела]],
[[търмъчелата]],
[[търмъчело]],
[[търмъчелото]],
[[търмъчели]],
[[търмъчелите]],
[[търмъчен]],
[[търмъчения]],
[[търмъченият]],
[[търмъчена]],
[[търмъчената]],
[[търмъчено]],
[[търмъченото]],
[[търмъчени]],
[[търмъчените]],
[[търмъчещ]],
[[търмъчещия]],
[[търмъчещият]],
[[търмъчеща]],
[[търмъчещата]],
[[търмъчещо]],
[[търмъчещото]],
[[търмъчещи]],
[[търмъчещите]],
[[търмъчейки]],
[[търмъчил съм]],
[[търмъчила съм]],
[[търмъчило съм]],
[[търмъчили сме]],
[[търмъчил си]],
[[търмъчила си]],
[[търмъчило си]],
[[търмъчили сте]],
[[търмъчил е]],
[[търмъчила е]],
[[търмъчило е]],
[[търмъчили са]],
[[бях търмъчил]],
[[бях търмъчила]],
[[бях търмъчило]],
[[бяхме търмъчили]],
[[беше търмъчил]],
[[беше търмъчила]],
[[беше търмъчило]],
[[бяхте търмъчили]],
[[бяха търмъчили]],
[[ще търмъча]],
[[ще търмъчим]],
[[ще търмъчиш]],
[[ще търмъчите]],
[[ще търмъчи]],
[[ще търмъчат]],
[[ще съм търмъчил]],
[[ще съм търмъчила]],
[[ще съм търмъчило]],
[[ще сме търмъчили]],
[[ще си търмъчил]],
[[ще си търмъчила]],
[[ще си търмъчило]],
[[ще сте търмъчили]],
[[ще е търмъчил]],
[[ще е търмъчила]],
[[ще е търмъчило]],
[[ще са търмъчили]],
[[щях да търмъча]],
[[щяхме да търмъчим]],
[[щеше да търмъчиш]],
[[щяхте да търмъчите]],
[[щеше да търмъчи]],
[[щяха да търмъчат]],
[[щях да съм търмъчил]],
[[щях да съм търмъчила]],
[[щях да съм търмъчило]],
[[щяхме да сме търмъчили]],
[[щеше да си търмъчил]],
[[щеше да си търмъчила]],
[[щеше да си търмъчило]],
[[щяхте да сте търмъчили]],
[[щеше да е търмъчил]],
[[щеше да е търмъчила]],
[[щеше да е търмъчило]],
[[щяха да са търмъчили]],
[[търмъчел съм]],
[[търмъчела съм]],
[[търмъчело съм]],
[[търмъчели сме]],
[[търмъчел си]],
[[търмъчела си]],
[[търмъчело си]],
[[търмъчели сте]],
[[търмъчел е]],
[[търмъчела е]],
[[търмъчело е]],
[[търмъчели са]],
[[бил съм търмъчил]],
[[била съм търмъчила]],
[[било съм търмъчило]],
[[били сме търмъчили]],
[[бил си търмъчил]],
[[била си търмъчила]],
[[било си търмъчило]],
[[били сте търмъчили]],
[[бил е търмъчил]],
[[била е търмъчила]],
[[било е търмъчило]],
[[били са търмъчили]],
[[щял съм да търмъча]],
[[щяла съм да търмъча]],
[[щяло съм да търмъча]],
[[щели сме да търмъчим]],
[[щял си да търмъчиш]],
[[щяла си да търмъчиш]],
[[щяло си да търмъчиш]],
[[щели сте да търмъчите]],
[[щял да търмъчи]],
[[щяла да търмъчи]],
[[щяло да търмъчи]],
[[щели да търмъчат]],
[[щял е да търмъчи]],
[[щяла е да търмъчи]],
[[щяло е да търмъчи]],
[[щели са да търмъчат]],
[[щял съм да съм търмъчил]],
[[щяла съм да съм търмъчила]],
[[щяло съм да съм търмъчило]],
[[щели сме да сме търмъчили]],
[[щял си да си търмъчил]],
[[щяла си да си търмъчила]],
[[щяло си да си търмъчило]],
[[щели сте да сте търмъчили]],
[[щял да е търмъчил]],
[[щяла да е търмъчила]],
[[щяло да е търмъчило]],
[[щели да са търмъчили]],
[[щял е да е търмъчил]],
[[щяла е да е търмъчила]],
[[щяло е да е търмъчило]],
[[щели са да са търмъчили]],
[[бих търмъчил]],
[[бих търмъчила]],
[[бих търмъчило]],
[[бихме търмъчили]],
[[би търмъчил]],
[[би търмъчила]],
[[би търмъчило]],
[[бихте търмъчили]],
[[биха търмъчили]],
}}</text>
      <sha1>s1z38ivs9w0hyjw7n4ouxjaf5pkezhd</sha1>
    </revision>
  </page>
  <page>
    <title>Шаблон:Словоформи/търпя</title>
    <ns>10</ns>
    <id>467091</id>
    <revision>
      <id>499073</id>
      <timestamp>2005-05-08T14:29:40Z</timestamp>
      <contributor>
        <username>Bgbot</username>
        <id>83</id>
      </contributor>
      <comment>Борислав: Шаблон със словоформи</comment>
      <model>wikitext</model>
      <format>text/x-wiki</format>
      <text bytes="19090" xml:space="preserve">{{Шаблон:Словоформи/Глагол|
  ОСНОВНА ФОРМА = търпя
| СЕГ.ВР., 1Л., ЕД.Ч. = тър·пя
| СЕГ.ВР., 1Л., МН.Ч. = тър·пим
| СЕГ.ВР., 2Л., ЕД.Ч. = тър·пиш
| СЕГ.ВР., 2Л., МН.Ч. = тър·пи·те
| СЕГ.ВР., 3Л., ЕД.Ч. = тър·пи
| СЕГ.ВР., 3Л., МН.Ч. = тър·пят
| МИН.СВ.ВР., 1Л., ЕД.Ч. = тър·пях
| МИН.СВ.ВР., 1Л., МН.Ч. = тър·пях·ме
| МИН.СВ.ВР., 2Л., ЕД.Ч. = тър·пя
| МИН.СВ.ВР., 2Л., МН.Ч. = тър·пях·те
| МИН.СВ.ВР., 3Л., ЕД.Ч. = тър·пя
| МИН.СВ.ВР., 3Л., МН.Ч. = тър·пя·ха
| МИН.НЕСВ.ВР., 1Л., ЕД.Ч. = тър·пях
| МИН.НЕСВ.ВР., 1Л., МН.Ч. = тър·пях·ме
| МИН.НЕСВ.ВР., 2Л., ЕД.Ч. = тър·пе·ше
| МИН.НЕСВ.ВР., 2Л., МН.Ч. = тър·пях·те
| МИН.НЕСВ.ВР., 3Л., ЕД.Ч. = тър·пе·ше
| МИН.НЕСВ.ВР., 3Л., МН.Ч. = тър·пя·ха
| МИН.НЕОПР.ВР., 1Л., ЕД.Ч., М.Р. = търпял съм
| МИН.НЕОПР.ВР., 1Л., ЕД.Ч., Ж.Р. = търпяла съм
| МИН.НЕОПР.ВР., 1Л., ЕД.Ч., СР.Р. = търпяло съм
| МИН.НЕОПР.ВР., 1Л., МН.Ч. = търпели сме
| МИН.НЕОПР.ВР., 2Л., ЕД.Ч., М.Р. = търпял си
| МИН.НЕОПР.ВР., 2Л., ЕД.Ч., Ж.Р. = търпяла си
| МИН.НЕОПР.ВР., 2Л., ЕД.Ч., СР.Р. = търпяло си
| МИН.НЕОПР.ВР., 2Л., МН.Ч. = търпели сте
| МИН.НЕОПР.ВР., 3Л., ЕД.Ч., М.Р. = търпял е
| МИН.НЕОПР.ВР., 3Л., ЕД.Ч., Ж.Р. = търпяла е
| МИН.НЕОПР.ВР., 3Л., ЕД.Ч., СР.Р. = търпяло е
| МИН.НЕОПР.ВР., 3Л., МН.Ч. = търпели са
| МИН.ПРЕД.ВР., 1Л., ЕД.Ч., М.Р. = бях търпял
| МИН.ПРЕД.ВР., 1Л., ЕД.Ч., Ж.Р. = бях търпяла
| МИН.ПРЕД.ВР., 1Л., ЕД.Ч., СР.Р. = бях търпяло
| МИН.ПРЕД.ВР., 1Л., МН.Ч. = бяхме търпели
| МИН.ПРЕД.ВР., 2Л., ЕД.Ч., М.Р. = беше търпял
| МИН.ПРЕД.ВР., 2Л., ЕД.Ч., Ж.Р. = беше търпяла
| МИН.ПРЕД.ВР., 2Л., ЕД.Ч., СР.Р. = беше търпяло
| МИН.ПРЕД.ВР., 2Л., МН.Ч. = бяхте търпели
| МИН.ПРЕД.ВР., 3Л., ЕД.Ч., М.Р. = беше търпял
| МИН.ПРЕД.ВР., 3Л., ЕД.Ч., Ж.Р. = беше търпяла
| МИН.ПРЕД.ВР., 3Л., ЕД.Ч., СР.Р. = беше търпяло
| МИН.ПРЕД.ВР., 3Л., МН.Ч. = бяха търпели
| БЪД.ВР., 1Л., ЕД.Ч. = ще търпя
| БЪД.ВР., 1Л., МН.Ч. = ще търпим
| БЪД.ВР., 2Л., ЕД.Ч. = ще търпиш
| БЪД.ВР., 2Л., МН.Ч. = ще търпите
| БЪД.ВР., 3Л., ЕД.Ч. = ще търпи
| БЪД.ВР., 3Л., МН.Ч. = ще търпят
| БЪД.ПРЕД.ВР., 1Л., ЕД.Ч., М.Р. = ще съм търпял
| БЪД.ПРЕД.ВР., 1Л., ЕД.Ч., Ж.Р. = ще съм търпяла
| БЪД.ПРЕД.ВР., 1Л., ЕД.Ч., СР.Р. = ще съм търпяло
| БЪД.ПРЕД.ВР., 1Л., МН.Ч. = ще сме търпели
| БЪД.ПРЕД.ВР., 2Л., ЕД.Ч., М.Р. = ще си търпял
| БЪД.ПРЕД.ВР., 2Л., ЕД.Ч., Ж.Р. = ще си търпяла
| БЪД.ПРЕД.ВР., 2Л., ЕД.Ч., СР.Р. = ще си търпяло
| БЪД.ПРЕД.ВР., 2Л., МН.Ч. = ще сте търпели
| БЪД.ПРЕД.ВР., 3Л., ЕД.Ч., М.Р. = ще е търпял
| БЪД.ПРЕД.ВР., 3Л., ЕД.Ч., Ж.Р. = ще е търпяла
| БЪД.ПРЕД.ВР., 3Л., ЕД.Ч., СР.Р. = ще е търпяло
| БЪД.ПРЕД.ВР., 3Л., МН.Ч. = ще са търпели
| БЪД.ВР. В МИН., 1Л., ЕД.Ч. = щях да търпя
| БЪД.ВР. В МИН., 1Л., МН.Ч. = щяхме да търпим
| БЪД.ВР. В МИН., 2Л., ЕД.Ч. = щеше да търпиш
| БЪД.ВР. В МИН., 2Л., МН.Ч. = щяхте да търпите
| БЪД.ВР. В МИН., 3Л., ЕД.Ч. = щеше да търпи
| БЪД.ВР. В МИН., 3Л., МН.Ч. = щяха да търпят
| БЪД.ПРЕД.ВР. В МИН., 1Л., ЕД.Ч., М.Р. = щях да съм търпял
| БЪД.ПРЕД.ВР. В МИН., 1Л., ЕД.Ч., Ж.Р. = щях да съм търпяла
| БЪД.ПРЕД.ВР. В МИН., 1Л., ЕД.Ч., СР.Р. = щях да съм търпяло
| БЪД.ПРЕД.ВР. В МИН., 1Л., МН.Ч. = щяхме да сме търпели
| БЪД.ПРЕД.ВР. В МИН., 2Л., ЕД.Ч., М.Р. = щеше да си търпял
| БЪД.ПРЕД.ВР. В МИН., 2Л., ЕД.Ч., Ж.Р. = щеше да си търпяла
| БЪД.ПРЕД.ВР. В МИН., 2Л., ЕД.Ч., СР.Р. = щеше да си търпяло
| БЪД.ПРЕД.ВР. В МИН., 2Л., МН.Ч. = щяхте да сте търпели
| БЪД.ПРЕД.ВР. В МИН., 3Л., ЕД.Ч., М.Р. = щеше да е търпял
| БЪД.ПРЕД.ВР. В МИН., 3Л., ЕД.Ч., Ж.Р. = щеше да е търпяла
| БЪД.ПРЕД.ВР. В МИН., 3Л., ЕД.Ч., СР.Р. = щеше да е търпяло
| БЪД.ПРЕД.ВР. В МИН., 3Л., МН.Ч. = щяха да са търпели
| ПР.НАКЛ., СЕГ.ВР., 1Л., ЕД.Ч., М.Р. = търпял съм
| ПР.НАКЛ., СЕГ.ВР., 1Л., ЕД.Ч., Ж.Р. = търпяла съм
| ПР.НАКЛ., СЕГ.ВР., 1Л., ЕД.Ч., СР.Р. = търпяло съм
| ПР.НАКЛ., СЕГ.ВР., 1Л., МН.Ч. = търпели сме
| ПР.НАКЛ., СЕГ.ВР., 2Л., ЕД.Ч., М.Р. = търпял си
| ПР.НАКЛ., СЕГ.ВР., 2Л., ЕД.Ч., Ж.Р. = търпяла си
| ПР.НАКЛ., СЕГ.ВР., 2Л., ЕД.Ч., СР.Р. = търпяло си
| ПР.НАКЛ., СЕГ.ВР., 2Л., МН.Ч. = търпели сте
| ПР.НАКЛ., СЕГ.ВР., 3Л., ЕД.Ч., М.Р. = търпял (е)
| ПР.НАКЛ., СЕГ.ВР., 3Л., ЕД.Ч., Ж.Р. = търпяла (е)
| ПР.НАКЛ., СЕГ.ВР., 3Л., ЕД.Ч., СР.Р. = търпяло (е)
| ПР.НАКЛ., СЕГ.ВР., 3Л., МН.Ч. = търпели (са)
| ПР.НАКЛ., МИН.СВ.ВР., 1Л., ЕД.Ч., М.Р. = търпял съм
| ПР.НАКЛ., МИН.СВ.ВР., 1Л., ЕД.Ч., Ж.Р. = търпяла съм
| ПР.НАКЛ., МИН.СВ.ВР., 1Л., ЕД.Ч., СР.Р. = търпяло съм
| ПР.НАКЛ., МИН.СВ.ВР., 1Л., МН.Ч. = търпели сме
| ПР.НАКЛ., МИН.СВ.ВР., 2Л., ЕД.Ч., М.Р. = търпял си
| ПР.НАКЛ., МИН.СВ.ВР., 2Л., ЕД.Ч., Ж.Р. = търпяла си
| ПР.НАКЛ., МИН.СВ.ВР., 2Л., ЕД.Ч., СР.Р. = търпяло си
| ПР.НАКЛ., МИН.СВ.ВР., 2Л., МН.Ч. = търпели сте
| ПР.НАКЛ., МИН.СВ.ВР., 3Л., ЕД.Ч., М.Р. = търпял (е)
| ПР.НАКЛ., МИН.СВ.ВР., 3Л., ЕД.Ч., Ж.Р. = търпяла (е)
| ПР.НАКЛ., МИН.СВ.ВР., 3Л., ЕД.Ч., СР.Р. = търпяло (е)
| ПР.НАКЛ., МИН.СВ.ВР., 3Л., МН.Ч. = търпели (са)
| ПР.НАКЛ., МИН.НЕОПР.ВР., 1Л., ЕД.Ч., М.Р. = бил съм търпял
| ПР.НАКЛ., МИН.НЕОПР.ВР., 1Л., ЕД.Ч., Ж.Р. = била съм търпяла
| ПР.НАКЛ., МИН.НЕОПР.ВР., 1Л., ЕД.Ч., СР.Р. = било съм търпяло
| ПР.НАКЛ., МИН.НЕОПР.ВР., 1Л., МН.Ч. = били сме търпели
| ПР.НАКЛ., МИН.НЕОПР.ВР., 2Л., ЕД.Ч., М.Р. = бил си търпял
| ПР.НАКЛ., МИН.НЕОПР.ВР., 2Л., ЕД.Ч., Ж.Р. = била си търпяла
| ПР.НАКЛ., МИН.НЕОПР.ВР., 2Л., ЕД.Ч., СР.Р. = било си търпяло
| ПР.НАКЛ., МИН.НЕОПР.ВР., 2Л., МН.Ч. = били сте търпели
| ПР.НАКЛ., МИН.НЕОПР.ВР., 3Л., ЕД.Ч., М.Р. = бил (е) търпял
| ПР.НАКЛ., МИН.НЕОПР.ВР., 3Л., ЕД.Ч., Ж.Р. = била (е) търпяла
| ПР.НАКЛ., МИН.НЕОПР.ВР., 3Л., ЕД.Ч., СР.Р. = било (е) търпяло
| ПР.НАКЛ., МИН.НЕОПР.ВР., 3Л., МН.Ч. = били (са) търпели
| ПР.НАКЛ., БЪД.ВР., 1Л., ЕД.Ч., М.Р. = щял съм да търпя
| ПР.НАКЛ., БЪД.ВР., 1Л., ЕД.Ч., Ж.Р. = щяла съм да търпя
| ПР.НАКЛ., БЪД.ВР., 1Л., ЕД.Ч., СР.Р. = щяло съм да търпя
| ПР.НАКЛ., БЪД.ВР., 1Л., МН.Ч. = щели сме да търпим
| ПР.НАКЛ., БЪД.ВР., 2Л., ЕД.Ч., М.Р. = щял си да търпиш
| ПР.НАКЛ., БЪД.ВР., 2Л., ЕД.Ч., Ж.Р. = щяла си да търпиш
| ПР.НАКЛ., БЪД.ВР., 2Л., ЕД.Ч., СР.Р. = щяло си да търпиш
| ПР.НАКЛ., БЪД.ВР., 2Л., МН.Ч. = щели сте да търпите
| ПР.НАКЛ., БЪД.ВР., 3Л., ЕД.Ч., М.Р. = щял (е) да търпи
| ПР.НАКЛ., БЪД.ВР., 3Л., ЕД.Ч., Ж.Р. = щяла (е) да търпи
| ПР.НАКЛ., БЪД.ВР., 3Л., ЕД.Ч., СР.Р. = щяло (е) да търпи
| ПР.НАКЛ., БЪД.ВР., 3Л., МН.Ч. = щели (са) да търпят
| ПР.НАКЛ., БЪД.ПРЕД.ВР., 1Л., ЕД.Ч., М.Р. = щял съм да съм търпял
| ПР.НАКЛ., БЪД.ПРЕД.ВР., 1Л., ЕД.Ч., Ж.Р. = щяла съм да съм търпяла
| ПР.НАКЛ., БЪД.ПРЕД.ВР., 1Л., ЕД.Ч., СР.Р. = щяло съм да съм търпяло
| ПР.НАКЛ., БЪД.ПРЕД.ВР., 1Л., МН.Ч. = щели сме да сме търпели
| ПР.НАКЛ., БЪД.ПРЕД.ВР., 2Л., ЕД.Ч., М.Р. = щял си да си търпял
| ПР.НАКЛ., БЪД.ПРЕД.ВР., 2Л., ЕД.Ч., Ж.Р. = щяла си да си търпяла
| ПР.НАКЛ., БЪД.ПРЕД.ВР., 2Л., ЕД.Ч., СР.Р. = щяло си да си търпяло
| ПР.НАКЛ., БЪД.ПРЕД.ВР., 2Л., МН.Ч. = щели сте да сте търпели
| ПР.НАКЛ., БЪД.ПРЕД.ВР., 3Л., ЕД.Ч., М.Р. = щял (е) да е търпял
| ПР.НАКЛ., БЪД.ПРЕД.ВР., 3Л., ЕД.Ч., Ж.Р. = щяла (е) да е търпяла
| ПР.НАКЛ., БЪД.ПРЕД.ВР., 3Л., ЕД.Ч., СР.Р. = щяло (е) да е търпяло
| ПР.НАКЛ., БЪД.ПРЕД.ВР., 3Л., МН.Ч. = щели (са) да са търпели
| УСЛОВНО НАКЛОНЕНИЕ, 1Л., ЕД.Ч., М.Р. = бих търпял
| УСЛОВНО НАКЛОНЕНИЕ, 1Л., ЕД.Ч., Ж.Р. = бих търпяла
| УСЛОВНО НАКЛОНЕНИЕ, 1Л., ЕД.Ч., СР.Р. = бих търпяло
| УСЛОВНО НАКЛОНЕНИЕ, 1Л., МН.Ч. = бихме търпели
| УСЛОВНО НАКЛОНЕНИЕ, 2Л., ЕД.Ч., М.Р. = би търпял
| УСЛОВНО НАКЛОНЕНИЕ, 2Л., ЕД.Ч., Ж.Р. = би търпяла
| УСЛОВНО НАКЛОНЕНИЕ, 2Л., ЕД.Ч., СР.Р. = би търпяло
| УСЛОВНО НАКЛОНЕНИЕ, 2Л., МН.Ч. = бихте търпели
| УСЛОВНО НАКЛОНЕНИЕ, 3Л., ЕД.Ч., М.Р. = би търпял
| УСЛОВНО НАКЛОНЕНИЕ, 3Л., ЕД.Ч., Ж.Р. = би търпяла
| УСЛОВНО НАКЛОНЕНИЕ, 3Л., ЕД.Ч., СР.Р. = би търпяло
| УСЛОВНО НАКЛОНЕНИЕ, 3Л., МН.Ч. = биха търпели
| ПОВЕЛИТЕЛНО НАКЛОНЕНИЕ, ЕД.Ч. = тър·пи
| ПОВЕЛИТЕЛНО НАКЛОНЕНИЕ, МН.Ч. = тър·пе·те
| МИН.СТРАД.ПРИЧ. М.Р. = тър·пян
| МИН.СТРАД.ПРИЧ. М.Р. НЕПЪЛЕН ЧЛЕН = тър·пя·ния
| МИН.СТРАД.ПРИЧ. М.Р. ПЪЛЕН ЧЛЕН = тър·пя·ни·ят
| МИН.СТРАД.ПРИЧ. Ж.Р. = тър·пя·на
| МИН.СТРАД.ПРИЧ. Ж.Р. ЧЛЕН = тър·пя·на·та
| МИН.СТРАД.ПРИЧ. СР.Р. = тър·пя·но
| МИН.СТРАД.ПРИЧ. СР.Р. ЧЛЕН = тър·пя·но·то
| МИН.СТРАД.ПРИЧ. МН.Ч. = тър·пе·ни
| МИН.СТРАД.ПРИЧ. МН.Ч. ЧЛЕН = тър·пе·ни·те
| МИН.ДЕЯТ.СВ.ПРИЧ. М.Р. = тър·пял
| МИН.ДЕЯТ.СВ.ПРИЧ. М.Р. НЕПЪЛЕН ЧЛЕН = тър·пе·лия
| МИН.ДЕЯТ.СВ.ПРИЧ. М.Р. ПЪЛЕН ЧЛЕН = тър·пе·ли·ят
| МИН.ДЕЯТ.СВ.ПРИЧ. Ж.Р. = тър·пя·ла
| МИН.ДЕЯТ.СВ.ПРИЧ. Ж.Р. ЧЛЕН = тър·пя·ла·та
| МИН.ДЕЯТ.СВ.ПРИЧ. СР.Р. = тър·пя·ло
| МИН.ДЕЯТ.СВ.ПРИЧ. СР.Р. ЧЛЕН = тър·пя·ло·то
| МИН.ДЕЯТ.СВ.ПРИЧ. МН.Ч. = тър·пе·ли
| МИН.ДЕЯТ.СВ.ПРИЧ. МН.Ч. ЧЛЕН = тър·пе·ли·те
| МИН.ДЕЯТ.НЕСВ.ПРИЧ. М.Р. = тър·пял
| МИН.ДЕЯТ.НЕСВ.ПРИЧ. М.Р. НЕПЪЛЕН ЧЛЕН = тър·пя·лия
| МИН.ДЕЯТ.НЕСВ.ПРИЧ. М.Р. ПЪЛЕН ЧЛЕН = тър·пя·ли·ят
| МИН.ДЕЯТ.НЕСВ.ПРИЧ. Ж.Р. = тър·пя·ла
| МИН.ДЕЯТ.НЕСВ.ПРИЧ. Ж.Р. ЧЛЕН = тър·пя·ла·та
| МИН.ДЕЯТ.НЕСВ.ПРИЧ. СР.Р. = тър·пя·ло
| МИН.ДЕЯТ.НЕСВ.ПРИЧ. СР.Р. ЧЛЕН = тър·пя·ло·то
| МИН.ДЕЯТ.НЕСВ.ПРИЧ. МН.Ч. = тър·пе·ли
| МИН.ДЕЯТ.НЕСВ.ПРИЧ. МН.Ч. ЧЛЕН = тър·пе·ли·те
| СЕГ.ДЕЯТ.ПРИЧ. М.Р. = тър·пящ
| СЕГ.ДЕЯТ.ПРИЧ. М.Р. НЕПЪЛЕН ЧЛЕН = тър·пя·щия
| СЕГ.ДЕЯТ.ПРИЧ. М.Р. ПЪЛЕН ЧЛЕН = тър·пя·щи·ят
| СЕГ.ДЕЯТ.ПРИЧ. Ж.Р. = тър·пя·ща
| СЕГ.ДЕЯТ.ПРИЧ. Ж.Р. ЧЛЕН = тър·пя·ща·та
| СЕГ.ДЕЯТ.ПРИЧ. СР.Р. = тър·пя·що
| СЕГ.ДЕЯТ.ПРИЧ. СР.Р. ЧЛЕН = тър·пя·що·то
| СЕГ.ДЕЯТ.ПРИЧ. МН.Ч. = тър·пя·щи
| СЕГ.ДЕЯТ.ПРИЧ. МН.Ч. ЧЛЕН = тър·пя·щи·те
| ДЕЕПРИЧАСТИЕ = тър·пей·ки
| СКРИТИ ПРЕПРАТКИ = 
[[търпя]],
[[търпиш]],
[[търпи]],
[[търпим]],
[[търпите]],
[[търпят]],
[[търпях]],
[[търпяхме]],
[[търпяхте]],
[[търпяха]],
[[търпеше]],
[[търпете]],
[[търпял]],
[[търпелия]],
[[търпелият]],
[[търпяла]],
[[търпялата]],
[[търпяло]],
[[търпялото]],
[[търпели]],
[[търпелите]],
[[търпялия]],
[[търпялият]],
[[търпян]],
[[търпяния]],
[[търпяният]],
[[търпяна]],
[[търпяната]],
[[търпяно]],
[[търпяното]],
[[търпени]],
[[търпените]],
[[търпящ]],
[[търпящия]],
[[търпящият]],
[[търпяща]],
[[търпящата]],
[[търпящо]],
[[търпящото]],
[[търпящи]],
[[търпящите]],
[[търпейки]],
[[търпял съм]],
[[търпяла съм]],
[[търпяло съм]],
[[търпели сме]],
[[търпял си]],
[[търпяла си]],
[[търпяло си]],
[[търпели сте]],
[[търпял е]],
[[търпяла е]],
[[търпяло е]],
[[търпели са]],
[[бях търпял]],
[[бях търпяла]],
[[бях търпяло]],
[[бяхме търпели]],
[[беше търпял]],
[[беше търпяла]],
[[беше търпяло]],
[[бяхте търпели]],
[[бяха търпели]],
[[ще търпя]],
[[ще търпим]],
[[ще търпиш]],
[[ще търпите]],
[[ще търпи]],
[[ще търпят]],
[[ще съм търпял]],
[[ще съм търпяла]],
[[ще съм търпяло]],
[[ще сме търпели]],
[[ще си търпял]],
[[ще си търпяла]],
[[ще си търпяло]],
[[ще сте търпели]],
[[ще е търпял]],
[[ще е търпяла]],
[[ще е търпяло]],
[[ще са търпели]],
[[щях да търпя]],
[[щяхме да търпим]],
[[щеше да търпиш]],
[[щяхте да търпите]],
[[щеше да търпи]],
[[щяха да търпят]],
[[щях да съм търпял]],
[[щях да съм търпяла]],
[[щях да съм търпяло]],
[[щяхме да сме търпели]],
[[щеше да си търпял]],
[[щеше да си търпяла]],
[[щеше да си търпяло]],
[[щяхте да сте търпели]],
[[щеше да е търпял]],
[[щеше да е търпяла]],
[[щеше да е търпяло]],
[[щяха да са търпели]],
[[бил съм търпял]],
[[била съм търпяла]],
[[било съм търпяло]],
[[били сме търпели]],
[[бил си търпял]],
[[била си търпяла]],
[[било си търпяло]],
[[били сте търпели]],
[[бил е търпял]],
[[била е търпяла]],
[[било е търпяло]],
[[били са търпели]],
[[щял съм да търпя]],
[[щяла съм да търпя]],
[[щяло съм да търпя]],
[[щели сме да търпим]],
[[щял си да търпиш]],
[[щяла си да търпиш]],
[[щяло си да търпиш]],
[[щели сте да търпите]],
[[щял да търпи]],
[[щяла да търпи]],
[[щяло да търпи]],
[[щели да търпят]],
[[щял е да търпи]],
[[щяла е да търпи]],
[[щяло е да търпи]],
[[щели са да търпят]],
[[щял съм да съм търпял]],
[[щяла съм да съм търпяла]],
[[щяло съм да съм търпяло]],
[[щели сме да сме търпели]],
[[щял си да си търпял]],
[[щяла си да си търпяла]],
[[щяло си да си търпяло]],
[[щели сте да сте търпели]],
[[щял да е търпял]],
[[щяла да е търпяла]],
[[щяло да е търпяло]],
[[щели да са търпели]],
[[щял е да е търпял]],
[[щяла е да е търпяла]],
[[щяло е да е търпяло]],
[[щели са да са търпели]],
[[бих търпял]],
[[бих търпяла]],
[[бих търпяло]],
[[бихме търпели]],
[[би търпял]],
[[би търпяла]],
[[би търпяло]],
[[бихте търпели]],
[[биха търпели]],
}}</text>
      <sha1>ghqz98vjlfiio1w7cjcfypbbh75awk5</sha1>
    </revision>
  </page>
  <page>
    <title>Шаблон:Словоформи/търся</title>
    <ns>10</ns>
    <id>446633</id>
    <revision>
      <id>478615</id>
      <timestamp>2005-05-07T19:19:18Z</timestamp>
      <contributor>
        <username>Bgbot</username>
        <id>83</id>
      </contributor>
      <comment>Борислав: Шаблон със словоформи</comment>
      <model>wikitext</model>
      <format>text/x-wiki</format>
      <text bytes="19620" xml:space="preserve">{{Шаблон:Словоформи/Глагол|
  ОСНОВНА ФОРМА = търся
| СЕГ.ВР., 1Л., ЕД.Ч. = тър·ся
| СЕГ.ВР., 1Л., МН.Ч. = тър·сим
| СЕГ.ВР., 2Л., ЕД.Ч. = тър·сиш
| СЕГ.ВР., 2Л., МН.Ч. = тър·си·те
| СЕГ.ВР., 3Л., ЕД.Ч. = тър·си
| СЕГ.ВР., 3Л., МН.Ч. = тър·сят
| МИН.СВ.ВР., 1Л., ЕД.Ч. = тър·сих
| МИН.СВ.ВР., 1Л., МН.Ч. = тър·сих·ме
| МИН.СВ.ВР., 2Л., ЕД.Ч. = тър·си
| МИН.СВ.ВР., 2Л., МН.Ч. = тър·сих·те
| МИН.СВ.ВР., 3Л., ЕД.Ч. = тър·си
| МИН.СВ.ВР., 3Л., МН.Ч. = тър·си·ха
| МИН.НЕСВ.ВР., 1Л., ЕД.Ч. = тър·сех
| МИН.НЕСВ.ВР., 1Л., МН.Ч. = тър·сех·ме
| МИН.НЕСВ.ВР., 2Л., ЕД.Ч. = тър·се·ше
| МИН.НЕСВ.ВР., 2Л., МН.Ч. = тър·сех·те
| МИН.НЕСВ.ВР., 3Л., ЕД.Ч. = тър·се·ше
| МИН.НЕСВ.ВР., 3Л., МН.Ч. = тър·се·ха
| МИН.НЕОПР.ВР., 1Л., ЕД.Ч., М.Р. = търсил съм
| МИН.НЕОПР.ВР., 1Л., ЕД.Ч., Ж.Р. = търсила съм
| МИН.НЕОПР.ВР., 1Л., ЕД.Ч., СР.Р. = търсило съм
| МИН.НЕОПР.ВР., 1Л., МН.Ч. = търсили сме
| МИН.НЕОПР.ВР., 2Л., ЕД.Ч., М.Р. = търсил си
| МИН.НЕОПР.ВР., 2Л., ЕД.Ч., Ж.Р. = търсила си
| МИН.НЕОПР.ВР., 2Л., ЕД.Ч., СР.Р. = търсило си
| МИН.НЕОПР.ВР., 2Л., МН.Ч. = търсили сте
| МИН.НЕОПР.ВР., 3Л., ЕД.Ч., М.Р. = търсил е
| МИН.НЕОПР.ВР., 3Л., ЕД.Ч., Ж.Р. = търсила е
| МИН.НЕОПР.ВР., 3Л., ЕД.Ч., СР.Р. = търсило е
| МИН.НЕОПР.ВР., 3Л., МН.Ч. = търсили са
| МИН.ПРЕД.ВР., 1Л., ЕД.Ч., М.Р. = бях търсил
| МИН.ПРЕД.ВР., 1Л., ЕД.Ч., Ж.Р. = бях търсила
| МИН.ПРЕД.ВР., 1Л., ЕД.Ч., СР.Р. = бях търсило
| МИН.ПРЕД.ВР., 1Л., МН.Ч. = бяхме търсили
| МИН.ПРЕД.ВР., 2Л., ЕД.Ч., М.Р. = беше търсил
| МИН.ПРЕД.ВР., 2Л., ЕД.Ч., Ж.Р. = беше търсила
| МИН.ПРЕД.ВР., 2Л., ЕД.Ч., СР.Р. = беше търсило
| МИН.ПРЕД.ВР., 2Л., МН.Ч. = бяхте търсили
| МИН.ПРЕД.ВР., 3Л., ЕД.Ч., М.Р. = беше търсил
| МИН.ПРЕД.ВР., 3Л., ЕД.Ч., Ж.Р. = беше търсила
| МИН.ПРЕД.ВР., 3Л., ЕД.Ч., СР.Р. = беше търсило
| МИН.ПРЕД.ВР., 3Л., МН.Ч. = бяха търсили
| БЪД.ВР., 1Л., ЕД.Ч. = ще търся
| БЪД.ВР., 1Л., МН.Ч. = ще търсим
| БЪД.ВР., 2Л., ЕД.Ч. = ще търсиш
| БЪД.ВР., 2Л., МН.Ч. = ще търсите
| БЪД.ВР., 3Л., ЕД.Ч. = ще търси
| БЪД.ВР., 3Л., МН.Ч. = ще търсят
| БЪД.ПРЕД.ВР., 1Л., ЕД.Ч., М.Р. = ще съм търсил
| БЪД.ПРЕД.ВР., 1Л., ЕД.Ч., Ж.Р. = ще съм търсила
| БЪД.ПРЕД.ВР., 1Л., ЕД.Ч., СР.Р. = ще съм търсило
| БЪД.ПРЕД.ВР., 1Л., МН.Ч. = ще сме търсили
| БЪД.ПРЕД.ВР., 2Л., ЕД.Ч., М.Р. = ще си търсил
| БЪД.ПРЕД.ВР., 2Л., ЕД.Ч., Ж.Р. = ще си търсила
| БЪД.ПРЕД.ВР., 2Л., ЕД.Ч., СР.Р. = ще си търсило
| БЪД.ПРЕД.ВР., 2Л., МН.Ч. = ще сте търсили
| БЪД.ПРЕД.ВР., 3Л., ЕД.Ч., М.Р. = ще е търсил
| БЪД.ПРЕД.ВР., 3Л., ЕД.Ч., Ж.Р. = ще е търсила
| БЪД.ПРЕД.ВР., 3Л., ЕД.Ч., СР.Р. = ще е търсило
| БЪД.ПРЕД.ВР., 3Л., МН.Ч. = ще са търсили
| БЪД.ВР. В МИН., 1Л., ЕД.Ч. = щях да търся
| БЪД.ВР. В МИН., 1Л., МН.Ч. = щяхме да търсим
| БЪД.ВР. В МИН., 2Л., ЕД.Ч. = щеше да търсиш
| БЪД.ВР. В МИН., 2Л., МН.Ч. = щяхте да търсите
| БЪД.ВР. В МИН., 3Л., ЕД.Ч. = щеше да търси
| БЪД.ВР. В МИН., 3Л., МН.Ч. = щяха да търсят
| БЪД.ПРЕД.ВР. В МИН., 1Л., ЕД.Ч., М.Р. = щях да съм търсил
| БЪД.ПРЕД.ВР. В МИН., 1Л., ЕД.Ч., Ж.Р. = щях да съм търсила
| БЪД.ПРЕД.ВР. В МИН., 1Л., ЕД.Ч., СР.Р. = щях да съм търсило
| БЪД.ПРЕД.ВР. В МИН., 1Л., МН.Ч. = щяхме да сме търсили
| БЪД.ПРЕД.ВР. В МИН., 2Л., ЕД.Ч., М.Р. = щеше да си търсил
| БЪД.ПРЕД.ВР. В МИН., 2Л., ЕД.Ч., Ж.Р. = щеше да си търсила
| БЪД.ПРЕД.ВР. В МИН., 2Л., ЕД.Ч., СР.Р. = щеше да си търсило
| БЪД.ПРЕД.ВР. В МИН., 2Л., МН.Ч. = щяхте да сте търсили
| БЪД.ПРЕД.ВР. В МИН., 3Л., ЕД.Ч., М.Р. = щеше да е търсил
| БЪД.ПРЕД.ВР. В МИН., 3Л., ЕД.Ч., Ж.Р. = щеше да е търсила
| БЪД.ПРЕД.ВР. В МИН., 3Л., ЕД.Ч., СР.Р. = щеше да е търсило
| БЪД.ПРЕД.ВР. В МИН., 3Л., МН.Ч. = щяха да са търсили
| ПР.НАКЛ., СЕГ.ВР., 1Л., ЕД.Ч., М.Р. = търсел съм
| ПР.НАКЛ., СЕГ.ВР., 1Л., ЕД.Ч., Ж.Р. = търсела съм
| ПР.НАКЛ., СЕГ.ВР., 1Л., ЕД.Ч., СР.Р. = търсело съм
| ПР.НАКЛ., СЕГ.ВР., 1Л., МН.Ч. = търсели сме
| ПР.НАКЛ., СЕГ.ВР., 2Л., ЕД.Ч., М.Р. = търсел си
| ПР.НАКЛ., СЕГ.ВР., 2Л., ЕД.Ч., Ж.Р. = търсела си
| ПР.НАКЛ., СЕГ.ВР., 2Л., ЕД.Ч., СР.Р. = търсело си
| ПР.НАКЛ., СЕГ.ВР., 2Л., МН.Ч. = търсели сте
| ПР.НАКЛ., СЕГ.ВР., 3Л., ЕД.Ч., М.Р. = търсел (е)
| ПР.НАКЛ., СЕГ.ВР., 3Л., ЕД.Ч., Ж.Р. = търсела (е)
| ПР.НАКЛ., СЕГ.ВР., 3Л., ЕД.Ч., СР.Р. = търсело (е)
| ПР.НАКЛ., СЕГ.ВР., 3Л., МН.Ч. = търсели (са)
| ПР.НАКЛ., МИН.СВ.ВР., 1Л., ЕД.Ч., М.Р. = търсил съм
| ПР.НАКЛ., МИН.СВ.ВР., 1Л., ЕД.Ч., Ж.Р. = търсила съм
| ПР.НАКЛ., МИН.СВ.ВР., 1Л., ЕД.Ч., СР.Р. = търсило съм
| ПР.НАКЛ., МИН.СВ.ВР., 1Л., МН.Ч. = търсили сме
| ПР.НАКЛ., МИН.СВ.ВР., 2Л., ЕД.Ч., М.Р. = търсил си
| ПР.НАКЛ., МИН.СВ.ВР., 2Л., ЕД.Ч., Ж.Р. = търсила си
| ПР.НАКЛ., МИН.СВ.ВР., 2Л., ЕД.Ч., СР.Р. = търсило си
| ПР.НАКЛ., МИН.СВ.ВР., 2Л., МН.Ч. = търсили сте
| ПР.НАКЛ., МИН.СВ.ВР., 3Л., ЕД.Ч., М.Р. = търсил (е)
| ПР.НАКЛ., МИН.СВ.ВР., 3Л., ЕД.Ч., Ж.Р. = търсила (е)
| ПР.НАКЛ., МИН.СВ.ВР., 3Л., ЕД.Ч., СР.Р. = търсило (е)
| ПР.НАКЛ., МИН.СВ.ВР., 3Л., МН.Ч. = търсили (са)
| ПР.НАКЛ., МИН.НЕОПР.ВР., 1Л., ЕД.Ч., М.Р. = бил съм търсил
| ПР.НАКЛ., МИН.НЕОПР.ВР., 1Л., ЕД.Ч., Ж.Р. = била съм търсила
| ПР.НАКЛ., МИН.НЕОПР.ВР., 1Л., ЕД.Ч., СР.Р. = било съм търсило
| ПР.НАКЛ., МИН.НЕОПР.ВР., 1Л., МН.Ч. = били сме търсили
| ПР.НАКЛ., МИН.НЕОПР.ВР., 2Л., ЕД.Ч., М.Р. = бил си търсил
| ПР.НАКЛ., МИН.НЕОПР.ВР., 2Л., ЕД.Ч., Ж.Р. = била си търсила
| ПР.НАКЛ., МИН.НЕОПР.ВР., 2Л., ЕД.Ч., СР.Р. = било си търсило
| ПР.НАКЛ., МИН.НЕОПР.ВР., 2Л., МН.Ч. = били сте търсили
| ПР.НАКЛ., МИН.НЕОПР.ВР., 3Л., ЕД.Ч., М.Р. = бил (е) търсил
| ПР.НАКЛ., МИН.НЕОПР.ВР., 3Л., ЕД.Ч., Ж.Р. = била (е) търсила
| ПР.НАКЛ., МИН.НЕОПР.ВР., 3Л., ЕД.Ч., СР.Р. = било (е) търсило
| ПР.НАКЛ., МИН.НЕОПР.ВР., 3Л., МН.Ч. = били (са) търсили
| ПР.НАКЛ., БЪД.ВР., 1Л., ЕД.Ч., М.Р. = щял съм да търся
| ПР.НАКЛ., БЪД.ВР., 1Л., ЕД.Ч., Ж.Р. = щяла съм да търся
| ПР.НАКЛ., БЪД.ВР., 1Л., ЕД.Ч., СР.Р. = щяло съм да търся
| ПР.НАКЛ., БЪД.ВР., 1Л., МН.Ч. = щели сме да търсим
| ПР.НАКЛ., БЪД.ВР., 2Л., ЕД.Ч., М.Р. = щял си да търсиш
| ПР.НАКЛ., БЪД.ВР., 2Л., ЕД.Ч., Ж.Р. = щяла си да търсиш
| ПР.НАКЛ., БЪД.ВР., 2Л., ЕД.Ч., СР.Р. = щяло си да търсиш
| ПР.НАКЛ., БЪД.ВР., 2Л., МН.Ч. = щели сте да търсите
| ПР.НАКЛ., БЪД.ВР., 3Л., ЕД.Ч., М.Р. = щял (е) да търси
| ПР.НАКЛ., БЪД.ВР., 3Л., ЕД.Ч., Ж.Р. = щяла (е) да търси
| ПР.НАКЛ., БЪД.ВР., 3Л., ЕД.Ч., СР.Р. = щяло (е) да търси
| ПР.НАКЛ., БЪД.ВР., 3Л., МН.Ч. = щели (са) да търсят
| ПР.НАКЛ., БЪД.ПРЕД.ВР., 1Л., ЕД.Ч., М.Р. = щял съм да съм търсил
| ПР.НАКЛ., БЪД.ПРЕД.ВР., 1Л., ЕД.Ч., Ж.Р. = щяла съм да съм търсила
| ПР.НАКЛ., БЪД.ПРЕД.ВР., 1Л., ЕД.Ч., СР.Р. = щяло съм да съм търсило
| ПР.НАКЛ., БЪД.ПРЕД.ВР., 1Л., МН.Ч. = щели сме да сме търсили
| ПР.НАКЛ., БЪД.ПРЕД.ВР., 2Л., ЕД.Ч., М.Р. = щял си да си търсил
| ПР.НАКЛ., БЪД.ПРЕД.ВР., 2Л., ЕД.Ч., Ж.Р. = щяла си да си търсила
| ПР.НАКЛ., БЪД.ПРЕД.ВР., 2Л., ЕД.Ч., СР.Р. = щяло си да си търсило
| ПР.НАКЛ., БЪД.ПРЕД.ВР., 2Л., МН.Ч. = щели сте да сте търсили
| ПР.НАКЛ., БЪД.ПРЕД.ВР., 3Л., ЕД.Ч., М.Р. = щял (е) да е търсил
| ПР.НАКЛ., БЪД.ПРЕД.ВР., 3Л., ЕД.Ч., Ж.Р. = щяла (е) да е търсила
| ПР.НАКЛ., БЪД.ПРЕД.ВР., 3Л., ЕД.Ч., СР.Р. = щяло (е) да е търсило
| ПР.НАКЛ., БЪД.ПРЕД.ВР., 3Л., МН.Ч. = щели (са) да са търсили
| УСЛОВНО НАКЛОНЕНИЕ, 1Л., ЕД.Ч., М.Р. = бих търсил
| УСЛОВНО НАКЛОНЕНИЕ, 1Л., ЕД.Ч., Ж.Р. = бих търсила
| УСЛОВНО НАКЛОНЕНИЕ, 1Л., ЕД.Ч., СР.Р. = бих търсило
| УСЛОВНО НАКЛОНЕНИЕ, 1Л., МН.Ч. = бихме търсили
| УСЛОВНО НАКЛОНЕНИЕ, 2Л., ЕД.Ч., М.Р. = би търсил
| УСЛОВНО НАКЛОНЕНИЕ, 2Л., ЕД.Ч., Ж.Р. = би търсила
| УСЛОВНО НАКЛОНЕНИЕ, 2Л., ЕД.Ч., СР.Р. = би търсило
| УСЛОВНО НАКЛОНЕНИЕ, 2Л., МН.Ч. = бихте търсили
| УСЛОВНО НАКЛОНЕНИЕ, 3Л., ЕД.Ч., М.Р. = би търсил
| УСЛОВНО НАКЛОНЕНИЕ, 3Л., ЕД.Ч., Ж.Р. = би търсила
| УСЛОВНО НАКЛОНЕНИЕ, 3Л., ЕД.Ч., СР.Р. = би търсило
| УСЛОВНО НАКЛОНЕНИЕ, 3Л., МН.Ч. = биха търсили
| ПОВЕЛИТЕЛНО НАКЛОНЕНИЕ, ЕД.Ч. = тър·си
| ПОВЕЛИТЕЛНО НАКЛОНЕНИЕ, МН.Ч. = тър·се·те
| МИН.СТРАД.ПРИЧ. М.Р. = тър·сен
| МИН.СТРАД.ПРИЧ. М.Р. НЕПЪЛЕН ЧЛЕН = тър·се·ния
| МИН.СТРАД.ПРИЧ. М.Р. ПЪЛЕН ЧЛЕН = тър·се·ни·ят
| МИН.СТРАД.ПРИЧ. Ж.Р. = тър·се·на
| МИН.СТРАД.ПРИЧ. Ж.Р. ЧЛЕН = тър·се·на·та
| МИН.СТРАД.ПРИЧ. СР.Р. = тър·се·но
| МИН.СТРАД.ПРИЧ. СР.Р. ЧЛЕН = тър·се·но·то
| МИН.СТРАД.ПРИЧ. МН.Ч. = тър·се·ни
| МИН.СТРАД.ПРИЧ. МН.Ч. ЧЛЕН = тър·се·ни·те
| МИН.ДЕЯТ.СВ.ПРИЧ. М.Р. = тър·сил
| МИН.ДЕЯТ.СВ.ПРИЧ. М.Р. НЕПЪЛЕН ЧЛЕН = тър·си·лия
| МИН.ДЕЯТ.СВ.ПРИЧ. М.Р. ПЪЛЕН ЧЛЕН = тър·си·ли·ят
| МИН.ДЕЯТ.СВ.ПРИЧ. Ж.Р. = тър·си·ла
| МИН.ДЕЯТ.СВ.ПРИЧ. Ж.Р. ЧЛЕН = тър·си·ла·та
| МИН.ДЕЯТ.СВ.ПРИЧ. СР.Р. = тър·си·ло
| МИН.ДЕЯТ.СВ.ПРИЧ. СР.Р. ЧЛЕН = тър·си·ло·то
| МИН.ДЕЯТ.СВ.ПРИЧ. МН.Ч. = тър·си·ли
| МИН.ДЕЯТ.СВ.ПРИЧ. МН.Ч. ЧЛЕН = тър·си·ли·те
| МИН.ДЕЯТ.НЕСВ.ПРИЧ. М.Р. = тър·сел
| МИН.ДЕЯТ.НЕСВ.ПРИЧ. М.Р. НЕПЪЛЕН ЧЛЕН = тър·се·лия
| МИН.ДЕЯТ.НЕСВ.ПРИЧ. М.Р. ПЪЛЕН ЧЛЕН = тър·се·ли·ят
| МИН.ДЕЯТ.НЕСВ.ПРИЧ. Ж.Р. = тър·се·ла
| МИН.ДЕЯТ.НЕСВ.ПРИЧ. Ж.Р. ЧЛЕН = тър·се·ла·та
| МИН.ДЕЯТ.НЕСВ.ПРИЧ. СР.Р. = тър·се·ло
| МИН.ДЕЯТ.НЕСВ.ПРИЧ. СР.Р. ЧЛЕН = тър·се·ло·то
| МИН.ДЕЯТ.НЕСВ.ПРИЧ. МН.Ч. = тър·се·ли
| МИН.ДЕЯТ.НЕСВ.ПРИЧ. МН.Ч. ЧЛЕН = тър·се·ли·те
| СЕГ.ДЕЯТ.ПРИЧ. М.Р. = тър·сещ
| СЕГ.ДЕЯТ.ПРИЧ. М.Р. НЕПЪЛЕН ЧЛЕН = тър·се·щия
| СЕГ.ДЕЯТ.ПРИЧ. М.Р. ПЪЛЕН ЧЛЕН = тър·се·щи·ят
| СЕГ.ДЕЯТ.ПРИЧ. Ж.Р. = тър·се·ща
| СЕГ.ДЕЯТ.ПРИЧ. Ж.Р. ЧЛЕН = тър·се·ща·та
| СЕГ.ДЕЯТ.ПРИЧ. СР.Р. = тър·се·що
| СЕГ.ДЕЯТ.ПРИЧ. СР.Р. ЧЛЕН = тър·се·що·то
| СЕГ.ДЕЯТ.ПРИЧ. МН.Ч. = тър·се·щи
| СЕГ.ДЕЯТ.ПРИЧ. МН.Ч. ЧЛЕН = тър·се·щи·те
| ДЕЕПРИЧАСТИЕ = тър·сей·ки
| СКРИТИ ПРЕПРАТКИ = 
[[търся]],
[[търсиш]],
[[търси]],
[[търсим]],
[[търсите]],
[[търсят]],
[[търсих]],
[[търсихме]],
[[търсихте]],
[[търсиха]],
[[търсех]],
[[търсеше]],
[[търсехме]],
[[търсехте]],
[[търсеха]],
[[търсете]],
[[търсил]],
[[търсилия]],
[[търсилият]],
[[търсила]],
[[търсилата]],
[[търсило]],
[[търсилото]],
[[търсили]],
[[търсилите]],
[[търсел]],
[[търселия]],
[[търселият]],
[[търсела]],
[[търселата]],
[[търсело]],
[[търселото]],
[[търсели]],
[[търселите]],
[[търсен]],
[[търсения]],
[[търсеният]],
[[търсена]],
[[търсената]],
[[търсено]],
[[търсеното]],
[[търсени]],
[[търсените]],
[[търсещ]],
[[търсещия]],
[[търсещият]],
[[търсеща]],
[[търсещата]],
[[търсещо]],
[[търсещото]],
[[търсещи]],
[[търсещите]],
[[търсейки]],
[[търсил съм]],
[[търсила съм]],
[[търсило съм]],
[[търсили сме]],
[[търсил си]],
[[търсила си]],
[[търсило си]],
[[търсили сте]],
[[търсил е]],
[[търсила е]],
[[търсило е]],
[[търсили са]],
[[бях търсил]],
[[бях търсила]],
[[бях търсило]],
[[бяхме търсили]],
[[беше търсил]],
[[беше търсила]],
[[беше търсило]],
[[бяхте търсили]],
[[бяха търсили]],
[[ще търся]],
[[ще търсим]],
[[ще търсиш]],
[[ще търсите]],
[[ще търси]],
[[ще търсят]],
[[ще съм търсил]],
[[ще съм търсила]],
[[ще съм търсило]],
[[ще сме търсили]],
[[ще си търсил]],
[[ще си търсила]],
[[ще си търсило]],
[[ще сте търсили]],
[[ще е търсил]],
[[ще е търсила]],
[[ще е търсило]],
[[ще са търсили]],
[[щях да търся]],
[[щяхме да търсим]],
[[щеше да търсиш]],
[[щяхте да търсите]],
[[щеше да търси]],
[[щяха да търсят]],
[[щях да съм търсил]],
[[щях да съм търсила]],
[[щях да съм търсило]],
[[щяхме да сме търсили]],
[[щеше да си търсил]],
[[щеше да си търсила]],
[[щеше да си търсило]],
[[щяхте да сте търсили]],
[[щеше да е търсил]],
[[щеше да е търсила]],
[[щеше да е търсило]],
[[щяха да са търсили]],
[[търсел съм]],
[[търсела съм]],
[[търсело съм]],
[[търсели сме]],
[[търсел си]],
[[търсела си]],
[[търсело си]],
[[търсели сте]],
[[търсел е]],
[[търсела е]],
[[търсело е]],
[[търсели са]],
[[бил съм търсил]],
[[била съм търсила]],
[[било съм търсило]],
[[били сме търсили]],
[[бил си търсил]],
[[била си търсила]],
[[било си търсило]],
[[били сте търсили]],
[[бил е търсил]],
[[била е търсила]],
[[било е търсило]],
[[били са търсили]],
[[щял съм да търся]],
[[щяла съм да търся]],
[[щяло съм да търся]],
[[щели сме да търсим]],
[[щял си да търсиш]],
[[щяла си да търсиш]],
[[щяло си да търсиш]],
[[щели сте да търсите]],
[[щял да търси]],
[[щяла да търси]],
[[щяло да търси]],
[[щели да търсят]],
[[щял е да търси]],
[[щяла е да търси]],
[[щяло е да търси]],
[[щели са да търсят]],
[[щял съм да съм търсил]],
[[щяла съм да съм търсила]],
[[щяло съм да съм търсило]],
[[щели сме да сме търсили]],
[[щял си да си търсил]],
[[щяла си да си търсила]],
[[щяло си да си търсило]],
[[щели сте да сте търсили]],
[[щял да е търсил]],
[[щяла да е търсила]],
[[щяло да е търсило]],
[[щели да са търсили]],
[[щял е да е търсил]],
[[щяла е да е търсила]],
[[щяло е да е търсило]],
[[щели са да са търсили]],
[[бих търсил]],
[[бих търсила]],
[[бих търсило]],
[[бихме търсили]],
[[би търсил]],
[[би търсила]],
[[би търсило]],
[[бихте търсили]],
[[биха търсили]],
}}</text>
      <sha1>eoogedaz4qippp2rdzvfosrxovhsfpr</sha1>
    </revision>
  </page>
  <page>
    <title>Шаблон:Словоформи/търтя</title>
    <ns>10</ns>
    <id>446649</id>
    <revision>
      <id>478631</id>
      <timestamp>2005-05-07T19:19:49Z</timestamp>
      <contributor>
        <username>Bgbot</username>
        <id>83</id>
      </contributor>
      <comment>Борислав: Шаблон със словоформи</comment>
      <model>wikitext</model>
      <format>text/x-wiki</format>
      <text bytes="19620" xml:space="preserve">{{Шаблон:Словоформи/Глагол|
  ОСНОВНА ФОРМА = търтя
| СЕГ.ВР., 1Л., ЕД.Ч. = тър·тя
| СЕГ.ВР., 1Л., МН.Ч. = тър·тим
| СЕГ.ВР., 2Л., ЕД.Ч. = тър·тиш
| СЕГ.ВР., 2Л., МН.Ч. = тър·ти·те
| СЕГ.ВР., 3Л., ЕД.Ч. = тър·ти
| СЕГ.ВР., 3Л., МН.Ч. = тър·тят
| МИН.СВ.ВР., 1Л., ЕД.Ч. = тър·тих
| МИН.СВ.ВР., 1Л., МН.Ч. = тър·тих·ме
| МИН.СВ.ВР., 2Л., ЕД.Ч. = тър·ти
| МИН.СВ.ВР., 2Л., МН.Ч. = тър·тих·те
| МИН.СВ.ВР., 3Л., ЕД.Ч. = тър·ти
| МИН.СВ.ВР., 3Л., МН.Ч. = тър·ти·ха
| МИН.НЕСВ.ВР., 1Л., ЕД.Ч. = тър·тех
| МИН.НЕСВ.ВР., 1Л., МН.Ч. = тър·тех·ме
| МИН.НЕСВ.ВР., 2Л., ЕД.Ч. = тър·те·ше
| МИН.НЕСВ.ВР., 2Л., МН.Ч. = тър·тех·те
| МИН.НЕСВ.ВР., 3Л., ЕД.Ч. = тър·те·ше
| МИН.НЕСВ.ВР., 3Л., МН.Ч. = тър·те·ха
| МИН.НЕОПР.ВР., 1Л., ЕД.Ч., М.Р. = търтил съм
| МИН.НЕОПР.ВР., 1Л., ЕД.Ч., Ж.Р. = търтила съм
| МИН.НЕОПР.ВР., 1Л., ЕД.Ч., СР.Р. = търтило съм
| МИН.НЕОПР.ВР., 1Л., МН.Ч. = търтили сме
| МИН.НЕОПР.ВР., 2Л., ЕД.Ч., М.Р. = търтил си
| МИН.НЕОПР.ВР., 2Л., ЕД.Ч., Ж.Р. = търтила си
| МИН.НЕОПР.ВР., 2Л., ЕД.Ч., СР.Р. = търтило си
| МИН.НЕОПР.ВР., 2Л., МН.Ч. = търтили сте
| МИН.НЕОПР.ВР., 3Л., ЕД.Ч., М.Р. = търтил е
| МИН.НЕОПР.ВР., 3Л., ЕД.Ч., Ж.Р. = търтила е
| МИН.НЕОПР.ВР., 3Л., ЕД.Ч., СР.Р. = търтило е
| МИН.НЕОПР.ВР., 3Л., МН.Ч. = търтили са
| МИН.ПРЕД.ВР., 1Л., ЕД.Ч., М.Р. = бях търтил
| МИН.ПРЕД.ВР., 1Л., ЕД.Ч., Ж.Р. = бях търтила
| МИН.ПРЕД.ВР., 1Л., ЕД.Ч., СР.Р. = бях търтило
| МИН.ПРЕД.ВР., 1Л., МН.Ч. = бяхме търтили
| МИН.ПРЕД.ВР., 2Л., ЕД.Ч., М.Р. = беше търтил
| МИН.ПРЕД.ВР., 2Л., ЕД.Ч., Ж.Р. = беше търтила
| МИН.ПРЕД.ВР., 2Л., ЕД.Ч., СР.Р. = беше търтило
| МИН.ПРЕД.ВР., 2Л., МН.Ч. = бяхте търтили
| МИН.ПРЕД.ВР., 3Л., ЕД.Ч., М.Р. = беше търтил
| МИН.ПРЕД.ВР., 3Л., ЕД.Ч., Ж.Р. = беше търтила
| МИН.ПРЕД.ВР., 3Л., ЕД.Ч., СР.Р. = беше търтило
| МИН.ПРЕД.ВР., 3Л., МН.Ч. = бяха търтили
| БЪД.ВР., 1Л., ЕД.Ч. = ще търтя
| БЪД.ВР., 1Л., МН.Ч. = ще търтим
| БЪД.ВР., 2Л., ЕД.Ч. = ще търтиш
| БЪД.ВР., 2Л., МН.Ч. = ще търтите
| БЪД.ВР., 3Л., ЕД.Ч. = ще търти
| БЪД.ВР., 3Л., МН.Ч. = ще търтят
| БЪД.ПРЕД.ВР., 1Л., ЕД.Ч., М.Р. = ще съм търтил
| БЪД.ПРЕД.ВР., 1Л., ЕД.Ч., Ж.Р. = ще съм търтила
| БЪД.ПРЕД.ВР., 1Л., ЕД.Ч., СР.Р. = ще съм търтило
| БЪД.ПРЕД.ВР., 1Л., МН.Ч. = ще сме търтили
| БЪД.ПРЕД.ВР., 2Л., ЕД.Ч., М.Р. = ще си търтил
| БЪД.ПРЕД.ВР., 2Л., ЕД.Ч., Ж.Р. = ще си търтила
| БЪД.ПРЕД.ВР., 2Л., ЕД.Ч., СР.Р. = ще си търтило
| БЪД.ПРЕД.ВР., 2Л., МН.Ч. = ще сте търтили
| БЪД.ПРЕД.ВР., 3Л., ЕД.Ч., М.Р. = ще е търтил
| БЪД.ПРЕД.ВР., 3Л., ЕД.Ч., Ж.Р. = ще е търтила
| БЪД.ПРЕД.ВР., 3Л., ЕД.Ч., СР.Р. = ще е търтило
| БЪД.ПРЕД.ВР., 3Л., МН.Ч. = ще са търтили
| БЪД.ВР. В МИН., 1Л., ЕД.Ч. = щях да търтя
| БЪД.ВР. В МИН., 1Л., МН.Ч. = щяхме да търтим
| БЪД.ВР. В МИН., 2Л., ЕД.Ч. = щеше да търтиш
| БЪД.ВР. В МИН., 2Л., МН.Ч. = щяхте да търтите
| БЪД.ВР. В МИН., 3Л., ЕД.Ч. = щеше да търти
| БЪД.ВР. В МИН., 3Л., МН.Ч. = щяха да търтят
| БЪД.ПРЕД.ВР. В МИН., 1Л., ЕД.Ч., М.Р. = щях да съм търтил
| БЪД.ПРЕД.ВР. В МИН., 1Л., ЕД.Ч., Ж.Р. = щях да съм търтила
| БЪД.ПРЕД.ВР. В МИН., 1Л., ЕД.Ч., СР.Р. = щях да съм търтило
| БЪД.ПРЕД.ВР. В МИН., 1Л., МН.Ч. = щяхме да сме търтили
| БЪД.ПРЕД.ВР. В МИН., 2Л., ЕД.Ч., М.Р. = щеше да си търтил
| БЪД.ПРЕД.ВР. В МИН., 2Л., ЕД.Ч., Ж.Р. = щеше да си търтила
| БЪД.ПРЕД.ВР. В МИН., 2Л., ЕД.Ч., СР.Р. = щеше да си търтило
| БЪД.ПРЕД.ВР. В МИН., 2Л., МН.Ч. = щяхте да сте търтили
| БЪД.ПРЕД.ВР. В МИН., 3Л., ЕД.Ч., М.Р. = щеше да е търтил
| БЪД.ПРЕД.ВР. В МИН., 3Л., ЕД.Ч., Ж.Р. = щеше да е търтила
| БЪД.ПРЕД.ВР. В МИН., 3Л., ЕД.Ч., СР.Р. = щеше да е търтило
| БЪД.ПРЕД.ВР. В МИН., 3Л., МН.Ч. = щяха да са търтили
| ПР.НАКЛ., СЕГ.ВР., 1Л., ЕД.Ч., М.Р. = търтел съм
| ПР.НАКЛ., СЕГ.ВР., 1Л., ЕД.Ч., Ж.Р. = търтела съм
| ПР.НАКЛ., СЕГ.ВР., 1Л., ЕД.Ч., СР.Р. = търтело съм
| ПР.НАКЛ., СЕГ.ВР., 1Л., МН.Ч. = търтели сме
| ПР.НАКЛ., СЕГ.ВР., 2Л., ЕД.Ч., М.Р. = търтел си
| ПР.НАКЛ., СЕГ.ВР., 2Л., ЕД.Ч., Ж.Р. = търтела си
| ПР.НАКЛ., СЕГ.ВР., 2Л., ЕД.Ч., СР.Р. = търтело си
| ПР.НАКЛ., СЕГ.ВР., 2Л., МН.Ч. = търтели сте
| ПР.НАКЛ., СЕГ.ВР., 3Л., ЕД.Ч., М.Р. = търтел (е)
| ПР.НАКЛ., СЕГ.ВР., 3Л., ЕД.Ч., Ж.Р. = търтела (е)
| ПР.НАКЛ., СЕГ.ВР., 3Л., ЕД.Ч., СР.Р. = търтело (е)
| ПР.НАКЛ., СЕГ.ВР., 3Л., МН.Ч. = търтели (са)
| ПР.НАКЛ., МИН.СВ.ВР., 1Л., ЕД.Ч., М.Р. = търтил съм
| ПР.НАКЛ., МИН.СВ.ВР., 1Л., ЕД.Ч., Ж.Р. = търтила съм
| ПР.НАКЛ., МИН.СВ.ВР., 1Л., ЕД.Ч., СР.Р. = търтило съм
| ПР.НАКЛ., МИН.СВ.ВР., 1Л., МН.Ч. = търтили сме
| ПР.НАКЛ., МИН.СВ.ВР., 2Л., ЕД.Ч., М.Р. = търтил си
| ПР.НАКЛ., МИН.СВ.ВР., 2Л., ЕД.Ч., Ж.Р. = търтила си
| ПР.НАКЛ., МИН.СВ.ВР., 2Л., ЕД.Ч., СР.Р. = търтило си
| ПР.НАКЛ., МИН.СВ.ВР., 2Л., МН.Ч. = търтили сте
| ПР.НАКЛ., МИН.СВ.ВР., 3Л., ЕД.Ч., М.Р. = търтил (е)
| ПР.НАКЛ., МИН.СВ.ВР., 3Л., ЕД.Ч., Ж.Р. = търтила (е)
| ПР.НАКЛ., МИН.СВ.ВР., 3Л., ЕД.Ч., СР.Р. = търтило (е)
| ПР.НАКЛ., МИН.СВ.ВР., 3Л., МН.Ч. = търтили (са)
| ПР.НАКЛ., МИН.НЕОПР.ВР., 1Л., ЕД.Ч., М.Р. = бил съм търтил
| ПР.НАКЛ., МИН.НЕОПР.ВР., 1Л., ЕД.Ч., Ж.Р. = била съм търтила
| ПР.НАКЛ., МИН.НЕОПР.ВР., 1Л., ЕД.Ч., СР.Р. = било съм търтило
| ПР.НАКЛ., МИН.НЕОПР.ВР., 1Л., МН.Ч. = били сме търтили
| ПР.НАКЛ., МИН.НЕОПР.ВР., 2Л., ЕД.Ч., М.Р. = бил си търтил
| ПР.НАКЛ., МИН.НЕОПР.ВР., 2Л., ЕД.Ч., Ж.Р. = била си търтила
| ПР.НАКЛ., МИН.НЕОПР.ВР., 2Л., ЕД.Ч., СР.Р. = било си търтило
| ПР.НАКЛ., МИН.НЕОПР.ВР., 2Л., МН.Ч. = били сте търтили
| ПР.НАКЛ., МИН.НЕОПР.ВР., 3Л., ЕД.Ч., М.Р. = бил (е) търтил
| ПР.НАКЛ., МИН.НЕОПР.ВР., 3Л., ЕД.Ч., Ж.Р. = била (е) търтила
| ПР.НАКЛ., МИН.НЕОПР.ВР., 3Л., ЕД.Ч., СР.Р. = било (е) търтило
| ПР.НАКЛ., МИН.НЕОПР.ВР., 3Л., МН.Ч. = били (са) търтили
| ПР.НАКЛ., БЪД.ВР., 1Л., ЕД.Ч., М.Р. = щял съм да търтя
| ПР.НАКЛ., БЪД.ВР., 1Л., ЕД.Ч., Ж.Р. = щяла съм да търтя
| ПР.НАКЛ., БЪД.ВР., 1Л., ЕД.Ч., СР.Р. = щяло съм да търтя
| ПР.НАКЛ., БЪД.ВР., 1Л., МН.Ч. = щели сме да търтим
| ПР.НАКЛ., БЪД.ВР., 2Л., ЕД.Ч., М.Р. = щял си да търтиш
| ПР.НАКЛ., БЪД.ВР., 2Л., ЕД.Ч., Ж.Р. = щяла си да търтиш
| ПР.НАКЛ., БЪД.ВР., 2Л., ЕД.Ч., СР.Р. = щяло си да търтиш
| ПР.НАКЛ., БЪД.ВР., 2Л., МН.Ч. = щели сте да търтите
| ПР.НАКЛ., БЪД.ВР., 3Л., ЕД.Ч., М.Р. = щял (е) да търти
| ПР.НАКЛ., БЪД.ВР., 3Л., ЕД.Ч., Ж.Р. = щяла (е) да търти
| ПР.НАКЛ., БЪД.ВР., 3Л., ЕД.Ч., СР.Р. = щяло (е) да търти
| ПР.НАКЛ., БЪД.ВР., 3Л., МН.Ч. = щели (са) да търтят
| ПР.НАКЛ., БЪД.ПРЕД.ВР., 1Л., ЕД.Ч., М.Р. = щял съм да съм търтил
| ПР.НАКЛ., БЪД.ПРЕД.ВР., 1Л., ЕД.Ч., Ж.Р. = щяла съм да съм търтила
| ПР.НАКЛ., БЪД.ПРЕД.ВР., 1Л., ЕД.Ч., СР.Р. = щяло съм да съм търтило
| ПР.НАКЛ., БЪД.ПРЕД.ВР., 1Л., МН.Ч. = щели сме да сме търтили
| ПР.НАКЛ., БЪД.ПРЕД.ВР., 2Л., ЕД.Ч., М.Р. = щял си да си търтил
| ПР.НАКЛ., БЪД.ПРЕД.ВР., 2Л., ЕД.Ч., Ж.Р. = щяла си да си търтила
| ПР.НАКЛ., БЪД.ПРЕД.ВР., 2Л., ЕД.Ч., СР.Р. = щяло си да си търтило
| ПР.НАКЛ., БЪД.ПРЕД.ВР., 2Л., МН.Ч. = щели сте да сте търтили
| ПР.НАКЛ., БЪД.ПРЕД.ВР., 3Л., ЕД.Ч., М.Р. = щял (е) да е търтил
| ПР.НАКЛ., БЪД.ПРЕД.ВР., 3Л., ЕД.Ч., Ж.Р. = щяла (е) да е търтила
| ПР.НАКЛ., БЪД.ПРЕД.ВР., 3Л., ЕД.Ч., СР.Р. = щяло (е) да е търтило
| ПР.НАКЛ., БЪД.ПРЕД.ВР., 3Л., МН.Ч. = щели (са) да са търтили
| УСЛОВНО НАКЛОНЕНИЕ, 1Л., ЕД.Ч., М.Р. = бих търтил
| УСЛОВНО НАКЛОНЕНИЕ, 1Л., ЕД.Ч., Ж.Р. = бих търтила
| УСЛОВНО НАКЛОНЕНИЕ, 1Л., ЕД.Ч., СР.Р. = бих търтило
| УСЛОВНО НАКЛОНЕНИЕ, 1Л., МН.Ч. = бихме търтили
| УСЛОВНО НАКЛОНЕНИЕ, 2Л., ЕД.Ч., М.Р. = би търтил
| УСЛОВНО НАКЛОНЕНИЕ, 2Л., ЕД.Ч., Ж.Р. = би търтила
| УСЛОВНО НАКЛОНЕНИЕ, 2Л., ЕД.Ч., СР.Р. = би търтило
| УСЛОВНО НАКЛОНЕНИЕ, 2Л., МН.Ч. = бихте търтили
| УСЛОВНО НАКЛОНЕНИЕ, 3Л., ЕД.Ч., М.Р. = би търтил
| УСЛОВНО НАКЛОНЕНИЕ, 3Л., ЕД.Ч., Ж.Р. = би търтила
| УСЛОВНО НАКЛОНЕНИЕ, 3Л., ЕД.Ч., СР.Р. = би търтило
| УСЛОВНО НАКЛОНЕНИЕ, 3Л., МН.Ч. = биха търтили
| ПОВЕЛИТЕЛНО НАКЛОНЕНИЕ, ЕД.Ч. = тър·ти
| ПОВЕЛИТЕЛНО НАКЛОНЕНИЕ, МН.Ч. = тър·те·те
| МИН.СТРАД.ПРИЧ. М.Р. = тър·тен
| МИН.СТРАД.ПРИЧ. М.Р. НЕПЪЛЕН ЧЛЕН = тър·те·ния
| МИН.СТРАД.ПРИЧ. М.Р. ПЪЛЕН ЧЛЕН = тър·те·ни·ят
| МИН.СТРАД.ПРИЧ. Ж.Р. = тър·те·на
| МИН.СТРАД.ПРИЧ. Ж.Р. ЧЛЕН = тър·те·на·та
| МИН.СТРАД.ПРИЧ. СР.Р. = тър·те·но
| МИН.СТРАД.ПРИЧ. СР.Р. ЧЛЕН = тър·те·но·то
| МИН.СТРАД.ПРИЧ. МН.Ч. = тър·те·ни
| МИН.СТРАД.ПРИЧ. МН.Ч. ЧЛЕН = тър·те·ни·те
| МИН.ДЕЯТ.СВ.ПРИЧ. М.Р. = тър·тил
| МИН.ДЕЯТ.СВ.ПРИЧ. М.Р. НЕПЪЛЕН ЧЛЕН = тър·ти·лия
| МИН.ДЕЯТ.СВ.ПРИЧ. М.Р. ПЪЛЕН ЧЛЕН = тър·ти·ли·ят
| МИН.ДЕЯТ.СВ.ПРИЧ. Ж.Р. = тър·ти·ла
| МИН.ДЕЯТ.СВ.ПРИЧ. Ж.Р. ЧЛЕН = тър·ти·ла·та
| МИН.ДЕЯТ.СВ.ПРИЧ. СР.Р. = тър·ти·ло
| МИН.ДЕЯТ.СВ.ПРИЧ. СР.Р. ЧЛЕН = тър·ти·ло·то
| МИН.ДЕЯТ.СВ.ПРИЧ. МН.Ч. = тър·ти·ли
| МИН.ДЕЯТ.СВ.ПРИЧ. МН.Ч. ЧЛЕН = тър·ти·ли·те
| МИН.ДЕЯТ.НЕСВ.ПРИЧ. М.Р. = тър·тел
| МИН.ДЕЯТ.НЕСВ.ПРИЧ. М.Р. НЕПЪЛЕН ЧЛЕН = тър·те·лия
| МИН.ДЕЯТ.НЕСВ.ПРИЧ. М.Р. ПЪЛЕН ЧЛЕН = тър·те·ли·ят
| МИН.ДЕЯТ.НЕСВ.ПРИЧ. Ж.Р. = тър·те·ла
| МИН.ДЕЯТ.НЕСВ.ПРИЧ. Ж.Р. ЧЛЕН = тър·те·ла·та
| МИН.ДЕЯТ.НЕСВ.ПРИЧ. СР.Р. = тър·те·ло
| МИН.ДЕЯТ.НЕСВ.ПРИЧ. СР.Р. ЧЛЕН = тър·те·ло·то
| МИН.ДЕЯТ.НЕСВ.ПРИЧ. МН.Ч. = тър·те·ли
| МИН.ДЕЯТ.НЕСВ.ПРИЧ. МН.Ч. ЧЛЕН = тър·те·ли·те
| СЕГ.ДЕЯТ.ПРИЧ. М.Р. = тър·тещ
| СЕГ.ДЕЯТ.ПРИЧ. М.Р. НЕПЪЛЕН ЧЛЕН = тър·те·щия
| СЕГ.ДЕЯТ.ПРИЧ. М.Р. ПЪЛЕН ЧЛЕН = тър·те·щи·ят
| СЕГ.ДЕЯТ.ПРИЧ. Ж.Р. = тър·те·ща
| СЕГ.ДЕЯТ.ПРИЧ. Ж.Р. ЧЛЕН = тър·те·ща·та
| СЕГ.ДЕЯТ.ПРИЧ. СР.Р. = тър·те·що
| СЕГ.ДЕЯТ.ПРИЧ. СР.Р. ЧЛЕН = тър·те·що·то
| СЕГ.ДЕЯТ.ПРИЧ. МН.Ч. = тър·те·щи
| СЕГ.ДЕЯТ.ПРИЧ. МН.Ч. ЧЛЕН = тър·те·щи·те
| ДЕЕПРИЧАСТИЕ = тър·тей·ки
| СКРИТИ ПРЕПРАТКИ = 
[[търтя]],
[[търтиш]],
[[търти]],
[[търтим]],
[[търтите]],
[[търтят]],
[[търтих]],
[[търтихме]],
[[търтихте]],
[[търтиха]],
[[търтех]],
[[търтеше]],
[[търтехме]],
[[търтехте]],
[[търтеха]],
[[търтете]],
[[търтил]],
[[търтилия]],
[[търтилият]],
[[търтила]],
[[търтилата]],
[[търтило]],
[[търтилото]],
[[търтили]],
[[търтилите]],
[[търтел]],
[[търтелия]],
[[търтелият]],
[[търтела]],
[[търтелата]],
[[търтело]],
[[търтелото]],
[[търтели]],
[[търтелите]],
[[търтен]],
[[търтения]],
[[търтеният]],
[[търтена]],
[[търтената]],
[[търтено]],
[[търтеното]],
[[търтени]],
[[търтените]],
[[търтещ]],
[[търтещия]],
[[търтещият]],
[[търтеща]],
[[търтещата]],
[[търтещо]],
[[търтещото]],
[[търтещи]],
[[търтещите]],
[[търтейки]],
[[търтил съм]],
[[търтила съм]],
[[търтило съм]],
[[търтили сме]],
[[търтил си]],
[[търтила си]],
[[търтило си]],
[[търтили сте]],
[[търтил е]],
[[търтила е]],
[[търтило е]],
[[търтили са]],
[[бях търтил]],
[[бях търтила]],
[[бях търтило]],
[[бяхме търтили]],
[[беше търтил]],
[[беше търтила]],
[[беше търтило]],
[[бяхте търтили]],
[[бяха търтили]],
[[ще търтя]],
[[ще търтим]],
[[ще търтиш]],
[[ще търтите]],
[[ще търти]],
[[ще търтят]],
[[ще съм търтил]],
[[ще съм търтила]],
[[ще съм търтило]],
[[ще сме търтили]],
[[ще си търтил]],
[[ще си търтила]],
[[ще си търтило]],
[[ще сте търтили]],
[[ще е търтил]],
[[ще е търтила]],
[[ще е търтило]],
[[ще са търтили]],
[[щях да търтя]],
[[щяхме да търтим]],
[[щеше да търтиш]],
[[щяхте да търтите]],
[[щеше да търти]],
[[щяха да търтят]],
[[щях да съм търтил]],
[[щях да съм търтила]],
[[щях да съм търтило]],
[[щяхме да сме търтили]],
[[щеше да си търтил]],
[[щеше да си търтила]],
[[щеше да си търтило]],
[[щяхте да сте търтили]],
[[щеше да е търтил]],
[[щеше да е търтила]],
[[щеше да е търтило]],
[[щяха да са търтили]],
[[търтел съм]],
[[търтела съм]],
[[търтело съм]],
[[търтели сме]],
[[търтел си]],
[[търтела си]],
[[търтело си]],
[[търтели сте]],
[[търтел е]],
[[търтела е]],
[[търтело е]],
[[търтели са]],
[[бил съм търтил]],
[[била съм търтила]],
[[било съм търтило]],
[[били сме търтили]],
[[бил си търтил]],
[[била си търтила]],
[[било си търтило]],
[[били сте търтили]],
[[бил е търтил]],
[[била е търтила]],
[[било е търтило]],
[[били са търтили]],
[[щял съм да търтя]],
[[щяла съм да търтя]],
[[щяло съм да търтя]],
[[щели сме да търтим]],
[[щял си да търтиш]],
[[щяла си да търтиш]],
[[щяло си да търтиш]],
[[щели сте да търтите]],
[[щял да търти]],
[[щяла да търти]],
[[щяло да търти]],
[[щели да търтят]],
[[щял е да търти]],
[[щяла е да търти]],
[[щяло е да търти]],
[[щели са да търтят]],
[[щял съм да съм търтил]],
[[щяла съм да съм търтила]],
[[щяло съм да съм търтило]],
[[щели сме да сме търтили]],
[[щял си да си търтил]],
[[щяла си да си търтила]],
[[щяло си да си търтило]],
[[щели сте да сте търтили]],
[[щял да е търтил]],
[[щяла да е търтила]],
[[щяло да е търтило]],
[[щели да са търтили]],
[[щял е да е търтил]],
[[щяла е да е търтила]],
[[щяло е да е търтило]],
[[щели са да са търтили]],
[[бих търтил]],
[[бих търтила]],
[[бих търтило]],
[[бихме търтили]],
[[би търтил]],
[[би търтила]],
[[би търтило]],
[[бихте търтили]],
[[биха търтили]],
}}</text>
      <sha1>h0956ss0qquxus6b01mu8a6ukxxpmkc</sha1>
    </revision>
  </page>
  <page>
    <title>Шаблон:Словоформи/търча</title>
    <ns>10</ns>
    <id>468079</id>
    <revision>
      <id>500061</id>
      <timestamp>2005-05-08T15:41:34Z</timestamp>
      <contributor>
        <username>Bgbot</username>
        <id>83</id>
      </contributor>
      <comment>Борислав: Шаблон със словоформи</comment>
      <model>wikitext</model>
      <format>text/x-wiki</format>
      <text bytes="19267" xml:space="preserve">{{Шаблон:Словоформи/Глагол|
  ОСНОВНА ФОРМА = търча
| СЕГ.ВР., 1Л., ЕД.Ч. = тър·ча
| СЕГ.ВР., 1Л., МН.Ч. = тър·чим
| СЕГ.ВР., 2Л., ЕД.Ч. = тър·чиш
| СЕГ.ВР., 2Л., МН.Ч. = тър·чи·те
| СЕГ.ВР., 3Л., ЕД.Ч. = тър·чи
| СЕГ.ВР., 3Л., МН.Ч. = тър·чат
| МИН.СВ.ВР., 1Л., ЕД.Ч. = тър·чах
| МИН.СВ.ВР., 1Л., МН.Ч. = тър·чах·ме
| МИН.СВ.ВР., 2Л., ЕД.Ч. = тър·ча
| МИН.СВ.ВР., 2Л., МН.Ч. = тър·чах·те
| МИН.СВ.ВР., 3Л., ЕД.Ч. = тър·ча
| МИН.СВ.ВР., 3Л., МН.Ч. = тър·ча·ха
| МИН.НЕСВ.ВР., 1Л., ЕД.Ч. = тър·чех
| МИН.НЕСВ.ВР., 1Л., МН.Ч. = тър·чех·ме
| МИН.НЕСВ.ВР., 2Л., ЕД.Ч. = тър·че·ше
| МИН.НЕСВ.ВР., 2Л., МН.Ч. = тър·чех·те
| МИН.НЕСВ.ВР., 3Л., ЕД.Ч. = тър·че·ше
| МИН.НЕСВ.ВР., 3Л., МН.Ч. = тър·че·ха
| МИН.НЕОПР.ВР., 1Л., ЕД.Ч., М.Р. = търчал съм
| МИН.НЕОПР.ВР., 1Л., ЕД.Ч., Ж.Р. = търчала съм
| МИН.НЕОПР.ВР., 1Л., ЕД.Ч., СР.Р. = търчало съм
| МИН.НЕОПР.ВР., 1Л., МН.Ч. = търчали сме
| МИН.НЕОПР.ВР., 2Л., ЕД.Ч., М.Р. = търчал си
| МИН.НЕОПР.ВР., 2Л., ЕД.Ч., Ж.Р. = търчала си
| МИН.НЕОПР.ВР., 2Л., ЕД.Ч., СР.Р. = търчало си
| МИН.НЕОПР.ВР., 2Л., МН.Ч. = търчали сте
| МИН.НЕОПР.ВР., 3Л., ЕД.Ч., М.Р. = търчал е
| МИН.НЕОПР.ВР., 3Л., ЕД.Ч., Ж.Р. = търчала е
| МИН.НЕОПР.ВР., 3Л., ЕД.Ч., СР.Р. = търчало е
| МИН.НЕОПР.ВР., 3Л., МН.Ч. = търчали са
| МИН.ПРЕД.ВР., 1Л., ЕД.Ч., М.Р. = бях търчал
| МИН.ПРЕД.ВР., 1Л., ЕД.Ч., Ж.Р. = бях търчала
| МИН.ПРЕД.ВР., 1Л., ЕД.Ч., СР.Р. = бях търчало
| МИН.ПРЕД.ВР., 1Л., МН.Ч. = бяхме търчали
| МИН.ПРЕД.ВР., 2Л., ЕД.Ч., М.Р. = беше търчал
| МИН.ПРЕД.ВР., 2Л., ЕД.Ч., Ж.Р. = беше търчала
| МИН.ПРЕД.ВР., 2Л., ЕД.Ч., СР.Р. = беше търчало
| МИН.ПРЕД.ВР., 2Л., МН.Ч. = бяхте търчали
| МИН.ПРЕД.ВР., 3Л., ЕД.Ч., М.Р. = беше търчал
| МИН.ПРЕД.ВР., 3Л., ЕД.Ч., Ж.Р. = беше търчала
| МИН.ПРЕД.ВР., 3Л., ЕД.Ч., СР.Р. = беше търчало
| МИН.ПРЕД.ВР., 3Л., МН.Ч. = бяха търчали
| БЪД.ВР., 1Л., ЕД.Ч. = ще търча
| БЪД.ВР., 1Л., МН.Ч. = ще търчим
| БЪД.ВР., 2Л., ЕД.Ч. = ще търчиш
| БЪД.ВР., 2Л., МН.Ч. = ще търчите
| БЪД.ВР., 3Л., ЕД.Ч. = ще търчи
| БЪД.ВР., 3Л., МН.Ч. = ще търчат
| БЪД.ПРЕД.ВР., 1Л., ЕД.Ч., М.Р. = ще съм търчал
| БЪД.ПРЕД.ВР., 1Л., ЕД.Ч., Ж.Р. = ще съм търчала
| БЪД.ПРЕД.ВР., 1Л., ЕД.Ч., СР.Р. = ще съм търчало
| БЪД.ПРЕД.ВР., 1Л., МН.Ч. = ще сме търчали
| БЪД.ПРЕД.ВР., 2Л., ЕД.Ч., М.Р. = ще си търчал
| БЪД.ПРЕД.ВР., 2Л., ЕД.Ч., Ж.Р. = ще си търчала
| БЪД.ПРЕД.ВР., 2Л., ЕД.Ч., СР.Р. = ще си търчало
| БЪД.ПРЕД.ВР., 2Л., МН.Ч. = ще сте търчали
| БЪД.ПРЕД.ВР., 3Л., ЕД.Ч., М.Р. = ще е търчал
| БЪД.ПРЕД.ВР., 3Л., ЕД.Ч., Ж.Р. = ще е търчала
| БЪД.ПРЕД.ВР., 3Л., ЕД.Ч., СР.Р. = ще е търчало
| БЪД.ПРЕД.ВР., 3Л., МН.Ч. = ще са търчали
| БЪД.ВР. В МИН., 1Л., ЕД.Ч. = щях да търча
| БЪД.ВР. В МИН., 1Л., МН.Ч. = щяхме да търчим
| БЪД.ВР. В МИН., 2Л., ЕД.Ч. = щеше да търчиш
| БЪД.ВР. В МИН., 2Л., МН.Ч. = щяхте да търчите
| БЪД.ВР. В МИН., 3Л., ЕД.Ч. = щеше да търчи
| БЪД.ВР. В МИН., 3Л., МН.Ч. = щяха да търчат
| БЪД.ПРЕД.ВР. В МИН., 1Л., ЕД.Ч., М.Р. = щях да съм търчал
| БЪД.ПРЕД.ВР. В МИН., 1Л., ЕД.Ч., Ж.Р. = щях да съм търчала
| БЪД.ПРЕД.ВР. В МИН., 1Л., ЕД.Ч., СР.Р. = щях да съм търчало
| БЪД.ПРЕД.ВР. В МИН., 1Л., МН.Ч. = щяхме да сме търчали
| БЪД.ПРЕД.ВР. В МИН., 2Л., ЕД.Ч., М.Р. = щеше да си търчал
| БЪД.ПРЕД.ВР. В МИН., 2Л., ЕД.Ч., Ж.Р. = щеше да си търчала
| БЪД.ПРЕД.ВР. В МИН., 2Л., ЕД.Ч., СР.Р. = щеше да си търчало
| БЪД.ПРЕД.ВР. В МИН., 2Л., МН.Ч. = щяхте да сте търчали
| БЪД.ПРЕД.ВР. В МИН., 3Л., ЕД.Ч., М.Р. = щеше да е търчал
| БЪД.ПРЕД.ВР. В МИН., 3Л., ЕД.Ч., Ж.Р. = щеше да е търчала
| БЪД.ПРЕД.ВР. В МИН., 3Л., ЕД.Ч., СР.Р. = щеше да е търчало
| БЪД.ПРЕД.ВР. В МИН., 3Л., МН.Ч. = щяха да са търчали
| ПР.НАКЛ., СЕГ.ВР., 1Л., ЕД.Ч., М.Р. = търчел съм
| ПР.НАКЛ., СЕГ.ВР., 1Л., ЕД.Ч., Ж.Р. = търчела съм
| ПР.НАКЛ., СЕГ.ВР., 1Л., ЕД.Ч., СР.Р. = търчело съм
| ПР.НАКЛ., СЕГ.ВР., 1Л., МН.Ч. = търчели сме
| ПР.НАКЛ., СЕГ.ВР., 2Л., ЕД.Ч., М.Р. = търчел си
| ПР.НАКЛ., СЕГ.ВР., 2Л., ЕД.Ч., Ж.Р. = търчела си
| ПР.НАКЛ., СЕГ.ВР., 2Л., ЕД.Ч., СР.Р. = търчело си
| ПР.НАКЛ., СЕГ.ВР., 2Л., МН.Ч. = търчели сте
| ПР.НАКЛ., СЕГ.ВР., 3Л., ЕД.Ч., М.Р. = търчел (е)
| ПР.НАКЛ., СЕГ.ВР., 3Л., ЕД.Ч., Ж.Р. = търчела (е)
| ПР.НАКЛ., СЕГ.ВР., 3Л., ЕД.Ч., СР.Р. = търчело (е)
| ПР.НАКЛ., СЕГ.ВР., 3Л., МН.Ч. = търчели (са)
| ПР.НАКЛ., МИН.СВ.ВР., 1Л., ЕД.Ч., М.Р. = търчал съм
| ПР.НАКЛ., МИН.СВ.ВР., 1Л., ЕД.Ч., Ж.Р. = търчала съм
| ПР.НАКЛ., МИН.СВ.ВР., 1Л., ЕД.Ч., СР.Р. = търчало съм
| ПР.НАКЛ., МИН.СВ.ВР., 1Л., МН.Ч. = търчали сме
| ПР.НАКЛ., МИН.СВ.ВР., 2Л., ЕД.Ч., М.Р. = търчал си
| ПР.НАКЛ., МИН.СВ.ВР., 2Л., ЕД.Ч., Ж.Р. = търчала си
| ПР.НАКЛ., МИН.СВ.ВР., 2Л., ЕД.Ч., СР.Р. = търчало си
| ПР.НАКЛ., МИН.СВ.ВР., 2Л., МН.Ч. = търчали сте
| ПР.НАКЛ., МИН.СВ.ВР., 3Л., ЕД.Ч., М.Р. = търчал (е)
| ПР.НАКЛ., МИН.СВ.ВР., 3Л., ЕД.Ч., Ж.Р. = търчала (е)
| ПР.НАКЛ., МИН.СВ.ВР., 3Л., ЕД.Ч., СР.Р. = търчало (е)
| ПР.НАКЛ., МИН.СВ.ВР., 3Л., МН.Ч. = търчали (са)
| ПР.НАКЛ., МИН.НЕОПР.ВР., 1Л., ЕД.Ч., М.Р. = бил съм търчал
| ПР.НАКЛ., МИН.НЕОПР.ВР., 1Л., ЕД.Ч., Ж.Р. = била съм търчала
| ПР.НАКЛ., МИН.НЕОПР.ВР., 1Л., ЕД.Ч., СР.Р. = било съм търчало
| ПР.НАКЛ., МИН.НЕОПР.ВР., 1Л., МН.Ч. = били сме търчали
| ПР.НАКЛ., МИН.НЕОПР.ВР., 2Л., ЕД.Ч., М.Р. = бил си търчал
| ПР.НАКЛ., МИН.НЕОПР.ВР., 2Л., ЕД.Ч., Ж.Р. = била си търчала
| ПР.НАКЛ., МИН.НЕОПР.ВР., 2Л., ЕД.Ч., СР.Р. = било си търчало
| ПР.НАКЛ., МИН.НЕОПР.ВР., 2Л., МН.Ч. = били сте търчали
| ПР.НАКЛ., МИН.НЕОПР.ВР., 3Л., ЕД.Ч., М.Р. = бил (е) търчал
| ПР.НАКЛ., МИН.НЕОПР.ВР., 3Л., ЕД.Ч., Ж.Р. = била (е) търчала
| ПР.НАКЛ., МИН.НЕОПР.ВР., 3Л., ЕД.Ч., СР.Р. = било (е) търчало
| ПР.НАКЛ., МИН.НЕОПР.ВР., 3Л., МН.Ч. = били (са) търчали
| ПР.НАКЛ., БЪД.ВР., 1Л., ЕД.Ч., М.Р. = щял съм да търча
| ПР.НАКЛ., БЪД.ВР., 1Л., ЕД.Ч., Ж.Р. = щяла съм да търча
| ПР.НАКЛ., БЪД.ВР., 1Л., ЕД.Ч., СР.Р. = щяло съм да търча
| ПР.НАКЛ., БЪД.ВР., 1Л., МН.Ч. = щели сме да търчим
| ПР.НАКЛ., БЪД.ВР., 2Л., ЕД.Ч., М.Р. = щял си да търчиш
| ПР.НАКЛ., БЪД.ВР., 2Л., ЕД.Ч., Ж.Р. = щяла си да търчиш
| ПР.НАКЛ., БЪД.ВР., 2Л., ЕД.Ч., СР.Р. = щяло си да търчиш
| ПР.НАКЛ., БЪД.ВР., 2Л., МН.Ч. = щели сте да търчите
| ПР.НАКЛ., БЪД.ВР., 3Л., ЕД.Ч., М.Р. = щял (е) да търчи
| ПР.НАКЛ., БЪД.ВР., 3Л., ЕД.Ч., Ж.Р. = щяла (е) да търчи
| ПР.НАКЛ., БЪД.ВР., 3Л., ЕД.Ч., СР.Р. = щяло (е) да търчи
| ПР.НАКЛ., БЪД.ВР., 3Л., МН.Ч. = щели (са) да търчат
| ПР.НАКЛ., БЪД.ПРЕД.ВР., 1Л., ЕД.Ч., М.Р. = щял съм да съм търчал
| ПР.НАКЛ., БЪД.ПРЕД.ВР., 1Л., ЕД.Ч., Ж.Р. = щяла съм да съм търчала
| ПР.НАКЛ., БЪД.ПРЕД.ВР., 1Л., ЕД.Ч., СР.Р. = щяло съм да съм търчало
| ПР.НАКЛ., БЪД.ПРЕД.ВР., 1Л., МН.Ч. = щели сме да сме търчали
| ПР.НАКЛ., БЪД.ПРЕД.ВР., 2Л., ЕД.Ч., М.Р. = щял си да си търчал
| ПР.НАКЛ., БЪД.ПРЕД.ВР., 2Л., ЕД.Ч., Ж.Р. = щяла си да си търчала
| ПР.НАКЛ., БЪД.ПРЕД.ВР., 2Л., ЕД.Ч., СР.Р. = щяло си да си търчало
| ПР.НАКЛ., БЪД.ПРЕД.ВР., 2Л., МН.Ч. = щели сте да сте търчали
| ПР.НАКЛ., БЪД.ПРЕД.ВР., 3Л., ЕД.Ч., М.Р. = щял (е) да е търчал
| ПР.НАКЛ., БЪД.ПРЕД.ВР., 3Л., ЕД.Ч., Ж.Р. = щяла (е) да е търчала
| ПР.НАКЛ., БЪД.ПРЕД.ВР., 3Л., ЕД.Ч., СР.Р. = щяло (е) да е търчало
| ПР.НАКЛ., БЪД.ПРЕД.ВР., 3Л., МН.Ч. = щели (са) да са търчали
| УСЛОВНО НАКЛОНЕНИЕ, 1Л., ЕД.Ч., М.Р. = бих търчал
| УСЛОВНО НАКЛОНЕНИЕ, 1Л., ЕД.Ч., Ж.Р. = бих търчала
| УСЛОВНО НАКЛОНЕНИЕ, 1Л., ЕД.Ч., СР.Р. = бих търчало
| УСЛОВНО НАКЛОНЕНИЕ, 1Л., МН.Ч. = бихме търчали
| УСЛОВНО НАКЛОНЕНИЕ, 2Л., ЕД.Ч., М.Р. = би търчал
| УСЛОВНО НАКЛОНЕНИЕ, 2Л., ЕД.Ч., Ж.Р. = би търчала
| УСЛОВНО НАКЛОНЕНИЕ, 2Л., ЕД.Ч., СР.Р. = би търчало
| УСЛОВНО НАКЛОНЕНИЕ, 2Л., МН.Ч. = бихте търчали
| УСЛОВНО НАКЛОНЕНИЕ, 3Л., ЕД.Ч., М.Р. = би търчал
| УСЛОВНО НАКЛОНЕНИЕ, 3Л., ЕД.Ч., Ж.Р. = би търчала
| УСЛОВНО НАКЛОНЕНИЕ, 3Л., ЕД.Ч., СР.Р. = би търчало
| УСЛОВНО НАКЛОНЕНИЕ, 3Л., МН.Ч. = биха търчали
| ПОВЕЛИТЕЛНО НАКЛОНЕНИЕ, ЕД.Ч. = тър·чи
| ПОВЕЛИТЕЛНО НАКЛОНЕНИЕ, МН.Ч. = тър·че·те
| МИН.СТРАД.ПРИЧ. М.Р. = —
| МИН.СТРАД.ПРИЧ. М.Р. НЕПЪЛЕН ЧЛЕН = —
| МИН.СТРАД.ПРИЧ. М.Р. ПЪЛЕН ЧЛЕН = —
| МИН.СТРАД.ПРИЧ. Ж.Р. = —
| МИН.СТРАД.ПРИЧ. Ж.Р. ЧЛЕН = —
| МИН.СТРАД.ПРИЧ. СР.Р. = —
| МИН.СТРАД.ПРИЧ. СР.Р. ЧЛЕН = —
| МИН.СТРАД.ПРИЧ. МН.Ч. = —
| МИН.СТРАД.ПРИЧ. МН.Ч. ЧЛЕН = —
| МИН.ДЕЯТ.СВ.ПРИЧ. М.Р. = тър·чал
| МИН.ДЕЯТ.СВ.ПРИЧ. М.Р. НЕПЪЛЕН ЧЛЕН = тър·ча·лия
| МИН.ДЕЯТ.СВ.ПРИЧ. М.Р. ПЪЛЕН ЧЛЕН = тър·ча·ли·ят
| МИН.ДЕЯТ.СВ.ПРИЧ. Ж.Р. = тър·ча·ла
| МИН.ДЕЯТ.СВ.ПРИЧ. Ж.Р. ЧЛЕН = тър·ча·ла·та
| МИН.ДЕЯТ.СВ.ПРИЧ. СР.Р. = тър·ча·ло
| МИН.ДЕЯТ.СВ.ПРИЧ. СР.Р. ЧЛЕН = тър·ча·ло·то
| МИН.ДЕЯТ.СВ.ПРИЧ. МН.Ч. = тър·ча·ли
| МИН.ДЕЯТ.СВ.ПРИЧ. МН.Ч. ЧЛЕН = тър·ча·ли·те
| МИН.ДЕЯТ.НЕСВ.ПРИЧ. М.Р. = тър·чел
| МИН.ДЕЯТ.НЕСВ.ПРИЧ. М.Р. НЕПЪЛЕН ЧЛЕН = тър·че·лия
| МИН.ДЕЯТ.НЕСВ.ПРИЧ. М.Р. ПЪЛЕН ЧЛЕН = тър·че·ли·ят
| МИН.ДЕЯТ.НЕСВ.ПРИЧ. Ж.Р. = тър·че·ла
| МИН.ДЕЯТ.НЕСВ.ПРИЧ. Ж.Р. ЧЛЕН = тър·че·ла·та
| МИН.ДЕЯТ.НЕСВ.ПРИЧ. СР.Р. = тър·че·ло
| МИН.ДЕЯТ.НЕСВ.ПРИЧ. СР.Р. ЧЛЕН = тър·че·ло·то
| МИН.ДЕЯТ.НЕСВ.ПРИЧ. МН.Ч. = тър·че·ли
| МИН.ДЕЯТ.НЕСВ.ПРИЧ. МН.Ч. ЧЛЕН = тър·че·ли·те
| СЕГ.ДЕЯТ.ПРИЧ. М.Р. = тър·чащ
| СЕГ.ДЕЯТ.ПРИЧ. М.Р. НЕПЪЛЕН ЧЛЕН = тър·ча·щия
| СЕГ.ДЕЯТ.ПРИЧ. М.Р. ПЪЛЕН ЧЛЕН = тър·ча·щи·ят
| СЕГ.ДЕЯТ.ПРИЧ. Ж.Р. = тър·ча·ща
| СЕГ.ДЕЯТ.ПРИЧ. Ж.Р. ЧЛЕН = тър·ча·ща·та
| СЕГ.ДЕЯТ.ПРИЧ. СР.Р. = тър·ча·що
| СЕГ.ДЕЯТ.ПРИЧ. СР.Р. ЧЛЕН = тър·ча·що·то
| СЕГ.ДЕЯТ.ПРИЧ. МН.Ч. = тър·ча·щи
| СЕГ.ДЕЯТ.ПРИЧ. МН.Ч. ЧЛЕН = тър·ча·щи·те
| ДЕЕПРИЧАСТИЕ = тър·чей·ки
| СКРИТИ ПРЕПРАТКИ = 
[[търча]],
[[търчиш]],
[[търчи]],
[[търчим]],
[[търчите]],
[[търчат]],
[[търчах]],
[[търчахме]],
[[търчахте]],
[[търчаха]],
[[търчех]],
[[търчеше]],
[[търчехме]],
[[търчехте]],
[[търчеха]],
[[търчете]],
[[търчал]],
[[търчалия]],
[[търчалият]],
[[търчала]],
[[търчалата]],
[[търчало]],
[[търчалото]],
[[търчали]],
[[търчалите]],
[[търчел]],
[[търчелия]],
[[търчелият]],
[[търчела]],
[[търчелата]],
[[търчело]],
[[търчелото]],
[[търчели]],
[[търчелите]],
[[търчащ]],
[[търчащия]],
[[търчащият]],
[[търчаща]],
[[търчащата]],
[[търчащо]],
[[търчащото]],
[[търчащи]],
[[търчащите]],
[[търчейки]],
[[търчал съм]],
[[търчала съм]],
[[търчало съм]],
[[търчали сме]],
[[търчал си]],
[[търчала си]],
[[търчало си]],
[[търчали сте]],
[[търчал е]],
[[търчала е]],
[[търчало е]],
[[търчали са]],
[[бях търчал]],
[[бях търчала]],
[[бях търчало]],
[[бяхме търчали]],
[[беше търчал]],
[[беше търчала]],
[[беше търчало]],
[[бяхте търчали]],
[[бяха търчали]],
[[ще търча]],
[[ще търчим]],
[[ще търчиш]],
[[ще търчите]],
[[ще търчи]],
[[ще търчат]],
[[ще съм търчал]],
[[ще съм търчала]],
[[ще съм търчало]],
[[ще сме търчали]],
[[ще си търчал]],
[[ще си търчала]],
[[ще си търчало]],
[[ще сте търчали]],
[[ще е търчал]],
[[ще е търчала]],
[[ще е търчало]],
[[ще са търчали]],
[[щях да търча]],
[[щяхме да търчим]],
[[щеше да търчиш]],
[[щяхте да търчите]],
[[щеше да търчи]],
[[щяха да търчат]],
[[щях да съм търчал]],
[[щях да съм търчала]],
[[щях да съм търчало]],
[[щяхме да сме търчали]],
[[щеше да си търчал]],
[[щеше да си търчала]],
[[щеше да си търчало]],
[[щяхте да сте търчали]],
[[щеше да е търчал]],
[[щеше да е търчала]],
[[щеше да е търчало]],
[[щяха да са търчали]],
[[търчел съм]],
[[търчела съм]],
[[търчело съм]],
[[търчели сме]],
[[търчел си]],
[[търчела си]],
[[търчело си]],
[[търчели сте]],
[[търчел е]],
[[търчела е]],
[[търчело е]],
[[търчели са]],
[[бил съм търчал]],
[[била съм търчала]],
[[било съм търчало]],
[[били сме търчали]],
[[бил си търчал]],
[[била си търчала]],
[[било си търчало]],
[[били сте търчали]],
[[бил е търчал]],
[[била е търчала]],
[[било е търчало]],
[[били са търчали]],
[[щял съм да търча]],
[[щяла съм да търча]],
[[щяло съм да търча]],
[[щели сме да търчим]],
[[щял си да търчиш]],
[[щяла си да търчиш]],
[[щяло си да търчиш]],
[[щели сте да търчите]],
[[щял да търчи]],
[[щяла да търчи]],
[[щяло да търчи]],
[[щели да търчат]],
[[щял е да търчи]],
[[щяла е да търчи]],
[[щяло е да търчи]],
[[щели са да търчат]],
[[щял съм да съм търчал]],
[[щяла съм да съм търчала]],
[[щяло съм да съм търчало]],
[[щели сме да сме търчали]],
[[щял си да си търчал]],
[[щяла си да си търчала]],
[[щяло си да си търчало]],
[[щели сте да сте търчали]],
[[щял да е търчал]],
[[щяла да е търчала]],
[[щяло да е търчало]],
[[щели да са търчали]],
[[щял е да е търчал]],
[[щяла е да е търчала]],
[[щяло е да е търчало]],
[[щели са да са търчали]],
[[бих търчал]],
[[бих търчала]],
[[бих търчало]],
[[бихме търчали]],
[[би търчал]],
[[би търчала]],
[[би търчало]],
[[бихте търчали]],
[[биха търчали]],
}}</text>
      <sha1>6085qiv42ift4p30ka6br2ssl1r5xau</sha1>
    </revision>
  </page>
  <page>
    <title>Шаблон:Словоформи/тършувам</title>
    <ns>10</ns>
    <id>565135</id>
    <revision>
      <id>597115</id>
      <timestamp>2005-05-12T10:02:18Z</timestamp>
      <contributor>
        <username>Bgbot</username>
        <id>83</id>
      </contributor>
      <comment>Борислав: Шаблон със словоформи</comment>
      <model>wikitext</model>
      <format>text/x-wiki</format>
      <text bytes="20590" xml:space="preserve">{{Шаблон:Словоформи/Глагол|
  ОСНОВНА ФОРМА = тършувам
| СЕГ.ВР., 1Л., ЕД.Ч. = тър·шу·вам
| СЕГ.ВР., 1Л., МН.Ч. = тър·шу·ва·ме
| СЕГ.ВР., 2Л., ЕД.Ч. = тър·шу·ваш
| СЕГ.ВР., 2Л., МН.Ч. = тър·шу·ва·те
| СЕГ.ВР., 3Л., ЕД.Ч. = тър·шу·ва
| СЕГ.ВР., 3Л., МН.Ч. = тър·шу·ват
| МИН.СВ.ВР., 1Л., ЕД.Ч. = тър·шу·вах
| МИН.СВ.ВР., 1Л., МН.Ч. = тър·шу·вах·ме
| МИН.СВ.ВР., 2Л., ЕД.Ч. = тър·шу·ва
| МИН.СВ.ВР., 2Л., МН.Ч. = тър·шу·вах·те
| МИН.СВ.ВР., 3Л., ЕД.Ч. = тър·шу·ва
| МИН.СВ.ВР., 3Л., МН.Ч. = тър·шу·ва·ха
| МИН.НЕСВ.ВР., 1Л., ЕД.Ч. = тър·шу·вах
| МИН.НЕСВ.ВР., 1Л., МН.Ч. = тър·шу·вах·ме
| МИН.НЕСВ.ВР., 2Л., ЕД.Ч. = тър·шу·ва·ше
| МИН.НЕСВ.ВР., 2Л., МН.Ч. = тър·шу·вах·те
| МИН.НЕСВ.ВР., 3Л., ЕД.Ч. = тър·шу·ва·ше
| МИН.НЕСВ.ВР., 3Л., МН.Ч. = тър·шу·ва·ха
| МИН.НЕОПР.ВР., 1Л., ЕД.Ч., М.Р. = тършувал съм
| МИН.НЕОПР.ВР., 1Л., ЕД.Ч., Ж.Р. = тършувала съм
| МИН.НЕОПР.ВР., 1Л., ЕД.Ч., СР.Р. = тършувало съм
| МИН.НЕОПР.ВР., 1Л., МН.Ч. = тършували сме
| МИН.НЕОПР.ВР., 2Л., ЕД.Ч., М.Р. = тършувал си
| МИН.НЕОПР.ВР., 2Л., ЕД.Ч., Ж.Р. = тършувала си
| МИН.НЕОПР.ВР., 2Л., ЕД.Ч., СР.Р. = тършувало си
| МИН.НЕОПР.ВР., 2Л., МН.Ч. = тършували сте
| МИН.НЕОПР.ВР., 3Л., ЕД.Ч., М.Р. = тършувал е
| МИН.НЕОПР.ВР., 3Л., ЕД.Ч., Ж.Р. = тършувала е
| МИН.НЕОПР.ВР., 3Л., ЕД.Ч., СР.Р. = тършувало е
| МИН.НЕОПР.ВР., 3Л., МН.Ч. = тършували са
| МИН.ПРЕД.ВР., 1Л., ЕД.Ч., М.Р. = бях тършувал
| МИН.ПРЕД.ВР., 1Л., ЕД.Ч., Ж.Р. = бях тършувала
| МИН.ПРЕД.ВР., 1Л., ЕД.Ч., СР.Р. = бях тършувало
| МИН.ПРЕД.ВР., 1Л., МН.Ч. = бяхме тършували
| МИН.ПРЕД.ВР., 2Л., ЕД.Ч., М.Р. = беше тършувал
| МИН.ПРЕД.ВР., 2Л., ЕД.Ч., Ж.Р. = беше тършувала
| МИН.ПРЕД.ВР., 2Л., ЕД.Ч., СР.Р. = беше тършувало
| МИН.ПРЕД.ВР., 2Л., МН.Ч. = бяхте тършували
| МИН.ПРЕД.ВР., 3Л., ЕД.Ч., М.Р. = беше тършувал
| МИН.ПРЕД.ВР., 3Л., ЕД.Ч., Ж.Р. = беше тършувала
| МИН.ПРЕД.ВР., 3Л., ЕД.Ч., СР.Р. = беше тършувало
| МИН.ПРЕД.ВР., 3Л., МН.Ч. = бяха тършували
| БЪД.ВР., 1Л., ЕД.Ч. = ще тършувам
| БЪД.ВР., 1Л., МН.Ч. = ще тършуваме
| БЪД.ВР., 2Л., ЕД.Ч. = ще тършуваш
| БЪД.ВР., 2Л., МН.Ч. = ще тършувате
| БЪД.ВР., 3Л., ЕД.Ч. = ще тършува
| БЪД.ВР., 3Л., МН.Ч. = ще тършуват
| БЪД.ПРЕД.ВР., 1Л., ЕД.Ч., М.Р. = ще съм тършувал
| БЪД.ПРЕД.ВР., 1Л., ЕД.Ч., Ж.Р. = ще съм тършувала
| БЪД.ПРЕД.ВР., 1Л., ЕД.Ч., СР.Р. = ще съм тършувало
| БЪД.ПРЕД.ВР., 1Л., МН.Ч. = ще сме тършували
| БЪД.ПРЕД.ВР., 2Л., ЕД.Ч., М.Р. = ще си тършувал
| БЪД.ПРЕД.ВР., 2Л., ЕД.Ч., Ж.Р. = ще си тършувала
| БЪД.ПРЕД.ВР., 2Л., ЕД.Ч., СР.Р. = ще си тършувало
| БЪД.ПРЕД.ВР., 2Л., МН.Ч. = ще сте тършували
| БЪД.ПРЕД.ВР., 3Л., ЕД.Ч., М.Р. = ще е тършувал
| БЪД.ПРЕД.ВР., 3Л., ЕД.Ч., Ж.Р. = ще е тършувала
| БЪД.ПРЕД.ВР., 3Л., ЕД.Ч., СР.Р. = ще е тършувало
| БЪД.ПРЕД.ВР., 3Л., МН.Ч. = ще са тършували
| БЪД.ВР. В МИН., 1Л., ЕД.Ч. = щях да тършувам
| БЪД.ВР. В МИН., 1Л., МН.Ч. = щяхме да тършуваме
| БЪД.ВР. В МИН., 2Л., ЕД.Ч. = щеше да тършуваш
| БЪД.ВР. В МИН., 2Л., МН.Ч. = щяхте да тършувате
| БЪД.ВР. В МИН., 3Л., ЕД.Ч. = щеше да тършува
| БЪД.ВР. В МИН., 3Л., МН.Ч. = щяха да тършуват
| БЪД.ПРЕД.ВР. В МИН., 1Л., ЕД.Ч., М.Р. = щях да съм тършувал
| БЪД.ПРЕД.ВР. В МИН., 1Л., ЕД.Ч., Ж.Р. = щях да съм тършувала
| БЪД.ПРЕД.ВР. В МИН., 1Л., ЕД.Ч., СР.Р. = щях да съм тършувало
| БЪД.ПРЕД.ВР. В МИН., 1Л., МН.Ч. = щяхме да сме тършували
| БЪД.ПРЕД.ВР. В МИН., 2Л., ЕД.Ч., М.Р. = щеше да си тършувал
| БЪД.ПРЕД.ВР. В МИН., 2Л., ЕД.Ч., Ж.Р. = щеше да си тършувала
| БЪД.ПРЕД.ВР. В МИН., 2Л., ЕД.Ч., СР.Р. = щеше да си тършувало
| БЪД.ПРЕД.ВР. В МИН., 2Л., МН.Ч. = щяхте да сте тършували
| БЪД.ПРЕД.ВР. В МИН., 3Л., ЕД.Ч., М.Р. = щеше да е тършувал
| БЪД.ПРЕД.ВР. В МИН., 3Л., ЕД.Ч., Ж.Р. = щеше да е тършувала
| БЪД.ПРЕД.ВР. В МИН., 3Л., ЕД.Ч., СР.Р. = щеше да е тършувало
| БЪД.ПРЕД.ВР. В МИН., 3Л., МН.Ч. = щяха да са тършували
| ПР.НАКЛ., СЕГ.ВР., 1Л., ЕД.Ч., М.Р. = тършувал съм
| ПР.НАКЛ., СЕГ.ВР., 1Л., ЕД.Ч., Ж.Р. = тършувала съм
| ПР.НАКЛ., СЕГ.ВР., 1Л., ЕД.Ч., СР.Р. = тършувало съм
| ПР.НАКЛ., СЕГ.ВР., 1Л., МН.Ч. = тършували сме
| ПР.НАКЛ., СЕГ.ВР., 2Л., ЕД.Ч., М.Р. = тършувал си
| ПР.НАКЛ., СЕГ.ВР., 2Л., ЕД.Ч., Ж.Р. = тършувала си
| ПР.НАКЛ., СЕГ.ВР., 2Л., ЕД.Ч., СР.Р. = тършувало си
| ПР.НАКЛ., СЕГ.ВР., 2Л., МН.Ч. = тършували сте
| ПР.НАКЛ., СЕГ.ВР., 3Л., ЕД.Ч., М.Р. = тършувал (е)
| ПР.НАКЛ., СЕГ.ВР., 3Л., ЕД.Ч., Ж.Р. = тършувала (е)
| ПР.НАКЛ., СЕГ.ВР., 3Л., ЕД.Ч., СР.Р. = тършувало (е)
| ПР.НАКЛ., СЕГ.ВР., 3Л., МН.Ч. = тършували (са)
| ПР.НАКЛ., МИН.СВ.ВР., 1Л., ЕД.Ч., М.Р. = тършувал съм
| ПР.НАКЛ., МИН.СВ.ВР., 1Л., ЕД.Ч., Ж.Р. = тършувала съм
| ПР.НАКЛ., МИН.СВ.ВР., 1Л., ЕД.Ч., СР.Р. = тършувало съм
| ПР.НАКЛ., МИН.СВ.ВР., 1Л., МН.Ч. = тършували сме
| ПР.НАКЛ., МИН.СВ.ВР., 2Л., ЕД.Ч., М.Р. = тършувал си
| ПР.НАКЛ., МИН.СВ.ВР., 2Л., ЕД.Ч., Ж.Р. = тършувала си
| ПР.НАКЛ., МИН.СВ.ВР., 2Л., ЕД.Ч., СР.Р. = тършувало си
| ПР.НАКЛ., МИН.СВ.ВР., 2Л., МН.Ч. = тършували сте
| ПР.НАКЛ., МИН.СВ.ВР., 3Л., ЕД.Ч., М.Р. = тършувал (е)
| ПР.НАКЛ., МИН.СВ.ВР., 3Л., ЕД.Ч., Ж.Р. = тършувала (е)
| ПР.НАКЛ., МИН.СВ.ВР., 3Л., ЕД.Ч., СР.Р. = тършувало (е)
| ПР.НАКЛ., МИН.СВ.ВР., 3Л., МН.Ч. = тършували (са)
| ПР.НАКЛ., МИН.НЕОПР.ВР., 1Л., ЕД.Ч., М.Р. = бил съм тършувал
| ПР.НАКЛ., МИН.НЕОПР.ВР., 1Л., ЕД.Ч., Ж.Р. = била съм тършувала
| ПР.НАКЛ., МИН.НЕОПР.ВР., 1Л., ЕД.Ч., СР.Р. = било съм тършувало
| ПР.НАКЛ., МИН.НЕОПР.ВР., 1Л., МН.Ч. = били сме тършували
| ПР.НАКЛ., МИН.НЕОПР.ВР., 2Л., ЕД.Ч., М.Р. = бил си тършувал
| ПР.НАКЛ., МИН.НЕОПР.ВР., 2Л., ЕД.Ч., Ж.Р. = била си тършувала
| ПР.НАКЛ., МИН.НЕОПР.ВР., 2Л., ЕД.Ч., СР.Р. = било си тършувало
| ПР.НАКЛ., МИН.НЕОПР.ВР., 2Л., МН.Ч. = били сте тършували
| ПР.НАКЛ., МИН.НЕОПР.ВР., 3Л., ЕД.Ч., М.Р. = бил (е) тършувал
| ПР.НАКЛ., МИН.НЕОПР.ВР., 3Л., ЕД.Ч., Ж.Р. = била (е) тършувала
| ПР.НАКЛ., МИН.НЕОПР.ВР., 3Л., ЕД.Ч., СР.Р. = било (е) тършувало
| ПР.НАКЛ., МИН.НЕОПР.ВР., 3Л., МН.Ч. = били (са) тършували
| ПР.НАКЛ., БЪД.ВР., 1Л., ЕД.Ч., М.Р. = щял съм да тършувам
| ПР.НАКЛ., БЪД.ВР., 1Л., ЕД.Ч., Ж.Р. = щяла съм да тършувам
| ПР.НАКЛ., БЪД.ВР., 1Л., ЕД.Ч., СР.Р. = щяло съм да тършувам
| ПР.НАКЛ., БЪД.ВР., 1Л., МН.Ч. = щели сме да тършуваме
| ПР.НАКЛ., БЪД.ВР., 2Л., ЕД.Ч., М.Р. = щял си да тършуваш
| ПР.НАКЛ., БЪД.ВР., 2Л., ЕД.Ч., Ж.Р. = щяла си да тършуваш
| ПР.НАКЛ., БЪД.ВР., 2Л., ЕД.Ч., СР.Р. = щяло си да тършуваш
| ПР.НАКЛ., БЪД.ВР., 2Л., МН.Ч. = щели сте да тършувате
| ПР.НАКЛ., БЪД.ВР., 3Л., ЕД.Ч., М.Р. = щял (е) да тършува
| ПР.НАКЛ., БЪД.ВР., 3Л., ЕД.Ч., Ж.Р. = щяла (е) да тършува
| ПР.НАКЛ., БЪД.ВР., 3Л., ЕД.Ч., СР.Р. = щяло (е) да тършува
| ПР.НАКЛ., БЪД.ВР., 3Л., МН.Ч. = щели (са) да тършуват
| ПР.НАКЛ., БЪД.ПРЕД.ВР., 1Л., ЕД.Ч., М.Р. = щял съм да съм тършувал
| ПР.НАКЛ., БЪД.ПРЕД.ВР., 1Л., ЕД.Ч., Ж.Р. = щяла съм да съм тършувала
| ПР.НАКЛ., БЪД.ПРЕД.ВР., 1Л., ЕД.Ч., СР.Р. = щяло съм да съм тършувало
| ПР.НАКЛ., БЪД.ПРЕД.ВР., 1Л., МН.Ч. = щели сме да сме тършували
| ПР.НАКЛ., БЪД.ПРЕД.ВР., 2Л., ЕД.Ч., М.Р. = щял си да си тършувал
| ПР.НАКЛ., БЪД.ПРЕД.ВР., 2Л., ЕД.Ч., Ж.Р. = щяла си да си тършувала
| ПР.НАКЛ., БЪД.ПРЕД.ВР., 2Л., ЕД.Ч., СР.Р. = щяло си да си тършувало
| ПР.НАКЛ., БЪД.ПРЕД.ВР., 2Л., МН.Ч. = щели сте да сте тършували
| ПР.НАКЛ., БЪД.ПРЕД.ВР., 3Л., ЕД.Ч., М.Р. = щял (е) да е тършувал
| ПР.НАКЛ., БЪД.ПРЕД.ВР., 3Л., ЕД.Ч., Ж.Р. = щяла (е) да е тършувала
| ПР.НАКЛ., БЪД.ПРЕД.ВР., 3Л., ЕД.Ч., СР.Р. = щяло (е) да е тършувало
| ПР.НАКЛ., БЪД.ПРЕД.ВР., 3Л., МН.Ч. = щели (са) да са тършували
| УСЛОВНО НАКЛОНЕНИЕ, 1Л., ЕД.Ч., М.Р. = бих тършувал
| УСЛОВНО НАКЛОНЕНИЕ, 1Л., ЕД.Ч., Ж.Р. = бих тършувала
| УСЛОВНО НАКЛОНЕНИЕ, 1Л., ЕД.Ч., СР.Р. = бих тършувало
| УСЛОВНО НАКЛОНЕНИЕ, 1Л., МН.Ч. = бихме тършували
| УСЛОВНО НАКЛОНЕНИЕ, 2Л., ЕД.Ч., М.Р. = би тършувал
| УСЛОВНО НАКЛОНЕНИЕ, 2Л., ЕД.Ч., Ж.Р. = би тършувала
| УСЛОВНО НАКЛОНЕНИЕ, 2Л., ЕД.Ч., СР.Р. = би тършувало
| УСЛОВНО НАКЛОНЕНИЕ, 2Л., МН.Ч. = бихте тършували
| УСЛОВНО НАКЛОНЕНИЕ, 3Л., ЕД.Ч., М.Р. = би тършувал
| УСЛОВНО НАКЛОНЕНИЕ, 3Л., ЕД.Ч., Ж.Р. = би тършувала
| УСЛОВНО НАКЛОНЕНИЕ, 3Л., ЕД.Ч., СР.Р. = би тършувало
| УСЛОВНО НАКЛОНЕНИЕ, 3Л., МН.Ч. = биха тършували
| ПОВЕЛИТЕЛНО НАКЛОНЕНИЕ, ЕД.Ч. = тър·шу·вай
| ПОВЕЛИТЕЛНО НАКЛОНЕНИЕ, МН.Ч. = тър·шу·вай·те
| МИН.СТРАД.ПРИЧ. М.Р. = тър·шу·ван
| МИН.СТРАД.ПРИЧ. М.Р. НЕПЪЛЕН ЧЛЕН = тър·шу·ва·ния
| МИН.СТРАД.ПРИЧ. М.Р. ПЪЛЕН ЧЛЕН = тър·шу·ва·ни·ят
| МИН.СТРАД.ПРИЧ. Ж.Р. = тър·шу·ва·на
| МИН.СТРАД.ПРИЧ. Ж.Р. ЧЛЕН = тър·шу·ва·на·та
| МИН.СТРАД.ПРИЧ. СР.Р. = тър·шу·ва·но
| МИН.СТРАД.ПРИЧ. СР.Р. ЧЛЕН = тър·шу·ва·но·то
| МИН.СТРАД.ПРИЧ. МН.Ч. = тър·шу·ва·ни
| МИН.СТРАД.ПРИЧ. МН.Ч. ЧЛЕН = тър·шу·ва·ни·те
| МИН.ДЕЯТ.СВ.ПРИЧ. М.Р. = тър·шу·вал
| МИН.ДЕЯТ.СВ.ПРИЧ. М.Р. НЕПЪЛЕН ЧЛЕН = тър·шу·ва·лия
| МИН.ДЕЯТ.СВ.ПРИЧ. М.Р. ПЪЛЕН ЧЛЕН = тър·шу·ва·ли·ят
| МИН.ДЕЯТ.СВ.ПРИЧ. Ж.Р. = тър·шу·ва·ла
| МИН.ДЕЯТ.СВ.ПРИЧ. Ж.Р. ЧЛЕН = тър·шу·ва·ла·та
| МИН.ДЕЯТ.СВ.ПРИЧ. СР.Р. = тър·шу·ва·ло
| МИН.ДЕЯТ.СВ.ПРИЧ. СР.Р. ЧЛЕН = тър·шу·ва·ло·то
| МИН.ДЕЯТ.СВ.ПРИЧ. МН.Ч. = тър·шу·ва·ли
| МИН.ДЕЯТ.СВ.ПРИЧ. МН.Ч. ЧЛЕН = тър·шу·ва·ли·те
| МИН.ДЕЯТ.НЕСВ.ПРИЧ. М.Р. = тър·шу·вал
| МИН.ДЕЯТ.НЕСВ.ПРИЧ. М.Р. НЕПЪЛЕН ЧЛЕН = тър·шу·ва·лия
| МИН.ДЕЯТ.НЕСВ.ПРИЧ. М.Р. ПЪЛЕН ЧЛЕН = тър·шу·ва·ли·ят
| МИН.ДЕЯТ.НЕСВ.ПРИЧ. Ж.Р. = тър·шу·ва·ла
| МИН.ДЕЯТ.НЕСВ.ПРИЧ. Ж.Р. ЧЛЕН = тър·шу·ва·ла·та
| МИН.ДЕЯТ.НЕСВ.ПРИЧ. СР.Р. = тър·шу·ва·ло
| МИН.ДЕЯТ.НЕСВ.ПРИЧ. СР.Р. ЧЛЕН = тър·шу·ва·ло·то
| МИН.ДЕЯТ.НЕСВ.ПРИЧ. МН.Ч. = тър·шу·ва·ли
| МИН.ДЕЯТ.НЕСВ.ПРИЧ. МН.Ч. ЧЛЕН = тър·шу·ва·ли·те
| СЕГ.ДЕЯТ.ПРИЧ. М.Р. = тър·шу·ващ
| СЕГ.ДЕЯТ.ПРИЧ. М.Р. НЕПЪЛЕН ЧЛЕН = тър·шу·ва·щия
| СЕГ.ДЕЯТ.ПРИЧ. М.Р. ПЪЛЕН ЧЛЕН = тър·шу·ва·щи·ят
| СЕГ.ДЕЯТ.ПРИЧ. Ж.Р. = тър·шу·ва·ща
| СЕГ.ДЕЯТ.ПРИЧ. Ж.Р. ЧЛЕН = тър·шу·ва·ща·та
| СЕГ.ДЕЯТ.ПРИЧ. СР.Р. = тър·шу·ва·що
| СЕГ.ДЕЯТ.ПРИЧ. СР.Р. ЧЛЕН = тър·шу·ва·що·то
| СЕГ.ДЕЯТ.ПРИЧ. МН.Ч. = тър·шу·ва·щи
| СЕГ.ДЕЯТ.ПРИЧ. МН.Ч. ЧЛЕН = тър·шу·ва·щи·те
| ДЕЕПРИЧАСТИЕ = тър·шу·вай·ки
| СКРИТИ ПРЕПРАТКИ = 
[[тършувам]],
[[тършуваш]],
[[тършува]],
[[тършуваме]],
[[тършувате]],
[[тършуват]],
[[тършувах]],
[[тършувахме]],
[[тършувахте]],
[[тършуваха]],
[[тършуваше]],
[[тършувай]],
[[тършувайте]],
[[тършувал]],
[[тършувалия]],
[[тършувалият]],
[[тършувала]],
[[тършувалата]],
[[тършувало]],
[[тършувалото]],
[[тършували]],
[[тършувалите]],
[[тършуван]],
[[тършувания]],
[[тършуваният]],
[[тършувана]],
[[тършуваната]],
[[тършувано]],
[[тършуваното]],
[[тършувани]],
[[тършуваните]],
[[тършуващ]],
[[тършуващия]],
[[тършуващият]],
[[тършуваща]],
[[тършуващата]],
[[тършуващо]],
[[тършуващото]],
[[тършуващи]],
[[тършуващите]],
[[тършувайки]],
[[тършувал съм]],
[[тършувала съм]],
[[тършувало съм]],
[[тършували сме]],
[[тършувал си]],
[[тършувала си]],
[[тършувало си]],
[[тършували сте]],
[[тършувал е]],
[[тършувала е]],
[[тършувало е]],
[[тършували са]],
[[бях тършувал]],
[[бях тършувала]],
[[бях тършувало]],
[[бяхме тършували]],
[[беше тършувал]],
[[беше тършувала]],
[[беше тършувало]],
[[бяхте тършували]],
[[бяха тършували]],
[[ще тършувам]],
[[ще тършуваме]],
[[ще тършуваш]],
[[ще тършувате]],
[[ще тършува]],
[[ще тършуват]],
[[ще съм тършувал]],
[[ще съм тършувала]],
[[ще съм тършувало]],
[[ще сме тършували]],
[[ще си тършувал]],
[[ще си тършувала]],
[[ще си тършувало]],
[[ще сте тършували]],
[[ще е тършувал]],
[[ще е тършувала]],
[[ще е тършувало]],
[[ще са тършували]],
[[щях да тършувам]],
[[щяхме да тършуваме]],
[[щеше да тършуваш]],
[[щяхте да тършувате]],
[[щеше да тършува]],
[[щяха да тършуват]],
[[щях да съм тършувал]],
[[щях да съм тършувала]],
[[щях да съм тършувало]],
[[щяхме да сме тършували]],
[[щеше да си тършувал]],
[[щеше да си тършувала]],
[[щеше да си тършувало]],
[[щяхте да сте тършували]],
[[щеше да е тършувал]],
[[щеше да е тършувала]],
[[щеше да е тършувало]],
[[щяха да са тършували]],
[[бил съм тършувал]],
[[била съм тършувала]],
[[било съм тършувало]],
[[били сме тършували]],
[[бил си тършувал]],
[[била си тършувала]],
[[било си тършувало]],
[[били сте тършували]],
[[бил е тършувал]],
[[била е тършувала]],
[[било е тършувало]],
[[били са тършували]],
[[щял съм да тършувам]],
[[щяла съм да тършувам]],
[[щяло съм да тършувам]],
[[щели сме да тършуваме]],
[[щял си да тършуваш]],
[[щяла си да тършуваш]],
[[щяло си да тършуваш]],
[[щели сте да тършувате]],
[[щял да тършува]],
[[щяла да тършува]],
[[щяло да тършува]],
[[щели да тършуват]],
[[щял е да тършува]],
[[щяла е да тършува]],
[[щяло е да тършува]],
[[щели са да тършуват]],
[[щял съм да съм тършувал]],
[[щяла съм да съм тършувала]],
[[щяло съм да съм тършувало]],
[[щели сме да сме тършували]],
[[щял си да си тършувал]],
[[щяла си да си тършувала]],
[[щяло си да си тършувало]],
[[щели сте да сте тършували]],
[[щял да е тършувал]],
[[щяла да е тършувала]],
[[щяло да е тършувало]],
[[щели да са тършували]],
[[щял е да е тършувал]],
[[щяла е да е тършувала]],
[[щяло е да е тършувало]],
[[щели са да са тършували]],
[[бих тършувал]],
[[бих тършувала]],
[[бих тършувало]],
[[бихме тършували]],
[[би тършувал]],
[[би тършувала]],
[[би тършувало]],
[[бихте тършували]],
[[биха тършували]],
}}</text>
      <sha1>lfb4sf6t2l27oii77ecmmmh01l0y1wx</sha1>
    </revision>
  </page>
  <page>
    <title>Шаблон:Словоформи/тътна</title>
    <ns>10</ns>
    <id>399203</id>
    <revision>
      <id>431231</id>
      <parentid>10092</parentid>
      <timestamp>2005-05-06T20:04:40Z</timestamp>
      <contributor>
        <username>Bgbot</username>
        <id>83</id>
      </contributor>
      <comment>Борислав: Шаблон със словоформи</comment>
      <model>wikitext</model>
      <format>text/x-wiki</format>
      <text bytes="19206" xml:space="preserve">{{Шаблон:Словоформи/Глагол|
  ОСНОВНА ФОРМА = тътна
| СЕГ.ВР., 1Л., ЕД.Ч. = тът·на
| СЕГ.ВР., 1Л., МН.Ч. = тът·нем
| СЕГ.ВР., 2Л., ЕД.Ч. = тът·неш
| СЕГ.ВР., 2Л., МН.Ч. = тът·не·те
| СЕГ.ВР., 3Л., ЕД.Ч. = тът·не
| СЕГ.ВР., 3Л., МН.Ч. = тът·нат
| МИН.СВ.ВР., 1Л., ЕД.Ч. = тът·нах
| МИН.СВ.ВР., 1Л., МН.Ч. = тът·нах·ме
| МИН.СВ.ВР., 2Л., ЕД.Ч. = тът·на
| МИН.СВ.ВР., 2Л., МН.Ч. = тът·нах·те
| МИН.СВ.ВР., 3Л., ЕД.Ч. = тът·на
| МИН.СВ.ВР., 3Л., МН.Ч. = тът·на·ха
| МИН.НЕСВ.ВР., 1Л., ЕД.Ч. = тът·нех
| МИН.НЕСВ.ВР., 1Л., МН.Ч. = тът·нех·ме
| МИН.НЕСВ.ВР., 2Л., ЕД.Ч. = тът·не·ше
| МИН.НЕСВ.ВР., 2Л., МН.Ч. = тът·нех·те
| МИН.НЕСВ.ВР., 3Л., ЕД.Ч. = тът·не·ше
| МИН.НЕСВ.ВР., 3Л., МН.Ч. = тът·не·ха
| МИН.НЕОПР.ВР., 1Л., ЕД.Ч., М.Р. = тътнал съм
| МИН.НЕОПР.ВР., 1Л., ЕД.Ч., Ж.Р. = тътнала съм
| МИН.НЕОПР.ВР., 1Л., ЕД.Ч., СР.Р. = тътнало съм
| МИН.НЕОПР.ВР., 1Л., МН.Ч. = тътнали сме
| МИН.НЕОПР.ВР., 2Л., ЕД.Ч., М.Р. = тътнал си
| МИН.НЕОПР.ВР., 2Л., ЕД.Ч., Ж.Р. = тътнала си
| МИН.НЕОПР.ВР., 2Л., ЕД.Ч., СР.Р. = тътнало си
| МИН.НЕОПР.ВР., 2Л., МН.Ч. = тътнали сте
| МИН.НЕОПР.ВР., 3Л., ЕД.Ч., М.Р. = тътнал е
| МИН.НЕОПР.ВР., 3Л., ЕД.Ч., Ж.Р. = тътнала е
| МИН.НЕОПР.ВР., 3Л., ЕД.Ч., СР.Р. = тътнало е
| МИН.НЕОПР.ВР., 3Л., МН.Ч. = тътнали са
| МИН.ПРЕД.ВР., 1Л., ЕД.Ч., М.Р. = бях тътнал
| МИН.ПРЕД.ВР., 1Л., ЕД.Ч., Ж.Р. = бях тътнала
| МИН.ПРЕД.ВР., 1Л., ЕД.Ч., СР.Р. = бях тътнало
| МИН.ПРЕД.ВР., 1Л., МН.Ч. = бяхме тътнали
| МИН.ПРЕД.ВР., 2Л., ЕД.Ч., М.Р. = беше тътнал
| МИН.ПРЕД.ВР., 2Л., ЕД.Ч., Ж.Р. = беше тътнала
| МИН.ПРЕД.ВР., 2Л., ЕД.Ч., СР.Р. = беше тътнало
| МИН.ПРЕД.ВР., 2Л., МН.Ч. = бяхте тътнали
| МИН.ПРЕД.ВР., 3Л., ЕД.Ч., М.Р. = беше тътнал
| МИН.ПРЕД.ВР., 3Л., ЕД.Ч., Ж.Р. = беше тътнала
| МИН.ПРЕД.ВР., 3Л., ЕД.Ч., СР.Р. = беше тътнало
| МИН.ПРЕД.ВР., 3Л., МН.Ч. = бяха тътнали
| БЪД.ВР., 1Л., ЕД.Ч. = ще тътна
| БЪД.ВР., 1Л., МН.Ч. = ще тътнем
| БЪД.ВР., 2Л., ЕД.Ч. = ще тътнеш
| БЪД.ВР., 2Л., МН.Ч. = ще тътнете
| БЪД.ВР., 3Л., ЕД.Ч. = ще тътне
| БЪД.ВР., 3Л., МН.Ч. = ще тътнат
| БЪД.ПРЕД.ВР., 1Л., ЕД.Ч., М.Р. = ще съм тътнал
| БЪД.ПРЕД.ВР., 1Л., ЕД.Ч., Ж.Р. = ще съм тътнала
| БЪД.ПРЕД.ВР., 1Л., ЕД.Ч., СР.Р. = ще съм тътнало
| БЪД.ПРЕД.ВР., 1Л., МН.Ч. = ще сме тътнали
| БЪД.ПРЕД.ВР., 2Л., ЕД.Ч., М.Р. = ще си тътнал
| БЪД.ПРЕД.ВР., 2Л., ЕД.Ч., Ж.Р. = ще си тътнала
| БЪД.ПРЕД.ВР., 2Л., ЕД.Ч., СР.Р. = ще си тътнало
| БЪД.ПРЕД.ВР., 2Л., МН.Ч. = ще сте тътнали
| БЪД.ПРЕД.ВР., 3Л., ЕД.Ч., М.Р. = ще е тътнал
| БЪД.ПРЕД.ВР., 3Л., ЕД.Ч., Ж.Р. = ще е тътнала
| БЪД.ПРЕД.ВР., 3Л., ЕД.Ч., СР.Р. = ще е тътнало
| БЪД.ПРЕД.ВР., 3Л., МН.Ч. = ще са тътнали
| БЪД.ВР. В МИН., 1Л., ЕД.Ч. = щях да тътна
| БЪД.ВР. В МИН., 1Л., МН.Ч. = щяхме да тътнем
| БЪД.ВР. В МИН., 2Л., ЕД.Ч. = щеше да тътнеш
| БЪД.ВР. В МИН., 2Л., МН.Ч. = щяхте да тътнете
| БЪД.ВР. В МИН., 3Л., ЕД.Ч. = щеше да тътне
| БЪД.ВР. В МИН., 3Л., МН.Ч. = щяха да тътнат
| БЪД.ПРЕД.ВР. В МИН., 1Л., ЕД.Ч., М.Р. = щях да съм тътнал
| БЪД.ПРЕД.ВР. В МИН., 1Л., ЕД.Ч., Ж.Р. = щях да съм тътнала
| БЪД.ПРЕД.ВР. В МИН., 1Л., ЕД.Ч., СР.Р. = щях да съм тътнало
| БЪД.ПРЕД.ВР. В МИН., 1Л., МН.Ч. = щяхме да сме тътнали
| БЪД.ПРЕД.ВР. В МИН., 2Л., ЕД.Ч., М.Р. = щеше да си тътнал
| БЪД.ПРЕД.ВР. В МИН., 2Л., ЕД.Ч., Ж.Р. = щеше да си тътнала
| БЪД.ПРЕД.ВР. В МИН., 2Л., ЕД.Ч., СР.Р. = щеше да си тътнало
| БЪД.ПРЕД.ВР. В МИН., 2Л., МН.Ч. = щяхте да сте тътнали
| БЪД.ПРЕД.ВР. В МИН., 3Л., ЕД.Ч., М.Р. = щеше да е тътнал
| БЪД.ПРЕД.ВР. В МИН., 3Л., ЕД.Ч., Ж.Р. = щеше да е тътнала
| БЪД.ПРЕД.ВР. В МИН., 3Л., ЕД.Ч., СР.Р. = щеше да е тътнало
| БЪД.ПРЕД.ВР. В МИН., 3Л., МН.Ч. = щяха да са тътнали
| ПР.НАКЛ., СЕГ.ВР., 1Л., ЕД.Ч., М.Р. = тътнел съм
| ПР.НАКЛ., СЕГ.ВР., 1Л., ЕД.Ч., Ж.Р. = тътнела съм
| ПР.НАКЛ., СЕГ.ВР., 1Л., ЕД.Ч., СР.Р. = тътнело съм
| ПР.НАКЛ., СЕГ.ВР., 1Л., МН.Ч. = тътнели сме
| ПР.НАКЛ., СЕГ.ВР., 2Л., ЕД.Ч., М.Р. = тътнел си
| ПР.НАКЛ., СЕГ.ВР., 2Л., ЕД.Ч., Ж.Р. = тътнела си
| ПР.НАКЛ., СЕГ.ВР., 2Л., ЕД.Ч., СР.Р. = тътнело си
| ПР.НАКЛ., СЕГ.ВР., 2Л., МН.Ч. = тътнели сте
| ПР.НАКЛ., СЕГ.ВР., 3Л., ЕД.Ч., М.Р. = тътнел (е)
| ПР.НАКЛ., СЕГ.ВР., 3Л., ЕД.Ч., Ж.Р. = тътнела (е)
| ПР.НАКЛ., СЕГ.ВР., 3Л., ЕД.Ч., СР.Р. = тътнело (е)
| ПР.НАКЛ., СЕГ.ВР., 3Л., МН.Ч. = тътнели (са)
| ПР.НАКЛ., МИН.СВ.ВР., 1Л., ЕД.Ч., М.Р. = тътнал съм
| ПР.НАКЛ., МИН.СВ.ВР., 1Л., ЕД.Ч., Ж.Р. = тътнала съм
| ПР.НАКЛ., МИН.СВ.ВР., 1Л., ЕД.Ч., СР.Р. = тътнало съм
| ПР.НАКЛ., МИН.СВ.ВР., 1Л., МН.Ч. = тътнали сме
| ПР.НАКЛ., МИН.СВ.ВР., 2Л., ЕД.Ч., М.Р. = тътнал си
| ПР.НАКЛ., МИН.СВ.ВР., 2Л., ЕД.Ч., Ж.Р. = тътнала си
| ПР.НАКЛ., МИН.СВ.ВР., 2Л., ЕД.Ч., СР.Р. = тътнало си
| ПР.НАКЛ., МИН.СВ.ВР., 2Л., МН.Ч. = тътнали сте
| ПР.НАКЛ., МИН.СВ.ВР., 3Л., ЕД.Ч., М.Р. = тътнал (е)
| ПР.НАКЛ., МИН.СВ.ВР., 3Л., ЕД.Ч., Ж.Р. = тътнала (е)
| ПР.НАКЛ., МИН.СВ.ВР., 3Л., ЕД.Ч., СР.Р. = тътнало (е)
| ПР.НАКЛ., МИН.СВ.ВР., 3Л., МН.Ч. = тътнали (са)
| ПР.НАКЛ., МИН.НЕОПР.ВР., 1Л., ЕД.Ч., М.Р. = бил съм тътнал
| ПР.НАКЛ., МИН.НЕОПР.ВР., 1Л., ЕД.Ч., Ж.Р. = била съм тътнала
| ПР.НАКЛ., МИН.НЕОПР.ВР., 1Л., ЕД.Ч., СР.Р. = било съм тътнало
| ПР.НАКЛ., МИН.НЕОПР.ВР., 1Л., МН.Ч. = били сме тътнали
| ПР.НАКЛ., МИН.НЕОПР.ВР., 2Л., ЕД.Ч., М.Р. = бил си тътнал
| ПР.НАКЛ., МИН.НЕОПР.ВР., 2Л., ЕД.Ч., Ж.Р. = била си тътнала
| ПР.НАКЛ., МИН.НЕОПР.ВР., 2Л., ЕД.Ч., СР.Р. = било си тътнало
| ПР.НАКЛ., МИН.НЕОПР.ВР., 2Л., МН.Ч. = били сте тътнали
| ПР.НАКЛ., МИН.НЕОПР.ВР., 3Л., ЕД.Ч., М.Р. = бил (е) тътнал
| ПР.НАКЛ., МИН.НЕОПР.ВР., 3Л., ЕД.Ч., Ж.Р. = била (е) тътнала
| ПР.НАКЛ., МИН.НЕОПР.ВР., 3Л., ЕД.Ч., СР.Р. = било (е) тътнало
| ПР.НАКЛ., МИН.НЕОПР.ВР., 3Л., МН.Ч. = били (са) тътнали
| ПР.НАКЛ., БЪД.ВР., 1Л., ЕД.Ч., М.Р. = щял съм да тътна
| ПР.НАКЛ., БЪД.ВР., 1Л., ЕД.Ч., Ж.Р. = щяла съм да тътна
| ПР.НАКЛ., БЪД.ВР., 1Л., ЕД.Ч., СР.Р. = щяло съм да тътна
| ПР.НАКЛ., БЪД.ВР., 1Л., МН.Ч. = щели сме да тътнем
| ПР.НАКЛ., БЪД.ВР., 2Л., ЕД.Ч., М.Р. = щял си да тътнеш
| ПР.НАКЛ., БЪД.ВР., 2Л., ЕД.Ч., Ж.Р. = щяла си да тътнеш
| ПР.НАКЛ., БЪД.ВР., 2Л., ЕД.Ч., СР.Р. = щяло си да тътнеш
| ПР.НАКЛ., БЪД.ВР., 2Л., МН.Ч. = щели сте да тътнете
| ПР.НАКЛ., БЪД.ВР., 3Л., ЕД.Ч., М.Р. = щял (е) да тътне
| ПР.НАКЛ., БЪД.ВР., 3Л., ЕД.Ч., Ж.Р. = щяла (е) да тътне
| ПР.НАКЛ., БЪД.ВР., 3Л., ЕД.Ч., СР.Р. = щяло (е) да тътне
| ПР.НАКЛ., БЪД.ВР., 3Л., МН.Ч. = щели (са) да тътнат
| ПР.НАКЛ., БЪД.ПРЕД.ВР., 1Л., ЕД.Ч., М.Р. = щял съм да съм тътнал
| ПР.НАКЛ., БЪД.ПРЕД.ВР., 1Л., ЕД.Ч., Ж.Р. = щяла съм да съм тътнала
| ПР.НАКЛ., БЪД.ПРЕД.ВР., 1Л., ЕД.Ч., СР.Р. = щяло съм да съм тътнало
| ПР.НАКЛ., БЪД.ПРЕД.ВР., 1Л., МН.Ч. = щели сме да сме тътнали
| ПР.НАКЛ., БЪД.ПРЕД.ВР., 2Л., ЕД.Ч., М.Р. = щял си да си тътнал
| ПР.НАКЛ., БЪД.ПРЕД.ВР., 2Л., ЕД.Ч., Ж.Р. = щяла си да си тътнала
| ПР.НАКЛ., БЪД.ПРЕД.ВР., 2Л., ЕД.Ч., СР.Р. = щяло си да си тътнало
| ПР.НАКЛ., БЪД.ПРЕД.ВР., 2Л., МН.Ч. = щели сте да сте тътнали
| ПР.НАКЛ., БЪД.ПРЕД.ВР., 3Л., ЕД.Ч., М.Р. = щял (е) да е тътнал
| ПР.НАКЛ., БЪД.ПРЕД.ВР., 3Л., ЕД.Ч., Ж.Р. = щяла (е) да е тътнала
| ПР.НАКЛ., БЪД.ПРЕД.ВР., 3Л., ЕД.Ч., СР.Р. = щяло (е) да е тътнало
| ПР.НАКЛ., БЪД.ПРЕД.ВР., 3Л., МН.Ч. = щели (са) да са тътнали
| УСЛОВНО НАКЛОНЕНИЕ, 1Л., ЕД.Ч., М.Р. = бих тътнал
| УСЛОВНО НАКЛОНЕНИЕ, 1Л., ЕД.Ч., Ж.Р. = бих тътнала
| УСЛОВНО НАКЛОНЕНИЕ, 1Л., ЕД.Ч., СР.Р. = бих тътнало
| УСЛОВНО НАКЛОНЕНИЕ, 1Л., МН.Ч. = бихме тътнали
| УСЛОВНО НАКЛОНЕНИЕ, 2Л., ЕД.Ч., М.Р. = би тътнал
| УСЛОВНО НАКЛОНЕНИЕ, 2Л., ЕД.Ч., Ж.Р. = би тътнала
| УСЛОВНО НАКЛОНЕНИЕ, 2Л., ЕД.Ч., СР.Р. = би тътнало
| УСЛОВНО НАКЛОНЕНИЕ, 2Л., МН.Ч. = бихте тътнали
| УСЛОВНО НАКЛОНЕНИЕ, 3Л., ЕД.Ч., М.Р. = би тътнал
| УСЛОВНО НАКЛОНЕНИЕ, 3Л., ЕД.Ч., Ж.Р. = би тътнала
| УСЛОВНО НАКЛОНЕНИЕ, 3Л., ЕД.Ч., СР.Р. = би тътнало
| УСЛОВНО НАКЛОНЕНИЕ, 3Л., МН.Ч. = биха тътнали
| ПОВЕЛИТЕЛНО НАКЛОНЕНИЕ, ЕД.Ч. = тът·ни
| ПОВЕЛИТЕЛНО НАКЛОНЕНИЕ, МН.Ч. = тът·не·те
| МИН.СТРАД.ПРИЧ. М.Р. = тът·нат
| МИН.СТРАД.ПРИЧ. М.Р. НЕПЪЛЕН ЧЛЕН = тът·на·тия
| МИН.СТРАД.ПРИЧ. М.Р. ПЪЛЕН ЧЛЕН = тът·на·ти·ят
| МИН.СТРАД.ПРИЧ. Ж.Р. = тът·на·та
| МИН.СТРАД.ПРИЧ. Ж.Р. ЧЛЕН = тът·на·та·та
| МИН.СТРАД.ПРИЧ. СР.Р. = тът·на·то
| МИН.СТРАД.ПРИЧ. СР.Р. ЧЛЕН = тът·на·то·то
| МИН.СТРАД.ПРИЧ. МН.Ч. = тът·на·ти
| МИН.СТРАД.ПРИЧ. МН.Ч. ЧЛЕН = тът·на·ти·те
| МИН.ДЕЯТ.СВ.ПРИЧ. М.Р. = тът·нал
| МИН.ДЕЯТ.СВ.ПРИЧ. М.Р. НЕПЪЛЕН ЧЛЕН = тът·на·лия
| МИН.ДЕЯТ.СВ.ПРИЧ. М.Р. ПЪЛЕН ЧЛЕН = тът·на·ли·ят
| МИН.ДЕЯТ.СВ.ПРИЧ. Ж.Р. = тът·на·ла
| МИН.ДЕЯТ.СВ.ПРИЧ. Ж.Р. ЧЛЕН = тът·на·ла·та
| МИН.ДЕЯТ.СВ.ПРИЧ. СР.Р. = тът·на·ло
| МИН.ДЕЯТ.СВ.ПРИЧ. СР.Р. ЧЛЕН = тът·на·ло·то
| МИН.ДЕЯТ.СВ.ПРИЧ. МН.Ч. = тът·на·ли
| МИН.ДЕЯТ.СВ.ПРИЧ. МН.Ч. ЧЛЕН = тът·на·ли·те
| МИН.ДЕЯТ.НЕСВ.ПРИЧ. М.Р. = тът·нел
| МИН.ДЕЯТ.НЕСВ.ПРИЧ. М.Р. НЕПЪЛЕН ЧЛЕН = тът·не·лия
| МИН.ДЕЯТ.НЕСВ.ПРИЧ. М.Р. ПЪЛЕН ЧЛЕН = тът·не·ли·ят
| МИН.ДЕЯТ.НЕСВ.ПРИЧ. Ж.Р. = тът·не·ла
| МИН.ДЕЯТ.НЕСВ.ПРИЧ. Ж.Р. ЧЛЕН = тът·не·ла·та
| МИН.ДЕЯТ.НЕСВ.ПРИЧ. СР.Р. = тът·не·ло
| МИН.ДЕЯТ.НЕСВ.ПРИЧ. СР.Р. ЧЛЕН = тът·не·ло·то
| МИН.ДЕЯТ.НЕСВ.ПРИЧ. МН.Ч. = тът·не·ли
| МИН.ДЕЯТ.НЕСВ.ПРИЧ. МН.Ч. ЧЛЕН = тът·не·ли·те
| СЕГ.ДЕЯТ.ПРИЧ. М.Р. = —
| СЕГ.ДЕЯТ.ПРИЧ. М.Р. НЕПЪЛЕН ЧЛЕН = —
| СЕГ.ДЕЯТ.ПРИЧ. М.Р. ПЪЛЕН ЧЛЕН = —
| СЕГ.ДЕЯТ.ПРИЧ. Ж.Р. = —
| СЕГ.ДЕЯТ.ПРИЧ. Ж.Р. ЧЛЕН = —
| СЕГ.ДЕЯТ.ПРИЧ. СР.Р. = —
| СЕГ.ДЕЯТ.ПРИЧ. СР.Р. ЧЛЕН = —
| СЕГ.ДЕЯТ.ПРИЧ. МН.Ч. = —
| СЕГ.ДЕЯТ.ПРИЧ. МН.Ч. ЧЛЕН = —
| ДЕЕПРИЧАСТИЕ = —
| СКРИТИ ПРЕПРАТКИ = 
[[тътна]],
[[тътнеш]],
[[тътне]],
[[тътнем]],
[[тътнете]],
[[тътнат]],
[[тътнах]],
[[тътнахме]],
[[тътнахте]],
[[тътнаха]],
[[тътнех]],
[[тътнеше]],
[[тътнехме]],
[[тътнехте]],
[[тътнеха]],
[[тътни]],
[[тътнал]],
[[тътналия]],
[[тътналият]],
[[тътнала]],
[[тътналата]],
[[тътнало]],
[[тътналото]],
[[тътнали]],
[[тътналите]],
[[тътнел]],
[[тътнелия]],
[[тътнелият]],
[[тътнела]],
[[тътнелата]],
[[тътнело]],
[[тътнелото]],
[[тътнели]],
[[тътнелите]],
[[тътнатия]],
[[тътнатият]],
[[тътната]],
[[тътнатата]],
[[тътнато]],
[[тътнатото]],
[[тътнати]],
[[тътнатите]],
[[тътнал съм]],
[[тътнала съм]],
[[тътнало съм]],
[[тътнали сме]],
[[тътнал си]],
[[тътнала си]],
[[тътнало си]],
[[тътнали сте]],
[[тътнал е]],
[[тътнала е]],
[[тътнало е]],
[[тътнали са]],
[[бях тътнал]],
[[бях тътнала]],
[[бях тътнало]],
[[бяхме тътнали]],
[[беше тътнал]],
[[беше тътнала]],
[[беше тътнало]],
[[бяхте тътнали]],
[[бяха тътнали]],
[[ще тътна]],
[[ще тътнем]],
[[ще тътнеш]],
[[ще тътнете]],
[[ще тътне]],
[[ще тътнат]],
[[ще съм тътнал]],
[[ще съм тътнала]],
[[ще съм тътнало]],
[[ще сме тътнали]],
[[ще си тътнал]],
[[ще си тътнала]],
[[ще си тътнало]],
[[ще сте тътнали]],
[[ще е тътнал]],
[[ще е тътнала]],
[[ще е тътнало]],
[[ще са тътнали]],
[[щях да тътна]],
[[щяхме да тътнем]],
[[щеше да тътнеш]],
[[щяхте да тътнете]],
[[щеше да тътне]],
[[щяха да тътнат]],
[[щях да съм тътнал]],
[[щях да съм тътнала]],
[[щях да съм тътнало]],
[[щяхме да сме тътнали]],
[[щеше да си тътнал]],
[[щеше да си тътнала]],
[[щеше да си тътнало]],
[[щяхте да сте тътнали]],
[[щеше да е тътнал]],
[[щеше да е тътнала]],
[[щеше да е тътнало]],
[[щяха да са тътнали]],
[[тътнел съм]],
[[тътнела съм]],
[[тътнело съм]],
[[тътнели сме]],
[[тътнел си]],
[[тътнела си]],
[[тътнело си]],
[[тътнели сте]],
[[тътнел е]],
[[тътнела е]],
[[тътнело е]],
[[тътнели са]],
[[бил съм тътнал]],
[[била съм тътнала]],
[[било съм тътнало]],
[[били сме тътнали]],
[[бил си тътнал]],
[[била си тътнала]],
[[било си тътнало]],
[[били сте тътнали]],
[[бил е тътнал]],
[[била е тътнала]],
[[било е тътнало]],
[[били са тътнали]],
[[щял съм да тътна]],
[[щяла съм да тътна]],
[[щяло съм да тътна]],
[[щели сме да тътнем]],
[[щял си да тътнеш]],
[[щяла си да тътнеш]],
[[щяло си да тътнеш]],
[[щели сте да тътнете]],
[[щял да тътне]],
[[щяла да тътне]],
[[щяло да тътне]],
[[щели да тътнат]],
[[щял е да тътне]],
[[щяла е да тътне]],
[[щяло е да тътне]],
[[щели са да тътнат]],
[[щял съм да съм тътнал]],
[[щяла съм да съм тътнала]],
[[щяло съм да съм тътнало]],
[[щели сме да сме тътнали]],
[[щял си да си тътнал]],
[[щяла си да си тътнала]],
[[щяло си да си тътнало]],
[[щели сте да сте тътнали]],
[[щял да е тътнал]],
[[щяла да е тътнала]],
[[щяло да е тътнало]],
[[щели да са тътнали]],
[[щял е да е тътнал]],
[[щяла е да е тътнала]],
[[щяло е да е тътнало]],
[[щели са да са тътнали]],
[[бих тътнал]],
[[бих тътнала]],
[[бих тътнало]],
[[бихме тътнали]],
[[би тътнал]],
[[би тътнала]],
[[би тътнало]],
[[бихте тътнали]],
[[биха тътнали]],
}}</text>
      <sha1>7oid9gye9nv1cqn7qv2ske09uq1kvj8</sha1>
    </revision>
  </page>
  <page>
    <title>Шаблон:Словоформи/тътря</title>
    <ns>10</ns>
    <id>446657</id>
    <revision>
      <id>478639</id>
      <timestamp>2005-05-07T19:20:01Z</timestamp>
      <contributor>
        <username>Bgbot</username>
        <id>83</id>
      </contributor>
      <comment>Борислав: Шаблон със словоформи</comment>
      <model>wikitext</model>
      <format>text/x-wiki</format>
      <text bytes="19620" xml:space="preserve">{{Шаблон:Словоформи/Глагол|
  ОСНОВНА ФОРМА = тътря
| СЕГ.ВР., 1Л., ЕД.Ч. = тът·ря
| СЕГ.ВР., 1Л., МН.Ч. = тът·рим
| СЕГ.ВР., 2Л., ЕД.Ч. = тът·риш
| СЕГ.ВР., 2Л., МН.Ч. = тът·ри·те
| СЕГ.ВР., 3Л., ЕД.Ч. = тът·ри
| СЕГ.ВР., 3Л., МН.Ч. = тът·рят
| МИН.СВ.ВР., 1Л., ЕД.Ч. = тът·рих
| МИН.СВ.ВР., 1Л., МН.Ч. = тът·рих·ме
| МИН.СВ.ВР., 2Л., ЕД.Ч. = тът·ри
| МИН.СВ.ВР., 2Л., МН.Ч. = тът·рих·те
| МИН.СВ.ВР., 3Л., ЕД.Ч. = тът·ри
| МИН.СВ.ВР., 3Л., МН.Ч. = тът·ри·ха
| МИН.НЕСВ.ВР., 1Л., ЕД.Ч. = тът·рех
| МИН.НЕСВ.ВР., 1Л., МН.Ч. = тът·рех·ме
| МИН.НЕСВ.ВР., 2Л., ЕД.Ч. = тът·ре·ше
| МИН.НЕСВ.ВР., 2Л., МН.Ч. = тът·рех·те
| МИН.НЕСВ.ВР., 3Л., ЕД.Ч. = тът·ре·ше
| МИН.НЕСВ.ВР., 3Л., МН.Ч. = тът·ре·ха
| МИН.НЕОПР.ВР., 1Л., ЕД.Ч., М.Р. = тътрил съм
| МИН.НЕОПР.ВР., 1Л., ЕД.Ч., Ж.Р. = тътрила съм
| МИН.НЕОПР.ВР., 1Л., ЕД.Ч., СР.Р. = тътрило съм
| МИН.НЕОПР.ВР., 1Л., МН.Ч. = тътрили сме
| МИН.НЕОПР.ВР., 2Л., ЕД.Ч., М.Р. = тътрил си
| МИН.НЕОПР.ВР., 2Л., ЕД.Ч., Ж.Р. = тътрила си
| МИН.НЕОПР.ВР., 2Л., ЕД.Ч., СР.Р. = тътрило си
| МИН.НЕОПР.ВР., 2Л., МН.Ч. = тътрили сте
| МИН.НЕОПР.ВР., 3Л., ЕД.Ч., М.Р. = тътрил е
| МИН.НЕОПР.ВР., 3Л., ЕД.Ч., Ж.Р. = тътрила е
| МИН.НЕОПР.ВР., 3Л., ЕД.Ч., СР.Р. = тътрило е
| МИН.НЕОПР.ВР., 3Л., МН.Ч. = тътрили са
| МИН.ПРЕД.ВР., 1Л., ЕД.Ч., М.Р. = бях тътрил
| МИН.ПРЕД.ВР., 1Л., ЕД.Ч., Ж.Р. = бях тътрила
| МИН.ПРЕД.ВР., 1Л., ЕД.Ч., СР.Р. = бях тътрило
| МИН.ПРЕД.ВР., 1Л., МН.Ч. = бяхме тътрили
| МИН.ПРЕД.ВР., 2Л., ЕД.Ч., М.Р. = беше тътрил
| МИН.ПРЕД.ВР., 2Л., ЕД.Ч., Ж.Р. = беше тътрила
| МИН.ПРЕД.ВР., 2Л., ЕД.Ч., СР.Р. = беше тътрило
| МИН.ПРЕД.ВР., 2Л., МН.Ч. = бяхте тътрили
| МИН.ПРЕД.ВР., 3Л., ЕД.Ч., М.Р. = беше тътрил
| МИН.ПРЕД.ВР., 3Л., ЕД.Ч., Ж.Р. = беше тътрила
| МИН.ПРЕД.ВР., 3Л., ЕД.Ч., СР.Р. = беше тътрило
| МИН.ПРЕД.ВР., 3Л., МН.Ч. = бяха тътрили
| БЪД.ВР., 1Л., ЕД.Ч. = ще тътря
| БЪД.ВР., 1Л., МН.Ч. = ще тътрим
| БЪД.ВР., 2Л., ЕД.Ч. = ще тътриш
| БЪД.ВР., 2Л., МН.Ч. = ще тътрите
| БЪД.ВР., 3Л., ЕД.Ч. = ще тътри
| БЪД.ВР., 3Л., МН.Ч. = ще тътрят
| БЪД.ПРЕД.ВР., 1Л., ЕД.Ч., М.Р. = ще съм тътрил
| БЪД.ПРЕД.ВР., 1Л., ЕД.Ч., Ж.Р. = ще съм тътрила
| БЪД.ПРЕД.ВР., 1Л., ЕД.Ч., СР.Р. = ще съм тътрило
| БЪД.ПРЕД.ВР., 1Л., МН.Ч. = ще сме тътрили
| БЪД.ПРЕД.ВР., 2Л., ЕД.Ч., М.Р. = ще си тътрил
| БЪД.ПРЕД.ВР., 2Л., ЕД.Ч., Ж.Р. = ще си тътрила
| БЪД.ПРЕД.ВР., 2Л., ЕД.Ч., СР.Р. = ще си тътрило
| БЪД.ПРЕД.ВР., 2Л., МН.Ч. = ще сте тътрили
| БЪД.ПРЕД.ВР., 3Л., ЕД.Ч., М.Р. = ще е тътрил
| БЪД.ПРЕД.ВР., 3Л., ЕД.Ч., Ж.Р. = ще е тътрила
| БЪД.ПРЕД.ВР., 3Л., ЕД.Ч., СР.Р. = ще е тътрило
| БЪД.ПРЕД.ВР., 3Л., МН.Ч. = ще са тътрили
| БЪД.ВР. В МИН., 1Л., ЕД.Ч. = щях да тътря
| БЪД.ВР. В МИН., 1Л., МН.Ч. = щяхме да тътрим
| БЪД.ВР. В МИН., 2Л., ЕД.Ч. = щеше да тътриш
| БЪД.ВР. В МИН., 2Л., МН.Ч. = щяхте да тътрите
| БЪД.ВР. В МИН., 3Л., ЕД.Ч. = щеше да тътри
| БЪД.ВР. В МИН., 3Л., МН.Ч. = щяха да тътрят
| БЪД.ПРЕД.ВР. В МИН., 1Л., ЕД.Ч., М.Р. = щях да съм тътрил
| БЪД.ПРЕД.ВР. В МИН., 1Л., ЕД.Ч., Ж.Р. = щях да съм тътрила
| БЪД.ПРЕД.ВР. В МИН., 1Л., ЕД.Ч., СР.Р. = щях да съм тътрило
| БЪД.ПРЕД.ВР. В МИН., 1Л., МН.Ч. = щяхме да сме тътрили
| БЪД.ПРЕД.ВР. В МИН., 2Л., ЕД.Ч., М.Р. = щеше да си тътрил
| БЪД.ПРЕД.ВР. В МИН., 2Л., ЕД.Ч., Ж.Р. = щеше да си тътрила
| БЪД.ПРЕД.ВР. В МИН., 2Л., ЕД.Ч., СР.Р. = щеше да си тътрило
| БЪД.ПРЕД.ВР. В МИН., 2Л., МН.Ч. = щяхте да сте тътрили
| БЪД.ПРЕД.ВР. В МИН., 3Л., ЕД.Ч., М.Р. = щеше да е тътрил
| БЪД.ПРЕД.ВР. В МИН., 3Л., ЕД.Ч., Ж.Р. = щеше да е тътрила
| БЪД.ПРЕД.ВР. В МИН., 3Л., ЕД.Ч., СР.Р. = щеше да е тътрило
| БЪД.ПРЕД.ВР. В МИН., 3Л., МН.Ч. = щяха да са тътрили
| ПР.НАКЛ., СЕГ.ВР., 1Л., ЕД.Ч., М.Р. = тътрел съм
| ПР.НАКЛ., СЕГ.ВР., 1Л., ЕД.Ч., Ж.Р. = тътрела съм
| ПР.НАКЛ., СЕГ.ВР., 1Л., ЕД.Ч., СР.Р. = тътрело съм
| ПР.НАКЛ., СЕГ.ВР., 1Л., МН.Ч. = тътрели сме
| ПР.НАКЛ., СЕГ.ВР., 2Л., ЕД.Ч., М.Р. = тътрел си
| ПР.НАКЛ., СЕГ.ВР., 2Л., ЕД.Ч., Ж.Р. = тътрела си
| ПР.НАКЛ., СЕГ.ВР., 2Л., ЕД.Ч., СР.Р. = тътрело си
| ПР.НАКЛ., СЕГ.ВР., 2Л., МН.Ч. = тътрели сте
| ПР.НАКЛ., СЕГ.ВР., 3Л., ЕД.Ч., М.Р. = тътрел (е)
| ПР.НАКЛ., СЕГ.ВР., 3Л., ЕД.Ч., Ж.Р. = тътрела (е)
| ПР.НАКЛ., СЕГ.ВР., 3Л., ЕД.Ч., СР.Р. = тътрело (е)
| ПР.НАКЛ., СЕГ.ВР., 3Л., МН.Ч. = тътрели (са)
| ПР.НАКЛ., МИН.СВ.ВР., 1Л., ЕД.Ч., М.Р. = тътрил съм
| ПР.НАКЛ., МИН.СВ.ВР., 1Л., ЕД.Ч., Ж.Р. = тътрила съм
| ПР.НАКЛ., МИН.СВ.ВР., 1Л., ЕД.Ч., СР.Р. = тътрило съм
| ПР.НАКЛ., МИН.СВ.ВР., 1Л., МН.Ч. = тътрили сме
| ПР.НАКЛ., МИН.СВ.ВР., 2Л., ЕД.Ч., М.Р. = тътрил си
| ПР.НАКЛ., МИН.СВ.ВР., 2Л., ЕД.Ч., Ж.Р. = тътрила си
| ПР.НАКЛ., МИН.СВ.ВР., 2Л., ЕД.Ч., СР.Р. = тътрило си
| ПР.НАКЛ., МИН.СВ.ВР., 2Л., МН.Ч. = тътрили сте
| ПР.НАКЛ., МИН.СВ.ВР., 3Л., ЕД.Ч., М.Р. = тътрил (е)
| ПР.НАКЛ., МИН.СВ.ВР., 3Л., ЕД.Ч., Ж.Р. = тътрила (е)
| ПР.НАКЛ., МИН.СВ.ВР., 3Л., ЕД.Ч., СР.Р. = тътрило (е)
| ПР.НАКЛ., МИН.СВ.ВР., 3Л., МН.Ч. = тътрили (са)
| ПР.НАКЛ., МИН.НЕОПР.ВР., 1Л., ЕД.Ч., М.Р. = бил съм тътрил
| ПР.НАКЛ., МИН.НЕОПР.ВР., 1Л., ЕД.Ч., Ж.Р. = била съм тътрила
| ПР.НАКЛ., МИН.НЕОПР.ВР., 1Л., ЕД.Ч., СР.Р. = било съм тътрило
| ПР.НАКЛ., МИН.НЕОПР.ВР., 1Л., МН.Ч. = били сме тътрили
| ПР.НАКЛ., МИН.НЕОПР.ВР., 2Л., ЕД.Ч., М.Р. = бил си тътрил
| ПР.НАКЛ., МИН.НЕОПР.ВР., 2Л., ЕД.Ч., Ж.Р. = била си тътрила
| ПР.НАКЛ., МИН.НЕОПР.ВР., 2Л., ЕД.Ч., СР.Р. = било си тътрило
| ПР.НАКЛ., МИН.НЕОПР.ВР., 2Л., МН.Ч. = били сте тътрили
| ПР.НАКЛ., МИН.НЕОПР.ВР., 3Л., ЕД.Ч., М.Р. = бил (е) тътрил
| ПР.НАКЛ., МИН.НЕОПР.ВР., 3Л., ЕД.Ч., Ж.Р. = била (е) тътрила
| ПР.НАКЛ., МИН.НЕОПР.ВР., 3Л., ЕД.Ч., СР.Р. = било (е) тътрило
| ПР.НАКЛ., МИН.НЕОПР.ВР., 3Л., МН.Ч. = били (са) тътрили
| ПР.НАКЛ., БЪД.ВР., 1Л., ЕД.Ч., М.Р. = щял съм да тътря
| ПР.НАКЛ., БЪД.ВР., 1Л., ЕД.Ч., Ж.Р. = щяла съм да тътря
| ПР.НАКЛ., БЪД.ВР., 1Л., ЕД.Ч., СР.Р. = щяло съм да тътря
| ПР.НАКЛ., БЪД.ВР., 1Л., МН.Ч. = щели сме да тътрим
| ПР.НАКЛ., БЪД.ВР., 2Л., ЕД.Ч., М.Р. = щял си да тътриш
| ПР.НАКЛ., БЪД.ВР., 2Л., ЕД.Ч., Ж.Р. = щяла си да тътриш
| ПР.НАКЛ., БЪД.ВР., 2Л., ЕД.Ч., СР.Р. = щяло си да тътриш
| ПР.НАКЛ., БЪД.ВР., 2Л., МН.Ч. = щели сте да тътрите
| ПР.НАКЛ., БЪД.ВР., 3Л., ЕД.Ч., М.Р. = щял (е) да тътри
| ПР.НАКЛ., БЪД.ВР., 3Л., ЕД.Ч., Ж.Р. = щяла (е) да тътри
| ПР.НАКЛ., БЪД.ВР., 3Л., ЕД.Ч., СР.Р. = щяло (е) да тътри
| ПР.НАКЛ., БЪД.ВР., 3Л., МН.Ч. = щели (са) да тътрят
| ПР.НАКЛ., БЪД.ПРЕД.ВР., 1Л., ЕД.Ч., М.Р. = щял съм да съм тътрил
| ПР.НАКЛ., БЪД.ПРЕД.ВР., 1Л., ЕД.Ч., Ж.Р. = щяла съм да съм тътрила
| ПР.НАКЛ., БЪД.ПРЕД.ВР., 1Л., ЕД.Ч., СР.Р. = щяло съм да съм тътрило
| ПР.НАКЛ., БЪД.ПРЕД.ВР., 1Л., МН.Ч. = щели сме да сме тътрили
| ПР.НАКЛ., БЪД.ПРЕД.ВР., 2Л., ЕД.Ч., М.Р. = щял си да си тътрил
| ПР.НАКЛ., БЪД.ПРЕД.ВР., 2Л., ЕД.Ч., Ж.Р. = щяла си да си тътрила
| ПР.НАКЛ., БЪД.ПРЕД.ВР., 2Л., ЕД.Ч., СР.Р. = щяло си да си тътрило
| ПР.НАКЛ., БЪД.ПРЕД.ВР., 2Л., МН.Ч. = щели сте да сте тътрили
| ПР.НАКЛ., БЪД.ПРЕД.ВР., 3Л., ЕД.Ч., М.Р. = щял (е) да е тътрил
| ПР.НАКЛ., БЪД.ПРЕД.ВР., 3Л., ЕД.Ч., Ж.Р. = щяла (е) да е тътрила
| ПР.НАКЛ., БЪД.ПРЕД.ВР., 3Л., ЕД.Ч., СР.Р. = щяло (е) да е тътрило
| ПР.НАКЛ., БЪД.ПРЕД.ВР., 3Л., МН.Ч. = щели (са) да са тътрили
| УСЛОВНО НАКЛОНЕНИЕ, 1Л., ЕД.Ч., М.Р. = бих тътрил
| УСЛОВНО НАКЛОНЕНИЕ, 1Л., ЕД.Ч., Ж.Р. = бих тътрила
| УСЛОВНО НАКЛОНЕНИЕ, 1Л., ЕД.Ч., СР.Р. = бих тътрило
| УСЛОВНО НАКЛОНЕНИЕ, 1Л., МН.Ч. = бихме тътрили
| УСЛОВНО НАКЛОНЕНИЕ, 2Л., ЕД.Ч., М.Р. = би тътрил
| УСЛОВНО НАКЛОНЕНИЕ, 2Л., ЕД.Ч., Ж.Р. = би тътрила
| УСЛОВНО НАКЛОНЕНИЕ, 2Л., ЕД.Ч., СР.Р. = би тътрило
| УСЛОВНО НАКЛОНЕНИЕ, 2Л., МН.Ч. = бихте тътрили
| УСЛОВНО НАКЛОНЕНИЕ, 3Л., ЕД.Ч., М.Р. = би тътрил
| УСЛОВНО НАКЛОНЕНИЕ, 3Л., ЕД.Ч., Ж.Р. = би тътрила
| УСЛОВНО НАКЛОНЕНИЕ, 3Л., ЕД.Ч., СР.Р. = би тътрило
| УСЛОВНО НАКЛОНЕНИЕ, 3Л., МН.Ч. = биха тътрили
| ПОВЕЛИТЕЛНО НАКЛОНЕНИЕ, ЕД.Ч. = тът·ри
| ПОВЕЛИТЕЛНО НАКЛОНЕНИЕ, МН.Ч. = тът·ре·те
| МИН.СТРАД.ПРИЧ. М.Р. = тът·рен
| МИН.СТРАД.ПРИЧ. М.Р. НЕПЪЛЕН ЧЛЕН = тът·ре·ния
| МИН.СТРАД.ПРИЧ. М.Р. ПЪЛЕН ЧЛЕН = тът·ре·ни·ят
| МИН.СТРАД.ПРИЧ. Ж.Р. = тът·ре·на
| МИН.СТРАД.ПРИЧ. Ж.Р. ЧЛЕН = тът·ре·на·та
| МИН.СТРАД.ПРИЧ. СР.Р. = тът·ре·но
| МИН.СТРАД.ПРИЧ. СР.Р. ЧЛЕН = тът·ре·но·то
| МИН.СТРАД.ПРИЧ. МН.Ч. = тът·ре·ни
| МИН.СТРАД.ПРИЧ. МН.Ч. ЧЛЕН = тът·ре·ни·те
| МИН.ДЕЯТ.СВ.ПРИЧ. М.Р. = тът·рил
| МИН.ДЕЯТ.СВ.ПРИЧ. М.Р. НЕПЪЛЕН ЧЛЕН = тът·ри·лия
| МИН.ДЕЯТ.СВ.ПРИЧ. М.Р. ПЪЛЕН ЧЛЕН = тът·ри·ли·ят
| МИН.ДЕЯТ.СВ.ПРИЧ. Ж.Р. = тът·ри·ла
| МИН.ДЕЯТ.СВ.ПРИЧ. Ж.Р. ЧЛЕН = тът·ри·ла·та
| МИН.ДЕЯТ.СВ.ПРИЧ. СР.Р. = тът·ри·ло
| МИН.ДЕЯТ.СВ.ПРИЧ. СР.Р. ЧЛЕН = тът·ри·ло·то
| МИН.ДЕЯТ.СВ.ПРИЧ. МН.Ч. = тът·ри·ли
| МИН.ДЕЯТ.СВ.ПРИЧ. МН.Ч. ЧЛЕН = тът·ри·ли·те
| МИН.ДЕЯТ.НЕСВ.ПРИЧ. М.Р. = тът·рел
| МИН.ДЕЯТ.НЕСВ.ПРИЧ. М.Р. НЕПЪЛЕН ЧЛЕН = тът·ре·лия
| МИН.ДЕЯТ.НЕСВ.ПРИЧ. М.Р. ПЪЛЕН ЧЛЕН = тът·ре·ли·ят
| МИН.ДЕЯТ.НЕСВ.ПРИЧ. Ж.Р. = тът·ре·ла
| МИН.ДЕЯТ.НЕСВ.ПРИЧ. Ж.Р. ЧЛЕН = тът·ре·ла·та
| МИН.ДЕЯТ.НЕСВ.ПРИЧ. СР.Р. = тът·ре·ло
| МИН.ДЕЯТ.НЕСВ.ПРИЧ. СР.Р. ЧЛЕН = тът·ре·ло·то
| МИН.ДЕЯТ.НЕСВ.ПРИЧ. МН.Ч. = тът·ре·ли
| МИН.ДЕЯТ.НЕСВ.ПРИЧ. МН.Ч. ЧЛЕН = тът·ре·ли·те
| СЕГ.ДЕЯТ.ПРИЧ. М.Р. = тът·рещ
| СЕГ.ДЕЯТ.ПРИЧ. М.Р. НЕПЪЛЕН ЧЛЕН = тът·ре·щия
| СЕГ.ДЕЯТ.ПРИЧ. М.Р. ПЪЛЕН ЧЛЕН = тът·ре·щи·ят
| СЕГ.ДЕЯТ.ПРИЧ. Ж.Р. = тът·ре·ща
| СЕГ.ДЕЯТ.ПРИЧ. Ж.Р. ЧЛЕН = тът·ре·ща·та
| СЕГ.ДЕЯТ.ПРИЧ. СР.Р. = тът·ре·що
| СЕГ.ДЕЯТ.ПРИЧ. СР.Р. ЧЛЕН = тът·ре·що·то
| СЕГ.ДЕЯТ.ПРИЧ. МН.Ч. = тът·ре·щи
| СЕГ.ДЕЯТ.ПРИЧ. МН.Ч. ЧЛЕН = тът·ре·щи·те
| ДЕЕПРИЧАСТИЕ = тът·рей·ки
| СКРИТИ ПРЕПРАТКИ = 
[[тътря]],
[[тътриш]],
[[тътри]],
[[тътрим]],
[[тътрите]],
[[тътрят]],
[[тътрих]],
[[тътрихме]],
[[тътрихте]],
[[тътриха]],
[[тътрех]],
[[тътреше]],
[[тътрехме]],
[[тътрехте]],
[[тътреха]],
[[тътрете]],
[[тътрил]],
[[тътрилия]],
[[тътрилият]],
[[тътрила]],
[[тътрилата]],
[[тътрило]],
[[тътрилото]],
[[тътрили]],
[[тътрилите]],
[[тътрел]],
[[тътрелия]],
[[тътрелият]],
[[тътрела]],
[[тътрелата]],
[[тътрело]],
[[тътрелото]],
[[тътрели]],
[[тътрелите]],
[[тътрен]],
[[тътрения]],
[[тътреният]],
[[тътрена]],
[[тътрената]],
[[тътрено]],
[[тътреното]],
[[тътрени]],
[[тътрените]],
[[тътрещ]],
[[тътрещия]],
[[тътрещият]],
[[тътреща]],
[[тътрещата]],
[[тътрещо]],
[[тътрещото]],
[[тътрещи]],
[[тътрещите]],
[[тътрейки]],
[[тътрил съм]],
[[тътрила съм]],
[[тътрило съм]],
[[тътрили сме]],
[[тътрил си]],
[[тътрила си]],
[[тътрило си]],
[[тътрили сте]],
[[тътрил е]],
[[тътрила е]],
[[тътрило е]],
[[тътрили са]],
[[бях тътрил]],
[[бях тътрила]],
[[бях тътрило]],
[[бяхме тътрили]],
[[беше тътрил]],
[[беше тътрила]],
[[беше тътрило]],
[[бяхте тътрили]],
[[бяха тътрили]],
[[ще тътря]],
[[ще тътрим]],
[[ще тътриш]],
[[ще тътрите]],
[[ще тътри]],
[[ще тътрят]],
[[ще съм тътрил]],
[[ще съм тътрила]],
[[ще съм тътрило]],
[[ще сме тътрили]],
[[ще си тътрил]],
[[ще си тътрила]],
[[ще си тътрило]],
[[ще сте тътрили]],
[[ще е тътрил]],
[[ще е тътрила]],
[[ще е тътрило]],
[[ще са тътрили]],
[[щях да тътря]],
[[щяхме да тътрим]],
[[щеше да тътриш]],
[[щяхте да тътрите]],
[[щеше да тътри]],
[[щяха да тътрят]],
[[щях да съм тътрил]],
[[щях да съм тътрила]],
[[щях да съм тътрило]],
[[щяхме да сме тътрили]],
[[щеше да си тътрил]],
[[щеше да си тътрила]],
[[щеше да си тътрило]],
[[щяхте да сте тътрили]],
[[щеше да е тътрил]],
[[щеше да е тътрила]],
[[щеше да е тътрило]],
[[щяха да са тътрили]],
[[тътрел съм]],
[[тътрела съм]],
[[тътрело съм]],
[[тътрели сме]],
[[тътрел си]],
[[тътрела си]],
[[тътрело си]],
[[тътрели сте]],
[[тътрел е]],
[[тътрела е]],
[[тътрело е]],
[[тътрели са]],
[[бил съм тътрил]],
[[била съм тътрила]],
[[било съм тътрило]],
[[били сме тътрили]],
[[бил си тътрил]],
[[била си тътрила]],
[[било си тътрило]],
[[били сте тътрили]],
[[бил е тътрил]],
[[била е тътрила]],
[[било е тътрило]],
[[били са тътрили]],
[[щял съм да тътря]],
[[щяла съм да тътря]],
[[щяло съм да тътря]],
[[щели сме да тътрим]],
[[щял си да тътриш]],
[[щяла си да тътриш]],
[[щяло си да тътриш]],
[[щели сте да тътрите]],
[[щял да тътри]],
[[щяла да тътри]],
[[щяло да тътри]],
[[щели да тътрят]],
[[щял е да тътри]],
[[щяла е да тътри]],
[[щяло е да тътри]],
[[щели са да тътрят]],
[[щял съм да съм тътрил]],
[[щяла съм да съм тътрила]],
[[щяло съм да съм тътрило]],
[[щели сме да сме тътрили]],
[[щял си да си тътрил]],
[[щяла си да си тътрила]],
[[щяло си да си тътрило]],
[[щели сте да сте тътрили]],
[[щял да е тътрил]],
[[щяла да е тътрила]],
[[щяло да е тътрило]],
[[щели да са тътрили]],
[[щял е да е тътрил]],
[[щяла е да е тътрила]],
[[щяло е да е тътрило]],
[[щели са да са тътрили]],
[[бих тътрил]],
[[бих тътрила]],
[[бих тътрило]],
[[бихме тътрили]],
[[би тътрил]],
[[би тътрила]],
[[би тътрило]],
[[бихте тътрили]],
[[биха тътрили]],
}}</text>
      <sha1>ipi4m1q42x6ayd6fa2esy1quj4x1i15</sha1>
    </revision>
  </page>
  <page>
    <title>Шаблон:Словоформи/тюхкам</title>
    <ns>10</ns>
    <id>565146</id>
    <revision>
      <id>597126</id>
      <timestamp>2005-05-12T10:02:43Z</timestamp>
      <contributor>
        <username>Bgbot</username>
        <id>83</id>
      </contributor>
      <comment>Борислав: Шаблон със словоформи</comment>
      <model>wikitext</model>
      <format>text/x-wiki</format>
      <text bytes="19112" xml:space="preserve">{{Шаблон:Словоформи/Глагол|
  ОСНОВНА ФОРМА = тюхкам
| СЕГ.ВР., 1Л., ЕД.Ч. = тюх·кам
| СЕГ.ВР., 1Л., МН.Ч. = тюх·ка·ме
| СЕГ.ВР., 2Л., ЕД.Ч. = тюх·каш
| СЕГ.ВР., 2Л., МН.Ч. = тюх·ка·те
| СЕГ.ВР., 3Л., ЕД.Ч. = тюх·ка
| СЕГ.ВР., 3Л., МН.Ч. = тюх·кат
| МИН.СВ.ВР., 1Л., ЕД.Ч. = тюх·ках
| МИН.СВ.ВР., 1Л., МН.Ч. = тюх·ках·ме
| МИН.СВ.ВР., 2Л., ЕД.Ч. = тюх·ка
| МИН.СВ.ВР., 2Л., МН.Ч. = тюх·ках·те
| МИН.СВ.ВР., 3Л., ЕД.Ч. = тюх·ка
| МИН.СВ.ВР., 3Л., МН.Ч. = тюх·ка·ха
| МИН.НЕСВ.ВР., 1Л., ЕД.Ч. = тюх·ках
| МИН.НЕСВ.ВР., 1Л., МН.Ч. = тюх·ках·ме
| МИН.НЕСВ.ВР., 2Л., ЕД.Ч. = тюх·ка·ше
| МИН.НЕСВ.ВР., 2Л., МН.Ч. = тюх·ках·те
| МИН.НЕСВ.ВР., 3Л., ЕД.Ч. = тюх·ка·ше
| МИН.НЕСВ.ВР., 3Л., МН.Ч. = тюх·ка·ха
| МИН.НЕОПР.ВР., 1Л., ЕД.Ч., М.Р. = тюхкал съм
| МИН.НЕОПР.ВР., 1Л., ЕД.Ч., Ж.Р. = тюхкала съм
| МИН.НЕОПР.ВР., 1Л., ЕД.Ч., СР.Р. = тюхкало съм
| МИН.НЕОПР.ВР., 1Л., МН.Ч. = тюхкали сме
| МИН.НЕОПР.ВР., 2Л., ЕД.Ч., М.Р. = тюхкал си
| МИН.НЕОПР.ВР., 2Л., ЕД.Ч., Ж.Р. = тюхкала си
| МИН.НЕОПР.ВР., 2Л., ЕД.Ч., СР.Р. = тюхкало си
| МИН.НЕОПР.ВР., 2Л., МН.Ч. = тюхкали сте
| МИН.НЕОПР.ВР., 3Л., ЕД.Ч., М.Р. = тюхкал е
| МИН.НЕОПР.ВР., 3Л., ЕД.Ч., Ж.Р. = тюхкала е
| МИН.НЕОПР.ВР., 3Л., ЕД.Ч., СР.Р. = тюхкало е
| МИН.НЕОПР.ВР., 3Л., МН.Ч. = тюхкали са
| МИН.ПРЕД.ВР., 1Л., ЕД.Ч., М.Р. = бях тюхкал
| МИН.ПРЕД.ВР., 1Л., ЕД.Ч., Ж.Р. = бях тюхкала
| МИН.ПРЕД.ВР., 1Л., ЕД.Ч., СР.Р. = бях тюхкало
| МИН.ПРЕД.ВР., 1Л., МН.Ч. = бяхме тюхкали
| МИН.ПРЕД.ВР., 2Л., ЕД.Ч., М.Р. = беше тюхкал
| МИН.ПРЕД.ВР., 2Л., ЕД.Ч., Ж.Р. = беше тюхкала
| МИН.ПРЕД.ВР., 2Л., ЕД.Ч., СР.Р. = беше тюхкало
| МИН.ПРЕД.ВР., 2Л., МН.Ч. = бяхте тюхкали
| МИН.ПРЕД.ВР., 3Л., ЕД.Ч., М.Р. = беше тюхкал
| МИН.ПРЕД.ВР., 3Л., ЕД.Ч., Ж.Р. = беше тюхкала
| МИН.ПРЕД.ВР., 3Л., ЕД.Ч., СР.Р. = беше тюхкало
| МИН.ПРЕД.ВР., 3Л., МН.Ч. = бяха тюхкали
| БЪД.ВР., 1Л., ЕД.Ч. = ще тюхкам
| БЪД.ВР., 1Л., МН.Ч. = ще тюхкаме
| БЪД.ВР., 2Л., ЕД.Ч. = ще тюхкаш
| БЪД.ВР., 2Л., МН.Ч. = ще тюхкате
| БЪД.ВР., 3Л., ЕД.Ч. = ще тюхка
| БЪД.ВР., 3Л., МН.Ч. = ще тюхкат
| БЪД.ПРЕД.ВР., 1Л., ЕД.Ч., М.Р. = ще съм тюхкал
| БЪД.ПРЕД.ВР., 1Л., ЕД.Ч., Ж.Р. = ще съм тюхкала
| БЪД.ПРЕД.ВР., 1Л., ЕД.Ч., СР.Р. = ще съм тюхкало
| БЪД.ПРЕД.ВР., 1Л., МН.Ч. = ще сме тюхкали
| БЪД.ПРЕД.ВР., 2Л., ЕД.Ч., М.Р. = ще си тюхкал
| БЪД.ПРЕД.ВР., 2Л., ЕД.Ч., Ж.Р. = ще си тюхкала
| БЪД.ПРЕД.ВР., 2Л., ЕД.Ч., СР.Р. = ще си тюхкало
| БЪД.ПРЕД.ВР., 2Л., МН.Ч. = ще сте тюхкали
| БЪД.ПРЕД.ВР., 3Л., ЕД.Ч., М.Р. = ще е тюхкал
| БЪД.ПРЕД.ВР., 3Л., ЕД.Ч., Ж.Р. = ще е тюхкала
| БЪД.ПРЕД.ВР., 3Л., ЕД.Ч., СР.Р. = ще е тюхкало
| БЪД.ПРЕД.ВР., 3Л., МН.Ч. = ще са тюхкали
| БЪД.ВР. В МИН., 1Л., ЕД.Ч. = щях да тюхкам
| БЪД.ВР. В МИН., 1Л., МН.Ч. = щяхме да тюхкаме
| БЪД.ВР. В МИН., 2Л., ЕД.Ч. = щеше да тюхкаш
| БЪД.ВР. В МИН., 2Л., МН.Ч. = щяхте да тюхкате
| БЪД.ВР. В МИН., 3Л., ЕД.Ч. = щеше да тюхка
| БЪД.ВР. В МИН., 3Л., МН.Ч. = щяха да тюхкат
| БЪД.ПРЕД.ВР. В МИН., 1Л., ЕД.Ч., М.Р. = щях да съм тюхкал
| БЪД.ПРЕД.ВР. В МИН., 1Л., ЕД.Ч., Ж.Р. = щях да съм тюхкала
| БЪД.ПРЕД.ВР. В МИН., 1Л., ЕД.Ч., СР.Р. = щях да съм тюхкало
| БЪД.ПРЕД.ВР. В МИН., 1Л., МН.Ч. = щяхме да сме тюхкали
| БЪД.ПРЕД.ВР. В МИН., 2Л., ЕД.Ч., М.Р. = щеше да си тюхкал
| БЪД.ПРЕД.ВР. В МИН., 2Л., ЕД.Ч., Ж.Р. = щеше да си тюхкала
| БЪД.ПРЕД.ВР. В МИН., 2Л., ЕД.Ч., СР.Р. = щеше да си тюхкало
| БЪД.ПРЕД.ВР. В МИН., 2Л., МН.Ч. = щяхте да сте тюхкали
| БЪД.ПРЕД.ВР. В МИН., 3Л., ЕД.Ч., М.Р. = щеше да е тюхкал
| БЪД.ПРЕД.ВР. В МИН., 3Л., ЕД.Ч., Ж.Р. = щеше да е тюхкала
| БЪД.ПРЕД.ВР. В МИН., 3Л., ЕД.Ч., СР.Р. = щеше да е тюхкало
| БЪД.ПРЕД.ВР. В МИН., 3Л., МН.Ч. = щяха да са тюхкали
| ПР.НАКЛ., СЕГ.ВР., 1Л., ЕД.Ч., М.Р. = тюхкал съм
| ПР.НАКЛ., СЕГ.ВР., 1Л., ЕД.Ч., Ж.Р. = тюхкала съм
| ПР.НАКЛ., СЕГ.ВР., 1Л., ЕД.Ч., СР.Р. = тюхкало съм
| ПР.НАКЛ., СЕГ.ВР., 1Л., МН.Ч. = тюхкали сме
| ПР.НАКЛ., СЕГ.ВР., 2Л., ЕД.Ч., М.Р. = тюхкал си
| ПР.НАКЛ., СЕГ.ВР., 2Л., ЕД.Ч., Ж.Р. = тюхкала си
| ПР.НАКЛ., СЕГ.ВР., 2Л., ЕД.Ч., СР.Р. = тюхкало си
| ПР.НАКЛ., СЕГ.ВР., 2Л., МН.Ч. = тюхкали сте
| ПР.НАКЛ., СЕГ.ВР., 3Л., ЕД.Ч., М.Р. = тюхкал (е)
| ПР.НАКЛ., СЕГ.ВР., 3Л., ЕД.Ч., Ж.Р. = тюхкала (е)
| ПР.НАКЛ., СЕГ.ВР., 3Л., ЕД.Ч., СР.Р. = тюхкало (е)
| ПР.НАКЛ., СЕГ.ВР., 3Л., МН.Ч. = тюхкали (са)
| ПР.НАКЛ., МИН.СВ.ВР., 1Л., ЕД.Ч., М.Р. = тюхкал съм
| ПР.НАКЛ., МИН.СВ.ВР., 1Л., ЕД.Ч., Ж.Р. = тюхкала съм
| ПР.НАКЛ., МИН.СВ.ВР., 1Л., ЕД.Ч., СР.Р. = тюхкало съм
| ПР.НАКЛ., МИН.СВ.ВР., 1Л., МН.Ч. = тюхкали сме
| ПР.НАКЛ., МИН.СВ.ВР., 2Л., ЕД.Ч., М.Р. = тюхкал си
| ПР.НАКЛ., МИН.СВ.ВР., 2Л., ЕД.Ч., Ж.Р. = тюхкала си
| ПР.НАКЛ., МИН.СВ.ВР., 2Л., ЕД.Ч., СР.Р. = тюхкало си
| ПР.НАКЛ., МИН.СВ.ВР., 2Л., МН.Ч. = тюхкали сте
| ПР.НАКЛ., МИН.СВ.ВР., 3Л., ЕД.Ч., М.Р. = тюхкал (е)
| ПР.НАКЛ., МИН.СВ.ВР., 3Л., ЕД.Ч., Ж.Р. = тюхкала (е)
| ПР.НАКЛ., МИН.СВ.ВР., 3Л., ЕД.Ч., СР.Р. = тюхкало (е)
| ПР.НАКЛ., МИН.СВ.ВР., 3Л., МН.Ч. = тюхкали (са)
| ПР.НАКЛ., МИН.НЕОПР.ВР., 1Л., ЕД.Ч., М.Р. = бил съм тюхкал
| ПР.НАКЛ., МИН.НЕОПР.ВР., 1Л., ЕД.Ч., Ж.Р. = била съм тюхкала
| ПР.НАКЛ., МИН.НЕОПР.ВР., 1Л., ЕД.Ч., СР.Р. = било съм тюхкало
| ПР.НАКЛ., МИН.НЕОПР.ВР., 1Л., МН.Ч. = били сме тюхкали
| ПР.НАКЛ., МИН.НЕОПР.ВР., 2Л., ЕД.Ч., М.Р. = бил си тюхкал
| ПР.НАКЛ., МИН.НЕОПР.ВР., 2Л., ЕД.Ч., Ж.Р. = била си тюхкала
| ПР.НАКЛ., МИН.НЕОПР.ВР., 2Л., ЕД.Ч., СР.Р. = било си тюхкало
| ПР.НАКЛ., МИН.НЕОПР.ВР., 2Л., МН.Ч. = били сте тюхкали
| ПР.НАКЛ., МИН.НЕОПР.ВР., 3Л., ЕД.Ч., М.Р. = бил (е) тюхкал
| ПР.НАКЛ., МИН.НЕОПР.ВР., 3Л., ЕД.Ч., Ж.Р. = била (е) тюхкала
| ПР.НАКЛ., МИН.НЕОПР.ВР., 3Л., ЕД.Ч., СР.Р. = било (е) тюхкало
| ПР.НАКЛ., МИН.НЕОПР.ВР., 3Л., МН.Ч. = били (са) тюхкали
| ПР.НАКЛ., БЪД.ВР., 1Л., ЕД.Ч., М.Р. = щял съм да тюхкам
| ПР.НАКЛ., БЪД.ВР., 1Л., ЕД.Ч., Ж.Р. = щяла съм да тюхкам
| ПР.НАКЛ., БЪД.ВР., 1Л., ЕД.Ч., СР.Р. = щяло съм да тюхкам
| ПР.НАКЛ., БЪД.ВР., 1Л., МН.Ч. = щели сме да тюхкаме
| ПР.НАКЛ., БЪД.ВР., 2Л., ЕД.Ч., М.Р. = щял си да тюхкаш
| ПР.НАКЛ., БЪД.ВР., 2Л., ЕД.Ч., Ж.Р. = щяла си да тюхкаш
| ПР.НАКЛ., БЪД.ВР., 2Л., ЕД.Ч., СР.Р. = щяло си да тюхкаш
| ПР.НАКЛ., БЪД.ВР., 2Л., МН.Ч. = щели сте да тюхкате
| ПР.НАКЛ., БЪД.ВР., 3Л., ЕД.Ч., М.Р. = щял (е) да тюхка
| ПР.НАКЛ., БЪД.ВР., 3Л., ЕД.Ч., Ж.Р. = щяла (е) да тюхка
| ПР.НАКЛ., БЪД.ВР., 3Л., ЕД.Ч., СР.Р. = щяло (е) да тюхка
| ПР.НАКЛ., БЪД.ВР., 3Л., МН.Ч. = щели (са) да тюхкат
| ПР.НАКЛ., БЪД.ПРЕД.ВР., 1Л., ЕД.Ч., М.Р. = щял съм да съм тюхкал
| ПР.НАКЛ., БЪД.ПРЕД.ВР., 1Л., ЕД.Ч., Ж.Р. = щяла съм да съм тюхкала
| ПР.НАКЛ., БЪД.ПРЕД.ВР., 1Л., ЕД.Ч., СР.Р. = щяло съм да съм тюхкало
| ПР.НАКЛ., БЪД.ПРЕД.ВР., 1Л., МН.Ч. = щели сме да сме тюхкали
| ПР.НАКЛ., БЪД.ПРЕД.ВР., 2Л., ЕД.Ч., М.Р. = щял си да си тюхкал
| ПР.НАКЛ., БЪД.ПРЕД.ВР., 2Л., ЕД.Ч., Ж.Р. = щяла си да си тюхкала
| ПР.НАКЛ., БЪД.ПРЕД.ВР., 2Л., ЕД.Ч., СР.Р. = щяло си да си тюхкало
| ПР.НАКЛ., БЪД.ПРЕД.ВР., 2Л., МН.Ч. = щели сте да сте тюхкали
| ПР.НАКЛ., БЪД.ПРЕД.ВР., 3Л., ЕД.Ч., М.Р. = щял (е) да е тюхкал
| ПР.НАКЛ., БЪД.ПРЕД.ВР., 3Л., ЕД.Ч., Ж.Р. = щяла (е) да е тюхкала
| ПР.НАКЛ., БЪД.ПРЕД.ВР., 3Л., ЕД.Ч., СР.Р. = щяло (е) да е тюхкало
| ПР.НАКЛ., БЪД.ПРЕД.ВР., 3Л., МН.Ч. = щели (са) да са тюхкали
| УСЛОВНО НАКЛОНЕНИЕ, 1Л., ЕД.Ч., М.Р. = бих тюхкал
| УСЛОВНО НАКЛОНЕНИЕ, 1Л., ЕД.Ч., Ж.Р. = бих тюхкала
| УСЛОВНО НАКЛОНЕНИЕ, 1Л., ЕД.Ч., СР.Р. = бих тюхкало
| УСЛОВНО НАКЛОНЕНИЕ, 1Л., МН.Ч. = бихме тюхкали
| УСЛОВНО НАКЛОНЕНИЕ, 2Л., ЕД.Ч., М.Р. = би тюхкал
| УСЛОВНО НАКЛОНЕНИЕ, 2Л., ЕД.Ч., Ж.Р. = би тюхкала
| УСЛОВНО НАКЛОНЕНИЕ, 2Л., ЕД.Ч., СР.Р. = би тюхкало
| УСЛОВНО НАКЛОНЕНИЕ, 2Л., МН.Ч. = бихте тюхкали
| УСЛОВНО НАКЛОНЕНИЕ, 3Л., ЕД.Ч., М.Р. = би тюхкал
| УСЛОВНО НАКЛОНЕНИЕ, 3Л., ЕД.Ч., Ж.Р. = би тюхкала
| УСЛОВНО НАКЛОНЕНИЕ, 3Л., ЕД.Ч., СР.Р. = би тюхкало
| УСЛОВНО НАКЛОНЕНИЕ, 3Л., МН.Ч. = биха тюхкали
| ПОВЕЛИТЕЛНО НАКЛОНЕНИЕ, ЕД.Ч. = тюх·кай
| ПОВЕЛИТЕЛНО НАКЛОНЕНИЕ, МН.Ч. = тюх·кай·те
| МИН.СТРАД.ПРИЧ. М.Р. = тюх·кан
| МИН.СТРАД.ПРИЧ. М.Р. НЕПЪЛЕН ЧЛЕН = тюх·ка·ния
| МИН.СТРАД.ПРИЧ. М.Р. ПЪЛЕН ЧЛЕН = тюх·ка·ни·ят
| МИН.СТРАД.ПРИЧ. Ж.Р. = тюх·ка·на
| МИН.СТРАД.ПРИЧ. Ж.Р. ЧЛЕН = тюх·ка·на·та
| МИН.СТРАД.ПРИЧ. СР.Р. = тюх·ка·но
| МИН.СТРАД.ПРИЧ. СР.Р. ЧЛЕН = тюх·ка·но·то
| МИН.СТРАД.ПРИЧ. МН.Ч. = тюх·ка·ни
| МИН.СТРАД.ПРИЧ. МН.Ч. ЧЛЕН = тюх·ка·ни·те
| МИН.ДЕЯТ.СВ.ПРИЧ. М.Р. = тюх·кал
| МИН.ДЕЯТ.СВ.ПРИЧ. М.Р. НЕПЪЛЕН ЧЛЕН = тюх·ка·лия
| МИН.ДЕЯТ.СВ.ПРИЧ. М.Р. ПЪЛЕН ЧЛЕН = тюх·ка·ли·ят
| МИН.ДЕЯТ.СВ.ПРИЧ. Ж.Р. = тюх·ка·ла
| МИН.ДЕЯТ.СВ.ПРИЧ. Ж.Р. ЧЛЕН = тюх·ка·ла·та
| МИН.ДЕЯТ.СВ.ПРИЧ. СР.Р. = тюх·ка·ло
| МИН.ДЕЯТ.СВ.ПРИЧ. СР.Р. ЧЛЕН = тюх·ка·ло·то
| МИН.ДЕЯТ.СВ.ПРИЧ. МН.Ч. = тюх·ка·ли
| МИН.ДЕЯТ.СВ.ПРИЧ. МН.Ч. ЧЛЕН = тюх·ка·ли·те
| МИН.ДЕЯТ.НЕСВ.ПРИЧ. М.Р. = тюх·кал
| МИН.ДЕЯТ.НЕСВ.ПРИЧ. М.Р. НЕПЪЛЕН ЧЛЕН = тюх·ка·лия
| МИН.ДЕЯТ.НЕСВ.ПРИЧ. М.Р. ПЪЛЕН ЧЛЕН = тюх·ка·ли·ят
| МИН.ДЕЯТ.НЕСВ.ПРИЧ. Ж.Р. = тюх·ка·ла
| МИН.ДЕЯТ.НЕСВ.ПРИЧ. Ж.Р. ЧЛЕН = тюх·ка·ла·та
| МИН.ДЕЯТ.НЕСВ.ПРИЧ. СР.Р. = тюх·ка·ло
| МИН.ДЕЯТ.НЕСВ.ПРИЧ. СР.Р. ЧЛЕН = тюх·ка·ло·то
| МИН.ДЕЯТ.НЕСВ.ПРИЧ. МН.Ч. = тюх·ка·ли
| МИН.ДЕЯТ.НЕСВ.ПРИЧ. МН.Ч. ЧЛЕН = тюх·ка·ли·те
| СЕГ.ДЕЯТ.ПРИЧ. М.Р. = тюх·кащ
| СЕГ.ДЕЯТ.ПРИЧ. М.Р. НЕПЪЛЕН ЧЛЕН = тюх·ка·щия
| СЕГ.ДЕЯТ.ПРИЧ. М.Р. ПЪЛЕН ЧЛЕН = тюх·ка·щи·ят
| СЕГ.ДЕЯТ.ПРИЧ. Ж.Р. = тюх·ка·ща
| СЕГ.ДЕЯТ.ПРИЧ. Ж.Р. ЧЛЕН = тюх·ка·ща·та
| СЕГ.ДЕЯТ.ПРИЧ. СР.Р. = тюх·ка·що
| СЕГ.ДЕЯТ.ПРИЧ. СР.Р. ЧЛЕН = тюх·ка·що·то
| СЕГ.ДЕЯТ.ПРИЧ. МН.Ч. = тюх·ка·щи
| СЕГ.ДЕЯТ.ПРИЧ. МН.Ч. ЧЛЕН = тюх·ка·щи·те
| ДЕЕПРИЧАСТИЕ = тюх·кай·ки
| СКРИТИ ПРЕПРАТКИ = 
[[тюхкам]],
[[тюхкаш]],
[[тюхка]],
[[тюхкаме]],
[[тюхкате]],
[[тюхкат]],
[[тюхках]],
[[тюхкахме]],
[[тюхкахте]],
[[тюхкаха]],
[[тюхкаше]],
[[тюхкай]],
[[тюхкайте]],
[[тюхкал]],
[[тюхкалия]],
[[тюхкалият]],
[[тюхкала]],
[[тюхкалата]],
[[тюхкало]],
[[тюхкалото]],
[[тюхкали]],
[[тюхкалите]],
[[тюхкан]],
[[тюхкания]],
[[тюхканият]],
[[тюхкана]],
[[тюхканата]],
[[тюхкано]],
[[тюхканото]],
[[тюхкани]],
[[тюхканите]],
[[тюхкащ]],
[[тюхкащия]],
[[тюхкащият]],
[[тюхкаща]],
[[тюхкащата]],
[[тюхкащо]],
[[тюхкащото]],
[[тюхкащи]],
[[тюхкащите]],
[[тюхкайки]],
[[тюхкал съм]],
[[тюхкала съм]],
[[тюхкало съм]],
[[тюхкали сме]],
[[тюхкал си]],
[[тюхкала си]],
[[тюхкало си]],
[[тюхкали сте]],
[[тюхкал е]],
[[тюхкала е]],
[[тюхкало е]],
[[тюхкали са]],
[[бях тюхкал]],
[[бях тюхкала]],
[[бях тюхкало]],
[[бяхме тюхкали]],
[[беше тюхкал]],
[[беше тюхкала]],
[[беше тюхкало]],
[[бяхте тюхкали]],
[[бяха тюхкали]],
[[ще тюхкам]],
[[ще тюхкаме]],
[[ще тюхкаш]],
[[ще тюхкате]],
[[ще тюхка]],
[[ще тюхкат]],
[[ще съм тюхкал]],
[[ще съм тюхкала]],
[[ще съм тюхкало]],
[[ще сме тюхкали]],
[[ще си тюхкал]],
[[ще си тюхкала]],
[[ще си тюхкало]],
[[ще сте тюхкали]],
[[ще е тюхкал]],
[[ще е тюхкала]],
[[ще е тюхкало]],
[[ще са тюхкали]],
[[щях да тюхкам]],
[[щяхме да тюхкаме]],
[[щеше да тюхкаш]],
[[щяхте да тюхкате]],
[[щеше да тюхка]],
[[щяха да тюхкат]],
[[щях да съм тюхкал]],
[[щях да съм тюхкала]],
[[щях да съм тюхкало]],
[[щяхме да сме тюхкали]],
[[щеше да си тюхкал]],
[[щеше да си тюхкала]],
[[щеше да си тюхкало]],
[[щяхте да сте тюхкали]],
[[щеше да е тюхкал]],
[[щеше да е тюхкала]],
[[щеше да е тюхкало]],
[[щяха да са тюхкали]],
[[бил съм тюхкал]],
[[била съм тюхкала]],
[[било съм тюхкало]],
[[били сме тюхкали]],
[[бил си тюхкал]],
[[била си тюхкала]],
[[било си тюхкало]],
[[били сте тюхкали]],
[[бил е тюхкал]],
[[била е тюхкала]],
[[било е тюхкало]],
[[били са тюхкали]],
[[щял съм да тюхкам]],
[[щяла съм да тюхкам]],
[[щяло съм да тюхкам]],
[[щели сме да тюхкаме]],
[[щял си да тюхкаш]],
[[щяла си да тюхкаш]],
[[щяло си да тюхкаш]],
[[щели сте да тюхкате]],
[[щял да тюхка]],
[[щяла да тюхка]],
[[щяло да тюхка]],
[[щели да тюхкат]],
[[щял е да тюхка]],
[[щяла е да тюхка]],
[[щяло е да тюхка]],
[[щели са да тюхкат]],
[[щял съм да съм тюхкал]],
[[щяла съм да съм тюхкала]],
[[щяло съм да съм тюхкало]],
[[щели сме да сме тюхкали]],
[[щял си да си тюхкал]],
[[щяла си да си тюхкала]],
[[щяло си да си тюхкало]],
[[щели сте да сте тюхкали]],
[[щял да е тюхкал]],
[[щяла да е тюхкала]],
[[щяло да е тюхкало]],
[[щели да са тюхкали]],
[[щял е да е тюхкал]],
[[щяла е да е тюхкала]],
[[щяло е да е тюхкало]],
[[щели са да са тюхкали]],
[[бих тюхкал]],
[[бих тюхкала]],
[[бих тюхкало]],
[[бихме тюхкали]],
[[би тюхкал]],
[[би тюхкала]],
[[би тюхкало]],
[[бихте тюхкали]],
[[биха тюхкали]],
}}</text>
      <sha1>pv7uviq2kdem9hekuum838sgztntoxd</sha1>
    </revision>
  </page>
  <page>
    <title>Шаблон:break</title>
    <ns>10</ns>
    <id>287420</id>
    <revision>
      <id>1014257</id>
      <parentid>1012274</parentid>
      <timestamp>2011-08-10T18:17:57Z</timestamp>
      <contributor>
        <ip>79.100.0.27</ip>
      </contributor>
      <model>wikitext</model>
      <format>text/x-wiki</format>
      <text bytes="25" xml:space="preserve">&lt;br style="clear:both" /&gt;</text>
      <sha1>q5y5l61q0u8m4tuwcyjaqy6r6xrwe3q</sha1>
    </revision>
  </page>
  <page>
    <title>Шаблон:Словоформи/Глагол</title>
    <ns>10</ns>
    <id>267423</id>
    <revision>
      <id>1088430</id>
      <parentid>1083295</parentid>
      <timestamp>2016-06-18T13:55:49Z</timestamp>
      <contributor>
        <username>JNB45</username>
        <id>8810</id>
      </contributor>
      <model>wikitext</model>
      <format>text/x-wiki</format>
      <text bytes="19754" xml:space="preserve">Представени са всички форми на глагола '''[[{{{ОСНОВНА ФОРМА}}}]]'''. Посочени са и възможностите за пренасяне на думите, като мястото, в което думата може да се раздели, е отбелязано чрез знака ''средна точка'' ('''·''').

== Лични глаголни форми ==
=== Изявително наклонение ===
==== Сегашно време ====
{| class="forms-table detached" rules="all"
! || единствено число || множествено число
|-
! 1 лице
| {{{СЕГ.ВР., 1Л., ЕД.Ч.}}}
| {{{СЕГ.ВР., 1Л., МН.Ч.}}}
|-
! 2 лице
| {{{СЕГ.ВР., 2Л., ЕД.Ч.}}}
| {{{СЕГ.ВР., 2Л., МН.Ч.}}}
|-
! 3 лице
| {{{СЕГ.ВР., 3Л., ЕД.Ч.}}}
| {{{СЕГ.ВР., 3Л., МН.Ч.}}}
|}
{{break}}

==== Минало свършено време (аорист) ====
{| class="forms-table detached" rules="all"
! || единствено число || множествено число
|-
! 1 лице
| {{{МИН.СВ.ВР., 1Л., ЕД.Ч.}}}
| {{{МИН.СВ.ВР., 1Л., МН.Ч.}}}
|-
! 2 лице
| {{{МИН.СВ.ВР., 2Л., ЕД.Ч.}}}
| {{{МИН.СВ.ВР., 2Л., МН.Ч.}}}
|-
! 3 лице
| {{{МИН.СВ.ВР., 3Л., ЕД.Ч.}}}
| {{{МИН.СВ.ВР., 3Л., МН.Ч.}}}
|}
{{break}}

==== Минало несвършено време (имперфект) ====
{| class="forms-table detached" rules="all"
! || единствено число || множествено число
|-
! 1 лице
| {{{МИН.НЕСВ.ВР., 1Л., ЕД.Ч.}}}
| {{{МИН.НЕСВ.ВР., 1Л., МН.Ч.}}}
|-
! 2 лице
| {{{МИН.НЕСВ.ВР., 2Л., ЕД.Ч.}}}
| {{{МИН.НЕСВ.ВР., 2Л., МН.Ч.}}}
|-
! 3 лице
| {{{МИН.НЕСВ.ВР., 3Л., ЕД.Ч.}}}
| {{{МИН.НЕСВ.ВР., 3Л., МН.Ч.}}}
|}
{{break}}

==== Минало неопределено време (перфект) ====
{| class="forms-table detached" rules="all"
! rowspan="2" |
! colspan="3" | единствено число
! rowspan="2" | множествено число
|-
! мъжки род || женски род || среден род
|-
! 1 лице
| {{{МИН.НЕОПР.ВР., 1Л., ЕД.Ч., М.Р.}}}
| {{{МИН.НЕОПР.ВР., 1Л., ЕД.Ч., Ж.Р.}}}
| {{{МИН.НЕОПР.ВР., 1Л., ЕД.Ч., СР.Р.}}}
| {{{МИН.НЕОПР.ВР., 1Л., МН.Ч.}}}
|-
! 2 лице
| {{{МИН.НЕОПР.ВР., 2Л., ЕД.Ч., М.Р.}}}
| {{{МИН.НЕОПР.ВР., 2Л., ЕД.Ч., Ж.Р.}}}
| {{{МИН.НЕОПР.ВР., 2Л., ЕД.Ч., СР.Р.}}}
| {{{МИН.НЕОПР.ВР., 2Л., МН.Ч.}}}
|-
! 3 лице
| {{{МИН.НЕОПР.ВР., 3Л., ЕД.Ч., М.Р.}}}
| {{{МИН.НЕОПР.ВР., 3Л., ЕД.Ч., Ж.Р.}}}
| {{{МИН.НЕОПР.ВР., 3Л., ЕД.Ч., СР.Р.}}}
| {{{МИН.НЕОПР.ВР., 3Л., МН.Ч.}}}
|}
{{break}}

==== Минало предварително време (плусквамперфект) ====
{| class="forms-table detached" rules="all"
! rowspan="2" |
! colspan="3" | единствено число
! rowspan="2" | множествено число
|-
! мъжки род || женски род || среден род
|-
! 1 лице
| {{{МИН.ПРЕД.ВР., 1Л., ЕД.Ч., М.Р.}}}
| {{{МИН.ПРЕД.ВР., 1Л., ЕД.Ч., Ж.Р.}}}
| {{{МИН.ПРЕД.ВР., 1Л., ЕД.Ч., СР.Р.}}}
| {{{МИН.ПРЕД.ВР., 1Л., МН.Ч.}}}
|-
! 2 лице
| {{{МИН.ПРЕД.ВР., 2Л., ЕД.Ч., М.Р.}}}
| {{{МИН.ПРЕД.ВР., 2Л., ЕД.Ч., Ж.Р.}}}
| {{{МИН.ПРЕД.ВР., 2Л., ЕД.Ч., СР.Р.}}}
| {{{МИН.ПРЕД.ВР., 2Л., МН.Ч.}}}
|-
! 3 лице
| {{{МИН.ПРЕД.ВР., 3Л., ЕД.Ч., М.Р.}}}
| {{{МИН.ПРЕД.ВР., 3Л., ЕД.Ч., Ж.Р.}}}
| {{{МИН.ПРЕД.ВР., 3Л., ЕД.Ч., СР.Р.}}}
| {{{МИН.ПРЕД.ВР., 3Л., МН.Ч.}}}
|}
{{break}}

==== Бъдеще време ====
{| class="forms-table detached" rules="all"
! || единствено число || множествено число
|-
! 1 лице
| {{{БЪД.ВР., 1Л., ЕД.Ч.}}}
| {{{БЪД.ВР., 1Л., МН.Ч.}}}
|-
! 2 лице
| {{{БЪД.ВР., 2Л., ЕД.Ч.}}}
| {{{БЪД.ВР., 2Л., МН.Ч.}}}
|-
! 3 лице
| {{{БЪД.ВР., 3Л., ЕД.Ч.}}}
| {{{БЪД.ВР., 3Л., МН.Ч.}}}
|}
{{break}}

==== Бъдеще предварително време ====
{| class="forms-table detached" rules="all"
! rowspan="2" |
! colspan="3" | единствено число
! rowspan="2" | множествено число
|-
! мъжки род || женски род || среден род
|-
! 1 лице
| {{{БЪД.ПРЕД.ВР., 1Л., ЕД.Ч., М.Р.}}}
| {{{БЪД.ПРЕД.ВР., 1Л., ЕД.Ч., Ж.Р.}}}
| {{{БЪД.ПРЕД.ВР., 1Л., ЕД.Ч., СР.Р.}}}
| {{{БЪД.ПРЕД.ВР., 1Л., МН.Ч.}}}
|-
! 2 лице
| {{{БЪД.ПРЕД.ВР., 2Л., ЕД.Ч., М.Р.}}}
| {{{БЪД.ПРЕД.ВР., 2Л., ЕД.Ч., Ж.Р.}}}
| {{{БЪД.ПРЕД.ВР., 2Л., ЕД.Ч., СР.Р.}}}
| {{{БЪД.ПРЕД.ВР., 2Л., МН.Ч.}}}
|-
! 3 лице
| {{{БЪД.ПРЕД.ВР., 3Л., ЕД.Ч., М.Р.}}}
| {{{БЪД.ПРЕД.ВР., 3Л., ЕД.Ч., Ж.Р.}}}
| {{{БЪД.ПРЕД.ВР., 3Л., ЕД.Ч., СР.Р.}}}
| {{{БЪД.ПРЕД.ВР., 3Л., МН.Ч.}}}
|}
{{break}}

==== Бъдеще време в миналото ====
{| class="forms-table detached" rules="all"
! || единствено число || множествено число
|-
! 1 лице
| {{{БЪД.ВР. В МИН., 1Л., ЕД.Ч.}}}
| {{{БЪД.ВР. В МИН., 1Л., МН.Ч.}}}
|-
! 2 лице
| {{{БЪД.ВР. В МИН., 2Л., ЕД.Ч.}}}
| {{{БЪД.ВР. В МИН., 2Л., МН.Ч.}}}
|-
! 3 лице
| {{{БЪД.ВР. В МИН., 3Л., ЕД.Ч.}}}
| {{{БЪД.ВР. В МИН., 3Л., МН.Ч.}}}
|}
{{break}}

==== Бъдеще предварително време в миналото ====
{| class="forms-table detached" rules="all"
! rowspan="2" |
! colspan="3" | единствено число
! rowspan="2" | множествено число
|-
! мъжки род || женски род || среден род
|-
! 1 лице
| {{{БЪД.ПРЕД.ВР. В МИН., 1Л., ЕД.Ч., М.Р.}}}
| {{{БЪД.ПРЕД.ВР. В МИН., 1Л., ЕД.Ч., Ж.Р.}}}
| {{{БЪД.ПРЕД.ВР. В МИН., 1Л., ЕД.Ч., СР.Р.}}}
| {{{БЪД.ПРЕД.ВР. В МИН., 1Л., МН.Ч.}}}
|-
! 2 лице
| {{{БЪД.ПРЕД.ВР. В МИН., 2Л., ЕД.Ч., М.Р.}}}
| {{{БЪД.ПРЕД.ВР. В МИН., 2Л., ЕД.Ч., Ж.Р.}}}
| {{{БЪД.ПРЕД.ВР. В МИН., 2Л., ЕД.Ч., СР.Р.}}}
| {{{БЪД.ПРЕД.ВР. В МИН., 2Л., МН.Ч.}}}
|-
! 3 лице
| {{{БЪД.ПРЕД.ВР. В МИН., 3Л., ЕД.Ч., М.Р.}}}
| {{{БЪД.ПРЕД.ВР. В МИН., 3Л., ЕД.Ч., Ж.Р.}}}
| {{{БЪД.ПРЕД.ВР. В МИН., 3Л., ЕД.Ч., СР.Р.}}}
| {{{БЪД.ПРЕД.ВР. В МИН., 3Л., МН.Ч.}}}
|}
{{break}}

=== Преизказно наклонение ===
==== Сегашно време ====
{| class="forms-table detached" rules="all"
! rowspan="2" |
! colspan="3" | единствено число
! rowspan="2" | множествено число
|-
! мъжки род || женски род || среден род
|-
! 1 лице
| {{{ПР.НАКЛ., СЕГ.ВР., 1Л., ЕД.Ч., М.Р.}}}
| {{{ПР.НАКЛ., СЕГ.ВР., 1Л., ЕД.Ч., Ж.Р.}}}
| {{{ПР.НАКЛ., СЕГ.ВР., 1Л., ЕД.Ч., СР.Р.}}}
| {{{ПР.НАКЛ., СЕГ.ВР., 1Л., МН.Ч.}}}
|-
! 2 лице
| {{{ПР.НАКЛ., СЕГ.ВР., 2Л., ЕД.Ч., М.Р.}}}
| {{{ПР.НАКЛ., СЕГ.ВР., 2Л., ЕД.Ч., Ж.Р.}}}
| {{{ПР.НАКЛ., СЕГ.ВР., 2Л., ЕД.Ч., СР.Р.}}}
| {{{ПР.НАКЛ., СЕГ.ВР., 2Л., МН.Ч.}}}
|-
! 3 лице
| {{{ПР.НАКЛ., СЕГ.ВР., 3Л., ЕД.Ч., М.Р.}}}
| {{{ПР.НАКЛ., СЕГ.ВР., 3Л., ЕД.Ч., Ж.Р.}}}
| {{{ПР.НАКЛ., СЕГ.ВР., 3Л., ЕД.Ч., СР.Р.}}}
| {{{ПР.НАКЛ., СЕГ.ВР., 3Л., МН.Ч.}}}
|}
{{break}}

==== Минало свършено време (аорист) ====
{| class="forms-table detached" rules="all"
! rowspan="2" |
! colspan="3" | единствено число
! rowspan="2" | множествено число
|-
! мъжки род || женски род || среден род
|-
! 1 лице
| {{{ПР.НАКЛ., МИН.СВ.ВР., 1Л., ЕД.Ч., М.Р.}}}
| {{{ПР.НАКЛ., МИН.СВ.ВР., 1Л., ЕД.Ч., Ж.Р.}}}
| {{{ПР.НАКЛ., МИН.СВ.ВР., 1Л., ЕД.Ч., СР.Р.}}}
| {{{ПР.НАКЛ., МИН.СВ.ВР., 1Л., МН.Ч.}}}
|-
! 2 лице
| {{{ПР.НАКЛ., МИН.СВ.ВР., 2Л., ЕД.Ч., М.Р.}}}
| {{{ПР.НАКЛ., МИН.СВ.ВР., 2Л., ЕД.Ч., Ж.Р.}}}
| {{{ПР.НАКЛ., МИН.СВ.ВР., 2Л., ЕД.Ч., СР.Р.}}}
| {{{ПР.НАКЛ., МИН.СВ.ВР., 2Л., МН.Ч.}}}
|-
! 3 лице
| {{{ПР.НАКЛ., МИН.СВ.ВР., 3Л., ЕД.Ч., М.Р.}}}
| {{{ПР.НАКЛ., МИН.СВ.ВР., 3Л., ЕД.Ч., Ж.Р.}}}
| {{{ПР.НАКЛ., МИН.СВ.ВР., 3Л., ЕД.Ч., СР.Р.}}}
| {{{ПР.НАКЛ., МИН.СВ.ВР., 3Л., МН.Ч.}}}
|}
{{break}}

==== Минало несвършено време (имперфект) ====
Формите за ''минало несвършено време в преизказно наклонение'' са същите като тези за ''[[#Сегашно време 2|сегашно време в преизказно наклонение]]''.

==== Минало неопределено време (перфект) ====
{| class="forms-table detached" rules="all"
! rowspan="2" |
! colspan="3" | единствено число
! rowspan="2" | множествено число
|-
! мъжки род || женски род || среден род
|-
! 1 лице
| {{{ПР.НАКЛ., МИН.НЕОПР.ВР., 1Л., ЕД.Ч., М.Р.}}}
| {{{ПР.НАКЛ., МИН.НЕОПР.ВР., 1Л., ЕД.Ч., Ж.Р.}}}
| {{{ПР.НАКЛ., МИН.НЕОПР.ВР., 1Л., ЕД.Ч., СР.Р.}}}
| {{{ПР.НАКЛ., МИН.НЕОПР.ВР., 1Л., МН.Ч.}}}
|-
! 2 лице
| {{{ПР.НАКЛ., МИН.НЕОПР.ВР., 2Л., ЕД.Ч., М.Р.}}}
| {{{ПР.НАКЛ., МИН.НЕОПР.ВР., 2Л., ЕД.Ч., Ж.Р.}}}
| {{{ПР.НАКЛ., МИН.НЕОПР.ВР., 2Л., ЕД.Ч., СР.Р.}}}
| {{{ПР.НАКЛ., МИН.НЕОПР.ВР., 2Л., МН.Ч.}}}
|-
! 3 лице
| {{{ПР.НАКЛ., МИН.НЕОПР.ВР., 3Л., ЕД.Ч., М.Р.}}}
| {{{ПР.НАКЛ., МИН.НЕОПР.ВР., 3Л., ЕД.Ч., Ж.Р.}}}
| {{{ПР.НАКЛ., МИН.НЕОПР.ВР., 3Л., ЕД.Ч., СР.Р.}}}
| {{{ПР.НАКЛ., МИН.НЕОПР.ВР., 3Л., МН.Ч.}}}
|}
{{break}}

==== Минало предварително време (плусквамперфект) ====
Формите за ''минало предварително време в преизказно наклонение'' са същите като тези за ''[[#Минало неопределено време (перфект) 2|минало неопределено време в преизказно наклонение]]''.

==== Бъдеще време ====
{| class="forms-table detached" rules="all"
! rowspan="2" |
! colspan="3" | единствено число
! rowspan="2" | множествено число
|-
! мъжки род || женски род || среден род
|-
! 1 лице
| {{{ПР.НАКЛ., БЪД.ВР., 1Л., ЕД.Ч., М.Р.}}}
| {{{ПР.НАКЛ., БЪД.ВР., 1Л., ЕД.Ч., Ж.Р.}}}
| {{{ПР.НАКЛ., БЪД.ВР., 1Л., ЕД.Ч., СР.Р.}}}
| {{{ПР.НАКЛ., БЪД.ВР., 1Л., МН.Ч.}}}
|-
! 2 лице
| {{{ПР.НАКЛ., БЪД.ВР., 2Л., ЕД.Ч., М.Р.}}}
| {{{ПР.НАКЛ., БЪД.ВР., 2Л., ЕД.Ч., Ж.Р.}}}
| {{{ПР.НАКЛ., БЪД.ВР., 2Л., ЕД.Ч., СР.Р.}}}
| {{{ПР.НАКЛ., БЪД.ВР., 2Л., МН.Ч.}}}
|-
! 3 лице
| {{{ПР.НАКЛ., БЪД.ВР., 3Л., ЕД.Ч., М.Р.}}}
| {{{ПР.НАКЛ., БЪД.ВР., 3Л., ЕД.Ч., Ж.Р.}}}
| {{{ПР.НАКЛ., БЪД.ВР., 3Л., ЕД.Ч., СР.Р.}}}
| {{{ПР.НАКЛ., БЪД.ВР., 3Л., МН.Ч.}}}
|}
{{break}}

==== Бъдеще предварително време ====
{| class="forms-table detached" rules="all"
! rowspan="2" |
! colspan="3" | единствено число
! rowspan="2" | множествено число
|-
! мъжки род || женски род || среден род
|-
! 1 лице
| {{{ПР.НАКЛ., БЪД.ПРЕД.ВР., 1Л., ЕД.Ч., М.Р.}}}
| {{{ПР.НАКЛ., БЪД.ПРЕД.ВР., 1Л., ЕД.Ч., Ж.Р.}}}
| {{{ПР.НАКЛ., БЪД.ПРЕД.ВР., 1Л., ЕД.Ч., СР.Р.}}}
| {{{ПР.НАКЛ., БЪД.ПРЕД.ВР., 1Л., МН.Ч.}}}
|-
! 2 лице
| {{{ПР.НАКЛ., БЪД.ПРЕД.ВР., 2Л., ЕД.Ч., М.Р.}}}
| {{{ПР.НАКЛ., БЪД.ПРЕД.ВР., 2Л., ЕД.Ч., Ж.Р.}}}
| {{{ПР.НАКЛ., БЪД.ПРЕД.ВР., 2Л., ЕД.Ч., СР.Р.}}}
| {{{ПР.НАКЛ., БЪД.ПРЕД.ВР., 2Л., МН.Ч.}}}
|-
! 3 лице
| {{{ПР.НАКЛ., БЪД.ПРЕД.ВР., 3Л., ЕД.Ч., М.Р.}}}
| {{{ПР.НАКЛ., БЪД.ПРЕД.ВР., 3Л., ЕД.Ч., Ж.Р.}}}
| {{{ПР.НАКЛ., БЪД.ПРЕД.ВР., 3Л., ЕД.Ч., СР.Р.}}}
| {{{ПР.НАКЛ., БЪД.ПРЕД.ВР., 3Л., МН.Ч.}}}
|}
{{break}}

==== Бъдеще време в миналото ====
Формите за ''бъдеще време в миналото в преизказно наклонение'' са същите като тези за ''[[#Бъдеще време 2|бъдеще време в преизказно наклонение]]''.

==== Бъдеще предварително време в миналото ====
Формите за ''бъдеще предварително време в миналото в преизказно наклонение'' са същите като тези за ''[[#Бъдеще предварително време 2|бъдеще предварително време в преизказно наклонение]]''.

=== Условно наклонение ===
{| class="forms-table detached" rules="all"
! rowspan="2" |
! colspan="3" | единствено число
! rowspan="2" | множествено число
|-
! мъжки род || женски род || среден род
|-
! 1 лице
| {{{УСЛОВНО НАКЛОНЕНИЕ, 1Л., ЕД.Ч., М.Р.}}}
| {{{УСЛОВНО НАКЛОНЕНИЕ, 1Л., ЕД.Ч., Ж.Р.}}}
| {{{УСЛОВНО НАКЛОНЕНИЕ, 1Л., ЕД.Ч., СР.Р.}}}
| {{{УСЛОВНО НАКЛОНЕНИЕ, 1Л., МН.Ч.}}}
|-
! 2 лице
| {{{УСЛОВНО НАКЛОНЕНИЕ, 2Л., ЕД.Ч., М.Р.}}}
| {{{УСЛОВНО НАКЛОНЕНИЕ, 2Л., ЕД.Ч., Ж.Р.}}}
| {{{УСЛОВНО НАКЛОНЕНИЕ, 2Л., ЕД.Ч., СР.Р.}}}
| {{{УСЛОВНО НАКЛОНЕНИЕ, 2Л., МН.Ч.}}}
|-
! 3 лице
| {{{УСЛОВНО НАКЛОНЕНИЕ, 3Л., ЕД.Ч., М.Р.}}}
| {{{УСЛОВНО НАКЛОНЕНИЕ, 3Л., ЕД.Ч., Ж.Р.}}}
| {{{УСЛОВНО НАКЛОНЕНИЕ, 3Л., ЕД.Ч., СР.Р.}}}
| {{{УСЛОВНО НАКЛОНЕНИЕ, 3Л., МН.Ч.}}}
|}
{{break}}

=== Повелително наклонение ===
{| class="forms-table detached" rules="all"
! единствено число || множествено число
|-
| {{{ПОВЕЛИТЕЛНО НАКЛОНЕНИЕ, ЕД.Ч.}}}
| {{{ПОВЕЛИТЕЛНО НАКЛОНЕНИЕ, МН.Ч.}}}
|}
{{break}}

== Причастия (отглаголни прилагателни) ==

=== Минало страдателно причастие ===
{| class="forms-table detached" rules="all"
! rowspan="7" | единствено число
! rowspan="3" | мъжки род
!
| {{{МИН.СТРАД.ПРИЧ. М.Р.}}}
|-
! непълен член
| {{{МИН.СТРАД.ПРИЧ. М.Р. НЕПЪЛЕН ЧЛЕН}}}
|-
! пълен член
| {{{МИН.СТРАД.ПРИЧ. М.Р. ПЪЛЕН ЧЛЕН}}}
|-
! rowspan="2" | женски род
! 
| {{{МИН.СТРАД.ПРИЧ. Ж.Р.}}}
|-
! членувано
| {{{МИН.СТРАД.ПРИЧ. Ж.Р. ЧЛЕН}}}
|-
! rowspan="2" | среден род
!
| {{{МИН.СТРАД.ПРИЧ. СР.Р.}}}
|-
! членувано
| {{{МИН.СТРАД.ПРИЧ. СР.Р. ЧЛЕН}}}
|-
! rowspan="2" colspan="2" | множествено число
!
| {{{МИН.СТРАД.ПРИЧ. МН.Ч.}}}
|-
! членувано
| {{{МИН.СТРАД.ПРИЧ. МН.Ч. ЧЛЕН}}}
|}
{{break}}

=== Минало свършено деятелно причастие ===
{| class="forms-table detached" rules="all"
! rowspan="7" | единствено число
! rowspan="3" | мъжки род
!
| {{{МИН.ДЕЯТ.СВ.ПРИЧ. М.Р.}}}
|-
! непълен член
| {{{МИН.ДЕЯТ.СВ.ПРИЧ. М.Р. НЕПЪЛЕН ЧЛЕН}}}
|-
! пълен член
| {{{МИН.ДЕЯТ.СВ.ПРИЧ. М.Р. ПЪЛЕН ЧЛЕН}}}
|-
! rowspan="2" | женски род
! 
| {{{МИН.ДЕЯТ.СВ.ПРИЧ. Ж.Р.}}}
|-
! членувано
| {{{МИН.ДЕЯТ.СВ.ПРИЧ. Ж.Р. ЧЛЕН}}}
|-
! rowspan="2" | среден род
!
| {{{МИН.ДЕЯТ.СВ.ПРИЧ. СР.Р.}}}
|-
! членувано
| {{{МИН.ДЕЯТ.СВ.ПРИЧ. СР.Р. ЧЛЕН}}}
|-
! rowspan="2" colspan="2" | множествено число
!
| {{{МИН.ДЕЯТ.СВ.ПРИЧ. МН.Ч.}}}
|-
! членувано
| {{{МИН.ДЕЯТ.СВ.ПРИЧ. МН.Ч. ЧЛЕН}}}
|}
{{break}}

=== Минало несвършено деятелно причастие ===
{| class="forms-table detached" rules="all"
! rowspan="7" | единствено число
! rowspan="3" | мъжки род
!
| {{{МИН.ДЕЯТ.НЕСВ.ПРИЧ. М.Р.}}}
|-
! непълен член
| {{{МИН.ДЕЯТ.НЕСВ.ПРИЧ. М.Р. НЕПЪЛЕН ЧЛЕН}}}
|-
! пълен член
| {{{МИН.ДЕЯТ.НЕСВ.ПРИЧ. М.Р. ПЪЛЕН ЧЛЕН}}}
|-
! rowspan="2" | женски род
! 
| {{{МИН.ДЕЯТ.НЕСВ.ПРИЧ. Ж.Р.}}}
|-
! членувано
| {{{МИН.ДЕЯТ.НЕСВ.ПРИЧ. Ж.Р. ЧЛЕН}}}
|-
! rowspan="2" | среден род
!
| {{{МИН.ДЕЯТ.НЕСВ.ПРИЧ. СР.Р.}}}
|-
! членувано
| {{{МИН.ДЕЯТ.НЕСВ.ПРИЧ. СР.Р. ЧЛЕН}}}
|-
! rowspan="2" colspan="2" | множествено число
!
| {{{МИН.ДЕЯТ.НЕСВ.ПРИЧ. МН.Ч.}}}
|-
! членувано
| {{{МИН.ДЕЯТ.НЕСВ.ПРИЧ. МН.Ч. ЧЛЕН}}}
|}
{{break}}

=== Сегашно деятелно причастие ===
{| class="forms-table detached" rules="all"
! rowspan="7" | единствено число
! rowspan="3" | мъжки род
!
| {{{СЕГ.ДЕЯТ.ПРИЧ. М.Р.}}}
|-
! непълен член
| {{{СЕГ.ДЕЯТ.ПРИЧ. М.Р. НЕПЪЛЕН ЧЛЕН}}}
|-
! пълен член
| {{{СЕГ.ДЕЯТ.ПРИЧ. М.Р. ПЪЛЕН ЧЛЕН}}}
|-
! rowspan="2" | женски род
! 
| {{{СЕГ.ДЕЯТ.ПРИЧ. Ж.Р.}}}
|-
! членувано
| {{{СЕГ.ДЕЯТ.ПРИЧ. Ж.Р. ЧЛЕН}}}
|-
! rowspan="2" | среден род
!
| {{{СЕГ.ДЕЯТ.ПРИЧ. СР.Р.}}}
|-
! членувано
| {{{СЕГ.ДЕЯТ.ПРИЧ. СР.Р. ЧЛЕН}}}
|-
! rowspan="2" colspan="2" | множествено число
!
| {{{СЕГ.ДЕЯТ.ПРИЧ. МН.Ч.}}}
|-
! членувано
| {{{СЕГ.ДЕЯТ.ПРИЧ. МН.Ч. ЧЛЕН}}}
|}
{{break}}

== Деепричастие (отглаголно наречие) ==
{{{ДЕЕПРИЧАСТИЕ}}}
&lt;div class="hidden-links"&gt;{{{СКРИТИ ПРЕПРАТКИ}}}&lt;/div&gt;</text>
      <sha1>5ezxwzzh70nbxfo8nsuruqy5bqws1ej</sha1>
    </revision>
  </page>
</mediawiki>
